<mediawiki xmlns="http://www.mediawiki.org/xml/export-0.10/" xmlns:xsi="http://www.w3.org/2001/XMLSchema-instance" xsi:schemaLocation="http://www.mediawiki.org/xml/export-0.10/ http://www.mediawiki.org/xml/export-0.10.xsd" version="0.10" xml:lang="bg">
  <siteinfo>
    <sitename>Уикиречник</sitename>
    <dbname>bgwiktionary</dbname>
    <base>https://bg.wiktionary.org/wiki/%D0%A3%D0%B8%D0%BA%D0%B8%D1%80%D0%B5%D1%87%D0%BD%D0%B8%D0%BA:%D0%9D%D0%B0%D1%87%D0%B0%D0%BB%D0%BD%D0%B0_%D1%81%D1%82%D1%80%D0%B0%D0%BD%D0%B8%D1%86%D0%B0</base>
    <generator>MediaWiki 1.42.0-wmf.18</generator>
    <case>case-sensitive</case>
    <namespaces>
      <namespace key="-2" case="case-sensitive">Медия</namespace>
      <namespace key="-1" case="first-letter">Специални</namespace>
      <namespace key="0" case="case-sensitive" />
      <namespace key="1" case="case-sensitive">Беседа</namespace>
      <namespace key="2" case="first-letter">Потребител</namespace>
      <namespace key="3" case="first-letter">Потребител беседа</namespace>
      <namespace key="4" case="case-sensitive">Уикиречник</namespace>
      <namespace key="5" case="case-sensitive">Уикиречник беседа</namespace>
      <namespace key="6" case="case-sensitive">Файл</namespace>
      <namespace key="7" case="case-sensitive">Файл беседа</namespace>
      <namespace key="8" case="first-letter">МедияУики</namespace>
      <namespace key="9" case="first-letter">МедияУики беседа</namespace>
      <namespace key="10" case="case-sensitive">Шаблон</namespace>
      <namespace key="11" case="case-sensitive">Шаблон беседа</namespace>
      <namespace key="12" case="case-sensitive">Помощ</namespace>
      <namespace key="13" case="case-sensitive">Помощ беседа</namespace>
      <namespace key="14" case="case-sensitive">Категория</namespace>
      <namespace key="15" case="case-sensitive">Категория беседа</namespace>
      <namespace key="100" case="case-sensitive">Словоформи</namespace>
      <namespace key="101" case="case-sensitive">Словоформи беседа</namespace>
      <namespace key="710" case="case-sensitive">TimedText</namespace>
      <namespace key="711" case="case-sensitive">TimedText talk</namespace>
      <namespace key="828" case="case-sensitive">Модул</namespace>
      <namespace key="829" case="case-sensitive">Модул беседа</namespace>
      <namespace key="2300" case="case-sensitive">Gadget</namespace>
      <namespace key="2301" case="case-sensitive">Gadget talk</namespace>
      <namespace key="2302" case="case-sensitive">Gadget definition</namespace>
      <namespace key="2303" case="case-sensitive">Gadget definition talk</namespace>
    </namespaces>
  </siteinfo>
  <page>
    <title>Шаблон:Словоформи/магнетизирам</title>
    <ns>10</ns>
    <id>517852</id>
    <revision>
      <id>549832</id>
      <timestamp>2005-05-11T05:00:56Z</timestamp>
      <contributor>
        <username>Bgbot</username>
        <id>83</id>
      </contributor>
      <comment>Борислав: Шаблон със словоформи</comment>
      <model>wikitext</model>
      <format>text/x-wiki</format>
      <text bytes="23546" xml:space="preserve">{{Шаблон:Словоформи/Глагол|
  ОСНОВНА ФОРМА = магнетизирам
| СЕГ.ВР., 1Л., ЕД.Ч. = маг·не·ти·зи·рам
| СЕГ.ВР., 1Л., МН.Ч. = маг·не·ти·зи·ра·ме
| СЕГ.ВР., 2Л., ЕД.Ч. = маг·не·ти·зи·раш
| СЕГ.ВР., 2Л., МН.Ч. = маг·не·ти·зи·ра·те
| СЕГ.ВР., 3Л., ЕД.Ч. = маг·не·ти·зи·ра
| СЕГ.ВР., 3Л., МН.Ч. = маг·не·ти·зи·рат
| МИН.СВ.ВР., 1Л., ЕД.Ч. = маг·не·ти·зи·рах
| МИН.СВ.ВР., 1Л., МН.Ч. = маг·не·ти·зи·рах·ме
| МИН.СВ.ВР., 2Л., ЕД.Ч. = маг·не·ти·зи·ра
| МИН.СВ.ВР., 2Л., МН.Ч. = маг·не·ти·зи·рах·те
| МИН.СВ.ВР., 3Л., ЕД.Ч. = маг·не·ти·зи·ра
| МИН.СВ.ВР., 3Л., МН.Ч. = маг·не·ти·зи·ра·ха
| МИН.НЕСВ.ВР., 1Л., ЕД.Ч. = маг·не·ти·зи·рах
| МИН.НЕСВ.ВР., 1Л., МН.Ч. = маг·не·ти·зи·рах·ме
| МИН.НЕСВ.ВР., 2Л., ЕД.Ч. = маг·не·ти·зи·ра·ше
| МИН.НЕСВ.ВР., 2Л., МН.Ч. = маг·не·ти·зи·рах·те
| МИН.НЕСВ.ВР., 3Л., ЕД.Ч. = маг·не·ти·зи·ра·ше
| МИН.НЕСВ.ВР., 3Л., МН.Ч. = маг·не·ти·зи·ра·ха
| МИН.НЕОПР.ВР., 1Л., ЕД.Ч., М.Р. = магнетизирал съм
| МИН.НЕОПР.ВР., 1Л., ЕД.Ч., Ж.Р. = магнетизирала съм
| МИН.НЕОПР.ВР., 1Л., ЕД.Ч., СР.Р. = магнетизирало съм
| МИН.НЕОПР.ВР., 1Л., МН.Ч. = магнетизирали сме
| МИН.НЕОПР.ВР., 2Л., ЕД.Ч., М.Р. = магнетизирал си
| МИН.НЕОПР.ВР., 2Л., ЕД.Ч., Ж.Р. = магнетизирала си
| МИН.НЕОПР.ВР., 2Л., ЕД.Ч., СР.Р. = магнетизирало си
| МИН.НЕОПР.ВР., 2Л., МН.Ч. = магнетизирали сте
| МИН.НЕОПР.ВР., 3Л., ЕД.Ч., М.Р. = магнетизирал е
| МИН.НЕОПР.ВР., 3Л., ЕД.Ч., Ж.Р. = магнетизирала е
| МИН.НЕОПР.ВР., 3Л., ЕД.Ч., СР.Р. = магнетизирало е
| МИН.НЕОПР.ВР., 3Л., МН.Ч. = магнетизирали са
| МИН.ПРЕД.ВР., 1Л., ЕД.Ч., М.Р. = бях магнетизирал
| МИН.ПРЕД.ВР., 1Л., ЕД.Ч., Ж.Р. = бях магнетизирала
| МИН.ПРЕД.ВР., 1Л., ЕД.Ч., СР.Р. = бях магнетизирало
| МИН.ПРЕД.ВР., 1Л., МН.Ч. = бяхме магнетизирали
| МИН.ПРЕД.ВР., 2Л., ЕД.Ч., М.Р. = беше магнетизирал
| МИН.ПРЕД.ВР., 2Л., ЕД.Ч., Ж.Р. = беше магнетизирала
| МИН.ПРЕД.ВР., 2Л., ЕД.Ч., СР.Р. = беше магнетизирало
| МИН.ПРЕД.ВР., 2Л., МН.Ч. = бяхте магнетизирали
| МИН.ПРЕД.ВР., 3Л., ЕД.Ч., М.Р. = беше магнетизирал
| МИН.ПРЕД.ВР., 3Л., ЕД.Ч., Ж.Р. = беше магнетизирала
| МИН.ПРЕД.ВР., 3Л., ЕД.Ч., СР.Р. = беше магнетизирало
| МИН.ПРЕД.ВР., 3Л., МН.Ч. = бяха магнетизирали
| БЪД.ВР., 1Л., ЕД.Ч. = ще магнетизирам
| БЪД.ВР., 1Л., МН.Ч. = ще магнетизираме
| БЪД.ВР., 2Л., ЕД.Ч. = ще магнетизираш
| БЪД.ВР., 2Л., МН.Ч. = ще магнетизирате
| БЪД.ВР., 3Л., ЕД.Ч. = ще магнетизира
| БЪД.ВР., 3Л., МН.Ч. = ще магнетизират
| БЪД.ПРЕД.ВР., 1Л., ЕД.Ч., М.Р. = ще съм магнетизирал
| БЪД.ПРЕД.ВР., 1Л., ЕД.Ч., Ж.Р. = ще съм магнетизирала
| БЪД.ПРЕД.ВР., 1Л., ЕД.Ч., СР.Р. = ще съм магнетизирало
| БЪД.ПРЕД.ВР., 1Л., МН.Ч. = ще сме магнетизирали
| БЪД.ПРЕД.ВР., 2Л., ЕД.Ч., М.Р. = ще си магнетизирал
| БЪД.ПРЕД.ВР., 2Л., ЕД.Ч., Ж.Р. = ще си магнетизирала
| БЪД.ПРЕД.ВР., 2Л., ЕД.Ч., СР.Р. = ще си магнетизирало
| БЪД.ПРЕД.ВР., 2Л., МН.Ч. = ще сте магнетизирали
| БЪД.ПРЕД.ВР., 3Л., ЕД.Ч., М.Р. = ще е магнетизирал
| БЪД.ПРЕД.ВР., 3Л., ЕД.Ч., Ж.Р. = ще е магнетизирала
| БЪД.ПРЕД.ВР., 3Л., ЕД.Ч., СР.Р. = ще е магнетизирало
| БЪД.ПРЕД.ВР., 3Л., МН.Ч. = ще са магнетизирали
| БЪД.ВР. В МИН., 1Л., ЕД.Ч. = щях да магнетизирам
| БЪД.ВР. В МИН., 1Л., МН.Ч. = щяхме да магнетизираме
| БЪД.ВР. В МИН., 2Л., ЕД.Ч. = щеше да магнетизираш
| БЪД.ВР. В МИН., 2Л., МН.Ч. = щяхте да магнетизирате
| БЪД.ВР. В МИН., 3Л., ЕД.Ч. = щеше да магнетизира
| БЪД.ВР. В МИН., 3Л., МН.Ч. = щяха да магнетизират
| БЪД.ПРЕД.ВР. В МИН., 1Л., ЕД.Ч., М.Р. = щях да съм магнетизирал
| БЪД.ПРЕД.ВР. В МИН., 1Л., ЕД.Ч., Ж.Р. = щях да съм магнетизирала
| БЪД.ПРЕД.ВР. В МИН., 1Л., ЕД.Ч., СР.Р. = щях да съм магнетизирало
| БЪД.ПРЕД.ВР. В МИН., 1Л., МН.Ч. = щяхме да сме магнетизирали
| БЪД.ПРЕД.ВР. В МИН., 2Л., ЕД.Ч., М.Р. = щеше да си магнетизирал
| БЪД.ПРЕД.ВР. В МИН., 2Л., ЕД.Ч., Ж.Р. = щеше да си магнетизирала
| БЪД.ПРЕД.ВР. В МИН., 2Л., ЕД.Ч., СР.Р. = щеше да си магнетизирало
| БЪД.ПРЕД.ВР. В МИН., 2Л., МН.Ч. = щяхте да сте магнетизирали
| БЪД.ПРЕД.ВР. В МИН., 3Л., ЕД.Ч., М.Р. = щеше да е магнетизирал
| БЪД.ПРЕД.ВР. В МИН., 3Л., ЕД.Ч., Ж.Р. = щеше да е магнетизирала
| БЪД.ПРЕД.ВР. В МИН., 3Л., ЕД.Ч., СР.Р. = щеше да е магнетизирало
| БЪД.ПРЕД.ВР. В МИН., 3Л., МН.Ч. = щяха да са магнетизирали
| ПР.НАКЛ., СЕГ.ВР., 1Л., ЕД.Ч., М.Р. = магнетизирал съм
| ПР.НАКЛ., СЕГ.ВР., 1Л., ЕД.Ч., Ж.Р. = магнетизирала съм
| ПР.НАКЛ., СЕГ.ВР., 1Л., ЕД.Ч., СР.Р. = магнетизирало съм
| ПР.НАКЛ., СЕГ.ВР., 1Л., МН.Ч. = магнетизирали сме
| ПР.НАКЛ., СЕГ.ВР., 2Л., ЕД.Ч., М.Р. = магнетизирал си
| ПР.НАКЛ., СЕГ.ВР., 2Л., ЕД.Ч., Ж.Р. = магнетизирала си
| ПР.НАКЛ., СЕГ.ВР., 2Л., ЕД.Ч., СР.Р. = магнетизирало си
| ПР.НАКЛ., СЕГ.ВР., 2Л., МН.Ч. = магнетизирали сте
| ПР.НАКЛ., СЕГ.ВР., 3Л., ЕД.Ч., М.Р. = магнетизирал (е)
| ПР.НАКЛ., СЕГ.ВР., 3Л., ЕД.Ч., Ж.Р. = магнетизирала (е)
| ПР.НАКЛ., СЕГ.ВР., 3Л., ЕД.Ч., СР.Р. = магнетизирало (е)
| ПР.НАКЛ., СЕГ.ВР., 3Л., МН.Ч. = магнетизирали (са)
| ПР.НАКЛ., МИН.СВ.ВР., 1Л., ЕД.Ч., М.Р. = магнетизирал съм
| ПР.НАКЛ., МИН.СВ.ВР., 1Л., ЕД.Ч., Ж.Р. = магнетизирала съм
| ПР.НАКЛ., МИН.СВ.ВР., 1Л., ЕД.Ч., СР.Р. = магнетизирало съм
| ПР.НАКЛ., МИН.СВ.ВР., 1Л., МН.Ч. = магнетизирали сме
| ПР.НАКЛ., МИН.СВ.ВР., 2Л., ЕД.Ч., М.Р. = магнетизирал си
| ПР.НАКЛ., МИН.СВ.ВР., 2Л., ЕД.Ч., Ж.Р. = магнетизирала си
| ПР.НАКЛ., МИН.СВ.ВР., 2Л., ЕД.Ч., СР.Р. = магнетизирало си
| ПР.НАКЛ., МИН.СВ.ВР., 2Л., МН.Ч. = магнетизирали сте
| ПР.НАКЛ., МИН.СВ.ВР., 3Л., ЕД.Ч., М.Р. = магнетизирал (е)
| ПР.НАКЛ., МИН.СВ.ВР., 3Л., ЕД.Ч., Ж.Р. = магнетизирала (е)
| ПР.НАКЛ., МИН.СВ.ВР., 3Л., ЕД.Ч., СР.Р. = магнетизирало (е)
| ПР.НАКЛ., МИН.СВ.ВР., 3Л., МН.Ч. = магнетизирали (са)
| ПР.НАКЛ., МИН.НЕОПР.ВР., 1Л., ЕД.Ч., М.Р. = бил съм магнетизирал
| ПР.НАКЛ., МИН.НЕОПР.ВР., 1Л., ЕД.Ч., Ж.Р. = била съм магнетизирала
| ПР.НАКЛ., МИН.НЕОПР.ВР., 1Л., ЕД.Ч., СР.Р. = било съм магнетизирало
| ПР.НАКЛ., МИН.НЕОПР.ВР., 1Л., МН.Ч. = били сме магнетизирали
| ПР.НАКЛ., МИН.НЕОПР.ВР., 2Л., ЕД.Ч., М.Р. = бил си магнетизирал
| ПР.НАКЛ., МИН.НЕОПР.ВР., 2Л., ЕД.Ч., Ж.Р. = била си магнетизирала
| ПР.НАКЛ., МИН.НЕОПР.ВР., 2Л., ЕД.Ч., СР.Р. = било си магнетизирало
| ПР.НАКЛ., МИН.НЕОПР.ВР., 2Л., МН.Ч. = били сте магнетизирали
| ПР.НАКЛ., МИН.НЕОПР.ВР., 3Л., ЕД.Ч., М.Р. = бил (е) магнетизирал
| ПР.НАКЛ., МИН.НЕОПР.ВР., 3Л., ЕД.Ч., Ж.Р. = била (е) магнетизирала
| ПР.НАКЛ., МИН.НЕОПР.ВР., 3Л., ЕД.Ч., СР.Р. = било (е) магнетизирало
| ПР.НАКЛ., МИН.НЕОПР.ВР., 3Л., МН.Ч. = били (са) магнетизирали
| ПР.НАКЛ., БЪД.ВР., 1Л., ЕД.Ч., М.Р. = щял съм да магнетизирам
| ПР.НАКЛ., БЪД.ВР., 1Л., ЕД.Ч., Ж.Р. = щяла съм да магнетизирам
| ПР.НАКЛ., БЪД.ВР., 1Л., ЕД.Ч., СР.Р. = щяло съм да магнетизирам
| ПР.НАКЛ., БЪД.ВР., 1Л., МН.Ч. = щели сме да магнетизираме
| ПР.НАКЛ., БЪД.ВР., 2Л., ЕД.Ч., М.Р. = щял си да магнетизираш
| ПР.НАКЛ., БЪД.ВР., 2Л., ЕД.Ч., Ж.Р. = щяла си да магнетизираш
| ПР.НАКЛ., БЪД.ВР., 2Л., ЕД.Ч., СР.Р. = щяло си да магнетизираш
| ПР.НАКЛ., БЪД.ВР., 2Л., МН.Ч. = щели сте да магнетизирате
| ПР.НАКЛ., БЪД.ВР., 3Л., ЕД.Ч., М.Р. = щял (е) да магнетизира
| ПР.НАКЛ., БЪД.ВР., 3Л., ЕД.Ч., Ж.Р. = щяла (е) да магнетизира
| ПР.НАКЛ., БЪД.ВР., 3Л., ЕД.Ч., СР.Р. = щяло (е) да магнетизира
| ПР.НАКЛ., БЪД.ВР., 3Л., МН.Ч. = щели (са) да магнетизират
| ПР.НАКЛ., БЪД.ПРЕД.ВР., 1Л., ЕД.Ч., М.Р. = щял съм да съм магнетизирал
| ПР.НАКЛ., БЪД.ПРЕД.ВР., 1Л., ЕД.Ч., Ж.Р. = щяла съм да съм магнетизирала
| ПР.НАКЛ., БЪД.ПРЕД.ВР., 1Л., ЕД.Ч., СР.Р. = щяло съм да съм магнетизирало
| ПР.НАКЛ., БЪД.ПРЕД.ВР., 1Л., МН.Ч. = щели сме да сме магнетизирали
| ПР.НАКЛ., БЪД.ПРЕД.ВР., 2Л., ЕД.Ч., М.Р. = щял си да си магнетизирал
| ПР.НАКЛ., БЪД.ПРЕД.ВР., 2Л., ЕД.Ч., Ж.Р. = щяла си да си магнетизирала
| ПР.НАКЛ., БЪД.ПРЕД.ВР., 2Л., ЕД.Ч., СР.Р. = щяло си да си магнетизирало
| ПР.НАКЛ., БЪД.ПРЕД.ВР., 2Л., МН.Ч. = щели сте да сте магнетизирали
| ПР.НАКЛ., БЪД.ПРЕД.ВР., 3Л., ЕД.Ч., М.Р. = щял (е) да е магнетизирал
| ПР.НАКЛ., БЪД.ПРЕД.ВР., 3Л., ЕД.Ч., Ж.Р. = щяла (е) да е магнетизирала
| ПР.НАКЛ., БЪД.ПРЕД.ВР., 3Л., ЕД.Ч., СР.Р. = щяло (е) да е магнетизирало
| ПР.НАКЛ., БЪД.ПРЕД.ВР., 3Л., МН.Ч. = щели (са) да са магнетизирали
| УСЛОВНО НАКЛОНЕНИЕ, 1Л., ЕД.Ч., М.Р. = бих магнетизирал
| УСЛОВНО НАКЛОНЕНИЕ, 1Л., ЕД.Ч., Ж.Р. = бих магнетизирала
| УСЛОВНО НАКЛОНЕНИЕ, 1Л., ЕД.Ч., СР.Р. = бих магнетизирало
| УСЛОВНО НАКЛОНЕНИЕ, 1Л., МН.Ч. = бихме магнетизирали
| УСЛОВНО НАКЛОНЕНИЕ, 2Л., ЕД.Ч., М.Р. = би магнетизирал
| УСЛОВНО НАКЛОНЕНИЕ, 2Л., ЕД.Ч., Ж.Р. = би магнетизирала
| УСЛОВНО НАКЛОНЕНИЕ, 2Л., ЕД.Ч., СР.Р. = би магнетизирало
| УСЛОВНО НАКЛОНЕНИЕ, 2Л., МН.Ч. = бихте магнетизирали
| УСЛОВНО НАКЛОНЕНИЕ, 3Л., ЕД.Ч., М.Р. = би магнетизирал
| УСЛОВНО НАКЛОНЕНИЕ, 3Л., ЕД.Ч., Ж.Р. = би магнетизирала
| УСЛОВНО НАКЛОНЕНИЕ, 3Л., ЕД.Ч., СР.Р. = би магнетизирало
| УСЛОВНО НАКЛОНЕНИЕ, 3Л., МН.Ч. = биха магнетизирали
| ПОВЕЛИТЕЛНО НАКЛОНЕНИЕ, ЕД.Ч. = маг·не·ти·зи·рай
| ПОВЕЛИТЕЛНО НАКЛОНЕНИЕ, МН.Ч. = маг·не·ти·зи·рай·те
| МИН.СТРАД.ПРИЧ. М.Р. = маг·не·ти·зи·ран
| МИН.СТРАД.ПРИЧ. М.Р. НЕПЪЛЕН ЧЛЕН = маг·не·ти·зи·ра·ния
| МИН.СТРАД.ПРИЧ. М.Р. ПЪЛЕН ЧЛЕН = маг·не·ти·зи·ра·ни·ят
| МИН.СТРАД.ПРИЧ. Ж.Р. = маг·не·ти·зи·ра·на
| МИН.СТРАД.ПРИЧ. Ж.Р. ЧЛЕН = маг·не·ти·зи·ра·на·та
| МИН.СТРАД.ПРИЧ. СР.Р. = маг·не·ти·зи·ра·но
| МИН.СТРАД.ПРИЧ. СР.Р. ЧЛЕН = маг·не·ти·зи·ра·но·то
| МИН.СТРАД.ПРИЧ. МН.Ч. = маг·не·ти·зи·ра·ни
| МИН.СТРАД.ПРИЧ. МН.Ч. ЧЛЕН = маг·не·ти·зи·ра·ни·те
| МИН.ДЕЯТ.СВ.ПРИЧ. М.Р. = маг·не·ти·зи·рал
| МИН.ДЕЯТ.СВ.ПРИЧ. М.Р. НЕПЪЛЕН ЧЛЕН = маг·не·ти·зи·ра·лия
| МИН.ДЕЯТ.СВ.ПРИЧ. М.Р. ПЪЛЕН ЧЛЕН = маг·не·ти·зи·ра·ли·ят
| МИН.ДЕЯТ.СВ.ПРИЧ. Ж.Р. = маг·не·ти·зи·ра·ла
| МИН.ДЕЯТ.СВ.ПРИЧ. Ж.Р. ЧЛЕН = маг·не·ти·зи·ра·ла·та
| МИН.ДЕЯТ.СВ.ПРИЧ. СР.Р. = маг·не·ти·зи·ра·ло
| МИН.ДЕЯТ.СВ.ПРИЧ. СР.Р. ЧЛЕН = маг·не·ти·зи·ра·ло·то
| МИН.ДЕЯТ.СВ.ПРИЧ. МН.Ч. = маг·не·ти·зи·ра·ли
| МИН.ДЕЯТ.СВ.ПРИЧ. МН.Ч. ЧЛЕН = маг·не·ти·зи·ра·ли·те
| МИН.ДЕЯТ.НЕСВ.ПРИЧ. М.Р. = маг·не·ти·зи·рал
| МИН.ДЕЯТ.НЕСВ.ПРИЧ. М.Р. НЕПЪЛЕН ЧЛЕН = маг·не·ти·зи·ра·лия
| МИН.ДЕЯТ.НЕСВ.ПРИЧ. М.Р. ПЪЛЕН ЧЛЕН = маг·не·ти·зи·ра·ли·ят
| МИН.ДЕЯТ.НЕСВ.ПРИЧ. Ж.Р. = маг·не·ти·зи·ра·ла
| МИН.ДЕЯТ.НЕСВ.ПРИЧ. Ж.Р. ЧЛЕН = маг·не·ти·зи·ра·ла·та
| МИН.ДЕЯТ.НЕСВ.ПРИЧ. СР.Р. = маг·не·ти·зи·ра·ло
| МИН.ДЕЯТ.НЕСВ.ПРИЧ. СР.Р. ЧЛЕН = маг·не·ти·зи·ра·ло·то
| МИН.ДЕЯТ.НЕСВ.ПРИЧ. МН.Ч. = маг·не·ти·зи·ра·ли
| МИН.ДЕЯТ.НЕСВ.ПРИЧ. МН.Ч. ЧЛЕН = маг·не·ти·зи·ра·ли·те
| СЕГ.ДЕЯТ.ПРИЧ. М.Р. = маг·не·ти·зи·ращ
| СЕГ.ДЕЯТ.ПРИЧ. М.Р. НЕПЪЛЕН ЧЛЕН = маг·не·ти·зи·ра·щия
| СЕГ.ДЕЯТ.ПРИЧ. М.Р. ПЪЛЕН ЧЛЕН = маг·не·ти·зи·ра·щи·ят
| СЕГ.ДЕЯТ.ПРИЧ. Ж.Р. = маг·не·ти·зи·ра·ща
| СЕГ.ДЕЯТ.ПРИЧ. Ж.Р. ЧЛЕН = маг·не·ти·зи·ра·ща·та
| СЕГ.ДЕЯТ.ПРИЧ. СР.Р. = маг·не·ти·зи·ра·що
| СЕГ.ДЕЯТ.ПРИЧ. СР.Р. ЧЛЕН = маг·не·ти·зи·ра·що·то
| СЕГ.ДЕЯТ.ПРИЧ. МН.Ч. = маг·не·ти·зи·ра·щи
| СЕГ.ДЕЯТ.ПРИЧ. МН.Ч. ЧЛЕН = маг·не·ти·зи·ра·щи·те
| ДЕЕПРИЧАСТИЕ = маг·не·ти·зи·рай·ки
| СКРИТИ ПРЕПРАТКИ = 
[[магнетизирам]],
[[магнетизираш]],
[[магнетизира]],
[[магнетизираме]],
[[магнетизирате]],
[[магнетизират]],
[[магнетизирах]],
[[магнетизирахме]],
[[магнетизирахте]],
[[магнетизираха]],
[[магнетизираше]],
[[магнетизирай]],
[[магнетизирайте]],
[[магнетизирал]],
[[магнетизиралия]],
[[магнетизиралият]],
[[магнетизирала]],
[[магнетизиралата]],
[[магнетизирало]],
[[магнетизиралото]],
[[магнетизирали]],
[[магнетизиралите]],
[[магнетизиран]],
[[магнетизирания]],
[[магнетизираният]],
[[магнетизирана]],
[[магнетизираната]],
[[магнетизирано]],
[[магнетизираното]],
[[магнетизирани]],
[[магнетизираните]],
[[магнетизиращ]],
[[магнетизиращия]],
[[магнетизиращият]],
[[магнетизираща]],
[[магнетизиращата]],
[[магнетизиращо]],
[[магнетизиращото]],
[[магнетизиращи]],
[[магнетизиращите]],
[[магнетизирайки]],
[[магнетизирал съм]],
[[магнетизирала съм]],
[[магнетизирало съм]],
[[магнетизирали сме]],
[[магнетизирал си]],
[[магнетизирала си]],
[[магнетизирало си]],
[[магнетизирали сте]],
[[магнетизирал е]],
[[магнетизирала е]],
[[магнетизирало е]],
[[магнетизирали са]],
[[бях магнетизирал]],
[[бях магнетизирала]],
[[бях магнетизирало]],
[[бяхме магнетизирали]],
[[беше магнетизирал]],
[[беше магнетизирала]],
[[беше магнетизирало]],
[[бяхте магнетизирали]],
[[бяха магнетизирали]],
[[ще магнетизирам]],
[[ще магнетизираме]],
[[ще магнетизираш]],
[[ще магнетизирате]],
[[ще магнетизира]],
[[ще магнетизират]],
[[ще съм магнетизирал]],
[[ще съм магнетизирала]],
[[ще съм магнетизирало]],
[[ще сме магнетизирали]],
[[ще си магнетизирал]],
[[ще си магнетизирала]],
[[ще си магнетизирало]],
[[ще сте магнетизирали]],
[[ще е магнетизирал]],
[[ще е магнетизирала]],
[[ще е магнетизирало]],
[[ще са магнетизирали]],
[[щях да магнетизирам]],
[[щяхме да магнетизираме]],
[[щеше да магнетизираш]],
[[щяхте да магнетизирате]],
[[щеше да магнетизира]],
[[щяха да магнетизират]],
[[щях да съм магнетизирал]],
[[щях да съм магнетизирала]],
[[щях да съм магнетизирало]],
[[щяхме да сме магнетизирали]],
[[щеше да си магнетизирал]],
[[щеше да си магнетизирала]],
[[щеше да си магнетизирало]],
[[щяхте да сте магнетизирали]],
[[щеше да е магнетизирал]],
[[щеше да е магнетизирала]],
[[щеше да е магнетизирало]],
[[щяха да са магнетизирали]],
[[бил съм магнетизирал]],
[[била съм магнетизирала]],
[[било съм магнетизирало]],
[[били сме магнетизирали]],
[[бил си магнетизирал]],
[[била си магнетизирала]],
[[било си магнетизирало]],
[[били сте магнетизирали]],
[[бил е магнетизирал]],
[[била е магнетизирала]],
[[било е магнетизирало]],
[[били са магнетизирали]],
[[щял съм да магнетизирам]],
[[щяла съм да магнетизирам]],
[[щяло съм да магнетизирам]],
[[щели сме да магнетизираме]],
[[щял си да магнетизираш]],
[[щяла си да магнетизираш]],
[[щяло си да магнетизираш]],
[[щели сте да магнетизирате]],
[[щял да магнетизира]],
[[щяла да магнетизира]],
[[щяло да магнетизира]],
[[щели да магнетизират]],
[[щял е да магнетизира]],
[[щяла е да магнетизира]],
[[щяло е да магнетизира]],
[[щели са да магнетизират]],
[[щял съм да съм магнетизирал]],
[[щяла съм да съм магнетизирала]],
[[щяло съм да съм магнетизирало]],
[[щели сме да сме магнетизирали]],
[[щял си да си магнетизирал]],
[[щяла си да си магнетизирала]],
[[щяло си да си магнетизирало]],
[[щели сте да сте магнетизирали]],
[[щял да е магнетизирал]],
[[щяла да е магнетизирала]],
[[щяло да е магнетизирало]],
[[щели да са магнетизирали]],
[[щял е да е магнетизирал]],
[[щяла е да е магнетизирала]],
[[щяло е да е магнетизирало]],
[[щели са да са магнетизирали]],
[[бих магнетизирал]],
[[бих магнетизирала]],
[[бих магнетизирало]],
[[бихме магнетизирали]],
[[би магнетизирал]],
[[би магнетизирала]],
[[би магнетизирало]],
[[бихте магнетизирали]],
[[биха магнетизирали]],
}}</text>
      <sha1>m0qq5tppd5p7vxm4eg2loyiqveyq7pg</sha1>
    </revision>
  </page>
  <page>
    <title>Шаблон:Словоформи/маджунирам</title>
    <ns>10</ns>
    <id>517863</id>
    <revision>
      <id>549843</id>
      <timestamp>2005-05-11T05:01:08Z</timestamp>
      <contributor>
        <username>Bgbot</username>
        <id>83</id>
      </contributor>
      <comment>Борислав: Шаблон със словоформи</comment>
      <model>wikitext</model>
      <format>text/x-wiki</format>
      <text bytes="22068" xml:space="preserve">{{Шаблон:Словоформи/Глагол|
  ОСНОВНА ФОРМА = маджунирам
| СЕГ.ВР., 1Л., ЕД.Ч. = ма·джу·ни·рам
| СЕГ.ВР., 1Л., МН.Ч. = ма·джу·ни·ра·ме
| СЕГ.ВР., 2Л., ЕД.Ч. = ма·джу·ни·раш
| СЕГ.ВР., 2Л., МН.Ч. = ма·джу·ни·ра·те
| СЕГ.ВР., 3Л., ЕД.Ч. = ма·джу·ни·ра
| СЕГ.ВР., 3Л., МН.Ч. = ма·джу·ни·рат
| МИН.СВ.ВР., 1Л., ЕД.Ч. = ма·джу·ни·рах
| МИН.СВ.ВР., 1Л., МН.Ч. = ма·джу·ни·рах·ме
| МИН.СВ.ВР., 2Л., ЕД.Ч. = ма·джу·ни·ра
| МИН.СВ.ВР., 2Л., МН.Ч. = ма·джу·ни·рах·те
| МИН.СВ.ВР., 3Л., ЕД.Ч. = ма·джу·ни·ра
| МИН.СВ.ВР., 3Л., МН.Ч. = ма·джу·ни·ра·ха
| МИН.НЕСВ.ВР., 1Л., ЕД.Ч. = ма·джу·ни·рах
| МИН.НЕСВ.ВР., 1Л., МН.Ч. = ма·джу·ни·рах·ме
| МИН.НЕСВ.ВР., 2Л., ЕД.Ч. = ма·джу·ни·ра·ше
| МИН.НЕСВ.ВР., 2Л., МН.Ч. = ма·джу·ни·рах·те
| МИН.НЕСВ.ВР., 3Л., ЕД.Ч. = ма·джу·ни·ра·ше
| МИН.НЕСВ.ВР., 3Л., МН.Ч. = ма·джу·ни·ра·ха
| МИН.НЕОПР.ВР., 1Л., ЕД.Ч., М.Р. = маджунирал съм
| МИН.НЕОПР.ВР., 1Л., ЕД.Ч., Ж.Р. = маджунирала съм
| МИН.НЕОПР.ВР., 1Л., ЕД.Ч., СР.Р. = маджунирало съм
| МИН.НЕОПР.ВР., 1Л., МН.Ч. = маджунирали сме
| МИН.НЕОПР.ВР., 2Л., ЕД.Ч., М.Р. = маджунирал си
| МИН.НЕОПР.ВР., 2Л., ЕД.Ч., Ж.Р. = маджунирала си
| МИН.НЕОПР.ВР., 2Л., ЕД.Ч., СР.Р. = маджунирало си
| МИН.НЕОПР.ВР., 2Л., МН.Ч. = маджунирали сте
| МИН.НЕОПР.ВР., 3Л., ЕД.Ч., М.Р. = маджунирал е
| МИН.НЕОПР.ВР., 3Л., ЕД.Ч., Ж.Р. = маджунирала е
| МИН.НЕОПР.ВР., 3Л., ЕД.Ч., СР.Р. = маджунирало е
| МИН.НЕОПР.ВР., 3Л., МН.Ч. = маджунирали са
| МИН.ПРЕД.ВР., 1Л., ЕД.Ч., М.Р. = бях маджунирал
| МИН.ПРЕД.ВР., 1Л., ЕД.Ч., Ж.Р. = бях маджунирала
| МИН.ПРЕД.ВР., 1Л., ЕД.Ч., СР.Р. = бях маджунирало
| МИН.ПРЕД.ВР., 1Л., МН.Ч. = бяхме маджунирали
| МИН.ПРЕД.ВР., 2Л., ЕД.Ч., М.Р. = беше маджунирал
| МИН.ПРЕД.ВР., 2Л., ЕД.Ч., Ж.Р. = беше маджунирала
| МИН.ПРЕД.ВР., 2Л., ЕД.Ч., СР.Р. = беше маджунирало
| МИН.ПРЕД.ВР., 2Л., МН.Ч. = бяхте маджунирали
| МИН.ПРЕД.ВР., 3Л., ЕД.Ч., М.Р. = беше маджунирал
| МИН.ПРЕД.ВР., 3Л., ЕД.Ч., Ж.Р. = беше маджунирала
| МИН.ПРЕД.ВР., 3Л., ЕД.Ч., СР.Р. = беше маджунирало
| МИН.ПРЕД.ВР., 3Л., МН.Ч. = бяха маджунирали
| БЪД.ВР., 1Л., ЕД.Ч. = ще маджунирам
| БЪД.ВР., 1Л., МН.Ч. = ще маджунираме
| БЪД.ВР., 2Л., ЕД.Ч. = ще маджунираш
| БЪД.ВР., 2Л., МН.Ч. = ще маджунирате
| БЪД.ВР., 3Л., ЕД.Ч. = ще маджунира
| БЪД.ВР., 3Л., МН.Ч. = ще маджунират
| БЪД.ПРЕД.ВР., 1Л., ЕД.Ч., М.Р. = ще съм маджунирал
| БЪД.ПРЕД.ВР., 1Л., ЕД.Ч., Ж.Р. = ще съм маджунирала
| БЪД.ПРЕД.ВР., 1Л., ЕД.Ч., СР.Р. = ще съм маджунирало
| БЪД.ПРЕД.ВР., 1Л., МН.Ч. = ще сме маджунирали
| БЪД.ПРЕД.ВР., 2Л., ЕД.Ч., М.Р. = ще си маджунирал
| БЪД.ПРЕД.ВР., 2Л., ЕД.Ч., Ж.Р. = ще си маджунирала
| БЪД.ПРЕД.ВР., 2Л., ЕД.Ч., СР.Р. = ще си маджунирало
| БЪД.ПРЕД.ВР., 2Л., МН.Ч. = ще сте маджунирали
| БЪД.ПРЕД.ВР., 3Л., ЕД.Ч., М.Р. = ще е маджунирал
| БЪД.ПРЕД.ВР., 3Л., ЕД.Ч., Ж.Р. = ще е маджунирала
| БЪД.ПРЕД.ВР., 3Л., ЕД.Ч., СР.Р. = ще е маджунирало
| БЪД.ПРЕД.ВР., 3Л., МН.Ч. = ще са маджунирали
| БЪД.ВР. В МИН., 1Л., ЕД.Ч. = щях да маджунирам
| БЪД.ВР. В МИН., 1Л., МН.Ч. = щяхме да маджунираме
| БЪД.ВР. В МИН., 2Л., ЕД.Ч. = щеше да маджунираш
| БЪД.ВР. В МИН., 2Л., МН.Ч. = щяхте да маджунирате
| БЪД.ВР. В МИН., 3Л., ЕД.Ч. = щеше да маджунира
| БЪД.ВР. В МИН., 3Л., МН.Ч. = щяха да маджунират
| БЪД.ПРЕД.ВР. В МИН., 1Л., ЕД.Ч., М.Р. = щях да съм маджунирал
| БЪД.ПРЕД.ВР. В МИН., 1Л., ЕД.Ч., Ж.Р. = щях да съм маджунирала
| БЪД.ПРЕД.ВР. В МИН., 1Л., ЕД.Ч., СР.Р. = щях да съм маджунирало
| БЪД.ПРЕД.ВР. В МИН., 1Л., МН.Ч. = щяхме да сме маджунирали
| БЪД.ПРЕД.ВР. В МИН., 2Л., ЕД.Ч., М.Р. = щеше да си маджунирал
| БЪД.ПРЕД.ВР. В МИН., 2Л., ЕД.Ч., Ж.Р. = щеше да си маджунирала
| БЪД.ПРЕД.ВР. В МИН., 2Л., ЕД.Ч., СР.Р. = щеше да си маджунирало
| БЪД.ПРЕД.ВР. В МИН., 2Л., МН.Ч. = щяхте да сте маджунирали
| БЪД.ПРЕД.ВР. В МИН., 3Л., ЕД.Ч., М.Р. = щеше да е маджунирал
| БЪД.ПРЕД.ВР. В МИН., 3Л., ЕД.Ч., Ж.Р. = щеше да е маджунирала
| БЪД.ПРЕД.ВР. В МИН., 3Л., ЕД.Ч., СР.Р. = щеше да е маджунирало
| БЪД.ПРЕД.ВР. В МИН., 3Л., МН.Ч. = щяха да са маджунирали
| ПР.НАКЛ., СЕГ.ВР., 1Л., ЕД.Ч., М.Р. = маджунирал съм
| ПР.НАКЛ., СЕГ.ВР., 1Л., ЕД.Ч., Ж.Р. = маджунирала съм
| ПР.НАКЛ., СЕГ.ВР., 1Л., ЕД.Ч., СР.Р. = маджунирало съм
| ПР.НАКЛ., СЕГ.ВР., 1Л., МН.Ч. = маджунирали сме
| ПР.НАКЛ., СЕГ.ВР., 2Л., ЕД.Ч., М.Р. = маджунирал си
| ПР.НАКЛ., СЕГ.ВР., 2Л., ЕД.Ч., Ж.Р. = маджунирала си
| ПР.НАКЛ., СЕГ.ВР., 2Л., ЕД.Ч., СР.Р. = маджунирало си
| ПР.НАКЛ., СЕГ.ВР., 2Л., МН.Ч. = маджунирали сте
| ПР.НАКЛ., СЕГ.ВР., 3Л., ЕД.Ч., М.Р. = маджунирал (е)
| ПР.НАКЛ., СЕГ.ВР., 3Л., ЕД.Ч., Ж.Р. = маджунирала (е)
| ПР.НАКЛ., СЕГ.ВР., 3Л., ЕД.Ч., СР.Р. = маджунирало (е)
| ПР.НАКЛ., СЕГ.ВР., 3Л., МН.Ч. = маджунирали (са)
| ПР.НАКЛ., МИН.СВ.ВР., 1Л., ЕД.Ч., М.Р. = маджунирал съм
| ПР.НАКЛ., МИН.СВ.ВР., 1Л., ЕД.Ч., Ж.Р. = маджунирала съм
| ПР.НАКЛ., МИН.СВ.ВР., 1Л., ЕД.Ч., СР.Р. = маджунирало съм
| ПР.НАКЛ., МИН.СВ.ВР., 1Л., МН.Ч. = маджунирали сме
| ПР.НАКЛ., МИН.СВ.ВР., 2Л., ЕД.Ч., М.Р. = маджунирал си
| ПР.НАКЛ., МИН.СВ.ВР., 2Л., ЕД.Ч., Ж.Р. = маджунирала си
| ПР.НАКЛ., МИН.СВ.ВР., 2Л., ЕД.Ч., СР.Р. = маджунирало си
| ПР.НАКЛ., МИН.СВ.ВР., 2Л., МН.Ч. = маджунирали сте
| ПР.НАКЛ., МИН.СВ.ВР., 3Л., ЕД.Ч., М.Р. = маджунирал (е)
| ПР.НАКЛ., МИН.СВ.ВР., 3Л., ЕД.Ч., Ж.Р. = маджунирала (е)
| ПР.НАКЛ., МИН.СВ.ВР., 3Л., ЕД.Ч., СР.Р. = маджунирало (е)
| ПР.НАКЛ., МИН.СВ.ВР., 3Л., МН.Ч. = маджунирали (са)
| ПР.НАКЛ., МИН.НЕОПР.ВР., 1Л., ЕД.Ч., М.Р. = бил съм маджунирал
| ПР.НАКЛ., МИН.НЕОПР.ВР., 1Л., ЕД.Ч., Ж.Р. = била съм маджунирала
| ПР.НАКЛ., МИН.НЕОПР.ВР., 1Л., ЕД.Ч., СР.Р. = било съм маджунирало
| ПР.НАКЛ., МИН.НЕОПР.ВР., 1Л., МН.Ч. = били сме маджунирали
| ПР.НАКЛ., МИН.НЕОПР.ВР., 2Л., ЕД.Ч., М.Р. = бил си маджунирал
| ПР.НАКЛ., МИН.НЕОПР.ВР., 2Л., ЕД.Ч., Ж.Р. = била си маджунирала
| ПР.НАКЛ., МИН.НЕОПР.ВР., 2Л., ЕД.Ч., СР.Р. = било си маджунирало
| ПР.НАКЛ., МИН.НЕОПР.ВР., 2Л., МН.Ч. = били сте маджунирали
| ПР.НАКЛ., МИН.НЕОПР.ВР., 3Л., ЕД.Ч., М.Р. = бил (е) маджунирал
| ПР.НАКЛ., МИН.НЕОПР.ВР., 3Л., ЕД.Ч., Ж.Р. = била (е) маджунирала
| ПР.НАКЛ., МИН.НЕОПР.ВР., 3Л., ЕД.Ч., СР.Р. = било (е) маджунирало
| ПР.НАКЛ., МИН.НЕОПР.ВР., 3Л., МН.Ч. = били (са) маджунирали
| ПР.НАКЛ., БЪД.ВР., 1Л., ЕД.Ч., М.Р. = щял съм да маджунирам
| ПР.НАКЛ., БЪД.ВР., 1Л., ЕД.Ч., Ж.Р. = щяла съм да маджунирам
| ПР.НАКЛ., БЪД.ВР., 1Л., ЕД.Ч., СР.Р. = щяло съм да маджунирам
| ПР.НАКЛ., БЪД.ВР., 1Л., МН.Ч. = щели сме да маджунираме
| ПР.НАКЛ., БЪД.ВР., 2Л., ЕД.Ч., М.Р. = щял си да маджунираш
| ПР.НАКЛ., БЪД.ВР., 2Л., ЕД.Ч., Ж.Р. = щяла си да маджунираш
| ПР.НАКЛ., БЪД.ВР., 2Л., ЕД.Ч., СР.Р. = щяло си да маджунираш
| ПР.НАКЛ., БЪД.ВР., 2Л., МН.Ч. = щели сте да маджунирате
| ПР.НАКЛ., БЪД.ВР., 3Л., ЕД.Ч., М.Р. = щял (е) да маджунира
| ПР.НАКЛ., БЪД.ВР., 3Л., ЕД.Ч., Ж.Р. = щяла (е) да маджунира
| ПР.НАКЛ., БЪД.ВР., 3Л., ЕД.Ч., СР.Р. = щяло (е) да маджунира
| ПР.НАКЛ., БЪД.ВР., 3Л., МН.Ч. = щели (са) да маджунират
| ПР.НАКЛ., БЪД.ПРЕД.ВР., 1Л., ЕД.Ч., М.Р. = щял съм да съм маджунирал
| ПР.НАКЛ., БЪД.ПРЕД.ВР., 1Л., ЕД.Ч., Ж.Р. = щяла съм да съм маджунирала
| ПР.НАКЛ., БЪД.ПРЕД.ВР., 1Л., ЕД.Ч., СР.Р. = щяло съм да съм маджунирало
| ПР.НАКЛ., БЪД.ПРЕД.ВР., 1Л., МН.Ч. = щели сме да сме маджунирали
| ПР.НАКЛ., БЪД.ПРЕД.ВР., 2Л., ЕД.Ч., М.Р. = щял си да си маджунирал
| ПР.НАКЛ., БЪД.ПРЕД.ВР., 2Л., ЕД.Ч., Ж.Р. = щяла си да си маджунирала
| ПР.НАКЛ., БЪД.ПРЕД.ВР., 2Л., ЕД.Ч., СР.Р. = щяло си да си маджунирало
| ПР.НАКЛ., БЪД.ПРЕД.ВР., 2Л., МН.Ч. = щели сте да сте маджунирали
| ПР.НАКЛ., БЪД.ПРЕД.ВР., 3Л., ЕД.Ч., М.Р. = щял (е) да е маджунирал
| ПР.НАКЛ., БЪД.ПРЕД.ВР., 3Л., ЕД.Ч., Ж.Р. = щяла (е) да е маджунирала
| ПР.НАКЛ., БЪД.ПРЕД.ВР., 3Л., ЕД.Ч., СР.Р. = щяло (е) да е маджунирало
| ПР.НАКЛ., БЪД.ПРЕД.ВР., 3Л., МН.Ч. = щели (са) да са маджунирали
| УСЛОВНО НАКЛОНЕНИЕ, 1Л., ЕД.Ч., М.Р. = бих маджунирал
| УСЛОВНО НАКЛОНЕНИЕ, 1Л., ЕД.Ч., Ж.Р. = бих маджунирала
| УСЛОВНО НАКЛОНЕНИЕ, 1Л., ЕД.Ч., СР.Р. = бих маджунирало
| УСЛОВНО НАКЛОНЕНИЕ, 1Л., МН.Ч. = бихме маджунирали
| УСЛОВНО НАКЛОНЕНИЕ, 2Л., ЕД.Ч., М.Р. = би маджунирал
| УСЛОВНО НАКЛОНЕНИЕ, 2Л., ЕД.Ч., Ж.Р. = би маджунирала
| УСЛОВНО НАКЛОНЕНИЕ, 2Л., ЕД.Ч., СР.Р. = би маджунирало
| УСЛОВНО НАКЛОНЕНИЕ, 2Л., МН.Ч. = бихте маджунирали
| УСЛОВНО НАКЛОНЕНИЕ, 3Л., ЕД.Ч., М.Р. = би маджунирал
| УСЛОВНО НАКЛОНЕНИЕ, 3Л., ЕД.Ч., Ж.Р. = би маджунирала
| УСЛОВНО НАКЛОНЕНИЕ, 3Л., ЕД.Ч., СР.Р. = би маджунирало
| УСЛОВНО НАКЛОНЕНИЕ, 3Л., МН.Ч. = биха маджунирали
| ПОВЕЛИТЕЛНО НАКЛОНЕНИЕ, ЕД.Ч. = ма·джу·ни·рай
| ПОВЕЛИТЕЛНО НАКЛОНЕНИЕ, МН.Ч. = ма·джу·ни·рай·те
| МИН.СТРАД.ПРИЧ. М.Р. = ма·джу·ни·ран
| МИН.СТРАД.ПРИЧ. М.Р. НЕПЪЛЕН ЧЛЕН = ма·джу·ни·ра·ния
| МИН.СТРАД.ПРИЧ. М.Р. ПЪЛЕН ЧЛЕН = ма·джу·ни·ра·ни·ят
| МИН.СТРАД.ПРИЧ. Ж.Р. = ма·джу·ни·ра·на
| МИН.СТРАД.ПРИЧ. Ж.Р. ЧЛЕН = ма·джу·ни·ра·на·та
| МИН.СТРАД.ПРИЧ. СР.Р. = ма·джу·ни·ра·но
| МИН.СТРАД.ПРИЧ. СР.Р. ЧЛЕН = ма·джу·ни·ра·но·то
| МИН.СТРАД.ПРИЧ. МН.Ч. = ма·джу·ни·ра·ни
| МИН.СТРАД.ПРИЧ. МН.Ч. ЧЛЕН = ма·джу·ни·ра·ни·те
| МИН.ДЕЯТ.СВ.ПРИЧ. М.Р. = ма·джу·ни·рал
| МИН.ДЕЯТ.СВ.ПРИЧ. М.Р. НЕПЪЛЕН ЧЛЕН = ма·джу·ни·ра·лия
| МИН.ДЕЯТ.СВ.ПРИЧ. М.Р. ПЪЛЕН ЧЛЕН = ма·джу·ни·ра·ли·ят
| МИН.ДЕЯТ.СВ.ПРИЧ. Ж.Р. = ма·джу·ни·ра·ла
| МИН.ДЕЯТ.СВ.ПРИЧ. Ж.Р. ЧЛЕН = ма·джу·ни·ра·ла·та
| МИН.ДЕЯТ.СВ.ПРИЧ. СР.Р. = ма·джу·ни·ра·ло
| МИН.ДЕЯТ.СВ.ПРИЧ. СР.Р. ЧЛЕН = ма·джу·ни·ра·ло·то
| МИН.ДЕЯТ.СВ.ПРИЧ. МН.Ч. = ма·джу·ни·ра·ли
| МИН.ДЕЯТ.СВ.ПРИЧ. МН.Ч. ЧЛЕН = ма·джу·ни·ра·ли·те
| МИН.ДЕЯТ.НЕСВ.ПРИЧ. М.Р. = ма·джу·ни·рал
| МИН.ДЕЯТ.НЕСВ.ПРИЧ. М.Р. НЕПЪЛЕН ЧЛЕН = ма·джу·ни·ра·лия
| МИН.ДЕЯТ.НЕСВ.ПРИЧ. М.Р. ПЪЛЕН ЧЛЕН = ма·джу·ни·ра·ли·ят
| МИН.ДЕЯТ.НЕСВ.ПРИЧ. Ж.Р. = ма·джу·ни·ра·ла
| МИН.ДЕЯТ.НЕСВ.ПРИЧ. Ж.Р. ЧЛЕН = ма·джу·ни·ра·ла·та
| МИН.ДЕЯТ.НЕСВ.ПРИЧ. СР.Р. = ма·джу·ни·ра·ло
| МИН.ДЕЯТ.НЕСВ.ПРИЧ. СР.Р. ЧЛЕН = ма·джу·ни·ра·ло·то
| МИН.ДЕЯТ.НЕСВ.ПРИЧ. МН.Ч. = ма·джу·ни·ра·ли
| МИН.ДЕЯТ.НЕСВ.ПРИЧ. МН.Ч. ЧЛЕН = ма·джу·ни·ра·ли·те
| СЕГ.ДЕЯТ.ПРИЧ. М.Р. = ма·джу·ни·ращ
| СЕГ.ДЕЯТ.ПРИЧ. М.Р. НЕПЪЛЕН ЧЛЕН = ма·джу·ни·ра·щия
| СЕГ.ДЕЯТ.ПРИЧ. М.Р. ПЪЛЕН ЧЛЕН = ма·джу·ни·ра·щи·ят
| СЕГ.ДЕЯТ.ПРИЧ. Ж.Р. = ма·джу·ни·ра·ща
| СЕГ.ДЕЯТ.ПРИЧ. Ж.Р. ЧЛЕН = ма·джу·ни·ра·ща·та
| СЕГ.ДЕЯТ.ПРИЧ. СР.Р. = ма·джу·ни·ра·що
| СЕГ.ДЕЯТ.ПРИЧ. СР.Р. ЧЛЕН = ма·джу·ни·ра·що·то
| СЕГ.ДЕЯТ.ПРИЧ. МН.Ч. = ма·джу·ни·ра·щи
| СЕГ.ДЕЯТ.ПРИЧ. МН.Ч. ЧЛЕН = ма·джу·ни·ра·щи·те
| ДЕЕПРИЧАСТИЕ = ма·джу·ни·рай·ки
| СКРИТИ ПРЕПРАТКИ = 
[[маджунирам]],
[[маджунираш]],
[[маджунира]],
[[маджунираме]],
[[маджунирате]],
[[маджунират]],
[[маджунирах]],
[[маджунирахме]],
[[маджунирахте]],
[[маджунираха]],
[[маджунираше]],
[[маджунирай]],
[[маджунирайте]],
[[маджунирал]],
[[маджуниралия]],
[[маджуниралият]],
[[маджунирала]],
[[маджуниралата]],
[[маджунирало]],
[[маджуниралото]],
[[маджунирали]],
[[маджуниралите]],
[[маджуниран]],
[[маджунирания]],
[[маджунираният]],
[[маджунирана]],
[[маджунираната]],
[[маджунирано]],
[[маджунираното]],
[[маджунирани]],
[[маджунираните]],
[[маджуниращ]],
[[маджуниращия]],
[[маджуниращият]],
[[маджунираща]],
[[маджуниращата]],
[[маджуниращо]],
[[маджуниращото]],
[[маджуниращи]],
[[маджуниращите]],
[[маджунирайки]],
[[маджунирал съм]],
[[маджунирала съм]],
[[маджунирало съм]],
[[маджунирали сме]],
[[маджунирал си]],
[[маджунирала си]],
[[маджунирало си]],
[[маджунирали сте]],
[[маджунирал е]],
[[маджунирала е]],
[[маджунирало е]],
[[маджунирали са]],
[[бях маджунирал]],
[[бях маджунирала]],
[[бях маджунирало]],
[[бяхме маджунирали]],
[[беше маджунирал]],
[[беше маджунирала]],
[[беше маджунирало]],
[[бяхте маджунирали]],
[[бяха маджунирали]],
[[ще маджунирам]],
[[ще маджунираме]],
[[ще маджунираш]],
[[ще маджунирате]],
[[ще маджунира]],
[[ще маджунират]],
[[ще съм маджунирал]],
[[ще съм маджунирала]],
[[ще съм маджунирало]],
[[ще сме маджунирали]],
[[ще си маджунирал]],
[[ще си маджунирала]],
[[ще си маджунирало]],
[[ще сте маджунирали]],
[[ще е маджунирал]],
[[ще е маджунирала]],
[[ще е маджунирало]],
[[ще са маджунирали]],
[[щях да маджунирам]],
[[щяхме да маджунираме]],
[[щеше да маджунираш]],
[[щяхте да маджунирате]],
[[щеше да маджунира]],
[[щяха да маджунират]],
[[щях да съм маджунирал]],
[[щях да съм маджунирала]],
[[щях да съм маджунирало]],
[[щяхме да сме маджунирали]],
[[щеше да си маджунирал]],
[[щеше да си маджунирала]],
[[щеше да си маджунирало]],
[[щяхте да сте маджунирали]],
[[щеше да е маджунирал]],
[[щеше да е маджунирала]],
[[щеше да е маджунирало]],
[[щяха да са маджунирали]],
[[бил съм маджунирал]],
[[била съм маджунирала]],
[[било съм маджунирало]],
[[били сме маджунирали]],
[[бил си маджунирал]],
[[била си маджунирала]],
[[било си маджунирало]],
[[били сте маджунирали]],
[[бил е маджунирал]],
[[била е маджунирала]],
[[било е маджунирало]],
[[били са маджунирали]],
[[щял съм да маджунирам]],
[[щяла съм да маджунирам]],
[[щяло съм да маджунирам]],
[[щели сме да маджунираме]],
[[щял си да маджунираш]],
[[щяла си да маджунираш]],
[[щяло си да маджунираш]],
[[щели сте да маджунирате]],
[[щял да маджунира]],
[[щяла да маджунира]],
[[щяло да маджунира]],
[[щели да маджунират]],
[[щял е да маджунира]],
[[щяла е да маджунира]],
[[щяло е да маджунира]],
[[щели са да маджунират]],
[[щял съм да съм маджунирал]],
[[щяла съм да съм маджунирала]],
[[щяло съм да съм маджунирало]],
[[щели сме да сме маджунирали]],
[[щял си да си маджунирал]],
[[щяла си да си маджунирала]],
[[щяло си да си маджунирало]],
[[щели сте да сте маджунирали]],
[[щял да е маджунирал]],
[[щяла да е маджунирала]],
[[щяло да е маджунирало]],
[[щели да са маджунирали]],
[[щял е да е маджунирал]],
[[щяла е да е маджунирала]],
[[щяло е да е маджунирало]],
[[щели са да са маджунирали]],
[[бих маджунирал]],
[[бих маджунирала]],
[[бих маджунирало]],
[[бихме маджунирали]],
[[би маджунирал]],
[[би маджунирала]],
[[би маджунирало]],
[[бихте маджунирали]],
[[биха маджунирали]],
}}</text>
      <sha1>2l279l4nw05g13pr8elw9lhksqg9mx4</sha1>
    </revision>
  </page>
  <page>
    <title>Шаблон:Словоформи/мажа</title>
    <ns>10</ns>
    <id>401023</id>
    <revision>
      <id>433032</id>
      <parentid>10312</parentid>
      <timestamp>2005-05-06T20:53:00Z</timestamp>
      <contributor>
        <username>Bgbot</username>
        <id>83</id>
      </contributor>
      <comment>Борислав: Шаблон със словоформи</comment>
      <model>wikitext</model>
      <format>text/x-wiki</format>
      <text bytes="18548" xml:space="preserve">{{Шаблон:Словоформи/Глагол|
  ОСНОВНА ФОРМА = мажа
| СЕГ.ВР., 1Л., ЕД.Ч. = ма·жа
| СЕГ.ВР., 1Л., МН.Ч. = ма·жем
| СЕГ.ВР., 2Л., ЕД.Ч. = ма·жеш
| СЕГ.ВР., 2Л., МН.Ч. = ма·же·те
| СЕГ.ВР., 3Л., ЕД.Ч. = ма·же
| СЕГ.ВР., 3Л., МН.Ч. = ма·жат
| МИН.СВ.ВР., 1Л., ЕД.Ч. = ма·зах
| МИН.СВ.ВР., 1Л., МН.Ч. = ма·зах·ме
| МИН.СВ.ВР., 2Л., ЕД.Ч. = ма·за
| МИН.СВ.ВР., 2Л., МН.Ч. = ма·зах·те
| МИН.СВ.ВР., 3Л., ЕД.Ч. = ма·за
| МИН.СВ.ВР., 3Л., МН.Ч. = ма·за·ха
| МИН.НЕСВ.ВР., 1Л., ЕД.Ч. = ма·жех
| МИН.НЕСВ.ВР., 1Л., МН.Ч. = ма·жех·ме
| МИН.НЕСВ.ВР., 2Л., ЕД.Ч. = ма·же·ше
| МИН.НЕСВ.ВР., 2Л., МН.Ч. = ма·жех·те
| МИН.НЕСВ.ВР., 3Л., ЕД.Ч. = ма·же·ше
| МИН.НЕСВ.ВР., 3Л., МН.Ч. = ма·же·ха
| МИН.НЕОПР.ВР., 1Л., ЕД.Ч., М.Р. = мазал съм
| МИН.НЕОПР.ВР., 1Л., ЕД.Ч., Ж.Р. = мазала съм
| МИН.НЕОПР.ВР., 1Л., ЕД.Ч., СР.Р. = мазало съм
| МИН.НЕОПР.ВР., 1Л., МН.Ч. = мазали сме
| МИН.НЕОПР.ВР., 2Л., ЕД.Ч., М.Р. = мазал си
| МИН.НЕОПР.ВР., 2Л., ЕД.Ч., Ж.Р. = мазала си
| МИН.НЕОПР.ВР., 2Л., ЕД.Ч., СР.Р. = мазало си
| МИН.НЕОПР.ВР., 2Л., МН.Ч. = мазали сте
| МИН.НЕОПР.ВР., 3Л., ЕД.Ч., М.Р. = мазал е
| МИН.НЕОПР.ВР., 3Л., ЕД.Ч., Ж.Р. = мазала е
| МИН.НЕОПР.ВР., 3Л., ЕД.Ч., СР.Р. = мазало е
| МИН.НЕОПР.ВР., 3Л., МН.Ч. = мазали са
| МИН.ПРЕД.ВР., 1Л., ЕД.Ч., М.Р. = бях мазал
| МИН.ПРЕД.ВР., 1Л., ЕД.Ч., Ж.Р. = бях мазала
| МИН.ПРЕД.ВР., 1Л., ЕД.Ч., СР.Р. = бях мазало
| МИН.ПРЕД.ВР., 1Л., МН.Ч. = бяхме мазали
| МИН.ПРЕД.ВР., 2Л., ЕД.Ч., М.Р. = беше мазал
| МИН.ПРЕД.ВР., 2Л., ЕД.Ч., Ж.Р. = беше мазала
| МИН.ПРЕД.ВР., 2Л., ЕД.Ч., СР.Р. = беше мазало
| МИН.ПРЕД.ВР., 2Л., МН.Ч. = бяхте мазали
| МИН.ПРЕД.ВР., 3Л., ЕД.Ч., М.Р. = беше мазал
| МИН.ПРЕД.ВР., 3Л., ЕД.Ч., Ж.Р. = беше мазала
| МИН.ПРЕД.ВР., 3Л., ЕД.Ч., СР.Р. = беше мазало
| МИН.ПРЕД.ВР., 3Л., МН.Ч. = бяха мазали
| БЪД.ВР., 1Л., ЕД.Ч. = ще мажа
| БЪД.ВР., 1Л., МН.Ч. = ще мажем
| БЪД.ВР., 2Л., ЕД.Ч. = ще мажеш
| БЪД.ВР., 2Л., МН.Ч. = ще мажете
| БЪД.ВР., 3Л., ЕД.Ч. = ще маже
| БЪД.ВР., 3Л., МН.Ч. = ще мажат
| БЪД.ПРЕД.ВР., 1Л., ЕД.Ч., М.Р. = ще съм мазал
| БЪД.ПРЕД.ВР., 1Л., ЕД.Ч., Ж.Р. = ще съм мазала
| БЪД.ПРЕД.ВР., 1Л., ЕД.Ч., СР.Р. = ще съм мазало
| БЪД.ПРЕД.ВР., 1Л., МН.Ч. = ще сме мазали
| БЪД.ПРЕД.ВР., 2Л., ЕД.Ч., М.Р. = ще си мазал
| БЪД.ПРЕД.ВР., 2Л., ЕД.Ч., Ж.Р. = ще си мазала
| БЪД.ПРЕД.ВР., 2Л., ЕД.Ч., СР.Р. = ще си мазало
| БЪД.ПРЕД.ВР., 2Л., МН.Ч. = ще сте мазали
| БЪД.ПРЕД.ВР., 3Л., ЕД.Ч., М.Р. = ще е мазал
| БЪД.ПРЕД.ВР., 3Л., ЕД.Ч., Ж.Р. = ще е мазала
| БЪД.ПРЕД.ВР., 3Л., ЕД.Ч., СР.Р. = ще е мазало
| БЪД.ПРЕД.ВР., 3Л., МН.Ч. = ще са мазали
| БЪД.ВР. В МИН., 1Л., ЕД.Ч. = щях да мажа
| БЪД.ВР. В МИН., 1Л., МН.Ч. = щяхме да мажем
| БЪД.ВР. В МИН., 2Л., ЕД.Ч. = щеше да мажеш
| БЪД.ВР. В МИН., 2Л., МН.Ч. = щяхте да мажете
| БЪД.ВР. В МИН., 3Л., ЕД.Ч. = щеше да маже
| БЪД.ВР. В МИН., 3Л., МН.Ч. = щяха да мажат
| БЪД.ПРЕД.ВР. В МИН., 1Л., ЕД.Ч., М.Р. = щях да съм мазал
| БЪД.ПРЕД.ВР. В МИН., 1Л., ЕД.Ч., Ж.Р. = щях да съм мазала
| БЪД.ПРЕД.ВР. В МИН., 1Л., ЕД.Ч., СР.Р. = щях да съм мазало
| БЪД.ПРЕД.ВР. В МИН., 1Л., МН.Ч. = щяхме да сме мазали
| БЪД.ПРЕД.ВР. В МИН., 2Л., ЕД.Ч., М.Р. = щеше да си мазал
| БЪД.ПРЕД.ВР. В МИН., 2Л., ЕД.Ч., Ж.Р. = щеше да си мазала
| БЪД.ПРЕД.ВР. В МИН., 2Л., ЕД.Ч., СР.Р. = щеше да си мазало
| БЪД.ПРЕД.ВР. В МИН., 2Л., МН.Ч. = щяхте да сте мазали
| БЪД.ПРЕД.ВР. В МИН., 3Л., ЕД.Ч., М.Р. = щеше да е мазал
| БЪД.ПРЕД.ВР. В МИН., 3Л., ЕД.Ч., Ж.Р. = щеше да е мазала
| БЪД.ПРЕД.ВР. В МИН., 3Л., ЕД.Ч., СР.Р. = щеше да е мазало
| БЪД.ПРЕД.ВР. В МИН., 3Л., МН.Ч. = щяха да са мазали
| ПР.НАКЛ., СЕГ.ВР., 1Л., ЕД.Ч., М.Р. = мажел съм
| ПР.НАКЛ., СЕГ.ВР., 1Л., ЕД.Ч., Ж.Р. = мажела съм
| ПР.НАКЛ., СЕГ.ВР., 1Л., ЕД.Ч., СР.Р. = мажело съм
| ПР.НАКЛ., СЕГ.ВР., 1Л., МН.Ч. = мажели сме
| ПР.НАКЛ., СЕГ.ВР., 2Л., ЕД.Ч., М.Р. = мажел си
| ПР.НАКЛ., СЕГ.ВР., 2Л., ЕД.Ч., Ж.Р. = мажела си
| ПР.НАКЛ., СЕГ.ВР., 2Л., ЕД.Ч., СР.Р. = мажело си
| ПР.НАКЛ., СЕГ.ВР., 2Л., МН.Ч. = мажели сте
| ПР.НАКЛ., СЕГ.ВР., 3Л., ЕД.Ч., М.Р. = мажел (е)
| ПР.НАКЛ., СЕГ.ВР., 3Л., ЕД.Ч., Ж.Р. = мажела (е)
| ПР.НАКЛ., СЕГ.ВР., 3Л., ЕД.Ч., СР.Р. = мажело (е)
| ПР.НАКЛ., СЕГ.ВР., 3Л., МН.Ч. = мажели (са)
| ПР.НАКЛ., МИН.СВ.ВР., 1Л., ЕД.Ч., М.Р. = мазал съм
| ПР.НАКЛ., МИН.СВ.ВР., 1Л., ЕД.Ч., Ж.Р. = мазала съм
| ПР.НАКЛ., МИН.СВ.ВР., 1Л., ЕД.Ч., СР.Р. = мазало съм
| ПР.НАКЛ., МИН.СВ.ВР., 1Л., МН.Ч. = мазали сме
| ПР.НАКЛ., МИН.СВ.ВР., 2Л., ЕД.Ч., М.Р. = мазал си
| ПР.НАКЛ., МИН.СВ.ВР., 2Л., ЕД.Ч., Ж.Р. = мазала си
| ПР.НАКЛ., МИН.СВ.ВР., 2Л., ЕД.Ч., СР.Р. = мазало си
| ПР.НАКЛ., МИН.СВ.ВР., 2Л., МН.Ч. = мазали сте
| ПР.НАКЛ., МИН.СВ.ВР., 3Л., ЕД.Ч., М.Р. = мазал (е)
| ПР.НАКЛ., МИН.СВ.ВР., 3Л., ЕД.Ч., Ж.Р. = мазала (е)
| ПР.НАКЛ., МИН.СВ.ВР., 3Л., ЕД.Ч., СР.Р. = мазало (е)
| ПР.НАКЛ., МИН.СВ.ВР., 3Л., МН.Ч. = мазали (са)
| ПР.НАКЛ., МИН.НЕОПР.ВР., 1Л., ЕД.Ч., М.Р. = бил съм мазал
| ПР.НАКЛ., МИН.НЕОПР.ВР., 1Л., ЕД.Ч., Ж.Р. = била съм мазала
| ПР.НАКЛ., МИН.НЕОПР.ВР., 1Л., ЕД.Ч., СР.Р. = било съм мазало
| ПР.НАКЛ., МИН.НЕОПР.ВР., 1Л., МН.Ч. = били сме мазали
| ПР.НАКЛ., МИН.НЕОПР.ВР., 2Л., ЕД.Ч., М.Р. = бил си мазал
| ПР.НАКЛ., МИН.НЕОПР.ВР., 2Л., ЕД.Ч., Ж.Р. = била си мазала
| ПР.НАКЛ., МИН.НЕОПР.ВР., 2Л., ЕД.Ч., СР.Р. = било си мазало
| ПР.НАКЛ., МИН.НЕОПР.ВР., 2Л., МН.Ч. = били сте мазали
| ПР.НАКЛ., МИН.НЕОПР.ВР., 3Л., ЕД.Ч., М.Р. = бил (е) мазал
| ПР.НАКЛ., МИН.НЕОПР.ВР., 3Л., ЕД.Ч., Ж.Р. = била (е) мазала
| ПР.НАКЛ., МИН.НЕОПР.ВР., 3Л., ЕД.Ч., СР.Р. = било (е) мазало
| ПР.НАКЛ., МИН.НЕОПР.ВР., 3Л., МН.Ч. = били (са) мазали
| ПР.НАКЛ., БЪД.ВР., 1Л., ЕД.Ч., М.Р. = щял съм да мажа
| ПР.НАКЛ., БЪД.ВР., 1Л., ЕД.Ч., Ж.Р. = щяла съм да мажа
| ПР.НАКЛ., БЪД.ВР., 1Л., ЕД.Ч., СР.Р. = щяло съм да мажа
| ПР.НАКЛ., БЪД.ВР., 1Л., МН.Ч. = щели сме да мажем
| ПР.НАКЛ., БЪД.ВР., 2Л., ЕД.Ч., М.Р. = щял си да мажеш
| ПР.НАКЛ., БЪД.ВР., 2Л., ЕД.Ч., Ж.Р. = щяла си да мажеш
| ПР.НАКЛ., БЪД.ВР., 2Л., ЕД.Ч., СР.Р. = щяло си да мажеш
| ПР.НАКЛ., БЪД.ВР., 2Л., МН.Ч. = щели сте да мажете
| ПР.НАКЛ., БЪД.ВР., 3Л., ЕД.Ч., М.Р. = щял (е) да маже
| ПР.НАКЛ., БЪД.ВР., 3Л., ЕД.Ч., Ж.Р. = щяла (е) да маже
| ПР.НАКЛ., БЪД.ВР., 3Л., ЕД.Ч., СР.Р. = щяло (е) да маже
| ПР.НАКЛ., БЪД.ВР., 3Л., МН.Ч. = щели (са) да мажат
| ПР.НАКЛ., БЪД.ПРЕД.ВР., 1Л., ЕД.Ч., М.Р. = щял съм да съм мазал
| ПР.НАКЛ., БЪД.ПРЕД.ВР., 1Л., ЕД.Ч., Ж.Р. = щяла съм да съм мазала
| ПР.НАКЛ., БЪД.ПРЕД.ВР., 1Л., ЕД.Ч., СР.Р. = щяло съм да съм мазало
| ПР.НАКЛ., БЪД.ПРЕД.ВР., 1Л., МН.Ч. = щели сме да сме мазали
| ПР.НАКЛ., БЪД.ПРЕД.ВР., 2Л., ЕД.Ч., М.Р. = щял си да си мазал
| ПР.НАКЛ., БЪД.ПРЕД.ВР., 2Л., ЕД.Ч., Ж.Р. = щяла си да си мазала
| ПР.НАКЛ., БЪД.ПРЕД.ВР., 2Л., ЕД.Ч., СР.Р. = щяло си да си мазало
| ПР.НАКЛ., БЪД.ПРЕД.ВР., 2Л., МН.Ч. = щели сте да сте мазали
| ПР.НАКЛ., БЪД.ПРЕД.ВР., 3Л., ЕД.Ч., М.Р. = щял (е) да е мазал
| ПР.НАКЛ., БЪД.ПРЕД.ВР., 3Л., ЕД.Ч., Ж.Р. = щяла (е) да е мазала
| ПР.НАКЛ., БЪД.ПРЕД.ВР., 3Л., ЕД.Ч., СР.Р. = щяло (е) да е мазало
| ПР.НАКЛ., БЪД.ПРЕД.ВР., 3Л., МН.Ч. = щели (са) да са мазали
| УСЛОВНО НАКЛОНЕНИЕ, 1Л., ЕД.Ч., М.Р. = бих мазал
| УСЛОВНО НАКЛОНЕНИЕ, 1Л., ЕД.Ч., Ж.Р. = бих мазала
| УСЛОВНО НАКЛОНЕНИЕ, 1Л., ЕД.Ч., СР.Р. = бих мазало
| УСЛОВНО НАКЛОНЕНИЕ, 1Л., МН.Ч. = бихме мазали
| УСЛОВНО НАКЛОНЕНИЕ, 2Л., ЕД.Ч., М.Р. = би мазал
| УСЛОВНО НАКЛОНЕНИЕ, 2Л., ЕД.Ч., Ж.Р. = би мазала
| УСЛОВНО НАКЛОНЕНИЕ, 2Л., ЕД.Ч., СР.Р. = би мазало
| УСЛОВНО НАКЛОНЕНИЕ, 2Л., МН.Ч. = бихте мазали
| УСЛОВНО НАКЛОНЕНИЕ, 3Л., ЕД.Ч., М.Р. = би мазал
| УСЛОВНО НАКЛОНЕНИЕ, 3Л., ЕД.Ч., Ж.Р. = би мазала
| УСЛОВНО НАКЛОНЕНИЕ, 3Л., ЕД.Ч., СР.Р. = би мазало
| УСЛОВНО НАКЛОНЕНИЕ, 3Л., МН.Ч. = биха мазали
| ПОВЕЛИТЕЛНО НАКЛОНЕНИЕ, ЕД.Ч. = ма·жи
| ПОВЕЛИТЕЛНО НАКЛОНЕНИЕ, МН.Ч. = ма·же·те
| МИН.СТРАД.ПРИЧ. М.Р. = ма·зан
| МИН.СТРАД.ПРИЧ. М.Р. НЕПЪЛЕН ЧЛЕН = ма·за·ния
| МИН.СТРАД.ПРИЧ. М.Р. ПЪЛЕН ЧЛЕН = ма·за·ни·ят
| МИН.СТРАД.ПРИЧ. Ж.Р. = ма·за·на
| МИН.СТРАД.ПРИЧ. Ж.Р. ЧЛЕН = ма·за·на·та
| МИН.СТРАД.ПРИЧ. СР.Р. = ма·за·но
| МИН.СТРАД.ПРИЧ. СР.Р. ЧЛЕН = ма·за·но·то
| МИН.СТРАД.ПРИЧ. МН.Ч. = ма·за·ни
| МИН.СТРАД.ПРИЧ. МН.Ч. ЧЛЕН = ма·за·ни·те
| МИН.ДЕЯТ.СВ.ПРИЧ. М.Р. = ма·зал
| МИН.ДЕЯТ.СВ.ПРИЧ. М.Р. НЕПЪЛЕН ЧЛЕН = ма·за·лия
| МИН.ДЕЯТ.СВ.ПРИЧ. М.Р. ПЪЛЕН ЧЛЕН = ма·за·ли·ят
| МИН.ДЕЯТ.СВ.ПРИЧ. Ж.Р. = ма·за·ла
| МИН.ДЕЯТ.СВ.ПРИЧ. Ж.Р. ЧЛЕН = ма·за·ла·та
| МИН.ДЕЯТ.СВ.ПРИЧ. СР.Р. = ма·за·ло
| МИН.ДЕЯТ.СВ.ПРИЧ. СР.Р. ЧЛЕН = ма·за·ло·то
| МИН.ДЕЯТ.СВ.ПРИЧ. МН.Ч. = ма·за·ли
| МИН.ДЕЯТ.СВ.ПРИЧ. МН.Ч. ЧЛЕН = ма·за·ли·те
| МИН.ДЕЯТ.НЕСВ.ПРИЧ. М.Р. = ма·жел
| МИН.ДЕЯТ.НЕСВ.ПРИЧ. М.Р. НЕПЪЛЕН ЧЛЕН = ма·же·лия
| МИН.ДЕЯТ.НЕСВ.ПРИЧ. М.Р. ПЪЛЕН ЧЛЕН = ма·же·ли·ят
| МИН.ДЕЯТ.НЕСВ.ПРИЧ. Ж.Р. = ма·же·ла
| МИН.ДЕЯТ.НЕСВ.ПРИЧ. Ж.Р. ЧЛЕН = ма·же·ла·та
| МИН.ДЕЯТ.НЕСВ.ПРИЧ. СР.Р. = ма·же·ло
| МИН.ДЕЯТ.НЕСВ.ПРИЧ. СР.Р. ЧЛЕН = ма·же·ло·то
| МИН.ДЕЯТ.НЕСВ.ПРИЧ. МН.Ч. = ма·же·ли
| МИН.ДЕЯТ.НЕСВ.ПРИЧ. МН.Ч. ЧЛЕН = ма·же·ли·те
| СЕГ.ДЕЯТ.ПРИЧ. М.Р. = —
| СЕГ.ДЕЯТ.ПРИЧ. М.Р. НЕПЪЛЕН ЧЛЕН = —
| СЕГ.ДЕЯТ.ПРИЧ. М.Р. ПЪЛЕН ЧЛЕН = —
| СЕГ.ДЕЯТ.ПРИЧ. Ж.Р. = —
| СЕГ.ДЕЯТ.ПРИЧ. Ж.Р. ЧЛЕН = —
| СЕГ.ДЕЯТ.ПРИЧ. СР.Р. = —
| СЕГ.ДЕЯТ.ПРИЧ. СР.Р. ЧЛЕН = —
| СЕГ.ДЕЯТ.ПРИЧ. МН.Ч. = —
| СЕГ.ДЕЯТ.ПРИЧ. МН.Ч. ЧЛЕН = —
| ДЕЕПРИЧАСТИЕ = —
| СКРИТИ ПРЕПРАТКИ = 
[[мажа]],
[[мажеш]],
[[маже]],
[[мажем]],
[[мажете]],
[[мажат]],
[[мазах]],
[[маза]],
[[мазахме]],
[[мазахте]],
[[мазаха]],
[[мажех]],
[[мажеше]],
[[мажехме]],
[[мажехте]],
[[мажеха]],
[[мажи]],
[[мазал]],
[[мазалия]],
[[мазалият]],
[[мазала]],
[[мазалата]],
[[мазало]],
[[мазалото]],
[[мазали]],
[[мазалите]],
[[мажел]],
[[мажелия]],
[[мажелият]],
[[мажела]],
[[мажелата]],
[[мажело]],
[[мажелото]],
[[мажели]],
[[мажелите]],
[[мазан]],
[[мазания]],
[[мазаният]],
[[мазана]],
[[мазаната]],
[[мазано]],
[[мазаното]],
[[мазани]],
[[мазаните]],
[[мазал съм]],
[[мазала съм]],
[[мазало съм]],
[[мазали сме]],
[[мазал си]],
[[мазала си]],
[[мазало си]],
[[мазали сте]],
[[мазал е]],
[[мазала е]],
[[мазало е]],
[[мазали са]],
[[бях мазал]],
[[бях мазала]],
[[бях мазало]],
[[бяхме мазали]],
[[беше мазал]],
[[беше мазала]],
[[беше мазало]],
[[бяхте мазали]],
[[бяха мазали]],
[[ще мажа]],
[[ще мажем]],
[[ще мажеш]],
[[ще мажете]],
[[ще маже]],
[[ще мажат]],
[[ще съм мазал]],
[[ще съм мазала]],
[[ще съм мазало]],
[[ще сме мазали]],
[[ще си мазал]],
[[ще си мазала]],
[[ще си мазало]],
[[ще сте мазали]],
[[ще е мазал]],
[[ще е мазала]],
[[ще е мазало]],
[[ще са мазали]],
[[щях да мажа]],
[[щяхме да мажем]],
[[щеше да мажеш]],
[[щяхте да мажете]],
[[щеше да маже]],
[[щяха да мажат]],
[[щях да съм мазал]],
[[щях да съм мазала]],
[[щях да съм мазало]],
[[щяхме да сме мазали]],
[[щеше да си мазал]],
[[щеше да си мазала]],
[[щеше да си мазало]],
[[щяхте да сте мазали]],
[[щеше да е мазал]],
[[щеше да е мазала]],
[[щеше да е мазало]],
[[щяха да са мазали]],
[[мажел съм]],
[[мажела съм]],
[[мажело съм]],
[[мажели сме]],
[[мажел си]],
[[мажела си]],
[[мажело си]],
[[мажели сте]],
[[мажел е]],
[[мажела е]],
[[мажело е]],
[[мажели са]],
[[бил съм мазал]],
[[била съм мазала]],
[[било съм мазало]],
[[били сме мазали]],
[[бил си мазал]],
[[била си мазала]],
[[било си мазало]],
[[били сте мазали]],
[[бил е мазал]],
[[била е мазала]],
[[било е мазало]],
[[били са мазали]],
[[щял съм да мажа]],
[[щяла съм да мажа]],
[[щяло съм да мажа]],
[[щели сме да мажем]],
[[щял си да мажеш]],
[[щяла си да мажеш]],
[[щяло си да мажеш]],
[[щели сте да мажете]],
[[щял да маже]],
[[щяла да маже]],
[[щяло да маже]],
[[щели да мажат]],
[[щял е да маже]],
[[щяла е да маже]],
[[щяло е да маже]],
[[щели са да мажат]],
[[щял съм да съм мазал]],
[[щяла съм да съм мазала]],
[[щяло съм да съм мазало]],
[[щели сме да сме мазали]],
[[щял си да си мазал]],
[[щяла си да си мазала]],
[[щяло си да си мазало]],
[[щели сте да сте мазали]],
[[щял да е мазал]],
[[щяла да е мазала]],
[[щяло да е мазало]],
[[щели да са мазали]],
[[щял е да е мазал]],
[[щяла е да е мазала]],
[[щяло е да е мазало]],
[[щели са да са мазали]],
[[бих мазал]],
[[бих мазала]],
[[бих мазало]],
[[бихме мазали]],
[[би мазал]],
[[би мазала]],
[[би мазало]],
[[бихте мазали]],
[[биха мазали]],
}}</text>
      <sha1>9e7na4befvj1zht79fuvz2viczt2rzq</sha1>
    </revision>
  </page>
  <page>
    <title>Шаблон:Словоформи/мазвам</title>
    <ns>10</ns>
    <id>517874</id>
    <revision>
      <id>549854</id>
      <timestamp>2005-05-11T05:01:16Z</timestamp>
      <contributor>
        <username>Bgbot</username>
        <id>83</id>
      </contributor>
      <comment>Борислав: Шаблон със словоформи</comment>
      <model>wikitext</model>
      <format>text/x-wiki</format>
      <text bytes="19112" xml:space="preserve">{{Шаблон:Словоформи/Глагол|
  ОСНОВНА ФОРМА = мазвам
| СЕГ.ВР., 1Л., ЕД.Ч. = маз·вам
| СЕГ.ВР., 1Л., МН.Ч. = маз·ва·ме
| СЕГ.ВР., 2Л., ЕД.Ч. = маз·ваш
| СЕГ.ВР., 2Л., МН.Ч. = маз·ва·те
| СЕГ.ВР., 3Л., ЕД.Ч. = маз·ва
| СЕГ.ВР., 3Л., МН.Ч. = маз·ват
| МИН.СВ.ВР., 1Л., ЕД.Ч. = маз·вах
| МИН.СВ.ВР., 1Л., МН.Ч. = маз·вах·ме
| МИН.СВ.ВР., 2Л., ЕД.Ч. = маз·ва
| МИН.СВ.ВР., 2Л., МН.Ч. = маз·вах·те
| МИН.СВ.ВР., 3Л., ЕД.Ч. = маз·ва
| МИН.СВ.ВР., 3Л., МН.Ч. = маз·ва·ха
| МИН.НЕСВ.ВР., 1Л., ЕД.Ч. = маз·вах
| МИН.НЕСВ.ВР., 1Л., МН.Ч. = маз·вах·ме
| МИН.НЕСВ.ВР., 2Л., ЕД.Ч. = маз·ва·ше
| МИН.НЕСВ.ВР., 2Л., МН.Ч. = маз·вах·те
| МИН.НЕСВ.ВР., 3Л., ЕД.Ч. = маз·ва·ше
| МИН.НЕСВ.ВР., 3Л., МН.Ч. = маз·ва·ха
| МИН.НЕОПР.ВР., 1Л., ЕД.Ч., М.Р. = мазвал съм
| МИН.НЕОПР.ВР., 1Л., ЕД.Ч., Ж.Р. = мазвала съм
| МИН.НЕОПР.ВР., 1Л., ЕД.Ч., СР.Р. = мазвало съм
| МИН.НЕОПР.ВР., 1Л., МН.Ч. = мазвали сме
| МИН.НЕОПР.ВР., 2Л., ЕД.Ч., М.Р. = мазвал си
| МИН.НЕОПР.ВР., 2Л., ЕД.Ч., Ж.Р. = мазвала си
| МИН.НЕОПР.ВР., 2Л., ЕД.Ч., СР.Р. = мазвало си
| МИН.НЕОПР.ВР., 2Л., МН.Ч. = мазвали сте
| МИН.НЕОПР.ВР., 3Л., ЕД.Ч., М.Р. = мазвал е
| МИН.НЕОПР.ВР., 3Л., ЕД.Ч., Ж.Р. = мазвала е
| МИН.НЕОПР.ВР., 3Л., ЕД.Ч., СР.Р. = мазвало е
| МИН.НЕОПР.ВР., 3Л., МН.Ч. = мазвали са
| МИН.ПРЕД.ВР., 1Л., ЕД.Ч., М.Р. = бях мазвал
| МИН.ПРЕД.ВР., 1Л., ЕД.Ч., Ж.Р. = бях мазвала
| МИН.ПРЕД.ВР., 1Л., ЕД.Ч., СР.Р. = бях мазвало
| МИН.ПРЕД.ВР., 1Л., МН.Ч. = бяхме мазвали
| МИН.ПРЕД.ВР., 2Л., ЕД.Ч., М.Р. = беше мазвал
| МИН.ПРЕД.ВР., 2Л., ЕД.Ч., Ж.Р. = беше мазвала
| МИН.ПРЕД.ВР., 2Л., ЕД.Ч., СР.Р. = беше мазвало
| МИН.ПРЕД.ВР., 2Л., МН.Ч. = бяхте мазвали
| МИН.ПРЕД.ВР., 3Л., ЕД.Ч., М.Р. = беше мазвал
| МИН.ПРЕД.ВР., 3Л., ЕД.Ч., Ж.Р. = беше мазвала
| МИН.ПРЕД.ВР., 3Л., ЕД.Ч., СР.Р. = беше мазвало
| МИН.ПРЕД.ВР., 3Л., МН.Ч. = бяха мазвали
| БЪД.ВР., 1Л., ЕД.Ч. = ще мазвам
| БЪД.ВР., 1Л., МН.Ч. = ще мазваме
| БЪД.ВР., 2Л., ЕД.Ч. = ще мазваш
| БЪД.ВР., 2Л., МН.Ч. = ще мазвате
| БЪД.ВР., 3Л., ЕД.Ч. = ще мазва
| БЪД.ВР., 3Л., МН.Ч. = ще мазват
| БЪД.ПРЕД.ВР., 1Л., ЕД.Ч., М.Р. = ще съм мазвал
| БЪД.ПРЕД.ВР., 1Л., ЕД.Ч., Ж.Р. = ще съм мазвала
| БЪД.ПРЕД.ВР., 1Л., ЕД.Ч., СР.Р. = ще съм мазвало
| БЪД.ПРЕД.ВР., 1Л., МН.Ч. = ще сме мазвали
| БЪД.ПРЕД.ВР., 2Л., ЕД.Ч., М.Р. = ще си мазвал
| БЪД.ПРЕД.ВР., 2Л., ЕД.Ч., Ж.Р. = ще си мазвала
| БЪД.ПРЕД.ВР., 2Л., ЕД.Ч., СР.Р. = ще си мазвало
| БЪД.ПРЕД.ВР., 2Л., МН.Ч. = ще сте мазвали
| БЪД.ПРЕД.ВР., 3Л., ЕД.Ч., М.Р. = ще е мазвал
| БЪД.ПРЕД.ВР., 3Л., ЕД.Ч., Ж.Р. = ще е мазвала
| БЪД.ПРЕД.ВР., 3Л., ЕД.Ч., СР.Р. = ще е мазвало
| БЪД.ПРЕД.ВР., 3Л., МН.Ч. = ще са мазвали
| БЪД.ВР. В МИН., 1Л., ЕД.Ч. = щях да мазвам
| БЪД.ВР. В МИН., 1Л., МН.Ч. = щяхме да мазваме
| БЪД.ВР. В МИН., 2Л., ЕД.Ч. = щеше да мазваш
| БЪД.ВР. В МИН., 2Л., МН.Ч. = щяхте да мазвате
| БЪД.ВР. В МИН., 3Л., ЕД.Ч. = щеше да мазва
| БЪД.ВР. В МИН., 3Л., МН.Ч. = щяха да мазват
| БЪД.ПРЕД.ВР. В МИН., 1Л., ЕД.Ч., М.Р. = щях да съм мазвал
| БЪД.ПРЕД.ВР. В МИН., 1Л., ЕД.Ч., Ж.Р. = щях да съм мазвала
| БЪД.ПРЕД.ВР. В МИН., 1Л., ЕД.Ч., СР.Р. = щях да съм мазвало
| БЪД.ПРЕД.ВР. В МИН., 1Л., МН.Ч. = щяхме да сме мазвали
| БЪД.ПРЕД.ВР. В МИН., 2Л., ЕД.Ч., М.Р. = щеше да си мазвал
| БЪД.ПРЕД.ВР. В МИН., 2Л., ЕД.Ч., Ж.Р. = щеше да си мазвала
| БЪД.ПРЕД.ВР. В МИН., 2Л., ЕД.Ч., СР.Р. = щеше да си мазвало
| БЪД.ПРЕД.ВР. В МИН., 2Л., МН.Ч. = щяхте да сте мазвали
| БЪД.ПРЕД.ВР. В МИН., 3Л., ЕД.Ч., М.Р. = щеше да е мазвал
| БЪД.ПРЕД.ВР. В МИН., 3Л., ЕД.Ч., Ж.Р. = щеше да е мазвала
| БЪД.ПРЕД.ВР. В МИН., 3Л., ЕД.Ч., СР.Р. = щеше да е мазвало
| БЪД.ПРЕД.ВР. В МИН., 3Л., МН.Ч. = щяха да са мазвали
| ПР.НАКЛ., СЕГ.ВР., 1Л., ЕД.Ч., М.Р. = мазвал съм
| ПР.НАКЛ., СЕГ.ВР., 1Л., ЕД.Ч., Ж.Р. = мазвала съм
| ПР.НАКЛ., СЕГ.ВР., 1Л., ЕД.Ч., СР.Р. = мазвало съм
| ПР.НАКЛ., СЕГ.ВР., 1Л., МН.Ч. = мазвали сме
| ПР.НАКЛ., СЕГ.ВР., 2Л., ЕД.Ч., М.Р. = мазвал си
| ПР.НАКЛ., СЕГ.ВР., 2Л., ЕД.Ч., Ж.Р. = мазвала си
| ПР.НАКЛ., СЕГ.ВР., 2Л., ЕД.Ч., СР.Р. = мазвало си
| ПР.НАКЛ., СЕГ.ВР., 2Л., МН.Ч. = мазвали сте
| ПР.НАКЛ., СЕГ.ВР., 3Л., ЕД.Ч., М.Р. = мазвал (е)
| ПР.НАКЛ., СЕГ.ВР., 3Л., ЕД.Ч., Ж.Р. = мазвала (е)
| ПР.НАКЛ., СЕГ.ВР., 3Л., ЕД.Ч., СР.Р. = мазвало (е)
| ПР.НАКЛ., СЕГ.ВР., 3Л., МН.Ч. = мазвали (са)
| ПР.НАКЛ., МИН.СВ.ВР., 1Л., ЕД.Ч., М.Р. = мазвал съм
| ПР.НАКЛ., МИН.СВ.ВР., 1Л., ЕД.Ч., Ж.Р. = мазвала съм
| ПР.НАКЛ., МИН.СВ.ВР., 1Л., ЕД.Ч., СР.Р. = мазвало съм
| ПР.НАКЛ., МИН.СВ.ВР., 1Л., МН.Ч. = мазвали сме
| ПР.НАКЛ., МИН.СВ.ВР., 2Л., ЕД.Ч., М.Р. = мазвал си
| ПР.НАКЛ., МИН.СВ.ВР., 2Л., ЕД.Ч., Ж.Р. = мазвала си
| ПР.НАКЛ., МИН.СВ.ВР., 2Л., ЕД.Ч., СР.Р. = мазвало си
| ПР.НАКЛ., МИН.СВ.ВР., 2Л., МН.Ч. = мазвали сте
| ПР.НАКЛ., МИН.СВ.ВР., 3Л., ЕД.Ч., М.Р. = мазвал (е)
| ПР.НАКЛ., МИН.СВ.ВР., 3Л., ЕД.Ч., Ж.Р. = мазвала (е)
| ПР.НАКЛ., МИН.СВ.ВР., 3Л., ЕД.Ч., СР.Р. = мазвало (е)
| ПР.НАКЛ., МИН.СВ.ВР., 3Л., МН.Ч. = мазвали (са)
| ПР.НАКЛ., МИН.НЕОПР.ВР., 1Л., ЕД.Ч., М.Р. = бил съм мазвал
| ПР.НАКЛ., МИН.НЕОПР.ВР., 1Л., ЕД.Ч., Ж.Р. = била съм мазвала
| ПР.НАКЛ., МИН.НЕОПР.ВР., 1Л., ЕД.Ч., СР.Р. = било съм мазвало
| ПР.НАКЛ., МИН.НЕОПР.ВР., 1Л., МН.Ч. = били сме мазвали
| ПР.НАКЛ., МИН.НЕОПР.ВР., 2Л., ЕД.Ч., М.Р. = бил си мазвал
| ПР.НАКЛ., МИН.НЕОПР.ВР., 2Л., ЕД.Ч., Ж.Р. = била си мазвала
| ПР.НАКЛ., МИН.НЕОПР.ВР., 2Л., ЕД.Ч., СР.Р. = било си мазвало
| ПР.НАКЛ., МИН.НЕОПР.ВР., 2Л., МН.Ч. = били сте мазвали
| ПР.НАКЛ., МИН.НЕОПР.ВР., 3Л., ЕД.Ч., М.Р. = бил (е) мазвал
| ПР.НАКЛ., МИН.НЕОПР.ВР., 3Л., ЕД.Ч., Ж.Р. = била (е) мазвала
| ПР.НАКЛ., МИН.НЕОПР.ВР., 3Л., ЕД.Ч., СР.Р. = било (е) мазвало
| ПР.НАКЛ., МИН.НЕОПР.ВР., 3Л., МН.Ч. = били (са) мазвали
| ПР.НАКЛ., БЪД.ВР., 1Л., ЕД.Ч., М.Р. = щял съм да мазвам
| ПР.НАКЛ., БЪД.ВР., 1Л., ЕД.Ч., Ж.Р. = щяла съм да мазвам
| ПР.НАКЛ., БЪД.ВР., 1Л., ЕД.Ч., СР.Р. = щяло съм да мазвам
| ПР.НАКЛ., БЪД.ВР., 1Л., МН.Ч. = щели сме да мазваме
| ПР.НАКЛ., БЪД.ВР., 2Л., ЕД.Ч., М.Р. = щял си да мазваш
| ПР.НАКЛ., БЪД.ВР., 2Л., ЕД.Ч., Ж.Р. = щяла си да мазваш
| ПР.НАКЛ., БЪД.ВР., 2Л., ЕД.Ч., СР.Р. = щяло си да мазваш
| ПР.НАКЛ., БЪД.ВР., 2Л., МН.Ч. = щели сте да мазвате
| ПР.НАКЛ., БЪД.ВР., 3Л., ЕД.Ч., М.Р. = щял (е) да мазва
| ПР.НАКЛ., БЪД.ВР., 3Л., ЕД.Ч., Ж.Р. = щяла (е) да мазва
| ПР.НАКЛ., БЪД.ВР., 3Л., ЕД.Ч., СР.Р. = щяло (е) да мазва
| ПР.НАКЛ., БЪД.ВР., 3Л., МН.Ч. = щели (са) да мазват
| ПР.НАКЛ., БЪД.ПРЕД.ВР., 1Л., ЕД.Ч., М.Р. = щял съм да съм мазвал
| ПР.НАКЛ., БЪД.ПРЕД.ВР., 1Л., ЕД.Ч., Ж.Р. = щяла съм да съм мазвала
| ПР.НАКЛ., БЪД.ПРЕД.ВР., 1Л., ЕД.Ч., СР.Р. = щяло съм да съм мазвало
| ПР.НАКЛ., БЪД.ПРЕД.ВР., 1Л., МН.Ч. = щели сме да сме мазвали
| ПР.НАКЛ., БЪД.ПРЕД.ВР., 2Л., ЕД.Ч., М.Р. = щял си да си мазвал
| ПР.НАКЛ., БЪД.ПРЕД.ВР., 2Л., ЕД.Ч., Ж.Р. = щяла си да си мазвала
| ПР.НАКЛ., БЪД.ПРЕД.ВР., 2Л., ЕД.Ч., СР.Р. = щяло си да си мазвало
| ПР.НАКЛ., БЪД.ПРЕД.ВР., 2Л., МН.Ч. = щели сте да сте мазвали
| ПР.НАКЛ., БЪД.ПРЕД.ВР., 3Л., ЕД.Ч., М.Р. = щял (е) да е мазвал
| ПР.НАКЛ., БЪД.ПРЕД.ВР., 3Л., ЕД.Ч., Ж.Р. = щяла (е) да е мазвала
| ПР.НАКЛ., БЪД.ПРЕД.ВР., 3Л., ЕД.Ч., СР.Р. = щяло (е) да е мазвало
| ПР.НАКЛ., БЪД.ПРЕД.ВР., 3Л., МН.Ч. = щели (са) да са мазвали
| УСЛОВНО НАКЛОНЕНИЕ, 1Л., ЕД.Ч., М.Р. = бих мазвал
| УСЛОВНО НАКЛОНЕНИЕ, 1Л., ЕД.Ч., Ж.Р. = бих мазвала
| УСЛОВНО НАКЛОНЕНИЕ, 1Л., ЕД.Ч., СР.Р. = бих мазвало
| УСЛОВНО НАКЛОНЕНИЕ, 1Л., МН.Ч. = бихме мазвали
| УСЛОВНО НАКЛОНЕНИЕ, 2Л., ЕД.Ч., М.Р. = би мазвал
| УСЛОВНО НАКЛОНЕНИЕ, 2Л., ЕД.Ч., Ж.Р. = би мазвала
| УСЛОВНО НАКЛОНЕНИЕ, 2Л., ЕД.Ч., СР.Р. = би мазвало
| УСЛОВНО НАКЛОНЕНИЕ, 2Л., МН.Ч. = бихте мазвали
| УСЛОВНО НАКЛОНЕНИЕ, 3Л., ЕД.Ч., М.Р. = би мазвал
| УСЛОВНО НАКЛОНЕНИЕ, 3Л., ЕД.Ч., Ж.Р. = би мазвала
| УСЛОВНО НАКЛОНЕНИЕ, 3Л., ЕД.Ч., СР.Р. = би мазвало
| УСЛОВНО НАКЛОНЕНИЕ, 3Л., МН.Ч. = биха мазвали
| ПОВЕЛИТЕЛНО НАКЛОНЕНИЕ, ЕД.Ч. = маз·вай
| ПОВЕЛИТЕЛНО НАКЛОНЕНИЕ, МН.Ч. = маз·вай·те
| МИН.СТРАД.ПРИЧ. М.Р. = маз·ван
| МИН.СТРАД.ПРИЧ. М.Р. НЕПЪЛЕН ЧЛЕН = маз·ва·ния
| МИН.СТРАД.ПРИЧ. М.Р. ПЪЛЕН ЧЛЕН = маз·ва·ни·ят
| МИН.СТРАД.ПРИЧ. Ж.Р. = маз·ва·на
| МИН.СТРАД.ПРИЧ. Ж.Р. ЧЛЕН = маз·ва·на·та
| МИН.СТРАД.ПРИЧ. СР.Р. = маз·ва·но
| МИН.СТРАД.ПРИЧ. СР.Р. ЧЛЕН = маз·ва·но·то
| МИН.СТРАД.ПРИЧ. МН.Ч. = маз·ва·ни
| МИН.СТРАД.ПРИЧ. МН.Ч. ЧЛЕН = маз·ва·ни·те
| МИН.ДЕЯТ.СВ.ПРИЧ. М.Р. = маз·вал
| МИН.ДЕЯТ.СВ.ПРИЧ. М.Р. НЕПЪЛЕН ЧЛЕН = маз·ва·лия
| МИН.ДЕЯТ.СВ.ПРИЧ. М.Р. ПЪЛЕН ЧЛЕН = маз·ва·ли·ят
| МИН.ДЕЯТ.СВ.ПРИЧ. Ж.Р. = маз·ва·ла
| МИН.ДЕЯТ.СВ.ПРИЧ. Ж.Р. ЧЛЕН = маз·ва·ла·та
| МИН.ДЕЯТ.СВ.ПРИЧ. СР.Р. = маз·ва·ло
| МИН.ДЕЯТ.СВ.ПРИЧ. СР.Р. ЧЛЕН = маз·ва·ло·то
| МИН.ДЕЯТ.СВ.ПРИЧ. МН.Ч. = маз·ва·ли
| МИН.ДЕЯТ.СВ.ПРИЧ. МН.Ч. ЧЛЕН = маз·ва·ли·те
| МИН.ДЕЯТ.НЕСВ.ПРИЧ. М.Р. = маз·вал
| МИН.ДЕЯТ.НЕСВ.ПРИЧ. М.Р. НЕПЪЛЕН ЧЛЕН = маз·ва·лия
| МИН.ДЕЯТ.НЕСВ.ПРИЧ. М.Р. ПЪЛЕН ЧЛЕН = маз·ва·ли·ят
| МИН.ДЕЯТ.НЕСВ.ПРИЧ. Ж.Р. = маз·ва·ла
| МИН.ДЕЯТ.НЕСВ.ПРИЧ. Ж.Р. ЧЛЕН = маз·ва·ла·та
| МИН.ДЕЯТ.НЕСВ.ПРИЧ. СР.Р. = маз·ва·ло
| МИН.ДЕЯТ.НЕСВ.ПРИЧ. СР.Р. ЧЛЕН = маз·ва·ло·то
| МИН.ДЕЯТ.НЕСВ.ПРИЧ. МН.Ч. = маз·ва·ли
| МИН.ДЕЯТ.НЕСВ.ПРИЧ. МН.Ч. ЧЛЕН = маз·ва·ли·те
| СЕГ.ДЕЯТ.ПРИЧ. М.Р. = маз·ващ
| СЕГ.ДЕЯТ.ПРИЧ. М.Р. НЕПЪЛЕН ЧЛЕН = маз·ва·щия
| СЕГ.ДЕЯТ.ПРИЧ. М.Р. ПЪЛЕН ЧЛЕН = маз·ва·щи·ят
| СЕГ.ДЕЯТ.ПРИЧ. Ж.Р. = маз·ва·ща
| СЕГ.ДЕЯТ.ПРИЧ. Ж.Р. ЧЛЕН = маз·ва·ща·та
| СЕГ.ДЕЯТ.ПРИЧ. СР.Р. = маз·ва·що
| СЕГ.ДЕЯТ.ПРИЧ. СР.Р. ЧЛЕН = маз·ва·що·то
| СЕГ.ДЕЯТ.ПРИЧ. МН.Ч. = маз·ва·щи
| СЕГ.ДЕЯТ.ПРИЧ. МН.Ч. ЧЛЕН = маз·ва·щи·те
| ДЕЕПРИЧАСТИЕ = маз·вай·ки
| СКРИТИ ПРЕПРАТКИ = 
[[мазвам]],
[[мазваш]],
[[мазва]],
[[мазваме]],
[[мазвате]],
[[мазват]],
[[мазвах]],
[[мазвахме]],
[[мазвахте]],
[[мазваха]],
[[мазваше]],
[[мазвай]],
[[мазвайте]],
[[мазвал]],
[[мазвалия]],
[[мазвалият]],
[[мазвала]],
[[мазвалата]],
[[мазвало]],
[[мазвалото]],
[[мазвали]],
[[мазвалите]],
[[мазван]],
[[мазвания]],
[[мазваният]],
[[мазвана]],
[[мазваната]],
[[мазвано]],
[[мазваното]],
[[мазвани]],
[[мазваните]],
[[мазващ]],
[[мазващия]],
[[мазващият]],
[[мазваща]],
[[мазващата]],
[[мазващо]],
[[мазващото]],
[[мазващи]],
[[мазващите]],
[[мазвайки]],
[[мазвал съм]],
[[мазвала съм]],
[[мазвало съм]],
[[мазвали сме]],
[[мазвал си]],
[[мазвала си]],
[[мазвало си]],
[[мазвали сте]],
[[мазвал е]],
[[мазвала е]],
[[мазвало е]],
[[мазвали са]],
[[бях мазвал]],
[[бях мазвала]],
[[бях мазвало]],
[[бяхме мазвали]],
[[беше мазвал]],
[[беше мазвала]],
[[беше мазвало]],
[[бяхте мазвали]],
[[бяха мазвали]],
[[ще мазвам]],
[[ще мазваме]],
[[ще мазваш]],
[[ще мазвате]],
[[ще мазва]],
[[ще мазват]],
[[ще съм мазвал]],
[[ще съм мазвала]],
[[ще съм мазвало]],
[[ще сме мазвали]],
[[ще си мазвал]],
[[ще си мазвала]],
[[ще си мазвало]],
[[ще сте мазвали]],
[[ще е мазвал]],
[[ще е мазвала]],
[[ще е мазвало]],
[[ще са мазвали]],
[[щях да мазвам]],
[[щяхме да мазваме]],
[[щеше да мазваш]],
[[щяхте да мазвате]],
[[щеше да мазва]],
[[щяха да мазват]],
[[щях да съм мазвал]],
[[щях да съм мазвала]],
[[щях да съм мазвало]],
[[щяхме да сме мазвали]],
[[щеше да си мазвал]],
[[щеше да си мазвала]],
[[щеше да си мазвало]],
[[щяхте да сте мазвали]],
[[щеше да е мазвал]],
[[щеше да е мазвала]],
[[щеше да е мазвало]],
[[щяха да са мазвали]],
[[бил съм мазвал]],
[[била съм мазвала]],
[[било съм мазвало]],
[[били сме мазвали]],
[[бил си мазвал]],
[[била си мазвала]],
[[било си мазвало]],
[[били сте мазвали]],
[[бил е мазвал]],
[[била е мазвала]],
[[било е мазвало]],
[[били са мазвали]],
[[щял съм да мазвам]],
[[щяла съм да мазвам]],
[[щяло съм да мазвам]],
[[щели сме да мазваме]],
[[щял си да мазваш]],
[[щяла си да мазваш]],
[[щяло си да мазваш]],
[[щели сте да мазвате]],
[[щял да мазва]],
[[щяла да мазва]],
[[щяло да мазва]],
[[щели да мазват]],
[[щял е да мазва]],
[[щяла е да мазва]],
[[щяло е да мазва]],
[[щели са да мазват]],
[[щял съм да съм мазвал]],
[[щяла съм да съм мазвала]],
[[щяло съм да съм мазвало]],
[[щели сме да сме мазвали]],
[[щял си да си мазвал]],
[[щяла си да си мазвала]],
[[щяло си да си мазвало]],
[[щели сте да сте мазвали]],
[[щял да е мазвал]],
[[щяла да е мазвала]],
[[щяло да е мазвало]],
[[щели да са мазвали]],
[[щял е да е мазвал]],
[[щяла е да е мазвала]],
[[щяло е да е мазвало]],
[[щели са да са мазвали]],
[[бих мазвал]],
[[бих мазвала]],
[[бих мазвало]],
[[бихме мазвали]],
[[би мазвал]],
[[би мазвала]],
[[би мазвало]],
[[бихте мазвали]],
[[биха мазвали]],
}}</text>
      <sha1>le7r3ut74dcdrwra6rg6u6tkkio3pl1</sha1>
    </revision>
  </page>
  <page>
    <title>Шаблон:Словоформи/мазна</title>
    <ns>10</ns>
    <id>394637</id>
    <revision>
      <id>426667</id>
      <parentid>9613</parentid>
      <timestamp>2005-05-06T18:01:35Z</timestamp>
      <contributor>
        <username>Bgbot</username>
        <id>83</id>
      </contributor>
      <comment>Борислав: Шаблон със словоформи</comment>
      <model>wikitext</model>
      <format>text/x-wiki</format>
      <text bytes="19206" xml:space="preserve">{{Шаблон:Словоформи/Глагол|
  ОСНОВНА ФОРМА = мазна
| СЕГ.ВР., 1Л., ЕД.Ч. = маз·на
| СЕГ.ВР., 1Л., МН.Ч. = маз·нем
| СЕГ.ВР., 2Л., ЕД.Ч. = маз·неш
| СЕГ.ВР., 2Л., МН.Ч. = маз·не·те
| СЕГ.ВР., 3Л., ЕД.Ч. = маз·не
| СЕГ.ВР., 3Л., МН.Ч. = маз·нат
| МИН.СВ.ВР., 1Л., ЕД.Ч. = маз·нах
| МИН.СВ.ВР., 1Л., МН.Ч. = маз·нах·ме
| МИН.СВ.ВР., 2Л., ЕД.Ч. = маз·на
| МИН.СВ.ВР., 2Л., МН.Ч. = маз·нах·те
| МИН.СВ.ВР., 3Л., ЕД.Ч. = маз·на
| МИН.СВ.ВР., 3Л., МН.Ч. = маз·на·ха
| МИН.НЕСВ.ВР., 1Л., ЕД.Ч. = маз·нех
| МИН.НЕСВ.ВР., 1Л., МН.Ч. = маз·нех·ме
| МИН.НЕСВ.ВР., 2Л., ЕД.Ч. = маз·не·ше
| МИН.НЕСВ.ВР., 2Л., МН.Ч. = маз·нех·те
| МИН.НЕСВ.ВР., 3Л., ЕД.Ч. = маз·не·ше
| МИН.НЕСВ.ВР., 3Л., МН.Ч. = маз·не·ха
| МИН.НЕОПР.ВР., 1Л., ЕД.Ч., М.Р. = мазнал съм
| МИН.НЕОПР.ВР., 1Л., ЕД.Ч., Ж.Р. = мазнала съм
| МИН.НЕОПР.ВР., 1Л., ЕД.Ч., СР.Р. = мазнало съм
| МИН.НЕОПР.ВР., 1Л., МН.Ч. = мазнали сме
| МИН.НЕОПР.ВР., 2Л., ЕД.Ч., М.Р. = мазнал си
| МИН.НЕОПР.ВР., 2Л., ЕД.Ч., Ж.Р. = мазнала си
| МИН.НЕОПР.ВР., 2Л., ЕД.Ч., СР.Р. = мазнало си
| МИН.НЕОПР.ВР., 2Л., МН.Ч. = мазнали сте
| МИН.НЕОПР.ВР., 3Л., ЕД.Ч., М.Р. = мазнал е
| МИН.НЕОПР.ВР., 3Л., ЕД.Ч., Ж.Р. = мазнала е
| МИН.НЕОПР.ВР., 3Л., ЕД.Ч., СР.Р. = мазнало е
| МИН.НЕОПР.ВР., 3Л., МН.Ч. = мазнали са
| МИН.ПРЕД.ВР., 1Л., ЕД.Ч., М.Р. = бях мазнал
| МИН.ПРЕД.ВР., 1Л., ЕД.Ч., Ж.Р. = бях мазнала
| МИН.ПРЕД.ВР., 1Л., ЕД.Ч., СР.Р. = бях мазнало
| МИН.ПРЕД.ВР., 1Л., МН.Ч. = бяхме мазнали
| МИН.ПРЕД.ВР., 2Л., ЕД.Ч., М.Р. = беше мазнал
| МИН.ПРЕД.ВР., 2Л., ЕД.Ч., Ж.Р. = беше мазнала
| МИН.ПРЕД.ВР., 2Л., ЕД.Ч., СР.Р. = беше мазнало
| МИН.ПРЕД.ВР., 2Л., МН.Ч. = бяхте мазнали
| МИН.ПРЕД.ВР., 3Л., ЕД.Ч., М.Р. = беше мазнал
| МИН.ПРЕД.ВР., 3Л., ЕД.Ч., Ж.Р. = беше мазнала
| МИН.ПРЕД.ВР., 3Л., ЕД.Ч., СР.Р. = беше мазнало
| МИН.ПРЕД.ВР., 3Л., МН.Ч. = бяха мазнали
| БЪД.ВР., 1Л., ЕД.Ч. = ще мазна
| БЪД.ВР., 1Л., МН.Ч. = ще мазнем
| БЪД.ВР., 2Л., ЕД.Ч. = ще мазнеш
| БЪД.ВР., 2Л., МН.Ч. = ще мазнете
| БЪД.ВР., 3Л., ЕД.Ч. = ще мазне
| БЪД.ВР., 3Л., МН.Ч. = ще мазнат
| БЪД.ПРЕД.ВР., 1Л., ЕД.Ч., М.Р. = ще съм мазнал
| БЪД.ПРЕД.ВР., 1Л., ЕД.Ч., Ж.Р. = ще съм мазнала
| БЪД.ПРЕД.ВР., 1Л., ЕД.Ч., СР.Р. = ще съм мазнало
| БЪД.ПРЕД.ВР., 1Л., МН.Ч. = ще сме мазнали
| БЪД.ПРЕД.ВР., 2Л., ЕД.Ч., М.Р. = ще си мазнал
| БЪД.ПРЕД.ВР., 2Л., ЕД.Ч., Ж.Р. = ще си мазнала
| БЪД.ПРЕД.ВР., 2Л., ЕД.Ч., СР.Р. = ще си мазнало
| БЪД.ПРЕД.ВР., 2Л., МН.Ч. = ще сте мазнали
| БЪД.ПРЕД.ВР., 3Л., ЕД.Ч., М.Р. = ще е мазнал
| БЪД.ПРЕД.ВР., 3Л., ЕД.Ч., Ж.Р. = ще е мазнала
| БЪД.ПРЕД.ВР., 3Л., ЕД.Ч., СР.Р. = ще е мазнало
| БЪД.ПРЕД.ВР., 3Л., МН.Ч. = ще са мазнали
| БЪД.ВР. В МИН., 1Л., ЕД.Ч. = щях да мазна
| БЪД.ВР. В МИН., 1Л., МН.Ч. = щяхме да мазнем
| БЪД.ВР. В МИН., 2Л., ЕД.Ч. = щеше да мазнеш
| БЪД.ВР. В МИН., 2Л., МН.Ч. = щяхте да мазнете
| БЪД.ВР. В МИН., 3Л., ЕД.Ч. = щеше да мазне
| БЪД.ВР. В МИН., 3Л., МН.Ч. = щяха да мазнат
| БЪД.ПРЕД.ВР. В МИН., 1Л., ЕД.Ч., М.Р. = щях да съм мазнал
| БЪД.ПРЕД.ВР. В МИН., 1Л., ЕД.Ч., Ж.Р. = щях да съм мазнала
| БЪД.ПРЕД.ВР. В МИН., 1Л., ЕД.Ч., СР.Р. = щях да съм мазнало
| БЪД.ПРЕД.ВР. В МИН., 1Л., МН.Ч. = щяхме да сме мазнали
| БЪД.ПРЕД.ВР. В МИН., 2Л., ЕД.Ч., М.Р. = щеше да си мазнал
| БЪД.ПРЕД.ВР. В МИН., 2Л., ЕД.Ч., Ж.Р. = щеше да си мазнала
| БЪД.ПРЕД.ВР. В МИН., 2Л., ЕД.Ч., СР.Р. = щеше да си мазнало
| БЪД.ПРЕД.ВР. В МИН., 2Л., МН.Ч. = щяхте да сте мазнали
| БЪД.ПРЕД.ВР. В МИН., 3Л., ЕД.Ч., М.Р. = щеше да е мазнал
| БЪД.ПРЕД.ВР. В МИН., 3Л., ЕД.Ч., Ж.Р. = щеше да е мазнала
| БЪД.ПРЕД.ВР. В МИН., 3Л., ЕД.Ч., СР.Р. = щеше да е мазнало
| БЪД.ПРЕД.ВР. В МИН., 3Л., МН.Ч. = щяха да са мазнали
| ПР.НАКЛ., СЕГ.ВР., 1Л., ЕД.Ч., М.Р. = мазнел съм
| ПР.НАКЛ., СЕГ.ВР., 1Л., ЕД.Ч., Ж.Р. = мазнела съм
| ПР.НАКЛ., СЕГ.ВР., 1Л., ЕД.Ч., СР.Р. = мазнело съм
| ПР.НАКЛ., СЕГ.ВР., 1Л., МН.Ч. = мазнели сме
| ПР.НАКЛ., СЕГ.ВР., 2Л., ЕД.Ч., М.Р. = мазнел си
| ПР.НАКЛ., СЕГ.ВР., 2Л., ЕД.Ч., Ж.Р. = мазнела си
| ПР.НАКЛ., СЕГ.ВР., 2Л., ЕД.Ч., СР.Р. = мазнело си
| ПР.НАКЛ., СЕГ.ВР., 2Л., МН.Ч. = мазнели сте
| ПР.НАКЛ., СЕГ.ВР., 3Л., ЕД.Ч., М.Р. = мазнел (е)
| ПР.НАКЛ., СЕГ.ВР., 3Л., ЕД.Ч., Ж.Р. = мазнела (е)
| ПР.НАКЛ., СЕГ.ВР., 3Л., ЕД.Ч., СР.Р. = мазнело (е)
| ПР.НАКЛ., СЕГ.ВР., 3Л., МН.Ч. = мазнели (са)
| ПР.НАКЛ., МИН.СВ.ВР., 1Л., ЕД.Ч., М.Р. = мазнал съм
| ПР.НАКЛ., МИН.СВ.ВР., 1Л., ЕД.Ч., Ж.Р. = мазнала съм
| ПР.НАКЛ., МИН.СВ.ВР., 1Л., ЕД.Ч., СР.Р. = мазнало съм
| ПР.НАКЛ., МИН.СВ.ВР., 1Л., МН.Ч. = мазнали сме
| ПР.НАКЛ., МИН.СВ.ВР., 2Л., ЕД.Ч., М.Р. = мазнал си
| ПР.НАКЛ., МИН.СВ.ВР., 2Л., ЕД.Ч., Ж.Р. = мазнала си
| ПР.НАКЛ., МИН.СВ.ВР., 2Л., ЕД.Ч., СР.Р. = мазнало си
| ПР.НАКЛ., МИН.СВ.ВР., 2Л., МН.Ч. = мазнали сте
| ПР.НАКЛ., МИН.СВ.ВР., 3Л., ЕД.Ч., М.Р. = мазнал (е)
| ПР.НАКЛ., МИН.СВ.ВР., 3Л., ЕД.Ч., Ж.Р. = мазнала (е)
| ПР.НАКЛ., МИН.СВ.ВР., 3Л., ЕД.Ч., СР.Р. = мазнало (е)
| ПР.НАКЛ., МИН.СВ.ВР., 3Л., МН.Ч. = мазнали (са)
| ПР.НАКЛ., МИН.НЕОПР.ВР., 1Л., ЕД.Ч., М.Р. = бил съм мазнал
| ПР.НАКЛ., МИН.НЕОПР.ВР., 1Л., ЕД.Ч., Ж.Р. = била съм мазнала
| ПР.НАКЛ., МИН.НЕОПР.ВР., 1Л., ЕД.Ч., СР.Р. = било съм мазнало
| ПР.НАКЛ., МИН.НЕОПР.ВР., 1Л., МН.Ч. = били сме мазнали
| ПР.НАКЛ., МИН.НЕОПР.ВР., 2Л., ЕД.Ч., М.Р. = бил си мазнал
| ПР.НАКЛ., МИН.НЕОПР.ВР., 2Л., ЕД.Ч., Ж.Р. = била си мазнала
| ПР.НАКЛ., МИН.НЕОПР.ВР., 2Л., ЕД.Ч., СР.Р. = било си мазнало
| ПР.НАКЛ., МИН.НЕОПР.ВР., 2Л., МН.Ч. = били сте мазнали
| ПР.НАКЛ., МИН.НЕОПР.ВР., 3Л., ЕД.Ч., М.Р. = бил (е) мазнал
| ПР.НАКЛ., МИН.НЕОПР.ВР., 3Л., ЕД.Ч., Ж.Р. = била (е) мазнала
| ПР.НАКЛ., МИН.НЕОПР.ВР., 3Л., ЕД.Ч., СР.Р. = било (е) мазнало
| ПР.НАКЛ., МИН.НЕОПР.ВР., 3Л., МН.Ч. = били (са) мазнали
| ПР.НАКЛ., БЪД.ВР., 1Л., ЕД.Ч., М.Р. = щял съм да мазна
| ПР.НАКЛ., БЪД.ВР., 1Л., ЕД.Ч., Ж.Р. = щяла съм да мазна
| ПР.НАКЛ., БЪД.ВР., 1Л., ЕД.Ч., СР.Р. = щяло съм да мазна
| ПР.НАКЛ., БЪД.ВР., 1Л., МН.Ч. = щели сме да мазнем
| ПР.НАКЛ., БЪД.ВР., 2Л., ЕД.Ч., М.Р. = щял си да мазнеш
| ПР.НАКЛ., БЪД.ВР., 2Л., ЕД.Ч., Ж.Р. = щяла си да мазнеш
| ПР.НАКЛ., БЪД.ВР., 2Л., ЕД.Ч., СР.Р. = щяло си да мазнеш
| ПР.НАКЛ., БЪД.ВР., 2Л., МН.Ч. = щели сте да мазнете
| ПР.НАКЛ., БЪД.ВР., 3Л., ЕД.Ч., М.Р. = щял (е) да мазне
| ПР.НАКЛ., БЪД.ВР., 3Л., ЕД.Ч., Ж.Р. = щяла (е) да мазне
| ПР.НАКЛ., БЪД.ВР., 3Л., ЕД.Ч., СР.Р. = щяло (е) да мазне
| ПР.НАКЛ., БЪД.ВР., 3Л., МН.Ч. = щели (са) да мазнат
| ПР.НАКЛ., БЪД.ПРЕД.ВР., 1Л., ЕД.Ч., М.Р. = щял съм да съм мазнал
| ПР.НАКЛ., БЪД.ПРЕД.ВР., 1Л., ЕД.Ч., Ж.Р. = щяла съм да съм мазнала
| ПР.НАКЛ., БЪД.ПРЕД.ВР., 1Л., ЕД.Ч., СР.Р. = щяло съм да съм мазнало
| ПР.НАКЛ., БЪД.ПРЕД.ВР., 1Л., МН.Ч. = щели сме да сме мазнали
| ПР.НАКЛ., БЪД.ПРЕД.ВР., 2Л., ЕД.Ч., М.Р. = щял си да си мазнал
| ПР.НАКЛ., БЪД.ПРЕД.ВР., 2Л., ЕД.Ч., Ж.Р. = щяла си да си мазнала
| ПР.НАКЛ., БЪД.ПРЕД.ВР., 2Л., ЕД.Ч., СР.Р. = щяло си да си мазнало
| ПР.НАКЛ., БЪД.ПРЕД.ВР., 2Л., МН.Ч. = щели сте да сте мазнали
| ПР.НАКЛ., БЪД.ПРЕД.ВР., 3Л., ЕД.Ч., М.Р. = щял (е) да е мазнал
| ПР.НАКЛ., БЪД.ПРЕД.ВР., 3Л., ЕД.Ч., Ж.Р. = щяла (е) да е мазнала
| ПР.НАКЛ., БЪД.ПРЕД.ВР., 3Л., ЕД.Ч., СР.Р. = щяло (е) да е мазнало
| ПР.НАКЛ., БЪД.ПРЕД.ВР., 3Л., МН.Ч. = щели (са) да са мазнали
| УСЛОВНО НАКЛОНЕНИЕ, 1Л., ЕД.Ч., М.Р. = бих мазнал
| УСЛОВНО НАКЛОНЕНИЕ, 1Л., ЕД.Ч., Ж.Р. = бих мазнала
| УСЛОВНО НАКЛОНЕНИЕ, 1Л., ЕД.Ч., СР.Р. = бих мазнало
| УСЛОВНО НАКЛОНЕНИЕ, 1Л., МН.Ч. = бихме мазнали
| УСЛОВНО НАКЛОНЕНИЕ, 2Л., ЕД.Ч., М.Р. = би мазнал
| УСЛОВНО НАКЛОНЕНИЕ, 2Л., ЕД.Ч., Ж.Р. = би мазнала
| УСЛОВНО НАКЛОНЕНИЕ, 2Л., ЕД.Ч., СР.Р. = би мазнало
| УСЛОВНО НАКЛОНЕНИЕ, 2Л., МН.Ч. = бихте мазнали
| УСЛОВНО НАКЛОНЕНИЕ, 3Л., ЕД.Ч., М.Р. = би мазнал
| УСЛОВНО НАКЛОНЕНИЕ, 3Л., ЕД.Ч., Ж.Р. = би мазнала
| УСЛОВНО НАКЛОНЕНИЕ, 3Л., ЕД.Ч., СР.Р. = би мазнало
| УСЛОВНО НАКЛОНЕНИЕ, 3Л., МН.Ч. = биха мазнали
| ПОВЕЛИТЕЛНО НАКЛОНЕНИЕ, ЕД.Ч. = маз·ни
| ПОВЕЛИТЕЛНО НАКЛОНЕНИЕ, МН.Ч. = маз·не·те
| МИН.СТРАД.ПРИЧ. М.Р. = маз·нат
| МИН.СТРАД.ПРИЧ. М.Р. НЕПЪЛЕН ЧЛЕН = маз·на·тия
| МИН.СТРАД.ПРИЧ. М.Р. ПЪЛЕН ЧЛЕН = маз·на·ти·ят
| МИН.СТРАД.ПРИЧ. Ж.Р. = маз·на·та
| МИН.СТРАД.ПРИЧ. Ж.Р. ЧЛЕН = маз·на·та·та
| МИН.СТРАД.ПРИЧ. СР.Р. = маз·на·то
| МИН.СТРАД.ПРИЧ. СР.Р. ЧЛЕН = маз·на·то·то
| МИН.СТРАД.ПРИЧ. МН.Ч. = маз·на·ти
| МИН.СТРАД.ПРИЧ. МН.Ч. ЧЛЕН = маз·на·ти·те
| МИН.ДЕЯТ.СВ.ПРИЧ. М.Р. = маз·нал
| МИН.ДЕЯТ.СВ.ПРИЧ. М.Р. НЕПЪЛЕН ЧЛЕН = маз·на·лия
| МИН.ДЕЯТ.СВ.ПРИЧ. М.Р. ПЪЛЕН ЧЛЕН = маз·на·ли·ят
| МИН.ДЕЯТ.СВ.ПРИЧ. Ж.Р. = маз·на·ла
| МИН.ДЕЯТ.СВ.ПРИЧ. Ж.Р. ЧЛЕН = маз·на·ла·та
| МИН.ДЕЯТ.СВ.ПРИЧ. СР.Р. = маз·на·ло
| МИН.ДЕЯТ.СВ.ПРИЧ. СР.Р. ЧЛЕН = маз·на·ло·то
| МИН.ДЕЯТ.СВ.ПРИЧ. МН.Ч. = маз·на·ли
| МИН.ДЕЯТ.СВ.ПРИЧ. МН.Ч. ЧЛЕН = маз·на·ли·те
| МИН.ДЕЯТ.НЕСВ.ПРИЧ. М.Р. = маз·нел
| МИН.ДЕЯТ.НЕСВ.ПРИЧ. М.Р. НЕПЪЛЕН ЧЛЕН = маз·не·лия
| МИН.ДЕЯТ.НЕСВ.ПРИЧ. М.Р. ПЪЛЕН ЧЛЕН = маз·не·ли·ят
| МИН.ДЕЯТ.НЕСВ.ПРИЧ. Ж.Р. = маз·не·ла
| МИН.ДЕЯТ.НЕСВ.ПРИЧ. Ж.Р. ЧЛЕН = маз·не·ла·та
| МИН.ДЕЯТ.НЕСВ.ПРИЧ. СР.Р. = маз·не·ло
| МИН.ДЕЯТ.НЕСВ.ПРИЧ. СР.Р. ЧЛЕН = маз·не·ло·то
| МИН.ДЕЯТ.НЕСВ.ПРИЧ. МН.Ч. = маз·не·ли
| МИН.ДЕЯТ.НЕСВ.ПРИЧ. МН.Ч. ЧЛЕН = маз·не·ли·те
| СЕГ.ДЕЯТ.ПРИЧ. М.Р. = —
| СЕГ.ДЕЯТ.ПРИЧ. М.Р. НЕПЪЛЕН ЧЛЕН = —
| СЕГ.ДЕЯТ.ПРИЧ. М.Р. ПЪЛЕН ЧЛЕН = —
| СЕГ.ДЕЯТ.ПРИЧ. Ж.Р. = —
| СЕГ.ДЕЯТ.ПРИЧ. Ж.Р. ЧЛЕН = —
| СЕГ.ДЕЯТ.ПРИЧ. СР.Р. = —
| СЕГ.ДЕЯТ.ПРИЧ. СР.Р. ЧЛЕН = —
| СЕГ.ДЕЯТ.ПРИЧ. МН.Ч. = —
| СЕГ.ДЕЯТ.ПРИЧ. МН.Ч. ЧЛЕН = —
| ДЕЕПРИЧАСТИЕ = —
| СКРИТИ ПРЕПРАТКИ = 
[[мазна]],
[[мазнеш]],
[[мазне]],
[[мазнем]],
[[мазнете]],
[[мазнат]],
[[мазнах]],
[[мазнахме]],
[[мазнахте]],
[[мазнаха]],
[[мазнех]],
[[мазнеше]],
[[мазнехме]],
[[мазнехте]],
[[мазнеха]],
[[мазни]],
[[мазнал]],
[[мазналия]],
[[мазналият]],
[[мазнала]],
[[мазналата]],
[[мазнало]],
[[мазналото]],
[[мазнали]],
[[мазналите]],
[[мазнел]],
[[мазнелия]],
[[мазнелият]],
[[мазнела]],
[[мазнелата]],
[[мазнело]],
[[мазнелото]],
[[мазнели]],
[[мазнелите]],
[[мазнатия]],
[[мазнатият]],
[[мазната]],
[[мазнатата]],
[[мазнато]],
[[мазнатото]],
[[мазнати]],
[[мазнатите]],
[[мазнал съм]],
[[мазнала съм]],
[[мазнало съм]],
[[мазнали сме]],
[[мазнал си]],
[[мазнала си]],
[[мазнало си]],
[[мазнали сте]],
[[мазнал е]],
[[мазнала е]],
[[мазнало е]],
[[мазнали са]],
[[бях мазнал]],
[[бях мазнала]],
[[бях мазнало]],
[[бяхме мазнали]],
[[беше мазнал]],
[[беше мазнала]],
[[беше мазнало]],
[[бяхте мазнали]],
[[бяха мазнали]],
[[ще мазна]],
[[ще мазнем]],
[[ще мазнеш]],
[[ще мазнете]],
[[ще мазне]],
[[ще мазнат]],
[[ще съм мазнал]],
[[ще съм мазнала]],
[[ще съм мазнало]],
[[ще сме мазнали]],
[[ще си мазнал]],
[[ще си мазнала]],
[[ще си мазнало]],
[[ще сте мазнали]],
[[ще е мазнал]],
[[ще е мазнала]],
[[ще е мазнало]],
[[ще са мазнали]],
[[щях да мазна]],
[[щяхме да мазнем]],
[[щеше да мазнеш]],
[[щяхте да мазнете]],
[[щеше да мазне]],
[[щяха да мазнат]],
[[щях да съм мазнал]],
[[щях да съм мазнала]],
[[щях да съм мазнало]],
[[щяхме да сме мазнали]],
[[щеше да си мазнал]],
[[щеше да си мазнала]],
[[щеше да си мазнало]],
[[щяхте да сте мазнали]],
[[щеше да е мазнал]],
[[щеше да е мазнала]],
[[щеше да е мазнало]],
[[щяха да са мазнали]],
[[мазнел съм]],
[[мазнела съм]],
[[мазнело съм]],
[[мазнели сме]],
[[мазнел си]],
[[мазнела си]],
[[мазнело си]],
[[мазнели сте]],
[[мазнел е]],
[[мазнела е]],
[[мазнело е]],
[[мазнели са]],
[[бил съм мазнал]],
[[била съм мазнала]],
[[било съм мазнало]],
[[били сме мазнали]],
[[бил си мазнал]],
[[била си мазнала]],
[[било си мазнало]],
[[били сте мазнали]],
[[бил е мазнал]],
[[била е мазнала]],
[[било е мазнало]],
[[били са мазнали]],
[[щял съм да мазна]],
[[щяла съм да мазна]],
[[щяло съм да мазна]],
[[щели сме да мазнем]],
[[щял си да мазнеш]],
[[щяла си да мазнеш]],
[[щяло си да мазнеш]],
[[щели сте да мазнете]],
[[щял да мазне]],
[[щяла да мазне]],
[[щяло да мазне]],
[[щели да мазнат]],
[[щял е да мазне]],
[[щяла е да мазне]],
[[щяло е да мазне]],
[[щели са да мазнат]],
[[щял съм да съм мазнал]],
[[щяла съм да съм мазнала]],
[[щяло съм да съм мазнало]],
[[щели сме да сме мазнали]],
[[щял си да си мазнал]],
[[щяла си да си мазнала]],
[[щяло си да си мазнало]],
[[щели сте да сте мазнали]],
[[щял да е мазнал]],
[[щяла да е мазнала]],
[[щяло да е мазнало]],
[[щели да са мазнали]],
[[щял е да е мазнал]],
[[щяла е да е мазнала]],
[[щяло е да е мазнало]],
[[щели са да са мазнали]],
[[бих мазнал]],
[[бих мазнала]],
[[бих мазнало]],
[[бихме мазнали]],
[[би мазнал]],
[[би мазнала]],
[[би мазнало]],
[[бихте мазнали]],
[[биха мазнали]],
}}</text>
      <sha1>f5hdgyg7j67kuo0h5mwh4b2s3ukmi6f</sha1>
    </revision>
  </page>
  <page>
    <title>Шаблон:Словоформи/мазня</title>
    <ns>10</ns>
    <id>438403</id>
    <revision>
      <id>470385</id>
      <timestamp>2005-05-07T14:11:39Z</timestamp>
      <contributor>
        <username>Bgbot</username>
        <id>83</id>
      </contributor>
      <comment>Борислав: Шаблон със словоформи</comment>
      <model>wikitext</model>
      <format>text/x-wiki</format>
      <text bytes="19620" xml:space="preserve">{{Шаблон:Словоформи/Глагол|
  ОСНОВНА ФОРМА = мазня
| СЕГ.ВР., 1Л., ЕД.Ч. = маз·ня
| СЕГ.ВР., 1Л., МН.Ч. = маз·ним
| СЕГ.ВР., 2Л., ЕД.Ч. = маз·ниш
| СЕГ.ВР., 2Л., МН.Ч. = маз·ни·те
| СЕГ.ВР., 3Л., ЕД.Ч. = маз·ни
| СЕГ.ВР., 3Л., МН.Ч. = маз·нят
| МИН.СВ.ВР., 1Л., ЕД.Ч. = маз·них
| МИН.СВ.ВР., 1Л., МН.Ч. = маз·них·ме
| МИН.СВ.ВР., 2Л., ЕД.Ч. = маз·ни
| МИН.СВ.ВР., 2Л., МН.Ч. = маз·них·те
| МИН.СВ.ВР., 3Л., ЕД.Ч. = маз·ни
| МИН.СВ.ВР., 3Л., МН.Ч. = маз·ни·ха
| МИН.НЕСВ.ВР., 1Л., ЕД.Ч. = маз·нех
| МИН.НЕСВ.ВР., 1Л., МН.Ч. = маз·нех·ме
| МИН.НЕСВ.ВР., 2Л., ЕД.Ч. = маз·не·ше
| МИН.НЕСВ.ВР., 2Л., МН.Ч. = маз·нех·те
| МИН.НЕСВ.ВР., 3Л., ЕД.Ч. = маз·не·ше
| МИН.НЕСВ.ВР., 3Л., МН.Ч. = маз·не·ха
| МИН.НЕОПР.ВР., 1Л., ЕД.Ч., М.Р. = мазнил съм
| МИН.НЕОПР.ВР., 1Л., ЕД.Ч., Ж.Р. = мазнила съм
| МИН.НЕОПР.ВР., 1Л., ЕД.Ч., СР.Р. = мазнило съм
| МИН.НЕОПР.ВР., 1Л., МН.Ч. = мазнили сме
| МИН.НЕОПР.ВР., 2Л., ЕД.Ч., М.Р. = мазнил си
| МИН.НЕОПР.ВР., 2Л., ЕД.Ч., Ж.Р. = мазнила си
| МИН.НЕОПР.ВР., 2Л., ЕД.Ч., СР.Р. = мазнило си
| МИН.НЕОПР.ВР., 2Л., МН.Ч. = мазнили сте
| МИН.НЕОПР.ВР., 3Л., ЕД.Ч., М.Р. = мазнил е
| МИН.НЕОПР.ВР., 3Л., ЕД.Ч., Ж.Р. = мазнила е
| МИН.НЕОПР.ВР., 3Л., ЕД.Ч., СР.Р. = мазнило е
| МИН.НЕОПР.ВР., 3Л., МН.Ч. = мазнили са
| МИН.ПРЕД.ВР., 1Л., ЕД.Ч., М.Р. = бях мазнил
| МИН.ПРЕД.ВР., 1Л., ЕД.Ч., Ж.Р. = бях мазнила
| МИН.ПРЕД.ВР., 1Л., ЕД.Ч., СР.Р. = бях мазнило
| МИН.ПРЕД.ВР., 1Л., МН.Ч. = бяхме мазнили
| МИН.ПРЕД.ВР., 2Л., ЕД.Ч., М.Р. = беше мазнил
| МИН.ПРЕД.ВР., 2Л., ЕД.Ч., Ж.Р. = беше мазнила
| МИН.ПРЕД.ВР., 2Л., ЕД.Ч., СР.Р. = беше мазнило
| МИН.ПРЕД.ВР., 2Л., МН.Ч. = бяхте мазнили
| МИН.ПРЕД.ВР., 3Л., ЕД.Ч., М.Р. = беше мазнил
| МИН.ПРЕД.ВР., 3Л., ЕД.Ч., Ж.Р. = беше мазнила
| МИН.ПРЕД.ВР., 3Л., ЕД.Ч., СР.Р. = беше мазнило
| МИН.ПРЕД.ВР., 3Л., МН.Ч. = бяха мазнили
| БЪД.ВР., 1Л., ЕД.Ч. = ще мазня
| БЪД.ВР., 1Л., МН.Ч. = ще мазним
| БЪД.ВР., 2Л., ЕД.Ч. = ще мазниш
| БЪД.ВР., 2Л., МН.Ч. = ще мазните
| БЪД.ВР., 3Л., ЕД.Ч. = ще мазни
| БЪД.ВР., 3Л., МН.Ч. = ще мазнят
| БЪД.ПРЕД.ВР., 1Л., ЕД.Ч., М.Р. = ще съм мазнил
| БЪД.ПРЕД.ВР., 1Л., ЕД.Ч., Ж.Р. = ще съм мазнила
| БЪД.ПРЕД.ВР., 1Л., ЕД.Ч., СР.Р. = ще съм мазнило
| БЪД.ПРЕД.ВР., 1Л., МН.Ч. = ще сме мазнили
| БЪД.ПРЕД.ВР., 2Л., ЕД.Ч., М.Р. = ще си мазнил
| БЪД.ПРЕД.ВР., 2Л., ЕД.Ч., Ж.Р. = ще си мазнила
| БЪД.ПРЕД.ВР., 2Л., ЕД.Ч., СР.Р. = ще си мазнило
| БЪД.ПРЕД.ВР., 2Л., МН.Ч. = ще сте мазнили
| БЪД.ПРЕД.ВР., 3Л., ЕД.Ч., М.Р. = ще е мазнил
| БЪД.ПРЕД.ВР., 3Л., ЕД.Ч., Ж.Р. = ще е мазнила
| БЪД.ПРЕД.ВР., 3Л., ЕД.Ч., СР.Р. = ще е мазнило
| БЪД.ПРЕД.ВР., 3Л., МН.Ч. = ще са мазнили
| БЪД.ВР. В МИН., 1Л., ЕД.Ч. = щях да мазня
| БЪД.ВР. В МИН., 1Л., МН.Ч. = щяхме да мазним
| БЪД.ВР. В МИН., 2Л., ЕД.Ч. = щеше да мазниш
| БЪД.ВР. В МИН., 2Л., МН.Ч. = щяхте да мазните
| БЪД.ВР. В МИН., 3Л., ЕД.Ч. = щеше да мазни
| БЪД.ВР. В МИН., 3Л., МН.Ч. = щяха да мазнят
| БЪД.ПРЕД.ВР. В МИН., 1Л., ЕД.Ч., М.Р. = щях да съм мазнил
| БЪД.ПРЕД.ВР. В МИН., 1Л., ЕД.Ч., Ж.Р. = щях да съм мазнила
| БЪД.ПРЕД.ВР. В МИН., 1Л., ЕД.Ч., СР.Р. = щях да съм мазнило
| БЪД.ПРЕД.ВР. В МИН., 1Л., МН.Ч. = щяхме да сме мазнили
| БЪД.ПРЕД.ВР. В МИН., 2Л., ЕД.Ч., М.Р. = щеше да си мазнил
| БЪД.ПРЕД.ВР. В МИН., 2Л., ЕД.Ч., Ж.Р. = щеше да си мазнила
| БЪД.ПРЕД.ВР. В МИН., 2Л., ЕД.Ч., СР.Р. = щеше да си мазнило
| БЪД.ПРЕД.ВР. В МИН., 2Л., МН.Ч. = щяхте да сте мазнили
| БЪД.ПРЕД.ВР. В МИН., 3Л., ЕД.Ч., М.Р. = щеше да е мазнил
| БЪД.ПРЕД.ВР. В МИН., 3Л., ЕД.Ч., Ж.Р. = щеше да е мазнила
| БЪД.ПРЕД.ВР. В МИН., 3Л., ЕД.Ч., СР.Р. = щеше да е мазнило
| БЪД.ПРЕД.ВР. В МИН., 3Л., МН.Ч. = щяха да са мазнили
| ПР.НАКЛ., СЕГ.ВР., 1Л., ЕД.Ч., М.Р. = мазнел съм
| ПР.НАКЛ., СЕГ.ВР., 1Л., ЕД.Ч., Ж.Р. = мазнела съм
| ПР.НАКЛ., СЕГ.ВР., 1Л., ЕД.Ч., СР.Р. = мазнело съм
| ПР.НАКЛ., СЕГ.ВР., 1Л., МН.Ч. = мазнели сме
| ПР.НАКЛ., СЕГ.ВР., 2Л., ЕД.Ч., М.Р. = мазнел си
| ПР.НАКЛ., СЕГ.ВР., 2Л., ЕД.Ч., Ж.Р. = мазнела си
| ПР.НАКЛ., СЕГ.ВР., 2Л., ЕД.Ч., СР.Р. = мазнело си
| ПР.НАКЛ., СЕГ.ВР., 2Л., МН.Ч. = мазнели сте
| ПР.НАКЛ., СЕГ.ВР., 3Л., ЕД.Ч., М.Р. = мазнел (е)
| ПР.НАКЛ., СЕГ.ВР., 3Л., ЕД.Ч., Ж.Р. = мазнела (е)
| ПР.НАКЛ., СЕГ.ВР., 3Л., ЕД.Ч., СР.Р. = мазнело (е)
| ПР.НАКЛ., СЕГ.ВР., 3Л., МН.Ч. = мазнели (са)
| ПР.НАКЛ., МИН.СВ.ВР., 1Л., ЕД.Ч., М.Р. = мазнил съм
| ПР.НАКЛ., МИН.СВ.ВР., 1Л., ЕД.Ч., Ж.Р. = мазнила съм
| ПР.НАКЛ., МИН.СВ.ВР., 1Л., ЕД.Ч., СР.Р. = мазнило съм
| ПР.НАКЛ., МИН.СВ.ВР., 1Л., МН.Ч. = мазнили сме
| ПР.НАКЛ., МИН.СВ.ВР., 2Л., ЕД.Ч., М.Р. = мазнил си
| ПР.НАКЛ., МИН.СВ.ВР., 2Л., ЕД.Ч., Ж.Р. = мазнила си
| ПР.НАКЛ., МИН.СВ.ВР., 2Л., ЕД.Ч., СР.Р. = мазнило си
| ПР.НАКЛ., МИН.СВ.ВР., 2Л., МН.Ч. = мазнили сте
| ПР.НАКЛ., МИН.СВ.ВР., 3Л., ЕД.Ч., М.Р. = мазнил (е)
| ПР.НАКЛ., МИН.СВ.ВР., 3Л., ЕД.Ч., Ж.Р. = мазнила (е)
| ПР.НАКЛ., МИН.СВ.ВР., 3Л., ЕД.Ч., СР.Р. = мазнило (е)
| ПР.НАКЛ., МИН.СВ.ВР., 3Л., МН.Ч. = мазнили (са)
| ПР.НАКЛ., МИН.НЕОПР.ВР., 1Л., ЕД.Ч., М.Р. = бил съм мазнил
| ПР.НАКЛ., МИН.НЕОПР.ВР., 1Л., ЕД.Ч., Ж.Р. = била съм мазнила
| ПР.НАКЛ., МИН.НЕОПР.ВР., 1Л., ЕД.Ч., СР.Р. = било съм мазнило
| ПР.НАКЛ., МИН.НЕОПР.ВР., 1Л., МН.Ч. = били сме мазнили
| ПР.НАКЛ., МИН.НЕОПР.ВР., 2Л., ЕД.Ч., М.Р. = бил си мазнил
| ПР.НАКЛ., МИН.НЕОПР.ВР., 2Л., ЕД.Ч., Ж.Р. = била си мазнила
| ПР.НАКЛ., МИН.НЕОПР.ВР., 2Л., ЕД.Ч., СР.Р. = било си мазнило
| ПР.НАКЛ., МИН.НЕОПР.ВР., 2Л., МН.Ч. = били сте мазнили
| ПР.НАКЛ., МИН.НЕОПР.ВР., 3Л., ЕД.Ч., М.Р. = бил (е) мазнил
| ПР.НАКЛ., МИН.НЕОПР.ВР., 3Л., ЕД.Ч., Ж.Р. = била (е) мазнила
| ПР.НАКЛ., МИН.НЕОПР.ВР., 3Л., ЕД.Ч., СР.Р. = било (е) мазнило
| ПР.НАКЛ., МИН.НЕОПР.ВР., 3Л., МН.Ч. = били (са) мазнили
| ПР.НАКЛ., БЪД.ВР., 1Л., ЕД.Ч., М.Р. = щял съм да мазня
| ПР.НАКЛ., БЪД.ВР., 1Л., ЕД.Ч., Ж.Р. = щяла съм да мазня
| ПР.НАКЛ., БЪД.ВР., 1Л., ЕД.Ч., СР.Р. = щяло съм да мазня
| ПР.НАКЛ., БЪД.ВР., 1Л., МН.Ч. = щели сме да мазним
| ПР.НАКЛ., БЪД.ВР., 2Л., ЕД.Ч., М.Р. = щял си да мазниш
| ПР.НАКЛ., БЪД.ВР., 2Л., ЕД.Ч., Ж.Р. = щяла си да мазниш
| ПР.НАКЛ., БЪД.ВР., 2Л., ЕД.Ч., СР.Р. = щяло си да мазниш
| ПР.НАКЛ., БЪД.ВР., 2Л., МН.Ч. = щели сте да мазните
| ПР.НАКЛ., БЪД.ВР., 3Л., ЕД.Ч., М.Р. = щял (е) да мазни
| ПР.НАКЛ., БЪД.ВР., 3Л., ЕД.Ч., Ж.Р. = щяла (е) да мазни
| ПР.НАКЛ., БЪД.ВР., 3Л., ЕД.Ч., СР.Р. = щяло (е) да мазни
| ПР.НАКЛ., БЪД.ВР., 3Л., МН.Ч. = щели (са) да мазнят
| ПР.НАКЛ., БЪД.ПРЕД.ВР., 1Л., ЕД.Ч., М.Р. = щял съм да съм мазнил
| ПР.НАКЛ., БЪД.ПРЕД.ВР., 1Л., ЕД.Ч., Ж.Р. = щяла съм да съм мазнила
| ПР.НАКЛ., БЪД.ПРЕД.ВР., 1Л., ЕД.Ч., СР.Р. = щяло съм да съм мазнило
| ПР.НАКЛ., БЪД.ПРЕД.ВР., 1Л., МН.Ч. = щели сме да сме мазнили
| ПР.НАКЛ., БЪД.ПРЕД.ВР., 2Л., ЕД.Ч., М.Р. = щял си да си мазнил
| ПР.НАКЛ., БЪД.ПРЕД.ВР., 2Л., ЕД.Ч., Ж.Р. = щяла си да си мазнила
| ПР.НАКЛ., БЪД.ПРЕД.ВР., 2Л., ЕД.Ч., СР.Р. = щяло си да си мазнило
| ПР.НАКЛ., БЪД.ПРЕД.ВР., 2Л., МН.Ч. = щели сте да сте мазнили
| ПР.НАКЛ., БЪД.ПРЕД.ВР., 3Л., ЕД.Ч., М.Р. = щял (е) да е мазнил
| ПР.НАКЛ., БЪД.ПРЕД.ВР., 3Л., ЕД.Ч., Ж.Р. = щяла (е) да е мазнила
| ПР.НАКЛ., БЪД.ПРЕД.ВР., 3Л., ЕД.Ч., СР.Р. = щяло (е) да е мазнило
| ПР.НАКЛ., БЪД.ПРЕД.ВР., 3Л., МН.Ч. = щели (са) да са мазнили
| УСЛОВНО НАКЛОНЕНИЕ, 1Л., ЕД.Ч., М.Р. = бих мазнил
| УСЛОВНО НАКЛОНЕНИЕ, 1Л., ЕД.Ч., Ж.Р. = бих мазнила
| УСЛОВНО НАКЛОНЕНИЕ, 1Л., ЕД.Ч., СР.Р. = бих мазнило
| УСЛОВНО НАКЛОНЕНИЕ, 1Л., МН.Ч. = бихме мазнили
| УСЛОВНО НАКЛОНЕНИЕ, 2Л., ЕД.Ч., М.Р. = би мазнил
| УСЛОВНО НАКЛОНЕНИЕ, 2Л., ЕД.Ч., Ж.Р. = би мазнила
| УСЛОВНО НАКЛОНЕНИЕ, 2Л., ЕД.Ч., СР.Р. = би мазнило
| УСЛОВНО НАКЛОНЕНИЕ, 2Л., МН.Ч. = бихте мазнили
| УСЛОВНО НАКЛОНЕНИЕ, 3Л., ЕД.Ч., М.Р. = би мазнил
| УСЛОВНО НАКЛОНЕНИЕ, 3Л., ЕД.Ч., Ж.Р. = би мазнила
| УСЛОВНО НАКЛОНЕНИЕ, 3Л., ЕД.Ч., СР.Р. = би мазнило
| УСЛОВНО НАКЛОНЕНИЕ, 3Л., МН.Ч. = биха мазнили
| ПОВЕЛИТЕЛНО НАКЛОНЕНИЕ, ЕД.Ч. = маз·ни
| ПОВЕЛИТЕЛНО НАКЛОНЕНИЕ, МН.Ч. = маз·не·те
| МИН.СТРАД.ПРИЧ. М.Р. = маз·нен
| МИН.СТРАД.ПРИЧ. М.Р. НЕПЪЛЕН ЧЛЕН = маз·не·ния
| МИН.СТРАД.ПРИЧ. М.Р. ПЪЛЕН ЧЛЕН = маз·не·ни·ят
| МИН.СТРАД.ПРИЧ. Ж.Р. = маз·не·на
| МИН.СТРАД.ПРИЧ. Ж.Р. ЧЛЕН = маз·не·на·та
| МИН.СТРАД.ПРИЧ. СР.Р. = маз·не·но
| МИН.СТРАД.ПРИЧ. СР.Р. ЧЛЕН = маз·не·но·то
| МИН.СТРАД.ПРИЧ. МН.Ч. = маз·не·ни
| МИН.СТРАД.ПРИЧ. МН.Ч. ЧЛЕН = маз·не·ни·те
| МИН.ДЕЯТ.СВ.ПРИЧ. М.Р. = маз·нил
| МИН.ДЕЯТ.СВ.ПРИЧ. М.Р. НЕПЪЛЕН ЧЛЕН = маз·ни·лия
| МИН.ДЕЯТ.СВ.ПРИЧ. М.Р. ПЪЛЕН ЧЛЕН = маз·ни·ли·ят
| МИН.ДЕЯТ.СВ.ПРИЧ. Ж.Р. = маз·ни·ла
| МИН.ДЕЯТ.СВ.ПРИЧ. Ж.Р. ЧЛЕН = маз·ни·ла·та
| МИН.ДЕЯТ.СВ.ПРИЧ. СР.Р. = маз·ни·ло
| МИН.ДЕЯТ.СВ.ПРИЧ. СР.Р. ЧЛЕН = маз·ни·ло·то
| МИН.ДЕЯТ.СВ.ПРИЧ. МН.Ч. = маз·ни·ли
| МИН.ДЕЯТ.СВ.ПРИЧ. МН.Ч. ЧЛЕН = маз·ни·ли·те
| МИН.ДЕЯТ.НЕСВ.ПРИЧ. М.Р. = маз·нел
| МИН.ДЕЯТ.НЕСВ.ПРИЧ. М.Р. НЕПЪЛЕН ЧЛЕН = маз·не·лия
| МИН.ДЕЯТ.НЕСВ.ПРИЧ. М.Р. ПЪЛЕН ЧЛЕН = маз·не·ли·ят
| МИН.ДЕЯТ.НЕСВ.ПРИЧ. Ж.Р. = маз·не·ла
| МИН.ДЕЯТ.НЕСВ.ПРИЧ. Ж.Р. ЧЛЕН = маз·не·ла·та
| МИН.ДЕЯТ.НЕСВ.ПРИЧ. СР.Р. = маз·не·ло
| МИН.ДЕЯТ.НЕСВ.ПРИЧ. СР.Р. ЧЛЕН = маз·не·ло·то
| МИН.ДЕЯТ.НЕСВ.ПРИЧ. МН.Ч. = маз·не·ли
| МИН.ДЕЯТ.НЕСВ.ПРИЧ. МН.Ч. ЧЛЕН = маз·не·ли·те
| СЕГ.ДЕЯТ.ПРИЧ. М.Р. = маз·нещ
| СЕГ.ДЕЯТ.ПРИЧ. М.Р. НЕПЪЛЕН ЧЛЕН = маз·не·щия
| СЕГ.ДЕЯТ.ПРИЧ. М.Р. ПЪЛЕН ЧЛЕН = маз·не·щи·ят
| СЕГ.ДЕЯТ.ПРИЧ. Ж.Р. = маз·не·ща
| СЕГ.ДЕЯТ.ПРИЧ. Ж.Р. ЧЛЕН = маз·не·ща·та
| СЕГ.ДЕЯТ.ПРИЧ. СР.Р. = маз·не·що
| СЕГ.ДЕЯТ.ПРИЧ. СР.Р. ЧЛЕН = маз·не·що·то
| СЕГ.ДЕЯТ.ПРИЧ. МН.Ч. = маз·не·щи
| СЕГ.ДЕЯТ.ПРИЧ. МН.Ч. ЧЛЕН = маз·не·щи·те
| ДЕЕПРИЧАСТИЕ = маз·ней·ки
| СКРИТИ ПРЕПРАТКИ = 
[[мазня]],
[[мазниш]],
[[мазни]],
[[мазним]],
[[мазните]],
[[мазнят]],
[[мазних]],
[[мазнихме]],
[[мазнихте]],
[[мазниха]],
[[мазнех]],
[[мазнеше]],
[[мазнехме]],
[[мазнехте]],
[[мазнеха]],
[[мазнете]],
[[мазнил]],
[[мазнилия]],
[[мазнилият]],
[[мазнила]],
[[мазнилата]],
[[мазнило]],
[[мазнилото]],
[[мазнили]],
[[мазнилите]],
[[мазнел]],
[[мазнелия]],
[[мазнелият]],
[[мазнела]],
[[мазнелата]],
[[мазнело]],
[[мазнелото]],
[[мазнели]],
[[мазнелите]],
[[мазнен]],
[[мазнения]],
[[мазненият]],
[[мазнена]],
[[мазнената]],
[[мазнено]],
[[мазненото]],
[[мазнени]],
[[мазнените]],
[[мазнещ]],
[[мазнещия]],
[[мазнещият]],
[[мазнеща]],
[[мазнещата]],
[[мазнещо]],
[[мазнещото]],
[[мазнещи]],
[[мазнещите]],
[[мазнейки]],
[[мазнил съм]],
[[мазнила съм]],
[[мазнило съм]],
[[мазнили сме]],
[[мазнил си]],
[[мазнила си]],
[[мазнило си]],
[[мазнили сте]],
[[мазнил е]],
[[мазнила е]],
[[мазнило е]],
[[мазнили са]],
[[бях мазнил]],
[[бях мазнила]],
[[бях мазнило]],
[[бяхме мазнили]],
[[беше мазнил]],
[[беше мазнила]],
[[беше мазнило]],
[[бяхте мазнили]],
[[бяха мазнили]],
[[ще мазня]],
[[ще мазним]],
[[ще мазниш]],
[[ще мазните]],
[[ще мазни]],
[[ще мазнят]],
[[ще съм мазнил]],
[[ще съм мазнила]],
[[ще съм мазнило]],
[[ще сме мазнили]],
[[ще си мазнил]],
[[ще си мазнила]],
[[ще си мазнило]],
[[ще сте мазнили]],
[[ще е мазнил]],
[[ще е мазнила]],
[[ще е мазнило]],
[[ще са мазнили]],
[[щях да мазня]],
[[щяхме да мазним]],
[[щеше да мазниш]],
[[щяхте да мазните]],
[[щеше да мазни]],
[[щяха да мазнят]],
[[щях да съм мазнил]],
[[щях да съм мазнила]],
[[щях да съм мазнило]],
[[щяхме да сме мазнили]],
[[щеше да си мазнил]],
[[щеше да си мазнила]],
[[щеше да си мазнило]],
[[щяхте да сте мазнили]],
[[щеше да е мазнил]],
[[щеше да е мазнила]],
[[щеше да е мазнило]],
[[щяха да са мазнили]],
[[мазнел съм]],
[[мазнела съм]],
[[мазнело съм]],
[[мазнели сме]],
[[мазнел си]],
[[мазнела си]],
[[мазнело си]],
[[мазнели сте]],
[[мазнел е]],
[[мазнела е]],
[[мазнело е]],
[[мазнели са]],
[[бил съм мазнил]],
[[била съм мазнила]],
[[било съм мазнило]],
[[били сме мазнили]],
[[бил си мазнил]],
[[била си мазнила]],
[[било си мазнило]],
[[били сте мазнили]],
[[бил е мазнил]],
[[била е мазнила]],
[[било е мазнило]],
[[били са мазнили]],
[[щял съм да мазня]],
[[щяла съм да мазня]],
[[щяло съм да мазня]],
[[щели сме да мазним]],
[[щял си да мазниш]],
[[щяла си да мазниш]],
[[щяло си да мазниш]],
[[щели сте да мазните]],
[[щял да мазни]],
[[щяла да мазни]],
[[щяло да мазни]],
[[щели да мазнят]],
[[щял е да мазни]],
[[щяла е да мазни]],
[[щяло е да мазни]],
[[щели са да мазнят]],
[[щял съм да съм мазнил]],
[[щяла съм да съм мазнила]],
[[щяло съм да съм мазнило]],
[[щели сме да сме мазнили]],
[[щял си да си мазнил]],
[[щяла си да си мазнила]],
[[щяло си да си мазнило]],
[[щели сте да сте мазнили]],
[[щял да е мазнил]],
[[щяла да е мазнила]],
[[щяло да е мазнило]],
[[щели да са мазнили]],
[[щял е да е мазнил]],
[[щяла е да е мазнила]],
[[щяло е да е мазнило]],
[[щели са да са мазнили]],
[[бих мазнил]],
[[бих мазнила]],
[[бих мазнило]],
[[бихме мазнили]],
[[би мазнил]],
[[би мазнила]],
[[би мазнило]],
[[бихте мазнили]],
[[биха мазнили]],
}}</text>
      <sha1>sibdudsa49v58n7doij4dmvfmmejzsr</sha1>
    </revision>
  </page>
  <page>
    <title>Шаблон:Словоформи/маймуня</title>
    <ns>10</ns>
    <id>450656</id>
    <revision>
      <id>482638</id>
      <timestamp>2005-05-07T21:15:03Z</timestamp>
      <contributor>
        <username>Bgbot</username>
        <id>83</id>
      </contributor>
      <comment>Борислав: Шаблон със словоформи</comment>
      <model>wikitext</model>
      <format>text/x-wiki</format>
      <text bytes="21194" xml:space="preserve">{{Шаблон:Словоформи/Глагол|
  ОСНОВНА ФОРМА = маймуня
| СЕГ.ВР., 1Л., ЕД.Ч. = май·му·ня
| СЕГ.ВР., 1Л., МН.Ч. = май·му·ним
| СЕГ.ВР., 2Л., ЕД.Ч. = май·му·ниш
| СЕГ.ВР., 2Л., МН.Ч. = май·му·ни·те
| СЕГ.ВР., 3Л., ЕД.Ч. = май·му·ни
| СЕГ.ВР., 3Л., МН.Ч. = май·му·нят
| МИН.СВ.ВР., 1Л., ЕД.Ч. = май·му·них
| МИН.СВ.ВР., 1Л., МН.Ч. = май·му·них·ме
| МИН.СВ.ВР., 2Л., ЕД.Ч. = май·му·ни
| МИН.СВ.ВР., 2Л., МН.Ч. = май·му·них·те
| МИН.СВ.ВР., 3Л., ЕД.Ч. = май·му·ни
| МИН.СВ.ВР., 3Л., МН.Ч. = май·му·ни·ха
| МИН.НЕСВ.ВР., 1Л., ЕД.Ч. = май·му·нях
| МИН.НЕСВ.ВР., 1Л., МН.Ч. = май·му·нях·ме
| МИН.НЕСВ.ВР., 2Л., ЕД.Ч. = май·му·не·ше
| МИН.НЕСВ.ВР., 2Л., МН.Ч. = май·му·нях·те
| МИН.НЕСВ.ВР., 3Л., ЕД.Ч. = май·му·не·ше
| МИН.НЕСВ.ВР., 3Л., МН.Ч. = май·му·ня·ха
| МИН.НЕОПР.ВР., 1Л., ЕД.Ч., М.Р. = маймунил съм
| МИН.НЕОПР.ВР., 1Л., ЕД.Ч., Ж.Р. = маймунила съм
| МИН.НЕОПР.ВР., 1Л., ЕД.Ч., СР.Р. = маймунило съм
| МИН.НЕОПР.ВР., 1Л., МН.Ч. = маймунили сме
| МИН.НЕОПР.ВР., 2Л., ЕД.Ч., М.Р. = маймунил си
| МИН.НЕОПР.ВР., 2Л., ЕД.Ч., Ж.Р. = маймунила си
| МИН.НЕОПР.ВР., 2Л., ЕД.Ч., СР.Р. = маймунило си
| МИН.НЕОПР.ВР., 2Л., МН.Ч. = маймунили сте
| МИН.НЕОПР.ВР., 3Л., ЕД.Ч., М.Р. = маймунил е
| МИН.НЕОПР.ВР., 3Л., ЕД.Ч., Ж.Р. = маймунила е
| МИН.НЕОПР.ВР., 3Л., ЕД.Ч., СР.Р. = маймунило е
| МИН.НЕОПР.ВР., 3Л., МН.Ч. = маймунили са
| МИН.ПРЕД.ВР., 1Л., ЕД.Ч., М.Р. = бях маймунил
| МИН.ПРЕД.ВР., 1Л., ЕД.Ч., Ж.Р. = бях маймунила
| МИН.ПРЕД.ВР., 1Л., ЕД.Ч., СР.Р. = бях маймунило
| МИН.ПРЕД.ВР., 1Л., МН.Ч. = бяхме маймунили
| МИН.ПРЕД.ВР., 2Л., ЕД.Ч., М.Р. = беше маймунил
| МИН.ПРЕД.ВР., 2Л., ЕД.Ч., Ж.Р. = беше маймунила
| МИН.ПРЕД.ВР., 2Л., ЕД.Ч., СР.Р. = беше маймунило
| МИН.ПРЕД.ВР., 2Л., МН.Ч. = бяхте маймунили
| МИН.ПРЕД.ВР., 3Л., ЕД.Ч., М.Р. = беше маймунил
| МИН.ПРЕД.ВР., 3Л., ЕД.Ч., Ж.Р. = беше маймунила
| МИН.ПРЕД.ВР., 3Л., ЕД.Ч., СР.Р. = беше маймунило
| МИН.ПРЕД.ВР., 3Л., МН.Ч. = бяха маймунили
| БЪД.ВР., 1Л., ЕД.Ч. = ще маймуня
| БЪД.ВР., 1Л., МН.Ч. = ще маймуним
| БЪД.ВР., 2Л., ЕД.Ч. = ще маймуниш
| БЪД.ВР., 2Л., МН.Ч. = ще маймуните
| БЪД.ВР., 3Л., ЕД.Ч. = ще маймуни
| БЪД.ВР., 3Л., МН.Ч. = ще маймунят
| БЪД.ПРЕД.ВР., 1Л., ЕД.Ч., М.Р. = ще съм маймунил
| БЪД.ПРЕД.ВР., 1Л., ЕД.Ч., Ж.Р. = ще съм маймунила
| БЪД.ПРЕД.ВР., 1Л., ЕД.Ч., СР.Р. = ще съм маймунило
| БЪД.ПРЕД.ВР., 1Л., МН.Ч. = ще сме маймунили
| БЪД.ПРЕД.ВР., 2Л., ЕД.Ч., М.Р. = ще си маймунил
| БЪД.ПРЕД.ВР., 2Л., ЕД.Ч., Ж.Р. = ще си маймунила
| БЪД.ПРЕД.ВР., 2Л., ЕД.Ч., СР.Р. = ще си маймунило
| БЪД.ПРЕД.ВР., 2Л., МН.Ч. = ще сте маймунили
| БЪД.ПРЕД.ВР., 3Л., ЕД.Ч., М.Р. = ще е маймунил
| БЪД.ПРЕД.ВР., 3Л., ЕД.Ч., Ж.Р. = ще е маймунила
| БЪД.ПРЕД.ВР., 3Л., ЕД.Ч., СР.Р. = ще е маймунило
| БЪД.ПРЕД.ВР., 3Л., МН.Ч. = ще са маймунили
| БЪД.ВР. В МИН., 1Л., ЕД.Ч. = щях да маймуня
| БЪД.ВР. В МИН., 1Л., МН.Ч. = щяхме да маймуним
| БЪД.ВР. В МИН., 2Л., ЕД.Ч. = щеше да маймуниш
| БЪД.ВР. В МИН., 2Л., МН.Ч. = щяхте да маймуните
| БЪД.ВР. В МИН., 3Л., ЕД.Ч. = щеше да маймуни
| БЪД.ВР. В МИН., 3Л., МН.Ч. = щяха да маймунят
| БЪД.ПРЕД.ВР. В МИН., 1Л., ЕД.Ч., М.Р. = щях да съм маймунил
| БЪД.ПРЕД.ВР. В МИН., 1Л., ЕД.Ч., Ж.Р. = щях да съм маймунила
| БЪД.ПРЕД.ВР. В МИН., 1Л., ЕД.Ч., СР.Р. = щях да съм маймунило
| БЪД.ПРЕД.ВР. В МИН., 1Л., МН.Ч. = щяхме да сме маймунили
| БЪД.ПРЕД.ВР. В МИН., 2Л., ЕД.Ч., М.Р. = щеше да си маймунил
| БЪД.ПРЕД.ВР. В МИН., 2Л., ЕД.Ч., Ж.Р. = щеше да си маймунила
| БЪД.ПРЕД.ВР. В МИН., 2Л., ЕД.Ч., СР.Р. = щеше да си маймунило
| БЪД.ПРЕД.ВР. В МИН., 2Л., МН.Ч. = щяхте да сте маймунили
| БЪД.ПРЕД.ВР. В МИН., 3Л., ЕД.Ч., М.Р. = щеше да е маймунил
| БЪД.ПРЕД.ВР. В МИН., 3Л., ЕД.Ч., Ж.Р. = щеше да е маймунила
| БЪД.ПРЕД.ВР. В МИН., 3Л., ЕД.Ч., СР.Р. = щеше да е маймунило
| БЪД.ПРЕД.ВР. В МИН., 3Л., МН.Ч. = щяха да са маймунили
| ПР.НАКЛ., СЕГ.ВР., 1Л., ЕД.Ч., М.Р. = маймунял съм
| ПР.НАКЛ., СЕГ.ВР., 1Л., ЕД.Ч., Ж.Р. = маймуняла съм
| ПР.НАКЛ., СЕГ.ВР., 1Л., ЕД.Ч., СР.Р. = маймуняло съм
| ПР.НАКЛ., СЕГ.ВР., 1Л., МН.Ч. = маймунели сме
| ПР.НАКЛ., СЕГ.ВР., 2Л., ЕД.Ч., М.Р. = маймунял си
| ПР.НАКЛ., СЕГ.ВР., 2Л., ЕД.Ч., Ж.Р. = маймуняла си
| ПР.НАКЛ., СЕГ.ВР., 2Л., ЕД.Ч., СР.Р. = маймуняло си
| ПР.НАКЛ., СЕГ.ВР., 2Л., МН.Ч. = маймунели сте
| ПР.НАКЛ., СЕГ.ВР., 3Л., ЕД.Ч., М.Р. = маймунял (е)
| ПР.НАКЛ., СЕГ.ВР., 3Л., ЕД.Ч., Ж.Р. = маймуняла (е)
| ПР.НАКЛ., СЕГ.ВР., 3Л., ЕД.Ч., СР.Р. = маймуняло (е)
| ПР.НАКЛ., СЕГ.ВР., 3Л., МН.Ч. = маймунели (са)
| ПР.НАКЛ., МИН.СВ.ВР., 1Л., ЕД.Ч., М.Р. = маймунил съм
| ПР.НАКЛ., МИН.СВ.ВР., 1Л., ЕД.Ч., Ж.Р. = маймунила съм
| ПР.НАКЛ., МИН.СВ.ВР., 1Л., ЕД.Ч., СР.Р. = маймунило съм
| ПР.НАКЛ., МИН.СВ.ВР., 1Л., МН.Ч. = маймунили сме
| ПР.НАКЛ., МИН.СВ.ВР., 2Л., ЕД.Ч., М.Р. = маймунил си
| ПР.НАКЛ., МИН.СВ.ВР., 2Л., ЕД.Ч., Ж.Р. = маймунила си
| ПР.НАКЛ., МИН.СВ.ВР., 2Л., ЕД.Ч., СР.Р. = маймунило си
| ПР.НАКЛ., МИН.СВ.ВР., 2Л., МН.Ч. = маймунили сте
| ПР.НАКЛ., МИН.СВ.ВР., 3Л., ЕД.Ч., М.Р. = маймунил (е)
| ПР.НАКЛ., МИН.СВ.ВР., 3Л., ЕД.Ч., Ж.Р. = маймунила (е)
| ПР.НАКЛ., МИН.СВ.ВР., 3Л., ЕД.Ч., СР.Р. = маймунило (е)
| ПР.НАКЛ., МИН.СВ.ВР., 3Л., МН.Ч. = маймунили (са)
| ПР.НАКЛ., МИН.НЕОПР.ВР., 1Л., ЕД.Ч., М.Р. = бил съм маймунил
| ПР.НАКЛ., МИН.НЕОПР.ВР., 1Л., ЕД.Ч., Ж.Р. = била съм маймунила
| ПР.НАКЛ., МИН.НЕОПР.ВР., 1Л., ЕД.Ч., СР.Р. = било съм маймунило
| ПР.НАКЛ., МИН.НЕОПР.ВР., 1Л., МН.Ч. = били сме маймунили
| ПР.НАКЛ., МИН.НЕОПР.ВР., 2Л., ЕД.Ч., М.Р. = бил си маймунил
| ПР.НАКЛ., МИН.НЕОПР.ВР., 2Л., ЕД.Ч., Ж.Р. = била си маймунила
| ПР.НАКЛ., МИН.НЕОПР.ВР., 2Л., ЕД.Ч., СР.Р. = било си маймунило
| ПР.НАКЛ., МИН.НЕОПР.ВР., 2Л., МН.Ч. = били сте маймунили
| ПР.НАКЛ., МИН.НЕОПР.ВР., 3Л., ЕД.Ч., М.Р. = бил (е) маймунил
| ПР.НАКЛ., МИН.НЕОПР.ВР., 3Л., ЕД.Ч., Ж.Р. = била (е) маймунила
| ПР.НАКЛ., МИН.НЕОПР.ВР., 3Л., ЕД.Ч., СР.Р. = било (е) маймунило
| ПР.НАКЛ., МИН.НЕОПР.ВР., 3Л., МН.Ч. = били (са) маймунили
| ПР.НАКЛ., БЪД.ВР., 1Л., ЕД.Ч., М.Р. = щял съм да маймуня
| ПР.НАКЛ., БЪД.ВР., 1Л., ЕД.Ч., Ж.Р. = щяла съм да маймуня
| ПР.НАКЛ., БЪД.ВР., 1Л., ЕД.Ч., СР.Р. = щяло съм да маймуня
| ПР.НАКЛ., БЪД.ВР., 1Л., МН.Ч. = щели сме да маймуним
| ПР.НАКЛ., БЪД.ВР., 2Л., ЕД.Ч., М.Р. = щял си да маймуниш
| ПР.НАКЛ., БЪД.ВР., 2Л., ЕД.Ч., Ж.Р. = щяла си да маймуниш
| ПР.НАКЛ., БЪД.ВР., 2Л., ЕД.Ч., СР.Р. = щяло си да маймуниш
| ПР.НАКЛ., БЪД.ВР., 2Л., МН.Ч. = щели сте да маймуните
| ПР.НАКЛ., БЪД.ВР., 3Л., ЕД.Ч., М.Р. = щял (е) да маймуни
| ПР.НАКЛ., БЪД.ВР., 3Л., ЕД.Ч., Ж.Р. = щяла (е) да маймуни
| ПР.НАКЛ., БЪД.ВР., 3Л., ЕД.Ч., СР.Р. = щяло (е) да маймуни
| ПР.НАКЛ., БЪД.ВР., 3Л., МН.Ч. = щели (са) да маймунят
| ПР.НАКЛ., БЪД.ПРЕД.ВР., 1Л., ЕД.Ч., М.Р. = щял съм да съм маймунил
| ПР.НАКЛ., БЪД.ПРЕД.ВР., 1Л., ЕД.Ч., Ж.Р. = щяла съм да съм маймунила
| ПР.НАКЛ., БЪД.ПРЕД.ВР., 1Л., ЕД.Ч., СР.Р. = щяло съм да съм маймунило
| ПР.НАКЛ., БЪД.ПРЕД.ВР., 1Л., МН.Ч. = щели сме да сме маймунили
| ПР.НАКЛ., БЪД.ПРЕД.ВР., 2Л., ЕД.Ч., М.Р. = щял си да си маймунил
| ПР.НАКЛ., БЪД.ПРЕД.ВР., 2Л., ЕД.Ч., Ж.Р. = щяла си да си маймунила
| ПР.НАКЛ., БЪД.ПРЕД.ВР., 2Л., ЕД.Ч., СР.Р. = щяло си да си маймунило
| ПР.НАКЛ., БЪД.ПРЕД.ВР., 2Л., МН.Ч. = щели сте да сте маймунили
| ПР.НАКЛ., БЪД.ПРЕД.ВР., 3Л., ЕД.Ч., М.Р. = щял (е) да е маймунил
| ПР.НАКЛ., БЪД.ПРЕД.ВР., 3Л., ЕД.Ч., Ж.Р. = щяла (е) да е маймунила
| ПР.НАКЛ., БЪД.ПРЕД.ВР., 3Л., ЕД.Ч., СР.Р. = щяло (е) да е маймунило
| ПР.НАКЛ., БЪД.ПРЕД.ВР., 3Л., МН.Ч. = щели (са) да са маймунили
| УСЛОВНО НАКЛОНЕНИЕ, 1Л., ЕД.Ч., М.Р. = бих маймунил
| УСЛОВНО НАКЛОНЕНИЕ, 1Л., ЕД.Ч., Ж.Р. = бих маймунила
| УСЛОВНО НАКЛОНЕНИЕ, 1Л., ЕД.Ч., СР.Р. = бих маймунило
| УСЛОВНО НАКЛОНЕНИЕ, 1Л., МН.Ч. = бихме маймунили
| УСЛОВНО НАКЛОНЕНИЕ, 2Л., ЕД.Ч., М.Р. = би маймунил
| УСЛОВНО НАКЛОНЕНИЕ, 2Л., ЕД.Ч., Ж.Р. = би маймунила
| УСЛОВНО НАКЛОНЕНИЕ, 2Л., ЕД.Ч., СР.Р. = би маймунило
| УСЛОВНО НАКЛОНЕНИЕ, 2Л., МН.Ч. = бихте маймунили
| УСЛОВНО НАКЛОНЕНИЕ, 3Л., ЕД.Ч., М.Р. = би маймунил
| УСЛОВНО НАКЛОНЕНИЕ, 3Л., ЕД.Ч., Ж.Р. = би маймунила
| УСЛОВНО НАКЛОНЕНИЕ, 3Л., ЕД.Ч., СР.Р. = би маймунило
| УСЛОВНО НАКЛОНЕНИЕ, 3Л., МН.Ч. = биха маймунили
| ПОВЕЛИТЕЛНО НАКЛОНЕНИЕ, ЕД.Ч. = май·му·ни
| ПОВЕЛИТЕЛНО НАКЛОНЕНИЕ, МН.Ч. = май·му·не·те
| МИН.СТРАД.ПРИЧ. М.Р. = май·му·нен
| МИН.СТРАД.ПРИЧ. М.Р. НЕПЪЛЕН ЧЛЕН = май·му·не·ния
| МИН.СТРАД.ПРИЧ. М.Р. ПЪЛЕН ЧЛЕН = май·му·не·ни·ят
| МИН.СТРАД.ПРИЧ. Ж.Р. = май·му·не·на
| МИН.СТРАД.ПРИЧ. Ж.Р. ЧЛЕН = май·му·не·на·та
| МИН.СТРАД.ПРИЧ. СР.Р. = май·му·не·но
| МИН.СТРАД.ПРИЧ. СР.Р. ЧЛЕН = май·му·не·но·то
| МИН.СТРАД.ПРИЧ. МН.Ч. = май·му·не·ни
| МИН.СТРАД.ПРИЧ. МН.Ч. ЧЛЕН = май·му·не·ни·те
| МИН.ДЕЯТ.СВ.ПРИЧ. М.Р. = май·му·нил
| МИН.ДЕЯТ.СВ.ПРИЧ. М.Р. НЕПЪЛЕН ЧЛЕН = май·му·ни·лия
| МИН.ДЕЯТ.СВ.ПРИЧ. М.Р. ПЪЛЕН ЧЛЕН = май·му·ни·ли·ят
| МИН.ДЕЯТ.СВ.ПРИЧ. Ж.Р. = май·му·ни·ла
| МИН.ДЕЯТ.СВ.ПРИЧ. Ж.Р. ЧЛЕН = май·му·ни·ла·та
| МИН.ДЕЯТ.СВ.ПРИЧ. СР.Р. = май·му·ни·ло
| МИН.ДЕЯТ.СВ.ПРИЧ. СР.Р. ЧЛЕН = май·му·ни·ло·то
| МИН.ДЕЯТ.СВ.ПРИЧ. МН.Ч. = май·му·ни·ли
| МИН.ДЕЯТ.СВ.ПРИЧ. МН.Ч. ЧЛЕН = май·му·ни·ли·те
| МИН.ДЕЯТ.НЕСВ.ПРИЧ. М.Р. = май·му·нял
| МИН.ДЕЯТ.НЕСВ.ПРИЧ. М.Р. НЕПЪЛЕН ЧЛЕН = май·му·ня·лия
| МИН.ДЕЯТ.НЕСВ.ПРИЧ. М.Р. ПЪЛЕН ЧЛЕН = май·му·ня·ли·ят
| МИН.ДЕЯТ.НЕСВ.ПРИЧ. Ж.Р. = май·му·ня·ла
| МИН.ДЕЯТ.НЕСВ.ПРИЧ. Ж.Р. ЧЛЕН = май·му·ня·ла·та
| МИН.ДЕЯТ.НЕСВ.ПРИЧ. СР.Р. = май·му·ня·ло
| МИН.ДЕЯТ.НЕСВ.ПРИЧ. СР.Р. ЧЛЕН = май·му·ня·ло·то
| МИН.ДЕЯТ.НЕСВ.ПРИЧ. МН.Ч. = май·му·не·ли
| МИН.ДЕЯТ.НЕСВ.ПРИЧ. МН.Ч. ЧЛЕН = май·му·не·ли·те
| СЕГ.ДЕЯТ.ПРИЧ. М.Р. = май·му·нящ
| СЕГ.ДЕЯТ.ПРИЧ. М.Р. НЕПЪЛЕН ЧЛЕН = май·му·ня·щия
| СЕГ.ДЕЯТ.ПРИЧ. М.Р. ПЪЛЕН ЧЛЕН = май·му·ня·щи·ят
| СЕГ.ДЕЯТ.ПРИЧ. Ж.Р. = май·му·ня·ща
| СЕГ.ДЕЯТ.ПРИЧ. Ж.Р. ЧЛЕН = май·му·ня·ща·та
| СЕГ.ДЕЯТ.ПРИЧ. СР.Р. = май·му·ня·що
| СЕГ.ДЕЯТ.ПРИЧ. СР.Р. ЧЛЕН = май·му·ня·що·то
| СЕГ.ДЕЯТ.ПРИЧ. МН.Ч. = май·му·ня·щи
| СЕГ.ДЕЯТ.ПРИЧ. МН.Ч. ЧЛЕН = май·му·ня·щи·те
| ДЕЕПРИЧАСТИЕ = май·му·ней·ки
| СКРИТИ ПРЕПРАТКИ = 
[[маймуня]],
[[маймуниш]],
[[маймуни]],
[[маймуним]],
[[маймуните]],
[[маймунят]],
[[маймуних]],
[[маймунихме]],
[[маймунихте]],
[[маймуниха]],
[[маймунях]],
[[маймунеше]],
[[маймуняхме]],
[[маймуняхте]],
[[маймуняха]],
[[маймунете]],
[[маймунил]],
[[маймунилия]],
[[маймунилият]],
[[маймунила]],
[[маймунилата]],
[[маймунило]],
[[маймунилото]],
[[маймунили]],
[[маймунилите]],
[[маймунял]],
[[маймунялия]],
[[маймунялият]],
[[маймуняла]],
[[маймунялата]],
[[маймуняло]],
[[маймунялото]],
[[маймунели]],
[[маймунелите]],
[[маймунен]],
[[маймунения]],
[[маймуненият]],
[[маймунена]],
[[маймунената]],
[[маймунено]],
[[маймуненото]],
[[маймунени]],
[[маймунените]],
[[маймунящ]],
[[маймунящия]],
[[маймунящият]],
[[маймуняща]],
[[маймунящата]],
[[маймунящо]],
[[маймунящото]],
[[маймунящи]],
[[маймунящите]],
[[маймунейки]],
[[маймунил съм]],
[[маймунила съм]],
[[маймунило съм]],
[[маймунили сме]],
[[маймунил си]],
[[маймунила си]],
[[маймунило си]],
[[маймунили сте]],
[[маймунил е]],
[[маймунила е]],
[[маймунило е]],
[[маймунили са]],
[[бях маймунил]],
[[бях маймунила]],
[[бях маймунило]],
[[бяхме маймунили]],
[[беше маймунил]],
[[беше маймунила]],
[[беше маймунило]],
[[бяхте маймунили]],
[[бяха маймунили]],
[[ще маймуня]],
[[ще маймуним]],
[[ще маймуниш]],
[[ще маймуните]],
[[ще маймуни]],
[[ще маймунят]],
[[ще съм маймунил]],
[[ще съм маймунила]],
[[ще съм маймунило]],
[[ще сме маймунили]],
[[ще си маймунил]],
[[ще си маймунила]],
[[ще си маймунило]],
[[ще сте маймунили]],
[[ще е маймунил]],
[[ще е маймунила]],
[[ще е маймунило]],
[[ще са маймунили]],
[[щях да маймуня]],
[[щяхме да маймуним]],
[[щеше да маймуниш]],
[[щяхте да маймуните]],
[[щеше да маймуни]],
[[щяха да маймунят]],
[[щях да съм маймунил]],
[[щях да съм маймунила]],
[[щях да съм маймунило]],
[[щяхме да сме маймунили]],
[[щеше да си маймунил]],
[[щеше да си маймунила]],
[[щеше да си маймунило]],
[[щяхте да сте маймунили]],
[[щеше да е маймунил]],
[[щеше да е маймунила]],
[[щеше да е маймунило]],
[[щяха да са маймунили]],
[[маймунял съм]],
[[маймуняла съм]],
[[маймуняло съм]],
[[маймунели сме]],
[[маймунял си]],
[[маймуняла си]],
[[маймуняло си]],
[[маймунели сте]],
[[маймунял е]],
[[маймуняла е]],
[[маймуняло е]],
[[маймунели са]],
[[бил съм маймунил]],
[[била съм маймунила]],
[[било съм маймунило]],
[[били сме маймунили]],
[[бил си маймунил]],
[[била си маймунила]],
[[било си маймунило]],
[[били сте маймунили]],
[[бил е маймунил]],
[[била е маймунила]],
[[било е маймунило]],
[[били са маймунили]],
[[щял съм да маймуня]],
[[щяла съм да маймуня]],
[[щяло съм да маймуня]],
[[щели сме да маймуним]],
[[щял си да маймуниш]],
[[щяла си да маймуниш]],
[[щяло си да маймуниш]],
[[щели сте да маймуните]],
[[щял да маймуни]],
[[щяла да маймуни]],
[[щяло да маймуни]],
[[щели да маймунят]],
[[щял е да маймуни]],
[[щяла е да маймуни]],
[[щяло е да маймуни]],
[[щели са да маймунят]],
[[щял съм да съм маймунил]],
[[щяла съм да съм маймунила]],
[[щяло съм да съм маймунило]],
[[щели сме да сме маймунили]],
[[щял си да си маймунил]],
[[щяла си да си маймунила]],
[[щяло си да си маймунило]],
[[щели сте да сте маймунили]],
[[щял да е маймунил]],
[[щяла да е маймунила]],
[[щяло да е маймунило]],
[[щели да са маймунили]],
[[щял е да е маймунил]],
[[щяла е да е маймунила]],
[[щяло е да е маймунило]],
[[щели са да са маймунили]],
[[бих маймунил]],
[[бих маймунила]],
[[бих маймунило]],
[[бихме маймунили]],
[[би маймунил]],
[[би маймунила]],
[[би маймунило]],
[[бихте маймунили]],
[[биха маймунили]],
}}</text>
      <sha1>0bgznpbu2vx8n7pn7dq0o7eqla8xec1</sha1>
    </revision>
  </page>
  <page>
    <title>Шаблон:Словоформи/майсторя</title>
    <ns>10</ns>
    <id>450667</id>
    <revision>
      <id>482649</id>
      <timestamp>2005-05-07T21:15:33Z</timestamp>
      <contributor>
        <username>Bgbot</username>
        <id>83</id>
      </contributor>
      <comment>Борислав: Шаблон със словоформи</comment>
      <model>wikitext</model>
      <format>text/x-wiki</format>
      <text bytes="21924" xml:space="preserve">{{Шаблон:Словоформи/Глагол|
  ОСНОВНА ФОРМА = майсторя
| СЕГ.ВР., 1Л., ЕД.Ч. = майс·то·ря
| СЕГ.ВР., 1Л., МН.Ч. = майс·то·рим
| СЕГ.ВР., 2Л., ЕД.Ч. = майс·то·риш
| СЕГ.ВР., 2Л., МН.Ч. = майс·то·ри·те
| СЕГ.ВР., 3Л., ЕД.Ч. = майс·то·ри
| СЕГ.ВР., 3Л., МН.Ч. = майс·то·рят
| МИН.СВ.ВР., 1Л., ЕД.Ч. = майс·то·рих
| МИН.СВ.ВР., 1Л., МН.Ч. = майс·то·рих·ме
| МИН.СВ.ВР., 2Л., ЕД.Ч. = майс·то·ри
| МИН.СВ.ВР., 2Л., МН.Ч. = майс·то·рих·те
| МИН.СВ.ВР., 3Л., ЕД.Ч. = майс·то·ри
| МИН.СВ.ВР., 3Л., МН.Ч. = майс·то·ри·ха
| МИН.НЕСВ.ВР., 1Л., ЕД.Ч. = майс·то·рях
| МИН.НЕСВ.ВР., 1Л., МН.Ч. = майс·то·рях·ме
| МИН.НЕСВ.ВР., 2Л., ЕД.Ч. = майс·то·ре·ше
| МИН.НЕСВ.ВР., 2Л., МН.Ч. = майс·то·рях·те
| МИН.НЕСВ.ВР., 3Л., ЕД.Ч. = майс·то·ре·ше
| МИН.НЕСВ.ВР., 3Л., МН.Ч. = майс·то·ря·ха
| МИН.НЕОПР.ВР., 1Л., ЕД.Ч., М.Р. = майсторил съм
| МИН.НЕОПР.ВР., 1Л., ЕД.Ч., Ж.Р. = майсторила съм
| МИН.НЕОПР.ВР., 1Л., ЕД.Ч., СР.Р. = майсторило съм
| МИН.НЕОПР.ВР., 1Л., МН.Ч. = майсторили сме
| МИН.НЕОПР.ВР., 2Л., ЕД.Ч., М.Р. = майсторил си
| МИН.НЕОПР.ВР., 2Л., ЕД.Ч., Ж.Р. = майсторила си
| МИН.НЕОПР.ВР., 2Л., ЕД.Ч., СР.Р. = майсторило си
| МИН.НЕОПР.ВР., 2Л., МН.Ч. = майсторили сте
| МИН.НЕОПР.ВР., 3Л., ЕД.Ч., М.Р. = майсторил е
| МИН.НЕОПР.ВР., 3Л., ЕД.Ч., Ж.Р. = майсторила е
| МИН.НЕОПР.ВР., 3Л., ЕД.Ч., СР.Р. = майсторило е
| МИН.НЕОПР.ВР., 3Л., МН.Ч. = майсторили са
| МИН.ПРЕД.ВР., 1Л., ЕД.Ч., М.Р. = бях майсторил
| МИН.ПРЕД.ВР., 1Л., ЕД.Ч., Ж.Р. = бях майсторила
| МИН.ПРЕД.ВР., 1Л., ЕД.Ч., СР.Р. = бях майсторило
| МИН.ПРЕД.ВР., 1Л., МН.Ч. = бяхме майсторили
| МИН.ПРЕД.ВР., 2Л., ЕД.Ч., М.Р. = беше майсторил
| МИН.ПРЕД.ВР., 2Л., ЕД.Ч., Ж.Р. = беше майсторила
| МИН.ПРЕД.ВР., 2Л., ЕД.Ч., СР.Р. = беше майсторило
| МИН.ПРЕД.ВР., 2Л., МН.Ч. = бяхте майсторили
| МИН.ПРЕД.ВР., 3Л., ЕД.Ч., М.Р. = беше майсторил
| МИН.ПРЕД.ВР., 3Л., ЕД.Ч., Ж.Р. = беше майсторила
| МИН.ПРЕД.ВР., 3Л., ЕД.Ч., СР.Р. = беше майсторило
| МИН.ПРЕД.ВР., 3Л., МН.Ч. = бяха майсторили
| БЪД.ВР., 1Л., ЕД.Ч. = ще майсторя
| БЪД.ВР., 1Л., МН.Ч. = ще майсторим
| БЪД.ВР., 2Л., ЕД.Ч. = ще майсториш
| БЪД.ВР., 2Л., МН.Ч. = ще майсторите
| БЪД.ВР., 3Л., ЕД.Ч. = ще майстори
| БЪД.ВР., 3Л., МН.Ч. = ще майсторят
| БЪД.ПРЕД.ВР., 1Л., ЕД.Ч., М.Р. = ще съм майсторил
| БЪД.ПРЕД.ВР., 1Л., ЕД.Ч., Ж.Р. = ще съм майсторила
| БЪД.ПРЕД.ВР., 1Л., ЕД.Ч., СР.Р. = ще съм майсторило
| БЪД.ПРЕД.ВР., 1Л., МН.Ч. = ще сме майсторили
| БЪД.ПРЕД.ВР., 2Л., ЕД.Ч., М.Р. = ще си майсторил
| БЪД.ПРЕД.ВР., 2Л., ЕД.Ч., Ж.Р. = ще си майсторила
| БЪД.ПРЕД.ВР., 2Л., ЕД.Ч., СР.Р. = ще си майсторило
| БЪД.ПРЕД.ВР., 2Л., МН.Ч. = ще сте майсторили
| БЪД.ПРЕД.ВР., 3Л., ЕД.Ч., М.Р. = ще е майсторил
| БЪД.ПРЕД.ВР., 3Л., ЕД.Ч., Ж.Р. = ще е майсторила
| БЪД.ПРЕД.ВР., 3Л., ЕД.Ч., СР.Р. = ще е майсторило
| БЪД.ПРЕД.ВР., 3Л., МН.Ч. = ще са майсторили
| БЪД.ВР. В МИН., 1Л., ЕД.Ч. = щях да майсторя
| БЪД.ВР. В МИН., 1Л., МН.Ч. = щяхме да майсторим
| БЪД.ВР. В МИН., 2Л., ЕД.Ч. = щеше да майсториш
| БЪД.ВР. В МИН., 2Л., МН.Ч. = щяхте да майсторите
| БЪД.ВР. В МИН., 3Л., ЕД.Ч. = щеше да майстори
| БЪД.ВР. В МИН., 3Л., МН.Ч. = щяха да майсторят
| БЪД.ПРЕД.ВР. В МИН., 1Л., ЕД.Ч., М.Р. = щях да съм майсторил
| БЪД.ПРЕД.ВР. В МИН., 1Л., ЕД.Ч., Ж.Р. = щях да съм майсторила
| БЪД.ПРЕД.ВР. В МИН., 1Л., ЕД.Ч., СР.Р. = щях да съм майсторило
| БЪД.ПРЕД.ВР. В МИН., 1Л., МН.Ч. = щяхме да сме майсторили
| БЪД.ПРЕД.ВР. В МИН., 2Л., ЕД.Ч., М.Р. = щеше да си майсторил
| БЪД.ПРЕД.ВР. В МИН., 2Л., ЕД.Ч., Ж.Р. = щеше да си майсторила
| БЪД.ПРЕД.ВР. В МИН., 2Л., ЕД.Ч., СР.Р. = щеше да си майсторило
| БЪД.ПРЕД.ВР. В МИН., 2Л., МН.Ч. = щяхте да сте майсторили
| БЪД.ПРЕД.ВР. В МИН., 3Л., ЕД.Ч., М.Р. = щеше да е майсторил
| БЪД.ПРЕД.ВР. В МИН., 3Л., ЕД.Ч., Ж.Р. = щеше да е майсторила
| БЪД.ПРЕД.ВР. В МИН., 3Л., ЕД.Ч., СР.Р. = щеше да е майсторило
| БЪД.ПРЕД.ВР. В МИН., 3Л., МН.Ч. = щяха да са майсторили
| ПР.НАКЛ., СЕГ.ВР., 1Л., ЕД.Ч., М.Р. = майсторял съм
| ПР.НАКЛ., СЕГ.ВР., 1Л., ЕД.Ч., Ж.Р. = майсторяла съм
| ПР.НАКЛ., СЕГ.ВР., 1Л., ЕД.Ч., СР.Р. = майсторяло съм
| ПР.НАКЛ., СЕГ.ВР., 1Л., МН.Ч. = майсторели сме
| ПР.НАКЛ., СЕГ.ВР., 2Л., ЕД.Ч., М.Р. = майсторял си
| ПР.НАКЛ., СЕГ.ВР., 2Л., ЕД.Ч., Ж.Р. = майсторяла си
| ПР.НАКЛ., СЕГ.ВР., 2Л., ЕД.Ч., СР.Р. = майсторяло си
| ПР.НАКЛ., СЕГ.ВР., 2Л., МН.Ч. = майсторели сте
| ПР.НАКЛ., СЕГ.ВР., 3Л., ЕД.Ч., М.Р. = майсторял (е)
| ПР.НАКЛ., СЕГ.ВР., 3Л., ЕД.Ч., Ж.Р. = майсторяла (е)
| ПР.НАКЛ., СЕГ.ВР., 3Л., ЕД.Ч., СР.Р. = майсторяло (е)
| ПР.НАКЛ., СЕГ.ВР., 3Л., МН.Ч. = майсторели (са)
| ПР.НАКЛ., МИН.СВ.ВР., 1Л., ЕД.Ч., М.Р. = майсторил съм
| ПР.НАКЛ., МИН.СВ.ВР., 1Л., ЕД.Ч., Ж.Р. = майсторила съм
| ПР.НАКЛ., МИН.СВ.ВР., 1Л., ЕД.Ч., СР.Р. = майсторило съм
| ПР.НАКЛ., МИН.СВ.ВР., 1Л., МН.Ч. = майсторили сме
| ПР.НАКЛ., МИН.СВ.ВР., 2Л., ЕД.Ч., М.Р. = майсторил си
| ПР.НАКЛ., МИН.СВ.ВР., 2Л., ЕД.Ч., Ж.Р. = майсторила си
| ПР.НАКЛ., МИН.СВ.ВР., 2Л., ЕД.Ч., СР.Р. = майсторило си
| ПР.НАКЛ., МИН.СВ.ВР., 2Л., МН.Ч. = майсторили сте
| ПР.НАКЛ., МИН.СВ.ВР., 3Л., ЕД.Ч., М.Р. = майсторил (е)
| ПР.НАКЛ., МИН.СВ.ВР., 3Л., ЕД.Ч., Ж.Р. = майсторила (е)
| ПР.НАКЛ., МИН.СВ.ВР., 3Л., ЕД.Ч., СР.Р. = майсторило (е)
| ПР.НАКЛ., МИН.СВ.ВР., 3Л., МН.Ч. = майсторили (са)
| ПР.НАКЛ., МИН.НЕОПР.ВР., 1Л., ЕД.Ч., М.Р. = бил съм майсторил
| ПР.НАКЛ., МИН.НЕОПР.ВР., 1Л., ЕД.Ч., Ж.Р. = била съм майсторила
| ПР.НАКЛ., МИН.НЕОПР.ВР., 1Л., ЕД.Ч., СР.Р. = било съм майсторило
| ПР.НАКЛ., МИН.НЕОПР.ВР., 1Л., МН.Ч. = били сме майсторили
| ПР.НАКЛ., МИН.НЕОПР.ВР., 2Л., ЕД.Ч., М.Р. = бил си майсторил
| ПР.НАКЛ., МИН.НЕОПР.ВР., 2Л., ЕД.Ч., Ж.Р. = била си майсторила
| ПР.НАКЛ., МИН.НЕОПР.ВР., 2Л., ЕД.Ч., СР.Р. = било си майсторило
| ПР.НАКЛ., МИН.НЕОПР.ВР., 2Л., МН.Ч. = били сте майсторили
| ПР.НАКЛ., МИН.НЕОПР.ВР., 3Л., ЕД.Ч., М.Р. = бил (е) майсторил
| ПР.НАКЛ., МИН.НЕОПР.ВР., 3Л., ЕД.Ч., Ж.Р. = била (е) майсторила
| ПР.НАКЛ., МИН.НЕОПР.ВР., 3Л., ЕД.Ч., СР.Р. = било (е) майсторило
| ПР.НАКЛ., МИН.НЕОПР.ВР., 3Л., МН.Ч. = били (са) майсторили
| ПР.НАКЛ., БЪД.ВР., 1Л., ЕД.Ч., М.Р. = щял съм да майсторя
| ПР.НАКЛ., БЪД.ВР., 1Л., ЕД.Ч., Ж.Р. = щяла съм да майсторя
| ПР.НАКЛ., БЪД.ВР., 1Л., ЕД.Ч., СР.Р. = щяло съм да майсторя
| ПР.НАКЛ., БЪД.ВР., 1Л., МН.Ч. = щели сме да майсторим
| ПР.НАКЛ., БЪД.ВР., 2Л., ЕД.Ч., М.Р. = щял си да майсториш
| ПР.НАКЛ., БЪД.ВР., 2Л., ЕД.Ч., Ж.Р. = щяла си да майсториш
| ПР.НАКЛ., БЪД.ВР., 2Л., ЕД.Ч., СР.Р. = щяло си да майсториш
| ПР.НАКЛ., БЪД.ВР., 2Л., МН.Ч. = щели сте да майсторите
| ПР.НАКЛ., БЪД.ВР., 3Л., ЕД.Ч., М.Р. = щял (е) да майстори
| ПР.НАКЛ., БЪД.ВР., 3Л., ЕД.Ч., Ж.Р. = щяла (е) да майстори
| ПР.НАКЛ., БЪД.ВР., 3Л., ЕД.Ч., СР.Р. = щяло (е) да майстори
| ПР.НАКЛ., БЪД.ВР., 3Л., МН.Ч. = щели (са) да майсторят
| ПР.НАКЛ., БЪД.ПРЕД.ВР., 1Л., ЕД.Ч., М.Р. = щял съм да съм майсторил
| ПР.НАКЛ., БЪД.ПРЕД.ВР., 1Л., ЕД.Ч., Ж.Р. = щяла съм да съм майсторила
| ПР.НАКЛ., БЪД.ПРЕД.ВР., 1Л., ЕД.Ч., СР.Р. = щяло съм да съм майсторило
| ПР.НАКЛ., БЪД.ПРЕД.ВР., 1Л., МН.Ч. = щели сме да сме майсторили
| ПР.НАКЛ., БЪД.ПРЕД.ВР., 2Л., ЕД.Ч., М.Р. = щял си да си майсторил
| ПР.НАКЛ., БЪД.ПРЕД.ВР., 2Л., ЕД.Ч., Ж.Р. = щяла си да си майсторила
| ПР.НАКЛ., БЪД.ПРЕД.ВР., 2Л., ЕД.Ч., СР.Р. = щяло си да си майсторило
| ПР.НАКЛ., БЪД.ПРЕД.ВР., 2Л., МН.Ч. = щели сте да сте майсторили
| ПР.НАКЛ., БЪД.ПРЕД.ВР., 3Л., ЕД.Ч., М.Р. = щял (е) да е майсторил
| ПР.НАКЛ., БЪД.ПРЕД.ВР., 3Л., ЕД.Ч., Ж.Р. = щяла (е) да е майсторила
| ПР.НАКЛ., БЪД.ПРЕД.ВР., 3Л., ЕД.Ч., СР.Р. = щяло (е) да е майсторило
| ПР.НАКЛ., БЪД.ПРЕД.ВР., 3Л., МН.Ч. = щели (са) да са майсторили
| УСЛОВНО НАКЛОНЕНИЕ, 1Л., ЕД.Ч., М.Р. = бих майсторил
| УСЛОВНО НАКЛОНЕНИЕ, 1Л., ЕД.Ч., Ж.Р. = бих майсторила
| УСЛОВНО НАКЛОНЕНИЕ, 1Л., ЕД.Ч., СР.Р. = бих майсторило
| УСЛОВНО НАКЛОНЕНИЕ, 1Л., МН.Ч. = бихме майсторили
| УСЛОВНО НАКЛОНЕНИЕ, 2Л., ЕД.Ч., М.Р. = би майсторил
| УСЛОВНО НАКЛОНЕНИЕ, 2Л., ЕД.Ч., Ж.Р. = би майсторила
| УСЛОВНО НАКЛОНЕНИЕ, 2Л., ЕД.Ч., СР.Р. = би майсторило
| УСЛОВНО НАКЛОНЕНИЕ, 2Л., МН.Ч. = бихте майсторили
| УСЛОВНО НАКЛОНЕНИЕ, 3Л., ЕД.Ч., М.Р. = би майсторил
| УСЛОВНО НАКЛОНЕНИЕ, 3Л., ЕД.Ч., Ж.Р. = би майсторила
| УСЛОВНО НАКЛОНЕНИЕ, 3Л., ЕД.Ч., СР.Р. = би майсторило
| УСЛОВНО НАКЛОНЕНИЕ, 3Л., МН.Ч. = биха майсторили
| ПОВЕЛИТЕЛНО НАКЛОНЕНИЕ, ЕД.Ч. = майс·то·ри
| ПОВЕЛИТЕЛНО НАКЛОНЕНИЕ, МН.Ч. = майс·то·ре·те
| МИН.СТРАД.ПРИЧ. М.Р. = майс·то·рен
| МИН.СТРАД.ПРИЧ. М.Р. НЕПЪЛЕН ЧЛЕН = майс·то·ре·ния
| МИН.СТРАД.ПРИЧ. М.Р. ПЪЛЕН ЧЛЕН = майс·то·ре·ни·ят
| МИН.СТРАД.ПРИЧ. Ж.Р. = майс·то·ре·на
| МИН.СТРАД.ПРИЧ. Ж.Р. ЧЛЕН = майс·то·ре·на·та
| МИН.СТРАД.ПРИЧ. СР.Р. = майс·то·ре·но
| МИН.СТРАД.ПРИЧ. СР.Р. ЧЛЕН = майс·то·ре·но·то
| МИН.СТРАД.ПРИЧ. МН.Ч. = майс·то·ре·ни
| МИН.СТРАД.ПРИЧ. МН.Ч. ЧЛЕН = майс·то·ре·ни·те
| МИН.ДЕЯТ.СВ.ПРИЧ. М.Р. = майс·то·рил
| МИН.ДЕЯТ.СВ.ПРИЧ. М.Р. НЕПЪЛЕН ЧЛЕН = майс·то·ри·лия
| МИН.ДЕЯТ.СВ.ПРИЧ. М.Р. ПЪЛЕН ЧЛЕН = майс·то·ри·ли·ят
| МИН.ДЕЯТ.СВ.ПРИЧ. Ж.Р. = майс·то·ри·ла
| МИН.ДЕЯТ.СВ.ПРИЧ. Ж.Р. ЧЛЕН = майс·то·ри·ла·та
| МИН.ДЕЯТ.СВ.ПРИЧ. СР.Р. = майс·то·ри·ло
| МИН.ДЕЯТ.СВ.ПРИЧ. СР.Р. ЧЛЕН = майс·то·ри·ло·то
| МИН.ДЕЯТ.СВ.ПРИЧ. МН.Ч. = майс·то·ри·ли
| МИН.ДЕЯТ.СВ.ПРИЧ. МН.Ч. ЧЛЕН = майс·то·ри·ли·те
| МИН.ДЕЯТ.НЕСВ.ПРИЧ. М.Р. = майс·то·рял
| МИН.ДЕЯТ.НЕСВ.ПРИЧ. М.Р. НЕПЪЛЕН ЧЛЕН = майс·то·ря·лия
| МИН.ДЕЯТ.НЕСВ.ПРИЧ. М.Р. ПЪЛЕН ЧЛЕН = майс·то·ря·ли·ят
| МИН.ДЕЯТ.НЕСВ.ПРИЧ. Ж.Р. = майс·то·ря·ла
| МИН.ДЕЯТ.НЕСВ.ПРИЧ. Ж.Р. ЧЛЕН = майс·то·ря·ла·та
| МИН.ДЕЯТ.НЕСВ.ПРИЧ. СР.Р. = майс·то·ря·ло
| МИН.ДЕЯТ.НЕСВ.ПРИЧ. СР.Р. ЧЛЕН = майс·то·ря·ло·то
| МИН.ДЕЯТ.НЕСВ.ПРИЧ. МН.Ч. = майс·то·ре·ли
| МИН.ДЕЯТ.НЕСВ.ПРИЧ. МН.Ч. ЧЛЕН = майс·то·ре·ли·те
| СЕГ.ДЕЯТ.ПРИЧ. М.Р. = майс·то·рящ
| СЕГ.ДЕЯТ.ПРИЧ. М.Р. НЕПЪЛЕН ЧЛЕН = майс·то·ря·щия
| СЕГ.ДЕЯТ.ПРИЧ. М.Р. ПЪЛЕН ЧЛЕН = майс·то·ря·щи·ят
| СЕГ.ДЕЯТ.ПРИЧ. Ж.Р. = майс·то·ря·ща
| СЕГ.ДЕЯТ.ПРИЧ. Ж.Р. ЧЛЕН = майс·то·ря·ща·та
| СЕГ.ДЕЯТ.ПРИЧ. СР.Р. = майс·то·ря·що
| СЕГ.ДЕЯТ.ПРИЧ. СР.Р. ЧЛЕН = майс·то·ря·що·то
| СЕГ.ДЕЯТ.ПРИЧ. МН.Ч. = майс·то·ря·щи
| СЕГ.ДЕЯТ.ПРИЧ. МН.Ч. ЧЛЕН = майс·то·ря·щи·те
| ДЕЕПРИЧАСТИЕ = майс·то·рей·ки
| СКРИТИ ПРЕПРАТКИ = 
[[майсторя]],
[[майсториш]],
[[майстори]],
[[майсторим]],
[[майсторите]],
[[майсторят]],
[[майсторих]],
[[майсторихме]],
[[майсторихте]],
[[майсториха]],
[[майсторях]],
[[майстореше]],
[[майсторяхме]],
[[майсторяхте]],
[[майсторяха]],
[[майсторете]],
[[майсторил]],
[[майсторилия]],
[[майсторилият]],
[[майсторила]],
[[майсторилата]],
[[майсторило]],
[[майсторилото]],
[[майсторили]],
[[майсторилите]],
[[майсторял]],
[[майсторялия]],
[[майсторялият]],
[[майсторяла]],
[[майсторялата]],
[[майсторяло]],
[[майсторялото]],
[[майсторели]],
[[майсторелите]],
[[майсторен]],
[[майсторения]],
[[майстореният]],
[[майсторена]],
[[майсторената]],
[[майсторено]],
[[майстореното]],
[[майсторени]],
[[майсторените]],
[[майсторящ]],
[[майсторящия]],
[[майсторящият]],
[[майсторяща]],
[[майсторящата]],
[[майсторящо]],
[[майсторящото]],
[[майсторящи]],
[[майсторящите]],
[[майсторейки]],
[[майсторил съм]],
[[майсторила съм]],
[[майсторило съм]],
[[майсторили сме]],
[[майсторил си]],
[[майсторила си]],
[[майсторило си]],
[[майсторили сте]],
[[майсторил е]],
[[майсторила е]],
[[майсторило е]],
[[майсторили са]],
[[бях майсторил]],
[[бях майсторила]],
[[бях майсторило]],
[[бяхме майсторили]],
[[беше майсторил]],
[[беше майсторила]],
[[беше майсторило]],
[[бяхте майсторили]],
[[бяха майсторили]],
[[ще майсторя]],
[[ще майсторим]],
[[ще майсториш]],
[[ще майсторите]],
[[ще майстори]],
[[ще майсторят]],
[[ще съм майсторил]],
[[ще съм майсторила]],
[[ще съм майсторило]],
[[ще сме майсторили]],
[[ще си майсторил]],
[[ще си майсторила]],
[[ще си майсторило]],
[[ще сте майсторили]],
[[ще е майсторил]],
[[ще е майсторила]],
[[ще е майсторило]],
[[ще са майсторили]],
[[щях да майсторя]],
[[щяхме да майсторим]],
[[щеше да майсториш]],
[[щяхте да майсторите]],
[[щеше да майстори]],
[[щяха да майсторят]],
[[щях да съм майсторил]],
[[щях да съм майсторила]],
[[щях да съм майсторило]],
[[щяхме да сме майсторили]],
[[щеше да си майсторил]],
[[щеше да си майсторила]],
[[щеше да си майсторило]],
[[щяхте да сте майсторили]],
[[щеше да е майсторил]],
[[щеше да е майсторила]],
[[щеше да е майсторило]],
[[щяха да са майсторили]],
[[майсторял съм]],
[[майсторяла съм]],
[[майсторяло съм]],
[[майсторели сме]],
[[майсторял си]],
[[майсторяла си]],
[[майсторяло си]],
[[майсторели сте]],
[[майсторял е]],
[[майсторяла е]],
[[майсторяло е]],
[[майсторели са]],
[[бил съм майсторил]],
[[била съм майсторила]],
[[било съм майсторило]],
[[били сме майсторили]],
[[бил си майсторил]],
[[била си майсторила]],
[[било си майсторило]],
[[били сте майсторили]],
[[бил е майсторил]],
[[била е майсторила]],
[[било е майсторило]],
[[били са майсторили]],
[[щял съм да майсторя]],
[[щяла съм да майсторя]],
[[щяло съм да майсторя]],
[[щели сме да майсторим]],
[[щял си да майсториш]],
[[щяла си да майсториш]],
[[щяло си да майсториш]],
[[щели сте да майсторите]],
[[щял да майстори]],
[[щяла да майстори]],
[[щяло да майстори]],
[[щели да майсторят]],
[[щял е да майстори]],
[[щяла е да майстори]],
[[щяло е да майстори]],
[[щели са да майсторят]],
[[щял съм да съм майсторил]],
[[щяла съм да съм майсторила]],
[[щяло съм да съм майсторило]],
[[щели сме да сме майсторили]],
[[щял си да си майсторил]],
[[щяла си да си майсторила]],
[[щяло си да си майсторило]],
[[щели сте да сте майсторили]],
[[щял да е майсторил]],
[[щяла да е майсторила]],
[[щяло да е майсторило]],
[[щели да са майсторили]],
[[щял е да е майсторил]],
[[щяла е да е майсторила]],
[[щяло е да е майсторило]],
[[щели са да са майсторили]],
[[бих майсторил]],
[[бих майсторила]],
[[бих майсторило]],
[[бихме майсторили]],
[[би майсторил]],
[[би майсторила]],
[[би майсторило]],
[[бихте майсторили]],
[[биха майсторили]],
}}</text>
      <sha1>92qk8d15emjq2opueeh6g9t8p8lsmcg</sha1>
    </revision>
  </page>
  <page>
    <title>Шаблон:Словоформи/майтапя</title>
    <ns>10</ns>
    <id>438416</id>
    <revision>
      <id>470398</id>
      <timestamp>2005-05-07T14:12:04Z</timestamp>
      <contributor>
        <username>Bgbot</username>
        <id>83</id>
      </contributor>
      <comment>Борислав: Шаблон със словоформи</comment>
      <model>wikitext</model>
      <format>text/x-wiki</format>
      <text bytes="21194" xml:space="preserve">{{Шаблон:Словоформи/Глагол|
  ОСНОВНА ФОРМА = майтапя
| СЕГ.ВР., 1Л., ЕД.Ч. = май·та·пя
| СЕГ.ВР., 1Л., МН.Ч. = май·та·пим
| СЕГ.ВР., 2Л., ЕД.Ч. = май·та·пиш
| СЕГ.ВР., 2Л., МН.Ч. = май·та·пи·те
| СЕГ.ВР., 3Л., ЕД.Ч. = май·та·пи
| СЕГ.ВР., 3Л., МН.Ч. = май·та·пят
| МИН.СВ.ВР., 1Л., ЕД.Ч. = май·та·пих
| МИН.СВ.ВР., 1Л., МН.Ч. = май·та·пих·ме
| МИН.СВ.ВР., 2Л., ЕД.Ч. = май·та·пи
| МИН.СВ.ВР., 2Л., МН.Ч. = май·та·пих·те
| МИН.СВ.ВР., 3Л., ЕД.Ч. = май·та·пи
| МИН.СВ.ВР., 3Л., МН.Ч. = май·та·пи·ха
| МИН.НЕСВ.ВР., 1Л., ЕД.Ч. = май·та·пех
| МИН.НЕСВ.ВР., 1Л., МН.Ч. = май·та·пех·ме
| МИН.НЕСВ.ВР., 2Л., ЕД.Ч. = май·та·пе·ше
| МИН.НЕСВ.ВР., 2Л., МН.Ч. = май·та·пех·те
| МИН.НЕСВ.ВР., 3Л., ЕД.Ч. = май·та·пе·ше
| МИН.НЕСВ.ВР., 3Л., МН.Ч. = май·та·пе·ха
| МИН.НЕОПР.ВР., 1Л., ЕД.Ч., М.Р. = майтапил съм
| МИН.НЕОПР.ВР., 1Л., ЕД.Ч., Ж.Р. = майтапила съм
| МИН.НЕОПР.ВР., 1Л., ЕД.Ч., СР.Р. = майтапило съм
| МИН.НЕОПР.ВР., 1Л., МН.Ч. = майтапили сме
| МИН.НЕОПР.ВР., 2Л., ЕД.Ч., М.Р. = майтапил си
| МИН.НЕОПР.ВР., 2Л., ЕД.Ч., Ж.Р. = майтапила си
| МИН.НЕОПР.ВР., 2Л., ЕД.Ч., СР.Р. = майтапило си
| МИН.НЕОПР.ВР., 2Л., МН.Ч. = майтапили сте
| МИН.НЕОПР.ВР., 3Л., ЕД.Ч., М.Р. = майтапил е
| МИН.НЕОПР.ВР., 3Л., ЕД.Ч., Ж.Р. = майтапила е
| МИН.НЕОПР.ВР., 3Л., ЕД.Ч., СР.Р. = майтапило е
| МИН.НЕОПР.ВР., 3Л., МН.Ч. = майтапили са
| МИН.ПРЕД.ВР., 1Л., ЕД.Ч., М.Р. = бях майтапил
| МИН.ПРЕД.ВР., 1Л., ЕД.Ч., Ж.Р. = бях майтапила
| МИН.ПРЕД.ВР., 1Л., ЕД.Ч., СР.Р. = бях майтапило
| МИН.ПРЕД.ВР., 1Л., МН.Ч. = бяхме майтапили
| МИН.ПРЕД.ВР., 2Л., ЕД.Ч., М.Р. = беше майтапил
| МИН.ПРЕД.ВР., 2Л., ЕД.Ч., Ж.Р. = беше майтапила
| МИН.ПРЕД.ВР., 2Л., ЕД.Ч., СР.Р. = беше майтапило
| МИН.ПРЕД.ВР., 2Л., МН.Ч. = бяхте майтапили
| МИН.ПРЕД.ВР., 3Л., ЕД.Ч., М.Р. = беше майтапил
| МИН.ПРЕД.ВР., 3Л., ЕД.Ч., Ж.Р. = беше майтапила
| МИН.ПРЕД.ВР., 3Л., ЕД.Ч., СР.Р. = беше майтапило
| МИН.ПРЕД.ВР., 3Л., МН.Ч. = бяха майтапили
| БЪД.ВР., 1Л., ЕД.Ч. = ще майтапя
| БЪД.ВР., 1Л., МН.Ч. = ще майтапим
| БЪД.ВР., 2Л., ЕД.Ч. = ще майтапиш
| БЪД.ВР., 2Л., МН.Ч. = ще майтапите
| БЪД.ВР., 3Л., ЕД.Ч. = ще майтапи
| БЪД.ВР., 3Л., МН.Ч. = ще майтапят
| БЪД.ПРЕД.ВР., 1Л., ЕД.Ч., М.Р. = ще съм майтапил
| БЪД.ПРЕД.ВР., 1Л., ЕД.Ч., Ж.Р. = ще съм майтапила
| БЪД.ПРЕД.ВР., 1Л., ЕД.Ч., СР.Р. = ще съм майтапило
| БЪД.ПРЕД.ВР., 1Л., МН.Ч. = ще сме майтапили
| БЪД.ПРЕД.ВР., 2Л., ЕД.Ч., М.Р. = ще си майтапил
| БЪД.ПРЕД.ВР., 2Л., ЕД.Ч., Ж.Р. = ще си майтапила
| БЪД.ПРЕД.ВР., 2Л., ЕД.Ч., СР.Р. = ще си майтапило
| БЪД.ПРЕД.ВР., 2Л., МН.Ч. = ще сте майтапили
| БЪД.ПРЕД.ВР., 3Л., ЕД.Ч., М.Р. = ще е майтапил
| БЪД.ПРЕД.ВР., 3Л., ЕД.Ч., Ж.Р. = ще е майтапила
| БЪД.ПРЕД.ВР., 3Л., ЕД.Ч., СР.Р. = ще е майтапило
| БЪД.ПРЕД.ВР., 3Л., МН.Ч. = ще са майтапили
| БЪД.ВР. В МИН., 1Л., ЕД.Ч. = щях да майтапя
| БЪД.ВР. В МИН., 1Л., МН.Ч. = щяхме да майтапим
| БЪД.ВР. В МИН., 2Л., ЕД.Ч. = щеше да майтапиш
| БЪД.ВР. В МИН., 2Л., МН.Ч. = щяхте да майтапите
| БЪД.ВР. В МИН., 3Л., ЕД.Ч. = щеше да майтапи
| БЪД.ВР. В МИН., 3Л., МН.Ч. = щяха да майтапят
| БЪД.ПРЕД.ВР. В МИН., 1Л., ЕД.Ч., М.Р. = щях да съм майтапил
| БЪД.ПРЕД.ВР. В МИН., 1Л., ЕД.Ч., Ж.Р. = щях да съм майтапила
| БЪД.ПРЕД.ВР. В МИН., 1Л., ЕД.Ч., СР.Р. = щях да съм майтапило
| БЪД.ПРЕД.ВР. В МИН., 1Л., МН.Ч. = щяхме да сме майтапили
| БЪД.ПРЕД.ВР. В МИН., 2Л., ЕД.Ч., М.Р. = щеше да си майтапил
| БЪД.ПРЕД.ВР. В МИН., 2Л., ЕД.Ч., Ж.Р. = щеше да си майтапила
| БЪД.ПРЕД.ВР. В МИН., 2Л., ЕД.Ч., СР.Р. = щеше да си майтапило
| БЪД.ПРЕД.ВР. В МИН., 2Л., МН.Ч. = щяхте да сте майтапили
| БЪД.ПРЕД.ВР. В МИН., 3Л., ЕД.Ч., М.Р. = щеше да е майтапил
| БЪД.ПРЕД.ВР. В МИН., 3Л., ЕД.Ч., Ж.Р. = щеше да е майтапила
| БЪД.ПРЕД.ВР. В МИН., 3Л., ЕД.Ч., СР.Р. = щеше да е майтапило
| БЪД.ПРЕД.ВР. В МИН., 3Л., МН.Ч. = щяха да са майтапили
| ПР.НАКЛ., СЕГ.ВР., 1Л., ЕД.Ч., М.Р. = майтапел съм
| ПР.НАКЛ., СЕГ.ВР., 1Л., ЕД.Ч., Ж.Р. = майтапела съм
| ПР.НАКЛ., СЕГ.ВР., 1Л., ЕД.Ч., СР.Р. = майтапело съм
| ПР.НАКЛ., СЕГ.ВР., 1Л., МН.Ч. = майтапели сме
| ПР.НАКЛ., СЕГ.ВР., 2Л., ЕД.Ч., М.Р. = майтапел си
| ПР.НАКЛ., СЕГ.ВР., 2Л., ЕД.Ч., Ж.Р. = майтапела си
| ПР.НАКЛ., СЕГ.ВР., 2Л., ЕД.Ч., СР.Р. = майтапело си
| ПР.НАКЛ., СЕГ.ВР., 2Л., МН.Ч. = майтапели сте
| ПР.НАКЛ., СЕГ.ВР., 3Л., ЕД.Ч., М.Р. = майтапел (е)
| ПР.НАКЛ., СЕГ.ВР., 3Л., ЕД.Ч., Ж.Р. = майтапела (е)
| ПР.НАКЛ., СЕГ.ВР., 3Л., ЕД.Ч., СР.Р. = майтапело (е)
| ПР.НАКЛ., СЕГ.ВР., 3Л., МН.Ч. = майтапели (са)
| ПР.НАКЛ., МИН.СВ.ВР., 1Л., ЕД.Ч., М.Р. = майтапил съм
| ПР.НАКЛ., МИН.СВ.ВР., 1Л., ЕД.Ч., Ж.Р. = майтапила съм
| ПР.НАКЛ., МИН.СВ.ВР., 1Л., ЕД.Ч., СР.Р. = майтапило съм
| ПР.НАКЛ., МИН.СВ.ВР., 1Л., МН.Ч. = майтапили сме
| ПР.НАКЛ., МИН.СВ.ВР., 2Л., ЕД.Ч., М.Р. = майтапил си
| ПР.НАКЛ., МИН.СВ.ВР., 2Л., ЕД.Ч., Ж.Р. = майтапила си
| ПР.НАКЛ., МИН.СВ.ВР., 2Л., ЕД.Ч., СР.Р. = майтапило си
| ПР.НАКЛ., МИН.СВ.ВР., 2Л., МН.Ч. = майтапили сте
| ПР.НАКЛ., МИН.СВ.ВР., 3Л., ЕД.Ч., М.Р. = майтапил (е)
| ПР.НАКЛ., МИН.СВ.ВР., 3Л., ЕД.Ч., Ж.Р. = майтапила (е)
| ПР.НАКЛ., МИН.СВ.ВР., 3Л., ЕД.Ч., СР.Р. = майтапило (е)
| ПР.НАКЛ., МИН.СВ.ВР., 3Л., МН.Ч. = майтапили (са)
| ПР.НАКЛ., МИН.НЕОПР.ВР., 1Л., ЕД.Ч., М.Р. = бил съм майтапил
| ПР.НАКЛ., МИН.НЕОПР.ВР., 1Л., ЕД.Ч., Ж.Р. = била съм майтапила
| ПР.НАКЛ., МИН.НЕОПР.ВР., 1Л., ЕД.Ч., СР.Р. = било съм майтапило
| ПР.НАКЛ., МИН.НЕОПР.ВР., 1Л., МН.Ч. = били сме майтапили
| ПР.НАКЛ., МИН.НЕОПР.ВР., 2Л., ЕД.Ч., М.Р. = бил си майтапил
| ПР.НАКЛ., МИН.НЕОПР.ВР., 2Л., ЕД.Ч., Ж.Р. = била си майтапила
| ПР.НАКЛ., МИН.НЕОПР.ВР., 2Л., ЕД.Ч., СР.Р. = било си майтапило
| ПР.НАКЛ., МИН.НЕОПР.ВР., 2Л., МН.Ч. = били сте майтапили
| ПР.НАКЛ., МИН.НЕОПР.ВР., 3Л., ЕД.Ч., М.Р. = бил (е) майтапил
| ПР.НАКЛ., МИН.НЕОПР.ВР., 3Л., ЕД.Ч., Ж.Р. = била (е) майтапила
| ПР.НАКЛ., МИН.НЕОПР.ВР., 3Л., ЕД.Ч., СР.Р. = било (е) майтапило
| ПР.НАКЛ., МИН.НЕОПР.ВР., 3Л., МН.Ч. = били (са) майтапили
| ПР.НАКЛ., БЪД.ВР., 1Л., ЕД.Ч., М.Р. = щял съм да майтапя
| ПР.НАКЛ., БЪД.ВР., 1Л., ЕД.Ч., Ж.Р. = щяла съм да майтапя
| ПР.НАКЛ., БЪД.ВР., 1Л., ЕД.Ч., СР.Р. = щяло съм да майтапя
| ПР.НАКЛ., БЪД.ВР., 1Л., МН.Ч. = щели сме да майтапим
| ПР.НАКЛ., БЪД.ВР., 2Л., ЕД.Ч., М.Р. = щял си да майтапиш
| ПР.НАКЛ., БЪД.ВР., 2Л., ЕД.Ч., Ж.Р. = щяла си да майтапиш
| ПР.НАКЛ., БЪД.ВР., 2Л., ЕД.Ч., СР.Р. = щяло си да майтапиш
| ПР.НАКЛ., БЪД.ВР., 2Л., МН.Ч. = щели сте да майтапите
| ПР.НАКЛ., БЪД.ВР., 3Л., ЕД.Ч., М.Р. = щял (е) да майтапи
| ПР.НАКЛ., БЪД.ВР., 3Л., ЕД.Ч., Ж.Р. = щяла (е) да майтапи
| ПР.НАКЛ., БЪД.ВР., 3Л., ЕД.Ч., СР.Р. = щяло (е) да майтапи
| ПР.НАКЛ., БЪД.ВР., 3Л., МН.Ч. = щели (са) да майтапят
| ПР.НАКЛ., БЪД.ПРЕД.ВР., 1Л., ЕД.Ч., М.Р. = щял съм да съм майтапил
| ПР.НАКЛ., БЪД.ПРЕД.ВР., 1Л., ЕД.Ч., Ж.Р. = щяла съм да съм майтапила
| ПР.НАКЛ., БЪД.ПРЕД.ВР., 1Л., ЕД.Ч., СР.Р. = щяло съм да съм майтапило
| ПР.НАКЛ., БЪД.ПРЕД.ВР., 1Л., МН.Ч. = щели сме да сме майтапили
| ПР.НАКЛ., БЪД.ПРЕД.ВР., 2Л., ЕД.Ч., М.Р. = щял си да си майтапил
| ПР.НАКЛ., БЪД.ПРЕД.ВР., 2Л., ЕД.Ч., Ж.Р. = щяла си да си майтапила
| ПР.НАКЛ., БЪД.ПРЕД.ВР., 2Л., ЕД.Ч., СР.Р. = щяло си да си майтапило
| ПР.НАКЛ., БЪД.ПРЕД.ВР., 2Л., МН.Ч. = щели сте да сте майтапили
| ПР.НАКЛ., БЪД.ПРЕД.ВР., 3Л., ЕД.Ч., М.Р. = щял (е) да е майтапил
| ПР.НАКЛ., БЪД.ПРЕД.ВР., 3Л., ЕД.Ч., Ж.Р. = щяла (е) да е майтапила
| ПР.НАКЛ., БЪД.ПРЕД.ВР., 3Л., ЕД.Ч., СР.Р. = щяло (е) да е майтапило
| ПР.НАКЛ., БЪД.ПРЕД.ВР., 3Л., МН.Ч. = щели (са) да са майтапили
| УСЛОВНО НАКЛОНЕНИЕ, 1Л., ЕД.Ч., М.Р. = бих майтапил
| УСЛОВНО НАКЛОНЕНИЕ, 1Л., ЕД.Ч., Ж.Р. = бих майтапила
| УСЛОВНО НАКЛОНЕНИЕ, 1Л., ЕД.Ч., СР.Р. = бих майтапило
| УСЛОВНО НАКЛОНЕНИЕ, 1Л., МН.Ч. = бихме майтапили
| УСЛОВНО НАКЛОНЕНИЕ, 2Л., ЕД.Ч., М.Р. = би майтапил
| УСЛОВНО НАКЛОНЕНИЕ, 2Л., ЕД.Ч., Ж.Р. = би майтапила
| УСЛОВНО НАКЛОНЕНИЕ, 2Л., ЕД.Ч., СР.Р. = би майтапило
| УСЛОВНО НАКЛОНЕНИЕ, 2Л., МН.Ч. = бихте майтапили
| УСЛОВНО НАКЛОНЕНИЕ, 3Л., ЕД.Ч., М.Р. = би майтапил
| УСЛОВНО НАКЛОНЕНИЕ, 3Л., ЕД.Ч., Ж.Р. = би майтапила
| УСЛОВНО НАКЛОНЕНИЕ, 3Л., ЕД.Ч., СР.Р. = би майтапило
| УСЛОВНО НАКЛОНЕНИЕ, 3Л., МН.Ч. = биха майтапили
| ПОВЕЛИТЕЛНО НАКЛОНЕНИЕ, ЕД.Ч. = май·та·пи
| ПОВЕЛИТЕЛНО НАКЛОНЕНИЕ, МН.Ч. = май·та·пе·те
| МИН.СТРАД.ПРИЧ. М.Р. = май·та·пен
| МИН.СТРАД.ПРИЧ. М.Р. НЕПЪЛЕН ЧЛЕН = май·та·пе·ния
| МИН.СТРАД.ПРИЧ. М.Р. ПЪЛЕН ЧЛЕН = май·та·пе·ни·ят
| МИН.СТРАД.ПРИЧ. Ж.Р. = май·та·пе·на
| МИН.СТРАД.ПРИЧ. Ж.Р. ЧЛЕН = май·та·пе·на·та
| МИН.СТРАД.ПРИЧ. СР.Р. = май·та·пе·но
| МИН.СТРАД.ПРИЧ. СР.Р. ЧЛЕН = май·та·пе·но·то
| МИН.СТРАД.ПРИЧ. МН.Ч. = май·та·пе·ни
| МИН.СТРАД.ПРИЧ. МН.Ч. ЧЛЕН = май·та·пе·ни·те
| МИН.ДЕЯТ.СВ.ПРИЧ. М.Р. = май·та·пил
| МИН.ДЕЯТ.СВ.ПРИЧ. М.Р. НЕПЪЛЕН ЧЛЕН = май·та·пи·лия
| МИН.ДЕЯТ.СВ.ПРИЧ. М.Р. ПЪЛЕН ЧЛЕН = май·та·пи·ли·ят
| МИН.ДЕЯТ.СВ.ПРИЧ. Ж.Р. = май·та·пи·ла
| МИН.ДЕЯТ.СВ.ПРИЧ. Ж.Р. ЧЛЕН = май·та·пи·ла·та
| МИН.ДЕЯТ.СВ.ПРИЧ. СР.Р. = май·та·пи·ло
| МИН.ДЕЯТ.СВ.ПРИЧ. СР.Р. ЧЛЕН = май·та·пи·ло·то
| МИН.ДЕЯТ.СВ.ПРИЧ. МН.Ч. = май·та·пи·ли
| МИН.ДЕЯТ.СВ.ПРИЧ. МН.Ч. ЧЛЕН = май·та·пи·ли·те
| МИН.ДЕЯТ.НЕСВ.ПРИЧ. М.Р. = май·та·пел
| МИН.ДЕЯТ.НЕСВ.ПРИЧ. М.Р. НЕПЪЛЕН ЧЛЕН = май·та·пе·лия
| МИН.ДЕЯТ.НЕСВ.ПРИЧ. М.Р. ПЪЛЕН ЧЛЕН = май·та·пе·ли·ят
| МИН.ДЕЯТ.НЕСВ.ПРИЧ. Ж.Р. = май·та·пе·ла
| МИН.ДЕЯТ.НЕСВ.ПРИЧ. Ж.Р. ЧЛЕН = май·та·пе·ла·та
| МИН.ДЕЯТ.НЕСВ.ПРИЧ. СР.Р. = май·та·пе·ло
| МИН.ДЕЯТ.НЕСВ.ПРИЧ. СР.Р. ЧЛЕН = май·та·пе·ло·то
| МИН.ДЕЯТ.НЕСВ.ПРИЧ. МН.Ч. = май·та·пе·ли
| МИН.ДЕЯТ.НЕСВ.ПРИЧ. МН.Ч. ЧЛЕН = май·та·пе·ли·те
| СЕГ.ДЕЯТ.ПРИЧ. М.Р. = май·та·пещ
| СЕГ.ДЕЯТ.ПРИЧ. М.Р. НЕПЪЛЕН ЧЛЕН = май·та·пе·щия
| СЕГ.ДЕЯТ.ПРИЧ. М.Р. ПЪЛЕН ЧЛЕН = май·та·пе·щи·ят
| СЕГ.ДЕЯТ.ПРИЧ. Ж.Р. = май·та·пе·ща
| СЕГ.ДЕЯТ.ПРИЧ. Ж.Р. ЧЛЕН = май·та·пе·ща·та
| СЕГ.ДЕЯТ.ПРИЧ. СР.Р. = май·та·пе·що
| СЕГ.ДЕЯТ.ПРИЧ. СР.Р. ЧЛЕН = май·та·пе·що·то
| СЕГ.ДЕЯТ.ПРИЧ. МН.Ч. = май·та·пе·щи
| СЕГ.ДЕЯТ.ПРИЧ. МН.Ч. ЧЛЕН = май·та·пе·щи·те
| ДЕЕПРИЧАСТИЕ = май·та·пей·ки
| СКРИТИ ПРЕПРАТКИ = 
[[майтапя]],
[[майтапиш]],
[[майтапи]],
[[майтапим]],
[[майтапите]],
[[майтапят]],
[[майтапих]],
[[майтапихме]],
[[майтапихте]],
[[майтапиха]],
[[майтапех]],
[[майтапеше]],
[[майтапехме]],
[[майтапехте]],
[[майтапеха]],
[[майтапете]],
[[майтапил]],
[[майтапилия]],
[[майтапилият]],
[[майтапила]],
[[майтапилата]],
[[майтапило]],
[[майтапилото]],
[[майтапили]],
[[майтапилите]],
[[майтапел]],
[[майтапелия]],
[[майтапелият]],
[[майтапела]],
[[майтапелата]],
[[майтапело]],
[[майтапелото]],
[[майтапели]],
[[майтапелите]],
[[майтапен]],
[[майтапения]],
[[майтапеният]],
[[майтапена]],
[[майтапената]],
[[майтапено]],
[[майтапеното]],
[[майтапени]],
[[майтапените]],
[[майтапещ]],
[[майтапещия]],
[[майтапещият]],
[[майтапеща]],
[[майтапещата]],
[[майтапещо]],
[[майтапещото]],
[[майтапещи]],
[[майтапещите]],
[[майтапейки]],
[[майтапил съм]],
[[майтапила съм]],
[[майтапило съм]],
[[майтапили сме]],
[[майтапил си]],
[[майтапила си]],
[[майтапило си]],
[[майтапили сте]],
[[майтапил е]],
[[майтапила е]],
[[майтапило е]],
[[майтапили са]],
[[бях майтапил]],
[[бях майтапила]],
[[бях майтапило]],
[[бяхме майтапили]],
[[беше майтапил]],
[[беше майтапила]],
[[беше майтапило]],
[[бяхте майтапили]],
[[бяха майтапили]],
[[ще майтапя]],
[[ще майтапим]],
[[ще майтапиш]],
[[ще майтапите]],
[[ще майтапи]],
[[ще майтапят]],
[[ще съм майтапил]],
[[ще съм майтапила]],
[[ще съм майтапило]],
[[ще сме майтапили]],
[[ще си майтапил]],
[[ще си майтапила]],
[[ще си майтапило]],
[[ще сте майтапили]],
[[ще е майтапил]],
[[ще е майтапила]],
[[ще е майтапило]],
[[ще са майтапили]],
[[щях да майтапя]],
[[щяхме да майтапим]],
[[щеше да майтапиш]],
[[щяхте да майтапите]],
[[щеше да майтапи]],
[[щяха да майтапят]],
[[щях да съм майтапил]],
[[щях да съм майтапила]],
[[щях да съм майтапило]],
[[щяхме да сме майтапили]],
[[щеше да си майтапил]],
[[щеше да си майтапила]],
[[щеше да си майтапило]],
[[щяхте да сте майтапили]],
[[щеше да е майтапил]],
[[щеше да е майтапила]],
[[щеше да е майтапило]],
[[щяха да са майтапили]],
[[майтапел съм]],
[[майтапела съм]],
[[майтапело съм]],
[[майтапели сме]],
[[майтапел си]],
[[майтапела си]],
[[майтапело си]],
[[майтапели сте]],
[[майтапел е]],
[[майтапела е]],
[[майтапело е]],
[[майтапели са]],
[[бил съм майтапил]],
[[била съм майтапила]],
[[било съм майтапило]],
[[били сме майтапили]],
[[бил си майтапил]],
[[била си майтапила]],
[[било си майтапило]],
[[били сте майтапили]],
[[бил е майтапил]],
[[била е майтапила]],
[[било е майтапило]],
[[били са майтапили]],
[[щял съм да майтапя]],
[[щяла съм да майтапя]],
[[щяло съм да майтапя]],
[[щели сме да майтапим]],
[[щял си да майтапиш]],
[[щяла си да майтапиш]],
[[щяло си да майтапиш]],
[[щели сте да майтапите]],
[[щял да майтапи]],
[[щяла да майтапи]],
[[щяло да майтапи]],
[[щели да майтапят]],
[[щял е да майтапи]],
[[щяла е да майтапи]],
[[щяло е да майтапи]],
[[щели са да майтапят]],
[[щял съм да съм майтапил]],
[[щяла съм да съм майтапила]],
[[щяло съм да съм майтапило]],
[[щели сме да сме майтапили]],
[[щял си да си майтапил]],
[[щяла си да си майтапила]],
[[щяло си да си майтапило]],
[[щели сте да сте майтапили]],
[[щял да е майтапил]],
[[щяла да е майтапила]],
[[щяло да е майтапило]],
[[щели да са майтапили]],
[[щял е да е майтапил]],
[[щяла е да е майтапила]],
[[щяло е да е майтапило]],
[[щели са да са майтапили]],
[[бих майтапил]],
[[бих майтапила]],
[[бих майтапило]],
[[бихме майтапили]],
[[би майтапил]],
[[би майтапила]],
[[би майтапило]],
[[бихте майтапили]],
[[биха майтапили]],
}}</text>
      <sha1>m3u02ae9dq9duxz736eja96ixp930eq</sha1>
    </revision>
  </page>
  <page>
    <title>Шаблон:Словоформи/максимизирам</title>
    <ns>10</ns>
    <id>517885</id>
    <revision>
      <id>549865</id>
      <timestamp>2005-05-11T05:01:28Z</timestamp>
      <contributor>
        <username>Bgbot</username>
        <id>83</id>
      </contributor>
      <comment>Борислав: Шаблон със словоформи</comment>
      <model>wikitext</model>
      <format>text/x-wiki</format>
      <text bytes="23546" xml:space="preserve">{{Шаблон:Словоформи/Глагол|
  ОСНОВНА ФОРМА = максимизирам
| СЕГ.ВР., 1Л., ЕД.Ч. = мак·си·ми·зи·рам
| СЕГ.ВР., 1Л., МН.Ч. = мак·си·ми·зи·ра·ме
| СЕГ.ВР., 2Л., ЕД.Ч. = мак·си·ми·зи·раш
| СЕГ.ВР., 2Л., МН.Ч. = мак·си·ми·зи·ра·те
| СЕГ.ВР., 3Л., ЕД.Ч. = мак·си·ми·зи·ра
| СЕГ.ВР., 3Л., МН.Ч. = мак·си·ми·зи·рат
| МИН.СВ.ВР., 1Л., ЕД.Ч. = мак·си·ми·зи·рах
| МИН.СВ.ВР., 1Л., МН.Ч. = мак·си·ми·зи·рах·ме
| МИН.СВ.ВР., 2Л., ЕД.Ч. = мак·си·ми·зи·ра
| МИН.СВ.ВР., 2Л., МН.Ч. = мак·си·ми·зи·рах·те
| МИН.СВ.ВР., 3Л., ЕД.Ч. = мак·си·ми·зи·ра
| МИН.СВ.ВР., 3Л., МН.Ч. = мак·си·ми·зи·ра·ха
| МИН.НЕСВ.ВР., 1Л., ЕД.Ч. = мак·си·ми·зи·рах
| МИН.НЕСВ.ВР., 1Л., МН.Ч. = мак·си·ми·зи·рах·ме
| МИН.НЕСВ.ВР., 2Л., ЕД.Ч. = мак·си·ми·зи·ра·ше
| МИН.НЕСВ.ВР., 2Л., МН.Ч. = мак·си·ми·зи·рах·те
| МИН.НЕСВ.ВР., 3Л., ЕД.Ч. = мак·си·ми·зи·ра·ше
| МИН.НЕСВ.ВР., 3Л., МН.Ч. = мак·си·ми·зи·ра·ха
| МИН.НЕОПР.ВР., 1Л., ЕД.Ч., М.Р. = максимизирал съм
| МИН.НЕОПР.ВР., 1Л., ЕД.Ч., Ж.Р. = максимизирала съм
| МИН.НЕОПР.ВР., 1Л., ЕД.Ч., СР.Р. = максимизирало съм
| МИН.НЕОПР.ВР., 1Л., МН.Ч. = максимизирали сме
| МИН.НЕОПР.ВР., 2Л., ЕД.Ч., М.Р. = максимизирал си
| МИН.НЕОПР.ВР., 2Л., ЕД.Ч., Ж.Р. = максимизирала си
| МИН.НЕОПР.ВР., 2Л., ЕД.Ч., СР.Р. = максимизирало си
| МИН.НЕОПР.ВР., 2Л., МН.Ч. = максимизирали сте
| МИН.НЕОПР.ВР., 3Л., ЕД.Ч., М.Р. = максимизирал е
| МИН.НЕОПР.ВР., 3Л., ЕД.Ч., Ж.Р. = максимизирала е
| МИН.НЕОПР.ВР., 3Л., ЕД.Ч., СР.Р. = максимизирало е
| МИН.НЕОПР.ВР., 3Л., МН.Ч. = максимизирали са
| МИН.ПРЕД.ВР., 1Л., ЕД.Ч., М.Р. = бях максимизирал
| МИН.ПРЕД.ВР., 1Л., ЕД.Ч., Ж.Р. = бях максимизирала
| МИН.ПРЕД.ВР., 1Л., ЕД.Ч., СР.Р. = бях максимизирало
| МИН.ПРЕД.ВР., 1Л., МН.Ч. = бяхме максимизирали
| МИН.ПРЕД.ВР., 2Л., ЕД.Ч., М.Р. = беше максимизирал
| МИН.ПРЕД.ВР., 2Л., ЕД.Ч., Ж.Р. = беше максимизирала
| МИН.ПРЕД.ВР., 2Л., ЕД.Ч., СР.Р. = беше максимизирало
| МИН.ПРЕД.ВР., 2Л., МН.Ч. = бяхте максимизирали
| МИН.ПРЕД.ВР., 3Л., ЕД.Ч., М.Р. = беше максимизирал
| МИН.ПРЕД.ВР., 3Л., ЕД.Ч., Ж.Р. = беше максимизирала
| МИН.ПРЕД.ВР., 3Л., ЕД.Ч., СР.Р. = беше максимизирало
| МИН.ПРЕД.ВР., 3Л., МН.Ч. = бяха максимизирали
| БЪД.ВР., 1Л., ЕД.Ч. = ще максимизирам
| БЪД.ВР., 1Л., МН.Ч. = ще максимизираме
| БЪД.ВР., 2Л., ЕД.Ч. = ще максимизираш
| БЪД.ВР., 2Л., МН.Ч. = ще максимизирате
| БЪД.ВР., 3Л., ЕД.Ч. = ще максимизира
| БЪД.ВР., 3Л., МН.Ч. = ще максимизират
| БЪД.ПРЕД.ВР., 1Л., ЕД.Ч., М.Р. = ще съм максимизирал
| БЪД.ПРЕД.ВР., 1Л., ЕД.Ч., Ж.Р. = ще съм максимизирала
| БЪД.ПРЕД.ВР., 1Л., ЕД.Ч., СР.Р. = ще съм максимизирало
| БЪД.ПРЕД.ВР., 1Л., МН.Ч. = ще сме максимизирали
| БЪД.ПРЕД.ВР., 2Л., ЕД.Ч., М.Р. = ще си максимизирал
| БЪД.ПРЕД.ВР., 2Л., ЕД.Ч., Ж.Р. = ще си максимизирала
| БЪД.ПРЕД.ВР., 2Л., ЕД.Ч., СР.Р. = ще си максимизирало
| БЪД.ПРЕД.ВР., 2Л., МН.Ч. = ще сте максимизирали
| БЪД.ПРЕД.ВР., 3Л., ЕД.Ч., М.Р. = ще е максимизирал
| БЪД.ПРЕД.ВР., 3Л., ЕД.Ч., Ж.Р. = ще е максимизирала
| БЪД.ПРЕД.ВР., 3Л., ЕД.Ч., СР.Р. = ще е максимизирало
| БЪД.ПРЕД.ВР., 3Л., МН.Ч. = ще са максимизирали
| БЪД.ВР. В МИН., 1Л., ЕД.Ч. = щях да максимизирам
| БЪД.ВР. В МИН., 1Л., МН.Ч. = щяхме да максимизираме
| БЪД.ВР. В МИН., 2Л., ЕД.Ч. = щеше да максимизираш
| БЪД.ВР. В МИН., 2Л., МН.Ч. = щяхте да максимизирате
| БЪД.ВР. В МИН., 3Л., ЕД.Ч. = щеше да максимизира
| БЪД.ВР. В МИН., 3Л., МН.Ч. = щяха да максимизират
| БЪД.ПРЕД.ВР. В МИН., 1Л., ЕД.Ч., М.Р. = щях да съм максимизирал
| БЪД.ПРЕД.ВР. В МИН., 1Л., ЕД.Ч., Ж.Р. = щях да съм максимизирала
| БЪД.ПРЕД.ВР. В МИН., 1Л., ЕД.Ч., СР.Р. = щях да съм максимизирало
| БЪД.ПРЕД.ВР. В МИН., 1Л., МН.Ч. = щяхме да сме максимизирали
| БЪД.ПРЕД.ВР. В МИН., 2Л., ЕД.Ч., М.Р. = щеше да си максимизирал
| БЪД.ПРЕД.ВР. В МИН., 2Л., ЕД.Ч., Ж.Р. = щеше да си максимизирала
| БЪД.ПРЕД.ВР. В МИН., 2Л., ЕД.Ч., СР.Р. = щеше да си максимизирало
| БЪД.ПРЕД.ВР. В МИН., 2Л., МН.Ч. = щяхте да сте максимизирали
| БЪД.ПРЕД.ВР. В МИН., 3Л., ЕД.Ч., М.Р. = щеше да е максимизирал
| БЪД.ПРЕД.ВР. В МИН., 3Л., ЕД.Ч., Ж.Р. = щеше да е максимизирала
| БЪД.ПРЕД.ВР. В МИН., 3Л., ЕД.Ч., СР.Р. = щеше да е максимизирало
| БЪД.ПРЕД.ВР. В МИН., 3Л., МН.Ч. = щяха да са максимизирали
| ПР.НАКЛ., СЕГ.ВР., 1Л., ЕД.Ч., М.Р. = максимизирал съм
| ПР.НАКЛ., СЕГ.ВР., 1Л., ЕД.Ч., Ж.Р. = максимизирала съм
| ПР.НАКЛ., СЕГ.ВР., 1Л., ЕД.Ч., СР.Р. = максимизирало съм
| ПР.НАКЛ., СЕГ.ВР., 1Л., МН.Ч. = максимизирали сме
| ПР.НАКЛ., СЕГ.ВР., 2Л., ЕД.Ч., М.Р. = максимизирал си
| ПР.НАКЛ., СЕГ.ВР., 2Л., ЕД.Ч., Ж.Р. = максимизирала си
| ПР.НАКЛ., СЕГ.ВР., 2Л., ЕД.Ч., СР.Р. = максимизирало си
| ПР.НАКЛ., СЕГ.ВР., 2Л., МН.Ч. = максимизирали сте
| ПР.НАКЛ., СЕГ.ВР., 3Л., ЕД.Ч., М.Р. = максимизирал (е)
| ПР.НАКЛ., СЕГ.ВР., 3Л., ЕД.Ч., Ж.Р. = максимизирала (е)
| ПР.НАКЛ., СЕГ.ВР., 3Л., ЕД.Ч., СР.Р. = максимизирало (е)
| ПР.НАКЛ., СЕГ.ВР., 3Л., МН.Ч. = максимизирали (са)
| ПР.НАКЛ., МИН.СВ.ВР., 1Л., ЕД.Ч., М.Р. = максимизирал съм
| ПР.НАКЛ., МИН.СВ.ВР., 1Л., ЕД.Ч., Ж.Р. = максимизирала съм
| ПР.НАКЛ., МИН.СВ.ВР., 1Л., ЕД.Ч., СР.Р. = максимизирало съм
| ПР.НАКЛ., МИН.СВ.ВР., 1Л., МН.Ч. = максимизирали сме
| ПР.НАКЛ., МИН.СВ.ВР., 2Л., ЕД.Ч., М.Р. = максимизирал си
| ПР.НАКЛ., МИН.СВ.ВР., 2Л., ЕД.Ч., Ж.Р. = максимизирала си
| ПР.НАКЛ., МИН.СВ.ВР., 2Л., ЕД.Ч., СР.Р. = максимизирало си
| ПР.НАКЛ., МИН.СВ.ВР., 2Л., МН.Ч. = максимизирали сте
| ПР.НАКЛ., МИН.СВ.ВР., 3Л., ЕД.Ч., М.Р. = максимизирал (е)
| ПР.НАКЛ., МИН.СВ.ВР., 3Л., ЕД.Ч., Ж.Р. = максимизирала (е)
| ПР.НАКЛ., МИН.СВ.ВР., 3Л., ЕД.Ч., СР.Р. = максимизирало (е)
| ПР.НАКЛ., МИН.СВ.ВР., 3Л., МН.Ч. = максимизирали (са)
| ПР.НАКЛ., МИН.НЕОПР.ВР., 1Л., ЕД.Ч., М.Р. = бил съм максимизирал
| ПР.НАКЛ., МИН.НЕОПР.ВР., 1Л., ЕД.Ч., Ж.Р. = била съм максимизирала
| ПР.НАКЛ., МИН.НЕОПР.ВР., 1Л., ЕД.Ч., СР.Р. = било съм максимизирало
| ПР.НАКЛ., МИН.НЕОПР.ВР., 1Л., МН.Ч. = били сме максимизирали
| ПР.НАКЛ., МИН.НЕОПР.ВР., 2Л., ЕД.Ч., М.Р. = бил си максимизирал
| ПР.НАКЛ., МИН.НЕОПР.ВР., 2Л., ЕД.Ч., Ж.Р. = била си максимизирала
| ПР.НАКЛ., МИН.НЕОПР.ВР., 2Л., ЕД.Ч., СР.Р. = било си максимизирало
| ПР.НАКЛ., МИН.НЕОПР.ВР., 2Л., МН.Ч. = били сте максимизирали
| ПР.НАКЛ., МИН.НЕОПР.ВР., 3Л., ЕД.Ч., М.Р. = бил (е) максимизирал
| ПР.НАКЛ., МИН.НЕОПР.ВР., 3Л., ЕД.Ч., Ж.Р. = била (е) максимизирала
| ПР.НАКЛ., МИН.НЕОПР.ВР., 3Л., ЕД.Ч., СР.Р. = било (е) максимизирало
| ПР.НАКЛ., МИН.НЕОПР.ВР., 3Л., МН.Ч. = били (са) максимизирали
| ПР.НАКЛ., БЪД.ВР., 1Л., ЕД.Ч., М.Р. = щял съм да максимизирам
| ПР.НАКЛ., БЪД.ВР., 1Л., ЕД.Ч., Ж.Р. = щяла съм да максимизирам
| ПР.НАКЛ., БЪД.ВР., 1Л., ЕД.Ч., СР.Р. = щяло съм да максимизирам
| ПР.НАКЛ., БЪД.ВР., 1Л., МН.Ч. = щели сме да максимизираме
| ПР.НАКЛ., БЪД.ВР., 2Л., ЕД.Ч., М.Р. = щял си да максимизираш
| ПР.НАКЛ., БЪД.ВР., 2Л., ЕД.Ч., Ж.Р. = щяла си да максимизираш
| ПР.НАКЛ., БЪД.ВР., 2Л., ЕД.Ч., СР.Р. = щяло си да максимизираш
| ПР.НАКЛ., БЪД.ВР., 2Л., МН.Ч. = щели сте да максимизирате
| ПР.НАКЛ., БЪД.ВР., 3Л., ЕД.Ч., М.Р. = щял (е) да максимизира
| ПР.НАКЛ., БЪД.ВР., 3Л., ЕД.Ч., Ж.Р. = щяла (е) да максимизира
| ПР.НАКЛ., БЪД.ВР., 3Л., ЕД.Ч., СР.Р. = щяло (е) да максимизира
| ПР.НАКЛ., БЪД.ВР., 3Л., МН.Ч. = щели (са) да максимизират
| ПР.НАКЛ., БЪД.ПРЕД.ВР., 1Л., ЕД.Ч., М.Р. = щял съм да съм максимизирал
| ПР.НАКЛ., БЪД.ПРЕД.ВР., 1Л., ЕД.Ч., Ж.Р. = щяла съм да съм максимизирала
| ПР.НАКЛ., БЪД.ПРЕД.ВР., 1Л., ЕД.Ч., СР.Р. = щяло съм да съм максимизирало
| ПР.НАКЛ., БЪД.ПРЕД.ВР., 1Л., МН.Ч. = щели сме да сме максимизирали
| ПР.НАКЛ., БЪД.ПРЕД.ВР., 2Л., ЕД.Ч., М.Р. = щял си да си максимизирал
| ПР.НАКЛ., БЪД.ПРЕД.ВР., 2Л., ЕД.Ч., Ж.Р. = щяла си да си максимизирала
| ПР.НАКЛ., БЪД.ПРЕД.ВР., 2Л., ЕД.Ч., СР.Р. = щяло си да си максимизирало
| ПР.НАКЛ., БЪД.ПРЕД.ВР., 2Л., МН.Ч. = щели сте да сте максимизирали
| ПР.НАКЛ., БЪД.ПРЕД.ВР., 3Л., ЕД.Ч., М.Р. = щял (е) да е максимизирал
| ПР.НАКЛ., БЪД.ПРЕД.ВР., 3Л., ЕД.Ч., Ж.Р. = щяла (е) да е максимизирала
| ПР.НАКЛ., БЪД.ПРЕД.ВР., 3Л., ЕД.Ч., СР.Р. = щяло (е) да е максимизирало
| ПР.НАКЛ., БЪД.ПРЕД.ВР., 3Л., МН.Ч. = щели (са) да са максимизирали
| УСЛОВНО НАКЛОНЕНИЕ, 1Л., ЕД.Ч., М.Р. = бих максимизирал
| УСЛОВНО НАКЛОНЕНИЕ, 1Л., ЕД.Ч., Ж.Р. = бих максимизирала
| УСЛОВНО НАКЛОНЕНИЕ, 1Л., ЕД.Ч., СР.Р. = бих максимизирало
| УСЛОВНО НАКЛОНЕНИЕ, 1Л., МН.Ч. = бихме максимизирали
| УСЛОВНО НАКЛОНЕНИЕ, 2Л., ЕД.Ч., М.Р. = би максимизирал
| УСЛОВНО НАКЛОНЕНИЕ, 2Л., ЕД.Ч., Ж.Р. = би максимизирала
| УСЛОВНО НАКЛОНЕНИЕ, 2Л., ЕД.Ч., СР.Р. = би максимизирало
| УСЛОВНО НАКЛОНЕНИЕ, 2Л., МН.Ч. = бихте максимизирали
| УСЛОВНО НАКЛОНЕНИЕ, 3Л., ЕД.Ч., М.Р. = би максимизирал
| УСЛОВНО НАКЛОНЕНИЕ, 3Л., ЕД.Ч., Ж.Р. = би максимизирала
| УСЛОВНО НАКЛОНЕНИЕ, 3Л., ЕД.Ч., СР.Р. = би максимизирало
| УСЛОВНО НАКЛОНЕНИЕ, 3Л., МН.Ч. = биха максимизирали
| ПОВЕЛИТЕЛНО НАКЛОНЕНИЕ, ЕД.Ч. = мак·си·ми·зи·рай
| ПОВЕЛИТЕЛНО НАКЛОНЕНИЕ, МН.Ч. = мак·си·ми·зи·рай·те
| МИН.СТРАД.ПРИЧ. М.Р. = мак·си·ми·зи·ран
| МИН.СТРАД.ПРИЧ. М.Р. НЕПЪЛЕН ЧЛЕН = мак·си·ми·зи·ра·ния
| МИН.СТРАД.ПРИЧ. М.Р. ПЪЛЕН ЧЛЕН = мак·си·ми·зи·ра·ни·ят
| МИН.СТРАД.ПРИЧ. Ж.Р. = мак·си·ми·зи·ра·на
| МИН.СТРАД.ПРИЧ. Ж.Р. ЧЛЕН = мак·си·ми·зи·ра·на·та
| МИН.СТРАД.ПРИЧ. СР.Р. = мак·си·ми·зи·ра·но
| МИН.СТРАД.ПРИЧ. СР.Р. ЧЛЕН = мак·си·ми·зи·ра·но·то
| МИН.СТРАД.ПРИЧ. МН.Ч. = мак·си·ми·зи·ра·ни
| МИН.СТРАД.ПРИЧ. МН.Ч. ЧЛЕН = мак·си·ми·зи·ра·ни·те
| МИН.ДЕЯТ.СВ.ПРИЧ. М.Р. = мак·си·ми·зи·рал
| МИН.ДЕЯТ.СВ.ПРИЧ. М.Р. НЕПЪЛЕН ЧЛЕН = мак·си·ми·зи·ра·лия
| МИН.ДЕЯТ.СВ.ПРИЧ. М.Р. ПЪЛЕН ЧЛЕН = мак·си·ми·зи·ра·ли·ят
| МИН.ДЕЯТ.СВ.ПРИЧ. Ж.Р. = мак·си·ми·зи·ра·ла
| МИН.ДЕЯТ.СВ.ПРИЧ. Ж.Р. ЧЛЕН = мак·си·ми·зи·ра·ла·та
| МИН.ДЕЯТ.СВ.ПРИЧ. СР.Р. = мак·си·ми·зи·ра·ло
| МИН.ДЕЯТ.СВ.ПРИЧ. СР.Р. ЧЛЕН = мак·си·ми·зи·ра·ло·то
| МИН.ДЕЯТ.СВ.ПРИЧ. МН.Ч. = мак·си·ми·зи·ра·ли
| МИН.ДЕЯТ.СВ.ПРИЧ. МН.Ч. ЧЛЕН = мак·си·ми·зи·ра·ли·те
| МИН.ДЕЯТ.НЕСВ.ПРИЧ. М.Р. = мак·си·ми·зи·рал
| МИН.ДЕЯТ.НЕСВ.ПРИЧ. М.Р. НЕПЪЛЕН ЧЛЕН = мак·си·ми·зи·ра·лия
| МИН.ДЕЯТ.НЕСВ.ПРИЧ. М.Р. ПЪЛЕН ЧЛЕН = мак·си·ми·зи·ра·ли·ят
| МИН.ДЕЯТ.НЕСВ.ПРИЧ. Ж.Р. = мак·си·ми·зи·ра·ла
| МИН.ДЕЯТ.НЕСВ.ПРИЧ. Ж.Р. ЧЛЕН = мак·си·ми·зи·ра·ла·та
| МИН.ДЕЯТ.НЕСВ.ПРИЧ. СР.Р. = мак·си·ми·зи·ра·ло
| МИН.ДЕЯТ.НЕСВ.ПРИЧ. СР.Р. ЧЛЕН = мак·си·ми·зи·ра·ло·то
| МИН.ДЕЯТ.НЕСВ.ПРИЧ. МН.Ч. = мак·си·ми·зи·ра·ли
| МИН.ДЕЯТ.НЕСВ.ПРИЧ. МН.Ч. ЧЛЕН = мак·си·ми·зи·ра·ли·те
| СЕГ.ДЕЯТ.ПРИЧ. М.Р. = мак·си·ми·зи·ращ
| СЕГ.ДЕЯТ.ПРИЧ. М.Р. НЕПЪЛЕН ЧЛЕН = мак·си·ми·зи·ра·щия
| СЕГ.ДЕЯТ.ПРИЧ. М.Р. ПЪЛЕН ЧЛЕН = мак·си·ми·зи·ра·щи·ят
| СЕГ.ДЕЯТ.ПРИЧ. Ж.Р. = мак·си·ми·зи·ра·ща
| СЕГ.ДЕЯТ.ПРИЧ. Ж.Р. ЧЛЕН = мак·си·ми·зи·ра·ща·та
| СЕГ.ДЕЯТ.ПРИЧ. СР.Р. = мак·си·ми·зи·ра·що
| СЕГ.ДЕЯТ.ПРИЧ. СР.Р. ЧЛЕН = мак·си·ми·зи·ра·що·то
| СЕГ.ДЕЯТ.ПРИЧ. МН.Ч. = мак·си·ми·зи·ра·щи
| СЕГ.ДЕЯТ.ПРИЧ. МН.Ч. ЧЛЕН = мак·си·ми·зи·ра·щи·те
| ДЕЕПРИЧАСТИЕ = мак·си·ми·зи·рай·ки
| СКРИТИ ПРЕПРАТКИ = 
[[максимизирам]],
[[максимизираш]],
[[максимизира]],
[[максимизираме]],
[[максимизирате]],
[[максимизират]],
[[максимизирах]],
[[максимизирахме]],
[[максимизирахте]],
[[максимизираха]],
[[максимизираше]],
[[максимизирай]],
[[максимизирайте]],
[[максимизирал]],
[[максимизиралия]],
[[максимизиралият]],
[[максимизирала]],
[[максимизиралата]],
[[максимизирало]],
[[максимизиралото]],
[[максимизирали]],
[[максимизиралите]],
[[максимизиран]],
[[максимизирания]],
[[максимизираният]],
[[максимизирана]],
[[максимизираната]],
[[максимизирано]],
[[максимизираното]],
[[максимизирани]],
[[максимизираните]],
[[максимизиращ]],
[[максимизиращия]],
[[максимизиращият]],
[[максимизираща]],
[[максимизиращата]],
[[максимизиращо]],
[[максимизиращото]],
[[максимизиращи]],
[[максимизиращите]],
[[максимизирайки]],
[[максимизирал съм]],
[[максимизирала съм]],
[[максимизирало съм]],
[[максимизирали сме]],
[[максимизирал си]],
[[максимизирала си]],
[[максимизирало си]],
[[максимизирали сте]],
[[максимизирал е]],
[[максимизирала е]],
[[максимизирало е]],
[[максимизирали са]],
[[бях максимизирал]],
[[бях максимизирала]],
[[бях максимизирало]],
[[бяхме максимизирали]],
[[беше максимизирал]],
[[беше максимизирала]],
[[беше максимизирало]],
[[бяхте максимизирали]],
[[бяха максимизирали]],
[[ще максимизирам]],
[[ще максимизираме]],
[[ще максимизираш]],
[[ще максимизирате]],
[[ще максимизира]],
[[ще максимизират]],
[[ще съм максимизирал]],
[[ще съм максимизирала]],
[[ще съм максимизирало]],
[[ще сме максимизирали]],
[[ще си максимизирал]],
[[ще си максимизирала]],
[[ще си максимизирало]],
[[ще сте максимизирали]],
[[ще е максимизирал]],
[[ще е максимизирала]],
[[ще е максимизирало]],
[[ще са максимизирали]],
[[щях да максимизирам]],
[[щяхме да максимизираме]],
[[щеше да максимизираш]],
[[щяхте да максимизирате]],
[[щеше да максимизира]],
[[щяха да максимизират]],
[[щях да съм максимизирал]],
[[щях да съм максимизирала]],
[[щях да съм максимизирало]],
[[щяхме да сме максимизирали]],
[[щеше да си максимизирал]],
[[щеше да си максимизирала]],
[[щеше да си максимизирало]],
[[щяхте да сте максимизирали]],
[[щеше да е максимизирал]],
[[щеше да е максимизирала]],
[[щеше да е максимизирало]],
[[щяха да са максимизирали]],
[[бил съм максимизирал]],
[[била съм максимизирала]],
[[било съм максимизирало]],
[[били сме максимизирали]],
[[бил си максимизирал]],
[[била си максимизирала]],
[[било си максимизирало]],
[[били сте максимизирали]],
[[бил е максимизирал]],
[[била е максимизирала]],
[[било е максимизирало]],
[[били са максимизирали]],
[[щял съм да максимизирам]],
[[щяла съм да максимизирам]],
[[щяло съм да максимизирам]],
[[щели сме да максимизираме]],
[[щял си да максимизираш]],
[[щяла си да максимизираш]],
[[щяло си да максимизираш]],
[[щели сте да максимизирате]],
[[щял да максимизира]],
[[щяла да максимизира]],
[[щяло да максимизира]],
[[щели да максимизират]],
[[щял е да максимизира]],
[[щяла е да максимизира]],
[[щяло е да максимизира]],
[[щели са да максимизират]],
[[щял съм да съм максимизирал]],
[[щяла съм да съм максимизирала]],
[[щяло съм да съм максимизирало]],
[[щели сме да сме максимизирали]],
[[щял си да си максимизирал]],
[[щяла си да си максимизирала]],
[[щяло си да си максимизирало]],
[[щели сте да сте максимизирали]],
[[щял да е максимизирал]],
[[щяла да е максимизирала]],
[[щяло да е максимизирало]],
[[щели да са максимизирали]],
[[щял е да е максимизирал]],
[[щяла е да е максимизирала]],
[[щяло е да е максимизирало]],
[[щели са да са максимизирали]],
[[бих максимизирал]],
[[бих максимизирала]],
[[бих максимизирало]],
[[бихме максимизирали]],
[[би максимизирал]],
[[би максимизирала]],
[[би максимизирало]],
[[бихте максимизирали]],
[[биха максимизирали]],
}}</text>
      <sha1>5ht2j4vni28bli0xm2i7e9sc1vjyg5h</sha1>
    </revision>
  </page>
  <page>
    <title>Шаблон:Словоформи/малооценявам</title>
    <ns>10</ns>
    <id>517897</id>
    <revision>
      <id>549877</id>
      <timestamp>2005-05-11T05:01:38Z</timestamp>
      <contributor>
        <username>Bgbot</username>
        <id>83</id>
      </contributor>
      <comment>Борислав: Шаблон със словоформи</comment>
      <model>wikitext</model>
      <format>text/x-wiki</format>
      <text bytes="23660" xml:space="preserve">{{Шаблон:Словоформи/Глагол|
  ОСНОВНА ФОРМА = малооценявам
| СЕГ.ВР., 1Л., ЕД.Ч. = ма·ло·о·це·ня·вам
| СЕГ.ВР., 1Л., МН.Ч. = ма·ло·о·це·ня·ва·ме
| СЕГ.ВР., 2Л., ЕД.Ч. = ма·ло·о·це·ня·ваш
| СЕГ.ВР., 2Л., МН.Ч. = ма·ло·о·це·ня·ва·те
| СЕГ.ВР., 3Л., ЕД.Ч. = ма·ло·о·це·ня·ва
| СЕГ.ВР., 3Л., МН.Ч. = ма·ло·о·це·ня·ват
| МИН.СВ.ВР., 1Л., ЕД.Ч. = ма·ло·о·це·ня·вах
| МИН.СВ.ВР., 1Л., МН.Ч. = ма·ло·о·це·ня·вах·ме
| МИН.СВ.ВР., 2Л., ЕД.Ч. = ма·ло·о·це·ня·ва
| МИН.СВ.ВР., 2Л., МН.Ч. = ма·ло·о·це·ня·вах·те
| МИН.СВ.ВР., 3Л., ЕД.Ч. = ма·ло·о·це·ня·ва
| МИН.СВ.ВР., 3Л., МН.Ч. = ма·ло·о·це·ня·ва·ха
| МИН.НЕСВ.ВР., 1Л., ЕД.Ч. = ма·ло·о·це·ня·вах
| МИН.НЕСВ.ВР., 1Л., МН.Ч. = ма·ло·о·це·ня·вах·ме
| МИН.НЕСВ.ВР., 2Л., ЕД.Ч. = ма·ло·о·це·ня·ва·ше
| МИН.НЕСВ.ВР., 2Л., МН.Ч. = ма·ло·о·це·ня·вах·те
| МИН.НЕСВ.ВР., 3Л., ЕД.Ч. = ма·ло·о·це·ня·ва·ше
| МИН.НЕСВ.ВР., 3Л., МН.Ч. = ма·ло·о·це·ня·ва·ха
| МИН.НЕОПР.ВР., 1Л., ЕД.Ч., М.Р. = малооценявал съм
| МИН.НЕОПР.ВР., 1Л., ЕД.Ч., Ж.Р. = малооценявала съм
| МИН.НЕОПР.ВР., 1Л., ЕД.Ч., СР.Р. = малооценявало съм
| МИН.НЕОПР.ВР., 1Л., МН.Ч. = малооценявали сме
| МИН.НЕОПР.ВР., 2Л., ЕД.Ч., М.Р. = малооценявал си
| МИН.НЕОПР.ВР., 2Л., ЕД.Ч., Ж.Р. = малооценявала си
| МИН.НЕОПР.ВР., 2Л., ЕД.Ч., СР.Р. = малооценявало си
| МИН.НЕОПР.ВР., 2Л., МН.Ч. = малооценявали сте
| МИН.НЕОПР.ВР., 3Л., ЕД.Ч., М.Р. = малооценявал е
| МИН.НЕОПР.ВР., 3Л., ЕД.Ч., Ж.Р. = малооценявала е
| МИН.НЕОПР.ВР., 3Л., ЕД.Ч., СР.Р. = малооценявало е
| МИН.НЕОПР.ВР., 3Л., МН.Ч. = малооценявали са
| МИН.ПРЕД.ВР., 1Л., ЕД.Ч., М.Р. = бях малооценявал
| МИН.ПРЕД.ВР., 1Л., ЕД.Ч., Ж.Р. = бях малооценявала
| МИН.ПРЕД.ВР., 1Л., ЕД.Ч., СР.Р. = бях малооценявало
| МИН.ПРЕД.ВР., 1Л., МН.Ч. = бяхме малооценявали
| МИН.ПРЕД.ВР., 2Л., ЕД.Ч., М.Р. = беше малооценявал
| МИН.ПРЕД.ВР., 2Л., ЕД.Ч., Ж.Р. = беше малооценявала
| МИН.ПРЕД.ВР., 2Л., ЕД.Ч., СР.Р. = беше малооценявало
| МИН.ПРЕД.ВР., 2Л., МН.Ч. = бяхте малооценявали
| МИН.ПРЕД.ВР., 3Л., ЕД.Ч., М.Р. = беше малооценявал
| МИН.ПРЕД.ВР., 3Л., ЕД.Ч., Ж.Р. = беше малооценявала
| МИН.ПРЕД.ВР., 3Л., ЕД.Ч., СР.Р. = беше малооценявало
| МИН.ПРЕД.ВР., 3Л., МН.Ч. = бяха малооценявали
| БЪД.ВР., 1Л., ЕД.Ч. = ще малооценявам
| БЪД.ВР., 1Л., МН.Ч. = ще малооценяваме
| БЪД.ВР., 2Л., ЕД.Ч. = ще малооценяваш
| БЪД.ВР., 2Л., МН.Ч. = ще малооценявате
| БЪД.ВР., 3Л., ЕД.Ч. = ще малооценява
| БЪД.ВР., 3Л., МН.Ч. = ще малооценяват
| БЪД.ПРЕД.ВР., 1Л., ЕД.Ч., М.Р. = ще съм малооценявал
| БЪД.ПРЕД.ВР., 1Л., ЕД.Ч., Ж.Р. = ще съм малооценявала
| БЪД.ПРЕД.ВР., 1Л., ЕД.Ч., СР.Р. = ще съм малооценявало
| БЪД.ПРЕД.ВР., 1Л., МН.Ч. = ще сме малооценявали
| БЪД.ПРЕД.ВР., 2Л., ЕД.Ч., М.Р. = ще си малооценявал
| БЪД.ПРЕД.ВР., 2Л., ЕД.Ч., Ж.Р. = ще си малооценявала
| БЪД.ПРЕД.ВР., 2Л., ЕД.Ч., СР.Р. = ще си малооценявало
| БЪД.ПРЕД.ВР., 2Л., МН.Ч. = ще сте малооценявали
| БЪД.ПРЕД.ВР., 3Л., ЕД.Ч., М.Р. = ще е малооценявал
| БЪД.ПРЕД.ВР., 3Л., ЕД.Ч., Ж.Р. = ще е малооценявала
| БЪД.ПРЕД.ВР., 3Л., ЕД.Ч., СР.Р. = ще е малооценявало
| БЪД.ПРЕД.ВР., 3Л., МН.Ч. = ще са малооценявали
| БЪД.ВР. В МИН., 1Л., ЕД.Ч. = щях да малооценявам
| БЪД.ВР. В МИН., 1Л., МН.Ч. = щяхме да малооценяваме
| БЪД.ВР. В МИН., 2Л., ЕД.Ч. = щеше да малооценяваш
| БЪД.ВР. В МИН., 2Л., МН.Ч. = щяхте да малооценявате
| БЪД.ВР. В МИН., 3Л., ЕД.Ч. = щеше да малооценява
| БЪД.ВР. В МИН., 3Л., МН.Ч. = щяха да малооценяват
| БЪД.ПРЕД.ВР. В МИН., 1Л., ЕД.Ч., М.Р. = щях да съм малооценявал
| БЪД.ПРЕД.ВР. В МИН., 1Л., ЕД.Ч., Ж.Р. = щях да съм малооценявала
| БЪД.ПРЕД.ВР. В МИН., 1Л., ЕД.Ч., СР.Р. = щях да съм малооценявало
| БЪД.ПРЕД.ВР. В МИН., 1Л., МН.Ч. = щяхме да сме малооценявали
| БЪД.ПРЕД.ВР. В МИН., 2Л., ЕД.Ч., М.Р. = щеше да си малооценявал
| БЪД.ПРЕД.ВР. В МИН., 2Л., ЕД.Ч., Ж.Р. = щеше да си малооценявала
| БЪД.ПРЕД.ВР. В МИН., 2Л., ЕД.Ч., СР.Р. = щеше да си малооценявало
| БЪД.ПРЕД.ВР. В МИН., 2Л., МН.Ч. = щяхте да сте малооценявали
| БЪД.ПРЕД.ВР. В МИН., 3Л., ЕД.Ч., М.Р. = щеше да е малооценявал
| БЪД.ПРЕД.ВР. В МИН., 3Л., ЕД.Ч., Ж.Р. = щеше да е малооценявала
| БЪД.ПРЕД.ВР. В МИН., 3Л., ЕД.Ч., СР.Р. = щеше да е малооценявало
| БЪД.ПРЕД.ВР. В МИН., 3Л., МН.Ч. = щяха да са малооценявали
| ПР.НАКЛ., СЕГ.ВР., 1Л., ЕД.Ч., М.Р. = малооценявал съм
| ПР.НАКЛ., СЕГ.ВР., 1Л., ЕД.Ч., Ж.Р. = малооценявала съм
| ПР.НАКЛ., СЕГ.ВР., 1Л., ЕД.Ч., СР.Р. = малооценявало съм
| ПР.НАКЛ., СЕГ.ВР., 1Л., МН.Ч. = малооценявали сме
| ПР.НАКЛ., СЕГ.ВР., 2Л., ЕД.Ч., М.Р. = малооценявал си
| ПР.НАКЛ., СЕГ.ВР., 2Л., ЕД.Ч., Ж.Р. = малооценявала си
| ПР.НАКЛ., СЕГ.ВР., 2Л., ЕД.Ч., СР.Р. = малооценявало си
| ПР.НАКЛ., СЕГ.ВР., 2Л., МН.Ч. = малооценявали сте
| ПР.НАКЛ., СЕГ.ВР., 3Л., ЕД.Ч., М.Р. = малооценявал (е)
| ПР.НАКЛ., СЕГ.ВР., 3Л., ЕД.Ч., Ж.Р. = малооценявала (е)
| ПР.НАКЛ., СЕГ.ВР., 3Л., ЕД.Ч., СР.Р. = малооценявало (е)
| ПР.НАКЛ., СЕГ.ВР., 3Л., МН.Ч. = малооценявали (са)
| ПР.НАКЛ., МИН.СВ.ВР., 1Л., ЕД.Ч., М.Р. = малооценявал съм
| ПР.НАКЛ., МИН.СВ.ВР., 1Л., ЕД.Ч., Ж.Р. = малооценявала съм
| ПР.НАКЛ., МИН.СВ.ВР., 1Л., ЕД.Ч., СР.Р. = малооценявало съм
| ПР.НАКЛ., МИН.СВ.ВР., 1Л., МН.Ч. = малооценявали сме
| ПР.НАКЛ., МИН.СВ.ВР., 2Л., ЕД.Ч., М.Р. = малооценявал си
| ПР.НАКЛ., МИН.СВ.ВР., 2Л., ЕД.Ч., Ж.Р. = малооценявала си
| ПР.НАКЛ., МИН.СВ.ВР., 2Л., ЕД.Ч., СР.Р. = малооценявало си
| ПР.НАКЛ., МИН.СВ.ВР., 2Л., МН.Ч. = малооценявали сте
| ПР.НАКЛ., МИН.СВ.ВР., 3Л., ЕД.Ч., М.Р. = малооценявал (е)
| ПР.НАКЛ., МИН.СВ.ВР., 3Л., ЕД.Ч., Ж.Р. = малооценявала (е)
| ПР.НАКЛ., МИН.СВ.ВР., 3Л., ЕД.Ч., СР.Р. = малооценявало (е)
| ПР.НАКЛ., МИН.СВ.ВР., 3Л., МН.Ч. = малооценявали (са)
| ПР.НАКЛ., МИН.НЕОПР.ВР., 1Л., ЕД.Ч., М.Р. = бил съм малооценявал
| ПР.НАКЛ., МИН.НЕОПР.ВР., 1Л., ЕД.Ч., Ж.Р. = била съм малооценявала
| ПР.НАКЛ., МИН.НЕОПР.ВР., 1Л., ЕД.Ч., СР.Р. = било съм малооценявало
| ПР.НАКЛ., МИН.НЕОПР.ВР., 1Л., МН.Ч. = били сме малооценявали
| ПР.НАКЛ., МИН.НЕОПР.ВР., 2Л., ЕД.Ч., М.Р. = бил си малооценявал
| ПР.НАКЛ., МИН.НЕОПР.ВР., 2Л., ЕД.Ч., Ж.Р. = била си малооценявала
| ПР.НАКЛ., МИН.НЕОПР.ВР., 2Л., ЕД.Ч., СР.Р. = било си малооценявало
| ПР.НАКЛ., МИН.НЕОПР.ВР., 2Л., МН.Ч. = били сте малооценявали
| ПР.НАКЛ., МИН.НЕОПР.ВР., 3Л., ЕД.Ч., М.Р. = бил (е) малооценявал
| ПР.НАКЛ., МИН.НЕОПР.ВР., 3Л., ЕД.Ч., Ж.Р. = била (е) малооценявала
| ПР.НАКЛ., МИН.НЕОПР.ВР., 3Л., ЕД.Ч., СР.Р. = било (е) малооценявало
| ПР.НАКЛ., МИН.НЕОПР.ВР., 3Л., МН.Ч. = били (са) малооценявали
| ПР.НАКЛ., БЪД.ВР., 1Л., ЕД.Ч., М.Р. = щял съм да малооценявам
| ПР.НАКЛ., БЪД.ВР., 1Л., ЕД.Ч., Ж.Р. = щяла съм да малооценявам
| ПР.НАКЛ., БЪД.ВР., 1Л., ЕД.Ч., СР.Р. = щяло съм да малооценявам
| ПР.НАКЛ., БЪД.ВР., 1Л., МН.Ч. = щели сме да малооценяваме
| ПР.НАКЛ., БЪД.ВР., 2Л., ЕД.Ч., М.Р. = щял си да малооценяваш
| ПР.НАКЛ., БЪД.ВР., 2Л., ЕД.Ч., Ж.Р. = щяла си да малооценяваш
| ПР.НАКЛ., БЪД.ВР., 2Л., ЕД.Ч., СР.Р. = щяло си да малооценяваш
| ПР.НАКЛ., БЪД.ВР., 2Л., МН.Ч. = щели сте да малооценявате
| ПР.НАКЛ., БЪД.ВР., 3Л., ЕД.Ч., М.Р. = щял (е) да малооценява
| ПР.НАКЛ., БЪД.ВР., 3Л., ЕД.Ч., Ж.Р. = щяла (е) да малооценява
| ПР.НАКЛ., БЪД.ВР., 3Л., ЕД.Ч., СР.Р. = щяло (е) да малооценява
| ПР.НАКЛ., БЪД.ВР., 3Л., МН.Ч. = щели (са) да малооценяват
| ПР.НАКЛ., БЪД.ПРЕД.ВР., 1Л., ЕД.Ч., М.Р. = щял съм да съм малооценявал
| ПР.НАКЛ., БЪД.ПРЕД.ВР., 1Л., ЕД.Ч., Ж.Р. = щяла съм да съм малооценявала
| ПР.НАКЛ., БЪД.ПРЕД.ВР., 1Л., ЕД.Ч., СР.Р. = щяло съм да съм малооценявало
| ПР.НАКЛ., БЪД.ПРЕД.ВР., 1Л., МН.Ч. = щели сме да сме малооценявали
| ПР.НАКЛ., БЪД.ПРЕД.ВР., 2Л., ЕД.Ч., М.Р. = щял си да си малооценявал
| ПР.НАКЛ., БЪД.ПРЕД.ВР., 2Л., ЕД.Ч., Ж.Р. = щяла си да си малооценявала
| ПР.НАКЛ., БЪД.ПРЕД.ВР., 2Л., ЕД.Ч., СР.Р. = щяло си да си малооценявало
| ПР.НАКЛ., БЪД.ПРЕД.ВР., 2Л., МН.Ч. = щели сте да сте малооценявали
| ПР.НАКЛ., БЪД.ПРЕД.ВР., 3Л., ЕД.Ч., М.Р. = щял (е) да е малооценявал
| ПР.НАКЛ., БЪД.ПРЕД.ВР., 3Л., ЕД.Ч., Ж.Р. = щяла (е) да е малооценявала
| ПР.НАКЛ., БЪД.ПРЕД.ВР., 3Л., ЕД.Ч., СР.Р. = щяло (е) да е малооценявало
| ПР.НАКЛ., БЪД.ПРЕД.ВР., 3Л., МН.Ч. = щели (са) да са малооценявали
| УСЛОВНО НАКЛОНЕНИЕ, 1Л., ЕД.Ч., М.Р. = бих малооценявал
| УСЛОВНО НАКЛОНЕНИЕ, 1Л., ЕД.Ч., Ж.Р. = бих малооценявала
| УСЛОВНО НАКЛОНЕНИЕ, 1Л., ЕД.Ч., СР.Р. = бих малооценявало
| УСЛОВНО НАКЛОНЕНИЕ, 1Л., МН.Ч. = бихме малооценявали
| УСЛОВНО НАКЛОНЕНИЕ, 2Л., ЕД.Ч., М.Р. = би малооценявал
| УСЛОВНО НАКЛОНЕНИЕ, 2Л., ЕД.Ч., Ж.Р. = би малооценявала
| УСЛОВНО НАКЛОНЕНИЕ, 2Л., ЕД.Ч., СР.Р. = би малооценявало
| УСЛОВНО НАКЛОНЕНИЕ, 2Л., МН.Ч. = бихте малооценявали
| УСЛОВНО НАКЛОНЕНИЕ, 3Л., ЕД.Ч., М.Р. = би малооценявал
| УСЛОВНО НАКЛОНЕНИЕ, 3Л., ЕД.Ч., Ж.Р. = би малооценявала
| УСЛОВНО НАКЛОНЕНИЕ, 3Л., ЕД.Ч., СР.Р. = би малооценявало
| УСЛОВНО НАКЛОНЕНИЕ, 3Л., МН.Ч. = биха малооценявали
| ПОВЕЛИТЕЛНО НАКЛОНЕНИЕ, ЕД.Ч. = ма·ло·о·це·ня·вай
| ПОВЕЛИТЕЛНО НАКЛОНЕНИЕ, МН.Ч. = ма·ло·о·це·ня·вай·те
| МИН.СТРАД.ПРИЧ. М.Р. = ма·ло·о·це·ня·ван
| МИН.СТРАД.ПРИЧ. М.Р. НЕПЪЛЕН ЧЛЕН = ма·ло·о·це·ня·ва·ния
| МИН.СТРАД.ПРИЧ. М.Р. ПЪЛЕН ЧЛЕН = ма·ло·о·це·ня·ва·ни·ят
| МИН.СТРАД.ПРИЧ. Ж.Р. = ма·ло·о·це·ня·ва·на
| МИН.СТРАД.ПРИЧ. Ж.Р. ЧЛЕН = ма·ло·о·це·ня·ва·на·та
| МИН.СТРАД.ПРИЧ. СР.Р. = ма·ло·о·це·ня·ва·но
| МИН.СТРАД.ПРИЧ. СР.Р. ЧЛЕН = ма·ло·о·це·ня·ва·но·то
| МИН.СТРАД.ПРИЧ. МН.Ч. = ма·ло·о·це·ня·ва·ни
| МИН.СТРАД.ПРИЧ. МН.Ч. ЧЛЕН = ма·ло·о·це·ня·ва·ни·те
| МИН.ДЕЯТ.СВ.ПРИЧ. М.Р. = ма·ло·о·це·ня·вал
| МИН.ДЕЯТ.СВ.ПРИЧ. М.Р. НЕПЪЛЕН ЧЛЕН = ма·ло·о·це·ня·ва·лия
| МИН.ДЕЯТ.СВ.ПРИЧ. М.Р. ПЪЛЕН ЧЛЕН = ма·ло·о·це·ня·ва·ли·ят
| МИН.ДЕЯТ.СВ.ПРИЧ. Ж.Р. = ма·ло·о·це·ня·ва·ла
| МИН.ДЕЯТ.СВ.ПРИЧ. Ж.Р. ЧЛЕН = ма·ло·о·це·ня·ва·ла·та
| МИН.ДЕЯТ.СВ.ПРИЧ. СР.Р. = ма·ло·о·це·ня·ва·ло
| МИН.ДЕЯТ.СВ.ПРИЧ. СР.Р. ЧЛЕН = ма·ло·о·це·ня·ва·ло·то
| МИН.ДЕЯТ.СВ.ПРИЧ. МН.Ч. = ма·ло·о·це·ня·ва·ли
| МИН.ДЕЯТ.СВ.ПРИЧ. МН.Ч. ЧЛЕН = ма·ло·о·це·ня·ва·ли·те
| МИН.ДЕЯТ.НЕСВ.ПРИЧ. М.Р. = ма·ло·о·це·ня·вал
| МИН.ДЕЯТ.НЕСВ.ПРИЧ. М.Р. НЕПЪЛЕН ЧЛЕН = ма·ло·о·це·ня·ва·лия
| МИН.ДЕЯТ.НЕСВ.ПРИЧ. М.Р. ПЪЛЕН ЧЛЕН = ма·ло·о·це·ня·ва·ли·ят
| МИН.ДЕЯТ.НЕСВ.ПРИЧ. Ж.Р. = ма·ло·о·це·ня·ва·ла
| МИН.ДЕЯТ.НЕСВ.ПРИЧ. Ж.Р. ЧЛЕН = ма·ло·о·це·ня·ва·ла·та
| МИН.ДЕЯТ.НЕСВ.ПРИЧ. СР.Р. = ма·ло·о·це·ня·ва·ло
| МИН.ДЕЯТ.НЕСВ.ПРИЧ. СР.Р. ЧЛЕН = ма·ло·о·це·ня·ва·ло·то
| МИН.ДЕЯТ.НЕСВ.ПРИЧ. МН.Ч. = ма·ло·о·це·ня·ва·ли
| МИН.ДЕЯТ.НЕСВ.ПРИЧ. МН.Ч. ЧЛЕН = ма·ло·о·це·ня·ва·ли·те
| СЕГ.ДЕЯТ.ПРИЧ. М.Р. = ма·ло·о·це·ня·ващ
| СЕГ.ДЕЯТ.ПРИЧ. М.Р. НЕПЪЛЕН ЧЛЕН = ма·ло·о·це·ня·ва·щия
| СЕГ.ДЕЯТ.ПРИЧ. М.Р. ПЪЛЕН ЧЛЕН = ма·ло·о·це·ня·ва·щи·ят
| СЕГ.ДЕЯТ.ПРИЧ. Ж.Р. = ма·ло·о·це·ня·ва·ща
| СЕГ.ДЕЯТ.ПРИЧ. Ж.Р. ЧЛЕН = ма·ло·о·це·ня·ва·ща·та
| СЕГ.ДЕЯТ.ПРИЧ. СР.Р. = ма·ло·о·це·ня·ва·що
| СЕГ.ДЕЯТ.ПРИЧ. СР.Р. ЧЛЕН = ма·ло·о·це·ня·ва·що·то
| СЕГ.ДЕЯТ.ПРИЧ. МН.Ч. = ма·ло·о·це·ня·ва·щи
| СЕГ.ДЕЯТ.ПРИЧ. МН.Ч. ЧЛЕН = ма·ло·о·це·ня·ва·щи·те
| ДЕЕПРИЧАСТИЕ = ма·ло·о·це·ня·вай·ки
| СКРИТИ ПРЕПРАТКИ = 
[[малооценявам]],
[[малооценяваш]],
[[малооценява]],
[[малооценяваме]],
[[малооценявате]],
[[малооценяват]],
[[малооценявах]],
[[малооценявахме]],
[[малооценявахте]],
[[малооценяваха]],
[[малооценяваше]],
[[малооценявай]],
[[малооценявайте]],
[[малооценявал]],
[[малооценявалия]],
[[малооценявалият]],
[[малооценявала]],
[[малооценявалата]],
[[малооценявало]],
[[малооценявалото]],
[[малооценявали]],
[[малооценявалите]],
[[малооценяван]],
[[малооценявания]],
[[малооценяваният]],
[[малооценявана]],
[[малооценяваната]],
[[малооценявано]],
[[малооценяваното]],
[[малооценявани]],
[[малооценяваните]],
[[малооценяващ]],
[[малооценяващия]],
[[малооценяващият]],
[[малооценяваща]],
[[малооценяващата]],
[[малооценяващо]],
[[малооценяващото]],
[[малооценяващи]],
[[малооценяващите]],
[[малооценявайки]],
[[малооценявал съм]],
[[малооценявала съм]],
[[малооценявало съм]],
[[малооценявали сме]],
[[малооценявал си]],
[[малооценявала си]],
[[малооценявало си]],
[[малооценявали сте]],
[[малооценявал е]],
[[малооценявала е]],
[[малооценявало е]],
[[малооценявали са]],
[[бях малооценявал]],
[[бях малооценявала]],
[[бях малооценявало]],
[[бяхме малооценявали]],
[[беше малооценявал]],
[[беше малооценявала]],
[[беше малооценявало]],
[[бяхте малооценявали]],
[[бяха малооценявали]],
[[ще малооценявам]],
[[ще малооценяваме]],
[[ще малооценяваш]],
[[ще малооценявате]],
[[ще малооценява]],
[[ще малооценяват]],
[[ще съм малооценявал]],
[[ще съм малооценявала]],
[[ще съм малооценявало]],
[[ще сме малооценявали]],
[[ще си малооценявал]],
[[ще си малооценявала]],
[[ще си малооценявало]],
[[ще сте малооценявали]],
[[ще е малооценявал]],
[[ще е малооценявала]],
[[ще е малооценявало]],
[[ще са малооценявали]],
[[щях да малооценявам]],
[[щяхме да малооценяваме]],
[[щеше да малооценяваш]],
[[щяхте да малооценявате]],
[[щеше да малооценява]],
[[щяха да малооценяват]],
[[щях да съм малооценявал]],
[[щях да съм малооценявала]],
[[щях да съм малооценявало]],
[[щяхме да сме малооценявали]],
[[щеше да си малооценявал]],
[[щеше да си малооценявала]],
[[щеше да си малооценявало]],
[[щяхте да сте малооценявали]],
[[щеше да е малооценявал]],
[[щеше да е малооценявала]],
[[щеше да е малооценявало]],
[[щяха да са малооценявали]],
[[бил съм малооценявал]],
[[била съм малооценявала]],
[[било съм малооценявало]],
[[били сме малооценявали]],
[[бил си малооценявал]],
[[била си малооценявала]],
[[било си малооценявало]],
[[били сте малооценявали]],
[[бил е малооценявал]],
[[била е малооценявала]],
[[било е малооценявало]],
[[били са малооценявали]],
[[щял съм да малооценявам]],
[[щяла съм да малооценявам]],
[[щяло съм да малооценявам]],
[[щели сме да малооценяваме]],
[[щял си да малооценяваш]],
[[щяла си да малооценяваш]],
[[щяло си да малооценяваш]],
[[щели сте да малооценявате]],
[[щял да малооценява]],
[[щяла да малооценява]],
[[щяло да малооценява]],
[[щели да малооценяват]],
[[щял е да малооценява]],
[[щяла е да малооценява]],
[[щяло е да малооценява]],
[[щели са да малооценяват]],
[[щял съм да съм малооценявал]],
[[щяла съм да съм малооценявала]],
[[щяло съм да съм малооценявало]],
[[щели сме да сме малооценявали]],
[[щял си да си малооценявал]],
[[щяла си да си малооценявала]],
[[щяло си да си малооценявало]],
[[щели сте да сте малооценявали]],
[[щял да е малооценявал]],
[[щяла да е малооценявала]],
[[щяло да е малооценявало]],
[[щели да са малооценявали]],
[[щял е да е малооценявал]],
[[щяла е да е малооценявала]],
[[щяло е да е малооценявало]],
[[щели са да са малооценявали]],
[[бих малооценявал]],
[[бих малооценявала]],
[[бих малооценявало]],
[[бихме малооценявали]],
[[би малооценявал]],
[[би малооценявала]],
[[би малооценявало]],
[[бихте малооценявали]],
[[биха малооценявали]],
}}</text>
      <sha1>gwmnti60282u112pn73w5o6dtousbiq</sha1>
    </revision>
  </page>
  <page>
    <title>Шаблон:Словоформи/малтретирам</title>
    <ns>10</ns>
    <id>517908</id>
    <revision>
      <id>549888</id>
      <timestamp>2005-05-11T05:01:50Z</timestamp>
      <contributor>
        <username>Bgbot</username>
        <id>83</id>
      </contributor>
      <comment>Борислав: Шаблон със словоформи</comment>
      <model>wikitext</model>
      <format>text/x-wiki</format>
      <text bytes="22864" xml:space="preserve">{{Шаблон:Словоформи/Глагол|
  ОСНОВНА ФОРМА = малтретирам
| СЕГ.ВР., 1Л., ЕД.Ч. = мал·т·ре·ти·рам
| СЕГ.ВР., 1Л., МН.Ч. = мал·т·ре·ти·ра·ме
| СЕГ.ВР., 2Л., ЕД.Ч. = мал·т·ре·ти·раш
| СЕГ.ВР., 2Л., МН.Ч. = мал·т·ре·ти·ра·те
| СЕГ.ВР., 3Л., ЕД.Ч. = мал·т·ре·ти·ра
| СЕГ.ВР., 3Л., МН.Ч. = мал·т·ре·ти·рат
| МИН.СВ.ВР., 1Л., ЕД.Ч. = мал·т·ре·ти·рах
| МИН.СВ.ВР., 1Л., МН.Ч. = мал·т·ре·ти·рах·ме
| МИН.СВ.ВР., 2Л., ЕД.Ч. = мал·т·ре·ти·ра
| МИН.СВ.ВР., 2Л., МН.Ч. = мал·т·ре·ти·рах·те
| МИН.СВ.ВР., 3Л., ЕД.Ч. = мал·т·ре·ти·ра
| МИН.СВ.ВР., 3Л., МН.Ч. = мал·т·ре·ти·ра·ха
| МИН.НЕСВ.ВР., 1Л., ЕД.Ч. = мал·т·ре·ти·рах
| МИН.НЕСВ.ВР., 1Л., МН.Ч. = мал·т·ре·ти·рах·ме
| МИН.НЕСВ.ВР., 2Л., ЕД.Ч. = мал·т·ре·ти·ра·ше
| МИН.НЕСВ.ВР., 2Л., МН.Ч. = мал·т·ре·ти·рах·те
| МИН.НЕСВ.ВР., 3Л., ЕД.Ч. = мал·т·ре·ти·ра·ше
| МИН.НЕСВ.ВР., 3Л., МН.Ч. = мал·т·ре·ти·ра·ха
| МИН.НЕОПР.ВР., 1Л., ЕД.Ч., М.Р. = малтретирал съм
| МИН.НЕОПР.ВР., 1Л., ЕД.Ч., Ж.Р. = малтретирала съм
| МИН.НЕОПР.ВР., 1Л., ЕД.Ч., СР.Р. = малтретирало съм
| МИН.НЕОПР.ВР., 1Л., МН.Ч. = малтретирали сме
| МИН.НЕОПР.ВР., 2Л., ЕД.Ч., М.Р. = малтретирал си
| МИН.НЕОПР.ВР., 2Л., ЕД.Ч., Ж.Р. = малтретирала си
| МИН.НЕОПР.ВР., 2Л., ЕД.Ч., СР.Р. = малтретирало си
| МИН.НЕОПР.ВР., 2Л., МН.Ч. = малтретирали сте
| МИН.НЕОПР.ВР., 3Л., ЕД.Ч., М.Р. = малтретирал е
| МИН.НЕОПР.ВР., 3Л., ЕД.Ч., Ж.Р. = малтретирала е
| МИН.НЕОПР.ВР., 3Л., ЕД.Ч., СР.Р. = малтретирало е
| МИН.НЕОПР.ВР., 3Л., МН.Ч. = малтретирали са
| МИН.ПРЕД.ВР., 1Л., ЕД.Ч., М.Р. = бях малтретирал
| МИН.ПРЕД.ВР., 1Л., ЕД.Ч., Ж.Р. = бях малтретирала
| МИН.ПРЕД.ВР., 1Л., ЕД.Ч., СР.Р. = бях малтретирало
| МИН.ПРЕД.ВР., 1Л., МН.Ч. = бяхме малтретирали
| МИН.ПРЕД.ВР., 2Л., ЕД.Ч., М.Р. = беше малтретирал
| МИН.ПРЕД.ВР., 2Л., ЕД.Ч., Ж.Р. = беше малтретирала
| МИН.ПРЕД.ВР., 2Л., ЕД.Ч., СР.Р. = беше малтретирало
| МИН.ПРЕД.ВР., 2Л., МН.Ч. = бяхте малтретирали
| МИН.ПРЕД.ВР., 3Л., ЕД.Ч., М.Р. = беше малтретирал
| МИН.ПРЕД.ВР., 3Л., ЕД.Ч., Ж.Р. = беше малтретирала
| МИН.ПРЕД.ВР., 3Л., ЕД.Ч., СР.Р. = беше малтретирало
| МИН.ПРЕД.ВР., 3Л., МН.Ч. = бяха малтретирали
| БЪД.ВР., 1Л., ЕД.Ч. = ще малтретирам
| БЪД.ВР., 1Л., МН.Ч. = ще малтретираме
| БЪД.ВР., 2Л., ЕД.Ч. = ще малтретираш
| БЪД.ВР., 2Л., МН.Ч. = ще малтретирате
| БЪД.ВР., 3Л., ЕД.Ч. = ще малтретира
| БЪД.ВР., 3Л., МН.Ч. = ще малтретират
| БЪД.ПРЕД.ВР., 1Л., ЕД.Ч., М.Р. = ще съм малтретирал
| БЪД.ПРЕД.ВР., 1Л., ЕД.Ч., Ж.Р. = ще съм малтретирала
| БЪД.ПРЕД.ВР., 1Л., ЕД.Ч., СР.Р. = ще съм малтретирало
| БЪД.ПРЕД.ВР., 1Л., МН.Ч. = ще сме малтретирали
| БЪД.ПРЕД.ВР., 2Л., ЕД.Ч., М.Р. = ще си малтретирал
| БЪД.ПРЕД.ВР., 2Л., ЕД.Ч., Ж.Р. = ще си малтретирала
| БЪД.ПРЕД.ВР., 2Л., ЕД.Ч., СР.Р. = ще си малтретирало
| БЪД.ПРЕД.ВР., 2Л., МН.Ч. = ще сте малтретирали
| БЪД.ПРЕД.ВР., 3Л., ЕД.Ч., М.Р. = ще е малтретирал
| БЪД.ПРЕД.ВР., 3Л., ЕД.Ч., Ж.Р. = ще е малтретирала
| БЪД.ПРЕД.ВР., 3Л., ЕД.Ч., СР.Р. = ще е малтретирало
| БЪД.ПРЕД.ВР., 3Л., МН.Ч. = ще са малтретирали
| БЪД.ВР. В МИН., 1Л., ЕД.Ч. = щях да малтретирам
| БЪД.ВР. В МИН., 1Л., МН.Ч. = щяхме да малтретираме
| БЪД.ВР. В МИН., 2Л., ЕД.Ч. = щеше да малтретираш
| БЪД.ВР. В МИН., 2Л., МН.Ч. = щяхте да малтретирате
| БЪД.ВР. В МИН., 3Л., ЕД.Ч. = щеше да малтретира
| БЪД.ВР. В МИН., 3Л., МН.Ч. = щяха да малтретират
| БЪД.ПРЕД.ВР. В МИН., 1Л., ЕД.Ч., М.Р. = щях да съм малтретирал
| БЪД.ПРЕД.ВР. В МИН., 1Л., ЕД.Ч., Ж.Р. = щях да съм малтретирала
| БЪД.ПРЕД.ВР. В МИН., 1Л., ЕД.Ч., СР.Р. = щях да съм малтретирало
| БЪД.ПРЕД.ВР. В МИН., 1Л., МН.Ч. = щяхме да сме малтретирали
| БЪД.ПРЕД.ВР. В МИН., 2Л., ЕД.Ч., М.Р. = щеше да си малтретирал
| БЪД.ПРЕД.ВР. В МИН., 2Л., ЕД.Ч., Ж.Р. = щеше да си малтретирала
| БЪД.ПРЕД.ВР. В МИН., 2Л., ЕД.Ч., СР.Р. = щеше да си малтретирало
| БЪД.ПРЕД.ВР. В МИН., 2Л., МН.Ч. = щяхте да сте малтретирали
| БЪД.ПРЕД.ВР. В МИН., 3Л., ЕД.Ч., М.Р. = щеше да е малтретирал
| БЪД.ПРЕД.ВР. В МИН., 3Л., ЕД.Ч., Ж.Р. = щеше да е малтретирала
| БЪД.ПРЕД.ВР. В МИН., 3Л., ЕД.Ч., СР.Р. = щеше да е малтретирало
| БЪД.ПРЕД.ВР. В МИН., 3Л., МН.Ч. = щяха да са малтретирали
| ПР.НАКЛ., СЕГ.ВР., 1Л., ЕД.Ч., М.Р. = малтретирал съм
| ПР.НАКЛ., СЕГ.ВР., 1Л., ЕД.Ч., Ж.Р. = малтретирала съм
| ПР.НАКЛ., СЕГ.ВР., 1Л., ЕД.Ч., СР.Р. = малтретирало съм
| ПР.НАКЛ., СЕГ.ВР., 1Л., МН.Ч. = малтретирали сме
| ПР.НАКЛ., СЕГ.ВР., 2Л., ЕД.Ч., М.Р. = малтретирал си
| ПР.НАКЛ., СЕГ.ВР., 2Л., ЕД.Ч., Ж.Р. = малтретирала си
| ПР.НАКЛ., СЕГ.ВР., 2Л., ЕД.Ч., СР.Р. = малтретирало си
| ПР.НАКЛ., СЕГ.ВР., 2Л., МН.Ч. = малтретирали сте
| ПР.НАКЛ., СЕГ.ВР., 3Л., ЕД.Ч., М.Р. = малтретирал (е)
| ПР.НАКЛ., СЕГ.ВР., 3Л., ЕД.Ч., Ж.Р. = малтретирала (е)
| ПР.НАКЛ., СЕГ.ВР., 3Л., ЕД.Ч., СР.Р. = малтретирало (е)
| ПР.НАКЛ., СЕГ.ВР., 3Л., МН.Ч. = малтретирали (са)
| ПР.НАКЛ., МИН.СВ.ВР., 1Л., ЕД.Ч., М.Р. = малтретирал съм
| ПР.НАКЛ., МИН.СВ.ВР., 1Л., ЕД.Ч., Ж.Р. = малтретирала съм
| ПР.НАКЛ., МИН.СВ.ВР., 1Л., ЕД.Ч., СР.Р. = малтретирало съм
| ПР.НАКЛ., МИН.СВ.ВР., 1Л., МН.Ч. = малтретирали сме
| ПР.НАКЛ., МИН.СВ.ВР., 2Л., ЕД.Ч., М.Р. = малтретирал си
| ПР.НАКЛ., МИН.СВ.ВР., 2Л., ЕД.Ч., Ж.Р. = малтретирала си
| ПР.НАКЛ., МИН.СВ.ВР., 2Л., ЕД.Ч., СР.Р. = малтретирало си
| ПР.НАКЛ., МИН.СВ.ВР., 2Л., МН.Ч. = малтретирали сте
| ПР.НАКЛ., МИН.СВ.ВР., 3Л., ЕД.Ч., М.Р. = малтретирал (е)
| ПР.НАКЛ., МИН.СВ.ВР., 3Л., ЕД.Ч., Ж.Р. = малтретирала (е)
| ПР.НАКЛ., МИН.СВ.ВР., 3Л., ЕД.Ч., СР.Р. = малтретирало (е)
| ПР.НАКЛ., МИН.СВ.ВР., 3Л., МН.Ч. = малтретирали (са)
| ПР.НАКЛ., МИН.НЕОПР.ВР., 1Л., ЕД.Ч., М.Р. = бил съм малтретирал
| ПР.НАКЛ., МИН.НЕОПР.ВР., 1Л., ЕД.Ч., Ж.Р. = била съм малтретирала
| ПР.НАКЛ., МИН.НЕОПР.ВР., 1Л., ЕД.Ч., СР.Р. = било съм малтретирало
| ПР.НАКЛ., МИН.НЕОПР.ВР., 1Л., МН.Ч. = били сме малтретирали
| ПР.НАКЛ., МИН.НЕОПР.ВР., 2Л., ЕД.Ч., М.Р. = бил си малтретирал
| ПР.НАКЛ., МИН.НЕОПР.ВР., 2Л., ЕД.Ч., Ж.Р. = била си малтретирала
| ПР.НАКЛ., МИН.НЕОПР.ВР., 2Л., ЕД.Ч., СР.Р. = било си малтретирало
| ПР.НАКЛ., МИН.НЕОПР.ВР., 2Л., МН.Ч. = били сте малтретирали
| ПР.НАКЛ., МИН.НЕОПР.ВР., 3Л., ЕД.Ч., М.Р. = бил (е) малтретирал
| ПР.НАКЛ., МИН.НЕОПР.ВР., 3Л., ЕД.Ч., Ж.Р. = била (е) малтретирала
| ПР.НАКЛ., МИН.НЕОПР.ВР., 3Л., ЕД.Ч., СР.Р. = било (е) малтретирало
| ПР.НАКЛ., МИН.НЕОПР.ВР., 3Л., МН.Ч. = били (са) малтретирали
| ПР.НАКЛ., БЪД.ВР., 1Л., ЕД.Ч., М.Р. = щял съм да малтретирам
| ПР.НАКЛ., БЪД.ВР., 1Л., ЕД.Ч., Ж.Р. = щяла съм да малтретирам
| ПР.НАКЛ., БЪД.ВР., 1Л., ЕД.Ч., СР.Р. = щяло съм да малтретирам
| ПР.НАКЛ., БЪД.ВР., 1Л., МН.Ч. = щели сме да малтретираме
| ПР.НАКЛ., БЪД.ВР., 2Л., ЕД.Ч., М.Р. = щял си да малтретираш
| ПР.НАКЛ., БЪД.ВР., 2Л., ЕД.Ч., Ж.Р. = щяла си да малтретираш
| ПР.НАКЛ., БЪД.ВР., 2Л., ЕД.Ч., СР.Р. = щяло си да малтретираш
| ПР.НАКЛ., БЪД.ВР., 2Л., МН.Ч. = щели сте да малтретирате
| ПР.НАКЛ., БЪД.ВР., 3Л., ЕД.Ч., М.Р. = щял (е) да малтретира
| ПР.НАКЛ., БЪД.ВР., 3Л., ЕД.Ч., Ж.Р. = щяла (е) да малтретира
| ПР.НАКЛ., БЪД.ВР., 3Л., ЕД.Ч., СР.Р. = щяло (е) да малтретира
| ПР.НАКЛ., БЪД.ВР., 3Л., МН.Ч. = щели (са) да малтретират
| ПР.НАКЛ., БЪД.ПРЕД.ВР., 1Л., ЕД.Ч., М.Р. = щял съм да съм малтретирал
| ПР.НАКЛ., БЪД.ПРЕД.ВР., 1Л., ЕД.Ч., Ж.Р. = щяла съм да съм малтретирала
| ПР.НАКЛ., БЪД.ПРЕД.ВР., 1Л., ЕД.Ч., СР.Р. = щяло съм да съм малтретирало
| ПР.НАКЛ., БЪД.ПРЕД.ВР., 1Л., МН.Ч. = щели сме да сме малтретирали
| ПР.НАКЛ., БЪД.ПРЕД.ВР., 2Л., ЕД.Ч., М.Р. = щял си да си малтретирал
| ПР.НАКЛ., БЪД.ПРЕД.ВР., 2Л., ЕД.Ч., Ж.Р. = щяла си да си малтретирала
| ПР.НАКЛ., БЪД.ПРЕД.ВР., 2Л., ЕД.Ч., СР.Р. = щяло си да си малтретирало
| ПР.НАКЛ., БЪД.ПРЕД.ВР., 2Л., МН.Ч. = щели сте да сте малтретирали
| ПР.НАКЛ., БЪД.ПРЕД.ВР., 3Л., ЕД.Ч., М.Р. = щял (е) да е малтретирал
| ПР.НАКЛ., БЪД.ПРЕД.ВР., 3Л., ЕД.Ч., Ж.Р. = щяла (е) да е малтретирала
| ПР.НАКЛ., БЪД.ПРЕД.ВР., 3Л., ЕД.Ч., СР.Р. = щяло (е) да е малтретирало
| ПР.НАКЛ., БЪД.ПРЕД.ВР., 3Л., МН.Ч. = щели (са) да са малтретирали
| УСЛОВНО НАКЛОНЕНИЕ, 1Л., ЕД.Ч., М.Р. = бих малтретирал
| УСЛОВНО НАКЛОНЕНИЕ, 1Л., ЕД.Ч., Ж.Р. = бих малтретирала
| УСЛОВНО НАКЛОНЕНИЕ, 1Л., ЕД.Ч., СР.Р. = бих малтретирало
| УСЛОВНО НАКЛОНЕНИЕ, 1Л., МН.Ч. = бихме малтретирали
| УСЛОВНО НАКЛОНЕНИЕ, 2Л., ЕД.Ч., М.Р. = би малтретирал
| УСЛОВНО НАКЛОНЕНИЕ, 2Л., ЕД.Ч., Ж.Р. = би малтретирала
| УСЛОВНО НАКЛОНЕНИЕ, 2Л., ЕД.Ч., СР.Р. = би малтретирало
| УСЛОВНО НАКЛОНЕНИЕ, 2Л., МН.Ч. = бихте малтретирали
| УСЛОВНО НАКЛОНЕНИЕ, 3Л., ЕД.Ч., М.Р. = би малтретирал
| УСЛОВНО НАКЛОНЕНИЕ, 3Л., ЕД.Ч., Ж.Р. = би малтретирала
| УСЛОВНО НАКЛОНЕНИЕ, 3Л., ЕД.Ч., СР.Р. = би малтретирало
| УСЛОВНО НАКЛОНЕНИЕ, 3Л., МН.Ч. = биха малтретирали
| ПОВЕЛИТЕЛНО НАКЛОНЕНИЕ, ЕД.Ч. = мал·т·ре·ти·рай
| ПОВЕЛИТЕЛНО НАКЛОНЕНИЕ, МН.Ч. = мал·т·ре·ти·рай·те
| МИН.СТРАД.ПРИЧ. М.Р. = мал·т·ре·ти·ран
| МИН.СТРАД.ПРИЧ. М.Р. НЕПЪЛЕН ЧЛЕН = мал·т·ре·ти·ра·ния
| МИН.СТРАД.ПРИЧ. М.Р. ПЪЛЕН ЧЛЕН = мал·т·ре·ти·ра·ни·ят
| МИН.СТРАД.ПРИЧ. Ж.Р. = мал·т·ре·ти·ра·на
| МИН.СТРАД.ПРИЧ. Ж.Р. ЧЛЕН = мал·т·ре·ти·ра·на·та
| МИН.СТРАД.ПРИЧ. СР.Р. = мал·т·ре·ти·ра·но
| МИН.СТРАД.ПРИЧ. СР.Р. ЧЛЕН = мал·т·ре·ти·ра·но·то
| МИН.СТРАД.ПРИЧ. МН.Ч. = мал·т·ре·ти·ра·ни
| МИН.СТРАД.ПРИЧ. МН.Ч. ЧЛЕН = мал·т·ре·ти·ра·ни·те
| МИН.ДЕЯТ.СВ.ПРИЧ. М.Р. = мал·т·ре·ти·рал
| МИН.ДЕЯТ.СВ.ПРИЧ. М.Р. НЕПЪЛЕН ЧЛЕН = мал·т·ре·ти·ра·лия
| МИН.ДЕЯТ.СВ.ПРИЧ. М.Р. ПЪЛЕН ЧЛЕН = мал·т·ре·ти·ра·ли·ят
| МИН.ДЕЯТ.СВ.ПРИЧ. Ж.Р. = мал·т·ре·ти·ра·ла
| МИН.ДЕЯТ.СВ.ПРИЧ. Ж.Р. ЧЛЕН = мал·т·ре·ти·ра·ла·та
| МИН.ДЕЯТ.СВ.ПРИЧ. СР.Р. = мал·т·ре·ти·ра·ло
| МИН.ДЕЯТ.СВ.ПРИЧ. СР.Р. ЧЛЕН = мал·т·ре·ти·ра·ло·то
| МИН.ДЕЯТ.СВ.ПРИЧ. МН.Ч. = мал·т·ре·ти·ра·ли
| МИН.ДЕЯТ.СВ.ПРИЧ. МН.Ч. ЧЛЕН = мал·т·ре·ти·ра·ли·те
| МИН.ДЕЯТ.НЕСВ.ПРИЧ. М.Р. = мал·т·ре·ти·рал
| МИН.ДЕЯТ.НЕСВ.ПРИЧ. М.Р. НЕПЪЛЕН ЧЛЕН = мал·т·ре·ти·ра·лия
| МИН.ДЕЯТ.НЕСВ.ПРИЧ. М.Р. ПЪЛЕН ЧЛЕН = мал·т·ре·ти·ра·ли·ят
| МИН.ДЕЯТ.НЕСВ.ПРИЧ. Ж.Р. = мал·т·ре·ти·ра·ла
| МИН.ДЕЯТ.НЕСВ.ПРИЧ. Ж.Р. ЧЛЕН = мал·т·ре·ти·ра·ла·та
| МИН.ДЕЯТ.НЕСВ.ПРИЧ. СР.Р. = мал·т·ре·ти·ра·ло
| МИН.ДЕЯТ.НЕСВ.ПРИЧ. СР.Р. ЧЛЕН = мал·т·ре·ти·ра·ло·то
| МИН.ДЕЯТ.НЕСВ.ПРИЧ. МН.Ч. = мал·т·ре·ти·ра·ли
| МИН.ДЕЯТ.НЕСВ.ПРИЧ. МН.Ч. ЧЛЕН = мал·т·ре·ти·ра·ли·те
| СЕГ.ДЕЯТ.ПРИЧ. М.Р. = мал·т·ре·ти·ращ
| СЕГ.ДЕЯТ.ПРИЧ. М.Р. НЕПЪЛЕН ЧЛЕН = мал·т·ре·ти·ра·щия
| СЕГ.ДЕЯТ.ПРИЧ. М.Р. ПЪЛЕН ЧЛЕН = мал·т·ре·ти·ра·щи·ят
| СЕГ.ДЕЯТ.ПРИЧ. Ж.Р. = мал·т·ре·ти·ра·ща
| СЕГ.ДЕЯТ.ПРИЧ. Ж.Р. ЧЛЕН = мал·т·ре·ти·ра·ща·та
| СЕГ.ДЕЯТ.ПРИЧ. СР.Р. = мал·т·ре·ти·ра·що
| СЕГ.ДЕЯТ.ПРИЧ. СР.Р. ЧЛЕН = мал·т·ре·ти·ра·що·то
| СЕГ.ДЕЯТ.ПРИЧ. МН.Ч. = мал·т·ре·ти·ра·щи
| СЕГ.ДЕЯТ.ПРИЧ. МН.Ч. ЧЛЕН = мал·т·ре·ти·ра·щи·те
| ДЕЕПРИЧАСТИЕ = мал·т·ре·ти·рай·ки
| СКРИТИ ПРЕПРАТКИ = 
[[малтретирам]],
[[малтретираш]],
[[малтретира]],
[[малтретираме]],
[[малтретирате]],
[[малтретират]],
[[малтретирах]],
[[малтретирахме]],
[[малтретирахте]],
[[малтретираха]],
[[малтретираше]],
[[малтретирай]],
[[малтретирайте]],
[[малтретирал]],
[[малтретиралия]],
[[малтретиралият]],
[[малтретирала]],
[[малтретиралата]],
[[малтретирало]],
[[малтретиралото]],
[[малтретирали]],
[[малтретиралите]],
[[малтретиран]],
[[малтретирания]],
[[малтретираният]],
[[малтретирана]],
[[малтретираната]],
[[малтретирано]],
[[малтретираното]],
[[малтретирани]],
[[малтретираните]],
[[малтретиращ]],
[[малтретиращия]],
[[малтретиращият]],
[[малтретираща]],
[[малтретиращата]],
[[малтретиращо]],
[[малтретиращото]],
[[малтретиращи]],
[[малтретиращите]],
[[малтретирайки]],
[[малтретирал съм]],
[[малтретирала съм]],
[[малтретирало съм]],
[[малтретирали сме]],
[[малтретирал си]],
[[малтретирала си]],
[[малтретирало си]],
[[малтретирали сте]],
[[малтретирал е]],
[[малтретирала е]],
[[малтретирало е]],
[[малтретирали са]],
[[бях малтретирал]],
[[бях малтретирала]],
[[бях малтретирало]],
[[бяхме малтретирали]],
[[беше малтретирал]],
[[беше малтретирала]],
[[беше малтретирало]],
[[бяхте малтретирали]],
[[бяха малтретирали]],
[[ще малтретирам]],
[[ще малтретираме]],
[[ще малтретираш]],
[[ще малтретирате]],
[[ще малтретира]],
[[ще малтретират]],
[[ще съм малтретирал]],
[[ще съм малтретирала]],
[[ще съм малтретирало]],
[[ще сме малтретирали]],
[[ще си малтретирал]],
[[ще си малтретирала]],
[[ще си малтретирало]],
[[ще сте малтретирали]],
[[ще е малтретирал]],
[[ще е малтретирала]],
[[ще е малтретирало]],
[[ще са малтретирали]],
[[щях да малтретирам]],
[[щяхме да малтретираме]],
[[щеше да малтретираш]],
[[щяхте да малтретирате]],
[[щеше да малтретира]],
[[щяха да малтретират]],
[[щях да съм малтретирал]],
[[щях да съм малтретирала]],
[[щях да съм малтретирало]],
[[щяхме да сме малтретирали]],
[[щеше да си малтретирал]],
[[щеше да си малтретирала]],
[[щеше да си малтретирало]],
[[щяхте да сте малтретирали]],
[[щеше да е малтретирал]],
[[щеше да е малтретирала]],
[[щеше да е малтретирало]],
[[щяха да са малтретирали]],
[[бил съм малтретирал]],
[[била съм малтретирала]],
[[било съм малтретирало]],
[[били сме малтретирали]],
[[бил си малтретирал]],
[[била си малтретирала]],
[[било си малтретирало]],
[[били сте малтретирали]],
[[бил е малтретирал]],
[[била е малтретирала]],
[[било е малтретирало]],
[[били са малтретирали]],
[[щял съм да малтретирам]],
[[щяла съм да малтретирам]],
[[щяло съм да малтретирам]],
[[щели сме да малтретираме]],
[[щял си да малтретираш]],
[[щяла си да малтретираш]],
[[щяло си да малтретираш]],
[[щели сте да малтретирате]],
[[щял да малтретира]],
[[щяла да малтретира]],
[[щяло да малтретира]],
[[щели да малтретират]],
[[щял е да малтретира]],
[[щяла е да малтретира]],
[[щяло е да малтретира]],
[[щели са да малтретират]],
[[щял съм да съм малтретирал]],
[[щяла съм да съм малтретирала]],
[[щяло съм да съм малтретирало]],
[[щели сме да сме малтретирали]],
[[щял си да си малтретирал]],
[[щяла си да си малтретирала]],
[[щяло си да си малтретирало]],
[[щели сте да сте малтретирали]],
[[щял да е малтретирал]],
[[щяла да е малтретирала]],
[[щяло да е малтретирало]],
[[щели да са малтретирали]],
[[щял е да е малтретирал]],
[[щяла е да е малтретирала]],
[[щяло е да е малтретирало]],
[[щели са да са малтретирали]],
[[бих малтретирал]],
[[бих малтретирала]],
[[бих малтретирало]],
[[бихме малтретирали]],
[[би малтретирал]],
[[би малтретирала]],
[[би малтретирало]],
[[бихте малтретирали]],
[[биха малтретирали]],
}}</text>
      <sha1>dgffu4b1c4wt7i4gmbsn69fg981a5ht</sha1>
    </revision>
  </page>
  <page>
    <title>Шаблон:Словоформи/мамя</title>
    <ns>10</ns>
    <id>438427</id>
    <revision>
      <id>470409</id>
      <timestamp>2005-05-07T14:12:26Z</timestamp>
      <contributor>
        <username>Bgbot</username>
        <id>83</id>
      </contributor>
      <comment>Борислав: Шаблон със словоформи</comment>
      <model>wikitext</model>
      <format>text/x-wiki</format>
      <text bytes="18890" xml:space="preserve">{{Шаблон:Словоформи/Глагол|
  ОСНОВНА ФОРМА = мамя
| СЕГ.ВР., 1Л., ЕД.Ч. = ма·мя
| СЕГ.ВР., 1Л., МН.Ч. = ма·мим
| СЕГ.ВР., 2Л., ЕД.Ч. = ма·миш
| СЕГ.ВР., 2Л., МН.Ч. = ма·ми·те
| СЕГ.ВР., 3Л., ЕД.Ч. = ма·ми
| СЕГ.ВР., 3Л., МН.Ч. = ма·мят
| МИН.СВ.ВР., 1Л., ЕД.Ч. = ма·мих
| МИН.СВ.ВР., 1Л., МН.Ч. = ма·мих·ме
| МИН.СВ.ВР., 2Л., ЕД.Ч. = ма·ми
| МИН.СВ.ВР., 2Л., МН.Ч. = ма·мих·те
| МИН.СВ.ВР., 3Л., ЕД.Ч. = ма·ми
| МИН.СВ.ВР., 3Л., МН.Ч. = ма·ми·ха
| МИН.НЕСВ.ВР., 1Л., ЕД.Ч. = ма·мех
| МИН.НЕСВ.ВР., 1Л., МН.Ч. = ма·мех·ме
| МИН.НЕСВ.ВР., 2Л., ЕД.Ч. = ма·ме·ше
| МИН.НЕСВ.ВР., 2Л., МН.Ч. = ма·мех·те
| МИН.НЕСВ.ВР., 3Л., ЕД.Ч. = ма·ме·ше
| МИН.НЕСВ.ВР., 3Л., МН.Ч. = ма·ме·ха
| МИН.НЕОПР.ВР., 1Л., ЕД.Ч., М.Р. = мамил съм
| МИН.НЕОПР.ВР., 1Л., ЕД.Ч., Ж.Р. = мамила съм
| МИН.НЕОПР.ВР., 1Л., ЕД.Ч., СР.Р. = мамило съм
| МИН.НЕОПР.ВР., 1Л., МН.Ч. = мамили сме
| МИН.НЕОПР.ВР., 2Л., ЕД.Ч., М.Р. = мамил си
| МИН.НЕОПР.ВР., 2Л., ЕД.Ч., Ж.Р. = мамила си
| МИН.НЕОПР.ВР., 2Л., ЕД.Ч., СР.Р. = мамило си
| МИН.НЕОПР.ВР., 2Л., МН.Ч. = мамили сте
| МИН.НЕОПР.ВР., 3Л., ЕД.Ч., М.Р. = мамил е
| МИН.НЕОПР.ВР., 3Л., ЕД.Ч., Ж.Р. = мамила е
| МИН.НЕОПР.ВР., 3Л., ЕД.Ч., СР.Р. = мамило е
| МИН.НЕОПР.ВР., 3Л., МН.Ч. = мамили са
| МИН.ПРЕД.ВР., 1Л., ЕД.Ч., М.Р. = бях мамил
| МИН.ПРЕД.ВР., 1Л., ЕД.Ч., Ж.Р. = бях мамила
| МИН.ПРЕД.ВР., 1Л., ЕД.Ч., СР.Р. = бях мамило
| МИН.ПРЕД.ВР., 1Л., МН.Ч. = бяхме мамили
| МИН.ПРЕД.ВР., 2Л., ЕД.Ч., М.Р. = беше мамил
| МИН.ПРЕД.ВР., 2Л., ЕД.Ч., Ж.Р. = беше мамила
| МИН.ПРЕД.ВР., 2Л., ЕД.Ч., СР.Р. = беше мамило
| МИН.ПРЕД.ВР., 2Л., МН.Ч. = бяхте мамили
| МИН.ПРЕД.ВР., 3Л., ЕД.Ч., М.Р. = беше мамил
| МИН.ПРЕД.ВР., 3Л., ЕД.Ч., Ж.Р. = беше мамила
| МИН.ПРЕД.ВР., 3Л., ЕД.Ч., СР.Р. = беше мамило
| МИН.ПРЕД.ВР., 3Л., МН.Ч. = бяха мамили
| БЪД.ВР., 1Л., ЕД.Ч. = ще мамя
| БЪД.ВР., 1Л., МН.Ч. = ще мамим
| БЪД.ВР., 2Л., ЕД.Ч. = ще мамиш
| БЪД.ВР., 2Л., МН.Ч. = ще мамите
| БЪД.ВР., 3Л., ЕД.Ч. = ще мами
| БЪД.ВР., 3Л., МН.Ч. = ще мамят
| БЪД.ПРЕД.ВР., 1Л., ЕД.Ч., М.Р. = ще съм мамил
| БЪД.ПРЕД.ВР., 1Л., ЕД.Ч., Ж.Р. = ще съм мамила
| БЪД.ПРЕД.ВР., 1Л., ЕД.Ч., СР.Р. = ще съм мамило
| БЪД.ПРЕД.ВР., 1Л., МН.Ч. = ще сме мамили
| БЪД.ПРЕД.ВР., 2Л., ЕД.Ч., М.Р. = ще си мамил
| БЪД.ПРЕД.ВР., 2Л., ЕД.Ч., Ж.Р. = ще си мамила
| БЪД.ПРЕД.ВР., 2Л., ЕД.Ч., СР.Р. = ще си мамило
| БЪД.ПРЕД.ВР., 2Л., МН.Ч. = ще сте мамили
| БЪД.ПРЕД.ВР., 3Л., ЕД.Ч., М.Р. = ще е мамил
| БЪД.ПРЕД.ВР., 3Л., ЕД.Ч., Ж.Р. = ще е мамила
| БЪД.ПРЕД.ВР., 3Л., ЕД.Ч., СР.Р. = ще е мамило
| БЪД.ПРЕД.ВР., 3Л., МН.Ч. = ще са мамили
| БЪД.ВР. В МИН., 1Л., ЕД.Ч. = щях да мамя
| БЪД.ВР. В МИН., 1Л., МН.Ч. = щяхме да мамим
| БЪД.ВР. В МИН., 2Л., ЕД.Ч. = щеше да мамиш
| БЪД.ВР. В МИН., 2Л., МН.Ч. = щяхте да мамите
| БЪД.ВР. В МИН., 3Л., ЕД.Ч. = щеше да мами
| БЪД.ВР. В МИН., 3Л., МН.Ч. = щяха да мамят
| БЪД.ПРЕД.ВР. В МИН., 1Л., ЕД.Ч., М.Р. = щях да съм мамил
| БЪД.ПРЕД.ВР. В МИН., 1Л., ЕД.Ч., Ж.Р. = щях да съм мамила
| БЪД.ПРЕД.ВР. В МИН., 1Л., ЕД.Ч., СР.Р. = щях да съм мамило
| БЪД.ПРЕД.ВР. В МИН., 1Л., МН.Ч. = щяхме да сме мамили
| БЪД.ПРЕД.ВР. В МИН., 2Л., ЕД.Ч., М.Р. = щеше да си мамил
| БЪД.ПРЕД.ВР. В МИН., 2Л., ЕД.Ч., Ж.Р. = щеше да си мамила
| БЪД.ПРЕД.ВР. В МИН., 2Л., ЕД.Ч., СР.Р. = щеше да си мамило
| БЪД.ПРЕД.ВР. В МИН., 2Л., МН.Ч. = щяхте да сте мамили
| БЪД.ПРЕД.ВР. В МИН., 3Л., ЕД.Ч., М.Р. = щеше да е мамил
| БЪД.ПРЕД.ВР. В МИН., 3Л., ЕД.Ч., Ж.Р. = щеше да е мамила
| БЪД.ПРЕД.ВР. В МИН., 3Л., ЕД.Ч., СР.Р. = щеше да е мамило
| БЪД.ПРЕД.ВР. В МИН., 3Л., МН.Ч. = щяха да са мамили
| ПР.НАКЛ., СЕГ.ВР., 1Л., ЕД.Ч., М.Р. = мамел съм
| ПР.НАКЛ., СЕГ.ВР., 1Л., ЕД.Ч., Ж.Р. = мамела съм
| ПР.НАКЛ., СЕГ.ВР., 1Л., ЕД.Ч., СР.Р. = мамело съм
| ПР.НАКЛ., СЕГ.ВР., 1Л., МН.Ч. = мамели сме
| ПР.НАКЛ., СЕГ.ВР., 2Л., ЕД.Ч., М.Р. = мамел си
| ПР.НАКЛ., СЕГ.ВР., 2Л., ЕД.Ч., Ж.Р. = мамела си
| ПР.НАКЛ., СЕГ.ВР., 2Л., ЕД.Ч., СР.Р. = мамело си
| ПР.НАКЛ., СЕГ.ВР., 2Л., МН.Ч. = мамели сте
| ПР.НАКЛ., СЕГ.ВР., 3Л., ЕД.Ч., М.Р. = мамел (е)
| ПР.НАКЛ., СЕГ.ВР., 3Л., ЕД.Ч., Ж.Р. = мамела (е)
| ПР.НАКЛ., СЕГ.ВР., 3Л., ЕД.Ч., СР.Р. = мамело (е)
| ПР.НАКЛ., СЕГ.ВР., 3Л., МН.Ч. = мамели (са)
| ПР.НАКЛ., МИН.СВ.ВР., 1Л., ЕД.Ч., М.Р. = мамил съм
| ПР.НАКЛ., МИН.СВ.ВР., 1Л., ЕД.Ч., Ж.Р. = мамила съм
| ПР.НАКЛ., МИН.СВ.ВР., 1Л., ЕД.Ч., СР.Р. = мамило съм
| ПР.НАКЛ., МИН.СВ.ВР., 1Л., МН.Ч. = мамили сме
| ПР.НАКЛ., МИН.СВ.ВР., 2Л., ЕД.Ч., М.Р. = мамил си
| ПР.НАКЛ., МИН.СВ.ВР., 2Л., ЕД.Ч., Ж.Р. = мамила си
| ПР.НАКЛ., МИН.СВ.ВР., 2Л., ЕД.Ч., СР.Р. = мамило си
| ПР.НАКЛ., МИН.СВ.ВР., 2Л., МН.Ч. = мамили сте
| ПР.НАКЛ., МИН.СВ.ВР., 3Л., ЕД.Ч., М.Р. = мамил (е)
| ПР.НАКЛ., МИН.СВ.ВР., 3Л., ЕД.Ч., Ж.Р. = мамила (е)
| ПР.НАКЛ., МИН.СВ.ВР., 3Л., ЕД.Ч., СР.Р. = мамило (е)
| ПР.НАКЛ., МИН.СВ.ВР., 3Л., МН.Ч. = мамили (са)
| ПР.НАКЛ., МИН.НЕОПР.ВР., 1Л., ЕД.Ч., М.Р. = бил съм мамил
| ПР.НАКЛ., МИН.НЕОПР.ВР., 1Л., ЕД.Ч., Ж.Р. = била съм мамила
| ПР.НАКЛ., МИН.НЕОПР.ВР., 1Л., ЕД.Ч., СР.Р. = било съм мамило
| ПР.НАКЛ., МИН.НЕОПР.ВР., 1Л., МН.Ч. = били сме мамили
| ПР.НАКЛ., МИН.НЕОПР.ВР., 2Л., ЕД.Ч., М.Р. = бил си мамил
| ПР.НАКЛ., МИН.НЕОПР.ВР., 2Л., ЕД.Ч., Ж.Р. = била си мамила
| ПР.НАКЛ., МИН.НЕОПР.ВР., 2Л., ЕД.Ч., СР.Р. = било си мамило
| ПР.НАКЛ., МИН.НЕОПР.ВР., 2Л., МН.Ч. = били сте мамили
| ПР.НАКЛ., МИН.НЕОПР.ВР., 3Л., ЕД.Ч., М.Р. = бил (е) мамил
| ПР.НАКЛ., МИН.НЕОПР.ВР., 3Л., ЕД.Ч., Ж.Р. = била (е) мамила
| ПР.НАКЛ., МИН.НЕОПР.ВР., 3Л., ЕД.Ч., СР.Р. = било (е) мамило
| ПР.НАКЛ., МИН.НЕОПР.ВР., 3Л., МН.Ч. = били (са) мамили
| ПР.НАКЛ., БЪД.ВР., 1Л., ЕД.Ч., М.Р. = щял съм да мамя
| ПР.НАКЛ., БЪД.ВР., 1Л., ЕД.Ч., Ж.Р. = щяла съм да мамя
| ПР.НАКЛ., БЪД.ВР., 1Л., ЕД.Ч., СР.Р. = щяло съм да мамя
| ПР.НАКЛ., БЪД.ВР., 1Л., МН.Ч. = щели сме да мамим
| ПР.НАКЛ., БЪД.ВР., 2Л., ЕД.Ч., М.Р. = щял си да мамиш
| ПР.НАКЛ., БЪД.ВР., 2Л., ЕД.Ч., Ж.Р. = щяла си да мамиш
| ПР.НАКЛ., БЪД.ВР., 2Л., ЕД.Ч., СР.Р. = щяло си да мамиш
| ПР.НАКЛ., БЪД.ВР., 2Л., МН.Ч. = щели сте да мамите
| ПР.НАКЛ., БЪД.ВР., 3Л., ЕД.Ч., М.Р. = щял (е) да мами
| ПР.НАКЛ., БЪД.ВР., 3Л., ЕД.Ч., Ж.Р. = щяла (е) да мами
| ПР.НАКЛ., БЪД.ВР., 3Л., ЕД.Ч., СР.Р. = щяло (е) да мами
| ПР.НАКЛ., БЪД.ВР., 3Л., МН.Ч. = щели (са) да мамят
| ПР.НАКЛ., БЪД.ПРЕД.ВР., 1Л., ЕД.Ч., М.Р. = щял съм да съм мамил
| ПР.НАКЛ., БЪД.ПРЕД.ВР., 1Л., ЕД.Ч., Ж.Р. = щяла съм да съм мамила
| ПР.НАКЛ., БЪД.ПРЕД.ВР., 1Л., ЕД.Ч., СР.Р. = щяло съм да съм мамило
| ПР.НАКЛ., БЪД.ПРЕД.ВР., 1Л., МН.Ч. = щели сме да сме мамили
| ПР.НАКЛ., БЪД.ПРЕД.ВР., 2Л., ЕД.Ч., М.Р. = щял си да си мамил
| ПР.НАКЛ., БЪД.ПРЕД.ВР., 2Л., ЕД.Ч., Ж.Р. = щяла си да си мамила
| ПР.НАКЛ., БЪД.ПРЕД.ВР., 2Л., ЕД.Ч., СР.Р. = щяло си да си мамило
| ПР.НАКЛ., БЪД.ПРЕД.ВР., 2Л., МН.Ч. = щели сте да сте мамили
| ПР.НАКЛ., БЪД.ПРЕД.ВР., 3Л., ЕД.Ч., М.Р. = щял (е) да е мамил
| ПР.НАКЛ., БЪД.ПРЕД.ВР., 3Л., ЕД.Ч., Ж.Р. = щяла (е) да е мамила
| ПР.НАКЛ., БЪД.ПРЕД.ВР., 3Л., ЕД.Ч., СР.Р. = щяло (е) да е мамило
| ПР.НАКЛ., БЪД.ПРЕД.ВР., 3Л., МН.Ч. = щели (са) да са мамили
| УСЛОВНО НАКЛОНЕНИЕ, 1Л., ЕД.Ч., М.Р. = бих мамил
| УСЛОВНО НАКЛОНЕНИЕ, 1Л., ЕД.Ч., Ж.Р. = бих мамила
| УСЛОВНО НАКЛОНЕНИЕ, 1Л., ЕД.Ч., СР.Р. = бих мамило
| УСЛОВНО НАКЛОНЕНИЕ, 1Л., МН.Ч. = бихме мамили
| УСЛОВНО НАКЛОНЕНИЕ, 2Л., ЕД.Ч., М.Р. = би мамил
| УСЛОВНО НАКЛОНЕНИЕ, 2Л., ЕД.Ч., Ж.Р. = би мамила
| УСЛОВНО НАКЛОНЕНИЕ, 2Л., ЕД.Ч., СР.Р. = би мамило
| УСЛОВНО НАКЛОНЕНИЕ, 2Л., МН.Ч. = бихте мамили
| УСЛОВНО НАКЛОНЕНИЕ, 3Л., ЕД.Ч., М.Р. = би мамил
| УСЛОВНО НАКЛОНЕНИЕ, 3Л., ЕД.Ч., Ж.Р. = би мамила
| УСЛОВНО НАКЛОНЕНИЕ, 3Л., ЕД.Ч., СР.Р. = би мамило
| УСЛОВНО НАКЛОНЕНИЕ, 3Л., МН.Ч. = биха мамили
| ПОВЕЛИТЕЛНО НАКЛОНЕНИЕ, ЕД.Ч. = ма·ми
| ПОВЕЛИТЕЛНО НАКЛОНЕНИЕ, МН.Ч. = ма·ме·те
| МИН.СТРАД.ПРИЧ. М.Р. = ма·мен
| МИН.СТРАД.ПРИЧ. М.Р. НЕПЪЛЕН ЧЛЕН = ма·ме·ния
| МИН.СТРАД.ПРИЧ. М.Р. ПЪЛЕН ЧЛЕН = ма·ме·ни·ят
| МИН.СТРАД.ПРИЧ. Ж.Р. = ма·ме·на
| МИН.СТРАД.ПРИЧ. Ж.Р. ЧЛЕН = ма·ме·на·та
| МИН.СТРАД.ПРИЧ. СР.Р. = ма·ме·но
| МИН.СТРАД.ПРИЧ. СР.Р. ЧЛЕН = ма·ме·но·то
| МИН.СТРАД.ПРИЧ. МН.Ч. = ма·ме·ни
| МИН.СТРАД.ПРИЧ. МН.Ч. ЧЛЕН = ма·ме·ни·те
| МИН.ДЕЯТ.СВ.ПРИЧ. М.Р. = ма·мил
| МИН.ДЕЯТ.СВ.ПРИЧ. М.Р. НЕПЪЛЕН ЧЛЕН = ма·ми·лия
| МИН.ДЕЯТ.СВ.ПРИЧ. М.Р. ПЪЛЕН ЧЛЕН = ма·ми·ли·ят
| МИН.ДЕЯТ.СВ.ПРИЧ. Ж.Р. = ма·ми·ла
| МИН.ДЕЯТ.СВ.ПРИЧ. Ж.Р. ЧЛЕН = ма·ми·ла·та
| МИН.ДЕЯТ.СВ.ПРИЧ. СР.Р. = ма·ми·ло
| МИН.ДЕЯТ.СВ.ПРИЧ. СР.Р. ЧЛЕН = ма·ми·ло·то
| МИН.ДЕЯТ.СВ.ПРИЧ. МН.Ч. = ма·ми·ли
| МИН.ДЕЯТ.СВ.ПРИЧ. МН.Ч. ЧЛЕН = ма·ми·ли·те
| МИН.ДЕЯТ.НЕСВ.ПРИЧ. М.Р. = ма·мел
| МИН.ДЕЯТ.НЕСВ.ПРИЧ. М.Р. НЕПЪЛЕН ЧЛЕН = ма·ме·лия
| МИН.ДЕЯТ.НЕСВ.ПРИЧ. М.Р. ПЪЛЕН ЧЛЕН = ма·ме·ли·ят
| МИН.ДЕЯТ.НЕСВ.ПРИЧ. Ж.Р. = ма·ме·ла
| МИН.ДЕЯТ.НЕСВ.ПРИЧ. Ж.Р. ЧЛЕН = ма·ме·ла·та
| МИН.ДЕЯТ.НЕСВ.ПРИЧ. СР.Р. = ма·ме·ло
| МИН.ДЕЯТ.НЕСВ.ПРИЧ. СР.Р. ЧЛЕН = ма·ме·ло·то
| МИН.ДЕЯТ.НЕСВ.ПРИЧ. МН.Ч. = ма·ме·ли
| МИН.ДЕЯТ.НЕСВ.ПРИЧ. МН.Ч. ЧЛЕН = ма·ме·ли·те
| СЕГ.ДЕЯТ.ПРИЧ. М.Р. = ма·мещ
| СЕГ.ДЕЯТ.ПРИЧ. М.Р. НЕПЪЛЕН ЧЛЕН = ма·ме·щия
| СЕГ.ДЕЯТ.ПРИЧ. М.Р. ПЪЛЕН ЧЛЕН = ма·ме·щи·ят
| СЕГ.ДЕЯТ.ПРИЧ. Ж.Р. = ма·ме·ща
| СЕГ.ДЕЯТ.ПРИЧ. Ж.Р. ЧЛЕН = ма·ме·ща·та
| СЕГ.ДЕЯТ.ПРИЧ. СР.Р. = ма·ме·що
| СЕГ.ДЕЯТ.ПРИЧ. СР.Р. ЧЛЕН = ма·ме·що·то
| СЕГ.ДЕЯТ.ПРИЧ. МН.Ч. = ма·ме·щи
| СЕГ.ДЕЯТ.ПРИЧ. МН.Ч. ЧЛЕН = ма·ме·щи·те
| ДЕЕПРИЧАСТИЕ = ма·мей·ки
| СКРИТИ ПРЕПРАТКИ = 
[[мамя]],
[[мамиш]],
[[мами]],
[[мамим]],
[[мамите]],
[[мамят]],
[[мамих]],
[[мамихме]],
[[мамихте]],
[[мамиха]],
[[мамех]],
[[мамеше]],
[[мамехме]],
[[мамехте]],
[[мамеха]],
[[мамете]],
[[мамил]],
[[мамилия]],
[[мамилият]],
[[мамила]],
[[мамилата]],
[[мамило]],
[[мамилото]],
[[мамили]],
[[мамилите]],
[[мамел]],
[[мамелия]],
[[мамелият]],
[[мамела]],
[[мамелата]],
[[мамело]],
[[мамелото]],
[[мамели]],
[[мамелите]],
[[мамен]],
[[мамения]],
[[маменият]],
[[мамена]],
[[мамената]],
[[мамено]],
[[маменото]],
[[мамени]],
[[мамените]],
[[мамещ]],
[[мамещия]],
[[мамещият]],
[[мамеща]],
[[мамещата]],
[[мамещо]],
[[мамещото]],
[[мамещи]],
[[мамещите]],
[[мамейки]],
[[мамил съм]],
[[мамила съм]],
[[мамило съм]],
[[мамили сме]],
[[мамил си]],
[[мамила си]],
[[мамило си]],
[[мамили сте]],
[[мамил е]],
[[мамила е]],
[[мамило е]],
[[мамили са]],
[[бях мамил]],
[[бях мамила]],
[[бях мамило]],
[[бяхме мамили]],
[[беше мамил]],
[[беше мамила]],
[[беше мамило]],
[[бяхте мамили]],
[[бяха мамили]],
[[ще мамя]],
[[ще мамим]],
[[ще мамиш]],
[[ще мамите]],
[[ще мами]],
[[ще мамят]],
[[ще съм мамил]],
[[ще съм мамила]],
[[ще съм мамило]],
[[ще сме мамили]],
[[ще си мамил]],
[[ще си мамила]],
[[ще си мамило]],
[[ще сте мамили]],
[[ще е мамил]],
[[ще е мамила]],
[[ще е мамило]],
[[ще са мамили]],
[[щях да мамя]],
[[щяхме да мамим]],
[[щеше да мамиш]],
[[щяхте да мамите]],
[[щеше да мами]],
[[щяха да мамят]],
[[щях да съм мамил]],
[[щях да съм мамила]],
[[щях да съм мамило]],
[[щяхме да сме мамили]],
[[щеше да си мамил]],
[[щеше да си мамила]],
[[щеше да си мамило]],
[[щяхте да сте мамили]],
[[щеше да е мамил]],
[[щеше да е мамила]],
[[щеше да е мамило]],
[[щяха да са мамили]],
[[мамел съм]],
[[мамела съм]],
[[мамело съм]],
[[мамели сме]],
[[мамел си]],
[[мамела си]],
[[мамело си]],
[[мамели сте]],
[[мамел е]],
[[мамела е]],
[[мамело е]],
[[мамели са]],
[[бил съм мамил]],
[[била съм мамила]],
[[било съм мамило]],
[[били сме мамили]],
[[бил си мамил]],
[[била си мамила]],
[[било си мамило]],
[[били сте мамили]],
[[бил е мамил]],
[[била е мамила]],
[[било е мамило]],
[[били са мамили]],
[[щял съм да мамя]],
[[щяла съм да мамя]],
[[щяло съм да мамя]],
[[щели сме да мамим]],
[[щял си да мамиш]],
[[щяла си да мамиш]],
[[щяло си да мамиш]],
[[щели сте да мамите]],
[[щял да мами]],
[[щяла да мами]],
[[щяло да мами]],
[[щели да мамят]],
[[щял е да мами]],
[[щяла е да мами]],
[[щяло е да мами]],
[[щели са да мамят]],
[[щял съм да съм мамил]],
[[щяла съм да съм мамила]],
[[щяло съм да съм мамило]],
[[щели сме да сме мамили]],
[[щял си да си мамил]],
[[щяла си да си мамила]],
[[щяло си да си мамило]],
[[щели сте да сте мамили]],
[[щял да е мамил]],
[[щяла да е мамила]],
[[щяло да е мамило]],
[[щели да са мамили]],
[[щял е да е мамил]],
[[щяла е да е мамила]],
[[щяло е да е мамило]],
[[щели са да са мамили]],
[[бих мамил]],
[[бих мамила]],
[[бих мамило]],
[[бихме мамили]],
[[би мамил]],
[[би мамила]],
[[би мамило]],
[[бихте мамили]],
[[биха мамили]],
}}</text>
      <sha1>5wpynj355gnl04h2igasihvckteawcx</sha1>
    </revision>
  </page>
  <page>
    <title>Шаблон:Словоформи/мандахерцам</title>
    <ns>10</ns>
    <id>517919</id>
    <revision>
      <id>549899</id>
      <timestamp>2005-05-11T05:02:00Z</timestamp>
      <contributor>
        <username>Bgbot</username>
        <id>83</id>
      </contributor>
      <comment>Борислав: Шаблон със словоформи</comment>
      <model>wikitext</model>
      <format>text/x-wiki</format>
      <text bytes="22750" xml:space="preserve">{{Шаблон:Словоформи/Глагол|
  ОСНОВНА ФОРМА = мандахерцам
| СЕГ.ВР., 1Л., ЕД.Ч. = ман·да·хер·цам
| СЕГ.ВР., 1Л., МН.Ч. = ман·да·хер·ца·ме
| СЕГ.ВР., 2Л., ЕД.Ч. = ман·да·хер·цаш
| СЕГ.ВР., 2Л., МН.Ч. = ман·да·хер·ца·те
| СЕГ.ВР., 3Л., ЕД.Ч. = ман·да·хер·ца
| СЕГ.ВР., 3Л., МН.Ч. = ман·да·хер·цат
| МИН.СВ.ВР., 1Л., ЕД.Ч. = ман·да·хер·цах
| МИН.СВ.ВР., 1Л., МН.Ч. = ман·да·хер·цах·ме
| МИН.СВ.ВР., 2Л., ЕД.Ч. = ман·да·хер·ца
| МИН.СВ.ВР., 2Л., МН.Ч. = ман·да·хер·цах·те
| МИН.СВ.ВР., 3Л., ЕД.Ч. = ман·да·хер·ца
| МИН.СВ.ВР., 3Л., МН.Ч. = ман·да·хер·ца·ха
| МИН.НЕСВ.ВР., 1Л., ЕД.Ч. = ман·да·хер·цах
| МИН.НЕСВ.ВР., 1Л., МН.Ч. = ман·да·хер·цах·ме
| МИН.НЕСВ.ВР., 2Л., ЕД.Ч. = ман·да·хер·ца·ше
| МИН.НЕСВ.ВР., 2Л., МН.Ч. = ман·да·хер·цах·те
| МИН.НЕСВ.ВР., 3Л., ЕД.Ч. = ман·да·хер·ца·ше
| МИН.НЕСВ.ВР., 3Л., МН.Ч. = ман·да·хер·ца·ха
| МИН.НЕОПР.ВР., 1Л., ЕД.Ч., М.Р. = мандахерцал съм
| МИН.НЕОПР.ВР., 1Л., ЕД.Ч., Ж.Р. = мандахерцала съм
| МИН.НЕОПР.ВР., 1Л., ЕД.Ч., СР.Р. = мандахерцало съм
| МИН.НЕОПР.ВР., 1Л., МН.Ч. = мандахерцали сме
| МИН.НЕОПР.ВР., 2Л., ЕД.Ч., М.Р. = мандахерцал си
| МИН.НЕОПР.ВР., 2Л., ЕД.Ч., Ж.Р. = мандахерцала си
| МИН.НЕОПР.ВР., 2Л., ЕД.Ч., СР.Р. = мандахерцало си
| МИН.НЕОПР.ВР., 2Л., МН.Ч. = мандахерцали сте
| МИН.НЕОПР.ВР., 3Л., ЕД.Ч., М.Р. = мандахерцал е
| МИН.НЕОПР.ВР., 3Л., ЕД.Ч., Ж.Р. = мандахерцала е
| МИН.НЕОПР.ВР., 3Л., ЕД.Ч., СР.Р. = мандахерцало е
| МИН.НЕОПР.ВР., 3Л., МН.Ч. = мандахерцали са
| МИН.ПРЕД.ВР., 1Л., ЕД.Ч., М.Р. = бях мандахерцал
| МИН.ПРЕД.ВР., 1Л., ЕД.Ч., Ж.Р. = бях мандахерцала
| МИН.ПРЕД.ВР., 1Л., ЕД.Ч., СР.Р. = бях мандахерцало
| МИН.ПРЕД.ВР., 1Л., МН.Ч. = бяхме мандахерцали
| МИН.ПРЕД.ВР., 2Л., ЕД.Ч., М.Р. = беше мандахерцал
| МИН.ПРЕД.ВР., 2Л., ЕД.Ч., Ж.Р. = беше мандахерцала
| МИН.ПРЕД.ВР., 2Л., ЕД.Ч., СР.Р. = беше мандахерцало
| МИН.ПРЕД.ВР., 2Л., МН.Ч. = бяхте мандахерцали
| МИН.ПРЕД.ВР., 3Л., ЕД.Ч., М.Р. = беше мандахерцал
| МИН.ПРЕД.ВР., 3Л., ЕД.Ч., Ж.Р. = беше мандахерцала
| МИН.ПРЕД.ВР., 3Л., ЕД.Ч., СР.Р. = беше мандахерцало
| МИН.ПРЕД.ВР., 3Л., МН.Ч. = бяха мандахерцали
| БЪД.ВР., 1Л., ЕД.Ч. = ще мандахерцам
| БЪД.ВР., 1Л., МН.Ч. = ще мандахерцаме
| БЪД.ВР., 2Л., ЕД.Ч. = ще мандахерцаш
| БЪД.ВР., 2Л., МН.Ч. = ще мандахерцате
| БЪД.ВР., 3Л., ЕД.Ч. = ще мандахерца
| БЪД.ВР., 3Л., МН.Ч. = ще мандахерцат
| БЪД.ПРЕД.ВР., 1Л., ЕД.Ч., М.Р. = ще съм мандахерцал
| БЪД.ПРЕД.ВР., 1Л., ЕД.Ч., Ж.Р. = ще съм мандахерцала
| БЪД.ПРЕД.ВР., 1Л., ЕД.Ч., СР.Р. = ще съм мандахерцало
| БЪД.ПРЕД.ВР., 1Л., МН.Ч. = ще сме мандахерцали
| БЪД.ПРЕД.ВР., 2Л., ЕД.Ч., М.Р. = ще си мандахерцал
| БЪД.ПРЕД.ВР., 2Л., ЕД.Ч., Ж.Р. = ще си мандахерцала
| БЪД.ПРЕД.ВР., 2Л., ЕД.Ч., СР.Р. = ще си мандахерцало
| БЪД.ПРЕД.ВР., 2Л., МН.Ч. = ще сте мандахерцали
| БЪД.ПРЕД.ВР., 3Л., ЕД.Ч., М.Р. = ще е мандахерцал
| БЪД.ПРЕД.ВР., 3Л., ЕД.Ч., Ж.Р. = ще е мандахерцала
| БЪД.ПРЕД.ВР., 3Л., ЕД.Ч., СР.Р. = ще е мандахерцало
| БЪД.ПРЕД.ВР., 3Л., МН.Ч. = ще са мандахерцали
| БЪД.ВР. В МИН., 1Л., ЕД.Ч. = щях да мандахерцам
| БЪД.ВР. В МИН., 1Л., МН.Ч. = щяхме да мандахерцаме
| БЪД.ВР. В МИН., 2Л., ЕД.Ч. = щеше да мандахерцаш
| БЪД.ВР. В МИН., 2Л., МН.Ч. = щяхте да мандахерцате
| БЪД.ВР. В МИН., 3Л., ЕД.Ч. = щеше да мандахерца
| БЪД.ВР. В МИН., 3Л., МН.Ч. = щяха да мандахерцат
| БЪД.ПРЕД.ВР. В МИН., 1Л., ЕД.Ч., М.Р. = щях да съм мандахерцал
| БЪД.ПРЕД.ВР. В МИН., 1Л., ЕД.Ч., Ж.Р. = щях да съм мандахерцала
| БЪД.ПРЕД.ВР. В МИН., 1Л., ЕД.Ч., СР.Р. = щях да съм мандахерцало
| БЪД.ПРЕД.ВР. В МИН., 1Л., МН.Ч. = щяхме да сме мандахерцали
| БЪД.ПРЕД.ВР. В МИН., 2Л., ЕД.Ч., М.Р. = щеше да си мандахерцал
| БЪД.ПРЕД.ВР. В МИН., 2Л., ЕД.Ч., Ж.Р. = щеше да си мандахерцала
| БЪД.ПРЕД.ВР. В МИН., 2Л., ЕД.Ч., СР.Р. = щеше да си мандахерцало
| БЪД.ПРЕД.ВР. В МИН., 2Л., МН.Ч. = щяхте да сте мандахерцали
| БЪД.ПРЕД.ВР. В МИН., 3Л., ЕД.Ч., М.Р. = щеше да е мандахерцал
| БЪД.ПРЕД.ВР. В МИН., 3Л., ЕД.Ч., Ж.Р. = щеше да е мандахерцала
| БЪД.ПРЕД.ВР. В МИН., 3Л., ЕД.Ч., СР.Р. = щеше да е мандахерцало
| БЪД.ПРЕД.ВР. В МИН., 3Л., МН.Ч. = щяха да са мандахерцали
| ПР.НАКЛ., СЕГ.ВР., 1Л., ЕД.Ч., М.Р. = мандахерцал съм
| ПР.НАКЛ., СЕГ.ВР., 1Л., ЕД.Ч., Ж.Р. = мандахерцала съм
| ПР.НАКЛ., СЕГ.ВР., 1Л., ЕД.Ч., СР.Р. = мандахерцало съм
| ПР.НАКЛ., СЕГ.ВР., 1Л., МН.Ч. = мандахерцали сме
| ПР.НАКЛ., СЕГ.ВР., 2Л., ЕД.Ч., М.Р. = мандахерцал си
| ПР.НАКЛ., СЕГ.ВР., 2Л., ЕД.Ч., Ж.Р. = мандахерцала си
| ПР.НАКЛ., СЕГ.ВР., 2Л., ЕД.Ч., СР.Р. = мандахерцало си
| ПР.НАКЛ., СЕГ.ВР., 2Л., МН.Ч. = мандахерцали сте
| ПР.НАКЛ., СЕГ.ВР., 3Л., ЕД.Ч., М.Р. = мандахерцал (е)
| ПР.НАКЛ., СЕГ.ВР., 3Л., ЕД.Ч., Ж.Р. = мандахерцала (е)
| ПР.НАКЛ., СЕГ.ВР., 3Л., ЕД.Ч., СР.Р. = мандахерцало (е)
| ПР.НАКЛ., СЕГ.ВР., 3Л., МН.Ч. = мандахерцали (са)
| ПР.НАКЛ., МИН.СВ.ВР., 1Л., ЕД.Ч., М.Р. = мандахерцал съм
| ПР.НАКЛ., МИН.СВ.ВР., 1Л., ЕД.Ч., Ж.Р. = мандахерцала съм
| ПР.НАКЛ., МИН.СВ.ВР., 1Л., ЕД.Ч., СР.Р. = мандахерцало съм
| ПР.НАКЛ., МИН.СВ.ВР., 1Л., МН.Ч. = мандахерцали сме
| ПР.НАКЛ., МИН.СВ.ВР., 2Л., ЕД.Ч., М.Р. = мандахерцал си
| ПР.НАКЛ., МИН.СВ.ВР., 2Л., ЕД.Ч., Ж.Р. = мандахерцала си
| ПР.НАКЛ., МИН.СВ.ВР., 2Л., ЕД.Ч., СР.Р. = мандахерцало си
| ПР.НАКЛ., МИН.СВ.ВР., 2Л., МН.Ч. = мандахерцали сте
| ПР.НАКЛ., МИН.СВ.ВР., 3Л., ЕД.Ч., М.Р. = мандахерцал (е)
| ПР.НАКЛ., МИН.СВ.ВР., 3Л., ЕД.Ч., Ж.Р. = мандахерцала (е)
| ПР.НАКЛ., МИН.СВ.ВР., 3Л., ЕД.Ч., СР.Р. = мандахерцало (е)
| ПР.НАКЛ., МИН.СВ.ВР., 3Л., МН.Ч. = мандахерцали (са)
| ПР.НАКЛ., МИН.НЕОПР.ВР., 1Л., ЕД.Ч., М.Р. = бил съм мандахерцал
| ПР.НАКЛ., МИН.НЕОПР.ВР., 1Л., ЕД.Ч., Ж.Р. = била съм мандахерцала
| ПР.НАКЛ., МИН.НЕОПР.ВР., 1Л., ЕД.Ч., СР.Р. = било съм мандахерцало
| ПР.НАКЛ., МИН.НЕОПР.ВР., 1Л., МН.Ч. = били сме мандахерцали
| ПР.НАКЛ., МИН.НЕОПР.ВР., 2Л., ЕД.Ч., М.Р. = бил си мандахерцал
| ПР.НАКЛ., МИН.НЕОПР.ВР., 2Л., ЕД.Ч., Ж.Р. = била си мандахерцала
| ПР.НАКЛ., МИН.НЕОПР.ВР., 2Л., ЕД.Ч., СР.Р. = било си мандахерцало
| ПР.НАКЛ., МИН.НЕОПР.ВР., 2Л., МН.Ч. = били сте мандахерцали
| ПР.НАКЛ., МИН.НЕОПР.ВР., 3Л., ЕД.Ч., М.Р. = бил (е) мандахерцал
| ПР.НАКЛ., МИН.НЕОПР.ВР., 3Л., ЕД.Ч., Ж.Р. = била (е) мандахерцала
| ПР.НАКЛ., МИН.НЕОПР.ВР., 3Л., ЕД.Ч., СР.Р. = било (е) мандахерцало
| ПР.НАКЛ., МИН.НЕОПР.ВР., 3Л., МН.Ч. = били (са) мандахерцали
| ПР.НАКЛ., БЪД.ВР., 1Л., ЕД.Ч., М.Р. = щял съм да мандахерцам
| ПР.НАКЛ., БЪД.ВР., 1Л., ЕД.Ч., Ж.Р. = щяла съм да мандахерцам
| ПР.НАКЛ., БЪД.ВР., 1Л., ЕД.Ч., СР.Р. = щяло съм да мандахерцам
| ПР.НАКЛ., БЪД.ВР., 1Л., МН.Ч. = щели сме да мандахерцаме
| ПР.НАКЛ., БЪД.ВР., 2Л., ЕД.Ч., М.Р. = щял си да мандахерцаш
| ПР.НАКЛ., БЪД.ВР., 2Л., ЕД.Ч., Ж.Р. = щяла си да мандахерцаш
| ПР.НАКЛ., БЪД.ВР., 2Л., ЕД.Ч., СР.Р. = щяло си да мандахерцаш
| ПР.НАКЛ., БЪД.ВР., 2Л., МН.Ч. = щели сте да мандахерцате
| ПР.НАКЛ., БЪД.ВР., 3Л., ЕД.Ч., М.Р. = щял (е) да мандахерца
| ПР.НАКЛ., БЪД.ВР., 3Л., ЕД.Ч., Ж.Р. = щяла (е) да мандахерца
| ПР.НАКЛ., БЪД.ВР., 3Л., ЕД.Ч., СР.Р. = щяло (е) да мандахерца
| ПР.НАКЛ., БЪД.ВР., 3Л., МН.Ч. = щели (са) да мандахерцат
| ПР.НАКЛ., БЪД.ПРЕД.ВР., 1Л., ЕД.Ч., М.Р. = щял съм да съм мандахерцал
| ПР.НАКЛ., БЪД.ПРЕД.ВР., 1Л., ЕД.Ч., Ж.Р. = щяла съм да съм мандахерцала
| ПР.НАКЛ., БЪД.ПРЕД.ВР., 1Л., ЕД.Ч., СР.Р. = щяло съм да съм мандахерцало
| ПР.НАКЛ., БЪД.ПРЕД.ВР., 1Л., МН.Ч. = щели сме да сме мандахерцали
| ПР.НАКЛ., БЪД.ПРЕД.ВР., 2Л., ЕД.Ч., М.Р. = щял си да си мандахерцал
| ПР.НАКЛ., БЪД.ПРЕД.ВР., 2Л., ЕД.Ч., Ж.Р. = щяла си да си мандахерцала
| ПР.НАКЛ., БЪД.ПРЕД.ВР., 2Л., ЕД.Ч., СР.Р. = щяло си да си мандахерцало
| ПР.НАКЛ., БЪД.ПРЕД.ВР., 2Л., МН.Ч. = щели сте да сте мандахерцали
| ПР.НАКЛ., БЪД.ПРЕД.ВР., 3Л., ЕД.Ч., М.Р. = щял (е) да е мандахерцал
| ПР.НАКЛ., БЪД.ПРЕД.ВР., 3Л., ЕД.Ч., Ж.Р. = щяла (е) да е мандахерцала
| ПР.НАКЛ., БЪД.ПРЕД.ВР., 3Л., ЕД.Ч., СР.Р. = щяло (е) да е мандахерцало
| ПР.НАКЛ., БЪД.ПРЕД.ВР., 3Л., МН.Ч. = щели (са) да са мандахерцали
| УСЛОВНО НАКЛОНЕНИЕ, 1Л., ЕД.Ч., М.Р. = бих мандахерцал
| УСЛОВНО НАКЛОНЕНИЕ, 1Л., ЕД.Ч., Ж.Р. = бих мандахерцала
| УСЛОВНО НАКЛОНЕНИЕ, 1Л., ЕД.Ч., СР.Р. = бих мандахерцало
| УСЛОВНО НАКЛОНЕНИЕ, 1Л., МН.Ч. = бихме мандахерцали
| УСЛОВНО НАКЛОНЕНИЕ, 2Л., ЕД.Ч., М.Р. = би мандахерцал
| УСЛОВНО НАКЛОНЕНИЕ, 2Л., ЕД.Ч., Ж.Р. = би мандахерцала
| УСЛОВНО НАКЛОНЕНИЕ, 2Л., ЕД.Ч., СР.Р. = би мандахерцало
| УСЛОВНО НАКЛОНЕНИЕ, 2Л., МН.Ч. = бихте мандахерцали
| УСЛОВНО НАКЛОНЕНИЕ, 3Л., ЕД.Ч., М.Р. = би мандахерцал
| УСЛОВНО НАКЛОНЕНИЕ, 3Л., ЕД.Ч., Ж.Р. = би мандахерцала
| УСЛОВНО НАКЛОНЕНИЕ, 3Л., ЕД.Ч., СР.Р. = би мандахерцало
| УСЛОВНО НАКЛОНЕНИЕ, 3Л., МН.Ч. = биха мандахерцали
| ПОВЕЛИТЕЛНО НАКЛОНЕНИЕ, ЕД.Ч. = ман·да·хер·цай
| ПОВЕЛИТЕЛНО НАКЛОНЕНИЕ, МН.Ч. = ман·да·хер·цай·те
| МИН.СТРАД.ПРИЧ. М.Р. = ман·да·хер·цан
| МИН.СТРАД.ПРИЧ. М.Р. НЕПЪЛЕН ЧЛЕН = ман·да·хер·ца·ния
| МИН.СТРАД.ПРИЧ. М.Р. ПЪЛЕН ЧЛЕН = ман·да·хер·ца·ни·ят
| МИН.СТРАД.ПРИЧ. Ж.Р. = ман·да·хер·ца·на
| МИН.СТРАД.ПРИЧ. Ж.Р. ЧЛЕН = ман·да·хер·ца·на·та
| МИН.СТРАД.ПРИЧ. СР.Р. = ман·да·хер·ца·но
| МИН.СТРАД.ПРИЧ. СР.Р. ЧЛЕН = ман·да·хер·ца·но·то
| МИН.СТРАД.ПРИЧ. МН.Ч. = ман·да·хер·ца·ни
| МИН.СТРАД.ПРИЧ. МН.Ч. ЧЛЕН = ман·да·хер·ца·ни·те
| МИН.ДЕЯТ.СВ.ПРИЧ. М.Р. = ман·да·хер·цал
| МИН.ДЕЯТ.СВ.ПРИЧ. М.Р. НЕПЪЛЕН ЧЛЕН = ман·да·хер·ца·лия
| МИН.ДЕЯТ.СВ.ПРИЧ. М.Р. ПЪЛЕН ЧЛЕН = ман·да·хер·ца·ли·ят
| МИН.ДЕЯТ.СВ.ПРИЧ. Ж.Р. = ман·да·хер·ца·ла
| МИН.ДЕЯТ.СВ.ПРИЧ. Ж.Р. ЧЛЕН = ман·да·хер·ца·ла·та
| МИН.ДЕЯТ.СВ.ПРИЧ. СР.Р. = ман·да·хер·ца·ло
| МИН.ДЕЯТ.СВ.ПРИЧ. СР.Р. ЧЛЕН = ман·да·хер·ца·ло·то
| МИН.ДЕЯТ.СВ.ПРИЧ. МН.Ч. = ман·да·хер·ца·ли
| МИН.ДЕЯТ.СВ.ПРИЧ. МН.Ч. ЧЛЕН = ман·да·хер·ца·ли·те
| МИН.ДЕЯТ.НЕСВ.ПРИЧ. М.Р. = ман·да·хер·цал
| МИН.ДЕЯТ.НЕСВ.ПРИЧ. М.Р. НЕПЪЛЕН ЧЛЕН = ман·да·хер·ца·лия
| МИН.ДЕЯТ.НЕСВ.ПРИЧ. М.Р. ПЪЛЕН ЧЛЕН = ман·да·хер·ца·ли·ят
| МИН.ДЕЯТ.НЕСВ.ПРИЧ. Ж.Р. = ман·да·хер·ца·ла
| МИН.ДЕЯТ.НЕСВ.ПРИЧ. Ж.Р. ЧЛЕН = ман·да·хер·ца·ла·та
| МИН.ДЕЯТ.НЕСВ.ПРИЧ. СР.Р. = ман·да·хер·ца·ло
| МИН.ДЕЯТ.НЕСВ.ПРИЧ. СР.Р. ЧЛЕН = ман·да·хер·ца·ло·то
| МИН.ДЕЯТ.НЕСВ.ПРИЧ. МН.Ч. = ман·да·хер·ца·ли
| МИН.ДЕЯТ.НЕСВ.ПРИЧ. МН.Ч. ЧЛЕН = ман·да·хер·ца·ли·те
| СЕГ.ДЕЯТ.ПРИЧ. М.Р. = ман·да·хер·цащ
| СЕГ.ДЕЯТ.ПРИЧ. М.Р. НЕПЪЛЕН ЧЛЕН = ман·да·хер·ца·щия
| СЕГ.ДЕЯТ.ПРИЧ. М.Р. ПЪЛЕН ЧЛЕН = ман·да·хер·ца·щи·ят
| СЕГ.ДЕЯТ.ПРИЧ. Ж.Р. = ман·да·хер·ца·ща
| СЕГ.ДЕЯТ.ПРИЧ. Ж.Р. ЧЛЕН = ман·да·хер·ца·ща·та
| СЕГ.ДЕЯТ.ПРИЧ. СР.Р. = ман·да·хер·ца·що
| СЕГ.ДЕЯТ.ПРИЧ. СР.Р. ЧЛЕН = ман·да·хер·ца·що·то
| СЕГ.ДЕЯТ.ПРИЧ. МН.Ч. = ман·да·хер·ца·щи
| СЕГ.ДЕЯТ.ПРИЧ. МН.Ч. ЧЛЕН = ман·да·хер·ца·щи·те
| ДЕЕПРИЧАСТИЕ = ман·да·хер·цай·ки
| СКРИТИ ПРЕПРАТКИ = 
[[мандахерцам]],
[[мандахерцаш]],
[[мандахерца]],
[[мандахерцаме]],
[[мандахерцате]],
[[мандахерцат]],
[[мандахерцах]],
[[мандахерцахме]],
[[мандахерцахте]],
[[мандахерцаха]],
[[мандахерцаше]],
[[мандахерцай]],
[[мандахерцайте]],
[[мандахерцал]],
[[мандахерцалия]],
[[мандахерцалият]],
[[мандахерцала]],
[[мандахерцалата]],
[[мандахерцало]],
[[мандахерцалото]],
[[мандахерцали]],
[[мандахерцалите]],
[[мандахерцан]],
[[мандахерцания]],
[[мандахерцаният]],
[[мандахерцана]],
[[мандахерцаната]],
[[мандахерцано]],
[[мандахерцаното]],
[[мандахерцани]],
[[мандахерцаните]],
[[мандахерцащ]],
[[мандахерцащия]],
[[мандахерцащият]],
[[мандахерцаща]],
[[мандахерцащата]],
[[мандахерцащо]],
[[мандахерцащото]],
[[мандахерцащи]],
[[мандахерцащите]],
[[мандахерцайки]],
[[мандахерцал съм]],
[[мандахерцала съм]],
[[мандахерцало съм]],
[[мандахерцали сме]],
[[мандахерцал си]],
[[мандахерцала си]],
[[мандахерцало си]],
[[мандахерцали сте]],
[[мандахерцал е]],
[[мандахерцала е]],
[[мандахерцало е]],
[[мандахерцали са]],
[[бях мандахерцал]],
[[бях мандахерцала]],
[[бях мандахерцало]],
[[бяхме мандахерцали]],
[[беше мандахерцал]],
[[беше мандахерцала]],
[[беше мандахерцало]],
[[бяхте мандахерцали]],
[[бяха мандахерцали]],
[[ще мандахерцам]],
[[ще мандахерцаме]],
[[ще мандахерцаш]],
[[ще мандахерцате]],
[[ще мандахерца]],
[[ще мандахерцат]],
[[ще съм мандахерцал]],
[[ще съм мандахерцала]],
[[ще съм мандахерцало]],
[[ще сме мандахерцали]],
[[ще си мандахерцал]],
[[ще си мандахерцала]],
[[ще си мандахерцало]],
[[ще сте мандахерцали]],
[[ще е мандахерцал]],
[[ще е мандахерцала]],
[[ще е мандахерцало]],
[[ще са мандахерцали]],
[[щях да мандахерцам]],
[[щяхме да мандахерцаме]],
[[щеше да мандахерцаш]],
[[щяхте да мандахерцате]],
[[щеше да мандахерца]],
[[щяха да мандахерцат]],
[[щях да съм мандахерцал]],
[[щях да съм мандахерцала]],
[[щях да съм мандахерцало]],
[[щяхме да сме мандахерцали]],
[[щеше да си мандахерцал]],
[[щеше да си мандахерцала]],
[[щеше да си мандахерцало]],
[[щяхте да сте мандахерцали]],
[[щеше да е мандахерцал]],
[[щеше да е мандахерцала]],
[[щеше да е мандахерцало]],
[[щяха да са мандахерцали]],
[[бил съм мандахерцал]],
[[била съм мандахерцала]],
[[било съм мандахерцало]],
[[били сме мандахерцали]],
[[бил си мандахерцал]],
[[била си мандахерцала]],
[[било си мандахерцало]],
[[били сте мандахерцали]],
[[бил е мандахерцал]],
[[била е мандахерцала]],
[[било е мандахерцало]],
[[били са мандахерцали]],
[[щял съм да мандахерцам]],
[[щяла съм да мандахерцам]],
[[щяло съм да мандахерцам]],
[[щели сме да мандахерцаме]],
[[щял си да мандахерцаш]],
[[щяла си да мандахерцаш]],
[[щяло си да мандахерцаш]],
[[щели сте да мандахерцате]],
[[щял да мандахерца]],
[[щяла да мандахерца]],
[[щяло да мандахерца]],
[[щели да мандахерцат]],
[[щял е да мандахерца]],
[[щяла е да мандахерца]],
[[щяло е да мандахерца]],
[[щели са да мандахерцат]],
[[щял съм да съм мандахерцал]],
[[щяла съм да съм мандахерцала]],
[[щяло съм да съм мандахерцало]],
[[щели сме да сме мандахерцали]],
[[щял си да си мандахерцал]],
[[щяла си да си мандахерцала]],
[[щяло си да си мандахерцало]],
[[щели сте да сте мандахерцали]],
[[щял да е мандахерцал]],
[[щяла да е мандахерцала]],
[[щяло да е мандахерцало]],
[[щели да са мандахерцали]],
[[щял е да е мандахерцал]],
[[щяла е да е мандахерцала]],
[[щяло е да е мандахерцало]],
[[щели са да са мандахерцали]],
[[бих мандахерцал]],
[[бих мандахерцала]],
[[бих мандахерцало]],
[[бихме мандахерцали]],
[[би мандахерцал]],
[[би мандахерцала]],
[[би мандахерцало]],
[[бихте мандахерцали]],
[[биха мандахерцали]],
}}</text>
      <sha1>bcm62f140jwlkjysekgwel3k6ndiuyy</sha1>
    </revision>
  </page>
  <page>
    <title>Шаблон:Словоформи/маневрирам</title>
    <ns>10</ns>
    <id>517931</id>
    <revision>
      <id>549911</id>
      <timestamp>2005-05-11T05:02:09Z</timestamp>
      <contributor>
        <username>Bgbot</username>
        <id>83</id>
      </contributor>
      <comment>Борислав: Шаблон със словоформи</comment>
      <model>wikitext</model>
      <format>text/x-wiki</format>
      <text bytes="22068" xml:space="preserve">{{Шаблон:Словоформи/Глагол|
  ОСНОВНА ФОРМА = маневрирам
| СЕГ.ВР., 1Л., ЕД.Ч. = ма·нев·ри·рам
| СЕГ.ВР., 1Л., МН.Ч. = ма·нев·ри·ра·ме
| СЕГ.ВР., 2Л., ЕД.Ч. = ма·нев·ри·раш
| СЕГ.ВР., 2Л., МН.Ч. = ма·нев·ри·ра·те
| СЕГ.ВР., 3Л., ЕД.Ч. = ма·нев·ри·ра
| СЕГ.ВР., 3Л., МН.Ч. = ма·нев·ри·рат
| МИН.СВ.ВР., 1Л., ЕД.Ч. = ма·нев·ри·рах
| МИН.СВ.ВР., 1Л., МН.Ч. = ма·нев·ри·рах·ме
| МИН.СВ.ВР., 2Л., ЕД.Ч. = ма·нев·ри·ра
| МИН.СВ.ВР., 2Л., МН.Ч. = ма·нев·ри·рах·те
| МИН.СВ.ВР., 3Л., ЕД.Ч. = ма·нев·ри·ра
| МИН.СВ.ВР., 3Л., МН.Ч. = ма·нев·ри·ра·ха
| МИН.НЕСВ.ВР., 1Л., ЕД.Ч. = ма·нев·ри·рах
| МИН.НЕСВ.ВР., 1Л., МН.Ч. = ма·нев·ри·рах·ме
| МИН.НЕСВ.ВР., 2Л., ЕД.Ч. = ма·нев·ри·ра·ше
| МИН.НЕСВ.ВР., 2Л., МН.Ч. = ма·нев·ри·рах·те
| МИН.НЕСВ.ВР., 3Л., ЕД.Ч. = ма·нев·ри·ра·ше
| МИН.НЕСВ.ВР., 3Л., МН.Ч. = ма·нев·ри·ра·ха
| МИН.НЕОПР.ВР., 1Л., ЕД.Ч., М.Р. = маневрирал съм
| МИН.НЕОПР.ВР., 1Л., ЕД.Ч., Ж.Р. = маневрирала съм
| МИН.НЕОПР.ВР., 1Л., ЕД.Ч., СР.Р. = маневрирало съм
| МИН.НЕОПР.ВР., 1Л., МН.Ч. = маневрирали сме
| МИН.НЕОПР.ВР., 2Л., ЕД.Ч., М.Р. = маневрирал си
| МИН.НЕОПР.ВР., 2Л., ЕД.Ч., Ж.Р. = маневрирала си
| МИН.НЕОПР.ВР., 2Л., ЕД.Ч., СР.Р. = маневрирало си
| МИН.НЕОПР.ВР., 2Л., МН.Ч. = маневрирали сте
| МИН.НЕОПР.ВР., 3Л., ЕД.Ч., М.Р. = маневрирал е
| МИН.НЕОПР.ВР., 3Л., ЕД.Ч., Ж.Р. = маневрирала е
| МИН.НЕОПР.ВР., 3Л., ЕД.Ч., СР.Р. = маневрирало е
| МИН.НЕОПР.ВР., 3Л., МН.Ч. = маневрирали са
| МИН.ПРЕД.ВР., 1Л., ЕД.Ч., М.Р. = бях маневрирал
| МИН.ПРЕД.ВР., 1Л., ЕД.Ч., Ж.Р. = бях маневрирала
| МИН.ПРЕД.ВР., 1Л., ЕД.Ч., СР.Р. = бях маневрирало
| МИН.ПРЕД.ВР., 1Л., МН.Ч. = бяхме маневрирали
| МИН.ПРЕД.ВР., 2Л., ЕД.Ч., М.Р. = беше маневрирал
| МИН.ПРЕД.ВР., 2Л., ЕД.Ч., Ж.Р. = беше маневрирала
| МИН.ПРЕД.ВР., 2Л., ЕД.Ч., СР.Р. = беше маневрирало
| МИН.ПРЕД.ВР., 2Л., МН.Ч. = бяхте маневрирали
| МИН.ПРЕД.ВР., 3Л., ЕД.Ч., М.Р. = беше маневрирал
| МИН.ПРЕД.ВР., 3Л., ЕД.Ч., Ж.Р. = беше маневрирала
| МИН.ПРЕД.ВР., 3Л., ЕД.Ч., СР.Р. = беше маневрирало
| МИН.ПРЕД.ВР., 3Л., МН.Ч. = бяха маневрирали
| БЪД.ВР., 1Л., ЕД.Ч. = ще маневрирам
| БЪД.ВР., 1Л., МН.Ч. = ще маневрираме
| БЪД.ВР., 2Л., ЕД.Ч. = ще маневрираш
| БЪД.ВР., 2Л., МН.Ч. = ще маневрирате
| БЪД.ВР., 3Л., ЕД.Ч. = ще маневрира
| БЪД.ВР., 3Л., МН.Ч. = ще маневрират
| БЪД.ПРЕД.ВР., 1Л., ЕД.Ч., М.Р. = ще съм маневрирал
| БЪД.ПРЕД.ВР., 1Л., ЕД.Ч., Ж.Р. = ще съм маневрирала
| БЪД.ПРЕД.ВР., 1Л., ЕД.Ч., СР.Р. = ще съм маневрирало
| БЪД.ПРЕД.ВР., 1Л., МН.Ч. = ще сме маневрирали
| БЪД.ПРЕД.ВР., 2Л., ЕД.Ч., М.Р. = ще си маневрирал
| БЪД.ПРЕД.ВР., 2Л., ЕД.Ч., Ж.Р. = ще си маневрирала
| БЪД.ПРЕД.ВР., 2Л., ЕД.Ч., СР.Р. = ще си маневрирало
| БЪД.ПРЕД.ВР., 2Л., МН.Ч. = ще сте маневрирали
| БЪД.ПРЕД.ВР., 3Л., ЕД.Ч., М.Р. = ще е маневрирал
| БЪД.ПРЕД.ВР., 3Л., ЕД.Ч., Ж.Р. = ще е маневрирала
| БЪД.ПРЕД.ВР., 3Л., ЕД.Ч., СР.Р. = ще е маневрирало
| БЪД.ПРЕД.ВР., 3Л., МН.Ч. = ще са маневрирали
| БЪД.ВР. В МИН., 1Л., ЕД.Ч. = щях да маневрирам
| БЪД.ВР. В МИН., 1Л., МН.Ч. = щяхме да маневрираме
| БЪД.ВР. В МИН., 2Л., ЕД.Ч. = щеше да маневрираш
| БЪД.ВР. В МИН., 2Л., МН.Ч. = щяхте да маневрирате
| БЪД.ВР. В МИН., 3Л., ЕД.Ч. = щеше да маневрира
| БЪД.ВР. В МИН., 3Л., МН.Ч. = щяха да маневрират
| БЪД.ПРЕД.ВР. В МИН., 1Л., ЕД.Ч., М.Р. = щях да съм маневрирал
| БЪД.ПРЕД.ВР. В МИН., 1Л., ЕД.Ч., Ж.Р. = щях да съм маневрирала
| БЪД.ПРЕД.ВР. В МИН., 1Л., ЕД.Ч., СР.Р. = щях да съм маневрирало
| БЪД.ПРЕД.ВР. В МИН., 1Л., МН.Ч. = щяхме да сме маневрирали
| БЪД.ПРЕД.ВР. В МИН., 2Л., ЕД.Ч., М.Р. = щеше да си маневрирал
| БЪД.ПРЕД.ВР. В МИН., 2Л., ЕД.Ч., Ж.Р. = щеше да си маневрирала
| БЪД.ПРЕД.ВР. В МИН., 2Л., ЕД.Ч., СР.Р. = щеше да си маневрирало
| БЪД.ПРЕД.ВР. В МИН., 2Л., МН.Ч. = щяхте да сте маневрирали
| БЪД.ПРЕД.ВР. В МИН., 3Л., ЕД.Ч., М.Р. = щеше да е маневрирал
| БЪД.ПРЕД.ВР. В МИН., 3Л., ЕД.Ч., Ж.Р. = щеше да е маневрирала
| БЪД.ПРЕД.ВР. В МИН., 3Л., ЕД.Ч., СР.Р. = щеше да е маневрирало
| БЪД.ПРЕД.ВР. В МИН., 3Л., МН.Ч. = щяха да са маневрирали
| ПР.НАКЛ., СЕГ.ВР., 1Л., ЕД.Ч., М.Р. = маневрирал съм
| ПР.НАКЛ., СЕГ.ВР., 1Л., ЕД.Ч., Ж.Р. = маневрирала съм
| ПР.НАКЛ., СЕГ.ВР., 1Л., ЕД.Ч., СР.Р. = маневрирало съм
| ПР.НАКЛ., СЕГ.ВР., 1Л., МН.Ч. = маневрирали сме
| ПР.НАКЛ., СЕГ.ВР., 2Л., ЕД.Ч., М.Р. = маневрирал си
| ПР.НАКЛ., СЕГ.ВР., 2Л., ЕД.Ч., Ж.Р. = маневрирала си
| ПР.НАКЛ., СЕГ.ВР., 2Л., ЕД.Ч., СР.Р. = маневрирало си
| ПР.НАКЛ., СЕГ.ВР., 2Л., МН.Ч. = маневрирали сте
| ПР.НАКЛ., СЕГ.ВР., 3Л., ЕД.Ч., М.Р. = маневрирал (е)
| ПР.НАКЛ., СЕГ.ВР., 3Л., ЕД.Ч., Ж.Р. = маневрирала (е)
| ПР.НАКЛ., СЕГ.ВР., 3Л., ЕД.Ч., СР.Р. = маневрирало (е)
| ПР.НАКЛ., СЕГ.ВР., 3Л., МН.Ч. = маневрирали (са)
| ПР.НАКЛ., МИН.СВ.ВР., 1Л., ЕД.Ч., М.Р. = маневрирал съм
| ПР.НАКЛ., МИН.СВ.ВР., 1Л., ЕД.Ч., Ж.Р. = маневрирала съм
| ПР.НАКЛ., МИН.СВ.ВР., 1Л., ЕД.Ч., СР.Р. = маневрирало съм
| ПР.НАКЛ., МИН.СВ.ВР., 1Л., МН.Ч. = маневрирали сме
| ПР.НАКЛ., МИН.СВ.ВР., 2Л., ЕД.Ч., М.Р. = маневрирал си
| ПР.НАКЛ., МИН.СВ.ВР., 2Л., ЕД.Ч., Ж.Р. = маневрирала си
| ПР.НАКЛ., МИН.СВ.ВР., 2Л., ЕД.Ч., СР.Р. = маневрирало си
| ПР.НАКЛ., МИН.СВ.ВР., 2Л., МН.Ч. = маневрирали сте
| ПР.НАКЛ., МИН.СВ.ВР., 3Л., ЕД.Ч., М.Р. = маневрирал (е)
| ПР.НАКЛ., МИН.СВ.ВР., 3Л., ЕД.Ч., Ж.Р. = маневрирала (е)
| ПР.НАКЛ., МИН.СВ.ВР., 3Л., ЕД.Ч., СР.Р. = маневрирало (е)
| ПР.НАКЛ., МИН.СВ.ВР., 3Л., МН.Ч. = маневрирали (са)
| ПР.НАКЛ., МИН.НЕОПР.ВР., 1Л., ЕД.Ч., М.Р. = бил съм маневрирал
| ПР.НАКЛ., МИН.НЕОПР.ВР., 1Л., ЕД.Ч., Ж.Р. = била съм маневрирала
| ПР.НАКЛ., МИН.НЕОПР.ВР., 1Л., ЕД.Ч., СР.Р. = било съм маневрирало
| ПР.НАКЛ., МИН.НЕОПР.ВР., 1Л., МН.Ч. = били сме маневрирали
| ПР.НАКЛ., МИН.НЕОПР.ВР., 2Л., ЕД.Ч., М.Р. = бил си маневрирал
| ПР.НАКЛ., МИН.НЕОПР.ВР., 2Л., ЕД.Ч., Ж.Р. = била си маневрирала
| ПР.НАКЛ., МИН.НЕОПР.ВР., 2Л., ЕД.Ч., СР.Р. = било си маневрирало
| ПР.НАКЛ., МИН.НЕОПР.ВР., 2Л., МН.Ч. = били сте маневрирали
| ПР.НАКЛ., МИН.НЕОПР.ВР., 3Л., ЕД.Ч., М.Р. = бил (е) маневрирал
| ПР.НАКЛ., МИН.НЕОПР.ВР., 3Л., ЕД.Ч., Ж.Р. = била (е) маневрирала
| ПР.НАКЛ., МИН.НЕОПР.ВР., 3Л., ЕД.Ч., СР.Р. = било (е) маневрирало
| ПР.НАКЛ., МИН.НЕОПР.ВР., 3Л., МН.Ч. = били (са) маневрирали
| ПР.НАКЛ., БЪД.ВР., 1Л., ЕД.Ч., М.Р. = щял съм да маневрирам
| ПР.НАКЛ., БЪД.ВР., 1Л., ЕД.Ч., Ж.Р. = щяла съм да маневрирам
| ПР.НАКЛ., БЪД.ВР., 1Л., ЕД.Ч., СР.Р. = щяло съм да маневрирам
| ПР.НАКЛ., БЪД.ВР., 1Л., МН.Ч. = щели сме да маневрираме
| ПР.НАКЛ., БЪД.ВР., 2Л., ЕД.Ч., М.Р. = щял си да маневрираш
| ПР.НАКЛ., БЪД.ВР., 2Л., ЕД.Ч., Ж.Р. = щяла си да маневрираш
| ПР.НАКЛ., БЪД.ВР., 2Л., ЕД.Ч., СР.Р. = щяло си да маневрираш
| ПР.НАКЛ., БЪД.ВР., 2Л., МН.Ч. = щели сте да маневрирате
| ПР.НАКЛ., БЪД.ВР., 3Л., ЕД.Ч., М.Р. = щял (е) да маневрира
| ПР.НАКЛ., БЪД.ВР., 3Л., ЕД.Ч., Ж.Р. = щяла (е) да маневрира
| ПР.НАКЛ., БЪД.ВР., 3Л., ЕД.Ч., СР.Р. = щяло (е) да маневрира
| ПР.НАКЛ., БЪД.ВР., 3Л., МН.Ч. = щели (са) да маневрират
| ПР.НАКЛ., БЪД.ПРЕД.ВР., 1Л., ЕД.Ч., М.Р. = щял съм да съм маневрирал
| ПР.НАКЛ., БЪД.ПРЕД.ВР., 1Л., ЕД.Ч., Ж.Р. = щяла съм да съм маневрирала
| ПР.НАКЛ., БЪД.ПРЕД.ВР., 1Л., ЕД.Ч., СР.Р. = щяло съм да съм маневрирало
| ПР.НАКЛ., БЪД.ПРЕД.ВР., 1Л., МН.Ч. = щели сме да сме маневрирали
| ПР.НАКЛ., БЪД.ПРЕД.ВР., 2Л., ЕД.Ч., М.Р. = щял си да си маневрирал
| ПР.НАКЛ., БЪД.ПРЕД.ВР., 2Л., ЕД.Ч., Ж.Р. = щяла си да си маневрирала
| ПР.НАКЛ., БЪД.ПРЕД.ВР., 2Л., ЕД.Ч., СР.Р. = щяло си да си маневрирало
| ПР.НАКЛ., БЪД.ПРЕД.ВР., 2Л., МН.Ч. = щели сте да сте маневрирали
| ПР.НАКЛ., БЪД.ПРЕД.ВР., 3Л., ЕД.Ч., М.Р. = щял (е) да е маневрирал
| ПР.НАКЛ., БЪД.ПРЕД.ВР., 3Л., ЕД.Ч., Ж.Р. = щяла (е) да е маневрирала
| ПР.НАКЛ., БЪД.ПРЕД.ВР., 3Л., ЕД.Ч., СР.Р. = щяло (е) да е маневрирало
| ПР.НАКЛ., БЪД.ПРЕД.ВР., 3Л., МН.Ч. = щели (са) да са маневрирали
| УСЛОВНО НАКЛОНЕНИЕ, 1Л., ЕД.Ч., М.Р. = бих маневрирал
| УСЛОВНО НАКЛОНЕНИЕ, 1Л., ЕД.Ч., Ж.Р. = бих маневрирала
| УСЛОВНО НАКЛОНЕНИЕ, 1Л., ЕД.Ч., СР.Р. = бих маневрирало
| УСЛОВНО НАКЛОНЕНИЕ, 1Л., МН.Ч. = бихме маневрирали
| УСЛОВНО НАКЛОНЕНИЕ, 2Л., ЕД.Ч., М.Р. = би маневрирал
| УСЛОВНО НАКЛОНЕНИЕ, 2Л., ЕД.Ч., Ж.Р. = би маневрирала
| УСЛОВНО НАКЛОНЕНИЕ, 2Л., ЕД.Ч., СР.Р. = би маневрирало
| УСЛОВНО НАКЛОНЕНИЕ, 2Л., МН.Ч. = бихте маневрирали
| УСЛОВНО НАКЛОНЕНИЕ, 3Л., ЕД.Ч., М.Р. = би маневрирал
| УСЛОВНО НАКЛОНЕНИЕ, 3Л., ЕД.Ч., Ж.Р. = би маневрирала
| УСЛОВНО НАКЛОНЕНИЕ, 3Л., ЕД.Ч., СР.Р. = би маневрирало
| УСЛОВНО НАКЛОНЕНИЕ, 3Л., МН.Ч. = биха маневрирали
| ПОВЕЛИТЕЛНО НАКЛОНЕНИЕ, ЕД.Ч. = ма·нев·ри·рай
| ПОВЕЛИТЕЛНО НАКЛОНЕНИЕ, МН.Ч. = ма·нев·ри·рай·те
| МИН.СТРАД.ПРИЧ. М.Р. = ма·нев·ри·ран
| МИН.СТРАД.ПРИЧ. М.Р. НЕПЪЛЕН ЧЛЕН = ма·нев·ри·ра·ния
| МИН.СТРАД.ПРИЧ. М.Р. ПЪЛЕН ЧЛЕН = ма·нев·ри·ра·ни·ят
| МИН.СТРАД.ПРИЧ. Ж.Р. = ма·нев·ри·ра·на
| МИН.СТРАД.ПРИЧ. Ж.Р. ЧЛЕН = ма·нев·ри·ра·на·та
| МИН.СТРАД.ПРИЧ. СР.Р. = ма·нев·ри·ра·но
| МИН.СТРАД.ПРИЧ. СР.Р. ЧЛЕН = ма·нев·ри·ра·но·то
| МИН.СТРАД.ПРИЧ. МН.Ч. = ма·нев·ри·ра·ни
| МИН.СТРАД.ПРИЧ. МН.Ч. ЧЛЕН = ма·нев·ри·ра·ни·те
| МИН.ДЕЯТ.СВ.ПРИЧ. М.Р. = ма·нев·ри·рал
| МИН.ДЕЯТ.СВ.ПРИЧ. М.Р. НЕПЪЛЕН ЧЛЕН = ма·нев·ри·ра·лия
| МИН.ДЕЯТ.СВ.ПРИЧ. М.Р. ПЪЛЕН ЧЛЕН = ма·нев·ри·ра·ли·ят
| МИН.ДЕЯТ.СВ.ПРИЧ. Ж.Р. = ма·нев·ри·ра·ла
| МИН.ДЕЯТ.СВ.ПРИЧ. Ж.Р. ЧЛЕН = ма·нев·ри·ра·ла·та
| МИН.ДЕЯТ.СВ.ПРИЧ. СР.Р. = ма·нев·ри·ра·ло
| МИН.ДЕЯТ.СВ.ПРИЧ. СР.Р. ЧЛЕН = ма·нев·ри·ра·ло·то
| МИН.ДЕЯТ.СВ.ПРИЧ. МН.Ч. = ма·нев·ри·ра·ли
| МИН.ДЕЯТ.СВ.ПРИЧ. МН.Ч. ЧЛЕН = ма·нев·ри·ра·ли·те
| МИН.ДЕЯТ.НЕСВ.ПРИЧ. М.Р. = ма·нев·ри·рал
| МИН.ДЕЯТ.НЕСВ.ПРИЧ. М.Р. НЕПЪЛЕН ЧЛЕН = ма·нев·ри·ра·лия
| МИН.ДЕЯТ.НЕСВ.ПРИЧ. М.Р. ПЪЛЕН ЧЛЕН = ма·нев·ри·ра·ли·ят
| МИН.ДЕЯТ.НЕСВ.ПРИЧ. Ж.Р. = ма·нев·ри·ра·ла
| МИН.ДЕЯТ.НЕСВ.ПРИЧ. Ж.Р. ЧЛЕН = ма·нев·ри·ра·ла·та
| МИН.ДЕЯТ.НЕСВ.ПРИЧ. СР.Р. = ма·нев·ри·ра·ло
| МИН.ДЕЯТ.НЕСВ.ПРИЧ. СР.Р. ЧЛЕН = ма·нев·ри·ра·ло·то
| МИН.ДЕЯТ.НЕСВ.ПРИЧ. МН.Ч. = ма·нев·ри·ра·ли
| МИН.ДЕЯТ.НЕСВ.ПРИЧ. МН.Ч. ЧЛЕН = ма·нев·ри·ра·ли·те
| СЕГ.ДЕЯТ.ПРИЧ. М.Р. = ма·нев·ри·ращ
| СЕГ.ДЕЯТ.ПРИЧ. М.Р. НЕПЪЛЕН ЧЛЕН = ма·нев·ри·ра·щия
| СЕГ.ДЕЯТ.ПРИЧ. М.Р. ПЪЛЕН ЧЛЕН = ма·нев·ри·ра·щи·ят
| СЕГ.ДЕЯТ.ПРИЧ. Ж.Р. = ма·нев·ри·ра·ща
| СЕГ.ДЕЯТ.ПРИЧ. Ж.Р. ЧЛЕН = ма·нев·ри·ра·ща·та
| СЕГ.ДЕЯТ.ПРИЧ. СР.Р. = ма·нев·ри·ра·що
| СЕГ.ДЕЯТ.ПРИЧ. СР.Р. ЧЛЕН = ма·нев·ри·ра·що·то
| СЕГ.ДЕЯТ.ПРИЧ. МН.Ч. = ма·нев·ри·ра·щи
| СЕГ.ДЕЯТ.ПРИЧ. МН.Ч. ЧЛЕН = ма·нев·ри·ра·щи·те
| ДЕЕПРИЧАСТИЕ = ма·нев·ри·рай·ки
| СКРИТИ ПРЕПРАТКИ = 
[[маневрирам]],
[[маневрираш]],
[[маневрира]],
[[маневрираме]],
[[маневрирате]],
[[маневрират]],
[[маневрирах]],
[[маневрирахме]],
[[маневрирахте]],
[[маневрираха]],
[[маневрираше]],
[[маневрирай]],
[[маневрирайте]],
[[маневрирал]],
[[маневриралия]],
[[маневриралият]],
[[маневрирала]],
[[маневриралата]],
[[маневрирало]],
[[маневриралото]],
[[маневрирали]],
[[маневриралите]],
[[маневриран]],
[[маневрирания]],
[[маневрираният]],
[[маневрирана]],
[[маневрираната]],
[[маневрирано]],
[[маневрираното]],
[[маневрирани]],
[[маневрираните]],
[[маневриращ]],
[[маневриращия]],
[[маневриращият]],
[[маневрираща]],
[[маневриращата]],
[[маневриращо]],
[[маневриращото]],
[[маневриращи]],
[[маневриращите]],
[[маневрирайки]],
[[маневрирал съм]],
[[маневрирала съм]],
[[маневрирало съм]],
[[маневрирали сме]],
[[маневрирал си]],
[[маневрирала си]],
[[маневрирало си]],
[[маневрирали сте]],
[[маневрирал е]],
[[маневрирала е]],
[[маневрирало е]],
[[маневрирали са]],
[[бях маневрирал]],
[[бях маневрирала]],
[[бях маневрирало]],
[[бяхме маневрирали]],
[[беше маневрирал]],
[[беше маневрирала]],
[[беше маневрирало]],
[[бяхте маневрирали]],
[[бяха маневрирали]],
[[ще маневрирам]],
[[ще маневрираме]],
[[ще маневрираш]],
[[ще маневрирате]],
[[ще маневрира]],
[[ще маневрират]],
[[ще съм маневрирал]],
[[ще съм маневрирала]],
[[ще съм маневрирало]],
[[ще сме маневрирали]],
[[ще си маневрирал]],
[[ще си маневрирала]],
[[ще си маневрирало]],
[[ще сте маневрирали]],
[[ще е маневрирал]],
[[ще е маневрирала]],
[[ще е маневрирало]],
[[ще са маневрирали]],
[[щях да маневрирам]],
[[щяхме да маневрираме]],
[[щеше да маневрираш]],
[[щяхте да маневрирате]],
[[щеше да маневрира]],
[[щяха да маневрират]],
[[щях да съм маневрирал]],
[[щях да съм маневрирала]],
[[щях да съм маневрирало]],
[[щяхме да сме маневрирали]],
[[щеше да си маневрирал]],
[[щеше да си маневрирала]],
[[щеше да си маневрирало]],
[[щяхте да сте маневрирали]],
[[щеше да е маневрирал]],
[[щеше да е маневрирала]],
[[щеше да е маневрирало]],
[[щяха да са маневрирали]],
[[бил съм маневрирал]],
[[била съм маневрирала]],
[[било съм маневрирало]],
[[били сме маневрирали]],
[[бил си маневрирал]],
[[била си маневрирала]],
[[било си маневрирало]],
[[били сте маневрирали]],
[[бил е маневрирал]],
[[била е маневрирала]],
[[било е маневрирало]],
[[били са маневрирали]],
[[щял съм да маневрирам]],
[[щяла съм да маневрирам]],
[[щяло съм да маневрирам]],
[[щели сме да маневрираме]],
[[щял си да маневрираш]],
[[щяла си да маневрираш]],
[[щяло си да маневрираш]],
[[щели сте да маневрирате]],
[[щял да маневрира]],
[[щяла да маневрира]],
[[щяло да маневрира]],
[[щели да маневрират]],
[[щял е да маневрира]],
[[щяла е да маневрира]],
[[щяло е да маневрира]],
[[щели са да маневрират]],
[[щял съм да съм маневрирал]],
[[щяла съм да съм маневрирала]],
[[щяло съм да съм маневрирало]],
[[щели сме да сме маневрирали]],
[[щял си да си маневрирал]],
[[щяла си да си маневрирала]],
[[щяло си да си маневрирало]],
[[щели сте да сте маневрирали]],
[[щял да е маневрирал]],
[[щяла да е маневрирала]],
[[щяло да е маневрирало]],
[[щели да са маневрирали]],
[[щял е да е маневрирал]],
[[щяла е да е маневрирала]],
[[щяло е да е маневрирало]],
[[щели са да са маневрирали]],
[[бих маневрирал]],
[[бих маневрирала]],
[[бих маневрирало]],
[[бихме маневрирали]],
[[би маневрирал]],
[[би маневрирала]],
[[би маневрирало]],
[[бихте маневрирали]],
[[биха маневрирали]],
}}</text>
      <sha1>boyo9fjyvj4ef18wdedszre91j6zcx6</sha1>
    </revision>
  </page>
  <page>
    <title>Шаблон:Словоформи/маниернича</title>
    <ns>10</ns>
    <id>461299</id>
    <revision>
      <id>493281</id>
      <timestamp>2005-05-08T11:31:13Z</timestamp>
      <contributor>
        <username>Bgbot</username>
        <id>83</id>
      </contributor>
      <comment>Борислав: Шаблон със словоформи</comment>
      <model>wikitext</model>
      <format>text/x-wiki</format>
      <text bytes="23612" xml:space="preserve">{{Шаблон:Словоформи/Глагол|
  ОСНОВНА ФОРМА = маниернича
| СЕГ.ВР., 1Л., ЕД.Ч. = ма·ни·ер·ни·ча
| СЕГ.ВР., 1Л., МН.Ч. = ма·ни·ер·ни·чим
| СЕГ.ВР., 2Л., ЕД.Ч. = ма·ни·ер·ни·чиш
| СЕГ.ВР., 2Л., МН.Ч. = ма·ни·ер·ни·чи·те
| СЕГ.ВР., 3Л., ЕД.Ч. = ма·ни·ер·ни·чи
| СЕГ.ВР., 3Л., МН.Ч. = ма·ни·ер·ни·чат
| МИН.СВ.ВР., 1Л., ЕД.Ч. = ма·ни·ер·ни·чих
| МИН.СВ.ВР., 1Л., МН.Ч. = ма·ни·ер·ни·чих·ме
| МИН.СВ.ВР., 2Л., ЕД.Ч. = ма·ни·ер·ни·чи
| МИН.СВ.ВР., 2Л., МН.Ч. = ма·ни·ер·ни·чих·те
| МИН.СВ.ВР., 3Л., ЕД.Ч. = ма·ни·ер·ни·чи
| МИН.СВ.ВР., 3Л., МН.Ч. = ма·ни·ер·ни·чи·ха
| МИН.НЕСВ.ВР., 1Л., ЕД.Ч. = ма·ни·ер·ни·чех
| МИН.НЕСВ.ВР., 1Л., МН.Ч. = ма·ни·ер·ни·чех·ме
| МИН.НЕСВ.ВР., 2Л., ЕД.Ч. = ма·ни·ер·ни·че·ше
| МИН.НЕСВ.ВР., 2Л., МН.Ч. = ма·ни·ер·ни·чех·те
| МИН.НЕСВ.ВР., 3Л., ЕД.Ч. = ма·ни·ер·ни·че·ше
| МИН.НЕСВ.ВР., 3Л., МН.Ч. = ма·ни·ер·ни·че·ха
| МИН.НЕОПР.ВР., 1Л., ЕД.Ч., М.Р. = маниерничил съм
| МИН.НЕОПР.ВР., 1Л., ЕД.Ч., Ж.Р. = маниерничила съм
| МИН.НЕОПР.ВР., 1Л., ЕД.Ч., СР.Р. = маниерничило съм
| МИН.НЕОПР.ВР., 1Л., МН.Ч. = маниерничили сме
| МИН.НЕОПР.ВР., 2Л., ЕД.Ч., М.Р. = маниерничил си
| МИН.НЕОПР.ВР., 2Л., ЕД.Ч., Ж.Р. = маниерничила си
| МИН.НЕОПР.ВР., 2Л., ЕД.Ч., СР.Р. = маниерничило си
| МИН.НЕОПР.ВР., 2Л., МН.Ч. = маниерничили сте
| МИН.НЕОПР.ВР., 3Л., ЕД.Ч., М.Р. = маниерничил е
| МИН.НЕОПР.ВР., 3Л., ЕД.Ч., Ж.Р. = маниерничила е
| МИН.НЕОПР.ВР., 3Л., ЕД.Ч., СР.Р. = маниерничило е
| МИН.НЕОПР.ВР., 3Л., МН.Ч. = маниерничили са
| МИН.ПРЕД.ВР., 1Л., ЕД.Ч., М.Р. = бях маниерничил
| МИН.ПРЕД.ВР., 1Л., ЕД.Ч., Ж.Р. = бях маниерничила
| МИН.ПРЕД.ВР., 1Л., ЕД.Ч., СР.Р. = бях маниерничило
| МИН.ПРЕД.ВР., 1Л., МН.Ч. = бяхме маниерничили
| МИН.ПРЕД.ВР., 2Л., ЕД.Ч., М.Р. = беше маниерничил
| МИН.ПРЕД.ВР., 2Л., ЕД.Ч., Ж.Р. = беше маниерничила
| МИН.ПРЕД.ВР., 2Л., ЕД.Ч., СР.Р. = беше маниерничило
| МИН.ПРЕД.ВР., 2Л., МН.Ч. = бяхте маниерничили
| МИН.ПРЕД.ВР., 3Л., ЕД.Ч., М.Р. = беше маниерничил
| МИН.ПРЕД.ВР., 3Л., ЕД.Ч., Ж.Р. = беше маниерничила
| МИН.ПРЕД.ВР., 3Л., ЕД.Ч., СР.Р. = беше маниерничило
| МИН.ПРЕД.ВР., 3Л., МН.Ч. = бяха маниерничили
| БЪД.ВР., 1Л., ЕД.Ч. = ще маниернича
| БЪД.ВР., 1Л., МН.Ч. = ще маниерничим
| БЪД.ВР., 2Л., ЕД.Ч. = ще маниерничиш
| БЪД.ВР., 2Л., МН.Ч. = ще маниерничите
| БЪД.ВР., 3Л., ЕД.Ч. = ще маниерничи
| БЪД.ВР., 3Л., МН.Ч. = ще маниерничат
| БЪД.ПРЕД.ВР., 1Л., ЕД.Ч., М.Р. = ще съм маниерничил
| БЪД.ПРЕД.ВР., 1Л., ЕД.Ч., Ж.Р. = ще съм маниерничила
| БЪД.ПРЕД.ВР., 1Л., ЕД.Ч., СР.Р. = ще съм маниерничило
| БЪД.ПРЕД.ВР., 1Л., МН.Ч. = ще сме маниерничили
| БЪД.ПРЕД.ВР., 2Л., ЕД.Ч., М.Р. = ще си маниерничил
| БЪД.ПРЕД.ВР., 2Л., ЕД.Ч., Ж.Р. = ще си маниерничила
| БЪД.ПРЕД.ВР., 2Л., ЕД.Ч., СР.Р. = ще си маниерничило
| БЪД.ПРЕД.ВР., 2Л., МН.Ч. = ще сте маниерничили
| БЪД.ПРЕД.ВР., 3Л., ЕД.Ч., М.Р. = ще е маниерничил
| БЪД.ПРЕД.ВР., 3Л., ЕД.Ч., Ж.Р. = ще е маниерничила
| БЪД.ПРЕД.ВР., 3Л., ЕД.Ч., СР.Р. = ще е маниерничило
| БЪД.ПРЕД.ВР., 3Л., МН.Ч. = ще са маниерничили
| БЪД.ВР. В МИН., 1Л., ЕД.Ч. = щях да маниернича
| БЪД.ВР. В МИН., 1Л., МН.Ч. = щяхме да маниерничим
| БЪД.ВР. В МИН., 2Л., ЕД.Ч. = щеше да маниерничиш
| БЪД.ВР. В МИН., 2Л., МН.Ч. = щяхте да маниерничите
| БЪД.ВР. В МИН., 3Л., ЕД.Ч. = щеше да маниерничи
| БЪД.ВР. В МИН., 3Л., МН.Ч. = щяха да маниерничат
| БЪД.ПРЕД.ВР. В МИН., 1Л., ЕД.Ч., М.Р. = щях да съм маниерничил
| БЪД.ПРЕД.ВР. В МИН., 1Л., ЕД.Ч., Ж.Р. = щях да съм маниерничила
| БЪД.ПРЕД.ВР. В МИН., 1Л., ЕД.Ч., СР.Р. = щях да съм маниерничило
| БЪД.ПРЕД.ВР. В МИН., 1Л., МН.Ч. = щяхме да сме маниерничили
| БЪД.ПРЕД.ВР. В МИН., 2Л., ЕД.Ч., М.Р. = щеше да си маниерничил
| БЪД.ПРЕД.ВР. В МИН., 2Л., ЕД.Ч., Ж.Р. = щеше да си маниерничила
| БЪД.ПРЕД.ВР. В МИН., 2Л., ЕД.Ч., СР.Р. = щеше да си маниерничило
| БЪД.ПРЕД.ВР. В МИН., 2Л., МН.Ч. = щяхте да сте маниерничили
| БЪД.ПРЕД.ВР. В МИН., 3Л., ЕД.Ч., М.Р. = щеше да е маниерничил
| БЪД.ПРЕД.ВР. В МИН., 3Л., ЕД.Ч., Ж.Р. = щеше да е маниерничила
| БЪД.ПРЕД.ВР. В МИН., 3Л., ЕД.Ч., СР.Р. = щеше да е маниерничило
| БЪД.ПРЕД.ВР. В МИН., 3Л., МН.Ч. = щяха да са маниерничили
| ПР.НАКЛ., СЕГ.ВР., 1Л., ЕД.Ч., М.Р. = маниерничел съм
| ПР.НАКЛ., СЕГ.ВР., 1Л., ЕД.Ч., Ж.Р. = маниерничела съм
| ПР.НАКЛ., СЕГ.ВР., 1Л., ЕД.Ч., СР.Р. = маниерничело съм
| ПР.НАКЛ., СЕГ.ВР., 1Л., МН.Ч. = маниерничели сме
| ПР.НАКЛ., СЕГ.ВР., 2Л., ЕД.Ч., М.Р. = маниерничел си
| ПР.НАКЛ., СЕГ.ВР., 2Л., ЕД.Ч., Ж.Р. = маниерничела си
| ПР.НАКЛ., СЕГ.ВР., 2Л., ЕД.Ч., СР.Р. = маниерничело си
| ПР.НАКЛ., СЕГ.ВР., 2Л., МН.Ч. = маниерничели сте
| ПР.НАКЛ., СЕГ.ВР., 3Л., ЕД.Ч., М.Р. = маниерничел (е)
| ПР.НАКЛ., СЕГ.ВР., 3Л., ЕД.Ч., Ж.Р. = маниерничела (е)
| ПР.НАКЛ., СЕГ.ВР., 3Л., ЕД.Ч., СР.Р. = маниерничело (е)
| ПР.НАКЛ., СЕГ.ВР., 3Л., МН.Ч. = маниерничели (са)
| ПР.НАКЛ., МИН.СВ.ВР., 1Л., ЕД.Ч., М.Р. = маниерничил съм
| ПР.НАКЛ., МИН.СВ.ВР., 1Л., ЕД.Ч., Ж.Р. = маниерничила съм
| ПР.НАКЛ., МИН.СВ.ВР., 1Л., ЕД.Ч., СР.Р. = маниерничило съм
| ПР.НАКЛ., МИН.СВ.ВР., 1Л., МН.Ч. = маниерничили сме
| ПР.НАКЛ., МИН.СВ.ВР., 2Л., ЕД.Ч., М.Р. = маниерничил си
| ПР.НАКЛ., МИН.СВ.ВР., 2Л., ЕД.Ч., Ж.Р. = маниерничила си
| ПР.НАКЛ., МИН.СВ.ВР., 2Л., ЕД.Ч., СР.Р. = маниерничило си
| ПР.НАКЛ., МИН.СВ.ВР., 2Л., МН.Ч. = маниерничили сте
| ПР.НАКЛ., МИН.СВ.ВР., 3Л., ЕД.Ч., М.Р. = маниерничил (е)
| ПР.НАКЛ., МИН.СВ.ВР., 3Л., ЕД.Ч., Ж.Р. = маниерничила (е)
| ПР.НАКЛ., МИН.СВ.ВР., 3Л., ЕД.Ч., СР.Р. = маниерничило (е)
| ПР.НАКЛ., МИН.СВ.ВР., 3Л., МН.Ч. = маниерничили (са)
| ПР.НАКЛ., МИН.НЕОПР.ВР., 1Л., ЕД.Ч., М.Р. = бил съм маниерничил
| ПР.НАКЛ., МИН.НЕОПР.ВР., 1Л., ЕД.Ч., Ж.Р. = била съм маниерничила
| ПР.НАКЛ., МИН.НЕОПР.ВР., 1Л., ЕД.Ч., СР.Р. = било съм маниерничило
| ПР.НАКЛ., МИН.НЕОПР.ВР., 1Л., МН.Ч. = били сме маниерничили
| ПР.НАКЛ., МИН.НЕОПР.ВР., 2Л., ЕД.Ч., М.Р. = бил си маниерничил
| ПР.НАКЛ., МИН.НЕОПР.ВР., 2Л., ЕД.Ч., Ж.Р. = била си маниерничила
| ПР.НАКЛ., МИН.НЕОПР.ВР., 2Л., ЕД.Ч., СР.Р. = било си маниерничило
| ПР.НАКЛ., МИН.НЕОПР.ВР., 2Л., МН.Ч. = били сте маниерничили
| ПР.НАКЛ., МИН.НЕОПР.ВР., 3Л., ЕД.Ч., М.Р. = бил (е) маниерничил
| ПР.НАКЛ., МИН.НЕОПР.ВР., 3Л., ЕД.Ч., Ж.Р. = била (е) маниерничила
| ПР.НАКЛ., МИН.НЕОПР.ВР., 3Л., ЕД.Ч., СР.Р. = било (е) маниерничило
| ПР.НАКЛ., МИН.НЕОПР.ВР., 3Л., МН.Ч. = били (са) маниерничили
| ПР.НАКЛ., БЪД.ВР., 1Л., ЕД.Ч., М.Р. = щял съм да маниернича
| ПР.НАКЛ., БЪД.ВР., 1Л., ЕД.Ч., Ж.Р. = щяла съм да маниернича
| ПР.НАКЛ., БЪД.ВР., 1Л., ЕД.Ч., СР.Р. = щяло съм да маниернича
| ПР.НАКЛ., БЪД.ВР., 1Л., МН.Ч. = щели сме да маниерничим
| ПР.НАКЛ., БЪД.ВР., 2Л., ЕД.Ч., М.Р. = щял си да маниерничиш
| ПР.НАКЛ., БЪД.ВР., 2Л., ЕД.Ч., Ж.Р. = щяла си да маниерничиш
| ПР.НАКЛ., БЪД.ВР., 2Л., ЕД.Ч., СР.Р. = щяло си да маниерничиш
| ПР.НАКЛ., БЪД.ВР., 2Л., МН.Ч. = щели сте да маниерничите
| ПР.НАКЛ., БЪД.ВР., 3Л., ЕД.Ч., М.Р. = щял (е) да маниерничи
| ПР.НАКЛ., БЪД.ВР., 3Л., ЕД.Ч., Ж.Р. = щяла (е) да маниерничи
| ПР.НАКЛ., БЪД.ВР., 3Л., ЕД.Ч., СР.Р. = щяло (е) да маниерничи
| ПР.НАКЛ., БЪД.ВР., 3Л., МН.Ч. = щели (са) да маниерничат
| ПР.НАКЛ., БЪД.ПРЕД.ВР., 1Л., ЕД.Ч., М.Р. = щял съм да съм маниерничил
| ПР.НАКЛ., БЪД.ПРЕД.ВР., 1Л., ЕД.Ч., Ж.Р. = щяла съм да съм маниерничила
| ПР.НАКЛ., БЪД.ПРЕД.ВР., 1Л., ЕД.Ч., СР.Р. = щяло съм да съм маниерничило
| ПР.НАКЛ., БЪД.ПРЕД.ВР., 1Л., МН.Ч. = щели сме да сме маниерничили
| ПР.НАКЛ., БЪД.ПРЕД.ВР., 2Л., ЕД.Ч., М.Р. = щял си да си маниерничил
| ПР.НАКЛ., БЪД.ПРЕД.ВР., 2Л., ЕД.Ч., Ж.Р. = щяла си да си маниерничила
| ПР.НАКЛ., БЪД.ПРЕД.ВР., 2Л., ЕД.Ч., СР.Р. = щяло си да си маниерничило
| ПР.НАКЛ., БЪД.ПРЕД.ВР., 2Л., МН.Ч. = щели сте да сте маниерничили
| ПР.НАКЛ., БЪД.ПРЕД.ВР., 3Л., ЕД.Ч., М.Р. = щял (е) да е маниерничил
| ПР.НАКЛ., БЪД.ПРЕД.ВР., 3Л., ЕД.Ч., Ж.Р. = щяла (е) да е маниерничила
| ПР.НАКЛ., БЪД.ПРЕД.ВР., 3Л., ЕД.Ч., СР.Р. = щяло (е) да е маниерничило
| ПР.НАКЛ., БЪД.ПРЕД.ВР., 3Л., МН.Ч. = щели (са) да са маниерничили
| УСЛОВНО НАКЛОНЕНИЕ, 1Л., ЕД.Ч., М.Р. = бих маниерничил
| УСЛОВНО НАКЛОНЕНИЕ, 1Л., ЕД.Ч., Ж.Р. = бих маниерничила
| УСЛОВНО НАКЛОНЕНИЕ, 1Л., ЕД.Ч., СР.Р. = бих маниерничило
| УСЛОВНО НАКЛОНЕНИЕ, 1Л., МН.Ч. = бихме маниерничили
| УСЛОВНО НАКЛОНЕНИЕ, 2Л., ЕД.Ч., М.Р. = би маниерничил
| УСЛОВНО НАКЛОНЕНИЕ, 2Л., ЕД.Ч., Ж.Р. = би маниерничила
| УСЛОВНО НАКЛОНЕНИЕ, 2Л., ЕД.Ч., СР.Р. = би маниерничило
| УСЛОВНО НАКЛОНЕНИЕ, 2Л., МН.Ч. = бихте маниерничили
| УСЛОВНО НАКЛОНЕНИЕ, 3Л., ЕД.Ч., М.Р. = би маниерничил
| УСЛОВНО НАКЛОНЕНИЕ, 3Л., ЕД.Ч., Ж.Р. = би маниерничила
| УСЛОВНО НАКЛОНЕНИЕ, 3Л., ЕД.Ч., СР.Р. = би маниерничило
| УСЛОВНО НАКЛОНЕНИЕ, 3Л., МН.Ч. = биха маниерничили
| ПОВЕЛИТЕЛНО НАКЛОНЕНИЕ, ЕД.Ч. = ма·ни·ер·ни·чи
| ПОВЕЛИТЕЛНО НАКЛОНЕНИЕ, МН.Ч. = ма·ни·ер·ни·че·те
| МИН.СТРАД.ПРИЧ. М.Р. = ма·ни·ер·ни·чен
| МИН.СТРАД.ПРИЧ. М.Р. НЕПЪЛЕН ЧЛЕН = ма·ни·ер·ни·че·ния
| МИН.СТРАД.ПРИЧ. М.Р. ПЪЛЕН ЧЛЕН = ма·ни·ер·ни·че·ни·ят
| МИН.СТРАД.ПРИЧ. Ж.Р. = ма·ни·ер·ни·че·на
| МИН.СТРАД.ПРИЧ. Ж.Р. ЧЛЕН = ма·ни·ер·ни·че·на·та
| МИН.СТРАД.ПРИЧ. СР.Р. = ма·ни·ер·ни·че·но
| МИН.СТРАД.ПРИЧ. СР.Р. ЧЛЕН = ма·ни·ер·ни·че·но·то
| МИН.СТРАД.ПРИЧ. МН.Ч. = ма·ни·ер·ни·че·ни
| МИН.СТРАД.ПРИЧ. МН.Ч. ЧЛЕН = ма·ни·ер·ни·че·ни·те
| МИН.ДЕЯТ.СВ.ПРИЧ. М.Р. = ма·ни·ер·ни·чил
| МИН.ДЕЯТ.СВ.ПРИЧ. М.Р. НЕПЪЛЕН ЧЛЕН = ма·ни·ер·ни·чи·лия
| МИН.ДЕЯТ.СВ.ПРИЧ. М.Р. ПЪЛЕН ЧЛЕН = ма·ни·ер·ни·чи·ли·ят
| МИН.ДЕЯТ.СВ.ПРИЧ. Ж.Р. = ма·ни·ер·ни·чи·ла
| МИН.ДЕЯТ.СВ.ПРИЧ. Ж.Р. ЧЛЕН = ма·ни·ер·ни·чи·ла·та
| МИН.ДЕЯТ.СВ.ПРИЧ. СР.Р. = ма·ни·ер·ни·чи·ло
| МИН.ДЕЯТ.СВ.ПРИЧ. СР.Р. ЧЛЕН = ма·ни·ер·ни·чи·ло·то
| МИН.ДЕЯТ.СВ.ПРИЧ. МН.Ч. = ма·ни·ер·ни·чи·ли
| МИН.ДЕЯТ.СВ.ПРИЧ. МН.Ч. ЧЛЕН = ма·ни·ер·ни·чи·ли·те
| МИН.ДЕЯТ.НЕСВ.ПРИЧ. М.Р. = ма·ни·ер·ни·чел
| МИН.ДЕЯТ.НЕСВ.ПРИЧ. М.Р. НЕПЪЛЕН ЧЛЕН = ма·ни·ер·ни·че·лия
| МИН.ДЕЯТ.НЕСВ.ПРИЧ. М.Р. ПЪЛЕН ЧЛЕН = ма·ни·ер·ни·че·ли·ят
| МИН.ДЕЯТ.НЕСВ.ПРИЧ. Ж.Р. = ма·ни·ер·ни·че·ла
| МИН.ДЕЯТ.НЕСВ.ПРИЧ. Ж.Р. ЧЛЕН = ма·ни·ер·ни·че·ла·та
| МИН.ДЕЯТ.НЕСВ.ПРИЧ. СР.Р. = ма·ни·ер·ни·че·ло
| МИН.ДЕЯТ.НЕСВ.ПРИЧ. СР.Р. ЧЛЕН = ма·ни·ер·ни·че·ло·то
| МИН.ДЕЯТ.НЕСВ.ПРИЧ. МН.Ч. = ма·ни·ер·ни·че·ли
| МИН.ДЕЯТ.НЕСВ.ПРИЧ. МН.Ч. ЧЛЕН = ма·ни·ер·ни·че·ли·те
| СЕГ.ДЕЯТ.ПРИЧ. М.Р. = ма·ни·ер·ни·чещ
| СЕГ.ДЕЯТ.ПРИЧ. М.Р. НЕПЪЛЕН ЧЛЕН = ма·ни·ер·ни·че·щия
| СЕГ.ДЕЯТ.ПРИЧ. М.Р. ПЪЛЕН ЧЛЕН = ма·ни·ер·ни·че·щи·ят
| СЕГ.ДЕЯТ.ПРИЧ. Ж.Р. = ма·ни·ер·ни·че·ща
| СЕГ.ДЕЯТ.ПРИЧ. Ж.Р. ЧЛЕН = ма·ни·ер·ни·че·ща·та
| СЕГ.ДЕЯТ.ПРИЧ. СР.Р. = ма·ни·ер·ни·че·що
| СЕГ.ДЕЯТ.ПРИЧ. СР.Р. ЧЛЕН = ма·ни·ер·ни·че·що·то
| СЕГ.ДЕЯТ.ПРИЧ. МН.Ч. = ма·ни·ер·ни·че·щи
| СЕГ.ДЕЯТ.ПРИЧ. МН.Ч. ЧЛЕН = ма·ни·ер·ни·че·щи·те
| ДЕЕПРИЧАСТИЕ = ма·ни·ер·ни·чей·ки
| СКРИТИ ПРЕПРАТКИ = 
[[маниернича]],
[[маниерничиш]],
[[маниерничи]],
[[маниерничим]],
[[маниерничите]],
[[маниерничат]],
[[маниерничих]],
[[маниерничихме]],
[[маниерничихте]],
[[маниерничиха]],
[[маниерничех]],
[[маниерничеше]],
[[маниерничехме]],
[[маниерничехте]],
[[маниерничеха]],
[[маниерничете]],
[[маниерничил]],
[[маниерничилия]],
[[маниерничилият]],
[[маниерничила]],
[[маниерничилата]],
[[маниерничило]],
[[маниерничилото]],
[[маниерничили]],
[[маниерничилите]],
[[маниерничел]],
[[маниерничелия]],
[[маниерничелият]],
[[маниерничела]],
[[маниерничелата]],
[[маниерничело]],
[[маниерничелото]],
[[маниерничели]],
[[маниерничелите]],
[[маниерничен]],
[[маниерничения]],
[[маниерниченият]],
[[маниерничена]],
[[маниерничената]],
[[маниерничено]],
[[маниерниченото]],
[[маниерничени]],
[[маниерничените]],
[[маниерничещ]],
[[маниерничещия]],
[[маниерничещият]],
[[маниерничеща]],
[[маниерничещата]],
[[маниерничещо]],
[[маниерничещото]],
[[маниерничещи]],
[[маниерничещите]],
[[маниерничейки]],
[[маниерничил съм]],
[[маниерничила съм]],
[[маниерничило съм]],
[[маниерничили сме]],
[[маниерничил си]],
[[маниерничила си]],
[[маниерничило си]],
[[маниерничили сте]],
[[маниерничил е]],
[[маниерничила е]],
[[маниерничило е]],
[[маниерничили са]],
[[бях маниерничил]],
[[бях маниерничила]],
[[бях маниерничило]],
[[бяхме маниерничили]],
[[беше маниерничил]],
[[беше маниерничила]],
[[беше маниерничило]],
[[бяхте маниерничили]],
[[бяха маниерничили]],
[[ще маниернича]],
[[ще маниерничим]],
[[ще маниерничиш]],
[[ще маниерничите]],
[[ще маниерничи]],
[[ще маниерничат]],
[[ще съм маниерничил]],
[[ще съм маниерничила]],
[[ще съм маниерничило]],
[[ще сме маниерничили]],
[[ще си маниерничил]],
[[ще си маниерничила]],
[[ще си маниерничило]],
[[ще сте маниерничили]],
[[ще е маниерничил]],
[[ще е маниерничила]],
[[ще е маниерничило]],
[[ще са маниерничили]],
[[щях да маниернича]],
[[щяхме да маниерничим]],
[[щеше да маниерничиш]],
[[щяхте да маниерничите]],
[[щеше да маниерничи]],
[[щяха да маниерничат]],
[[щях да съм маниерничил]],
[[щях да съм маниерничила]],
[[щях да съм маниерничило]],
[[щяхме да сме маниерничили]],
[[щеше да си маниерничил]],
[[щеше да си маниерничила]],
[[щеше да си маниерничило]],
[[щяхте да сте маниерничили]],
[[щеше да е маниерничил]],
[[щеше да е маниерничила]],
[[щеше да е маниерничило]],
[[щяха да са маниерничили]],
[[маниерничел съм]],
[[маниерничела съм]],
[[маниерничело съм]],
[[маниерничели сме]],
[[маниерничел си]],
[[маниерничела си]],
[[маниерничело си]],
[[маниерничели сте]],
[[маниерничел е]],
[[маниерничела е]],
[[маниерничело е]],
[[маниерничели са]],
[[бил съм маниерничил]],
[[била съм маниерничила]],
[[било съм маниерничило]],
[[били сме маниерничили]],
[[бил си маниерничил]],
[[била си маниерничила]],
[[било си маниерничило]],
[[били сте маниерничили]],
[[бил е маниерничил]],
[[била е маниерничила]],
[[било е маниерничило]],
[[били са маниерничили]],
[[щял съм да маниернича]],
[[щяла съм да маниернича]],
[[щяло съм да маниернича]],
[[щели сме да маниерничим]],
[[щял си да маниерничиш]],
[[щяла си да маниерничиш]],
[[щяло си да маниерничиш]],
[[щели сте да маниерничите]],
[[щял да маниерничи]],
[[щяла да маниерничи]],
[[щяло да маниерничи]],
[[щели да маниерничат]],
[[щял е да маниерничи]],
[[щяла е да маниерничи]],
[[щяло е да маниерничи]],
[[щели са да маниерничат]],
[[щял съм да съм маниерничил]],
[[щяла съм да съм маниерничила]],
[[щяло съм да съм маниерничило]],
[[щели сме да сме маниерничили]],
[[щял си да си маниерничил]],
[[щяла си да си маниерничила]],
[[щяло си да си маниерничило]],
[[щели сте да сте маниерничили]],
[[щял да е маниерничил]],
[[щяла да е маниерничила]],
[[щяло да е маниерничило]],
[[щели да са маниерничили]],
[[щял е да е маниерничил]],
[[щяла е да е маниерничила]],
[[щяло е да е маниерничило]],
[[щели са да са маниерничили]],
[[бих маниерничил]],
[[бих маниерничила]],
[[бих маниерничило]],
[[бихме маниерничили]],
[[би маниерничил]],
[[би маниерничила]],
[[би маниерничило]],
[[бихте маниерничили]],
[[биха маниерничили]],
}}</text>
      <sha1>lgjbr2zg83fnv2on548nihth7kh8d63</sha1>
    </revision>
  </page>
  <page>
    <title>Шаблон:Словоформи/манипулирам</title>
    <ns>10</ns>
    <id>517942</id>
    <revision>
      <id>549922</id>
      <timestamp>2005-05-11T05:02:21Z</timestamp>
      <contributor>
        <username>Bgbot</username>
        <id>83</id>
      </contributor>
      <comment>Борислав: Шаблон със словоформи</comment>
      <model>wikitext</model>
      <format>text/x-wiki</format>
      <text bytes="22864" xml:space="preserve">{{Шаблон:Словоформи/Глагол|
  ОСНОВНА ФОРМА = манипулирам
| СЕГ.ВР., 1Л., ЕД.Ч. = ма·ни·пу·ли·рам
| СЕГ.ВР., 1Л., МН.Ч. = ма·ни·пу·ли·ра·ме
| СЕГ.ВР., 2Л., ЕД.Ч. = ма·ни·пу·ли·раш
| СЕГ.ВР., 2Л., МН.Ч. = ма·ни·пу·ли·ра·те
| СЕГ.ВР., 3Л., ЕД.Ч. = ма·ни·пу·ли·ра
| СЕГ.ВР., 3Л., МН.Ч. = ма·ни·пу·ли·рат
| МИН.СВ.ВР., 1Л., ЕД.Ч. = ма·ни·пу·ли·рах
| МИН.СВ.ВР., 1Л., МН.Ч. = ма·ни·пу·ли·рах·ме
| МИН.СВ.ВР., 2Л., ЕД.Ч. = ма·ни·пу·ли·ра
| МИН.СВ.ВР., 2Л., МН.Ч. = ма·ни·пу·ли·рах·те
| МИН.СВ.ВР., 3Л., ЕД.Ч. = ма·ни·пу·ли·ра
| МИН.СВ.ВР., 3Л., МН.Ч. = ма·ни·пу·ли·ра·ха
| МИН.НЕСВ.ВР., 1Л., ЕД.Ч. = ма·ни·пу·ли·рах
| МИН.НЕСВ.ВР., 1Л., МН.Ч. = ма·ни·пу·ли·рах·ме
| МИН.НЕСВ.ВР., 2Л., ЕД.Ч. = ма·ни·пу·ли·ра·ше
| МИН.НЕСВ.ВР., 2Л., МН.Ч. = ма·ни·пу·ли·рах·те
| МИН.НЕСВ.ВР., 3Л., ЕД.Ч. = ма·ни·пу·ли·ра·ше
| МИН.НЕСВ.ВР., 3Л., МН.Ч. = ма·ни·пу·ли·ра·ха
| МИН.НЕОПР.ВР., 1Л., ЕД.Ч., М.Р. = манипулирал съм
| МИН.НЕОПР.ВР., 1Л., ЕД.Ч., Ж.Р. = манипулирала съм
| МИН.НЕОПР.ВР., 1Л., ЕД.Ч., СР.Р. = манипулирало съм
| МИН.НЕОПР.ВР., 1Л., МН.Ч. = манипулирали сме
| МИН.НЕОПР.ВР., 2Л., ЕД.Ч., М.Р. = манипулирал си
| МИН.НЕОПР.ВР., 2Л., ЕД.Ч., Ж.Р. = манипулирала си
| МИН.НЕОПР.ВР., 2Л., ЕД.Ч., СР.Р. = манипулирало си
| МИН.НЕОПР.ВР., 2Л., МН.Ч. = манипулирали сте
| МИН.НЕОПР.ВР., 3Л., ЕД.Ч., М.Р. = манипулирал е
| МИН.НЕОПР.ВР., 3Л., ЕД.Ч., Ж.Р. = манипулирала е
| МИН.НЕОПР.ВР., 3Л., ЕД.Ч., СР.Р. = манипулирало е
| МИН.НЕОПР.ВР., 3Л., МН.Ч. = манипулирали са
| МИН.ПРЕД.ВР., 1Л., ЕД.Ч., М.Р. = бях манипулирал
| МИН.ПРЕД.ВР., 1Л., ЕД.Ч., Ж.Р. = бях манипулирала
| МИН.ПРЕД.ВР., 1Л., ЕД.Ч., СР.Р. = бях манипулирало
| МИН.ПРЕД.ВР., 1Л., МН.Ч. = бяхме манипулирали
| МИН.ПРЕД.ВР., 2Л., ЕД.Ч., М.Р. = беше манипулирал
| МИН.ПРЕД.ВР., 2Л., ЕД.Ч., Ж.Р. = беше манипулирала
| МИН.ПРЕД.ВР., 2Л., ЕД.Ч., СР.Р. = беше манипулирало
| МИН.ПРЕД.ВР., 2Л., МН.Ч. = бяхте манипулирали
| МИН.ПРЕД.ВР., 3Л., ЕД.Ч., М.Р. = беше манипулирал
| МИН.ПРЕД.ВР., 3Л., ЕД.Ч., Ж.Р. = беше манипулирала
| МИН.ПРЕД.ВР., 3Л., ЕД.Ч., СР.Р. = беше манипулирало
| МИН.ПРЕД.ВР., 3Л., МН.Ч. = бяха манипулирали
| БЪД.ВР., 1Л., ЕД.Ч. = ще манипулирам
| БЪД.ВР., 1Л., МН.Ч. = ще манипулираме
| БЪД.ВР., 2Л., ЕД.Ч. = ще манипулираш
| БЪД.ВР., 2Л., МН.Ч. = ще манипулирате
| БЪД.ВР., 3Л., ЕД.Ч. = ще манипулира
| БЪД.ВР., 3Л., МН.Ч. = ще манипулират
| БЪД.ПРЕД.ВР., 1Л., ЕД.Ч., М.Р. = ще съм манипулирал
| БЪД.ПРЕД.ВР., 1Л., ЕД.Ч., Ж.Р. = ще съм манипулирала
| БЪД.ПРЕД.ВР., 1Л., ЕД.Ч., СР.Р. = ще съм манипулирало
| БЪД.ПРЕД.ВР., 1Л., МН.Ч. = ще сме манипулирали
| БЪД.ПРЕД.ВР., 2Л., ЕД.Ч., М.Р. = ще си манипулирал
| БЪД.ПРЕД.ВР., 2Л., ЕД.Ч., Ж.Р. = ще си манипулирала
| БЪД.ПРЕД.ВР., 2Л., ЕД.Ч., СР.Р. = ще си манипулирало
| БЪД.ПРЕД.ВР., 2Л., МН.Ч. = ще сте манипулирали
| БЪД.ПРЕД.ВР., 3Л., ЕД.Ч., М.Р. = ще е манипулирал
| БЪД.ПРЕД.ВР., 3Л., ЕД.Ч., Ж.Р. = ще е манипулирала
| БЪД.ПРЕД.ВР., 3Л., ЕД.Ч., СР.Р. = ще е манипулирало
| БЪД.ПРЕД.ВР., 3Л., МН.Ч. = ще са манипулирали
| БЪД.ВР. В МИН., 1Л., ЕД.Ч. = щях да манипулирам
| БЪД.ВР. В МИН., 1Л., МН.Ч. = щяхме да манипулираме
| БЪД.ВР. В МИН., 2Л., ЕД.Ч. = щеше да манипулираш
| БЪД.ВР. В МИН., 2Л., МН.Ч. = щяхте да манипулирате
| БЪД.ВР. В МИН., 3Л., ЕД.Ч. = щеше да манипулира
| БЪД.ВР. В МИН., 3Л., МН.Ч. = щяха да манипулират
| БЪД.ПРЕД.ВР. В МИН., 1Л., ЕД.Ч., М.Р. = щях да съм манипулирал
| БЪД.ПРЕД.ВР. В МИН., 1Л., ЕД.Ч., Ж.Р. = щях да съм манипулирала
| БЪД.ПРЕД.ВР. В МИН., 1Л., ЕД.Ч., СР.Р. = щях да съм манипулирало
| БЪД.ПРЕД.ВР. В МИН., 1Л., МН.Ч. = щяхме да сме манипулирали
| БЪД.ПРЕД.ВР. В МИН., 2Л., ЕД.Ч., М.Р. = щеше да си манипулирал
| БЪД.ПРЕД.ВР. В МИН., 2Л., ЕД.Ч., Ж.Р. = щеше да си манипулирала
| БЪД.ПРЕД.ВР. В МИН., 2Л., ЕД.Ч., СР.Р. = щеше да си манипулирало
| БЪД.ПРЕД.ВР. В МИН., 2Л., МН.Ч. = щяхте да сте манипулирали
| БЪД.ПРЕД.ВР. В МИН., 3Л., ЕД.Ч., М.Р. = щеше да е манипулирал
| БЪД.ПРЕД.ВР. В МИН., 3Л., ЕД.Ч., Ж.Р. = щеше да е манипулирала
| БЪД.ПРЕД.ВР. В МИН., 3Л., ЕД.Ч., СР.Р. = щеше да е манипулирало
| БЪД.ПРЕД.ВР. В МИН., 3Л., МН.Ч. = щяха да са манипулирали
| ПР.НАКЛ., СЕГ.ВР., 1Л., ЕД.Ч., М.Р. = манипулирал съм
| ПР.НАКЛ., СЕГ.ВР., 1Л., ЕД.Ч., Ж.Р. = манипулирала съм
| ПР.НАКЛ., СЕГ.ВР., 1Л., ЕД.Ч., СР.Р. = манипулирало съм
| ПР.НАКЛ., СЕГ.ВР., 1Л., МН.Ч. = манипулирали сме
| ПР.НАКЛ., СЕГ.ВР., 2Л., ЕД.Ч., М.Р. = манипулирал си
| ПР.НАКЛ., СЕГ.ВР., 2Л., ЕД.Ч., Ж.Р. = манипулирала си
| ПР.НАКЛ., СЕГ.ВР., 2Л., ЕД.Ч., СР.Р. = манипулирало си
| ПР.НАКЛ., СЕГ.ВР., 2Л., МН.Ч. = манипулирали сте
| ПР.НАКЛ., СЕГ.ВР., 3Л., ЕД.Ч., М.Р. = манипулирал (е)
| ПР.НАКЛ., СЕГ.ВР., 3Л., ЕД.Ч., Ж.Р. = манипулирала (е)
| ПР.НАКЛ., СЕГ.ВР., 3Л., ЕД.Ч., СР.Р. = манипулирало (е)
| ПР.НАКЛ., СЕГ.ВР., 3Л., МН.Ч. = манипулирали (са)
| ПР.НАКЛ., МИН.СВ.ВР., 1Л., ЕД.Ч., М.Р. = манипулирал съм
| ПР.НАКЛ., МИН.СВ.ВР., 1Л., ЕД.Ч., Ж.Р. = манипулирала съм
| ПР.НАКЛ., МИН.СВ.ВР., 1Л., ЕД.Ч., СР.Р. = манипулирало съм
| ПР.НАКЛ., МИН.СВ.ВР., 1Л., МН.Ч. = манипулирали сме
| ПР.НАКЛ., МИН.СВ.ВР., 2Л., ЕД.Ч., М.Р. = манипулирал си
| ПР.НАКЛ., МИН.СВ.ВР., 2Л., ЕД.Ч., Ж.Р. = манипулирала си
| ПР.НАКЛ., МИН.СВ.ВР., 2Л., ЕД.Ч., СР.Р. = манипулирало си
| ПР.НАКЛ., МИН.СВ.ВР., 2Л., МН.Ч. = манипулирали сте
| ПР.НАКЛ., МИН.СВ.ВР., 3Л., ЕД.Ч., М.Р. = манипулирал (е)
| ПР.НАКЛ., МИН.СВ.ВР., 3Л., ЕД.Ч., Ж.Р. = манипулирала (е)
| ПР.НАКЛ., МИН.СВ.ВР., 3Л., ЕД.Ч., СР.Р. = манипулирало (е)
| ПР.НАКЛ., МИН.СВ.ВР., 3Л., МН.Ч. = манипулирали (са)
| ПР.НАКЛ., МИН.НЕОПР.ВР., 1Л., ЕД.Ч., М.Р. = бил съм манипулирал
| ПР.НАКЛ., МИН.НЕОПР.ВР., 1Л., ЕД.Ч., Ж.Р. = била съм манипулирала
| ПР.НАКЛ., МИН.НЕОПР.ВР., 1Л., ЕД.Ч., СР.Р. = било съм манипулирало
| ПР.НАКЛ., МИН.НЕОПР.ВР., 1Л., МН.Ч. = били сме манипулирали
| ПР.НАКЛ., МИН.НЕОПР.ВР., 2Л., ЕД.Ч., М.Р. = бил си манипулирал
| ПР.НАКЛ., МИН.НЕОПР.ВР., 2Л., ЕД.Ч., Ж.Р. = била си манипулирала
| ПР.НАКЛ., МИН.НЕОПР.ВР., 2Л., ЕД.Ч., СР.Р. = било си манипулирало
| ПР.НАКЛ., МИН.НЕОПР.ВР., 2Л., МН.Ч. = били сте манипулирали
| ПР.НАКЛ., МИН.НЕОПР.ВР., 3Л., ЕД.Ч., М.Р. = бил (е) манипулирал
| ПР.НАКЛ., МИН.НЕОПР.ВР., 3Л., ЕД.Ч., Ж.Р. = била (е) манипулирала
| ПР.НАКЛ., МИН.НЕОПР.ВР., 3Л., ЕД.Ч., СР.Р. = било (е) манипулирало
| ПР.НАКЛ., МИН.НЕОПР.ВР., 3Л., МН.Ч. = били (са) манипулирали
| ПР.НАКЛ., БЪД.ВР., 1Л., ЕД.Ч., М.Р. = щял съм да манипулирам
| ПР.НАКЛ., БЪД.ВР., 1Л., ЕД.Ч., Ж.Р. = щяла съм да манипулирам
| ПР.НАКЛ., БЪД.ВР., 1Л., ЕД.Ч., СР.Р. = щяло съм да манипулирам
| ПР.НАКЛ., БЪД.ВР., 1Л., МН.Ч. = щели сме да манипулираме
| ПР.НАКЛ., БЪД.ВР., 2Л., ЕД.Ч., М.Р. = щял си да манипулираш
| ПР.НАКЛ., БЪД.ВР., 2Л., ЕД.Ч., Ж.Р. = щяла си да манипулираш
| ПР.НАКЛ., БЪД.ВР., 2Л., ЕД.Ч., СР.Р. = щяло си да манипулираш
| ПР.НАКЛ., БЪД.ВР., 2Л., МН.Ч. = щели сте да манипулирате
| ПР.НАКЛ., БЪД.ВР., 3Л., ЕД.Ч., М.Р. = щял (е) да манипулира
| ПР.НАКЛ., БЪД.ВР., 3Л., ЕД.Ч., Ж.Р. = щяла (е) да манипулира
| ПР.НАКЛ., БЪД.ВР., 3Л., ЕД.Ч., СР.Р. = щяло (е) да манипулира
| ПР.НАКЛ., БЪД.ВР., 3Л., МН.Ч. = щели (са) да манипулират
| ПР.НАКЛ., БЪД.ПРЕД.ВР., 1Л., ЕД.Ч., М.Р. = щял съм да съм манипулирал
| ПР.НАКЛ., БЪД.ПРЕД.ВР., 1Л., ЕД.Ч., Ж.Р. = щяла съм да съм манипулирала
| ПР.НАКЛ., БЪД.ПРЕД.ВР., 1Л., ЕД.Ч., СР.Р. = щяло съм да съм манипулирало
| ПР.НАКЛ., БЪД.ПРЕД.ВР., 1Л., МН.Ч. = щели сме да сме манипулирали
| ПР.НАКЛ., БЪД.ПРЕД.ВР., 2Л., ЕД.Ч., М.Р. = щял си да си манипулирал
| ПР.НАКЛ., БЪД.ПРЕД.ВР., 2Л., ЕД.Ч., Ж.Р. = щяла си да си манипулирала
| ПР.НАКЛ., БЪД.ПРЕД.ВР., 2Л., ЕД.Ч., СР.Р. = щяло си да си манипулирало
| ПР.НАКЛ., БЪД.ПРЕД.ВР., 2Л., МН.Ч. = щели сте да сте манипулирали
| ПР.НАКЛ., БЪД.ПРЕД.ВР., 3Л., ЕД.Ч., М.Р. = щял (е) да е манипулирал
| ПР.НАКЛ., БЪД.ПРЕД.ВР., 3Л., ЕД.Ч., Ж.Р. = щяла (е) да е манипулирала
| ПР.НАКЛ., БЪД.ПРЕД.ВР., 3Л., ЕД.Ч., СР.Р. = щяло (е) да е манипулирало
| ПР.НАКЛ., БЪД.ПРЕД.ВР., 3Л., МН.Ч. = щели (са) да са манипулирали
| УСЛОВНО НАКЛОНЕНИЕ, 1Л., ЕД.Ч., М.Р. = бих манипулирал
| УСЛОВНО НАКЛОНЕНИЕ, 1Л., ЕД.Ч., Ж.Р. = бих манипулирала
| УСЛОВНО НАКЛОНЕНИЕ, 1Л., ЕД.Ч., СР.Р. = бих манипулирало
| УСЛОВНО НАКЛОНЕНИЕ, 1Л., МН.Ч. = бихме манипулирали
| УСЛОВНО НАКЛОНЕНИЕ, 2Л., ЕД.Ч., М.Р. = би манипулирал
| УСЛОВНО НАКЛОНЕНИЕ, 2Л., ЕД.Ч., Ж.Р. = би манипулирала
| УСЛОВНО НАКЛОНЕНИЕ, 2Л., ЕД.Ч., СР.Р. = би манипулирало
| УСЛОВНО НАКЛОНЕНИЕ, 2Л., МН.Ч. = бихте манипулирали
| УСЛОВНО НАКЛОНЕНИЕ, 3Л., ЕД.Ч., М.Р. = би манипулирал
| УСЛОВНО НАКЛОНЕНИЕ, 3Л., ЕД.Ч., Ж.Р. = би манипулирала
| УСЛОВНО НАКЛОНЕНИЕ, 3Л., ЕД.Ч., СР.Р. = би манипулирало
| УСЛОВНО НАКЛОНЕНИЕ, 3Л., МН.Ч. = биха манипулирали
| ПОВЕЛИТЕЛНО НАКЛОНЕНИЕ, ЕД.Ч. = ма·ни·пу·ли·рай
| ПОВЕЛИТЕЛНО НАКЛОНЕНИЕ, МН.Ч. = ма·ни·пу·ли·рай·те
| МИН.СТРАД.ПРИЧ. М.Р. = ма·ни·пу·ли·ран
| МИН.СТРАД.ПРИЧ. М.Р. НЕПЪЛЕН ЧЛЕН = ма·ни·пу·ли·ра·ния
| МИН.СТРАД.ПРИЧ. М.Р. ПЪЛЕН ЧЛЕН = ма·ни·пу·ли·ра·ни·ят
| МИН.СТРАД.ПРИЧ. Ж.Р. = ма·ни·пу·ли·ра·на
| МИН.СТРАД.ПРИЧ. Ж.Р. ЧЛЕН = ма·ни·пу·ли·ра·на·та
| МИН.СТРАД.ПРИЧ. СР.Р. = ма·ни·пу·ли·ра·но
| МИН.СТРАД.ПРИЧ. СР.Р. ЧЛЕН = ма·ни·пу·ли·ра·но·то
| МИН.СТРАД.ПРИЧ. МН.Ч. = ма·ни·пу·ли·ра·ни
| МИН.СТРАД.ПРИЧ. МН.Ч. ЧЛЕН = ма·ни·пу·ли·ра·ни·те
| МИН.ДЕЯТ.СВ.ПРИЧ. М.Р. = ма·ни·пу·ли·рал
| МИН.ДЕЯТ.СВ.ПРИЧ. М.Р. НЕПЪЛЕН ЧЛЕН = ма·ни·пу·ли·ра·лия
| МИН.ДЕЯТ.СВ.ПРИЧ. М.Р. ПЪЛЕН ЧЛЕН = ма·ни·пу·ли·ра·ли·ят
| МИН.ДЕЯТ.СВ.ПРИЧ. Ж.Р. = ма·ни·пу·ли·ра·ла
| МИН.ДЕЯТ.СВ.ПРИЧ. Ж.Р. ЧЛЕН = ма·ни·пу·ли·ра·ла·та
| МИН.ДЕЯТ.СВ.ПРИЧ. СР.Р. = ма·ни·пу·ли·ра·ло
| МИН.ДЕЯТ.СВ.ПРИЧ. СР.Р. ЧЛЕН = ма·ни·пу·ли·ра·ло·то
| МИН.ДЕЯТ.СВ.ПРИЧ. МН.Ч. = ма·ни·пу·ли·ра·ли
| МИН.ДЕЯТ.СВ.ПРИЧ. МН.Ч. ЧЛЕН = ма·ни·пу·ли·ра·ли·те
| МИН.ДЕЯТ.НЕСВ.ПРИЧ. М.Р. = ма·ни·пу·ли·рал
| МИН.ДЕЯТ.НЕСВ.ПРИЧ. М.Р. НЕПЪЛЕН ЧЛЕН = ма·ни·пу·ли·ра·лия
| МИН.ДЕЯТ.НЕСВ.ПРИЧ. М.Р. ПЪЛЕН ЧЛЕН = ма·ни·пу·ли·ра·ли·ят
| МИН.ДЕЯТ.НЕСВ.ПРИЧ. Ж.Р. = ма·ни·пу·ли·ра·ла
| МИН.ДЕЯТ.НЕСВ.ПРИЧ. Ж.Р. ЧЛЕН = ма·ни·пу·ли·ра·ла·та
| МИН.ДЕЯТ.НЕСВ.ПРИЧ. СР.Р. = ма·ни·пу·ли·ра·ло
| МИН.ДЕЯТ.НЕСВ.ПРИЧ. СР.Р. ЧЛЕН = ма·ни·пу·ли·ра·ло·то
| МИН.ДЕЯТ.НЕСВ.ПРИЧ. МН.Ч. = ма·ни·пу·ли·ра·ли
| МИН.ДЕЯТ.НЕСВ.ПРИЧ. МН.Ч. ЧЛЕН = ма·ни·пу·ли·ра·ли·те
| СЕГ.ДЕЯТ.ПРИЧ. М.Р. = ма·ни·пу·ли·ращ
| СЕГ.ДЕЯТ.ПРИЧ. М.Р. НЕПЪЛЕН ЧЛЕН = ма·ни·пу·ли·ра·щия
| СЕГ.ДЕЯТ.ПРИЧ. М.Р. ПЪЛЕН ЧЛЕН = ма·ни·пу·ли·ра·щи·ят
| СЕГ.ДЕЯТ.ПРИЧ. Ж.Р. = ма·ни·пу·ли·ра·ща
| СЕГ.ДЕЯТ.ПРИЧ. Ж.Р. ЧЛЕН = ма·ни·пу·ли·ра·ща·та
| СЕГ.ДЕЯТ.ПРИЧ. СР.Р. = ма·ни·пу·ли·ра·що
| СЕГ.ДЕЯТ.ПРИЧ. СР.Р. ЧЛЕН = ма·ни·пу·ли·ра·що·то
| СЕГ.ДЕЯТ.ПРИЧ. МН.Ч. = ма·ни·пу·ли·ра·щи
| СЕГ.ДЕЯТ.ПРИЧ. МН.Ч. ЧЛЕН = ма·ни·пу·ли·ра·щи·те
| ДЕЕПРИЧАСТИЕ = ма·ни·пу·ли·рай·ки
| СКРИТИ ПРЕПРАТКИ = 
[[манипулирам]],
[[манипулираш]],
[[манипулира]],
[[манипулираме]],
[[манипулирате]],
[[манипулират]],
[[манипулирах]],
[[манипулирахме]],
[[манипулирахте]],
[[манипулираха]],
[[манипулираше]],
[[манипулирай]],
[[манипулирайте]],
[[манипулирал]],
[[манипулиралия]],
[[манипулиралият]],
[[манипулирала]],
[[манипулиралата]],
[[манипулирало]],
[[манипулиралото]],
[[манипулирали]],
[[манипулиралите]],
[[манипулиран]],
[[манипулирания]],
[[манипулираният]],
[[манипулирана]],
[[манипулираната]],
[[манипулирано]],
[[манипулираното]],
[[манипулирани]],
[[манипулираните]],
[[манипулиращ]],
[[манипулиращия]],
[[манипулиращият]],
[[манипулираща]],
[[манипулиращата]],
[[манипулиращо]],
[[манипулиращото]],
[[манипулиращи]],
[[манипулиращите]],
[[манипулирайки]],
[[манипулирал съм]],
[[манипулирала съм]],
[[манипулирало съм]],
[[манипулирали сме]],
[[манипулирал си]],
[[манипулирала си]],
[[манипулирало си]],
[[манипулирали сте]],
[[манипулирал е]],
[[манипулирала е]],
[[манипулирало е]],
[[манипулирали са]],
[[бях манипулирал]],
[[бях манипулирала]],
[[бях манипулирало]],
[[бяхме манипулирали]],
[[беше манипулирал]],
[[беше манипулирала]],
[[беше манипулирало]],
[[бяхте манипулирали]],
[[бяха манипулирали]],
[[ще манипулирам]],
[[ще манипулираме]],
[[ще манипулираш]],
[[ще манипулирате]],
[[ще манипулира]],
[[ще манипулират]],
[[ще съм манипулирал]],
[[ще съм манипулирала]],
[[ще съм манипулирало]],
[[ще сме манипулирали]],
[[ще си манипулирал]],
[[ще си манипулирала]],
[[ще си манипулирало]],
[[ще сте манипулирали]],
[[ще е манипулирал]],
[[ще е манипулирала]],
[[ще е манипулирало]],
[[ще са манипулирали]],
[[щях да манипулирам]],
[[щяхме да манипулираме]],
[[щеше да манипулираш]],
[[щяхте да манипулирате]],
[[щеше да манипулира]],
[[щяха да манипулират]],
[[щях да съм манипулирал]],
[[щях да съм манипулирала]],
[[щях да съм манипулирало]],
[[щяхме да сме манипулирали]],
[[щеше да си манипулирал]],
[[щеше да си манипулирала]],
[[щеше да си манипулирало]],
[[щяхте да сте манипулирали]],
[[щеше да е манипулирал]],
[[щеше да е манипулирала]],
[[щеше да е манипулирало]],
[[щяха да са манипулирали]],
[[бил съм манипулирал]],
[[била съм манипулирала]],
[[било съм манипулирало]],
[[били сме манипулирали]],
[[бил си манипулирал]],
[[била си манипулирала]],
[[било си манипулирало]],
[[били сте манипулирали]],
[[бил е манипулирал]],
[[била е манипулирала]],
[[било е манипулирало]],
[[били са манипулирали]],
[[щял съм да манипулирам]],
[[щяла съм да манипулирам]],
[[щяло съм да манипулирам]],
[[щели сме да манипулираме]],
[[щял си да манипулираш]],
[[щяла си да манипулираш]],
[[щяло си да манипулираш]],
[[щели сте да манипулирате]],
[[щял да манипулира]],
[[щяла да манипулира]],
[[щяло да манипулира]],
[[щели да манипулират]],
[[щял е да манипулира]],
[[щяла е да манипулира]],
[[щяло е да манипулира]],
[[щели са да манипулират]],
[[щял съм да съм манипулирал]],
[[щяла съм да съм манипулирала]],
[[щяло съм да съм манипулирало]],
[[щели сме да сме манипулирали]],
[[щял си да си манипулирал]],
[[щяла си да си манипулирала]],
[[щяло си да си манипулирало]],
[[щели сте да сте манипулирали]],
[[щял да е манипулирал]],
[[щяла да е манипулирала]],
[[щяло да е манипулирало]],
[[щели да са манипулирали]],
[[щял е да е манипулирал]],
[[щяла е да е манипулирала]],
[[щяло е да е манипулирало]],
[[щели са да са манипулирали]],
[[бих манипулирал]],
[[бих манипулирала]],
[[бих манипулирало]],
[[бихме манипулирали]],
[[би манипулирал]],
[[би манипулирала]],
[[би манипулирало]],
[[бихте манипулирали]],
[[биха манипулирали]],
}}</text>
      <sha1>3zx1i83bepucl0s4yoocby53xe5m55i</sha1>
    </revision>
  </page>
  <page>
    <title>Шаблон:Словоформи/манифестирам</title>
    <ns>10</ns>
    <id>517954</id>
    <revision>
      <id>549934</id>
      <timestamp>2005-05-11T05:02:32Z</timestamp>
      <contributor>
        <username>Bgbot</username>
        <id>83</id>
      </contributor>
      <comment>Борислав: Шаблон със словоформи</comment>
      <model>wikitext</model>
      <format>text/x-wiki</format>
      <text bytes="23546" xml:space="preserve">{{Шаблон:Словоформи/Глагол|
  ОСНОВНА ФОРМА = манифестирам
| СЕГ.ВР., 1Л., ЕД.Ч. = ма·ни·фес·ти·рам
| СЕГ.ВР., 1Л., МН.Ч. = ма·ни·фес·ти·ра·ме
| СЕГ.ВР., 2Л., ЕД.Ч. = ма·ни·фес·ти·раш
| СЕГ.ВР., 2Л., МН.Ч. = ма·ни·фес·ти·ра·те
| СЕГ.ВР., 3Л., ЕД.Ч. = ма·ни·фес·ти·ра
| СЕГ.ВР., 3Л., МН.Ч. = ма·ни·фес·ти·рат
| МИН.СВ.ВР., 1Л., ЕД.Ч. = ма·ни·фес·ти·рах
| МИН.СВ.ВР., 1Л., МН.Ч. = ма·ни·фес·ти·рах·ме
| МИН.СВ.ВР., 2Л., ЕД.Ч. = ма·ни·фес·ти·ра
| МИН.СВ.ВР., 2Л., МН.Ч. = ма·ни·фес·ти·рах·те
| МИН.СВ.ВР., 3Л., ЕД.Ч. = ма·ни·фес·ти·ра
| МИН.СВ.ВР., 3Л., МН.Ч. = ма·ни·фес·ти·ра·ха
| МИН.НЕСВ.ВР., 1Л., ЕД.Ч. = ма·ни·фес·ти·рах
| МИН.НЕСВ.ВР., 1Л., МН.Ч. = ма·ни·фес·ти·рах·ме
| МИН.НЕСВ.ВР., 2Л., ЕД.Ч. = ма·ни·фес·ти·ра·ше
| МИН.НЕСВ.ВР., 2Л., МН.Ч. = ма·ни·фес·ти·рах·те
| МИН.НЕСВ.ВР., 3Л., ЕД.Ч. = ма·ни·фес·ти·ра·ше
| МИН.НЕСВ.ВР., 3Л., МН.Ч. = ма·ни·фес·ти·ра·ха
| МИН.НЕОПР.ВР., 1Л., ЕД.Ч., М.Р. = манифестирал съм
| МИН.НЕОПР.ВР., 1Л., ЕД.Ч., Ж.Р. = манифестирала съм
| МИН.НЕОПР.ВР., 1Л., ЕД.Ч., СР.Р. = манифестирало съм
| МИН.НЕОПР.ВР., 1Л., МН.Ч. = манифестирали сме
| МИН.НЕОПР.ВР., 2Л., ЕД.Ч., М.Р. = манифестирал си
| МИН.НЕОПР.ВР., 2Л., ЕД.Ч., Ж.Р. = манифестирала си
| МИН.НЕОПР.ВР., 2Л., ЕД.Ч., СР.Р. = манифестирало си
| МИН.НЕОПР.ВР., 2Л., МН.Ч. = манифестирали сте
| МИН.НЕОПР.ВР., 3Л., ЕД.Ч., М.Р. = манифестирал е
| МИН.НЕОПР.ВР., 3Л., ЕД.Ч., Ж.Р. = манифестирала е
| МИН.НЕОПР.ВР., 3Л., ЕД.Ч., СР.Р. = манифестирало е
| МИН.НЕОПР.ВР., 3Л., МН.Ч. = манифестирали са
| МИН.ПРЕД.ВР., 1Л., ЕД.Ч., М.Р. = бях манифестирал
| МИН.ПРЕД.ВР., 1Л., ЕД.Ч., Ж.Р. = бях манифестирала
| МИН.ПРЕД.ВР., 1Л., ЕД.Ч., СР.Р. = бях манифестирало
| МИН.ПРЕД.ВР., 1Л., МН.Ч. = бяхме манифестирали
| МИН.ПРЕД.ВР., 2Л., ЕД.Ч., М.Р. = беше манифестирал
| МИН.ПРЕД.ВР., 2Л., ЕД.Ч., Ж.Р. = беше манифестирала
| МИН.ПРЕД.ВР., 2Л., ЕД.Ч., СР.Р. = беше манифестирало
| МИН.ПРЕД.ВР., 2Л., МН.Ч. = бяхте манифестирали
| МИН.ПРЕД.ВР., 3Л., ЕД.Ч., М.Р. = беше манифестирал
| МИН.ПРЕД.ВР., 3Л., ЕД.Ч., Ж.Р. = беше манифестирала
| МИН.ПРЕД.ВР., 3Л., ЕД.Ч., СР.Р. = беше манифестирало
| МИН.ПРЕД.ВР., 3Л., МН.Ч. = бяха манифестирали
| БЪД.ВР., 1Л., ЕД.Ч. = ще манифестирам
| БЪД.ВР., 1Л., МН.Ч. = ще манифестираме
| БЪД.ВР., 2Л., ЕД.Ч. = ще манифестираш
| БЪД.ВР., 2Л., МН.Ч. = ще манифестирате
| БЪД.ВР., 3Л., ЕД.Ч. = ще манифестира
| БЪД.ВР., 3Л., МН.Ч. = ще манифестират
| БЪД.ПРЕД.ВР., 1Л., ЕД.Ч., М.Р. = ще съм манифестирал
| БЪД.ПРЕД.ВР., 1Л., ЕД.Ч., Ж.Р. = ще съм манифестирала
| БЪД.ПРЕД.ВР., 1Л., ЕД.Ч., СР.Р. = ще съм манифестирало
| БЪД.ПРЕД.ВР., 1Л., МН.Ч. = ще сме манифестирали
| БЪД.ПРЕД.ВР., 2Л., ЕД.Ч., М.Р. = ще си манифестирал
| БЪД.ПРЕД.ВР., 2Л., ЕД.Ч., Ж.Р. = ще си манифестирала
| БЪД.ПРЕД.ВР., 2Л., ЕД.Ч., СР.Р. = ще си манифестирало
| БЪД.ПРЕД.ВР., 2Л., МН.Ч. = ще сте манифестирали
| БЪД.ПРЕД.ВР., 3Л., ЕД.Ч., М.Р. = ще е манифестирал
| БЪД.ПРЕД.ВР., 3Л., ЕД.Ч., Ж.Р. = ще е манифестирала
| БЪД.ПРЕД.ВР., 3Л., ЕД.Ч., СР.Р. = ще е манифестирало
| БЪД.ПРЕД.ВР., 3Л., МН.Ч. = ще са манифестирали
| БЪД.ВР. В МИН., 1Л., ЕД.Ч. = щях да манифестирам
| БЪД.ВР. В МИН., 1Л., МН.Ч. = щяхме да манифестираме
| БЪД.ВР. В МИН., 2Л., ЕД.Ч. = щеше да манифестираш
| БЪД.ВР. В МИН., 2Л., МН.Ч. = щяхте да манифестирате
| БЪД.ВР. В МИН., 3Л., ЕД.Ч. = щеше да манифестира
| БЪД.ВР. В МИН., 3Л., МН.Ч. = щяха да манифестират
| БЪД.ПРЕД.ВР. В МИН., 1Л., ЕД.Ч., М.Р. = щях да съм манифестирал
| БЪД.ПРЕД.ВР. В МИН., 1Л., ЕД.Ч., Ж.Р. = щях да съм манифестирала
| БЪД.ПРЕД.ВР. В МИН., 1Л., ЕД.Ч., СР.Р. = щях да съм манифестирало
| БЪД.ПРЕД.ВР. В МИН., 1Л., МН.Ч. = щяхме да сме манифестирали
| БЪД.ПРЕД.ВР. В МИН., 2Л., ЕД.Ч., М.Р. = щеше да си манифестирал
| БЪД.ПРЕД.ВР. В МИН., 2Л., ЕД.Ч., Ж.Р. = щеше да си манифестирала
| БЪД.ПРЕД.ВР. В МИН., 2Л., ЕД.Ч., СР.Р. = щеше да си манифестирало
| БЪД.ПРЕД.ВР. В МИН., 2Л., МН.Ч. = щяхте да сте манифестирали
| БЪД.ПРЕД.ВР. В МИН., 3Л., ЕД.Ч., М.Р. = щеше да е манифестирал
| БЪД.ПРЕД.ВР. В МИН., 3Л., ЕД.Ч., Ж.Р. = щеше да е манифестирала
| БЪД.ПРЕД.ВР. В МИН., 3Л., ЕД.Ч., СР.Р. = щеше да е манифестирало
| БЪД.ПРЕД.ВР. В МИН., 3Л., МН.Ч. = щяха да са манифестирали
| ПР.НАКЛ., СЕГ.ВР., 1Л., ЕД.Ч., М.Р. = манифестирал съм
| ПР.НАКЛ., СЕГ.ВР., 1Л., ЕД.Ч., Ж.Р. = манифестирала съм
| ПР.НАКЛ., СЕГ.ВР., 1Л., ЕД.Ч., СР.Р. = манифестирало съм
| ПР.НАКЛ., СЕГ.ВР., 1Л., МН.Ч. = манифестирали сме
| ПР.НАКЛ., СЕГ.ВР., 2Л., ЕД.Ч., М.Р. = манифестирал си
| ПР.НАКЛ., СЕГ.ВР., 2Л., ЕД.Ч., Ж.Р. = манифестирала си
| ПР.НАКЛ., СЕГ.ВР., 2Л., ЕД.Ч., СР.Р. = манифестирало си
| ПР.НАКЛ., СЕГ.ВР., 2Л., МН.Ч. = манифестирали сте
| ПР.НАКЛ., СЕГ.ВР., 3Л., ЕД.Ч., М.Р. = манифестирал (е)
| ПР.НАКЛ., СЕГ.ВР., 3Л., ЕД.Ч., Ж.Р. = манифестирала (е)
| ПР.НАКЛ., СЕГ.ВР., 3Л., ЕД.Ч., СР.Р. = манифестирало (е)
| ПР.НАКЛ., СЕГ.ВР., 3Л., МН.Ч. = манифестирали (са)
| ПР.НАКЛ., МИН.СВ.ВР., 1Л., ЕД.Ч., М.Р. = манифестирал съм
| ПР.НАКЛ., МИН.СВ.ВР., 1Л., ЕД.Ч., Ж.Р. = манифестирала съм
| ПР.НАКЛ., МИН.СВ.ВР., 1Л., ЕД.Ч., СР.Р. = манифестирало съм
| ПР.НАКЛ., МИН.СВ.ВР., 1Л., МН.Ч. = манифестирали сме
| ПР.НАКЛ., МИН.СВ.ВР., 2Л., ЕД.Ч., М.Р. = манифестирал си
| ПР.НАКЛ., МИН.СВ.ВР., 2Л., ЕД.Ч., Ж.Р. = манифестирала си
| ПР.НАКЛ., МИН.СВ.ВР., 2Л., ЕД.Ч., СР.Р. = манифестирало си
| ПР.НАКЛ., МИН.СВ.ВР., 2Л., МН.Ч. = манифестирали сте
| ПР.НАКЛ., МИН.СВ.ВР., 3Л., ЕД.Ч., М.Р. = манифестирал (е)
| ПР.НАКЛ., МИН.СВ.ВР., 3Л., ЕД.Ч., Ж.Р. = манифестирала (е)
| ПР.НАКЛ., МИН.СВ.ВР., 3Л., ЕД.Ч., СР.Р. = манифестирало (е)
| ПР.НАКЛ., МИН.СВ.ВР., 3Л., МН.Ч. = манифестирали (са)
| ПР.НАКЛ., МИН.НЕОПР.ВР., 1Л., ЕД.Ч., М.Р. = бил съм манифестирал
| ПР.НАКЛ., МИН.НЕОПР.ВР., 1Л., ЕД.Ч., Ж.Р. = била съм манифестирала
| ПР.НАКЛ., МИН.НЕОПР.ВР., 1Л., ЕД.Ч., СР.Р. = било съм манифестирало
| ПР.НАКЛ., МИН.НЕОПР.ВР., 1Л., МН.Ч. = били сме манифестирали
| ПР.НАКЛ., МИН.НЕОПР.ВР., 2Л., ЕД.Ч., М.Р. = бил си манифестирал
| ПР.НАКЛ., МИН.НЕОПР.ВР., 2Л., ЕД.Ч., Ж.Р. = била си манифестирала
| ПР.НАКЛ., МИН.НЕОПР.ВР., 2Л., ЕД.Ч., СР.Р. = било си манифестирало
| ПР.НАКЛ., МИН.НЕОПР.ВР., 2Л., МН.Ч. = били сте манифестирали
| ПР.НАКЛ., МИН.НЕОПР.ВР., 3Л., ЕД.Ч., М.Р. = бил (е) манифестирал
| ПР.НАКЛ., МИН.НЕОПР.ВР., 3Л., ЕД.Ч., Ж.Р. = била (е) манифестирала
| ПР.НАКЛ., МИН.НЕОПР.ВР., 3Л., ЕД.Ч., СР.Р. = било (е) манифестирало
| ПР.НАКЛ., МИН.НЕОПР.ВР., 3Л., МН.Ч. = били (са) манифестирали
| ПР.НАКЛ., БЪД.ВР., 1Л., ЕД.Ч., М.Р. = щял съм да манифестирам
| ПР.НАКЛ., БЪД.ВР., 1Л., ЕД.Ч., Ж.Р. = щяла съм да манифестирам
| ПР.НАКЛ., БЪД.ВР., 1Л., ЕД.Ч., СР.Р. = щяло съм да манифестирам
| ПР.НАКЛ., БЪД.ВР., 1Л., МН.Ч. = щели сме да манифестираме
| ПР.НАКЛ., БЪД.ВР., 2Л., ЕД.Ч., М.Р. = щял си да манифестираш
| ПР.НАКЛ., БЪД.ВР., 2Л., ЕД.Ч., Ж.Р. = щяла си да манифестираш
| ПР.НАКЛ., БЪД.ВР., 2Л., ЕД.Ч., СР.Р. = щяло си да манифестираш
| ПР.НАКЛ., БЪД.ВР., 2Л., МН.Ч. = щели сте да манифестирате
| ПР.НАКЛ., БЪД.ВР., 3Л., ЕД.Ч., М.Р. = щял (е) да манифестира
| ПР.НАКЛ., БЪД.ВР., 3Л., ЕД.Ч., Ж.Р. = щяла (е) да манифестира
| ПР.НАКЛ., БЪД.ВР., 3Л., ЕД.Ч., СР.Р. = щяло (е) да манифестира
| ПР.НАКЛ., БЪД.ВР., 3Л., МН.Ч. = щели (са) да манифестират
| ПР.НАКЛ., БЪД.ПРЕД.ВР., 1Л., ЕД.Ч., М.Р. = щял съм да съм манифестирал
| ПР.НАКЛ., БЪД.ПРЕД.ВР., 1Л., ЕД.Ч., Ж.Р. = щяла съм да съм манифестирала
| ПР.НАКЛ., БЪД.ПРЕД.ВР., 1Л., ЕД.Ч., СР.Р. = щяло съм да съм манифестирало
| ПР.НАКЛ., БЪД.ПРЕД.ВР., 1Л., МН.Ч. = щели сме да сме манифестирали
| ПР.НАКЛ., БЪД.ПРЕД.ВР., 2Л., ЕД.Ч., М.Р. = щял си да си манифестирал
| ПР.НАКЛ., БЪД.ПРЕД.ВР., 2Л., ЕД.Ч., Ж.Р. = щяла си да си манифестирала
| ПР.НАКЛ., БЪД.ПРЕД.ВР., 2Л., ЕД.Ч., СР.Р. = щяло си да си манифестирало
| ПР.НАКЛ., БЪД.ПРЕД.ВР., 2Л., МН.Ч. = щели сте да сте манифестирали
| ПР.НАКЛ., БЪД.ПРЕД.ВР., 3Л., ЕД.Ч., М.Р. = щял (е) да е манифестирал
| ПР.НАКЛ., БЪД.ПРЕД.ВР., 3Л., ЕД.Ч., Ж.Р. = щяла (е) да е манифестирала
| ПР.НАКЛ., БЪД.ПРЕД.ВР., 3Л., ЕД.Ч., СР.Р. = щяло (е) да е манифестирало
| ПР.НАКЛ., БЪД.ПРЕД.ВР., 3Л., МН.Ч. = щели (са) да са манифестирали
| УСЛОВНО НАКЛОНЕНИЕ, 1Л., ЕД.Ч., М.Р. = бих манифестирал
| УСЛОВНО НАКЛОНЕНИЕ, 1Л., ЕД.Ч., Ж.Р. = бих манифестирала
| УСЛОВНО НАКЛОНЕНИЕ, 1Л., ЕД.Ч., СР.Р. = бих манифестирало
| УСЛОВНО НАКЛОНЕНИЕ, 1Л., МН.Ч. = бихме манифестирали
| УСЛОВНО НАКЛОНЕНИЕ, 2Л., ЕД.Ч., М.Р. = би манифестирал
| УСЛОВНО НАКЛОНЕНИЕ, 2Л., ЕД.Ч., Ж.Р. = би манифестирала
| УСЛОВНО НАКЛОНЕНИЕ, 2Л., ЕД.Ч., СР.Р. = би манифестирало
| УСЛОВНО НАКЛОНЕНИЕ, 2Л., МН.Ч. = бихте манифестирали
| УСЛОВНО НАКЛОНЕНИЕ, 3Л., ЕД.Ч., М.Р. = би манифестирал
| УСЛОВНО НАКЛОНЕНИЕ, 3Л., ЕД.Ч., Ж.Р. = би манифестирала
| УСЛОВНО НАКЛОНЕНИЕ, 3Л., ЕД.Ч., СР.Р. = би манифестирало
| УСЛОВНО НАКЛОНЕНИЕ, 3Л., МН.Ч. = биха манифестирали
| ПОВЕЛИТЕЛНО НАКЛОНЕНИЕ, ЕД.Ч. = ма·ни·фес·ти·рай
| ПОВЕЛИТЕЛНО НАКЛОНЕНИЕ, МН.Ч. = ма·ни·фес·ти·рай·те
| МИН.СТРАД.ПРИЧ. М.Р. = ма·ни·фес·ти·ран
| МИН.СТРАД.ПРИЧ. М.Р. НЕПЪЛЕН ЧЛЕН = ма·ни·фес·ти·ра·ния
| МИН.СТРАД.ПРИЧ. М.Р. ПЪЛЕН ЧЛЕН = ма·ни·фес·ти·ра·ни·ят
| МИН.СТРАД.ПРИЧ. Ж.Р. = ма·ни·фес·ти·ра·на
| МИН.СТРАД.ПРИЧ. Ж.Р. ЧЛЕН = ма·ни·фес·ти·ра·на·та
| МИН.СТРАД.ПРИЧ. СР.Р. = ма·ни·фес·ти·ра·но
| МИН.СТРАД.ПРИЧ. СР.Р. ЧЛЕН = ма·ни·фес·ти·ра·но·то
| МИН.СТРАД.ПРИЧ. МН.Ч. = ма·ни·фес·ти·ра·ни
| МИН.СТРАД.ПРИЧ. МН.Ч. ЧЛЕН = ма·ни·фес·ти·ра·ни·те
| МИН.ДЕЯТ.СВ.ПРИЧ. М.Р. = ма·ни·фес·ти·рал
| МИН.ДЕЯТ.СВ.ПРИЧ. М.Р. НЕПЪЛЕН ЧЛЕН = ма·ни·фес·ти·ра·лия
| МИН.ДЕЯТ.СВ.ПРИЧ. М.Р. ПЪЛЕН ЧЛЕН = ма·ни·фес·ти·ра·ли·ят
| МИН.ДЕЯТ.СВ.ПРИЧ. Ж.Р. = ма·ни·фес·ти·ра·ла
| МИН.ДЕЯТ.СВ.ПРИЧ. Ж.Р. ЧЛЕН = ма·ни·фес·ти·ра·ла·та
| МИН.ДЕЯТ.СВ.ПРИЧ. СР.Р. = ма·ни·фес·ти·ра·ло
| МИН.ДЕЯТ.СВ.ПРИЧ. СР.Р. ЧЛЕН = ма·ни·фес·ти·ра·ло·то
| МИН.ДЕЯТ.СВ.ПРИЧ. МН.Ч. = ма·ни·фес·ти·ра·ли
| МИН.ДЕЯТ.СВ.ПРИЧ. МН.Ч. ЧЛЕН = ма·ни·фес·ти·ра·ли·те
| МИН.ДЕЯТ.НЕСВ.ПРИЧ. М.Р. = ма·ни·фес·ти·рал
| МИН.ДЕЯТ.НЕСВ.ПРИЧ. М.Р. НЕПЪЛЕН ЧЛЕН = ма·ни·фес·ти·ра·лия
| МИН.ДЕЯТ.НЕСВ.ПРИЧ. М.Р. ПЪЛЕН ЧЛЕН = ма·ни·фес·ти·ра·ли·ят
| МИН.ДЕЯТ.НЕСВ.ПРИЧ. Ж.Р. = ма·ни·фес·ти·ра·ла
| МИН.ДЕЯТ.НЕСВ.ПРИЧ. Ж.Р. ЧЛЕН = ма·ни·фес·ти·ра·ла·та
| МИН.ДЕЯТ.НЕСВ.ПРИЧ. СР.Р. = ма·ни·фес·ти·ра·ло
| МИН.ДЕЯТ.НЕСВ.ПРИЧ. СР.Р. ЧЛЕН = ма·ни·фес·ти·ра·ло·то
| МИН.ДЕЯТ.НЕСВ.ПРИЧ. МН.Ч. = ма·ни·фес·ти·ра·ли
| МИН.ДЕЯТ.НЕСВ.ПРИЧ. МН.Ч. ЧЛЕН = ма·ни·фес·ти·ра·ли·те
| СЕГ.ДЕЯТ.ПРИЧ. М.Р. = ма·ни·фес·ти·ращ
| СЕГ.ДЕЯТ.ПРИЧ. М.Р. НЕПЪЛЕН ЧЛЕН = ма·ни·фес·ти·ра·щия
| СЕГ.ДЕЯТ.ПРИЧ. М.Р. ПЪЛЕН ЧЛЕН = ма·ни·фес·ти·ра·щи·ят
| СЕГ.ДЕЯТ.ПРИЧ. Ж.Р. = ма·ни·фес·ти·ра·ща
| СЕГ.ДЕЯТ.ПРИЧ. Ж.Р. ЧЛЕН = ма·ни·фес·ти·ра·ща·та
| СЕГ.ДЕЯТ.ПРИЧ. СР.Р. = ма·ни·фес·ти·ра·що
| СЕГ.ДЕЯТ.ПРИЧ. СР.Р. ЧЛЕН = ма·ни·фес·ти·ра·що·то
| СЕГ.ДЕЯТ.ПРИЧ. МН.Ч. = ма·ни·фес·ти·ра·щи
| СЕГ.ДЕЯТ.ПРИЧ. МН.Ч. ЧЛЕН = ма·ни·фес·ти·ра·щи·те
| ДЕЕПРИЧАСТИЕ = ма·ни·фес·ти·рай·ки
| СКРИТИ ПРЕПРАТКИ = 
[[манифестирам]],
[[манифестираш]],
[[манифестира]],
[[манифестираме]],
[[манифестирате]],
[[манифестират]],
[[манифестирах]],
[[манифестирахме]],
[[манифестирахте]],
[[манифестираха]],
[[манифестираше]],
[[манифестирай]],
[[манифестирайте]],
[[манифестирал]],
[[манифестиралия]],
[[манифестиралият]],
[[манифестирала]],
[[манифестиралата]],
[[манифестирало]],
[[манифестиралото]],
[[манифестирали]],
[[манифестиралите]],
[[манифестиран]],
[[манифестирания]],
[[манифестираният]],
[[манифестирана]],
[[манифестираната]],
[[манифестирано]],
[[манифестираното]],
[[манифестирани]],
[[манифестираните]],
[[манифестиращ]],
[[манифестиращия]],
[[манифестиращият]],
[[манифестираща]],
[[манифестиращата]],
[[манифестиращо]],
[[манифестиращото]],
[[манифестиращи]],
[[манифестиращите]],
[[манифестирайки]],
[[манифестирал съм]],
[[манифестирала съм]],
[[манифестирало съм]],
[[манифестирали сме]],
[[манифестирал си]],
[[манифестирала си]],
[[манифестирало си]],
[[манифестирали сте]],
[[манифестирал е]],
[[манифестирала е]],
[[манифестирало е]],
[[манифестирали са]],
[[бях манифестирал]],
[[бях манифестирала]],
[[бях манифестирало]],
[[бяхме манифестирали]],
[[беше манифестирал]],
[[беше манифестирала]],
[[беше манифестирало]],
[[бяхте манифестирали]],
[[бяха манифестирали]],
[[ще манифестирам]],
[[ще манифестираме]],
[[ще манифестираш]],
[[ще манифестирате]],
[[ще манифестира]],
[[ще манифестират]],
[[ще съм манифестирал]],
[[ще съм манифестирала]],
[[ще съм манифестирало]],
[[ще сме манифестирали]],
[[ще си манифестирал]],
[[ще си манифестирала]],
[[ще си манифестирало]],
[[ще сте манифестирали]],
[[ще е манифестирал]],
[[ще е манифестирала]],
[[ще е манифестирало]],
[[ще са манифестирали]],
[[щях да манифестирам]],
[[щяхме да манифестираме]],
[[щеше да манифестираш]],
[[щяхте да манифестирате]],
[[щеше да манифестира]],
[[щяха да манифестират]],
[[щях да съм манифестирал]],
[[щях да съм манифестирала]],
[[щях да съм манифестирало]],
[[щяхме да сме манифестирали]],
[[щеше да си манифестирал]],
[[щеше да си манифестирала]],
[[щеше да си манифестирало]],
[[щяхте да сте манифестирали]],
[[щеше да е манифестирал]],
[[щеше да е манифестирала]],
[[щеше да е манифестирало]],
[[щяха да са манифестирали]],
[[бил съм манифестирал]],
[[била съм манифестирала]],
[[било съм манифестирало]],
[[били сме манифестирали]],
[[бил си манифестирал]],
[[била си манифестирала]],
[[било си манифестирало]],
[[били сте манифестирали]],
[[бил е манифестирал]],
[[била е манифестирала]],
[[било е манифестирало]],
[[били са манифестирали]],
[[щял съм да манифестирам]],
[[щяла съм да манифестирам]],
[[щяло съм да манифестирам]],
[[щели сме да манифестираме]],
[[щял си да манифестираш]],
[[щяла си да манифестираш]],
[[щяло си да манифестираш]],
[[щели сте да манифестирате]],
[[щял да манифестира]],
[[щяла да манифестира]],
[[щяло да манифестира]],
[[щели да манифестират]],
[[щял е да манифестира]],
[[щяла е да манифестира]],
[[щяло е да манифестира]],
[[щели са да манифестират]],
[[щял съм да съм манифестирал]],
[[щяла съм да съм манифестирала]],
[[щяло съм да съм манифестирало]],
[[щели сме да сме манифестирали]],
[[щял си да си манифестирал]],
[[щяла си да си манифестирала]],
[[щяло си да си манифестирало]],
[[щели сте да сте манифестирали]],
[[щял да е манифестирал]],
[[щяла да е манифестирала]],
[[щяло да е манифестирало]],
[[щели да са манифестирали]],
[[щял е да е манифестирал]],
[[щяла е да е манифестирала]],
[[щяло е да е манифестирало]],
[[щели са да са манифестирали]],
[[бих манифестирал]],
[[бих манифестирала]],
[[бих манифестирало]],
[[бихме манифестирали]],
[[би манифестирал]],
[[би манифестирала]],
[[би манифестирало]],
[[бихте манифестирали]],
[[биха манифестирали]],
}}</text>
      <sha1>j1oek58teip6d7ptgakwhqk5xvgruec</sha1>
    </revision>
  </page>
  <page>
    <title>Шаблон:Словоформи/манкирам</title>
    <ns>10</ns>
    <id>517964</id>
    <revision>
      <id>549944</id>
      <timestamp>2005-05-11T05:02:41Z</timestamp>
      <contributor>
        <username>Bgbot</username>
        <id>83</id>
      </contributor>
      <comment>Борислав: Шаблон със словоформи</comment>
      <model>wikitext</model>
      <format>text/x-wiki</format>
      <text bytes="20590" xml:space="preserve">{{Шаблон:Словоформи/Глагол|
  ОСНОВНА ФОРМА = манкирам
| СЕГ.ВР., 1Л., ЕД.Ч. = ман·ки·рам
| СЕГ.ВР., 1Л., МН.Ч. = ман·ки·ра·ме
| СЕГ.ВР., 2Л., ЕД.Ч. = ман·ки·раш
| СЕГ.ВР., 2Л., МН.Ч. = ман·ки·ра·те
| СЕГ.ВР., 3Л., ЕД.Ч. = ман·ки·ра
| СЕГ.ВР., 3Л., МН.Ч. = ман·ки·рат
| МИН.СВ.ВР., 1Л., ЕД.Ч. = ман·ки·рах
| МИН.СВ.ВР., 1Л., МН.Ч. = ман·ки·рах·ме
| МИН.СВ.ВР., 2Л., ЕД.Ч. = ман·ки·ра
| МИН.СВ.ВР., 2Л., МН.Ч. = ман·ки·рах·те
| МИН.СВ.ВР., 3Л., ЕД.Ч. = ман·ки·ра
| МИН.СВ.ВР., 3Л., МН.Ч. = ман·ки·ра·ха
| МИН.НЕСВ.ВР., 1Л., ЕД.Ч. = ман·ки·рах
| МИН.НЕСВ.ВР., 1Л., МН.Ч. = ман·ки·рах·ме
| МИН.НЕСВ.ВР., 2Л., ЕД.Ч. = ман·ки·ра·ше
| МИН.НЕСВ.ВР., 2Л., МН.Ч. = ман·ки·рах·те
| МИН.НЕСВ.ВР., 3Л., ЕД.Ч. = ман·ки·ра·ше
| МИН.НЕСВ.ВР., 3Л., МН.Ч. = ман·ки·ра·ха
| МИН.НЕОПР.ВР., 1Л., ЕД.Ч., М.Р. = манкирал съм
| МИН.НЕОПР.ВР., 1Л., ЕД.Ч., Ж.Р. = манкирала съм
| МИН.НЕОПР.ВР., 1Л., ЕД.Ч., СР.Р. = манкирало съм
| МИН.НЕОПР.ВР., 1Л., МН.Ч. = манкирали сме
| МИН.НЕОПР.ВР., 2Л., ЕД.Ч., М.Р. = манкирал си
| МИН.НЕОПР.ВР., 2Л., ЕД.Ч., Ж.Р. = манкирала си
| МИН.НЕОПР.ВР., 2Л., ЕД.Ч., СР.Р. = манкирало си
| МИН.НЕОПР.ВР., 2Л., МН.Ч. = манкирали сте
| МИН.НЕОПР.ВР., 3Л., ЕД.Ч., М.Р. = манкирал е
| МИН.НЕОПР.ВР., 3Л., ЕД.Ч., Ж.Р. = манкирала е
| МИН.НЕОПР.ВР., 3Л., ЕД.Ч., СР.Р. = манкирало е
| МИН.НЕОПР.ВР., 3Л., МН.Ч. = манкирали са
| МИН.ПРЕД.ВР., 1Л., ЕД.Ч., М.Р. = бях манкирал
| МИН.ПРЕД.ВР., 1Л., ЕД.Ч., Ж.Р. = бях манкирала
| МИН.ПРЕД.ВР., 1Л., ЕД.Ч., СР.Р. = бях манкирало
| МИН.ПРЕД.ВР., 1Л., МН.Ч. = бяхме манкирали
| МИН.ПРЕД.ВР., 2Л., ЕД.Ч., М.Р. = беше манкирал
| МИН.ПРЕД.ВР., 2Л., ЕД.Ч., Ж.Р. = беше манкирала
| МИН.ПРЕД.ВР., 2Л., ЕД.Ч., СР.Р. = беше манкирало
| МИН.ПРЕД.ВР., 2Л., МН.Ч. = бяхте манкирали
| МИН.ПРЕД.ВР., 3Л., ЕД.Ч., М.Р. = беше манкирал
| МИН.ПРЕД.ВР., 3Л., ЕД.Ч., Ж.Р. = беше манкирала
| МИН.ПРЕД.ВР., 3Л., ЕД.Ч., СР.Р. = беше манкирало
| МИН.ПРЕД.ВР., 3Л., МН.Ч. = бяха манкирали
| БЪД.ВР., 1Л., ЕД.Ч. = ще манкирам
| БЪД.ВР., 1Л., МН.Ч. = ще манкираме
| БЪД.ВР., 2Л., ЕД.Ч. = ще манкираш
| БЪД.ВР., 2Л., МН.Ч. = ще манкирате
| БЪД.ВР., 3Л., ЕД.Ч. = ще манкира
| БЪД.ВР., 3Л., МН.Ч. = ще манкират
| БЪД.ПРЕД.ВР., 1Л., ЕД.Ч., М.Р. = ще съм манкирал
| БЪД.ПРЕД.ВР., 1Л., ЕД.Ч., Ж.Р. = ще съм манкирала
| БЪД.ПРЕД.ВР., 1Л., ЕД.Ч., СР.Р. = ще съм манкирало
| БЪД.ПРЕД.ВР., 1Л., МН.Ч. = ще сме манкирали
| БЪД.ПРЕД.ВР., 2Л., ЕД.Ч., М.Р. = ще си манкирал
| БЪД.ПРЕД.ВР., 2Л., ЕД.Ч., Ж.Р. = ще си манкирала
| БЪД.ПРЕД.ВР., 2Л., ЕД.Ч., СР.Р. = ще си манкирало
| БЪД.ПРЕД.ВР., 2Л., МН.Ч. = ще сте манкирали
| БЪД.ПРЕД.ВР., 3Л., ЕД.Ч., М.Р. = ще е манкирал
| БЪД.ПРЕД.ВР., 3Л., ЕД.Ч., Ж.Р. = ще е манкирала
| БЪД.ПРЕД.ВР., 3Л., ЕД.Ч., СР.Р. = ще е манкирало
| БЪД.ПРЕД.ВР., 3Л., МН.Ч. = ще са манкирали
| БЪД.ВР. В МИН., 1Л., ЕД.Ч. = щях да манкирам
| БЪД.ВР. В МИН., 1Л., МН.Ч. = щяхме да манкираме
| БЪД.ВР. В МИН., 2Л., ЕД.Ч. = щеше да манкираш
| БЪД.ВР. В МИН., 2Л., МН.Ч. = щяхте да манкирате
| БЪД.ВР. В МИН., 3Л., ЕД.Ч. = щеше да манкира
| БЪД.ВР. В МИН., 3Л., МН.Ч. = щяха да манкират
| БЪД.ПРЕД.ВР. В МИН., 1Л., ЕД.Ч., М.Р. = щях да съм манкирал
| БЪД.ПРЕД.ВР. В МИН., 1Л., ЕД.Ч., Ж.Р. = щях да съм манкирала
| БЪД.ПРЕД.ВР. В МИН., 1Л., ЕД.Ч., СР.Р. = щях да съм манкирало
| БЪД.ПРЕД.ВР. В МИН., 1Л., МН.Ч. = щяхме да сме манкирали
| БЪД.ПРЕД.ВР. В МИН., 2Л., ЕД.Ч., М.Р. = щеше да си манкирал
| БЪД.ПРЕД.ВР. В МИН., 2Л., ЕД.Ч., Ж.Р. = щеше да си манкирала
| БЪД.ПРЕД.ВР. В МИН., 2Л., ЕД.Ч., СР.Р. = щеше да си манкирало
| БЪД.ПРЕД.ВР. В МИН., 2Л., МН.Ч. = щяхте да сте манкирали
| БЪД.ПРЕД.ВР. В МИН., 3Л., ЕД.Ч., М.Р. = щеше да е манкирал
| БЪД.ПРЕД.ВР. В МИН., 3Л., ЕД.Ч., Ж.Р. = щеше да е манкирала
| БЪД.ПРЕД.ВР. В МИН., 3Л., ЕД.Ч., СР.Р. = щеше да е манкирало
| БЪД.ПРЕД.ВР. В МИН., 3Л., МН.Ч. = щяха да са манкирали
| ПР.НАКЛ., СЕГ.ВР., 1Л., ЕД.Ч., М.Р. = манкирал съм
| ПР.НАКЛ., СЕГ.ВР., 1Л., ЕД.Ч., Ж.Р. = манкирала съм
| ПР.НАКЛ., СЕГ.ВР., 1Л., ЕД.Ч., СР.Р. = манкирало съм
| ПР.НАКЛ., СЕГ.ВР., 1Л., МН.Ч. = манкирали сме
| ПР.НАКЛ., СЕГ.ВР., 2Л., ЕД.Ч., М.Р. = манкирал си
| ПР.НАКЛ., СЕГ.ВР., 2Л., ЕД.Ч., Ж.Р. = манкирала си
| ПР.НАКЛ., СЕГ.ВР., 2Л., ЕД.Ч., СР.Р. = манкирало си
| ПР.НАКЛ., СЕГ.ВР., 2Л., МН.Ч. = манкирали сте
| ПР.НАКЛ., СЕГ.ВР., 3Л., ЕД.Ч., М.Р. = манкирал (е)
| ПР.НАКЛ., СЕГ.ВР., 3Л., ЕД.Ч., Ж.Р. = манкирала (е)
| ПР.НАКЛ., СЕГ.ВР., 3Л., ЕД.Ч., СР.Р. = манкирало (е)
| ПР.НАКЛ., СЕГ.ВР., 3Л., МН.Ч. = манкирали (са)
| ПР.НАКЛ., МИН.СВ.ВР., 1Л., ЕД.Ч., М.Р. = манкирал съм
| ПР.НАКЛ., МИН.СВ.ВР., 1Л., ЕД.Ч., Ж.Р. = манкирала съм
| ПР.НАКЛ., МИН.СВ.ВР., 1Л., ЕД.Ч., СР.Р. = манкирало съм
| ПР.НАКЛ., МИН.СВ.ВР., 1Л., МН.Ч. = манкирали сме
| ПР.НАКЛ., МИН.СВ.ВР., 2Л., ЕД.Ч., М.Р. = манкирал си
| ПР.НАКЛ., МИН.СВ.ВР., 2Л., ЕД.Ч., Ж.Р. = манкирала си
| ПР.НАКЛ., МИН.СВ.ВР., 2Л., ЕД.Ч., СР.Р. = манкирало си
| ПР.НАКЛ., МИН.СВ.ВР., 2Л., МН.Ч. = манкирали сте
| ПР.НАКЛ., МИН.СВ.ВР., 3Л., ЕД.Ч., М.Р. = манкирал (е)
| ПР.НАКЛ., МИН.СВ.ВР., 3Л., ЕД.Ч., Ж.Р. = манкирала (е)
| ПР.НАКЛ., МИН.СВ.ВР., 3Л., ЕД.Ч., СР.Р. = манкирало (е)
| ПР.НАКЛ., МИН.СВ.ВР., 3Л., МН.Ч. = манкирали (са)
| ПР.НАКЛ., МИН.НЕОПР.ВР., 1Л., ЕД.Ч., М.Р. = бил съм манкирал
| ПР.НАКЛ., МИН.НЕОПР.ВР., 1Л., ЕД.Ч., Ж.Р. = била съм манкирала
| ПР.НАКЛ., МИН.НЕОПР.ВР., 1Л., ЕД.Ч., СР.Р. = било съм манкирало
| ПР.НАКЛ., МИН.НЕОПР.ВР., 1Л., МН.Ч. = били сме манкирали
| ПР.НАКЛ., МИН.НЕОПР.ВР., 2Л., ЕД.Ч., М.Р. = бил си манкирал
| ПР.НАКЛ., МИН.НЕОПР.ВР., 2Л., ЕД.Ч., Ж.Р. = била си манкирала
| ПР.НАКЛ., МИН.НЕОПР.ВР., 2Л., ЕД.Ч., СР.Р. = било си манкирало
| ПР.НАКЛ., МИН.НЕОПР.ВР., 2Л., МН.Ч. = били сте манкирали
| ПР.НАКЛ., МИН.НЕОПР.ВР., 3Л., ЕД.Ч., М.Р. = бил (е) манкирал
| ПР.НАКЛ., МИН.НЕОПР.ВР., 3Л., ЕД.Ч., Ж.Р. = била (е) манкирала
| ПР.НАКЛ., МИН.НЕОПР.ВР., 3Л., ЕД.Ч., СР.Р. = било (е) манкирало
| ПР.НАКЛ., МИН.НЕОПР.ВР., 3Л., МН.Ч. = били (са) манкирали
| ПР.НАКЛ., БЪД.ВР., 1Л., ЕД.Ч., М.Р. = щял съм да манкирам
| ПР.НАКЛ., БЪД.ВР., 1Л., ЕД.Ч., Ж.Р. = щяла съм да манкирам
| ПР.НАКЛ., БЪД.ВР., 1Л., ЕД.Ч., СР.Р. = щяло съм да манкирам
| ПР.НАКЛ., БЪД.ВР., 1Л., МН.Ч. = щели сме да манкираме
| ПР.НАКЛ., БЪД.ВР., 2Л., ЕД.Ч., М.Р. = щял си да манкираш
| ПР.НАКЛ., БЪД.ВР., 2Л., ЕД.Ч., Ж.Р. = щяла си да манкираш
| ПР.НАКЛ., БЪД.ВР., 2Л., ЕД.Ч., СР.Р. = щяло си да манкираш
| ПР.НАКЛ., БЪД.ВР., 2Л., МН.Ч. = щели сте да манкирате
| ПР.НАКЛ., БЪД.ВР., 3Л., ЕД.Ч., М.Р. = щял (е) да манкира
| ПР.НАКЛ., БЪД.ВР., 3Л., ЕД.Ч., Ж.Р. = щяла (е) да манкира
| ПР.НАКЛ., БЪД.ВР., 3Л., ЕД.Ч., СР.Р. = щяло (е) да манкира
| ПР.НАКЛ., БЪД.ВР., 3Л., МН.Ч. = щели (са) да манкират
| ПР.НАКЛ., БЪД.ПРЕД.ВР., 1Л., ЕД.Ч., М.Р. = щял съм да съм манкирал
| ПР.НАКЛ., БЪД.ПРЕД.ВР., 1Л., ЕД.Ч., Ж.Р. = щяла съм да съм манкирала
| ПР.НАКЛ., БЪД.ПРЕД.ВР., 1Л., ЕД.Ч., СР.Р. = щяло съм да съм манкирало
| ПР.НАКЛ., БЪД.ПРЕД.ВР., 1Л., МН.Ч. = щели сме да сме манкирали
| ПР.НАКЛ., БЪД.ПРЕД.ВР., 2Л., ЕД.Ч., М.Р. = щял си да си манкирал
| ПР.НАКЛ., БЪД.ПРЕД.ВР., 2Л., ЕД.Ч., Ж.Р. = щяла си да си манкирала
| ПР.НАКЛ., БЪД.ПРЕД.ВР., 2Л., ЕД.Ч., СР.Р. = щяло си да си манкирало
| ПР.НАКЛ., БЪД.ПРЕД.ВР., 2Л., МН.Ч. = щели сте да сте манкирали
| ПР.НАКЛ., БЪД.ПРЕД.ВР., 3Л., ЕД.Ч., М.Р. = щял (е) да е манкирал
| ПР.НАКЛ., БЪД.ПРЕД.ВР., 3Л., ЕД.Ч., Ж.Р. = щяла (е) да е манкирала
| ПР.НАКЛ., БЪД.ПРЕД.ВР., 3Л., ЕД.Ч., СР.Р. = щяло (е) да е манкирало
| ПР.НАКЛ., БЪД.ПРЕД.ВР., 3Л., МН.Ч. = щели (са) да са манкирали
| УСЛОВНО НАКЛОНЕНИЕ, 1Л., ЕД.Ч., М.Р. = бих манкирал
| УСЛОВНО НАКЛОНЕНИЕ, 1Л., ЕД.Ч., Ж.Р. = бих манкирала
| УСЛОВНО НАКЛОНЕНИЕ, 1Л., ЕД.Ч., СР.Р. = бих манкирало
| УСЛОВНО НАКЛОНЕНИЕ, 1Л., МН.Ч. = бихме манкирали
| УСЛОВНО НАКЛОНЕНИЕ, 2Л., ЕД.Ч., М.Р. = би манкирал
| УСЛОВНО НАКЛОНЕНИЕ, 2Л., ЕД.Ч., Ж.Р. = би манкирала
| УСЛОВНО НАКЛОНЕНИЕ, 2Л., ЕД.Ч., СР.Р. = би манкирало
| УСЛОВНО НАКЛОНЕНИЕ, 2Л., МН.Ч. = бихте манкирали
| УСЛОВНО НАКЛОНЕНИЕ, 3Л., ЕД.Ч., М.Р. = би манкирал
| УСЛОВНО НАКЛОНЕНИЕ, 3Л., ЕД.Ч., Ж.Р. = би манкирала
| УСЛОВНО НАКЛОНЕНИЕ, 3Л., ЕД.Ч., СР.Р. = би манкирало
| УСЛОВНО НАКЛОНЕНИЕ, 3Л., МН.Ч. = биха манкирали
| ПОВЕЛИТЕЛНО НАКЛОНЕНИЕ, ЕД.Ч. = ман·ки·рай
| ПОВЕЛИТЕЛНО НАКЛОНЕНИЕ, МН.Ч. = ман·ки·рай·те
| МИН.СТРАД.ПРИЧ. М.Р. = ман·ки·ран
| МИН.СТРАД.ПРИЧ. М.Р. НЕПЪЛЕН ЧЛЕН = ман·ки·ра·ния
| МИН.СТРАД.ПРИЧ. М.Р. ПЪЛЕН ЧЛЕН = ман·ки·ра·ни·ят
| МИН.СТРАД.ПРИЧ. Ж.Р. = ман·ки·ра·на
| МИН.СТРАД.ПРИЧ. Ж.Р. ЧЛЕН = ман·ки·ра·на·та
| МИН.СТРАД.ПРИЧ. СР.Р. = ман·ки·ра·но
| МИН.СТРАД.ПРИЧ. СР.Р. ЧЛЕН = ман·ки·ра·но·то
| МИН.СТРАД.ПРИЧ. МН.Ч. = ман·ки·ра·ни
| МИН.СТРАД.ПРИЧ. МН.Ч. ЧЛЕН = ман·ки·ра·ни·те
| МИН.ДЕЯТ.СВ.ПРИЧ. М.Р. = ман·ки·рал
| МИН.ДЕЯТ.СВ.ПРИЧ. М.Р. НЕПЪЛЕН ЧЛЕН = ман·ки·ра·лия
| МИН.ДЕЯТ.СВ.ПРИЧ. М.Р. ПЪЛЕН ЧЛЕН = ман·ки·ра·ли·ят
| МИН.ДЕЯТ.СВ.ПРИЧ. Ж.Р. = ман·ки·ра·ла
| МИН.ДЕЯТ.СВ.ПРИЧ. Ж.Р. ЧЛЕН = ман·ки·ра·ла·та
| МИН.ДЕЯТ.СВ.ПРИЧ. СР.Р. = ман·ки·ра·ло
| МИН.ДЕЯТ.СВ.ПРИЧ. СР.Р. ЧЛЕН = ман·ки·ра·ло·то
| МИН.ДЕЯТ.СВ.ПРИЧ. МН.Ч. = ман·ки·ра·ли
| МИН.ДЕЯТ.СВ.ПРИЧ. МН.Ч. ЧЛЕН = ман·ки·ра·ли·те
| МИН.ДЕЯТ.НЕСВ.ПРИЧ. М.Р. = ман·ки·рал
| МИН.ДЕЯТ.НЕСВ.ПРИЧ. М.Р. НЕПЪЛЕН ЧЛЕН = ман·ки·ра·лия
| МИН.ДЕЯТ.НЕСВ.ПРИЧ. М.Р. ПЪЛЕН ЧЛЕН = ман·ки·ра·ли·ят
| МИН.ДЕЯТ.НЕСВ.ПРИЧ. Ж.Р. = ман·ки·ра·ла
| МИН.ДЕЯТ.НЕСВ.ПРИЧ. Ж.Р. ЧЛЕН = ман·ки·ра·ла·та
| МИН.ДЕЯТ.НЕСВ.ПРИЧ. СР.Р. = ман·ки·ра·ло
| МИН.ДЕЯТ.НЕСВ.ПРИЧ. СР.Р. ЧЛЕН = ман·ки·ра·ло·то
| МИН.ДЕЯТ.НЕСВ.ПРИЧ. МН.Ч. = ман·ки·ра·ли
| МИН.ДЕЯТ.НЕСВ.ПРИЧ. МН.Ч. ЧЛЕН = ман·ки·ра·ли·те
| СЕГ.ДЕЯТ.ПРИЧ. М.Р. = ман·ки·ращ
| СЕГ.ДЕЯТ.ПРИЧ. М.Р. НЕПЪЛЕН ЧЛЕН = ман·ки·ра·щия
| СЕГ.ДЕЯТ.ПРИЧ. М.Р. ПЪЛЕН ЧЛЕН = ман·ки·ра·щи·ят
| СЕГ.ДЕЯТ.ПРИЧ. Ж.Р. = ман·ки·ра·ща
| СЕГ.ДЕЯТ.ПРИЧ. Ж.Р. ЧЛЕН = ман·ки·ра·ща·та
| СЕГ.ДЕЯТ.ПРИЧ. СР.Р. = ман·ки·ра·що
| СЕГ.ДЕЯТ.ПРИЧ. СР.Р. ЧЛЕН = ман·ки·ра·що·то
| СЕГ.ДЕЯТ.ПРИЧ. МН.Ч. = ман·ки·ра·щи
| СЕГ.ДЕЯТ.ПРИЧ. МН.Ч. ЧЛЕН = ман·ки·ра·щи·те
| ДЕЕПРИЧАСТИЕ = ман·ки·рай·ки
| СКРИТИ ПРЕПРАТКИ = 
[[манкирам]],
[[манкираш]],
[[манкира]],
[[манкираме]],
[[манкирате]],
[[манкират]],
[[манкирах]],
[[манкирахме]],
[[манкирахте]],
[[манкираха]],
[[манкираше]],
[[манкирай]],
[[манкирайте]],
[[манкирал]],
[[манкиралия]],
[[манкиралият]],
[[манкирала]],
[[манкиралата]],
[[манкирало]],
[[манкиралото]],
[[манкирали]],
[[манкиралите]],
[[манкиран]],
[[манкирания]],
[[манкираният]],
[[манкирана]],
[[манкираната]],
[[манкирано]],
[[манкираното]],
[[манкирани]],
[[манкираните]],
[[манкиращ]],
[[манкиращия]],
[[манкиращият]],
[[манкираща]],
[[манкиращата]],
[[манкиращо]],
[[манкиращото]],
[[манкиращи]],
[[манкиращите]],
[[манкирайки]],
[[манкирал съм]],
[[манкирала съм]],
[[манкирало съм]],
[[манкирали сме]],
[[манкирал си]],
[[манкирала си]],
[[манкирало си]],
[[манкирали сте]],
[[манкирал е]],
[[манкирала е]],
[[манкирало е]],
[[манкирали са]],
[[бях манкирал]],
[[бях манкирала]],
[[бях манкирало]],
[[бяхме манкирали]],
[[беше манкирал]],
[[беше манкирала]],
[[беше манкирало]],
[[бяхте манкирали]],
[[бяха манкирали]],
[[ще манкирам]],
[[ще манкираме]],
[[ще манкираш]],
[[ще манкирате]],
[[ще манкира]],
[[ще манкират]],
[[ще съм манкирал]],
[[ще съм манкирала]],
[[ще съм манкирало]],
[[ще сме манкирали]],
[[ще си манкирал]],
[[ще си манкирала]],
[[ще си манкирало]],
[[ще сте манкирали]],
[[ще е манкирал]],
[[ще е манкирала]],
[[ще е манкирало]],
[[ще са манкирали]],
[[щях да манкирам]],
[[щяхме да манкираме]],
[[щеше да манкираш]],
[[щяхте да манкирате]],
[[щеше да манкира]],
[[щяха да манкират]],
[[щях да съм манкирал]],
[[щях да съм манкирала]],
[[щях да съм манкирало]],
[[щяхме да сме манкирали]],
[[щеше да си манкирал]],
[[щеше да си манкирала]],
[[щеше да си манкирало]],
[[щяхте да сте манкирали]],
[[щеше да е манкирал]],
[[щеше да е манкирала]],
[[щеше да е манкирало]],
[[щяха да са манкирали]],
[[бил съм манкирал]],
[[била съм манкирала]],
[[било съм манкирало]],
[[били сме манкирали]],
[[бил си манкирал]],
[[била си манкирала]],
[[било си манкирало]],
[[били сте манкирали]],
[[бил е манкирал]],
[[била е манкирала]],
[[било е манкирало]],
[[били са манкирали]],
[[щял съм да манкирам]],
[[щяла съм да манкирам]],
[[щяло съм да манкирам]],
[[щели сме да манкираме]],
[[щял си да манкираш]],
[[щяла си да манкираш]],
[[щяло си да манкираш]],
[[щели сте да манкирате]],
[[щял да манкира]],
[[щяла да манкира]],
[[щяло да манкира]],
[[щели да манкират]],
[[щял е да манкира]],
[[щяла е да манкира]],
[[щяло е да манкира]],
[[щели са да манкират]],
[[щял съм да съм манкирал]],
[[щяла съм да съм манкирала]],
[[щяло съм да съм манкирало]],
[[щели сме да сме манкирали]],
[[щял си да си манкирал]],
[[щяла си да си манкирала]],
[[щяло си да си манкирало]],
[[щели сте да сте манкирали]],
[[щял да е манкирал]],
[[щяла да е манкирала]],
[[щяло да е манкирало]],
[[щели да са манкирали]],
[[щял е да е манкирал]],
[[щяла е да е манкирала]],
[[щяло е да е манкирало]],
[[щели са да са манкирали]],
[[бих манкирал]],
[[бих манкирала]],
[[бих манкирало]],
[[бихме манкирали]],
[[би манкирал]],
[[би манкирала]],
[[би манкирало]],
[[бихте манкирали]],
[[биха манкирали]],
}}</text>
      <sha1>leyp1sycg4nuen4v1owp8mfv8236i09</sha1>
    </revision>
  </page>
  <page>
    <title>Шаблон:Словоформи/маносам</title>
    <ns>10</ns>
    <id>517975</id>
    <revision>
      <id>549955</id>
      <timestamp>2005-05-11T05:02:51Z</timestamp>
      <contributor>
        <username>Bgbot</username>
        <id>83</id>
      </contributor>
      <comment>Борислав: Шаблон със словоформи</comment>
      <model>wikitext</model>
      <format>text/x-wiki</format>
      <text bytes="19908" xml:space="preserve">{{Шаблон:Словоформи/Глагол|
  ОСНОВНА ФОРМА = маносам
| СЕГ.ВР., 1Л., ЕД.Ч. = ма·но·сам
| СЕГ.ВР., 1Л., МН.Ч. = ма·но·са·ме
| СЕГ.ВР., 2Л., ЕД.Ч. = ма·но·саш
| СЕГ.ВР., 2Л., МН.Ч. = ма·но·са·те
| СЕГ.ВР., 3Л., ЕД.Ч. = ма·но·са
| СЕГ.ВР., 3Л., МН.Ч. = ма·но·сат
| МИН.СВ.ВР., 1Л., ЕД.Ч. = ма·но·сах
| МИН.СВ.ВР., 1Л., МН.Ч. = ма·но·сах·ме
| МИН.СВ.ВР., 2Л., ЕД.Ч. = ма·но·са
| МИН.СВ.ВР., 2Л., МН.Ч. = ма·но·сах·те
| МИН.СВ.ВР., 3Л., ЕД.Ч. = ма·но·са
| МИН.СВ.ВР., 3Л., МН.Ч. = ма·но·са·ха
| МИН.НЕСВ.ВР., 1Л., ЕД.Ч. = ма·но·сах
| МИН.НЕСВ.ВР., 1Л., МН.Ч. = ма·но·сах·ме
| МИН.НЕСВ.ВР., 2Л., ЕД.Ч. = ма·но·са·ше
| МИН.НЕСВ.ВР., 2Л., МН.Ч. = ма·но·сах·те
| МИН.НЕСВ.ВР., 3Л., ЕД.Ч. = ма·но·са·ше
| МИН.НЕСВ.ВР., 3Л., МН.Ч. = ма·но·са·ха
| МИН.НЕОПР.ВР., 1Л., ЕД.Ч., М.Р. = маносал съм
| МИН.НЕОПР.ВР., 1Л., ЕД.Ч., Ж.Р. = маносала съм
| МИН.НЕОПР.ВР., 1Л., ЕД.Ч., СР.Р. = маносало съм
| МИН.НЕОПР.ВР., 1Л., МН.Ч. = маносали сме
| МИН.НЕОПР.ВР., 2Л., ЕД.Ч., М.Р. = маносал си
| МИН.НЕОПР.ВР., 2Л., ЕД.Ч., Ж.Р. = маносала си
| МИН.НЕОПР.ВР., 2Л., ЕД.Ч., СР.Р. = маносало си
| МИН.НЕОПР.ВР., 2Л., МН.Ч. = маносали сте
| МИН.НЕОПР.ВР., 3Л., ЕД.Ч., М.Р. = маносал е
| МИН.НЕОПР.ВР., 3Л., ЕД.Ч., Ж.Р. = маносала е
| МИН.НЕОПР.ВР., 3Л., ЕД.Ч., СР.Р. = маносало е
| МИН.НЕОПР.ВР., 3Л., МН.Ч. = маносали са
| МИН.ПРЕД.ВР., 1Л., ЕД.Ч., М.Р. = бях маносал
| МИН.ПРЕД.ВР., 1Л., ЕД.Ч., Ж.Р. = бях маносала
| МИН.ПРЕД.ВР., 1Л., ЕД.Ч., СР.Р. = бях маносало
| МИН.ПРЕД.ВР., 1Л., МН.Ч. = бяхме маносали
| МИН.ПРЕД.ВР., 2Л., ЕД.Ч., М.Р. = беше маносал
| МИН.ПРЕД.ВР., 2Л., ЕД.Ч., Ж.Р. = беше маносала
| МИН.ПРЕД.ВР., 2Л., ЕД.Ч., СР.Р. = беше маносало
| МИН.ПРЕД.ВР., 2Л., МН.Ч. = бяхте маносали
| МИН.ПРЕД.ВР., 3Л., ЕД.Ч., М.Р. = беше маносал
| МИН.ПРЕД.ВР., 3Л., ЕД.Ч., Ж.Р. = беше маносала
| МИН.ПРЕД.ВР., 3Л., ЕД.Ч., СР.Р. = беше маносало
| МИН.ПРЕД.ВР., 3Л., МН.Ч. = бяха маносали
| БЪД.ВР., 1Л., ЕД.Ч. = ще маносам
| БЪД.ВР., 1Л., МН.Ч. = ще маносаме
| БЪД.ВР., 2Л., ЕД.Ч. = ще маносаш
| БЪД.ВР., 2Л., МН.Ч. = ще маносате
| БЪД.ВР., 3Л., ЕД.Ч. = ще маноса
| БЪД.ВР., 3Л., МН.Ч. = ще маносат
| БЪД.ПРЕД.ВР., 1Л., ЕД.Ч., М.Р. = ще съм маносал
| БЪД.ПРЕД.ВР., 1Л., ЕД.Ч., Ж.Р. = ще съм маносала
| БЪД.ПРЕД.ВР., 1Л., ЕД.Ч., СР.Р. = ще съм маносало
| БЪД.ПРЕД.ВР., 1Л., МН.Ч. = ще сме маносали
| БЪД.ПРЕД.ВР., 2Л., ЕД.Ч., М.Р. = ще си маносал
| БЪД.ПРЕД.ВР., 2Л., ЕД.Ч., Ж.Р. = ще си маносала
| БЪД.ПРЕД.ВР., 2Л., ЕД.Ч., СР.Р. = ще си маносало
| БЪД.ПРЕД.ВР., 2Л., МН.Ч. = ще сте маносали
| БЪД.ПРЕД.ВР., 3Л., ЕД.Ч., М.Р. = ще е маносал
| БЪД.ПРЕД.ВР., 3Л., ЕД.Ч., Ж.Р. = ще е маносала
| БЪД.ПРЕД.ВР., 3Л., ЕД.Ч., СР.Р. = ще е маносало
| БЪД.ПРЕД.ВР., 3Л., МН.Ч. = ще са маносали
| БЪД.ВР. В МИН., 1Л., ЕД.Ч. = щях да маносам
| БЪД.ВР. В МИН., 1Л., МН.Ч. = щяхме да маносаме
| БЪД.ВР. В МИН., 2Л., ЕД.Ч. = щеше да маносаш
| БЪД.ВР. В МИН., 2Л., МН.Ч. = щяхте да маносате
| БЪД.ВР. В МИН., 3Л., ЕД.Ч. = щеше да маноса
| БЪД.ВР. В МИН., 3Л., МН.Ч. = щяха да маносат
| БЪД.ПРЕД.ВР. В МИН., 1Л., ЕД.Ч., М.Р. = щях да съм маносал
| БЪД.ПРЕД.ВР. В МИН., 1Л., ЕД.Ч., Ж.Р. = щях да съм маносала
| БЪД.ПРЕД.ВР. В МИН., 1Л., ЕД.Ч., СР.Р. = щях да съм маносало
| БЪД.ПРЕД.ВР. В МИН., 1Л., МН.Ч. = щяхме да сме маносали
| БЪД.ПРЕД.ВР. В МИН., 2Л., ЕД.Ч., М.Р. = щеше да си маносал
| БЪД.ПРЕД.ВР. В МИН., 2Л., ЕД.Ч., Ж.Р. = щеше да си маносала
| БЪД.ПРЕД.ВР. В МИН., 2Л., ЕД.Ч., СР.Р. = щеше да си маносало
| БЪД.ПРЕД.ВР. В МИН., 2Л., МН.Ч. = щяхте да сте маносали
| БЪД.ПРЕД.ВР. В МИН., 3Л., ЕД.Ч., М.Р. = щеше да е маносал
| БЪД.ПРЕД.ВР. В МИН., 3Л., ЕД.Ч., Ж.Р. = щеше да е маносала
| БЪД.ПРЕД.ВР. В МИН., 3Л., ЕД.Ч., СР.Р. = щеше да е маносало
| БЪД.ПРЕД.ВР. В МИН., 3Л., МН.Ч. = щяха да са маносали
| ПР.НАКЛ., СЕГ.ВР., 1Л., ЕД.Ч., М.Р. = маносал съм
| ПР.НАКЛ., СЕГ.ВР., 1Л., ЕД.Ч., Ж.Р. = маносала съм
| ПР.НАКЛ., СЕГ.ВР., 1Л., ЕД.Ч., СР.Р. = маносало съм
| ПР.НАКЛ., СЕГ.ВР., 1Л., МН.Ч. = маносали сме
| ПР.НАКЛ., СЕГ.ВР., 2Л., ЕД.Ч., М.Р. = маносал си
| ПР.НАКЛ., СЕГ.ВР., 2Л., ЕД.Ч., Ж.Р. = маносала си
| ПР.НАКЛ., СЕГ.ВР., 2Л., ЕД.Ч., СР.Р. = маносало си
| ПР.НАКЛ., СЕГ.ВР., 2Л., МН.Ч. = маносали сте
| ПР.НАКЛ., СЕГ.ВР., 3Л., ЕД.Ч., М.Р. = маносал (е)
| ПР.НАКЛ., СЕГ.ВР., 3Л., ЕД.Ч., Ж.Р. = маносала (е)
| ПР.НАКЛ., СЕГ.ВР., 3Л., ЕД.Ч., СР.Р. = маносало (е)
| ПР.НАКЛ., СЕГ.ВР., 3Л., МН.Ч. = маносали (са)
| ПР.НАКЛ., МИН.СВ.ВР., 1Л., ЕД.Ч., М.Р. = маносал съм
| ПР.НАКЛ., МИН.СВ.ВР., 1Л., ЕД.Ч., Ж.Р. = маносала съм
| ПР.НАКЛ., МИН.СВ.ВР., 1Л., ЕД.Ч., СР.Р. = маносало съм
| ПР.НАКЛ., МИН.СВ.ВР., 1Л., МН.Ч. = маносали сме
| ПР.НАКЛ., МИН.СВ.ВР., 2Л., ЕД.Ч., М.Р. = маносал си
| ПР.НАКЛ., МИН.СВ.ВР., 2Л., ЕД.Ч., Ж.Р. = маносала си
| ПР.НАКЛ., МИН.СВ.ВР., 2Л., ЕД.Ч., СР.Р. = маносало си
| ПР.НАКЛ., МИН.СВ.ВР., 2Л., МН.Ч. = маносали сте
| ПР.НАКЛ., МИН.СВ.ВР., 3Л., ЕД.Ч., М.Р. = маносал (е)
| ПР.НАКЛ., МИН.СВ.ВР., 3Л., ЕД.Ч., Ж.Р. = маносала (е)
| ПР.НАКЛ., МИН.СВ.ВР., 3Л., ЕД.Ч., СР.Р. = маносало (е)
| ПР.НАКЛ., МИН.СВ.ВР., 3Л., МН.Ч. = маносали (са)
| ПР.НАКЛ., МИН.НЕОПР.ВР., 1Л., ЕД.Ч., М.Р. = бил съм маносал
| ПР.НАКЛ., МИН.НЕОПР.ВР., 1Л., ЕД.Ч., Ж.Р. = била съм маносала
| ПР.НАКЛ., МИН.НЕОПР.ВР., 1Л., ЕД.Ч., СР.Р. = било съм маносало
| ПР.НАКЛ., МИН.НЕОПР.ВР., 1Л., МН.Ч. = били сме маносали
| ПР.НАКЛ., МИН.НЕОПР.ВР., 2Л., ЕД.Ч., М.Р. = бил си маносал
| ПР.НАКЛ., МИН.НЕОПР.ВР., 2Л., ЕД.Ч., Ж.Р. = била си маносала
| ПР.НАКЛ., МИН.НЕОПР.ВР., 2Л., ЕД.Ч., СР.Р. = било си маносало
| ПР.НАКЛ., МИН.НЕОПР.ВР., 2Л., МН.Ч. = били сте маносали
| ПР.НАКЛ., МИН.НЕОПР.ВР., 3Л., ЕД.Ч., М.Р. = бил (е) маносал
| ПР.НАКЛ., МИН.НЕОПР.ВР., 3Л., ЕД.Ч., Ж.Р. = била (е) маносала
| ПР.НАКЛ., МИН.НЕОПР.ВР., 3Л., ЕД.Ч., СР.Р. = било (е) маносало
| ПР.НАКЛ., МИН.НЕОПР.ВР., 3Л., МН.Ч. = били (са) маносали
| ПР.НАКЛ., БЪД.ВР., 1Л., ЕД.Ч., М.Р. = щял съм да маносам
| ПР.НАКЛ., БЪД.ВР., 1Л., ЕД.Ч., Ж.Р. = щяла съм да маносам
| ПР.НАКЛ., БЪД.ВР., 1Л., ЕД.Ч., СР.Р. = щяло съм да маносам
| ПР.НАКЛ., БЪД.ВР., 1Л., МН.Ч. = щели сме да маносаме
| ПР.НАКЛ., БЪД.ВР., 2Л., ЕД.Ч., М.Р. = щял си да маносаш
| ПР.НАКЛ., БЪД.ВР., 2Л., ЕД.Ч., Ж.Р. = щяла си да маносаш
| ПР.НАКЛ., БЪД.ВР., 2Л., ЕД.Ч., СР.Р. = щяло си да маносаш
| ПР.НАКЛ., БЪД.ВР., 2Л., МН.Ч. = щели сте да маносате
| ПР.НАКЛ., БЪД.ВР., 3Л., ЕД.Ч., М.Р. = щял (е) да маноса
| ПР.НАКЛ., БЪД.ВР., 3Л., ЕД.Ч., Ж.Р. = щяла (е) да маноса
| ПР.НАКЛ., БЪД.ВР., 3Л., ЕД.Ч., СР.Р. = щяло (е) да маноса
| ПР.НАКЛ., БЪД.ВР., 3Л., МН.Ч. = щели (са) да маносат
| ПР.НАКЛ., БЪД.ПРЕД.ВР., 1Л., ЕД.Ч., М.Р. = щял съм да съм маносал
| ПР.НАКЛ., БЪД.ПРЕД.ВР., 1Л., ЕД.Ч., Ж.Р. = щяла съм да съм маносала
| ПР.НАКЛ., БЪД.ПРЕД.ВР., 1Л., ЕД.Ч., СР.Р. = щяло съм да съм маносало
| ПР.НАКЛ., БЪД.ПРЕД.ВР., 1Л., МН.Ч. = щели сме да сме маносали
| ПР.НАКЛ., БЪД.ПРЕД.ВР., 2Л., ЕД.Ч., М.Р. = щял си да си маносал
| ПР.НАКЛ., БЪД.ПРЕД.ВР., 2Л., ЕД.Ч., Ж.Р. = щяла си да си маносала
| ПР.НАКЛ., БЪД.ПРЕД.ВР., 2Л., ЕД.Ч., СР.Р. = щяло си да си маносало
| ПР.НАКЛ., БЪД.ПРЕД.ВР., 2Л., МН.Ч. = щели сте да сте маносали
| ПР.НАКЛ., БЪД.ПРЕД.ВР., 3Л., ЕД.Ч., М.Р. = щял (е) да е маносал
| ПР.НАКЛ., БЪД.ПРЕД.ВР., 3Л., ЕД.Ч., Ж.Р. = щяла (е) да е маносала
| ПР.НАКЛ., БЪД.ПРЕД.ВР., 3Л., ЕД.Ч., СР.Р. = щяло (е) да е маносало
| ПР.НАКЛ., БЪД.ПРЕД.ВР., 3Л., МН.Ч. = щели (са) да са маносали
| УСЛОВНО НАКЛОНЕНИЕ, 1Л., ЕД.Ч., М.Р. = бих маносал
| УСЛОВНО НАКЛОНЕНИЕ, 1Л., ЕД.Ч., Ж.Р. = бих маносала
| УСЛОВНО НАКЛОНЕНИЕ, 1Л., ЕД.Ч., СР.Р. = бих маносало
| УСЛОВНО НАКЛОНЕНИЕ, 1Л., МН.Ч. = бихме маносали
| УСЛОВНО НАКЛОНЕНИЕ, 2Л., ЕД.Ч., М.Р. = би маносал
| УСЛОВНО НАКЛОНЕНИЕ, 2Л., ЕД.Ч., Ж.Р. = би маносала
| УСЛОВНО НАКЛОНЕНИЕ, 2Л., ЕД.Ч., СР.Р. = би маносало
| УСЛОВНО НАКЛОНЕНИЕ, 2Л., МН.Ч. = бихте маносали
| УСЛОВНО НАКЛОНЕНИЕ, 3Л., ЕД.Ч., М.Р. = би маносал
| УСЛОВНО НАКЛОНЕНИЕ, 3Л., ЕД.Ч., Ж.Р. = би маносала
| УСЛОВНО НАКЛОНЕНИЕ, 3Л., ЕД.Ч., СР.Р. = би маносало
| УСЛОВНО НАКЛОНЕНИЕ, 3Л., МН.Ч. = биха маносали
| ПОВЕЛИТЕЛНО НАКЛОНЕНИЕ, ЕД.Ч. = ма·но·сай
| ПОВЕЛИТЕЛНО НАКЛОНЕНИЕ, МН.Ч. = ма·но·сай·те
| МИН.СТРАД.ПРИЧ. М.Р. = ма·но·сан
| МИН.СТРАД.ПРИЧ. М.Р. НЕПЪЛЕН ЧЛЕН = ма·но·са·ния
| МИН.СТРАД.ПРИЧ. М.Р. ПЪЛЕН ЧЛЕН = ма·но·са·ни·ят
| МИН.СТРАД.ПРИЧ. Ж.Р. = ма·но·са·на
| МИН.СТРАД.ПРИЧ. Ж.Р. ЧЛЕН = ма·но·са·на·та
| МИН.СТРАД.ПРИЧ. СР.Р. = ма·но·са·но
| МИН.СТРАД.ПРИЧ. СР.Р. ЧЛЕН = ма·но·са·но·то
| МИН.СТРАД.ПРИЧ. МН.Ч. = ма·но·са·ни
| МИН.СТРАД.ПРИЧ. МН.Ч. ЧЛЕН = ма·но·са·ни·те
| МИН.ДЕЯТ.СВ.ПРИЧ. М.Р. = ма·но·сал
| МИН.ДЕЯТ.СВ.ПРИЧ. М.Р. НЕПЪЛЕН ЧЛЕН = ма·но·са·лия
| МИН.ДЕЯТ.СВ.ПРИЧ. М.Р. ПЪЛЕН ЧЛЕН = ма·но·са·ли·ят
| МИН.ДЕЯТ.СВ.ПРИЧ. Ж.Р. = ма·но·са·ла
| МИН.ДЕЯТ.СВ.ПРИЧ. Ж.Р. ЧЛЕН = ма·но·са·ла·та
| МИН.ДЕЯТ.СВ.ПРИЧ. СР.Р. = ма·но·са·ло
| МИН.ДЕЯТ.СВ.ПРИЧ. СР.Р. ЧЛЕН = ма·но·са·ло·то
| МИН.ДЕЯТ.СВ.ПРИЧ. МН.Ч. = ма·но·са·ли
| МИН.ДЕЯТ.СВ.ПРИЧ. МН.Ч. ЧЛЕН = ма·но·са·ли·те
| МИН.ДЕЯТ.НЕСВ.ПРИЧ. М.Р. = ма·но·сал
| МИН.ДЕЯТ.НЕСВ.ПРИЧ. М.Р. НЕПЪЛЕН ЧЛЕН = ма·но·са·лия
| МИН.ДЕЯТ.НЕСВ.ПРИЧ. М.Р. ПЪЛЕН ЧЛЕН = ма·но·са·ли·ят
| МИН.ДЕЯТ.НЕСВ.ПРИЧ. Ж.Р. = ма·но·са·ла
| МИН.ДЕЯТ.НЕСВ.ПРИЧ. Ж.Р. ЧЛЕН = ма·но·са·ла·та
| МИН.ДЕЯТ.НЕСВ.ПРИЧ. СР.Р. = ма·но·са·ло
| МИН.ДЕЯТ.НЕСВ.ПРИЧ. СР.Р. ЧЛЕН = ма·но·са·ло·то
| МИН.ДЕЯТ.НЕСВ.ПРИЧ. МН.Ч. = ма·но·са·ли
| МИН.ДЕЯТ.НЕСВ.ПРИЧ. МН.Ч. ЧЛЕН = ма·но·са·ли·те
| СЕГ.ДЕЯТ.ПРИЧ. М.Р. = ма·но·сащ
| СЕГ.ДЕЯТ.ПРИЧ. М.Р. НЕПЪЛЕН ЧЛЕН = ма·но·са·щия
| СЕГ.ДЕЯТ.ПРИЧ. М.Р. ПЪЛЕН ЧЛЕН = ма·но·са·щи·ят
| СЕГ.ДЕЯТ.ПРИЧ. Ж.Р. = ма·но·са·ща
| СЕГ.ДЕЯТ.ПРИЧ. Ж.Р. ЧЛЕН = ма·но·са·ща·та
| СЕГ.ДЕЯТ.ПРИЧ. СР.Р. = ма·но·са·що
| СЕГ.ДЕЯТ.ПРИЧ. СР.Р. ЧЛЕН = ма·но·са·що·то
| СЕГ.ДЕЯТ.ПРИЧ. МН.Ч. = ма·но·са·щи
| СЕГ.ДЕЯТ.ПРИЧ. МН.Ч. ЧЛЕН = ма·но·са·щи·те
| ДЕЕПРИЧАСТИЕ = ма·но·сай·ки
| СКРИТИ ПРЕПРАТКИ = 
[[маносам]],
[[маносаш]],
[[маноса]],
[[маносаме]],
[[маносате]],
[[маносат]],
[[маносах]],
[[маносахме]],
[[маносахте]],
[[маносаха]],
[[маносаше]],
[[маносай]],
[[маносайте]],
[[маносал]],
[[маносалия]],
[[маносалият]],
[[маносала]],
[[маносалата]],
[[маносало]],
[[маносалото]],
[[маносали]],
[[маносалите]],
[[маносан]],
[[маносания]],
[[маносаният]],
[[маносана]],
[[маносаната]],
[[маносано]],
[[маносаното]],
[[маносани]],
[[маносаните]],
[[маносащ]],
[[маносащия]],
[[маносащият]],
[[маносаща]],
[[маносащата]],
[[маносащо]],
[[маносащото]],
[[маносащи]],
[[маносащите]],
[[маносайки]],
[[маносал съм]],
[[маносала съм]],
[[маносало съм]],
[[маносали сме]],
[[маносал си]],
[[маносала си]],
[[маносало си]],
[[маносали сте]],
[[маносал е]],
[[маносала е]],
[[маносало е]],
[[маносали са]],
[[бях маносал]],
[[бях маносала]],
[[бях маносало]],
[[бяхме маносали]],
[[беше маносал]],
[[беше маносала]],
[[беше маносало]],
[[бяхте маносали]],
[[бяха маносали]],
[[ще маносам]],
[[ще маносаме]],
[[ще маносаш]],
[[ще маносате]],
[[ще маноса]],
[[ще маносат]],
[[ще съм маносал]],
[[ще съм маносала]],
[[ще съм маносало]],
[[ще сме маносали]],
[[ще си маносал]],
[[ще си маносала]],
[[ще си маносало]],
[[ще сте маносали]],
[[ще е маносал]],
[[ще е маносала]],
[[ще е маносало]],
[[ще са маносали]],
[[щях да маносам]],
[[щяхме да маносаме]],
[[щеше да маносаш]],
[[щяхте да маносате]],
[[щеше да маноса]],
[[щяха да маносат]],
[[щях да съм маносал]],
[[щях да съм маносала]],
[[щях да съм маносало]],
[[щяхме да сме маносали]],
[[щеше да си маносал]],
[[щеше да си маносала]],
[[щеше да си маносало]],
[[щяхте да сте маносали]],
[[щеше да е маносал]],
[[щеше да е маносала]],
[[щеше да е маносало]],
[[щяха да са маносали]],
[[бил съм маносал]],
[[била съм маносала]],
[[било съм маносало]],
[[били сме маносали]],
[[бил си маносал]],
[[била си маносала]],
[[било си маносало]],
[[били сте маносали]],
[[бил е маносал]],
[[била е маносала]],
[[било е маносало]],
[[били са маносали]],
[[щял съм да маносам]],
[[щяла съм да маносам]],
[[щяло съм да маносам]],
[[щели сме да маносаме]],
[[щял си да маносаш]],
[[щяла си да маносаш]],
[[щяло си да маносаш]],
[[щели сте да маносате]],
[[щял да маноса]],
[[щяла да маноса]],
[[щяло да маноса]],
[[щели да маносат]],
[[щял е да маноса]],
[[щяла е да маноса]],
[[щяло е да маноса]],
[[щели са да маносат]],
[[щял съм да съм маносал]],
[[щяла съм да съм маносала]],
[[щяло съм да съм маносало]],
[[щели сме да сме маносали]],
[[щял си да си маносал]],
[[щяла си да си маносала]],
[[щяло си да си маносало]],
[[щели сте да сте маносали]],
[[щял да е маносал]],
[[щяла да е маносала]],
[[щяло да е маносало]],
[[щели да са маносали]],
[[щял е да е маносал]],
[[щяла е да е маносала]],
[[щяло е да е маносало]],
[[щели са да са маносали]],
[[бих маносал]],
[[бих маносала]],
[[бих маносало]],
[[бихме маносали]],
[[би маносал]],
[[би маносала]],
[[би маносало]],
[[бихте маносали]],
[[биха маносали]],
}}</text>
      <sha1>p63pckvw6glvg9005t71y9qd8mtto09</sha1>
    </revision>
  </page>
  <page>
    <title>Шаблон:Словоформи/маносвам</title>
    <ns>10</ns>
    <id>517986</id>
    <revision>
      <id>549966</id>
      <timestamp>2005-05-11T05:03:02Z</timestamp>
      <contributor>
        <username>Bgbot</username>
        <id>83</id>
      </contributor>
      <comment>Борислав: Шаблон със словоформи</comment>
      <model>wikitext</model>
      <format>text/x-wiki</format>
      <text bytes="20590" xml:space="preserve">{{Шаблон:Словоформи/Глагол|
  ОСНОВНА ФОРМА = маносвам
| СЕГ.ВР., 1Л., ЕД.Ч. = ма·нос·вам
| СЕГ.ВР., 1Л., МН.Ч. = ма·нос·ва·ме
| СЕГ.ВР., 2Л., ЕД.Ч. = ма·нос·ваш
| СЕГ.ВР., 2Л., МН.Ч. = ма·нос·ва·те
| СЕГ.ВР., 3Л., ЕД.Ч. = ма·нос·ва
| СЕГ.ВР., 3Л., МН.Ч. = ма·нос·ват
| МИН.СВ.ВР., 1Л., ЕД.Ч. = ма·нос·вах
| МИН.СВ.ВР., 1Л., МН.Ч. = ма·нос·вах·ме
| МИН.СВ.ВР., 2Л., ЕД.Ч. = ма·нос·ва
| МИН.СВ.ВР., 2Л., МН.Ч. = ма·нос·вах·те
| МИН.СВ.ВР., 3Л., ЕД.Ч. = ма·нос·ва
| МИН.СВ.ВР., 3Л., МН.Ч. = ма·нос·ва·ха
| МИН.НЕСВ.ВР., 1Л., ЕД.Ч. = ма·нос·вах
| МИН.НЕСВ.ВР., 1Л., МН.Ч. = ма·нос·вах·ме
| МИН.НЕСВ.ВР., 2Л., ЕД.Ч. = ма·нос·ва·ше
| МИН.НЕСВ.ВР., 2Л., МН.Ч. = ма·нос·вах·те
| МИН.НЕСВ.ВР., 3Л., ЕД.Ч. = ма·нос·ва·ше
| МИН.НЕСВ.ВР., 3Л., МН.Ч. = ма·нос·ва·ха
| МИН.НЕОПР.ВР., 1Л., ЕД.Ч., М.Р. = маносвал съм
| МИН.НЕОПР.ВР., 1Л., ЕД.Ч., Ж.Р. = маносвала съм
| МИН.НЕОПР.ВР., 1Л., ЕД.Ч., СР.Р. = маносвало съм
| МИН.НЕОПР.ВР., 1Л., МН.Ч. = маносвали сме
| МИН.НЕОПР.ВР., 2Л., ЕД.Ч., М.Р. = маносвал си
| МИН.НЕОПР.ВР., 2Л., ЕД.Ч., Ж.Р. = маносвала си
| МИН.НЕОПР.ВР., 2Л., ЕД.Ч., СР.Р. = маносвало си
| МИН.НЕОПР.ВР., 2Л., МН.Ч. = маносвали сте
| МИН.НЕОПР.ВР., 3Л., ЕД.Ч., М.Р. = маносвал е
| МИН.НЕОПР.ВР., 3Л., ЕД.Ч., Ж.Р. = маносвала е
| МИН.НЕОПР.ВР., 3Л., ЕД.Ч., СР.Р. = маносвало е
| МИН.НЕОПР.ВР., 3Л., МН.Ч. = маносвали са
| МИН.ПРЕД.ВР., 1Л., ЕД.Ч., М.Р. = бях маносвал
| МИН.ПРЕД.ВР., 1Л., ЕД.Ч., Ж.Р. = бях маносвала
| МИН.ПРЕД.ВР., 1Л., ЕД.Ч., СР.Р. = бях маносвало
| МИН.ПРЕД.ВР., 1Л., МН.Ч. = бяхме маносвали
| МИН.ПРЕД.ВР., 2Л., ЕД.Ч., М.Р. = беше маносвал
| МИН.ПРЕД.ВР., 2Л., ЕД.Ч., Ж.Р. = беше маносвала
| МИН.ПРЕД.ВР., 2Л., ЕД.Ч., СР.Р. = беше маносвало
| МИН.ПРЕД.ВР., 2Л., МН.Ч. = бяхте маносвали
| МИН.ПРЕД.ВР., 3Л., ЕД.Ч., М.Р. = беше маносвал
| МИН.ПРЕД.ВР., 3Л., ЕД.Ч., Ж.Р. = беше маносвала
| МИН.ПРЕД.ВР., 3Л., ЕД.Ч., СР.Р. = беше маносвало
| МИН.ПРЕД.ВР., 3Л., МН.Ч. = бяха маносвали
| БЪД.ВР., 1Л., ЕД.Ч. = ще маносвам
| БЪД.ВР., 1Л., МН.Ч. = ще маносваме
| БЪД.ВР., 2Л., ЕД.Ч. = ще маносваш
| БЪД.ВР., 2Л., МН.Ч. = ще маносвате
| БЪД.ВР., 3Л., ЕД.Ч. = ще маносва
| БЪД.ВР., 3Л., МН.Ч. = ще маносват
| БЪД.ПРЕД.ВР., 1Л., ЕД.Ч., М.Р. = ще съм маносвал
| БЪД.ПРЕД.ВР., 1Л., ЕД.Ч., Ж.Р. = ще съм маносвала
| БЪД.ПРЕД.ВР., 1Л., ЕД.Ч., СР.Р. = ще съм маносвало
| БЪД.ПРЕД.ВР., 1Л., МН.Ч. = ще сме маносвали
| БЪД.ПРЕД.ВР., 2Л., ЕД.Ч., М.Р. = ще си маносвал
| БЪД.ПРЕД.ВР., 2Л., ЕД.Ч., Ж.Р. = ще си маносвала
| БЪД.ПРЕД.ВР., 2Л., ЕД.Ч., СР.Р. = ще си маносвало
| БЪД.ПРЕД.ВР., 2Л., МН.Ч. = ще сте маносвали
| БЪД.ПРЕД.ВР., 3Л., ЕД.Ч., М.Р. = ще е маносвал
| БЪД.ПРЕД.ВР., 3Л., ЕД.Ч., Ж.Р. = ще е маносвала
| БЪД.ПРЕД.ВР., 3Л., ЕД.Ч., СР.Р. = ще е маносвало
| БЪД.ПРЕД.ВР., 3Л., МН.Ч. = ще са маносвали
| БЪД.ВР. В МИН., 1Л., ЕД.Ч. = щях да маносвам
| БЪД.ВР. В МИН., 1Л., МН.Ч. = щяхме да маносваме
| БЪД.ВР. В МИН., 2Л., ЕД.Ч. = щеше да маносваш
| БЪД.ВР. В МИН., 2Л., МН.Ч. = щяхте да маносвате
| БЪД.ВР. В МИН., 3Л., ЕД.Ч. = щеше да маносва
| БЪД.ВР. В МИН., 3Л., МН.Ч. = щяха да маносват
| БЪД.ПРЕД.ВР. В МИН., 1Л., ЕД.Ч., М.Р. = щях да съм маносвал
| БЪД.ПРЕД.ВР. В МИН., 1Л., ЕД.Ч., Ж.Р. = щях да съм маносвала
| БЪД.ПРЕД.ВР. В МИН., 1Л., ЕД.Ч., СР.Р. = щях да съм маносвало
| БЪД.ПРЕД.ВР. В МИН., 1Л., МН.Ч. = щяхме да сме маносвали
| БЪД.ПРЕД.ВР. В МИН., 2Л., ЕД.Ч., М.Р. = щеше да си маносвал
| БЪД.ПРЕД.ВР. В МИН., 2Л., ЕД.Ч., Ж.Р. = щеше да си маносвала
| БЪД.ПРЕД.ВР. В МИН., 2Л., ЕД.Ч., СР.Р. = щеше да си маносвало
| БЪД.ПРЕД.ВР. В МИН., 2Л., МН.Ч. = щяхте да сте маносвали
| БЪД.ПРЕД.ВР. В МИН., 3Л., ЕД.Ч., М.Р. = щеше да е маносвал
| БЪД.ПРЕД.ВР. В МИН., 3Л., ЕД.Ч., Ж.Р. = щеше да е маносвала
| БЪД.ПРЕД.ВР. В МИН., 3Л., ЕД.Ч., СР.Р. = щеше да е маносвало
| БЪД.ПРЕД.ВР. В МИН., 3Л., МН.Ч. = щяха да са маносвали
| ПР.НАКЛ., СЕГ.ВР., 1Л., ЕД.Ч., М.Р. = маносвал съм
| ПР.НАКЛ., СЕГ.ВР., 1Л., ЕД.Ч., Ж.Р. = маносвала съм
| ПР.НАКЛ., СЕГ.ВР., 1Л., ЕД.Ч., СР.Р. = маносвало съм
| ПР.НАКЛ., СЕГ.ВР., 1Л., МН.Ч. = маносвали сме
| ПР.НАКЛ., СЕГ.ВР., 2Л., ЕД.Ч., М.Р. = маносвал си
| ПР.НАКЛ., СЕГ.ВР., 2Л., ЕД.Ч., Ж.Р. = маносвала си
| ПР.НАКЛ., СЕГ.ВР., 2Л., ЕД.Ч., СР.Р. = маносвало си
| ПР.НАКЛ., СЕГ.ВР., 2Л., МН.Ч. = маносвали сте
| ПР.НАКЛ., СЕГ.ВР., 3Л., ЕД.Ч., М.Р. = маносвал (е)
| ПР.НАКЛ., СЕГ.ВР., 3Л., ЕД.Ч., Ж.Р. = маносвала (е)
| ПР.НАКЛ., СЕГ.ВР., 3Л., ЕД.Ч., СР.Р. = маносвало (е)
| ПР.НАКЛ., СЕГ.ВР., 3Л., МН.Ч. = маносвали (са)
| ПР.НАКЛ., МИН.СВ.ВР., 1Л., ЕД.Ч., М.Р. = маносвал съм
| ПР.НАКЛ., МИН.СВ.ВР., 1Л., ЕД.Ч., Ж.Р. = маносвала съм
| ПР.НАКЛ., МИН.СВ.ВР., 1Л., ЕД.Ч., СР.Р. = маносвало съм
| ПР.НАКЛ., МИН.СВ.ВР., 1Л., МН.Ч. = маносвали сме
| ПР.НАКЛ., МИН.СВ.ВР., 2Л., ЕД.Ч., М.Р. = маносвал си
| ПР.НАКЛ., МИН.СВ.ВР., 2Л., ЕД.Ч., Ж.Р. = маносвала си
| ПР.НАКЛ., МИН.СВ.ВР., 2Л., ЕД.Ч., СР.Р. = маносвало си
| ПР.НАКЛ., МИН.СВ.ВР., 2Л., МН.Ч. = маносвали сте
| ПР.НАКЛ., МИН.СВ.ВР., 3Л., ЕД.Ч., М.Р. = маносвал (е)
| ПР.НАКЛ., МИН.СВ.ВР., 3Л., ЕД.Ч., Ж.Р. = маносвала (е)
| ПР.НАКЛ., МИН.СВ.ВР., 3Л., ЕД.Ч., СР.Р. = маносвало (е)
| ПР.НАКЛ., МИН.СВ.ВР., 3Л., МН.Ч. = маносвали (са)
| ПР.НАКЛ., МИН.НЕОПР.ВР., 1Л., ЕД.Ч., М.Р. = бил съм маносвал
| ПР.НАКЛ., МИН.НЕОПР.ВР., 1Л., ЕД.Ч., Ж.Р. = била съм маносвала
| ПР.НАКЛ., МИН.НЕОПР.ВР., 1Л., ЕД.Ч., СР.Р. = било съм маносвало
| ПР.НАКЛ., МИН.НЕОПР.ВР., 1Л., МН.Ч. = били сме маносвали
| ПР.НАКЛ., МИН.НЕОПР.ВР., 2Л., ЕД.Ч., М.Р. = бил си маносвал
| ПР.НАКЛ., МИН.НЕОПР.ВР., 2Л., ЕД.Ч., Ж.Р. = била си маносвала
| ПР.НАКЛ., МИН.НЕОПР.ВР., 2Л., ЕД.Ч., СР.Р. = било си маносвало
| ПР.НАКЛ., МИН.НЕОПР.ВР., 2Л., МН.Ч. = били сте маносвали
| ПР.НАКЛ., МИН.НЕОПР.ВР., 3Л., ЕД.Ч., М.Р. = бил (е) маносвал
| ПР.НАКЛ., МИН.НЕОПР.ВР., 3Л., ЕД.Ч., Ж.Р. = била (е) маносвала
| ПР.НАКЛ., МИН.НЕОПР.ВР., 3Л., ЕД.Ч., СР.Р. = било (е) маносвало
| ПР.НАКЛ., МИН.НЕОПР.ВР., 3Л., МН.Ч. = били (са) маносвали
| ПР.НАКЛ., БЪД.ВР., 1Л., ЕД.Ч., М.Р. = щял съм да маносвам
| ПР.НАКЛ., БЪД.ВР., 1Л., ЕД.Ч., Ж.Р. = щяла съм да маносвам
| ПР.НАКЛ., БЪД.ВР., 1Л., ЕД.Ч., СР.Р. = щяло съм да маносвам
| ПР.НАКЛ., БЪД.ВР., 1Л., МН.Ч. = щели сме да маносваме
| ПР.НАКЛ., БЪД.ВР., 2Л., ЕД.Ч., М.Р. = щял си да маносваш
| ПР.НАКЛ., БЪД.ВР., 2Л., ЕД.Ч., Ж.Р. = щяла си да маносваш
| ПР.НАКЛ., БЪД.ВР., 2Л., ЕД.Ч., СР.Р. = щяло си да маносваш
| ПР.НАКЛ., БЪД.ВР., 2Л., МН.Ч. = щели сте да маносвате
| ПР.НАКЛ., БЪД.ВР., 3Л., ЕД.Ч., М.Р. = щял (е) да маносва
| ПР.НАКЛ., БЪД.ВР., 3Л., ЕД.Ч., Ж.Р. = щяла (е) да маносва
| ПР.НАКЛ., БЪД.ВР., 3Л., ЕД.Ч., СР.Р. = щяло (е) да маносва
| ПР.НАКЛ., БЪД.ВР., 3Л., МН.Ч. = щели (са) да маносват
| ПР.НАКЛ., БЪД.ПРЕД.ВР., 1Л., ЕД.Ч., М.Р. = щял съм да съм маносвал
| ПР.НАКЛ., БЪД.ПРЕД.ВР., 1Л., ЕД.Ч., Ж.Р. = щяла съм да съм маносвала
| ПР.НАКЛ., БЪД.ПРЕД.ВР., 1Л., ЕД.Ч., СР.Р. = щяло съм да съм маносвало
| ПР.НАКЛ., БЪД.ПРЕД.ВР., 1Л., МН.Ч. = щели сме да сме маносвали
| ПР.НАКЛ., БЪД.ПРЕД.ВР., 2Л., ЕД.Ч., М.Р. = щял си да си маносвал
| ПР.НАКЛ., БЪД.ПРЕД.ВР., 2Л., ЕД.Ч., Ж.Р. = щяла си да си маносвала
| ПР.НАКЛ., БЪД.ПРЕД.ВР., 2Л., ЕД.Ч., СР.Р. = щяло си да си маносвало
| ПР.НАКЛ., БЪД.ПРЕД.ВР., 2Л., МН.Ч. = щели сте да сте маносвали
| ПР.НАКЛ., БЪД.ПРЕД.ВР., 3Л., ЕД.Ч., М.Р. = щял (е) да е маносвал
| ПР.НАКЛ., БЪД.ПРЕД.ВР., 3Л., ЕД.Ч., Ж.Р. = щяла (е) да е маносвала
| ПР.НАКЛ., БЪД.ПРЕД.ВР., 3Л., ЕД.Ч., СР.Р. = щяло (е) да е маносвало
| ПР.НАКЛ., БЪД.ПРЕД.ВР., 3Л., МН.Ч. = щели (са) да са маносвали
| УСЛОВНО НАКЛОНЕНИЕ, 1Л., ЕД.Ч., М.Р. = бих маносвал
| УСЛОВНО НАКЛОНЕНИЕ, 1Л., ЕД.Ч., Ж.Р. = бих маносвала
| УСЛОВНО НАКЛОНЕНИЕ, 1Л., ЕД.Ч., СР.Р. = бих маносвало
| УСЛОВНО НАКЛОНЕНИЕ, 1Л., МН.Ч. = бихме маносвали
| УСЛОВНО НАКЛОНЕНИЕ, 2Л., ЕД.Ч., М.Р. = би маносвал
| УСЛОВНО НАКЛОНЕНИЕ, 2Л., ЕД.Ч., Ж.Р. = би маносвала
| УСЛОВНО НАКЛОНЕНИЕ, 2Л., ЕД.Ч., СР.Р. = би маносвало
| УСЛОВНО НАКЛОНЕНИЕ, 2Л., МН.Ч. = бихте маносвали
| УСЛОВНО НАКЛОНЕНИЕ, 3Л., ЕД.Ч., М.Р. = би маносвал
| УСЛОВНО НАКЛОНЕНИЕ, 3Л., ЕД.Ч., Ж.Р. = би маносвала
| УСЛОВНО НАКЛОНЕНИЕ, 3Л., ЕД.Ч., СР.Р. = би маносвало
| УСЛОВНО НАКЛОНЕНИЕ, 3Л., МН.Ч. = биха маносвали
| ПОВЕЛИТЕЛНО НАКЛОНЕНИЕ, ЕД.Ч. = ма·нос·вай
| ПОВЕЛИТЕЛНО НАКЛОНЕНИЕ, МН.Ч. = ма·нос·вай·те
| МИН.СТРАД.ПРИЧ. М.Р. = ма·нос·ван
| МИН.СТРАД.ПРИЧ. М.Р. НЕПЪЛЕН ЧЛЕН = ма·нос·ва·ния
| МИН.СТРАД.ПРИЧ. М.Р. ПЪЛЕН ЧЛЕН = ма·нос·ва·ни·ят
| МИН.СТРАД.ПРИЧ. Ж.Р. = ма·нос·ва·на
| МИН.СТРАД.ПРИЧ. Ж.Р. ЧЛЕН = ма·нос·ва·на·та
| МИН.СТРАД.ПРИЧ. СР.Р. = ма·нос·ва·но
| МИН.СТРАД.ПРИЧ. СР.Р. ЧЛЕН = ма·нос·ва·но·то
| МИН.СТРАД.ПРИЧ. МН.Ч. = ма·нос·ва·ни
| МИН.СТРАД.ПРИЧ. МН.Ч. ЧЛЕН = ма·нос·ва·ни·те
| МИН.ДЕЯТ.СВ.ПРИЧ. М.Р. = ма·нос·вал
| МИН.ДЕЯТ.СВ.ПРИЧ. М.Р. НЕПЪЛЕН ЧЛЕН = ма·нос·ва·лия
| МИН.ДЕЯТ.СВ.ПРИЧ. М.Р. ПЪЛЕН ЧЛЕН = ма·нос·ва·ли·ят
| МИН.ДЕЯТ.СВ.ПРИЧ. Ж.Р. = ма·нос·ва·ла
| МИН.ДЕЯТ.СВ.ПРИЧ. Ж.Р. ЧЛЕН = ма·нос·ва·ла·та
| МИН.ДЕЯТ.СВ.ПРИЧ. СР.Р. = ма·нос·ва·ло
| МИН.ДЕЯТ.СВ.ПРИЧ. СР.Р. ЧЛЕН = ма·нос·ва·ло·то
| МИН.ДЕЯТ.СВ.ПРИЧ. МН.Ч. = ма·нос·ва·ли
| МИН.ДЕЯТ.СВ.ПРИЧ. МН.Ч. ЧЛЕН = ма·нос·ва·ли·те
| МИН.ДЕЯТ.НЕСВ.ПРИЧ. М.Р. = ма·нос·вал
| МИН.ДЕЯТ.НЕСВ.ПРИЧ. М.Р. НЕПЪЛЕН ЧЛЕН = ма·нос·ва·лия
| МИН.ДЕЯТ.НЕСВ.ПРИЧ. М.Р. ПЪЛЕН ЧЛЕН = ма·нос·ва·ли·ят
| МИН.ДЕЯТ.НЕСВ.ПРИЧ. Ж.Р. = ма·нос·ва·ла
| МИН.ДЕЯТ.НЕСВ.ПРИЧ. Ж.Р. ЧЛЕН = ма·нос·ва·ла·та
| МИН.ДЕЯТ.НЕСВ.ПРИЧ. СР.Р. = ма·нос·ва·ло
| МИН.ДЕЯТ.НЕСВ.ПРИЧ. СР.Р. ЧЛЕН = ма·нос·ва·ло·то
| МИН.ДЕЯТ.НЕСВ.ПРИЧ. МН.Ч. = ма·нос·ва·ли
| МИН.ДЕЯТ.НЕСВ.ПРИЧ. МН.Ч. ЧЛЕН = ма·нос·ва·ли·те
| СЕГ.ДЕЯТ.ПРИЧ. М.Р. = ма·нос·ващ
| СЕГ.ДЕЯТ.ПРИЧ. М.Р. НЕПЪЛЕН ЧЛЕН = ма·нос·ва·щия
| СЕГ.ДЕЯТ.ПРИЧ. М.Р. ПЪЛЕН ЧЛЕН = ма·нос·ва·щи·ят
| СЕГ.ДЕЯТ.ПРИЧ. Ж.Р. = ма·нос·ва·ща
| СЕГ.ДЕЯТ.ПРИЧ. Ж.Р. ЧЛЕН = ма·нос·ва·ща·та
| СЕГ.ДЕЯТ.ПРИЧ. СР.Р. = ма·нос·ва·що
| СЕГ.ДЕЯТ.ПРИЧ. СР.Р. ЧЛЕН = ма·нос·ва·що·то
| СЕГ.ДЕЯТ.ПРИЧ. МН.Ч. = ма·нос·ва·щи
| СЕГ.ДЕЯТ.ПРИЧ. МН.Ч. ЧЛЕН = ма·нос·ва·щи·те
| ДЕЕПРИЧАСТИЕ = ма·нос·вай·ки
| СКРИТИ ПРЕПРАТКИ = 
[[маносвам]],
[[маносваш]],
[[маносва]],
[[маносваме]],
[[маносвате]],
[[маносват]],
[[маносвах]],
[[маносвахме]],
[[маносвахте]],
[[маносваха]],
[[маносваше]],
[[маносвай]],
[[маносвайте]],
[[маносвал]],
[[маносвалия]],
[[маносвалият]],
[[маносвала]],
[[маносвалата]],
[[маносвало]],
[[маносвалото]],
[[маносвали]],
[[маносвалите]],
[[маносван]],
[[маносвания]],
[[маносваният]],
[[маносвана]],
[[маносваната]],
[[маносвано]],
[[маносваното]],
[[маносвани]],
[[маносваните]],
[[маносващ]],
[[маносващия]],
[[маносващият]],
[[маносваща]],
[[маносващата]],
[[маносващо]],
[[маносващото]],
[[маносващи]],
[[маносващите]],
[[маносвайки]],
[[маносвал съм]],
[[маносвала съм]],
[[маносвало съм]],
[[маносвали сме]],
[[маносвал си]],
[[маносвала си]],
[[маносвало си]],
[[маносвали сте]],
[[маносвал е]],
[[маносвала е]],
[[маносвало е]],
[[маносвали са]],
[[бях маносвал]],
[[бях маносвала]],
[[бях маносвало]],
[[бяхме маносвали]],
[[беше маносвал]],
[[беше маносвала]],
[[беше маносвало]],
[[бяхте маносвали]],
[[бяха маносвали]],
[[ще маносвам]],
[[ще маносваме]],
[[ще маносваш]],
[[ще маносвате]],
[[ще маносва]],
[[ще маносват]],
[[ще съм маносвал]],
[[ще съм маносвала]],
[[ще съм маносвало]],
[[ще сме маносвали]],
[[ще си маносвал]],
[[ще си маносвала]],
[[ще си маносвало]],
[[ще сте маносвали]],
[[ще е маносвал]],
[[ще е маносвала]],
[[ще е маносвало]],
[[ще са маносвали]],
[[щях да маносвам]],
[[щяхме да маносваме]],
[[щеше да маносваш]],
[[щяхте да маносвате]],
[[щеше да маносва]],
[[щяха да маносват]],
[[щях да съм маносвал]],
[[щях да съм маносвала]],
[[щях да съм маносвало]],
[[щяхме да сме маносвали]],
[[щеше да си маносвал]],
[[щеше да си маносвала]],
[[щеше да си маносвало]],
[[щяхте да сте маносвали]],
[[щеше да е маносвал]],
[[щеше да е маносвала]],
[[щеше да е маносвало]],
[[щяха да са маносвали]],
[[бил съм маносвал]],
[[била съм маносвала]],
[[било съм маносвало]],
[[били сме маносвали]],
[[бил си маносвал]],
[[била си маносвала]],
[[било си маносвало]],
[[били сте маносвали]],
[[бил е маносвал]],
[[била е маносвала]],
[[било е маносвало]],
[[били са маносвали]],
[[щял съм да маносвам]],
[[щяла съм да маносвам]],
[[щяло съм да маносвам]],
[[щели сме да маносваме]],
[[щял си да маносваш]],
[[щяла си да маносваш]],
[[щяло си да маносваш]],
[[щели сте да маносвате]],
[[щял да маносва]],
[[щяла да маносва]],
[[щяло да маносва]],
[[щели да маносват]],
[[щял е да маносва]],
[[щяла е да маносва]],
[[щяло е да маносва]],
[[щели са да маносват]],
[[щял съм да съм маносвал]],
[[щяла съм да съм маносвала]],
[[щяло съм да съм маносвало]],
[[щели сме да сме маносвали]],
[[щял си да си маносвал]],
[[щяла си да си маносвала]],
[[щяло си да си маносвало]],
[[щели сте да сте маносвали]],
[[щял да е маносвал]],
[[щяла да е маносвала]],
[[щяло да е маносвало]],
[[щели да са маносвали]],
[[щял е да е маносвал]],
[[щяла е да е маносвала]],
[[щяло е да е маносвало]],
[[щели са да са маносвали]],
[[бих маносвал]],
[[бих маносвала]],
[[бих маносвало]],
[[бихме маносвали]],
[[би маносвал]],
[[би маносвала]],
[[би маносвало]],
[[бихте маносвали]],
[[биха маносвали]],
}}</text>
      <sha1>3hy6w1yh1th3iolydp7vw7p1ykpthel</sha1>
    </revision>
  </page>
  <page>
    <title>Шаблон:Словоформи/мариновам</title>
    <ns>10</ns>
    <id>517997</id>
    <revision>
      <id>549977</id>
      <timestamp>2005-05-11T05:03:13Z</timestamp>
      <contributor>
        <username>Bgbot</username>
        <id>83</id>
      </contributor>
      <comment>Борислав: Шаблон със словоформи</comment>
      <model>wikitext</model>
      <format>text/x-wiki</format>
      <text bytes="21386" xml:space="preserve">{{Шаблон:Словоформи/Глагол|
  ОСНОВНА ФОРМА = мариновам
| СЕГ.ВР., 1Л., ЕД.Ч. = ма·ри·но·вам
| СЕГ.ВР., 1Л., МН.Ч. = ма·ри·но·ва·ме
| СЕГ.ВР., 2Л., ЕД.Ч. = ма·ри·но·ваш
| СЕГ.ВР., 2Л., МН.Ч. = ма·ри·но·ва·те
| СЕГ.ВР., 3Л., ЕД.Ч. = ма·ри·но·ва
| СЕГ.ВР., 3Л., МН.Ч. = ма·ри·но·ват
| МИН.СВ.ВР., 1Л., ЕД.Ч. = ма·ри·но·вах
| МИН.СВ.ВР., 1Л., МН.Ч. = ма·ри·но·вах·ме
| МИН.СВ.ВР., 2Л., ЕД.Ч. = ма·ри·но·ва
| МИН.СВ.ВР., 2Л., МН.Ч. = ма·ри·но·вах·те
| МИН.СВ.ВР., 3Л., ЕД.Ч. = ма·ри·но·ва
| МИН.СВ.ВР., 3Л., МН.Ч. = ма·ри·но·ва·ха
| МИН.НЕСВ.ВР., 1Л., ЕД.Ч. = ма·ри·но·вах
| МИН.НЕСВ.ВР., 1Л., МН.Ч. = ма·ри·но·вах·ме
| МИН.НЕСВ.ВР., 2Л., ЕД.Ч. = ма·ри·но·ва·ше
| МИН.НЕСВ.ВР., 2Л., МН.Ч. = ма·ри·но·вах·те
| МИН.НЕСВ.ВР., 3Л., ЕД.Ч. = ма·ри·но·ва·ше
| МИН.НЕСВ.ВР., 3Л., МН.Ч. = ма·ри·но·ва·ха
| МИН.НЕОПР.ВР., 1Л., ЕД.Ч., М.Р. = мариновал съм
| МИН.НЕОПР.ВР., 1Л., ЕД.Ч., Ж.Р. = мариновала съм
| МИН.НЕОПР.ВР., 1Л., ЕД.Ч., СР.Р. = мариновало съм
| МИН.НЕОПР.ВР., 1Л., МН.Ч. = мариновали сме
| МИН.НЕОПР.ВР., 2Л., ЕД.Ч., М.Р. = мариновал си
| МИН.НЕОПР.ВР., 2Л., ЕД.Ч., Ж.Р. = мариновала си
| МИН.НЕОПР.ВР., 2Л., ЕД.Ч., СР.Р. = мариновало си
| МИН.НЕОПР.ВР., 2Л., МН.Ч. = мариновали сте
| МИН.НЕОПР.ВР., 3Л., ЕД.Ч., М.Р. = мариновал е
| МИН.НЕОПР.ВР., 3Л., ЕД.Ч., Ж.Р. = мариновала е
| МИН.НЕОПР.ВР., 3Л., ЕД.Ч., СР.Р. = мариновало е
| МИН.НЕОПР.ВР., 3Л., МН.Ч. = мариновали са
| МИН.ПРЕД.ВР., 1Л., ЕД.Ч., М.Р. = бях мариновал
| МИН.ПРЕД.ВР., 1Л., ЕД.Ч., Ж.Р. = бях мариновала
| МИН.ПРЕД.ВР., 1Л., ЕД.Ч., СР.Р. = бях мариновало
| МИН.ПРЕД.ВР., 1Л., МН.Ч. = бяхме мариновали
| МИН.ПРЕД.ВР., 2Л., ЕД.Ч., М.Р. = беше мариновал
| МИН.ПРЕД.ВР., 2Л., ЕД.Ч., Ж.Р. = беше мариновала
| МИН.ПРЕД.ВР., 2Л., ЕД.Ч., СР.Р. = беше мариновало
| МИН.ПРЕД.ВР., 2Л., МН.Ч. = бяхте мариновали
| МИН.ПРЕД.ВР., 3Л., ЕД.Ч., М.Р. = беше мариновал
| МИН.ПРЕД.ВР., 3Л., ЕД.Ч., Ж.Р. = беше мариновала
| МИН.ПРЕД.ВР., 3Л., ЕД.Ч., СР.Р. = беше мариновало
| МИН.ПРЕД.ВР., 3Л., МН.Ч. = бяха мариновали
| БЪД.ВР., 1Л., ЕД.Ч. = ще мариновам
| БЪД.ВР., 1Л., МН.Ч. = ще мариноваме
| БЪД.ВР., 2Л., ЕД.Ч. = ще мариноваш
| БЪД.ВР., 2Л., МН.Ч. = ще мариновате
| БЪД.ВР., 3Л., ЕД.Ч. = ще маринова
| БЪД.ВР., 3Л., МН.Ч. = ще мариноват
| БЪД.ПРЕД.ВР., 1Л., ЕД.Ч., М.Р. = ще съм мариновал
| БЪД.ПРЕД.ВР., 1Л., ЕД.Ч., Ж.Р. = ще съм мариновала
| БЪД.ПРЕД.ВР., 1Л., ЕД.Ч., СР.Р. = ще съм мариновало
| БЪД.ПРЕД.ВР., 1Л., МН.Ч. = ще сме мариновали
| БЪД.ПРЕД.ВР., 2Л., ЕД.Ч., М.Р. = ще си мариновал
| БЪД.ПРЕД.ВР., 2Л., ЕД.Ч., Ж.Р. = ще си мариновала
| БЪД.ПРЕД.ВР., 2Л., ЕД.Ч., СР.Р. = ще си мариновало
| БЪД.ПРЕД.ВР., 2Л., МН.Ч. = ще сте мариновали
| БЪД.ПРЕД.ВР., 3Л., ЕД.Ч., М.Р. = ще е мариновал
| БЪД.ПРЕД.ВР., 3Л., ЕД.Ч., Ж.Р. = ще е мариновала
| БЪД.ПРЕД.ВР., 3Л., ЕД.Ч., СР.Р. = ще е мариновало
| БЪД.ПРЕД.ВР., 3Л., МН.Ч. = ще са мариновали
| БЪД.ВР. В МИН., 1Л., ЕД.Ч. = щях да мариновам
| БЪД.ВР. В МИН., 1Л., МН.Ч. = щяхме да мариноваме
| БЪД.ВР. В МИН., 2Л., ЕД.Ч. = щеше да мариноваш
| БЪД.ВР. В МИН., 2Л., МН.Ч. = щяхте да мариновате
| БЪД.ВР. В МИН., 3Л., ЕД.Ч. = щеше да маринова
| БЪД.ВР. В МИН., 3Л., МН.Ч. = щяха да мариноват
| БЪД.ПРЕД.ВР. В МИН., 1Л., ЕД.Ч., М.Р. = щях да съм мариновал
| БЪД.ПРЕД.ВР. В МИН., 1Л., ЕД.Ч., Ж.Р. = щях да съм мариновала
| БЪД.ПРЕД.ВР. В МИН., 1Л., ЕД.Ч., СР.Р. = щях да съм мариновало
| БЪД.ПРЕД.ВР. В МИН., 1Л., МН.Ч. = щяхме да сме мариновали
| БЪД.ПРЕД.ВР. В МИН., 2Л., ЕД.Ч., М.Р. = щеше да си мариновал
| БЪД.ПРЕД.ВР. В МИН., 2Л., ЕД.Ч., Ж.Р. = щеше да си мариновала
| БЪД.ПРЕД.ВР. В МИН., 2Л., ЕД.Ч., СР.Р. = щеше да си мариновало
| БЪД.ПРЕД.ВР. В МИН., 2Л., МН.Ч. = щяхте да сте мариновали
| БЪД.ПРЕД.ВР. В МИН., 3Л., ЕД.Ч., М.Р. = щеше да е мариновал
| БЪД.ПРЕД.ВР. В МИН., 3Л., ЕД.Ч., Ж.Р. = щеше да е мариновала
| БЪД.ПРЕД.ВР. В МИН., 3Л., ЕД.Ч., СР.Р. = щеше да е мариновало
| БЪД.ПРЕД.ВР. В МИН., 3Л., МН.Ч. = щяха да са мариновали
| ПР.НАКЛ., СЕГ.ВР., 1Л., ЕД.Ч., М.Р. = мариновал съм
| ПР.НАКЛ., СЕГ.ВР., 1Л., ЕД.Ч., Ж.Р. = мариновала съм
| ПР.НАКЛ., СЕГ.ВР., 1Л., ЕД.Ч., СР.Р. = мариновало съм
| ПР.НАКЛ., СЕГ.ВР., 1Л., МН.Ч. = мариновали сме
| ПР.НАКЛ., СЕГ.ВР., 2Л., ЕД.Ч., М.Р. = мариновал си
| ПР.НАКЛ., СЕГ.ВР., 2Л., ЕД.Ч., Ж.Р. = мариновала си
| ПР.НАКЛ., СЕГ.ВР., 2Л., ЕД.Ч., СР.Р. = мариновало си
| ПР.НАКЛ., СЕГ.ВР., 2Л., МН.Ч. = мариновали сте
| ПР.НАКЛ., СЕГ.ВР., 3Л., ЕД.Ч., М.Р. = мариновал (е)
| ПР.НАКЛ., СЕГ.ВР., 3Л., ЕД.Ч., Ж.Р. = мариновала (е)
| ПР.НАКЛ., СЕГ.ВР., 3Л., ЕД.Ч., СР.Р. = мариновало (е)
| ПР.НАКЛ., СЕГ.ВР., 3Л., МН.Ч. = мариновали (са)
| ПР.НАКЛ., МИН.СВ.ВР., 1Л., ЕД.Ч., М.Р. = мариновал съм
| ПР.НАКЛ., МИН.СВ.ВР., 1Л., ЕД.Ч., Ж.Р. = мариновала съм
| ПР.НАКЛ., МИН.СВ.ВР., 1Л., ЕД.Ч., СР.Р. = мариновало съм
| ПР.НАКЛ., МИН.СВ.ВР., 1Л., МН.Ч. = мариновали сме
| ПР.НАКЛ., МИН.СВ.ВР., 2Л., ЕД.Ч., М.Р. = мариновал си
| ПР.НАКЛ., МИН.СВ.ВР., 2Л., ЕД.Ч., Ж.Р. = мариновала си
| ПР.НАКЛ., МИН.СВ.ВР., 2Л., ЕД.Ч., СР.Р. = мариновало си
| ПР.НАКЛ., МИН.СВ.ВР., 2Л., МН.Ч. = мариновали сте
| ПР.НАКЛ., МИН.СВ.ВР., 3Л., ЕД.Ч., М.Р. = мариновал (е)
| ПР.НАКЛ., МИН.СВ.ВР., 3Л., ЕД.Ч., Ж.Р. = мариновала (е)
| ПР.НАКЛ., МИН.СВ.ВР., 3Л., ЕД.Ч., СР.Р. = мариновало (е)
| ПР.НАКЛ., МИН.СВ.ВР., 3Л., МН.Ч. = мариновали (са)
| ПР.НАКЛ., МИН.НЕОПР.ВР., 1Л., ЕД.Ч., М.Р. = бил съм мариновал
| ПР.НАКЛ., МИН.НЕОПР.ВР., 1Л., ЕД.Ч., Ж.Р. = била съм мариновала
| ПР.НАКЛ., МИН.НЕОПР.ВР., 1Л., ЕД.Ч., СР.Р. = било съм мариновало
| ПР.НАКЛ., МИН.НЕОПР.ВР., 1Л., МН.Ч. = били сме мариновали
| ПР.НАКЛ., МИН.НЕОПР.ВР., 2Л., ЕД.Ч., М.Р. = бил си мариновал
| ПР.НАКЛ., МИН.НЕОПР.ВР., 2Л., ЕД.Ч., Ж.Р. = била си мариновала
| ПР.НАКЛ., МИН.НЕОПР.ВР., 2Л., ЕД.Ч., СР.Р. = било си мариновало
| ПР.НАКЛ., МИН.НЕОПР.ВР., 2Л., МН.Ч. = били сте мариновали
| ПР.НАКЛ., МИН.НЕОПР.ВР., 3Л., ЕД.Ч., М.Р. = бил (е) мариновал
| ПР.НАКЛ., МИН.НЕОПР.ВР., 3Л., ЕД.Ч., Ж.Р. = била (е) мариновала
| ПР.НАКЛ., МИН.НЕОПР.ВР., 3Л., ЕД.Ч., СР.Р. = било (е) мариновало
| ПР.НАКЛ., МИН.НЕОПР.ВР., 3Л., МН.Ч. = били (са) мариновали
| ПР.НАКЛ., БЪД.ВР., 1Л., ЕД.Ч., М.Р. = щял съм да мариновам
| ПР.НАКЛ., БЪД.ВР., 1Л., ЕД.Ч., Ж.Р. = щяла съм да мариновам
| ПР.НАКЛ., БЪД.ВР., 1Л., ЕД.Ч., СР.Р. = щяло съм да мариновам
| ПР.НАКЛ., БЪД.ВР., 1Л., МН.Ч. = щели сме да мариноваме
| ПР.НАКЛ., БЪД.ВР., 2Л., ЕД.Ч., М.Р. = щял си да мариноваш
| ПР.НАКЛ., БЪД.ВР., 2Л., ЕД.Ч., Ж.Р. = щяла си да мариноваш
| ПР.НАКЛ., БЪД.ВР., 2Л., ЕД.Ч., СР.Р. = щяло си да мариноваш
| ПР.НАКЛ., БЪД.ВР., 2Л., МН.Ч. = щели сте да мариновате
| ПР.НАКЛ., БЪД.ВР., 3Л., ЕД.Ч., М.Р. = щял (е) да маринова
| ПР.НАКЛ., БЪД.ВР., 3Л., ЕД.Ч., Ж.Р. = щяла (е) да маринова
| ПР.НАКЛ., БЪД.ВР., 3Л., ЕД.Ч., СР.Р. = щяло (е) да маринова
| ПР.НАКЛ., БЪД.ВР., 3Л., МН.Ч. = щели (са) да мариноват
| ПР.НАКЛ., БЪД.ПРЕД.ВР., 1Л., ЕД.Ч., М.Р. = щял съм да съм мариновал
| ПР.НАКЛ., БЪД.ПРЕД.ВР., 1Л., ЕД.Ч., Ж.Р. = щяла съм да съм мариновала
| ПР.НАКЛ., БЪД.ПРЕД.ВР., 1Л., ЕД.Ч., СР.Р. = щяло съм да съм мариновало
| ПР.НАКЛ., БЪД.ПРЕД.ВР., 1Л., МН.Ч. = щели сме да сме мариновали
| ПР.НАКЛ., БЪД.ПРЕД.ВР., 2Л., ЕД.Ч., М.Р. = щял си да си мариновал
| ПР.НАКЛ., БЪД.ПРЕД.ВР., 2Л., ЕД.Ч., Ж.Р. = щяла си да си мариновала
| ПР.НАКЛ., БЪД.ПРЕД.ВР., 2Л., ЕД.Ч., СР.Р. = щяло си да си мариновало
| ПР.НАКЛ., БЪД.ПРЕД.ВР., 2Л., МН.Ч. = щели сте да сте мариновали
| ПР.НАКЛ., БЪД.ПРЕД.ВР., 3Л., ЕД.Ч., М.Р. = щял (е) да е мариновал
| ПР.НАКЛ., БЪД.ПРЕД.ВР., 3Л., ЕД.Ч., Ж.Р. = щяла (е) да е мариновала
| ПР.НАКЛ., БЪД.ПРЕД.ВР., 3Л., ЕД.Ч., СР.Р. = щяло (е) да е мариновало
| ПР.НАКЛ., БЪД.ПРЕД.ВР., 3Л., МН.Ч. = щели (са) да са мариновали
| УСЛОВНО НАКЛОНЕНИЕ, 1Л., ЕД.Ч., М.Р. = бих мариновал
| УСЛОВНО НАКЛОНЕНИЕ, 1Л., ЕД.Ч., Ж.Р. = бих мариновала
| УСЛОВНО НАКЛОНЕНИЕ, 1Л., ЕД.Ч., СР.Р. = бих мариновало
| УСЛОВНО НАКЛОНЕНИЕ, 1Л., МН.Ч. = бихме мариновали
| УСЛОВНО НАКЛОНЕНИЕ, 2Л., ЕД.Ч., М.Р. = би мариновал
| УСЛОВНО НАКЛОНЕНИЕ, 2Л., ЕД.Ч., Ж.Р. = би мариновала
| УСЛОВНО НАКЛОНЕНИЕ, 2Л., ЕД.Ч., СР.Р. = би мариновало
| УСЛОВНО НАКЛОНЕНИЕ, 2Л., МН.Ч. = бихте мариновали
| УСЛОВНО НАКЛОНЕНИЕ, 3Л., ЕД.Ч., М.Р. = би мариновал
| УСЛОВНО НАКЛОНЕНИЕ, 3Л., ЕД.Ч., Ж.Р. = би мариновала
| УСЛОВНО НАКЛОНЕНИЕ, 3Л., ЕД.Ч., СР.Р. = би мариновало
| УСЛОВНО НАКЛОНЕНИЕ, 3Л., МН.Ч. = биха мариновали
| ПОВЕЛИТЕЛНО НАКЛОНЕНИЕ, ЕД.Ч. = ма·ри·но·вай
| ПОВЕЛИТЕЛНО НАКЛОНЕНИЕ, МН.Ч. = ма·ри·но·вай·те
| МИН.СТРАД.ПРИЧ. М.Р. = ма·ри·но·ван
| МИН.СТРАД.ПРИЧ. М.Р. НЕПЪЛЕН ЧЛЕН = ма·ри·но·ва·ния
| МИН.СТРАД.ПРИЧ. М.Р. ПЪЛЕН ЧЛЕН = ма·ри·но·ва·ни·ят
| МИН.СТРАД.ПРИЧ. Ж.Р. = ма·ри·но·ва·на
| МИН.СТРАД.ПРИЧ. Ж.Р. ЧЛЕН = ма·ри·но·ва·на·та
| МИН.СТРАД.ПРИЧ. СР.Р. = ма·ри·но·ва·но
| МИН.СТРАД.ПРИЧ. СР.Р. ЧЛЕН = ма·ри·но·ва·но·то
| МИН.СТРАД.ПРИЧ. МН.Ч. = ма·ри·но·ва·ни
| МИН.СТРАД.ПРИЧ. МН.Ч. ЧЛЕН = ма·ри·но·ва·ни·те
| МИН.ДЕЯТ.СВ.ПРИЧ. М.Р. = ма·ри·но·вал
| МИН.ДЕЯТ.СВ.ПРИЧ. М.Р. НЕПЪЛЕН ЧЛЕН = ма·ри·но·ва·лия
| МИН.ДЕЯТ.СВ.ПРИЧ. М.Р. ПЪЛЕН ЧЛЕН = ма·ри·но·ва·ли·ят
| МИН.ДЕЯТ.СВ.ПРИЧ. Ж.Р. = ма·ри·но·ва·ла
| МИН.ДЕЯТ.СВ.ПРИЧ. Ж.Р. ЧЛЕН = ма·ри·но·ва·ла·та
| МИН.ДЕЯТ.СВ.ПРИЧ. СР.Р. = ма·ри·но·ва·ло
| МИН.ДЕЯТ.СВ.ПРИЧ. СР.Р. ЧЛЕН = ма·ри·но·ва·ло·то
| МИН.ДЕЯТ.СВ.ПРИЧ. МН.Ч. = ма·ри·но·ва·ли
| МИН.ДЕЯТ.СВ.ПРИЧ. МН.Ч. ЧЛЕН = ма·ри·но·ва·ли·те
| МИН.ДЕЯТ.НЕСВ.ПРИЧ. М.Р. = ма·ри·но·вал
| МИН.ДЕЯТ.НЕСВ.ПРИЧ. М.Р. НЕПЪЛЕН ЧЛЕН = ма·ри·но·ва·лия
| МИН.ДЕЯТ.НЕСВ.ПРИЧ. М.Р. ПЪЛЕН ЧЛЕН = ма·ри·но·ва·ли·ят
| МИН.ДЕЯТ.НЕСВ.ПРИЧ. Ж.Р. = ма·ри·но·ва·ла
| МИН.ДЕЯТ.НЕСВ.ПРИЧ. Ж.Р. ЧЛЕН = ма·ри·но·ва·ла·та
| МИН.ДЕЯТ.НЕСВ.ПРИЧ. СР.Р. = ма·ри·но·ва·ло
| МИН.ДЕЯТ.НЕСВ.ПРИЧ. СР.Р. ЧЛЕН = ма·ри·но·ва·ло·то
| МИН.ДЕЯТ.НЕСВ.ПРИЧ. МН.Ч. = ма·ри·но·ва·ли
| МИН.ДЕЯТ.НЕСВ.ПРИЧ. МН.Ч. ЧЛЕН = ма·ри·но·ва·ли·те
| СЕГ.ДЕЯТ.ПРИЧ. М.Р. = ма·ри·но·ващ
| СЕГ.ДЕЯТ.ПРИЧ. М.Р. НЕПЪЛЕН ЧЛЕН = ма·ри·но·ва·щия
| СЕГ.ДЕЯТ.ПРИЧ. М.Р. ПЪЛЕН ЧЛЕН = ма·ри·но·ва·щи·ят
| СЕГ.ДЕЯТ.ПРИЧ. Ж.Р. = ма·ри·но·ва·ща
| СЕГ.ДЕЯТ.ПРИЧ. Ж.Р. ЧЛЕН = ма·ри·но·ва·ща·та
| СЕГ.ДЕЯТ.ПРИЧ. СР.Р. = ма·ри·но·ва·що
| СЕГ.ДЕЯТ.ПРИЧ. СР.Р. ЧЛЕН = ма·ри·но·ва·що·то
| СЕГ.ДЕЯТ.ПРИЧ. МН.Ч. = ма·ри·но·ва·щи
| СЕГ.ДЕЯТ.ПРИЧ. МН.Ч. ЧЛЕН = ма·ри·но·ва·щи·те
| ДЕЕПРИЧАСТИЕ = ма·ри·но·вай·ки
| СКРИТИ ПРЕПРАТКИ = 
[[мариновам]],
[[мариноваш]],
[[маринова]],
[[мариноваме]],
[[мариновате]],
[[мариноват]],
[[мариновах]],
[[мариновахме]],
[[мариновахте]],
[[мариноваха]],
[[мариноваше]],
[[мариновай]],
[[мариновайте]],
[[мариновал]],
[[мариновалия]],
[[мариновалият]],
[[мариновала]],
[[мариновалата]],
[[мариновало]],
[[мариновалото]],
[[мариновали]],
[[мариновалите]],
[[маринован]],
[[маринования]],
[[маринованият]],
[[маринована]],
[[маринованата]],
[[мариновано]],
[[маринованото]],
[[мариновани]],
[[маринованите]],
[[мариноващ]],
[[мариноващия]],
[[мариноващият]],
[[мариноваща]],
[[мариноващата]],
[[мариноващо]],
[[мариноващото]],
[[мариноващи]],
[[мариноващите]],
[[мариновайки]],
[[мариновал съм]],
[[мариновала съм]],
[[мариновало съм]],
[[мариновали сме]],
[[мариновал си]],
[[мариновала си]],
[[мариновало си]],
[[мариновали сте]],
[[мариновал е]],
[[мариновала е]],
[[мариновало е]],
[[мариновали са]],
[[бях мариновал]],
[[бях мариновала]],
[[бях мариновало]],
[[бяхме мариновали]],
[[беше мариновал]],
[[беше мариновала]],
[[беше мариновало]],
[[бяхте мариновали]],
[[бяха мариновали]],
[[ще мариновам]],
[[ще мариноваме]],
[[ще мариноваш]],
[[ще мариновате]],
[[ще маринова]],
[[ще мариноват]],
[[ще съм мариновал]],
[[ще съм мариновала]],
[[ще съм мариновало]],
[[ще сме мариновали]],
[[ще си мариновал]],
[[ще си мариновала]],
[[ще си мариновало]],
[[ще сте мариновали]],
[[ще е мариновал]],
[[ще е мариновала]],
[[ще е мариновало]],
[[ще са мариновали]],
[[щях да мариновам]],
[[щяхме да мариноваме]],
[[щеше да мариноваш]],
[[щяхте да мариновате]],
[[щеше да маринова]],
[[щяха да мариноват]],
[[щях да съм мариновал]],
[[щях да съм мариновала]],
[[щях да съм мариновало]],
[[щяхме да сме мариновали]],
[[щеше да си мариновал]],
[[щеше да си мариновала]],
[[щеше да си мариновало]],
[[щяхте да сте мариновали]],
[[щеше да е мариновал]],
[[щеше да е мариновала]],
[[щеше да е мариновало]],
[[щяха да са мариновали]],
[[бил съм мариновал]],
[[била съм мариновала]],
[[било съм мариновало]],
[[били сме мариновали]],
[[бил си мариновал]],
[[била си мариновала]],
[[било си мариновало]],
[[били сте мариновали]],
[[бил е мариновал]],
[[била е мариновала]],
[[било е мариновало]],
[[били са мариновали]],
[[щял съм да мариновам]],
[[щяла съм да мариновам]],
[[щяло съм да мариновам]],
[[щели сме да мариноваме]],
[[щял си да мариноваш]],
[[щяла си да мариноваш]],
[[щяло си да мариноваш]],
[[щели сте да мариновате]],
[[щял да маринова]],
[[щяла да маринова]],
[[щяло да маринова]],
[[щели да мариноват]],
[[щял е да маринова]],
[[щяла е да маринова]],
[[щяло е да маринова]],
[[щели са да мариноват]],
[[щял съм да съм мариновал]],
[[щяла съм да съм мариновала]],
[[щяло съм да съм мариновало]],
[[щели сме да сме мариновали]],
[[щял си да си мариновал]],
[[щяла си да си мариновала]],
[[щяло си да си мариновало]],
[[щели сте да сте мариновали]],
[[щял да е мариновал]],
[[щяла да е мариновала]],
[[щяло да е мариновало]],
[[щели да са мариновали]],
[[щял е да е мариновал]],
[[щяла е да е мариновала]],
[[щяло е да е мариновало]],
[[щели са да са мариновали]],
[[бих мариновал]],
[[бих мариновала]],
[[бих мариновало]],
[[бихме мариновали]],
[[би мариновал]],
[[би мариновала]],
[[би мариновало]],
[[бихте мариновали]],
[[биха мариновали]],
}}</text>
      <sha1>gfz20189hlp77xt4k3dar2hls3bhb9f</sha1>
    </revision>
  </page>
  <page>
    <title>Шаблон:Словоформи/маркирам</title>
    <ns>10</ns>
    <id>518008</id>
    <revision>
      <id>549988</id>
      <timestamp>2005-05-11T05:03:24Z</timestamp>
      <contributor>
        <username>Bgbot</username>
        <id>83</id>
      </contributor>
      <comment>Борислав: Шаблон със словоформи</comment>
      <model>wikitext</model>
      <format>text/x-wiki</format>
      <text bytes="20590" xml:space="preserve">{{Шаблон:Словоформи/Глагол|
  ОСНОВНА ФОРМА = маркирам
| СЕГ.ВР., 1Л., ЕД.Ч. = мар·ки·рам
| СЕГ.ВР., 1Л., МН.Ч. = мар·ки·ра·ме
| СЕГ.ВР., 2Л., ЕД.Ч. = мар·ки·раш
| СЕГ.ВР., 2Л., МН.Ч. = мар·ки·ра·те
| СЕГ.ВР., 3Л., ЕД.Ч. = мар·ки·ра
| СЕГ.ВР., 3Л., МН.Ч. = мар·ки·рат
| МИН.СВ.ВР., 1Л., ЕД.Ч. = мар·ки·рах
| МИН.СВ.ВР., 1Л., МН.Ч. = мар·ки·рах·ме
| МИН.СВ.ВР., 2Л., ЕД.Ч. = мар·ки·ра
| МИН.СВ.ВР., 2Л., МН.Ч. = мар·ки·рах·те
| МИН.СВ.ВР., 3Л., ЕД.Ч. = мар·ки·ра
| МИН.СВ.ВР., 3Л., МН.Ч. = мар·ки·ра·ха
| МИН.НЕСВ.ВР., 1Л., ЕД.Ч. = мар·ки·рах
| МИН.НЕСВ.ВР., 1Л., МН.Ч. = мар·ки·рах·ме
| МИН.НЕСВ.ВР., 2Л., ЕД.Ч. = мар·ки·ра·ше
| МИН.НЕСВ.ВР., 2Л., МН.Ч. = мар·ки·рах·те
| МИН.НЕСВ.ВР., 3Л., ЕД.Ч. = мар·ки·ра·ше
| МИН.НЕСВ.ВР., 3Л., МН.Ч. = мар·ки·ра·ха
| МИН.НЕОПР.ВР., 1Л., ЕД.Ч., М.Р. = маркирал съм
| МИН.НЕОПР.ВР., 1Л., ЕД.Ч., Ж.Р. = маркирала съм
| МИН.НЕОПР.ВР., 1Л., ЕД.Ч., СР.Р. = маркирало съм
| МИН.НЕОПР.ВР., 1Л., МН.Ч. = маркирали сме
| МИН.НЕОПР.ВР., 2Л., ЕД.Ч., М.Р. = маркирал си
| МИН.НЕОПР.ВР., 2Л., ЕД.Ч., Ж.Р. = маркирала си
| МИН.НЕОПР.ВР., 2Л., ЕД.Ч., СР.Р. = маркирало си
| МИН.НЕОПР.ВР., 2Л., МН.Ч. = маркирали сте
| МИН.НЕОПР.ВР., 3Л., ЕД.Ч., М.Р. = маркирал е
| МИН.НЕОПР.ВР., 3Л., ЕД.Ч., Ж.Р. = маркирала е
| МИН.НЕОПР.ВР., 3Л., ЕД.Ч., СР.Р. = маркирало е
| МИН.НЕОПР.ВР., 3Л., МН.Ч. = маркирали са
| МИН.ПРЕД.ВР., 1Л., ЕД.Ч., М.Р. = бях маркирал
| МИН.ПРЕД.ВР., 1Л., ЕД.Ч., Ж.Р. = бях маркирала
| МИН.ПРЕД.ВР., 1Л., ЕД.Ч., СР.Р. = бях маркирало
| МИН.ПРЕД.ВР., 1Л., МН.Ч. = бяхме маркирали
| МИН.ПРЕД.ВР., 2Л., ЕД.Ч., М.Р. = беше маркирал
| МИН.ПРЕД.ВР., 2Л., ЕД.Ч., Ж.Р. = беше маркирала
| МИН.ПРЕД.ВР., 2Л., ЕД.Ч., СР.Р. = беше маркирало
| МИН.ПРЕД.ВР., 2Л., МН.Ч. = бяхте маркирали
| МИН.ПРЕД.ВР., 3Л., ЕД.Ч., М.Р. = беше маркирал
| МИН.ПРЕД.ВР., 3Л., ЕД.Ч., Ж.Р. = беше маркирала
| МИН.ПРЕД.ВР., 3Л., ЕД.Ч., СР.Р. = беше маркирало
| МИН.ПРЕД.ВР., 3Л., МН.Ч. = бяха маркирали
| БЪД.ВР., 1Л., ЕД.Ч. = ще маркирам
| БЪД.ВР., 1Л., МН.Ч. = ще маркираме
| БЪД.ВР., 2Л., ЕД.Ч. = ще маркираш
| БЪД.ВР., 2Л., МН.Ч. = ще маркирате
| БЪД.ВР., 3Л., ЕД.Ч. = ще маркира
| БЪД.ВР., 3Л., МН.Ч. = ще маркират
| БЪД.ПРЕД.ВР., 1Л., ЕД.Ч., М.Р. = ще съм маркирал
| БЪД.ПРЕД.ВР., 1Л., ЕД.Ч., Ж.Р. = ще съм маркирала
| БЪД.ПРЕД.ВР., 1Л., ЕД.Ч., СР.Р. = ще съм маркирало
| БЪД.ПРЕД.ВР., 1Л., МН.Ч. = ще сме маркирали
| БЪД.ПРЕД.ВР., 2Л., ЕД.Ч., М.Р. = ще си маркирал
| БЪД.ПРЕД.ВР., 2Л., ЕД.Ч., Ж.Р. = ще си маркирала
| БЪД.ПРЕД.ВР., 2Л., ЕД.Ч., СР.Р. = ще си маркирало
| БЪД.ПРЕД.ВР., 2Л., МН.Ч. = ще сте маркирали
| БЪД.ПРЕД.ВР., 3Л., ЕД.Ч., М.Р. = ще е маркирал
| БЪД.ПРЕД.ВР., 3Л., ЕД.Ч., Ж.Р. = ще е маркирала
| БЪД.ПРЕД.ВР., 3Л., ЕД.Ч., СР.Р. = ще е маркирало
| БЪД.ПРЕД.ВР., 3Л., МН.Ч. = ще са маркирали
| БЪД.ВР. В МИН., 1Л., ЕД.Ч. = щях да маркирам
| БЪД.ВР. В МИН., 1Л., МН.Ч. = щяхме да маркираме
| БЪД.ВР. В МИН., 2Л., ЕД.Ч. = щеше да маркираш
| БЪД.ВР. В МИН., 2Л., МН.Ч. = щяхте да маркирате
| БЪД.ВР. В МИН., 3Л., ЕД.Ч. = щеше да маркира
| БЪД.ВР. В МИН., 3Л., МН.Ч. = щяха да маркират
| БЪД.ПРЕД.ВР. В МИН., 1Л., ЕД.Ч., М.Р. = щях да съм маркирал
| БЪД.ПРЕД.ВР. В МИН., 1Л., ЕД.Ч., Ж.Р. = щях да съм маркирала
| БЪД.ПРЕД.ВР. В МИН., 1Л., ЕД.Ч., СР.Р. = щях да съм маркирало
| БЪД.ПРЕД.ВР. В МИН., 1Л., МН.Ч. = щяхме да сме маркирали
| БЪД.ПРЕД.ВР. В МИН., 2Л., ЕД.Ч., М.Р. = щеше да си маркирал
| БЪД.ПРЕД.ВР. В МИН., 2Л., ЕД.Ч., Ж.Р. = щеше да си маркирала
| БЪД.ПРЕД.ВР. В МИН., 2Л., ЕД.Ч., СР.Р. = щеше да си маркирало
| БЪД.ПРЕД.ВР. В МИН., 2Л., МН.Ч. = щяхте да сте маркирали
| БЪД.ПРЕД.ВР. В МИН., 3Л., ЕД.Ч., М.Р. = щеше да е маркирал
| БЪД.ПРЕД.ВР. В МИН., 3Л., ЕД.Ч., Ж.Р. = щеше да е маркирала
| БЪД.ПРЕД.ВР. В МИН., 3Л., ЕД.Ч., СР.Р. = щеше да е маркирало
| БЪД.ПРЕД.ВР. В МИН., 3Л., МН.Ч. = щяха да са маркирали
| ПР.НАКЛ., СЕГ.ВР., 1Л., ЕД.Ч., М.Р. = маркирал съм
| ПР.НАКЛ., СЕГ.ВР., 1Л., ЕД.Ч., Ж.Р. = маркирала съм
| ПР.НАКЛ., СЕГ.ВР., 1Л., ЕД.Ч., СР.Р. = маркирало съм
| ПР.НАКЛ., СЕГ.ВР., 1Л., МН.Ч. = маркирали сме
| ПР.НАКЛ., СЕГ.ВР., 2Л., ЕД.Ч., М.Р. = маркирал си
| ПР.НАКЛ., СЕГ.ВР., 2Л., ЕД.Ч., Ж.Р. = маркирала си
| ПР.НАКЛ., СЕГ.ВР., 2Л., ЕД.Ч., СР.Р. = маркирало си
| ПР.НАКЛ., СЕГ.ВР., 2Л., МН.Ч. = маркирали сте
| ПР.НАКЛ., СЕГ.ВР., 3Л., ЕД.Ч., М.Р. = маркирал (е)
| ПР.НАКЛ., СЕГ.ВР., 3Л., ЕД.Ч., Ж.Р. = маркирала (е)
| ПР.НАКЛ., СЕГ.ВР., 3Л., ЕД.Ч., СР.Р. = маркирало (е)
| ПР.НАКЛ., СЕГ.ВР., 3Л., МН.Ч. = маркирали (са)
| ПР.НАКЛ., МИН.СВ.ВР., 1Л., ЕД.Ч., М.Р. = маркирал съм
| ПР.НАКЛ., МИН.СВ.ВР., 1Л., ЕД.Ч., Ж.Р. = маркирала съм
| ПР.НАКЛ., МИН.СВ.ВР., 1Л., ЕД.Ч., СР.Р. = маркирало съм
| ПР.НАКЛ., МИН.СВ.ВР., 1Л., МН.Ч. = маркирали сме
| ПР.НАКЛ., МИН.СВ.ВР., 2Л., ЕД.Ч., М.Р. = маркирал си
| ПР.НАКЛ., МИН.СВ.ВР., 2Л., ЕД.Ч., Ж.Р. = маркирала си
| ПР.НАКЛ., МИН.СВ.ВР., 2Л., ЕД.Ч., СР.Р. = маркирало си
| ПР.НАКЛ., МИН.СВ.ВР., 2Л., МН.Ч. = маркирали сте
| ПР.НАКЛ., МИН.СВ.ВР., 3Л., ЕД.Ч., М.Р. = маркирал (е)
| ПР.НАКЛ., МИН.СВ.ВР., 3Л., ЕД.Ч., Ж.Р. = маркирала (е)
| ПР.НАКЛ., МИН.СВ.ВР., 3Л., ЕД.Ч., СР.Р. = маркирало (е)
| ПР.НАКЛ., МИН.СВ.ВР., 3Л., МН.Ч. = маркирали (са)
| ПР.НАКЛ., МИН.НЕОПР.ВР., 1Л., ЕД.Ч., М.Р. = бил съм маркирал
| ПР.НАКЛ., МИН.НЕОПР.ВР., 1Л., ЕД.Ч., Ж.Р. = била съм маркирала
| ПР.НАКЛ., МИН.НЕОПР.ВР., 1Л., ЕД.Ч., СР.Р. = било съм маркирало
| ПР.НАКЛ., МИН.НЕОПР.ВР., 1Л., МН.Ч. = били сме маркирали
| ПР.НАКЛ., МИН.НЕОПР.ВР., 2Л., ЕД.Ч., М.Р. = бил си маркирал
| ПР.НАКЛ., МИН.НЕОПР.ВР., 2Л., ЕД.Ч., Ж.Р. = била си маркирала
| ПР.НАКЛ., МИН.НЕОПР.ВР., 2Л., ЕД.Ч., СР.Р. = било си маркирало
| ПР.НАКЛ., МИН.НЕОПР.ВР., 2Л., МН.Ч. = били сте маркирали
| ПР.НАКЛ., МИН.НЕОПР.ВР., 3Л., ЕД.Ч., М.Р. = бил (е) маркирал
| ПР.НАКЛ., МИН.НЕОПР.ВР., 3Л., ЕД.Ч., Ж.Р. = била (е) маркирала
| ПР.НАКЛ., МИН.НЕОПР.ВР., 3Л., ЕД.Ч., СР.Р. = било (е) маркирало
| ПР.НАКЛ., МИН.НЕОПР.ВР., 3Л., МН.Ч. = били (са) маркирали
| ПР.НАКЛ., БЪД.ВР., 1Л., ЕД.Ч., М.Р. = щял съм да маркирам
| ПР.НАКЛ., БЪД.ВР., 1Л., ЕД.Ч., Ж.Р. = щяла съм да маркирам
| ПР.НАКЛ., БЪД.ВР., 1Л., ЕД.Ч., СР.Р. = щяло съм да маркирам
| ПР.НАКЛ., БЪД.ВР., 1Л., МН.Ч. = щели сме да маркираме
| ПР.НАКЛ., БЪД.ВР., 2Л., ЕД.Ч., М.Р. = щял си да маркираш
| ПР.НАКЛ., БЪД.ВР., 2Л., ЕД.Ч., Ж.Р. = щяла си да маркираш
| ПР.НАКЛ., БЪД.ВР., 2Л., ЕД.Ч., СР.Р. = щяло си да маркираш
| ПР.НАКЛ., БЪД.ВР., 2Л., МН.Ч. = щели сте да маркирате
| ПР.НАКЛ., БЪД.ВР., 3Л., ЕД.Ч., М.Р. = щял (е) да маркира
| ПР.НАКЛ., БЪД.ВР., 3Л., ЕД.Ч., Ж.Р. = щяла (е) да маркира
| ПР.НАКЛ., БЪД.ВР., 3Л., ЕД.Ч., СР.Р. = щяло (е) да маркира
| ПР.НАКЛ., БЪД.ВР., 3Л., МН.Ч. = щели (са) да маркират
| ПР.НАКЛ., БЪД.ПРЕД.ВР., 1Л., ЕД.Ч., М.Р. = щял съм да съм маркирал
| ПР.НАКЛ., БЪД.ПРЕД.ВР., 1Л., ЕД.Ч., Ж.Р. = щяла съм да съм маркирала
| ПР.НАКЛ., БЪД.ПРЕД.ВР., 1Л., ЕД.Ч., СР.Р. = щяло съм да съм маркирало
| ПР.НАКЛ., БЪД.ПРЕД.ВР., 1Л., МН.Ч. = щели сме да сме маркирали
| ПР.НАКЛ., БЪД.ПРЕД.ВР., 2Л., ЕД.Ч., М.Р. = щял си да си маркирал
| ПР.НАКЛ., БЪД.ПРЕД.ВР., 2Л., ЕД.Ч., Ж.Р. = щяла си да си маркирала
| ПР.НАКЛ., БЪД.ПРЕД.ВР., 2Л., ЕД.Ч., СР.Р. = щяло си да си маркирало
| ПР.НАКЛ., БЪД.ПРЕД.ВР., 2Л., МН.Ч. = щели сте да сте маркирали
| ПР.НАКЛ., БЪД.ПРЕД.ВР., 3Л., ЕД.Ч., М.Р. = щял (е) да е маркирал
| ПР.НАКЛ., БЪД.ПРЕД.ВР., 3Л., ЕД.Ч., Ж.Р. = щяла (е) да е маркирала
| ПР.НАКЛ., БЪД.ПРЕД.ВР., 3Л., ЕД.Ч., СР.Р. = щяло (е) да е маркирало
| ПР.НАКЛ., БЪД.ПРЕД.ВР., 3Л., МН.Ч. = щели (са) да са маркирали
| УСЛОВНО НАКЛОНЕНИЕ, 1Л., ЕД.Ч., М.Р. = бих маркирал
| УСЛОВНО НАКЛОНЕНИЕ, 1Л., ЕД.Ч., Ж.Р. = бих маркирала
| УСЛОВНО НАКЛОНЕНИЕ, 1Л., ЕД.Ч., СР.Р. = бих маркирало
| УСЛОВНО НАКЛОНЕНИЕ, 1Л., МН.Ч. = бихме маркирали
| УСЛОВНО НАКЛОНЕНИЕ, 2Л., ЕД.Ч., М.Р. = би маркирал
| УСЛОВНО НАКЛОНЕНИЕ, 2Л., ЕД.Ч., Ж.Р. = би маркирала
| УСЛОВНО НАКЛОНЕНИЕ, 2Л., ЕД.Ч., СР.Р. = би маркирало
| УСЛОВНО НАКЛОНЕНИЕ, 2Л., МН.Ч. = бихте маркирали
| УСЛОВНО НАКЛОНЕНИЕ, 3Л., ЕД.Ч., М.Р. = би маркирал
| УСЛОВНО НАКЛОНЕНИЕ, 3Л., ЕД.Ч., Ж.Р. = би маркирала
| УСЛОВНО НАКЛОНЕНИЕ, 3Л., ЕД.Ч., СР.Р. = би маркирало
| УСЛОВНО НАКЛОНЕНИЕ, 3Л., МН.Ч. = биха маркирали
| ПОВЕЛИТЕЛНО НАКЛОНЕНИЕ, ЕД.Ч. = мар·ки·рай
| ПОВЕЛИТЕЛНО НАКЛОНЕНИЕ, МН.Ч. = мар·ки·рай·те
| МИН.СТРАД.ПРИЧ. М.Р. = мар·ки·ран
| МИН.СТРАД.ПРИЧ. М.Р. НЕПЪЛЕН ЧЛЕН = мар·ки·ра·ния
| МИН.СТРАД.ПРИЧ. М.Р. ПЪЛЕН ЧЛЕН = мар·ки·ра·ни·ят
| МИН.СТРАД.ПРИЧ. Ж.Р. = мар·ки·ра·на
| МИН.СТРАД.ПРИЧ. Ж.Р. ЧЛЕН = мар·ки·ра·на·та
| МИН.СТРАД.ПРИЧ. СР.Р. = мар·ки·ра·но
| МИН.СТРАД.ПРИЧ. СР.Р. ЧЛЕН = мар·ки·ра·но·то
| МИН.СТРАД.ПРИЧ. МН.Ч. = мар·ки·ра·ни
| МИН.СТРАД.ПРИЧ. МН.Ч. ЧЛЕН = мар·ки·ра·ни·те
| МИН.ДЕЯТ.СВ.ПРИЧ. М.Р. = мар·ки·рал
| МИН.ДЕЯТ.СВ.ПРИЧ. М.Р. НЕПЪЛЕН ЧЛЕН = мар·ки·ра·лия
| МИН.ДЕЯТ.СВ.ПРИЧ. М.Р. ПЪЛЕН ЧЛЕН = мар·ки·ра·ли·ят
| МИН.ДЕЯТ.СВ.ПРИЧ. Ж.Р. = мар·ки·ра·ла
| МИН.ДЕЯТ.СВ.ПРИЧ. Ж.Р. ЧЛЕН = мар·ки·ра·ла·та
| МИН.ДЕЯТ.СВ.ПРИЧ. СР.Р. = мар·ки·ра·ло
| МИН.ДЕЯТ.СВ.ПРИЧ. СР.Р. ЧЛЕН = мар·ки·ра·ло·то
| МИН.ДЕЯТ.СВ.ПРИЧ. МН.Ч. = мар·ки·ра·ли
| МИН.ДЕЯТ.СВ.ПРИЧ. МН.Ч. ЧЛЕН = мар·ки·ра·ли·те
| МИН.ДЕЯТ.НЕСВ.ПРИЧ. М.Р. = мар·ки·рал
| МИН.ДЕЯТ.НЕСВ.ПРИЧ. М.Р. НЕПЪЛЕН ЧЛЕН = мар·ки·ра·лия
| МИН.ДЕЯТ.НЕСВ.ПРИЧ. М.Р. ПЪЛЕН ЧЛЕН = мар·ки·ра·ли·ят
| МИН.ДЕЯТ.НЕСВ.ПРИЧ. Ж.Р. = мар·ки·ра·ла
| МИН.ДЕЯТ.НЕСВ.ПРИЧ. Ж.Р. ЧЛЕН = мар·ки·ра·ла·та
| МИН.ДЕЯТ.НЕСВ.ПРИЧ. СР.Р. = мар·ки·ра·ло
| МИН.ДЕЯТ.НЕСВ.ПРИЧ. СР.Р. ЧЛЕН = мар·ки·ра·ло·то
| МИН.ДЕЯТ.НЕСВ.ПРИЧ. МН.Ч. = мар·ки·ра·ли
| МИН.ДЕЯТ.НЕСВ.ПРИЧ. МН.Ч. ЧЛЕН = мар·ки·ра·ли·те
| СЕГ.ДЕЯТ.ПРИЧ. М.Р. = мар·ки·ращ
| СЕГ.ДЕЯТ.ПРИЧ. М.Р. НЕПЪЛЕН ЧЛЕН = мар·ки·ра·щия
| СЕГ.ДЕЯТ.ПРИЧ. М.Р. ПЪЛЕН ЧЛЕН = мар·ки·ра·щи·ят
| СЕГ.ДЕЯТ.ПРИЧ. Ж.Р. = мар·ки·ра·ща
| СЕГ.ДЕЯТ.ПРИЧ. Ж.Р. ЧЛЕН = мар·ки·ра·ща·та
| СЕГ.ДЕЯТ.ПРИЧ. СР.Р. = мар·ки·ра·що
| СЕГ.ДЕЯТ.ПРИЧ. СР.Р. ЧЛЕН = мар·ки·ра·що·то
| СЕГ.ДЕЯТ.ПРИЧ. МН.Ч. = мар·ки·ра·щи
| СЕГ.ДЕЯТ.ПРИЧ. МН.Ч. ЧЛЕН = мар·ки·ра·щи·те
| ДЕЕПРИЧАСТИЕ = мар·ки·рай·ки
| СКРИТИ ПРЕПРАТКИ = 
[[маркирам]],
[[маркираш]],
[[маркира]],
[[маркираме]],
[[маркирате]],
[[маркират]],
[[маркирах]],
[[маркирахме]],
[[маркирахте]],
[[маркираха]],
[[маркираше]],
[[маркирай]],
[[маркирайте]],
[[маркирал]],
[[маркиралия]],
[[маркиралият]],
[[маркирала]],
[[маркиралата]],
[[маркирало]],
[[маркиралото]],
[[маркирали]],
[[маркиралите]],
[[маркиран]],
[[маркирания]],
[[маркираният]],
[[маркирана]],
[[маркираната]],
[[маркирано]],
[[маркираното]],
[[маркирани]],
[[маркираните]],
[[маркиращ]],
[[маркиращия]],
[[маркиращият]],
[[маркираща]],
[[маркиращата]],
[[маркиращо]],
[[маркиращото]],
[[маркиращи]],
[[маркиращите]],
[[маркирайки]],
[[маркирал съм]],
[[маркирала съм]],
[[маркирало съм]],
[[маркирали сме]],
[[маркирал си]],
[[маркирала си]],
[[маркирало си]],
[[маркирали сте]],
[[маркирал е]],
[[маркирала е]],
[[маркирало е]],
[[маркирали са]],
[[бях маркирал]],
[[бях маркирала]],
[[бях маркирало]],
[[бяхме маркирали]],
[[беше маркирал]],
[[беше маркирала]],
[[беше маркирало]],
[[бяхте маркирали]],
[[бяха маркирали]],
[[ще маркирам]],
[[ще маркираме]],
[[ще маркираш]],
[[ще маркирате]],
[[ще маркира]],
[[ще маркират]],
[[ще съм маркирал]],
[[ще съм маркирала]],
[[ще съм маркирало]],
[[ще сме маркирали]],
[[ще си маркирал]],
[[ще си маркирала]],
[[ще си маркирало]],
[[ще сте маркирали]],
[[ще е маркирал]],
[[ще е маркирала]],
[[ще е маркирало]],
[[ще са маркирали]],
[[щях да маркирам]],
[[щяхме да маркираме]],
[[щеше да маркираш]],
[[щяхте да маркирате]],
[[щеше да маркира]],
[[щяха да маркират]],
[[щях да съм маркирал]],
[[щях да съм маркирала]],
[[щях да съм маркирало]],
[[щяхме да сме маркирали]],
[[щеше да си маркирал]],
[[щеше да си маркирала]],
[[щеше да си маркирало]],
[[щяхте да сте маркирали]],
[[щеше да е маркирал]],
[[щеше да е маркирала]],
[[щеше да е маркирало]],
[[щяха да са маркирали]],
[[бил съм маркирал]],
[[била съм маркирала]],
[[било съм маркирало]],
[[били сме маркирали]],
[[бил си маркирал]],
[[била си маркирала]],
[[било си маркирало]],
[[били сте маркирали]],
[[бил е маркирал]],
[[била е маркирала]],
[[било е маркирало]],
[[били са маркирали]],
[[щял съм да маркирам]],
[[щяла съм да маркирам]],
[[щяло съм да маркирам]],
[[щели сме да маркираме]],
[[щял си да маркираш]],
[[щяла си да маркираш]],
[[щяло си да маркираш]],
[[щели сте да маркирате]],
[[щял да маркира]],
[[щяла да маркира]],
[[щяло да маркира]],
[[щели да маркират]],
[[щял е да маркира]],
[[щяла е да маркира]],
[[щяло е да маркира]],
[[щели са да маркират]],
[[щял съм да съм маркирал]],
[[щяла съм да съм маркирала]],
[[щяло съм да съм маркирало]],
[[щели сме да сме маркирали]],
[[щял си да си маркирал]],
[[щяла си да си маркирала]],
[[щяло си да си маркирало]],
[[щели сте да сте маркирали]],
[[щял да е маркирал]],
[[щяла да е маркирала]],
[[щяло да е маркирало]],
[[щели да са маркирали]],
[[щял е да е маркирал]],
[[щяла е да е маркирала]],
[[щяло е да е маркирало]],
[[щели са да са маркирали]],
[[бих маркирал]],
[[бих маркирала]],
[[бих маркирало]],
[[бихме маркирали]],
[[би маркирал]],
[[би маркирала]],
[[би маркирало]],
[[бихте маркирали]],
[[биха маркирали]],
}}</text>
      <sha1>tehnx6bgzfxrdintwbg3lviis2ts4l7</sha1>
    </revision>
  </page>
  <page>
    <title>Шаблон:Словоформи/марля</title>
    <ns>10</ns>
    <id>466138</id>
    <revision>
      <id>498120</id>
      <timestamp>2005-05-08T13:48:50Z</timestamp>
      <contributor>
        <username>Bgbot</username>
        <id>83</id>
      </contributor>
      <comment>Борислав: Шаблон със словоформи</comment>
      <model>wikitext</model>
      <format>text/x-wiki</format>
      <text bytes="19090" xml:space="preserve">{{Шаблон:Словоформи/Глагол|
  ОСНОВНА ФОРМА = марля
| СЕГ.ВР., 1Л., ЕД.Ч. = мар·ля
| СЕГ.ВР., 1Л., МН.Ч. = мар·лим
| СЕГ.ВР., 2Л., ЕД.Ч. = мар·лиш
| СЕГ.ВР., 2Л., МН.Ч. = мар·ли·те
| СЕГ.ВР., 3Л., ЕД.Ч. = мар·ли
| СЕГ.ВР., 3Л., МН.Ч. = мар·лят
| МИН.СВ.ВР., 1Л., ЕД.Ч. = мар·лях
| МИН.СВ.ВР., 1Л., МН.Ч. = мар·лях·ме
| МИН.СВ.ВР., 2Л., ЕД.Ч. = мар·ля
| МИН.СВ.ВР., 2Л., МН.Ч. = мар·лях·те
| МИН.СВ.ВР., 3Л., ЕД.Ч. = мар·ля
| МИН.СВ.ВР., 3Л., МН.Ч. = мар·ля·ха
| МИН.НЕСВ.ВР., 1Л., ЕД.Ч. = мар·лях
| МИН.НЕСВ.ВР., 1Л., МН.Ч. = мар·лях·ме
| МИН.НЕСВ.ВР., 2Л., ЕД.Ч. = мар·ле·ше
| МИН.НЕСВ.ВР., 2Л., МН.Ч. = мар·лях·те
| МИН.НЕСВ.ВР., 3Л., ЕД.Ч. = мар·ле·ше
| МИН.НЕСВ.ВР., 3Л., МН.Ч. = мар·ля·ха
| МИН.НЕОПР.ВР., 1Л., ЕД.Ч., М.Р. = марлял съм
| МИН.НЕОПР.ВР., 1Л., ЕД.Ч., Ж.Р. = марляла съм
| МИН.НЕОПР.ВР., 1Л., ЕД.Ч., СР.Р. = марляло съм
| МИН.НЕОПР.ВР., 1Л., МН.Ч. = марлели сме
| МИН.НЕОПР.ВР., 2Л., ЕД.Ч., М.Р. = марлял си
| МИН.НЕОПР.ВР., 2Л., ЕД.Ч., Ж.Р. = марляла си
| МИН.НЕОПР.ВР., 2Л., ЕД.Ч., СР.Р. = марляло си
| МИН.НЕОПР.ВР., 2Л., МН.Ч. = марлели сте
| МИН.НЕОПР.ВР., 3Л., ЕД.Ч., М.Р. = марлял е
| МИН.НЕОПР.ВР., 3Л., ЕД.Ч., Ж.Р. = марляла е
| МИН.НЕОПР.ВР., 3Л., ЕД.Ч., СР.Р. = марляло е
| МИН.НЕОПР.ВР., 3Л., МН.Ч. = марлели са
| МИН.ПРЕД.ВР., 1Л., ЕД.Ч., М.Р. = бях марлял
| МИН.ПРЕД.ВР., 1Л., ЕД.Ч., Ж.Р. = бях марляла
| МИН.ПРЕД.ВР., 1Л., ЕД.Ч., СР.Р. = бях марляло
| МИН.ПРЕД.ВР., 1Л., МН.Ч. = бяхме марлели
| МИН.ПРЕД.ВР., 2Л., ЕД.Ч., М.Р. = беше марлял
| МИН.ПРЕД.ВР., 2Л., ЕД.Ч., Ж.Р. = беше марляла
| МИН.ПРЕД.ВР., 2Л., ЕД.Ч., СР.Р. = беше марляло
| МИН.ПРЕД.ВР., 2Л., МН.Ч. = бяхте марлели
| МИН.ПРЕД.ВР., 3Л., ЕД.Ч., М.Р. = беше марлял
| МИН.ПРЕД.ВР., 3Л., ЕД.Ч., Ж.Р. = беше марляла
| МИН.ПРЕД.ВР., 3Л., ЕД.Ч., СР.Р. = беше марляло
| МИН.ПРЕД.ВР., 3Л., МН.Ч. = бяха марлели
| БЪД.ВР., 1Л., ЕД.Ч. = ще марля
| БЪД.ВР., 1Л., МН.Ч. = ще марлим
| БЪД.ВР., 2Л., ЕД.Ч. = ще марлиш
| БЪД.ВР., 2Л., МН.Ч. = ще марлите
| БЪД.ВР., 3Л., ЕД.Ч. = ще марли
| БЪД.ВР., 3Л., МН.Ч. = ще марлят
| БЪД.ПРЕД.ВР., 1Л., ЕД.Ч., М.Р. = ще съм марлял
| БЪД.ПРЕД.ВР., 1Л., ЕД.Ч., Ж.Р. = ще съм марляла
| БЪД.ПРЕД.ВР., 1Л., ЕД.Ч., СР.Р. = ще съм марляло
| БЪД.ПРЕД.ВР., 1Л., МН.Ч. = ще сме марлели
| БЪД.ПРЕД.ВР., 2Л., ЕД.Ч., М.Р. = ще си марлял
| БЪД.ПРЕД.ВР., 2Л., ЕД.Ч., Ж.Р. = ще си марляла
| БЪД.ПРЕД.ВР., 2Л., ЕД.Ч., СР.Р. = ще си марляло
| БЪД.ПРЕД.ВР., 2Л., МН.Ч. = ще сте марлели
| БЪД.ПРЕД.ВР., 3Л., ЕД.Ч., М.Р. = ще е марлял
| БЪД.ПРЕД.ВР., 3Л., ЕД.Ч., Ж.Р. = ще е марляла
| БЪД.ПРЕД.ВР., 3Л., ЕД.Ч., СР.Р. = ще е марляло
| БЪД.ПРЕД.ВР., 3Л., МН.Ч. = ще са марлели
| БЪД.ВР. В МИН., 1Л., ЕД.Ч. = щях да марля
| БЪД.ВР. В МИН., 1Л., МН.Ч. = щяхме да марлим
| БЪД.ВР. В МИН., 2Л., ЕД.Ч. = щеше да марлиш
| БЪД.ВР. В МИН., 2Л., МН.Ч. = щяхте да марлите
| БЪД.ВР. В МИН., 3Л., ЕД.Ч. = щеше да марли
| БЪД.ВР. В МИН., 3Л., МН.Ч. = щяха да марлят
| БЪД.ПРЕД.ВР. В МИН., 1Л., ЕД.Ч., М.Р. = щях да съм марлял
| БЪД.ПРЕД.ВР. В МИН., 1Л., ЕД.Ч., Ж.Р. = щях да съм марляла
| БЪД.ПРЕД.ВР. В МИН., 1Л., ЕД.Ч., СР.Р. = щях да съм марляло
| БЪД.ПРЕД.ВР. В МИН., 1Л., МН.Ч. = щяхме да сме марлели
| БЪД.ПРЕД.ВР. В МИН., 2Л., ЕД.Ч., М.Р. = щеше да си марлял
| БЪД.ПРЕД.ВР. В МИН., 2Л., ЕД.Ч., Ж.Р. = щеше да си марляла
| БЪД.ПРЕД.ВР. В МИН., 2Л., ЕД.Ч., СР.Р. = щеше да си марляло
| БЪД.ПРЕД.ВР. В МИН., 2Л., МН.Ч. = щяхте да сте марлели
| БЪД.ПРЕД.ВР. В МИН., 3Л., ЕД.Ч., М.Р. = щеше да е марлял
| БЪД.ПРЕД.ВР. В МИН., 3Л., ЕД.Ч., Ж.Р. = щеше да е марляла
| БЪД.ПРЕД.ВР. В МИН., 3Л., ЕД.Ч., СР.Р. = щеше да е марляло
| БЪД.ПРЕД.ВР. В МИН., 3Л., МН.Ч. = щяха да са марлели
| ПР.НАКЛ., СЕГ.ВР., 1Л., ЕД.Ч., М.Р. = марлял съм
| ПР.НАКЛ., СЕГ.ВР., 1Л., ЕД.Ч., Ж.Р. = марляла съм
| ПР.НАКЛ., СЕГ.ВР., 1Л., ЕД.Ч., СР.Р. = марляло съм
| ПР.НАКЛ., СЕГ.ВР., 1Л., МН.Ч. = марлели сме
| ПР.НАКЛ., СЕГ.ВР., 2Л., ЕД.Ч., М.Р. = марлял си
| ПР.НАКЛ., СЕГ.ВР., 2Л., ЕД.Ч., Ж.Р. = марляла си
| ПР.НАКЛ., СЕГ.ВР., 2Л., ЕД.Ч., СР.Р. = марляло си
| ПР.НАКЛ., СЕГ.ВР., 2Л., МН.Ч. = марлели сте
| ПР.НАКЛ., СЕГ.ВР., 3Л., ЕД.Ч., М.Р. = марлял (е)
| ПР.НАКЛ., СЕГ.ВР., 3Л., ЕД.Ч., Ж.Р. = марляла (е)
| ПР.НАКЛ., СЕГ.ВР., 3Л., ЕД.Ч., СР.Р. = марляло (е)
| ПР.НАКЛ., СЕГ.ВР., 3Л., МН.Ч. = марлели (са)
| ПР.НАКЛ., МИН.СВ.ВР., 1Л., ЕД.Ч., М.Р. = марлял съм
| ПР.НАКЛ., МИН.СВ.ВР., 1Л., ЕД.Ч., Ж.Р. = марляла съм
| ПР.НАКЛ., МИН.СВ.ВР., 1Л., ЕД.Ч., СР.Р. = марляло съм
| ПР.НАКЛ., МИН.СВ.ВР., 1Л., МН.Ч. = марлели сме
| ПР.НАКЛ., МИН.СВ.ВР., 2Л., ЕД.Ч., М.Р. = марлял си
| ПР.НАКЛ., МИН.СВ.ВР., 2Л., ЕД.Ч., Ж.Р. = марляла си
| ПР.НАКЛ., МИН.СВ.ВР., 2Л., ЕД.Ч., СР.Р. = марляло си
| ПР.НАКЛ., МИН.СВ.ВР., 2Л., МН.Ч. = марлели сте
| ПР.НАКЛ., МИН.СВ.ВР., 3Л., ЕД.Ч., М.Р. = марлял (е)
| ПР.НАКЛ., МИН.СВ.ВР., 3Л., ЕД.Ч., Ж.Р. = марляла (е)
| ПР.НАКЛ., МИН.СВ.ВР., 3Л., ЕД.Ч., СР.Р. = марляло (е)
| ПР.НАКЛ., МИН.СВ.ВР., 3Л., МН.Ч. = марлели (са)
| ПР.НАКЛ., МИН.НЕОПР.ВР., 1Л., ЕД.Ч., М.Р. = бил съм марлял
| ПР.НАКЛ., МИН.НЕОПР.ВР., 1Л., ЕД.Ч., Ж.Р. = била съм марляла
| ПР.НАКЛ., МИН.НЕОПР.ВР., 1Л., ЕД.Ч., СР.Р. = било съм марляло
| ПР.НАКЛ., МИН.НЕОПР.ВР., 1Л., МН.Ч. = били сме марлели
| ПР.НАКЛ., МИН.НЕОПР.ВР., 2Л., ЕД.Ч., М.Р. = бил си марлял
| ПР.НАКЛ., МИН.НЕОПР.ВР., 2Л., ЕД.Ч., Ж.Р. = била си марляла
| ПР.НАКЛ., МИН.НЕОПР.ВР., 2Л., ЕД.Ч., СР.Р. = било си марляло
| ПР.НАКЛ., МИН.НЕОПР.ВР., 2Л., МН.Ч. = били сте марлели
| ПР.НАКЛ., МИН.НЕОПР.ВР., 3Л., ЕД.Ч., М.Р. = бил (е) марлял
| ПР.НАКЛ., МИН.НЕОПР.ВР., 3Л., ЕД.Ч., Ж.Р. = била (е) марляла
| ПР.НАКЛ., МИН.НЕОПР.ВР., 3Л., ЕД.Ч., СР.Р. = било (е) марляло
| ПР.НАКЛ., МИН.НЕОПР.ВР., 3Л., МН.Ч. = били (са) марлели
| ПР.НАКЛ., БЪД.ВР., 1Л., ЕД.Ч., М.Р. = щял съм да марля
| ПР.НАКЛ., БЪД.ВР., 1Л., ЕД.Ч., Ж.Р. = щяла съм да марля
| ПР.НАКЛ., БЪД.ВР., 1Л., ЕД.Ч., СР.Р. = щяло съм да марля
| ПР.НАКЛ., БЪД.ВР., 1Л., МН.Ч. = щели сме да марлим
| ПР.НАКЛ., БЪД.ВР., 2Л., ЕД.Ч., М.Р. = щял си да марлиш
| ПР.НАКЛ., БЪД.ВР., 2Л., ЕД.Ч., Ж.Р. = щяла си да марлиш
| ПР.НАКЛ., БЪД.ВР., 2Л., ЕД.Ч., СР.Р. = щяло си да марлиш
| ПР.НАКЛ., БЪД.ВР., 2Л., МН.Ч. = щели сте да марлите
| ПР.НАКЛ., БЪД.ВР., 3Л., ЕД.Ч., М.Р. = щял (е) да марли
| ПР.НАКЛ., БЪД.ВР., 3Л., ЕД.Ч., Ж.Р. = щяла (е) да марли
| ПР.НАКЛ., БЪД.ВР., 3Л., ЕД.Ч., СР.Р. = щяло (е) да марли
| ПР.НАКЛ., БЪД.ВР., 3Л., МН.Ч. = щели (са) да марлят
| ПР.НАКЛ., БЪД.ПРЕД.ВР., 1Л., ЕД.Ч., М.Р. = щял съм да съм марлял
| ПР.НАКЛ., БЪД.ПРЕД.ВР., 1Л., ЕД.Ч., Ж.Р. = щяла съм да съм марляла
| ПР.НАКЛ., БЪД.ПРЕД.ВР., 1Л., ЕД.Ч., СР.Р. = щяло съм да съм марляло
| ПР.НАКЛ., БЪД.ПРЕД.ВР., 1Л., МН.Ч. = щели сме да сме марлели
| ПР.НАКЛ., БЪД.ПРЕД.ВР., 2Л., ЕД.Ч., М.Р. = щял си да си марлял
| ПР.НАКЛ., БЪД.ПРЕД.ВР., 2Л., ЕД.Ч., Ж.Р. = щяла си да си марляла
| ПР.НАКЛ., БЪД.ПРЕД.ВР., 2Л., ЕД.Ч., СР.Р. = щяло си да си марляло
| ПР.НАКЛ., БЪД.ПРЕД.ВР., 2Л., МН.Ч. = щели сте да сте марлели
| ПР.НАКЛ., БЪД.ПРЕД.ВР., 3Л., ЕД.Ч., М.Р. = щял (е) да е марлял
| ПР.НАКЛ., БЪД.ПРЕД.ВР., 3Л., ЕД.Ч., Ж.Р. = щяла (е) да е марляла
| ПР.НАКЛ., БЪД.ПРЕД.ВР., 3Л., ЕД.Ч., СР.Р. = щяло (е) да е марляло
| ПР.НАКЛ., БЪД.ПРЕД.ВР., 3Л., МН.Ч. = щели (са) да са марлели
| УСЛОВНО НАКЛОНЕНИЕ, 1Л., ЕД.Ч., М.Р. = бих марлял
| УСЛОВНО НАКЛОНЕНИЕ, 1Л., ЕД.Ч., Ж.Р. = бих марляла
| УСЛОВНО НАКЛОНЕНИЕ, 1Л., ЕД.Ч., СР.Р. = бих марляло
| УСЛОВНО НАКЛОНЕНИЕ, 1Л., МН.Ч. = бихме марлели
| УСЛОВНО НАКЛОНЕНИЕ, 2Л., ЕД.Ч., М.Р. = би марлял
| УСЛОВНО НАКЛОНЕНИЕ, 2Л., ЕД.Ч., Ж.Р. = би марляла
| УСЛОВНО НАКЛОНЕНИЕ, 2Л., ЕД.Ч., СР.Р. = би марляло
| УСЛОВНО НАКЛОНЕНИЕ, 2Л., МН.Ч. = бихте марлели
| УСЛОВНО НАКЛОНЕНИЕ, 3Л., ЕД.Ч., М.Р. = би марлял
| УСЛОВНО НАКЛОНЕНИЕ, 3Л., ЕД.Ч., Ж.Р. = би марляла
| УСЛОВНО НАКЛОНЕНИЕ, 3Л., ЕД.Ч., СР.Р. = би марляло
| УСЛОВНО НАКЛОНЕНИЕ, 3Л., МН.Ч. = биха марлели
| ПОВЕЛИТЕЛНО НАКЛОНЕНИЕ, ЕД.Ч. = мар·ли
| ПОВЕЛИТЕЛНО НАКЛОНЕНИЕ, МН.Ч. = мар·ле·те
| МИН.СТРАД.ПРИЧ. М.Р. = мар·лян
| МИН.СТРАД.ПРИЧ. М.Р. НЕПЪЛЕН ЧЛЕН = мар·ля·ния
| МИН.СТРАД.ПРИЧ. М.Р. ПЪЛЕН ЧЛЕН = мар·ля·ни·ят
| МИН.СТРАД.ПРИЧ. Ж.Р. = мар·ля·на
| МИН.СТРАД.ПРИЧ. Ж.Р. ЧЛЕН = мар·ля·на·та
| МИН.СТРАД.ПРИЧ. СР.Р. = мар·ля·но
| МИН.СТРАД.ПРИЧ. СР.Р. ЧЛЕН = мар·ля·но·то
| МИН.СТРАД.ПРИЧ. МН.Ч. = мар·ле·ни
| МИН.СТРАД.ПРИЧ. МН.Ч. ЧЛЕН = мар·ле·ни·те
| МИН.ДЕЯТ.СВ.ПРИЧ. М.Р. = мар·лял
| МИН.ДЕЯТ.СВ.ПРИЧ. М.Р. НЕПЪЛЕН ЧЛЕН = мар·ле·лия
| МИН.ДЕЯТ.СВ.ПРИЧ. М.Р. ПЪЛЕН ЧЛЕН = мар·ле·ли·ят
| МИН.ДЕЯТ.СВ.ПРИЧ. Ж.Р. = мар·ля·ла
| МИН.ДЕЯТ.СВ.ПРИЧ. Ж.Р. ЧЛЕН = мар·ля·ла·та
| МИН.ДЕЯТ.СВ.ПРИЧ. СР.Р. = мар·ля·ло
| МИН.ДЕЯТ.СВ.ПРИЧ. СР.Р. ЧЛЕН = мар·ля·ло·то
| МИН.ДЕЯТ.СВ.ПРИЧ. МН.Ч. = мар·ле·ли
| МИН.ДЕЯТ.СВ.ПРИЧ. МН.Ч. ЧЛЕН = мар·ле·ли·те
| МИН.ДЕЯТ.НЕСВ.ПРИЧ. М.Р. = мар·лял
| МИН.ДЕЯТ.НЕСВ.ПРИЧ. М.Р. НЕПЪЛЕН ЧЛЕН = мар·ля·лия
| МИН.ДЕЯТ.НЕСВ.ПРИЧ. М.Р. ПЪЛЕН ЧЛЕН = мар·ля·ли·ят
| МИН.ДЕЯТ.НЕСВ.ПРИЧ. Ж.Р. = мар·ля·ла
| МИН.ДЕЯТ.НЕСВ.ПРИЧ. Ж.Р. ЧЛЕН = мар·ля·ла·та
| МИН.ДЕЯТ.НЕСВ.ПРИЧ. СР.Р. = мар·ля·ло
| МИН.ДЕЯТ.НЕСВ.ПРИЧ. СР.Р. ЧЛЕН = мар·ля·ло·то
| МИН.ДЕЯТ.НЕСВ.ПРИЧ. МН.Ч. = мар·ле·ли
| МИН.ДЕЯТ.НЕСВ.ПРИЧ. МН.Ч. ЧЛЕН = мар·ле·ли·те
| СЕГ.ДЕЯТ.ПРИЧ. М.Р. = мар·лящ
| СЕГ.ДЕЯТ.ПРИЧ. М.Р. НЕПЪЛЕН ЧЛЕН = мар·ля·щия
| СЕГ.ДЕЯТ.ПРИЧ. М.Р. ПЪЛЕН ЧЛЕН = мар·ля·щи·ят
| СЕГ.ДЕЯТ.ПРИЧ. Ж.Р. = мар·ля·ща
| СЕГ.ДЕЯТ.ПРИЧ. Ж.Р. ЧЛЕН = мар·ля·ща·та
| СЕГ.ДЕЯТ.ПРИЧ. СР.Р. = мар·ля·що
| СЕГ.ДЕЯТ.ПРИЧ. СР.Р. ЧЛЕН = мар·ля·що·то
| СЕГ.ДЕЯТ.ПРИЧ. МН.Ч. = мар·ля·щи
| СЕГ.ДЕЯТ.ПРИЧ. МН.Ч. ЧЛЕН = мар·ля·щи·те
| ДЕЕПРИЧАСТИЕ = мар·лей·ки
| СКРИТИ ПРЕПРАТКИ = 
[[марля]],
[[марлиш]],
[[марли]],
[[марлим]],
[[марлите]],
[[марлят]],
[[марлях]],
[[марляхме]],
[[марляхте]],
[[марляха]],
[[марлеше]],
[[марлете]],
[[марлял]],
[[марлелия]],
[[марлелият]],
[[марляла]],
[[марлялата]],
[[марляло]],
[[марлялото]],
[[марлели]],
[[марлелите]],
[[марлялия]],
[[марлялият]],
[[марлян]],
[[марляния]],
[[марляният]],
[[марляна]],
[[марляната]],
[[марляно]],
[[марляното]],
[[марлени]],
[[марлените]],
[[марлящ]],
[[марлящия]],
[[марлящият]],
[[марляща]],
[[марлящата]],
[[марлящо]],
[[марлящото]],
[[марлящи]],
[[марлящите]],
[[марлейки]],
[[марлял съм]],
[[марляла съм]],
[[марляло съм]],
[[марлели сме]],
[[марлял си]],
[[марляла си]],
[[марляло си]],
[[марлели сте]],
[[марлял е]],
[[марляла е]],
[[марляло е]],
[[марлели са]],
[[бях марлял]],
[[бях марляла]],
[[бях марляло]],
[[бяхме марлели]],
[[беше марлял]],
[[беше марляла]],
[[беше марляло]],
[[бяхте марлели]],
[[бяха марлели]],
[[ще марля]],
[[ще марлим]],
[[ще марлиш]],
[[ще марлите]],
[[ще марли]],
[[ще марлят]],
[[ще съм марлял]],
[[ще съм марляла]],
[[ще съм марляло]],
[[ще сме марлели]],
[[ще си марлял]],
[[ще си марляла]],
[[ще си марляло]],
[[ще сте марлели]],
[[ще е марлял]],
[[ще е марляла]],
[[ще е марляло]],
[[ще са марлели]],
[[щях да марля]],
[[щяхме да марлим]],
[[щеше да марлиш]],
[[щяхте да марлите]],
[[щеше да марли]],
[[щяха да марлят]],
[[щях да съм марлял]],
[[щях да съм марляла]],
[[щях да съм марляло]],
[[щяхме да сме марлели]],
[[щеше да си марлял]],
[[щеше да си марляла]],
[[щеше да си марляло]],
[[щяхте да сте марлели]],
[[щеше да е марлял]],
[[щеше да е марляла]],
[[щеше да е марляло]],
[[щяха да са марлели]],
[[бил съм марлял]],
[[била съм марляла]],
[[било съм марляло]],
[[били сме марлели]],
[[бил си марлял]],
[[била си марляла]],
[[било си марляло]],
[[били сте марлели]],
[[бил е марлял]],
[[била е марляла]],
[[било е марляло]],
[[били са марлели]],
[[щял съм да марля]],
[[щяла съм да марля]],
[[щяло съм да марля]],
[[щели сме да марлим]],
[[щял си да марлиш]],
[[щяла си да марлиш]],
[[щяло си да марлиш]],
[[щели сте да марлите]],
[[щял да марли]],
[[щяла да марли]],
[[щяло да марли]],
[[щели да марлят]],
[[щял е да марли]],
[[щяла е да марли]],
[[щяло е да марли]],
[[щели са да марлят]],
[[щял съм да съм марлял]],
[[щяла съм да съм марляла]],
[[щяло съм да съм марляло]],
[[щели сме да сме марлели]],
[[щял си да си марлял]],
[[щяла си да си марляла]],
[[щяло си да си марляло]],
[[щели сте да сте марлели]],
[[щял да е марлял]],
[[щяла да е марляла]],
[[щяло да е марляло]],
[[щели да са марлели]],
[[щял е да е марлял]],
[[щяла е да е марляла]],
[[щяло е да е марляло]],
[[щели са да са марлели]],
[[бих марлял]],
[[бих марляла]],
[[бих марляло]],
[[бихме марлели]],
[[би марлял]],
[[би марляла]],
[[би марляло]],
[[бихте марлели]],
[[биха марлели]],
}}</text>
      <sha1>f0nqgk8afbou2adm7msbh8mbk77bs11</sha1>
    </revision>
  </page>
  <page>
    <title>Шаблон:Словоформи/мародерствам</title>
    <ns>10</ns>
    <id>518019</id>
    <revision>
      <id>549999</id>
      <timestamp>2005-05-11T05:03:36Z</timestamp>
      <contributor>
        <username>Bgbot</username>
        <id>83</id>
      </contributor>
      <comment>Борислав: Шаблон със словоформи</comment>
      <model>wikitext</model>
      <format>text/x-wiki</format>
      <text bytes="23660" xml:space="preserve">{{Шаблон:Словоформи/Глагол|
  ОСНОВНА ФОРМА = мародерствам
| СЕГ.ВР., 1Л., ЕД.Ч. = ма·ро·дер·с·т·вам
| СЕГ.ВР., 1Л., МН.Ч. = ма·ро·дер·с·т·ва·ме
| СЕГ.ВР., 2Л., ЕД.Ч. = ма·ро·дер·с·т·ваш
| СЕГ.ВР., 2Л., МН.Ч. = ма·ро·дер·с·т·ва·те
| СЕГ.ВР., 3Л., ЕД.Ч. = ма·ро·дер·с·т·ва
| СЕГ.ВР., 3Л., МН.Ч. = ма·ро·дер·с·т·ват
| МИН.СВ.ВР., 1Л., ЕД.Ч. = ма·ро·дер·с·т·вах
| МИН.СВ.ВР., 1Л., МН.Ч. = ма·ро·дер·с·т·вах·ме
| МИН.СВ.ВР., 2Л., ЕД.Ч. = ма·ро·дер·с·т·ва
| МИН.СВ.ВР., 2Л., МН.Ч. = ма·ро·дер·с·т·вах·те
| МИН.СВ.ВР., 3Л., ЕД.Ч. = ма·ро·дер·с·т·ва
| МИН.СВ.ВР., 3Л., МН.Ч. = ма·ро·дер·с·т·ва·ха
| МИН.НЕСВ.ВР., 1Л., ЕД.Ч. = ма·ро·дер·с·т·вах
| МИН.НЕСВ.ВР., 1Л., МН.Ч. = ма·ро·дер·с·т·вах·ме
| МИН.НЕСВ.ВР., 2Л., ЕД.Ч. = ма·ро·дер·с·т·ва·ше
| МИН.НЕСВ.ВР., 2Л., МН.Ч. = ма·ро·дер·с·т·вах·те
| МИН.НЕСВ.ВР., 3Л., ЕД.Ч. = ма·ро·дер·с·т·ва·ше
| МИН.НЕСВ.ВР., 3Л., МН.Ч. = ма·ро·дер·с·т·ва·ха
| МИН.НЕОПР.ВР., 1Л., ЕД.Ч., М.Р. = мародерствал съм
| МИН.НЕОПР.ВР., 1Л., ЕД.Ч., Ж.Р. = мародерствала съм
| МИН.НЕОПР.ВР., 1Л., ЕД.Ч., СР.Р. = мародерствало съм
| МИН.НЕОПР.ВР., 1Л., МН.Ч. = мародерствали сме
| МИН.НЕОПР.ВР., 2Л., ЕД.Ч., М.Р. = мародерствал си
| МИН.НЕОПР.ВР., 2Л., ЕД.Ч., Ж.Р. = мародерствала си
| МИН.НЕОПР.ВР., 2Л., ЕД.Ч., СР.Р. = мародерствало си
| МИН.НЕОПР.ВР., 2Л., МН.Ч. = мародерствали сте
| МИН.НЕОПР.ВР., 3Л., ЕД.Ч., М.Р. = мародерствал е
| МИН.НЕОПР.ВР., 3Л., ЕД.Ч., Ж.Р. = мародерствала е
| МИН.НЕОПР.ВР., 3Л., ЕД.Ч., СР.Р. = мародерствало е
| МИН.НЕОПР.ВР., 3Л., МН.Ч. = мародерствали са
| МИН.ПРЕД.ВР., 1Л., ЕД.Ч., М.Р. = бях мародерствал
| МИН.ПРЕД.ВР., 1Л., ЕД.Ч., Ж.Р. = бях мародерствала
| МИН.ПРЕД.ВР., 1Л., ЕД.Ч., СР.Р. = бях мародерствало
| МИН.ПРЕД.ВР., 1Л., МН.Ч. = бяхме мародерствали
| МИН.ПРЕД.ВР., 2Л., ЕД.Ч., М.Р. = беше мародерствал
| МИН.ПРЕД.ВР., 2Л., ЕД.Ч., Ж.Р. = беше мародерствала
| МИН.ПРЕД.ВР., 2Л., ЕД.Ч., СР.Р. = беше мародерствало
| МИН.ПРЕД.ВР., 2Л., МН.Ч. = бяхте мародерствали
| МИН.ПРЕД.ВР., 3Л., ЕД.Ч., М.Р. = беше мародерствал
| МИН.ПРЕД.ВР., 3Л., ЕД.Ч., Ж.Р. = беше мародерствала
| МИН.ПРЕД.ВР., 3Л., ЕД.Ч., СР.Р. = беше мародерствало
| МИН.ПРЕД.ВР., 3Л., МН.Ч. = бяха мародерствали
| БЪД.ВР., 1Л., ЕД.Ч. = ще мародерствам
| БЪД.ВР., 1Л., МН.Ч. = ще мародерстваме
| БЪД.ВР., 2Л., ЕД.Ч. = ще мародерстваш
| БЪД.ВР., 2Л., МН.Ч. = ще мародерствате
| БЪД.ВР., 3Л., ЕД.Ч. = ще мародерства
| БЪД.ВР., 3Л., МН.Ч. = ще мародерстват
| БЪД.ПРЕД.ВР., 1Л., ЕД.Ч., М.Р. = ще съм мародерствал
| БЪД.ПРЕД.ВР., 1Л., ЕД.Ч., Ж.Р. = ще съм мародерствала
| БЪД.ПРЕД.ВР., 1Л., ЕД.Ч., СР.Р. = ще съм мародерствало
| БЪД.ПРЕД.ВР., 1Л., МН.Ч. = ще сме мародерствали
| БЪД.ПРЕД.ВР., 2Л., ЕД.Ч., М.Р. = ще си мародерствал
| БЪД.ПРЕД.ВР., 2Л., ЕД.Ч., Ж.Р. = ще си мародерствала
| БЪД.ПРЕД.ВР., 2Л., ЕД.Ч., СР.Р. = ще си мародерствало
| БЪД.ПРЕД.ВР., 2Л., МН.Ч. = ще сте мародерствали
| БЪД.ПРЕД.ВР., 3Л., ЕД.Ч., М.Р. = ще е мародерствал
| БЪД.ПРЕД.ВР., 3Л., ЕД.Ч., Ж.Р. = ще е мародерствала
| БЪД.ПРЕД.ВР., 3Л., ЕД.Ч., СР.Р. = ще е мародерствало
| БЪД.ПРЕД.ВР., 3Л., МН.Ч. = ще са мародерствали
| БЪД.ВР. В МИН., 1Л., ЕД.Ч. = щях да мародерствам
| БЪД.ВР. В МИН., 1Л., МН.Ч. = щяхме да мародерстваме
| БЪД.ВР. В МИН., 2Л., ЕД.Ч. = щеше да мародерстваш
| БЪД.ВР. В МИН., 2Л., МН.Ч. = щяхте да мародерствате
| БЪД.ВР. В МИН., 3Л., ЕД.Ч. = щеше да мародерства
| БЪД.ВР. В МИН., 3Л., МН.Ч. = щяха да мародерстват
| БЪД.ПРЕД.ВР. В МИН., 1Л., ЕД.Ч., М.Р. = щях да съм мародерствал
| БЪД.ПРЕД.ВР. В МИН., 1Л., ЕД.Ч., Ж.Р. = щях да съм мародерствала
| БЪД.ПРЕД.ВР. В МИН., 1Л., ЕД.Ч., СР.Р. = щях да съм мародерствало
| БЪД.ПРЕД.ВР. В МИН., 1Л., МН.Ч. = щяхме да сме мародерствали
| БЪД.ПРЕД.ВР. В МИН., 2Л., ЕД.Ч., М.Р. = щеше да си мародерствал
| БЪД.ПРЕД.ВР. В МИН., 2Л., ЕД.Ч., Ж.Р. = щеше да си мародерствала
| БЪД.ПРЕД.ВР. В МИН., 2Л., ЕД.Ч., СР.Р. = щеше да си мародерствало
| БЪД.ПРЕД.ВР. В МИН., 2Л., МН.Ч. = щяхте да сте мародерствали
| БЪД.ПРЕД.ВР. В МИН., 3Л., ЕД.Ч., М.Р. = щеше да е мародерствал
| БЪД.ПРЕД.ВР. В МИН., 3Л., ЕД.Ч., Ж.Р. = щеше да е мародерствала
| БЪД.ПРЕД.ВР. В МИН., 3Л., ЕД.Ч., СР.Р. = щеше да е мародерствало
| БЪД.ПРЕД.ВР. В МИН., 3Л., МН.Ч. = щяха да са мародерствали
| ПР.НАКЛ., СЕГ.ВР., 1Л., ЕД.Ч., М.Р. = мародерствал съм
| ПР.НАКЛ., СЕГ.ВР., 1Л., ЕД.Ч., Ж.Р. = мародерствала съм
| ПР.НАКЛ., СЕГ.ВР., 1Л., ЕД.Ч., СР.Р. = мародерствало съм
| ПР.НАКЛ., СЕГ.ВР., 1Л., МН.Ч. = мародерствали сме
| ПР.НАКЛ., СЕГ.ВР., 2Л., ЕД.Ч., М.Р. = мародерствал си
| ПР.НАКЛ., СЕГ.ВР., 2Л., ЕД.Ч., Ж.Р. = мародерствала си
| ПР.НАКЛ., СЕГ.ВР., 2Л., ЕД.Ч., СР.Р. = мародерствало си
| ПР.НАКЛ., СЕГ.ВР., 2Л., МН.Ч. = мародерствали сте
| ПР.НАКЛ., СЕГ.ВР., 3Л., ЕД.Ч., М.Р. = мародерствал (е)
| ПР.НАКЛ., СЕГ.ВР., 3Л., ЕД.Ч., Ж.Р. = мародерствала (е)
| ПР.НАКЛ., СЕГ.ВР., 3Л., ЕД.Ч., СР.Р. = мародерствало (е)
| ПР.НАКЛ., СЕГ.ВР., 3Л., МН.Ч. = мародерствали (са)
| ПР.НАКЛ., МИН.СВ.ВР., 1Л., ЕД.Ч., М.Р. = мародерствал съм
| ПР.НАКЛ., МИН.СВ.ВР., 1Л., ЕД.Ч., Ж.Р. = мародерствала съм
| ПР.НАКЛ., МИН.СВ.ВР., 1Л., ЕД.Ч., СР.Р. = мародерствало съм
| ПР.НАКЛ., МИН.СВ.ВР., 1Л., МН.Ч. = мародерствали сме
| ПР.НАКЛ., МИН.СВ.ВР., 2Л., ЕД.Ч., М.Р. = мародерствал си
| ПР.НАКЛ., МИН.СВ.ВР., 2Л., ЕД.Ч., Ж.Р. = мародерствала си
| ПР.НАКЛ., МИН.СВ.ВР., 2Л., ЕД.Ч., СР.Р. = мародерствало си
| ПР.НАКЛ., МИН.СВ.ВР., 2Л., МН.Ч. = мародерствали сте
| ПР.НАКЛ., МИН.СВ.ВР., 3Л., ЕД.Ч., М.Р. = мародерствал (е)
| ПР.НАКЛ., МИН.СВ.ВР., 3Л., ЕД.Ч., Ж.Р. = мародерствала (е)
| ПР.НАКЛ., МИН.СВ.ВР., 3Л., ЕД.Ч., СР.Р. = мародерствало (е)
| ПР.НАКЛ., МИН.СВ.ВР., 3Л., МН.Ч. = мародерствали (са)
| ПР.НАКЛ., МИН.НЕОПР.ВР., 1Л., ЕД.Ч., М.Р. = бил съм мародерствал
| ПР.НАКЛ., МИН.НЕОПР.ВР., 1Л., ЕД.Ч., Ж.Р. = била съм мародерствала
| ПР.НАКЛ., МИН.НЕОПР.ВР., 1Л., ЕД.Ч., СР.Р. = било съм мародерствало
| ПР.НАКЛ., МИН.НЕОПР.ВР., 1Л., МН.Ч. = били сме мародерствали
| ПР.НАКЛ., МИН.НЕОПР.ВР., 2Л., ЕД.Ч., М.Р. = бил си мародерствал
| ПР.НАКЛ., МИН.НЕОПР.ВР., 2Л., ЕД.Ч., Ж.Р. = била си мародерствала
| ПР.НАКЛ., МИН.НЕОПР.ВР., 2Л., ЕД.Ч., СР.Р. = било си мародерствало
| ПР.НАКЛ., МИН.НЕОПР.ВР., 2Л., МН.Ч. = били сте мародерствали
| ПР.НАКЛ., МИН.НЕОПР.ВР., 3Л., ЕД.Ч., М.Р. = бил (е) мародерствал
| ПР.НАКЛ., МИН.НЕОПР.ВР., 3Л., ЕД.Ч., Ж.Р. = била (е) мародерствала
| ПР.НАКЛ., МИН.НЕОПР.ВР., 3Л., ЕД.Ч., СР.Р. = било (е) мародерствало
| ПР.НАКЛ., МИН.НЕОПР.ВР., 3Л., МН.Ч. = били (са) мародерствали
| ПР.НАКЛ., БЪД.ВР., 1Л., ЕД.Ч., М.Р. = щял съм да мародерствам
| ПР.НАКЛ., БЪД.ВР., 1Л., ЕД.Ч., Ж.Р. = щяла съм да мародерствам
| ПР.НАКЛ., БЪД.ВР., 1Л., ЕД.Ч., СР.Р. = щяло съм да мародерствам
| ПР.НАКЛ., БЪД.ВР., 1Л., МН.Ч. = щели сме да мародерстваме
| ПР.НАКЛ., БЪД.ВР., 2Л., ЕД.Ч., М.Р. = щял си да мародерстваш
| ПР.НАКЛ., БЪД.ВР., 2Л., ЕД.Ч., Ж.Р. = щяла си да мародерстваш
| ПР.НАКЛ., БЪД.ВР., 2Л., ЕД.Ч., СР.Р. = щяло си да мародерстваш
| ПР.НАКЛ., БЪД.ВР., 2Л., МН.Ч. = щели сте да мародерствате
| ПР.НАКЛ., БЪД.ВР., 3Л., ЕД.Ч., М.Р. = щял (е) да мародерства
| ПР.НАКЛ., БЪД.ВР., 3Л., ЕД.Ч., Ж.Р. = щяла (е) да мародерства
| ПР.НАКЛ., БЪД.ВР., 3Л., ЕД.Ч., СР.Р. = щяло (е) да мародерства
| ПР.НАКЛ., БЪД.ВР., 3Л., МН.Ч. = щели (са) да мародерстват
| ПР.НАКЛ., БЪД.ПРЕД.ВР., 1Л., ЕД.Ч., М.Р. = щял съм да съм мародерствал
| ПР.НАКЛ., БЪД.ПРЕД.ВР., 1Л., ЕД.Ч., Ж.Р. = щяла съм да съм мародерствала
| ПР.НАКЛ., БЪД.ПРЕД.ВР., 1Л., ЕД.Ч., СР.Р. = щяло съм да съм мародерствало
| ПР.НАКЛ., БЪД.ПРЕД.ВР., 1Л., МН.Ч. = щели сме да сме мародерствали
| ПР.НАКЛ., БЪД.ПРЕД.ВР., 2Л., ЕД.Ч., М.Р. = щял си да си мародерствал
| ПР.НАКЛ., БЪД.ПРЕД.ВР., 2Л., ЕД.Ч., Ж.Р. = щяла си да си мародерствала
| ПР.НАКЛ., БЪД.ПРЕД.ВР., 2Л., ЕД.Ч., СР.Р. = щяло си да си мародерствало
| ПР.НАКЛ., БЪД.ПРЕД.ВР., 2Л., МН.Ч. = щели сте да сте мародерствали
| ПР.НАКЛ., БЪД.ПРЕД.ВР., 3Л., ЕД.Ч., М.Р. = щял (е) да е мародерствал
| ПР.НАКЛ., БЪД.ПРЕД.ВР., 3Л., ЕД.Ч., Ж.Р. = щяла (е) да е мародерствала
| ПР.НАКЛ., БЪД.ПРЕД.ВР., 3Л., ЕД.Ч., СР.Р. = щяло (е) да е мародерствало
| ПР.НАКЛ., БЪД.ПРЕД.ВР., 3Л., МН.Ч. = щели (са) да са мародерствали
| УСЛОВНО НАКЛОНЕНИЕ, 1Л., ЕД.Ч., М.Р. = бих мародерствал
| УСЛОВНО НАКЛОНЕНИЕ, 1Л., ЕД.Ч., Ж.Р. = бих мародерствала
| УСЛОВНО НАКЛОНЕНИЕ, 1Л., ЕД.Ч., СР.Р. = бих мародерствало
| УСЛОВНО НАКЛОНЕНИЕ, 1Л., МН.Ч. = бихме мародерствали
| УСЛОВНО НАКЛОНЕНИЕ, 2Л., ЕД.Ч., М.Р. = би мародерствал
| УСЛОВНО НАКЛОНЕНИЕ, 2Л., ЕД.Ч., Ж.Р. = би мародерствала
| УСЛОВНО НАКЛОНЕНИЕ, 2Л., ЕД.Ч., СР.Р. = би мародерствало
| УСЛОВНО НАКЛОНЕНИЕ, 2Л., МН.Ч. = бихте мародерствали
| УСЛОВНО НАКЛОНЕНИЕ, 3Л., ЕД.Ч., М.Р. = би мародерствал
| УСЛОВНО НАКЛОНЕНИЕ, 3Л., ЕД.Ч., Ж.Р. = би мародерствала
| УСЛОВНО НАКЛОНЕНИЕ, 3Л., ЕД.Ч., СР.Р. = би мародерствало
| УСЛОВНО НАКЛОНЕНИЕ, 3Л., МН.Ч. = биха мародерствали
| ПОВЕЛИТЕЛНО НАКЛОНЕНИЕ, ЕД.Ч. = ма·ро·дер·с·т·вай
| ПОВЕЛИТЕЛНО НАКЛОНЕНИЕ, МН.Ч. = ма·ро·дер·с·т·вай·те
| МИН.СТРАД.ПРИЧ. М.Р. = ма·ро·дер·с·т·ван
| МИН.СТРАД.ПРИЧ. М.Р. НЕПЪЛЕН ЧЛЕН = ма·ро·дер·с·т·ва·ния
| МИН.СТРАД.ПРИЧ. М.Р. ПЪЛЕН ЧЛЕН = ма·ро·дер·с·т·ва·ни·ят
| МИН.СТРАД.ПРИЧ. Ж.Р. = ма·ро·дер·с·т·ва·на
| МИН.СТРАД.ПРИЧ. Ж.Р. ЧЛЕН = ма·ро·дер·с·т·ва·на·та
| МИН.СТРАД.ПРИЧ. СР.Р. = ма·ро·дер·с·т·ва·но
| МИН.СТРАД.ПРИЧ. СР.Р. ЧЛЕН = ма·ро·дер·с·т·ва·но·то
| МИН.СТРАД.ПРИЧ. МН.Ч. = ма·ро·дер·с·т·ва·ни
| МИН.СТРАД.ПРИЧ. МН.Ч. ЧЛЕН = ма·ро·дер·с·т·ва·ни·те
| МИН.ДЕЯТ.СВ.ПРИЧ. М.Р. = ма·ро·дер·с·т·вал
| МИН.ДЕЯТ.СВ.ПРИЧ. М.Р. НЕПЪЛЕН ЧЛЕН = ма·ро·дер·с·т·ва·лия
| МИН.ДЕЯТ.СВ.ПРИЧ. М.Р. ПЪЛЕН ЧЛЕН = ма·ро·дер·с·т·ва·ли·ят
| МИН.ДЕЯТ.СВ.ПРИЧ. Ж.Р. = ма·ро·дер·с·т·ва·ла
| МИН.ДЕЯТ.СВ.ПРИЧ. Ж.Р. ЧЛЕН = ма·ро·дер·с·т·ва·ла·та
| МИН.ДЕЯТ.СВ.ПРИЧ. СР.Р. = ма·ро·дер·с·т·ва·ло
| МИН.ДЕЯТ.СВ.ПРИЧ. СР.Р. ЧЛЕН = ма·ро·дер·с·т·ва·ло·то
| МИН.ДЕЯТ.СВ.ПРИЧ. МН.Ч. = ма·ро·дер·с·т·ва·ли
| МИН.ДЕЯТ.СВ.ПРИЧ. МН.Ч. ЧЛЕН = ма·ро·дер·с·т·ва·ли·те
| МИН.ДЕЯТ.НЕСВ.ПРИЧ. М.Р. = ма·ро·дер·с·т·вал
| МИН.ДЕЯТ.НЕСВ.ПРИЧ. М.Р. НЕПЪЛЕН ЧЛЕН = ма·ро·дер·с·т·ва·лия
| МИН.ДЕЯТ.НЕСВ.ПРИЧ. М.Р. ПЪЛЕН ЧЛЕН = ма·ро·дер·с·т·ва·ли·ят
| МИН.ДЕЯТ.НЕСВ.ПРИЧ. Ж.Р. = ма·ро·дер·с·т·ва·ла
| МИН.ДЕЯТ.НЕСВ.ПРИЧ. Ж.Р. ЧЛЕН = ма·ро·дер·с·т·ва·ла·та
| МИН.ДЕЯТ.НЕСВ.ПРИЧ. СР.Р. = ма·ро·дер·с·т·ва·ло
| МИН.ДЕЯТ.НЕСВ.ПРИЧ. СР.Р. ЧЛЕН = ма·ро·дер·с·т·ва·ло·то
| МИН.ДЕЯТ.НЕСВ.ПРИЧ. МН.Ч. = ма·ро·дер·с·т·ва·ли
| МИН.ДЕЯТ.НЕСВ.ПРИЧ. МН.Ч. ЧЛЕН = ма·ро·дер·с·т·ва·ли·те
| СЕГ.ДЕЯТ.ПРИЧ. М.Р. = ма·ро·дер·с·т·ващ
| СЕГ.ДЕЯТ.ПРИЧ. М.Р. НЕПЪЛЕН ЧЛЕН = ма·ро·дер·с·т·ва·щия
| СЕГ.ДЕЯТ.ПРИЧ. М.Р. ПЪЛЕН ЧЛЕН = ма·ро·дер·с·т·ва·щи·ят
| СЕГ.ДЕЯТ.ПРИЧ. Ж.Р. = ма·ро·дер·с·т·ва·ща
| СЕГ.ДЕЯТ.ПРИЧ. Ж.Р. ЧЛЕН = ма·ро·дер·с·т·ва·ща·та
| СЕГ.ДЕЯТ.ПРИЧ. СР.Р. = ма·ро·дер·с·т·ва·що
| СЕГ.ДЕЯТ.ПРИЧ. СР.Р. ЧЛЕН = ма·ро·дер·с·т·ва·що·то
| СЕГ.ДЕЯТ.ПРИЧ. МН.Ч. = ма·ро·дер·с·т·ва·щи
| СЕГ.ДЕЯТ.ПРИЧ. МН.Ч. ЧЛЕН = ма·ро·дер·с·т·ва·щи·те
| ДЕЕПРИЧАСТИЕ = ма·ро·дер·с·т·вай·ки
| СКРИТИ ПРЕПРАТКИ = 
[[мародерствам]],
[[мародерстваш]],
[[мародерства]],
[[мародерстваме]],
[[мародерствате]],
[[мародерстват]],
[[мародерствах]],
[[мародерствахме]],
[[мародерствахте]],
[[мародерстваха]],
[[мародерстваше]],
[[мародерствай]],
[[мародерствайте]],
[[мародерствал]],
[[мародерствалия]],
[[мародерствалият]],
[[мародерствала]],
[[мародерствалата]],
[[мародерствало]],
[[мародерствалото]],
[[мародерствали]],
[[мародерствалите]],
[[мародерстван]],
[[мародерствания]],
[[мародерстваният]],
[[мародерствана]],
[[мародерстваната]],
[[мародерствано]],
[[мародерстваното]],
[[мародерствани]],
[[мародерстваните]],
[[мародерстващ]],
[[мародерстващия]],
[[мародерстващият]],
[[мародерстваща]],
[[мародерстващата]],
[[мародерстващо]],
[[мародерстващото]],
[[мародерстващи]],
[[мародерстващите]],
[[мародерствайки]],
[[мародерствал съм]],
[[мародерствала съм]],
[[мародерствало съм]],
[[мародерствали сме]],
[[мародерствал си]],
[[мародерствала си]],
[[мародерствало си]],
[[мародерствали сте]],
[[мародерствал е]],
[[мародерствала е]],
[[мародерствало е]],
[[мародерствали са]],
[[бях мародерствал]],
[[бях мародерствала]],
[[бях мародерствало]],
[[бяхме мародерствали]],
[[беше мародерствал]],
[[беше мародерствала]],
[[беше мародерствало]],
[[бяхте мародерствали]],
[[бяха мародерствали]],
[[ще мародерствам]],
[[ще мародерстваме]],
[[ще мародерстваш]],
[[ще мародерствате]],
[[ще мародерства]],
[[ще мародерстват]],
[[ще съм мародерствал]],
[[ще съм мародерствала]],
[[ще съм мародерствало]],
[[ще сме мародерствали]],
[[ще си мародерствал]],
[[ще си мародерствала]],
[[ще си мародерствало]],
[[ще сте мародерствали]],
[[ще е мародерствал]],
[[ще е мародерствала]],
[[ще е мародерствало]],
[[ще са мародерствали]],
[[щях да мародерствам]],
[[щяхме да мародерстваме]],
[[щеше да мародерстваш]],
[[щяхте да мародерствате]],
[[щеше да мародерства]],
[[щяха да мародерстват]],
[[щях да съм мародерствал]],
[[щях да съм мародерствала]],
[[щях да съм мародерствало]],
[[щяхме да сме мародерствали]],
[[щеше да си мародерствал]],
[[щеше да си мародерствала]],
[[щеше да си мародерствало]],
[[щяхте да сте мародерствали]],
[[щеше да е мародерствал]],
[[щеше да е мародерствала]],
[[щеше да е мародерствало]],
[[щяха да са мародерствали]],
[[бил съм мародерствал]],
[[била съм мародерствала]],
[[било съм мародерствало]],
[[били сме мародерствали]],
[[бил си мародерствал]],
[[била си мародерствала]],
[[било си мародерствало]],
[[били сте мародерствали]],
[[бил е мародерствал]],
[[била е мародерствала]],
[[било е мародерствало]],
[[били са мародерствали]],
[[щял съм да мародерствам]],
[[щяла съм да мародерствам]],
[[щяло съм да мародерствам]],
[[щели сме да мародерстваме]],
[[щял си да мародерстваш]],
[[щяла си да мародерстваш]],
[[щяло си да мародерстваш]],
[[щели сте да мародерствате]],
[[щял да мародерства]],
[[щяла да мародерства]],
[[щяло да мародерства]],
[[щели да мародерстват]],
[[щял е да мародерства]],
[[щяла е да мародерства]],
[[щяло е да мародерства]],
[[щели са да мародерстват]],
[[щял съм да съм мародерствал]],
[[щяла съм да съм мародерствала]],
[[щяло съм да съм мародерствало]],
[[щели сме да сме мародерствали]],
[[щял си да си мародерствал]],
[[щяла си да си мародерствала]],
[[щяло си да си мародерствало]],
[[щели сте да сте мародерствали]],
[[щял да е мародерствал]],
[[щяла да е мародерствала]],
[[щяло да е мародерствало]],
[[щели да са мародерствали]],
[[щял е да е мародерствал]],
[[щяла е да е мародерствала]],
[[щяло е да е мародерствало]],
[[щели са да са мародерствали]],
[[бих мародерствал]],
[[бих мародерствала]],
[[бих мародерствало]],
[[бихме мародерствали]],
[[би мародерствал]],
[[би мародерствала]],
[[би мародерствало]],
[[бихте мародерствали]],
[[биха мародерствали]],
}}</text>
      <sha1>ngfbhj56o4gmvormocu5cfxqfvh35lc</sha1>
    </revision>
  </page>
  <page>
    <title>Шаблон:Словоформи/мародерствувам</title>
    <ns>10</ns>
    <id>518030</id>
    <revision>
      <id>550010</id>
      <timestamp>2005-05-11T05:03:46Z</timestamp>
      <contributor>
        <username>Bgbot</username>
        <id>83</id>
      </contributor>
      <comment>Борислав: Шаблон със словоформи</comment>
      <model>wikitext</model>
      <format>text/x-wiki</format>
      <text bytes="25138" xml:space="preserve">{{Шаблон:Словоформи/Глагол|
  ОСНОВНА ФОРМА = мародерствувам
| СЕГ.ВР., 1Л., ЕД.Ч. = ма·ро·дер·с·т·ву·вам
| СЕГ.ВР., 1Л., МН.Ч. = ма·ро·дер·с·т·ву·ва·ме
| СЕГ.ВР., 2Л., ЕД.Ч. = ма·ро·дер·с·т·ву·ваш
| СЕГ.ВР., 2Л., МН.Ч. = ма·ро·дер·с·т·ву·ва·те
| СЕГ.ВР., 3Л., ЕД.Ч. = ма·ро·дер·с·т·ву·ва
| СЕГ.ВР., 3Л., МН.Ч. = ма·ро·дер·с·т·ву·ват
| МИН.СВ.ВР., 1Л., ЕД.Ч. = ма·ро·дер·с·т·ву·вах
| МИН.СВ.ВР., 1Л., МН.Ч. = ма·ро·дер·с·т·ву·вах·ме
| МИН.СВ.ВР., 2Л., ЕД.Ч. = ма·ро·дер·с·т·ву·ва
| МИН.СВ.ВР., 2Л., МН.Ч. = ма·ро·дер·с·т·ву·вах·те
| МИН.СВ.ВР., 3Л., ЕД.Ч. = ма·ро·дер·с·т·ву·ва
| МИН.СВ.ВР., 3Л., МН.Ч. = ма·ро·дер·с·т·ву·ва·ха
| МИН.НЕСВ.ВР., 1Л., ЕД.Ч. = ма·ро·дер·с·т·ву·вах
| МИН.НЕСВ.ВР., 1Л., МН.Ч. = ма·ро·дер·с·т·ву·вах·ме
| МИН.НЕСВ.ВР., 2Л., ЕД.Ч. = ма·ро·дер·с·т·ву·ва·ше
| МИН.НЕСВ.ВР., 2Л., МН.Ч. = ма·ро·дер·с·т·ву·вах·те
| МИН.НЕСВ.ВР., 3Л., ЕД.Ч. = ма·ро·дер·с·т·ву·ва·ше
| МИН.НЕСВ.ВР., 3Л., МН.Ч. = ма·ро·дер·с·т·ву·ва·ха
| МИН.НЕОПР.ВР., 1Л., ЕД.Ч., М.Р. = мародерствувал съм
| МИН.НЕОПР.ВР., 1Л., ЕД.Ч., Ж.Р. = мародерствувала съм
| МИН.НЕОПР.ВР., 1Л., ЕД.Ч., СР.Р. = мародерствувало съм
| МИН.НЕОПР.ВР., 1Л., МН.Ч. = мародерствували сме
| МИН.НЕОПР.ВР., 2Л., ЕД.Ч., М.Р. = мародерствувал си
| МИН.НЕОПР.ВР., 2Л., ЕД.Ч., Ж.Р. = мародерствувала си
| МИН.НЕОПР.ВР., 2Л., ЕД.Ч., СР.Р. = мародерствувало си
| МИН.НЕОПР.ВР., 2Л., МН.Ч. = мародерствували сте
| МИН.НЕОПР.ВР., 3Л., ЕД.Ч., М.Р. = мародерствувал е
| МИН.НЕОПР.ВР., 3Л., ЕД.Ч., Ж.Р. = мародерствувала е
| МИН.НЕОПР.ВР., 3Л., ЕД.Ч., СР.Р. = мародерствувало е
| МИН.НЕОПР.ВР., 3Л., МН.Ч. = мародерствували са
| МИН.ПРЕД.ВР., 1Л., ЕД.Ч., М.Р. = бях мародерствувал
| МИН.ПРЕД.ВР., 1Л., ЕД.Ч., Ж.Р. = бях мародерствувала
| МИН.ПРЕД.ВР., 1Л., ЕД.Ч., СР.Р. = бях мародерствувало
| МИН.ПРЕД.ВР., 1Л., МН.Ч. = бяхме мародерствували
| МИН.ПРЕД.ВР., 2Л., ЕД.Ч., М.Р. = беше мародерствувал
| МИН.ПРЕД.ВР., 2Л., ЕД.Ч., Ж.Р. = беше мародерствувала
| МИН.ПРЕД.ВР., 2Л., ЕД.Ч., СР.Р. = беше мародерствувало
| МИН.ПРЕД.ВР., 2Л., МН.Ч. = бяхте мародерствували
| МИН.ПРЕД.ВР., 3Л., ЕД.Ч., М.Р. = беше мародерствувал
| МИН.ПРЕД.ВР., 3Л., ЕД.Ч., Ж.Р. = беше мародерствувала
| МИН.ПРЕД.ВР., 3Л., ЕД.Ч., СР.Р. = беше мародерствувало
| МИН.ПРЕД.ВР., 3Л., МН.Ч. = бяха мародерствували
| БЪД.ВР., 1Л., ЕД.Ч. = ще мародерствувам
| БЪД.ВР., 1Л., МН.Ч. = ще мародерствуваме
| БЪД.ВР., 2Л., ЕД.Ч. = ще мародерствуваш
| БЪД.ВР., 2Л., МН.Ч. = ще мародерствувате
| БЪД.ВР., 3Л., ЕД.Ч. = ще мародерствува
| БЪД.ВР., 3Л., МН.Ч. = ще мародерствуват
| БЪД.ПРЕД.ВР., 1Л., ЕД.Ч., М.Р. = ще съм мародерствувал
| БЪД.ПРЕД.ВР., 1Л., ЕД.Ч., Ж.Р. = ще съм мародерствувала
| БЪД.ПРЕД.ВР., 1Л., ЕД.Ч., СР.Р. = ще съм мародерствувало
| БЪД.ПРЕД.ВР., 1Л., МН.Ч. = ще сме мародерствували
| БЪД.ПРЕД.ВР., 2Л., ЕД.Ч., М.Р. = ще си мародерствувал
| БЪД.ПРЕД.ВР., 2Л., ЕД.Ч., Ж.Р. = ще си мародерствувала
| БЪД.ПРЕД.ВР., 2Л., ЕД.Ч., СР.Р. = ще си мародерствувало
| БЪД.ПРЕД.ВР., 2Л., МН.Ч. = ще сте мародерствували
| БЪД.ПРЕД.ВР., 3Л., ЕД.Ч., М.Р. = ще е мародерствувал
| БЪД.ПРЕД.ВР., 3Л., ЕД.Ч., Ж.Р. = ще е мародерствувала
| БЪД.ПРЕД.ВР., 3Л., ЕД.Ч., СР.Р. = ще е мародерствувало
| БЪД.ПРЕД.ВР., 3Л., МН.Ч. = ще са мародерствували
| БЪД.ВР. В МИН., 1Л., ЕД.Ч. = щях да мародерствувам
| БЪД.ВР. В МИН., 1Л., МН.Ч. = щяхме да мародерствуваме
| БЪД.ВР. В МИН., 2Л., ЕД.Ч. = щеше да мародерствуваш
| БЪД.ВР. В МИН., 2Л., МН.Ч. = щяхте да мародерствувате
| БЪД.ВР. В МИН., 3Л., ЕД.Ч. = щеше да мародерствува
| БЪД.ВР. В МИН., 3Л., МН.Ч. = щяха да мародерствуват
| БЪД.ПРЕД.ВР. В МИН., 1Л., ЕД.Ч., М.Р. = щях да съм мародерствувал
| БЪД.ПРЕД.ВР. В МИН., 1Л., ЕД.Ч., Ж.Р. = щях да съм мародерствувала
| БЪД.ПРЕД.ВР. В МИН., 1Л., ЕД.Ч., СР.Р. = щях да съм мародерствувало
| БЪД.ПРЕД.ВР. В МИН., 1Л., МН.Ч. = щяхме да сме мародерствували
| БЪД.ПРЕД.ВР. В МИН., 2Л., ЕД.Ч., М.Р. = щеше да си мародерствувал
| БЪД.ПРЕД.ВР. В МИН., 2Л., ЕД.Ч., Ж.Р. = щеше да си мародерствувала
| БЪД.ПРЕД.ВР. В МИН., 2Л., ЕД.Ч., СР.Р. = щеше да си мародерствувало
| БЪД.ПРЕД.ВР. В МИН., 2Л., МН.Ч. = щяхте да сте мародерствували
| БЪД.ПРЕД.ВР. В МИН., 3Л., ЕД.Ч., М.Р. = щеше да е мародерствувал
| БЪД.ПРЕД.ВР. В МИН., 3Л., ЕД.Ч., Ж.Р. = щеше да е мародерствувала
| БЪД.ПРЕД.ВР. В МИН., 3Л., ЕД.Ч., СР.Р. = щеше да е мародерствувало
| БЪД.ПРЕД.ВР. В МИН., 3Л., МН.Ч. = щяха да са мародерствували
| ПР.НАКЛ., СЕГ.ВР., 1Л., ЕД.Ч., М.Р. = мародерствувал съм
| ПР.НАКЛ., СЕГ.ВР., 1Л., ЕД.Ч., Ж.Р. = мародерствувала съм
| ПР.НАКЛ., СЕГ.ВР., 1Л., ЕД.Ч., СР.Р. = мародерствувало съм
| ПР.НАКЛ., СЕГ.ВР., 1Л., МН.Ч. = мародерствували сме
| ПР.НАКЛ., СЕГ.ВР., 2Л., ЕД.Ч., М.Р. = мародерствувал си
| ПР.НАКЛ., СЕГ.ВР., 2Л., ЕД.Ч., Ж.Р. = мародерствувала си
| ПР.НАКЛ., СЕГ.ВР., 2Л., ЕД.Ч., СР.Р. = мародерствувало си
| ПР.НАКЛ., СЕГ.ВР., 2Л., МН.Ч. = мародерствували сте
| ПР.НАКЛ., СЕГ.ВР., 3Л., ЕД.Ч., М.Р. = мародерствувал (е)
| ПР.НАКЛ., СЕГ.ВР., 3Л., ЕД.Ч., Ж.Р. = мародерствувала (е)
| ПР.НАКЛ., СЕГ.ВР., 3Л., ЕД.Ч., СР.Р. = мародерствувало (е)
| ПР.НАКЛ., СЕГ.ВР., 3Л., МН.Ч. = мародерствували (са)
| ПР.НАКЛ., МИН.СВ.ВР., 1Л., ЕД.Ч., М.Р. = мародерствувал съм
| ПР.НАКЛ., МИН.СВ.ВР., 1Л., ЕД.Ч., Ж.Р. = мародерствувала съм
| ПР.НАКЛ., МИН.СВ.ВР., 1Л., ЕД.Ч., СР.Р. = мародерствувало съм
| ПР.НАКЛ., МИН.СВ.ВР., 1Л., МН.Ч. = мародерствували сме
| ПР.НАКЛ., МИН.СВ.ВР., 2Л., ЕД.Ч., М.Р. = мародерствувал си
| ПР.НАКЛ., МИН.СВ.ВР., 2Л., ЕД.Ч., Ж.Р. = мародерствувала си
| ПР.НАКЛ., МИН.СВ.ВР., 2Л., ЕД.Ч., СР.Р. = мародерствувало си
| ПР.НАКЛ., МИН.СВ.ВР., 2Л., МН.Ч. = мародерствували сте
| ПР.НАКЛ., МИН.СВ.ВР., 3Л., ЕД.Ч., М.Р. = мародерствувал (е)
| ПР.НАКЛ., МИН.СВ.ВР., 3Л., ЕД.Ч., Ж.Р. = мародерствувала (е)
| ПР.НАКЛ., МИН.СВ.ВР., 3Л., ЕД.Ч., СР.Р. = мародерствувало (е)
| ПР.НАКЛ., МИН.СВ.ВР., 3Л., МН.Ч. = мародерствували (са)
| ПР.НАКЛ., МИН.НЕОПР.ВР., 1Л., ЕД.Ч., М.Р. = бил съм мародерствувал
| ПР.НАКЛ., МИН.НЕОПР.ВР., 1Л., ЕД.Ч., Ж.Р. = била съм мародерствувала
| ПР.НАКЛ., МИН.НЕОПР.ВР., 1Л., ЕД.Ч., СР.Р. = било съм мародерствувало
| ПР.НАКЛ., МИН.НЕОПР.ВР., 1Л., МН.Ч. = били сме мародерствували
| ПР.НАКЛ., МИН.НЕОПР.ВР., 2Л., ЕД.Ч., М.Р. = бил си мародерствувал
| ПР.НАКЛ., МИН.НЕОПР.ВР., 2Л., ЕД.Ч., Ж.Р. = била си мародерствувала
| ПР.НАКЛ., МИН.НЕОПР.ВР., 2Л., ЕД.Ч., СР.Р. = било си мародерствувало
| ПР.НАКЛ., МИН.НЕОПР.ВР., 2Л., МН.Ч. = били сте мародерствували
| ПР.НАКЛ., МИН.НЕОПР.ВР., 3Л., ЕД.Ч., М.Р. = бил (е) мародерствувал
| ПР.НАКЛ., МИН.НЕОПР.ВР., 3Л., ЕД.Ч., Ж.Р. = била (е) мародерствувала
| ПР.НАКЛ., МИН.НЕОПР.ВР., 3Л., ЕД.Ч., СР.Р. = било (е) мародерствувало
| ПР.НАКЛ., МИН.НЕОПР.ВР., 3Л., МН.Ч. = били (са) мародерствували
| ПР.НАКЛ., БЪД.ВР., 1Л., ЕД.Ч., М.Р. = щял съм да мародерствувам
| ПР.НАКЛ., БЪД.ВР., 1Л., ЕД.Ч., Ж.Р. = щяла съм да мародерствувам
| ПР.НАКЛ., БЪД.ВР., 1Л., ЕД.Ч., СР.Р. = щяло съм да мародерствувам
| ПР.НАКЛ., БЪД.ВР., 1Л., МН.Ч. = щели сме да мародерствуваме
| ПР.НАКЛ., БЪД.ВР., 2Л., ЕД.Ч., М.Р. = щял си да мародерствуваш
| ПР.НАКЛ., БЪД.ВР., 2Л., ЕД.Ч., Ж.Р. = щяла си да мародерствуваш
| ПР.НАКЛ., БЪД.ВР., 2Л., ЕД.Ч., СР.Р. = щяло си да мародерствуваш
| ПР.НАКЛ., БЪД.ВР., 2Л., МН.Ч. = щели сте да мародерствувате
| ПР.НАКЛ., БЪД.ВР., 3Л., ЕД.Ч., М.Р. = щял (е) да мародерствува
| ПР.НАКЛ., БЪД.ВР., 3Л., ЕД.Ч., Ж.Р. = щяла (е) да мародерствува
| ПР.НАКЛ., БЪД.ВР., 3Л., ЕД.Ч., СР.Р. = щяло (е) да мародерствува
| ПР.НАКЛ., БЪД.ВР., 3Л., МН.Ч. = щели (са) да мародерствуват
| ПР.НАКЛ., БЪД.ПРЕД.ВР., 1Л., ЕД.Ч., М.Р. = щял съм да съм мародерствувал
| ПР.НАКЛ., БЪД.ПРЕД.ВР., 1Л., ЕД.Ч., Ж.Р. = щяла съм да съм мародерствувала
| ПР.НАКЛ., БЪД.ПРЕД.ВР., 1Л., ЕД.Ч., СР.Р. = щяло съм да съм мародерствувало
| ПР.НАКЛ., БЪД.ПРЕД.ВР., 1Л., МН.Ч. = щели сме да сме мародерствували
| ПР.НАКЛ., БЪД.ПРЕД.ВР., 2Л., ЕД.Ч., М.Р. = щял си да си мародерствувал
| ПР.НАКЛ., БЪД.ПРЕД.ВР., 2Л., ЕД.Ч., Ж.Р. = щяла си да си мародерствувала
| ПР.НАКЛ., БЪД.ПРЕД.ВР., 2Л., ЕД.Ч., СР.Р. = щяло си да си мародерствувало
| ПР.НАКЛ., БЪД.ПРЕД.ВР., 2Л., МН.Ч. = щели сте да сте мародерствували
| ПР.НАКЛ., БЪД.ПРЕД.ВР., 3Л., ЕД.Ч., М.Р. = щял (е) да е мародерствувал
| ПР.НАКЛ., БЪД.ПРЕД.ВР., 3Л., ЕД.Ч., Ж.Р. = щяла (е) да е мародерствувала
| ПР.НАКЛ., БЪД.ПРЕД.ВР., 3Л., ЕД.Ч., СР.Р. = щяло (е) да е мародерствувало
| ПР.НАКЛ., БЪД.ПРЕД.ВР., 3Л., МН.Ч. = щели (са) да са мародерствували
| УСЛОВНО НАКЛОНЕНИЕ, 1Л., ЕД.Ч., М.Р. = бих мародерствувал
| УСЛОВНО НАКЛОНЕНИЕ, 1Л., ЕД.Ч., Ж.Р. = бих мародерствувала
| УСЛОВНО НАКЛОНЕНИЕ, 1Л., ЕД.Ч., СР.Р. = бих мародерствувало
| УСЛОВНО НАКЛОНЕНИЕ, 1Л., МН.Ч. = бихме мародерствували
| УСЛОВНО НАКЛОНЕНИЕ, 2Л., ЕД.Ч., М.Р. = би мародерствувал
| УСЛОВНО НАКЛОНЕНИЕ, 2Л., ЕД.Ч., Ж.Р. = би мародерствувала
| УСЛОВНО НАКЛОНЕНИЕ, 2Л., ЕД.Ч., СР.Р. = би мародерствувало
| УСЛОВНО НАКЛОНЕНИЕ, 2Л., МН.Ч. = бихте мародерствували
| УСЛОВНО НАКЛОНЕНИЕ, 3Л., ЕД.Ч., М.Р. = би мародерствувал
| УСЛОВНО НАКЛОНЕНИЕ, 3Л., ЕД.Ч., Ж.Р. = би мародерствувала
| УСЛОВНО НАКЛОНЕНИЕ, 3Л., ЕД.Ч., СР.Р. = би мародерствувало
| УСЛОВНО НАКЛОНЕНИЕ, 3Л., МН.Ч. = биха мародерствували
| ПОВЕЛИТЕЛНО НАКЛОНЕНИЕ, ЕД.Ч. = ма·ро·дер·с·т·ву·вай
| ПОВЕЛИТЕЛНО НАКЛОНЕНИЕ, МН.Ч. = ма·ро·дер·с·т·ву·вай·те
| МИН.СТРАД.ПРИЧ. М.Р. = ма·ро·дер·с·т·ву·ван
| МИН.СТРАД.ПРИЧ. М.Р. НЕПЪЛЕН ЧЛЕН = ма·ро·дер·с·т·ву·ва·ния
| МИН.СТРАД.ПРИЧ. М.Р. ПЪЛЕН ЧЛЕН = ма·ро·дер·с·т·ву·ва·ни·ят
| МИН.СТРАД.ПРИЧ. Ж.Р. = ма·ро·дер·с·т·ву·ва·на
| МИН.СТРАД.ПРИЧ. Ж.Р. ЧЛЕН = ма·ро·дер·с·т·ву·ва·на·та
| МИН.СТРАД.ПРИЧ. СР.Р. = ма·ро·дер·с·т·ву·ва·но
| МИН.СТРАД.ПРИЧ. СР.Р. ЧЛЕН = ма·ро·дер·с·т·ву·ва·но·то
| МИН.СТРАД.ПРИЧ. МН.Ч. = ма·ро·дер·с·т·ву·ва·ни
| МИН.СТРАД.ПРИЧ. МН.Ч. ЧЛЕН = ма·ро·дер·с·т·ву·ва·ни·те
| МИН.ДЕЯТ.СВ.ПРИЧ. М.Р. = ма·ро·дер·с·т·ву·вал
| МИН.ДЕЯТ.СВ.ПРИЧ. М.Р. НЕПЪЛЕН ЧЛЕН = ма·ро·дер·с·т·ву·ва·лия
| МИН.ДЕЯТ.СВ.ПРИЧ. М.Р. ПЪЛЕН ЧЛЕН = ма·ро·дер·с·т·ву·ва·ли·ят
| МИН.ДЕЯТ.СВ.ПРИЧ. Ж.Р. = ма·ро·дер·с·т·ву·ва·ла
| МИН.ДЕЯТ.СВ.ПРИЧ. Ж.Р. ЧЛЕН = ма·ро·дер·с·т·ву·ва·ла·та
| МИН.ДЕЯТ.СВ.ПРИЧ. СР.Р. = ма·ро·дер·с·т·ву·ва·ло
| МИН.ДЕЯТ.СВ.ПРИЧ. СР.Р. ЧЛЕН = ма·ро·дер·с·т·ву·ва·ло·то
| МИН.ДЕЯТ.СВ.ПРИЧ. МН.Ч. = ма·ро·дер·с·т·ву·ва·ли
| МИН.ДЕЯТ.СВ.ПРИЧ. МН.Ч. ЧЛЕН = ма·ро·дер·с·т·ву·ва·ли·те
| МИН.ДЕЯТ.НЕСВ.ПРИЧ. М.Р. = ма·ро·дер·с·т·ву·вал
| МИН.ДЕЯТ.НЕСВ.ПРИЧ. М.Р. НЕПЪЛЕН ЧЛЕН = ма·ро·дер·с·т·ву·ва·лия
| МИН.ДЕЯТ.НЕСВ.ПРИЧ. М.Р. ПЪЛЕН ЧЛЕН = ма·ро·дер·с·т·ву·ва·ли·ят
| МИН.ДЕЯТ.НЕСВ.ПРИЧ. Ж.Р. = ма·ро·дер·с·т·ву·ва·ла
| МИН.ДЕЯТ.НЕСВ.ПРИЧ. Ж.Р. ЧЛЕН = ма·ро·дер·с·т·ву·ва·ла·та
| МИН.ДЕЯТ.НЕСВ.ПРИЧ. СР.Р. = ма·ро·дер·с·т·ву·ва·ло
| МИН.ДЕЯТ.НЕСВ.ПРИЧ. СР.Р. ЧЛЕН = ма·ро·дер·с·т·ву·ва·ло·то
| МИН.ДЕЯТ.НЕСВ.ПРИЧ. МН.Ч. = ма·ро·дер·с·т·ву·ва·ли
| МИН.ДЕЯТ.НЕСВ.ПРИЧ. МН.Ч. ЧЛЕН = ма·ро·дер·с·т·ву·ва·ли·те
| СЕГ.ДЕЯТ.ПРИЧ. М.Р. = ма·ро·дер·с·т·ву·ващ
| СЕГ.ДЕЯТ.ПРИЧ. М.Р. НЕПЪЛЕН ЧЛЕН = ма·ро·дер·с·т·ву·ва·щия
| СЕГ.ДЕЯТ.ПРИЧ. М.Р. ПЪЛЕН ЧЛЕН = ма·ро·дер·с·т·ву·ва·щи·ят
| СЕГ.ДЕЯТ.ПРИЧ. Ж.Р. = ма·ро·дер·с·т·ву·ва·ща
| СЕГ.ДЕЯТ.ПРИЧ. Ж.Р. ЧЛЕН = ма·ро·дер·с·т·ву·ва·ща·та
| СЕГ.ДЕЯТ.ПРИЧ. СР.Р. = ма·ро·дер·с·т·ву·ва·що
| СЕГ.ДЕЯТ.ПРИЧ. СР.Р. ЧЛЕН = ма·ро·дер·с·т·ву·ва·що·то
| СЕГ.ДЕЯТ.ПРИЧ. МН.Ч. = ма·ро·дер·с·т·ву·ва·щи
| СЕГ.ДЕЯТ.ПРИЧ. МН.Ч. ЧЛЕН = ма·ро·дер·с·т·ву·ва·щи·те
| ДЕЕПРИЧАСТИЕ = ма·ро·дер·с·т·ву·вай·ки
| СКРИТИ ПРЕПРАТКИ = 
[[мародерствувам]],
[[мародерствуваш]],
[[мародерствува]],
[[мародерствуваме]],
[[мародерствувате]],
[[мародерствуват]],
[[мародерствувах]],
[[мародерствувахме]],
[[мародерствувахте]],
[[мародерствуваха]],
[[мародерствуваше]],
[[мародерствувай]],
[[мародерствувайте]],
[[мародерствувал]],
[[мародерствувалия]],
[[мародерствувалият]],
[[мародерствувала]],
[[мародерствувалата]],
[[мародерствувало]],
[[мародерствувалото]],
[[мародерствували]],
[[мародерствувалите]],
[[мародерствуван]],
[[мародерствувания]],
[[мародерствуваният]],
[[мародерствувана]],
[[мародерствуваната]],
[[мародерствувано]],
[[мародерствуваното]],
[[мародерствувани]],
[[мародерствуваните]],
[[мародерствуващ]],
[[мародерствуващия]],
[[мародерствуващият]],
[[мародерствуваща]],
[[мародерствуващата]],
[[мародерствуващо]],
[[мародерствуващото]],
[[мародерствуващи]],
[[мародерствуващите]],
[[мародерствувайки]],
[[мародерствувал съм]],
[[мародерствувала съм]],
[[мародерствувало съм]],
[[мародерствували сме]],
[[мародерствувал си]],
[[мародерствувала си]],
[[мародерствувало си]],
[[мародерствували сте]],
[[мародерствувал е]],
[[мародерствувала е]],
[[мародерствувало е]],
[[мародерствували са]],
[[бях мародерствувал]],
[[бях мародерствувала]],
[[бях мародерствувало]],
[[бяхме мародерствували]],
[[беше мародерствувал]],
[[беше мародерствувала]],
[[беше мародерствувало]],
[[бяхте мародерствували]],
[[бяха мародерствували]],
[[ще мародерствувам]],
[[ще мародерствуваме]],
[[ще мародерствуваш]],
[[ще мародерствувате]],
[[ще мародерствува]],
[[ще мародерствуват]],
[[ще съм мародерствувал]],
[[ще съм мародерствувала]],
[[ще съм мародерствувало]],
[[ще сме мародерствували]],
[[ще си мародерствувал]],
[[ще си мародерствувала]],
[[ще си мародерствувало]],
[[ще сте мародерствували]],
[[ще е мародерствувал]],
[[ще е мародерствувала]],
[[ще е мародерствувало]],
[[ще са мародерствували]],
[[щях да мародерствувам]],
[[щяхме да мародерствуваме]],
[[щеше да мародерствуваш]],
[[щяхте да мародерствувате]],
[[щеше да мародерствува]],
[[щяха да мародерствуват]],
[[щях да съм мародерствувал]],
[[щях да съм мародерствувала]],
[[щях да съм мародерствувало]],
[[щяхме да сме мародерствували]],
[[щеше да си мародерствувал]],
[[щеше да си мародерствувала]],
[[щеше да си мародерствувало]],
[[щяхте да сте мародерствували]],
[[щеше да е мародерствувал]],
[[щеше да е мародерствувала]],
[[щеше да е мародерствувало]],
[[щяха да са мародерствували]],
[[бил съм мародерствувал]],
[[била съм мародерствувала]],
[[било съм мародерствувало]],
[[били сме мародерствували]],
[[бил си мародерствувал]],
[[била си мародерствувала]],
[[било си мародерствувало]],
[[били сте мародерствували]],
[[бил е мародерствувал]],
[[била е мародерствувала]],
[[било е мародерствувало]],
[[били са мародерствували]],
[[щял съм да мародерствувам]],
[[щяла съм да мародерствувам]],
[[щяло съм да мародерствувам]],
[[щели сме да мародерствуваме]],
[[щял си да мародерствуваш]],
[[щяла си да мародерствуваш]],
[[щяло си да мародерствуваш]],
[[щели сте да мародерствувате]],
[[щял да мародерствува]],
[[щяла да мародерствува]],
[[щяло да мародерствува]],
[[щели да мародерствуват]],
[[щял е да мародерствува]],
[[щяла е да мародерствува]],
[[щяло е да мародерствува]],
[[щели са да мародерствуват]],
[[щял съм да съм мародерствувал]],
[[щяла съм да съм мародерствувала]],
[[щяло съм да съм мародерствувало]],
[[щели сме да сме мародерствували]],
[[щял си да си мародерствувал]],
[[щяла си да си мародерствувала]],
[[щяло си да си мародерствувало]],
[[щели сте да сте мародерствували]],
[[щял да е мародерствувал]],
[[щяла да е мародерствувала]],
[[щяло да е мародерствувало]],
[[щели да са мародерствували]],
[[щял е да е мародерствувал]],
[[щяла е да е мародерствувала]],
[[щяло е да е мародерствувало]],
[[щели са да са мародерствували]],
[[бих мародерствувал]],
[[бих мародерствувала]],
[[бих мародерствувало]],
[[бихме мародерствували]],
[[би мародерствувал]],
[[би мародерствувала]],
[[би мародерствувало]],
[[бихте мародерствували]],
[[биха мародерствували]],
}}</text>
      <sha1>38zlgdw7ky7r4z87gqvdrjbsj4kdydc</sha1>
    </revision>
  </page>
  <page>
    <title>Шаблон:Словоформи/марширувам</title>
    <ns>10</ns>
    <id>518041</id>
    <revision>
      <id>550021</id>
      <timestamp>2005-05-11T05:03:55Z</timestamp>
      <contributor>
        <username>Bgbot</username>
        <id>83</id>
      </contributor>
      <comment>Борислав: Шаблон със словоформи</comment>
      <model>wikitext</model>
      <format>text/x-wiki</format>
      <text bytes="22068" xml:space="preserve">{{Шаблон:Словоформи/Глагол|
  ОСНОВНА ФОРМА = марширувам
| СЕГ.ВР., 1Л., ЕД.Ч. = мар·ши·ру·вам
| СЕГ.ВР., 1Л., МН.Ч. = мар·ши·ру·ва·ме
| СЕГ.ВР., 2Л., ЕД.Ч. = мар·ши·ру·ваш
| СЕГ.ВР., 2Л., МН.Ч. = мар·ши·ру·ва·те
| СЕГ.ВР., 3Л., ЕД.Ч. = мар·ши·ру·ва
| СЕГ.ВР., 3Л., МН.Ч. = мар·ши·ру·ват
| МИН.СВ.ВР., 1Л., ЕД.Ч. = мар·ши·ру·вах
| МИН.СВ.ВР., 1Л., МН.Ч. = мар·ши·ру·вах·ме
| МИН.СВ.ВР., 2Л., ЕД.Ч. = мар·ши·ру·ва
| МИН.СВ.ВР., 2Л., МН.Ч. = мар·ши·ру·вах·те
| МИН.СВ.ВР., 3Л., ЕД.Ч. = мар·ши·ру·ва
| МИН.СВ.ВР., 3Л., МН.Ч. = мар·ши·ру·ва·ха
| МИН.НЕСВ.ВР., 1Л., ЕД.Ч. = мар·ши·ру·вах
| МИН.НЕСВ.ВР., 1Л., МН.Ч. = мар·ши·ру·вах·ме
| МИН.НЕСВ.ВР., 2Л., ЕД.Ч. = мар·ши·ру·ва·ше
| МИН.НЕСВ.ВР., 2Л., МН.Ч. = мар·ши·ру·вах·те
| МИН.НЕСВ.ВР., 3Л., ЕД.Ч. = мар·ши·ру·ва·ше
| МИН.НЕСВ.ВР., 3Л., МН.Ч. = мар·ши·ру·ва·ха
| МИН.НЕОПР.ВР., 1Л., ЕД.Ч., М.Р. = марширувал съм
| МИН.НЕОПР.ВР., 1Л., ЕД.Ч., Ж.Р. = марширувала съм
| МИН.НЕОПР.ВР., 1Л., ЕД.Ч., СР.Р. = марширувало съм
| МИН.НЕОПР.ВР., 1Л., МН.Ч. = марширували сме
| МИН.НЕОПР.ВР., 2Л., ЕД.Ч., М.Р. = марширувал си
| МИН.НЕОПР.ВР., 2Л., ЕД.Ч., Ж.Р. = марширувала си
| МИН.НЕОПР.ВР., 2Л., ЕД.Ч., СР.Р. = марширувало си
| МИН.НЕОПР.ВР., 2Л., МН.Ч. = марширували сте
| МИН.НЕОПР.ВР., 3Л., ЕД.Ч., М.Р. = марширувал е
| МИН.НЕОПР.ВР., 3Л., ЕД.Ч., Ж.Р. = марширувала е
| МИН.НЕОПР.ВР., 3Л., ЕД.Ч., СР.Р. = марширувало е
| МИН.НЕОПР.ВР., 3Л., МН.Ч. = марширували са
| МИН.ПРЕД.ВР., 1Л., ЕД.Ч., М.Р. = бях марширувал
| МИН.ПРЕД.ВР., 1Л., ЕД.Ч., Ж.Р. = бях марширувала
| МИН.ПРЕД.ВР., 1Л., ЕД.Ч., СР.Р. = бях марширувало
| МИН.ПРЕД.ВР., 1Л., МН.Ч. = бяхме марширували
| МИН.ПРЕД.ВР., 2Л., ЕД.Ч., М.Р. = беше марширувал
| МИН.ПРЕД.ВР., 2Л., ЕД.Ч., Ж.Р. = беше марширувала
| МИН.ПРЕД.ВР., 2Л., ЕД.Ч., СР.Р. = беше марширувало
| МИН.ПРЕД.ВР., 2Л., МН.Ч. = бяхте марширували
| МИН.ПРЕД.ВР., 3Л., ЕД.Ч., М.Р. = беше марширувал
| МИН.ПРЕД.ВР., 3Л., ЕД.Ч., Ж.Р. = беше марширувала
| МИН.ПРЕД.ВР., 3Л., ЕД.Ч., СР.Р. = беше марширувало
| МИН.ПРЕД.ВР., 3Л., МН.Ч. = бяха марширували
| БЪД.ВР., 1Л., ЕД.Ч. = ще марширувам
| БЪД.ВР., 1Л., МН.Ч. = ще маршируваме
| БЪД.ВР., 2Л., ЕД.Ч. = ще маршируваш
| БЪД.ВР., 2Л., МН.Ч. = ще марширувате
| БЪД.ВР., 3Л., ЕД.Ч. = ще марширува
| БЪД.ВР., 3Л., МН.Ч. = ще маршируват
| БЪД.ПРЕД.ВР., 1Л., ЕД.Ч., М.Р. = ще съм марширувал
| БЪД.ПРЕД.ВР., 1Л., ЕД.Ч., Ж.Р. = ще съм марширувала
| БЪД.ПРЕД.ВР., 1Л., ЕД.Ч., СР.Р. = ще съм марширувало
| БЪД.ПРЕД.ВР., 1Л., МН.Ч. = ще сме марширували
| БЪД.ПРЕД.ВР., 2Л., ЕД.Ч., М.Р. = ще си марширувал
| БЪД.ПРЕД.ВР., 2Л., ЕД.Ч., Ж.Р. = ще си марширувала
| БЪД.ПРЕД.ВР., 2Л., ЕД.Ч., СР.Р. = ще си марширувало
| БЪД.ПРЕД.ВР., 2Л., МН.Ч. = ще сте марширували
| БЪД.ПРЕД.ВР., 3Л., ЕД.Ч., М.Р. = ще е марширувал
| БЪД.ПРЕД.ВР., 3Л., ЕД.Ч., Ж.Р. = ще е марширувала
| БЪД.ПРЕД.ВР., 3Л., ЕД.Ч., СР.Р. = ще е марширувало
| БЪД.ПРЕД.ВР., 3Л., МН.Ч. = ще са марширували
| БЪД.ВР. В МИН., 1Л., ЕД.Ч. = щях да марширувам
| БЪД.ВР. В МИН., 1Л., МН.Ч. = щяхме да маршируваме
| БЪД.ВР. В МИН., 2Л., ЕД.Ч. = щеше да маршируваш
| БЪД.ВР. В МИН., 2Л., МН.Ч. = щяхте да марширувате
| БЪД.ВР. В МИН., 3Л., ЕД.Ч. = щеше да марширува
| БЪД.ВР. В МИН., 3Л., МН.Ч. = щяха да маршируват
| БЪД.ПРЕД.ВР. В МИН., 1Л., ЕД.Ч., М.Р. = щях да съм марширувал
| БЪД.ПРЕД.ВР. В МИН., 1Л., ЕД.Ч., Ж.Р. = щях да съм марширувала
| БЪД.ПРЕД.ВР. В МИН., 1Л., ЕД.Ч., СР.Р. = щях да съм марширувало
| БЪД.ПРЕД.ВР. В МИН., 1Л., МН.Ч. = щяхме да сме марширували
| БЪД.ПРЕД.ВР. В МИН., 2Л., ЕД.Ч., М.Р. = щеше да си марширувал
| БЪД.ПРЕД.ВР. В МИН., 2Л., ЕД.Ч., Ж.Р. = щеше да си марширувала
| БЪД.ПРЕД.ВР. В МИН., 2Л., ЕД.Ч., СР.Р. = щеше да си марширувало
| БЪД.ПРЕД.ВР. В МИН., 2Л., МН.Ч. = щяхте да сте марширували
| БЪД.ПРЕД.ВР. В МИН., 3Л., ЕД.Ч., М.Р. = щеше да е марширувал
| БЪД.ПРЕД.ВР. В МИН., 3Л., ЕД.Ч., Ж.Р. = щеше да е марширувала
| БЪД.ПРЕД.ВР. В МИН., 3Л., ЕД.Ч., СР.Р. = щеше да е марширувало
| БЪД.ПРЕД.ВР. В МИН., 3Л., МН.Ч. = щяха да са марширували
| ПР.НАКЛ., СЕГ.ВР., 1Л., ЕД.Ч., М.Р. = марширувал съм
| ПР.НАКЛ., СЕГ.ВР., 1Л., ЕД.Ч., Ж.Р. = марширувала съм
| ПР.НАКЛ., СЕГ.ВР., 1Л., ЕД.Ч., СР.Р. = марширувало съм
| ПР.НАКЛ., СЕГ.ВР., 1Л., МН.Ч. = марширували сме
| ПР.НАКЛ., СЕГ.ВР., 2Л., ЕД.Ч., М.Р. = марширувал си
| ПР.НАКЛ., СЕГ.ВР., 2Л., ЕД.Ч., Ж.Р. = марширувала си
| ПР.НАКЛ., СЕГ.ВР., 2Л., ЕД.Ч., СР.Р. = марширувало си
| ПР.НАКЛ., СЕГ.ВР., 2Л., МН.Ч. = марширували сте
| ПР.НАКЛ., СЕГ.ВР., 3Л., ЕД.Ч., М.Р. = марширувал (е)
| ПР.НАКЛ., СЕГ.ВР., 3Л., ЕД.Ч., Ж.Р. = марширувала (е)
| ПР.НАКЛ., СЕГ.ВР., 3Л., ЕД.Ч., СР.Р. = марширувало (е)
| ПР.НАКЛ., СЕГ.ВР., 3Л., МН.Ч. = марширували (са)
| ПР.НАКЛ., МИН.СВ.ВР., 1Л., ЕД.Ч., М.Р. = марширувал съм
| ПР.НАКЛ., МИН.СВ.ВР., 1Л., ЕД.Ч., Ж.Р. = марширувала съм
| ПР.НАКЛ., МИН.СВ.ВР., 1Л., ЕД.Ч., СР.Р. = марширувало съм
| ПР.НАКЛ., МИН.СВ.ВР., 1Л., МН.Ч. = марширували сме
| ПР.НАКЛ., МИН.СВ.ВР., 2Л., ЕД.Ч., М.Р. = марширувал си
| ПР.НАКЛ., МИН.СВ.ВР., 2Л., ЕД.Ч., Ж.Р. = марширувала си
| ПР.НАКЛ., МИН.СВ.ВР., 2Л., ЕД.Ч., СР.Р. = марширувало си
| ПР.НАКЛ., МИН.СВ.ВР., 2Л., МН.Ч. = марширували сте
| ПР.НАКЛ., МИН.СВ.ВР., 3Л., ЕД.Ч., М.Р. = марширувал (е)
| ПР.НАКЛ., МИН.СВ.ВР., 3Л., ЕД.Ч., Ж.Р. = марширувала (е)
| ПР.НАКЛ., МИН.СВ.ВР., 3Л., ЕД.Ч., СР.Р. = марширувало (е)
| ПР.НАКЛ., МИН.СВ.ВР., 3Л., МН.Ч. = марширували (са)
| ПР.НАКЛ., МИН.НЕОПР.ВР., 1Л., ЕД.Ч., М.Р. = бил съм марширувал
| ПР.НАКЛ., МИН.НЕОПР.ВР., 1Л., ЕД.Ч., Ж.Р. = била съм марширувала
| ПР.НАКЛ., МИН.НЕОПР.ВР., 1Л., ЕД.Ч., СР.Р. = било съм марширувало
| ПР.НАКЛ., МИН.НЕОПР.ВР., 1Л., МН.Ч. = били сме марширували
| ПР.НАКЛ., МИН.НЕОПР.ВР., 2Л., ЕД.Ч., М.Р. = бил си марширувал
| ПР.НАКЛ., МИН.НЕОПР.ВР., 2Л., ЕД.Ч., Ж.Р. = била си марширувала
| ПР.НАКЛ., МИН.НЕОПР.ВР., 2Л., ЕД.Ч., СР.Р. = било си марширувало
| ПР.НАКЛ., МИН.НЕОПР.ВР., 2Л., МН.Ч. = били сте марширували
| ПР.НАКЛ., МИН.НЕОПР.ВР., 3Л., ЕД.Ч., М.Р. = бил (е) марширувал
| ПР.НАКЛ., МИН.НЕОПР.ВР., 3Л., ЕД.Ч., Ж.Р. = била (е) марширувала
| ПР.НАКЛ., МИН.НЕОПР.ВР., 3Л., ЕД.Ч., СР.Р. = било (е) марширувало
| ПР.НАКЛ., МИН.НЕОПР.ВР., 3Л., МН.Ч. = били (са) марширували
| ПР.НАКЛ., БЪД.ВР., 1Л., ЕД.Ч., М.Р. = щял съм да марширувам
| ПР.НАКЛ., БЪД.ВР., 1Л., ЕД.Ч., Ж.Р. = щяла съм да марширувам
| ПР.НАКЛ., БЪД.ВР., 1Л., ЕД.Ч., СР.Р. = щяло съм да марширувам
| ПР.НАКЛ., БЪД.ВР., 1Л., МН.Ч. = щели сме да маршируваме
| ПР.НАКЛ., БЪД.ВР., 2Л., ЕД.Ч., М.Р. = щял си да маршируваш
| ПР.НАКЛ., БЪД.ВР., 2Л., ЕД.Ч., Ж.Р. = щяла си да маршируваш
| ПР.НАКЛ., БЪД.ВР., 2Л., ЕД.Ч., СР.Р. = щяло си да маршируваш
| ПР.НАКЛ., БЪД.ВР., 2Л., МН.Ч. = щели сте да марширувате
| ПР.НАКЛ., БЪД.ВР., 3Л., ЕД.Ч., М.Р. = щял (е) да марширува
| ПР.НАКЛ., БЪД.ВР., 3Л., ЕД.Ч., Ж.Р. = щяла (е) да марширува
| ПР.НАКЛ., БЪД.ВР., 3Л., ЕД.Ч., СР.Р. = щяло (е) да марширува
| ПР.НАКЛ., БЪД.ВР., 3Л., МН.Ч. = щели (са) да маршируват
| ПР.НАКЛ., БЪД.ПРЕД.ВР., 1Л., ЕД.Ч., М.Р. = щял съм да съм марширувал
| ПР.НАКЛ., БЪД.ПРЕД.ВР., 1Л., ЕД.Ч., Ж.Р. = щяла съм да съм марширувала
| ПР.НАКЛ., БЪД.ПРЕД.ВР., 1Л., ЕД.Ч., СР.Р. = щяло съм да съм марширувало
| ПР.НАКЛ., БЪД.ПРЕД.ВР., 1Л., МН.Ч. = щели сме да сме марширували
| ПР.НАКЛ., БЪД.ПРЕД.ВР., 2Л., ЕД.Ч., М.Р. = щял си да си марширувал
| ПР.НАКЛ., БЪД.ПРЕД.ВР., 2Л., ЕД.Ч., Ж.Р. = щяла си да си марширувала
| ПР.НАКЛ., БЪД.ПРЕД.ВР., 2Л., ЕД.Ч., СР.Р. = щяло си да си марширувало
| ПР.НАКЛ., БЪД.ПРЕД.ВР., 2Л., МН.Ч. = щели сте да сте марширували
| ПР.НАКЛ., БЪД.ПРЕД.ВР., 3Л., ЕД.Ч., М.Р. = щял (е) да е марширувал
| ПР.НАКЛ., БЪД.ПРЕД.ВР., 3Л., ЕД.Ч., Ж.Р. = щяла (е) да е марширувала
| ПР.НАКЛ., БЪД.ПРЕД.ВР., 3Л., ЕД.Ч., СР.Р. = щяло (е) да е марширувало
| ПР.НАКЛ., БЪД.ПРЕД.ВР., 3Л., МН.Ч. = щели (са) да са марширували
| УСЛОВНО НАКЛОНЕНИЕ, 1Л., ЕД.Ч., М.Р. = бих марширувал
| УСЛОВНО НАКЛОНЕНИЕ, 1Л., ЕД.Ч., Ж.Р. = бих марширувала
| УСЛОВНО НАКЛОНЕНИЕ, 1Л., ЕД.Ч., СР.Р. = бих марширувало
| УСЛОВНО НАКЛОНЕНИЕ, 1Л., МН.Ч. = бихме марширували
| УСЛОВНО НАКЛОНЕНИЕ, 2Л., ЕД.Ч., М.Р. = би марширувал
| УСЛОВНО НАКЛОНЕНИЕ, 2Л., ЕД.Ч., Ж.Р. = би марширувала
| УСЛОВНО НАКЛОНЕНИЕ, 2Л., ЕД.Ч., СР.Р. = би марширувало
| УСЛОВНО НАКЛОНЕНИЕ, 2Л., МН.Ч. = бихте марширували
| УСЛОВНО НАКЛОНЕНИЕ, 3Л., ЕД.Ч., М.Р. = би марширувал
| УСЛОВНО НАКЛОНЕНИЕ, 3Л., ЕД.Ч., Ж.Р. = би марширувала
| УСЛОВНО НАКЛОНЕНИЕ, 3Л., ЕД.Ч., СР.Р. = би марширувало
| УСЛОВНО НАКЛОНЕНИЕ, 3Л., МН.Ч. = биха марширували
| ПОВЕЛИТЕЛНО НАКЛОНЕНИЕ, ЕД.Ч. = мар·ши·ру·вай
| ПОВЕЛИТЕЛНО НАКЛОНЕНИЕ, МН.Ч. = мар·ши·ру·вай·те
| МИН.СТРАД.ПРИЧ. М.Р. = мар·ши·ру·ван
| МИН.СТРАД.ПРИЧ. М.Р. НЕПЪЛЕН ЧЛЕН = мар·ши·ру·ва·ния
| МИН.СТРАД.ПРИЧ. М.Р. ПЪЛЕН ЧЛЕН = мар·ши·ру·ва·ни·ят
| МИН.СТРАД.ПРИЧ. Ж.Р. = мар·ши·ру·ва·на
| МИН.СТРАД.ПРИЧ. Ж.Р. ЧЛЕН = мар·ши·ру·ва·на·та
| МИН.СТРАД.ПРИЧ. СР.Р. = мар·ши·ру·ва·но
| МИН.СТРАД.ПРИЧ. СР.Р. ЧЛЕН = мар·ши·ру·ва·но·то
| МИН.СТРАД.ПРИЧ. МН.Ч. = мар·ши·ру·ва·ни
| МИН.СТРАД.ПРИЧ. МН.Ч. ЧЛЕН = мар·ши·ру·ва·ни·те
| МИН.ДЕЯТ.СВ.ПРИЧ. М.Р. = мар·ши·ру·вал
| МИН.ДЕЯТ.СВ.ПРИЧ. М.Р. НЕПЪЛЕН ЧЛЕН = мар·ши·ру·ва·лия
| МИН.ДЕЯТ.СВ.ПРИЧ. М.Р. ПЪЛЕН ЧЛЕН = мар·ши·ру·ва·ли·ят
| МИН.ДЕЯТ.СВ.ПРИЧ. Ж.Р. = мар·ши·ру·ва·ла
| МИН.ДЕЯТ.СВ.ПРИЧ. Ж.Р. ЧЛЕН = мар·ши·ру·ва·ла·та
| МИН.ДЕЯТ.СВ.ПРИЧ. СР.Р. = мар·ши·ру·ва·ло
| МИН.ДЕЯТ.СВ.ПРИЧ. СР.Р. ЧЛЕН = мар·ши·ру·ва·ло·то
| МИН.ДЕЯТ.СВ.ПРИЧ. МН.Ч. = мар·ши·ру·ва·ли
| МИН.ДЕЯТ.СВ.ПРИЧ. МН.Ч. ЧЛЕН = мар·ши·ру·ва·ли·те
| МИН.ДЕЯТ.НЕСВ.ПРИЧ. М.Р. = мар·ши·ру·вал
| МИН.ДЕЯТ.НЕСВ.ПРИЧ. М.Р. НЕПЪЛЕН ЧЛЕН = мар·ши·ру·ва·лия
| МИН.ДЕЯТ.НЕСВ.ПРИЧ. М.Р. ПЪЛЕН ЧЛЕН = мар·ши·ру·ва·ли·ят
| МИН.ДЕЯТ.НЕСВ.ПРИЧ. Ж.Р. = мар·ши·ру·ва·ла
| МИН.ДЕЯТ.НЕСВ.ПРИЧ. Ж.Р. ЧЛЕН = мар·ши·ру·ва·ла·та
| МИН.ДЕЯТ.НЕСВ.ПРИЧ. СР.Р. = мар·ши·ру·ва·ло
| МИН.ДЕЯТ.НЕСВ.ПРИЧ. СР.Р. ЧЛЕН = мар·ши·ру·ва·ло·то
| МИН.ДЕЯТ.НЕСВ.ПРИЧ. МН.Ч. = мар·ши·ру·ва·ли
| МИН.ДЕЯТ.НЕСВ.ПРИЧ. МН.Ч. ЧЛЕН = мар·ши·ру·ва·ли·те
| СЕГ.ДЕЯТ.ПРИЧ. М.Р. = мар·ши·ру·ващ
| СЕГ.ДЕЯТ.ПРИЧ. М.Р. НЕПЪЛЕН ЧЛЕН = мар·ши·ру·ва·щия
| СЕГ.ДЕЯТ.ПРИЧ. М.Р. ПЪЛЕН ЧЛЕН = мар·ши·ру·ва·щи·ят
| СЕГ.ДЕЯТ.ПРИЧ. Ж.Р. = мар·ши·ру·ва·ща
| СЕГ.ДЕЯТ.ПРИЧ. Ж.Р. ЧЛЕН = мар·ши·ру·ва·ща·та
| СЕГ.ДЕЯТ.ПРИЧ. СР.Р. = мар·ши·ру·ва·що
| СЕГ.ДЕЯТ.ПРИЧ. СР.Р. ЧЛЕН = мар·ши·ру·ва·що·то
| СЕГ.ДЕЯТ.ПРИЧ. МН.Ч. = мар·ши·ру·ва·щи
| СЕГ.ДЕЯТ.ПРИЧ. МН.Ч. ЧЛЕН = мар·ши·ру·ва·щи·те
| ДЕЕПРИЧАСТИЕ = мар·ши·ру·вай·ки
| СКРИТИ ПРЕПРАТКИ = 
[[марширувам]],
[[маршируваш]],
[[марширува]],
[[маршируваме]],
[[марширувате]],
[[маршируват]],
[[марширувах]],
[[марширувахме]],
[[марширувахте]],
[[маршируваха]],
[[маршируваше]],
[[марширувай]],
[[марширувайте]],
[[марширувал]],
[[марширувалия]],
[[марширувалият]],
[[марширувала]],
[[марширувалата]],
[[марширувало]],
[[марширувалото]],
[[марширували]],
[[марширувалите]],
[[маршируван]],
[[марширувания]],
[[маршируваният]],
[[марширувана]],
[[маршируваната]],
[[марширувано]],
[[маршируваното]],
[[марширувани]],
[[маршируваните]],
[[маршируващ]],
[[маршируващия]],
[[маршируващият]],
[[маршируваща]],
[[маршируващата]],
[[маршируващо]],
[[маршируващото]],
[[маршируващи]],
[[маршируващите]],
[[марширувайки]],
[[марширувал съм]],
[[марширувала съм]],
[[марширувало съм]],
[[марширували сме]],
[[марширувал си]],
[[марширувала си]],
[[марширувало си]],
[[марширували сте]],
[[марширувал е]],
[[марширувала е]],
[[марширувало е]],
[[марширували са]],
[[бях марширувал]],
[[бях марширувала]],
[[бях марширувало]],
[[бяхме марширували]],
[[беше марширувал]],
[[беше марширувала]],
[[беше марширувало]],
[[бяхте марширували]],
[[бяха марширували]],
[[ще марширувам]],
[[ще маршируваме]],
[[ще маршируваш]],
[[ще марширувате]],
[[ще марширува]],
[[ще маршируват]],
[[ще съм марширувал]],
[[ще съм марширувала]],
[[ще съм марширувало]],
[[ще сме марширували]],
[[ще си марширувал]],
[[ще си марширувала]],
[[ще си марширувало]],
[[ще сте марширували]],
[[ще е марширувал]],
[[ще е марширувала]],
[[ще е марширувало]],
[[ще са марширували]],
[[щях да марширувам]],
[[щяхме да маршируваме]],
[[щеше да маршируваш]],
[[щяхте да марширувате]],
[[щеше да марширува]],
[[щяха да маршируват]],
[[щях да съм марширувал]],
[[щях да съм марширувала]],
[[щях да съм марширувало]],
[[щяхме да сме марширували]],
[[щеше да си марширувал]],
[[щеше да си марширувала]],
[[щеше да си марширувало]],
[[щяхте да сте марширували]],
[[щеше да е марширувал]],
[[щеше да е марширувала]],
[[щеше да е марширувало]],
[[щяха да са марширували]],
[[бил съм марширувал]],
[[била съм марширувала]],
[[било съм марширувало]],
[[били сме марширували]],
[[бил си марширувал]],
[[била си марширувала]],
[[било си марширувало]],
[[били сте марширували]],
[[бил е марширувал]],
[[била е марширувала]],
[[било е марширувало]],
[[били са марширували]],
[[щял съм да марширувам]],
[[щяла съм да марширувам]],
[[щяло съм да марширувам]],
[[щели сме да маршируваме]],
[[щял си да маршируваш]],
[[щяла си да маршируваш]],
[[щяло си да маршируваш]],
[[щели сте да марширувате]],
[[щял да марширува]],
[[щяла да марширува]],
[[щяло да марширува]],
[[щели да маршируват]],
[[щял е да марширува]],
[[щяла е да марширува]],
[[щяло е да марширува]],
[[щели са да маршируват]],
[[щял съм да съм марширувал]],
[[щяла съм да съм марширувала]],
[[щяло съм да съм марширувало]],
[[щели сме да сме марширували]],
[[щял си да си марширувал]],
[[щяла си да си марширувала]],
[[щяло си да си марширувало]],
[[щели сте да сте марширували]],
[[щял да е марширувал]],
[[щяла да е марширувала]],
[[щяло да е марширувало]],
[[щели да са марширували]],
[[щял е да е марширувал]],
[[щяла е да е марширувала]],
[[щяло е да е марширувало]],
[[щели са да са марширували]],
[[бих марширувал]],
[[бих марширувала]],
[[бих марширувало]],
[[бихме марширували]],
[[би марширувал]],
[[би марширувала]],
[[би марширувало]],
[[бихте марширували]],
[[биха марширували]],
}}</text>
      <sha1>loksuxasphpqjpzwacmkn1butjl7xfo</sha1>
    </revision>
  </page>
  <page>
    <title>Шаблон:Словоформи/маршрутизирам</title>
    <ns>10</ns>
    <id>518054</id>
    <revision>
      <id>550034</id>
      <timestamp>2005-05-11T05:04:04Z</timestamp>
      <contributor>
        <username>Bgbot</username>
        <id>83</id>
      </contributor>
      <comment>Борислав: Шаблон със словоформи</comment>
      <model>wikitext</model>
      <format>text/x-wiki</format>
      <text bytes="24342" xml:space="preserve">{{Шаблон:Словоформи/Глагол|
  ОСНОВНА ФОРМА = маршрутизирам
| СЕГ.ВР., 1Л., ЕД.Ч. = мар·ш·ру·ти·зи·рам
| СЕГ.ВР., 1Л., МН.Ч. = мар·ш·ру·ти·зи·ра·ме
| СЕГ.ВР., 2Л., ЕД.Ч. = мар·ш·ру·ти·зи·раш
| СЕГ.ВР., 2Л., МН.Ч. = мар·ш·ру·ти·зи·ра·те
| СЕГ.ВР., 3Л., ЕД.Ч. = мар·ш·ру·ти·зи·ра
| СЕГ.ВР., 3Л., МН.Ч. = мар·ш·ру·ти·зи·рат
| МИН.СВ.ВР., 1Л., ЕД.Ч. = мар·ш·ру·ти·зи·рах
| МИН.СВ.ВР., 1Л., МН.Ч. = мар·ш·ру·ти·зи·рах·ме
| МИН.СВ.ВР., 2Л., ЕД.Ч. = мар·ш·ру·ти·зи·ра
| МИН.СВ.ВР., 2Л., МН.Ч. = мар·ш·ру·ти·зи·рах·те
| МИН.СВ.ВР., 3Л., ЕД.Ч. = мар·ш·ру·ти·зи·ра
| МИН.СВ.ВР., 3Л., МН.Ч. = мар·ш·ру·ти·зи·ра·ха
| МИН.НЕСВ.ВР., 1Л., ЕД.Ч. = мар·ш·ру·ти·зи·рах
| МИН.НЕСВ.ВР., 1Л., МН.Ч. = мар·ш·ру·ти·зи·рах·ме
| МИН.НЕСВ.ВР., 2Л., ЕД.Ч. = мар·ш·ру·ти·зи·ра·ше
| МИН.НЕСВ.ВР., 2Л., МН.Ч. = мар·ш·ру·ти·зи·рах·те
| МИН.НЕСВ.ВР., 3Л., ЕД.Ч. = мар·ш·ру·ти·зи·ра·ше
| МИН.НЕСВ.ВР., 3Л., МН.Ч. = мар·ш·ру·ти·зи·ра·ха
| МИН.НЕОПР.ВР., 1Л., ЕД.Ч., М.Р. = маршрутизирал съм
| МИН.НЕОПР.ВР., 1Л., ЕД.Ч., Ж.Р. = маршрутизирала съм
| МИН.НЕОПР.ВР., 1Л., ЕД.Ч., СР.Р. = маршрутизирало съм
| МИН.НЕОПР.ВР., 1Л., МН.Ч. = маршрутизирали сме
| МИН.НЕОПР.ВР., 2Л., ЕД.Ч., М.Р. = маршрутизирал си
| МИН.НЕОПР.ВР., 2Л., ЕД.Ч., Ж.Р. = маршрутизирала си
| МИН.НЕОПР.ВР., 2Л., ЕД.Ч., СР.Р. = маршрутизирало си
| МИН.НЕОПР.ВР., 2Л., МН.Ч. = маршрутизирали сте
| МИН.НЕОПР.ВР., 3Л., ЕД.Ч., М.Р. = маршрутизирал е
| МИН.НЕОПР.ВР., 3Л., ЕД.Ч., Ж.Р. = маршрутизирала е
| МИН.НЕОПР.ВР., 3Л., ЕД.Ч., СР.Р. = маршрутизирало е
| МИН.НЕОПР.ВР., 3Л., МН.Ч. = маршрутизирали са
| МИН.ПРЕД.ВР., 1Л., ЕД.Ч., М.Р. = бях маршрутизирал
| МИН.ПРЕД.ВР., 1Л., ЕД.Ч., Ж.Р. = бях маршрутизирала
| МИН.ПРЕД.ВР., 1Л., ЕД.Ч., СР.Р. = бях маршрутизирало
| МИН.ПРЕД.ВР., 1Л., МН.Ч. = бяхме маршрутизирали
| МИН.ПРЕД.ВР., 2Л., ЕД.Ч., М.Р. = беше маршрутизирал
| МИН.ПРЕД.ВР., 2Л., ЕД.Ч., Ж.Р. = беше маршрутизирала
| МИН.ПРЕД.ВР., 2Л., ЕД.Ч., СР.Р. = беше маршрутизирало
| МИН.ПРЕД.ВР., 2Л., МН.Ч. = бяхте маршрутизирали
| МИН.ПРЕД.ВР., 3Л., ЕД.Ч., М.Р. = беше маршрутизирал
| МИН.ПРЕД.ВР., 3Л., ЕД.Ч., Ж.Р. = беше маршрутизирала
| МИН.ПРЕД.ВР., 3Л., ЕД.Ч., СР.Р. = беше маршрутизирало
| МИН.ПРЕД.ВР., 3Л., МН.Ч. = бяха маршрутизирали
| БЪД.ВР., 1Л., ЕД.Ч. = ще маршрутизирам
| БЪД.ВР., 1Л., МН.Ч. = ще маршрутизираме
| БЪД.ВР., 2Л., ЕД.Ч. = ще маршрутизираш
| БЪД.ВР., 2Л., МН.Ч. = ще маршрутизирате
| БЪД.ВР., 3Л., ЕД.Ч. = ще маршрутизира
| БЪД.ВР., 3Л., МН.Ч. = ще маршрутизират
| БЪД.ПРЕД.ВР., 1Л., ЕД.Ч., М.Р. = ще съм маршрутизирал
| БЪД.ПРЕД.ВР., 1Л., ЕД.Ч., Ж.Р. = ще съм маршрутизирала
| БЪД.ПРЕД.ВР., 1Л., ЕД.Ч., СР.Р. = ще съм маршрутизирало
| БЪД.ПРЕД.ВР., 1Л., МН.Ч. = ще сме маршрутизирали
| БЪД.ПРЕД.ВР., 2Л., ЕД.Ч., М.Р. = ще си маршрутизирал
| БЪД.ПРЕД.ВР., 2Л., ЕД.Ч., Ж.Р. = ще си маршрутизирала
| БЪД.ПРЕД.ВР., 2Л., ЕД.Ч., СР.Р. = ще си маршрутизирало
| БЪД.ПРЕД.ВР., 2Л., МН.Ч. = ще сте маршрутизирали
| БЪД.ПРЕД.ВР., 3Л., ЕД.Ч., М.Р. = ще е маршрутизирал
| БЪД.ПРЕД.ВР., 3Л., ЕД.Ч., Ж.Р. = ще е маршрутизирала
| БЪД.ПРЕД.ВР., 3Л., ЕД.Ч., СР.Р. = ще е маршрутизирало
| БЪД.ПРЕД.ВР., 3Л., МН.Ч. = ще са маршрутизирали
| БЪД.ВР. В МИН., 1Л., ЕД.Ч. = щях да маршрутизирам
| БЪД.ВР. В МИН., 1Л., МН.Ч. = щяхме да маршрутизираме
| БЪД.ВР. В МИН., 2Л., ЕД.Ч. = щеше да маршрутизираш
| БЪД.ВР. В МИН., 2Л., МН.Ч. = щяхте да маршрутизирате
| БЪД.ВР. В МИН., 3Л., ЕД.Ч. = щеше да маршрутизира
| БЪД.ВР. В МИН., 3Л., МН.Ч. = щяха да маршрутизират
| БЪД.ПРЕД.ВР. В МИН., 1Л., ЕД.Ч., М.Р. = щях да съм маршрутизирал
| БЪД.ПРЕД.ВР. В МИН., 1Л., ЕД.Ч., Ж.Р. = щях да съм маршрутизирала
| БЪД.ПРЕД.ВР. В МИН., 1Л., ЕД.Ч., СР.Р. = щях да съм маршрутизирало
| БЪД.ПРЕД.ВР. В МИН., 1Л., МН.Ч. = щяхме да сме маршрутизирали
| БЪД.ПРЕД.ВР. В МИН., 2Л., ЕД.Ч., М.Р. = щеше да си маршрутизирал
| БЪД.ПРЕД.ВР. В МИН., 2Л., ЕД.Ч., Ж.Р. = щеше да си маршрутизирала
| БЪД.ПРЕД.ВР. В МИН., 2Л., ЕД.Ч., СР.Р. = щеше да си маршрутизирало
| БЪД.ПРЕД.ВР. В МИН., 2Л., МН.Ч. = щяхте да сте маршрутизирали
| БЪД.ПРЕД.ВР. В МИН., 3Л., ЕД.Ч., М.Р. = щеше да е маршрутизирал
| БЪД.ПРЕД.ВР. В МИН., 3Л., ЕД.Ч., Ж.Р. = щеше да е маршрутизирала
| БЪД.ПРЕД.ВР. В МИН., 3Л., ЕД.Ч., СР.Р. = щеше да е маршрутизирало
| БЪД.ПРЕД.ВР. В МИН., 3Л., МН.Ч. = щяха да са маршрутизирали
| ПР.НАКЛ., СЕГ.ВР., 1Л., ЕД.Ч., М.Р. = маршрутизирал съм
| ПР.НАКЛ., СЕГ.ВР., 1Л., ЕД.Ч., Ж.Р. = маршрутизирала съм
| ПР.НАКЛ., СЕГ.ВР., 1Л., ЕД.Ч., СР.Р. = маршрутизирало съм
| ПР.НАКЛ., СЕГ.ВР., 1Л., МН.Ч. = маршрутизирали сме
| ПР.НАКЛ., СЕГ.ВР., 2Л., ЕД.Ч., М.Р. = маршрутизирал си
| ПР.НАКЛ., СЕГ.ВР., 2Л., ЕД.Ч., Ж.Р. = маршрутизирала си
| ПР.НАКЛ., СЕГ.ВР., 2Л., ЕД.Ч., СР.Р. = маршрутизирало си
| ПР.НАКЛ., СЕГ.ВР., 2Л., МН.Ч. = маршрутизирали сте
| ПР.НАКЛ., СЕГ.ВР., 3Л., ЕД.Ч., М.Р. = маршрутизирал (е)
| ПР.НАКЛ., СЕГ.ВР., 3Л., ЕД.Ч., Ж.Р. = маршрутизирала (е)
| ПР.НАКЛ., СЕГ.ВР., 3Л., ЕД.Ч., СР.Р. = маршрутизирало (е)
| ПР.НАКЛ., СЕГ.ВР., 3Л., МН.Ч. = маршрутизирали (са)
| ПР.НАКЛ., МИН.СВ.ВР., 1Л., ЕД.Ч., М.Р. = маршрутизирал съм
| ПР.НАКЛ., МИН.СВ.ВР., 1Л., ЕД.Ч., Ж.Р. = маршрутизирала съм
| ПР.НАКЛ., МИН.СВ.ВР., 1Л., ЕД.Ч., СР.Р. = маршрутизирало съм
| ПР.НАКЛ., МИН.СВ.ВР., 1Л., МН.Ч. = маршрутизирали сме
| ПР.НАКЛ., МИН.СВ.ВР., 2Л., ЕД.Ч., М.Р. = маршрутизирал си
| ПР.НАКЛ., МИН.СВ.ВР., 2Л., ЕД.Ч., Ж.Р. = маршрутизирала си
| ПР.НАКЛ., МИН.СВ.ВР., 2Л., ЕД.Ч., СР.Р. = маршрутизирало си
| ПР.НАКЛ., МИН.СВ.ВР., 2Л., МН.Ч. = маршрутизирали сте
| ПР.НАКЛ., МИН.СВ.ВР., 3Л., ЕД.Ч., М.Р. = маршрутизирал (е)
| ПР.НАКЛ., МИН.СВ.ВР., 3Л., ЕД.Ч., Ж.Р. = маршрутизирала (е)
| ПР.НАКЛ., МИН.СВ.ВР., 3Л., ЕД.Ч., СР.Р. = маршрутизирало (е)
| ПР.НАКЛ., МИН.СВ.ВР., 3Л., МН.Ч. = маршрутизирали (са)
| ПР.НАКЛ., МИН.НЕОПР.ВР., 1Л., ЕД.Ч., М.Р. = бил съм маршрутизирал
| ПР.НАКЛ., МИН.НЕОПР.ВР., 1Л., ЕД.Ч., Ж.Р. = била съм маршрутизирала
| ПР.НАКЛ., МИН.НЕОПР.ВР., 1Л., ЕД.Ч., СР.Р. = било съм маршрутизирало
| ПР.НАКЛ., МИН.НЕОПР.ВР., 1Л., МН.Ч. = били сме маршрутизирали
| ПР.НАКЛ., МИН.НЕОПР.ВР., 2Л., ЕД.Ч., М.Р. = бил си маршрутизирал
| ПР.НАКЛ., МИН.НЕОПР.ВР., 2Л., ЕД.Ч., Ж.Р. = била си маршрутизирала
| ПР.НАКЛ., МИН.НЕОПР.ВР., 2Л., ЕД.Ч., СР.Р. = било си маршрутизирало
| ПР.НАКЛ., МИН.НЕОПР.ВР., 2Л., МН.Ч. = били сте маршрутизирали
| ПР.НАКЛ., МИН.НЕОПР.ВР., 3Л., ЕД.Ч., М.Р. = бил (е) маршрутизирал
| ПР.НАКЛ., МИН.НЕОПР.ВР., 3Л., ЕД.Ч., Ж.Р. = била (е) маршрутизирала
| ПР.НАКЛ., МИН.НЕОПР.ВР., 3Л., ЕД.Ч., СР.Р. = било (е) маршрутизирало
| ПР.НАКЛ., МИН.НЕОПР.ВР., 3Л., МН.Ч. = били (са) маршрутизирали
| ПР.НАКЛ., БЪД.ВР., 1Л., ЕД.Ч., М.Р. = щял съм да маршрутизирам
| ПР.НАКЛ., БЪД.ВР., 1Л., ЕД.Ч., Ж.Р. = щяла съм да маршрутизирам
| ПР.НАКЛ., БЪД.ВР., 1Л., ЕД.Ч., СР.Р. = щяло съм да маршрутизирам
| ПР.НАКЛ., БЪД.ВР., 1Л., МН.Ч. = щели сме да маршрутизираме
| ПР.НАКЛ., БЪД.ВР., 2Л., ЕД.Ч., М.Р. = щял си да маршрутизираш
| ПР.НАКЛ., БЪД.ВР., 2Л., ЕД.Ч., Ж.Р. = щяла си да маршрутизираш
| ПР.НАКЛ., БЪД.ВР., 2Л., ЕД.Ч., СР.Р. = щяло си да маршрутизираш
| ПР.НАКЛ., БЪД.ВР., 2Л., МН.Ч. = щели сте да маршрутизирате
| ПР.НАКЛ., БЪД.ВР., 3Л., ЕД.Ч., М.Р. = щял (е) да маршрутизира
| ПР.НАКЛ., БЪД.ВР., 3Л., ЕД.Ч., Ж.Р. = щяла (е) да маршрутизира
| ПР.НАКЛ., БЪД.ВР., 3Л., ЕД.Ч., СР.Р. = щяло (е) да маршрутизира
| ПР.НАКЛ., БЪД.ВР., 3Л., МН.Ч. = щели (са) да маршрутизират
| ПР.НАКЛ., БЪД.ПРЕД.ВР., 1Л., ЕД.Ч., М.Р. = щял съм да съм маршрутизирал
| ПР.НАКЛ., БЪД.ПРЕД.ВР., 1Л., ЕД.Ч., Ж.Р. = щяла съм да съм маршрутизирала
| ПР.НАКЛ., БЪД.ПРЕД.ВР., 1Л., ЕД.Ч., СР.Р. = щяло съм да съм маршрутизирало
| ПР.НАКЛ., БЪД.ПРЕД.ВР., 1Л., МН.Ч. = щели сме да сме маршрутизирали
| ПР.НАКЛ., БЪД.ПРЕД.ВР., 2Л., ЕД.Ч., М.Р. = щял си да си маршрутизирал
| ПР.НАКЛ., БЪД.ПРЕД.ВР., 2Л., ЕД.Ч., Ж.Р. = щяла си да си маршрутизирала
| ПР.НАКЛ., БЪД.ПРЕД.ВР., 2Л., ЕД.Ч., СР.Р. = щяло си да си маршрутизирало
| ПР.НАКЛ., БЪД.ПРЕД.ВР., 2Л., МН.Ч. = щели сте да сте маршрутизирали
| ПР.НАКЛ., БЪД.ПРЕД.ВР., 3Л., ЕД.Ч., М.Р. = щял (е) да е маршрутизирал
| ПР.НАКЛ., БЪД.ПРЕД.ВР., 3Л., ЕД.Ч., Ж.Р. = щяла (е) да е маршрутизирала
| ПР.НАКЛ., БЪД.ПРЕД.ВР., 3Л., ЕД.Ч., СР.Р. = щяло (е) да е маршрутизирало
| ПР.НАКЛ., БЪД.ПРЕД.ВР., 3Л., МН.Ч. = щели (са) да са маршрутизирали
| УСЛОВНО НАКЛОНЕНИЕ, 1Л., ЕД.Ч., М.Р. = бих маршрутизирал
| УСЛОВНО НАКЛОНЕНИЕ, 1Л., ЕД.Ч., Ж.Р. = бих маршрутизирала
| УСЛОВНО НАКЛОНЕНИЕ, 1Л., ЕД.Ч., СР.Р. = бих маршрутизирало
| УСЛОВНО НАКЛОНЕНИЕ, 1Л., МН.Ч. = бихме маршрутизирали
| УСЛОВНО НАКЛОНЕНИЕ, 2Л., ЕД.Ч., М.Р. = би маршрутизирал
| УСЛОВНО НАКЛОНЕНИЕ, 2Л., ЕД.Ч., Ж.Р. = би маршрутизирала
| УСЛОВНО НАКЛОНЕНИЕ, 2Л., ЕД.Ч., СР.Р. = би маршрутизирало
| УСЛОВНО НАКЛОНЕНИЕ, 2Л., МН.Ч. = бихте маршрутизирали
| УСЛОВНО НАКЛОНЕНИЕ, 3Л., ЕД.Ч., М.Р. = би маршрутизирал
| УСЛОВНО НАКЛОНЕНИЕ, 3Л., ЕД.Ч., Ж.Р. = би маршрутизирала
| УСЛОВНО НАКЛОНЕНИЕ, 3Л., ЕД.Ч., СР.Р. = би маршрутизирало
| УСЛОВНО НАКЛОНЕНИЕ, 3Л., МН.Ч. = биха маршрутизирали
| ПОВЕЛИТЕЛНО НАКЛОНЕНИЕ, ЕД.Ч. = мар·ш·ру·ти·зи·рай
| ПОВЕЛИТЕЛНО НАКЛОНЕНИЕ, МН.Ч. = мар·ш·ру·ти·зи·рай·те
| МИН.СТРАД.ПРИЧ. М.Р. = мар·ш·ру·ти·зи·ран
| МИН.СТРАД.ПРИЧ. М.Р. НЕПЪЛЕН ЧЛЕН = мар·ш·ру·ти·зи·ра·ния
| МИН.СТРАД.ПРИЧ. М.Р. ПЪЛЕН ЧЛЕН = мар·ш·ру·ти·зи·ра·ни·ят
| МИН.СТРАД.ПРИЧ. Ж.Р. = мар·ш·ру·ти·зи·ра·на
| МИН.СТРАД.ПРИЧ. Ж.Р. ЧЛЕН = мар·ш·ру·ти·зи·ра·на·та
| МИН.СТРАД.ПРИЧ. СР.Р. = мар·ш·ру·ти·зи·ра·но
| МИН.СТРАД.ПРИЧ. СР.Р. ЧЛЕН = мар·ш·ру·ти·зи·ра·но·то
| МИН.СТРАД.ПРИЧ. МН.Ч. = мар·ш·ру·ти·зи·ра·ни
| МИН.СТРАД.ПРИЧ. МН.Ч. ЧЛЕН = мар·ш·ру·ти·зи·ра·ни·те
| МИН.ДЕЯТ.СВ.ПРИЧ. М.Р. = мар·ш·ру·ти·зи·рал
| МИН.ДЕЯТ.СВ.ПРИЧ. М.Р. НЕПЪЛЕН ЧЛЕН = мар·ш·ру·ти·зи·ра·лия
| МИН.ДЕЯТ.СВ.ПРИЧ. М.Р. ПЪЛЕН ЧЛЕН = мар·ш·ру·ти·зи·ра·ли·ят
| МИН.ДЕЯТ.СВ.ПРИЧ. Ж.Р. = мар·ш·ру·ти·зи·ра·ла
| МИН.ДЕЯТ.СВ.ПРИЧ. Ж.Р. ЧЛЕН = мар·ш·ру·ти·зи·ра·ла·та
| МИН.ДЕЯТ.СВ.ПРИЧ. СР.Р. = мар·ш·ру·ти·зи·ра·ло
| МИН.ДЕЯТ.СВ.ПРИЧ. СР.Р. ЧЛЕН = мар·ш·ру·ти·зи·ра·ло·то
| МИН.ДЕЯТ.СВ.ПРИЧ. МН.Ч. = мар·ш·ру·ти·зи·ра·ли
| МИН.ДЕЯТ.СВ.ПРИЧ. МН.Ч. ЧЛЕН = мар·ш·ру·ти·зи·ра·ли·те
| МИН.ДЕЯТ.НЕСВ.ПРИЧ. М.Р. = мар·ш·ру·ти·зи·рал
| МИН.ДЕЯТ.НЕСВ.ПРИЧ. М.Р. НЕПЪЛЕН ЧЛЕН = мар·ш·ру·ти·зи·ра·лия
| МИН.ДЕЯТ.НЕСВ.ПРИЧ. М.Р. ПЪЛЕН ЧЛЕН = мар·ш·ру·ти·зи·ра·ли·ят
| МИН.ДЕЯТ.НЕСВ.ПРИЧ. Ж.Р. = мар·ш·ру·ти·зи·ра·ла
| МИН.ДЕЯТ.НЕСВ.ПРИЧ. Ж.Р. ЧЛЕН = мар·ш·ру·ти·зи·ра·ла·та
| МИН.ДЕЯТ.НЕСВ.ПРИЧ. СР.Р. = мар·ш·ру·ти·зи·ра·ло
| МИН.ДЕЯТ.НЕСВ.ПРИЧ. СР.Р. ЧЛЕН = мар·ш·ру·ти·зи·ра·ло·то
| МИН.ДЕЯТ.НЕСВ.ПРИЧ. МН.Ч. = мар·ш·ру·ти·зи·ра·ли
| МИН.ДЕЯТ.НЕСВ.ПРИЧ. МН.Ч. ЧЛЕН = мар·ш·ру·ти·зи·ра·ли·те
| СЕГ.ДЕЯТ.ПРИЧ. М.Р. = мар·ш·ру·ти·зи·ращ
| СЕГ.ДЕЯТ.ПРИЧ. М.Р. НЕПЪЛЕН ЧЛЕН = мар·ш·ру·ти·зи·ра·щия
| СЕГ.ДЕЯТ.ПРИЧ. М.Р. ПЪЛЕН ЧЛЕН = мар·ш·ру·ти·зи·ра·щи·ят
| СЕГ.ДЕЯТ.ПРИЧ. Ж.Р. = мар·ш·ру·ти·зи·ра·ща
| СЕГ.ДЕЯТ.ПРИЧ. Ж.Р. ЧЛЕН = мар·ш·ру·ти·зи·ра·ща·та
| СЕГ.ДЕЯТ.ПРИЧ. СР.Р. = мар·ш·ру·ти·зи·ра·що
| СЕГ.ДЕЯТ.ПРИЧ. СР.Р. ЧЛЕН = мар·ш·ру·ти·зи·ра·що·то
| СЕГ.ДЕЯТ.ПРИЧ. МН.Ч. = мар·ш·ру·ти·зи·ра·щи
| СЕГ.ДЕЯТ.ПРИЧ. МН.Ч. ЧЛЕН = мар·ш·ру·ти·зи·ра·щи·те
| ДЕЕПРИЧАСТИЕ = мар·ш·ру·ти·зи·рай·ки
| СКРИТИ ПРЕПРАТКИ = 
[[маршрутизирам]],
[[маршрутизираш]],
[[маршрутизира]],
[[маршрутизираме]],
[[маршрутизирате]],
[[маршрутизират]],
[[маршрутизирах]],
[[маршрутизирахме]],
[[маршрутизирахте]],
[[маршрутизираха]],
[[маршрутизираше]],
[[маршрутизирай]],
[[маршрутизирайте]],
[[маршрутизирал]],
[[маршрутизиралия]],
[[маршрутизиралият]],
[[маршрутизирала]],
[[маршрутизиралата]],
[[маршрутизирало]],
[[маршрутизиралото]],
[[маршрутизирали]],
[[маршрутизиралите]],
[[маршрутизиран]],
[[маршрутизирания]],
[[маршрутизираният]],
[[маршрутизирана]],
[[маршрутизираната]],
[[маршрутизирано]],
[[маршрутизираното]],
[[маршрутизирани]],
[[маршрутизираните]],
[[маршрутизиращ]],
[[маршрутизиращия]],
[[маршрутизиращият]],
[[маршрутизираща]],
[[маршрутизиращата]],
[[маршрутизиращо]],
[[маршрутизиращото]],
[[маршрутизиращи]],
[[маршрутизиращите]],
[[маршрутизирайки]],
[[маршрутизирал съм]],
[[маршрутизирала съм]],
[[маршрутизирало съм]],
[[маршрутизирали сме]],
[[маршрутизирал си]],
[[маршрутизирала си]],
[[маршрутизирало си]],
[[маршрутизирали сте]],
[[маршрутизирал е]],
[[маршрутизирала е]],
[[маршрутизирало е]],
[[маршрутизирали са]],
[[бях маршрутизирал]],
[[бях маршрутизирала]],
[[бях маршрутизирало]],
[[бяхме маршрутизирали]],
[[беше маршрутизирал]],
[[беше маршрутизирала]],
[[беше маршрутизирало]],
[[бяхте маршрутизирали]],
[[бяха маршрутизирали]],
[[ще маршрутизирам]],
[[ще маршрутизираме]],
[[ще маршрутизираш]],
[[ще маршрутизирате]],
[[ще маршрутизира]],
[[ще маршрутизират]],
[[ще съм маршрутизирал]],
[[ще съм маршрутизирала]],
[[ще съм маршрутизирало]],
[[ще сме маршрутизирали]],
[[ще си маршрутизирал]],
[[ще си маршрутизирала]],
[[ще си маршрутизирало]],
[[ще сте маршрутизирали]],
[[ще е маршрутизирал]],
[[ще е маршрутизирала]],
[[ще е маршрутизирало]],
[[ще са маршрутизирали]],
[[щях да маршрутизирам]],
[[щяхме да маршрутизираме]],
[[щеше да маршрутизираш]],
[[щяхте да маршрутизирате]],
[[щеше да маршрутизира]],
[[щяха да маршрутизират]],
[[щях да съм маршрутизирал]],
[[щях да съм маршрутизирала]],
[[щях да съм маршрутизирало]],
[[щяхме да сме маршрутизирали]],
[[щеше да си маршрутизирал]],
[[щеше да си маршрутизирала]],
[[щеше да си маршрутизирало]],
[[щяхте да сте маршрутизирали]],
[[щеше да е маршрутизирал]],
[[щеше да е маршрутизирала]],
[[щеше да е маршрутизирало]],
[[щяха да са маршрутизирали]],
[[бил съм маршрутизирал]],
[[била съм маршрутизирала]],
[[било съм маршрутизирало]],
[[били сме маршрутизирали]],
[[бил си маршрутизирал]],
[[била си маршрутизирала]],
[[било си маршрутизирало]],
[[били сте маршрутизирали]],
[[бил е маршрутизирал]],
[[била е маршрутизирала]],
[[било е маршрутизирало]],
[[били са маршрутизирали]],
[[щял съм да маршрутизирам]],
[[щяла съм да маршрутизирам]],
[[щяло съм да маршрутизирам]],
[[щели сме да маршрутизираме]],
[[щял си да маршрутизираш]],
[[щяла си да маршрутизираш]],
[[щяло си да маршрутизираш]],
[[щели сте да маршрутизирате]],
[[щял да маршрутизира]],
[[щяла да маршрутизира]],
[[щяло да маршрутизира]],
[[щели да маршрутизират]],
[[щял е да маршрутизира]],
[[щяла е да маршрутизира]],
[[щяло е да маршрутизира]],
[[щели са да маршрутизират]],
[[щял съм да съм маршрутизирал]],
[[щяла съм да съм маршрутизирала]],
[[щяло съм да съм маршрутизирало]],
[[щели сме да сме маршрутизирали]],
[[щял си да си маршрутизирал]],
[[щяла си да си маршрутизирала]],
[[щяло си да си маршрутизирало]],
[[щели сте да сте маршрутизирали]],
[[щял да е маршрутизирал]],
[[щяла да е маршрутизирала]],
[[щяло да е маршрутизирало]],
[[щели да са маршрутизирали]],
[[щял е да е маршрутизирал]],
[[щяла е да е маршрутизирала]],
[[щяло е да е маршрутизирало]],
[[щели са да са маршрутизирали]],
[[бих маршрутизирал]],
[[бих маршрутизирала]],
[[бих маршрутизирало]],
[[бихме маршрутизирали]],
[[би маршрутизирал]],
[[би маршрутизирала]],
[[би маршрутизирало]],
[[бихте маршрутизирали]],
[[биха маршрутизирали]],
}}</text>
      <sha1>duqcjjxzcy02kqfr625k94ugvjq9uut</sha1>
    </revision>
  </page>
  <page>
    <title>Шаблон:Словоформи/масажирам</title>
    <ns>10</ns>
    <id>518065</id>
    <revision>
      <id>550045</id>
      <timestamp>2005-05-11T05:04:16Z</timestamp>
      <contributor>
        <username>Bgbot</username>
        <id>83</id>
      </contributor>
      <comment>Борислав: Шаблон със словоформи</comment>
      <model>wikitext</model>
      <format>text/x-wiki</format>
      <text bytes="21386" xml:space="preserve">{{Шаблон:Словоформи/Глагол|
  ОСНОВНА ФОРМА = масажирам
| СЕГ.ВР., 1Л., ЕД.Ч. = ма·са·жи·рам
| СЕГ.ВР., 1Л., МН.Ч. = ма·са·жи·ра·ме
| СЕГ.ВР., 2Л., ЕД.Ч. = ма·са·жи·раш
| СЕГ.ВР., 2Л., МН.Ч. = ма·са·жи·ра·те
| СЕГ.ВР., 3Л., ЕД.Ч. = ма·са·жи·ра
| СЕГ.ВР., 3Л., МН.Ч. = ма·са·жи·рат
| МИН.СВ.ВР., 1Л., ЕД.Ч. = ма·са·жи·рах
| МИН.СВ.ВР., 1Л., МН.Ч. = ма·са·жи·рах·ме
| МИН.СВ.ВР., 2Л., ЕД.Ч. = ма·са·жи·ра
| МИН.СВ.ВР., 2Л., МН.Ч. = ма·са·жи·рах·те
| МИН.СВ.ВР., 3Л., ЕД.Ч. = ма·са·жи·ра
| МИН.СВ.ВР., 3Л., МН.Ч. = ма·са·жи·ра·ха
| МИН.НЕСВ.ВР., 1Л., ЕД.Ч. = ма·са·жи·рах
| МИН.НЕСВ.ВР., 1Л., МН.Ч. = ма·са·жи·рах·ме
| МИН.НЕСВ.ВР., 2Л., ЕД.Ч. = ма·са·жи·ра·ше
| МИН.НЕСВ.ВР., 2Л., МН.Ч. = ма·са·жи·рах·те
| МИН.НЕСВ.ВР., 3Л., ЕД.Ч. = ма·са·жи·ра·ше
| МИН.НЕСВ.ВР., 3Л., МН.Ч. = ма·са·жи·ра·ха
| МИН.НЕОПР.ВР., 1Л., ЕД.Ч., М.Р. = масажирал съм
| МИН.НЕОПР.ВР., 1Л., ЕД.Ч., Ж.Р. = масажирала съм
| МИН.НЕОПР.ВР., 1Л., ЕД.Ч., СР.Р. = масажирало съм
| МИН.НЕОПР.ВР., 1Л., МН.Ч. = масажирали сме
| МИН.НЕОПР.ВР., 2Л., ЕД.Ч., М.Р. = масажирал си
| МИН.НЕОПР.ВР., 2Л., ЕД.Ч., Ж.Р. = масажирала си
| МИН.НЕОПР.ВР., 2Л., ЕД.Ч., СР.Р. = масажирало си
| МИН.НЕОПР.ВР., 2Л., МН.Ч. = масажирали сте
| МИН.НЕОПР.ВР., 3Л., ЕД.Ч., М.Р. = масажирал е
| МИН.НЕОПР.ВР., 3Л., ЕД.Ч., Ж.Р. = масажирала е
| МИН.НЕОПР.ВР., 3Л., ЕД.Ч., СР.Р. = масажирало е
| МИН.НЕОПР.ВР., 3Л., МН.Ч. = масажирали са
| МИН.ПРЕД.ВР., 1Л., ЕД.Ч., М.Р. = бях масажирал
| МИН.ПРЕД.ВР., 1Л., ЕД.Ч., Ж.Р. = бях масажирала
| МИН.ПРЕД.ВР., 1Л., ЕД.Ч., СР.Р. = бях масажирало
| МИН.ПРЕД.ВР., 1Л., МН.Ч. = бяхме масажирали
| МИН.ПРЕД.ВР., 2Л., ЕД.Ч., М.Р. = беше масажирал
| МИН.ПРЕД.ВР., 2Л., ЕД.Ч., Ж.Р. = беше масажирала
| МИН.ПРЕД.ВР., 2Л., ЕД.Ч., СР.Р. = беше масажирало
| МИН.ПРЕД.ВР., 2Л., МН.Ч. = бяхте масажирали
| МИН.ПРЕД.ВР., 3Л., ЕД.Ч., М.Р. = беше масажирал
| МИН.ПРЕД.ВР., 3Л., ЕД.Ч., Ж.Р. = беше масажирала
| МИН.ПРЕД.ВР., 3Л., ЕД.Ч., СР.Р. = беше масажирало
| МИН.ПРЕД.ВР., 3Л., МН.Ч. = бяха масажирали
| БЪД.ВР., 1Л., ЕД.Ч. = ще масажирам
| БЪД.ВР., 1Л., МН.Ч. = ще масажираме
| БЪД.ВР., 2Л., ЕД.Ч. = ще масажираш
| БЪД.ВР., 2Л., МН.Ч. = ще масажирате
| БЪД.ВР., 3Л., ЕД.Ч. = ще масажира
| БЪД.ВР., 3Л., МН.Ч. = ще масажират
| БЪД.ПРЕД.ВР., 1Л., ЕД.Ч., М.Р. = ще съм масажирал
| БЪД.ПРЕД.ВР., 1Л., ЕД.Ч., Ж.Р. = ще съм масажирала
| БЪД.ПРЕД.ВР., 1Л., ЕД.Ч., СР.Р. = ще съм масажирало
| БЪД.ПРЕД.ВР., 1Л., МН.Ч. = ще сме масажирали
| БЪД.ПРЕД.ВР., 2Л., ЕД.Ч., М.Р. = ще си масажирал
| БЪД.ПРЕД.ВР., 2Л., ЕД.Ч., Ж.Р. = ще си масажирала
| БЪД.ПРЕД.ВР., 2Л., ЕД.Ч., СР.Р. = ще си масажирало
| БЪД.ПРЕД.ВР., 2Л., МН.Ч. = ще сте масажирали
| БЪД.ПРЕД.ВР., 3Л., ЕД.Ч., М.Р. = ще е масажирал
| БЪД.ПРЕД.ВР., 3Л., ЕД.Ч., Ж.Р. = ще е масажирала
| БЪД.ПРЕД.ВР., 3Л., ЕД.Ч., СР.Р. = ще е масажирало
| БЪД.ПРЕД.ВР., 3Л., МН.Ч. = ще са масажирали
| БЪД.ВР. В МИН., 1Л., ЕД.Ч. = щях да масажирам
| БЪД.ВР. В МИН., 1Л., МН.Ч. = щяхме да масажираме
| БЪД.ВР. В МИН., 2Л., ЕД.Ч. = щеше да масажираш
| БЪД.ВР. В МИН., 2Л., МН.Ч. = щяхте да масажирате
| БЪД.ВР. В МИН., 3Л., ЕД.Ч. = щеше да масажира
| БЪД.ВР. В МИН., 3Л., МН.Ч. = щяха да масажират
| БЪД.ПРЕД.ВР. В МИН., 1Л., ЕД.Ч., М.Р. = щях да съм масажирал
| БЪД.ПРЕД.ВР. В МИН., 1Л., ЕД.Ч., Ж.Р. = щях да съм масажирала
| БЪД.ПРЕД.ВР. В МИН., 1Л., ЕД.Ч., СР.Р. = щях да съм масажирало
| БЪД.ПРЕД.ВР. В МИН., 1Л., МН.Ч. = щяхме да сме масажирали
| БЪД.ПРЕД.ВР. В МИН., 2Л., ЕД.Ч., М.Р. = щеше да си масажирал
| БЪД.ПРЕД.ВР. В МИН., 2Л., ЕД.Ч., Ж.Р. = щеше да си масажирала
| БЪД.ПРЕД.ВР. В МИН., 2Л., ЕД.Ч., СР.Р. = щеше да си масажирало
| БЪД.ПРЕД.ВР. В МИН., 2Л., МН.Ч. = щяхте да сте масажирали
| БЪД.ПРЕД.ВР. В МИН., 3Л., ЕД.Ч., М.Р. = щеше да е масажирал
| БЪД.ПРЕД.ВР. В МИН., 3Л., ЕД.Ч., Ж.Р. = щеше да е масажирала
| БЪД.ПРЕД.ВР. В МИН., 3Л., ЕД.Ч., СР.Р. = щеше да е масажирало
| БЪД.ПРЕД.ВР. В МИН., 3Л., МН.Ч. = щяха да са масажирали
| ПР.НАКЛ., СЕГ.ВР., 1Л., ЕД.Ч., М.Р. = масажирал съм
| ПР.НАКЛ., СЕГ.ВР., 1Л., ЕД.Ч., Ж.Р. = масажирала съм
| ПР.НАКЛ., СЕГ.ВР., 1Л., ЕД.Ч., СР.Р. = масажирало съм
| ПР.НАКЛ., СЕГ.ВР., 1Л., МН.Ч. = масажирали сме
| ПР.НАКЛ., СЕГ.ВР., 2Л., ЕД.Ч., М.Р. = масажирал си
| ПР.НАКЛ., СЕГ.ВР., 2Л., ЕД.Ч., Ж.Р. = масажирала си
| ПР.НАКЛ., СЕГ.ВР., 2Л., ЕД.Ч., СР.Р. = масажирало си
| ПР.НАКЛ., СЕГ.ВР., 2Л., МН.Ч. = масажирали сте
| ПР.НАКЛ., СЕГ.ВР., 3Л., ЕД.Ч., М.Р. = масажирал (е)
| ПР.НАКЛ., СЕГ.ВР., 3Л., ЕД.Ч., Ж.Р. = масажирала (е)
| ПР.НАКЛ., СЕГ.ВР., 3Л., ЕД.Ч., СР.Р. = масажирало (е)
| ПР.НАКЛ., СЕГ.ВР., 3Л., МН.Ч. = масажирали (са)
| ПР.НАКЛ., МИН.СВ.ВР., 1Л., ЕД.Ч., М.Р. = масажирал съм
| ПР.НАКЛ., МИН.СВ.ВР., 1Л., ЕД.Ч., Ж.Р. = масажирала съм
| ПР.НАКЛ., МИН.СВ.ВР., 1Л., ЕД.Ч., СР.Р. = масажирало съм
| ПР.НАКЛ., МИН.СВ.ВР., 1Л., МН.Ч. = масажирали сме
| ПР.НАКЛ., МИН.СВ.ВР., 2Л., ЕД.Ч., М.Р. = масажирал си
| ПР.НАКЛ., МИН.СВ.ВР., 2Л., ЕД.Ч., Ж.Р. = масажирала си
| ПР.НАКЛ., МИН.СВ.ВР., 2Л., ЕД.Ч., СР.Р. = масажирало си
| ПР.НАКЛ., МИН.СВ.ВР., 2Л., МН.Ч. = масажирали сте
| ПР.НАКЛ., МИН.СВ.ВР., 3Л., ЕД.Ч., М.Р. = масажирал (е)
| ПР.НАКЛ., МИН.СВ.ВР., 3Л., ЕД.Ч., Ж.Р. = масажирала (е)
| ПР.НАКЛ., МИН.СВ.ВР., 3Л., ЕД.Ч., СР.Р. = масажирало (е)
| ПР.НАКЛ., МИН.СВ.ВР., 3Л., МН.Ч. = масажирали (са)
| ПР.НАКЛ., МИН.НЕОПР.ВР., 1Л., ЕД.Ч., М.Р. = бил съм масажирал
| ПР.НАКЛ., МИН.НЕОПР.ВР., 1Л., ЕД.Ч., Ж.Р. = била съм масажирала
| ПР.НАКЛ., МИН.НЕОПР.ВР., 1Л., ЕД.Ч., СР.Р. = било съм масажирало
| ПР.НАКЛ., МИН.НЕОПР.ВР., 1Л., МН.Ч. = били сме масажирали
| ПР.НАКЛ., МИН.НЕОПР.ВР., 2Л., ЕД.Ч., М.Р. = бил си масажирал
| ПР.НАКЛ., МИН.НЕОПР.ВР., 2Л., ЕД.Ч., Ж.Р. = била си масажирала
| ПР.НАКЛ., МИН.НЕОПР.ВР., 2Л., ЕД.Ч., СР.Р. = било си масажирало
| ПР.НАКЛ., МИН.НЕОПР.ВР., 2Л., МН.Ч. = били сте масажирали
| ПР.НАКЛ., МИН.НЕОПР.ВР., 3Л., ЕД.Ч., М.Р. = бил (е) масажирал
| ПР.НАКЛ., МИН.НЕОПР.ВР., 3Л., ЕД.Ч., Ж.Р. = била (е) масажирала
| ПР.НАКЛ., МИН.НЕОПР.ВР., 3Л., ЕД.Ч., СР.Р. = било (е) масажирало
| ПР.НАКЛ., МИН.НЕОПР.ВР., 3Л., МН.Ч. = били (са) масажирали
| ПР.НАКЛ., БЪД.ВР., 1Л., ЕД.Ч., М.Р. = щял съм да масажирам
| ПР.НАКЛ., БЪД.ВР., 1Л., ЕД.Ч., Ж.Р. = щяла съм да масажирам
| ПР.НАКЛ., БЪД.ВР., 1Л., ЕД.Ч., СР.Р. = щяло съм да масажирам
| ПР.НАКЛ., БЪД.ВР., 1Л., МН.Ч. = щели сме да масажираме
| ПР.НАКЛ., БЪД.ВР., 2Л., ЕД.Ч., М.Р. = щял си да масажираш
| ПР.НАКЛ., БЪД.ВР., 2Л., ЕД.Ч., Ж.Р. = щяла си да масажираш
| ПР.НАКЛ., БЪД.ВР., 2Л., ЕД.Ч., СР.Р. = щяло си да масажираш
| ПР.НАКЛ., БЪД.ВР., 2Л., МН.Ч. = щели сте да масажирате
| ПР.НАКЛ., БЪД.ВР., 3Л., ЕД.Ч., М.Р. = щял (е) да масажира
| ПР.НАКЛ., БЪД.ВР., 3Л., ЕД.Ч., Ж.Р. = щяла (е) да масажира
| ПР.НАКЛ., БЪД.ВР., 3Л., ЕД.Ч., СР.Р. = щяло (е) да масажира
| ПР.НАКЛ., БЪД.ВР., 3Л., МН.Ч. = щели (са) да масажират
| ПР.НАКЛ., БЪД.ПРЕД.ВР., 1Л., ЕД.Ч., М.Р. = щял съм да съм масажирал
| ПР.НАКЛ., БЪД.ПРЕД.ВР., 1Л., ЕД.Ч., Ж.Р. = щяла съм да съм масажирала
| ПР.НАКЛ., БЪД.ПРЕД.ВР., 1Л., ЕД.Ч., СР.Р. = щяло съм да съм масажирало
| ПР.НАКЛ., БЪД.ПРЕД.ВР., 1Л., МН.Ч. = щели сме да сме масажирали
| ПР.НАКЛ., БЪД.ПРЕД.ВР., 2Л., ЕД.Ч., М.Р. = щял си да си масажирал
| ПР.НАКЛ., БЪД.ПРЕД.ВР., 2Л., ЕД.Ч., Ж.Р. = щяла си да си масажирала
| ПР.НАКЛ., БЪД.ПРЕД.ВР., 2Л., ЕД.Ч., СР.Р. = щяло си да си масажирало
| ПР.НАКЛ., БЪД.ПРЕД.ВР., 2Л., МН.Ч. = щели сте да сте масажирали
| ПР.НАКЛ., БЪД.ПРЕД.ВР., 3Л., ЕД.Ч., М.Р. = щял (е) да е масажирал
| ПР.НАКЛ., БЪД.ПРЕД.ВР., 3Л., ЕД.Ч., Ж.Р. = щяла (е) да е масажирала
| ПР.НАКЛ., БЪД.ПРЕД.ВР., 3Л., ЕД.Ч., СР.Р. = щяло (е) да е масажирало
| ПР.НАКЛ., БЪД.ПРЕД.ВР., 3Л., МН.Ч. = щели (са) да са масажирали
| УСЛОВНО НАКЛОНЕНИЕ, 1Л., ЕД.Ч., М.Р. = бих масажирал
| УСЛОВНО НАКЛОНЕНИЕ, 1Л., ЕД.Ч., Ж.Р. = бих масажирала
| УСЛОВНО НАКЛОНЕНИЕ, 1Л., ЕД.Ч., СР.Р. = бих масажирало
| УСЛОВНО НАКЛОНЕНИЕ, 1Л., МН.Ч. = бихме масажирали
| УСЛОВНО НАКЛОНЕНИЕ, 2Л., ЕД.Ч., М.Р. = би масажирал
| УСЛОВНО НАКЛОНЕНИЕ, 2Л., ЕД.Ч., Ж.Р. = би масажирала
| УСЛОВНО НАКЛОНЕНИЕ, 2Л., ЕД.Ч., СР.Р. = би масажирало
| УСЛОВНО НАКЛОНЕНИЕ, 2Л., МН.Ч. = бихте масажирали
| УСЛОВНО НАКЛОНЕНИЕ, 3Л., ЕД.Ч., М.Р. = би масажирал
| УСЛОВНО НАКЛОНЕНИЕ, 3Л., ЕД.Ч., Ж.Р. = би масажирала
| УСЛОВНО НАКЛОНЕНИЕ, 3Л., ЕД.Ч., СР.Р. = би масажирало
| УСЛОВНО НАКЛОНЕНИЕ, 3Л., МН.Ч. = биха масажирали
| ПОВЕЛИТЕЛНО НАКЛОНЕНИЕ, ЕД.Ч. = ма·са·жи·рай
| ПОВЕЛИТЕЛНО НАКЛОНЕНИЕ, МН.Ч. = ма·са·жи·рай·те
| МИН.СТРАД.ПРИЧ. М.Р. = ма·са·жи·ран
| МИН.СТРАД.ПРИЧ. М.Р. НЕПЪЛЕН ЧЛЕН = ма·са·жи·ра·ния
| МИН.СТРАД.ПРИЧ. М.Р. ПЪЛЕН ЧЛЕН = ма·са·жи·ра·ни·ят
| МИН.СТРАД.ПРИЧ. Ж.Р. = ма·са·жи·ра·на
| МИН.СТРАД.ПРИЧ. Ж.Р. ЧЛЕН = ма·са·жи·ра·на·та
| МИН.СТРАД.ПРИЧ. СР.Р. = ма·са·жи·ра·но
| МИН.СТРАД.ПРИЧ. СР.Р. ЧЛЕН = ма·са·жи·ра·но·то
| МИН.СТРАД.ПРИЧ. МН.Ч. = ма·са·жи·ра·ни
| МИН.СТРАД.ПРИЧ. МН.Ч. ЧЛЕН = ма·са·жи·ра·ни·те
| МИН.ДЕЯТ.СВ.ПРИЧ. М.Р. = ма·са·жи·рал
| МИН.ДЕЯТ.СВ.ПРИЧ. М.Р. НЕПЪЛЕН ЧЛЕН = ма·са·жи·ра·лия
| МИН.ДЕЯТ.СВ.ПРИЧ. М.Р. ПЪЛЕН ЧЛЕН = ма·са·жи·ра·ли·ят
| МИН.ДЕЯТ.СВ.ПРИЧ. Ж.Р. = ма·са·жи·ра·ла
| МИН.ДЕЯТ.СВ.ПРИЧ. Ж.Р. ЧЛЕН = ма·са·жи·ра·ла·та
| МИН.ДЕЯТ.СВ.ПРИЧ. СР.Р. = ма·са·жи·ра·ло
| МИН.ДЕЯТ.СВ.ПРИЧ. СР.Р. ЧЛЕН = ма·са·жи·ра·ло·то
| МИН.ДЕЯТ.СВ.ПРИЧ. МН.Ч. = ма·са·жи·ра·ли
| МИН.ДЕЯТ.СВ.ПРИЧ. МН.Ч. ЧЛЕН = ма·са·жи·ра·ли·те
| МИН.ДЕЯТ.НЕСВ.ПРИЧ. М.Р. = ма·са·жи·рал
| МИН.ДЕЯТ.НЕСВ.ПРИЧ. М.Р. НЕПЪЛЕН ЧЛЕН = ма·са·жи·ра·лия
| МИН.ДЕЯТ.НЕСВ.ПРИЧ. М.Р. ПЪЛЕН ЧЛЕН = ма·са·жи·ра·ли·ят
| МИН.ДЕЯТ.НЕСВ.ПРИЧ. Ж.Р. = ма·са·жи·ра·ла
| МИН.ДЕЯТ.НЕСВ.ПРИЧ. Ж.Р. ЧЛЕН = ма·са·жи·ра·ла·та
| МИН.ДЕЯТ.НЕСВ.ПРИЧ. СР.Р. = ма·са·жи·ра·ло
| МИН.ДЕЯТ.НЕСВ.ПРИЧ. СР.Р. ЧЛЕН = ма·са·жи·ра·ло·то
| МИН.ДЕЯТ.НЕСВ.ПРИЧ. МН.Ч. = ма·са·жи·ра·ли
| МИН.ДЕЯТ.НЕСВ.ПРИЧ. МН.Ч. ЧЛЕН = ма·са·жи·ра·ли·те
| СЕГ.ДЕЯТ.ПРИЧ. М.Р. = ма·са·жи·ращ
| СЕГ.ДЕЯТ.ПРИЧ. М.Р. НЕПЪЛЕН ЧЛЕН = ма·са·жи·ра·щия
| СЕГ.ДЕЯТ.ПРИЧ. М.Р. ПЪЛЕН ЧЛЕН = ма·са·жи·ра·щи·ят
| СЕГ.ДЕЯТ.ПРИЧ. Ж.Р. = ма·са·жи·ра·ща
| СЕГ.ДЕЯТ.ПРИЧ. Ж.Р. ЧЛЕН = ма·са·жи·ра·ща·та
| СЕГ.ДЕЯТ.ПРИЧ. СР.Р. = ма·са·жи·ра·що
| СЕГ.ДЕЯТ.ПРИЧ. СР.Р. ЧЛЕН = ма·са·жи·ра·що·то
| СЕГ.ДЕЯТ.ПРИЧ. МН.Ч. = ма·са·жи·ра·щи
| СЕГ.ДЕЯТ.ПРИЧ. МН.Ч. ЧЛЕН = ма·са·жи·ра·щи·те
| ДЕЕПРИЧАСТИЕ = ма·са·жи·рай·ки
| СКРИТИ ПРЕПРАТКИ = 
[[масажирам]],
[[масажираш]],
[[масажира]],
[[масажираме]],
[[масажирате]],
[[масажират]],
[[масажирах]],
[[масажирахме]],
[[масажирахте]],
[[масажираха]],
[[масажираше]],
[[масажирай]],
[[масажирайте]],
[[масажирал]],
[[масажиралия]],
[[масажиралият]],
[[масажирала]],
[[масажиралата]],
[[масажирало]],
[[масажиралото]],
[[масажирали]],
[[масажиралите]],
[[масажиран]],
[[масажирания]],
[[масажираният]],
[[масажирана]],
[[масажираната]],
[[масажирано]],
[[масажираното]],
[[масажирани]],
[[масажираните]],
[[масажиращ]],
[[масажиращия]],
[[масажиращият]],
[[масажираща]],
[[масажиращата]],
[[масажиращо]],
[[масажиращото]],
[[масажиращи]],
[[масажиращите]],
[[масажирайки]],
[[масажирал съм]],
[[масажирала съм]],
[[масажирало съм]],
[[масажирали сме]],
[[масажирал си]],
[[масажирала си]],
[[масажирало си]],
[[масажирали сте]],
[[масажирал е]],
[[масажирала е]],
[[масажирало е]],
[[масажирали са]],
[[бях масажирал]],
[[бях масажирала]],
[[бях масажирало]],
[[бяхме масажирали]],
[[беше масажирал]],
[[беше масажирала]],
[[беше масажирало]],
[[бяхте масажирали]],
[[бяха масажирали]],
[[ще масажирам]],
[[ще масажираме]],
[[ще масажираш]],
[[ще масажирате]],
[[ще масажира]],
[[ще масажират]],
[[ще съм масажирал]],
[[ще съм масажирала]],
[[ще съм масажирало]],
[[ще сме масажирали]],
[[ще си масажирал]],
[[ще си масажирала]],
[[ще си масажирало]],
[[ще сте масажирали]],
[[ще е масажирал]],
[[ще е масажирала]],
[[ще е масажирало]],
[[ще са масажирали]],
[[щях да масажирам]],
[[щяхме да масажираме]],
[[щеше да масажираш]],
[[щяхте да масажирате]],
[[щеше да масажира]],
[[щяха да масажират]],
[[щях да съм масажирал]],
[[щях да съм масажирала]],
[[щях да съм масажирало]],
[[щяхме да сме масажирали]],
[[щеше да си масажирал]],
[[щеше да си масажирала]],
[[щеше да си масажирало]],
[[щяхте да сте масажирали]],
[[щеше да е масажирал]],
[[щеше да е масажирала]],
[[щеше да е масажирало]],
[[щяха да са масажирали]],
[[бил съм масажирал]],
[[била съм масажирала]],
[[било съм масажирало]],
[[били сме масажирали]],
[[бил си масажирал]],
[[била си масажирала]],
[[било си масажирало]],
[[били сте масажирали]],
[[бил е масажирал]],
[[била е масажирала]],
[[било е масажирало]],
[[били са масажирали]],
[[щял съм да масажирам]],
[[щяла съм да масажирам]],
[[щяло съм да масажирам]],
[[щели сме да масажираме]],
[[щял си да масажираш]],
[[щяла си да масажираш]],
[[щяло си да масажираш]],
[[щели сте да масажирате]],
[[щял да масажира]],
[[щяла да масажира]],
[[щяло да масажира]],
[[щели да масажират]],
[[щял е да масажира]],
[[щяла е да масажира]],
[[щяло е да масажира]],
[[щели са да масажират]],
[[щял съм да съм масажирал]],
[[щяла съм да съм масажирала]],
[[щяло съм да съм масажирало]],
[[щели сме да сме масажирали]],
[[щял си да си масажирал]],
[[щяла си да си масажирала]],
[[щяло си да си масажирало]],
[[щели сте да сте масажирали]],
[[щял да е масажирал]],
[[щяла да е масажирала]],
[[щяло да е масажирало]],
[[щели да са масажирали]],
[[щял е да е масажирал]],
[[щяла е да е масажирала]],
[[щяло е да е масажирало]],
[[щели са да са масажирали]],
[[бих масажирал]],
[[бих масажирала]],
[[бих масажирало]],
[[бихме масажирали]],
[[би масажирал]],
[[би масажирала]],
[[би масажирало]],
[[бихте масажирали]],
[[биха масажирали]],
}}</text>
      <sha1>3scb6kc86dsmhapgfkdplbbgkmcae6u</sha1>
    </revision>
  </page>
  <page>
    <title>Шаблон:Словоформи/маскаря</title>
    <ns>10</ns>
    <id>450681</id>
    <revision>
      <id>482663</id>
      <timestamp>2005-05-07T21:16:04Z</timestamp>
      <contributor>
        <username>Bgbot</username>
        <id>83</id>
      </contributor>
      <comment>Борислав: Шаблон със словоформи</comment>
      <model>wikitext</model>
      <format>text/x-wiki</format>
      <text bytes="21194" xml:space="preserve">{{Шаблон:Словоформи/Глагол|
  ОСНОВНА ФОРМА = маскаря
| СЕГ.ВР., 1Л., ЕД.Ч. = мас·ка·ря
| СЕГ.ВР., 1Л., МН.Ч. = мас·ка·рим
| СЕГ.ВР., 2Л., ЕД.Ч. = мас·ка·риш
| СЕГ.ВР., 2Л., МН.Ч. = мас·ка·ри·те
| СЕГ.ВР., 3Л., ЕД.Ч. = мас·ка·ри
| СЕГ.ВР., 3Л., МН.Ч. = мас·ка·рят
| МИН.СВ.ВР., 1Л., ЕД.Ч. = мас·ка·рих
| МИН.СВ.ВР., 1Л., МН.Ч. = мас·ка·рих·ме
| МИН.СВ.ВР., 2Л., ЕД.Ч. = мас·ка·ри
| МИН.СВ.ВР., 2Л., МН.Ч. = мас·ка·рих·те
| МИН.СВ.ВР., 3Л., ЕД.Ч. = мас·ка·ри
| МИН.СВ.ВР., 3Л., МН.Ч. = мас·ка·ри·ха
| МИН.НЕСВ.ВР., 1Л., ЕД.Ч. = мас·ка·рях
| МИН.НЕСВ.ВР., 1Л., МН.Ч. = мас·ка·рях·ме
| МИН.НЕСВ.ВР., 2Л., ЕД.Ч. = мас·ка·ре·ше
| МИН.НЕСВ.ВР., 2Л., МН.Ч. = мас·ка·рях·те
| МИН.НЕСВ.ВР., 3Л., ЕД.Ч. = мас·ка·ре·ше
| МИН.НЕСВ.ВР., 3Л., МН.Ч. = мас·ка·ря·ха
| МИН.НЕОПР.ВР., 1Л., ЕД.Ч., М.Р. = маскарил съм
| МИН.НЕОПР.ВР., 1Л., ЕД.Ч., Ж.Р. = маскарила съм
| МИН.НЕОПР.ВР., 1Л., ЕД.Ч., СР.Р. = маскарило съм
| МИН.НЕОПР.ВР., 1Л., МН.Ч. = маскарили сме
| МИН.НЕОПР.ВР., 2Л., ЕД.Ч., М.Р. = маскарил си
| МИН.НЕОПР.ВР., 2Л., ЕД.Ч., Ж.Р. = маскарила си
| МИН.НЕОПР.ВР., 2Л., ЕД.Ч., СР.Р. = маскарило си
| МИН.НЕОПР.ВР., 2Л., МН.Ч. = маскарили сте
| МИН.НЕОПР.ВР., 3Л., ЕД.Ч., М.Р. = маскарил е
| МИН.НЕОПР.ВР., 3Л., ЕД.Ч., Ж.Р. = маскарила е
| МИН.НЕОПР.ВР., 3Л., ЕД.Ч., СР.Р. = маскарило е
| МИН.НЕОПР.ВР., 3Л., МН.Ч. = маскарили са
| МИН.ПРЕД.ВР., 1Л., ЕД.Ч., М.Р. = бях маскарил
| МИН.ПРЕД.ВР., 1Л., ЕД.Ч., Ж.Р. = бях маскарила
| МИН.ПРЕД.ВР., 1Л., ЕД.Ч., СР.Р. = бях маскарило
| МИН.ПРЕД.ВР., 1Л., МН.Ч. = бяхме маскарили
| МИН.ПРЕД.ВР., 2Л., ЕД.Ч., М.Р. = беше маскарил
| МИН.ПРЕД.ВР., 2Л., ЕД.Ч., Ж.Р. = беше маскарила
| МИН.ПРЕД.ВР., 2Л., ЕД.Ч., СР.Р. = беше маскарило
| МИН.ПРЕД.ВР., 2Л., МН.Ч. = бяхте маскарили
| МИН.ПРЕД.ВР., 3Л., ЕД.Ч., М.Р. = беше маскарил
| МИН.ПРЕД.ВР., 3Л., ЕД.Ч., Ж.Р. = беше маскарила
| МИН.ПРЕД.ВР., 3Л., ЕД.Ч., СР.Р. = беше маскарило
| МИН.ПРЕД.ВР., 3Л., МН.Ч. = бяха маскарили
| БЪД.ВР., 1Л., ЕД.Ч. = ще маскаря
| БЪД.ВР., 1Л., МН.Ч. = ще маскарим
| БЪД.ВР., 2Л., ЕД.Ч. = ще маскариш
| БЪД.ВР., 2Л., МН.Ч. = ще маскарите
| БЪД.ВР., 3Л., ЕД.Ч. = ще маскари
| БЪД.ВР., 3Л., МН.Ч. = ще маскарят
| БЪД.ПРЕД.ВР., 1Л., ЕД.Ч., М.Р. = ще съм маскарил
| БЪД.ПРЕД.ВР., 1Л., ЕД.Ч., Ж.Р. = ще съм маскарила
| БЪД.ПРЕД.ВР., 1Л., ЕД.Ч., СР.Р. = ще съм маскарило
| БЪД.ПРЕД.ВР., 1Л., МН.Ч. = ще сме маскарили
| БЪД.ПРЕД.ВР., 2Л., ЕД.Ч., М.Р. = ще си маскарил
| БЪД.ПРЕД.ВР., 2Л., ЕД.Ч., Ж.Р. = ще си маскарила
| БЪД.ПРЕД.ВР., 2Л., ЕД.Ч., СР.Р. = ще си маскарило
| БЪД.ПРЕД.ВР., 2Л., МН.Ч. = ще сте маскарили
| БЪД.ПРЕД.ВР., 3Л., ЕД.Ч., М.Р. = ще е маскарил
| БЪД.ПРЕД.ВР., 3Л., ЕД.Ч., Ж.Р. = ще е маскарила
| БЪД.ПРЕД.ВР., 3Л., ЕД.Ч., СР.Р. = ще е маскарило
| БЪД.ПРЕД.ВР., 3Л., МН.Ч. = ще са маскарили
| БЪД.ВР. В МИН., 1Л., ЕД.Ч. = щях да маскаря
| БЪД.ВР. В МИН., 1Л., МН.Ч. = щяхме да маскарим
| БЪД.ВР. В МИН., 2Л., ЕД.Ч. = щеше да маскариш
| БЪД.ВР. В МИН., 2Л., МН.Ч. = щяхте да маскарите
| БЪД.ВР. В МИН., 3Л., ЕД.Ч. = щеше да маскари
| БЪД.ВР. В МИН., 3Л., МН.Ч. = щяха да маскарят
| БЪД.ПРЕД.ВР. В МИН., 1Л., ЕД.Ч., М.Р. = щях да съм маскарил
| БЪД.ПРЕД.ВР. В МИН., 1Л., ЕД.Ч., Ж.Р. = щях да съм маскарила
| БЪД.ПРЕД.ВР. В МИН., 1Л., ЕД.Ч., СР.Р. = щях да съм маскарило
| БЪД.ПРЕД.ВР. В МИН., 1Л., МН.Ч. = щяхме да сме маскарили
| БЪД.ПРЕД.ВР. В МИН., 2Л., ЕД.Ч., М.Р. = щеше да си маскарил
| БЪД.ПРЕД.ВР. В МИН., 2Л., ЕД.Ч., Ж.Р. = щеше да си маскарила
| БЪД.ПРЕД.ВР. В МИН., 2Л., ЕД.Ч., СР.Р. = щеше да си маскарило
| БЪД.ПРЕД.ВР. В МИН., 2Л., МН.Ч. = щяхте да сте маскарили
| БЪД.ПРЕД.ВР. В МИН., 3Л., ЕД.Ч., М.Р. = щеше да е маскарил
| БЪД.ПРЕД.ВР. В МИН., 3Л., ЕД.Ч., Ж.Р. = щеше да е маскарила
| БЪД.ПРЕД.ВР. В МИН., 3Л., ЕД.Ч., СР.Р. = щеше да е маскарило
| БЪД.ПРЕД.ВР. В МИН., 3Л., МН.Ч. = щяха да са маскарили
| ПР.НАКЛ., СЕГ.ВР., 1Л., ЕД.Ч., М.Р. = маскарял съм
| ПР.НАКЛ., СЕГ.ВР., 1Л., ЕД.Ч., Ж.Р. = маскаряла съм
| ПР.НАКЛ., СЕГ.ВР., 1Л., ЕД.Ч., СР.Р. = маскаряло съм
| ПР.НАКЛ., СЕГ.ВР., 1Л., МН.Ч. = маскарели сме
| ПР.НАКЛ., СЕГ.ВР., 2Л., ЕД.Ч., М.Р. = маскарял си
| ПР.НАКЛ., СЕГ.ВР., 2Л., ЕД.Ч., Ж.Р. = маскаряла си
| ПР.НАКЛ., СЕГ.ВР., 2Л., ЕД.Ч., СР.Р. = маскаряло си
| ПР.НАКЛ., СЕГ.ВР., 2Л., МН.Ч. = маскарели сте
| ПР.НАКЛ., СЕГ.ВР., 3Л., ЕД.Ч., М.Р. = маскарял (е)
| ПР.НАКЛ., СЕГ.ВР., 3Л., ЕД.Ч., Ж.Р. = маскаряла (е)
| ПР.НАКЛ., СЕГ.ВР., 3Л., ЕД.Ч., СР.Р. = маскаряло (е)
| ПР.НАКЛ., СЕГ.ВР., 3Л., МН.Ч. = маскарели (са)
| ПР.НАКЛ., МИН.СВ.ВР., 1Л., ЕД.Ч., М.Р. = маскарил съм
| ПР.НАКЛ., МИН.СВ.ВР., 1Л., ЕД.Ч., Ж.Р. = маскарила съм
| ПР.НАКЛ., МИН.СВ.ВР., 1Л., ЕД.Ч., СР.Р. = маскарило съм
| ПР.НАКЛ., МИН.СВ.ВР., 1Л., МН.Ч. = маскарили сме
| ПР.НАКЛ., МИН.СВ.ВР., 2Л., ЕД.Ч., М.Р. = маскарил си
| ПР.НАКЛ., МИН.СВ.ВР., 2Л., ЕД.Ч., Ж.Р. = маскарила си
| ПР.НАКЛ., МИН.СВ.ВР., 2Л., ЕД.Ч., СР.Р. = маскарило си
| ПР.НАКЛ., МИН.СВ.ВР., 2Л., МН.Ч. = маскарили сте
| ПР.НАКЛ., МИН.СВ.ВР., 3Л., ЕД.Ч., М.Р. = маскарил (е)
| ПР.НАКЛ., МИН.СВ.ВР., 3Л., ЕД.Ч., Ж.Р. = маскарила (е)
| ПР.НАКЛ., МИН.СВ.ВР., 3Л., ЕД.Ч., СР.Р. = маскарило (е)
| ПР.НАКЛ., МИН.СВ.ВР., 3Л., МН.Ч. = маскарили (са)
| ПР.НАКЛ., МИН.НЕОПР.ВР., 1Л., ЕД.Ч., М.Р. = бил съм маскарил
| ПР.НАКЛ., МИН.НЕОПР.ВР., 1Л., ЕД.Ч., Ж.Р. = била съм маскарила
| ПР.НАКЛ., МИН.НЕОПР.ВР., 1Л., ЕД.Ч., СР.Р. = било съм маскарило
| ПР.НАКЛ., МИН.НЕОПР.ВР., 1Л., МН.Ч. = били сме маскарили
| ПР.НАКЛ., МИН.НЕОПР.ВР., 2Л., ЕД.Ч., М.Р. = бил си маскарил
| ПР.НАКЛ., МИН.НЕОПР.ВР., 2Л., ЕД.Ч., Ж.Р. = била си маскарила
| ПР.НАКЛ., МИН.НЕОПР.ВР., 2Л., ЕД.Ч., СР.Р. = било си маскарило
| ПР.НАКЛ., МИН.НЕОПР.ВР., 2Л., МН.Ч. = били сте маскарили
| ПР.НАКЛ., МИН.НЕОПР.ВР., 3Л., ЕД.Ч., М.Р. = бил (е) маскарил
| ПР.НАКЛ., МИН.НЕОПР.ВР., 3Л., ЕД.Ч., Ж.Р. = била (е) маскарила
| ПР.НАКЛ., МИН.НЕОПР.ВР., 3Л., ЕД.Ч., СР.Р. = било (е) маскарило
| ПР.НАКЛ., МИН.НЕОПР.ВР., 3Л., МН.Ч. = били (са) маскарили
| ПР.НАКЛ., БЪД.ВР., 1Л., ЕД.Ч., М.Р. = щял съм да маскаря
| ПР.НАКЛ., БЪД.ВР., 1Л., ЕД.Ч., Ж.Р. = щяла съм да маскаря
| ПР.НАКЛ., БЪД.ВР., 1Л., ЕД.Ч., СР.Р. = щяло съм да маскаря
| ПР.НАКЛ., БЪД.ВР., 1Л., МН.Ч. = щели сме да маскарим
| ПР.НАКЛ., БЪД.ВР., 2Л., ЕД.Ч., М.Р. = щял си да маскариш
| ПР.НАКЛ., БЪД.ВР., 2Л., ЕД.Ч., Ж.Р. = щяла си да маскариш
| ПР.НАКЛ., БЪД.ВР., 2Л., ЕД.Ч., СР.Р. = щяло си да маскариш
| ПР.НАКЛ., БЪД.ВР., 2Л., МН.Ч. = щели сте да маскарите
| ПР.НАКЛ., БЪД.ВР., 3Л., ЕД.Ч., М.Р. = щял (е) да маскари
| ПР.НАКЛ., БЪД.ВР., 3Л., ЕД.Ч., Ж.Р. = щяла (е) да маскари
| ПР.НАКЛ., БЪД.ВР., 3Л., ЕД.Ч., СР.Р. = щяло (е) да маскари
| ПР.НАКЛ., БЪД.ВР., 3Л., МН.Ч. = щели (са) да маскарят
| ПР.НАКЛ., БЪД.ПРЕД.ВР., 1Л., ЕД.Ч., М.Р. = щял съм да съм маскарил
| ПР.НАКЛ., БЪД.ПРЕД.ВР., 1Л., ЕД.Ч., Ж.Р. = щяла съм да съм маскарила
| ПР.НАКЛ., БЪД.ПРЕД.ВР., 1Л., ЕД.Ч., СР.Р. = щяло съм да съм маскарило
| ПР.НАКЛ., БЪД.ПРЕД.ВР., 1Л., МН.Ч. = щели сме да сме маскарили
| ПР.НАКЛ., БЪД.ПРЕД.ВР., 2Л., ЕД.Ч., М.Р. = щял си да си маскарил
| ПР.НАКЛ., БЪД.ПРЕД.ВР., 2Л., ЕД.Ч., Ж.Р. = щяла си да си маскарила
| ПР.НАКЛ., БЪД.ПРЕД.ВР., 2Л., ЕД.Ч., СР.Р. = щяло си да си маскарило
| ПР.НАКЛ., БЪД.ПРЕД.ВР., 2Л., МН.Ч. = щели сте да сте маскарили
| ПР.НАКЛ., БЪД.ПРЕД.ВР., 3Л., ЕД.Ч., М.Р. = щял (е) да е маскарил
| ПР.НАКЛ., БЪД.ПРЕД.ВР., 3Л., ЕД.Ч., Ж.Р. = щяла (е) да е маскарила
| ПР.НАКЛ., БЪД.ПРЕД.ВР., 3Л., ЕД.Ч., СР.Р. = щяло (е) да е маскарило
| ПР.НАКЛ., БЪД.ПРЕД.ВР., 3Л., МН.Ч. = щели (са) да са маскарили
| УСЛОВНО НАКЛОНЕНИЕ, 1Л., ЕД.Ч., М.Р. = бих маскарил
| УСЛОВНО НАКЛОНЕНИЕ, 1Л., ЕД.Ч., Ж.Р. = бих маскарила
| УСЛОВНО НАКЛОНЕНИЕ, 1Л., ЕД.Ч., СР.Р. = бих маскарило
| УСЛОВНО НАКЛОНЕНИЕ, 1Л., МН.Ч. = бихме маскарили
| УСЛОВНО НАКЛОНЕНИЕ, 2Л., ЕД.Ч., М.Р. = би маскарил
| УСЛОВНО НАКЛОНЕНИЕ, 2Л., ЕД.Ч., Ж.Р. = би маскарила
| УСЛОВНО НАКЛОНЕНИЕ, 2Л., ЕД.Ч., СР.Р. = би маскарило
| УСЛОВНО НАКЛОНЕНИЕ, 2Л., МН.Ч. = бихте маскарили
| УСЛОВНО НАКЛОНЕНИЕ, 3Л., ЕД.Ч., М.Р. = би маскарил
| УСЛОВНО НАКЛОНЕНИЕ, 3Л., ЕД.Ч., Ж.Р. = би маскарила
| УСЛОВНО НАКЛОНЕНИЕ, 3Л., ЕД.Ч., СР.Р. = би маскарило
| УСЛОВНО НАКЛОНЕНИЕ, 3Л., МН.Ч. = биха маскарили
| ПОВЕЛИТЕЛНО НАКЛОНЕНИЕ, ЕД.Ч. = мас·ка·ри
| ПОВЕЛИТЕЛНО НАКЛОНЕНИЕ, МН.Ч. = мас·ка·ре·те
| МИН.СТРАД.ПРИЧ. М.Р. = мас·ка·рен
| МИН.СТРАД.ПРИЧ. М.Р. НЕПЪЛЕН ЧЛЕН = мас·ка·ре·ния
| МИН.СТРАД.ПРИЧ. М.Р. ПЪЛЕН ЧЛЕН = мас·ка·ре·ни·ят
| МИН.СТРАД.ПРИЧ. Ж.Р. = мас·ка·ре·на
| МИН.СТРАД.ПРИЧ. Ж.Р. ЧЛЕН = мас·ка·ре·на·та
| МИН.СТРАД.ПРИЧ. СР.Р. = мас·ка·ре·но
| МИН.СТРАД.ПРИЧ. СР.Р. ЧЛЕН = мас·ка·ре·но·то
| МИН.СТРАД.ПРИЧ. МН.Ч. = мас·ка·ре·ни
| МИН.СТРАД.ПРИЧ. МН.Ч. ЧЛЕН = мас·ка·ре·ни·те
| МИН.ДЕЯТ.СВ.ПРИЧ. М.Р. = мас·ка·рил
| МИН.ДЕЯТ.СВ.ПРИЧ. М.Р. НЕПЪЛЕН ЧЛЕН = мас·ка·ри·лия
| МИН.ДЕЯТ.СВ.ПРИЧ. М.Р. ПЪЛЕН ЧЛЕН = мас·ка·ри·ли·ят
| МИН.ДЕЯТ.СВ.ПРИЧ. Ж.Р. = мас·ка·ри·ла
| МИН.ДЕЯТ.СВ.ПРИЧ. Ж.Р. ЧЛЕН = мас·ка·ри·ла·та
| МИН.ДЕЯТ.СВ.ПРИЧ. СР.Р. = мас·ка·ри·ло
| МИН.ДЕЯТ.СВ.ПРИЧ. СР.Р. ЧЛЕН = мас·ка·ри·ло·то
| МИН.ДЕЯТ.СВ.ПРИЧ. МН.Ч. = мас·ка·ри·ли
| МИН.ДЕЯТ.СВ.ПРИЧ. МН.Ч. ЧЛЕН = мас·ка·ри·ли·те
| МИН.ДЕЯТ.НЕСВ.ПРИЧ. М.Р. = мас·ка·рял
| МИН.ДЕЯТ.НЕСВ.ПРИЧ. М.Р. НЕПЪЛЕН ЧЛЕН = мас·ка·ря·лия
| МИН.ДЕЯТ.НЕСВ.ПРИЧ. М.Р. ПЪЛЕН ЧЛЕН = мас·ка·ря·ли·ят
| МИН.ДЕЯТ.НЕСВ.ПРИЧ. Ж.Р. = мас·ка·ря·ла
| МИН.ДЕЯТ.НЕСВ.ПРИЧ. Ж.Р. ЧЛЕН = мас·ка·ря·ла·та
| МИН.ДЕЯТ.НЕСВ.ПРИЧ. СР.Р. = мас·ка·ря·ло
| МИН.ДЕЯТ.НЕСВ.ПРИЧ. СР.Р. ЧЛЕН = мас·ка·ря·ло·то
| МИН.ДЕЯТ.НЕСВ.ПРИЧ. МН.Ч. = мас·ка·ре·ли
| МИН.ДЕЯТ.НЕСВ.ПРИЧ. МН.Ч. ЧЛЕН = мас·ка·ре·ли·те
| СЕГ.ДЕЯТ.ПРИЧ. М.Р. = мас·ка·рящ
| СЕГ.ДЕЯТ.ПРИЧ. М.Р. НЕПЪЛЕН ЧЛЕН = мас·ка·ря·щия
| СЕГ.ДЕЯТ.ПРИЧ. М.Р. ПЪЛЕН ЧЛЕН = мас·ка·ря·щи·ят
| СЕГ.ДЕЯТ.ПРИЧ. Ж.Р. = мас·ка·ря·ща
| СЕГ.ДЕЯТ.ПРИЧ. Ж.Р. ЧЛЕН = мас·ка·ря·ща·та
| СЕГ.ДЕЯТ.ПРИЧ. СР.Р. = мас·ка·ря·що
| СЕГ.ДЕЯТ.ПРИЧ. СР.Р. ЧЛЕН = мас·ка·ря·що·то
| СЕГ.ДЕЯТ.ПРИЧ. МН.Ч. = мас·ка·ря·щи
| СЕГ.ДЕЯТ.ПРИЧ. МН.Ч. ЧЛЕН = мас·ка·ря·щи·те
| ДЕЕПРИЧАСТИЕ = мас·ка·рей·ки
| СКРИТИ ПРЕПРАТКИ = 
[[маскаря]],
[[маскариш]],
[[маскари]],
[[маскарим]],
[[маскарите]],
[[маскарят]],
[[маскарих]],
[[маскарихме]],
[[маскарихте]],
[[маскариха]],
[[маскарях]],
[[маскареше]],
[[маскаряхме]],
[[маскаряхте]],
[[маскаряха]],
[[маскарете]],
[[маскарил]],
[[маскарилия]],
[[маскарилият]],
[[маскарила]],
[[маскарилата]],
[[маскарило]],
[[маскарилото]],
[[маскарили]],
[[маскарилите]],
[[маскарял]],
[[маскарялия]],
[[маскарялият]],
[[маскаряла]],
[[маскарялата]],
[[маскаряло]],
[[маскарялото]],
[[маскарели]],
[[маскарелите]],
[[маскарен]],
[[маскарения]],
[[маскареният]],
[[маскарена]],
[[маскарената]],
[[маскарено]],
[[маскареното]],
[[маскарени]],
[[маскарените]],
[[маскарящ]],
[[маскарящия]],
[[маскарящият]],
[[маскаряща]],
[[маскарящата]],
[[маскарящо]],
[[маскарящото]],
[[маскарящи]],
[[маскарящите]],
[[маскарейки]],
[[маскарил съм]],
[[маскарила съм]],
[[маскарило съм]],
[[маскарили сме]],
[[маскарил си]],
[[маскарила си]],
[[маскарило си]],
[[маскарили сте]],
[[маскарил е]],
[[маскарила е]],
[[маскарило е]],
[[маскарили са]],
[[бях маскарил]],
[[бях маскарила]],
[[бях маскарило]],
[[бяхме маскарили]],
[[беше маскарил]],
[[беше маскарила]],
[[беше маскарило]],
[[бяхте маскарили]],
[[бяха маскарили]],
[[ще маскаря]],
[[ще маскарим]],
[[ще маскариш]],
[[ще маскарите]],
[[ще маскари]],
[[ще маскарят]],
[[ще съм маскарил]],
[[ще съм маскарила]],
[[ще съм маскарило]],
[[ще сме маскарили]],
[[ще си маскарил]],
[[ще си маскарила]],
[[ще си маскарило]],
[[ще сте маскарили]],
[[ще е маскарил]],
[[ще е маскарила]],
[[ще е маскарило]],
[[ще са маскарили]],
[[щях да маскаря]],
[[щяхме да маскарим]],
[[щеше да маскариш]],
[[щяхте да маскарите]],
[[щеше да маскари]],
[[щяха да маскарят]],
[[щях да съм маскарил]],
[[щях да съм маскарила]],
[[щях да съм маскарило]],
[[щяхме да сме маскарили]],
[[щеше да си маскарил]],
[[щеше да си маскарила]],
[[щеше да си маскарило]],
[[щяхте да сте маскарили]],
[[щеше да е маскарил]],
[[щеше да е маскарила]],
[[щеше да е маскарило]],
[[щяха да са маскарили]],
[[маскарял съм]],
[[маскаряла съм]],
[[маскаряло съм]],
[[маскарели сме]],
[[маскарял си]],
[[маскаряла си]],
[[маскаряло си]],
[[маскарели сте]],
[[маскарял е]],
[[маскаряла е]],
[[маскаряло е]],
[[маскарели са]],
[[бил съм маскарил]],
[[била съм маскарила]],
[[било съм маскарило]],
[[били сме маскарили]],
[[бил си маскарил]],
[[била си маскарила]],
[[било си маскарило]],
[[били сте маскарили]],
[[бил е маскарил]],
[[била е маскарила]],
[[било е маскарило]],
[[били са маскарили]],
[[щял съм да маскаря]],
[[щяла съм да маскаря]],
[[щяло съм да маскаря]],
[[щели сме да маскарим]],
[[щял си да маскариш]],
[[щяла си да маскариш]],
[[щяло си да маскариш]],
[[щели сте да маскарите]],
[[щял да маскари]],
[[щяла да маскари]],
[[щяло да маскари]],
[[щели да маскарят]],
[[щял е да маскари]],
[[щяла е да маскари]],
[[щяло е да маскари]],
[[щели са да маскарят]],
[[щял съм да съм маскарил]],
[[щяла съм да съм маскарила]],
[[щяло съм да съм маскарило]],
[[щели сме да сме маскарили]],
[[щял си да си маскарил]],
[[щяла си да си маскарила]],
[[щяло си да си маскарило]],
[[щели сте да сте маскарили]],
[[щял да е маскарил]],
[[щяла да е маскарила]],
[[щяло да е маскарило]],
[[щели да са маскарили]],
[[щял е да е маскарил]],
[[щяла е да е маскарила]],
[[щяло е да е маскарило]],
[[щели са да са маскарили]],
[[бих маскарил]],
[[бих маскарила]],
[[бих маскарило]],
[[бихме маскарили]],
[[би маскарил]],
[[би маскарила]],
[[би маскарило]],
[[бихте маскарили]],
[[биха маскарили]],
}}</text>
      <sha1>d2hndvvczii1yg32r7w77htxdp2i2ck</sha1>
    </revision>
  </page>
  <page>
    <title>Шаблон:Словоформи/маскирам</title>
    <ns>10</ns>
    <id>518076</id>
    <revision>
      <id>550056</id>
      <timestamp>2005-05-11T05:04:28Z</timestamp>
      <contributor>
        <username>Bgbot</username>
        <id>83</id>
      </contributor>
      <comment>Борислав: Шаблон със словоформи</comment>
      <model>wikitext</model>
      <format>text/x-wiki</format>
      <text bytes="20590" xml:space="preserve">{{Шаблон:Словоформи/Глагол|
  ОСНОВНА ФОРМА = маскирам
| СЕГ.ВР., 1Л., ЕД.Ч. = мас·ки·рам
| СЕГ.ВР., 1Л., МН.Ч. = мас·ки·ра·ме
| СЕГ.ВР., 2Л., ЕД.Ч. = мас·ки·раш
| СЕГ.ВР., 2Л., МН.Ч. = мас·ки·ра·те
| СЕГ.ВР., 3Л., ЕД.Ч. = мас·ки·ра
| СЕГ.ВР., 3Л., МН.Ч. = мас·ки·рат
| МИН.СВ.ВР., 1Л., ЕД.Ч. = мас·ки·рах
| МИН.СВ.ВР., 1Л., МН.Ч. = мас·ки·рах·ме
| МИН.СВ.ВР., 2Л., ЕД.Ч. = мас·ки·ра
| МИН.СВ.ВР., 2Л., МН.Ч. = мас·ки·рах·те
| МИН.СВ.ВР., 3Л., ЕД.Ч. = мас·ки·ра
| МИН.СВ.ВР., 3Л., МН.Ч. = мас·ки·ра·ха
| МИН.НЕСВ.ВР., 1Л., ЕД.Ч. = мас·ки·рах
| МИН.НЕСВ.ВР., 1Л., МН.Ч. = мас·ки·рах·ме
| МИН.НЕСВ.ВР., 2Л., ЕД.Ч. = мас·ки·ра·ше
| МИН.НЕСВ.ВР., 2Л., МН.Ч. = мас·ки·рах·те
| МИН.НЕСВ.ВР., 3Л., ЕД.Ч. = мас·ки·ра·ше
| МИН.НЕСВ.ВР., 3Л., МН.Ч. = мас·ки·ра·ха
| МИН.НЕОПР.ВР., 1Л., ЕД.Ч., М.Р. = маскирал съм
| МИН.НЕОПР.ВР., 1Л., ЕД.Ч., Ж.Р. = маскирала съм
| МИН.НЕОПР.ВР., 1Л., ЕД.Ч., СР.Р. = маскирало съм
| МИН.НЕОПР.ВР., 1Л., МН.Ч. = маскирали сме
| МИН.НЕОПР.ВР., 2Л., ЕД.Ч., М.Р. = маскирал си
| МИН.НЕОПР.ВР., 2Л., ЕД.Ч., Ж.Р. = маскирала си
| МИН.НЕОПР.ВР., 2Л., ЕД.Ч., СР.Р. = маскирало си
| МИН.НЕОПР.ВР., 2Л., МН.Ч. = маскирали сте
| МИН.НЕОПР.ВР., 3Л., ЕД.Ч., М.Р. = маскирал е
| МИН.НЕОПР.ВР., 3Л., ЕД.Ч., Ж.Р. = маскирала е
| МИН.НЕОПР.ВР., 3Л., ЕД.Ч., СР.Р. = маскирало е
| МИН.НЕОПР.ВР., 3Л., МН.Ч. = маскирали са
| МИН.ПРЕД.ВР., 1Л., ЕД.Ч., М.Р. = бях маскирал
| МИН.ПРЕД.ВР., 1Л., ЕД.Ч., Ж.Р. = бях маскирала
| МИН.ПРЕД.ВР., 1Л., ЕД.Ч., СР.Р. = бях маскирало
| МИН.ПРЕД.ВР., 1Л., МН.Ч. = бяхме маскирали
| МИН.ПРЕД.ВР., 2Л., ЕД.Ч., М.Р. = беше маскирал
| МИН.ПРЕД.ВР., 2Л., ЕД.Ч., Ж.Р. = беше маскирала
| МИН.ПРЕД.ВР., 2Л., ЕД.Ч., СР.Р. = беше маскирало
| МИН.ПРЕД.ВР., 2Л., МН.Ч. = бяхте маскирали
| МИН.ПРЕД.ВР., 3Л., ЕД.Ч., М.Р. = беше маскирал
| МИН.ПРЕД.ВР., 3Л., ЕД.Ч., Ж.Р. = беше маскирала
| МИН.ПРЕД.ВР., 3Л., ЕД.Ч., СР.Р. = беше маскирало
| МИН.ПРЕД.ВР., 3Л., МН.Ч. = бяха маскирали
| БЪД.ВР., 1Л., ЕД.Ч. = ще маскирам
| БЪД.ВР., 1Л., МН.Ч. = ще маскираме
| БЪД.ВР., 2Л., ЕД.Ч. = ще маскираш
| БЪД.ВР., 2Л., МН.Ч. = ще маскирате
| БЪД.ВР., 3Л., ЕД.Ч. = ще маскира
| БЪД.ВР., 3Л., МН.Ч. = ще маскират
| БЪД.ПРЕД.ВР., 1Л., ЕД.Ч., М.Р. = ще съм маскирал
| БЪД.ПРЕД.ВР., 1Л., ЕД.Ч., Ж.Р. = ще съм маскирала
| БЪД.ПРЕД.ВР., 1Л., ЕД.Ч., СР.Р. = ще съм маскирало
| БЪД.ПРЕД.ВР., 1Л., МН.Ч. = ще сме маскирали
| БЪД.ПРЕД.ВР., 2Л., ЕД.Ч., М.Р. = ще си маскирал
| БЪД.ПРЕД.ВР., 2Л., ЕД.Ч., Ж.Р. = ще си маскирала
| БЪД.ПРЕД.ВР., 2Л., ЕД.Ч., СР.Р. = ще си маскирало
| БЪД.ПРЕД.ВР., 2Л., МН.Ч. = ще сте маскирали
| БЪД.ПРЕД.ВР., 3Л., ЕД.Ч., М.Р. = ще е маскирал
| БЪД.ПРЕД.ВР., 3Л., ЕД.Ч., Ж.Р. = ще е маскирала
| БЪД.ПРЕД.ВР., 3Л., ЕД.Ч., СР.Р. = ще е маскирало
| БЪД.ПРЕД.ВР., 3Л., МН.Ч. = ще са маскирали
| БЪД.ВР. В МИН., 1Л., ЕД.Ч. = щях да маскирам
| БЪД.ВР. В МИН., 1Л., МН.Ч. = щяхме да маскираме
| БЪД.ВР. В МИН., 2Л., ЕД.Ч. = щеше да маскираш
| БЪД.ВР. В МИН., 2Л., МН.Ч. = щяхте да маскирате
| БЪД.ВР. В МИН., 3Л., ЕД.Ч. = щеше да маскира
| БЪД.ВР. В МИН., 3Л., МН.Ч. = щяха да маскират
| БЪД.ПРЕД.ВР. В МИН., 1Л., ЕД.Ч., М.Р. = щях да съм маскирал
| БЪД.ПРЕД.ВР. В МИН., 1Л., ЕД.Ч., Ж.Р. = щях да съм маскирала
| БЪД.ПРЕД.ВР. В МИН., 1Л., ЕД.Ч., СР.Р. = щях да съм маскирало
| БЪД.ПРЕД.ВР. В МИН., 1Л., МН.Ч. = щяхме да сме маскирали
| БЪД.ПРЕД.ВР. В МИН., 2Л., ЕД.Ч., М.Р. = щеше да си маскирал
| БЪД.ПРЕД.ВР. В МИН., 2Л., ЕД.Ч., Ж.Р. = щеше да си маскирала
| БЪД.ПРЕД.ВР. В МИН., 2Л., ЕД.Ч., СР.Р. = щеше да си маскирало
| БЪД.ПРЕД.ВР. В МИН., 2Л., МН.Ч. = щяхте да сте маскирали
| БЪД.ПРЕД.ВР. В МИН., 3Л., ЕД.Ч., М.Р. = щеше да е маскирал
| БЪД.ПРЕД.ВР. В МИН., 3Л., ЕД.Ч., Ж.Р. = щеше да е маскирала
| БЪД.ПРЕД.ВР. В МИН., 3Л., ЕД.Ч., СР.Р. = щеше да е маскирало
| БЪД.ПРЕД.ВР. В МИН., 3Л., МН.Ч. = щяха да са маскирали
| ПР.НАКЛ., СЕГ.ВР., 1Л., ЕД.Ч., М.Р. = маскирал съм
| ПР.НАКЛ., СЕГ.ВР., 1Л., ЕД.Ч., Ж.Р. = маскирала съм
| ПР.НАКЛ., СЕГ.ВР., 1Л., ЕД.Ч., СР.Р. = маскирало съм
| ПР.НАКЛ., СЕГ.ВР., 1Л., МН.Ч. = маскирали сме
| ПР.НАКЛ., СЕГ.ВР., 2Л., ЕД.Ч., М.Р. = маскирал си
| ПР.НАКЛ., СЕГ.ВР., 2Л., ЕД.Ч., Ж.Р. = маскирала си
| ПР.НАКЛ., СЕГ.ВР., 2Л., ЕД.Ч., СР.Р. = маскирало си
| ПР.НАКЛ., СЕГ.ВР., 2Л., МН.Ч. = маскирали сте
| ПР.НАКЛ., СЕГ.ВР., 3Л., ЕД.Ч., М.Р. = маскирал (е)
| ПР.НАКЛ., СЕГ.ВР., 3Л., ЕД.Ч., Ж.Р. = маскирала (е)
| ПР.НАКЛ., СЕГ.ВР., 3Л., ЕД.Ч., СР.Р. = маскирало (е)
| ПР.НАКЛ., СЕГ.ВР., 3Л., МН.Ч. = маскирали (са)
| ПР.НАКЛ., МИН.СВ.ВР., 1Л., ЕД.Ч., М.Р. = маскирал съм
| ПР.НАКЛ., МИН.СВ.ВР., 1Л., ЕД.Ч., Ж.Р. = маскирала съм
| ПР.НАКЛ., МИН.СВ.ВР., 1Л., ЕД.Ч., СР.Р. = маскирало съм
| ПР.НАКЛ., МИН.СВ.ВР., 1Л., МН.Ч. = маскирали сме
| ПР.НАКЛ., МИН.СВ.ВР., 2Л., ЕД.Ч., М.Р. = маскирал си
| ПР.НАКЛ., МИН.СВ.ВР., 2Л., ЕД.Ч., Ж.Р. = маскирала си
| ПР.НАКЛ., МИН.СВ.ВР., 2Л., ЕД.Ч., СР.Р. = маскирало си
| ПР.НАКЛ., МИН.СВ.ВР., 2Л., МН.Ч. = маскирали сте
| ПР.НАКЛ., МИН.СВ.ВР., 3Л., ЕД.Ч., М.Р. = маскирал (е)
| ПР.НАКЛ., МИН.СВ.ВР., 3Л., ЕД.Ч., Ж.Р. = маскирала (е)
| ПР.НАКЛ., МИН.СВ.ВР., 3Л., ЕД.Ч., СР.Р. = маскирало (е)
| ПР.НАКЛ., МИН.СВ.ВР., 3Л., МН.Ч. = маскирали (са)
| ПР.НАКЛ., МИН.НЕОПР.ВР., 1Л., ЕД.Ч., М.Р. = бил съм маскирал
| ПР.НАКЛ., МИН.НЕОПР.ВР., 1Л., ЕД.Ч., Ж.Р. = била съм маскирала
| ПР.НАКЛ., МИН.НЕОПР.ВР., 1Л., ЕД.Ч., СР.Р. = било съм маскирало
| ПР.НАКЛ., МИН.НЕОПР.ВР., 1Л., МН.Ч. = били сме маскирали
| ПР.НАКЛ., МИН.НЕОПР.ВР., 2Л., ЕД.Ч., М.Р. = бил си маскирал
| ПР.НАКЛ., МИН.НЕОПР.ВР., 2Л., ЕД.Ч., Ж.Р. = била си маскирала
| ПР.НАКЛ., МИН.НЕОПР.ВР., 2Л., ЕД.Ч., СР.Р. = било си маскирало
| ПР.НАКЛ., МИН.НЕОПР.ВР., 2Л., МН.Ч. = били сте маскирали
| ПР.НАКЛ., МИН.НЕОПР.ВР., 3Л., ЕД.Ч., М.Р. = бил (е) маскирал
| ПР.НАКЛ., МИН.НЕОПР.ВР., 3Л., ЕД.Ч., Ж.Р. = била (е) маскирала
| ПР.НАКЛ., МИН.НЕОПР.ВР., 3Л., ЕД.Ч., СР.Р. = било (е) маскирало
| ПР.НАКЛ., МИН.НЕОПР.ВР., 3Л., МН.Ч. = били (са) маскирали
| ПР.НАКЛ., БЪД.ВР., 1Л., ЕД.Ч., М.Р. = щял съм да маскирам
| ПР.НАКЛ., БЪД.ВР., 1Л., ЕД.Ч., Ж.Р. = щяла съм да маскирам
| ПР.НАКЛ., БЪД.ВР., 1Л., ЕД.Ч., СР.Р. = щяло съм да маскирам
| ПР.НАКЛ., БЪД.ВР., 1Л., МН.Ч. = щели сме да маскираме
| ПР.НАКЛ., БЪД.ВР., 2Л., ЕД.Ч., М.Р. = щял си да маскираш
| ПР.НАКЛ., БЪД.ВР., 2Л., ЕД.Ч., Ж.Р. = щяла си да маскираш
| ПР.НАКЛ., БЪД.ВР., 2Л., ЕД.Ч., СР.Р. = щяло си да маскираш
| ПР.НАКЛ., БЪД.ВР., 2Л., МН.Ч. = щели сте да маскирате
| ПР.НАКЛ., БЪД.ВР., 3Л., ЕД.Ч., М.Р. = щял (е) да маскира
| ПР.НАКЛ., БЪД.ВР., 3Л., ЕД.Ч., Ж.Р. = щяла (е) да маскира
| ПР.НАКЛ., БЪД.ВР., 3Л., ЕД.Ч., СР.Р. = щяло (е) да маскира
| ПР.НАКЛ., БЪД.ВР., 3Л., МН.Ч. = щели (са) да маскират
| ПР.НАКЛ., БЪД.ПРЕД.ВР., 1Л., ЕД.Ч., М.Р. = щял съм да съм маскирал
| ПР.НАКЛ., БЪД.ПРЕД.ВР., 1Л., ЕД.Ч., Ж.Р. = щяла съм да съм маскирала
| ПР.НАКЛ., БЪД.ПРЕД.ВР., 1Л., ЕД.Ч., СР.Р. = щяло съм да съм маскирало
| ПР.НАКЛ., БЪД.ПРЕД.ВР., 1Л., МН.Ч. = щели сме да сме маскирали
| ПР.НАКЛ., БЪД.ПРЕД.ВР., 2Л., ЕД.Ч., М.Р. = щял си да си маскирал
| ПР.НАКЛ., БЪД.ПРЕД.ВР., 2Л., ЕД.Ч., Ж.Р. = щяла си да си маскирала
| ПР.НАКЛ., БЪД.ПРЕД.ВР., 2Л., ЕД.Ч., СР.Р. = щяло си да си маскирало
| ПР.НАКЛ., БЪД.ПРЕД.ВР., 2Л., МН.Ч. = щели сте да сте маскирали
| ПР.НАКЛ., БЪД.ПРЕД.ВР., 3Л., ЕД.Ч., М.Р. = щял (е) да е маскирал
| ПР.НАКЛ., БЪД.ПРЕД.ВР., 3Л., ЕД.Ч., Ж.Р. = щяла (е) да е маскирала
| ПР.НАКЛ., БЪД.ПРЕД.ВР., 3Л., ЕД.Ч., СР.Р. = щяло (е) да е маскирало
| ПР.НАКЛ., БЪД.ПРЕД.ВР., 3Л., МН.Ч. = щели (са) да са маскирали
| УСЛОВНО НАКЛОНЕНИЕ, 1Л., ЕД.Ч., М.Р. = бих маскирал
| УСЛОВНО НАКЛОНЕНИЕ, 1Л., ЕД.Ч., Ж.Р. = бих маскирала
| УСЛОВНО НАКЛОНЕНИЕ, 1Л., ЕД.Ч., СР.Р. = бих маскирало
| УСЛОВНО НАКЛОНЕНИЕ, 1Л., МН.Ч. = бихме маскирали
| УСЛОВНО НАКЛОНЕНИЕ, 2Л., ЕД.Ч., М.Р. = би маскирал
| УСЛОВНО НАКЛОНЕНИЕ, 2Л., ЕД.Ч., Ж.Р. = би маскирала
| УСЛОВНО НАКЛОНЕНИЕ, 2Л., ЕД.Ч., СР.Р. = би маскирало
| УСЛОВНО НАКЛОНЕНИЕ, 2Л., МН.Ч. = бихте маскирали
| УСЛОВНО НАКЛОНЕНИЕ, 3Л., ЕД.Ч., М.Р. = би маскирал
| УСЛОВНО НАКЛОНЕНИЕ, 3Л., ЕД.Ч., Ж.Р. = би маскирала
| УСЛОВНО НАКЛОНЕНИЕ, 3Л., ЕД.Ч., СР.Р. = би маскирало
| УСЛОВНО НАКЛОНЕНИЕ, 3Л., МН.Ч. = биха маскирали
| ПОВЕЛИТЕЛНО НАКЛОНЕНИЕ, ЕД.Ч. = мас·ки·рай
| ПОВЕЛИТЕЛНО НАКЛОНЕНИЕ, МН.Ч. = мас·ки·рай·те
| МИН.СТРАД.ПРИЧ. М.Р. = мас·ки·ран
| МИН.СТРАД.ПРИЧ. М.Р. НЕПЪЛЕН ЧЛЕН = мас·ки·ра·ния
| МИН.СТРАД.ПРИЧ. М.Р. ПЪЛЕН ЧЛЕН = мас·ки·ра·ни·ят
| МИН.СТРАД.ПРИЧ. Ж.Р. = мас·ки·ра·на
| МИН.СТРАД.ПРИЧ. Ж.Р. ЧЛЕН = мас·ки·ра·на·та
| МИН.СТРАД.ПРИЧ. СР.Р. = мас·ки·ра·но
| МИН.СТРАД.ПРИЧ. СР.Р. ЧЛЕН = мас·ки·ра·но·то
| МИН.СТРАД.ПРИЧ. МН.Ч. = мас·ки·ра·ни
| МИН.СТРАД.ПРИЧ. МН.Ч. ЧЛЕН = мас·ки·ра·ни·те
| МИН.ДЕЯТ.СВ.ПРИЧ. М.Р. = мас·ки·рал
| МИН.ДЕЯТ.СВ.ПРИЧ. М.Р. НЕПЪЛЕН ЧЛЕН = мас·ки·ра·лия
| МИН.ДЕЯТ.СВ.ПРИЧ. М.Р. ПЪЛЕН ЧЛЕН = мас·ки·ра·ли·ят
| МИН.ДЕЯТ.СВ.ПРИЧ. Ж.Р. = мас·ки·ра·ла
| МИН.ДЕЯТ.СВ.ПРИЧ. Ж.Р. ЧЛЕН = мас·ки·ра·ла·та
| МИН.ДЕЯТ.СВ.ПРИЧ. СР.Р. = мас·ки·ра·ло
| МИН.ДЕЯТ.СВ.ПРИЧ. СР.Р. ЧЛЕН = мас·ки·ра·ло·то
| МИН.ДЕЯТ.СВ.ПРИЧ. МН.Ч. = мас·ки·ра·ли
| МИН.ДЕЯТ.СВ.ПРИЧ. МН.Ч. ЧЛЕН = мас·ки·ра·ли·те
| МИН.ДЕЯТ.НЕСВ.ПРИЧ. М.Р. = мас·ки·рал
| МИН.ДЕЯТ.НЕСВ.ПРИЧ. М.Р. НЕПЪЛЕН ЧЛЕН = мас·ки·ра·лия
| МИН.ДЕЯТ.НЕСВ.ПРИЧ. М.Р. ПЪЛЕН ЧЛЕН = мас·ки·ра·ли·ят
| МИН.ДЕЯТ.НЕСВ.ПРИЧ. Ж.Р. = мас·ки·ра·ла
| МИН.ДЕЯТ.НЕСВ.ПРИЧ. Ж.Р. ЧЛЕН = мас·ки·ра·ла·та
| МИН.ДЕЯТ.НЕСВ.ПРИЧ. СР.Р. = мас·ки·ра·ло
| МИН.ДЕЯТ.НЕСВ.ПРИЧ. СР.Р. ЧЛЕН = мас·ки·ра·ло·то
| МИН.ДЕЯТ.НЕСВ.ПРИЧ. МН.Ч. = мас·ки·ра·ли
| МИН.ДЕЯТ.НЕСВ.ПРИЧ. МН.Ч. ЧЛЕН = мас·ки·ра·ли·те
| СЕГ.ДЕЯТ.ПРИЧ. М.Р. = мас·ки·ращ
| СЕГ.ДЕЯТ.ПРИЧ. М.Р. НЕПЪЛЕН ЧЛЕН = мас·ки·ра·щия
| СЕГ.ДЕЯТ.ПРИЧ. М.Р. ПЪЛЕН ЧЛЕН = мас·ки·ра·щи·ят
| СЕГ.ДЕЯТ.ПРИЧ. Ж.Р. = мас·ки·ра·ща
| СЕГ.ДЕЯТ.ПРИЧ. Ж.Р. ЧЛЕН = мас·ки·ра·ща·та
| СЕГ.ДЕЯТ.ПРИЧ. СР.Р. = мас·ки·ра·що
| СЕГ.ДЕЯТ.ПРИЧ. СР.Р. ЧЛЕН = мас·ки·ра·що·то
| СЕГ.ДЕЯТ.ПРИЧ. МН.Ч. = мас·ки·ра·щи
| СЕГ.ДЕЯТ.ПРИЧ. МН.Ч. ЧЛЕН = мас·ки·ра·щи·те
| ДЕЕПРИЧАСТИЕ = мас·ки·рай·ки
| СКРИТИ ПРЕПРАТКИ = 
[[маскирам]],
[[маскираш]],
[[маскира]],
[[маскираме]],
[[маскирате]],
[[маскират]],
[[маскирах]],
[[маскирахме]],
[[маскирахте]],
[[маскираха]],
[[маскираше]],
[[маскирай]],
[[маскирайте]],
[[маскирал]],
[[маскиралия]],
[[маскиралият]],
[[маскирала]],
[[маскиралата]],
[[маскирало]],
[[маскиралото]],
[[маскирали]],
[[маскиралите]],
[[маскиран]],
[[маскирания]],
[[маскираният]],
[[маскирана]],
[[маскираната]],
[[маскирано]],
[[маскираното]],
[[маскирани]],
[[маскираните]],
[[маскиращ]],
[[маскиращия]],
[[маскиращият]],
[[маскираща]],
[[маскиращата]],
[[маскиращо]],
[[маскиращото]],
[[маскиращи]],
[[маскиращите]],
[[маскирайки]],
[[маскирал съм]],
[[маскирала съм]],
[[маскирало съм]],
[[маскирали сме]],
[[маскирал си]],
[[маскирала си]],
[[маскирало си]],
[[маскирали сте]],
[[маскирал е]],
[[маскирала е]],
[[маскирало е]],
[[маскирали са]],
[[бях маскирал]],
[[бях маскирала]],
[[бях маскирало]],
[[бяхме маскирали]],
[[беше маскирал]],
[[беше маскирала]],
[[беше маскирало]],
[[бяхте маскирали]],
[[бяха маскирали]],
[[ще маскирам]],
[[ще маскираме]],
[[ще маскираш]],
[[ще маскирате]],
[[ще маскира]],
[[ще маскират]],
[[ще съм маскирал]],
[[ще съм маскирала]],
[[ще съм маскирало]],
[[ще сме маскирали]],
[[ще си маскирал]],
[[ще си маскирала]],
[[ще си маскирало]],
[[ще сте маскирали]],
[[ще е маскирал]],
[[ще е маскирала]],
[[ще е маскирало]],
[[ще са маскирали]],
[[щях да маскирам]],
[[щяхме да маскираме]],
[[щеше да маскираш]],
[[щяхте да маскирате]],
[[щеше да маскира]],
[[щяха да маскират]],
[[щях да съм маскирал]],
[[щях да съм маскирала]],
[[щях да съм маскирало]],
[[щяхме да сме маскирали]],
[[щеше да си маскирал]],
[[щеше да си маскирала]],
[[щеше да си маскирало]],
[[щяхте да сте маскирали]],
[[щеше да е маскирал]],
[[щеше да е маскирала]],
[[щеше да е маскирало]],
[[щяха да са маскирали]],
[[бил съм маскирал]],
[[била съм маскирала]],
[[било съм маскирало]],
[[били сме маскирали]],
[[бил си маскирал]],
[[била си маскирала]],
[[било си маскирало]],
[[били сте маскирали]],
[[бил е маскирал]],
[[била е маскирала]],
[[било е маскирало]],
[[били са маскирали]],
[[щял съм да маскирам]],
[[щяла съм да маскирам]],
[[щяло съм да маскирам]],
[[щели сме да маскираме]],
[[щял си да маскираш]],
[[щяла си да маскираш]],
[[щяло си да маскираш]],
[[щели сте да маскирате]],
[[щял да маскира]],
[[щяла да маскира]],
[[щяло да маскира]],
[[щели да маскират]],
[[щял е да маскира]],
[[щяла е да маскира]],
[[щяло е да маскира]],
[[щели са да маскират]],
[[щял съм да съм маскирал]],
[[щяла съм да съм маскирала]],
[[щяло съм да съм маскирало]],
[[щели сме да сме маскирали]],
[[щял си да си маскирал]],
[[щяла си да си маскирала]],
[[щяло си да си маскирало]],
[[щели сте да сте маскирали]],
[[щял да е маскирал]],
[[щяла да е маскирала]],
[[щяло да е маскирало]],
[[щели да са маскирали]],
[[щял е да е маскирал]],
[[щяла е да е маскирала]],
[[щяло е да е маскирало]],
[[щели са да са маскирали]],
[[бих маскирал]],
[[бих маскирала]],
[[бих маскирало]],
[[бихме маскирали]],
[[би маскирал]],
[[би маскирала]],
[[би маскирало]],
[[бихте маскирали]],
[[биха маскирали]],
}}</text>
      <sha1>osuomscmxy90ab02sagnk3nt8qrejz3</sha1>
    </revision>
  </page>
  <page>
    <title>Шаблон:Словоформи/масовизирам</title>
    <ns>10</ns>
    <id>518087</id>
    <revision>
      <id>550067</id>
      <timestamp>2005-05-11T05:04:40Z</timestamp>
      <contributor>
        <username>Bgbot</username>
        <id>83</id>
      </contributor>
      <comment>Борислав: Шаблон със словоформи</comment>
      <model>wikitext</model>
      <format>text/x-wiki</format>
      <text bytes="22864" xml:space="preserve">{{Шаблон:Словоформи/Глагол|
  ОСНОВНА ФОРМА = масовизирам
| СЕГ.ВР., 1Л., ЕД.Ч. = ма·со·ви·зи·рам
| СЕГ.ВР., 1Л., МН.Ч. = ма·со·ви·зи·ра·ме
| СЕГ.ВР., 2Л., ЕД.Ч. = ма·со·ви·зи·раш
| СЕГ.ВР., 2Л., МН.Ч. = ма·со·ви·зи·ра·те
| СЕГ.ВР., 3Л., ЕД.Ч. = ма·со·ви·зи·ра
| СЕГ.ВР., 3Л., МН.Ч. = ма·со·ви·зи·рат
| МИН.СВ.ВР., 1Л., ЕД.Ч. = ма·со·ви·зи·рах
| МИН.СВ.ВР., 1Л., МН.Ч. = ма·со·ви·зи·рах·ме
| МИН.СВ.ВР., 2Л., ЕД.Ч. = ма·со·ви·зи·ра
| МИН.СВ.ВР., 2Л., МН.Ч. = ма·со·ви·зи·рах·те
| МИН.СВ.ВР., 3Л., ЕД.Ч. = ма·со·ви·зи·ра
| МИН.СВ.ВР., 3Л., МН.Ч. = ма·со·ви·зи·ра·ха
| МИН.НЕСВ.ВР., 1Л., ЕД.Ч. = ма·со·ви·зи·рах
| МИН.НЕСВ.ВР., 1Л., МН.Ч. = ма·со·ви·зи·рах·ме
| МИН.НЕСВ.ВР., 2Л., ЕД.Ч. = ма·со·ви·зи·ра·ше
| МИН.НЕСВ.ВР., 2Л., МН.Ч. = ма·со·ви·зи·рах·те
| МИН.НЕСВ.ВР., 3Л., ЕД.Ч. = ма·со·ви·зи·ра·ше
| МИН.НЕСВ.ВР., 3Л., МН.Ч. = ма·со·ви·зи·ра·ха
| МИН.НЕОПР.ВР., 1Л., ЕД.Ч., М.Р. = масовизирал съм
| МИН.НЕОПР.ВР., 1Л., ЕД.Ч., Ж.Р. = масовизирала съм
| МИН.НЕОПР.ВР., 1Л., ЕД.Ч., СР.Р. = масовизирало съм
| МИН.НЕОПР.ВР., 1Л., МН.Ч. = масовизирали сме
| МИН.НЕОПР.ВР., 2Л., ЕД.Ч., М.Р. = масовизирал си
| МИН.НЕОПР.ВР., 2Л., ЕД.Ч., Ж.Р. = масовизирала си
| МИН.НЕОПР.ВР., 2Л., ЕД.Ч., СР.Р. = масовизирало си
| МИН.НЕОПР.ВР., 2Л., МН.Ч. = масовизирали сте
| МИН.НЕОПР.ВР., 3Л., ЕД.Ч., М.Р. = масовизирал е
| МИН.НЕОПР.ВР., 3Л., ЕД.Ч., Ж.Р. = масовизирала е
| МИН.НЕОПР.ВР., 3Л., ЕД.Ч., СР.Р. = масовизирало е
| МИН.НЕОПР.ВР., 3Л., МН.Ч. = масовизирали са
| МИН.ПРЕД.ВР., 1Л., ЕД.Ч., М.Р. = бях масовизирал
| МИН.ПРЕД.ВР., 1Л., ЕД.Ч., Ж.Р. = бях масовизирала
| МИН.ПРЕД.ВР., 1Л., ЕД.Ч., СР.Р. = бях масовизирало
| МИН.ПРЕД.ВР., 1Л., МН.Ч. = бяхме масовизирали
| МИН.ПРЕД.ВР., 2Л., ЕД.Ч., М.Р. = беше масовизирал
| МИН.ПРЕД.ВР., 2Л., ЕД.Ч., Ж.Р. = беше масовизирала
| МИН.ПРЕД.ВР., 2Л., ЕД.Ч., СР.Р. = беше масовизирало
| МИН.ПРЕД.ВР., 2Л., МН.Ч. = бяхте масовизирали
| МИН.ПРЕД.ВР., 3Л., ЕД.Ч., М.Р. = беше масовизирал
| МИН.ПРЕД.ВР., 3Л., ЕД.Ч., Ж.Р. = беше масовизирала
| МИН.ПРЕД.ВР., 3Л., ЕД.Ч., СР.Р. = беше масовизирало
| МИН.ПРЕД.ВР., 3Л., МН.Ч. = бяха масовизирали
| БЪД.ВР., 1Л., ЕД.Ч. = ще масовизирам
| БЪД.ВР., 1Л., МН.Ч. = ще масовизираме
| БЪД.ВР., 2Л., ЕД.Ч. = ще масовизираш
| БЪД.ВР., 2Л., МН.Ч. = ще масовизирате
| БЪД.ВР., 3Л., ЕД.Ч. = ще масовизира
| БЪД.ВР., 3Л., МН.Ч. = ще масовизират
| БЪД.ПРЕД.ВР., 1Л., ЕД.Ч., М.Р. = ще съм масовизирал
| БЪД.ПРЕД.ВР., 1Л., ЕД.Ч., Ж.Р. = ще съм масовизирала
| БЪД.ПРЕД.ВР., 1Л., ЕД.Ч., СР.Р. = ще съм масовизирало
| БЪД.ПРЕД.ВР., 1Л., МН.Ч. = ще сме масовизирали
| БЪД.ПРЕД.ВР., 2Л., ЕД.Ч., М.Р. = ще си масовизирал
| БЪД.ПРЕД.ВР., 2Л., ЕД.Ч., Ж.Р. = ще си масовизирала
| БЪД.ПРЕД.ВР., 2Л., ЕД.Ч., СР.Р. = ще си масовизирало
| БЪД.ПРЕД.ВР., 2Л., МН.Ч. = ще сте масовизирали
| БЪД.ПРЕД.ВР., 3Л., ЕД.Ч., М.Р. = ще е масовизирал
| БЪД.ПРЕД.ВР., 3Л., ЕД.Ч., Ж.Р. = ще е масовизирала
| БЪД.ПРЕД.ВР., 3Л., ЕД.Ч., СР.Р. = ще е масовизирало
| БЪД.ПРЕД.ВР., 3Л., МН.Ч. = ще са масовизирали
| БЪД.ВР. В МИН., 1Л., ЕД.Ч. = щях да масовизирам
| БЪД.ВР. В МИН., 1Л., МН.Ч. = щяхме да масовизираме
| БЪД.ВР. В МИН., 2Л., ЕД.Ч. = щеше да масовизираш
| БЪД.ВР. В МИН., 2Л., МН.Ч. = щяхте да масовизирате
| БЪД.ВР. В МИН., 3Л., ЕД.Ч. = щеше да масовизира
| БЪД.ВР. В МИН., 3Л., МН.Ч. = щяха да масовизират
| БЪД.ПРЕД.ВР. В МИН., 1Л., ЕД.Ч., М.Р. = щях да съм масовизирал
| БЪД.ПРЕД.ВР. В МИН., 1Л., ЕД.Ч., Ж.Р. = щях да съм масовизирала
| БЪД.ПРЕД.ВР. В МИН., 1Л., ЕД.Ч., СР.Р. = щях да съм масовизирало
| БЪД.ПРЕД.ВР. В МИН., 1Л., МН.Ч. = щяхме да сме масовизирали
| БЪД.ПРЕД.ВР. В МИН., 2Л., ЕД.Ч., М.Р. = щеше да си масовизирал
| БЪД.ПРЕД.ВР. В МИН., 2Л., ЕД.Ч., Ж.Р. = щеше да си масовизирала
| БЪД.ПРЕД.ВР. В МИН., 2Л., ЕД.Ч., СР.Р. = щеше да си масовизирало
| БЪД.ПРЕД.ВР. В МИН., 2Л., МН.Ч. = щяхте да сте масовизирали
| БЪД.ПРЕД.ВР. В МИН., 3Л., ЕД.Ч., М.Р. = щеше да е масовизирал
| БЪД.ПРЕД.ВР. В МИН., 3Л., ЕД.Ч., Ж.Р. = щеше да е масовизирала
| БЪД.ПРЕД.ВР. В МИН., 3Л., ЕД.Ч., СР.Р. = щеше да е масовизирало
| БЪД.ПРЕД.ВР. В МИН., 3Л., МН.Ч. = щяха да са масовизирали
| ПР.НАКЛ., СЕГ.ВР., 1Л., ЕД.Ч., М.Р. = масовизирал съм
| ПР.НАКЛ., СЕГ.ВР., 1Л., ЕД.Ч., Ж.Р. = масовизирала съм
| ПР.НАКЛ., СЕГ.ВР., 1Л., ЕД.Ч., СР.Р. = масовизирало съм
| ПР.НАКЛ., СЕГ.ВР., 1Л., МН.Ч. = масовизирали сме
| ПР.НАКЛ., СЕГ.ВР., 2Л., ЕД.Ч., М.Р. = масовизирал си
| ПР.НАКЛ., СЕГ.ВР., 2Л., ЕД.Ч., Ж.Р. = масовизирала си
| ПР.НАКЛ., СЕГ.ВР., 2Л., ЕД.Ч., СР.Р. = масовизирало си
| ПР.НАКЛ., СЕГ.ВР., 2Л., МН.Ч. = масовизирали сте
| ПР.НАКЛ., СЕГ.ВР., 3Л., ЕД.Ч., М.Р. = масовизирал (е)
| ПР.НАКЛ., СЕГ.ВР., 3Л., ЕД.Ч., Ж.Р. = масовизирала (е)
| ПР.НАКЛ., СЕГ.ВР., 3Л., ЕД.Ч., СР.Р. = масовизирало (е)
| ПР.НАКЛ., СЕГ.ВР., 3Л., МН.Ч. = масовизирали (са)
| ПР.НАКЛ., МИН.СВ.ВР., 1Л., ЕД.Ч., М.Р. = масовизирал съм
| ПР.НАКЛ., МИН.СВ.ВР., 1Л., ЕД.Ч., Ж.Р. = масовизирала съм
| ПР.НАКЛ., МИН.СВ.ВР., 1Л., ЕД.Ч., СР.Р. = масовизирало съм
| ПР.НАКЛ., МИН.СВ.ВР., 1Л., МН.Ч. = масовизирали сме
| ПР.НАКЛ., МИН.СВ.ВР., 2Л., ЕД.Ч., М.Р. = масовизирал си
| ПР.НАКЛ., МИН.СВ.ВР., 2Л., ЕД.Ч., Ж.Р. = масовизирала си
| ПР.НАКЛ., МИН.СВ.ВР., 2Л., ЕД.Ч., СР.Р. = масовизирало си
| ПР.НАКЛ., МИН.СВ.ВР., 2Л., МН.Ч. = масовизирали сте
| ПР.НАКЛ., МИН.СВ.ВР., 3Л., ЕД.Ч., М.Р. = масовизирал (е)
| ПР.НАКЛ., МИН.СВ.ВР., 3Л., ЕД.Ч., Ж.Р. = масовизирала (е)
| ПР.НАКЛ., МИН.СВ.ВР., 3Л., ЕД.Ч., СР.Р. = масовизирало (е)
| ПР.НАКЛ., МИН.СВ.ВР., 3Л., МН.Ч. = масовизирали (са)
| ПР.НАКЛ., МИН.НЕОПР.ВР., 1Л., ЕД.Ч., М.Р. = бил съм масовизирал
| ПР.НАКЛ., МИН.НЕОПР.ВР., 1Л., ЕД.Ч., Ж.Р. = била съм масовизирала
| ПР.НАКЛ., МИН.НЕОПР.ВР., 1Л., ЕД.Ч., СР.Р. = било съм масовизирало
| ПР.НАКЛ., МИН.НЕОПР.ВР., 1Л., МН.Ч. = били сме масовизирали
| ПР.НАКЛ., МИН.НЕОПР.ВР., 2Л., ЕД.Ч., М.Р. = бил си масовизирал
| ПР.НАКЛ., МИН.НЕОПР.ВР., 2Л., ЕД.Ч., Ж.Р. = била си масовизирала
| ПР.НАКЛ., МИН.НЕОПР.ВР., 2Л., ЕД.Ч., СР.Р. = било си масовизирало
| ПР.НАКЛ., МИН.НЕОПР.ВР., 2Л., МН.Ч. = били сте масовизирали
| ПР.НАКЛ., МИН.НЕОПР.ВР., 3Л., ЕД.Ч., М.Р. = бил (е) масовизирал
| ПР.НАКЛ., МИН.НЕОПР.ВР., 3Л., ЕД.Ч., Ж.Р. = била (е) масовизирала
| ПР.НАКЛ., МИН.НЕОПР.ВР., 3Л., ЕД.Ч., СР.Р. = било (е) масовизирало
| ПР.НАКЛ., МИН.НЕОПР.ВР., 3Л., МН.Ч. = били (са) масовизирали
| ПР.НАКЛ., БЪД.ВР., 1Л., ЕД.Ч., М.Р. = щял съм да масовизирам
| ПР.НАКЛ., БЪД.ВР., 1Л., ЕД.Ч., Ж.Р. = щяла съм да масовизирам
| ПР.НАКЛ., БЪД.ВР., 1Л., ЕД.Ч., СР.Р. = щяло съм да масовизирам
| ПР.НАКЛ., БЪД.ВР., 1Л., МН.Ч. = щели сме да масовизираме
| ПР.НАКЛ., БЪД.ВР., 2Л., ЕД.Ч., М.Р. = щял си да масовизираш
| ПР.НАКЛ., БЪД.ВР., 2Л., ЕД.Ч., Ж.Р. = щяла си да масовизираш
| ПР.НАКЛ., БЪД.ВР., 2Л., ЕД.Ч., СР.Р. = щяло си да масовизираш
| ПР.НАКЛ., БЪД.ВР., 2Л., МН.Ч. = щели сте да масовизирате
| ПР.НАКЛ., БЪД.ВР., 3Л., ЕД.Ч., М.Р. = щял (е) да масовизира
| ПР.НАКЛ., БЪД.ВР., 3Л., ЕД.Ч., Ж.Р. = щяла (е) да масовизира
| ПР.НАКЛ., БЪД.ВР., 3Л., ЕД.Ч., СР.Р. = щяло (е) да масовизира
| ПР.НАКЛ., БЪД.ВР., 3Л., МН.Ч. = щели (са) да масовизират
| ПР.НАКЛ., БЪД.ПРЕД.ВР., 1Л., ЕД.Ч., М.Р. = щял съм да съм масовизирал
| ПР.НАКЛ., БЪД.ПРЕД.ВР., 1Л., ЕД.Ч., Ж.Р. = щяла съм да съм масовизирала
| ПР.НАКЛ., БЪД.ПРЕД.ВР., 1Л., ЕД.Ч., СР.Р. = щяло съм да съм масовизирало
| ПР.НАКЛ., БЪД.ПРЕД.ВР., 1Л., МН.Ч. = щели сме да сме масовизирали
| ПР.НАКЛ., БЪД.ПРЕД.ВР., 2Л., ЕД.Ч., М.Р. = щял си да си масовизирал
| ПР.НАКЛ., БЪД.ПРЕД.ВР., 2Л., ЕД.Ч., Ж.Р. = щяла си да си масовизирала
| ПР.НАКЛ., БЪД.ПРЕД.ВР., 2Л., ЕД.Ч., СР.Р. = щяло си да си масовизирало
| ПР.НАКЛ., БЪД.ПРЕД.ВР., 2Л., МН.Ч. = щели сте да сте масовизирали
| ПР.НАКЛ., БЪД.ПРЕД.ВР., 3Л., ЕД.Ч., М.Р. = щял (е) да е масовизирал
| ПР.НАКЛ., БЪД.ПРЕД.ВР., 3Л., ЕД.Ч., Ж.Р. = щяла (е) да е масовизирала
| ПР.НАКЛ., БЪД.ПРЕД.ВР., 3Л., ЕД.Ч., СР.Р. = щяло (е) да е масовизирало
| ПР.НАКЛ., БЪД.ПРЕД.ВР., 3Л., МН.Ч. = щели (са) да са масовизирали
| УСЛОВНО НАКЛОНЕНИЕ, 1Л., ЕД.Ч., М.Р. = бих масовизирал
| УСЛОВНО НАКЛОНЕНИЕ, 1Л., ЕД.Ч., Ж.Р. = бих масовизирала
| УСЛОВНО НАКЛОНЕНИЕ, 1Л., ЕД.Ч., СР.Р. = бих масовизирало
| УСЛОВНО НАКЛОНЕНИЕ, 1Л., МН.Ч. = бихме масовизирали
| УСЛОВНО НАКЛОНЕНИЕ, 2Л., ЕД.Ч., М.Р. = би масовизирал
| УСЛОВНО НАКЛОНЕНИЕ, 2Л., ЕД.Ч., Ж.Р. = би масовизирала
| УСЛОВНО НАКЛОНЕНИЕ, 2Л., ЕД.Ч., СР.Р. = би масовизирало
| УСЛОВНО НАКЛОНЕНИЕ, 2Л., МН.Ч. = бихте масовизирали
| УСЛОВНО НАКЛОНЕНИЕ, 3Л., ЕД.Ч., М.Р. = би масовизирал
| УСЛОВНО НАКЛОНЕНИЕ, 3Л., ЕД.Ч., Ж.Р. = би масовизирала
| УСЛОВНО НАКЛОНЕНИЕ, 3Л., ЕД.Ч., СР.Р. = би масовизирало
| УСЛОВНО НАКЛОНЕНИЕ, 3Л., МН.Ч. = биха масовизирали
| ПОВЕЛИТЕЛНО НАКЛОНЕНИЕ, ЕД.Ч. = ма·со·ви·зи·рай
| ПОВЕЛИТЕЛНО НАКЛОНЕНИЕ, МН.Ч. = ма·со·ви·зи·рай·те
| МИН.СТРАД.ПРИЧ. М.Р. = ма·со·ви·зи·ран
| МИН.СТРАД.ПРИЧ. М.Р. НЕПЪЛЕН ЧЛЕН = ма·со·ви·зи·ра·ния
| МИН.СТРАД.ПРИЧ. М.Р. ПЪЛЕН ЧЛЕН = ма·со·ви·зи·ра·ни·ят
| МИН.СТРАД.ПРИЧ. Ж.Р. = ма·со·ви·зи·ра·на
| МИН.СТРАД.ПРИЧ. Ж.Р. ЧЛЕН = ма·со·ви·зи·ра·на·та
| МИН.СТРАД.ПРИЧ. СР.Р. = ма·со·ви·зи·ра·но
| МИН.СТРАД.ПРИЧ. СР.Р. ЧЛЕН = ма·со·ви·зи·ра·но·то
| МИН.СТРАД.ПРИЧ. МН.Ч. = ма·со·ви·зи·ра·ни
| МИН.СТРАД.ПРИЧ. МН.Ч. ЧЛЕН = ма·со·ви·зи·ра·ни·те
| МИН.ДЕЯТ.СВ.ПРИЧ. М.Р. = ма·со·ви·зи·рал
| МИН.ДЕЯТ.СВ.ПРИЧ. М.Р. НЕПЪЛЕН ЧЛЕН = ма·со·ви·зи·ра·лия
| МИН.ДЕЯТ.СВ.ПРИЧ. М.Р. ПЪЛЕН ЧЛЕН = ма·со·ви·зи·ра·ли·ят
| МИН.ДЕЯТ.СВ.ПРИЧ. Ж.Р. = ма·со·ви·зи·ра·ла
| МИН.ДЕЯТ.СВ.ПРИЧ. Ж.Р. ЧЛЕН = ма·со·ви·зи·ра·ла·та
| МИН.ДЕЯТ.СВ.ПРИЧ. СР.Р. = ма·со·ви·зи·ра·ло
| МИН.ДЕЯТ.СВ.ПРИЧ. СР.Р. ЧЛЕН = ма·со·ви·зи·ра·ло·то
| МИН.ДЕЯТ.СВ.ПРИЧ. МН.Ч. = ма·со·ви·зи·ра·ли
| МИН.ДЕЯТ.СВ.ПРИЧ. МН.Ч. ЧЛЕН = ма·со·ви·зи·ра·ли·те
| МИН.ДЕЯТ.НЕСВ.ПРИЧ. М.Р. = ма·со·ви·зи·рал
| МИН.ДЕЯТ.НЕСВ.ПРИЧ. М.Р. НЕПЪЛЕН ЧЛЕН = ма·со·ви·зи·ра·лия
| МИН.ДЕЯТ.НЕСВ.ПРИЧ. М.Р. ПЪЛЕН ЧЛЕН = ма·со·ви·зи·ра·ли·ят
| МИН.ДЕЯТ.НЕСВ.ПРИЧ. Ж.Р. = ма·со·ви·зи·ра·ла
| МИН.ДЕЯТ.НЕСВ.ПРИЧ. Ж.Р. ЧЛЕН = ма·со·ви·зи·ра·ла·та
| МИН.ДЕЯТ.НЕСВ.ПРИЧ. СР.Р. = ма·со·ви·зи·ра·ло
| МИН.ДЕЯТ.НЕСВ.ПРИЧ. СР.Р. ЧЛЕН = ма·со·ви·зи·ра·ло·то
| МИН.ДЕЯТ.НЕСВ.ПРИЧ. МН.Ч. = ма·со·ви·зи·ра·ли
| МИН.ДЕЯТ.НЕСВ.ПРИЧ. МН.Ч. ЧЛЕН = ма·со·ви·зи·ра·ли·те
| СЕГ.ДЕЯТ.ПРИЧ. М.Р. = ма·со·ви·зи·ращ
| СЕГ.ДЕЯТ.ПРИЧ. М.Р. НЕПЪЛЕН ЧЛЕН = ма·со·ви·зи·ра·щия
| СЕГ.ДЕЯТ.ПРИЧ. М.Р. ПЪЛЕН ЧЛЕН = ма·со·ви·зи·ра·щи·ят
| СЕГ.ДЕЯТ.ПРИЧ. Ж.Р. = ма·со·ви·зи·ра·ща
| СЕГ.ДЕЯТ.ПРИЧ. Ж.Р. ЧЛЕН = ма·со·ви·зи·ра·ща·та
| СЕГ.ДЕЯТ.ПРИЧ. СР.Р. = ма·со·ви·зи·ра·що
| СЕГ.ДЕЯТ.ПРИЧ. СР.Р. ЧЛЕН = ма·со·ви·зи·ра·що·то
| СЕГ.ДЕЯТ.ПРИЧ. МН.Ч. = ма·со·ви·зи·ра·щи
| СЕГ.ДЕЯТ.ПРИЧ. МН.Ч. ЧЛЕН = ма·со·ви·зи·ра·щи·те
| ДЕЕПРИЧАСТИЕ = ма·со·ви·зи·рай·ки
| СКРИТИ ПРЕПРАТКИ = 
[[масовизирам]],
[[масовизираш]],
[[масовизира]],
[[масовизираме]],
[[масовизирате]],
[[масовизират]],
[[масовизирах]],
[[масовизирахме]],
[[масовизирахте]],
[[масовизираха]],
[[масовизираше]],
[[масовизирай]],
[[масовизирайте]],
[[масовизирал]],
[[масовизиралия]],
[[масовизиралият]],
[[масовизирала]],
[[масовизиралата]],
[[масовизирало]],
[[масовизиралото]],
[[масовизирали]],
[[масовизиралите]],
[[масовизиран]],
[[масовизирания]],
[[масовизираният]],
[[масовизирана]],
[[масовизираната]],
[[масовизирано]],
[[масовизираното]],
[[масовизирани]],
[[масовизираните]],
[[масовизиращ]],
[[масовизиращия]],
[[масовизиращият]],
[[масовизираща]],
[[масовизиращата]],
[[масовизиращо]],
[[масовизиращото]],
[[масовизиращи]],
[[масовизиращите]],
[[масовизирайки]],
[[масовизирал съм]],
[[масовизирала съм]],
[[масовизирало съм]],
[[масовизирали сме]],
[[масовизирал си]],
[[масовизирала си]],
[[масовизирало си]],
[[масовизирали сте]],
[[масовизирал е]],
[[масовизирала е]],
[[масовизирало е]],
[[масовизирали са]],
[[бях масовизирал]],
[[бях масовизирала]],
[[бях масовизирало]],
[[бяхме масовизирали]],
[[беше масовизирал]],
[[беше масовизирала]],
[[беше масовизирало]],
[[бяхте масовизирали]],
[[бяха масовизирали]],
[[ще масовизирам]],
[[ще масовизираме]],
[[ще масовизираш]],
[[ще масовизирате]],
[[ще масовизира]],
[[ще масовизират]],
[[ще съм масовизирал]],
[[ще съм масовизирала]],
[[ще съм масовизирало]],
[[ще сме масовизирали]],
[[ще си масовизирал]],
[[ще си масовизирала]],
[[ще си масовизирало]],
[[ще сте масовизирали]],
[[ще е масовизирал]],
[[ще е масовизирала]],
[[ще е масовизирало]],
[[ще са масовизирали]],
[[щях да масовизирам]],
[[щяхме да масовизираме]],
[[щеше да масовизираш]],
[[щяхте да масовизирате]],
[[щеше да масовизира]],
[[щяха да масовизират]],
[[щях да съм масовизирал]],
[[щях да съм масовизирала]],
[[щях да съм масовизирало]],
[[щяхме да сме масовизирали]],
[[щеше да си масовизирал]],
[[щеше да си масовизирала]],
[[щеше да си масовизирало]],
[[щяхте да сте масовизирали]],
[[щеше да е масовизирал]],
[[щеше да е масовизирала]],
[[щеше да е масовизирало]],
[[щяха да са масовизирали]],
[[бил съм масовизирал]],
[[била съм масовизирала]],
[[било съм масовизирало]],
[[били сме масовизирали]],
[[бил си масовизирал]],
[[била си масовизирала]],
[[било си масовизирало]],
[[били сте масовизирали]],
[[бил е масовизирал]],
[[била е масовизирала]],
[[било е масовизирало]],
[[били са масовизирали]],
[[щял съм да масовизирам]],
[[щяла съм да масовизирам]],
[[щяло съм да масовизирам]],
[[щели сме да масовизираме]],
[[щял си да масовизираш]],
[[щяла си да масовизираш]],
[[щяло си да масовизираш]],
[[щели сте да масовизирате]],
[[щял да масовизира]],
[[щяла да масовизира]],
[[щяло да масовизира]],
[[щели да масовизират]],
[[щял е да масовизира]],
[[щяла е да масовизира]],
[[щяло е да масовизира]],
[[щели са да масовизират]],
[[щял съм да съм масовизирал]],
[[щяла съм да съм масовизирала]],
[[щяло съм да съм масовизирало]],
[[щели сме да сме масовизирали]],
[[щял си да си масовизирал]],
[[щяла си да си масовизирала]],
[[щяло си да си масовизирало]],
[[щели сте да сте масовизирали]],
[[щял да е масовизирал]],
[[щяла да е масовизирала]],
[[щяло да е масовизирало]],
[[щели да са масовизирали]],
[[щял е да е масовизирал]],
[[щяла е да е масовизирала]],
[[щяло е да е масовизирало]],
[[щели са да са масовизирали]],
[[бих масовизирал]],
[[бих масовизирала]],
[[бих масовизирало]],
[[бихме масовизирали]],
[[би масовизирал]],
[[би масовизирала]],
[[би масовизирало]],
[[бихте масовизирали]],
[[биха масовизирали]],
}}</text>
      <sha1>1ua8m94bumc1q2kp0bz1kcq480hcgix</sha1>
    </revision>
  </page>
  <page>
    <title>Шаблон:Словоформи/материализирам</title>
    <ns>10</ns>
    <id>518099</id>
    <revision>
      <id>550079</id>
      <timestamp>2005-05-11T05:04:51Z</timestamp>
      <contributor>
        <username>Bgbot</username>
        <id>83</id>
      </contributor>
      <comment>Борислав: Шаблон със словоформи</comment>
      <model>wikitext</model>
      <format>text/x-wiki</format>
      <text bytes="25138" xml:space="preserve">{{Шаблон:Словоформи/Глагол|
  ОСНОВНА ФОРМА = материализирам
| СЕГ.ВР., 1Л., ЕД.Ч. = ма·те·ри·а·ли·зи·рам
| СЕГ.ВР., 1Л., МН.Ч. = ма·те·ри·а·ли·зи·ра·ме
| СЕГ.ВР., 2Л., ЕД.Ч. = ма·те·ри·а·ли·зи·раш
| СЕГ.ВР., 2Л., МН.Ч. = ма·те·ри·а·ли·зи·ра·те
| СЕГ.ВР., 3Л., ЕД.Ч. = ма·те·ри·а·ли·зи·ра
| СЕГ.ВР., 3Л., МН.Ч. = ма·те·ри·а·ли·зи·рат
| МИН.СВ.ВР., 1Л., ЕД.Ч. = ма·те·ри·а·ли·зи·рах
| МИН.СВ.ВР., 1Л., МН.Ч. = ма·те·ри·а·ли·зи·рах·ме
| МИН.СВ.ВР., 2Л., ЕД.Ч. = ма·те·ри·а·ли·зи·ра
| МИН.СВ.ВР., 2Л., МН.Ч. = ма·те·ри·а·ли·зи·рах·те
| МИН.СВ.ВР., 3Л., ЕД.Ч. = ма·те·ри·а·ли·зи·ра
| МИН.СВ.ВР., 3Л., МН.Ч. = ма·те·ри·а·ли·зи·ра·ха
| МИН.НЕСВ.ВР., 1Л., ЕД.Ч. = ма·те·ри·а·ли·зи·рах
| МИН.НЕСВ.ВР., 1Л., МН.Ч. = ма·те·ри·а·ли·зи·рах·ме
| МИН.НЕСВ.ВР., 2Л., ЕД.Ч. = ма·те·ри·а·ли·зи·ра·ше
| МИН.НЕСВ.ВР., 2Л., МН.Ч. = ма·те·ри·а·ли·зи·рах·те
| МИН.НЕСВ.ВР., 3Л., ЕД.Ч. = ма·те·ри·а·ли·зи·ра·ше
| МИН.НЕСВ.ВР., 3Л., МН.Ч. = ма·те·ри·а·ли·зи·ра·ха
| МИН.НЕОПР.ВР., 1Л., ЕД.Ч., М.Р. = материализирал съм
| МИН.НЕОПР.ВР., 1Л., ЕД.Ч., Ж.Р. = материализирала съм
| МИН.НЕОПР.ВР., 1Л., ЕД.Ч., СР.Р. = материализирало съм
| МИН.НЕОПР.ВР., 1Л., МН.Ч. = материализирали сме
| МИН.НЕОПР.ВР., 2Л., ЕД.Ч., М.Р. = материализирал си
| МИН.НЕОПР.ВР., 2Л., ЕД.Ч., Ж.Р. = материализирала си
| МИН.НЕОПР.ВР., 2Л., ЕД.Ч., СР.Р. = материализирало си
| МИН.НЕОПР.ВР., 2Л., МН.Ч. = материализирали сте
| МИН.НЕОПР.ВР., 3Л., ЕД.Ч., М.Р. = материализирал е
| МИН.НЕОПР.ВР., 3Л., ЕД.Ч., Ж.Р. = материализирала е
| МИН.НЕОПР.ВР., 3Л., ЕД.Ч., СР.Р. = материализирало е
| МИН.НЕОПР.ВР., 3Л., МН.Ч. = материализирали са
| МИН.ПРЕД.ВР., 1Л., ЕД.Ч., М.Р. = бях материализирал
| МИН.ПРЕД.ВР., 1Л., ЕД.Ч., Ж.Р. = бях материализирала
| МИН.ПРЕД.ВР., 1Л., ЕД.Ч., СР.Р. = бях материализирало
| МИН.ПРЕД.ВР., 1Л., МН.Ч. = бяхме материализирали
| МИН.ПРЕД.ВР., 2Л., ЕД.Ч., М.Р. = беше материализирал
| МИН.ПРЕД.ВР., 2Л., ЕД.Ч., Ж.Р. = беше материализирала
| МИН.ПРЕД.ВР., 2Л., ЕД.Ч., СР.Р. = беше материализирало
| МИН.ПРЕД.ВР., 2Л., МН.Ч. = бяхте материализирали
| МИН.ПРЕД.ВР., 3Л., ЕД.Ч., М.Р. = беше материализирал
| МИН.ПРЕД.ВР., 3Л., ЕД.Ч., Ж.Р. = беше материализирала
| МИН.ПРЕД.ВР., 3Л., ЕД.Ч., СР.Р. = беше материализирало
| МИН.ПРЕД.ВР., 3Л., МН.Ч. = бяха материализирали
| БЪД.ВР., 1Л., ЕД.Ч. = ще материализирам
| БЪД.ВР., 1Л., МН.Ч. = ще материализираме
| БЪД.ВР., 2Л., ЕД.Ч. = ще материализираш
| БЪД.ВР., 2Л., МН.Ч. = ще материализирате
| БЪД.ВР., 3Л., ЕД.Ч. = ще материализира
| БЪД.ВР., 3Л., МН.Ч. = ще материализират
| БЪД.ПРЕД.ВР., 1Л., ЕД.Ч., М.Р. = ще съм материализирал
| БЪД.ПРЕД.ВР., 1Л., ЕД.Ч., Ж.Р. = ще съм материализирала
| БЪД.ПРЕД.ВР., 1Л., ЕД.Ч., СР.Р. = ще съм материализирало
| БЪД.ПРЕД.ВР., 1Л., МН.Ч. = ще сме материализирали
| БЪД.ПРЕД.ВР., 2Л., ЕД.Ч., М.Р. = ще си материализирал
| БЪД.ПРЕД.ВР., 2Л., ЕД.Ч., Ж.Р. = ще си материализирала
| БЪД.ПРЕД.ВР., 2Л., ЕД.Ч., СР.Р. = ще си материализирало
| БЪД.ПРЕД.ВР., 2Л., МН.Ч. = ще сте материализирали
| БЪД.ПРЕД.ВР., 3Л., ЕД.Ч., М.Р. = ще е материализирал
| БЪД.ПРЕД.ВР., 3Л., ЕД.Ч., Ж.Р. = ще е материализирала
| БЪД.ПРЕД.ВР., 3Л., ЕД.Ч., СР.Р. = ще е материализирало
| БЪД.ПРЕД.ВР., 3Л., МН.Ч. = ще са материализирали
| БЪД.ВР. В МИН., 1Л., ЕД.Ч. = щях да материализирам
| БЪД.ВР. В МИН., 1Л., МН.Ч. = щяхме да материализираме
| БЪД.ВР. В МИН., 2Л., ЕД.Ч. = щеше да материализираш
| БЪД.ВР. В МИН., 2Л., МН.Ч. = щяхте да материализирате
| БЪД.ВР. В МИН., 3Л., ЕД.Ч. = щеше да материализира
| БЪД.ВР. В МИН., 3Л., МН.Ч. = щяха да материализират
| БЪД.ПРЕД.ВР. В МИН., 1Л., ЕД.Ч., М.Р. = щях да съм материализирал
| БЪД.ПРЕД.ВР. В МИН., 1Л., ЕД.Ч., Ж.Р. = щях да съм материализирала
| БЪД.ПРЕД.ВР. В МИН., 1Л., ЕД.Ч., СР.Р. = щях да съм материализирало
| БЪД.ПРЕД.ВР. В МИН., 1Л., МН.Ч. = щяхме да сме материализирали
| БЪД.ПРЕД.ВР. В МИН., 2Л., ЕД.Ч., М.Р. = щеше да си материализирал
| БЪД.ПРЕД.ВР. В МИН., 2Л., ЕД.Ч., Ж.Р. = щеше да си материализирала
| БЪД.ПРЕД.ВР. В МИН., 2Л., ЕД.Ч., СР.Р. = щеше да си материализирало
| БЪД.ПРЕД.ВР. В МИН., 2Л., МН.Ч. = щяхте да сте материализирали
| БЪД.ПРЕД.ВР. В МИН., 3Л., ЕД.Ч., М.Р. = щеше да е материализирал
| БЪД.ПРЕД.ВР. В МИН., 3Л., ЕД.Ч., Ж.Р. = щеше да е материализирала
| БЪД.ПРЕД.ВР. В МИН., 3Л., ЕД.Ч., СР.Р. = щеше да е материализирало
| БЪД.ПРЕД.ВР. В МИН., 3Л., МН.Ч. = щяха да са материализирали
| ПР.НАКЛ., СЕГ.ВР., 1Л., ЕД.Ч., М.Р. = материализирал съм
| ПР.НАКЛ., СЕГ.ВР., 1Л., ЕД.Ч., Ж.Р. = материализирала съм
| ПР.НАКЛ., СЕГ.ВР., 1Л., ЕД.Ч., СР.Р. = материализирало съм
| ПР.НАКЛ., СЕГ.ВР., 1Л., МН.Ч. = материализирали сме
| ПР.НАКЛ., СЕГ.ВР., 2Л., ЕД.Ч., М.Р. = материализирал си
| ПР.НАКЛ., СЕГ.ВР., 2Л., ЕД.Ч., Ж.Р. = материализирала си
| ПР.НАКЛ., СЕГ.ВР., 2Л., ЕД.Ч., СР.Р. = материализирало си
| ПР.НАКЛ., СЕГ.ВР., 2Л., МН.Ч. = материализирали сте
| ПР.НАКЛ., СЕГ.ВР., 3Л., ЕД.Ч., М.Р. = материализирал (е)
| ПР.НАКЛ., СЕГ.ВР., 3Л., ЕД.Ч., Ж.Р. = материализирала (е)
| ПР.НАКЛ., СЕГ.ВР., 3Л., ЕД.Ч., СР.Р. = материализирало (е)
| ПР.НАКЛ., СЕГ.ВР., 3Л., МН.Ч. = материализирали (са)
| ПР.НАКЛ., МИН.СВ.ВР., 1Л., ЕД.Ч., М.Р. = материализирал съм
| ПР.НАКЛ., МИН.СВ.ВР., 1Л., ЕД.Ч., Ж.Р. = материализирала съм
| ПР.НАКЛ., МИН.СВ.ВР., 1Л., ЕД.Ч., СР.Р. = материализирало съм
| ПР.НАКЛ., МИН.СВ.ВР., 1Л., МН.Ч. = материализирали сме
| ПР.НАКЛ., МИН.СВ.ВР., 2Л., ЕД.Ч., М.Р. = материализирал си
| ПР.НАКЛ., МИН.СВ.ВР., 2Л., ЕД.Ч., Ж.Р. = материализирала си
| ПР.НАКЛ., МИН.СВ.ВР., 2Л., ЕД.Ч., СР.Р. = материализирало си
| ПР.НАКЛ., МИН.СВ.ВР., 2Л., МН.Ч. = материализирали сте
| ПР.НАКЛ., МИН.СВ.ВР., 3Л., ЕД.Ч., М.Р. = материализирал (е)
| ПР.НАКЛ., МИН.СВ.ВР., 3Л., ЕД.Ч., Ж.Р. = материализирала (е)
| ПР.НАКЛ., МИН.СВ.ВР., 3Л., ЕД.Ч., СР.Р. = материализирало (е)
| ПР.НАКЛ., МИН.СВ.ВР., 3Л., МН.Ч. = материализирали (са)
| ПР.НАКЛ., МИН.НЕОПР.ВР., 1Л., ЕД.Ч., М.Р. = бил съм материализирал
| ПР.НАКЛ., МИН.НЕОПР.ВР., 1Л., ЕД.Ч., Ж.Р. = била съм материализирала
| ПР.НАКЛ., МИН.НЕОПР.ВР., 1Л., ЕД.Ч., СР.Р. = било съм материализирало
| ПР.НАКЛ., МИН.НЕОПР.ВР., 1Л., МН.Ч. = били сме материализирали
| ПР.НАКЛ., МИН.НЕОПР.ВР., 2Л., ЕД.Ч., М.Р. = бил си материализирал
| ПР.НАКЛ., МИН.НЕОПР.ВР., 2Л., ЕД.Ч., Ж.Р. = била си материализирала
| ПР.НАКЛ., МИН.НЕОПР.ВР., 2Л., ЕД.Ч., СР.Р. = било си материализирало
| ПР.НАКЛ., МИН.НЕОПР.ВР., 2Л., МН.Ч. = били сте материализирали
| ПР.НАКЛ., МИН.НЕОПР.ВР., 3Л., ЕД.Ч., М.Р. = бил (е) материализирал
| ПР.НАКЛ., МИН.НЕОПР.ВР., 3Л., ЕД.Ч., Ж.Р. = била (е) материализирала
| ПР.НАКЛ., МИН.НЕОПР.ВР., 3Л., ЕД.Ч., СР.Р. = било (е) материализирало
| ПР.НАКЛ., МИН.НЕОПР.ВР., 3Л., МН.Ч. = били (са) материализирали
| ПР.НАКЛ., БЪД.ВР., 1Л., ЕД.Ч., М.Р. = щял съм да материализирам
| ПР.НАКЛ., БЪД.ВР., 1Л., ЕД.Ч., Ж.Р. = щяла съм да материализирам
| ПР.НАКЛ., БЪД.ВР., 1Л., ЕД.Ч., СР.Р. = щяло съм да материализирам
| ПР.НАКЛ., БЪД.ВР., 1Л., МН.Ч. = щели сме да материализираме
| ПР.НАКЛ., БЪД.ВР., 2Л., ЕД.Ч., М.Р. = щял си да материализираш
| ПР.НАКЛ., БЪД.ВР., 2Л., ЕД.Ч., Ж.Р. = щяла си да материализираш
| ПР.НАКЛ., БЪД.ВР., 2Л., ЕД.Ч., СР.Р. = щяло си да материализираш
| ПР.НАКЛ., БЪД.ВР., 2Л., МН.Ч. = щели сте да материализирате
| ПР.НАКЛ., БЪД.ВР., 3Л., ЕД.Ч., М.Р. = щял (е) да материализира
| ПР.НАКЛ., БЪД.ВР., 3Л., ЕД.Ч., Ж.Р. = щяла (е) да материализира
| ПР.НАКЛ., БЪД.ВР., 3Л., ЕД.Ч., СР.Р. = щяло (е) да материализира
| ПР.НАКЛ., БЪД.ВР., 3Л., МН.Ч. = щели (са) да материализират
| ПР.НАКЛ., БЪД.ПРЕД.ВР., 1Л., ЕД.Ч., М.Р. = щял съм да съм материализирал
| ПР.НАКЛ., БЪД.ПРЕД.ВР., 1Л., ЕД.Ч., Ж.Р. = щяла съм да съм материализирала
| ПР.НАКЛ., БЪД.ПРЕД.ВР., 1Л., ЕД.Ч., СР.Р. = щяло съм да съм материализирало
| ПР.НАКЛ., БЪД.ПРЕД.ВР., 1Л., МН.Ч. = щели сме да сме материализирали
| ПР.НАКЛ., БЪД.ПРЕД.ВР., 2Л., ЕД.Ч., М.Р. = щял си да си материализирал
| ПР.НАКЛ., БЪД.ПРЕД.ВР., 2Л., ЕД.Ч., Ж.Р. = щяла си да си материализирала
| ПР.НАКЛ., БЪД.ПРЕД.ВР., 2Л., ЕД.Ч., СР.Р. = щяло си да си материализирало
| ПР.НАКЛ., БЪД.ПРЕД.ВР., 2Л., МН.Ч. = щели сте да сте материализирали
| ПР.НАКЛ., БЪД.ПРЕД.ВР., 3Л., ЕД.Ч., М.Р. = щял (е) да е материализирал
| ПР.НАКЛ., БЪД.ПРЕД.ВР., 3Л., ЕД.Ч., Ж.Р. = щяла (е) да е материализирала
| ПР.НАКЛ., БЪД.ПРЕД.ВР., 3Л., ЕД.Ч., СР.Р. = щяло (е) да е материализирало
| ПР.НАКЛ., БЪД.ПРЕД.ВР., 3Л., МН.Ч. = щели (са) да са материализирали
| УСЛОВНО НАКЛОНЕНИЕ, 1Л., ЕД.Ч., М.Р. = бих материализирал
| УСЛОВНО НАКЛОНЕНИЕ, 1Л., ЕД.Ч., Ж.Р. = бих материализирала
| УСЛОВНО НАКЛОНЕНИЕ, 1Л., ЕД.Ч., СР.Р. = бих материализирало
| УСЛОВНО НАКЛОНЕНИЕ, 1Л., МН.Ч. = бихме материализирали
| УСЛОВНО НАКЛОНЕНИЕ, 2Л., ЕД.Ч., М.Р. = би материализирал
| УСЛОВНО НАКЛОНЕНИЕ, 2Л., ЕД.Ч., Ж.Р. = би материализирала
| УСЛОВНО НАКЛОНЕНИЕ, 2Л., ЕД.Ч., СР.Р. = би материализирало
| УСЛОВНО НАКЛОНЕНИЕ, 2Л., МН.Ч. = бихте материализирали
| УСЛОВНО НАКЛОНЕНИЕ, 3Л., ЕД.Ч., М.Р. = би материализирал
| УСЛОВНО НАКЛОНЕНИЕ, 3Л., ЕД.Ч., Ж.Р. = би материализирала
| УСЛОВНО НАКЛОНЕНИЕ, 3Л., ЕД.Ч., СР.Р. = би материализирало
| УСЛОВНО НАКЛОНЕНИЕ, 3Л., МН.Ч. = биха материализирали
| ПОВЕЛИТЕЛНО НАКЛОНЕНИЕ, ЕД.Ч. = ма·те·ри·а·ли·зи·рай
| ПОВЕЛИТЕЛНО НАКЛОНЕНИЕ, МН.Ч. = ма·те·ри·а·ли·зи·рай·те
| МИН.СТРАД.ПРИЧ. М.Р. = ма·те·ри·а·ли·зи·ран
| МИН.СТРАД.ПРИЧ. М.Р. НЕПЪЛЕН ЧЛЕН = ма·те·ри·а·ли·зи·ра·ния
| МИН.СТРАД.ПРИЧ. М.Р. ПЪЛЕН ЧЛЕН = ма·те·ри·а·ли·зи·ра·ни·ят
| МИН.СТРАД.ПРИЧ. Ж.Р. = ма·те·ри·а·ли·зи·ра·на
| МИН.СТРАД.ПРИЧ. Ж.Р. ЧЛЕН = ма·те·ри·а·ли·зи·ра·на·та
| МИН.СТРАД.ПРИЧ. СР.Р. = ма·те·ри·а·ли·зи·ра·но
| МИН.СТРАД.ПРИЧ. СР.Р. ЧЛЕН = ма·те·ри·а·ли·зи·ра·но·то
| МИН.СТРАД.ПРИЧ. МН.Ч. = ма·те·ри·а·ли·зи·ра·ни
| МИН.СТРАД.ПРИЧ. МН.Ч. ЧЛЕН = ма·те·ри·а·ли·зи·ра·ни·те
| МИН.ДЕЯТ.СВ.ПРИЧ. М.Р. = ма·те·ри·а·ли·зи·рал
| МИН.ДЕЯТ.СВ.ПРИЧ. М.Р. НЕПЪЛЕН ЧЛЕН = ма·те·ри·а·ли·зи·ра·лия
| МИН.ДЕЯТ.СВ.ПРИЧ. М.Р. ПЪЛЕН ЧЛЕН = ма·те·ри·а·ли·зи·ра·ли·ят
| МИН.ДЕЯТ.СВ.ПРИЧ. Ж.Р. = ма·те·ри·а·ли·зи·ра·ла
| МИН.ДЕЯТ.СВ.ПРИЧ. Ж.Р. ЧЛЕН = ма·те·ри·а·ли·зи·ра·ла·та
| МИН.ДЕЯТ.СВ.ПРИЧ. СР.Р. = ма·те·ри·а·ли·зи·ра·ло
| МИН.ДЕЯТ.СВ.ПРИЧ. СР.Р. ЧЛЕН = ма·те·ри·а·ли·зи·ра·ло·то
| МИН.ДЕЯТ.СВ.ПРИЧ. МН.Ч. = ма·те·ри·а·ли·зи·ра·ли
| МИН.ДЕЯТ.СВ.ПРИЧ. МН.Ч. ЧЛЕН = ма·те·ри·а·ли·зи·ра·ли·те
| МИН.ДЕЯТ.НЕСВ.ПРИЧ. М.Р. = ма·те·ри·а·ли·зи·рал
| МИН.ДЕЯТ.НЕСВ.ПРИЧ. М.Р. НЕПЪЛЕН ЧЛЕН = ма·те·ри·а·ли·зи·ра·лия
| МИН.ДЕЯТ.НЕСВ.ПРИЧ. М.Р. ПЪЛЕН ЧЛЕН = ма·те·ри·а·ли·зи·ра·ли·ят
| МИН.ДЕЯТ.НЕСВ.ПРИЧ. Ж.Р. = ма·те·ри·а·ли·зи·ра·ла
| МИН.ДЕЯТ.НЕСВ.ПРИЧ. Ж.Р. ЧЛЕН = ма·те·ри·а·ли·зи·ра·ла·та
| МИН.ДЕЯТ.НЕСВ.ПРИЧ. СР.Р. = ма·те·ри·а·ли·зи·ра·ло
| МИН.ДЕЯТ.НЕСВ.ПРИЧ. СР.Р. ЧЛЕН = ма·те·ри·а·ли·зи·ра·ло·то
| МИН.ДЕЯТ.НЕСВ.ПРИЧ. МН.Ч. = ма·те·ри·а·ли·зи·ра·ли
| МИН.ДЕЯТ.НЕСВ.ПРИЧ. МН.Ч. ЧЛЕН = ма·те·ри·а·ли·зи·ра·ли·те
| СЕГ.ДЕЯТ.ПРИЧ. М.Р. = ма·те·ри·а·ли·зи·ращ
| СЕГ.ДЕЯТ.ПРИЧ. М.Р. НЕПЪЛЕН ЧЛЕН = ма·те·ри·а·ли·зи·ра·щия
| СЕГ.ДЕЯТ.ПРИЧ. М.Р. ПЪЛЕН ЧЛЕН = ма·те·ри·а·ли·зи·ра·щи·ят
| СЕГ.ДЕЯТ.ПРИЧ. Ж.Р. = ма·те·ри·а·ли·зи·ра·ща
| СЕГ.ДЕЯТ.ПРИЧ. Ж.Р. ЧЛЕН = ма·те·ри·а·ли·зи·ра·ща·та
| СЕГ.ДЕЯТ.ПРИЧ. СР.Р. = ма·те·ри·а·ли·зи·ра·що
| СЕГ.ДЕЯТ.ПРИЧ. СР.Р. ЧЛЕН = ма·те·ри·а·ли·зи·ра·що·то
| СЕГ.ДЕЯТ.ПРИЧ. МН.Ч. = ма·те·ри·а·ли·зи·ра·щи
| СЕГ.ДЕЯТ.ПРИЧ. МН.Ч. ЧЛЕН = ма·те·ри·а·ли·зи·ра·щи·те
| ДЕЕПРИЧАСТИЕ = ма·те·ри·а·ли·зи·рай·ки
| СКРИТИ ПРЕПРАТКИ = 
[[материализирам]],
[[материализираш]],
[[материализира]],
[[материализираме]],
[[материализирате]],
[[материализират]],
[[материализирах]],
[[материализирахме]],
[[материализирахте]],
[[материализираха]],
[[материализираше]],
[[материализирай]],
[[материализирайте]],
[[материализирал]],
[[материализиралия]],
[[материализиралият]],
[[материализирала]],
[[материализиралата]],
[[материализирало]],
[[материализиралото]],
[[материализирали]],
[[материализиралите]],
[[материализиран]],
[[материализирания]],
[[материализираният]],
[[материализирана]],
[[материализираната]],
[[материализирано]],
[[материализираното]],
[[материализирани]],
[[материализираните]],
[[материализиращ]],
[[материализиращия]],
[[материализиращият]],
[[материализираща]],
[[материализиращата]],
[[материализиращо]],
[[материализиращото]],
[[материализиращи]],
[[материализиращите]],
[[материализирайки]],
[[материализирал съм]],
[[материализирала съм]],
[[материализирало съм]],
[[материализирали сме]],
[[материализирал си]],
[[материализирала си]],
[[материализирало си]],
[[материализирали сте]],
[[материализирал е]],
[[материализирала е]],
[[материализирало е]],
[[материализирали са]],
[[бях материализирал]],
[[бях материализирала]],
[[бях материализирало]],
[[бяхме материализирали]],
[[беше материализирал]],
[[беше материализирала]],
[[беше материализирало]],
[[бяхте материализирали]],
[[бяха материализирали]],
[[ще материализирам]],
[[ще материализираме]],
[[ще материализираш]],
[[ще материализирате]],
[[ще материализира]],
[[ще материализират]],
[[ще съм материализирал]],
[[ще съм материализирала]],
[[ще съм материализирало]],
[[ще сме материализирали]],
[[ще си материализирал]],
[[ще си материализирала]],
[[ще си материализирало]],
[[ще сте материализирали]],
[[ще е материализирал]],
[[ще е материализирала]],
[[ще е материализирало]],
[[ще са материализирали]],
[[щях да материализирам]],
[[щяхме да материализираме]],
[[щеше да материализираш]],
[[щяхте да материализирате]],
[[щеше да материализира]],
[[щяха да материализират]],
[[щях да съм материализирал]],
[[щях да съм материализирала]],
[[щях да съм материализирало]],
[[щяхме да сме материализирали]],
[[щеше да си материализирал]],
[[щеше да си материализирала]],
[[щеше да си материализирало]],
[[щяхте да сте материализирали]],
[[щеше да е материализирал]],
[[щеше да е материализирала]],
[[щеше да е материализирало]],
[[щяха да са материализирали]],
[[бил съм материализирал]],
[[била съм материализирала]],
[[било съм материализирало]],
[[били сме материализирали]],
[[бил си материализирал]],
[[била си материализирала]],
[[било си материализирало]],
[[били сте материализирали]],
[[бил е материализирал]],
[[била е материализирала]],
[[било е материализирало]],
[[били са материализирали]],
[[щял съм да материализирам]],
[[щяла съм да материализирам]],
[[щяло съм да материализирам]],
[[щели сме да материализираме]],
[[щял си да материализираш]],
[[щяла си да материализираш]],
[[щяло си да материализираш]],
[[щели сте да материализирате]],
[[щял да материализира]],
[[щяла да материализира]],
[[щяло да материализира]],
[[щели да материализират]],
[[щял е да материализира]],
[[щяла е да материализира]],
[[щяло е да материализира]],
[[щели са да материализират]],
[[щял съм да съм материализирал]],
[[щяла съм да съм материализирала]],
[[щяло съм да съм материализирало]],
[[щели сме да сме материализирали]],
[[щял си да си материализирал]],
[[щяла си да си материализирала]],
[[щяло си да си материализирало]],
[[щели сте да сте материализирали]],
[[щял да е материализирал]],
[[щяла да е материализирала]],
[[щяло да е материализирало]],
[[щели да са материализирали]],
[[щял е да е материализирал]],
[[щяла е да е материализирала]],
[[щяло е да е материализирало]],
[[щели са да са материализирали]],
[[бих материализирал]],
[[бих материализирала]],
[[бих материализирало]],
[[бихме материализирали]],
[[би материализирал]],
[[би материализирала]],
[[би материализирало]],
[[бихте материализирали]],
[[биха материализирали]],
}}</text>
      <sha1>n1xq6shpzcfs51l8c28i3hh4v0hm4nw</sha1>
    </revision>
  </page>
  <page>
    <title>Шаблон:Словоформи/матирам</title>
    <ns>10</ns>
    <id>518109</id>
    <revision>
      <id>550089</id>
      <timestamp>2005-05-11T05:05:01Z</timestamp>
      <contributor>
        <username>Bgbot</username>
        <id>83</id>
      </contributor>
      <comment>Борислав: Шаблон със словоформи</comment>
      <model>wikitext</model>
      <format>text/x-wiki</format>
      <text bytes="19908" xml:space="preserve">{{Шаблон:Словоформи/Глагол|
  ОСНОВНА ФОРМА = матирам
| СЕГ.ВР., 1Л., ЕД.Ч. = ма·ти·рам
| СЕГ.ВР., 1Л., МН.Ч. = ма·ти·ра·ме
| СЕГ.ВР., 2Л., ЕД.Ч. = ма·ти·раш
| СЕГ.ВР., 2Л., МН.Ч. = ма·ти·ра·те
| СЕГ.ВР., 3Л., ЕД.Ч. = ма·ти·ра
| СЕГ.ВР., 3Л., МН.Ч. = ма·ти·рат
| МИН.СВ.ВР., 1Л., ЕД.Ч. = ма·ти·рах
| МИН.СВ.ВР., 1Л., МН.Ч. = ма·ти·рах·ме
| МИН.СВ.ВР., 2Л., ЕД.Ч. = ма·ти·ра
| МИН.СВ.ВР., 2Л., МН.Ч. = ма·ти·рах·те
| МИН.СВ.ВР., 3Л., ЕД.Ч. = ма·ти·ра
| МИН.СВ.ВР., 3Л., МН.Ч. = ма·ти·ра·ха
| МИН.НЕСВ.ВР., 1Л., ЕД.Ч. = ма·ти·рах
| МИН.НЕСВ.ВР., 1Л., МН.Ч. = ма·ти·рах·ме
| МИН.НЕСВ.ВР., 2Л., ЕД.Ч. = ма·ти·ра·ше
| МИН.НЕСВ.ВР., 2Л., МН.Ч. = ма·ти·рах·те
| МИН.НЕСВ.ВР., 3Л., ЕД.Ч. = ма·ти·ра·ше
| МИН.НЕСВ.ВР., 3Л., МН.Ч. = ма·ти·ра·ха
| МИН.НЕОПР.ВР., 1Л., ЕД.Ч., М.Р. = матирал съм
| МИН.НЕОПР.ВР., 1Л., ЕД.Ч., Ж.Р. = матирала съм
| МИН.НЕОПР.ВР., 1Л., ЕД.Ч., СР.Р. = матирало съм
| МИН.НЕОПР.ВР., 1Л., МН.Ч. = матирали сме
| МИН.НЕОПР.ВР., 2Л., ЕД.Ч., М.Р. = матирал си
| МИН.НЕОПР.ВР., 2Л., ЕД.Ч., Ж.Р. = матирала си
| МИН.НЕОПР.ВР., 2Л., ЕД.Ч., СР.Р. = матирало си
| МИН.НЕОПР.ВР., 2Л., МН.Ч. = матирали сте
| МИН.НЕОПР.ВР., 3Л., ЕД.Ч., М.Р. = матирал е
| МИН.НЕОПР.ВР., 3Л., ЕД.Ч., Ж.Р. = матирала е
| МИН.НЕОПР.ВР., 3Л., ЕД.Ч., СР.Р. = матирало е
| МИН.НЕОПР.ВР., 3Л., МН.Ч. = матирали са
| МИН.ПРЕД.ВР., 1Л., ЕД.Ч., М.Р. = бях матирал
| МИН.ПРЕД.ВР., 1Л., ЕД.Ч., Ж.Р. = бях матирала
| МИН.ПРЕД.ВР., 1Л., ЕД.Ч., СР.Р. = бях матирало
| МИН.ПРЕД.ВР., 1Л., МН.Ч. = бяхме матирали
| МИН.ПРЕД.ВР., 2Л., ЕД.Ч., М.Р. = беше матирал
| МИН.ПРЕД.ВР., 2Л., ЕД.Ч., Ж.Р. = беше матирала
| МИН.ПРЕД.ВР., 2Л., ЕД.Ч., СР.Р. = беше матирало
| МИН.ПРЕД.ВР., 2Л., МН.Ч. = бяхте матирали
| МИН.ПРЕД.ВР., 3Л., ЕД.Ч., М.Р. = беше матирал
| МИН.ПРЕД.ВР., 3Л., ЕД.Ч., Ж.Р. = беше матирала
| МИН.ПРЕД.ВР., 3Л., ЕД.Ч., СР.Р. = беше матирало
| МИН.ПРЕД.ВР., 3Л., МН.Ч. = бяха матирали
| БЪД.ВР., 1Л., ЕД.Ч. = ще матирам
| БЪД.ВР., 1Л., МН.Ч. = ще матираме
| БЪД.ВР., 2Л., ЕД.Ч. = ще матираш
| БЪД.ВР., 2Л., МН.Ч. = ще матирате
| БЪД.ВР., 3Л., ЕД.Ч. = ще матира
| БЪД.ВР., 3Л., МН.Ч. = ще матират
| БЪД.ПРЕД.ВР., 1Л., ЕД.Ч., М.Р. = ще съм матирал
| БЪД.ПРЕД.ВР., 1Л., ЕД.Ч., Ж.Р. = ще съм матирала
| БЪД.ПРЕД.ВР., 1Л., ЕД.Ч., СР.Р. = ще съм матирало
| БЪД.ПРЕД.ВР., 1Л., МН.Ч. = ще сме матирали
| БЪД.ПРЕД.ВР., 2Л., ЕД.Ч., М.Р. = ще си матирал
| БЪД.ПРЕД.ВР., 2Л., ЕД.Ч., Ж.Р. = ще си матирала
| БЪД.ПРЕД.ВР., 2Л., ЕД.Ч., СР.Р. = ще си матирало
| БЪД.ПРЕД.ВР., 2Л., МН.Ч. = ще сте матирали
| БЪД.ПРЕД.ВР., 3Л., ЕД.Ч., М.Р. = ще е матирал
| БЪД.ПРЕД.ВР., 3Л., ЕД.Ч., Ж.Р. = ще е матирала
| БЪД.ПРЕД.ВР., 3Л., ЕД.Ч., СР.Р. = ще е матирало
| БЪД.ПРЕД.ВР., 3Л., МН.Ч. = ще са матирали
| БЪД.ВР. В МИН., 1Л., ЕД.Ч. = щях да матирам
| БЪД.ВР. В МИН., 1Л., МН.Ч. = щяхме да матираме
| БЪД.ВР. В МИН., 2Л., ЕД.Ч. = щеше да матираш
| БЪД.ВР. В МИН., 2Л., МН.Ч. = щяхте да матирате
| БЪД.ВР. В МИН., 3Л., ЕД.Ч. = щеше да матира
| БЪД.ВР. В МИН., 3Л., МН.Ч. = щяха да матират
| БЪД.ПРЕД.ВР. В МИН., 1Л., ЕД.Ч., М.Р. = щях да съм матирал
| БЪД.ПРЕД.ВР. В МИН., 1Л., ЕД.Ч., Ж.Р. = щях да съм матирала
| БЪД.ПРЕД.ВР. В МИН., 1Л., ЕД.Ч., СР.Р. = щях да съм матирало
| БЪД.ПРЕД.ВР. В МИН., 1Л., МН.Ч. = щяхме да сме матирали
| БЪД.ПРЕД.ВР. В МИН., 2Л., ЕД.Ч., М.Р. = щеше да си матирал
| БЪД.ПРЕД.ВР. В МИН., 2Л., ЕД.Ч., Ж.Р. = щеше да си матирала
| БЪД.ПРЕД.ВР. В МИН., 2Л., ЕД.Ч., СР.Р. = щеше да си матирало
| БЪД.ПРЕД.ВР. В МИН., 2Л., МН.Ч. = щяхте да сте матирали
| БЪД.ПРЕД.ВР. В МИН., 3Л., ЕД.Ч., М.Р. = щеше да е матирал
| БЪД.ПРЕД.ВР. В МИН., 3Л., ЕД.Ч., Ж.Р. = щеше да е матирала
| БЪД.ПРЕД.ВР. В МИН., 3Л., ЕД.Ч., СР.Р. = щеше да е матирало
| БЪД.ПРЕД.ВР. В МИН., 3Л., МН.Ч. = щяха да са матирали
| ПР.НАКЛ., СЕГ.ВР., 1Л., ЕД.Ч., М.Р. = матирал съм
| ПР.НАКЛ., СЕГ.ВР., 1Л., ЕД.Ч., Ж.Р. = матирала съм
| ПР.НАКЛ., СЕГ.ВР., 1Л., ЕД.Ч., СР.Р. = матирало съм
| ПР.НАКЛ., СЕГ.ВР., 1Л., МН.Ч. = матирали сме
| ПР.НАКЛ., СЕГ.ВР., 2Л., ЕД.Ч., М.Р. = матирал си
| ПР.НАКЛ., СЕГ.ВР., 2Л., ЕД.Ч., Ж.Р. = матирала си
| ПР.НАКЛ., СЕГ.ВР., 2Л., ЕД.Ч., СР.Р. = матирало си
| ПР.НАКЛ., СЕГ.ВР., 2Л., МН.Ч. = матирали сте
| ПР.НАКЛ., СЕГ.ВР., 3Л., ЕД.Ч., М.Р. = матирал (е)
| ПР.НАКЛ., СЕГ.ВР., 3Л., ЕД.Ч., Ж.Р. = матирала (е)
| ПР.НАКЛ., СЕГ.ВР., 3Л., ЕД.Ч., СР.Р. = матирало (е)
| ПР.НАКЛ., СЕГ.ВР., 3Л., МН.Ч. = матирали (са)
| ПР.НАКЛ., МИН.СВ.ВР., 1Л., ЕД.Ч., М.Р. = матирал съм
| ПР.НАКЛ., МИН.СВ.ВР., 1Л., ЕД.Ч., Ж.Р. = матирала съм
| ПР.НАКЛ., МИН.СВ.ВР., 1Л., ЕД.Ч., СР.Р. = матирало съм
| ПР.НАКЛ., МИН.СВ.ВР., 1Л., МН.Ч. = матирали сме
| ПР.НАКЛ., МИН.СВ.ВР., 2Л., ЕД.Ч., М.Р. = матирал си
| ПР.НАКЛ., МИН.СВ.ВР., 2Л., ЕД.Ч., Ж.Р. = матирала си
| ПР.НАКЛ., МИН.СВ.ВР., 2Л., ЕД.Ч., СР.Р. = матирало си
| ПР.НАКЛ., МИН.СВ.ВР., 2Л., МН.Ч. = матирали сте
| ПР.НАКЛ., МИН.СВ.ВР., 3Л., ЕД.Ч., М.Р. = матирал (е)
| ПР.НАКЛ., МИН.СВ.ВР., 3Л., ЕД.Ч., Ж.Р. = матирала (е)
| ПР.НАКЛ., МИН.СВ.ВР., 3Л., ЕД.Ч., СР.Р. = матирало (е)
| ПР.НАКЛ., МИН.СВ.ВР., 3Л., МН.Ч. = матирали (са)
| ПР.НАКЛ., МИН.НЕОПР.ВР., 1Л., ЕД.Ч., М.Р. = бил съм матирал
| ПР.НАКЛ., МИН.НЕОПР.ВР., 1Л., ЕД.Ч., Ж.Р. = била съм матирала
| ПР.НАКЛ., МИН.НЕОПР.ВР., 1Л., ЕД.Ч., СР.Р. = било съм матирало
| ПР.НАКЛ., МИН.НЕОПР.ВР., 1Л., МН.Ч. = били сме матирали
| ПР.НАКЛ., МИН.НЕОПР.ВР., 2Л., ЕД.Ч., М.Р. = бил си матирал
| ПР.НАКЛ., МИН.НЕОПР.ВР., 2Л., ЕД.Ч., Ж.Р. = била си матирала
| ПР.НАКЛ., МИН.НЕОПР.ВР., 2Л., ЕД.Ч., СР.Р. = било си матирало
| ПР.НАКЛ., МИН.НЕОПР.ВР., 2Л., МН.Ч. = били сте матирали
| ПР.НАКЛ., МИН.НЕОПР.ВР., 3Л., ЕД.Ч., М.Р. = бил (е) матирал
| ПР.НАКЛ., МИН.НЕОПР.ВР., 3Л., ЕД.Ч., Ж.Р. = била (е) матирала
| ПР.НАКЛ., МИН.НЕОПР.ВР., 3Л., ЕД.Ч., СР.Р. = било (е) матирало
| ПР.НАКЛ., МИН.НЕОПР.ВР., 3Л., МН.Ч. = били (са) матирали
| ПР.НАКЛ., БЪД.ВР., 1Л., ЕД.Ч., М.Р. = щял съм да матирам
| ПР.НАКЛ., БЪД.ВР., 1Л., ЕД.Ч., Ж.Р. = щяла съм да матирам
| ПР.НАКЛ., БЪД.ВР., 1Л., ЕД.Ч., СР.Р. = щяло съм да матирам
| ПР.НАКЛ., БЪД.ВР., 1Л., МН.Ч. = щели сме да матираме
| ПР.НАКЛ., БЪД.ВР., 2Л., ЕД.Ч., М.Р. = щял си да матираш
| ПР.НАКЛ., БЪД.ВР., 2Л., ЕД.Ч., Ж.Р. = щяла си да матираш
| ПР.НАКЛ., БЪД.ВР., 2Л., ЕД.Ч., СР.Р. = щяло си да матираш
| ПР.НАКЛ., БЪД.ВР., 2Л., МН.Ч. = щели сте да матирате
| ПР.НАКЛ., БЪД.ВР., 3Л., ЕД.Ч., М.Р. = щял (е) да матира
| ПР.НАКЛ., БЪД.ВР., 3Л., ЕД.Ч., Ж.Р. = щяла (е) да матира
| ПР.НАКЛ., БЪД.ВР., 3Л., ЕД.Ч., СР.Р. = щяло (е) да матира
| ПР.НАКЛ., БЪД.ВР., 3Л., МН.Ч. = щели (са) да матират
| ПР.НАКЛ., БЪД.ПРЕД.ВР., 1Л., ЕД.Ч., М.Р. = щял съм да съм матирал
| ПР.НАКЛ., БЪД.ПРЕД.ВР., 1Л., ЕД.Ч., Ж.Р. = щяла съм да съм матирала
| ПР.НАКЛ., БЪД.ПРЕД.ВР., 1Л., ЕД.Ч., СР.Р. = щяло съм да съм матирало
| ПР.НАКЛ., БЪД.ПРЕД.ВР., 1Л., МН.Ч. = щели сме да сме матирали
| ПР.НАКЛ., БЪД.ПРЕД.ВР., 2Л., ЕД.Ч., М.Р. = щял си да си матирал
| ПР.НАКЛ., БЪД.ПРЕД.ВР., 2Л., ЕД.Ч., Ж.Р. = щяла си да си матирала
| ПР.НАКЛ., БЪД.ПРЕД.ВР., 2Л., ЕД.Ч., СР.Р. = щяло си да си матирало
| ПР.НАКЛ., БЪД.ПРЕД.ВР., 2Л., МН.Ч. = щели сте да сте матирали
| ПР.НАКЛ., БЪД.ПРЕД.ВР., 3Л., ЕД.Ч., М.Р. = щял (е) да е матирал
| ПР.НАКЛ., БЪД.ПРЕД.ВР., 3Л., ЕД.Ч., Ж.Р. = щяла (е) да е матирала
| ПР.НАКЛ., БЪД.ПРЕД.ВР., 3Л., ЕД.Ч., СР.Р. = щяло (е) да е матирало
| ПР.НАКЛ., БЪД.ПРЕД.ВР., 3Л., МН.Ч. = щели (са) да са матирали
| УСЛОВНО НАКЛОНЕНИЕ, 1Л., ЕД.Ч., М.Р. = бих матирал
| УСЛОВНО НАКЛОНЕНИЕ, 1Л., ЕД.Ч., Ж.Р. = бих матирала
| УСЛОВНО НАКЛОНЕНИЕ, 1Л., ЕД.Ч., СР.Р. = бих матирало
| УСЛОВНО НАКЛОНЕНИЕ, 1Л., МН.Ч. = бихме матирали
| УСЛОВНО НАКЛОНЕНИЕ, 2Л., ЕД.Ч., М.Р. = би матирал
| УСЛОВНО НАКЛОНЕНИЕ, 2Л., ЕД.Ч., Ж.Р. = би матирала
| УСЛОВНО НАКЛОНЕНИЕ, 2Л., ЕД.Ч., СР.Р. = би матирало
| УСЛОВНО НАКЛОНЕНИЕ, 2Л., МН.Ч. = бихте матирали
| УСЛОВНО НАКЛОНЕНИЕ, 3Л., ЕД.Ч., М.Р. = би матирал
| УСЛОВНО НАКЛОНЕНИЕ, 3Л., ЕД.Ч., Ж.Р. = би матирала
| УСЛОВНО НАКЛОНЕНИЕ, 3Л., ЕД.Ч., СР.Р. = би матирало
| УСЛОВНО НАКЛОНЕНИЕ, 3Л., МН.Ч. = биха матирали
| ПОВЕЛИТЕЛНО НАКЛОНЕНИЕ, ЕД.Ч. = ма·ти·рай
| ПОВЕЛИТЕЛНО НАКЛОНЕНИЕ, МН.Ч. = ма·ти·рай·те
| МИН.СТРАД.ПРИЧ. М.Р. = ма·ти·ран
| МИН.СТРАД.ПРИЧ. М.Р. НЕПЪЛЕН ЧЛЕН = ма·ти·ра·ния
| МИН.СТРАД.ПРИЧ. М.Р. ПЪЛЕН ЧЛЕН = ма·ти·ра·ни·ят
| МИН.СТРАД.ПРИЧ. Ж.Р. = ма·ти·ра·на
| МИН.СТРАД.ПРИЧ. Ж.Р. ЧЛЕН = ма·ти·ра·на·та
| МИН.СТРАД.ПРИЧ. СР.Р. = ма·ти·ра·но
| МИН.СТРАД.ПРИЧ. СР.Р. ЧЛЕН = ма·ти·ра·но·то
| МИН.СТРАД.ПРИЧ. МН.Ч. = ма·ти·ра·ни
| МИН.СТРАД.ПРИЧ. МН.Ч. ЧЛЕН = ма·ти·ра·ни·те
| МИН.ДЕЯТ.СВ.ПРИЧ. М.Р. = ма·ти·рал
| МИН.ДЕЯТ.СВ.ПРИЧ. М.Р. НЕПЪЛЕН ЧЛЕН = ма·ти·ра·лия
| МИН.ДЕЯТ.СВ.ПРИЧ. М.Р. ПЪЛЕН ЧЛЕН = ма·ти·ра·ли·ят
| МИН.ДЕЯТ.СВ.ПРИЧ. Ж.Р. = ма·ти·ра·ла
| МИН.ДЕЯТ.СВ.ПРИЧ. Ж.Р. ЧЛЕН = ма·ти·ра·ла·та
| МИН.ДЕЯТ.СВ.ПРИЧ. СР.Р. = ма·ти·ра·ло
| МИН.ДЕЯТ.СВ.ПРИЧ. СР.Р. ЧЛЕН = ма·ти·ра·ло·то
| МИН.ДЕЯТ.СВ.ПРИЧ. МН.Ч. = ма·ти·ра·ли
| МИН.ДЕЯТ.СВ.ПРИЧ. МН.Ч. ЧЛЕН = ма·ти·ра·ли·те
| МИН.ДЕЯТ.НЕСВ.ПРИЧ. М.Р. = ма·ти·рал
| МИН.ДЕЯТ.НЕСВ.ПРИЧ. М.Р. НЕПЪЛЕН ЧЛЕН = ма·ти·ра·лия
| МИН.ДЕЯТ.НЕСВ.ПРИЧ. М.Р. ПЪЛЕН ЧЛЕН = ма·ти·ра·ли·ят
| МИН.ДЕЯТ.НЕСВ.ПРИЧ. Ж.Р. = ма·ти·ра·ла
| МИН.ДЕЯТ.НЕСВ.ПРИЧ. Ж.Р. ЧЛЕН = ма·ти·ра·ла·та
| МИН.ДЕЯТ.НЕСВ.ПРИЧ. СР.Р. = ма·ти·ра·ло
| МИН.ДЕЯТ.НЕСВ.ПРИЧ. СР.Р. ЧЛЕН = ма·ти·ра·ло·то
| МИН.ДЕЯТ.НЕСВ.ПРИЧ. МН.Ч. = ма·ти·ра·ли
| МИН.ДЕЯТ.НЕСВ.ПРИЧ. МН.Ч. ЧЛЕН = ма·ти·ра·ли·те
| СЕГ.ДЕЯТ.ПРИЧ. М.Р. = ма·ти·ращ
| СЕГ.ДЕЯТ.ПРИЧ. М.Р. НЕПЪЛЕН ЧЛЕН = ма·ти·ра·щия
| СЕГ.ДЕЯТ.ПРИЧ. М.Р. ПЪЛЕН ЧЛЕН = ма·ти·ра·щи·ят
| СЕГ.ДЕЯТ.ПРИЧ. Ж.Р. = ма·ти·ра·ща
| СЕГ.ДЕЯТ.ПРИЧ. Ж.Р. ЧЛЕН = ма·ти·ра·ща·та
| СЕГ.ДЕЯТ.ПРИЧ. СР.Р. = ма·ти·ра·що
| СЕГ.ДЕЯТ.ПРИЧ. СР.Р. ЧЛЕН = ма·ти·ра·що·то
| СЕГ.ДЕЯТ.ПРИЧ. МН.Ч. = ма·ти·ра·щи
| СЕГ.ДЕЯТ.ПРИЧ. МН.Ч. ЧЛЕН = ма·ти·ра·щи·те
| ДЕЕПРИЧАСТИЕ = ма·ти·рай·ки
| СКРИТИ ПРЕПРАТКИ = 
[[матирам]],
[[матираш]],
[[матира]],
[[матираме]],
[[матирате]],
[[матират]],
[[матирах]],
[[матирахме]],
[[матирахте]],
[[матираха]],
[[матираше]],
[[матирай]],
[[матирайте]],
[[матирал]],
[[матиралия]],
[[матиралият]],
[[матирала]],
[[матиралата]],
[[матирало]],
[[матиралото]],
[[матирали]],
[[матиралите]],
[[матиран]],
[[матирания]],
[[матираният]],
[[матирана]],
[[матираната]],
[[матирано]],
[[матираното]],
[[матирани]],
[[матираните]],
[[матиращ]],
[[матиращия]],
[[матиращият]],
[[матираща]],
[[матиращата]],
[[матиращо]],
[[матиращото]],
[[матиращи]],
[[матиращите]],
[[матирайки]],
[[матирал съм]],
[[матирала съм]],
[[матирало съм]],
[[матирали сме]],
[[матирал си]],
[[матирала си]],
[[матирало си]],
[[матирали сте]],
[[матирал е]],
[[матирала е]],
[[матирало е]],
[[матирали са]],
[[бях матирал]],
[[бях матирала]],
[[бях матирало]],
[[бяхме матирали]],
[[беше матирал]],
[[беше матирала]],
[[беше матирало]],
[[бяхте матирали]],
[[бяха матирали]],
[[ще матирам]],
[[ще матираме]],
[[ще матираш]],
[[ще матирате]],
[[ще матира]],
[[ще матират]],
[[ще съм матирал]],
[[ще съм матирала]],
[[ще съм матирало]],
[[ще сме матирали]],
[[ще си матирал]],
[[ще си матирала]],
[[ще си матирало]],
[[ще сте матирали]],
[[ще е матирал]],
[[ще е матирала]],
[[ще е матирало]],
[[ще са матирали]],
[[щях да матирам]],
[[щяхме да матираме]],
[[щеше да матираш]],
[[щяхте да матирате]],
[[щеше да матира]],
[[щяха да матират]],
[[щях да съм матирал]],
[[щях да съм матирала]],
[[щях да съм матирало]],
[[щяхме да сме матирали]],
[[щеше да си матирал]],
[[щеше да си матирала]],
[[щеше да си матирало]],
[[щяхте да сте матирали]],
[[щеше да е матирал]],
[[щеше да е матирала]],
[[щеше да е матирало]],
[[щяха да са матирали]],
[[бил съм матирал]],
[[била съм матирала]],
[[било съм матирало]],
[[били сме матирали]],
[[бил си матирал]],
[[била си матирала]],
[[било си матирало]],
[[били сте матирали]],
[[бил е матирал]],
[[била е матирала]],
[[било е матирало]],
[[били са матирали]],
[[щял съм да матирам]],
[[щяла съм да матирам]],
[[щяло съм да матирам]],
[[щели сме да матираме]],
[[щял си да матираш]],
[[щяла си да матираш]],
[[щяло си да матираш]],
[[щели сте да матирате]],
[[щял да матира]],
[[щяла да матира]],
[[щяло да матира]],
[[щели да матират]],
[[щял е да матира]],
[[щяла е да матира]],
[[щяло е да матира]],
[[щели са да матират]],
[[щял съм да съм матирал]],
[[щяла съм да съм матирала]],
[[щяло съм да съм матирало]],
[[щели сме да сме матирали]],
[[щял си да си матирал]],
[[щяла си да си матирала]],
[[щяло си да си матирало]],
[[щели сте да сте матирали]],
[[щял да е матирал]],
[[щяла да е матирала]],
[[щяло да е матирало]],
[[щели да са матирали]],
[[щял е да е матирал]],
[[щяла е да е матирала]],
[[щяло е да е матирало]],
[[щели са да са матирали]],
[[бих матирал]],
[[бих матирала]],
[[бих матирало]],
[[бихме матирали]],
[[би матирал]],
[[би матирала]],
[[би матирало]],
[[бихте матирали]],
[[биха матирали]],
}}</text>
      <sha1>fu9qx4m6rg1igkk3mwoargj4afaux5l</sha1>
    </revision>
  </page>
  <page>
    <title>Шаблон:Словоформи/махам</title>
    <ns>10</ns>
    <id>518122</id>
    <revision>
      <id>550102</id>
      <timestamp>2005-05-11T05:05:13Z</timestamp>
      <contributor>
        <username>Bgbot</username>
        <id>83</id>
      </contributor>
      <comment>Борислав: Шаблон със словоформи</comment>
      <model>wikitext</model>
      <format>text/x-wiki</format>
      <text bytes="18430" xml:space="preserve">{{Шаблон:Словоформи/Глагол|
  ОСНОВНА ФОРМА = махам
| СЕГ.ВР., 1Л., ЕД.Ч. = ма·хам
| СЕГ.ВР., 1Л., МН.Ч. = ма·ха·ме
| СЕГ.ВР., 2Л., ЕД.Ч. = ма·хаш
| СЕГ.ВР., 2Л., МН.Ч. = ма·ха·те
| СЕГ.ВР., 3Л., ЕД.Ч. = ма·ха
| СЕГ.ВР., 3Л., МН.Ч. = ма·хат
| МИН.СВ.ВР., 1Л., ЕД.Ч. = ма·хах
| МИН.СВ.ВР., 1Л., МН.Ч. = ма·хах·ме
| МИН.СВ.ВР., 2Л., ЕД.Ч. = ма·ха
| МИН.СВ.ВР., 2Л., МН.Ч. = ма·хах·те
| МИН.СВ.ВР., 3Л., ЕД.Ч. = ма·ха
| МИН.СВ.ВР., 3Л., МН.Ч. = ма·ха·ха
| МИН.НЕСВ.ВР., 1Л., ЕД.Ч. = ма·хах
| МИН.НЕСВ.ВР., 1Л., МН.Ч. = ма·хах·ме
| МИН.НЕСВ.ВР., 2Л., ЕД.Ч. = ма·ха·ше
| МИН.НЕСВ.ВР., 2Л., МН.Ч. = ма·хах·те
| МИН.НЕСВ.ВР., 3Л., ЕД.Ч. = ма·ха·ше
| МИН.НЕСВ.ВР., 3Л., МН.Ч. = ма·ха·ха
| МИН.НЕОПР.ВР., 1Л., ЕД.Ч., М.Р. = махал съм
| МИН.НЕОПР.ВР., 1Л., ЕД.Ч., Ж.Р. = махала съм
| МИН.НЕОПР.ВР., 1Л., ЕД.Ч., СР.Р. = махало съм
| МИН.НЕОПР.ВР., 1Л., МН.Ч. = махали сме
| МИН.НЕОПР.ВР., 2Л., ЕД.Ч., М.Р. = махал си
| МИН.НЕОПР.ВР., 2Л., ЕД.Ч., Ж.Р. = махала си
| МИН.НЕОПР.ВР., 2Л., ЕД.Ч., СР.Р. = махало си
| МИН.НЕОПР.ВР., 2Л., МН.Ч. = махали сте
| МИН.НЕОПР.ВР., 3Л., ЕД.Ч., М.Р. = махал е
| МИН.НЕОПР.ВР., 3Л., ЕД.Ч., Ж.Р. = махала е
| МИН.НЕОПР.ВР., 3Л., ЕД.Ч., СР.Р. = махало е
| МИН.НЕОПР.ВР., 3Л., МН.Ч. = махали са
| МИН.ПРЕД.ВР., 1Л., ЕД.Ч., М.Р. = бях махал
| МИН.ПРЕД.ВР., 1Л., ЕД.Ч., Ж.Р. = бях махала
| МИН.ПРЕД.ВР., 1Л., ЕД.Ч., СР.Р. = бях махало
| МИН.ПРЕД.ВР., 1Л., МН.Ч. = бяхме махали
| МИН.ПРЕД.ВР., 2Л., ЕД.Ч., М.Р. = беше махал
| МИН.ПРЕД.ВР., 2Л., ЕД.Ч., Ж.Р. = беше махала
| МИН.ПРЕД.ВР., 2Л., ЕД.Ч., СР.Р. = беше махало
| МИН.ПРЕД.ВР., 2Л., МН.Ч. = бяхте махали
| МИН.ПРЕД.ВР., 3Л., ЕД.Ч., М.Р. = беше махал
| МИН.ПРЕД.ВР., 3Л., ЕД.Ч., Ж.Р. = беше махала
| МИН.ПРЕД.ВР., 3Л., ЕД.Ч., СР.Р. = беше махало
| МИН.ПРЕД.ВР., 3Л., МН.Ч. = бяха махали
| БЪД.ВР., 1Л., ЕД.Ч. = ще махам
| БЪД.ВР., 1Л., МН.Ч. = ще махаме
| БЪД.ВР., 2Л., ЕД.Ч. = ще махаш
| БЪД.ВР., 2Л., МН.Ч. = ще махате
| БЪД.ВР., 3Л., ЕД.Ч. = ще маха
| БЪД.ВР., 3Л., МН.Ч. = ще махат
| БЪД.ПРЕД.ВР., 1Л., ЕД.Ч., М.Р. = ще съм махал
| БЪД.ПРЕД.ВР., 1Л., ЕД.Ч., Ж.Р. = ще съм махала
| БЪД.ПРЕД.ВР., 1Л., ЕД.Ч., СР.Р. = ще съм махало
| БЪД.ПРЕД.ВР., 1Л., МН.Ч. = ще сме махали
| БЪД.ПРЕД.ВР., 2Л., ЕД.Ч., М.Р. = ще си махал
| БЪД.ПРЕД.ВР., 2Л., ЕД.Ч., Ж.Р. = ще си махала
| БЪД.ПРЕД.ВР., 2Л., ЕД.Ч., СР.Р. = ще си махало
| БЪД.ПРЕД.ВР., 2Л., МН.Ч. = ще сте махали
| БЪД.ПРЕД.ВР., 3Л., ЕД.Ч., М.Р. = ще е махал
| БЪД.ПРЕД.ВР., 3Л., ЕД.Ч., Ж.Р. = ще е махала
| БЪД.ПРЕД.ВР., 3Л., ЕД.Ч., СР.Р. = ще е махало
| БЪД.ПРЕД.ВР., 3Л., МН.Ч. = ще са махали
| БЪД.ВР. В МИН., 1Л., ЕД.Ч. = щях да махам
| БЪД.ВР. В МИН., 1Л., МН.Ч. = щяхме да махаме
| БЪД.ВР. В МИН., 2Л., ЕД.Ч. = щеше да махаш
| БЪД.ВР. В МИН., 2Л., МН.Ч. = щяхте да махате
| БЪД.ВР. В МИН., 3Л., ЕД.Ч. = щеше да маха
| БЪД.ВР. В МИН., 3Л., МН.Ч. = щяха да махат
| БЪД.ПРЕД.ВР. В МИН., 1Л., ЕД.Ч., М.Р. = щях да съм махал
| БЪД.ПРЕД.ВР. В МИН., 1Л., ЕД.Ч., Ж.Р. = щях да съм махала
| БЪД.ПРЕД.ВР. В МИН., 1Л., ЕД.Ч., СР.Р. = щях да съм махало
| БЪД.ПРЕД.ВР. В МИН., 1Л., МН.Ч. = щяхме да сме махали
| БЪД.ПРЕД.ВР. В МИН., 2Л., ЕД.Ч., М.Р. = щеше да си махал
| БЪД.ПРЕД.ВР. В МИН., 2Л., ЕД.Ч., Ж.Р. = щеше да си махала
| БЪД.ПРЕД.ВР. В МИН., 2Л., ЕД.Ч., СР.Р. = щеше да си махало
| БЪД.ПРЕД.ВР. В МИН., 2Л., МН.Ч. = щяхте да сте махали
| БЪД.ПРЕД.ВР. В МИН., 3Л., ЕД.Ч., М.Р. = щеше да е махал
| БЪД.ПРЕД.ВР. В МИН., 3Л., ЕД.Ч., Ж.Р. = щеше да е махала
| БЪД.ПРЕД.ВР. В МИН., 3Л., ЕД.Ч., СР.Р. = щеше да е махало
| БЪД.ПРЕД.ВР. В МИН., 3Л., МН.Ч. = щяха да са махали
| ПР.НАКЛ., СЕГ.ВР., 1Л., ЕД.Ч., М.Р. = махал съм
| ПР.НАКЛ., СЕГ.ВР., 1Л., ЕД.Ч., Ж.Р. = махала съм
| ПР.НАКЛ., СЕГ.ВР., 1Л., ЕД.Ч., СР.Р. = махало съм
| ПР.НАКЛ., СЕГ.ВР., 1Л., МН.Ч. = махали сме
| ПР.НАКЛ., СЕГ.ВР., 2Л., ЕД.Ч., М.Р. = махал си
| ПР.НАКЛ., СЕГ.ВР., 2Л., ЕД.Ч., Ж.Р. = махала си
| ПР.НАКЛ., СЕГ.ВР., 2Л., ЕД.Ч., СР.Р. = махало си
| ПР.НАКЛ., СЕГ.ВР., 2Л., МН.Ч. = махали сте
| ПР.НАКЛ., СЕГ.ВР., 3Л., ЕД.Ч., М.Р. = махал (е)
| ПР.НАКЛ., СЕГ.ВР., 3Л., ЕД.Ч., Ж.Р. = махала (е)
| ПР.НАКЛ., СЕГ.ВР., 3Л., ЕД.Ч., СР.Р. = махало (е)
| ПР.НАКЛ., СЕГ.ВР., 3Л., МН.Ч. = махали (са)
| ПР.НАКЛ., МИН.СВ.ВР., 1Л., ЕД.Ч., М.Р. = махал съм
| ПР.НАКЛ., МИН.СВ.ВР., 1Л., ЕД.Ч., Ж.Р. = махала съм
| ПР.НАКЛ., МИН.СВ.ВР., 1Л., ЕД.Ч., СР.Р. = махало съм
| ПР.НАКЛ., МИН.СВ.ВР., 1Л., МН.Ч. = махали сме
| ПР.НАКЛ., МИН.СВ.ВР., 2Л., ЕД.Ч., М.Р. = махал си
| ПР.НАКЛ., МИН.СВ.ВР., 2Л., ЕД.Ч., Ж.Р. = махала си
| ПР.НАКЛ., МИН.СВ.ВР., 2Л., ЕД.Ч., СР.Р. = махало си
| ПР.НАКЛ., МИН.СВ.ВР., 2Л., МН.Ч. = махали сте
| ПР.НАКЛ., МИН.СВ.ВР., 3Л., ЕД.Ч., М.Р. = махал (е)
| ПР.НАКЛ., МИН.СВ.ВР., 3Л., ЕД.Ч., Ж.Р. = махала (е)
| ПР.НАКЛ., МИН.СВ.ВР., 3Л., ЕД.Ч., СР.Р. = махало (е)
| ПР.НАКЛ., МИН.СВ.ВР., 3Л., МН.Ч. = махали (са)
| ПР.НАКЛ., МИН.НЕОПР.ВР., 1Л., ЕД.Ч., М.Р. = бил съм махал
| ПР.НАКЛ., МИН.НЕОПР.ВР., 1Л., ЕД.Ч., Ж.Р. = била съм махала
| ПР.НАКЛ., МИН.НЕОПР.ВР., 1Л., ЕД.Ч., СР.Р. = било съм махало
| ПР.НАКЛ., МИН.НЕОПР.ВР., 1Л., МН.Ч. = били сме махали
| ПР.НАКЛ., МИН.НЕОПР.ВР., 2Л., ЕД.Ч., М.Р. = бил си махал
| ПР.НАКЛ., МИН.НЕОПР.ВР., 2Л., ЕД.Ч., Ж.Р. = била си махала
| ПР.НАКЛ., МИН.НЕОПР.ВР., 2Л., ЕД.Ч., СР.Р. = било си махало
| ПР.НАКЛ., МИН.НЕОПР.ВР., 2Л., МН.Ч. = били сте махали
| ПР.НАКЛ., МИН.НЕОПР.ВР., 3Л., ЕД.Ч., М.Р. = бил (е) махал
| ПР.НАКЛ., МИН.НЕОПР.ВР., 3Л., ЕД.Ч., Ж.Р. = била (е) махала
| ПР.НАКЛ., МИН.НЕОПР.ВР., 3Л., ЕД.Ч., СР.Р. = било (е) махало
| ПР.НАКЛ., МИН.НЕОПР.ВР., 3Л., МН.Ч. = били (са) махали
| ПР.НАКЛ., БЪД.ВР., 1Л., ЕД.Ч., М.Р. = щял съм да махам
| ПР.НАКЛ., БЪД.ВР., 1Л., ЕД.Ч., Ж.Р. = щяла съм да махам
| ПР.НАКЛ., БЪД.ВР., 1Л., ЕД.Ч., СР.Р. = щяло съм да махам
| ПР.НАКЛ., БЪД.ВР., 1Л., МН.Ч. = щели сме да махаме
| ПР.НАКЛ., БЪД.ВР., 2Л., ЕД.Ч., М.Р. = щял си да махаш
| ПР.НАКЛ., БЪД.ВР., 2Л., ЕД.Ч., Ж.Р. = щяла си да махаш
| ПР.НАКЛ., БЪД.ВР., 2Л., ЕД.Ч., СР.Р. = щяло си да махаш
| ПР.НАКЛ., БЪД.ВР., 2Л., МН.Ч. = щели сте да махате
| ПР.НАКЛ., БЪД.ВР., 3Л., ЕД.Ч., М.Р. = щял (е) да маха
| ПР.НАКЛ., БЪД.ВР., 3Л., ЕД.Ч., Ж.Р. = щяла (е) да маха
| ПР.НАКЛ., БЪД.ВР., 3Л., ЕД.Ч., СР.Р. = щяло (е) да маха
| ПР.НАКЛ., БЪД.ВР., 3Л., МН.Ч. = щели (са) да махат
| ПР.НАКЛ., БЪД.ПРЕД.ВР., 1Л., ЕД.Ч., М.Р. = щял съм да съм махал
| ПР.НАКЛ., БЪД.ПРЕД.ВР., 1Л., ЕД.Ч., Ж.Р. = щяла съм да съм махала
| ПР.НАКЛ., БЪД.ПРЕД.ВР., 1Л., ЕД.Ч., СР.Р. = щяло съм да съм махало
| ПР.НАКЛ., БЪД.ПРЕД.ВР., 1Л., МН.Ч. = щели сме да сме махали
| ПР.НАКЛ., БЪД.ПРЕД.ВР., 2Л., ЕД.Ч., М.Р. = щял си да си махал
| ПР.НАКЛ., БЪД.ПРЕД.ВР., 2Л., ЕД.Ч., Ж.Р. = щяла си да си махала
| ПР.НАКЛ., БЪД.ПРЕД.ВР., 2Л., ЕД.Ч., СР.Р. = щяло си да си махало
| ПР.НАКЛ., БЪД.ПРЕД.ВР., 2Л., МН.Ч. = щели сте да сте махали
| ПР.НАКЛ., БЪД.ПРЕД.ВР., 3Л., ЕД.Ч., М.Р. = щял (е) да е махал
| ПР.НАКЛ., БЪД.ПРЕД.ВР., 3Л., ЕД.Ч., Ж.Р. = щяла (е) да е махала
| ПР.НАКЛ., БЪД.ПРЕД.ВР., 3Л., ЕД.Ч., СР.Р. = щяло (е) да е махало
| ПР.НАКЛ., БЪД.ПРЕД.ВР., 3Л., МН.Ч. = щели (са) да са махали
| УСЛОВНО НАКЛОНЕНИЕ, 1Л., ЕД.Ч., М.Р. = бих махал
| УСЛОВНО НАКЛОНЕНИЕ, 1Л., ЕД.Ч., Ж.Р. = бих махала
| УСЛОВНО НАКЛОНЕНИЕ, 1Л., ЕД.Ч., СР.Р. = бих махало
| УСЛОВНО НАКЛОНЕНИЕ, 1Л., МН.Ч. = бихме махали
| УСЛОВНО НАКЛОНЕНИЕ, 2Л., ЕД.Ч., М.Р. = би махал
| УСЛОВНО НАКЛОНЕНИЕ, 2Л., ЕД.Ч., Ж.Р. = би махала
| УСЛОВНО НАКЛОНЕНИЕ, 2Л., ЕД.Ч., СР.Р. = би махало
| УСЛОВНО НАКЛОНЕНИЕ, 2Л., МН.Ч. = бихте махали
| УСЛОВНО НАКЛОНЕНИЕ, 3Л., ЕД.Ч., М.Р. = би махал
| УСЛОВНО НАКЛОНЕНИЕ, 3Л., ЕД.Ч., Ж.Р. = би махала
| УСЛОВНО НАКЛОНЕНИЕ, 3Л., ЕД.Ч., СР.Р. = би махало
| УСЛОВНО НАКЛОНЕНИЕ, 3Л., МН.Ч. = биха махали
| ПОВЕЛИТЕЛНО НАКЛОНЕНИЕ, ЕД.Ч. = ма·хай
| ПОВЕЛИТЕЛНО НАКЛОНЕНИЕ, МН.Ч. = ма·хай·те
| МИН.СТРАД.ПРИЧ. М.Р. = ма·хан
| МИН.СТРАД.ПРИЧ. М.Р. НЕПЪЛЕН ЧЛЕН = ма·ха·ния
| МИН.СТРАД.ПРИЧ. М.Р. ПЪЛЕН ЧЛЕН = ма·ха·ни·ят
| МИН.СТРАД.ПРИЧ. Ж.Р. = ма·ха·на
| МИН.СТРАД.ПРИЧ. Ж.Р. ЧЛЕН = ма·ха·на·та
| МИН.СТРАД.ПРИЧ. СР.Р. = ма·ха·но
| МИН.СТРАД.ПРИЧ. СР.Р. ЧЛЕН = ма·ха·но·то
| МИН.СТРАД.ПРИЧ. МН.Ч. = ма·ха·ни
| МИН.СТРАД.ПРИЧ. МН.Ч. ЧЛЕН = ма·ха·ни·те
| МИН.ДЕЯТ.СВ.ПРИЧ. М.Р. = ма·хал
| МИН.ДЕЯТ.СВ.ПРИЧ. М.Р. НЕПЪЛЕН ЧЛЕН = ма·ха·лия
| МИН.ДЕЯТ.СВ.ПРИЧ. М.Р. ПЪЛЕН ЧЛЕН = ма·ха·ли·ят
| МИН.ДЕЯТ.СВ.ПРИЧ. Ж.Р. = ма·ха·ла
| МИН.ДЕЯТ.СВ.ПРИЧ. Ж.Р. ЧЛЕН = ма·ха·ла·та
| МИН.ДЕЯТ.СВ.ПРИЧ. СР.Р. = ма·ха·ло
| МИН.ДЕЯТ.СВ.ПРИЧ. СР.Р. ЧЛЕН = ма·ха·ло·то
| МИН.ДЕЯТ.СВ.ПРИЧ. МН.Ч. = ма·ха·ли
| МИН.ДЕЯТ.СВ.ПРИЧ. МН.Ч. ЧЛЕН = ма·ха·ли·те
| МИН.ДЕЯТ.НЕСВ.ПРИЧ. М.Р. = ма·хал
| МИН.ДЕЯТ.НЕСВ.ПРИЧ. М.Р. НЕПЪЛЕН ЧЛЕН = ма·ха·лия
| МИН.ДЕЯТ.НЕСВ.ПРИЧ. М.Р. ПЪЛЕН ЧЛЕН = ма·ха·ли·ят
| МИН.ДЕЯТ.НЕСВ.ПРИЧ. Ж.Р. = ма·ха·ла
| МИН.ДЕЯТ.НЕСВ.ПРИЧ. Ж.Р. ЧЛЕН = ма·ха·ла·та
| МИН.ДЕЯТ.НЕСВ.ПРИЧ. СР.Р. = ма·ха·ло
| МИН.ДЕЯТ.НЕСВ.ПРИЧ. СР.Р. ЧЛЕН = ма·ха·ло·то
| МИН.ДЕЯТ.НЕСВ.ПРИЧ. МН.Ч. = ма·ха·ли
| МИН.ДЕЯТ.НЕСВ.ПРИЧ. МН.Ч. ЧЛЕН = ма·ха·ли·те
| СЕГ.ДЕЯТ.ПРИЧ. М.Р. = ма·хащ
| СЕГ.ДЕЯТ.ПРИЧ. М.Р. НЕПЪЛЕН ЧЛЕН = ма·ха·щия
| СЕГ.ДЕЯТ.ПРИЧ. М.Р. ПЪЛЕН ЧЛЕН = ма·ха·щи·ят
| СЕГ.ДЕЯТ.ПРИЧ. Ж.Р. = ма·ха·ща
| СЕГ.ДЕЯТ.ПРИЧ. Ж.Р. ЧЛЕН = ма·ха·ща·та
| СЕГ.ДЕЯТ.ПРИЧ. СР.Р. = ма·ха·що
| СЕГ.ДЕЯТ.ПРИЧ. СР.Р. ЧЛЕН = ма·ха·що·то
| СЕГ.ДЕЯТ.ПРИЧ. МН.Ч. = ма·ха·щи
| СЕГ.ДЕЯТ.ПРИЧ. МН.Ч. ЧЛЕН = ма·ха·щи·те
| ДЕЕПРИЧАСТИЕ = ма·хай·ки
| СКРИТИ ПРЕПРАТКИ = 
[[махам]],
[[махаш]],
[[маха]],
[[махаме]],
[[махате]],
[[махат]],
[[махах]],
[[махахме]],
[[махахте]],
[[махаха]],
[[махаше]],
[[махай]],
[[махайте]],
[[махал]],
[[махалия]],
[[махалият]],
[[махала]],
[[махалата]],
[[махало]],
[[махалото]],
[[махали]],
[[махалите]],
[[махан]],
[[махания]],
[[маханият]],
[[махана]],
[[маханата]],
[[махано]],
[[маханото]],
[[махани]],
[[маханите]],
[[махащ]],
[[махащия]],
[[махащият]],
[[махаща]],
[[махащата]],
[[махащо]],
[[махащото]],
[[махащи]],
[[махащите]],
[[махайки]],
[[махал съм]],
[[махала съм]],
[[махало съм]],
[[махали сме]],
[[махал си]],
[[махала си]],
[[махало си]],
[[махали сте]],
[[махал е]],
[[махала е]],
[[махало е]],
[[махали са]],
[[бях махал]],
[[бях махала]],
[[бях махало]],
[[бяхме махали]],
[[беше махал]],
[[беше махала]],
[[беше махало]],
[[бяхте махали]],
[[бяха махали]],
[[ще махам]],
[[ще махаме]],
[[ще махаш]],
[[ще махате]],
[[ще маха]],
[[ще махат]],
[[ще съм махал]],
[[ще съм махала]],
[[ще съм махало]],
[[ще сме махали]],
[[ще си махал]],
[[ще си махала]],
[[ще си махало]],
[[ще сте махали]],
[[ще е махал]],
[[ще е махала]],
[[ще е махало]],
[[ще са махали]],
[[щях да махам]],
[[щяхме да махаме]],
[[щеше да махаш]],
[[щяхте да махате]],
[[щеше да маха]],
[[щяха да махат]],
[[щях да съм махал]],
[[щях да съм махала]],
[[щях да съм махало]],
[[щяхме да сме махали]],
[[щеше да си махал]],
[[щеше да си махала]],
[[щеше да си махало]],
[[щяхте да сте махали]],
[[щеше да е махал]],
[[щеше да е махала]],
[[щеше да е махало]],
[[щяха да са махали]],
[[бил съм махал]],
[[била съм махала]],
[[било съм махало]],
[[били сме махали]],
[[бил си махал]],
[[била си махала]],
[[било си махало]],
[[били сте махали]],
[[бил е махал]],
[[била е махала]],
[[било е махало]],
[[били са махали]],
[[щял съм да махам]],
[[щяла съм да махам]],
[[щяло съм да махам]],
[[щели сме да махаме]],
[[щял си да махаш]],
[[щяла си да махаш]],
[[щяло си да махаш]],
[[щели сте да махате]],
[[щял да маха]],
[[щяла да маха]],
[[щяло да маха]],
[[щели да махат]],
[[щял е да маха]],
[[щяла е да маха]],
[[щяло е да маха]],
[[щели са да махат]],
[[щял съм да съм махал]],
[[щяла съм да съм махала]],
[[щяло съм да съм махало]],
[[щели сме да сме махали]],
[[щял си да си махал]],
[[щяла си да си махала]],
[[щяло си да си махало]],
[[щели сте да сте махали]],
[[щял да е махал]],
[[щяла да е махала]],
[[щяло да е махало]],
[[щели да са махали]],
[[щял е да е махал]],
[[щяла е да е махала]],
[[щяло е да е махало]],
[[щели са да са махали]],
[[бих махал]],
[[бих махала]],
[[бих махало]],
[[бихме махали]],
[[би махал]],
[[би махала]],
[[би махало]],
[[бихте махали]],
[[биха махали]],
}}</text>
      <sha1>dzlynygejyl4eo3w94ko72be86vsjqr</sha1>
    </revision>
  </page>
  <page>
    <title>Шаблон:Словоформи/махвам</title>
    <ns>10</ns>
    <id>518133</id>
    <revision>
      <id>550113</id>
      <timestamp>2005-05-11T05:05:23Z</timestamp>
      <contributor>
        <username>Bgbot</username>
        <id>83</id>
      </contributor>
      <comment>Борислав: Шаблон със словоформи</comment>
      <model>wikitext</model>
      <format>text/x-wiki</format>
      <text bytes="19112" xml:space="preserve">{{Шаблон:Словоформи/Глагол|
  ОСНОВНА ФОРМА = махвам
| СЕГ.ВР., 1Л., ЕД.Ч. = мах·вам
| СЕГ.ВР., 1Л., МН.Ч. = мах·ва·ме
| СЕГ.ВР., 2Л., ЕД.Ч. = мах·ваш
| СЕГ.ВР., 2Л., МН.Ч. = мах·ва·те
| СЕГ.ВР., 3Л., ЕД.Ч. = мах·ва
| СЕГ.ВР., 3Л., МН.Ч. = мах·ват
| МИН.СВ.ВР., 1Л., ЕД.Ч. = мах·вах
| МИН.СВ.ВР., 1Л., МН.Ч. = мах·вах·ме
| МИН.СВ.ВР., 2Л., ЕД.Ч. = мах·ва
| МИН.СВ.ВР., 2Л., МН.Ч. = мах·вах·те
| МИН.СВ.ВР., 3Л., ЕД.Ч. = мах·ва
| МИН.СВ.ВР., 3Л., МН.Ч. = мах·ва·ха
| МИН.НЕСВ.ВР., 1Л., ЕД.Ч. = мах·вах
| МИН.НЕСВ.ВР., 1Л., МН.Ч. = мах·вах·ме
| МИН.НЕСВ.ВР., 2Л., ЕД.Ч. = мах·ва·ше
| МИН.НЕСВ.ВР., 2Л., МН.Ч. = мах·вах·те
| МИН.НЕСВ.ВР., 3Л., ЕД.Ч. = мах·ва·ше
| МИН.НЕСВ.ВР., 3Л., МН.Ч. = мах·ва·ха
| МИН.НЕОПР.ВР., 1Л., ЕД.Ч., М.Р. = махвал съм
| МИН.НЕОПР.ВР., 1Л., ЕД.Ч., Ж.Р. = махвала съм
| МИН.НЕОПР.ВР., 1Л., ЕД.Ч., СР.Р. = махвало съм
| МИН.НЕОПР.ВР., 1Л., МН.Ч. = махвали сме
| МИН.НЕОПР.ВР., 2Л., ЕД.Ч., М.Р. = махвал си
| МИН.НЕОПР.ВР., 2Л., ЕД.Ч., Ж.Р. = махвала си
| МИН.НЕОПР.ВР., 2Л., ЕД.Ч., СР.Р. = махвало си
| МИН.НЕОПР.ВР., 2Л., МН.Ч. = махвали сте
| МИН.НЕОПР.ВР., 3Л., ЕД.Ч., М.Р. = махвал е
| МИН.НЕОПР.ВР., 3Л., ЕД.Ч., Ж.Р. = махвала е
| МИН.НЕОПР.ВР., 3Л., ЕД.Ч., СР.Р. = махвало е
| МИН.НЕОПР.ВР., 3Л., МН.Ч. = махвали са
| МИН.ПРЕД.ВР., 1Л., ЕД.Ч., М.Р. = бях махвал
| МИН.ПРЕД.ВР., 1Л., ЕД.Ч., Ж.Р. = бях махвала
| МИН.ПРЕД.ВР., 1Л., ЕД.Ч., СР.Р. = бях махвало
| МИН.ПРЕД.ВР., 1Л., МН.Ч. = бяхме махвали
| МИН.ПРЕД.ВР., 2Л., ЕД.Ч., М.Р. = беше махвал
| МИН.ПРЕД.ВР., 2Л., ЕД.Ч., Ж.Р. = беше махвала
| МИН.ПРЕД.ВР., 2Л., ЕД.Ч., СР.Р. = беше махвало
| МИН.ПРЕД.ВР., 2Л., МН.Ч. = бяхте махвали
| МИН.ПРЕД.ВР., 3Л., ЕД.Ч., М.Р. = беше махвал
| МИН.ПРЕД.ВР., 3Л., ЕД.Ч., Ж.Р. = беше махвала
| МИН.ПРЕД.ВР., 3Л., ЕД.Ч., СР.Р. = беше махвало
| МИН.ПРЕД.ВР., 3Л., МН.Ч. = бяха махвали
| БЪД.ВР., 1Л., ЕД.Ч. = ще махвам
| БЪД.ВР., 1Л., МН.Ч. = ще махваме
| БЪД.ВР., 2Л., ЕД.Ч. = ще махваш
| БЪД.ВР., 2Л., МН.Ч. = ще махвате
| БЪД.ВР., 3Л., ЕД.Ч. = ще махва
| БЪД.ВР., 3Л., МН.Ч. = ще махват
| БЪД.ПРЕД.ВР., 1Л., ЕД.Ч., М.Р. = ще съм махвал
| БЪД.ПРЕД.ВР., 1Л., ЕД.Ч., Ж.Р. = ще съм махвала
| БЪД.ПРЕД.ВР., 1Л., ЕД.Ч., СР.Р. = ще съм махвало
| БЪД.ПРЕД.ВР., 1Л., МН.Ч. = ще сме махвали
| БЪД.ПРЕД.ВР., 2Л., ЕД.Ч., М.Р. = ще си махвал
| БЪД.ПРЕД.ВР., 2Л., ЕД.Ч., Ж.Р. = ще си махвала
| БЪД.ПРЕД.ВР., 2Л., ЕД.Ч., СР.Р. = ще си махвало
| БЪД.ПРЕД.ВР., 2Л., МН.Ч. = ще сте махвали
| БЪД.ПРЕД.ВР., 3Л., ЕД.Ч., М.Р. = ще е махвал
| БЪД.ПРЕД.ВР., 3Л., ЕД.Ч., Ж.Р. = ще е махвала
| БЪД.ПРЕД.ВР., 3Л., ЕД.Ч., СР.Р. = ще е махвало
| БЪД.ПРЕД.ВР., 3Л., МН.Ч. = ще са махвали
| БЪД.ВР. В МИН., 1Л., ЕД.Ч. = щях да махвам
| БЪД.ВР. В МИН., 1Л., МН.Ч. = щяхме да махваме
| БЪД.ВР. В МИН., 2Л., ЕД.Ч. = щеше да махваш
| БЪД.ВР. В МИН., 2Л., МН.Ч. = щяхте да махвате
| БЪД.ВР. В МИН., 3Л., ЕД.Ч. = щеше да махва
| БЪД.ВР. В МИН., 3Л., МН.Ч. = щяха да махват
| БЪД.ПРЕД.ВР. В МИН., 1Л., ЕД.Ч., М.Р. = щях да съм махвал
| БЪД.ПРЕД.ВР. В МИН., 1Л., ЕД.Ч., Ж.Р. = щях да съм махвала
| БЪД.ПРЕД.ВР. В МИН., 1Л., ЕД.Ч., СР.Р. = щях да съм махвало
| БЪД.ПРЕД.ВР. В МИН., 1Л., МН.Ч. = щяхме да сме махвали
| БЪД.ПРЕД.ВР. В МИН., 2Л., ЕД.Ч., М.Р. = щеше да си махвал
| БЪД.ПРЕД.ВР. В МИН., 2Л., ЕД.Ч., Ж.Р. = щеше да си махвала
| БЪД.ПРЕД.ВР. В МИН., 2Л., ЕД.Ч., СР.Р. = щеше да си махвало
| БЪД.ПРЕД.ВР. В МИН., 2Л., МН.Ч. = щяхте да сте махвали
| БЪД.ПРЕД.ВР. В МИН., 3Л., ЕД.Ч., М.Р. = щеше да е махвал
| БЪД.ПРЕД.ВР. В МИН., 3Л., ЕД.Ч., Ж.Р. = щеше да е махвала
| БЪД.ПРЕД.ВР. В МИН., 3Л., ЕД.Ч., СР.Р. = щеше да е махвало
| БЪД.ПРЕД.ВР. В МИН., 3Л., МН.Ч. = щяха да са махвали
| ПР.НАКЛ., СЕГ.ВР., 1Л., ЕД.Ч., М.Р. = махвал съм
| ПР.НАКЛ., СЕГ.ВР., 1Л., ЕД.Ч., Ж.Р. = махвала съм
| ПР.НАКЛ., СЕГ.ВР., 1Л., ЕД.Ч., СР.Р. = махвало съм
| ПР.НАКЛ., СЕГ.ВР., 1Л., МН.Ч. = махвали сме
| ПР.НАКЛ., СЕГ.ВР., 2Л., ЕД.Ч., М.Р. = махвал си
| ПР.НАКЛ., СЕГ.ВР., 2Л., ЕД.Ч., Ж.Р. = махвала си
| ПР.НАКЛ., СЕГ.ВР., 2Л., ЕД.Ч., СР.Р. = махвало си
| ПР.НАКЛ., СЕГ.ВР., 2Л., МН.Ч. = махвали сте
| ПР.НАКЛ., СЕГ.ВР., 3Л., ЕД.Ч., М.Р. = махвал (е)
| ПР.НАКЛ., СЕГ.ВР., 3Л., ЕД.Ч., Ж.Р. = махвала (е)
| ПР.НАКЛ., СЕГ.ВР., 3Л., ЕД.Ч., СР.Р. = махвало (е)
| ПР.НАКЛ., СЕГ.ВР., 3Л., МН.Ч. = махвали (са)
| ПР.НАКЛ., МИН.СВ.ВР., 1Л., ЕД.Ч., М.Р. = махвал съм
| ПР.НАКЛ., МИН.СВ.ВР., 1Л., ЕД.Ч., Ж.Р. = махвала съм
| ПР.НАКЛ., МИН.СВ.ВР., 1Л., ЕД.Ч., СР.Р. = махвало съм
| ПР.НАКЛ., МИН.СВ.ВР., 1Л., МН.Ч. = махвали сме
| ПР.НАКЛ., МИН.СВ.ВР., 2Л., ЕД.Ч., М.Р. = махвал си
| ПР.НАКЛ., МИН.СВ.ВР., 2Л., ЕД.Ч., Ж.Р. = махвала си
| ПР.НАКЛ., МИН.СВ.ВР., 2Л., ЕД.Ч., СР.Р. = махвало си
| ПР.НАКЛ., МИН.СВ.ВР., 2Л., МН.Ч. = махвали сте
| ПР.НАКЛ., МИН.СВ.ВР., 3Л., ЕД.Ч., М.Р. = махвал (е)
| ПР.НАКЛ., МИН.СВ.ВР., 3Л., ЕД.Ч., Ж.Р. = махвала (е)
| ПР.НАКЛ., МИН.СВ.ВР., 3Л., ЕД.Ч., СР.Р. = махвало (е)
| ПР.НАКЛ., МИН.СВ.ВР., 3Л., МН.Ч. = махвали (са)
| ПР.НАКЛ., МИН.НЕОПР.ВР., 1Л., ЕД.Ч., М.Р. = бил съм махвал
| ПР.НАКЛ., МИН.НЕОПР.ВР., 1Л., ЕД.Ч., Ж.Р. = била съм махвала
| ПР.НАКЛ., МИН.НЕОПР.ВР., 1Л., ЕД.Ч., СР.Р. = било съм махвало
| ПР.НАКЛ., МИН.НЕОПР.ВР., 1Л., МН.Ч. = били сме махвали
| ПР.НАКЛ., МИН.НЕОПР.ВР., 2Л., ЕД.Ч., М.Р. = бил си махвал
| ПР.НАКЛ., МИН.НЕОПР.ВР., 2Л., ЕД.Ч., Ж.Р. = била си махвала
| ПР.НАКЛ., МИН.НЕОПР.ВР., 2Л., ЕД.Ч., СР.Р. = било си махвало
| ПР.НАКЛ., МИН.НЕОПР.ВР., 2Л., МН.Ч. = били сте махвали
| ПР.НАКЛ., МИН.НЕОПР.ВР., 3Л., ЕД.Ч., М.Р. = бил (е) махвал
| ПР.НАКЛ., МИН.НЕОПР.ВР., 3Л., ЕД.Ч., Ж.Р. = била (е) махвала
| ПР.НАКЛ., МИН.НЕОПР.ВР., 3Л., ЕД.Ч., СР.Р. = било (е) махвало
| ПР.НАКЛ., МИН.НЕОПР.ВР., 3Л., МН.Ч. = били (са) махвали
| ПР.НАКЛ., БЪД.ВР., 1Л., ЕД.Ч., М.Р. = щял съм да махвам
| ПР.НАКЛ., БЪД.ВР., 1Л., ЕД.Ч., Ж.Р. = щяла съм да махвам
| ПР.НАКЛ., БЪД.ВР., 1Л., ЕД.Ч., СР.Р. = щяло съм да махвам
| ПР.НАКЛ., БЪД.ВР., 1Л., МН.Ч. = щели сме да махваме
| ПР.НАКЛ., БЪД.ВР., 2Л., ЕД.Ч., М.Р. = щял си да махваш
| ПР.НАКЛ., БЪД.ВР., 2Л., ЕД.Ч., Ж.Р. = щяла си да махваш
| ПР.НАКЛ., БЪД.ВР., 2Л., ЕД.Ч., СР.Р. = щяло си да махваш
| ПР.НАКЛ., БЪД.ВР., 2Л., МН.Ч. = щели сте да махвате
| ПР.НАКЛ., БЪД.ВР., 3Л., ЕД.Ч., М.Р. = щял (е) да махва
| ПР.НАКЛ., БЪД.ВР., 3Л., ЕД.Ч., Ж.Р. = щяла (е) да махва
| ПР.НАКЛ., БЪД.ВР., 3Л., ЕД.Ч., СР.Р. = щяло (е) да махва
| ПР.НАКЛ., БЪД.ВР., 3Л., МН.Ч. = щели (са) да махват
| ПР.НАКЛ., БЪД.ПРЕД.ВР., 1Л., ЕД.Ч., М.Р. = щял съм да съм махвал
| ПР.НАКЛ., БЪД.ПРЕД.ВР., 1Л., ЕД.Ч., Ж.Р. = щяла съм да съм махвала
| ПР.НАКЛ., БЪД.ПРЕД.ВР., 1Л., ЕД.Ч., СР.Р. = щяло съм да съм махвало
| ПР.НАКЛ., БЪД.ПРЕД.ВР., 1Л., МН.Ч. = щели сме да сме махвали
| ПР.НАКЛ., БЪД.ПРЕД.ВР., 2Л., ЕД.Ч., М.Р. = щял си да си махвал
| ПР.НАКЛ., БЪД.ПРЕД.ВР., 2Л., ЕД.Ч., Ж.Р. = щяла си да си махвала
| ПР.НАКЛ., БЪД.ПРЕД.ВР., 2Л., ЕД.Ч., СР.Р. = щяло си да си махвало
| ПР.НАКЛ., БЪД.ПРЕД.ВР., 2Л., МН.Ч. = щели сте да сте махвали
| ПР.НАКЛ., БЪД.ПРЕД.ВР., 3Л., ЕД.Ч., М.Р. = щял (е) да е махвал
| ПР.НАКЛ., БЪД.ПРЕД.ВР., 3Л., ЕД.Ч., Ж.Р. = щяла (е) да е махвала
| ПР.НАКЛ., БЪД.ПРЕД.ВР., 3Л., ЕД.Ч., СР.Р. = щяло (е) да е махвало
| ПР.НАКЛ., БЪД.ПРЕД.ВР., 3Л., МН.Ч. = щели (са) да са махвали
| УСЛОВНО НАКЛОНЕНИЕ, 1Л., ЕД.Ч., М.Р. = бих махвал
| УСЛОВНО НАКЛОНЕНИЕ, 1Л., ЕД.Ч., Ж.Р. = бих махвала
| УСЛОВНО НАКЛОНЕНИЕ, 1Л., ЕД.Ч., СР.Р. = бих махвало
| УСЛОВНО НАКЛОНЕНИЕ, 1Л., МН.Ч. = бихме махвали
| УСЛОВНО НАКЛОНЕНИЕ, 2Л., ЕД.Ч., М.Р. = би махвал
| УСЛОВНО НАКЛОНЕНИЕ, 2Л., ЕД.Ч., Ж.Р. = би махвала
| УСЛОВНО НАКЛОНЕНИЕ, 2Л., ЕД.Ч., СР.Р. = би махвало
| УСЛОВНО НАКЛОНЕНИЕ, 2Л., МН.Ч. = бихте махвали
| УСЛОВНО НАКЛОНЕНИЕ, 3Л., ЕД.Ч., М.Р. = би махвал
| УСЛОВНО НАКЛОНЕНИЕ, 3Л., ЕД.Ч., Ж.Р. = би махвала
| УСЛОВНО НАКЛОНЕНИЕ, 3Л., ЕД.Ч., СР.Р. = би махвало
| УСЛОВНО НАКЛОНЕНИЕ, 3Л., МН.Ч. = биха махвали
| ПОВЕЛИТЕЛНО НАКЛОНЕНИЕ, ЕД.Ч. = мах·вай
| ПОВЕЛИТЕЛНО НАКЛОНЕНИЕ, МН.Ч. = мах·вай·те
| МИН.СТРАД.ПРИЧ. М.Р. = мах·ван
| МИН.СТРАД.ПРИЧ. М.Р. НЕПЪЛЕН ЧЛЕН = мах·ва·ния
| МИН.СТРАД.ПРИЧ. М.Р. ПЪЛЕН ЧЛЕН = мах·ва·ни·ят
| МИН.СТРАД.ПРИЧ. Ж.Р. = мах·ва·на
| МИН.СТРАД.ПРИЧ. Ж.Р. ЧЛЕН = мах·ва·на·та
| МИН.СТРАД.ПРИЧ. СР.Р. = мах·ва·но
| МИН.СТРАД.ПРИЧ. СР.Р. ЧЛЕН = мах·ва·но·то
| МИН.СТРАД.ПРИЧ. МН.Ч. = мах·ва·ни
| МИН.СТРАД.ПРИЧ. МН.Ч. ЧЛЕН = мах·ва·ни·те
| МИН.ДЕЯТ.СВ.ПРИЧ. М.Р. = мах·вал
| МИН.ДЕЯТ.СВ.ПРИЧ. М.Р. НЕПЪЛЕН ЧЛЕН = мах·ва·лия
| МИН.ДЕЯТ.СВ.ПРИЧ. М.Р. ПЪЛЕН ЧЛЕН = мах·ва·ли·ят
| МИН.ДЕЯТ.СВ.ПРИЧ. Ж.Р. = мах·ва·ла
| МИН.ДЕЯТ.СВ.ПРИЧ. Ж.Р. ЧЛЕН = мах·ва·ла·та
| МИН.ДЕЯТ.СВ.ПРИЧ. СР.Р. = мах·ва·ло
| МИН.ДЕЯТ.СВ.ПРИЧ. СР.Р. ЧЛЕН = мах·ва·ло·то
| МИН.ДЕЯТ.СВ.ПРИЧ. МН.Ч. = мах·ва·ли
| МИН.ДЕЯТ.СВ.ПРИЧ. МН.Ч. ЧЛЕН = мах·ва·ли·те
| МИН.ДЕЯТ.НЕСВ.ПРИЧ. М.Р. = мах·вал
| МИН.ДЕЯТ.НЕСВ.ПРИЧ. М.Р. НЕПЪЛЕН ЧЛЕН = мах·ва·лия
| МИН.ДЕЯТ.НЕСВ.ПРИЧ. М.Р. ПЪЛЕН ЧЛЕН = мах·ва·ли·ят
| МИН.ДЕЯТ.НЕСВ.ПРИЧ. Ж.Р. = мах·ва·ла
| МИН.ДЕЯТ.НЕСВ.ПРИЧ. Ж.Р. ЧЛЕН = мах·ва·ла·та
| МИН.ДЕЯТ.НЕСВ.ПРИЧ. СР.Р. = мах·ва·ло
| МИН.ДЕЯТ.НЕСВ.ПРИЧ. СР.Р. ЧЛЕН = мах·ва·ло·то
| МИН.ДЕЯТ.НЕСВ.ПРИЧ. МН.Ч. = мах·ва·ли
| МИН.ДЕЯТ.НЕСВ.ПРИЧ. МН.Ч. ЧЛЕН = мах·ва·ли·те
| СЕГ.ДЕЯТ.ПРИЧ. М.Р. = мах·ващ
| СЕГ.ДЕЯТ.ПРИЧ. М.Р. НЕПЪЛЕН ЧЛЕН = мах·ва·щия
| СЕГ.ДЕЯТ.ПРИЧ. М.Р. ПЪЛЕН ЧЛЕН = мах·ва·щи·ят
| СЕГ.ДЕЯТ.ПРИЧ. Ж.Р. = мах·ва·ща
| СЕГ.ДЕЯТ.ПРИЧ. Ж.Р. ЧЛЕН = мах·ва·ща·та
| СЕГ.ДЕЯТ.ПРИЧ. СР.Р. = мах·ва·що
| СЕГ.ДЕЯТ.ПРИЧ. СР.Р. ЧЛЕН = мах·ва·що·то
| СЕГ.ДЕЯТ.ПРИЧ. МН.Ч. = мах·ва·щи
| СЕГ.ДЕЯТ.ПРИЧ. МН.Ч. ЧЛЕН = мах·ва·щи·те
| ДЕЕПРИЧАСТИЕ = мах·вай·ки
| СКРИТИ ПРЕПРАТКИ = 
[[махвам]],
[[махваш]],
[[махва]],
[[махваме]],
[[махвате]],
[[махват]],
[[махвах]],
[[махвахме]],
[[махвахте]],
[[махваха]],
[[махваше]],
[[махвай]],
[[махвайте]],
[[махвал]],
[[махвалия]],
[[махвалият]],
[[махвала]],
[[махвалата]],
[[махвало]],
[[махвалото]],
[[махвали]],
[[махвалите]],
[[махван]],
[[махвания]],
[[махваният]],
[[махвана]],
[[махваната]],
[[махвано]],
[[махваното]],
[[махвани]],
[[махваните]],
[[махващ]],
[[махващия]],
[[махващият]],
[[махваща]],
[[махващата]],
[[махващо]],
[[махващото]],
[[махващи]],
[[махващите]],
[[махвайки]],
[[махвал съм]],
[[махвала съм]],
[[махвало съм]],
[[махвали сме]],
[[махвал си]],
[[махвала си]],
[[махвало си]],
[[махвали сте]],
[[махвал е]],
[[махвала е]],
[[махвало е]],
[[махвали са]],
[[бях махвал]],
[[бях махвала]],
[[бях махвало]],
[[бяхме махвали]],
[[беше махвал]],
[[беше махвала]],
[[беше махвало]],
[[бяхте махвали]],
[[бяха махвали]],
[[ще махвам]],
[[ще махваме]],
[[ще махваш]],
[[ще махвате]],
[[ще махва]],
[[ще махват]],
[[ще съм махвал]],
[[ще съм махвала]],
[[ще съм махвало]],
[[ще сме махвали]],
[[ще си махвал]],
[[ще си махвала]],
[[ще си махвало]],
[[ще сте махвали]],
[[ще е махвал]],
[[ще е махвала]],
[[ще е махвало]],
[[ще са махвали]],
[[щях да махвам]],
[[щяхме да махваме]],
[[щеше да махваш]],
[[щяхте да махвате]],
[[щеше да махва]],
[[щяха да махват]],
[[щях да съм махвал]],
[[щях да съм махвала]],
[[щях да съм махвало]],
[[щяхме да сме махвали]],
[[щеше да си махвал]],
[[щеше да си махвала]],
[[щеше да си махвало]],
[[щяхте да сте махвали]],
[[щеше да е махвал]],
[[щеше да е махвала]],
[[щеше да е махвало]],
[[щяха да са махвали]],
[[бил съм махвал]],
[[била съм махвала]],
[[било съм махвало]],
[[били сме махвали]],
[[бил си махвал]],
[[била си махвала]],
[[било си махвало]],
[[били сте махвали]],
[[бил е махвал]],
[[била е махвала]],
[[било е махвало]],
[[били са махвали]],
[[щял съм да махвам]],
[[щяла съм да махвам]],
[[щяло съм да махвам]],
[[щели сме да махваме]],
[[щял си да махваш]],
[[щяла си да махваш]],
[[щяло си да махваш]],
[[щели сте да махвате]],
[[щял да махва]],
[[щяла да махва]],
[[щяло да махва]],
[[щели да махват]],
[[щял е да махва]],
[[щяла е да махва]],
[[щяло е да махва]],
[[щели са да махват]],
[[щял съм да съм махвал]],
[[щяла съм да съм махвала]],
[[щяло съм да съм махвало]],
[[щели сме да сме махвали]],
[[щял си да си махвал]],
[[щяла си да си махвала]],
[[щяло си да си махвало]],
[[щели сте да сте махвали]],
[[щял да е махвал]],
[[щяла да е махвала]],
[[щяло да е махвало]],
[[щели да са махвали]],
[[щял е да е махвал]],
[[щяла е да е махвала]],
[[щяло е да е махвало]],
[[щели са да са махвали]],
[[бих махвал]],
[[бих махвала]],
[[бих махвало]],
[[бихме махвали]],
[[би махвал]],
[[би махвала]],
[[би махвало]],
[[бихте махвали]],
[[биха махвали]],
}}</text>
      <sha1>tklhy77ojo3oth6qmjcy2r0043cjxmf</sha1>
    </revision>
  </page>
  <page>
    <title>Шаблон:Словоформи/махна</title>
    <ns>10</ns>
    <id>394639</id>
    <revision>
      <id>426669</id>
      <parentid>9614</parentid>
      <timestamp>2005-05-06T18:01:52Z</timestamp>
      <contributor>
        <username>Bgbot</username>
        <id>83</id>
      </contributor>
      <comment>Борислав: Шаблон със словоформи</comment>
      <model>wikitext</model>
      <format>text/x-wiki</format>
      <text bytes="19206" xml:space="preserve">{{Шаблон:Словоформи/Глагол|
  ОСНОВНА ФОРМА = махна
| СЕГ.ВР., 1Л., ЕД.Ч. = мах·на
| СЕГ.ВР., 1Л., МН.Ч. = мах·нем
| СЕГ.ВР., 2Л., ЕД.Ч. = мах·неш
| СЕГ.ВР., 2Л., МН.Ч. = мах·не·те
| СЕГ.ВР., 3Л., ЕД.Ч. = мах·не
| СЕГ.ВР., 3Л., МН.Ч. = мах·нат
| МИН.СВ.ВР., 1Л., ЕД.Ч. = мах·нах
| МИН.СВ.ВР., 1Л., МН.Ч. = мах·нах·ме
| МИН.СВ.ВР., 2Л., ЕД.Ч. = мах·на
| МИН.СВ.ВР., 2Л., МН.Ч. = мах·нах·те
| МИН.СВ.ВР., 3Л., ЕД.Ч. = мах·на
| МИН.СВ.ВР., 3Л., МН.Ч. = мах·на·ха
| МИН.НЕСВ.ВР., 1Л., ЕД.Ч. = мах·нех
| МИН.НЕСВ.ВР., 1Л., МН.Ч. = мах·нех·ме
| МИН.НЕСВ.ВР., 2Л., ЕД.Ч. = мах·не·ше
| МИН.НЕСВ.ВР., 2Л., МН.Ч. = мах·нех·те
| МИН.НЕСВ.ВР., 3Л., ЕД.Ч. = мах·не·ше
| МИН.НЕСВ.ВР., 3Л., МН.Ч. = мах·не·ха
| МИН.НЕОПР.ВР., 1Л., ЕД.Ч., М.Р. = махнал съм
| МИН.НЕОПР.ВР., 1Л., ЕД.Ч., Ж.Р. = махнала съм
| МИН.НЕОПР.ВР., 1Л., ЕД.Ч., СР.Р. = махнало съм
| МИН.НЕОПР.ВР., 1Л., МН.Ч. = махнали сме
| МИН.НЕОПР.ВР., 2Л., ЕД.Ч., М.Р. = махнал си
| МИН.НЕОПР.ВР., 2Л., ЕД.Ч., Ж.Р. = махнала си
| МИН.НЕОПР.ВР., 2Л., ЕД.Ч., СР.Р. = махнало си
| МИН.НЕОПР.ВР., 2Л., МН.Ч. = махнали сте
| МИН.НЕОПР.ВР., 3Л., ЕД.Ч., М.Р. = махнал е
| МИН.НЕОПР.ВР., 3Л., ЕД.Ч., Ж.Р. = махнала е
| МИН.НЕОПР.ВР., 3Л., ЕД.Ч., СР.Р. = махнало е
| МИН.НЕОПР.ВР., 3Л., МН.Ч. = махнали са
| МИН.ПРЕД.ВР., 1Л., ЕД.Ч., М.Р. = бях махнал
| МИН.ПРЕД.ВР., 1Л., ЕД.Ч., Ж.Р. = бях махнала
| МИН.ПРЕД.ВР., 1Л., ЕД.Ч., СР.Р. = бях махнало
| МИН.ПРЕД.ВР., 1Л., МН.Ч. = бяхме махнали
| МИН.ПРЕД.ВР., 2Л., ЕД.Ч., М.Р. = беше махнал
| МИН.ПРЕД.ВР., 2Л., ЕД.Ч., Ж.Р. = беше махнала
| МИН.ПРЕД.ВР., 2Л., ЕД.Ч., СР.Р. = беше махнало
| МИН.ПРЕД.ВР., 2Л., МН.Ч. = бяхте махнали
| МИН.ПРЕД.ВР., 3Л., ЕД.Ч., М.Р. = беше махнал
| МИН.ПРЕД.ВР., 3Л., ЕД.Ч., Ж.Р. = беше махнала
| МИН.ПРЕД.ВР., 3Л., ЕД.Ч., СР.Р. = беше махнало
| МИН.ПРЕД.ВР., 3Л., МН.Ч. = бяха махнали
| БЪД.ВР., 1Л., ЕД.Ч. = ще махна
| БЪД.ВР., 1Л., МН.Ч. = ще махнем
| БЪД.ВР., 2Л., ЕД.Ч. = ще махнеш
| БЪД.ВР., 2Л., МН.Ч. = ще махнете
| БЪД.ВР., 3Л., ЕД.Ч. = ще махне
| БЪД.ВР., 3Л., МН.Ч. = ще махнат
| БЪД.ПРЕД.ВР., 1Л., ЕД.Ч., М.Р. = ще съм махнал
| БЪД.ПРЕД.ВР., 1Л., ЕД.Ч., Ж.Р. = ще съм махнала
| БЪД.ПРЕД.ВР., 1Л., ЕД.Ч., СР.Р. = ще съм махнало
| БЪД.ПРЕД.ВР., 1Л., МН.Ч. = ще сме махнали
| БЪД.ПРЕД.ВР., 2Л., ЕД.Ч., М.Р. = ще си махнал
| БЪД.ПРЕД.ВР., 2Л., ЕД.Ч., Ж.Р. = ще си махнала
| БЪД.ПРЕД.ВР., 2Л., ЕД.Ч., СР.Р. = ще си махнало
| БЪД.ПРЕД.ВР., 2Л., МН.Ч. = ще сте махнали
| БЪД.ПРЕД.ВР., 3Л., ЕД.Ч., М.Р. = ще е махнал
| БЪД.ПРЕД.ВР., 3Л., ЕД.Ч., Ж.Р. = ще е махнала
| БЪД.ПРЕД.ВР., 3Л., ЕД.Ч., СР.Р. = ще е махнало
| БЪД.ПРЕД.ВР., 3Л., МН.Ч. = ще са махнали
| БЪД.ВР. В МИН., 1Л., ЕД.Ч. = щях да махна
| БЪД.ВР. В МИН., 1Л., МН.Ч. = щяхме да махнем
| БЪД.ВР. В МИН., 2Л., ЕД.Ч. = щеше да махнеш
| БЪД.ВР. В МИН., 2Л., МН.Ч. = щяхте да махнете
| БЪД.ВР. В МИН., 3Л., ЕД.Ч. = щеше да махне
| БЪД.ВР. В МИН., 3Л., МН.Ч. = щяха да махнат
| БЪД.ПРЕД.ВР. В МИН., 1Л., ЕД.Ч., М.Р. = щях да съм махнал
| БЪД.ПРЕД.ВР. В МИН., 1Л., ЕД.Ч., Ж.Р. = щях да съм махнала
| БЪД.ПРЕД.ВР. В МИН., 1Л., ЕД.Ч., СР.Р. = щях да съм махнало
| БЪД.ПРЕД.ВР. В МИН., 1Л., МН.Ч. = щяхме да сме махнали
| БЪД.ПРЕД.ВР. В МИН., 2Л., ЕД.Ч., М.Р. = щеше да си махнал
| БЪД.ПРЕД.ВР. В МИН., 2Л., ЕД.Ч., Ж.Р. = щеше да си махнала
| БЪД.ПРЕД.ВР. В МИН., 2Л., ЕД.Ч., СР.Р. = щеше да си махнало
| БЪД.ПРЕД.ВР. В МИН., 2Л., МН.Ч. = щяхте да сте махнали
| БЪД.ПРЕД.ВР. В МИН., 3Л., ЕД.Ч., М.Р. = щеше да е махнал
| БЪД.ПРЕД.ВР. В МИН., 3Л., ЕД.Ч., Ж.Р. = щеше да е махнала
| БЪД.ПРЕД.ВР. В МИН., 3Л., ЕД.Ч., СР.Р. = щеше да е махнало
| БЪД.ПРЕД.ВР. В МИН., 3Л., МН.Ч. = щяха да са махнали
| ПР.НАКЛ., СЕГ.ВР., 1Л., ЕД.Ч., М.Р. = махнел съм
| ПР.НАКЛ., СЕГ.ВР., 1Л., ЕД.Ч., Ж.Р. = махнела съм
| ПР.НАКЛ., СЕГ.ВР., 1Л., ЕД.Ч., СР.Р. = махнело съм
| ПР.НАКЛ., СЕГ.ВР., 1Л., МН.Ч. = махнели сме
| ПР.НАКЛ., СЕГ.ВР., 2Л., ЕД.Ч., М.Р. = махнел си
| ПР.НАКЛ., СЕГ.ВР., 2Л., ЕД.Ч., Ж.Р. = махнела си
| ПР.НАКЛ., СЕГ.ВР., 2Л., ЕД.Ч., СР.Р. = махнело си
| ПР.НАКЛ., СЕГ.ВР., 2Л., МН.Ч. = махнели сте
| ПР.НАКЛ., СЕГ.ВР., 3Л., ЕД.Ч., М.Р. = махнел (е)
| ПР.НАКЛ., СЕГ.ВР., 3Л., ЕД.Ч., Ж.Р. = махнела (е)
| ПР.НАКЛ., СЕГ.ВР., 3Л., ЕД.Ч., СР.Р. = махнело (е)
| ПР.НАКЛ., СЕГ.ВР., 3Л., МН.Ч. = махнели (са)
| ПР.НАКЛ., МИН.СВ.ВР., 1Л., ЕД.Ч., М.Р. = махнал съм
| ПР.НАКЛ., МИН.СВ.ВР., 1Л., ЕД.Ч., Ж.Р. = махнала съм
| ПР.НАКЛ., МИН.СВ.ВР., 1Л., ЕД.Ч., СР.Р. = махнало съм
| ПР.НАКЛ., МИН.СВ.ВР., 1Л., МН.Ч. = махнали сме
| ПР.НАКЛ., МИН.СВ.ВР., 2Л., ЕД.Ч., М.Р. = махнал си
| ПР.НАКЛ., МИН.СВ.ВР., 2Л., ЕД.Ч., Ж.Р. = махнала си
| ПР.НАКЛ., МИН.СВ.ВР., 2Л., ЕД.Ч., СР.Р. = махнало си
| ПР.НАКЛ., МИН.СВ.ВР., 2Л., МН.Ч. = махнали сте
| ПР.НАКЛ., МИН.СВ.ВР., 3Л., ЕД.Ч., М.Р. = махнал (е)
| ПР.НАКЛ., МИН.СВ.ВР., 3Л., ЕД.Ч., Ж.Р. = махнала (е)
| ПР.НАКЛ., МИН.СВ.ВР., 3Л., ЕД.Ч., СР.Р. = махнало (е)
| ПР.НАКЛ., МИН.СВ.ВР., 3Л., МН.Ч. = махнали (са)
| ПР.НАКЛ., МИН.НЕОПР.ВР., 1Л., ЕД.Ч., М.Р. = бил съм махнал
| ПР.НАКЛ., МИН.НЕОПР.ВР., 1Л., ЕД.Ч., Ж.Р. = била съм махнала
| ПР.НАКЛ., МИН.НЕОПР.ВР., 1Л., ЕД.Ч., СР.Р. = било съм махнало
| ПР.НАКЛ., МИН.НЕОПР.ВР., 1Л., МН.Ч. = били сме махнали
| ПР.НАКЛ., МИН.НЕОПР.ВР., 2Л., ЕД.Ч., М.Р. = бил си махнал
| ПР.НАКЛ., МИН.НЕОПР.ВР., 2Л., ЕД.Ч., Ж.Р. = била си махнала
| ПР.НАКЛ., МИН.НЕОПР.ВР., 2Л., ЕД.Ч., СР.Р. = било си махнало
| ПР.НАКЛ., МИН.НЕОПР.ВР., 2Л., МН.Ч. = били сте махнали
| ПР.НАКЛ., МИН.НЕОПР.ВР., 3Л., ЕД.Ч., М.Р. = бил (е) махнал
| ПР.НАКЛ., МИН.НЕОПР.ВР., 3Л., ЕД.Ч., Ж.Р. = била (е) махнала
| ПР.НАКЛ., МИН.НЕОПР.ВР., 3Л., ЕД.Ч., СР.Р. = било (е) махнало
| ПР.НАКЛ., МИН.НЕОПР.ВР., 3Л., МН.Ч. = били (са) махнали
| ПР.НАКЛ., БЪД.ВР., 1Л., ЕД.Ч., М.Р. = щял съм да махна
| ПР.НАКЛ., БЪД.ВР., 1Л., ЕД.Ч., Ж.Р. = щяла съм да махна
| ПР.НАКЛ., БЪД.ВР., 1Л., ЕД.Ч., СР.Р. = щяло съм да махна
| ПР.НАКЛ., БЪД.ВР., 1Л., МН.Ч. = щели сме да махнем
| ПР.НАКЛ., БЪД.ВР., 2Л., ЕД.Ч., М.Р. = щял си да махнеш
| ПР.НАКЛ., БЪД.ВР., 2Л., ЕД.Ч., Ж.Р. = щяла си да махнеш
| ПР.НАКЛ., БЪД.ВР., 2Л., ЕД.Ч., СР.Р. = щяло си да махнеш
| ПР.НАКЛ., БЪД.ВР., 2Л., МН.Ч. = щели сте да махнете
| ПР.НАКЛ., БЪД.ВР., 3Л., ЕД.Ч., М.Р. = щял (е) да махне
| ПР.НАКЛ., БЪД.ВР., 3Л., ЕД.Ч., Ж.Р. = щяла (е) да махне
| ПР.НАКЛ., БЪД.ВР., 3Л., ЕД.Ч., СР.Р. = щяло (е) да махне
| ПР.НАКЛ., БЪД.ВР., 3Л., МН.Ч. = щели (са) да махнат
| ПР.НАКЛ., БЪД.ПРЕД.ВР., 1Л., ЕД.Ч., М.Р. = щял съм да съм махнал
| ПР.НАКЛ., БЪД.ПРЕД.ВР., 1Л., ЕД.Ч., Ж.Р. = щяла съм да съм махнала
| ПР.НАКЛ., БЪД.ПРЕД.ВР., 1Л., ЕД.Ч., СР.Р. = щяло съм да съм махнало
| ПР.НАКЛ., БЪД.ПРЕД.ВР., 1Л., МН.Ч. = щели сме да сме махнали
| ПР.НАКЛ., БЪД.ПРЕД.ВР., 2Л., ЕД.Ч., М.Р. = щял си да си махнал
| ПР.НАКЛ., БЪД.ПРЕД.ВР., 2Л., ЕД.Ч., Ж.Р. = щяла си да си махнала
| ПР.НАКЛ., БЪД.ПРЕД.ВР., 2Л., ЕД.Ч., СР.Р. = щяло си да си махнало
| ПР.НАКЛ., БЪД.ПРЕД.ВР., 2Л., МН.Ч. = щели сте да сте махнали
| ПР.НАКЛ., БЪД.ПРЕД.ВР., 3Л., ЕД.Ч., М.Р. = щял (е) да е махнал
| ПР.НАКЛ., БЪД.ПРЕД.ВР., 3Л., ЕД.Ч., Ж.Р. = щяла (е) да е махнала
| ПР.НАКЛ., БЪД.ПРЕД.ВР., 3Л., ЕД.Ч., СР.Р. = щяло (е) да е махнало
| ПР.НАКЛ., БЪД.ПРЕД.ВР., 3Л., МН.Ч. = щели (са) да са махнали
| УСЛОВНО НАКЛОНЕНИЕ, 1Л., ЕД.Ч., М.Р. = бих махнал
| УСЛОВНО НАКЛОНЕНИЕ, 1Л., ЕД.Ч., Ж.Р. = бих махнала
| УСЛОВНО НАКЛОНЕНИЕ, 1Л., ЕД.Ч., СР.Р. = бих махнало
| УСЛОВНО НАКЛОНЕНИЕ, 1Л., МН.Ч. = бихме махнали
| УСЛОВНО НАКЛОНЕНИЕ, 2Л., ЕД.Ч., М.Р. = би махнал
| УСЛОВНО НАКЛОНЕНИЕ, 2Л., ЕД.Ч., Ж.Р. = би махнала
| УСЛОВНО НАКЛОНЕНИЕ, 2Л., ЕД.Ч., СР.Р. = би махнало
| УСЛОВНО НАКЛОНЕНИЕ, 2Л., МН.Ч. = бихте махнали
| УСЛОВНО НАКЛОНЕНИЕ, 3Л., ЕД.Ч., М.Р. = би махнал
| УСЛОВНО НАКЛОНЕНИЕ, 3Л., ЕД.Ч., Ж.Р. = би махнала
| УСЛОВНО НАКЛОНЕНИЕ, 3Л., ЕД.Ч., СР.Р. = би махнало
| УСЛОВНО НАКЛОНЕНИЕ, 3Л., МН.Ч. = биха махнали
| ПОВЕЛИТЕЛНО НАКЛОНЕНИЕ, ЕД.Ч. = мах·ни
| ПОВЕЛИТЕЛНО НАКЛОНЕНИЕ, МН.Ч. = мах·не·те
| МИН.СТРАД.ПРИЧ. М.Р. = мах·нат
| МИН.СТРАД.ПРИЧ. М.Р. НЕПЪЛЕН ЧЛЕН = мах·на·тия
| МИН.СТРАД.ПРИЧ. М.Р. ПЪЛЕН ЧЛЕН = мах·на·ти·ят
| МИН.СТРАД.ПРИЧ. Ж.Р. = мах·на·та
| МИН.СТРАД.ПРИЧ. Ж.Р. ЧЛЕН = мах·на·та·та
| МИН.СТРАД.ПРИЧ. СР.Р. = мах·на·то
| МИН.СТРАД.ПРИЧ. СР.Р. ЧЛЕН = мах·на·то·то
| МИН.СТРАД.ПРИЧ. МН.Ч. = мах·на·ти
| МИН.СТРАД.ПРИЧ. МН.Ч. ЧЛЕН = мах·на·ти·те
| МИН.ДЕЯТ.СВ.ПРИЧ. М.Р. = мах·нал
| МИН.ДЕЯТ.СВ.ПРИЧ. М.Р. НЕПЪЛЕН ЧЛЕН = мах·на·лия
| МИН.ДЕЯТ.СВ.ПРИЧ. М.Р. ПЪЛЕН ЧЛЕН = мах·на·ли·ят
| МИН.ДЕЯТ.СВ.ПРИЧ. Ж.Р. = мах·на·ла
| МИН.ДЕЯТ.СВ.ПРИЧ. Ж.Р. ЧЛЕН = мах·на·ла·та
| МИН.ДЕЯТ.СВ.ПРИЧ. СР.Р. = мах·на·ло
| МИН.ДЕЯТ.СВ.ПРИЧ. СР.Р. ЧЛЕН = мах·на·ло·то
| МИН.ДЕЯТ.СВ.ПРИЧ. МН.Ч. = мах·на·ли
| МИН.ДЕЯТ.СВ.ПРИЧ. МН.Ч. ЧЛЕН = мах·на·ли·те
| МИН.ДЕЯТ.НЕСВ.ПРИЧ. М.Р. = мах·нел
| МИН.ДЕЯТ.НЕСВ.ПРИЧ. М.Р. НЕПЪЛЕН ЧЛЕН = мах·не·лия
| МИН.ДЕЯТ.НЕСВ.ПРИЧ. М.Р. ПЪЛЕН ЧЛЕН = мах·не·ли·ят
| МИН.ДЕЯТ.НЕСВ.ПРИЧ. Ж.Р. = мах·не·ла
| МИН.ДЕЯТ.НЕСВ.ПРИЧ. Ж.Р. ЧЛЕН = мах·не·ла·та
| МИН.ДЕЯТ.НЕСВ.ПРИЧ. СР.Р. = мах·не·ло
| МИН.ДЕЯТ.НЕСВ.ПРИЧ. СР.Р. ЧЛЕН = мах·не·ло·то
| МИН.ДЕЯТ.НЕСВ.ПРИЧ. МН.Ч. = мах·не·ли
| МИН.ДЕЯТ.НЕСВ.ПРИЧ. МН.Ч. ЧЛЕН = мах·не·ли·те
| СЕГ.ДЕЯТ.ПРИЧ. М.Р. = —
| СЕГ.ДЕЯТ.ПРИЧ. М.Р. НЕПЪЛЕН ЧЛЕН = —
| СЕГ.ДЕЯТ.ПРИЧ. М.Р. ПЪЛЕН ЧЛЕН = —
| СЕГ.ДЕЯТ.ПРИЧ. Ж.Р. = —
| СЕГ.ДЕЯТ.ПРИЧ. Ж.Р. ЧЛЕН = —
| СЕГ.ДЕЯТ.ПРИЧ. СР.Р. = —
| СЕГ.ДЕЯТ.ПРИЧ. СР.Р. ЧЛЕН = —
| СЕГ.ДЕЯТ.ПРИЧ. МН.Ч. = —
| СЕГ.ДЕЯТ.ПРИЧ. МН.Ч. ЧЛЕН = —
| ДЕЕПРИЧАСТИЕ = —
| СКРИТИ ПРЕПРАТКИ = 
[[махна]],
[[махнеш]],
[[махне]],
[[махнем]],
[[махнете]],
[[махнат]],
[[махнах]],
[[махнахме]],
[[махнахте]],
[[махнаха]],
[[махнех]],
[[махнеше]],
[[махнехме]],
[[махнехте]],
[[махнеха]],
[[махни]],
[[махнал]],
[[махналия]],
[[махналият]],
[[махнала]],
[[махналата]],
[[махнало]],
[[махналото]],
[[махнали]],
[[махналите]],
[[махнел]],
[[махнелия]],
[[махнелият]],
[[махнела]],
[[махнелата]],
[[махнело]],
[[махнелото]],
[[махнели]],
[[махнелите]],
[[махнатия]],
[[махнатият]],
[[махната]],
[[махнатата]],
[[махнато]],
[[махнатото]],
[[махнати]],
[[махнатите]],
[[махнал съм]],
[[махнала съм]],
[[махнало съм]],
[[махнали сме]],
[[махнал си]],
[[махнала си]],
[[махнало си]],
[[махнали сте]],
[[махнал е]],
[[махнала е]],
[[махнало е]],
[[махнали са]],
[[бях махнал]],
[[бях махнала]],
[[бях махнало]],
[[бяхме махнали]],
[[беше махнал]],
[[беше махнала]],
[[беше махнало]],
[[бяхте махнали]],
[[бяха махнали]],
[[ще махна]],
[[ще махнем]],
[[ще махнеш]],
[[ще махнете]],
[[ще махне]],
[[ще махнат]],
[[ще съм махнал]],
[[ще съм махнала]],
[[ще съм махнало]],
[[ще сме махнали]],
[[ще си махнал]],
[[ще си махнала]],
[[ще си махнало]],
[[ще сте махнали]],
[[ще е махнал]],
[[ще е махнала]],
[[ще е махнало]],
[[ще са махнали]],
[[щях да махна]],
[[щяхме да махнем]],
[[щеше да махнеш]],
[[щяхте да махнете]],
[[щеше да махне]],
[[щяха да махнат]],
[[щях да съм махнал]],
[[щях да съм махнала]],
[[щях да съм махнало]],
[[щяхме да сме махнали]],
[[щеше да си махнал]],
[[щеше да си махнала]],
[[щеше да си махнало]],
[[щяхте да сте махнали]],
[[щеше да е махнал]],
[[щеше да е махнала]],
[[щеше да е махнало]],
[[щяха да са махнали]],
[[махнел съм]],
[[махнела съм]],
[[махнело съм]],
[[махнели сме]],
[[махнел си]],
[[махнела си]],
[[махнело си]],
[[махнели сте]],
[[махнел е]],
[[махнела е]],
[[махнело е]],
[[махнели са]],
[[бил съм махнал]],
[[била съм махнала]],
[[било съм махнало]],
[[били сме махнали]],
[[бил си махнал]],
[[била си махнала]],
[[било си махнало]],
[[били сте махнали]],
[[бил е махнал]],
[[била е махнала]],
[[било е махнало]],
[[били са махнали]],
[[щял съм да махна]],
[[щяла съм да махна]],
[[щяло съм да махна]],
[[щели сме да махнем]],
[[щял си да махнеш]],
[[щяла си да махнеш]],
[[щяло си да махнеш]],
[[щели сте да махнете]],
[[щял да махне]],
[[щяла да махне]],
[[щяло да махне]],
[[щели да махнат]],
[[щял е да махне]],
[[щяла е да махне]],
[[щяло е да махне]],
[[щели са да махнат]],
[[щял съм да съм махнал]],
[[щяла съм да съм махнала]],
[[щяло съм да съм махнало]],
[[щели сме да сме махнали]],
[[щял си да си махнал]],
[[щяла си да си махнала]],
[[щяло си да си махнало]],
[[щели сте да сте махнали]],
[[щял да е махнал]],
[[щяла да е махнала]],
[[щяло да е махнало]],
[[щели да са махнали]],
[[щял е да е махнал]],
[[щяла е да е махнала]],
[[щяло е да е махнало]],
[[щели са да са махнали]],
[[бих махнал]],
[[бих махнала]],
[[бих махнало]],
[[бихме махнали]],
[[би махнал]],
[[би махнала]],
[[би махнало]],
[[бихте махнали]],
[[биха махнали]],
}}</text>
      <sha1>gqwq2yrd1ckp753se4migewvlgvi13q</sha1>
    </revision>
  </page>
  <page>
    <title>Шаблон:Словоформи/мацам</title>
    <ns>10</ns>
    <id>518145</id>
    <revision>
      <id>550125</id>
      <timestamp>2005-05-11T05:05:35Z</timestamp>
      <contributor>
        <username>Bgbot</username>
        <id>83</id>
      </contributor>
      <comment>Борислав: Шаблон със словоформи</comment>
      <model>wikitext</model>
      <format>text/x-wiki</format>
      <text bytes="18430" xml:space="preserve">{{Шаблон:Словоформи/Глагол|
  ОСНОВНА ФОРМА = мацам
| СЕГ.ВР., 1Л., ЕД.Ч. = ма·цам
| СЕГ.ВР., 1Л., МН.Ч. = ма·ца·ме
| СЕГ.ВР., 2Л., ЕД.Ч. = ма·цаш
| СЕГ.ВР., 2Л., МН.Ч. = ма·ца·те
| СЕГ.ВР., 3Л., ЕД.Ч. = ма·ца
| СЕГ.ВР., 3Л., МН.Ч. = ма·цат
| МИН.СВ.ВР., 1Л., ЕД.Ч. = ма·цах
| МИН.СВ.ВР., 1Л., МН.Ч. = ма·цах·ме
| МИН.СВ.ВР., 2Л., ЕД.Ч. = ма·ца
| МИН.СВ.ВР., 2Л., МН.Ч. = ма·цах·те
| МИН.СВ.ВР., 3Л., ЕД.Ч. = ма·ца
| МИН.СВ.ВР., 3Л., МН.Ч. = ма·ца·ха
| МИН.НЕСВ.ВР., 1Л., ЕД.Ч. = ма·цах
| МИН.НЕСВ.ВР., 1Л., МН.Ч. = ма·цах·ме
| МИН.НЕСВ.ВР., 2Л., ЕД.Ч. = ма·ца·ше
| МИН.НЕСВ.ВР., 2Л., МН.Ч. = ма·цах·те
| МИН.НЕСВ.ВР., 3Л., ЕД.Ч. = ма·ца·ше
| МИН.НЕСВ.ВР., 3Л., МН.Ч. = ма·ца·ха
| МИН.НЕОПР.ВР., 1Л., ЕД.Ч., М.Р. = мацал съм
| МИН.НЕОПР.ВР., 1Л., ЕД.Ч., Ж.Р. = мацала съм
| МИН.НЕОПР.ВР., 1Л., ЕД.Ч., СР.Р. = мацало съм
| МИН.НЕОПР.ВР., 1Л., МН.Ч. = мацали сме
| МИН.НЕОПР.ВР., 2Л., ЕД.Ч., М.Р. = мацал си
| МИН.НЕОПР.ВР., 2Л., ЕД.Ч., Ж.Р. = мацала си
| МИН.НЕОПР.ВР., 2Л., ЕД.Ч., СР.Р. = мацало си
| МИН.НЕОПР.ВР., 2Л., МН.Ч. = мацали сте
| МИН.НЕОПР.ВР., 3Л., ЕД.Ч., М.Р. = мацал е
| МИН.НЕОПР.ВР., 3Л., ЕД.Ч., Ж.Р. = мацала е
| МИН.НЕОПР.ВР., 3Л., ЕД.Ч., СР.Р. = мацало е
| МИН.НЕОПР.ВР., 3Л., МН.Ч. = мацали са
| МИН.ПРЕД.ВР., 1Л., ЕД.Ч., М.Р. = бях мацал
| МИН.ПРЕД.ВР., 1Л., ЕД.Ч., Ж.Р. = бях мацала
| МИН.ПРЕД.ВР., 1Л., ЕД.Ч., СР.Р. = бях мацало
| МИН.ПРЕД.ВР., 1Л., МН.Ч. = бяхме мацали
| МИН.ПРЕД.ВР., 2Л., ЕД.Ч., М.Р. = беше мацал
| МИН.ПРЕД.ВР., 2Л., ЕД.Ч., Ж.Р. = беше мацала
| МИН.ПРЕД.ВР., 2Л., ЕД.Ч., СР.Р. = беше мацало
| МИН.ПРЕД.ВР., 2Л., МН.Ч. = бяхте мацали
| МИН.ПРЕД.ВР., 3Л., ЕД.Ч., М.Р. = беше мацал
| МИН.ПРЕД.ВР., 3Л., ЕД.Ч., Ж.Р. = беше мацала
| МИН.ПРЕД.ВР., 3Л., ЕД.Ч., СР.Р. = беше мацало
| МИН.ПРЕД.ВР., 3Л., МН.Ч. = бяха мацали
| БЪД.ВР., 1Л., ЕД.Ч. = ще мацам
| БЪД.ВР., 1Л., МН.Ч. = ще мацаме
| БЪД.ВР., 2Л., ЕД.Ч. = ще мацаш
| БЪД.ВР., 2Л., МН.Ч. = ще мацате
| БЪД.ВР., 3Л., ЕД.Ч. = ще маца
| БЪД.ВР., 3Л., МН.Ч. = ще мацат
| БЪД.ПРЕД.ВР., 1Л., ЕД.Ч., М.Р. = ще съм мацал
| БЪД.ПРЕД.ВР., 1Л., ЕД.Ч., Ж.Р. = ще съм мацала
| БЪД.ПРЕД.ВР., 1Л., ЕД.Ч., СР.Р. = ще съм мацало
| БЪД.ПРЕД.ВР., 1Л., МН.Ч. = ще сме мацали
| БЪД.ПРЕД.ВР., 2Л., ЕД.Ч., М.Р. = ще си мацал
| БЪД.ПРЕД.ВР., 2Л., ЕД.Ч., Ж.Р. = ще си мацала
| БЪД.ПРЕД.ВР., 2Л., ЕД.Ч., СР.Р. = ще си мацало
| БЪД.ПРЕД.ВР., 2Л., МН.Ч. = ще сте мацали
| БЪД.ПРЕД.ВР., 3Л., ЕД.Ч., М.Р. = ще е мацал
| БЪД.ПРЕД.ВР., 3Л., ЕД.Ч., Ж.Р. = ще е мацала
| БЪД.ПРЕД.ВР., 3Л., ЕД.Ч., СР.Р. = ще е мацало
| БЪД.ПРЕД.ВР., 3Л., МН.Ч. = ще са мацали
| БЪД.ВР. В МИН., 1Л., ЕД.Ч. = щях да мацам
| БЪД.ВР. В МИН., 1Л., МН.Ч. = щяхме да мацаме
| БЪД.ВР. В МИН., 2Л., ЕД.Ч. = щеше да мацаш
| БЪД.ВР. В МИН., 2Л., МН.Ч. = щяхте да мацате
| БЪД.ВР. В МИН., 3Л., ЕД.Ч. = щеше да маца
| БЪД.ВР. В МИН., 3Л., МН.Ч. = щяха да мацат
| БЪД.ПРЕД.ВР. В МИН., 1Л., ЕД.Ч., М.Р. = щях да съм мацал
| БЪД.ПРЕД.ВР. В МИН., 1Л., ЕД.Ч., Ж.Р. = щях да съм мацала
| БЪД.ПРЕД.ВР. В МИН., 1Л., ЕД.Ч., СР.Р. = щях да съм мацало
| БЪД.ПРЕД.ВР. В МИН., 1Л., МН.Ч. = щяхме да сме мацали
| БЪД.ПРЕД.ВР. В МИН., 2Л., ЕД.Ч., М.Р. = щеше да си мацал
| БЪД.ПРЕД.ВР. В МИН., 2Л., ЕД.Ч., Ж.Р. = щеше да си мацала
| БЪД.ПРЕД.ВР. В МИН., 2Л., ЕД.Ч., СР.Р. = щеше да си мацало
| БЪД.ПРЕД.ВР. В МИН., 2Л., МН.Ч. = щяхте да сте мацали
| БЪД.ПРЕД.ВР. В МИН., 3Л., ЕД.Ч., М.Р. = щеше да е мацал
| БЪД.ПРЕД.ВР. В МИН., 3Л., ЕД.Ч., Ж.Р. = щеше да е мацала
| БЪД.ПРЕД.ВР. В МИН., 3Л., ЕД.Ч., СР.Р. = щеше да е мацало
| БЪД.ПРЕД.ВР. В МИН., 3Л., МН.Ч. = щяха да са мацали
| ПР.НАКЛ., СЕГ.ВР., 1Л., ЕД.Ч., М.Р. = мацал съм
| ПР.НАКЛ., СЕГ.ВР., 1Л., ЕД.Ч., Ж.Р. = мацала съм
| ПР.НАКЛ., СЕГ.ВР., 1Л., ЕД.Ч., СР.Р. = мацало съм
| ПР.НАКЛ., СЕГ.ВР., 1Л., МН.Ч. = мацали сме
| ПР.НАКЛ., СЕГ.ВР., 2Л., ЕД.Ч., М.Р. = мацал си
| ПР.НАКЛ., СЕГ.ВР., 2Л., ЕД.Ч., Ж.Р. = мацала си
| ПР.НАКЛ., СЕГ.ВР., 2Л., ЕД.Ч., СР.Р. = мацало си
| ПР.НАКЛ., СЕГ.ВР., 2Л., МН.Ч. = мацали сте
| ПР.НАКЛ., СЕГ.ВР., 3Л., ЕД.Ч., М.Р. = мацал (е)
| ПР.НАКЛ., СЕГ.ВР., 3Л., ЕД.Ч., Ж.Р. = мацала (е)
| ПР.НАКЛ., СЕГ.ВР., 3Л., ЕД.Ч., СР.Р. = мацало (е)
| ПР.НАКЛ., СЕГ.ВР., 3Л., МН.Ч. = мацали (са)
| ПР.НАКЛ., МИН.СВ.ВР., 1Л., ЕД.Ч., М.Р. = мацал съм
| ПР.НАКЛ., МИН.СВ.ВР., 1Л., ЕД.Ч., Ж.Р. = мацала съм
| ПР.НАКЛ., МИН.СВ.ВР., 1Л., ЕД.Ч., СР.Р. = мацало съм
| ПР.НАКЛ., МИН.СВ.ВР., 1Л., МН.Ч. = мацали сме
| ПР.НАКЛ., МИН.СВ.ВР., 2Л., ЕД.Ч., М.Р. = мацал си
| ПР.НАКЛ., МИН.СВ.ВР., 2Л., ЕД.Ч., Ж.Р. = мацала си
| ПР.НАКЛ., МИН.СВ.ВР., 2Л., ЕД.Ч., СР.Р. = мацало си
| ПР.НАКЛ., МИН.СВ.ВР., 2Л., МН.Ч. = мацали сте
| ПР.НАКЛ., МИН.СВ.ВР., 3Л., ЕД.Ч., М.Р. = мацал (е)
| ПР.НАКЛ., МИН.СВ.ВР., 3Л., ЕД.Ч., Ж.Р. = мацала (е)
| ПР.НАКЛ., МИН.СВ.ВР., 3Л., ЕД.Ч., СР.Р. = мацало (е)
| ПР.НАКЛ., МИН.СВ.ВР., 3Л., МН.Ч. = мацали (са)
| ПР.НАКЛ., МИН.НЕОПР.ВР., 1Л., ЕД.Ч., М.Р. = бил съм мацал
| ПР.НАКЛ., МИН.НЕОПР.ВР., 1Л., ЕД.Ч., Ж.Р. = била съм мацала
| ПР.НАКЛ., МИН.НЕОПР.ВР., 1Л., ЕД.Ч., СР.Р. = било съм мацало
| ПР.НАКЛ., МИН.НЕОПР.ВР., 1Л., МН.Ч. = били сме мацали
| ПР.НАКЛ., МИН.НЕОПР.ВР., 2Л., ЕД.Ч., М.Р. = бил си мацал
| ПР.НАКЛ., МИН.НЕОПР.ВР., 2Л., ЕД.Ч., Ж.Р. = била си мацала
| ПР.НАКЛ., МИН.НЕОПР.ВР., 2Л., ЕД.Ч., СР.Р. = било си мацало
| ПР.НАКЛ., МИН.НЕОПР.ВР., 2Л., МН.Ч. = били сте мацали
| ПР.НАКЛ., МИН.НЕОПР.ВР., 3Л., ЕД.Ч., М.Р. = бил (е) мацал
| ПР.НАКЛ., МИН.НЕОПР.ВР., 3Л., ЕД.Ч., Ж.Р. = била (е) мацала
| ПР.НАКЛ., МИН.НЕОПР.ВР., 3Л., ЕД.Ч., СР.Р. = било (е) мацало
| ПР.НАКЛ., МИН.НЕОПР.ВР., 3Л., МН.Ч. = били (са) мацали
| ПР.НАКЛ., БЪД.ВР., 1Л., ЕД.Ч., М.Р. = щял съм да мацам
| ПР.НАКЛ., БЪД.ВР., 1Л., ЕД.Ч., Ж.Р. = щяла съм да мацам
| ПР.НАКЛ., БЪД.ВР., 1Л., ЕД.Ч., СР.Р. = щяло съм да мацам
| ПР.НАКЛ., БЪД.ВР., 1Л., МН.Ч. = щели сме да мацаме
| ПР.НАКЛ., БЪД.ВР., 2Л., ЕД.Ч., М.Р. = щял си да мацаш
| ПР.НАКЛ., БЪД.ВР., 2Л., ЕД.Ч., Ж.Р. = щяла си да мацаш
| ПР.НАКЛ., БЪД.ВР., 2Л., ЕД.Ч., СР.Р. = щяло си да мацаш
| ПР.НАКЛ., БЪД.ВР., 2Л., МН.Ч. = щели сте да мацате
| ПР.НАКЛ., БЪД.ВР., 3Л., ЕД.Ч., М.Р. = щял (е) да маца
| ПР.НАКЛ., БЪД.ВР., 3Л., ЕД.Ч., Ж.Р. = щяла (е) да маца
| ПР.НАКЛ., БЪД.ВР., 3Л., ЕД.Ч., СР.Р. = щяло (е) да маца
| ПР.НАКЛ., БЪД.ВР., 3Л., МН.Ч. = щели (са) да мацат
| ПР.НАКЛ., БЪД.ПРЕД.ВР., 1Л., ЕД.Ч., М.Р. = щял съм да съм мацал
| ПР.НАКЛ., БЪД.ПРЕД.ВР., 1Л., ЕД.Ч., Ж.Р. = щяла съм да съм мацала
| ПР.НАКЛ., БЪД.ПРЕД.ВР., 1Л., ЕД.Ч., СР.Р. = щяло съм да съм мацало
| ПР.НАКЛ., БЪД.ПРЕД.ВР., 1Л., МН.Ч. = щели сме да сме мацали
| ПР.НАКЛ., БЪД.ПРЕД.ВР., 2Л., ЕД.Ч., М.Р. = щял си да си мацал
| ПР.НАКЛ., БЪД.ПРЕД.ВР., 2Л., ЕД.Ч., Ж.Р. = щяла си да си мацала
| ПР.НАКЛ., БЪД.ПРЕД.ВР., 2Л., ЕД.Ч., СР.Р. = щяло си да си мацало
| ПР.НАКЛ., БЪД.ПРЕД.ВР., 2Л., МН.Ч. = щели сте да сте мацали
| ПР.НАКЛ., БЪД.ПРЕД.ВР., 3Л., ЕД.Ч., М.Р. = щял (е) да е мацал
| ПР.НАКЛ., БЪД.ПРЕД.ВР., 3Л., ЕД.Ч., Ж.Р. = щяла (е) да е мацала
| ПР.НАКЛ., БЪД.ПРЕД.ВР., 3Л., ЕД.Ч., СР.Р. = щяло (е) да е мацало
| ПР.НАКЛ., БЪД.ПРЕД.ВР., 3Л., МН.Ч. = щели (са) да са мацали
| УСЛОВНО НАКЛОНЕНИЕ, 1Л., ЕД.Ч., М.Р. = бих мацал
| УСЛОВНО НАКЛОНЕНИЕ, 1Л., ЕД.Ч., Ж.Р. = бих мацала
| УСЛОВНО НАКЛОНЕНИЕ, 1Л., ЕД.Ч., СР.Р. = бих мацало
| УСЛОВНО НАКЛОНЕНИЕ, 1Л., МН.Ч. = бихме мацали
| УСЛОВНО НАКЛОНЕНИЕ, 2Л., ЕД.Ч., М.Р. = би мацал
| УСЛОВНО НАКЛОНЕНИЕ, 2Л., ЕД.Ч., Ж.Р. = би мацала
| УСЛОВНО НАКЛОНЕНИЕ, 2Л., ЕД.Ч., СР.Р. = би мацало
| УСЛОВНО НАКЛОНЕНИЕ, 2Л., МН.Ч. = бихте мацали
| УСЛОВНО НАКЛОНЕНИЕ, 3Л., ЕД.Ч., М.Р. = би мацал
| УСЛОВНО НАКЛОНЕНИЕ, 3Л., ЕД.Ч., Ж.Р. = би мацала
| УСЛОВНО НАКЛОНЕНИЕ, 3Л., ЕД.Ч., СР.Р. = би мацало
| УСЛОВНО НАКЛОНЕНИЕ, 3Л., МН.Ч. = биха мацали
| ПОВЕЛИТЕЛНО НАКЛОНЕНИЕ, ЕД.Ч. = ма·цай
| ПОВЕЛИТЕЛНО НАКЛОНЕНИЕ, МН.Ч. = ма·цай·те
| МИН.СТРАД.ПРИЧ. М.Р. = ма·цан
| МИН.СТРАД.ПРИЧ. М.Р. НЕПЪЛЕН ЧЛЕН = ма·ца·ния
| МИН.СТРАД.ПРИЧ. М.Р. ПЪЛЕН ЧЛЕН = ма·ца·ни·ят
| МИН.СТРАД.ПРИЧ. Ж.Р. = ма·ца·на
| МИН.СТРАД.ПРИЧ. Ж.Р. ЧЛЕН = ма·ца·на·та
| МИН.СТРАД.ПРИЧ. СР.Р. = ма·ца·но
| МИН.СТРАД.ПРИЧ. СР.Р. ЧЛЕН = ма·ца·но·то
| МИН.СТРАД.ПРИЧ. МН.Ч. = ма·ца·ни
| МИН.СТРАД.ПРИЧ. МН.Ч. ЧЛЕН = ма·ца·ни·те
| МИН.ДЕЯТ.СВ.ПРИЧ. М.Р. = ма·цал
| МИН.ДЕЯТ.СВ.ПРИЧ. М.Р. НЕПЪЛЕН ЧЛЕН = ма·ца·лия
| МИН.ДЕЯТ.СВ.ПРИЧ. М.Р. ПЪЛЕН ЧЛЕН = ма·ца·ли·ят
| МИН.ДЕЯТ.СВ.ПРИЧ. Ж.Р. = ма·ца·ла
| МИН.ДЕЯТ.СВ.ПРИЧ. Ж.Р. ЧЛЕН = ма·ца·ла·та
| МИН.ДЕЯТ.СВ.ПРИЧ. СР.Р. = ма·ца·ло
| МИН.ДЕЯТ.СВ.ПРИЧ. СР.Р. ЧЛЕН = ма·ца·ло·то
| МИН.ДЕЯТ.СВ.ПРИЧ. МН.Ч. = ма·ца·ли
| МИН.ДЕЯТ.СВ.ПРИЧ. МН.Ч. ЧЛЕН = ма·ца·ли·те
| МИН.ДЕЯТ.НЕСВ.ПРИЧ. М.Р. = ма·цал
| МИН.ДЕЯТ.НЕСВ.ПРИЧ. М.Р. НЕПЪЛЕН ЧЛЕН = ма·ца·лия
| МИН.ДЕЯТ.НЕСВ.ПРИЧ. М.Р. ПЪЛЕН ЧЛЕН = ма·ца·ли·ят
| МИН.ДЕЯТ.НЕСВ.ПРИЧ. Ж.Р. = ма·ца·ла
| МИН.ДЕЯТ.НЕСВ.ПРИЧ. Ж.Р. ЧЛЕН = ма·ца·ла·та
| МИН.ДЕЯТ.НЕСВ.ПРИЧ. СР.Р. = ма·ца·ло
| МИН.ДЕЯТ.НЕСВ.ПРИЧ. СР.Р. ЧЛЕН = ма·ца·ло·то
| МИН.ДЕЯТ.НЕСВ.ПРИЧ. МН.Ч. = ма·ца·ли
| МИН.ДЕЯТ.НЕСВ.ПРИЧ. МН.Ч. ЧЛЕН = ма·ца·ли·те
| СЕГ.ДЕЯТ.ПРИЧ. М.Р. = ма·цащ
| СЕГ.ДЕЯТ.ПРИЧ. М.Р. НЕПЪЛЕН ЧЛЕН = ма·ца·щия
| СЕГ.ДЕЯТ.ПРИЧ. М.Р. ПЪЛЕН ЧЛЕН = ма·ца·щи·ят
| СЕГ.ДЕЯТ.ПРИЧ. Ж.Р. = ма·ца·ща
| СЕГ.ДЕЯТ.ПРИЧ. Ж.Р. ЧЛЕН = ма·ца·ща·та
| СЕГ.ДЕЯТ.ПРИЧ. СР.Р. = ма·ца·що
| СЕГ.ДЕЯТ.ПРИЧ. СР.Р. ЧЛЕН = ма·ца·що·то
| СЕГ.ДЕЯТ.ПРИЧ. МН.Ч. = ма·ца·щи
| СЕГ.ДЕЯТ.ПРИЧ. МН.Ч. ЧЛЕН = ма·ца·щи·те
| ДЕЕПРИЧАСТИЕ = ма·цай·ки
| СКРИТИ ПРЕПРАТКИ = 
[[мацам]],
[[мацаш]],
[[маца]],
[[мацаме]],
[[мацате]],
[[мацат]],
[[мацах]],
[[мацахме]],
[[мацахте]],
[[мацаха]],
[[мацаше]],
[[мацай]],
[[мацайте]],
[[мацал]],
[[мацалия]],
[[мацалият]],
[[мацала]],
[[мацалата]],
[[мацало]],
[[мацалото]],
[[мацали]],
[[мацалите]],
[[мацан]],
[[мацания]],
[[мацаният]],
[[мацана]],
[[мацаната]],
[[мацано]],
[[мацаното]],
[[мацани]],
[[мацаните]],
[[мацащ]],
[[мацащия]],
[[мацащият]],
[[мацаща]],
[[мацащата]],
[[мацащо]],
[[мацащото]],
[[мацащи]],
[[мацащите]],
[[мацайки]],
[[мацал съм]],
[[мацала съм]],
[[мацало съм]],
[[мацали сме]],
[[мацал си]],
[[мацала си]],
[[мацало си]],
[[мацали сте]],
[[мацал е]],
[[мацала е]],
[[мацало е]],
[[мацали са]],
[[бях мацал]],
[[бях мацала]],
[[бях мацало]],
[[бяхме мацали]],
[[беше мацал]],
[[беше мацала]],
[[беше мацало]],
[[бяхте мацали]],
[[бяха мацали]],
[[ще мацам]],
[[ще мацаме]],
[[ще мацаш]],
[[ще мацате]],
[[ще маца]],
[[ще мацат]],
[[ще съм мацал]],
[[ще съм мацала]],
[[ще съм мацало]],
[[ще сме мацали]],
[[ще си мацал]],
[[ще си мацала]],
[[ще си мацало]],
[[ще сте мацали]],
[[ще е мацал]],
[[ще е мацала]],
[[ще е мацало]],
[[ще са мацали]],
[[щях да мацам]],
[[щяхме да мацаме]],
[[щеше да мацаш]],
[[щяхте да мацате]],
[[щеше да маца]],
[[щяха да мацат]],
[[щях да съм мацал]],
[[щях да съм мацала]],
[[щях да съм мацало]],
[[щяхме да сме мацали]],
[[щеше да си мацал]],
[[щеше да си мацала]],
[[щеше да си мацало]],
[[щяхте да сте мацали]],
[[щеше да е мацал]],
[[щеше да е мацала]],
[[щеше да е мацало]],
[[щяха да са мацали]],
[[бил съм мацал]],
[[била съм мацала]],
[[било съм мацало]],
[[били сме мацали]],
[[бил си мацал]],
[[била си мацала]],
[[било си мацало]],
[[били сте мацали]],
[[бил е мацал]],
[[била е мацала]],
[[било е мацало]],
[[били са мацали]],
[[щял съм да мацам]],
[[щяла съм да мацам]],
[[щяло съм да мацам]],
[[щели сме да мацаме]],
[[щял си да мацаш]],
[[щяла си да мацаш]],
[[щяло си да мацаш]],
[[щели сте да мацате]],
[[щял да маца]],
[[щяла да маца]],
[[щяло да маца]],
[[щели да мацат]],
[[щял е да маца]],
[[щяла е да маца]],
[[щяло е да маца]],
[[щели са да мацат]],
[[щял съм да съм мацал]],
[[щяла съм да съм мацала]],
[[щяло съм да съм мацало]],
[[щели сме да сме мацали]],
[[щял си да си мацал]],
[[щяла си да си мацала]],
[[щяло си да си мацало]],
[[щели сте да сте мацали]],
[[щял да е мацал]],
[[щяла да е мацала]],
[[щяло да е мацало]],
[[щели да са мацали]],
[[щял е да е мацал]],
[[щяла е да е мацала]],
[[щяло е да е мацало]],
[[щели са да са мацали]],
[[бих мацал]],
[[бих мацала]],
[[бих мацало]],
[[бихме мацали]],
[[би мацал]],
[[би мацала]],
[[би мацало]],
[[бихте мацали]],
[[биха мацали]],
}}</text>
      <sha1>ko4eug41mb7y5s0wxiupdvy0mg3gso1</sha1>
    </revision>
  </page>
  <page>
    <title>Шаблон:Словоформи/мацвам</title>
    <ns>10</ns>
    <id>518156</id>
    <revision>
      <id>550136</id>
      <timestamp>2005-05-11T05:05:46Z</timestamp>
      <contributor>
        <username>Bgbot</username>
        <id>83</id>
      </contributor>
      <comment>Борислав: Шаблон със словоформи</comment>
      <model>wikitext</model>
      <format>text/x-wiki</format>
      <text bytes="19112" xml:space="preserve">{{Шаблон:Словоформи/Глагол|
  ОСНОВНА ФОРМА = мацвам
| СЕГ.ВР., 1Л., ЕД.Ч. = мац·вам
| СЕГ.ВР., 1Л., МН.Ч. = мац·ва·ме
| СЕГ.ВР., 2Л., ЕД.Ч. = мац·ваш
| СЕГ.ВР., 2Л., МН.Ч. = мац·ва·те
| СЕГ.ВР., 3Л., ЕД.Ч. = мац·ва
| СЕГ.ВР., 3Л., МН.Ч. = мац·ват
| МИН.СВ.ВР., 1Л., ЕД.Ч. = мац·вах
| МИН.СВ.ВР., 1Л., МН.Ч. = мац·вах·ме
| МИН.СВ.ВР., 2Л., ЕД.Ч. = мац·ва
| МИН.СВ.ВР., 2Л., МН.Ч. = мац·вах·те
| МИН.СВ.ВР., 3Л., ЕД.Ч. = мац·ва
| МИН.СВ.ВР., 3Л., МН.Ч. = мац·ва·ха
| МИН.НЕСВ.ВР., 1Л., ЕД.Ч. = мац·вах
| МИН.НЕСВ.ВР., 1Л., МН.Ч. = мац·вах·ме
| МИН.НЕСВ.ВР., 2Л., ЕД.Ч. = мац·ва·ше
| МИН.НЕСВ.ВР., 2Л., МН.Ч. = мац·вах·те
| МИН.НЕСВ.ВР., 3Л., ЕД.Ч. = мац·ва·ше
| МИН.НЕСВ.ВР., 3Л., МН.Ч. = мац·ва·ха
| МИН.НЕОПР.ВР., 1Л., ЕД.Ч., М.Р. = мацвал съм
| МИН.НЕОПР.ВР., 1Л., ЕД.Ч., Ж.Р. = мацвала съм
| МИН.НЕОПР.ВР., 1Л., ЕД.Ч., СР.Р. = мацвало съм
| МИН.НЕОПР.ВР., 1Л., МН.Ч. = мацвали сме
| МИН.НЕОПР.ВР., 2Л., ЕД.Ч., М.Р. = мацвал си
| МИН.НЕОПР.ВР., 2Л., ЕД.Ч., Ж.Р. = мацвала си
| МИН.НЕОПР.ВР., 2Л., ЕД.Ч., СР.Р. = мацвало си
| МИН.НЕОПР.ВР., 2Л., МН.Ч. = мацвали сте
| МИН.НЕОПР.ВР., 3Л., ЕД.Ч., М.Р. = мацвал е
| МИН.НЕОПР.ВР., 3Л., ЕД.Ч., Ж.Р. = мацвала е
| МИН.НЕОПР.ВР., 3Л., ЕД.Ч., СР.Р. = мацвало е
| МИН.НЕОПР.ВР., 3Л., МН.Ч. = мацвали са
| МИН.ПРЕД.ВР., 1Л., ЕД.Ч., М.Р. = бях мацвал
| МИН.ПРЕД.ВР., 1Л., ЕД.Ч., Ж.Р. = бях мацвала
| МИН.ПРЕД.ВР., 1Л., ЕД.Ч., СР.Р. = бях мацвало
| МИН.ПРЕД.ВР., 1Л., МН.Ч. = бяхме мацвали
| МИН.ПРЕД.ВР., 2Л., ЕД.Ч., М.Р. = беше мацвал
| МИН.ПРЕД.ВР., 2Л., ЕД.Ч., Ж.Р. = беше мацвала
| МИН.ПРЕД.ВР., 2Л., ЕД.Ч., СР.Р. = беше мацвало
| МИН.ПРЕД.ВР., 2Л., МН.Ч. = бяхте мацвали
| МИН.ПРЕД.ВР., 3Л., ЕД.Ч., М.Р. = беше мацвал
| МИН.ПРЕД.ВР., 3Л., ЕД.Ч., Ж.Р. = беше мацвала
| МИН.ПРЕД.ВР., 3Л., ЕД.Ч., СР.Р. = беше мацвало
| МИН.ПРЕД.ВР., 3Л., МН.Ч. = бяха мацвали
| БЪД.ВР., 1Л., ЕД.Ч. = ще мацвам
| БЪД.ВР., 1Л., МН.Ч. = ще мацваме
| БЪД.ВР., 2Л., ЕД.Ч. = ще мацваш
| БЪД.ВР., 2Л., МН.Ч. = ще мацвате
| БЪД.ВР., 3Л., ЕД.Ч. = ще мацва
| БЪД.ВР., 3Л., МН.Ч. = ще мацват
| БЪД.ПРЕД.ВР., 1Л., ЕД.Ч., М.Р. = ще съм мацвал
| БЪД.ПРЕД.ВР., 1Л., ЕД.Ч., Ж.Р. = ще съм мацвала
| БЪД.ПРЕД.ВР., 1Л., ЕД.Ч., СР.Р. = ще съм мацвало
| БЪД.ПРЕД.ВР., 1Л., МН.Ч. = ще сме мацвали
| БЪД.ПРЕД.ВР., 2Л., ЕД.Ч., М.Р. = ще си мацвал
| БЪД.ПРЕД.ВР., 2Л., ЕД.Ч., Ж.Р. = ще си мацвала
| БЪД.ПРЕД.ВР., 2Л., ЕД.Ч., СР.Р. = ще си мацвало
| БЪД.ПРЕД.ВР., 2Л., МН.Ч. = ще сте мацвали
| БЪД.ПРЕД.ВР., 3Л., ЕД.Ч., М.Р. = ще е мацвал
| БЪД.ПРЕД.ВР., 3Л., ЕД.Ч., Ж.Р. = ще е мацвала
| БЪД.ПРЕД.ВР., 3Л., ЕД.Ч., СР.Р. = ще е мацвало
| БЪД.ПРЕД.ВР., 3Л., МН.Ч. = ще са мацвали
| БЪД.ВР. В МИН., 1Л., ЕД.Ч. = щях да мацвам
| БЪД.ВР. В МИН., 1Л., МН.Ч. = щяхме да мацваме
| БЪД.ВР. В МИН., 2Л., ЕД.Ч. = щеше да мацваш
| БЪД.ВР. В МИН., 2Л., МН.Ч. = щяхте да мацвате
| БЪД.ВР. В МИН., 3Л., ЕД.Ч. = щеше да мацва
| БЪД.ВР. В МИН., 3Л., МН.Ч. = щяха да мацват
| БЪД.ПРЕД.ВР. В МИН., 1Л., ЕД.Ч., М.Р. = щях да съм мацвал
| БЪД.ПРЕД.ВР. В МИН., 1Л., ЕД.Ч., Ж.Р. = щях да съм мацвала
| БЪД.ПРЕД.ВР. В МИН., 1Л., ЕД.Ч., СР.Р. = щях да съм мацвало
| БЪД.ПРЕД.ВР. В МИН., 1Л., МН.Ч. = щяхме да сме мацвали
| БЪД.ПРЕД.ВР. В МИН., 2Л., ЕД.Ч., М.Р. = щеше да си мацвал
| БЪД.ПРЕД.ВР. В МИН., 2Л., ЕД.Ч., Ж.Р. = щеше да си мацвала
| БЪД.ПРЕД.ВР. В МИН., 2Л., ЕД.Ч., СР.Р. = щеше да си мацвало
| БЪД.ПРЕД.ВР. В МИН., 2Л., МН.Ч. = щяхте да сте мацвали
| БЪД.ПРЕД.ВР. В МИН., 3Л., ЕД.Ч., М.Р. = щеше да е мацвал
| БЪД.ПРЕД.ВР. В МИН., 3Л., ЕД.Ч., Ж.Р. = щеше да е мацвала
| БЪД.ПРЕД.ВР. В МИН., 3Л., ЕД.Ч., СР.Р. = щеше да е мацвало
| БЪД.ПРЕД.ВР. В МИН., 3Л., МН.Ч. = щяха да са мацвали
| ПР.НАКЛ., СЕГ.ВР., 1Л., ЕД.Ч., М.Р. = мацвал съм
| ПР.НАКЛ., СЕГ.ВР., 1Л., ЕД.Ч., Ж.Р. = мацвала съм
| ПР.НАКЛ., СЕГ.ВР., 1Л., ЕД.Ч., СР.Р. = мацвало съм
| ПР.НАКЛ., СЕГ.ВР., 1Л., МН.Ч. = мацвали сме
| ПР.НАКЛ., СЕГ.ВР., 2Л., ЕД.Ч., М.Р. = мацвал си
| ПР.НАКЛ., СЕГ.ВР., 2Л., ЕД.Ч., Ж.Р. = мацвала си
| ПР.НАКЛ., СЕГ.ВР., 2Л., ЕД.Ч., СР.Р. = мацвало си
| ПР.НАКЛ., СЕГ.ВР., 2Л., МН.Ч. = мацвали сте
| ПР.НАКЛ., СЕГ.ВР., 3Л., ЕД.Ч., М.Р. = мацвал (е)
| ПР.НАКЛ., СЕГ.ВР., 3Л., ЕД.Ч., Ж.Р. = мацвала (е)
| ПР.НАКЛ., СЕГ.ВР., 3Л., ЕД.Ч., СР.Р. = мацвало (е)
| ПР.НАКЛ., СЕГ.ВР., 3Л., МН.Ч. = мацвали (са)
| ПР.НАКЛ., МИН.СВ.ВР., 1Л., ЕД.Ч., М.Р. = мацвал съм
| ПР.НАКЛ., МИН.СВ.ВР., 1Л., ЕД.Ч., Ж.Р. = мацвала съм
| ПР.НАКЛ., МИН.СВ.ВР., 1Л., ЕД.Ч., СР.Р. = мацвало съм
| ПР.НАКЛ., МИН.СВ.ВР., 1Л., МН.Ч. = мацвали сме
| ПР.НАКЛ., МИН.СВ.ВР., 2Л., ЕД.Ч., М.Р. = мацвал си
| ПР.НАКЛ., МИН.СВ.ВР., 2Л., ЕД.Ч., Ж.Р. = мацвала си
| ПР.НАКЛ., МИН.СВ.ВР., 2Л., ЕД.Ч., СР.Р. = мацвало си
| ПР.НАКЛ., МИН.СВ.ВР., 2Л., МН.Ч. = мацвали сте
| ПР.НАКЛ., МИН.СВ.ВР., 3Л., ЕД.Ч., М.Р. = мацвал (е)
| ПР.НАКЛ., МИН.СВ.ВР., 3Л., ЕД.Ч., Ж.Р. = мацвала (е)
| ПР.НАКЛ., МИН.СВ.ВР., 3Л., ЕД.Ч., СР.Р. = мацвало (е)
| ПР.НАКЛ., МИН.СВ.ВР., 3Л., МН.Ч. = мацвали (са)
| ПР.НАКЛ., МИН.НЕОПР.ВР., 1Л., ЕД.Ч., М.Р. = бил съм мацвал
| ПР.НАКЛ., МИН.НЕОПР.ВР., 1Л., ЕД.Ч., Ж.Р. = била съм мацвала
| ПР.НАКЛ., МИН.НЕОПР.ВР., 1Л., ЕД.Ч., СР.Р. = било съм мацвало
| ПР.НАКЛ., МИН.НЕОПР.ВР., 1Л., МН.Ч. = били сме мацвали
| ПР.НАКЛ., МИН.НЕОПР.ВР., 2Л., ЕД.Ч., М.Р. = бил си мацвал
| ПР.НАКЛ., МИН.НЕОПР.ВР., 2Л., ЕД.Ч., Ж.Р. = била си мацвала
| ПР.НАКЛ., МИН.НЕОПР.ВР., 2Л., ЕД.Ч., СР.Р. = било си мацвало
| ПР.НАКЛ., МИН.НЕОПР.ВР., 2Л., МН.Ч. = били сте мацвали
| ПР.НАКЛ., МИН.НЕОПР.ВР., 3Л., ЕД.Ч., М.Р. = бил (е) мацвал
| ПР.НАКЛ., МИН.НЕОПР.ВР., 3Л., ЕД.Ч., Ж.Р. = била (е) мацвала
| ПР.НАКЛ., МИН.НЕОПР.ВР., 3Л., ЕД.Ч., СР.Р. = било (е) мацвало
| ПР.НАКЛ., МИН.НЕОПР.ВР., 3Л., МН.Ч. = били (са) мацвали
| ПР.НАКЛ., БЪД.ВР., 1Л., ЕД.Ч., М.Р. = щял съм да мацвам
| ПР.НАКЛ., БЪД.ВР., 1Л., ЕД.Ч., Ж.Р. = щяла съм да мацвам
| ПР.НАКЛ., БЪД.ВР., 1Л., ЕД.Ч., СР.Р. = щяло съм да мацвам
| ПР.НАКЛ., БЪД.ВР., 1Л., МН.Ч. = щели сме да мацваме
| ПР.НАКЛ., БЪД.ВР., 2Л., ЕД.Ч., М.Р. = щял си да мацваш
| ПР.НАКЛ., БЪД.ВР., 2Л., ЕД.Ч., Ж.Р. = щяла си да мацваш
| ПР.НАКЛ., БЪД.ВР., 2Л., ЕД.Ч., СР.Р. = щяло си да мацваш
| ПР.НАКЛ., БЪД.ВР., 2Л., МН.Ч. = щели сте да мацвате
| ПР.НАКЛ., БЪД.ВР., 3Л., ЕД.Ч., М.Р. = щял (е) да мацва
| ПР.НАКЛ., БЪД.ВР., 3Л., ЕД.Ч., Ж.Р. = щяла (е) да мацва
| ПР.НАКЛ., БЪД.ВР., 3Л., ЕД.Ч., СР.Р. = щяло (е) да мацва
| ПР.НАКЛ., БЪД.ВР., 3Л., МН.Ч. = щели (са) да мацват
| ПР.НАКЛ., БЪД.ПРЕД.ВР., 1Л., ЕД.Ч., М.Р. = щял съм да съм мацвал
| ПР.НАКЛ., БЪД.ПРЕД.ВР., 1Л., ЕД.Ч., Ж.Р. = щяла съм да съм мацвала
| ПР.НАКЛ., БЪД.ПРЕД.ВР., 1Л., ЕД.Ч., СР.Р. = щяло съм да съм мацвало
| ПР.НАКЛ., БЪД.ПРЕД.ВР., 1Л., МН.Ч. = щели сме да сме мацвали
| ПР.НАКЛ., БЪД.ПРЕД.ВР., 2Л., ЕД.Ч., М.Р. = щял си да си мацвал
| ПР.НАКЛ., БЪД.ПРЕД.ВР., 2Л., ЕД.Ч., Ж.Р. = щяла си да си мацвала
| ПР.НАКЛ., БЪД.ПРЕД.ВР., 2Л., ЕД.Ч., СР.Р. = щяло си да си мацвало
| ПР.НАКЛ., БЪД.ПРЕД.ВР., 2Л., МН.Ч. = щели сте да сте мацвали
| ПР.НАКЛ., БЪД.ПРЕД.ВР., 3Л., ЕД.Ч., М.Р. = щял (е) да е мацвал
| ПР.НАКЛ., БЪД.ПРЕД.ВР., 3Л., ЕД.Ч., Ж.Р. = щяла (е) да е мацвала
| ПР.НАКЛ., БЪД.ПРЕД.ВР., 3Л., ЕД.Ч., СР.Р. = щяло (е) да е мацвало
| ПР.НАКЛ., БЪД.ПРЕД.ВР., 3Л., МН.Ч. = щели (са) да са мацвали
| УСЛОВНО НАКЛОНЕНИЕ, 1Л., ЕД.Ч., М.Р. = бих мацвал
| УСЛОВНО НАКЛОНЕНИЕ, 1Л., ЕД.Ч., Ж.Р. = бих мацвала
| УСЛОВНО НАКЛОНЕНИЕ, 1Л., ЕД.Ч., СР.Р. = бих мацвало
| УСЛОВНО НАКЛОНЕНИЕ, 1Л., МН.Ч. = бихме мацвали
| УСЛОВНО НАКЛОНЕНИЕ, 2Л., ЕД.Ч., М.Р. = би мацвал
| УСЛОВНО НАКЛОНЕНИЕ, 2Л., ЕД.Ч., Ж.Р. = би мацвала
| УСЛОВНО НАКЛОНЕНИЕ, 2Л., ЕД.Ч., СР.Р. = би мацвало
| УСЛОВНО НАКЛОНЕНИЕ, 2Л., МН.Ч. = бихте мацвали
| УСЛОВНО НАКЛОНЕНИЕ, 3Л., ЕД.Ч., М.Р. = би мацвал
| УСЛОВНО НАКЛОНЕНИЕ, 3Л., ЕД.Ч., Ж.Р. = би мацвала
| УСЛОВНО НАКЛОНЕНИЕ, 3Л., ЕД.Ч., СР.Р. = би мацвало
| УСЛОВНО НАКЛОНЕНИЕ, 3Л., МН.Ч. = биха мацвали
| ПОВЕЛИТЕЛНО НАКЛОНЕНИЕ, ЕД.Ч. = мац·вай
| ПОВЕЛИТЕЛНО НАКЛОНЕНИЕ, МН.Ч. = мац·вай·те
| МИН.СТРАД.ПРИЧ. М.Р. = мац·ван
| МИН.СТРАД.ПРИЧ. М.Р. НЕПЪЛЕН ЧЛЕН = мац·ва·ния
| МИН.СТРАД.ПРИЧ. М.Р. ПЪЛЕН ЧЛЕН = мац·ва·ни·ят
| МИН.СТРАД.ПРИЧ. Ж.Р. = мац·ва·на
| МИН.СТРАД.ПРИЧ. Ж.Р. ЧЛЕН = мац·ва·на·та
| МИН.СТРАД.ПРИЧ. СР.Р. = мац·ва·но
| МИН.СТРАД.ПРИЧ. СР.Р. ЧЛЕН = мац·ва·но·то
| МИН.СТРАД.ПРИЧ. МН.Ч. = мац·ва·ни
| МИН.СТРАД.ПРИЧ. МН.Ч. ЧЛЕН = мац·ва·ни·те
| МИН.ДЕЯТ.СВ.ПРИЧ. М.Р. = мац·вал
| МИН.ДЕЯТ.СВ.ПРИЧ. М.Р. НЕПЪЛЕН ЧЛЕН = мац·ва·лия
| МИН.ДЕЯТ.СВ.ПРИЧ. М.Р. ПЪЛЕН ЧЛЕН = мац·ва·ли·ят
| МИН.ДЕЯТ.СВ.ПРИЧ. Ж.Р. = мац·ва·ла
| МИН.ДЕЯТ.СВ.ПРИЧ. Ж.Р. ЧЛЕН = мац·ва·ла·та
| МИН.ДЕЯТ.СВ.ПРИЧ. СР.Р. = мац·ва·ло
| МИН.ДЕЯТ.СВ.ПРИЧ. СР.Р. ЧЛЕН = мац·ва·ло·то
| МИН.ДЕЯТ.СВ.ПРИЧ. МН.Ч. = мац·ва·ли
| МИН.ДЕЯТ.СВ.ПРИЧ. МН.Ч. ЧЛЕН = мац·ва·ли·те
| МИН.ДЕЯТ.НЕСВ.ПРИЧ. М.Р. = мац·вал
| МИН.ДЕЯТ.НЕСВ.ПРИЧ. М.Р. НЕПЪЛЕН ЧЛЕН = мац·ва·лия
| МИН.ДЕЯТ.НЕСВ.ПРИЧ. М.Р. ПЪЛЕН ЧЛЕН = мац·ва·ли·ят
| МИН.ДЕЯТ.НЕСВ.ПРИЧ. Ж.Р. = мац·ва·ла
| МИН.ДЕЯТ.НЕСВ.ПРИЧ. Ж.Р. ЧЛЕН = мац·ва·ла·та
| МИН.ДЕЯТ.НЕСВ.ПРИЧ. СР.Р. = мац·ва·ло
| МИН.ДЕЯТ.НЕСВ.ПРИЧ. СР.Р. ЧЛЕН = мац·ва·ло·то
| МИН.ДЕЯТ.НЕСВ.ПРИЧ. МН.Ч. = мац·ва·ли
| МИН.ДЕЯТ.НЕСВ.ПРИЧ. МН.Ч. ЧЛЕН = мац·ва·ли·те
| СЕГ.ДЕЯТ.ПРИЧ. М.Р. = мац·ващ
| СЕГ.ДЕЯТ.ПРИЧ. М.Р. НЕПЪЛЕН ЧЛЕН = мац·ва·щия
| СЕГ.ДЕЯТ.ПРИЧ. М.Р. ПЪЛЕН ЧЛЕН = мац·ва·щи·ят
| СЕГ.ДЕЯТ.ПРИЧ. Ж.Р. = мац·ва·ща
| СЕГ.ДЕЯТ.ПРИЧ. Ж.Р. ЧЛЕН = мац·ва·ща·та
| СЕГ.ДЕЯТ.ПРИЧ. СР.Р. = мац·ва·що
| СЕГ.ДЕЯТ.ПРИЧ. СР.Р. ЧЛЕН = мац·ва·що·то
| СЕГ.ДЕЯТ.ПРИЧ. МН.Ч. = мац·ва·щи
| СЕГ.ДЕЯТ.ПРИЧ. МН.Ч. ЧЛЕН = мац·ва·щи·те
| ДЕЕПРИЧАСТИЕ = мац·вай·ки
| СКРИТИ ПРЕПРАТКИ = 
[[мацвам]],
[[мацваш]],
[[мацва]],
[[мацваме]],
[[мацвате]],
[[мацват]],
[[мацвах]],
[[мацвахме]],
[[мацвахте]],
[[мацваха]],
[[мацваше]],
[[мацвай]],
[[мацвайте]],
[[мацвал]],
[[мацвалия]],
[[мацвалият]],
[[мацвала]],
[[мацвалата]],
[[мацвало]],
[[мацвалото]],
[[мацвали]],
[[мацвалите]],
[[мацван]],
[[мацвания]],
[[мацваният]],
[[мацвана]],
[[мацваната]],
[[мацвано]],
[[мацваното]],
[[мацвани]],
[[мацваните]],
[[мацващ]],
[[мацващия]],
[[мацващият]],
[[мацваща]],
[[мацващата]],
[[мацващо]],
[[мацващото]],
[[мацващи]],
[[мацващите]],
[[мацвайки]],
[[мацвал съм]],
[[мацвала съм]],
[[мацвало съм]],
[[мацвали сме]],
[[мацвал си]],
[[мацвала си]],
[[мацвало си]],
[[мацвали сте]],
[[мацвал е]],
[[мацвала е]],
[[мацвало е]],
[[мацвали са]],
[[бях мацвал]],
[[бях мацвала]],
[[бях мацвало]],
[[бяхме мацвали]],
[[беше мацвал]],
[[беше мацвала]],
[[беше мацвало]],
[[бяхте мацвали]],
[[бяха мацвали]],
[[ще мацвам]],
[[ще мацваме]],
[[ще мацваш]],
[[ще мацвате]],
[[ще мацва]],
[[ще мацват]],
[[ще съм мацвал]],
[[ще съм мацвала]],
[[ще съм мацвало]],
[[ще сме мацвали]],
[[ще си мацвал]],
[[ще си мацвала]],
[[ще си мацвало]],
[[ще сте мацвали]],
[[ще е мацвал]],
[[ще е мацвала]],
[[ще е мацвало]],
[[ще са мацвали]],
[[щях да мацвам]],
[[щяхме да мацваме]],
[[щеше да мацваш]],
[[щяхте да мацвате]],
[[щеше да мацва]],
[[щяха да мацват]],
[[щях да съм мацвал]],
[[щях да съм мацвала]],
[[щях да съм мацвало]],
[[щяхме да сме мацвали]],
[[щеше да си мацвал]],
[[щеше да си мацвала]],
[[щеше да си мацвало]],
[[щяхте да сте мацвали]],
[[щеше да е мацвал]],
[[щеше да е мацвала]],
[[щеше да е мацвало]],
[[щяха да са мацвали]],
[[бил съм мацвал]],
[[била съм мацвала]],
[[било съм мацвало]],
[[били сме мацвали]],
[[бил си мацвал]],
[[била си мацвала]],
[[било си мацвало]],
[[били сте мацвали]],
[[бил е мацвал]],
[[била е мацвала]],
[[било е мацвало]],
[[били са мацвали]],
[[щял съм да мацвам]],
[[щяла съм да мацвам]],
[[щяло съм да мацвам]],
[[щели сме да мацваме]],
[[щял си да мацваш]],
[[щяла си да мацваш]],
[[щяло си да мацваш]],
[[щели сте да мацвате]],
[[щял да мацва]],
[[щяла да мацва]],
[[щяло да мацва]],
[[щели да мацват]],
[[щял е да мацва]],
[[щяла е да мацва]],
[[щяло е да мацва]],
[[щели са да мацват]],
[[щял съм да съм мацвал]],
[[щяла съм да съм мацвала]],
[[щяло съм да съм мацвало]],
[[щели сме да сме мацвали]],
[[щял си да си мацвал]],
[[щяла си да си мацвала]],
[[щяло си да си мацвало]],
[[щели сте да сте мацвали]],
[[щял да е мацвал]],
[[щяла да е мацвала]],
[[щяло да е мацвало]],
[[щели да са мацвали]],
[[щял е да е мацвал]],
[[щяла е да е мацвала]],
[[щяло е да е мацвало]],
[[щели са да са мацвали]],
[[бих мацвал]],
[[бих мацвала]],
[[бих мацвало]],
[[бихме мацвали]],
[[би мацвал]],
[[би мацвала]],
[[би мацвало]],
[[бихте мацвали]],
[[биха мацвали]],
}}</text>
      <sha1>7omra9gxhfrcqjen0jan7b2xp1wq9qq</sha1>
    </revision>
  </page>
  <page>
    <title>Шаблон:Словоформи/мацна</title>
    <ns>10</ns>
    <id>394641</id>
    <revision>
      <id>426671</id>
      <parentid>9615</parentid>
      <timestamp>2005-05-06T18:02:12Z</timestamp>
      <contributor>
        <username>Bgbot</username>
        <id>83</id>
      </contributor>
      <comment>Борислав: Шаблон със словоформи</comment>
      <model>wikitext</model>
      <format>text/x-wiki</format>
      <text bytes="19206" xml:space="preserve">{{Шаблон:Словоформи/Глагол|
  ОСНОВНА ФОРМА = мацна
| СЕГ.ВР., 1Л., ЕД.Ч. = мац·на
| СЕГ.ВР., 1Л., МН.Ч. = мац·нем
| СЕГ.ВР., 2Л., ЕД.Ч. = мац·неш
| СЕГ.ВР., 2Л., МН.Ч. = мац·не·те
| СЕГ.ВР., 3Л., ЕД.Ч. = мац·не
| СЕГ.ВР., 3Л., МН.Ч. = мац·нат
| МИН.СВ.ВР., 1Л., ЕД.Ч. = мац·нах
| МИН.СВ.ВР., 1Л., МН.Ч. = мац·нах·ме
| МИН.СВ.ВР., 2Л., ЕД.Ч. = мац·на
| МИН.СВ.ВР., 2Л., МН.Ч. = мац·нах·те
| МИН.СВ.ВР., 3Л., ЕД.Ч. = мац·на
| МИН.СВ.ВР., 3Л., МН.Ч. = мац·на·ха
| МИН.НЕСВ.ВР., 1Л., ЕД.Ч. = мац·нех
| МИН.НЕСВ.ВР., 1Л., МН.Ч. = мац·нех·ме
| МИН.НЕСВ.ВР., 2Л., ЕД.Ч. = мац·не·ше
| МИН.НЕСВ.ВР., 2Л., МН.Ч. = мац·нех·те
| МИН.НЕСВ.ВР., 3Л., ЕД.Ч. = мац·не·ше
| МИН.НЕСВ.ВР., 3Л., МН.Ч. = мац·не·ха
| МИН.НЕОПР.ВР., 1Л., ЕД.Ч., М.Р. = мацнал съм
| МИН.НЕОПР.ВР., 1Л., ЕД.Ч., Ж.Р. = мацнала съм
| МИН.НЕОПР.ВР., 1Л., ЕД.Ч., СР.Р. = мацнало съм
| МИН.НЕОПР.ВР., 1Л., МН.Ч. = мацнали сме
| МИН.НЕОПР.ВР., 2Л., ЕД.Ч., М.Р. = мацнал си
| МИН.НЕОПР.ВР., 2Л., ЕД.Ч., Ж.Р. = мацнала си
| МИН.НЕОПР.ВР., 2Л., ЕД.Ч., СР.Р. = мацнало си
| МИН.НЕОПР.ВР., 2Л., МН.Ч. = мацнали сте
| МИН.НЕОПР.ВР., 3Л., ЕД.Ч., М.Р. = мацнал е
| МИН.НЕОПР.ВР., 3Л., ЕД.Ч., Ж.Р. = мацнала е
| МИН.НЕОПР.ВР., 3Л., ЕД.Ч., СР.Р. = мацнало е
| МИН.НЕОПР.ВР., 3Л., МН.Ч. = мацнали са
| МИН.ПРЕД.ВР., 1Л., ЕД.Ч., М.Р. = бях мацнал
| МИН.ПРЕД.ВР., 1Л., ЕД.Ч., Ж.Р. = бях мацнала
| МИН.ПРЕД.ВР., 1Л., ЕД.Ч., СР.Р. = бях мацнало
| МИН.ПРЕД.ВР., 1Л., МН.Ч. = бяхме мацнали
| МИН.ПРЕД.ВР., 2Л., ЕД.Ч., М.Р. = беше мацнал
| МИН.ПРЕД.ВР., 2Л., ЕД.Ч., Ж.Р. = беше мацнала
| МИН.ПРЕД.ВР., 2Л., ЕД.Ч., СР.Р. = беше мацнало
| МИН.ПРЕД.ВР., 2Л., МН.Ч. = бяхте мацнали
| МИН.ПРЕД.ВР., 3Л., ЕД.Ч., М.Р. = беше мацнал
| МИН.ПРЕД.ВР., 3Л., ЕД.Ч., Ж.Р. = беше мацнала
| МИН.ПРЕД.ВР., 3Л., ЕД.Ч., СР.Р. = беше мацнало
| МИН.ПРЕД.ВР., 3Л., МН.Ч. = бяха мацнали
| БЪД.ВР., 1Л., ЕД.Ч. = ще мацна
| БЪД.ВР., 1Л., МН.Ч. = ще мацнем
| БЪД.ВР., 2Л., ЕД.Ч. = ще мацнеш
| БЪД.ВР., 2Л., МН.Ч. = ще мацнете
| БЪД.ВР., 3Л., ЕД.Ч. = ще мацне
| БЪД.ВР., 3Л., МН.Ч. = ще мацнат
| БЪД.ПРЕД.ВР., 1Л., ЕД.Ч., М.Р. = ще съм мацнал
| БЪД.ПРЕД.ВР., 1Л., ЕД.Ч., Ж.Р. = ще съм мацнала
| БЪД.ПРЕД.ВР., 1Л., ЕД.Ч., СР.Р. = ще съм мацнало
| БЪД.ПРЕД.ВР., 1Л., МН.Ч. = ще сме мацнали
| БЪД.ПРЕД.ВР., 2Л., ЕД.Ч., М.Р. = ще си мацнал
| БЪД.ПРЕД.ВР., 2Л., ЕД.Ч., Ж.Р. = ще си мацнала
| БЪД.ПРЕД.ВР., 2Л., ЕД.Ч., СР.Р. = ще си мацнало
| БЪД.ПРЕД.ВР., 2Л., МН.Ч. = ще сте мацнали
| БЪД.ПРЕД.ВР., 3Л., ЕД.Ч., М.Р. = ще е мацнал
| БЪД.ПРЕД.ВР., 3Л., ЕД.Ч., Ж.Р. = ще е мацнала
| БЪД.ПРЕД.ВР., 3Л., ЕД.Ч., СР.Р. = ще е мацнало
| БЪД.ПРЕД.ВР., 3Л., МН.Ч. = ще са мацнали
| БЪД.ВР. В МИН., 1Л., ЕД.Ч. = щях да мацна
| БЪД.ВР. В МИН., 1Л., МН.Ч. = щяхме да мацнем
| БЪД.ВР. В МИН., 2Л., ЕД.Ч. = щеше да мацнеш
| БЪД.ВР. В МИН., 2Л., МН.Ч. = щяхте да мацнете
| БЪД.ВР. В МИН., 3Л., ЕД.Ч. = щеше да мацне
| БЪД.ВР. В МИН., 3Л., МН.Ч. = щяха да мацнат
| БЪД.ПРЕД.ВР. В МИН., 1Л., ЕД.Ч., М.Р. = щях да съм мацнал
| БЪД.ПРЕД.ВР. В МИН., 1Л., ЕД.Ч., Ж.Р. = щях да съм мацнала
| БЪД.ПРЕД.ВР. В МИН., 1Л., ЕД.Ч., СР.Р. = щях да съм мацнало
| БЪД.ПРЕД.ВР. В МИН., 1Л., МН.Ч. = щяхме да сме мацнали
| БЪД.ПРЕД.ВР. В МИН., 2Л., ЕД.Ч., М.Р. = щеше да си мацнал
| БЪД.ПРЕД.ВР. В МИН., 2Л., ЕД.Ч., Ж.Р. = щеше да си мацнала
| БЪД.ПРЕД.ВР. В МИН., 2Л., ЕД.Ч., СР.Р. = щеше да си мацнало
| БЪД.ПРЕД.ВР. В МИН., 2Л., МН.Ч. = щяхте да сте мацнали
| БЪД.ПРЕД.ВР. В МИН., 3Л., ЕД.Ч., М.Р. = щеше да е мацнал
| БЪД.ПРЕД.ВР. В МИН., 3Л., ЕД.Ч., Ж.Р. = щеше да е мацнала
| БЪД.ПРЕД.ВР. В МИН., 3Л., ЕД.Ч., СР.Р. = щеше да е мацнало
| БЪД.ПРЕД.ВР. В МИН., 3Л., МН.Ч. = щяха да са мацнали
| ПР.НАКЛ., СЕГ.ВР., 1Л., ЕД.Ч., М.Р. = мацнел съм
| ПР.НАКЛ., СЕГ.ВР., 1Л., ЕД.Ч., Ж.Р. = мацнела съм
| ПР.НАКЛ., СЕГ.ВР., 1Л., ЕД.Ч., СР.Р. = мацнело съм
| ПР.НАКЛ., СЕГ.ВР., 1Л., МН.Ч. = мацнели сме
| ПР.НАКЛ., СЕГ.ВР., 2Л., ЕД.Ч., М.Р. = мацнел си
| ПР.НАКЛ., СЕГ.ВР., 2Л., ЕД.Ч., Ж.Р. = мацнела си
| ПР.НАКЛ., СЕГ.ВР., 2Л., ЕД.Ч., СР.Р. = мацнело си
| ПР.НАКЛ., СЕГ.ВР., 2Л., МН.Ч. = мацнели сте
| ПР.НАКЛ., СЕГ.ВР., 3Л., ЕД.Ч., М.Р. = мацнел (е)
| ПР.НАКЛ., СЕГ.ВР., 3Л., ЕД.Ч., Ж.Р. = мацнела (е)
| ПР.НАКЛ., СЕГ.ВР., 3Л., ЕД.Ч., СР.Р. = мацнело (е)
| ПР.НАКЛ., СЕГ.ВР., 3Л., МН.Ч. = мацнели (са)
| ПР.НАКЛ., МИН.СВ.ВР., 1Л., ЕД.Ч., М.Р. = мацнал съм
| ПР.НАКЛ., МИН.СВ.ВР., 1Л., ЕД.Ч., Ж.Р. = мацнала съм
| ПР.НАКЛ., МИН.СВ.ВР., 1Л., ЕД.Ч., СР.Р. = мацнало съм
| ПР.НАКЛ., МИН.СВ.ВР., 1Л., МН.Ч. = мацнали сме
| ПР.НАКЛ., МИН.СВ.ВР., 2Л., ЕД.Ч., М.Р. = мацнал си
| ПР.НАКЛ., МИН.СВ.ВР., 2Л., ЕД.Ч., Ж.Р. = мацнала си
| ПР.НАКЛ., МИН.СВ.ВР., 2Л., ЕД.Ч., СР.Р. = мацнало си
| ПР.НАКЛ., МИН.СВ.ВР., 2Л., МН.Ч. = мацнали сте
| ПР.НАКЛ., МИН.СВ.ВР., 3Л., ЕД.Ч., М.Р. = мацнал (е)
| ПР.НАКЛ., МИН.СВ.ВР., 3Л., ЕД.Ч., Ж.Р. = мацнала (е)
| ПР.НАКЛ., МИН.СВ.ВР., 3Л., ЕД.Ч., СР.Р. = мацнало (е)
| ПР.НАКЛ., МИН.СВ.ВР., 3Л., МН.Ч. = мацнали (са)
| ПР.НАКЛ., МИН.НЕОПР.ВР., 1Л., ЕД.Ч., М.Р. = бил съм мацнал
| ПР.НАКЛ., МИН.НЕОПР.ВР., 1Л., ЕД.Ч., Ж.Р. = била съм мацнала
| ПР.НАКЛ., МИН.НЕОПР.ВР., 1Л., ЕД.Ч., СР.Р. = било съм мацнало
| ПР.НАКЛ., МИН.НЕОПР.ВР., 1Л., МН.Ч. = били сме мацнали
| ПР.НАКЛ., МИН.НЕОПР.ВР., 2Л., ЕД.Ч., М.Р. = бил си мацнал
| ПР.НАКЛ., МИН.НЕОПР.ВР., 2Л., ЕД.Ч., Ж.Р. = била си мацнала
| ПР.НАКЛ., МИН.НЕОПР.ВР., 2Л., ЕД.Ч., СР.Р. = било си мацнало
| ПР.НАКЛ., МИН.НЕОПР.ВР., 2Л., МН.Ч. = били сте мацнали
| ПР.НАКЛ., МИН.НЕОПР.ВР., 3Л., ЕД.Ч., М.Р. = бил (е) мацнал
| ПР.НАКЛ., МИН.НЕОПР.ВР., 3Л., ЕД.Ч., Ж.Р. = била (е) мацнала
| ПР.НАКЛ., МИН.НЕОПР.ВР., 3Л., ЕД.Ч., СР.Р. = било (е) мацнало
| ПР.НАКЛ., МИН.НЕОПР.ВР., 3Л., МН.Ч. = били (са) мацнали
| ПР.НАКЛ., БЪД.ВР., 1Л., ЕД.Ч., М.Р. = щял съм да мацна
| ПР.НАКЛ., БЪД.ВР., 1Л., ЕД.Ч., Ж.Р. = щяла съм да мацна
| ПР.НАКЛ., БЪД.ВР., 1Л., ЕД.Ч., СР.Р. = щяло съм да мацна
| ПР.НАКЛ., БЪД.ВР., 1Л., МН.Ч. = щели сме да мацнем
| ПР.НАКЛ., БЪД.ВР., 2Л., ЕД.Ч., М.Р. = щял си да мацнеш
| ПР.НАКЛ., БЪД.ВР., 2Л., ЕД.Ч., Ж.Р. = щяла си да мацнеш
| ПР.НАКЛ., БЪД.ВР., 2Л., ЕД.Ч., СР.Р. = щяло си да мацнеш
| ПР.НАКЛ., БЪД.ВР., 2Л., МН.Ч. = щели сте да мацнете
| ПР.НАКЛ., БЪД.ВР., 3Л., ЕД.Ч., М.Р. = щял (е) да мацне
| ПР.НАКЛ., БЪД.ВР., 3Л., ЕД.Ч., Ж.Р. = щяла (е) да мацне
| ПР.НАКЛ., БЪД.ВР., 3Л., ЕД.Ч., СР.Р. = щяло (е) да мацне
| ПР.НАКЛ., БЪД.ВР., 3Л., МН.Ч. = щели (са) да мацнат
| ПР.НАКЛ., БЪД.ПРЕД.ВР., 1Л., ЕД.Ч., М.Р. = щял съм да съм мацнал
| ПР.НАКЛ., БЪД.ПРЕД.ВР., 1Л., ЕД.Ч., Ж.Р. = щяла съм да съм мацнала
| ПР.НАКЛ., БЪД.ПРЕД.ВР., 1Л., ЕД.Ч., СР.Р. = щяло съм да съм мацнало
| ПР.НАКЛ., БЪД.ПРЕД.ВР., 1Л., МН.Ч. = щели сме да сме мацнали
| ПР.НАКЛ., БЪД.ПРЕД.ВР., 2Л., ЕД.Ч., М.Р. = щял си да си мацнал
| ПР.НАКЛ., БЪД.ПРЕД.ВР., 2Л., ЕД.Ч., Ж.Р. = щяла си да си мацнала
| ПР.НАКЛ., БЪД.ПРЕД.ВР., 2Л., ЕД.Ч., СР.Р. = щяло си да си мацнало
| ПР.НАКЛ., БЪД.ПРЕД.ВР., 2Л., МН.Ч. = щели сте да сте мацнали
| ПР.НАКЛ., БЪД.ПРЕД.ВР., 3Л., ЕД.Ч., М.Р. = щял (е) да е мацнал
| ПР.НАКЛ., БЪД.ПРЕД.ВР., 3Л., ЕД.Ч., Ж.Р. = щяла (е) да е мацнала
| ПР.НАКЛ., БЪД.ПРЕД.ВР., 3Л., ЕД.Ч., СР.Р. = щяло (е) да е мацнало
| ПР.НАКЛ., БЪД.ПРЕД.ВР., 3Л., МН.Ч. = щели (са) да са мацнали
| УСЛОВНО НАКЛОНЕНИЕ, 1Л., ЕД.Ч., М.Р. = бих мацнал
| УСЛОВНО НАКЛОНЕНИЕ, 1Л., ЕД.Ч., Ж.Р. = бих мацнала
| УСЛОВНО НАКЛОНЕНИЕ, 1Л., ЕД.Ч., СР.Р. = бих мацнало
| УСЛОВНО НАКЛОНЕНИЕ, 1Л., МН.Ч. = бихме мацнали
| УСЛОВНО НАКЛОНЕНИЕ, 2Л., ЕД.Ч., М.Р. = би мацнал
| УСЛОВНО НАКЛОНЕНИЕ, 2Л., ЕД.Ч., Ж.Р. = би мацнала
| УСЛОВНО НАКЛОНЕНИЕ, 2Л., ЕД.Ч., СР.Р. = би мацнало
| УСЛОВНО НАКЛОНЕНИЕ, 2Л., МН.Ч. = бихте мацнали
| УСЛОВНО НАКЛОНЕНИЕ, 3Л., ЕД.Ч., М.Р. = би мацнал
| УСЛОВНО НАКЛОНЕНИЕ, 3Л., ЕД.Ч., Ж.Р. = би мацнала
| УСЛОВНО НАКЛОНЕНИЕ, 3Л., ЕД.Ч., СР.Р. = би мацнало
| УСЛОВНО НАКЛОНЕНИЕ, 3Л., МН.Ч. = биха мацнали
| ПОВЕЛИТЕЛНО НАКЛОНЕНИЕ, ЕД.Ч. = мац·ни
| ПОВЕЛИТЕЛНО НАКЛОНЕНИЕ, МН.Ч. = мац·не·те
| МИН.СТРАД.ПРИЧ. М.Р. = мац·нат
| МИН.СТРАД.ПРИЧ. М.Р. НЕПЪЛЕН ЧЛЕН = мац·на·тия
| МИН.СТРАД.ПРИЧ. М.Р. ПЪЛЕН ЧЛЕН = мац·на·ти·ят
| МИН.СТРАД.ПРИЧ. Ж.Р. = мац·на·та
| МИН.СТРАД.ПРИЧ. Ж.Р. ЧЛЕН = мац·на·та·та
| МИН.СТРАД.ПРИЧ. СР.Р. = мац·на·то
| МИН.СТРАД.ПРИЧ. СР.Р. ЧЛЕН = мац·на·то·то
| МИН.СТРАД.ПРИЧ. МН.Ч. = мац·на·ти
| МИН.СТРАД.ПРИЧ. МН.Ч. ЧЛЕН = мац·на·ти·те
| МИН.ДЕЯТ.СВ.ПРИЧ. М.Р. = мац·нал
| МИН.ДЕЯТ.СВ.ПРИЧ. М.Р. НЕПЪЛЕН ЧЛЕН = мац·на·лия
| МИН.ДЕЯТ.СВ.ПРИЧ. М.Р. ПЪЛЕН ЧЛЕН = мац·на·ли·ят
| МИН.ДЕЯТ.СВ.ПРИЧ. Ж.Р. = мац·на·ла
| МИН.ДЕЯТ.СВ.ПРИЧ. Ж.Р. ЧЛЕН = мац·на·ла·та
| МИН.ДЕЯТ.СВ.ПРИЧ. СР.Р. = мац·на·ло
| МИН.ДЕЯТ.СВ.ПРИЧ. СР.Р. ЧЛЕН = мац·на·ло·то
| МИН.ДЕЯТ.СВ.ПРИЧ. МН.Ч. = мац·на·ли
| МИН.ДЕЯТ.СВ.ПРИЧ. МН.Ч. ЧЛЕН = мац·на·ли·те
| МИН.ДЕЯТ.НЕСВ.ПРИЧ. М.Р. = мац·нел
| МИН.ДЕЯТ.НЕСВ.ПРИЧ. М.Р. НЕПЪЛЕН ЧЛЕН = мац·не·лия
| МИН.ДЕЯТ.НЕСВ.ПРИЧ. М.Р. ПЪЛЕН ЧЛЕН = мац·не·ли·ят
| МИН.ДЕЯТ.НЕСВ.ПРИЧ. Ж.Р. = мац·не·ла
| МИН.ДЕЯТ.НЕСВ.ПРИЧ. Ж.Р. ЧЛЕН = мац·не·ла·та
| МИН.ДЕЯТ.НЕСВ.ПРИЧ. СР.Р. = мац·не·ло
| МИН.ДЕЯТ.НЕСВ.ПРИЧ. СР.Р. ЧЛЕН = мац·не·ло·то
| МИН.ДЕЯТ.НЕСВ.ПРИЧ. МН.Ч. = мац·не·ли
| МИН.ДЕЯТ.НЕСВ.ПРИЧ. МН.Ч. ЧЛЕН = мац·не·ли·те
| СЕГ.ДЕЯТ.ПРИЧ. М.Р. = —
| СЕГ.ДЕЯТ.ПРИЧ. М.Р. НЕПЪЛЕН ЧЛЕН = —
| СЕГ.ДЕЯТ.ПРИЧ. М.Р. ПЪЛЕН ЧЛЕН = —
| СЕГ.ДЕЯТ.ПРИЧ. Ж.Р. = —
| СЕГ.ДЕЯТ.ПРИЧ. Ж.Р. ЧЛЕН = —
| СЕГ.ДЕЯТ.ПРИЧ. СР.Р. = —
| СЕГ.ДЕЯТ.ПРИЧ. СР.Р. ЧЛЕН = —
| СЕГ.ДЕЯТ.ПРИЧ. МН.Ч. = —
| СЕГ.ДЕЯТ.ПРИЧ. МН.Ч. ЧЛЕН = —
| ДЕЕПРИЧАСТИЕ = —
| СКРИТИ ПРЕПРАТКИ = 
[[мацна]],
[[мацнеш]],
[[мацне]],
[[мацнем]],
[[мацнете]],
[[мацнат]],
[[мацнах]],
[[мацнахме]],
[[мацнахте]],
[[мацнаха]],
[[мацнех]],
[[мацнеше]],
[[мацнехме]],
[[мацнехте]],
[[мацнеха]],
[[мацни]],
[[мацнал]],
[[мацналия]],
[[мацналият]],
[[мацнала]],
[[мацналата]],
[[мацнало]],
[[мацналото]],
[[мацнали]],
[[мацналите]],
[[мацнел]],
[[мацнелия]],
[[мацнелият]],
[[мацнела]],
[[мацнелата]],
[[мацнело]],
[[мацнелото]],
[[мацнели]],
[[мацнелите]],
[[мацнатия]],
[[мацнатият]],
[[мацната]],
[[мацнатата]],
[[мацнато]],
[[мацнатото]],
[[мацнати]],
[[мацнатите]],
[[мацнал съм]],
[[мацнала съм]],
[[мацнало съм]],
[[мацнали сме]],
[[мацнал си]],
[[мацнала си]],
[[мацнало си]],
[[мацнали сте]],
[[мацнал е]],
[[мацнала е]],
[[мацнало е]],
[[мацнали са]],
[[бях мацнал]],
[[бях мацнала]],
[[бях мацнало]],
[[бяхме мацнали]],
[[беше мацнал]],
[[беше мацнала]],
[[беше мацнало]],
[[бяхте мацнали]],
[[бяха мацнали]],
[[ще мацна]],
[[ще мацнем]],
[[ще мацнеш]],
[[ще мацнете]],
[[ще мацне]],
[[ще мацнат]],
[[ще съм мацнал]],
[[ще съм мацнала]],
[[ще съм мацнало]],
[[ще сме мацнали]],
[[ще си мацнал]],
[[ще си мацнала]],
[[ще си мацнало]],
[[ще сте мацнали]],
[[ще е мацнал]],
[[ще е мацнала]],
[[ще е мацнало]],
[[ще са мацнали]],
[[щях да мацна]],
[[щяхме да мацнем]],
[[щеше да мацнеш]],
[[щяхте да мацнете]],
[[щеше да мацне]],
[[щяха да мацнат]],
[[щях да съм мацнал]],
[[щях да съм мацнала]],
[[щях да съм мацнало]],
[[щяхме да сме мацнали]],
[[щеше да си мацнал]],
[[щеше да си мацнала]],
[[щеше да си мацнало]],
[[щяхте да сте мацнали]],
[[щеше да е мацнал]],
[[щеше да е мацнала]],
[[щеше да е мацнало]],
[[щяха да са мацнали]],
[[мацнел съм]],
[[мацнела съм]],
[[мацнело съм]],
[[мацнели сме]],
[[мацнел си]],
[[мацнела си]],
[[мацнело си]],
[[мацнели сте]],
[[мацнел е]],
[[мацнела е]],
[[мацнело е]],
[[мацнели са]],
[[бил съм мацнал]],
[[била съм мацнала]],
[[било съм мацнало]],
[[били сме мацнали]],
[[бил си мацнал]],
[[била си мацнала]],
[[било си мацнало]],
[[били сте мацнали]],
[[бил е мацнал]],
[[била е мацнала]],
[[било е мацнало]],
[[били са мацнали]],
[[щял съм да мацна]],
[[щяла съм да мацна]],
[[щяло съм да мацна]],
[[щели сме да мацнем]],
[[щял си да мацнеш]],
[[щяла си да мацнеш]],
[[щяло си да мацнеш]],
[[щели сте да мацнете]],
[[щял да мацне]],
[[щяла да мацне]],
[[щяло да мацне]],
[[щели да мацнат]],
[[щял е да мацне]],
[[щяла е да мацне]],
[[щяло е да мацне]],
[[щели са да мацнат]],
[[щял съм да съм мацнал]],
[[щяла съм да съм мацнала]],
[[щяло съм да съм мацнало]],
[[щели сме да сме мацнали]],
[[щял си да си мацнал]],
[[щяла си да си мацнала]],
[[щяло си да си мацнало]],
[[щели сте да сте мацнали]],
[[щял да е мацнал]],
[[щяла да е мацнала]],
[[щяло да е мацнало]],
[[щели да са мацнали]],
[[щял е да е мацнал]],
[[щяла е да е мацнала]],
[[щяло е да е мацнало]],
[[щели са да са мацнали]],
[[бих мацнал]],
[[бих мацнала]],
[[бих мацнало]],
[[бихме мацнали]],
[[би мацнал]],
[[би мацнала]],
[[би мацнало]],
[[бихте мацнали]],
[[биха мацнали]],
}}</text>
      <sha1>57f5ve38ize6wyic2geb7pylbv6us6z</sha1>
    </revision>
  </page>
  <page>
    <title>Шаблон:Словоформи/мачкам</title>
    <ns>10</ns>
    <id>518166</id>
    <revision>
      <id>550146</id>
      <timestamp>2005-05-11T05:05:55Z</timestamp>
      <contributor>
        <username>Bgbot</username>
        <id>83</id>
      </contributor>
      <comment>Борислав: Шаблон със словоформи</comment>
      <model>wikitext</model>
      <format>text/x-wiki</format>
      <text bytes="19112" xml:space="preserve">{{Шаблон:Словоформи/Глагол|
  ОСНОВНА ФОРМА = мачкам
| СЕГ.ВР., 1Л., ЕД.Ч. = мач·кам
| СЕГ.ВР., 1Л., МН.Ч. = мач·ка·ме
| СЕГ.ВР., 2Л., ЕД.Ч. = мач·каш
| СЕГ.ВР., 2Л., МН.Ч. = мач·ка·те
| СЕГ.ВР., 3Л., ЕД.Ч. = мач·ка
| СЕГ.ВР., 3Л., МН.Ч. = мач·кат
| МИН.СВ.ВР., 1Л., ЕД.Ч. = мач·ках
| МИН.СВ.ВР., 1Л., МН.Ч. = мач·ках·ме
| МИН.СВ.ВР., 2Л., ЕД.Ч. = мач·ка
| МИН.СВ.ВР., 2Л., МН.Ч. = мач·ках·те
| МИН.СВ.ВР., 3Л., ЕД.Ч. = мач·ка
| МИН.СВ.ВР., 3Л., МН.Ч. = мач·ка·ха
| МИН.НЕСВ.ВР., 1Л., ЕД.Ч. = мач·ках
| МИН.НЕСВ.ВР., 1Л., МН.Ч. = мач·ках·ме
| МИН.НЕСВ.ВР., 2Л., ЕД.Ч. = мач·ка·ше
| МИН.НЕСВ.ВР., 2Л., МН.Ч. = мач·ках·те
| МИН.НЕСВ.ВР., 3Л., ЕД.Ч. = мач·ка·ше
| МИН.НЕСВ.ВР., 3Л., МН.Ч. = мач·ка·ха
| МИН.НЕОПР.ВР., 1Л., ЕД.Ч., М.Р. = мачкал съм
| МИН.НЕОПР.ВР., 1Л., ЕД.Ч., Ж.Р. = мачкала съм
| МИН.НЕОПР.ВР., 1Л., ЕД.Ч., СР.Р. = мачкало съм
| МИН.НЕОПР.ВР., 1Л., МН.Ч. = мачкали сме
| МИН.НЕОПР.ВР., 2Л., ЕД.Ч., М.Р. = мачкал си
| МИН.НЕОПР.ВР., 2Л., ЕД.Ч., Ж.Р. = мачкала си
| МИН.НЕОПР.ВР., 2Л., ЕД.Ч., СР.Р. = мачкало си
| МИН.НЕОПР.ВР., 2Л., МН.Ч. = мачкали сте
| МИН.НЕОПР.ВР., 3Л., ЕД.Ч., М.Р. = мачкал е
| МИН.НЕОПР.ВР., 3Л., ЕД.Ч., Ж.Р. = мачкала е
| МИН.НЕОПР.ВР., 3Л., ЕД.Ч., СР.Р. = мачкало е
| МИН.НЕОПР.ВР., 3Л., МН.Ч. = мачкали са
| МИН.ПРЕД.ВР., 1Л., ЕД.Ч., М.Р. = бях мачкал
| МИН.ПРЕД.ВР., 1Л., ЕД.Ч., Ж.Р. = бях мачкала
| МИН.ПРЕД.ВР., 1Л., ЕД.Ч., СР.Р. = бях мачкало
| МИН.ПРЕД.ВР., 1Л., МН.Ч. = бяхме мачкали
| МИН.ПРЕД.ВР., 2Л., ЕД.Ч., М.Р. = беше мачкал
| МИН.ПРЕД.ВР., 2Л., ЕД.Ч., Ж.Р. = беше мачкала
| МИН.ПРЕД.ВР., 2Л., ЕД.Ч., СР.Р. = беше мачкало
| МИН.ПРЕД.ВР., 2Л., МН.Ч. = бяхте мачкали
| МИН.ПРЕД.ВР., 3Л., ЕД.Ч., М.Р. = беше мачкал
| МИН.ПРЕД.ВР., 3Л., ЕД.Ч., Ж.Р. = беше мачкала
| МИН.ПРЕД.ВР., 3Л., ЕД.Ч., СР.Р. = беше мачкало
| МИН.ПРЕД.ВР., 3Л., МН.Ч. = бяха мачкали
| БЪД.ВР., 1Л., ЕД.Ч. = ще мачкам
| БЪД.ВР., 1Л., МН.Ч. = ще мачкаме
| БЪД.ВР., 2Л., ЕД.Ч. = ще мачкаш
| БЪД.ВР., 2Л., МН.Ч. = ще мачкате
| БЪД.ВР., 3Л., ЕД.Ч. = ще мачка
| БЪД.ВР., 3Л., МН.Ч. = ще мачкат
| БЪД.ПРЕД.ВР., 1Л., ЕД.Ч., М.Р. = ще съм мачкал
| БЪД.ПРЕД.ВР., 1Л., ЕД.Ч., Ж.Р. = ще съм мачкала
| БЪД.ПРЕД.ВР., 1Л., ЕД.Ч., СР.Р. = ще съм мачкало
| БЪД.ПРЕД.ВР., 1Л., МН.Ч. = ще сме мачкали
| БЪД.ПРЕД.ВР., 2Л., ЕД.Ч., М.Р. = ще си мачкал
| БЪД.ПРЕД.ВР., 2Л., ЕД.Ч., Ж.Р. = ще си мачкала
| БЪД.ПРЕД.ВР., 2Л., ЕД.Ч., СР.Р. = ще си мачкало
| БЪД.ПРЕД.ВР., 2Л., МН.Ч. = ще сте мачкали
| БЪД.ПРЕД.ВР., 3Л., ЕД.Ч., М.Р. = ще е мачкал
| БЪД.ПРЕД.ВР., 3Л., ЕД.Ч., Ж.Р. = ще е мачкала
| БЪД.ПРЕД.ВР., 3Л., ЕД.Ч., СР.Р. = ще е мачкало
| БЪД.ПРЕД.ВР., 3Л., МН.Ч. = ще са мачкали
| БЪД.ВР. В МИН., 1Л., ЕД.Ч. = щях да мачкам
| БЪД.ВР. В МИН., 1Л., МН.Ч. = щяхме да мачкаме
| БЪД.ВР. В МИН., 2Л., ЕД.Ч. = щеше да мачкаш
| БЪД.ВР. В МИН., 2Л., МН.Ч. = щяхте да мачкате
| БЪД.ВР. В МИН., 3Л., ЕД.Ч. = щеше да мачка
| БЪД.ВР. В МИН., 3Л., МН.Ч. = щяха да мачкат
| БЪД.ПРЕД.ВР. В МИН., 1Л., ЕД.Ч., М.Р. = щях да съм мачкал
| БЪД.ПРЕД.ВР. В МИН., 1Л., ЕД.Ч., Ж.Р. = щях да съм мачкала
| БЪД.ПРЕД.ВР. В МИН., 1Л., ЕД.Ч., СР.Р. = щях да съм мачкало
| БЪД.ПРЕД.ВР. В МИН., 1Л., МН.Ч. = щяхме да сме мачкали
| БЪД.ПРЕД.ВР. В МИН., 2Л., ЕД.Ч., М.Р. = щеше да си мачкал
| БЪД.ПРЕД.ВР. В МИН., 2Л., ЕД.Ч., Ж.Р. = щеше да си мачкала
| БЪД.ПРЕД.ВР. В МИН., 2Л., ЕД.Ч., СР.Р. = щеше да си мачкало
| БЪД.ПРЕД.ВР. В МИН., 2Л., МН.Ч. = щяхте да сте мачкали
| БЪД.ПРЕД.ВР. В МИН., 3Л., ЕД.Ч., М.Р. = щеше да е мачкал
| БЪД.ПРЕД.ВР. В МИН., 3Л., ЕД.Ч., Ж.Р. = щеше да е мачкала
| БЪД.ПРЕД.ВР. В МИН., 3Л., ЕД.Ч., СР.Р. = щеше да е мачкало
| БЪД.ПРЕД.ВР. В МИН., 3Л., МН.Ч. = щяха да са мачкали
| ПР.НАКЛ., СЕГ.ВР., 1Л., ЕД.Ч., М.Р. = мачкал съм
| ПР.НАКЛ., СЕГ.ВР., 1Л., ЕД.Ч., Ж.Р. = мачкала съм
| ПР.НАКЛ., СЕГ.ВР., 1Л., ЕД.Ч., СР.Р. = мачкало съм
| ПР.НАКЛ., СЕГ.ВР., 1Л., МН.Ч. = мачкали сме
| ПР.НАКЛ., СЕГ.ВР., 2Л., ЕД.Ч., М.Р. = мачкал си
| ПР.НАКЛ., СЕГ.ВР., 2Л., ЕД.Ч., Ж.Р. = мачкала си
| ПР.НАКЛ., СЕГ.ВР., 2Л., ЕД.Ч., СР.Р. = мачкало си
| ПР.НАКЛ., СЕГ.ВР., 2Л., МН.Ч. = мачкали сте
| ПР.НАКЛ., СЕГ.ВР., 3Л., ЕД.Ч., М.Р. = мачкал (е)
| ПР.НАКЛ., СЕГ.ВР., 3Л., ЕД.Ч., Ж.Р. = мачкала (е)
| ПР.НАКЛ., СЕГ.ВР., 3Л., ЕД.Ч., СР.Р. = мачкало (е)
| ПР.НАКЛ., СЕГ.ВР., 3Л., МН.Ч. = мачкали (са)
| ПР.НАКЛ., МИН.СВ.ВР., 1Л., ЕД.Ч., М.Р. = мачкал съм
| ПР.НАКЛ., МИН.СВ.ВР., 1Л., ЕД.Ч., Ж.Р. = мачкала съм
| ПР.НАКЛ., МИН.СВ.ВР., 1Л., ЕД.Ч., СР.Р. = мачкало съм
| ПР.НАКЛ., МИН.СВ.ВР., 1Л., МН.Ч. = мачкали сме
| ПР.НАКЛ., МИН.СВ.ВР., 2Л., ЕД.Ч., М.Р. = мачкал си
| ПР.НАКЛ., МИН.СВ.ВР., 2Л., ЕД.Ч., Ж.Р. = мачкала си
| ПР.НАКЛ., МИН.СВ.ВР., 2Л., ЕД.Ч., СР.Р. = мачкало си
| ПР.НАКЛ., МИН.СВ.ВР., 2Л., МН.Ч. = мачкали сте
| ПР.НАКЛ., МИН.СВ.ВР., 3Л., ЕД.Ч., М.Р. = мачкал (е)
| ПР.НАКЛ., МИН.СВ.ВР., 3Л., ЕД.Ч., Ж.Р. = мачкала (е)
| ПР.НАКЛ., МИН.СВ.ВР., 3Л., ЕД.Ч., СР.Р. = мачкало (е)
| ПР.НАКЛ., МИН.СВ.ВР., 3Л., МН.Ч. = мачкали (са)
| ПР.НАКЛ., МИН.НЕОПР.ВР., 1Л., ЕД.Ч., М.Р. = бил съм мачкал
| ПР.НАКЛ., МИН.НЕОПР.ВР., 1Л., ЕД.Ч., Ж.Р. = била съм мачкала
| ПР.НАКЛ., МИН.НЕОПР.ВР., 1Л., ЕД.Ч., СР.Р. = било съм мачкало
| ПР.НАКЛ., МИН.НЕОПР.ВР., 1Л., МН.Ч. = били сме мачкали
| ПР.НАКЛ., МИН.НЕОПР.ВР., 2Л., ЕД.Ч., М.Р. = бил си мачкал
| ПР.НАКЛ., МИН.НЕОПР.ВР., 2Л., ЕД.Ч., Ж.Р. = била си мачкала
| ПР.НАКЛ., МИН.НЕОПР.ВР., 2Л., ЕД.Ч., СР.Р. = било си мачкало
| ПР.НАКЛ., МИН.НЕОПР.ВР., 2Л., МН.Ч. = били сте мачкали
| ПР.НАКЛ., МИН.НЕОПР.ВР., 3Л., ЕД.Ч., М.Р. = бил (е) мачкал
| ПР.НАКЛ., МИН.НЕОПР.ВР., 3Л., ЕД.Ч., Ж.Р. = била (е) мачкала
| ПР.НАКЛ., МИН.НЕОПР.ВР., 3Л., ЕД.Ч., СР.Р. = било (е) мачкало
| ПР.НАКЛ., МИН.НЕОПР.ВР., 3Л., МН.Ч. = били (са) мачкали
| ПР.НАКЛ., БЪД.ВР., 1Л., ЕД.Ч., М.Р. = щял съм да мачкам
| ПР.НАКЛ., БЪД.ВР., 1Л., ЕД.Ч., Ж.Р. = щяла съм да мачкам
| ПР.НАКЛ., БЪД.ВР., 1Л., ЕД.Ч., СР.Р. = щяло съм да мачкам
| ПР.НАКЛ., БЪД.ВР., 1Л., МН.Ч. = щели сме да мачкаме
| ПР.НАКЛ., БЪД.ВР., 2Л., ЕД.Ч., М.Р. = щял си да мачкаш
| ПР.НАКЛ., БЪД.ВР., 2Л., ЕД.Ч., Ж.Р. = щяла си да мачкаш
| ПР.НАКЛ., БЪД.ВР., 2Л., ЕД.Ч., СР.Р. = щяло си да мачкаш
| ПР.НАКЛ., БЪД.ВР., 2Л., МН.Ч. = щели сте да мачкате
| ПР.НАКЛ., БЪД.ВР., 3Л., ЕД.Ч., М.Р. = щял (е) да мачка
| ПР.НАКЛ., БЪД.ВР., 3Л., ЕД.Ч., Ж.Р. = щяла (е) да мачка
| ПР.НАКЛ., БЪД.ВР., 3Л., ЕД.Ч., СР.Р. = щяло (е) да мачка
| ПР.НАКЛ., БЪД.ВР., 3Л., МН.Ч. = щели (са) да мачкат
| ПР.НАКЛ., БЪД.ПРЕД.ВР., 1Л., ЕД.Ч., М.Р. = щял съм да съм мачкал
| ПР.НАКЛ., БЪД.ПРЕД.ВР., 1Л., ЕД.Ч., Ж.Р. = щяла съм да съм мачкала
| ПР.НАКЛ., БЪД.ПРЕД.ВР., 1Л., ЕД.Ч., СР.Р. = щяло съм да съм мачкало
| ПР.НАКЛ., БЪД.ПРЕД.ВР., 1Л., МН.Ч. = щели сме да сме мачкали
| ПР.НАКЛ., БЪД.ПРЕД.ВР., 2Л., ЕД.Ч., М.Р. = щял си да си мачкал
| ПР.НАКЛ., БЪД.ПРЕД.ВР., 2Л., ЕД.Ч., Ж.Р. = щяла си да си мачкала
| ПР.НАКЛ., БЪД.ПРЕД.ВР., 2Л., ЕД.Ч., СР.Р. = щяло си да си мачкало
| ПР.НАКЛ., БЪД.ПРЕД.ВР., 2Л., МН.Ч. = щели сте да сте мачкали
| ПР.НАКЛ., БЪД.ПРЕД.ВР., 3Л., ЕД.Ч., М.Р. = щял (е) да е мачкал
| ПР.НАКЛ., БЪД.ПРЕД.ВР., 3Л., ЕД.Ч., Ж.Р. = щяла (е) да е мачкала
| ПР.НАКЛ., БЪД.ПРЕД.ВР., 3Л., ЕД.Ч., СР.Р. = щяло (е) да е мачкало
| ПР.НАКЛ., БЪД.ПРЕД.ВР., 3Л., МН.Ч. = щели (са) да са мачкали
| УСЛОВНО НАКЛОНЕНИЕ, 1Л., ЕД.Ч., М.Р. = бих мачкал
| УСЛОВНО НАКЛОНЕНИЕ, 1Л., ЕД.Ч., Ж.Р. = бих мачкала
| УСЛОВНО НАКЛОНЕНИЕ, 1Л., ЕД.Ч., СР.Р. = бих мачкало
| УСЛОВНО НАКЛОНЕНИЕ, 1Л., МН.Ч. = бихме мачкали
| УСЛОВНО НАКЛОНЕНИЕ, 2Л., ЕД.Ч., М.Р. = би мачкал
| УСЛОВНО НАКЛОНЕНИЕ, 2Л., ЕД.Ч., Ж.Р. = би мачкала
| УСЛОВНО НАКЛОНЕНИЕ, 2Л., ЕД.Ч., СР.Р. = би мачкало
| УСЛОВНО НАКЛОНЕНИЕ, 2Л., МН.Ч. = бихте мачкали
| УСЛОВНО НАКЛОНЕНИЕ, 3Л., ЕД.Ч., М.Р. = би мачкал
| УСЛОВНО НАКЛОНЕНИЕ, 3Л., ЕД.Ч., Ж.Р. = би мачкала
| УСЛОВНО НАКЛОНЕНИЕ, 3Л., ЕД.Ч., СР.Р. = би мачкало
| УСЛОВНО НАКЛОНЕНИЕ, 3Л., МН.Ч. = биха мачкали
| ПОВЕЛИТЕЛНО НАКЛОНЕНИЕ, ЕД.Ч. = мач·кай
| ПОВЕЛИТЕЛНО НАКЛОНЕНИЕ, МН.Ч. = мач·кай·те
| МИН.СТРАД.ПРИЧ. М.Р. = мач·кан
| МИН.СТРАД.ПРИЧ. М.Р. НЕПЪЛЕН ЧЛЕН = мач·ка·ния
| МИН.СТРАД.ПРИЧ. М.Р. ПЪЛЕН ЧЛЕН = мач·ка·ни·ят
| МИН.СТРАД.ПРИЧ. Ж.Р. = мач·ка·на
| МИН.СТРАД.ПРИЧ. Ж.Р. ЧЛЕН = мач·ка·на·та
| МИН.СТРАД.ПРИЧ. СР.Р. = мач·ка·но
| МИН.СТРАД.ПРИЧ. СР.Р. ЧЛЕН = мач·ка·но·то
| МИН.СТРАД.ПРИЧ. МН.Ч. = мач·ка·ни
| МИН.СТРАД.ПРИЧ. МН.Ч. ЧЛЕН = мач·ка·ни·те
| МИН.ДЕЯТ.СВ.ПРИЧ. М.Р. = мач·кал
| МИН.ДЕЯТ.СВ.ПРИЧ. М.Р. НЕПЪЛЕН ЧЛЕН = мач·ка·лия
| МИН.ДЕЯТ.СВ.ПРИЧ. М.Р. ПЪЛЕН ЧЛЕН = мач·ка·ли·ят
| МИН.ДЕЯТ.СВ.ПРИЧ. Ж.Р. = мач·ка·ла
| МИН.ДЕЯТ.СВ.ПРИЧ. Ж.Р. ЧЛЕН = мач·ка·ла·та
| МИН.ДЕЯТ.СВ.ПРИЧ. СР.Р. = мач·ка·ло
| МИН.ДЕЯТ.СВ.ПРИЧ. СР.Р. ЧЛЕН = мач·ка·ло·то
| МИН.ДЕЯТ.СВ.ПРИЧ. МН.Ч. = мач·ка·ли
| МИН.ДЕЯТ.СВ.ПРИЧ. МН.Ч. ЧЛЕН = мач·ка·ли·те
| МИН.ДЕЯТ.НЕСВ.ПРИЧ. М.Р. = мач·кал
| МИН.ДЕЯТ.НЕСВ.ПРИЧ. М.Р. НЕПЪЛЕН ЧЛЕН = мач·ка·лия
| МИН.ДЕЯТ.НЕСВ.ПРИЧ. М.Р. ПЪЛЕН ЧЛЕН = мач·ка·ли·ят
| МИН.ДЕЯТ.НЕСВ.ПРИЧ. Ж.Р. = мач·ка·ла
| МИН.ДЕЯТ.НЕСВ.ПРИЧ. Ж.Р. ЧЛЕН = мач·ка·ла·та
| МИН.ДЕЯТ.НЕСВ.ПРИЧ. СР.Р. = мач·ка·ло
| МИН.ДЕЯТ.НЕСВ.ПРИЧ. СР.Р. ЧЛЕН = мач·ка·ло·то
| МИН.ДЕЯТ.НЕСВ.ПРИЧ. МН.Ч. = мач·ка·ли
| МИН.ДЕЯТ.НЕСВ.ПРИЧ. МН.Ч. ЧЛЕН = мач·ка·ли·те
| СЕГ.ДЕЯТ.ПРИЧ. М.Р. = мач·кащ
| СЕГ.ДЕЯТ.ПРИЧ. М.Р. НЕПЪЛЕН ЧЛЕН = мач·ка·щия
| СЕГ.ДЕЯТ.ПРИЧ. М.Р. ПЪЛЕН ЧЛЕН = мач·ка·щи·ят
| СЕГ.ДЕЯТ.ПРИЧ. Ж.Р. = мач·ка·ща
| СЕГ.ДЕЯТ.ПРИЧ. Ж.Р. ЧЛЕН = мач·ка·ща·та
| СЕГ.ДЕЯТ.ПРИЧ. СР.Р. = мач·ка·що
| СЕГ.ДЕЯТ.ПРИЧ. СР.Р. ЧЛЕН = мач·ка·що·то
| СЕГ.ДЕЯТ.ПРИЧ. МН.Ч. = мач·ка·щи
| СЕГ.ДЕЯТ.ПРИЧ. МН.Ч. ЧЛЕН = мач·ка·щи·те
| ДЕЕПРИЧАСТИЕ = мач·кай·ки
| СКРИТИ ПРЕПРАТКИ = 
[[мачкам]],
[[мачкаш]],
[[мачка]],
[[мачкаме]],
[[мачкате]],
[[мачкат]],
[[мачках]],
[[мачкахме]],
[[мачкахте]],
[[мачкаха]],
[[мачкаше]],
[[мачкай]],
[[мачкайте]],
[[мачкал]],
[[мачкалия]],
[[мачкалият]],
[[мачкала]],
[[мачкалата]],
[[мачкало]],
[[мачкалото]],
[[мачкали]],
[[мачкалите]],
[[мачкан]],
[[мачкания]],
[[мачканият]],
[[мачкана]],
[[мачканата]],
[[мачкано]],
[[мачканото]],
[[мачкани]],
[[мачканите]],
[[мачкащ]],
[[мачкащия]],
[[мачкащият]],
[[мачкаща]],
[[мачкащата]],
[[мачкащо]],
[[мачкащото]],
[[мачкащи]],
[[мачкащите]],
[[мачкайки]],
[[мачкал съм]],
[[мачкала съм]],
[[мачкало съм]],
[[мачкали сме]],
[[мачкал си]],
[[мачкала си]],
[[мачкало си]],
[[мачкали сте]],
[[мачкал е]],
[[мачкала е]],
[[мачкало е]],
[[мачкали са]],
[[бях мачкал]],
[[бях мачкала]],
[[бях мачкало]],
[[бяхме мачкали]],
[[беше мачкал]],
[[беше мачкала]],
[[беше мачкало]],
[[бяхте мачкали]],
[[бяха мачкали]],
[[ще мачкам]],
[[ще мачкаме]],
[[ще мачкаш]],
[[ще мачкате]],
[[ще мачка]],
[[ще мачкат]],
[[ще съм мачкал]],
[[ще съм мачкала]],
[[ще съм мачкало]],
[[ще сме мачкали]],
[[ще си мачкал]],
[[ще си мачкала]],
[[ще си мачкало]],
[[ще сте мачкали]],
[[ще е мачкал]],
[[ще е мачкала]],
[[ще е мачкало]],
[[ще са мачкали]],
[[щях да мачкам]],
[[щяхме да мачкаме]],
[[щеше да мачкаш]],
[[щяхте да мачкате]],
[[щеше да мачка]],
[[щяха да мачкат]],
[[щях да съм мачкал]],
[[щях да съм мачкала]],
[[щях да съм мачкало]],
[[щяхме да сме мачкали]],
[[щеше да си мачкал]],
[[щеше да си мачкала]],
[[щеше да си мачкало]],
[[щяхте да сте мачкали]],
[[щеше да е мачкал]],
[[щеше да е мачкала]],
[[щеше да е мачкало]],
[[щяха да са мачкали]],
[[бил съм мачкал]],
[[била съм мачкала]],
[[било съм мачкало]],
[[били сме мачкали]],
[[бил си мачкал]],
[[била си мачкала]],
[[било си мачкало]],
[[били сте мачкали]],
[[бил е мачкал]],
[[била е мачкала]],
[[било е мачкало]],
[[били са мачкали]],
[[щял съм да мачкам]],
[[щяла съм да мачкам]],
[[щяло съм да мачкам]],
[[щели сме да мачкаме]],
[[щял си да мачкаш]],
[[щяла си да мачкаш]],
[[щяло си да мачкаш]],
[[щели сте да мачкате]],
[[щял да мачка]],
[[щяла да мачка]],
[[щяло да мачка]],
[[щели да мачкат]],
[[щял е да мачка]],
[[щяла е да мачка]],
[[щяло е да мачка]],
[[щели са да мачкат]],
[[щял съм да съм мачкал]],
[[щяла съм да съм мачкала]],
[[щяло съм да съм мачкало]],
[[щели сме да сме мачкали]],
[[щял си да си мачкал]],
[[щяла си да си мачкала]],
[[щяло си да си мачкало]],
[[щели сте да сте мачкали]],
[[щял да е мачкал]],
[[щяла да е мачкала]],
[[щяло да е мачкало]],
[[щели да са мачкали]],
[[щял е да е мачкал]],
[[щяла е да е мачкала]],
[[щяло е да е мачкало]],
[[щели са да са мачкали]],
[[бих мачкал]],
[[бих мачкала]],
[[бих мачкало]],
[[бихме мачкали]],
[[би мачкал]],
[[би мачкала]],
[[би мачкало]],
[[бихте мачкали]],
[[биха мачкали]],
}}</text>
      <sha1>ip6idz03r4kz6pcpfameuizgrdyrhhr</sha1>
    </revision>
  </page>
  <page>
    <title>Шаблон:Словоформи/машинизирам</title>
    <ns>10</ns>
    <id>518177</id>
    <revision>
      <id>550157</id>
      <timestamp>2005-05-11T05:06:05Z</timestamp>
      <contributor>
        <username>Bgbot</username>
        <id>83</id>
      </contributor>
      <comment>Борислав: Шаблон със словоформи</comment>
      <model>wikitext</model>
      <format>text/x-wiki</format>
      <text bytes="22864" xml:space="preserve">{{Шаблон:Словоформи/Глагол|
  ОСНОВНА ФОРМА = машинизирам
| СЕГ.ВР., 1Л., ЕД.Ч. = ма·ши·ни·зи·рам
| СЕГ.ВР., 1Л., МН.Ч. = ма·ши·ни·зи·ра·ме
| СЕГ.ВР., 2Л., ЕД.Ч. = ма·ши·ни·зи·раш
| СЕГ.ВР., 2Л., МН.Ч. = ма·ши·ни·зи·ра·те
| СЕГ.ВР., 3Л., ЕД.Ч. = ма·ши·ни·зи·ра
| СЕГ.ВР., 3Л., МН.Ч. = ма·ши·ни·зи·рат
| МИН.СВ.ВР., 1Л., ЕД.Ч. = ма·ши·ни·зи·рах
| МИН.СВ.ВР., 1Л., МН.Ч. = ма·ши·ни·зи·рах·ме
| МИН.СВ.ВР., 2Л., ЕД.Ч. = ма·ши·ни·зи·ра
| МИН.СВ.ВР., 2Л., МН.Ч. = ма·ши·ни·зи·рах·те
| МИН.СВ.ВР., 3Л., ЕД.Ч. = ма·ши·ни·зи·ра
| МИН.СВ.ВР., 3Л., МН.Ч. = ма·ши·ни·зи·ра·ха
| МИН.НЕСВ.ВР., 1Л., ЕД.Ч. = ма·ши·ни·зи·рах
| МИН.НЕСВ.ВР., 1Л., МН.Ч. = ма·ши·ни·зи·рах·ме
| МИН.НЕСВ.ВР., 2Л., ЕД.Ч. = ма·ши·ни·зи·ра·ше
| МИН.НЕСВ.ВР., 2Л., МН.Ч. = ма·ши·ни·зи·рах·те
| МИН.НЕСВ.ВР., 3Л., ЕД.Ч. = ма·ши·ни·зи·ра·ше
| МИН.НЕСВ.ВР., 3Л., МН.Ч. = ма·ши·ни·зи·ра·ха
| МИН.НЕОПР.ВР., 1Л., ЕД.Ч., М.Р. = машинизирал съм
| МИН.НЕОПР.ВР., 1Л., ЕД.Ч., Ж.Р. = машинизирала съм
| МИН.НЕОПР.ВР., 1Л., ЕД.Ч., СР.Р. = машинизирало съм
| МИН.НЕОПР.ВР., 1Л., МН.Ч. = машинизирали сме
| МИН.НЕОПР.ВР., 2Л., ЕД.Ч., М.Р. = машинизирал си
| МИН.НЕОПР.ВР., 2Л., ЕД.Ч., Ж.Р. = машинизирала си
| МИН.НЕОПР.ВР., 2Л., ЕД.Ч., СР.Р. = машинизирало си
| МИН.НЕОПР.ВР., 2Л., МН.Ч. = машинизирали сте
| МИН.НЕОПР.ВР., 3Л., ЕД.Ч., М.Р. = машинизирал е
| МИН.НЕОПР.ВР., 3Л., ЕД.Ч., Ж.Р. = машинизирала е
| МИН.НЕОПР.ВР., 3Л., ЕД.Ч., СР.Р. = машинизирало е
| МИН.НЕОПР.ВР., 3Л., МН.Ч. = машинизирали са
| МИН.ПРЕД.ВР., 1Л., ЕД.Ч., М.Р. = бях машинизирал
| МИН.ПРЕД.ВР., 1Л., ЕД.Ч., Ж.Р. = бях машинизирала
| МИН.ПРЕД.ВР., 1Л., ЕД.Ч., СР.Р. = бях машинизирало
| МИН.ПРЕД.ВР., 1Л., МН.Ч. = бяхме машинизирали
| МИН.ПРЕД.ВР., 2Л., ЕД.Ч., М.Р. = беше машинизирал
| МИН.ПРЕД.ВР., 2Л., ЕД.Ч., Ж.Р. = беше машинизирала
| МИН.ПРЕД.ВР., 2Л., ЕД.Ч., СР.Р. = беше машинизирало
| МИН.ПРЕД.ВР., 2Л., МН.Ч. = бяхте машинизирали
| МИН.ПРЕД.ВР., 3Л., ЕД.Ч., М.Р. = беше машинизирал
| МИН.ПРЕД.ВР., 3Л., ЕД.Ч., Ж.Р. = беше машинизирала
| МИН.ПРЕД.ВР., 3Л., ЕД.Ч., СР.Р. = беше машинизирало
| МИН.ПРЕД.ВР., 3Л., МН.Ч. = бяха машинизирали
| БЪД.ВР., 1Л., ЕД.Ч. = ще машинизирам
| БЪД.ВР., 1Л., МН.Ч. = ще машинизираме
| БЪД.ВР., 2Л., ЕД.Ч. = ще машинизираш
| БЪД.ВР., 2Л., МН.Ч. = ще машинизирате
| БЪД.ВР., 3Л., ЕД.Ч. = ще машинизира
| БЪД.ВР., 3Л., МН.Ч. = ще машинизират
| БЪД.ПРЕД.ВР., 1Л., ЕД.Ч., М.Р. = ще съм машинизирал
| БЪД.ПРЕД.ВР., 1Л., ЕД.Ч., Ж.Р. = ще съм машинизирала
| БЪД.ПРЕД.ВР., 1Л., ЕД.Ч., СР.Р. = ще съм машинизирало
| БЪД.ПРЕД.ВР., 1Л., МН.Ч. = ще сме машинизирали
| БЪД.ПРЕД.ВР., 2Л., ЕД.Ч., М.Р. = ще си машинизирал
| БЪД.ПРЕД.ВР., 2Л., ЕД.Ч., Ж.Р. = ще си машинизирала
| БЪД.ПРЕД.ВР., 2Л., ЕД.Ч., СР.Р. = ще си машинизирало
| БЪД.ПРЕД.ВР., 2Л., МН.Ч. = ще сте машинизирали
| БЪД.ПРЕД.ВР., 3Л., ЕД.Ч., М.Р. = ще е машинизирал
| БЪД.ПРЕД.ВР., 3Л., ЕД.Ч., Ж.Р. = ще е машинизирала
| БЪД.ПРЕД.ВР., 3Л., ЕД.Ч., СР.Р. = ще е машинизирало
| БЪД.ПРЕД.ВР., 3Л., МН.Ч. = ще са машинизирали
| БЪД.ВР. В МИН., 1Л., ЕД.Ч. = щях да машинизирам
| БЪД.ВР. В МИН., 1Л., МН.Ч. = щяхме да машинизираме
| БЪД.ВР. В МИН., 2Л., ЕД.Ч. = щеше да машинизираш
| БЪД.ВР. В МИН., 2Л., МН.Ч. = щяхте да машинизирате
| БЪД.ВР. В МИН., 3Л., ЕД.Ч. = щеше да машинизира
| БЪД.ВР. В МИН., 3Л., МН.Ч. = щяха да машинизират
| БЪД.ПРЕД.ВР. В МИН., 1Л., ЕД.Ч., М.Р. = щях да съм машинизирал
| БЪД.ПРЕД.ВР. В МИН., 1Л., ЕД.Ч., Ж.Р. = щях да съм машинизирала
| БЪД.ПРЕД.ВР. В МИН., 1Л., ЕД.Ч., СР.Р. = щях да съм машинизирало
| БЪД.ПРЕД.ВР. В МИН., 1Л., МН.Ч. = щяхме да сме машинизирали
| БЪД.ПРЕД.ВР. В МИН., 2Л., ЕД.Ч., М.Р. = щеше да си машинизирал
| БЪД.ПРЕД.ВР. В МИН., 2Л., ЕД.Ч., Ж.Р. = щеше да си машинизирала
| БЪД.ПРЕД.ВР. В МИН., 2Л., ЕД.Ч., СР.Р. = щеше да си машинизирало
| БЪД.ПРЕД.ВР. В МИН., 2Л., МН.Ч. = щяхте да сте машинизирали
| БЪД.ПРЕД.ВР. В МИН., 3Л., ЕД.Ч., М.Р. = щеше да е машинизирал
| БЪД.ПРЕД.ВР. В МИН., 3Л., ЕД.Ч., Ж.Р. = щеше да е машинизирала
| БЪД.ПРЕД.ВР. В МИН., 3Л., ЕД.Ч., СР.Р. = щеше да е машинизирало
| БЪД.ПРЕД.ВР. В МИН., 3Л., МН.Ч. = щяха да са машинизирали
| ПР.НАКЛ., СЕГ.ВР., 1Л., ЕД.Ч., М.Р. = машинизирал съм
| ПР.НАКЛ., СЕГ.ВР., 1Л., ЕД.Ч., Ж.Р. = машинизирала съм
| ПР.НАКЛ., СЕГ.ВР., 1Л., ЕД.Ч., СР.Р. = машинизирало съм
| ПР.НАКЛ., СЕГ.ВР., 1Л., МН.Ч. = машинизирали сме
| ПР.НАКЛ., СЕГ.ВР., 2Л., ЕД.Ч., М.Р. = машинизирал си
| ПР.НАКЛ., СЕГ.ВР., 2Л., ЕД.Ч., Ж.Р. = машинизирала си
| ПР.НАКЛ., СЕГ.ВР., 2Л., ЕД.Ч., СР.Р. = машинизирало си
| ПР.НАКЛ., СЕГ.ВР., 2Л., МН.Ч. = машинизирали сте
| ПР.НАКЛ., СЕГ.ВР., 3Л., ЕД.Ч., М.Р. = машинизирал (е)
| ПР.НАКЛ., СЕГ.ВР., 3Л., ЕД.Ч., Ж.Р. = машинизирала (е)
| ПР.НАКЛ., СЕГ.ВР., 3Л., ЕД.Ч., СР.Р. = машинизирало (е)
| ПР.НАКЛ., СЕГ.ВР., 3Л., МН.Ч. = машинизирали (са)
| ПР.НАКЛ., МИН.СВ.ВР., 1Л., ЕД.Ч., М.Р. = машинизирал съм
| ПР.НАКЛ., МИН.СВ.ВР., 1Л., ЕД.Ч., Ж.Р. = машинизирала съм
| ПР.НАКЛ., МИН.СВ.ВР., 1Л., ЕД.Ч., СР.Р. = машинизирало съм
| ПР.НАКЛ., МИН.СВ.ВР., 1Л., МН.Ч. = машинизирали сме
| ПР.НАКЛ., МИН.СВ.ВР., 2Л., ЕД.Ч., М.Р. = машинизирал си
| ПР.НАКЛ., МИН.СВ.ВР., 2Л., ЕД.Ч., Ж.Р. = машинизирала си
| ПР.НАКЛ., МИН.СВ.ВР., 2Л., ЕД.Ч., СР.Р. = машинизирало си
| ПР.НАКЛ., МИН.СВ.ВР., 2Л., МН.Ч. = машинизирали сте
| ПР.НАКЛ., МИН.СВ.ВР., 3Л., ЕД.Ч., М.Р. = машинизирал (е)
| ПР.НАКЛ., МИН.СВ.ВР., 3Л., ЕД.Ч., Ж.Р. = машинизирала (е)
| ПР.НАКЛ., МИН.СВ.ВР., 3Л., ЕД.Ч., СР.Р. = машинизирало (е)
| ПР.НАКЛ., МИН.СВ.ВР., 3Л., МН.Ч. = машинизирали (са)
| ПР.НАКЛ., МИН.НЕОПР.ВР., 1Л., ЕД.Ч., М.Р. = бил съм машинизирал
| ПР.НАКЛ., МИН.НЕОПР.ВР., 1Л., ЕД.Ч., Ж.Р. = била съм машинизирала
| ПР.НАКЛ., МИН.НЕОПР.ВР., 1Л., ЕД.Ч., СР.Р. = било съм машинизирало
| ПР.НАКЛ., МИН.НЕОПР.ВР., 1Л., МН.Ч. = били сме машинизирали
| ПР.НАКЛ., МИН.НЕОПР.ВР., 2Л., ЕД.Ч., М.Р. = бил си машинизирал
| ПР.НАКЛ., МИН.НЕОПР.ВР., 2Л., ЕД.Ч., Ж.Р. = била си машинизирала
| ПР.НАКЛ., МИН.НЕОПР.ВР., 2Л., ЕД.Ч., СР.Р. = било си машинизирало
| ПР.НАКЛ., МИН.НЕОПР.ВР., 2Л., МН.Ч. = били сте машинизирали
| ПР.НАКЛ., МИН.НЕОПР.ВР., 3Л., ЕД.Ч., М.Р. = бил (е) машинизирал
| ПР.НАКЛ., МИН.НЕОПР.ВР., 3Л., ЕД.Ч., Ж.Р. = била (е) машинизирала
| ПР.НАКЛ., МИН.НЕОПР.ВР., 3Л., ЕД.Ч., СР.Р. = било (е) машинизирало
| ПР.НАКЛ., МИН.НЕОПР.ВР., 3Л., МН.Ч. = били (са) машинизирали
| ПР.НАКЛ., БЪД.ВР., 1Л., ЕД.Ч., М.Р. = щял съм да машинизирам
| ПР.НАКЛ., БЪД.ВР., 1Л., ЕД.Ч., Ж.Р. = щяла съм да машинизирам
| ПР.НАКЛ., БЪД.ВР., 1Л., ЕД.Ч., СР.Р. = щяло съм да машинизирам
| ПР.НАКЛ., БЪД.ВР., 1Л., МН.Ч. = щели сме да машинизираме
| ПР.НАКЛ., БЪД.ВР., 2Л., ЕД.Ч., М.Р. = щял си да машинизираш
| ПР.НАКЛ., БЪД.ВР., 2Л., ЕД.Ч., Ж.Р. = щяла си да машинизираш
| ПР.НАКЛ., БЪД.ВР., 2Л., ЕД.Ч., СР.Р. = щяло си да машинизираш
| ПР.НАКЛ., БЪД.ВР., 2Л., МН.Ч. = щели сте да машинизирате
| ПР.НАКЛ., БЪД.ВР., 3Л., ЕД.Ч., М.Р. = щял (е) да машинизира
| ПР.НАКЛ., БЪД.ВР., 3Л., ЕД.Ч., Ж.Р. = щяла (е) да машинизира
| ПР.НАКЛ., БЪД.ВР., 3Л., ЕД.Ч., СР.Р. = щяло (е) да машинизира
| ПР.НАКЛ., БЪД.ВР., 3Л., МН.Ч. = щели (са) да машинизират
| ПР.НАКЛ., БЪД.ПРЕД.ВР., 1Л., ЕД.Ч., М.Р. = щял съм да съм машинизирал
| ПР.НАКЛ., БЪД.ПРЕД.ВР., 1Л., ЕД.Ч., Ж.Р. = щяла съм да съм машинизирала
| ПР.НАКЛ., БЪД.ПРЕД.ВР., 1Л., ЕД.Ч., СР.Р. = щяло съм да съм машинизирало
| ПР.НАКЛ., БЪД.ПРЕД.ВР., 1Л., МН.Ч. = щели сме да сме машинизирали
| ПР.НАКЛ., БЪД.ПРЕД.ВР., 2Л., ЕД.Ч., М.Р. = щял си да си машинизирал
| ПР.НАКЛ., БЪД.ПРЕД.ВР., 2Л., ЕД.Ч., Ж.Р. = щяла си да си машинизирала
| ПР.НАКЛ., БЪД.ПРЕД.ВР., 2Л., ЕД.Ч., СР.Р. = щяло си да си машинизирало
| ПР.НАКЛ., БЪД.ПРЕД.ВР., 2Л., МН.Ч. = щели сте да сте машинизирали
| ПР.НАКЛ., БЪД.ПРЕД.ВР., 3Л., ЕД.Ч., М.Р. = щял (е) да е машинизирал
| ПР.НАКЛ., БЪД.ПРЕД.ВР., 3Л., ЕД.Ч., Ж.Р. = щяла (е) да е машинизирала
| ПР.НАКЛ., БЪД.ПРЕД.ВР., 3Л., ЕД.Ч., СР.Р. = щяло (е) да е машинизирало
| ПР.НАКЛ., БЪД.ПРЕД.ВР., 3Л., МН.Ч. = щели (са) да са машинизирали
| УСЛОВНО НАКЛОНЕНИЕ, 1Л., ЕД.Ч., М.Р. = бих машинизирал
| УСЛОВНО НАКЛОНЕНИЕ, 1Л., ЕД.Ч., Ж.Р. = бих машинизирала
| УСЛОВНО НАКЛОНЕНИЕ, 1Л., ЕД.Ч., СР.Р. = бих машинизирало
| УСЛОВНО НАКЛОНЕНИЕ, 1Л., МН.Ч. = бихме машинизирали
| УСЛОВНО НАКЛОНЕНИЕ, 2Л., ЕД.Ч., М.Р. = би машинизирал
| УСЛОВНО НАКЛОНЕНИЕ, 2Л., ЕД.Ч., Ж.Р. = би машинизирала
| УСЛОВНО НАКЛОНЕНИЕ, 2Л., ЕД.Ч., СР.Р. = би машинизирало
| УСЛОВНО НАКЛОНЕНИЕ, 2Л., МН.Ч. = бихте машинизирали
| УСЛОВНО НАКЛОНЕНИЕ, 3Л., ЕД.Ч., М.Р. = би машинизирал
| УСЛОВНО НАКЛОНЕНИЕ, 3Л., ЕД.Ч., Ж.Р. = би машинизирала
| УСЛОВНО НАКЛОНЕНИЕ, 3Л., ЕД.Ч., СР.Р. = би машинизирало
| УСЛОВНО НАКЛОНЕНИЕ, 3Л., МН.Ч. = биха машинизирали
| ПОВЕЛИТЕЛНО НАКЛОНЕНИЕ, ЕД.Ч. = ма·ши·ни·зи·рай
| ПОВЕЛИТЕЛНО НАКЛОНЕНИЕ, МН.Ч. = ма·ши·ни·зи·рай·те
| МИН.СТРАД.ПРИЧ. М.Р. = ма·ши·ни·зи·ран
| МИН.СТРАД.ПРИЧ. М.Р. НЕПЪЛЕН ЧЛЕН = ма·ши·ни·зи·ра·ния
| МИН.СТРАД.ПРИЧ. М.Р. ПЪЛЕН ЧЛЕН = ма·ши·ни·зи·ра·ни·ят
| МИН.СТРАД.ПРИЧ. Ж.Р. = ма·ши·ни·зи·ра·на
| МИН.СТРАД.ПРИЧ. Ж.Р. ЧЛЕН = ма·ши·ни·зи·ра·на·та
| МИН.СТРАД.ПРИЧ. СР.Р. = ма·ши·ни·зи·ра·но
| МИН.СТРАД.ПРИЧ. СР.Р. ЧЛЕН = ма·ши·ни·зи·ра·но·то
| МИН.СТРАД.ПРИЧ. МН.Ч. = ма·ши·ни·зи·ра·ни
| МИН.СТРАД.ПРИЧ. МН.Ч. ЧЛЕН = ма·ши·ни·зи·ра·ни·те
| МИН.ДЕЯТ.СВ.ПРИЧ. М.Р. = ма·ши·ни·зи·рал
| МИН.ДЕЯТ.СВ.ПРИЧ. М.Р. НЕПЪЛЕН ЧЛЕН = ма·ши·ни·зи·ра·лия
| МИН.ДЕЯТ.СВ.ПРИЧ. М.Р. ПЪЛЕН ЧЛЕН = ма·ши·ни·зи·ра·ли·ят
| МИН.ДЕЯТ.СВ.ПРИЧ. Ж.Р. = ма·ши·ни·зи·ра·ла
| МИН.ДЕЯТ.СВ.ПРИЧ. Ж.Р. ЧЛЕН = ма·ши·ни·зи·ра·ла·та
| МИН.ДЕЯТ.СВ.ПРИЧ. СР.Р. = ма·ши·ни·зи·ра·ло
| МИН.ДЕЯТ.СВ.ПРИЧ. СР.Р. ЧЛЕН = ма·ши·ни·зи·ра·ло·то
| МИН.ДЕЯТ.СВ.ПРИЧ. МН.Ч. = ма·ши·ни·зи·ра·ли
| МИН.ДЕЯТ.СВ.ПРИЧ. МН.Ч. ЧЛЕН = ма·ши·ни·зи·ра·ли·те
| МИН.ДЕЯТ.НЕСВ.ПРИЧ. М.Р. = ма·ши·ни·зи·рал
| МИН.ДЕЯТ.НЕСВ.ПРИЧ. М.Р. НЕПЪЛЕН ЧЛЕН = ма·ши·ни·зи·ра·лия
| МИН.ДЕЯТ.НЕСВ.ПРИЧ. М.Р. ПЪЛЕН ЧЛЕН = ма·ши·ни·зи·ра·ли·ят
| МИН.ДЕЯТ.НЕСВ.ПРИЧ. Ж.Р. = ма·ши·ни·зи·ра·ла
| МИН.ДЕЯТ.НЕСВ.ПРИЧ. Ж.Р. ЧЛЕН = ма·ши·ни·зи·ра·ла·та
| МИН.ДЕЯТ.НЕСВ.ПРИЧ. СР.Р. = ма·ши·ни·зи·ра·ло
| МИН.ДЕЯТ.НЕСВ.ПРИЧ. СР.Р. ЧЛЕН = ма·ши·ни·зи·ра·ло·то
| МИН.ДЕЯТ.НЕСВ.ПРИЧ. МН.Ч. = ма·ши·ни·зи·ра·ли
| МИН.ДЕЯТ.НЕСВ.ПРИЧ. МН.Ч. ЧЛЕН = ма·ши·ни·зи·ра·ли·те
| СЕГ.ДЕЯТ.ПРИЧ. М.Р. = ма·ши·ни·зи·ращ
| СЕГ.ДЕЯТ.ПРИЧ. М.Р. НЕПЪЛЕН ЧЛЕН = ма·ши·ни·зи·ра·щия
| СЕГ.ДЕЯТ.ПРИЧ. М.Р. ПЪЛЕН ЧЛЕН = ма·ши·ни·зи·ра·щи·ят
| СЕГ.ДЕЯТ.ПРИЧ. Ж.Р. = ма·ши·ни·зи·ра·ща
| СЕГ.ДЕЯТ.ПРИЧ. Ж.Р. ЧЛЕН = ма·ши·ни·зи·ра·ща·та
| СЕГ.ДЕЯТ.ПРИЧ. СР.Р. = ма·ши·ни·зи·ра·що
| СЕГ.ДЕЯТ.ПРИЧ. СР.Р. ЧЛЕН = ма·ши·ни·зи·ра·що·то
| СЕГ.ДЕЯТ.ПРИЧ. МН.Ч. = ма·ши·ни·зи·ра·щи
| СЕГ.ДЕЯТ.ПРИЧ. МН.Ч. ЧЛЕН = ма·ши·ни·зи·ра·щи·те
| ДЕЕПРИЧАСТИЕ = ма·ши·ни·зи·рай·ки
| СКРИТИ ПРЕПРАТКИ = 
[[машинизирам]],
[[машинизираш]],
[[машинизира]],
[[машинизираме]],
[[машинизирате]],
[[машинизират]],
[[машинизирах]],
[[машинизирахме]],
[[машинизирахте]],
[[машинизираха]],
[[машинизираше]],
[[машинизирай]],
[[машинизирайте]],
[[машинизирал]],
[[машинизиралия]],
[[машинизиралият]],
[[машинизирала]],
[[машинизиралата]],
[[машинизирало]],
[[машинизиралото]],
[[машинизирали]],
[[машинизиралите]],
[[машинизиран]],
[[машинизирания]],
[[машинизираният]],
[[машинизирана]],
[[машинизираната]],
[[машинизирано]],
[[машинизираното]],
[[машинизирани]],
[[машинизираните]],
[[машинизиращ]],
[[машинизиращия]],
[[машинизиращият]],
[[машинизираща]],
[[машинизиращата]],
[[машинизиращо]],
[[машинизиращото]],
[[машинизиращи]],
[[машинизиращите]],
[[машинизирайки]],
[[машинизирал съм]],
[[машинизирала съм]],
[[машинизирало съм]],
[[машинизирали сме]],
[[машинизирал си]],
[[машинизирала си]],
[[машинизирало си]],
[[машинизирали сте]],
[[машинизирал е]],
[[машинизирала е]],
[[машинизирало е]],
[[машинизирали са]],
[[бях машинизирал]],
[[бях машинизирала]],
[[бях машинизирало]],
[[бяхме машинизирали]],
[[беше машинизирал]],
[[беше машинизирала]],
[[беше машинизирало]],
[[бяхте машинизирали]],
[[бяха машинизирали]],
[[ще машинизирам]],
[[ще машинизираме]],
[[ще машинизираш]],
[[ще машинизирате]],
[[ще машинизира]],
[[ще машинизират]],
[[ще съм машинизирал]],
[[ще съм машинизирала]],
[[ще съм машинизирало]],
[[ще сме машинизирали]],
[[ще си машинизирал]],
[[ще си машинизирала]],
[[ще си машинизирало]],
[[ще сте машинизирали]],
[[ще е машинизирал]],
[[ще е машинизирала]],
[[ще е машинизирало]],
[[ще са машинизирали]],
[[щях да машинизирам]],
[[щяхме да машинизираме]],
[[щеше да машинизираш]],
[[щяхте да машинизирате]],
[[щеше да машинизира]],
[[щяха да машинизират]],
[[щях да съм машинизирал]],
[[щях да съм машинизирала]],
[[щях да съм машинизирало]],
[[щяхме да сме машинизирали]],
[[щеше да си машинизирал]],
[[щеше да си машинизирала]],
[[щеше да си машинизирало]],
[[щяхте да сте машинизирали]],
[[щеше да е машинизирал]],
[[щеше да е машинизирала]],
[[щеше да е машинизирало]],
[[щяха да са машинизирали]],
[[бил съм машинизирал]],
[[била съм машинизирала]],
[[било съм машинизирало]],
[[били сме машинизирали]],
[[бил си машинизирал]],
[[била си машинизирала]],
[[било си машинизирало]],
[[били сте машинизирали]],
[[бил е машинизирал]],
[[била е машинизирала]],
[[било е машинизирало]],
[[били са машинизирали]],
[[щял съм да машинизирам]],
[[щяла съм да машинизирам]],
[[щяло съм да машинизирам]],
[[щели сме да машинизираме]],
[[щял си да машинизираш]],
[[щяла си да машинизираш]],
[[щяло си да машинизираш]],
[[щели сте да машинизирате]],
[[щял да машинизира]],
[[щяла да машинизира]],
[[щяло да машинизира]],
[[щели да машинизират]],
[[щял е да машинизира]],
[[щяла е да машинизира]],
[[щяло е да машинизира]],
[[щели са да машинизират]],
[[щял съм да съм машинизирал]],
[[щяла съм да съм машинизирала]],
[[щяло съм да съм машинизирало]],
[[щели сме да сме машинизирали]],
[[щял си да си машинизирал]],
[[щяла си да си машинизирала]],
[[щяло си да си машинизирало]],
[[щели сте да сте машинизирали]],
[[щял да е машинизирал]],
[[щяла да е машинизирала]],
[[щяло да е машинизирало]],
[[щели да са машинизирали]],
[[щял е да е машинизирал]],
[[щяла е да е машинизирала]],
[[щяло е да е машинизирало]],
[[щели са да са машинизирали]],
[[бих машинизирал]],
[[бих машинизирала]],
[[бих машинизирало]],
[[бихме машинизирали]],
[[би машинизирал]],
[[би машинизирала]],
[[би машинизирало]],
[[бихте машинизирали]],
[[биха машинизирали]],
}}</text>
      <sha1>gy5hlt5owbj2l8wnmkzwdmudw7oj5l5</sha1>
    </revision>
  </page>
  <page>
    <title>Шаблон:Словоформи/мащабирам</title>
    <ns>10</ns>
    <id>518188</id>
    <revision>
      <id>550168</id>
      <timestamp>2005-05-11T05:06:17Z</timestamp>
      <contributor>
        <username>Bgbot</username>
        <id>83</id>
      </contributor>
      <comment>Борислав: Шаблон със словоформи</comment>
      <model>wikitext</model>
      <format>text/x-wiki</format>
      <text bytes="21386" xml:space="preserve">{{Шаблон:Словоформи/Глагол|
  ОСНОВНА ФОРМА = мащабирам
| СЕГ.ВР., 1Л., ЕД.Ч. = ма·ща·би·рам
| СЕГ.ВР., 1Л., МН.Ч. = ма·ща·би·ра·ме
| СЕГ.ВР., 2Л., ЕД.Ч. = ма·ща·би·раш
| СЕГ.ВР., 2Л., МН.Ч. = ма·ща·би·ра·те
| СЕГ.ВР., 3Л., ЕД.Ч. = ма·ща·би·ра
| СЕГ.ВР., 3Л., МН.Ч. = ма·ща·би·рат
| МИН.СВ.ВР., 1Л., ЕД.Ч. = ма·ща·би·рах
| МИН.СВ.ВР., 1Л., МН.Ч. = ма·ща·би·рах·ме
| МИН.СВ.ВР., 2Л., ЕД.Ч. = ма·ща·би·ра
| МИН.СВ.ВР., 2Л., МН.Ч. = ма·ща·би·рах·те
| МИН.СВ.ВР., 3Л., ЕД.Ч. = ма·ща·би·ра
| МИН.СВ.ВР., 3Л., МН.Ч. = ма·ща·би·ра·ха
| МИН.НЕСВ.ВР., 1Л., ЕД.Ч. = ма·ща·би·рах
| МИН.НЕСВ.ВР., 1Л., МН.Ч. = ма·ща·би·рах·ме
| МИН.НЕСВ.ВР., 2Л., ЕД.Ч. = ма·ща·би·ра·ше
| МИН.НЕСВ.ВР., 2Л., МН.Ч. = ма·ща·би·рах·те
| МИН.НЕСВ.ВР., 3Л., ЕД.Ч. = ма·ща·би·ра·ше
| МИН.НЕСВ.ВР., 3Л., МН.Ч. = ма·ща·би·ра·ха
| МИН.НЕОПР.ВР., 1Л., ЕД.Ч., М.Р. = мащабирал съм
| МИН.НЕОПР.ВР., 1Л., ЕД.Ч., Ж.Р. = мащабирала съм
| МИН.НЕОПР.ВР., 1Л., ЕД.Ч., СР.Р. = мащабирало съм
| МИН.НЕОПР.ВР., 1Л., МН.Ч. = мащабирали сме
| МИН.НЕОПР.ВР., 2Л., ЕД.Ч., М.Р. = мащабирал си
| МИН.НЕОПР.ВР., 2Л., ЕД.Ч., Ж.Р. = мащабирала си
| МИН.НЕОПР.ВР., 2Л., ЕД.Ч., СР.Р. = мащабирало си
| МИН.НЕОПР.ВР., 2Л., МН.Ч. = мащабирали сте
| МИН.НЕОПР.ВР., 3Л., ЕД.Ч., М.Р. = мащабирал е
| МИН.НЕОПР.ВР., 3Л., ЕД.Ч., Ж.Р. = мащабирала е
| МИН.НЕОПР.ВР., 3Л., ЕД.Ч., СР.Р. = мащабирало е
| МИН.НЕОПР.ВР., 3Л., МН.Ч. = мащабирали са
| МИН.ПРЕД.ВР., 1Л., ЕД.Ч., М.Р. = бях мащабирал
| МИН.ПРЕД.ВР., 1Л., ЕД.Ч., Ж.Р. = бях мащабирала
| МИН.ПРЕД.ВР., 1Л., ЕД.Ч., СР.Р. = бях мащабирало
| МИН.ПРЕД.ВР., 1Л., МН.Ч. = бяхме мащабирали
| МИН.ПРЕД.ВР., 2Л., ЕД.Ч., М.Р. = беше мащабирал
| МИН.ПРЕД.ВР., 2Л., ЕД.Ч., Ж.Р. = беше мащабирала
| МИН.ПРЕД.ВР., 2Л., ЕД.Ч., СР.Р. = беше мащабирало
| МИН.ПРЕД.ВР., 2Л., МН.Ч. = бяхте мащабирали
| МИН.ПРЕД.ВР., 3Л., ЕД.Ч., М.Р. = беше мащабирал
| МИН.ПРЕД.ВР., 3Л., ЕД.Ч., Ж.Р. = беше мащабирала
| МИН.ПРЕД.ВР., 3Л., ЕД.Ч., СР.Р. = беше мащабирало
| МИН.ПРЕД.ВР., 3Л., МН.Ч. = бяха мащабирали
| БЪД.ВР., 1Л., ЕД.Ч. = ще мащабирам
| БЪД.ВР., 1Л., МН.Ч. = ще мащабираме
| БЪД.ВР., 2Л., ЕД.Ч. = ще мащабираш
| БЪД.ВР., 2Л., МН.Ч. = ще мащабирате
| БЪД.ВР., 3Л., ЕД.Ч. = ще мащабира
| БЪД.ВР., 3Л., МН.Ч. = ще мащабират
| БЪД.ПРЕД.ВР., 1Л., ЕД.Ч., М.Р. = ще съм мащабирал
| БЪД.ПРЕД.ВР., 1Л., ЕД.Ч., Ж.Р. = ще съм мащабирала
| БЪД.ПРЕД.ВР., 1Л., ЕД.Ч., СР.Р. = ще съм мащабирало
| БЪД.ПРЕД.ВР., 1Л., МН.Ч. = ще сме мащабирали
| БЪД.ПРЕД.ВР., 2Л., ЕД.Ч., М.Р. = ще си мащабирал
| БЪД.ПРЕД.ВР., 2Л., ЕД.Ч., Ж.Р. = ще си мащабирала
| БЪД.ПРЕД.ВР., 2Л., ЕД.Ч., СР.Р. = ще си мащабирало
| БЪД.ПРЕД.ВР., 2Л., МН.Ч. = ще сте мащабирали
| БЪД.ПРЕД.ВР., 3Л., ЕД.Ч., М.Р. = ще е мащабирал
| БЪД.ПРЕД.ВР., 3Л., ЕД.Ч., Ж.Р. = ще е мащабирала
| БЪД.ПРЕД.ВР., 3Л., ЕД.Ч., СР.Р. = ще е мащабирало
| БЪД.ПРЕД.ВР., 3Л., МН.Ч. = ще са мащабирали
| БЪД.ВР. В МИН., 1Л., ЕД.Ч. = щях да мащабирам
| БЪД.ВР. В МИН., 1Л., МН.Ч. = щяхме да мащабираме
| БЪД.ВР. В МИН., 2Л., ЕД.Ч. = щеше да мащабираш
| БЪД.ВР. В МИН., 2Л., МН.Ч. = щяхте да мащабирате
| БЪД.ВР. В МИН., 3Л., ЕД.Ч. = щеше да мащабира
| БЪД.ВР. В МИН., 3Л., МН.Ч. = щяха да мащабират
| БЪД.ПРЕД.ВР. В МИН., 1Л., ЕД.Ч., М.Р. = щях да съм мащабирал
| БЪД.ПРЕД.ВР. В МИН., 1Л., ЕД.Ч., Ж.Р. = щях да съм мащабирала
| БЪД.ПРЕД.ВР. В МИН., 1Л., ЕД.Ч., СР.Р. = щях да съм мащабирало
| БЪД.ПРЕД.ВР. В МИН., 1Л., МН.Ч. = щяхме да сме мащабирали
| БЪД.ПРЕД.ВР. В МИН., 2Л., ЕД.Ч., М.Р. = щеше да си мащабирал
| БЪД.ПРЕД.ВР. В МИН., 2Л., ЕД.Ч., Ж.Р. = щеше да си мащабирала
| БЪД.ПРЕД.ВР. В МИН., 2Л., ЕД.Ч., СР.Р. = щеше да си мащабирало
| БЪД.ПРЕД.ВР. В МИН., 2Л., МН.Ч. = щяхте да сте мащабирали
| БЪД.ПРЕД.ВР. В МИН., 3Л., ЕД.Ч., М.Р. = щеше да е мащабирал
| БЪД.ПРЕД.ВР. В МИН., 3Л., ЕД.Ч., Ж.Р. = щеше да е мащабирала
| БЪД.ПРЕД.ВР. В МИН., 3Л., ЕД.Ч., СР.Р. = щеше да е мащабирало
| БЪД.ПРЕД.ВР. В МИН., 3Л., МН.Ч. = щяха да са мащабирали
| ПР.НАКЛ., СЕГ.ВР., 1Л., ЕД.Ч., М.Р. = мащабирал съм
| ПР.НАКЛ., СЕГ.ВР., 1Л., ЕД.Ч., Ж.Р. = мащабирала съм
| ПР.НАКЛ., СЕГ.ВР., 1Л., ЕД.Ч., СР.Р. = мащабирало съм
| ПР.НАКЛ., СЕГ.ВР., 1Л., МН.Ч. = мащабирали сме
| ПР.НАКЛ., СЕГ.ВР., 2Л., ЕД.Ч., М.Р. = мащабирал си
| ПР.НАКЛ., СЕГ.ВР., 2Л., ЕД.Ч., Ж.Р. = мащабирала си
| ПР.НАКЛ., СЕГ.ВР., 2Л., ЕД.Ч., СР.Р. = мащабирало си
| ПР.НАКЛ., СЕГ.ВР., 2Л., МН.Ч. = мащабирали сте
| ПР.НАКЛ., СЕГ.ВР., 3Л., ЕД.Ч., М.Р. = мащабирал (е)
| ПР.НАКЛ., СЕГ.ВР., 3Л., ЕД.Ч., Ж.Р. = мащабирала (е)
| ПР.НАКЛ., СЕГ.ВР., 3Л., ЕД.Ч., СР.Р. = мащабирало (е)
| ПР.НАКЛ., СЕГ.ВР., 3Л., МН.Ч. = мащабирали (са)
| ПР.НАКЛ., МИН.СВ.ВР., 1Л., ЕД.Ч., М.Р. = мащабирал съм
| ПР.НАКЛ., МИН.СВ.ВР., 1Л., ЕД.Ч., Ж.Р. = мащабирала съм
| ПР.НАКЛ., МИН.СВ.ВР., 1Л., ЕД.Ч., СР.Р. = мащабирало съм
| ПР.НАКЛ., МИН.СВ.ВР., 1Л., МН.Ч. = мащабирали сме
| ПР.НАКЛ., МИН.СВ.ВР., 2Л., ЕД.Ч., М.Р. = мащабирал си
| ПР.НАКЛ., МИН.СВ.ВР., 2Л., ЕД.Ч., Ж.Р. = мащабирала си
| ПР.НАКЛ., МИН.СВ.ВР., 2Л., ЕД.Ч., СР.Р. = мащабирало си
| ПР.НАКЛ., МИН.СВ.ВР., 2Л., МН.Ч. = мащабирали сте
| ПР.НАКЛ., МИН.СВ.ВР., 3Л., ЕД.Ч., М.Р. = мащабирал (е)
| ПР.НАКЛ., МИН.СВ.ВР., 3Л., ЕД.Ч., Ж.Р. = мащабирала (е)
| ПР.НАКЛ., МИН.СВ.ВР., 3Л., ЕД.Ч., СР.Р. = мащабирало (е)
| ПР.НАКЛ., МИН.СВ.ВР., 3Л., МН.Ч. = мащабирали (са)
| ПР.НАКЛ., МИН.НЕОПР.ВР., 1Л., ЕД.Ч., М.Р. = бил съм мащабирал
| ПР.НАКЛ., МИН.НЕОПР.ВР., 1Л., ЕД.Ч., Ж.Р. = била съм мащабирала
| ПР.НАКЛ., МИН.НЕОПР.ВР., 1Л., ЕД.Ч., СР.Р. = било съм мащабирало
| ПР.НАКЛ., МИН.НЕОПР.ВР., 1Л., МН.Ч. = били сме мащабирали
| ПР.НАКЛ., МИН.НЕОПР.ВР., 2Л., ЕД.Ч., М.Р. = бил си мащабирал
| ПР.НАКЛ., МИН.НЕОПР.ВР., 2Л., ЕД.Ч., Ж.Р. = била си мащабирала
| ПР.НАКЛ., МИН.НЕОПР.ВР., 2Л., ЕД.Ч., СР.Р. = било си мащабирало
| ПР.НАКЛ., МИН.НЕОПР.ВР., 2Л., МН.Ч. = били сте мащабирали
| ПР.НАКЛ., МИН.НЕОПР.ВР., 3Л., ЕД.Ч., М.Р. = бил (е) мащабирал
| ПР.НАКЛ., МИН.НЕОПР.ВР., 3Л., ЕД.Ч., Ж.Р. = била (е) мащабирала
| ПР.НАКЛ., МИН.НЕОПР.ВР., 3Л., ЕД.Ч., СР.Р. = било (е) мащабирало
| ПР.НАКЛ., МИН.НЕОПР.ВР., 3Л., МН.Ч. = били (са) мащабирали
| ПР.НАКЛ., БЪД.ВР., 1Л., ЕД.Ч., М.Р. = щял съм да мащабирам
| ПР.НАКЛ., БЪД.ВР., 1Л., ЕД.Ч., Ж.Р. = щяла съм да мащабирам
| ПР.НАКЛ., БЪД.ВР., 1Л., ЕД.Ч., СР.Р. = щяло съм да мащабирам
| ПР.НАКЛ., БЪД.ВР., 1Л., МН.Ч. = щели сме да мащабираме
| ПР.НАКЛ., БЪД.ВР., 2Л., ЕД.Ч., М.Р. = щял си да мащабираш
| ПР.НАКЛ., БЪД.ВР., 2Л., ЕД.Ч., Ж.Р. = щяла си да мащабираш
| ПР.НАКЛ., БЪД.ВР., 2Л., ЕД.Ч., СР.Р. = щяло си да мащабираш
| ПР.НАКЛ., БЪД.ВР., 2Л., МН.Ч. = щели сте да мащабирате
| ПР.НАКЛ., БЪД.ВР., 3Л., ЕД.Ч., М.Р. = щял (е) да мащабира
| ПР.НАКЛ., БЪД.ВР., 3Л., ЕД.Ч., Ж.Р. = щяла (е) да мащабира
| ПР.НАКЛ., БЪД.ВР., 3Л., ЕД.Ч., СР.Р. = щяло (е) да мащабира
| ПР.НАКЛ., БЪД.ВР., 3Л., МН.Ч. = щели (са) да мащабират
| ПР.НАКЛ., БЪД.ПРЕД.ВР., 1Л., ЕД.Ч., М.Р. = щял съм да съм мащабирал
| ПР.НАКЛ., БЪД.ПРЕД.ВР., 1Л., ЕД.Ч., Ж.Р. = щяла съм да съм мащабирала
| ПР.НАКЛ., БЪД.ПРЕД.ВР., 1Л., ЕД.Ч., СР.Р. = щяло съм да съм мащабирало
| ПР.НАКЛ., БЪД.ПРЕД.ВР., 1Л., МН.Ч. = щели сме да сме мащабирали
| ПР.НАКЛ., БЪД.ПРЕД.ВР., 2Л., ЕД.Ч., М.Р. = щял си да си мащабирал
| ПР.НАКЛ., БЪД.ПРЕД.ВР., 2Л., ЕД.Ч., Ж.Р. = щяла си да си мащабирала
| ПР.НАКЛ., БЪД.ПРЕД.ВР., 2Л., ЕД.Ч., СР.Р. = щяло си да си мащабирало
| ПР.НАКЛ., БЪД.ПРЕД.ВР., 2Л., МН.Ч. = щели сте да сте мащабирали
| ПР.НАКЛ., БЪД.ПРЕД.ВР., 3Л., ЕД.Ч., М.Р. = щял (е) да е мащабирал
| ПР.НАКЛ., БЪД.ПРЕД.ВР., 3Л., ЕД.Ч., Ж.Р. = щяла (е) да е мащабирала
| ПР.НАКЛ., БЪД.ПРЕД.ВР., 3Л., ЕД.Ч., СР.Р. = щяло (е) да е мащабирало
| ПР.НАКЛ., БЪД.ПРЕД.ВР., 3Л., МН.Ч. = щели (са) да са мащабирали
| УСЛОВНО НАКЛОНЕНИЕ, 1Л., ЕД.Ч., М.Р. = бих мащабирал
| УСЛОВНО НАКЛОНЕНИЕ, 1Л., ЕД.Ч., Ж.Р. = бих мащабирала
| УСЛОВНО НАКЛОНЕНИЕ, 1Л., ЕД.Ч., СР.Р. = бих мащабирало
| УСЛОВНО НАКЛОНЕНИЕ, 1Л., МН.Ч. = бихме мащабирали
| УСЛОВНО НАКЛОНЕНИЕ, 2Л., ЕД.Ч., М.Р. = би мащабирал
| УСЛОВНО НАКЛОНЕНИЕ, 2Л., ЕД.Ч., Ж.Р. = би мащабирала
| УСЛОВНО НАКЛОНЕНИЕ, 2Л., ЕД.Ч., СР.Р. = би мащабирало
| УСЛОВНО НАКЛОНЕНИЕ, 2Л., МН.Ч. = бихте мащабирали
| УСЛОВНО НАКЛОНЕНИЕ, 3Л., ЕД.Ч., М.Р. = би мащабирал
| УСЛОВНО НАКЛОНЕНИЕ, 3Л., ЕД.Ч., Ж.Р. = би мащабирала
| УСЛОВНО НАКЛОНЕНИЕ, 3Л., ЕД.Ч., СР.Р. = би мащабирало
| УСЛОВНО НАКЛОНЕНИЕ, 3Л., МН.Ч. = биха мащабирали
| ПОВЕЛИТЕЛНО НАКЛОНЕНИЕ, ЕД.Ч. = ма·ща·би·рай
| ПОВЕЛИТЕЛНО НАКЛОНЕНИЕ, МН.Ч. = ма·ща·би·рай·те
| МИН.СТРАД.ПРИЧ. М.Р. = ма·ща·би·ран
| МИН.СТРАД.ПРИЧ. М.Р. НЕПЪЛЕН ЧЛЕН = ма·ща·би·ра·ния
| МИН.СТРАД.ПРИЧ. М.Р. ПЪЛЕН ЧЛЕН = ма·ща·би·ра·ни·ят
| МИН.СТРАД.ПРИЧ. Ж.Р. = ма·ща·би·ра·на
| МИН.СТРАД.ПРИЧ. Ж.Р. ЧЛЕН = ма·ща·би·ра·на·та
| МИН.СТРАД.ПРИЧ. СР.Р. = ма·ща·би·ра·но
| МИН.СТРАД.ПРИЧ. СР.Р. ЧЛЕН = ма·ща·би·ра·но·то
| МИН.СТРАД.ПРИЧ. МН.Ч. = ма·ща·би·ра·ни
| МИН.СТРАД.ПРИЧ. МН.Ч. ЧЛЕН = ма·ща·би·ра·ни·те
| МИН.ДЕЯТ.СВ.ПРИЧ. М.Р. = ма·ща·би·рал
| МИН.ДЕЯТ.СВ.ПРИЧ. М.Р. НЕПЪЛЕН ЧЛЕН = ма·ща·би·ра·лия
| МИН.ДЕЯТ.СВ.ПРИЧ. М.Р. ПЪЛЕН ЧЛЕН = ма·ща·би·ра·ли·ят
| МИН.ДЕЯТ.СВ.ПРИЧ. Ж.Р. = ма·ща·би·ра·ла
| МИН.ДЕЯТ.СВ.ПРИЧ. Ж.Р. ЧЛЕН = ма·ща·би·ра·ла·та
| МИН.ДЕЯТ.СВ.ПРИЧ. СР.Р. = ма·ща·би·ра·ло
| МИН.ДЕЯТ.СВ.ПРИЧ. СР.Р. ЧЛЕН = ма·ща·би·ра·ло·то
| МИН.ДЕЯТ.СВ.ПРИЧ. МН.Ч. = ма·ща·би·ра·ли
| МИН.ДЕЯТ.СВ.ПРИЧ. МН.Ч. ЧЛЕН = ма·ща·би·ра·ли·те
| МИН.ДЕЯТ.НЕСВ.ПРИЧ. М.Р. = ма·ща·би·рал
| МИН.ДЕЯТ.НЕСВ.ПРИЧ. М.Р. НЕПЪЛЕН ЧЛЕН = ма·ща·би·ра·лия
| МИН.ДЕЯТ.НЕСВ.ПРИЧ. М.Р. ПЪЛЕН ЧЛЕН = ма·ща·би·ра·ли·ят
| МИН.ДЕЯТ.НЕСВ.ПРИЧ. Ж.Р. = ма·ща·би·ра·ла
| МИН.ДЕЯТ.НЕСВ.ПРИЧ. Ж.Р. ЧЛЕН = ма·ща·би·ра·ла·та
| МИН.ДЕЯТ.НЕСВ.ПРИЧ. СР.Р. = ма·ща·би·ра·ло
| МИН.ДЕЯТ.НЕСВ.ПРИЧ. СР.Р. ЧЛЕН = ма·ща·би·ра·ло·то
| МИН.ДЕЯТ.НЕСВ.ПРИЧ. МН.Ч. = ма·ща·би·ра·ли
| МИН.ДЕЯТ.НЕСВ.ПРИЧ. МН.Ч. ЧЛЕН = ма·ща·би·ра·ли·те
| СЕГ.ДЕЯТ.ПРИЧ. М.Р. = ма·ща·би·ращ
| СЕГ.ДЕЯТ.ПРИЧ. М.Р. НЕПЪЛЕН ЧЛЕН = ма·ща·би·ра·щия
| СЕГ.ДЕЯТ.ПРИЧ. М.Р. ПЪЛЕН ЧЛЕН = ма·ща·би·ра·щи·ят
| СЕГ.ДЕЯТ.ПРИЧ. Ж.Р. = ма·ща·би·ра·ща
| СЕГ.ДЕЯТ.ПРИЧ. Ж.Р. ЧЛЕН = ма·ща·би·ра·ща·та
| СЕГ.ДЕЯТ.ПРИЧ. СР.Р. = ма·ща·би·ра·що
| СЕГ.ДЕЯТ.ПРИЧ. СР.Р. ЧЛЕН = ма·ща·би·ра·що·то
| СЕГ.ДЕЯТ.ПРИЧ. МН.Ч. = ма·ща·би·ра·щи
| СЕГ.ДЕЯТ.ПРИЧ. МН.Ч. ЧЛЕН = ма·ща·би·ра·щи·те
| ДЕЕПРИЧАСТИЕ = ма·ща·би·рай·ки
| СКРИТИ ПРЕПРАТКИ = 
[[мащабирам]],
[[мащабираш]],
[[мащабира]],
[[мащабираме]],
[[мащабирате]],
[[мащабират]],
[[мащабирах]],
[[мащабирахме]],
[[мащабирахте]],
[[мащабираха]],
[[мащабираше]],
[[мащабирай]],
[[мащабирайте]],
[[мащабирал]],
[[мащабиралия]],
[[мащабиралият]],
[[мащабирала]],
[[мащабиралата]],
[[мащабирало]],
[[мащабиралото]],
[[мащабирали]],
[[мащабиралите]],
[[мащабиран]],
[[мащабирания]],
[[мащабираният]],
[[мащабирана]],
[[мащабираната]],
[[мащабирано]],
[[мащабираното]],
[[мащабирани]],
[[мащабираните]],
[[мащабиращ]],
[[мащабиращия]],
[[мащабиращият]],
[[мащабираща]],
[[мащабиращата]],
[[мащабиращо]],
[[мащабиращото]],
[[мащабиращи]],
[[мащабиращите]],
[[мащабирайки]],
[[мащабирал съм]],
[[мащабирала съм]],
[[мащабирало съм]],
[[мащабирали сме]],
[[мащабирал си]],
[[мащабирала си]],
[[мащабирало си]],
[[мащабирали сте]],
[[мащабирал е]],
[[мащабирала е]],
[[мащабирало е]],
[[мащабирали са]],
[[бях мащабирал]],
[[бях мащабирала]],
[[бях мащабирало]],
[[бяхме мащабирали]],
[[беше мащабирал]],
[[беше мащабирала]],
[[беше мащабирало]],
[[бяхте мащабирали]],
[[бяха мащабирали]],
[[ще мащабирам]],
[[ще мащабираме]],
[[ще мащабираш]],
[[ще мащабирате]],
[[ще мащабира]],
[[ще мащабират]],
[[ще съм мащабирал]],
[[ще съм мащабирала]],
[[ще съм мащабирало]],
[[ще сме мащабирали]],
[[ще си мащабирал]],
[[ще си мащабирала]],
[[ще си мащабирало]],
[[ще сте мащабирали]],
[[ще е мащабирал]],
[[ще е мащабирала]],
[[ще е мащабирало]],
[[ще са мащабирали]],
[[щях да мащабирам]],
[[щяхме да мащабираме]],
[[щеше да мащабираш]],
[[щяхте да мащабирате]],
[[щеше да мащабира]],
[[щяха да мащабират]],
[[щях да съм мащабирал]],
[[щях да съм мащабирала]],
[[щях да съм мащабирало]],
[[щяхме да сме мащабирали]],
[[щеше да си мащабирал]],
[[щеше да си мащабирала]],
[[щеше да си мащабирало]],
[[щяхте да сте мащабирали]],
[[щеше да е мащабирал]],
[[щеше да е мащабирала]],
[[щеше да е мащабирало]],
[[щяха да са мащабирали]],
[[бил съм мащабирал]],
[[била съм мащабирала]],
[[било съм мащабирало]],
[[били сме мащабирали]],
[[бил си мащабирал]],
[[била си мащабирала]],
[[било си мащабирало]],
[[били сте мащабирали]],
[[бил е мащабирал]],
[[била е мащабирала]],
[[било е мащабирало]],
[[били са мащабирали]],
[[щял съм да мащабирам]],
[[щяла съм да мащабирам]],
[[щяло съм да мащабирам]],
[[щели сме да мащабираме]],
[[щял си да мащабираш]],
[[щяла си да мащабираш]],
[[щяло си да мащабираш]],
[[щели сте да мащабирате]],
[[щял да мащабира]],
[[щяла да мащабира]],
[[щяло да мащабира]],
[[щели да мащабират]],
[[щял е да мащабира]],
[[щяла е да мащабира]],
[[щяло е да мащабира]],
[[щели са да мащабират]],
[[щял съм да съм мащабирал]],
[[щяла съм да съм мащабирала]],
[[щяло съм да съм мащабирало]],
[[щели сме да сме мащабирали]],
[[щял си да си мащабирал]],
[[щяла си да си мащабирала]],
[[щяло си да си мащабирало]],
[[щели сте да сте мащабирали]],
[[щял да е мащабирал]],
[[щяла да е мащабирала]],
[[щяло да е мащабирало]],
[[щели да са мащабирали]],
[[щял е да е мащабирал]],
[[щяла е да е мащабирала]],
[[щяло е да е мащабирало]],
[[щели са да са мащабирали]],
[[бих мащабирал]],
[[бих мащабирала]],
[[бих мащабирало]],
[[бихме мащабирали]],
[[би мащабирал]],
[[би мащабирала]],
[[би мащабирало]],
[[бихте мащабирали]],
[[биха мащабирали]],
}}</text>
      <sha1>t0014mx5ziwh1o7k2s2v1pd5ij3zkaj</sha1>
    </revision>
  </page>
  <page>
    <title>Шаблон:Словоформи/мая</title>
    <ns>10</ns>
    <id>409649</id>
    <revision>
      <id>441631</id>
      <parentid>11063</parentid>
      <timestamp>2005-05-07T09:11:54Z</timestamp>
      <contributor>
        <username>Bgbot</username>
        <id>83</id>
      </contributor>
      <comment>Борислав: Шаблон със словоформи</comment>
      <model>wikitext</model>
      <format>text/x-wiki</format>
      <text bytes="17879" xml:space="preserve">{{Шаблон:Словоформи/Глагол|
  ОСНОВНА ФОРМА = мая
| СЕГ.ВР., 1Л., ЕД.Ч. = мая
| СЕГ.ВР., 1Л., МН.Ч. = ма·ем
| СЕГ.ВР., 2Л., ЕД.Ч. = ма·еш
| СЕГ.ВР., 2Л., МН.Ч. = ма·е·те
| СЕГ.ВР., 3Л., ЕД.Ч. = мае
| СЕГ.ВР., 3Л., МН.Ч. = ма·ят
| МИН.СВ.ВР., 1Л., ЕД.Ч. = ма·ях
| МИН.СВ.ВР., 1Л., МН.Ч. = ма·ях·ме
| МИН.СВ.ВР., 2Л., ЕД.Ч. = мая
| МИН.СВ.ВР., 2Л., МН.Ч. = ма·ях·те
| МИН.СВ.ВР., 3Л., ЕД.Ч. = мая
| МИН.СВ.ВР., 3Л., МН.Ч. = ма·я·ха
| МИН.НЕСВ.ВР., 1Л., ЕД.Ч. = ма·ех
| МИН.НЕСВ.ВР., 1Л., МН.Ч. = ма·ех·ме
| МИН.НЕСВ.ВР., 2Л., ЕД.Ч. = ма·е·ше
| МИН.НЕСВ.ВР., 2Л., МН.Ч. = ма·ех·те
| МИН.НЕСВ.ВР., 3Л., ЕД.Ч. = ма·е·ше
| МИН.НЕСВ.ВР., 3Л., МН.Ч. = ма·е·ха
| МИН.НЕОПР.ВР., 1Л., ЕД.Ч., М.Р. = маял съм
| МИН.НЕОПР.ВР., 1Л., ЕД.Ч., Ж.Р. = маяла съм
| МИН.НЕОПР.ВР., 1Л., ЕД.Ч., СР.Р. = маяло съм
| МИН.НЕОПР.ВР., 1Л., МН.Ч. = маяли сме
| МИН.НЕОПР.ВР., 2Л., ЕД.Ч., М.Р. = маял си
| МИН.НЕОПР.ВР., 2Л., ЕД.Ч., Ж.Р. = маяла си
| МИН.НЕОПР.ВР., 2Л., ЕД.Ч., СР.Р. = маяло си
| МИН.НЕОПР.ВР., 2Л., МН.Ч. = маяли сте
| МИН.НЕОПР.ВР., 3Л., ЕД.Ч., М.Р. = маял е
| МИН.НЕОПР.ВР., 3Л., ЕД.Ч., Ж.Р. = маяла е
| МИН.НЕОПР.ВР., 3Л., ЕД.Ч., СР.Р. = маяло е
| МИН.НЕОПР.ВР., 3Л., МН.Ч. = маяли са
| МИН.ПРЕД.ВР., 1Л., ЕД.Ч., М.Р. = бях маял
| МИН.ПРЕД.ВР., 1Л., ЕД.Ч., Ж.Р. = бях маяла
| МИН.ПРЕД.ВР., 1Л., ЕД.Ч., СР.Р. = бях маяло
| МИН.ПРЕД.ВР., 1Л., МН.Ч. = бяхме маяли
| МИН.ПРЕД.ВР., 2Л., ЕД.Ч., М.Р. = беше маял
| МИН.ПРЕД.ВР., 2Л., ЕД.Ч., Ж.Р. = беше маяла
| МИН.ПРЕД.ВР., 2Л., ЕД.Ч., СР.Р. = беше маяло
| МИН.ПРЕД.ВР., 2Л., МН.Ч. = бяхте маяли
| МИН.ПРЕД.ВР., 3Л., ЕД.Ч., М.Р. = беше маял
| МИН.ПРЕД.ВР., 3Л., ЕД.Ч., Ж.Р. = беше маяла
| МИН.ПРЕД.ВР., 3Л., ЕД.Ч., СР.Р. = беше маяло
| МИН.ПРЕД.ВР., 3Л., МН.Ч. = бяха маяли
| БЪД.ВР., 1Л., ЕД.Ч. = ще мая
| БЪД.ВР., 1Л., МН.Ч. = ще маем
| БЪД.ВР., 2Л., ЕД.Ч. = ще маеш
| БЪД.ВР., 2Л., МН.Ч. = ще маете
| БЪД.ВР., 3Л., ЕД.Ч. = ще мае
| БЪД.ВР., 3Л., МН.Ч. = ще маят
| БЪД.ПРЕД.ВР., 1Л., ЕД.Ч., М.Р. = ще съм маял
| БЪД.ПРЕД.ВР., 1Л., ЕД.Ч., Ж.Р. = ще съм маяла
| БЪД.ПРЕД.ВР., 1Л., ЕД.Ч., СР.Р. = ще съм маяло
| БЪД.ПРЕД.ВР., 1Л., МН.Ч. = ще сме маяли
| БЪД.ПРЕД.ВР., 2Л., ЕД.Ч., М.Р. = ще си маял
| БЪД.ПРЕД.ВР., 2Л., ЕД.Ч., Ж.Р. = ще си маяла
| БЪД.ПРЕД.ВР., 2Л., ЕД.Ч., СР.Р. = ще си маяло
| БЪД.ПРЕД.ВР., 2Л., МН.Ч. = ще сте маяли
| БЪД.ПРЕД.ВР., 3Л., ЕД.Ч., М.Р. = ще е маял
| БЪД.ПРЕД.ВР., 3Л., ЕД.Ч., Ж.Р. = ще е маяла
| БЪД.ПРЕД.ВР., 3Л., ЕД.Ч., СР.Р. = ще е маяло
| БЪД.ПРЕД.ВР., 3Л., МН.Ч. = ще са маяли
| БЪД.ВР. В МИН., 1Л., ЕД.Ч. = щях да мая
| БЪД.ВР. В МИН., 1Л., МН.Ч. = щяхме да маем
| БЪД.ВР. В МИН., 2Л., ЕД.Ч. = щеше да маеш
| БЪД.ВР. В МИН., 2Л., МН.Ч. = щяхте да маете
| БЪД.ВР. В МИН., 3Л., ЕД.Ч. = щеше да мае
| БЪД.ВР. В МИН., 3Л., МН.Ч. = щяха да маят
| БЪД.ПРЕД.ВР. В МИН., 1Л., ЕД.Ч., М.Р. = щях да съм маял
| БЪД.ПРЕД.ВР. В МИН., 1Л., ЕД.Ч., Ж.Р. = щях да съм маяла
| БЪД.ПРЕД.ВР. В МИН., 1Л., ЕД.Ч., СР.Р. = щях да съм маяло
| БЪД.ПРЕД.ВР. В МИН., 1Л., МН.Ч. = щяхме да сме маяли
| БЪД.ПРЕД.ВР. В МИН., 2Л., ЕД.Ч., М.Р. = щеше да си маял
| БЪД.ПРЕД.ВР. В МИН., 2Л., ЕД.Ч., Ж.Р. = щеше да си маяла
| БЪД.ПРЕД.ВР. В МИН., 2Л., ЕД.Ч., СР.Р. = щеше да си маяло
| БЪД.ПРЕД.ВР. В МИН., 2Л., МН.Ч. = щяхте да сте маяли
| БЪД.ПРЕД.ВР. В МИН., 3Л., ЕД.Ч., М.Р. = щеше да е маял
| БЪД.ПРЕД.ВР. В МИН., 3Л., ЕД.Ч., Ж.Р. = щеше да е маяла
| БЪД.ПРЕД.ВР. В МИН., 3Л., ЕД.Ч., СР.Р. = щеше да е маяло
| БЪД.ПРЕД.ВР. В МИН., 3Л., МН.Ч. = щяха да са маяли
| ПР.НАКЛ., СЕГ.ВР., 1Л., ЕД.Ч., М.Р. = маел съм
| ПР.НАКЛ., СЕГ.ВР., 1Л., ЕД.Ч., Ж.Р. = маела съм
| ПР.НАКЛ., СЕГ.ВР., 1Л., ЕД.Ч., СР.Р. = маело съм
| ПР.НАКЛ., СЕГ.ВР., 1Л., МН.Ч. = маели сме
| ПР.НАКЛ., СЕГ.ВР., 2Л., ЕД.Ч., М.Р. = маел си
| ПР.НАКЛ., СЕГ.ВР., 2Л., ЕД.Ч., Ж.Р. = маела си
| ПР.НАКЛ., СЕГ.ВР., 2Л., ЕД.Ч., СР.Р. = маело си
| ПР.НАКЛ., СЕГ.ВР., 2Л., МН.Ч. = маели сте
| ПР.НАКЛ., СЕГ.ВР., 3Л., ЕД.Ч., М.Р. = маел (е)
| ПР.НАКЛ., СЕГ.ВР., 3Л., ЕД.Ч., Ж.Р. = маела (е)
| ПР.НАКЛ., СЕГ.ВР., 3Л., ЕД.Ч., СР.Р. = маело (е)
| ПР.НАКЛ., СЕГ.ВР., 3Л., МН.Ч. = маели (са)
| ПР.НАКЛ., МИН.СВ.ВР., 1Л., ЕД.Ч., М.Р. = маял съм
| ПР.НАКЛ., МИН.СВ.ВР., 1Л., ЕД.Ч., Ж.Р. = маяла съм
| ПР.НАКЛ., МИН.СВ.ВР., 1Л., ЕД.Ч., СР.Р. = маяло съм
| ПР.НАКЛ., МИН.СВ.ВР., 1Л., МН.Ч. = маяли сме
| ПР.НАКЛ., МИН.СВ.ВР., 2Л., ЕД.Ч., М.Р. = маял си
| ПР.НАКЛ., МИН.СВ.ВР., 2Л., ЕД.Ч., Ж.Р. = маяла си
| ПР.НАКЛ., МИН.СВ.ВР., 2Л., ЕД.Ч., СР.Р. = маяло си
| ПР.НАКЛ., МИН.СВ.ВР., 2Л., МН.Ч. = маяли сте
| ПР.НАКЛ., МИН.СВ.ВР., 3Л., ЕД.Ч., М.Р. = маял (е)
| ПР.НАКЛ., МИН.СВ.ВР., 3Л., ЕД.Ч., Ж.Р. = маяла (е)
| ПР.НАКЛ., МИН.СВ.ВР., 3Л., ЕД.Ч., СР.Р. = маяло (е)
| ПР.НАКЛ., МИН.СВ.ВР., 3Л., МН.Ч. = маяли (са)
| ПР.НАКЛ., МИН.НЕОПР.ВР., 1Л., ЕД.Ч., М.Р. = бил съм маял
| ПР.НАКЛ., МИН.НЕОПР.ВР., 1Л., ЕД.Ч., Ж.Р. = била съм маяла
| ПР.НАКЛ., МИН.НЕОПР.ВР., 1Л., ЕД.Ч., СР.Р. = било съм маяло
| ПР.НАКЛ., МИН.НЕОПР.ВР., 1Л., МН.Ч. = били сме маяли
| ПР.НАКЛ., МИН.НЕОПР.ВР., 2Л., ЕД.Ч., М.Р. = бил си маял
| ПР.НАКЛ., МИН.НЕОПР.ВР., 2Л., ЕД.Ч., Ж.Р. = била си маяла
| ПР.НАКЛ., МИН.НЕОПР.ВР., 2Л., ЕД.Ч., СР.Р. = било си маяло
| ПР.НАКЛ., МИН.НЕОПР.ВР., 2Л., МН.Ч. = били сте маяли
| ПР.НАКЛ., МИН.НЕОПР.ВР., 3Л., ЕД.Ч., М.Р. = бил (е) маял
| ПР.НАКЛ., МИН.НЕОПР.ВР., 3Л., ЕД.Ч., Ж.Р. = била (е) маяла
| ПР.НАКЛ., МИН.НЕОПР.ВР., 3Л., ЕД.Ч., СР.Р. = било (е) маяло
| ПР.НАКЛ., МИН.НЕОПР.ВР., 3Л., МН.Ч. = били (са) маяли
| ПР.НАКЛ., БЪД.ВР., 1Л., ЕД.Ч., М.Р. = щял съм да мая
| ПР.НАКЛ., БЪД.ВР., 1Л., ЕД.Ч., Ж.Р. = щяла съм да мая
| ПР.НАКЛ., БЪД.ВР., 1Л., ЕД.Ч., СР.Р. = щяло съм да мая
| ПР.НАКЛ., БЪД.ВР., 1Л., МН.Ч. = щели сме да маем
| ПР.НАКЛ., БЪД.ВР., 2Л., ЕД.Ч., М.Р. = щял си да маеш
| ПР.НАКЛ., БЪД.ВР., 2Л., ЕД.Ч., Ж.Р. = щяла си да маеш
| ПР.НАКЛ., БЪД.ВР., 2Л., ЕД.Ч., СР.Р. = щяло си да маеш
| ПР.НАКЛ., БЪД.ВР., 2Л., МН.Ч. = щели сте да маете
| ПР.НАКЛ., БЪД.ВР., 3Л., ЕД.Ч., М.Р. = щял (е) да мае
| ПР.НАКЛ., БЪД.ВР., 3Л., ЕД.Ч., Ж.Р. = щяла (е) да мае
| ПР.НАКЛ., БЪД.ВР., 3Л., ЕД.Ч., СР.Р. = щяло (е) да мае
| ПР.НАКЛ., БЪД.ВР., 3Л., МН.Ч. = щели (са) да маят
| ПР.НАКЛ., БЪД.ПРЕД.ВР., 1Л., ЕД.Ч., М.Р. = щял съм да съм маял
| ПР.НАКЛ., БЪД.ПРЕД.ВР., 1Л., ЕД.Ч., Ж.Р. = щяла съм да съм маяла
| ПР.НАКЛ., БЪД.ПРЕД.ВР., 1Л., ЕД.Ч., СР.Р. = щяло съм да съм маяло
| ПР.НАКЛ., БЪД.ПРЕД.ВР., 1Л., МН.Ч. = щели сме да сме маяли
| ПР.НАКЛ., БЪД.ПРЕД.ВР., 2Л., ЕД.Ч., М.Р. = щял си да си маял
| ПР.НАКЛ., БЪД.ПРЕД.ВР., 2Л., ЕД.Ч., Ж.Р. = щяла си да си маяла
| ПР.НАКЛ., БЪД.ПРЕД.ВР., 2Л., ЕД.Ч., СР.Р. = щяло си да си маяло
| ПР.НАКЛ., БЪД.ПРЕД.ВР., 2Л., МН.Ч. = щели сте да сте маяли
| ПР.НАКЛ., БЪД.ПРЕД.ВР., 3Л., ЕД.Ч., М.Р. = щял (е) да е маял
| ПР.НАКЛ., БЪД.ПРЕД.ВР., 3Л., ЕД.Ч., Ж.Р. = щяла (е) да е маяла
| ПР.НАКЛ., БЪД.ПРЕД.ВР., 3Л., ЕД.Ч., СР.Р. = щяло (е) да е маяло
| ПР.НАКЛ., БЪД.ПРЕД.ВР., 3Л., МН.Ч. = щели (са) да са маяли
| УСЛОВНО НАКЛОНЕНИЕ, 1Л., ЕД.Ч., М.Р. = бих маял
| УСЛОВНО НАКЛОНЕНИЕ, 1Л., ЕД.Ч., Ж.Р. = бих маяла
| УСЛОВНО НАКЛОНЕНИЕ, 1Л., ЕД.Ч., СР.Р. = бих маяло
| УСЛОВНО НАКЛОНЕНИЕ, 1Л., МН.Ч. = бихме маяли
| УСЛОВНО НАКЛОНЕНИЕ, 2Л., ЕД.Ч., М.Р. = би маял
| УСЛОВНО НАКЛОНЕНИЕ, 2Л., ЕД.Ч., Ж.Р. = би маяла
| УСЛОВНО НАКЛОНЕНИЕ, 2Л., ЕД.Ч., СР.Р. = би маяло
| УСЛОВНО НАКЛОНЕНИЕ, 2Л., МН.Ч. = бихте маяли
| УСЛОВНО НАКЛОНЕНИЕ, 3Л., ЕД.Ч., М.Р. = би маял
| УСЛОВНО НАКЛОНЕНИЕ, 3Л., ЕД.Ч., Ж.Р. = би маяла
| УСЛОВНО НАКЛОНЕНИЕ, 3Л., ЕД.Ч., СР.Р. = би маяло
| УСЛОВНО НАКЛОНЕНИЕ, 3Л., МН.Ч. = биха маяли
| ПОВЕЛИТЕЛНО НАКЛОНЕНИЕ, ЕД.Ч. = май
| ПОВЕЛИТЕЛНО НАКЛОНЕНИЕ, МН.Ч. = май·те
| МИН.СТРАД.ПРИЧ. М.Р. = —
| МИН.СТРАД.ПРИЧ. М.Р. НЕПЪЛЕН ЧЛЕН = —
| МИН.СТРАД.ПРИЧ. М.Р. ПЪЛЕН ЧЛЕН = —
| МИН.СТРАД.ПРИЧ. Ж.Р. = —
| МИН.СТРАД.ПРИЧ. Ж.Р. ЧЛЕН = —
| МИН.СТРАД.ПРИЧ. СР.Р. = —
| МИН.СТРАД.ПРИЧ. СР.Р. ЧЛЕН = —
| МИН.СТРАД.ПРИЧ. МН.Ч. = —
| МИН.СТРАД.ПРИЧ. МН.Ч. ЧЛЕН = —
| МИН.ДЕЯТ.СВ.ПРИЧ. М.Р. = ма·ял
| МИН.ДЕЯТ.СВ.ПРИЧ. М.Р. НЕПЪЛЕН ЧЛЕН = ма·я·лия
| МИН.ДЕЯТ.СВ.ПРИЧ. М.Р. ПЪЛЕН ЧЛЕН = ма·я·ли·ят
| МИН.ДЕЯТ.СВ.ПРИЧ. Ж.Р. = ма·я·ла
| МИН.ДЕЯТ.СВ.ПРИЧ. Ж.Р. ЧЛЕН = ма·я·ла·та
| МИН.ДЕЯТ.СВ.ПРИЧ. СР.Р. = ма·я·ло
| МИН.ДЕЯТ.СВ.ПРИЧ. СР.Р. ЧЛЕН = ма·я·ло·то
| МИН.ДЕЯТ.СВ.ПРИЧ. МН.Ч. = ма·я·ли
| МИН.ДЕЯТ.СВ.ПРИЧ. МН.Ч. ЧЛЕН = ма·я·ли·те
| МИН.ДЕЯТ.НЕСВ.ПРИЧ. М.Р. = ма·ел
| МИН.ДЕЯТ.НЕСВ.ПРИЧ. М.Р. НЕПЪЛЕН ЧЛЕН = ма·е·лия
| МИН.ДЕЯТ.НЕСВ.ПРИЧ. М.Р. ПЪЛЕН ЧЛЕН = ма·е·ли·ят
| МИН.ДЕЯТ.НЕСВ.ПРИЧ. Ж.Р. = ма·е·ла
| МИН.ДЕЯТ.НЕСВ.ПРИЧ. Ж.Р. ЧЛЕН = ма·е·ла·та
| МИН.ДЕЯТ.НЕСВ.ПРИЧ. СР.Р. = ма·е·ло
| МИН.ДЕЯТ.НЕСВ.ПРИЧ. СР.Р. ЧЛЕН = ма·е·ло·то
| МИН.ДЕЯТ.НЕСВ.ПРИЧ. МН.Ч. = ма·е·ли
| МИН.ДЕЯТ.НЕСВ.ПРИЧ. МН.Ч. ЧЛЕН = ма·е·ли·те
| СЕГ.ДЕЯТ.ПРИЧ. М.Р. = ма·ещ
| СЕГ.ДЕЯТ.ПРИЧ. М.Р. НЕПЪЛЕН ЧЛЕН = ма·е·щия
| СЕГ.ДЕЯТ.ПРИЧ. М.Р. ПЪЛЕН ЧЛЕН = ма·е·щи·ят
| СЕГ.ДЕЯТ.ПРИЧ. Ж.Р. = ма·е·ща
| СЕГ.ДЕЯТ.ПРИЧ. Ж.Р. ЧЛЕН = ма·е·ща·та
| СЕГ.ДЕЯТ.ПРИЧ. СР.Р. = ма·е·що
| СЕГ.ДЕЯТ.ПРИЧ. СР.Р. ЧЛЕН = ма·е·що·то
| СЕГ.ДЕЯТ.ПРИЧ. МН.Ч. = ма·е·щи
| СЕГ.ДЕЯТ.ПРИЧ. МН.Ч. ЧЛЕН = ма·е·щи·те
| ДЕЕПРИЧАСТИЕ = ма·ей·ки
| СКРИТИ ПРЕПРАТКИ = 
[[мая]],
[[маеш]],
[[мае]],
[[маем]],
[[маете]],
[[маят]],
[[маях]],
[[маяхме]],
[[маяхте]],
[[маяха]],
[[маех]],
[[маеше]],
[[маехме]],
[[маехте]],
[[маеха]],
[[май]],
[[майте]],
[[маял]],
[[маялия]],
[[маялият]],
[[маяла]],
[[маялата]],
[[маяло]],
[[маялото]],
[[маяли]],
[[маялите]],
[[маел]],
[[маелия]],
[[маелият]],
[[маела]],
[[маелата]],
[[маело]],
[[маелото]],
[[маели]],
[[маелите]],
[[маещ]],
[[маещия]],
[[маещият]],
[[маеща]],
[[маещата]],
[[маещо]],
[[маещото]],
[[маещи]],
[[маещите]],
[[маейки]],
[[маял съм]],
[[маяла съм]],
[[маяло съм]],
[[маяли сме]],
[[маял си]],
[[маяла си]],
[[маяло си]],
[[маяли сте]],
[[маял е]],
[[маяла е]],
[[маяло е]],
[[маяли са]],
[[бях маял]],
[[бях маяла]],
[[бях маяло]],
[[бяхме маяли]],
[[беше маял]],
[[беше маяла]],
[[беше маяло]],
[[бяхте маяли]],
[[бяха маяли]],
[[ще мая]],
[[ще маем]],
[[ще маеш]],
[[ще маете]],
[[ще мае]],
[[ще маят]],
[[ще съм маял]],
[[ще съм маяла]],
[[ще съм маяло]],
[[ще сме маяли]],
[[ще си маял]],
[[ще си маяла]],
[[ще си маяло]],
[[ще сте маяли]],
[[ще е маял]],
[[ще е маяла]],
[[ще е маяло]],
[[ще са маяли]],
[[щях да мая]],
[[щяхме да маем]],
[[щеше да маеш]],
[[щяхте да маете]],
[[щеше да мае]],
[[щяха да маят]],
[[щях да съм маял]],
[[щях да съм маяла]],
[[щях да съм маяло]],
[[щяхме да сме маяли]],
[[щеше да си маял]],
[[щеше да си маяла]],
[[щеше да си маяло]],
[[щяхте да сте маяли]],
[[щеше да е маял]],
[[щеше да е маяла]],
[[щеше да е маяло]],
[[щяха да са маяли]],
[[маел съм]],
[[маела съм]],
[[маело съм]],
[[маели сме]],
[[маел си]],
[[маела си]],
[[маело си]],
[[маели сте]],
[[маел е]],
[[маела е]],
[[маело е]],
[[маели са]],
[[бил съм маял]],
[[била съм маяла]],
[[било съм маяло]],
[[били сме маяли]],
[[бил си маял]],
[[била си маяла]],
[[било си маяло]],
[[били сте маяли]],
[[бил е маял]],
[[била е маяла]],
[[било е маяло]],
[[били са маяли]],
[[щял съм да мая]],
[[щяла съм да мая]],
[[щяло съм да мая]],
[[щели сме да маем]],
[[щял си да маеш]],
[[щяла си да маеш]],
[[щяло си да маеш]],
[[щели сте да маете]],
[[щял да мае]],
[[щяла да мае]],
[[щяло да мае]],
[[щели да маят]],
[[щял е да мае]],
[[щяла е да мае]],
[[щяло е да мае]],
[[щели са да маят]],
[[щял съм да съм маял]],
[[щяла съм да съм маяла]],
[[щяло съм да съм маяло]],
[[щели сме да сме маяли]],
[[щял си да си маял]],
[[щяла си да си маяла]],
[[щяло си да си маяло]],
[[щели сте да сте маяли]],
[[щял да е маял]],
[[щяла да е маяла]],
[[щяло да е маяло]],
[[щели да са маяли]],
[[щял е да е маял]],
[[щяла е да е маяла]],
[[щяло е да е маяло]],
[[щели са да са маяли]],
[[бих маял]],
[[бих маяла]],
[[бих маяло]],
[[бихме маяли]],
[[би маял]],
[[би маяла]],
[[би маяло]],
[[бихте маяли]],
[[биха маяли]],
}}</text>
      <sha1>5gb76lpf6ogm2ya2w6f3e3v02gute1c</sha1>
    </revision>
  </page>
  <page>
    <title>Шаблон:Словоформи/мебелирам</title>
    <ns>10</ns>
    <id>518199</id>
    <revision>
      <id>550179</id>
      <timestamp>2005-05-11T05:06:27Z</timestamp>
      <contributor>
        <username>Bgbot</username>
        <id>83</id>
      </contributor>
      <comment>Борислав: Шаблон със словоформи</comment>
      <model>wikitext</model>
      <format>text/x-wiki</format>
      <text bytes="21386" xml:space="preserve">{{Шаблон:Словоформи/Глагол|
  ОСНОВНА ФОРМА = мебелирам
| СЕГ.ВР., 1Л., ЕД.Ч. = ме·бе·ли·рам
| СЕГ.ВР., 1Л., МН.Ч. = ме·бе·ли·ра·ме
| СЕГ.ВР., 2Л., ЕД.Ч. = ме·бе·ли·раш
| СЕГ.ВР., 2Л., МН.Ч. = ме·бе·ли·ра·те
| СЕГ.ВР., 3Л., ЕД.Ч. = ме·бе·ли·ра
| СЕГ.ВР., 3Л., МН.Ч. = ме·бе·ли·рат
| МИН.СВ.ВР., 1Л., ЕД.Ч. = ме·бе·ли·рах
| МИН.СВ.ВР., 1Л., МН.Ч. = ме·бе·ли·рах·ме
| МИН.СВ.ВР., 2Л., ЕД.Ч. = ме·бе·ли·ра
| МИН.СВ.ВР., 2Л., МН.Ч. = ме·бе·ли·рах·те
| МИН.СВ.ВР., 3Л., ЕД.Ч. = ме·бе·ли·ра
| МИН.СВ.ВР., 3Л., МН.Ч. = ме·бе·ли·ра·ха
| МИН.НЕСВ.ВР., 1Л., ЕД.Ч. = ме·бе·ли·рах
| МИН.НЕСВ.ВР., 1Л., МН.Ч. = ме·бе·ли·рах·ме
| МИН.НЕСВ.ВР., 2Л., ЕД.Ч. = ме·бе·ли·ра·ше
| МИН.НЕСВ.ВР., 2Л., МН.Ч. = ме·бе·ли·рах·те
| МИН.НЕСВ.ВР., 3Л., ЕД.Ч. = ме·бе·ли·ра·ше
| МИН.НЕСВ.ВР., 3Л., МН.Ч. = ме·бе·ли·ра·ха
| МИН.НЕОПР.ВР., 1Л., ЕД.Ч., М.Р. = мебелирал съм
| МИН.НЕОПР.ВР., 1Л., ЕД.Ч., Ж.Р. = мебелирала съм
| МИН.НЕОПР.ВР., 1Л., ЕД.Ч., СР.Р. = мебелирало съм
| МИН.НЕОПР.ВР., 1Л., МН.Ч. = мебелирали сме
| МИН.НЕОПР.ВР., 2Л., ЕД.Ч., М.Р. = мебелирал си
| МИН.НЕОПР.ВР., 2Л., ЕД.Ч., Ж.Р. = мебелирала си
| МИН.НЕОПР.ВР., 2Л., ЕД.Ч., СР.Р. = мебелирало си
| МИН.НЕОПР.ВР., 2Л., МН.Ч. = мебелирали сте
| МИН.НЕОПР.ВР., 3Л., ЕД.Ч., М.Р. = мебелирал е
| МИН.НЕОПР.ВР., 3Л., ЕД.Ч., Ж.Р. = мебелирала е
| МИН.НЕОПР.ВР., 3Л., ЕД.Ч., СР.Р. = мебелирало е
| МИН.НЕОПР.ВР., 3Л., МН.Ч. = мебелирали са
| МИН.ПРЕД.ВР., 1Л., ЕД.Ч., М.Р. = бях мебелирал
| МИН.ПРЕД.ВР., 1Л., ЕД.Ч., Ж.Р. = бях мебелирала
| МИН.ПРЕД.ВР., 1Л., ЕД.Ч., СР.Р. = бях мебелирало
| МИН.ПРЕД.ВР., 1Л., МН.Ч. = бяхме мебелирали
| МИН.ПРЕД.ВР., 2Л., ЕД.Ч., М.Р. = беше мебелирал
| МИН.ПРЕД.ВР., 2Л., ЕД.Ч., Ж.Р. = беше мебелирала
| МИН.ПРЕД.ВР., 2Л., ЕД.Ч., СР.Р. = беше мебелирало
| МИН.ПРЕД.ВР., 2Л., МН.Ч. = бяхте мебелирали
| МИН.ПРЕД.ВР., 3Л., ЕД.Ч., М.Р. = беше мебелирал
| МИН.ПРЕД.ВР., 3Л., ЕД.Ч., Ж.Р. = беше мебелирала
| МИН.ПРЕД.ВР., 3Л., ЕД.Ч., СР.Р. = беше мебелирало
| МИН.ПРЕД.ВР., 3Л., МН.Ч. = бяха мебелирали
| БЪД.ВР., 1Л., ЕД.Ч. = ще мебелирам
| БЪД.ВР., 1Л., МН.Ч. = ще мебелираме
| БЪД.ВР., 2Л., ЕД.Ч. = ще мебелираш
| БЪД.ВР., 2Л., МН.Ч. = ще мебелирате
| БЪД.ВР., 3Л., ЕД.Ч. = ще мебелира
| БЪД.ВР., 3Л., МН.Ч. = ще мебелират
| БЪД.ПРЕД.ВР., 1Л., ЕД.Ч., М.Р. = ще съм мебелирал
| БЪД.ПРЕД.ВР., 1Л., ЕД.Ч., Ж.Р. = ще съм мебелирала
| БЪД.ПРЕД.ВР., 1Л., ЕД.Ч., СР.Р. = ще съм мебелирало
| БЪД.ПРЕД.ВР., 1Л., МН.Ч. = ще сме мебелирали
| БЪД.ПРЕД.ВР., 2Л., ЕД.Ч., М.Р. = ще си мебелирал
| БЪД.ПРЕД.ВР., 2Л., ЕД.Ч., Ж.Р. = ще си мебелирала
| БЪД.ПРЕД.ВР., 2Л., ЕД.Ч., СР.Р. = ще си мебелирало
| БЪД.ПРЕД.ВР., 2Л., МН.Ч. = ще сте мебелирали
| БЪД.ПРЕД.ВР., 3Л., ЕД.Ч., М.Р. = ще е мебелирал
| БЪД.ПРЕД.ВР., 3Л., ЕД.Ч., Ж.Р. = ще е мебелирала
| БЪД.ПРЕД.ВР., 3Л., ЕД.Ч., СР.Р. = ще е мебелирало
| БЪД.ПРЕД.ВР., 3Л., МН.Ч. = ще са мебелирали
| БЪД.ВР. В МИН., 1Л., ЕД.Ч. = щях да мебелирам
| БЪД.ВР. В МИН., 1Л., МН.Ч. = щяхме да мебелираме
| БЪД.ВР. В МИН., 2Л., ЕД.Ч. = щеше да мебелираш
| БЪД.ВР. В МИН., 2Л., МН.Ч. = щяхте да мебелирате
| БЪД.ВР. В МИН., 3Л., ЕД.Ч. = щеше да мебелира
| БЪД.ВР. В МИН., 3Л., МН.Ч. = щяха да мебелират
| БЪД.ПРЕД.ВР. В МИН., 1Л., ЕД.Ч., М.Р. = щях да съм мебелирал
| БЪД.ПРЕД.ВР. В МИН., 1Л., ЕД.Ч., Ж.Р. = щях да съм мебелирала
| БЪД.ПРЕД.ВР. В МИН., 1Л., ЕД.Ч., СР.Р. = щях да съм мебелирало
| БЪД.ПРЕД.ВР. В МИН., 1Л., МН.Ч. = щяхме да сме мебелирали
| БЪД.ПРЕД.ВР. В МИН., 2Л., ЕД.Ч., М.Р. = щеше да си мебелирал
| БЪД.ПРЕД.ВР. В МИН., 2Л., ЕД.Ч., Ж.Р. = щеше да си мебелирала
| БЪД.ПРЕД.ВР. В МИН., 2Л., ЕД.Ч., СР.Р. = щеше да си мебелирало
| БЪД.ПРЕД.ВР. В МИН., 2Л., МН.Ч. = щяхте да сте мебелирали
| БЪД.ПРЕД.ВР. В МИН., 3Л., ЕД.Ч., М.Р. = щеше да е мебелирал
| БЪД.ПРЕД.ВР. В МИН., 3Л., ЕД.Ч., Ж.Р. = щеше да е мебелирала
| БЪД.ПРЕД.ВР. В МИН., 3Л., ЕД.Ч., СР.Р. = щеше да е мебелирало
| БЪД.ПРЕД.ВР. В МИН., 3Л., МН.Ч. = щяха да са мебелирали
| ПР.НАКЛ., СЕГ.ВР., 1Л., ЕД.Ч., М.Р. = мебелирал съм
| ПР.НАКЛ., СЕГ.ВР., 1Л., ЕД.Ч., Ж.Р. = мебелирала съм
| ПР.НАКЛ., СЕГ.ВР., 1Л., ЕД.Ч., СР.Р. = мебелирало съм
| ПР.НАКЛ., СЕГ.ВР., 1Л., МН.Ч. = мебелирали сме
| ПР.НАКЛ., СЕГ.ВР., 2Л., ЕД.Ч., М.Р. = мебелирал си
| ПР.НАКЛ., СЕГ.ВР., 2Л., ЕД.Ч., Ж.Р. = мебелирала си
| ПР.НАКЛ., СЕГ.ВР., 2Л., ЕД.Ч., СР.Р. = мебелирало си
| ПР.НАКЛ., СЕГ.ВР., 2Л., МН.Ч. = мебелирали сте
| ПР.НАКЛ., СЕГ.ВР., 3Л., ЕД.Ч., М.Р. = мебелирал (е)
| ПР.НАКЛ., СЕГ.ВР., 3Л., ЕД.Ч., Ж.Р. = мебелирала (е)
| ПР.НАКЛ., СЕГ.ВР., 3Л., ЕД.Ч., СР.Р. = мебелирало (е)
| ПР.НАКЛ., СЕГ.ВР., 3Л., МН.Ч. = мебелирали (са)
| ПР.НАКЛ., МИН.СВ.ВР., 1Л., ЕД.Ч., М.Р. = мебелирал съм
| ПР.НАКЛ., МИН.СВ.ВР., 1Л., ЕД.Ч., Ж.Р. = мебелирала съм
| ПР.НАКЛ., МИН.СВ.ВР., 1Л., ЕД.Ч., СР.Р. = мебелирало съм
| ПР.НАКЛ., МИН.СВ.ВР., 1Л., МН.Ч. = мебелирали сме
| ПР.НАКЛ., МИН.СВ.ВР., 2Л., ЕД.Ч., М.Р. = мебелирал си
| ПР.НАКЛ., МИН.СВ.ВР., 2Л., ЕД.Ч., Ж.Р. = мебелирала си
| ПР.НАКЛ., МИН.СВ.ВР., 2Л., ЕД.Ч., СР.Р. = мебелирало си
| ПР.НАКЛ., МИН.СВ.ВР., 2Л., МН.Ч. = мебелирали сте
| ПР.НАКЛ., МИН.СВ.ВР., 3Л., ЕД.Ч., М.Р. = мебелирал (е)
| ПР.НАКЛ., МИН.СВ.ВР., 3Л., ЕД.Ч., Ж.Р. = мебелирала (е)
| ПР.НАКЛ., МИН.СВ.ВР., 3Л., ЕД.Ч., СР.Р. = мебелирало (е)
| ПР.НАКЛ., МИН.СВ.ВР., 3Л., МН.Ч. = мебелирали (са)
| ПР.НАКЛ., МИН.НЕОПР.ВР., 1Л., ЕД.Ч., М.Р. = бил съм мебелирал
| ПР.НАКЛ., МИН.НЕОПР.ВР., 1Л., ЕД.Ч., Ж.Р. = била съм мебелирала
| ПР.НАКЛ., МИН.НЕОПР.ВР., 1Л., ЕД.Ч., СР.Р. = било съм мебелирало
| ПР.НАКЛ., МИН.НЕОПР.ВР., 1Л., МН.Ч. = били сме мебелирали
| ПР.НАКЛ., МИН.НЕОПР.ВР., 2Л., ЕД.Ч., М.Р. = бил си мебелирал
| ПР.НАКЛ., МИН.НЕОПР.ВР., 2Л., ЕД.Ч., Ж.Р. = била си мебелирала
| ПР.НАКЛ., МИН.НЕОПР.ВР., 2Л., ЕД.Ч., СР.Р. = било си мебелирало
| ПР.НАКЛ., МИН.НЕОПР.ВР., 2Л., МН.Ч. = били сте мебелирали
| ПР.НАКЛ., МИН.НЕОПР.ВР., 3Л., ЕД.Ч., М.Р. = бил (е) мебелирал
| ПР.НАКЛ., МИН.НЕОПР.ВР., 3Л., ЕД.Ч., Ж.Р. = била (е) мебелирала
| ПР.НАКЛ., МИН.НЕОПР.ВР., 3Л., ЕД.Ч., СР.Р. = било (е) мебелирало
| ПР.НАКЛ., МИН.НЕОПР.ВР., 3Л., МН.Ч. = били (са) мебелирали
| ПР.НАКЛ., БЪД.ВР., 1Л., ЕД.Ч., М.Р. = щял съм да мебелирам
| ПР.НАКЛ., БЪД.ВР., 1Л., ЕД.Ч., Ж.Р. = щяла съм да мебелирам
| ПР.НАКЛ., БЪД.ВР., 1Л., ЕД.Ч., СР.Р. = щяло съм да мебелирам
| ПР.НАКЛ., БЪД.ВР., 1Л., МН.Ч. = щели сме да мебелираме
| ПР.НАКЛ., БЪД.ВР., 2Л., ЕД.Ч., М.Р. = щял си да мебелираш
| ПР.НАКЛ., БЪД.ВР., 2Л., ЕД.Ч., Ж.Р. = щяла си да мебелираш
| ПР.НАКЛ., БЪД.ВР., 2Л., ЕД.Ч., СР.Р. = щяло си да мебелираш
| ПР.НАКЛ., БЪД.ВР., 2Л., МН.Ч. = щели сте да мебелирате
| ПР.НАКЛ., БЪД.ВР., 3Л., ЕД.Ч., М.Р. = щял (е) да мебелира
| ПР.НАКЛ., БЪД.ВР., 3Л., ЕД.Ч., Ж.Р. = щяла (е) да мебелира
| ПР.НАКЛ., БЪД.ВР., 3Л., ЕД.Ч., СР.Р. = щяло (е) да мебелира
| ПР.НАКЛ., БЪД.ВР., 3Л., МН.Ч. = щели (са) да мебелират
| ПР.НАКЛ., БЪД.ПРЕД.ВР., 1Л., ЕД.Ч., М.Р. = щял съм да съм мебелирал
| ПР.НАКЛ., БЪД.ПРЕД.ВР., 1Л., ЕД.Ч., Ж.Р. = щяла съм да съм мебелирала
| ПР.НАКЛ., БЪД.ПРЕД.ВР., 1Л., ЕД.Ч., СР.Р. = щяло съм да съм мебелирало
| ПР.НАКЛ., БЪД.ПРЕД.ВР., 1Л., МН.Ч. = щели сме да сме мебелирали
| ПР.НАКЛ., БЪД.ПРЕД.ВР., 2Л., ЕД.Ч., М.Р. = щял си да си мебелирал
| ПР.НАКЛ., БЪД.ПРЕД.ВР., 2Л., ЕД.Ч., Ж.Р. = щяла си да си мебелирала
| ПР.НАКЛ., БЪД.ПРЕД.ВР., 2Л., ЕД.Ч., СР.Р. = щяло си да си мебелирало
| ПР.НАКЛ., БЪД.ПРЕД.ВР., 2Л., МН.Ч. = щели сте да сте мебелирали
| ПР.НАКЛ., БЪД.ПРЕД.ВР., 3Л., ЕД.Ч., М.Р. = щял (е) да е мебелирал
| ПР.НАКЛ., БЪД.ПРЕД.ВР., 3Л., ЕД.Ч., Ж.Р. = щяла (е) да е мебелирала
| ПР.НАКЛ., БЪД.ПРЕД.ВР., 3Л., ЕД.Ч., СР.Р. = щяло (е) да е мебелирало
| ПР.НАКЛ., БЪД.ПРЕД.ВР., 3Л., МН.Ч. = щели (са) да са мебелирали
| УСЛОВНО НАКЛОНЕНИЕ, 1Л., ЕД.Ч., М.Р. = бих мебелирал
| УСЛОВНО НАКЛОНЕНИЕ, 1Л., ЕД.Ч., Ж.Р. = бих мебелирала
| УСЛОВНО НАКЛОНЕНИЕ, 1Л., ЕД.Ч., СР.Р. = бих мебелирало
| УСЛОВНО НАКЛОНЕНИЕ, 1Л., МН.Ч. = бихме мебелирали
| УСЛОВНО НАКЛОНЕНИЕ, 2Л., ЕД.Ч., М.Р. = би мебелирал
| УСЛОВНО НАКЛОНЕНИЕ, 2Л., ЕД.Ч., Ж.Р. = би мебелирала
| УСЛОВНО НАКЛОНЕНИЕ, 2Л., ЕД.Ч., СР.Р. = би мебелирало
| УСЛОВНО НАКЛОНЕНИЕ, 2Л., МН.Ч. = бихте мебелирали
| УСЛОВНО НАКЛОНЕНИЕ, 3Л., ЕД.Ч., М.Р. = би мебелирал
| УСЛОВНО НАКЛОНЕНИЕ, 3Л., ЕД.Ч., Ж.Р. = би мебелирала
| УСЛОВНО НАКЛОНЕНИЕ, 3Л., ЕД.Ч., СР.Р. = би мебелирало
| УСЛОВНО НАКЛОНЕНИЕ, 3Л., МН.Ч. = биха мебелирали
| ПОВЕЛИТЕЛНО НАКЛОНЕНИЕ, ЕД.Ч. = ме·бе·ли·рай
| ПОВЕЛИТЕЛНО НАКЛОНЕНИЕ, МН.Ч. = ме·бе·ли·рай·те
| МИН.СТРАД.ПРИЧ. М.Р. = ме·бе·ли·ран
| МИН.СТРАД.ПРИЧ. М.Р. НЕПЪЛЕН ЧЛЕН = ме·бе·ли·ра·ния
| МИН.СТРАД.ПРИЧ. М.Р. ПЪЛЕН ЧЛЕН = ме·бе·ли·ра·ни·ят
| МИН.СТРАД.ПРИЧ. Ж.Р. = ме·бе·ли·ра·на
| МИН.СТРАД.ПРИЧ. Ж.Р. ЧЛЕН = ме·бе·ли·ра·на·та
| МИН.СТРАД.ПРИЧ. СР.Р. = ме·бе·ли·ра·но
| МИН.СТРАД.ПРИЧ. СР.Р. ЧЛЕН = ме·бе·ли·ра·но·то
| МИН.СТРАД.ПРИЧ. МН.Ч. = ме·бе·ли·ра·ни
| МИН.СТРАД.ПРИЧ. МН.Ч. ЧЛЕН = ме·бе·ли·ра·ни·те
| МИН.ДЕЯТ.СВ.ПРИЧ. М.Р. = ме·бе·ли·рал
| МИН.ДЕЯТ.СВ.ПРИЧ. М.Р. НЕПЪЛЕН ЧЛЕН = ме·бе·ли·ра·лия
| МИН.ДЕЯТ.СВ.ПРИЧ. М.Р. ПЪЛЕН ЧЛЕН = ме·бе·ли·ра·ли·ят
| МИН.ДЕЯТ.СВ.ПРИЧ. Ж.Р. = ме·бе·ли·ра·ла
| МИН.ДЕЯТ.СВ.ПРИЧ. Ж.Р. ЧЛЕН = ме·бе·ли·ра·ла·та
| МИН.ДЕЯТ.СВ.ПРИЧ. СР.Р. = ме·бе·ли·ра·ло
| МИН.ДЕЯТ.СВ.ПРИЧ. СР.Р. ЧЛЕН = ме·бе·ли·ра·ло·то
| МИН.ДЕЯТ.СВ.ПРИЧ. МН.Ч. = ме·бе·ли·ра·ли
| МИН.ДЕЯТ.СВ.ПРИЧ. МН.Ч. ЧЛЕН = ме·бе·ли·ра·ли·те
| МИН.ДЕЯТ.НЕСВ.ПРИЧ. М.Р. = ме·бе·ли·рал
| МИН.ДЕЯТ.НЕСВ.ПРИЧ. М.Р. НЕПЪЛЕН ЧЛЕН = ме·бе·ли·ра·лия
| МИН.ДЕЯТ.НЕСВ.ПРИЧ. М.Р. ПЪЛЕН ЧЛЕН = ме·бе·ли·ра·ли·ят
| МИН.ДЕЯТ.НЕСВ.ПРИЧ. Ж.Р. = ме·бе·ли·ра·ла
| МИН.ДЕЯТ.НЕСВ.ПРИЧ. Ж.Р. ЧЛЕН = ме·бе·ли·ра·ла·та
| МИН.ДЕЯТ.НЕСВ.ПРИЧ. СР.Р. = ме·бе·ли·ра·ло
| МИН.ДЕЯТ.НЕСВ.ПРИЧ. СР.Р. ЧЛЕН = ме·бе·ли·ра·ло·то
| МИН.ДЕЯТ.НЕСВ.ПРИЧ. МН.Ч. = ме·бе·ли·ра·ли
| МИН.ДЕЯТ.НЕСВ.ПРИЧ. МН.Ч. ЧЛЕН = ме·бе·ли·ра·ли·те
| СЕГ.ДЕЯТ.ПРИЧ. М.Р. = ме·бе·ли·ращ
| СЕГ.ДЕЯТ.ПРИЧ. М.Р. НЕПЪЛЕН ЧЛЕН = ме·бе·ли·ра·щия
| СЕГ.ДЕЯТ.ПРИЧ. М.Р. ПЪЛЕН ЧЛЕН = ме·бе·ли·ра·щи·ят
| СЕГ.ДЕЯТ.ПРИЧ. Ж.Р. = ме·бе·ли·ра·ща
| СЕГ.ДЕЯТ.ПРИЧ. Ж.Р. ЧЛЕН = ме·бе·ли·ра·ща·та
| СЕГ.ДЕЯТ.ПРИЧ. СР.Р. = ме·бе·ли·ра·що
| СЕГ.ДЕЯТ.ПРИЧ. СР.Р. ЧЛЕН = ме·бе·ли·ра·що·то
| СЕГ.ДЕЯТ.ПРИЧ. МН.Ч. = ме·бе·ли·ра·щи
| СЕГ.ДЕЯТ.ПРИЧ. МН.Ч. ЧЛЕН = ме·бе·ли·ра·щи·те
| ДЕЕПРИЧАСТИЕ = ме·бе·ли·рай·ки
| СКРИТИ ПРЕПРАТКИ = 
[[мебелирам]],
[[мебелираш]],
[[мебелира]],
[[мебелираме]],
[[мебелирате]],
[[мебелират]],
[[мебелирах]],
[[мебелирахме]],
[[мебелирахте]],
[[мебелираха]],
[[мебелираше]],
[[мебелирай]],
[[мебелирайте]],
[[мебелирал]],
[[мебелиралия]],
[[мебелиралият]],
[[мебелирала]],
[[мебелиралата]],
[[мебелирало]],
[[мебелиралото]],
[[мебелирали]],
[[мебелиралите]],
[[мебелиран]],
[[мебелирания]],
[[мебелираният]],
[[мебелирана]],
[[мебелираната]],
[[мебелирано]],
[[мебелираното]],
[[мебелирани]],
[[мебелираните]],
[[мебелиращ]],
[[мебелиращия]],
[[мебелиращият]],
[[мебелираща]],
[[мебелиращата]],
[[мебелиращо]],
[[мебелиращото]],
[[мебелиращи]],
[[мебелиращите]],
[[мебелирайки]],
[[мебелирал съм]],
[[мебелирала съм]],
[[мебелирало съм]],
[[мебелирали сме]],
[[мебелирал си]],
[[мебелирала си]],
[[мебелирало си]],
[[мебелирали сте]],
[[мебелирал е]],
[[мебелирала е]],
[[мебелирало е]],
[[мебелирали са]],
[[бях мебелирал]],
[[бях мебелирала]],
[[бях мебелирало]],
[[бяхме мебелирали]],
[[беше мебелирал]],
[[беше мебелирала]],
[[беше мебелирало]],
[[бяхте мебелирали]],
[[бяха мебелирали]],
[[ще мебелирам]],
[[ще мебелираме]],
[[ще мебелираш]],
[[ще мебелирате]],
[[ще мебелира]],
[[ще мебелират]],
[[ще съм мебелирал]],
[[ще съм мебелирала]],
[[ще съм мебелирало]],
[[ще сме мебелирали]],
[[ще си мебелирал]],
[[ще си мебелирала]],
[[ще си мебелирало]],
[[ще сте мебелирали]],
[[ще е мебелирал]],
[[ще е мебелирала]],
[[ще е мебелирало]],
[[ще са мебелирали]],
[[щях да мебелирам]],
[[щяхме да мебелираме]],
[[щеше да мебелираш]],
[[щяхте да мебелирате]],
[[щеше да мебелира]],
[[щяха да мебелират]],
[[щях да съм мебелирал]],
[[щях да съм мебелирала]],
[[щях да съм мебелирало]],
[[щяхме да сме мебелирали]],
[[щеше да си мебелирал]],
[[щеше да си мебелирала]],
[[щеше да си мебелирало]],
[[щяхте да сте мебелирали]],
[[щеше да е мебелирал]],
[[щеше да е мебелирала]],
[[щеше да е мебелирало]],
[[щяха да са мебелирали]],
[[бил съм мебелирал]],
[[била съм мебелирала]],
[[било съм мебелирало]],
[[били сме мебелирали]],
[[бил си мебелирал]],
[[била си мебелирала]],
[[било си мебелирало]],
[[били сте мебелирали]],
[[бил е мебелирал]],
[[била е мебелирала]],
[[било е мебелирало]],
[[били са мебелирали]],
[[щял съм да мебелирам]],
[[щяла съм да мебелирам]],
[[щяло съм да мебелирам]],
[[щели сме да мебелираме]],
[[щял си да мебелираш]],
[[щяла си да мебелираш]],
[[щяло си да мебелираш]],
[[щели сте да мебелирате]],
[[щял да мебелира]],
[[щяла да мебелира]],
[[щяло да мебелира]],
[[щели да мебелират]],
[[щял е да мебелира]],
[[щяла е да мебелира]],
[[щяло е да мебелира]],
[[щели са да мебелират]],
[[щял съм да съм мебелирал]],
[[щяла съм да съм мебелирала]],
[[щяло съм да съм мебелирало]],
[[щели сме да сме мебелирали]],
[[щял си да си мебелирал]],
[[щяла си да си мебелирала]],
[[щяло си да си мебелирало]],
[[щели сте да сте мебелирали]],
[[щял да е мебелирал]],
[[щяла да е мебелирала]],
[[щяло да е мебелирало]],
[[щели да са мебелирали]],
[[щял е да е мебелирал]],
[[щяла е да е мебелирала]],
[[щяло е да е мебелирало]],
[[щели са да са мебелирали]],
[[бих мебелирал]],
[[бих мебелирала]],
[[бих мебелирало]],
[[бихме мебелирали]],
[[би мебелирал]],
[[би мебелирала]],
[[би мебелирало]],
[[бихте мебелирали]],
[[биха мебелирали]],
}}</text>
      <sha1>0wj2y8yhbv570vumj0ht18w5o6kmzf3</sha1>
    </revision>
  </page>
  <page>
    <title>Шаблон:Словоформи/меля</title>
    <ns>10</ns>
    <id>469692</id>
    <revision>
      <id>501674</id>
      <timestamp>2005-05-08T19:05:55Z</timestamp>
      <contributor>
        <username>Bgbot</username>
        <id>83</id>
      </contributor>
      <comment>Борислав: Шаблон със словоформи</comment>
      <model>wikitext</model>
      <format>text/x-wiki</format>
      <text bytes="18768" xml:space="preserve">{{Шаблон:Словоформи/Глагол|
  ОСНОВНА ФОРМА = меля
| СЕГ.ВР., 1Л., ЕД.Ч. = ме·ля
| СЕГ.ВР., 1Л., МН.Ч. = ме·лим
| СЕГ.ВР., 2Л., ЕД.Ч. = ме·лиш
| СЕГ.ВР., 2Л., МН.Ч. = ме·ли·те
| СЕГ.ВР., 3Л., ЕД.Ч. = ме·ли
| СЕГ.ВР., 3Л., МН.Ч. = ме·лят
| МИН.СВ.ВР., 1Л., ЕД.Ч. = млях
| МИН.СВ.ВР., 1Л., МН.Ч. = млях·ме
| МИН.СВ.ВР., 2Л., ЕД.Ч. = мля
| МИН.СВ.ВР., 2Л., МН.Ч. = млях·те
| МИН.СВ.ВР., 3Л., ЕД.Ч. = мля
| МИН.СВ.ВР., 3Л., МН.Ч. = мля·ха
| МИН.НЕСВ.ВР., 1Л., ЕД.Ч. = ме·лех
| МИН.НЕСВ.ВР., 1Л., МН.Ч. = ме·лех·ме
| МИН.НЕСВ.ВР., 2Л., ЕД.Ч. = ме·ле·ше
| МИН.НЕСВ.ВР., 2Л., МН.Ч. = ме·лех·те
| МИН.НЕСВ.ВР., 3Л., ЕД.Ч. = ме·ле·ше
| МИН.НЕСВ.ВР., 3Л., МН.Ч. = ме·ле·ха
| МИН.НЕОПР.ВР., 1Л., ЕД.Ч., М.Р. = млял съм
| МИН.НЕОПР.ВР., 1Л., ЕД.Ч., Ж.Р. = мляла съм
| МИН.НЕОПР.ВР., 1Л., ЕД.Ч., СР.Р. = мляло съм
| МИН.НЕОПР.ВР., 1Л., МН.Ч. = млели сме
| МИН.НЕОПР.ВР., 2Л., ЕД.Ч., М.Р. = млял си
| МИН.НЕОПР.ВР., 2Л., ЕД.Ч., Ж.Р. = мляла си
| МИН.НЕОПР.ВР., 2Л., ЕД.Ч., СР.Р. = мляло си
| МИН.НЕОПР.ВР., 2Л., МН.Ч. = млели сте
| МИН.НЕОПР.ВР., 3Л., ЕД.Ч., М.Р. = млял е
| МИН.НЕОПР.ВР., 3Л., ЕД.Ч., Ж.Р. = мляла е
| МИН.НЕОПР.ВР., 3Л., ЕД.Ч., СР.Р. = мляло е
| МИН.НЕОПР.ВР., 3Л., МН.Ч. = млели са
| МИН.ПРЕД.ВР., 1Л., ЕД.Ч., М.Р. = бях млял
| МИН.ПРЕД.ВР., 1Л., ЕД.Ч., Ж.Р. = бях мляла
| МИН.ПРЕД.ВР., 1Л., ЕД.Ч., СР.Р. = бях мляло
| МИН.ПРЕД.ВР., 1Л., МН.Ч. = бяхме млели
| МИН.ПРЕД.ВР., 2Л., ЕД.Ч., М.Р. = беше млял
| МИН.ПРЕД.ВР., 2Л., ЕД.Ч., Ж.Р. = беше мляла
| МИН.ПРЕД.ВР., 2Л., ЕД.Ч., СР.Р. = беше мляло
| МИН.ПРЕД.ВР., 2Л., МН.Ч. = бяхте млели
| МИН.ПРЕД.ВР., 3Л., ЕД.Ч., М.Р. = беше млял
| МИН.ПРЕД.ВР., 3Л., ЕД.Ч., Ж.Р. = беше мляла
| МИН.ПРЕД.ВР., 3Л., ЕД.Ч., СР.Р. = беше мляло
| МИН.ПРЕД.ВР., 3Л., МН.Ч. = бяха млели
| БЪД.ВР., 1Л., ЕД.Ч. = ще меля
| БЪД.ВР., 1Л., МН.Ч. = ще мелим
| БЪД.ВР., 2Л., ЕД.Ч. = ще мелиш
| БЪД.ВР., 2Л., МН.Ч. = ще мелите
| БЪД.ВР., 3Л., ЕД.Ч. = ще мели
| БЪД.ВР., 3Л., МН.Ч. = ще мелят
| БЪД.ПРЕД.ВР., 1Л., ЕД.Ч., М.Р. = ще съм млял
| БЪД.ПРЕД.ВР., 1Л., ЕД.Ч., Ж.Р. = ще съм мляла
| БЪД.ПРЕД.ВР., 1Л., ЕД.Ч., СР.Р. = ще съм мляло
| БЪД.ПРЕД.ВР., 1Л., МН.Ч. = ще сме млели
| БЪД.ПРЕД.ВР., 2Л., ЕД.Ч., М.Р. = ще си млял
| БЪД.ПРЕД.ВР., 2Л., ЕД.Ч., Ж.Р. = ще си мляла
| БЪД.ПРЕД.ВР., 2Л., ЕД.Ч., СР.Р. = ще си мляло
| БЪД.ПРЕД.ВР., 2Л., МН.Ч. = ще сте млели
| БЪД.ПРЕД.ВР., 3Л., ЕД.Ч., М.Р. = ще е млял
| БЪД.ПРЕД.ВР., 3Л., ЕД.Ч., Ж.Р. = ще е мляла
| БЪД.ПРЕД.ВР., 3Л., ЕД.Ч., СР.Р. = ще е мляло
| БЪД.ПРЕД.ВР., 3Л., МН.Ч. = ще са млели
| БЪД.ВР. В МИН., 1Л., ЕД.Ч. = щях да меля
| БЪД.ВР. В МИН., 1Л., МН.Ч. = щяхме да мелим
| БЪД.ВР. В МИН., 2Л., ЕД.Ч. = щеше да мелиш
| БЪД.ВР. В МИН., 2Л., МН.Ч. = щяхте да мелите
| БЪД.ВР. В МИН., 3Л., ЕД.Ч. = щеше да мели
| БЪД.ВР. В МИН., 3Л., МН.Ч. = щяха да мелят
| БЪД.ПРЕД.ВР. В МИН., 1Л., ЕД.Ч., М.Р. = щях да съм млял
| БЪД.ПРЕД.ВР. В МИН., 1Л., ЕД.Ч., Ж.Р. = щях да съм мляла
| БЪД.ПРЕД.ВР. В МИН., 1Л., ЕД.Ч., СР.Р. = щях да съм мляло
| БЪД.ПРЕД.ВР. В МИН., 1Л., МН.Ч. = щяхме да сме млели
| БЪД.ПРЕД.ВР. В МИН., 2Л., ЕД.Ч., М.Р. = щеше да си млял
| БЪД.ПРЕД.ВР. В МИН., 2Л., ЕД.Ч., Ж.Р. = щеше да си мляла
| БЪД.ПРЕД.ВР. В МИН., 2Л., ЕД.Ч., СР.Р. = щеше да си мляло
| БЪД.ПРЕД.ВР. В МИН., 2Л., МН.Ч. = щяхте да сте млели
| БЪД.ПРЕД.ВР. В МИН., 3Л., ЕД.Ч., М.Р. = щеше да е млял
| БЪД.ПРЕД.ВР. В МИН., 3Л., ЕД.Ч., Ж.Р. = щеше да е мляла
| БЪД.ПРЕД.ВР. В МИН., 3Л., ЕД.Ч., СР.Р. = щеше да е мляло
| БЪД.ПРЕД.ВР. В МИН., 3Л., МН.Ч. = щяха да са млели
| ПР.НАКЛ., СЕГ.ВР., 1Л., ЕД.Ч., М.Р. = мелел съм
| ПР.НАКЛ., СЕГ.ВР., 1Л., ЕД.Ч., Ж.Р. = мелела съм
| ПР.НАКЛ., СЕГ.ВР., 1Л., ЕД.Ч., СР.Р. = мелело съм
| ПР.НАКЛ., СЕГ.ВР., 1Л., МН.Ч. = мелели сме
| ПР.НАКЛ., СЕГ.ВР., 2Л., ЕД.Ч., М.Р. = мелел си
| ПР.НАКЛ., СЕГ.ВР., 2Л., ЕД.Ч., Ж.Р. = мелела си
| ПР.НАКЛ., СЕГ.ВР., 2Л., ЕД.Ч., СР.Р. = мелело си
| ПР.НАКЛ., СЕГ.ВР., 2Л., МН.Ч. = мелели сте
| ПР.НАКЛ., СЕГ.ВР., 3Л., ЕД.Ч., М.Р. = мелел (е)
| ПР.НАКЛ., СЕГ.ВР., 3Л., ЕД.Ч., Ж.Р. = мелела (е)
| ПР.НАКЛ., СЕГ.ВР., 3Л., ЕД.Ч., СР.Р. = мелело (е)
| ПР.НАКЛ., СЕГ.ВР., 3Л., МН.Ч. = мелели (са)
| ПР.НАКЛ., МИН.СВ.ВР., 1Л., ЕД.Ч., М.Р. = млял съм
| ПР.НАКЛ., МИН.СВ.ВР., 1Л., ЕД.Ч., Ж.Р. = мляла съм
| ПР.НАКЛ., МИН.СВ.ВР., 1Л., ЕД.Ч., СР.Р. = мляло съм
| ПР.НАКЛ., МИН.СВ.ВР., 1Л., МН.Ч. = млели сме
| ПР.НАКЛ., МИН.СВ.ВР., 2Л., ЕД.Ч., М.Р. = млял си
| ПР.НАКЛ., МИН.СВ.ВР., 2Л., ЕД.Ч., Ж.Р. = мляла си
| ПР.НАКЛ., МИН.СВ.ВР., 2Л., ЕД.Ч., СР.Р. = мляло си
| ПР.НАКЛ., МИН.СВ.ВР., 2Л., МН.Ч. = млели сте
| ПР.НАКЛ., МИН.СВ.ВР., 3Л., ЕД.Ч., М.Р. = млял (е)
| ПР.НАКЛ., МИН.СВ.ВР., 3Л., ЕД.Ч., Ж.Р. = мляла (е)
| ПР.НАКЛ., МИН.СВ.ВР., 3Л., ЕД.Ч., СР.Р. = мляло (е)
| ПР.НАКЛ., МИН.СВ.ВР., 3Л., МН.Ч. = млели (са)
| ПР.НАКЛ., МИН.НЕОПР.ВР., 1Л., ЕД.Ч., М.Р. = бил съм млял
| ПР.НАКЛ., МИН.НЕОПР.ВР., 1Л., ЕД.Ч., Ж.Р. = била съм мляла
| ПР.НАКЛ., МИН.НЕОПР.ВР., 1Л., ЕД.Ч., СР.Р. = било съм мляло
| ПР.НАКЛ., МИН.НЕОПР.ВР., 1Л., МН.Ч. = били сме млели
| ПР.НАКЛ., МИН.НЕОПР.ВР., 2Л., ЕД.Ч., М.Р. = бил си млял
| ПР.НАКЛ., МИН.НЕОПР.ВР., 2Л., ЕД.Ч., Ж.Р. = била си мляла
| ПР.НАКЛ., МИН.НЕОПР.ВР., 2Л., ЕД.Ч., СР.Р. = било си мляло
| ПР.НАКЛ., МИН.НЕОПР.ВР., 2Л., МН.Ч. = били сте млели
| ПР.НАКЛ., МИН.НЕОПР.ВР., 3Л., ЕД.Ч., М.Р. = бил (е) млял
| ПР.НАКЛ., МИН.НЕОПР.ВР., 3Л., ЕД.Ч., Ж.Р. = била (е) мляла
| ПР.НАКЛ., МИН.НЕОПР.ВР., 3Л., ЕД.Ч., СР.Р. = било (е) мляло
| ПР.НАКЛ., МИН.НЕОПР.ВР., 3Л., МН.Ч. = били (са) млели
| ПР.НАКЛ., БЪД.ВР., 1Л., ЕД.Ч., М.Р. = щял съм да меля
| ПР.НАКЛ., БЪД.ВР., 1Л., ЕД.Ч., Ж.Р. = щяла съм да меля
| ПР.НАКЛ., БЪД.ВР., 1Л., ЕД.Ч., СР.Р. = щяло съм да меля
| ПР.НАКЛ., БЪД.ВР., 1Л., МН.Ч. = щели сме да мелим
| ПР.НАКЛ., БЪД.ВР., 2Л., ЕД.Ч., М.Р. = щял си да мелиш
| ПР.НАКЛ., БЪД.ВР., 2Л., ЕД.Ч., Ж.Р. = щяла си да мелиш
| ПР.НАКЛ., БЪД.ВР., 2Л., ЕД.Ч., СР.Р. = щяло си да мелиш
| ПР.НАКЛ., БЪД.ВР., 2Л., МН.Ч. = щели сте да мелите
| ПР.НАКЛ., БЪД.ВР., 3Л., ЕД.Ч., М.Р. = щял (е) да мели
| ПР.НАКЛ., БЪД.ВР., 3Л., ЕД.Ч., Ж.Р. = щяла (е) да мели
| ПР.НАКЛ., БЪД.ВР., 3Л., ЕД.Ч., СР.Р. = щяло (е) да мели
| ПР.НАКЛ., БЪД.ВР., 3Л., МН.Ч. = щели (са) да мелят
| ПР.НАКЛ., БЪД.ПРЕД.ВР., 1Л., ЕД.Ч., М.Р. = щял съм да съм млял
| ПР.НАКЛ., БЪД.ПРЕД.ВР., 1Л., ЕД.Ч., Ж.Р. = щяла съм да съм мляла
| ПР.НАКЛ., БЪД.ПРЕД.ВР., 1Л., ЕД.Ч., СР.Р. = щяло съм да съм мляло
| ПР.НАКЛ., БЪД.ПРЕД.ВР., 1Л., МН.Ч. = щели сме да сме млели
| ПР.НАКЛ., БЪД.ПРЕД.ВР., 2Л., ЕД.Ч., М.Р. = щял си да си млял
| ПР.НАКЛ., БЪД.ПРЕД.ВР., 2Л., ЕД.Ч., Ж.Р. = щяла си да си мляла
| ПР.НАКЛ., БЪД.ПРЕД.ВР., 2Л., ЕД.Ч., СР.Р. = щяло си да си мляло
| ПР.НАКЛ., БЪД.ПРЕД.ВР., 2Л., МН.Ч. = щели сте да сте млели
| ПР.НАКЛ., БЪД.ПРЕД.ВР., 3Л., ЕД.Ч., М.Р. = щял (е) да е млял
| ПР.НАКЛ., БЪД.ПРЕД.ВР., 3Л., ЕД.Ч., Ж.Р. = щяла (е) да е мляла
| ПР.НАКЛ., БЪД.ПРЕД.ВР., 3Л., ЕД.Ч., СР.Р. = щяло (е) да е мляло
| ПР.НАКЛ., БЪД.ПРЕД.ВР., 3Л., МН.Ч. = щели (са) да са млели
| УСЛОВНО НАКЛОНЕНИЕ, 1Л., ЕД.Ч., М.Р. = бих млял
| УСЛОВНО НАКЛОНЕНИЕ, 1Л., ЕД.Ч., Ж.Р. = бих мляла
| УСЛОВНО НАКЛОНЕНИЕ, 1Л., ЕД.Ч., СР.Р. = бих мляло
| УСЛОВНО НАКЛОНЕНИЕ, 1Л., МН.Ч. = бихме млели
| УСЛОВНО НАКЛОНЕНИЕ, 2Л., ЕД.Ч., М.Р. = би млял
| УСЛОВНО НАКЛОНЕНИЕ, 2Л., ЕД.Ч., Ж.Р. = би мляла
| УСЛОВНО НАКЛОНЕНИЕ, 2Л., ЕД.Ч., СР.Р. = би мляло
| УСЛОВНО НАКЛОНЕНИЕ, 2Л., МН.Ч. = бихте млели
| УСЛОВНО НАКЛОНЕНИЕ, 3Л., ЕД.Ч., М.Р. = би млял
| УСЛОВНО НАКЛОНЕНИЕ, 3Л., ЕД.Ч., Ж.Р. = би мляла
| УСЛОВНО НАКЛОНЕНИЕ, 3Л., ЕД.Ч., СР.Р. = би мляло
| УСЛОВНО НАКЛОНЕНИЕ, 3Л., МН.Ч. = биха млели
| ПОВЕЛИТЕЛНО НАКЛОНЕНИЕ, ЕД.Ч. = ме·ли
| ПОВЕЛИТЕЛНО НАКЛОНЕНИЕ, МН.Ч. = ме·ле·те
| МИН.СТРАД.ПРИЧ. М.Р. = млян,&lt;br /&gt; млят
| МИН.СТРАД.ПРИЧ. М.Р. НЕПЪЛЕН ЧЛЕН = мля·ния,&lt;br /&gt; мля·тия
| МИН.СТРАД.ПРИЧ. М.Р. ПЪЛЕН ЧЛЕН = мля·ни·ят,&lt;br /&gt; мля·ти·ят
| МИН.СТРАД.ПРИЧ. Ж.Р. = мля·на,&lt;br /&gt; мля·та
| МИН.СТРАД.ПРИЧ. Ж.Р. ЧЛЕН = мля·на·та,&lt;br /&gt; мля·та·та
| МИН.СТРАД.ПРИЧ. СР.Р. = мля·но,&lt;br /&gt; мля·то
| МИН.СТРАД.ПРИЧ. СР.Р. ЧЛЕН = мля·но·то,&lt;br /&gt; мля·то·то
| МИН.СТРАД.ПРИЧ. МН.Ч. = мле·ни,&lt;br /&gt; мле·ти
| МИН.СТРАД.ПРИЧ. МН.Ч. ЧЛЕН = мле·ни·те,&lt;br /&gt; мле·ти·те
| МИН.ДЕЯТ.СВ.ПРИЧ. М.Р. = млял
| МИН.ДЕЯТ.СВ.ПРИЧ. М.Р. НЕПЪЛЕН ЧЛЕН = мле·лия
| МИН.ДЕЯТ.СВ.ПРИЧ. М.Р. ПЪЛЕН ЧЛЕН = мле·ли·ят
| МИН.ДЕЯТ.СВ.ПРИЧ. Ж.Р. = мля·ла
| МИН.ДЕЯТ.СВ.ПРИЧ. Ж.Р. ЧЛЕН = мля·ла·та
| МИН.ДЕЯТ.СВ.ПРИЧ. СР.Р. = мля·ло
| МИН.ДЕЯТ.СВ.ПРИЧ. СР.Р. ЧЛЕН = мля·ло·то
| МИН.ДЕЯТ.СВ.ПРИЧ. МН.Ч. = мле·ли
| МИН.ДЕЯТ.СВ.ПРИЧ. МН.Ч. ЧЛЕН = мле·ли·те
| МИН.ДЕЯТ.НЕСВ.ПРИЧ. М.Р. = ме·лел
| МИН.ДЕЯТ.НЕСВ.ПРИЧ. М.Р. НЕПЪЛЕН ЧЛЕН = ме·ле·лия
| МИН.ДЕЯТ.НЕСВ.ПРИЧ. М.Р. ПЪЛЕН ЧЛЕН = ме·ле·ли·ят
| МИН.ДЕЯТ.НЕСВ.ПРИЧ. Ж.Р. = ме·ле·ла
| МИН.ДЕЯТ.НЕСВ.ПРИЧ. Ж.Р. ЧЛЕН = ме·ле·ла·та
| МИН.ДЕЯТ.НЕСВ.ПРИЧ. СР.Р. = ме·ле·ло
| МИН.ДЕЯТ.НЕСВ.ПРИЧ. СР.Р. ЧЛЕН = ме·ле·ло·то
| МИН.ДЕЯТ.НЕСВ.ПРИЧ. МН.Ч. = ме·ле·ли
| МИН.ДЕЯТ.НЕСВ.ПРИЧ. МН.Ч. ЧЛЕН = ме·ле·ли·те
| СЕГ.ДЕЯТ.ПРИЧ. М.Р. = ме·лещ
| СЕГ.ДЕЯТ.ПРИЧ. М.Р. НЕПЪЛЕН ЧЛЕН = ме·ле·щия
| СЕГ.ДЕЯТ.ПРИЧ. М.Р. ПЪЛЕН ЧЛЕН = ме·ле·щи·ят
| СЕГ.ДЕЯТ.ПРИЧ. Ж.Р. = ме·ле·ща
| СЕГ.ДЕЯТ.ПРИЧ. Ж.Р. ЧЛЕН = ме·ле·ща·та
| СЕГ.ДЕЯТ.ПРИЧ. СР.Р. = ме·ле·що
| СЕГ.ДЕЯТ.ПРИЧ. СР.Р. ЧЛЕН = ме·ле·що·то
| СЕГ.ДЕЯТ.ПРИЧ. МН.Ч. = ме·ле·щи
| СЕГ.ДЕЯТ.ПРИЧ. МН.Ч. ЧЛЕН = ме·ле·щи·те
| ДЕЕПРИЧАСТИЕ = ме·лей·ки
| СКРИТИ ПРЕПРАТКИ = 
[[меля]],
[[мелиш]],
[[мели]],
[[мелим]],
[[мелите]],
[[мелят]],
[[млях]],
[[мля]],
[[мляхме]],
[[мляхте]],
[[мляха]],
[[мелех]],
[[мелеше]],
[[мелехме]],
[[мелехте]],
[[мелеха]],
[[мелете]],
[[млял]],
[[млелия]],
[[млелият]],
[[мляла]],
[[млялата]],
[[мляло]],
[[млялото]],
[[млели]],
[[млелите]],
[[мелел]],
[[мелелия]],
[[мелелият]],
[[мелела]],
[[мелелата]],
[[мелело]],
[[мелелото]],
[[мелели]],
[[мелелите]],
[[млян]],
[[млят]],
[[мляния]],
[[млятия]],
[[мляният]],
[[млятият]],
[[мляна]],
[[млята]],
[[мляната]],
[[млятата]],
[[мляно]],
[[млято]],
[[мляното]],
[[млятото]],
[[млени]],
[[млети]],
[[млените]],
[[млетите]],
[[мелещ]],
[[мелещия]],
[[мелещият]],
[[мелеща]],
[[мелещата]],
[[мелещо]],
[[мелещото]],
[[мелещи]],
[[мелещите]],
[[мелейки]],
[[млял съм]],
[[мляла съм]],
[[мляло съм]],
[[млели сме]],
[[млял си]],
[[мляла си]],
[[мляло си]],
[[млели сте]],
[[млял е]],
[[мляла е]],
[[мляло е]],
[[млели са]],
[[бях млял]],
[[бях мляла]],
[[бях мляло]],
[[бяхме млели]],
[[беше млял]],
[[беше мляла]],
[[беше мляло]],
[[бяхте млели]],
[[бяха млели]],
[[ще меля]],
[[ще мелим]],
[[ще мелиш]],
[[ще мелите]],
[[ще мели]],
[[ще мелят]],
[[ще съм млял]],
[[ще съм мляла]],
[[ще съм мляло]],
[[ще сме млели]],
[[ще си млял]],
[[ще си мляла]],
[[ще си мляло]],
[[ще сте млели]],
[[ще е млял]],
[[ще е мляла]],
[[ще е мляло]],
[[ще са млели]],
[[щях да меля]],
[[щяхме да мелим]],
[[щеше да мелиш]],
[[щяхте да мелите]],
[[щеше да мели]],
[[щяха да мелят]],
[[щях да съм млял]],
[[щях да съм мляла]],
[[щях да съм мляло]],
[[щяхме да сме млели]],
[[щеше да си млял]],
[[щеше да си мляла]],
[[щеше да си мляло]],
[[щяхте да сте млели]],
[[щеше да е млял]],
[[щеше да е мляла]],
[[щеше да е мляло]],
[[щяха да са млели]],
[[мелел съм]],
[[мелела съм]],
[[мелело съм]],
[[мелели сме]],
[[мелел си]],
[[мелела си]],
[[мелело си]],
[[мелели сте]],
[[мелел е]],
[[мелела е]],
[[мелело е]],
[[мелели са]],
[[бил съм млял]],
[[била съм мляла]],
[[било съм мляло]],
[[били сме млели]],
[[бил си млял]],
[[била си мляла]],
[[било си мляло]],
[[били сте млели]],
[[бил е млял]],
[[била е мляла]],
[[било е мляло]],
[[били са млели]],
[[щял съм да меля]],
[[щяла съм да меля]],
[[щяло съм да меля]],
[[щели сме да мелим]],
[[щял си да мелиш]],
[[щяла си да мелиш]],
[[щяло си да мелиш]],
[[щели сте да мелите]],
[[щял да мели]],
[[щяла да мели]],
[[щяло да мели]],
[[щели да мелят]],
[[щял е да мели]],
[[щяла е да мели]],
[[щяло е да мели]],
[[щели са да мелят]],
[[щял съм да съм млял]],
[[щяла съм да съм мляла]],
[[щяло съм да съм мляло]],
[[щели сме да сме млели]],
[[щял си да си млял]],
[[щяла си да си мляла]],
[[щяло си да си мляло]],
[[щели сте да сте млели]],
[[щял да е млял]],
[[щяла да е мляла]],
[[щяло да е мляло]],
[[щели да са млели]],
[[щял е да е млял]],
[[щяла е да е мляла]],
[[щяло е да е мляло]],
[[щели са да са млели]],
[[бих млял]],
[[бих мляла]],
[[бих мляло]],
[[бихме млели]],
[[би млял]],
[[би мляла]],
[[би мляло]],
[[бихте млели]],
[[биха млели]],
}}</text>
      <sha1>4ewz9a7qw9ubz1iqlgg35rr3sl1f7fu</sha1>
    </revision>
  </page>
  <page>
    <title>Шаблон:Словоформи/меня</title>
    <ns>10</ns>
    <id>450694</id>
    <revision>
      <id>482676</id>
      <timestamp>2005-05-07T21:16:23Z</timestamp>
      <contributor>
        <username>Bgbot</username>
        <id>83</id>
      </contributor>
      <comment>Борислав: Шаблон със словоформи</comment>
      <model>wikitext</model>
      <format>text/x-wiki</format>
      <text bytes="18890" xml:space="preserve">{{Шаблон:Словоформи/Глагол|
  ОСНОВНА ФОРМА = меня
| СЕГ.ВР., 1Л., ЕД.Ч. = ме·ня
| СЕГ.ВР., 1Л., МН.Ч. = ме·ним
| СЕГ.ВР., 2Л., ЕД.Ч. = ме·ниш
| СЕГ.ВР., 2Л., МН.Ч. = ме·ни·те
| СЕГ.ВР., 3Л., ЕД.Ч. = ме·ни
| СЕГ.ВР., 3Л., МН.Ч. = ме·нят
| МИН.СВ.ВР., 1Л., ЕД.Ч. = ме·них
| МИН.СВ.ВР., 1Л., МН.Ч. = ме·них·ме
| МИН.СВ.ВР., 2Л., ЕД.Ч. = ме·ни
| МИН.СВ.ВР., 2Л., МН.Ч. = ме·них·те
| МИН.СВ.ВР., 3Л., ЕД.Ч. = ме·ни
| МИН.СВ.ВР., 3Л., МН.Ч. = ме·ни·ха
| МИН.НЕСВ.ВР., 1Л., ЕД.Ч. = ме·нях
| МИН.НЕСВ.ВР., 1Л., МН.Ч. = ме·нях·ме
| МИН.НЕСВ.ВР., 2Л., ЕД.Ч. = ме·не·ше
| МИН.НЕСВ.ВР., 2Л., МН.Ч. = ме·нях·те
| МИН.НЕСВ.ВР., 3Л., ЕД.Ч. = ме·не·ше
| МИН.НЕСВ.ВР., 3Л., МН.Ч. = ме·ня·ха
| МИН.НЕОПР.ВР., 1Л., ЕД.Ч., М.Р. = менил съм
| МИН.НЕОПР.ВР., 1Л., ЕД.Ч., Ж.Р. = менила съм
| МИН.НЕОПР.ВР., 1Л., ЕД.Ч., СР.Р. = менило съм
| МИН.НЕОПР.ВР., 1Л., МН.Ч. = менили сме
| МИН.НЕОПР.ВР., 2Л., ЕД.Ч., М.Р. = менил си
| МИН.НЕОПР.ВР., 2Л., ЕД.Ч., Ж.Р. = менила си
| МИН.НЕОПР.ВР., 2Л., ЕД.Ч., СР.Р. = менило си
| МИН.НЕОПР.ВР., 2Л., МН.Ч. = менили сте
| МИН.НЕОПР.ВР., 3Л., ЕД.Ч., М.Р. = менил е
| МИН.НЕОПР.ВР., 3Л., ЕД.Ч., Ж.Р. = менила е
| МИН.НЕОПР.ВР., 3Л., ЕД.Ч., СР.Р. = менило е
| МИН.НЕОПР.ВР., 3Л., МН.Ч. = менили са
| МИН.ПРЕД.ВР., 1Л., ЕД.Ч., М.Р. = бях менил
| МИН.ПРЕД.ВР., 1Л., ЕД.Ч., Ж.Р. = бях менила
| МИН.ПРЕД.ВР., 1Л., ЕД.Ч., СР.Р. = бях менило
| МИН.ПРЕД.ВР., 1Л., МН.Ч. = бяхме менили
| МИН.ПРЕД.ВР., 2Л., ЕД.Ч., М.Р. = беше менил
| МИН.ПРЕД.ВР., 2Л., ЕД.Ч., Ж.Р. = беше менила
| МИН.ПРЕД.ВР., 2Л., ЕД.Ч., СР.Р. = беше менило
| МИН.ПРЕД.ВР., 2Л., МН.Ч. = бяхте менили
| МИН.ПРЕД.ВР., 3Л., ЕД.Ч., М.Р. = беше менил
| МИН.ПРЕД.ВР., 3Л., ЕД.Ч., Ж.Р. = беше менила
| МИН.ПРЕД.ВР., 3Л., ЕД.Ч., СР.Р. = беше менило
| МИН.ПРЕД.ВР., 3Л., МН.Ч. = бяха менили
| БЪД.ВР., 1Л., ЕД.Ч. = ще меня
| БЪД.ВР., 1Л., МН.Ч. = ще меним
| БЪД.ВР., 2Л., ЕД.Ч. = ще мениш
| БЪД.ВР., 2Л., МН.Ч. = ще мените
| БЪД.ВР., 3Л., ЕД.Ч. = ще мени
| БЪД.ВР., 3Л., МН.Ч. = ще менят
| БЪД.ПРЕД.ВР., 1Л., ЕД.Ч., М.Р. = ще съм менил
| БЪД.ПРЕД.ВР., 1Л., ЕД.Ч., Ж.Р. = ще съм менила
| БЪД.ПРЕД.ВР., 1Л., ЕД.Ч., СР.Р. = ще съм менило
| БЪД.ПРЕД.ВР., 1Л., МН.Ч. = ще сме менили
| БЪД.ПРЕД.ВР., 2Л., ЕД.Ч., М.Р. = ще си менил
| БЪД.ПРЕД.ВР., 2Л., ЕД.Ч., Ж.Р. = ще си менила
| БЪД.ПРЕД.ВР., 2Л., ЕД.Ч., СР.Р. = ще си менило
| БЪД.ПРЕД.ВР., 2Л., МН.Ч. = ще сте менили
| БЪД.ПРЕД.ВР., 3Л., ЕД.Ч., М.Р. = ще е менил
| БЪД.ПРЕД.ВР., 3Л., ЕД.Ч., Ж.Р. = ще е менила
| БЪД.ПРЕД.ВР., 3Л., ЕД.Ч., СР.Р. = ще е менило
| БЪД.ПРЕД.ВР., 3Л., МН.Ч. = ще са менили
| БЪД.ВР. В МИН., 1Л., ЕД.Ч. = щях да меня
| БЪД.ВР. В МИН., 1Л., МН.Ч. = щяхме да меним
| БЪД.ВР. В МИН., 2Л., ЕД.Ч. = щеше да мениш
| БЪД.ВР. В МИН., 2Л., МН.Ч. = щяхте да мените
| БЪД.ВР. В МИН., 3Л., ЕД.Ч. = щеше да мени
| БЪД.ВР. В МИН., 3Л., МН.Ч. = щяха да менят
| БЪД.ПРЕД.ВР. В МИН., 1Л., ЕД.Ч., М.Р. = щях да съм менил
| БЪД.ПРЕД.ВР. В МИН., 1Л., ЕД.Ч., Ж.Р. = щях да съм менила
| БЪД.ПРЕД.ВР. В МИН., 1Л., ЕД.Ч., СР.Р. = щях да съм менило
| БЪД.ПРЕД.ВР. В МИН., 1Л., МН.Ч. = щяхме да сме менили
| БЪД.ПРЕД.ВР. В МИН., 2Л., ЕД.Ч., М.Р. = щеше да си менил
| БЪД.ПРЕД.ВР. В МИН., 2Л., ЕД.Ч., Ж.Р. = щеше да си менила
| БЪД.ПРЕД.ВР. В МИН., 2Л., ЕД.Ч., СР.Р. = щеше да си менило
| БЪД.ПРЕД.ВР. В МИН., 2Л., МН.Ч. = щяхте да сте менили
| БЪД.ПРЕД.ВР. В МИН., 3Л., ЕД.Ч., М.Р. = щеше да е менил
| БЪД.ПРЕД.ВР. В МИН., 3Л., ЕД.Ч., Ж.Р. = щеше да е менила
| БЪД.ПРЕД.ВР. В МИН., 3Л., ЕД.Ч., СР.Р. = щеше да е менило
| БЪД.ПРЕД.ВР. В МИН., 3Л., МН.Ч. = щяха да са менили
| ПР.НАКЛ., СЕГ.ВР., 1Л., ЕД.Ч., М.Р. = менял съм
| ПР.НАКЛ., СЕГ.ВР., 1Л., ЕД.Ч., Ж.Р. = меняла съм
| ПР.НАКЛ., СЕГ.ВР., 1Л., ЕД.Ч., СР.Р. = меняло съм
| ПР.НАКЛ., СЕГ.ВР., 1Л., МН.Ч. = менели сме
| ПР.НАКЛ., СЕГ.ВР., 2Л., ЕД.Ч., М.Р. = менял си
| ПР.НАКЛ., СЕГ.ВР., 2Л., ЕД.Ч., Ж.Р. = меняла си
| ПР.НАКЛ., СЕГ.ВР., 2Л., ЕД.Ч., СР.Р. = меняло си
| ПР.НАКЛ., СЕГ.ВР., 2Л., МН.Ч. = менели сте
| ПР.НАКЛ., СЕГ.ВР., 3Л., ЕД.Ч., М.Р. = менял (е)
| ПР.НАКЛ., СЕГ.ВР., 3Л., ЕД.Ч., Ж.Р. = меняла (е)
| ПР.НАКЛ., СЕГ.ВР., 3Л., ЕД.Ч., СР.Р. = меняло (е)
| ПР.НАКЛ., СЕГ.ВР., 3Л., МН.Ч. = менели (са)
| ПР.НАКЛ., МИН.СВ.ВР., 1Л., ЕД.Ч., М.Р. = менил съм
| ПР.НАКЛ., МИН.СВ.ВР., 1Л., ЕД.Ч., Ж.Р. = менила съм
| ПР.НАКЛ., МИН.СВ.ВР., 1Л., ЕД.Ч., СР.Р. = менило съм
| ПР.НАКЛ., МИН.СВ.ВР., 1Л., МН.Ч. = менили сме
| ПР.НАКЛ., МИН.СВ.ВР., 2Л., ЕД.Ч., М.Р. = менил си
| ПР.НАКЛ., МИН.СВ.ВР., 2Л., ЕД.Ч., Ж.Р. = менила си
| ПР.НАКЛ., МИН.СВ.ВР., 2Л., ЕД.Ч., СР.Р. = менило си
| ПР.НАКЛ., МИН.СВ.ВР., 2Л., МН.Ч. = менили сте
| ПР.НАКЛ., МИН.СВ.ВР., 3Л., ЕД.Ч., М.Р. = менил (е)
| ПР.НАКЛ., МИН.СВ.ВР., 3Л., ЕД.Ч., Ж.Р. = менила (е)
| ПР.НАКЛ., МИН.СВ.ВР., 3Л., ЕД.Ч., СР.Р. = менило (е)
| ПР.НАКЛ., МИН.СВ.ВР., 3Л., МН.Ч. = менили (са)
| ПР.НАКЛ., МИН.НЕОПР.ВР., 1Л., ЕД.Ч., М.Р. = бил съм менил
| ПР.НАКЛ., МИН.НЕОПР.ВР., 1Л., ЕД.Ч., Ж.Р. = била съм менила
| ПР.НАКЛ., МИН.НЕОПР.ВР., 1Л., ЕД.Ч., СР.Р. = било съм менило
| ПР.НАКЛ., МИН.НЕОПР.ВР., 1Л., МН.Ч. = били сме менили
| ПР.НАКЛ., МИН.НЕОПР.ВР., 2Л., ЕД.Ч., М.Р. = бил си менил
| ПР.НАКЛ., МИН.НЕОПР.ВР., 2Л., ЕД.Ч., Ж.Р. = била си менила
| ПР.НАКЛ., МИН.НЕОПР.ВР., 2Л., ЕД.Ч., СР.Р. = било си менило
| ПР.НАКЛ., МИН.НЕОПР.ВР., 2Л., МН.Ч. = били сте менили
| ПР.НАКЛ., МИН.НЕОПР.ВР., 3Л., ЕД.Ч., М.Р. = бил (е) менил
| ПР.НАКЛ., МИН.НЕОПР.ВР., 3Л., ЕД.Ч., Ж.Р. = била (е) менила
| ПР.НАКЛ., МИН.НЕОПР.ВР., 3Л., ЕД.Ч., СР.Р. = било (е) менило
| ПР.НАКЛ., МИН.НЕОПР.ВР., 3Л., МН.Ч. = били (са) менили
| ПР.НАКЛ., БЪД.ВР., 1Л., ЕД.Ч., М.Р. = щял съм да меня
| ПР.НАКЛ., БЪД.ВР., 1Л., ЕД.Ч., Ж.Р. = щяла съм да меня
| ПР.НАКЛ., БЪД.ВР., 1Л., ЕД.Ч., СР.Р. = щяло съм да меня
| ПР.НАКЛ., БЪД.ВР., 1Л., МН.Ч. = щели сме да меним
| ПР.НАКЛ., БЪД.ВР., 2Л., ЕД.Ч., М.Р. = щял си да мениш
| ПР.НАКЛ., БЪД.ВР., 2Л., ЕД.Ч., Ж.Р. = щяла си да мениш
| ПР.НАКЛ., БЪД.ВР., 2Л., ЕД.Ч., СР.Р. = щяло си да мениш
| ПР.НАКЛ., БЪД.ВР., 2Л., МН.Ч. = щели сте да мените
| ПР.НАКЛ., БЪД.ВР., 3Л., ЕД.Ч., М.Р. = щял (е) да мени
| ПР.НАКЛ., БЪД.ВР., 3Л., ЕД.Ч., Ж.Р. = щяла (е) да мени
| ПР.НАКЛ., БЪД.ВР., 3Л., ЕД.Ч., СР.Р. = щяло (е) да мени
| ПР.НАКЛ., БЪД.ВР., 3Л., МН.Ч. = щели (са) да менят
| ПР.НАКЛ., БЪД.ПРЕД.ВР., 1Л., ЕД.Ч., М.Р. = щял съм да съм менил
| ПР.НАКЛ., БЪД.ПРЕД.ВР., 1Л., ЕД.Ч., Ж.Р. = щяла съм да съм менила
| ПР.НАКЛ., БЪД.ПРЕД.ВР., 1Л., ЕД.Ч., СР.Р. = щяло съм да съм менило
| ПР.НАКЛ., БЪД.ПРЕД.ВР., 1Л., МН.Ч. = щели сме да сме менили
| ПР.НАКЛ., БЪД.ПРЕД.ВР., 2Л., ЕД.Ч., М.Р. = щял си да си менил
| ПР.НАКЛ., БЪД.ПРЕД.ВР., 2Л., ЕД.Ч., Ж.Р. = щяла си да си менила
| ПР.НАКЛ., БЪД.ПРЕД.ВР., 2Л., ЕД.Ч., СР.Р. = щяло си да си менило
| ПР.НАКЛ., БЪД.ПРЕД.ВР., 2Л., МН.Ч. = щели сте да сте менили
| ПР.НАКЛ., БЪД.ПРЕД.ВР., 3Л., ЕД.Ч., М.Р. = щял (е) да е менил
| ПР.НАКЛ., БЪД.ПРЕД.ВР., 3Л., ЕД.Ч., Ж.Р. = щяла (е) да е менила
| ПР.НАКЛ., БЪД.ПРЕД.ВР., 3Л., ЕД.Ч., СР.Р. = щяло (е) да е менило
| ПР.НАКЛ., БЪД.ПРЕД.ВР., 3Л., МН.Ч. = щели (са) да са менили
| УСЛОВНО НАКЛОНЕНИЕ, 1Л., ЕД.Ч., М.Р. = бих менил
| УСЛОВНО НАКЛОНЕНИЕ, 1Л., ЕД.Ч., Ж.Р. = бих менила
| УСЛОВНО НАКЛОНЕНИЕ, 1Л., ЕД.Ч., СР.Р. = бих менило
| УСЛОВНО НАКЛОНЕНИЕ, 1Л., МН.Ч. = бихме менили
| УСЛОВНО НАКЛОНЕНИЕ, 2Л., ЕД.Ч., М.Р. = би менил
| УСЛОВНО НАКЛОНЕНИЕ, 2Л., ЕД.Ч., Ж.Р. = би менила
| УСЛОВНО НАКЛОНЕНИЕ, 2Л., ЕД.Ч., СР.Р. = би менило
| УСЛОВНО НАКЛОНЕНИЕ, 2Л., МН.Ч. = бихте менили
| УСЛОВНО НАКЛОНЕНИЕ, 3Л., ЕД.Ч., М.Р. = би менил
| УСЛОВНО НАКЛОНЕНИЕ, 3Л., ЕД.Ч., Ж.Р. = би менила
| УСЛОВНО НАКЛОНЕНИЕ, 3Л., ЕД.Ч., СР.Р. = би менило
| УСЛОВНО НАКЛОНЕНИЕ, 3Л., МН.Ч. = биха менили
| ПОВЕЛИТЕЛНО НАКЛОНЕНИЕ, ЕД.Ч. = ме·ни
| ПОВЕЛИТЕЛНО НАКЛОНЕНИЕ, МН.Ч. = ме·не·те
| МИН.СТРАД.ПРИЧ. М.Р. = ме·нен
| МИН.СТРАД.ПРИЧ. М.Р. НЕПЪЛЕН ЧЛЕН = ме·не·ния
| МИН.СТРАД.ПРИЧ. М.Р. ПЪЛЕН ЧЛЕН = ме·не·ни·ят
| МИН.СТРАД.ПРИЧ. Ж.Р. = ме·не·на
| МИН.СТРАД.ПРИЧ. Ж.Р. ЧЛЕН = ме·не·на·та
| МИН.СТРАД.ПРИЧ. СР.Р. = ме·не·но
| МИН.СТРАД.ПРИЧ. СР.Р. ЧЛЕН = ме·не·но·то
| МИН.СТРАД.ПРИЧ. МН.Ч. = ме·не·ни
| МИН.СТРАД.ПРИЧ. МН.Ч. ЧЛЕН = ме·не·ни·те
| МИН.ДЕЯТ.СВ.ПРИЧ. М.Р. = ме·нил
| МИН.ДЕЯТ.СВ.ПРИЧ. М.Р. НЕПЪЛЕН ЧЛЕН = ме·ни·лия
| МИН.ДЕЯТ.СВ.ПРИЧ. М.Р. ПЪЛЕН ЧЛЕН = ме·ни·ли·ят
| МИН.ДЕЯТ.СВ.ПРИЧ. Ж.Р. = ме·ни·ла
| МИН.ДЕЯТ.СВ.ПРИЧ. Ж.Р. ЧЛЕН = ме·ни·ла·та
| МИН.ДЕЯТ.СВ.ПРИЧ. СР.Р. = ме·ни·ло
| МИН.ДЕЯТ.СВ.ПРИЧ. СР.Р. ЧЛЕН = ме·ни·ло·то
| МИН.ДЕЯТ.СВ.ПРИЧ. МН.Ч. = ме·ни·ли
| МИН.ДЕЯТ.СВ.ПРИЧ. МН.Ч. ЧЛЕН = ме·ни·ли·те
| МИН.ДЕЯТ.НЕСВ.ПРИЧ. М.Р. = ме·нял
| МИН.ДЕЯТ.НЕСВ.ПРИЧ. М.Р. НЕПЪЛЕН ЧЛЕН = ме·ня·лия
| МИН.ДЕЯТ.НЕСВ.ПРИЧ. М.Р. ПЪЛЕН ЧЛЕН = ме·ня·ли·ят
| МИН.ДЕЯТ.НЕСВ.ПРИЧ. Ж.Р. = ме·ня·ла
| МИН.ДЕЯТ.НЕСВ.ПРИЧ. Ж.Р. ЧЛЕН = ме·ня·ла·та
| МИН.ДЕЯТ.НЕСВ.ПРИЧ. СР.Р. = ме·ня·ло
| МИН.ДЕЯТ.НЕСВ.ПРИЧ. СР.Р. ЧЛЕН = ме·ня·ло·то
| МИН.ДЕЯТ.НЕСВ.ПРИЧ. МН.Ч. = ме·не·ли
| МИН.ДЕЯТ.НЕСВ.ПРИЧ. МН.Ч. ЧЛЕН = ме·не·ли·те
| СЕГ.ДЕЯТ.ПРИЧ. М.Р. = ме·нящ
| СЕГ.ДЕЯТ.ПРИЧ. М.Р. НЕПЪЛЕН ЧЛЕН = ме·ня·щия
| СЕГ.ДЕЯТ.ПРИЧ. М.Р. ПЪЛЕН ЧЛЕН = ме·ня·щи·ят
| СЕГ.ДЕЯТ.ПРИЧ. Ж.Р. = ме·ня·ща
| СЕГ.ДЕЯТ.ПРИЧ. Ж.Р. ЧЛЕН = ме·ня·ща·та
| СЕГ.ДЕЯТ.ПРИЧ. СР.Р. = ме·ня·що
| СЕГ.ДЕЯТ.ПРИЧ. СР.Р. ЧЛЕН = ме·ня·що·то
| СЕГ.ДЕЯТ.ПРИЧ. МН.Ч. = ме·ня·щи
| СЕГ.ДЕЯТ.ПРИЧ. МН.Ч. ЧЛЕН = ме·ня·щи·те
| ДЕЕПРИЧАСТИЕ = ме·ней·ки
| СКРИТИ ПРЕПРАТКИ = 
[[меня]],
[[мениш]],
[[мени]],
[[меним]],
[[мените]],
[[менят]],
[[мених]],
[[менихме]],
[[менихте]],
[[мениха]],
[[менях]],
[[менеше]],
[[меняхме]],
[[меняхте]],
[[меняха]],
[[менете]],
[[менил]],
[[менилия]],
[[менилият]],
[[менила]],
[[менилата]],
[[менило]],
[[менилото]],
[[менили]],
[[менилите]],
[[менял]],
[[менялия]],
[[менялият]],
[[меняла]],
[[менялата]],
[[меняло]],
[[менялото]],
[[менели]],
[[менелите]],
[[менен]],
[[менения]],
[[мененият]],
[[менена]],
[[менената]],
[[менено]],
[[мененото]],
[[менени]],
[[менените]],
[[менящ]],
[[менящия]],
[[менящият]],
[[меняща]],
[[менящата]],
[[менящо]],
[[менящото]],
[[менящи]],
[[менящите]],
[[менейки]],
[[менил съм]],
[[менила съм]],
[[менило съм]],
[[менили сме]],
[[менил си]],
[[менила си]],
[[менило си]],
[[менили сте]],
[[менил е]],
[[менила е]],
[[менило е]],
[[менили са]],
[[бях менил]],
[[бях менила]],
[[бях менило]],
[[бяхме менили]],
[[беше менил]],
[[беше менила]],
[[беше менило]],
[[бяхте менили]],
[[бяха менили]],
[[ще меня]],
[[ще меним]],
[[ще мениш]],
[[ще мените]],
[[ще мени]],
[[ще менят]],
[[ще съм менил]],
[[ще съм менила]],
[[ще съм менило]],
[[ще сме менили]],
[[ще си менил]],
[[ще си менила]],
[[ще си менило]],
[[ще сте менили]],
[[ще е менил]],
[[ще е менила]],
[[ще е менило]],
[[ще са менили]],
[[щях да меня]],
[[щяхме да меним]],
[[щеше да мениш]],
[[щяхте да мените]],
[[щеше да мени]],
[[щяха да менят]],
[[щях да съм менил]],
[[щях да съм менила]],
[[щях да съм менило]],
[[щяхме да сме менили]],
[[щеше да си менил]],
[[щеше да си менила]],
[[щеше да си менило]],
[[щяхте да сте менили]],
[[щеше да е менил]],
[[щеше да е менила]],
[[щеше да е менило]],
[[щяха да са менили]],
[[менял съм]],
[[меняла съм]],
[[меняло съм]],
[[менели сме]],
[[менял си]],
[[меняла си]],
[[меняло си]],
[[менели сте]],
[[менял е]],
[[меняла е]],
[[меняло е]],
[[менели са]],
[[бил съм менил]],
[[била съм менила]],
[[било съм менило]],
[[били сме менили]],
[[бил си менил]],
[[била си менила]],
[[било си менило]],
[[били сте менили]],
[[бил е менил]],
[[била е менила]],
[[било е менило]],
[[били са менили]],
[[щял съм да меня]],
[[щяла съм да меня]],
[[щяло съм да меня]],
[[щели сме да меним]],
[[щял си да мениш]],
[[щяла си да мениш]],
[[щяло си да мениш]],
[[щели сте да мените]],
[[щял да мени]],
[[щяла да мени]],
[[щяло да мени]],
[[щели да менят]],
[[щял е да мени]],
[[щяла е да мени]],
[[щяло е да мени]],
[[щели са да менят]],
[[щял съм да съм менил]],
[[щяла съм да съм менила]],
[[щяло съм да съм менило]],
[[щели сме да сме менили]],
[[щял си да си менил]],
[[щяла си да си менила]],
[[щяло си да си менило]],
[[щели сте да сте менили]],
[[щял да е менил]],
[[щяла да е менила]],
[[щяло да е менило]],
[[щели да са менили]],
[[щял е да е менил]],
[[щяла е да е менила]],
[[щяло е да е менило]],
[[щели са да са менили]],
[[бих менил]],
[[бих менила]],
[[бих менило]],
[[бихме менили]],
[[би менил]],
[[би менила]],
[[би менило]],
[[бихте менили]],
[[биха менили]],
}}</text>
      <sha1>57agbw6bbamxx527sxpzmp6vlrfufaj</sha1>
    </revision>
  </page>
  <page>
    <title>Шаблон:Словоформи/мержелея</title>
    <ns>10</ns>
    <id>402960</id>
    <revision>
      <id>434958</id>
      <parentid>10626</parentid>
      <timestamp>2005-05-06T21:53:56Z</timestamp>
      <contributor>
        <username>Bgbot</username>
        <id>83</id>
      </contributor>
      <comment>Борислав: Шаблон със словоформи</comment>
      <model>wikitext</model>
      <format>text/x-wiki</format>
      <text bytes="21576" xml:space="preserve">{{Шаблон:Словоформи/Глагол|
  ОСНОВНА ФОРМА = мержелея
| СЕГ.ВР., 1Л., ЕД.Ч. = мер·же·лея
| СЕГ.ВР., 1Л., МН.Ч. = мер·же·ле·ем
| СЕГ.ВР., 2Л., ЕД.Ч. = мер·же·ле·еш
| СЕГ.ВР., 2Л., МН.Ч. = мер·же·ле·е·те
| СЕГ.ВР., 3Л., ЕД.Ч. = мер·же·лее
| СЕГ.ВР., 3Л., МН.Ч. = мер·же·ле·ят
| МИН.СВ.ВР., 1Л., ЕД.Ч. = мер·же·лях
| МИН.СВ.ВР., 1Л., МН.Ч. = мер·же·лях·ме
| МИН.СВ.ВР., 2Л., ЕД.Ч. = мер·же·ля
| МИН.СВ.ВР., 2Л., МН.Ч. = мер·же·лях·те
| МИН.СВ.ВР., 3Л., ЕД.Ч. = мер·же·ля
| МИН.СВ.ВР., 3Л., МН.Ч. = мер·же·ля·ха
| МИН.НЕСВ.ВР., 1Л., ЕД.Ч. = мер·же·ле·ех
| МИН.НЕСВ.ВР., 1Л., МН.Ч. = мер·же·ле·ех·ме
| МИН.НЕСВ.ВР., 2Л., ЕД.Ч. = мер·же·ле·е·ше
| МИН.НЕСВ.ВР., 2Л., МН.Ч. = мер·же·ле·ех·те
| МИН.НЕСВ.ВР., 3Л., ЕД.Ч. = мер·же·ле·е·ше
| МИН.НЕСВ.ВР., 3Л., МН.Ч. = мер·же·ле·е·ха
| МИН.НЕОПР.ВР., 1Л., ЕД.Ч., М.Р. = мержелял съм
| МИН.НЕОПР.ВР., 1Л., ЕД.Ч., Ж.Р. = мержеляла съм
| МИН.НЕОПР.ВР., 1Л., ЕД.Ч., СР.Р. = мержеляло съм
| МИН.НЕОПР.ВР., 1Л., МН.Ч. = мержелели сме
| МИН.НЕОПР.ВР., 2Л., ЕД.Ч., М.Р. = мержелял си
| МИН.НЕОПР.ВР., 2Л., ЕД.Ч., Ж.Р. = мержеляла си
| МИН.НЕОПР.ВР., 2Л., ЕД.Ч., СР.Р. = мержеляло си
| МИН.НЕОПР.ВР., 2Л., МН.Ч. = мержелели сте
| МИН.НЕОПР.ВР., 3Л., ЕД.Ч., М.Р. = мержелял е
| МИН.НЕОПР.ВР., 3Л., ЕД.Ч., Ж.Р. = мержеляла е
| МИН.НЕОПР.ВР., 3Л., ЕД.Ч., СР.Р. = мержеляло е
| МИН.НЕОПР.ВР., 3Л., МН.Ч. = мержелели са
| МИН.ПРЕД.ВР., 1Л., ЕД.Ч., М.Р. = бях мержелял
| МИН.ПРЕД.ВР., 1Л., ЕД.Ч., Ж.Р. = бях мержеляла
| МИН.ПРЕД.ВР., 1Л., ЕД.Ч., СР.Р. = бях мержеляло
| МИН.ПРЕД.ВР., 1Л., МН.Ч. = бяхме мержелели
| МИН.ПРЕД.ВР., 2Л., ЕД.Ч., М.Р. = беше мержелял
| МИН.ПРЕД.ВР., 2Л., ЕД.Ч., Ж.Р. = беше мержеляла
| МИН.ПРЕД.ВР., 2Л., ЕД.Ч., СР.Р. = беше мержеляло
| МИН.ПРЕД.ВР., 2Л., МН.Ч. = бяхте мержелели
| МИН.ПРЕД.ВР., 3Л., ЕД.Ч., М.Р. = беше мержелял
| МИН.ПРЕД.ВР., 3Л., ЕД.Ч., Ж.Р. = беше мержеляла
| МИН.ПРЕД.ВР., 3Л., ЕД.Ч., СР.Р. = беше мержеляло
| МИН.ПРЕД.ВР., 3Л., МН.Ч. = бяха мержелели
| БЪД.ВР., 1Л., ЕД.Ч. = ще мержелея
| БЪД.ВР., 1Л., МН.Ч. = ще мержелеем
| БЪД.ВР., 2Л., ЕД.Ч. = ще мержелееш
| БЪД.ВР., 2Л., МН.Ч. = ще мержелеете
| БЪД.ВР., 3Л., ЕД.Ч. = ще мержелее
| БЪД.ВР., 3Л., МН.Ч. = ще мержелеят
| БЪД.ПРЕД.ВР., 1Л., ЕД.Ч., М.Р. = ще съм мержелял
| БЪД.ПРЕД.ВР., 1Л., ЕД.Ч., Ж.Р. = ще съм мержеляла
| БЪД.ПРЕД.ВР., 1Л., ЕД.Ч., СР.Р. = ще съм мержеляло
| БЪД.ПРЕД.ВР., 1Л., МН.Ч. = ще сме мержелели
| БЪД.ПРЕД.ВР., 2Л., ЕД.Ч., М.Р. = ще си мержелял
| БЪД.ПРЕД.ВР., 2Л., ЕД.Ч., Ж.Р. = ще си мержеляла
| БЪД.ПРЕД.ВР., 2Л., ЕД.Ч., СР.Р. = ще си мержеляло
| БЪД.ПРЕД.ВР., 2Л., МН.Ч. = ще сте мержелели
| БЪД.ПРЕД.ВР., 3Л., ЕД.Ч., М.Р. = ще е мержелял
| БЪД.ПРЕД.ВР., 3Л., ЕД.Ч., Ж.Р. = ще е мержеляла
| БЪД.ПРЕД.ВР., 3Л., ЕД.Ч., СР.Р. = ще е мержеляло
| БЪД.ПРЕД.ВР., 3Л., МН.Ч. = ще са мержелели
| БЪД.ВР. В МИН., 1Л., ЕД.Ч. = щях да мержелея
| БЪД.ВР. В МИН., 1Л., МН.Ч. = щяхме да мержелеем
| БЪД.ВР. В МИН., 2Л., ЕД.Ч. = щеше да мержелееш
| БЪД.ВР. В МИН., 2Л., МН.Ч. = щяхте да мержелеете
| БЪД.ВР. В МИН., 3Л., ЕД.Ч. = щеше да мержелее
| БЪД.ВР. В МИН., 3Л., МН.Ч. = щяха да мержелеят
| БЪД.ПРЕД.ВР. В МИН., 1Л., ЕД.Ч., М.Р. = щях да съм мержелял
| БЪД.ПРЕД.ВР. В МИН., 1Л., ЕД.Ч., Ж.Р. = щях да съм мержеляла
| БЪД.ПРЕД.ВР. В МИН., 1Л., ЕД.Ч., СР.Р. = щях да съм мержеляло
| БЪД.ПРЕД.ВР. В МИН., 1Л., МН.Ч. = щяхме да сме мержелели
| БЪД.ПРЕД.ВР. В МИН., 2Л., ЕД.Ч., М.Р. = щеше да си мержелял
| БЪД.ПРЕД.ВР. В МИН., 2Л., ЕД.Ч., Ж.Р. = щеше да си мержеляла
| БЪД.ПРЕД.ВР. В МИН., 2Л., ЕД.Ч., СР.Р. = щеше да си мержеляло
| БЪД.ПРЕД.ВР. В МИН., 2Л., МН.Ч. = щяхте да сте мержелели
| БЪД.ПРЕД.ВР. В МИН., 3Л., ЕД.Ч., М.Р. = щеше да е мержелял
| БЪД.ПРЕД.ВР. В МИН., 3Л., ЕД.Ч., Ж.Р. = щеше да е мержеляла
| БЪД.ПРЕД.ВР. В МИН., 3Л., ЕД.Ч., СР.Р. = щеше да е мержеляло
| БЪД.ПРЕД.ВР. В МИН., 3Л., МН.Ч. = щяха да са мержелели
| ПР.НАКЛ., СЕГ.ВР., 1Л., ЕД.Ч., М.Р. = мержелеел съм
| ПР.НАКЛ., СЕГ.ВР., 1Л., ЕД.Ч., Ж.Р. = мержелеела съм
| ПР.НАКЛ., СЕГ.ВР., 1Л., ЕД.Ч., СР.Р. = мержелеело съм
| ПР.НАКЛ., СЕГ.ВР., 1Л., МН.Ч. = мержелеели сме
| ПР.НАКЛ., СЕГ.ВР., 2Л., ЕД.Ч., М.Р. = мержелеел си
| ПР.НАКЛ., СЕГ.ВР., 2Л., ЕД.Ч., Ж.Р. = мержелеела си
| ПР.НАКЛ., СЕГ.ВР., 2Л., ЕД.Ч., СР.Р. = мержелеело си
| ПР.НАКЛ., СЕГ.ВР., 2Л., МН.Ч. = мержелеели сте
| ПР.НАКЛ., СЕГ.ВР., 3Л., ЕД.Ч., М.Р. = мержелеел (е)
| ПР.НАКЛ., СЕГ.ВР., 3Л., ЕД.Ч., Ж.Р. = мержелеела (е)
| ПР.НАКЛ., СЕГ.ВР., 3Л., ЕД.Ч., СР.Р. = мержелеело (е)
| ПР.НАКЛ., СЕГ.ВР., 3Л., МН.Ч. = мержелеели (са)
| ПР.НАКЛ., МИН.СВ.ВР., 1Л., ЕД.Ч., М.Р. = мержелял съм
| ПР.НАКЛ., МИН.СВ.ВР., 1Л., ЕД.Ч., Ж.Р. = мержеляла съм
| ПР.НАКЛ., МИН.СВ.ВР., 1Л., ЕД.Ч., СР.Р. = мержеляло съм
| ПР.НАКЛ., МИН.СВ.ВР., 1Л., МН.Ч. = мержелели сме
| ПР.НАКЛ., МИН.СВ.ВР., 2Л., ЕД.Ч., М.Р. = мержелял си
| ПР.НАКЛ., МИН.СВ.ВР., 2Л., ЕД.Ч., Ж.Р. = мержеляла си
| ПР.НАКЛ., МИН.СВ.ВР., 2Л., ЕД.Ч., СР.Р. = мержеляло си
| ПР.НАКЛ., МИН.СВ.ВР., 2Л., МН.Ч. = мержелели сте
| ПР.НАКЛ., МИН.СВ.ВР., 3Л., ЕД.Ч., М.Р. = мержелял (е)
| ПР.НАКЛ., МИН.СВ.ВР., 3Л., ЕД.Ч., Ж.Р. = мержеляла (е)
| ПР.НАКЛ., МИН.СВ.ВР., 3Л., ЕД.Ч., СР.Р. = мержеляло (е)
| ПР.НАКЛ., МИН.СВ.ВР., 3Л., МН.Ч. = мержелели (са)
| ПР.НАКЛ., МИН.НЕОПР.ВР., 1Л., ЕД.Ч., М.Р. = бил съм мержелял
| ПР.НАКЛ., МИН.НЕОПР.ВР., 1Л., ЕД.Ч., Ж.Р. = била съм мержеляла
| ПР.НАКЛ., МИН.НЕОПР.ВР., 1Л., ЕД.Ч., СР.Р. = било съм мержеляло
| ПР.НАКЛ., МИН.НЕОПР.ВР., 1Л., МН.Ч. = били сме мержелели
| ПР.НАКЛ., МИН.НЕОПР.ВР., 2Л., ЕД.Ч., М.Р. = бил си мержелял
| ПР.НАКЛ., МИН.НЕОПР.ВР., 2Л., ЕД.Ч., Ж.Р. = била си мержеляла
| ПР.НАКЛ., МИН.НЕОПР.ВР., 2Л., ЕД.Ч., СР.Р. = било си мержеляло
| ПР.НАКЛ., МИН.НЕОПР.ВР., 2Л., МН.Ч. = били сте мержелели
| ПР.НАКЛ., МИН.НЕОПР.ВР., 3Л., ЕД.Ч., М.Р. = бил (е) мержелял
| ПР.НАКЛ., МИН.НЕОПР.ВР., 3Л., ЕД.Ч., Ж.Р. = била (е) мержеляла
| ПР.НАКЛ., МИН.НЕОПР.ВР., 3Л., ЕД.Ч., СР.Р. = било (е) мержеляло
| ПР.НАКЛ., МИН.НЕОПР.ВР., 3Л., МН.Ч. = били (са) мержелели
| ПР.НАКЛ., БЪД.ВР., 1Л., ЕД.Ч., М.Р. = щял съм да мержелея
| ПР.НАКЛ., БЪД.ВР., 1Л., ЕД.Ч., Ж.Р. = щяла съм да мержелея
| ПР.НАКЛ., БЪД.ВР., 1Л., ЕД.Ч., СР.Р. = щяло съм да мержелея
| ПР.НАКЛ., БЪД.ВР., 1Л., МН.Ч. = щели сме да мержелеем
| ПР.НАКЛ., БЪД.ВР., 2Л., ЕД.Ч., М.Р. = щял си да мержелееш
| ПР.НАКЛ., БЪД.ВР., 2Л., ЕД.Ч., Ж.Р. = щяла си да мержелееш
| ПР.НАКЛ., БЪД.ВР., 2Л., ЕД.Ч., СР.Р. = щяло си да мержелееш
| ПР.НАКЛ., БЪД.ВР., 2Л., МН.Ч. = щели сте да мержелеете
| ПР.НАКЛ., БЪД.ВР., 3Л., ЕД.Ч., М.Р. = щял (е) да мержелее
| ПР.НАКЛ., БЪД.ВР., 3Л., ЕД.Ч., Ж.Р. = щяла (е) да мержелее
| ПР.НАКЛ., БЪД.ВР., 3Л., ЕД.Ч., СР.Р. = щяло (е) да мержелее
| ПР.НАКЛ., БЪД.ВР., 3Л., МН.Ч. = щели (са) да мержелеят
| ПР.НАКЛ., БЪД.ПРЕД.ВР., 1Л., ЕД.Ч., М.Р. = щял съм да съм мержелял
| ПР.НАКЛ., БЪД.ПРЕД.ВР., 1Л., ЕД.Ч., Ж.Р. = щяла съм да съм мержеляла
| ПР.НАКЛ., БЪД.ПРЕД.ВР., 1Л., ЕД.Ч., СР.Р. = щяло съм да съм мержеляло
| ПР.НАКЛ., БЪД.ПРЕД.ВР., 1Л., МН.Ч. = щели сме да сме мержелели
| ПР.НАКЛ., БЪД.ПРЕД.ВР., 2Л., ЕД.Ч., М.Р. = щял си да си мержелял
| ПР.НАКЛ., БЪД.ПРЕД.ВР., 2Л., ЕД.Ч., Ж.Р. = щяла си да си мержеляла
| ПР.НАКЛ., БЪД.ПРЕД.ВР., 2Л., ЕД.Ч., СР.Р. = щяло си да си мержеляло
| ПР.НАКЛ., БЪД.ПРЕД.ВР., 2Л., МН.Ч. = щели сте да сте мержелели
| ПР.НАКЛ., БЪД.ПРЕД.ВР., 3Л., ЕД.Ч., М.Р. = щял (е) да е мержелял
| ПР.НАКЛ., БЪД.ПРЕД.ВР., 3Л., ЕД.Ч., Ж.Р. = щяла (е) да е мержеляла
| ПР.НАКЛ., БЪД.ПРЕД.ВР., 3Л., ЕД.Ч., СР.Р. = щяло (е) да е мержеляло
| ПР.НАКЛ., БЪД.ПРЕД.ВР., 3Л., МН.Ч. = щели (са) да са мержелели
| УСЛОВНО НАКЛОНЕНИЕ, 1Л., ЕД.Ч., М.Р. = бих мержелял
| УСЛОВНО НАКЛОНЕНИЕ, 1Л., ЕД.Ч., Ж.Р. = бих мержеляла
| УСЛОВНО НАКЛОНЕНИЕ, 1Л., ЕД.Ч., СР.Р. = бих мержеляло
| УСЛОВНО НАКЛОНЕНИЕ, 1Л., МН.Ч. = бихме мержелели
| УСЛОВНО НАКЛОНЕНИЕ, 2Л., ЕД.Ч., М.Р. = би мержелял
| УСЛОВНО НАКЛОНЕНИЕ, 2Л., ЕД.Ч., Ж.Р. = би мержеляла
| УСЛОВНО НАКЛОНЕНИЕ, 2Л., ЕД.Ч., СР.Р. = би мержеляло
| УСЛОВНО НАКЛОНЕНИЕ, 2Л., МН.Ч. = бихте мержелели
| УСЛОВНО НАКЛОНЕНИЕ, 3Л., ЕД.Ч., М.Р. = би мержелял
| УСЛОВНО НАКЛОНЕНИЕ, 3Л., ЕД.Ч., Ж.Р. = би мержеляла
| УСЛОВНО НАКЛОНЕНИЕ, 3Л., ЕД.Ч., СР.Р. = би мержеляло
| УСЛОВНО НАКЛОНЕНИЕ, 3Л., МН.Ч. = биха мержелели
| ПОВЕЛИТЕЛНО НАКЛОНЕНИЕ, ЕД.Ч. = мер·же·лей
| ПОВЕЛИТЕЛНО НАКЛОНЕНИЕ, МН.Ч. = мер·же·лей·те
| МИН.СТРАД.ПРИЧ. М.Р. = мер·же·лян
| МИН.СТРАД.ПРИЧ. М.Р. НЕПЪЛЕН ЧЛЕН = мер·же·ля·ния
| МИН.СТРАД.ПРИЧ. М.Р. ПЪЛЕН ЧЛЕН = мер·же·ля·ни·ят
| МИН.СТРАД.ПРИЧ. Ж.Р. = мер·же·ля·на
| МИН.СТРАД.ПРИЧ. Ж.Р. ЧЛЕН = мер·же·ля·на·та
| МИН.СТРАД.ПРИЧ. СР.Р. = мер·же·ля·но
| МИН.СТРАД.ПРИЧ. СР.Р. ЧЛЕН = мер·же·ля·но·то
| МИН.СТРАД.ПРИЧ. МН.Ч. = мер·же·ле·ни
| МИН.СТРАД.ПРИЧ. МН.Ч. ЧЛЕН = мер·же·ле·ни·те
| МИН.ДЕЯТ.СВ.ПРИЧ. М.Р. = мер·же·лял
| МИН.ДЕЯТ.СВ.ПРИЧ. М.Р. НЕПЪЛЕН ЧЛЕН = мер·же·ле·лия
| МИН.ДЕЯТ.СВ.ПРИЧ. М.Р. ПЪЛЕН ЧЛЕН = мер·же·ле·ли·ят
| МИН.ДЕЯТ.СВ.ПРИЧ. Ж.Р. = мер·же·ля·ла
| МИН.ДЕЯТ.СВ.ПРИЧ. Ж.Р. ЧЛЕН = мер·же·ля·ла·та
| МИН.ДЕЯТ.СВ.ПРИЧ. СР.Р. = мер·же·ля·ло
| МИН.ДЕЯТ.СВ.ПРИЧ. СР.Р. ЧЛЕН = мер·же·ля·ло·то
| МИН.ДЕЯТ.СВ.ПРИЧ. МН.Ч. = мер·же·ле·ли
| МИН.ДЕЯТ.СВ.ПРИЧ. МН.Ч. ЧЛЕН = мер·же·ле·ли·те
| МИН.ДЕЯТ.НЕСВ.ПРИЧ. М.Р. = мер·же·ле·ел
| МИН.ДЕЯТ.НЕСВ.ПРИЧ. М.Р. НЕПЪЛЕН ЧЛЕН = мер·же·ле·е·лия
| МИН.ДЕЯТ.НЕСВ.ПРИЧ. М.Р. ПЪЛЕН ЧЛЕН = мер·же·ле·е·ли·ят
| МИН.ДЕЯТ.НЕСВ.ПРИЧ. Ж.Р. = мер·же·ле·е·ла
| МИН.ДЕЯТ.НЕСВ.ПРИЧ. Ж.Р. ЧЛЕН = мер·же·ле·е·ла·та
| МИН.ДЕЯТ.НЕСВ.ПРИЧ. СР.Р. = мер·же·ле·е·ло
| МИН.ДЕЯТ.НЕСВ.ПРИЧ. СР.Р. ЧЛЕН = мер·же·ле·е·ло·то
| МИН.ДЕЯТ.НЕСВ.ПРИЧ. МН.Ч. = мер·же·ле·е·ли
| МИН.ДЕЯТ.НЕСВ.ПРИЧ. МН.Ч. ЧЛЕН = мер·же·ле·е·ли·те
| СЕГ.ДЕЯТ.ПРИЧ. М.Р. = мер·же·ле·ещ
| СЕГ.ДЕЯТ.ПРИЧ. М.Р. НЕПЪЛЕН ЧЛЕН = мер·же·ле·е·щия
| СЕГ.ДЕЯТ.ПРИЧ. М.Р. ПЪЛЕН ЧЛЕН = мер·же·ле·е·щи·ят
| СЕГ.ДЕЯТ.ПРИЧ. Ж.Р. = мер·же·ле·е·ща
| СЕГ.ДЕЯТ.ПРИЧ. Ж.Р. ЧЛЕН = мер·же·ле·е·ща·та
| СЕГ.ДЕЯТ.ПРИЧ. СР.Р. = мер·же·ле·е·що
| СЕГ.ДЕЯТ.ПРИЧ. СР.Р. ЧЛЕН = мер·же·ле·е·що·то
| СЕГ.ДЕЯТ.ПРИЧ. МН.Ч. = мер·же·ле·е·щи
| СЕГ.ДЕЯТ.ПРИЧ. МН.Ч. ЧЛЕН = мер·же·ле·е·щи·те
| ДЕЕПРИЧАСТИЕ = мер·же·ле·ей·ки
| СКРИТИ ПРЕПРАТКИ = 
[[мержелея]],
[[мержелееш]],
[[мержелее]],
[[мержелеем]],
[[мержелеете]],
[[мержелеят]],
[[мержелях]],
[[мержеля]],
[[мержеляхме]],
[[мержеляхте]],
[[мержеляха]],
[[мержелеех]],
[[мержелееше]],
[[мержелеехме]],
[[мержелеехте]],
[[мержелееха]],
[[мержелей]],
[[мержелейте]],
[[мержелял]],
[[мержелелия]],
[[мержелелият]],
[[мержеляла]],
[[мержелялата]],
[[мержеляло]],
[[мержелялото]],
[[мержелели]],
[[мержелелите]],
[[мержелеел]],
[[мержелеелия]],
[[мержелеелият]],
[[мержелеела]],
[[мержелеелата]],
[[мержелеело]],
[[мержелеелото]],
[[мержелеели]],
[[мержелеелите]],
[[мержелян]],
[[мержеляния]],
[[мержеляният]],
[[мержеляна]],
[[мержеляната]],
[[мержеляно]],
[[мержеляното]],
[[мержелени]],
[[мержелените]],
[[мержелеещ]],
[[мержелеещия]],
[[мержелеещият]],
[[мержелееща]],
[[мержелеещата]],
[[мержелеещо]],
[[мержелеещото]],
[[мержелеещи]],
[[мержелеещите]],
[[мержелеейки]],
[[мержелял съм]],
[[мержеляла съм]],
[[мержеляло съм]],
[[мержелели сме]],
[[мержелял си]],
[[мержеляла си]],
[[мержеляло си]],
[[мержелели сте]],
[[мержелял е]],
[[мержеляла е]],
[[мержеляло е]],
[[мержелели са]],
[[бях мержелял]],
[[бях мержеляла]],
[[бях мержеляло]],
[[бяхме мержелели]],
[[беше мержелял]],
[[беше мержеляла]],
[[беше мержеляло]],
[[бяхте мержелели]],
[[бяха мержелели]],
[[ще мержелея]],
[[ще мержелеем]],
[[ще мержелееш]],
[[ще мержелеете]],
[[ще мержелее]],
[[ще мержелеят]],
[[ще съм мержелял]],
[[ще съм мержеляла]],
[[ще съм мержеляло]],
[[ще сме мержелели]],
[[ще си мержелял]],
[[ще си мержеляла]],
[[ще си мержеляло]],
[[ще сте мержелели]],
[[ще е мержелял]],
[[ще е мержеляла]],
[[ще е мержеляло]],
[[ще са мержелели]],
[[щях да мержелея]],
[[щяхме да мержелеем]],
[[щеше да мержелееш]],
[[щяхте да мержелеете]],
[[щеше да мержелее]],
[[щяха да мержелеят]],
[[щях да съм мержелял]],
[[щях да съм мержеляла]],
[[щях да съм мержеляло]],
[[щяхме да сме мержелели]],
[[щеше да си мержелял]],
[[щеше да си мержеляла]],
[[щеше да си мержеляло]],
[[щяхте да сте мержелели]],
[[щеше да е мержелял]],
[[щеше да е мержеляла]],
[[щеше да е мержеляло]],
[[щяха да са мержелели]],
[[мержелеел съм]],
[[мержелеела съм]],
[[мержелеело съм]],
[[мержелеели сме]],
[[мержелеел си]],
[[мержелеела си]],
[[мержелеело си]],
[[мержелеели сте]],
[[мержелеел е]],
[[мержелеела е]],
[[мержелеело е]],
[[мержелеели са]],
[[бил съм мержелял]],
[[била съм мержеляла]],
[[било съм мержеляло]],
[[били сме мержелели]],
[[бил си мержелял]],
[[била си мержеляла]],
[[било си мержеляло]],
[[били сте мержелели]],
[[бил е мержелял]],
[[била е мержеляла]],
[[било е мержеляло]],
[[били са мержелели]],
[[щял съм да мержелея]],
[[щяла съм да мержелея]],
[[щяло съм да мержелея]],
[[щели сме да мержелеем]],
[[щял си да мержелееш]],
[[щяла си да мержелееш]],
[[щяло си да мержелееш]],
[[щели сте да мержелеете]],
[[щял да мержелее]],
[[щяла да мержелее]],
[[щяло да мержелее]],
[[щели да мержелеят]],
[[щял е да мержелее]],
[[щяла е да мержелее]],
[[щяло е да мержелее]],
[[щели са да мержелеят]],
[[щял съм да съм мержелял]],
[[щяла съм да съм мержеляла]],
[[щяло съм да съм мержеляло]],
[[щели сме да сме мержелели]],
[[щял си да си мержелял]],
[[щяла си да си мержеляла]],
[[щяло си да си мержеляло]],
[[щели сте да сте мержелели]],
[[щял да е мержелял]],
[[щяла да е мержеляла]],
[[щяло да е мержеляло]],
[[щели да са мержелели]],
[[щял е да е мержелял]],
[[щяла е да е мержеляла]],
[[щяло е да е мержеляло]],
[[щели са да са мержелели]],
[[бих мержелял]],
[[бих мержеляла]],
[[бих мержеляло]],
[[бихме мержелели]],
[[би мержелял]],
[[би мержеляла]],
[[би мержеляло]],
[[бихте мержелели]],
[[биха мержелели]],
}}</text>
      <sha1>gxod31temno5uspmza69fig1a1cg9qu</sha1>
    </revision>
  </page>
  <page>
    <title>Шаблон:Словоформи/мерсеризирам</title>
    <ns>10</ns>
    <id>518209</id>
    <revision>
      <id>550189</id>
      <timestamp>2005-05-11T05:06:39Z</timestamp>
      <contributor>
        <username>Bgbot</username>
        <id>83</id>
      </contributor>
      <comment>Борислав: Шаблон със словоформи</comment>
      <model>wikitext</model>
      <format>text/x-wiki</format>
      <text bytes="23546" xml:space="preserve">{{Шаблон:Словоформи/Глагол|
  ОСНОВНА ФОРМА = мерсеризирам
| СЕГ.ВР., 1Л., ЕД.Ч. = мер·се·ри·зи·рам
| СЕГ.ВР., 1Л., МН.Ч. = мер·се·ри·зи·ра·ме
| СЕГ.ВР., 2Л., ЕД.Ч. = мер·се·ри·зи·раш
| СЕГ.ВР., 2Л., МН.Ч. = мер·се·ри·зи·ра·те
| СЕГ.ВР., 3Л., ЕД.Ч. = мер·се·ри·зи·ра
| СЕГ.ВР., 3Л., МН.Ч. = мер·се·ри·зи·рат
| МИН.СВ.ВР., 1Л., ЕД.Ч. = мер·се·ри·зи·рах
| МИН.СВ.ВР., 1Л., МН.Ч. = мер·се·ри·зи·рах·ме
| МИН.СВ.ВР., 2Л., ЕД.Ч. = мер·се·ри·зи·ра
| МИН.СВ.ВР., 2Л., МН.Ч. = мер·се·ри·зи·рах·те
| МИН.СВ.ВР., 3Л., ЕД.Ч. = мер·се·ри·зи·ра
| МИН.СВ.ВР., 3Л., МН.Ч. = мер·се·ри·зи·ра·ха
| МИН.НЕСВ.ВР., 1Л., ЕД.Ч. = мер·се·ри·зи·рах
| МИН.НЕСВ.ВР., 1Л., МН.Ч. = мер·се·ри·зи·рах·ме
| МИН.НЕСВ.ВР., 2Л., ЕД.Ч. = мер·се·ри·зи·ра·ше
| МИН.НЕСВ.ВР., 2Л., МН.Ч. = мер·се·ри·зи·рах·те
| МИН.НЕСВ.ВР., 3Л., ЕД.Ч. = мер·се·ри·зи·ра·ше
| МИН.НЕСВ.ВР., 3Л., МН.Ч. = мер·се·ри·зи·ра·ха
| МИН.НЕОПР.ВР., 1Л., ЕД.Ч., М.Р. = мерсеризирал съм
| МИН.НЕОПР.ВР., 1Л., ЕД.Ч., Ж.Р. = мерсеризирала съм
| МИН.НЕОПР.ВР., 1Л., ЕД.Ч., СР.Р. = мерсеризирало съм
| МИН.НЕОПР.ВР., 1Л., МН.Ч. = мерсеризирали сме
| МИН.НЕОПР.ВР., 2Л., ЕД.Ч., М.Р. = мерсеризирал си
| МИН.НЕОПР.ВР., 2Л., ЕД.Ч., Ж.Р. = мерсеризирала си
| МИН.НЕОПР.ВР., 2Л., ЕД.Ч., СР.Р. = мерсеризирало си
| МИН.НЕОПР.ВР., 2Л., МН.Ч. = мерсеризирали сте
| МИН.НЕОПР.ВР., 3Л., ЕД.Ч., М.Р. = мерсеризирал е
| МИН.НЕОПР.ВР., 3Л., ЕД.Ч., Ж.Р. = мерсеризирала е
| МИН.НЕОПР.ВР., 3Л., ЕД.Ч., СР.Р. = мерсеризирало е
| МИН.НЕОПР.ВР., 3Л., МН.Ч. = мерсеризирали са
| МИН.ПРЕД.ВР., 1Л., ЕД.Ч., М.Р. = бях мерсеризирал
| МИН.ПРЕД.ВР., 1Л., ЕД.Ч., Ж.Р. = бях мерсеризирала
| МИН.ПРЕД.ВР., 1Л., ЕД.Ч., СР.Р. = бях мерсеризирало
| МИН.ПРЕД.ВР., 1Л., МН.Ч. = бяхме мерсеризирали
| МИН.ПРЕД.ВР., 2Л., ЕД.Ч., М.Р. = беше мерсеризирал
| МИН.ПРЕД.ВР., 2Л., ЕД.Ч., Ж.Р. = беше мерсеризирала
| МИН.ПРЕД.ВР., 2Л., ЕД.Ч., СР.Р. = беше мерсеризирало
| МИН.ПРЕД.ВР., 2Л., МН.Ч. = бяхте мерсеризирали
| МИН.ПРЕД.ВР., 3Л., ЕД.Ч., М.Р. = беше мерсеризирал
| МИН.ПРЕД.ВР., 3Л., ЕД.Ч., Ж.Р. = беше мерсеризирала
| МИН.ПРЕД.ВР., 3Л., ЕД.Ч., СР.Р. = беше мерсеризирало
| МИН.ПРЕД.ВР., 3Л., МН.Ч. = бяха мерсеризирали
| БЪД.ВР., 1Л., ЕД.Ч. = ще мерсеризирам
| БЪД.ВР., 1Л., МН.Ч. = ще мерсеризираме
| БЪД.ВР., 2Л., ЕД.Ч. = ще мерсеризираш
| БЪД.ВР., 2Л., МН.Ч. = ще мерсеризирате
| БЪД.ВР., 3Л., ЕД.Ч. = ще мерсеризира
| БЪД.ВР., 3Л., МН.Ч. = ще мерсеризират
| БЪД.ПРЕД.ВР., 1Л., ЕД.Ч., М.Р. = ще съм мерсеризирал
| БЪД.ПРЕД.ВР., 1Л., ЕД.Ч., Ж.Р. = ще съм мерсеризирала
| БЪД.ПРЕД.ВР., 1Л., ЕД.Ч., СР.Р. = ще съм мерсеризирало
| БЪД.ПРЕД.ВР., 1Л., МН.Ч. = ще сме мерсеризирали
| БЪД.ПРЕД.ВР., 2Л., ЕД.Ч., М.Р. = ще си мерсеризирал
| БЪД.ПРЕД.ВР., 2Л., ЕД.Ч., Ж.Р. = ще си мерсеризирала
| БЪД.ПРЕД.ВР., 2Л., ЕД.Ч., СР.Р. = ще си мерсеризирало
| БЪД.ПРЕД.ВР., 2Л., МН.Ч. = ще сте мерсеризирали
| БЪД.ПРЕД.ВР., 3Л., ЕД.Ч., М.Р. = ще е мерсеризирал
| БЪД.ПРЕД.ВР., 3Л., ЕД.Ч., Ж.Р. = ще е мерсеризирала
| БЪД.ПРЕД.ВР., 3Л., ЕД.Ч., СР.Р. = ще е мерсеризирало
| БЪД.ПРЕД.ВР., 3Л., МН.Ч. = ще са мерсеризирали
| БЪД.ВР. В МИН., 1Л., ЕД.Ч. = щях да мерсеризирам
| БЪД.ВР. В МИН., 1Л., МН.Ч. = щяхме да мерсеризираме
| БЪД.ВР. В МИН., 2Л., ЕД.Ч. = щеше да мерсеризираш
| БЪД.ВР. В МИН., 2Л., МН.Ч. = щяхте да мерсеризирате
| БЪД.ВР. В МИН., 3Л., ЕД.Ч. = щеше да мерсеризира
| БЪД.ВР. В МИН., 3Л., МН.Ч. = щяха да мерсеризират
| БЪД.ПРЕД.ВР. В МИН., 1Л., ЕД.Ч., М.Р. = щях да съм мерсеризирал
| БЪД.ПРЕД.ВР. В МИН., 1Л., ЕД.Ч., Ж.Р. = щях да съм мерсеризирала
| БЪД.ПРЕД.ВР. В МИН., 1Л., ЕД.Ч., СР.Р. = щях да съм мерсеризирало
| БЪД.ПРЕД.ВР. В МИН., 1Л., МН.Ч. = щяхме да сме мерсеризирали
| БЪД.ПРЕД.ВР. В МИН., 2Л., ЕД.Ч., М.Р. = щеше да си мерсеризирал
| БЪД.ПРЕД.ВР. В МИН., 2Л., ЕД.Ч., Ж.Р. = щеше да си мерсеризирала
| БЪД.ПРЕД.ВР. В МИН., 2Л., ЕД.Ч., СР.Р. = щеше да си мерсеризирало
| БЪД.ПРЕД.ВР. В МИН., 2Л., МН.Ч. = щяхте да сте мерсеризирали
| БЪД.ПРЕД.ВР. В МИН., 3Л., ЕД.Ч., М.Р. = щеше да е мерсеризирал
| БЪД.ПРЕД.ВР. В МИН., 3Л., ЕД.Ч., Ж.Р. = щеше да е мерсеризирала
| БЪД.ПРЕД.ВР. В МИН., 3Л., ЕД.Ч., СР.Р. = щеше да е мерсеризирало
| БЪД.ПРЕД.ВР. В МИН., 3Л., МН.Ч. = щяха да са мерсеризирали
| ПР.НАКЛ., СЕГ.ВР., 1Л., ЕД.Ч., М.Р. = мерсеризирал съм
| ПР.НАКЛ., СЕГ.ВР., 1Л., ЕД.Ч., Ж.Р. = мерсеризирала съм
| ПР.НАКЛ., СЕГ.ВР., 1Л., ЕД.Ч., СР.Р. = мерсеризирало съм
| ПР.НАКЛ., СЕГ.ВР., 1Л., МН.Ч. = мерсеризирали сме
| ПР.НАКЛ., СЕГ.ВР., 2Л., ЕД.Ч., М.Р. = мерсеризирал си
| ПР.НАКЛ., СЕГ.ВР., 2Л., ЕД.Ч., Ж.Р. = мерсеризирала си
| ПР.НАКЛ., СЕГ.ВР., 2Л., ЕД.Ч., СР.Р. = мерсеризирало си
| ПР.НАКЛ., СЕГ.ВР., 2Л., МН.Ч. = мерсеризирали сте
| ПР.НАКЛ., СЕГ.ВР., 3Л., ЕД.Ч., М.Р. = мерсеризирал (е)
| ПР.НАКЛ., СЕГ.ВР., 3Л., ЕД.Ч., Ж.Р. = мерсеризирала (е)
| ПР.НАКЛ., СЕГ.ВР., 3Л., ЕД.Ч., СР.Р. = мерсеризирало (е)
| ПР.НАКЛ., СЕГ.ВР., 3Л., МН.Ч. = мерсеризирали (са)
| ПР.НАКЛ., МИН.СВ.ВР., 1Л., ЕД.Ч., М.Р. = мерсеризирал съм
| ПР.НАКЛ., МИН.СВ.ВР., 1Л., ЕД.Ч., Ж.Р. = мерсеризирала съм
| ПР.НАКЛ., МИН.СВ.ВР., 1Л., ЕД.Ч., СР.Р. = мерсеризирало съм
| ПР.НАКЛ., МИН.СВ.ВР., 1Л., МН.Ч. = мерсеризирали сме
| ПР.НАКЛ., МИН.СВ.ВР., 2Л., ЕД.Ч., М.Р. = мерсеризирал си
| ПР.НАКЛ., МИН.СВ.ВР., 2Л., ЕД.Ч., Ж.Р. = мерсеризирала си
| ПР.НАКЛ., МИН.СВ.ВР., 2Л., ЕД.Ч., СР.Р. = мерсеризирало си
| ПР.НАКЛ., МИН.СВ.ВР., 2Л., МН.Ч. = мерсеризирали сте
| ПР.НАКЛ., МИН.СВ.ВР., 3Л., ЕД.Ч., М.Р. = мерсеризирал (е)
| ПР.НАКЛ., МИН.СВ.ВР., 3Л., ЕД.Ч., Ж.Р. = мерсеризирала (е)
| ПР.НАКЛ., МИН.СВ.ВР., 3Л., ЕД.Ч., СР.Р. = мерсеризирало (е)
| ПР.НАКЛ., МИН.СВ.ВР., 3Л., МН.Ч. = мерсеризирали (са)
| ПР.НАКЛ., МИН.НЕОПР.ВР., 1Л., ЕД.Ч., М.Р. = бил съм мерсеризирал
| ПР.НАКЛ., МИН.НЕОПР.ВР., 1Л., ЕД.Ч., Ж.Р. = била съм мерсеризирала
| ПР.НАКЛ., МИН.НЕОПР.ВР., 1Л., ЕД.Ч., СР.Р. = било съм мерсеризирало
| ПР.НАКЛ., МИН.НЕОПР.ВР., 1Л., МН.Ч. = били сме мерсеризирали
| ПР.НАКЛ., МИН.НЕОПР.ВР., 2Л., ЕД.Ч., М.Р. = бил си мерсеризирал
| ПР.НАКЛ., МИН.НЕОПР.ВР., 2Л., ЕД.Ч., Ж.Р. = била си мерсеризирала
| ПР.НАКЛ., МИН.НЕОПР.ВР., 2Л., ЕД.Ч., СР.Р. = било си мерсеризирало
| ПР.НАКЛ., МИН.НЕОПР.ВР., 2Л., МН.Ч. = били сте мерсеризирали
| ПР.НАКЛ., МИН.НЕОПР.ВР., 3Л., ЕД.Ч., М.Р. = бил (е) мерсеризирал
| ПР.НАКЛ., МИН.НЕОПР.ВР., 3Л., ЕД.Ч., Ж.Р. = била (е) мерсеризирала
| ПР.НАКЛ., МИН.НЕОПР.ВР., 3Л., ЕД.Ч., СР.Р. = било (е) мерсеризирало
| ПР.НАКЛ., МИН.НЕОПР.ВР., 3Л., МН.Ч. = били (са) мерсеризирали
| ПР.НАКЛ., БЪД.ВР., 1Л., ЕД.Ч., М.Р. = щял съм да мерсеризирам
| ПР.НАКЛ., БЪД.ВР., 1Л., ЕД.Ч., Ж.Р. = щяла съм да мерсеризирам
| ПР.НАКЛ., БЪД.ВР., 1Л., ЕД.Ч., СР.Р. = щяло съм да мерсеризирам
| ПР.НАКЛ., БЪД.ВР., 1Л., МН.Ч. = щели сме да мерсеризираме
| ПР.НАКЛ., БЪД.ВР., 2Л., ЕД.Ч., М.Р. = щял си да мерсеризираш
| ПР.НАКЛ., БЪД.ВР., 2Л., ЕД.Ч., Ж.Р. = щяла си да мерсеризираш
| ПР.НАКЛ., БЪД.ВР., 2Л., ЕД.Ч., СР.Р. = щяло си да мерсеризираш
| ПР.НАКЛ., БЪД.ВР., 2Л., МН.Ч. = щели сте да мерсеризирате
| ПР.НАКЛ., БЪД.ВР., 3Л., ЕД.Ч., М.Р. = щял (е) да мерсеризира
| ПР.НАКЛ., БЪД.ВР., 3Л., ЕД.Ч., Ж.Р. = щяла (е) да мерсеризира
| ПР.НАКЛ., БЪД.ВР., 3Л., ЕД.Ч., СР.Р. = щяло (е) да мерсеризира
| ПР.НАКЛ., БЪД.ВР., 3Л., МН.Ч. = щели (са) да мерсеризират
| ПР.НАКЛ., БЪД.ПРЕД.ВР., 1Л., ЕД.Ч., М.Р. = щял съм да съм мерсеризирал
| ПР.НАКЛ., БЪД.ПРЕД.ВР., 1Л., ЕД.Ч., Ж.Р. = щяла съм да съм мерсеризирала
| ПР.НАКЛ., БЪД.ПРЕД.ВР., 1Л., ЕД.Ч., СР.Р. = щяло съм да съм мерсеризирало
| ПР.НАКЛ., БЪД.ПРЕД.ВР., 1Л., МН.Ч. = щели сме да сме мерсеризирали
| ПР.НАКЛ., БЪД.ПРЕД.ВР., 2Л., ЕД.Ч., М.Р. = щял си да си мерсеризирал
| ПР.НАКЛ., БЪД.ПРЕД.ВР., 2Л., ЕД.Ч., Ж.Р. = щяла си да си мерсеризирала
| ПР.НАКЛ., БЪД.ПРЕД.ВР., 2Л., ЕД.Ч., СР.Р. = щяло си да си мерсеризирало
| ПР.НАКЛ., БЪД.ПРЕД.ВР., 2Л., МН.Ч. = щели сте да сте мерсеризирали
| ПР.НАКЛ., БЪД.ПРЕД.ВР., 3Л., ЕД.Ч., М.Р. = щял (е) да е мерсеризирал
| ПР.НАКЛ., БЪД.ПРЕД.ВР., 3Л., ЕД.Ч., Ж.Р. = щяла (е) да е мерсеризирала
| ПР.НАКЛ., БЪД.ПРЕД.ВР., 3Л., ЕД.Ч., СР.Р. = щяло (е) да е мерсеризирало
| ПР.НАКЛ., БЪД.ПРЕД.ВР., 3Л., МН.Ч. = щели (са) да са мерсеризирали
| УСЛОВНО НАКЛОНЕНИЕ, 1Л., ЕД.Ч., М.Р. = бих мерсеризирал
| УСЛОВНО НАКЛОНЕНИЕ, 1Л., ЕД.Ч., Ж.Р. = бих мерсеризирала
| УСЛОВНО НАКЛОНЕНИЕ, 1Л., ЕД.Ч., СР.Р. = бих мерсеризирало
| УСЛОВНО НАКЛОНЕНИЕ, 1Л., МН.Ч. = бихме мерсеризирали
| УСЛОВНО НАКЛОНЕНИЕ, 2Л., ЕД.Ч., М.Р. = би мерсеризирал
| УСЛОВНО НАКЛОНЕНИЕ, 2Л., ЕД.Ч., Ж.Р. = би мерсеризирала
| УСЛОВНО НАКЛОНЕНИЕ, 2Л., ЕД.Ч., СР.Р. = би мерсеризирало
| УСЛОВНО НАКЛОНЕНИЕ, 2Л., МН.Ч. = бихте мерсеризирали
| УСЛОВНО НАКЛОНЕНИЕ, 3Л., ЕД.Ч., М.Р. = би мерсеризирал
| УСЛОВНО НАКЛОНЕНИЕ, 3Л., ЕД.Ч., Ж.Р. = би мерсеризирала
| УСЛОВНО НАКЛОНЕНИЕ, 3Л., ЕД.Ч., СР.Р. = би мерсеризирало
| УСЛОВНО НАКЛОНЕНИЕ, 3Л., МН.Ч. = биха мерсеризирали
| ПОВЕЛИТЕЛНО НАКЛОНЕНИЕ, ЕД.Ч. = мер·се·ри·зи·рай
| ПОВЕЛИТЕЛНО НАКЛОНЕНИЕ, МН.Ч. = мер·се·ри·зи·рай·те
| МИН.СТРАД.ПРИЧ. М.Р. = мер·се·ри·зи·ран
| МИН.СТРАД.ПРИЧ. М.Р. НЕПЪЛЕН ЧЛЕН = мер·се·ри·зи·ра·ния
| МИН.СТРАД.ПРИЧ. М.Р. ПЪЛЕН ЧЛЕН = мер·се·ри·зи·ра·ни·ят
| МИН.СТРАД.ПРИЧ. Ж.Р. = мер·се·ри·зи·ра·на
| МИН.СТРАД.ПРИЧ. Ж.Р. ЧЛЕН = мер·се·ри·зи·ра·на·та
| МИН.СТРАД.ПРИЧ. СР.Р. = мер·се·ри·зи·ра·но
| МИН.СТРАД.ПРИЧ. СР.Р. ЧЛЕН = мер·се·ри·зи·ра·но·то
| МИН.СТРАД.ПРИЧ. МН.Ч. = мер·се·ри·зи·ра·ни
| МИН.СТРАД.ПРИЧ. МН.Ч. ЧЛЕН = мер·се·ри·зи·ра·ни·те
| МИН.ДЕЯТ.СВ.ПРИЧ. М.Р. = мер·се·ри·зи·рал
| МИН.ДЕЯТ.СВ.ПРИЧ. М.Р. НЕПЪЛЕН ЧЛЕН = мер·се·ри·зи·ра·лия
| МИН.ДЕЯТ.СВ.ПРИЧ. М.Р. ПЪЛЕН ЧЛЕН = мер·се·ри·зи·ра·ли·ят
| МИН.ДЕЯТ.СВ.ПРИЧ. Ж.Р. = мер·се·ри·зи·ра·ла
| МИН.ДЕЯТ.СВ.ПРИЧ. Ж.Р. ЧЛЕН = мер·се·ри·зи·ра·ла·та
| МИН.ДЕЯТ.СВ.ПРИЧ. СР.Р. = мер·се·ри·зи·ра·ло
| МИН.ДЕЯТ.СВ.ПРИЧ. СР.Р. ЧЛЕН = мер·се·ри·зи·ра·ло·то
| МИН.ДЕЯТ.СВ.ПРИЧ. МН.Ч. = мер·се·ри·зи·ра·ли
| МИН.ДЕЯТ.СВ.ПРИЧ. МН.Ч. ЧЛЕН = мер·се·ри·зи·ра·ли·те
| МИН.ДЕЯТ.НЕСВ.ПРИЧ. М.Р. = мер·се·ри·зи·рал
| МИН.ДЕЯТ.НЕСВ.ПРИЧ. М.Р. НЕПЪЛЕН ЧЛЕН = мер·се·ри·зи·ра·лия
| МИН.ДЕЯТ.НЕСВ.ПРИЧ. М.Р. ПЪЛЕН ЧЛЕН = мер·се·ри·зи·ра·ли·ят
| МИН.ДЕЯТ.НЕСВ.ПРИЧ. Ж.Р. = мер·се·ри·зи·ра·ла
| МИН.ДЕЯТ.НЕСВ.ПРИЧ. Ж.Р. ЧЛЕН = мер·се·ри·зи·ра·ла·та
| МИН.ДЕЯТ.НЕСВ.ПРИЧ. СР.Р. = мер·се·ри·зи·ра·ло
| МИН.ДЕЯТ.НЕСВ.ПРИЧ. СР.Р. ЧЛЕН = мер·се·ри·зи·ра·ло·то
| МИН.ДЕЯТ.НЕСВ.ПРИЧ. МН.Ч. = мер·се·ри·зи·ра·ли
| МИН.ДЕЯТ.НЕСВ.ПРИЧ. МН.Ч. ЧЛЕН = мер·се·ри·зи·ра·ли·те
| СЕГ.ДЕЯТ.ПРИЧ. М.Р. = мер·се·ри·зи·ращ
| СЕГ.ДЕЯТ.ПРИЧ. М.Р. НЕПЪЛЕН ЧЛЕН = мер·се·ри·зи·ра·щия
| СЕГ.ДЕЯТ.ПРИЧ. М.Р. ПЪЛЕН ЧЛЕН = мер·се·ри·зи·ра·щи·ят
| СЕГ.ДЕЯТ.ПРИЧ. Ж.Р. = мер·се·ри·зи·ра·ща
| СЕГ.ДЕЯТ.ПРИЧ. Ж.Р. ЧЛЕН = мер·се·ри·зи·ра·ща·та
| СЕГ.ДЕЯТ.ПРИЧ. СР.Р. = мер·се·ри·зи·ра·що
| СЕГ.ДЕЯТ.ПРИЧ. СР.Р. ЧЛЕН = мер·се·ри·зи·ра·що·то
| СЕГ.ДЕЯТ.ПРИЧ. МН.Ч. = мер·се·ри·зи·ра·щи
| СЕГ.ДЕЯТ.ПРИЧ. МН.Ч. ЧЛЕН = мер·се·ри·зи·ра·щи·те
| ДЕЕПРИЧАСТИЕ = мер·се·ри·зи·рай·ки
| СКРИТИ ПРЕПРАТКИ = 
[[мерсеризирам]],
[[мерсеризираш]],
[[мерсеризира]],
[[мерсеризираме]],
[[мерсеризирате]],
[[мерсеризират]],
[[мерсеризирах]],
[[мерсеризирахме]],
[[мерсеризирахте]],
[[мерсеризираха]],
[[мерсеризираше]],
[[мерсеризирай]],
[[мерсеризирайте]],
[[мерсеризирал]],
[[мерсеризиралия]],
[[мерсеризиралият]],
[[мерсеризирала]],
[[мерсеризиралата]],
[[мерсеризирало]],
[[мерсеризиралото]],
[[мерсеризирали]],
[[мерсеризиралите]],
[[мерсеризиран]],
[[мерсеризирания]],
[[мерсеризираният]],
[[мерсеризирана]],
[[мерсеризираната]],
[[мерсеризирано]],
[[мерсеризираното]],
[[мерсеризирани]],
[[мерсеризираните]],
[[мерсеризиращ]],
[[мерсеризиращия]],
[[мерсеризиращият]],
[[мерсеризираща]],
[[мерсеризиращата]],
[[мерсеризиращо]],
[[мерсеризиращото]],
[[мерсеризиращи]],
[[мерсеризиращите]],
[[мерсеризирайки]],
[[мерсеризирал съм]],
[[мерсеризирала съм]],
[[мерсеризирало съм]],
[[мерсеризирали сме]],
[[мерсеризирал си]],
[[мерсеризирала си]],
[[мерсеризирало си]],
[[мерсеризирали сте]],
[[мерсеризирал е]],
[[мерсеризирала е]],
[[мерсеризирало е]],
[[мерсеризирали са]],
[[бях мерсеризирал]],
[[бях мерсеризирала]],
[[бях мерсеризирало]],
[[бяхме мерсеризирали]],
[[беше мерсеризирал]],
[[беше мерсеризирала]],
[[беше мерсеризирало]],
[[бяхте мерсеризирали]],
[[бяха мерсеризирали]],
[[ще мерсеризирам]],
[[ще мерсеризираме]],
[[ще мерсеризираш]],
[[ще мерсеризирате]],
[[ще мерсеризира]],
[[ще мерсеризират]],
[[ще съм мерсеризирал]],
[[ще съм мерсеризирала]],
[[ще съм мерсеризирало]],
[[ще сме мерсеризирали]],
[[ще си мерсеризирал]],
[[ще си мерсеризирала]],
[[ще си мерсеризирало]],
[[ще сте мерсеризирали]],
[[ще е мерсеризирал]],
[[ще е мерсеризирала]],
[[ще е мерсеризирало]],
[[ще са мерсеризирали]],
[[щях да мерсеризирам]],
[[щяхме да мерсеризираме]],
[[щеше да мерсеризираш]],
[[щяхте да мерсеризирате]],
[[щеше да мерсеризира]],
[[щяха да мерсеризират]],
[[щях да съм мерсеризирал]],
[[щях да съм мерсеризирала]],
[[щях да съм мерсеризирало]],
[[щяхме да сме мерсеризирали]],
[[щеше да си мерсеризирал]],
[[щеше да си мерсеризирала]],
[[щеше да си мерсеризирало]],
[[щяхте да сте мерсеризирали]],
[[щеше да е мерсеризирал]],
[[щеше да е мерсеризирала]],
[[щеше да е мерсеризирало]],
[[щяха да са мерсеризирали]],
[[бил съм мерсеризирал]],
[[била съм мерсеризирала]],
[[било съм мерсеризирало]],
[[били сме мерсеризирали]],
[[бил си мерсеризирал]],
[[била си мерсеризирала]],
[[било си мерсеризирало]],
[[били сте мерсеризирали]],
[[бил е мерсеризирал]],
[[била е мерсеризирала]],
[[било е мерсеризирало]],
[[били са мерсеризирали]],
[[щял съм да мерсеризирам]],
[[щяла съм да мерсеризирам]],
[[щяло съм да мерсеризирам]],
[[щели сме да мерсеризираме]],
[[щял си да мерсеризираш]],
[[щяла си да мерсеризираш]],
[[щяло си да мерсеризираш]],
[[щели сте да мерсеризирате]],
[[щял да мерсеризира]],
[[щяла да мерсеризира]],
[[щяло да мерсеризира]],
[[щели да мерсеризират]],
[[щял е да мерсеризира]],
[[щяла е да мерсеризира]],
[[щяло е да мерсеризира]],
[[щели са да мерсеризират]],
[[щял съм да съм мерсеризирал]],
[[щяла съм да съм мерсеризирала]],
[[щяло съм да съм мерсеризирало]],
[[щели сме да сме мерсеризирали]],
[[щял си да си мерсеризирал]],
[[щяла си да си мерсеризирала]],
[[щяло си да си мерсеризирало]],
[[щели сте да сте мерсеризирали]],
[[щял да е мерсеризирал]],
[[щяла да е мерсеризирала]],
[[щяло да е мерсеризирало]],
[[щели да са мерсеризирали]],
[[щял е да е мерсеризирал]],
[[щяла е да е мерсеризирала]],
[[щяло е да е мерсеризирало]],
[[щели са да са мерсеризирали]],
[[бих мерсеризирал]],
[[бих мерсеризирала]],
[[бих мерсеризирало]],
[[бихме мерсеризирали]],
[[би мерсеризирал]],
[[би мерсеризирала]],
[[би мерсеризирало]],
[[бихте мерсеризирали]],
[[биха мерсеризирали]],
}}</text>
      <sha1>bg9ahkcmz19jmhtcpsyx48lzhp6ykun</sha1>
    </revision>
  </page>
  <page>
    <title>Шаблон:Словоформи/меря</title>
    <ns>10</ns>
    <id>438438</id>
    <revision>
      <id>470420</id>
      <timestamp>2005-05-07T14:12:45Z</timestamp>
      <contributor>
        <username>Bgbot</username>
        <id>83</id>
      </contributor>
      <comment>Борислав: Шаблон със словоформи</comment>
      <model>wikitext</model>
      <format>text/x-wiki</format>
      <text bytes="18890" xml:space="preserve">{{Шаблон:Словоформи/Глагол|
  ОСНОВНА ФОРМА = меря
| СЕГ.ВР., 1Л., ЕД.Ч. = ме·ря
| СЕГ.ВР., 1Л., МН.Ч. = ме·рим
| СЕГ.ВР., 2Л., ЕД.Ч. = ме·риш
| СЕГ.ВР., 2Л., МН.Ч. = ме·ри·те
| СЕГ.ВР., 3Л., ЕД.Ч. = ме·ри
| СЕГ.ВР., 3Л., МН.Ч. = ме·рят
| МИН.СВ.ВР., 1Л., ЕД.Ч. = ме·рих
| МИН.СВ.ВР., 1Л., МН.Ч. = ме·рих·ме
| МИН.СВ.ВР., 2Л., ЕД.Ч. = ме·ри
| МИН.СВ.ВР., 2Л., МН.Ч. = ме·рих·те
| МИН.СВ.ВР., 3Л., ЕД.Ч. = ме·ри
| МИН.СВ.ВР., 3Л., МН.Ч. = ме·ри·ха
| МИН.НЕСВ.ВР., 1Л., ЕД.Ч. = ме·рех
| МИН.НЕСВ.ВР., 1Л., МН.Ч. = ме·рех·ме
| МИН.НЕСВ.ВР., 2Л., ЕД.Ч. = ме·ре·ше
| МИН.НЕСВ.ВР., 2Л., МН.Ч. = ме·рех·те
| МИН.НЕСВ.ВР., 3Л., ЕД.Ч. = ме·ре·ше
| МИН.НЕСВ.ВР., 3Л., МН.Ч. = ме·ре·ха
| МИН.НЕОПР.ВР., 1Л., ЕД.Ч., М.Р. = мерил съм
| МИН.НЕОПР.ВР., 1Л., ЕД.Ч., Ж.Р. = мерила съм
| МИН.НЕОПР.ВР., 1Л., ЕД.Ч., СР.Р. = мерило съм
| МИН.НЕОПР.ВР., 1Л., МН.Ч. = мерили сме
| МИН.НЕОПР.ВР., 2Л., ЕД.Ч., М.Р. = мерил си
| МИН.НЕОПР.ВР., 2Л., ЕД.Ч., Ж.Р. = мерила си
| МИН.НЕОПР.ВР., 2Л., ЕД.Ч., СР.Р. = мерило си
| МИН.НЕОПР.ВР., 2Л., МН.Ч. = мерили сте
| МИН.НЕОПР.ВР., 3Л., ЕД.Ч., М.Р. = мерил е
| МИН.НЕОПР.ВР., 3Л., ЕД.Ч., Ж.Р. = мерила е
| МИН.НЕОПР.ВР., 3Л., ЕД.Ч., СР.Р. = мерило е
| МИН.НЕОПР.ВР., 3Л., МН.Ч. = мерили са
| МИН.ПРЕД.ВР., 1Л., ЕД.Ч., М.Р. = бях мерил
| МИН.ПРЕД.ВР., 1Л., ЕД.Ч., Ж.Р. = бях мерила
| МИН.ПРЕД.ВР., 1Л., ЕД.Ч., СР.Р. = бях мерило
| МИН.ПРЕД.ВР., 1Л., МН.Ч. = бяхме мерили
| МИН.ПРЕД.ВР., 2Л., ЕД.Ч., М.Р. = беше мерил
| МИН.ПРЕД.ВР., 2Л., ЕД.Ч., Ж.Р. = беше мерила
| МИН.ПРЕД.ВР., 2Л., ЕД.Ч., СР.Р. = беше мерило
| МИН.ПРЕД.ВР., 2Л., МН.Ч. = бяхте мерили
| МИН.ПРЕД.ВР., 3Л., ЕД.Ч., М.Р. = беше мерил
| МИН.ПРЕД.ВР., 3Л., ЕД.Ч., Ж.Р. = беше мерила
| МИН.ПРЕД.ВР., 3Л., ЕД.Ч., СР.Р. = беше мерило
| МИН.ПРЕД.ВР., 3Л., МН.Ч. = бяха мерили
| БЪД.ВР., 1Л., ЕД.Ч. = ще меря
| БЪД.ВР., 1Л., МН.Ч. = ще мерим
| БЪД.ВР., 2Л., ЕД.Ч. = ще мериш
| БЪД.ВР., 2Л., МН.Ч. = ще мерите
| БЪД.ВР., 3Л., ЕД.Ч. = ще мери
| БЪД.ВР., 3Л., МН.Ч. = ще мерят
| БЪД.ПРЕД.ВР., 1Л., ЕД.Ч., М.Р. = ще съм мерил
| БЪД.ПРЕД.ВР., 1Л., ЕД.Ч., Ж.Р. = ще съм мерила
| БЪД.ПРЕД.ВР., 1Л., ЕД.Ч., СР.Р. = ще съм мерило
| БЪД.ПРЕД.ВР., 1Л., МН.Ч. = ще сме мерили
| БЪД.ПРЕД.ВР., 2Л., ЕД.Ч., М.Р. = ще си мерил
| БЪД.ПРЕД.ВР., 2Л., ЕД.Ч., Ж.Р. = ще си мерила
| БЪД.ПРЕД.ВР., 2Л., ЕД.Ч., СР.Р. = ще си мерило
| БЪД.ПРЕД.ВР., 2Л., МН.Ч. = ще сте мерили
| БЪД.ПРЕД.ВР., 3Л., ЕД.Ч., М.Р. = ще е мерил
| БЪД.ПРЕД.ВР., 3Л., ЕД.Ч., Ж.Р. = ще е мерила
| БЪД.ПРЕД.ВР., 3Л., ЕД.Ч., СР.Р. = ще е мерило
| БЪД.ПРЕД.ВР., 3Л., МН.Ч. = ще са мерили
| БЪД.ВР. В МИН., 1Л., ЕД.Ч. = щях да меря
| БЪД.ВР. В МИН., 1Л., МН.Ч. = щяхме да мерим
| БЪД.ВР. В МИН., 2Л., ЕД.Ч. = щеше да мериш
| БЪД.ВР. В МИН., 2Л., МН.Ч. = щяхте да мерите
| БЪД.ВР. В МИН., 3Л., ЕД.Ч. = щеше да мери
| БЪД.ВР. В МИН., 3Л., МН.Ч. = щяха да мерят
| БЪД.ПРЕД.ВР. В МИН., 1Л., ЕД.Ч., М.Р. = щях да съм мерил
| БЪД.ПРЕД.ВР. В МИН., 1Л., ЕД.Ч., Ж.Р. = щях да съм мерила
| БЪД.ПРЕД.ВР. В МИН., 1Л., ЕД.Ч., СР.Р. = щях да съм мерило
| БЪД.ПРЕД.ВР. В МИН., 1Л., МН.Ч. = щяхме да сме мерили
| БЪД.ПРЕД.ВР. В МИН., 2Л., ЕД.Ч., М.Р. = щеше да си мерил
| БЪД.ПРЕД.ВР. В МИН., 2Л., ЕД.Ч., Ж.Р. = щеше да си мерила
| БЪД.ПРЕД.ВР. В МИН., 2Л., ЕД.Ч., СР.Р. = щеше да си мерило
| БЪД.ПРЕД.ВР. В МИН., 2Л., МН.Ч. = щяхте да сте мерили
| БЪД.ПРЕД.ВР. В МИН., 3Л., ЕД.Ч., М.Р. = щеше да е мерил
| БЪД.ПРЕД.ВР. В МИН., 3Л., ЕД.Ч., Ж.Р. = щеше да е мерила
| БЪД.ПРЕД.ВР. В МИН., 3Л., ЕД.Ч., СР.Р. = щеше да е мерило
| БЪД.ПРЕД.ВР. В МИН., 3Л., МН.Ч. = щяха да са мерили
| ПР.НАКЛ., СЕГ.ВР., 1Л., ЕД.Ч., М.Р. = мерел съм
| ПР.НАКЛ., СЕГ.ВР., 1Л., ЕД.Ч., Ж.Р. = мерела съм
| ПР.НАКЛ., СЕГ.ВР., 1Л., ЕД.Ч., СР.Р. = мерело съм
| ПР.НАКЛ., СЕГ.ВР., 1Л., МН.Ч. = мерели сме
| ПР.НАКЛ., СЕГ.ВР., 2Л., ЕД.Ч., М.Р. = мерел си
| ПР.НАКЛ., СЕГ.ВР., 2Л., ЕД.Ч., Ж.Р. = мерела си
| ПР.НАКЛ., СЕГ.ВР., 2Л., ЕД.Ч., СР.Р. = мерело си
| ПР.НАКЛ., СЕГ.ВР., 2Л., МН.Ч. = мерели сте
| ПР.НАКЛ., СЕГ.ВР., 3Л., ЕД.Ч., М.Р. = мерел (е)
| ПР.НАКЛ., СЕГ.ВР., 3Л., ЕД.Ч., Ж.Р. = мерела (е)
| ПР.НАКЛ., СЕГ.ВР., 3Л., ЕД.Ч., СР.Р. = мерело (е)
| ПР.НАКЛ., СЕГ.ВР., 3Л., МН.Ч. = мерели (са)
| ПР.НАКЛ., МИН.СВ.ВР., 1Л., ЕД.Ч., М.Р. = мерил съм
| ПР.НАКЛ., МИН.СВ.ВР., 1Л., ЕД.Ч., Ж.Р. = мерила съм
| ПР.НАКЛ., МИН.СВ.ВР., 1Л., ЕД.Ч., СР.Р. = мерило съм
| ПР.НАКЛ., МИН.СВ.ВР., 1Л., МН.Ч. = мерили сме
| ПР.НАКЛ., МИН.СВ.ВР., 2Л., ЕД.Ч., М.Р. = мерил си
| ПР.НАКЛ., МИН.СВ.ВР., 2Л., ЕД.Ч., Ж.Р. = мерила си
| ПР.НАКЛ., МИН.СВ.ВР., 2Л., ЕД.Ч., СР.Р. = мерило си
| ПР.НАКЛ., МИН.СВ.ВР., 2Л., МН.Ч. = мерили сте
| ПР.НАКЛ., МИН.СВ.ВР., 3Л., ЕД.Ч., М.Р. = мерил (е)
| ПР.НАКЛ., МИН.СВ.ВР., 3Л., ЕД.Ч., Ж.Р. = мерила (е)
| ПР.НАКЛ., МИН.СВ.ВР., 3Л., ЕД.Ч., СР.Р. = мерило (е)
| ПР.НАКЛ., МИН.СВ.ВР., 3Л., МН.Ч. = мерили (са)
| ПР.НАКЛ., МИН.НЕОПР.ВР., 1Л., ЕД.Ч., М.Р. = бил съм мерил
| ПР.НАКЛ., МИН.НЕОПР.ВР., 1Л., ЕД.Ч., Ж.Р. = била съм мерила
| ПР.НАКЛ., МИН.НЕОПР.ВР., 1Л., ЕД.Ч., СР.Р. = било съм мерило
| ПР.НАКЛ., МИН.НЕОПР.ВР., 1Л., МН.Ч. = били сме мерили
| ПР.НАКЛ., МИН.НЕОПР.ВР., 2Л., ЕД.Ч., М.Р. = бил си мерил
| ПР.НАКЛ., МИН.НЕОПР.ВР., 2Л., ЕД.Ч., Ж.Р. = била си мерила
| ПР.НАКЛ., МИН.НЕОПР.ВР., 2Л., ЕД.Ч., СР.Р. = било си мерило
| ПР.НАКЛ., МИН.НЕОПР.ВР., 2Л., МН.Ч. = били сте мерили
| ПР.НАКЛ., МИН.НЕОПР.ВР., 3Л., ЕД.Ч., М.Р. = бил (е) мерил
| ПР.НАКЛ., МИН.НЕОПР.ВР., 3Л., ЕД.Ч., Ж.Р. = била (е) мерила
| ПР.НАКЛ., МИН.НЕОПР.ВР., 3Л., ЕД.Ч., СР.Р. = било (е) мерило
| ПР.НАКЛ., МИН.НЕОПР.ВР., 3Л., МН.Ч. = били (са) мерили
| ПР.НАКЛ., БЪД.ВР., 1Л., ЕД.Ч., М.Р. = щял съм да меря
| ПР.НАКЛ., БЪД.ВР., 1Л., ЕД.Ч., Ж.Р. = щяла съм да меря
| ПР.НАКЛ., БЪД.ВР., 1Л., ЕД.Ч., СР.Р. = щяло съм да меря
| ПР.НАКЛ., БЪД.ВР., 1Л., МН.Ч. = щели сме да мерим
| ПР.НАКЛ., БЪД.ВР., 2Л., ЕД.Ч., М.Р. = щял си да мериш
| ПР.НАКЛ., БЪД.ВР., 2Л., ЕД.Ч., Ж.Р. = щяла си да мериш
| ПР.НАКЛ., БЪД.ВР., 2Л., ЕД.Ч., СР.Р. = щяло си да мериш
| ПР.НАКЛ., БЪД.ВР., 2Л., МН.Ч. = щели сте да мерите
| ПР.НАКЛ., БЪД.ВР., 3Л., ЕД.Ч., М.Р. = щял (е) да мери
| ПР.НАКЛ., БЪД.ВР., 3Л., ЕД.Ч., Ж.Р. = щяла (е) да мери
| ПР.НАКЛ., БЪД.ВР., 3Л., ЕД.Ч., СР.Р. = щяло (е) да мери
| ПР.НАКЛ., БЪД.ВР., 3Л., МН.Ч. = щели (са) да мерят
| ПР.НАКЛ., БЪД.ПРЕД.ВР., 1Л., ЕД.Ч., М.Р. = щял съм да съм мерил
| ПР.НАКЛ., БЪД.ПРЕД.ВР., 1Л., ЕД.Ч., Ж.Р. = щяла съм да съм мерила
| ПР.НАКЛ., БЪД.ПРЕД.ВР., 1Л., ЕД.Ч., СР.Р. = щяло съм да съм мерило
| ПР.НАКЛ., БЪД.ПРЕД.ВР., 1Л., МН.Ч. = щели сме да сме мерили
| ПР.НАКЛ., БЪД.ПРЕД.ВР., 2Л., ЕД.Ч., М.Р. = щял си да си мерил
| ПР.НАКЛ., БЪД.ПРЕД.ВР., 2Л., ЕД.Ч., Ж.Р. = щяла си да си мерила
| ПР.НАКЛ., БЪД.ПРЕД.ВР., 2Л., ЕД.Ч., СР.Р. = щяло си да си мерило
| ПР.НАКЛ., БЪД.ПРЕД.ВР., 2Л., МН.Ч. = щели сте да сте мерили
| ПР.НАКЛ., БЪД.ПРЕД.ВР., 3Л., ЕД.Ч., М.Р. = щял (е) да е мерил
| ПР.НАКЛ., БЪД.ПРЕД.ВР., 3Л., ЕД.Ч., Ж.Р. = щяла (е) да е мерила
| ПР.НАКЛ., БЪД.ПРЕД.ВР., 3Л., ЕД.Ч., СР.Р. = щяло (е) да е мерило
| ПР.НАКЛ., БЪД.ПРЕД.ВР., 3Л., МН.Ч. = щели (са) да са мерили
| УСЛОВНО НАКЛОНЕНИЕ, 1Л., ЕД.Ч., М.Р. = бих мерил
| УСЛОВНО НАКЛОНЕНИЕ, 1Л., ЕД.Ч., Ж.Р. = бих мерила
| УСЛОВНО НАКЛОНЕНИЕ, 1Л., ЕД.Ч., СР.Р. = бих мерило
| УСЛОВНО НАКЛОНЕНИЕ, 1Л., МН.Ч. = бихме мерили
| УСЛОВНО НАКЛОНЕНИЕ, 2Л., ЕД.Ч., М.Р. = би мерил
| УСЛОВНО НАКЛОНЕНИЕ, 2Л., ЕД.Ч., Ж.Р. = би мерила
| УСЛОВНО НАКЛОНЕНИЕ, 2Л., ЕД.Ч., СР.Р. = би мерило
| УСЛОВНО НАКЛОНЕНИЕ, 2Л., МН.Ч. = бихте мерили
| УСЛОВНО НАКЛОНЕНИЕ, 3Л., ЕД.Ч., М.Р. = би мерил
| УСЛОВНО НАКЛОНЕНИЕ, 3Л., ЕД.Ч., Ж.Р. = би мерила
| УСЛОВНО НАКЛОНЕНИЕ, 3Л., ЕД.Ч., СР.Р. = би мерило
| УСЛОВНО НАКЛОНЕНИЕ, 3Л., МН.Ч. = биха мерили
| ПОВЕЛИТЕЛНО НАКЛОНЕНИЕ, ЕД.Ч. = ме·ри
| ПОВЕЛИТЕЛНО НАКЛОНЕНИЕ, МН.Ч. = ме·ре·те
| МИН.СТРАД.ПРИЧ. М.Р. = ме·рен
| МИН.СТРАД.ПРИЧ. М.Р. НЕПЪЛЕН ЧЛЕН = ме·ре·ния
| МИН.СТРАД.ПРИЧ. М.Р. ПЪЛЕН ЧЛЕН = ме·ре·ни·ят
| МИН.СТРАД.ПРИЧ. Ж.Р. = ме·ре·на
| МИН.СТРАД.ПРИЧ. Ж.Р. ЧЛЕН = ме·ре·на·та
| МИН.СТРАД.ПРИЧ. СР.Р. = ме·ре·но
| МИН.СТРАД.ПРИЧ. СР.Р. ЧЛЕН = ме·ре·но·то
| МИН.СТРАД.ПРИЧ. МН.Ч. = ме·ре·ни
| МИН.СТРАД.ПРИЧ. МН.Ч. ЧЛЕН = ме·ре·ни·те
| МИН.ДЕЯТ.СВ.ПРИЧ. М.Р. = ме·рил
| МИН.ДЕЯТ.СВ.ПРИЧ. М.Р. НЕПЪЛЕН ЧЛЕН = ме·ри·лия
| МИН.ДЕЯТ.СВ.ПРИЧ. М.Р. ПЪЛЕН ЧЛЕН = ме·ри·ли·ят
| МИН.ДЕЯТ.СВ.ПРИЧ. Ж.Р. = ме·ри·ла
| МИН.ДЕЯТ.СВ.ПРИЧ. Ж.Р. ЧЛЕН = ме·ри·ла·та
| МИН.ДЕЯТ.СВ.ПРИЧ. СР.Р. = ме·ри·ло
| МИН.ДЕЯТ.СВ.ПРИЧ. СР.Р. ЧЛЕН = ме·ри·ло·то
| МИН.ДЕЯТ.СВ.ПРИЧ. МН.Ч. = ме·ри·ли
| МИН.ДЕЯТ.СВ.ПРИЧ. МН.Ч. ЧЛЕН = ме·ри·ли·те
| МИН.ДЕЯТ.НЕСВ.ПРИЧ. М.Р. = ме·рел
| МИН.ДЕЯТ.НЕСВ.ПРИЧ. М.Р. НЕПЪЛЕН ЧЛЕН = ме·ре·лия
| МИН.ДЕЯТ.НЕСВ.ПРИЧ. М.Р. ПЪЛЕН ЧЛЕН = ме·ре·ли·ят
| МИН.ДЕЯТ.НЕСВ.ПРИЧ. Ж.Р. = ме·ре·ла
| МИН.ДЕЯТ.НЕСВ.ПРИЧ. Ж.Р. ЧЛЕН = ме·ре·ла·та
| МИН.ДЕЯТ.НЕСВ.ПРИЧ. СР.Р. = ме·ре·ло
| МИН.ДЕЯТ.НЕСВ.ПРИЧ. СР.Р. ЧЛЕН = ме·ре·ло·то
| МИН.ДЕЯТ.НЕСВ.ПРИЧ. МН.Ч. = ме·ре·ли
| МИН.ДЕЯТ.НЕСВ.ПРИЧ. МН.Ч. ЧЛЕН = ме·ре·ли·те
| СЕГ.ДЕЯТ.ПРИЧ. М.Р. = ме·рещ
| СЕГ.ДЕЯТ.ПРИЧ. М.Р. НЕПЪЛЕН ЧЛЕН = ме·ре·щия
| СЕГ.ДЕЯТ.ПРИЧ. М.Р. ПЪЛЕН ЧЛЕН = ме·ре·щи·ят
| СЕГ.ДЕЯТ.ПРИЧ. Ж.Р. = ме·ре·ща
| СЕГ.ДЕЯТ.ПРИЧ. Ж.Р. ЧЛЕН = ме·ре·ща·та
| СЕГ.ДЕЯТ.ПРИЧ. СР.Р. = ме·ре·що
| СЕГ.ДЕЯТ.ПРИЧ. СР.Р. ЧЛЕН = ме·ре·що·то
| СЕГ.ДЕЯТ.ПРИЧ. МН.Ч. = ме·ре·щи
| СЕГ.ДЕЯТ.ПРИЧ. МН.Ч. ЧЛЕН = ме·ре·щи·те
| ДЕЕПРИЧАСТИЕ = ме·рей·ки
| СКРИТИ ПРЕПРАТКИ = 
[[меря]],
[[мериш]],
[[мери]],
[[мерим]],
[[мерите]],
[[мерят]],
[[мерих]],
[[мерихме]],
[[мерихте]],
[[мериха]],
[[мерех]],
[[мереше]],
[[мерехме]],
[[мерехте]],
[[мереха]],
[[мерете]],
[[мерил]],
[[мерилия]],
[[мерилият]],
[[мерила]],
[[мерилата]],
[[мерило]],
[[мерилото]],
[[мерили]],
[[мерилите]],
[[мерел]],
[[мерелия]],
[[мерелият]],
[[мерела]],
[[мерелата]],
[[мерело]],
[[мерелото]],
[[мерели]],
[[мерелите]],
[[мерен]],
[[мерения]],
[[мереният]],
[[мерена]],
[[мерената]],
[[мерено]],
[[мереното]],
[[мерени]],
[[мерените]],
[[мерещ]],
[[мерещия]],
[[мерещият]],
[[мереща]],
[[мерещата]],
[[мерещо]],
[[мерещото]],
[[мерещи]],
[[мерещите]],
[[мерейки]],
[[мерил съм]],
[[мерила съм]],
[[мерило съм]],
[[мерили сме]],
[[мерил си]],
[[мерила си]],
[[мерило си]],
[[мерили сте]],
[[мерил е]],
[[мерила е]],
[[мерило е]],
[[мерили са]],
[[бях мерил]],
[[бях мерила]],
[[бях мерило]],
[[бяхме мерили]],
[[беше мерил]],
[[беше мерила]],
[[беше мерило]],
[[бяхте мерили]],
[[бяха мерили]],
[[ще меря]],
[[ще мерим]],
[[ще мериш]],
[[ще мерите]],
[[ще мери]],
[[ще мерят]],
[[ще съм мерил]],
[[ще съм мерила]],
[[ще съм мерило]],
[[ще сме мерили]],
[[ще си мерил]],
[[ще си мерила]],
[[ще си мерило]],
[[ще сте мерили]],
[[ще е мерил]],
[[ще е мерила]],
[[ще е мерило]],
[[ще са мерили]],
[[щях да меря]],
[[щяхме да мерим]],
[[щеше да мериш]],
[[щяхте да мерите]],
[[щеше да мери]],
[[щяха да мерят]],
[[щях да съм мерил]],
[[щях да съм мерила]],
[[щях да съм мерило]],
[[щяхме да сме мерили]],
[[щеше да си мерил]],
[[щеше да си мерила]],
[[щеше да си мерило]],
[[щяхте да сте мерили]],
[[щеше да е мерил]],
[[щеше да е мерила]],
[[щеше да е мерило]],
[[щяха да са мерили]],
[[мерел съм]],
[[мерела съм]],
[[мерело съм]],
[[мерели сме]],
[[мерел си]],
[[мерела си]],
[[мерело си]],
[[мерели сте]],
[[мерел е]],
[[мерела е]],
[[мерело е]],
[[мерели са]],
[[бил съм мерил]],
[[била съм мерила]],
[[било съм мерило]],
[[били сме мерили]],
[[бил си мерил]],
[[била си мерила]],
[[било си мерило]],
[[били сте мерили]],
[[бил е мерил]],
[[била е мерила]],
[[било е мерило]],
[[били са мерили]],
[[щял съм да меря]],
[[щяла съм да меря]],
[[щяло съм да меря]],
[[щели сме да мерим]],
[[щял си да мериш]],
[[щяла си да мериш]],
[[щяло си да мериш]],
[[щели сте да мерите]],
[[щял да мери]],
[[щяла да мери]],
[[щяло да мери]],
[[щели да мерят]],
[[щял е да мери]],
[[щяла е да мери]],
[[щяло е да мери]],
[[щели са да мерят]],
[[щял съм да съм мерил]],
[[щяла съм да съм мерила]],
[[щяло съм да съм мерило]],
[[щели сме да сме мерили]],
[[щял си да си мерил]],
[[щяла си да си мерила]],
[[щяло си да си мерило]],
[[щели сте да сте мерили]],
[[щял да е мерил]],
[[щяла да е мерила]],
[[щяло да е мерило]],
[[щели да са мерили]],
[[щял е да е мерил]],
[[щяла е да е мерила]],
[[щяло е да е мерило]],
[[щели са да са мерили]],
[[бих мерил]],
[[бих мерила]],
[[бих мерило]],
[[бихме мерили]],
[[би мерил]],
[[би мерила]],
[[би мерило]],
[[бихте мерили]],
[[биха мерили]],
}}</text>
      <sha1>8ftgvqyrvctfad032hh09rjd64p35uw</sha1>
    </revision>
  </page>
  <page>
    <title>Шаблон:Словоформи/местя</title>
    <ns>10</ns>
    <id>438449</id>
    <revision>
      <id>470431</id>
      <timestamp>2005-05-07T14:13:10Z</timestamp>
      <contributor>
        <username>Bgbot</username>
        <id>83</id>
      </contributor>
      <comment>Борислав: Шаблон със словоформи</comment>
      <model>wikitext</model>
      <format>text/x-wiki</format>
      <text bytes="19620" xml:space="preserve">{{Шаблон:Словоформи/Глагол|
  ОСНОВНА ФОРМА = местя
| СЕГ.ВР., 1Л., ЕД.Ч. = мес·тя
| СЕГ.ВР., 1Л., МН.Ч. = мес·тим
| СЕГ.ВР., 2Л., ЕД.Ч. = мес·тиш
| СЕГ.ВР., 2Л., МН.Ч. = мес·ти·те
| СЕГ.ВР., 3Л., ЕД.Ч. = мес·ти
| СЕГ.ВР., 3Л., МН.Ч. = мес·тят
| МИН.СВ.ВР., 1Л., ЕД.Ч. = мес·тих
| МИН.СВ.ВР., 1Л., МН.Ч. = мес·тих·ме
| МИН.СВ.ВР., 2Л., ЕД.Ч. = мес·ти
| МИН.СВ.ВР., 2Л., МН.Ч. = мес·тих·те
| МИН.СВ.ВР., 3Л., ЕД.Ч. = мес·ти
| МИН.СВ.ВР., 3Л., МН.Ч. = мес·ти·ха
| МИН.НЕСВ.ВР., 1Л., ЕД.Ч. = мес·тех
| МИН.НЕСВ.ВР., 1Л., МН.Ч. = мес·тех·ме
| МИН.НЕСВ.ВР., 2Л., ЕД.Ч. = мес·те·ше
| МИН.НЕСВ.ВР., 2Л., МН.Ч. = мес·тех·те
| МИН.НЕСВ.ВР., 3Л., ЕД.Ч. = мес·те·ше
| МИН.НЕСВ.ВР., 3Л., МН.Ч. = мес·те·ха
| МИН.НЕОПР.ВР., 1Л., ЕД.Ч., М.Р. = местил съм
| МИН.НЕОПР.ВР., 1Л., ЕД.Ч., Ж.Р. = местила съм
| МИН.НЕОПР.ВР., 1Л., ЕД.Ч., СР.Р. = местило съм
| МИН.НЕОПР.ВР., 1Л., МН.Ч. = местили сме
| МИН.НЕОПР.ВР., 2Л., ЕД.Ч., М.Р. = местил си
| МИН.НЕОПР.ВР., 2Л., ЕД.Ч., Ж.Р. = местила си
| МИН.НЕОПР.ВР., 2Л., ЕД.Ч., СР.Р. = местило си
| МИН.НЕОПР.ВР., 2Л., МН.Ч. = местили сте
| МИН.НЕОПР.ВР., 3Л., ЕД.Ч., М.Р. = местил е
| МИН.НЕОПР.ВР., 3Л., ЕД.Ч., Ж.Р. = местила е
| МИН.НЕОПР.ВР., 3Л., ЕД.Ч., СР.Р. = местило е
| МИН.НЕОПР.ВР., 3Л., МН.Ч. = местили са
| МИН.ПРЕД.ВР., 1Л., ЕД.Ч., М.Р. = бях местил
| МИН.ПРЕД.ВР., 1Л., ЕД.Ч., Ж.Р. = бях местила
| МИН.ПРЕД.ВР., 1Л., ЕД.Ч., СР.Р. = бях местило
| МИН.ПРЕД.ВР., 1Л., МН.Ч. = бяхме местили
| МИН.ПРЕД.ВР., 2Л., ЕД.Ч., М.Р. = беше местил
| МИН.ПРЕД.ВР., 2Л., ЕД.Ч., Ж.Р. = беше местила
| МИН.ПРЕД.ВР., 2Л., ЕД.Ч., СР.Р. = беше местило
| МИН.ПРЕД.ВР., 2Л., МН.Ч. = бяхте местили
| МИН.ПРЕД.ВР., 3Л., ЕД.Ч., М.Р. = беше местил
| МИН.ПРЕД.ВР., 3Л., ЕД.Ч., Ж.Р. = беше местила
| МИН.ПРЕД.ВР., 3Л., ЕД.Ч., СР.Р. = беше местило
| МИН.ПРЕД.ВР., 3Л., МН.Ч. = бяха местили
| БЪД.ВР., 1Л., ЕД.Ч. = ще местя
| БЪД.ВР., 1Л., МН.Ч. = ще местим
| БЪД.ВР., 2Л., ЕД.Ч. = ще местиш
| БЪД.ВР., 2Л., МН.Ч. = ще местите
| БЪД.ВР., 3Л., ЕД.Ч. = ще мести
| БЪД.ВР., 3Л., МН.Ч. = ще местят
| БЪД.ПРЕД.ВР., 1Л., ЕД.Ч., М.Р. = ще съм местил
| БЪД.ПРЕД.ВР., 1Л., ЕД.Ч., Ж.Р. = ще съм местила
| БЪД.ПРЕД.ВР., 1Л., ЕД.Ч., СР.Р. = ще съм местило
| БЪД.ПРЕД.ВР., 1Л., МН.Ч. = ще сме местили
| БЪД.ПРЕД.ВР., 2Л., ЕД.Ч., М.Р. = ще си местил
| БЪД.ПРЕД.ВР., 2Л., ЕД.Ч., Ж.Р. = ще си местила
| БЪД.ПРЕД.ВР., 2Л., ЕД.Ч., СР.Р. = ще си местило
| БЪД.ПРЕД.ВР., 2Л., МН.Ч. = ще сте местили
| БЪД.ПРЕД.ВР., 3Л., ЕД.Ч., М.Р. = ще е местил
| БЪД.ПРЕД.ВР., 3Л., ЕД.Ч., Ж.Р. = ще е местила
| БЪД.ПРЕД.ВР., 3Л., ЕД.Ч., СР.Р. = ще е местило
| БЪД.ПРЕД.ВР., 3Л., МН.Ч. = ще са местили
| БЪД.ВР. В МИН., 1Л., ЕД.Ч. = щях да местя
| БЪД.ВР. В МИН., 1Л., МН.Ч. = щяхме да местим
| БЪД.ВР. В МИН., 2Л., ЕД.Ч. = щеше да местиш
| БЪД.ВР. В МИН., 2Л., МН.Ч. = щяхте да местите
| БЪД.ВР. В МИН., 3Л., ЕД.Ч. = щеше да мести
| БЪД.ВР. В МИН., 3Л., МН.Ч. = щяха да местят
| БЪД.ПРЕД.ВР. В МИН., 1Л., ЕД.Ч., М.Р. = щях да съм местил
| БЪД.ПРЕД.ВР. В МИН., 1Л., ЕД.Ч., Ж.Р. = щях да съм местила
| БЪД.ПРЕД.ВР. В МИН., 1Л., ЕД.Ч., СР.Р. = щях да съм местило
| БЪД.ПРЕД.ВР. В МИН., 1Л., МН.Ч. = щяхме да сме местили
| БЪД.ПРЕД.ВР. В МИН., 2Л., ЕД.Ч., М.Р. = щеше да си местил
| БЪД.ПРЕД.ВР. В МИН., 2Л., ЕД.Ч., Ж.Р. = щеше да си местила
| БЪД.ПРЕД.ВР. В МИН., 2Л., ЕД.Ч., СР.Р. = щеше да си местило
| БЪД.ПРЕД.ВР. В МИН., 2Л., МН.Ч. = щяхте да сте местили
| БЪД.ПРЕД.ВР. В МИН., 3Л., ЕД.Ч., М.Р. = щеше да е местил
| БЪД.ПРЕД.ВР. В МИН., 3Л., ЕД.Ч., Ж.Р. = щеше да е местила
| БЪД.ПРЕД.ВР. В МИН., 3Л., ЕД.Ч., СР.Р. = щеше да е местило
| БЪД.ПРЕД.ВР. В МИН., 3Л., МН.Ч. = щяха да са местили
| ПР.НАКЛ., СЕГ.ВР., 1Л., ЕД.Ч., М.Р. = местел съм
| ПР.НАКЛ., СЕГ.ВР., 1Л., ЕД.Ч., Ж.Р. = местела съм
| ПР.НАКЛ., СЕГ.ВР., 1Л., ЕД.Ч., СР.Р. = местело съм
| ПР.НАКЛ., СЕГ.ВР., 1Л., МН.Ч. = местели сме
| ПР.НАКЛ., СЕГ.ВР., 2Л., ЕД.Ч., М.Р. = местел си
| ПР.НАКЛ., СЕГ.ВР., 2Л., ЕД.Ч., Ж.Р. = местела си
| ПР.НАКЛ., СЕГ.ВР., 2Л., ЕД.Ч., СР.Р. = местело си
| ПР.НАКЛ., СЕГ.ВР., 2Л., МН.Ч. = местели сте
| ПР.НАКЛ., СЕГ.ВР., 3Л., ЕД.Ч., М.Р. = местел (е)
| ПР.НАКЛ., СЕГ.ВР., 3Л., ЕД.Ч., Ж.Р. = местела (е)
| ПР.НАКЛ., СЕГ.ВР., 3Л., ЕД.Ч., СР.Р. = местело (е)
| ПР.НАКЛ., СЕГ.ВР., 3Л., МН.Ч. = местели (са)
| ПР.НАКЛ., МИН.СВ.ВР., 1Л., ЕД.Ч., М.Р. = местил съм
| ПР.НАКЛ., МИН.СВ.ВР., 1Л., ЕД.Ч., Ж.Р. = местила съм
| ПР.НАКЛ., МИН.СВ.ВР., 1Л., ЕД.Ч., СР.Р. = местило съм
| ПР.НАКЛ., МИН.СВ.ВР., 1Л., МН.Ч. = местили сме
| ПР.НАКЛ., МИН.СВ.ВР., 2Л., ЕД.Ч., М.Р. = местил си
| ПР.НАКЛ., МИН.СВ.ВР., 2Л., ЕД.Ч., Ж.Р. = местила си
| ПР.НАКЛ., МИН.СВ.ВР., 2Л., ЕД.Ч., СР.Р. = местило си
| ПР.НАКЛ., МИН.СВ.ВР., 2Л., МН.Ч. = местили сте
| ПР.НАКЛ., МИН.СВ.ВР., 3Л., ЕД.Ч., М.Р. = местил (е)
| ПР.НАКЛ., МИН.СВ.ВР., 3Л., ЕД.Ч., Ж.Р. = местила (е)
| ПР.НАКЛ., МИН.СВ.ВР., 3Л., ЕД.Ч., СР.Р. = местило (е)
| ПР.НАКЛ., МИН.СВ.ВР., 3Л., МН.Ч. = местили (са)
| ПР.НАКЛ., МИН.НЕОПР.ВР., 1Л., ЕД.Ч., М.Р. = бил съм местил
| ПР.НАКЛ., МИН.НЕОПР.ВР., 1Л., ЕД.Ч., Ж.Р. = била съм местила
| ПР.НАКЛ., МИН.НЕОПР.ВР., 1Л., ЕД.Ч., СР.Р. = било съм местило
| ПР.НАКЛ., МИН.НЕОПР.ВР., 1Л., МН.Ч. = били сме местили
| ПР.НАКЛ., МИН.НЕОПР.ВР., 2Л., ЕД.Ч., М.Р. = бил си местил
| ПР.НАКЛ., МИН.НЕОПР.ВР., 2Л., ЕД.Ч., Ж.Р. = била си местила
| ПР.НАКЛ., МИН.НЕОПР.ВР., 2Л., ЕД.Ч., СР.Р. = било си местило
| ПР.НАКЛ., МИН.НЕОПР.ВР., 2Л., МН.Ч. = били сте местили
| ПР.НАКЛ., МИН.НЕОПР.ВР., 3Л., ЕД.Ч., М.Р. = бил (е) местил
| ПР.НАКЛ., МИН.НЕОПР.ВР., 3Л., ЕД.Ч., Ж.Р. = била (е) местила
| ПР.НАКЛ., МИН.НЕОПР.ВР., 3Л., ЕД.Ч., СР.Р. = било (е) местило
| ПР.НАКЛ., МИН.НЕОПР.ВР., 3Л., МН.Ч. = били (са) местили
| ПР.НАКЛ., БЪД.ВР., 1Л., ЕД.Ч., М.Р. = щял съм да местя
| ПР.НАКЛ., БЪД.ВР., 1Л., ЕД.Ч., Ж.Р. = щяла съм да местя
| ПР.НАКЛ., БЪД.ВР., 1Л., ЕД.Ч., СР.Р. = щяло съм да местя
| ПР.НАКЛ., БЪД.ВР., 1Л., МН.Ч. = щели сме да местим
| ПР.НАКЛ., БЪД.ВР., 2Л., ЕД.Ч., М.Р. = щял си да местиш
| ПР.НАКЛ., БЪД.ВР., 2Л., ЕД.Ч., Ж.Р. = щяла си да местиш
| ПР.НАКЛ., БЪД.ВР., 2Л., ЕД.Ч., СР.Р. = щяло си да местиш
| ПР.НАКЛ., БЪД.ВР., 2Л., МН.Ч. = щели сте да местите
| ПР.НАКЛ., БЪД.ВР., 3Л., ЕД.Ч., М.Р. = щял (е) да мести
| ПР.НАКЛ., БЪД.ВР., 3Л., ЕД.Ч., Ж.Р. = щяла (е) да мести
| ПР.НАКЛ., БЪД.ВР., 3Л., ЕД.Ч., СР.Р. = щяло (е) да мести
| ПР.НАКЛ., БЪД.ВР., 3Л., МН.Ч. = щели (са) да местят
| ПР.НАКЛ., БЪД.ПРЕД.ВР., 1Л., ЕД.Ч., М.Р. = щял съм да съм местил
| ПР.НАКЛ., БЪД.ПРЕД.ВР., 1Л., ЕД.Ч., Ж.Р. = щяла съм да съм местила
| ПР.НАКЛ., БЪД.ПРЕД.ВР., 1Л., ЕД.Ч., СР.Р. = щяло съм да съм местило
| ПР.НАКЛ., БЪД.ПРЕД.ВР., 1Л., МН.Ч. = щели сме да сме местили
| ПР.НАКЛ., БЪД.ПРЕД.ВР., 2Л., ЕД.Ч., М.Р. = щял си да си местил
| ПР.НАКЛ., БЪД.ПРЕД.ВР., 2Л., ЕД.Ч., Ж.Р. = щяла си да си местила
| ПР.НАКЛ., БЪД.ПРЕД.ВР., 2Л., ЕД.Ч., СР.Р. = щяло си да си местило
| ПР.НАКЛ., БЪД.ПРЕД.ВР., 2Л., МН.Ч. = щели сте да сте местили
| ПР.НАКЛ., БЪД.ПРЕД.ВР., 3Л., ЕД.Ч., М.Р. = щял (е) да е местил
| ПР.НАКЛ., БЪД.ПРЕД.ВР., 3Л., ЕД.Ч., Ж.Р. = щяла (е) да е местила
| ПР.НАКЛ., БЪД.ПРЕД.ВР., 3Л., ЕД.Ч., СР.Р. = щяло (е) да е местило
| ПР.НАКЛ., БЪД.ПРЕД.ВР., 3Л., МН.Ч. = щели (са) да са местили
| УСЛОВНО НАКЛОНЕНИЕ, 1Л., ЕД.Ч., М.Р. = бих местил
| УСЛОВНО НАКЛОНЕНИЕ, 1Л., ЕД.Ч., Ж.Р. = бих местила
| УСЛОВНО НАКЛОНЕНИЕ, 1Л., ЕД.Ч., СР.Р. = бих местило
| УСЛОВНО НАКЛОНЕНИЕ, 1Л., МН.Ч. = бихме местили
| УСЛОВНО НАКЛОНЕНИЕ, 2Л., ЕД.Ч., М.Р. = би местил
| УСЛОВНО НАКЛОНЕНИЕ, 2Л., ЕД.Ч., Ж.Р. = би местила
| УСЛОВНО НАКЛОНЕНИЕ, 2Л., ЕД.Ч., СР.Р. = би местило
| УСЛОВНО НАКЛОНЕНИЕ, 2Л., МН.Ч. = бихте местили
| УСЛОВНО НАКЛОНЕНИЕ, 3Л., ЕД.Ч., М.Р. = би местил
| УСЛОВНО НАКЛОНЕНИЕ, 3Л., ЕД.Ч., Ж.Р. = би местила
| УСЛОВНО НАКЛОНЕНИЕ, 3Л., ЕД.Ч., СР.Р. = би местило
| УСЛОВНО НАКЛОНЕНИЕ, 3Л., МН.Ч. = биха местили
| ПОВЕЛИТЕЛНО НАКЛОНЕНИЕ, ЕД.Ч. = мес·ти
| ПОВЕЛИТЕЛНО НАКЛОНЕНИЕ, МН.Ч. = мес·те·те
| МИН.СТРАД.ПРИЧ. М.Р. = мес·тен
| МИН.СТРАД.ПРИЧ. М.Р. НЕПЪЛЕН ЧЛЕН = мес·те·ния
| МИН.СТРАД.ПРИЧ. М.Р. ПЪЛЕН ЧЛЕН = мес·те·ни·ят
| МИН.СТРАД.ПРИЧ. Ж.Р. = мес·те·на
| МИН.СТРАД.ПРИЧ. Ж.Р. ЧЛЕН = мес·те·на·та
| МИН.СТРАД.ПРИЧ. СР.Р. = мес·те·но
| МИН.СТРАД.ПРИЧ. СР.Р. ЧЛЕН = мес·те·но·то
| МИН.СТРАД.ПРИЧ. МН.Ч. = мес·те·ни
| МИН.СТРАД.ПРИЧ. МН.Ч. ЧЛЕН = мес·те·ни·те
| МИН.ДЕЯТ.СВ.ПРИЧ. М.Р. = мес·тил
| МИН.ДЕЯТ.СВ.ПРИЧ. М.Р. НЕПЪЛЕН ЧЛЕН = мес·ти·лия
| МИН.ДЕЯТ.СВ.ПРИЧ. М.Р. ПЪЛЕН ЧЛЕН = мес·ти·ли·ят
| МИН.ДЕЯТ.СВ.ПРИЧ. Ж.Р. = мес·ти·ла
| МИН.ДЕЯТ.СВ.ПРИЧ. Ж.Р. ЧЛЕН = мес·ти·ла·та
| МИН.ДЕЯТ.СВ.ПРИЧ. СР.Р. = мес·ти·ло
| МИН.ДЕЯТ.СВ.ПРИЧ. СР.Р. ЧЛЕН = мес·ти·ло·то
| МИН.ДЕЯТ.СВ.ПРИЧ. МН.Ч. = мес·ти·ли
| МИН.ДЕЯТ.СВ.ПРИЧ. МН.Ч. ЧЛЕН = мес·ти·ли·те
| МИН.ДЕЯТ.НЕСВ.ПРИЧ. М.Р. = мес·тел
| МИН.ДЕЯТ.НЕСВ.ПРИЧ. М.Р. НЕПЪЛЕН ЧЛЕН = мес·те·лия
| МИН.ДЕЯТ.НЕСВ.ПРИЧ. М.Р. ПЪЛЕН ЧЛЕН = мес·те·ли·ят
| МИН.ДЕЯТ.НЕСВ.ПРИЧ. Ж.Р. = мес·те·ла
| МИН.ДЕЯТ.НЕСВ.ПРИЧ. Ж.Р. ЧЛЕН = мес·те·ла·та
| МИН.ДЕЯТ.НЕСВ.ПРИЧ. СР.Р. = мес·те·ло
| МИН.ДЕЯТ.НЕСВ.ПРИЧ. СР.Р. ЧЛЕН = мес·те·ло·то
| МИН.ДЕЯТ.НЕСВ.ПРИЧ. МН.Ч. = мес·те·ли
| МИН.ДЕЯТ.НЕСВ.ПРИЧ. МН.Ч. ЧЛЕН = мес·те·ли·те
| СЕГ.ДЕЯТ.ПРИЧ. М.Р. = мес·тещ
| СЕГ.ДЕЯТ.ПРИЧ. М.Р. НЕПЪЛЕН ЧЛЕН = мес·те·щия
| СЕГ.ДЕЯТ.ПРИЧ. М.Р. ПЪЛЕН ЧЛЕН = мес·те·щи·ят
| СЕГ.ДЕЯТ.ПРИЧ. Ж.Р. = мес·те·ща
| СЕГ.ДЕЯТ.ПРИЧ. Ж.Р. ЧЛЕН = мес·те·ща·та
| СЕГ.ДЕЯТ.ПРИЧ. СР.Р. = мес·те·що
| СЕГ.ДЕЯТ.ПРИЧ. СР.Р. ЧЛЕН = мес·те·що·то
| СЕГ.ДЕЯТ.ПРИЧ. МН.Ч. = мес·те·щи
| СЕГ.ДЕЯТ.ПРИЧ. МН.Ч. ЧЛЕН = мес·те·щи·те
| ДЕЕПРИЧАСТИЕ = мес·тей·ки
| СКРИТИ ПРЕПРАТКИ = 
[[местя]],
[[местиш]],
[[мести]],
[[местим]],
[[местите]],
[[местят]],
[[местих]],
[[местихме]],
[[местихте]],
[[местиха]],
[[местех]],
[[местеше]],
[[местехме]],
[[местехте]],
[[местеха]],
[[местете]],
[[местил]],
[[местилия]],
[[местилият]],
[[местила]],
[[местилата]],
[[местило]],
[[местилото]],
[[местили]],
[[местилите]],
[[местел]],
[[местелия]],
[[местелият]],
[[местела]],
[[местелата]],
[[местело]],
[[местелото]],
[[местели]],
[[местелите]],
[[местен]],
[[местения]],
[[местеният]],
[[местена]],
[[местената]],
[[местено]],
[[местеното]],
[[местени]],
[[местените]],
[[местещ]],
[[местещия]],
[[местещият]],
[[местеща]],
[[местещата]],
[[местещо]],
[[местещото]],
[[местещи]],
[[местещите]],
[[местейки]],
[[местил съм]],
[[местила съм]],
[[местило съм]],
[[местили сме]],
[[местил си]],
[[местила си]],
[[местило си]],
[[местили сте]],
[[местил е]],
[[местила е]],
[[местило е]],
[[местили са]],
[[бях местил]],
[[бях местила]],
[[бях местило]],
[[бяхме местили]],
[[беше местил]],
[[беше местила]],
[[беше местило]],
[[бяхте местили]],
[[бяха местили]],
[[ще местя]],
[[ще местим]],
[[ще местиш]],
[[ще местите]],
[[ще мести]],
[[ще местят]],
[[ще съм местил]],
[[ще съм местила]],
[[ще съм местило]],
[[ще сме местили]],
[[ще си местил]],
[[ще си местила]],
[[ще си местило]],
[[ще сте местили]],
[[ще е местил]],
[[ще е местила]],
[[ще е местило]],
[[ще са местили]],
[[щях да местя]],
[[щяхме да местим]],
[[щеше да местиш]],
[[щяхте да местите]],
[[щеше да мести]],
[[щяха да местят]],
[[щях да съм местил]],
[[щях да съм местила]],
[[щях да съм местило]],
[[щяхме да сме местили]],
[[щеше да си местил]],
[[щеше да си местила]],
[[щеше да си местило]],
[[щяхте да сте местили]],
[[щеше да е местил]],
[[щеше да е местила]],
[[щеше да е местило]],
[[щяха да са местили]],
[[местел съм]],
[[местела съм]],
[[местело съм]],
[[местели сме]],
[[местел си]],
[[местела си]],
[[местело си]],
[[местели сте]],
[[местел е]],
[[местела е]],
[[местело е]],
[[местели са]],
[[бил съм местил]],
[[била съм местила]],
[[било съм местило]],
[[били сме местили]],
[[бил си местил]],
[[била си местила]],
[[било си местило]],
[[били сте местили]],
[[бил е местил]],
[[била е местила]],
[[било е местило]],
[[били са местили]],
[[щял съм да местя]],
[[щяла съм да местя]],
[[щяло съм да местя]],
[[щели сме да местим]],
[[щял си да местиш]],
[[щяла си да местиш]],
[[щяло си да местиш]],
[[щели сте да местите]],
[[щял да мести]],
[[щяла да мести]],
[[щяло да мести]],
[[щели да местят]],
[[щял е да мести]],
[[щяла е да мести]],
[[щяло е да мести]],
[[щели са да местят]],
[[щял съм да съм местил]],
[[щяла съм да съм местила]],
[[щяло съм да съм местило]],
[[щели сме да сме местили]],
[[щял си да си местил]],
[[щяла си да си местила]],
[[щяло си да си местило]],
[[щели сте да сте местили]],
[[щял да е местил]],
[[щяла да е местила]],
[[щяло да е местило]],
[[щели да са местили]],
[[щял е да е местил]],
[[щяла е да е местила]],
[[щяло е да е местило]],
[[щели са да са местили]],
[[бих местил]],
[[бих местила]],
[[бих местило]],
[[бихме местили]],
[[би местил]],
[[би местила]],
[[би местило]],
[[бихте местили]],
[[биха местили]],
}}</text>
      <sha1>2575smtufnki8fqzqjik383cbhqu60d</sha1>
    </revision>
  </page>
  <page>
    <title>Шаблон:Словоформи/меся</title>
    <ns>10</ns>
    <id>438456</id>
    <revision>
      <id>470438</id>
      <timestamp>2005-05-07T14:13:28Z</timestamp>
      <contributor>
        <username>Bgbot</username>
        <id>83</id>
      </contributor>
      <comment>Борислав: Шаблон със словоформи</comment>
      <model>wikitext</model>
      <format>text/x-wiki</format>
      <text bytes="18890" xml:space="preserve">{{Шаблон:Словоформи/Глагол|
  ОСНОВНА ФОРМА = меся
| СЕГ.ВР., 1Л., ЕД.Ч. = ме·ся
| СЕГ.ВР., 1Л., МН.Ч. = ме·сим
| СЕГ.ВР., 2Л., ЕД.Ч. = ме·сиш
| СЕГ.ВР., 2Л., МН.Ч. = ме·си·те
| СЕГ.ВР., 3Л., ЕД.Ч. = ме·си
| СЕГ.ВР., 3Л., МН.Ч. = ме·сят
| МИН.СВ.ВР., 1Л., ЕД.Ч. = ме·сих
| МИН.СВ.ВР., 1Л., МН.Ч. = ме·сих·ме
| МИН.СВ.ВР., 2Л., ЕД.Ч. = ме·си
| МИН.СВ.ВР., 2Л., МН.Ч. = ме·сих·те
| МИН.СВ.ВР., 3Л., ЕД.Ч. = ме·си
| МИН.СВ.ВР., 3Л., МН.Ч. = ме·си·ха
| МИН.НЕСВ.ВР., 1Л., ЕД.Ч. = ме·сех
| МИН.НЕСВ.ВР., 1Л., МН.Ч. = ме·сех·ме
| МИН.НЕСВ.ВР., 2Л., ЕД.Ч. = ме·се·ше
| МИН.НЕСВ.ВР., 2Л., МН.Ч. = ме·сех·те
| МИН.НЕСВ.ВР., 3Л., ЕД.Ч. = ме·се·ше
| МИН.НЕСВ.ВР., 3Л., МН.Ч. = ме·се·ха
| МИН.НЕОПР.ВР., 1Л., ЕД.Ч., М.Р. = месил съм
| МИН.НЕОПР.ВР., 1Л., ЕД.Ч., Ж.Р. = месила съм
| МИН.НЕОПР.ВР., 1Л., ЕД.Ч., СР.Р. = месило съм
| МИН.НЕОПР.ВР., 1Л., МН.Ч. = месили сме
| МИН.НЕОПР.ВР., 2Л., ЕД.Ч., М.Р. = месил си
| МИН.НЕОПР.ВР., 2Л., ЕД.Ч., Ж.Р. = месила си
| МИН.НЕОПР.ВР., 2Л., ЕД.Ч., СР.Р. = месило си
| МИН.НЕОПР.ВР., 2Л., МН.Ч. = месили сте
| МИН.НЕОПР.ВР., 3Л., ЕД.Ч., М.Р. = месил е
| МИН.НЕОПР.ВР., 3Л., ЕД.Ч., Ж.Р. = месила е
| МИН.НЕОПР.ВР., 3Л., ЕД.Ч., СР.Р. = месило е
| МИН.НЕОПР.ВР., 3Л., МН.Ч. = месили са
| МИН.ПРЕД.ВР., 1Л., ЕД.Ч., М.Р. = бях месил
| МИН.ПРЕД.ВР., 1Л., ЕД.Ч., Ж.Р. = бях месила
| МИН.ПРЕД.ВР., 1Л., ЕД.Ч., СР.Р. = бях месило
| МИН.ПРЕД.ВР., 1Л., МН.Ч. = бяхме месили
| МИН.ПРЕД.ВР., 2Л., ЕД.Ч., М.Р. = беше месил
| МИН.ПРЕД.ВР., 2Л., ЕД.Ч., Ж.Р. = беше месила
| МИН.ПРЕД.ВР., 2Л., ЕД.Ч., СР.Р. = беше месило
| МИН.ПРЕД.ВР., 2Л., МН.Ч. = бяхте месили
| МИН.ПРЕД.ВР., 3Л., ЕД.Ч., М.Р. = беше месил
| МИН.ПРЕД.ВР., 3Л., ЕД.Ч., Ж.Р. = беше месила
| МИН.ПРЕД.ВР., 3Л., ЕД.Ч., СР.Р. = беше месило
| МИН.ПРЕД.ВР., 3Л., МН.Ч. = бяха месили
| БЪД.ВР., 1Л., ЕД.Ч. = ще меся
| БЪД.ВР., 1Л., МН.Ч. = ще месим
| БЪД.ВР., 2Л., ЕД.Ч. = ще месиш
| БЪД.ВР., 2Л., МН.Ч. = ще месите
| БЪД.ВР., 3Л., ЕД.Ч. = ще меси
| БЪД.ВР., 3Л., МН.Ч. = ще месят
| БЪД.ПРЕД.ВР., 1Л., ЕД.Ч., М.Р. = ще съм месил
| БЪД.ПРЕД.ВР., 1Л., ЕД.Ч., Ж.Р. = ще съм месила
| БЪД.ПРЕД.ВР., 1Л., ЕД.Ч., СР.Р. = ще съм месило
| БЪД.ПРЕД.ВР., 1Л., МН.Ч. = ще сме месили
| БЪД.ПРЕД.ВР., 2Л., ЕД.Ч., М.Р. = ще си месил
| БЪД.ПРЕД.ВР., 2Л., ЕД.Ч., Ж.Р. = ще си месила
| БЪД.ПРЕД.ВР., 2Л., ЕД.Ч., СР.Р. = ще си месило
| БЪД.ПРЕД.ВР., 2Л., МН.Ч. = ще сте месили
| БЪД.ПРЕД.ВР., 3Л., ЕД.Ч., М.Р. = ще е месил
| БЪД.ПРЕД.ВР., 3Л., ЕД.Ч., Ж.Р. = ще е месила
| БЪД.ПРЕД.ВР., 3Л., ЕД.Ч., СР.Р. = ще е месило
| БЪД.ПРЕД.ВР., 3Л., МН.Ч. = ще са месили
| БЪД.ВР. В МИН., 1Л., ЕД.Ч. = щях да меся
| БЪД.ВР. В МИН., 1Л., МН.Ч. = щяхме да месим
| БЪД.ВР. В МИН., 2Л., ЕД.Ч. = щеше да месиш
| БЪД.ВР. В МИН., 2Л., МН.Ч. = щяхте да месите
| БЪД.ВР. В МИН., 3Л., ЕД.Ч. = щеше да меси
| БЪД.ВР. В МИН., 3Л., МН.Ч. = щяха да месят
| БЪД.ПРЕД.ВР. В МИН., 1Л., ЕД.Ч., М.Р. = щях да съм месил
| БЪД.ПРЕД.ВР. В МИН., 1Л., ЕД.Ч., Ж.Р. = щях да съм месила
| БЪД.ПРЕД.ВР. В МИН., 1Л., ЕД.Ч., СР.Р. = щях да съм месило
| БЪД.ПРЕД.ВР. В МИН., 1Л., МН.Ч. = щяхме да сме месили
| БЪД.ПРЕД.ВР. В МИН., 2Л., ЕД.Ч., М.Р. = щеше да си месил
| БЪД.ПРЕД.ВР. В МИН., 2Л., ЕД.Ч., Ж.Р. = щеше да си месила
| БЪД.ПРЕД.ВР. В МИН., 2Л., ЕД.Ч., СР.Р. = щеше да си месило
| БЪД.ПРЕД.ВР. В МИН., 2Л., МН.Ч. = щяхте да сте месили
| БЪД.ПРЕД.ВР. В МИН., 3Л., ЕД.Ч., М.Р. = щеше да е месил
| БЪД.ПРЕД.ВР. В МИН., 3Л., ЕД.Ч., Ж.Р. = щеше да е месила
| БЪД.ПРЕД.ВР. В МИН., 3Л., ЕД.Ч., СР.Р. = щеше да е месило
| БЪД.ПРЕД.ВР. В МИН., 3Л., МН.Ч. = щяха да са месили
| ПР.НАКЛ., СЕГ.ВР., 1Л., ЕД.Ч., М.Р. = месел съм
| ПР.НАКЛ., СЕГ.ВР., 1Л., ЕД.Ч., Ж.Р. = месела съм
| ПР.НАКЛ., СЕГ.ВР., 1Л., ЕД.Ч., СР.Р. = месело съм
| ПР.НАКЛ., СЕГ.ВР., 1Л., МН.Ч. = месели сме
| ПР.НАКЛ., СЕГ.ВР., 2Л., ЕД.Ч., М.Р. = месел си
| ПР.НАКЛ., СЕГ.ВР., 2Л., ЕД.Ч., Ж.Р. = месела си
| ПР.НАКЛ., СЕГ.ВР., 2Л., ЕД.Ч., СР.Р. = месело си
| ПР.НАКЛ., СЕГ.ВР., 2Л., МН.Ч. = месели сте
| ПР.НАКЛ., СЕГ.ВР., 3Л., ЕД.Ч., М.Р. = месел (е)
| ПР.НАКЛ., СЕГ.ВР., 3Л., ЕД.Ч., Ж.Р. = месела (е)
| ПР.НАКЛ., СЕГ.ВР., 3Л., ЕД.Ч., СР.Р. = месело (е)
| ПР.НАКЛ., СЕГ.ВР., 3Л., МН.Ч. = месели (са)
| ПР.НАКЛ., МИН.СВ.ВР., 1Л., ЕД.Ч., М.Р. = месил съм
| ПР.НАКЛ., МИН.СВ.ВР., 1Л., ЕД.Ч., Ж.Р. = месила съм
| ПР.НАКЛ., МИН.СВ.ВР., 1Л., ЕД.Ч., СР.Р. = месило съм
| ПР.НАКЛ., МИН.СВ.ВР., 1Л., МН.Ч. = месили сме
| ПР.НАКЛ., МИН.СВ.ВР., 2Л., ЕД.Ч., М.Р. = месил си
| ПР.НАКЛ., МИН.СВ.ВР., 2Л., ЕД.Ч., Ж.Р. = месила си
| ПР.НАКЛ., МИН.СВ.ВР., 2Л., ЕД.Ч., СР.Р. = месило си
| ПР.НАКЛ., МИН.СВ.ВР., 2Л., МН.Ч. = месили сте
| ПР.НАКЛ., МИН.СВ.ВР., 3Л., ЕД.Ч., М.Р. = месил (е)
| ПР.НАКЛ., МИН.СВ.ВР., 3Л., ЕД.Ч., Ж.Р. = месила (е)
| ПР.НАКЛ., МИН.СВ.ВР., 3Л., ЕД.Ч., СР.Р. = месило (е)
| ПР.НАКЛ., МИН.СВ.ВР., 3Л., МН.Ч. = месили (са)
| ПР.НАКЛ., МИН.НЕОПР.ВР., 1Л., ЕД.Ч., М.Р. = бил съм месил
| ПР.НАКЛ., МИН.НЕОПР.ВР., 1Л., ЕД.Ч., Ж.Р. = била съм месила
| ПР.НАКЛ., МИН.НЕОПР.ВР., 1Л., ЕД.Ч., СР.Р. = било съм месило
| ПР.НАКЛ., МИН.НЕОПР.ВР., 1Л., МН.Ч. = били сме месили
| ПР.НАКЛ., МИН.НЕОПР.ВР., 2Л., ЕД.Ч., М.Р. = бил си месил
| ПР.НАКЛ., МИН.НЕОПР.ВР., 2Л., ЕД.Ч., Ж.Р. = била си месила
| ПР.НАКЛ., МИН.НЕОПР.ВР., 2Л., ЕД.Ч., СР.Р. = било си месило
| ПР.НАКЛ., МИН.НЕОПР.ВР., 2Л., МН.Ч. = били сте месили
| ПР.НАКЛ., МИН.НЕОПР.ВР., 3Л., ЕД.Ч., М.Р. = бил (е) месил
| ПР.НАКЛ., МИН.НЕОПР.ВР., 3Л., ЕД.Ч., Ж.Р. = била (е) месила
| ПР.НАКЛ., МИН.НЕОПР.ВР., 3Л., ЕД.Ч., СР.Р. = било (е) месило
| ПР.НАКЛ., МИН.НЕОПР.ВР., 3Л., МН.Ч. = били (са) месили
| ПР.НАКЛ., БЪД.ВР., 1Л., ЕД.Ч., М.Р. = щял съм да меся
| ПР.НАКЛ., БЪД.ВР., 1Л., ЕД.Ч., Ж.Р. = щяла съм да меся
| ПР.НАКЛ., БЪД.ВР., 1Л., ЕД.Ч., СР.Р. = щяло съм да меся
| ПР.НАКЛ., БЪД.ВР., 1Л., МН.Ч. = щели сме да месим
| ПР.НАКЛ., БЪД.ВР., 2Л., ЕД.Ч., М.Р. = щял си да месиш
| ПР.НАКЛ., БЪД.ВР., 2Л., ЕД.Ч., Ж.Р. = щяла си да месиш
| ПР.НАКЛ., БЪД.ВР., 2Л., ЕД.Ч., СР.Р. = щяло си да месиш
| ПР.НАКЛ., БЪД.ВР., 2Л., МН.Ч. = щели сте да месите
| ПР.НАКЛ., БЪД.ВР., 3Л., ЕД.Ч., М.Р. = щял (е) да меси
| ПР.НАКЛ., БЪД.ВР., 3Л., ЕД.Ч., Ж.Р. = щяла (е) да меси
| ПР.НАКЛ., БЪД.ВР., 3Л., ЕД.Ч., СР.Р. = щяло (е) да меси
| ПР.НАКЛ., БЪД.ВР., 3Л., МН.Ч. = щели (са) да месят
| ПР.НАКЛ., БЪД.ПРЕД.ВР., 1Л., ЕД.Ч., М.Р. = щял съм да съм месил
| ПР.НАКЛ., БЪД.ПРЕД.ВР., 1Л., ЕД.Ч., Ж.Р. = щяла съм да съм месила
| ПР.НАКЛ., БЪД.ПРЕД.ВР., 1Л., ЕД.Ч., СР.Р. = щяло съм да съм месило
| ПР.НАКЛ., БЪД.ПРЕД.ВР., 1Л., МН.Ч. = щели сме да сме месили
| ПР.НАКЛ., БЪД.ПРЕД.ВР., 2Л., ЕД.Ч., М.Р. = щял си да си месил
| ПР.НАКЛ., БЪД.ПРЕД.ВР., 2Л., ЕД.Ч., Ж.Р. = щяла си да си месила
| ПР.НАКЛ., БЪД.ПРЕД.ВР., 2Л., ЕД.Ч., СР.Р. = щяло си да си месило
| ПР.НАКЛ., БЪД.ПРЕД.ВР., 2Л., МН.Ч. = щели сте да сте месили
| ПР.НАКЛ., БЪД.ПРЕД.ВР., 3Л., ЕД.Ч., М.Р. = щял (е) да е месил
| ПР.НАКЛ., БЪД.ПРЕД.ВР., 3Л., ЕД.Ч., Ж.Р. = щяла (е) да е месила
| ПР.НАКЛ., БЪД.ПРЕД.ВР., 3Л., ЕД.Ч., СР.Р. = щяло (е) да е месило
| ПР.НАКЛ., БЪД.ПРЕД.ВР., 3Л., МН.Ч. = щели (са) да са месили
| УСЛОВНО НАКЛОНЕНИЕ, 1Л., ЕД.Ч., М.Р. = бих месил
| УСЛОВНО НАКЛОНЕНИЕ, 1Л., ЕД.Ч., Ж.Р. = бих месила
| УСЛОВНО НАКЛОНЕНИЕ, 1Л., ЕД.Ч., СР.Р. = бих месило
| УСЛОВНО НАКЛОНЕНИЕ, 1Л., МН.Ч. = бихме месили
| УСЛОВНО НАКЛОНЕНИЕ, 2Л., ЕД.Ч., М.Р. = би месил
| УСЛОВНО НАКЛОНЕНИЕ, 2Л., ЕД.Ч., Ж.Р. = би месила
| УСЛОВНО НАКЛОНЕНИЕ, 2Л., ЕД.Ч., СР.Р. = би месило
| УСЛОВНО НАКЛОНЕНИЕ, 2Л., МН.Ч. = бихте месили
| УСЛОВНО НАКЛОНЕНИЕ, 3Л., ЕД.Ч., М.Р. = би месил
| УСЛОВНО НАКЛОНЕНИЕ, 3Л., ЕД.Ч., Ж.Р. = би месила
| УСЛОВНО НАКЛОНЕНИЕ, 3Л., ЕД.Ч., СР.Р. = би месило
| УСЛОВНО НАКЛОНЕНИЕ, 3Л., МН.Ч. = биха месили
| ПОВЕЛИТЕЛНО НАКЛОНЕНИЕ, ЕД.Ч. = ме·си
| ПОВЕЛИТЕЛНО НАКЛОНЕНИЕ, МН.Ч. = ме·се·те
| МИН.СТРАД.ПРИЧ. М.Р. = ме·сен
| МИН.СТРАД.ПРИЧ. М.Р. НЕПЪЛЕН ЧЛЕН = ме·се·ния
| МИН.СТРАД.ПРИЧ. М.Р. ПЪЛЕН ЧЛЕН = ме·се·ни·ят
| МИН.СТРАД.ПРИЧ. Ж.Р. = ме·се·на
| МИН.СТРАД.ПРИЧ. Ж.Р. ЧЛЕН = ме·се·на·та
| МИН.СТРАД.ПРИЧ. СР.Р. = ме·се·но
| МИН.СТРАД.ПРИЧ. СР.Р. ЧЛЕН = ме·се·но·то
| МИН.СТРАД.ПРИЧ. МН.Ч. = ме·се·ни
| МИН.СТРАД.ПРИЧ. МН.Ч. ЧЛЕН = ме·се·ни·те
| МИН.ДЕЯТ.СВ.ПРИЧ. М.Р. = ме·сил
| МИН.ДЕЯТ.СВ.ПРИЧ. М.Р. НЕПЪЛЕН ЧЛЕН = ме·си·лия
| МИН.ДЕЯТ.СВ.ПРИЧ. М.Р. ПЪЛЕН ЧЛЕН = ме·си·ли·ят
| МИН.ДЕЯТ.СВ.ПРИЧ. Ж.Р. = ме·си·ла
| МИН.ДЕЯТ.СВ.ПРИЧ. Ж.Р. ЧЛЕН = ме·си·ла·та
| МИН.ДЕЯТ.СВ.ПРИЧ. СР.Р. = ме·си·ло
| МИН.ДЕЯТ.СВ.ПРИЧ. СР.Р. ЧЛЕН = ме·си·ло·то
| МИН.ДЕЯТ.СВ.ПРИЧ. МН.Ч. = ме·си·ли
| МИН.ДЕЯТ.СВ.ПРИЧ. МН.Ч. ЧЛЕН = ме·си·ли·те
| МИН.ДЕЯТ.НЕСВ.ПРИЧ. М.Р. = ме·сел
| МИН.ДЕЯТ.НЕСВ.ПРИЧ. М.Р. НЕПЪЛЕН ЧЛЕН = ме·се·лия
| МИН.ДЕЯТ.НЕСВ.ПРИЧ. М.Р. ПЪЛЕН ЧЛЕН = ме·се·ли·ят
| МИН.ДЕЯТ.НЕСВ.ПРИЧ. Ж.Р. = ме·се·ла
| МИН.ДЕЯТ.НЕСВ.ПРИЧ. Ж.Р. ЧЛЕН = ме·се·ла·та
| МИН.ДЕЯТ.НЕСВ.ПРИЧ. СР.Р. = ме·се·ло
| МИН.ДЕЯТ.НЕСВ.ПРИЧ. СР.Р. ЧЛЕН = ме·се·ло·то
| МИН.ДЕЯТ.НЕСВ.ПРИЧ. МН.Ч. = ме·се·ли
| МИН.ДЕЯТ.НЕСВ.ПРИЧ. МН.Ч. ЧЛЕН = ме·се·ли·те
| СЕГ.ДЕЯТ.ПРИЧ. М.Р. = ме·сещ
| СЕГ.ДЕЯТ.ПРИЧ. М.Р. НЕПЪЛЕН ЧЛЕН = ме·се·щия
| СЕГ.ДЕЯТ.ПРИЧ. М.Р. ПЪЛЕН ЧЛЕН = ме·се·щи·ят
| СЕГ.ДЕЯТ.ПРИЧ. Ж.Р. = ме·се·ща
| СЕГ.ДЕЯТ.ПРИЧ. Ж.Р. ЧЛЕН = ме·се·ща·та
| СЕГ.ДЕЯТ.ПРИЧ. СР.Р. = ме·се·що
| СЕГ.ДЕЯТ.ПРИЧ. СР.Р. ЧЛЕН = ме·се·що·то
| СЕГ.ДЕЯТ.ПРИЧ. МН.Ч. = ме·се·щи
| СЕГ.ДЕЯТ.ПРИЧ. МН.Ч. ЧЛЕН = ме·се·щи·те
| ДЕЕПРИЧАСТИЕ = ме·сей·ки
| СКРИТИ ПРЕПРАТКИ = 
[[меся]],
[[месиш]],
[[меси]],
[[месим]],
[[месите]],
[[месят]],
[[месих]],
[[месихме]],
[[месихте]],
[[месиха]],
[[месех]],
[[месеше]],
[[месехме]],
[[месехте]],
[[месеха]],
[[месете]],
[[месил]],
[[месилия]],
[[месилият]],
[[месила]],
[[месилата]],
[[месило]],
[[месилото]],
[[месили]],
[[месилите]],
[[месел]],
[[меселия]],
[[меселият]],
[[месела]],
[[меселата]],
[[месело]],
[[меселото]],
[[месели]],
[[меселите]],
[[месен]],
[[месения]],
[[месеният]],
[[месена]],
[[месената]],
[[месено]],
[[месеното]],
[[месени]],
[[месените]],
[[месещ]],
[[месещия]],
[[месещият]],
[[месеща]],
[[месещата]],
[[месещо]],
[[месещото]],
[[месещи]],
[[месещите]],
[[месейки]],
[[месил съм]],
[[месила съм]],
[[месило съм]],
[[месили сме]],
[[месил си]],
[[месила си]],
[[месило си]],
[[месили сте]],
[[месил е]],
[[месила е]],
[[месило е]],
[[месили са]],
[[бях месил]],
[[бях месила]],
[[бях месило]],
[[бяхме месили]],
[[беше месил]],
[[беше месила]],
[[беше месило]],
[[бяхте месили]],
[[бяха месили]],
[[ще меся]],
[[ще месим]],
[[ще месиш]],
[[ще месите]],
[[ще меси]],
[[ще месят]],
[[ще съм месил]],
[[ще съм месила]],
[[ще съм месило]],
[[ще сме месили]],
[[ще си месил]],
[[ще си месила]],
[[ще си месило]],
[[ще сте месили]],
[[ще е месил]],
[[ще е месила]],
[[ще е месило]],
[[ще са месили]],
[[щях да меся]],
[[щяхме да месим]],
[[щеше да месиш]],
[[щяхте да месите]],
[[щеше да меси]],
[[щяха да месят]],
[[щях да съм месил]],
[[щях да съм месила]],
[[щях да съм месило]],
[[щяхме да сме месили]],
[[щеше да си месил]],
[[щеше да си месила]],
[[щеше да си месило]],
[[щяхте да сте месили]],
[[щеше да е месил]],
[[щеше да е месила]],
[[щеше да е месило]],
[[щяха да са месили]],
[[месел съм]],
[[месела съм]],
[[месело съм]],
[[месели сме]],
[[месел си]],
[[месела си]],
[[месело си]],
[[месели сте]],
[[месел е]],
[[месела е]],
[[месело е]],
[[месели са]],
[[бил съм месил]],
[[била съм месила]],
[[било съм месило]],
[[били сме месили]],
[[бил си месил]],
[[била си месила]],
[[било си месило]],
[[били сте месили]],
[[бил е месил]],
[[била е месила]],
[[било е месило]],
[[били са месили]],
[[щял съм да меся]],
[[щяла съм да меся]],
[[щяло съм да меся]],
[[щели сме да месим]],
[[щял си да месиш]],
[[щяла си да месиш]],
[[щяло си да месиш]],
[[щели сте да месите]],
[[щял да меси]],
[[щяла да меси]],
[[щяло да меси]],
[[щели да месят]],
[[щял е да меси]],
[[щяла е да меси]],
[[щяло е да меси]],
[[щели са да месят]],
[[щял съм да съм месил]],
[[щяла съм да съм месила]],
[[щяло съм да съм месило]],
[[щели сме да сме месили]],
[[щял си да си месил]],
[[щяла си да си месила]],
[[щяло си да си месило]],
[[щели сте да сте месили]],
[[щял да е месил]],
[[щяла да е месила]],
[[щяло да е месило]],
[[щели да са месили]],
[[щял е да е месил]],
[[щяла е да е месила]],
[[щяло е да е месило]],
[[щели са да са месили]],
[[бих месил]],
[[бих месила]],
[[бих месило]],
[[бихме месили]],
[[би месил]],
[[би месила]],
[[би месило]],
[[бихте месили]],
[[биха месили]],
}}</text>
      <sha1>3iahyc0evbyrc1fq06xqfqm6yadjr3r</sha1>
    </revision>
  </page>
  <page>
    <title>Шаблон:Словоформи/мета</title>
    <ns>10</ns>
    <id>382655</id>
    <revision>
      <id>414685</id>
      <parentid>9048</parentid>
      <timestamp>2005-05-06T13:48:29Z</timestamp>
      <contributor>
        <username>Bgbot</username>
        <id>83</id>
      </contributor>
      <comment>Борислав: Шаблон със словоформи</comment>
      <model>wikitext</model>
      <format>text/x-wiki</format>
      <text bytes="18084" xml:space="preserve">{{Шаблон:Словоформи/Глагол|
  ОСНОВНА ФОРМА = мета
| СЕГ.ВР., 1Л., ЕД.Ч. = ме·та
| СЕГ.ВР., 1Л., МН.Ч. = ме·тем
| СЕГ.ВР., 2Л., ЕД.Ч. = ме·теш
| СЕГ.ВР., 2Л., МН.Ч. = ме·те·те
| СЕГ.ВР., 3Л., ЕД.Ч. = ме·те
| СЕГ.ВР., 3Л., МН.Ч. = ме·тат
| МИН.СВ.ВР., 1Л., ЕД.Ч. = ме·тох
| МИН.СВ.ВР., 1Л., МН.Ч. = ме·тох·ме
| МИН.СВ.ВР., 2Л., ЕД.Ч. = ме·те
| МИН.СВ.ВР., 2Л., МН.Ч. = ме·тох·те
| МИН.СВ.ВР., 3Л., ЕД.Ч. = ме·те
| МИН.СВ.ВР., 3Л., МН.Ч. = ме·то·ха
| МИН.НЕСВ.ВР., 1Л., ЕД.Ч. = ме·тях
| МИН.НЕСВ.ВР., 1Л., МН.Ч. = ме·тях·ме
| МИН.НЕСВ.ВР., 2Л., ЕД.Ч. = ме·те·ше
| МИН.НЕСВ.ВР., 2Л., МН.Ч. = ме·тях·те
| МИН.НЕСВ.ВР., 3Л., ЕД.Ч. = ме·те·ше
| МИН.НЕСВ.ВР., 3Л., МН.Ч. = ме·тя·ха
| МИН.НЕОПР.ВР., 1Л., ЕД.Ч., М.Р. = мел съм
| МИН.НЕОПР.ВР., 1Л., ЕД.Ч., Ж.Р. = мела съм
| МИН.НЕОПР.ВР., 1Л., ЕД.Ч., СР.Р. = мело съм
| МИН.НЕОПР.ВР., 1Л., МН.Ч. = мели сме
| МИН.НЕОПР.ВР., 2Л., ЕД.Ч., М.Р. = мел си
| МИН.НЕОПР.ВР., 2Л., ЕД.Ч., Ж.Р. = мела си
| МИН.НЕОПР.ВР., 2Л., ЕД.Ч., СР.Р. = мело си
| МИН.НЕОПР.ВР., 2Л., МН.Ч. = мели сте
| МИН.НЕОПР.ВР., 3Л., ЕД.Ч., М.Р. = мел е
| МИН.НЕОПР.ВР., 3Л., ЕД.Ч., Ж.Р. = мела е
| МИН.НЕОПР.ВР., 3Л., ЕД.Ч., СР.Р. = мело е
| МИН.НЕОПР.ВР., 3Л., МН.Ч. = мели са
| МИН.ПРЕД.ВР., 1Л., ЕД.Ч., М.Р. = бях мел
| МИН.ПРЕД.ВР., 1Л., ЕД.Ч., Ж.Р. = бях мела
| МИН.ПРЕД.ВР., 1Л., ЕД.Ч., СР.Р. = бях мело
| МИН.ПРЕД.ВР., 1Л., МН.Ч. = бяхме мели
| МИН.ПРЕД.ВР., 2Л., ЕД.Ч., М.Р. = беше мел
| МИН.ПРЕД.ВР., 2Л., ЕД.Ч., Ж.Р. = беше мела
| МИН.ПРЕД.ВР., 2Л., ЕД.Ч., СР.Р. = беше мело
| МИН.ПРЕД.ВР., 2Л., МН.Ч. = бяхте мели
| МИН.ПРЕД.ВР., 3Л., ЕД.Ч., М.Р. = беше мел
| МИН.ПРЕД.ВР., 3Л., ЕД.Ч., Ж.Р. = беше мела
| МИН.ПРЕД.ВР., 3Л., ЕД.Ч., СР.Р. = беше мело
| МИН.ПРЕД.ВР., 3Л., МН.Ч. = бяха мели
| БЪД.ВР., 1Л., ЕД.Ч. = ще мета
| БЪД.ВР., 1Л., МН.Ч. = ще метем
| БЪД.ВР., 2Л., ЕД.Ч. = ще метеш
| БЪД.ВР., 2Л., МН.Ч. = ще метете
| БЪД.ВР., 3Л., ЕД.Ч. = ще мете
| БЪД.ВР., 3Л., МН.Ч. = ще метат
| БЪД.ПРЕД.ВР., 1Л., ЕД.Ч., М.Р. = ще съм мел
| БЪД.ПРЕД.ВР., 1Л., ЕД.Ч., Ж.Р. = ще съм мела
| БЪД.ПРЕД.ВР., 1Л., ЕД.Ч., СР.Р. = ще съм мело
| БЪД.ПРЕД.ВР., 1Л., МН.Ч. = ще сме мели
| БЪД.ПРЕД.ВР., 2Л., ЕД.Ч., М.Р. = ще си мел
| БЪД.ПРЕД.ВР., 2Л., ЕД.Ч., Ж.Р. = ще си мела
| БЪД.ПРЕД.ВР., 2Л., ЕД.Ч., СР.Р. = ще си мело
| БЪД.ПРЕД.ВР., 2Л., МН.Ч. = ще сте мели
| БЪД.ПРЕД.ВР., 3Л., ЕД.Ч., М.Р. = ще е мел
| БЪД.ПРЕД.ВР., 3Л., ЕД.Ч., Ж.Р. = ще е мела
| БЪД.ПРЕД.ВР., 3Л., ЕД.Ч., СР.Р. = ще е мело
| БЪД.ПРЕД.ВР., 3Л., МН.Ч. = ще са мели
| БЪД.ВР. В МИН., 1Л., ЕД.Ч. = щях да мета
| БЪД.ВР. В МИН., 1Л., МН.Ч. = щяхме да метем
| БЪД.ВР. В МИН., 2Л., ЕД.Ч. = щеше да метеш
| БЪД.ВР. В МИН., 2Л., МН.Ч. = щяхте да метете
| БЪД.ВР. В МИН., 3Л., ЕД.Ч. = щеше да мете
| БЪД.ВР. В МИН., 3Л., МН.Ч. = щяха да метат
| БЪД.ПРЕД.ВР. В МИН., 1Л., ЕД.Ч., М.Р. = щях да съм мел
| БЪД.ПРЕД.ВР. В МИН., 1Л., ЕД.Ч., Ж.Р. = щях да съм мела
| БЪД.ПРЕД.ВР. В МИН., 1Л., ЕД.Ч., СР.Р. = щях да съм мело
| БЪД.ПРЕД.ВР. В МИН., 1Л., МН.Ч. = щяхме да сме мели
| БЪД.ПРЕД.ВР. В МИН., 2Л., ЕД.Ч., М.Р. = щеше да си мел
| БЪД.ПРЕД.ВР. В МИН., 2Л., ЕД.Ч., Ж.Р. = щеше да си мела
| БЪД.ПРЕД.ВР. В МИН., 2Л., ЕД.Ч., СР.Р. = щеше да си мело
| БЪД.ПРЕД.ВР. В МИН., 2Л., МН.Ч. = щяхте да сте мели
| БЪД.ПРЕД.ВР. В МИН., 3Л., ЕД.Ч., М.Р. = щеше да е мел
| БЪД.ПРЕД.ВР. В МИН., 3Л., ЕД.Ч., Ж.Р. = щеше да е мела
| БЪД.ПРЕД.ВР. В МИН., 3Л., ЕД.Ч., СР.Р. = щеше да е мело
| БЪД.ПРЕД.ВР. В МИН., 3Л., МН.Ч. = щяха да са мели
| ПР.НАКЛ., СЕГ.ВР., 1Л., ЕД.Ч., М.Р. = метял съм
| ПР.НАКЛ., СЕГ.ВР., 1Л., ЕД.Ч., Ж.Р. = метяла съм
| ПР.НАКЛ., СЕГ.ВР., 1Л., ЕД.Ч., СР.Р. = метяло съм
| ПР.НАКЛ., СЕГ.ВР., 1Л., МН.Ч. = метели сме
| ПР.НАКЛ., СЕГ.ВР., 2Л., ЕД.Ч., М.Р. = метял си
| ПР.НАКЛ., СЕГ.ВР., 2Л., ЕД.Ч., Ж.Р. = метяла си
| ПР.НАКЛ., СЕГ.ВР., 2Л., ЕД.Ч., СР.Р. = метяло си
| ПР.НАКЛ., СЕГ.ВР., 2Л., МН.Ч. = метели сте
| ПР.НАКЛ., СЕГ.ВР., 3Л., ЕД.Ч., М.Р. = метял (е)
| ПР.НАКЛ., СЕГ.ВР., 3Л., ЕД.Ч., Ж.Р. = метяла (е)
| ПР.НАКЛ., СЕГ.ВР., 3Л., ЕД.Ч., СР.Р. = метяло (е)
| ПР.НАКЛ., СЕГ.ВР., 3Л., МН.Ч. = метели (са)
| ПР.НАКЛ., МИН.СВ.ВР., 1Л., ЕД.Ч., М.Р. = мел съм
| ПР.НАКЛ., МИН.СВ.ВР., 1Л., ЕД.Ч., Ж.Р. = мела съм
| ПР.НАКЛ., МИН.СВ.ВР., 1Л., ЕД.Ч., СР.Р. = мело съм
| ПР.НАКЛ., МИН.СВ.ВР., 1Л., МН.Ч. = мели сме
| ПР.НАКЛ., МИН.СВ.ВР., 2Л., ЕД.Ч., М.Р. = мел си
| ПР.НАКЛ., МИН.СВ.ВР., 2Л., ЕД.Ч., Ж.Р. = мела си
| ПР.НАКЛ., МИН.СВ.ВР., 2Л., ЕД.Ч., СР.Р. = мело си
| ПР.НАКЛ., МИН.СВ.ВР., 2Л., МН.Ч. = мели сте
| ПР.НАКЛ., МИН.СВ.ВР., 3Л., ЕД.Ч., М.Р. = мел (е)
| ПР.НАКЛ., МИН.СВ.ВР., 3Л., ЕД.Ч., Ж.Р. = мела (е)
| ПР.НАКЛ., МИН.СВ.ВР., 3Л., ЕД.Ч., СР.Р. = мело (е)
| ПР.НАКЛ., МИН.СВ.ВР., 3Л., МН.Ч. = мели (са)
| ПР.НАКЛ., МИН.НЕОПР.ВР., 1Л., ЕД.Ч., М.Р. = бил съм мел
| ПР.НАКЛ., МИН.НЕОПР.ВР., 1Л., ЕД.Ч., Ж.Р. = била съм мела
| ПР.НАКЛ., МИН.НЕОПР.ВР., 1Л., ЕД.Ч., СР.Р. = било съм мело
| ПР.НАКЛ., МИН.НЕОПР.ВР., 1Л., МН.Ч. = били сме мели
| ПР.НАКЛ., МИН.НЕОПР.ВР., 2Л., ЕД.Ч., М.Р. = бил си мел
| ПР.НАКЛ., МИН.НЕОПР.ВР., 2Л., ЕД.Ч., Ж.Р. = била си мела
| ПР.НАКЛ., МИН.НЕОПР.ВР., 2Л., ЕД.Ч., СР.Р. = било си мело
| ПР.НАКЛ., МИН.НЕОПР.ВР., 2Л., МН.Ч. = били сте мели
| ПР.НАКЛ., МИН.НЕОПР.ВР., 3Л., ЕД.Ч., М.Р. = бил (е) мел
| ПР.НАКЛ., МИН.НЕОПР.ВР., 3Л., ЕД.Ч., Ж.Р. = била (е) мела
| ПР.НАКЛ., МИН.НЕОПР.ВР., 3Л., ЕД.Ч., СР.Р. = било (е) мело
| ПР.НАКЛ., МИН.НЕОПР.ВР., 3Л., МН.Ч. = били (са) мели
| ПР.НАКЛ., БЪД.ВР., 1Л., ЕД.Ч., М.Р. = щял съм да мета
| ПР.НАКЛ., БЪД.ВР., 1Л., ЕД.Ч., Ж.Р. = щяла съм да мета
| ПР.НАКЛ., БЪД.ВР., 1Л., ЕД.Ч., СР.Р. = щяло съм да мета
| ПР.НАКЛ., БЪД.ВР., 1Л., МН.Ч. = щели сме да метем
| ПР.НАКЛ., БЪД.ВР., 2Л., ЕД.Ч., М.Р. = щял си да метеш
| ПР.НАКЛ., БЪД.ВР., 2Л., ЕД.Ч., Ж.Р. = щяла си да метеш
| ПР.НАКЛ., БЪД.ВР., 2Л., ЕД.Ч., СР.Р. = щяло си да метеш
| ПР.НАКЛ., БЪД.ВР., 2Л., МН.Ч. = щели сте да метете
| ПР.НАКЛ., БЪД.ВР., 3Л., ЕД.Ч., М.Р. = щял (е) да мете
| ПР.НАКЛ., БЪД.ВР., 3Л., ЕД.Ч., Ж.Р. = щяла (е) да мете
| ПР.НАКЛ., БЪД.ВР., 3Л., ЕД.Ч., СР.Р. = щяло (е) да мете
| ПР.НАКЛ., БЪД.ВР., 3Л., МН.Ч. = щели (са) да метат
| ПР.НАКЛ., БЪД.ПРЕД.ВР., 1Л., ЕД.Ч., М.Р. = щял съм да съм мел
| ПР.НАКЛ., БЪД.ПРЕД.ВР., 1Л., ЕД.Ч., Ж.Р. = щяла съм да съм мела
| ПР.НАКЛ., БЪД.ПРЕД.ВР., 1Л., ЕД.Ч., СР.Р. = щяло съм да съм мело
| ПР.НАКЛ., БЪД.ПРЕД.ВР., 1Л., МН.Ч. = щели сме да сме мели
| ПР.НАКЛ., БЪД.ПРЕД.ВР., 2Л., ЕД.Ч., М.Р. = щял си да си мел
| ПР.НАКЛ., БЪД.ПРЕД.ВР., 2Л., ЕД.Ч., Ж.Р. = щяла си да си мела
| ПР.НАКЛ., БЪД.ПРЕД.ВР., 2Л., ЕД.Ч., СР.Р. = щяло си да си мело
| ПР.НАКЛ., БЪД.ПРЕД.ВР., 2Л., МН.Ч. = щели сте да сте мели
| ПР.НАКЛ., БЪД.ПРЕД.ВР., 3Л., ЕД.Ч., М.Р. = щял (е) да е мел
| ПР.НАКЛ., БЪД.ПРЕД.ВР., 3Л., ЕД.Ч., Ж.Р. = щяла (е) да е мела
| ПР.НАКЛ., БЪД.ПРЕД.ВР., 3Л., ЕД.Ч., СР.Р. = щяло (е) да е мело
| ПР.НАКЛ., БЪД.ПРЕД.ВР., 3Л., МН.Ч. = щели (са) да са мели
| УСЛОВНО НАКЛОНЕНИЕ, 1Л., ЕД.Ч., М.Р. = бих мел
| УСЛОВНО НАКЛОНЕНИЕ, 1Л., ЕД.Ч., Ж.Р. = бих мела
| УСЛОВНО НАКЛОНЕНИЕ, 1Л., ЕД.Ч., СР.Р. = бих мело
| УСЛОВНО НАКЛОНЕНИЕ, 1Л., МН.Ч. = бихме мели
| УСЛОВНО НАКЛОНЕНИЕ, 2Л., ЕД.Ч., М.Р. = би мел
| УСЛОВНО НАКЛОНЕНИЕ, 2Л., ЕД.Ч., Ж.Р. = би мела
| УСЛОВНО НАКЛОНЕНИЕ, 2Л., ЕД.Ч., СР.Р. = би мело
| УСЛОВНО НАКЛОНЕНИЕ, 2Л., МН.Ч. = бихте мели
| УСЛОВНО НАКЛОНЕНИЕ, 3Л., ЕД.Ч., М.Р. = би мел
| УСЛОВНО НАКЛОНЕНИЕ, 3Л., ЕД.Ч., Ж.Р. = би мела
| УСЛОВНО НАКЛОНЕНИЕ, 3Л., ЕД.Ч., СР.Р. = би мело
| УСЛОВНО НАКЛОНЕНИЕ, 3Л., МН.Ч. = биха мели
| ПОВЕЛИТЕЛНО НАКЛОНЕНИЕ, ЕД.Ч. = ме·ти
| ПОВЕЛИТЕЛНО НАКЛОНЕНИЕ, МН.Ч. = ме·те·те
| МИН.СТРАД.ПРИЧ. М.Р. = ме·тен
| МИН.СТРАД.ПРИЧ. М.Р. НЕПЪЛЕН ЧЛЕН = ме·те·ния
| МИН.СТРАД.ПРИЧ. М.Р. ПЪЛЕН ЧЛЕН = ме·те·ни·ят
| МИН.СТРАД.ПРИЧ. Ж.Р. = ме·те·на
| МИН.СТРАД.ПРИЧ. Ж.Р. ЧЛЕН = ме·те·на·та
| МИН.СТРАД.ПРИЧ. СР.Р. = ме·те·но
| МИН.СТРАД.ПРИЧ. СР.Р. ЧЛЕН = ме·те·но·то
| МИН.СТРАД.ПРИЧ. МН.Ч. = ме·те·ни
| МИН.СТРАД.ПРИЧ. МН.Ч. ЧЛЕН = ме·те·ни·те
| МИН.ДЕЯТ.СВ.ПРИЧ. М.Р. = мел
| МИН.ДЕЯТ.СВ.ПРИЧ. М.Р. НЕПЪЛЕН ЧЛЕН = ме·лия
| МИН.ДЕЯТ.СВ.ПРИЧ. М.Р. ПЪЛЕН ЧЛЕН = ме·ли·ят
| МИН.ДЕЯТ.СВ.ПРИЧ. Ж.Р. = ме·ла
| МИН.ДЕЯТ.СВ.ПРИЧ. Ж.Р. ЧЛЕН = ме·ла·та
| МИН.ДЕЯТ.СВ.ПРИЧ. СР.Р. = ме·ло
| МИН.ДЕЯТ.СВ.ПРИЧ. СР.Р. ЧЛЕН = ме·ло·то
| МИН.ДЕЯТ.СВ.ПРИЧ. МН.Ч. = ме·ли
| МИН.ДЕЯТ.СВ.ПРИЧ. МН.Ч. ЧЛЕН = ме·ли·те
| МИН.ДЕЯТ.НЕСВ.ПРИЧ. М.Р. = ме·тял
| МИН.ДЕЯТ.НЕСВ.ПРИЧ. М.Р. НЕПЪЛЕН ЧЛЕН = ме·тя·лия
| МИН.ДЕЯТ.НЕСВ.ПРИЧ. М.Р. ПЪЛЕН ЧЛЕН = ме·тя·ли·ят
| МИН.ДЕЯТ.НЕСВ.ПРИЧ. Ж.Р. = ме·тя·ла
| МИН.ДЕЯТ.НЕСВ.ПРИЧ. Ж.Р. ЧЛЕН = ме·тя·ла·та
| МИН.ДЕЯТ.НЕСВ.ПРИЧ. СР.Р. = ме·тя·ло
| МИН.ДЕЯТ.НЕСВ.ПРИЧ. СР.Р. ЧЛЕН = ме·тя·ло·то
| МИН.ДЕЯТ.НЕСВ.ПРИЧ. МН.Ч. = ме·те·ли
| МИН.ДЕЯТ.НЕСВ.ПРИЧ. МН.Ч. ЧЛЕН = ме·те·ли·те
| СЕГ.ДЕЯТ.ПРИЧ. М.Р. = ме·тящ
| СЕГ.ДЕЯТ.ПРИЧ. М.Р. НЕПЪЛЕН ЧЛЕН = ме·тя·щия
| СЕГ.ДЕЯТ.ПРИЧ. М.Р. ПЪЛЕН ЧЛЕН = ме·тя·щи·ят
| СЕГ.ДЕЯТ.ПРИЧ. Ж.Р. = ме·тя·ща
| СЕГ.ДЕЯТ.ПРИЧ. Ж.Р. ЧЛЕН = ме·тя·ща·та
| СЕГ.ДЕЯТ.ПРИЧ. СР.Р. = ме·тя·що
| СЕГ.ДЕЯТ.ПРИЧ. СР.Р. ЧЛЕН = ме·тя·що·то
| СЕГ.ДЕЯТ.ПРИЧ. МН.Ч. = ме·тя·щи
| СЕГ.ДЕЯТ.ПРИЧ. МН.Ч. ЧЛЕН = ме·тя·щи·те
| ДЕЕПРИЧАСТИЕ = ме·тей·ки
| СКРИТИ ПРЕПРАТКИ = 
[[мета]],
[[метеш]],
[[мете]],
[[метем]],
[[метете]],
[[метат]],
[[метох]],
[[метохме]],
[[метохте]],
[[метоха]],
[[метях]],
[[метеше]],
[[метяхме]],
[[метяхте]],
[[метяха]],
[[мети]],
[[мел]],
[[мелия]],
[[мелият]],
[[мела]],
[[мелата]],
[[мело]],
[[мелото]],
[[мели]],
[[мелите]],
[[метял]],
[[метялия]],
[[метялият]],
[[метяла]],
[[метялата]],
[[метяло]],
[[метялото]],
[[метели]],
[[метелите]],
[[метен]],
[[метения]],
[[метеният]],
[[метена]],
[[метената]],
[[метено]],
[[метеното]],
[[метени]],
[[метените]],
[[метящ]],
[[метящия]],
[[метящият]],
[[метяща]],
[[метящата]],
[[метящо]],
[[метящото]],
[[метящи]],
[[метящите]],
[[метейки]],
[[мел съм]],
[[мела съм]],
[[мело съм]],
[[мели сме]],
[[мел си]],
[[мела си]],
[[мело си]],
[[мели сте]],
[[мел е]],
[[мела е]],
[[мело е]],
[[мели са]],
[[бях мел]],
[[бях мела]],
[[бях мело]],
[[бяхме мели]],
[[беше мел]],
[[беше мела]],
[[беше мело]],
[[бяхте мели]],
[[бяха мели]],
[[ще мета]],
[[ще метем]],
[[ще метеш]],
[[ще метете]],
[[ще мете]],
[[ще метат]],
[[ще съм мел]],
[[ще съм мела]],
[[ще съм мело]],
[[ще сме мели]],
[[ще си мел]],
[[ще си мела]],
[[ще си мело]],
[[ще сте мели]],
[[ще е мел]],
[[ще е мела]],
[[ще е мело]],
[[ще са мели]],
[[щях да мета]],
[[щяхме да метем]],
[[щеше да метеш]],
[[щяхте да метете]],
[[щеше да мете]],
[[щяха да метат]],
[[щях да съм мел]],
[[щях да съм мела]],
[[щях да съм мело]],
[[щяхме да сме мели]],
[[щеше да си мел]],
[[щеше да си мела]],
[[щеше да си мело]],
[[щяхте да сте мели]],
[[щеше да е мел]],
[[щеше да е мела]],
[[щеше да е мело]],
[[щяха да са мели]],
[[метял съм]],
[[метяла съм]],
[[метяло съм]],
[[метели сме]],
[[метял си]],
[[метяла си]],
[[метяло си]],
[[метели сте]],
[[метял е]],
[[метяла е]],
[[метяло е]],
[[метели са]],
[[бил съм мел]],
[[била съм мела]],
[[било съм мело]],
[[били сме мели]],
[[бил си мел]],
[[била си мела]],
[[било си мело]],
[[били сте мели]],
[[бил е мел]],
[[била е мела]],
[[било е мело]],
[[били са мели]],
[[щял съм да мета]],
[[щяла съм да мета]],
[[щяло съм да мета]],
[[щели сме да метем]],
[[щял си да метеш]],
[[щяла си да метеш]],
[[щяло си да метеш]],
[[щели сте да метете]],
[[щял да мете]],
[[щяла да мете]],
[[щяло да мете]],
[[щели да метат]],
[[щял е да мете]],
[[щяла е да мете]],
[[щяло е да мете]],
[[щели са да метат]],
[[щял съм да съм мел]],
[[щяла съм да съм мела]],
[[щяло съм да съм мело]],
[[щели сме да сме мели]],
[[щял си да си мел]],
[[щяла си да си мела]],
[[щяло си да си мело]],
[[щели сте да сте мели]],
[[щял да е мел]],
[[щяла да е мела]],
[[щяло да е мело]],
[[щели да са мели]],
[[щял е да е мел]],
[[щяла е да е мела]],
[[щяло е да е мело]],
[[щели са да са мели]],
[[бих мел]],
[[бих мела]],
[[бих мело]],
[[бихме мели]],
[[би мел]],
[[би мела]],
[[би мело]],
[[бихте мели]],
[[биха мели]],
}}</text>
      <sha1>kyb0axlt6awy9xyw1e528wlrg5dsm8u</sha1>
    </revision>
  </page>
  <page>
    <title>Шаблон:Словоформи/метна</title>
    <ns>10</ns>
    <id>394643</id>
    <revision>
      <id>426673</id>
      <parentid>9616</parentid>
      <timestamp>2005-05-06T18:02:26Z</timestamp>
      <contributor>
        <username>Bgbot</username>
        <id>83</id>
      </contributor>
      <comment>Борислав: Шаблон със словоформи</comment>
      <model>wikitext</model>
      <format>text/x-wiki</format>
      <text bytes="19206" xml:space="preserve">{{Шаблон:Словоформи/Глагол|
  ОСНОВНА ФОРМА = метна
| СЕГ.ВР., 1Л., ЕД.Ч. = мет·на
| СЕГ.ВР., 1Л., МН.Ч. = мет·нем
| СЕГ.ВР., 2Л., ЕД.Ч. = мет·неш
| СЕГ.ВР., 2Л., МН.Ч. = мет·не·те
| СЕГ.ВР., 3Л., ЕД.Ч. = мет·не
| СЕГ.ВР., 3Л., МН.Ч. = мет·нат
| МИН.СВ.ВР., 1Л., ЕД.Ч. = мет·нах
| МИН.СВ.ВР., 1Л., МН.Ч. = мет·нах·ме
| МИН.СВ.ВР., 2Л., ЕД.Ч. = мет·на
| МИН.СВ.ВР., 2Л., МН.Ч. = мет·нах·те
| МИН.СВ.ВР., 3Л., ЕД.Ч. = мет·на
| МИН.СВ.ВР., 3Л., МН.Ч. = мет·на·ха
| МИН.НЕСВ.ВР., 1Л., ЕД.Ч. = мет·нех
| МИН.НЕСВ.ВР., 1Л., МН.Ч. = мет·нех·ме
| МИН.НЕСВ.ВР., 2Л., ЕД.Ч. = мет·не·ше
| МИН.НЕСВ.ВР., 2Л., МН.Ч. = мет·нех·те
| МИН.НЕСВ.ВР., 3Л., ЕД.Ч. = мет·не·ше
| МИН.НЕСВ.ВР., 3Л., МН.Ч. = мет·не·ха
| МИН.НЕОПР.ВР., 1Л., ЕД.Ч., М.Р. = метнал съм
| МИН.НЕОПР.ВР., 1Л., ЕД.Ч., Ж.Р. = метнала съм
| МИН.НЕОПР.ВР., 1Л., ЕД.Ч., СР.Р. = метнало съм
| МИН.НЕОПР.ВР., 1Л., МН.Ч. = метнали сме
| МИН.НЕОПР.ВР., 2Л., ЕД.Ч., М.Р. = метнал си
| МИН.НЕОПР.ВР., 2Л., ЕД.Ч., Ж.Р. = метнала си
| МИН.НЕОПР.ВР., 2Л., ЕД.Ч., СР.Р. = метнало си
| МИН.НЕОПР.ВР., 2Л., МН.Ч. = метнали сте
| МИН.НЕОПР.ВР., 3Л., ЕД.Ч., М.Р. = метнал е
| МИН.НЕОПР.ВР., 3Л., ЕД.Ч., Ж.Р. = метнала е
| МИН.НЕОПР.ВР., 3Л., ЕД.Ч., СР.Р. = метнало е
| МИН.НЕОПР.ВР., 3Л., МН.Ч. = метнали са
| МИН.ПРЕД.ВР., 1Л., ЕД.Ч., М.Р. = бях метнал
| МИН.ПРЕД.ВР., 1Л., ЕД.Ч., Ж.Р. = бях метнала
| МИН.ПРЕД.ВР., 1Л., ЕД.Ч., СР.Р. = бях метнало
| МИН.ПРЕД.ВР., 1Л., МН.Ч. = бяхме метнали
| МИН.ПРЕД.ВР., 2Л., ЕД.Ч., М.Р. = беше метнал
| МИН.ПРЕД.ВР., 2Л., ЕД.Ч., Ж.Р. = беше метнала
| МИН.ПРЕД.ВР., 2Л., ЕД.Ч., СР.Р. = беше метнало
| МИН.ПРЕД.ВР., 2Л., МН.Ч. = бяхте метнали
| МИН.ПРЕД.ВР., 3Л., ЕД.Ч., М.Р. = беше метнал
| МИН.ПРЕД.ВР., 3Л., ЕД.Ч., Ж.Р. = беше метнала
| МИН.ПРЕД.ВР., 3Л., ЕД.Ч., СР.Р. = беше метнало
| МИН.ПРЕД.ВР., 3Л., МН.Ч. = бяха метнали
| БЪД.ВР., 1Л., ЕД.Ч. = ще метна
| БЪД.ВР., 1Л., МН.Ч. = ще метнем
| БЪД.ВР., 2Л., ЕД.Ч. = ще метнеш
| БЪД.ВР., 2Л., МН.Ч. = ще метнете
| БЪД.ВР., 3Л., ЕД.Ч. = ще метне
| БЪД.ВР., 3Л., МН.Ч. = ще метнат
| БЪД.ПРЕД.ВР., 1Л., ЕД.Ч., М.Р. = ще съм метнал
| БЪД.ПРЕД.ВР., 1Л., ЕД.Ч., Ж.Р. = ще съм метнала
| БЪД.ПРЕД.ВР., 1Л., ЕД.Ч., СР.Р. = ще съм метнало
| БЪД.ПРЕД.ВР., 1Л., МН.Ч. = ще сме метнали
| БЪД.ПРЕД.ВР., 2Л., ЕД.Ч., М.Р. = ще си метнал
| БЪД.ПРЕД.ВР., 2Л., ЕД.Ч., Ж.Р. = ще си метнала
| БЪД.ПРЕД.ВР., 2Л., ЕД.Ч., СР.Р. = ще си метнало
| БЪД.ПРЕД.ВР., 2Л., МН.Ч. = ще сте метнали
| БЪД.ПРЕД.ВР., 3Л., ЕД.Ч., М.Р. = ще е метнал
| БЪД.ПРЕД.ВР., 3Л., ЕД.Ч., Ж.Р. = ще е метнала
| БЪД.ПРЕД.ВР., 3Л., ЕД.Ч., СР.Р. = ще е метнало
| БЪД.ПРЕД.ВР., 3Л., МН.Ч. = ще са метнали
| БЪД.ВР. В МИН., 1Л., ЕД.Ч. = щях да метна
| БЪД.ВР. В МИН., 1Л., МН.Ч. = щяхме да метнем
| БЪД.ВР. В МИН., 2Л., ЕД.Ч. = щеше да метнеш
| БЪД.ВР. В МИН., 2Л., МН.Ч. = щяхте да метнете
| БЪД.ВР. В МИН., 3Л., ЕД.Ч. = щеше да метне
| БЪД.ВР. В МИН., 3Л., МН.Ч. = щяха да метнат
| БЪД.ПРЕД.ВР. В МИН., 1Л., ЕД.Ч., М.Р. = щях да съм метнал
| БЪД.ПРЕД.ВР. В МИН., 1Л., ЕД.Ч., Ж.Р. = щях да съм метнала
| БЪД.ПРЕД.ВР. В МИН., 1Л., ЕД.Ч., СР.Р. = щях да съм метнало
| БЪД.ПРЕД.ВР. В МИН., 1Л., МН.Ч. = щяхме да сме метнали
| БЪД.ПРЕД.ВР. В МИН., 2Л., ЕД.Ч., М.Р. = щеше да си метнал
| БЪД.ПРЕД.ВР. В МИН., 2Л., ЕД.Ч., Ж.Р. = щеше да си метнала
| БЪД.ПРЕД.ВР. В МИН., 2Л., ЕД.Ч., СР.Р. = щеше да си метнало
| БЪД.ПРЕД.ВР. В МИН., 2Л., МН.Ч. = щяхте да сте метнали
| БЪД.ПРЕД.ВР. В МИН., 3Л., ЕД.Ч., М.Р. = щеше да е метнал
| БЪД.ПРЕД.ВР. В МИН., 3Л., ЕД.Ч., Ж.Р. = щеше да е метнала
| БЪД.ПРЕД.ВР. В МИН., 3Л., ЕД.Ч., СР.Р. = щеше да е метнало
| БЪД.ПРЕД.ВР. В МИН., 3Л., МН.Ч. = щяха да са метнали
| ПР.НАКЛ., СЕГ.ВР., 1Л., ЕД.Ч., М.Р. = метнел съм
| ПР.НАКЛ., СЕГ.ВР., 1Л., ЕД.Ч., Ж.Р. = метнела съм
| ПР.НАКЛ., СЕГ.ВР., 1Л., ЕД.Ч., СР.Р. = метнело съм
| ПР.НАКЛ., СЕГ.ВР., 1Л., МН.Ч. = метнели сме
| ПР.НАКЛ., СЕГ.ВР., 2Л., ЕД.Ч., М.Р. = метнел си
| ПР.НАКЛ., СЕГ.ВР., 2Л., ЕД.Ч., Ж.Р. = метнела си
| ПР.НАКЛ., СЕГ.ВР., 2Л., ЕД.Ч., СР.Р. = метнело си
| ПР.НАКЛ., СЕГ.ВР., 2Л., МН.Ч. = метнели сте
| ПР.НАКЛ., СЕГ.ВР., 3Л., ЕД.Ч., М.Р. = метнел (е)
| ПР.НАКЛ., СЕГ.ВР., 3Л., ЕД.Ч., Ж.Р. = метнела (е)
| ПР.НАКЛ., СЕГ.ВР., 3Л., ЕД.Ч., СР.Р. = метнело (е)
| ПР.НАКЛ., СЕГ.ВР., 3Л., МН.Ч. = метнели (са)
| ПР.НАКЛ., МИН.СВ.ВР., 1Л., ЕД.Ч., М.Р. = метнал съм
| ПР.НАКЛ., МИН.СВ.ВР., 1Л., ЕД.Ч., Ж.Р. = метнала съм
| ПР.НАКЛ., МИН.СВ.ВР., 1Л., ЕД.Ч., СР.Р. = метнало съм
| ПР.НАКЛ., МИН.СВ.ВР., 1Л., МН.Ч. = метнали сме
| ПР.НАКЛ., МИН.СВ.ВР., 2Л., ЕД.Ч., М.Р. = метнал си
| ПР.НАКЛ., МИН.СВ.ВР., 2Л., ЕД.Ч., Ж.Р. = метнала си
| ПР.НАКЛ., МИН.СВ.ВР., 2Л., ЕД.Ч., СР.Р. = метнало си
| ПР.НАКЛ., МИН.СВ.ВР., 2Л., МН.Ч. = метнали сте
| ПР.НАКЛ., МИН.СВ.ВР., 3Л., ЕД.Ч., М.Р. = метнал (е)
| ПР.НАКЛ., МИН.СВ.ВР., 3Л., ЕД.Ч., Ж.Р. = метнала (е)
| ПР.НАКЛ., МИН.СВ.ВР., 3Л., ЕД.Ч., СР.Р. = метнало (е)
| ПР.НАКЛ., МИН.СВ.ВР., 3Л., МН.Ч. = метнали (са)
| ПР.НАКЛ., МИН.НЕОПР.ВР., 1Л., ЕД.Ч., М.Р. = бил съм метнал
| ПР.НАКЛ., МИН.НЕОПР.ВР., 1Л., ЕД.Ч., Ж.Р. = била съм метнала
| ПР.НАКЛ., МИН.НЕОПР.ВР., 1Л., ЕД.Ч., СР.Р. = било съм метнало
| ПР.НАКЛ., МИН.НЕОПР.ВР., 1Л., МН.Ч. = били сме метнали
| ПР.НАКЛ., МИН.НЕОПР.ВР., 2Л., ЕД.Ч., М.Р. = бил си метнал
| ПР.НАКЛ., МИН.НЕОПР.ВР., 2Л., ЕД.Ч., Ж.Р. = била си метнала
| ПР.НАКЛ., МИН.НЕОПР.ВР., 2Л., ЕД.Ч., СР.Р. = било си метнало
| ПР.НАКЛ., МИН.НЕОПР.ВР., 2Л., МН.Ч. = били сте метнали
| ПР.НАКЛ., МИН.НЕОПР.ВР., 3Л., ЕД.Ч., М.Р. = бил (е) метнал
| ПР.НАКЛ., МИН.НЕОПР.ВР., 3Л., ЕД.Ч., Ж.Р. = била (е) метнала
| ПР.НАКЛ., МИН.НЕОПР.ВР., 3Л., ЕД.Ч., СР.Р. = било (е) метнало
| ПР.НАКЛ., МИН.НЕОПР.ВР., 3Л., МН.Ч. = били (са) метнали
| ПР.НАКЛ., БЪД.ВР., 1Л., ЕД.Ч., М.Р. = щял съм да метна
| ПР.НАКЛ., БЪД.ВР., 1Л., ЕД.Ч., Ж.Р. = щяла съм да метна
| ПР.НАКЛ., БЪД.ВР., 1Л., ЕД.Ч., СР.Р. = щяло съм да метна
| ПР.НАКЛ., БЪД.ВР., 1Л., МН.Ч. = щели сме да метнем
| ПР.НАКЛ., БЪД.ВР., 2Л., ЕД.Ч., М.Р. = щял си да метнеш
| ПР.НАКЛ., БЪД.ВР., 2Л., ЕД.Ч., Ж.Р. = щяла си да метнеш
| ПР.НАКЛ., БЪД.ВР., 2Л., ЕД.Ч., СР.Р. = щяло си да метнеш
| ПР.НАКЛ., БЪД.ВР., 2Л., МН.Ч. = щели сте да метнете
| ПР.НАКЛ., БЪД.ВР., 3Л., ЕД.Ч., М.Р. = щял (е) да метне
| ПР.НАКЛ., БЪД.ВР., 3Л., ЕД.Ч., Ж.Р. = щяла (е) да метне
| ПР.НАКЛ., БЪД.ВР., 3Л., ЕД.Ч., СР.Р. = щяло (е) да метне
| ПР.НАКЛ., БЪД.ВР., 3Л., МН.Ч. = щели (са) да метнат
| ПР.НАКЛ., БЪД.ПРЕД.ВР., 1Л., ЕД.Ч., М.Р. = щял съм да съм метнал
| ПР.НАКЛ., БЪД.ПРЕД.ВР., 1Л., ЕД.Ч., Ж.Р. = щяла съм да съм метнала
| ПР.НАКЛ., БЪД.ПРЕД.ВР., 1Л., ЕД.Ч., СР.Р. = щяло съм да съм метнало
| ПР.НАКЛ., БЪД.ПРЕД.ВР., 1Л., МН.Ч. = щели сме да сме метнали
| ПР.НАКЛ., БЪД.ПРЕД.ВР., 2Л., ЕД.Ч., М.Р. = щял си да си метнал
| ПР.НАКЛ., БЪД.ПРЕД.ВР., 2Л., ЕД.Ч., Ж.Р. = щяла си да си метнала
| ПР.НАКЛ., БЪД.ПРЕД.ВР., 2Л., ЕД.Ч., СР.Р. = щяло си да си метнало
| ПР.НАКЛ., БЪД.ПРЕД.ВР., 2Л., МН.Ч. = щели сте да сте метнали
| ПР.НАКЛ., БЪД.ПРЕД.ВР., 3Л., ЕД.Ч., М.Р. = щял (е) да е метнал
| ПР.НАКЛ., БЪД.ПРЕД.ВР., 3Л., ЕД.Ч., Ж.Р. = щяла (е) да е метнала
| ПР.НАКЛ., БЪД.ПРЕД.ВР., 3Л., ЕД.Ч., СР.Р. = щяло (е) да е метнало
| ПР.НАКЛ., БЪД.ПРЕД.ВР., 3Л., МН.Ч. = щели (са) да са метнали
| УСЛОВНО НАКЛОНЕНИЕ, 1Л., ЕД.Ч., М.Р. = бих метнал
| УСЛОВНО НАКЛОНЕНИЕ, 1Л., ЕД.Ч., Ж.Р. = бих метнала
| УСЛОВНО НАКЛОНЕНИЕ, 1Л., ЕД.Ч., СР.Р. = бих метнало
| УСЛОВНО НАКЛОНЕНИЕ, 1Л., МН.Ч. = бихме метнали
| УСЛОВНО НАКЛОНЕНИЕ, 2Л., ЕД.Ч., М.Р. = би метнал
| УСЛОВНО НАКЛОНЕНИЕ, 2Л., ЕД.Ч., Ж.Р. = би метнала
| УСЛОВНО НАКЛОНЕНИЕ, 2Л., ЕД.Ч., СР.Р. = би метнало
| УСЛОВНО НАКЛОНЕНИЕ, 2Л., МН.Ч. = бихте метнали
| УСЛОВНО НАКЛОНЕНИЕ, 3Л., ЕД.Ч., М.Р. = би метнал
| УСЛОВНО НАКЛОНЕНИЕ, 3Л., ЕД.Ч., Ж.Р. = би метнала
| УСЛОВНО НАКЛОНЕНИЕ, 3Л., ЕД.Ч., СР.Р. = би метнало
| УСЛОВНО НАКЛОНЕНИЕ, 3Л., МН.Ч. = биха метнали
| ПОВЕЛИТЕЛНО НАКЛОНЕНИЕ, ЕД.Ч. = мет·ни
| ПОВЕЛИТЕЛНО НАКЛОНЕНИЕ, МН.Ч. = мет·не·те
| МИН.СТРАД.ПРИЧ. М.Р. = мет·нат
| МИН.СТРАД.ПРИЧ. М.Р. НЕПЪЛЕН ЧЛЕН = мет·на·тия
| МИН.СТРАД.ПРИЧ. М.Р. ПЪЛЕН ЧЛЕН = мет·на·ти·ят
| МИН.СТРАД.ПРИЧ. Ж.Р. = мет·на·та
| МИН.СТРАД.ПРИЧ. Ж.Р. ЧЛЕН = мет·на·та·та
| МИН.СТРАД.ПРИЧ. СР.Р. = мет·на·то
| МИН.СТРАД.ПРИЧ. СР.Р. ЧЛЕН = мет·на·то·то
| МИН.СТРАД.ПРИЧ. МН.Ч. = мет·на·ти
| МИН.СТРАД.ПРИЧ. МН.Ч. ЧЛЕН = мет·на·ти·те
| МИН.ДЕЯТ.СВ.ПРИЧ. М.Р. = мет·нал
| МИН.ДЕЯТ.СВ.ПРИЧ. М.Р. НЕПЪЛЕН ЧЛЕН = мет·на·лия
| МИН.ДЕЯТ.СВ.ПРИЧ. М.Р. ПЪЛЕН ЧЛЕН = мет·на·ли·ят
| МИН.ДЕЯТ.СВ.ПРИЧ. Ж.Р. = мет·на·ла
| МИН.ДЕЯТ.СВ.ПРИЧ. Ж.Р. ЧЛЕН = мет·на·ла·та
| МИН.ДЕЯТ.СВ.ПРИЧ. СР.Р. = мет·на·ло
| МИН.ДЕЯТ.СВ.ПРИЧ. СР.Р. ЧЛЕН = мет·на·ло·то
| МИН.ДЕЯТ.СВ.ПРИЧ. МН.Ч. = мет·на·ли
| МИН.ДЕЯТ.СВ.ПРИЧ. МН.Ч. ЧЛЕН = мет·на·ли·те
| МИН.ДЕЯТ.НЕСВ.ПРИЧ. М.Р. = мет·нел
| МИН.ДЕЯТ.НЕСВ.ПРИЧ. М.Р. НЕПЪЛЕН ЧЛЕН = мет·не·лия
| МИН.ДЕЯТ.НЕСВ.ПРИЧ. М.Р. ПЪЛЕН ЧЛЕН = мет·не·ли·ят
| МИН.ДЕЯТ.НЕСВ.ПРИЧ. Ж.Р. = мет·не·ла
| МИН.ДЕЯТ.НЕСВ.ПРИЧ. Ж.Р. ЧЛЕН = мет·не·ла·та
| МИН.ДЕЯТ.НЕСВ.ПРИЧ. СР.Р. = мет·не·ло
| МИН.ДЕЯТ.НЕСВ.ПРИЧ. СР.Р. ЧЛЕН = мет·не·ло·то
| МИН.ДЕЯТ.НЕСВ.ПРИЧ. МН.Ч. = мет·не·ли
| МИН.ДЕЯТ.НЕСВ.ПРИЧ. МН.Ч. ЧЛЕН = мет·не·ли·те
| СЕГ.ДЕЯТ.ПРИЧ. М.Р. = —
| СЕГ.ДЕЯТ.ПРИЧ. М.Р. НЕПЪЛЕН ЧЛЕН = —
| СЕГ.ДЕЯТ.ПРИЧ. М.Р. ПЪЛЕН ЧЛЕН = —
| СЕГ.ДЕЯТ.ПРИЧ. Ж.Р. = —
| СЕГ.ДЕЯТ.ПРИЧ. Ж.Р. ЧЛЕН = —
| СЕГ.ДЕЯТ.ПРИЧ. СР.Р. = —
| СЕГ.ДЕЯТ.ПРИЧ. СР.Р. ЧЛЕН = —
| СЕГ.ДЕЯТ.ПРИЧ. МН.Ч. = —
| СЕГ.ДЕЯТ.ПРИЧ. МН.Ч. ЧЛЕН = —
| ДЕЕПРИЧАСТИЕ = —
| СКРИТИ ПРЕПРАТКИ = 
[[метна]],
[[метнеш]],
[[метне]],
[[метнем]],
[[метнете]],
[[метнат]],
[[метнах]],
[[метнахме]],
[[метнахте]],
[[метнаха]],
[[метнех]],
[[метнеше]],
[[метнехме]],
[[метнехте]],
[[метнеха]],
[[метни]],
[[метнал]],
[[метналия]],
[[метналият]],
[[метнала]],
[[метналата]],
[[метнало]],
[[метналото]],
[[метнали]],
[[метналите]],
[[метнел]],
[[метнелия]],
[[метнелият]],
[[метнела]],
[[метнелата]],
[[метнело]],
[[метнелото]],
[[метнели]],
[[метнелите]],
[[метнатия]],
[[метнатият]],
[[метната]],
[[метнатата]],
[[метнато]],
[[метнатото]],
[[метнати]],
[[метнатите]],
[[метнал съм]],
[[метнала съм]],
[[метнало съм]],
[[метнали сме]],
[[метнал си]],
[[метнала си]],
[[метнало си]],
[[метнали сте]],
[[метнал е]],
[[метнала е]],
[[метнало е]],
[[метнали са]],
[[бях метнал]],
[[бях метнала]],
[[бях метнало]],
[[бяхме метнали]],
[[беше метнал]],
[[беше метнала]],
[[беше метнало]],
[[бяхте метнали]],
[[бяха метнали]],
[[ще метна]],
[[ще метнем]],
[[ще метнеш]],
[[ще метнете]],
[[ще метне]],
[[ще метнат]],
[[ще съм метнал]],
[[ще съм метнала]],
[[ще съм метнало]],
[[ще сме метнали]],
[[ще си метнал]],
[[ще си метнала]],
[[ще си метнало]],
[[ще сте метнали]],
[[ще е метнал]],
[[ще е метнала]],
[[ще е метнало]],
[[ще са метнали]],
[[щях да метна]],
[[щяхме да метнем]],
[[щеше да метнеш]],
[[щяхте да метнете]],
[[щеше да метне]],
[[щяха да метнат]],
[[щях да съм метнал]],
[[щях да съм метнала]],
[[щях да съм метнало]],
[[щяхме да сме метнали]],
[[щеше да си метнал]],
[[щеше да си метнала]],
[[щеше да си метнало]],
[[щяхте да сте метнали]],
[[щеше да е метнал]],
[[щеше да е метнала]],
[[щеше да е метнало]],
[[щяха да са метнали]],
[[метнел съм]],
[[метнела съм]],
[[метнело съм]],
[[метнели сме]],
[[метнел си]],
[[метнела си]],
[[метнело си]],
[[метнели сте]],
[[метнел е]],
[[метнела е]],
[[метнело е]],
[[метнели са]],
[[бил съм метнал]],
[[била съм метнала]],
[[било съм метнало]],
[[били сме метнали]],
[[бил си метнал]],
[[била си метнала]],
[[било си метнало]],
[[били сте метнали]],
[[бил е метнал]],
[[била е метнала]],
[[било е метнало]],
[[били са метнали]],
[[щял съм да метна]],
[[щяла съм да метна]],
[[щяло съм да метна]],
[[щели сме да метнем]],
[[щял си да метнеш]],
[[щяла си да метнеш]],
[[щяло си да метнеш]],
[[щели сте да метнете]],
[[щял да метне]],
[[щяла да метне]],
[[щяло да метне]],
[[щели да метнат]],
[[щял е да метне]],
[[щяла е да метне]],
[[щяло е да метне]],
[[щели са да метнат]],
[[щял съм да съм метнал]],
[[щяла съм да съм метнала]],
[[щяло съм да съм метнало]],
[[щели сме да сме метнали]],
[[щял си да си метнал]],
[[щяла си да си метнала]],
[[щяло си да си метнало]],
[[щели сте да сте метнали]],
[[щял да е метнал]],
[[щяла да е метнала]],
[[щяло да е метнало]],
[[щели да са метнали]],
[[щял е да е метнал]],
[[щяла е да е метнала]],
[[щяло е да е метнало]],
[[щели са да са метнали]],
[[бих метнал]],
[[бих метнала]],
[[бих метнало]],
[[бихме метнали]],
[[би метнал]],
[[би метнала]],
[[би метнало]],
[[бихте метнали]],
[[биха метнали]],
}}</text>
      <sha1>s3prwg5icb2g76g69zzpdo34v26k6ic</sha1>
    </revision>
  </page>
  <page>
    <title>Шаблон:Словоформи/механизирам</title>
    <ns>10</ns>
    <id>518219</id>
    <revision>
      <id>550199</id>
      <timestamp>2005-05-11T05:06:53Z</timestamp>
      <contributor>
        <username>Bgbot</username>
        <id>83</id>
      </contributor>
      <comment>Борислав: Шаблон със словоформи</comment>
      <model>wikitext</model>
      <format>text/x-wiki</format>
      <text bytes="22864" xml:space="preserve">{{Шаблон:Словоформи/Глагол|
  ОСНОВНА ФОРМА = механизирам
| СЕГ.ВР., 1Л., ЕД.Ч. = ме·ха·ни·зи·рам
| СЕГ.ВР., 1Л., МН.Ч. = ме·ха·ни·зи·ра·ме
| СЕГ.ВР., 2Л., ЕД.Ч. = ме·ха·ни·зи·раш
| СЕГ.ВР., 2Л., МН.Ч. = ме·ха·ни·зи·ра·те
| СЕГ.ВР., 3Л., ЕД.Ч. = ме·ха·ни·зи·ра
| СЕГ.ВР., 3Л., МН.Ч. = ме·ха·ни·зи·рат
| МИН.СВ.ВР., 1Л., ЕД.Ч. = ме·ха·ни·зи·рах
| МИН.СВ.ВР., 1Л., МН.Ч. = ме·ха·ни·зи·рах·ме
| МИН.СВ.ВР., 2Л., ЕД.Ч. = ме·ха·ни·зи·ра
| МИН.СВ.ВР., 2Л., МН.Ч. = ме·ха·ни·зи·рах·те
| МИН.СВ.ВР., 3Л., ЕД.Ч. = ме·ха·ни·зи·ра
| МИН.СВ.ВР., 3Л., МН.Ч. = ме·ха·ни·зи·ра·ха
| МИН.НЕСВ.ВР., 1Л., ЕД.Ч. = ме·ха·ни·зи·рах
| МИН.НЕСВ.ВР., 1Л., МН.Ч. = ме·ха·ни·зи·рах·ме
| МИН.НЕСВ.ВР., 2Л., ЕД.Ч. = ме·ха·ни·зи·ра·ше
| МИН.НЕСВ.ВР., 2Л., МН.Ч. = ме·ха·ни·зи·рах·те
| МИН.НЕСВ.ВР., 3Л., ЕД.Ч. = ме·ха·ни·зи·ра·ше
| МИН.НЕСВ.ВР., 3Л., МН.Ч. = ме·ха·ни·зи·ра·ха
| МИН.НЕОПР.ВР., 1Л., ЕД.Ч., М.Р. = механизирал съм
| МИН.НЕОПР.ВР., 1Л., ЕД.Ч., Ж.Р. = механизирала съм
| МИН.НЕОПР.ВР., 1Л., ЕД.Ч., СР.Р. = механизирало съм
| МИН.НЕОПР.ВР., 1Л., МН.Ч. = механизирали сме
| МИН.НЕОПР.ВР., 2Л., ЕД.Ч., М.Р. = механизирал си
| МИН.НЕОПР.ВР., 2Л., ЕД.Ч., Ж.Р. = механизирала си
| МИН.НЕОПР.ВР., 2Л., ЕД.Ч., СР.Р. = механизирало си
| МИН.НЕОПР.ВР., 2Л., МН.Ч. = механизирали сте
| МИН.НЕОПР.ВР., 3Л., ЕД.Ч., М.Р. = механизирал е
| МИН.НЕОПР.ВР., 3Л., ЕД.Ч., Ж.Р. = механизирала е
| МИН.НЕОПР.ВР., 3Л., ЕД.Ч., СР.Р. = механизирало е
| МИН.НЕОПР.ВР., 3Л., МН.Ч. = механизирали са
| МИН.ПРЕД.ВР., 1Л., ЕД.Ч., М.Р. = бях механизирал
| МИН.ПРЕД.ВР., 1Л., ЕД.Ч., Ж.Р. = бях механизирала
| МИН.ПРЕД.ВР., 1Л., ЕД.Ч., СР.Р. = бях механизирало
| МИН.ПРЕД.ВР., 1Л., МН.Ч. = бяхме механизирали
| МИН.ПРЕД.ВР., 2Л., ЕД.Ч., М.Р. = беше механизирал
| МИН.ПРЕД.ВР., 2Л., ЕД.Ч., Ж.Р. = беше механизирала
| МИН.ПРЕД.ВР., 2Л., ЕД.Ч., СР.Р. = беше механизирало
| МИН.ПРЕД.ВР., 2Л., МН.Ч. = бяхте механизирали
| МИН.ПРЕД.ВР., 3Л., ЕД.Ч., М.Р. = беше механизирал
| МИН.ПРЕД.ВР., 3Л., ЕД.Ч., Ж.Р. = беше механизирала
| МИН.ПРЕД.ВР., 3Л., ЕД.Ч., СР.Р. = беше механизирало
| МИН.ПРЕД.ВР., 3Л., МН.Ч. = бяха механизирали
| БЪД.ВР., 1Л., ЕД.Ч. = ще механизирам
| БЪД.ВР., 1Л., МН.Ч. = ще механизираме
| БЪД.ВР., 2Л., ЕД.Ч. = ще механизираш
| БЪД.ВР., 2Л., МН.Ч. = ще механизирате
| БЪД.ВР., 3Л., ЕД.Ч. = ще механизира
| БЪД.ВР., 3Л., МН.Ч. = ще механизират
| БЪД.ПРЕД.ВР., 1Л., ЕД.Ч., М.Р. = ще съм механизирал
| БЪД.ПРЕД.ВР., 1Л., ЕД.Ч., Ж.Р. = ще съм механизирала
| БЪД.ПРЕД.ВР., 1Л., ЕД.Ч., СР.Р. = ще съм механизирало
| БЪД.ПРЕД.ВР., 1Л., МН.Ч. = ще сме механизирали
| БЪД.ПРЕД.ВР., 2Л., ЕД.Ч., М.Р. = ще си механизирал
| БЪД.ПРЕД.ВР., 2Л., ЕД.Ч., Ж.Р. = ще си механизирала
| БЪД.ПРЕД.ВР., 2Л., ЕД.Ч., СР.Р. = ще си механизирало
| БЪД.ПРЕД.ВР., 2Л., МН.Ч. = ще сте механизирали
| БЪД.ПРЕД.ВР., 3Л., ЕД.Ч., М.Р. = ще е механизирал
| БЪД.ПРЕД.ВР., 3Л., ЕД.Ч., Ж.Р. = ще е механизирала
| БЪД.ПРЕД.ВР., 3Л., ЕД.Ч., СР.Р. = ще е механизирало
| БЪД.ПРЕД.ВР., 3Л., МН.Ч. = ще са механизирали
| БЪД.ВР. В МИН., 1Л., ЕД.Ч. = щях да механизирам
| БЪД.ВР. В МИН., 1Л., МН.Ч. = щяхме да механизираме
| БЪД.ВР. В МИН., 2Л., ЕД.Ч. = щеше да механизираш
| БЪД.ВР. В МИН., 2Л., МН.Ч. = щяхте да механизирате
| БЪД.ВР. В МИН., 3Л., ЕД.Ч. = щеше да механизира
| БЪД.ВР. В МИН., 3Л., МН.Ч. = щяха да механизират
| БЪД.ПРЕД.ВР. В МИН., 1Л., ЕД.Ч., М.Р. = щях да съм механизирал
| БЪД.ПРЕД.ВР. В МИН., 1Л., ЕД.Ч., Ж.Р. = щях да съм механизирала
| БЪД.ПРЕД.ВР. В МИН., 1Л., ЕД.Ч., СР.Р. = щях да съм механизирало
| БЪД.ПРЕД.ВР. В МИН., 1Л., МН.Ч. = щяхме да сме механизирали
| БЪД.ПРЕД.ВР. В МИН., 2Л., ЕД.Ч., М.Р. = щеше да си механизирал
| БЪД.ПРЕД.ВР. В МИН., 2Л., ЕД.Ч., Ж.Р. = щеше да си механизирала
| БЪД.ПРЕД.ВР. В МИН., 2Л., ЕД.Ч., СР.Р. = щеше да си механизирало
| БЪД.ПРЕД.ВР. В МИН., 2Л., МН.Ч. = щяхте да сте механизирали
| БЪД.ПРЕД.ВР. В МИН., 3Л., ЕД.Ч., М.Р. = щеше да е механизирал
| БЪД.ПРЕД.ВР. В МИН., 3Л., ЕД.Ч., Ж.Р. = щеше да е механизирала
| БЪД.ПРЕД.ВР. В МИН., 3Л., ЕД.Ч., СР.Р. = щеше да е механизирало
| БЪД.ПРЕД.ВР. В МИН., 3Л., МН.Ч. = щяха да са механизирали
| ПР.НАКЛ., СЕГ.ВР., 1Л., ЕД.Ч., М.Р. = механизирал съм
| ПР.НАКЛ., СЕГ.ВР., 1Л., ЕД.Ч., Ж.Р. = механизирала съм
| ПР.НАКЛ., СЕГ.ВР., 1Л., ЕД.Ч., СР.Р. = механизирало съм
| ПР.НАКЛ., СЕГ.ВР., 1Л., МН.Ч. = механизирали сме
| ПР.НАКЛ., СЕГ.ВР., 2Л., ЕД.Ч., М.Р. = механизирал си
| ПР.НАКЛ., СЕГ.ВР., 2Л., ЕД.Ч., Ж.Р. = механизирала си
| ПР.НАКЛ., СЕГ.ВР., 2Л., ЕД.Ч., СР.Р. = механизирало си
| ПР.НАКЛ., СЕГ.ВР., 2Л., МН.Ч. = механизирали сте
| ПР.НАКЛ., СЕГ.ВР., 3Л., ЕД.Ч., М.Р. = механизирал (е)
| ПР.НАКЛ., СЕГ.ВР., 3Л., ЕД.Ч., Ж.Р. = механизирала (е)
| ПР.НАКЛ., СЕГ.ВР., 3Л., ЕД.Ч., СР.Р. = механизирало (е)
| ПР.НАКЛ., СЕГ.ВР., 3Л., МН.Ч. = механизирали (са)
| ПР.НАКЛ., МИН.СВ.ВР., 1Л., ЕД.Ч., М.Р. = механизирал съм
| ПР.НАКЛ., МИН.СВ.ВР., 1Л., ЕД.Ч., Ж.Р. = механизирала съм
| ПР.НАКЛ., МИН.СВ.ВР., 1Л., ЕД.Ч., СР.Р. = механизирало съм
| ПР.НАКЛ., МИН.СВ.ВР., 1Л., МН.Ч. = механизирали сме
| ПР.НАКЛ., МИН.СВ.ВР., 2Л., ЕД.Ч., М.Р. = механизирал си
| ПР.НАКЛ., МИН.СВ.ВР., 2Л., ЕД.Ч., Ж.Р. = механизирала си
| ПР.НАКЛ., МИН.СВ.ВР., 2Л., ЕД.Ч., СР.Р. = механизирало си
| ПР.НАКЛ., МИН.СВ.ВР., 2Л., МН.Ч. = механизирали сте
| ПР.НАКЛ., МИН.СВ.ВР., 3Л., ЕД.Ч., М.Р. = механизирал (е)
| ПР.НАКЛ., МИН.СВ.ВР., 3Л., ЕД.Ч., Ж.Р. = механизирала (е)
| ПР.НАКЛ., МИН.СВ.ВР., 3Л., ЕД.Ч., СР.Р. = механизирало (е)
| ПР.НАКЛ., МИН.СВ.ВР., 3Л., МН.Ч. = механизирали (са)
| ПР.НАКЛ., МИН.НЕОПР.ВР., 1Л., ЕД.Ч., М.Р. = бил съм механизирал
| ПР.НАКЛ., МИН.НЕОПР.ВР., 1Л., ЕД.Ч., Ж.Р. = била съм механизирала
| ПР.НАКЛ., МИН.НЕОПР.ВР., 1Л., ЕД.Ч., СР.Р. = било съм механизирало
| ПР.НАКЛ., МИН.НЕОПР.ВР., 1Л., МН.Ч. = били сме механизирали
| ПР.НАКЛ., МИН.НЕОПР.ВР., 2Л., ЕД.Ч., М.Р. = бил си механизирал
| ПР.НАКЛ., МИН.НЕОПР.ВР., 2Л., ЕД.Ч., Ж.Р. = била си механизирала
| ПР.НАКЛ., МИН.НЕОПР.ВР., 2Л., ЕД.Ч., СР.Р. = било си механизирало
| ПР.НАКЛ., МИН.НЕОПР.ВР., 2Л., МН.Ч. = били сте механизирали
| ПР.НАКЛ., МИН.НЕОПР.ВР., 3Л., ЕД.Ч., М.Р. = бил (е) механизирал
| ПР.НАКЛ., МИН.НЕОПР.ВР., 3Л., ЕД.Ч., Ж.Р. = била (е) механизирала
| ПР.НАКЛ., МИН.НЕОПР.ВР., 3Л., ЕД.Ч., СР.Р. = било (е) механизирало
| ПР.НАКЛ., МИН.НЕОПР.ВР., 3Л., МН.Ч. = били (са) механизирали
| ПР.НАКЛ., БЪД.ВР., 1Л., ЕД.Ч., М.Р. = щял съм да механизирам
| ПР.НАКЛ., БЪД.ВР., 1Л., ЕД.Ч., Ж.Р. = щяла съм да механизирам
| ПР.НАКЛ., БЪД.ВР., 1Л., ЕД.Ч., СР.Р. = щяло съм да механизирам
| ПР.НАКЛ., БЪД.ВР., 1Л., МН.Ч. = щели сме да механизираме
| ПР.НАКЛ., БЪД.ВР., 2Л., ЕД.Ч., М.Р. = щял си да механизираш
| ПР.НАКЛ., БЪД.ВР., 2Л., ЕД.Ч., Ж.Р. = щяла си да механизираш
| ПР.НАКЛ., БЪД.ВР., 2Л., ЕД.Ч., СР.Р. = щяло си да механизираш
| ПР.НАКЛ., БЪД.ВР., 2Л., МН.Ч. = щели сте да механизирате
| ПР.НАКЛ., БЪД.ВР., 3Л., ЕД.Ч., М.Р. = щял (е) да механизира
| ПР.НАКЛ., БЪД.ВР., 3Л., ЕД.Ч., Ж.Р. = щяла (е) да механизира
| ПР.НАКЛ., БЪД.ВР., 3Л., ЕД.Ч., СР.Р. = щяло (е) да механизира
| ПР.НАКЛ., БЪД.ВР., 3Л., МН.Ч. = щели (са) да механизират
| ПР.НАКЛ., БЪД.ПРЕД.ВР., 1Л., ЕД.Ч., М.Р. = щял съм да съм механизирал
| ПР.НАКЛ., БЪД.ПРЕД.ВР., 1Л., ЕД.Ч., Ж.Р. = щяла съм да съм механизирала
| ПР.НАКЛ., БЪД.ПРЕД.ВР., 1Л., ЕД.Ч., СР.Р. = щяло съм да съм механизирало
| ПР.НАКЛ., БЪД.ПРЕД.ВР., 1Л., МН.Ч. = щели сме да сме механизирали
| ПР.НАКЛ., БЪД.ПРЕД.ВР., 2Л., ЕД.Ч., М.Р. = щял си да си механизирал
| ПР.НАКЛ., БЪД.ПРЕД.ВР., 2Л., ЕД.Ч., Ж.Р. = щяла си да си механизирала
| ПР.НАКЛ., БЪД.ПРЕД.ВР., 2Л., ЕД.Ч., СР.Р. = щяло си да си механизирало
| ПР.НАКЛ., БЪД.ПРЕД.ВР., 2Л., МН.Ч. = щели сте да сте механизирали
| ПР.НАКЛ., БЪД.ПРЕД.ВР., 3Л., ЕД.Ч., М.Р. = щял (е) да е механизирал
| ПР.НАКЛ., БЪД.ПРЕД.ВР., 3Л., ЕД.Ч., Ж.Р. = щяла (е) да е механизирала
| ПР.НАКЛ., БЪД.ПРЕД.ВР., 3Л., ЕД.Ч., СР.Р. = щяло (е) да е механизирало
| ПР.НАКЛ., БЪД.ПРЕД.ВР., 3Л., МН.Ч. = щели (са) да са механизирали
| УСЛОВНО НАКЛОНЕНИЕ, 1Л., ЕД.Ч., М.Р. = бих механизирал
| УСЛОВНО НАКЛОНЕНИЕ, 1Л., ЕД.Ч., Ж.Р. = бих механизирала
| УСЛОВНО НАКЛОНЕНИЕ, 1Л., ЕД.Ч., СР.Р. = бих механизирало
| УСЛОВНО НАКЛОНЕНИЕ, 1Л., МН.Ч. = бихме механизирали
| УСЛОВНО НАКЛОНЕНИЕ, 2Л., ЕД.Ч., М.Р. = би механизирал
| УСЛОВНО НАКЛОНЕНИЕ, 2Л., ЕД.Ч., Ж.Р. = би механизирала
| УСЛОВНО НАКЛОНЕНИЕ, 2Л., ЕД.Ч., СР.Р. = би механизирало
| УСЛОВНО НАКЛОНЕНИЕ, 2Л., МН.Ч. = бихте механизирали
| УСЛОВНО НАКЛОНЕНИЕ, 3Л., ЕД.Ч., М.Р. = би механизирал
| УСЛОВНО НАКЛОНЕНИЕ, 3Л., ЕД.Ч., Ж.Р. = би механизирала
| УСЛОВНО НАКЛОНЕНИЕ, 3Л., ЕД.Ч., СР.Р. = би механизирало
| УСЛОВНО НАКЛОНЕНИЕ, 3Л., МН.Ч. = биха механизирали
| ПОВЕЛИТЕЛНО НАКЛОНЕНИЕ, ЕД.Ч. = ме·ха·ни·зи·рай
| ПОВЕЛИТЕЛНО НАКЛОНЕНИЕ, МН.Ч. = ме·ха·ни·зи·рай·те
| МИН.СТРАД.ПРИЧ. М.Р. = ме·ха·ни·зи·ран
| МИН.СТРАД.ПРИЧ. М.Р. НЕПЪЛЕН ЧЛЕН = ме·ха·ни·зи·ра·ния
| МИН.СТРАД.ПРИЧ. М.Р. ПЪЛЕН ЧЛЕН = ме·ха·ни·зи·ра·ни·ят
| МИН.СТРАД.ПРИЧ. Ж.Р. = ме·ха·ни·зи·ра·на
| МИН.СТРАД.ПРИЧ. Ж.Р. ЧЛЕН = ме·ха·ни·зи·ра·на·та
| МИН.СТРАД.ПРИЧ. СР.Р. = ме·ха·ни·зи·ра·но
| МИН.СТРАД.ПРИЧ. СР.Р. ЧЛЕН = ме·ха·ни·зи·ра·но·то
| МИН.СТРАД.ПРИЧ. МН.Ч. = ме·ха·ни·зи·ра·ни
| МИН.СТРАД.ПРИЧ. МН.Ч. ЧЛЕН = ме·ха·ни·зи·ра·ни·те
| МИН.ДЕЯТ.СВ.ПРИЧ. М.Р. = ме·ха·ни·зи·рал
| МИН.ДЕЯТ.СВ.ПРИЧ. М.Р. НЕПЪЛЕН ЧЛЕН = ме·ха·ни·зи·ра·лия
| МИН.ДЕЯТ.СВ.ПРИЧ. М.Р. ПЪЛЕН ЧЛЕН = ме·ха·ни·зи·ра·ли·ят
| МИН.ДЕЯТ.СВ.ПРИЧ. Ж.Р. = ме·ха·ни·зи·ра·ла
| МИН.ДЕЯТ.СВ.ПРИЧ. Ж.Р. ЧЛЕН = ме·ха·ни·зи·ра·ла·та
| МИН.ДЕЯТ.СВ.ПРИЧ. СР.Р. = ме·ха·ни·зи·ра·ло
| МИН.ДЕЯТ.СВ.ПРИЧ. СР.Р. ЧЛЕН = ме·ха·ни·зи·ра·ло·то
| МИН.ДЕЯТ.СВ.ПРИЧ. МН.Ч. = ме·ха·ни·зи·ра·ли
| МИН.ДЕЯТ.СВ.ПРИЧ. МН.Ч. ЧЛЕН = ме·ха·ни·зи·ра·ли·те
| МИН.ДЕЯТ.НЕСВ.ПРИЧ. М.Р. = ме·ха·ни·зи·рал
| МИН.ДЕЯТ.НЕСВ.ПРИЧ. М.Р. НЕПЪЛЕН ЧЛЕН = ме·ха·ни·зи·ра·лия
| МИН.ДЕЯТ.НЕСВ.ПРИЧ. М.Р. ПЪЛЕН ЧЛЕН = ме·ха·ни·зи·ра·ли·ят
| МИН.ДЕЯТ.НЕСВ.ПРИЧ. Ж.Р. = ме·ха·ни·зи·ра·ла
| МИН.ДЕЯТ.НЕСВ.ПРИЧ. Ж.Р. ЧЛЕН = ме·ха·ни·зи·ра·ла·та
| МИН.ДЕЯТ.НЕСВ.ПРИЧ. СР.Р. = ме·ха·ни·зи·ра·ло
| МИН.ДЕЯТ.НЕСВ.ПРИЧ. СР.Р. ЧЛЕН = ме·ха·ни·зи·ра·ло·то
| МИН.ДЕЯТ.НЕСВ.ПРИЧ. МН.Ч. = ме·ха·ни·зи·ра·ли
| МИН.ДЕЯТ.НЕСВ.ПРИЧ. МН.Ч. ЧЛЕН = ме·ха·ни·зи·ра·ли·те
| СЕГ.ДЕЯТ.ПРИЧ. М.Р. = ме·ха·ни·зи·ращ
| СЕГ.ДЕЯТ.ПРИЧ. М.Р. НЕПЪЛЕН ЧЛЕН = ме·ха·ни·зи·ра·щия
| СЕГ.ДЕЯТ.ПРИЧ. М.Р. ПЪЛЕН ЧЛЕН = ме·ха·ни·зи·ра·щи·ят
| СЕГ.ДЕЯТ.ПРИЧ. Ж.Р. = ме·ха·ни·зи·ра·ща
| СЕГ.ДЕЯТ.ПРИЧ. Ж.Р. ЧЛЕН = ме·ха·ни·зи·ра·ща·та
| СЕГ.ДЕЯТ.ПРИЧ. СР.Р. = ме·ха·ни·зи·ра·що
| СЕГ.ДЕЯТ.ПРИЧ. СР.Р. ЧЛЕН = ме·ха·ни·зи·ра·що·то
| СЕГ.ДЕЯТ.ПРИЧ. МН.Ч. = ме·ха·ни·зи·ра·щи
| СЕГ.ДЕЯТ.ПРИЧ. МН.Ч. ЧЛЕН = ме·ха·ни·зи·ра·щи·те
| ДЕЕПРИЧАСТИЕ = ме·ха·ни·зи·рай·ки
| СКРИТИ ПРЕПРАТКИ = 
[[механизирам]],
[[механизираш]],
[[механизира]],
[[механизираме]],
[[механизирате]],
[[механизират]],
[[механизирах]],
[[механизирахме]],
[[механизирахте]],
[[механизираха]],
[[механизираше]],
[[механизирай]],
[[механизирайте]],
[[механизирал]],
[[механизиралия]],
[[механизиралият]],
[[механизирала]],
[[механизиралата]],
[[механизирало]],
[[механизиралото]],
[[механизирали]],
[[механизиралите]],
[[механизиран]],
[[механизирания]],
[[механизираният]],
[[механизирана]],
[[механизираната]],
[[механизирано]],
[[механизираното]],
[[механизирани]],
[[механизираните]],
[[механизиращ]],
[[механизиращия]],
[[механизиращият]],
[[механизираща]],
[[механизиращата]],
[[механизиращо]],
[[механизиращото]],
[[механизиращи]],
[[механизиращите]],
[[механизирайки]],
[[механизирал съм]],
[[механизирала съм]],
[[механизирало съм]],
[[механизирали сме]],
[[механизирал си]],
[[механизирала си]],
[[механизирало си]],
[[механизирали сте]],
[[механизирал е]],
[[механизирала е]],
[[механизирало е]],
[[механизирали са]],
[[бях механизирал]],
[[бях механизирала]],
[[бях механизирало]],
[[бяхме механизирали]],
[[беше механизирал]],
[[беше механизирала]],
[[беше механизирало]],
[[бяхте механизирали]],
[[бяха механизирали]],
[[ще механизирам]],
[[ще механизираме]],
[[ще механизираш]],
[[ще механизирате]],
[[ще механизира]],
[[ще механизират]],
[[ще съм механизирал]],
[[ще съм механизирала]],
[[ще съм механизирало]],
[[ще сме механизирали]],
[[ще си механизирал]],
[[ще си механизирала]],
[[ще си механизирало]],
[[ще сте механизирали]],
[[ще е механизирал]],
[[ще е механизирала]],
[[ще е механизирало]],
[[ще са механизирали]],
[[щях да механизирам]],
[[щяхме да механизираме]],
[[щеше да механизираш]],
[[щяхте да механизирате]],
[[щеше да механизира]],
[[щяха да механизират]],
[[щях да съм механизирал]],
[[щях да съм механизирала]],
[[щях да съм механизирало]],
[[щяхме да сме механизирали]],
[[щеше да си механизирал]],
[[щеше да си механизирала]],
[[щеше да си механизирало]],
[[щяхте да сте механизирали]],
[[щеше да е механизирал]],
[[щеше да е механизирала]],
[[щеше да е механизирало]],
[[щяха да са механизирали]],
[[бил съм механизирал]],
[[била съм механизирала]],
[[било съм механизирало]],
[[били сме механизирали]],
[[бил си механизирал]],
[[била си механизирала]],
[[било си механизирало]],
[[били сте механизирали]],
[[бил е механизирал]],
[[била е механизирала]],
[[било е механизирало]],
[[били са механизирали]],
[[щял съм да механизирам]],
[[щяла съм да механизирам]],
[[щяло съм да механизирам]],
[[щели сме да механизираме]],
[[щял си да механизираш]],
[[щяла си да механизираш]],
[[щяло си да механизираш]],
[[щели сте да механизирате]],
[[щял да механизира]],
[[щяла да механизира]],
[[щяло да механизира]],
[[щели да механизират]],
[[щял е да механизира]],
[[щяла е да механизира]],
[[щяло е да механизира]],
[[щели са да механизират]],
[[щял съм да съм механизирал]],
[[щяла съм да съм механизирала]],
[[щяло съм да съм механизирало]],
[[щели сме да сме механизирали]],
[[щял си да си механизирал]],
[[щяла си да си механизирала]],
[[щяло си да си механизирало]],
[[щели сте да сте механизирали]],
[[щял да е механизирал]],
[[щяла да е механизирала]],
[[щяло да е механизирало]],
[[щели да са механизирали]],
[[щял е да е механизирал]],
[[щяла е да е механизирала]],
[[щяло е да е механизирало]],
[[щели са да са механизирали]],
[[бих механизирал]],
[[бих механизирала]],
[[бих механизирало]],
[[бихме механизирали]],
[[би механизирал]],
[[би механизирала]],
[[би механизирало]],
[[бихте механизирали]],
[[биха механизирали]],
}}</text>
      <sha1>geroytchwlymrnjxjmycsao2i2gdt5i</sha1>
    </revision>
  </page>
  <page>
    <title>Шаблон:Словоформи/мечтателствам</title>
    <ns>10</ns>
    <id>518231</id>
    <revision>
      <id>550211</id>
      <timestamp>2005-05-11T05:07:01Z</timestamp>
      <contributor>
        <username>Bgbot</username>
        <id>83</id>
      </contributor>
      <comment>Борислав: Шаблон със словоформи</comment>
      <model>wikitext</model>
      <format>text/x-wiki</format>
      <text bytes="24342" xml:space="preserve">{{Шаблон:Словоформи/Глагол|
  ОСНОВНА ФОРМА = мечтателствам
| СЕГ.ВР., 1Л., ЕД.Ч. = меч·та·тел·с·т·вам
| СЕГ.ВР., 1Л., МН.Ч. = меч·та·тел·с·т·ва·ме
| СЕГ.ВР., 2Л., ЕД.Ч. = меч·та·тел·с·т·ваш
| СЕГ.ВР., 2Л., МН.Ч. = меч·та·тел·с·т·ва·те
| СЕГ.ВР., 3Л., ЕД.Ч. = меч·та·тел·с·т·ва
| СЕГ.ВР., 3Л., МН.Ч. = меч·та·тел·с·т·ват
| МИН.СВ.ВР., 1Л., ЕД.Ч. = меч·та·тел·с·т·вах
| МИН.СВ.ВР., 1Л., МН.Ч. = меч·та·тел·с·т·вах·ме
| МИН.СВ.ВР., 2Л., ЕД.Ч. = меч·та·тел·с·т·ва
| МИН.СВ.ВР., 2Л., МН.Ч. = меч·та·тел·с·т·вах·те
| МИН.СВ.ВР., 3Л., ЕД.Ч. = меч·та·тел·с·т·ва
| МИН.СВ.ВР., 3Л., МН.Ч. = меч·та·тел·с·т·ва·ха
| МИН.НЕСВ.ВР., 1Л., ЕД.Ч. = меч·та·тел·с·т·вах
| МИН.НЕСВ.ВР., 1Л., МН.Ч. = меч·та·тел·с·т·вах·ме
| МИН.НЕСВ.ВР., 2Л., ЕД.Ч. = меч·та·тел·с·т·ва·ше
| МИН.НЕСВ.ВР., 2Л., МН.Ч. = меч·та·тел·с·т·вах·те
| МИН.НЕСВ.ВР., 3Л., ЕД.Ч. = меч·та·тел·с·т·ва·ше
| МИН.НЕСВ.ВР., 3Л., МН.Ч. = меч·та·тел·с·т·ва·ха
| МИН.НЕОПР.ВР., 1Л., ЕД.Ч., М.Р. = мечтателствал съм
| МИН.НЕОПР.ВР., 1Л., ЕД.Ч., Ж.Р. = мечтателствала съм
| МИН.НЕОПР.ВР., 1Л., ЕД.Ч., СР.Р. = мечтателствало съм
| МИН.НЕОПР.ВР., 1Л., МН.Ч. = мечтателствали сме
| МИН.НЕОПР.ВР., 2Л., ЕД.Ч., М.Р. = мечтателствал си
| МИН.НЕОПР.ВР., 2Л., ЕД.Ч., Ж.Р. = мечтателствала си
| МИН.НЕОПР.ВР., 2Л., ЕД.Ч., СР.Р. = мечтателствало си
| МИН.НЕОПР.ВР., 2Л., МН.Ч. = мечтателствали сте
| МИН.НЕОПР.ВР., 3Л., ЕД.Ч., М.Р. = мечтателствал е
| МИН.НЕОПР.ВР., 3Л., ЕД.Ч., Ж.Р. = мечтателствала е
| МИН.НЕОПР.ВР., 3Л., ЕД.Ч., СР.Р. = мечтателствало е
| МИН.НЕОПР.ВР., 3Л., МН.Ч. = мечтателствали са
| МИН.ПРЕД.ВР., 1Л., ЕД.Ч., М.Р. = бях мечтателствал
| МИН.ПРЕД.ВР., 1Л., ЕД.Ч., Ж.Р. = бях мечтателствала
| МИН.ПРЕД.ВР., 1Л., ЕД.Ч., СР.Р. = бях мечтателствало
| МИН.ПРЕД.ВР., 1Л., МН.Ч. = бяхме мечтателствали
| МИН.ПРЕД.ВР., 2Л., ЕД.Ч., М.Р. = беше мечтателствал
| МИН.ПРЕД.ВР., 2Л., ЕД.Ч., Ж.Р. = беше мечтателствала
| МИН.ПРЕД.ВР., 2Л., ЕД.Ч., СР.Р. = беше мечтателствало
| МИН.ПРЕД.ВР., 2Л., МН.Ч. = бяхте мечтателствали
| МИН.ПРЕД.ВР., 3Л., ЕД.Ч., М.Р. = беше мечтателствал
| МИН.ПРЕД.ВР., 3Л., ЕД.Ч., Ж.Р. = беше мечтателствала
| МИН.ПРЕД.ВР., 3Л., ЕД.Ч., СР.Р. = беше мечтателствало
| МИН.ПРЕД.ВР., 3Л., МН.Ч. = бяха мечтателствали
| БЪД.ВР., 1Л., ЕД.Ч. = ще мечтателствам
| БЪД.ВР., 1Л., МН.Ч. = ще мечтателстваме
| БЪД.ВР., 2Л., ЕД.Ч. = ще мечтателстваш
| БЪД.ВР., 2Л., МН.Ч. = ще мечтателствате
| БЪД.ВР., 3Л., ЕД.Ч. = ще мечтателства
| БЪД.ВР., 3Л., МН.Ч. = ще мечтателстват
| БЪД.ПРЕД.ВР., 1Л., ЕД.Ч., М.Р. = ще съм мечтателствал
| БЪД.ПРЕД.ВР., 1Л., ЕД.Ч., Ж.Р. = ще съм мечтателствала
| БЪД.ПРЕД.ВР., 1Л., ЕД.Ч., СР.Р. = ще съм мечтателствало
| БЪД.ПРЕД.ВР., 1Л., МН.Ч. = ще сме мечтателствали
| БЪД.ПРЕД.ВР., 2Л., ЕД.Ч., М.Р. = ще си мечтателствал
| БЪД.ПРЕД.ВР., 2Л., ЕД.Ч., Ж.Р. = ще си мечтателствала
| БЪД.ПРЕД.ВР., 2Л., ЕД.Ч., СР.Р. = ще си мечтателствало
| БЪД.ПРЕД.ВР., 2Л., МН.Ч. = ще сте мечтателствали
| БЪД.ПРЕД.ВР., 3Л., ЕД.Ч., М.Р. = ще е мечтателствал
| БЪД.ПРЕД.ВР., 3Л., ЕД.Ч., Ж.Р. = ще е мечтателствала
| БЪД.ПРЕД.ВР., 3Л., ЕД.Ч., СР.Р. = ще е мечтателствало
| БЪД.ПРЕД.ВР., 3Л., МН.Ч. = ще са мечтателствали
| БЪД.ВР. В МИН., 1Л., ЕД.Ч. = щях да мечтателствам
| БЪД.ВР. В МИН., 1Л., МН.Ч. = щяхме да мечтателстваме
| БЪД.ВР. В МИН., 2Л., ЕД.Ч. = щеше да мечтателстваш
| БЪД.ВР. В МИН., 2Л., МН.Ч. = щяхте да мечтателствате
| БЪД.ВР. В МИН., 3Л., ЕД.Ч. = щеше да мечтателства
| БЪД.ВР. В МИН., 3Л., МН.Ч. = щяха да мечтателстват
| БЪД.ПРЕД.ВР. В МИН., 1Л., ЕД.Ч., М.Р. = щях да съм мечтателствал
| БЪД.ПРЕД.ВР. В МИН., 1Л., ЕД.Ч., Ж.Р. = щях да съм мечтателствала
| БЪД.ПРЕД.ВР. В МИН., 1Л., ЕД.Ч., СР.Р. = щях да съм мечтателствало
| БЪД.ПРЕД.ВР. В МИН., 1Л., МН.Ч. = щяхме да сме мечтателствали
| БЪД.ПРЕД.ВР. В МИН., 2Л., ЕД.Ч., М.Р. = щеше да си мечтателствал
| БЪД.ПРЕД.ВР. В МИН., 2Л., ЕД.Ч., Ж.Р. = щеше да си мечтателствала
| БЪД.ПРЕД.ВР. В МИН., 2Л., ЕД.Ч., СР.Р. = щеше да си мечтателствало
| БЪД.ПРЕД.ВР. В МИН., 2Л., МН.Ч. = щяхте да сте мечтателствали
| БЪД.ПРЕД.ВР. В МИН., 3Л., ЕД.Ч., М.Р. = щеше да е мечтателствал
| БЪД.ПРЕД.ВР. В МИН., 3Л., ЕД.Ч., Ж.Р. = щеше да е мечтателствала
| БЪД.ПРЕД.ВР. В МИН., 3Л., ЕД.Ч., СР.Р. = щеше да е мечтателствало
| БЪД.ПРЕД.ВР. В МИН., 3Л., МН.Ч. = щяха да са мечтателствали
| ПР.НАКЛ., СЕГ.ВР., 1Л., ЕД.Ч., М.Р. = мечтателствал съм
| ПР.НАКЛ., СЕГ.ВР., 1Л., ЕД.Ч., Ж.Р. = мечтателствала съм
| ПР.НАКЛ., СЕГ.ВР., 1Л., ЕД.Ч., СР.Р. = мечтателствало съм
| ПР.НАКЛ., СЕГ.ВР., 1Л., МН.Ч. = мечтателствали сме
| ПР.НАКЛ., СЕГ.ВР., 2Л., ЕД.Ч., М.Р. = мечтателствал си
| ПР.НАКЛ., СЕГ.ВР., 2Л., ЕД.Ч., Ж.Р. = мечтателствала си
| ПР.НАКЛ., СЕГ.ВР., 2Л., ЕД.Ч., СР.Р. = мечтателствало си
| ПР.НАКЛ., СЕГ.ВР., 2Л., МН.Ч. = мечтателствали сте
| ПР.НАКЛ., СЕГ.ВР., 3Л., ЕД.Ч., М.Р. = мечтателствал (е)
| ПР.НАКЛ., СЕГ.ВР., 3Л., ЕД.Ч., Ж.Р. = мечтателствала (е)
| ПР.НАКЛ., СЕГ.ВР., 3Л., ЕД.Ч., СР.Р. = мечтателствало (е)
| ПР.НАКЛ., СЕГ.ВР., 3Л., МН.Ч. = мечтателствали (са)
| ПР.НАКЛ., МИН.СВ.ВР., 1Л., ЕД.Ч., М.Р. = мечтателствал съм
| ПР.НАКЛ., МИН.СВ.ВР., 1Л., ЕД.Ч., Ж.Р. = мечтателствала съм
| ПР.НАКЛ., МИН.СВ.ВР., 1Л., ЕД.Ч., СР.Р. = мечтателствало съм
| ПР.НАКЛ., МИН.СВ.ВР., 1Л., МН.Ч. = мечтателствали сме
| ПР.НАКЛ., МИН.СВ.ВР., 2Л., ЕД.Ч., М.Р. = мечтателствал си
| ПР.НАКЛ., МИН.СВ.ВР., 2Л., ЕД.Ч., Ж.Р. = мечтателствала си
| ПР.НАКЛ., МИН.СВ.ВР., 2Л., ЕД.Ч., СР.Р. = мечтателствало си
| ПР.НАКЛ., МИН.СВ.ВР., 2Л., МН.Ч. = мечтателствали сте
| ПР.НАКЛ., МИН.СВ.ВР., 3Л., ЕД.Ч., М.Р. = мечтателствал (е)
| ПР.НАКЛ., МИН.СВ.ВР., 3Л., ЕД.Ч., Ж.Р. = мечтателствала (е)
| ПР.НАКЛ., МИН.СВ.ВР., 3Л., ЕД.Ч., СР.Р. = мечтателствало (е)
| ПР.НАКЛ., МИН.СВ.ВР., 3Л., МН.Ч. = мечтателствали (са)
| ПР.НАКЛ., МИН.НЕОПР.ВР., 1Л., ЕД.Ч., М.Р. = бил съм мечтателствал
| ПР.НАКЛ., МИН.НЕОПР.ВР., 1Л., ЕД.Ч., Ж.Р. = била съм мечтателствала
| ПР.НАКЛ., МИН.НЕОПР.ВР., 1Л., ЕД.Ч., СР.Р. = било съм мечтателствало
| ПР.НАКЛ., МИН.НЕОПР.ВР., 1Л., МН.Ч. = били сме мечтателствали
| ПР.НАКЛ., МИН.НЕОПР.ВР., 2Л., ЕД.Ч., М.Р. = бил си мечтателствал
| ПР.НАКЛ., МИН.НЕОПР.ВР., 2Л., ЕД.Ч., Ж.Р. = била си мечтателствала
| ПР.НАКЛ., МИН.НЕОПР.ВР., 2Л., ЕД.Ч., СР.Р. = било си мечтателствало
| ПР.НАКЛ., МИН.НЕОПР.ВР., 2Л., МН.Ч. = били сте мечтателствали
| ПР.НАКЛ., МИН.НЕОПР.ВР., 3Л., ЕД.Ч., М.Р. = бил (е) мечтателствал
| ПР.НАКЛ., МИН.НЕОПР.ВР., 3Л., ЕД.Ч., Ж.Р. = била (е) мечтателствала
| ПР.НАКЛ., МИН.НЕОПР.ВР., 3Л., ЕД.Ч., СР.Р. = било (е) мечтателствало
| ПР.НАКЛ., МИН.НЕОПР.ВР., 3Л., МН.Ч. = били (са) мечтателствали
| ПР.НАКЛ., БЪД.ВР., 1Л., ЕД.Ч., М.Р. = щял съм да мечтателствам
| ПР.НАКЛ., БЪД.ВР., 1Л., ЕД.Ч., Ж.Р. = щяла съм да мечтателствам
| ПР.НАКЛ., БЪД.ВР., 1Л., ЕД.Ч., СР.Р. = щяло съм да мечтателствам
| ПР.НАКЛ., БЪД.ВР., 1Л., МН.Ч. = щели сме да мечтателстваме
| ПР.НАКЛ., БЪД.ВР., 2Л., ЕД.Ч., М.Р. = щял си да мечтателстваш
| ПР.НАКЛ., БЪД.ВР., 2Л., ЕД.Ч., Ж.Р. = щяла си да мечтателстваш
| ПР.НАКЛ., БЪД.ВР., 2Л., ЕД.Ч., СР.Р. = щяло си да мечтателстваш
| ПР.НАКЛ., БЪД.ВР., 2Л., МН.Ч. = щели сте да мечтателствате
| ПР.НАКЛ., БЪД.ВР., 3Л., ЕД.Ч., М.Р. = щял (е) да мечтателства
| ПР.НАКЛ., БЪД.ВР., 3Л., ЕД.Ч., Ж.Р. = щяла (е) да мечтателства
| ПР.НАКЛ., БЪД.ВР., 3Л., ЕД.Ч., СР.Р. = щяло (е) да мечтателства
| ПР.НАКЛ., БЪД.ВР., 3Л., МН.Ч. = щели (са) да мечтателстват
| ПР.НАКЛ., БЪД.ПРЕД.ВР., 1Л., ЕД.Ч., М.Р. = щял съм да съм мечтателствал
| ПР.НАКЛ., БЪД.ПРЕД.ВР., 1Л., ЕД.Ч., Ж.Р. = щяла съм да съм мечтателствала
| ПР.НАКЛ., БЪД.ПРЕД.ВР., 1Л., ЕД.Ч., СР.Р. = щяло съм да съм мечтателствало
| ПР.НАКЛ., БЪД.ПРЕД.ВР., 1Л., МН.Ч. = щели сме да сме мечтателствали
| ПР.НАКЛ., БЪД.ПРЕД.ВР., 2Л., ЕД.Ч., М.Р. = щял си да си мечтателствал
| ПР.НАКЛ., БЪД.ПРЕД.ВР., 2Л., ЕД.Ч., Ж.Р. = щяла си да си мечтателствала
| ПР.НАКЛ., БЪД.ПРЕД.ВР., 2Л., ЕД.Ч., СР.Р. = щяло си да си мечтателствало
| ПР.НАКЛ., БЪД.ПРЕД.ВР., 2Л., МН.Ч. = щели сте да сте мечтателствали
| ПР.НАКЛ., БЪД.ПРЕД.ВР., 3Л., ЕД.Ч., М.Р. = щял (е) да е мечтателствал
| ПР.НАКЛ., БЪД.ПРЕД.ВР., 3Л., ЕД.Ч., Ж.Р. = щяла (е) да е мечтателствала
| ПР.НАКЛ., БЪД.ПРЕД.ВР., 3Л., ЕД.Ч., СР.Р. = щяло (е) да е мечтателствало
| ПР.НАКЛ., БЪД.ПРЕД.ВР., 3Л., МН.Ч. = щели (са) да са мечтателствали
| УСЛОВНО НАКЛОНЕНИЕ, 1Л., ЕД.Ч., М.Р. = бих мечтателствал
| УСЛОВНО НАКЛОНЕНИЕ, 1Л., ЕД.Ч., Ж.Р. = бих мечтателствала
| УСЛОВНО НАКЛОНЕНИЕ, 1Л., ЕД.Ч., СР.Р. = бих мечтателствало
| УСЛОВНО НАКЛОНЕНИЕ, 1Л., МН.Ч. = бихме мечтателствали
| УСЛОВНО НАКЛОНЕНИЕ, 2Л., ЕД.Ч., М.Р. = би мечтателствал
| УСЛОВНО НАКЛОНЕНИЕ, 2Л., ЕД.Ч., Ж.Р. = би мечтателствала
| УСЛОВНО НАКЛОНЕНИЕ, 2Л., ЕД.Ч., СР.Р. = би мечтателствало
| УСЛОВНО НАКЛОНЕНИЕ, 2Л., МН.Ч. = бихте мечтателствали
| УСЛОВНО НАКЛОНЕНИЕ, 3Л., ЕД.Ч., М.Р. = би мечтателствал
| УСЛОВНО НАКЛОНЕНИЕ, 3Л., ЕД.Ч., Ж.Р. = би мечтателствала
| УСЛОВНО НАКЛОНЕНИЕ, 3Л., ЕД.Ч., СР.Р. = би мечтателствало
| УСЛОВНО НАКЛОНЕНИЕ, 3Л., МН.Ч. = биха мечтателствали
| ПОВЕЛИТЕЛНО НАКЛОНЕНИЕ, ЕД.Ч. = меч·та·тел·с·т·вай
| ПОВЕЛИТЕЛНО НАКЛОНЕНИЕ, МН.Ч. = меч·та·тел·с·т·вай·те
| МИН.СТРАД.ПРИЧ. М.Р. = меч·та·тел·с·т·ван
| МИН.СТРАД.ПРИЧ. М.Р. НЕПЪЛЕН ЧЛЕН = меч·та·тел·с·т·ва·ния
| МИН.СТРАД.ПРИЧ. М.Р. ПЪЛЕН ЧЛЕН = меч·та·тел·с·т·ва·ни·ят
| МИН.СТРАД.ПРИЧ. Ж.Р. = меч·та·тел·с·т·ва·на
| МИН.СТРАД.ПРИЧ. Ж.Р. ЧЛЕН = меч·та·тел·с·т·ва·на·та
| МИН.СТРАД.ПРИЧ. СР.Р. = меч·та·тел·с·т·ва·но
| МИН.СТРАД.ПРИЧ. СР.Р. ЧЛЕН = меч·та·тел·с·т·ва·но·то
| МИН.СТРАД.ПРИЧ. МН.Ч. = меч·та·тел·с·т·ва·ни
| МИН.СТРАД.ПРИЧ. МН.Ч. ЧЛЕН = меч·та·тел·с·т·ва·ни·те
| МИН.ДЕЯТ.СВ.ПРИЧ. М.Р. = меч·та·тел·с·т·вал
| МИН.ДЕЯТ.СВ.ПРИЧ. М.Р. НЕПЪЛЕН ЧЛЕН = меч·та·тел·с·т·ва·лия
| МИН.ДЕЯТ.СВ.ПРИЧ. М.Р. ПЪЛЕН ЧЛЕН = меч·та·тел·с·т·ва·ли·ят
| МИН.ДЕЯТ.СВ.ПРИЧ. Ж.Р. = меч·та·тел·с·т·ва·ла
| МИН.ДЕЯТ.СВ.ПРИЧ. Ж.Р. ЧЛЕН = меч·та·тел·с·т·ва·ла·та
| МИН.ДЕЯТ.СВ.ПРИЧ. СР.Р. = меч·та·тел·с·т·ва·ло
| МИН.ДЕЯТ.СВ.ПРИЧ. СР.Р. ЧЛЕН = меч·та·тел·с·т·ва·ло·то
| МИН.ДЕЯТ.СВ.ПРИЧ. МН.Ч. = меч·та·тел·с·т·ва·ли
| МИН.ДЕЯТ.СВ.ПРИЧ. МН.Ч. ЧЛЕН = меч·та·тел·с·т·ва·ли·те
| МИН.ДЕЯТ.НЕСВ.ПРИЧ. М.Р. = меч·та·тел·с·т·вал
| МИН.ДЕЯТ.НЕСВ.ПРИЧ. М.Р. НЕПЪЛЕН ЧЛЕН = меч·та·тел·с·т·ва·лия
| МИН.ДЕЯТ.НЕСВ.ПРИЧ. М.Р. ПЪЛЕН ЧЛЕН = меч·та·тел·с·т·ва·ли·ят
| МИН.ДЕЯТ.НЕСВ.ПРИЧ. Ж.Р. = меч·та·тел·с·т·ва·ла
| МИН.ДЕЯТ.НЕСВ.ПРИЧ. Ж.Р. ЧЛЕН = меч·та·тел·с·т·ва·ла·та
| МИН.ДЕЯТ.НЕСВ.ПРИЧ. СР.Р. = меч·та·тел·с·т·ва·ло
| МИН.ДЕЯТ.НЕСВ.ПРИЧ. СР.Р. ЧЛЕН = меч·та·тел·с·т·ва·ло·то
| МИН.ДЕЯТ.НЕСВ.ПРИЧ. МН.Ч. = меч·та·тел·с·т·ва·ли
| МИН.ДЕЯТ.НЕСВ.ПРИЧ. МН.Ч. ЧЛЕН = меч·та·тел·с·т·ва·ли·те
| СЕГ.ДЕЯТ.ПРИЧ. М.Р. = меч·та·тел·с·т·ващ
| СЕГ.ДЕЯТ.ПРИЧ. М.Р. НЕПЪЛЕН ЧЛЕН = меч·та·тел·с·т·ва·щия
| СЕГ.ДЕЯТ.ПРИЧ. М.Р. ПЪЛЕН ЧЛЕН = меч·та·тел·с·т·ва·щи·ят
| СЕГ.ДЕЯТ.ПРИЧ. Ж.Р. = меч·та·тел·с·т·ва·ща
| СЕГ.ДЕЯТ.ПРИЧ. Ж.Р. ЧЛЕН = меч·та·тел·с·т·ва·ща·та
| СЕГ.ДЕЯТ.ПРИЧ. СР.Р. = меч·та·тел·с·т·ва·що
| СЕГ.ДЕЯТ.ПРИЧ. СР.Р. ЧЛЕН = меч·та·тел·с·т·ва·що·то
| СЕГ.ДЕЯТ.ПРИЧ. МН.Ч. = меч·та·тел·с·т·ва·щи
| СЕГ.ДЕЯТ.ПРИЧ. МН.Ч. ЧЛЕН = меч·та·тел·с·т·ва·щи·те
| ДЕЕПРИЧАСТИЕ = меч·та·тел·с·т·вай·ки
| СКРИТИ ПРЕПРАТКИ = 
[[мечтателствам]],
[[мечтателстваш]],
[[мечтателства]],
[[мечтателстваме]],
[[мечтателствате]],
[[мечтателстват]],
[[мечтателствах]],
[[мечтателствахме]],
[[мечтателствахте]],
[[мечтателстваха]],
[[мечтателстваше]],
[[мечтателствай]],
[[мечтателствайте]],
[[мечтателствал]],
[[мечтателствалия]],
[[мечтателствалият]],
[[мечтателствала]],
[[мечтателствалата]],
[[мечтателствало]],
[[мечтателствалото]],
[[мечтателствали]],
[[мечтателствалите]],
[[мечтателстван]],
[[мечтателствания]],
[[мечтателстваният]],
[[мечтателствана]],
[[мечтателстваната]],
[[мечтателствано]],
[[мечтателстваното]],
[[мечтателствани]],
[[мечтателстваните]],
[[мечтателстващ]],
[[мечтателстващия]],
[[мечтателстващият]],
[[мечтателстваща]],
[[мечтателстващата]],
[[мечтателстващо]],
[[мечтателстващото]],
[[мечтателстващи]],
[[мечтателстващите]],
[[мечтателствайки]],
[[мечтателствал съм]],
[[мечтателствала съм]],
[[мечтателствало съм]],
[[мечтателствали сме]],
[[мечтателствал си]],
[[мечтателствала си]],
[[мечтателствало си]],
[[мечтателствали сте]],
[[мечтателствал е]],
[[мечтателствала е]],
[[мечтателствало е]],
[[мечтателствали са]],
[[бях мечтателствал]],
[[бях мечтателствала]],
[[бях мечтателствало]],
[[бяхме мечтателствали]],
[[беше мечтателствал]],
[[беше мечтателствала]],
[[беше мечтателствало]],
[[бяхте мечтателствали]],
[[бяха мечтателствали]],
[[ще мечтателствам]],
[[ще мечтателстваме]],
[[ще мечтателстваш]],
[[ще мечтателствате]],
[[ще мечтателства]],
[[ще мечтателстват]],
[[ще съм мечтателствал]],
[[ще съм мечтателствала]],
[[ще съм мечтателствало]],
[[ще сме мечтателствали]],
[[ще си мечтателствал]],
[[ще си мечтателствала]],
[[ще си мечтателствало]],
[[ще сте мечтателствали]],
[[ще е мечтателствал]],
[[ще е мечтателствала]],
[[ще е мечтателствало]],
[[ще са мечтателствали]],
[[щях да мечтателствам]],
[[щяхме да мечтателстваме]],
[[щеше да мечтателстваш]],
[[щяхте да мечтателствате]],
[[щеше да мечтателства]],
[[щяха да мечтателстват]],
[[щях да съм мечтателствал]],
[[щях да съм мечтателствала]],
[[щях да съм мечтателствало]],
[[щяхме да сме мечтателствали]],
[[щеше да си мечтателствал]],
[[щеше да си мечтателствала]],
[[щеше да си мечтателствало]],
[[щяхте да сте мечтателствали]],
[[щеше да е мечтателствал]],
[[щеше да е мечтателствала]],
[[щеше да е мечтателствало]],
[[щяха да са мечтателствали]],
[[бил съм мечтателствал]],
[[била съм мечтателствала]],
[[било съм мечтателствало]],
[[били сме мечтателствали]],
[[бил си мечтателствал]],
[[била си мечтателствала]],
[[било си мечтателствало]],
[[били сте мечтателствали]],
[[бил е мечтателствал]],
[[била е мечтателствала]],
[[било е мечтателствало]],
[[били са мечтателствали]],
[[щял съм да мечтателствам]],
[[щяла съм да мечтателствам]],
[[щяло съм да мечтателствам]],
[[щели сме да мечтателстваме]],
[[щял си да мечтателстваш]],
[[щяла си да мечтателстваш]],
[[щяло си да мечтателстваш]],
[[щели сте да мечтателствате]],
[[щял да мечтателства]],
[[щяла да мечтателства]],
[[щяло да мечтателства]],
[[щели да мечтателстват]],
[[щял е да мечтателства]],
[[щяла е да мечтателства]],
[[щяло е да мечтателства]],
[[щели са да мечтателстват]],
[[щял съм да съм мечтателствал]],
[[щяла съм да съм мечтателствала]],
[[щяло съм да съм мечтателствало]],
[[щели сме да сме мечтателствали]],
[[щял си да си мечтателствал]],
[[щяла си да си мечтателствала]],
[[щяло си да си мечтателствало]],
[[щели сте да сте мечтателствали]],
[[щял да е мечтателствал]],
[[щяла да е мечтателствала]],
[[щяло да е мечтателствало]],
[[щели да са мечтателствали]],
[[щял е да е мечтателствал]],
[[щяла е да е мечтателствала]],
[[щяло е да е мечтателствало]],
[[щели са да са мечтателствали]],
[[бих мечтателствал]],
[[бих мечтателствала]],
[[бих мечтателствало]],
[[бихме мечтателствали]],
[[би мечтателствал]],
[[би мечтателствала]],
[[би мечтателствало]],
[[бихте мечтателствали]],
[[биха мечтателствали]],
}}</text>
      <sha1>7ojv0x9u5luaijfm31vaftec1dh0lfa</sha1>
    </revision>
  </page>
  <page>
    <title>Шаблон:Словоформи/мечтая</title>
    <ns>10</ns>
    <id>408275</id>
    <revision>
      <id>440257</id>
      <parentid>10945</parentid>
      <timestamp>2005-05-07T08:55:42Z</timestamp>
      <contributor>
        <username>Bgbot</username>
        <id>83</id>
      </contributor>
      <comment>Борислав: Шаблон със словоформи</comment>
      <model>wikitext</model>
      <format>text/x-wiki</format>
      <text bytes="19994" xml:space="preserve">{{Шаблон:Словоформи/Глагол|
  ОСНОВНА ФОРМА = мечтая
| СЕГ.ВР., 1Л., ЕД.Ч. = меч·тая
| СЕГ.ВР., 1Л., МН.Ч. = меч·та·ем
| СЕГ.ВР., 2Л., ЕД.Ч. = меч·та·еш
| СЕГ.ВР., 2Л., МН.Ч. = меч·та·е·те
| СЕГ.ВР., 3Л., ЕД.Ч. = меч·тае
| СЕГ.ВР., 3Л., МН.Ч. = меч·та·ят
| МИН.СВ.ВР., 1Л., ЕД.Ч. = меч·тах
| МИН.СВ.ВР., 1Л., МН.Ч. = меч·тах·ме
| МИН.СВ.ВР., 2Л., ЕД.Ч. = меч·та
| МИН.СВ.ВР., 2Л., МН.Ч. = меч·тах·те
| МИН.СВ.ВР., 3Л., ЕД.Ч. = меч·та
| МИН.СВ.ВР., 3Л., МН.Ч. = меч·та·ха
| МИН.НЕСВ.ВР., 1Л., ЕД.Ч. = меч·та·ех
| МИН.НЕСВ.ВР., 1Л., МН.Ч. = меч·та·ех·ме
| МИН.НЕСВ.ВР., 2Л., ЕД.Ч. = меч·та·е·ше
| МИН.НЕСВ.ВР., 2Л., МН.Ч. = меч·та·ех·те
| МИН.НЕСВ.ВР., 3Л., ЕД.Ч. = меч·та·е·ше
| МИН.НЕСВ.ВР., 3Л., МН.Ч. = меч·та·е·ха
| МИН.НЕОПР.ВР., 1Л., ЕД.Ч., М.Р. = мечтал съм
| МИН.НЕОПР.ВР., 1Л., ЕД.Ч., Ж.Р. = мечтала съм
| МИН.НЕОПР.ВР., 1Л., ЕД.Ч., СР.Р. = мечтало съм
| МИН.НЕОПР.ВР., 1Л., МН.Ч. = мечтали сме
| МИН.НЕОПР.ВР., 2Л., ЕД.Ч., М.Р. = мечтал си
| МИН.НЕОПР.ВР., 2Л., ЕД.Ч., Ж.Р. = мечтала си
| МИН.НЕОПР.ВР., 2Л., ЕД.Ч., СР.Р. = мечтало си
| МИН.НЕОПР.ВР., 2Л., МН.Ч. = мечтали сте
| МИН.НЕОПР.ВР., 3Л., ЕД.Ч., М.Р. = мечтал е
| МИН.НЕОПР.ВР., 3Л., ЕД.Ч., Ж.Р. = мечтала е
| МИН.НЕОПР.ВР., 3Л., ЕД.Ч., СР.Р. = мечтало е
| МИН.НЕОПР.ВР., 3Л., МН.Ч. = мечтали са
| МИН.ПРЕД.ВР., 1Л., ЕД.Ч., М.Р. = бях мечтал
| МИН.ПРЕД.ВР., 1Л., ЕД.Ч., Ж.Р. = бях мечтала
| МИН.ПРЕД.ВР., 1Л., ЕД.Ч., СР.Р. = бях мечтало
| МИН.ПРЕД.ВР., 1Л., МН.Ч. = бяхме мечтали
| МИН.ПРЕД.ВР., 2Л., ЕД.Ч., М.Р. = беше мечтал
| МИН.ПРЕД.ВР., 2Л., ЕД.Ч., Ж.Р. = беше мечтала
| МИН.ПРЕД.ВР., 2Л., ЕД.Ч., СР.Р. = беше мечтало
| МИН.ПРЕД.ВР., 2Л., МН.Ч. = бяхте мечтали
| МИН.ПРЕД.ВР., 3Л., ЕД.Ч., М.Р. = беше мечтал
| МИН.ПРЕД.ВР., 3Л., ЕД.Ч., Ж.Р. = беше мечтала
| МИН.ПРЕД.ВР., 3Л., ЕД.Ч., СР.Р. = беше мечтало
| МИН.ПРЕД.ВР., 3Л., МН.Ч. = бяха мечтали
| БЪД.ВР., 1Л., ЕД.Ч. = ще мечтая
| БЪД.ВР., 1Л., МН.Ч. = ще мечтаем
| БЪД.ВР., 2Л., ЕД.Ч. = ще мечтаеш
| БЪД.ВР., 2Л., МН.Ч. = ще мечтаете
| БЪД.ВР., 3Л., ЕД.Ч. = ще мечтае
| БЪД.ВР., 3Л., МН.Ч. = ще мечтаят
| БЪД.ПРЕД.ВР., 1Л., ЕД.Ч., М.Р. = ще съм мечтал
| БЪД.ПРЕД.ВР., 1Л., ЕД.Ч., Ж.Р. = ще съм мечтала
| БЪД.ПРЕД.ВР., 1Л., ЕД.Ч., СР.Р. = ще съм мечтало
| БЪД.ПРЕД.ВР., 1Л., МН.Ч. = ще сме мечтали
| БЪД.ПРЕД.ВР., 2Л., ЕД.Ч., М.Р. = ще си мечтал
| БЪД.ПРЕД.ВР., 2Л., ЕД.Ч., Ж.Р. = ще си мечтала
| БЪД.ПРЕД.ВР., 2Л., ЕД.Ч., СР.Р. = ще си мечтало
| БЪД.ПРЕД.ВР., 2Л., МН.Ч. = ще сте мечтали
| БЪД.ПРЕД.ВР., 3Л., ЕД.Ч., М.Р. = ще е мечтал
| БЪД.ПРЕД.ВР., 3Л., ЕД.Ч., Ж.Р. = ще е мечтала
| БЪД.ПРЕД.ВР., 3Л., ЕД.Ч., СР.Р. = ще е мечтало
| БЪД.ПРЕД.ВР., 3Л., МН.Ч. = ще са мечтали
| БЪД.ВР. В МИН., 1Л., ЕД.Ч. = щях да мечтая
| БЪД.ВР. В МИН., 1Л., МН.Ч. = щяхме да мечтаем
| БЪД.ВР. В МИН., 2Л., ЕД.Ч. = щеше да мечтаеш
| БЪД.ВР. В МИН., 2Л., МН.Ч. = щяхте да мечтаете
| БЪД.ВР. В МИН., 3Л., ЕД.Ч. = щеше да мечтае
| БЪД.ВР. В МИН., 3Л., МН.Ч. = щяха да мечтаят
| БЪД.ПРЕД.ВР. В МИН., 1Л., ЕД.Ч., М.Р. = щях да съм мечтал
| БЪД.ПРЕД.ВР. В МИН., 1Л., ЕД.Ч., Ж.Р. = щях да съм мечтала
| БЪД.ПРЕД.ВР. В МИН., 1Л., ЕД.Ч., СР.Р. = щях да съм мечтало
| БЪД.ПРЕД.ВР. В МИН., 1Л., МН.Ч. = щяхме да сме мечтали
| БЪД.ПРЕД.ВР. В МИН., 2Л., ЕД.Ч., М.Р. = щеше да си мечтал
| БЪД.ПРЕД.ВР. В МИН., 2Л., ЕД.Ч., Ж.Р. = щеше да си мечтала
| БЪД.ПРЕД.ВР. В МИН., 2Л., ЕД.Ч., СР.Р. = щеше да си мечтало
| БЪД.ПРЕД.ВР. В МИН., 2Л., МН.Ч. = щяхте да сте мечтали
| БЪД.ПРЕД.ВР. В МИН., 3Л., ЕД.Ч., М.Р. = щеше да е мечтал
| БЪД.ПРЕД.ВР. В МИН., 3Л., ЕД.Ч., Ж.Р. = щеше да е мечтала
| БЪД.ПРЕД.ВР. В МИН., 3Л., ЕД.Ч., СР.Р. = щеше да е мечтало
| БЪД.ПРЕД.ВР. В МИН., 3Л., МН.Ч. = щяха да са мечтали
| ПР.НАКЛ., СЕГ.ВР., 1Л., ЕД.Ч., М.Р. = мечтаел съм
| ПР.НАКЛ., СЕГ.ВР., 1Л., ЕД.Ч., Ж.Р. = мечтаела съм
| ПР.НАКЛ., СЕГ.ВР., 1Л., ЕД.Ч., СР.Р. = мечтаело съм
| ПР.НАКЛ., СЕГ.ВР., 1Л., МН.Ч. = мечтаели сме
| ПР.НАКЛ., СЕГ.ВР., 2Л., ЕД.Ч., М.Р. = мечтаел си
| ПР.НАКЛ., СЕГ.ВР., 2Л., ЕД.Ч., Ж.Р. = мечтаела си
| ПР.НАКЛ., СЕГ.ВР., 2Л., ЕД.Ч., СР.Р. = мечтаело си
| ПР.НАКЛ., СЕГ.ВР., 2Л., МН.Ч. = мечтаели сте
| ПР.НАКЛ., СЕГ.ВР., 3Л., ЕД.Ч., М.Р. = мечтаел (е)
| ПР.НАКЛ., СЕГ.ВР., 3Л., ЕД.Ч., Ж.Р. = мечтаела (е)
| ПР.НАКЛ., СЕГ.ВР., 3Л., ЕД.Ч., СР.Р. = мечтаело (е)
| ПР.НАКЛ., СЕГ.ВР., 3Л., МН.Ч. = мечтаели (са)
| ПР.НАКЛ., МИН.СВ.ВР., 1Л., ЕД.Ч., М.Р. = мечтал съм
| ПР.НАКЛ., МИН.СВ.ВР., 1Л., ЕД.Ч., Ж.Р. = мечтала съм
| ПР.НАКЛ., МИН.СВ.ВР., 1Л., ЕД.Ч., СР.Р. = мечтало съм
| ПР.НАКЛ., МИН.СВ.ВР., 1Л., МН.Ч. = мечтали сме
| ПР.НАКЛ., МИН.СВ.ВР., 2Л., ЕД.Ч., М.Р. = мечтал си
| ПР.НАКЛ., МИН.СВ.ВР., 2Л., ЕД.Ч., Ж.Р. = мечтала си
| ПР.НАКЛ., МИН.СВ.ВР., 2Л., ЕД.Ч., СР.Р. = мечтало си
| ПР.НАКЛ., МИН.СВ.ВР., 2Л., МН.Ч. = мечтали сте
| ПР.НАКЛ., МИН.СВ.ВР., 3Л., ЕД.Ч., М.Р. = мечтал (е)
| ПР.НАКЛ., МИН.СВ.ВР., 3Л., ЕД.Ч., Ж.Р. = мечтала (е)
| ПР.НАКЛ., МИН.СВ.ВР., 3Л., ЕД.Ч., СР.Р. = мечтало (е)
| ПР.НАКЛ., МИН.СВ.ВР., 3Л., МН.Ч. = мечтали (са)
| ПР.НАКЛ., МИН.НЕОПР.ВР., 1Л., ЕД.Ч., М.Р. = бил съм мечтал
| ПР.НАКЛ., МИН.НЕОПР.ВР., 1Л., ЕД.Ч., Ж.Р. = била съм мечтала
| ПР.НАКЛ., МИН.НЕОПР.ВР., 1Л., ЕД.Ч., СР.Р. = било съм мечтало
| ПР.НАКЛ., МИН.НЕОПР.ВР., 1Л., МН.Ч. = били сме мечтали
| ПР.НАКЛ., МИН.НЕОПР.ВР., 2Л., ЕД.Ч., М.Р. = бил си мечтал
| ПР.НАКЛ., МИН.НЕОПР.ВР., 2Л., ЕД.Ч., Ж.Р. = била си мечтала
| ПР.НАКЛ., МИН.НЕОПР.ВР., 2Л., ЕД.Ч., СР.Р. = било си мечтало
| ПР.НАКЛ., МИН.НЕОПР.ВР., 2Л., МН.Ч. = били сте мечтали
| ПР.НАКЛ., МИН.НЕОПР.ВР., 3Л., ЕД.Ч., М.Р. = бил (е) мечтал
| ПР.НАКЛ., МИН.НЕОПР.ВР., 3Л., ЕД.Ч., Ж.Р. = била (е) мечтала
| ПР.НАКЛ., МИН.НЕОПР.ВР., 3Л., ЕД.Ч., СР.Р. = било (е) мечтало
| ПР.НАКЛ., МИН.НЕОПР.ВР., 3Л., МН.Ч. = били (са) мечтали
| ПР.НАКЛ., БЪД.ВР., 1Л., ЕД.Ч., М.Р. = щял съм да мечтая
| ПР.НАКЛ., БЪД.ВР., 1Л., ЕД.Ч., Ж.Р. = щяла съм да мечтая
| ПР.НАКЛ., БЪД.ВР., 1Л., ЕД.Ч., СР.Р. = щяло съм да мечтая
| ПР.НАКЛ., БЪД.ВР., 1Л., МН.Ч. = щели сме да мечтаем
| ПР.НАКЛ., БЪД.ВР., 2Л., ЕД.Ч., М.Р. = щял си да мечтаеш
| ПР.НАКЛ., БЪД.ВР., 2Л., ЕД.Ч., Ж.Р. = щяла си да мечтаеш
| ПР.НАКЛ., БЪД.ВР., 2Л., ЕД.Ч., СР.Р. = щяло си да мечтаеш
| ПР.НАКЛ., БЪД.ВР., 2Л., МН.Ч. = щели сте да мечтаете
| ПР.НАКЛ., БЪД.ВР., 3Л., ЕД.Ч., М.Р. = щял (е) да мечтае
| ПР.НАКЛ., БЪД.ВР., 3Л., ЕД.Ч., Ж.Р. = щяла (е) да мечтае
| ПР.НАКЛ., БЪД.ВР., 3Л., ЕД.Ч., СР.Р. = щяло (е) да мечтае
| ПР.НАКЛ., БЪД.ВР., 3Л., МН.Ч. = щели (са) да мечтаят
| ПР.НАКЛ., БЪД.ПРЕД.ВР., 1Л., ЕД.Ч., М.Р. = щял съм да съм мечтал
| ПР.НАКЛ., БЪД.ПРЕД.ВР., 1Л., ЕД.Ч., Ж.Р. = щяла съм да съм мечтала
| ПР.НАКЛ., БЪД.ПРЕД.ВР., 1Л., ЕД.Ч., СР.Р. = щяло съм да съм мечтало
| ПР.НАКЛ., БЪД.ПРЕД.ВР., 1Л., МН.Ч. = щели сме да сме мечтали
| ПР.НАКЛ., БЪД.ПРЕД.ВР., 2Л., ЕД.Ч., М.Р. = щял си да си мечтал
| ПР.НАКЛ., БЪД.ПРЕД.ВР., 2Л., ЕД.Ч., Ж.Р. = щяла си да си мечтала
| ПР.НАКЛ., БЪД.ПРЕД.ВР., 2Л., ЕД.Ч., СР.Р. = щяло си да си мечтало
| ПР.НАКЛ., БЪД.ПРЕД.ВР., 2Л., МН.Ч. = щели сте да сте мечтали
| ПР.НАКЛ., БЪД.ПРЕД.ВР., 3Л., ЕД.Ч., М.Р. = щял (е) да е мечтал
| ПР.НАКЛ., БЪД.ПРЕД.ВР., 3Л., ЕД.Ч., Ж.Р. = щяла (е) да е мечтала
| ПР.НАКЛ., БЪД.ПРЕД.ВР., 3Л., ЕД.Ч., СР.Р. = щяло (е) да е мечтало
| ПР.НАКЛ., БЪД.ПРЕД.ВР., 3Л., МН.Ч. = щели (са) да са мечтали
| УСЛОВНО НАКЛОНЕНИЕ, 1Л., ЕД.Ч., М.Р. = бих мечтал
| УСЛОВНО НАКЛОНЕНИЕ, 1Л., ЕД.Ч., Ж.Р. = бих мечтала
| УСЛОВНО НАКЛОНЕНИЕ, 1Л., ЕД.Ч., СР.Р. = бих мечтало
| УСЛОВНО НАКЛОНЕНИЕ, 1Л., МН.Ч. = бихме мечтали
| УСЛОВНО НАКЛОНЕНИЕ, 2Л., ЕД.Ч., М.Р. = би мечтал
| УСЛОВНО НАКЛОНЕНИЕ, 2Л., ЕД.Ч., Ж.Р. = би мечтала
| УСЛОВНО НАКЛОНЕНИЕ, 2Л., ЕД.Ч., СР.Р. = би мечтало
| УСЛОВНО НАКЛОНЕНИЕ, 2Л., МН.Ч. = бихте мечтали
| УСЛОВНО НАКЛОНЕНИЕ, 3Л., ЕД.Ч., М.Р. = би мечтал
| УСЛОВНО НАКЛОНЕНИЕ, 3Л., ЕД.Ч., Ж.Р. = би мечтала
| УСЛОВНО НАКЛОНЕНИЕ, 3Л., ЕД.Ч., СР.Р. = би мечтало
| УСЛОВНО НАКЛОНЕНИЕ, 3Л., МН.Ч. = биха мечтали
| ПОВЕЛИТЕЛНО НАКЛОНЕНИЕ, ЕД.Ч. = меч·тай
| ПОВЕЛИТЕЛНО НАКЛОНЕНИЕ, МН.Ч. = меч·тай·те
| МИН.СТРАД.ПРИЧ. М.Р. = меч·тан
| МИН.СТРАД.ПРИЧ. М.Р. НЕПЪЛЕН ЧЛЕН = меч·та·ния
| МИН.СТРАД.ПРИЧ. М.Р. ПЪЛЕН ЧЛЕН = меч·та·ни·ят
| МИН.СТРАД.ПРИЧ. Ж.Р. = меч·та·на
| МИН.СТРАД.ПРИЧ. Ж.Р. ЧЛЕН = меч·та·на·та
| МИН.СТРАД.ПРИЧ. СР.Р. = меч·та·но
| МИН.СТРАД.ПРИЧ. СР.Р. ЧЛЕН = меч·та·но·то
| МИН.СТРАД.ПРИЧ. МН.Ч. = меч·та·ни
| МИН.СТРАД.ПРИЧ. МН.Ч. ЧЛЕН = меч·та·ни·те
| МИН.ДЕЯТ.СВ.ПРИЧ. М.Р. = меч·тал
| МИН.ДЕЯТ.СВ.ПРИЧ. М.Р. НЕПЪЛЕН ЧЛЕН = меч·та·лия
| МИН.ДЕЯТ.СВ.ПРИЧ. М.Р. ПЪЛЕН ЧЛЕН = меч·та·ли·ят
| МИН.ДЕЯТ.СВ.ПРИЧ. Ж.Р. = меч·та·ла
| МИН.ДЕЯТ.СВ.ПРИЧ. Ж.Р. ЧЛЕН = меч·та·ла·та
| МИН.ДЕЯТ.СВ.ПРИЧ. СР.Р. = меч·та·ло
| МИН.ДЕЯТ.СВ.ПРИЧ. СР.Р. ЧЛЕН = меч·та·ло·то
| МИН.ДЕЯТ.СВ.ПРИЧ. МН.Ч. = меч·та·ли
| МИН.ДЕЯТ.СВ.ПРИЧ. МН.Ч. ЧЛЕН = меч·та·ли·те
| МИН.ДЕЯТ.НЕСВ.ПРИЧ. М.Р. = меч·та·ел
| МИН.ДЕЯТ.НЕСВ.ПРИЧ. М.Р. НЕПЪЛЕН ЧЛЕН = меч·та·е·лия
| МИН.ДЕЯТ.НЕСВ.ПРИЧ. М.Р. ПЪЛЕН ЧЛЕН = меч·та·е·ли·ят
| МИН.ДЕЯТ.НЕСВ.ПРИЧ. Ж.Р. = меч·та·е·ла
| МИН.ДЕЯТ.НЕСВ.ПРИЧ. Ж.Р. ЧЛЕН = меч·та·е·ла·та
| МИН.ДЕЯТ.НЕСВ.ПРИЧ. СР.Р. = меч·та·е·ло
| МИН.ДЕЯТ.НЕСВ.ПРИЧ. СР.Р. ЧЛЕН = меч·та·е·ло·то
| МИН.ДЕЯТ.НЕСВ.ПРИЧ. МН.Ч. = меч·та·е·ли
| МИН.ДЕЯТ.НЕСВ.ПРИЧ. МН.Ч. ЧЛЕН = меч·та·е·ли·те
| СЕГ.ДЕЯТ.ПРИЧ. М.Р. = меч·та·ещ
| СЕГ.ДЕЯТ.ПРИЧ. М.Р. НЕПЪЛЕН ЧЛЕН = меч·та·е·щия
| СЕГ.ДЕЯТ.ПРИЧ. М.Р. ПЪЛЕН ЧЛЕН = меч·та·е·щи·ят
| СЕГ.ДЕЯТ.ПРИЧ. Ж.Р. = меч·та·е·ща
| СЕГ.ДЕЯТ.ПРИЧ. Ж.Р. ЧЛЕН = меч·та·е·ща·та
| СЕГ.ДЕЯТ.ПРИЧ. СР.Р. = меч·та·е·що
| СЕГ.ДЕЯТ.ПРИЧ. СР.Р. ЧЛЕН = меч·та·е·що·то
| СЕГ.ДЕЯТ.ПРИЧ. МН.Ч. = меч·та·е·щи
| СЕГ.ДЕЯТ.ПРИЧ. МН.Ч. ЧЛЕН = меч·та·е·щи·те
| ДЕЕПРИЧАСТИЕ = меч·та·ей·ки
| СКРИТИ ПРЕПРАТКИ = 
[[мечтая]],
[[мечтаеш]],
[[мечтае]],
[[мечтаем]],
[[мечтаете]],
[[мечтаят]],
[[мечтах]],
[[мечта]],
[[мечтахме]],
[[мечтахте]],
[[мечтаха]],
[[мечтаех]],
[[мечтаеше]],
[[мечтаехме]],
[[мечтаехте]],
[[мечтаеха]],
[[мечтай]],
[[мечтайте]],
[[мечтал]],
[[мечталия]],
[[мечталият]],
[[мечтала]],
[[мечталата]],
[[мечтало]],
[[мечталото]],
[[мечтали]],
[[мечталите]],
[[мечтаел]],
[[мечтаелия]],
[[мечтаелият]],
[[мечтаела]],
[[мечтаелата]],
[[мечтаело]],
[[мечтаелото]],
[[мечтаели]],
[[мечтаелите]],
[[мечтан]],
[[мечтания]],
[[мечтаният]],
[[мечтана]],
[[мечтаната]],
[[мечтано]],
[[мечтаното]],
[[мечтани]],
[[мечтаните]],
[[мечтаещ]],
[[мечтаещия]],
[[мечтаещият]],
[[мечтаеща]],
[[мечтаещата]],
[[мечтаещо]],
[[мечтаещото]],
[[мечтаещи]],
[[мечтаещите]],
[[мечтаейки]],
[[мечтал съм]],
[[мечтала съм]],
[[мечтало съм]],
[[мечтали сме]],
[[мечтал си]],
[[мечтала си]],
[[мечтало си]],
[[мечтали сте]],
[[мечтал е]],
[[мечтала е]],
[[мечтало е]],
[[мечтали са]],
[[бях мечтал]],
[[бях мечтала]],
[[бях мечтало]],
[[бяхме мечтали]],
[[беше мечтал]],
[[беше мечтала]],
[[беше мечтало]],
[[бяхте мечтали]],
[[бяха мечтали]],
[[ще мечтая]],
[[ще мечтаем]],
[[ще мечтаеш]],
[[ще мечтаете]],
[[ще мечтае]],
[[ще мечтаят]],
[[ще съм мечтал]],
[[ще съм мечтала]],
[[ще съм мечтало]],
[[ще сме мечтали]],
[[ще си мечтал]],
[[ще си мечтала]],
[[ще си мечтало]],
[[ще сте мечтали]],
[[ще е мечтал]],
[[ще е мечтала]],
[[ще е мечтало]],
[[ще са мечтали]],
[[щях да мечтая]],
[[щяхме да мечтаем]],
[[щеше да мечтаеш]],
[[щяхте да мечтаете]],
[[щеше да мечтае]],
[[щяха да мечтаят]],
[[щях да съм мечтал]],
[[щях да съм мечтала]],
[[щях да съм мечтало]],
[[щяхме да сме мечтали]],
[[щеше да си мечтал]],
[[щеше да си мечтала]],
[[щеше да си мечтало]],
[[щяхте да сте мечтали]],
[[щеше да е мечтал]],
[[щеше да е мечтала]],
[[щеше да е мечтало]],
[[щяха да са мечтали]],
[[мечтаел съм]],
[[мечтаела съм]],
[[мечтаело съм]],
[[мечтаели сме]],
[[мечтаел си]],
[[мечтаела си]],
[[мечтаело си]],
[[мечтаели сте]],
[[мечтаел е]],
[[мечтаела е]],
[[мечтаело е]],
[[мечтаели са]],
[[бил съм мечтал]],
[[била съм мечтала]],
[[било съм мечтало]],
[[били сме мечтали]],
[[бил си мечтал]],
[[била си мечтала]],
[[било си мечтало]],
[[били сте мечтали]],
[[бил е мечтал]],
[[била е мечтала]],
[[било е мечтало]],
[[били са мечтали]],
[[щял съм да мечтая]],
[[щяла съм да мечтая]],
[[щяло съм да мечтая]],
[[щели сме да мечтаем]],
[[щял си да мечтаеш]],
[[щяла си да мечтаеш]],
[[щяло си да мечтаеш]],
[[щели сте да мечтаете]],
[[щял да мечтае]],
[[щяла да мечтае]],
[[щяло да мечтае]],
[[щели да мечтаят]],
[[щял е да мечтае]],
[[щяла е да мечтае]],
[[щяло е да мечтае]],
[[щели са да мечтаят]],
[[щял съм да съм мечтал]],
[[щяла съм да съм мечтала]],
[[щяло съм да съм мечтало]],
[[щели сме да сме мечтали]],
[[щял си да си мечтал]],
[[щяла си да си мечтала]],
[[щяло си да си мечтало]],
[[щели сте да сте мечтали]],
[[щял да е мечтал]],
[[щяла да е мечтала]],
[[щяло да е мечтало]],
[[щели да са мечтали]],
[[щял е да е мечтал]],
[[щяла е да е мечтала]],
[[щяло е да е мечтало]],
[[щели са да са мечтали]],
[[бих мечтал]],
[[бих мечтала]],
[[бих мечтало]],
[[бихме мечтали]],
[[би мечтал]],
[[би мечтала]],
[[би мечтало]],
[[бихте мечтали]],
[[биха мечтали]],
}}</text>
      <sha1>6exmqjhvc9ug73d18kk3blkcvlgv6qn</sha1>
    </revision>
  </page>
  <page>
    <title>Шаблон:Словоформи/мешам</title>
    <ns>10</ns>
    <id>518241</id>
    <revision>
      <id>550221</id>
      <timestamp>2005-05-11T05:07:11Z</timestamp>
      <contributor>
        <username>Bgbot</username>
        <id>83</id>
      </contributor>
      <comment>Борислав: Шаблон със словоформи</comment>
      <model>wikitext</model>
      <format>text/x-wiki</format>
      <text bytes="18430" xml:space="preserve">{{Шаблон:Словоформи/Глагол|
  ОСНОВНА ФОРМА = мешам
| СЕГ.ВР., 1Л., ЕД.Ч. = ме·шам
| СЕГ.ВР., 1Л., МН.Ч. = ме·ша·ме
| СЕГ.ВР., 2Л., ЕД.Ч. = ме·шаш
| СЕГ.ВР., 2Л., МН.Ч. = ме·ша·те
| СЕГ.ВР., 3Л., ЕД.Ч. = ме·ша
| СЕГ.ВР., 3Л., МН.Ч. = ме·шат
| МИН.СВ.ВР., 1Л., ЕД.Ч. = ме·шах
| МИН.СВ.ВР., 1Л., МН.Ч. = ме·шах·ме
| МИН.СВ.ВР., 2Л., ЕД.Ч. = ме·ша
| МИН.СВ.ВР., 2Л., МН.Ч. = ме·шах·те
| МИН.СВ.ВР., 3Л., ЕД.Ч. = ме·ша
| МИН.СВ.ВР., 3Л., МН.Ч. = ме·ша·ха
| МИН.НЕСВ.ВР., 1Л., ЕД.Ч. = ме·шах
| МИН.НЕСВ.ВР., 1Л., МН.Ч. = ме·шах·ме
| МИН.НЕСВ.ВР., 2Л., ЕД.Ч. = ме·ша·ше
| МИН.НЕСВ.ВР., 2Л., МН.Ч. = ме·шах·те
| МИН.НЕСВ.ВР., 3Л., ЕД.Ч. = ме·ша·ше
| МИН.НЕСВ.ВР., 3Л., МН.Ч. = ме·ша·ха
| МИН.НЕОПР.ВР., 1Л., ЕД.Ч., М.Р. = мешал съм
| МИН.НЕОПР.ВР., 1Л., ЕД.Ч., Ж.Р. = мешала съм
| МИН.НЕОПР.ВР., 1Л., ЕД.Ч., СР.Р. = мешало съм
| МИН.НЕОПР.ВР., 1Л., МН.Ч. = мешали сме
| МИН.НЕОПР.ВР., 2Л., ЕД.Ч., М.Р. = мешал си
| МИН.НЕОПР.ВР., 2Л., ЕД.Ч., Ж.Р. = мешала си
| МИН.НЕОПР.ВР., 2Л., ЕД.Ч., СР.Р. = мешало си
| МИН.НЕОПР.ВР., 2Л., МН.Ч. = мешали сте
| МИН.НЕОПР.ВР., 3Л., ЕД.Ч., М.Р. = мешал е
| МИН.НЕОПР.ВР., 3Л., ЕД.Ч., Ж.Р. = мешала е
| МИН.НЕОПР.ВР., 3Л., ЕД.Ч., СР.Р. = мешало е
| МИН.НЕОПР.ВР., 3Л., МН.Ч. = мешали са
| МИН.ПРЕД.ВР., 1Л., ЕД.Ч., М.Р. = бях мешал
| МИН.ПРЕД.ВР., 1Л., ЕД.Ч., Ж.Р. = бях мешала
| МИН.ПРЕД.ВР., 1Л., ЕД.Ч., СР.Р. = бях мешало
| МИН.ПРЕД.ВР., 1Л., МН.Ч. = бяхме мешали
| МИН.ПРЕД.ВР., 2Л., ЕД.Ч., М.Р. = беше мешал
| МИН.ПРЕД.ВР., 2Л., ЕД.Ч., Ж.Р. = беше мешала
| МИН.ПРЕД.ВР., 2Л., ЕД.Ч., СР.Р. = беше мешало
| МИН.ПРЕД.ВР., 2Л., МН.Ч. = бяхте мешали
| МИН.ПРЕД.ВР., 3Л., ЕД.Ч., М.Р. = беше мешал
| МИН.ПРЕД.ВР., 3Л., ЕД.Ч., Ж.Р. = беше мешала
| МИН.ПРЕД.ВР., 3Л., ЕД.Ч., СР.Р. = беше мешало
| МИН.ПРЕД.ВР., 3Л., МН.Ч. = бяха мешали
| БЪД.ВР., 1Л., ЕД.Ч. = ще мешам
| БЪД.ВР., 1Л., МН.Ч. = ще мешаме
| БЪД.ВР., 2Л., ЕД.Ч. = ще мешаш
| БЪД.ВР., 2Л., МН.Ч. = ще мешате
| БЪД.ВР., 3Л., ЕД.Ч. = ще меша
| БЪД.ВР., 3Л., МН.Ч. = ще мешат
| БЪД.ПРЕД.ВР., 1Л., ЕД.Ч., М.Р. = ще съм мешал
| БЪД.ПРЕД.ВР., 1Л., ЕД.Ч., Ж.Р. = ще съм мешала
| БЪД.ПРЕД.ВР., 1Л., ЕД.Ч., СР.Р. = ще съм мешало
| БЪД.ПРЕД.ВР., 1Л., МН.Ч. = ще сме мешали
| БЪД.ПРЕД.ВР., 2Л., ЕД.Ч., М.Р. = ще си мешал
| БЪД.ПРЕД.ВР., 2Л., ЕД.Ч., Ж.Р. = ще си мешала
| БЪД.ПРЕД.ВР., 2Л., ЕД.Ч., СР.Р. = ще си мешало
| БЪД.ПРЕД.ВР., 2Л., МН.Ч. = ще сте мешали
| БЪД.ПРЕД.ВР., 3Л., ЕД.Ч., М.Р. = ще е мешал
| БЪД.ПРЕД.ВР., 3Л., ЕД.Ч., Ж.Р. = ще е мешала
| БЪД.ПРЕД.ВР., 3Л., ЕД.Ч., СР.Р. = ще е мешало
| БЪД.ПРЕД.ВР., 3Л., МН.Ч. = ще са мешали
| БЪД.ВР. В МИН., 1Л., ЕД.Ч. = щях да мешам
| БЪД.ВР. В МИН., 1Л., МН.Ч. = щяхме да мешаме
| БЪД.ВР. В МИН., 2Л., ЕД.Ч. = щеше да мешаш
| БЪД.ВР. В МИН., 2Л., МН.Ч. = щяхте да мешате
| БЪД.ВР. В МИН., 3Л., ЕД.Ч. = щеше да меша
| БЪД.ВР. В МИН., 3Л., МН.Ч. = щяха да мешат
| БЪД.ПРЕД.ВР. В МИН., 1Л., ЕД.Ч., М.Р. = щях да съм мешал
| БЪД.ПРЕД.ВР. В МИН., 1Л., ЕД.Ч., Ж.Р. = щях да съм мешала
| БЪД.ПРЕД.ВР. В МИН., 1Л., ЕД.Ч., СР.Р. = щях да съм мешало
| БЪД.ПРЕД.ВР. В МИН., 1Л., МН.Ч. = щяхме да сме мешали
| БЪД.ПРЕД.ВР. В МИН., 2Л., ЕД.Ч., М.Р. = щеше да си мешал
| БЪД.ПРЕД.ВР. В МИН., 2Л., ЕД.Ч., Ж.Р. = щеше да си мешала
| БЪД.ПРЕД.ВР. В МИН., 2Л., ЕД.Ч., СР.Р. = щеше да си мешало
| БЪД.ПРЕД.ВР. В МИН., 2Л., МН.Ч. = щяхте да сте мешали
| БЪД.ПРЕД.ВР. В МИН., 3Л., ЕД.Ч., М.Р. = щеше да е мешал
| БЪД.ПРЕД.ВР. В МИН., 3Л., ЕД.Ч., Ж.Р. = щеше да е мешала
| БЪД.ПРЕД.ВР. В МИН., 3Л., ЕД.Ч., СР.Р. = щеше да е мешало
| БЪД.ПРЕД.ВР. В МИН., 3Л., МН.Ч. = щяха да са мешали
| ПР.НАКЛ., СЕГ.ВР., 1Л., ЕД.Ч., М.Р. = мешал съм
| ПР.НАКЛ., СЕГ.ВР., 1Л., ЕД.Ч., Ж.Р. = мешала съм
| ПР.НАКЛ., СЕГ.ВР., 1Л., ЕД.Ч., СР.Р. = мешало съм
| ПР.НАКЛ., СЕГ.ВР., 1Л., МН.Ч. = мешали сме
| ПР.НАКЛ., СЕГ.ВР., 2Л., ЕД.Ч., М.Р. = мешал си
| ПР.НАКЛ., СЕГ.ВР., 2Л., ЕД.Ч., Ж.Р. = мешала си
| ПР.НАКЛ., СЕГ.ВР., 2Л., ЕД.Ч., СР.Р. = мешало си
| ПР.НАКЛ., СЕГ.ВР., 2Л., МН.Ч. = мешали сте
| ПР.НАКЛ., СЕГ.ВР., 3Л., ЕД.Ч., М.Р. = мешал (е)
| ПР.НАКЛ., СЕГ.ВР., 3Л., ЕД.Ч., Ж.Р. = мешала (е)
| ПР.НАКЛ., СЕГ.ВР., 3Л., ЕД.Ч., СР.Р. = мешало (е)
| ПР.НАКЛ., СЕГ.ВР., 3Л., МН.Ч. = мешали (са)
| ПР.НАКЛ., МИН.СВ.ВР., 1Л., ЕД.Ч., М.Р. = мешал съм
| ПР.НАКЛ., МИН.СВ.ВР., 1Л., ЕД.Ч., Ж.Р. = мешала съм
| ПР.НАКЛ., МИН.СВ.ВР., 1Л., ЕД.Ч., СР.Р. = мешало съм
| ПР.НАКЛ., МИН.СВ.ВР., 1Л., МН.Ч. = мешали сме
| ПР.НАКЛ., МИН.СВ.ВР., 2Л., ЕД.Ч., М.Р. = мешал си
| ПР.НАКЛ., МИН.СВ.ВР., 2Л., ЕД.Ч., Ж.Р. = мешала си
| ПР.НАКЛ., МИН.СВ.ВР., 2Л., ЕД.Ч., СР.Р. = мешало си
| ПР.НАКЛ., МИН.СВ.ВР., 2Л., МН.Ч. = мешали сте
| ПР.НАКЛ., МИН.СВ.ВР., 3Л., ЕД.Ч., М.Р. = мешал (е)
| ПР.НАКЛ., МИН.СВ.ВР., 3Л., ЕД.Ч., Ж.Р. = мешала (е)
| ПР.НАКЛ., МИН.СВ.ВР., 3Л., ЕД.Ч., СР.Р. = мешало (е)
| ПР.НАКЛ., МИН.СВ.ВР., 3Л., МН.Ч. = мешали (са)
| ПР.НАКЛ., МИН.НЕОПР.ВР., 1Л., ЕД.Ч., М.Р. = бил съм мешал
| ПР.НАКЛ., МИН.НЕОПР.ВР., 1Л., ЕД.Ч., Ж.Р. = била съм мешала
| ПР.НАКЛ., МИН.НЕОПР.ВР., 1Л., ЕД.Ч., СР.Р. = било съм мешало
| ПР.НАКЛ., МИН.НЕОПР.ВР., 1Л., МН.Ч. = били сме мешали
| ПР.НАКЛ., МИН.НЕОПР.ВР., 2Л., ЕД.Ч., М.Р. = бил си мешал
| ПР.НАКЛ., МИН.НЕОПР.ВР., 2Л., ЕД.Ч., Ж.Р. = била си мешала
| ПР.НАКЛ., МИН.НЕОПР.ВР., 2Л., ЕД.Ч., СР.Р. = било си мешало
| ПР.НАКЛ., МИН.НЕОПР.ВР., 2Л., МН.Ч. = били сте мешали
| ПР.НАКЛ., МИН.НЕОПР.ВР., 3Л., ЕД.Ч., М.Р. = бил (е) мешал
| ПР.НАКЛ., МИН.НЕОПР.ВР., 3Л., ЕД.Ч., Ж.Р. = била (е) мешала
| ПР.НАКЛ., МИН.НЕОПР.ВР., 3Л., ЕД.Ч., СР.Р. = било (е) мешало
| ПР.НАКЛ., МИН.НЕОПР.ВР., 3Л., МН.Ч. = били (са) мешали
| ПР.НАКЛ., БЪД.ВР., 1Л., ЕД.Ч., М.Р. = щял съм да мешам
| ПР.НАКЛ., БЪД.ВР., 1Л., ЕД.Ч., Ж.Р. = щяла съм да мешам
| ПР.НАКЛ., БЪД.ВР., 1Л., ЕД.Ч., СР.Р. = щяло съм да мешам
| ПР.НАКЛ., БЪД.ВР., 1Л., МН.Ч. = щели сме да мешаме
| ПР.НАКЛ., БЪД.ВР., 2Л., ЕД.Ч., М.Р. = щял си да мешаш
| ПР.НАКЛ., БЪД.ВР., 2Л., ЕД.Ч., Ж.Р. = щяла си да мешаш
| ПР.НАКЛ., БЪД.ВР., 2Л., ЕД.Ч., СР.Р. = щяло си да мешаш
| ПР.НАКЛ., БЪД.ВР., 2Л., МН.Ч. = щели сте да мешате
| ПР.НАКЛ., БЪД.ВР., 3Л., ЕД.Ч., М.Р. = щял (е) да меша
| ПР.НАКЛ., БЪД.ВР., 3Л., ЕД.Ч., Ж.Р. = щяла (е) да меша
| ПР.НАКЛ., БЪД.ВР., 3Л., ЕД.Ч., СР.Р. = щяло (е) да меша
| ПР.НАКЛ., БЪД.ВР., 3Л., МН.Ч. = щели (са) да мешат
| ПР.НАКЛ., БЪД.ПРЕД.ВР., 1Л., ЕД.Ч., М.Р. = щял съм да съм мешал
| ПР.НАКЛ., БЪД.ПРЕД.ВР., 1Л., ЕД.Ч., Ж.Р. = щяла съм да съм мешала
| ПР.НАКЛ., БЪД.ПРЕД.ВР., 1Л., ЕД.Ч., СР.Р. = щяло съм да съм мешало
| ПР.НАКЛ., БЪД.ПРЕД.ВР., 1Л., МН.Ч. = щели сме да сме мешали
| ПР.НАКЛ., БЪД.ПРЕД.ВР., 2Л., ЕД.Ч., М.Р. = щял си да си мешал
| ПР.НАКЛ., БЪД.ПРЕД.ВР., 2Л., ЕД.Ч., Ж.Р. = щяла си да си мешала
| ПР.НАКЛ., БЪД.ПРЕД.ВР., 2Л., ЕД.Ч., СР.Р. = щяло си да си мешало
| ПР.НАКЛ., БЪД.ПРЕД.ВР., 2Л., МН.Ч. = щели сте да сте мешали
| ПР.НАКЛ., БЪД.ПРЕД.ВР., 3Л., ЕД.Ч., М.Р. = щял (е) да е мешал
| ПР.НАКЛ., БЪД.ПРЕД.ВР., 3Л., ЕД.Ч., Ж.Р. = щяла (е) да е мешала
| ПР.НАКЛ., БЪД.ПРЕД.ВР., 3Л., ЕД.Ч., СР.Р. = щяло (е) да е мешало
| ПР.НАКЛ., БЪД.ПРЕД.ВР., 3Л., МН.Ч. = щели (са) да са мешали
| УСЛОВНО НАКЛОНЕНИЕ, 1Л., ЕД.Ч., М.Р. = бих мешал
| УСЛОВНО НАКЛОНЕНИЕ, 1Л., ЕД.Ч., Ж.Р. = бих мешала
| УСЛОВНО НАКЛОНЕНИЕ, 1Л., ЕД.Ч., СР.Р. = бих мешало
| УСЛОВНО НАКЛОНЕНИЕ, 1Л., МН.Ч. = бихме мешали
| УСЛОВНО НАКЛОНЕНИЕ, 2Л., ЕД.Ч., М.Р. = би мешал
| УСЛОВНО НАКЛОНЕНИЕ, 2Л., ЕД.Ч., Ж.Р. = би мешала
| УСЛОВНО НАКЛОНЕНИЕ, 2Л., ЕД.Ч., СР.Р. = би мешало
| УСЛОВНО НАКЛОНЕНИЕ, 2Л., МН.Ч. = бихте мешали
| УСЛОВНО НАКЛОНЕНИЕ, 3Л., ЕД.Ч., М.Р. = би мешал
| УСЛОВНО НАКЛОНЕНИЕ, 3Л., ЕД.Ч., Ж.Р. = би мешала
| УСЛОВНО НАКЛОНЕНИЕ, 3Л., ЕД.Ч., СР.Р. = би мешало
| УСЛОВНО НАКЛОНЕНИЕ, 3Л., МН.Ч. = биха мешали
| ПОВЕЛИТЕЛНО НАКЛОНЕНИЕ, ЕД.Ч. = ме·шай
| ПОВЕЛИТЕЛНО НАКЛОНЕНИЕ, МН.Ч. = ме·шай·те
| МИН.СТРАД.ПРИЧ. М.Р. = ме·шан
| МИН.СТРАД.ПРИЧ. М.Р. НЕПЪЛЕН ЧЛЕН = ме·ша·ния
| МИН.СТРАД.ПРИЧ. М.Р. ПЪЛЕН ЧЛЕН = ме·ша·ни·ят
| МИН.СТРАД.ПРИЧ. Ж.Р. = ме·ша·на
| МИН.СТРАД.ПРИЧ. Ж.Р. ЧЛЕН = ме·ша·на·та
| МИН.СТРАД.ПРИЧ. СР.Р. = ме·ша·но
| МИН.СТРАД.ПРИЧ. СР.Р. ЧЛЕН = ме·ша·но·то
| МИН.СТРАД.ПРИЧ. МН.Ч. = ме·ша·ни
| МИН.СТРАД.ПРИЧ. МН.Ч. ЧЛЕН = ме·ша·ни·те
| МИН.ДЕЯТ.СВ.ПРИЧ. М.Р. = ме·шал
| МИН.ДЕЯТ.СВ.ПРИЧ. М.Р. НЕПЪЛЕН ЧЛЕН = ме·ша·лия
| МИН.ДЕЯТ.СВ.ПРИЧ. М.Р. ПЪЛЕН ЧЛЕН = ме·ша·ли·ят
| МИН.ДЕЯТ.СВ.ПРИЧ. Ж.Р. = ме·ша·ла
| МИН.ДЕЯТ.СВ.ПРИЧ. Ж.Р. ЧЛЕН = ме·ша·ла·та
| МИН.ДЕЯТ.СВ.ПРИЧ. СР.Р. = ме·ша·ло
| МИН.ДЕЯТ.СВ.ПРИЧ. СР.Р. ЧЛЕН = ме·ша·ло·то
| МИН.ДЕЯТ.СВ.ПРИЧ. МН.Ч. = ме·ша·ли
| МИН.ДЕЯТ.СВ.ПРИЧ. МН.Ч. ЧЛЕН = ме·ша·ли·те
| МИН.ДЕЯТ.НЕСВ.ПРИЧ. М.Р. = ме·шал
| МИН.ДЕЯТ.НЕСВ.ПРИЧ. М.Р. НЕПЪЛЕН ЧЛЕН = ме·ша·лия
| МИН.ДЕЯТ.НЕСВ.ПРИЧ. М.Р. ПЪЛЕН ЧЛЕН = ме·ша·ли·ят
| МИН.ДЕЯТ.НЕСВ.ПРИЧ. Ж.Р. = ме·ша·ла
| МИН.ДЕЯТ.НЕСВ.ПРИЧ. Ж.Р. ЧЛЕН = ме·ша·ла·та
| МИН.ДЕЯТ.НЕСВ.ПРИЧ. СР.Р. = ме·ша·ло
| МИН.ДЕЯТ.НЕСВ.ПРИЧ. СР.Р. ЧЛЕН = ме·ша·ло·то
| МИН.ДЕЯТ.НЕСВ.ПРИЧ. МН.Ч. = ме·ша·ли
| МИН.ДЕЯТ.НЕСВ.ПРИЧ. МН.Ч. ЧЛЕН = ме·ша·ли·те
| СЕГ.ДЕЯТ.ПРИЧ. М.Р. = ме·шащ
| СЕГ.ДЕЯТ.ПРИЧ. М.Р. НЕПЪЛЕН ЧЛЕН = ме·ша·щия
| СЕГ.ДЕЯТ.ПРИЧ. М.Р. ПЪЛЕН ЧЛЕН = ме·ша·щи·ят
| СЕГ.ДЕЯТ.ПРИЧ. Ж.Р. = ме·ша·ща
| СЕГ.ДЕЯТ.ПРИЧ. Ж.Р. ЧЛЕН = ме·ша·ща·та
| СЕГ.ДЕЯТ.ПРИЧ. СР.Р. = ме·ша·що
| СЕГ.ДЕЯТ.ПРИЧ. СР.Р. ЧЛЕН = ме·ша·що·то
| СЕГ.ДЕЯТ.ПРИЧ. МН.Ч. = ме·ша·щи
| СЕГ.ДЕЯТ.ПРИЧ. МН.Ч. ЧЛЕН = ме·ша·щи·те
| ДЕЕПРИЧАСТИЕ = ме·шай·ки
| СКРИТИ ПРЕПРАТКИ = 
[[мешам]],
[[мешаш]],
[[меша]],
[[мешаме]],
[[мешате]],
[[мешат]],
[[мешах]],
[[мешахме]],
[[мешахте]],
[[мешаха]],
[[мешаше]],
[[мешай]],
[[мешайте]],
[[мешал]],
[[мешалия]],
[[мешалият]],
[[мешала]],
[[мешалата]],
[[мешало]],
[[мешалото]],
[[мешали]],
[[мешалите]],
[[мешан]],
[[мешания]],
[[мешаният]],
[[мешана]],
[[мешаната]],
[[мешано]],
[[мешаното]],
[[мешани]],
[[мешаните]],
[[мешащ]],
[[мешащия]],
[[мешащият]],
[[мешаща]],
[[мешащата]],
[[мешащо]],
[[мешащото]],
[[мешащи]],
[[мешащите]],
[[мешайки]],
[[мешал съм]],
[[мешала съм]],
[[мешало съм]],
[[мешали сме]],
[[мешал си]],
[[мешала си]],
[[мешало си]],
[[мешали сте]],
[[мешал е]],
[[мешала е]],
[[мешало е]],
[[мешали са]],
[[бях мешал]],
[[бях мешала]],
[[бях мешало]],
[[бяхме мешали]],
[[беше мешал]],
[[беше мешала]],
[[беше мешало]],
[[бяхте мешали]],
[[бяха мешали]],
[[ще мешам]],
[[ще мешаме]],
[[ще мешаш]],
[[ще мешате]],
[[ще меша]],
[[ще мешат]],
[[ще съм мешал]],
[[ще съм мешала]],
[[ще съм мешало]],
[[ще сме мешали]],
[[ще си мешал]],
[[ще си мешала]],
[[ще си мешало]],
[[ще сте мешали]],
[[ще е мешал]],
[[ще е мешала]],
[[ще е мешало]],
[[ще са мешали]],
[[щях да мешам]],
[[щяхме да мешаме]],
[[щеше да мешаш]],
[[щяхте да мешате]],
[[щеше да меша]],
[[щяха да мешат]],
[[щях да съм мешал]],
[[щях да съм мешала]],
[[щях да съм мешало]],
[[щяхме да сме мешали]],
[[щеше да си мешал]],
[[щеше да си мешала]],
[[щеше да си мешало]],
[[щяхте да сте мешали]],
[[щеше да е мешал]],
[[щеше да е мешала]],
[[щеше да е мешало]],
[[щяха да са мешали]],
[[бил съм мешал]],
[[била съм мешала]],
[[било съм мешало]],
[[били сме мешали]],
[[бил си мешал]],
[[била си мешала]],
[[било си мешало]],
[[били сте мешали]],
[[бил е мешал]],
[[била е мешала]],
[[било е мешало]],
[[били са мешали]],
[[щял съм да мешам]],
[[щяла съм да мешам]],
[[щяло съм да мешам]],
[[щели сме да мешаме]],
[[щял си да мешаш]],
[[щяла си да мешаш]],
[[щяло си да мешаш]],
[[щели сте да мешате]],
[[щял да меша]],
[[щяла да меша]],
[[щяло да меша]],
[[щели да мешат]],
[[щял е да меша]],
[[щяла е да меша]],
[[щяло е да меша]],
[[щели са да мешат]],
[[щял съм да съм мешал]],
[[щяла съм да съм мешала]],
[[щяло съм да съм мешало]],
[[щели сме да сме мешали]],
[[щял си да си мешал]],
[[щяла си да си мешала]],
[[щяло си да си мешало]],
[[щели сте да сте мешали]],
[[щял да е мешал]],
[[щяла да е мешала]],
[[щяло да е мешало]],
[[щели да са мешали]],
[[щял е да е мешал]],
[[щяла е да е мешала]],
[[щяло е да е мешало]],
[[щели са да са мешали]],
[[бих мешал]],
[[бих мешала]],
[[бих мешало]],
[[бихме мешали]],
[[би мешал]],
[[би мешала]],
[[би мешало]],
[[бихте мешали]],
[[биха мешали]],
}}</text>
      <sha1>t8moy8m03avkg83s1ykg8t257fppu7m</sha1>
    </revision>
  </page>
  <page>
    <title>Шаблон:Словоформи/мигам</title>
    <ns>10</ns>
    <id>518252</id>
    <revision>
      <id>550232</id>
      <timestamp>2005-05-11T05:07:21Z</timestamp>
      <contributor>
        <username>Bgbot</username>
        <id>83</id>
      </contributor>
      <comment>Борислав: Шаблон със словоформи</comment>
      <model>wikitext</model>
      <format>text/x-wiki</format>
      <text bytes="18430" xml:space="preserve">{{Шаблон:Словоформи/Глагол|
  ОСНОВНА ФОРМА = мигам
| СЕГ.ВР., 1Л., ЕД.Ч. = ми·гам
| СЕГ.ВР., 1Л., МН.Ч. = ми·га·ме
| СЕГ.ВР., 2Л., ЕД.Ч. = ми·гаш
| СЕГ.ВР., 2Л., МН.Ч. = ми·га·те
| СЕГ.ВР., 3Л., ЕД.Ч. = ми·га
| СЕГ.ВР., 3Л., МН.Ч. = ми·гат
| МИН.СВ.ВР., 1Л., ЕД.Ч. = ми·гах
| МИН.СВ.ВР., 1Л., МН.Ч. = ми·гах·ме
| МИН.СВ.ВР., 2Л., ЕД.Ч. = ми·га
| МИН.СВ.ВР., 2Л., МН.Ч. = ми·гах·те
| МИН.СВ.ВР., 3Л., ЕД.Ч. = ми·га
| МИН.СВ.ВР., 3Л., МН.Ч. = ми·га·ха
| МИН.НЕСВ.ВР., 1Л., ЕД.Ч. = ми·гах
| МИН.НЕСВ.ВР., 1Л., МН.Ч. = ми·гах·ме
| МИН.НЕСВ.ВР., 2Л., ЕД.Ч. = ми·га·ше
| МИН.НЕСВ.ВР., 2Л., МН.Ч. = ми·гах·те
| МИН.НЕСВ.ВР., 3Л., ЕД.Ч. = ми·га·ше
| МИН.НЕСВ.ВР., 3Л., МН.Ч. = ми·га·ха
| МИН.НЕОПР.ВР., 1Л., ЕД.Ч., М.Р. = мигал съм
| МИН.НЕОПР.ВР., 1Л., ЕД.Ч., Ж.Р. = мигала съм
| МИН.НЕОПР.ВР., 1Л., ЕД.Ч., СР.Р. = мигало съм
| МИН.НЕОПР.ВР., 1Л., МН.Ч. = мигали сме
| МИН.НЕОПР.ВР., 2Л., ЕД.Ч., М.Р. = мигал си
| МИН.НЕОПР.ВР., 2Л., ЕД.Ч., Ж.Р. = мигала си
| МИН.НЕОПР.ВР., 2Л., ЕД.Ч., СР.Р. = мигало си
| МИН.НЕОПР.ВР., 2Л., МН.Ч. = мигали сте
| МИН.НЕОПР.ВР., 3Л., ЕД.Ч., М.Р. = мигал е
| МИН.НЕОПР.ВР., 3Л., ЕД.Ч., Ж.Р. = мигала е
| МИН.НЕОПР.ВР., 3Л., ЕД.Ч., СР.Р. = мигало е
| МИН.НЕОПР.ВР., 3Л., МН.Ч. = мигали са
| МИН.ПРЕД.ВР., 1Л., ЕД.Ч., М.Р. = бях мигал
| МИН.ПРЕД.ВР., 1Л., ЕД.Ч., Ж.Р. = бях мигала
| МИН.ПРЕД.ВР., 1Л., ЕД.Ч., СР.Р. = бях мигало
| МИН.ПРЕД.ВР., 1Л., МН.Ч. = бяхме мигали
| МИН.ПРЕД.ВР., 2Л., ЕД.Ч., М.Р. = беше мигал
| МИН.ПРЕД.ВР., 2Л., ЕД.Ч., Ж.Р. = беше мигала
| МИН.ПРЕД.ВР., 2Л., ЕД.Ч., СР.Р. = беше мигало
| МИН.ПРЕД.ВР., 2Л., МН.Ч. = бяхте мигали
| МИН.ПРЕД.ВР., 3Л., ЕД.Ч., М.Р. = беше мигал
| МИН.ПРЕД.ВР., 3Л., ЕД.Ч., Ж.Р. = беше мигала
| МИН.ПРЕД.ВР., 3Л., ЕД.Ч., СР.Р. = беше мигало
| МИН.ПРЕД.ВР., 3Л., МН.Ч. = бяха мигали
| БЪД.ВР., 1Л., ЕД.Ч. = ще мигам
| БЪД.ВР., 1Л., МН.Ч. = ще мигаме
| БЪД.ВР., 2Л., ЕД.Ч. = ще мигаш
| БЪД.ВР., 2Л., МН.Ч. = ще мигате
| БЪД.ВР., 3Л., ЕД.Ч. = ще мига
| БЪД.ВР., 3Л., МН.Ч. = ще мигат
| БЪД.ПРЕД.ВР., 1Л., ЕД.Ч., М.Р. = ще съм мигал
| БЪД.ПРЕД.ВР., 1Л., ЕД.Ч., Ж.Р. = ще съм мигала
| БЪД.ПРЕД.ВР., 1Л., ЕД.Ч., СР.Р. = ще съм мигало
| БЪД.ПРЕД.ВР., 1Л., МН.Ч. = ще сме мигали
| БЪД.ПРЕД.ВР., 2Л., ЕД.Ч., М.Р. = ще си мигал
| БЪД.ПРЕД.ВР., 2Л., ЕД.Ч., Ж.Р. = ще си мигала
| БЪД.ПРЕД.ВР., 2Л., ЕД.Ч., СР.Р. = ще си мигало
| БЪД.ПРЕД.ВР., 2Л., МН.Ч. = ще сте мигали
| БЪД.ПРЕД.ВР., 3Л., ЕД.Ч., М.Р. = ще е мигал
| БЪД.ПРЕД.ВР., 3Л., ЕД.Ч., Ж.Р. = ще е мигала
| БЪД.ПРЕД.ВР., 3Л., ЕД.Ч., СР.Р. = ще е мигало
| БЪД.ПРЕД.ВР., 3Л., МН.Ч. = ще са мигали
| БЪД.ВР. В МИН., 1Л., ЕД.Ч. = щях да мигам
| БЪД.ВР. В МИН., 1Л., МН.Ч. = щяхме да мигаме
| БЪД.ВР. В МИН., 2Л., ЕД.Ч. = щеше да мигаш
| БЪД.ВР. В МИН., 2Л., МН.Ч. = щяхте да мигате
| БЪД.ВР. В МИН., 3Л., ЕД.Ч. = щеше да мига
| БЪД.ВР. В МИН., 3Л., МН.Ч. = щяха да мигат
| БЪД.ПРЕД.ВР. В МИН., 1Л., ЕД.Ч., М.Р. = щях да съм мигал
| БЪД.ПРЕД.ВР. В МИН., 1Л., ЕД.Ч., Ж.Р. = щях да съм мигала
| БЪД.ПРЕД.ВР. В МИН., 1Л., ЕД.Ч., СР.Р. = щях да съм мигало
| БЪД.ПРЕД.ВР. В МИН., 1Л., МН.Ч. = щяхме да сме мигали
| БЪД.ПРЕД.ВР. В МИН., 2Л., ЕД.Ч., М.Р. = щеше да си мигал
| БЪД.ПРЕД.ВР. В МИН., 2Л., ЕД.Ч., Ж.Р. = щеше да си мигала
| БЪД.ПРЕД.ВР. В МИН., 2Л., ЕД.Ч., СР.Р. = щеше да си мигало
| БЪД.ПРЕД.ВР. В МИН., 2Л., МН.Ч. = щяхте да сте мигали
| БЪД.ПРЕД.ВР. В МИН., 3Л., ЕД.Ч., М.Р. = щеше да е мигал
| БЪД.ПРЕД.ВР. В МИН., 3Л., ЕД.Ч., Ж.Р. = щеше да е мигала
| БЪД.ПРЕД.ВР. В МИН., 3Л., ЕД.Ч., СР.Р. = щеше да е мигало
| БЪД.ПРЕД.ВР. В МИН., 3Л., МН.Ч. = щяха да са мигали
| ПР.НАКЛ., СЕГ.ВР., 1Л., ЕД.Ч., М.Р. = мигал съм
| ПР.НАКЛ., СЕГ.ВР., 1Л., ЕД.Ч., Ж.Р. = мигала съм
| ПР.НАКЛ., СЕГ.ВР., 1Л., ЕД.Ч., СР.Р. = мигало съм
| ПР.НАКЛ., СЕГ.ВР., 1Л., МН.Ч. = мигали сме
| ПР.НАКЛ., СЕГ.ВР., 2Л., ЕД.Ч., М.Р. = мигал си
| ПР.НАКЛ., СЕГ.ВР., 2Л., ЕД.Ч., Ж.Р. = мигала си
| ПР.НАКЛ., СЕГ.ВР., 2Л., ЕД.Ч., СР.Р. = мигало си
| ПР.НАКЛ., СЕГ.ВР., 2Л., МН.Ч. = мигали сте
| ПР.НАКЛ., СЕГ.ВР., 3Л., ЕД.Ч., М.Р. = мигал (е)
| ПР.НАКЛ., СЕГ.ВР., 3Л., ЕД.Ч., Ж.Р. = мигала (е)
| ПР.НАКЛ., СЕГ.ВР., 3Л., ЕД.Ч., СР.Р. = мигало (е)
| ПР.НАКЛ., СЕГ.ВР., 3Л., МН.Ч. = мигали (са)
| ПР.НАКЛ., МИН.СВ.ВР., 1Л., ЕД.Ч., М.Р. = мигал съм
| ПР.НАКЛ., МИН.СВ.ВР., 1Л., ЕД.Ч., Ж.Р. = мигала съм
| ПР.НАКЛ., МИН.СВ.ВР., 1Л., ЕД.Ч., СР.Р. = мигало съм
| ПР.НАКЛ., МИН.СВ.ВР., 1Л., МН.Ч. = мигали сме
| ПР.НАКЛ., МИН.СВ.ВР., 2Л., ЕД.Ч., М.Р. = мигал си
| ПР.НАКЛ., МИН.СВ.ВР., 2Л., ЕД.Ч., Ж.Р. = мигала си
| ПР.НАКЛ., МИН.СВ.ВР., 2Л., ЕД.Ч., СР.Р. = мигало си
| ПР.НАКЛ., МИН.СВ.ВР., 2Л., МН.Ч. = мигали сте
| ПР.НАКЛ., МИН.СВ.ВР., 3Л., ЕД.Ч., М.Р. = мигал (е)
| ПР.НАКЛ., МИН.СВ.ВР., 3Л., ЕД.Ч., Ж.Р. = мигала (е)
| ПР.НАКЛ., МИН.СВ.ВР., 3Л., ЕД.Ч., СР.Р. = мигало (е)
| ПР.НАКЛ., МИН.СВ.ВР., 3Л., МН.Ч. = мигали (са)
| ПР.НАКЛ., МИН.НЕОПР.ВР., 1Л., ЕД.Ч., М.Р. = бил съм мигал
| ПР.НАКЛ., МИН.НЕОПР.ВР., 1Л., ЕД.Ч., Ж.Р. = била съм мигала
| ПР.НАКЛ., МИН.НЕОПР.ВР., 1Л., ЕД.Ч., СР.Р. = било съм мигало
| ПР.НАКЛ., МИН.НЕОПР.ВР., 1Л., МН.Ч. = били сме мигали
| ПР.НАКЛ., МИН.НЕОПР.ВР., 2Л., ЕД.Ч., М.Р. = бил си мигал
| ПР.НАКЛ., МИН.НЕОПР.ВР., 2Л., ЕД.Ч., Ж.Р. = била си мигала
| ПР.НАКЛ., МИН.НЕОПР.ВР., 2Л., ЕД.Ч., СР.Р. = било си мигало
| ПР.НАКЛ., МИН.НЕОПР.ВР., 2Л., МН.Ч. = били сте мигали
| ПР.НАКЛ., МИН.НЕОПР.ВР., 3Л., ЕД.Ч., М.Р. = бил (е) мигал
| ПР.НАКЛ., МИН.НЕОПР.ВР., 3Л., ЕД.Ч., Ж.Р. = била (е) мигала
| ПР.НАКЛ., МИН.НЕОПР.ВР., 3Л., ЕД.Ч., СР.Р. = било (е) мигало
| ПР.НАКЛ., МИН.НЕОПР.ВР., 3Л., МН.Ч. = били (са) мигали
| ПР.НАКЛ., БЪД.ВР., 1Л., ЕД.Ч., М.Р. = щял съм да мигам
| ПР.НАКЛ., БЪД.ВР., 1Л., ЕД.Ч., Ж.Р. = щяла съм да мигам
| ПР.НАКЛ., БЪД.ВР., 1Л., ЕД.Ч., СР.Р. = щяло съм да мигам
| ПР.НАКЛ., БЪД.ВР., 1Л., МН.Ч. = щели сме да мигаме
| ПР.НАКЛ., БЪД.ВР., 2Л., ЕД.Ч., М.Р. = щял си да мигаш
| ПР.НАКЛ., БЪД.ВР., 2Л., ЕД.Ч., Ж.Р. = щяла си да мигаш
| ПР.НАКЛ., БЪД.ВР., 2Л., ЕД.Ч., СР.Р. = щяло си да мигаш
| ПР.НАКЛ., БЪД.ВР., 2Л., МН.Ч. = щели сте да мигате
| ПР.НАКЛ., БЪД.ВР., 3Л., ЕД.Ч., М.Р. = щял (е) да мига
| ПР.НАКЛ., БЪД.ВР., 3Л., ЕД.Ч., Ж.Р. = щяла (е) да мига
| ПР.НАКЛ., БЪД.ВР., 3Л., ЕД.Ч., СР.Р. = щяло (е) да мига
| ПР.НАКЛ., БЪД.ВР., 3Л., МН.Ч. = щели (са) да мигат
| ПР.НАКЛ., БЪД.ПРЕД.ВР., 1Л., ЕД.Ч., М.Р. = щял съм да съм мигал
| ПР.НАКЛ., БЪД.ПРЕД.ВР., 1Л., ЕД.Ч., Ж.Р. = щяла съм да съм мигала
| ПР.НАКЛ., БЪД.ПРЕД.ВР., 1Л., ЕД.Ч., СР.Р. = щяло съм да съм мигало
| ПР.НАКЛ., БЪД.ПРЕД.ВР., 1Л., МН.Ч. = щели сме да сме мигали
| ПР.НАКЛ., БЪД.ПРЕД.ВР., 2Л., ЕД.Ч., М.Р. = щял си да си мигал
| ПР.НАКЛ., БЪД.ПРЕД.ВР., 2Л., ЕД.Ч., Ж.Р. = щяла си да си мигала
| ПР.НАКЛ., БЪД.ПРЕД.ВР., 2Л., ЕД.Ч., СР.Р. = щяло си да си мигало
| ПР.НАКЛ., БЪД.ПРЕД.ВР., 2Л., МН.Ч. = щели сте да сте мигали
| ПР.НАКЛ., БЪД.ПРЕД.ВР., 3Л., ЕД.Ч., М.Р. = щял (е) да е мигал
| ПР.НАКЛ., БЪД.ПРЕД.ВР., 3Л., ЕД.Ч., Ж.Р. = щяла (е) да е мигала
| ПР.НАКЛ., БЪД.ПРЕД.ВР., 3Л., ЕД.Ч., СР.Р. = щяло (е) да е мигало
| ПР.НАКЛ., БЪД.ПРЕД.ВР., 3Л., МН.Ч. = щели (са) да са мигали
| УСЛОВНО НАКЛОНЕНИЕ, 1Л., ЕД.Ч., М.Р. = бих мигал
| УСЛОВНО НАКЛОНЕНИЕ, 1Л., ЕД.Ч., Ж.Р. = бих мигала
| УСЛОВНО НАКЛОНЕНИЕ, 1Л., ЕД.Ч., СР.Р. = бих мигало
| УСЛОВНО НАКЛОНЕНИЕ, 1Л., МН.Ч. = бихме мигали
| УСЛОВНО НАКЛОНЕНИЕ, 2Л., ЕД.Ч., М.Р. = би мигал
| УСЛОВНО НАКЛОНЕНИЕ, 2Л., ЕД.Ч., Ж.Р. = би мигала
| УСЛОВНО НАКЛОНЕНИЕ, 2Л., ЕД.Ч., СР.Р. = би мигало
| УСЛОВНО НАКЛОНЕНИЕ, 2Л., МН.Ч. = бихте мигали
| УСЛОВНО НАКЛОНЕНИЕ, 3Л., ЕД.Ч., М.Р. = би мигал
| УСЛОВНО НАКЛОНЕНИЕ, 3Л., ЕД.Ч., Ж.Р. = би мигала
| УСЛОВНО НАКЛОНЕНИЕ, 3Л., ЕД.Ч., СР.Р. = би мигало
| УСЛОВНО НАКЛОНЕНИЕ, 3Л., МН.Ч. = биха мигали
| ПОВЕЛИТЕЛНО НАКЛОНЕНИЕ, ЕД.Ч. = ми·гай
| ПОВЕЛИТЕЛНО НАКЛОНЕНИЕ, МН.Ч. = ми·гай·те
| МИН.СТРАД.ПРИЧ. М.Р. = ми·ган
| МИН.СТРАД.ПРИЧ. М.Р. НЕПЪЛЕН ЧЛЕН = ми·га·ния
| МИН.СТРАД.ПРИЧ. М.Р. ПЪЛЕН ЧЛЕН = ми·га·ни·ят
| МИН.СТРАД.ПРИЧ. Ж.Р. = ми·га·на
| МИН.СТРАД.ПРИЧ. Ж.Р. ЧЛЕН = ми·га·на·та
| МИН.СТРАД.ПРИЧ. СР.Р. = ми·га·но
| МИН.СТРАД.ПРИЧ. СР.Р. ЧЛЕН = ми·га·но·то
| МИН.СТРАД.ПРИЧ. МН.Ч. = ми·га·ни
| МИН.СТРАД.ПРИЧ. МН.Ч. ЧЛЕН = ми·га·ни·те
| МИН.ДЕЯТ.СВ.ПРИЧ. М.Р. = ми·гал
| МИН.ДЕЯТ.СВ.ПРИЧ. М.Р. НЕПЪЛЕН ЧЛЕН = ми·га·лия
| МИН.ДЕЯТ.СВ.ПРИЧ. М.Р. ПЪЛЕН ЧЛЕН = ми·га·ли·ят
| МИН.ДЕЯТ.СВ.ПРИЧ. Ж.Р. = ми·га·ла
| МИН.ДЕЯТ.СВ.ПРИЧ. Ж.Р. ЧЛЕН = ми·га·ла·та
| МИН.ДЕЯТ.СВ.ПРИЧ. СР.Р. = ми·га·ло
| МИН.ДЕЯТ.СВ.ПРИЧ. СР.Р. ЧЛЕН = ми·га·ло·то
| МИН.ДЕЯТ.СВ.ПРИЧ. МН.Ч. = ми·га·ли
| МИН.ДЕЯТ.СВ.ПРИЧ. МН.Ч. ЧЛЕН = ми·га·ли·те
| МИН.ДЕЯТ.НЕСВ.ПРИЧ. М.Р. = ми·гал
| МИН.ДЕЯТ.НЕСВ.ПРИЧ. М.Р. НЕПЪЛЕН ЧЛЕН = ми·га·лия
| МИН.ДЕЯТ.НЕСВ.ПРИЧ. М.Р. ПЪЛЕН ЧЛЕН = ми·га·ли·ят
| МИН.ДЕЯТ.НЕСВ.ПРИЧ. Ж.Р. = ми·га·ла
| МИН.ДЕЯТ.НЕСВ.ПРИЧ. Ж.Р. ЧЛЕН = ми·га·ла·та
| МИН.ДЕЯТ.НЕСВ.ПРИЧ. СР.Р. = ми·га·ло
| МИН.ДЕЯТ.НЕСВ.ПРИЧ. СР.Р. ЧЛЕН = ми·га·ло·то
| МИН.ДЕЯТ.НЕСВ.ПРИЧ. МН.Ч. = ми·га·ли
| МИН.ДЕЯТ.НЕСВ.ПРИЧ. МН.Ч. ЧЛЕН = ми·га·ли·те
| СЕГ.ДЕЯТ.ПРИЧ. М.Р. = ми·гащ
| СЕГ.ДЕЯТ.ПРИЧ. М.Р. НЕПЪЛЕН ЧЛЕН = ми·га·щия
| СЕГ.ДЕЯТ.ПРИЧ. М.Р. ПЪЛЕН ЧЛЕН = ми·га·щи·ят
| СЕГ.ДЕЯТ.ПРИЧ. Ж.Р. = ми·га·ща
| СЕГ.ДЕЯТ.ПРИЧ. Ж.Р. ЧЛЕН = ми·га·ща·та
| СЕГ.ДЕЯТ.ПРИЧ. СР.Р. = ми·га·що
| СЕГ.ДЕЯТ.ПРИЧ. СР.Р. ЧЛЕН = ми·га·що·то
| СЕГ.ДЕЯТ.ПРИЧ. МН.Ч. = ми·га·щи
| СЕГ.ДЕЯТ.ПРИЧ. МН.Ч. ЧЛЕН = ми·га·щи·те
| ДЕЕПРИЧАСТИЕ = ми·гай·ки
| СКРИТИ ПРЕПРАТКИ = 
[[мигам]],
[[мигаш]],
[[мига]],
[[мигаме]],
[[мигате]],
[[мигат]],
[[мигах]],
[[мигахме]],
[[мигахте]],
[[мигаха]],
[[мигаше]],
[[мигай]],
[[мигайте]],
[[мигал]],
[[мигалия]],
[[мигалият]],
[[мигала]],
[[мигалата]],
[[мигало]],
[[мигалото]],
[[мигали]],
[[мигалите]],
[[миган]],
[[мигания]],
[[миганият]],
[[мигана]],
[[миганата]],
[[мигано]],
[[миганото]],
[[мигани]],
[[миганите]],
[[мигащ]],
[[мигащия]],
[[мигащият]],
[[мигаща]],
[[мигащата]],
[[мигащо]],
[[мигащото]],
[[мигащи]],
[[мигащите]],
[[мигайки]],
[[мигал съм]],
[[мигала съм]],
[[мигало съм]],
[[мигали сме]],
[[мигал си]],
[[мигала си]],
[[мигало си]],
[[мигали сте]],
[[мигал е]],
[[мигала е]],
[[мигало е]],
[[мигали са]],
[[бях мигал]],
[[бях мигала]],
[[бях мигало]],
[[бяхме мигали]],
[[беше мигал]],
[[беше мигала]],
[[беше мигало]],
[[бяхте мигали]],
[[бяха мигали]],
[[ще мигам]],
[[ще мигаме]],
[[ще мигаш]],
[[ще мигате]],
[[ще мига]],
[[ще мигат]],
[[ще съм мигал]],
[[ще съм мигала]],
[[ще съм мигало]],
[[ще сме мигали]],
[[ще си мигал]],
[[ще си мигала]],
[[ще си мигало]],
[[ще сте мигали]],
[[ще е мигал]],
[[ще е мигала]],
[[ще е мигало]],
[[ще са мигали]],
[[щях да мигам]],
[[щяхме да мигаме]],
[[щеше да мигаш]],
[[щяхте да мигате]],
[[щеше да мига]],
[[щяха да мигат]],
[[щях да съм мигал]],
[[щях да съм мигала]],
[[щях да съм мигало]],
[[щяхме да сме мигали]],
[[щеше да си мигал]],
[[щеше да си мигала]],
[[щеше да си мигало]],
[[щяхте да сте мигали]],
[[щеше да е мигал]],
[[щеше да е мигала]],
[[щеше да е мигало]],
[[щяха да са мигали]],
[[бил съм мигал]],
[[била съм мигала]],
[[било съм мигало]],
[[били сме мигали]],
[[бил си мигал]],
[[била си мигала]],
[[било си мигало]],
[[били сте мигали]],
[[бил е мигал]],
[[била е мигала]],
[[било е мигало]],
[[били са мигали]],
[[щял съм да мигам]],
[[щяла съм да мигам]],
[[щяло съм да мигам]],
[[щели сме да мигаме]],
[[щял си да мигаш]],
[[щяла си да мигаш]],
[[щяло си да мигаш]],
[[щели сте да мигате]],
[[щял да мига]],
[[щяла да мига]],
[[щяло да мига]],
[[щели да мигат]],
[[щял е да мига]],
[[щяла е да мига]],
[[щяло е да мига]],
[[щели са да мигат]],
[[щял съм да съм мигал]],
[[щяла съм да съм мигала]],
[[щяло съм да съм мигало]],
[[щели сме да сме мигали]],
[[щял си да си мигал]],
[[щяла си да си мигала]],
[[щяло си да си мигало]],
[[щели сте да сте мигали]],
[[щял да е мигал]],
[[щяла да е мигала]],
[[щяло да е мигало]],
[[щели да са мигали]],
[[щял е да е мигал]],
[[щяла е да е мигала]],
[[щяло е да е мигало]],
[[щели са да са мигали]],
[[бих мигал]],
[[бих мигала]],
[[бих мигало]],
[[бихме мигали]],
[[би мигал]],
[[би мигала]],
[[би мигало]],
[[бихте мигали]],
[[биха мигали]],
}}</text>
      <sha1>1cnoz9bte6xd921xngwzuyq839go3pc</sha1>
    </revision>
  </page>
  <page>
    <title>Шаблон:Словоформи/мигвам</title>
    <ns>10</ns>
    <id>518263</id>
    <revision>
      <id>550243</id>
      <timestamp>2005-05-11T05:07:31Z</timestamp>
      <contributor>
        <username>Bgbot</username>
        <id>83</id>
      </contributor>
      <comment>Борислав: Шаблон със словоформи</comment>
      <model>wikitext</model>
      <format>text/x-wiki</format>
      <text bytes="19112" xml:space="preserve">{{Шаблон:Словоформи/Глагол|
  ОСНОВНА ФОРМА = мигвам
| СЕГ.ВР., 1Л., ЕД.Ч. = миг·вам
| СЕГ.ВР., 1Л., МН.Ч. = миг·ва·ме
| СЕГ.ВР., 2Л., ЕД.Ч. = миг·ваш
| СЕГ.ВР., 2Л., МН.Ч. = миг·ва·те
| СЕГ.ВР., 3Л., ЕД.Ч. = миг·ва
| СЕГ.ВР., 3Л., МН.Ч. = миг·ват
| МИН.СВ.ВР., 1Л., ЕД.Ч. = миг·вах
| МИН.СВ.ВР., 1Л., МН.Ч. = миг·вах·ме
| МИН.СВ.ВР., 2Л., ЕД.Ч. = миг·ва
| МИН.СВ.ВР., 2Л., МН.Ч. = миг·вах·те
| МИН.СВ.ВР., 3Л., ЕД.Ч. = миг·ва
| МИН.СВ.ВР., 3Л., МН.Ч. = миг·ва·ха
| МИН.НЕСВ.ВР., 1Л., ЕД.Ч. = миг·вах
| МИН.НЕСВ.ВР., 1Л., МН.Ч. = миг·вах·ме
| МИН.НЕСВ.ВР., 2Л., ЕД.Ч. = миг·ва·ше
| МИН.НЕСВ.ВР., 2Л., МН.Ч. = миг·вах·те
| МИН.НЕСВ.ВР., 3Л., ЕД.Ч. = миг·ва·ше
| МИН.НЕСВ.ВР., 3Л., МН.Ч. = миг·ва·ха
| МИН.НЕОПР.ВР., 1Л., ЕД.Ч., М.Р. = мигвал съм
| МИН.НЕОПР.ВР., 1Л., ЕД.Ч., Ж.Р. = мигвала съм
| МИН.НЕОПР.ВР., 1Л., ЕД.Ч., СР.Р. = мигвало съм
| МИН.НЕОПР.ВР., 1Л., МН.Ч. = мигвали сме
| МИН.НЕОПР.ВР., 2Л., ЕД.Ч., М.Р. = мигвал си
| МИН.НЕОПР.ВР., 2Л., ЕД.Ч., Ж.Р. = мигвала си
| МИН.НЕОПР.ВР., 2Л., ЕД.Ч., СР.Р. = мигвало си
| МИН.НЕОПР.ВР., 2Л., МН.Ч. = мигвали сте
| МИН.НЕОПР.ВР., 3Л., ЕД.Ч., М.Р. = мигвал е
| МИН.НЕОПР.ВР., 3Л., ЕД.Ч., Ж.Р. = мигвала е
| МИН.НЕОПР.ВР., 3Л., ЕД.Ч., СР.Р. = мигвало е
| МИН.НЕОПР.ВР., 3Л., МН.Ч. = мигвали са
| МИН.ПРЕД.ВР., 1Л., ЕД.Ч., М.Р. = бях мигвал
| МИН.ПРЕД.ВР., 1Л., ЕД.Ч., Ж.Р. = бях мигвала
| МИН.ПРЕД.ВР., 1Л., ЕД.Ч., СР.Р. = бях мигвало
| МИН.ПРЕД.ВР., 1Л., МН.Ч. = бяхме мигвали
| МИН.ПРЕД.ВР., 2Л., ЕД.Ч., М.Р. = беше мигвал
| МИН.ПРЕД.ВР., 2Л., ЕД.Ч., Ж.Р. = беше мигвала
| МИН.ПРЕД.ВР., 2Л., ЕД.Ч., СР.Р. = беше мигвало
| МИН.ПРЕД.ВР., 2Л., МН.Ч. = бяхте мигвали
| МИН.ПРЕД.ВР., 3Л., ЕД.Ч., М.Р. = беше мигвал
| МИН.ПРЕД.ВР., 3Л., ЕД.Ч., Ж.Р. = беше мигвала
| МИН.ПРЕД.ВР., 3Л., ЕД.Ч., СР.Р. = беше мигвало
| МИН.ПРЕД.ВР., 3Л., МН.Ч. = бяха мигвали
| БЪД.ВР., 1Л., ЕД.Ч. = ще мигвам
| БЪД.ВР., 1Л., МН.Ч. = ще мигваме
| БЪД.ВР., 2Л., ЕД.Ч. = ще мигваш
| БЪД.ВР., 2Л., МН.Ч. = ще мигвате
| БЪД.ВР., 3Л., ЕД.Ч. = ще мигва
| БЪД.ВР., 3Л., МН.Ч. = ще мигват
| БЪД.ПРЕД.ВР., 1Л., ЕД.Ч., М.Р. = ще съм мигвал
| БЪД.ПРЕД.ВР., 1Л., ЕД.Ч., Ж.Р. = ще съм мигвала
| БЪД.ПРЕД.ВР., 1Л., ЕД.Ч., СР.Р. = ще съм мигвало
| БЪД.ПРЕД.ВР., 1Л., МН.Ч. = ще сме мигвали
| БЪД.ПРЕД.ВР., 2Л., ЕД.Ч., М.Р. = ще си мигвал
| БЪД.ПРЕД.ВР., 2Л., ЕД.Ч., Ж.Р. = ще си мигвала
| БЪД.ПРЕД.ВР., 2Л., ЕД.Ч., СР.Р. = ще си мигвало
| БЪД.ПРЕД.ВР., 2Л., МН.Ч. = ще сте мигвали
| БЪД.ПРЕД.ВР., 3Л., ЕД.Ч., М.Р. = ще е мигвал
| БЪД.ПРЕД.ВР., 3Л., ЕД.Ч., Ж.Р. = ще е мигвала
| БЪД.ПРЕД.ВР., 3Л., ЕД.Ч., СР.Р. = ще е мигвало
| БЪД.ПРЕД.ВР., 3Л., МН.Ч. = ще са мигвали
| БЪД.ВР. В МИН., 1Л., ЕД.Ч. = щях да мигвам
| БЪД.ВР. В МИН., 1Л., МН.Ч. = щяхме да мигваме
| БЪД.ВР. В МИН., 2Л., ЕД.Ч. = щеше да мигваш
| БЪД.ВР. В МИН., 2Л., МН.Ч. = щяхте да мигвате
| БЪД.ВР. В МИН., 3Л., ЕД.Ч. = щеше да мигва
| БЪД.ВР. В МИН., 3Л., МН.Ч. = щяха да мигват
| БЪД.ПРЕД.ВР. В МИН., 1Л., ЕД.Ч., М.Р. = щях да съм мигвал
| БЪД.ПРЕД.ВР. В МИН., 1Л., ЕД.Ч., Ж.Р. = щях да съм мигвала
| БЪД.ПРЕД.ВР. В МИН., 1Л., ЕД.Ч., СР.Р. = щях да съм мигвало
| БЪД.ПРЕД.ВР. В МИН., 1Л., МН.Ч. = щяхме да сме мигвали
| БЪД.ПРЕД.ВР. В МИН., 2Л., ЕД.Ч., М.Р. = щеше да си мигвал
| БЪД.ПРЕД.ВР. В МИН., 2Л., ЕД.Ч., Ж.Р. = щеше да си мигвала
| БЪД.ПРЕД.ВР. В МИН., 2Л., ЕД.Ч., СР.Р. = щеше да си мигвало
| БЪД.ПРЕД.ВР. В МИН., 2Л., МН.Ч. = щяхте да сте мигвали
| БЪД.ПРЕД.ВР. В МИН., 3Л., ЕД.Ч., М.Р. = щеше да е мигвал
| БЪД.ПРЕД.ВР. В МИН., 3Л., ЕД.Ч., Ж.Р. = щеше да е мигвала
| БЪД.ПРЕД.ВР. В МИН., 3Л., ЕД.Ч., СР.Р. = щеше да е мигвало
| БЪД.ПРЕД.ВР. В МИН., 3Л., МН.Ч. = щяха да са мигвали
| ПР.НАКЛ., СЕГ.ВР., 1Л., ЕД.Ч., М.Р. = мигвал съм
| ПР.НАКЛ., СЕГ.ВР., 1Л., ЕД.Ч., Ж.Р. = мигвала съм
| ПР.НАКЛ., СЕГ.ВР., 1Л., ЕД.Ч., СР.Р. = мигвало съм
| ПР.НАКЛ., СЕГ.ВР., 1Л., МН.Ч. = мигвали сме
| ПР.НАКЛ., СЕГ.ВР., 2Л., ЕД.Ч., М.Р. = мигвал си
| ПР.НАКЛ., СЕГ.ВР., 2Л., ЕД.Ч., Ж.Р. = мигвала си
| ПР.НАКЛ., СЕГ.ВР., 2Л., ЕД.Ч., СР.Р. = мигвало си
| ПР.НАКЛ., СЕГ.ВР., 2Л., МН.Ч. = мигвали сте
| ПР.НАКЛ., СЕГ.ВР., 3Л., ЕД.Ч., М.Р. = мигвал (е)
| ПР.НАКЛ., СЕГ.ВР., 3Л., ЕД.Ч., Ж.Р. = мигвала (е)
| ПР.НАКЛ., СЕГ.ВР., 3Л., ЕД.Ч., СР.Р. = мигвало (е)
| ПР.НАКЛ., СЕГ.ВР., 3Л., МН.Ч. = мигвали (са)
| ПР.НАКЛ., МИН.СВ.ВР., 1Л., ЕД.Ч., М.Р. = мигвал съм
| ПР.НАКЛ., МИН.СВ.ВР., 1Л., ЕД.Ч., Ж.Р. = мигвала съм
| ПР.НАКЛ., МИН.СВ.ВР., 1Л., ЕД.Ч., СР.Р. = мигвало съм
| ПР.НАКЛ., МИН.СВ.ВР., 1Л., МН.Ч. = мигвали сме
| ПР.НАКЛ., МИН.СВ.ВР., 2Л., ЕД.Ч., М.Р. = мигвал си
| ПР.НАКЛ., МИН.СВ.ВР., 2Л., ЕД.Ч., Ж.Р. = мигвала си
| ПР.НАКЛ., МИН.СВ.ВР., 2Л., ЕД.Ч., СР.Р. = мигвало си
| ПР.НАКЛ., МИН.СВ.ВР., 2Л., МН.Ч. = мигвали сте
| ПР.НАКЛ., МИН.СВ.ВР., 3Л., ЕД.Ч., М.Р. = мигвал (е)
| ПР.НАКЛ., МИН.СВ.ВР., 3Л., ЕД.Ч., Ж.Р. = мигвала (е)
| ПР.НАКЛ., МИН.СВ.ВР., 3Л., ЕД.Ч., СР.Р. = мигвало (е)
| ПР.НАКЛ., МИН.СВ.ВР., 3Л., МН.Ч. = мигвали (са)
| ПР.НАКЛ., МИН.НЕОПР.ВР., 1Л., ЕД.Ч., М.Р. = бил съм мигвал
| ПР.НАКЛ., МИН.НЕОПР.ВР., 1Л., ЕД.Ч., Ж.Р. = била съм мигвала
| ПР.НАКЛ., МИН.НЕОПР.ВР., 1Л., ЕД.Ч., СР.Р. = било съм мигвало
| ПР.НАКЛ., МИН.НЕОПР.ВР., 1Л., МН.Ч. = били сме мигвали
| ПР.НАКЛ., МИН.НЕОПР.ВР., 2Л., ЕД.Ч., М.Р. = бил си мигвал
| ПР.НАКЛ., МИН.НЕОПР.ВР., 2Л., ЕД.Ч., Ж.Р. = била си мигвала
| ПР.НАКЛ., МИН.НЕОПР.ВР., 2Л., ЕД.Ч., СР.Р. = било си мигвало
| ПР.НАКЛ., МИН.НЕОПР.ВР., 2Л., МН.Ч. = били сте мигвали
| ПР.НАКЛ., МИН.НЕОПР.ВР., 3Л., ЕД.Ч., М.Р. = бил (е) мигвал
| ПР.НАКЛ., МИН.НЕОПР.ВР., 3Л., ЕД.Ч., Ж.Р. = била (е) мигвала
| ПР.НАКЛ., МИН.НЕОПР.ВР., 3Л., ЕД.Ч., СР.Р. = било (е) мигвало
| ПР.НАКЛ., МИН.НЕОПР.ВР., 3Л., МН.Ч. = били (са) мигвали
| ПР.НАКЛ., БЪД.ВР., 1Л., ЕД.Ч., М.Р. = щял съм да мигвам
| ПР.НАКЛ., БЪД.ВР., 1Л., ЕД.Ч., Ж.Р. = щяла съм да мигвам
| ПР.НАКЛ., БЪД.ВР., 1Л., ЕД.Ч., СР.Р. = щяло съм да мигвам
| ПР.НАКЛ., БЪД.ВР., 1Л., МН.Ч. = щели сме да мигваме
| ПР.НАКЛ., БЪД.ВР., 2Л., ЕД.Ч., М.Р. = щял си да мигваш
| ПР.НАКЛ., БЪД.ВР., 2Л., ЕД.Ч., Ж.Р. = щяла си да мигваш
| ПР.НАКЛ., БЪД.ВР., 2Л., ЕД.Ч., СР.Р. = щяло си да мигваш
| ПР.НАКЛ., БЪД.ВР., 2Л., МН.Ч. = щели сте да мигвате
| ПР.НАКЛ., БЪД.ВР., 3Л., ЕД.Ч., М.Р. = щял (е) да мигва
| ПР.НАКЛ., БЪД.ВР., 3Л., ЕД.Ч., Ж.Р. = щяла (е) да мигва
| ПР.НАКЛ., БЪД.ВР., 3Л., ЕД.Ч., СР.Р. = щяло (е) да мигва
| ПР.НАКЛ., БЪД.ВР., 3Л., МН.Ч. = щели (са) да мигват
| ПР.НАКЛ., БЪД.ПРЕД.ВР., 1Л., ЕД.Ч., М.Р. = щял съм да съм мигвал
| ПР.НАКЛ., БЪД.ПРЕД.ВР., 1Л., ЕД.Ч., Ж.Р. = щяла съм да съм мигвала
| ПР.НАКЛ., БЪД.ПРЕД.ВР., 1Л., ЕД.Ч., СР.Р. = щяло съм да съм мигвало
| ПР.НАКЛ., БЪД.ПРЕД.ВР., 1Л., МН.Ч. = щели сме да сме мигвали
| ПР.НАКЛ., БЪД.ПРЕД.ВР., 2Л., ЕД.Ч., М.Р. = щял си да си мигвал
| ПР.НАКЛ., БЪД.ПРЕД.ВР., 2Л., ЕД.Ч., Ж.Р. = щяла си да си мигвала
| ПР.НАКЛ., БЪД.ПРЕД.ВР., 2Л., ЕД.Ч., СР.Р. = щяло си да си мигвало
| ПР.НАКЛ., БЪД.ПРЕД.ВР., 2Л., МН.Ч. = щели сте да сте мигвали
| ПР.НАКЛ., БЪД.ПРЕД.ВР., 3Л., ЕД.Ч., М.Р. = щял (е) да е мигвал
| ПР.НАКЛ., БЪД.ПРЕД.ВР., 3Л., ЕД.Ч., Ж.Р. = щяла (е) да е мигвала
| ПР.НАКЛ., БЪД.ПРЕД.ВР., 3Л., ЕД.Ч., СР.Р. = щяло (е) да е мигвало
| ПР.НАКЛ., БЪД.ПРЕД.ВР., 3Л., МН.Ч. = щели (са) да са мигвали
| УСЛОВНО НАКЛОНЕНИЕ, 1Л., ЕД.Ч., М.Р. = бих мигвал
| УСЛОВНО НАКЛОНЕНИЕ, 1Л., ЕД.Ч., Ж.Р. = бих мигвала
| УСЛОВНО НАКЛОНЕНИЕ, 1Л., ЕД.Ч., СР.Р. = бих мигвало
| УСЛОВНО НАКЛОНЕНИЕ, 1Л., МН.Ч. = бихме мигвали
| УСЛОВНО НАКЛОНЕНИЕ, 2Л., ЕД.Ч., М.Р. = би мигвал
| УСЛОВНО НАКЛОНЕНИЕ, 2Л., ЕД.Ч., Ж.Р. = би мигвала
| УСЛОВНО НАКЛОНЕНИЕ, 2Л., ЕД.Ч., СР.Р. = би мигвало
| УСЛОВНО НАКЛОНЕНИЕ, 2Л., МН.Ч. = бихте мигвали
| УСЛОВНО НАКЛОНЕНИЕ, 3Л., ЕД.Ч., М.Р. = би мигвал
| УСЛОВНО НАКЛОНЕНИЕ, 3Л., ЕД.Ч., Ж.Р. = би мигвала
| УСЛОВНО НАКЛОНЕНИЕ, 3Л., ЕД.Ч., СР.Р. = би мигвало
| УСЛОВНО НАКЛОНЕНИЕ, 3Л., МН.Ч. = биха мигвали
| ПОВЕЛИТЕЛНО НАКЛОНЕНИЕ, ЕД.Ч. = миг·вай
| ПОВЕЛИТЕЛНО НАКЛОНЕНИЕ, МН.Ч. = миг·вай·те
| МИН.СТРАД.ПРИЧ. М.Р. = миг·ван
| МИН.СТРАД.ПРИЧ. М.Р. НЕПЪЛЕН ЧЛЕН = миг·ва·ния
| МИН.СТРАД.ПРИЧ. М.Р. ПЪЛЕН ЧЛЕН = миг·ва·ни·ят
| МИН.СТРАД.ПРИЧ. Ж.Р. = миг·ва·на
| МИН.СТРАД.ПРИЧ. Ж.Р. ЧЛЕН = миг·ва·на·та
| МИН.СТРАД.ПРИЧ. СР.Р. = миг·ва·но
| МИН.СТРАД.ПРИЧ. СР.Р. ЧЛЕН = миг·ва·но·то
| МИН.СТРАД.ПРИЧ. МН.Ч. = миг·ва·ни
| МИН.СТРАД.ПРИЧ. МН.Ч. ЧЛЕН = миг·ва·ни·те
| МИН.ДЕЯТ.СВ.ПРИЧ. М.Р. = миг·вал
| МИН.ДЕЯТ.СВ.ПРИЧ. М.Р. НЕПЪЛЕН ЧЛЕН = миг·ва·лия
| МИН.ДЕЯТ.СВ.ПРИЧ. М.Р. ПЪЛЕН ЧЛЕН = миг·ва·ли·ят
| МИН.ДЕЯТ.СВ.ПРИЧ. Ж.Р. = миг·ва·ла
| МИН.ДЕЯТ.СВ.ПРИЧ. Ж.Р. ЧЛЕН = миг·ва·ла·та
| МИН.ДЕЯТ.СВ.ПРИЧ. СР.Р. = миг·ва·ло
| МИН.ДЕЯТ.СВ.ПРИЧ. СР.Р. ЧЛЕН = миг·ва·ло·то
| МИН.ДЕЯТ.СВ.ПРИЧ. МН.Ч. = миг·ва·ли
| МИН.ДЕЯТ.СВ.ПРИЧ. МН.Ч. ЧЛЕН = миг·ва·ли·те
| МИН.ДЕЯТ.НЕСВ.ПРИЧ. М.Р. = миг·вал
| МИН.ДЕЯТ.НЕСВ.ПРИЧ. М.Р. НЕПЪЛЕН ЧЛЕН = миг·ва·лия
| МИН.ДЕЯТ.НЕСВ.ПРИЧ. М.Р. ПЪЛЕН ЧЛЕН = миг·ва·ли·ят
| МИН.ДЕЯТ.НЕСВ.ПРИЧ. Ж.Р. = миг·ва·ла
| МИН.ДЕЯТ.НЕСВ.ПРИЧ. Ж.Р. ЧЛЕН = миг·ва·ла·та
| МИН.ДЕЯТ.НЕСВ.ПРИЧ. СР.Р. = миг·ва·ло
| МИН.ДЕЯТ.НЕСВ.ПРИЧ. СР.Р. ЧЛЕН = миг·ва·ло·то
| МИН.ДЕЯТ.НЕСВ.ПРИЧ. МН.Ч. = миг·ва·ли
| МИН.ДЕЯТ.НЕСВ.ПРИЧ. МН.Ч. ЧЛЕН = миг·ва·ли·те
| СЕГ.ДЕЯТ.ПРИЧ. М.Р. = миг·ващ
| СЕГ.ДЕЯТ.ПРИЧ. М.Р. НЕПЪЛЕН ЧЛЕН = миг·ва·щия
| СЕГ.ДЕЯТ.ПРИЧ. М.Р. ПЪЛЕН ЧЛЕН = миг·ва·щи·ят
| СЕГ.ДЕЯТ.ПРИЧ. Ж.Р. = миг·ва·ща
| СЕГ.ДЕЯТ.ПРИЧ. Ж.Р. ЧЛЕН = миг·ва·ща·та
| СЕГ.ДЕЯТ.ПРИЧ. СР.Р. = миг·ва·що
| СЕГ.ДЕЯТ.ПРИЧ. СР.Р. ЧЛЕН = миг·ва·що·то
| СЕГ.ДЕЯТ.ПРИЧ. МН.Ч. = миг·ва·щи
| СЕГ.ДЕЯТ.ПРИЧ. МН.Ч. ЧЛЕН = миг·ва·щи·те
| ДЕЕПРИЧАСТИЕ = миг·вай·ки
| СКРИТИ ПРЕПРАТКИ = 
[[мигвам]],
[[мигваш]],
[[мигва]],
[[мигваме]],
[[мигвате]],
[[мигват]],
[[мигвах]],
[[мигвахме]],
[[мигвахте]],
[[мигваха]],
[[мигваше]],
[[мигвай]],
[[мигвайте]],
[[мигвал]],
[[мигвалия]],
[[мигвалият]],
[[мигвала]],
[[мигвалата]],
[[мигвало]],
[[мигвалото]],
[[мигвали]],
[[мигвалите]],
[[мигван]],
[[мигвания]],
[[мигваният]],
[[мигвана]],
[[мигваната]],
[[мигвано]],
[[мигваното]],
[[мигвани]],
[[мигваните]],
[[мигващ]],
[[мигващия]],
[[мигващият]],
[[мигваща]],
[[мигващата]],
[[мигващо]],
[[мигващото]],
[[мигващи]],
[[мигващите]],
[[мигвайки]],
[[мигвал съм]],
[[мигвала съм]],
[[мигвало съм]],
[[мигвали сме]],
[[мигвал си]],
[[мигвала си]],
[[мигвало си]],
[[мигвали сте]],
[[мигвал е]],
[[мигвала е]],
[[мигвало е]],
[[мигвали са]],
[[бях мигвал]],
[[бях мигвала]],
[[бях мигвало]],
[[бяхме мигвали]],
[[беше мигвал]],
[[беше мигвала]],
[[беше мигвало]],
[[бяхте мигвали]],
[[бяха мигвали]],
[[ще мигвам]],
[[ще мигваме]],
[[ще мигваш]],
[[ще мигвате]],
[[ще мигва]],
[[ще мигват]],
[[ще съм мигвал]],
[[ще съм мигвала]],
[[ще съм мигвало]],
[[ще сме мигвали]],
[[ще си мигвал]],
[[ще си мигвала]],
[[ще си мигвало]],
[[ще сте мигвали]],
[[ще е мигвал]],
[[ще е мигвала]],
[[ще е мигвало]],
[[ще са мигвали]],
[[щях да мигвам]],
[[щяхме да мигваме]],
[[щеше да мигваш]],
[[щяхте да мигвате]],
[[щеше да мигва]],
[[щяха да мигват]],
[[щях да съм мигвал]],
[[щях да съм мигвала]],
[[щях да съм мигвало]],
[[щяхме да сме мигвали]],
[[щеше да си мигвал]],
[[щеше да си мигвала]],
[[щеше да си мигвало]],
[[щяхте да сте мигвали]],
[[щеше да е мигвал]],
[[щеше да е мигвала]],
[[щеше да е мигвало]],
[[щяха да са мигвали]],
[[бил съм мигвал]],
[[била съм мигвала]],
[[било съм мигвало]],
[[били сме мигвали]],
[[бил си мигвал]],
[[била си мигвала]],
[[било си мигвало]],
[[били сте мигвали]],
[[бил е мигвал]],
[[била е мигвала]],
[[било е мигвало]],
[[били са мигвали]],
[[щял съм да мигвам]],
[[щяла съм да мигвам]],
[[щяло съм да мигвам]],
[[щели сме да мигваме]],
[[щял си да мигваш]],
[[щяла си да мигваш]],
[[щяло си да мигваш]],
[[щели сте да мигвате]],
[[щял да мигва]],
[[щяла да мигва]],
[[щяло да мигва]],
[[щели да мигват]],
[[щял е да мигва]],
[[щяла е да мигва]],
[[щяло е да мигва]],
[[щели са да мигват]],
[[щял съм да съм мигвал]],
[[щяла съм да съм мигвала]],
[[щяло съм да съм мигвало]],
[[щели сме да сме мигвали]],
[[щял си да си мигвал]],
[[щяла си да си мигвала]],
[[щяло си да си мигвало]],
[[щели сте да сте мигвали]],
[[щял да е мигвал]],
[[щяла да е мигвала]],
[[щяло да е мигвало]],
[[щели да са мигвали]],
[[щял е да е мигвал]],
[[щяла е да е мигвала]],
[[щяло е да е мигвало]],
[[щели са да са мигвали]],
[[бих мигвал]],
[[бих мигвала]],
[[бих мигвало]],
[[бихме мигвали]],
[[би мигвал]],
[[би мигвала]],
[[би мигвало]],
[[бихте мигвали]],
[[биха мигвали]],
}}</text>
      <sha1>alpbz3kqohq50a1r1myvtfk9xo7cqv8</sha1>
    </revision>
  </page>
  <page>
    <title>Шаблон:Словоформи/мигна</title>
    <ns>10</ns>
    <id>394645</id>
    <revision>
      <id>426675</id>
      <parentid>9617</parentid>
      <timestamp>2005-05-06T18:02:35Z</timestamp>
      <contributor>
        <username>Bgbot</username>
        <id>83</id>
      </contributor>
      <comment>Борислав: Шаблон със словоформи</comment>
      <model>wikitext</model>
      <format>text/x-wiki</format>
      <text bytes="19206" xml:space="preserve">{{Шаблон:Словоформи/Глагол|
  ОСНОВНА ФОРМА = мигна
| СЕГ.ВР., 1Л., ЕД.Ч. = миг·на
| СЕГ.ВР., 1Л., МН.Ч. = миг·нем
| СЕГ.ВР., 2Л., ЕД.Ч. = миг·неш
| СЕГ.ВР., 2Л., МН.Ч. = миг·не·те
| СЕГ.ВР., 3Л., ЕД.Ч. = миг·не
| СЕГ.ВР., 3Л., МН.Ч. = миг·нат
| МИН.СВ.ВР., 1Л., ЕД.Ч. = миг·нах
| МИН.СВ.ВР., 1Л., МН.Ч. = миг·нах·ме
| МИН.СВ.ВР., 2Л., ЕД.Ч. = миг·на
| МИН.СВ.ВР., 2Л., МН.Ч. = миг·нах·те
| МИН.СВ.ВР., 3Л., ЕД.Ч. = миг·на
| МИН.СВ.ВР., 3Л., МН.Ч. = миг·на·ха
| МИН.НЕСВ.ВР., 1Л., ЕД.Ч. = миг·нех
| МИН.НЕСВ.ВР., 1Л., МН.Ч. = миг·нех·ме
| МИН.НЕСВ.ВР., 2Л., ЕД.Ч. = миг·не·ше
| МИН.НЕСВ.ВР., 2Л., МН.Ч. = миг·нех·те
| МИН.НЕСВ.ВР., 3Л., ЕД.Ч. = миг·не·ше
| МИН.НЕСВ.ВР., 3Л., МН.Ч. = миг·не·ха
| МИН.НЕОПР.ВР., 1Л., ЕД.Ч., М.Р. = мигнал съм
| МИН.НЕОПР.ВР., 1Л., ЕД.Ч., Ж.Р. = мигнала съм
| МИН.НЕОПР.ВР., 1Л., ЕД.Ч., СР.Р. = мигнало съм
| МИН.НЕОПР.ВР., 1Л., МН.Ч. = мигнали сме
| МИН.НЕОПР.ВР., 2Л., ЕД.Ч., М.Р. = мигнал си
| МИН.НЕОПР.ВР., 2Л., ЕД.Ч., Ж.Р. = мигнала си
| МИН.НЕОПР.ВР., 2Л., ЕД.Ч., СР.Р. = мигнало си
| МИН.НЕОПР.ВР., 2Л., МН.Ч. = мигнали сте
| МИН.НЕОПР.ВР., 3Л., ЕД.Ч., М.Р. = мигнал е
| МИН.НЕОПР.ВР., 3Л., ЕД.Ч., Ж.Р. = мигнала е
| МИН.НЕОПР.ВР., 3Л., ЕД.Ч., СР.Р. = мигнало е
| МИН.НЕОПР.ВР., 3Л., МН.Ч. = мигнали са
| МИН.ПРЕД.ВР., 1Л., ЕД.Ч., М.Р. = бях мигнал
| МИН.ПРЕД.ВР., 1Л., ЕД.Ч., Ж.Р. = бях мигнала
| МИН.ПРЕД.ВР., 1Л., ЕД.Ч., СР.Р. = бях мигнало
| МИН.ПРЕД.ВР., 1Л., МН.Ч. = бяхме мигнали
| МИН.ПРЕД.ВР., 2Л., ЕД.Ч., М.Р. = беше мигнал
| МИН.ПРЕД.ВР., 2Л., ЕД.Ч., Ж.Р. = беше мигнала
| МИН.ПРЕД.ВР., 2Л., ЕД.Ч., СР.Р. = беше мигнало
| МИН.ПРЕД.ВР., 2Л., МН.Ч. = бяхте мигнали
| МИН.ПРЕД.ВР., 3Л., ЕД.Ч., М.Р. = беше мигнал
| МИН.ПРЕД.ВР., 3Л., ЕД.Ч., Ж.Р. = беше мигнала
| МИН.ПРЕД.ВР., 3Л., ЕД.Ч., СР.Р. = беше мигнало
| МИН.ПРЕД.ВР., 3Л., МН.Ч. = бяха мигнали
| БЪД.ВР., 1Л., ЕД.Ч. = ще мигна
| БЪД.ВР., 1Л., МН.Ч. = ще мигнем
| БЪД.ВР., 2Л., ЕД.Ч. = ще мигнеш
| БЪД.ВР., 2Л., МН.Ч. = ще мигнете
| БЪД.ВР., 3Л., ЕД.Ч. = ще мигне
| БЪД.ВР., 3Л., МН.Ч. = ще мигнат
| БЪД.ПРЕД.ВР., 1Л., ЕД.Ч., М.Р. = ще съм мигнал
| БЪД.ПРЕД.ВР., 1Л., ЕД.Ч., Ж.Р. = ще съм мигнала
| БЪД.ПРЕД.ВР., 1Л., ЕД.Ч., СР.Р. = ще съм мигнало
| БЪД.ПРЕД.ВР., 1Л., МН.Ч. = ще сме мигнали
| БЪД.ПРЕД.ВР., 2Л., ЕД.Ч., М.Р. = ще си мигнал
| БЪД.ПРЕД.ВР., 2Л., ЕД.Ч., Ж.Р. = ще си мигнала
| БЪД.ПРЕД.ВР., 2Л., ЕД.Ч., СР.Р. = ще си мигнало
| БЪД.ПРЕД.ВР., 2Л., МН.Ч. = ще сте мигнали
| БЪД.ПРЕД.ВР., 3Л., ЕД.Ч., М.Р. = ще е мигнал
| БЪД.ПРЕД.ВР., 3Л., ЕД.Ч., Ж.Р. = ще е мигнала
| БЪД.ПРЕД.ВР., 3Л., ЕД.Ч., СР.Р. = ще е мигнало
| БЪД.ПРЕД.ВР., 3Л., МН.Ч. = ще са мигнали
| БЪД.ВР. В МИН., 1Л., ЕД.Ч. = щях да мигна
| БЪД.ВР. В МИН., 1Л., МН.Ч. = щяхме да мигнем
| БЪД.ВР. В МИН., 2Л., ЕД.Ч. = щеше да мигнеш
| БЪД.ВР. В МИН., 2Л., МН.Ч. = щяхте да мигнете
| БЪД.ВР. В МИН., 3Л., ЕД.Ч. = щеше да мигне
| БЪД.ВР. В МИН., 3Л., МН.Ч. = щяха да мигнат
| БЪД.ПРЕД.ВР. В МИН., 1Л., ЕД.Ч., М.Р. = щях да съм мигнал
| БЪД.ПРЕД.ВР. В МИН., 1Л., ЕД.Ч., Ж.Р. = щях да съм мигнала
| БЪД.ПРЕД.ВР. В МИН., 1Л., ЕД.Ч., СР.Р. = щях да съм мигнало
| БЪД.ПРЕД.ВР. В МИН., 1Л., МН.Ч. = щяхме да сме мигнали
| БЪД.ПРЕД.ВР. В МИН., 2Л., ЕД.Ч., М.Р. = щеше да си мигнал
| БЪД.ПРЕД.ВР. В МИН., 2Л., ЕД.Ч., Ж.Р. = щеше да си мигнала
| БЪД.ПРЕД.ВР. В МИН., 2Л., ЕД.Ч., СР.Р. = щеше да си мигнало
| БЪД.ПРЕД.ВР. В МИН., 2Л., МН.Ч. = щяхте да сте мигнали
| БЪД.ПРЕД.ВР. В МИН., 3Л., ЕД.Ч., М.Р. = щеше да е мигнал
| БЪД.ПРЕД.ВР. В МИН., 3Л., ЕД.Ч., Ж.Р. = щеше да е мигнала
| БЪД.ПРЕД.ВР. В МИН., 3Л., ЕД.Ч., СР.Р. = щеше да е мигнало
| БЪД.ПРЕД.ВР. В МИН., 3Л., МН.Ч. = щяха да са мигнали
| ПР.НАКЛ., СЕГ.ВР., 1Л., ЕД.Ч., М.Р. = мигнел съм
| ПР.НАКЛ., СЕГ.ВР., 1Л., ЕД.Ч., Ж.Р. = мигнела съм
| ПР.НАКЛ., СЕГ.ВР., 1Л., ЕД.Ч., СР.Р. = мигнело съм
| ПР.НАКЛ., СЕГ.ВР., 1Л., МН.Ч. = мигнели сме
| ПР.НАКЛ., СЕГ.ВР., 2Л., ЕД.Ч., М.Р. = мигнел си
| ПР.НАКЛ., СЕГ.ВР., 2Л., ЕД.Ч., Ж.Р. = мигнела си
| ПР.НАКЛ., СЕГ.ВР., 2Л., ЕД.Ч., СР.Р. = мигнело си
| ПР.НАКЛ., СЕГ.ВР., 2Л., МН.Ч. = мигнели сте
| ПР.НАКЛ., СЕГ.ВР., 3Л., ЕД.Ч., М.Р. = мигнел (е)
| ПР.НАКЛ., СЕГ.ВР., 3Л., ЕД.Ч., Ж.Р. = мигнела (е)
| ПР.НАКЛ., СЕГ.ВР., 3Л., ЕД.Ч., СР.Р. = мигнело (е)
| ПР.НАКЛ., СЕГ.ВР., 3Л., МН.Ч. = мигнели (са)
| ПР.НАКЛ., МИН.СВ.ВР., 1Л., ЕД.Ч., М.Р. = мигнал съм
| ПР.НАКЛ., МИН.СВ.ВР., 1Л., ЕД.Ч., Ж.Р. = мигнала съм
| ПР.НАКЛ., МИН.СВ.ВР., 1Л., ЕД.Ч., СР.Р. = мигнало съм
| ПР.НАКЛ., МИН.СВ.ВР., 1Л., МН.Ч. = мигнали сме
| ПР.НАКЛ., МИН.СВ.ВР., 2Л., ЕД.Ч., М.Р. = мигнал си
| ПР.НАКЛ., МИН.СВ.ВР., 2Л., ЕД.Ч., Ж.Р. = мигнала си
| ПР.НАКЛ., МИН.СВ.ВР., 2Л., ЕД.Ч., СР.Р. = мигнало си
| ПР.НАКЛ., МИН.СВ.ВР., 2Л., МН.Ч. = мигнали сте
| ПР.НАКЛ., МИН.СВ.ВР., 3Л., ЕД.Ч., М.Р. = мигнал (е)
| ПР.НАКЛ., МИН.СВ.ВР., 3Л., ЕД.Ч., Ж.Р. = мигнала (е)
| ПР.НАКЛ., МИН.СВ.ВР., 3Л., ЕД.Ч., СР.Р. = мигнало (е)
| ПР.НАКЛ., МИН.СВ.ВР., 3Л., МН.Ч. = мигнали (са)
| ПР.НАКЛ., МИН.НЕОПР.ВР., 1Л., ЕД.Ч., М.Р. = бил съм мигнал
| ПР.НАКЛ., МИН.НЕОПР.ВР., 1Л., ЕД.Ч., Ж.Р. = била съм мигнала
| ПР.НАКЛ., МИН.НЕОПР.ВР., 1Л., ЕД.Ч., СР.Р. = било съм мигнало
| ПР.НАКЛ., МИН.НЕОПР.ВР., 1Л., МН.Ч. = били сме мигнали
| ПР.НАКЛ., МИН.НЕОПР.ВР., 2Л., ЕД.Ч., М.Р. = бил си мигнал
| ПР.НАКЛ., МИН.НЕОПР.ВР., 2Л., ЕД.Ч., Ж.Р. = била си мигнала
| ПР.НАКЛ., МИН.НЕОПР.ВР., 2Л., ЕД.Ч., СР.Р. = било си мигнало
| ПР.НАКЛ., МИН.НЕОПР.ВР., 2Л., МН.Ч. = били сте мигнали
| ПР.НАКЛ., МИН.НЕОПР.ВР., 3Л., ЕД.Ч., М.Р. = бил (е) мигнал
| ПР.НАКЛ., МИН.НЕОПР.ВР., 3Л., ЕД.Ч., Ж.Р. = била (е) мигнала
| ПР.НАКЛ., МИН.НЕОПР.ВР., 3Л., ЕД.Ч., СР.Р. = било (е) мигнало
| ПР.НАКЛ., МИН.НЕОПР.ВР., 3Л., МН.Ч. = били (са) мигнали
| ПР.НАКЛ., БЪД.ВР., 1Л., ЕД.Ч., М.Р. = щял съм да мигна
| ПР.НАКЛ., БЪД.ВР., 1Л., ЕД.Ч., Ж.Р. = щяла съм да мигна
| ПР.НАКЛ., БЪД.ВР., 1Л., ЕД.Ч., СР.Р. = щяло съм да мигна
| ПР.НАКЛ., БЪД.ВР., 1Л., МН.Ч. = щели сме да мигнем
| ПР.НАКЛ., БЪД.ВР., 2Л., ЕД.Ч., М.Р. = щял си да мигнеш
| ПР.НАКЛ., БЪД.ВР., 2Л., ЕД.Ч., Ж.Р. = щяла си да мигнеш
| ПР.НАКЛ., БЪД.ВР., 2Л., ЕД.Ч., СР.Р. = щяло си да мигнеш
| ПР.НАКЛ., БЪД.ВР., 2Л., МН.Ч. = щели сте да мигнете
| ПР.НАКЛ., БЪД.ВР., 3Л., ЕД.Ч., М.Р. = щял (е) да мигне
| ПР.НАКЛ., БЪД.ВР., 3Л., ЕД.Ч., Ж.Р. = щяла (е) да мигне
| ПР.НАКЛ., БЪД.ВР., 3Л., ЕД.Ч., СР.Р. = щяло (е) да мигне
| ПР.НАКЛ., БЪД.ВР., 3Л., МН.Ч. = щели (са) да мигнат
| ПР.НАКЛ., БЪД.ПРЕД.ВР., 1Л., ЕД.Ч., М.Р. = щял съм да съм мигнал
| ПР.НАКЛ., БЪД.ПРЕД.ВР., 1Л., ЕД.Ч., Ж.Р. = щяла съм да съм мигнала
| ПР.НАКЛ., БЪД.ПРЕД.ВР., 1Л., ЕД.Ч., СР.Р. = щяло съм да съм мигнало
| ПР.НАКЛ., БЪД.ПРЕД.ВР., 1Л., МН.Ч. = щели сме да сме мигнали
| ПР.НАКЛ., БЪД.ПРЕД.ВР., 2Л., ЕД.Ч., М.Р. = щял си да си мигнал
| ПР.НАКЛ., БЪД.ПРЕД.ВР., 2Л., ЕД.Ч., Ж.Р. = щяла си да си мигнала
| ПР.НАКЛ., БЪД.ПРЕД.ВР., 2Л., ЕД.Ч., СР.Р. = щяло си да си мигнало
| ПР.НАКЛ., БЪД.ПРЕД.ВР., 2Л., МН.Ч. = щели сте да сте мигнали
| ПР.НАКЛ., БЪД.ПРЕД.ВР., 3Л., ЕД.Ч., М.Р. = щял (е) да е мигнал
| ПР.НАКЛ., БЪД.ПРЕД.ВР., 3Л., ЕД.Ч., Ж.Р. = щяла (е) да е мигнала
| ПР.НАКЛ., БЪД.ПРЕД.ВР., 3Л., ЕД.Ч., СР.Р. = щяло (е) да е мигнало
| ПР.НАКЛ., БЪД.ПРЕД.ВР., 3Л., МН.Ч. = щели (са) да са мигнали
| УСЛОВНО НАКЛОНЕНИЕ, 1Л., ЕД.Ч., М.Р. = бих мигнал
| УСЛОВНО НАКЛОНЕНИЕ, 1Л., ЕД.Ч., Ж.Р. = бих мигнала
| УСЛОВНО НАКЛОНЕНИЕ, 1Л., ЕД.Ч., СР.Р. = бих мигнало
| УСЛОВНО НАКЛОНЕНИЕ, 1Л., МН.Ч. = бихме мигнали
| УСЛОВНО НАКЛОНЕНИЕ, 2Л., ЕД.Ч., М.Р. = би мигнал
| УСЛОВНО НАКЛОНЕНИЕ, 2Л., ЕД.Ч., Ж.Р. = би мигнала
| УСЛОВНО НАКЛОНЕНИЕ, 2Л., ЕД.Ч., СР.Р. = би мигнало
| УСЛОВНО НАКЛОНЕНИЕ, 2Л., МН.Ч. = бихте мигнали
| УСЛОВНО НАКЛОНЕНИЕ, 3Л., ЕД.Ч., М.Р. = би мигнал
| УСЛОВНО НАКЛОНЕНИЕ, 3Л., ЕД.Ч., Ж.Р. = би мигнала
| УСЛОВНО НАКЛОНЕНИЕ, 3Л., ЕД.Ч., СР.Р. = би мигнало
| УСЛОВНО НАКЛОНЕНИЕ, 3Л., МН.Ч. = биха мигнали
| ПОВЕЛИТЕЛНО НАКЛОНЕНИЕ, ЕД.Ч. = миг·ни
| ПОВЕЛИТЕЛНО НАКЛОНЕНИЕ, МН.Ч. = миг·не·те
| МИН.СТРАД.ПРИЧ. М.Р. = миг·нат
| МИН.СТРАД.ПРИЧ. М.Р. НЕПЪЛЕН ЧЛЕН = миг·на·тия
| МИН.СТРАД.ПРИЧ. М.Р. ПЪЛЕН ЧЛЕН = миг·на·ти·ят
| МИН.СТРАД.ПРИЧ. Ж.Р. = миг·на·та
| МИН.СТРАД.ПРИЧ. Ж.Р. ЧЛЕН = миг·на·та·та
| МИН.СТРАД.ПРИЧ. СР.Р. = миг·на·то
| МИН.СТРАД.ПРИЧ. СР.Р. ЧЛЕН = миг·на·то·то
| МИН.СТРАД.ПРИЧ. МН.Ч. = миг·на·ти
| МИН.СТРАД.ПРИЧ. МН.Ч. ЧЛЕН = миг·на·ти·те
| МИН.ДЕЯТ.СВ.ПРИЧ. М.Р. = миг·нал
| МИН.ДЕЯТ.СВ.ПРИЧ. М.Р. НЕПЪЛЕН ЧЛЕН = миг·на·лия
| МИН.ДЕЯТ.СВ.ПРИЧ. М.Р. ПЪЛЕН ЧЛЕН = миг·на·ли·ят
| МИН.ДЕЯТ.СВ.ПРИЧ. Ж.Р. = миг·на·ла
| МИН.ДЕЯТ.СВ.ПРИЧ. Ж.Р. ЧЛЕН = миг·на·ла·та
| МИН.ДЕЯТ.СВ.ПРИЧ. СР.Р. = миг·на·ло
| МИН.ДЕЯТ.СВ.ПРИЧ. СР.Р. ЧЛЕН = миг·на·ло·то
| МИН.ДЕЯТ.СВ.ПРИЧ. МН.Ч. = миг·на·ли
| МИН.ДЕЯТ.СВ.ПРИЧ. МН.Ч. ЧЛЕН = миг·на·ли·те
| МИН.ДЕЯТ.НЕСВ.ПРИЧ. М.Р. = миг·нел
| МИН.ДЕЯТ.НЕСВ.ПРИЧ. М.Р. НЕПЪЛЕН ЧЛЕН = миг·не·лия
| МИН.ДЕЯТ.НЕСВ.ПРИЧ. М.Р. ПЪЛЕН ЧЛЕН = миг·не·ли·ят
| МИН.ДЕЯТ.НЕСВ.ПРИЧ. Ж.Р. = миг·не·ла
| МИН.ДЕЯТ.НЕСВ.ПРИЧ. Ж.Р. ЧЛЕН = миг·не·ла·та
| МИН.ДЕЯТ.НЕСВ.ПРИЧ. СР.Р. = миг·не·ло
| МИН.ДЕЯТ.НЕСВ.ПРИЧ. СР.Р. ЧЛЕН = миг·не·ло·то
| МИН.ДЕЯТ.НЕСВ.ПРИЧ. МН.Ч. = миг·не·ли
| МИН.ДЕЯТ.НЕСВ.ПРИЧ. МН.Ч. ЧЛЕН = миг·не·ли·те
| СЕГ.ДЕЯТ.ПРИЧ. М.Р. = —
| СЕГ.ДЕЯТ.ПРИЧ. М.Р. НЕПЪЛЕН ЧЛЕН = —
| СЕГ.ДЕЯТ.ПРИЧ. М.Р. ПЪЛЕН ЧЛЕН = —
| СЕГ.ДЕЯТ.ПРИЧ. Ж.Р. = —
| СЕГ.ДЕЯТ.ПРИЧ. Ж.Р. ЧЛЕН = —
| СЕГ.ДЕЯТ.ПРИЧ. СР.Р. = —
| СЕГ.ДЕЯТ.ПРИЧ. СР.Р. ЧЛЕН = —
| СЕГ.ДЕЯТ.ПРИЧ. МН.Ч. = —
| СЕГ.ДЕЯТ.ПРИЧ. МН.Ч. ЧЛЕН = —
| ДЕЕПРИЧАСТИЕ = —
| СКРИТИ ПРЕПРАТКИ = 
[[мигна]],
[[мигнеш]],
[[мигне]],
[[мигнем]],
[[мигнете]],
[[мигнат]],
[[мигнах]],
[[мигнахме]],
[[мигнахте]],
[[мигнаха]],
[[мигнех]],
[[мигнеше]],
[[мигнехме]],
[[мигнехте]],
[[мигнеха]],
[[мигни]],
[[мигнал]],
[[мигналия]],
[[мигналият]],
[[мигнала]],
[[мигналата]],
[[мигнало]],
[[мигналото]],
[[мигнали]],
[[мигналите]],
[[мигнел]],
[[мигнелия]],
[[мигнелият]],
[[мигнела]],
[[мигнелата]],
[[мигнело]],
[[мигнелото]],
[[мигнели]],
[[мигнелите]],
[[мигнатия]],
[[мигнатият]],
[[мигната]],
[[мигнатата]],
[[мигнато]],
[[мигнатото]],
[[мигнати]],
[[мигнатите]],
[[мигнал съм]],
[[мигнала съм]],
[[мигнало съм]],
[[мигнали сме]],
[[мигнал си]],
[[мигнала си]],
[[мигнало си]],
[[мигнали сте]],
[[мигнал е]],
[[мигнала е]],
[[мигнало е]],
[[мигнали са]],
[[бях мигнал]],
[[бях мигнала]],
[[бях мигнало]],
[[бяхме мигнали]],
[[беше мигнал]],
[[беше мигнала]],
[[беше мигнало]],
[[бяхте мигнали]],
[[бяха мигнали]],
[[ще мигна]],
[[ще мигнем]],
[[ще мигнеш]],
[[ще мигнете]],
[[ще мигне]],
[[ще мигнат]],
[[ще съм мигнал]],
[[ще съм мигнала]],
[[ще съм мигнало]],
[[ще сме мигнали]],
[[ще си мигнал]],
[[ще си мигнала]],
[[ще си мигнало]],
[[ще сте мигнали]],
[[ще е мигнал]],
[[ще е мигнала]],
[[ще е мигнало]],
[[ще са мигнали]],
[[щях да мигна]],
[[щяхме да мигнем]],
[[щеше да мигнеш]],
[[щяхте да мигнете]],
[[щеше да мигне]],
[[щяха да мигнат]],
[[щях да съм мигнал]],
[[щях да съм мигнала]],
[[щях да съм мигнало]],
[[щяхме да сме мигнали]],
[[щеше да си мигнал]],
[[щеше да си мигнала]],
[[щеше да си мигнало]],
[[щяхте да сте мигнали]],
[[щеше да е мигнал]],
[[щеше да е мигнала]],
[[щеше да е мигнало]],
[[щяха да са мигнали]],
[[мигнел съм]],
[[мигнела съм]],
[[мигнело съм]],
[[мигнели сме]],
[[мигнел си]],
[[мигнела си]],
[[мигнело си]],
[[мигнели сте]],
[[мигнел е]],
[[мигнела е]],
[[мигнело е]],
[[мигнели са]],
[[бил съм мигнал]],
[[била съм мигнала]],
[[било съм мигнало]],
[[били сме мигнали]],
[[бил си мигнал]],
[[била си мигнала]],
[[било си мигнало]],
[[били сте мигнали]],
[[бил е мигнал]],
[[била е мигнала]],
[[било е мигнало]],
[[били са мигнали]],
[[щял съм да мигна]],
[[щяла съм да мигна]],
[[щяло съм да мигна]],
[[щели сме да мигнем]],
[[щял си да мигнеш]],
[[щяла си да мигнеш]],
[[щяло си да мигнеш]],
[[щели сте да мигнете]],
[[щял да мигне]],
[[щяла да мигне]],
[[щяло да мигне]],
[[щели да мигнат]],
[[щял е да мигне]],
[[щяла е да мигне]],
[[щяло е да мигне]],
[[щели са да мигнат]],
[[щял съм да съм мигнал]],
[[щяла съм да съм мигнала]],
[[щяло съм да съм мигнало]],
[[щели сме да сме мигнали]],
[[щял си да си мигнал]],
[[щяла си да си мигнала]],
[[щяло си да си мигнало]],
[[щели сте да сте мигнали]],
[[щял да е мигнал]],
[[щяла да е мигнала]],
[[щяло да е мигнало]],
[[щели да са мигнали]],
[[щял е да е мигнал]],
[[щяла е да е мигнала]],
[[щяло е да е мигнало]],
[[щели са да са мигнали]],
[[бих мигнал]],
[[бих мигнала]],
[[бих мигнало]],
[[бихме мигнали]],
[[би мигнал]],
[[би мигнала]],
[[би мигнало]],
[[бихте мигнали]],
[[биха мигнали]],
}}</text>
      <sha1>qmp1a4ytdas3i5yo1m34yy8aqcpb5wm</sha1>
    </revision>
  </page>
  <page>
    <title>Шаблон:Словоформи/мигрирам</title>
    <ns>10</ns>
    <id>518273</id>
    <revision>
      <id>550253</id>
      <timestamp>2005-05-11T05:07:44Z</timestamp>
      <contributor>
        <username>Bgbot</username>
        <id>83</id>
      </contributor>
      <comment>Борислав: Шаблон със словоформи</comment>
      <model>wikitext</model>
      <format>text/x-wiki</format>
      <text bytes="20590" xml:space="preserve">{{Шаблон:Словоформи/Глагол|
  ОСНОВНА ФОРМА = мигрирам
| СЕГ.ВР., 1Л., ЕД.Ч. = миг·ри·рам
| СЕГ.ВР., 1Л., МН.Ч. = миг·ри·ра·ме
| СЕГ.ВР., 2Л., ЕД.Ч. = миг·ри·раш
| СЕГ.ВР., 2Л., МН.Ч. = миг·ри·ра·те
| СЕГ.ВР., 3Л., ЕД.Ч. = миг·ри·ра
| СЕГ.ВР., 3Л., МН.Ч. = миг·ри·рат
| МИН.СВ.ВР., 1Л., ЕД.Ч. = миг·ри·рах
| МИН.СВ.ВР., 1Л., МН.Ч. = миг·ри·рах·ме
| МИН.СВ.ВР., 2Л., ЕД.Ч. = миг·ри·ра
| МИН.СВ.ВР., 2Л., МН.Ч. = миг·ри·рах·те
| МИН.СВ.ВР., 3Л., ЕД.Ч. = миг·ри·ра
| МИН.СВ.ВР., 3Л., МН.Ч. = миг·ри·ра·ха
| МИН.НЕСВ.ВР., 1Л., ЕД.Ч. = миг·ри·рах
| МИН.НЕСВ.ВР., 1Л., МН.Ч. = миг·ри·рах·ме
| МИН.НЕСВ.ВР., 2Л., ЕД.Ч. = миг·ри·ра·ше
| МИН.НЕСВ.ВР., 2Л., МН.Ч. = миг·ри·рах·те
| МИН.НЕСВ.ВР., 3Л., ЕД.Ч. = миг·ри·ра·ше
| МИН.НЕСВ.ВР., 3Л., МН.Ч. = миг·ри·ра·ха
| МИН.НЕОПР.ВР., 1Л., ЕД.Ч., М.Р. = мигрирал съм
| МИН.НЕОПР.ВР., 1Л., ЕД.Ч., Ж.Р. = мигрирала съм
| МИН.НЕОПР.ВР., 1Л., ЕД.Ч., СР.Р. = мигрирало съм
| МИН.НЕОПР.ВР., 1Л., МН.Ч. = мигрирали сме
| МИН.НЕОПР.ВР., 2Л., ЕД.Ч., М.Р. = мигрирал си
| МИН.НЕОПР.ВР., 2Л., ЕД.Ч., Ж.Р. = мигрирала си
| МИН.НЕОПР.ВР., 2Л., ЕД.Ч., СР.Р. = мигрирало си
| МИН.НЕОПР.ВР., 2Л., МН.Ч. = мигрирали сте
| МИН.НЕОПР.ВР., 3Л., ЕД.Ч., М.Р. = мигрирал е
| МИН.НЕОПР.ВР., 3Л., ЕД.Ч., Ж.Р. = мигрирала е
| МИН.НЕОПР.ВР., 3Л., ЕД.Ч., СР.Р. = мигрирало е
| МИН.НЕОПР.ВР., 3Л., МН.Ч. = мигрирали са
| МИН.ПРЕД.ВР., 1Л., ЕД.Ч., М.Р. = бях мигрирал
| МИН.ПРЕД.ВР., 1Л., ЕД.Ч., Ж.Р. = бях мигрирала
| МИН.ПРЕД.ВР., 1Л., ЕД.Ч., СР.Р. = бях мигрирало
| МИН.ПРЕД.ВР., 1Л., МН.Ч. = бяхме мигрирали
| МИН.ПРЕД.ВР., 2Л., ЕД.Ч., М.Р. = беше мигрирал
| МИН.ПРЕД.ВР., 2Л., ЕД.Ч., Ж.Р. = беше мигрирала
| МИН.ПРЕД.ВР., 2Л., ЕД.Ч., СР.Р. = беше мигрирало
| МИН.ПРЕД.ВР., 2Л., МН.Ч. = бяхте мигрирали
| МИН.ПРЕД.ВР., 3Л., ЕД.Ч., М.Р. = беше мигрирал
| МИН.ПРЕД.ВР., 3Л., ЕД.Ч., Ж.Р. = беше мигрирала
| МИН.ПРЕД.ВР., 3Л., ЕД.Ч., СР.Р. = беше мигрирало
| МИН.ПРЕД.ВР., 3Л., МН.Ч. = бяха мигрирали
| БЪД.ВР., 1Л., ЕД.Ч. = ще мигрирам
| БЪД.ВР., 1Л., МН.Ч. = ще мигрираме
| БЪД.ВР., 2Л., ЕД.Ч. = ще мигрираш
| БЪД.ВР., 2Л., МН.Ч. = ще мигрирате
| БЪД.ВР., 3Л., ЕД.Ч. = ще мигрира
| БЪД.ВР., 3Л., МН.Ч. = ще мигрират
| БЪД.ПРЕД.ВР., 1Л., ЕД.Ч., М.Р. = ще съм мигрирал
| БЪД.ПРЕД.ВР., 1Л., ЕД.Ч., Ж.Р. = ще съм мигрирала
| БЪД.ПРЕД.ВР., 1Л., ЕД.Ч., СР.Р. = ще съм мигрирало
| БЪД.ПРЕД.ВР., 1Л., МН.Ч. = ще сме мигрирали
| БЪД.ПРЕД.ВР., 2Л., ЕД.Ч., М.Р. = ще си мигрирал
| БЪД.ПРЕД.ВР., 2Л., ЕД.Ч., Ж.Р. = ще си мигрирала
| БЪД.ПРЕД.ВР., 2Л., ЕД.Ч., СР.Р. = ще си мигрирало
| БЪД.ПРЕД.ВР., 2Л., МН.Ч. = ще сте мигрирали
| БЪД.ПРЕД.ВР., 3Л., ЕД.Ч., М.Р. = ще е мигрирал
| БЪД.ПРЕД.ВР., 3Л., ЕД.Ч., Ж.Р. = ще е мигрирала
| БЪД.ПРЕД.ВР., 3Л., ЕД.Ч., СР.Р. = ще е мигрирало
| БЪД.ПРЕД.ВР., 3Л., МН.Ч. = ще са мигрирали
| БЪД.ВР. В МИН., 1Л., ЕД.Ч. = щях да мигрирам
| БЪД.ВР. В МИН., 1Л., МН.Ч. = щяхме да мигрираме
| БЪД.ВР. В МИН., 2Л., ЕД.Ч. = щеше да мигрираш
| БЪД.ВР. В МИН., 2Л., МН.Ч. = щяхте да мигрирате
| БЪД.ВР. В МИН., 3Л., ЕД.Ч. = щеше да мигрира
| БЪД.ВР. В МИН., 3Л., МН.Ч. = щяха да мигрират
| БЪД.ПРЕД.ВР. В МИН., 1Л., ЕД.Ч., М.Р. = щях да съм мигрирал
| БЪД.ПРЕД.ВР. В МИН., 1Л., ЕД.Ч., Ж.Р. = щях да съм мигрирала
| БЪД.ПРЕД.ВР. В МИН., 1Л., ЕД.Ч., СР.Р. = щях да съм мигрирало
| БЪД.ПРЕД.ВР. В МИН., 1Л., МН.Ч. = щяхме да сме мигрирали
| БЪД.ПРЕД.ВР. В МИН., 2Л., ЕД.Ч., М.Р. = щеше да си мигрирал
| БЪД.ПРЕД.ВР. В МИН., 2Л., ЕД.Ч., Ж.Р. = щеше да си мигрирала
| БЪД.ПРЕД.ВР. В МИН., 2Л., ЕД.Ч., СР.Р. = щеше да си мигрирало
| БЪД.ПРЕД.ВР. В МИН., 2Л., МН.Ч. = щяхте да сте мигрирали
| БЪД.ПРЕД.ВР. В МИН., 3Л., ЕД.Ч., М.Р. = щеше да е мигрирал
| БЪД.ПРЕД.ВР. В МИН., 3Л., ЕД.Ч., Ж.Р. = щеше да е мигрирала
| БЪД.ПРЕД.ВР. В МИН., 3Л., ЕД.Ч., СР.Р. = щеше да е мигрирало
| БЪД.ПРЕД.ВР. В МИН., 3Л., МН.Ч. = щяха да са мигрирали
| ПР.НАКЛ., СЕГ.ВР., 1Л., ЕД.Ч., М.Р. = мигрирал съм
| ПР.НАКЛ., СЕГ.ВР., 1Л., ЕД.Ч., Ж.Р. = мигрирала съм
| ПР.НАКЛ., СЕГ.ВР., 1Л., ЕД.Ч., СР.Р. = мигрирало съм
| ПР.НАКЛ., СЕГ.ВР., 1Л., МН.Ч. = мигрирали сме
| ПР.НАКЛ., СЕГ.ВР., 2Л., ЕД.Ч., М.Р. = мигрирал си
| ПР.НАКЛ., СЕГ.ВР., 2Л., ЕД.Ч., Ж.Р. = мигрирала си
| ПР.НАКЛ., СЕГ.ВР., 2Л., ЕД.Ч., СР.Р. = мигрирало си
| ПР.НАКЛ., СЕГ.ВР., 2Л., МН.Ч. = мигрирали сте
| ПР.НАКЛ., СЕГ.ВР., 3Л., ЕД.Ч., М.Р. = мигрирал (е)
| ПР.НАКЛ., СЕГ.ВР., 3Л., ЕД.Ч., Ж.Р. = мигрирала (е)
| ПР.НАКЛ., СЕГ.ВР., 3Л., ЕД.Ч., СР.Р. = мигрирало (е)
| ПР.НАКЛ., СЕГ.ВР., 3Л., МН.Ч. = мигрирали (са)
| ПР.НАКЛ., МИН.СВ.ВР., 1Л., ЕД.Ч., М.Р. = мигрирал съм
| ПР.НАКЛ., МИН.СВ.ВР., 1Л., ЕД.Ч., Ж.Р. = мигрирала съм
| ПР.НАКЛ., МИН.СВ.ВР., 1Л., ЕД.Ч., СР.Р. = мигрирало съм
| ПР.НАКЛ., МИН.СВ.ВР., 1Л., МН.Ч. = мигрирали сме
| ПР.НАКЛ., МИН.СВ.ВР., 2Л., ЕД.Ч., М.Р. = мигрирал си
| ПР.НАКЛ., МИН.СВ.ВР., 2Л., ЕД.Ч., Ж.Р. = мигрирала си
| ПР.НАКЛ., МИН.СВ.ВР., 2Л., ЕД.Ч., СР.Р. = мигрирало си
| ПР.НАКЛ., МИН.СВ.ВР., 2Л., МН.Ч. = мигрирали сте
| ПР.НАКЛ., МИН.СВ.ВР., 3Л., ЕД.Ч., М.Р. = мигрирал (е)
| ПР.НАКЛ., МИН.СВ.ВР., 3Л., ЕД.Ч., Ж.Р. = мигрирала (е)
| ПР.НАКЛ., МИН.СВ.ВР., 3Л., ЕД.Ч., СР.Р. = мигрирало (е)
| ПР.НАКЛ., МИН.СВ.ВР., 3Л., МН.Ч. = мигрирали (са)
| ПР.НАКЛ., МИН.НЕОПР.ВР., 1Л., ЕД.Ч., М.Р. = бил съм мигрирал
| ПР.НАКЛ., МИН.НЕОПР.ВР., 1Л., ЕД.Ч., Ж.Р. = била съм мигрирала
| ПР.НАКЛ., МИН.НЕОПР.ВР., 1Л., ЕД.Ч., СР.Р. = било съм мигрирало
| ПР.НАКЛ., МИН.НЕОПР.ВР., 1Л., МН.Ч. = били сме мигрирали
| ПР.НАКЛ., МИН.НЕОПР.ВР., 2Л., ЕД.Ч., М.Р. = бил си мигрирал
| ПР.НАКЛ., МИН.НЕОПР.ВР., 2Л., ЕД.Ч., Ж.Р. = била си мигрирала
| ПР.НАКЛ., МИН.НЕОПР.ВР., 2Л., ЕД.Ч., СР.Р. = било си мигрирало
| ПР.НАКЛ., МИН.НЕОПР.ВР., 2Л., МН.Ч. = били сте мигрирали
| ПР.НАКЛ., МИН.НЕОПР.ВР., 3Л., ЕД.Ч., М.Р. = бил (е) мигрирал
| ПР.НАКЛ., МИН.НЕОПР.ВР., 3Л., ЕД.Ч., Ж.Р. = била (е) мигрирала
| ПР.НАКЛ., МИН.НЕОПР.ВР., 3Л., ЕД.Ч., СР.Р. = било (е) мигрирало
| ПР.НАКЛ., МИН.НЕОПР.ВР., 3Л., МН.Ч. = били (са) мигрирали
| ПР.НАКЛ., БЪД.ВР., 1Л., ЕД.Ч., М.Р. = щял съм да мигрирам
| ПР.НАКЛ., БЪД.ВР., 1Л., ЕД.Ч., Ж.Р. = щяла съм да мигрирам
| ПР.НАКЛ., БЪД.ВР., 1Л., ЕД.Ч., СР.Р. = щяло съм да мигрирам
| ПР.НАКЛ., БЪД.ВР., 1Л., МН.Ч. = щели сме да мигрираме
| ПР.НАКЛ., БЪД.ВР., 2Л., ЕД.Ч., М.Р. = щял си да мигрираш
| ПР.НАКЛ., БЪД.ВР., 2Л., ЕД.Ч., Ж.Р. = щяла си да мигрираш
| ПР.НАКЛ., БЪД.ВР., 2Л., ЕД.Ч., СР.Р. = щяло си да мигрираш
| ПР.НАКЛ., БЪД.ВР., 2Л., МН.Ч. = щели сте да мигрирате
| ПР.НАКЛ., БЪД.ВР., 3Л., ЕД.Ч., М.Р. = щял (е) да мигрира
| ПР.НАКЛ., БЪД.ВР., 3Л., ЕД.Ч., Ж.Р. = щяла (е) да мигрира
| ПР.НАКЛ., БЪД.ВР., 3Л., ЕД.Ч., СР.Р. = щяло (е) да мигрира
| ПР.НАКЛ., БЪД.ВР., 3Л., МН.Ч. = щели (са) да мигрират
| ПР.НАКЛ., БЪД.ПРЕД.ВР., 1Л., ЕД.Ч., М.Р. = щял съм да съм мигрирал
| ПР.НАКЛ., БЪД.ПРЕД.ВР., 1Л., ЕД.Ч., Ж.Р. = щяла съм да съм мигрирала
| ПР.НАКЛ., БЪД.ПРЕД.ВР., 1Л., ЕД.Ч., СР.Р. = щяло съм да съм мигрирало
| ПР.НАКЛ., БЪД.ПРЕД.ВР., 1Л., МН.Ч. = щели сме да сме мигрирали
| ПР.НАКЛ., БЪД.ПРЕД.ВР., 2Л., ЕД.Ч., М.Р. = щял си да си мигрирал
| ПР.НАКЛ., БЪД.ПРЕД.ВР., 2Л., ЕД.Ч., Ж.Р. = щяла си да си мигрирала
| ПР.НАКЛ., БЪД.ПРЕД.ВР., 2Л., ЕД.Ч., СР.Р. = щяло си да си мигрирало
| ПР.НАКЛ., БЪД.ПРЕД.ВР., 2Л., МН.Ч. = щели сте да сте мигрирали
| ПР.НАКЛ., БЪД.ПРЕД.ВР., 3Л., ЕД.Ч., М.Р. = щял (е) да е мигрирал
| ПР.НАКЛ., БЪД.ПРЕД.ВР., 3Л., ЕД.Ч., Ж.Р. = щяла (е) да е мигрирала
| ПР.НАКЛ., БЪД.ПРЕД.ВР., 3Л., ЕД.Ч., СР.Р. = щяло (е) да е мигрирало
| ПР.НАКЛ., БЪД.ПРЕД.ВР., 3Л., МН.Ч. = щели (са) да са мигрирали
| УСЛОВНО НАКЛОНЕНИЕ, 1Л., ЕД.Ч., М.Р. = бих мигрирал
| УСЛОВНО НАКЛОНЕНИЕ, 1Л., ЕД.Ч., Ж.Р. = бих мигрирала
| УСЛОВНО НАКЛОНЕНИЕ, 1Л., ЕД.Ч., СР.Р. = бих мигрирало
| УСЛОВНО НАКЛОНЕНИЕ, 1Л., МН.Ч. = бихме мигрирали
| УСЛОВНО НАКЛОНЕНИЕ, 2Л., ЕД.Ч., М.Р. = би мигрирал
| УСЛОВНО НАКЛОНЕНИЕ, 2Л., ЕД.Ч., Ж.Р. = би мигрирала
| УСЛОВНО НАКЛОНЕНИЕ, 2Л., ЕД.Ч., СР.Р. = би мигрирало
| УСЛОВНО НАКЛОНЕНИЕ, 2Л., МН.Ч. = бихте мигрирали
| УСЛОВНО НАКЛОНЕНИЕ, 3Л., ЕД.Ч., М.Р. = би мигрирал
| УСЛОВНО НАКЛОНЕНИЕ, 3Л., ЕД.Ч., Ж.Р. = би мигрирала
| УСЛОВНО НАКЛОНЕНИЕ, 3Л., ЕД.Ч., СР.Р. = би мигрирало
| УСЛОВНО НАКЛОНЕНИЕ, 3Л., МН.Ч. = биха мигрирали
| ПОВЕЛИТЕЛНО НАКЛОНЕНИЕ, ЕД.Ч. = миг·ри·рай
| ПОВЕЛИТЕЛНО НАКЛОНЕНИЕ, МН.Ч. = миг·ри·рай·те
| МИН.СТРАД.ПРИЧ. М.Р. = миг·ри·ран
| МИН.СТРАД.ПРИЧ. М.Р. НЕПЪЛЕН ЧЛЕН = миг·ри·ра·ния
| МИН.СТРАД.ПРИЧ. М.Р. ПЪЛЕН ЧЛЕН = миг·ри·ра·ни·ят
| МИН.СТРАД.ПРИЧ. Ж.Р. = миг·ри·ра·на
| МИН.СТРАД.ПРИЧ. Ж.Р. ЧЛЕН = миг·ри·ра·на·та
| МИН.СТРАД.ПРИЧ. СР.Р. = миг·ри·ра·но
| МИН.СТРАД.ПРИЧ. СР.Р. ЧЛЕН = миг·ри·ра·но·то
| МИН.СТРАД.ПРИЧ. МН.Ч. = миг·ри·ра·ни
| МИН.СТРАД.ПРИЧ. МН.Ч. ЧЛЕН = миг·ри·ра·ни·те
| МИН.ДЕЯТ.СВ.ПРИЧ. М.Р. = миг·ри·рал
| МИН.ДЕЯТ.СВ.ПРИЧ. М.Р. НЕПЪЛЕН ЧЛЕН = миг·ри·ра·лия
| МИН.ДЕЯТ.СВ.ПРИЧ. М.Р. ПЪЛЕН ЧЛЕН = миг·ри·ра·ли·ят
| МИН.ДЕЯТ.СВ.ПРИЧ. Ж.Р. = миг·ри·ра·ла
| МИН.ДЕЯТ.СВ.ПРИЧ. Ж.Р. ЧЛЕН = миг·ри·ра·ла·та
| МИН.ДЕЯТ.СВ.ПРИЧ. СР.Р. = миг·ри·ра·ло
| МИН.ДЕЯТ.СВ.ПРИЧ. СР.Р. ЧЛЕН = миг·ри·ра·ло·то
| МИН.ДЕЯТ.СВ.ПРИЧ. МН.Ч. = миг·ри·ра·ли
| МИН.ДЕЯТ.СВ.ПРИЧ. МН.Ч. ЧЛЕН = миг·ри·ра·ли·те
| МИН.ДЕЯТ.НЕСВ.ПРИЧ. М.Р. = миг·ри·рал
| МИН.ДЕЯТ.НЕСВ.ПРИЧ. М.Р. НЕПЪЛЕН ЧЛЕН = миг·ри·ра·лия
| МИН.ДЕЯТ.НЕСВ.ПРИЧ. М.Р. ПЪЛЕН ЧЛЕН = миг·ри·ра·ли·ят
| МИН.ДЕЯТ.НЕСВ.ПРИЧ. Ж.Р. = миг·ри·ра·ла
| МИН.ДЕЯТ.НЕСВ.ПРИЧ. Ж.Р. ЧЛЕН = миг·ри·ра·ла·та
| МИН.ДЕЯТ.НЕСВ.ПРИЧ. СР.Р. = миг·ри·ра·ло
| МИН.ДЕЯТ.НЕСВ.ПРИЧ. СР.Р. ЧЛЕН = миг·ри·ра·ло·то
| МИН.ДЕЯТ.НЕСВ.ПРИЧ. МН.Ч. = миг·ри·ра·ли
| МИН.ДЕЯТ.НЕСВ.ПРИЧ. МН.Ч. ЧЛЕН = миг·ри·ра·ли·те
| СЕГ.ДЕЯТ.ПРИЧ. М.Р. = миг·ри·ращ
| СЕГ.ДЕЯТ.ПРИЧ. М.Р. НЕПЪЛЕН ЧЛЕН = миг·ри·ра·щия
| СЕГ.ДЕЯТ.ПРИЧ. М.Р. ПЪЛЕН ЧЛЕН = миг·ри·ра·щи·ят
| СЕГ.ДЕЯТ.ПРИЧ. Ж.Р. = миг·ри·ра·ща
| СЕГ.ДЕЯТ.ПРИЧ. Ж.Р. ЧЛЕН = миг·ри·ра·ща·та
| СЕГ.ДЕЯТ.ПРИЧ. СР.Р. = миг·ри·ра·що
| СЕГ.ДЕЯТ.ПРИЧ. СР.Р. ЧЛЕН = миг·ри·ра·що·то
| СЕГ.ДЕЯТ.ПРИЧ. МН.Ч. = миг·ри·ра·щи
| СЕГ.ДЕЯТ.ПРИЧ. МН.Ч. ЧЛЕН = миг·ри·ра·щи·те
| ДЕЕПРИЧАСТИЕ = миг·ри·рай·ки
| СКРИТИ ПРЕПРАТКИ = 
[[мигрирам]],
[[мигрираш]],
[[мигрира]],
[[мигрираме]],
[[мигрирате]],
[[мигрират]],
[[мигрирах]],
[[мигрирахме]],
[[мигрирахте]],
[[мигрираха]],
[[мигрираше]],
[[мигрирай]],
[[мигрирайте]],
[[мигрирал]],
[[мигриралия]],
[[мигриралият]],
[[мигрирала]],
[[мигриралата]],
[[мигрирало]],
[[мигриралото]],
[[мигрирали]],
[[мигриралите]],
[[мигриран]],
[[мигрирания]],
[[мигрираният]],
[[мигрирана]],
[[мигрираната]],
[[мигрирано]],
[[мигрираното]],
[[мигрирани]],
[[мигрираните]],
[[мигриращ]],
[[мигриращия]],
[[мигриращият]],
[[мигрираща]],
[[мигриращата]],
[[мигриращо]],
[[мигриращото]],
[[мигриращи]],
[[мигриращите]],
[[мигрирайки]],
[[мигрирал съм]],
[[мигрирала съм]],
[[мигрирало съм]],
[[мигрирали сме]],
[[мигрирал си]],
[[мигрирала си]],
[[мигрирало си]],
[[мигрирали сте]],
[[мигрирал е]],
[[мигрирала е]],
[[мигрирало е]],
[[мигрирали са]],
[[бях мигрирал]],
[[бях мигрирала]],
[[бях мигрирало]],
[[бяхме мигрирали]],
[[беше мигрирал]],
[[беше мигрирала]],
[[беше мигрирало]],
[[бяхте мигрирали]],
[[бяха мигрирали]],
[[ще мигрирам]],
[[ще мигрираме]],
[[ще мигрираш]],
[[ще мигрирате]],
[[ще мигрира]],
[[ще мигрират]],
[[ще съм мигрирал]],
[[ще съм мигрирала]],
[[ще съм мигрирало]],
[[ще сме мигрирали]],
[[ще си мигрирал]],
[[ще си мигрирала]],
[[ще си мигрирало]],
[[ще сте мигрирали]],
[[ще е мигрирал]],
[[ще е мигрирала]],
[[ще е мигрирало]],
[[ще са мигрирали]],
[[щях да мигрирам]],
[[щяхме да мигрираме]],
[[щеше да мигрираш]],
[[щяхте да мигрирате]],
[[щеше да мигрира]],
[[щяха да мигрират]],
[[щях да съм мигрирал]],
[[щях да съм мигрирала]],
[[щях да съм мигрирало]],
[[щяхме да сме мигрирали]],
[[щеше да си мигрирал]],
[[щеше да си мигрирала]],
[[щеше да си мигрирало]],
[[щяхте да сте мигрирали]],
[[щеше да е мигрирал]],
[[щеше да е мигрирала]],
[[щеше да е мигрирало]],
[[щяха да са мигрирали]],
[[бил съм мигрирал]],
[[била съм мигрирала]],
[[било съм мигрирало]],
[[били сме мигрирали]],
[[бил си мигрирал]],
[[била си мигрирала]],
[[било си мигрирало]],
[[били сте мигрирали]],
[[бил е мигрирал]],
[[била е мигрирала]],
[[било е мигрирало]],
[[били са мигрирали]],
[[щял съм да мигрирам]],
[[щяла съм да мигрирам]],
[[щяло съм да мигрирам]],
[[щели сме да мигрираме]],
[[щял си да мигрираш]],
[[щяла си да мигрираш]],
[[щяло си да мигрираш]],
[[щели сте да мигрирате]],
[[щял да мигрира]],
[[щяла да мигрира]],
[[щяло да мигрира]],
[[щели да мигрират]],
[[щял е да мигрира]],
[[щяла е да мигрира]],
[[щяло е да мигрира]],
[[щели са да мигрират]],
[[щял съм да съм мигрирал]],
[[щяла съм да съм мигрирала]],
[[щяло съм да съм мигрирало]],
[[щели сме да сме мигрирали]],
[[щял си да си мигрирал]],
[[щяла си да си мигрирала]],
[[щяло си да си мигрирало]],
[[щели сте да сте мигрирали]],
[[щял да е мигрирал]],
[[щяла да е мигрирала]],
[[щяло да е мигрирало]],
[[щели да са мигрирали]],
[[щял е да е мигрирал]],
[[щяла е да е мигрирала]],
[[щяло е да е мигрирало]],
[[щели са да са мигрирали]],
[[бих мигрирал]],
[[бих мигрирала]],
[[бих мигрирало]],
[[бихме мигрирали]],
[[би мигрирал]],
[[би мигрирала]],
[[би мигрирало]],
[[бихте мигрирали]],
[[биха мигрирали]],
}}</text>
      <sha1>tl18dmh7zki2j2j4ereuboz3i6d3bzr</sha1>
    </revision>
  </page>
  <page>
    <title>Шаблон:Словоформи/мижа</title>
    <ns>10</ns>
    <id>467626</id>
    <revision>
      <id>499608</id>
      <timestamp>2005-05-08T15:03:41Z</timestamp>
      <contributor>
        <username>Bgbot</username>
        <id>83</id>
      </contributor>
      <comment>Борислав: Шаблон със словоформи</comment>
      <model>wikitext</model>
      <format>text/x-wiki</format>
      <text bytes="18573" xml:space="preserve">{{Шаблон:Словоформи/Глагол|
  ОСНОВНА ФОРМА = мижа
| СЕГ.ВР., 1Л., ЕД.Ч. = ми·жа
| СЕГ.ВР., 1Л., МН.Ч. = ми·жим
| СЕГ.ВР., 2Л., ЕД.Ч. = ми·жиш
| СЕГ.ВР., 2Л., МН.Ч. = ми·жи·те
| СЕГ.ВР., 3Л., ЕД.Ч. = ми·жи
| СЕГ.ВР., 3Л., МН.Ч. = ми·жат
| МИН.СВ.ВР., 1Л., ЕД.Ч. = ми·жах
| МИН.СВ.ВР., 1Л., МН.Ч. = ми·жах·ме
| МИН.СВ.ВР., 2Л., ЕД.Ч. = ми·жа
| МИН.СВ.ВР., 2Л., МН.Ч. = ми·жах·те
| МИН.СВ.ВР., 3Л., ЕД.Ч. = ми·жа
| МИН.СВ.ВР., 3Л., МН.Ч. = ми·жа·ха
| МИН.НЕСВ.ВР., 1Л., ЕД.Ч. = ми·жех
| МИН.НЕСВ.ВР., 1Л., МН.Ч. = ми·жех·ме
| МИН.НЕСВ.ВР., 2Л., ЕД.Ч. = ми·же·ше
| МИН.НЕСВ.ВР., 2Л., МН.Ч. = ми·жех·те
| МИН.НЕСВ.ВР., 3Л., ЕД.Ч. = ми·же·ше
| МИН.НЕСВ.ВР., 3Л., МН.Ч. = ми·же·ха
| МИН.НЕОПР.ВР., 1Л., ЕД.Ч., М.Р. = мижал съм
| МИН.НЕОПР.ВР., 1Л., ЕД.Ч., Ж.Р. = мижала съм
| МИН.НЕОПР.ВР., 1Л., ЕД.Ч., СР.Р. = мижало съм
| МИН.НЕОПР.ВР., 1Л., МН.Ч. = мижали сме
| МИН.НЕОПР.ВР., 2Л., ЕД.Ч., М.Р. = мижал си
| МИН.НЕОПР.ВР., 2Л., ЕД.Ч., Ж.Р. = мижала си
| МИН.НЕОПР.ВР., 2Л., ЕД.Ч., СР.Р. = мижало си
| МИН.НЕОПР.ВР., 2Л., МН.Ч. = мижали сте
| МИН.НЕОПР.ВР., 3Л., ЕД.Ч., М.Р. = мижал е
| МИН.НЕОПР.ВР., 3Л., ЕД.Ч., Ж.Р. = мижала е
| МИН.НЕОПР.ВР., 3Л., ЕД.Ч., СР.Р. = мижало е
| МИН.НЕОПР.ВР., 3Л., МН.Ч. = мижали са
| МИН.ПРЕД.ВР., 1Л., ЕД.Ч., М.Р. = бях мижал
| МИН.ПРЕД.ВР., 1Л., ЕД.Ч., Ж.Р. = бях мижала
| МИН.ПРЕД.ВР., 1Л., ЕД.Ч., СР.Р. = бях мижало
| МИН.ПРЕД.ВР., 1Л., МН.Ч. = бяхме мижали
| МИН.ПРЕД.ВР., 2Л., ЕД.Ч., М.Р. = беше мижал
| МИН.ПРЕД.ВР., 2Л., ЕД.Ч., Ж.Р. = беше мижала
| МИН.ПРЕД.ВР., 2Л., ЕД.Ч., СР.Р. = беше мижало
| МИН.ПРЕД.ВР., 2Л., МН.Ч. = бяхте мижали
| МИН.ПРЕД.ВР., 3Л., ЕД.Ч., М.Р. = беше мижал
| МИН.ПРЕД.ВР., 3Л., ЕД.Ч., Ж.Р. = беше мижала
| МИН.ПРЕД.ВР., 3Л., ЕД.Ч., СР.Р. = беше мижало
| МИН.ПРЕД.ВР., 3Л., МН.Ч. = бяха мижали
| БЪД.ВР., 1Л., ЕД.Ч. = ще мижа
| БЪД.ВР., 1Л., МН.Ч. = ще мижим
| БЪД.ВР., 2Л., ЕД.Ч. = ще мижиш
| БЪД.ВР., 2Л., МН.Ч. = ще мижите
| БЪД.ВР., 3Л., ЕД.Ч. = ще мижи
| БЪД.ВР., 3Л., МН.Ч. = ще мижат
| БЪД.ПРЕД.ВР., 1Л., ЕД.Ч., М.Р. = ще съм мижал
| БЪД.ПРЕД.ВР., 1Л., ЕД.Ч., Ж.Р. = ще съм мижала
| БЪД.ПРЕД.ВР., 1Л., ЕД.Ч., СР.Р. = ще съм мижало
| БЪД.ПРЕД.ВР., 1Л., МН.Ч. = ще сме мижали
| БЪД.ПРЕД.ВР., 2Л., ЕД.Ч., М.Р. = ще си мижал
| БЪД.ПРЕД.ВР., 2Л., ЕД.Ч., Ж.Р. = ще си мижала
| БЪД.ПРЕД.ВР., 2Л., ЕД.Ч., СР.Р. = ще си мижало
| БЪД.ПРЕД.ВР., 2Л., МН.Ч. = ще сте мижали
| БЪД.ПРЕД.ВР., 3Л., ЕД.Ч., М.Р. = ще е мижал
| БЪД.ПРЕД.ВР., 3Л., ЕД.Ч., Ж.Р. = ще е мижала
| БЪД.ПРЕД.ВР., 3Л., ЕД.Ч., СР.Р. = ще е мижало
| БЪД.ПРЕД.ВР., 3Л., МН.Ч. = ще са мижали
| БЪД.ВР. В МИН., 1Л., ЕД.Ч. = щях да мижа
| БЪД.ВР. В МИН., 1Л., МН.Ч. = щяхме да мижим
| БЪД.ВР. В МИН., 2Л., ЕД.Ч. = щеше да мижиш
| БЪД.ВР. В МИН., 2Л., МН.Ч. = щяхте да мижите
| БЪД.ВР. В МИН., 3Л., ЕД.Ч. = щеше да мижи
| БЪД.ВР. В МИН., 3Л., МН.Ч. = щяха да мижат
| БЪД.ПРЕД.ВР. В МИН., 1Л., ЕД.Ч., М.Р. = щях да съм мижал
| БЪД.ПРЕД.ВР. В МИН., 1Л., ЕД.Ч., Ж.Р. = щях да съм мижала
| БЪД.ПРЕД.ВР. В МИН., 1Л., ЕД.Ч., СР.Р. = щях да съм мижало
| БЪД.ПРЕД.ВР. В МИН., 1Л., МН.Ч. = щяхме да сме мижали
| БЪД.ПРЕД.ВР. В МИН., 2Л., ЕД.Ч., М.Р. = щеше да си мижал
| БЪД.ПРЕД.ВР. В МИН., 2Л., ЕД.Ч., Ж.Р. = щеше да си мижала
| БЪД.ПРЕД.ВР. В МИН., 2Л., ЕД.Ч., СР.Р. = щеше да си мижало
| БЪД.ПРЕД.ВР. В МИН., 2Л., МН.Ч. = щяхте да сте мижали
| БЪД.ПРЕД.ВР. В МИН., 3Л., ЕД.Ч., М.Р. = щеше да е мижал
| БЪД.ПРЕД.ВР. В МИН., 3Л., ЕД.Ч., Ж.Р. = щеше да е мижала
| БЪД.ПРЕД.ВР. В МИН., 3Л., ЕД.Ч., СР.Р. = щеше да е мижало
| БЪД.ПРЕД.ВР. В МИН., 3Л., МН.Ч. = щяха да са мижали
| ПР.НАКЛ., СЕГ.ВР., 1Л., ЕД.Ч., М.Р. = мижел съм
| ПР.НАКЛ., СЕГ.ВР., 1Л., ЕД.Ч., Ж.Р. = мижела съм
| ПР.НАКЛ., СЕГ.ВР., 1Л., ЕД.Ч., СР.Р. = мижело съм
| ПР.НАКЛ., СЕГ.ВР., 1Л., МН.Ч. = мижели сме
| ПР.НАКЛ., СЕГ.ВР., 2Л., ЕД.Ч., М.Р. = мижел си
| ПР.НАКЛ., СЕГ.ВР., 2Л., ЕД.Ч., Ж.Р. = мижела си
| ПР.НАКЛ., СЕГ.ВР., 2Л., ЕД.Ч., СР.Р. = мижело си
| ПР.НАКЛ., СЕГ.ВР., 2Л., МН.Ч. = мижели сте
| ПР.НАКЛ., СЕГ.ВР., 3Л., ЕД.Ч., М.Р. = мижел (е)
| ПР.НАКЛ., СЕГ.ВР., 3Л., ЕД.Ч., Ж.Р. = мижела (е)
| ПР.НАКЛ., СЕГ.ВР., 3Л., ЕД.Ч., СР.Р. = мижело (е)
| ПР.НАКЛ., СЕГ.ВР., 3Л., МН.Ч. = мижели (са)
| ПР.НАКЛ., МИН.СВ.ВР., 1Л., ЕД.Ч., М.Р. = мижал съм
| ПР.НАКЛ., МИН.СВ.ВР., 1Л., ЕД.Ч., Ж.Р. = мижала съм
| ПР.НАКЛ., МИН.СВ.ВР., 1Л., ЕД.Ч., СР.Р. = мижало съм
| ПР.НАКЛ., МИН.СВ.ВР., 1Л., МН.Ч. = мижали сме
| ПР.НАКЛ., МИН.СВ.ВР., 2Л., ЕД.Ч., М.Р. = мижал си
| ПР.НАКЛ., МИН.СВ.ВР., 2Л., ЕД.Ч., Ж.Р. = мижала си
| ПР.НАКЛ., МИН.СВ.ВР., 2Л., ЕД.Ч., СР.Р. = мижало си
| ПР.НАКЛ., МИН.СВ.ВР., 2Л., МН.Ч. = мижали сте
| ПР.НАКЛ., МИН.СВ.ВР., 3Л., ЕД.Ч., М.Р. = мижал (е)
| ПР.НАКЛ., МИН.СВ.ВР., 3Л., ЕД.Ч., Ж.Р. = мижала (е)
| ПР.НАКЛ., МИН.СВ.ВР., 3Л., ЕД.Ч., СР.Р. = мижало (е)
| ПР.НАКЛ., МИН.СВ.ВР., 3Л., МН.Ч. = мижали (са)
| ПР.НАКЛ., МИН.НЕОПР.ВР., 1Л., ЕД.Ч., М.Р. = бил съм мижал
| ПР.НАКЛ., МИН.НЕОПР.ВР., 1Л., ЕД.Ч., Ж.Р. = била съм мижала
| ПР.НАКЛ., МИН.НЕОПР.ВР., 1Л., ЕД.Ч., СР.Р. = било съм мижало
| ПР.НАКЛ., МИН.НЕОПР.ВР., 1Л., МН.Ч. = били сме мижали
| ПР.НАКЛ., МИН.НЕОПР.ВР., 2Л., ЕД.Ч., М.Р. = бил си мижал
| ПР.НАКЛ., МИН.НЕОПР.ВР., 2Л., ЕД.Ч., Ж.Р. = била си мижала
| ПР.НАКЛ., МИН.НЕОПР.ВР., 2Л., ЕД.Ч., СР.Р. = било си мижало
| ПР.НАКЛ., МИН.НЕОПР.ВР., 2Л., МН.Ч. = били сте мижали
| ПР.НАКЛ., МИН.НЕОПР.ВР., 3Л., ЕД.Ч., М.Р. = бил (е) мижал
| ПР.НАКЛ., МИН.НЕОПР.ВР., 3Л., ЕД.Ч., Ж.Р. = била (е) мижала
| ПР.НАКЛ., МИН.НЕОПР.ВР., 3Л., ЕД.Ч., СР.Р. = било (е) мижало
| ПР.НАКЛ., МИН.НЕОПР.ВР., 3Л., МН.Ч. = били (са) мижали
| ПР.НАКЛ., БЪД.ВР., 1Л., ЕД.Ч., М.Р. = щял съм да мижа
| ПР.НАКЛ., БЪД.ВР., 1Л., ЕД.Ч., Ж.Р. = щяла съм да мижа
| ПР.НАКЛ., БЪД.ВР., 1Л., ЕД.Ч., СР.Р. = щяло съм да мижа
| ПР.НАКЛ., БЪД.ВР., 1Л., МН.Ч. = щели сме да мижим
| ПР.НАКЛ., БЪД.ВР., 2Л., ЕД.Ч., М.Р. = щял си да мижиш
| ПР.НАКЛ., БЪД.ВР., 2Л., ЕД.Ч., Ж.Р. = щяла си да мижиш
| ПР.НАКЛ., БЪД.ВР., 2Л., ЕД.Ч., СР.Р. = щяло си да мижиш
| ПР.НАКЛ., БЪД.ВР., 2Л., МН.Ч. = щели сте да мижите
| ПР.НАКЛ., БЪД.ВР., 3Л., ЕД.Ч., М.Р. = щял (е) да мижи
| ПР.НАКЛ., БЪД.ВР., 3Л., ЕД.Ч., Ж.Р. = щяла (е) да мижи
| ПР.НАКЛ., БЪД.ВР., 3Л., ЕД.Ч., СР.Р. = щяло (е) да мижи
| ПР.НАКЛ., БЪД.ВР., 3Л., МН.Ч. = щели (са) да мижат
| ПР.НАКЛ., БЪД.ПРЕД.ВР., 1Л., ЕД.Ч., М.Р. = щял съм да съм мижал
| ПР.НАКЛ., БЪД.ПРЕД.ВР., 1Л., ЕД.Ч., Ж.Р. = щяла съм да съм мижала
| ПР.НАКЛ., БЪД.ПРЕД.ВР., 1Л., ЕД.Ч., СР.Р. = щяло съм да съм мижало
| ПР.НАКЛ., БЪД.ПРЕД.ВР., 1Л., МН.Ч. = щели сме да сме мижали
| ПР.НАКЛ., БЪД.ПРЕД.ВР., 2Л., ЕД.Ч., М.Р. = щял си да си мижал
| ПР.НАКЛ., БЪД.ПРЕД.ВР., 2Л., ЕД.Ч., Ж.Р. = щяла си да си мижала
| ПР.НАКЛ., БЪД.ПРЕД.ВР., 2Л., ЕД.Ч., СР.Р. = щяло си да си мижало
| ПР.НАКЛ., БЪД.ПРЕД.ВР., 2Л., МН.Ч. = щели сте да сте мижали
| ПР.НАКЛ., БЪД.ПРЕД.ВР., 3Л., ЕД.Ч., М.Р. = щял (е) да е мижал
| ПР.НАКЛ., БЪД.ПРЕД.ВР., 3Л., ЕД.Ч., Ж.Р. = щяла (е) да е мижала
| ПР.НАКЛ., БЪД.ПРЕД.ВР., 3Л., ЕД.Ч., СР.Р. = щяло (е) да е мижало
| ПР.НАКЛ., БЪД.ПРЕД.ВР., 3Л., МН.Ч. = щели (са) да са мижали
| УСЛОВНО НАКЛОНЕНИЕ, 1Л., ЕД.Ч., М.Р. = бих мижал
| УСЛОВНО НАКЛОНЕНИЕ, 1Л., ЕД.Ч., Ж.Р. = бих мижала
| УСЛОВНО НАКЛОНЕНИЕ, 1Л., ЕД.Ч., СР.Р. = бих мижало
| УСЛОВНО НАКЛОНЕНИЕ, 1Л., МН.Ч. = бихме мижали
| УСЛОВНО НАКЛОНЕНИЕ, 2Л., ЕД.Ч., М.Р. = би мижал
| УСЛОВНО НАКЛОНЕНИЕ, 2Л., ЕД.Ч., Ж.Р. = би мижала
| УСЛОВНО НАКЛОНЕНИЕ, 2Л., ЕД.Ч., СР.Р. = би мижало
| УСЛОВНО НАКЛОНЕНИЕ, 2Л., МН.Ч. = бихте мижали
| УСЛОВНО НАКЛОНЕНИЕ, 3Л., ЕД.Ч., М.Р. = би мижал
| УСЛОВНО НАКЛОНЕНИЕ, 3Л., ЕД.Ч., Ж.Р. = би мижала
| УСЛОВНО НАКЛОНЕНИЕ, 3Л., ЕД.Ч., СР.Р. = би мижало
| УСЛОВНО НАКЛОНЕНИЕ, 3Л., МН.Ч. = биха мижали
| ПОВЕЛИТЕЛНО НАКЛОНЕНИЕ, ЕД.Ч. = ми·жи
| ПОВЕЛИТЕЛНО НАКЛОНЕНИЕ, МН.Ч. = ми·же·те
| МИН.СТРАД.ПРИЧ. М.Р. = —
| МИН.СТРАД.ПРИЧ. М.Р. НЕПЪЛЕН ЧЛЕН = —
| МИН.СТРАД.ПРИЧ. М.Р. ПЪЛЕН ЧЛЕН = —
| МИН.СТРАД.ПРИЧ. Ж.Р. = —
| МИН.СТРАД.ПРИЧ. Ж.Р. ЧЛЕН = —
| МИН.СТРАД.ПРИЧ. СР.Р. = —
| МИН.СТРАД.ПРИЧ. СР.Р. ЧЛЕН = —
| МИН.СТРАД.ПРИЧ. МН.Ч. = —
| МИН.СТРАД.ПРИЧ. МН.Ч. ЧЛЕН = —
| МИН.ДЕЯТ.СВ.ПРИЧ. М.Р. = ми·жал
| МИН.ДЕЯТ.СВ.ПРИЧ. М.Р. НЕПЪЛЕН ЧЛЕН = ми·жа·лия
| МИН.ДЕЯТ.СВ.ПРИЧ. М.Р. ПЪЛЕН ЧЛЕН = ми·жа·ли·ят
| МИН.ДЕЯТ.СВ.ПРИЧ. Ж.Р. = ми·жа·ла
| МИН.ДЕЯТ.СВ.ПРИЧ. Ж.Р. ЧЛЕН = ми·жа·ла·та
| МИН.ДЕЯТ.СВ.ПРИЧ. СР.Р. = ми·жа·ло
| МИН.ДЕЯТ.СВ.ПРИЧ. СР.Р. ЧЛЕН = ми·жа·ло·то
| МИН.ДЕЯТ.СВ.ПРИЧ. МН.Ч. = ми·жа·ли
| МИН.ДЕЯТ.СВ.ПРИЧ. МН.Ч. ЧЛЕН = ми·жа·ли·те
| МИН.ДЕЯТ.НЕСВ.ПРИЧ. М.Р. = ми·жел
| МИН.ДЕЯТ.НЕСВ.ПРИЧ. М.Р. НЕПЪЛЕН ЧЛЕН = ми·же·лия
| МИН.ДЕЯТ.НЕСВ.ПРИЧ. М.Р. ПЪЛЕН ЧЛЕН = ми·же·ли·ят
| МИН.ДЕЯТ.НЕСВ.ПРИЧ. Ж.Р. = ми·же·ла
| МИН.ДЕЯТ.НЕСВ.ПРИЧ. Ж.Р. ЧЛЕН = ми·же·ла·та
| МИН.ДЕЯТ.НЕСВ.ПРИЧ. СР.Р. = ми·же·ло
| МИН.ДЕЯТ.НЕСВ.ПРИЧ. СР.Р. ЧЛЕН = ми·же·ло·то
| МИН.ДЕЯТ.НЕСВ.ПРИЧ. МН.Ч. = ми·же·ли
| МИН.ДЕЯТ.НЕСВ.ПРИЧ. МН.Ч. ЧЛЕН = ми·же·ли·те
| СЕГ.ДЕЯТ.ПРИЧ. М.Р. = ми·жащ
| СЕГ.ДЕЯТ.ПРИЧ. М.Р. НЕПЪЛЕН ЧЛЕН = ми·жа·щия
| СЕГ.ДЕЯТ.ПРИЧ. М.Р. ПЪЛЕН ЧЛЕН = ми·жа·щи·ят
| СЕГ.ДЕЯТ.ПРИЧ. Ж.Р. = ми·жа·ща
| СЕГ.ДЕЯТ.ПРИЧ. Ж.Р. ЧЛЕН = ми·жа·ща·та
| СЕГ.ДЕЯТ.ПРИЧ. СР.Р. = ми·жа·що
| СЕГ.ДЕЯТ.ПРИЧ. СР.Р. ЧЛЕН = ми·жа·що·то
| СЕГ.ДЕЯТ.ПРИЧ. МН.Ч. = ми·жа·щи
| СЕГ.ДЕЯТ.ПРИЧ. МН.Ч. ЧЛЕН = ми·жа·щи·те
| ДЕЕПРИЧАСТИЕ = ми·жей·ки
| СКРИТИ ПРЕПРАТКИ = 
[[мижа]],
[[мижиш]],
[[мижи]],
[[мижим]],
[[мижите]],
[[мижат]],
[[мижах]],
[[мижахме]],
[[мижахте]],
[[мижаха]],
[[мижех]],
[[мижеше]],
[[мижехме]],
[[мижехте]],
[[мижеха]],
[[мижете]],
[[мижал]],
[[мижалия]],
[[мижалият]],
[[мижала]],
[[мижалата]],
[[мижало]],
[[мижалото]],
[[мижали]],
[[мижалите]],
[[мижел]],
[[мижелия]],
[[мижелият]],
[[мижела]],
[[мижелата]],
[[мижело]],
[[мижелото]],
[[мижели]],
[[мижелите]],
[[мижащ]],
[[мижащия]],
[[мижащият]],
[[мижаща]],
[[мижащата]],
[[мижащо]],
[[мижащото]],
[[мижащи]],
[[мижащите]],
[[мижейки]],
[[мижал съм]],
[[мижала съм]],
[[мижало съм]],
[[мижали сме]],
[[мижал си]],
[[мижала си]],
[[мижало си]],
[[мижали сте]],
[[мижал е]],
[[мижала е]],
[[мижало е]],
[[мижали са]],
[[бях мижал]],
[[бях мижала]],
[[бях мижало]],
[[бяхме мижали]],
[[беше мижал]],
[[беше мижала]],
[[беше мижало]],
[[бяхте мижали]],
[[бяха мижали]],
[[ще мижа]],
[[ще мижим]],
[[ще мижиш]],
[[ще мижите]],
[[ще мижи]],
[[ще мижат]],
[[ще съм мижал]],
[[ще съм мижала]],
[[ще съм мижало]],
[[ще сме мижали]],
[[ще си мижал]],
[[ще си мижала]],
[[ще си мижало]],
[[ще сте мижали]],
[[ще е мижал]],
[[ще е мижала]],
[[ще е мижало]],
[[ще са мижали]],
[[щях да мижа]],
[[щяхме да мижим]],
[[щеше да мижиш]],
[[щяхте да мижите]],
[[щеше да мижи]],
[[щяха да мижат]],
[[щях да съм мижал]],
[[щях да съм мижала]],
[[щях да съм мижало]],
[[щяхме да сме мижали]],
[[щеше да си мижал]],
[[щеше да си мижала]],
[[щеше да си мижало]],
[[щяхте да сте мижали]],
[[щеше да е мижал]],
[[щеше да е мижала]],
[[щеше да е мижало]],
[[щяха да са мижали]],
[[мижел съм]],
[[мижела съм]],
[[мижело съм]],
[[мижели сме]],
[[мижел си]],
[[мижела си]],
[[мижело си]],
[[мижели сте]],
[[мижел е]],
[[мижела е]],
[[мижело е]],
[[мижели са]],
[[бил съм мижал]],
[[била съм мижала]],
[[било съм мижало]],
[[били сме мижали]],
[[бил си мижал]],
[[била си мижала]],
[[било си мижало]],
[[били сте мижали]],
[[бил е мижал]],
[[била е мижала]],
[[било е мижало]],
[[били са мижали]],
[[щял съм да мижа]],
[[щяла съм да мижа]],
[[щяло съм да мижа]],
[[щели сме да мижим]],
[[щял си да мижиш]],
[[щяла си да мижиш]],
[[щяло си да мижиш]],
[[щели сте да мижите]],
[[щял да мижи]],
[[щяла да мижи]],
[[щяло да мижи]],
[[щели да мижат]],
[[щял е да мижи]],
[[щяла е да мижи]],
[[щяло е да мижи]],
[[щели са да мижат]],
[[щял съм да съм мижал]],
[[щяла съм да съм мижала]],
[[щяло съм да съм мижало]],
[[щели сме да сме мижали]],
[[щял си да си мижал]],
[[щяла си да си мижала]],
[[щяло си да си мижало]],
[[щели сте да сте мижали]],
[[щял да е мижал]],
[[щяла да е мижала]],
[[щяло да е мижало]],
[[щели да са мижали]],
[[щял е да е мижал]],
[[щяла е да е мижала]],
[[щяло е да е мижало]],
[[щели са да са мижали]],
[[бих мижал]],
[[бих мижала]],
[[бих мижало]],
[[бихме мижали]],
[[би мижал]],
[[би мижала]],
[[би мижало]],
[[бихте мижали]],
[[биха мижали]],
}}</text>
      <sha1>eu52cl3f5aqc58xb7p26d8quhi3w3gc</sha1>
    </revision>
  </page>
  <page>
    <title>Шаблон:Словоформи/мизерствам</title>
    <ns>10</ns>
    <id>518285</id>
    <revision>
      <id>550265</id>
      <timestamp>2005-05-11T05:07:55Z</timestamp>
      <contributor>
        <username>Bgbot</username>
        <id>83</id>
      </contributor>
      <comment>Борислав: Шаблон със словоформи</comment>
      <model>wikitext</model>
      <format>text/x-wiki</format>
      <text bytes="22182" xml:space="preserve">{{Шаблон:Словоформи/Глагол|
  ОСНОВНА ФОРМА = мизерствам
| СЕГ.ВР., 1Л., ЕД.Ч. = ми·зер·с·т·вам
| СЕГ.ВР., 1Л., МН.Ч. = ми·зер·с·т·ва·ме
| СЕГ.ВР., 2Л., ЕД.Ч. = ми·зер·с·т·ваш
| СЕГ.ВР., 2Л., МН.Ч. = ми·зер·с·т·ва·те
| СЕГ.ВР., 3Л., ЕД.Ч. = ми·зер·с·т·ва
| СЕГ.ВР., 3Л., МН.Ч. = ми·зер·с·т·ват
| МИН.СВ.ВР., 1Л., ЕД.Ч. = ми·зер·с·т·вах
| МИН.СВ.ВР., 1Л., МН.Ч. = ми·зер·с·т·вах·ме
| МИН.СВ.ВР., 2Л., ЕД.Ч. = ми·зер·с·т·ва
| МИН.СВ.ВР., 2Л., МН.Ч. = ми·зер·с·т·вах·те
| МИН.СВ.ВР., 3Л., ЕД.Ч. = ми·зер·с·т·ва
| МИН.СВ.ВР., 3Л., МН.Ч. = ми·зер·с·т·ва·ха
| МИН.НЕСВ.ВР., 1Л., ЕД.Ч. = ми·зер·с·т·вах
| МИН.НЕСВ.ВР., 1Л., МН.Ч. = ми·зер·с·т·вах·ме
| МИН.НЕСВ.ВР., 2Л., ЕД.Ч. = ми·зер·с·т·ва·ше
| МИН.НЕСВ.ВР., 2Л., МН.Ч. = ми·зер·с·т·вах·те
| МИН.НЕСВ.ВР., 3Л., ЕД.Ч. = ми·зер·с·т·ва·ше
| МИН.НЕСВ.ВР., 3Л., МН.Ч. = ми·зер·с·т·ва·ха
| МИН.НЕОПР.ВР., 1Л., ЕД.Ч., М.Р. = мизерствал съм
| МИН.НЕОПР.ВР., 1Л., ЕД.Ч., Ж.Р. = мизерствала съм
| МИН.НЕОПР.ВР., 1Л., ЕД.Ч., СР.Р. = мизерствало съм
| МИН.НЕОПР.ВР., 1Л., МН.Ч. = мизерствали сме
| МИН.НЕОПР.ВР., 2Л., ЕД.Ч., М.Р. = мизерствал си
| МИН.НЕОПР.ВР., 2Л., ЕД.Ч., Ж.Р. = мизерствала си
| МИН.НЕОПР.ВР., 2Л., ЕД.Ч., СР.Р. = мизерствало си
| МИН.НЕОПР.ВР., 2Л., МН.Ч. = мизерствали сте
| МИН.НЕОПР.ВР., 3Л., ЕД.Ч., М.Р. = мизерствал е
| МИН.НЕОПР.ВР., 3Л., ЕД.Ч., Ж.Р. = мизерствала е
| МИН.НЕОПР.ВР., 3Л., ЕД.Ч., СР.Р. = мизерствало е
| МИН.НЕОПР.ВР., 3Л., МН.Ч. = мизерствали са
| МИН.ПРЕД.ВР., 1Л., ЕД.Ч., М.Р. = бях мизерствал
| МИН.ПРЕД.ВР., 1Л., ЕД.Ч., Ж.Р. = бях мизерствала
| МИН.ПРЕД.ВР., 1Л., ЕД.Ч., СР.Р. = бях мизерствало
| МИН.ПРЕД.ВР., 1Л., МН.Ч. = бяхме мизерствали
| МИН.ПРЕД.ВР., 2Л., ЕД.Ч., М.Р. = беше мизерствал
| МИН.ПРЕД.ВР., 2Л., ЕД.Ч., Ж.Р. = беше мизерствала
| МИН.ПРЕД.ВР., 2Л., ЕД.Ч., СР.Р. = беше мизерствало
| МИН.ПРЕД.ВР., 2Л., МН.Ч. = бяхте мизерствали
| МИН.ПРЕД.ВР., 3Л., ЕД.Ч., М.Р. = беше мизерствал
| МИН.ПРЕД.ВР., 3Л., ЕД.Ч., Ж.Р. = беше мизерствала
| МИН.ПРЕД.ВР., 3Л., ЕД.Ч., СР.Р. = беше мизерствало
| МИН.ПРЕД.ВР., 3Л., МН.Ч. = бяха мизерствали
| БЪД.ВР., 1Л., ЕД.Ч. = ще мизерствам
| БЪД.ВР., 1Л., МН.Ч. = ще мизерстваме
| БЪД.ВР., 2Л., ЕД.Ч. = ще мизерстваш
| БЪД.ВР., 2Л., МН.Ч. = ще мизерствате
| БЪД.ВР., 3Л., ЕД.Ч. = ще мизерства
| БЪД.ВР., 3Л., МН.Ч. = ще мизерстват
| БЪД.ПРЕД.ВР., 1Л., ЕД.Ч., М.Р. = ще съм мизерствал
| БЪД.ПРЕД.ВР., 1Л., ЕД.Ч., Ж.Р. = ще съм мизерствала
| БЪД.ПРЕД.ВР., 1Л., ЕД.Ч., СР.Р. = ще съм мизерствало
| БЪД.ПРЕД.ВР., 1Л., МН.Ч. = ще сме мизерствали
| БЪД.ПРЕД.ВР., 2Л., ЕД.Ч., М.Р. = ще си мизерствал
| БЪД.ПРЕД.ВР., 2Л., ЕД.Ч., Ж.Р. = ще си мизерствала
| БЪД.ПРЕД.ВР., 2Л., ЕД.Ч., СР.Р. = ще си мизерствало
| БЪД.ПРЕД.ВР., 2Л., МН.Ч. = ще сте мизерствали
| БЪД.ПРЕД.ВР., 3Л., ЕД.Ч., М.Р. = ще е мизерствал
| БЪД.ПРЕД.ВР., 3Л., ЕД.Ч., Ж.Р. = ще е мизерствала
| БЪД.ПРЕД.ВР., 3Л., ЕД.Ч., СР.Р. = ще е мизерствало
| БЪД.ПРЕД.ВР., 3Л., МН.Ч. = ще са мизерствали
| БЪД.ВР. В МИН., 1Л., ЕД.Ч. = щях да мизерствам
| БЪД.ВР. В МИН., 1Л., МН.Ч. = щяхме да мизерстваме
| БЪД.ВР. В МИН., 2Л., ЕД.Ч. = щеше да мизерстваш
| БЪД.ВР. В МИН., 2Л., МН.Ч. = щяхте да мизерствате
| БЪД.ВР. В МИН., 3Л., ЕД.Ч. = щеше да мизерства
| БЪД.ВР. В МИН., 3Л., МН.Ч. = щяха да мизерстват
| БЪД.ПРЕД.ВР. В МИН., 1Л., ЕД.Ч., М.Р. = щях да съм мизерствал
| БЪД.ПРЕД.ВР. В МИН., 1Л., ЕД.Ч., Ж.Р. = щях да съм мизерствала
| БЪД.ПРЕД.ВР. В МИН., 1Л., ЕД.Ч., СР.Р. = щях да съм мизерствало
| БЪД.ПРЕД.ВР. В МИН., 1Л., МН.Ч. = щяхме да сме мизерствали
| БЪД.ПРЕД.ВР. В МИН., 2Л., ЕД.Ч., М.Р. = щеше да си мизерствал
| БЪД.ПРЕД.ВР. В МИН., 2Л., ЕД.Ч., Ж.Р. = щеше да си мизерствала
| БЪД.ПРЕД.ВР. В МИН., 2Л., ЕД.Ч., СР.Р. = щеше да си мизерствало
| БЪД.ПРЕД.ВР. В МИН., 2Л., МН.Ч. = щяхте да сте мизерствали
| БЪД.ПРЕД.ВР. В МИН., 3Л., ЕД.Ч., М.Р. = щеше да е мизерствал
| БЪД.ПРЕД.ВР. В МИН., 3Л., ЕД.Ч., Ж.Р. = щеше да е мизерствала
| БЪД.ПРЕД.ВР. В МИН., 3Л., ЕД.Ч., СР.Р. = щеше да е мизерствало
| БЪД.ПРЕД.ВР. В МИН., 3Л., МН.Ч. = щяха да са мизерствали
| ПР.НАКЛ., СЕГ.ВР., 1Л., ЕД.Ч., М.Р. = мизерствал съм
| ПР.НАКЛ., СЕГ.ВР., 1Л., ЕД.Ч., Ж.Р. = мизерствала съм
| ПР.НАКЛ., СЕГ.ВР., 1Л., ЕД.Ч., СР.Р. = мизерствало съм
| ПР.НАКЛ., СЕГ.ВР., 1Л., МН.Ч. = мизерствали сме
| ПР.НАКЛ., СЕГ.ВР., 2Л., ЕД.Ч., М.Р. = мизерствал си
| ПР.НАКЛ., СЕГ.ВР., 2Л., ЕД.Ч., Ж.Р. = мизерствала си
| ПР.НАКЛ., СЕГ.ВР., 2Л., ЕД.Ч., СР.Р. = мизерствало си
| ПР.НАКЛ., СЕГ.ВР., 2Л., МН.Ч. = мизерствали сте
| ПР.НАКЛ., СЕГ.ВР., 3Л., ЕД.Ч., М.Р. = мизерствал (е)
| ПР.НАКЛ., СЕГ.ВР., 3Л., ЕД.Ч., Ж.Р. = мизерствала (е)
| ПР.НАКЛ., СЕГ.ВР., 3Л., ЕД.Ч., СР.Р. = мизерствало (е)
| ПР.НАКЛ., СЕГ.ВР., 3Л., МН.Ч. = мизерствали (са)
| ПР.НАКЛ., МИН.СВ.ВР., 1Л., ЕД.Ч., М.Р. = мизерствал съм
| ПР.НАКЛ., МИН.СВ.ВР., 1Л., ЕД.Ч., Ж.Р. = мизерствала съм
| ПР.НАКЛ., МИН.СВ.ВР., 1Л., ЕД.Ч., СР.Р. = мизерствало съм
| ПР.НАКЛ., МИН.СВ.ВР., 1Л., МН.Ч. = мизерствали сме
| ПР.НАКЛ., МИН.СВ.ВР., 2Л., ЕД.Ч., М.Р. = мизерствал си
| ПР.НАКЛ., МИН.СВ.ВР., 2Л., ЕД.Ч., Ж.Р. = мизерствала си
| ПР.НАКЛ., МИН.СВ.ВР., 2Л., ЕД.Ч., СР.Р. = мизерствало си
| ПР.НАКЛ., МИН.СВ.ВР., 2Л., МН.Ч. = мизерствали сте
| ПР.НАКЛ., МИН.СВ.ВР., 3Л., ЕД.Ч., М.Р. = мизерствал (е)
| ПР.НАКЛ., МИН.СВ.ВР., 3Л., ЕД.Ч., Ж.Р. = мизерствала (е)
| ПР.НАКЛ., МИН.СВ.ВР., 3Л., ЕД.Ч., СР.Р. = мизерствало (е)
| ПР.НАКЛ., МИН.СВ.ВР., 3Л., МН.Ч. = мизерствали (са)
| ПР.НАКЛ., МИН.НЕОПР.ВР., 1Л., ЕД.Ч., М.Р. = бил съм мизерствал
| ПР.НАКЛ., МИН.НЕОПР.ВР., 1Л., ЕД.Ч., Ж.Р. = била съм мизерствала
| ПР.НАКЛ., МИН.НЕОПР.ВР., 1Л., ЕД.Ч., СР.Р. = било съм мизерствало
| ПР.НАКЛ., МИН.НЕОПР.ВР., 1Л., МН.Ч. = били сме мизерствали
| ПР.НАКЛ., МИН.НЕОПР.ВР., 2Л., ЕД.Ч., М.Р. = бил си мизерствал
| ПР.НАКЛ., МИН.НЕОПР.ВР., 2Л., ЕД.Ч., Ж.Р. = била си мизерствала
| ПР.НАКЛ., МИН.НЕОПР.ВР., 2Л., ЕД.Ч., СР.Р. = било си мизерствало
| ПР.НАКЛ., МИН.НЕОПР.ВР., 2Л., МН.Ч. = били сте мизерствали
| ПР.НАКЛ., МИН.НЕОПР.ВР., 3Л., ЕД.Ч., М.Р. = бил (е) мизерствал
| ПР.НАКЛ., МИН.НЕОПР.ВР., 3Л., ЕД.Ч., Ж.Р. = била (е) мизерствала
| ПР.НАКЛ., МИН.НЕОПР.ВР., 3Л., ЕД.Ч., СР.Р. = било (е) мизерствало
| ПР.НАКЛ., МИН.НЕОПР.ВР., 3Л., МН.Ч. = били (са) мизерствали
| ПР.НАКЛ., БЪД.ВР., 1Л., ЕД.Ч., М.Р. = щял съм да мизерствам
| ПР.НАКЛ., БЪД.ВР., 1Л., ЕД.Ч., Ж.Р. = щяла съм да мизерствам
| ПР.НАКЛ., БЪД.ВР., 1Л., ЕД.Ч., СР.Р. = щяло съм да мизерствам
| ПР.НАКЛ., БЪД.ВР., 1Л., МН.Ч. = щели сме да мизерстваме
| ПР.НАКЛ., БЪД.ВР., 2Л., ЕД.Ч., М.Р. = щял си да мизерстваш
| ПР.НАКЛ., БЪД.ВР., 2Л., ЕД.Ч., Ж.Р. = щяла си да мизерстваш
| ПР.НАКЛ., БЪД.ВР., 2Л., ЕД.Ч., СР.Р. = щяло си да мизерстваш
| ПР.НАКЛ., БЪД.ВР., 2Л., МН.Ч. = щели сте да мизерствате
| ПР.НАКЛ., БЪД.ВР., 3Л., ЕД.Ч., М.Р. = щял (е) да мизерства
| ПР.НАКЛ., БЪД.ВР., 3Л., ЕД.Ч., Ж.Р. = щяла (е) да мизерства
| ПР.НАКЛ., БЪД.ВР., 3Л., ЕД.Ч., СР.Р. = щяло (е) да мизерства
| ПР.НАКЛ., БЪД.ВР., 3Л., МН.Ч. = щели (са) да мизерстват
| ПР.НАКЛ., БЪД.ПРЕД.ВР., 1Л., ЕД.Ч., М.Р. = щял съм да съм мизерствал
| ПР.НАКЛ., БЪД.ПРЕД.ВР., 1Л., ЕД.Ч., Ж.Р. = щяла съм да съм мизерствала
| ПР.НАКЛ., БЪД.ПРЕД.ВР., 1Л., ЕД.Ч., СР.Р. = щяло съм да съм мизерствало
| ПР.НАКЛ., БЪД.ПРЕД.ВР., 1Л., МН.Ч. = щели сме да сме мизерствали
| ПР.НАКЛ., БЪД.ПРЕД.ВР., 2Л., ЕД.Ч., М.Р. = щял си да си мизерствал
| ПР.НАКЛ., БЪД.ПРЕД.ВР., 2Л., ЕД.Ч., Ж.Р. = щяла си да си мизерствала
| ПР.НАКЛ., БЪД.ПРЕД.ВР., 2Л., ЕД.Ч., СР.Р. = щяло си да си мизерствало
| ПР.НАКЛ., БЪД.ПРЕД.ВР., 2Л., МН.Ч. = щели сте да сте мизерствали
| ПР.НАКЛ., БЪД.ПРЕД.ВР., 3Л., ЕД.Ч., М.Р. = щял (е) да е мизерствал
| ПР.НАКЛ., БЪД.ПРЕД.ВР., 3Л., ЕД.Ч., Ж.Р. = щяла (е) да е мизерствала
| ПР.НАКЛ., БЪД.ПРЕД.ВР., 3Л., ЕД.Ч., СР.Р. = щяло (е) да е мизерствало
| ПР.НАКЛ., БЪД.ПРЕД.ВР., 3Л., МН.Ч. = щели (са) да са мизерствали
| УСЛОВНО НАКЛОНЕНИЕ, 1Л., ЕД.Ч., М.Р. = бих мизерствал
| УСЛОВНО НАКЛОНЕНИЕ, 1Л., ЕД.Ч., Ж.Р. = бих мизерствала
| УСЛОВНО НАКЛОНЕНИЕ, 1Л., ЕД.Ч., СР.Р. = бих мизерствало
| УСЛОВНО НАКЛОНЕНИЕ, 1Л., МН.Ч. = бихме мизерствали
| УСЛОВНО НАКЛОНЕНИЕ, 2Л., ЕД.Ч., М.Р. = би мизерствал
| УСЛОВНО НАКЛОНЕНИЕ, 2Л., ЕД.Ч., Ж.Р. = би мизерствала
| УСЛОВНО НАКЛОНЕНИЕ, 2Л., ЕД.Ч., СР.Р. = би мизерствало
| УСЛОВНО НАКЛОНЕНИЕ, 2Л., МН.Ч. = бихте мизерствали
| УСЛОВНО НАКЛОНЕНИЕ, 3Л., ЕД.Ч., М.Р. = би мизерствал
| УСЛОВНО НАКЛОНЕНИЕ, 3Л., ЕД.Ч., Ж.Р. = би мизерствала
| УСЛОВНО НАКЛОНЕНИЕ, 3Л., ЕД.Ч., СР.Р. = би мизерствало
| УСЛОВНО НАКЛОНЕНИЕ, 3Л., МН.Ч. = биха мизерствали
| ПОВЕЛИТЕЛНО НАКЛОНЕНИЕ, ЕД.Ч. = ми·зер·с·т·вай
| ПОВЕЛИТЕЛНО НАКЛОНЕНИЕ, МН.Ч. = ми·зер·с·т·вай·те
| МИН.СТРАД.ПРИЧ. М.Р. = ми·зер·с·т·ван
| МИН.СТРАД.ПРИЧ. М.Р. НЕПЪЛЕН ЧЛЕН = ми·зер·с·т·ва·ния
| МИН.СТРАД.ПРИЧ. М.Р. ПЪЛЕН ЧЛЕН = ми·зер·с·т·ва·ни·ят
| МИН.СТРАД.ПРИЧ. Ж.Р. = ми·зер·с·т·ва·на
| МИН.СТРАД.ПРИЧ. Ж.Р. ЧЛЕН = ми·зер·с·т·ва·на·та
| МИН.СТРАД.ПРИЧ. СР.Р. = ми·зер·с·т·ва·но
| МИН.СТРАД.ПРИЧ. СР.Р. ЧЛЕН = ми·зер·с·т·ва·но·то
| МИН.СТРАД.ПРИЧ. МН.Ч. = ми·зер·с·т·ва·ни
| МИН.СТРАД.ПРИЧ. МН.Ч. ЧЛЕН = ми·зер·с·т·ва·ни·те
| МИН.ДЕЯТ.СВ.ПРИЧ. М.Р. = ми·зер·с·т·вал
| МИН.ДЕЯТ.СВ.ПРИЧ. М.Р. НЕПЪЛЕН ЧЛЕН = ми·зер·с·т·ва·лия
| МИН.ДЕЯТ.СВ.ПРИЧ. М.Р. ПЪЛЕН ЧЛЕН = ми·зер·с·т·ва·ли·ят
| МИН.ДЕЯТ.СВ.ПРИЧ. Ж.Р. = ми·зер·с·т·ва·ла
| МИН.ДЕЯТ.СВ.ПРИЧ. Ж.Р. ЧЛЕН = ми·зер·с·т·ва·ла·та
| МИН.ДЕЯТ.СВ.ПРИЧ. СР.Р. = ми·зер·с·т·ва·ло
| МИН.ДЕЯТ.СВ.ПРИЧ. СР.Р. ЧЛЕН = ми·зер·с·т·ва·ло·то
| МИН.ДЕЯТ.СВ.ПРИЧ. МН.Ч. = ми·зер·с·т·ва·ли
| МИН.ДЕЯТ.СВ.ПРИЧ. МН.Ч. ЧЛЕН = ми·зер·с·т·ва·ли·те
| МИН.ДЕЯТ.НЕСВ.ПРИЧ. М.Р. = ми·зер·с·т·вал
| МИН.ДЕЯТ.НЕСВ.ПРИЧ. М.Р. НЕПЪЛЕН ЧЛЕН = ми·зер·с·т·ва·лия
| МИН.ДЕЯТ.НЕСВ.ПРИЧ. М.Р. ПЪЛЕН ЧЛЕН = ми·зер·с·т·ва·ли·ят
| МИН.ДЕЯТ.НЕСВ.ПРИЧ. Ж.Р. = ми·зер·с·т·ва·ла
| МИН.ДЕЯТ.НЕСВ.ПРИЧ. Ж.Р. ЧЛЕН = ми·зер·с·т·ва·ла·та
| МИН.ДЕЯТ.НЕСВ.ПРИЧ. СР.Р. = ми·зер·с·т·ва·ло
| МИН.ДЕЯТ.НЕСВ.ПРИЧ. СР.Р. ЧЛЕН = ми·зер·с·т·ва·ло·то
| МИН.ДЕЯТ.НЕСВ.ПРИЧ. МН.Ч. = ми·зер·с·т·ва·ли
| МИН.ДЕЯТ.НЕСВ.ПРИЧ. МН.Ч. ЧЛЕН = ми·зер·с·т·ва·ли·те
| СЕГ.ДЕЯТ.ПРИЧ. М.Р. = ми·зер·с·т·ващ
| СЕГ.ДЕЯТ.ПРИЧ. М.Р. НЕПЪЛЕН ЧЛЕН = ми·зер·с·т·ва·щия
| СЕГ.ДЕЯТ.ПРИЧ. М.Р. ПЪЛЕН ЧЛЕН = ми·зер·с·т·ва·щи·ят
| СЕГ.ДЕЯТ.ПРИЧ. Ж.Р. = ми·зер·с·т·ва·ща
| СЕГ.ДЕЯТ.ПРИЧ. Ж.Р. ЧЛЕН = ми·зер·с·т·ва·ща·та
| СЕГ.ДЕЯТ.ПРИЧ. СР.Р. = ми·зер·с·т·ва·що
| СЕГ.ДЕЯТ.ПРИЧ. СР.Р. ЧЛЕН = ми·зер·с·т·ва·що·то
| СЕГ.ДЕЯТ.ПРИЧ. МН.Ч. = ми·зер·с·т·ва·щи
| СЕГ.ДЕЯТ.ПРИЧ. МН.Ч. ЧЛЕН = ми·зер·с·т·ва·щи·те
| ДЕЕПРИЧАСТИЕ = ми·зер·с·т·вай·ки
| СКРИТИ ПРЕПРАТКИ = 
[[мизерствам]],
[[мизерстваш]],
[[мизерства]],
[[мизерстваме]],
[[мизерствате]],
[[мизерстват]],
[[мизерствах]],
[[мизерствахме]],
[[мизерствахте]],
[[мизерстваха]],
[[мизерстваше]],
[[мизерствай]],
[[мизерствайте]],
[[мизерствал]],
[[мизерствалия]],
[[мизерствалият]],
[[мизерствала]],
[[мизерствалата]],
[[мизерствало]],
[[мизерствалото]],
[[мизерствали]],
[[мизерствалите]],
[[мизерстван]],
[[мизерствания]],
[[мизерстваният]],
[[мизерствана]],
[[мизерстваната]],
[[мизерствано]],
[[мизерстваното]],
[[мизерствани]],
[[мизерстваните]],
[[мизерстващ]],
[[мизерстващия]],
[[мизерстващият]],
[[мизерстваща]],
[[мизерстващата]],
[[мизерстващо]],
[[мизерстващото]],
[[мизерстващи]],
[[мизерстващите]],
[[мизерствайки]],
[[мизерствал съм]],
[[мизерствала съм]],
[[мизерствало съм]],
[[мизерствали сме]],
[[мизерствал си]],
[[мизерствала си]],
[[мизерствало си]],
[[мизерствали сте]],
[[мизерствал е]],
[[мизерствала е]],
[[мизерствало е]],
[[мизерствали са]],
[[бях мизерствал]],
[[бях мизерствала]],
[[бях мизерствало]],
[[бяхме мизерствали]],
[[беше мизерствал]],
[[беше мизерствала]],
[[беше мизерствало]],
[[бяхте мизерствали]],
[[бяха мизерствали]],
[[ще мизерствам]],
[[ще мизерстваме]],
[[ще мизерстваш]],
[[ще мизерствате]],
[[ще мизерства]],
[[ще мизерстват]],
[[ще съм мизерствал]],
[[ще съм мизерствала]],
[[ще съм мизерствало]],
[[ще сме мизерствали]],
[[ще си мизерствал]],
[[ще си мизерствала]],
[[ще си мизерствало]],
[[ще сте мизерствали]],
[[ще е мизерствал]],
[[ще е мизерствала]],
[[ще е мизерствало]],
[[ще са мизерствали]],
[[щях да мизерствам]],
[[щяхме да мизерстваме]],
[[щеше да мизерстваш]],
[[щяхте да мизерствате]],
[[щеше да мизерства]],
[[щяха да мизерстват]],
[[щях да съм мизерствал]],
[[щях да съм мизерствала]],
[[щях да съм мизерствало]],
[[щяхме да сме мизерствали]],
[[щеше да си мизерствал]],
[[щеше да си мизерствала]],
[[щеше да си мизерствало]],
[[щяхте да сте мизерствали]],
[[щеше да е мизерствал]],
[[щеше да е мизерствала]],
[[щеше да е мизерствало]],
[[щяха да са мизерствали]],
[[бил съм мизерствал]],
[[била съм мизерствала]],
[[било съм мизерствало]],
[[били сме мизерствали]],
[[бил си мизерствал]],
[[била си мизерствала]],
[[било си мизерствало]],
[[били сте мизерствали]],
[[бил е мизерствал]],
[[била е мизерствала]],
[[било е мизерствало]],
[[били са мизерствали]],
[[щял съм да мизерствам]],
[[щяла съм да мизерствам]],
[[щяло съм да мизерствам]],
[[щели сме да мизерстваме]],
[[щял си да мизерстваш]],
[[щяла си да мизерстваш]],
[[щяло си да мизерстваш]],
[[щели сте да мизерствате]],
[[щял да мизерства]],
[[щяла да мизерства]],
[[щяло да мизерства]],
[[щели да мизерстват]],
[[щял е да мизерства]],
[[щяла е да мизерства]],
[[щяло е да мизерства]],
[[щели са да мизерстват]],
[[щял съм да съм мизерствал]],
[[щяла съм да съм мизерствала]],
[[щяло съм да съм мизерствало]],
[[щели сме да сме мизерствали]],
[[щял си да си мизерствал]],
[[щяла си да си мизерствала]],
[[щяло си да си мизерствало]],
[[щели сте да сте мизерствали]],
[[щял да е мизерствал]],
[[щяла да е мизерствала]],
[[щяло да е мизерствало]],
[[щели да са мизерствали]],
[[щял е да е мизерствал]],
[[щяла е да е мизерствала]],
[[щяло е да е мизерствало]],
[[щели са да са мизерствали]],
[[бих мизерствал]],
[[бих мизерствала]],
[[бих мизерствало]],
[[бихме мизерствали]],
[[би мизерствал]],
[[би мизерствала]],
[[би мизерствало]],
[[бихте мизерствали]],
[[биха мизерствали]],
}}</text>
      <sha1>mi50yw8ejm41vt063rv3bns6yafe40u</sha1>
    </revision>
  </page>
  <page>
    <title>Шаблон:Словоформи/мизерствувам</title>
    <ns>10</ns>
    <id>518296</id>
    <revision>
      <id>550276</id>
      <timestamp>2005-05-11T05:08:06Z</timestamp>
      <contributor>
        <username>Bgbot</username>
        <id>83</id>
      </contributor>
      <comment>Борислав: Шаблон със словоформи</comment>
      <model>wikitext</model>
      <format>text/x-wiki</format>
      <text bytes="23660" xml:space="preserve">{{Шаблон:Словоформи/Глагол|
  ОСНОВНА ФОРМА = мизерствувам
| СЕГ.ВР., 1Л., ЕД.Ч. = ми·зер·с·т·ву·вам
| СЕГ.ВР., 1Л., МН.Ч. = ми·зер·с·т·ву·ва·ме
| СЕГ.ВР., 2Л., ЕД.Ч. = ми·зер·с·т·ву·ваш
| СЕГ.ВР., 2Л., МН.Ч. = ми·зер·с·т·ву·ва·те
| СЕГ.ВР., 3Л., ЕД.Ч. = ми·зер·с·т·ву·ва
| СЕГ.ВР., 3Л., МН.Ч. = ми·зер·с·т·ву·ват
| МИН.СВ.ВР., 1Л., ЕД.Ч. = ми·зер·с·т·ву·вах
| МИН.СВ.ВР., 1Л., МН.Ч. = ми·зер·с·т·ву·вах·ме
| МИН.СВ.ВР., 2Л., ЕД.Ч. = ми·зер·с·т·ву·ва
| МИН.СВ.ВР., 2Л., МН.Ч. = ми·зер·с·т·ву·вах·те
| МИН.СВ.ВР., 3Л., ЕД.Ч. = ми·зер·с·т·ву·ва
| МИН.СВ.ВР., 3Л., МН.Ч. = ми·зер·с·т·ву·ва·ха
| МИН.НЕСВ.ВР., 1Л., ЕД.Ч. = ми·зер·с·т·ву·вах
| МИН.НЕСВ.ВР., 1Л., МН.Ч. = ми·зер·с·т·ву·вах·ме
| МИН.НЕСВ.ВР., 2Л., ЕД.Ч. = ми·зер·с·т·ву·ва·ше
| МИН.НЕСВ.ВР., 2Л., МН.Ч. = ми·зер·с·т·ву·вах·те
| МИН.НЕСВ.ВР., 3Л., ЕД.Ч. = ми·зер·с·т·ву·ва·ше
| МИН.НЕСВ.ВР., 3Л., МН.Ч. = ми·зер·с·т·ву·ва·ха
| МИН.НЕОПР.ВР., 1Л., ЕД.Ч., М.Р. = мизерствувал съм
| МИН.НЕОПР.ВР., 1Л., ЕД.Ч., Ж.Р. = мизерствувала съм
| МИН.НЕОПР.ВР., 1Л., ЕД.Ч., СР.Р. = мизерствувало съм
| МИН.НЕОПР.ВР., 1Л., МН.Ч. = мизерствували сме
| МИН.НЕОПР.ВР., 2Л., ЕД.Ч., М.Р. = мизерствувал си
| МИН.НЕОПР.ВР., 2Л., ЕД.Ч., Ж.Р. = мизерствувала си
| МИН.НЕОПР.ВР., 2Л., ЕД.Ч., СР.Р. = мизерствувало си
| МИН.НЕОПР.ВР., 2Л., МН.Ч. = мизерствували сте
| МИН.НЕОПР.ВР., 3Л., ЕД.Ч., М.Р. = мизерствувал е
| МИН.НЕОПР.ВР., 3Л., ЕД.Ч., Ж.Р. = мизерствувала е
| МИН.НЕОПР.ВР., 3Л., ЕД.Ч., СР.Р. = мизерствувало е
| МИН.НЕОПР.ВР., 3Л., МН.Ч. = мизерствували са
| МИН.ПРЕД.ВР., 1Л., ЕД.Ч., М.Р. = бях мизерствувал
| МИН.ПРЕД.ВР., 1Л., ЕД.Ч., Ж.Р. = бях мизерствувала
| МИН.ПРЕД.ВР., 1Л., ЕД.Ч., СР.Р. = бях мизерствувало
| МИН.ПРЕД.ВР., 1Л., МН.Ч. = бяхме мизерствували
| МИН.ПРЕД.ВР., 2Л., ЕД.Ч., М.Р. = беше мизерствувал
| МИН.ПРЕД.ВР., 2Л., ЕД.Ч., Ж.Р. = беше мизерствувала
| МИН.ПРЕД.ВР., 2Л., ЕД.Ч., СР.Р. = беше мизерствувало
| МИН.ПРЕД.ВР., 2Л., МН.Ч. = бяхте мизерствували
| МИН.ПРЕД.ВР., 3Л., ЕД.Ч., М.Р. = беше мизерствувал
| МИН.ПРЕД.ВР., 3Л., ЕД.Ч., Ж.Р. = беше мизерствувала
| МИН.ПРЕД.ВР., 3Л., ЕД.Ч., СР.Р. = беше мизерствувало
| МИН.ПРЕД.ВР., 3Л., МН.Ч. = бяха мизерствували
| БЪД.ВР., 1Л., ЕД.Ч. = ще мизерствувам
| БЪД.ВР., 1Л., МН.Ч. = ще мизерствуваме
| БЪД.ВР., 2Л., ЕД.Ч. = ще мизерствуваш
| БЪД.ВР., 2Л., МН.Ч. = ще мизерствувате
| БЪД.ВР., 3Л., ЕД.Ч. = ще мизерствува
| БЪД.ВР., 3Л., МН.Ч. = ще мизерствуват
| БЪД.ПРЕД.ВР., 1Л., ЕД.Ч., М.Р. = ще съм мизерствувал
| БЪД.ПРЕД.ВР., 1Л., ЕД.Ч., Ж.Р. = ще съм мизерствувала
| БЪД.ПРЕД.ВР., 1Л., ЕД.Ч., СР.Р. = ще съм мизерствувало
| БЪД.ПРЕД.ВР., 1Л., МН.Ч. = ще сме мизерствували
| БЪД.ПРЕД.ВР., 2Л., ЕД.Ч., М.Р. = ще си мизерствувал
| БЪД.ПРЕД.ВР., 2Л., ЕД.Ч., Ж.Р. = ще си мизерствувала
| БЪД.ПРЕД.ВР., 2Л., ЕД.Ч., СР.Р. = ще си мизерствувало
| БЪД.ПРЕД.ВР., 2Л., МН.Ч. = ще сте мизерствували
| БЪД.ПРЕД.ВР., 3Л., ЕД.Ч., М.Р. = ще е мизерствувал
| БЪД.ПРЕД.ВР., 3Л., ЕД.Ч., Ж.Р. = ще е мизерствувала
| БЪД.ПРЕД.ВР., 3Л., ЕД.Ч., СР.Р. = ще е мизерствувало
| БЪД.ПРЕД.ВР., 3Л., МН.Ч. = ще са мизерствували
| БЪД.ВР. В МИН., 1Л., ЕД.Ч. = щях да мизерствувам
| БЪД.ВР. В МИН., 1Л., МН.Ч. = щяхме да мизерствуваме
| БЪД.ВР. В МИН., 2Л., ЕД.Ч. = щеше да мизерствуваш
| БЪД.ВР. В МИН., 2Л., МН.Ч. = щяхте да мизерствувате
| БЪД.ВР. В МИН., 3Л., ЕД.Ч. = щеше да мизерствува
| БЪД.ВР. В МИН., 3Л., МН.Ч. = щяха да мизерствуват
| БЪД.ПРЕД.ВР. В МИН., 1Л., ЕД.Ч., М.Р. = щях да съм мизерствувал
| БЪД.ПРЕД.ВР. В МИН., 1Л., ЕД.Ч., Ж.Р. = щях да съм мизерствувала
| БЪД.ПРЕД.ВР. В МИН., 1Л., ЕД.Ч., СР.Р. = щях да съм мизерствувало
| БЪД.ПРЕД.ВР. В МИН., 1Л., МН.Ч. = щяхме да сме мизерствували
| БЪД.ПРЕД.ВР. В МИН., 2Л., ЕД.Ч., М.Р. = щеше да си мизерствувал
| БЪД.ПРЕД.ВР. В МИН., 2Л., ЕД.Ч., Ж.Р. = щеше да си мизерствувала
| БЪД.ПРЕД.ВР. В МИН., 2Л., ЕД.Ч., СР.Р. = щеше да си мизерствувало
| БЪД.ПРЕД.ВР. В МИН., 2Л., МН.Ч. = щяхте да сте мизерствували
| БЪД.ПРЕД.ВР. В МИН., 3Л., ЕД.Ч., М.Р. = щеше да е мизерствувал
| БЪД.ПРЕД.ВР. В МИН., 3Л., ЕД.Ч., Ж.Р. = щеше да е мизерствувала
| БЪД.ПРЕД.ВР. В МИН., 3Л., ЕД.Ч., СР.Р. = щеше да е мизерствувало
| БЪД.ПРЕД.ВР. В МИН., 3Л., МН.Ч. = щяха да са мизерствували
| ПР.НАКЛ., СЕГ.ВР., 1Л., ЕД.Ч., М.Р. = мизерствувал съм
| ПР.НАКЛ., СЕГ.ВР., 1Л., ЕД.Ч., Ж.Р. = мизерствувала съм
| ПР.НАКЛ., СЕГ.ВР., 1Л., ЕД.Ч., СР.Р. = мизерствувало съм
| ПР.НАКЛ., СЕГ.ВР., 1Л., МН.Ч. = мизерствували сме
| ПР.НАКЛ., СЕГ.ВР., 2Л., ЕД.Ч., М.Р. = мизерствувал си
| ПР.НАКЛ., СЕГ.ВР., 2Л., ЕД.Ч., Ж.Р. = мизерствувала си
| ПР.НАКЛ., СЕГ.ВР., 2Л., ЕД.Ч., СР.Р. = мизерствувало си
| ПР.НАКЛ., СЕГ.ВР., 2Л., МН.Ч. = мизерствували сте
| ПР.НАКЛ., СЕГ.ВР., 3Л., ЕД.Ч., М.Р. = мизерствувал (е)
| ПР.НАКЛ., СЕГ.ВР., 3Л., ЕД.Ч., Ж.Р. = мизерствувала (е)
| ПР.НАКЛ., СЕГ.ВР., 3Л., ЕД.Ч., СР.Р. = мизерствувало (е)
| ПР.НАКЛ., СЕГ.ВР., 3Л., МН.Ч. = мизерствували (са)
| ПР.НАКЛ., МИН.СВ.ВР., 1Л., ЕД.Ч., М.Р. = мизерствувал съм
| ПР.НАКЛ., МИН.СВ.ВР., 1Л., ЕД.Ч., Ж.Р. = мизерствувала съм
| ПР.НАКЛ., МИН.СВ.ВР., 1Л., ЕД.Ч., СР.Р. = мизерствувало съм
| ПР.НАКЛ., МИН.СВ.ВР., 1Л., МН.Ч. = мизерствували сме
| ПР.НАКЛ., МИН.СВ.ВР., 2Л., ЕД.Ч., М.Р. = мизерствувал си
| ПР.НАКЛ., МИН.СВ.ВР., 2Л., ЕД.Ч., Ж.Р. = мизерствувала си
| ПР.НАКЛ., МИН.СВ.ВР., 2Л., ЕД.Ч., СР.Р. = мизерствувало си
| ПР.НАКЛ., МИН.СВ.ВР., 2Л., МН.Ч. = мизерствували сте
| ПР.НАКЛ., МИН.СВ.ВР., 3Л., ЕД.Ч., М.Р. = мизерствувал (е)
| ПР.НАКЛ., МИН.СВ.ВР., 3Л., ЕД.Ч., Ж.Р. = мизерствувала (е)
| ПР.НАКЛ., МИН.СВ.ВР., 3Л., ЕД.Ч., СР.Р. = мизерствувало (е)
| ПР.НАКЛ., МИН.СВ.ВР., 3Л., МН.Ч. = мизерствували (са)
| ПР.НАКЛ., МИН.НЕОПР.ВР., 1Л., ЕД.Ч., М.Р. = бил съм мизерствувал
| ПР.НАКЛ., МИН.НЕОПР.ВР., 1Л., ЕД.Ч., Ж.Р. = била съм мизерствувала
| ПР.НАКЛ., МИН.НЕОПР.ВР., 1Л., ЕД.Ч., СР.Р. = било съм мизерствувало
| ПР.НАКЛ., МИН.НЕОПР.ВР., 1Л., МН.Ч. = били сме мизерствували
| ПР.НАКЛ., МИН.НЕОПР.ВР., 2Л., ЕД.Ч., М.Р. = бил си мизерствувал
| ПР.НАКЛ., МИН.НЕОПР.ВР., 2Л., ЕД.Ч., Ж.Р. = била си мизерствувала
| ПР.НАКЛ., МИН.НЕОПР.ВР., 2Л., ЕД.Ч., СР.Р. = било си мизерствувало
| ПР.НАКЛ., МИН.НЕОПР.ВР., 2Л., МН.Ч. = били сте мизерствували
| ПР.НАКЛ., МИН.НЕОПР.ВР., 3Л., ЕД.Ч., М.Р. = бил (е) мизерствувал
| ПР.НАКЛ., МИН.НЕОПР.ВР., 3Л., ЕД.Ч., Ж.Р. = била (е) мизерствувала
| ПР.НАКЛ., МИН.НЕОПР.ВР., 3Л., ЕД.Ч., СР.Р. = било (е) мизерствувало
| ПР.НАКЛ., МИН.НЕОПР.ВР., 3Л., МН.Ч. = били (са) мизерствували
| ПР.НАКЛ., БЪД.ВР., 1Л., ЕД.Ч., М.Р. = щял съм да мизерствувам
| ПР.НАКЛ., БЪД.ВР., 1Л., ЕД.Ч., Ж.Р. = щяла съм да мизерствувам
| ПР.НАКЛ., БЪД.ВР., 1Л., ЕД.Ч., СР.Р. = щяло съм да мизерствувам
| ПР.НАКЛ., БЪД.ВР., 1Л., МН.Ч. = щели сме да мизерствуваме
| ПР.НАКЛ., БЪД.ВР., 2Л., ЕД.Ч., М.Р. = щял си да мизерствуваш
| ПР.НАКЛ., БЪД.ВР., 2Л., ЕД.Ч., Ж.Р. = щяла си да мизерствуваш
| ПР.НАКЛ., БЪД.ВР., 2Л., ЕД.Ч., СР.Р. = щяло си да мизерствуваш
| ПР.НАКЛ., БЪД.ВР., 2Л., МН.Ч. = щели сте да мизерствувате
| ПР.НАКЛ., БЪД.ВР., 3Л., ЕД.Ч., М.Р. = щял (е) да мизерствува
| ПР.НАКЛ., БЪД.ВР., 3Л., ЕД.Ч., Ж.Р. = щяла (е) да мизерствува
| ПР.НАКЛ., БЪД.ВР., 3Л., ЕД.Ч., СР.Р. = щяло (е) да мизерствува
| ПР.НАКЛ., БЪД.ВР., 3Л., МН.Ч. = щели (са) да мизерствуват
| ПР.НАКЛ., БЪД.ПРЕД.ВР., 1Л., ЕД.Ч., М.Р. = щял съм да съм мизерствувал
| ПР.НАКЛ., БЪД.ПРЕД.ВР., 1Л., ЕД.Ч., Ж.Р. = щяла съм да съм мизерствувала
| ПР.НАКЛ., БЪД.ПРЕД.ВР., 1Л., ЕД.Ч., СР.Р. = щяло съм да съм мизерствувало
| ПР.НАКЛ., БЪД.ПРЕД.ВР., 1Л., МН.Ч. = щели сме да сме мизерствували
| ПР.НАКЛ., БЪД.ПРЕД.ВР., 2Л., ЕД.Ч., М.Р. = щял си да си мизерствувал
| ПР.НАКЛ., БЪД.ПРЕД.ВР., 2Л., ЕД.Ч., Ж.Р. = щяла си да си мизерствувала
| ПР.НАКЛ., БЪД.ПРЕД.ВР., 2Л., ЕД.Ч., СР.Р. = щяло си да си мизерствувало
| ПР.НАКЛ., БЪД.ПРЕД.ВР., 2Л., МН.Ч. = щели сте да сте мизерствували
| ПР.НАКЛ., БЪД.ПРЕД.ВР., 3Л., ЕД.Ч., М.Р. = щял (е) да е мизерствувал
| ПР.НАКЛ., БЪД.ПРЕД.ВР., 3Л., ЕД.Ч., Ж.Р. = щяла (е) да е мизерствувала
| ПР.НАКЛ., БЪД.ПРЕД.ВР., 3Л., ЕД.Ч., СР.Р. = щяло (е) да е мизерствувало
| ПР.НАКЛ., БЪД.ПРЕД.ВР., 3Л., МН.Ч. = щели (са) да са мизерствували
| УСЛОВНО НАКЛОНЕНИЕ, 1Л., ЕД.Ч., М.Р. = бих мизерствувал
| УСЛОВНО НАКЛОНЕНИЕ, 1Л., ЕД.Ч., Ж.Р. = бих мизерствувала
| УСЛОВНО НАКЛОНЕНИЕ, 1Л., ЕД.Ч., СР.Р. = бих мизерствувало
| УСЛОВНО НАКЛОНЕНИЕ, 1Л., МН.Ч. = бихме мизерствували
| УСЛОВНО НАКЛОНЕНИЕ, 2Л., ЕД.Ч., М.Р. = би мизерствувал
| УСЛОВНО НАКЛОНЕНИЕ, 2Л., ЕД.Ч., Ж.Р. = би мизерствувала
| УСЛОВНО НАКЛОНЕНИЕ, 2Л., ЕД.Ч., СР.Р. = би мизерствувало
| УСЛОВНО НАКЛОНЕНИЕ, 2Л., МН.Ч. = бихте мизерствували
| УСЛОВНО НАКЛОНЕНИЕ, 3Л., ЕД.Ч., М.Р. = би мизерствувал
| УСЛОВНО НАКЛОНЕНИЕ, 3Л., ЕД.Ч., Ж.Р. = би мизерствувала
| УСЛОВНО НАКЛОНЕНИЕ, 3Л., ЕД.Ч., СР.Р. = би мизерствувало
| УСЛОВНО НАКЛОНЕНИЕ, 3Л., МН.Ч. = биха мизерствували
| ПОВЕЛИТЕЛНО НАКЛОНЕНИЕ, ЕД.Ч. = ми·зер·с·т·ву·вай
| ПОВЕЛИТЕЛНО НАКЛОНЕНИЕ, МН.Ч. = ми·зер·с·т·ву·вай·те
| МИН.СТРАД.ПРИЧ. М.Р. = ми·зер·с·т·ву·ван
| МИН.СТРАД.ПРИЧ. М.Р. НЕПЪЛЕН ЧЛЕН = ми·зер·с·т·ву·ва·ния
| МИН.СТРАД.ПРИЧ. М.Р. ПЪЛЕН ЧЛЕН = ми·зер·с·т·ву·ва·ни·ят
| МИН.СТРАД.ПРИЧ. Ж.Р. = ми·зер·с·т·ву·ва·на
| МИН.СТРАД.ПРИЧ. Ж.Р. ЧЛЕН = ми·зер·с·т·ву·ва·на·та
| МИН.СТРАД.ПРИЧ. СР.Р. = ми·зер·с·т·ву·ва·но
| МИН.СТРАД.ПРИЧ. СР.Р. ЧЛЕН = ми·зер·с·т·ву·ва·но·то
| МИН.СТРАД.ПРИЧ. МН.Ч. = ми·зер·с·т·ву·ва·ни
| МИН.СТРАД.ПРИЧ. МН.Ч. ЧЛЕН = ми·зер·с·т·ву·ва·ни·те
| МИН.ДЕЯТ.СВ.ПРИЧ. М.Р. = ми·зер·с·т·ву·вал
| МИН.ДЕЯТ.СВ.ПРИЧ. М.Р. НЕПЪЛЕН ЧЛЕН = ми·зер·с·т·ву·ва·лия
| МИН.ДЕЯТ.СВ.ПРИЧ. М.Р. ПЪЛЕН ЧЛЕН = ми·зер·с·т·ву·ва·ли·ят
| МИН.ДЕЯТ.СВ.ПРИЧ. Ж.Р. = ми·зер·с·т·ву·ва·ла
| МИН.ДЕЯТ.СВ.ПРИЧ. Ж.Р. ЧЛЕН = ми·зер·с·т·ву·ва·ла·та
| МИН.ДЕЯТ.СВ.ПРИЧ. СР.Р. = ми·зер·с·т·ву·ва·ло
| МИН.ДЕЯТ.СВ.ПРИЧ. СР.Р. ЧЛЕН = ми·зер·с·т·ву·ва·ло·то
| МИН.ДЕЯТ.СВ.ПРИЧ. МН.Ч. = ми·зер·с·т·ву·ва·ли
| МИН.ДЕЯТ.СВ.ПРИЧ. МН.Ч. ЧЛЕН = ми·зер·с·т·ву·ва·ли·те
| МИН.ДЕЯТ.НЕСВ.ПРИЧ. М.Р. = ми·зер·с·т·ву·вал
| МИН.ДЕЯТ.НЕСВ.ПРИЧ. М.Р. НЕПЪЛЕН ЧЛЕН = ми·зер·с·т·ву·ва·лия
| МИН.ДЕЯТ.НЕСВ.ПРИЧ. М.Р. ПЪЛЕН ЧЛЕН = ми·зер·с·т·ву·ва·ли·ят
| МИН.ДЕЯТ.НЕСВ.ПРИЧ. Ж.Р. = ми·зер·с·т·ву·ва·ла
| МИН.ДЕЯТ.НЕСВ.ПРИЧ. Ж.Р. ЧЛЕН = ми·зер·с·т·ву·ва·ла·та
| МИН.ДЕЯТ.НЕСВ.ПРИЧ. СР.Р. = ми·зер·с·т·ву·ва·ло
| МИН.ДЕЯТ.НЕСВ.ПРИЧ. СР.Р. ЧЛЕН = ми·зер·с·т·ву·ва·ло·то
| МИН.ДЕЯТ.НЕСВ.ПРИЧ. МН.Ч. = ми·зер·с·т·ву·ва·ли
| МИН.ДЕЯТ.НЕСВ.ПРИЧ. МН.Ч. ЧЛЕН = ми·зер·с·т·ву·ва·ли·те
| СЕГ.ДЕЯТ.ПРИЧ. М.Р. = ми·зер·с·т·ву·ващ
| СЕГ.ДЕЯТ.ПРИЧ. М.Р. НЕПЪЛЕН ЧЛЕН = ми·зер·с·т·ву·ва·щия
| СЕГ.ДЕЯТ.ПРИЧ. М.Р. ПЪЛЕН ЧЛЕН = ми·зер·с·т·ву·ва·щи·ят
| СЕГ.ДЕЯТ.ПРИЧ. Ж.Р. = ми·зер·с·т·ву·ва·ща
| СЕГ.ДЕЯТ.ПРИЧ. Ж.Р. ЧЛЕН = ми·зер·с·т·ву·ва·ща·та
| СЕГ.ДЕЯТ.ПРИЧ. СР.Р. = ми·зер·с·т·ву·ва·що
| СЕГ.ДЕЯТ.ПРИЧ. СР.Р. ЧЛЕН = ми·зер·с·т·ву·ва·що·то
| СЕГ.ДЕЯТ.ПРИЧ. МН.Ч. = ми·зер·с·т·ву·ва·щи
| СЕГ.ДЕЯТ.ПРИЧ. МН.Ч. ЧЛЕН = ми·зер·с·т·ву·ва·щи·те
| ДЕЕПРИЧАСТИЕ = ми·зер·с·т·ву·вай·ки
| СКРИТИ ПРЕПРАТКИ = 
[[мизерствувам]],
[[мизерствуваш]],
[[мизерствува]],
[[мизерствуваме]],
[[мизерствувате]],
[[мизерствуват]],
[[мизерствувах]],
[[мизерствувахме]],
[[мизерствувахте]],
[[мизерствуваха]],
[[мизерствуваше]],
[[мизерствувай]],
[[мизерствувайте]],
[[мизерствувал]],
[[мизерствувалия]],
[[мизерствувалият]],
[[мизерствувала]],
[[мизерствувалата]],
[[мизерствувало]],
[[мизерствувалото]],
[[мизерствували]],
[[мизерствувалите]],
[[мизерствуван]],
[[мизерствувания]],
[[мизерствуваният]],
[[мизерствувана]],
[[мизерствуваната]],
[[мизерствувано]],
[[мизерствуваното]],
[[мизерствувани]],
[[мизерствуваните]],
[[мизерствуващ]],
[[мизерствуващия]],
[[мизерствуващият]],
[[мизерствуваща]],
[[мизерствуващата]],
[[мизерствуващо]],
[[мизерствуващото]],
[[мизерствуващи]],
[[мизерствуващите]],
[[мизерствувайки]],
[[мизерствувал съм]],
[[мизерствувала съм]],
[[мизерствувало съм]],
[[мизерствували сме]],
[[мизерствувал си]],
[[мизерствувала си]],
[[мизерствувало си]],
[[мизерствували сте]],
[[мизерствувал е]],
[[мизерствувала е]],
[[мизерствувало е]],
[[мизерствували са]],
[[бях мизерствувал]],
[[бях мизерствувала]],
[[бях мизерствувало]],
[[бяхме мизерствували]],
[[беше мизерствувал]],
[[беше мизерствувала]],
[[беше мизерствувало]],
[[бяхте мизерствували]],
[[бяха мизерствували]],
[[ще мизерствувам]],
[[ще мизерствуваме]],
[[ще мизерствуваш]],
[[ще мизерствувате]],
[[ще мизерствува]],
[[ще мизерствуват]],
[[ще съм мизерствувал]],
[[ще съм мизерствувала]],
[[ще съм мизерствувало]],
[[ще сме мизерствували]],
[[ще си мизерствувал]],
[[ще си мизерствувала]],
[[ще си мизерствувало]],
[[ще сте мизерствували]],
[[ще е мизерствувал]],
[[ще е мизерствувала]],
[[ще е мизерствувало]],
[[ще са мизерствували]],
[[щях да мизерствувам]],
[[щяхме да мизерствуваме]],
[[щеше да мизерствуваш]],
[[щяхте да мизерствувате]],
[[щеше да мизерствува]],
[[щяха да мизерствуват]],
[[щях да съм мизерствувал]],
[[щях да съм мизерствувала]],
[[щях да съм мизерствувало]],
[[щяхме да сме мизерствували]],
[[щеше да си мизерствувал]],
[[щеше да си мизерствувала]],
[[щеше да си мизерствувало]],
[[щяхте да сте мизерствували]],
[[щеше да е мизерствувал]],
[[щеше да е мизерствувала]],
[[щеше да е мизерствувало]],
[[щяха да са мизерствували]],
[[бил съм мизерствувал]],
[[била съм мизерствувала]],
[[било съм мизерствувало]],
[[били сме мизерствували]],
[[бил си мизерствувал]],
[[била си мизерствувала]],
[[било си мизерствувало]],
[[били сте мизерствували]],
[[бил е мизерствувал]],
[[била е мизерствувала]],
[[било е мизерствувало]],
[[били са мизерствували]],
[[щял съм да мизерствувам]],
[[щяла съм да мизерствувам]],
[[щяло съм да мизерствувам]],
[[щели сме да мизерствуваме]],
[[щял си да мизерствуваш]],
[[щяла си да мизерствуваш]],
[[щяло си да мизерствуваш]],
[[щели сте да мизерствувате]],
[[щял да мизерствува]],
[[щяла да мизерствува]],
[[щяло да мизерствува]],
[[щели да мизерствуват]],
[[щял е да мизерствува]],
[[щяла е да мизерствува]],
[[щяло е да мизерствува]],
[[щели са да мизерствуват]],
[[щял съм да съм мизерствувал]],
[[щяла съм да съм мизерствувала]],
[[щяло съм да съм мизерствувало]],
[[щели сме да сме мизерствували]],
[[щял си да си мизерствувал]],
[[щяла си да си мизерствувала]],
[[щяло си да си мизерствувало]],
[[щели сте да сте мизерствували]],
[[щял да е мизерствувал]],
[[щяла да е мизерствувала]],
[[щяло да е мизерствувало]],
[[щели да са мизерствували]],
[[щял е да е мизерствувал]],
[[щяла е да е мизерствувала]],
[[щяло е да е мизерствувало]],
[[щели са да са мизерствували]],
[[бих мизерствувал]],
[[бих мизерствувала]],
[[бих мизерствувало]],
[[бихме мизерствували]],
[[би мизерствувал]],
[[би мизерствувала]],
[[би мизерствувало]],
[[бихте мизерствували]],
[[биха мизерствували]],
}}</text>
      <sha1>h0w2rnzbk3cxwqiqoc63o0yynsize9z</sha1>
    </revision>
  </page>
  <page>
    <title>Шаблон:Словоформи/милвам</title>
    <ns>10</ns>
    <id>518307</id>
    <revision>
      <id>550287</id>
      <timestamp>2005-05-11T05:08:14Z</timestamp>
      <contributor>
        <username>Bgbot</username>
        <id>83</id>
      </contributor>
      <comment>Борислав: Шаблон със словоформи</comment>
      <model>wikitext</model>
      <format>text/x-wiki</format>
      <text bytes="19112" xml:space="preserve">{{Шаблон:Словоформи/Глагол|
  ОСНОВНА ФОРМА = милвам
| СЕГ.ВР., 1Л., ЕД.Ч. = мил·вам
| СЕГ.ВР., 1Л., МН.Ч. = мил·ва·ме
| СЕГ.ВР., 2Л., ЕД.Ч. = мил·ваш
| СЕГ.ВР., 2Л., МН.Ч. = мил·ва·те
| СЕГ.ВР., 3Л., ЕД.Ч. = мил·ва
| СЕГ.ВР., 3Л., МН.Ч. = мил·ват
| МИН.СВ.ВР., 1Л., ЕД.Ч. = мил·вах
| МИН.СВ.ВР., 1Л., МН.Ч. = мил·вах·ме
| МИН.СВ.ВР., 2Л., ЕД.Ч. = мил·ва
| МИН.СВ.ВР., 2Л., МН.Ч. = мил·вах·те
| МИН.СВ.ВР., 3Л., ЕД.Ч. = мил·ва
| МИН.СВ.ВР., 3Л., МН.Ч. = мил·ва·ха
| МИН.НЕСВ.ВР., 1Л., ЕД.Ч. = мил·вах
| МИН.НЕСВ.ВР., 1Л., МН.Ч. = мил·вах·ме
| МИН.НЕСВ.ВР., 2Л., ЕД.Ч. = мил·ва·ше
| МИН.НЕСВ.ВР., 2Л., МН.Ч. = мил·вах·те
| МИН.НЕСВ.ВР., 3Л., ЕД.Ч. = мил·ва·ше
| МИН.НЕСВ.ВР., 3Л., МН.Ч. = мил·ва·ха
| МИН.НЕОПР.ВР., 1Л., ЕД.Ч., М.Р. = милвал съм
| МИН.НЕОПР.ВР., 1Л., ЕД.Ч., Ж.Р. = милвала съм
| МИН.НЕОПР.ВР., 1Л., ЕД.Ч., СР.Р. = милвало съм
| МИН.НЕОПР.ВР., 1Л., МН.Ч. = милвали сме
| МИН.НЕОПР.ВР., 2Л., ЕД.Ч., М.Р. = милвал си
| МИН.НЕОПР.ВР., 2Л., ЕД.Ч., Ж.Р. = милвала си
| МИН.НЕОПР.ВР., 2Л., ЕД.Ч., СР.Р. = милвало си
| МИН.НЕОПР.ВР., 2Л., МН.Ч. = милвали сте
| МИН.НЕОПР.ВР., 3Л., ЕД.Ч., М.Р. = милвал е
| МИН.НЕОПР.ВР., 3Л., ЕД.Ч., Ж.Р. = милвала е
| МИН.НЕОПР.ВР., 3Л., ЕД.Ч., СР.Р. = милвало е
| МИН.НЕОПР.ВР., 3Л., МН.Ч. = милвали са
| МИН.ПРЕД.ВР., 1Л., ЕД.Ч., М.Р. = бях милвал
| МИН.ПРЕД.ВР., 1Л., ЕД.Ч., Ж.Р. = бях милвала
| МИН.ПРЕД.ВР., 1Л., ЕД.Ч., СР.Р. = бях милвало
| МИН.ПРЕД.ВР., 1Л., МН.Ч. = бяхме милвали
| МИН.ПРЕД.ВР., 2Л., ЕД.Ч., М.Р. = беше милвал
| МИН.ПРЕД.ВР., 2Л., ЕД.Ч., Ж.Р. = беше милвала
| МИН.ПРЕД.ВР., 2Л., ЕД.Ч., СР.Р. = беше милвало
| МИН.ПРЕД.ВР., 2Л., МН.Ч. = бяхте милвали
| МИН.ПРЕД.ВР., 3Л., ЕД.Ч., М.Р. = беше милвал
| МИН.ПРЕД.ВР., 3Л., ЕД.Ч., Ж.Р. = беше милвала
| МИН.ПРЕД.ВР., 3Л., ЕД.Ч., СР.Р. = беше милвало
| МИН.ПРЕД.ВР., 3Л., МН.Ч. = бяха милвали
| БЪД.ВР., 1Л., ЕД.Ч. = ще милвам
| БЪД.ВР., 1Л., МН.Ч. = ще милваме
| БЪД.ВР., 2Л., ЕД.Ч. = ще милваш
| БЪД.ВР., 2Л., МН.Ч. = ще милвате
| БЪД.ВР., 3Л., ЕД.Ч. = ще милва
| БЪД.ВР., 3Л., МН.Ч. = ще милват
| БЪД.ПРЕД.ВР., 1Л., ЕД.Ч., М.Р. = ще съм милвал
| БЪД.ПРЕД.ВР., 1Л., ЕД.Ч., Ж.Р. = ще съм милвала
| БЪД.ПРЕД.ВР., 1Л., ЕД.Ч., СР.Р. = ще съм милвало
| БЪД.ПРЕД.ВР., 1Л., МН.Ч. = ще сме милвали
| БЪД.ПРЕД.ВР., 2Л., ЕД.Ч., М.Р. = ще си милвал
| БЪД.ПРЕД.ВР., 2Л., ЕД.Ч., Ж.Р. = ще си милвала
| БЪД.ПРЕД.ВР., 2Л., ЕД.Ч., СР.Р. = ще си милвало
| БЪД.ПРЕД.ВР., 2Л., МН.Ч. = ще сте милвали
| БЪД.ПРЕД.ВР., 3Л., ЕД.Ч., М.Р. = ще е милвал
| БЪД.ПРЕД.ВР., 3Л., ЕД.Ч., Ж.Р. = ще е милвала
| БЪД.ПРЕД.ВР., 3Л., ЕД.Ч., СР.Р. = ще е милвало
| БЪД.ПРЕД.ВР., 3Л., МН.Ч. = ще са милвали
| БЪД.ВР. В МИН., 1Л., ЕД.Ч. = щях да милвам
| БЪД.ВР. В МИН., 1Л., МН.Ч. = щяхме да милваме
| БЪД.ВР. В МИН., 2Л., ЕД.Ч. = щеше да милваш
| БЪД.ВР. В МИН., 2Л., МН.Ч. = щяхте да милвате
| БЪД.ВР. В МИН., 3Л., ЕД.Ч. = щеше да милва
| БЪД.ВР. В МИН., 3Л., МН.Ч. = щяха да милват
| БЪД.ПРЕД.ВР. В МИН., 1Л., ЕД.Ч., М.Р. = щях да съм милвал
| БЪД.ПРЕД.ВР. В МИН., 1Л., ЕД.Ч., Ж.Р. = щях да съм милвала
| БЪД.ПРЕД.ВР. В МИН., 1Л., ЕД.Ч., СР.Р. = щях да съм милвало
| БЪД.ПРЕД.ВР. В МИН., 1Л., МН.Ч. = щяхме да сме милвали
| БЪД.ПРЕД.ВР. В МИН., 2Л., ЕД.Ч., М.Р. = щеше да си милвал
| БЪД.ПРЕД.ВР. В МИН., 2Л., ЕД.Ч., Ж.Р. = щеше да си милвала
| БЪД.ПРЕД.ВР. В МИН., 2Л., ЕД.Ч., СР.Р. = щеше да си милвало
| БЪД.ПРЕД.ВР. В МИН., 2Л., МН.Ч. = щяхте да сте милвали
| БЪД.ПРЕД.ВР. В МИН., 3Л., ЕД.Ч., М.Р. = щеше да е милвал
| БЪД.ПРЕД.ВР. В МИН., 3Л., ЕД.Ч., Ж.Р. = щеше да е милвала
| БЪД.ПРЕД.ВР. В МИН., 3Л., ЕД.Ч., СР.Р. = щеше да е милвало
| БЪД.ПРЕД.ВР. В МИН., 3Л., МН.Ч. = щяха да са милвали
| ПР.НАКЛ., СЕГ.ВР., 1Л., ЕД.Ч., М.Р. = милвал съм
| ПР.НАКЛ., СЕГ.ВР., 1Л., ЕД.Ч., Ж.Р. = милвала съм
| ПР.НАКЛ., СЕГ.ВР., 1Л., ЕД.Ч., СР.Р. = милвало съм
| ПР.НАКЛ., СЕГ.ВР., 1Л., МН.Ч. = милвали сме
| ПР.НАКЛ., СЕГ.ВР., 2Л., ЕД.Ч., М.Р. = милвал си
| ПР.НАКЛ., СЕГ.ВР., 2Л., ЕД.Ч., Ж.Р. = милвала си
| ПР.НАКЛ., СЕГ.ВР., 2Л., ЕД.Ч., СР.Р. = милвало си
| ПР.НАКЛ., СЕГ.ВР., 2Л., МН.Ч. = милвали сте
| ПР.НАКЛ., СЕГ.ВР., 3Л., ЕД.Ч., М.Р. = милвал (е)
| ПР.НАКЛ., СЕГ.ВР., 3Л., ЕД.Ч., Ж.Р. = милвала (е)
| ПР.НАКЛ., СЕГ.ВР., 3Л., ЕД.Ч., СР.Р. = милвало (е)
| ПР.НАКЛ., СЕГ.ВР., 3Л., МН.Ч. = милвали (са)
| ПР.НАКЛ., МИН.СВ.ВР., 1Л., ЕД.Ч., М.Р. = милвал съм
| ПР.НАКЛ., МИН.СВ.ВР., 1Л., ЕД.Ч., Ж.Р. = милвала съм
| ПР.НАКЛ., МИН.СВ.ВР., 1Л., ЕД.Ч., СР.Р. = милвало съм
| ПР.НАКЛ., МИН.СВ.ВР., 1Л., МН.Ч. = милвали сме
| ПР.НАКЛ., МИН.СВ.ВР., 2Л., ЕД.Ч., М.Р. = милвал си
| ПР.НАКЛ., МИН.СВ.ВР., 2Л., ЕД.Ч., Ж.Р. = милвала си
| ПР.НАКЛ., МИН.СВ.ВР., 2Л., ЕД.Ч., СР.Р. = милвало си
| ПР.НАКЛ., МИН.СВ.ВР., 2Л., МН.Ч. = милвали сте
| ПР.НАКЛ., МИН.СВ.ВР., 3Л., ЕД.Ч., М.Р. = милвал (е)
| ПР.НАКЛ., МИН.СВ.ВР., 3Л., ЕД.Ч., Ж.Р. = милвала (е)
| ПР.НАКЛ., МИН.СВ.ВР., 3Л., ЕД.Ч., СР.Р. = милвало (е)
| ПР.НАКЛ., МИН.СВ.ВР., 3Л., МН.Ч. = милвали (са)
| ПР.НАКЛ., МИН.НЕОПР.ВР., 1Л., ЕД.Ч., М.Р. = бил съм милвал
| ПР.НАКЛ., МИН.НЕОПР.ВР., 1Л., ЕД.Ч., Ж.Р. = била съм милвала
| ПР.НАКЛ., МИН.НЕОПР.ВР., 1Л., ЕД.Ч., СР.Р. = било съм милвало
| ПР.НАКЛ., МИН.НЕОПР.ВР., 1Л., МН.Ч. = били сме милвали
| ПР.НАКЛ., МИН.НЕОПР.ВР., 2Л., ЕД.Ч., М.Р. = бил си милвал
| ПР.НАКЛ., МИН.НЕОПР.ВР., 2Л., ЕД.Ч., Ж.Р. = била си милвала
| ПР.НАКЛ., МИН.НЕОПР.ВР., 2Л., ЕД.Ч., СР.Р. = било си милвало
| ПР.НАКЛ., МИН.НЕОПР.ВР., 2Л., МН.Ч. = били сте милвали
| ПР.НАКЛ., МИН.НЕОПР.ВР., 3Л., ЕД.Ч., М.Р. = бил (е) милвал
| ПР.НАКЛ., МИН.НЕОПР.ВР., 3Л., ЕД.Ч., Ж.Р. = била (е) милвала
| ПР.НАКЛ., МИН.НЕОПР.ВР., 3Л., ЕД.Ч., СР.Р. = било (е) милвало
| ПР.НАКЛ., МИН.НЕОПР.ВР., 3Л., МН.Ч. = били (са) милвали
| ПР.НАКЛ., БЪД.ВР., 1Л., ЕД.Ч., М.Р. = щял съм да милвам
| ПР.НАКЛ., БЪД.ВР., 1Л., ЕД.Ч., Ж.Р. = щяла съм да милвам
| ПР.НАКЛ., БЪД.ВР., 1Л., ЕД.Ч., СР.Р. = щяло съм да милвам
| ПР.НАКЛ., БЪД.ВР., 1Л., МН.Ч. = щели сме да милваме
| ПР.НАКЛ., БЪД.ВР., 2Л., ЕД.Ч., М.Р. = щял си да милваш
| ПР.НАКЛ., БЪД.ВР., 2Л., ЕД.Ч., Ж.Р. = щяла си да милваш
| ПР.НАКЛ., БЪД.ВР., 2Л., ЕД.Ч., СР.Р. = щяло си да милваш
| ПР.НАКЛ., БЪД.ВР., 2Л., МН.Ч. = щели сте да милвате
| ПР.НАКЛ., БЪД.ВР., 3Л., ЕД.Ч., М.Р. = щял (е) да милва
| ПР.НАКЛ., БЪД.ВР., 3Л., ЕД.Ч., Ж.Р. = щяла (е) да милва
| ПР.НАКЛ., БЪД.ВР., 3Л., ЕД.Ч., СР.Р. = щяло (е) да милва
| ПР.НАКЛ., БЪД.ВР., 3Л., МН.Ч. = щели (са) да милват
| ПР.НАКЛ., БЪД.ПРЕД.ВР., 1Л., ЕД.Ч., М.Р. = щял съм да съм милвал
| ПР.НАКЛ., БЪД.ПРЕД.ВР., 1Л., ЕД.Ч., Ж.Р. = щяла съм да съм милвала
| ПР.НАКЛ., БЪД.ПРЕД.ВР., 1Л., ЕД.Ч., СР.Р. = щяло съм да съм милвало
| ПР.НАКЛ., БЪД.ПРЕД.ВР., 1Л., МН.Ч. = щели сме да сме милвали
| ПР.НАКЛ., БЪД.ПРЕД.ВР., 2Л., ЕД.Ч., М.Р. = щял си да си милвал
| ПР.НАКЛ., БЪД.ПРЕД.ВР., 2Л., ЕД.Ч., Ж.Р. = щяла си да си милвала
| ПР.НАКЛ., БЪД.ПРЕД.ВР., 2Л., ЕД.Ч., СР.Р. = щяло си да си милвало
| ПР.НАКЛ., БЪД.ПРЕД.ВР., 2Л., МН.Ч. = щели сте да сте милвали
| ПР.НАКЛ., БЪД.ПРЕД.ВР., 3Л., ЕД.Ч., М.Р. = щял (е) да е милвал
| ПР.НАКЛ., БЪД.ПРЕД.ВР., 3Л., ЕД.Ч., Ж.Р. = щяла (е) да е милвала
| ПР.НАКЛ., БЪД.ПРЕД.ВР., 3Л., ЕД.Ч., СР.Р. = щяло (е) да е милвало
| ПР.НАКЛ., БЪД.ПРЕД.ВР., 3Л., МН.Ч. = щели (са) да са милвали
| УСЛОВНО НАКЛОНЕНИЕ, 1Л., ЕД.Ч., М.Р. = бих милвал
| УСЛОВНО НАКЛОНЕНИЕ, 1Л., ЕД.Ч., Ж.Р. = бих милвала
| УСЛОВНО НАКЛОНЕНИЕ, 1Л., ЕД.Ч., СР.Р. = бих милвало
| УСЛОВНО НАКЛОНЕНИЕ, 1Л., МН.Ч. = бихме милвали
| УСЛОВНО НАКЛОНЕНИЕ, 2Л., ЕД.Ч., М.Р. = би милвал
| УСЛОВНО НАКЛОНЕНИЕ, 2Л., ЕД.Ч., Ж.Р. = би милвала
| УСЛОВНО НАКЛОНЕНИЕ, 2Л., ЕД.Ч., СР.Р. = би милвало
| УСЛОВНО НАКЛОНЕНИЕ, 2Л., МН.Ч. = бихте милвали
| УСЛОВНО НАКЛОНЕНИЕ, 3Л., ЕД.Ч., М.Р. = би милвал
| УСЛОВНО НАКЛОНЕНИЕ, 3Л., ЕД.Ч., Ж.Р. = би милвала
| УСЛОВНО НАКЛОНЕНИЕ, 3Л., ЕД.Ч., СР.Р. = би милвало
| УСЛОВНО НАКЛОНЕНИЕ, 3Л., МН.Ч. = биха милвали
| ПОВЕЛИТЕЛНО НАКЛОНЕНИЕ, ЕД.Ч. = мил·вай
| ПОВЕЛИТЕЛНО НАКЛОНЕНИЕ, МН.Ч. = мил·вай·те
| МИН.СТРАД.ПРИЧ. М.Р. = мил·ван
| МИН.СТРАД.ПРИЧ. М.Р. НЕПЪЛЕН ЧЛЕН = мил·ва·ния
| МИН.СТРАД.ПРИЧ. М.Р. ПЪЛЕН ЧЛЕН = мил·ва·ни·ят
| МИН.СТРАД.ПРИЧ. Ж.Р. = мил·ва·на
| МИН.СТРАД.ПРИЧ. Ж.Р. ЧЛЕН = мил·ва·на·та
| МИН.СТРАД.ПРИЧ. СР.Р. = мил·ва·но
| МИН.СТРАД.ПРИЧ. СР.Р. ЧЛЕН = мил·ва·но·то
| МИН.СТРАД.ПРИЧ. МН.Ч. = мил·ва·ни
| МИН.СТРАД.ПРИЧ. МН.Ч. ЧЛЕН = мил·ва·ни·те
| МИН.ДЕЯТ.СВ.ПРИЧ. М.Р. = мил·вал
| МИН.ДЕЯТ.СВ.ПРИЧ. М.Р. НЕПЪЛЕН ЧЛЕН = мил·ва·лия
| МИН.ДЕЯТ.СВ.ПРИЧ. М.Р. ПЪЛЕН ЧЛЕН = мил·ва·ли·ят
| МИН.ДЕЯТ.СВ.ПРИЧ. Ж.Р. = мил·ва·ла
| МИН.ДЕЯТ.СВ.ПРИЧ. Ж.Р. ЧЛЕН = мил·ва·ла·та
| МИН.ДЕЯТ.СВ.ПРИЧ. СР.Р. = мил·ва·ло
| МИН.ДЕЯТ.СВ.ПРИЧ. СР.Р. ЧЛЕН = мил·ва·ло·то
| МИН.ДЕЯТ.СВ.ПРИЧ. МН.Ч. = мил·ва·ли
| МИН.ДЕЯТ.СВ.ПРИЧ. МН.Ч. ЧЛЕН = мил·ва·ли·те
| МИН.ДЕЯТ.НЕСВ.ПРИЧ. М.Р. = мил·вал
| МИН.ДЕЯТ.НЕСВ.ПРИЧ. М.Р. НЕПЪЛЕН ЧЛЕН = мил·ва·лия
| МИН.ДЕЯТ.НЕСВ.ПРИЧ. М.Р. ПЪЛЕН ЧЛЕН = мил·ва·ли·ят
| МИН.ДЕЯТ.НЕСВ.ПРИЧ. Ж.Р. = мил·ва·ла
| МИН.ДЕЯТ.НЕСВ.ПРИЧ. Ж.Р. ЧЛЕН = мил·ва·ла·та
| МИН.ДЕЯТ.НЕСВ.ПРИЧ. СР.Р. = мил·ва·ло
| МИН.ДЕЯТ.НЕСВ.ПРИЧ. СР.Р. ЧЛЕН = мил·ва·ло·то
| МИН.ДЕЯТ.НЕСВ.ПРИЧ. МН.Ч. = мил·ва·ли
| МИН.ДЕЯТ.НЕСВ.ПРИЧ. МН.Ч. ЧЛЕН = мил·ва·ли·те
| СЕГ.ДЕЯТ.ПРИЧ. М.Р. = мил·ващ
| СЕГ.ДЕЯТ.ПРИЧ. М.Р. НЕПЪЛЕН ЧЛЕН = мил·ва·щия
| СЕГ.ДЕЯТ.ПРИЧ. М.Р. ПЪЛЕН ЧЛЕН = мил·ва·щи·ят
| СЕГ.ДЕЯТ.ПРИЧ. Ж.Р. = мил·ва·ща
| СЕГ.ДЕЯТ.ПРИЧ. Ж.Р. ЧЛЕН = мил·ва·ща·та
| СЕГ.ДЕЯТ.ПРИЧ. СР.Р. = мил·ва·що
| СЕГ.ДЕЯТ.ПРИЧ. СР.Р. ЧЛЕН = мил·ва·що·то
| СЕГ.ДЕЯТ.ПРИЧ. МН.Ч. = мил·ва·щи
| СЕГ.ДЕЯТ.ПРИЧ. МН.Ч. ЧЛЕН = мил·ва·щи·те
| ДЕЕПРИЧАСТИЕ = мил·вай·ки
| СКРИТИ ПРЕПРАТКИ = 
[[милвам]],
[[милваш]],
[[милва]],
[[милваме]],
[[милвате]],
[[милват]],
[[милвах]],
[[милвахме]],
[[милвахте]],
[[милваха]],
[[милваше]],
[[милвай]],
[[милвайте]],
[[милвал]],
[[милвалия]],
[[милвалият]],
[[милвала]],
[[милвалата]],
[[милвало]],
[[милвалото]],
[[милвали]],
[[милвалите]],
[[милван]],
[[милвания]],
[[милваният]],
[[милвана]],
[[милваната]],
[[милвано]],
[[милваното]],
[[милвани]],
[[милваните]],
[[милващ]],
[[милващия]],
[[милващият]],
[[милваща]],
[[милващата]],
[[милващо]],
[[милващото]],
[[милващи]],
[[милващите]],
[[милвайки]],
[[милвал съм]],
[[милвала съм]],
[[милвало съм]],
[[милвали сме]],
[[милвал си]],
[[милвала си]],
[[милвало си]],
[[милвали сте]],
[[милвал е]],
[[милвала е]],
[[милвало е]],
[[милвали са]],
[[бях милвал]],
[[бях милвала]],
[[бях милвало]],
[[бяхме милвали]],
[[беше милвал]],
[[беше милвала]],
[[беше милвало]],
[[бяхте милвали]],
[[бяха милвали]],
[[ще милвам]],
[[ще милваме]],
[[ще милваш]],
[[ще милвате]],
[[ще милва]],
[[ще милват]],
[[ще съм милвал]],
[[ще съм милвала]],
[[ще съм милвало]],
[[ще сме милвали]],
[[ще си милвал]],
[[ще си милвала]],
[[ще си милвало]],
[[ще сте милвали]],
[[ще е милвал]],
[[ще е милвала]],
[[ще е милвало]],
[[ще са милвали]],
[[щях да милвам]],
[[щяхме да милваме]],
[[щеше да милваш]],
[[щяхте да милвате]],
[[щеше да милва]],
[[щяха да милват]],
[[щях да съм милвал]],
[[щях да съм милвала]],
[[щях да съм милвало]],
[[щяхме да сме милвали]],
[[щеше да си милвал]],
[[щеше да си милвала]],
[[щеше да си милвало]],
[[щяхте да сте милвали]],
[[щеше да е милвал]],
[[щеше да е милвала]],
[[щеше да е милвало]],
[[щяха да са милвали]],
[[бил съм милвал]],
[[била съм милвала]],
[[било съм милвало]],
[[били сме милвали]],
[[бил си милвал]],
[[била си милвала]],
[[било си милвало]],
[[били сте милвали]],
[[бил е милвал]],
[[била е милвала]],
[[било е милвало]],
[[били са милвали]],
[[щял съм да милвам]],
[[щяла съм да милвам]],
[[щяло съм да милвам]],
[[щели сме да милваме]],
[[щял си да милваш]],
[[щяла си да милваш]],
[[щяло си да милваш]],
[[щели сте да милвате]],
[[щял да милва]],
[[щяла да милва]],
[[щяло да милва]],
[[щели да милват]],
[[щял е да милва]],
[[щяла е да милва]],
[[щяло е да милва]],
[[щели са да милват]],
[[щял съм да съм милвал]],
[[щяла съм да съм милвала]],
[[щяло съм да съм милвало]],
[[щели сме да сме милвали]],
[[щял си да си милвал]],
[[щяла си да си милвала]],
[[щяло си да си милвало]],
[[щели сте да сте милвали]],
[[щял да е милвал]],
[[щяла да е милвала]],
[[щяло да е милвало]],
[[щели да са милвали]],
[[щял е да е милвал]],
[[щяла е да е милвала]],
[[щяло е да е милвало]],
[[щели са да са милвали]],
[[бих милвал]],
[[бих милвала]],
[[бих милвало]],
[[бихме милвали]],
[[би милвал]],
[[би милвала]],
[[би милвало]],
[[бихте милвали]],
[[биха милвали]],
}}</text>
      <sha1>1wrhw3e7uk2m68p2vc0lw3bsg689kqg</sha1>
    </revision>
  </page>
  <page>
    <title>Шаблон:Словоформи/милея</title>
    <ns>10</ns>
    <id>402970</id>
    <revision>
      <id>434968</id>
      <parentid>10627</parentid>
      <timestamp>2005-05-06T21:54:06Z</timestamp>
      <contributor>
        <username>Bgbot</username>
        <id>83</id>
      </contributor>
      <comment>Борислав: Шаблон със словоформи</comment>
      <model>wikitext</model>
      <format>text/x-wiki</format>
      <text bytes="19260" xml:space="preserve">{{Шаблон:Словоформи/Глагол|
  ОСНОВНА ФОРМА = милея
| СЕГ.ВР., 1Л., ЕД.Ч. = ми·лея
| СЕГ.ВР., 1Л., МН.Ч. = ми·ле·ем
| СЕГ.ВР., 2Л., ЕД.Ч. = ми·ле·еш
| СЕГ.ВР., 2Л., МН.Ч. = ми·ле·е·те
| СЕГ.ВР., 3Л., ЕД.Ч. = ми·лее
| СЕГ.ВР., 3Л., МН.Ч. = ми·ле·ят
| МИН.СВ.ВР., 1Л., ЕД.Ч. = ми·лях
| МИН.СВ.ВР., 1Л., МН.Ч. = ми·лях·ме
| МИН.СВ.ВР., 2Л., ЕД.Ч. = ми·ля
| МИН.СВ.ВР., 2Л., МН.Ч. = ми·лях·те
| МИН.СВ.ВР., 3Л., ЕД.Ч. = ми·ля
| МИН.СВ.ВР., 3Л., МН.Ч. = ми·ля·ха
| МИН.НЕСВ.ВР., 1Л., ЕД.Ч. = ми·ле·ех
| МИН.НЕСВ.ВР., 1Л., МН.Ч. = ми·ле·ех·ме
| МИН.НЕСВ.ВР., 2Л., ЕД.Ч. = ми·ле·е·ше
| МИН.НЕСВ.ВР., 2Л., МН.Ч. = ми·ле·ех·те
| МИН.НЕСВ.ВР., 3Л., ЕД.Ч. = ми·ле·е·ше
| МИН.НЕСВ.ВР., 3Л., МН.Ч. = ми·ле·е·ха
| МИН.НЕОПР.ВР., 1Л., ЕД.Ч., М.Р. = милял съм
| МИН.НЕОПР.ВР., 1Л., ЕД.Ч., Ж.Р. = миляла съм
| МИН.НЕОПР.ВР., 1Л., ЕД.Ч., СР.Р. = миляло съм
| МИН.НЕОПР.ВР., 1Л., МН.Ч. = милели сме
| МИН.НЕОПР.ВР., 2Л., ЕД.Ч., М.Р. = милял си
| МИН.НЕОПР.ВР., 2Л., ЕД.Ч., Ж.Р. = миляла си
| МИН.НЕОПР.ВР., 2Л., ЕД.Ч., СР.Р. = миляло си
| МИН.НЕОПР.ВР., 2Л., МН.Ч. = милели сте
| МИН.НЕОПР.ВР., 3Л., ЕД.Ч., М.Р. = милял е
| МИН.НЕОПР.ВР., 3Л., ЕД.Ч., Ж.Р. = миляла е
| МИН.НЕОПР.ВР., 3Л., ЕД.Ч., СР.Р. = миляло е
| МИН.НЕОПР.ВР., 3Л., МН.Ч. = милели са
| МИН.ПРЕД.ВР., 1Л., ЕД.Ч., М.Р. = бях милял
| МИН.ПРЕД.ВР., 1Л., ЕД.Ч., Ж.Р. = бях миляла
| МИН.ПРЕД.ВР., 1Л., ЕД.Ч., СР.Р. = бях миляло
| МИН.ПРЕД.ВР., 1Л., МН.Ч. = бяхме милели
| МИН.ПРЕД.ВР., 2Л., ЕД.Ч., М.Р. = беше милял
| МИН.ПРЕД.ВР., 2Л., ЕД.Ч., Ж.Р. = беше миляла
| МИН.ПРЕД.ВР., 2Л., ЕД.Ч., СР.Р. = беше миляло
| МИН.ПРЕД.ВР., 2Л., МН.Ч. = бяхте милели
| МИН.ПРЕД.ВР., 3Л., ЕД.Ч., М.Р. = беше милял
| МИН.ПРЕД.ВР., 3Л., ЕД.Ч., Ж.Р. = беше миляла
| МИН.ПРЕД.ВР., 3Л., ЕД.Ч., СР.Р. = беше миляло
| МИН.ПРЕД.ВР., 3Л., МН.Ч. = бяха милели
| БЪД.ВР., 1Л., ЕД.Ч. = ще милея
| БЪД.ВР., 1Л., МН.Ч. = ще милеем
| БЪД.ВР., 2Л., ЕД.Ч. = ще милееш
| БЪД.ВР., 2Л., МН.Ч. = ще милеете
| БЪД.ВР., 3Л., ЕД.Ч. = ще милее
| БЪД.ВР., 3Л., МН.Ч. = ще милеят
| БЪД.ПРЕД.ВР., 1Л., ЕД.Ч., М.Р. = ще съм милял
| БЪД.ПРЕД.ВР., 1Л., ЕД.Ч., Ж.Р. = ще съм миляла
| БЪД.ПРЕД.ВР., 1Л., ЕД.Ч., СР.Р. = ще съм миляло
| БЪД.ПРЕД.ВР., 1Л., МН.Ч. = ще сме милели
| БЪД.ПРЕД.ВР., 2Л., ЕД.Ч., М.Р. = ще си милял
| БЪД.ПРЕД.ВР., 2Л., ЕД.Ч., Ж.Р. = ще си миляла
| БЪД.ПРЕД.ВР., 2Л., ЕД.Ч., СР.Р. = ще си миляло
| БЪД.ПРЕД.ВР., 2Л., МН.Ч. = ще сте милели
| БЪД.ПРЕД.ВР., 3Л., ЕД.Ч., М.Р. = ще е милял
| БЪД.ПРЕД.ВР., 3Л., ЕД.Ч., Ж.Р. = ще е миляла
| БЪД.ПРЕД.ВР., 3Л., ЕД.Ч., СР.Р. = ще е миляло
| БЪД.ПРЕД.ВР., 3Л., МН.Ч. = ще са милели
| БЪД.ВР. В МИН., 1Л., ЕД.Ч. = щях да милея
| БЪД.ВР. В МИН., 1Л., МН.Ч. = щяхме да милеем
| БЪД.ВР. В МИН., 2Л., ЕД.Ч. = щеше да милееш
| БЪД.ВР. В МИН., 2Л., МН.Ч. = щяхте да милеете
| БЪД.ВР. В МИН., 3Л., ЕД.Ч. = щеше да милее
| БЪД.ВР. В МИН., 3Л., МН.Ч. = щяха да милеят
| БЪД.ПРЕД.ВР. В МИН., 1Л., ЕД.Ч., М.Р. = щях да съм милял
| БЪД.ПРЕД.ВР. В МИН., 1Л., ЕД.Ч., Ж.Р. = щях да съм миляла
| БЪД.ПРЕД.ВР. В МИН., 1Л., ЕД.Ч., СР.Р. = щях да съм миляло
| БЪД.ПРЕД.ВР. В МИН., 1Л., МН.Ч. = щяхме да сме милели
| БЪД.ПРЕД.ВР. В МИН., 2Л., ЕД.Ч., М.Р. = щеше да си милял
| БЪД.ПРЕД.ВР. В МИН., 2Л., ЕД.Ч., Ж.Р. = щеше да си миляла
| БЪД.ПРЕД.ВР. В МИН., 2Л., ЕД.Ч., СР.Р. = щеше да си миляло
| БЪД.ПРЕД.ВР. В МИН., 2Л., МН.Ч. = щяхте да сте милели
| БЪД.ПРЕД.ВР. В МИН., 3Л., ЕД.Ч., М.Р. = щеше да е милял
| БЪД.ПРЕД.ВР. В МИН., 3Л., ЕД.Ч., Ж.Р. = щеше да е миляла
| БЪД.ПРЕД.ВР. В МИН., 3Л., ЕД.Ч., СР.Р. = щеше да е миляло
| БЪД.ПРЕД.ВР. В МИН., 3Л., МН.Ч. = щяха да са милели
| ПР.НАКЛ., СЕГ.ВР., 1Л., ЕД.Ч., М.Р. = милеел съм
| ПР.НАКЛ., СЕГ.ВР., 1Л., ЕД.Ч., Ж.Р. = милеела съм
| ПР.НАКЛ., СЕГ.ВР., 1Л., ЕД.Ч., СР.Р. = милеело съм
| ПР.НАКЛ., СЕГ.ВР., 1Л., МН.Ч. = милеели сме
| ПР.НАКЛ., СЕГ.ВР., 2Л., ЕД.Ч., М.Р. = милеел си
| ПР.НАКЛ., СЕГ.ВР., 2Л., ЕД.Ч., Ж.Р. = милеела си
| ПР.НАКЛ., СЕГ.ВР., 2Л., ЕД.Ч., СР.Р. = милеело си
| ПР.НАКЛ., СЕГ.ВР., 2Л., МН.Ч. = милеели сте
| ПР.НАКЛ., СЕГ.ВР., 3Л., ЕД.Ч., М.Р. = милеел (е)
| ПР.НАКЛ., СЕГ.ВР., 3Л., ЕД.Ч., Ж.Р. = милеела (е)
| ПР.НАКЛ., СЕГ.ВР., 3Л., ЕД.Ч., СР.Р. = милеело (е)
| ПР.НАКЛ., СЕГ.ВР., 3Л., МН.Ч. = милеели (са)
| ПР.НАКЛ., МИН.СВ.ВР., 1Л., ЕД.Ч., М.Р. = милял съм
| ПР.НАКЛ., МИН.СВ.ВР., 1Л., ЕД.Ч., Ж.Р. = миляла съм
| ПР.НАКЛ., МИН.СВ.ВР., 1Л., ЕД.Ч., СР.Р. = миляло съм
| ПР.НАКЛ., МИН.СВ.ВР., 1Л., МН.Ч. = милели сме
| ПР.НАКЛ., МИН.СВ.ВР., 2Л., ЕД.Ч., М.Р. = милял си
| ПР.НАКЛ., МИН.СВ.ВР., 2Л., ЕД.Ч., Ж.Р. = миляла си
| ПР.НАКЛ., МИН.СВ.ВР., 2Л., ЕД.Ч., СР.Р. = миляло си
| ПР.НАКЛ., МИН.СВ.ВР., 2Л., МН.Ч. = милели сте
| ПР.НАКЛ., МИН.СВ.ВР., 3Л., ЕД.Ч., М.Р. = милял (е)
| ПР.НАКЛ., МИН.СВ.ВР., 3Л., ЕД.Ч., Ж.Р. = миляла (е)
| ПР.НАКЛ., МИН.СВ.ВР., 3Л., ЕД.Ч., СР.Р. = миляло (е)
| ПР.НАКЛ., МИН.СВ.ВР., 3Л., МН.Ч. = милели (са)
| ПР.НАКЛ., МИН.НЕОПР.ВР., 1Л., ЕД.Ч., М.Р. = бил съм милял
| ПР.НАКЛ., МИН.НЕОПР.ВР., 1Л., ЕД.Ч., Ж.Р. = била съм миляла
| ПР.НАКЛ., МИН.НЕОПР.ВР., 1Л., ЕД.Ч., СР.Р. = било съм миляло
| ПР.НАКЛ., МИН.НЕОПР.ВР., 1Л., МН.Ч. = били сме милели
| ПР.НАКЛ., МИН.НЕОПР.ВР., 2Л., ЕД.Ч., М.Р. = бил си милял
| ПР.НАКЛ., МИН.НЕОПР.ВР., 2Л., ЕД.Ч., Ж.Р. = била си миляла
| ПР.НАКЛ., МИН.НЕОПР.ВР., 2Л., ЕД.Ч., СР.Р. = било си миляло
| ПР.НАКЛ., МИН.НЕОПР.ВР., 2Л., МН.Ч. = били сте милели
| ПР.НАКЛ., МИН.НЕОПР.ВР., 3Л., ЕД.Ч., М.Р. = бил (е) милял
| ПР.НАКЛ., МИН.НЕОПР.ВР., 3Л., ЕД.Ч., Ж.Р. = била (е) миляла
| ПР.НАКЛ., МИН.НЕОПР.ВР., 3Л., ЕД.Ч., СР.Р. = било (е) миляло
| ПР.НАКЛ., МИН.НЕОПР.ВР., 3Л., МН.Ч. = били (са) милели
| ПР.НАКЛ., БЪД.ВР., 1Л., ЕД.Ч., М.Р. = щял съм да милея
| ПР.НАКЛ., БЪД.ВР., 1Л., ЕД.Ч., Ж.Р. = щяла съм да милея
| ПР.НАКЛ., БЪД.ВР., 1Л., ЕД.Ч., СР.Р. = щяло съм да милея
| ПР.НАКЛ., БЪД.ВР., 1Л., МН.Ч. = щели сме да милеем
| ПР.НАКЛ., БЪД.ВР., 2Л., ЕД.Ч., М.Р. = щял си да милееш
| ПР.НАКЛ., БЪД.ВР., 2Л., ЕД.Ч., Ж.Р. = щяла си да милееш
| ПР.НАКЛ., БЪД.ВР., 2Л., ЕД.Ч., СР.Р. = щяло си да милееш
| ПР.НАКЛ., БЪД.ВР., 2Л., МН.Ч. = щели сте да милеете
| ПР.НАКЛ., БЪД.ВР., 3Л., ЕД.Ч., М.Р. = щял (е) да милее
| ПР.НАКЛ., БЪД.ВР., 3Л., ЕД.Ч., Ж.Р. = щяла (е) да милее
| ПР.НАКЛ., БЪД.ВР., 3Л., ЕД.Ч., СР.Р. = щяло (е) да милее
| ПР.НАКЛ., БЪД.ВР., 3Л., МН.Ч. = щели (са) да милеят
| ПР.НАКЛ., БЪД.ПРЕД.ВР., 1Л., ЕД.Ч., М.Р. = щял съм да съм милял
| ПР.НАКЛ., БЪД.ПРЕД.ВР., 1Л., ЕД.Ч., Ж.Р. = щяла съм да съм миляла
| ПР.НАКЛ., БЪД.ПРЕД.ВР., 1Л., ЕД.Ч., СР.Р. = щяло съм да съм миляло
| ПР.НАКЛ., БЪД.ПРЕД.ВР., 1Л., МН.Ч. = щели сме да сме милели
| ПР.НАКЛ., БЪД.ПРЕД.ВР., 2Л., ЕД.Ч., М.Р. = щял си да си милял
| ПР.НАКЛ., БЪД.ПРЕД.ВР., 2Л., ЕД.Ч., Ж.Р. = щяла си да си миляла
| ПР.НАКЛ., БЪД.ПРЕД.ВР., 2Л., ЕД.Ч., СР.Р. = щяло си да си миляло
| ПР.НАКЛ., БЪД.ПРЕД.ВР., 2Л., МН.Ч. = щели сте да сте милели
| ПР.НАКЛ., БЪД.ПРЕД.ВР., 3Л., ЕД.Ч., М.Р. = щял (е) да е милял
| ПР.НАКЛ., БЪД.ПРЕД.ВР., 3Л., ЕД.Ч., Ж.Р. = щяла (е) да е миляла
| ПР.НАКЛ., БЪД.ПРЕД.ВР., 3Л., ЕД.Ч., СР.Р. = щяло (е) да е миляло
| ПР.НАКЛ., БЪД.ПРЕД.ВР., 3Л., МН.Ч. = щели (са) да са милели
| УСЛОВНО НАКЛОНЕНИЕ, 1Л., ЕД.Ч., М.Р. = бих милял
| УСЛОВНО НАКЛОНЕНИЕ, 1Л., ЕД.Ч., Ж.Р. = бих миляла
| УСЛОВНО НАКЛОНЕНИЕ, 1Л., ЕД.Ч., СР.Р. = бих миляло
| УСЛОВНО НАКЛОНЕНИЕ, 1Л., МН.Ч. = бихме милели
| УСЛОВНО НАКЛОНЕНИЕ, 2Л., ЕД.Ч., М.Р. = би милял
| УСЛОВНО НАКЛОНЕНИЕ, 2Л., ЕД.Ч., Ж.Р. = би миляла
| УСЛОВНО НАКЛОНЕНИЕ, 2Л., ЕД.Ч., СР.Р. = би миляло
| УСЛОВНО НАКЛОНЕНИЕ, 2Л., МН.Ч. = бихте милели
| УСЛОВНО НАКЛОНЕНИЕ, 3Л., ЕД.Ч., М.Р. = би милял
| УСЛОВНО НАКЛОНЕНИЕ, 3Л., ЕД.Ч., Ж.Р. = би миляла
| УСЛОВНО НАКЛОНЕНИЕ, 3Л., ЕД.Ч., СР.Р. = би миляло
| УСЛОВНО НАКЛОНЕНИЕ, 3Л., МН.Ч. = биха милели
| ПОВЕЛИТЕЛНО НАКЛОНЕНИЕ, ЕД.Ч. = ми·лей
| ПОВЕЛИТЕЛНО НАКЛОНЕНИЕ, МН.Ч. = ми·лей·те
| МИН.СТРАД.ПРИЧ. М.Р. = ми·лян
| МИН.СТРАД.ПРИЧ. М.Р. НЕПЪЛЕН ЧЛЕН = ми·ля·ния
| МИН.СТРАД.ПРИЧ. М.Р. ПЪЛЕН ЧЛЕН = ми·ля·ни·ят
| МИН.СТРАД.ПРИЧ. Ж.Р. = ми·ля·на
| МИН.СТРАД.ПРИЧ. Ж.Р. ЧЛЕН = ми·ля·на·та
| МИН.СТРАД.ПРИЧ. СР.Р. = ми·ля·но
| МИН.СТРАД.ПРИЧ. СР.Р. ЧЛЕН = ми·ля·но·то
| МИН.СТРАД.ПРИЧ. МН.Ч. = ми·ле·ни
| МИН.СТРАД.ПРИЧ. МН.Ч. ЧЛЕН = ми·ле·ни·те
| МИН.ДЕЯТ.СВ.ПРИЧ. М.Р. = ми·лял
| МИН.ДЕЯТ.СВ.ПРИЧ. М.Р. НЕПЪЛЕН ЧЛЕН = ми·ле·лия
| МИН.ДЕЯТ.СВ.ПРИЧ. М.Р. ПЪЛЕН ЧЛЕН = ми·ле·ли·ят
| МИН.ДЕЯТ.СВ.ПРИЧ. Ж.Р. = ми·ля·ла
| МИН.ДЕЯТ.СВ.ПРИЧ. Ж.Р. ЧЛЕН = ми·ля·ла·та
| МИН.ДЕЯТ.СВ.ПРИЧ. СР.Р. = ми·ля·ло
| МИН.ДЕЯТ.СВ.ПРИЧ. СР.Р. ЧЛЕН = ми·ля·ло·то
| МИН.ДЕЯТ.СВ.ПРИЧ. МН.Ч. = ми·ле·ли
| МИН.ДЕЯТ.СВ.ПРИЧ. МН.Ч. ЧЛЕН = ми·ле·ли·те
| МИН.ДЕЯТ.НЕСВ.ПРИЧ. М.Р. = ми·ле·ел
| МИН.ДЕЯТ.НЕСВ.ПРИЧ. М.Р. НЕПЪЛЕН ЧЛЕН = ми·ле·е·лия
| МИН.ДЕЯТ.НЕСВ.ПРИЧ. М.Р. ПЪЛЕН ЧЛЕН = ми·ле·е·ли·ят
| МИН.ДЕЯТ.НЕСВ.ПРИЧ. Ж.Р. = ми·ле·е·ла
| МИН.ДЕЯТ.НЕСВ.ПРИЧ. Ж.Р. ЧЛЕН = ми·ле·е·ла·та
| МИН.ДЕЯТ.НЕСВ.ПРИЧ. СР.Р. = ми·ле·е·ло
| МИН.ДЕЯТ.НЕСВ.ПРИЧ. СР.Р. ЧЛЕН = ми·ле·е·ло·то
| МИН.ДЕЯТ.НЕСВ.ПРИЧ. МН.Ч. = ми·ле·е·ли
| МИН.ДЕЯТ.НЕСВ.ПРИЧ. МН.Ч. ЧЛЕН = ми·ле·е·ли·те
| СЕГ.ДЕЯТ.ПРИЧ. М.Р. = ми·ле·ещ
| СЕГ.ДЕЯТ.ПРИЧ. М.Р. НЕПЪЛЕН ЧЛЕН = ми·ле·е·щия
| СЕГ.ДЕЯТ.ПРИЧ. М.Р. ПЪЛЕН ЧЛЕН = ми·ле·е·щи·ят
| СЕГ.ДЕЯТ.ПРИЧ. Ж.Р. = ми·ле·е·ща
| СЕГ.ДЕЯТ.ПРИЧ. Ж.Р. ЧЛЕН = ми·ле·е·ща·та
| СЕГ.ДЕЯТ.ПРИЧ. СР.Р. = ми·ле·е·що
| СЕГ.ДЕЯТ.ПРИЧ. СР.Р. ЧЛЕН = ми·ле·е·що·то
| СЕГ.ДЕЯТ.ПРИЧ. МН.Ч. = ми·ле·е·щи
| СЕГ.ДЕЯТ.ПРИЧ. МН.Ч. ЧЛЕН = ми·ле·е·щи·те
| ДЕЕПРИЧАСТИЕ = ми·ле·ей·ки
| СКРИТИ ПРЕПРАТКИ = 
[[милея]],
[[милееш]],
[[милее]],
[[милеем]],
[[милеете]],
[[милеят]],
[[милях]],
[[миля]],
[[миляхме]],
[[миляхте]],
[[миляха]],
[[милеех]],
[[милееше]],
[[милеехме]],
[[милеехте]],
[[милееха]],
[[милей]],
[[милейте]],
[[милял]],
[[милелия]],
[[милелият]],
[[миляла]],
[[милялата]],
[[миляло]],
[[милялото]],
[[милели]],
[[милелите]],
[[милеел]],
[[милеелия]],
[[милеелият]],
[[милеела]],
[[милеелата]],
[[милеело]],
[[милеелото]],
[[милеели]],
[[милеелите]],
[[милян]],
[[миляния]],
[[миляният]],
[[миляна]],
[[миляната]],
[[миляно]],
[[миляното]],
[[милени]],
[[милените]],
[[милеещ]],
[[милеещия]],
[[милеещият]],
[[милееща]],
[[милеещата]],
[[милеещо]],
[[милеещото]],
[[милеещи]],
[[милеещите]],
[[милеейки]],
[[милял съм]],
[[миляла съм]],
[[миляло съм]],
[[милели сме]],
[[милял си]],
[[миляла си]],
[[миляло си]],
[[милели сте]],
[[милял е]],
[[миляла е]],
[[миляло е]],
[[милели са]],
[[бях милял]],
[[бях миляла]],
[[бях миляло]],
[[бяхме милели]],
[[беше милял]],
[[беше миляла]],
[[беше миляло]],
[[бяхте милели]],
[[бяха милели]],
[[ще милея]],
[[ще милеем]],
[[ще милееш]],
[[ще милеете]],
[[ще милее]],
[[ще милеят]],
[[ще съм милял]],
[[ще съм миляла]],
[[ще съм миляло]],
[[ще сме милели]],
[[ще си милял]],
[[ще си миляла]],
[[ще си миляло]],
[[ще сте милели]],
[[ще е милял]],
[[ще е миляла]],
[[ще е миляло]],
[[ще са милели]],
[[щях да милея]],
[[щяхме да милеем]],
[[щеше да милееш]],
[[щяхте да милеете]],
[[щеше да милее]],
[[щяха да милеят]],
[[щях да съм милял]],
[[щях да съм миляла]],
[[щях да съм миляло]],
[[щяхме да сме милели]],
[[щеше да си милял]],
[[щеше да си миляла]],
[[щеше да си миляло]],
[[щяхте да сте милели]],
[[щеше да е милял]],
[[щеше да е миляла]],
[[щеше да е миляло]],
[[щяха да са милели]],
[[милеел съм]],
[[милеела съм]],
[[милеело съм]],
[[милеели сме]],
[[милеел си]],
[[милеела си]],
[[милеело си]],
[[милеели сте]],
[[милеел е]],
[[милеела е]],
[[милеело е]],
[[милеели са]],
[[бил съм милял]],
[[била съм миляла]],
[[било съм миляло]],
[[били сме милели]],
[[бил си милял]],
[[била си миляла]],
[[било си миляло]],
[[били сте милели]],
[[бил е милял]],
[[била е миляла]],
[[било е миляло]],
[[били са милели]],
[[щял съм да милея]],
[[щяла съм да милея]],
[[щяло съм да милея]],
[[щели сме да милеем]],
[[щял си да милееш]],
[[щяла си да милееш]],
[[щяло си да милееш]],
[[щели сте да милеете]],
[[щял да милее]],
[[щяла да милее]],
[[щяло да милее]],
[[щели да милеят]],
[[щял е да милее]],
[[щяла е да милее]],
[[щяло е да милее]],
[[щели са да милеят]],
[[щял съм да съм милял]],
[[щяла съм да съм миляла]],
[[щяло съм да съм миляло]],
[[щели сме да сме милели]],
[[щял си да си милял]],
[[щяла си да си миляла]],
[[щяло си да си миляло]],
[[щели сте да сте милели]],
[[щял да е милял]],
[[щяла да е миляла]],
[[щяло да е миляло]],
[[щели да са милели]],
[[щял е да е милял]],
[[щяла е да е миляла]],
[[щяло е да е миляло]],
[[щели са да са милели]],
[[бих милял]],
[[бих миляла]],
[[бих миляло]],
[[бихме милели]],
[[би милял]],
[[би миляла]],
[[би миляло]],
[[бихте милели]],
[[биха милели]],
}}</text>
      <sha1>6bgiekm94c0sl9jzaw6hlldfgfaoz7d</sha1>
    </revision>
  </page>
  <page>
    <title>Шаблон:Словоформи/милитаризирам</title>
    <ns>10</ns>
    <id>518319</id>
    <revision>
      <id>550299</id>
      <timestamp>2005-05-11T05:08:26Z</timestamp>
      <contributor>
        <username>Bgbot</username>
        <id>83</id>
      </contributor>
      <comment>Борислав: Шаблон със словоформи</comment>
      <model>wikitext</model>
      <format>text/x-wiki</format>
      <text bytes="24342" xml:space="preserve">{{Шаблон:Словоформи/Глагол|
  ОСНОВНА ФОРМА = милитаризирам
| СЕГ.ВР., 1Л., ЕД.Ч. = ми·ли·та·ри·зи·рам
| СЕГ.ВР., 1Л., МН.Ч. = ми·ли·та·ри·зи·ра·ме
| СЕГ.ВР., 2Л., ЕД.Ч. = ми·ли·та·ри·зи·раш
| СЕГ.ВР., 2Л., МН.Ч. = ми·ли·та·ри·зи·ра·те
| СЕГ.ВР., 3Л., ЕД.Ч. = ми·ли·та·ри·зи·ра
| СЕГ.ВР., 3Л., МН.Ч. = ми·ли·та·ри·зи·рат
| МИН.СВ.ВР., 1Л., ЕД.Ч. = ми·ли·та·ри·зи·рах
| МИН.СВ.ВР., 1Л., МН.Ч. = ми·ли·та·ри·зи·рах·ме
| МИН.СВ.ВР., 2Л., ЕД.Ч. = ми·ли·та·ри·зи·ра
| МИН.СВ.ВР., 2Л., МН.Ч. = ми·ли·та·ри·зи·рах·те
| МИН.СВ.ВР., 3Л., ЕД.Ч. = ми·ли·та·ри·зи·ра
| МИН.СВ.ВР., 3Л., МН.Ч. = ми·ли·та·ри·зи·ра·ха
| МИН.НЕСВ.ВР., 1Л., ЕД.Ч. = ми·ли·та·ри·зи·рах
| МИН.НЕСВ.ВР., 1Л., МН.Ч. = ми·ли·та·ри·зи·рах·ме
| МИН.НЕСВ.ВР., 2Л., ЕД.Ч. = ми·ли·та·ри·зи·ра·ше
| МИН.НЕСВ.ВР., 2Л., МН.Ч. = ми·ли·та·ри·зи·рах·те
| МИН.НЕСВ.ВР., 3Л., ЕД.Ч. = ми·ли·та·ри·зи·ра·ше
| МИН.НЕСВ.ВР., 3Л., МН.Ч. = ми·ли·та·ри·зи·ра·ха
| МИН.НЕОПР.ВР., 1Л., ЕД.Ч., М.Р. = милитаризирал съм
| МИН.НЕОПР.ВР., 1Л., ЕД.Ч., Ж.Р. = милитаризирала съм
| МИН.НЕОПР.ВР., 1Л., ЕД.Ч., СР.Р. = милитаризирало съм
| МИН.НЕОПР.ВР., 1Л., МН.Ч. = милитаризирали сме
| МИН.НЕОПР.ВР., 2Л., ЕД.Ч., М.Р. = милитаризирал си
| МИН.НЕОПР.ВР., 2Л., ЕД.Ч., Ж.Р. = милитаризирала си
| МИН.НЕОПР.ВР., 2Л., ЕД.Ч., СР.Р. = милитаризирало си
| МИН.НЕОПР.ВР., 2Л., МН.Ч. = милитаризирали сте
| МИН.НЕОПР.ВР., 3Л., ЕД.Ч., М.Р. = милитаризирал е
| МИН.НЕОПР.ВР., 3Л., ЕД.Ч., Ж.Р. = милитаризирала е
| МИН.НЕОПР.ВР., 3Л., ЕД.Ч., СР.Р. = милитаризирало е
| МИН.НЕОПР.ВР., 3Л., МН.Ч. = милитаризирали са
| МИН.ПРЕД.ВР., 1Л., ЕД.Ч., М.Р. = бях милитаризирал
| МИН.ПРЕД.ВР., 1Л., ЕД.Ч., Ж.Р. = бях милитаризирала
| МИН.ПРЕД.ВР., 1Л., ЕД.Ч., СР.Р. = бях милитаризирало
| МИН.ПРЕД.ВР., 1Л., МН.Ч. = бяхме милитаризирали
| МИН.ПРЕД.ВР., 2Л., ЕД.Ч., М.Р. = беше милитаризирал
| МИН.ПРЕД.ВР., 2Л., ЕД.Ч., Ж.Р. = беше милитаризирала
| МИН.ПРЕД.ВР., 2Л., ЕД.Ч., СР.Р. = беше милитаризирало
| МИН.ПРЕД.ВР., 2Л., МН.Ч. = бяхте милитаризирали
| МИН.ПРЕД.ВР., 3Л., ЕД.Ч., М.Р. = беше милитаризирал
| МИН.ПРЕД.ВР., 3Л., ЕД.Ч., Ж.Р. = беше милитаризирала
| МИН.ПРЕД.ВР., 3Л., ЕД.Ч., СР.Р. = беше милитаризирало
| МИН.ПРЕД.ВР., 3Л., МН.Ч. = бяха милитаризирали
| БЪД.ВР., 1Л., ЕД.Ч. = ще милитаризирам
| БЪД.ВР., 1Л., МН.Ч. = ще милитаризираме
| БЪД.ВР., 2Л., ЕД.Ч. = ще милитаризираш
| БЪД.ВР., 2Л., МН.Ч. = ще милитаризирате
| БЪД.ВР., 3Л., ЕД.Ч. = ще милитаризира
| БЪД.ВР., 3Л., МН.Ч. = ще милитаризират
| БЪД.ПРЕД.ВР., 1Л., ЕД.Ч., М.Р. = ще съм милитаризирал
| БЪД.ПРЕД.ВР., 1Л., ЕД.Ч., Ж.Р. = ще съм милитаризирала
| БЪД.ПРЕД.ВР., 1Л., ЕД.Ч., СР.Р. = ще съм милитаризирало
| БЪД.ПРЕД.ВР., 1Л., МН.Ч. = ще сме милитаризирали
| БЪД.ПРЕД.ВР., 2Л., ЕД.Ч., М.Р. = ще си милитаризирал
| БЪД.ПРЕД.ВР., 2Л., ЕД.Ч., Ж.Р. = ще си милитаризирала
| БЪД.ПРЕД.ВР., 2Л., ЕД.Ч., СР.Р. = ще си милитаризирало
| БЪД.ПРЕД.ВР., 2Л., МН.Ч. = ще сте милитаризирали
| БЪД.ПРЕД.ВР., 3Л., ЕД.Ч., М.Р. = ще е милитаризирал
| БЪД.ПРЕД.ВР., 3Л., ЕД.Ч., Ж.Р. = ще е милитаризирала
| БЪД.ПРЕД.ВР., 3Л., ЕД.Ч., СР.Р. = ще е милитаризирало
| БЪД.ПРЕД.ВР., 3Л., МН.Ч. = ще са милитаризирали
| БЪД.ВР. В МИН., 1Л., ЕД.Ч. = щях да милитаризирам
| БЪД.ВР. В МИН., 1Л., МН.Ч. = щяхме да милитаризираме
| БЪД.ВР. В МИН., 2Л., ЕД.Ч. = щеше да милитаризираш
| БЪД.ВР. В МИН., 2Л., МН.Ч. = щяхте да милитаризирате
| БЪД.ВР. В МИН., 3Л., ЕД.Ч. = щеше да милитаризира
| БЪД.ВР. В МИН., 3Л., МН.Ч. = щяха да милитаризират
| БЪД.ПРЕД.ВР. В МИН., 1Л., ЕД.Ч., М.Р. = щях да съм милитаризирал
| БЪД.ПРЕД.ВР. В МИН., 1Л., ЕД.Ч., Ж.Р. = щях да съм милитаризирала
| БЪД.ПРЕД.ВР. В МИН., 1Л., ЕД.Ч., СР.Р. = щях да съм милитаризирало
| БЪД.ПРЕД.ВР. В МИН., 1Л., МН.Ч. = щяхме да сме милитаризирали
| БЪД.ПРЕД.ВР. В МИН., 2Л., ЕД.Ч., М.Р. = щеше да си милитаризирал
| БЪД.ПРЕД.ВР. В МИН., 2Л., ЕД.Ч., Ж.Р. = щеше да си милитаризирала
| БЪД.ПРЕД.ВР. В МИН., 2Л., ЕД.Ч., СР.Р. = щеше да си милитаризирало
| БЪД.ПРЕД.ВР. В МИН., 2Л., МН.Ч. = щяхте да сте милитаризирали
| БЪД.ПРЕД.ВР. В МИН., 3Л., ЕД.Ч., М.Р. = щеше да е милитаризирал
| БЪД.ПРЕД.ВР. В МИН., 3Л., ЕД.Ч., Ж.Р. = щеше да е милитаризирала
| БЪД.ПРЕД.ВР. В МИН., 3Л., ЕД.Ч., СР.Р. = щеше да е милитаризирало
| БЪД.ПРЕД.ВР. В МИН., 3Л., МН.Ч. = щяха да са милитаризирали
| ПР.НАКЛ., СЕГ.ВР., 1Л., ЕД.Ч., М.Р. = милитаризирал съм
| ПР.НАКЛ., СЕГ.ВР., 1Л., ЕД.Ч., Ж.Р. = милитаризирала съм
| ПР.НАКЛ., СЕГ.ВР., 1Л., ЕД.Ч., СР.Р. = милитаризирало съм
| ПР.НАКЛ., СЕГ.ВР., 1Л., МН.Ч. = милитаризирали сме
| ПР.НАКЛ., СЕГ.ВР., 2Л., ЕД.Ч., М.Р. = милитаризирал си
| ПР.НАКЛ., СЕГ.ВР., 2Л., ЕД.Ч., Ж.Р. = милитаризирала си
| ПР.НАКЛ., СЕГ.ВР., 2Л., ЕД.Ч., СР.Р. = милитаризирало си
| ПР.НАКЛ., СЕГ.ВР., 2Л., МН.Ч. = милитаризирали сте
| ПР.НАКЛ., СЕГ.ВР., 3Л., ЕД.Ч., М.Р. = милитаризирал (е)
| ПР.НАКЛ., СЕГ.ВР., 3Л., ЕД.Ч., Ж.Р. = милитаризирала (е)
| ПР.НАКЛ., СЕГ.ВР., 3Л., ЕД.Ч., СР.Р. = милитаризирало (е)
| ПР.НАКЛ., СЕГ.ВР., 3Л., МН.Ч. = милитаризирали (са)
| ПР.НАКЛ., МИН.СВ.ВР., 1Л., ЕД.Ч., М.Р. = милитаризирал съм
| ПР.НАКЛ., МИН.СВ.ВР., 1Л., ЕД.Ч., Ж.Р. = милитаризирала съм
| ПР.НАКЛ., МИН.СВ.ВР., 1Л., ЕД.Ч., СР.Р. = милитаризирало съм
| ПР.НАКЛ., МИН.СВ.ВР., 1Л., МН.Ч. = милитаризирали сме
| ПР.НАКЛ., МИН.СВ.ВР., 2Л., ЕД.Ч., М.Р. = милитаризирал си
| ПР.НАКЛ., МИН.СВ.ВР., 2Л., ЕД.Ч., Ж.Р. = милитаризирала си
| ПР.НАКЛ., МИН.СВ.ВР., 2Л., ЕД.Ч., СР.Р. = милитаризирало си
| ПР.НАКЛ., МИН.СВ.ВР., 2Л., МН.Ч. = милитаризирали сте
| ПР.НАКЛ., МИН.СВ.ВР., 3Л., ЕД.Ч., М.Р. = милитаризирал (е)
| ПР.НАКЛ., МИН.СВ.ВР., 3Л., ЕД.Ч., Ж.Р. = милитаризирала (е)
| ПР.НАКЛ., МИН.СВ.ВР., 3Л., ЕД.Ч., СР.Р. = милитаризирало (е)
| ПР.НАКЛ., МИН.СВ.ВР., 3Л., МН.Ч. = милитаризирали (са)
| ПР.НАКЛ., МИН.НЕОПР.ВР., 1Л., ЕД.Ч., М.Р. = бил съм милитаризирал
| ПР.НАКЛ., МИН.НЕОПР.ВР., 1Л., ЕД.Ч., Ж.Р. = била съм милитаризирала
| ПР.НАКЛ., МИН.НЕОПР.ВР., 1Л., ЕД.Ч., СР.Р. = било съм милитаризирало
| ПР.НАКЛ., МИН.НЕОПР.ВР., 1Л., МН.Ч. = били сме милитаризирали
| ПР.НАКЛ., МИН.НЕОПР.ВР., 2Л., ЕД.Ч., М.Р. = бил си милитаризирал
| ПР.НАКЛ., МИН.НЕОПР.ВР., 2Л., ЕД.Ч., Ж.Р. = била си милитаризирала
| ПР.НАКЛ., МИН.НЕОПР.ВР., 2Л., ЕД.Ч., СР.Р. = било си милитаризирало
| ПР.НАКЛ., МИН.НЕОПР.ВР., 2Л., МН.Ч. = били сте милитаризирали
| ПР.НАКЛ., МИН.НЕОПР.ВР., 3Л., ЕД.Ч., М.Р. = бил (е) милитаризирал
| ПР.НАКЛ., МИН.НЕОПР.ВР., 3Л., ЕД.Ч., Ж.Р. = била (е) милитаризирала
| ПР.НАКЛ., МИН.НЕОПР.ВР., 3Л., ЕД.Ч., СР.Р. = било (е) милитаризирало
| ПР.НАКЛ., МИН.НЕОПР.ВР., 3Л., МН.Ч. = били (са) милитаризирали
| ПР.НАКЛ., БЪД.ВР., 1Л., ЕД.Ч., М.Р. = щял съм да милитаризирам
| ПР.НАКЛ., БЪД.ВР., 1Л., ЕД.Ч., Ж.Р. = щяла съм да милитаризирам
| ПР.НАКЛ., БЪД.ВР., 1Л., ЕД.Ч., СР.Р. = щяло съм да милитаризирам
| ПР.НАКЛ., БЪД.ВР., 1Л., МН.Ч. = щели сме да милитаризираме
| ПР.НАКЛ., БЪД.ВР., 2Л., ЕД.Ч., М.Р. = щял си да милитаризираш
| ПР.НАКЛ., БЪД.ВР., 2Л., ЕД.Ч., Ж.Р. = щяла си да милитаризираш
| ПР.НАКЛ., БЪД.ВР., 2Л., ЕД.Ч., СР.Р. = щяло си да милитаризираш
| ПР.НАКЛ., БЪД.ВР., 2Л., МН.Ч. = щели сте да милитаризирате
| ПР.НАКЛ., БЪД.ВР., 3Л., ЕД.Ч., М.Р. = щял (е) да милитаризира
| ПР.НАКЛ., БЪД.ВР., 3Л., ЕД.Ч., Ж.Р. = щяла (е) да милитаризира
| ПР.НАКЛ., БЪД.ВР., 3Л., ЕД.Ч., СР.Р. = щяло (е) да милитаризира
| ПР.НАКЛ., БЪД.ВР., 3Л., МН.Ч. = щели (са) да милитаризират
| ПР.НАКЛ., БЪД.ПРЕД.ВР., 1Л., ЕД.Ч., М.Р. = щял съм да съм милитаризирал
| ПР.НАКЛ., БЪД.ПРЕД.ВР., 1Л., ЕД.Ч., Ж.Р. = щяла съм да съм милитаризирала
| ПР.НАКЛ., БЪД.ПРЕД.ВР., 1Л., ЕД.Ч., СР.Р. = щяло съм да съм милитаризирало
| ПР.НАКЛ., БЪД.ПРЕД.ВР., 1Л., МН.Ч. = щели сме да сме милитаризирали
| ПР.НАКЛ., БЪД.ПРЕД.ВР., 2Л., ЕД.Ч., М.Р. = щял си да си милитаризирал
| ПР.НАКЛ., БЪД.ПРЕД.ВР., 2Л., ЕД.Ч., Ж.Р. = щяла си да си милитаризирала
| ПР.НАКЛ., БЪД.ПРЕД.ВР., 2Л., ЕД.Ч., СР.Р. = щяло си да си милитаризирало
| ПР.НАКЛ., БЪД.ПРЕД.ВР., 2Л., МН.Ч. = щели сте да сте милитаризирали
| ПР.НАКЛ., БЪД.ПРЕД.ВР., 3Л., ЕД.Ч., М.Р. = щял (е) да е милитаризирал
| ПР.НАКЛ., БЪД.ПРЕД.ВР., 3Л., ЕД.Ч., Ж.Р. = щяла (е) да е милитаризирала
| ПР.НАКЛ., БЪД.ПРЕД.ВР., 3Л., ЕД.Ч., СР.Р. = щяло (е) да е милитаризирало
| ПР.НАКЛ., БЪД.ПРЕД.ВР., 3Л., МН.Ч. = щели (са) да са милитаризирали
| УСЛОВНО НАКЛОНЕНИЕ, 1Л., ЕД.Ч., М.Р. = бих милитаризирал
| УСЛОВНО НАКЛОНЕНИЕ, 1Л., ЕД.Ч., Ж.Р. = бих милитаризирала
| УСЛОВНО НАКЛОНЕНИЕ, 1Л., ЕД.Ч., СР.Р. = бих милитаризирало
| УСЛОВНО НАКЛОНЕНИЕ, 1Л., МН.Ч. = бихме милитаризирали
| УСЛОВНО НАКЛОНЕНИЕ, 2Л., ЕД.Ч., М.Р. = би милитаризирал
| УСЛОВНО НАКЛОНЕНИЕ, 2Л., ЕД.Ч., Ж.Р. = би милитаризирала
| УСЛОВНО НАКЛОНЕНИЕ, 2Л., ЕД.Ч., СР.Р. = би милитаризирало
| УСЛОВНО НАКЛОНЕНИЕ, 2Л., МН.Ч. = бихте милитаризирали
| УСЛОВНО НАКЛОНЕНИЕ, 3Л., ЕД.Ч., М.Р. = би милитаризирал
| УСЛОВНО НАКЛОНЕНИЕ, 3Л., ЕД.Ч., Ж.Р. = би милитаризирала
| УСЛОВНО НАКЛОНЕНИЕ, 3Л., ЕД.Ч., СР.Р. = би милитаризирало
| УСЛОВНО НАКЛОНЕНИЕ, 3Л., МН.Ч. = биха милитаризирали
| ПОВЕЛИТЕЛНО НАКЛОНЕНИЕ, ЕД.Ч. = ми·ли·та·ри·зи·рай
| ПОВЕЛИТЕЛНО НАКЛОНЕНИЕ, МН.Ч. = ми·ли·та·ри·зи·рай·те
| МИН.СТРАД.ПРИЧ. М.Р. = ми·ли·та·ри·зи·ран
| МИН.СТРАД.ПРИЧ. М.Р. НЕПЪЛЕН ЧЛЕН = ми·ли·та·ри·зи·ра·ния
| МИН.СТРАД.ПРИЧ. М.Р. ПЪЛЕН ЧЛЕН = ми·ли·та·ри·зи·ра·ни·ят
| МИН.СТРАД.ПРИЧ. Ж.Р. = ми·ли·та·ри·зи·ра·на
| МИН.СТРАД.ПРИЧ. Ж.Р. ЧЛЕН = ми·ли·та·ри·зи·ра·на·та
| МИН.СТРАД.ПРИЧ. СР.Р. = ми·ли·та·ри·зи·ра·но
| МИН.СТРАД.ПРИЧ. СР.Р. ЧЛЕН = ми·ли·та·ри·зи·ра·но·то
| МИН.СТРАД.ПРИЧ. МН.Ч. = ми·ли·та·ри·зи·ра·ни
| МИН.СТРАД.ПРИЧ. МН.Ч. ЧЛЕН = ми·ли·та·ри·зи·ра·ни·те
| МИН.ДЕЯТ.СВ.ПРИЧ. М.Р. = ми·ли·та·ри·зи·рал
| МИН.ДЕЯТ.СВ.ПРИЧ. М.Р. НЕПЪЛЕН ЧЛЕН = ми·ли·та·ри·зи·ра·лия
| МИН.ДЕЯТ.СВ.ПРИЧ. М.Р. ПЪЛЕН ЧЛЕН = ми·ли·та·ри·зи·ра·ли·ят
| МИН.ДЕЯТ.СВ.ПРИЧ. Ж.Р. = ми·ли·та·ри·зи·ра·ла
| МИН.ДЕЯТ.СВ.ПРИЧ. Ж.Р. ЧЛЕН = ми·ли·та·ри·зи·ра·ла·та
| МИН.ДЕЯТ.СВ.ПРИЧ. СР.Р. = ми·ли·та·ри·зи·ра·ло
| МИН.ДЕЯТ.СВ.ПРИЧ. СР.Р. ЧЛЕН = ми·ли·та·ри·зи·ра·ло·то
| МИН.ДЕЯТ.СВ.ПРИЧ. МН.Ч. = ми·ли·та·ри·зи·ра·ли
| МИН.ДЕЯТ.СВ.ПРИЧ. МН.Ч. ЧЛЕН = ми·ли·та·ри·зи·ра·ли·те
| МИН.ДЕЯТ.НЕСВ.ПРИЧ. М.Р. = ми·ли·та·ри·зи·рал
| МИН.ДЕЯТ.НЕСВ.ПРИЧ. М.Р. НЕПЪЛЕН ЧЛЕН = ми·ли·та·ри·зи·ра·лия
| МИН.ДЕЯТ.НЕСВ.ПРИЧ. М.Р. ПЪЛЕН ЧЛЕН = ми·ли·та·ри·зи·ра·ли·ят
| МИН.ДЕЯТ.НЕСВ.ПРИЧ. Ж.Р. = ми·ли·та·ри·зи·ра·ла
| МИН.ДЕЯТ.НЕСВ.ПРИЧ. Ж.Р. ЧЛЕН = ми·ли·та·ри·зи·ра·ла·та
| МИН.ДЕЯТ.НЕСВ.ПРИЧ. СР.Р. = ми·ли·та·ри·зи·ра·ло
| МИН.ДЕЯТ.НЕСВ.ПРИЧ. СР.Р. ЧЛЕН = ми·ли·та·ри·зи·ра·ло·то
| МИН.ДЕЯТ.НЕСВ.ПРИЧ. МН.Ч. = ми·ли·та·ри·зи·ра·ли
| МИН.ДЕЯТ.НЕСВ.ПРИЧ. МН.Ч. ЧЛЕН = ми·ли·та·ри·зи·ра·ли·те
| СЕГ.ДЕЯТ.ПРИЧ. М.Р. = ми·ли·та·ри·зи·ращ
| СЕГ.ДЕЯТ.ПРИЧ. М.Р. НЕПЪЛЕН ЧЛЕН = ми·ли·та·ри·зи·ра·щия
| СЕГ.ДЕЯТ.ПРИЧ. М.Р. ПЪЛЕН ЧЛЕН = ми·ли·та·ри·зи·ра·щи·ят
| СЕГ.ДЕЯТ.ПРИЧ. Ж.Р. = ми·ли·та·ри·зи·ра·ща
| СЕГ.ДЕЯТ.ПРИЧ. Ж.Р. ЧЛЕН = ми·ли·та·ри·зи·ра·ща·та
| СЕГ.ДЕЯТ.ПРИЧ. СР.Р. = ми·ли·та·ри·зи·ра·що
| СЕГ.ДЕЯТ.ПРИЧ. СР.Р. ЧЛЕН = ми·ли·та·ри·зи·ра·що·то
| СЕГ.ДЕЯТ.ПРИЧ. МН.Ч. = ми·ли·та·ри·зи·ра·щи
| СЕГ.ДЕЯТ.ПРИЧ. МН.Ч. ЧЛЕН = ми·ли·та·ри·зи·ра·щи·те
| ДЕЕПРИЧАСТИЕ = ми·ли·та·ри·зи·рай·ки
| СКРИТИ ПРЕПРАТКИ = 
[[милитаризирам]],
[[милитаризираш]],
[[милитаризира]],
[[милитаризираме]],
[[милитаризирате]],
[[милитаризират]],
[[милитаризирах]],
[[милитаризирахме]],
[[милитаризирахте]],
[[милитаризираха]],
[[милитаризираше]],
[[милитаризирай]],
[[милитаризирайте]],
[[милитаризирал]],
[[милитаризиралия]],
[[милитаризиралият]],
[[милитаризирала]],
[[милитаризиралата]],
[[милитаризирало]],
[[милитаризиралото]],
[[милитаризирали]],
[[милитаризиралите]],
[[милитаризиран]],
[[милитаризирания]],
[[милитаризираният]],
[[милитаризирана]],
[[милитаризираната]],
[[милитаризирано]],
[[милитаризираното]],
[[милитаризирани]],
[[милитаризираните]],
[[милитаризиращ]],
[[милитаризиращия]],
[[милитаризиращият]],
[[милитаризираща]],
[[милитаризиращата]],
[[милитаризиращо]],
[[милитаризиращото]],
[[милитаризиращи]],
[[милитаризиращите]],
[[милитаризирайки]],
[[милитаризирал съм]],
[[милитаризирала съм]],
[[милитаризирало съм]],
[[милитаризирали сме]],
[[милитаризирал си]],
[[милитаризирала си]],
[[милитаризирало си]],
[[милитаризирали сте]],
[[милитаризирал е]],
[[милитаризирала е]],
[[милитаризирало е]],
[[милитаризирали са]],
[[бях милитаризирал]],
[[бях милитаризирала]],
[[бях милитаризирало]],
[[бяхме милитаризирали]],
[[беше милитаризирал]],
[[беше милитаризирала]],
[[беше милитаризирало]],
[[бяхте милитаризирали]],
[[бяха милитаризирали]],
[[ще милитаризирам]],
[[ще милитаризираме]],
[[ще милитаризираш]],
[[ще милитаризирате]],
[[ще милитаризира]],
[[ще милитаризират]],
[[ще съм милитаризирал]],
[[ще съм милитаризирала]],
[[ще съм милитаризирало]],
[[ще сме милитаризирали]],
[[ще си милитаризирал]],
[[ще си милитаризирала]],
[[ще си милитаризирало]],
[[ще сте милитаризирали]],
[[ще е милитаризирал]],
[[ще е милитаризирала]],
[[ще е милитаризирало]],
[[ще са милитаризирали]],
[[щях да милитаризирам]],
[[щяхме да милитаризираме]],
[[щеше да милитаризираш]],
[[щяхте да милитаризирате]],
[[щеше да милитаризира]],
[[щяха да милитаризират]],
[[щях да съм милитаризирал]],
[[щях да съм милитаризирала]],
[[щях да съм милитаризирало]],
[[щяхме да сме милитаризирали]],
[[щеше да си милитаризирал]],
[[щеше да си милитаризирала]],
[[щеше да си милитаризирало]],
[[щяхте да сте милитаризирали]],
[[щеше да е милитаризирал]],
[[щеше да е милитаризирала]],
[[щеше да е милитаризирало]],
[[щяха да са милитаризирали]],
[[бил съм милитаризирал]],
[[била съм милитаризирала]],
[[било съм милитаризирало]],
[[били сме милитаризирали]],
[[бил си милитаризирал]],
[[била си милитаризирала]],
[[било си милитаризирало]],
[[били сте милитаризирали]],
[[бил е милитаризирал]],
[[била е милитаризирала]],
[[било е милитаризирало]],
[[били са милитаризирали]],
[[щял съм да милитаризирам]],
[[щяла съм да милитаризирам]],
[[щяло съм да милитаризирам]],
[[щели сме да милитаризираме]],
[[щял си да милитаризираш]],
[[щяла си да милитаризираш]],
[[щяло си да милитаризираш]],
[[щели сте да милитаризирате]],
[[щял да милитаризира]],
[[щяла да милитаризира]],
[[щяло да милитаризира]],
[[щели да милитаризират]],
[[щял е да милитаризира]],
[[щяла е да милитаризира]],
[[щяло е да милитаризира]],
[[щели са да милитаризират]],
[[щял съм да съм милитаризирал]],
[[щяла съм да съм милитаризирала]],
[[щяло съм да съм милитаризирало]],
[[щели сме да сме милитаризирали]],
[[щял си да си милитаризирал]],
[[щяла си да си милитаризирала]],
[[щяло си да си милитаризирало]],
[[щели сте да сте милитаризирали]],
[[щял да е милитаризирал]],
[[щяла да е милитаризирала]],
[[щяло да е милитаризирало]],
[[щели да са милитаризирали]],
[[щял е да е милитаризирал]],
[[щяла е да е милитаризирала]],
[[щяло е да е милитаризирало]],
[[щели са да са милитаризирали]],
[[бих милитаризирал]],
[[бих милитаризирала]],
[[бих милитаризирало]],
[[бихме милитаризирали]],
[[би милитаризирал]],
[[би милитаризирала]],
[[би милитаризирало]],
[[бихте милитаризирали]],
[[биха милитаризирали]],
}}</text>
      <sha1>sadldgithdebqunjwp7r9oxj2veuy2r</sha1>
    </revision>
  </page>
  <page>
    <title>Шаблон:Словоформи/милкам</title>
    <ns>10</ns>
    <id>518330</id>
    <revision>
      <id>550310</id>
      <timestamp>2005-05-11T05:08:39Z</timestamp>
      <contributor>
        <username>Bgbot</username>
        <id>83</id>
      </contributor>
      <comment>Борислав: Шаблон със словоформи</comment>
      <model>wikitext</model>
      <format>text/x-wiki</format>
      <text bytes="19112" xml:space="preserve">{{Шаблон:Словоформи/Глагол|
  ОСНОВНА ФОРМА = милкам
| СЕГ.ВР., 1Л., ЕД.Ч. = мил·кам
| СЕГ.ВР., 1Л., МН.Ч. = мил·ка·ме
| СЕГ.ВР., 2Л., ЕД.Ч. = мил·каш
| СЕГ.ВР., 2Л., МН.Ч. = мил·ка·те
| СЕГ.ВР., 3Л., ЕД.Ч. = мил·ка
| СЕГ.ВР., 3Л., МН.Ч. = мил·кат
| МИН.СВ.ВР., 1Л., ЕД.Ч. = мил·ках
| МИН.СВ.ВР., 1Л., МН.Ч. = мил·ках·ме
| МИН.СВ.ВР., 2Л., ЕД.Ч. = мил·ка
| МИН.СВ.ВР., 2Л., МН.Ч. = мил·ках·те
| МИН.СВ.ВР., 3Л., ЕД.Ч. = мил·ка
| МИН.СВ.ВР., 3Л., МН.Ч. = мил·ка·ха
| МИН.НЕСВ.ВР., 1Л., ЕД.Ч. = мил·ках
| МИН.НЕСВ.ВР., 1Л., МН.Ч. = мил·ках·ме
| МИН.НЕСВ.ВР., 2Л., ЕД.Ч. = мил·ка·ше
| МИН.НЕСВ.ВР., 2Л., МН.Ч. = мил·ках·те
| МИН.НЕСВ.ВР., 3Л., ЕД.Ч. = мил·ка·ше
| МИН.НЕСВ.ВР., 3Л., МН.Ч. = мил·ка·ха
| МИН.НЕОПР.ВР., 1Л., ЕД.Ч., М.Р. = милкал съм
| МИН.НЕОПР.ВР., 1Л., ЕД.Ч., Ж.Р. = милкала съм
| МИН.НЕОПР.ВР., 1Л., ЕД.Ч., СР.Р. = милкало съм
| МИН.НЕОПР.ВР., 1Л., МН.Ч. = милкали сме
| МИН.НЕОПР.ВР., 2Л., ЕД.Ч., М.Р. = милкал си
| МИН.НЕОПР.ВР., 2Л., ЕД.Ч., Ж.Р. = милкала си
| МИН.НЕОПР.ВР., 2Л., ЕД.Ч., СР.Р. = милкало си
| МИН.НЕОПР.ВР., 2Л., МН.Ч. = милкали сте
| МИН.НЕОПР.ВР., 3Л., ЕД.Ч., М.Р. = милкал е
| МИН.НЕОПР.ВР., 3Л., ЕД.Ч., Ж.Р. = милкала е
| МИН.НЕОПР.ВР., 3Л., ЕД.Ч., СР.Р. = милкало е
| МИН.НЕОПР.ВР., 3Л., МН.Ч. = милкали са
| МИН.ПРЕД.ВР., 1Л., ЕД.Ч., М.Р. = бях милкал
| МИН.ПРЕД.ВР., 1Л., ЕД.Ч., Ж.Р. = бях милкала
| МИН.ПРЕД.ВР., 1Л., ЕД.Ч., СР.Р. = бях милкало
| МИН.ПРЕД.ВР., 1Л., МН.Ч. = бяхме милкали
| МИН.ПРЕД.ВР., 2Л., ЕД.Ч., М.Р. = беше милкал
| МИН.ПРЕД.ВР., 2Л., ЕД.Ч., Ж.Р. = беше милкала
| МИН.ПРЕД.ВР., 2Л., ЕД.Ч., СР.Р. = беше милкало
| МИН.ПРЕД.ВР., 2Л., МН.Ч. = бяхте милкали
| МИН.ПРЕД.ВР., 3Л., ЕД.Ч., М.Р. = беше милкал
| МИН.ПРЕД.ВР., 3Л., ЕД.Ч., Ж.Р. = беше милкала
| МИН.ПРЕД.ВР., 3Л., ЕД.Ч., СР.Р. = беше милкало
| МИН.ПРЕД.ВР., 3Л., МН.Ч. = бяха милкали
| БЪД.ВР., 1Л., ЕД.Ч. = ще милкам
| БЪД.ВР., 1Л., МН.Ч. = ще милкаме
| БЪД.ВР., 2Л., ЕД.Ч. = ще милкаш
| БЪД.ВР., 2Л., МН.Ч. = ще милкате
| БЪД.ВР., 3Л., ЕД.Ч. = ще милка
| БЪД.ВР., 3Л., МН.Ч. = ще милкат
| БЪД.ПРЕД.ВР., 1Л., ЕД.Ч., М.Р. = ще съм милкал
| БЪД.ПРЕД.ВР., 1Л., ЕД.Ч., Ж.Р. = ще съм милкала
| БЪД.ПРЕД.ВР., 1Л., ЕД.Ч., СР.Р. = ще съм милкало
| БЪД.ПРЕД.ВР., 1Л., МН.Ч. = ще сме милкали
| БЪД.ПРЕД.ВР., 2Л., ЕД.Ч., М.Р. = ще си милкал
| БЪД.ПРЕД.ВР., 2Л., ЕД.Ч., Ж.Р. = ще си милкала
| БЪД.ПРЕД.ВР., 2Л., ЕД.Ч., СР.Р. = ще си милкало
| БЪД.ПРЕД.ВР., 2Л., МН.Ч. = ще сте милкали
| БЪД.ПРЕД.ВР., 3Л., ЕД.Ч., М.Р. = ще е милкал
| БЪД.ПРЕД.ВР., 3Л., ЕД.Ч., Ж.Р. = ще е милкала
| БЪД.ПРЕД.ВР., 3Л., ЕД.Ч., СР.Р. = ще е милкало
| БЪД.ПРЕД.ВР., 3Л., МН.Ч. = ще са милкали
| БЪД.ВР. В МИН., 1Л., ЕД.Ч. = щях да милкам
| БЪД.ВР. В МИН., 1Л., МН.Ч. = щяхме да милкаме
| БЪД.ВР. В МИН., 2Л., ЕД.Ч. = щеше да милкаш
| БЪД.ВР. В МИН., 2Л., МН.Ч. = щяхте да милкате
| БЪД.ВР. В МИН., 3Л., ЕД.Ч. = щеше да милка
| БЪД.ВР. В МИН., 3Л., МН.Ч. = щяха да милкат
| БЪД.ПРЕД.ВР. В МИН., 1Л., ЕД.Ч., М.Р. = щях да съм милкал
| БЪД.ПРЕД.ВР. В МИН., 1Л., ЕД.Ч., Ж.Р. = щях да съм милкала
| БЪД.ПРЕД.ВР. В МИН., 1Л., ЕД.Ч., СР.Р. = щях да съм милкало
| БЪД.ПРЕД.ВР. В МИН., 1Л., МН.Ч. = щяхме да сме милкали
| БЪД.ПРЕД.ВР. В МИН., 2Л., ЕД.Ч., М.Р. = щеше да си милкал
| БЪД.ПРЕД.ВР. В МИН., 2Л., ЕД.Ч., Ж.Р. = щеше да си милкала
| БЪД.ПРЕД.ВР. В МИН., 2Л., ЕД.Ч., СР.Р. = щеше да си милкало
| БЪД.ПРЕД.ВР. В МИН., 2Л., МН.Ч. = щяхте да сте милкали
| БЪД.ПРЕД.ВР. В МИН., 3Л., ЕД.Ч., М.Р. = щеше да е милкал
| БЪД.ПРЕД.ВР. В МИН., 3Л., ЕД.Ч., Ж.Р. = щеше да е милкала
| БЪД.ПРЕД.ВР. В МИН., 3Л., ЕД.Ч., СР.Р. = щеше да е милкало
| БЪД.ПРЕД.ВР. В МИН., 3Л., МН.Ч. = щяха да са милкали
| ПР.НАКЛ., СЕГ.ВР., 1Л., ЕД.Ч., М.Р. = милкал съм
| ПР.НАКЛ., СЕГ.ВР., 1Л., ЕД.Ч., Ж.Р. = милкала съм
| ПР.НАКЛ., СЕГ.ВР., 1Л., ЕД.Ч., СР.Р. = милкало съм
| ПР.НАКЛ., СЕГ.ВР., 1Л., МН.Ч. = милкали сме
| ПР.НАКЛ., СЕГ.ВР., 2Л., ЕД.Ч., М.Р. = милкал си
| ПР.НАКЛ., СЕГ.ВР., 2Л., ЕД.Ч., Ж.Р. = милкала си
| ПР.НАКЛ., СЕГ.ВР., 2Л., ЕД.Ч., СР.Р. = милкало си
| ПР.НАКЛ., СЕГ.ВР., 2Л., МН.Ч. = милкали сте
| ПР.НАКЛ., СЕГ.ВР., 3Л., ЕД.Ч., М.Р. = милкал (е)
| ПР.НАКЛ., СЕГ.ВР., 3Л., ЕД.Ч., Ж.Р. = милкала (е)
| ПР.НАКЛ., СЕГ.ВР., 3Л., ЕД.Ч., СР.Р. = милкало (е)
| ПР.НАКЛ., СЕГ.ВР., 3Л., МН.Ч. = милкали (са)
| ПР.НАКЛ., МИН.СВ.ВР., 1Л., ЕД.Ч., М.Р. = милкал съм
| ПР.НАКЛ., МИН.СВ.ВР., 1Л., ЕД.Ч., Ж.Р. = милкала съм
| ПР.НАКЛ., МИН.СВ.ВР., 1Л., ЕД.Ч., СР.Р. = милкало съм
| ПР.НАКЛ., МИН.СВ.ВР., 1Л., МН.Ч. = милкали сме
| ПР.НАКЛ., МИН.СВ.ВР., 2Л., ЕД.Ч., М.Р. = милкал си
| ПР.НАКЛ., МИН.СВ.ВР., 2Л., ЕД.Ч., Ж.Р. = милкала си
| ПР.НАКЛ., МИН.СВ.ВР., 2Л., ЕД.Ч., СР.Р. = милкало си
| ПР.НАКЛ., МИН.СВ.ВР., 2Л., МН.Ч. = милкали сте
| ПР.НАКЛ., МИН.СВ.ВР., 3Л., ЕД.Ч., М.Р. = милкал (е)
| ПР.НАКЛ., МИН.СВ.ВР., 3Л., ЕД.Ч., Ж.Р. = милкала (е)
| ПР.НАКЛ., МИН.СВ.ВР., 3Л., ЕД.Ч., СР.Р. = милкало (е)
| ПР.НАКЛ., МИН.СВ.ВР., 3Л., МН.Ч. = милкали (са)
| ПР.НАКЛ., МИН.НЕОПР.ВР., 1Л., ЕД.Ч., М.Р. = бил съм милкал
| ПР.НАКЛ., МИН.НЕОПР.ВР., 1Л., ЕД.Ч., Ж.Р. = била съм милкала
| ПР.НАКЛ., МИН.НЕОПР.ВР., 1Л., ЕД.Ч., СР.Р. = било съм милкало
| ПР.НАКЛ., МИН.НЕОПР.ВР., 1Л., МН.Ч. = били сме милкали
| ПР.НАКЛ., МИН.НЕОПР.ВР., 2Л., ЕД.Ч., М.Р. = бил си милкал
| ПР.НАКЛ., МИН.НЕОПР.ВР., 2Л., ЕД.Ч., Ж.Р. = била си милкала
| ПР.НАКЛ., МИН.НЕОПР.ВР., 2Л., ЕД.Ч., СР.Р. = било си милкало
| ПР.НАКЛ., МИН.НЕОПР.ВР., 2Л., МН.Ч. = били сте милкали
| ПР.НАКЛ., МИН.НЕОПР.ВР., 3Л., ЕД.Ч., М.Р. = бил (е) милкал
| ПР.НАКЛ., МИН.НЕОПР.ВР., 3Л., ЕД.Ч., Ж.Р. = била (е) милкала
| ПР.НАКЛ., МИН.НЕОПР.ВР., 3Л., ЕД.Ч., СР.Р. = било (е) милкало
| ПР.НАКЛ., МИН.НЕОПР.ВР., 3Л., МН.Ч. = били (са) милкали
| ПР.НАКЛ., БЪД.ВР., 1Л., ЕД.Ч., М.Р. = щял съм да милкам
| ПР.НАКЛ., БЪД.ВР., 1Л., ЕД.Ч., Ж.Р. = щяла съм да милкам
| ПР.НАКЛ., БЪД.ВР., 1Л., ЕД.Ч., СР.Р. = щяло съм да милкам
| ПР.НАКЛ., БЪД.ВР., 1Л., МН.Ч. = щели сме да милкаме
| ПР.НАКЛ., БЪД.ВР., 2Л., ЕД.Ч., М.Р. = щял си да милкаш
| ПР.НАКЛ., БЪД.ВР., 2Л., ЕД.Ч., Ж.Р. = щяла си да милкаш
| ПР.НАКЛ., БЪД.ВР., 2Л., ЕД.Ч., СР.Р. = щяло си да милкаш
| ПР.НАКЛ., БЪД.ВР., 2Л., МН.Ч. = щели сте да милкате
| ПР.НАКЛ., БЪД.ВР., 3Л., ЕД.Ч., М.Р. = щял (е) да милка
| ПР.НАКЛ., БЪД.ВР., 3Л., ЕД.Ч., Ж.Р. = щяла (е) да милка
| ПР.НАКЛ., БЪД.ВР., 3Л., ЕД.Ч., СР.Р. = щяло (е) да милка
| ПР.НАКЛ., БЪД.ВР., 3Л., МН.Ч. = щели (са) да милкат
| ПР.НАКЛ., БЪД.ПРЕД.ВР., 1Л., ЕД.Ч., М.Р. = щял съм да съм милкал
| ПР.НАКЛ., БЪД.ПРЕД.ВР., 1Л., ЕД.Ч., Ж.Р. = щяла съм да съм милкала
| ПР.НАКЛ., БЪД.ПРЕД.ВР., 1Л., ЕД.Ч., СР.Р. = щяло съм да съм милкало
| ПР.НАКЛ., БЪД.ПРЕД.ВР., 1Л., МН.Ч. = щели сме да сме милкали
| ПР.НАКЛ., БЪД.ПРЕД.ВР., 2Л., ЕД.Ч., М.Р. = щял си да си милкал
| ПР.НАКЛ., БЪД.ПРЕД.ВР., 2Л., ЕД.Ч., Ж.Р. = щяла си да си милкала
| ПР.НАКЛ., БЪД.ПРЕД.ВР., 2Л., ЕД.Ч., СР.Р. = щяло си да си милкало
| ПР.НАКЛ., БЪД.ПРЕД.ВР., 2Л., МН.Ч. = щели сте да сте милкали
| ПР.НАКЛ., БЪД.ПРЕД.ВР., 3Л., ЕД.Ч., М.Р. = щял (е) да е милкал
| ПР.НАКЛ., БЪД.ПРЕД.ВР., 3Л., ЕД.Ч., Ж.Р. = щяла (е) да е милкала
| ПР.НАКЛ., БЪД.ПРЕД.ВР., 3Л., ЕД.Ч., СР.Р. = щяло (е) да е милкало
| ПР.НАКЛ., БЪД.ПРЕД.ВР., 3Л., МН.Ч. = щели (са) да са милкали
| УСЛОВНО НАКЛОНЕНИЕ, 1Л., ЕД.Ч., М.Р. = бих милкал
| УСЛОВНО НАКЛОНЕНИЕ, 1Л., ЕД.Ч., Ж.Р. = бих милкала
| УСЛОВНО НАКЛОНЕНИЕ, 1Л., ЕД.Ч., СР.Р. = бих милкало
| УСЛОВНО НАКЛОНЕНИЕ, 1Л., МН.Ч. = бихме милкали
| УСЛОВНО НАКЛОНЕНИЕ, 2Л., ЕД.Ч., М.Р. = би милкал
| УСЛОВНО НАКЛОНЕНИЕ, 2Л., ЕД.Ч., Ж.Р. = би милкала
| УСЛОВНО НАКЛОНЕНИЕ, 2Л., ЕД.Ч., СР.Р. = би милкало
| УСЛОВНО НАКЛОНЕНИЕ, 2Л., МН.Ч. = бихте милкали
| УСЛОВНО НАКЛОНЕНИЕ, 3Л., ЕД.Ч., М.Р. = би милкал
| УСЛОВНО НАКЛОНЕНИЕ, 3Л., ЕД.Ч., Ж.Р. = би милкала
| УСЛОВНО НАКЛОНЕНИЕ, 3Л., ЕД.Ч., СР.Р. = би милкало
| УСЛОВНО НАКЛОНЕНИЕ, 3Л., МН.Ч. = биха милкали
| ПОВЕЛИТЕЛНО НАКЛОНЕНИЕ, ЕД.Ч. = мил·кай
| ПОВЕЛИТЕЛНО НАКЛОНЕНИЕ, МН.Ч. = мил·кай·те
| МИН.СТРАД.ПРИЧ. М.Р. = мил·кан
| МИН.СТРАД.ПРИЧ. М.Р. НЕПЪЛЕН ЧЛЕН = мил·ка·ния
| МИН.СТРАД.ПРИЧ. М.Р. ПЪЛЕН ЧЛЕН = мил·ка·ни·ят
| МИН.СТРАД.ПРИЧ. Ж.Р. = мил·ка·на
| МИН.СТРАД.ПРИЧ. Ж.Р. ЧЛЕН = мил·ка·на·та
| МИН.СТРАД.ПРИЧ. СР.Р. = мил·ка·но
| МИН.СТРАД.ПРИЧ. СР.Р. ЧЛЕН = мил·ка·но·то
| МИН.СТРАД.ПРИЧ. МН.Ч. = мил·ка·ни
| МИН.СТРАД.ПРИЧ. МН.Ч. ЧЛЕН = мил·ка·ни·те
| МИН.ДЕЯТ.СВ.ПРИЧ. М.Р. = мил·кал
| МИН.ДЕЯТ.СВ.ПРИЧ. М.Р. НЕПЪЛЕН ЧЛЕН = мил·ка·лия
| МИН.ДЕЯТ.СВ.ПРИЧ. М.Р. ПЪЛЕН ЧЛЕН = мил·ка·ли·ят
| МИН.ДЕЯТ.СВ.ПРИЧ. Ж.Р. = мил·ка·ла
| МИН.ДЕЯТ.СВ.ПРИЧ. Ж.Р. ЧЛЕН = мил·ка·ла·та
| МИН.ДЕЯТ.СВ.ПРИЧ. СР.Р. = мил·ка·ло
| МИН.ДЕЯТ.СВ.ПРИЧ. СР.Р. ЧЛЕН = мил·ка·ло·то
| МИН.ДЕЯТ.СВ.ПРИЧ. МН.Ч. = мил·ка·ли
| МИН.ДЕЯТ.СВ.ПРИЧ. МН.Ч. ЧЛЕН = мил·ка·ли·те
| МИН.ДЕЯТ.НЕСВ.ПРИЧ. М.Р. = мил·кал
| МИН.ДЕЯТ.НЕСВ.ПРИЧ. М.Р. НЕПЪЛЕН ЧЛЕН = мил·ка·лия
| МИН.ДЕЯТ.НЕСВ.ПРИЧ. М.Р. ПЪЛЕН ЧЛЕН = мил·ка·ли·ят
| МИН.ДЕЯТ.НЕСВ.ПРИЧ. Ж.Р. = мил·ка·ла
| МИН.ДЕЯТ.НЕСВ.ПРИЧ. Ж.Р. ЧЛЕН = мил·ка·ла·та
| МИН.ДЕЯТ.НЕСВ.ПРИЧ. СР.Р. = мил·ка·ло
| МИН.ДЕЯТ.НЕСВ.ПРИЧ. СР.Р. ЧЛЕН = мил·ка·ло·то
| МИН.ДЕЯТ.НЕСВ.ПРИЧ. МН.Ч. = мил·ка·ли
| МИН.ДЕЯТ.НЕСВ.ПРИЧ. МН.Ч. ЧЛЕН = мил·ка·ли·те
| СЕГ.ДЕЯТ.ПРИЧ. М.Р. = мил·кащ
| СЕГ.ДЕЯТ.ПРИЧ. М.Р. НЕПЪЛЕН ЧЛЕН = мил·ка·щия
| СЕГ.ДЕЯТ.ПРИЧ. М.Р. ПЪЛЕН ЧЛЕН = мил·ка·щи·ят
| СЕГ.ДЕЯТ.ПРИЧ. Ж.Р. = мил·ка·ща
| СЕГ.ДЕЯТ.ПРИЧ. Ж.Р. ЧЛЕН = мил·ка·ща·та
| СЕГ.ДЕЯТ.ПРИЧ. СР.Р. = мил·ка·що
| СЕГ.ДЕЯТ.ПРИЧ. СР.Р. ЧЛЕН = мил·ка·що·то
| СЕГ.ДЕЯТ.ПРИЧ. МН.Ч. = мил·ка·щи
| СЕГ.ДЕЯТ.ПРИЧ. МН.Ч. ЧЛЕН = мил·ка·щи·те
| ДЕЕПРИЧАСТИЕ = мил·кай·ки
| СКРИТИ ПРЕПРАТКИ = 
[[милкам]],
[[милкаш]],
[[милка]],
[[милкаме]],
[[милкате]],
[[милкат]],
[[милках]],
[[милкахме]],
[[милкахте]],
[[милкаха]],
[[милкаше]],
[[милкай]],
[[милкайте]],
[[милкал]],
[[милкалия]],
[[милкалият]],
[[милкала]],
[[милкалата]],
[[милкало]],
[[милкалото]],
[[милкали]],
[[милкалите]],
[[милкан]],
[[милкания]],
[[милканият]],
[[милкана]],
[[милканата]],
[[милкано]],
[[милканото]],
[[милкани]],
[[милканите]],
[[милкащ]],
[[милкащия]],
[[милкащият]],
[[милкаща]],
[[милкащата]],
[[милкащо]],
[[милкащото]],
[[милкащи]],
[[милкащите]],
[[милкайки]],
[[милкал съм]],
[[милкала съм]],
[[милкало съм]],
[[милкали сме]],
[[милкал си]],
[[милкала си]],
[[милкало си]],
[[милкали сте]],
[[милкал е]],
[[милкала е]],
[[милкало е]],
[[милкали са]],
[[бях милкал]],
[[бях милкала]],
[[бях милкало]],
[[бяхме милкали]],
[[беше милкал]],
[[беше милкала]],
[[беше милкало]],
[[бяхте милкали]],
[[бяха милкали]],
[[ще милкам]],
[[ще милкаме]],
[[ще милкаш]],
[[ще милкате]],
[[ще милка]],
[[ще милкат]],
[[ще съм милкал]],
[[ще съм милкала]],
[[ще съм милкало]],
[[ще сме милкали]],
[[ще си милкал]],
[[ще си милкала]],
[[ще си милкало]],
[[ще сте милкали]],
[[ще е милкал]],
[[ще е милкала]],
[[ще е милкало]],
[[ще са милкали]],
[[щях да милкам]],
[[щяхме да милкаме]],
[[щеше да милкаш]],
[[щяхте да милкате]],
[[щеше да милка]],
[[щяха да милкат]],
[[щях да съм милкал]],
[[щях да съм милкала]],
[[щях да съм милкало]],
[[щяхме да сме милкали]],
[[щеше да си милкал]],
[[щеше да си милкала]],
[[щеше да си милкало]],
[[щяхте да сте милкали]],
[[щеше да е милкал]],
[[щеше да е милкала]],
[[щеше да е милкало]],
[[щяха да са милкали]],
[[бил съм милкал]],
[[била съм милкала]],
[[било съм милкало]],
[[били сме милкали]],
[[бил си милкал]],
[[била си милкала]],
[[било си милкало]],
[[били сте милкали]],
[[бил е милкал]],
[[била е милкала]],
[[било е милкало]],
[[били са милкали]],
[[щял съм да милкам]],
[[щяла съм да милкам]],
[[щяло съм да милкам]],
[[щели сме да милкаме]],
[[щял си да милкаш]],
[[щяла си да милкаш]],
[[щяло си да милкаш]],
[[щели сте да милкате]],
[[щял да милка]],
[[щяла да милка]],
[[щяло да милка]],
[[щели да милкат]],
[[щял е да милка]],
[[щяла е да милка]],
[[щяло е да милка]],
[[щели са да милкат]],
[[щял съм да съм милкал]],
[[щяла съм да съм милкала]],
[[щяло съм да съм милкало]],
[[щели сме да сме милкали]],
[[щял си да си милкал]],
[[щяла си да си милкала]],
[[щяло си да си милкало]],
[[щели сте да сте милкали]],
[[щял да е милкал]],
[[щяла да е милкала]],
[[щяло да е милкало]],
[[щели да са милкали]],
[[щял е да е милкал]],
[[щяла е да е милкала]],
[[щяло е да е милкало]],
[[щели са да са милкали]],
[[бих милкал]],
[[бих милкала]],
[[бих милкало]],
[[бихме милкали]],
[[би милкал]],
[[би милкала]],
[[би милкало]],
[[бихте милкали]],
[[биха милкали]],
}}</text>
      <sha1>7hro750k84suwrp89vrr7efymg4l4lw</sha1>
    </revision>
  </page>
  <page>
    <title>Шаблон:Словоформи/мина</title>
    <ns>10</ns>
    <id>394647</id>
    <revision>
      <id>426677</id>
      <parentid>9618</parentid>
      <timestamp>2005-05-06T18:02:47Z</timestamp>
      <contributor>
        <username>Bgbot</username>
        <id>83</id>
      </contributor>
      <comment>Борислав: Шаблон със словоформи</comment>
      <model>wikitext</model>
      <format>text/x-wiki</format>
      <text bytes="18518" xml:space="preserve">{{Шаблон:Словоформи/Глагол|
  ОСНОВНА ФОРМА = мина
| СЕГ.ВР., 1Л., ЕД.Ч. = ми·на
| СЕГ.ВР., 1Л., МН.Ч. = ми·нем
| СЕГ.ВР., 2Л., ЕД.Ч. = ми·неш
| СЕГ.ВР., 2Л., МН.Ч. = ми·не·те
| СЕГ.ВР., 3Л., ЕД.Ч. = ми·не
| СЕГ.ВР., 3Л., МН.Ч. = ми·нат
| МИН.СВ.ВР., 1Л., ЕД.Ч. = ми·нах
| МИН.СВ.ВР., 1Л., МН.Ч. = ми·нах·ме
| МИН.СВ.ВР., 2Л., ЕД.Ч. = ми·на
| МИН.СВ.ВР., 2Л., МН.Ч. = ми·нах·те
| МИН.СВ.ВР., 3Л., ЕД.Ч. = ми·на
| МИН.СВ.ВР., 3Л., МН.Ч. = ми·на·ха
| МИН.НЕСВ.ВР., 1Л., ЕД.Ч. = ми·нех
| МИН.НЕСВ.ВР., 1Л., МН.Ч. = ми·нех·ме
| МИН.НЕСВ.ВР., 2Л., ЕД.Ч. = ми·не·ше
| МИН.НЕСВ.ВР., 2Л., МН.Ч. = ми·нех·те
| МИН.НЕСВ.ВР., 3Л., ЕД.Ч. = ми·не·ше
| МИН.НЕСВ.ВР., 3Л., МН.Ч. = ми·не·ха
| МИН.НЕОПР.ВР., 1Л., ЕД.Ч., М.Р. = минал съм
| МИН.НЕОПР.ВР., 1Л., ЕД.Ч., Ж.Р. = минала съм
| МИН.НЕОПР.ВР., 1Л., ЕД.Ч., СР.Р. = минало съм
| МИН.НЕОПР.ВР., 1Л., МН.Ч. = минали сме
| МИН.НЕОПР.ВР., 2Л., ЕД.Ч., М.Р. = минал си
| МИН.НЕОПР.ВР., 2Л., ЕД.Ч., Ж.Р. = минала си
| МИН.НЕОПР.ВР., 2Л., ЕД.Ч., СР.Р. = минало си
| МИН.НЕОПР.ВР., 2Л., МН.Ч. = минали сте
| МИН.НЕОПР.ВР., 3Л., ЕД.Ч., М.Р. = минал е
| МИН.НЕОПР.ВР., 3Л., ЕД.Ч., Ж.Р. = минала е
| МИН.НЕОПР.ВР., 3Л., ЕД.Ч., СР.Р. = минало е
| МИН.НЕОПР.ВР., 3Л., МН.Ч. = минали са
| МИН.ПРЕД.ВР., 1Л., ЕД.Ч., М.Р. = бях минал
| МИН.ПРЕД.ВР., 1Л., ЕД.Ч., Ж.Р. = бях минала
| МИН.ПРЕД.ВР., 1Л., ЕД.Ч., СР.Р. = бях минало
| МИН.ПРЕД.ВР., 1Л., МН.Ч. = бяхме минали
| МИН.ПРЕД.ВР., 2Л., ЕД.Ч., М.Р. = беше минал
| МИН.ПРЕД.ВР., 2Л., ЕД.Ч., Ж.Р. = беше минала
| МИН.ПРЕД.ВР., 2Л., ЕД.Ч., СР.Р. = беше минало
| МИН.ПРЕД.ВР., 2Л., МН.Ч. = бяхте минали
| МИН.ПРЕД.ВР., 3Л., ЕД.Ч., М.Р. = беше минал
| МИН.ПРЕД.ВР., 3Л., ЕД.Ч., Ж.Р. = беше минала
| МИН.ПРЕД.ВР., 3Л., ЕД.Ч., СР.Р. = беше минало
| МИН.ПРЕД.ВР., 3Л., МН.Ч. = бяха минали
| БЪД.ВР., 1Л., ЕД.Ч. = ще мина
| БЪД.ВР., 1Л., МН.Ч. = ще минем
| БЪД.ВР., 2Л., ЕД.Ч. = ще минеш
| БЪД.ВР., 2Л., МН.Ч. = ще минете
| БЪД.ВР., 3Л., ЕД.Ч. = ще мине
| БЪД.ВР., 3Л., МН.Ч. = ще минат
| БЪД.ПРЕД.ВР., 1Л., ЕД.Ч., М.Р. = ще съм минал
| БЪД.ПРЕД.ВР., 1Л., ЕД.Ч., Ж.Р. = ще съм минала
| БЪД.ПРЕД.ВР., 1Л., ЕД.Ч., СР.Р. = ще съм минало
| БЪД.ПРЕД.ВР., 1Л., МН.Ч. = ще сме минали
| БЪД.ПРЕД.ВР., 2Л., ЕД.Ч., М.Р. = ще си минал
| БЪД.ПРЕД.ВР., 2Л., ЕД.Ч., Ж.Р. = ще си минала
| БЪД.ПРЕД.ВР., 2Л., ЕД.Ч., СР.Р. = ще си минало
| БЪД.ПРЕД.ВР., 2Л., МН.Ч. = ще сте минали
| БЪД.ПРЕД.ВР., 3Л., ЕД.Ч., М.Р. = ще е минал
| БЪД.ПРЕД.ВР., 3Л., ЕД.Ч., Ж.Р. = ще е минала
| БЪД.ПРЕД.ВР., 3Л., ЕД.Ч., СР.Р. = ще е минало
| БЪД.ПРЕД.ВР., 3Л., МН.Ч. = ще са минали
| БЪД.ВР. В МИН., 1Л., ЕД.Ч. = щях да мина
| БЪД.ВР. В МИН., 1Л., МН.Ч. = щяхме да минем
| БЪД.ВР. В МИН., 2Л., ЕД.Ч. = щеше да минеш
| БЪД.ВР. В МИН., 2Л., МН.Ч. = щяхте да минете
| БЪД.ВР. В МИН., 3Л., ЕД.Ч. = щеше да мине
| БЪД.ВР. В МИН., 3Л., МН.Ч. = щяха да минат
| БЪД.ПРЕД.ВР. В МИН., 1Л., ЕД.Ч., М.Р. = щях да съм минал
| БЪД.ПРЕД.ВР. В МИН., 1Л., ЕД.Ч., Ж.Р. = щях да съм минала
| БЪД.ПРЕД.ВР. В МИН., 1Л., ЕД.Ч., СР.Р. = щях да съм минало
| БЪД.ПРЕД.ВР. В МИН., 1Л., МН.Ч. = щяхме да сме минали
| БЪД.ПРЕД.ВР. В МИН., 2Л., ЕД.Ч., М.Р. = щеше да си минал
| БЪД.ПРЕД.ВР. В МИН., 2Л., ЕД.Ч., Ж.Р. = щеше да си минала
| БЪД.ПРЕД.ВР. В МИН., 2Л., ЕД.Ч., СР.Р. = щеше да си минало
| БЪД.ПРЕД.ВР. В МИН., 2Л., МН.Ч. = щяхте да сте минали
| БЪД.ПРЕД.ВР. В МИН., 3Л., ЕД.Ч., М.Р. = щеше да е минал
| БЪД.ПРЕД.ВР. В МИН., 3Л., ЕД.Ч., Ж.Р. = щеше да е минала
| БЪД.ПРЕД.ВР. В МИН., 3Л., ЕД.Ч., СР.Р. = щеше да е минало
| БЪД.ПРЕД.ВР. В МИН., 3Л., МН.Ч. = щяха да са минали
| ПР.НАКЛ., СЕГ.ВР., 1Л., ЕД.Ч., М.Р. = минел съм
| ПР.НАКЛ., СЕГ.ВР., 1Л., ЕД.Ч., Ж.Р. = минела съм
| ПР.НАКЛ., СЕГ.ВР., 1Л., ЕД.Ч., СР.Р. = минело съм
| ПР.НАКЛ., СЕГ.ВР., 1Л., МН.Ч. = минели сме
| ПР.НАКЛ., СЕГ.ВР., 2Л., ЕД.Ч., М.Р. = минел си
| ПР.НАКЛ., СЕГ.ВР., 2Л., ЕД.Ч., Ж.Р. = минела си
| ПР.НАКЛ., СЕГ.ВР., 2Л., ЕД.Ч., СР.Р. = минело си
| ПР.НАКЛ., СЕГ.ВР., 2Л., МН.Ч. = минели сте
| ПР.НАКЛ., СЕГ.ВР., 3Л., ЕД.Ч., М.Р. = минел (е)
| ПР.НАКЛ., СЕГ.ВР., 3Л., ЕД.Ч., Ж.Р. = минела (е)
| ПР.НАКЛ., СЕГ.ВР., 3Л., ЕД.Ч., СР.Р. = минело (е)
| ПР.НАКЛ., СЕГ.ВР., 3Л., МН.Ч. = минели (са)
| ПР.НАКЛ., МИН.СВ.ВР., 1Л., ЕД.Ч., М.Р. = минал съм
| ПР.НАКЛ., МИН.СВ.ВР., 1Л., ЕД.Ч., Ж.Р. = минала съм
| ПР.НАКЛ., МИН.СВ.ВР., 1Л., ЕД.Ч., СР.Р. = минало съм
| ПР.НАКЛ., МИН.СВ.ВР., 1Л., МН.Ч. = минали сме
| ПР.НАКЛ., МИН.СВ.ВР., 2Л., ЕД.Ч., М.Р. = минал си
| ПР.НАКЛ., МИН.СВ.ВР., 2Л., ЕД.Ч., Ж.Р. = минала си
| ПР.НАКЛ., МИН.СВ.ВР., 2Л., ЕД.Ч., СР.Р. = минало си
| ПР.НАКЛ., МИН.СВ.ВР., 2Л., МН.Ч. = минали сте
| ПР.НАКЛ., МИН.СВ.ВР., 3Л., ЕД.Ч., М.Р. = минал (е)
| ПР.НАКЛ., МИН.СВ.ВР., 3Л., ЕД.Ч., Ж.Р. = минала (е)
| ПР.НАКЛ., МИН.СВ.ВР., 3Л., ЕД.Ч., СР.Р. = минало (е)
| ПР.НАКЛ., МИН.СВ.ВР., 3Л., МН.Ч. = минали (са)
| ПР.НАКЛ., МИН.НЕОПР.ВР., 1Л., ЕД.Ч., М.Р. = бил съм минал
| ПР.НАКЛ., МИН.НЕОПР.ВР., 1Л., ЕД.Ч., Ж.Р. = била съм минала
| ПР.НАКЛ., МИН.НЕОПР.ВР., 1Л., ЕД.Ч., СР.Р. = било съм минало
| ПР.НАКЛ., МИН.НЕОПР.ВР., 1Л., МН.Ч. = били сме минали
| ПР.НАКЛ., МИН.НЕОПР.ВР., 2Л., ЕД.Ч., М.Р. = бил си минал
| ПР.НАКЛ., МИН.НЕОПР.ВР., 2Л., ЕД.Ч., Ж.Р. = била си минала
| ПР.НАКЛ., МИН.НЕОПР.ВР., 2Л., ЕД.Ч., СР.Р. = било си минало
| ПР.НАКЛ., МИН.НЕОПР.ВР., 2Л., МН.Ч. = били сте минали
| ПР.НАКЛ., МИН.НЕОПР.ВР., 3Л., ЕД.Ч., М.Р. = бил (е) минал
| ПР.НАКЛ., МИН.НЕОПР.ВР., 3Л., ЕД.Ч., Ж.Р. = била (е) минала
| ПР.НАКЛ., МИН.НЕОПР.ВР., 3Л., ЕД.Ч., СР.Р. = било (е) минало
| ПР.НАКЛ., МИН.НЕОПР.ВР., 3Л., МН.Ч. = били (са) минали
| ПР.НАКЛ., БЪД.ВР., 1Л., ЕД.Ч., М.Р. = щял съм да мина
| ПР.НАКЛ., БЪД.ВР., 1Л., ЕД.Ч., Ж.Р. = щяла съм да мина
| ПР.НАКЛ., БЪД.ВР., 1Л., ЕД.Ч., СР.Р. = щяло съм да мина
| ПР.НАКЛ., БЪД.ВР., 1Л., МН.Ч. = щели сме да минем
| ПР.НАКЛ., БЪД.ВР., 2Л., ЕД.Ч., М.Р. = щял си да минеш
| ПР.НАКЛ., БЪД.ВР., 2Л., ЕД.Ч., Ж.Р. = щяла си да минеш
| ПР.НАКЛ., БЪД.ВР., 2Л., ЕД.Ч., СР.Р. = щяло си да минеш
| ПР.НАКЛ., БЪД.ВР., 2Л., МН.Ч. = щели сте да минете
| ПР.НАКЛ., БЪД.ВР., 3Л., ЕД.Ч., М.Р. = щял (е) да мине
| ПР.НАКЛ., БЪД.ВР., 3Л., ЕД.Ч., Ж.Р. = щяла (е) да мине
| ПР.НАКЛ., БЪД.ВР., 3Л., ЕД.Ч., СР.Р. = щяло (е) да мине
| ПР.НАКЛ., БЪД.ВР., 3Л., МН.Ч. = щели (са) да минат
| ПР.НАКЛ., БЪД.ПРЕД.ВР., 1Л., ЕД.Ч., М.Р. = щял съм да съм минал
| ПР.НАКЛ., БЪД.ПРЕД.ВР., 1Л., ЕД.Ч., Ж.Р. = щяла съм да съм минала
| ПР.НАКЛ., БЪД.ПРЕД.ВР., 1Л., ЕД.Ч., СР.Р. = щяло съм да съм минало
| ПР.НАКЛ., БЪД.ПРЕД.ВР., 1Л., МН.Ч. = щели сме да сме минали
| ПР.НАКЛ., БЪД.ПРЕД.ВР., 2Л., ЕД.Ч., М.Р. = щял си да си минал
| ПР.НАКЛ., БЪД.ПРЕД.ВР., 2Л., ЕД.Ч., Ж.Р. = щяла си да си минала
| ПР.НАКЛ., БЪД.ПРЕД.ВР., 2Л., ЕД.Ч., СР.Р. = щяло си да си минало
| ПР.НАКЛ., БЪД.ПРЕД.ВР., 2Л., МН.Ч. = щели сте да сте минали
| ПР.НАКЛ., БЪД.ПРЕД.ВР., 3Л., ЕД.Ч., М.Р. = щял (е) да е минал
| ПР.НАКЛ., БЪД.ПРЕД.ВР., 3Л., ЕД.Ч., Ж.Р. = щяла (е) да е минала
| ПР.НАКЛ., БЪД.ПРЕД.ВР., 3Л., ЕД.Ч., СР.Р. = щяло (е) да е минало
| ПР.НАКЛ., БЪД.ПРЕД.ВР., 3Л., МН.Ч. = щели (са) да са минали
| УСЛОВНО НАКЛОНЕНИЕ, 1Л., ЕД.Ч., М.Р. = бих минал
| УСЛОВНО НАКЛОНЕНИЕ, 1Л., ЕД.Ч., Ж.Р. = бих минала
| УСЛОВНО НАКЛОНЕНИЕ, 1Л., ЕД.Ч., СР.Р. = бих минало
| УСЛОВНО НАКЛОНЕНИЕ, 1Л., МН.Ч. = бихме минали
| УСЛОВНО НАКЛОНЕНИЕ, 2Л., ЕД.Ч., М.Р. = би минал
| УСЛОВНО НАКЛОНЕНИЕ, 2Л., ЕД.Ч., Ж.Р. = би минала
| УСЛОВНО НАКЛОНЕНИЕ, 2Л., ЕД.Ч., СР.Р. = би минало
| УСЛОВНО НАКЛОНЕНИЕ, 2Л., МН.Ч. = бихте минали
| УСЛОВНО НАКЛОНЕНИЕ, 3Л., ЕД.Ч., М.Р. = би минал
| УСЛОВНО НАКЛОНЕНИЕ, 3Л., ЕД.Ч., Ж.Р. = би минала
| УСЛОВНО НАКЛОНЕНИЕ, 3Л., ЕД.Ч., СР.Р. = би минало
| УСЛОВНО НАКЛОНЕНИЕ, 3Л., МН.Ч. = биха минали
| ПОВЕЛИТЕЛНО НАКЛОНЕНИЕ, ЕД.Ч. = ми·ни
| ПОВЕЛИТЕЛНО НАКЛОНЕНИЕ, МН.Ч. = ми·не·те
| МИН.СТРАД.ПРИЧ. М.Р. = ми·нат
| МИН.СТРАД.ПРИЧ. М.Р. НЕПЪЛЕН ЧЛЕН = ми·на·тия
| МИН.СТРАД.ПРИЧ. М.Р. ПЪЛЕН ЧЛЕН = ми·на·ти·ят
| МИН.СТРАД.ПРИЧ. Ж.Р. = ми·на·та
| МИН.СТРАД.ПРИЧ. Ж.Р. ЧЛЕН = ми·на·та·та
| МИН.СТРАД.ПРИЧ. СР.Р. = ми·на·то
| МИН.СТРАД.ПРИЧ. СР.Р. ЧЛЕН = ми·на·то·то
| МИН.СТРАД.ПРИЧ. МН.Ч. = ми·на·ти
| МИН.СТРАД.ПРИЧ. МН.Ч. ЧЛЕН = ми·на·ти·те
| МИН.ДЕЯТ.СВ.ПРИЧ. М.Р. = ми·нал
| МИН.ДЕЯТ.СВ.ПРИЧ. М.Р. НЕПЪЛЕН ЧЛЕН = ми·на·лия
| МИН.ДЕЯТ.СВ.ПРИЧ. М.Р. ПЪЛЕН ЧЛЕН = ми·на·ли·ят
| МИН.ДЕЯТ.СВ.ПРИЧ. Ж.Р. = ми·на·ла
| МИН.ДЕЯТ.СВ.ПРИЧ. Ж.Р. ЧЛЕН = ми·на·ла·та
| МИН.ДЕЯТ.СВ.ПРИЧ. СР.Р. = ми·на·ло
| МИН.ДЕЯТ.СВ.ПРИЧ. СР.Р. ЧЛЕН = ми·на·ло·то
| МИН.ДЕЯТ.СВ.ПРИЧ. МН.Ч. = ми·на·ли
| МИН.ДЕЯТ.СВ.ПРИЧ. МН.Ч. ЧЛЕН = ми·на·ли·те
| МИН.ДЕЯТ.НЕСВ.ПРИЧ. М.Р. = ми·нел
| МИН.ДЕЯТ.НЕСВ.ПРИЧ. М.Р. НЕПЪЛЕН ЧЛЕН = ми·не·лия
| МИН.ДЕЯТ.НЕСВ.ПРИЧ. М.Р. ПЪЛЕН ЧЛЕН = ми·не·ли·ят
| МИН.ДЕЯТ.НЕСВ.ПРИЧ. Ж.Р. = ми·не·ла
| МИН.ДЕЯТ.НЕСВ.ПРИЧ. Ж.Р. ЧЛЕН = ми·не·ла·та
| МИН.ДЕЯТ.НЕСВ.ПРИЧ. СР.Р. = ми·не·ло
| МИН.ДЕЯТ.НЕСВ.ПРИЧ. СР.Р. ЧЛЕН = ми·не·ло·то
| МИН.ДЕЯТ.НЕСВ.ПРИЧ. МН.Ч. = ми·не·ли
| МИН.ДЕЯТ.НЕСВ.ПРИЧ. МН.Ч. ЧЛЕН = ми·не·ли·те
| СЕГ.ДЕЯТ.ПРИЧ. М.Р. = —
| СЕГ.ДЕЯТ.ПРИЧ. М.Р. НЕПЪЛЕН ЧЛЕН = —
| СЕГ.ДЕЯТ.ПРИЧ. М.Р. ПЪЛЕН ЧЛЕН = —
| СЕГ.ДЕЯТ.ПРИЧ. Ж.Р. = —
| СЕГ.ДЕЯТ.ПРИЧ. Ж.Р. ЧЛЕН = —
| СЕГ.ДЕЯТ.ПРИЧ. СР.Р. = —
| СЕГ.ДЕЯТ.ПРИЧ. СР.Р. ЧЛЕН = —
| СЕГ.ДЕЯТ.ПРИЧ. МН.Ч. = —
| СЕГ.ДЕЯТ.ПРИЧ. МН.Ч. ЧЛЕН = —
| ДЕЕПРИЧАСТИЕ = —
| СКРИТИ ПРЕПРАТКИ = 
[[мина]],
[[минеш]],
[[мине]],
[[минем]],
[[минете]],
[[минат]],
[[минах]],
[[минахме]],
[[минахте]],
[[минаха]],
[[минех]],
[[минеше]],
[[минехме]],
[[минехте]],
[[минеха]],
[[мини]],
[[минал]],
[[миналия]],
[[миналият]],
[[минала]],
[[миналата]],
[[минало]],
[[миналото]],
[[минали]],
[[миналите]],
[[минел]],
[[минелия]],
[[минелият]],
[[минела]],
[[минелата]],
[[минело]],
[[минелото]],
[[минели]],
[[минелите]],
[[минатия]],
[[минатият]],
[[мината]],
[[минатата]],
[[минато]],
[[минатото]],
[[минати]],
[[минатите]],
[[минал съм]],
[[минала съм]],
[[минало съм]],
[[минали сме]],
[[минал си]],
[[минала си]],
[[минало си]],
[[минали сте]],
[[минал е]],
[[минала е]],
[[минало е]],
[[минали са]],
[[бях минал]],
[[бях минала]],
[[бях минало]],
[[бяхме минали]],
[[беше минал]],
[[беше минала]],
[[беше минало]],
[[бяхте минали]],
[[бяха минали]],
[[ще мина]],
[[ще минем]],
[[ще минеш]],
[[ще минете]],
[[ще мине]],
[[ще минат]],
[[ще съм минал]],
[[ще съм минала]],
[[ще съм минало]],
[[ще сме минали]],
[[ще си минал]],
[[ще си минала]],
[[ще си минало]],
[[ще сте минали]],
[[ще е минал]],
[[ще е минала]],
[[ще е минало]],
[[ще са минали]],
[[щях да мина]],
[[щяхме да минем]],
[[щеше да минеш]],
[[щяхте да минете]],
[[щеше да мине]],
[[щяха да минат]],
[[щях да съм минал]],
[[щях да съм минала]],
[[щях да съм минало]],
[[щяхме да сме минали]],
[[щеше да си минал]],
[[щеше да си минала]],
[[щеше да си минало]],
[[щяхте да сте минали]],
[[щеше да е минал]],
[[щеше да е минала]],
[[щеше да е минало]],
[[щяха да са минали]],
[[минел съм]],
[[минела съм]],
[[минело съм]],
[[минели сме]],
[[минел си]],
[[минела си]],
[[минело си]],
[[минели сте]],
[[минел е]],
[[минела е]],
[[минело е]],
[[минели са]],
[[бил съм минал]],
[[била съм минала]],
[[било съм минало]],
[[били сме минали]],
[[бил си минал]],
[[била си минала]],
[[било си минало]],
[[били сте минали]],
[[бил е минал]],
[[била е минала]],
[[било е минало]],
[[били са минали]],
[[щял съм да мина]],
[[щяла съм да мина]],
[[щяло съм да мина]],
[[щели сме да минем]],
[[щял си да минеш]],
[[щяла си да минеш]],
[[щяло си да минеш]],
[[щели сте да минете]],
[[щял да мине]],
[[щяла да мине]],
[[щяло да мине]],
[[щели да минат]],
[[щял е да мине]],
[[щяла е да мине]],
[[щяло е да мине]],
[[щели са да минат]],
[[щял съм да съм минал]],
[[щяла съм да съм минала]],
[[щяло съм да съм минало]],
[[щели сме да сме минали]],
[[щял си да си минал]],
[[щяла си да си минала]],
[[щяло си да си минало]],
[[щели сте да сте минали]],
[[щял да е минал]],
[[щяла да е минала]],
[[щяло да е минало]],
[[щели да са минали]],
[[щял е да е минал]],
[[щяла е да е минала]],
[[щяло е да е минало]],
[[щели са да са минали]],
[[бих минал]],
[[бих минала]],
[[бих минало]],
[[бихме минали]],
[[би минал]],
[[би минала]],
[[би минало]],
[[бихте минали]],
[[биха минали]],
}}</text>
      <sha1>nszq22f189x1o5jthbm1mqfefy9702l</sha1>
    </revision>
  </page>
  <page>
    <title>Шаблон:Словоформи/минавам</title>
    <ns>10</ns>
    <id>518341</id>
    <revision>
      <id>550321</id>
      <timestamp>2005-05-11T05:08:49Z</timestamp>
      <contributor>
        <username>Bgbot</username>
        <id>83</id>
      </contributor>
      <comment>Борислав: Шаблон със словоформи</comment>
      <model>wikitext</model>
      <format>text/x-wiki</format>
      <text bytes="19908" xml:space="preserve">{{Шаблон:Словоформи/Глагол|
  ОСНОВНА ФОРМА = минавам
| СЕГ.ВР., 1Л., ЕД.Ч. = ми·на·вам
| СЕГ.ВР., 1Л., МН.Ч. = ми·на·ва·ме
| СЕГ.ВР., 2Л., ЕД.Ч. = ми·на·ваш
| СЕГ.ВР., 2Л., МН.Ч. = ми·на·ва·те
| СЕГ.ВР., 3Л., ЕД.Ч. = ми·на·ва
| СЕГ.ВР., 3Л., МН.Ч. = ми·на·ват
| МИН.СВ.ВР., 1Л., ЕД.Ч. = ми·на·вах
| МИН.СВ.ВР., 1Л., МН.Ч. = ми·на·вах·ме
| МИН.СВ.ВР., 2Л., ЕД.Ч. = ми·на·ва
| МИН.СВ.ВР., 2Л., МН.Ч. = ми·на·вах·те
| МИН.СВ.ВР., 3Л., ЕД.Ч. = ми·на·ва
| МИН.СВ.ВР., 3Л., МН.Ч. = ми·на·ва·ха
| МИН.НЕСВ.ВР., 1Л., ЕД.Ч. = ми·на·вах
| МИН.НЕСВ.ВР., 1Л., МН.Ч. = ми·на·вах·ме
| МИН.НЕСВ.ВР., 2Л., ЕД.Ч. = ми·на·ва·ше
| МИН.НЕСВ.ВР., 2Л., МН.Ч. = ми·на·вах·те
| МИН.НЕСВ.ВР., 3Л., ЕД.Ч. = ми·на·ва·ше
| МИН.НЕСВ.ВР., 3Л., МН.Ч. = ми·на·ва·ха
| МИН.НЕОПР.ВР., 1Л., ЕД.Ч., М.Р. = минавал съм
| МИН.НЕОПР.ВР., 1Л., ЕД.Ч., Ж.Р. = минавала съм
| МИН.НЕОПР.ВР., 1Л., ЕД.Ч., СР.Р. = минавало съм
| МИН.НЕОПР.ВР., 1Л., МН.Ч. = минавали сме
| МИН.НЕОПР.ВР., 2Л., ЕД.Ч., М.Р. = минавал си
| МИН.НЕОПР.ВР., 2Л., ЕД.Ч., Ж.Р. = минавала си
| МИН.НЕОПР.ВР., 2Л., ЕД.Ч., СР.Р. = минавало си
| МИН.НЕОПР.ВР., 2Л., МН.Ч. = минавали сте
| МИН.НЕОПР.ВР., 3Л., ЕД.Ч., М.Р. = минавал е
| МИН.НЕОПР.ВР., 3Л., ЕД.Ч., Ж.Р. = минавала е
| МИН.НЕОПР.ВР., 3Л., ЕД.Ч., СР.Р. = минавало е
| МИН.НЕОПР.ВР., 3Л., МН.Ч. = минавали са
| МИН.ПРЕД.ВР., 1Л., ЕД.Ч., М.Р. = бях минавал
| МИН.ПРЕД.ВР., 1Л., ЕД.Ч., Ж.Р. = бях минавала
| МИН.ПРЕД.ВР., 1Л., ЕД.Ч., СР.Р. = бях минавало
| МИН.ПРЕД.ВР., 1Л., МН.Ч. = бяхме минавали
| МИН.ПРЕД.ВР., 2Л., ЕД.Ч., М.Р. = беше минавал
| МИН.ПРЕД.ВР., 2Л., ЕД.Ч., Ж.Р. = беше минавала
| МИН.ПРЕД.ВР., 2Л., ЕД.Ч., СР.Р. = беше минавало
| МИН.ПРЕД.ВР., 2Л., МН.Ч. = бяхте минавали
| МИН.ПРЕД.ВР., 3Л., ЕД.Ч., М.Р. = беше минавал
| МИН.ПРЕД.ВР., 3Л., ЕД.Ч., Ж.Р. = беше минавала
| МИН.ПРЕД.ВР., 3Л., ЕД.Ч., СР.Р. = беше минавало
| МИН.ПРЕД.ВР., 3Л., МН.Ч. = бяха минавали
| БЪД.ВР., 1Л., ЕД.Ч. = ще минавам
| БЪД.ВР., 1Л., МН.Ч. = ще минаваме
| БЪД.ВР., 2Л., ЕД.Ч. = ще минаваш
| БЪД.ВР., 2Л., МН.Ч. = ще минавате
| БЪД.ВР., 3Л., ЕД.Ч. = ще минава
| БЪД.ВР., 3Л., МН.Ч. = ще минават
| БЪД.ПРЕД.ВР., 1Л., ЕД.Ч., М.Р. = ще съм минавал
| БЪД.ПРЕД.ВР., 1Л., ЕД.Ч., Ж.Р. = ще съм минавала
| БЪД.ПРЕД.ВР., 1Л., ЕД.Ч., СР.Р. = ще съм минавало
| БЪД.ПРЕД.ВР., 1Л., МН.Ч. = ще сме минавали
| БЪД.ПРЕД.ВР., 2Л., ЕД.Ч., М.Р. = ще си минавал
| БЪД.ПРЕД.ВР., 2Л., ЕД.Ч., Ж.Р. = ще си минавала
| БЪД.ПРЕД.ВР., 2Л., ЕД.Ч., СР.Р. = ще си минавало
| БЪД.ПРЕД.ВР., 2Л., МН.Ч. = ще сте минавали
| БЪД.ПРЕД.ВР., 3Л., ЕД.Ч., М.Р. = ще е минавал
| БЪД.ПРЕД.ВР., 3Л., ЕД.Ч., Ж.Р. = ще е минавала
| БЪД.ПРЕД.ВР., 3Л., ЕД.Ч., СР.Р. = ще е минавало
| БЪД.ПРЕД.ВР., 3Л., МН.Ч. = ще са минавали
| БЪД.ВР. В МИН., 1Л., ЕД.Ч. = щях да минавам
| БЪД.ВР. В МИН., 1Л., МН.Ч. = щяхме да минаваме
| БЪД.ВР. В МИН., 2Л., ЕД.Ч. = щеше да минаваш
| БЪД.ВР. В МИН., 2Л., МН.Ч. = щяхте да минавате
| БЪД.ВР. В МИН., 3Л., ЕД.Ч. = щеше да минава
| БЪД.ВР. В МИН., 3Л., МН.Ч. = щяха да минават
| БЪД.ПРЕД.ВР. В МИН., 1Л., ЕД.Ч., М.Р. = щях да съм минавал
| БЪД.ПРЕД.ВР. В МИН., 1Л., ЕД.Ч., Ж.Р. = щях да съм минавала
| БЪД.ПРЕД.ВР. В МИН., 1Л., ЕД.Ч., СР.Р. = щях да съм минавало
| БЪД.ПРЕД.ВР. В МИН., 1Л., МН.Ч. = щяхме да сме минавали
| БЪД.ПРЕД.ВР. В МИН., 2Л., ЕД.Ч., М.Р. = щеше да си минавал
| БЪД.ПРЕД.ВР. В МИН., 2Л., ЕД.Ч., Ж.Р. = щеше да си минавала
| БЪД.ПРЕД.ВР. В МИН., 2Л., ЕД.Ч., СР.Р. = щеше да си минавало
| БЪД.ПРЕД.ВР. В МИН., 2Л., МН.Ч. = щяхте да сте минавали
| БЪД.ПРЕД.ВР. В МИН., 3Л., ЕД.Ч., М.Р. = щеше да е минавал
| БЪД.ПРЕД.ВР. В МИН., 3Л., ЕД.Ч., Ж.Р. = щеше да е минавала
| БЪД.ПРЕД.ВР. В МИН., 3Л., ЕД.Ч., СР.Р. = щеше да е минавало
| БЪД.ПРЕД.ВР. В МИН., 3Л., МН.Ч. = щяха да са минавали
| ПР.НАКЛ., СЕГ.ВР., 1Л., ЕД.Ч., М.Р. = минавал съм
| ПР.НАКЛ., СЕГ.ВР., 1Л., ЕД.Ч., Ж.Р. = минавала съм
| ПР.НАКЛ., СЕГ.ВР., 1Л., ЕД.Ч., СР.Р. = минавало съм
| ПР.НАКЛ., СЕГ.ВР., 1Л., МН.Ч. = минавали сме
| ПР.НАКЛ., СЕГ.ВР., 2Л., ЕД.Ч., М.Р. = минавал си
| ПР.НАКЛ., СЕГ.ВР., 2Л., ЕД.Ч., Ж.Р. = минавала си
| ПР.НАКЛ., СЕГ.ВР., 2Л., ЕД.Ч., СР.Р. = минавало си
| ПР.НАКЛ., СЕГ.ВР., 2Л., МН.Ч. = минавали сте
| ПР.НАКЛ., СЕГ.ВР., 3Л., ЕД.Ч., М.Р. = минавал (е)
| ПР.НАКЛ., СЕГ.ВР., 3Л., ЕД.Ч., Ж.Р. = минавала (е)
| ПР.НАКЛ., СЕГ.ВР., 3Л., ЕД.Ч., СР.Р. = минавало (е)
| ПР.НАКЛ., СЕГ.ВР., 3Л., МН.Ч. = минавали (са)
| ПР.НАКЛ., МИН.СВ.ВР., 1Л., ЕД.Ч., М.Р. = минавал съм
| ПР.НАКЛ., МИН.СВ.ВР., 1Л., ЕД.Ч., Ж.Р. = минавала съм
| ПР.НАКЛ., МИН.СВ.ВР., 1Л., ЕД.Ч., СР.Р. = минавало съм
| ПР.НАКЛ., МИН.СВ.ВР., 1Л., МН.Ч. = минавали сме
| ПР.НАКЛ., МИН.СВ.ВР., 2Л., ЕД.Ч., М.Р. = минавал си
| ПР.НАКЛ., МИН.СВ.ВР., 2Л., ЕД.Ч., Ж.Р. = минавала си
| ПР.НАКЛ., МИН.СВ.ВР., 2Л., ЕД.Ч., СР.Р. = минавало си
| ПР.НАКЛ., МИН.СВ.ВР., 2Л., МН.Ч. = минавали сте
| ПР.НАКЛ., МИН.СВ.ВР., 3Л., ЕД.Ч., М.Р. = минавал (е)
| ПР.НАКЛ., МИН.СВ.ВР., 3Л., ЕД.Ч., Ж.Р. = минавала (е)
| ПР.НАКЛ., МИН.СВ.ВР., 3Л., ЕД.Ч., СР.Р. = минавало (е)
| ПР.НАКЛ., МИН.СВ.ВР., 3Л., МН.Ч. = минавали (са)
| ПР.НАКЛ., МИН.НЕОПР.ВР., 1Л., ЕД.Ч., М.Р. = бил съм минавал
| ПР.НАКЛ., МИН.НЕОПР.ВР., 1Л., ЕД.Ч., Ж.Р. = била съм минавала
| ПР.НАКЛ., МИН.НЕОПР.ВР., 1Л., ЕД.Ч., СР.Р. = било съм минавало
| ПР.НАКЛ., МИН.НЕОПР.ВР., 1Л., МН.Ч. = били сме минавали
| ПР.НАКЛ., МИН.НЕОПР.ВР., 2Л., ЕД.Ч., М.Р. = бил си минавал
| ПР.НАКЛ., МИН.НЕОПР.ВР., 2Л., ЕД.Ч., Ж.Р. = била си минавала
| ПР.НАКЛ., МИН.НЕОПР.ВР., 2Л., ЕД.Ч., СР.Р. = било си минавало
| ПР.НАКЛ., МИН.НЕОПР.ВР., 2Л., МН.Ч. = били сте минавали
| ПР.НАКЛ., МИН.НЕОПР.ВР., 3Л., ЕД.Ч., М.Р. = бил (е) минавал
| ПР.НАКЛ., МИН.НЕОПР.ВР., 3Л., ЕД.Ч., Ж.Р. = била (е) минавала
| ПР.НАКЛ., МИН.НЕОПР.ВР., 3Л., ЕД.Ч., СР.Р. = било (е) минавало
| ПР.НАКЛ., МИН.НЕОПР.ВР., 3Л., МН.Ч. = били (са) минавали
| ПР.НАКЛ., БЪД.ВР., 1Л., ЕД.Ч., М.Р. = щял съм да минавам
| ПР.НАКЛ., БЪД.ВР., 1Л., ЕД.Ч., Ж.Р. = щяла съм да минавам
| ПР.НАКЛ., БЪД.ВР., 1Л., ЕД.Ч., СР.Р. = щяло съм да минавам
| ПР.НАКЛ., БЪД.ВР., 1Л., МН.Ч. = щели сме да минаваме
| ПР.НАКЛ., БЪД.ВР., 2Л., ЕД.Ч., М.Р. = щял си да минаваш
| ПР.НАКЛ., БЪД.ВР., 2Л., ЕД.Ч., Ж.Р. = щяла си да минаваш
| ПР.НАКЛ., БЪД.ВР., 2Л., ЕД.Ч., СР.Р. = щяло си да минаваш
| ПР.НАКЛ., БЪД.ВР., 2Л., МН.Ч. = щели сте да минавате
| ПР.НАКЛ., БЪД.ВР., 3Л., ЕД.Ч., М.Р. = щял (е) да минава
| ПР.НАКЛ., БЪД.ВР., 3Л., ЕД.Ч., Ж.Р. = щяла (е) да минава
| ПР.НАКЛ., БЪД.ВР., 3Л., ЕД.Ч., СР.Р. = щяло (е) да минава
| ПР.НАКЛ., БЪД.ВР., 3Л., МН.Ч. = щели (са) да минават
| ПР.НАКЛ., БЪД.ПРЕД.ВР., 1Л., ЕД.Ч., М.Р. = щял съм да съм минавал
| ПР.НАКЛ., БЪД.ПРЕД.ВР., 1Л., ЕД.Ч., Ж.Р. = щяла съм да съм минавала
| ПР.НАКЛ., БЪД.ПРЕД.ВР., 1Л., ЕД.Ч., СР.Р. = щяло съм да съм минавало
| ПР.НАКЛ., БЪД.ПРЕД.ВР., 1Л., МН.Ч. = щели сме да сме минавали
| ПР.НАКЛ., БЪД.ПРЕД.ВР., 2Л., ЕД.Ч., М.Р. = щял си да си минавал
| ПР.НАКЛ., БЪД.ПРЕД.ВР., 2Л., ЕД.Ч., Ж.Р. = щяла си да си минавала
| ПР.НАКЛ., БЪД.ПРЕД.ВР., 2Л., ЕД.Ч., СР.Р. = щяло си да си минавало
| ПР.НАКЛ., БЪД.ПРЕД.ВР., 2Л., МН.Ч. = щели сте да сте минавали
| ПР.НАКЛ., БЪД.ПРЕД.ВР., 3Л., ЕД.Ч., М.Р. = щял (е) да е минавал
| ПР.НАКЛ., БЪД.ПРЕД.ВР., 3Л., ЕД.Ч., Ж.Р. = щяла (е) да е минавала
| ПР.НАКЛ., БЪД.ПРЕД.ВР., 3Л., ЕД.Ч., СР.Р. = щяло (е) да е минавало
| ПР.НАКЛ., БЪД.ПРЕД.ВР., 3Л., МН.Ч. = щели (са) да са минавали
| УСЛОВНО НАКЛОНЕНИЕ, 1Л., ЕД.Ч., М.Р. = бих минавал
| УСЛОВНО НАКЛОНЕНИЕ, 1Л., ЕД.Ч., Ж.Р. = бих минавала
| УСЛОВНО НАКЛОНЕНИЕ, 1Л., ЕД.Ч., СР.Р. = бих минавало
| УСЛОВНО НАКЛОНЕНИЕ, 1Л., МН.Ч. = бихме минавали
| УСЛОВНО НАКЛОНЕНИЕ, 2Л., ЕД.Ч., М.Р. = би минавал
| УСЛОВНО НАКЛОНЕНИЕ, 2Л., ЕД.Ч., Ж.Р. = би минавала
| УСЛОВНО НАКЛОНЕНИЕ, 2Л., ЕД.Ч., СР.Р. = би минавало
| УСЛОВНО НАКЛОНЕНИЕ, 2Л., МН.Ч. = бихте минавали
| УСЛОВНО НАКЛОНЕНИЕ, 3Л., ЕД.Ч., М.Р. = би минавал
| УСЛОВНО НАКЛОНЕНИЕ, 3Л., ЕД.Ч., Ж.Р. = би минавала
| УСЛОВНО НАКЛОНЕНИЕ, 3Л., ЕД.Ч., СР.Р. = би минавало
| УСЛОВНО НАКЛОНЕНИЕ, 3Л., МН.Ч. = биха минавали
| ПОВЕЛИТЕЛНО НАКЛОНЕНИЕ, ЕД.Ч. = ми·на·вай
| ПОВЕЛИТЕЛНО НАКЛОНЕНИЕ, МН.Ч. = ми·на·вай·те
| МИН.СТРАД.ПРИЧ. М.Р. = ми·на·ван
| МИН.СТРАД.ПРИЧ. М.Р. НЕПЪЛЕН ЧЛЕН = ми·на·ва·ния
| МИН.СТРАД.ПРИЧ. М.Р. ПЪЛЕН ЧЛЕН = ми·на·ва·ни·ят
| МИН.СТРАД.ПРИЧ. Ж.Р. = ми·на·ва·на
| МИН.СТРАД.ПРИЧ. Ж.Р. ЧЛЕН = ми·на·ва·на·та
| МИН.СТРАД.ПРИЧ. СР.Р. = ми·на·ва·но
| МИН.СТРАД.ПРИЧ. СР.Р. ЧЛЕН = ми·на·ва·но·то
| МИН.СТРАД.ПРИЧ. МН.Ч. = ми·на·ва·ни
| МИН.СТРАД.ПРИЧ. МН.Ч. ЧЛЕН = ми·на·ва·ни·те
| МИН.ДЕЯТ.СВ.ПРИЧ. М.Р. = ми·на·вал
| МИН.ДЕЯТ.СВ.ПРИЧ. М.Р. НЕПЪЛЕН ЧЛЕН = ми·на·ва·лия
| МИН.ДЕЯТ.СВ.ПРИЧ. М.Р. ПЪЛЕН ЧЛЕН = ми·на·ва·ли·ят
| МИН.ДЕЯТ.СВ.ПРИЧ. Ж.Р. = ми·на·ва·ла
| МИН.ДЕЯТ.СВ.ПРИЧ. Ж.Р. ЧЛЕН = ми·на·ва·ла·та
| МИН.ДЕЯТ.СВ.ПРИЧ. СР.Р. = ми·на·ва·ло
| МИН.ДЕЯТ.СВ.ПРИЧ. СР.Р. ЧЛЕН = ми·на·ва·ло·то
| МИН.ДЕЯТ.СВ.ПРИЧ. МН.Ч. = ми·на·ва·ли
| МИН.ДЕЯТ.СВ.ПРИЧ. МН.Ч. ЧЛЕН = ми·на·ва·ли·те
| МИН.ДЕЯТ.НЕСВ.ПРИЧ. М.Р. = ми·на·вал
| МИН.ДЕЯТ.НЕСВ.ПРИЧ. М.Р. НЕПЪЛЕН ЧЛЕН = ми·на·ва·лия
| МИН.ДЕЯТ.НЕСВ.ПРИЧ. М.Р. ПЪЛЕН ЧЛЕН = ми·на·ва·ли·ят
| МИН.ДЕЯТ.НЕСВ.ПРИЧ. Ж.Р. = ми·на·ва·ла
| МИН.ДЕЯТ.НЕСВ.ПРИЧ. Ж.Р. ЧЛЕН = ми·на·ва·ла·та
| МИН.ДЕЯТ.НЕСВ.ПРИЧ. СР.Р. = ми·на·ва·ло
| МИН.ДЕЯТ.НЕСВ.ПРИЧ. СР.Р. ЧЛЕН = ми·на·ва·ло·то
| МИН.ДЕЯТ.НЕСВ.ПРИЧ. МН.Ч. = ми·на·ва·ли
| МИН.ДЕЯТ.НЕСВ.ПРИЧ. МН.Ч. ЧЛЕН = ми·на·ва·ли·те
| СЕГ.ДЕЯТ.ПРИЧ. М.Р. = ми·на·ващ
| СЕГ.ДЕЯТ.ПРИЧ. М.Р. НЕПЪЛЕН ЧЛЕН = ми·на·ва·щия
| СЕГ.ДЕЯТ.ПРИЧ. М.Р. ПЪЛЕН ЧЛЕН = ми·на·ва·щи·ят
| СЕГ.ДЕЯТ.ПРИЧ. Ж.Р. = ми·на·ва·ща
| СЕГ.ДЕЯТ.ПРИЧ. Ж.Р. ЧЛЕН = ми·на·ва·ща·та
| СЕГ.ДЕЯТ.ПРИЧ. СР.Р. = ми·на·ва·що
| СЕГ.ДЕЯТ.ПРИЧ. СР.Р. ЧЛЕН = ми·на·ва·що·то
| СЕГ.ДЕЯТ.ПРИЧ. МН.Ч. = ми·на·ва·щи
| СЕГ.ДЕЯТ.ПРИЧ. МН.Ч. ЧЛЕН = ми·на·ва·щи·те
| ДЕЕПРИЧАСТИЕ = ми·на·вай·ки
| СКРИТИ ПРЕПРАТКИ = 
[[минавам]],
[[минаваш]],
[[минава]],
[[минаваме]],
[[минавате]],
[[минават]],
[[минавах]],
[[минавахме]],
[[минавахте]],
[[минаваха]],
[[минаваше]],
[[минавай]],
[[минавайте]],
[[минавал]],
[[минавалия]],
[[минавалият]],
[[минавала]],
[[минавалата]],
[[минавало]],
[[минавалото]],
[[минавали]],
[[минавалите]],
[[минаван]],
[[минавания]],
[[минаваният]],
[[минавана]],
[[минаваната]],
[[минавано]],
[[минаваното]],
[[минавани]],
[[минаваните]],
[[минаващ]],
[[минаващия]],
[[минаващият]],
[[минаваща]],
[[минаващата]],
[[минаващо]],
[[минаващото]],
[[минаващи]],
[[минаващите]],
[[минавайки]],
[[минавал съм]],
[[минавала съм]],
[[минавало съм]],
[[минавали сме]],
[[минавал си]],
[[минавала си]],
[[минавало си]],
[[минавали сте]],
[[минавал е]],
[[минавала е]],
[[минавало е]],
[[минавали са]],
[[бях минавал]],
[[бях минавала]],
[[бях минавало]],
[[бяхме минавали]],
[[беше минавал]],
[[беше минавала]],
[[беше минавало]],
[[бяхте минавали]],
[[бяха минавали]],
[[ще минавам]],
[[ще минаваме]],
[[ще минаваш]],
[[ще минавате]],
[[ще минава]],
[[ще минават]],
[[ще съм минавал]],
[[ще съм минавала]],
[[ще съм минавало]],
[[ще сме минавали]],
[[ще си минавал]],
[[ще си минавала]],
[[ще си минавало]],
[[ще сте минавали]],
[[ще е минавал]],
[[ще е минавала]],
[[ще е минавало]],
[[ще са минавали]],
[[щях да минавам]],
[[щяхме да минаваме]],
[[щеше да минаваш]],
[[щяхте да минавате]],
[[щеше да минава]],
[[щяха да минават]],
[[щях да съм минавал]],
[[щях да съм минавала]],
[[щях да съм минавало]],
[[щяхме да сме минавали]],
[[щеше да си минавал]],
[[щеше да си минавала]],
[[щеше да си минавало]],
[[щяхте да сте минавали]],
[[щеше да е минавал]],
[[щеше да е минавала]],
[[щеше да е минавало]],
[[щяха да са минавали]],
[[бил съм минавал]],
[[била съм минавала]],
[[било съм минавало]],
[[били сме минавали]],
[[бил си минавал]],
[[била си минавала]],
[[било си минавало]],
[[били сте минавали]],
[[бил е минавал]],
[[била е минавала]],
[[било е минавало]],
[[били са минавали]],
[[щял съм да минавам]],
[[щяла съм да минавам]],
[[щяло съм да минавам]],
[[щели сме да минаваме]],
[[щял си да минаваш]],
[[щяла си да минаваш]],
[[щяло си да минаваш]],
[[щели сте да минавате]],
[[щял да минава]],
[[щяла да минава]],
[[щяло да минава]],
[[щели да минават]],
[[щял е да минава]],
[[щяла е да минава]],
[[щяло е да минава]],
[[щели са да минават]],
[[щял съм да съм минавал]],
[[щяла съм да съм минавала]],
[[щяло съм да съм минавало]],
[[щели сме да сме минавали]],
[[щял си да си минавал]],
[[щяла си да си минавала]],
[[щяло си да си минавало]],
[[щели сте да сте минавали]],
[[щял да е минавал]],
[[щяла да е минавала]],
[[щяло да е минавало]],
[[щели да са минавали]],
[[щял е да е минавал]],
[[щяла е да е минавала]],
[[щяло е да е минавало]],
[[щели са да са минавали]],
[[бих минавал]],
[[бих минавала]],
[[бих минавало]],
[[бихме минавали]],
[[би минавал]],
[[би минавала]],
[[би минавало]],
[[бихте минавали]],
[[биха минавали]],
}}</text>
      <sha1>6a74gnreh695qsikqvjxvkm51orprjp</sha1>
    </revision>
  </page>
  <page>
    <title>Шаблон:Словоформи/минимизирам</title>
    <ns>10</ns>
    <id>518352</id>
    <revision>
      <id>550332</id>
      <timestamp>2005-05-11T05:08:57Z</timestamp>
      <contributor>
        <username>Bgbot</username>
        <id>83</id>
      </contributor>
      <comment>Борислав: Шаблон със словоформи</comment>
      <model>wikitext</model>
      <format>text/x-wiki</format>
      <text bytes="22864" xml:space="preserve">{{Шаблон:Словоформи/Глагол|
  ОСНОВНА ФОРМА = минимизирам
| СЕГ.ВР., 1Л., ЕД.Ч. = ми·ни·ми·зи·рам
| СЕГ.ВР., 1Л., МН.Ч. = ми·ни·ми·зи·ра·ме
| СЕГ.ВР., 2Л., ЕД.Ч. = ми·ни·ми·зи·раш
| СЕГ.ВР., 2Л., МН.Ч. = ми·ни·ми·зи·ра·те
| СЕГ.ВР., 3Л., ЕД.Ч. = ми·ни·ми·зи·ра
| СЕГ.ВР., 3Л., МН.Ч. = ми·ни·ми·зи·рат
| МИН.СВ.ВР., 1Л., ЕД.Ч. = ми·ни·ми·зи·рах
| МИН.СВ.ВР., 1Л., МН.Ч. = ми·ни·ми·зи·рах·ме
| МИН.СВ.ВР., 2Л., ЕД.Ч. = ми·ни·ми·зи·ра
| МИН.СВ.ВР., 2Л., МН.Ч. = ми·ни·ми·зи·рах·те
| МИН.СВ.ВР., 3Л., ЕД.Ч. = ми·ни·ми·зи·ра
| МИН.СВ.ВР., 3Л., МН.Ч. = ми·ни·ми·зи·ра·ха
| МИН.НЕСВ.ВР., 1Л., ЕД.Ч. = ми·ни·ми·зи·рах
| МИН.НЕСВ.ВР., 1Л., МН.Ч. = ми·ни·ми·зи·рах·ме
| МИН.НЕСВ.ВР., 2Л., ЕД.Ч. = ми·ни·ми·зи·ра·ше
| МИН.НЕСВ.ВР., 2Л., МН.Ч. = ми·ни·ми·зи·рах·те
| МИН.НЕСВ.ВР., 3Л., ЕД.Ч. = ми·ни·ми·зи·ра·ше
| МИН.НЕСВ.ВР., 3Л., МН.Ч. = ми·ни·ми·зи·ра·ха
| МИН.НЕОПР.ВР., 1Л., ЕД.Ч., М.Р. = минимизирал съм
| МИН.НЕОПР.ВР., 1Л., ЕД.Ч., Ж.Р. = минимизирала съм
| МИН.НЕОПР.ВР., 1Л., ЕД.Ч., СР.Р. = минимизирало съм
| МИН.НЕОПР.ВР., 1Л., МН.Ч. = минимизирали сме
| МИН.НЕОПР.ВР., 2Л., ЕД.Ч., М.Р. = минимизирал си
| МИН.НЕОПР.ВР., 2Л., ЕД.Ч., Ж.Р. = минимизирала си
| МИН.НЕОПР.ВР., 2Л., ЕД.Ч., СР.Р. = минимизирало си
| МИН.НЕОПР.ВР., 2Л., МН.Ч. = минимизирали сте
| МИН.НЕОПР.ВР., 3Л., ЕД.Ч., М.Р. = минимизирал е
| МИН.НЕОПР.ВР., 3Л., ЕД.Ч., Ж.Р. = минимизирала е
| МИН.НЕОПР.ВР., 3Л., ЕД.Ч., СР.Р. = минимизирало е
| МИН.НЕОПР.ВР., 3Л., МН.Ч. = минимизирали са
| МИН.ПРЕД.ВР., 1Л., ЕД.Ч., М.Р. = бях минимизирал
| МИН.ПРЕД.ВР., 1Л., ЕД.Ч., Ж.Р. = бях минимизирала
| МИН.ПРЕД.ВР., 1Л., ЕД.Ч., СР.Р. = бях минимизирало
| МИН.ПРЕД.ВР., 1Л., МН.Ч. = бяхме минимизирали
| МИН.ПРЕД.ВР., 2Л., ЕД.Ч., М.Р. = беше минимизирал
| МИН.ПРЕД.ВР., 2Л., ЕД.Ч., Ж.Р. = беше минимизирала
| МИН.ПРЕД.ВР., 2Л., ЕД.Ч., СР.Р. = беше минимизирало
| МИН.ПРЕД.ВР., 2Л., МН.Ч. = бяхте минимизирали
| МИН.ПРЕД.ВР., 3Л., ЕД.Ч., М.Р. = беше минимизирал
| МИН.ПРЕД.ВР., 3Л., ЕД.Ч., Ж.Р. = беше минимизирала
| МИН.ПРЕД.ВР., 3Л., ЕД.Ч., СР.Р. = беше минимизирало
| МИН.ПРЕД.ВР., 3Л., МН.Ч. = бяха минимизирали
| БЪД.ВР., 1Л., ЕД.Ч. = ще минимизирам
| БЪД.ВР., 1Л., МН.Ч. = ще минимизираме
| БЪД.ВР., 2Л., ЕД.Ч. = ще минимизираш
| БЪД.ВР., 2Л., МН.Ч. = ще минимизирате
| БЪД.ВР., 3Л., ЕД.Ч. = ще минимизира
| БЪД.ВР., 3Л., МН.Ч. = ще минимизират
| БЪД.ПРЕД.ВР., 1Л., ЕД.Ч., М.Р. = ще съм минимизирал
| БЪД.ПРЕД.ВР., 1Л., ЕД.Ч., Ж.Р. = ще съм минимизирала
| БЪД.ПРЕД.ВР., 1Л., ЕД.Ч., СР.Р. = ще съм минимизирало
| БЪД.ПРЕД.ВР., 1Л., МН.Ч. = ще сме минимизирали
| БЪД.ПРЕД.ВР., 2Л., ЕД.Ч., М.Р. = ще си минимизирал
| БЪД.ПРЕД.ВР., 2Л., ЕД.Ч., Ж.Р. = ще си минимизирала
| БЪД.ПРЕД.ВР., 2Л., ЕД.Ч., СР.Р. = ще си минимизирало
| БЪД.ПРЕД.ВР., 2Л., МН.Ч. = ще сте минимизирали
| БЪД.ПРЕД.ВР., 3Л., ЕД.Ч., М.Р. = ще е минимизирал
| БЪД.ПРЕД.ВР., 3Л., ЕД.Ч., Ж.Р. = ще е минимизирала
| БЪД.ПРЕД.ВР., 3Л., ЕД.Ч., СР.Р. = ще е минимизирало
| БЪД.ПРЕД.ВР., 3Л., МН.Ч. = ще са минимизирали
| БЪД.ВР. В МИН., 1Л., ЕД.Ч. = щях да минимизирам
| БЪД.ВР. В МИН., 1Л., МН.Ч. = щяхме да минимизираме
| БЪД.ВР. В МИН., 2Л., ЕД.Ч. = щеше да минимизираш
| БЪД.ВР. В МИН., 2Л., МН.Ч. = щяхте да минимизирате
| БЪД.ВР. В МИН., 3Л., ЕД.Ч. = щеше да минимизира
| БЪД.ВР. В МИН., 3Л., МН.Ч. = щяха да минимизират
| БЪД.ПРЕД.ВР. В МИН., 1Л., ЕД.Ч., М.Р. = щях да съм минимизирал
| БЪД.ПРЕД.ВР. В МИН., 1Л., ЕД.Ч., Ж.Р. = щях да съм минимизирала
| БЪД.ПРЕД.ВР. В МИН., 1Л., ЕД.Ч., СР.Р. = щях да съм минимизирало
| БЪД.ПРЕД.ВР. В МИН., 1Л., МН.Ч. = щяхме да сме минимизирали
| БЪД.ПРЕД.ВР. В МИН., 2Л., ЕД.Ч., М.Р. = щеше да си минимизирал
| БЪД.ПРЕД.ВР. В МИН., 2Л., ЕД.Ч., Ж.Р. = щеше да си минимизирала
| БЪД.ПРЕД.ВР. В МИН., 2Л., ЕД.Ч., СР.Р. = щеше да си минимизирало
| БЪД.ПРЕД.ВР. В МИН., 2Л., МН.Ч. = щяхте да сте минимизирали
| БЪД.ПРЕД.ВР. В МИН., 3Л., ЕД.Ч., М.Р. = щеше да е минимизирал
| БЪД.ПРЕД.ВР. В МИН., 3Л., ЕД.Ч., Ж.Р. = щеше да е минимизирала
| БЪД.ПРЕД.ВР. В МИН., 3Л., ЕД.Ч., СР.Р. = щеше да е минимизирало
| БЪД.ПРЕД.ВР. В МИН., 3Л., МН.Ч. = щяха да са минимизирали
| ПР.НАКЛ., СЕГ.ВР., 1Л., ЕД.Ч., М.Р. = минимизирал съм
| ПР.НАКЛ., СЕГ.ВР., 1Л., ЕД.Ч., Ж.Р. = минимизирала съм
| ПР.НАКЛ., СЕГ.ВР., 1Л., ЕД.Ч., СР.Р. = минимизирало съм
| ПР.НАКЛ., СЕГ.ВР., 1Л., МН.Ч. = минимизирали сме
| ПР.НАКЛ., СЕГ.ВР., 2Л., ЕД.Ч., М.Р. = минимизирал си
| ПР.НАКЛ., СЕГ.ВР., 2Л., ЕД.Ч., Ж.Р. = минимизирала си
| ПР.НАКЛ., СЕГ.ВР., 2Л., ЕД.Ч., СР.Р. = минимизирало си
| ПР.НАКЛ., СЕГ.ВР., 2Л., МН.Ч. = минимизирали сте
| ПР.НАКЛ., СЕГ.ВР., 3Л., ЕД.Ч., М.Р. = минимизирал (е)
| ПР.НАКЛ., СЕГ.ВР., 3Л., ЕД.Ч., Ж.Р. = минимизирала (е)
| ПР.НАКЛ., СЕГ.ВР., 3Л., ЕД.Ч., СР.Р. = минимизирало (е)
| ПР.НАКЛ., СЕГ.ВР., 3Л., МН.Ч. = минимизирали (са)
| ПР.НАКЛ., МИН.СВ.ВР., 1Л., ЕД.Ч., М.Р. = минимизирал съм
| ПР.НАКЛ., МИН.СВ.ВР., 1Л., ЕД.Ч., Ж.Р. = минимизирала съм
| ПР.НАКЛ., МИН.СВ.ВР., 1Л., ЕД.Ч., СР.Р. = минимизирало съм
| ПР.НАКЛ., МИН.СВ.ВР., 1Л., МН.Ч. = минимизирали сме
| ПР.НАКЛ., МИН.СВ.ВР., 2Л., ЕД.Ч., М.Р. = минимизирал си
| ПР.НАКЛ., МИН.СВ.ВР., 2Л., ЕД.Ч., Ж.Р. = минимизирала си
| ПР.НАКЛ., МИН.СВ.ВР., 2Л., ЕД.Ч., СР.Р. = минимизирало си
| ПР.НАКЛ., МИН.СВ.ВР., 2Л., МН.Ч. = минимизирали сте
| ПР.НАКЛ., МИН.СВ.ВР., 3Л., ЕД.Ч., М.Р. = минимизирал (е)
| ПР.НАКЛ., МИН.СВ.ВР., 3Л., ЕД.Ч., Ж.Р. = минимизирала (е)
| ПР.НАКЛ., МИН.СВ.ВР., 3Л., ЕД.Ч., СР.Р. = минимизирало (е)
| ПР.НАКЛ., МИН.СВ.ВР., 3Л., МН.Ч. = минимизирали (са)
| ПР.НАКЛ., МИН.НЕОПР.ВР., 1Л., ЕД.Ч., М.Р. = бил съм минимизирал
| ПР.НАКЛ., МИН.НЕОПР.ВР., 1Л., ЕД.Ч., Ж.Р. = била съм минимизирала
| ПР.НАКЛ., МИН.НЕОПР.ВР., 1Л., ЕД.Ч., СР.Р. = било съм минимизирало
| ПР.НАКЛ., МИН.НЕОПР.ВР., 1Л., МН.Ч. = били сме минимизирали
| ПР.НАКЛ., МИН.НЕОПР.ВР., 2Л., ЕД.Ч., М.Р. = бил си минимизирал
| ПР.НАКЛ., МИН.НЕОПР.ВР., 2Л., ЕД.Ч., Ж.Р. = била си минимизирала
| ПР.НАКЛ., МИН.НЕОПР.ВР., 2Л., ЕД.Ч., СР.Р. = било си минимизирало
| ПР.НАКЛ., МИН.НЕОПР.ВР., 2Л., МН.Ч. = били сте минимизирали
| ПР.НАКЛ., МИН.НЕОПР.ВР., 3Л., ЕД.Ч., М.Р. = бил (е) минимизирал
| ПР.НАКЛ., МИН.НЕОПР.ВР., 3Л., ЕД.Ч., Ж.Р. = била (е) минимизирала
| ПР.НАКЛ., МИН.НЕОПР.ВР., 3Л., ЕД.Ч., СР.Р. = било (е) минимизирало
| ПР.НАКЛ., МИН.НЕОПР.ВР., 3Л., МН.Ч. = били (са) минимизирали
| ПР.НАКЛ., БЪД.ВР., 1Л., ЕД.Ч., М.Р. = щял съм да минимизирам
| ПР.НАКЛ., БЪД.ВР., 1Л., ЕД.Ч., Ж.Р. = щяла съм да минимизирам
| ПР.НАКЛ., БЪД.ВР., 1Л., ЕД.Ч., СР.Р. = щяло съм да минимизирам
| ПР.НАКЛ., БЪД.ВР., 1Л., МН.Ч. = щели сме да минимизираме
| ПР.НАКЛ., БЪД.ВР., 2Л., ЕД.Ч., М.Р. = щял си да минимизираш
| ПР.НАКЛ., БЪД.ВР., 2Л., ЕД.Ч., Ж.Р. = щяла си да минимизираш
| ПР.НАКЛ., БЪД.ВР., 2Л., ЕД.Ч., СР.Р. = щяло си да минимизираш
| ПР.НАКЛ., БЪД.ВР., 2Л., МН.Ч. = щели сте да минимизирате
| ПР.НАКЛ., БЪД.ВР., 3Л., ЕД.Ч., М.Р. = щял (е) да минимизира
| ПР.НАКЛ., БЪД.ВР., 3Л., ЕД.Ч., Ж.Р. = щяла (е) да минимизира
| ПР.НАКЛ., БЪД.ВР., 3Л., ЕД.Ч., СР.Р. = щяло (е) да минимизира
| ПР.НАКЛ., БЪД.ВР., 3Л., МН.Ч. = щели (са) да минимизират
| ПР.НАКЛ., БЪД.ПРЕД.ВР., 1Л., ЕД.Ч., М.Р. = щял съм да съм минимизирал
| ПР.НАКЛ., БЪД.ПРЕД.ВР., 1Л., ЕД.Ч., Ж.Р. = щяла съм да съм минимизирала
| ПР.НАКЛ., БЪД.ПРЕД.ВР., 1Л., ЕД.Ч., СР.Р. = щяло съм да съм минимизирало
| ПР.НАКЛ., БЪД.ПРЕД.ВР., 1Л., МН.Ч. = щели сме да сме минимизирали
| ПР.НАКЛ., БЪД.ПРЕД.ВР., 2Л., ЕД.Ч., М.Р. = щял си да си минимизирал
| ПР.НАКЛ., БЪД.ПРЕД.ВР., 2Л., ЕД.Ч., Ж.Р. = щяла си да си минимизирала
| ПР.НАКЛ., БЪД.ПРЕД.ВР., 2Л., ЕД.Ч., СР.Р. = щяло си да си минимизирало
| ПР.НАКЛ., БЪД.ПРЕД.ВР., 2Л., МН.Ч. = щели сте да сте минимизирали
| ПР.НАКЛ., БЪД.ПРЕД.ВР., 3Л., ЕД.Ч., М.Р. = щял (е) да е минимизирал
| ПР.НАКЛ., БЪД.ПРЕД.ВР., 3Л., ЕД.Ч., Ж.Р. = щяла (е) да е минимизирала
| ПР.НАКЛ., БЪД.ПРЕД.ВР., 3Л., ЕД.Ч., СР.Р. = щяло (е) да е минимизирало
| ПР.НАКЛ., БЪД.ПРЕД.ВР., 3Л., МН.Ч. = щели (са) да са минимизирали
| УСЛОВНО НАКЛОНЕНИЕ, 1Л., ЕД.Ч., М.Р. = бих минимизирал
| УСЛОВНО НАКЛОНЕНИЕ, 1Л., ЕД.Ч., Ж.Р. = бих минимизирала
| УСЛОВНО НАКЛОНЕНИЕ, 1Л., ЕД.Ч., СР.Р. = бих минимизирало
| УСЛОВНО НАКЛОНЕНИЕ, 1Л., МН.Ч. = бихме минимизирали
| УСЛОВНО НАКЛОНЕНИЕ, 2Л., ЕД.Ч., М.Р. = би минимизирал
| УСЛОВНО НАКЛОНЕНИЕ, 2Л., ЕД.Ч., Ж.Р. = би минимизирала
| УСЛОВНО НАКЛОНЕНИЕ, 2Л., ЕД.Ч., СР.Р. = би минимизирало
| УСЛОВНО НАКЛОНЕНИЕ, 2Л., МН.Ч. = бихте минимизирали
| УСЛОВНО НАКЛОНЕНИЕ, 3Л., ЕД.Ч., М.Р. = би минимизирал
| УСЛОВНО НАКЛОНЕНИЕ, 3Л., ЕД.Ч., Ж.Р. = би минимизирала
| УСЛОВНО НАКЛОНЕНИЕ, 3Л., ЕД.Ч., СР.Р. = би минимизирало
| УСЛОВНО НАКЛОНЕНИЕ, 3Л., МН.Ч. = биха минимизирали
| ПОВЕЛИТЕЛНО НАКЛОНЕНИЕ, ЕД.Ч. = ми·ни·ми·зи·рай
| ПОВЕЛИТЕЛНО НАКЛОНЕНИЕ, МН.Ч. = ми·ни·ми·зи·рай·те
| МИН.СТРАД.ПРИЧ. М.Р. = ми·ни·ми·зи·ран
| МИН.СТРАД.ПРИЧ. М.Р. НЕПЪЛЕН ЧЛЕН = ми·ни·ми·зи·ра·ния
| МИН.СТРАД.ПРИЧ. М.Р. ПЪЛЕН ЧЛЕН = ми·ни·ми·зи·ра·ни·ят
| МИН.СТРАД.ПРИЧ. Ж.Р. = ми·ни·ми·зи·ра·на
| МИН.СТРАД.ПРИЧ. Ж.Р. ЧЛЕН = ми·ни·ми·зи·ра·на·та
| МИН.СТРАД.ПРИЧ. СР.Р. = ми·ни·ми·зи·ра·но
| МИН.СТРАД.ПРИЧ. СР.Р. ЧЛЕН = ми·ни·ми·зи·ра·но·то
| МИН.СТРАД.ПРИЧ. МН.Ч. = ми·ни·ми·зи·ра·ни
| МИН.СТРАД.ПРИЧ. МН.Ч. ЧЛЕН = ми·ни·ми·зи·ра·ни·те
| МИН.ДЕЯТ.СВ.ПРИЧ. М.Р. = ми·ни·ми·зи·рал
| МИН.ДЕЯТ.СВ.ПРИЧ. М.Р. НЕПЪЛЕН ЧЛЕН = ми·ни·ми·зи·ра·лия
| МИН.ДЕЯТ.СВ.ПРИЧ. М.Р. ПЪЛЕН ЧЛЕН = ми·ни·ми·зи·ра·ли·ят
| МИН.ДЕЯТ.СВ.ПРИЧ. Ж.Р. = ми·ни·ми·зи·ра·ла
| МИН.ДЕЯТ.СВ.ПРИЧ. Ж.Р. ЧЛЕН = ми·ни·ми·зи·ра·ла·та
| МИН.ДЕЯТ.СВ.ПРИЧ. СР.Р. = ми·ни·ми·зи·ра·ло
| МИН.ДЕЯТ.СВ.ПРИЧ. СР.Р. ЧЛЕН = ми·ни·ми·зи·ра·ло·то
| МИН.ДЕЯТ.СВ.ПРИЧ. МН.Ч. = ми·ни·ми·зи·ра·ли
| МИН.ДЕЯТ.СВ.ПРИЧ. МН.Ч. ЧЛЕН = ми·ни·ми·зи·ра·ли·те
| МИН.ДЕЯТ.НЕСВ.ПРИЧ. М.Р. = ми·ни·ми·зи·рал
| МИН.ДЕЯТ.НЕСВ.ПРИЧ. М.Р. НЕПЪЛЕН ЧЛЕН = ми·ни·ми·зи·ра·лия
| МИН.ДЕЯТ.НЕСВ.ПРИЧ. М.Р. ПЪЛЕН ЧЛЕН = ми·ни·ми·зи·ра·ли·ят
| МИН.ДЕЯТ.НЕСВ.ПРИЧ. Ж.Р. = ми·ни·ми·зи·ра·ла
| МИН.ДЕЯТ.НЕСВ.ПРИЧ. Ж.Р. ЧЛЕН = ми·ни·ми·зи·ра·ла·та
| МИН.ДЕЯТ.НЕСВ.ПРИЧ. СР.Р. = ми·ни·ми·зи·ра·ло
| МИН.ДЕЯТ.НЕСВ.ПРИЧ. СР.Р. ЧЛЕН = ми·ни·ми·зи·ра·ло·то
| МИН.ДЕЯТ.НЕСВ.ПРИЧ. МН.Ч. = ми·ни·ми·зи·ра·ли
| МИН.ДЕЯТ.НЕСВ.ПРИЧ. МН.Ч. ЧЛЕН = ми·ни·ми·зи·ра·ли·те
| СЕГ.ДЕЯТ.ПРИЧ. М.Р. = ми·ни·ми·зи·ращ
| СЕГ.ДЕЯТ.ПРИЧ. М.Р. НЕПЪЛЕН ЧЛЕН = ми·ни·ми·зи·ра·щия
| СЕГ.ДЕЯТ.ПРИЧ. М.Р. ПЪЛЕН ЧЛЕН = ми·ни·ми·зи·ра·щи·ят
| СЕГ.ДЕЯТ.ПРИЧ. Ж.Р. = ми·ни·ми·зи·ра·ща
| СЕГ.ДЕЯТ.ПРИЧ. Ж.Р. ЧЛЕН = ми·ни·ми·зи·ра·ща·та
| СЕГ.ДЕЯТ.ПРИЧ. СР.Р. = ми·ни·ми·зи·ра·що
| СЕГ.ДЕЯТ.ПРИЧ. СР.Р. ЧЛЕН = ми·ни·ми·зи·ра·що·то
| СЕГ.ДЕЯТ.ПРИЧ. МН.Ч. = ми·ни·ми·зи·ра·щи
| СЕГ.ДЕЯТ.ПРИЧ. МН.Ч. ЧЛЕН = ми·ни·ми·зи·ра·щи·те
| ДЕЕПРИЧАСТИЕ = ми·ни·ми·зи·рай·ки
| СКРИТИ ПРЕПРАТКИ = 
[[минимизирам]],
[[минимизираш]],
[[минимизира]],
[[минимизираме]],
[[минимизирате]],
[[минимизират]],
[[минимизирах]],
[[минимизирахме]],
[[минимизирахте]],
[[минимизираха]],
[[минимизираше]],
[[минимизирай]],
[[минимизирайте]],
[[минимизирал]],
[[минимизиралия]],
[[минимизиралият]],
[[минимизирала]],
[[минимизиралата]],
[[минимизирало]],
[[минимизиралото]],
[[минимизирали]],
[[минимизиралите]],
[[минимизиран]],
[[минимизирания]],
[[минимизираният]],
[[минимизирана]],
[[минимизираната]],
[[минимизирано]],
[[минимизираното]],
[[минимизирани]],
[[минимизираните]],
[[минимизиращ]],
[[минимизиращия]],
[[минимизиращият]],
[[минимизираща]],
[[минимизиращата]],
[[минимизиращо]],
[[минимизиращото]],
[[минимизиращи]],
[[минимизиращите]],
[[минимизирайки]],
[[минимизирал съм]],
[[минимизирала съм]],
[[минимизирало съм]],
[[минимизирали сме]],
[[минимизирал си]],
[[минимизирала си]],
[[минимизирало си]],
[[минимизирали сте]],
[[минимизирал е]],
[[минимизирала е]],
[[минимизирало е]],
[[минимизирали са]],
[[бях минимизирал]],
[[бях минимизирала]],
[[бях минимизирало]],
[[бяхме минимизирали]],
[[беше минимизирал]],
[[беше минимизирала]],
[[беше минимизирало]],
[[бяхте минимизирали]],
[[бяха минимизирали]],
[[ще минимизирам]],
[[ще минимизираме]],
[[ще минимизираш]],
[[ще минимизирате]],
[[ще минимизира]],
[[ще минимизират]],
[[ще съм минимизирал]],
[[ще съм минимизирала]],
[[ще съм минимизирало]],
[[ще сме минимизирали]],
[[ще си минимизирал]],
[[ще си минимизирала]],
[[ще си минимизирало]],
[[ще сте минимизирали]],
[[ще е минимизирал]],
[[ще е минимизирала]],
[[ще е минимизирало]],
[[ще са минимизирали]],
[[щях да минимизирам]],
[[щяхме да минимизираме]],
[[щеше да минимизираш]],
[[щяхте да минимизирате]],
[[щеше да минимизира]],
[[щяха да минимизират]],
[[щях да съм минимизирал]],
[[щях да съм минимизирала]],
[[щях да съм минимизирало]],
[[щяхме да сме минимизирали]],
[[щеше да си минимизирал]],
[[щеше да си минимизирала]],
[[щеше да си минимизирало]],
[[щяхте да сте минимизирали]],
[[щеше да е минимизирал]],
[[щеше да е минимизирала]],
[[щеше да е минимизирало]],
[[щяха да са минимизирали]],
[[бил съм минимизирал]],
[[била съм минимизирала]],
[[било съм минимизирало]],
[[били сме минимизирали]],
[[бил си минимизирал]],
[[била си минимизирала]],
[[било си минимизирало]],
[[били сте минимизирали]],
[[бил е минимизирал]],
[[била е минимизирала]],
[[било е минимизирало]],
[[били са минимизирали]],
[[щял съм да минимизирам]],
[[щяла съм да минимизирам]],
[[щяло съм да минимизирам]],
[[щели сме да минимизираме]],
[[щял си да минимизираш]],
[[щяла си да минимизираш]],
[[щяло си да минимизираш]],
[[щели сте да минимизирате]],
[[щял да минимизира]],
[[щяла да минимизира]],
[[щяло да минимизира]],
[[щели да минимизират]],
[[щял е да минимизира]],
[[щяла е да минимизира]],
[[щяло е да минимизира]],
[[щели са да минимизират]],
[[щял съм да съм минимизирал]],
[[щяла съм да съм минимизирала]],
[[щяло съм да съм минимизирало]],
[[щели сме да сме минимизирали]],
[[щял си да си минимизирал]],
[[щяла си да си минимизирала]],
[[щяло си да си минимизирало]],
[[щели сте да сте минимизирали]],
[[щял да е минимизирал]],
[[щяла да е минимизирала]],
[[щяло да е минимизирало]],
[[щели да са минимизирали]],
[[щял е да е минимизирал]],
[[щяла е да е минимизирала]],
[[щяло е да е минимизирало]],
[[щели са да са минимизирали]],
[[бих минимизирал]],
[[бих минимизирала]],
[[бих минимизирало]],
[[бихме минимизирали]],
[[би минимизирал]],
[[би минимизирала]],
[[би минимизирало]],
[[бихте минимизирали]],
[[биха минимизирали]],
}}</text>
      <sha1>amr7ztkjtsw2av0cfdnfk5gw0olv8tl</sha1>
    </revision>
  </page>
  <page>
    <title>Шаблон:Словоформи/минирам</title>
    <ns>10</ns>
    <id>518364</id>
    <revision>
      <id>550344</id>
      <timestamp>2005-05-11T05:09:11Z</timestamp>
      <contributor>
        <username>Bgbot</username>
        <id>83</id>
      </contributor>
      <comment>Борислав: Шаблон със словоформи</comment>
      <model>wikitext</model>
      <format>text/x-wiki</format>
      <text bytes="19908" xml:space="preserve">{{Шаблон:Словоформи/Глагол|
  ОСНОВНА ФОРМА = минирам
| СЕГ.ВР., 1Л., ЕД.Ч. = ми·ни·рам
| СЕГ.ВР., 1Л., МН.Ч. = ми·ни·ра·ме
| СЕГ.ВР., 2Л., ЕД.Ч. = ми·ни·раш
| СЕГ.ВР., 2Л., МН.Ч. = ми·ни·ра·те
| СЕГ.ВР., 3Л., ЕД.Ч. = ми·ни·ра
| СЕГ.ВР., 3Л., МН.Ч. = ми·ни·рат
| МИН.СВ.ВР., 1Л., ЕД.Ч. = ми·ни·рах
| МИН.СВ.ВР., 1Л., МН.Ч. = ми·ни·рах·ме
| МИН.СВ.ВР., 2Л., ЕД.Ч. = ми·ни·ра
| МИН.СВ.ВР., 2Л., МН.Ч. = ми·ни·рах·те
| МИН.СВ.ВР., 3Л., ЕД.Ч. = ми·ни·ра
| МИН.СВ.ВР., 3Л., МН.Ч. = ми·ни·ра·ха
| МИН.НЕСВ.ВР., 1Л., ЕД.Ч. = ми·ни·рах
| МИН.НЕСВ.ВР., 1Л., МН.Ч. = ми·ни·рах·ме
| МИН.НЕСВ.ВР., 2Л., ЕД.Ч. = ми·ни·ра·ше
| МИН.НЕСВ.ВР., 2Л., МН.Ч. = ми·ни·рах·те
| МИН.НЕСВ.ВР., 3Л., ЕД.Ч. = ми·ни·ра·ше
| МИН.НЕСВ.ВР., 3Л., МН.Ч. = ми·ни·ра·ха
| МИН.НЕОПР.ВР., 1Л., ЕД.Ч., М.Р. = минирал съм
| МИН.НЕОПР.ВР., 1Л., ЕД.Ч., Ж.Р. = минирала съм
| МИН.НЕОПР.ВР., 1Л., ЕД.Ч., СР.Р. = минирало съм
| МИН.НЕОПР.ВР., 1Л., МН.Ч. = минирали сме
| МИН.НЕОПР.ВР., 2Л., ЕД.Ч., М.Р. = минирал си
| МИН.НЕОПР.ВР., 2Л., ЕД.Ч., Ж.Р. = минирала си
| МИН.НЕОПР.ВР., 2Л., ЕД.Ч., СР.Р. = минирало си
| МИН.НЕОПР.ВР., 2Л., МН.Ч. = минирали сте
| МИН.НЕОПР.ВР., 3Л., ЕД.Ч., М.Р. = минирал е
| МИН.НЕОПР.ВР., 3Л., ЕД.Ч., Ж.Р. = минирала е
| МИН.НЕОПР.ВР., 3Л., ЕД.Ч., СР.Р. = минирало е
| МИН.НЕОПР.ВР., 3Л., МН.Ч. = минирали са
| МИН.ПРЕД.ВР., 1Л., ЕД.Ч., М.Р. = бях минирал
| МИН.ПРЕД.ВР., 1Л., ЕД.Ч., Ж.Р. = бях минирала
| МИН.ПРЕД.ВР., 1Л., ЕД.Ч., СР.Р. = бях минирало
| МИН.ПРЕД.ВР., 1Л., МН.Ч. = бяхме минирали
| МИН.ПРЕД.ВР., 2Л., ЕД.Ч., М.Р. = беше минирал
| МИН.ПРЕД.ВР., 2Л., ЕД.Ч., Ж.Р. = беше минирала
| МИН.ПРЕД.ВР., 2Л., ЕД.Ч., СР.Р. = беше минирало
| МИН.ПРЕД.ВР., 2Л., МН.Ч. = бяхте минирали
| МИН.ПРЕД.ВР., 3Л., ЕД.Ч., М.Р. = беше минирал
| МИН.ПРЕД.ВР., 3Л., ЕД.Ч., Ж.Р. = беше минирала
| МИН.ПРЕД.ВР., 3Л., ЕД.Ч., СР.Р. = беше минирало
| МИН.ПРЕД.ВР., 3Л., МН.Ч. = бяха минирали
| БЪД.ВР., 1Л., ЕД.Ч. = ще минирам
| БЪД.ВР., 1Л., МН.Ч. = ще минираме
| БЪД.ВР., 2Л., ЕД.Ч. = ще минираш
| БЪД.ВР., 2Л., МН.Ч. = ще минирате
| БЪД.ВР., 3Л., ЕД.Ч. = ще минира
| БЪД.ВР., 3Л., МН.Ч. = ще минират
| БЪД.ПРЕД.ВР., 1Л., ЕД.Ч., М.Р. = ще съм минирал
| БЪД.ПРЕД.ВР., 1Л., ЕД.Ч., Ж.Р. = ще съм минирала
| БЪД.ПРЕД.ВР., 1Л., ЕД.Ч., СР.Р. = ще съм минирало
| БЪД.ПРЕД.ВР., 1Л., МН.Ч. = ще сме минирали
| БЪД.ПРЕД.ВР., 2Л., ЕД.Ч., М.Р. = ще си минирал
| БЪД.ПРЕД.ВР., 2Л., ЕД.Ч., Ж.Р. = ще си минирала
| БЪД.ПРЕД.ВР., 2Л., ЕД.Ч., СР.Р. = ще си минирало
| БЪД.ПРЕД.ВР., 2Л., МН.Ч. = ще сте минирали
| БЪД.ПРЕД.ВР., 3Л., ЕД.Ч., М.Р. = ще е минирал
| БЪД.ПРЕД.ВР., 3Л., ЕД.Ч., Ж.Р. = ще е минирала
| БЪД.ПРЕД.ВР., 3Л., ЕД.Ч., СР.Р. = ще е минирало
| БЪД.ПРЕД.ВР., 3Л., МН.Ч. = ще са минирали
| БЪД.ВР. В МИН., 1Л., ЕД.Ч. = щях да минирам
| БЪД.ВР. В МИН., 1Л., МН.Ч. = щяхме да минираме
| БЪД.ВР. В МИН., 2Л., ЕД.Ч. = щеше да минираш
| БЪД.ВР. В МИН., 2Л., МН.Ч. = щяхте да минирате
| БЪД.ВР. В МИН., 3Л., ЕД.Ч. = щеше да минира
| БЪД.ВР. В МИН., 3Л., МН.Ч. = щяха да минират
| БЪД.ПРЕД.ВР. В МИН., 1Л., ЕД.Ч., М.Р. = щях да съм минирал
| БЪД.ПРЕД.ВР. В МИН., 1Л., ЕД.Ч., Ж.Р. = щях да съм минирала
| БЪД.ПРЕД.ВР. В МИН., 1Л., ЕД.Ч., СР.Р. = щях да съм минирало
| БЪД.ПРЕД.ВР. В МИН., 1Л., МН.Ч. = щяхме да сме минирали
| БЪД.ПРЕД.ВР. В МИН., 2Л., ЕД.Ч., М.Р. = щеше да си минирал
| БЪД.ПРЕД.ВР. В МИН., 2Л., ЕД.Ч., Ж.Р. = щеше да си минирала
| БЪД.ПРЕД.ВР. В МИН., 2Л., ЕД.Ч., СР.Р. = щеше да си минирало
| БЪД.ПРЕД.ВР. В МИН., 2Л., МН.Ч. = щяхте да сте минирали
| БЪД.ПРЕД.ВР. В МИН., 3Л., ЕД.Ч., М.Р. = щеше да е минирал
| БЪД.ПРЕД.ВР. В МИН., 3Л., ЕД.Ч., Ж.Р. = щеше да е минирала
| БЪД.ПРЕД.ВР. В МИН., 3Л., ЕД.Ч., СР.Р. = щеше да е минирало
| БЪД.ПРЕД.ВР. В МИН., 3Л., МН.Ч. = щяха да са минирали
| ПР.НАКЛ., СЕГ.ВР., 1Л., ЕД.Ч., М.Р. = минирал съм
| ПР.НАКЛ., СЕГ.ВР., 1Л., ЕД.Ч., Ж.Р. = минирала съм
| ПР.НАКЛ., СЕГ.ВР., 1Л., ЕД.Ч., СР.Р. = минирало съм
| ПР.НАКЛ., СЕГ.ВР., 1Л., МН.Ч. = минирали сме
| ПР.НАКЛ., СЕГ.ВР., 2Л., ЕД.Ч., М.Р. = минирал си
| ПР.НАКЛ., СЕГ.ВР., 2Л., ЕД.Ч., Ж.Р. = минирала си
| ПР.НАКЛ., СЕГ.ВР., 2Л., ЕД.Ч., СР.Р. = минирало си
| ПР.НАКЛ., СЕГ.ВР., 2Л., МН.Ч. = минирали сте
| ПР.НАКЛ., СЕГ.ВР., 3Л., ЕД.Ч., М.Р. = минирал (е)
| ПР.НАКЛ., СЕГ.ВР., 3Л., ЕД.Ч., Ж.Р. = минирала (е)
| ПР.НАКЛ., СЕГ.ВР., 3Л., ЕД.Ч., СР.Р. = минирало (е)
| ПР.НАКЛ., СЕГ.ВР., 3Л., МН.Ч. = минирали (са)
| ПР.НАКЛ., МИН.СВ.ВР., 1Л., ЕД.Ч., М.Р. = минирал съм
| ПР.НАКЛ., МИН.СВ.ВР., 1Л., ЕД.Ч., Ж.Р. = минирала съм
| ПР.НАКЛ., МИН.СВ.ВР., 1Л., ЕД.Ч., СР.Р. = минирало съм
| ПР.НАКЛ., МИН.СВ.ВР., 1Л., МН.Ч. = минирали сме
| ПР.НАКЛ., МИН.СВ.ВР., 2Л., ЕД.Ч., М.Р. = минирал си
| ПР.НАКЛ., МИН.СВ.ВР., 2Л., ЕД.Ч., Ж.Р. = минирала си
| ПР.НАКЛ., МИН.СВ.ВР., 2Л., ЕД.Ч., СР.Р. = минирало си
| ПР.НАКЛ., МИН.СВ.ВР., 2Л., МН.Ч. = минирали сте
| ПР.НАКЛ., МИН.СВ.ВР., 3Л., ЕД.Ч., М.Р. = минирал (е)
| ПР.НАКЛ., МИН.СВ.ВР., 3Л., ЕД.Ч., Ж.Р. = минирала (е)
| ПР.НАКЛ., МИН.СВ.ВР., 3Л., ЕД.Ч., СР.Р. = минирало (е)
| ПР.НАКЛ., МИН.СВ.ВР., 3Л., МН.Ч. = минирали (са)
| ПР.НАКЛ., МИН.НЕОПР.ВР., 1Л., ЕД.Ч., М.Р. = бил съм минирал
| ПР.НАКЛ., МИН.НЕОПР.ВР., 1Л., ЕД.Ч., Ж.Р. = била съм минирала
| ПР.НАКЛ., МИН.НЕОПР.ВР., 1Л., ЕД.Ч., СР.Р. = било съм минирало
| ПР.НАКЛ., МИН.НЕОПР.ВР., 1Л., МН.Ч. = били сме минирали
| ПР.НАКЛ., МИН.НЕОПР.ВР., 2Л., ЕД.Ч., М.Р. = бил си минирал
| ПР.НАКЛ., МИН.НЕОПР.ВР., 2Л., ЕД.Ч., Ж.Р. = била си минирала
| ПР.НАКЛ., МИН.НЕОПР.ВР., 2Л., ЕД.Ч., СР.Р. = било си минирало
| ПР.НАКЛ., МИН.НЕОПР.ВР., 2Л., МН.Ч. = били сте минирали
| ПР.НАКЛ., МИН.НЕОПР.ВР., 3Л., ЕД.Ч., М.Р. = бил (е) минирал
| ПР.НАКЛ., МИН.НЕОПР.ВР., 3Л., ЕД.Ч., Ж.Р. = била (е) минирала
| ПР.НАКЛ., МИН.НЕОПР.ВР., 3Л., ЕД.Ч., СР.Р. = било (е) минирало
| ПР.НАКЛ., МИН.НЕОПР.ВР., 3Л., МН.Ч. = били (са) минирали
| ПР.НАКЛ., БЪД.ВР., 1Л., ЕД.Ч., М.Р. = щял съм да минирам
| ПР.НАКЛ., БЪД.ВР., 1Л., ЕД.Ч., Ж.Р. = щяла съм да минирам
| ПР.НАКЛ., БЪД.ВР., 1Л., ЕД.Ч., СР.Р. = щяло съм да минирам
| ПР.НАКЛ., БЪД.ВР., 1Л., МН.Ч. = щели сме да минираме
| ПР.НАКЛ., БЪД.ВР., 2Л., ЕД.Ч., М.Р. = щял си да минираш
| ПР.НАКЛ., БЪД.ВР., 2Л., ЕД.Ч., Ж.Р. = щяла си да минираш
| ПР.НАКЛ., БЪД.ВР., 2Л., ЕД.Ч., СР.Р. = щяло си да минираш
| ПР.НАКЛ., БЪД.ВР., 2Л., МН.Ч. = щели сте да минирате
| ПР.НАКЛ., БЪД.ВР., 3Л., ЕД.Ч., М.Р. = щял (е) да минира
| ПР.НАКЛ., БЪД.ВР., 3Л., ЕД.Ч., Ж.Р. = щяла (е) да минира
| ПР.НАКЛ., БЪД.ВР., 3Л., ЕД.Ч., СР.Р. = щяло (е) да минира
| ПР.НАКЛ., БЪД.ВР., 3Л., МН.Ч. = щели (са) да минират
| ПР.НАКЛ., БЪД.ПРЕД.ВР., 1Л., ЕД.Ч., М.Р. = щял съм да съм минирал
| ПР.НАКЛ., БЪД.ПРЕД.ВР., 1Л., ЕД.Ч., Ж.Р. = щяла съм да съм минирала
| ПР.НАКЛ., БЪД.ПРЕД.ВР., 1Л., ЕД.Ч., СР.Р. = щяло съм да съм минирало
| ПР.НАКЛ., БЪД.ПРЕД.ВР., 1Л., МН.Ч. = щели сме да сме минирали
| ПР.НАКЛ., БЪД.ПРЕД.ВР., 2Л., ЕД.Ч., М.Р. = щял си да си минирал
| ПР.НАКЛ., БЪД.ПРЕД.ВР., 2Л., ЕД.Ч., Ж.Р. = щяла си да си минирала
| ПР.НАКЛ., БЪД.ПРЕД.ВР., 2Л., ЕД.Ч., СР.Р. = щяло си да си минирало
| ПР.НАКЛ., БЪД.ПРЕД.ВР., 2Л., МН.Ч. = щели сте да сте минирали
| ПР.НАКЛ., БЪД.ПРЕД.ВР., 3Л., ЕД.Ч., М.Р. = щял (е) да е минирал
| ПР.НАКЛ., БЪД.ПРЕД.ВР., 3Л., ЕД.Ч., Ж.Р. = щяла (е) да е минирала
| ПР.НАКЛ., БЪД.ПРЕД.ВР., 3Л., ЕД.Ч., СР.Р. = щяло (е) да е минирало
| ПР.НАКЛ., БЪД.ПРЕД.ВР., 3Л., МН.Ч. = щели (са) да са минирали
| УСЛОВНО НАКЛОНЕНИЕ, 1Л., ЕД.Ч., М.Р. = бих минирал
| УСЛОВНО НАКЛОНЕНИЕ, 1Л., ЕД.Ч., Ж.Р. = бих минирала
| УСЛОВНО НАКЛОНЕНИЕ, 1Л., ЕД.Ч., СР.Р. = бих минирало
| УСЛОВНО НАКЛОНЕНИЕ, 1Л., МН.Ч. = бихме минирали
| УСЛОВНО НАКЛОНЕНИЕ, 2Л., ЕД.Ч., М.Р. = би минирал
| УСЛОВНО НАКЛОНЕНИЕ, 2Л., ЕД.Ч., Ж.Р. = би минирала
| УСЛОВНО НАКЛОНЕНИЕ, 2Л., ЕД.Ч., СР.Р. = би минирало
| УСЛОВНО НАКЛОНЕНИЕ, 2Л., МН.Ч. = бихте минирали
| УСЛОВНО НАКЛОНЕНИЕ, 3Л., ЕД.Ч., М.Р. = би минирал
| УСЛОВНО НАКЛОНЕНИЕ, 3Л., ЕД.Ч., Ж.Р. = би минирала
| УСЛОВНО НАКЛОНЕНИЕ, 3Л., ЕД.Ч., СР.Р. = би минирало
| УСЛОВНО НАКЛОНЕНИЕ, 3Л., МН.Ч. = биха минирали
| ПОВЕЛИТЕЛНО НАКЛОНЕНИЕ, ЕД.Ч. = ми·ни·рай
| ПОВЕЛИТЕЛНО НАКЛОНЕНИЕ, МН.Ч. = ми·ни·рай·те
| МИН.СТРАД.ПРИЧ. М.Р. = ми·ни·ран
| МИН.СТРАД.ПРИЧ. М.Р. НЕПЪЛЕН ЧЛЕН = ми·ни·ра·ния
| МИН.СТРАД.ПРИЧ. М.Р. ПЪЛЕН ЧЛЕН = ми·ни·ра·ни·ят
| МИН.СТРАД.ПРИЧ. Ж.Р. = ми·ни·ра·на
| МИН.СТРАД.ПРИЧ. Ж.Р. ЧЛЕН = ми·ни·ра·на·та
| МИН.СТРАД.ПРИЧ. СР.Р. = ми·ни·ра·но
| МИН.СТРАД.ПРИЧ. СР.Р. ЧЛЕН = ми·ни·ра·но·то
| МИН.СТРАД.ПРИЧ. МН.Ч. = ми·ни·ра·ни
| МИН.СТРАД.ПРИЧ. МН.Ч. ЧЛЕН = ми·ни·ра·ни·те
| МИН.ДЕЯТ.СВ.ПРИЧ. М.Р. = ми·ни·рал
| МИН.ДЕЯТ.СВ.ПРИЧ. М.Р. НЕПЪЛЕН ЧЛЕН = ми·ни·ра·лия
| МИН.ДЕЯТ.СВ.ПРИЧ. М.Р. ПЪЛЕН ЧЛЕН = ми·ни·ра·ли·ят
| МИН.ДЕЯТ.СВ.ПРИЧ. Ж.Р. = ми·ни·ра·ла
| МИН.ДЕЯТ.СВ.ПРИЧ. Ж.Р. ЧЛЕН = ми·ни·ра·ла·та
| МИН.ДЕЯТ.СВ.ПРИЧ. СР.Р. = ми·ни·ра·ло
| МИН.ДЕЯТ.СВ.ПРИЧ. СР.Р. ЧЛЕН = ми·ни·ра·ло·то
| МИН.ДЕЯТ.СВ.ПРИЧ. МН.Ч. = ми·ни·ра·ли
| МИН.ДЕЯТ.СВ.ПРИЧ. МН.Ч. ЧЛЕН = ми·ни·ра·ли·те
| МИН.ДЕЯТ.НЕСВ.ПРИЧ. М.Р. = ми·ни·рал
| МИН.ДЕЯТ.НЕСВ.ПРИЧ. М.Р. НЕПЪЛЕН ЧЛЕН = ми·ни·ра·лия
| МИН.ДЕЯТ.НЕСВ.ПРИЧ. М.Р. ПЪЛЕН ЧЛЕН = ми·ни·ра·ли·ят
| МИН.ДЕЯТ.НЕСВ.ПРИЧ. Ж.Р. = ми·ни·ра·ла
| МИН.ДЕЯТ.НЕСВ.ПРИЧ. Ж.Р. ЧЛЕН = ми·ни·ра·ла·та
| МИН.ДЕЯТ.НЕСВ.ПРИЧ. СР.Р. = ми·ни·ра·ло
| МИН.ДЕЯТ.НЕСВ.ПРИЧ. СР.Р. ЧЛЕН = ми·ни·ра·ло·то
| МИН.ДЕЯТ.НЕСВ.ПРИЧ. МН.Ч. = ми·ни·ра·ли
| МИН.ДЕЯТ.НЕСВ.ПРИЧ. МН.Ч. ЧЛЕН = ми·ни·ра·ли·те
| СЕГ.ДЕЯТ.ПРИЧ. М.Р. = ми·ни·ращ
| СЕГ.ДЕЯТ.ПРИЧ. М.Р. НЕПЪЛЕН ЧЛЕН = ми·ни·ра·щия
| СЕГ.ДЕЯТ.ПРИЧ. М.Р. ПЪЛЕН ЧЛЕН = ми·ни·ра·щи·ят
| СЕГ.ДЕЯТ.ПРИЧ. Ж.Р. = ми·ни·ра·ща
| СЕГ.ДЕЯТ.ПРИЧ. Ж.Р. ЧЛЕН = ми·ни·ра·ща·та
| СЕГ.ДЕЯТ.ПРИЧ. СР.Р. = ми·ни·ра·що
| СЕГ.ДЕЯТ.ПРИЧ. СР.Р. ЧЛЕН = ми·ни·ра·що·то
| СЕГ.ДЕЯТ.ПРИЧ. МН.Ч. = ми·ни·ра·щи
| СЕГ.ДЕЯТ.ПРИЧ. МН.Ч. ЧЛЕН = ми·ни·ра·щи·те
| ДЕЕПРИЧАСТИЕ = ми·ни·рай·ки
| СКРИТИ ПРЕПРАТКИ = 
[[минирам]],
[[минираш]],
[[минира]],
[[минираме]],
[[минирате]],
[[минират]],
[[минирах]],
[[минирахме]],
[[минирахте]],
[[минираха]],
[[минираше]],
[[минирай]],
[[минирайте]],
[[минирал]],
[[миниралия]],
[[миниралият]],
[[минирала]],
[[миниралата]],
[[минирало]],
[[миниралото]],
[[минирали]],
[[миниралите]],
[[миниран]],
[[минирания]],
[[минираният]],
[[минирана]],
[[минираната]],
[[минирано]],
[[минираното]],
[[минирани]],
[[минираните]],
[[миниращ]],
[[миниращия]],
[[миниращият]],
[[минираща]],
[[миниращата]],
[[миниращо]],
[[миниращото]],
[[миниращи]],
[[миниращите]],
[[минирайки]],
[[минирал съм]],
[[минирала съм]],
[[минирало съм]],
[[минирали сме]],
[[минирал си]],
[[минирала си]],
[[минирало си]],
[[минирали сте]],
[[минирал е]],
[[минирала е]],
[[минирало е]],
[[минирали са]],
[[бях минирал]],
[[бях минирала]],
[[бях минирало]],
[[бяхме минирали]],
[[беше минирал]],
[[беше минирала]],
[[беше минирало]],
[[бяхте минирали]],
[[бяха минирали]],
[[ще минирам]],
[[ще минираме]],
[[ще минираш]],
[[ще минирате]],
[[ще минира]],
[[ще минират]],
[[ще съм минирал]],
[[ще съм минирала]],
[[ще съм минирало]],
[[ще сме минирали]],
[[ще си минирал]],
[[ще си минирала]],
[[ще си минирало]],
[[ще сте минирали]],
[[ще е минирал]],
[[ще е минирала]],
[[ще е минирало]],
[[ще са минирали]],
[[щях да минирам]],
[[щяхме да минираме]],
[[щеше да минираш]],
[[щяхте да минирате]],
[[щеше да минира]],
[[щяха да минират]],
[[щях да съм минирал]],
[[щях да съм минирала]],
[[щях да съм минирало]],
[[щяхме да сме минирали]],
[[щеше да си минирал]],
[[щеше да си минирала]],
[[щеше да си минирало]],
[[щяхте да сте минирали]],
[[щеше да е минирал]],
[[щеше да е минирала]],
[[щеше да е минирало]],
[[щяха да са минирали]],
[[бил съм минирал]],
[[била съм минирала]],
[[било съм минирало]],
[[били сме минирали]],
[[бил си минирал]],
[[била си минирала]],
[[било си минирало]],
[[били сте минирали]],
[[бил е минирал]],
[[била е минирала]],
[[било е минирало]],
[[били са минирали]],
[[щял съм да минирам]],
[[щяла съм да минирам]],
[[щяло съм да минирам]],
[[щели сме да минираме]],
[[щял си да минираш]],
[[щяла си да минираш]],
[[щяло си да минираш]],
[[щели сте да минирате]],
[[щял да минира]],
[[щяла да минира]],
[[щяло да минира]],
[[щели да минират]],
[[щял е да минира]],
[[щяла е да минира]],
[[щяло е да минира]],
[[щели са да минират]],
[[щял съм да съм минирал]],
[[щяла съм да съм минирала]],
[[щяло съм да съм минирало]],
[[щели сме да сме минирали]],
[[щял си да си минирал]],
[[щяла си да си минирала]],
[[щяло си да си минирало]],
[[щели сте да сте минирали]],
[[щял да е минирал]],
[[щяла да е минирала]],
[[щяло да е минирало]],
[[щели да са минирали]],
[[щял е да е минирал]],
[[щяла е да е минирала]],
[[щяло е да е минирало]],
[[щели са да са минирали]],
[[бих минирал]],
[[бих минирала]],
[[бих минирало]],
[[бихме минирали]],
[[би минирал]],
[[би минирала]],
[[би минирало]],
[[бихте минирали]],
[[биха минирали]],
}}</text>
      <sha1>8hsq4ilm999kqy41z01atxe3pwdffv1</sha1>
    </revision>
  </page>
  <page>
    <title>Шаблон:Словоформи/министерствам</title>
    <ns>10</ns>
    <id>518375</id>
    <revision>
      <id>550355</id>
      <timestamp>2005-05-11T05:09:21Z</timestamp>
      <contributor>
        <username>Bgbot</username>
        <id>83</id>
      </contributor>
      <comment>Борислав: Шаблон със словоформи</comment>
      <model>wikitext</model>
      <format>text/x-wiki</format>
      <text bytes="24342" xml:space="preserve">{{Шаблон:Словоформи/Глагол|
  ОСНОВНА ФОРМА = министерствам
| СЕГ.ВР., 1Л., ЕД.Ч. = ми·нис·тер·с·т·вам
| СЕГ.ВР., 1Л., МН.Ч. = ми·нис·тер·с·т·ва·ме
| СЕГ.ВР., 2Л., ЕД.Ч. = ми·нис·тер·с·т·ваш
| СЕГ.ВР., 2Л., МН.Ч. = ми·нис·тер·с·т·ва·те
| СЕГ.ВР., 3Л., ЕД.Ч. = ми·нис·тер·с·т·ва
| СЕГ.ВР., 3Л., МН.Ч. = ми·нис·тер·с·т·ват
| МИН.СВ.ВР., 1Л., ЕД.Ч. = ми·нис·тер·с·т·вах
| МИН.СВ.ВР., 1Л., МН.Ч. = ми·нис·тер·с·т·вах·ме
| МИН.СВ.ВР., 2Л., ЕД.Ч. = ми·нис·тер·с·т·ва
| МИН.СВ.ВР., 2Л., МН.Ч. = ми·нис·тер·с·т·вах·те
| МИН.СВ.ВР., 3Л., ЕД.Ч. = ми·нис·тер·с·т·ва
| МИН.СВ.ВР., 3Л., МН.Ч. = ми·нис·тер·с·т·ва·ха
| МИН.НЕСВ.ВР., 1Л., ЕД.Ч. = ми·нис·тер·с·т·вах
| МИН.НЕСВ.ВР., 1Л., МН.Ч. = ми·нис·тер·с·т·вах·ме
| МИН.НЕСВ.ВР., 2Л., ЕД.Ч. = ми·нис·тер·с·т·ва·ше
| МИН.НЕСВ.ВР., 2Л., МН.Ч. = ми·нис·тер·с·т·вах·те
| МИН.НЕСВ.ВР., 3Л., ЕД.Ч. = ми·нис·тер·с·т·ва·ше
| МИН.НЕСВ.ВР., 3Л., МН.Ч. = ми·нис·тер·с·т·ва·ха
| МИН.НЕОПР.ВР., 1Л., ЕД.Ч., М.Р. = министерствал съм
| МИН.НЕОПР.ВР., 1Л., ЕД.Ч., Ж.Р. = министерствала съм
| МИН.НЕОПР.ВР., 1Л., ЕД.Ч., СР.Р. = министерствало съм
| МИН.НЕОПР.ВР., 1Л., МН.Ч. = министерствали сме
| МИН.НЕОПР.ВР., 2Л., ЕД.Ч., М.Р. = министерствал си
| МИН.НЕОПР.ВР., 2Л., ЕД.Ч., Ж.Р. = министерствала си
| МИН.НЕОПР.ВР., 2Л., ЕД.Ч., СР.Р. = министерствало си
| МИН.НЕОПР.ВР., 2Л., МН.Ч. = министерствали сте
| МИН.НЕОПР.ВР., 3Л., ЕД.Ч., М.Р. = министерствал е
| МИН.НЕОПР.ВР., 3Л., ЕД.Ч., Ж.Р. = министерствала е
| МИН.НЕОПР.ВР., 3Л., ЕД.Ч., СР.Р. = министерствало е
| МИН.НЕОПР.ВР., 3Л., МН.Ч. = министерствали са
| МИН.ПРЕД.ВР., 1Л., ЕД.Ч., М.Р. = бях министерствал
| МИН.ПРЕД.ВР., 1Л., ЕД.Ч., Ж.Р. = бях министерствала
| МИН.ПРЕД.ВР., 1Л., ЕД.Ч., СР.Р. = бях министерствало
| МИН.ПРЕД.ВР., 1Л., МН.Ч. = бяхме министерствали
| МИН.ПРЕД.ВР., 2Л., ЕД.Ч., М.Р. = беше министерствал
| МИН.ПРЕД.ВР., 2Л., ЕД.Ч., Ж.Р. = беше министерствала
| МИН.ПРЕД.ВР., 2Л., ЕД.Ч., СР.Р. = беше министерствало
| МИН.ПРЕД.ВР., 2Л., МН.Ч. = бяхте министерствали
| МИН.ПРЕД.ВР., 3Л., ЕД.Ч., М.Р. = беше министерствал
| МИН.ПРЕД.ВР., 3Л., ЕД.Ч., Ж.Р. = беше министерствала
| МИН.ПРЕД.ВР., 3Л., ЕД.Ч., СР.Р. = беше министерствало
| МИН.ПРЕД.ВР., 3Л., МН.Ч. = бяха министерствали
| БЪД.ВР., 1Л., ЕД.Ч. = ще министерствам
| БЪД.ВР., 1Л., МН.Ч. = ще министерстваме
| БЪД.ВР., 2Л., ЕД.Ч. = ще министерстваш
| БЪД.ВР., 2Л., МН.Ч. = ще министерствате
| БЪД.ВР., 3Л., ЕД.Ч. = ще министерства
| БЪД.ВР., 3Л., МН.Ч. = ще министерстват
| БЪД.ПРЕД.ВР., 1Л., ЕД.Ч., М.Р. = ще съм министерствал
| БЪД.ПРЕД.ВР., 1Л., ЕД.Ч., Ж.Р. = ще съм министерствала
| БЪД.ПРЕД.ВР., 1Л., ЕД.Ч., СР.Р. = ще съм министерствало
| БЪД.ПРЕД.ВР., 1Л., МН.Ч. = ще сме министерствали
| БЪД.ПРЕД.ВР., 2Л., ЕД.Ч., М.Р. = ще си министерствал
| БЪД.ПРЕД.ВР., 2Л., ЕД.Ч., Ж.Р. = ще си министерствала
| БЪД.ПРЕД.ВР., 2Л., ЕД.Ч., СР.Р. = ще си министерствало
| БЪД.ПРЕД.ВР., 2Л., МН.Ч. = ще сте министерствали
| БЪД.ПРЕД.ВР., 3Л., ЕД.Ч., М.Р. = ще е министерствал
| БЪД.ПРЕД.ВР., 3Л., ЕД.Ч., Ж.Р. = ще е министерствала
| БЪД.ПРЕД.ВР., 3Л., ЕД.Ч., СР.Р. = ще е министерствало
| БЪД.ПРЕД.ВР., 3Л., МН.Ч. = ще са министерствали
| БЪД.ВР. В МИН., 1Л., ЕД.Ч. = щях да министерствам
| БЪД.ВР. В МИН., 1Л., МН.Ч. = щяхме да министерстваме
| БЪД.ВР. В МИН., 2Л., ЕД.Ч. = щеше да министерстваш
| БЪД.ВР. В МИН., 2Л., МН.Ч. = щяхте да министерствате
| БЪД.ВР. В МИН., 3Л., ЕД.Ч. = щеше да министерства
| БЪД.ВР. В МИН., 3Л., МН.Ч. = щяха да министерстват
| БЪД.ПРЕД.ВР. В МИН., 1Л., ЕД.Ч., М.Р. = щях да съм министерствал
| БЪД.ПРЕД.ВР. В МИН., 1Л., ЕД.Ч., Ж.Р. = щях да съм министерствала
| БЪД.ПРЕД.ВР. В МИН., 1Л., ЕД.Ч., СР.Р. = щях да съм министерствало
| БЪД.ПРЕД.ВР. В МИН., 1Л., МН.Ч. = щяхме да сме министерствали
| БЪД.ПРЕД.ВР. В МИН., 2Л., ЕД.Ч., М.Р. = щеше да си министерствал
| БЪД.ПРЕД.ВР. В МИН., 2Л., ЕД.Ч., Ж.Р. = щеше да си министерствала
| БЪД.ПРЕД.ВР. В МИН., 2Л., ЕД.Ч., СР.Р. = щеше да си министерствало
| БЪД.ПРЕД.ВР. В МИН., 2Л., МН.Ч. = щяхте да сте министерствали
| БЪД.ПРЕД.ВР. В МИН., 3Л., ЕД.Ч., М.Р. = щеше да е министерствал
| БЪД.ПРЕД.ВР. В МИН., 3Л., ЕД.Ч., Ж.Р. = щеше да е министерствала
| БЪД.ПРЕД.ВР. В МИН., 3Л., ЕД.Ч., СР.Р. = щеше да е министерствало
| БЪД.ПРЕД.ВР. В МИН., 3Л., МН.Ч. = щяха да са министерствали
| ПР.НАКЛ., СЕГ.ВР., 1Л., ЕД.Ч., М.Р. = министерствал съм
| ПР.НАКЛ., СЕГ.ВР., 1Л., ЕД.Ч., Ж.Р. = министерствала съм
| ПР.НАКЛ., СЕГ.ВР., 1Л., ЕД.Ч., СР.Р. = министерствало съм
| ПР.НАКЛ., СЕГ.ВР., 1Л., МН.Ч. = министерствали сме
| ПР.НАКЛ., СЕГ.ВР., 2Л., ЕД.Ч., М.Р. = министерствал си
| ПР.НАКЛ., СЕГ.ВР., 2Л., ЕД.Ч., Ж.Р. = министерствала си
| ПР.НАКЛ., СЕГ.ВР., 2Л., ЕД.Ч., СР.Р. = министерствало си
| ПР.НАКЛ., СЕГ.ВР., 2Л., МН.Ч. = министерствали сте
| ПР.НАКЛ., СЕГ.ВР., 3Л., ЕД.Ч., М.Р. = министерствал (е)
| ПР.НАКЛ., СЕГ.ВР., 3Л., ЕД.Ч., Ж.Р. = министерствала (е)
| ПР.НАКЛ., СЕГ.ВР., 3Л., ЕД.Ч., СР.Р. = министерствало (е)
| ПР.НАКЛ., СЕГ.ВР., 3Л., МН.Ч. = министерствали (са)
| ПР.НАКЛ., МИН.СВ.ВР., 1Л., ЕД.Ч., М.Р. = министерствал съм
| ПР.НАКЛ., МИН.СВ.ВР., 1Л., ЕД.Ч., Ж.Р. = министерствала съм
| ПР.НАКЛ., МИН.СВ.ВР., 1Л., ЕД.Ч., СР.Р. = министерствало съм
| ПР.НАКЛ., МИН.СВ.ВР., 1Л., МН.Ч. = министерствали сме
| ПР.НАКЛ., МИН.СВ.ВР., 2Л., ЕД.Ч., М.Р. = министерствал си
| ПР.НАКЛ., МИН.СВ.ВР., 2Л., ЕД.Ч., Ж.Р. = министерствала си
| ПР.НАКЛ., МИН.СВ.ВР., 2Л., ЕД.Ч., СР.Р. = министерствало си
| ПР.НАКЛ., МИН.СВ.ВР., 2Л., МН.Ч. = министерствали сте
| ПР.НАКЛ., МИН.СВ.ВР., 3Л., ЕД.Ч., М.Р. = министерствал (е)
| ПР.НАКЛ., МИН.СВ.ВР., 3Л., ЕД.Ч., Ж.Р. = министерствала (е)
| ПР.НАКЛ., МИН.СВ.ВР., 3Л., ЕД.Ч., СР.Р. = министерствало (е)
| ПР.НАКЛ., МИН.СВ.ВР., 3Л., МН.Ч. = министерствали (са)
| ПР.НАКЛ., МИН.НЕОПР.ВР., 1Л., ЕД.Ч., М.Р. = бил съм министерствал
| ПР.НАКЛ., МИН.НЕОПР.ВР., 1Л., ЕД.Ч., Ж.Р. = била съм министерствала
| ПР.НАКЛ., МИН.НЕОПР.ВР., 1Л., ЕД.Ч., СР.Р. = било съм министерствало
| ПР.НАКЛ., МИН.НЕОПР.ВР., 1Л., МН.Ч. = били сме министерствали
| ПР.НАКЛ., МИН.НЕОПР.ВР., 2Л., ЕД.Ч., М.Р. = бил си министерствал
| ПР.НАКЛ., МИН.НЕОПР.ВР., 2Л., ЕД.Ч., Ж.Р. = била си министерствала
| ПР.НАКЛ., МИН.НЕОПР.ВР., 2Л., ЕД.Ч., СР.Р. = било си министерствало
| ПР.НАКЛ., МИН.НЕОПР.ВР., 2Л., МН.Ч. = били сте министерствали
| ПР.НАКЛ., МИН.НЕОПР.ВР., 3Л., ЕД.Ч., М.Р. = бил (е) министерствал
| ПР.НАКЛ., МИН.НЕОПР.ВР., 3Л., ЕД.Ч., Ж.Р. = била (е) министерствала
| ПР.НАКЛ., МИН.НЕОПР.ВР., 3Л., ЕД.Ч., СР.Р. = било (е) министерствало
| ПР.НАКЛ., МИН.НЕОПР.ВР., 3Л., МН.Ч. = били (са) министерствали
| ПР.НАКЛ., БЪД.ВР., 1Л., ЕД.Ч., М.Р. = щял съм да министерствам
| ПР.НАКЛ., БЪД.ВР., 1Л., ЕД.Ч., Ж.Р. = щяла съм да министерствам
| ПР.НАКЛ., БЪД.ВР., 1Л., ЕД.Ч., СР.Р. = щяло съм да министерствам
| ПР.НАКЛ., БЪД.ВР., 1Л., МН.Ч. = щели сме да министерстваме
| ПР.НАКЛ., БЪД.ВР., 2Л., ЕД.Ч., М.Р. = щял си да министерстваш
| ПР.НАКЛ., БЪД.ВР., 2Л., ЕД.Ч., Ж.Р. = щяла си да министерстваш
| ПР.НАКЛ., БЪД.ВР., 2Л., ЕД.Ч., СР.Р. = щяло си да министерстваш
| ПР.НАКЛ., БЪД.ВР., 2Л., МН.Ч. = щели сте да министерствате
| ПР.НАКЛ., БЪД.ВР., 3Л., ЕД.Ч., М.Р. = щял (е) да министерства
| ПР.НАКЛ., БЪД.ВР., 3Л., ЕД.Ч., Ж.Р. = щяла (е) да министерства
| ПР.НАКЛ., БЪД.ВР., 3Л., ЕД.Ч., СР.Р. = щяло (е) да министерства
| ПР.НАКЛ., БЪД.ВР., 3Л., МН.Ч. = щели (са) да министерстват
| ПР.НАКЛ., БЪД.ПРЕД.ВР., 1Л., ЕД.Ч., М.Р. = щял съм да съм министерствал
| ПР.НАКЛ., БЪД.ПРЕД.ВР., 1Л., ЕД.Ч., Ж.Р. = щяла съм да съм министерствала
| ПР.НАКЛ., БЪД.ПРЕД.ВР., 1Л., ЕД.Ч., СР.Р. = щяло съм да съм министерствало
| ПР.НАКЛ., БЪД.ПРЕД.ВР., 1Л., МН.Ч. = щели сме да сме министерствали
| ПР.НАКЛ., БЪД.ПРЕД.ВР., 2Л., ЕД.Ч., М.Р. = щял си да си министерствал
| ПР.НАКЛ., БЪД.ПРЕД.ВР., 2Л., ЕД.Ч., Ж.Р. = щяла си да си министерствала
| ПР.НАКЛ., БЪД.ПРЕД.ВР., 2Л., ЕД.Ч., СР.Р. = щяло си да си министерствало
| ПР.НАКЛ., БЪД.ПРЕД.ВР., 2Л., МН.Ч. = щели сте да сте министерствали
| ПР.НАКЛ., БЪД.ПРЕД.ВР., 3Л., ЕД.Ч., М.Р. = щял (е) да е министерствал
| ПР.НАКЛ., БЪД.ПРЕД.ВР., 3Л., ЕД.Ч., Ж.Р. = щяла (е) да е министерствала
| ПР.НАКЛ., БЪД.ПРЕД.ВР., 3Л., ЕД.Ч., СР.Р. = щяло (е) да е министерствало
| ПР.НАКЛ., БЪД.ПРЕД.ВР., 3Л., МН.Ч. = щели (са) да са министерствали
| УСЛОВНО НАКЛОНЕНИЕ, 1Л., ЕД.Ч., М.Р. = бих министерствал
| УСЛОВНО НАКЛОНЕНИЕ, 1Л., ЕД.Ч., Ж.Р. = бих министерствала
| УСЛОВНО НАКЛОНЕНИЕ, 1Л., ЕД.Ч., СР.Р. = бих министерствало
| УСЛОВНО НАКЛОНЕНИЕ, 1Л., МН.Ч. = бихме министерствали
| УСЛОВНО НАКЛОНЕНИЕ, 2Л., ЕД.Ч., М.Р. = би министерствал
| УСЛОВНО НАКЛОНЕНИЕ, 2Л., ЕД.Ч., Ж.Р. = би министерствала
| УСЛОВНО НАКЛОНЕНИЕ, 2Л., ЕД.Ч., СР.Р. = би министерствало
| УСЛОВНО НАКЛОНЕНИЕ, 2Л., МН.Ч. = бихте министерствали
| УСЛОВНО НАКЛОНЕНИЕ, 3Л., ЕД.Ч., М.Р. = би министерствал
| УСЛОВНО НАКЛОНЕНИЕ, 3Л., ЕД.Ч., Ж.Р. = би министерствала
| УСЛОВНО НАКЛОНЕНИЕ, 3Л., ЕД.Ч., СР.Р. = би министерствало
| УСЛОВНО НАКЛОНЕНИЕ, 3Л., МН.Ч. = биха министерствали
| ПОВЕЛИТЕЛНО НАКЛОНЕНИЕ, ЕД.Ч. = ми·нис·тер·с·т·вай
| ПОВЕЛИТЕЛНО НАКЛОНЕНИЕ, МН.Ч. = ми·нис·тер·с·т·вай·те
| МИН.СТРАД.ПРИЧ. М.Р. = ми·нис·тер·с·т·ван
| МИН.СТРАД.ПРИЧ. М.Р. НЕПЪЛЕН ЧЛЕН = ми·нис·тер·с·т·ва·ния
| МИН.СТРАД.ПРИЧ. М.Р. ПЪЛЕН ЧЛЕН = ми·нис·тер·с·т·ва·ни·ят
| МИН.СТРАД.ПРИЧ. Ж.Р. = ми·нис·тер·с·т·ва·на
| МИН.СТРАД.ПРИЧ. Ж.Р. ЧЛЕН = ми·нис·тер·с·т·ва·на·та
| МИН.СТРАД.ПРИЧ. СР.Р. = ми·нис·тер·с·т·ва·но
| МИН.СТРАД.ПРИЧ. СР.Р. ЧЛЕН = ми·нис·тер·с·т·ва·но·то
| МИН.СТРАД.ПРИЧ. МН.Ч. = ми·нис·тер·с·т·ва·ни
| МИН.СТРАД.ПРИЧ. МН.Ч. ЧЛЕН = ми·нис·тер·с·т·ва·ни·те
| МИН.ДЕЯТ.СВ.ПРИЧ. М.Р. = ми·нис·тер·с·т·вал
| МИН.ДЕЯТ.СВ.ПРИЧ. М.Р. НЕПЪЛЕН ЧЛЕН = ми·нис·тер·с·т·ва·лия
| МИН.ДЕЯТ.СВ.ПРИЧ. М.Р. ПЪЛЕН ЧЛЕН = ми·нис·тер·с·т·ва·ли·ят
| МИН.ДЕЯТ.СВ.ПРИЧ. Ж.Р. = ми·нис·тер·с·т·ва·ла
| МИН.ДЕЯТ.СВ.ПРИЧ. Ж.Р. ЧЛЕН = ми·нис·тер·с·т·ва·ла·та
| МИН.ДЕЯТ.СВ.ПРИЧ. СР.Р. = ми·нис·тер·с·т·ва·ло
| МИН.ДЕЯТ.СВ.ПРИЧ. СР.Р. ЧЛЕН = ми·нис·тер·с·т·ва·ло·то
| МИН.ДЕЯТ.СВ.ПРИЧ. МН.Ч. = ми·нис·тер·с·т·ва·ли
| МИН.ДЕЯТ.СВ.ПРИЧ. МН.Ч. ЧЛЕН = ми·нис·тер·с·т·ва·ли·те
| МИН.ДЕЯТ.НЕСВ.ПРИЧ. М.Р. = ми·нис·тер·с·т·вал
| МИН.ДЕЯТ.НЕСВ.ПРИЧ. М.Р. НЕПЪЛЕН ЧЛЕН = ми·нис·тер·с·т·ва·лия
| МИН.ДЕЯТ.НЕСВ.ПРИЧ. М.Р. ПЪЛЕН ЧЛЕН = ми·нис·тер·с·т·ва·ли·ят
| МИН.ДЕЯТ.НЕСВ.ПРИЧ. Ж.Р. = ми·нис·тер·с·т·ва·ла
| МИН.ДЕЯТ.НЕСВ.ПРИЧ. Ж.Р. ЧЛЕН = ми·нис·тер·с·т·ва·ла·та
| МИН.ДЕЯТ.НЕСВ.ПРИЧ. СР.Р. = ми·нис·тер·с·т·ва·ло
| МИН.ДЕЯТ.НЕСВ.ПРИЧ. СР.Р. ЧЛЕН = ми·нис·тер·с·т·ва·ло·то
| МИН.ДЕЯТ.НЕСВ.ПРИЧ. МН.Ч. = ми·нис·тер·с·т·ва·ли
| МИН.ДЕЯТ.НЕСВ.ПРИЧ. МН.Ч. ЧЛЕН = ми·нис·тер·с·т·ва·ли·те
| СЕГ.ДЕЯТ.ПРИЧ. М.Р. = ми·нис·тер·с·т·ващ
| СЕГ.ДЕЯТ.ПРИЧ. М.Р. НЕПЪЛЕН ЧЛЕН = ми·нис·тер·с·т·ва·щия
| СЕГ.ДЕЯТ.ПРИЧ. М.Р. ПЪЛЕН ЧЛЕН = ми·нис·тер·с·т·ва·щи·ят
| СЕГ.ДЕЯТ.ПРИЧ. Ж.Р. = ми·нис·тер·с·т·ва·ща
| СЕГ.ДЕЯТ.ПРИЧ. Ж.Р. ЧЛЕН = ми·нис·тер·с·т·ва·ща·та
| СЕГ.ДЕЯТ.ПРИЧ. СР.Р. = ми·нис·тер·с·т·ва·що
| СЕГ.ДЕЯТ.ПРИЧ. СР.Р. ЧЛЕН = ми·нис·тер·с·т·ва·що·то
| СЕГ.ДЕЯТ.ПРИЧ. МН.Ч. = ми·нис·тер·с·т·ва·щи
| СЕГ.ДЕЯТ.ПРИЧ. МН.Ч. ЧЛЕН = ми·нис·тер·с·т·ва·щи·те
| ДЕЕПРИЧАСТИЕ = ми·нис·тер·с·т·вай·ки
| СКРИТИ ПРЕПРАТКИ = 
[[министерствам]],
[[министерстваш]],
[[министерства]],
[[министерстваме]],
[[министерствате]],
[[министерстват]],
[[министерствах]],
[[министерствахме]],
[[министерствахте]],
[[министерстваха]],
[[министерстваше]],
[[министерствай]],
[[министерствайте]],
[[министерствал]],
[[министерствалия]],
[[министерствалият]],
[[министерствала]],
[[министерствалата]],
[[министерствало]],
[[министерствалото]],
[[министерствали]],
[[министерствалите]],
[[министерстван]],
[[министерствания]],
[[министерстваният]],
[[министерствана]],
[[министерстваната]],
[[министерствано]],
[[министерстваното]],
[[министерствани]],
[[министерстваните]],
[[министерстващ]],
[[министерстващия]],
[[министерстващият]],
[[министерстваща]],
[[министерстващата]],
[[министерстващо]],
[[министерстващото]],
[[министерстващи]],
[[министерстващите]],
[[министерствайки]],
[[министерствал съм]],
[[министерствала съм]],
[[министерствало съм]],
[[министерствали сме]],
[[министерствал си]],
[[министерствала си]],
[[министерствало си]],
[[министерствали сте]],
[[министерствал е]],
[[министерствала е]],
[[министерствало е]],
[[министерствали са]],
[[бях министерствал]],
[[бях министерствала]],
[[бях министерствало]],
[[бяхме министерствали]],
[[беше министерствал]],
[[беше министерствала]],
[[беше министерствало]],
[[бяхте министерствали]],
[[бяха министерствали]],
[[ще министерствам]],
[[ще министерстваме]],
[[ще министерстваш]],
[[ще министерствате]],
[[ще министерства]],
[[ще министерстват]],
[[ще съм министерствал]],
[[ще съм министерствала]],
[[ще съм министерствало]],
[[ще сме министерствали]],
[[ще си министерствал]],
[[ще си министерствала]],
[[ще си министерствало]],
[[ще сте министерствали]],
[[ще е министерствал]],
[[ще е министерствала]],
[[ще е министерствало]],
[[ще са министерствали]],
[[щях да министерствам]],
[[щяхме да министерстваме]],
[[щеше да министерстваш]],
[[щяхте да министерствате]],
[[щеше да министерства]],
[[щяха да министерстват]],
[[щях да съм министерствал]],
[[щях да съм министерствала]],
[[щях да съм министерствало]],
[[щяхме да сме министерствали]],
[[щеше да си министерствал]],
[[щеше да си министерствала]],
[[щеше да си министерствало]],
[[щяхте да сте министерствали]],
[[щеше да е министерствал]],
[[щеше да е министерствала]],
[[щеше да е министерствало]],
[[щяха да са министерствали]],
[[бил съм министерствал]],
[[била съм министерствала]],
[[било съм министерствало]],
[[били сме министерствали]],
[[бил си министерствал]],
[[била си министерствала]],
[[било си министерствало]],
[[били сте министерствали]],
[[бил е министерствал]],
[[била е министерствала]],
[[било е министерствало]],
[[били са министерствали]],
[[щял съм да министерствам]],
[[щяла съм да министерствам]],
[[щяло съм да министерствам]],
[[щели сме да министерстваме]],
[[щял си да министерстваш]],
[[щяла си да министерстваш]],
[[щяло си да министерстваш]],
[[щели сте да министерствате]],
[[щял да министерства]],
[[щяла да министерства]],
[[щяло да министерства]],
[[щели да министерстват]],
[[щял е да министерства]],
[[щяла е да министерства]],
[[щяло е да министерства]],
[[щели са да министерстват]],
[[щял съм да съм министерствал]],
[[щяла съм да съм министерствала]],
[[щяло съм да съм министерствало]],
[[щели сме да сме министерствали]],
[[щял си да си министерствал]],
[[щяла си да си министерствала]],
[[щяло си да си министерствало]],
[[щели сте да сте министерствали]],
[[щял да е министерствал]],
[[щяла да е министерствала]],
[[щяло да е министерствало]],
[[щели да са министерствали]],
[[щял е да е министерствал]],
[[щяла е да е министерствала]],
[[щяло е да е министерствало]],
[[щели са да са министерствали]],
[[бих министерствал]],
[[бих министерствала]],
[[бих министерствало]],
[[бихме министерствали]],
[[би министерствал]],
[[би министерствала]],
[[би министерствало]],
[[бихте министерствали]],
[[биха министерствали]],
}}</text>
      <sha1>6ht5cii238pabmaj50on1stv12utg4j</sha1>
    </revision>
  </page>
  <page>
    <title>Шаблон:Словоформи/мириша</title>
    <ns>10</ns>
    <id>401745</id>
    <revision>
      <id>433752</id>
      <parentid>10439</parentid>
      <timestamp>2005-05-06T21:19:47Z</timestamp>
      <contributor>
        <username>Bgbot</username>
        <id>83</id>
      </contributor>
      <comment>Борислав: Шаблон със словоформи</comment>
      <model>wikitext</model>
      <format>text/x-wiki</format>
      <text bytes="20478" xml:space="preserve">{{Шаблон:Словоформи/Глагол|
  ОСНОВНА ФОРМА = мириша
| СЕГ.ВР., 1Л., ЕД.Ч. = ми·ри·ша
| СЕГ.ВР., 1Л., МН.Ч. = ми·ри·шем
| СЕГ.ВР., 2Л., ЕД.Ч. = ми·ри·шеш
| СЕГ.ВР., 2Л., МН.Ч. = ми·ри·ше·те
| СЕГ.ВР., 3Л., ЕД.Ч. = ми·ри·ше
| СЕГ.ВР., 3Л., МН.Ч. = ми·ри·шат
| МИН.СВ.ВР., 1Л., ЕД.Ч. = ми·ри·сах
| МИН.СВ.ВР., 1Л., МН.Ч. = ми·ри·сах·ме
| МИН.СВ.ВР., 2Л., ЕД.Ч. = ми·ри·са
| МИН.СВ.ВР., 2Л., МН.Ч. = ми·ри·сах·те
| МИН.СВ.ВР., 3Л., ЕД.Ч. = ми·ри·са
| МИН.СВ.ВР., 3Л., МН.Ч. = ми·ри·са·ха
| МИН.НЕСВ.ВР., 1Л., ЕД.Ч. = ми·ри·шех
| МИН.НЕСВ.ВР., 1Л., МН.Ч. = ми·ри·шех·ме
| МИН.НЕСВ.ВР., 2Л., ЕД.Ч. = ми·ри·ше·ше
| МИН.НЕСВ.ВР., 2Л., МН.Ч. = ми·ри·шех·те
| МИН.НЕСВ.ВР., 3Л., ЕД.Ч. = ми·ри·ше·ше
| МИН.НЕСВ.ВР., 3Л., МН.Ч. = ми·ри·ше·ха
| МИН.НЕОПР.ВР., 1Л., ЕД.Ч., М.Р. = мирисал съм
| МИН.НЕОПР.ВР., 1Л., ЕД.Ч., Ж.Р. = мирисала съм
| МИН.НЕОПР.ВР., 1Л., ЕД.Ч., СР.Р. = мирисало съм
| МИН.НЕОПР.ВР., 1Л., МН.Ч. = мирисали сме
| МИН.НЕОПР.ВР., 2Л., ЕД.Ч., М.Р. = мирисал си
| МИН.НЕОПР.ВР., 2Л., ЕД.Ч., Ж.Р. = мирисала си
| МИН.НЕОПР.ВР., 2Л., ЕД.Ч., СР.Р. = мирисало си
| МИН.НЕОПР.ВР., 2Л., МН.Ч. = мирисали сте
| МИН.НЕОПР.ВР., 3Л., ЕД.Ч., М.Р. = мирисал е
| МИН.НЕОПР.ВР., 3Л., ЕД.Ч., Ж.Р. = мирисала е
| МИН.НЕОПР.ВР., 3Л., ЕД.Ч., СР.Р. = мирисало е
| МИН.НЕОПР.ВР., 3Л., МН.Ч. = мирисали са
| МИН.ПРЕД.ВР., 1Л., ЕД.Ч., М.Р. = бях мирисал
| МИН.ПРЕД.ВР., 1Л., ЕД.Ч., Ж.Р. = бях мирисала
| МИН.ПРЕД.ВР., 1Л., ЕД.Ч., СР.Р. = бях мирисало
| МИН.ПРЕД.ВР., 1Л., МН.Ч. = бяхме мирисали
| МИН.ПРЕД.ВР., 2Л., ЕД.Ч., М.Р. = беше мирисал
| МИН.ПРЕД.ВР., 2Л., ЕД.Ч., Ж.Р. = беше мирисала
| МИН.ПРЕД.ВР., 2Л., ЕД.Ч., СР.Р. = беше мирисало
| МИН.ПРЕД.ВР., 2Л., МН.Ч. = бяхте мирисали
| МИН.ПРЕД.ВР., 3Л., ЕД.Ч., М.Р. = беше мирисал
| МИН.ПРЕД.ВР., 3Л., ЕД.Ч., Ж.Р. = беше мирисала
| МИН.ПРЕД.ВР., 3Л., ЕД.Ч., СР.Р. = беше мирисало
| МИН.ПРЕД.ВР., 3Л., МН.Ч. = бяха мирисали
| БЪД.ВР., 1Л., ЕД.Ч. = ще мириша
| БЪД.ВР., 1Л., МН.Ч. = ще миришем
| БЪД.ВР., 2Л., ЕД.Ч. = ще миришеш
| БЪД.ВР., 2Л., МН.Ч. = ще миришете
| БЪД.ВР., 3Л., ЕД.Ч. = ще мирише
| БЪД.ВР., 3Л., МН.Ч. = ще миришат
| БЪД.ПРЕД.ВР., 1Л., ЕД.Ч., М.Р. = ще съм мирисал
| БЪД.ПРЕД.ВР., 1Л., ЕД.Ч., Ж.Р. = ще съм мирисала
| БЪД.ПРЕД.ВР., 1Л., ЕД.Ч., СР.Р. = ще съм мирисало
| БЪД.ПРЕД.ВР., 1Л., МН.Ч. = ще сме мирисали
| БЪД.ПРЕД.ВР., 2Л., ЕД.Ч., М.Р. = ще си мирисал
| БЪД.ПРЕД.ВР., 2Л., ЕД.Ч., Ж.Р. = ще си мирисала
| БЪД.ПРЕД.ВР., 2Л., ЕД.Ч., СР.Р. = ще си мирисало
| БЪД.ПРЕД.ВР., 2Л., МН.Ч. = ще сте мирисали
| БЪД.ПРЕД.ВР., 3Л., ЕД.Ч., М.Р. = ще е мирисал
| БЪД.ПРЕД.ВР., 3Л., ЕД.Ч., Ж.Р. = ще е мирисала
| БЪД.ПРЕД.ВР., 3Л., ЕД.Ч., СР.Р. = ще е мирисало
| БЪД.ПРЕД.ВР., 3Л., МН.Ч. = ще са мирисали
| БЪД.ВР. В МИН., 1Л., ЕД.Ч. = щях да мириша
| БЪД.ВР. В МИН., 1Л., МН.Ч. = щяхме да миришем
| БЪД.ВР. В МИН., 2Л., ЕД.Ч. = щеше да миришеш
| БЪД.ВР. В МИН., 2Л., МН.Ч. = щяхте да миришете
| БЪД.ВР. В МИН., 3Л., ЕД.Ч. = щеше да мирише
| БЪД.ВР. В МИН., 3Л., МН.Ч. = щяха да миришат
| БЪД.ПРЕД.ВР. В МИН., 1Л., ЕД.Ч., М.Р. = щях да съм мирисал
| БЪД.ПРЕД.ВР. В МИН., 1Л., ЕД.Ч., Ж.Р. = щях да съм мирисала
| БЪД.ПРЕД.ВР. В МИН., 1Л., ЕД.Ч., СР.Р. = щях да съм мирисало
| БЪД.ПРЕД.ВР. В МИН., 1Л., МН.Ч. = щяхме да сме мирисали
| БЪД.ПРЕД.ВР. В МИН., 2Л., ЕД.Ч., М.Р. = щеше да си мирисал
| БЪД.ПРЕД.ВР. В МИН., 2Л., ЕД.Ч., Ж.Р. = щеше да си мирисала
| БЪД.ПРЕД.ВР. В МИН., 2Л., ЕД.Ч., СР.Р. = щеше да си мирисало
| БЪД.ПРЕД.ВР. В МИН., 2Л., МН.Ч. = щяхте да сте мирисали
| БЪД.ПРЕД.ВР. В МИН., 3Л., ЕД.Ч., М.Р. = щеше да е мирисал
| БЪД.ПРЕД.ВР. В МИН., 3Л., ЕД.Ч., Ж.Р. = щеше да е мирисала
| БЪД.ПРЕД.ВР. В МИН., 3Л., ЕД.Ч., СР.Р. = щеше да е мирисало
| БЪД.ПРЕД.ВР. В МИН., 3Л., МН.Ч. = щяха да са мирисали
| ПР.НАКЛ., СЕГ.ВР., 1Л., ЕД.Ч., М.Р. = миришел съм
| ПР.НАКЛ., СЕГ.ВР., 1Л., ЕД.Ч., Ж.Р. = миришела съм
| ПР.НАКЛ., СЕГ.ВР., 1Л., ЕД.Ч., СР.Р. = миришело съм
| ПР.НАКЛ., СЕГ.ВР., 1Л., МН.Ч. = миришели сме
| ПР.НАКЛ., СЕГ.ВР., 2Л., ЕД.Ч., М.Р. = миришел си
| ПР.НАКЛ., СЕГ.ВР., 2Л., ЕД.Ч., Ж.Р. = миришела си
| ПР.НАКЛ., СЕГ.ВР., 2Л., ЕД.Ч., СР.Р. = миришело си
| ПР.НАКЛ., СЕГ.ВР., 2Л., МН.Ч. = миришели сте
| ПР.НАКЛ., СЕГ.ВР., 3Л., ЕД.Ч., М.Р. = миришел (е)
| ПР.НАКЛ., СЕГ.ВР., 3Л., ЕД.Ч., Ж.Р. = миришела (е)
| ПР.НАКЛ., СЕГ.ВР., 3Л., ЕД.Ч., СР.Р. = миришело (е)
| ПР.НАКЛ., СЕГ.ВР., 3Л., МН.Ч. = миришели (са)
| ПР.НАКЛ., МИН.СВ.ВР., 1Л., ЕД.Ч., М.Р. = мирисал съм
| ПР.НАКЛ., МИН.СВ.ВР., 1Л., ЕД.Ч., Ж.Р. = мирисала съм
| ПР.НАКЛ., МИН.СВ.ВР., 1Л., ЕД.Ч., СР.Р. = мирисало съм
| ПР.НАКЛ., МИН.СВ.ВР., 1Л., МН.Ч. = мирисали сме
| ПР.НАКЛ., МИН.СВ.ВР., 2Л., ЕД.Ч., М.Р. = мирисал си
| ПР.НАКЛ., МИН.СВ.ВР., 2Л., ЕД.Ч., Ж.Р. = мирисала си
| ПР.НАКЛ., МИН.СВ.ВР., 2Л., ЕД.Ч., СР.Р. = мирисало си
| ПР.НАКЛ., МИН.СВ.ВР., 2Л., МН.Ч. = мирисали сте
| ПР.НАКЛ., МИН.СВ.ВР., 3Л., ЕД.Ч., М.Р. = мирисал (е)
| ПР.НАКЛ., МИН.СВ.ВР., 3Л., ЕД.Ч., Ж.Р. = мирисала (е)
| ПР.НАКЛ., МИН.СВ.ВР., 3Л., ЕД.Ч., СР.Р. = мирисало (е)
| ПР.НАКЛ., МИН.СВ.ВР., 3Л., МН.Ч. = мирисали (са)
| ПР.НАКЛ., МИН.НЕОПР.ВР., 1Л., ЕД.Ч., М.Р. = бил съм мирисал
| ПР.НАКЛ., МИН.НЕОПР.ВР., 1Л., ЕД.Ч., Ж.Р. = била съм мирисала
| ПР.НАКЛ., МИН.НЕОПР.ВР., 1Л., ЕД.Ч., СР.Р. = било съм мирисало
| ПР.НАКЛ., МИН.НЕОПР.ВР., 1Л., МН.Ч. = били сме мирисали
| ПР.НАКЛ., МИН.НЕОПР.ВР., 2Л., ЕД.Ч., М.Р. = бил си мирисал
| ПР.НАКЛ., МИН.НЕОПР.ВР., 2Л., ЕД.Ч., Ж.Р. = била си мирисала
| ПР.НАКЛ., МИН.НЕОПР.ВР., 2Л., ЕД.Ч., СР.Р. = било си мирисало
| ПР.НАКЛ., МИН.НЕОПР.ВР., 2Л., МН.Ч. = били сте мирисали
| ПР.НАКЛ., МИН.НЕОПР.ВР., 3Л., ЕД.Ч., М.Р. = бил (е) мирисал
| ПР.НАКЛ., МИН.НЕОПР.ВР., 3Л., ЕД.Ч., Ж.Р. = била (е) мирисала
| ПР.НАКЛ., МИН.НЕОПР.ВР., 3Л., ЕД.Ч., СР.Р. = било (е) мирисало
| ПР.НАКЛ., МИН.НЕОПР.ВР., 3Л., МН.Ч. = били (са) мирисали
| ПР.НАКЛ., БЪД.ВР., 1Л., ЕД.Ч., М.Р. = щял съм да мириша
| ПР.НАКЛ., БЪД.ВР., 1Л., ЕД.Ч., Ж.Р. = щяла съм да мириша
| ПР.НАКЛ., БЪД.ВР., 1Л., ЕД.Ч., СР.Р. = щяло съм да мириша
| ПР.НАКЛ., БЪД.ВР., 1Л., МН.Ч. = щели сме да миришем
| ПР.НАКЛ., БЪД.ВР., 2Л., ЕД.Ч., М.Р. = щял си да миришеш
| ПР.НАКЛ., БЪД.ВР., 2Л., ЕД.Ч., Ж.Р. = щяла си да миришеш
| ПР.НАКЛ., БЪД.ВР., 2Л., ЕД.Ч., СР.Р. = щяло си да миришеш
| ПР.НАКЛ., БЪД.ВР., 2Л., МН.Ч. = щели сте да миришете
| ПР.НАКЛ., БЪД.ВР., 3Л., ЕД.Ч., М.Р. = щял (е) да мирише
| ПР.НАКЛ., БЪД.ВР., 3Л., ЕД.Ч., Ж.Р. = щяла (е) да мирише
| ПР.НАКЛ., БЪД.ВР., 3Л., ЕД.Ч., СР.Р. = щяло (е) да мирише
| ПР.НАКЛ., БЪД.ВР., 3Л., МН.Ч. = щели (са) да миришат
| ПР.НАКЛ., БЪД.ПРЕД.ВР., 1Л., ЕД.Ч., М.Р. = щял съм да съм мирисал
| ПР.НАКЛ., БЪД.ПРЕД.ВР., 1Л., ЕД.Ч., Ж.Р. = щяла съм да съм мирисала
| ПР.НАКЛ., БЪД.ПРЕД.ВР., 1Л., ЕД.Ч., СР.Р. = щяло съм да съм мирисало
| ПР.НАКЛ., БЪД.ПРЕД.ВР., 1Л., МН.Ч. = щели сме да сме мирисали
| ПР.НАКЛ., БЪД.ПРЕД.ВР., 2Л., ЕД.Ч., М.Р. = щял си да си мирисал
| ПР.НАКЛ., БЪД.ПРЕД.ВР., 2Л., ЕД.Ч., Ж.Р. = щяла си да си мирисала
| ПР.НАКЛ., БЪД.ПРЕД.ВР., 2Л., ЕД.Ч., СР.Р. = щяло си да си мирисало
| ПР.НАКЛ., БЪД.ПРЕД.ВР., 2Л., МН.Ч. = щели сте да сте мирисали
| ПР.НАКЛ., БЪД.ПРЕД.ВР., 3Л., ЕД.Ч., М.Р. = щял (е) да е мирисал
| ПР.НАКЛ., БЪД.ПРЕД.ВР., 3Л., ЕД.Ч., Ж.Р. = щяла (е) да е мирисала
| ПР.НАКЛ., БЪД.ПРЕД.ВР., 3Л., ЕД.Ч., СР.Р. = щяло (е) да е мирисало
| ПР.НАКЛ., БЪД.ПРЕД.ВР., 3Л., МН.Ч. = щели (са) да са мирисали
| УСЛОВНО НАКЛОНЕНИЕ, 1Л., ЕД.Ч., М.Р. = бих мирисал
| УСЛОВНО НАКЛОНЕНИЕ, 1Л., ЕД.Ч., Ж.Р. = бих мирисала
| УСЛОВНО НАКЛОНЕНИЕ, 1Л., ЕД.Ч., СР.Р. = бих мирисало
| УСЛОВНО НАКЛОНЕНИЕ, 1Л., МН.Ч. = бихме мирисали
| УСЛОВНО НАКЛОНЕНИЕ, 2Л., ЕД.Ч., М.Р. = би мирисал
| УСЛОВНО НАКЛОНЕНИЕ, 2Л., ЕД.Ч., Ж.Р. = би мирисала
| УСЛОВНО НАКЛОНЕНИЕ, 2Л., ЕД.Ч., СР.Р. = би мирисало
| УСЛОВНО НАКЛОНЕНИЕ, 2Л., МН.Ч. = бихте мирисали
| УСЛОВНО НАКЛОНЕНИЕ, 3Л., ЕД.Ч., М.Р. = би мирисал
| УСЛОВНО НАКЛОНЕНИЕ, 3Л., ЕД.Ч., Ж.Р. = би мирисала
| УСЛОВНО НАКЛОНЕНИЕ, 3Л., ЕД.Ч., СР.Р. = би мирисало
| УСЛОВНО НАКЛОНЕНИЕ, 3Л., МН.Ч. = биха мирисали
| ПОВЕЛИТЕЛНО НАКЛОНЕНИЕ, ЕД.Ч. = ми·ри·ши
| ПОВЕЛИТЕЛНО НАКЛОНЕНИЕ, МН.Ч. = ми·ри·ше·те
| МИН.СТРАД.ПРИЧ. М.Р. = ми·ри·сан
| МИН.СТРАД.ПРИЧ. М.Р. НЕПЪЛЕН ЧЛЕН = ми·ри·са·ния
| МИН.СТРАД.ПРИЧ. М.Р. ПЪЛЕН ЧЛЕН = ми·ри·са·ни·ят
| МИН.СТРАД.ПРИЧ. Ж.Р. = ми·ри·са·на
| МИН.СТРАД.ПРИЧ. Ж.Р. ЧЛЕН = ми·ри·са·на·та
| МИН.СТРАД.ПРИЧ. СР.Р. = ми·ри·са·но
| МИН.СТРАД.ПРИЧ. СР.Р. ЧЛЕН = ми·ри·са·но·то
| МИН.СТРАД.ПРИЧ. МН.Ч. = ми·ри·са·ни
| МИН.СТРАД.ПРИЧ. МН.Ч. ЧЛЕН = ми·ри·са·ни·те
| МИН.ДЕЯТ.СВ.ПРИЧ. М.Р. = ми·ри·сал
| МИН.ДЕЯТ.СВ.ПРИЧ. М.Р. НЕПЪЛЕН ЧЛЕН = ми·ри·са·лия
| МИН.ДЕЯТ.СВ.ПРИЧ. М.Р. ПЪЛЕН ЧЛЕН = ми·ри·са·ли·ят
| МИН.ДЕЯТ.СВ.ПРИЧ. Ж.Р. = ми·ри·са·ла
| МИН.ДЕЯТ.СВ.ПРИЧ. Ж.Р. ЧЛЕН = ми·ри·са·ла·та
| МИН.ДЕЯТ.СВ.ПРИЧ. СР.Р. = ми·ри·са·ло
| МИН.ДЕЯТ.СВ.ПРИЧ. СР.Р. ЧЛЕН = ми·ри·са·ло·то
| МИН.ДЕЯТ.СВ.ПРИЧ. МН.Ч. = ми·ри·са·ли
| МИН.ДЕЯТ.СВ.ПРИЧ. МН.Ч. ЧЛЕН = ми·ри·са·ли·те
| МИН.ДЕЯТ.НЕСВ.ПРИЧ. М.Р. = ми·ри·шел
| МИН.ДЕЯТ.НЕСВ.ПРИЧ. М.Р. НЕПЪЛЕН ЧЛЕН = ми·ри·ше·лия
| МИН.ДЕЯТ.НЕСВ.ПРИЧ. М.Р. ПЪЛЕН ЧЛЕН = ми·ри·ше·ли·ят
| МИН.ДЕЯТ.НЕСВ.ПРИЧ. Ж.Р. = ми·ри·ше·ла
| МИН.ДЕЯТ.НЕСВ.ПРИЧ. Ж.Р. ЧЛЕН = ми·ри·ше·ла·та
| МИН.ДЕЯТ.НЕСВ.ПРИЧ. СР.Р. = ми·ри·ше·ло
| МИН.ДЕЯТ.НЕСВ.ПРИЧ. СР.Р. ЧЛЕН = ми·ри·ше·ло·то
| МИН.ДЕЯТ.НЕСВ.ПРИЧ. МН.Ч. = ми·ри·ше·ли
| МИН.ДЕЯТ.НЕСВ.ПРИЧ. МН.Ч. ЧЛЕН = ми·ри·ше·ли·те
| СЕГ.ДЕЯТ.ПРИЧ. М.Р. = ми·ри·шещ
| СЕГ.ДЕЯТ.ПРИЧ. М.Р. НЕПЪЛЕН ЧЛЕН = ми·ри·ше·щия
| СЕГ.ДЕЯТ.ПРИЧ. М.Р. ПЪЛЕН ЧЛЕН = ми·ри·ше·щи·ят
| СЕГ.ДЕЯТ.ПРИЧ. Ж.Р. = ми·ри·ше·ща
| СЕГ.ДЕЯТ.ПРИЧ. Ж.Р. ЧЛЕН = ми·ри·ше·ща·та
| СЕГ.ДЕЯТ.ПРИЧ. СР.Р. = ми·ри·ше·що
| СЕГ.ДЕЯТ.ПРИЧ. СР.Р. ЧЛЕН = ми·ри·ше·що·то
| СЕГ.ДЕЯТ.ПРИЧ. МН.Ч. = ми·ри·ше·щи
| СЕГ.ДЕЯТ.ПРИЧ. МН.Ч. ЧЛЕН = ми·ри·ше·щи·те
| ДЕЕПРИЧАСТИЕ = ми·ри·шей·ки
| СКРИТИ ПРЕПРАТКИ = 
[[мириша]],
[[миришеш]],
[[мирише]],
[[миришем]],
[[миришете]],
[[миришат]],
[[мирисах]],
[[мириса]],
[[мирисахме]],
[[мирисахте]],
[[мирисаха]],
[[миришех]],
[[миришеше]],
[[миришехме]],
[[миришехте]],
[[миришеха]],
[[мириши]],
[[мирисал]],
[[мирисалия]],
[[мирисалият]],
[[мирисала]],
[[мирисалата]],
[[мирисало]],
[[мирисалото]],
[[мирисали]],
[[мирисалите]],
[[миришел]],
[[миришелия]],
[[миришелият]],
[[миришела]],
[[миришелата]],
[[миришело]],
[[миришелото]],
[[миришели]],
[[миришелите]],
[[мирисан]],
[[мирисания]],
[[мирисаният]],
[[мирисана]],
[[мирисаната]],
[[мирисано]],
[[мирисаното]],
[[мирисани]],
[[мирисаните]],
[[миришещ]],
[[миришещия]],
[[миришещият]],
[[миришеща]],
[[миришещата]],
[[миришещо]],
[[миришещото]],
[[миришещи]],
[[миришещите]],
[[миришейки]],
[[мирисал съм]],
[[мирисала съм]],
[[мирисало съм]],
[[мирисали сме]],
[[мирисал си]],
[[мирисала си]],
[[мирисало си]],
[[мирисали сте]],
[[мирисал е]],
[[мирисала е]],
[[мирисало е]],
[[мирисали са]],
[[бях мирисал]],
[[бях мирисала]],
[[бях мирисало]],
[[бяхме мирисали]],
[[беше мирисал]],
[[беше мирисала]],
[[беше мирисало]],
[[бяхте мирисали]],
[[бяха мирисали]],
[[ще мириша]],
[[ще миришем]],
[[ще миришеш]],
[[ще миришете]],
[[ще мирише]],
[[ще миришат]],
[[ще съм мирисал]],
[[ще съм мирисала]],
[[ще съм мирисало]],
[[ще сме мирисали]],
[[ще си мирисал]],
[[ще си мирисала]],
[[ще си мирисало]],
[[ще сте мирисали]],
[[ще е мирисал]],
[[ще е мирисала]],
[[ще е мирисало]],
[[ще са мирисали]],
[[щях да мириша]],
[[щяхме да миришем]],
[[щеше да миришеш]],
[[щяхте да миришете]],
[[щеше да мирише]],
[[щяха да миришат]],
[[щях да съм мирисал]],
[[щях да съм мирисала]],
[[щях да съм мирисало]],
[[щяхме да сме мирисали]],
[[щеше да си мирисал]],
[[щеше да си мирисала]],
[[щеше да си мирисало]],
[[щяхте да сте мирисали]],
[[щеше да е мирисал]],
[[щеше да е мирисала]],
[[щеше да е мирисало]],
[[щяха да са мирисали]],
[[миришел съм]],
[[миришела съм]],
[[миришело съм]],
[[миришели сме]],
[[миришел си]],
[[миришела си]],
[[миришело си]],
[[миришели сте]],
[[миришел е]],
[[миришела е]],
[[миришело е]],
[[миришели са]],
[[бил съм мирисал]],
[[била съм мирисала]],
[[било съм мирисало]],
[[били сме мирисали]],
[[бил си мирисал]],
[[била си мирисала]],
[[било си мирисало]],
[[били сте мирисали]],
[[бил е мирисал]],
[[била е мирисала]],
[[било е мирисало]],
[[били са мирисали]],
[[щял съм да мириша]],
[[щяла съм да мириша]],
[[щяло съм да мириша]],
[[щели сме да миришем]],
[[щял си да миришеш]],
[[щяла си да миришеш]],
[[щяло си да миришеш]],
[[щели сте да миришете]],
[[щял да мирише]],
[[щяла да мирише]],
[[щяло да мирише]],
[[щели да миришат]],
[[щял е да мирише]],
[[щяла е да мирише]],
[[щяло е да мирише]],
[[щели са да миришат]],
[[щял съм да съм мирисал]],
[[щяла съм да съм мирисала]],
[[щяло съм да съм мирисало]],
[[щели сме да сме мирисали]],
[[щял си да си мирисал]],
[[щяла си да си мирисала]],
[[щяло си да си мирисало]],
[[щели сте да сте мирисали]],
[[щял да е мирисал]],
[[щяла да е мирисала]],
[[щяло да е мирисало]],
[[щели да са мирисали]],
[[щял е да е мирисал]],
[[щяла е да е мирисала]],
[[щяло е да е мирисало]],
[[щели са да са мирисали]],
[[бих мирисал]],
[[бих мирисала]],
[[бих мирисало]],
[[бихме мирисали]],
[[би мирисал]],
[[би мирисала]],
[[би мирисало]],
[[бихте мирисали]],
[[биха мирисали]],
}}</text>
      <sha1>d4kbnb119qu7jxcmv8eug71zyt384g8</sha1>
    </revision>
  </page>
  <page>
    <title>Шаблон:Словоформи/миропомажа</title>
    <ns>10</ns>
    <id>401043</id>
    <revision>
      <id>433052</id>
      <parentid>10313</parentid>
      <timestamp>2005-05-06T20:53:19Z</timestamp>
      <contributor>
        <username>Bgbot</username>
        <id>83</id>
      </contributor>
      <comment>Борислав: Шаблон със словоформи</comment>
      <model>wikitext</model>
      <format>text/x-wiki</format>
      <text bytes="22982" xml:space="preserve">{{Шаблон:Словоформи/Глагол|
  ОСНОВНА ФОРМА = миропомажа
| СЕГ.ВР., 1Л., ЕД.Ч. = ми·ро·по·ма·жа
| СЕГ.ВР., 1Л., МН.Ч. = ми·ро·по·ма·жем
| СЕГ.ВР., 2Л., ЕД.Ч. = ми·ро·по·ма·жеш
| СЕГ.ВР., 2Л., МН.Ч. = ми·ро·по·ма·же·те
| СЕГ.ВР., 3Л., ЕД.Ч. = ми·ро·по·ма·же
| СЕГ.ВР., 3Л., МН.Ч. = ми·ро·по·ма·жат
| МИН.СВ.ВР., 1Л., ЕД.Ч. = ми·ро·по·ма·зах
| МИН.СВ.ВР., 1Л., МН.Ч. = ми·ро·по·ма·зах·ме
| МИН.СВ.ВР., 2Л., ЕД.Ч. = ми·ро·по·ма·за
| МИН.СВ.ВР., 2Л., МН.Ч. = ми·ро·по·ма·зах·те
| МИН.СВ.ВР., 3Л., ЕД.Ч. = ми·ро·по·ма·за
| МИН.СВ.ВР., 3Л., МН.Ч. = ми·ро·по·ма·за·ха
| МИН.НЕСВ.ВР., 1Л., ЕД.Ч. = ми·ро·по·ма·жех
| МИН.НЕСВ.ВР., 1Л., МН.Ч. = ми·ро·по·ма·жех·ме
| МИН.НЕСВ.ВР., 2Л., ЕД.Ч. = ми·ро·по·ма·же·ше
| МИН.НЕСВ.ВР., 2Л., МН.Ч. = ми·ро·по·ма·жех·те
| МИН.НЕСВ.ВР., 3Л., ЕД.Ч. = ми·ро·по·ма·же·ше
| МИН.НЕСВ.ВР., 3Л., МН.Ч. = ми·ро·по·ма·же·ха
| МИН.НЕОПР.ВР., 1Л., ЕД.Ч., М.Р. = миропомазал съм
| МИН.НЕОПР.ВР., 1Л., ЕД.Ч., Ж.Р. = миропомазала съм
| МИН.НЕОПР.ВР., 1Л., ЕД.Ч., СР.Р. = миропомазало съм
| МИН.НЕОПР.ВР., 1Л., МН.Ч. = миропомазали сме
| МИН.НЕОПР.ВР., 2Л., ЕД.Ч., М.Р. = миропомазал си
| МИН.НЕОПР.ВР., 2Л., ЕД.Ч., Ж.Р. = миропомазала си
| МИН.НЕОПР.ВР., 2Л., ЕД.Ч., СР.Р. = миропомазало си
| МИН.НЕОПР.ВР., 2Л., МН.Ч. = миропомазали сте
| МИН.НЕОПР.ВР., 3Л., ЕД.Ч., М.Р. = миропомазал е
| МИН.НЕОПР.ВР., 3Л., ЕД.Ч., Ж.Р. = миропомазала е
| МИН.НЕОПР.ВР., 3Л., ЕД.Ч., СР.Р. = миропомазало е
| МИН.НЕОПР.ВР., 3Л., МН.Ч. = миропомазали са
| МИН.ПРЕД.ВР., 1Л., ЕД.Ч., М.Р. = бях миропомазал
| МИН.ПРЕД.ВР., 1Л., ЕД.Ч., Ж.Р. = бях миропомазала
| МИН.ПРЕД.ВР., 1Л., ЕД.Ч., СР.Р. = бях миропомазало
| МИН.ПРЕД.ВР., 1Л., МН.Ч. = бяхме миропомазали
| МИН.ПРЕД.ВР., 2Л., ЕД.Ч., М.Р. = беше миропомазал
| МИН.ПРЕД.ВР., 2Л., ЕД.Ч., Ж.Р. = беше миропомазала
| МИН.ПРЕД.ВР., 2Л., ЕД.Ч., СР.Р. = беше миропомазало
| МИН.ПРЕД.ВР., 2Л., МН.Ч. = бяхте миропомазали
| МИН.ПРЕД.ВР., 3Л., ЕД.Ч., М.Р. = беше миропомазал
| МИН.ПРЕД.ВР., 3Л., ЕД.Ч., Ж.Р. = беше миропомазала
| МИН.ПРЕД.ВР., 3Л., ЕД.Ч., СР.Р. = беше миропомазало
| МИН.ПРЕД.ВР., 3Л., МН.Ч. = бяха миропомазали
| БЪД.ВР., 1Л., ЕД.Ч. = ще миропомажа
| БЪД.ВР., 1Л., МН.Ч. = ще миропомажем
| БЪД.ВР., 2Л., ЕД.Ч. = ще миропомажеш
| БЪД.ВР., 2Л., МН.Ч. = ще миропомажете
| БЪД.ВР., 3Л., ЕД.Ч. = ще миропомаже
| БЪД.ВР., 3Л., МН.Ч. = ще миропомажат
| БЪД.ПРЕД.ВР., 1Л., ЕД.Ч., М.Р. = ще съм миропомазал
| БЪД.ПРЕД.ВР., 1Л., ЕД.Ч., Ж.Р. = ще съм миропомазала
| БЪД.ПРЕД.ВР., 1Л., ЕД.Ч., СР.Р. = ще съм миропомазало
| БЪД.ПРЕД.ВР., 1Л., МН.Ч. = ще сме миропомазали
| БЪД.ПРЕД.ВР., 2Л., ЕД.Ч., М.Р. = ще си миропомазал
| БЪД.ПРЕД.ВР., 2Л., ЕД.Ч., Ж.Р. = ще си миропомазала
| БЪД.ПРЕД.ВР., 2Л., ЕД.Ч., СР.Р. = ще си миропомазало
| БЪД.ПРЕД.ВР., 2Л., МН.Ч. = ще сте миропомазали
| БЪД.ПРЕД.ВР., 3Л., ЕД.Ч., М.Р. = ще е миропомазал
| БЪД.ПРЕД.ВР., 3Л., ЕД.Ч., Ж.Р. = ще е миропомазала
| БЪД.ПРЕД.ВР., 3Л., ЕД.Ч., СР.Р. = ще е миропомазало
| БЪД.ПРЕД.ВР., 3Л., МН.Ч. = ще са миропомазали
| БЪД.ВР. В МИН., 1Л., ЕД.Ч. = щях да миропомажа
| БЪД.ВР. В МИН., 1Л., МН.Ч. = щяхме да миропомажем
| БЪД.ВР. В МИН., 2Л., ЕД.Ч. = щеше да миропомажеш
| БЪД.ВР. В МИН., 2Л., МН.Ч. = щяхте да миропомажете
| БЪД.ВР. В МИН., 3Л., ЕД.Ч. = щеше да миропомаже
| БЪД.ВР. В МИН., 3Л., МН.Ч. = щяха да миропомажат
| БЪД.ПРЕД.ВР. В МИН., 1Л., ЕД.Ч., М.Р. = щях да съм миропомазал
| БЪД.ПРЕД.ВР. В МИН., 1Л., ЕД.Ч., Ж.Р. = щях да съм миропомазала
| БЪД.ПРЕД.ВР. В МИН., 1Л., ЕД.Ч., СР.Р. = щях да съм миропомазало
| БЪД.ПРЕД.ВР. В МИН., 1Л., МН.Ч. = щяхме да сме миропомазали
| БЪД.ПРЕД.ВР. В МИН., 2Л., ЕД.Ч., М.Р. = щеше да си миропомазал
| БЪД.ПРЕД.ВР. В МИН., 2Л., ЕД.Ч., Ж.Р. = щеше да си миропомазала
| БЪД.ПРЕД.ВР. В МИН., 2Л., ЕД.Ч., СР.Р. = щеше да си миропомазало
| БЪД.ПРЕД.ВР. В МИН., 2Л., МН.Ч. = щяхте да сте миропомазали
| БЪД.ПРЕД.ВР. В МИН., 3Л., ЕД.Ч., М.Р. = щеше да е миропомазал
| БЪД.ПРЕД.ВР. В МИН., 3Л., ЕД.Ч., Ж.Р. = щеше да е миропомазала
| БЪД.ПРЕД.ВР. В МИН., 3Л., ЕД.Ч., СР.Р. = щеше да е миропомазало
| БЪД.ПРЕД.ВР. В МИН., 3Л., МН.Ч. = щяха да са миропомазали
| ПР.НАКЛ., СЕГ.ВР., 1Л., ЕД.Ч., М.Р. = миропомажел съм
| ПР.НАКЛ., СЕГ.ВР., 1Л., ЕД.Ч., Ж.Р. = миропомажела съм
| ПР.НАКЛ., СЕГ.ВР., 1Л., ЕД.Ч., СР.Р. = миропомажело съм
| ПР.НАКЛ., СЕГ.ВР., 1Л., МН.Ч. = миропомажели сме
| ПР.НАКЛ., СЕГ.ВР., 2Л., ЕД.Ч., М.Р. = миропомажел си
| ПР.НАКЛ., СЕГ.ВР., 2Л., ЕД.Ч., Ж.Р. = миропомажела си
| ПР.НАКЛ., СЕГ.ВР., 2Л., ЕД.Ч., СР.Р. = миропомажело си
| ПР.НАКЛ., СЕГ.ВР., 2Л., МН.Ч. = миропомажели сте
| ПР.НАКЛ., СЕГ.ВР., 3Л., ЕД.Ч., М.Р. = миропомажел (е)
| ПР.НАКЛ., СЕГ.ВР., 3Л., ЕД.Ч., Ж.Р. = миропомажела (е)
| ПР.НАКЛ., СЕГ.ВР., 3Л., ЕД.Ч., СР.Р. = миропомажело (е)
| ПР.НАКЛ., СЕГ.ВР., 3Л., МН.Ч. = миропомажели (са)
| ПР.НАКЛ., МИН.СВ.ВР., 1Л., ЕД.Ч., М.Р. = миропомазал съм
| ПР.НАКЛ., МИН.СВ.ВР., 1Л., ЕД.Ч., Ж.Р. = миропомазала съм
| ПР.НАКЛ., МИН.СВ.ВР., 1Л., ЕД.Ч., СР.Р. = миропомазало съм
| ПР.НАКЛ., МИН.СВ.ВР., 1Л., МН.Ч. = миропомазали сме
| ПР.НАКЛ., МИН.СВ.ВР., 2Л., ЕД.Ч., М.Р. = миропомазал си
| ПР.НАКЛ., МИН.СВ.ВР., 2Л., ЕД.Ч., Ж.Р. = миропомазала си
| ПР.НАКЛ., МИН.СВ.ВР., 2Л., ЕД.Ч., СР.Р. = миропомазало си
| ПР.НАКЛ., МИН.СВ.ВР., 2Л., МН.Ч. = миропомазали сте
| ПР.НАКЛ., МИН.СВ.ВР., 3Л., ЕД.Ч., М.Р. = миропомазал (е)
| ПР.НАКЛ., МИН.СВ.ВР., 3Л., ЕД.Ч., Ж.Р. = миропомазала (е)
| ПР.НАКЛ., МИН.СВ.ВР., 3Л., ЕД.Ч., СР.Р. = миропомазало (е)
| ПР.НАКЛ., МИН.СВ.ВР., 3Л., МН.Ч. = миропомазали (са)
| ПР.НАКЛ., МИН.НЕОПР.ВР., 1Л., ЕД.Ч., М.Р. = бил съм миропомазал
| ПР.НАКЛ., МИН.НЕОПР.ВР., 1Л., ЕД.Ч., Ж.Р. = била съм миропомазала
| ПР.НАКЛ., МИН.НЕОПР.ВР., 1Л., ЕД.Ч., СР.Р. = било съм миропомазало
| ПР.НАКЛ., МИН.НЕОПР.ВР., 1Л., МН.Ч. = били сме миропомазали
| ПР.НАКЛ., МИН.НЕОПР.ВР., 2Л., ЕД.Ч., М.Р. = бил си миропомазал
| ПР.НАКЛ., МИН.НЕОПР.ВР., 2Л., ЕД.Ч., Ж.Р. = била си миропомазала
| ПР.НАКЛ., МИН.НЕОПР.ВР., 2Л., ЕД.Ч., СР.Р. = било си миропомазало
| ПР.НАКЛ., МИН.НЕОПР.ВР., 2Л., МН.Ч. = били сте миропомазали
| ПР.НАКЛ., МИН.НЕОПР.ВР., 3Л., ЕД.Ч., М.Р. = бил (е) миропомазал
| ПР.НАКЛ., МИН.НЕОПР.ВР., 3Л., ЕД.Ч., Ж.Р. = била (е) миропомазала
| ПР.НАКЛ., МИН.НЕОПР.ВР., 3Л., ЕД.Ч., СР.Р. = било (е) миропомазало
| ПР.НАКЛ., МИН.НЕОПР.ВР., 3Л., МН.Ч. = били (са) миропомазали
| ПР.НАКЛ., БЪД.ВР., 1Л., ЕД.Ч., М.Р. = щял съм да миропомажа
| ПР.НАКЛ., БЪД.ВР., 1Л., ЕД.Ч., Ж.Р. = щяла съм да миропомажа
| ПР.НАКЛ., БЪД.ВР., 1Л., ЕД.Ч., СР.Р. = щяло съм да миропомажа
| ПР.НАКЛ., БЪД.ВР., 1Л., МН.Ч. = щели сме да миропомажем
| ПР.НАКЛ., БЪД.ВР., 2Л., ЕД.Ч., М.Р. = щял си да миропомажеш
| ПР.НАКЛ., БЪД.ВР., 2Л., ЕД.Ч., Ж.Р. = щяла си да миропомажеш
| ПР.НАКЛ., БЪД.ВР., 2Л., ЕД.Ч., СР.Р. = щяло си да миропомажеш
| ПР.НАКЛ., БЪД.ВР., 2Л., МН.Ч. = щели сте да миропомажете
| ПР.НАКЛ., БЪД.ВР., 3Л., ЕД.Ч., М.Р. = щял (е) да миропомаже
| ПР.НАКЛ., БЪД.ВР., 3Л., ЕД.Ч., Ж.Р. = щяла (е) да миропомаже
| ПР.НАКЛ., БЪД.ВР., 3Л., ЕД.Ч., СР.Р. = щяло (е) да миропомаже
| ПР.НАКЛ., БЪД.ВР., 3Л., МН.Ч. = щели (са) да миропомажат
| ПР.НАКЛ., БЪД.ПРЕД.ВР., 1Л., ЕД.Ч., М.Р. = щял съм да съм миропомазал
| ПР.НАКЛ., БЪД.ПРЕД.ВР., 1Л., ЕД.Ч., Ж.Р. = щяла съм да съм миропомазала
| ПР.НАКЛ., БЪД.ПРЕД.ВР., 1Л., ЕД.Ч., СР.Р. = щяло съм да съм миропомазало
| ПР.НАКЛ., БЪД.ПРЕД.ВР., 1Л., МН.Ч. = щели сме да сме миропомазали
| ПР.НАКЛ., БЪД.ПРЕД.ВР., 2Л., ЕД.Ч., М.Р. = щял си да си миропомазал
| ПР.НАКЛ., БЪД.ПРЕД.ВР., 2Л., ЕД.Ч., Ж.Р. = щяла си да си миропомазала
| ПР.НАКЛ., БЪД.ПРЕД.ВР., 2Л., ЕД.Ч., СР.Р. = щяло си да си миропомазало
| ПР.НАКЛ., БЪД.ПРЕД.ВР., 2Л., МН.Ч. = щели сте да сте миропомазали
| ПР.НАКЛ., БЪД.ПРЕД.ВР., 3Л., ЕД.Ч., М.Р. = щял (е) да е миропомазал
| ПР.НАКЛ., БЪД.ПРЕД.ВР., 3Л., ЕД.Ч., Ж.Р. = щяла (е) да е миропомазала
| ПР.НАКЛ., БЪД.ПРЕД.ВР., 3Л., ЕД.Ч., СР.Р. = щяло (е) да е миропомазало
| ПР.НАКЛ., БЪД.ПРЕД.ВР., 3Л., МН.Ч. = щели (са) да са миропомазали
| УСЛОВНО НАКЛОНЕНИЕ, 1Л., ЕД.Ч., М.Р. = бих миропомазал
| УСЛОВНО НАКЛОНЕНИЕ, 1Л., ЕД.Ч., Ж.Р. = бих миропомазала
| УСЛОВНО НАКЛОНЕНИЕ, 1Л., ЕД.Ч., СР.Р. = бих миропомазало
| УСЛОВНО НАКЛОНЕНИЕ, 1Л., МН.Ч. = бихме миропомазали
| УСЛОВНО НАКЛОНЕНИЕ, 2Л., ЕД.Ч., М.Р. = би миропомазал
| УСЛОВНО НАКЛОНЕНИЕ, 2Л., ЕД.Ч., Ж.Р. = би миропомазала
| УСЛОВНО НАКЛОНЕНИЕ, 2Л., ЕД.Ч., СР.Р. = би миропомазало
| УСЛОВНО НАКЛОНЕНИЕ, 2Л., МН.Ч. = бихте миропомазали
| УСЛОВНО НАКЛОНЕНИЕ, 3Л., ЕД.Ч., М.Р. = би миропомазал
| УСЛОВНО НАКЛОНЕНИЕ, 3Л., ЕД.Ч., Ж.Р. = би миропомазала
| УСЛОВНО НАКЛОНЕНИЕ, 3Л., ЕД.Ч., СР.Р. = би миропомазало
| УСЛОВНО НАКЛОНЕНИЕ, 3Л., МН.Ч. = биха миропомазали
| ПОВЕЛИТЕЛНО НАКЛОНЕНИЕ, ЕД.Ч. = ми·ро·по·ма·жи
| ПОВЕЛИТЕЛНО НАКЛОНЕНИЕ, МН.Ч. = ми·ро·по·ма·же·те
| МИН.СТРАД.ПРИЧ. М.Р. = ми·ро·по·ма·зан
| МИН.СТРАД.ПРИЧ. М.Р. НЕПЪЛЕН ЧЛЕН = ми·ро·по·ма·за·ния
| МИН.СТРАД.ПРИЧ. М.Р. ПЪЛЕН ЧЛЕН = ми·ро·по·ма·за·ни·ят
| МИН.СТРАД.ПРИЧ. Ж.Р. = ми·ро·по·ма·за·на
| МИН.СТРАД.ПРИЧ. Ж.Р. ЧЛЕН = ми·ро·по·ма·за·на·та
| МИН.СТРАД.ПРИЧ. СР.Р. = ми·ро·по·ма·за·но
| МИН.СТРАД.ПРИЧ. СР.Р. ЧЛЕН = ми·ро·по·ма·за·но·то
| МИН.СТРАД.ПРИЧ. МН.Ч. = ми·ро·по·ма·за·ни
| МИН.СТРАД.ПРИЧ. МН.Ч. ЧЛЕН = ми·ро·по·ма·за·ни·те
| МИН.ДЕЯТ.СВ.ПРИЧ. М.Р. = ми·ро·по·ма·зал
| МИН.ДЕЯТ.СВ.ПРИЧ. М.Р. НЕПЪЛЕН ЧЛЕН = ми·ро·по·ма·за·лия
| МИН.ДЕЯТ.СВ.ПРИЧ. М.Р. ПЪЛЕН ЧЛЕН = ми·ро·по·ма·за·ли·ят
| МИН.ДЕЯТ.СВ.ПРИЧ. Ж.Р. = ми·ро·по·ма·за·ла
| МИН.ДЕЯТ.СВ.ПРИЧ. Ж.Р. ЧЛЕН = ми·ро·по·ма·за·ла·та
| МИН.ДЕЯТ.СВ.ПРИЧ. СР.Р. = ми·ро·по·ма·за·ло
| МИН.ДЕЯТ.СВ.ПРИЧ. СР.Р. ЧЛЕН = ми·ро·по·ма·за·ло·то
| МИН.ДЕЯТ.СВ.ПРИЧ. МН.Ч. = ми·ро·по·ма·за·ли
| МИН.ДЕЯТ.СВ.ПРИЧ. МН.Ч. ЧЛЕН = ми·ро·по·ма·за·ли·те
| МИН.ДЕЯТ.НЕСВ.ПРИЧ. М.Р. = ми·ро·по·ма·жел
| МИН.ДЕЯТ.НЕСВ.ПРИЧ. М.Р. НЕПЪЛЕН ЧЛЕН = ми·ро·по·ма·же·лия
| МИН.ДЕЯТ.НЕСВ.ПРИЧ. М.Р. ПЪЛЕН ЧЛЕН = ми·ро·по·ма·же·ли·ят
| МИН.ДЕЯТ.НЕСВ.ПРИЧ. Ж.Р. = ми·ро·по·ма·же·ла
| МИН.ДЕЯТ.НЕСВ.ПРИЧ. Ж.Р. ЧЛЕН = ми·ро·по·ма·же·ла·та
| МИН.ДЕЯТ.НЕСВ.ПРИЧ. СР.Р. = ми·ро·по·ма·же·ло
| МИН.ДЕЯТ.НЕСВ.ПРИЧ. СР.Р. ЧЛЕН = ми·ро·по·ма·же·ло·то
| МИН.ДЕЯТ.НЕСВ.ПРИЧ. МН.Ч. = ми·ро·по·ма·же·ли
| МИН.ДЕЯТ.НЕСВ.ПРИЧ. МН.Ч. ЧЛЕН = ми·ро·по·ма·же·ли·те
| СЕГ.ДЕЯТ.ПРИЧ. М.Р. = —
| СЕГ.ДЕЯТ.ПРИЧ. М.Р. НЕПЪЛЕН ЧЛЕН = —
| СЕГ.ДЕЯТ.ПРИЧ. М.Р. ПЪЛЕН ЧЛЕН = —
| СЕГ.ДЕЯТ.ПРИЧ. Ж.Р. = —
| СЕГ.ДЕЯТ.ПРИЧ. Ж.Р. ЧЛЕН = —
| СЕГ.ДЕЯТ.ПРИЧ. СР.Р. = —
| СЕГ.ДЕЯТ.ПРИЧ. СР.Р. ЧЛЕН = —
| СЕГ.ДЕЯТ.ПРИЧ. МН.Ч. = —
| СЕГ.ДЕЯТ.ПРИЧ. МН.Ч. ЧЛЕН = —
| ДЕЕПРИЧАСТИЕ = —
| СКРИТИ ПРЕПРАТКИ = 
[[миропомажа]],
[[миропомажеш]],
[[миропомаже]],
[[миропомажем]],
[[миропомажете]],
[[миропомажат]],
[[миропомазах]],
[[миропомаза]],
[[миропомазахме]],
[[миропомазахте]],
[[миропомазаха]],
[[миропомажех]],
[[миропомажеше]],
[[миропомажехме]],
[[миропомажехте]],
[[миропомажеха]],
[[миропомажи]],
[[миропомазал]],
[[миропомазалия]],
[[миропомазалият]],
[[миропомазала]],
[[миропомазалата]],
[[миропомазало]],
[[миропомазалото]],
[[миропомазали]],
[[миропомазалите]],
[[миропомажел]],
[[миропомажелия]],
[[миропомажелият]],
[[миропомажела]],
[[миропомажелата]],
[[миропомажело]],
[[миропомажелото]],
[[миропомажели]],
[[миропомажелите]],
[[миропомазан]],
[[миропомазания]],
[[миропомазаният]],
[[миропомазана]],
[[миропомазаната]],
[[миропомазано]],
[[миропомазаното]],
[[миропомазани]],
[[миропомазаните]],
[[миропомазал съм]],
[[миропомазала съм]],
[[миропомазало съм]],
[[миропомазали сме]],
[[миропомазал си]],
[[миропомазала си]],
[[миропомазало си]],
[[миропомазали сте]],
[[миропомазал е]],
[[миропомазала е]],
[[миропомазало е]],
[[миропомазали са]],
[[бях миропомазал]],
[[бях миропомазала]],
[[бях миропомазало]],
[[бяхме миропомазали]],
[[беше миропомазал]],
[[беше миропомазала]],
[[беше миропомазало]],
[[бяхте миропомазали]],
[[бяха миропомазали]],
[[ще миропомажа]],
[[ще миропомажем]],
[[ще миропомажеш]],
[[ще миропомажете]],
[[ще миропомаже]],
[[ще миропомажат]],
[[ще съм миропомазал]],
[[ще съм миропомазала]],
[[ще съм миропомазало]],
[[ще сме миропомазали]],
[[ще си миропомазал]],
[[ще си миропомазала]],
[[ще си миропомазало]],
[[ще сте миропомазали]],
[[ще е миропомазал]],
[[ще е миропомазала]],
[[ще е миропомазало]],
[[ще са миропомазали]],
[[щях да миропомажа]],
[[щяхме да миропомажем]],
[[щеше да миропомажеш]],
[[щяхте да миропомажете]],
[[щеше да миропомаже]],
[[щяха да миропомажат]],
[[щях да съм миропомазал]],
[[щях да съм миропомазала]],
[[щях да съм миропомазало]],
[[щяхме да сме миропомазали]],
[[щеше да си миропомазал]],
[[щеше да си миропомазала]],
[[щеше да си миропомазало]],
[[щяхте да сте миропомазали]],
[[щеше да е миропомазал]],
[[щеше да е миропомазала]],
[[щеше да е миропомазало]],
[[щяха да са миропомазали]],
[[миропомажел съм]],
[[миропомажела съм]],
[[миропомажело съм]],
[[миропомажели сме]],
[[миропомажел си]],
[[миропомажела си]],
[[миропомажело си]],
[[миропомажели сте]],
[[миропомажел е]],
[[миропомажела е]],
[[миропомажело е]],
[[миропомажели са]],
[[бил съм миропомазал]],
[[била съм миропомазала]],
[[било съм миропомазало]],
[[били сме миропомазали]],
[[бил си миропомазал]],
[[била си миропомазала]],
[[било си миропомазало]],
[[били сте миропомазали]],
[[бил е миропомазал]],
[[била е миропомазала]],
[[било е миропомазало]],
[[били са миропомазали]],
[[щял съм да миропомажа]],
[[щяла съм да миропомажа]],
[[щяло съм да миропомажа]],
[[щели сме да миропомажем]],
[[щял си да миропомажеш]],
[[щяла си да миропомажеш]],
[[щяло си да миропомажеш]],
[[щели сте да миропомажете]],
[[щял да миропомаже]],
[[щяла да миропомаже]],
[[щяло да миропомаже]],
[[щели да миропомажат]],
[[щял е да миропомаже]],
[[щяла е да миропомаже]],
[[щяло е да миропомаже]],
[[щели са да миропомажат]],
[[щял съм да съм миропомазал]],
[[щяла съм да съм миропомазала]],
[[щяло съм да съм миропомазало]],
[[щели сме да сме миропомазали]],
[[щял си да си миропомазал]],
[[щяла си да си миропомазала]],
[[щяло си да си миропомазало]],
[[щели сте да сте миропомазали]],
[[щял да е миропомазал]],
[[щяла да е миропомазала]],
[[щяло да е миропомазало]],
[[щели да са миропомазали]],
[[щял е да е миропомазал]],
[[щяла е да е миропомазала]],
[[щяло е да е миропомазало]],
[[щели са да са миропомазали]],
[[бих миропомазал]],
[[бих миропомазала]],
[[бих миропомазало]],
[[бихме миропомазали]],
[[би миропомазал]],
[[би миропомазала]],
[[би миропомазало]],
[[бихте миропомазали]],
[[биха миропомазали]],
}}</text>
      <sha1>g986si37m5fctvj8n1axt1tsmmdkkkw</sha1>
    </revision>
  </page>
  <page>
    <title>Шаблон:Словоформи/миропомазвам</title>
    <ns>10</ns>
    <id>518386</id>
    <revision>
      <id>550366</id>
      <timestamp>2005-05-11T05:09:32Z</timestamp>
      <contributor>
        <username>Bgbot</username>
        <id>83</id>
      </contributor>
      <comment>Борислав: Шаблон със словоформи</comment>
      <model>wikitext</model>
      <format>text/x-wiki</format>
      <text bytes="23546" xml:space="preserve">{{Шаблон:Словоформи/Глагол|
  ОСНОВНА ФОРМА = миропомазвам
| СЕГ.ВР., 1Л., ЕД.Ч. = ми·ро·по·маз·вам
| СЕГ.ВР., 1Л., МН.Ч. = ми·ро·по·маз·ва·ме
| СЕГ.ВР., 2Л., ЕД.Ч. = ми·ро·по·маз·ваш
| СЕГ.ВР., 2Л., МН.Ч. = ми·ро·по·маз·ва·те
| СЕГ.ВР., 3Л., ЕД.Ч. = ми·ро·по·маз·ва
| СЕГ.ВР., 3Л., МН.Ч. = ми·ро·по·маз·ват
| МИН.СВ.ВР., 1Л., ЕД.Ч. = ми·ро·по·маз·вах
| МИН.СВ.ВР., 1Л., МН.Ч. = ми·ро·по·маз·вах·ме
| МИН.СВ.ВР., 2Л., ЕД.Ч. = ми·ро·по·маз·ва
| МИН.СВ.ВР., 2Л., МН.Ч. = ми·ро·по·маз·вах·те
| МИН.СВ.ВР., 3Л., ЕД.Ч. = ми·ро·по·маз·ва
| МИН.СВ.ВР., 3Л., МН.Ч. = ми·ро·по·маз·ва·ха
| МИН.НЕСВ.ВР., 1Л., ЕД.Ч. = ми·ро·по·маз·вах
| МИН.НЕСВ.ВР., 1Л., МН.Ч. = ми·ро·по·маз·вах·ме
| МИН.НЕСВ.ВР., 2Л., ЕД.Ч. = ми·ро·по·маз·ва·ше
| МИН.НЕСВ.ВР., 2Л., МН.Ч. = ми·ро·по·маз·вах·те
| МИН.НЕСВ.ВР., 3Л., ЕД.Ч. = ми·ро·по·маз·ва·ше
| МИН.НЕСВ.ВР., 3Л., МН.Ч. = ми·ро·по·маз·ва·ха
| МИН.НЕОПР.ВР., 1Л., ЕД.Ч., М.Р. = миропомазвал съм
| МИН.НЕОПР.ВР., 1Л., ЕД.Ч., Ж.Р. = миропомазвала съм
| МИН.НЕОПР.ВР., 1Л., ЕД.Ч., СР.Р. = миропомазвало съм
| МИН.НЕОПР.ВР., 1Л., МН.Ч. = миропомазвали сме
| МИН.НЕОПР.ВР., 2Л., ЕД.Ч., М.Р. = миропомазвал си
| МИН.НЕОПР.ВР., 2Л., ЕД.Ч., Ж.Р. = миропомазвала си
| МИН.НЕОПР.ВР., 2Л., ЕД.Ч., СР.Р. = миропомазвало си
| МИН.НЕОПР.ВР., 2Л., МН.Ч. = миропомазвали сте
| МИН.НЕОПР.ВР., 3Л., ЕД.Ч., М.Р. = миропомазвал е
| МИН.НЕОПР.ВР., 3Л., ЕД.Ч., Ж.Р. = миропомазвала е
| МИН.НЕОПР.ВР., 3Л., ЕД.Ч., СР.Р. = миропомазвало е
| МИН.НЕОПР.ВР., 3Л., МН.Ч. = миропомазвали са
| МИН.ПРЕД.ВР., 1Л., ЕД.Ч., М.Р. = бях миропомазвал
| МИН.ПРЕД.ВР., 1Л., ЕД.Ч., Ж.Р. = бях миропомазвала
| МИН.ПРЕД.ВР., 1Л., ЕД.Ч., СР.Р. = бях миропомазвало
| МИН.ПРЕД.ВР., 1Л., МН.Ч. = бяхме миропомазвали
| МИН.ПРЕД.ВР., 2Л., ЕД.Ч., М.Р. = беше миропомазвал
| МИН.ПРЕД.ВР., 2Л., ЕД.Ч., Ж.Р. = беше миропомазвала
| МИН.ПРЕД.ВР., 2Л., ЕД.Ч., СР.Р. = беше миропомазвало
| МИН.ПРЕД.ВР., 2Л., МН.Ч. = бяхте миропомазвали
| МИН.ПРЕД.ВР., 3Л., ЕД.Ч., М.Р. = беше миропомазвал
| МИН.ПРЕД.ВР., 3Л., ЕД.Ч., Ж.Р. = беше миропомазвала
| МИН.ПРЕД.ВР., 3Л., ЕД.Ч., СР.Р. = беше миропомазвало
| МИН.ПРЕД.ВР., 3Л., МН.Ч. = бяха миропомазвали
| БЪД.ВР., 1Л., ЕД.Ч. = ще миропомазвам
| БЪД.ВР., 1Л., МН.Ч. = ще миропомазваме
| БЪД.ВР., 2Л., ЕД.Ч. = ще миропомазваш
| БЪД.ВР., 2Л., МН.Ч. = ще миропомазвате
| БЪД.ВР., 3Л., ЕД.Ч. = ще миропомазва
| БЪД.ВР., 3Л., МН.Ч. = ще миропомазват
| БЪД.ПРЕД.ВР., 1Л., ЕД.Ч., М.Р. = ще съм миропомазвал
| БЪД.ПРЕД.ВР., 1Л., ЕД.Ч., Ж.Р. = ще съм миропомазвала
| БЪД.ПРЕД.ВР., 1Л., ЕД.Ч., СР.Р. = ще съм миропомазвало
| БЪД.ПРЕД.ВР., 1Л., МН.Ч. = ще сме миропомазвали
| БЪД.ПРЕД.ВР., 2Л., ЕД.Ч., М.Р. = ще си миропомазвал
| БЪД.ПРЕД.ВР., 2Л., ЕД.Ч., Ж.Р. = ще си миропомазвала
| БЪД.ПРЕД.ВР., 2Л., ЕД.Ч., СР.Р. = ще си миропомазвало
| БЪД.ПРЕД.ВР., 2Л., МН.Ч. = ще сте миропомазвали
| БЪД.ПРЕД.ВР., 3Л., ЕД.Ч., М.Р. = ще е миропомазвал
| БЪД.ПРЕД.ВР., 3Л., ЕД.Ч., Ж.Р. = ще е миропомазвала
| БЪД.ПРЕД.ВР., 3Л., ЕД.Ч., СР.Р. = ще е миропомазвало
| БЪД.ПРЕД.ВР., 3Л., МН.Ч. = ще са миропомазвали
| БЪД.ВР. В МИН., 1Л., ЕД.Ч. = щях да миропомазвам
| БЪД.ВР. В МИН., 1Л., МН.Ч. = щяхме да миропомазваме
| БЪД.ВР. В МИН., 2Л., ЕД.Ч. = щеше да миропомазваш
| БЪД.ВР. В МИН., 2Л., МН.Ч. = щяхте да миропомазвате
| БЪД.ВР. В МИН., 3Л., ЕД.Ч. = щеше да миропомазва
| БЪД.ВР. В МИН., 3Л., МН.Ч. = щяха да миропомазват
| БЪД.ПРЕД.ВР. В МИН., 1Л., ЕД.Ч., М.Р. = щях да съм миропомазвал
| БЪД.ПРЕД.ВР. В МИН., 1Л., ЕД.Ч., Ж.Р. = щях да съм миропомазвала
| БЪД.ПРЕД.ВР. В МИН., 1Л., ЕД.Ч., СР.Р. = щях да съм миропомазвало
| БЪД.ПРЕД.ВР. В МИН., 1Л., МН.Ч. = щяхме да сме миропомазвали
| БЪД.ПРЕД.ВР. В МИН., 2Л., ЕД.Ч., М.Р. = щеше да си миропомазвал
| БЪД.ПРЕД.ВР. В МИН., 2Л., ЕД.Ч., Ж.Р. = щеше да си миропомазвала
| БЪД.ПРЕД.ВР. В МИН., 2Л., ЕД.Ч., СР.Р. = щеше да си миропомазвало
| БЪД.ПРЕД.ВР. В МИН., 2Л., МН.Ч. = щяхте да сте миропомазвали
| БЪД.ПРЕД.ВР. В МИН., 3Л., ЕД.Ч., М.Р. = щеше да е миропомазвал
| БЪД.ПРЕД.ВР. В МИН., 3Л., ЕД.Ч., Ж.Р. = щеше да е миропомазвала
| БЪД.ПРЕД.ВР. В МИН., 3Л., ЕД.Ч., СР.Р. = щеше да е миропомазвало
| БЪД.ПРЕД.ВР. В МИН., 3Л., МН.Ч. = щяха да са миропомазвали
| ПР.НАКЛ., СЕГ.ВР., 1Л., ЕД.Ч., М.Р. = миропомазвал съм
| ПР.НАКЛ., СЕГ.ВР., 1Л., ЕД.Ч., Ж.Р. = миропомазвала съм
| ПР.НАКЛ., СЕГ.ВР., 1Л., ЕД.Ч., СР.Р. = миропомазвало съм
| ПР.НАКЛ., СЕГ.ВР., 1Л., МН.Ч. = миропомазвали сме
| ПР.НАКЛ., СЕГ.ВР., 2Л., ЕД.Ч., М.Р. = миропомазвал си
| ПР.НАКЛ., СЕГ.ВР., 2Л., ЕД.Ч., Ж.Р. = миропомазвала си
| ПР.НАКЛ., СЕГ.ВР., 2Л., ЕД.Ч., СР.Р. = миропомазвало си
| ПР.НАКЛ., СЕГ.ВР., 2Л., МН.Ч. = миропомазвали сте
| ПР.НАКЛ., СЕГ.ВР., 3Л., ЕД.Ч., М.Р. = миропомазвал (е)
| ПР.НАКЛ., СЕГ.ВР., 3Л., ЕД.Ч., Ж.Р. = миропомазвала (е)
| ПР.НАКЛ., СЕГ.ВР., 3Л., ЕД.Ч., СР.Р. = миропомазвало (е)
| ПР.НАКЛ., СЕГ.ВР., 3Л., МН.Ч. = миропомазвали (са)
| ПР.НАКЛ., МИН.СВ.ВР., 1Л., ЕД.Ч., М.Р. = миропомазвал съм
| ПР.НАКЛ., МИН.СВ.ВР., 1Л., ЕД.Ч., Ж.Р. = миропомазвала съм
| ПР.НАКЛ., МИН.СВ.ВР., 1Л., ЕД.Ч., СР.Р. = миропомазвало съм
| ПР.НАКЛ., МИН.СВ.ВР., 1Л., МН.Ч. = миропомазвали сме
| ПР.НАКЛ., МИН.СВ.ВР., 2Л., ЕД.Ч., М.Р. = миропомазвал си
| ПР.НАКЛ., МИН.СВ.ВР., 2Л., ЕД.Ч., Ж.Р. = миропомазвала си
| ПР.НАКЛ., МИН.СВ.ВР., 2Л., ЕД.Ч., СР.Р. = миропомазвало си
| ПР.НАКЛ., МИН.СВ.ВР., 2Л., МН.Ч. = миропомазвали сте
| ПР.НАКЛ., МИН.СВ.ВР., 3Л., ЕД.Ч., М.Р. = миропомазвал (е)
| ПР.НАКЛ., МИН.СВ.ВР., 3Л., ЕД.Ч., Ж.Р. = миропомазвала (е)
| ПР.НАКЛ., МИН.СВ.ВР., 3Л., ЕД.Ч., СР.Р. = миропомазвало (е)
| ПР.НАКЛ., МИН.СВ.ВР., 3Л., МН.Ч. = миропомазвали (са)
| ПР.НАКЛ., МИН.НЕОПР.ВР., 1Л., ЕД.Ч., М.Р. = бил съм миропомазвал
| ПР.НАКЛ., МИН.НЕОПР.ВР., 1Л., ЕД.Ч., Ж.Р. = била съм миропомазвала
| ПР.НАКЛ., МИН.НЕОПР.ВР., 1Л., ЕД.Ч., СР.Р. = било съм миропомазвало
| ПР.НАКЛ., МИН.НЕОПР.ВР., 1Л., МН.Ч. = били сме миропомазвали
| ПР.НАКЛ., МИН.НЕОПР.ВР., 2Л., ЕД.Ч., М.Р. = бил си миропомазвал
| ПР.НАКЛ., МИН.НЕОПР.ВР., 2Л., ЕД.Ч., Ж.Р. = била си миропомазвала
| ПР.НАКЛ., МИН.НЕОПР.ВР., 2Л., ЕД.Ч., СР.Р. = било си миропомазвало
| ПР.НАКЛ., МИН.НЕОПР.ВР., 2Л., МН.Ч. = били сте миропомазвали
| ПР.НАКЛ., МИН.НЕОПР.ВР., 3Л., ЕД.Ч., М.Р. = бил (е) миропомазвал
| ПР.НАКЛ., МИН.НЕОПР.ВР., 3Л., ЕД.Ч., Ж.Р. = била (е) миропомазвала
| ПР.НАКЛ., МИН.НЕОПР.ВР., 3Л., ЕД.Ч., СР.Р. = било (е) миропомазвало
| ПР.НАКЛ., МИН.НЕОПР.ВР., 3Л., МН.Ч. = били (са) миропомазвали
| ПР.НАКЛ., БЪД.ВР., 1Л., ЕД.Ч., М.Р. = щял съм да миропомазвам
| ПР.НАКЛ., БЪД.ВР., 1Л., ЕД.Ч., Ж.Р. = щяла съм да миропомазвам
| ПР.НАКЛ., БЪД.ВР., 1Л., ЕД.Ч., СР.Р. = щяло съм да миропомазвам
| ПР.НАКЛ., БЪД.ВР., 1Л., МН.Ч. = щели сме да миропомазваме
| ПР.НАКЛ., БЪД.ВР., 2Л., ЕД.Ч., М.Р. = щял си да миропомазваш
| ПР.НАКЛ., БЪД.ВР., 2Л., ЕД.Ч., Ж.Р. = щяла си да миропомазваш
| ПР.НАКЛ., БЪД.ВР., 2Л., ЕД.Ч., СР.Р. = щяло си да миропомазваш
| ПР.НАКЛ., БЪД.ВР., 2Л., МН.Ч. = щели сте да миропомазвате
| ПР.НАКЛ., БЪД.ВР., 3Л., ЕД.Ч., М.Р. = щял (е) да миропомазва
| ПР.НАКЛ., БЪД.ВР., 3Л., ЕД.Ч., Ж.Р. = щяла (е) да миропомазва
| ПР.НАКЛ., БЪД.ВР., 3Л., ЕД.Ч., СР.Р. = щяло (е) да миропомазва
| ПР.НАКЛ., БЪД.ВР., 3Л., МН.Ч. = щели (са) да миропомазват
| ПР.НАКЛ., БЪД.ПРЕД.ВР., 1Л., ЕД.Ч., М.Р. = щял съм да съм миропомазвал
| ПР.НАКЛ., БЪД.ПРЕД.ВР., 1Л., ЕД.Ч., Ж.Р. = щяла съм да съм миропомазвала
| ПР.НАКЛ., БЪД.ПРЕД.ВР., 1Л., ЕД.Ч., СР.Р. = щяло съм да съм миропомазвало
| ПР.НАКЛ., БЪД.ПРЕД.ВР., 1Л., МН.Ч. = щели сме да сме миропомазвали
| ПР.НАКЛ., БЪД.ПРЕД.ВР., 2Л., ЕД.Ч., М.Р. = щял си да си миропомазвал
| ПР.НАКЛ., БЪД.ПРЕД.ВР., 2Л., ЕД.Ч., Ж.Р. = щяла си да си миропомазвала
| ПР.НАКЛ., БЪД.ПРЕД.ВР., 2Л., ЕД.Ч., СР.Р. = щяло си да си миропомазвало
| ПР.НАКЛ., БЪД.ПРЕД.ВР., 2Л., МН.Ч. = щели сте да сте миропомазвали
| ПР.НАКЛ., БЪД.ПРЕД.ВР., 3Л., ЕД.Ч., М.Р. = щял (е) да е миропомазвал
| ПР.НАКЛ., БЪД.ПРЕД.ВР., 3Л., ЕД.Ч., Ж.Р. = щяла (е) да е миропомазвала
| ПР.НАКЛ., БЪД.ПРЕД.ВР., 3Л., ЕД.Ч., СР.Р. = щяло (е) да е миропомазвало
| ПР.НАКЛ., БЪД.ПРЕД.ВР., 3Л., МН.Ч. = щели (са) да са миропомазвали
| УСЛОВНО НАКЛОНЕНИЕ, 1Л., ЕД.Ч., М.Р. = бих миропомазвал
| УСЛОВНО НАКЛОНЕНИЕ, 1Л., ЕД.Ч., Ж.Р. = бих миропомазвала
| УСЛОВНО НАКЛОНЕНИЕ, 1Л., ЕД.Ч., СР.Р. = бих миропомазвало
| УСЛОВНО НАКЛОНЕНИЕ, 1Л., МН.Ч. = бихме миропомазвали
| УСЛОВНО НАКЛОНЕНИЕ, 2Л., ЕД.Ч., М.Р. = би миропомазвал
| УСЛОВНО НАКЛОНЕНИЕ, 2Л., ЕД.Ч., Ж.Р. = би миропомазвала
| УСЛОВНО НАКЛОНЕНИЕ, 2Л., ЕД.Ч., СР.Р. = би миропомазвало
| УСЛОВНО НАКЛОНЕНИЕ, 2Л., МН.Ч. = бихте миропомазвали
| УСЛОВНО НАКЛОНЕНИЕ, 3Л., ЕД.Ч., М.Р. = би миропомазвал
| УСЛОВНО НАКЛОНЕНИЕ, 3Л., ЕД.Ч., Ж.Р. = би миропомазвала
| УСЛОВНО НАКЛОНЕНИЕ, 3Л., ЕД.Ч., СР.Р. = би миропомазвало
| УСЛОВНО НАКЛОНЕНИЕ, 3Л., МН.Ч. = биха миропомазвали
| ПОВЕЛИТЕЛНО НАКЛОНЕНИЕ, ЕД.Ч. = ми·ро·по·маз·вай
| ПОВЕЛИТЕЛНО НАКЛОНЕНИЕ, МН.Ч. = ми·ро·по·маз·вай·те
| МИН.СТРАД.ПРИЧ. М.Р. = ми·ро·по·маз·ван
| МИН.СТРАД.ПРИЧ. М.Р. НЕПЪЛЕН ЧЛЕН = ми·ро·по·маз·ва·ния
| МИН.СТРАД.ПРИЧ. М.Р. ПЪЛЕН ЧЛЕН = ми·ро·по·маз·ва·ни·ят
| МИН.СТРАД.ПРИЧ. Ж.Р. = ми·ро·по·маз·ва·на
| МИН.СТРАД.ПРИЧ. Ж.Р. ЧЛЕН = ми·ро·по·маз·ва·на·та
| МИН.СТРАД.ПРИЧ. СР.Р. = ми·ро·по·маз·ва·но
| МИН.СТРАД.ПРИЧ. СР.Р. ЧЛЕН = ми·ро·по·маз·ва·но·то
| МИН.СТРАД.ПРИЧ. МН.Ч. = ми·ро·по·маз·ва·ни
| МИН.СТРАД.ПРИЧ. МН.Ч. ЧЛЕН = ми·ро·по·маз·ва·ни·те
| МИН.ДЕЯТ.СВ.ПРИЧ. М.Р. = ми·ро·по·маз·вал
| МИН.ДЕЯТ.СВ.ПРИЧ. М.Р. НЕПЪЛЕН ЧЛЕН = ми·ро·по·маз·ва·лия
| МИН.ДЕЯТ.СВ.ПРИЧ. М.Р. ПЪЛЕН ЧЛЕН = ми·ро·по·маз·ва·ли·ят
| МИН.ДЕЯТ.СВ.ПРИЧ. Ж.Р. = ми·ро·по·маз·ва·ла
| МИН.ДЕЯТ.СВ.ПРИЧ. Ж.Р. ЧЛЕН = ми·ро·по·маз·ва·ла·та
| МИН.ДЕЯТ.СВ.ПРИЧ. СР.Р. = ми·ро·по·маз·ва·ло
| МИН.ДЕЯТ.СВ.ПРИЧ. СР.Р. ЧЛЕН = ми·ро·по·маз·ва·ло·то
| МИН.ДЕЯТ.СВ.ПРИЧ. МН.Ч. = ми·ро·по·маз·ва·ли
| МИН.ДЕЯТ.СВ.ПРИЧ. МН.Ч. ЧЛЕН = ми·ро·по·маз·ва·ли·те
| МИН.ДЕЯТ.НЕСВ.ПРИЧ. М.Р. = ми·ро·по·маз·вал
| МИН.ДЕЯТ.НЕСВ.ПРИЧ. М.Р. НЕПЪЛЕН ЧЛЕН = ми·ро·по·маз·ва·лия
| МИН.ДЕЯТ.НЕСВ.ПРИЧ. М.Р. ПЪЛЕН ЧЛЕН = ми·ро·по·маз·ва·ли·ят
| МИН.ДЕЯТ.НЕСВ.ПРИЧ. Ж.Р. = ми·ро·по·маз·ва·ла
| МИН.ДЕЯТ.НЕСВ.ПРИЧ. Ж.Р. ЧЛЕН = ми·ро·по·маз·ва·ла·та
| МИН.ДЕЯТ.НЕСВ.ПРИЧ. СР.Р. = ми·ро·по·маз·ва·ло
| МИН.ДЕЯТ.НЕСВ.ПРИЧ. СР.Р. ЧЛЕН = ми·ро·по·маз·ва·ло·то
| МИН.ДЕЯТ.НЕСВ.ПРИЧ. МН.Ч. = ми·ро·по·маз·ва·ли
| МИН.ДЕЯТ.НЕСВ.ПРИЧ. МН.Ч. ЧЛЕН = ми·ро·по·маз·ва·ли·те
| СЕГ.ДЕЯТ.ПРИЧ. М.Р. = ми·ро·по·маз·ващ
| СЕГ.ДЕЯТ.ПРИЧ. М.Р. НЕПЪЛЕН ЧЛЕН = ми·ро·по·маз·ва·щия
| СЕГ.ДЕЯТ.ПРИЧ. М.Р. ПЪЛЕН ЧЛЕН = ми·ро·по·маз·ва·щи·ят
| СЕГ.ДЕЯТ.ПРИЧ. Ж.Р. = ми·ро·по·маз·ва·ща
| СЕГ.ДЕЯТ.ПРИЧ. Ж.Р. ЧЛЕН = ми·ро·по·маз·ва·ща·та
| СЕГ.ДЕЯТ.ПРИЧ. СР.Р. = ми·ро·по·маз·ва·що
| СЕГ.ДЕЯТ.ПРИЧ. СР.Р. ЧЛЕН = ми·ро·по·маз·ва·що·то
| СЕГ.ДЕЯТ.ПРИЧ. МН.Ч. = ми·ро·по·маз·ва·щи
| СЕГ.ДЕЯТ.ПРИЧ. МН.Ч. ЧЛЕН = ми·ро·по·маз·ва·щи·те
| ДЕЕПРИЧАСТИЕ = ми·ро·по·маз·вай·ки
| СКРИТИ ПРЕПРАТКИ = 
[[миропомазвам]],
[[миропомазваш]],
[[миропомазва]],
[[миропомазваме]],
[[миропомазвате]],
[[миропомазват]],
[[миропомазвах]],
[[миропомазвахме]],
[[миропомазвахте]],
[[миропомазваха]],
[[миропомазваше]],
[[миропомазвай]],
[[миропомазвайте]],
[[миропомазвал]],
[[миропомазвалия]],
[[миропомазвалият]],
[[миропомазвала]],
[[миропомазвалата]],
[[миропомазвало]],
[[миропомазвалото]],
[[миропомазвали]],
[[миропомазвалите]],
[[миропомазван]],
[[миропомазвания]],
[[миропомазваният]],
[[миропомазвана]],
[[миропомазваната]],
[[миропомазвано]],
[[миропомазваното]],
[[миропомазвани]],
[[миропомазваните]],
[[миропомазващ]],
[[миропомазващия]],
[[миропомазващият]],
[[миропомазваща]],
[[миропомазващата]],
[[миропомазващо]],
[[миропомазващото]],
[[миропомазващи]],
[[миропомазващите]],
[[миропомазвайки]],
[[миропомазвал съм]],
[[миропомазвала съм]],
[[миропомазвало съм]],
[[миропомазвали сме]],
[[миропомазвал си]],
[[миропомазвала си]],
[[миропомазвало си]],
[[миропомазвали сте]],
[[миропомазвал е]],
[[миропомазвала е]],
[[миропомазвало е]],
[[миропомазвали са]],
[[бях миропомазвал]],
[[бях миропомазвала]],
[[бях миропомазвало]],
[[бяхме миропомазвали]],
[[беше миропомазвал]],
[[беше миропомазвала]],
[[беше миропомазвало]],
[[бяхте миропомазвали]],
[[бяха миропомазвали]],
[[ще миропомазвам]],
[[ще миропомазваме]],
[[ще миропомазваш]],
[[ще миропомазвате]],
[[ще миропомазва]],
[[ще миропомазват]],
[[ще съм миропомазвал]],
[[ще съм миропомазвала]],
[[ще съм миропомазвало]],
[[ще сме миропомазвали]],
[[ще си миропомазвал]],
[[ще си миропомазвала]],
[[ще си миропомазвало]],
[[ще сте миропомазвали]],
[[ще е миропомазвал]],
[[ще е миропомазвала]],
[[ще е миропомазвало]],
[[ще са миропомазвали]],
[[щях да миропомазвам]],
[[щяхме да миропомазваме]],
[[щеше да миропомазваш]],
[[щяхте да миропомазвате]],
[[щеше да миропомазва]],
[[щяха да миропомазват]],
[[щях да съм миропомазвал]],
[[щях да съм миропомазвала]],
[[щях да съм миропомазвало]],
[[щяхме да сме миропомазвали]],
[[щеше да си миропомазвал]],
[[щеше да си миропомазвала]],
[[щеше да си миропомазвало]],
[[щяхте да сте миропомазвали]],
[[щеше да е миропомазвал]],
[[щеше да е миропомазвала]],
[[щеше да е миропомазвало]],
[[щяха да са миропомазвали]],
[[бил съм миропомазвал]],
[[била съм миропомазвала]],
[[било съм миропомазвало]],
[[били сме миропомазвали]],
[[бил си миропомазвал]],
[[била си миропомазвала]],
[[било си миропомазвало]],
[[били сте миропомазвали]],
[[бил е миропомазвал]],
[[била е миропомазвала]],
[[било е миропомазвало]],
[[били са миропомазвали]],
[[щял съм да миропомазвам]],
[[щяла съм да миропомазвам]],
[[щяло съм да миропомазвам]],
[[щели сме да миропомазваме]],
[[щял си да миропомазваш]],
[[щяла си да миропомазваш]],
[[щяло си да миропомазваш]],
[[щели сте да миропомазвате]],
[[щял да миропомазва]],
[[щяла да миропомазва]],
[[щяло да миропомазва]],
[[щели да миропомазват]],
[[щял е да миропомазва]],
[[щяла е да миропомазва]],
[[щяло е да миропомазва]],
[[щели са да миропомазват]],
[[щял съм да съм миропомазвал]],
[[щяла съм да съм миропомазвала]],
[[щяло съм да съм миропомазвало]],
[[щели сме да сме миропомазвали]],
[[щял си да си миропомазвал]],
[[щяла си да си миропомазвала]],
[[щяло си да си миропомазвало]],
[[щели сте да сте миропомазвали]],
[[щял да е миропомазвал]],
[[щяла да е миропомазвала]],
[[щяло да е миропомазвало]],
[[щели да са миропомазвали]],
[[щял е да е миропомазвал]],
[[щяла е да е миропомазвала]],
[[щяло е да е миропомазвало]],
[[щели са да са миропомазвали]],
[[бих миропомазвал]],
[[бих миропомазвала]],
[[бих миропомазвало]],
[[бихме миропомазвали]],
[[би миропомазвал]],
[[би миропомазвала]],
[[би миропомазвало]],
[[бихте миропомазвали]],
[[биха миропомазвали]],
}}</text>
      <sha1>8kw1e08agr673z1peff6f6uu03md4qs</sha1>
    </revision>
  </page>
  <page>
    <title>Шаблон:Словоформи/миросам</title>
    <ns>10</ns>
    <id>518397</id>
    <revision>
      <id>550377</id>
      <timestamp>2005-05-11T05:09:45Z</timestamp>
      <contributor>
        <username>Bgbot</username>
        <id>83</id>
      </contributor>
      <comment>Борислав: Шаблон със словоформи</comment>
      <model>wikitext</model>
      <format>text/x-wiki</format>
      <text bytes="19908" xml:space="preserve">{{Шаблон:Словоформи/Глагол|
  ОСНОВНА ФОРМА = миросам
| СЕГ.ВР., 1Л., ЕД.Ч. = ми·ро·сам
| СЕГ.ВР., 1Л., МН.Ч. = ми·ро·са·ме
| СЕГ.ВР., 2Л., ЕД.Ч. = ми·ро·саш
| СЕГ.ВР., 2Л., МН.Ч. = ми·ро·са·те
| СЕГ.ВР., 3Л., ЕД.Ч. = ми·ро·са
| СЕГ.ВР., 3Л., МН.Ч. = ми·ро·сат
| МИН.СВ.ВР., 1Л., ЕД.Ч. = ми·ро·сах
| МИН.СВ.ВР., 1Л., МН.Ч. = ми·ро·сах·ме
| МИН.СВ.ВР., 2Л., ЕД.Ч. = ми·ро·са
| МИН.СВ.ВР., 2Л., МН.Ч. = ми·ро·сах·те
| МИН.СВ.ВР., 3Л., ЕД.Ч. = ми·ро·са
| МИН.СВ.ВР., 3Л., МН.Ч. = ми·ро·са·ха
| МИН.НЕСВ.ВР., 1Л., ЕД.Ч. = ми·ро·сах
| МИН.НЕСВ.ВР., 1Л., МН.Ч. = ми·ро·сах·ме
| МИН.НЕСВ.ВР., 2Л., ЕД.Ч. = ми·ро·са·ше
| МИН.НЕСВ.ВР., 2Л., МН.Ч. = ми·ро·сах·те
| МИН.НЕСВ.ВР., 3Л., ЕД.Ч. = ми·ро·са·ше
| МИН.НЕСВ.ВР., 3Л., МН.Ч. = ми·ро·са·ха
| МИН.НЕОПР.ВР., 1Л., ЕД.Ч., М.Р. = миросал съм
| МИН.НЕОПР.ВР., 1Л., ЕД.Ч., Ж.Р. = миросала съм
| МИН.НЕОПР.ВР., 1Л., ЕД.Ч., СР.Р. = миросало съм
| МИН.НЕОПР.ВР., 1Л., МН.Ч. = миросали сме
| МИН.НЕОПР.ВР., 2Л., ЕД.Ч., М.Р. = миросал си
| МИН.НЕОПР.ВР., 2Л., ЕД.Ч., Ж.Р. = миросала си
| МИН.НЕОПР.ВР., 2Л., ЕД.Ч., СР.Р. = миросало си
| МИН.НЕОПР.ВР., 2Л., МН.Ч. = миросали сте
| МИН.НЕОПР.ВР., 3Л., ЕД.Ч., М.Р. = миросал е
| МИН.НЕОПР.ВР., 3Л., ЕД.Ч., Ж.Р. = миросала е
| МИН.НЕОПР.ВР., 3Л., ЕД.Ч., СР.Р. = миросало е
| МИН.НЕОПР.ВР., 3Л., МН.Ч. = миросали са
| МИН.ПРЕД.ВР., 1Л., ЕД.Ч., М.Р. = бях миросал
| МИН.ПРЕД.ВР., 1Л., ЕД.Ч., Ж.Р. = бях миросала
| МИН.ПРЕД.ВР., 1Л., ЕД.Ч., СР.Р. = бях миросало
| МИН.ПРЕД.ВР., 1Л., МН.Ч. = бяхме миросали
| МИН.ПРЕД.ВР., 2Л., ЕД.Ч., М.Р. = беше миросал
| МИН.ПРЕД.ВР., 2Л., ЕД.Ч., Ж.Р. = беше миросала
| МИН.ПРЕД.ВР., 2Л., ЕД.Ч., СР.Р. = беше миросало
| МИН.ПРЕД.ВР., 2Л., МН.Ч. = бяхте миросали
| МИН.ПРЕД.ВР., 3Л., ЕД.Ч., М.Р. = беше миросал
| МИН.ПРЕД.ВР., 3Л., ЕД.Ч., Ж.Р. = беше миросала
| МИН.ПРЕД.ВР., 3Л., ЕД.Ч., СР.Р. = беше миросало
| МИН.ПРЕД.ВР., 3Л., МН.Ч. = бяха миросали
| БЪД.ВР., 1Л., ЕД.Ч. = ще миросам
| БЪД.ВР., 1Л., МН.Ч. = ще миросаме
| БЪД.ВР., 2Л., ЕД.Ч. = ще миросаш
| БЪД.ВР., 2Л., МН.Ч. = ще миросате
| БЪД.ВР., 3Л., ЕД.Ч. = ще мироса
| БЪД.ВР., 3Л., МН.Ч. = ще миросат
| БЪД.ПРЕД.ВР., 1Л., ЕД.Ч., М.Р. = ще съм миросал
| БЪД.ПРЕД.ВР., 1Л., ЕД.Ч., Ж.Р. = ще съм миросала
| БЪД.ПРЕД.ВР., 1Л., ЕД.Ч., СР.Р. = ще съм миросало
| БЪД.ПРЕД.ВР., 1Л., МН.Ч. = ще сме миросали
| БЪД.ПРЕД.ВР., 2Л., ЕД.Ч., М.Р. = ще си миросал
| БЪД.ПРЕД.ВР., 2Л., ЕД.Ч., Ж.Р. = ще си миросала
| БЪД.ПРЕД.ВР., 2Л., ЕД.Ч., СР.Р. = ще си миросало
| БЪД.ПРЕД.ВР., 2Л., МН.Ч. = ще сте миросали
| БЪД.ПРЕД.ВР., 3Л., ЕД.Ч., М.Р. = ще е миросал
| БЪД.ПРЕД.ВР., 3Л., ЕД.Ч., Ж.Р. = ще е миросала
| БЪД.ПРЕД.ВР., 3Л., ЕД.Ч., СР.Р. = ще е миросало
| БЪД.ПРЕД.ВР., 3Л., МН.Ч. = ще са миросали
| БЪД.ВР. В МИН., 1Л., ЕД.Ч. = щях да миросам
| БЪД.ВР. В МИН., 1Л., МН.Ч. = щяхме да миросаме
| БЪД.ВР. В МИН., 2Л., ЕД.Ч. = щеше да миросаш
| БЪД.ВР. В МИН., 2Л., МН.Ч. = щяхте да миросате
| БЪД.ВР. В МИН., 3Л., ЕД.Ч. = щеше да мироса
| БЪД.ВР. В МИН., 3Л., МН.Ч. = щяха да миросат
| БЪД.ПРЕД.ВР. В МИН., 1Л., ЕД.Ч., М.Р. = щях да съм миросал
| БЪД.ПРЕД.ВР. В МИН., 1Л., ЕД.Ч., Ж.Р. = щях да съм миросала
| БЪД.ПРЕД.ВР. В МИН., 1Л., ЕД.Ч., СР.Р. = щях да съм миросало
| БЪД.ПРЕД.ВР. В МИН., 1Л., МН.Ч. = щяхме да сме миросали
| БЪД.ПРЕД.ВР. В МИН., 2Л., ЕД.Ч., М.Р. = щеше да си миросал
| БЪД.ПРЕД.ВР. В МИН., 2Л., ЕД.Ч., Ж.Р. = щеше да си миросала
| БЪД.ПРЕД.ВР. В МИН., 2Л., ЕД.Ч., СР.Р. = щеше да си миросало
| БЪД.ПРЕД.ВР. В МИН., 2Л., МН.Ч. = щяхте да сте миросали
| БЪД.ПРЕД.ВР. В МИН., 3Л., ЕД.Ч., М.Р. = щеше да е миросал
| БЪД.ПРЕД.ВР. В МИН., 3Л., ЕД.Ч., Ж.Р. = щеше да е миросала
| БЪД.ПРЕД.ВР. В МИН., 3Л., ЕД.Ч., СР.Р. = щеше да е миросало
| БЪД.ПРЕД.ВР. В МИН., 3Л., МН.Ч. = щяха да са миросали
| ПР.НАКЛ., СЕГ.ВР., 1Л., ЕД.Ч., М.Р. = миросал съм
| ПР.НАКЛ., СЕГ.ВР., 1Л., ЕД.Ч., Ж.Р. = миросала съм
| ПР.НАКЛ., СЕГ.ВР., 1Л., ЕД.Ч., СР.Р. = миросало съм
| ПР.НАКЛ., СЕГ.ВР., 1Л., МН.Ч. = миросали сме
| ПР.НАКЛ., СЕГ.ВР., 2Л., ЕД.Ч., М.Р. = миросал си
| ПР.НАКЛ., СЕГ.ВР., 2Л., ЕД.Ч., Ж.Р. = миросала си
| ПР.НАКЛ., СЕГ.ВР., 2Л., ЕД.Ч., СР.Р. = миросало си
| ПР.НАКЛ., СЕГ.ВР., 2Л., МН.Ч. = миросали сте
| ПР.НАКЛ., СЕГ.ВР., 3Л., ЕД.Ч., М.Р. = миросал (е)
| ПР.НАКЛ., СЕГ.ВР., 3Л., ЕД.Ч., Ж.Р. = миросала (е)
| ПР.НАКЛ., СЕГ.ВР., 3Л., ЕД.Ч., СР.Р. = миросало (е)
| ПР.НАКЛ., СЕГ.ВР., 3Л., МН.Ч. = миросали (са)
| ПР.НАКЛ., МИН.СВ.ВР., 1Л., ЕД.Ч., М.Р. = миросал съм
| ПР.НАКЛ., МИН.СВ.ВР., 1Л., ЕД.Ч., Ж.Р. = миросала съм
| ПР.НАКЛ., МИН.СВ.ВР., 1Л., ЕД.Ч., СР.Р. = миросало съм
| ПР.НАКЛ., МИН.СВ.ВР., 1Л., МН.Ч. = миросали сме
| ПР.НАКЛ., МИН.СВ.ВР., 2Л., ЕД.Ч., М.Р. = миросал си
| ПР.НАКЛ., МИН.СВ.ВР., 2Л., ЕД.Ч., Ж.Р. = миросала си
| ПР.НАКЛ., МИН.СВ.ВР., 2Л., ЕД.Ч., СР.Р. = миросало си
| ПР.НАКЛ., МИН.СВ.ВР., 2Л., МН.Ч. = миросали сте
| ПР.НАКЛ., МИН.СВ.ВР., 3Л., ЕД.Ч., М.Р. = миросал (е)
| ПР.НАКЛ., МИН.СВ.ВР., 3Л., ЕД.Ч., Ж.Р. = миросала (е)
| ПР.НАКЛ., МИН.СВ.ВР., 3Л., ЕД.Ч., СР.Р. = миросало (е)
| ПР.НАКЛ., МИН.СВ.ВР., 3Л., МН.Ч. = миросали (са)
| ПР.НАКЛ., МИН.НЕОПР.ВР., 1Л., ЕД.Ч., М.Р. = бил съм миросал
| ПР.НАКЛ., МИН.НЕОПР.ВР., 1Л., ЕД.Ч., Ж.Р. = била съм миросала
| ПР.НАКЛ., МИН.НЕОПР.ВР., 1Л., ЕД.Ч., СР.Р. = било съм миросало
| ПР.НАКЛ., МИН.НЕОПР.ВР., 1Л., МН.Ч. = били сме миросали
| ПР.НАКЛ., МИН.НЕОПР.ВР., 2Л., ЕД.Ч., М.Р. = бил си миросал
| ПР.НАКЛ., МИН.НЕОПР.ВР., 2Л., ЕД.Ч., Ж.Р. = била си миросала
| ПР.НАКЛ., МИН.НЕОПР.ВР., 2Л., ЕД.Ч., СР.Р. = било си миросало
| ПР.НАКЛ., МИН.НЕОПР.ВР., 2Л., МН.Ч. = били сте миросали
| ПР.НАКЛ., МИН.НЕОПР.ВР., 3Л., ЕД.Ч., М.Р. = бил (е) миросал
| ПР.НАКЛ., МИН.НЕОПР.ВР., 3Л., ЕД.Ч., Ж.Р. = била (е) миросала
| ПР.НАКЛ., МИН.НЕОПР.ВР., 3Л., ЕД.Ч., СР.Р. = било (е) миросало
| ПР.НАКЛ., МИН.НЕОПР.ВР., 3Л., МН.Ч. = били (са) миросали
| ПР.НАКЛ., БЪД.ВР., 1Л., ЕД.Ч., М.Р. = щял съм да миросам
| ПР.НАКЛ., БЪД.ВР., 1Л., ЕД.Ч., Ж.Р. = щяла съм да миросам
| ПР.НАКЛ., БЪД.ВР., 1Л., ЕД.Ч., СР.Р. = щяло съм да миросам
| ПР.НАКЛ., БЪД.ВР., 1Л., МН.Ч. = щели сме да миросаме
| ПР.НАКЛ., БЪД.ВР., 2Л., ЕД.Ч., М.Р. = щял си да миросаш
| ПР.НАКЛ., БЪД.ВР., 2Л., ЕД.Ч., Ж.Р. = щяла си да миросаш
| ПР.НАКЛ., БЪД.ВР., 2Л., ЕД.Ч., СР.Р. = щяло си да миросаш
| ПР.НАКЛ., БЪД.ВР., 2Л., МН.Ч. = щели сте да миросате
| ПР.НАКЛ., БЪД.ВР., 3Л., ЕД.Ч., М.Р. = щял (е) да мироса
| ПР.НАКЛ., БЪД.ВР., 3Л., ЕД.Ч., Ж.Р. = щяла (е) да мироса
| ПР.НАКЛ., БЪД.ВР., 3Л., ЕД.Ч., СР.Р. = щяло (е) да мироса
| ПР.НАКЛ., БЪД.ВР., 3Л., МН.Ч. = щели (са) да миросат
| ПР.НАКЛ., БЪД.ПРЕД.ВР., 1Л., ЕД.Ч., М.Р. = щял съм да съм миросал
| ПР.НАКЛ., БЪД.ПРЕД.ВР., 1Л., ЕД.Ч., Ж.Р. = щяла съм да съм миросала
| ПР.НАКЛ., БЪД.ПРЕД.ВР., 1Л., ЕД.Ч., СР.Р. = щяло съм да съм миросало
| ПР.НАКЛ., БЪД.ПРЕД.ВР., 1Л., МН.Ч. = щели сме да сме миросали
| ПР.НАКЛ., БЪД.ПРЕД.ВР., 2Л., ЕД.Ч., М.Р. = щял си да си миросал
| ПР.НАКЛ., БЪД.ПРЕД.ВР., 2Л., ЕД.Ч., Ж.Р. = щяла си да си миросала
| ПР.НАКЛ., БЪД.ПРЕД.ВР., 2Л., ЕД.Ч., СР.Р. = щяло си да си миросало
| ПР.НАКЛ., БЪД.ПРЕД.ВР., 2Л., МН.Ч. = щели сте да сте миросали
| ПР.НАКЛ., БЪД.ПРЕД.ВР., 3Л., ЕД.Ч., М.Р. = щял (е) да е миросал
| ПР.НАКЛ., БЪД.ПРЕД.ВР., 3Л., ЕД.Ч., Ж.Р. = щяла (е) да е миросала
| ПР.НАКЛ., БЪД.ПРЕД.ВР., 3Л., ЕД.Ч., СР.Р. = щяло (е) да е миросало
| ПР.НАКЛ., БЪД.ПРЕД.ВР., 3Л., МН.Ч. = щели (са) да са миросали
| УСЛОВНО НАКЛОНЕНИЕ, 1Л., ЕД.Ч., М.Р. = бих миросал
| УСЛОВНО НАКЛОНЕНИЕ, 1Л., ЕД.Ч., Ж.Р. = бих миросала
| УСЛОВНО НАКЛОНЕНИЕ, 1Л., ЕД.Ч., СР.Р. = бих миросало
| УСЛОВНО НАКЛОНЕНИЕ, 1Л., МН.Ч. = бихме миросали
| УСЛОВНО НАКЛОНЕНИЕ, 2Л., ЕД.Ч., М.Р. = би миросал
| УСЛОВНО НАКЛОНЕНИЕ, 2Л., ЕД.Ч., Ж.Р. = би миросала
| УСЛОВНО НАКЛОНЕНИЕ, 2Л., ЕД.Ч., СР.Р. = би миросало
| УСЛОВНО НАКЛОНЕНИЕ, 2Л., МН.Ч. = бихте миросали
| УСЛОВНО НАКЛОНЕНИЕ, 3Л., ЕД.Ч., М.Р. = би миросал
| УСЛОВНО НАКЛОНЕНИЕ, 3Л., ЕД.Ч., Ж.Р. = би миросала
| УСЛОВНО НАКЛОНЕНИЕ, 3Л., ЕД.Ч., СР.Р. = би миросало
| УСЛОВНО НАКЛОНЕНИЕ, 3Л., МН.Ч. = биха миросали
| ПОВЕЛИТЕЛНО НАКЛОНЕНИЕ, ЕД.Ч. = ми·ро·сай
| ПОВЕЛИТЕЛНО НАКЛОНЕНИЕ, МН.Ч. = ми·ро·сай·те
| МИН.СТРАД.ПРИЧ. М.Р. = ми·ро·сан
| МИН.СТРАД.ПРИЧ. М.Р. НЕПЪЛЕН ЧЛЕН = ми·ро·са·ния
| МИН.СТРАД.ПРИЧ. М.Р. ПЪЛЕН ЧЛЕН = ми·ро·са·ни·ят
| МИН.СТРАД.ПРИЧ. Ж.Р. = ми·ро·са·на
| МИН.СТРАД.ПРИЧ. Ж.Р. ЧЛЕН = ми·ро·са·на·та
| МИН.СТРАД.ПРИЧ. СР.Р. = ми·ро·са·но
| МИН.СТРАД.ПРИЧ. СР.Р. ЧЛЕН = ми·ро·са·но·то
| МИН.СТРАД.ПРИЧ. МН.Ч. = ми·ро·са·ни
| МИН.СТРАД.ПРИЧ. МН.Ч. ЧЛЕН = ми·ро·са·ни·те
| МИН.ДЕЯТ.СВ.ПРИЧ. М.Р. = ми·ро·сал
| МИН.ДЕЯТ.СВ.ПРИЧ. М.Р. НЕПЪЛЕН ЧЛЕН = ми·ро·са·лия
| МИН.ДЕЯТ.СВ.ПРИЧ. М.Р. ПЪЛЕН ЧЛЕН = ми·ро·са·ли·ят
| МИН.ДЕЯТ.СВ.ПРИЧ. Ж.Р. = ми·ро·са·ла
| МИН.ДЕЯТ.СВ.ПРИЧ. Ж.Р. ЧЛЕН = ми·ро·са·ла·та
| МИН.ДЕЯТ.СВ.ПРИЧ. СР.Р. = ми·ро·са·ло
| МИН.ДЕЯТ.СВ.ПРИЧ. СР.Р. ЧЛЕН = ми·ро·са·ло·то
| МИН.ДЕЯТ.СВ.ПРИЧ. МН.Ч. = ми·ро·са·ли
| МИН.ДЕЯТ.СВ.ПРИЧ. МН.Ч. ЧЛЕН = ми·ро·са·ли·те
| МИН.ДЕЯТ.НЕСВ.ПРИЧ. М.Р. = ми·ро·сал
| МИН.ДЕЯТ.НЕСВ.ПРИЧ. М.Р. НЕПЪЛЕН ЧЛЕН = ми·ро·са·лия
| МИН.ДЕЯТ.НЕСВ.ПРИЧ. М.Р. ПЪЛЕН ЧЛЕН = ми·ро·са·ли·ят
| МИН.ДЕЯТ.НЕСВ.ПРИЧ. Ж.Р. = ми·ро·са·ла
| МИН.ДЕЯТ.НЕСВ.ПРИЧ. Ж.Р. ЧЛЕН = ми·ро·са·ла·та
| МИН.ДЕЯТ.НЕСВ.ПРИЧ. СР.Р. = ми·ро·са·ло
| МИН.ДЕЯТ.НЕСВ.ПРИЧ. СР.Р. ЧЛЕН = ми·ро·са·ло·то
| МИН.ДЕЯТ.НЕСВ.ПРИЧ. МН.Ч. = ми·ро·са·ли
| МИН.ДЕЯТ.НЕСВ.ПРИЧ. МН.Ч. ЧЛЕН = ми·ро·са·ли·те
| СЕГ.ДЕЯТ.ПРИЧ. М.Р. = ми·ро·сащ
| СЕГ.ДЕЯТ.ПРИЧ. М.Р. НЕПЪЛЕН ЧЛЕН = ми·ро·са·щия
| СЕГ.ДЕЯТ.ПРИЧ. М.Р. ПЪЛЕН ЧЛЕН = ми·ро·са·щи·ят
| СЕГ.ДЕЯТ.ПРИЧ. Ж.Р. = ми·ро·са·ща
| СЕГ.ДЕЯТ.ПРИЧ. Ж.Р. ЧЛЕН = ми·ро·са·ща·та
| СЕГ.ДЕЯТ.ПРИЧ. СР.Р. = ми·ро·са·що
| СЕГ.ДЕЯТ.ПРИЧ. СР.Р. ЧЛЕН = ми·ро·са·що·то
| СЕГ.ДЕЯТ.ПРИЧ. МН.Ч. = ми·ро·са·щи
| СЕГ.ДЕЯТ.ПРИЧ. МН.Ч. ЧЛЕН = ми·ро·са·щи·те
| ДЕЕПРИЧАСТИЕ = ми·ро·сай·ки
| СКРИТИ ПРЕПРАТКИ = 
[[миросам]],
[[миросаш]],
[[мироса]],
[[миросаме]],
[[миросате]],
[[миросат]],
[[миросах]],
[[миросахме]],
[[миросахте]],
[[миросаха]],
[[миросаше]],
[[миросай]],
[[миросайте]],
[[миросал]],
[[миросалия]],
[[миросалият]],
[[миросала]],
[[миросалата]],
[[миросало]],
[[миросалото]],
[[миросали]],
[[миросалите]],
[[миросан]],
[[миросания]],
[[миросаният]],
[[миросана]],
[[миросаната]],
[[миросано]],
[[миросаното]],
[[миросани]],
[[миросаните]],
[[миросащ]],
[[миросащия]],
[[миросащият]],
[[миросаща]],
[[миросащата]],
[[миросащо]],
[[миросащото]],
[[миросащи]],
[[миросащите]],
[[миросайки]],
[[миросал съм]],
[[миросала съм]],
[[миросало съм]],
[[миросали сме]],
[[миросал си]],
[[миросала си]],
[[миросало си]],
[[миросали сте]],
[[миросал е]],
[[миросала е]],
[[миросало е]],
[[миросали са]],
[[бях миросал]],
[[бях миросала]],
[[бях миросало]],
[[бяхме миросали]],
[[беше миросал]],
[[беше миросала]],
[[беше миросало]],
[[бяхте миросали]],
[[бяха миросали]],
[[ще миросам]],
[[ще миросаме]],
[[ще миросаш]],
[[ще миросате]],
[[ще мироса]],
[[ще миросат]],
[[ще съм миросал]],
[[ще съм миросала]],
[[ще съм миросало]],
[[ще сме миросали]],
[[ще си миросал]],
[[ще си миросала]],
[[ще си миросало]],
[[ще сте миросали]],
[[ще е миросал]],
[[ще е миросала]],
[[ще е миросало]],
[[ще са миросали]],
[[щях да миросам]],
[[щяхме да миросаме]],
[[щеше да миросаш]],
[[щяхте да миросате]],
[[щеше да мироса]],
[[щяха да миросат]],
[[щях да съм миросал]],
[[щях да съм миросала]],
[[щях да съм миросало]],
[[щяхме да сме миросали]],
[[щеше да си миросал]],
[[щеше да си миросала]],
[[щеше да си миросало]],
[[щяхте да сте миросали]],
[[щеше да е миросал]],
[[щеше да е миросала]],
[[щеше да е миросало]],
[[щяха да са миросали]],
[[бил съм миросал]],
[[била съм миросала]],
[[било съм миросало]],
[[били сме миросали]],
[[бил си миросал]],
[[била си миросала]],
[[било си миросало]],
[[били сте миросали]],
[[бил е миросал]],
[[била е миросала]],
[[било е миросало]],
[[били са миросали]],
[[щял съм да миросам]],
[[щяла съм да миросам]],
[[щяло съм да миросам]],
[[щели сме да миросаме]],
[[щял си да миросаш]],
[[щяла си да миросаш]],
[[щяло си да миросаш]],
[[щели сте да миросате]],
[[щял да мироса]],
[[щяла да мироса]],
[[щяло да мироса]],
[[щели да миросат]],
[[щял е да мироса]],
[[щяла е да мироса]],
[[щяло е да мироса]],
[[щели са да миросат]],
[[щял съм да съм миросал]],
[[щяла съм да съм миросала]],
[[щяло съм да съм миросало]],
[[щели сме да сме миросали]],
[[щял си да си миросал]],
[[щяла си да си миросала]],
[[щяло си да си миросало]],
[[щели сте да сте миросали]],
[[щял да е миросал]],
[[щяла да е миросала]],
[[щяло да е миросало]],
[[щели да са миросали]],
[[щял е да е миросал]],
[[щяла е да е миросала]],
[[щяло е да е миросало]],
[[щели са да са миросали]],
[[бих миросал]],
[[бих миросала]],
[[бих миросало]],
[[бихме миросали]],
[[би миросал]],
[[би миросала]],
[[би миросало]],
[[бихте миросали]],
[[биха миросали]],
}}</text>
      <sha1>boixxbk24626bj32wmosvqlgoz8xc3l</sha1>
    </revision>
  </page>
  <page>
    <title>Шаблон:Словоформи/миросвам</title>
    <ns>10</ns>
    <id>518408</id>
    <revision>
      <id>550388</id>
      <timestamp>2005-05-11T05:09:54Z</timestamp>
      <contributor>
        <username>Bgbot</username>
        <id>83</id>
      </contributor>
      <comment>Борислав: Шаблон със словоформи</comment>
      <model>wikitext</model>
      <format>text/x-wiki</format>
      <text bytes="20590" xml:space="preserve">{{Шаблон:Словоформи/Глагол|
  ОСНОВНА ФОРМА = миросвам
| СЕГ.ВР., 1Л., ЕД.Ч. = ми·рос·вам
| СЕГ.ВР., 1Л., МН.Ч. = ми·рос·ва·ме
| СЕГ.ВР., 2Л., ЕД.Ч. = ми·рос·ваш
| СЕГ.ВР., 2Л., МН.Ч. = ми·рос·ва·те
| СЕГ.ВР., 3Л., ЕД.Ч. = ми·рос·ва
| СЕГ.ВР., 3Л., МН.Ч. = ми·рос·ват
| МИН.СВ.ВР., 1Л., ЕД.Ч. = ми·рос·вах
| МИН.СВ.ВР., 1Л., МН.Ч. = ми·рос·вах·ме
| МИН.СВ.ВР., 2Л., ЕД.Ч. = ми·рос·ва
| МИН.СВ.ВР., 2Л., МН.Ч. = ми·рос·вах·те
| МИН.СВ.ВР., 3Л., ЕД.Ч. = ми·рос·ва
| МИН.СВ.ВР., 3Л., МН.Ч. = ми·рос·ва·ха
| МИН.НЕСВ.ВР., 1Л., ЕД.Ч. = ми·рос·вах
| МИН.НЕСВ.ВР., 1Л., МН.Ч. = ми·рос·вах·ме
| МИН.НЕСВ.ВР., 2Л., ЕД.Ч. = ми·рос·ва·ше
| МИН.НЕСВ.ВР., 2Л., МН.Ч. = ми·рос·вах·те
| МИН.НЕСВ.ВР., 3Л., ЕД.Ч. = ми·рос·ва·ше
| МИН.НЕСВ.ВР., 3Л., МН.Ч. = ми·рос·ва·ха
| МИН.НЕОПР.ВР., 1Л., ЕД.Ч., М.Р. = миросвал съм
| МИН.НЕОПР.ВР., 1Л., ЕД.Ч., Ж.Р. = миросвала съм
| МИН.НЕОПР.ВР., 1Л., ЕД.Ч., СР.Р. = миросвало съм
| МИН.НЕОПР.ВР., 1Л., МН.Ч. = миросвали сме
| МИН.НЕОПР.ВР., 2Л., ЕД.Ч., М.Р. = миросвал си
| МИН.НЕОПР.ВР., 2Л., ЕД.Ч., Ж.Р. = миросвала си
| МИН.НЕОПР.ВР., 2Л., ЕД.Ч., СР.Р. = миросвало си
| МИН.НЕОПР.ВР., 2Л., МН.Ч. = миросвали сте
| МИН.НЕОПР.ВР., 3Л., ЕД.Ч., М.Р. = миросвал е
| МИН.НЕОПР.ВР., 3Л., ЕД.Ч., Ж.Р. = миросвала е
| МИН.НЕОПР.ВР., 3Л., ЕД.Ч., СР.Р. = миросвало е
| МИН.НЕОПР.ВР., 3Л., МН.Ч. = миросвали са
| МИН.ПРЕД.ВР., 1Л., ЕД.Ч., М.Р. = бях миросвал
| МИН.ПРЕД.ВР., 1Л., ЕД.Ч., Ж.Р. = бях миросвала
| МИН.ПРЕД.ВР., 1Л., ЕД.Ч., СР.Р. = бях миросвало
| МИН.ПРЕД.ВР., 1Л., МН.Ч. = бяхме миросвали
| МИН.ПРЕД.ВР., 2Л., ЕД.Ч., М.Р. = беше миросвал
| МИН.ПРЕД.ВР., 2Л., ЕД.Ч., Ж.Р. = беше миросвала
| МИН.ПРЕД.ВР., 2Л., ЕД.Ч., СР.Р. = беше миросвало
| МИН.ПРЕД.ВР., 2Л., МН.Ч. = бяхте миросвали
| МИН.ПРЕД.ВР., 3Л., ЕД.Ч., М.Р. = беше миросвал
| МИН.ПРЕД.ВР., 3Л., ЕД.Ч., Ж.Р. = беше миросвала
| МИН.ПРЕД.ВР., 3Л., ЕД.Ч., СР.Р. = беше миросвало
| МИН.ПРЕД.ВР., 3Л., МН.Ч. = бяха миросвали
| БЪД.ВР., 1Л., ЕД.Ч. = ще миросвам
| БЪД.ВР., 1Л., МН.Ч. = ще миросваме
| БЪД.ВР., 2Л., ЕД.Ч. = ще миросваш
| БЪД.ВР., 2Л., МН.Ч. = ще миросвате
| БЪД.ВР., 3Л., ЕД.Ч. = ще миросва
| БЪД.ВР., 3Л., МН.Ч. = ще миросват
| БЪД.ПРЕД.ВР., 1Л., ЕД.Ч., М.Р. = ще съм миросвал
| БЪД.ПРЕД.ВР., 1Л., ЕД.Ч., Ж.Р. = ще съм миросвала
| БЪД.ПРЕД.ВР., 1Л., ЕД.Ч., СР.Р. = ще съм миросвало
| БЪД.ПРЕД.ВР., 1Л., МН.Ч. = ще сме миросвали
| БЪД.ПРЕД.ВР., 2Л., ЕД.Ч., М.Р. = ще си миросвал
| БЪД.ПРЕД.ВР., 2Л., ЕД.Ч., Ж.Р. = ще си миросвала
| БЪД.ПРЕД.ВР., 2Л., ЕД.Ч., СР.Р. = ще си миросвало
| БЪД.ПРЕД.ВР., 2Л., МН.Ч. = ще сте миросвали
| БЪД.ПРЕД.ВР., 3Л., ЕД.Ч., М.Р. = ще е миросвал
| БЪД.ПРЕД.ВР., 3Л., ЕД.Ч., Ж.Р. = ще е миросвала
| БЪД.ПРЕД.ВР., 3Л., ЕД.Ч., СР.Р. = ще е миросвало
| БЪД.ПРЕД.ВР., 3Л., МН.Ч. = ще са миросвали
| БЪД.ВР. В МИН., 1Л., ЕД.Ч. = щях да миросвам
| БЪД.ВР. В МИН., 1Л., МН.Ч. = щяхме да миросваме
| БЪД.ВР. В МИН., 2Л., ЕД.Ч. = щеше да миросваш
| БЪД.ВР. В МИН., 2Л., МН.Ч. = щяхте да миросвате
| БЪД.ВР. В МИН., 3Л., ЕД.Ч. = щеше да миросва
| БЪД.ВР. В МИН., 3Л., МН.Ч. = щяха да миросват
| БЪД.ПРЕД.ВР. В МИН., 1Л., ЕД.Ч., М.Р. = щях да съм миросвал
| БЪД.ПРЕД.ВР. В МИН., 1Л., ЕД.Ч., Ж.Р. = щях да съм миросвала
| БЪД.ПРЕД.ВР. В МИН., 1Л., ЕД.Ч., СР.Р. = щях да съм миросвало
| БЪД.ПРЕД.ВР. В МИН., 1Л., МН.Ч. = щяхме да сме миросвали
| БЪД.ПРЕД.ВР. В МИН., 2Л., ЕД.Ч., М.Р. = щеше да си миросвал
| БЪД.ПРЕД.ВР. В МИН., 2Л., ЕД.Ч., Ж.Р. = щеше да си миросвала
| БЪД.ПРЕД.ВР. В МИН., 2Л., ЕД.Ч., СР.Р. = щеше да си миросвало
| БЪД.ПРЕД.ВР. В МИН., 2Л., МН.Ч. = щяхте да сте миросвали
| БЪД.ПРЕД.ВР. В МИН., 3Л., ЕД.Ч., М.Р. = щеше да е миросвал
| БЪД.ПРЕД.ВР. В МИН., 3Л., ЕД.Ч., Ж.Р. = щеше да е миросвала
| БЪД.ПРЕД.ВР. В МИН., 3Л., ЕД.Ч., СР.Р. = щеше да е миросвало
| БЪД.ПРЕД.ВР. В МИН., 3Л., МН.Ч. = щяха да са миросвали
| ПР.НАКЛ., СЕГ.ВР., 1Л., ЕД.Ч., М.Р. = миросвал съм
| ПР.НАКЛ., СЕГ.ВР., 1Л., ЕД.Ч., Ж.Р. = миросвала съм
| ПР.НАКЛ., СЕГ.ВР., 1Л., ЕД.Ч., СР.Р. = миросвало съм
| ПР.НАКЛ., СЕГ.ВР., 1Л., МН.Ч. = миросвали сме
| ПР.НАКЛ., СЕГ.ВР., 2Л., ЕД.Ч., М.Р. = миросвал си
| ПР.НАКЛ., СЕГ.ВР., 2Л., ЕД.Ч., Ж.Р. = миросвала си
| ПР.НАКЛ., СЕГ.ВР., 2Л., ЕД.Ч., СР.Р. = миросвало си
| ПР.НАКЛ., СЕГ.ВР., 2Л., МН.Ч. = миросвали сте
| ПР.НАКЛ., СЕГ.ВР., 3Л., ЕД.Ч., М.Р. = миросвал (е)
| ПР.НАКЛ., СЕГ.ВР., 3Л., ЕД.Ч., Ж.Р. = миросвала (е)
| ПР.НАКЛ., СЕГ.ВР., 3Л., ЕД.Ч., СР.Р. = миросвало (е)
| ПР.НАКЛ., СЕГ.ВР., 3Л., МН.Ч. = миросвали (са)
| ПР.НАКЛ., МИН.СВ.ВР., 1Л., ЕД.Ч., М.Р. = миросвал съм
| ПР.НАКЛ., МИН.СВ.ВР., 1Л., ЕД.Ч., Ж.Р. = миросвала съм
| ПР.НАКЛ., МИН.СВ.ВР., 1Л., ЕД.Ч., СР.Р. = миросвало съм
| ПР.НАКЛ., МИН.СВ.ВР., 1Л., МН.Ч. = миросвали сме
| ПР.НАКЛ., МИН.СВ.ВР., 2Л., ЕД.Ч., М.Р. = миросвал си
| ПР.НАКЛ., МИН.СВ.ВР., 2Л., ЕД.Ч., Ж.Р. = миросвала си
| ПР.НАКЛ., МИН.СВ.ВР., 2Л., ЕД.Ч., СР.Р. = миросвало си
| ПР.НАКЛ., МИН.СВ.ВР., 2Л., МН.Ч. = миросвали сте
| ПР.НАКЛ., МИН.СВ.ВР., 3Л., ЕД.Ч., М.Р. = миросвал (е)
| ПР.НАКЛ., МИН.СВ.ВР., 3Л., ЕД.Ч., Ж.Р. = миросвала (е)
| ПР.НАКЛ., МИН.СВ.ВР., 3Л., ЕД.Ч., СР.Р. = миросвало (е)
| ПР.НАКЛ., МИН.СВ.ВР., 3Л., МН.Ч. = миросвали (са)
| ПР.НАКЛ., МИН.НЕОПР.ВР., 1Л., ЕД.Ч., М.Р. = бил съм миросвал
| ПР.НАКЛ., МИН.НЕОПР.ВР., 1Л., ЕД.Ч., Ж.Р. = била съм миросвала
| ПР.НАКЛ., МИН.НЕОПР.ВР., 1Л., ЕД.Ч., СР.Р. = било съм миросвало
| ПР.НАКЛ., МИН.НЕОПР.ВР., 1Л., МН.Ч. = били сме миросвали
| ПР.НАКЛ., МИН.НЕОПР.ВР., 2Л., ЕД.Ч., М.Р. = бил си миросвал
| ПР.НАКЛ., МИН.НЕОПР.ВР., 2Л., ЕД.Ч., Ж.Р. = била си миросвала
| ПР.НАКЛ., МИН.НЕОПР.ВР., 2Л., ЕД.Ч., СР.Р. = било си миросвало
| ПР.НАКЛ., МИН.НЕОПР.ВР., 2Л., МН.Ч. = били сте миросвали
| ПР.НАКЛ., МИН.НЕОПР.ВР., 3Л., ЕД.Ч., М.Р. = бил (е) миросвал
| ПР.НАКЛ., МИН.НЕОПР.ВР., 3Л., ЕД.Ч., Ж.Р. = била (е) миросвала
| ПР.НАКЛ., МИН.НЕОПР.ВР., 3Л., ЕД.Ч., СР.Р. = било (е) миросвало
| ПР.НАКЛ., МИН.НЕОПР.ВР., 3Л., МН.Ч. = били (са) миросвали
| ПР.НАКЛ., БЪД.ВР., 1Л., ЕД.Ч., М.Р. = щял съм да миросвам
| ПР.НАКЛ., БЪД.ВР., 1Л., ЕД.Ч., Ж.Р. = щяла съм да миросвам
| ПР.НАКЛ., БЪД.ВР., 1Л., ЕД.Ч., СР.Р. = щяло съм да миросвам
| ПР.НАКЛ., БЪД.ВР., 1Л., МН.Ч. = щели сме да миросваме
| ПР.НАКЛ., БЪД.ВР., 2Л., ЕД.Ч., М.Р. = щял си да миросваш
| ПР.НАКЛ., БЪД.ВР., 2Л., ЕД.Ч., Ж.Р. = щяла си да миросваш
| ПР.НАКЛ., БЪД.ВР., 2Л., ЕД.Ч., СР.Р. = щяло си да миросваш
| ПР.НАКЛ., БЪД.ВР., 2Л., МН.Ч. = щели сте да миросвате
| ПР.НАКЛ., БЪД.ВР., 3Л., ЕД.Ч., М.Р. = щял (е) да миросва
| ПР.НАКЛ., БЪД.ВР., 3Л., ЕД.Ч., Ж.Р. = щяла (е) да миросва
| ПР.НАКЛ., БЪД.ВР., 3Л., ЕД.Ч., СР.Р. = щяло (е) да миросва
| ПР.НАКЛ., БЪД.ВР., 3Л., МН.Ч. = щели (са) да миросват
| ПР.НАКЛ., БЪД.ПРЕД.ВР., 1Л., ЕД.Ч., М.Р. = щял съм да съм миросвал
| ПР.НАКЛ., БЪД.ПРЕД.ВР., 1Л., ЕД.Ч., Ж.Р. = щяла съм да съм миросвала
| ПР.НАКЛ., БЪД.ПРЕД.ВР., 1Л., ЕД.Ч., СР.Р. = щяло съм да съм миросвало
| ПР.НАКЛ., БЪД.ПРЕД.ВР., 1Л., МН.Ч. = щели сме да сме миросвали
| ПР.НАКЛ., БЪД.ПРЕД.ВР., 2Л., ЕД.Ч., М.Р. = щял си да си миросвал
| ПР.НАКЛ., БЪД.ПРЕД.ВР., 2Л., ЕД.Ч., Ж.Р. = щяла си да си миросвала
| ПР.НАКЛ., БЪД.ПРЕД.ВР., 2Л., ЕД.Ч., СР.Р. = щяло си да си миросвало
| ПР.НАКЛ., БЪД.ПРЕД.ВР., 2Л., МН.Ч. = щели сте да сте миросвали
| ПР.НАКЛ., БЪД.ПРЕД.ВР., 3Л., ЕД.Ч., М.Р. = щял (е) да е миросвал
| ПР.НАКЛ., БЪД.ПРЕД.ВР., 3Л., ЕД.Ч., Ж.Р. = щяла (е) да е миросвала
| ПР.НАКЛ., БЪД.ПРЕД.ВР., 3Л., ЕД.Ч., СР.Р. = щяло (е) да е миросвало
| ПР.НАКЛ., БЪД.ПРЕД.ВР., 3Л., МН.Ч. = щели (са) да са миросвали
| УСЛОВНО НАКЛОНЕНИЕ, 1Л., ЕД.Ч., М.Р. = бих миросвал
| УСЛОВНО НАКЛОНЕНИЕ, 1Л., ЕД.Ч., Ж.Р. = бих миросвала
| УСЛОВНО НАКЛОНЕНИЕ, 1Л., ЕД.Ч., СР.Р. = бих миросвало
| УСЛОВНО НАКЛОНЕНИЕ, 1Л., МН.Ч. = бихме миросвали
| УСЛОВНО НАКЛОНЕНИЕ, 2Л., ЕД.Ч., М.Р. = би миросвал
| УСЛОВНО НАКЛОНЕНИЕ, 2Л., ЕД.Ч., Ж.Р. = би миросвала
| УСЛОВНО НАКЛОНЕНИЕ, 2Л., ЕД.Ч., СР.Р. = би миросвало
| УСЛОВНО НАКЛОНЕНИЕ, 2Л., МН.Ч. = бихте миросвали
| УСЛОВНО НАКЛОНЕНИЕ, 3Л., ЕД.Ч., М.Р. = би миросвал
| УСЛОВНО НАКЛОНЕНИЕ, 3Л., ЕД.Ч., Ж.Р. = би миросвала
| УСЛОВНО НАКЛОНЕНИЕ, 3Л., ЕД.Ч., СР.Р. = би миросвало
| УСЛОВНО НАКЛОНЕНИЕ, 3Л., МН.Ч. = биха миросвали
| ПОВЕЛИТЕЛНО НАКЛОНЕНИЕ, ЕД.Ч. = ми·рос·вай
| ПОВЕЛИТЕЛНО НАКЛОНЕНИЕ, МН.Ч. = ми·рос·вай·те
| МИН.СТРАД.ПРИЧ. М.Р. = ми·рос·ван
| МИН.СТРАД.ПРИЧ. М.Р. НЕПЪЛЕН ЧЛЕН = ми·рос·ва·ния
| МИН.СТРАД.ПРИЧ. М.Р. ПЪЛЕН ЧЛЕН = ми·рос·ва·ни·ят
| МИН.СТРАД.ПРИЧ. Ж.Р. = ми·рос·ва·на
| МИН.СТРАД.ПРИЧ. Ж.Р. ЧЛЕН = ми·рос·ва·на·та
| МИН.СТРАД.ПРИЧ. СР.Р. = ми·рос·ва·но
| МИН.СТРАД.ПРИЧ. СР.Р. ЧЛЕН = ми·рос·ва·но·то
| МИН.СТРАД.ПРИЧ. МН.Ч. = ми·рос·ва·ни
| МИН.СТРАД.ПРИЧ. МН.Ч. ЧЛЕН = ми·рос·ва·ни·те
| МИН.ДЕЯТ.СВ.ПРИЧ. М.Р. = ми·рос·вал
| МИН.ДЕЯТ.СВ.ПРИЧ. М.Р. НЕПЪЛЕН ЧЛЕН = ми·рос·ва·лия
| МИН.ДЕЯТ.СВ.ПРИЧ. М.Р. ПЪЛЕН ЧЛЕН = ми·рос·ва·ли·ят
| МИН.ДЕЯТ.СВ.ПРИЧ. Ж.Р. = ми·рос·ва·ла
| МИН.ДЕЯТ.СВ.ПРИЧ. Ж.Р. ЧЛЕН = ми·рос·ва·ла·та
| МИН.ДЕЯТ.СВ.ПРИЧ. СР.Р. = ми·рос·ва·ло
| МИН.ДЕЯТ.СВ.ПРИЧ. СР.Р. ЧЛЕН = ми·рос·ва·ло·то
| МИН.ДЕЯТ.СВ.ПРИЧ. МН.Ч. = ми·рос·ва·ли
| МИН.ДЕЯТ.СВ.ПРИЧ. МН.Ч. ЧЛЕН = ми·рос·ва·ли·те
| МИН.ДЕЯТ.НЕСВ.ПРИЧ. М.Р. = ми·рос·вал
| МИН.ДЕЯТ.НЕСВ.ПРИЧ. М.Р. НЕПЪЛЕН ЧЛЕН = ми·рос·ва·лия
| МИН.ДЕЯТ.НЕСВ.ПРИЧ. М.Р. ПЪЛЕН ЧЛЕН = ми·рос·ва·ли·ят
| МИН.ДЕЯТ.НЕСВ.ПРИЧ. Ж.Р. = ми·рос·ва·ла
| МИН.ДЕЯТ.НЕСВ.ПРИЧ. Ж.Р. ЧЛЕН = ми·рос·ва·ла·та
| МИН.ДЕЯТ.НЕСВ.ПРИЧ. СР.Р. = ми·рос·ва·ло
| МИН.ДЕЯТ.НЕСВ.ПРИЧ. СР.Р. ЧЛЕН = ми·рос·ва·ло·то
| МИН.ДЕЯТ.НЕСВ.ПРИЧ. МН.Ч. = ми·рос·ва·ли
| МИН.ДЕЯТ.НЕСВ.ПРИЧ. МН.Ч. ЧЛЕН = ми·рос·ва·ли·те
| СЕГ.ДЕЯТ.ПРИЧ. М.Р. = ми·рос·ващ
| СЕГ.ДЕЯТ.ПРИЧ. М.Р. НЕПЪЛЕН ЧЛЕН = ми·рос·ва·щия
| СЕГ.ДЕЯТ.ПРИЧ. М.Р. ПЪЛЕН ЧЛЕН = ми·рос·ва·щи·ят
| СЕГ.ДЕЯТ.ПРИЧ. Ж.Р. = ми·рос·ва·ща
| СЕГ.ДЕЯТ.ПРИЧ. Ж.Р. ЧЛЕН = ми·рос·ва·ща·та
| СЕГ.ДЕЯТ.ПРИЧ. СР.Р. = ми·рос·ва·що
| СЕГ.ДЕЯТ.ПРИЧ. СР.Р. ЧЛЕН = ми·рос·ва·що·то
| СЕГ.ДЕЯТ.ПРИЧ. МН.Ч. = ми·рос·ва·щи
| СЕГ.ДЕЯТ.ПРИЧ. МН.Ч. ЧЛЕН = ми·рос·ва·щи·те
| ДЕЕПРИЧАСТИЕ = ми·рос·вай·ки
| СКРИТИ ПРЕПРАТКИ = 
[[миросвам]],
[[миросваш]],
[[миросва]],
[[миросваме]],
[[миросвате]],
[[миросват]],
[[миросвах]],
[[миросвахме]],
[[миросвахте]],
[[миросваха]],
[[миросваше]],
[[миросвай]],
[[миросвайте]],
[[миросвал]],
[[миросвалия]],
[[миросвалият]],
[[миросвала]],
[[миросвалата]],
[[миросвало]],
[[миросвалото]],
[[миросвали]],
[[миросвалите]],
[[миросван]],
[[миросвания]],
[[миросваният]],
[[миросвана]],
[[миросваната]],
[[миросвано]],
[[миросваното]],
[[миросвани]],
[[миросваните]],
[[миросващ]],
[[миросващия]],
[[миросващият]],
[[миросваща]],
[[миросващата]],
[[миросващо]],
[[миросващото]],
[[миросващи]],
[[миросващите]],
[[миросвайки]],
[[миросвал съм]],
[[миросвала съм]],
[[миросвало съм]],
[[миросвали сме]],
[[миросвал си]],
[[миросвала си]],
[[миросвало си]],
[[миросвали сте]],
[[миросвал е]],
[[миросвала е]],
[[миросвало е]],
[[миросвали са]],
[[бях миросвал]],
[[бях миросвала]],
[[бях миросвало]],
[[бяхме миросвали]],
[[беше миросвал]],
[[беше миросвала]],
[[беше миросвало]],
[[бяхте миросвали]],
[[бяха миросвали]],
[[ще миросвам]],
[[ще миросваме]],
[[ще миросваш]],
[[ще миросвате]],
[[ще миросва]],
[[ще миросват]],
[[ще съм миросвал]],
[[ще съм миросвала]],
[[ще съм миросвало]],
[[ще сме миросвали]],
[[ще си миросвал]],
[[ще си миросвала]],
[[ще си миросвало]],
[[ще сте миросвали]],
[[ще е миросвал]],
[[ще е миросвала]],
[[ще е миросвало]],
[[ще са миросвали]],
[[щях да миросвам]],
[[щяхме да миросваме]],
[[щеше да миросваш]],
[[щяхте да миросвате]],
[[щеше да миросва]],
[[щяха да миросват]],
[[щях да съм миросвал]],
[[щях да съм миросвала]],
[[щях да съм миросвало]],
[[щяхме да сме миросвали]],
[[щеше да си миросвал]],
[[щеше да си миросвала]],
[[щеше да си миросвало]],
[[щяхте да сте миросвали]],
[[щеше да е миросвал]],
[[щеше да е миросвала]],
[[щеше да е миросвало]],
[[щяха да са миросвали]],
[[бил съм миросвал]],
[[била съм миросвала]],
[[било съм миросвало]],
[[били сме миросвали]],
[[бил си миросвал]],
[[била си миросвала]],
[[било си миросвало]],
[[били сте миросвали]],
[[бил е миросвал]],
[[била е миросвала]],
[[било е миросвало]],
[[били са миросвали]],
[[щял съм да миросвам]],
[[щяла съм да миросвам]],
[[щяло съм да миросвам]],
[[щели сме да миросваме]],
[[щял си да миросваш]],
[[щяла си да миросваш]],
[[щяло си да миросваш]],
[[щели сте да миросвате]],
[[щял да миросва]],
[[щяла да миросва]],
[[щяло да миросва]],
[[щели да миросват]],
[[щял е да миросва]],
[[щяла е да миросва]],
[[щяло е да миросва]],
[[щели са да миросват]],
[[щял съм да съм миросвал]],
[[щяла съм да съм миросвала]],
[[щяло съм да съм миросвало]],
[[щели сме да сме миросвали]],
[[щял си да си миросвал]],
[[щяла си да си миросвала]],
[[щяло си да си миросвало]],
[[щели сте да сте миросвали]],
[[щял да е миросвал]],
[[щяла да е миросвала]],
[[щяло да е миросвало]],
[[щели да са миросвали]],
[[щял е да е миросвал]],
[[щяла е да е миросвала]],
[[щяло е да е миросвало]],
[[щели са да са миросвали]],
[[бих миросвал]],
[[бих миросвала]],
[[бих миросвало]],
[[бихме миросвали]],
[[би миросвал]],
[[би миросвала]],
[[би миросвало]],
[[бихте миросвали]],
[[биха миросвали]],
}}</text>
      <sha1>aj4okkanqxiscgy9fnzutjtjktvu530</sha1>
    </revision>
  </page>
  <page>
    <title>Шаблон:Словоформи/миротворя</title>
    <ns>10</ns>
    <id>450707</id>
    <revision>
      <id>482689</id>
      <timestamp>2005-05-07T21:16:43Z</timestamp>
      <contributor>
        <username>Bgbot</username>
        <id>83</id>
      </contributor>
      <comment>Борислав: Шаблон със словоформи</comment>
      <model>wikitext</model>
      <format>text/x-wiki</format>
      <text bytes="22768" xml:space="preserve">{{Шаблон:Словоформи/Глагол|
  ОСНОВНА ФОРМА = миротворя
| СЕГ.ВР., 1Л., ЕД.Ч. = ми·рот·во·ря
| СЕГ.ВР., 1Л., МН.Ч. = ми·рот·во·рим
| СЕГ.ВР., 2Л., ЕД.Ч. = ми·рот·во·риш
| СЕГ.ВР., 2Л., МН.Ч. = ми·рот·во·ри·те
| СЕГ.ВР., 3Л., ЕД.Ч. = ми·рот·во·ри
| СЕГ.ВР., 3Л., МН.Ч. = ми·рот·во·рят
| МИН.СВ.ВР., 1Л., ЕД.Ч. = ми·рот·во·рих
| МИН.СВ.ВР., 1Л., МН.Ч. = ми·рот·во·рих·ме
| МИН.СВ.ВР., 2Л., ЕД.Ч. = ми·рот·во·ри
| МИН.СВ.ВР., 2Л., МН.Ч. = ми·рот·во·рих·те
| МИН.СВ.ВР., 3Л., ЕД.Ч. = ми·рот·во·ри
| МИН.СВ.ВР., 3Л., МН.Ч. = ми·рот·во·ри·ха
| МИН.НЕСВ.ВР., 1Л., ЕД.Ч. = ми·рот·во·рях
| МИН.НЕСВ.ВР., 1Л., МН.Ч. = ми·рот·во·рях·ме
| МИН.НЕСВ.ВР., 2Л., ЕД.Ч. = ми·рот·во·ре·ше
| МИН.НЕСВ.ВР., 2Л., МН.Ч. = ми·рот·во·рях·те
| МИН.НЕСВ.ВР., 3Л., ЕД.Ч. = ми·рот·во·ре·ше
| МИН.НЕСВ.ВР., 3Л., МН.Ч. = ми·рот·во·ря·ха
| МИН.НЕОПР.ВР., 1Л., ЕД.Ч., М.Р. = миротворил съм
| МИН.НЕОПР.ВР., 1Л., ЕД.Ч., Ж.Р. = миротворила съм
| МИН.НЕОПР.ВР., 1Л., ЕД.Ч., СР.Р. = миротворило съм
| МИН.НЕОПР.ВР., 1Л., МН.Ч. = миротворили сме
| МИН.НЕОПР.ВР., 2Л., ЕД.Ч., М.Р. = миротворил си
| МИН.НЕОПР.ВР., 2Л., ЕД.Ч., Ж.Р. = миротворила си
| МИН.НЕОПР.ВР., 2Л., ЕД.Ч., СР.Р. = миротворило си
| МИН.НЕОПР.ВР., 2Л., МН.Ч. = миротворили сте
| МИН.НЕОПР.ВР., 3Л., ЕД.Ч., М.Р. = миротворил е
| МИН.НЕОПР.ВР., 3Л., ЕД.Ч., Ж.Р. = миротворила е
| МИН.НЕОПР.ВР., 3Л., ЕД.Ч., СР.Р. = миротворило е
| МИН.НЕОПР.ВР., 3Л., МН.Ч. = миротворили са
| МИН.ПРЕД.ВР., 1Л., ЕД.Ч., М.Р. = бях миротворил
| МИН.ПРЕД.ВР., 1Л., ЕД.Ч., Ж.Р. = бях миротворила
| МИН.ПРЕД.ВР., 1Л., ЕД.Ч., СР.Р. = бях миротворило
| МИН.ПРЕД.ВР., 1Л., МН.Ч. = бяхме миротворили
| МИН.ПРЕД.ВР., 2Л., ЕД.Ч., М.Р. = беше миротворил
| МИН.ПРЕД.ВР., 2Л., ЕД.Ч., Ж.Р. = беше миротворила
| МИН.ПРЕД.ВР., 2Л., ЕД.Ч., СР.Р. = беше миротворило
| МИН.ПРЕД.ВР., 2Л., МН.Ч. = бяхте миротворили
| МИН.ПРЕД.ВР., 3Л., ЕД.Ч., М.Р. = беше миротворил
| МИН.ПРЕД.ВР., 3Л., ЕД.Ч., Ж.Р. = беше миротворила
| МИН.ПРЕД.ВР., 3Л., ЕД.Ч., СР.Р. = беше миротворило
| МИН.ПРЕД.ВР., 3Л., МН.Ч. = бяха миротворили
| БЪД.ВР., 1Л., ЕД.Ч. = ще миротворя
| БЪД.ВР., 1Л., МН.Ч. = ще миротворим
| БЪД.ВР., 2Л., ЕД.Ч. = ще миротвориш
| БЪД.ВР., 2Л., МН.Ч. = ще миротворите
| БЪД.ВР., 3Л., ЕД.Ч. = ще миротвори
| БЪД.ВР., 3Л., МН.Ч. = ще миротворят
| БЪД.ПРЕД.ВР., 1Л., ЕД.Ч., М.Р. = ще съм миротворил
| БЪД.ПРЕД.ВР., 1Л., ЕД.Ч., Ж.Р. = ще съм миротворила
| БЪД.ПРЕД.ВР., 1Л., ЕД.Ч., СР.Р. = ще съм миротворило
| БЪД.ПРЕД.ВР., 1Л., МН.Ч. = ще сме миротворили
| БЪД.ПРЕД.ВР., 2Л., ЕД.Ч., М.Р. = ще си миротворил
| БЪД.ПРЕД.ВР., 2Л., ЕД.Ч., Ж.Р. = ще си миротворила
| БЪД.ПРЕД.ВР., 2Л., ЕД.Ч., СР.Р. = ще си миротворило
| БЪД.ПРЕД.ВР., 2Л., МН.Ч. = ще сте миротворили
| БЪД.ПРЕД.ВР., 3Л., ЕД.Ч., М.Р. = ще е миротворил
| БЪД.ПРЕД.ВР., 3Л., ЕД.Ч., Ж.Р. = ще е миротворила
| БЪД.ПРЕД.ВР., 3Л., ЕД.Ч., СР.Р. = ще е миротворило
| БЪД.ПРЕД.ВР., 3Л., МН.Ч. = ще са миротворили
| БЪД.ВР. В МИН., 1Л., ЕД.Ч. = щях да миротворя
| БЪД.ВР. В МИН., 1Л., МН.Ч. = щяхме да миротворим
| БЪД.ВР. В МИН., 2Л., ЕД.Ч. = щеше да миротвориш
| БЪД.ВР. В МИН., 2Л., МН.Ч. = щяхте да миротворите
| БЪД.ВР. В МИН., 3Л., ЕД.Ч. = щеше да миротвори
| БЪД.ВР. В МИН., 3Л., МН.Ч. = щяха да миротворят
| БЪД.ПРЕД.ВР. В МИН., 1Л., ЕД.Ч., М.Р. = щях да съм миротворил
| БЪД.ПРЕД.ВР. В МИН., 1Л., ЕД.Ч., Ж.Р. = щях да съм миротворила
| БЪД.ПРЕД.ВР. В МИН., 1Л., ЕД.Ч., СР.Р. = щях да съм миротворило
| БЪД.ПРЕД.ВР. В МИН., 1Л., МН.Ч. = щяхме да сме миротворили
| БЪД.ПРЕД.ВР. В МИН., 2Л., ЕД.Ч., М.Р. = щеше да си миротворил
| БЪД.ПРЕД.ВР. В МИН., 2Л., ЕД.Ч., Ж.Р. = щеше да си миротворила
| БЪД.ПРЕД.ВР. В МИН., 2Л., ЕД.Ч., СР.Р. = щеше да си миротворило
| БЪД.ПРЕД.ВР. В МИН., 2Л., МН.Ч. = щяхте да сте миротворили
| БЪД.ПРЕД.ВР. В МИН., 3Л., ЕД.Ч., М.Р. = щеше да е миротворил
| БЪД.ПРЕД.ВР. В МИН., 3Л., ЕД.Ч., Ж.Р. = щеше да е миротворила
| БЪД.ПРЕД.ВР. В МИН., 3Л., ЕД.Ч., СР.Р. = щеше да е миротворило
| БЪД.ПРЕД.ВР. В МИН., 3Л., МН.Ч. = щяха да са миротворили
| ПР.НАКЛ., СЕГ.ВР., 1Л., ЕД.Ч., М.Р. = миротворял съм
| ПР.НАКЛ., СЕГ.ВР., 1Л., ЕД.Ч., Ж.Р. = миротворяла съм
| ПР.НАКЛ., СЕГ.ВР., 1Л., ЕД.Ч., СР.Р. = миротворяло съм
| ПР.НАКЛ., СЕГ.ВР., 1Л., МН.Ч. = миротворели сме
| ПР.НАКЛ., СЕГ.ВР., 2Л., ЕД.Ч., М.Р. = миротворял си
| ПР.НАКЛ., СЕГ.ВР., 2Л., ЕД.Ч., Ж.Р. = миротворяла си
| ПР.НАКЛ., СЕГ.ВР., 2Л., ЕД.Ч., СР.Р. = миротворяло си
| ПР.НАКЛ., СЕГ.ВР., 2Л., МН.Ч. = миротворели сте
| ПР.НАКЛ., СЕГ.ВР., 3Л., ЕД.Ч., М.Р. = миротворял (е)
| ПР.НАКЛ., СЕГ.ВР., 3Л., ЕД.Ч., Ж.Р. = миротворяла (е)
| ПР.НАКЛ., СЕГ.ВР., 3Л., ЕД.Ч., СР.Р. = миротворяло (е)
| ПР.НАКЛ., СЕГ.ВР., 3Л., МН.Ч. = миротворели (са)
| ПР.НАКЛ., МИН.СВ.ВР., 1Л., ЕД.Ч., М.Р. = миротворил съм
| ПР.НАКЛ., МИН.СВ.ВР., 1Л., ЕД.Ч., Ж.Р. = миротворила съм
| ПР.НАКЛ., МИН.СВ.ВР., 1Л., ЕД.Ч., СР.Р. = миротворило съм
| ПР.НАКЛ., МИН.СВ.ВР., 1Л., МН.Ч. = миротворили сме
| ПР.НАКЛ., МИН.СВ.ВР., 2Л., ЕД.Ч., М.Р. = миротворил си
| ПР.НАКЛ., МИН.СВ.ВР., 2Л., ЕД.Ч., Ж.Р. = миротворила си
| ПР.НАКЛ., МИН.СВ.ВР., 2Л., ЕД.Ч., СР.Р. = миротворило си
| ПР.НАКЛ., МИН.СВ.ВР., 2Л., МН.Ч. = миротворили сте
| ПР.НАКЛ., МИН.СВ.ВР., 3Л., ЕД.Ч., М.Р. = миротворил (е)
| ПР.НАКЛ., МИН.СВ.ВР., 3Л., ЕД.Ч., Ж.Р. = миротворила (е)
| ПР.НАКЛ., МИН.СВ.ВР., 3Л., ЕД.Ч., СР.Р. = миротворило (е)
| ПР.НАКЛ., МИН.СВ.ВР., 3Л., МН.Ч. = миротворили (са)
| ПР.НАКЛ., МИН.НЕОПР.ВР., 1Л., ЕД.Ч., М.Р. = бил съм миротворил
| ПР.НАКЛ., МИН.НЕОПР.ВР., 1Л., ЕД.Ч., Ж.Р. = била съм миротворила
| ПР.НАКЛ., МИН.НЕОПР.ВР., 1Л., ЕД.Ч., СР.Р. = било съм миротворило
| ПР.НАКЛ., МИН.НЕОПР.ВР., 1Л., МН.Ч. = били сме миротворили
| ПР.НАКЛ., МИН.НЕОПР.ВР., 2Л., ЕД.Ч., М.Р. = бил си миротворил
| ПР.НАКЛ., МИН.НЕОПР.ВР., 2Л., ЕД.Ч., Ж.Р. = била си миротворила
| ПР.НАКЛ., МИН.НЕОПР.ВР., 2Л., ЕД.Ч., СР.Р. = било си миротворило
| ПР.НАКЛ., МИН.НЕОПР.ВР., 2Л., МН.Ч. = били сте миротворили
| ПР.НАКЛ., МИН.НЕОПР.ВР., 3Л., ЕД.Ч., М.Р. = бил (е) миротворил
| ПР.НАКЛ., МИН.НЕОПР.ВР., 3Л., ЕД.Ч., Ж.Р. = била (е) миротворила
| ПР.НАКЛ., МИН.НЕОПР.ВР., 3Л., ЕД.Ч., СР.Р. = било (е) миротворило
| ПР.НАКЛ., МИН.НЕОПР.ВР., 3Л., МН.Ч. = били (са) миротворили
| ПР.НАКЛ., БЪД.ВР., 1Л., ЕД.Ч., М.Р. = щял съм да миротворя
| ПР.НАКЛ., БЪД.ВР., 1Л., ЕД.Ч., Ж.Р. = щяла съм да миротворя
| ПР.НАКЛ., БЪД.ВР., 1Л., ЕД.Ч., СР.Р. = щяло съм да миротворя
| ПР.НАКЛ., БЪД.ВР., 1Л., МН.Ч. = щели сме да миротворим
| ПР.НАКЛ., БЪД.ВР., 2Л., ЕД.Ч., М.Р. = щял си да миротвориш
| ПР.НАКЛ., БЪД.ВР., 2Л., ЕД.Ч., Ж.Р. = щяла си да миротвориш
| ПР.НАКЛ., БЪД.ВР., 2Л., ЕД.Ч., СР.Р. = щяло си да миротвориш
| ПР.НАКЛ., БЪД.ВР., 2Л., МН.Ч. = щели сте да миротворите
| ПР.НАКЛ., БЪД.ВР., 3Л., ЕД.Ч., М.Р. = щял (е) да миротвори
| ПР.НАКЛ., БЪД.ВР., 3Л., ЕД.Ч., Ж.Р. = щяла (е) да миротвори
| ПР.НАКЛ., БЪД.ВР., 3Л., ЕД.Ч., СР.Р. = щяло (е) да миротвори
| ПР.НАКЛ., БЪД.ВР., 3Л., МН.Ч. = щели (са) да миротворят
| ПР.НАКЛ., БЪД.ПРЕД.ВР., 1Л., ЕД.Ч., М.Р. = щял съм да съм миротворил
| ПР.НАКЛ., БЪД.ПРЕД.ВР., 1Л., ЕД.Ч., Ж.Р. = щяла съм да съм миротворила
| ПР.НАКЛ., БЪД.ПРЕД.ВР., 1Л., ЕД.Ч., СР.Р. = щяло съм да съм миротворило
| ПР.НАКЛ., БЪД.ПРЕД.ВР., 1Л., МН.Ч. = щели сме да сме миротворили
| ПР.НАКЛ., БЪД.ПРЕД.ВР., 2Л., ЕД.Ч., М.Р. = щял си да си миротворил
| ПР.НАКЛ., БЪД.ПРЕД.ВР., 2Л., ЕД.Ч., Ж.Р. = щяла си да си миротворила
| ПР.НАКЛ., БЪД.ПРЕД.ВР., 2Л., ЕД.Ч., СР.Р. = щяло си да си миротворило
| ПР.НАКЛ., БЪД.ПРЕД.ВР., 2Л., МН.Ч. = щели сте да сте миротворили
| ПР.НАКЛ., БЪД.ПРЕД.ВР., 3Л., ЕД.Ч., М.Р. = щял (е) да е миротворил
| ПР.НАКЛ., БЪД.ПРЕД.ВР., 3Л., ЕД.Ч., Ж.Р. = щяла (е) да е миротворила
| ПР.НАКЛ., БЪД.ПРЕД.ВР., 3Л., ЕД.Ч., СР.Р. = щяло (е) да е миротворило
| ПР.НАКЛ., БЪД.ПРЕД.ВР., 3Л., МН.Ч. = щели (са) да са миротворили
| УСЛОВНО НАКЛОНЕНИЕ, 1Л., ЕД.Ч., М.Р. = бих миротворил
| УСЛОВНО НАКЛОНЕНИЕ, 1Л., ЕД.Ч., Ж.Р. = бих миротворила
| УСЛОВНО НАКЛОНЕНИЕ, 1Л., ЕД.Ч., СР.Р. = бих миротворило
| УСЛОВНО НАКЛОНЕНИЕ, 1Л., МН.Ч. = бихме миротворили
| УСЛОВНО НАКЛОНЕНИЕ, 2Л., ЕД.Ч., М.Р. = би миротворил
| УСЛОВНО НАКЛОНЕНИЕ, 2Л., ЕД.Ч., Ж.Р. = би миротворила
| УСЛОВНО НАКЛОНЕНИЕ, 2Л., ЕД.Ч., СР.Р. = би миротворило
| УСЛОВНО НАКЛОНЕНИЕ, 2Л., МН.Ч. = бихте миротворили
| УСЛОВНО НАКЛОНЕНИЕ, 3Л., ЕД.Ч., М.Р. = би миротворил
| УСЛОВНО НАКЛОНЕНИЕ, 3Л., ЕД.Ч., Ж.Р. = би миротворила
| УСЛОВНО НАКЛОНЕНИЕ, 3Л., ЕД.Ч., СР.Р. = би миротворило
| УСЛОВНО НАКЛОНЕНИЕ, 3Л., МН.Ч. = биха миротворили
| ПОВЕЛИТЕЛНО НАКЛОНЕНИЕ, ЕД.Ч. = ми·рот·во·ри
| ПОВЕЛИТЕЛНО НАКЛОНЕНИЕ, МН.Ч. = ми·рот·во·ре·те
| МИН.СТРАД.ПРИЧ. М.Р. = ми·рот·во·рен
| МИН.СТРАД.ПРИЧ. М.Р. НЕПЪЛЕН ЧЛЕН = ми·рот·во·ре·ния
| МИН.СТРАД.ПРИЧ. М.Р. ПЪЛЕН ЧЛЕН = ми·рот·во·ре·ни·ят
| МИН.СТРАД.ПРИЧ. Ж.Р. = ми·рот·во·ре·на
| МИН.СТРАД.ПРИЧ. Ж.Р. ЧЛЕН = ми·рот·во·ре·на·та
| МИН.СТРАД.ПРИЧ. СР.Р. = ми·рот·во·ре·но
| МИН.СТРАД.ПРИЧ. СР.Р. ЧЛЕН = ми·рот·во·ре·но·то
| МИН.СТРАД.ПРИЧ. МН.Ч. = ми·рот·во·ре·ни
| МИН.СТРАД.ПРИЧ. МН.Ч. ЧЛЕН = ми·рот·во·ре·ни·те
| МИН.ДЕЯТ.СВ.ПРИЧ. М.Р. = ми·рот·во·рил
| МИН.ДЕЯТ.СВ.ПРИЧ. М.Р. НЕПЪЛЕН ЧЛЕН = ми·рот·во·ри·лия
| МИН.ДЕЯТ.СВ.ПРИЧ. М.Р. ПЪЛЕН ЧЛЕН = ми·рот·во·ри·ли·ят
| МИН.ДЕЯТ.СВ.ПРИЧ. Ж.Р. = ми·рот·во·ри·ла
| МИН.ДЕЯТ.СВ.ПРИЧ. Ж.Р. ЧЛЕН = ми·рот·во·ри·ла·та
| МИН.ДЕЯТ.СВ.ПРИЧ. СР.Р. = ми·рот·во·ри·ло
| МИН.ДЕЯТ.СВ.ПРИЧ. СР.Р. ЧЛЕН = ми·рот·во·ри·ло·то
| МИН.ДЕЯТ.СВ.ПРИЧ. МН.Ч. = ми·рот·во·ри·ли
| МИН.ДЕЯТ.СВ.ПРИЧ. МН.Ч. ЧЛЕН = ми·рот·во·ри·ли·те
| МИН.ДЕЯТ.НЕСВ.ПРИЧ. М.Р. = ми·рот·во·рял
| МИН.ДЕЯТ.НЕСВ.ПРИЧ. М.Р. НЕПЪЛЕН ЧЛЕН = ми·рот·во·ря·лия
| МИН.ДЕЯТ.НЕСВ.ПРИЧ. М.Р. ПЪЛЕН ЧЛЕН = ми·рот·во·ря·ли·ят
| МИН.ДЕЯТ.НЕСВ.ПРИЧ. Ж.Р. = ми·рот·во·ря·ла
| МИН.ДЕЯТ.НЕСВ.ПРИЧ. Ж.Р. ЧЛЕН = ми·рот·во·ря·ла·та
| МИН.ДЕЯТ.НЕСВ.ПРИЧ. СР.Р. = ми·рот·во·ря·ло
| МИН.ДЕЯТ.НЕСВ.ПРИЧ. СР.Р. ЧЛЕН = ми·рот·во·ря·ло·то
| МИН.ДЕЯТ.НЕСВ.ПРИЧ. МН.Ч. = ми·рот·во·ре·ли
| МИН.ДЕЯТ.НЕСВ.ПРИЧ. МН.Ч. ЧЛЕН = ми·рот·во·ре·ли·те
| СЕГ.ДЕЯТ.ПРИЧ. М.Р. = ми·рот·во·рящ
| СЕГ.ДЕЯТ.ПРИЧ. М.Р. НЕПЪЛЕН ЧЛЕН = ми·рот·во·ря·щия
| СЕГ.ДЕЯТ.ПРИЧ. М.Р. ПЪЛЕН ЧЛЕН = ми·рот·во·ря·щи·ят
| СЕГ.ДЕЯТ.ПРИЧ. Ж.Р. = ми·рот·во·ря·ща
| СЕГ.ДЕЯТ.ПРИЧ. Ж.Р. ЧЛЕН = ми·рот·во·ря·ща·та
| СЕГ.ДЕЯТ.ПРИЧ. СР.Р. = ми·рот·во·ря·що
| СЕГ.ДЕЯТ.ПРИЧ. СР.Р. ЧЛЕН = ми·рот·во·ря·що·то
| СЕГ.ДЕЯТ.ПРИЧ. МН.Ч. = ми·рот·во·ря·щи
| СЕГ.ДЕЯТ.ПРИЧ. МН.Ч. ЧЛЕН = ми·рот·во·ря·щи·те
| ДЕЕПРИЧАСТИЕ = ми·рот·во·рей·ки
| СКРИТИ ПРЕПРАТКИ = 
[[миротворя]],
[[миротвориш]],
[[миротвори]],
[[миротворим]],
[[миротворите]],
[[миротворят]],
[[миротворих]],
[[миротворихме]],
[[миротворихте]],
[[миротвориха]],
[[миротворях]],
[[миротвореше]],
[[миротворяхме]],
[[миротворяхте]],
[[миротворяха]],
[[миротворете]],
[[миротворил]],
[[миротворилия]],
[[миротворилият]],
[[миротворила]],
[[миротворилата]],
[[миротворило]],
[[миротворилото]],
[[миротворили]],
[[миротворилите]],
[[миротворял]],
[[миротворялия]],
[[миротворялият]],
[[миротворяла]],
[[миротворялата]],
[[миротворяло]],
[[миротворялото]],
[[миротворели]],
[[миротворелите]],
[[миротворен]],
[[миротворения]],
[[миротвореният]],
[[миротворена]],
[[миротворената]],
[[миротворено]],
[[миротвореното]],
[[миротворени]],
[[миротворените]],
[[миротворящ]],
[[миротворящия]],
[[миротворящият]],
[[миротворяща]],
[[миротворящата]],
[[миротворящо]],
[[миротворящото]],
[[миротворящи]],
[[миротворящите]],
[[миротворейки]],
[[миротворил съм]],
[[миротворила съм]],
[[миротворило съм]],
[[миротворили сме]],
[[миротворил си]],
[[миротворила си]],
[[миротворило си]],
[[миротворили сте]],
[[миротворил е]],
[[миротворила е]],
[[миротворило е]],
[[миротворили са]],
[[бях миротворил]],
[[бях миротворила]],
[[бях миротворило]],
[[бяхме миротворили]],
[[беше миротворил]],
[[беше миротворила]],
[[беше миротворило]],
[[бяхте миротворили]],
[[бяха миротворили]],
[[ще миротворя]],
[[ще миротворим]],
[[ще миротвориш]],
[[ще миротворите]],
[[ще миротвори]],
[[ще миротворят]],
[[ще съм миротворил]],
[[ще съм миротворила]],
[[ще съм миротворило]],
[[ще сме миротворили]],
[[ще си миротворил]],
[[ще си миротворила]],
[[ще си миротворило]],
[[ще сте миротворили]],
[[ще е миротворил]],
[[ще е миротворила]],
[[ще е миротворило]],
[[ще са миротворили]],
[[щях да миротворя]],
[[щяхме да миротворим]],
[[щеше да миротвориш]],
[[щяхте да миротворите]],
[[щеше да миротвори]],
[[щяха да миротворят]],
[[щях да съм миротворил]],
[[щях да съм миротворила]],
[[щях да съм миротворило]],
[[щяхме да сме миротворили]],
[[щеше да си миротворил]],
[[щеше да си миротворила]],
[[щеше да си миротворило]],
[[щяхте да сте миротворили]],
[[щеше да е миротворил]],
[[щеше да е миротворила]],
[[щеше да е миротворило]],
[[щяха да са миротворили]],
[[миротворял съм]],
[[миротворяла съм]],
[[миротворяло съм]],
[[миротворели сме]],
[[миротворял си]],
[[миротворяла си]],
[[миротворяло си]],
[[миротворели сте]],
[[миротворял е]],
[[миротворяла е]],
[[миротворяло е]],
[[миротворели са]],
[[бил съм миротворил]],
[[била съм миротворила]],
[[било съм миротворило]],
[[били сме миротворили]],
[[бил си миротворил]],
[[била си миротворила]],
[[било си миротворило]],
[[били сте миротворили]],
[[бил е миротворил]],
[[била е миротворила]],
[[било е миротворило]],
[[били са миротворили]],
[[щял съм да миротворя]],
[[щяла съм да миротворя]],
[[щяло съм да миротворя]],
[[щели сме да миротворим]],
[[щял си да миротвориш]],
[[щяла си да миротвориш]],
[[щяло си да миротвориш]],
[[щели сте да миротворите]],
[[щял да миротвори]],
[[щяла да миротвори]],
[[щяло да миротвори]],
[[щели да миротворят]],
[[щял е да миротвори]],
[[щяла е да миротвори]],
[[щяло е да миротвори]],
[[щели са да миротворят]],
[[щял съм да съм миротворил]],
[[щяла съм да съм миротворила]],
[[щяло съм да съм миротворило]],
[[щели сме да сме миротворили]],
[[щял си да си миротворил]],
[[щяла си да си миротворила]],
[[щяло си да си миротворило]],
[[щели сте да сте миротворили]],
[[щял да е миротворил]],
[[щяла да е миротворила]],
[[щяло да е миротворило]],
[[щели да са миротворили]],
[[щял е да е миротворил]],
[[щяла е да е миротворила]],
[[щяло е да е миротворило]],
[[щели са да са миротворили]],
[[бих миротворил]],
[[бих миротворила]],
[[бих миротворило]],
[[бихме миротворили]],
[[би миротворил]],
[[би миротворила]],
[[би миротворило]],
[[бихте миротворили]],
[[биха миротворили]],
}}</text>
      <sha1>jsgurj7655ppj41ubiuku8kor28jms5</sha1>
    </revision>
  </page>
  <page>
    <title>Шаблон:Словоформи/мирувам</title>
    <ns>10</ns>
    <id>518419</id>
    <revision>
      <id>550399</id>
      <timestamp>2005-05-11T05:10:04Z</timestamp>
      <contributor>
        <username>Bgbot</username>
        <id>83</id>
      </contributor>
      <comment>Борислав: Шаблон със словоформи</comment>
      <model>wikitext</model>
      <format>text/x-wiki</format>
      <text bytes="19908" xml:space="preserve">{{Шаблон:Словоформи/Глагол|
  ОСНОВНА ФОРМА = мирувам
| СЕГ.ВР., 1Л., ЕД.Ч. = ми·ру·вам
| СЕГ.ВР., 1Л., МН.Ч. = ми·ру·ва·ме
| СЕГ.ВР., 2Л., ЕД.Ч. = ми·ру·ваш
| СЕГ.ВР., 2Л., МН.Ч. = ми·ру·ва·те
| СЕГ.ВР., 3Л., ЕД.Ч. = ми·ру·ва
| СЕГ.ВР., 3Л., МН.Ч. = ми·ру·ват
| МИН.СВ.ВР., 1Л., ЕД.Ч. = ми·ру·вах
| МИН.СВ.ВР., 1Л., МН.Ч. = ми·ру·вах·ме
| МИН.СВ.ВР., 2Л., ЕД.Ч. = ми·ру·ва
| МИН.СВ.ВР., 2Л., МН.Ч. = ми·ру·вах·те
| МИН.СВ.ВР., 3Л., ЕД.Ч. = ми·ру·ва
| МИН.СВ.ВР., 3Л., МН.Ч. = ми·ру·ва·ха
| МИН.НЕСВ.ВР., 1Л., ЕД.Ч. = ми·ру·вах
| МИН.НЕСВ.ВР., 1Л., МН.Ч. = ми·ру·вах·ме
| МИН.НЕСВ.ВР., 2Л., ЕД.Ч. = ми·ру·ва·ше
| МИН.НЕСВ.ВР., 2Л., МН.Ч. = ми·ру·вах·те
| МИН.НЕСВ.ВР., 3Л., ЕД.Ч. = ми·ру·ва·ше
| МИН.НЕСВ.ВР., 3Л., МН.Ч. = ми·ру·ва·ха
| МИН.НЕОПР.ВР., 1Л., ЕД.Ч., М.Р. = мирувал съм
| МИН.НЕОПР.ВР., 1Л., ЕД.Ч., Ж.Р. = мирувала съм
| МИН.НЕОПР.ВР., 1Л., ЕД.Ч., СР.Р. = мирувало съм
| МИН.НЕОПР.ВР., 1Л., МН.Ч. = мирували сме
| МИН.НЕОПР.ВР., 2Л., ЕД.Ч., М.Р. = мирувал си
| МИН.НЕОПР.ВР., 2Л., ЕД.Ч., Ж.Р. = мирувала си
| МИН.НЕОПР.ВР., 2Л., ЕД.Ч., СР.Р. = мирувало си
| МИН.НЕОПР.ВР., 2Л., МН.Ч. = мирували сте
| МИН.НЕОПР.ВР., 3Л., ЕД.Ч., М.Р. = мирувал е
| МИН.НЕОПР.ВР., 3Л., ЕД.Ч., Ж.Р. = мирувала е
| МИН.НЕОПР.ВР., 3Л., ЕД.Ч., СР.Р. = мирувало е
| МИН.НЕОПР.ВР., 3Л., МН.Ч. = мирували са
| МИН.ПРЕД.ВР., 1Л., ЕД.Ч., М.Р. = бях мирувал
| МИН.ПРЕД.ВР., 1Л., ЕД.Ч., Ж.Р. = бях мирувала
| МИН.ПРЕД.ВР., 1Л., ЕД.Ч., СР.Р. = бях мирувало
| МИН.ПРЕД.ВР., 1Л., МН.Ч. = бяхме мирували
| МИН.ПРЕД.ВР., 2Л., ЕД.Ч., М.Р. = беше мирувал
| МИН.ПРЕД.ВР., 2Л., ЕД.Ч., Ж.Р. = беше мирувала
| МИН.ПРЕД.ВР., 2Л., ЕД.Ч., СР.Р. = беше мирувало
| МИН.ПРЕД.ВР., 2Л., МН.Ч. = бяхте мирували
| МИН.ПРЕД.ВР., 3Л., ЕД.Ч., М.Р. = беше мирувал
| МИН.ПРЕД.ВР., 3Л., ЕД.Ч., Ж.Р. = беше мирувала
| МИН.ПРЕД.ВР., 3Л., ЕД.Ч., СР.Р. = беше мирувало
| МИН.ПРЕД.ВР., 3Л., МН.Ч. = бяха мирували
| БЪД.ВР., 1Л., ЕД.Ч. = ще мирувам
| БЪД.ВР., 1Л., МН.Ч. = ще мируваме
| БЪД.ВР., 2Л., ЕД.Ч. = ще мируваш
| БЪД.ВР., 2Л., МН.Ч. = ще мирувате
| БЪД.ВР., 3Л., ЕД.Ч. = ще мирува
| БЪД.ВР., 3Л., МН.Ч. = ще мируват
| БЪД.ПРЕД.ВР., 1Л., ЕД.Ч., М.Р. = ще съм мирувал
| БЪД.ПРЕД.ВР., 1Л., ЕД.Ч., Ж.Р. = ще съм мирувала
| БЪД.ПРЕД.ВР., 1Л., ЕД.Ч., СР.Р. = ще съм мирувало
| БЪД.ПРЕД.ВР., 1Л., МН.Ч. = ще сме мирували
| БЪД.ПРЕД.ВР., 2Л., ЕД.Ч., М.Р. = ще си мирувал
| БЪД.ПРЕД.ВР., 2Л., ЕД.Ч., Ж.Р. = ще си мирувала
| БЪД.ПРЕД.ВР., 2Л., ЕД.Ч., СР.Р. = ще си мирувало
| БЪД.ПРЕД.ВР., 2Л., МН.Ч. = ще сте мирували
| БЪД.ПРЕД.ВР., 3Л., ЕД.Ч., М.Р. = ще е мирувал
| БЪД.ПРЕД.ВР., 3Л., ЕД.Ч., Ж.Р. = ще е мирувала
| БЪД.ПРЕД.ВР., 3Л., ЕД.Ч., СР.Р. = ще е мирувало
| БЪД.ПРЕД.ВР., 3Л., МН.Ч. = ще са мирували
| БЪД.ВР. В МИН., 1Л., ЕД.Ч. = щях да мирувам
| БЪД.ВР. В МИН., 1Л., МН.Ч. = щяхме да мируваме
| БЪД.ВР. В МИН., 2Л., ЕД.Ч. = щеше да мируваш
| БЪД.ВР. В МИН., 2Л., МН.Ч. = щяхте да мирувате
| БЪД.ВР. В МИН., 3Л., ЕД.Ч. = щеше да мирува
| БЪД.ВР. В МИН., 3Л., МН.Ч. = щяха да мируват
| БЪД.ПРЕД.ВР. В МИН., 1Л., ЕД.Ч., М.Р. = щях да съм мирувал
| БЪД.ПРЕД.ВР. В МИН., 1Л., ЕД.Ч., Ж.Р. = щях да съм мирувала
| БЪД.ПРЕД.ВР. В МИН., 1Л., ЕД.Ч., СР.Р. = щях да съм мирувало
| БЪД.ПРЕД.ВР. В МИН., 1Л., МН.Ч. = щяхме да сме мирували
| БЪД.ПРЕД.ВР. В МИН., 2Л., ЕД.Ч., М.Р. = щеше да си мирувал
| БЪД.ПРЕД.ВР. В МИН., 2Л., ЕД.Ч., Ж.Р. = щеше да си мирувала
| БЪД.ПРЕД.ВР. В МИН., 2Л., ЕД.Ч., СР.Р. = щеше да си мирувало
| БЪД.ПРЕД.ВР. В МИН., 2Л., МН.Ч. = щяхте да сте мирували
| БЪД.ПРЕД.ВР. В МИН., 3Л., ЕД.Ч., М.Р. = щеше да е мирувал
| БЪД.ПРЕД.ВР. В МИН., 3Л., ЕД.Ч., Ж.Р. = щеше да е мирувала
| БЪД.ПРЕД.ВР. В МИН., 3Л., ЕД.Ч., СР.Р. = щеше да е мирувало
| БЪД.ПРЕД.ВР. В МИН., 3Л., МН.Ч. = щяха да са мирували
| ПР.НАКЛ., СЕГ.ВР., 1Л., ЕД.Ч., М.Р. = мирувал съм
| ПР.НАКЛ., СЕГ.ВР., 1Л., ЕД.Ч., Ж.Р. = мирувала съм
| ПР.НАКЛ., СЕГ.ВР., 1Л., ЕД.Ч., СР.Р. = мирувало съм
| ПР.НАКЛ., СЕГ.ВР., 1Л., МН.Ч. = мирували сме
| ПР.НАКЛ., СЕГ.ВР., 2Л., ЕД.Ч., М.Р. = мирувал си
| ПР.НАКЛ., СЕГ.ВР., 2Л., ЕД.Ч., Ж.Р. = мирувала си
| ПР.НАКЛ., СЕГ.ВР., 2Л., ЕД.Ч., СР.Р. = мирувало си
| ПР.НАКЛ., СЕГ.ВР., 2Л., МН.Ч. = мирували сте
| ПР.НАКЛ., СЕГ.ВР., 3Л., ЕД.Ч., М.Р. = мирувал (е)
| ПР.НАКЛ., СЕГ.ВР., 3Л., ЕД.Ч., Ж.Р. = мирувала (е)
| ПР.НАКЛ., СЕГ.ВР., 3Л., ЕД.Ч., СР.Р. = мирувало (е)
| ПР.НАКЛ., СЕГ.ВР., 3Л., МН.Ч. = мирували (са)
| ПР.НАКЛ., МИН.СВ.ВР., 1Л., ЕД.Ч., М.Р. = мирувал съм
| ПР.НАКЛ., МИН.СВ.ВР., 1Л., ЕД.Ч., Ж.Р. = мирувала съм
| ПР.НАКЛ., МИН.СВ.ВР., 1Л., ЕД.Ч., СР.Р. = мирувало съм
| ПР.НАКЛ., МИН.СВ.ВР., 1Л., МН.Ч. = мирували сме
| ПР.НАКЛ., МИН.СВ.ВР., 2Л., ЕД.Ч., М.Р. = мирувал си
| ПР.НАКЛ., МИН.СВ.ВР., 2Л., ЕД.Ч., Ж.Р. = мирувала си
| ПР.НАКЛ., МИН.СВ.ВР., 2Л., ЕД.Ч., СР.Р. = мирувало си
| ПР.НАКЛ., МИН.СВ.ВР., 2Л., МН.Ч. = мирували сте
| ПР.НАКЛ., МИН.СВ.ВР., 3Л., ЕД.Ч., М.Р. = мирувал (е)
| ПР.НАКЛ., МИН.СВ.ВР., 3Л., ЕД.Ч., Ж.Р. = мирувала (е)
| ПР.НАКЛ., МИН.СВ.ВР., 3Л., ЕД.Ч., СР.Р. = мирувало (е)
| ПР.НАКЛ., МИН.СВ.ВР., 3Л., МН.Ч. = мирували (са)
| ПР.НАКЛ., МИН.НЕОПР.ВР., 1Л., ЕД.Ч., М.Р. = бил съм мирувал
| ПР.НАКЛ., МИН.НЕОПР.ВР., 1Л., ЕД.Ч., Ж.Р. = била съм мирувала
| ПР.НАКЛ., МИН.НЕОПР.ВР., 1Л., ЕД.Ч., СР.Р. = било съм мирувало
| ПР.НАКЛ., МИН.НЕОПР.ВР., 1Л., МН.Ч. = били сме мирували
| ПР.НАКЛ., МИН.НЕОПР.ВР., 2Л., ЕД.Ч., М.Р. = бил си мирувал
| ПР.НАКЛ., МИН.НЕОПР.ВР., 2Л., ЕД.Ч., Ж.Р. = била си мирувала
| ПР.НАКЛ., МИН.НЕОПР.ВР., 2Л., ЕД.Ч., СР.Р. = било си мирувало
| ПР.НАКЛ., МИН.НЕОПР.ВР., 2Л., МН.Ч. = били сте мирували
| ПР.НАКЛ., МИН.НЕОПР.ВР., 3Л., ЕД.Ч., М.Р. = бил (е) мирувал
| ПР.НАКЛ., МИН.НЕОПР.ВР., 3Л., ЕД.Ч., Ж.Р. = била (е) мирувала
| ПР.НАКЛ., МИН.НЕОПР.ВР., 3Л., ЕД.Ч., СР.Р. = било (е) мирувало
| ПР.НАКЛ., МИН.НЕОПР.ВР., 3Л., МН.Ч. = били (са) мирували
| ПР.НАКЛ., БЪД.ВР., 1Л., ЕД.Ч., М.Р. = щял съм да мирувам
| ПР.НАКЛ., БЪД.ВР., 1Л., ЕД.Ч., Ж.Р. = щяла съм да мирувам
| ПР.НАКЛ., БЪД.ВР., 1Л., ЕД.Ч., СР.Р. = щяло съм да мирувам
| ПР.НАКЛ., БЪД.ВР., 1Л., МН.Ч. = щели сме да мируваме
| ПР.НАКЛ., БЪД.ВР., 2Л., ЕД.Ч., М.Р. = щял си да мируваш
| ПР.НАКЛ., БЪД.ВР., 2Л., ЕД.Ч., Ж.Р. = щяла си да мируваш
| ПР.НАКЛ., БЪД.ВР., 2Л., ЕД.Ч., СР.Р. = щяло си да мируваш
| ПР.НАКЛ., БЪД.ВР., 2Л., МН.Ч. = щели сте да мирувате
| ПР.НАКЛ., БЪД.ВР., 3Л., ЕД.Ч., М.Р. = щял (е) да мирува
| ПР.НАКЛ., БЪД.ВР., 3Л., ЕД.Ч., Ж.Р. = щяла (е) да мирува
| ПР.НАКЛ., БЪД.ВР., 3Л., ЕД.Ч., СР.Р. = щяло (е) да мирува
| ПР.НАКЛ., БЪД.ВР., 3Л., МН.Ч. = щели (са) да мируват
| ПР.НАКЛ., БЪД.ПРЕД.ВР., 1Л., ЕД.Ч., М.Р. = щял съм да съм мирувал
| ПР.НАКЛ., БЪД.ПРЕД.ВР., 1Л., ЕД.Ч., Ж.Р. = щяла съм да съм мирувала
| ПР.НАКЛ., БЪД.ПРЕД.ВР., 1Л., ЕД.Ч., СР.Р. = щяло съм да съм мирувало
| ПР.НАКЛ., БЪД.ПРЕД.ВР., 1Л., МН.Ч. = щели сме да сме мирували
| ПР.НАКЛ., БЪД.ПРЕД.ВР., 2Л., ЕД.Ч., М.Р. = щял си да си мирувал
| ПР.НАКЛ., БЪД.ПРЕД.ВР., 2Л., ЕД.Ч., Ж.Р. = щяла си да си мирувала
| ПР.НАКЛ., БЪД.ПРЕД.ВР., 2Л., ЕД.Ч., СР.Р. = щяло си да си мирувало
| ПР.НАКЛ., БЪД.ПРЕД.ВР., 2Л., МН.Ч. = щели сте да сте мирували
| ПР.НАКЛ., БЪД.ПРЕД.ВР., 3Л., ЕД.Ч., М.Р. = щял (е) да е мирувал
| ПР.НАКЛ., БЪД.ПРЕД.ВР., 3Л., ЕД.Ч., Ж.Р. = щяла (е) да е мирувала
| ПР.НАКЛ., БЪД.ПРЕД.ВР., 3Л., ЕД.Ч., СР.Р. = щяло (е) да е мирувало
| ПР.НАКЛ., БЪД.ПРЕД.ВР., 3Л., МН.Ч. = щели (са) да са мирували
| УСЛОВНО НАКЛОНЕНИЕ, 1Л., ЕД.Ч., М.Р. = бих мирувал
| УСЛОВНО НАКЛОНЕНИЕ, 1Л., ЕД.Ч., Ж.Р. = бих мирувала
| УСЛОВНО НАКЛОНЕНИЕ, 1Л., ЕД.Ч., СР.Р. = бих мирувало
| УСЛОВНО НАКЛОНЕНИЕ, 1Л., МН.Ч. = бихме мирували
| УСЛОВНО НАКЛОНЕНИЕ, 2Л., ЕД.Ч., М.Р. = би мирувал
| УСЛОВНО НАКЛОНЕНИЕ, 2Л., ЕД.Ч., Ж.Р. = би мирувала
| УСЛОВНО НАКЛОНЕНИЕ, 2Л., ЕД.Ч., СР.Р. = би мирувало
| УСЛОВНО НАКЛОНЕНИЕ, 2Л., МН.Ч. = бихте мирували
| УСЛОВНО НАКЛОНЕНИЕ, 3Л., ЕД.Ч., М.Р. = би мирувал
| УСЛОВНО НАКЛОНЕНИЕ, 3Л., ЕД.Ч., Ж.Р. = би мирувала
| УСЛОВНО НАКЛОНЕНИЕ, 3Л., ЕД.Ч., СР.Р. = би мирувало
| УСЛОВНО НАКЛОНЕНИЕ, 3Л., МН.Ч. = биха мирували
| ПОВЕЛИТЕЛНО НАКЛОНЕНИЕ, ЕД.Ч. = ми·ру·вай
| ПОВЕЛИТЕЛНО НАКЛОНЕНИЕ, МН.Ч. = ми·ру·вай·те
| МИН.СТРАД.ПРИЧ. М.Р. = ми·ру·ван
| МИН.СТРАД.ПРИЧ. М.Р. НЕПЪЛЕН ЧЛЕН = ми·ру·ва·ния
| МИН.СТРАД.ПРИЧ. М.Р. ПЪЛЕН ЧЛЕН = ми·ру·ва·ни·ят
| МИН.СТРАД.ПРИЧ. Ж.Р. = ми·ру·ва·на
| МИН.СТРАД.ПРИЧ. Ж.Р. ЧЛЕН = ми·ру·ва·на·та
| МИН.СТРАД.ПРИЧ. СР.Р. = ми·ру·ва·но
| МИН.СТРАД.ПРИЧ. СР.Р. ЧЛЕН = ми·ру·ва·но·то
| МИН.СТРАД.ПРИЧ. МН.Ч. = ми·ру·ва·ни
| МИН.СТРАД.ПРИЧ. МН.Ч. ЧЛЕН = ми·ру·ва·ни·те
| МИН.ДЕЯТ.СВ.ПРИЧ. М.Р. = ми·ру·вал
| МИН.ДЕЯТ.СВ.ПРИЧ. М.Р. НЕПЪЛЕН ЧЛЕН = ми·ру·ва·лия
| МИН.ДЕЯТ.СВ.ПРИЧ. М.Р. ПЪЛЕН ЧЛЕН = ми·ру·ва·ли·ят
| МИН.ДЕЯТ.СВ.ПРИЧ. Ж.Р. = ми·ру·ва·ла
| МИН.ДЕЯТ.СВ.ПРИЧ. Ж.Р. ЧЛЕН = ми·ру·ва·ла·та
| МИН.ДЕЯТ.СВ.ПРИЧ. СР.Р. = ми·ру·ва·ло
| МИН.ДЕЯТ.СВ.ПРИЧ. СР.Р. ЧЛЕН = ми·ру·ва·ло·то
| МИН.ДЕЯТ.СВ.ПРИЧ. МН.Ч. = ми·ру·ва·ли
| МИН.ДЕЯТ.СВ.ПРИЧ. МН.Ч. ЧЛЕН = ми·ру·ва·ли·те
| МИН.ДЕЯТ.НЕСВ.ПРИЧ. М.Р. = ми·ру·вал
| МИН.ДЕЯТ.НЕСВ.ПРИЧ. М.Р. НЕПЪЛЕН ЧЛЕН = ми·ру·ва·лия
| МИН.ДЕЯТ.НЕСВ.ПРИЧ. М.Р. ПЪЛЕН ЧЛЕН = ми·ру·ва·ли·ят
| МИН.ДЕЯТ.НЕСВ.ПРИЧ. Ж.Р. = ми·ру·ва·ла
| МИН.ДЕЯТ.НЕСВ.ПРИЧ. Ж.Р. ЧЛЕН = ми·ру·ва·ла·та
| МИН.ДЕЯТ.НЕСВ.ПРИЧ. СР.Р. = ми·ру·ва·ло
| МИН.ДЕЯТ.НЕСВ.ПРИЧ. СР.Р. ЧЛЕН = ми·ру·ва·ло·то
| МИН.ДЕЯТ.НЕСВ.ПРИЧ. МН.Ч. = ми·ру·ва·ли
| МИН.ДЕЯТ.НЕСВ.ПРИЧ. МН.Ч. ЧЛЕН = ми·ру·ва·ли·те
| СЕГ.ДЕЯТ.ПРИЧ. М.Р. = ми·ру·ващ
| СЕГ.ДЕЯТ.ПРИЧ. М.Р. НЕПЪЛЕН ЧЛЕН = ми·ру·ва·щия
| СЕГ.ДЕЯТ.ПРИЧ. М.Р. ПЪЛЕН ЧЛЕН = ми·ру·ва·щи·ят
| СЕГ.ДЕЯТ.ПРИЧ. Ж.Р. = ми·ру·ва·ща
| СЕГ.ДЕЯТ.ПРИЧ. Ж.Р. ЧЛЕН = ми·ру·ва·ща·та
| СЕГ.ДЕЯТ.ПРИЧ. СР.Р. = ми·ру·ва·що
| СЕГ.ДЕЯТ.ПРИЧ. СР.Р. ЧЛЕН = ми·ру·ва·що·то
| СЕГ.ДЕЯТ.ПРИЧ. МН.Ч. = ми·ру·ва·щи
| СЕГ.ДЕЯТ.ПРИЧ. МН.Ч. ЧЛЕН = ми·ру·ва·щи·те
| ДЕЕПРИЧАСТИЕ = ми·ру·вай·ки
| СКРИТИ ПРЕПРАТКИ = 
[[мирувам]],
[[мируваш]],
[[мирува]],
[[мируваме]],
[[мирувате]],
[[мируват]],
[[мирувах]],
[[мирувахме]],
[[мирувахте]],
[[мируваха]],
[[мируваше]],
[[мирувай]],
[[мирувайте]],
[[мирувал]],
[[мирувалия]],
[[мирувалият]],
[[мирувала]],
[[мирувалата]],
[[мирувало]],
[[мирувалото]],
[[мирували]],
[[мирувалите]],
[[мируван]],
[[мирувания]],
[[мируваният]],
[[мирувана]],
[[мируваната]],
[[мирувано]],
[[мируваното]],
[[мирувани]],
[[мируваните]],
[[мируващ]],
[[мируващия]],
[[мируващият]],
[[мируваща]],
[[мируващата]],
[[мируващо]],
[[мируващото]],
[[мируващи]],
[[мируващите]],
[[мирувайки]],
[[мирувал съм]],
[[мирувала съм]],
[[мирувало съм]],
[[мирували сме]],
[[мирувал си]],
[[мирувала си]],
[[мирувало си]],
[[мирували сте]],
[[мирувал е]],
[[мирувала е]],
[[мирувало е]],
[[мирували са]],
[[бях мирувал]],
[[бях мирувала]],
[[бях мирувало]],
[[бяхме мирували]],
[[беше мирувал]],
[[беше мирувала]],
[[беше мирувало]],
[[бяхте мирували]],
[[бяха мирували]],
[[ще мирувам]],
[[ще мируваме]],
[[ще мируваш]],
[[ще мирувате]],
[[ще мирува]],
[[ще мируват]],
[[ще съм мирувал]],
[[ще съм мирувала]],
[[ще съм мирувало]],
[[ще сме мирували]],
[[ще си мирувал]],
[[ще си мирувала]],
[[ще си мирувало]],
[[ще сте мирували]],
[[ще е мирувал]],
[[ще е мирувала]],
[[ще е мирувало]],
[[ще са мирували]],
[[щях да мирувам]],
[[щяхме да мируваме]],
[[щеше да мируваш]],
[[щяхте да мирувате]],
[[щеше да мирува]],
[[щяха да мируват]],
[[щях да съм мирувал]],
[[щях да съм мирувала]],
[[щях да съм мирувало]],
[[щяхме да сме мирували]],
[[щеше да си мирувал]],
[[щеше да си мирувала]],
[[щеше да си мирувало]],
[[щяхте да сте мирували]],
[[щеше да е мирувал]],
[[щеше да е мирувала]],
[[щеше да е мирувало]],
[[щяха да са мирували]],
[[бил съм мирувал]],
[[била съм мирувала]],
[[било съм мирувало]],
[[били сме мирували]],
[[бил си мирувал]],
[[била си мирувала]],
[[било си мирувало]],
[[били сте мирували]],
[[бил е мирувал]],
[[била е мирувала]],
[[било е мирувало]],
[[били са мирували]],
[[щял съм да мирувам]],
[[щяла съм да мирувам]],
[[щяло съм да мирувам]],
[[щели сме да мируваме]],
[[щял си да мируваш]],
[[щяла си да мируваш]],
[[щяло си да мируваш]],
[[щели сте да мирувате]],
[[щял да мирува]],
[[щяла да мирува]],
[[щяло да мирува]],
[[щели да мируват]],
[[щял е да мирува]],
[[щяла е да мирува]],
[[щяло е да мирува]],
[[щели са да мируват]],
[[щял съм да съм мирувал]],
[[щяла съм да съм мирувала]],
[[щяло съм да съм мирувало]],
[[щели сме да сме мирували]],
[[щял си да си мирувал]],
[[щяла си да си мирувала]],
[[щяло си да си мирувало]],
[[щели сте да сте мирували]],
[[щял да е мирувал]],
[[щяла да е мирувала]],
[[щяло да е мирувало]],
[[щели да са мирували]],
[[щял е да е мирувал]],
[[щяла е да е мирувала]],
[[щяло е да е мирувало]],
[[щели са да са мирували]],
[[бих мирувал]],
[[бих мирувала]],
[[бих мирувало]],
[[бихме мирували]],
[[би мирувал]],
[[би мирувала]],
[[би мирувало]],
[[бихте мирували]],
[[биха мирували]],
}}</text>
      <sha1>gmw91wtuzm232aslhq3w70gsrgnz92e</sha1>
    </revision>
  </page>
  <page>
    <title>Шаблон:Словоформи/миря</title>
    <ns>10</ns>
    <id>450718</id>
    <revision>
      <id>482700</id>
      <timestamp>2005-05-07T21:16:59Z</timestamp>
      <contributor>
        <username>Bgbot</username>
        <id>83</id>
      </contributor>
      <comment>Борислав: Шаблон със словоформи</comment>
      <model>wikitext</model>
      <format>text/x-wiki</format>
      <text bytes="18890" xml:space="preserve">{{Шаблон:Словоформи/Глагол|
  ОСНОВНА ФОРМА = миря
| СЕГ.ВР., 1Л., ЕД.Ч. = ми·ря
| СЕГ.ВР., 1Л., МН.Ч. = ми·рим
| СЕГ.ВР., 2Л., ЕД.Ч. = ми·риш
| СЕГ.ВР., 2Л., МН.Ч. = ми·ри·те
| СЕГ.ВР., 3Л., ЕД.Ч. = ми·ри
| СЕГ.ВР., 3Л., МН.Ч. = ми·рят
| МИН.СВ.ВР., 1Л., ЕД.Ч. = ми·рих
| МИН.СВ.ВР., 1Л., МН.Ч. = ми·рих·ме
| МИН.СВ.ВР., 2Л., ЕД.Ч. = ми·ри
| МИН.СВ.ВР., 2Л., МН.Ч. = ми·рих·те
| МИН.СВ.ВР., 3Л., ЕД.Ч. = ми·ри
| МИН.СВ.ВР., 3Л., МН.Ч. = ми·ри·ха
| МИН.НЕСВ.ВР., 1Л., ЕД.Ч. = ми·рях
| МИН.НЕСВ.ВР., 1Л., МН.Ч. = ми·рях·ме
| МИН.НЕСВ.ВР., 2Л., ЕД.Ч. = ми·ре·ше
| МИН.НЕСВ.ВР., 2Л., МН.Ч. = ми·рях·те
| МИН.НЕСВ.ВР., 3Л., ЕД.Ч. = ми·ре·ше
| МИН.НЕСВ.ВР., 3Л., МН.Ч. = ми·ря·ха
| МИН.НЕОПР.ВР., 1Л., ЕД.Ч., М.Р. = мирил съм
| МИН.НЕОПР.ВР., 1Л., ЕД.Ч., Ж.Р. = мирила съм
| МИН.НЕОПР.ВР., 1Л., ЕД.Ч., СР.Р. = мирило съм
| МИН.НЕОПР.ВР., 1Л., МН.Ч. = мирили сме
| МИН.НЕОПР.ВР., 2Л., ЕД.Ч., М.Р. = мирил си
| МИН.НЕОПР.ВР., 2Л., ЕД.Ч., Ж.Р. = мирила си
| МИН.НЕОПР.ВР., 2Л., ЕД.Ч., СР.Р. = мирило си
| МИН.НЕОПР.ВР., 2Л., МН.Ч. = мирили сте
| МИН.НЕОПР.ВР., 3Л., ЕД.Ч., М.Р. = мирил е
| МИН.НЕОПР.ВР., 3Л., ЕД.Ч., Ж.Р. = мирила е
| МИН.НЕОПР.ВР., 3Л., ЕД.Ч., СР.Р. = мирило е
| МИН.НЕОПР.ВР., 3Л., МН.Ч. = мирили са
| МИН.ПРЕД.ВР., 1Л., ЕД.Ч., М.Р. = бях мирил
| МИН.ПРЕД.ВР., 1Л., ЕД.Ч., Ж.Р. = бях мирила
| МИН.ПРЕД.ВР., 1Л., ЕД.Ч., СР.Р. = бях мирило
| МИН.ПРЕД.ВР., 1Л., МН.Ч. = бяхме мирили
| МИН.ПРЕД.ВР., 2Л., ЕД.Ч., М.Р. = беше мирил
| МИН.ПРЕД.ВР., 2Л., ЕД.Ч., Ж.Р. = беше мирила
| МИН.ПРЕД.ВР., 2Л., ЕД.Ч., СР.Р. = беше мирило
| МИН.ПРЕД.ВР., 2Л., МН.Ч. = бяхте мирили
| МИН.ПРЕД.ВР., 3Л., ЕД.Ч., М.Р. = беше мирил
| МИН.ПРЕД.ВР., 3Л., ЕД.Ч., Ж.Р. = беше мирила
| МИН.ПРЕД.ВР., 3Л., ЕД.Ч., СР.Р. = беше мирило
| МИН.ПРЕД.ВР., 3Л., МН.Ч. = бяха мирили
| БЪД.ВР., 1Л., ЕД.Ч. = ще миря
| БЪД.ВР., 1Л., МН.Ч. = ще мирим
| БЪД.ВР., 2Л., ЕД.Ч. = ще мириш
| БЪД.ВР., 2Л., МН.Ч. = ще мирите
| БЪД.ВР., 3Л., ЕД.Ч. = ще мири
| БЪД.ВР., 3Л., МН.Ч. = ще мирят
| БЪД.ПРЕД.ВР., 1Л., ЕД.Ч., М.Р. = ще съм мирил
| БЪД.ПРЕД.ВР., 1Л., ЕД.Ч., Ж.Р. = ще съм мирила
| БЪД.ПРЕД.ВР., 1Л., ЕД.Ч., СР.Р. = ще съм мирило
| БЪД.ПРЕД.ВР., 1Л., МН.Ч. = ще сме мирили
| БЪД.ПРЕД.ВР., 2Л., ЕД.Ч., М.Р. = ще си мирил
| БЪД.ПРЕД.ВР., 2Л., ЕД.Ч., Ж.Р. = ще си мирила
| БЪД.ПРЕД.ВР., 2Л., ЕД.Ч., СР.Р. = ще си мирило
| БЪД.ПРЕД.ВР., 2Л., МН.Ч. = ще сте мирили
| БЪД.ПРЕД.ВР., 3Л., ЕД.Ч., М.Р. = ще е мирил
| БЪД.ПРЕД.ВР., 3Л., ЕД.Ч., Ж.Р. = ще е мирила
| БЪД.ПРЕД.ВР., 3Л., ЕД.Ч., СР.Р. = ще е мирило
| БЪД.ПРЕД.ВР., 3Л., МН.Ч. = ще са мирили
| БЪД.ВР. В МИН., 1Л., ЕД.Ч. = щях да миря
| БЪД.ВР. В МИН., 1Л., МН.Ч. = щяхме да мирим
| БЪД.ВР. В МИН., 2Л., ЕД.Ч. = щеше да мириш
| БЪД.ВР. В МИН., 2Л., МН.Ч. = щяхте да мирите
| БЪД.ВР. В МИН., 3Л., ЕД.Ч. = щеше да мири
| БЪД.ВР. В МИН., 3Л., МН.Ч. = щяха да мирят
| БЪД.ПРЕД.ВР. В МИН., 1Л., ЕД.Ч., М.Р. = щях да съм мирил
| БЪД.ПРЕД.ВР. В МИН., 1Л., ЕД.Ч., Ж.Р. = щях да съм мирила
| БЪД.ПРЕД.ВР. В МИН., 1Л., ЕД.Ч., СР.Р. = щях да съм мирило
| БЪД.ПРЕД.ВР. В МИН., 1Л., МН.Ч. = щяхме да сме мирили
| БЪД.ПРЕД.ВР. В МИН., 2Л., ЕД.Ч., М.Р. = щеше да си мирил
| БЪД.ПРЕД.ВР. В МИН., 2Л., ЕД.Ч., Ж.Р. = щеше да си мирила
| БЪД.ПРЕД.ВР. В МИН., 2Л., ЕД.Ч., СР.Р. = щеше да си мирило
| БЪД.ПРЕД.ВР. В МИН., 2Л., МН.Ч. = щяхте да сте мирили
| БЪД.ПРЕД.ВР. В МИН., 3Л., ЕД.Ч., М.Р. = щеше да е мирил
| БЪД.ПРЕД.ВР. В МИН., 3Л., ЕД.Ч., Ж.Р. = щеше да е мирила
| БЪД.ПРЕД.ВР. В МИН., 3Л., ЕД.Ч., СР.Р. = щеше да е мирило
| БЪД.ПРЕД.ВР. В МИН., 3Л., МН.Ч. = щяха да са мирили
| ПР.НАКЛ., СЕГ.ВР., 1Л., ЕД.Ч., М.Р. = мирял съм
| ПР.НАКЛ., СЕГ.ВР., 1Л., ЕД.Ч., Ж.Р. = миряла съм
| ПР.НАКЛ., СЕГ.ВР., 1Л., ЕД.Ч., СР.Р. = миряло съм
| ПР.НАКЛ., СЕГ.ВР., 1Л., МН.Ч. = мирели сме
| ПР.НАКЛ., СЕГ.ВР., 2Л., ЕД.Ч., М.Р. = мирял си
| ПР.НАКЛ., СЕГ.ВР., 2Л., ЕД.Ч., Ж.Р. = миряла си
| ПР.НАКЛ., СЕГ.ВР., 2Л., ЕД.Ч., СР.Р. = миряло си
| ПР.НАКЛ., СЕГ.ВР., 2Л., МН.Ч. = мирели сте
| ПР.НАКЛ., СЕГ.ВР., 3Л., ЕД.Ч., М.Р. = мирял (е)
| ПР.НАКЛ., СЕГ.ВР., 3Л., ЕД.Ч., Ж.Р. = миряла (е)
| ПР.НАКЛ., СЕГ.ВР., 3Л., ЕД.Ч., СР.Р. = миряло (е)
| ПР.НАКЛ., СЕГ.ВР., 3Л., МН.Ч. = мирели (са)
| ПР.НАКЛ., МИН.СВ.ВР., 1Л., ЕД.Ч., М.Р. = мирил съм
| ПР.НАКЛ., МИН.СВ.ВР., 1Л., ЕД.Ч., Ж.Р. = мирила съм
| ПР.НАКЛ., МИН.СВ.ВР., 1Л., ЕД.Ч., СР.Р. = мирило съм
| ПР.НАКЛ., МИН.СВ.ВР., 1Л., МН.Ч. = мирили сме
| ПР.НАКЛ., МИН.СВ.ВР., 2Л., ЕД.Ч., М.Р. = мирил си
| ПР.НАКЛ., МИН.СВ.ВР., 2Л., ЕД.Ч., Ж.Р. = мирила си
| ПР.НАКЛ., МИН.СВ.ВР., 2Л., ЕД.Ч., СР.Р. = мирило си
| ПР.НАКЛ., МИН.СВ.ВР., 2Л., МН.Ч. = мирили сте
| ПР.НАКЛ., МИН.СВ.ВР., 3Л., ЕД.Ч., М.Р. = мирил (е)
| ПР.НАКЛ., МИН.СВ.ВР., 3Л., ЕД.Ч., Ж.Р. = мирила (е)
| ПР.НАКЛ., МИН.СВ.ВР., 3Л., ЕД.Ч., СР.Р. = мирило (е)
| ПР.НАКЛ., МИН.СВ.ВР., 3Л., МН.Ч. = мирили (са)
| ПР.НАКЛ., МИН.НЕОПР.ВР., 1Л., ЕД.Ч., М.Р. = бил съм мирил
| ПР.НАКЛ., МИН.НЕОПР.ВР., 1Л., ЕД.Ч., Ж.Р. = била съм мирила
| ПР.НАКЛ., МИН.НЕОПР.ВР., 1Л., ЕД.Ч., СР.Р. = било съм мирило
| ПР.НАКЛ., МИН.НЕОПР.ВР., 1Л., МН.Ч. = били сме мирили
| ПР.НАКЛ., МИН.НЕОПР.ВР., 2Л., ЕД.Ч., М.Р. = бил си мирил
| ПР.НАКЛ., МИН.НЕОПР.ВР., 2Л., ЕД.Ч., Ж.Р. = била си мирила
| ПР.НАКЛ., МИН.НЕОПР.ВР., 2Л., ЕД.Ч., СР.Р. = било си мирило
| ПР.НАКЛ., МИН.НЕОПР.ВР., 2Л., МН.Ч. = били сте мирили
| ПР.НАКЛ., МИН.НЕОПР.ВР., 3Л., ЕД.Ч., М.Р. = бил (е) мирил
| ПР.НАКЛ., МИН.НЕОПР.ВР., 3Л., ЕД.Ч., Ж.Р. = била (е) мирила
| ПР.НАКЛ., МИН.НЕОПР.ВР., 3Л., ЕД.Ч., СР.Р. = било (е) мирило
| ПР.НАКЛ., МИН.НЕОПР.ВР., 3Л., МН.Ч. = били (са) мирили
| ПР.НАКЛ., БЪД.ВР., 1Л., ЕД.Ч., М.Р. = щял съм да миря
| ПР.НАКЛ., БЪД.ВР., 1Л., ЕД.Ч., Ж.Р. = щяла съм да миря
| ПР.НАКЛ., БЪД.ВР., 1Л., ЕД.Ч., СР.Р. = щяло съм да миря
| ПР.НАКЛ., БЪД.ВР., 1Л., МН.Ч. = щели сме да мирим
| ПР.НАКЛ., БЪД.ВР., 2Л., ЕД.Ч., М.Р. = щял си да мириш
| ПР.НАКЛ., БЪД.ВР., 2Л., ЕД.Ч., Ж.Р. = щяла си да мириш
| ПР.НАКЛ., БЪД.ВР., 2Л., ЕД.Ч., СР.Р. = щяло си да мириш
| ПР.НАКЛ., БЪД.ВР., 2Л., МН.Ч. = щели сте да мирите
| ПР.НАКЛ., БЪД.ВР., 3Л., ЕД.Ч., М.Р. = щял (е) да мири
| ПР.НАКЛ., БЪД.ВР., 3Л., ЕД.Ч., Ж.Р. = щяла (е) да мири
| ПР.НАКЛ., БЪД.ВР., 3Л., ЕД.Ч., СР.Р. = щяло (е) да мири
| ПР.НАКЛ., БЪД.ВР., 3Л., МН.Ч. = щели (са) да мирят
| ПР.НАКЛ., БЪД.ПРЕД.ВР., 1Л., ЕД.Ч., М.Р. = щял съм да съм мирил
| ПР.НАКЛ., БЪД.ПРЕД.ВР., 1Л., ЕД.Ч., Ж.Р. = щяла съм да съм мирила
| ПР.НАКЛ., БЪД.ПРЕД.ВР., 1Л., ЕД.Ч., СР.Р. = щяло съм да съм мирило
| ПР.НАКЛ., БЪД.ПРЕД.ВР., 1Л., МН.Ч. = щели сме да сме мирили
| ПР.НАКЛ., БЪД.ПРЕД.ВР., 2Л., ЕД.Ч., М.Р. = щял си да си мирил
| ПР.НАКЛ., БЪД.ПРЕД.ВР., 2Л., ЕД.Ч., Ж.Р. = щяла си да си мирила
| ПР.НАКЛ., БЪД.ПРЕД.ВР., 2Л., ЕД.Ч., СР.Р. = щяло си да си мирило
| ПР.НАКЛ., БЪД.ПРЕД.ВР., 2Л., МН.Ч. = щели сте да сте мирили
| ПР.НАКЛ., БЪД.ПРЕД.ВР., 3Л., ЕД.Ч., М.Р. = щял (е) да е мирил
| ПР.НАКЛ., БЪД.ПРЕД.ВР., 3Л., ЕД.Ч., Ж.Р. = щяла (е) да е мирила
| ПР.НАКЛ., БЪД.ПРЕД.ВР., 3Л., ЕД.Ч., СР.Р. = щяло (е) да е мирило
| ПР.НАКЛ., БЪД.ПРЕД.ВР., 3Л., МН.Ч. = щели (са) да са мирили
| УСЛОВНО НАКЛОНЕНИЕ, 1Л., ЕД.Ч., М.Р. = бих мирил
| УСЛОВНО НАКЛОНЕНИЕ, 1Л., ЕД.Ч., Ж.Р. = бих мирила
| УСЛОВНО НАКЛОНЕНИЕ, 1Л., ЕД.Ч., СР.Р. = бих мирило
| УСЛОВНО НАКЛОНЕНИЕ, 1Л., МН.Ч. = бихме мирили
| УСЛОВНО НАКЛОНЕНИЕ, 2Л., ЕД.Ч., М.Р. = би мирил
| УСЛОВНО НАКЛОНЕНИЕ, 2Л., ЕД.Ч., Ж.Р. = би мирила
| УСЛОВНО НАКЛОНЕНИЕ, 2Л., ЕД.Ч., СР.Р. = би мирило
| УСЛОВНО НАКЛОНЕНИЕ, 2Л., МН.Ч. = бихте мирили
| УСЛОВНО НАКЛОНЕНИЕ, 3Л., ЕД.Ч., М.Р. = би мирил
| УСЛОВНО НАКЛОНЕНИЕ, 3Л., ЕД.Ч., Ж.Р. = би мирила
| УСЛОВНО НАКЛОНЕНИЕ, 3Л., ЕД.Ч., СР.Р. = би мирило
| УСЛОВНО НАКЛОНЕНИЕ, 3Л., МН.Ч. = биха мирили
| ПОВЕЛИТЕЛНО НАКЛОНЕНИЕ, ЕД.Ч. = ми·ри
| ПОВЕЛИТЕЛНО НАКЛОНЕНИЕ, МН.Ч. = ми·ре·те
| МИН.СТРАД.ПРИЧ. М.Р. = ми·рен
| МИН.СТРАД.ПРИЧ. М.Р. НЕПЪЛЕН ЧЛЕН = ми·ре·ния
| МИН.СТРАД.ПРИЧ. М.Р. ПЪЛЕН ЧЛЕН = ми·ре·ни·ят
| МИН.СТРАД.ПРИЧ. Ж.Р. = ми·ре·на
| МИН.СТРАД.ПРИЧ. Ж.Р. ЧЛЕН = ми·ре·на·та
| МИН.СТРАД.ПРИЧ. СР.Р. = ми·ре·но
| МИН.СТРАД.ПРИЧ. СР.Р. ЧЛЕН = ми·ре·но·то
| МИН.СТРАД.ПРИЧ. МН.Ч. = ми·ре·ни
| МИН.СТРАД.ПРИЧ. МН.Ч. ЧЛЕН = ми·ре·ни·те
| МИН.ДЕЯТ.СВ.ПРИЧ. М.Р. = ми·рил
| МИН.ДЕЯТ.СВ.ПРИЧ. М.Р. НЕПЪЛЕН ЧЛЕН = ми·ри·лия
| МИН.ДЕЯТ.СВ.ПРИЧ. М.Р. ПЪЛЕН ЧЛЕН = ми·ри·ли·ят
| МИН.ДЕЯТ.СВ.ПРИЧ. Ж.Р. = ми·ри·ла
| МИН.ДЕЯТ.СВ.ПРИЧ. Ж.Р. ЧЛЕН = ми·ри·ла·та
| МИН.ДЕЯТ.СВ.ПРИЧ. СР.Р. = ми·ри·ло
| МИН.ДЕЯТ.СВ.ПРИЧ. СР.Р. ЧЛЕН = ми·ри·ло·то
| МИН.ДЕЯТ.СВ.ПРИЧ. МН.Ч. = ми·ри·ли
| МИН.ДЕЯТ.СВ.ПРИЧ. МН.Ч. ЧЛЕН = ми·ри·ли·те
| МИН.ДЕЯТ.НЕСВ.ПРИЧ. М.Р. = ми·рял
| МИН.ДЕЯТ.НЕСВ.ПРИЧ. М.Р. НЕПЪЛЕН ЧЛЕН = ми·ря·лия
| МИН.ДЕЯТ.НЕСВ.ПРИЧ. М.Р. ПЪЛЕН ЧЛЕН = ми·ря·ли·ят
| МИН.ДЕЯТ.НЕСВ.ПРИЧ. Ж.Р. = ми·ря·ла
| МИН.ДЕЯТ.НЕСВ.ПРИЧ. Ж.Р. ЧЛЕН = ми·ря·ла·та
| МИН.ДЕЯТ.НЕСВ.ПРИЧ. СР.Р. = ми·ря·ло
| МИН.ДЕЯТ.НЕСВ.ПРИЧ. СР.Р. ЧЛЕН = ми·ря·ло·то
| МИН.ДЕЯТ.НЕСВ.ПРИЧ. МН.Ч. = ми·ре·ли
| МИН.ДЕЯТ.НЕСВ.ПРИЧ. МН.Ч. ЧЛЕН = ми·ре·ли·те
| СЕГ.ДЕЯТ.ПРИЧ. М.Р. = ми·рящ
| СЕГ.ДЕЯТ.ПРИЧ. М.Р. НЕПЪЛЕН ЧЛЕН = ми·ря·щия
| СЕГ.ДЕЯТ.ПРИЧ. М.Р. ПЪЛЕН ЧЛЕН = ми·ря·щи·ят
| СЕГ.ДЕЯТ.ПРИЧ. Ж.Р. = ми·ря·ща
| СЕГ.ДЕЯТ.ПРИЧ. Ж.Р. ЧЛЕН = ми·ря·ща·та
| СЕГ.ДЕЯТ.ПРИЧ. СР.Р. = ми·ря·що
| СЕГ.ДЕЯТ.ПРИЧ. СР.Р. ЧЛЕН = ми·ря·що·то
| СЕГ.ДЕЯТ.ПРИЧ. МН.Ч. = ми·ря·щи
| СЕГ.ДЕЯТ.ПРИЧ. МН.Ч. ЧЛЕН = ми·ря·щи·те
| ДЕЕПРИЧАСТИЕ = ми·рей·ки
| СКРИТИ ПРЕПРАТКИ = 
[[миря]],
[[мириш]],
[[мири]],
[[мирим]],
[[мирите]],
[[мирят]],
[[мирих]],
[[мирихме]],
[[мирихте]],
[[мириха]],
[[мирях]],
[[миреше]],
[[миряхме]],
[[миряхте]],
[[миряха]],
[[мирете]],
[[мирил]],
[[мирилия]],
[[мирилият]],
[[мирила]],
[[мирилата]],
[[мирило]],
[[мирилото]],
[[мирили]],
[[мирилите]],
[[мирял]],
[[мирялия]],
[[мирялият]],
[[миряла]],
[[мирялата]],
[[миряло]],
[[мирялото]],
[[мирели]],
[[мирелите]],
[[мирен]],
[[мирения]],
[[миреният]],
[[мирена]],
[[мирената]],
[[мирено]],
[[миреното]],
[[мирени]],
[[мирените]],
[[мирящ]],
[[мирящия]],
[[мирящият]],
[[миряща]],
[[мирящата]],
[[мирящо]],
[[мирящото]],
[[мирящи]],
[[мирящите]],
[[мирейки]],
[[мирил съм]],
[[мирила съм]],
[[мирило съм]],
[[мирили сме]],
[[мирил си]],
[[мирила си]],
[[мирило си]],
[[мирили сте]],
[[мирил е]],
[[мирила е]],
[[мирило е]],
[[мирили са]],
[[бях мирил]],
[[бях мирила]],
[[бях мирило]],
[[бяхме мирили]],
[[беше мирил]],
[[беше мирила]],
[[беше мирило]],
[[бяхте мирили]],
[[бяха мирили]],
[[ще миря]],
[[ще мирим]],
[[ще мириш]],
[[ще мирите]],
[[ще мири]],
[[ще мирят]],
[[ще съм мирил]],
[[ще съм мирила]],
[[ще съм мирило]],
[[ще сме мирили]],
[[ще си мирил]],
[[ще си мирила]],
[[ще си мирило]],
[[ще сте мирили]],
[[ще е мирил]],
[[ще е мирила]],
[[ще е мирило]],
[[ще са мирили]],
[[щях да миря]],
[[щяхме да мирим]],
[[щеше да мириш]],
[[щяхте да мирите]],
[[щеше да мири]],
[[щяха да мирят]],
[[щях да съм мирил]],
[[щях да съм мирила]],
[[щях да съм мирило]],
[[щяхме да сме мирили]],
[[щеше да си мирил]],
[[щеше да си мирила]],
[[щеше да си мирило]],
[[щяхте да сте мирили]],
[[щеше да е мирил]],
[[щеше да е мирила]],
[[щеше да е мирило]],
[[щяха да са мирили]],
[[мирял съм]],
[[миряла съм]],
[[миряло съм]],
[[мирели сме]],
[[мирял си]],
[[миряла си]],
[[миряло си]],
[[мирели сте]],
[[мирял е]],
[[миряла е]],
[[миряло е]],
[[мирели са]],
[[бил съм мирил]],
[[била съм мирила]],
[[било съм мирило]],
[[били сме мирили]],
[[бил си мирил]],
[[била си мирила]],
[[било си мирило]],
[[били сте мирили]],
[[бил е мирил]],
[[била е мирила]],
[[било е мирило]],
[[били са мирили]],
[[щял съм да миря]],
[[щяла съм да миря]],
[[щяло съм да миря]],
[[щели сме да мирим]],
[[щял си да мириш]],
[[щяла си да мириш]],
[[щяло си да мириш]],
[[щели сте да мирите]],
[[щял да мири]],
[[щяла да мири]],
[[щяло да мири]],
[[щели да мирят]],
[[щял е да мири]],
[[щяла е да мири]],
[[щяло е да мири]],
[[щели са да мирят]],
[[щял съм да съм мирил]],
[[щяла съм да съм мирила]],
[[щяло съм да съм мирило]],
[[щели сме да сме мирили]],
[[щял си да си мирил]],
[[щяла си да си мирила]],
[[щяло си да си мирило]],
[[щели сте да сте мирили]],
[[щял да е мирил]],
[[щяла да е мирила]],
[[щяло да е мирило]],
[[щели да са мирили]],
[[щял е да е мирил]],
[[щяла е да е мирила]],
[[щяло е да е мирило]],
[[щели са да са мирили]],
[[бих мирил]],
[[бих мирила]],
[[бих мирило]],
[[бихме мирили]],
[[би мирил]],
[[би мирила]],
[[би мирило]],
[[бихте мирили]],
[[биха мирили]],
}}</text>
      <sha1>39bqhe8vqh6afhr2jh28ibihsn8jqus</sha1>
    </revision>
  </page>
  <page>
    <title>Шаблон:Словоформи/мирясам</title>
    <ns>10</ns>
    <id>518430</id>
    <revision>
      <id>550410</id>
      <timestamp>2005-05-11T05:10:14Z</timestamp>
      <contributor>
        <username>Bgbot</username>
        <id>83</id>
      </contributor>
      <comment>Борислав: Шаблон със словоформи</comment>
      <model>wikitext</model>
      <format>text/x-wiki</format>
      <text bytes="19908" xml:space="preserve">{{Шаблон:Словоформи/Глагол|
  ОСНОВНА ФОРМА = мирясам
| СЕГ.ВР., 1Л., ЕД.Ч. = ми·ря·сам
| СЕГ.ВР., 1Л., МН.Ч. = ми·ря·са·ме
| СЕГ.ВР., 2Л., ЕД.Ч. = ми·ря·саш
| СЕГ.ВР., 2Л., МН.Ч. = ми·ря·са·те
| СЕГ.ВР., 3Л., ЕД.Ч. = ми·ря·са
| СЕГ.ВР., 3Л., МН.Ч. = ми·ря·сат
| МИН.СВ.ВР., 1Л., ЕД.Ч. = ми·ря·сах
| МИН.СВ.ВР., 1Л., МН.Ч. = ми·ря·сах·ме
| МИН.СВ.ВР., 2Л., ЕД.Ч. = ми·ря·са
| МИН.СВ.ВР., 2Л., МН.Ч. = ми·ря·сах·те
| МИН.СВ.ВР., 3Л., ЕД.Ч. = ми·ря·са
| МИН.СВ.ВР., 3Л., МН.Ч. = ми·ря·са·ха
| МИН.НЕСВ.ВР., 1Л., ЕД.Ч. = ми·ря·сах
| МИН.НЕСВ.ВР., 1Л., МН.Ч. = ми·ря·сах·ме
| МИН.НЕСВ.ВР., 2Л., ЕД.Ч. = ми·ря·са·ше
| МИН.НЕСВ.ВР., 2Л., МН.Ч. = ми·ря·сах·те
| МИН.НЕСВ.ВР., 3Л., ЕД.Ч. = ми·ря·са·ше
| МИН.НЕСВ.ВР., 3Л., МН.Ч. = ми·ря·са·ха
| МИН.НЕОПР.ВР., 1Л., ЕД.Ч., М.Р. = мирясал съм
| МИН.НЕОПР.ВР., 1Л., ЕД.Ч., Ж.Р. = мирясала съм
| МИН.НЕОПР.ВР., 1Л., ЕД.Ч., СР.Р. = мирясало съм
| МИН.НЕОПР.ВР., 1Л., МН.Ч. = мирясали сме
| МИН.НЕОПР.ВР., 2Л., ЕД.Ч., М.Р. = мирясал си
| МИН.НЕОПР.ВР., 2Л., ЕД.Ч., Ж.Р. = мирясала си
| МИН.НЕОПР.ВР., 2Л., ЕД.Ч., СР.Р. = мирясало си
| МИН.НЕОПР.ВР., 2Л., МН.Ч. = мирясали сте
| МИН.НЕОПР.ВР., 3Л., ЕД.Ч., М.Р. = мирясал е
| МИН.НЕОПР.ВР., 3Л., ЕД.Ч., Ж.Р. = мирясала е
| МИН.НЕОПР.ВР., 3Л., ЕД.Ч., СР.Р. = мирясало е
| МИН.НЕОПР.ВР., 3Л., МН.Ч. = мирясали са
| МИН.ПРЕД.ВР., 1Л., ЕД.Ч., М.Р. = бях мирясал
| МИН.ПРЕД.ВР., 1Л., ЕД.Ч., Ж.Р. = бях мирясала
| МИН.ПРЕД.ВР., 1Л., ЕД.Ч., СР.Р. = бях мирясало
| МИН.ПРЕД.ВР., 1Л., МН.Ч. = бяхме мирясали
| МИН.ПРЕД.ВР., 2Л., ЕД.Ч., М.Р. = беше мирясал
| МИН.ПРЕД.ВР., 2Л., ЕД.Ч., Ж.Р. = беше мирясала
| МИН.ПРЕД.ВР., 2Л., ЕД.Ч., СР.Р. = беше мирясало
| МИН.ПРЕД.ВР., 2Л., МН.Ч. = бяхте мирясали
| МИН.ПРЕД.ВР., 3Л., ЕД.Ч., М.Р. = беше мирясал
| МИН.ПРЕД.ВР., 3Л., ЕД.Ч., Ж.Р. = беше мирясала
| МИН.ПРЕД.ВР., 3Л., ЕД.Ч., СР.Р. = беше мирясало
| МИН.ПРЕД.ВР., 3Л., МН.Ч. = бяха мирясали
| БЪД.ВР., 1Л., ЕД.Ч. = ще мирясам
| БЪД.ВР., 1Л., МН.Ч. = ще мирясаме
| БЪД.ВР., 2Л., ЕД.Ч. = ще мирясаш
| БЪД.ВР., 2Л., МН.Ч. = ще мирясате
| БЪД.ВР., 3Л., ЕД.Ч. = ще миряса
| БЪД.ВР., 3Л., МН.Ч. = ще мирясат
| БЪД.ПРЕД.ВР., 1Л., ЕД.Ч., М.Р. = ще съм мирясал
| БЪД.ПРЕД.ВР., 1Л., ЕД.Ч., Ж.Р. = ще съм мирясала
| БЪД.ПРЕД.ВР., 1Л., ЕД.Ч., СР.Р. = ще съм мирясало
| БЪД.ПРЕД.ВР., 1Л., МН.Ч. = ще сме мирясали
| БЪД.ПРЕД.ВР., 2Л., ЕД.Ч., М.Р. = ще си мирясал
| БЪД.ПРЕД.ВР., 2Л., ЕД.Ч., Ж.Р. = ще си мирясала
| БЪД.ПРЕД.ВР., 2Л., ЕД.Ч., СР.Р. = ще си мирясало
| БЪД.ПРЕД.ВР., 2Л., МН.Ч. = ще сте мирясали
| БЪД.ПРЕД.ВР., 3Л., ЕД.Ч., М.Р. = ще е мирясал
| БЪД.ПРЕД.ВР., 3Л., ЕД.Ч., Ж.Р. = ще е мирясала
| БЪД.ПРЕД.ВР., 3Л., ЕД.Ч., СР.Р. = ще е мирясало
| БЪД.ПРЕД.ВР., 3Л., МН.Ч. = ще са мирясали
| БЪД.ВР. В МИН., 1Л., ЕД.Ч. = щях да мирясам
| БЪД.ВР. В МИН., 1Л., МН.Ч. = щяхме да мирясаме
| БЪД.ВР. В МИН., 2Л., ЕД.Ч. = щеше да мирясаш
| БЪД.ВР. В МИН., 2Л., МН.Ч. = щяхте да мирясате
| БЪД.ВР. В МИН., 3Л., ЕД.Ч. = щеше да миряса
| БЪД.ВР. В МИН., 3Л., МН.Ч. = щяха да мирясат
| БЪД.ПРЕД.ВР. В МИН., 1Л., ЕД.Ч., М.Р. = щях да съм мирясал
| БЪД.ПРЕД.ВР. В МИН., 1Л., ЕД.Ч., Ж.Р. = щях да съм мирясала
| БЪД.ПРЕД.ВР. В МИН., 1Л., ЕД.Ч., СР.Р. = щях да съм мирясало
| БЪД.ПРЕД.ВР. В МИН., 1Л., МН.Ч. = щяхме да сме мирясали
| БЪД.ПРЕД.ВР. В МИН., 2Л., ЕД.Ч., М.Р. = щеше да си мирясал
| БЪД.ПРЕД.ВР. В МИН., 2Л., ЕД.Ч., Ж.Р. = щеше да си мирясала
| БЪД.ПРЕД.ВР. В МИН., 2Л., ЕД.Ч., СР.Р. = щеше да си мирясало
| БЪД.ПРЕД.ВР. В МИН., 2Л., МН.Ч. = щяхте да сте мирясали
| БЪД.ПРЕД.ВР. В МИН., 3Л., ЕД.Ч., М.Р. = щеше да е мирясал
| БЪД.ПРЕД.ВР. В МИН., 3Л., ЕД.Ч., Ж.Р. = щеше да е мирясала
| БЪД.ПРЕД.ВР. В МИН., 3Л., ЕД.Ч., СР.Р. = щеше да е мирясало
| БЪД.ПРЕД.ВР. В МИН., 3Л., МН.Ч. = щяха да са мирясали
| ПР.НАКЛ., СЕГ.ВР., 1Л., ЕД.Ч., М.Р. = мирясал съм
| ПР.НАКЛ., СЕГ.ВР., 1Л., ЕД.Ч., Ж.Р. = мирясала съм
| ПР.НАКЛ., СЕГ.ВР., 1Л., ЕД.Ч., СР.Р. = мирясало съм
| ПР.НАКЛ., СЕГ.ВР., 1Л., МН.Ч. = мирясали сме
| ПР.НАКЛ., СЕГ.ВР., 2Л., ЕД.Ч., М.Р. = мирясал си
| ПР.НАКЛ., СЕГ.ВР., 2Л., ЕД.Ч., Ж.Р. = мирясала си
| ПР.НАКЛ., СЕГ.ВР., 2Л., ЕД.Ч., СР.Р. = мирясало си
| ПР.НАКЛ., СЕГ.ВР., 2Л., МН.Ч. = мирясали сте
| ПР.НАКЛ., СЕГ.ВР., 3Л., ЕД.Ч., М.Р. = мирясал (е)
| ПР.НАКЛ., СЕГ.ВР., 3Л., ЕД.Ч., Ж.Р. = мирясала (е)
| ПР.НАКЛ., СЕГ.ВР., 3Л., ЕД.Ч., СР.Р. = мирясало (е)
| ПР.НАКЛ., СЕГ.ВР., 3Л., МН.Ч. = мирясали (са)
| ПР.НАКЛ., МИН.СВ.ВР., 1Л., ЕД.Ч., М.Р. = мирясал съм
| ПР.НАКЛ., МИН.СВ.ВР., 1Л., ЕД.Ч., Ж.Р. = мирясала съм
| ПР.НАКЛ., МИН.СВ.ВР., 1Л., ЕД.Ч., СР.Р. = мирясало съм
| ПР.НАКЛ., МИН.СВ.ВР., 1Л., МН.Ч. = мирясали сме
| ПР.НАКЛ., МИН.СВ.ВР., 2Л., ЕД.Ч., М.Р. = мирясал си
| ПР.НАКЛ., МИН.СВ.ВР., 2Л., ЕД.Ч., Ж.Р. = мирясала си
| ПР.НАКЛ., МИН.СВ.ВР., 2Л., ЕД.Ч., СР.Р. = мирясало си
| ПР.НАКЛ., МИН.СВ.ВР., 2Л., МН.Ч. = мирясали сте
| ПР.НАКЛ., МИН.СВ.ВР., 3Л., ЕД.Ч., М.Р. = мирясал (е)
| ПР.НАКЛ., МИН.СВ.ВР., 3Л., ЕД.Ч., Ж.Р. = мирясала (е)
| ПР.НАКЛ., МИН.СВ.ВР., 3Л., ЕД.Ч., СР.Р. = мирясало (е)
| ПР.НАКЛ., МИН.СВ.ВР., 3Л., МН.Ч. = мирясали (са)
| ПР.НАКЛ., МИН.НЕОПР.ВР., 1Л., ЕД.Ч., М.Р. = бил съм мирясал
| ПР.НАКЛ., МИН.НЕОПР.ВР., 1Л., ЕД.Ч., Ж.Р. = била съм мирясала
| ПР.НАКЛ., МИН.НЕОПР.ВР., 1Л., ЕД.Ч., СР.Р. = било съм мирясало
| ПР.НАКЛ., МИН.НЕОПР.ВР., 1Л., МН.Ч. = били сме мирясали
| ПР.НАКЛ., МИН.НЕОПР.ВР., 2Л., ЕД.Ч., М.Р. = бил си мирясал
| ПР.НАКЛ., МИН.НЕОПР.ВР., 2Л., ЕД.Ч., Ж.Р. = била си мирясала
| ПР.НАКЛ., МИН.НЕОПР.ВР., 2Л., ЕД.Ч., СР.Р. = било си мирясало
| ПР.НАКЛ., МИН.НЕОПР.ВР., 2Л., МН.Ч. = били сте мирясали
| ПР.НАКЛ., МИН.НЕОПР.ВР., 3Л., ЕД.Ч., М.Р. = бил (е) мирясал
| ПР.НАКЛ., МИН.НЕОПР.ВР., 3Л., ЕД.Ч., Ж.Р. = била (е) мирясала
| ПР.НАКЛ., МИН.НЕОПР.ВР., 3Л., ЕД.Ч., СР.Р. = било (е) мирясало
| ПР.НАКЛ., МИН.НЕОПР.ВР., 3Л., МН.Ч. = били (са) мирясали
| ПР.НАКЛ., БЪД.ВР., 1Л., ЕД.Ч., М.Р. = щял съм да мирясам
| ПР.НАКЛ., БЪД.ВР., 1Л., ЕД.Ч., Ж.Р. = щяла съм да мирясам
| ПР.НАКЛ., БЪД.ВР., 1Л., ЕД.Ч., СР.Р. = щяло съм да мирясам
| ПР.НАКЛ., БЪД.ВР., 1Л., МН.Ч. = щели сме да мирясаме
| ПР.НАКЛ., БЪД.ВР., 2Л., ЕД.Ч., М.Р. = щял си да мирясаш
| ПР.НАКЛ., БЪД.ВР., 2Л., ЕД.Ч., Ж.Р. = щяла си да мирясаш
| ПР.НАКЛ., БЪД.ВР., 2Л., ЕД.Ч., СР.Р. = щяло си да мирясаш
| ПР.НАКЛ., БЪД.ВР., 2Л., МН.Ч. = щели сте да мирясате
| ПР.НАКЛ., БЪД.ВР., 3Л., ЕД.Ч., М.Р. = щял (е) да миряса
| ПР.НАКЛ., БЪД.ВР., 3Л., ЕД.Ч., Ж.Р. = щяла (е) да миряса
| ПР.НАКЛ., БЪД.ВР., 3Л., ЕД.Ч., СР.Р. = щяло (е) да миряса
| ПР.НАКЛ., БЪД.ВР., 3Л., МН.Ч. = щели (са) да мирясат
| ПР.НАКЛ., БЪД.ПРЕД.ВР., 1Л., ЕД.Ч., М.Р. = щял съм да съм мирясал
| ПР.НАКЛ., БЪД.ПРЕД.ВР., 1Л., ЕД.Ч., Ж.Р. = щяла съм да съм мирясала
| ПР.НАКЛ., БЪД.ПРЕД.ВР., 1Л., ЕД.Ч., СР.Р. = щяло съм да съм мирясало
| ПР.НАКЛ., БЪД.ПРЕД.ВР., 1Л., МН.Ч. = щели сме да сме мирясали
| ПР.НАКЛ., БЪД.ПРЕД.ВР., 2Л., ЕД.Ч., М.Р. = щял си да си мирясал
| ПР.НАКЛ., БЪД.ПРЕД.ВР., 2Л., ЕД.Ч., Ж.Р. = щяла си да си мирясала
| ПР.НАКЛ., БЪД.ПРЕД.ВР., 2Л., ЕД.Ч., СР.Р. = щяло си да си мирясало
| ПР.НАКЛ., БЪД.ПРЕД.ВР., 2Л., МН.Ч. = щели сте да сте мирясали
| ПР.НАКЛ., БЪД.ПРЕД.ВР., 3Л., ЕД.Ч., М.Р. = щял (е) да е мирясал
| ПР.НАКЛ., БЪД.ПРЕД.ВР., 3Л., ЕД.Ч., Ж.Р. = щяла (е) да е мирясала
| ПР.НАКЛ., БЪД.ПРЕД.ВР., 3Л., ЕД.Ч., СР.Р. = щяло (е) да е мирясало
| ПР.НАКЛ., БЪД.ПРЕД.ВР., 3Л., МН.Ч. = щели (са) да са мирясали
| УСЛОВНО НАКЛОНЕНИЕ, 1Л., ЕД.Ч., М.Р. = бих мирясал
| УСЛОВНО НАКЛОНЕНИЕ, 1Л., ЕД.Ч., Ж.Р. = бих мирясала
| УСЛОВНО НАКЛОНЕНИЕ, 1Л., ЕД.Ч., СР.Р. = бих мирясало
| УСЛОВНО НАКЛОНЕНИЕ, 1Л., МН.Ч. = бихме мирясали
| УСЛОВНО НАКЛОНЕНИЕ, 2Л., ЕД.Ч., М.Р. = би мирясал
| УСЛОВНО НАКЛОНЕНИЕ, 2Л., ЕД.Ч., Ж.Р. = би мирясала
| УСЛОВНО НАКЛОНЕНИЕ, 2Л., ЕД.Ч., СР.Р. = би мирясало
| УСЛОВНО НАКЛОНЕНИЕ, 2Л., МН.Ч. = бихте мирясали
| УСЛОВНО НАКЛОНЕНИЕ, 3Л., ЕД.Ч., М.Р. = би мирясал
| УСЛОВНО НАКЛОНЕНИЕ, 3Л., ЕД.Ч., Ж.Р. = би мирясала
| УСЛОВНО НАКЛОНЕНИЕ, 3Л., ЕД.Ч., СР.Р. = би мирясало
| УСЛОВНО НАКЛОНЕНИЕ, 3Л., МН.Ч. = биха мирясали
| ПОВЕЛИТЕЛНО НАКЛОНЕНИЕ, ЕД.Ч. = ми·ря·сай
| ПОВЕЛИТЕЛНО НАКЛОНЕНИЕ, МН.Ч. = ми·ря·сай·те
| МИН.СТРАД.ПРИЧ. М.Р. = ми·ря·сан
| МИН.СТРАД.ПРИЧ. М.Р. НЕПЪЛЕН ЧЛЕН = ми·ря·са·ния
| МИН.СТРАД.ПРИЧ. М.Р. ПЪЛЕН ЧЛЕН = ми·ря·са·ни·ят
| МИН.СТРАД.ПРИЧ. Ж.Р. = ми·ря·са·на
| МИН.СТРАД.ПРИЧ. Ж.Р. ЧЛЕН = ми·ря·са·на·та
| МИН.СТРАД.ПРИЧ. СР.Р. = ми·ря·са·но
| МИН.СТРАД.ПРИЧ. СР.Р. ЧЛЕН = ми·ря·са·но·то
| МИН.СТРАД.ПРИЧ. МН.Ч. = ми·ря·са·ни
| МИН.СТРАД.ПРИЧ. МН.Ч. ЧЛЕН = ми·ря·са·ни·те
| МИН.ДЕЯТ.СВ.ПРИЧ. М.Р. = ми·ря·сал
| МИН.ДЕЯТ.СВ.ПРИЧ. М.Р. НЕПЪЛЕН ЧЛЕН = ми·ря·са·лия
| МИН.ДЕЯТ.СВ.ПРИЧ. М.Р. ПЪЛЕН ЧЛЕН = ми·ря·са·ли·ят
| МИН.ДЕЯТ.СВ.ПРИЧ. Ж.Р. = ми·ря·са·ла
| МИН.ДЕЯТ.СВ.ПРИЧ. Ж.Р. ЧЛЕН = ми·ря·са·ла·та
| МИН.ДЕЯТ.СВ.ПРИЧ. СР.Р. = ми·ря·са·ло
| МИН.ДЕЯТ.СВ.ПРИЧ. СР.Р. ЧЛЕН = ми·ря·са·ло·то
| МИН.ДЕЯТ.СВ.ПРИЧ. МН.Ч. = ми·ря·са·ли
| МИН.ДЕЯТ.СВ.ПРИЧ. МН.Ч. ЧЛЕН = ми·ря·са·ли·те
| МИН.ДЕЯТ.НЕСВ.ПРИЧ. М.Р. = ми·ря·сал
| МИН.ДЕЯТ.НЕСВ.ПРИЧ. М.Р. НЕПЪЛЕН ЧЛЕН = ми·ря·са·лия
| МИН.ДЕЯТ.НЕСВ.ПРИЧ. М.Р. ПЪЛЕН ЧЛЕН = ми·ря·са·ли·ят
| МИН.ДЕЯТ.НЕСВ.ПРИЧ. Ж.Р. = ми·ря·са·ла
| МИН.ДЕЯТ.НЕСВ.ПРИЧ. Ж.Р. ЧЛЕН = ми·ря·са·ла·та
| МИН.ДЕЯТ.НЕСВ.ПРИЧ. СР.Р. = ми·ря·са·ло
| МИН.ДЕЯТ.НЕСВ.ПРИЧ. СР.Р. ЧЛЕН = ми·ря·са·ло·то
| МИН.ДЕЯТ.НЕСВ.ПРИЧ. МН.Ч. = ми·ря·са·ли
| МИН.ДЕЯТ.НЕСВ.ПРИЧ. МН.Ч. ЧЛЕН = ми·ря·са·ли·те
| СЕГ.ДЕЯТ.ПРИЧ. М.Р. = ми·ря·сащ
| СЕГ.ДЕЯТ.ПРИЧ. М.Р. НЕПЪЛЕН ЧЛЕН = ми·ря·са·щия
| СЕГ.ДЕЯТ.ПРИЧ. М.Р. ПЪЛЕН ЧЛЕН = ми·ря·са·щи·ят
| СЕГ.ДЕЯТ.ПРИЧ. Ж.Р. = ми·ря·са·ща
| СЕГ.ДЕЯТ.ПРИЧ. Ж.Р. ЧЛЕН = ми·ря·са·ща·та
| СЕГ.ДЕЯТ.ПРИЧ. СР.Р. = ми·ря·са·що
| СЕГ.ДЕЯТ.ПРИЧ. СР.Р. ЧЛЕН = ми·ря·са·що·то
| СЕГ.ДЕЯТ.ПРИЧ. МН.Ч. = ми·ря·са·щи
| СЕГ.ДЕЯТ.ПРИЧ. МН.Ч. ЧЛЕН = ми·ря·са·щи·те
| ДЕЕПРИЧАСТИЕ = ми·ря·сай·ки
| СКРИТИ ПРЕПРАТКИ = 
[[мирясам]],
[[мирясаш]],
[[миряса]],
[[мирясаме]],
[[мирясате]],
[[мирясат]],
[[мирясах]],
[[мирясахме]],
[[мирясахте]],
[[мирясаха]],
[[мирясаше]],
[[мирясай]],
[[мирясайте]],
[[мирясал]],
[[мирясалия]],
[[мирясалият]],
[[мирясала]],
[[мирясалата]],
[[мирясало]],
[[мирясалото]],
[[мирясали]],
[[мирясалите]],
[[мирясан]],
[[мирясания]],
[[мирясаният]],
[[мирясана]],
[[мирясаната]],
[[мирясано]],
[[мирясаното]],
[[мирясани]],
[[мирясаните]],
[[мирясащ]],
[[мирясащия]],
[[мирясащият]],
[[мирясаща]],
[[мирясащата]],
[[мирясащо]],
[[мирясащото]],
[[мирясащи]],
[[мирясащите]],
[[мирясайки]],
[[мирясал съм]],
[[мирясала съм]],
[[мирясало съм]],
[[мирясали сме]],
[[мирясал си]],
[[мирясала си]],
[[мирясало си]],
[[мирясали сте]],
[[мирясал е]],
[[мирясала е]],
[[мирясало е]],
[[мирясали са]],
[[бях мирясал]],
[[бях мирясала]],
[[бях мирясало]],
[[бяхме мирясали]],
[[беше мирясал]],
[[беше мирясала]],
[[беше мирясало]],
[[бяхте мирясали]],
[[бяха мирясали]],
[[ще мирясам]],
[[ще мирясаме]],
[[ще мирясаш]],
[[ще мирясате]],
[[ще миряса]],
[[ще мирясат]],
[[ще съм мирясал]],
[[ще съм мирясала]],
[[ще съм мирясало]],
[[ще сме мирясали]],
[[ще си мирясал]],
[[ще си мирясала]],
[[ще си мирясало]],
[[ще сте мирясали]],
[[ще е мирясал]],
[[ще е мирясала]],
[[ще е мирясало]],
[[ще са мирясали]],
[[щях да мирясам]],
[[щяхме да мирясаме]],
[[щеше да мирясаш]],
[[щяхте да мирясате]],
[[щеше да миряса]],
[[щяха да мирясат]],
[[щях да съм мирясал]],
[[щях да съм мирясала]],
[[щях да съм мирясало]],
[[щяхме да сме мирясали]],
[[щеше да си мирясал]],
[[щеше да си мирясала]],
[[щеше да си мирясало]],
[[щяхте да сте мирясали]],
[[щеше да е мирясал]],
[[щеше да е мирясала]],
[[щеше да е мирясало]],
[[щяха да са мирясали]],
[[бил съм мирясал]],
[[била съм мирясала]],
[[било съм мирясало]],
[[били сме мирясали]],
[[бил си мирясал]],
[[била си мирясала]],
[[било си мирясало]],
[[били сте мирясали]],
[[бил е мирясал]],
[[била е мирясала]],
[[било е мирясало]],
[[били са мирясали]],
[[щял съм да мирясам]],
[[щяла съм да мирясам]],
[[щяло съм да мирясам]],
[[щели сме да мирясаме]],
[[щял си да мирясаш]],
[[щяла си да мирясаш]],
[[щяло си да мирясаш]],
[[щели сте да мирясате]],
[[щял да миряса]],
[[щяла да миряса]],
[[щяло да миряса]],
[[щели да мирясат]],
[[щял е да миряса]],
[[щяла е да миряса]],
[[щяло е да миряса]],
[[щели са да мирясат]],
[[щял съм да съм мирясал]],
[[щяла съм да съм мирясала]],
[[щяло съм да съм мирясало]],
[[щели сме да сме мирясали]],
[[щял си да си мирясал]],
[[щяла си да си мирясала]],
[[щяло си да си мирясало]],
[[щели сте да сте мирясали]],
[[щял да е мирясал]],
[[щяла да е мирясала]],
[[щяло да е мирясало]],
[[щели да са мирясали]],
[[щял е да е мирясал]],
[[щяла е да е мирясала]],
[[щяло е да е мирясало]],
[[щели са да са мирясали]],
[[бих мирясал]],
[[бих мирясала]],
[[бих мирясало]],
[[бихме мирясали]],
[[би мирясал]],
[[би мирясала]],
[[би мирясало]],
[[бихте мирясали]],
[[биха мирясали]],
}}</text>
      <sha1>6iz9b4imhwda7q2lm9vb5hz2opp2o1t</sha1>
    </revision>
  </page>
  <page>
    <title>Шаблон:Словоформи/мирясвам</title>
    <ns>10</ns>
    <id>518441</id>
    <revision>
      <id>550421</id>
      <timestamp>2005-05-11T05:10:25Z</timestamp>
      <contributor>
        <username>Bgbot</username>
        <id>83</id>
      </contributor>
      <comment>Борислав: Шаблон със словоформи</comment>
      <model>wikitext</model>
      <format>text/x-wiki</format>
      <text bytes="20590" xml:space="preserve">{{Шаблон:Словоформи/Глагол|
  ОСНОВНА ФОРМА = мирясвам
| СЕГ.ВР., 1Л., ЕД.Ч. = ми·ряс·вам
| СЕГ.ВР., 1Л., МН.Ч. = ми·ряс·ва·ме
| СЕГ.ВР., 2Л., ЕД.Ч. = ми·ряс·ваш
| СЕГ.ВР., 2Л., МН.Ч. = ми·ряс·ва·те
| СЕГ.ВР., 3Л., ЕД.Ч. = ми·ряс·ва
| СЕГ.ВР., 3Л., МН.Ч. = ми·ряс·ват
| МИН.СВ.ВР., 1Л., ЕД.Ч. = ми·ряс·вах
| МИН.СВ.ВР., 1Л., МН.Ч. = ми·ряс·вах·ме
| МИН.СВ.ВР., 2Л., ЕД.Ч. = ми·ряс·ва
| МИН.СВ.ВР., 2Л., МН.Ч. = ми·ряс·вах·те
| МИН.СВ.ВР., 3Л., ЕД.Ч. = ми·ряс·ва
| МИН.СВ.ВР., 3Л., МН.Ч. = ми·ряс·ва·ха
| МИН.НЕСВ.ВР., 1Л., ЕД.Ч. = ми·ряс·вах
| МИН.НЕСВ.ВР., 1Л., МН.Ч. = ми·ряс·вах·ме
| МИН.НЕСВ.ВР., 2Л., ЕД.Ч. = ми·ряс·ва·ше
| МИН.НЕСВ.ВР., 2Л., МН.Ч. = ми·ряс·вах·те
| МИН.НЕСВ.ВР., 3Л., ЕД.Ч. = ми·ряс·ва·ше
| МИН.НЕСВ.ВР., 3Л., МН.Ч. = ми·ряс·ва·ха
| МИН.НЕОПР.ВР., 1Л., ЕД.Ч., М.Р. = мирясвал съм
| МИН.НЕОПР.ВР., 1Л., ЕД.Ч., Ж.Р. = мирясвала съм
| МИН.НЕОПР.ВР., 1Л., ЕД.Ч., СР.Р. = мирясвало съм
| МИН.НЕОПР.ВР., 1Л., МН.Ч. = мирясвали сме
| МИН.НЕОПР.ВР., 2Л., ЕД.Ч., М.Р. = мирясвал си
| МИН.НЕОПР.ВР., 2Л., ЕД.Ч., Ж.Р. = мирясвала си
| МИН.НЕОПР.ВР., 2Л., ЕД.Ч., СР.Р. = мирясвало си
| МИН.НЕОПР.ВР., 2Л., МН.Ч. = мирясвали сте
| МИН.НЕОПР.ВР., 3Л., ЕД.Ч., М.Р. = мирясвал е
| МИН.НЕОПР.ВР., 3Л., ЕД.Ч., Ж.Р. = мирясвала е
| МИН.НЕОПР.ВР., 3Л., ЕД.Ч., СР.Р. = мирясвало е
| МИН.НЕОПР.ВР., 3Л., МН.Ч. = мирясвали са
| МИН.ПРЕД.ВР., 1Л., ЕД.Ч., М.Р. = бях мирясвал
| МИН.ПРЕД.ВР., 1Л., ЕД.Ч., Ж.Р. = бях мирясвала
| МИН.ПРЕД.ВР., 1Л., ЕД.Ч., СР.Р. = бях мирясвало
| МИН.ПРЕД.ВР., 1Л., МН.Ч. = бяхме мирясвали
| МИН.ПРЕД.ВР., 2Л., ЕД.Ч., М.Р. = беше мирясвал
| МИН.ПРЕД.ВР., 2Л., ЕД.Ч., Ж.Р. = беше мирясвала
| МИН.ПРЕД.ВР., 2Л., ЕД.Ч., СР.Р. = беше мирясвало
| МИН.ПРЕД.ВР., 2Л., МН.Ч. = бяхте мирясвали
| МИН.ПРЕД.ВР., 3Л., ЕД.Ч., М.Р. = беше мирясвал
| МИН.ПРЕД.ВР., 3Л., ЕД.Ч., Ж.Р. = беше мирясвала
| МИН.ПРЕД.ВР., 3Л., ЕД.Ч., СР.Р. = беше мирясвало
| МИН.ПРЕД.ВР., 3Л., МН.Ч. = бяха мирясвали
| БЪД.ВР., 1Л., ЕД.Ч. = ще мирясвам
| БЪД.ВР., 1Л., МН.Ч. = ще мирясваме
| БЪД.ВР., 2Л., ЕД.Ч. = ще мирясваш
| БЪД.ВР., 2Л., МН.Ч. = ще мирясвате
| БЪД.ВР., 3Л., ЕД.Ч. = ще мирясва
| БЪД.ВР., 3Л., МН.Ч. = ще мирясват
| БЪД.ПРЕД.ВР., 1Л., ЕД.Ч., М.Р. = ще съм мирясвал
| БЪД.ПРЕД.ВР., 1Л., ЕД.Ч., Ж.Р. = ще съм мирясвала
| БЪД.ПРЕД.ВР., 1Л., ЕД.Ч., СР.Р. = ще съм мирясвало
| БЪД.ПРЕД.ВР., 1Л., МН.Ч. = ще сме мирясвали
| БЪД.ПРЕД.ВР., 2Л., ЕД.Ч., М.Р. = ще си мирясвал
| БЪД.ПРЕД.ВР., 2Л., ЕД.Ч., Ж.Р. = ще си мирясвала
| БЪД.ПРЕД.ВР., 2Л., ЕД.Ч., СР.Р. = ще си мирясвало
| БЪД.ПРЕД.ВР., 2Л., МН.Ч. = ще сте мирясвали
| БЪД.ПРЕД.ВР., 3Л., ЕД.Ч., М.Р. = ще е мирясвал
| БЪД.ПРЕД.ВР., 3Л., ЕД.Ч., Ж.Р. = ще е мирясвала
| БЪД.ПРЕД.ВР., 3Л., ЕД.Ч., СР.Р. = ще е мирясвало
| БЪД.ПРЕД.ВР., 3Л., МН.Ч. = ще са мирясвали
| БЪД.ВР. В МИН., 1Л., ЕД.Ч. = щях да мирясвам
| БЪД.ВР. В МИН., 1Л., МН.Ч. = щяхме да мирясваме
| БЪД.ВР. В МИН., 2Л., ЕД.Ч. = щеше да мирясваш
| БЪД.ВР. В МИН., 2Л., МН.Ч. = щяхте да мирясвате
| БЪД.ВР. В МИН., 3Л., ЕД.Ч. = щеше да мирясва
| БЪД.ВР. В МИН., 3Л., МН.Ч. = щяха да мирясват
| БЪД.ПРЕД.ВР. В МИН., 1Л., ЕД.Ч., М.Р. = щях да съм мирясвал
| БЪД.ПРЕД.ВР. В МИН., 1Л., ЕД.Ч., Ж.Р. = щях да съм мирясвала
| БЪД.ПРЕД.ВР. В МИН., 1Л., ЕД.Ч., СР.Р. = щях да съм мирясвало
| БЪД.ПРЕД.ВР. В МИН., 1Л., МН.Ч. = щяхме да сме мирясвали
| БЪД.ПРЕД.ВР. В МИН., 2Л., ЕД.Ч., М.Р. = щеше да си мирясвал
| БЪД.ПРЕД.ВР. В МИН., 2Л., ЕД.Ч., Ж.Р. = щеше да си мирясвала
| БЪД.ПРЕД.ВР. В МИН., 2Л., ЕД.Ч., СР.Р. = щеше да си мирясвало
| БЪД.ПРЕД.ВР. В МИН., 2Л., МН.Ч. = щяхте да сте мирясвали
| БЪД.ПРЕД.ВР. В МИН., 3Л., ЕД.Ч., М.Р. = щеше да е мирясвал
| БЪД.ПРЕД.ВР. В МИН., 3Л., ЕД.Ч., Ж.Р. = щеше да е мирясвала
| БЪД.ПРЕД.ВР. В МИН., 3Л., ЕД.Ч., СР.Р. = щеше да е мирясвало
| БЪД.ПРЕД.ВР. В МИН., 3Л., МН.Ч. = щяха да са мирясвали
| ПР.НАКЛ., СЕГ.ВР., 1Л., ЕД.Ч., М.Р. = мирясвал съм
| ПР.НАКЛ., СЕГ.ВР., 1Л., ЕД.Ч., Ж.Р. = мирясвала съм
| ПР.НАКЛ., СЕГ.ВР., 1Л., ЕД.Ч., СР.Р. = мирясвало съм
| ПР.НАКЛ., СЕГ.ВР., 1Л., МН.Ч. = мирясвали сме
| ПР.НАКЛ., СЕГ.ВР., 2Л., ЕД.Ч., М.Р. = мирясвал си
| ПР.НАКЛ., СЕГ.ВР., 2Л., ЕД.Ч., Ж.Р. = мирясвала си
| ПР.НАКЛ., СЕГ.ВР., 2Л., ЕД.Ч., СР.Р. = мирясвало си
| ПР.НАКЛ., СЕГ.ВР., 2Л., МН.Ч. = мирясвали сте
| ПР.НАКЛ., СЕГ.ВР., 3Л., ЕД.Ч., М.Р. = мирясвал (е)
| ПР.НАКЛ., СЕГ.ВР., 3Л., ЕД.Ч., Ж.Р. = мирясвала (е)
| ПР.НАКЛ., СЕГ.ВР., 3Л., ЕД.Ч., СР.Р. = мирясвало (е)
| ПР.НАКЛ., СЕГ.ВР., 3Л., МН.Ч. = мирясвали (са)
| ПР.НАКЛ., МИН.СВ.ВР., 1Л., ЕД.Ч., М.Р. = мирясвал съм
| ПР.НАКЛ., МИН.СВ.ВР., 1Л., ЕД.Ч., Ж.Р. = мирясвала съм
| ПР.НАКЛ., МИН.СВ.ВР., 1Л., ЕД.Ч., СР.Р. = мирясвало съм
| ПР.НАКЛ., МИН.СВ.ВР., 1Л., МН.Ч. = мирясвали сме
| ПР.НАКЛ., МИН.СВ.ВР., 2Л., ЕД.Ч., М.Р. = мирясвал си
| ПР.НАКЛ., МИН.СВ.ВР., 2Л., ЕД.Ч., Ж.Р. = мирясвала си
| ПР.НАКЛ., МИН.СВ.ВР., 2Л., ЕД.Ч., СР.Р. = мирясвало си
| ПР.НАКЛ., МИН.СВ.ВР., 2Л., МН.Ч. = мирясвали сте
| ПР.НАКЛ., МИН.СВ.ВР., 3Л., ЕД.Ч., М.Р. = мирясвал (е)
| ПР.НАКЛ., МИН.СВ.ВР., 3Л., ЕД.Ч., Ж.Р. = мирясвала (е)
| ПР.НАКЛ., МИН.СВ.ВР., 3Л., ЕД.Ч., СР.Р. = мирясвало (е)
| ПР.НАКЛ., МИН.СВ.ВР., 3Л., МН.Ч. = мирясвали (са)
| ПР.НАКЛ., МИН.НЕОПР.ВР., 1Л., ЕД.Ч., М.Р. = бил съм мирясвал
| ПР.НАКЛ., МИН.НЕОПР.ВР., 1Л., ЕД.Ч., Ж.Р. = била съм мирясвала
| ПР.НАКЛ., МИН.НЕОПР.ВР., 1Л., ЕД.Ч., СР.Р. = било съм мирясвало
| ПР.НАКЛ., МИН.НЕОПР.ВР., 1Л., МН.Ч. = били сме мирясвали
| ПР.НАКЛ., МИН.НЕОПР.ВР., 2Л., ЕД.Ч., М.Р. = бил си мирясвал
| ПР.НАКЛ., МИН.НЕОПР.ВР., 2Л., ЕД.Ч., Ж.Р. = била си мирясвала
| ПР.НАКЛ., МИН.НЕОПР.ВР., 2Л., ЕД.Ч., СР.Р. = било си мирясвало
| ПР.НАКЛ., МИН.НЕОПР.ВР., 2Л., МН.Ч. = били сте мирясвали
| ПР.НАКЛ., МИН.НЕОПР.ВР., 3Л., ЕД.Ч., М.Р. = бил (е) мирясвал
| ПР.НАКЛ., МИН.НЕОПР.ВР., 3Л., ЕД.Ч., Ж.Р. = била (е) мирясвала
| ПР.НАКЛ., МИН.НЕОПР.ВР., 3Л., ЕД.Ч., СР.Р. = било (е) мирясвало
| ПР.НАКЛ., МИН.НЕОПР.ВР., 3Л., МН.Ч. = били (са) мирясвали
| ПР.НАКЛ., БЪД.ВР., 1Л., ЕД.Ч., М.Р. = щял съм да мирясвам
| ПР.НАКЛ., БЪД.ВР., 1Л., ЕД.Ч., Ж.Р. = щяла съм да мирясвам
| ПР.НАКЛ., БЪД.ВР., 1Л., ЕД.Ч., СР.Р. = щяло съм да мирясвам
| ПР.НАКЛ., БЪД.ВР., 1Л., МН.Ч. = щели сме да мирясваме
| ПР.НАКЛ., БЪД.ВР., 2Л., ЕД.Ч., М.Р. = щял си да мирясваш
| ПР.НАКЛ., БЪД.ВР., 2Л., ЕД.Ч., Ж.Р. = щяла си да мирясваш
| ПР.НАКЛ., БЪД.ВР., 2Л., ЕД.Ч., СР.Р. = щяло си да мирясваш
| ПР.НАКЛ., БЪД.ВР., 2Л., МН.Ч. = щели сте да мирясвате
| ПР.НАКЛ., БЪД.ВР., 3Л., ЕД.Ч., М.Р. = щял (е) да мирясва
| ПР.НАКЛ., БЪД.ВР., 3Л., ЕД.Ч., Ж.Р. = щяла (е) да мирясва
| ПР.НАКЛ., БЪД.ВР., 3Л., ЕД.Ч., СР.Р. = щяло (е) да мирясва
| ПР.НАКЛ., БЪД.ВР., 3Л., МН.Ч. = щели (са) да мирясват
| ПР.НАКЛ., БЪД.ПРЕД.ВР., 1Л., ЕД.Ч., М.Р. = щял съм да съм мирясвал
| ПР.НАКЛ., БЪД.ПРЕД.ВР., 1Л., ЕД.Ч., Ж.Р. = щяла съм да съм мирясвала
| ПР.НАКЛ., БЪД.ПРЕД.ВР., 1Л., ЕД.Ч., СР.Р. = щяло съм да съм мирясвало
| ПР.НАКЛ., БЪД.ПРЕД.ВР., 1Л., МН.Ч. = щели сме да сме мирясвали
| ПР.НАКЛ., БЪД.ПРЕД.ВР., 2Л., ЕД.Ч., М.Р. = щял си да си мирясвал
| ПР.НАКЛ., БЪД.ПРЕД.ВР., 2Л., ЕД.Ч., Ж.Р. = щяла си да си мирясвала
| ПР.НАКЛ., БЪД.ПРЕД.ВР., 2Л., ЕД.Ч., СР.Р. = щяло си да си мирясвало
| ПР.НАКЛ., БЪД.ПРЕД.ВР., 2Л., МН.Ч. = щели сте да сте мирясвали
| ПР.НАКЛ., БЪД.ПРЕД.ВР., 3Л., ЕД.Ч., М.Р. = щял (е) да е мирясвал
| ПР.НАКЛ., БЪД.ПРЕД.ВР., 3Л., ЕД.Ч., Ж.Р. = щяла (е) да е мирясвала
| ПР.НАКЛ., БЪД.ПРЕД.ВР., 3Л., ЕД.Ч., СР.Р. = щяло (е) да е мирясвало
| ПР.НАКЛ., БЪД.ПРЕД.ВР., 3Л., МН.Ч. = щели (са) да са мирясвали
| УСЛОВНО НАКЛОНЕНИЕ, 1Л., ЕД.Ч., М.Р. = бих мирясвал
| УСЛОВНО НАКЛОНЕНИЕ, 1Л., ЕД.Ч., Ж.Р. = бих мирясвала
| УСЛОВНО НАКЛОНЕНИЕ, 1Л., ЕД.Ч., СР.Р. = бих мирясвало
| УСЛОВНО НАКЛОНЕНИЕ, 1Л., МН.Ч. = бихме мирясвали
| УСЛОВНО НАКЛОНЕНИЕ, 2Л., ЕД.Ч., М.Р. = би мирясвал
| УСЛОВНО НАКЛОНЕНИЕ, 2Л., ЕД.Ч., Ж.Р. = би мирясвала
| УСЛОВНО НАКЛОНЕНИЕ, 2Л., ЕД.Ч., СР.Р. = би мирясвало
| УСЛОВНО НАКЛОНЕНИЕ, 2Л., МН.Ч. = бихте мирясвали
| УСЛОВНО НАКЛОНЕНИЕ, 3Л., ЕД.Ч., М.Р. = би мирясвал
| УСЛОВНО НАКЛОНЕНИЕ, 3Л., ЕД.Ч., Ж.Р. = би мирясвала
| УСЛОВНО НАКЛОНЕНИЕ, 3Л., ЕД.Ч., СР.Р. = би мирясвало
| УСЛОВНО НАКЛОНЕНИЕ, 3Л., МН.Ч. = биха мирясвали
| ПОВЕЛИТЕЛНО НАКЛОНЕНИЕ, ЕД.Ч. = ми·ряс·вай
| ПОВЕЛИТЕЛНО НАКЛОНЕНИЕ, МН.Ч. = ми·ряс·вай·те
| МИН.СТРАД.ПРИЧ. М.Р. = ми·ряс·ван
| МИН.СТРАД.ПРИЧ. М.Р. НЕПЪЛЕН ЧЛЕН = ми·ряс·ва·ния
| МИН.СТРАД.ПРИЧ. М.Р. ПЪЛЕН ЧЛЕН = ми·ряс·ва·ни·ят
| МИН.СТРАД.ПРИЧ. Ж.Р. = ми·ряс·ва·на
| МИН.СТРАД.ПРИЧ. Ж.Р. ЧЛЕН = ми·ряс·ва·на·та
| МИН.СТРАД.ПРИЧ. СР.Р. = ми·ряс·ва·но
| МИН.СТРАД.ПРИЧ. СР.Р. ЧЛЕН = ми·ряс·ва·но·то
| МИН.СТРАД.ПРИЧ. МН.Ч. = ми·ряс·ва·ни
| МИН.СТРАД.ПРИЧ. МН.Ч. ЧЛЕН = ми·ряс·ва·ни·те
| МИН.ДЕЯТ.СВ.ПРИЧ. М.Р. = ми·ряс·вал
| МИН.ДЕЯТ.СВ.ПРИЧ. М.Р. НЕПЪЛЕН ЧЛЕН = ми·ряс·ва·лия
| МИН.ДЕЯТ.СВ.ПРИЧ. М.Р. ПЪЛЕН ЧЛЕН = ми·ряс·ва·ли·ят
| МИН.ДЕЯТ.СВ.ПРИЧ. Ж.Р. = ми·ряс·ва·ла
| МИН.ДЕЯТ.СВ.ПРИЧ. Ж.Р. ЧЛЕН = ми·ряс·ва·ла·та
| МИН.ДЕЯТ.СВ.ПРИЧ. СР.Р. = ми·ряс·ва·ло
| МИН.ДЕЯТ.СВ.ПРИЧ. СР.Р. ЧЛЕН = ми·ряс·ва·ло·то
| МИН.ДЕЯТ.СВ.ПРИЧ. МН.Ч. = ми·ряс·ва·ли
| МИН.ДЕЯТ.СВ.ПРИЧ. МН.Ч. ЧЛЕН = ми·ряс·ва·ли·те
| МИН.ДЕЯТ.НЕСВ.ПРИЧ. М.Р. = ми·ряс·вал
| МИН.ДЕЯТ.НЕСВ.ПРИЧ. М.Р. НЕПЪЛЕН ЧЛЕН = ми·ряс·ва·лия
| МИН.ДЕЯТ.НЕСВ.ПРИЧ. М.Р. ПЪЛЕН ЧЛЕН = ми·ряс·ва·ли·ят
| МИН.ДЕЯТ.НЕСВ.ПРИЧ. Ж.Р. = ми·ряс·ва·ла
| МИН.ДЕЯТ.НЕСВ.ПРИЧ. Ж.Р. ЧЛЕН = ми·ряс·ва·ла·та
| МИН.ДЕЯТ.НЕСВ.ПРИЧ. СР.Р. = ми·ряс·ва·ло
| МИН.ДЕЯТ.НЕСВ.ПРИЧ. СР.Р. ЧЛЕН = ми·ряс·ва·ло·то
| МИН.ДЕЯТ.НЕСВ.ПРИЧ. МН.Ч. = ми·ряс·ва·ли
| МИН.ДЕЯТ.НЕСВ.ПРИЧ. МН.Ч. ЧЛЕН = ми·ряс·ва·ли·те
| СЕГ.ДЕЯТ.ПРИЧ. М.Р. = ми·ряс·ващ
| СЕГ.ДЕЯТ.ПРИЧ. М.Р. НЕПЪЛЕН ЧЛЕН = ми·ряс·ва·щия
| СЕГ.ДЕЯТ.ПРИЧ. М.Р. ПЪЛЕН ЧЛЕН = ми·ряс·ва·щи·ят
| СЕГ.ДЕЯТ.ПРИЧ. Ж.Р. = ми·ряс·ва·ща
| СЕГ.ДЕЯТ.ПРИЧ. Ж.Р. ЧЛЕН = ми·ряс·ва·ща·та
| СЕГ.ДЕЯТ.ПРИЧ. СР.Р. = ми·ряс·ва·що
| СЕГ.ДЕЯТ.ПРИЧ. СР.Р. ЧЛЕН = ми·ряс·ва·що·то
| СЕГ.ДЕЯТ.ПРИЧ. МН.Ч. = ми·ряс·ва·щи
| СЕГ.ДЕЯТ.ПРИЧ. МН.Ч. ЧЛЕН = ми·ряс·ва·щи·те
| ДЕЕПРИЧАСТИЕ = ми·ряс·вай·ки
| СКРИТИ ПРЕПРАТКИ = 
[[мирясвам]],
[[мирясваш]],
[[мирясва]],
[[мирясваме]],
[[мирясвате]],
[[мирясват]],
[[мирясвах]],
[[мирясвахме]],
[[мирясвахте]],
[[мирясваха]],
[[мирясваше]],
[[мирясвай]],
[[мирясвайте]],
[[мирясвал]],
[[мирясвалия]],
[[мирясвалият]],
[[мирясвала]],
[[мирясвалата]],
[[мирясвало]],
[[мирясвалото]],
[[мирясвали]],
[[мирясвалите]],
[[мирясван]],
[[мирясвания]],
[[мирясваният]],
[[мирясвана]],
[[мирясваната]],
[[мирясвано]],
[[мирясваното]],
[[мирясвани]],
[[мирясваните]],
[[мирясващ]],
[[мирясващия]],
[[мирясващият]],
[[мирясваща]],
[[мирясващата]],
[[мирясващо]],
[[мирясващото]],
[[мирясващи]],
[[мирясващите]],
[[мирясвайки]],
[[мирясвал съм]],
[[мирясвала съм]],
[[мирясвало съм]],
[[мирясвали сме]],
[[мирясвал си]],
[[мирясвала си]],
[[мирясвало си]],
[[мирясвали сте]],
[[мирясвал е]],
[[мирясвала е]],
[[мирясвало е]],
[[мирясвали са]],
[[бях мирясвал]],
[[бях мирясвала]],
[[бях мирясвало]],
[[бяхме мирясвали]],
[[беше мирясвал]],
[[беше мирясвала]],
[[беше мирясвало]],
[[бяхте мирясвали]],
[[бяха мирясвали]],
[[ще мирясвам]],
[[ще мирясваме]],
[[ще мирясваш]],
[[ще мирясвате]],
[[ще мирясва]],
[[ще мирясват]],
[[ще съм мирясвал]],
[[ще съм мирясвала]],
[[ще съм мирясвало]],
[[ще сме мирясвали]],
[[ще си мирясвал]],
[[ще си мирясвала]],
[[ще си мирясвало]],
[[ще сте мирясвали]],
[[ще е мирясвал]],
[[ще е мирясвала]],
[[ще е мирясвало]],
[[ще са мирясвали]],
[[щях да мирясвам]],
[[щяхме да мирясваме]],
[[щеше да мирясваш]],
[[щяхте да мирясвате]],
[[щеше да мирясва]],
[[щяха да мирясват]],
[[щях да съм мирясвал]],
[[щях да съм мирясвала]],
[[щях да съм мирясвало]],
[[щяхме да сме мирясвали]],
[[щеше да си мирясвал]],
[[щеше да си мирясвала]],
[[щеше да си мирясвало]],
[[щяхте да сте мирясвали]],
[[щеше да е мирясвал]],
[[щеше да е мирясвала]],
[[щеше да е мирясвало]],
[[щяха да са мирясвали]],
[[бил съм мирясвал]],
[[била съм мирясвала]],
[[било съм мирясвало]],
[[били сме мирясвали]],
[[бил си мирясвал]],
[[била си мирясвала]],
[[било си мирясвало]],
[[били сте мирясвали]],
[[бил е мирясвал]],
[[била е мирясвала]],
[[било е мирясвало]],
[[били са мирясвали]],
[[щял съм да мирясвам]],
[[щяла съм да мирясвам]],
[[щяло съм да мирясвам]],
[[щели сме да мирясваме]],
[[щял си да мирясваш]],
[[щяла си да мирясваш]],
[[щяло си да мирясваш]],
[[щели сте да мирясвате]],
[[щял да мирясва]],
[[щяла да мирясва]],
[[щяло да мирясва]],
[[щели да мирясват]],
[[щял е да мирясва]],
[[щяла е да мирясва]],
[[щяло е да мирясва]],
[[щели са да мирясват]],
[[щял съм да съм мирясвал]],
[[щяла съм да съм мирясвала]],
[[щяло съм да съм мирясвало]],
[[щели сме да сме мирясвали]],
[[щял си да си мирясвал]],
[[щяла си да си мирясвала]],
[[щяло си да си мирясвало]],
[[щели сте да сте мирясвали]],
[[щял да е мирясвал]],
[[щяла да е мирясвала]],
[[щяло да е мирясвало]],
[[щели да са мирясвали]],
[[щял е да е мирясвал]],
[[щяла е да е мирясвала]],
[[щяло е да е мирясвало]],
[[щели са да са мирясвали]],
[[бих мирясвал]],
[[бих мирясвала]],
[[бих мирясвало]],
[[бихме мирясвали]],
[[би мирясвал]],
[[би мирясвала]],
[[би мирясвало]],
[[бихте мирясвали]],
[[биха мирясвали]],
}}</text>
      <sha1>e1dvleerr5p5c0f8exhd54poab8uz08</sha1>
    </revision>
  </page>
  <page>
    <title>Шаблон:Словоформи/мисля</title>
    <ns>10</ns>
    <id>438467</id>
    <revision>
      <id>1136093</id>
      <parentid>1135813</parentid>
      <timestamp>2024-01-07T12:49:20Z</timestamp>
      <contributor>
        <username>Ted Masters</username>
        <id>12707</id>
      </contributor>
      <minor/>
      <comment>Restored revision 1135781 by [[Special:Contributions/Quinlan83|Quinlan83]] ([[User talk:Quinlan83|talk]]) (TwinkleGlobal)</comment>
      <model>wikitext</model>
      <format>text/x-wiki</format>
      <text bytes="19620" xml:space="preserve">{{Шаблон:Словоформи/Глагол|
  ОСНОВНА ФОРМА = мисля
| СЕГ.ВР., 1Л., ЕД.Ч. = мис·ля
| СЕГ.ВР., 1Л., МН.Ч. = мис·лим
| СЕГ.ВР., 2Л., ЕД.Ч. = мис·лиш
| СЕГ.ВР., 2Л., МН.Ч. = мис·ли·те
| СЕГ.ВР., 3Л., ЕД.Ч. = мис·ли
| СЕГ.ВР., 3Л., МН.Ч. = мис·лят
| МИН.СВ.ВР., 1Л., ЕД.Ч. = мис·лих
| МИН.СВ.ВР., 1Л., МН.Ч. = мис·лих·ме
| МИН.СВ.ВР., 2Л., ЕД.Ч. = мис·ли
| МИН.СВ.ВР., 2Л., МН.Ч. = мис·лих·те
| МИН.СВ.ВР., 3Л., ЕД.Ч. = мис·ли
| МИН.СВ.ВР., 3Л., МН.Ч. = мис·ли·ха
| МИН.НЕСВ.ВР., 1Л., ЕД.Ч. = мис·лех
| МИН.НЕСВ.ВР., 1Л., МН.Ч. = мис·лех·ме
| МИН.НЕСВ.ВР., 2Л., ЕД.Ч. = мис·ле·ше
| МИН.НЕСВ.ВР., 2Л., МН.Ч. = мис·лех·те
| МИН.НЕСВ.ВР., 3Л., ЕД.Ч. = мис·ле·ше
| МИН.НЕСВ.ВР., 3Л., МН.Ч. = мис·ле·ха
| МИН.НЕОПР.ВР., 1Л., ЕД.Ч., М.Р. = мислил съм
| МИН.НЕОПР.ВР., 1Л., ЕД.Ч., Ж.Р. = мислила съм
| МИН.НЕОПР.ВР., 1Л., ЕД.Ч., СР.Р. = мислило съм
| МИН.НЕОПР.ВР., 1Л., МН.Ч. = мислили сме
| МИН.НЕОПР.ВР., 2Л., ЕД.Ч., М.Р. = мислил си
| МИН.НЕОПР.ВР., 2Л., ЕД.Ч., Ж.Р. = мислила си
| МИН.НЕОПР.ВР., 2Л., ЕД.Ч., СР.Р. = мислило си
| МИН.НЕОПР.ВР., 2Л., МН.Ч. = мислили сте
| МИН.НЕОПР.ВР., 3Л., ЕД.Ч., М.Р. = мислил е
| МИН.НЕОПР.ВР., 3Л., ЕД.Ч., Ж.Р. = мислила е
| МИН.НЕОПР.ВР., 3Л., ЕД.Ч., СР.Р. = мислило е
| МИН.НЕОПР.ВР., 3Л., МН.Ч. = мислили са
| МИН.ПРЕД.ВР., 1Л., ЕД.Ч., М.Р. = бях мислил
| МИН.ПРЕД.ВР., 1Л., ЕД.Ч., Ж.Р. = бях мислила
| МИН.ПРЕД.ВР., 1Л., ЕД.Ч., СР.Р. = бях мислило
| МИН.ПРЕД.ВР., 1Л., МН.Ч. = бяхме мислили
| МИН.ПРЕД.ВР., 2Л., ЕД.Ч., М.Р. = беше мислил
| МИН.ПРЕД.ВР., 2Л., ЕД.Ч., Ж.Р. = беше мислила
| МИН.ПРЕД.ВР., 2Л., ЕД.Ч., СР.Р. = беше мислило
| МИН.ПРЕД.ВР., 2Л., МН.Ч. = бяхте мислили
| МИН.ПРЕД.ВР., 3Л., ЕД.Ч., М.Р. = беше мислил
| МИН.ПРЕД.ВР., 3Л., ЕД.Ч., Ж.Р. = беше мислила
| МИН.ПРЕД.ВР., 3Л., ЕД.Ч., СР.Р. = беше мислило
| МИН.ПРЕД.ВР., 3Л., МН.Ч. = бяха мислили
| БЪД.ВР., 1Л., ЕД.Ч. = ще мисля
| БЪД.ВР., 1Л., МН.Ч. = ще мислим
| БЪД.ВР., 2Л., ЕД.Ч. = ще мислиш
| БЪД.ВР., 2Л., МН.Ч. = ще мислите
| БЪД.ВР., 3Л., ЕД.Ч. = ще мисли
| БЪД.ВР., 3Л., МН.Ч. = ще мислят
| БЪД.ПРЕД.ВР., 1Л., ЕД.Ч., М.Р. = ще съм мислил
| БЪД.ПРЕД.ВР., 1Л., ЕД.Ч., Ж.Р. = ще съм мислила
| БЪД.ПРЕД.ВР., 1Л., ЕД.Ч., СР.Р. = ще съм мислило
| БЪД.ПРЕД.ВР., 1Л., МН.Ч. = ще сме мислили
| БЪД.ПРЕД.ВР., 2Л., ЕД.Ч., М.Р. = ще си мислил
| БЪД.ПРЕД.ВР., 2Л., ЕД.Ч., Ж.Р. = ще си мислила
| БЪД.ПРЕД.ВР., 2Л., ЕД.Ч., СР.Р. = ще си мислило
| БЪД.ПРЕД.ВР., 2Л., МН.Ч. = ще сте мислили
| БЪД.ПРЕД.ВР., 3Л., ЕД.Ч., М.Р. = ще е мислил
| БЪД.ПРЕД.ВР., 3Л., ЕД.Ч., Ж.Р. = ще е мислила
| БЪД.ПРЕД.ВР., 3Л., ЕД.Ч., СР.Р. = ще е мислило
| БЪД.ПРЕД.ВР., 3Л., МН.Ч. = ще са мислили
| БЪД.ВР. В МИН., 1Л., ЕД.Ч. = щях да мисля
| БЪД.ВР. В МИН., 1Л., МН.Ч. = щяхме да мислим
| БЪД.ВР. В МИН., 2Л., ЕД.Ч. = щеше да мислиш
| БЪД.ВР. В МИН., 2Л., МН.Ч. = щяхте да мислите
| БЪД.ВР. В МИН., 3Л., ЕД.Ч. = щеше да мисли
| БЪД.ВР. В МИН., 3Л., МН.Ч. = щяха да мислят
| БЪД.ПРЕД.ВР. В МИН., 1Л., ЕД.Ч., М.Р. = щях да съм мислил
| БЪД.ПРЕД.ВР. В МИН., 1Л., ЕД.Ч., Ж.Р. = щях да съм мислила
| БЪД.ПРЕД.ВР. В МИН., 1Л., ЕД.Ч., СР.Р. = щях да съм мислило
| БЪД.ПРЕД.ВР. В МИН., 1Л., МН.Ч. = щяхме да сме мислили
| БЪД.ПРЕД.ВР. В МИН., 2Л., ЕД.Ч., М.Р. = щеше да си мислил
| БЪД.ПРЕД.ВР. В МИН., 2Л., ЕД.Ч., Ж.Р. = щеше да си мислила
| БЪД.ПРЕД.ВР. В МИН., 2Л., ЕД.Ч., СР.Р. = щеше да си мислило
| БЪД.ПРЕД.ВР. В МИН., 2Л., МН.Ч. = щяхте да сте мислили
| БЪД.ПРЕД.ВР. В МИН., 3Л., ЕД.Ч., М.Р. = щеше да е мислил
| БЪД.ПРЕД.ВР. В МИН., 3Л., ЕД.Ч., Ж.Р. = щеше да е мислила
| БЪД.ПРЕД.ВР. В МИН., 3Л., ЕД.Ч., СР.Р. = щеше да е мислило
| БЪД.ПРЕД.ВР. В МИН., 3Л., МН.Ч. = щяха да са мислили
| ПР.НАКЛ., СЕГ.ВР., 1Л., ЕД.Ч., М.Р. = мислел съм
| ПР.НАКЛ., СЕГ.ВР., 1Л., ЕД.Ч., Ж.Р. = мислела съм
| ПР.НАКЛ., СЕГ.ВР., 1Л., ЕД.Ч., СР.Р. = мислело съм
| ПР.НАКЛ., СЕГ.ВР., 1Л., МН.Ч. = мислели сме
| ПР.НАКЛ., СЕГ.ВР., 2Л., ЕД.Ч., М.Р. = мислел си
| ПР.НАКЛ., СЕГ.ВР., 2Л., ЕД.Ч., Ж.Р. = мислела си
| ПР.НАКЛ., СЕГ.ВР., 2Л., ЕД.Ч., СР.Р. = мислело си
| ПР.НАКЛ., СЕГ.ВР., 2Л., МН.Ч. = мислели сте
| ПР.НАКЛ., СЕГ.ВР., 3Л., ЕД.Ч., М.Р. = мислел (е)
| ПР.НАКЛ., СЕГ.ВР., 3Л., ЕД.Ч., Ж.Р. = мислела (е)
| ПР.НАКЛ., СЕГ.ВР., 3Л., ЕД.Ч., СР.Р. = мислело (е)
| ПР.НАКЛ., СЕГ.ВР., 3Л., МН.Ч. = мислели (са)
| ПР.НАКЛ., МИН.СВ.ВР., 1Л., ЕД.Ч., М.Р. = мислил съм
| ПР.НАКЛ., МИН.СВ.ВР., 1Л., ЕД.Ч., Ж.Р. = мислила съм
| ПР.НАКЛ., МИН.СВ.ВР., 1Л., ЕД.Ч., СР.Р. = мислило съм
| ПР.НАКЛ., МИН.СВ.ВР., 1Л., МН.Ч. = мислили сме
| ПР.НАКЛ., МИН.СВ.ВР., 2Л., ЕД.Ч., М.Р. = мислил си
| ПР.НАКЛ., МИН.СВ.ВР., 2Л., ЕД.Ч., Ж.Р. = мислила си
| ПР.НАКЛ., МИН.СВ.ВР., 2Л., ЕД.Ч., СР.Р. = мислило си
| ПР.НАКЛ., МИН.СВ.ВР., 2Л., МН.Ч. = мислили сте
| ПР.НАКЛ., МИН.СВ.ВР., 3Л., ЕД.Ч., М.Р. = мислил (е)
| ПР.НАКЛ., МИН.СВ.ВР., 3Л., ЕД.Ч., Ж.Р. = мислила (е)
| ПР.НАКЛ., МИН.СВ.ВР., 3Л., ЕД.Ч., СР.Р. = мислило (е)
| ПР.НАКЛ., МИН.СВ.ВР., 3Л., МН.Ч. = мислили (са)
| ПР.НАКЛ., МИН.НЕОПР.ВР., 1Л., ЕД.Ч., М.Р. = бил съм мислил
| ПР.НАКЛ., МИН.НЕОПР.ВР., 1Л., ЕД.Ч., Ж.Р. = била съм мислила
| ПР.НАКЛ., МИН.НЕОПР.ВР., 1Л., ЕД.Ч., СР.Р. = било съм мислило
| ПР.НАКЛ., МИН.НЕОПР.ВР., 1Л., МН.Ч. = били сме мислили
| ПР.НАКЛ., МИН.НЕОПР.ВР., 2Л., ЕД.Ч., М.Р. = бил си мислил
| ПР.НАКЛ., МИН.НЕОПР.ВР., 2Л., ЕД.Ч., Ж.Р. = била си мислила
| ПР.НАКЛ., МИН.НЕОПР.ВР., 2Л., ЕД.Ч., СР.Р. = било си мислило
| ПР.НАКЛ., МИН.НЕОПР.ВР., 2Л., МН.Ч. = били сте мислили
| ПР.НАКЛ., МИН.НЕОПР.ВР., 3Л., ЕД.Ч., М.Р. = бил (е) мислил
| ПР.НАКЛ., МИН.НЕОПР.ВР., 3Л., ЕД.Ч., Ж.Р. = била (е) мислила
| ПР.НАКЛ., МИН.НЕОПР.ВР., 3Л., ЕД.Ч., СР.Р. = било (е) мислило
| ПР.НАКЛ., МИН.НЕОПР.ВР., 3Л., МН.Ч. = били (са) мислили
| ПР.НАКЛ., БЪД.ВР., 1Л., ЕД.Ч., М.Р. = щял съм да мисля
| ПР.НАКЛ., БЪД.ВР., 1Л., ЕД.Ч., Ж.Р. = щяла съм да мисля
| ПР.НАКЛ., БЪД.ВР., 1Л., ЕД.Ч., СР.Р. = щяло съм да мисля
| ПР.НАКЛ., БЪД.ВР., 1Л., МН.Ч. = щели сме да мислим
| ПР.НАКЛ., БЪД.ВР., 2Л., ЕД.Ч., М.Р. = щял си да мислиш
| ПР.НАКЛ., БЪД.ВР., 2Л., ЕД.Ч., Ж.Р. = щяла си да мислиш
| ПР.НАКЛ., БЪД.ВР., 2Л., ЕД.Ч., СР.Р. = щяло си да мислиш
| ПР.НАКЛ., БЪД.ВР., 2Л., МН.Ч. = щели сте да мислите
| ПР.НАКЛ., БЪД.ВР., 3Л., ЕД.Ч., М.Р. = щял (е) да мисли
| ПР.НАКЛ., БЪД.ВР., 3Л., ЕД.Ч., Ж.Р. = щяла (е) да мисли
| ПР.НАКЛ., БЪД.ВР., 3Л., ЕД.Ч., СР.Р. = щяло (е) да мисли
| ПР.НАКЛ., БЪД.ВР., 3Л., МН.Ч. = щели (са) да мислят
| ПР.НАКЛ., БЪД.ПРЕД.ВР., 1Л., ЕД.Ч., М.Р. = щял съм да съм мислил
| ПР.НАКЛ., БЪД.ПРЕД.ВР., 1Л., ЕД.Ч., Ж.Р. = щяла съм да съм мислила
| ПР.НАКЛ., БЪД.ПРЕД.ВР., 1Л., ЕД.Ч., СР.Р. = щяло съм да съм мислило
| ПР.НАКЛ., БЪД.ПРЕД.ВР., 1Л., МН.Ч. = щели сме да сме мислили
| ПР.НАКЛ., БЪД.ПРЕД.ВР., 2Л., ЕД.Ч., М.Р. = щял си да си мислил
| ПР.НАКЛ., БЪД.ПРЕД.ВР., 2Л., ЕД.Ч., Ж.Р. = щяла си да си мислила
| ПР.НАКЛ., БЪД.ПРЕД.ВР., 2Л., ЕД.Ч., СР.Р. = щяло си да си мислило
| ПР.НАКЛ., БЪД.ПРЕД.ВР., 2Л., МН.Ч. = щели сте да сте мислили
| ПР.НАКЛ., БЪД.ПРЕД.ВР., 3Л., ЕД.Ч., М.Р. = щял (е) да е мислил
| ПР.НАКЛ., БЪД.ПРЕД.ВР., 3Л., ЕД.Ч., Ж.Р. = щяла (е) да е мислила
| ПР.НАКЛ., БЪД.ПРЕД.ВР., 3Л., ЕД.Ч., СР.Р. = щяло (е) да е мислило
| ПР.НАКЛ., БЪД.ПРЕД.ВР., 3Л., МН.Ч. = щели (са) да са мислили
| УСЛОВНО НАКЛОНЕНИЕ, 1Л., ЕД.Ч., М.Р. = бих мислил
| УСЛОВНО НАКЛОНЕНИЕ, 1Л., ЕД.Ч., Ж.Р. = бих мислила
| УСЛОВНО НАКЛОНЕНИЕ, 1Л., ЕД.Ч., СР.Р. = бих мислило
| УСЛОВНО НАКЛОНЕНИЕ, 1Л., МН.Ч. = бихме мислили
| УСЛОВНО НАКЛОНЕНИЕ, 2Л., ЕД.Ч., М.Р. = би мислил
| УСЛОВНО НАКЛОНЕНИЕ, 2Л., ЕД.Ч., Ж.Р. = би мислила
| УСЛОВНО НАКЛОНЕНИЕ, 2Л., ЕД.Ч., СР.Р. = би мислило
| УСЛОВНО НАКЛОНЕНИЕ, 2Л., МН.Ч. = бихте мислили
| УСЛОВНО НАКЛОНЕНИЕ, 3Л., ЕД.Ч., М.Р. = би мислил
| УСЛОВНО НАКЛОНЕНИЕ, 3Л., ЕД.Ч., Ж.Р. = би мислила
| УСЛОВНО НАКЛОНЕНИЕ, 3Л., ЕД.Ч., СР.Р. = би мислило
| УСЛОВНО НАКЛОНЕНИЕ, 3Л., МН.Ч. = биха мислили
| ПОВЕЛИТЕЛНО НАКЛОНЕНИЕ, ЕД.Ч. = мис·ли
| ПОВЕЛИТЕЛНО НАКЛОНЕНИЕ, МН.Ч. = мис·ле·те
| МИН.СТРАД.ПРИЧ. М.Р. = мис·лен
| МИН.СТРАД.ПРИЧ. М.Р. НЕПЪЛЕН ЧЛЕН = мис·ле·ния
| МИН.СТРАД.ПРИЧ. М.Р. ПЪЛЕН ЧЛЕН = мис·ле·ни·ят
| МИН.СТРАД.ПРИЧ. Ж.Р. = мис·ле·на
| МИН.СТРАД.ПРИЧ. Ж.Р. ЧЛЕН = мис·ле·на·та
| МИН.СТРАД.ПРИЧ. СР.Р. = мис·ле·но
| МИН.СТРАД.ПРИЧ. СР.Р. ЧЛЕН = мис·ле·но·то
| МИН.СТРАД.ПРИЧ. МН.Ч. = мис·ле·ни
| МИН.СТРАД.ПРИЧ. МН.Ч. ЧЛЕН = мис·ле·ни·те
| МИН.ДЕЯТ.СВ.ПРИЧ. М.Р. = мис·лил
| МИН.ДЕЯТ.СВ.ПРИЧ. М.Р. НЕПЪЛЕН ЧЛЕН = мис·ли·лия
| МИН.ДЕЯТ.СВ.ПРИЧ. М.Р. ПЪЛЕН ЧЛЕН = мис·ли·ли·ят
| МИН.ДЕЯТ.СВ.ПРИЧ. Ж.Р. = мис·ли·ла
| МИН.ДЕЯТ.СВ.ПРИЧ. Ж.Р. ЧЛЕН = мис·ли·ла·та
| МИН.ДЕЯТ.СВ.ПРИЧ. СР.Р. = мис·ли·ло
| МИН.ДЕЯТ.СВ.ПРИЧ. СР.Р. ЧЛЕН = мис·ли·ло·то
| МИН.ДЕЯТ.СВ.ПРИЧ. МН.Ч. = мис·ли·ли
| МИН.ДЕЯТ.СВ.ПРИЧ. МН.Ч. ЧЛЕН = мис·ли·ли·те
| МИН.ДЕЯТ.НЕСВ.ПРИЧ. М.Р. = мис·лел
| МИН.ДЕЯТ.НЕСВ.ПРИЧ. М.Р. НЕПЪЛЕН ЧЛЕН = мис·ле·лия
| МИН.ДЕЯТ.НЕСВ.ПРИЧ. М.Р. ПЪЛЕН ЧЛЕН = мис·ле·ли·ят
| МИН.ДЕЯТ.НЕСВ.ПРИЧ. Ж.Р. = мис·ле·ла
| МИН.ДЕЯТ.НЕСВ.ПРИЧ. Ж.Р. ЧЛЕН = мис·ле·ла·та
| МИН.ДЕЯТ.НЕСВ.ПРИЧ. СР.Р. = мис·ле·ло
| МИН.ДЕЯТ.НЕСВ.ПРИЧ. СР.Р. ЧЛЕН = мис·ле·ло·то
| МИН.ДЕЯТ.НЕСВ.ПРИЧ. МН.Ч. = мис·ле·ли
| МИН.ДЕЯТ.НЕСВ.ПРИЧ. МН.Ч. ЧЛЕН = мис·ле·ли·те
| СЕГ.ДЕЯТ.ПРИЧ. М.Р. = мис·лещ
| СЕГ.ДЕЯТ.ПРИЧ. М.Р. НЕПЪЛЕН ЧЛЕН = мис·ле·щия
| СЕГ.ДЕЯТ.ПРИЧ. М.Р. ПЪЛЕН ЧЛЕН = мис·ле·щи·ят
| СЕГ.ДЕЯТ.ПРИЧ. Ж.Р. = мис·ле·ща
| СЕГ.ДЕЯТ.ПРИЧ. Ж.Р. ЧЛЕН = мис·ле·ща·та
| СЕГ.ДЕЯТ.ПРИЧ. СР.Р. = мис·ле·що
| СЕГ.ДЕЯТ.ПРИЧ. СР.Р. ЧЛЕН = мис·ле·що·то
| СЕГ.ДЕЯТ.ПРИЧ. МН.Ч. = мис·ле·щи
| СЕГ.ДЕЯТ.ПРИЧ. МН.Ч. ЧЛЕН = мис·ле·щи·те
| ДЕЕПРИЧАСТИЕ = мис·лей·ки
| СКРИТИ ПРЕПРАТКИ = 
[[мисля]],
[[мислиш]],
[[мисли]],
[[мислим]],
[[мислите]],
[[мислят]],
[[мислих]],
[[мислихме]],
[[мислихте]],
[[мислиха]],
[[мислех]],
[[мислеше]],
[[мислехме]],
[[мислехте]],
[[мислеха]],
[[мислете]],
[[мислил]],
[[мислилия]],
[[мислилият]],
[[мислила]],
[[мислилата]],
[[мислило]],
[[мислилото]],
[[мислили]],
[[мислилите]],
[[мислел]],
[[мислелия]],
[[мислелият]],
[[мислела]],
[[мислелата]],
[[мислело]],
[[мислелото]],
[[мислели]],
[[мислелите]],
[[мислен]],
[[мисления]],
[[мисленият]],
[[мислена]],
[[мислената]],
[[мислено]],
[[мисленото]],
[[мислени]],
[[мислените]],
[[мислещ]],
[[мислещия]],
[[мислещият]],
[[мислеща]],
[[мислещата]],
[[мислещо]],
[[мислещото]],
[[мислещи]],
[[мислещите]],
[[мислейки]],
[[мислил съм]],
[[мислила съм]],
[[мислило съм]],
[[мислили сме]],
[[мислил си]],
[[мислила си]],
[[мислило си]],
[[мислили сте]],
[[мислил е]],
[[мислила е]],
[[мислило е]],
[[мислили са]],
[[бях мислил]],
[[бях мислила]],
[[бях мислило]],
[[бяхме мислили]],
[[беше мислил]],
[[беше мислила]],
[[беше мислило]],
[[бяхте мислили]],
[[бяха мислили]],
[[ще мисля]],
[[ще мислим]],
[[ще мислиш]],
[[ще мислите]],
[[ще мисли]],
[[ще мислят]],
[[ще съм мислил]],
[[ще съм мислила]],
[[ще съм мислило]],
[[ще сме мислили]],
[[ще си мислил]],
[[ще си мислила]],
[[ще си мислило]],
[[ще сте мислили]],
[[ще е мислил]],
[[ще е мислила]],
[[ще е мислило]],
[[ще са мислили]],
[[щях да мисля]],
[[щяхме да мислим]],
[[щеше да мислиш]],
[[щяхте да мислите]],
[[щеше да мисли]],
[[щяха да мислят]],
[[щях да съм мислил]],
[[щях да съм мислила]],
[[щях да съм мислило]],
[[щяхме да сме мислили]],
[[щеше да си мислил]],
[[щеше да си мислила]],
[[щеше да си мислило]],
[[щяхте да сте мислили]],
[[щеше да е мислил]],
[[щеше да е мислила]],
[[щеше да е мислило]],
[[щяха да са мислили]],
[[мислел съм]],
[[мислела съм]],
[[мислело съм]],
[[мислели сме]],
[[мислел си]],
[[мислела си]],
[[мислело си]],
[[мислели сте]],
[[мислел е]],
[[мислела е]],
[[мислело е]],
[[мислели са]],
[[бил съм мислил]],
[[била съм мислила]],
[[било съм мислило]],
[[били сме мислили]],
[[бил си мислил]],
[[била си мислила]],
[[било си мислило]],
[[били сте мислили]],
[[бил е мислил]],
[[била е мислила]],
[[било е мислило]],
[[били са мислили]],
[[щял съм да мисля]],
[[щяла съм да мисля]],
[[щяло съм да мисля]],
[[щели сме да мислим]],
[[щял си да мислиш]],
[[щяла си да мислиш]],
[[щяло си да мислиш]],
[[щели сте да мислите]],
[[щял да мисли]],
[[щяла да мисли]],
[[щяло да мисли]],
[[щели да мислят]],
[[щял е да мисли]],
[[щяла е да мисли]],
[[щяло е да мисли]],
[[щели са да мислят]],
[[щял съм да съм мислил]],
[[щяла съм да съм мислила]],
[[щяло съм да съм мислило]],
[[щели сме да сме мислили]],
[[щял си да си мислил]],
[[щяла си да си мислила]],
[[щяло си да си мислило]],
[[щели сте да сте мислили]],
[[щял да е мислил]],
[[щяла да е мислила]],
[[щяло да е мислило]],
[[щели да са мислили]],
[[щял е да е мислил]],
[[щяла е да е мислила]],
[[щяло е да е мислило]],
[[щели са да са мислили]],
[[бих мислил]],
[[бих мислила]],
[[бих мислило]],
[[бихме мислили]],
[[би мислил]],
[[би мислила]],
[[би мислило]],
[[бихте мислили]],
[[биха мислили]],
}}</text>
      <sha1>8ykxbuhtfxvgs1h0hg15qfmpvqxus6r</sha1>
    </revision>
  </page>
  <page>
    <title>Шаблон:Словоформи/мислям</title>
    <ns>10</ns>
    <id>471642</id>
    <revision>
      <id>503624</id>
      <timestamp>2005-05-08T21:15:01Z</timestamp>
      <contributor>
        <username>Bgbot</username>
        <id>83</id>
      </contributor>
      <comment>Борислав: Шаблон със словоформи</comment>
      <model>wikitext</model>
      <format>text/x-wiki</format>
      <text bytes="19112" xml:space="preserve">{{Шаблон:Словоформи/Глагол|
  ОСНОВНА ФОРМА = мислям
| СЕГ.ВР., 1Л., ЕД.Ч. = мис·лям
| СЕГ.ВР., 1Л., МН.Ч. = мис·ля·ме
| СЕГ.ВР., 2Л., ЕД.Ч. = мис·ляш
| СЕГ.ВР., 2Л., МН.Ч. = мис·ля·те
| СЕГ.ВР., 3Л., ЕД.Ч. = мис·ля
| СЕГ.ВР., 3Л., МН.Ч. = мис·лят
| МИН.СВ.ВР., 1Л., ЕД.Ч. = мис·лях
| МИН.СВ.ВР., 1Л., МН.Ч. = мис·лях·ме
| МИН.СВ.ВР., 2Л., ЕД.Ч. = мис·ля
| МИН.СВ.ВР., 2Л., МН.Ч. = мис·лях·те
| МИН.СВ.ВР., 3Л., ЕД.Ч. = мис·ля
| МИН.СВ.ВР., 3Л., МН.Ч. = мис·ля·ха
| МИН.НЕСВ.ВР., 1Л., ЕД.Ч. = мис·лях
| МИН.НЕСВ.ВР., 1Л., МН.Ч. = мис·лях·ме
| МИН.НЕСВ.ВР., 2Л., ЕД.Ч. = мис·ля·ше
| МИН.НЕСВ.ВР., 2Л., МН.Ч. = мис·лях·те
| МИН.НЕСВ.ВР., 3Л., ЕД.Ч. = мис·ля·ше
| МИН.НЕСВ.ВР., 3Л., МН.Ч. = мис·ля·ха
| МИН.НЕОПР.ВР., 1Л., ЕД.Ч., М.Р. = мислял съм
| МИН.НЕОПР.ВР., 1Л., ЕД.Ч., Ж.Р. = мисляла съм
| МИН.НЕОПР.ВР., 1Л., ЕД.Ч., СР.Р. = мисляло съм
| МИН.НЕОПР.ВР., 1Л., МН.Ч. = мисляли сме
| МИН.НЕОПР.ВР., 2Л., ЕД.Ч., М.Р. = мислял си
| МИН.НЕОПР.ВР., 2Л., ЕД.Ч., Ж.Р. = мисляла си
| МИН.НЕОПР.ВР., 2Л., ЕД.Ч., СР.Р. = мисляло си
| МИН.НЕОПР.ВР., 2Л., МН.Ч. = мисляли сте
| МИН.НЕОПР.ВР., 3Л., ЕД.Ч., М.Р. = мислял е
| МИН.НЕОПР.ВР., 3Л., ЕД.Ч., Ж.Р. = мисляла е
| МИН.НЕОПР.ВР., 3Л., ЕД.Ч., СР.Р. = мисляло е
| МИН.НЕОПР.ВР., 3Л., МН.Ч. = мисляли са
| МИН.ПРЕД.ВР., 1Л., ЕД.Ч., М.Р. = бях мислял
| МИН.ПРЕД.ВР., 1Л., ЕД.Ч., Ж.Р. = бях мисляла
| МИН.ПРЕД.ВР., 1Л., ЕД.Ч., СР.Р. = бях мисляло
| МИН.ПРЕД.ВР., 1Л., МН.Ч. = бяхме мисляли
| МИН.ПРЕД.ВР., 2Л., ЕД.Ч., М.Р. = беше мислял
| МИН.ПРЕД.ВР., 2Л., ЕД.Ч., Ж.Р. = беше мисляла
| МИН.ПРЕД.ВР., 2Л., ЕД.Ч., СР.Р. = беше мисляло
| МИН.ПРЕД.ВР., 2Л., МН.Ч. = бяхте мисляли
| МИН.ПРЕД.ВР., 3Л., ЕД.Ч., М.Р. = беше мислял
| МИН.ПРЕД.ВР., 3Л., ЕД.Ч., Ж.Р. = беше мисляла
| МИН.ПРЕД.ВР., 3Л., ЕД.Ч., СР.Р. = беше мисляло
| МИН.ПРЕД.ВР., 3Л., МН.Ч. = бяха мисляли
| БЪД.ВР., 1Л., ЕД.Ч. = ще мислям
| БЪД.ВР., 1Л., МН.Ч. = ще мисляме
| БЪД.ВР., 2Л., ЕД.Ч. = ще мисляш
| БЪД.ВР., 2Л., МН.Ч. = ще мисляте
| БЪД.ВР., 3Л., ЕД.Ч. = ще мисля
| БЪД.ВР., 3Л., МН.Ч. = ще мислят
| БЪД.ПРЕД.ВР., 1Л., ЕД.Ч., М.Р. = ще съм мислял
| БЪД.ПРЕД.ВР., 1Л., ЕД.Ч., Ж.Р. = ще съм мисляла
| БЪД.ПРЕД.ВР., 1Л., ЕД.Ч., СР.Р. = ще съм мисляло
| БЪД.ПРЕД.ВР., 1Л., МН.Ч. = ще сме мисляли
| БЪД.ПРЕД.ВР., 2Л., ЕД.Ч., М.Р. = ще си мислял
| БЪД.ПРЕД.ВР., 2Л., ЕД.Ч., Ж.Р. = ще си мисляла
| БЪД.ПРЕД.ВР., 2Л., ЕД.Ч., СР.Р. = ще си мисляло
| БЪД.ПРЕД.ВР., 2Л., МН.Ч. = ще сте мисляли
| БЪД.ПРЕД.ВР., 3Л., ЕД.Ч., М.Р. = ще е мислял
| БЪД.ПРЕД.ВР., 3Л., ЕД.Ч., Ж.Р. = ще е мисляла
| БЪД.ПРЕД.ВР., 3Л., ЕД.Ч., СР.Р. = ще е мисляло
| БЪД.ПРЕД.ВР., 3Л., МН.Ч. = ще са мисляли
| БЪД.ВР. В МИН., 1Л., ЕД.Ч. = щях да мислям
| БЪД.ВР. В МИН., 1Л., МН.Ч. = щяхме да мисляме
| БЪД.ВР. В МИН., 2Л., ЕД.Ч. = щеше да мисляш
| БЪД.ВР. В МИН., 2Л., МН.Ч. = щяхте да мисляте
| БЪД.ВР. В МИН., 3Л., ЕД.Ч. = щеше да мисля
| БЪД.ВР. В МИН., 3Л., МН.Ч. = щяха да мислят
| БЪД.ПРЕД.ВР. В МИН., 1Л., ЕД.Ч., М.Р. = щях да съм мислял
| БЪД.ПРЕД.ВР. В МИН., 1Л., ЕД.Ч., Ж.Р. = щях да съм мисляла
| БЪД.ПРЕД.ВР. В МИН., 1Л., ЕД.Ч., СР.Р. = щях да съм мисляло
| БЪД.ПРЕД.ВР. В МИН., 1Л., МН.Ч. = щяхме да сме мисляли
| БЪД.ПРЕД.ВР. В МИН., 2Л., ЕД.Ч., М.Р. = щеше да си мислял
| БЪД.ПРЕД.ВР. В МИН., 2Л., ЕД.Ч., Ж.Р. = щеше да си мисляла
| БЪД.ПРЕД.ВР. В МИН., 2Л., ЕД.Ч., СР.Р. = щеше да си мисляло
| БЪД.ПРЕД.ВР. В МИН., 2Л., МН.Ч. = щяхте да сте мисляли
| БЪД.ПРЕД.ВР. В МИН., 3Л., ЕД.Ч., М.Р. = щеше да е мислял
| БЪД.ПРЕД.ВР. В МИН., 3Л., ЕД.Ч., Ж.Р. = щеше да е мисляла
| БЪД.ПРЕД.ВР. В МИН., 3Л., ЕД.Ч., СР.Р. = щеше да е мисляло
| БЪД.ПРЕД.ВР. В МИН., 3Л., МН.Ч. = щяха да са мисляли
| ПР.НАКЛ., СЕГ.ВР., 1Л., ЕД.Ч., М.Р. = мислял съм
| ПР.НАКЛ., СЕГ.ВР., 1Л., ЕД.Ч., Ж.Р. = мисляла съм
| ПР.НАКЛ., СЕГ.ВР., 1Л., ЕД.Ч., СР.Р. = мисляло съм
| ПР.НАКЛ., СЕГ.ВР., 1Л., МН.Ч. = мисляли сме
| ПР.НАКЛ., СЕГ.ВР., 2Л., ЕД.Ч., М.Р. = мислял си
| ПР.НАКЛ., СЕГ.ВР., 2Л., ЕД.Ч., Ж.Р. = мисляла си
| ПР.НАКЛ., СЕГ.ВР., 2Л., ЕД.Ч., СР.Р. = мисляло си
| ПР.НАКЛ., СЕГ.ВР., 2Л., МН.Ч. = мисляли сте
| ПР.НАКЛ., СЕГ.ВР., 3Л., ЕД.Ч., М.Р. = мислял (е)
| ПР.НАКЛ., СЕГ.ВР., 3Л., ЕД.Ч., Ж.Р. = мисляла (е)
| ПР.НАКЛ., СЕГ.ВР., 3Л., ЕД.Ч., СР.Р. = мисляло (е)
| ПР.НАКЛ., СЕГ.ВР., 3Л., МН.Ч. = мисляли (са)
| ПР.НАКЛ., МИН.СВ.ВР., 1Л., ЕД.Ч., М.Р. = мислял съм
| ПР.НАКЛ., МИН.СВ.ВР., 1Л., ЕД.Ч., Ж.Р. = мисляла съм
| ПР.НАКЛ., МИН.СВ.ВР., 1Л., ЕД.Ч., СР.Р. = мисляло съм
| ПР.НАКЛ., МИН.СВ.ВР., 1Л., МН.Ч. = мисляли сме
| ПР.НАКЛ., МИН.СВ.ВР., 2Л., ЕД.Ч., М.Р. = мислял си
| ПР.НАКЛ., МИН.СВ.ВР., 2Л., ЕД.Ч., Ж.Р. = мисляла си
| ПР.НАКЛ., МИН.СВ.ВР., 2Л., ЕД.Ч., СР.Р. = мисляло си
| ПР.НАКЛ., МИН.СВ.ВР., 2Л., МН.Ч. = мисляли сте
| ПР.НАКЛ., МИН.СВ.ВР., 3Л., ЕД.Ч., М.Р. = мислял (е)
| ПР.НАКЛ., МИН.СВ.ВР., 3Л., ЕД.Ч., Ж.Р. = мисляла (е)
| ПР.НАКЛ., МИН.СВ.ВР., 3Л., ЕД.Ч., СР.Р. = мисляло (е)
| ПР.НАКЛ., МИН.СВ.ВР., 3Л., МН.Ч. = мисляли (са)
| ПР.НАКЛ., МИН.НЕОПР.ВР., 1Л., ЕД.Ч., М.Р. = бил съм мислял
| ПР.НАКЛ., МИН.НЕОПР.ВР., 1Л., ЕД.Ч., Ж.Р. = била съм мисляла
| ПР.НАКЛ., МИН.НЕОПР.ВР., 1Л., ЕД.Ч., СР.Р. = било съм мисляло
| ПР.НАКЛ., МИН.НЕОПР.ВР., 1Л., МН.Ч. = били сме мисляли
| ПР.НАКЛ., МИН.НЕОПР.ВР., 2Л., ЕД.Ч., М.Р. = бил си мислял
| ПР.НАКЛ., МИН.НЕОПР.ВР., 2Л., ЕД.Ч., Ж.Р. = била си мисляла
| ПР.НАКЛ., МИН.НЕОПР.ВР., 2Л., ЕД.Ч., СР.Р. = било си мисляло
| ПР.НАКЛ., МИН.НЕОПР.ВР., 2Л., МН.Ч. = били сте мисляли
| ПР.НАКЛ., МИН.НЕОПР.ВР., 3Л., ЕД.Ч., М.Р. = бил (е) мислял
| ПР.НАКЛ., МИН.НЕОПР.ВР., 3Л., ЕД.Ч., Ж.Р. = била (е) мисляла
| ПР.НАКЛ., МИН.НЕОПР.ВР., 3Л., ЕД.Ч., СР.Р. = било (е) мисляло
| ПР.НАКЛ., МИН.НЕОПР.ВР., 3Л., МН.Ч. = били (са) мисляли
| ПР.НАКЛ., БЪД.ВР., 1Л., ЕД.Ч., М.Р. = щял съм да мислям
| ПР.НАКЛ., БЪД.ВР., 1Л., ЕД.Ч., Ж.Р. = щяла съм да мислям
| ПР.НАКЛ., БЪД.ВР., 1Л., ЕД.Ч., СР.Р. = щяло съм да мислям
| ПР.НАКЛ., БЪД.ВР., 1Л., МН.Ч. = щели сме да мисляме
| ПР.НАКЛ., БЪД.ВР., 2Л., ЕД.Ч., М.Р. = щял си да мисляш
| ПР.НАКЛ., БЪД.ВР., 2Л., ЕД.Ч., Ж.Р. = щяла си да мисляш
| ПР.НАКЛ., БЪД.ВР., 2Л., ЕД.Ч., СР.Р. = щяло си да мисляш
| ПР.НАКЛ., БЪД.ВР., 2Л., МН.Ч. = щели сте да мисляте
| ПР.НАКЛ., БЪД.ВР., 3Л., ЕД.Ч., М.Р. = щял (е) да мисля
| ПР.НАКЛ., БЪД.ВР., 3Л., ЕД.Ч., Ж.Р. = щяла (е) да мисля
| ПР.НАКЛ., БЪД.ВР., 3Л., ЕД.Ч., СР.Р. = щяло (е) да мисля
| ПР.НАКЛ., БЪД.ВР., 3Л., МН.Ч. = щели (са) да мислят
| ПР.НАКЛ., БЪД.ПРЕД.ВР., 1Л., ЕД.Ч., М.Р. = щял съм да съм мислял
| ПР.НАКЛ., БЪД.ПРЕД.ВР., 1Л., ЕД.Ч., Ж.Р. = щяла съм да съм мисляла
| ПР.НАКЛ., БЪД.ПРЕД.ВР., 1Л., ЕД.Ч., СР.Р. = щяло съм да съм мисляло
| ПР.НАКЛ., БЪД.ПРЕД.ВР., 1Л., МН.Ч. = щели сме да сме мисляли
| ПР.НАКЛ., БЪД.ПРЕД.ВР., 2Л., ЕД.Ч., М.Р. = щял си да си мислял
| ПР.НАКЛ., БЪД.ПРЕД.ВР., 2Л., ЕД.Ч., Ж.Р. = щяла си да си мисляла
| ПР.НАКЛ., БЪД.ПРЕД.ВР., 2Л., ЕД.Ч., СР.Р. = щяло си да си мисляло
| ПР.НАКЛ., БЪД.ПРЕД.ВР., 2Л., МН.Ч. = щели сте да сте мисляли
| ПР.НАКЛ., БЪД.ПРЕД.ВР., 3Л., ЕД.Ч., М.Р. = щял (е) да е мислял
| ПР.НАКЛ., БЪД.ПРЕД.ВР., 3Л., ЕД.Ч., Ж.Р. = щяла (е) да е мисляла
| ПР.НАКЛ., БЪД.ПРЕД.ВР., 3Л., ЕД.Ч., СР.Р. = щяло (е) да е мисляло
| ПР.НАКЛ., БЪД.ПРЕД.ВР., 3Л., МН.Ч. = щели (са) да са мисляли
| УСЛОВНО НАКЛОНЕНИЕ, 1Л., ЕД.Ч., М.Р. = бих мислял
| УСЛОВНО НАКЛОНЕНИЕ, 1Л., ЕД.Ч., Ж.Р. = бих мисляла
| УСЛОВНО НАКЛОНЕНИЕ, 1Л., ЕД.Ч., СР.Р. = бих мисляло
| УСЛОВНО НАКЛОНЕНИЕ, 1Л., МН.Ч. = бихме мисляли
| УСЛОВНО НАКЛОНЕНИЕ, 2Л., ЕД.Ч., М.Р. = би мислял
| УСЛОВНО НАКЛОНЕНИЕ, 2Л., ЕД.Ч., Ж.Р. = би мисляла
| УСЛОВНО НАКЛОНЕНИЕ, 2Л., ЕД.Ч., СР.Р. = би мисляло
| УСЛОВНО НАКЛОНЕНИЕ, 2Л., МН.Ч. = бихте мисляли
| УСЛОВНО НАКЛОНЕНИЕ, 3Л., ЕД.Ч., М.Р. = би мислял
| УСЛОВНО НАКЛОНЕНИЕ, 3Л., ЕД.Ч., Ж.Р. = би мисляла
| УСЛОВНО НАКЛОНЕНИЕ, 3Л., ЕД.Ч., СР.Р. = би мисляло
| УСЛОВНО НАКЛОНЕНИЕ, 3Л., МН.Ч. = биха мисляли
| ПОВЕЛИТЕЛНО НАКЛОНЕНИЕ, ЕД.Ч. = мис·ляй
| ПОВЕЛИТЕЛНО НАКЛОНЕНИЕ, МН.Ч. = мис·ляй·те
| МИН.СТРАД.ПРИЧ. М.Р. = мис·лян
| МИН.СТРАД.ПРИЧ. М.Р. НЕПЪЛЕН ЧЛЕН = мис·ля·ния
| МИН.СТРАД.ПРИЧ. М.Р. ПЪЛЕН ЧЛЕН = мис·ля·ни·ят
| МИН.СТРАД.ПРИЧ. Ж.Р. = мис·ля·на
| МИН.СТРАД.ПРИЧ. Ж.Р. ЧЛЕН = мис·ля·на·та
| МИН.СТРАД.ПРИЧ. СР.Р. = мис·ля·но
| МИН.СТРАД.ПРИЧ. СР.Р. ЧЛЕН = мис·ля·но·то
| МИН.СТРАД.ПРИЧ. МН.Ч. = мис·ля·ни
| МИН.СТРАД.ПРИЧ. МН.Ч. ЧЛЕН = мис·ля·ни·те
| МИН.ДЕЯТ.СВ.ПРИЧ. М.Р. = мис·лял
| МИН.ДЕЯТ.СВ.ПРИЧ. М.Р. НЕПЪЛЕН ЧЛЕН = мис·ля·лия
| МИН.ДЕЯТ.СВ.ПРИЧ. М.Р. ПЪЛЕН ЧЛЕН = мис·ля·ли·ят
| МИН.ДЕЯТ.СВ.ПРИЧ. Ж.Р. = мис·ля·ла
| МИН.ДЕЯТ.СВ.ПРИЧ. Ж.Р. ЧЛЕН = мис·ля·ла·та
| МИН.ДЕЯТ.СВ.ПРИЧ. СР.Р. = мис·ля·ло
| МИН.ДЕЯТ.СВ.ПРИЧ. СР.Р. ЧЛЕН = мис·ля·ло·то
| МИН.ДЕЯТ.СВ.ПРИЧ. МН.Ч. = мис·ля·ли
| МИН.ДЕЯТ.СВ.ПРИЧ. МН.Ч. ЧЛЕН = мис·ля·ли·те
| МИН.ДЕЯТ.НЕСВ.ПРИЧ. М.Р. = мис·лял
| МИН.ДЕЯТ.НЕСВ.ПРИЧ. М.Р. НЕПЪЛЕН ЧЛЕН = мис·ля·лия
| МИН.ДЕЯТ.НЕСВ.ПРИЧ. М.Р. ПЪЛЕН ЧЛЕН = мис·ля·ли·ят
| МИН.ДЕЯТ.НЕСВ.ПРИЧ. Ж.Р. = мис·ля·ла
| МИН.ДЕЯТ.НЕСВ.ПРИЧ. Ж.Р. ЧЛЕН = мис·ля·ла·та
| МИН.ДЕЯТ.НЕСВ.ПРИЧ. СР.Р. = мис·ля·ло
| МИН.ДЕЯТ.НЕСВ.ПРИЧ. СР.Р. ЧЛЕН = мис·ля·ло·то
| МИН.ДЕЯТ.НЕСВ.ПРИЧ. МН.Ч. = мис·ля·ли
| МИН.ДЕЯТ.НЕСВ.ПРИЧ. МН.Ч. ЧЛЕН = мис·ля·ли·те
| СЕГ.ДЕЯТ.ПРИЧ. М.Р. = мис·лящ
| СЕГ.ДЕЯТ.ПРИЧ. М.Р. НЕПЪЛЕН ЧЛЕН = мис·ля·щия
| СЕГ.ДЕЯТ.ПРИЧ. М.Р. ПЪЛЕН ЧЛЕН = мис·ля·щи·ят
| СЕГ.ДЕЯТ.ПРИЧ. Ж.Р. = мис·ля·ща
| СЕГ.ДЕЯТ.ПРИЧ. Ж.Р. ЧЛЕН = мис·ля·ща·та
| СЕГ.ДЕЯТ.ПРИЧ. СР.Р. = мис·ля·що
| СЕГ.ДЕЯТ.ПРИЧ. СР.Р. ЧЛЕН = мис·ля·що·то
| СЕГ.ДЕЯТ.ПРИЧ. МН.Ч. = мис·ля·щи
| СЕГ.ДЕЯТ.ПРИЧ. МН.Ч. ЧЛЕН = мис·ля·щи·те
| ДЕЕПРИЧАСТИЕ = мис·ляй·ки
| СКРИТИ ПРЕПРАТКИ = 
[[мислям]],
[[мисляш]],
[[мисля]],
[[мисляме]],
[[мисляте]],
[[мислят]],
[[мислях]],
[[мисляхме]],
[[мисляхте]],
[[мисляха]],
[[мисляше]],
[[мисляй]],
[[мисляйте]],
[[мислял]],
[[мислялия]],
[[мислялият]],
[[мисляла]],
[[мислялата]],
[[мисляло]],
[[мислялото]],
[[мисляли]],
[[мислялите]],
[[мислян]],
[[мисляния]],
[[мисляният]],
[[мисляна]],
[[мисляната]],
[[мисляно]],
[[мисляното]],
[[мисляни]],
[[мисляните]],
[[мислящ]],
[[мислящия]],
[[мислящият]],
[[мисляща]],
[[мислящата]],
[[мислящо]],
[[мислящото]],
[[мислящи]],
[[мислящите]],
[[мисляйки]],
[[мислял съм]],
[[мисляла съм]],
[[мисляло съм]],
[[мисляли сме]],
[[мислял си]],
[[мисляла си]],
[[мисляло си]],
[[мисляли сте]],
[[мислял е]],
[[мисляла е]],
[[мисляло е]],
[[мисляли са]],
[[бях мислял]],
[[бях мисляла]],
[[бях мисляло]],
[[бяхме мисляли]],
[[беше мислял]],
[[беше мисляла]],
[[беше мисляло]],
[[бяхте мисляли]],
[[бяха мисляли]],
[[ще мислям]],
[[ще мисляме]],
[[ще мисляш]],
[[ще мисляте]],
[[ще мисля]],
[[ще мислят]],
[[ще съм мислял]],
[[ще съм мисляла]],
[[ще съм мисляло]],
[[ще сме мисляли]],
[[ще си мислял]],
[[ще си мисляла]],
[[ще си мисляло]],
[[ще сте мисляли]],
[[ще е мислял]],
[[ще е мисляла]],
[[ще е мисляло]],
[[ще са мисляли]],
[[щях да мислям]],
[[щяхме да мисляме]],
[[щеше да мисляш]],
[[щяхте да мисляте]],
[[щеше да мисля]],
[[щяха да мислят]],
[[щях да съм мислял]],
[[щях да съм мисляла]],
[[щях да съм мисляло]],
[[щяхме да сме мисляли]],
[[щеше да си мислял]],
[[щеше да си мисляла]],
[[щеше да си мисляло]],
[[щяхте да сте мисляли]],
[[щеше да е мислял]],
[[щеше да е мисляла]],
[[щеше да е мисляло]],
[[щяха да са мисляли]],
[[бил съм мислял]],
[[била съм мисляла]],
[[било съм мисляло]],
[[били сме мисляли]],
[[бил си мислял]],
[[била си мисляла]],
[[било си мисляло]],
[[били сте мисляли]],
[[бил е мислял]],
[[била е мисляла]],
[[било е мисляло]],
[[били са мисляли]],
[[щял съм да мислям]],
[[щяла съм да мислям]],
[[щяло съм да мислям]],
[[щели сме да мисляме]],
[[щял си да мисляш]],
[[щяла си да мисляш]],
[[щяло си да мисляш]],
[[щели сте да мисляте]],
[[щял да мисля]],
[[щяла да мисля]],
[[щяло да мисля]],
[[щели да мислят]],
[[щял е да мисля]],
[[щяла е да мисля]],
[[щяло е да мисля]],
[[щели са да мислят]],
[[щял съм да съм мислял]],
[[щяла съм да съм мисляла]],
[[щяло съм да съм мисляло]],
[[щели сме да сме мисляли]],
[[щял си да си мислял]],
[[щяла си да си мисляла]],
[[щяло си да си мисляло]],
[[щели сте да сте мисляли]],
[[щял да е мислял]],
[[щяла да е мисляла]],
[[щяло да е мисляло]],
[[щели да са мисляли]],
[[щял е да е мислял]],
[[щяла е да е мисляла]],
[[щяло е да е мисляло]],
[[щели са да са мисляли]],
[[бих мислял]],
[[бих мисляла]],
[[бих мисляло]],
[[бихме мисляли]],
[[би мислял]],
[[би мисляла]],
[[би мисляло]],
[[бихте мисляли]],
[[биха мисляли]],
}}</text>
      <sha1>6repxeq1ycq0pjfm41ys2pr695llawq</sha1>
    </revision>
  </page>
  <page>
    <title>Шаблон:Словоформи/мистифицирам</title>
    <ns>10</ns>
    <id>518453</id>
    <revision>
      <id>550433</id>
      <timestamp>2005-05-11T05:10:39Z</timestamp>
      <contributor>
        <username>Bgbot</username>
        <id>83</id>
      </contributor>
      <comment>Борислав: Шаблон със словоформи</comment>
      <model>wikitext</model>
      <format>text/x-wiki</format>
      <text bytes="23546" xml:space="preserve">{{Шаблон:Словоформи/Глагол|
  ОСНОВНА ФОРМА = мистифицирам
| СЕГ.ВР., 1Л., ЕД.Ч. = мис·ти·фи·ци·рам
| СЕГ.ВР., 1Л., МН.Ч. = мис·ти·фи·ци·ра·ме
| СЕГ.ВР., 2Л., ЕД.Ч. = мис·ти·фи·ци·раш
| СЕГ.ВР., 2Л., МН.Ч. = мис·ти·фи·ци·ра·те
| СЕГ.ВР., 3Л., ЕД.Ч. = мис·ти·фи·ци·ра
| СЕГ.ВР., 3Л., МН.Ч. = мис·ти·фи·ци·рат
| МИН.СВ.ВР., 1Л., ЕД.Ч. = мис·ти·фи·ци·рах
| МИН.СВ.ВР., 1Л., МН.Ч. = мис·ти·фи·ци·рах·ме
| МИН.СВ.ВР., 2Л., ЕД.Ч. = мис·ти·фи·ци·ра
| МИН.СВ.ВР., 2Л., МН.Ч. = мис·ти·фи·ци·рах·те
| МИН.СВ.ВР., 3Л., ЕД.Ч. = мис·ти·фи·ци·ра
| МИН.СВ.ВР., 3Л., МН.Ч. = мис·ти·фи·ци·ра·ха
| МИН.НЕСВ.ВР., 1Л., ЕД.Ч. = мис·ти·фи·ци·рах
| МИН.НЕСВ.ВР., 1Л., МН.Ч. = мис·ти·фи·ци·рах·ме
| МИН.НЕСВ.ВР., 2Л., ЕД.Ч. = мис·ти·фи·ци·ра·ше
| МИН.НЕСВ.ВР., 2Л., МН.Ч. = мис·ти·фи·ци·рах·те
| МИН.НЕСВ.ВР., 3Л., ЕД.Ч. = мис·ти·фи·ци·ра·ше
| МИН.НЕСВ.ВР., 3Л., МН.Ч. = мис·ти·фи·ци·ра·ха
| МИН.НЕОПР.ВР., 1Л., ЕД.Ч., М.Р. = мистифицирал съм
| МИН.НЕОПР.ВР., 1Л., ЕД.Ч., Ж.Р. = мистифицирала съм
| МИН.НЕОПР.ВР., 1Л., ЕД.Ч., СР.Р. = мистифицирало съм
| МИН.НЕОПР.ВР., 1Л., МН.Ч. = мистифицирали сме
| МИН.НЕОПР.ВР., 2Л., ЕД.Ч., М.Р. = мистифицирал си
| МИН.НЕОПР.ВР., 2Л., ЕД.Ч., Ж.Р. = мистифицирала си
| МИН.НЕОПР.ВР., 2Л., ЕД.Ч., СР.Р. = мистифицирало си
| МИН.НЕОПР.ВР., 2Л., МН.Ч. = мистифицирали сте
| МИН.НЕОПР.ВР., 3Л., ЕД.Ч., М.Р. = мистифицирал е
| МИН.НЕОПР.ВР., 3Л., ЕД.Ч., Ж.Р. = мистифицирала е
| МИН.НЕОПР.ВР., 3Л., ЕД.Ч., СР.Р. = мистифицирало е
| МИН.НЕОПР.ВР., 3Л., МН.Ч. = мистифицирали са
| МИН.ПРЕД.ВР., 1Л., ЕД.Ч., М.Р. = бях мистифицирал
| МИН.ПРЕД.ВР., 1Л., ЕД.Ч., Ж.Р. = бях мистифицирала
| МИН.ПРЕД.ВР., 1Л., ЕД.Ч., СР.Р. = бях мистифицирало
| МИН.ПРЕД.ВР., 1Л., МН.Ч. = бяхме мистифицирали
| МИН.ПРЕД.ВР., 2Л., ЕД.Ч., М.Р. = беше мистифицирал
| МИН.ПРЕД.ВР., 2Л., ЕД.Ч., Ж.Р. = беше мистифицирала
| МИН.ПРЕД.ВР., 2Л., ЕД.Ч., СР.Р. = беше мистифицирало
| МИН.ПРЕД.ВР., 2Л., МН.Ч. = бяхте мистифицирали
| МИН.ПРЕД.ВР., 3Л., ЕД.Ч., М.Р. = беше мистифицирал
| МИН.ПРЕД.ВР., 3Л., ЕД.Ч., Ж.Р. = беше мистифицирала
| МИН.ПРЕД.ВР., 3Л., ЕД.Ч., СР.Р. = беше мистифицирало
| МИН.ПРЕД.ВР., 3Л., МН.Ч. = бяха мистифицирали
| БЪД.ВР., 1Л., ЕД.Ч. = ще мистифицирам
| БЪД.ВР., 1Л., МН.Ч. = ще мистифицираме
| БЪД.ВР., 2Л., ЕД.Ч. = ще мистифицираш
| БЪД.ВР., 2Л., МН.Ч. = ще мистифицирате
| БЪД.ВР., 3Л., ЕД.Ч. = ще мистифицира
| БЪД.ВР., 3Л., МН.Ч. = ще мистифицират
| БЪД.ПРЕД.ВР., 1Л., ЕД.Ч., М.Р. = ще съм мистифицирал
| БЪД.ПРЕД.ВР., 1Л., ЕД.Ч., Ж.Р. = ще съм мистифицирала
| БЪД.ПРЕД.ВР., 1Л., ЕД.Ч., СР.Р. = ще съм мистифицирало
| БЪД.ПРЕД.ВР., 1Л., МН.Ч. = ще сме мистифицирали
| БЪД.ПРЕД.ВР., 2Л., ЕД.Ч., М.Р. = ще си мистифицирал
| БЪД.ПРЕД.ВР., 2Л., ЕД.Ч., Ж.Р. = ще си мистифицирала
| БЪД.ПРЕД.ВР., 2Л., ЕД.Ч., СР.Р. = ще си мистифицирало
| БЪД.ПРЕД.ВР., 2Л., МН.Ч. = ще сте мистифицирали
| БЪД.ПРЕД.ВР., 3Л., ЕД.Ч., М.Р. = ще е мистифицирал
| БЪД.ПРЕД.ВР., 3Л., ЕД.Ч., Ж.Р. = ще е мистифицирала
| БЪД.ПРЕД.ВР., 3Л., ЕД.Ч., СР.Р. = ще е мистифицирало
| БЪД.ПРЕД.ВР., 3Л., МН.Ч. = ще са мистифицирали
| БЪД.ВР. В МИН., 1Л., ЕД.Ч. = щях да мистифицирам
| БЪД.ВР. В МИН., 1Л., МН.Ч. = щяхме да мистифицираме
| БЪД.ВР. В МИН., 2Л., ЕД.Ч. = щеше да мистифицираш
| БЪД.ВР. В МИН., 2Л., МН.Ч. = щяхте да мистифицирате
| БЪД.ВР. В МИН., 3Л., ЕД.Ч. = щеше да мистифицира
| БЪД.ВР. В МИН., 3Л., МН.Ч. = щяха да мистифицират
| БЪД.ПРЕД.ВР. В МИН., 1Л., ЕД.Ч., М.Р. = щях да съм мистифицирал
| БЪД.ПРЕД.ВР. В МИН., 1Л., ЕД.Ч., Ж.Р. = щях да съм мистифицирала
| БЪД.ПРЕД.ВР. В МИН., 1Л., ЕД.Ч., СР.Р. = щях да съм мистифицирало
| БЪД.ПРЕД.ВР. В МИН., 1Л., МН.Ч. = щяхме да сме мистифицирали
| БЪД.ПРЕД.ВР. В МИН., 2Л., ЕД.Ч., М.Р. = щеше да си мистифицирал
| БЪД.ПРЕД.ВР. В МИН., 2Л., ЕД.Ч., Ж.Р. = щеше да си мистифицирала
| БЪД.ПРЕД.ВР. В МИН., 2Л., ЕД.Ч., СР.Р. = щеше да си мистифицирало
| БЪД.ПРЕД.ВР. В МИН., 2Л., МН.Ч. = щяхте да сте мистифицирали
| БЪД.ПРЕД.ВР. В МИН., 3Л., ЕД.Ч., М.Р. = щеше да е мистифицирал
| БЪД.ПРЕД.ВР. В МИН., 3Л., ЕД.Ч., Ж.Р. = щеше да е мистифицирала
| БЪД.ПРЕД.ВР. В МИН., 3Л., ЕД.Ч., СР.Р. = щеше да е мистифицирало
| БЪД.ПРЕД.ВР. В МИН., 3Л., МН.Ч. = щяха да са мистифицирали
| ПР.НАКЛ., СЕГ.ВР., 1Л., ЕД.Ч., М.Р. = мистифицирал съм
| ПР.НАКЛ., СЕГ.ВР., 1Л., ЕД.Ч., Ж.Р. = мистифицирала съм
| ПР.НАКЛ., СЕГ.ВР., 1Л., ЕД.Ч., СР.Р. = мистифицирало съм
| ПР.НАКЛ., СЕГ.ВР., 1Л., МН.Ч. = мистифицирали сме
| ПР.НАКЛ., СЕГ.ВР., 2Л., ЕД.Ч., М.Р. = мистифицирал си
| ПР.НАКЛ., СЕГ.ВР., 2Л., ЕД.Ч., Ж.Р. = мистифицирала си
| ПР.НАКЛ., СЕГ.ВР., 2Л., ЕД.Ч., СР.Р. = мистифицирало си
| ПР.НАКЛ., СЕГ.ВР., 2Л., МН.Ч. = мистифицирали сте
| ПР.НАКЛ., СЕГ.ВР., 3Л., ЕД.Ч., М.Р. = мистифицирал (е)
| ПР.НАКЛ., СЕГ.ВР., 3Л., ЕД.Ч., Ж.Р. = мистифицирала (е)
| ПР.НАКЛ., СЕГ.ВР., 3Л., ЕД.Ч., СР.Р. = мистифицирало (е)
| ПР.НАКЛ., СЕГ.ВР., 3Л., МН.Ч. = мистифицирали (са)
| ПР.НАКЛ., МИН.СВ.ВР., 1Л., ЕД.Ч., М.Р. = мистифицирал съм
| ПР.НАКЛ., МИН.СВ.ВР., 1Л., ЕД.Ч., Ж.Р. = мистифицирала съм
| ПР.НАКЛ., МИН.СВ.ВР., 1Л., ЕД.Ч., СР.Р. = мистифицирало съм
| ПР.НАКЛ., МИН.СВ.ВР., 1Л., МН.Ч. = мистифицирали сме
| ПР.НАКЛ., МИН.СВ.ВР., 2Л., ЕД.Ч., М.Р. = мистифицирал си
| ПР.НАКЛ., МИН.СВ.ВР., 2Л., ЕД.Ч., Ж.Р. = мистифицирала си
| ПР.НАКЛ., МИН.СВ.ВР., 2Л., ЕД.Ч., СР.Р. = мистифицирало си
| ПР.НАКЛ., МИН.СВ.ВР., 2Л., МН.Ч. = мистифицирали сте
| ПР.НАКЛ., МИН.СВ.ВР., 3Л., ЕД.Ч., М.Р. = мистифицирал (е)
| ПР.НАКЛ., МИН.СВ.ВР., 3Л., ЕД.Ч., Ж.Р. = мистифицирала (е)
| ПР.НАКЛ., МИН.СВ.ВР., 3Л., ЕД.Ч., СР.Р. = мистифицирало (е)
| ПР.НАКЛ., МИН.СВ.ВР., 3Л., МН.Ч. = мистифицирали (са)
| ПР.НАКЛ., МИН.НЕОПР.ВР., 1Л., ЕД.Ч., М.Р. = бил съм мистифицирал
| ПР.НАКЛ., МИН.НЕОПР.ВР., 1Л., ЕД.Ч., Ж.Р. = била съм мистифицирала
| ПР.НАКЛ., МИН.НЕОПР.ВР., 1Л., ЕД.Ч., СР.Р. = било съм мистифицирало
| ПР.НАКЛ., МИН.НЕОПР.ВР., 1Л., МН.Ч. = били сме мистифицирали
| ПР.НАКЛ., МИН.НЕОПР.ВР., 2Л., ЕД.Ч., М.Р. = бил си мистифицирал
| ПР.НАКЛ., МИН.НЕОПР.ВР., 2Л., ЕД.Ч., Ж.Р. = била си мистифицирала
| ПР.НАКЛ., МИН.НЕОПР.ВР., 2Л., ЕД.Ч., СР.Р. = било си мистифицирало
| ПР.НАКЛ., МИН.НЕОПР.ВР., 2Л., МН.Ч. = били сте мистифицирали
| ПР.НАКЛ., МИН.НЕОПР.ВР., 3Л., ЕД.Ч., М.Р. = бил (е) мистифицирал
| ПР.НАКЛ., МИН.НЕОПР.ВР., 3Л., ЕД.Ч., Ж.Р. = била (е) мистифицирала
| ПР.НАКЛ., МИН.НЕОПР.ВР., 3Л., ЕД.Ч., СР.Р. = било (е) мистифицирало
| ПР.НАКЛ., МИН.НЕОПР.ВР., 3Л., МН.Ч. = били (са) мистифицирали
| ПР.НАКЛ., БЪД.ВР., 1Л., ЕД.Ч., М.Р. = щял съм да мистифицирам
| ПР.НАКЛ., БЪД.ВР., 1Л., ЕД.Ч., Ж.Р. = щяла съм да мистифицирам
| ПР.НАКЛ., БЪД.ВР., 1Л., ЕД.Ч., СР.Р. = щяло съм да мистифицирам
| ПР.НАКЛ., БЪД.ВР., 1Л., МН.Ч. = щели сме да мистифицираме
| ПР.НАКЛ., БЪД.ВР., 2Л., ЕД.Ч., М.Р. = щял си да мистифицираш
| ПР.НАКЛ., БЪД.ВР., 2Л., ЕД.Ч., Ж.Р. = щяла си да мистифицираш
| ПР.НАКЛ., БЪД.ВР., 2Л., ЕД.Ч., СР.Р. = щяло си да мистифицираш
| ПР.НАКЛ., БЪД.ВР., 2Л., МН.Ч. = щели сте да мистифицирате
| ПР.НАКЛ., БЪД.ВР., 3Л., ЕД.Ч., М.Р. = щял (е) да мистифицира
| ПР.НАКЛ., БЪД.ВР., 3Л., ЕД.Ч., Ж.Р. = щяла (е) да мистифицира
| ПР.НАКЛ., БЪД.ВР., 3Л., ЕД.Ч., СР.Р. = щяло (е) да мистифицира
| ПР.НАКЛ., БЪД.ВР., 3Л., МН.Ч. = щели (са) да мистифицират
| ПР.НАКЛ., БЪД.ПРЕД.ВР., 1Л., ЕД.Ч., М.Р. = щял съм да съм мистифицирал
| ПР.НАКЛ., БЪД.ПРЕД.ВР., 1Л., ЕД.Ч., Ж.Р. = щяла съм да съм мистифицирала
| ПР.НАКЛ., БЪД.ПРЕД.ВР., 1Л., ЕД.Ч., СР.Р. = щяло съм да съм мистифицирало
| ПР.НАКЛ., БЪД.ПРЕД.ВР., 1Л., МН.Ч. = щели сме да сме мистифицирали
| ПР.НАКЛ., БЪД.ПРЕД.ВР., 2Л., ЕД.Ч., М.Р. = щял си да си мистифицирал
| ПР.НАКЛ., БЪД.ПРЕД.ВР., 2Л., ЕД.Ч., Ж.Р. = щяла си да си мистифицирала
| ПР.НАКЛ., БЪД.ПРЕД.ВР., 2Л., ЕД.Ч., СР.Р. = щяло си да си мистифицирало
| ПР.НАКЛ., БЪД.ПРЕД.ВР., 2Л., МН.Ч. = щели сте да сте мистифицирали
| ПР.НАКЛ., БЪД.ПРЕД.ВР., 3Л., ЕД.Ч., М.Р. = щял (е) да е мистифицирал
| ПР.НАКЛ., БЪД.ПРЕД.ВР., 3Л., ЕД.Ч., Ж.Р. = щяла (е) да е мистифицирала
| ПР.НАКЛ., БЪД.ПРЕД.ВР., 3Л., ЕД.Ч., СР.Р. = щяло (е) да е мистифицирало
| ПР.НАКЛ., БЪД.ПРЕД.ВР., 3Л., МН.Ч. = щели (са) да са мистифицирали
| УСЛОВНО НАКЛОНЕНИЕ, 1Л., ЕД.Ч., М.Р. = бих мистифицирал
| УСЛОВНО НАКЛОНЕНИЕ, 1Л., ЕД.Ч., Ж.Р. = бих мистифицирала
| УСЛОВНО НАКЛОНЕНИЕ, 1Л., ЕД.Ч., СР.Р. = бих мистифицирало
| УСЛОВНО НАКЛОНЕНИЕ, 1Л., МН.Ч. = бихме мистифицирали
| УСЛОВНО НАКЛОНЕНИЕ, 2Л., ЕД.Ч., М.Р. = би мистифицирал
| УСЛОВНО НАКЛОНЕНИЕ, 2Л., ЕД.Ч., Ж.Р. = би мистифицирала
| УСЛОВНО НАКЛОНЕНИЕ, 2Л., ЕД.Ч., СР.Р. = би мистифицирало
| УСЛОВНО НАКЛОНЕНИЕ, 2Л., МН.Ч. = бихте мистифицирали
| УСЛОВНО НАКЛОНЕНИЕ, 3Л., ЕД.Ч., М.Р. = би мистифицирал
| УСЛОВНО НАКЛОНЕНИЕ, 3Л., ЕД.Ч., Ж.Р. = би мистифицирала
| УСЛОВНО НАКЛОНЕНИЕ, 3Л., ЕД.Ч., СР.Р. = би мистифицирало
| УСЛОВНО НАКЛОНЕНИЕ, 3Л., МН.Ч. = биха мистифицирали
| ПОВЕЛИТЕЛНО НАКЛОНЕНИЕ, ЕД.Ч. = мис·ти·фи·ци·рай
| ПОВЕЛИТЕЛНО НАКЛОНЕНИЕ, МН.Ч. = мис·ти·фи·ци·рай·те
| МИН.СТРАД.ПРИЧ. М.Р. = мис·ти·фи·ци·ран
| МИН.СТРАД.ПРИЧ. М.Р. НЕПЪЛЕН ЧЛЕН = мис·ти·фи·ци·ра·ния
| МИН.СТРАД.ПРИЧ. М.Р. ПЪЛЕН ЧЛЕН = мис·ти·фи·ци·ра·ни·ят
| МИН.СТРАД.ПРИЧ. Ж.Р. = мис·ти·фи·ци·ра·на
| МИН.СТРАД.ПРИЧ. Ж.Р. ЧЛЕН = мис·ти·фи·ци·ра·на·та
| МИН.СТРАД.ПРИЧ. СР.Р. = мис·ти·фи·ци·ра·но
| МИН.СТРАД.ПРИЧ. СР.Р. ЧЛЕН = мис·ти·фи·ци·ра·но·то
| МИН.СТРАД.ПРИЧ. МН.Ч. = мис·ти·фи·ци·ра·ни
| МИН.СТРАД.ПРИЧ. МН.Ч. ЧЛЕН = мис·ти·фи·ци·ра·ни·те
| МИН.ДЕЯТ.СВ.ПРИЧ. М.Р. = мис·ти·фи·ци·рал
| МИН.ДЕЯТ.СВ.ПРИЧ. М.Р. НЕПЪЛЕН ЧЛЕН = мис·ти·фи·ци·ра·лия
| МИН.ДЕЯТ.СВ.ПРИЧ. М.Р. ПЪЛЕН ЧЛЕН = мис·ти·фи·ци·ра·ли·ят
| МИН.ДЕЯТ.СВ.ПРИЧ. Ж.Р. = мис·ти·фи·ци·ра·ла
| МИН.ДЕЯТ.СВ.ПРИЧ. Ж.Р. ЧЛЕН = мис·ти·фи·ци·ра·ла·та
| МИН.ДЕЯТ.СВ.ПРИЧ. СР.Р. = мис·ти·фи·ци·ра·ло
| МИН.ДЕЯТ.СВ.ПРИЧ. СР.Р. ЧЛЕН = мис·ти·фи·ци·ра·ло·то
| МИН.ДЕЯТ.СВ.ПРИЧ. МН.Ч. = мис·ти·фи·ци·ра·ли
| МИН.ДЕЯТ.СВ.ПРИЧ. МН.Ч. ЧЛЕН = мис·ти·фи·ци·ра·ли·те
| МИН.ДЕЯТ.НЕСВ.ПРИЧ. М.Р. = мис·ти·фи·ци·рал
| МИН.ДЕЯТ.НЕСВ.ПРИЧ. М.Р. НЕПЪЛЕН ЧЛЕН = мис·ти·фи·ци·ра·лия
| МИН.ДЕЯТ.НЕСВ.ПРИЧ. М.Р. ПЪЛЕН ЧЛЕН = мис·ти·фи·ци·ра·ли·ят
| МИН.ДЕЯТ.НЕСВ.ПРИЧ. Ж.Р. = мис·ти·фи·ци·ра·ла
| МИН.ДЕЯТ.НЕСВ.ПРИЧ. Ж.Р. ЧЛЕН = мис·ти·фи·ци·ра·ла·та
| МИН.ДЕЯТ.НЕСВ.ПРИЧ. СР.Р. = мис·ти·фи·ци·ра·ло
| МИН.ДЕЯТ.НЕСВ.ПРИЧ. СР.Р. ЧЛЕН = мис·ти·фи·ци·ра·ло·то
| МИН.ДЕЯТ.НЕСВ.ПРИЧ. МН.Ч. = мис·ти·фи·ци·ра·ли
| МИН.ДЕЯТ.НЕСВ.ПРИЧ. МН.Ч. ЧЛЕН = мис·ти·фи·ци·ра·ли·те
| СЕГ.ДЕЯТ.ПРИЧ. М.Р. = мис·ти·фи·ци·ращ
| СЕГ.ДЕЯТ.ПРИЧ. М.Р. НЕПЪЛЕН ЧЛЕН = мис·ти·фи·ци·ра·щия
| СЕГ.ДЕЯТ.ПРИЧ. М.Р. ПЪЛЕН ЧЛЕН = мис·ти·фи·ци·ра·щи·ят
| СЕГ.ДЕЯТ.ПРИЧ. Ж.Р. = мис·ти·фи·ци·ра·ща
| СЕГ.ДЕЯТ.ПРИЧ. Ж.Р. ЧЛЕН = мис·ти·фи·ци·ра·ща·та
| СЕГ.ДЕЯТ.ПРИЧ. СР.Р. = мис·ти·фи·ци·ра·що
| СЕГ.ДЕЯТ.ПРИЧ. СР.Р. ЧЛЕН = мис·ти·фи·ци·ра·що·то
| СЕГ.ДЕЯТ.ПРИЧ. МН.Ч. = мис·ти·фи·ци·ра·щи
| СЕГ.ДЕЯТ.ПРИЧ. МН.Ч. ЧЛЕН = мис·ти·фи·ци·ра·щи·те
| ДЕЕПРИЧАСТИЕ = мис·ти·фи·ци·рай·ки
| СКРИТИ ПРЕПРАТКИ = 
[[мистифицирам]],
[[мистифицираш]],
[[мистифицира]],
[[мистифицираме]],
[[мистифицирате]],
[[мистифицират]],
[[мистифицирах]],
[[мистифицирахме]],
[[мистифицирахте]],
[[мистифицираха]],
[[мистифицираше]],
[[мистифицирай]],
[[мистифицирайте]],
[[мистифицирал]],
[[мистифициралия]],
[[мистифициралият]],
[[мистифицирала]],
[[мистифициралата]],
[[мистифицирало]],
[[мистифициралото]],
[[мистифицирали]],
[[мистифициралите]],
[[мистифициран]],
[[мистифицирания]],
[[мистифицираният]],
[[мистифицирана]],
[[мистифицираната]],
[[мистифицирано]],
[[мистифицираното]],
[[мистифицирани]],
[[мистифицираните]],
[[мистифициращ]],
[[мистифициращия]],
[[мистифициращият]],
[[мистифицираща]],
[[мистифициращата]],
[[мистифициращо]],
[[мистифициращото]],
[[мистифициращи]],
[[мистифициращите]],
[[мистифицирайки]],
[[мистифицирал съм]],
[[мистифицирала съм]],
[[мистифицирало съм]],
[[мистифицирали сме]],
[[мистифицирал си]],
[[мистифицирала си]],
[[мистифицирало си]],
[[мистифицирали сте]],
[[мистифицирал е]],
[[мистифицирала е]],
[[мистифицирало е]],
[[мистифицирали са]],
[[бях мистифицирал]],
[[бях мистифицирала]],
[[бях мистифицирало]],
[[бяхме мистифицирали]],
[[беше мистифицирал]],
[[беше мистифицирала]],
[[беше мистифицирало]],
[[бяхте мистифицирали]],
[[бяха мистифицирали]],
[[ще мистифицирам]],
[[ще мистифицираме]],
[[ще мистифицираш]],
[[ще мистифицирате]],
[[ще мистифицира]],
[[ще мистифицират]],
[[ще съм мистифицирал]],
[[ще съм мистифицирала]],
[[ще съм мистифицирало]],
[[ще сме мистифицирали]],
[[ще си мистифицирал]],
[[ще си мистифицирала]],
[[ще си мистифицирало]],
[[ще сте мистифицирали]],
[[ще е мистифицирал]],
[[ще е мистифицирала]],
[[ще е мистифицирало]],
[[ще са мистифицирали]],
[[щях да мистифицирам]],
[[щяхме да мистифицираме]],
[[щеше да мистифицираш]],
[[щяхте да мистифицирате]],
[[щеше да мистифицира]],
[[щяха да мистифицират]],
[[щях да съм мистифицирал]],
[[щях да съм мистифицирала]],
[[щях да съм мистифицирало]],
[[щяхме да сме мистифицирали]],
[[щеше да си мистифицирал]],
[[щеше да си мистифицирала]],
[[щеше да си мистифицирало]],
[[щяхте да сте мистифицирали]],
[[щеше да е мистифицирал]],
[[щеше да е мистифицирала]],
[[щеше да е мистифицирало]],
[[щяха да са мистифицирали]],
[[бил съм мистифицирал]],
[[била съм мистифицирала]],
[[било съм мистифицирало]],
[[били сме мистифицирали]],
[[бил си мистифицирал]],
[[била си мистифицирала]],
[[било си мистифицирало]],
[[били сте мистифицирали]],
[[бил е мистифицирал]],
[[била е мистифицирала]],
[[било е мистифицирало]],
[[били са мистифицирали]],
[[щял съм да мистифицирам]],
[[щяла съм да мистифицирам]],
[[щяло съм да мистифицирам]],
[[щели сме да мистифицираме]],
[[щял си да мистифицираш]],
[[щяла си да мистифицираш]],
[[щяло си да мистифицираш]],
[[щели сте да мистифицирате]],
[[щял да мистифицира]],
[[щяла да мистифицира]],
[[щяло да мистифицира]],
[[щели да мистифицират]],
[[щял е да мистифицира]],
[[щяла е да мистифицира]],
[[щяло е да мистифицира]],
[[щели са да мистифицират]],
[[щял съм да съм мистифицирал]],
[[щяла съм да съм мистифицирала]],
[[щяло съм да съм мистифицирало]],
[[щели сме да сме мистифицирали]],
[[щял си да си мистифицирал]],
[[щяла си да си мистифицирала]],
[[щяло си да си мистифицирало]],
[[щели сте да сте мистифицирали]],
[[щял да е мистифицирал]],
[[щяла да е мистифицирала]],
[[щяло да е мистифицирало]],
[[щели да са мистифицирали]],
[[щял е да е мистифицирал]],
[[щяла е да е мистифицирала]],
[[щяло е да е мистифицирало]],
[[щели са да са мистифицирали]],
[[бих мистифицирал]],
[[бих мистифицирала]],
[[бих мистифицирало]],
[[бихме мистифицирали]],
[[би мистифицирал]],
[[би мистифицирала]],
[[би мистифицирало]],
[[бихте мистифицирали]],
[[биха мистифицирали]],
}}</text>
      <sha1>hs2678c9l1u8ggwfbk7w0o2h0no7ian</sha1>
    </revision>
  </page>
  <page>
    <title>Шаблон:Словоформи/миткам</title>
    <ns>10</ns>
    <id>518464</id>
    <revision>
      <id>550444</id>
      <timestamp>2005-05-11T05:10:50Z</timestamp>
      <contributor>
        <username>Bgbot</username>
        <id>83</id>
      </contributor>
      <comment>Борислав: Шаблон със словоформи</comment>
      <model>wikitext</model>
      <format>text/x-wiki</format>
      <text bytes="19112" xml:space="preserve">{{Шаблон:Словоформи/Глагол|
  ОСНОВНА ФОРМА = миткам
| СЕГ.ВР., 1Л., ЕД.Ч. = мит·кам
| СЕГ.ВР., 1Л., МН.Ч. = мит·ка·ме
| СЕГ.ВР., 2Л., ЕД.Ч. = мит·каш
| СЕГ.ВР., 2Л., МН.Ч. = мит·ка·те
| СЕГ.ВР., 3Л., ЕД.Ч. = мит·ка
| СЕГ.ВР., 3Л., МН.Ч. = мит·кат
| МИН.СВ.ВР., 1Л., ЕД.Ч. = мит·ках
| МИН.СВ.ВР., 1Л., МН.Ч. = мит·ках·ме
| МИН.СВ.ВР., 2Л., ЕД.Ч. = мит·ка
| МИН.СВ.ВР., 2Л., МН.Ч. = мит·ках·те
| МИН.СВ.ВР., 3Л., ЕД.Ч. = мит·ка
| МИН.СВ.ВР., 3Л., МН.Ч. = мит·ка·ха
| МИН.НЕСВ.ВР., 1Л., ЕД.Ч. = мит·ках
| МИН.НЕСВ.ВР., 1Л., МН.Ч. = мит·ках·ме
| МИН.НЕСВ.ВР., 2Л., ЕД.Ч. = мит·ка·ше
| МИН.НЕСВ.ВР., 2Л., МН.Ч. = мит·ках·те
| МИН.НЕСВ.ВР., 3Л., ЕД.Ч. = мит·ка·ше
| МИН.НЕСВ.ВР., 3Л., МН.Ч. = мит·ка·ха
| МИН.НЕОПР.ВР., 1Л., ЕД.Ч., М.Р. = миткал съм
| МИН.НЕОПР.ВР., 1Л., ЕД.Ч., Ж.Р. = миткала съм
| МИН.НЕОПР.ВР., 1Л., ЕД.Ч., СР.Р. = миткало съм
| МИН.НЕОПР.ВР., 1Л., МН.Ч. = миткали сме
| МИН.НЕОПР.ВР., 2Л., ЕД.Ч., М.Р. = миткал си
| МИН.НЕОПР.ВР., 2Л., ЕД.Ч., Ж.Р. = миткала си
| МИН.НЕОПР.ВР., 2Л., ЕД.Ч., СР.Р. = миткало си
| МИН.НЕОПР.ВР., 2Л., МН.Ч. = миткали сте
| МИН.НЕОПР.ВР., 3Л., ЕД.Ч., М.Р. = миткал е
| МИН.НЕОПР.ВР., 3Л., ЕД.Ч., Ж.Р. = миткала е
| МИН.НЕОПР.ВР., 3Л., ЕД.Ч., СР.Р. = миткало е
| МИН.НЕОПР.ВР., 3Л., МН.Ч. = миткали са
| МИН.ПРЕД.ВР., 1Л., ЕД.Ч., М.Р. = бях миткал
| МИН.ПРЕД.ВР., 1Л., ЕД.Ч., Ж.Р. = бях миткала
| МИН.ПРЕД.ВР., 1Л., ЕД.Ч., СР.Р. = бях миткало
| МИН.ПРЕД.ВР., 1Л., МН.Ч. = бяхме миткали
| МИН.ПРЕД.ВР., 2Л., ЕД.Ч., М.Р. = беше миткал
| МИН.ПРЕД.ВР., 2Л., ЕД.Ч., Ж.Р. = беше миткала
| МИН.ПРЕД.ВР., 2Л., ЕД.Ч., СР.Р. = беше миткало
| МИН.ПРЕД.ВР., 2Л., МН.Ч. = бяхте миткали
| МИН.ПРЕД.ВР., 3Л., ЕД.Ч., М.Р. = беше миткал
| МИН.ПРЕД.ВР., 3Л., ЕД.Ч., Ж.Р. = беше миткала
| МИН.ПРЕД.ВР., 3Л., ЕД.Ч., СР.Р. = беше миткало
| МИН.ПРЕД.ВР., 3Л., МН.Ч. = бяха миткали
| БЪД.ВР., 1Л., ЕД.Ч. = ще миткам
| БЪД.ВР., 1Л., МН.Ч. = ще миткаме
| БЪД.ВР., 2Л., ЕД.Ч. = ще миткаш
| БЪД.ВР., 2Л., МН.Ч. = ще миткате
| БЪД.ВР., 3Л., ЕД.Ч. = ще митка
| БЪД.ВР., 3Л., МН.Ч. = ще миткат
| БЪД.ПРЕД.ВР., 1Л., ЕД.Ч., М.Р. = ще съм миткал
| БЪД.ПРЕД.ВР., 1Л., ЕД.Ч., Ж.Р. = ще съм миткала
| БЪД.ПРЕД.ВР., 1Л., ЕД.Ч., СР.Р. = ще съм миткало
| БЪД.ПРЕД.ВР., 1Л., МН.Ч. = ще сме миткали
| БЪД.ПРЕД.ВР., 2Л., ЕД.Ч., М.Р. = ще си миткал
| БЪД.ПРЕД.ВР., 2Л., ЕД.Ч., Ж.Р. = ще си миткала
| БЪД.ПРЕД.ВР., 2Л., ЕД.Ч., СР.Р. = ще си миткало
| БЪД.ПРЕД.ВР., 2Л., МН.Ч. = ще сте миткали
| БЪД.ПРЕД.ВР., 3Л., ЕД.Ч., М.Р. = ще е миткал
| БЪД.ПРЕД.ВР., 3Л., ЕД.Ч., Ж.Р. = ще е миткала
| БЪД.ПРЕД.ВР., 3Л., ЕД.Ч., СР.Р. = ще е миткало
| БЪД.ПРЕД.ВР., 3Л., МН.Ч. = ще са миткали
| БЪД.ВР. В МИН., 1Л., ЕД.Ч. = щях да миткам
| БЪД.ВР. В МИН., 1Л., МН.Ч. = щяхме да миткаме
| БЪД.ВР. В МИН., 2Л., ЕД.Ч. = щеше да миткаш
| БЪД.ВР. В МИН., 2Л., МН.Ч. = щяхте да миткате
| БЪД.ВР. В МИН., 3Л., ЕД.Ч. = щеше да митка
| БЪД.ВР. В МИН., 3Л., МН.Ч. = щяха да миткат
| БЪД.ПРЕД.ВР. В МИН., 1Л., ЕД.Ч., М.Р. = щях да съм миткал
| БЪД.ПРЕД.ВР. В МИН., 1Л., ЕД.Ч., Ж.Р. = щях да съм миткала
| БЪД.ПРЕД.ВР. В МИН., 1Л., ЕД.Ч., СР.Р. = щях да съм миткало
| БЪД.ПРЕД.ВР. В МИН., 1Л., МН.Ч. = щяхме да сме миткали
| БЪД.ПРЕД.ВР. В МИН., 2Л., ЕД.Ч., М.Р. = щеше да си миткал
| БЪД.ПРЕД.ВР. В МИН., 2Л., ЕД.Ч., Ж.Р. = щеше да си миткала
| БЪД.ПРЕД.ВР. В МИН., 2Л., ЕД.Ч., СР.Р. = щеше да си миткало
| БЪД.ПРЕД.ВР. В МИН., 2Л., МН.Ч. = щяхте да сте миткали
| БЪД.ПРЕД.ВР. В МИН., 3Л., ЕД.Ч., М.Р. = щеше да е миткал
| БЪД.ПРЕД.ВР. В МИН., 3Л., ЕД.Ч., Ж.Р. = щеше да е миткала
| БЪД.ПРЕД.ВР. В МИН., 3Л., ЕД.Ч., СР.Р. = щеше да е миткало
| БЪД.ПРЕД.ВР. В МИН., 3Л., МН.Ч. = щяха да са миткали
| ПР.НАКЛ., СЕГ.ВР., 1Л., ЕД.Ч., М.Р. = миткал съм
| ПР.НАКЛ., СЕГ.ВР., 1Л., ЕД.Ч., Ж.Р. = миткала съм
| ПР.НАКЛ., СЕГ.ВР., 1Л., ЕД.Ч., СР.Р. = миткало съм
| ПР.НАКЛ., СЕГ.ВР., 1Л., МН.Ч. = миткали сме
| ПР.НАКЛ., СЕГ.ВР., 2Л., ЕД.Ч., М.Р. = миткал си
| ПР.НАКЛ., СЕГ.ВР., 2Л., ЕД.Ч., Ж.Р. = миткала си
| ПР.НАКЛ., СЕГ.ВР., 2Л., ЕД.Ч., СР.Р. = миткало си
| ПР.НАКЛ., СЕГ.ВР., 2Л., МН.Ч. = миткали сте
| ПР.НАКЛ., СЕГ.ВР., 3Л., ЕД.Ч., М.Р. = миткал (е)
| ПР.НАКЛ., СЕГ.ВР., 3Л., ЕД.Ч., Ж.Р. = миткала (е)
| ПР.НАКЛ., СЕГ.ВР., 3Л., ЕД.Ч., СР.Р. = миткало (е)
| ПР.НАКЛ., СЕГ.ВР., 3Л., МН.Ч. = миткали (са)
| ПР.НАКЛ., МИН.СВ.ВР., 1Л., ЕД.Ч., М.Р. = миткал съм
| ПР.НАКЛ., МИН.СВ.ВР., 1Л., ЕД.Ч., Ж.Р. = миткала съм
| ПР.НАКЛ., МИН.СВ.ВР., 1Л., ЕД.Ч., СР.Р. = миткало съм
| ПР.НАКЛ., МИН.СВ.ВР., 1Л., МН.Ч. = миткали сме
| ПР.НАКЛ., МИН.СВ.ВР., 2Л., ЕД.Ч., М.Р. = миткал си
| ПР.НАКЛ., МИН.СВ.ВР., 2Л., ЕД.Ч., Ж.Р. = миткала си
| ПР.НАКЛ., МИН.СВ.ВР., 2Л., ЕД.Ч., СР.Р. = миткало си
| ПР.НАКЛ., МИН.СВ.ВР., 2Л., МН.Ч. = миткали сте
| ПР.НАКЛ., МИН.СВ.ВР., 3Л., ЕД.Ч., М.Р. = миткал (е)
| ПР.НАКЛ., МИН.СВ.ВР., 3Л., ЕД.Ч., Ж.Р. = миткала (е)
| ПР.НАКЛ., МИН.СВ.ВР., 3Л., ЕД.Ч., СР.Р. = миткало (е)
| ПР.НАКЛ., МИН.СВ.ВР., 3Л., МН.Ч. = миткали (са)
| ПР.НАКЛ., МИН.НЕОПР.ВР., 1Л., ЕД.Ч., М.Р. = бил съм миткал
| ПР.НАКЛ., МИН.НЕОПР.ВР., 1Л., ЕД.Ч., Ж.Р. = била съм миткала
| ПР.НАКЛ., МИН.НЕОПР.ВР., 1Л., ЕД.Ч., СР.Р. = било съм миткало
| ПР.НАКЛ., МИН.НЕОПР.ВР., 1Л., МН.Ч. = били сме миткали
| ПР.НАКЛ., МИН.НЕОПР.ВР., 2Л., ЕД.Ч., М.Р. = бил си миткал
| ПР.НАКЛ., МИН.НЕОПР.ВР., 2Л., ЕД.Ч., Ж.Р. = била си миткала
| ПР.НАКЛ., МИН.НЕОПР.ВР., 2Л., ЕД.Ч., СР.Р. = било си миткало
| ПР.НАКЛ., МИН.НЕОПР.ВР., 2Л., МН.Ч. = били сте миткали
| ПР.НАКЛ., МИН.НЕОПР.ВР., 3Л., ЕД.Ч., М.Р. = бил (е) миткал
| ПР.НАКЛ., МИН.НЕОПР.ВР., 3Л., ЕД.Ч., Ж.Р. = била (е) миткала
| ПР.НАКЛ., МИН.НЕОПР.ВР., 3Л., ЕД.Ч., СР.Р. = било (е) миткало
| ПР.НАКЛ., МИН.НЕОПР.ВР., 3Л., МН.Ч. = били (са) миткали
| ПР.НАКЛ., БЪД.ВР., 1Л., ЕД.Ч., М.Р. = щял съм да миткам
| ПР.НАКЛ., БЪД.ВР., 1Л., ЕД.Ч., Ж.Р. = щяла съм да миткам
| ПР.НАКЛ., БЪД.ВР., 1Л., ЕД.Ч., СР.Р. = щяло съм да миткам
| ПР.НАКЛ., БЪД.ВР., 1Л., МН.Ч. = щели сме да миткаме
| ПР.НАКЛ., БЪД.ВР., 2Л., ЕД.Ч., М.Р. = щял си да миткаш
| ПР.НАКЛ., БЪД.ВР., 2Л., ЕД.Ч., Ж.Р. = щяла си да миткаш
| ПР.НАКЛ., БЪД.ВР., 2Л., ЕД.Ч., СР.Р. = щяло си да миткаш
| ПР.НАКЛ., БЪД.ВР., 2Л., МН.Ч. = щели сте да миткате
| ПР.НАКЛ., БЪД.ВР., 3Л., ЕД.Ч., М.Р. = щял (е) да митка
| ПР.НАКЛ., БЪД.ВР., 3Л., ЕД.Ч., Ж.Р. = щяла (е) да митка
| ПР.НАКЛ., БЪД.ВР., 3Л., ЕД.Ч., СР.Р. = щяло (е) да митка
| ПР.НАКЛ., БЪД.ВР., 3Л., МН.Ч. = щели (са) да миткат
| ПР.НАКЛ., БЪД.ПРЕД.ВР., 1Л., ЕД.Ч., М.Р. = щял съм да съм миткал
| ПР.НАКЛ., БЪД.ПРЕД.ВР., 1Л., ЕД.Ч., Ж.Р. = щяла съм да съм миткала
| ПР.НАКЛ., БЪД.ПРЕД.ВР., 1Л., ЕД.Ч., СР.Р. = щяло съм да съм миткало
| ПР.НАКЛ., БЪД.ПРЕД.ВР., 1Л., МН.Ч. = щели сме да сме миткали
| ПР.НАКЛ., БЪД.ПРЕД.ВР., 2Л., ЕД.Ч., М.Р. = щял си да си миткал
| ПР.НАКЛ., БЪД.ПРЕД.ВР., 2Л., ЕД.Ч., Ж.Р. = щяла си да си миткала
| ПР.НАКЛ., БЪД.ПРЕД.ВР., 2Л., ЕД.Ч., СР.Р. = щяло си да си миткало
| ПР.НАКЛ., БЪД.ПРЕД.ВР., 2Л., МН.Ч. = щели сте да сте миткали
| ПР.НАКЛ., БЪД.ПРЕД.ВР., 3Л., ЕД.Ч., М.Р. = щял (е) да е миткал
| ПР.НАКЛ., БЪД.ПРЕД.ВР., 3Л., ЕД.Ч., Ж.Р. = щяла (е) да е миткала
| ПР.НАКЛ., БЪД.ПРЕД.ВР., 3Л., ЕД.Ч., СР.Р. = щяло (е) да е миткало
| ПР.НАКЛ., БЪД.ПРЕД.ВР., 3Л., МН.Ч. = щели (са) да са миткали
| УСЛОВНО НАКЛОНЕНИЕ, 1Л., ЕД.Ч., М.Р. = бих миткал
| УСЛОВНО НАКЛОНЕНИЕ, 1Л., ЕД.Ч., Ж.Р. = бих миткала
| УСЛОВНО НАКЛОНЕНИЕ, 1Л., ЕД.Ч., СР.Р. = бих миткало
| УСЛОВНО НАКЛОНЕНИЕ, 1Л., МН.Ч. = бихме миткали
| УСЛОВНО НАКЛОНЕНИЕ, 2Л., ЕД.Ч., М.Р. = би миткал
| УСЛОВНО НАКЛОНЕНИЕ, 2Л., ЕД.Ч., Ж.Р. = би миткала
| УСЛОВНО НАКЛОНЕНИЕ, 2Л., ЕД.Ч., СР.Р. = би миткало
| УСЛОВНО НАКЛОНЕНИЕ, 2Л., МН.Ч. = бихте миткали
| УСЛОВНО НАКЛОНЕНИЕ, 3Л., ЕД.Ч., М.Р. = би миткал
| УСЛОВНО НАКЛОНЕНИЕ, 3Л., ЕД.Ч., Ж.Р. = би миткала
| УСЛОВНО НАКЛОНЕНИЕ, 3Л., ЕД.Ч., СР.Р. = би миткало
| УСЛОВНО НАКЛОНЕНИЕ, 3Л., МН.Ч. = биха миткали
| ПОВЕЛИТЕЛНО НАКЛОНЕНИЕ, ЕД.Ч. = мит·кай
| ПОВЕЛИТЕЛНО НАКЛОНЕНИЕ, МН.Ч. = мит·кай·те
| МИН.СТРАД.ПРИЧ. М.Р. = мит·кан
| МИН.СТРАД.ПРИЧ. М.Р. НЕПЪЛЕН ЧЛЕН = мит·ка·ния
| МИН.СТРАД.ПРИЧ. М.Р. ПЪЛЕН ЧЛЕН = мит·ка·ни·ят
| МИН.СТРАД.ПРИЧ. Ж.Р. = мит·ка·на
| МИН.СТРАД.ПРИЧ. Ж.Р. ЧЛЕН = мит·ка·на·та
| МИН.СТРАД.ПРИЧ. СР.Р. = мит·ка·но
| МИН.СТРАД.ПРИЧ. СР.Р. ЧЛЕН = мит·ка·но·то
| МИН.СТРАД.ПРИЧ. МН.Ч. = мит·ка·ни
| МИН.СТРАД.ПРИЧ. МН.Ч. ЧЛЕН = мит·ка·ни·те
| МИН.ДЕЯТ.СВ.ПРИЧ. М.Р. = мит·кал
| МИН.ДЕЯТ.СВ.ПРИЧ. М.Р. НЕПЪЛЕН ЧЛЕН = мит·ка·лия
| МИН.ДЕЯТ.СВ.ПРИЧ. М.Р. ПЪЛЕН ЧЛЕН = мит·ка·ли·ят
| МИН.ДЕЯТ.СВ.ПРИЧ. Ж.Р. = мит·ка·ла
| МИН.ДЕЯТ.СВ.ПРИЧ. Ж.Р. ЧЛЕН = мит·ка·ла·та
| МИН.ДЕЯТ.СВ.ПРИЧ. СР.Р. = мит·ка·ло
| МИН.ДЕЯТ.СВ.ПРИЧ. СР.Р. ЧЛЕН = мит·ка·ло·то
| МИН.ДЕЯТ.СВ.ПРИЧ. МН.Ч. = мит·ка·ли
| МИН.ДЕЯТ.СВ.ПРИЧ. МН.Ч. ЧЛЕН = мит·ка·ли·те
| МИН.ДЕЯТ.НЕСВ.ПРИЧ. М.Р. = мит·кал
| МИН.ДЕЯТ.НЕСВ.ПРИЧ. М.Р. НЕПЪЛЕН ЧЛЕН = мит·ка·лия
| МИН.ДЕЯТ.НЕСВ.ПРИЧ. М.Р. ПЪЛЕН ЧЛЕН = мит·ка·ли·ят
| МИН.ДЕЯТ.НЕСВ.ПРИЧ. Ж.Р. = мит·ка·ла
| МИН.ДЕЯТ.НЕСВ.ПРИЧ. Ж.Р. ЧЛЕН = мит·ка·ла·та
| МИН.ДЕЯТ.НЕСВ.ПРИЧ. СР.Р. = мит·ка·ло
| МИН.ДЕЯТ.НЕСВ.ПРИЧ. СР.Р. ЧЛЕН = мит·ка·ло·то
| МИН.ДЕЯТ.НЕСВ.ПРИЧ. МН.Ч. = мит·ка·ли
| МИН.ДЕЯТ.НЕСВ.ПРИЧ. МН.Ч. ЧЛЕН = мит·ка·ли·те
| СЕГ.ДЕЯТ.ПРИЧ. М.Р. = мит·кащ
| СЕГ.ДЕЯТ.ПРИЧ. М.Р. НЕПЪЛЕН ЧЛЕН = мит·ка·щия
| СЕГ.ДЕЯТ.ПРИЧ. М.Р. ПЪЛЕН ЧЛЕН = мит·ка·щи·ят
| СЕГ.ДЕЯТ.ПРИЧ. Ж.Р. = мит·ка·ща
| СЕГ.ДЕЯТ.ПРИЧ. Ж.Р. ЧЛЕН = мит·ка·ща·та
| СЕГ.ДЕЯТ.ПРИЧ. СР.Р. = мит·ка·що
| СЕГ.ДЕЯТ.ПРИЧ. СР.Р. ЧЛЕН = мит·ка·що·то
| СЕГ.ДЕЯТ.ПРИЧ. МН.Ч. = мит·ка·щи
| СЕГ.ДЕЯТ.ПРИЧ. МН.Ч. ЧЛЕН = мит·ка·щи·те
| ДЕЕПРИЧАСТИЕ = мит·кай·ки
| СКРИТИ ПРЕПРАТКИ = 
[[миткам]],
[[миткаш]],
[[митка]],
[[миткаме]],
[[миткате]],
[[миткат]],
[[митках]],
[[миткахме]],
[[миткахте]],
[[миткаха]],
[[миткаше]],
[[миткай]],
[[миткайте]],
[[миткал]],
[[миткалия]],
[[миткалият]],
[[миткала]],
[[миткалата]],
[[миткало]],
[[миткалото]],
[[миткали]],
[[миткалите]],
[[миткан]],
[[миткания]],
[[митканият]],
[[миткана]],
[[митканата]],
[[миткано]],
[[митканото]],
[[миткани]],
[[митканите]],
[[миткащ]],
[[миткащия]],
[[миткащият]],
[[миткаща]],
[[миткащата]],
[[миткащо]],
[[миткащото]],
[[миткащи]],
[[миткащите]],
[[миткайки]],
[[миткал съм]],
[[миткала съм]],
[[миткало съм]],
[[миткали сме]],
[[миткал си]],
[[миткала си]],
[[миткало си]],
[[миткали сте]],
[[миткал е]],
[[миткала е]],
[[миткало е]],
[[миткали са]],
[[бях миткал]],
[[бях миткала]],
[[бях миткало]],
[[бяхме миткали]],
[[беше миткал]],
[[беше миткала]],
[[беше миткало]],
[[бяхте миткали]],
[[бяха миткали]],
[[ще миткам]],
[[ще миткаме]],
[[ще миткаш]],
[[ще миткате]],
[[ще митка]],
[[ще миткат]],
[[ще съм миткал]],
[[ще съм миткала]],
[[ще съм миткало]],
[[ще сме миткали]],
[[ще си миткал]],
[[ще си миткала]],
[[ще си миткало]],
[[ще сте миткали]],
[[ще е миткал]],
[[ще е миткала]],
[[ще е миткало]],
[[ще са миткали]],
[[щях да миткам]],
[[щяхме да миткаме]],
[[щеше да миткаш]],
[[щяхте да миткате]],
[[щеше да митка]],
[[щяха да миткат]],
[[щях да съм миткал]],
[[щях да съм миткала]],
[[щях да съм миткало]],
[[щяхме да сме миткали]],
[[щеше да си миткал]],
[[щеше да си миткала]],
[[щеше да си миткало]],
[[щяхте да сте миткали]],
[[щеше да е миткал]],
[[щеше да е миткала]],
[[щеше да е миткало]],
[[щяха да са миткали]],
[[бил съм миткал]],
[[била съм миткала]],
[[било съм миткало]],
[[били сме миткали]],
[[бил си миткал]],
[[била си миткала]],
[[било си миткало]],
[[били сте миткали]],
[[бил е миткал]],
[[била е миткала]],
[[било е миткало]],
[[били са миткали]],
[[щял съм да миткам]],
[[щяла съм да миткам]],
[[щяло съм да миткам]],
[[щели сме да миткаме]],
[[щял си да миткаш]],
[[щяла си да миткаш]],
[[щяло си да миткаш]],
[[щели сте да миткате]],
[[щял да митка]],
[[щяла да митка]],
[[щяло да митка]],
[[щели да миткат]],
[[щял е да митка]],
[[щяла е да митка]],
[[щяло е да митка]],
[[щели са да миткат]],
[[щял съм да съм миткал]],
[[щяла съм да съм миткала]],
[[щяло съм да съм миткало]],
[[щели сме да сме миткали]],
[[щял си да си миткал]],
[[щяла си да си миткала]],
[[щяло си да си миткало]],
[[щели сте да сте миткали]],
[[щял да е миткал]],
[[щяла да е миткала]],
[[щяло да е миткало]],
[[щели да са миткали]],
[[щял е да е миткал]],
[[щяла е да е миткала]],
[[щяло е да е миткало]],
[[щели са да са миткали]],
[[бих миткал]],
[[бих миткала]],
[[бих миткало]],
[[бихме миткали]],
[[би миткал]],
[[би миткала]],
[[би миткало]],
[[бихте миткали]],
[[биха миткали]],
}}</text>
      <sha1>rkk53u2z92efh7f2zbd9yz1l14wvl7r</sha1>
    </revision>
  </page>
  <page>
    <title>Шаблон:Словоформи/мишкувам</title>
    <ns>10</ns>
    <id>518475</id>
    <revision>
      <id>550455</id>
      <timestamp>2005-05-11T05:11:01Z</timestamp>
      <contributor>
        <username>Bgbot</username>
        <id>83</id>
      </contributor>
      <comment>Борислав: Шаблон със словоформи</comment>
      <model>wikitext</model>
      <format>text/x-wiki</format>
      <text bytes="20590" xml:space="preserve">{{Шаблон:Словоформи/Глагол|
  ОСНОВНА ФОРМА = мишкувам
| СЕГ.ВР., 1Л., ЕД.Ч. = миш·ку·вам
| СЕГ.ВР., 1Л., МН.Ч. = миш·ку·ва·ме
| СЕГ.ВР., 2Л., ЕД.Ч. = миш·ку·ваш
| СЕГ.ВР., 2Л., МН.Ч. = миш·ку·ва·те
| СЕГ.ВР., 3Л., ЕД.Ч. = миш·ку·ва
| СЕГ.ВР., 3Л., МН.Ч. = миш·ку·ват
| МИН.СВ.ВР., 1Л., ЕД.Ч. = миш·ку·вах
| МИН.СВ.ВР., 1Л., МН.Ч. = миш·ку·вах·ме
| МИН.СВ.ВР., 2Л., ЕД.Ч. = миш·ку·ва
| МИН.СВ.ВР., 2Л., МН.Ч. = миш·ку·вах·те
| МИН.СВ.ВР., 3Л., ЕД.Ч. = миш·ку·ва
| МИН.СВ.ВР., 3Л., МН.Ч. = миш·ку·ва·ха
| МИН.НЕСВ.ВР., 1Л., ЕД.Ч. = миш·ку·вах
| МИН.НЕСВ.ВР., 1Л., МН.Ч. = миш·ку·вах·ме
| МИН.НЕСВ.ВР., 2Л., ЕД.Ч. = миш·ку·ва·ше
| МИН.НЕСВ.ВР., 2Л., МН.Ч. = миш·ку·вах·те
| МИН.НЕСВ.ВР., 3Л., ЕД.Ч. = миш·ку·ва·ше
| МИН.НЕСВ.ВР., 3Л., МН.Ч. = миш·ку·ва·ха
| МИН.НЕОПР.ВР., 1Л., ЕД.Ч., М.Р. = мишкувал съм
| МИН.НЕОПР.ВР., 1Л., ЕД.Ч., Ж.Р. = мишкувала съм
| МИН.НЕОПР.ВР., 1Л., ЕД.Ч., СР.Р. = мишкувало съм
| МИН.НЕОПР.ВР., 1Л., МН.Ч. = мишкували сме
| МИН.НЕОПР.ВР., 2Л., ЕД.Ч., М.Р. = мишкувал си
| МИН.НЕОПР.ВР., 2Л., ЕД.Ч., Ж.Р. = мишкувала си
| МИН.НЕОПР.ВР., 2Л., ЕД.Ч., СР.Р. = мишкувало си
| МИН.НЕОПР.ВР., 2Л., МН.Ч. = мишкували сте
| МИН.НЕОПР.ВР., 3Л., ЕД.Ч., М.Р. = мишкувал е
| МИН.НЕОПР.ВР., 3Л., ЕД.Ч., Ж.Р. = мишкувала е
| МИН.НЕОПР.ВР., 3Л., ЕД.Ч., СР.Р. = мишкувало е
| МИН.НЕОПР.ВР., 3Л., МН.Ч. = мишкували са
| МИН.ПРЕД.ВР., 1Л., ЕД.Ч., М.Р. = бях мишкувал
| МИН.ПРЕД.ВР., 1Л., ЕД.Ч., Ж.Р. = бях мишкувала
| МИН.ПРЕД.ВР., 1Л., ЕД.Ч., СР.Р. = бях мишкувало
| МИН.ПРЕД.ВР., 1Л., МН.Ч. = бяхме мишкували
| МИН.ПРЕД.ВР., 2Л., ЕД.Ч., М.Р. = беше мишкувал
| МИН.ПРЕД.ВР., 2Л., ЕД.Ч., Ж.Р. = беше мишкувала
| МИН.ПРЕД.ВР., 2Л., ЕД.Ч., СР.Р. = беше мишкувало
| МИН.ПРЕД.ВР., 2Л., МН.Ч. = бяхте мишкували
| МИН.ПРЕД.ВР., 3Л., ЕД.Ч., М.Р. = беше мишкувал
| МИН.ПРЕД.ВР., 3Л., ЕД.Ч., Ж.Р. = беше мишкувала
| МИН.ПРЕД.ВР., 3Л., ЕД.Ч., СР.Р. = беше мишкувало
| МИН.ПРЕД.ВР., 3Л., МН.Ч. = бяха мишкували
| БЪД.ВР., 1Л., ЕД.Ч. = ще мишкувам
| БЪД.ВР., 1Л., МН.Ч. = ще мишкуваме
| БЪД.ВР., 2Л., ЕД.Ч. = ще мишкуваш
| БЪД.ВР., 2Л., МН.Ч. = ще мишкувате
| БЪД.ВР., 3Л., ЕД.Ч. = ще мишкува
| БЪД.ВР., 3Л., МН.Ч. = ще мишкуват
| БЪД.ПРЕД.ВР., 1Л., ЕД.Ч., М.Р. = ще съм мишкувал
| БЪД.ПРЕД.ВР., 1Л., ЕД.Ч., Ж.Р. = ще съм мишкувала
| БЪД.ПРЕД.ВР., 1Л., ЕД.Ч., СР.Р. = ще съм мишкувало
| БЪД.ПРЕД.ВР., 1Л., МН.Ч. = ще сме мишкували
| БЪД.ПРЕД.ВР., 2Л., ЕД.Ч., М.Р. = ще си мишкувал
| БЪД.ПРЕД.ВР., 2Л., ЕД.Ч., Ж.Р. = ще си мишкувала
| БЪД.ПРЕД.ВР., 2Л., ЕД.Ч., СР.Р. = ще си мишкувало
| БЪД.ПРЕД.ВР., 2Л., МН.Ч. = ще сте мишкували
| БЪД.ПРЕД.ВР., 3Л., ЕД.Ч., М.Р. = ще е мишкувал
| БЪД.ПРЕД.ВР., 3Л., ЕД.Ч., Ж.Р. = ще е мишкувала
| БЪД.ПРЕД.ВР., 3Л., ЕД.Ч., СР.Р. = ще е мишкувало
| БЪД.ПРЕД.ВР., 3Л., МН.Ч. = ще са мишкували
| БЪД.ВР. В МИН., 1Л., ЕД.Ч. = щях да мишкувам
| БЪД.ВР. В МИН., 1Л., МН.Ч. = щяхме да мишкуваме
| БЪД.ВР. В МИН., 2Л., ЕД.Ч. = щеше да мишкуваш
| БЪД.ВР. В МИН., 2Л., МН.Ч. = щяхте да мишкувате
| БЪД.ВР. В МИН., 3Л., ЕД.Ч. = щеше да мишкува
| БЪД.ВР. В МИН., 3Л., МН.Ч. = щяха да мишкуват
| БЪД.ПРЕД.ВР. В МИН., 1Л., ЕД.Ч., М.Р. = щях да съм мишкувал
| БЪД.ПРЕД.ВР. В МИН., 1Л., ЕД.Ч., Ж.Р. = щях да съм мишкувала
| БЪД.ПРЕД.ВР. В МИН., 1Л., ЕД.Ч., СР.Р. = щях да съм мишкувало
| БЪД.ПРЕД.ВР. В МИН., 1Л., МН.Ч. = щяхме да сме мишкували
| БЪД.ПРЕД.ВР. В МИН., 2Л., ЕД.Ч., М.Р. = щеше да си мишкувал
| БЪД.ПРЕД.ВР. В МИН., 2Л., ЕД.Ч., Ж.Р. = щеше да си мишкувала
| БЪД.ПРЕД.ВР. В МИН., 2Л., ЕД.Ч., СР.Р. = щеше да си мишкувало
| БЪД.ПРЕД.ВР. В МИН., 2Л., МН.Ч. = щяхте да сте мишкували
| БЪД.ПРЕД.ВР. В МИН., 3Л., ЕД.Ч., М.Р. = щеше да е мишкувал
| БЪД.ПРЕД.ВР. В МИН., 3Л., ЕД.Ч., Ж.Р. = щеше да е мишкувала
| БЪД.ПРЕД.ВР. В МИН., 3Л., ЕД.Ч., СР.Р. = щеше да е мишкувало
| БЪД.ПРЕД.ВР. В МИН., 3Л., МН.Ч. = щяха да са мишкували
| ПР.НАКЛ., СЕГ.ВР., 1Л., ЕД.Ч., М.Р. = мишкувал съм
| ПР.НАКЛ., СЕГ.ВР., 1Л., ЕД.Ч., Ж.Р. = мишкувала съм
| ПР.НАКЛ., СЕГ.ВР., 1Л., ЕД.Ч., СР.Р. = мишкувало съм
| ПР.НАКЛ., СЕГ.ВР., 1Л., МН.Ч. = мишкували сме
| ПР.НАКЛ., СЕГ.ВР., 2Л., ЕД.Ч., М.Р. = мишкувал си
| ПР.НАКЛ., СЕГ.ВР., 2Л., ЕД.Ч., Ж.Р. = мишкувала си
| ПР.НАКЛ., СЕГ.ВР., 2Л., ЕД.Ч., СР.Р. = мишкувало си
| ПР.НАКЛ., СЕГ.ВР., 2Л., МН.Ч. = мишкували сте
| ПР.НАКЛ., СЕГ.ВР., 3Л., ЕД.Ч., М.Р. = мишкувал (е)
| ПР.НАКЛ., СЕГ.ВР., 3Л., ЕД.Ч., Ж.Р. = мишкувала (е)
| ПР.НАКЛ., СЕГ.ВР., 3Л., ЕД.Ч., СР.Р. = мишкувало (е)
| ПР.НАКЛ., СЕГ.ВР., 3Л., МН.Ч. = мишкували (са)
| ПР.НАКЛ., МИН.СВ.ВР., 1Л., ЕД.Ч., М.Р. = мишкувал съм
| ПР.НАКЛ., МИН.СВ.ВР., 1Л., ЕД.Ч., Ж.Р. = мишкувала съм
| ПР.НАКЛ., МИН.СВ.ВР., 1Л., ЕД.Ч., СР.Р. = мишкувало съм
| ПР.НАКЛ., МИН.СВ.ВР., 1Л., МН.Ч. = мишкували сме
| ПР.НАКЛ., МИН.СВ.ВР., 2Л., ЕД.Ч., М.Р. = мишкувал си
| ПР.НАКЛ., МИН.СВ.ВР., 2Л., ЕД.Ч., Ж.Р. = мишкувала си
| ПР.НАКЛ., МИН.СВ.ВР., 2Л., ЕД.Ч., СР.Р. = мишкувало си
| ПР.НАКЛ., МИН.СВ.ВР., 2Л., МН.Ч. = мишкували сте
| ПР.НАКЛ., МИН.СВ.ВР., 3Л., ЕД.Ч., М.Р. = мишкувал (е)
| ПР.НАКЛ., МИН.СВ.ВР., 3Л., ЕД.Ч., Ж.Р. = мишкувала (е)
| ПР.НАКЛ., МИН.СВ.ВР., 3Л., ЕД.Ч., СР.Р. = мишкувало (е)
| ПР.НАКЛ., МИН.СВ.ВР., 3Л., МН.Ч. = мишкували (са)
| ПР.НАКЛ., МИН.НЕОПР.ВР., 1Л., ЕД.Ч., М.Р. = бил съм мишкувал
| ПР.НАКЛ., МИН.НЕОПР.ВР., 1Л., ЕД.Ч., Ж.Р. = била съм мишкувала
| ПР.НАКЛ., МИН.НЕОПР.ВР., 1Л., ЕД.Ч., СР.Р. = било съм мишкувало
| ПР.НАКЛ., МИН.НЕОПР.ВР., 1Л., МН.Ч. = били сме мишкували
| ПР.НАКЛ., МИН.НЕОПР.ВР., 2Л., ЕД.Ч., М.Р. = бил си мишкувал
| ПР.НАКЛ., МИН.НЕОПР.ВР., 2Л., ЕД.Ч., Ж.Р. = била си мишкувала
| ПР.НАКЛ., МИН.НЕОПР.ВР., 2Л., ЕД.Ч., СР.Р. = било си мишкувало
| ПР.НАКЛ., МИН.НЕОПР.ВР., 2Л., МН.Ч. = били сте мишкували
| ПР.НАКЛ., МИН.НЕОПР.ВР., 3Л., ЕД.Ч., М.Р. = бил (е) мишкувал
| ПР.НАКЛ., МИН.НЕОПР.ВР., 3Л., ЕД.Ч., Ж.Р. = била (е) мишкувала
| ПР.НАКЛ., МИН.НЕОПР.ВР., 3Л., ЕД.Ч., СР.Р. = било (е) мишкувало
| ПР.НАКЛ., МИН.НЕОПР.ВР., 3Л., МН.Ч. = били (са) мишкували
| ПР.НАКЛ., БЪД.ВР., 1Л., ЕД.Ч., М.Р. = щял съм да мишкувам
| ПР.НАКЛ., БЪД.ВР., 1Л., ЕД.Ч., Ж.Р. = щяла съм да мишкувам
| ПР.НАКЛ., БЪД.ВР., 1Л., ЕД.Ч., СР.Р. = щяло съм да мишкувам
| ПР.НАКЛ., БЪД.ВР., 1Л., МН.Ч. = щели сме да мишкуваме
| ПР.НАКЛ., БЪД.ВР., 2Л., ЕД.Ч., М.Р. = щял си да мишкуваш
| ПР.НАКЛ., БЪД.ВР., 2Л., ЕД.Ч., Ж.Р. = щяла си да мишкуваш
| ПР.НАКЛ., БЪД.ВР., 2Л., ЕД.Ч., СР.Р. = щяло си да мишкуваш
| ПР.НАКЛ., БЪД.ВР., 2Л., МН.Ч. = щели сте да мишкувате
| ПР.НАКЛ., БЪД.ВР., 3Л., ЕД.Ч., М.Р. = щял (е) да мишкува
| ПР.НАКЛ., БЪД.ВР., 3Л., ЕД.Ч., Ж.Р. = щяла (е) да мишкува
| ПР.НАКЛ., БЪД.ВР., 3Л., ЕД.Ч., СР.Р. = щяло (е) да мишкува
| ПР.НАКЛ., БЪД.ВР., 3Л., МН.Ч. = щели (са) да мишкуват
| ПР.НАКЛ., БЪД.ПРЕД.ВР., 1Л., ЕД.Ч., М.Р. = щял съм да съм мишкувал
| ПР.НАКЛ., БЪД.ПРЕД.ВР., 1Л., ЕД.Ч., Ж.Р. = щяла съм да съм мишкувала
| ПР.НАКЛ., БЪД.ПРЕД.ВР., 1Л., ЕД.Ч., СР.Р. = щяло съм да съм мишкувало
| ПР.НАКЛ., БЪД.ПРЕД.ВР., 1Л., МН.Ч. = щели сме да сме мишкували
| ПР.НАКЛ., БЪД.ПРЕД.ВР., 2Л., ЕД.Ч., М.Р. = щял си да си мишкувал
| ПР.НАКЛ., БЪД.ПРЕД.ВР., 2Л., ЕД.Ч., Ж.Р. = щяла си да си мишкувала
| ПР.НАКЛ., БЪД.ПРЕД.ВР., 2Л., ЕД.Ч., СР.Р. = щяло си да си мишкувало
| ПР.НАКЛ., БЪД.ПРЕД.ВР., 2Л., МН.Ч. = щели сте да сте мишкували
| ПР.НАКЛ., БЪД.ПРЕД.ВР., 3Л., ЕД.Ч., М.Р. = щял (е) да е мишкувал
| ПР.НАКЛ., БЪД.ПРЕД.ВР., 3Л., ЕД.Ч., Ж.Р. = щяла (е) да е мишкувала
| ПР.НАКЛ., БЪД.ПРЕД.ВР., 3Л., ЕД.Ч., СР.Р. = щяло (е) да е мишкувало
| ПР.НАКЛ., БЪД.ПРЕД.ВР., 3Л., МН.Ч. = щели (са) да са мишкували
| УСЛОВНО НАКЛОНЕНИЕ, 1Л., ЕД.Ч., М.Р. = бих мишкувал
| УСЛОВНО НАКЛОНЕНИЕ, 1Л., ЕД.Ч., Ж.Р. = бих мишкувала
| УСЛОВНО НАКЛОНЕНИЕ, 1Л., ЕД.Ч., СР.Р. = бих мишкувало
| УСЛОВНО НАКЛОНЕНИЕ, 1Л., МН.Ч. = бихме мишкували
| УСЛОВНО НАКЛОНЕНИЕ, 2Л., ЕД.Ч., М.Р. = би мишкувал
| УСЛОВНО НАКЛОНЕНИЕ, 2Л., ЕД.Ч., Ж.Р. = би мишкувала
| УСЛОВНО НАКЛОНЕНИЕ, 2Л., ЕД.Ч., СР.Р. = би мишкувало
| УСЛОВНО НАКЛОНЕНИЕ, 2Л., МН.Ч. = бихте мишкували
| УСЛОВНО НАКЛОНЕНИЕ, 3Л., ЕД.Ч., М.Р. = би мишкувал
| УСЛОВНО НАКЛОНЕНИЕ, 3Л., ЕД.Ч., Ж.Р. = би мишкувала
| УСЛОВНО НАКЛОНЕНИЕ, 3Л., ЕД.Ч., СР.Р. = би мишкувало
| УСЛОВНО НАКЛОНЕНИЕ, 3Л., МН.Ч. = биха мишкували
| ПОВЕЛИТЕЛНО НАКЛОНЕНИЕ, ЕД.Ч. = миш·ку·вай
| ПОВЕЛИТЕЛНО НАКЛОНЕНИЕ, МН.Ч. = миш·ку·вай·те
| МИН.СТРАД.ПРИЧ. М.Р. = миш·ку·ван
| МИН.СТРАД.ПРИЧ. М.Р. НЕПЪЛЕН ЧЛЕН = миш·ку·ва·ния
| МИН.СТРАД.ПРИЧ. М.Р. ПЪЛЕН ЧЛЕН = миш·ку·ва·ни·ят
| МИН.СТРАД.ПРИЧ. Ж.Р. = миш·ку·ва·на
| МИН.СТРАД.ПРИЧ. Ж.Р. ЧЛЕН = миш·ку·ва·на·та
| МИН.СТРАД.ПРИЧ. СР.Р. = миш·ку·ва·но
| МИН.СТРАД.ПРИЧ. СР.Р. ЧЛЕН = миш·ку·ва·но·то
| МИН.СТРАД.ПРИЧ. МН.Ч. = миш·ку·ва·ни
| МИН.СТРАД.ПРИЧ. МН.Ч. ЧЛЕН = миш·ку·ва·ни·те
| МИН.ДЕЯТ.СВ.ПРИЧ. М.Р. = миш·ку·вал
| МИН.ДЕЯТ.СВ.ПРИЧ. М.Р. НЕПЪЛЕН ЧЛЕН = миш·ку·ва·лия
| МИН.ДЕЯТ.СВ.ПРИЧ. М.Р. ПЪЛЕН ЧЛЕН = миш·ку·ва·ли·ят
| МИН.ДЕЯТ.СВ.ПРИЧ. Ж.Р. = миш·ку·ва·ла
| МИН.ДЕЯТ.СВ.ПРИЧ. Ж.Р. ЧЛЕН = миш·ку·ва·ла·та
| МИН.ДЕЯТ.СВ.ПРИЧ. СР.Р. = миш·ку·ва·ло
| МИН.ДЕЯТ.СВ.ПРИЧ. СР.Р. ЧЛЕН = миш·ку·ва·ло·то
| МИН.ДЕЯТ.СВ.ПРИЧ. МН.Ч. = миш·ку·ва·ли
| МИН.ДЕЯТ.СВ.ПРИЧ. МН.Ч. ЧЛЕН = миш·ку·ва·ли·те
| МИН.ДЕЯТ.НЕСВ.ПРИЧ. М.Р. = миш·ку·вал
| МИН.ДЕЯТ.НЕСВ.ПРИЧ. М.Р. НЕПЪЛЕН ЧЛЕН = миш·ку·ва·лия
| МИН.ДЕЯТ.НЕСВ.ПРИЧ. М.Р. ПЪЛЕН ЧЛЕН = миш·ку·ва·ли·ят
| МИН.ДЕЯТ.НЕСВ.ПРИЧ. Ж.Р. = миш·ку·ва·ла
| МИН.ДЕЯТ.НЕСВ.ПРИЧ. Ж.Р. ЧЛЕН = миш·ку·ва·ла·та
| МИН.ДЕЯТ.НЕСВ.ПРИЧ. СР.Р. = миш·ку·ва·ло
| МИН.ДЕЯТ.НЕСВ.ПРИЧ. СР.Р. ЧЛЕН = миш·ку·ва·ло·то
| МИН.ДЕЯТ.НЕСВ.ПРИЧ. МН.Ч. = миш·ку·ва·ли
| МИН.ДЕЯТ.НЕСВ.ПРИЧ. МН.Ч. ЧЛЕН = миш·ку·ва·ли·те
| СЕГ.ДЕЯТ.ПРИЧ. М.Р. = миш·ку·ващ
| СЕГ.ДЕЯТ.ПРИЧ. М.Р. НЕПЪЛЕН ЧЛЕН = миш·ку·ва·щия
| СЕГ.ДЕЯТ.ПРИЧ. М.Р. ПЪЛЕН ЧЛЕН = миш·ку·ва·щи·ят
| СЕГ.ДЕЯТ.ПРИЧ. Ж.Р. = миш·ку·ва·ща
| СЕГ.ДЕЯТ.ПРИЧ. Ж.Р. ЧЛЕН = миш·ку·ва·ща·та
| СЕГ.ДЕЯТ.ПРИЧ. СР.Р. = миш·ку·ва·що
| СЕГ.ДЕЯТ.ПРИЧ. СР.Р. ЧЛЕН = миш·ку·ва·що·то
| СЕГ.ДЕЯТ.ПРИЧ. МН.Ч. = миш·ку·ва·щи
| СЕГ.ДЕЯТ.ПРИЧ. МН.Ч. ЧЛЕН = миш·ку·ва·щи·те
| ДЕЕПРИЧАСТИЕ = миш·ку·вай·ки
| СКРИТИ ПРЕПРАТКИ = 
[[мишкувам]],
[[мишкуваш]],
[[мишкува]],
[[мишкуваме]],
[[мишкувате]],
[[мишкуват]],
[[мишкувах]],
[[мишкувахме]],
[[мишкувахте]],
[[мишкуваха]],
[[мишкуваше]],
[[мишкувай]],
[[мишкувайте]],
[[мишкувал]],
[[мишкувалия]],
[[мишкувалият]],
[[мишкувала]],
[[мишкувалата]],
[[мишкувало]],
[[мишкувалото]],
[[мишкували]],
[[мишкувалите]],
[[мишкуван]],
[[мишкувания]],
[[мишкуваният]],
[[мишкувана]],
[[мишкуваната]],
[[мишкувано]],
[[мишкуваното]],
[[мишкувани]],
[[мишкуваните]],
[[мишкуващ]],
[[мишкуващия]],
[[мишкуващият]],
[[мишкуваща]],
[[мишкуващата]],
[[мишкуващо]],
[[мишкуващото]],
[[мишкуващи]],
[[мишкуващите]],
[[мишкувайки]],
[[мишкувал съм]],
[[мишкувала съм]],
[[мишкувало съм]],
[[мишкували сме]],
[[мишкувал си]],
[[мишкувала си]],
[[мишкувало си]],
[[мишкували сте]],
[[мишкувал е]],
[[мишкувала е]],
[[мишкувало е]],
[[мишкували са]],
[[бях мишкувал]],
[[бях мишкувала]],
[[бях мишкувало]],
[[бяхме мишкували]],
[[беше мишкувал]],
[[беше мишкувала]],
[[беше мишкувало]],
[[бяхте мишкували]],
[[бяха мишкували]],
[[ще мишкувам]],
[[ще мишкуваме]],
[[ще мишкуваш]],
[[ще мишкувате]],
[[ще мишкува]],
[[ще мишкуват]],
[[ще съм мишкувал]],
[[ще съм мишкувала]],
[[ще съм мишкувало]],
[[ще сме мишкували]],
[[ще си мишкувал]],
[[ще си мишкувала]],
[[ще си мишкувало]],
[[ще сте мишкували]],
[[ще е мишкувал]],
[[ще е мишкувала]],
[[ще е мишкувало]],
[[ще са мишкували]],
[[щях да мишкувам]],
[[щяхме да мишкуваме]],
[[щеше да мишкуваш]],
[[щяхте да мишкувате]],
[[щеше да мишкува]],
[[щяха да мишкуват]],
[[щях да съм мишкувал]],
[[щях да съм мишкувала]],
[[щях да съм мишкувало]],
[[щяхме да сме мишкували]],
[[щеше да си мишкувал]],
[[щеше да си мишкувала]],
[[щеше да си мишкувало]],
[[щяхте да сте мишкували]],
[[щеше да е мишкувал]],
[[щеше да е мишкувала]],
[[щеше да е мишкувало]],
[[щяха да са мишкували]],
[[бил съм мишкувал]],
[[била съм мишкувала]],
[[било съм мишкувало]],
[[били сме мишкували]],
[[бил си мишкувал]],
[[била си мишкувала]],
[[било си мишкувало]],
[[били сте мишкували]],
[[бил е мишкувал]],
[[била е мишкувала]],
[[било е мишкувало]],
[[били са мишкували]],
[[щял съм да мишкувам]],
[[щяла съм да мишкувам]],
[[щяло съм да мишкувам]],
[[щели сме да мишкуваме]],
[[щял си да мишкуваш]],
[[щяла си да мишкуваш]],
[[щяло си да мишкуваш]],
[[щели сте да мишкувате]],
[[щял да мишкува]],
[[щяла да мишкува]],
[[щяло да мишкува]],
[[щели да мишкуват]],
[[щял е да мишкува]],
[[щяла е да мишкува]],
[[щяло е да мишкува]],
[[щели са да мишкуват]],
[[щял съм да съм мишкувал]],
[[щяла съм да съм мишкувала]],
[[щяло съм да съм мишкувало]],
[[щели сме да сме мишкували]],
[[щял си да си мишкувал]],
[[щяла си да си мишкувала]],
[[щяло си да си мишкувало]],
[[щели сте да сте мишкували]],
[[щял да е мишкувал]],
[[щяла да е мишкувала]],
[[щяло да е мишкувало]],
[[щели да са мишкували]],
[[щял е да е мишкувал]],
[[щяла е да е мишкувала]],
[[щяло е да е мишкувало]],
[[щели са да са мишкували]],
[[бих мишкувал]],
[[бих мишкувала]],
[[бих мишкувало]],
[[бихме мишкували]],
[[би мишкувал]],
[[би мишкувала]],
[[би мишкувало]],
[[бихте мишкували]],
[[биха мишкували]],
}}</text>
      <sha1>73o3yjkcbo26q5oluqfopyleud8yh2f</sha1>
    </revision>
  </page>
  <page>
    <title>Шаблон:Словоформи/мия</title>
    <ns>10</ns>
    <id>410441</id>
    <revision>
      <id>442423</id>
      <parentid>11142</parentid>
      <timestamp>2005-05-07T10:10:01Z</timestamp>
      <contributor>
        <username>Bgbot</username>
        <id>83</id>
      </contributor>
      <comment>Борислав: Шаблон със словоформи</comment>
      <model>wikitext</model>
      <format>text/x-wiki</format>
      <text bytes="17678" xml:space="preserve">{{Шаблон:Словоформи/Глагол|
  ОСНОВНА ФОРМА = мия
| СЕГ.ВР., 1Л., ЕД.Ч. = мия
| СЕГ.ВР., 1Л., МН.Ч. = ми·ем
| СЕГ.ВР., 2Л., ЕД.Ч. = ми·еш
| СЕГ.ВР., 2Л., МН.Ч. = ми·е·те
| СЕГ.ВР., 3Л., ЕД.Ч. = мие
| СЕГ.ВР., 3Л., МН.Ч. = ми·ят
| МИН.СВ.ВР., 1Л., ЕД.Ч. = мих
| МИН.СВ.ВР., 1Л., МН.Ч. = мих·ме
| МИН.СВ.ВР., 2Л., ЕД.Ч. = ми
| МИН.СВ.ВР., 2Л., МН.Ч. = мих·те
| МИН.СВ.ВР., 3Л., ЕД.Ч. = ми
| МИН.СВ.ВР., 3Л., МН.Ч. = ми·ха
| МИН.НЕСВ.ВР., 1Л., ЕД.Ч. = ми·ех
| МИН.НЕСВ.ВР., 1Л., МН.Ч. = ми·ех·ме
| МИН.НЕСВ.ВР., 2Л., ЕД.Ч. = ми·е·ше
| МИН.НЕСВ.ВР., 2Л., МН.Ч. = ми·ех·те
| МИН.НЕСВ.ВР., 3Л., ЕД.Ч. = ми·е·ше
| МИН.НЕСВ.ВР., 3Л., МН.Ч. = ми·е·ха
| МИН.НЕОПР.ВР., 1Л., ЕД.Ч., М.Р. = мил съм
| МИН.НЕОПР.ВР., 1Л., ЕД.Ч., Ж.Р. = мила съм
| МИН.НЕОПР.ВР., 1Л., ЕД.Ч., СР.Р. = мило съм
| МИН.НЕОПР.ВР., 1Л., МН.Ч. = мили сме
| МИН.НЕОПР.ВР., 2Л., ЕД.Ч., М.Р. = мил си
| МИН.НЕОПР.ВР., 2Л., ЕД.Ч., Ж.Р. = мила си
| МИН.НЕОПР.ВР., 2Л., ЕД.Ч., СР.Р. = мило си
| МИН.НЕОПР.ВР., 2Л., МН.Ч. = мили сте
| МИН.НЕОПР.ВР., 3Л., ЕД.Ч., М.Р. = мил е
| МИН.НЕОПР.ВР., 3Л., ЕД.Ч., Ж.Р. = мила е
| МИН.НЕОПР.ВР., 3Л., ЕД.Ч., СР.Р. = мило е
| МИН.НЕОПР.ВР., 3Л., МН.Ч. = мили са
| МИН.ПРЕД.ВР., 1Л., ЕД.Ч., М.Р. = бях мил
| МИН.ПРЕД.ВР., 1Л., ЕД.Ч., Ж.Р. = бях мила
| МИН.ПРЕД.ВР., 1Л., ЕД.Ч., СР.Р. = бях мило
| МИН.ПРЕД.ВР., 1Л., МН.Ч. = бяхме мили
| МИН.ПРЕД.ВР., 2Л., ЕД.Ч., М.Р. = беше мил
| МИН.ПРЕД.ВР., 2Л., ЕД.Ч., Ж.Р. = беше мила
| МИН.ПРЕД.ВР., 2Л., ЕД.Ч., СР.Р. = беше мило
| МИН.ПРЕД.ВР., 2Л., МН.Ч. = бяхте мили
| МИН.ПРЕД.ВР., 3Л., ЕД.Ч., М.Р. = беше мил
| МИН.ПРЕД.ВР., 3Л., ЕД.Ч., Ж.Р. = беше мила
| МИН.ПРЕД.ВР., 3Л., ЕД.Ч., СР.Р. = беше мило
| МИН.ПРЕД.ВР., 3Л., МН.Ч. = бяха мили
| БЪД.ВР., 1Л., ЕД.Ч. = ще мия
| БЪД.ВР., 1Л., МН.Ч. = ще мием
| БЪД.ВР., 2Л., ЕД.Ч. = ще миеш
| БЪД.ВР., 2Л., МН.Ч. = ще миете
| БЪД.ВР., 3Л., ЕД.Ч. = ще мие
| БЪД.ВР., 3Л., МН.Ч. = ще мият
| БЪД.ПРЕД.ВР., 1Л., ЕД.Ч., М.Р. = ще съм мил
| БЪД.ПРЕД.ВР., 1Л., ЕД.Ч., Ж.Р. = ще съм мила
| БЪД.ПРЕД.ВР., 1Л., ЕД.Ч., СР.Р. = ще съм мило
| БЪД.ПРЕД.ВР., 1Л., МН.Ч. = ще сме мили
| БЪД.ПРЕД.ВР., 2Л., ЕД.Ч., М.Р. = ще си мил
| БЪД.ПРЕД.ВР., 2Л., ЕД.Ч., Ж.Р. = ще си мила
| БЪД.ПРЕД.ВР., 2Л., ЕД.Ч., СР.Р. = ще си мило
| БЪД.ПРЕД.ВР., 2Л., МН.Ч. = ще сте мили
| БЪД.ПРЕД.ВР., 3Л., ЕД.Ч., М.Р. = ще е мил
| БЪД.ПРЕД.ВР., 3Л., ЕД.Ч., Ж.Р. = ще е мила
| БЪД.ПРЕД.ВР., 3Л., ЕД.Ч., СР.Р. = ще е мило
| БЪД.ПРЕД.ВР., 3Л., МН.Ч. = ще са мили
| БЪД.ВР. В МИН., 1Л., ЕД.Ч. = щях да мия
| БЪД.ВР. В МИН., 1Л., МН.Ч. = щяхме да мием
| БЪД.ВР. В МИН., 2Л., ЕД.Ч. = щеше да миеш
| БЪД.ВР. В МИН., 2Л., МН.Ч. = щяхте да миете
| БЪД.ВР. В МИН., 3Л., ЕД.Ч. = щеше да мие
| БЪД.ВР. В МИН., 3Л., МН.Ч. = щяха да мият
| БЪД.ПРЕД.ВР. В МИН., 1Л., ЕД.Ч., М.Р. = щях да съм мил
| БЪД.ПРЕД.ВР. В МИН., 1Л., ЕД.Ч., Ж.Р. = щях да съм мила
| БЪД.ПРЕД.ВР. В МИН., 1Л., ЕД.Ч., СР.Р. = щях да съм мило
| БЪД.ПРЕД.ВР. В МИН., 1Л., МН.Ч. = щяхме да сме мили
| БЪД.ПРЕД.ВР. В МИН., 2Л., ЕД.Ч., М.Р. = щеше да си мил
| БЪД.ПРЕД.ВР. В МИН., 2Л., ЕД.Ч., Ж.Р. = щеше да си мила
| БЪД.ПРЕД.ВР. В МИН., 2Л., ЕД.Ч., СР.Р. = щеше да си мило
| БЪД.ПРЕД.ВР. В МИН., 2Л., МН.Ч. = щяхте да сте мили
| БЪД.ПРЕД.ВР. В МИН., 3Л., ЕД.Ч., М.Р. = щеше да е мил
| БЪД.ПРЕД.ВР. В МИН., 3Л., ЕД.Ч., Ж.Р. = щеше да е мила
| БЪД.ПРЕД.ВР. В МИН., 3Л., ЕД.Ч., СР.Р. = щеше да е мило
| БЪД.ПРЕД.ВР. В МИН., 3Л., МН.Ч. = щяха да са мили
| ПР.НАКЛ., СЕГ.ВР., 1Л., ЕД.Ч., М.Р. = миел съм
| ПР.НАКЛ., СЕГ.ВР., 1Л., ЕД.Ч., Ж.Р. = миела съм
| ПР.НАКЛ., СЕГ.ВР., 1Л., ЕД.Ч., СР.Р. = миело съм
| ПР.НАКЛ., СЕГ.ВР., 1Л., МН.Ч. = миели сме
| ПР.НАКЛ., СЕГ.ВР., 2Л., ЕД.Ч., М.Р. = миел си
| ПР.НАКЛ., СЕГ.ВР., 2Л., ЕД.Ч., Ж.Р. = миела си
| ПР.НАКЛ., СЕГ.ВР., 2Л., ЕД.Ч., СР.Р. = миело си
| ПР.НАКЛ., СЕГ.ВР., 2Л., МН.Ч. = миели сте
| ПР.НАКЛ., СЕГ.ВР., 3Л., ЕД.Ч., М.Р. = миел (е)
| ПР.НАКЛ., СЕГ.ВР., 3Л., ЕД.Ч., Ж.Р. = миела (е)
| ПР.НАКЛ., СЕГ.ВР., 3Л., ЕД.Ч., СР.Р. = миело (е)
| ПР.НАКЛ., СЕГ.ВР., 3Л., МН.Ч. = миели (са)
| ПР.НАКЛ., МИН.СВ.ВР., 1Л., ЕД.Ч., М.Р. = мил съм
| ПР.НАКЛ., МИН.СВ.ВР., 1Л., ЕД.Ч., Ж.Р. = мила съм
| ПР.НАКЛ., МИН.СВ.ВР., 1Л., ЕД.Ч., СР.Р. = мило съм
| ПР.НАКЛ., МИН.СВ.ВР., 1Л., МН.Ч. = мили сме
| ПР.НАКЛ., МИН.СВ.ВР., 2Л., ЕД.Ч., М.Р. = мил си
| ПР.НАКЛ., МИН.СВ.ВР., 2Л., ЕД.Ч., Ж.Р. = мила си
| ПР.НАКЛ., МИН.СВ.ВР., 2Л., ЕД.Ч., СР.Р. = мило си
| ПР.НАКЛ., МИН.СВ.ВР., 2Л., МН.Ч. = мили сте
| ПР.НАКЛ., МИН.СВ.ВР., 3Л., ЕД.Ч., М.Р. = мил (е)
| ПР.НАКЛ., МИН.СВ.ВР., 3Л., ЕД.Ч., Ж.Р. = мила (е)
| ПР.НАКЛ., МИН.СВ.ВР., 3Л., ЕД.Ч., СР.Р. = мило (е)
| ПР.НАКЛ., МИН.СВ.ВР., 3Л., МН.Ч. = мили (са)
| ПР.НАКЛ., МИН.НЕОПР.ВР., 1Л., ЕД.Ч., М.Р. = бил съм мил
| ПР.НАКЛ., МИН.НЕОПР.ВР., 1Л., ЕД.Ч., Ж.Р. = била съм мила
| ПР.НАКЛ., МИН.НЕОПР.ВР., 1Л., ЕД.Ч., СР.Р. = било съм мило
| ПР.НАКЛ., МИН.НЕОПР.ВР., 1Л., МН.Ч. = били сме мили
| ПР.НАКЛ., МИН.НЕОПР.ВР., 2Л., ЕД.Ч., М.Р. = бил си мил
| ПР.НАКЛ., МИН.НЕОПР.ВР., 2Л., ЕД.Ч., Ж.Р. = била си мила
| ПР.НАКЛ., МИН.НЕОПР.ВР., 2Л., ЕД.Ч., СР.Р. = било си мило
| ПР.НАКЛ., МИН.НЕОПР.ВР., 2Л., МН.Ч. = били сте мили
| ПР.НАКЛ., МИН.НЕОПР.ВР., 3Л., ЕД.Ч., М.Р. = бил (е) мил
| ПР.НАКЛ., МИН.НЕОПР.ВР., 3Л., ЕД.Ч., Ж.Р. = била (е) мила
| ПР.НАКЛ., МИН.НЕОПР.ВР., 3Л., ЕД.Ч., СР.Р. = било (е) мило
| ПР.НАКЛ., МИН.НЕОПР.ВР., 3Л., МН.Ч. = били (са) мили
| ПР.НАКЛ., БЪД.ВР., 1Л., ЕД.Ч., М.Р. = щял съм да мия
| ПР.НАКЛ., БЪД.ВР., 1Л., ЕД.Ч., Ж.Р. = щяла съм да мия
| ПР.НАКЛ., БЪД.ВР., 1Л., ЕД.Ч., СР.Р. = щяло съм да мия
| ПР.НАКЛ., БЪД.ВР., 1Л., МН.Ч. = щели сме да мием
| ПР.НАКЛ., БЪД.ВР., 2Л., ЕД.Ч., М.Р. = щял си да миеш
| ПР.НАКЛ., БЪД.ВР., 2Л., ЕД.Ч., Ж.Р. = щяла си да миеш
| ПР.НАКЛ., БЪД.ВР., 2Л., ЕД.Ч., СР.Р. = щяло си да миеш
| ПР.НАКЛ., БЪД.ВР., 2Л., МН.Ч. = щели сте да миете
| ПР.НАКЛ., БЪД.ВР., 3Л., ЕД.Ч., М.Р. = щял (е) да мие
| ПР.НАКЛ., БЪД.ВР., 3Л., ЕД.Ч., Ж.Р. = щяла (е) да мие
| ПР.НАКЛ., БЪД.ВР., 3Л., ЕД.Ч., СР.Р. = щяло (е) да мие
| ПР.НАКЛ., БЪД.ВР., 3Л., МН.Ч. = щели (са) да мият
| ПР.НАКЛ., БЪД.ПРЕД.ВР., 1Л., ЕД.Ч., М.Р. = щял съм да съм мил
| ПР.НАКЛ., БЪД.ПРЕД.ВР., 1Л., ЕД.Ч., Ж.Р. = щяла съм да съм мила
| ПР.НАКЛ., БЪД.ПРЕД.ВР., 1Л., ЕД.Ч., СР.Р. = щяло съм да съм мило
| ПР.НАКЛ., БЪД.ПРЕД.ВР., 1Л., МН.Ч. = щели сме да сме мили
| ПР.НАКЛ., БЪД.ПРЕД.ВР., 2Л., ЕД.Ч., М.Р. = щял си да си мил
| ПР.НАКЛ., БЪД.ПРЕД.ВР., 2Л., ЕД.Ч., Ж.Р. = щяла си да си мила
| ПР.НАКЛ., БЪД.ПРЕД.ВР., 2Л., ЕД.Ч., СР.Р. = щяло си да си мило
| ПР.НАКЛ., БЪД.ПРЕД.ВР., 2Л., МН.Ч. = щели сте да сте мили
| ПР.НАКЛ., БЪД.ПРЕД.ВР., 3Л., ЕД.Ч., М.Р. = щял (е) да е мил
| ПР.НАКЛ., БЪД.ПРЕД.ВР., 3Л., ЕД.Ч., Ж.Р. = щяла (е) да е мила
| ПР.НАКЛ., БЪД.ПРЕД.ВР., 3Л., ЕД.Ч., СР.Р. = щяло (е) да е мило
| ПР.НАКЛ., БЪД.ПРЕД.ВР., 3Л., МН.Ч. = щели (са) да са мили
| УСЛОВНО НАКЛОНЕНИЕ, 1Л., ЕД.Ч., М.Р. = бих мил
| УСЛОВНО НАКЛОНЕНИЕ, 1Л., ЕД.Ч., Ж.Р. = бих мила
| УСЛОВНО НАКЛОНЕНИЕ, 1Л., ЕД.Ч., СР.Р. = бих мило
| УСЛОВНО НАКЛОНЕНИЕ, 1Л., МН.Ч. = бихме мили
| УСЛОВНО НАКЛОНЕНИЕ, 2Л., ЕД.Ч., М.Р. = би мил
| УСЛОВНО НАКЛОНЕНИЕ, 2Л., ЕД.Ч., Ж.Р. = би мила
| УСЛОВНО НАКЛОНЕНИЕ, 2Л., ЕД.Ч., СР.Р. = би мило
| УСЛОВНО НАКЛОНЕНИЕ, 2Л., МН.Ч. = бихте мили
| УСЛОВНО НАКЛОНЕНИЕ, 3Л., ЕД.Ч., М.Р. = би мил
| УСЛОВНО НАКЛОНЕНИЕ, 3Л., ЕД.Ч., Ж.Р. = би мила
| УСЛОВНО НАКЛОНЕНИЕ, 3Л., ЕД.Ч., СР.Р. = би мило
| УСЛОВНО НАКЛОНЕНИЕ, 3Л., МН.Ч. = биха мили
| ПОВЕЛИТЕЛНО НАКЛОНЕНИЕ, ЕД.Ч. = мий
| ПОВЕЛИТЕЛНО НАКЛОНЕНИЕ, МН.Ч. = мий·те
| МИН.СТРАД.ПРИЧ. М.Р. = мит
| МИН.СТРАД.ПРИЧ. М.Р. НЕПЪЛЕН ЧЛЕН = ми·тия
| МИН.СТРАД.ПРИЧ. М.Р. ПЪЛЕН ЧЛЕН = ми·ти·ят
| МИН.СТРАД.ПРИЧ. Ж.Р. = ми·та
| МИН.СТРАД.ПРИЧ. Ж.Р. ЧЛЕН = ми·та·та
| МИН.СТРАД.ПРИЧ. СР.Р. = ми·то
| МИН.СТРАД.ПРИЧ. СР.Р. ЧЛЕН = ми·то·то
| МИН.СТРАД.ПРИЧ. МН.Ч. = ми·ти
| МИН.СТРАД.ПРИЧ. МН.Ч. ЧЛЕН = ми·ти·те
| МИН.ДЕЯТ.СВ.ПРИЧ. М.Р. = мил
| МИН.ДЕЯТ.СВ.ПРИЧ. М.Р. НЕПЪЛЕН ЧЛЕН = ми·лия
| МИН.ДЕЯТ.СВ.ПРИЧ. М.Р. ПЪЛЕН ЧЛЕН = ми·ли·ят
| МИН.ДЕЯТ.СВ.ПРИЧ. Ж.Р. = ми·ла
| МИН.ДЕЯТ.СВ.ПРИЧ. Ж.Р. ЧЛЕН = ми·ла·та
| МИН.ДЕЯТ.СВ.ПРИЧ. СР.Р. = ми·ло
| МИН.ДЕЯТ.СВ.ПРИЧ. СР.Р. ЧЛЕН = ми·ло·то
| МИН.ДЕЯТ.СВ.ПРИЧ. МН.Ч. = ми·ли
| МИН.ДЕЯТ.СВ.ПРИЧ. МН.Ч. ЧЛЕН = ми·ли·те
| МИН.ДЕЯТ.НЕСВ.ПРИЧ. М.Р. = ми·ел
| МИН.ДЕЯТ.НЕСВ.ПРИЧ. М.Р. НЕПЪЛЕН ЧЛЕН = ми·е·лия
| МИН.ДЕЯТ.НЕСВ.ПРИЧ. М.Р. ПЪЛЕН ЧЛЕН = ми·е·ли·ят
| МИН.ДЕЯТ.НЕСВ.ПРИЧ. Ж.Р. = ми·е·ла
| МИН.ДЕЯТ.НЕСВ.ПРИЧ. Ж.Р. ЧЛЕН = ми·е·ла·та
| МИН.ДЕЯТ.НЕСВ.ПРИЧ. СР.Р. = ми·е·ло
| МИН.ДЕЯТ.НЕСВ.ПРИЧ. СР.Р. ЧЛЕН = ми·е·ло·то
| МИН.ДЕЯТ.НЕСВ.ПРИЧ. МН.Ч. = ми·е·ли
| МИН.ДЕЯТ.НЕСВ.ПРИЧ. МН.Ч. ЧЛЕН = ми·е·ли·те
| СЕГ.ДЕЯТ.ПРИЧ. М.Р. = ми·ещ
| СЕГ.ДЕЯТ.ПРИЧ. М.Р. НЕПЪЛЕН ЧЛЕН = ми·е·щия
| СЕГ.ДЕЯТ.ПРИЧ. М.Р. ПЪЛЕН ЧЛЕН = ми·е·щи·ят
| СЕГ.ДЕЯТ.ПРИЧ. Ж.Р. = ми·е·ща
| СЕГ.ДЕЯТ.ПРИЧ. Ж.Р. ЧЛЕН = ми·е·ща·та
| СЕГ.ДЕЯТ.ПРИЧ. СР.Р. = ми·е·що
| СЕГ.ДЕЯТ.ПРИЧ. СР.Р. ЧЛЕН = ми·е·що·то
| СЕГ.ДЕЯТ.ПРИЧ. МН.Ч. = ми·е·щи
| СЕГ.ДЕЯТ.ПРИЧ. МН.Ч. ЧЛЕН = ми·е·щи·те
| ДЕЕПРИЧАСТИЕ = ми·ей·ки
| СКРИТИ ПРЕПРАТКИ = 
[[мия]],
[[миеш]],
[[мие]],
[[мием]],
[[миете]],
[[мият]],
[[мих]],
[[ми]],
[[михме]],
[[михте]],
[[миха]],
[[миех]],
[[миеше]],
[[миехме]],
[[миехте]],
[[миеха]],
[[мий]],
[[мийте]],
[[мил]],
[[милия]],
[[милият]],
[[мила]],
[[милата]],
[[мило]],
[[милото]],
[[мили]],
[[милите]],
[[миел]],
[[миелия]],
[[миелият]],
[[миела]],
[[миелата]],
[[миело]],
[[миелото]],
[[миели]],
[[миелите]],
[[мит]],
[[мития]],
[[митият]],
[[мита]],
[[митата]],
[[мито]],
[[митото]],
[[мити]],
[[митите]],
[[миещ]],
[[миещия]],
[[миещият]],
[[миеща]],
[[миещата]],
[[миещо]],
[[миещото]],
[[миещи]],
[[миещите]],
[[миейки]],
[[мил съм]],
[[мила съм]],
[[мило съм]],
[[мили сме]],
[[мил си]],
[[мила си]],
[[мило си]],
[[мили сте]],
[[мил е]],
[[мила е]],
[[мило е]],
[[мили са]],
[[бях мил]],
[[бях мила]],
[[бях мило]],
[[бяхме мили]],
[[беше мил]],
[[беше мила]],
[[беше мило]],
[[бяхте мили]],
[[бяха мили]],
[[ще мия]],
[[ще мием]],
[[ще миеш]],
[[ще миете]],
[[ще мие]],
[[ще мият]],
[[ще съм мил]],
[[ще съм мила]],
[[ще съм мило]],
[[ще сме мили]],
[[ще си мил]],
[[ще си мила]],
[[ще си мило]],
[[ще сте мили]],
[[ще е мил]],
[[ще е мила]],
[[ще е мило]],
[[ще са мили]],
[[щях да мия]],
[[щяхме да мием]],
[[щеше да миеш]],
[[щяхте да миете]],
[[щеше да мие]],
[[щяха да мият]],
[[щях да съм мил]],
[[щях да съм мила]],
[[щях да съм мило]],
[[щяхме да сме мили]],
[[щеше да си мил]],
[[щеше да си мила]],
[[щеше да си мило]],
[[щяхте да сте мили]],
[[щеше да е мил]],
[[щеше да е мила]],
[[щеше да е мило]],
[[щяха да са мили]],
[[миел съм]],
[[миела съм]],
[[миело съм]],
[[миели сме]],
[[миел си]],
[[миела си]],
[[миело си]],
[[миели сте]],
[[миел е]],
[[миела е]],
[[миело е]],
[[миели са]],
[[бил съм мил]],
[[била съм мила]],
[[било съм мило]],
[[били сме мили]],
[[бил си мил]],
[[била си мила]],
[[било си мило]],
[[били сте мили]],
[[бил е мил]],
[[била е мила]],
[[било е мило]],
[[били са мили]],
[[щял съм да мия]],
[[щяла съм да мия]],
[[щяло съм да мия]],
[[щели сме да мием]],
[[щял си да миеш]],
[[щяла си да миеш]],
[[щяло си да миеш]],
[[щели сте да миете]],
[[щял да мие]],
[[щяла да мие]],
[[щяло да мие]],
[[щели да мият]],
[[щял е да мие]],
[[щяла е да мие]],
[[щяло е да мие]],
[[щели са да мият]],
[[щял съм да съм мил]],
[[щяла съм да съм мила]],
[[щяло съм да съм мило]],
[[щели сме да сме мили]],
[[щял си да си мил]],
[[щяла си да си мила]],
[[щяло си да си мило]],
[[щели сте да сте мили]],
[[щял да е мил]],
[[щяла да е мила]],
[[щяло да е мило]],
[[щели да са мили]],
[[щял е да е мил]],
[[щяла е да е мила]],
[[щяло е да е мило]],
[[щели са да са мили]],
[[бих мил]],
[[бих мила]],
[[бих мило]],
[[бихме мили]],
[[би мил]],
[[би мила]],
[[би мило]],
[[бихте мили]],
[[биха мили]],
}}</text>
      <sha1>ncbafgeri4fm1isb4e1mcpv21i1kgc5</sha1>
    </revision>
  </page>
  <page>
    <title>Шаблон:Словоформи/младея</title>
    <ns>10</ns>
    <id>402986</id>
    <revision>
      <id>434984</id>
      <parentid>10628</parentid>
      <timestamp>2005-05-06T21:54:14Z</timestamp>
      <contributor>
        <username>Bgbot</username>
        <id>83</id>
      </contributor>
      <comment>Борислав: Шаблон със словоформи</comment>
      <model>wikitext</model>
      <format>text/x-wiki</format>
      <text bytes="19994" xml:space="preserve">{{Шаблон:Словоформи/Глагол|
  ОСНОВНА ФОРМА = младея
| СЕГ.ВР., 1Л., ЕД.Ч. = мла·дея
| СЕГ.ВР., 1Л., МН.Ч. = мла·де·ем
| СЕГ.ВР., 2Л., ЕД.Ч. = мла·де·еш
| СЕГ.ВР., 2Л., МН.Ч. = мла·де·е·те
| СЕГ.ВР., 3Л., ЕД.Ч. = мла·дее
| СЕГ.ВР., 3Л., МН.Ч. = мла·де·ят
| МИН.СВ.ВР., 1Л., ЕД.Ч. = мла·дях
| МИН.СВ.ВР., 1Л., МН.Ч. = мла·дях·ме
| МИН.СВ.ВР., 2Л., ЕД.Ч. = мла·дя
| МИН.СВ.ВР., 2Л., МН.Ч. = мла·дях·те
| МИН.СВ.ВР., 3Л., ЕД.Ч. = мла·дя
| МИН.СВ.ВР., 3Л., МН.Ч. = мла·дя·ха
| МИН.НЕСВ.ВР., 1Л., ЕД.Ч. = мла·де·ех
| МИН.НЕСВ.ВР., 1Л., МН.Ч. = мла·де·ех·ме
| МИН.НЕСВ.ВР., 2Л., ЕД.Ч. = мла·де·е·ше
| МИН.НЕСВ.ВР., 2Л., МН.Ч. = мла·де·ех·те
| МИН.НЕСВ.ВР., 3Л., ЕД.Ч. = мла·де·е·ше
| МИН.НЕСВ.ВР., 3Л., МН.Ч. = мла·де·е·ха
| МИН.НЕОПР.ВР., 1Л., ЕД.Ч., М.Р. = младял съм
| МИН.НЕОПР.ВР., 1Л., ЕД.Ч., Ж.Р. = младяла съм
| МИН.НЕОПР.ВР., 1Л., ЕД.Ч., СР.Р. = младяло съм
| МИН.НЕОПР.ВР., 1Л., МН.Ч. = младели сме
| МИН.НЕОПР.ВР., 2Л., ЕД.Ч., М.Р. = младял си
| МИН.НЕОПР.ВР., 2Л., ЕД.Ч., Ж.Р. = младяла си
| МИН.НЕОПР.ВР., 2Л., ЕД.Ч., СР.Р. = младяло си
| МИН.НЕОПР.ВР., 2Л., МН.Ч. = младели сте
| МИН.НЕОПР.ВР., 3Л., ЕД.Ч., М.Р. = младял е
| МИН.НЕОПР.ВР., 3Л., ЕД.Ч., Ж.Р. = младяла е
| МИН.НЕОПР.ВР., 3Л., ЕД.Ч., СР.Р. = младяло е
| МИН.НЕОПР.ВР., 3Л., МН.Ч. = младели са
| МИН.ПРЕД.ВР., 1Л., ЕД.Ч., М.Р. = бях младял
| МИН.ПРЕД.ВР., 1Л., ЕД.Ч., Ж.Р. = бях младяла
| МИН.ПРЕД.ВР., 1Л., ЕД.Ч., СР.Р. = бях младяло
| МИН.ПРЕД.ВР., 1Л., МН.Ч. = бяхме младели
| МИН.ПРЕД.ВР., 2Л., ЕД.Ч., М.Р. = беше младял
| МИН.ПРЕД.ВР., 2Л., ЕД.Ч., Ж.Р. = беше младяла
| МИН.ПРЕД.ВР., 2Л., ЕД.Ч., СР.Р. = беше младяло
| МИН.ПРЕД.ВР., 2Л., МН.Ч. = бяхте младели
| МИН.ПРЕД.ВР., 3Л., ЕД.Ч., М.Р. = беше младял
| МИН.ПРЕД.ВР., 3Л., ЕД.Ч., Ж.Р. = беше младяла
| МИН.ПРЕД.ВР., 3Л., ЕД.Ч., СР.Р. = беше младяло
| МИН.ПРЕД.ВР., 3Л., МН.Ч. = бяха младели
| БЪД.ВР., 1Л., ЕД.Ч. = ще младея
| БЪД.ВР., 1Л., МН.Ч. = ще младеем
| БЪД.ВР., 2Л., ЕД.Ч. = ще младееш
| БЪД.ВР., 2Л., МН.Ч. = ще младеете
| БЪД.ВР., 3Л., ЕД.Ч. = ще младее
| БЪД.ВР., 3Л., МН.Ч. = ще младеят
| БЪД.ПРЕД.ВР., 1Л., ЕД.Ч., М.Р. = ще съм младял
| БЪД.ПРЕД.ВР., 1Л., ЕД.Ч., Ж.Р. = ще съм младяла
| БЪД.ПРЕД.ВР., 1Л., ЕД.Ч., СР.Р. = ще съм младяло
| БЪД.ПРЕД.ВР., 1Л., МН.Ч. = ще сме младели
| БЪД.ПРЕД.ВР., 2Л., ЕД.Ч., М.Р. = ще си младял
| БЪД.ПРЕД.ВР., 2Л., ЕД.Ч., Ж.Р. = ще си младяла
| БЪД.ПРЕД.ВР., 2Л., ЕД.Ч., СР.Р. = ще си младяло
| БЪД.ПРЕД.ВР., 2Л., МН.Ч. = ще сте младели
| БЪД.ПРЕД.ВР., 3Л., ЕД.Ч., М.Р. = ще е младял
| БЪД.ПРЕД.ВР., 3Л., ЕД.Ч., Ж.Р. = ще е младяла
| БЪД.ПРЕД.ВР., 3Л., ЕД.Ч., СР.Р. = ще е младяло
| БЪД.ПРЕД.ВР., 3Л., МН.Ч. = ще са младели
| БЪД.ВР. В МИН., 1Л., ЕД.Ч. = щях да младея
| БЪД.ВР. В МИН., 1Л., МН.Ч. = щяхме да младеем
| БЪД.ВР. В МИН., 2Л., ЕД.Ч. = щеше да младееш
| БЪД.ВР. В МИН., 2Л., МН.Ч. = щяхте да младеете
| БЪД.ВР. В МИН., 3Л., ЕД.Ч. = щеше да младее
| БЪД.ВР. В МИН., 3Л., МН.Ч. = щяха да младеят
| БЪД.ПРЕД.ВР. В МИН., 1Л., ЕД.Ч., М.Р. = щях да съм младял
| БЪД.ПРЕД.ВР. В МИН., 1Л., ЕД.Ч., Ж.Р. = щях да съм младяла
| БЪД.ПРЕД.ВР. В МИН., 1Л., ЕД.Ч., СР.Р. = щях да съм младяло
| БЪД.ПРЕД.ВР. В МИН., 1Л., МН.Ч. = щяхме да сме младели
| БЪД.ПРЕД.ВР. В МИН., 2Л., ЕД.Ч., М.Р. = щеше да си младял
| БЪД.ПРЕД.ВР. В МИН., 2Л., ЕД.Ч., Ж.Р. = щеше да си младяла
| БЪД.ПРЕД.ВР. В МИН., 2Л., ЕД.Ч., СР.Р. = щеше да си младяло
| БЪД.ПРЕД.ВР. В МИН., 2Л., МН.Ч. = щяхте да сте младели
| БЪД.ПРЕД.ВР. В МИН., 3Л., ЕД.Ч., М.Р. = щеше да е младял
| БЪД.ПРЕД.ВР. В МИН., 3Л., ЕД.Ч., Ж.Р. = щеше да е младяла
| БЪД.ПРЕД.ВР. В МИН., 3Л., ЕД.Ч., СР.Р. = щеше да е младяло
| БЪД.ПРЕД.ВР. В МИН., 3Л., МН.Ч. = щяха да са младели
| ПР.НАКЛ., СЕГ.ВР., 1Л., ЕД.Ч., М.Р. = младеел съм
| ПР.НАКЛ., СЕГ.ВР., 1Л., ЕД.Ч., Ж.Р. = младеела съм
| ПР.НАКЛ., СЕГ.ВР., 1Л., ЕД.Ч., СР.Р. = младеело съм
| ПР.НАКЛ., СЕГ.ВР., 1Л., МН.Ч. = младеели сме
| ПР.НАКЛ., СЕГ.ВР., 2Л., ЕД.Ч., М.Р. = младеел си
| ПР.НАКЛ., СЕГ.ВР., 2Л., ЕД.Ч., Ж.Р. = младеела си
| ПР.НАКЛ., СЕГ.ВР., 2Л., ЕД.Ч., СР.Р. = младеело си
| ПР.НАКЛ., СЕГ.ВР., 2Л., МН.Ч. = младеели сте
| ПР.НАКЛ., СЕГ.ВР., 3Л., ЕД.Ч., М.Р. = младеел (е)
| ПР.НАКЛ., СЕГ.ВР., 3Л., ЕД.Ч., Ж.Р. = младеела (е)
| ПР.НАКЛ., СЕГ.ВР., 3Л., ЕД.Ч., СР.Р. = младеело (е)
| ПР.НАКЛ., СЕГ.ВР., 3Л., МН.Ч. = младеели (са)
| ПР.НАКЛ., МИН.СВ.ВР., 1Л., ЕД.Ч., М.Р. = младял съм
| ПР.НАКЛ., МИН.СВ.ВР., 1Л., ЕД.Ч., Ж.Р. = младяла съм
| ПР.НАКЛ., МИН.СВ.ВР., 1Л., ЕД.Ч., СР.Р. = младяло съм
| ПР.НАКЛ., МИН.СВ.ВР., 1Л., МН.Ч. = младели сме
| ПР.НАКЛ., МИН.СВ.ВР., 2Л., ЕД.Ч., М.Р. = младял си
| ПР.НАКЛ., МИН.СВ.ВР., 2Л., ЕД.Ч., Ж.Р. = младяла си
| ПР.НАКЛ., МИН.СВ.ВР., 2Л., ЕД.Ч., СР.Р. = младяло си
| ПР.НАКЛ., МИН.СВ.ВР., 2Л., МН.Ч. = младели сте
| ПР.НАКЛ., МИН.СВ.ВР., 3Л., ЕД.Ч., М.Р. = младял (е)
| ПР.НАКЛ., МИН.СВ.ВР., 3Л., ЕД.Ч., Ж.Р. = младяла (е)
| ПР.НАКЛ., МИН.СВ.ВР., 3Л., ЕД.Ч., СР.Р. = младяло (е)
| ПР.НАКЛ., МИН.СВ.ВР., 3Л., МН.Ч. = младели (са)
| ПР.НАКЛ., МИН.НЕОПР.ВР., 1Л., ЕД.Ч., М.Р. = бил съм младял
| ПР.НАКЛ., МИН.НЕОПР.ВР., 1Л., ЕД.Ч., Ж.Р. = била съм младяла
| ПР.НАКЛ., МИН.НЕОПР.ВР., 1Л., ЕД.Ч., СР.Р. = било съм младяло
| ПР.НАКЛ., МИН.НЕОПР.ВР., 1Л., МН.Ч. = били сме младели
| ПР.НАКЛ., МИН.НЕОПР.ВР., 2Л., ЕД.Ч., М.Р. = бил си младял
| ПР.НАКЛ., МИН.НЕОПР.ВР., 2Л., ЕД.Ч., Ж.Р. = била си младяла
| ПР.НАКЛ., МИН.НЕОПР.ВР., 2Л., ЕД.Ч., СР.Р. = било си младяло
| ПР.НАКЛ., МИН.НЕОПР.ВР., 2Л., МН.Ч. = били сте младели
| ПР.НАКЛ., МИН.НЕОПР.ВР., 3Л., ЕД.Ч., М.Р. = бил (е) младял
| ПР.НАКЛ., МИН.НЕОПР.ВР., 3Л., ЕД.Ч., Ж.Р. = била (е) младяла
| ПР.НАКЛ., МИН.НЕОПР.ВР., 3Л., ЕД.Ч., СР.Р. = било (е) младяло
| ПР.НАКЛ., МИН.НЕОПР.ВР., 3Л., МН.Ч. = били (са) младели
| ПР.НАКЛ., БЪД.ВР., 1Л., ЕД.Ч., М.Р. = щял съм да младея
| ПР.НАКЛ., БЪД.ВР., 1Л., ЕД.Ч., Ж.Р. = щяла съм да младея
| ПР.НАКЛ., БЪД.ВР., 1Л., ЕД.Ч., СР.Р. = щяло съм да младея
| ПР.НАКЛ., БЪД.ВР., 1Л., МН.Ч. = щели сме да младеем
| ПР.НАКЛ., БЪД.ВР., 2Л., ЕД.Ч., М.Р. = щял си да младееш
| ПР.НАКЛ., БЪД.ВР., 2Л., ЕД.Ч., Ж.Р. = щяла си да младееш
| ПР.НАКЛ., БЪД.ВР., 2Л., ЕД.Ч., СР.Р. = щяло си да младееш
| ПР.НАКЛ., БЪД.ВР., 2Л., МН.Ч. = щели сте да младеете
| ПР.НАКЛ., БЪД.ВР., 3Л., ЕД.Ч., М.Р. = щял (е) да младее
| ПР.НАКЛ., БЪД.ВР., 3Л., ЕД.Ч., Ж.Р. = щяла (е) да младее
| ПР.НАКЛ., БЪД.ВР., 3Л., ЕД.Ч., СР.Р. = щяло (е) да младее
| ПР.НАКЛ., БЪД.ВР., 3Л., МН.Ч. = щели (са) да младеят
| ПР.НАКЛ., БЪД.ПРЕД.ВР., 1Л., ЕД.Ч., М.Р. = щял съм да съм младял
| ПР.НАКЛ., БЪД.ПРЕД.ВР., 1Л., ЕД.Ч., Ж.Р. = щяла съм да съм младяла
| ПР.НАКЛ., БЪД.ПРЕД.ВР., 1Л., ЕД.Ч., СР.Р. = щяло съм да съм младяло
| ПР.НАКЛ., БЪД.ПРЕД.ВР., 1Л., МН.Ч. = щели сме да сме младели
| ПР.НАКЛ., БЪД.ПРЕД.ВР., 2Л., ЕД.Ч., М.Р. = щял си да си младял
| ПР.НАКЛ., БЪД.ПРЕД.ВР., 2Л., ЕД.Ч., Ж.Р. = щяла си да си младяла
| ПР.НАКЛ., БЪД.ПРЕД.ВР., 2Л., ЕД.Ч., СР.Р. = щяло си да си младяло
| ПР.НАКЛ., БЪД.ПРЕД.ВР., 2Л., МН.Ч. = щели сте да сте младели
| ПР.НАКЛ., БЪД.ПРЕД.ВР., 3Л., ЕД.Ч., М.Р. = щял (е) да е младял
| ПР.НАКЛ., БЪД.ПРЕД.ВР., 3Л., ЕД.Ч., Ж.Р. = щяла (е) да е младяла
| ПР.НАКЛ., БЪД.ПРЕД.ВР., 3Л., ЕД.Ч., СР.Р. = щяло (е) да е младяло
| ПР.НАКЛ., БЪД.ПРЕД.ВР., 3Л., МН.Ч. = щели (са) да са младели
| УСЛОВНО НАКЛОНЕНИЕ, 1Л., ЕД.Ч., М.Р. = бих младял
| УСЛОВНО НАКЛОНЕНИЕ, 1Л., ЕД.Ч., Ж.Р. = бих младяла
| УСЛОВНО НАКЛОНЕНИЕ, 1Л., ЕД.Ч., СР.Р. = бих младяло
| УСЛОВНО НАКЛОНЕНИЕ, 1Л., МН.Ч. = бихме младели
| УСЛОВНО НАКЛОНЕНИЕ, 2Л., ЕД.Ч., М.Р. = би младял
| УСЛОВНО НАКЛОНЕНИЕ, 2Л., ЕД.Ч., Ж.Р. = би младяла
| УСЛОВНО НАКЛОНЕНИЕ, 2Л., ЕД.Ч., СР.Р. = би младяло
| УСЛОВНО НАКЛОНЕНИЕ, 2Л., МН.Ч. = бихте младели
| УСЛОВНО НАКЛОНЕНИЕ, 3Л., ЕД.Ч., М.Р. = би младял
| УСЛОВНО НАКЛОНЕНИЕ, 3Л., ЕД.Ч., Ж.Р. = би младяла
| УСЛОВНО НАКЛОНЕНИЕ, 3Л., ЕД.Ч., СР.Р. = би младяло
| УСЛОВНО НАКЛОНЕНИЕ, 3Л., МН.Ч. = биха младели
| ПОВЕЛИТЕЛНО НАКЛОНЕНИЕ, ЕД.Ч. = мла·дей
| ПОВЕЛИТЕЛНО НАКЛОНЕНИЕ, МН.Ч. = мла·дей·те
| МИН.СТРАД.ПРИЧ. М.Р. = мла·дян
| МИН.СТРАД.ПРИЧ. М.Р. НЕПЪЛЕН ЧЛЕН = мла·дя·ния
| МИН.СТРАД.ПРИЧ. М.Р. ПЪЛЕН ЧЛЕН = мла·дя·ни·ят
| МИН.СТРАД.ПРИЧ. Ж.Р. = мла·дя·на
| МИН.СТРАД.ПРИЧ. Ж.Р. ЧЛЕН = мла·дя·на·та
| МИН.СТРАД.ПРИЧ. СР.Р. = мла·дя·но
| МИН.СТРАД.ПРИЧ. СР.Р. ЧЛЕН = мла·дя·но·то
| МИН.СТРАД.ПРИЧ. МН.Ч. = мла·де·ни
| МИН.СТРАД.ПРИЧ. МН.Ч. ЧЛЕН = мла·де·ни·те
| МИН.ДЕЯТ.СВ.ПРИЧ. М.Р. = мла·дял
| МИН.ДЕЯТ.СВ.ПРИЧ. М.Р. НЕПЪЛЕН ЧЛЕН = мла·де·лия
| МИН.ДЕЯТ.СВ.ПРИЧ. М.Р. ПЪЛЕН ЧЛЕН = мла·де·ли·ят
| МИН.ДЕЯТ.СВ.ПРИЧ. Ж.Р. = мла·дя·ла
| МИН.ДЕЯТ.СВ.ПРИЧ. Ж.Р. ЧЛЕН = мла·дя·ла·та
| МИН.ДЕЯТ.СВ.ПРИЧ. СР.Р. = мла·дя·ло
| МИН.ДЕЯТ.СВ.ПРИЧ. СР.Р. ЧЛЕН = мла·дя·ло·то
| МИН.ДЕЯТ.СВ.ПРИЧ. МН.Ч. = мла·де·ли
| МИН.ДЕЯТ.СВ.ПРИЧ. МН.Ч. ЧЛЕН = мла·де·ли·те
| МИН.ДЕЯТ.НЕСВ.ПРИЧ. М.Р. = мла·де·ел
| МИН.ДЕЯТ.НЕСВ.ПРИЧ. М.Р. НЕПЪЛЕН ЧЛЕН = мла·де·е·лия
| МИН.ДЕЯТ.НЕСВ.ПРИЧ. М.Р. ПЪЛЕН ЧЛЕН = мла·де·е·ли·ят
| МИН.ДЕЯТ.НЕСВ.ПРИЧ. Ж.Р. = мла·де·е·ла
| МИН.ДЕЯТ.НЕСВ.ПРИЧ. Ж.Р. ЧЛЕН = мла·де·е·ла·та
| МИН.ДЕЯТ.НЕСВ.ПРИЧ. СР.Р. = мла·де·е·ло
| МИН.ДЕЯТ.НЕСВ.ПРИЧ. СР.Р. ЧЛЕН = мла·де·е·ло·то
| МИН.ДЕЯТ.НЕСВ.ПРИЧ. МН.Ч. = мла·де·е·ли
| МИН.ДЕЯТ.НЕСВ.ПРИЧ. МН.Ч. ЧЛЕН = мла·де·е·ли·те
| СЕГ.ДЕЯТ.ПРИЧ. М.Р. = мла·де·ещ
| СЕГ.ДЕЯТ.ПРИЧ. М.Р. НЕПЪЛЕН ЧЛЕН = мла·де·е·щия
| СЕГ.ДЕЯТ.ПРИЧ. М.Р. ПЪЛЕН ЧЛЕН = мла·де·е·щи·ят
| СЕГ.ДЕЯТ.ПРИЧ. Ж.Р. = мла·де·е·ща
| СЕГ.ДЕЯТ.ПРИЧ. Ж.Р. ЧЛЕН = мла·де·е·ща·та
| СЕГ.ДЕЯТ.ПРИЧ. СР.Р. = мла·де·е·що
| СЕГ.ДЕЯТ.ПРИЧ. СР.Р. ЧЛЕН = мла·де·е·що·то
| СЕГ.ДЕЯТ.ПРИЧ. МН.Ч. = мла·де·е·щи
| СЕГ.ДЕЯТ.ПРИЧ. МН.Ч. ЧЛЕН = мла·де·е·щи·те
| ДЕЕПРИЧАСТИЕ = мла·де·ей·ки
| СКРИТИ ПРЕПРАТКИ = 
[[младея]],
[[младееш]],
[[младее]],
[[младеем]],
[[младеете]],
[[младеят]],
[[младях]],
[[младя]],
[[младяхме]],
[[младяхте]],
[[младяха]],
[[младеех]],
[[младееше]],
[[младеехме]],
[[младеехте]],
[[младееха]],
[[младей]],
[[младейте]],
[[младял]],
[[младелия]],
[[младелият]],
[[младяла]],
[[младялата]],
[[младяло]],
[[младялото]],
[[младели]],
[[младелите]],
[[младеел]],
[[младеелия]],
[[младеелият]],
[[младеела]],
[[младеелата]],
[[младеело]],
[[младеелото]],
[[младеели]],
[[младеелите]],
[[младян]],
[[младяния]],
[[младяният]],
[[младяна]],
[[младяната]],
[[младяно]],
[[младяното]],
[[младени]],
[[младените]],
[[младеещ]],
[[младеещия]],
[[младеещият]],
[[младееща]],
[[младеещата]],
[[младеещо]],
[[младеещото]],
[[младеещи]],
[[младеещите]],
[[младеейки]],
[[младял съм]],
[[младяла съм]],
[[младяло съм]],
[[младели сме]],
[[младял си]],
[[младяла си]],
[[младяло си]],
[[младели сте]],
[[младял е]],
[[младяла е]],
[[младяло е]],
[[младели са]],
[[бях младял]],
[[бях младяла]],
[[бях младяло]],
[[бяхме младели]],
[[беше младял]],
[[беше младяла]],
[[беше младяло]],
[[бяхте младели]],
[[бяха младели]],
[[ще младея]],
[[ще младеем]],
[[ще младееш]],
[[ще младеете]],
[[ще младее]],
[[ще младеят]],
[[ще съм младял]],
[[ще съм младяла]],
[[ще съм младяло]],
[[ще сме младели]],
[[ще си младял]],
[[ще си младяла]],
[[ще си младяло]],
[[ще сте младели]],
[[ще е младял]],
[[ще е младяла]],
[[ще е младяло]],
[[ще са младели]],
[[щях да младея]],
[[щяхме да младеем]],
[[щеше да младееш]],
[[щяхте да младеете]],
[[щеше да младее]],
[[щяха да младеят]],
[[щях да съм младял]],
[[щях да съм младяла]],
[[щях да съм младяло]],
[[щяхме да сме младели]],
[[щеше да си младял]],
[[щеше да си младяла]],
[[щеше да си младяло]],
[[щяхте да сте младели]],
[[щеше да е младял]],
[[щеше да е младяла]],
[[щеше да е младяло]],
[[щяха да са младели]],
[[младеел съм]],
[[младеела съм]],
[[младеело съм]],
[[младеели сме]],
[[младеел си]],
[[младеела си]],
[[младеело си]],
[[младеели сте]],
[[младеел е]],
[[младеела е]],
[[младеело е]],
[[младеели са]],
[[бил съм младял]],
[[била съм младяла]],
[[било съм младяло]],
[[били сме младели]],
[[бил си младял]],
[[била си младяла]],
[[било си младяло]],
[[били сте младели]],
[[бил е младял]],
[[била е младяла]],
[[било е младяло]],
[[били са младели]],
[[щял съм да младея]],
[[щяла съм да младея]],
[[щяло съм да младея]],
[[щели сме да младеем]],
[[щял си да младееш]],
[[щяла си да младееш]],
[[щяло си да младееш]],
[[щели сте да младеете]],
[[щял да младее]],
[[щяла да младее]],
[[щяло да младее]],
[[щели да младеят]],
[[щял е да младее]],
[[щяла е да младее]],
[[щяло е да младее]],
[[щели са да младеят]],
[[щял съм да съм младял]],
[[щяла съм да съм младяла]],
[[щяло съм да съм младяло]],
[[щели сме да сме младели]],
[[щял си да си младял]],
[[щяла си да си младяла]],
[[щяло си да си младяло]],
[[щели сте да сте младели]],
[[щял да е младял]],
[[щяла да е младяла]],
[[щяло да е младяло]],
[[щели да са младели]],
[[щял е да е младял]],
[[щяла е да е младяла]],
[[щяло е да е младяло]],
[[щели са да са младели]],
[[бих младял]],
[[бих младяла]],
[[бих младяло]],
[[бихме младели]],
[[би младял]],
[[би младяла]],
[[би младяло]],
[[бихте младели]],
[[биха младели]],
}}</text>
      <sha1>rymvtm7f3phgs31i3k5hg8wk9jtz9xz</sha1>
    </revision>
  </page>
  <page>
    <title>Шаблон:Словоформи/млатя</title>
    <ns>10</ns>
    <id>438477</id>
    <revision>
      <id>470459</id>
      <timestamp>2005-05-07T14:14:07Z</timestamp>
      <contributor>
        <username>Bgbot</username>
        <id>83</id>
      </contributor>
      <comment>Борислав: Шаблон със словоформи</comment>
      <model>wikitext</model>
      <format>text/x-wiki</format>
      <text bytes="19620" xml:space="preserve">{{Шаблон:Словоформи/Глагол|
  ОСНОВНА ФОРМА = млатя
| СЕГ.ВР., 1Л., ЕД.Ч. = мла·тя
| СЕГ.ВР., 1Л., МН.Ч. = мла·тим
| СЕГ.ВР., 2Л., ЕД.Ч. = мла·тиш
| СЕГ.ВР., 2Л., МН.Ч. = мла·ти·те
| СЕГ.ВР., 3Л., ЕД.Ч. = мла·ти
| СЕГ.ВР., 3Л., МН.Ч. = мла·тят
| МИН.СВ.ВР., 1Л., ЕД.Ч. = мла·тих
| МИН.СВ.ВР., 1Л., МН.Ч. = мла·тих·ме
| МИН.СВ.ВР., 2Л., ЕД.Ч. = мла·ти
| МИН.СВ.ВР., 2Л., МН.Ч. = мла·тих·те
| МИН.СВ.ВР., 3Л., ЕД.Ч. = мла·ти
| МИН.СВ.ВР., 3Л., МН.Ч. = мла·ти·ха
| МИН.НЕСВ.ВР., 1Л., ЕД.Ч. = мла·тех
| МИН.НЕСВ.ВР., 1Л., МН.Ч. = мла·тех·ме
| МИН.НЕСВ.ВР., 2Л., ЕД.Ч. = мла·те·ше
| МИН.НЕСВ.ВР., 2Л., МН.Ч. = мла·тех·те
| МИН.НЕСВ.ВР., 3Л., ЕД.Ч. = мла·те·ше
| МИН.НЕСВ.ВР., 3Л., МН.Ч. = мла·те·ха
| МИН.НЕОПР.ВР., 1Л., ЕД.Ч., М.Р. = млатил съм
| МИН.НЕОПР.ВР., 1Л., ЕД.Ч., Ж.Р. = млатила съм
| МИН.НЕОПР.ВР., 1Л., ЕД.Ч., СР.Р. = млатило съм
| МИН.НЕОПР.ВР., 1Л., МН.Ч. = млатили сме
| МИН.НЕОПР.ВР., 2Л., ЕД.Ч., М.Р. = млатил си
| МИН.НЕОПР.ВР., 2Л., ЕД.Ч., Ж.Р. = млатила си
| МИН.НЕОПР.ВР., 2Л., ЕД.Ч., СР.Р. = млатило си
| МИН.НЕОПР.ВР., 2Л., МН.Ч. = млатили сте
| МИН.НЕОПР.ВР., 3Л., ЕД.Ч., М.Р. = млатил е
| МИН.НЕОПР.ВР., 3Л., ЕД.Ч., Ж.Р. = млатила е
| МИН.НЕОПР.ВР., 3Л., ЕД.Ч., СР.Р. = млатило е
| МИН.НЕОПР.ВР., 3Л., МН.Ч. = млатили са
| МИН.ПРЕД.ВР., 1Л., ЕД.Ч., М.Р. = бях млатил
| МИН.ПРЕД.ВР., 1Л., ЕД.Ч., Ж.Р. = бях млатила
| МИН.ПРЕД.ВР., 1Л., ЕД.Ч., СР.Р. = бях млатило
| МИН.ПРЕД.ВР., 1Л., МН.Ч. = бяхме млатили
| МИН.ПРЕД.ВР., 2Л., ЕД.Ч., М.Р. = беше млатил
| МИН.ПРЕД.ВР., 2Л., ЕД.Ч., Ж.Р. = беше млатила
| МИН.ПРЕД.ВР., 2Л., ЕД.Ч., СР.Р. = беше млатило
| МИН.ПРЕД.ВР., 2Л., МН.Ч. = бяхте млатили
| МИН.ПРЕД.ВР., 3Л., ЕД.Ч., М.Р. = беше млатил
| МИН.ПРЕД.ВР., 3Л., ЕД.Ч., Ж.Р. = беше млатила
| МИН.ПРЕД.ВР., 3Л., ЕД.Ч., СР.Р. = беше млатило
| МИН.ПРЕД.ВР., 3Л., МН.Ч. = бяха млатили
| БЪД.ВР., 1Л., ЕД.Ч. = ще млатя
| БЪД.ВР., 1Л., МН.Ч. = ще млатим
| БЪД.ВР., 2Л., ЕД.Ч. = ще млатиш
| БЪД.ВР., 2Л., МН.Ч. = ще млатите
| БЪД.ВР., 3Л., ЕД.Ч. = ще млати
| БЪД.ВР., 3Л., МН.Ч. = ще млатят
| БЪД.ПРЕД.ВР., 1Л., ЕД.Ч., М.Р. = ще съм млатил
| БЪД.ПРЕД.ВР., 1Л., ЕД.Ч., Ж.Р. = ще съм млатила
| БЪД.ПРЕД.ВР., 1Л., ЕД.Ч., СР.Р. = ще съм млатило
| БЪД.ПРЕД.ВР., 1Л., МН.Ч. = ще сме млатили
| БЪД.ПРЕД.ВР., 2Л., ЕД.Ч., М.Р. = ще си млатил
| БЪД.ПРЕД.ВР., 2Л., ЕД.Ч., Ж.Р. = ще си млатила
| БЪД.ПРЕД.ВР., 2Л., ЕД.Ч., СР.Р. = ще си млатило
| БЪД.ПРЕД.ВР., 2Л., МН.Ч. = ще сте млатили
| БЪД.ПРЕД.ВР., 3Л., ЕД.Ч., М.Р. = ще е млатил
| БЪД.ПРЕД.ВР., 3Л., ЕД.Ч., Ж.Р. = ще е млатила
| БЪД.ПРЕД.ВР., 3Л., ЕД.Ч., СР.Р. = ще е млатило
| БЪД.ПРЕД.ВР., 3Л., МН.Ч. = ще са млатили
| БЪД.ВР. В МИН., 1Л., ЕД.Ч. = щях да млатя
| БЪД.ВР. В МИН., 1Л., МН.Ч. = щяхме да млатим
| БЪД.ВР. В МИН., 2Л., ЕД.Ч. = щеше да млатиш
| БЪД.ВР. В МИН., 2Л., МН.Ч. = щяхте да млатите
| БЪД.ВР. В МИН., 3Л., ЕД.Ч. = щеше да млати
| БЪД.ВР. В МИН., 3Л., МН.Ч. = щяха да млатят
| БЪД.ПРЕД.ВР. В МИН., 1Л., ЕД.Ч., М.Р. = щях да съм млатил
| БЪД.ПРЕД.ВР. В МИН., 1Л., ЕД.Ч., Ж.Р. = щях да съм млатила
| БЪД.ПРЕД.ВР. В МИН., 1Л., ЕД.Ч., СР.Р. = щях да съм млатило
| БЪД.ПРЕД.ВР. В МИН., 1Л., МН.Ч. = щяхме да сме млатили
| БЪД.ПРЕД.ВР. В МИН., 2Л., ЕД.Ч., М.Р. = щеше да си млатил
| БЪД.ПРЕД.ВР. В МИН., 2Л., ЕД.Ч., Ж.Р. = щеше да си млатила
| БЪД.ПРЕД.ВР. В МИН., 2Л., ЕД.Ч., СР.Р. = щеше да си млатило
| БЪД.ПРЕД.ВР. В МИН., 2Л., МН.Ч. = щяхте да сте млатили
| БЪД.ПРЕД.ВР. В МИН., 3Л., ЕД.Ч., М.Р. = щеше да е млатил
| БЪД.ПРЕД.ВР. В МИН., 3Л., ЕД.Ч., Ж.Р. = щеше да е млатила
| БЪД.ПРЕД.ВР. В МИН., 3Л., ЕД.Ч., СР.Р. = щеше да е млатило
| БЪД.ПРЕД.ВР. В МИН., 3Л., МН.Ч. = щяха да са млатили
| ПР.НАКЛ., СЕГ.ВР., 1Л., ЕД.Ч., М.Р. = млател съм
| ПР.НАКЛ., СЕГ.ВР., 1Л., ЕД.Ч., Ж.Р. = млатела съм
| ПР.НАКЛ., СЕГ.ВР., 1Л., ЕД.Ч., СР.Р. = млатело съм
| ПР.НАКЛ., СЕГ.ВР., 1Л., МН.Ч. = млатели сме
| ПР.НАКЛ., СЕГ.ВР., 2Л., ЕД.Ч., М.Р. = млател си
| ПР.НАКЛ., СЕГ.ВР., 2Л., ЕД.Ч., Ж.Р. = млатела си
| ПР.НАКЛ., СЕГ.ВР., 2Л., ЕД.Ч., СР.Р. = млатело си
| ПР.НАКЛ., СЕГ.ВР., 2Л., МН.Ч. = млатели сте
| ПР.НАКЛ., СЕГ.ВР., 3Л., ЕД.Ч., М.Р. = млател (е)
| ПР.НАКЛ., СЕГ.ВР., 3Л., ЕД.Ч., Ж.Р. = млатела (е)
| ПР.НАКЛ., СЕГ.ВР., 3Л., ЕД.Ч., СР.Р. = млатело (е)
| ПР.НАКЛ., СЕГ.ВР., 3Л., МН.Ч. = млатели (са)
| ПР.НАКЛ., МИН.СВ.ВР., 1Л., ЕД.Ч., М.Р. = млатил съм
| ПР.НАКЛ., МИН.СВ.ВР., 1Л., ЕД.Ч., Ж.Р. = млатила съм
| ПР.НАКЛ., МИН.СВ.ВР., 1Л., ЕД.Ч., СР.Р. = млатило съм
| ПР.НАКЛ., МИН.СВ.ВР., 1Л., МН.Ч. = млатили сме
| ПР.НАКЛ., МИН.СВ.ВР., 2Л., ЕД.Ч., М.Р. = млатил си
| ПР.НАКЛ., МИН.СВ.ВР., 2Л., ЕД.Ч., Ж.Р. = млатила си
| ПР.НАКЛ., МИН.СВ.ВР., 2Л., ЕД.Ч., СР.Р. = млатило си
| ПР.НАКЛ., МИН.СВ.ВР., 2Л., МН.Ч. = млатили сте
| ПР.НАКЛ., МИН.СВ.ВР., 3Л., ЕД.Ч., М.Р. = млатил (е)
| ПР.НАКЛ., МИН.СВ.ВР., 3Л., ЕД.Ч., Ж.Р. = млатила (е)
| ПР.НАКЛ., МИН.СВ.ВР., 3Л., ЕД.Ч., СР.Р. = млатило (е)
| ПР.НАКЛ., МИН.СВ.ВР., 3Л., МН.Ч. = млатили (са)
| ПР.НАКЛ., МИН.НЕОПР.ВР., 1Л., ЕД.Ч., М.Р. = бил съм млатил
| ПР.НАКЛ., МИН.НЕОПР.ВР., 1Л., ЕД.Ч., Ж.Р. = била съм млатила
| ПР.НАКЛ., МИН.НЕОПР.ВР., 1Л., ЕД.Ч., СР.Р. = било съм млатило
| ПР.НАКЛ., МИН.НЕОПР.ВР., 1Л., МН.Ч. = били сме млатили
| ПР.НАКЛ., МИН.НЕОПР.ВР., 2Л., ЕД.Ч., М.Р. = бил си млатил
| ПР.НАКЛ., МИН.НЕОПР.ВР., 2Л., ЕД.Ч., Ж.Р. = била си млатила
| ПР.НАКЛ., МИН.НЕОПР.ВР., 2Л., ЕД.Ч., СР.Р. = било си млатило
| ПР.НАКЛ., МИН.НЕОПР.ВР., 2Л., МН.Ч. = били сте млатили
| ПР.НАКЛ., МИН.НЕОПР.ВР., 3Л., ЕД.Ч., М.Р. = бил (е) млатил
| ПР.НАКЛ., МИН.НЕОПР.ВР., 3Л., ЕД.Ч., Ж.Р. = била (е) млатила
| ПР.НАКЛ., МИН.НЕОПР.ВР., 3Л., ЕД.Ч., СР.Р. = било (е) млатило
| ПР.НАКЛ., МИН.НЕОПР.ВР., 3Л., МН.Ч. = били (са) млатили
| ПР.НАКЛ., БЪД.ВР., 1Л., ЕД.Ч., М.Р. = щял съм да млатя
| ПР.НАКЛ., БЪД.ВР., 1Л., ЕД.Ч., Ж.Р. = щяла съм да млатя
| ПР.НАКЛ., БЪД.ВР., 1Л., ЕД.Ч., СР.Р. = щяло съм да млатя
| ПР.НАКЛ., БЪД.ВР., 1Л., МН.Ч. = щели сме да млатим
| ПР.НАКЛ., БЪД.ВР., 2Л., ЕД.Ч., М.Р. = щял си да млатиш
| ПР.НАКЛ., БЪД.ВР., 2Л., ЕД.Ч., Ж.Р. = щяла си да млатиш
| ПР.НАКЛ., БЪД.ВР., 2Л., ЕД.Ч., СР.Р. = щяло си да млатиш
| ПР.НАКЛ., БЪД.ВР., 2Л., МН.Ч. = щели сте да млатите
| ПР.НАКЛ., БЪД.ВР., 3Л., ЕД.Ч., М.Р. = щял (е) да млати
| ПР.НАКЛ., БЪД.ВР., 3Л., ЕД.Ч., Ж.Р. = щяла (е) да млати
| ПР.НАКЛ., БЪД.ВР., 3Л., ЕД.Ч., СР.Р. = щяло (е) да млати
| ПР.НАКЛ., БЪД.ВР., 3Л., МН.Ч. = щели (са) да млатят
| ПР.НАКЛ., БЪД.ПРЕД.ВР., 1Л., ЕД.Ч., М.Р. = щял съм да съм млатил
| ПР.НАКЛ., БЪД.ПРЕД.ВР., 1Л., ЕД.Ч., Ж.Р. = щяла съм да съм млатила
| ПР.НАКЛ., БЪД.ПРЕД.ВР., 1Л., ЕД.Ч., СР.Р. = щяло съм да съм млатило
| ПР.НАКЛ., БЪД.ПРЕД.ВР., 1Л., МН.Ч. = щели сме да сме млатили
| ПР.НАКЛ., БЪД.ПРЕД.ВР., 2Л., ЕД.Ч., М.Р. = щял си да си млатил
| ПР.НАКЛ., БЪД.ПРЕД.ВР., 2Л., ЕД.Ч., Ж.Р. = щяла си да си млатила
| ПР.НАКЛ., БЪД.ПРЕД.ВР., 2Л., ЕД.Ч., СР.Р. = щяло си да си млатило
| ПР.НАКЛ., БЪД.ПРЕД.ВР., 2Л., МН.Ч. = щели сте да сте млатили
| ПР.НАКЛ., БЪД.ПРЕД.ВР., 3Л., ЕД.Ч., М.Р. = щял (е) да е млатил
| ПР.НАКЛ., БЪД.ПРЕД.ВР., 3Л., ЕД.Ч., Ж.Р. = щяла (е) да е млатила
| ПР.НАКЛ., БЪД.ПРЕД.ВР., 3Л., ЕД.Ч., СР.Р. = щяло (е) да е млатило
| ПР.НАКЛ., БЪД.ПРЕД.ВР., 3Л., МН.Ч. = щели (са) да са млатили
| УСЛОВНО НАКЛОНЕНИЕ, 1Л., ЕД.Ч., М.Р. = бих млатил
| УСЛОВНО НАКЛОНЕНИЕ, 1Л., ЕД.Ч., Ж.Р. = бих млатила
| УСЛОВНО НАКЛОНЕНИЕ, 1Л., ЕД.Ч., СР.Р. = бих млатило
| УСЛОВНО НАКЛОНЕНИЕ, 1Л., МН.Ч. = бихме млатили
| УСЛОВНО НАКЛОНЕНИЕ, 2Л., ЕД.Ч., М.Р. = би млатил
| УСЛОВНО НАКЛОНЕНИЕ, 2Л., ЕД.Ч., Ж.Р. = би млатила
| УСЛОВНО НАКЛОНЕНИЕ, 2Л., ЕД.Ч., СР.Р. = би млатило
| УСЛОВНО НАКЛОНЕНИЕ, 2Л., МН.Ч. = бихте млатили
| УСЛОВНО НАКЛОНЕНИЕ, 3Л., ЕД.Ч., М.Р. = би млатил
| УСЛОВНО НАКЛОНЕНИЕ, 3Л., ЕД.Ч., Ж.Р. = би млатила
| УСЛОВНО НАКЛОНЕНИЕ, 3Л., ЕД.Ч., СР.Р. = би млатило
| УСЛОВНО НАКЛОНЕНИЕ, 3Л., МН.Ч. = биха млатили
| ПОВЕЛИТЕЛНО НАКЛОНЕНИЕ, ЕД.Ч. = мла·ти
| ПОВЕЛИТЕЛНО НАКЛОНЕНИЕ, МН.Ч. = мла·те·те
| МИН.СТРАД.ПРИЧ. М.Р. = мла·тен
| МИН.СТРАД.ПРИЧ. М.Р. НЕПЪЛЕН ЧЛЕН = мла·те·ния
| МИН.СТРАД.ПРИЧ. М.Р. ПЪЛЕН ЧЛЕН = мла·те·ни·ят
| МИН.СТРАД.ПРИЧ. Ж.Р. = мла·те·на
| МИН.СТРАД.ПРИЧ. Ж.Р. ЧЛЕН = мла·те·на·та
| МИН.СТРАД.ПРИЧ. СР.Р. = мла·те·но
| МИН.СТРАД.ПРИЧ. СР.Р. ЧЛЕН = мла·те·но·то
| МИН.СТРАД.ПРИЧ. МН.Ч. = мла·те·ни
| МИН.СТРАД.ПРИЧ. МН.Ч. ЧЛЕН = мла·те·ни·те
| МИН.ДЕЯТ.СВ.ПРИЧ. М.Р. = мла·тил
| МИН.ДЕЯТ.СВ.ПРИЧ. М.Р. НЕПЪЛЕН ЧЛЕН = мла·ти·лия
| МИН.ДЕЯТ.СВ.ПРИЧ. М.Р. ПЪЛЕН ЧЛЕН = мла·ти·ли·ят
| МИН.ДЕЯТ.СВ.ПРИЧ. Ж.Р. = мла·ти·ла
| МИН.ДЕЯТ.СВ.ПРИЧ. Ж.Р. ЧЛЕН = мла·ти·ла·та
| МИН.ДЕЯТ.СВ.ПРИЧ. СР.Р. = мла·ти·ло
| МИН.ДЕЯТ.СВ.ПРИЧ. СР.Р. ЧЛЕН = мла·ти·ло·то
| МИН.ДЕЯТ.СВ.ПРИЧ. МН.Ч. = мла·ти·ли
| МИН.ДЕЯТ.СВ.ПРИЧ. МН.Ч. ЧЛЕН = мла·ти·ли·те
| МИН.ДЕЯТ.НЕСВ.ПРИЧ. М.Р. = мла·тел
| МИН.ДЕЯТ.НЕСВ.ПРИЧ. М.Р. НЕПЪЛЕН ЧЛЕН = мла·те·лия
| МИН.ДЕЯТ.НЕСВ.ПРИЧ. М.Р. ПЪЛЕН ЧЛЕН = мла·те·ли·ят
| МИН.ДЕЯТ.НЕСВ.ПРИЧ. Ж.Р. = мла·те·ла
| МИН.ДЕЯТ.НЕСВ.ПРИЧ. Ж.Р. ЧЛЕН = мла·те·ла·та
| МИН.ДЕЯТ.НЕСВ.ПРИЧ. СР.Р. = мла·те·ло
| МИН.ДЕЯТ.НЕСВ.ПРИЧ. СР.Р. ЧЛЕН = мла·те·ло·то
| МИН.ДЕЯТ.НЕСВ.ПРИЧ. МН.Ч. = мла·те·ли
| МИН.ДЕЯТ.НЕСВ.ПРИЧ. МН.Ч. ЧЛЕН = мла·те·ли·те
| СЕГ.ДЕЯТ.ПРИЧ. М.Р. = мла·тещ
| СЕГ.ДЕЯТ.ПРИЧ. М.Р. НЕПЪЛЕН ЧЛЕН = мла·те·щия
| СЕГ.ДЕЯТ.ПРИЧ. М.Р. ПЪЛЕН ЧЛЕН = мла·те·щи·ят
| СЕГ.ДЕЯТ.ПРИЧ. Ж.Р. = мла·те·ща
| СЕГ.ДЕЯТ.ПРИЧ. Ж.Р. ЧЛЕН = мла·те·ща·та
| СЕГ.ДЕЯТ.ПРИЧ. СР.Р. = мла·те·що
| СЕГ.ДЕЯТ.ПРИЧ. СР.Р. ЧЛЕН = мла·те·що·то
| СЕГ.ДЕЯТ.ПРИЧ. МН.Ч. = мла·те·щи
| СЕГ.ДЕЯТ.ПРИЧ. МН.Ч. ЧЛЕН = мла·те·щи·те
| ДЕЕПРИЧАСТИЕ = мла·тей·ки
| СКРИТИ ПРЕПРАТКИ = 
[[млатя]],
[[млатиш]],
[[млати]],
[[млатим]],
[[млатите]],
[[млатят]],
[[млатих]],
[[млатихме]],
[[млатихте]],
[[млатиха]],
[[млатех]],
[[млатеше]],
[[млатехме]],
[[млатехте]],
[[млатеха]],
[[млатете]],
[[млатил]],
[[млатилия]],
[[млатилият]],
[[млатила]],
[[млатилата]],
[[млатило]],
[[млатилото]],
[[млатили]],
[[млатилите]],
[[млател]],
[[млателия]],
[[млателият]],
[[млатела]],
[[млателата]],
[[млатело]],
[[млателото]],
[[млатели]],
[[млателите]],
[[млатен]],
[[млатения]],
[[млатеният]],
[[млатена]],
[[млатената]],
[[млатено]],
[[млатеното]],
[[млатени]],
[[млатените]],
[[млатещ]],
[[млатещия]],
[[млатещият]],
[[млатеща]],
[[млатещата]],
[[млатещо]],
[[млатещото]],
[[млатещи]],
[[млатещите]],
[[млатейки]],
[[млатил съм]],
[[млатила съм]],
[[млатило съм]],
[[млатили сме]],
[[млатил си]],
[[млатила си]],
[[млатило си]],
[[млатили сте]],
[[млатил е]],
[[млатила е]],
[[млатило е]],
[[млатили са]],
[[бях млатил]],
[[бях млатила]],
[[бях млатило]],
[[бяхме млатили]],
[[беше млатил]],
[[беше млатила]],
[[беше млатило]],
[[бяхте млатили]],
[[бяха млатили]],
[[ще млатя]],
[[ще млатим]],
[[ще млатиш]],
[[ще млатите]],
[[ще млати]],
[[ще млатят]],
[[ще съм млатил]],
[[ще съм млатила]],
[[ще съм млатило]],
[[ще сме млатили]],
[[ще си млатил]],
[[ще си млатила]],
[[ще си млатило]],
[[ще сте млатили]],
[[ще е млатил]],
[[ще е млатила]],
[[ще е млатило]],
[[ще са млатили]],
[[щях да млатя]],
[[щяхме да млатим]],
[[щеше да млатиш]],
[[щяхте да млатите]],
[[щеше да млати]],
[[щяха да млатят]],
[[щях да съм млатил]],
[[щях да съм млатила]],
[[щях да съм млатило]],
[[щяхме да сме млатили]],
[[щеше да си млатил]],
[[щеше да си млатила]],
[[щеше да си млатило]],
[[щяхте да сте млатили]],
[[щеше да е млатил]],
[[щеше да е млатила]],
[[щеше да е млатило]],
[[щяха да са млатили]],
[[млател съм]],
[[млатела съм]],
[[млатело съм]],
[[млатели сме]],
[[млател си]],
[[млатела си]],
[[млатело си]],
[[млатели сте]],
[[млател е]],
[[млатела е]],
[[млатело е]],
[[млатели са]],
[[бил съм млатил]],
[[била съм млатила]],
[[било съм млатило]],
[[били сме млатили]],
[[бил си млатил]],
[[била си млатила]],
[[било си млатило]],
[[били сте млатили]],
[[бил е млатил]],
[[била е млатила]],
[[било е млатило]],
[[били са млатили]],
[[щял съм да млатя]],
[[щяла съм да млатя]],
[[щяло съм да млатя]],
[[щели сме да млатим]],
[[щял си да млатиш]],
[[щяла си да млатиш]],
[[щяло си да млатиш]],
[[щели сте да млатите]],
[[щял да млати]],
[[щяла да млати]],
[[щяло да млати]],
[[щели да млатят]],
[[щял е да млати]],
[[щяла е да млати]],
[[щяло е да млати]],
[[щели са да млатят]],
[[щял съм да съм млатил]],
[[щяла съм да съм млатила]],
[[щяло съм да съм млатило]],
[[щели сме да сме млатили]],
[[щял си да си млатил]],
[[щяла си да си млатила]],
[[щяло си да си млатило]],
[[щели сте да сте млатили]],
[[щял да е млатил]],
[[щяла да е млатила]],
[[щяло да е млатило]],
[[щели да са млатили]],
[[щял е да е млатил]],
[[щяла е да е млатила]],
[[щяло е да е млатило]],
[[щели са да са млатили]],
[[бих млатил]],
[[бих млатила]],
[[бих млатило]],
[[бихме млатили]],
[[би млатил]],
[[би млатила]],
[[би млатило]],
[[бихте млатили]],
[[биха млатили]],
}}</text>
      <sha1>pan0zwqurgshgsx8ms5exd88p4pcjqj</sha1>
    </revision>
  </page>
  <page>
    <title>Шаблон:Словоформи/млъквам</title>
    <ns>10</ns>
    <id>518488</id>
    <revision>
      <id>550468</id>
      <timestamp>2005-05-11T05:11:11Z</timestamp>
      <contributor>
        <username>Bgbot</username>
        <id>83</id>
      </contributor>
      <comment>Борислав: Шаблон със словоформи</comment>
      <model>wikitext</model>
      <format>text/x-wiki</format>
      <text bytes="19794" xml:space="preserve">{{Шаблон:Словоформи/Глагол|
  ОСНОВНА ФОРМА = млъквам
| СЕГ.ВР., 1Л., ЕД.Ч. = млък·вам
| СЕГ.ВР., 1Л., МН.Ч. = млък·ва·ме
| СЕГ.ВР., 2Л., ЕД.Ч. = млък·ваш
| СЕГ.ВР., 2Л., МН.Ч. = млък·ва·те
| СЕГ.ВР., 3Л., ЕД.Ч. = млък·ва
| СЕГ.ВР., 3Л., МН.Ч. = млък·ват
| МИН.СВ.ВР., 1Л., ЕД.Ч. = млък·вах
| МИН.СВ.ВР., 1Л., МН.Ч. = млък·вах·ме
| МИН.СВ.ВР., 2Л., ЕД.Ч. = млък·ва
| МИН.СВ.ВР., 2Л., МН.Ч. = млък·вах·те
| МИН.СВ.ВР., 3Л., ЕД.Ч. = млък·ва
| МИН.СВ.ВР., 3Л., МН.Ч. = млък·ва·ха
| МИН.НЕСВ.ВР., 1Л., ЕД.Ч. = млък·вах
| МИН.НЕСВ.ВР., 1Л., МН.Ч. = млък·вах·ме
| МИН.НЕСВ.ВР., 2Л., ЕД.Ч. = млък·ва·ше
| МИН.НЕСВ.ВР., 2Л., МН.Ч. = млък·вах·те
| МИН.НЕСВ.ВР., 3Л., ЕД.Ч. = млък·ва·ше
| МИН.НЕСВ.ВР., 3Л., МН.Ч. = млък·ва·ха
| МИН.НЕОПР.ВР., 1Л., ЕД.Ч., М.Р. = млъквал съм
| МИН.НЕОПР.ВР., 1Л., ЕД.Ч., Ж.Р. = млъквала съм
| МИН.НЕОПР.ВР., 1Л., ЕД.Ч., СР.Р. = млъквало съм
| МИН.НЕОПР.ВР., 1Л., МН.Ч. = млъквали сме
| МИН.НЕОПР.ВР., 2Л., ЕД.Ч., М.Р. = млъквал си
| МИН.НЕОПР.ВР., 2Л., ЕД.Ч., Ж.Р. = млъквала си
| МИН.НЕОПР.ВР., 2Л., ЕД.Ч., СР.Р. = млъквало си
| МИН.НЕОПР.ВР., 2Л., МН.Ч. = млъквали сте
| МИН.НЕОПР.ВР., 3Л., ЕД.Ч., М.Р. = млъквал е
| МИН.НЕОПР.ВР., 3Л., ЕД.Ч., Ж.Р. = млъквала е
| МИН.НЕОПР.ВР., 3Л., ЕД.Ч., СР.Р. = млъквало е
| МИН.НЕОПР.ВР., 3Л., МН.Ч. = млъквали са
| МИН.ПРЕД.ВР., 1Л., ЕД.Ч., М.Р. = бях млъквал
| МИН.ПРЕД.ВР., 1Л., ЕД.Ч., Ж.Р. = бях млъквала
| МИН.ПРЕД.ВР., 1Л., ЕД.Ч., СР.Р. = бях млъквало
| МИН.ПРЕД.ВР., 1Л., МН.Ч. = бяхме млъквали
| МИН.ПРЕД.ВР., 2Л., ЕД.Ч., М.Р. = беше млъквал
| МИН.ПРЕД.ВР., 2Л., ЕД.Ч., Ж.Р. = беше млъквала
| МИН.ПРЕД.ВР., 2Л., ЕД.Ч., СР.Р. = беше млъквало
| МИН.ПРЕД.ВР., 2Л., МН.Ч. = бяхте млъквали
| МИН.ПРЕД.ВР., 3Л., ЕД.Ч., М.Р. = беше млъквал
| МИН.ПРЕД.ВР., 3Л., ЕД.Ч., Ж.Р. = беше млъквала
| МИН.ПРЕД.ВР., 3Л., ЕД.Ч., СР.Р. = беше млъквало
| МИН.ПРЕД.ВР., 3Л., МН.Ч. = бяха млъквали
| БЪД.ВР., 1Л., ЕД.Ч. = ще млъквам
| БЪД.ВР., 1Л., МН.Ч. = ще млъкваме
| БЪД.ВР., 2Л., ЕД.Ч. = ще млъкваш
| БЪД.ВР., 2Л., МН.Ч. = ще млъквате
| БЪД.ВР., 3Л., ЕД.Ч. = ще млъква
| БЪД.ВР., 3Л., МН.Ч. = ще млъкват
| БЪД.ПРЕД.ВР., 1Л., ЕД.Ч., М.Р. = ще съм млъквал
| БЪД.ПРЕД.ВР., 1Л., ЕД.Ч., Ж.Р. = ще съм млъквала
| БЪД.ПРЕД.ВР., 1Л., ЕД.Ч., СР.Р. = ще съм млъквало
| БЪД.ПРЕД.ВР., 1Л., МН.Ч. = ще сме млъквали
| БЪД.ПРЕД.ВР., 2Л., ЕД.Ч., М.Р. = ще си млъквал
| БЪД.ПРЕД.ВР., 2Л., ЕД.Ч., Ж.Р. = ще си млъквала
| БЪД.ПРЕД.ВР., 2Л., ЕД.Ч., СР.Р. = ще си млъквало
| БЪД.ПРЕД.ВР., 2Л., МН.Ч. = ще сте млъквали
| БЪД.ПРЕД.ВР., 3Л., ЕД.Ч., М.Р. = ще е млъквал
| БЪД.ПРЕД.ВР., 3Л., ЕД.Ч., Ж.Р. = ще е млъквала
| БЪД.ПРЕД.ВР., 3Л., ЕД.Ч., СР.Р. = ще е млъквало
| БЪД.ПРЕД.ВР., 3Л., МН.Ч. = ще са млъквали
| БЪД.ВР. В МИН., 1Л., ЕД.Ч. = щях да млъквам
| БЪД.ВР. В МИН., 1Л., МН.Ч. = щяхме да млъкваме
| БЪД.ВР. В МИН., 2Л., ЕД.Ч. = щеше да млъкваш
| БЪД.ВР. В МИН., 2Л., МН.Ч. = щяхте да млъквате
| БЪД.ВР. В МИН., 3Л., ЕД.Ч. = щеше да млъква
| БЪД.ВР. В МИН., 3Л., МН.Ч. = щяха да млъкват
| БЪД.ПРЕД.ВР. В МИН., 1Л., ЕД.Ч., М.Р. = щях да съм млъквал
| БЪД.ПРЕД.ВР. В МИН., 1Л., ЕД.Ч., Ж.Р. = щях да съм млъквала
| БЪД.ПРЕД.ВР. В МИН., 1Л., ЕД.Ч., СР.Р. = щях да съм млъквало
| БЪД.ПРЕД.ВР. В МИН., 1Л., МН.Ч. = щяхме да сме млъквали
| БЪД.ПРЕД.ВР. В МИН., 2Л., ЕД.Ч., М.Р. = щеше да си млъквал
| БЪД.ПРЕД.ВР. В МИН., 2Л., ЕД.Ч., Ж.Р. = щеше да си млъквала
| БЪД.ПРЕД.ВР. В МИН., 2Л., ЕД.Ч., СР.Р. = щеше да си млъквало
| БЪД.ПРЕД.ВР. В МИН., 2Л., МН.Ч. = щяхте да сте млъквали
| БЪД.ПРЕД.ВР. В МИН., 3Л., ЕД.Ч., М.Р. = щеше да е млъквал
| БЪД.ПРЕД.ВР. В МИН., 3Л., ЕД.Ч., Ж.Р. = щеше да е млъквала
| БЪД.ПРЕД.ВР. В МИН., 3Л., ЕД.Ч., СР.Р. = щеше да е млъквало
| БЪД.ПРЕД.ВР. В МИН., 3Л., МН.Ч. = щяха да са млъквали
| ПР.НАКЛ., СЕГ.ВР., 1Л., ЕД.Ч., М.Р. = млъквал съм
| ПР.НАКЛ., СЕГ.ВР., 1Л., ЕД.Ч., Ж.Р. = млъквала съм
| ПР.НАКЛ., СЕГ.ВР., 1Л., ЕД.Ч., СР.Р. = млъквало съм
| ПР.НАКЛ., СЕГ.ВР., 1Л., МН.Ч. = млъквали сме
| ПР.НАКЛ., СЕГ.ВР., 2Л., ЕД.Ч., М.Р. = млъквал си
| ПР.НАКЛ., СЕГ.ВР., 2Л., ЕД.Ч., Ж.Р. = млъквала си
| ПР.НАКЛ., СЕГ.ВР., 2Л., ЕД.Ч., СР.Р. = млъквало си
| ПР.НАКЛ., СЕГ.ВР., 2Л., МН.Ч. = млъквали сте
| ПР.НАКЛ., СЕГ.ВР., 3Л., ЕД.Ч., М.Р. = млъквал (е)
| ПР.НАКЛ., СЕГ.ВР., 3Л., ЕД.Ч., Ж.Р. = млъквала (е)
| ПР.НАКЛ., СЕГ.ВР., 3Л., ЕД.Ч., СР.Р. = млъквало (е)
| ПР.НАКЛ., СЕГ.ВР., 3Л., МН.Ч. = млъквали (са)
| ПР.НАКЛ., МИН.СВ.ВР., 1Л., ЕД.Ч., М.Р. = млъквал съм
| ПР.НАКЛ., МИН.СВ.ВР., 1Л., ЕД.Ч., Ж.Р. = млъквала съм
| ПР.НАКЛ., МИН.СВ.ВР., 1Л., ЕД.Ч., СР.Р. = млъквало съм
| ПР.НАКЛ., МИН.СВ.ВР., 1Л., МН.Ч. = млъквали сме
| ПР.НАКЛ., МИН.СВ.ВР., 2Л., ЕД.Ч., М.Р. = млъквал си
| ПР.НАКЛ., МИН.СВ.ВР., 2Л., ЕД.Ч., Ж.Р. = млъквала си
| ПР.НАКЛ., МИН.СВ.ВР., 2Л., ЕД.Ч., СР.Р. = млъквало си
| ПР.НАКЛ., МИН.СВ.ВР., 2Л., МН.Ч. = млъквали сте
| ПР.НАКЛ., МИН.СВ.ВР., 3Л., ЕД.Ч., М.Р. = млъквал (е)
| ПР.НАКЛ., МИН.СВ.ВР., 3Л., ЕД.Ч., Ж.Р. = млъквала (е)
| ПР.НАКЛ., МИН.СВ.ВР., 3Л., ЕД.Ч., СР.Р. = млъквало (е)
| ПР.НАКЛ., МИН.СВ.ВР., 3Л., МН.Ч. = млъквали (са)
| ПР.НАКЛ., МИН.НЕОПР.ВР., 1Л., ЕД.Ч., М.Р. = бил съм млъквал
| ПР.НАКЛ., МИН.НЕОПР.ВР., 1Л., ЕД.Ч., Ж.Р. = била съм млъквала
| ПР.НАКЛ., МИН.НЕОПР.ВР., 1Л., ЕД.Ч., СР.Р. = било съм млъквало
| ПР.НАКЛ., МИН.НЕОПР.ВР., 1Л., МН.Ч. = били сме млъквали
| ПР.НАКЛ., МИН.НЕОПР.ВР., 2Л., ЕД.Ч., М.Р. = бил си млъквал
| ПР.НАКЛ., МИН.НЕОПР.ВР., 2Л., ЕД.Ч., Ж.Р. = била си млъквала
| ПР.НАКЛ., МИН.НЕОПР.ВР., 2Л., ЕД.Ч., СР.Р. = било си млъквало
| ПР.НАКЛ., МИН.НЕОПР.ВР., 2Л., МН.Ч. = били сте млъквали
| ПР.НАКЛ., МИН.НЕОПР.ВР., 3Л., ЕД.Ч., М.Р. = бил (е) млъквал
| ПР.НАКЛ., МИН.НЕОПР.ВР., 3Л., ЕД.Ч., Ж.Р. = била (е) млъквала
| ПР.НАКЛ., МИН.НЕОПР.ВР., 3Л., ЕД.Ч., СР.Р. = било (е) млъквало
| ПР.НАКЛ., МИН.НЕОПР.ВР., 3Л., МН.Ч. = били (са) млъквали
| ПР.НАКЛ., БЪД.ВР., 1Л., ЕД.Ч., М.Р. = щял съм да млъквам
| ПР.НАКЛ., БЪД.ВР., 1Л., ЕД.Ч., Ж.Р. = щяла съм да млъквам
| ПР.НАКЛ., БЪД.ВР., 1Л., ЕД.Ч., СР.Р. = щяло съм да млъквам
| ПР.НАКЛ., БЪД.ВР., 1Л., МН.Ч. = щели сме да млъкваме
| ПР.НАКЛ., БЪД.ВР., 2Л., ЕД.Ч., М.Р. = щял си да млъкваш
| ПР.НАКЛ., БЪД.ВР., 2Л., ЕД.Ч., Ж.Р. = щяла си да млъкваш
| ПР.НАКЛ., БЪД.ВР., 2Л., ЕД.Ч., СР.Р. = щяло си да млъкваш
| ПР.НАКЛ., БЪД.ВР., 2Л., МН.Ч. = щели сте да млъквате
| ПР.НАКЛ., БЪД.ВР., 3Л., ЕД.Ч., М.Р. = щял (е) да млъква
| ПР.НАКЛ., БЪД.ВР., 3Л., ЕД.Ч., Ж.Р. = щяла (е) да млъква
| ПР.НАКЛ., БЪД.ВР., 3Л., ЕД.Ч., СР.Р. = щяло (е) да млъква
| ПР.НАКЛ., БЪД.ВР., 3Л., МН.Ч. = щели (са) да млъкват
| ПР.НАКЛ., БЪД.ПРЕД.ВР., 1Л., ЕД.Ч., М.Р. = щял съм да съм млъквал
| ПР.НАКЛ., БЪД.ПРЕД.ВР., 1Л., ЕД.Ч., Ж.Р. = щяла съм да съм млъквала
| ПР.НАКЛ., БЪД.ПРЕД.ВР., 1Л., ЕД.Ч., СР.Р. = щяло съм да съм млъквало
| ПР.НАКЛ., БЪД.ПРЕД.ВР., 1Л., МН.Ч. = щели сме да сме млъквали
| ПР.НАКЛ., БЪД.ПРЕД.ВР., 2Л., ЕД.Ч., М.Р. = щял си да си млъквал
| ПР.НАКЛ., БЪД.ПРЕД.ВР., 2Л., ЕД.Ч., Ж.Р. = щяла си да си млъквала
| ПР.НАКЛ., БЪД.ПРЕД.ВР., 2Л., ЕД.Ч., СР.Р. = щяло си да си млъквало
| ПР.НАКЛ., БЪД.ПРЕД.ВР., 2Л., МН.Ч. = щели сте да сте млъквали
| ПР.НАКЛ., БЪД.ПРЕД.ВР., 3Л., ЕД.Ч., М.Р. = щял (е) да е млъквал
| ПР.НАКЛ., БЪД.ПРЕД.ВР., 3Л., ЕД.Ч., Ж.Р. = щяла (е) да е млъквала
| ПР.НАКЛ., БЪД.ПРЕД.ВР., 3Л., ЕД.Ч., СР.Р. = щяло (е) да е млъквало
| ПР.НАКЛ., БЪД.ПРЕД.ВР., 3Л., МН.Ч. = щели (са) да са млъквали
| УСЛОВНО НАКЛОНЕНИЕ, 1Л., ЕД.Ч., М.Р. = бих млъквал
| УСЛОВНО НАКЛОНЕНИЕ, 1Л., ЕД.Ч., Ж.Р. = бих млъквала
| УСЛОВНО НАКЛОНЕНИЕ, 1Л., ЕД.Ч., СР.Р. = бих млъквало
| УСЛОВНО НАКЛОНЕНИЕ, 1Л., МН.Ч. = бихме млъквали
| УСЛОВНО НАКЛОНЕНИЕ, 2Л., ЕД.Ч., М.Р. = би млъквал
| УСЛОВНО НАКЛОНЕНИЕ, 2Л., ЕД.Ч., Ж.Р. = би млъквала
| УСЛОВНО НАКЛОНЕНИЕ, 2Л., ЕД.Ч., СР.Р. = би млъквало
| УСЛОВНО НАКЛОНЕНИЕ, 2Л., МН.Ч. = бихте млъквали
| УСЛОВНО НАКЛОНЕНИЕ, 3Л., ЕД.Ч., М.Р. = би млъквал
| УСЛОВНО НАКЛОНЕНИЕ, 3Л., ЕД.Ч., Ж.Р. = би млъквала
| УСЛОВНО НАКЛОНЕНИЕ, 3Л., ЕД.Ч., СР.Р. = би млъквало
| УСЛОВНО НАКЛОНЕНИЕ, 3Л., МН.Ч. = биха млъквали
| ПОВЕЛИТЕЛНО НАКЛОНЕНИЕ, ЕД.Ч. = млък·вай
| ПОВЕЛИТЕЛНО НАКЛОНЕНИЕ, МН.Ч. = млък·вай·те
| МИН.СТРАД.ПРИЧ. М.Р. = млък·ван
| МИН.СТРАД.ПРИЧ. М.Р. НЕПЪЛЕН ЧЛЕН = млък·ва·ния
| МИН.СТРАД.ПРИЧ. М.Р. ПЪЛЕН ЧЛЕН = млък·ва·ни·ят
| МИН.СТРАД.ПРИЧ. Ж.Р. = млък·ва·на
| МИН.СТРАД.ПРИЧ. Ж.Р. ЧЛЕН = млък·ва·на·та
| МИН.СТРАД.ПРИЧ. СР.Р. = млък·ва·но
| МИН.СТРАД.ПРИЧ. СР.Р. ЧЛЕН = млък·ва·но·то
| МИН.СТРАД.ПРИЧ. МН.Ч. = млък·ва·ни
| МИН.СТРАД.ПРИЧ. МН.Ч. ЧЛЕН = млък·ва·ни·те
| МИН.ДЕЯТ.СВ.ПРИЧ. М.Р. = млък·вал
| МИН.ДЕЯТ.СВ.ПРИЧ. М.Р. НЕПЪЛЕН ЧЛЕН = млък·ва·лия
| МИН.ДЕЯТ.СВ.ПРИЧ. М.Р. ПЪЛЕН ЧЛЕН = млък·ва·ли·ят
| МИН.ДЕЯТ.СВ.ПРИЧ. Ж.Р. = млък·ва·ла
| МИН.ДЕЯТ.СВ.ПРИЧ. Ж.Р. ЧЛЕН = млък·ва·ла·та
| МИН.ДЕЯТ.СВ.ПРИЧ. СР.Р. = млък·ва·ло
| МИН.ДЕЯТ.СВ.ПРИЧ. СР.Р. ЧЛЕН = млък·ва·ло·то
| МИН.ДЕЯТ.СВ.ПРИЧ. МН.Ч. = млък·ва·ли
| МИН.ДЕЯТ.СВ.ПРИЧ. МН.Ч. ЧЛЕН = млък·ва·ли·те
| МИН.ДЕЯТ.НЕСВ.ПРИЧ. М.Р. = млък·вал
| МИН.ДЕЯТ.НЕСВ.ПРИЧ. М.Р. НЕПЪЛЕН ЧЛЕН = млък·ва·лия
| МИН.ДЕЯТ.НЕСВ.ПРИЧ. М.Р. ПЪЛЕН ЧЛЕН = млък·ва·ли·ят
| МИН.ДЕЯТ.НЕСВ.ПРИЧ. Ж.Р. = млък·ва·ла
| МИН.ДЕЯТ.НЕСВ.ПРИЧ. Ж.Р. ЧЛЕН = млък·ва·ла·та
| МИН.ДЕЯТ.НЕСВ.ПРИЧ. СР.Р. = млък·ва·ло
| МИН.ДЕЯТ.НЕСВ.ПРИЧ. СР.Р. ЧЛЕН = млък·ва·ло·то
| МИН.ДЕЯТ.НЕСВ.ПРИЧ. МН.Ч. = млък·ва·ли
| МИН.ДЕЯТ.НЕСВ.ПРИЧ. МН.Ч. ЧЛЕН = млък·ва·ли·те
| СЕГ.ДЕЯТ.ПРИЧ. М.Р. = млък·ващ
| СЕГ.ДЕЯТ.ПРИЧ. М.Р. НЕПЪЛЕН ЧЛЕН = млък·ва·щия
| СЕГ.ДЕЯТ.ПРИЧ. М.Р. ПЪЛЕН ЧЛЕН = млък·ва·щи·ят
| СЕГ.ДЕЯТ.ПРИЧ. Ж.Р. = млък·ва·ща
| СЕГ.ДЕЯТ.ПРИЧ. Ж.Р. ЧЛЕН = млък·ва·ща·та
| СЕГ.ДЕЯТ.ПРИЧ. СР.Р. = млък·ва·що
| СЕГ.ДЕЯТ.ПРИЧ. СР.Р. ЧЛЕН = млък·ва·що·то
| СЕГ.ДЕЯТ.ПРИЧ. МН.Ч. = млък·ва·щи
| СЕГ.ДЕЯТ.ПРИЧ. МН.Ч. ЧЛЕН = млък·ва·щи·те
| ДЕЕПРИЧАСТИЕ = млък·вай·ки
| СКРИТИ ПРЕПРАТКИ = 
[[млъквам]],
[[млъкваш]],
[[млъква]],
[[млъкваме]],
[[млъквате]],
[[млъкват]],
[[млъквах]],
[[млъквахме]],
[[млъквахте]],
[[млъкваха]],
[[млъкваше]],
[[млъквай]],
[[млъквайте]],
[[млъквал]],
[[млъквалия]],
[[млъквалият]],
[[млъквала]],
[[млъквалата]],
[[млъквало]],
[[млъквалото]],
[[млъквали]],
[[млъквалите]],
[[млъкван]],
[[млъквания]],
[[млъкваният]],
[[млъквана]],
[[млъкваната]],
[[млъквано]],
[[млъкваното]],
[[млъквани]],
[[млъкваните]],
[[млъкващ]],
[[млъкващия]],
[[млъкващият]],
[[млъкваща]],
[[млъкващата]],
[[млъкващо]],
[[млъкващото]],
[[млъкващи]],
[[млъкващите]],
[[млъквайки]],
[[млъквал съм]],
[[млъквала съм]],
[[млъквало съм]],
[[млъквали сме]],
[[млъквал си]],
[[млъквала си]],
[[млъквало си]],
[[млъквали сте]],
[[млъквал е]],
[[млъквала е]],
[[млъквало е]],
[[млъквали са]],
[[бях млъквал]],
[[бях млъквала]],
[[бях млъквало]],
[[бяхме млъквали]],
[[беше млъквал]],
[[беше млъквала]],
[[беше млъквало]],
[[бяхте млъквали]],
[[бяха млъквали]],
[[ще млъквам]],
[[ще млъкваме]],
[[ще млъкваш]],
[[ще млъквате]],
[[ще млъква]],
[[ще млъкват]],
[[ще съм млъквал]],
[[ще съм млъквала]],
[[ще съм млъквало]],
[[ще сме млъквали]],
[[ще си млъквал]],
[[ще си млъквала]],
[[ще си млъквало]],
[[ще сте млъквали]],
[[ще е млъквал]],
[[ще е млъквала]],
[[ще е млъквало]],
[[ще са млъквали]],
[[щях да млъквам]],
[[щяхме да млъкваме]],
[[щеше да млъкваш]],
[[щяхте да млъквате]],
[[щеше да млъква]],
[[щяха да млъкват]],
[[щях да съм млъквал]],
[[щях да съм млъквала]],
[[щях да съм млъквало]],
[[щяхме да сме млъквали]],
[[щеше да си млъквал]],
[[щеше да си млъквала]],
[[щеше да си млъквало]],
[[щяхте да сте млъквали]],
[[щеше да е млъквал]],
[[щеше да е млъквала]],
[[щеше да е млъквало]],
[[щяха да са млъквали]],
[[бил съм млъквал]],
[[била съм млъквала]],
[[било съм млъквало]],
[[били сме млъквали]],
[[бил си млъквал]],
[[била си млъквала]],
[[било си млъквало]],
[[били сте млъквали]],
[[бил е млъквал]],
[[била е млъквала]],
[[било е млъквало]],
[[били са млъквали]],
[[щял съм да млъквам]],
[[щяла съм да млъквам]],
[[щяло съм да млъквам]],
[[щели сме да млъкваме]],
[[щял си да млъкваш]],
[[щяла си да млъкваш]],
[[щяло си да млъкваш]],
[[щели сте да млъквате]],
[[щял да млъква]],
[[щяла да млъква]],
[[щяло да млъква]],
[[щели да млъкват]],
[[щял е да млъква]],
[[щяла е да млъква]],
[[щяло е да млъква]],
[[щели са да млъкват]],
[[щял съм да съм млъквал]],
[[щяла съм да съм млъквала]],
[[щяло съм да съм млъквало]],
[[щели сме да сме млъквали]],
[[щял си да си млъквал]],
[[щяла си да си млъквала]],
[[щяло си да си млъквало]],
[[щели сте да сте млъквали]],
[[щял да е млъквал]],
[[щяла да е млъквала]],
[[щяло да е млъквало]],
[[щели да са млъквали]],
[[щял е да е млъквал]],
[[щяла е да е млъквала]],
[[щяло е да е млъквало]],
[[щели са да са млъквали]],
[[бих млъквал]],
[[бих млъквала]],
[[бих млъквало]],
[[бихме млъквали]],
[[би млъквал]],
[[би млъквала]],
[[би млъквало]],
[[бихте млъквали]],
[[биха млъквали]],
}}</text>
      <sha1>3na9pn195ts7pmb83d617gjda7uu80m</sha1>
    </revision>
  </page>
  <page>
    <title>Шаблон:Словоформи/млъкна</title>
    <ns>10</ns>
    <id>394649</id>
    <revision>
      <id>426679</id>
      <parentid>9619</parentid>
      <timestamp>2005-05-06T18:02:58Z</timestamp>
      <contributor>
        <username>Bgbot</username>
        <id>83</id>
      </contributor>
      <comment>Борислав: Шаблон със словоформи</comment>
      <model>wikitext</model>
      <format>text/x-wiki</format>
      <text bytes="19894" xml:space="preserve">{{Шаблон:Словоформи/Глагол|
  ОСНОВНА ФОРМА = млъкна
| СЕГ.ВР., 1Л., ЕД.Ч. = млък·на
| СЕГ.ВР., 1Л., МН.Ч. = млък·нем
| СЕГ.ВР., 2Л., ЕД.Ч. = млък·неш
| СЕГ.ВР., 2Л., МН.Ч. = млък·не·те
| СЕГ.ВР., 3Л., ЕД.Ч. = млък·не
| СЕГ.ВР., 3Л., МН.Ч. = млък·нат
| МИН.СВ.ВР., 1Л., ЕД.Ч. = млък·нах
| МИН.СВ.ВР., 1Л., МН.Ч. = млък·нах·ме
| МИН.СВ.ВР., 2Л., ЕД.Ч. = млък·на
| МИН.СВ.ВР., 2Л., МН.Ч. = млък·нах·те
| МИН.СВ.ВР., 3Л., ЕД.Ч. = млък·на
| МИН.СВ.ВР., 3Л., МН.Ч. = млък·на·ха
| МИН.НЕСВ.ВР., 1Л., ЕД.Ч. = млък·нех
| МИН.НЕСВ.ВР., 1Л., МН.Ч. = млък·нех·ме
| МИН.НЕСВ.ВР., 2Л., ЕД.Ч. = млък·не·ше
| МИН.НЕСВ.ВР., 2Л., МН.Ч. = млък·нех·те
| МИН.НЕСВ.ВР., 3Л., ЕД.Ч. = млък·не·ше
| МИН.НЕСВ.ВР., 3Л., МН.Ч. = млък·не·ха
| МИН.НЕОПР.ВР., 1Л., ЕД.Ч., М.Р. = млъкнал съм
| МИН.НЕОПР.ВР., 1Л., ЕД.Ч., Ж.Р. = млъкнала съм
| МИН.НЕОПР.ВР., 1Л., ЕД.Ч., СР.Р. = млъкнало съм
| МИН.НЕОПР.ВР., 1Л., МН.Ч. = млъкнали сме
| МИН.НЕОПР.ВР., 2Л., ЕД.Ч., М.Р. = млъкнал си
| МИН.НЕОПР.ВР., 2Л., ЕД.Ч., Ж.Р. = млъкнала си
| МИН.НЕОПР.ВР., 2Л., ЕД.Ч., СР.Р. = млъкнало си
| МИН.НЕОПР.ВР., 2Л., МН.Ч. = млъкнали сте
| МИН.НЕОПР.ВР., 3Л., ЕД.Ч., М.Р. = млъкнал е
| МИН.НЕОПР.ВР., 3Л., ЕД.Ч., Ж.Р. = млъкнала е
| МИН.НЕОПР.ВР., 3Л., ЕД.Ч., СР.Р. = млъкнало е
| МИН.НЕОПР.ВР., 3Л., МН.Ч. = млъкнали са
| МИН.ПРЕД.ВР., 1Л., ЕД.Ч., М.Р. = бях млъкнал
| МИН.ПРЕД.ВР., 1Л., ЕД.Ч., Ж.Р. = бях млъкнала
| МИН.ПРЕД.ВР., 1Л., ЕД.Ч., СР.Р. = бях млъкнало
| МИН.ПРЕД.ВР., 1Л., МН.Ч. = бяхме млъкнали
| МИН.ПРЕД.ВР., 2Л., ЕД.Ч., М.Р. = беше млъкнал
| МИН.ПРЕД.ВР., 2Л., ЕД.Ч., Ж.Р. = беше млъкнала
| МИН.ПРЕД.ВР., 2Л., ЕД.Ч., СР.Р. = беше млъкнало
| МИН.ПРЕД.ВР., 2Л., МН.Ч. = бяхте млъкнали
| МИН.ПРЕД.ВР., 3Л., ЕД.Ч., М.Р. = беше млъкнал
| МИН.ПРЕД.ВР., 3Л., ЕД.Ч., Ж.Р. = беше млъкнала
| МИН.ПРЕД.ВР., 3Л., ЕД.Ч., СР.Р. = беше млъкнало
| МИН.ПРЕД.ВР., 3Л., МН.Ч. = бяха млъкнали
| БЪД.ВР., 1Л., ЕД.Ч. = ще млъкна
| БЪД.ВР., 1Л., МН.Ч. = ще млъкнем
| БЪД.ВР., 2Л., ЕД.Ч. = ще млъкнеш
| БЪД.ВР., 2Л., МН.Ч. = ще млъкнете
| БЪД.ВР., 3Л., ЕД.Ч. = ще млъкне
| БЪД.ВР., 3Л., МН.Ч. = ще млъкнат
| БЪД.ПРЕД.ВР., 1Л., ЕД.Ч., М.Р. = ще съм млъкнал
| БЪД.ПРЕД.ВР., 1Л., ЕД.Ч., Ж.Р. = ще съм млъкнала
| БЪД.ПРЕД.ВР., 1Л., ЕД.Ч., СР.Р. = ще съм млъкнало
| БЪД.ПРЕД.ВР., 1Л., МН.Ч. = ще сме млъкнали
| БЪД.ПРЕД.ВР., 2Л., ЕД.Ч., М.Р. = ще си млъкнал
| БЪД.ПРЕД.ВР., 2Л., ЕД.Ч., Ж.Р. = ще си млъкнала
| БЪД.ПРЕД.ВР., 2Л., ЕД.Ч., СР.Р. = ще си млъкнало
| БЪД.ПРЕД.ВР., 2Л., МН.Ч. = ще сте млъкнали
| БЪД.ПРЕД.ВР., 3Л., ЕД.Ч., М.Р. = ще е млъкнал
| БЪД.ПРЕД.ВР., 3Л., ЕД.Ч., Ж.Р. = ще е млъкнала
| БЪД.ПРЕД.ВР., 3Л., ЕД.Ч., СР.Р. = ще е млъкнало
| БЪД.ПРЕД.ВР., 3Л., МН.Ч. = ще са млъкнали
| БЪД.ВР. В МИН., 1Л., ЕД.Ч. = щях да млъкна
| БЪД.ВР. В МИН., 1Л., МН.Ч. = щяхме да млъкнем
| БЪД.ВР. В МИН., 2Л., ЕД.Ч. = щеше да млъкнеш
| БЪД.ВР. В МИН., 2Л., МН.Ч. = щяхте да млъкнете
| БЪД.ВР. В МИН., 3Л., ЕД.Ч. = щеше да млъкне
| БЪД.ВР. В МИН., 3Л., МН.Ч. = щяха да млъкнат
| БЪД.ПРЕД.ВР. В МИН., 1Л., ЕД.Ч., М.Р. = щях да съм млъкнал
| БЪД.ПРЕД.ВР. В МИН., 1Л., ЕД.Ч., Ж.Р. = щях да съм млъкнала
| БЪД.ПРЕД.ВР. В МИН., 1Л., ЕД.Ч., СР.Р. = щях да съм млъкнало
| БЪД.ПРЕД.ВР. В МИН., 1Л., МН.Ч. = щяхме да сме млъкнали
| БЪД.ПРЕД.ВР. В МИН., 2Л., ЕД.Ч., М.Р. = щеше да си млъкнал
| БЪД.ПРЕД.ВР. В МИН., 2Л., ЕД.Ч., Ж.Р. = щеше да си млъкнала
| БЪД.ПРЕД.ВР. В МИН., 2Л., ЕД.Ч., СР.Р. = щеше да си млъкнало
| БЪД.ПРЕД.ВР. В МИН., 2Л., МН.Ч. = щяхте да сте млъкнали
| БЪД.ПРЕД.ВР. В МИН., 3Л., ЕД.Ч., М.Р. = щеше да е млъкнал
| БЪД.ПРЕД.ВР. В МИН., 3Л., ЕД.Ч., Ж.Р. = щеше да е млъкнала
| БЪД.ПРЕД.ВР. В МИН., 3Л., ЕД.Ч., СР.Р. = щеше да е млъкнало
| БЪД.ПРЕД.ВР. В МИН., 3Л., МН.Ч. = щяха да са млъкнали
| ПР.НАКЛ., СЕГ.ВР., 1Л., ЕД.Ч., М.Р. = млъкнел съм
| ПР.НАКЛ., СЕГ.ВР., 1Л., ЕД.Ч., Ж.Р. = млъкнела съм
| ПР.НАКЛ., СЕГ.ВР., 1Л., ЕД.Ч., СР.Р. = млъкнело съм
| ПР.НАКЛ., СЕГ.ВР., 1Л., МН.Ч. = млъкнели сме
| ПР.НАКЛ., СЕГ.ВР., 2Л., ЕД.Ч., М.Р. = млъкнел си
| ПР.НАКЛ., СЕГ.ВР., 2Л., ЕД.Ч., Ж.Р. = млъкнела си
| ПР.НАКЛ., СЕГ.ВР., 2Л., ЕД.Ч., СР.Р. = млъкнело си
| ПР.НАКЛ., СЕГ.ВР., 2Л., МН.Ч. = млъкнели сте
| ПР.НАКЛ., СЕГ.ВР., 3Л., ЕД.Ч., М.Р. = млъкнел (е)
| ПР.НАКЛ., СЕГ.ВР., 3Л., ЕД.Ч., Ж.Р. = млъкнела (е)
| ПР.НАКЛ., СЕГ.ВР., 3Л., ЕД.Ч., СР.Р. = млъкнело (е)
| ПР.НАКЛ., СЕГ.ВР., 3Л., МН.Ч. = млъкнели (са)
| ПР.НАКЛ., МИН.СВ.ВР., 1Л., ЕД.Ч., М.Р. = млъкнал съм
| ПР.НАКЛ., МИН.СВ.ВР., 1Л., ЕД.Ч., Ж.Р. = млъкнала съм
| ПР.НАКЛ., МИН.СВ.ВР., 1Л., ЕД.Ч., СР.Р. = млъкнало съм
| ПР.НАКЛ., МИН.СВ.ВР., 1Л., МН.Ч. = млъкнали сме
| ПР.НАКЛ., МИН.СВ.ВР., 2Л., ЕД.Ч., М.Р. = млъкнал си
| ПР.НАКЛ., МИН.СВ.ВР., 2Л., ЕД.Ч., Ж.Р. = млъкнала си
| ПР.НАКЛ., МИН.СВ.ВР., 2Л., ЕД.Ч., СР.Р. = млъкнало си
| ПР.НАКЛ., МИН.СВ.ВР., 2Л., МН.Ч. = млъкнали сте
| ПР.НАКЛ., МИН.СВ.ВР., 3Л., ЕД.Ч., М.Р. = млъкнал (е)
| ПР.НАКЛ., МИН.СВ.ВР., 3Л., ЕД.Ч., Ж.Р. = млъкнала (е)
| ПР.НАКЛ., МИН.СВ.ВР., 3Л., ЕД.Ч., СР.Р. = млъкнало (е)
| ПР.НАКЛ., МИН.СВ.ВР., 3Л., МН.Ч. = млъкнали (са)
| ПР.НАКЛ., МИН.НЕОПР.ВР., 1Л., ЕД.Ч., М.Р. = бил съм млъкнал
| ПР.НАКЛ., МИН.НЕОПР.ВР., 1Л., ЕД.Ч., Ж.Р. = била съм млъкнала
| ПР.НАКЛ., МИН.НЕОПР.ВР., 1Л., ЕД.Ч., СР.Р. = било съм млъкнало
| ПР.НАКЛ., МИН.НЕОПР.ВР., 1Л., МН.Ч. = били сме млъкнали
| ПР.НАКЛ., МИН.НЕОПР.ВР., 2Л., ЕД.Ч., М.Р. = бил си млъкнал
| ПР.НАКЛ., МИН.НЕОПР.ВР., 2Л., ЕД.Ч., Ж.Р. = била си млъкнала
| ПР.НАКЛ., МИН.НЕОПР.ВР., 2Л., ЕД.Ч., СР.Р. = било си млъкнало
| ПР.НАКЛ., МИН.НЕОПР.ВР., 2Л., МН.Ч. = били сте млъкнали
| ПР.НАКЛ., МИН.НЕОПР.ВР., 3Л., ЕД.Ч., М.Р. = бил (е) млъкнал
| ПР.НАКЛ., МИН.НЕОПР.ВР., 3Л., ЕД.Ч., Ж.Р. = била (е) млъкнала
| ПР.НАКЛ., МИН.НЕОПР.ВР., 3Л., ЕД.Ч., СР.Р. = било (е) млъкнало
| ПР.НАКЛ., МИН.НЕОПР.ВР., 3Л., МН.Ч. = били (са) млъкнали
| ПР.НАКЛ., БЪД.ВР., 1Л., ЕД.Ч., М.Р. = щял съм да млъкна
| ПР.НАКЛ., БЪД.ВР., 1Л., ЕД.Ч., Ж.Р. = щяла съм да млъкна
| ПР.НАКЛ., БЪД.ВР., 1Л., ЕД.Ч., СР.Р. = щяло съм да млъкна
| ПР.НАКЛ., БЪД.ВР., 1Л., МН.Ч. = щели сме да млъкнем
| ПР.НАКЛ., БЪД.ВР., 2Л., ЕД.Ч., М.Р. = щял си да млъкнеш
| ПР.НАКЛ., БЪД.ВР., 2Л., ЕД.Ч., Ж.Р. = щяла си да млъкнеш
| ПР.НАКЛ., БЪД.ВР., 2Л., ЕД.Ч., СР.Р. = щяло си да млъкнеш
| ПР.НАКЛ., БЪД.ВР., 2Л., МН.Ч. = щели сте да млъкнете
| ПР.НАКЛ., БЪД.ВР., 3Л., ЕД.Ч., М.Р. = щял (е) да млъкне
| ПР.НАКЛ., БЪД.ВР., 3Л., ЕД.Ч., Ж.Р. = щяла (е) да млъкне
| ПР.НАКЛ., БЪД.ВР., 3Л., ЕД.Ч., СР.Р. = щяло (е) да млъкне
| ПР.НАКЛ., БЪД.ВР., 3Л., МН.Ч. = щели (са) да млъкнат
| ПР.НАКЛ., БЪД.ПРЕД.ВР., 1Л., ЕД.Ч., М.Р. = щял съм да съм млъкнал
| ПР.НАКЛ., БЪД.ПРЕД.ВР., 1Л., ЕД.Ч., Ж.Р. = щяла съм да съм млъкнала
| ПР.НАКЛ., БЪД.ПРЕД.ВР., 1Л., ЕД.Ч., СР.Р. = щяло съм да съм млъкнало
| ПР.НАКЛ., БЪД.ПРЕД.ВР., 1Л., МН.Ч. = щели сме да сме млъкнали
| ПР.НАКЛ., БЪД.ПРЕД.ВР., 2Л., ЕД.Ч., М.Р. = щял си да си млъкнал
| ПР.НАКЛ., БЪД.ПРЕД.ВР., 2Л., ЕД.Ч., Ж.Р. = щяла си да си млъкнала
| ПР.НАКЛ., БЪД.ПРЕД.ВР., 2Л., ЕД.Ч., СР.Р. = щяло си да си млъкнало
| ПР.НАКЛ., БЪД.ПРЕД.ВР., 2Л., МН.Ч. = щели сте да сте млъкнали
| ПР.НАКЛ., БЪД.ПРЕД.ВР., 3Л., ЕД.Ч., М.Р. = щял (е) да е млъкнал
| ПР.НАКЛ., БЪД.ПРЕД.ВР., 3Л., ЕД.Ч., Ж.Р. = щяла (е) да е млъкнала
| ПР.НАКЛ., БЪД.ПРЕД.ВР., 3Л., ЕД.Ч., СР.Р. = щяло (е) да е млъкнало
| ПР.НАКЛ., БЪД.ПРЕД.ВР., 3Л., МН.Ч. = щели (са) да са млъкнали
| УСЛОВНО НАКЛОНЕНИЕ, 1Л., ЕД.Ч., М.Р. = бих млъкнал
| УСЛОВНО НАКЛОНЕНИЕ, 1Л., ЕД.Ч., Ж.Р. = бих млъкнала
| УСЛОВНО НАКЛОНЕНИЕ, 1Л., ЕД.Ч., СР.Р. = бих млъкнало
| УСЛОВНО НАКЛОНЕНИЕ, 1Л., МН.Ч. = бихме млъкнали
| УСЛОВНО НАКЛОНЕНИЕ, 2Л., ЕД.Ч., М.Р. = би млъкнал
| УСЛОВНО НАКЛОНЕНИЕ, 2Л., ЕД.Ч., Ж.Р. = би млъкнала
| УСЛОВНО НАКЛОНЕНИЕ, 2Л., ЕД.Ч., СР.Р. = би млъкнало
| УСЛОВНО НАКЛОНЕНИЕ, 2Л., МН.Ч. = бихте млъкнали
| УСЛОВНО НАКЛОНЕНИЕ, 3Л., ЕД.Ч., М.Р. = би млъкнал
| УСЛОВНО НАКЛОНЕНИЕ, 3Л., ЕД.Ч., Ж.Р. = би млъкнала
| УСЛОВНО НАКЛОНЕНИЕ, 3Л., ЕД.Ч., СР.Р. = би млъкнало
| УСЛОВНО НАКЛОНЕНИЕ, 3Л., МН.Ч. = биха млъкнали
| ПОВЕЛИТЕЛНО НАКЛОНЕНИЕ, ЕД.Ч. = млък·ни
| ПОВЕЛИТЕЛНО НАКЛОНЕНИЕ, МН.Ч. = млък·не·те
| МИН.СТРАД.ПРИЧ. М.Р. = млък·нат
| МИН.СТРАД.ПРИЧ. М.Р. НЕПЪЛЕН ЧЛЕН = млък·на·тия
| МИН.СТРАД.ПРИЧ. М.Р. ПЪЛЕН ЧЛЕН = млък·на·ти·ят
| МИН.СТРАД.ПРИЧ. Ж.Р. = млък·на·та
| МИН.СТРАД.ПРИЧ. Ж.Р. ЧЛЕН = млък·на·та·та
| МИН.СТРАД.ПРИЧ. СР.Р. = млък·на·то
| МИН.СТРАД.ПРИЧ. СР.Р. ЧЛЕН = млък·на·то·то
| МИН.СТРАД.ПРИЧ. МН.Ч. = млък·на·ти
| МИН.СТРАД.ПРИЧ. МН.Ч. ЧЛЕН = млък·на·ти·те
| МИН.ДЕЯТ.СВ.ПРИЧ. М.Р. = млък·нал
| МИН.ДЕЯТ.СВ.ПРИЧ. М.Р. НЕПЪЛЕН ЧЛЕН = млък·на·лия
| МИН.ДЕЯТ.СВ.ПРИЧ. М.Р. ПЪЛЕН ЧЛЕН = млък·на·ли·ят
| МИН.ДЕЯТ.СВ.ПРИЧ. Ж.Р. = млък·на·ла
| МИН.ДЕЯТ.СВ.ПРИЧ. Ж.Р. ЧЛЕН = млък·на·ла·та
| МИН.ДЕЯТ.СВ.ПРИЧ. СР.Р. = млък·на·ло
| МИН.ДЕЯТ.СВ.ПРИЧ. СР.Р. ЧЛЕН = млък·на·ло·то
| МИН.ДЕЯТ.СВ.ПРИЧ. МН.Ч. = млък·на·ли
| МИН.ДЕЯТ.СВ.ПРИЧ. МН.Ч. ЧЛЕН = млък·на·ли·те
| МИН.ДЕЯТ.НЕСВ.ПРИЧ. М.Р. = млък·нел
| МИН.ДЕЯТ.НЕСВ.ПРИЧ. М.Р. НЕПЪЛЕН ЧЛЕН = млък·не·лия
| МИН.ДЕЯТ.НЕСВ.ПРИЧ. М.Р. ПЪЛЕН ЧЛЕН = млък·не·ли·ят
| МИН.ДЕЯТ.НЕСВ.ПРИЧ. Ж.Р. = млък·не·ла
| МИН.ДЕЯТ.НЕСВ.ПРИЧ. Ж.Р. ЧЛЕН = млък·не·ла·та
| МИН.ДЕЯТ.НЕСВ.ПРИЧ. СР.Р. = млък·не·ло
| МИН.ДЕЯТ.НЕСВ.ПРИЧ. СР.Р. ЧЛЕН = млък·не·ло·то
| МИН.ДЕЯТ.НЕСВ.ПРИЧ. МН.Ч. = млък·не·ли
| МИН.ДЕЯТ.НЕСВ.ПРИЧ. МН.Ч. ЧЛЕН = млък·не·ли·те
| СЕГ.ДЕЯТ.ПРИЧ. М.Р. = —
| СЕГ.ДЕЯТ.ПРИЧ. М.Р. НЕПЪЛЕН ЧЛЕН = —
| СЕГ.ДЕЯТ.ПРИЧ. М.Р. ПЪЛЕН ЧЛЕН = —
| СЕГ.ДЕЯТ.ПРИЧ. Ж.Р. = —
| СЕГ.ДЕЯТ.ПРИЧ. Ж.Р. ЧЛЕН = —
| СЕГ.ДЕЯТ.ПРИЧ. СР.Р. = —
| СЕГ.ДЕЯТ.ПРИЧ. СР.Р. ЧЛЕН = —
| СЕГ.ДЕЯТ.ПРИЧ. МН.Ч. = —
| СЕГ.ДЕЯТ.ПРИЧ. МН.Ч. ЧЛЕН = —
| ДЕЕПРИЧАСТИЕ = —
| СКРИТИ ПРЕПРАТКИ = 
[[млъкна]],
[[млъкнеш]],
[[млъкне]],
[[млъкнем]],
[[млъкнете]],
[[млъкнат]],
[[млъкнах]],
[[млъкнахме]],
[[млъкнахте]],
[[млъкнаха]],
[[млъкнех]],
[[млъкнеше]],
[[млъкнехме]],
[[млъкнехте]],
[[млъкнеха]],
[[млъкни]],
[[млъкнал]],
[[млъкналия]],
[[млъкналият]],
[[млъкнала]],
[[млъкналата]],
[[млъкнало]],
[[млъкналото]],
[[млъкнали]],
[[млъкналите]],
[[млъкнел]],
[[млъкнелия]],
[[млъкнелият]],
[[млъкнела]],
[[млъкнелата]],
[[млъкнело]],
[[млъкнелото]],
[[млъкнели]],
[[млъкнелите]],
[[млъкнатия]],
[[млъкнатият]],
[[млъкната]],
[[млъкнатата]],
[[млъкнато]],
[[млъкнатото]],
[[млъкнати]],
[[млъкнатите]],
[[млъкнал съм]],
[[млъкнала съм]],
[[млъкнало съм]],
[[млъкнали сме]],
[[млъкнал си]],
[[млъкнала си]],
[[млъкнало си]],
[[млъкнали сте]],
[[млъкнал е]],
[[млъкнала е]],
[[млъкнало е]],
[[млъкнали са]],
[[бях млъкнал]],
[[бях млъкнала]],
[[бях млъкнало]],
[[бяхме млъкнали]],
[[беше млъкнал]],
[[беше млъкнала]],
[[беше млъкнало]],
[[бяхте млъкнали]],
[[бяха млъкнали]],
[[ще млъкна]],
[[ще млъкнем]],
[[ще млъкнеш]],
[[ще млъкнете]],
[[ще млъкне]],
[[ще млъкнат]],
[[ще съм млъкнал]],
[[ще съм млъкнала]],
[[ще съм млъкнало]],
[[ще сме млъкнали]],
[[ще си млъкнал]],
[[ще си млъкнала]],
[[ще си млъкнало]],
[[ще сте млъкнали]],
[[ще е млъкнал]],
[[ще е млъкнала]],
[[ще е млъкнало]],
[[ще са млъкнали]],
[[щях да млъкна]],
[[щяхме да млъкнем]],
[[щеше да млъкнеш]],
[[щяхте да млъкнете]],
[[щеше да млъкне]],
[[щяха да млъкнат]],
[[щях да съм млъкнал]],
[[щях да съм млъкнала]],
[[щях да съм млъкнало]],
[[щяхме да сме млъкнали]],
[[щеше да си млъкнал]],
[[щеше да си млъкнала]],
[[щеше да си млъкнало]],
[[щяхте да сте млъкнали]],
[[щеше да е млъкнал]],
[[щеше да е млъкнала]],
[[щеше да е млъкнало]],
[[щяха да са млъкнали]],
[[млъкнел съм]],
[[млъкнела съм]],
[[млъкнело съм]],
[[млъкнели сме]],
[[млъкнел си]],
[[млъкнела си]],
[[млъкнело си]],
[[млъкнели сте]],
[[млъкнел е]],
[[млъкнела е]],
[[млъкнело е]],
[[млъкнели са]],
[[бил съм млъкнал]],
[[била съм млъкнала]],
[[било съм млъкнало]],
[[били сме млъкнали]],
[[бил си млъкнал]],
[[била си млъкнала]],
[[било си млъкнало]],
[[били сте млъкнали]],
[[бил е млъкнал]],
[[била е млъкнала]],
[[било е млъкнало]],
[[били са млъкнали]],
[[щял съм да млъкна]],
[[щяла съм да млъкна]],
[[щяло съм да млъкна]],
[[щели сме да млъкнем]],
[[щял си да млъкнеш]],
[[щяла си да млъкнеш]],
[[щяло си да млъкнеш]],
[[щели сте да млъкнете]],
[[щял да млъкне]],
[[щяла да млъкне]],
[[щяло да млъкне]],
[[щели да млъкнат]],
[[щял е да млъкне]],
[[щяла е да млъкне]],
[[щяло е да млъкне]],
[[щели са да млъкнат]],
[[щял съм да съм млъкнал]],
[[щяла съм да съм млъкнала]],
[[щяло съм да съм млъкнало]],
[[щели сме да сме млъкнали]],
[[щял си да си млъкнал]],
[[щяла си да си млъкнала]],
[[щяло си да си млъкнало]],
[[щели сте да сте млъкнали]],
[[щял да е млъкнал]],
[[щяла да е млъкнала]],
[[щяло да е млъкнало]],
[[щели да са млъкнали]],
[[щял е да е млъкнал]],
[[щяла е да е млъкнала]],
[[щяло е да е млъкнало]],
[[щели са да са млъкнали]],
[[бих млъкнал]],
[[бих млъкнала]],
[[бих млъкнало]],
[[бихме млъкнали]],
[[би млъкнал]],
[[би млъкнала]],
[[би млъкнало]],
[[бихте млъкнали]],
[[биха млъкнали]],
}}</text>
      <sha1>gohz3ajmlpugl6ekwje3hueeriku1bc</sha1>
    </revision>
  </page>
  <page>
    <title>Шаблон:Словоформи/млясвам</title>
    <ns>10</ns>
    <id>518499</id>
    <revision>
      <id>550479</id>
      <timestamp>2005-05-11T05:11:19Z</timestamp>
      <contributor>
        <username>Bgbot</username>
        <id>83</id>
      </contributor>
      <comment>Борислав: Шаблон със словоформи</comment>
      <model>wikitext</model>
      <format>text/x-wiki</format>
      <text bytes="19794" xml:space="preserve">{{Шаблон:Словоформи/Глагол|
  ОСНОВНА ФОРМА = млясвам
| СЕГ.ВР., 1Л., ЕД.Ч. = мляс·вам
| СЕГ.ВР., 1Л., МН.Ч. = мляс·ва·ме
| СЕГ.ВР., 2Л., ЕД.Ч. = мляс·ваш
| СЕГ.ВР., 2Л., МН.Ч. = мляс·ва·те
| СЕГ.ВР., 3Л., ЕД.Ч. = мляс·ва
| СЕГ.ВР., 3Л., МН.Ч. = мляс·ват
| МИН.СВ.ВР., 1Л., ЕД.Ч. = мляс·вах
| МИН.СВ.ВР., 1Л., МН.Ч. = мляс·вах·ме
| МИН.СВ.ВР., 2Л., ЕД.Ч. = мляс·ва
| МИН.СВ.ВР., 2Л., МН.Ч. = мляс·вах·те
| МИН.СВ.ВР., 3Л., ЕД.Ч. = мляс·ва
| МИН.СВ.ВР., 3Л., МН.Ч. = мляс·ва·ха
| МИН.НЕСВ.ВР., 1Л., ЕД.Ч. = мляс·вах
| МИН.НЕСВ.ВР., 1Л., МН.Ч. = мляс·вах·ме
| МИН.НЕСВ.ВР., 2Л., ЕД.Ч. = мляс·ва·ше
| МИН.НЕСВ.ВР., 2Л., МН.Ч. = мляс·вах·те
| МИН.НЕСВ.ВР., 3Л., ЕД.Ч. = мляс·ва·ше
| МИН.НЕСВ.ВР., 3Л., МН.Ч. = мляс·ва·ха
| МИН.НЕОПР.ВР., 1Л., ЕД.Ч., М.Р. = млясвал съм
| МИН.НЕОПР.ВР., 1Л., ЕД.Ч., Ж.Р. = млясвала съм
| МИН.НЕОПР.ВР., 1Л., ЕД.Ч., СР.Р. = млясвало съм
| МИН.НЕОПР.ВР., 1Л., МН.Ч. = млясвали сме
| МИН.НЕОПР.ВР., 2Л., ЕД.Ч., М.Р. = млясвал си
| МИН.НЕОПР.ВР., 2Л., ЕД.Ч., Ж.Р. = млясвала си
| МИН.НЕОПР.ВР., 2Л., ЕД.Ч., СР.Р. = млясвало си
| МИН.НЕОПР.ВР., 2Л., МН.Ч. = млясвали сте
| МИН.НЕОПР.ВР., 3Л., ЕД.Ч., М.Р. = млясвал е
| МИН.НЕОПР.ВР., 3Л., ЕД.Ч., Ж.Р. = млясвала е
| МИН.НЕОПР.ВР., 3Л., ЕД.Ч., СР.Р. = млясвало е
| МИН.НЕОПР.ВР., 3Л., МН.Ч. = млясвали са
| МИН.ПРЕД.ВР., 1Л., ЕД.Ч., М.Р. = бях млясвал
| МИН.ПРЕД.ВР., 1Л., ЕД.Ч., Ж.Р. = бях млясвала
| МИН.ПРЕД.ВР., 1Л., ЕД.Ч., СР.Р. = бях млясвало
| МИН.ПРЕД.ВР., 1Л., МН.Ч. = бяхме млясвали
| МИН.ПРЕД.ВР., 2Л., ЕД.Ч., М.Р. = беше млясвал
| МИН.ПРЕД.ВР., 2Л., ЕД.Ч., Ж.Р. = беше млясвала
| МИН.ПРЕД.ВР., 2Л., ЕД.Ч., СР.Р. = беше млясвало
| МИН.ПРЕД.ВР., 2Л., МН.Ч. = бяхте млясвали
| МИН.ПРЕД.ВР., 3Л., ЕД.Ч., М.Р. = беше млясвал
| МИН.ПРЕД.ВР., 3Л., ЕД.Ч., Ж.Р. = беше млясвала
| МИН.ПРЕД.ВР., 3Л., ЕД.Ч., СР.Р. = беше млясвало
| МИН.ПРЕД.ВР., 3Л., МН.Ч. = бяха млясвали
| БЪД.ВР., 1Л., ЕД.Ч. = ще млясвам
| БЪД.ВР., 1Л., МН.Ч. = ще млясваме
| БЪД.ВР., 2Л., ЕД.Ч. = ще млясваш
| БЪД.ВР., 2Л., МН.Ч. = ще млясвате
| БЪД.ВР., 3Л., ЕД.Ч. = ще млясва
| БЪД.ВР., 3Л., МН.Ч. = ще млясват
| БЪД.ПРЕД.ВР., 1Л., ЕД.Ч., М.Р. = ще съм млясвал
| БЪД.ПРЕД.ВР., 1Л., ЕД.Ч., Ж.Р. = ще съм млясвала
| БЪД.ПРЕД.ВР., 1Л., ЕД.Ч., СР.Р. = ще съм млясвало
| БЪД.ПРЕД.ВР., 1Л., МН.Ч. = ще сме млясвали
| БЪД.ПРЕД.ВР., 2Л., ЕД.Ч., М.Р. = ще си млясвал
| БЪД.ПРЕД.ВР., 2Л., ЕД.Ч., Ж.Р. = ще си млясвала
| БЪД.ПРЕД.ВР., 2Л., ЕД.Ч., СР.Р. = ще си млясвало
| БЪД.ПРЕД.ВР., 2Л., МН.Ч. = ще сте млясвали
| БЪД.ПРЕД.ВР., 3Л., ЕД.Ч., М.Р. = ще е млясвал
| БЪД.ПРЕД.ВР., 3Л., ЕД.Ч., Ж.Р. = ще е млясвала
| БЪД.ПРЕД.ВР., 3Л., ЕД.Ч., СР.Р. = ще е млясвало
| БЪД.ПРЕД.ВР., 3Л., МН.Ч. = ще са млясвали
| БЪД.ВР. В МИН., 1Л., ЕД.Ч. = щях да млясвам
| БЪД.ВР. В МИН., 1Л., МН.Ч. = щяхме да млясваме
| БЪД.ВР. В МИН., 2Л., ЕД.Ч. = щеше да млясваш
| БЪД.ВР. В МИН., 2Л., МН.Ч. = щяхте да млясвате
| БЪД.ВР. В МИН., 3Л., ЕД.Ч. = щеше да млясва
| БЪД.ВР. В МИН., 3Л., МН.Ч. = щяха да млясват
| БЪД.ПРЕД.ВР. В МИН., 1Л., ЕД.Ч., М.Р. = щях да съм млясвал
| БЪД.ПРЕД.ВР. В МИН., 1Л., ЕД.Ч., Ж.Р. = щях да съм млясвала
| БЪД.ПРЕД.ВР. В МИН., 1Л., ЕД.Ч., СР.Р. = щях да съм млясвало
| БЪД.ПРЕД.ВР. В МИН., 1Л., МН.Ч. = щяхме да сме млясвали
| БЪД.ПРЕД.ВР. В МИН., 2Л., ЕД.Ч., М.Р. = щеше да си млясвал
| БЪД.ПРЕД.ВР. В МИН., 2Л., ЕД.Ч., Ж.Р. = щеше да си млясвала
| БЪД.ПРЕД.ВР. В МИН., 2Л., ЕД.Ч., СР.Р. = щеше да си млясвало
| БЪД.ПРЕД.ВР. В МИН., 2Л., МН.Ч. = щяхте да сте млясвали
| БЪД.ПРЕД.ВР. В МИН., 3Л., ЕД.Ч., М.Р. = щеше да е млясвал
| БЪД.ПРЕД.ВР. В МИН., 3Л., ЕД.Ч., Ж.Р. = щеше да е млясвала
| БЪД.ПРЕД.ВР. В МИН., 3Л., ЕД.Ч., СР.Р. = щеше да е млясвало
| БЪД.ПРЕД.ВР. В МИН., 3Л., МН.Ч. = щяха да са млясвали
| ПР.НАКЛ., СЕГ.ВР., 1Л., ЕД.Ч., М.Р. = млясвал съм
| ПР.НАКЛ., СЕГ.ВР., 1Л., ЕД.Ч., Ж.Р. = млясвала съм
| ПР.НАКЛ., СЕГ.ВР., 1Л., ЕД.Ч., СР.Р. = млясвало съм
| ПР.НАКЛ., СЕГ.ВР., 1Л., МН.Ч. = млясвали сме
| ПР.НАКЛ., СЕГ.ВР., 2Л., ЕД.Ч., М.Р. = млясвал си
| ПР.НАКЛ., СЕГ.ВР., 2Л., ЕД.Ч., Ж.Р. = млясвала си
| ПР.НАКЛ., СЕГ.ВР., 2Л., ЕД.Ч., СР.Р. = млясвало си
| ПР.НАКЛ., СЕГ.ВР., 2Л., МН.Ч. = млясвали сте
| ПР.НАКЛ., СЕГ.ВР., 3Л., ЕД.Ч., М.Р. = млясвал (е)
| ПР.НАКЛ., СЕГ.ВР., 3Л., ЕД.Ч., Ж.Р. = млясвала (е)
| ПР.НАКЛ., СЕГ.ВР., 3Л., ЕД.Ч., СР.Р. = млясвало (е)
| ПР.НАКЛ., СЕГ.ВР., 3Л., МН.Ч. = млясвали (са)
| ПР.НАКЛ., МИН.СВ.ВР., 1Л., ЕД.Ч., М.Р. = млясвал съм
| ПР.НАКЛ., МИН.СВ.ВР., 1Л., ЕД.Ч., Ж.Р. = млясвала съм
| ПР.НАКЛ., МИН.СВ.ВР., 1Л., ЕД.Ч., СР.Р. = млясвало съм
| ПР.НАКЛ., МИН.СВ.ВР., 1Л., МН.Ч. = млясвали сме
| ПР.НАКЛ., МИН.СВ.ВР., 2Л., ЕД.Ч., М.Р. = млясвал си
| ПР.НАКЛ., МИН.СВ.ВР., 2Л., ЕД.Ч., Ж.Р. = млясвала си
| ПР.НАКЛ., МИН.СВ.ВР., 2Л., ЕД.Ч., СР.Р. = млясвало си
| ПР.НАКЛ., МИН.СВ.ВР., 2Л., МН.Ч. = млясвали сте
| ПР.НАКЛ., МИН.СВ.ВР., 3Л., ЕД.Ч., М.Р. = млясвал (е)
| ПР.НАКЛ., МИН.СВ.ВР., 3Л., ЕД.Ч., Ж.Р. = млясвала (е)
| ПР.НАКЛ., МИН.СВ.ВР., 3Л., ЕД.Ч., СР.Р. = млясвало (е)
| ПР.НАКЛ., МИН.СВ.ВР., 3Л., МН.Ч. = млясвали (са)
| ПР.НАКЛ., МИН.НЕОПР.ВР., 1Л., ЕД.Ч., М.Р. = бил съм млясвал
| ПР.НАКЛ., МИН.НЕОПР.ВР., 1Л., ЕД.Ч., Ж.Р. = била съм млясвала
| ПР.НАКЛ., МИН.НЕОПР.ВР., 1Л., ЕД.Ч., СР.Р. = било съм млясвало
| ПР.НАКЛ., МИН.НЕОПР.ВР., 1Л., МН.Ч. = били сме млясвали
| ПР.НАКЛ., МИН.НЕОПР.ВР., 2Л., ЕД.Ч., М.Р. = бил си млясвал
| ПР.НАКЛ., МИН.НЕОПР.ВР., 2Л., ЕД.Ч., Ж.Р. = била си млясвала
| ПР.НАКЛ., МИН.НЕОПР.ВР., 2Л., ЕД.Ч., СР.Р. = било си млясвало
| ПР.НАКЛ., МИН.НЕОПР.ВР., 2Л., МН.Ч. = били сте млясвали
| ПР.НАКЛ., МИН.НЕОПР.ВР., 3Л., ЕД.Ч., М.Р. = бил (е) млясвал
| ПР.НАКЛ., МИН.НЕОПР.ВР., 3Л., ЕД.Ч., Ж.Р. = била (е) млясвала
| ПР.НАКЛ., МИН.НЕОПР.ВР., 3Л., ЕД.Ч., СР.Р. = било (е) млясвало
| ПР.НАКЛ., МИН.НЕОПР.ВР., 3Л., МН.Ч. = били (са) млясвали
| ПР.НАКЛ., БЪД.ВР., 1Л., ЕД.Ч., М.Р. = щял съм да млясвам
| ПР.НАКЛ., БЪД.ВР., 1Л., ЕД.Ч., Ж.Р. = щяла съм да млясвам
| ПР.НАКЛ., БЪД.ВР., 1Л., ЕД.Ч., СР.Р. = щяло съм да млясвам
| ПР.НАКЛ., БЪД.ВР., 1Л., МН.Ч. = щели сме да млясваме
| ПР.НАКЛ., БЪД.ВР., 2Л., ЕД.Ч., М.Р. = щял си да млясваш
| ПР.НАКЛ., БЪД.ВР., 2Л., ЕД.Ч., Ж.Р. = щяла си да млясваш
| ПР.НАКЛ., БЪД.ВР., 2Л., ЕД.Ч., СР.Р. = щяло си да млясваш
| ПР.НАКЛ., БЪД.ВР., 2Л., МН.Ч. = щели сте да млясвате
| ПР.НАКЛ., БЪД.ВР., 3Л., ЕД.Ч., М.Р. = щял (е) да млясва
| ПР.НАКЛ., БЪД.ВР., 3Л., ЕД.Ч., Ж.Р. = щяла (е) да млясва
| ПР.НАКЛ., БЪД.ВР., 3Л., ЕД.Ч., СР.Р. = щяло (е) да млясва
| ПР.НАКЛ., БЪД.ВР., 3Л., МН.Ч. = щели (са) да млясват
| ПР.НАКЛ., БЪД.ПРЕД.ВР., 1Л., ЕД.Ч., М.Р. = щял съм да съм млясвал
| ПР.НАКЛ., БЪД.ПРЕД.ВР., 1Л., ЕД.Ч., Ж.Р. = щяла съм да съм млясвала
| ПР.НАКЛ., БЪД.ПРЕД.ВР., 1Л., ЕД.Ч., СР.Р. = щяло съм да съм млясвало
| ПР.НАКЛ., БЪД.ПРЕД.ВР., 1Л., МН.Ч. = щели сме да сме млясвали
| ПР.НАКЛ., БЪД.ПРЕД.ВР., 2Л., ЕД.Ч., М.Р. = щял си да си млясвал
| ПР.НАКЛ., БЪД.ПРЕД.ВР., 2Л., ЕД.Ч., Ж.Р. = щяла си да си млясвала
| ПР.НАКЛ., БЪД.ПРЕД.ВР., 2Л., ЕД.Ч., СР.Р. = щяло си да си млясвало
| ПР.НАКЛ., БЪД.ПРЕД.ВР., 2Л., МН.Ч. = щели сте да сте млясвали
| ПР.НАКЛ., БЪД.ПРЕД.ВР., 3Л., ЕД.Ч., М.Р. = щял (е) да е млясвал
| ПР.НАКЛ., БЪД.ПРЕД.ВР., 3Л., ЕД.Ч., Ж.Р. = щяла (е) да е млясвала
| ПР.НАКЛ., БЪД.ПРЕД.ВР., 3Л., ЕД.Ч., СР.Р. = щяло (е) да е млясвало
| ПР.НАКЛ., БЪД.ПРЕД.ВР., 3Л., МН.Ч. = щели (са) да са млясвали
| УСЛОВНО НАКЛОНЕНИЕ, 1Л., ЕД.Ч., М.Р. = бих млясвал
| УСЛОВНО НАКЛОНЕНИЕ, 1Л., ЕД.Ч., Ж.Р. = бих млясвала
| УСЛОВНО НАКЛОНЕНИЕ, 1Л., ЕД.Ч., СР.Р. = бих млясвало
| УСЛОВНО НАКЛОНЕНИЕ, 1Л., МН.Ч. = бихме млясвали
| УСЛОВНО НАКЛОНЕНИЕ, 2Л., ЕД.Ч., М.Р. = би млясвал
| УСЛОВНО НАКЛОНЕНИЕ, 2Л., ЕД.Ч., Ж.Р. = би млясвала
| УСЛОВНО НАКЛОНЕНИЕ, 2Л., ЕД.Ч., СР.Р. = би млясвало
| УСЛОВНО НАКЛОНЕНИЕ, 2Л., МН.Ч. = бихте млясвали
| УСЛОВНО НАКЛОНЕНИЕ, 3Л., ЕД.Ч., М.Р. = би млясвал
| УСЛОВНО НАКЛОНЕНИЕ, 3Л., ЕД.Ч., Ж.Р. = би млясвала
| УСЛОВНО НАКЛОНЕНИЕ, 3Л., ЕД.Ч., СР.Р. = би млясвало
| УСЛОВНО НАКЛОНЕНИЕ, 3Л., МН.Ч. = биха млясвали
| ПОВЕЛИТЕЛНО НАКЛОНЕНИЕ, ЕД.Ч. = мляс·вай
| ПОВЕЛИТЕЛНО НАКЛОНЕНИЕ, МН.Ч. = мляс·вай·те
| МИН.СТРАД.ПРИЧ. М.Р. = мляс·ван
| МИН.СТРАД.ПРИЧ. М.Р. НЕПЪЛЕН ЧЛЕН = мляс·ва·ния
| МИН.СТРАД.ПРИЧ. М.Р. ПЪЛЕН ЧЛЕН = мляс·ва·ни·ят
| МИН.СТРАД.ПРИЧ. Ж.Р. = мляс·ва·на
| МИН.СТРАД.ПРИЧ. Ж.Р. ЧЛЕН = мляс·ва·на·та
| МИН.СТРАД.ПРИЧ. СР.Р. = мляс·ва·но
| МИН.СТРАД.ПРИЧ. СР.Р. ЧЛЕН = мляс·ва·но·то
| МИН.СТРАД.ПРИЧ. МН.Ч. = мляс·ва·ни
| МИН.СТРАД.ПРИЧ. МН.Ч. ЧЛЕН = мляс·ва·ни·те
| МИН.ДЕЯТ.СВ.ПРИЧ. М.Р. = мляс·вал
| МИН.ДЕЯТ.СВ.ПРИЧ. М.Р. НЕПЪЛЕН ЧЛЕН = мляс·ва·лия
| МИН.ДЕЯТ.СВ.ПРИЧ. М.Р. ПЪЛЕН ЧЛЕН = мляс·ва·ли·ят
| МИН.ДЕЯТ.СВ.ПРИЧ. Ж.Р. = мляс·ва·ла
| МИН.ДЕЯТ.СВ.ПРИЧ. Ж.Р. ЧЛЕН = мляс·ва·ла·та
| МИН.ДЕЯТ.СВ.ПРИЧ. СР.Р. = мляс·ва·ло
| МИН.ДЕЯТ.СВ.ПРИЧ. СР.Р. ЧЛЕН = мляс·ва·ло·то
| МИН.ДЕЯТ.СВ.ПРИЧ. МН.Ч. = мляс·ва·ли
| МИН.ДЕЯТ.СВ.ПРИЧ. МН.Ч. ЧЛЕН = мляс·ва·ли·те
| МИН.ДЕЯТ.НЕСВ.ПРИЧ. М.Р. = мляс·вал
| МИН.ДЕЯТ.НЕСВ.ПРИЧ. М.Р. НЕПЪЛЕН ЧЛЕН = мляс·ва·лия
| МИН.ДЕЯТ.НЕСВ.ПРИЧ. М.Р. ПЪЛЕН ЧЛЕН = мляс·ва·ли·ят
| МИН.ДЕЯТ.НЕСВ.ПРИЧ. Ж.Р. = мляс·ва·ла
| МИН.ДЕЯТ.НЕСВ.ПРИЧ. Ж.Р. ЧЛЕН = мляс·ва·ла·та
| МИН.ДЕЯТ.НЕСВ.ПРИЧ. СР.Р. = мляс·ва·ло
| МИН.ДЕЯТ.НЕСВ.ПРИЧ. СР.Р. ЧЛЕН = мляс·ва·ло·то
| МИН.ДЕЯТ.НЕСВ.ПРИЧ. МН.Ч. = мляс·ва·ли
| МИН.ДЕЯТ.НЕСВ.ПРИЧ. МН.Ч. ЧЛЕН = мляс·ва·ли·те
| СЕГ.ДЕЯТ.ПРИЧ. М.Р. = мляс·ващ
| СЕГ.ДЕЯТ.ПРИЧ. М.Р. НЕПЪЛЕН ЧЛЕН = мляс·ва·щия
| СЕГ.ДЕЯТ.ПРИЧ. М.Р. ПЪЛЕН ЧЛЕН = мляс·ва·щи·ят
| СЕГ.ДЕЯТ.ПРИЧ. Ж.Р. = мляс·ва·ща
| СЕГ.ДЕЯТ.ПРИЧ. Ж.Р. ЧЛЕН = мляс·ва·ща·та
| СЕГ.ДЕЯТ.ПРИЧ. СР.Р. = мляс·ва·що
| СЕГ.ДЕЯТ.ПРИЧ. СР.Р. ЧЛЕН = мляс·ва·що·то
| СЕГ.ДЕЯТ.ПРИЧ. МН.Ч. = мляс·ва·щи
| СЕГ.ДЕЯТ.ПРИЧ. МН.Ч. ЧЛЕН = мляс·ва·щи·те
| ДЕЕПРИЧАСТИЕ = мляс·вай·ки
| СКРИТИ ПРЕПРАТКИ = 
[[млясвам]],
[[млясваш]],
[[млясва]],
[[млясваме]],
[[млясвате]],
[[млясват]],
[[млясвах]],
[[млясвахме]],
[[млясвахте]],
[[млясваха]],
[[млясваше]],
[[млясвай]],
[[млясвайте]],
[[млясвал]],
[[млясвалия]],
[[млясвалият]],
[[млясвала]],
[[млясвалата]],
[[млясвало]],
[[млясвалото]],
[[млясвали]],
[[млясвалите]],
[[млясван]],
[[млясвания]],
[[млясваният]],
[[млясвана]],
[[млясваната]],
[[млясвано]],
[[млясваното]],
[[млясвани]],
[[млясваните]],
[[млясващ]],
[[млясващия]],
[[млясващият]],
[[млясваща]],
[[млясващата]],
[[млясващо]],
[[млясващото]],
[[млясващи]],
[[млясващите]],
[[млясвайки]],
[[млясвал съм]],
[[млясвала съм]],
[[млясвало съм]],
[[млясвали сме]],
[[млясвал си]],
[[млясвала си]],
[[млясвало си]],
[[млясвали сте]],
[[млясвал е]],
[[млясвала е]],
[[млясвало е]],
[[млясвали са]],
[[бях млясвал]],
[[бях млясвала]],
[[бях млясвало]],
[[бяхме млясвали]],
[[беше млясвал]],
[[беше млясвала]],
[[беше млясвало]],
[[бяхте млясвали]],
[[бяха млясвали]],
[[ще млясвам]],
[[ще млясваме]],
[[ще млясваш]],
[[ще млясвате]],
[[ще млясва]],
[[ще млясват]],
[[ще съм млясвал]],
[[ще съм млясвала]],
[[ще съм млясвало]],
[[ще сме млясвали]],
[[ще си млясвал]],
[[ще си млясвала]],
[[ще си млясвало]],
[[ще сте млясвали]],
[[ще е млясвал]],
[[ще е млясвала]],
[[ще е млясвало]],
[[ще са млясвали]],
[[щях да млясвам]],
[[щяхме да млясваме]],
[[щеше да млясваш]],
[[щяхте да млясвате]],
[[щеше да млясва]],
[[щяха да млясват]],
[[щях да съм млясвал]],
[[щях да съм млясвала]],
[[щях да съм млясвало]],
[[щяхме да сме млясвали]],
[[щеше да си млясвал]],
[[щеше да си млясвала]],
[[щеше да си млясвало]],
[[щяхте да сте млясвали]],
[[щеше да е млясвал]],
[[щеше да е млясвала]],
[[щеше да е млясвало]],
[[щяха да са млясвали]],
[[бил съм млясвал]],
[[била съм млясвала]],
[[било съм млясвало]],
[[били сме млясвали]],
[[бил си млясвал]],
[[била си млясвала]],
[[било си млясвало]],
[[били сте млясвали]],
[[бил е млясвал]],
[[била е млясвала]],
[[било е млясвало]],
[[били са млясвали]],
[[щял съм да млясвам]],
[[щяла съм да млясвам]],
[[щяло съм да млясвам]],
[[щели сме да млясваме]],
[[щял си да млясваш]],
[[щяла си да млясваш]],
[[щяло си да млясваш]],
[[щели сте да млясвате]],
[[щял да млясва]],
[[щяла да млясва]],
[[щяло да млясва]],
[[щели да млясват]],
[[щял е да млясва]],
[[щяла е да млясва]],
[[щяло е да млясва]],
[[щели са да млясват]],
[[щял съм да съм млясвал]],
[[щяла съм да съм млясвала]],
[[щяло съм да съм млясвало]],
[[щели сме да сме млясвали]],
[[щял си да си млясвал]],
[[щяла си да си млясвала]],
[[щяло си да си млясвало]],
[[щели сте да сте млясвали]],
[[щял да е млясвал]],
[[щяла да е млясвала]],
[[щяло да е млясвало]],
[[щели да са млясвали]],
[[щял е да е млясвал]],
[[щяла е да е млясвала]],
[[щяло е да е млясвало]],
[[щели са да са млясвали]],
[[бих млясвал]],
[[бих млясвала]],
[[бих млясвало]],
[[бихме млясвали]],
[[би млясвал]],
[[би млясвала]],
[[би млясвало]],
[[бихте млясвали]],
[[биха млясвали]],
}}</text>
      <sha1>6611ed0swltowiv0yo9o348rn4sc84x</sha1>
    </revision>
  </page>
  <page>
    <title>Шаблон:Словоформи/мляскам</title>
    <ns>10</ns>
    <id>518510</id>
    <revision>
      <id>550490</id>
      <timestamp>2005-05-11T05:11:32Z</timestamp>
      <contributor>
        <username>Bgbot</username>
        <id>83</id>
      </contributor>
      <comment>Борислав: Шаблон със словоформи</comment>
      <model>wikitext</model>
      <format>text/x-wiki</format>
      <text bytes="19794" xml:space="preserve">{{Шаблон:Словоформи/Глагол|
  ОСНОВНА ФОРМА = мляскам
| СЕГ.ВР., 1Л., ЕД.Ч. = мляс·кам
| СЕГ.ВР., 1Л., МН.Ч. = мляс·ка·ме
| СЕГ.ВР., 2Л., ЕД.Ч. = мляс·каш
| СЕГ.ВР., 2Л., МН.Ч. = мляс·ка·те
| СЕГ.ВР., 3Л., ЕД.Ч. = мляс·ка
| СЕГ.ВР., 3Л., МН.Ч. = мляс·кат
| МИН.СВ.ВР., 1Л., ЕД.Ч. = мляс·ках
| МИН.СВ.ВР., 1Л., МН.Ч. = мляс·ках·ме
| МИН.СВ.ВР., 2Л., ЕД.Ч. = мляс·ка
| МИН.СВ.ВР., 2Л., МН.Ч. = мляс·ках·те
| МИН.СВ.ВР., 3Л., ЕД.Ч. = мляс·ка
| МИН.СВ.ВР., 3Л., МН.Ч. = мляс·ка·ха
| МИН.НЕСВ.ВР., 1Л., ЕД.Ч. = мляс·ках
| МИН.НЕСВ.ВР., 1Л., МН.Ч. = мляс·ках·ме
| МИН.НЕСВ.ВР., 2Л., ЕД.Ч. = мляс·ка·ше
| МИН.НЕСВ.ВР., 2Л., МН.Ч. = мляс·ках·те
| МИН.НЕСВ.ВР., 3Л., ЕД.Ч. = мляс·ка·ше
| МИН.НЕСВ.ВР., 3Л., МН.Ч. = мляс·ка·ха
| МИН.НЕОПР.ВР., 1Л., ЕД.Ч., М.Р. = мляскал съм
| МИН.НЕОПР.ВР., 1Л., ЕД.Ч., Ж.Р. = мляскала съм
| МИН.НЕОПР.ВР., 1Л., ЕД.Ч., СР.Р. = мляскало съм
| МИН.НЕОПР.ВР., 1Л., МН.Ч. = мляскали сме
| МИН.НЕОПР.ВР., 2Л., ЕД.Ч., М.Р. = мляскал си
| МИН.НЕОПР.ВР., 2Л., ЕД.Ч., Ж.Р. = мляскала си
| МИН.НЕОПР.ВР., 2Л., ЕД.Ч., СР.Р. = мляскало си
| МИН.НЕОПР.ВР., 2Л., МН.Ч. = мляскали сте
| МИН.НЕОПР.ВР., 3Л., ЕД.Ч., М.Р. = мляскал е
| МИН.НЕОПР.ВР., 3Л., ЕД.Ч., Ж.Р. = мляскала е
| МИН.НЕОПР.ВР., 3Л., ЕД.Ч., СР.Р. = мляскало е
| МИН.НЕОПР.ВР., 3Л., МН.Ч. = мляскали са
| МИН.ПРЕД.ВР., 1Л., ЕД.Ч., М.Р. = бях мляскал
| МИН.ПРЕД.ВР., 1Л., ЕД.Ч., Ж.Р. = бях мляскала
| МИН.ПРЕД.ВР., 1Л., ЕД.Ч., СР.Р. = бях мляскало
| МИН.ПРЕД.ВР., 1Л., МН.Ч. = бяхме мляскали
| МИН.ПРЕД.ВР., 2Л., ЕД.Ч., М.Р. = беше мляскал
| МИН.ПРЕД.ВР., 2Л., ЕД.Ч., Ж.Р. = беше мляскала
| МИН.ПРЕД.ВР., 2Л., ЕД.Ч., СР.Р. = беше мляскало
| МИН.ПРЕД.ВР., 2Л., МН.Ч. = бяхте мляскали
| МИН.ПРЕД.ВР., 3Л., ЕД.Ч., М.Р. = беше мляскал
| МИН.ПРЕД.ВР., 3Л., ЕД.Ч., Ж.Р. = беше мляскала
| МИН.ПРЕД.ВР., 3Л., ЕД.Ч., СР.Р. = беше мляскало
| МИН.ПРЕД.ВР., 3Л., МН.Ч. = бяха мляскали
| БЪД.ВР., 1Л., ЕД.Ч. = ще мляскам
| БЪД.ВР., 1Л., МН.Ч. = ще мляскаме
| БЪД.ВР., 2Л., ЕД.Ч. = ще мляскаш
| БЪД.ВР., 2Л., МН.Ч. = ще мляскате
| БЪД.ВР., 3Л., ЕД.Ч. = ще мляска
| БЪД.ВР., 3Л., МН.Ч. = ще мляскат
| БЪД.ПРЕД.ВР., 1Л., ЕД.Ч., М.Р. = ще съм мляскал
| БЪД.ПРЕД.ВР., 1Л., ЕД.Ч., Ж.Р. = ще съм мляскала
| БЪД.ПРЕД.ВР., 1Л., ЕД.Ч., СР.Р. = ще съм мляскало
| БЪД.ПРЕД.ВР., 1Л., МН.Ч. = ще сме мляскали
| БЪД.ПРЕД.ВР., 2Л., ЕД.Ч., М.Р. = ще си мляскал
| БЪД.ПРЕД.ВР., 2Л., ЕД.Ч., Ж.Р. = ще си мляскала
| БЪД.ПРЕД.ВР., 2Л., ЕД.Ч., СР.Р. = ще си мляскало
| БЪД.ПРЕД.ВР., 2Л., МН.Ч. = ще сте мляскали
| БЪД.ПРЕД.ВР., 3Л., ЕД.Ч., М.Р. = ще е мляскал
| БЪД.ПРЕД.ВР., 3Л., ЕД.Ч., Ж.Р. = ще е мляскала
| БЪД.ПРЕД.ВР., 3Л., ЕД.Ч., СР.Р. = ще е мляскало
| БЪД.ПРЕД.ВР., 3Л., МН.Ч. = ще са мляскали
| БЪД.ВР. В МИН., 1Л., ЕД.Ч. = щях да мляскам
| БЪД.ВР. В МИН., 1Л., МН.Ч. = щяхме да мляскаме
| БЪД.ВР. В МИН., 2Л., ЕД.Ч. = щеше да мляскаш
| БЪД.ВР. В МИН., 2Л., МН.Ч. = щяхте да мляскате
| БЪД.ВР. В МИН., 3Л., ЕД.Ч. = щеше да мляска
| БЪД.ВР. В МИН., 3Л., МН.Ч. = щяха да мляскат
| БЪД.ПРЕД.ВР. В МИН., 1Л., ЕД.Ч., М.Р. = щях да съм мляскал
| БЪД.ПРЕД.ВР. В МИН., 1Л., ЕД.Ч., Ж.Р. = щях да съм мляскала
| БЪД.ПРЕД.ВР. В МИН., 1Л., ЕД.Ч., СР.Р. = щях да съм мляскало
| БЪД.ПРЕД.ВР. В МИН., 1Л., МН.Ч. = щяхме да сме мляскали
| БЪД.ПРЕД.ВР. В МИН., 2Л., ЕД.Ч., М.Р. = щеше да си мляскал
| БЪД.ПРЕД.ВР. В МИН., 2Л., ЕД.Ч., Ж.Р. = щеше да си мляскала
| БЪД.ПРЕД.ВР. В МИН., 2Л., ЕД.Ч., СР.Р. = щеше да си мляскало
| БЪД.ПРЕД.ВР. В МИН., 2Л., МН.Ч. = щяхте да сте мляскали
| БЪД.ПРЕД.ВР. В МИН., 3Л., ЕД.Ч., М.Р. = щеше да е мляскал
| БЪД.ПРЕД.ВР. В МИН., 3Л., ЕД.Ч., Ж.Р. = щеше да е мляскала
| БЪД.ПРЕД.ВР. В МИН., 3Л., ЕД.Ч., СР.Р. = щеше да е мляскало
| БЪД.ПРЕД.ВР. В МИН., 3Л., МН.Ч. = щяха да са мляскали
| ПР.НАКЛ., СЕГ.ВР., 1Л., ЕД.Ч., М.Р. = мляскал съм
| ПР.НАКЛ., СЕГ.ВР., 1Л., ЕД.Ч., Ж.Р. = мляскала съм
| ПР.НАКЛ., СЕГ.ВР., 1Л., ЕД.Ч., СР.Р. = мляскало съм
| ПР.НАКЛ., СЕГ.ВР., 1Л., МН.Ч. = мляскали сме
| ПР.НАКЛ., СЕГ.ВР., 2Л., ЕД.Ч., М.Р. = мляскал си
| ПР.НАКЛ., СЕГ.ВР., 2Л., ЕД.Ч., Ж.Р. = мляскала си
| ПР.НАКЛ., СЕГ.ВР., 2Л., ЕД.Ч., СР.Р. = мляскало си
| ПР.НАКЛ., СЕГ.ВР., 2Л., МН.Ч. = мляскали сте
| ПР.НАКЛ., СЕГ.ВР., 3Л., ЕД.Ч., М.Р. = мляскал (е)
| ПР.НАКЛ., СЕГ.ВР., 3Л., ЕД.Ч., Ж.Р. = мляскала (е)
| ПР.НАКЛ., СЕГ.ВР., 3Л., ЕД.Ч., СР.Р. = мляскало (е)
| ПР.НАКЛ., СЕГ.ВР., 3Л., МН.Ч. = мляскали (са)
| ПР.НАКЛ., МИН.СВ.ВР., 1Л., ЕД.Ч., М.Р. = мляскал съм
| ПР.НАКЛ., МИН.СВ.ВР., 1Л., ЕД.Ч., Ж.Р. = мляскала съм
| ПР.НАКЛ., МИН.СВ.ВР., 1Л., ЕД.Ч., СР.Р. = мляскало съм
| ПР.НАКЛ., МИН.СВ.ВР., 1Л., МН.Ч. = мляскали сме
| ПР.НАКЛ., МИН.СВ.ВР., 2Л., ЕД.Ч., М.Р. = мляскал си
| ПР.НАКЛ., МИН.СВ.ВР., 2Л., ЕД.Ч., Ж.Р. = мляскала си
| ПР.НАКЛ., МИН.СВ.ВР., 2Л., ЕД.Ч., СР.Р. = мляскало си
| ПР.НАКЛ., МИН.СВ.ВР., 2Л., МН.Ч. = мляскали сте
| ПР.НАКЛ., МИН.СВ.ВР., 3Л., ЕД.Ч., М.Р. = мляскал (е)
| ПР.НАКЛ., МИН.СВ.ВР., 3Л., ЕД.Ч., Ж.Р. = мляскала (е)
| ПР.НАКЛ., МИН.СВ.ВР., 3Л., ЕД.Ч., СР.Р. = мляскало (е)
| ПР.НАКЛ., МИН.СВ.ВР., 3Л., МН.Ч. = мляскали (са)
| ПР.НАКЛ., МИН.НЕОПР.ВР., 1Л., ЕД.Ч., М.Р. = бил съм мляскал
| ПР.НАКЛ., МИН.НЕОПР.ВР., 1Л., ЕД.Ч., Ж.Р. = била съм мляскала
| ПР.НАКЛ., МИН.НЕОПР.ВР., 1Л., ЕД.Ч., СР.Р. = било съм мляскало
| ПР.НАКЛ., МИН.НЕОПР.ВР., 1Л., МН.Ч. = били сме мляскали
| ПР.НАКЛ., МИН.НЕОПР.ВР., 2Л., ЕД.Ч., М.Р. = бил си мляскал
| ПР.НАКЛ., МИН.НЕОПР.ВР., 2Л., ЕД.Ч., Ж.Р. = била си мляскала
| ПР.НАКЛ., МИН.НЕОПР.ВР., 2Л., ЕД.Ч., СР.Р. = било си мляскало
| ПР.НАКЛ., МИН.НЕОПР.ВР., 2Л., МН.Ч. = били сте мляскали
| ПР.НАКЛ., МИН.НЕОПР.ВР., 3Л., ЕД.Ч., М.Р. = бил (е) мляскал
| ПР.НАКЛ., МИН.НЕОПР.ВР., 3Л., ЕД.Ч., Ж.Р. = била (е) мляскала
| ПР.НАКЛ., МИН.НЕОПР.ВР., 3Л., ЕД.Ч., СР.Р. = било (е) мляскало
| ПР.НАКЛ., МИН.НЕОПР.ВР., 3Л., МН.Ч. = били (са) мляскали
| ПР.НАКЛ., БЪД.ВР., 1Л., ЕД.Ч., М.Р. = щял съм да мляскам
| ПР.НАКЛ., БЪД.ВР., 1Л., ЕД.Ч., Ж.Р. = щяла съм да мляскам
| ПР.НАКЛ., БЪД.ВР., 1Л., ЕД.Ч., СР.Р. = щяло съм да мляскам
| ПР.НАКЛ., БЪД.ВР., 1Л., МН.Ч. = щели сме да мляскаме
| ПР.НАКЛ., БЪД.ВР., 2Л., ЕД.Ч., М.Р. = щял си да мляскаш
| ПР.НАКЛ., БЪД.ВР., 2Л., ЕД.Ч., Ж.Р. = щяла си да мляскаш
| ПР.НАКЛ., БЪД.ВР., 2Л., ЕД.Ч., СР.Р. = щяло си да мляскаш
| ПР.НАКЛ., БЪД.ВР., 2Л., МН.Ч. = щели сте да мляскате
| ПР.НАКЛ., БЪД.ВР., 3Л., ЕД.Ч., М.Р. = щял (е) да мляска
| ПР.НАКЛ., БЪД.ВР., 3Л., ЕД.Ч., Ж.Р. = щяла (е) да мляска
| ПР.НАКЛ., БЪД.ВР., 3Л., ЕД.Ч., СР.Р. = щяло (е) да мляска
| ПР.НАКЛ., БЪД.ВР., 3Л., МН.Ч. = щели (са) да мляскат
| ПР.НАКЛ., БЪД.ПРЕД.ВР., 1Л., ЕД.Ч., М.Р. = щял съм да съм мляскал
| ПР.НАКЛ., БЪД.ПРЕД.ВР., 1Л., ЕД.Ч., Ж.Р. = щяла съм да съм мляскала
| ПР.НАКЛ., БЪД.ПРЕД.ВР., 1Л., ЕД.Ч., СР.Р. = щяло съм да съм мляскало
| ПР.НАКЛ., БЪД.ПРЕД.ВР., 1Л., МН.Ч. = щели сме да сме мляскали
| ПР.НАКЛ., БЪД.ПРЕД.ВР., 2Л., ЕД.Ч., М.Р. = щял си да си мляскал
| ПР.НАКЛ., БЪД.ПРЕД.ВР., 2Л., ЕД.Ч., Ж.Р. = щяла си да си мляскала
| ПР.НАКЛ., БЪД.ПРЕД.ВР., 2Л., ЕД.Ч., СР.Р. = щяло си да си мляскало
| ПР.НАКЛ., БЪД.ПРЕД.ВР., 2Л., МН.Ч. = щели сте да сте мляскали
| ПР.НАКЛ., БЪД.ПРЕД.ВР., 3Л., ЕД.Ч., М.Р. = щял (е) да е мляскал
| ПР.НАКЛ., БЪД.ПРЕД.ВР., 3Л., ЕД.Ч., Ж.Р. = щяла (е) да е мляскала
| ПР.НАКЛ., БЪД.ПРЕД.ВР., 3Л., ЕД.Ч., СР.Р. = щяло (е) да е мляскало
| ПР.НАКЛ., БЪД.ПРЕД.ВР., 3Л., МН.Ч. = щели (са) да са мляскали
| УСЛОВНО НАКЛОНЕНИЕ, 1Л., ЕД.Ч., М.Р. = бих мляскал
| УСЛОВНО НАКЛОНЕНИЕ, 1Л., ЕД.Ч., Ж.Р. = бих мляскала
| УСЛОВНО НАКЛОНЕНИЕ, 1Л., ЕД.Ч., СР.Р. = бих мляскало
| УСЛОВНО НАКЛОНЕНИЕ, 1Л., МН.Ч. = бихме мляскали
| УСЛОВНО НАКЛОНЕНИЕ, 2Л., ЕД.Ч., М.Р. = би мляскал
| УСЛОВНО НАКЛОНЕНИЕ, 2Л., ЕД.Ч., Ж.Р. = би мляскала
| УСЛОВНО НАКЛОНЕНИЕ, 2Л., ЕД.Ч., СР.Р. = би мляскало
| УСЛОВНО НАКЛОНЕНИЕ, 2Л., МН.Ч. = бихте мляскали
| УСЛОВНО НАКЛОНЕНИЕ, 3Л., ЕД.Ч., М.Р. = би мляскал
| УСЛОВНО НАКЛОНЕНИЕ, 3Л., ЕД.Ч., Ж.Р. = би мляскала
| УСЛОВНО НАКЛОНЕНИЕ, 3Л., ЕД.Ч., СР.Р. = би мляскало
| УСЛОВНО НАКЛОНЕНИЕ, 3Л., МН.Ч. = биха мляскали
| ПОВЕЛИТЕЛНО НАКЛОНЕНИЕ, ЕД.Ч. = мляс·кай
| ПОВЕЛИТЕЛНО НАКЛОНЕНИЕ, МН.Ч. = мляс·кай·те
| МИН.СТРАД.ПРИЧ. М.Р. = мляс·кан
| МИН.СТРАД.ПРИЧ. М.Р. НЕПЪЛЕН ЧЛЕН = мляс·ка·ния
| МИН.СТРАД.ПРИЧ. М.Р. ПЪЛЕН ЧЛЕН = мляс·ка·ни·ят
| МИН.СТРАД.ПРИЧ. Ж.Р. = мляс·ка·на
| МИН.СТРАД.ПРИЧ. Ж.Р. ЧЛЕН = мляс·ка·на·та
| МИН.СТРАД.ПРИЧ. СР.Р. = мляс·ка·но
| МИН.СТРАД.ПРИЧ. СР.Р. ЧЛЕН = мляс·ка·но·то
| МИН.СТРАД.ПРИЧ. МН.Ч. = мляс·ка·ни
| МИН.СТРАД.ПРИЧ. МН.Ч. ЧЛЕН = мляс·ка·ни·те
| МИН.ДЕЯТ.СВ.ПРИЧ. М.Р. = мляс·кал
| МИН.ДЕЯТ.СВ.ПРИЧ. М.Р. НЕПЪЛЕН ЧЛЕН = мляс·ка·лия
| МИН.ДЕЯТ.СВ.ПРИЧ. М.Р. ПЪЛЕН ЧЛЕН = мляс·ка·ли·ят
| МИН.ДЕЯТ.СВ.ПРИЧ. Ж.Р. = мляс·ка·ла
| МИН.ДЕЯТ.СВ.ПРИЧ. Ж.Р. ЧЛЕН = мляс·ка·ла·та
| МИН.ДЕЯТ.СВ.ПРИЧ. СР.Р. = мляс·ка·ло
| МИН.ДЕЯТ.СВ.ПРИЧ. СР.Р. ЧЛЕН = мляс·ка·ло·то
| МИН.ДЕЯТ.СВ.ПРИЧ. МН.Ч. = мляс·ка·ли
| МИН.ДЕЯТ.СВ.ПРИЧ. МН.Ч. ЧЛЕН = мляс·ка·ли·те
| МИН.ДЕЯТ.НЕСВ.ПРИЧ. М.Р. = мляс·кал
| МИН.ДЕЯТ.НЕСВ.ПРИЧ. М.Р. НЕПЪЛЕН ЧЛЕН = мляс·ка·лия
| МИН.ДЕЯТ.НЕСВ.ПРИЧ. М.Р. ПЪЛЕН ЧЛЕН = мляс·ка·ли·ят
| МИН.ДЕЯТ.НЕСВ.ПРИЧ. Ж.Р. = мляс·ка·ла
| МИН.ДЕЯТ.НЕСВ.ПРИЧ. Ж.Р. ЧЛЕН = мляс·ка·ла·та
| МИН.ДЕЯТ.НЕСВ.ПРИЧ. СР.Р. = мляс·ка·ло
| МИН.ДЕЯТ.НЕСВ.ПРИЧ. СР.Р. ЧЛЕН = мляс·ка·ло·то
| МИН.ДЕЯТ.НЕСВ.ПРИЧ. МН.Ч. = мляс·ка·ли
| МИН.ДЕЯТ.НЕСВ.ПРИЧ. МН.Ч. ЧЛЕН = мляс·ка·ли·те
| СЕГ.ДЕЯТ.ПРИЧ. М.Р. = мляс·кащ
| СЕГ.ДЕЯТ.ПРИЧ. М.Р. НЕПЪЛЕН ЧЛЕН = мляс·ка·щия
| СЕГ.ДЕЯТ.ПРИЧ. М.Р. ПЪЛЕН ЧЛЕН = мляс·ка·щи·ят
| СЕГ.ДЕЯТ.ПРИЧ. Ж.Р. = мляс·ка·ща
| СЕГ.ДЕЯТ.ПРИЧ. Ж.Р. ЧЛЕН = мляс·ка·ща·та
| СЕГ.ДЕЯТ.ПРИЧ. СР.Р. = мляс·ка·що
| СЕГ.ДЕЯТ.ПРИЧ. СР.Р. ЧЛЕН = мляс·ка·що·то
| СЕГ.ДЕЯТ.ПРИЧ. МН.Ч. = мляс·ка·щи
| СЕГ.ДЕЯТ.ПРИЧ. МН.Ч. ЧЛЕН = мляс·ка·щи·те
| ДЕЕПРИЧАСТИЕ = мляс·кай·ки
| СКРИТИ ПРЕПРАТКИ = 
[[мляскам]],
[[мляскаш]],
[[мляска]],
[[мляскаме]],
[[мляскате]],
[[мляскат]],
[[млясках]],
[[мляскахме]],
[[мляскахте]],
[[мляскаха]],
[[мляскаше]],
[[мляскай]],
[[мляскайте]],
[[мляскал]],
[[мляскалия]],
[[мляскалият]],
[[мляскала]],
[[мляскалата]],
[[мляскало]],
[[мляскалото]],
[[мляскали]],
[[мляскалите]],
[[мляскан]],
[[мляскания]],
[[млясканият]],
[[мляскана]],
[[млясканата]],
[[мляскано]],
[[млясканото]],
[[мляскани]],
[[млясканите]],
[[мляскащ]],
[[мляскащия]],
[[мляскащият]],
[[мляскаща]],
[[мляскащата]],
[[мляскащо]],
[[мляскащото]],
[[мляскащи]],
[[мляскащите]],
[[мляскайки]],
[[мляскал съм]],
[[мляскала съм]],
[[мляскало съм]],
[[мляскали сме]],
[[мляскал си]],
[[мляскала си]],
[[мляскало си]],
[[мляскали сте]],
[[мляскал е]],
[[мляскала е]],
[[мляскало е]],
[[мляскали са]],
[[бях мляскал]],
[[бях мляскала]],
[[бях мляскало]],
[[бяхме мляскали]],
[[беше мляскал]],
[[беше мляскала]],
[[беше мляскало]],
[[бяхте мляскали]],
[[бяха мляскали]],
[[ще мляскам]],
[[ще мляскаме]],
[[ще мляскаш]],
[[ще мляскате]],
[[ще мляска]],
[[ще мляскат]],
[[ще съм мляскал]],
[[ще съм мляскала]],
[[ще съм мляскало]],
[[ще сме мляскали]],
[[ще си мляскал]],
[[ще си мляскала]],
[[ще си мляскало]],
[[ще сте мляскали]],
[[ще е мляскал]],
[[ще е мляскала]],
[[ще е мляскало]],
[[ще са мляскали]],
[[щях да мляскам]],
[[щяхме да мляскаме]],
[[щеше да мляскаш]],
[[щяхте да мляскате]],
[[щеше да мляска]],
[[щяха да мляскат]],
[[щях да съм мляскал]],
[[щях да съм мляскала]],
[[щях да съм мляскало]],
[[щяхме да сме мляскали]],
[[щеше да си мляскал]],
[[щеше да си мляскала]],
[[щеше да си мляскало]],
[[щяхте да сте мляскали]],
[[щеше да е мляскал]],
[[щеше да е мляскала]],
[[щеше да е мляскало]],
[[щяха да са мляскали]],
[[бил съм мляскал]],
[[била съм мляскала]],
[[било съм мляскало]],
[[били сме мляскали]],
[[бил си мляскал]],
[[била си мляскала]],
[[било си мляскало]],
[[били сте мляскали]],
[[бил е мляскал]],
[[била е мляскала]],
[[било е мляскало]],
[[били са мляскали]],
[[щял съм да мляскам]],
[[щяла съм да мляскам]],
[[щяло съм да мляскам]],
[[щели сме да мляскаме]],
[[щял си да мляскаш]],
[[щяла си да мляскаш]],
[[щяло си да мляскаш]],
[[щели сте да мляскате]],
[[щял да мляска]],
[[щяла да мляска]],
[[щяло да мляска]],
[[щели да мляскат]],
[[щял е да мляска]],
[[щяла е да мляска]],
[[щяло е да мляска]],
[[щели са да мляскат]],
[[щял съм да съм мляскал]],
[[щяла съм да съм мляскала]],
[[щяло съм да съм мляскало]],
[[щели сме да сме мляскали]],
[[щял си да си мляскал]],
[[щяла си да си мляскала]],
[[щяло си да си мляскало]],
[[щели сте да сте мляскали]],
[[щял да е мляскал]],
[[щяла да е мляскала]],
[[щяло да е мляскало]],
[[щели да са мляскали]],
[[щял е да е мляскал]],
[[щяла е да е мляскала]],
[[щяло е да е мляскало]],
[[щели са да са мляскали]],
[[бих мляскал]],
[[бих мляскала]],
[[бих мляскало]],
[[бихме мляскали]],
[[би мляскал]],
[[би мляскала]],
[[би мляскало]],
[[бихте мляскали]],
[[биха мляскали]],
}}</text>
      <sha1>00xwz6p0e2t3ercm8whagyq2sw2l7r9</sha1>
    </revision>
  </page>
  <page>
    <title>Шаблон:Словоформи/многоглаголствам</title>
    <ns>10</ns>
    <id>518521</id>
    <revision>
      <id>550501</id>
      <timestamp>2005-05-11T05:11:43Z</timestamp>
      <contributor>
        <username>Bgbot</username>
        <id>83</id>
      </contributor>
      <comment>Борислав: Шаблон със словоформи</comment>
      <model>wikitext</model>
      <format>text/x-wiki</format>
      <text bytes="26502" xml:space="preserve">{{Шаблон:Словоформи/Глагол|
  ОСНОВНА ФОРМА = многоглаголствам
| СЕГ.ВР., 1Л., ЕД.Ч. = мно·гог·ла·гол·с·т·вам
| СЕГ.ВР., 1Л., МН.Ч. = мно·гог·ла·гол·с·т·ва·ме
| СЕГ.ВР., 2Л., ЕД.Ч. = мно·гог·ла·гол·с·т·ваш
| СЕГ.ВР., 2Л., МН.Ч. = мно·гог·ла·гол·с·т·ва·те
| СЕГ.ВР., 3Л., ЕД.Ч. = мно·гог·ла·гол·с·т·ва
| СЕГ.ВР., 3Л., МН.Ч. = мно·гог·ла·гол·с·т·ват
| МИН.СВ.ВР., 1Л., ЕД.Ч. = мно·гог·ла·гол·с·т·вах
| МИН.СВ.ВР., 1Л., МН.Ч. = мно·гог·ла·гол·с·т·вах·ме
| МИН.СВ.ВР., 2Л., ЕД.Ч. = мно·гог·ла·гол·с·т·ва
| МИН.СВ.ВР., 2Л., МН.Ч. = мно·гог·ла·гол·с·т·вах·те
| МИН.СВ.ВР., 3Л., ЕД.Ч. = мно·гог·ла·гол·с·т·ва
| МИН.СВ.ВР., 3Л., МН.Ч. = мно·гог·ла·гол·с·т·ва·ха
| МИН.НЕСВ.ВР., 1Л., ЕД.Ч. = мно·гог·ла·гол·с·т·вах
| МИН.НЕСВ.ВР., 1Л., МН.Ч. = мно·гог·ла·гол·с·т·вах·ме
| МИН.НЕСВ.ВР., 2Л., ЕД.Ч. = мно·гог·ла·гол·с·т·ва·ше
| МИН.НЕСВ.ВР., 2Л., МН.Ч. = мно·гог·ла·гол·с·т·вах·те
| МИН.НЕСВ.ВР., 3Л., ЕД.Ч. = мно·гог·ла·гол·с·т·ва·ше
| МИН.НЕСВ.ВР., 3Л., МН.Ч. = мно·гог·ла·гол·с·т·ва·ха
| МИН.НЕОПР.ВР., 1Л., ЕД.Ч., М.Р. = многоглаголствал съм
| МИН.НЕОПР.ВР., 1Л., ЕД.Ч., Ж.Р. = многоглаголствала съм
| МИН.НЕОПР.ВР., 1Л., ЕД.Ч., СР.Р. = многоглаголствало съм
| МИН.НЕОПР.ВР., 1Л., МН.Ч. = многоглаголствали сме
| МИН.НЕОПР.ВР., 2Л., ЕД.Ч., М.Р. = многоглаголствал си
| МИН.НЕОПР.ВР., 2Л., ЕД.Ч., Ж.Р. = многоглаголствала си
| МИН.НЕОПР.ВР., 2Л., ЕД.Ч., СР.Р. = многоглаголствало си
| МИН.НЕОПР.ВР., 2Л., МН.Ч. = многоглаголствали сте
| МИН.НЕОПР.ВР., 3Л., ЕД.Ч., М.Р. = многоглаголствал е
| МИН.НЕОПР.ВР., 3Л., ЕД.Ч., Ж.Р. = многоглаголствала е
| МИН.НЕОПР.ВР., 3Л., ЕД.Ч., СР.Р. = многоглаголствало е
| МИН.НЕОПР.ВР., 3Л., МН.Ч. = многоглаголствали са
| МИН.ПРЕД.ВР., 1Л., ЕД.Ч., М.Р. = бях многоглаголствал
| МИН.ПРЕД.ВР., 1Л., ЕД.Ч., Ж.Р. = бях многоглаголствала
| МИН.ПРЕД.ВР., 1Л., ЕД.Ч., СР.Р. = бях многоглаголствало
| МИН.ПРЕД.ВР., 1Л., МН.Ч. = бяхме многоглаголствали
| МИН.ПРЕД.ВР., 2Л., ЕД.Ч., М.Р. = беше многоглаголствал
| МИН.ПРЕД.ВР., 2Л., ЕД.Ч., Ж.Р. = беше многоглаголствала
| МИН.ПРЕД.ВР., 2Л., ЕД.Ч., СР.Р. = беше многоглаголствало
| МИН.ПРЕД.ВР., 2Л., МН.Ч. = бяхте многоглаголствали
| МИН.ПРЕД.ВР., 3Л., ЕД.Ч., М.Р. = беше многоглаголствал
| МИН.ПРЕД.ВР., 3Л., ЕД.Ч., Ж.Р. = беше многоглаголствала
| МИН.ПРЕД.ВР., 3Л., ЕД.Ч., СР.Р. = беше многоглаголствало
| МИН.ПРЕД.ВР., 3Л., МН.Ч. = бяха многоглаголствали
| БЪД.ВР., 1Л., ЕД.Ч. = ще многоглаголствам
| БЪД.ВР., 1Л., МН.Ч. = ще многоглаголстваме
| БЪД.ВР., 2Л., ЕД.Ч. = ще многоглаголстваш
| БЪД.ВР., 2Л., МН.Ч. = ще многоглаголствате
| БЪД.ВР., 3Л., ЕД.Ч. = ще многоглаголства
| БЪД.ВР., 3Л., МН.Ч. = ще многоглаголстват
| БЪД.ПРЕД.ВР., 1Л., ЕД.Ч., М.Р. = ще съм многоглаголствал
| БЪД.ПРЕД.ВР., 1Л., ЕД.Ч., Ж.Р. = ще съм многоглаголствала
| БЪД.ПРЕД.ВР., 1Л., ЕД.Ч., СР.Р. = ще съм многоглаголствало
| БЪД.ПРЕД.ВР., 1Л., МН.Ч. = ще сме многоглаголствали
| БЪД.ПРЕД.ВР., 2Л., ЕД.Ч., М.Р. = ще си многоглаголствал
| БЪД.ПРЕД.ВР., 2Л., ЕД.Ч., Ж.Р. = ще си многоглаголствала
| БЪД.ПРЕД.ВР., 2Л., ЕД.Ч., СР.Р. = ще си многоглаголствало
| БЪД.ПРЕД.ВР., 2Л., МН.Ч. = ще сте многоглаголствали
| БЪД.ПРЕД.ВР., 3Л., ЕД.Ч., М.Р. = ще е многоглаголствал
| БЪД.ПРЕД.ВР., 3Л., ЕД.Ч., Ж.Р. = ще е многоглаголствала
| БЪД.ПРЕД.ВР., 3Л., ЕД.Ч., СР.Р. = ще е многоглаголствало
| БЪД.ПРЕД.ВР., 3Л., МН.Ч. = ще са многоглаголствали
| БЪД.ВР. В МИН., 1Л., ЕД.Ч. = щях да многоглаголствам
| БЪД.ВР. В МИН., 1Л., МН.Ч. = щяхме да многоглаголстваме
| БЪД.ВР. В МИН., 2Л., ЕД.Ч. = щеше да многоглаголстваш
| БЪД.ВР. В МИН., 2Л., МН.Ч. = щяхте да многоглаголствате
| БЪД.ВР. В МИН., 3Л., ЕД.Ч. = щеше да многоглаголства
| БЪД.ВР. В МИН., 3Л., МН.Ч. = щяха да многоглаголстват
| БЪД.ПРЕД.ВР. В МИН., 1Л., ЕД.Ч., М.Р. = щях да съм многоглаголствал
| БЪД.ПРЕД.ВР. В МИН., 1Л., ЕД.Ч., Ж.Р. = щях да съм многоглаголствала
| БЪД.ПРЕД.ВР. В МИН., 1Л., ЕД.Ч., СР.Р. = щях да съм многоглаголствало
| БЪД.ПРЕД.ВР. В МИН., 1Л., МН.Ч. = щяхме да сме многоглаголствали
| БЪД.ПРЕД.ВР. В МИН., 2Л., ЕД.Ч., М.Р. = щеше да си многоглаголствал
| БЪД.ПРЕД.ВР. В МИН., 2Л., ЕД.Ч., Ж.Р. = щеше да си многоглаголствала
| БЪД.ПРЕД.ВР. В МИН., 2Л., ЕД.Ч., СР.Р. = щеше да си многоглаголствало
| БЪД.ПРЕД.ВР. В МИН., 2Л., МН.Ч. = щяхте да сте многоглаголствали
| БЪД.ПРЕД.ВР. В МИН., 3Л., ЕД.Ч., М.Р. = щеше да е многоглаголствал
| БЪД.ПРЕД.ВР. В МИН., 3Л., ЕД.Ч., Ж.Р. = щеше да е многоглаголствала
| БЪД.ПРЕД.ВР. В МИН., 3Л., ЕД.Ч., СР.Р. = щеше да е многоглаголствало
| БЪД.ПРЕД.ВР. В МИН., 3Л., МН.Ч. = щяха да са многоглаголствали
| ПР.НАКЛ., СЕГ.ВР., 1Л., ЕД.Ч., М.Р. = многоглаголствал съм
| ПР.НАКЛ., СЕГ.ВР., 1Л., ЕД.Ч., Ж.Р. = многоглаголствала съм
| ПР.НАКЛ., СЕГ.ВР., 1Л., ЕД.Ч., СР.Р. = многоглаголствало съм
| ПР.НАКЛ., СЕГ.ВР., 1Л., МН.Ч. = многоглаголствали сме
| ПР.НАКЛ., СЕГ.ВР., 2Л., ЕД.Ч., М.Р. = многоглаголствал си
| ПР.НАКЛ., СЕГ.ВР., 2Л., ЕД.Ч., Ж.Р. = многоглаголствала си
| ПР.НАКЛ., СЕГ.ВР., 2Л., ЕД.Ч., СР.Р. = многоглаголствало си
| ПР.НАКЛ., СЕГ.ВР., 2Л., МН.Ч. = многоглаголствали сте
| ПР.НАКЛ., СЕГ.ВР., 3Л., ЕД.Ч., М.Р. = многоглаголствал (е)
| ПР.НАКЛ., СЕГ.ВР., 3Л., ЕД.Ч., Ж.Р. = многоглаголствала (е)
| ПР.НАКЛ., СЕГ.ВР., 3Л., ЕД.Ч., СР.Р. = многоглаголствало (е)
| ПР.НАКЛ., СЕГ.ВР., 3Л., МН.Ч. = многоглаголствали (са)
| ПР.НАКЛ., МИН.СВ.ВР., 1Л., ЕД.Ч., М.Р. = многоглаголствал съм
| ПР.НАКЛ., МИН.СВ.ВР., 1Л., ЕД.Ч., Ж.Р. = многоглаголствала съм
| ПР.НАКЛ., МИН.СВ.ВР., 1Л., ЕД.Ч., СР.Р. = многоглаголствало съм
| ПР.НАКЛ., МИН.СВ.ВР., 1Л., МН.Ч. = многоглаголствали сме
| ПР.НАКЛ., МИН.СВ.ВР., 2Л., ЕД.Ч., М.Р. = многоглаголствал си
| ПР.НАКЛ., МИН.СВ.ВР., 2Л., ЕД.Ч., Ж.Р. = многоглаголствала си
| ПР.НАКЛ., МИН.СВ.ВР., 2Л., ЕД.Ч., СР.Р. = многоглаголствало си
| ПР.НАКЛ., МИН.СВ.ВР., 2Л., МН.Ч. = многоглаголствали сте
| ПР.НАКЛ., МИН.СВ.ВР., 3Л., ЕД.Ч., М.Р. = многоглаголствал (е)
| ПР.НАКЛ., МИН.СВ.ВР., 3Л., ЕД.Ч., Ж.Р. = многоглаголствала (е)
| ПР.НАКЛ., МИН.СВ.ВР., 3Л., ЕД.Ч., СР.Р. = многоглаголствало (е)
| ПР.НАКЛ., МИН.СВ.ВР., 3Л., МН.Ч. = многоглаголствали (са)
| ПР.НАКЛ., МИН.НЕОПР.ВР., 1Л., ЕД.Ч., М.Р. = бил съм многоглаголствал
| ПР.НАКЛ., МИН.НЕОПР.ВР., 1Л., ЕД.Ч., Ж.Р. = била съм многоглаголствала
| ПР.НАКЛ., МИН.НЕОПР.ВР., 1Л., ЕД.Ч., СР.Р. = било съм многоглаголствало
| ПР.НАКЛ., МИН.НЕОПР.ВР., 1Л., МН.Ч. = били сме многоглаголствали
| ПР.НАКЛ., МИН.НЕОПР.ВР., 2Л., ЕД.Ч., М.Р. = бил си многоглаголствал
| ПР.НАКЛ., МИН.НЕОПР.ВР., 2Л., ЕД.Ч., Ж.Р. = била си многоглаголствала
| ПР.НАКЛ., МИН.НЕОПР.ВР., 2Л., ЕД.Ч., СР.Р. = било си многоглаголствало
| ПР.НАКЛ., МИН.НЕОПР.ВР., 2Л., МН.Ч. = били сте многоглаголствали
| ПР.НАКЛ., МИН.НЕОПР.ВР., 3Л., ЕД.Ч., М.Р. = бил (е) многоглаголствал
| ПР.НАКЛ., МИН.НЕОПР.ВР., 3Л., ЕД.Ч., Ж.Р. = била (е) многоглаголствала
| ПР.НАКЛ., МИН.НЕОПР.ВР., 3Л., ЕД.Ч., СР.Р. = било (е) многоглаголствало
| ПР.НАКЛ., МИН.НЕОПР.ВР., 3Л., МН.Ч. = били (са) многоглаголствали
| ПР.НАКЛ., БЪД.ВР., 1Л., ЕД.Ч., М.Р. = щял съм да многоглаголствам
| ПР.НАКЛ., БЪД.ВР., 1Л., ЕД.Ч., Ж.Р. = щяла съм да многоглаголствам
| ПР.НАКЛ., БЪД.ВР., 1Л., ЕД.Ч., СР.Р. = щяло съм да многоглаголствам
| ПР.НАКЛ., БЪД.ВР., 1Л., МН.Ч. = щели сме да многоглаголстваме
| ПР.НАКЛ., БЪД.ВР., 2Л., ЕД.Ч., М.Р. = щял си да многоглаголстваш
| ПР.НАКЛ., БЪД.ВР., 2Л., ЕД.Ч., Ж.Р. = щяла си да многоглаголстваш
| ПР.НАКЛ., БЪД.ВР., 2Л., ЕД.Ч., СР.Р. = щяло си да многоглаголстваш
| ПР.НАКЛ., БЪД.ВР., 2Л., МН.Ч. = щели сте да многоглаголствате
| ПР.НАКЛ., БЪД.ВР., 3Л., ЕД.Ч., М.Р. = щял (е) да многоглаголства
| ПР.НАКЛ., БЪД.ВР., 3Л., ЕД.Ч., Ж.Р. = щяла (е) да многоглаголства
| ПР.НАКЛ., БЪД.ВР., 3Л., ЕД.Ч., СР.Р. = щяло (е) да многоглаголства
| ПР.НАКЛ., БЪД.ВР., 3Л., МН.Ч. = щели (са) да многоглаголстват
| ПР.НАКЛ., БЪД.ПРЕД.ВР., 1Л., ЕД.Ч., М.Р. = щял съм да съм многоглаголствал
| ПР.НАКЛ., БЪД.ПРЕД.ВР., 1Л., ЕД.Ч., Ж.Р. = щяла съм да съм многоглаголствала
| ПР.НАКЛ., БЪД.ПРЕД.ВР., 1Л., ЕД.Ч., СР.Р. = щяло съм да съм многоглаголствало
| ПР.НАКЛ., БЪД.ПРЕД.ВР., 1Л., МН.Ч. = щели сме да сме многоглаголствали
| ПР.НАКЛ., БЪД.ПРЕД.ВР., 2Л., ЕД.Ч., М.Р. = щял си да си многоглаголствал
| ПР.НАКЛ., БЪД.ПРЕД.ВР., 2Л., ЕД.Ч., Ж.Р. = щяла си да си многоглаголствала
| ПР.НАКЛ., БЪД.ПРЕД.ВР., 2Л., ЕД.Ч., СР.Р. = щяло си да си многоглаголствало
| ПР.НАКЛ., БЪД.ПРЕД.ВР., 2Л., МН.Ч. = щели сте да сте многоглаголствали
| ПР.НАКЛ., БЪД.ПРЕД.ВР., 3Л., ЕД.Ч., М.Р. = щял (е) да е многоглаголствал
| ПР.НАКЛ., БЪД.ПРЕД.ВР., 3Л., ЕД.Ч., Ж.Р. = щяла (е) да е многоглаголствала
| ПР.НАКЛ., БЪД.ПРЕД.ВР., 3Л., ЕД.Ч., СР.Р. = щяло (е) да е многоглаголствало
| ПР.НАКЛ., БЪД.ПРЕД.ВР., 3Л., МН.Ч. = щели (са) да са многоглаголствали
| УСЛОВНО НАКЛОНЕНИЕ, 1Л., ЕД.Ч., М.Р. = бих многоглаголствал
| УСЛОВНО НАКЛОНЕНИЕ, 1Л., ЕД.Ч., Ж.Р. = бих многоглаголствала
| УСЛОВНО НАКЛОНЕНИЕ, 1Л., ЕД.Ч., СР.Р. = бих многоглаголствало
| УСЛОВНО НАКЛОНЕНИЕ, 1Л., МН.Ч. = бихме многоглаголствали
| УСЛОВНО НАКЛОНЕНИЕ, 2Л., ЕД.Ч., М.Р. = би многоглаголствал
| УСЛОВНО НАКЛОНЕНИЕ, 2Л., ЕД.Ч., Ж.Р. = би многоглаголствала
| УСЛОВНО НАКЛОНЕНИЕ, 2Л., ЕД.Ч., СР.Р. = би многоглаголствало
| УСЛОВНО НАКЛОНЕНИЕ, 2Л., МН.Ч. = бихте многоглаголствали
| УСЛОВНО НАКЛОНЕНИЕ, 3Л., ЕД.Ч., М.Р. = би многоглаголствал
| УСЛОВНО НАКЛОНЕНИЕ, 3Л., ЕД.Ч., Ж.Р. = би многоглаголствала
| УСЛОВНО НАКЛОНЕНИЕ, 3Л., ЕД.Ч., СР.Р. = би многоглаголствало
| УСЛОВНО НАКЛОНЕНИЕ, 3Л., МН.Ч. = биха многоглаголствали
| ПОВЕЛИТЕЛНО НАКЛОНЕНИЕ, ЕД.Ч. = мно·гог·ла·гол·с·т·вай
| ПОВЕЛИТЕЛНО НАКЛОНЕНИЕ, МН.Ч. = мно·гог·ла·гол·с·т·вай·те
| МИН.СТРАД.ПРИЧ. М.Р. = мно·гог·ла·гол·с·т·ван
| МИН.СТРАД.ПРИЧ. М.Р. НЕПЪЛЕН ЧЛЕН = мно·гог·ла·гол·с·т·ва·ния
| МИН.СТРАД.ПРИЧ. М.Р. ПЪЛЕН ЧЛЕН = мно·гог·ла·гол·с·т·ва·ни·ят
| МИН.СТРАД.ПРИЧ. Ж.Р. = мно·гог·ла·гол·с·т·ва·на
| МИН.СТРАД.ПРИЧ. Ж.Р. ЧЛЕН = мно·гог·ла·гол·с·т·ва·на·та
| МИН.СТРАД.ПРИЧ. СР.Р. = мно·гог·ла·гол·с·т·ва·но
| МИН.СТРАД.ПРИЧ. СР.Р. ЧЛЕН = мно·гог·ла·гол·с·т·ва·но·то
| МИН.СТРАД.ПРИЧ. МН.Ч. = мно·гог·ла·гол·с·т·ва·ни
| МИН.СТРАД.ПРИЧ. МН.Ч. ЧЛЕН = мно·гог·ла·гол·с·т·ва·ни·те
| МИН.ДЕЯТ.СВ.ПРИЧ. М.Р. = мно·гог·ла·гол·с·т·вал
| МИН.ДЕЯТ.СВ.ПРИЧ. М.Р. НЕПЪЛЕН ЧЛЕН = мно·гог·ла·гол·с·т·ва·лия
| МИН.ДЕЯТ.СВ.ПРИЧ. М.Р. ПЪЛЕН ЧЛЕН = мно·гог·ла·гол·с·т·ва·ли·ят
| МИН.ДЕЯТ.СВ.ПРИЧ. Ж.Р. = мно·гог·ла·гол·с·т·ва·ла
| МИН.ДЕЯТ.СВ.ПРИЧ. Ж.Р. ЧЛЕН = мно·гог·ла·гол·с·т·ва·ла·та
| МИН.ДЕЯТ.СВ.ПРИЧ. СР.Р. = мно·гог·ла·гол·с·т·ва·ло
| МИН.ДЕЯТ.СВ.ПРИЧ. СР.Р. ЧЛЕН = мно·гог·ла·гол·с·т·ва·ло·то
| МИН.ДЕЯТ.СВ.ПРИЧ. МН.Ч. = мно·гог·ла·гол·с·т·ва·ли
| МИН.ДЕЯТ.СВ.ПРИЧ. МН.Ч. ЧЛЕН = мно·гог·ла·гол·с·т·ва·ли·те
| МИН.ДЕЯТ.НЕСВ.ПРИЧ. М.Р. = мно·гог·ла·гол·с·т·вал
| МИН.ДЕЯТ.НЕСВ.ПРИЧ. М.Р. НЕПЪЛЕН ЧЛЕН = мно·гог·ла·гол·с·т·ва·лия
| МИН.ДЕЯТ.НЕСВ.ПРИЧ. М.Р. ПЪЛЕН ЧЛЕН = мно·гог·ла·гол·с·т·ва·ли·ят
| МИН.ДЕЯТ.НЕСВ.ПРИЧ. Ж.Р. = мно·гог·ла·гол·с·т·ва·ла
| МИН.ДЕЯТ.НЕСВ.ПРИЧ. Ж.Р. ЧЛЕН = мно·гог·ла·гол·с·т·ва·ла·та
| МИН.ДЕЯТ.НЕСВ.ПРИЧ. СР.Р. = мно·гог·ла·гол·с·т·ва·ло
| МИН.ДЕЯТ.НЕСВ.ПРИЧ. СР.Р. ЧЛЕН = мно·гог·ла·гол·с·т·ва·ло·то
| МИН.ДЕЯТ.НЕСВ.ПРИЧ. МН.Ч. = мно·гог·ла·гол·с·т·ва·ли
| МИН.ДЕЯТ.НЕСВ.ПРИЧ. МН.Ч. ЧЛЕН = мно·гог·ла·гол·с·т·ва·ли·те
| СЕГ.ДЕЯТ.ПРИЧ. М.Р. = мно·гог·ла·гол·с·т·ващ
| СЕГ.ДЕЯТ.ПРИЧ. М.Р. НЕПЪЛЕН ЧЛЕН = мно·гог·ла·гол·с·т·ва·щия
| СЕГ.ДЕЯТ.ПРИЧ. М.Р. ПЪЛЕН ЧЛЕН = мно·гог·ла·гол·с·т·ва·щи·ят
| СЕГ.ДЕЯТ.ПРИЧ. Ж.Р. = мно·гог·ла·гол·с·т·ва·ща
| СЕГ.ДЕЯТ.ПРИЧ. Ж.Р. ЧЛЕН = мно·гог·ла·гол·с·т·ва·ща·та
| СЕГ.ДЕЯТ.ПРИЧ. СР.Р. = мно·гог·ла·гол·с·т·ва·що
| СЕГ.ДЕЯТ.ПРИЧ. СР.Р. ЧЛЕН = мно·гог·ла·гол·с·т·ва·що·то
| СЕГ.ДЕЯТ.ПРИЧ. МН.Ч. = мно·гог·ла·гол·с·т·ва·щи
| СЕГ.ДЕЯТ.ПРИЧ. МН.Ч. ЧЛЕН = мно·гог·ла·гол·с·т·ва·щи·те
| ДЕЕПРИЧАСТИЕ = мно·гог·ла·гол·с·т·вай·ки
| СКРИТИ ПРЕПРАТКИ = 
[[многоглаголствам]],
[[многоглаголстваш]],
[[многоглаголства]],
[[многоглаголстваме]],
[[многоглаголствате]],
[[многоглаголстват]],
[[многоглаголствах]],
[[многоглаголствахме]],
[[многоглаголствахте]],
[[многоглаголстваха]],
[[многоглаголстваше]],
[[многоглаголствай]],
[[многоглаголствайте]],
[[многоглаголствал]],
[[многоглаголствалия]],
[[многоглаголствалият]],
[[многоглаголствала]],
[[многоглаголствалата]],
[[многоглаголствало]],
[[многоглаголствалото]],
[[многоглаголствали]],
[[многоглаголствалите]],
[[многоглаголстван]],
[[многоглаголствания]],
[[многоглаголстваният]],
[[многоглаголствана]],
[[многоглаголстваната]],
[[многоглаголствано]],
[[многоглаголстваното]],
[[многоглаголствани]],
[[многоглаголстваните]],
[[многоглаголстващ]],
[[многоглаголстващия]],
[[многоглаголстващият]],
[[многоглаголстваща]],
[[многоглаголстващата]],
[[многоглаголстващо]],
[[многоглаголстващото]],
[[многоглаголстващи]],
[[многоглаголстващите]],
[[многоглаголствайки]],
[[многоглаголствал съм]],
[[многоглаголствала съм]],
[[многоглаголствало съм]],
[[многоглаголствали сме]],
[[многоглаголствал си]],
[[многоглаголствала си]],
[[многоглаголствало си]],
[[многоглаголствали сте]],
[[многоглаголствал е]],
[[многоглаголствала е]],
[[многоглаголствало е]],
[[многоглаголствали са]],
[[бях многоглаголствал]],
[[бях многоглаголствала]],
[[бях многоглаголствало]],
[[бяхме многоглаголствали]],
[[беше многоглаголствал]],
[[беше многоглаголствала]],
[[беше многоглаголствало]],
[[бяхте многоглаголствали]],
[[бяха многоглаголствали]],
[[ще многоглаголствам]],
[[ще многоглаголстваме]],
[[ще многоглаголстваш]],
[[ще многоглаголствате]],
[[ще многоглаголства]],
[[ще многоглаголстват]],
[[ще съм многоглаголствал]],
[[ще съм многоглаголствала]],
[[ще съм многоглаголствало]],
[[ще сме многоглаголствали]],
[[ще си многоглаголствал]],
[[ще си многоглаголствала]],
[[ще си многоглаголствало]],
[[ще сте многоглаголствали]],
[[ще е многоглаголствал]],
[[ще е многоглаголствала]],
[[ще е многоглаголствало]],
[[ще са многоглаголствали]],
[[щях да многоглаголствам]],
[[щяхме да многоглаголстваме]],
[[щеше да многоглаголстваш]],
[[щяхте да многоглаголствате]],
[[щеше да многоглаголства]],
[[щяха да многоглаголстват]],
[[щях да съм многоглаголствал]],
[[щях да съм многоглаголствала]],
[[щях да съм многоглаголствало]],
[[щяхме да сме многоглаголствали]],
[[щеше да си многоглаголствал]],
[[щеше да си многоглаголствала]],
[[щеше да си многоглаголствало]],
[[щяхте да сте многоглаголствали]],
[[щеше да е многоглаголствал]],
[[щеше да е многоглаголствала]],
[[щеше да е многоглаголствало]],
[[щяха да са многоглаголствали]],
[[бил съм многоглаголствал]],
[[била съм многоглаголствала]],
[[било съм многоглаголствало]],
[[били сме многоглаголствали]],
[[бил си многоглаголствал]],
[[била си многоглаголствала]],
[[било си многоглаголствало]],
[[били сте многоглаголствали]],
[[бил е многоглаголствал]],
[[била е многоглаголствала]],
[[било е многоглаголствало]],
[[били са многоглаголствали]],
[[щял съм да многоглаголствам]],
[[щяла съм да многоглаголствам]],
[[щяло съм да многоглаголствам]],
[[щели сме да многоглаголстваме]],
[[щял си да многоглаголстваш]],
[[щяла си да многоглаголстваш]],
[[щяло си да многоглаголстваш]],
[[щели сте да многоглаголствате]],
[[щял да многоглаголства]],
[[щяла да многоглаголства]],
[[щяло да многоглаголства]],
[[щели да многоглаголстват]],
[[щял е да многоглаголства]],
[[щяла е да многоглаголства]],
[[щяло е да многоглаголства]],
[[щели са да многоглаголстват]],
[[щял съм да съм многоглаголствал]],
[[щяла съм да съм многоглаголствала]],
[[щяло съм да съм многоглаголствало]],
[[щели сме да сме многоглаголствали]],
[[щял си да си многоглаголствал]],
[[щяла си да си многоглаголствала]],
[[щяло си да си многоглаголствало]],
[[щели сте да сте многоглаголствали]],
[[щял да е многоглаголствал]],
[[щяла да е многоглаголствала]],
[[щяло да е многоглаголствало]],
[[щели да са многоглаголствали]],
[[щял е да е многоглаголствал]],
[[щяла е да е многоглаголствала]],
[[щяло е да е многоглаголствало]],
[[щели са да са многоглаголствали]],
[[бих многоглаголствал]],
[[бих многоглаголствала]],
[[бих многоглаголствало]],
[[бихме многоглаголствали]],
[[би многоглаголствал]],
[[би многоглаголствала]],
[[би многоглаголствало]],
[[бихте многоглаголствали]],
[[биха многоглаголствали]],
}}</text>
      <sha1>e2l3kaqjme8op8c17iys4uly04cohxk</sha1>
    </revision>
  </page>
  <page>
    <title>Шаблон:Словоформи/множа</title>
    <ns>10</ns>
    <id>467636</id>
    <revision>
      <id>499618</id>
      <timestamp>2005-05-08T15:04:12Z</timestamp>
      <contributor>
        <username>Bgbot</username>
        <id>83</id>
      </contributor>
      <comment>Борислав: Шаблон със словоформи</comment>
      <model>wikitext</model>
      <format>text/x-wiki</format>
      <text bytes="19267" xml:space="preserve">{{Шаблон:Словоформи/Глагол|
  ОСНОВНА ФОРМА = множа
| СЕГ.ВР., 1Л., ЕД.Ч. = мно·жа
| СЕГ.ВР., 1Л., МН.Ч. = мно·жим
| СЕГ.ВР., 2Л., ЕД.Ч. = мно·жиш
| СЕГ.ВР., 2Л., МН.Ч. = мно·жи·те
| СЕГ.ВР., 3Л., ЕД.Ч. = мно·жи
| СЕГ.ВР., 3Л., МН.Ч. = мно·жат
| МИН.СВ.ВР., 1Л., ЕД.Ч. = мно·жах
| МИН.СВ.ВР., 1Л., МН.Ч. = мно·жах·ме
| МИН.СВ.ВР., 2Л., ЕД.Ч. = мно·жа
| МИН.СВ.ВР., 2Л., МН.Ч. = мно·жах·те
| МИН.СВ.ВР., 3Л., ЕД.Ч. = мно·жа
| МИН.СВ.ВР., 3Л., МН.Ч. = мно·жа·ха
| МИН.НЕСВ.ВР., 1Л., ЕД.Ч. = мно·жех
| МИН.НЕСВ.ВР., 1Л., МН.Ч. = мно·жех·ме
| МИН.НЕСВ.ВР., 2Л., ЕД.Ч. = мно·же·ше
| МИН.НЕСВ.ВР., 2Л., МН.Ч. = мно·жех·те
| МИН.НЕСВ.ВР., 3Л., ЕД.Ч. = мно·же·ше
| МИН.НЕСВ.ВР., 3Л., МН.Ч. = мно·же·ха
| МИН.НЕОПР.ВР., 1Л., ЕД.Ч., М.Р. = множал съм
| МИН.НЕОПР.ВР., 1Л., ЕД.Ч., Ж.Р. = множала съм
| МИН.НЕОПР.ВР., 1Л., ЕД.Ч., СР.Р. = множало съм
| МИН.НЕОПР.ВР., 1Л., МН.Ч. = множали сме
| МИН.НЕОПР.ВР., 2Л., ЕД.Ч., М.Р. = множал си
| МИН.НЕОПР.ВР., 2Л., ЕД.Ч., Ж.Р. = множала си
| МИН.НЕОПР.ВР., 2Л., ЕД.Ч., СР.Р. = множало си
| МИН.НЕОПР.ВР., 2Л., МН.Ч. = множали сте
| МИН.НЕОПР.ВР., 3Л., ЕД.Ч., М.Р. = множал е
| МИН.НЕОПР.ВР., 3Л., ЕД.Ч., Ж.Р. = множала е
| МИН.НЕОПР.ВР., 3Л., ЕД.Ч., СР.Р. = множало е
| МИН.НЕОПР.ВР., 3Л., МН.Ч. = множали са
| МИН.ПРЕД.ВР., 1Л., ЕД.Ч., М.Р. = бях множал
| МИН.ПРЕД.ВР., 1Л., ЕД.Ч., Ж.Р. = бях множала
| МИН.ПРЕД.ВР., 1Л., ЕД.Ч., СР.Р. = бях множало
| МИН.ПРЕД.ВР., 1Л., МН.Ч. = бяхме множали
| МИН.ПРЕД.ВР., 2Л., ЕД.Ч., М.Р. = беше множал
| МИН.ПРЕД.ВР., 2Л., ЕД.Ч., Ж.Р. = беше множала
| МИН.ПРЕД.ВР., 2Л., ЕД.Ч., СР.Р. = беше множало
| МИН.ПРЕД.ВР., 2Л., МН.Ч. = бяхте множали
| МИН.ПРЕД.ВР., 3Л., ЕД.Ч., М.Р. = беше множал
| МИН.ПРЕД.ВР., 3Л., ЕД.Ч., Ж.Р. = беше множала
| МИН.ПРЕД.ВР., 3Л., ЕД.Ч., СР.Р. = беше множало
| МИН.ПРЕД.ВР., 3Л., МН.Ч. = бяха множали
| БЪД.ВР., 1Л., ЕД.Ч. = ще множа
| БЪД.ВР., 1Л., МН.Ч. = ще множим
| БЪД.ВР., 2Л., ЕД.Ч. = ще множиш
| БЪД.ВР., 2Л., МН.Ч. = ще множите
| БЪД.ВР., 3Л., ЕД.Ч. = ще множи
| БЪД.ВР., 3Л., МН.Ч. = ще множат
| БЪД.ПРЕД.ВР., 1Л., ЕД.Ч., М.Р. = ще съм множал
| БЪД.ПРЕД.ВР., 1Л., ЕД.Ч., Ж.Р. = ще съм множала
| БЪД.ПРЕД.ВР., 1Л., ЕД.Ч., СР.Р. = ще съм множало
| БЪД.ПРЕД.ВР., 1Л., МН.Ч. = ще сме множали
| БЪД.ПРЕД.ВР., 2Л., ЕД.Ч., М.Р. = ще си множал
| БЪД.ПРЕД.ВР., 2Л., ЕД.Ч., Ж.Р. = ще си множала
| БЪД.ПРЕД.ВР., 2Л., ЕД.Ч., СР.Р. = ще си множало
| БЪД.ПРЕД.ВР., 2Л., МН.Ч. = ще сте множали
| БЪД.ПРЕД.ВР., 3Л., ЕД.Ч., М.Р. = ще е множал
| БЪД.ПРЕД.ВР., 3Л., ЕД.Ч., Ж.Р. = ще е множала
| БЪД.ПРЕД.ВР., 3Л., ЕД.Ч., СР.Р. = ще е множало
| БЪД.ПРЕД.ВР., 3Л., МН.Ч. = ще са множали
| БЪД.ВР. В МИН., 1Л., ЕД.Ч. = щях да множа
| БЪД.ВР. В МИН., 1Л., МН.Ч. = щяхме да множим
| БЪД.ВР. В МИН., 2Л., ЕД.Ч. = щеше да множиш
| БЪД.ВР. В МИН., 2Л., МН.Ч. = щяхте да множите
| БЪД.ВР. В МИН., 3Л., ЕД.Ч. = щеше да множи
| БЪД.ВР. В МИН., 3Л., МН.Ч. = щяха да множат
| БЪД.ПРЕД.ВР. В МИН., 1Л., ЕД.Ч., М.Р. = щях да съм множал
| БЪД.ПРЕД.ВР. В МИН., 1Л., ЕД.Ч., Ж.Р. = щях да съм множала
| БЪД.ПРЕД.ВР. В МИН., 1Л., ЕД.Ч., СР.Р. = щях да съм множало
| БЪД.ПРЕД.ВР. В МИН., 1Л., МН.Ч. = щяхме да сме множали
| БЪД.ПРЕД.ВР. В МИН., 2Л., ЕД.Ч., М.Р. = щеше да си множал
| БЪД.ПРЕД.ВР. В МИН., 2Л., ЕД.Ч., Ж.Р. = щеше да си множала
| БЪД.ПРЕД.ВР. В МИН., 2Л., ЕД.Ч., СР.Р. = щеше да си множало
| БЪД.ПРЕД.ВР. В МИН., 2Л., МН.Ч. = щяхте да сте множали
| БЪД.ПРЕД.ВР. В МИН., 3Л., ЕД.Ч., М.Р. = щеше да е множал
| БЪД.ПРЕД.ВР. В МИН., 3Л., ЕД.Ч., Ж.Р. = щеше да е множала
| БЪД.ПРЕД.ВР. В МИН., 3Л., ЕД.Ч., СР.Р. = щеше да е множало
| БЪД.ПРЕД.ВР. В МИН., 3Л., МН.Ч. = щяха да са множали
| ПР.НАКЛ., СЕГ.ВР., 1Л., ЕД.Ч., М.Р. = множел съм
| ПР.НАКЛ., СЕГ.ВР., 1Л., ЕД.Ч., Ж.Р. = множела съм
| ПР.НАКЛ., СЕГ.ВР., 1Л., ЕД.Ч., СР.Р. = множело съм
| ПР.НАКЛ., СЕГ.ВР., 1Л., МН.Ч. = множели сме
| ПР.НАКЛ., СЕГ.ВР., 2Л., ЕД.Ч., М.Р. = множел си
| ПР.НАКЛ., СЕГ.ВР., 2Л., ЕД.Ч., Ж.Р. = множела си
| ПР.НАКЛ., СЕГ.ВР., 2Л., ЕД.Ч., СР.Р. = множело си
| ПР.НАКЛ., СЕГ.ВР., 2Л., МН.Ч. = множели сте
| ПР.НАКЛ., СЕГ.ВР., 3Л., ЕД.Ч., М.Р. = множел (е)
| ПР.НАКЛ., СЕГ.ВР., 3Л., ЕД.Ч., Ж.Р. = множела (е)
| ПР.НАКЛ., СЕГ.ВР., 3Л., ЕД.Ч., СР.Р. = множело (е)
| ПР.НАКЛ., СЕГ.ВР., 3Л., МН.Ч. = множели (са)
| ПР.НАКЛ., МИН.СВ.ВР., 1Л., ЕД.Ч., М.Р. = множал съм
| ПР.НАКЛ., МИН.СВ.ВР., 1Л., ЕД.Ч., Ж.Р. = множала съм
| ПР.НАКЛ., МИН.СВ.ВР., 1Л., ЕД.Ч., СР.Р. = множало съм
| ПР.НАКЛ., МИН.СВ.ВР., 1Л., МН.Ч. = множали сме
| ПР.НАКЛ., МИН.СВ.ВР., 2Л., ЕД.Ч., М.Р. = множал си
| ПР.НАКЛ., МИН.СВ.ВР., 2Л., ЕД.Ч., Ж.Р. = множала си
| ПР.НАКЛ., МИН.СВ.ВР., 2Л., ЕД.Ч., СР.Р. = множало си
| ПР.НАКЛ., МИН.СВ.ВР., 2Л., МН.Ч. = множали сте
| ПР.НАКЛ., МИН.СВ.ВР., 3Л., ЕД.Ч., М.Р. = множал (е)
| ПР.НАКЛ., МИН.СВ.ВР., 3Л., ЕД.Ч., Ж.Р. = множала (е)
| ПР.НАКЛ., МИН.СВ.ВР., 3Л., ЕД.Ч., СР.Р. = множало (е)
| ПР.НАКЛ., МИН.СВ.ВР., 3Л., МН.Ч. = множали (са)
| ПР.НАКЛ., МИН.НЕОПР.ВР., 1Л., ЕД.Ч., М.Р. = бил съм множал
| ПР.НАКЛ., МИН.НЕОПР.ВР., 1Л., ЕД.Ч., Ж.Р. = била съм множала
| ПР.НАКЛ., МИН.НЕОПР.ВР., 1Л., ЕД.Ч., СР.Р. = било съм множало
| ПР.НАКЛ., МИН.НЕОПР.ВР., 1Л., МН.Ч. = били сме множали
| ПР.НАКЛ., МИН.НЕОПР.ВР., 2Л., ЕД.Ч., М.Р. = бил си множал
| ПР.НАКЛ., МИН.НЕОПР.ВР., 2Л., ЕД.Ч., Ж.Р. = била си множала
| ПР.НАКЛ., МИН.НЕОПР.ВР., 2Л., ЕД.Ч., СР.Р. = било си множало
| ПР.НАКЛ., МИН.НЕОПР.ВР., 2Л., МН.Ч. = били сте множали
| ПР.НАКЛ., МИН.НЕОПР.ВР., 3Л., ЕД.Ч., М.Р. = бил (е) множал
| ПР.НАКЛ., МИН.НЕОПР.ВР., 3Л., ЕД.Ч., Ж.Р. = била (е) множала
| ПР.НАКЛ., МИН.НЕОПР.ВР., 3Л., ЕД.Ч., СР.Р. = било (е) множало
| ПР.НАКЛ., МИН.НЕОПР.ВР., 3Л., МН.Ч. = били (са) множали
| ПР.НАКЛ., БЪД.ВР., 1Л., ЕД.Ч., М.Р. = щял съм да множа
| ПР.НАКЛ., БЪД.ВР., 1Л., ЕД.Ч., Ж.Р. = щяла съм да множа
| ПР.НАКЛ., БЪД.ВР., 1Л., ЕД.Ч., СР.Р. = щяло съм да множа
| ПР.НАКЛ., БЪД.ВР., 1Л., МН.Ч. = щели сме да множим
| ПР.НАКЛ., БЪД.ВР., 2Л., ЕД.Ч., М.Р. = щял си да множиш
| ПР.НАКЛ., БЪД.ВР., 2Л., ЕД.Ч., Ж.Р. = щяла си да множиш
| ПР.НАКЛ., БЪД.ВР., 2Л., ЕД.Ч., СР.Р. = щяло си да множиш
| ПР.НАКЛ., БЪД.ВР., 2Л., МН.Ч. = щели сте да множите
| ПР.НАКЛ., БЪД.ВР., 3Л., ЕД.Ч., М.Р. = щял (е) да множи
| ПР.НАКЛ., БЪД.ВР., 3Л., ЕД.Ч., Ж.Р. = щяла (е) да множи
| ПР.НАКЛ., БЪД.ВР., 3Л., ЕД.Ч., СР.Р. = щяло (е) да множи
| ПР.НАКЛ., БЪД.ВР., 3Л., МН.Ч. = щели (са) да множат
| ПР.НАКЛ., БЪД.ПРЕД.ВР., 1Л., ЕД.Ч., М.Р. = щял съм да съм множал
| ПР.НАКЛ., БЪД.ПРЕД.ВР., 1Л., ЕД.Ч., Ж.Р. = щяла съм да съм множала
| ПР.НАКЛ., БЪД.ПРЕД.ВР., 1Л., ЕД.Ч., СР.Р. = щяло съм да съм множало
| ПР.НАКЛ., БЪД.ПРЕД.ВР., 1Л., МН.Ч. = щели сме да сме множали
| ПР.НАКЛ., БЪД.ПРЕД.ВР., 2Л., ЕД.Ч., М.Р. = щял си да си множал
| ПР.НАКЛ., БЪД.ПРЕД.ВР., 2Л., ЕД.Ч., Ж.Р. = щяла си да си множала
| ПР.НАКЛ., БЪД.ПРЕД.ВР., 2Л., ЕД.Ч., СР.Р. = щяло си да си множало
| ПР.НАКЛ., БЪД.ПРЕД.ВР., 2Л., МН.Ч. = щели сте да сте множали
| ПР.НАКЛ., БЪД.ПРЕД.ВР., 3Л., ЕД.Ч., М.Р. = щял (е) да е множал
| ПР.НАКЛ., БЪД.ПРЕД.ВР., 3Л., ЕД.Ч., Ж.Р. = щяла (е) да е множала
| ПР.НАКЛ., БЪД.ПРЕД.ВР., 3Л., ЕД.Ч., СР.Р. = щяло (е) да е множало
| ПР.НАКЛ., БЪД.ПРЕД.ВР., 3Л., МН.Ч. = щели (са) да са множали
| УСЛОВНО НАКЛОНЕНИЕ, 1Л., ЕД.Ч., М.Р. = бих множал
| УСЛОВНО НАКЛОНЕНИЕ, 1Л., ЕД.Ч., Ж.Р. = бих множала
| УСЛОВНО НАКЛОНЕНИЕ, 1Л., ЕД.Ч., СР.Р. = бих множало
| УСЛОВНО НАКЛОНЕНИЕ, 1Л., МН.Ч. = бихме множали
| УСЛОВНО НАКЛОНЕНИЕ, 2Л., ЕД.Ч., М.Р. = би множал
| УСЛОВНО НАКЛОНЕНИЕ, 2Л., ЕД.Ч., Ж.Р. = би множала
| УСЛОВНО НАКЛОНЕНИЕ, 2Л., ЕД.Ч., СР.Р. = би множало
| УСЛОВНО НАКЛОНЕНИЕ, 2Л., МН.Ч. = бихте множали
| УСЛОВНО НАКЛОНЕНИЕ, 3Л., ЕД.Ч., М.Р. = би множал
| УСЛОВНО НАКЛОНЕНИЕ, 3Л., ЕД.Ч., Ж.Р. = би множала
| УСЛОВНО НАКЛОНЕНИЕ, 3Л., ЕД.Ч., СР.Р. = би множало
| УСЛОВНО НАКЛОНЕНИЕ, 3Л., МН.Ч. = биха множали
| ПОВЕЛИТЕЛНО НАКЛОНЕНИЕ, ЕД.Ч. = мно·жи
| ПОВЕЛИТЕЛНО НАКЛОНЕНИЕ, МН.Ч. = мно·же·те
| МИН.СТРАД.ПРИЧ. М.Р. = —
| МИН.СТРАД.ПРИЧ. М.Р. НЕПЪЛЕН ЧЛЕН = —
| МИН.СТРАД.ПРИЧ. М.Р. ПЪЛЕН ЧЛЕН = —
| МИН.СТРАД.ПРИЧ. Ж.Р. = —
| МИН.СТРАД.ПРИЧ. Ж.Р. ЧЛЕН = —
| МИН.СТРАД.ПРИЧ. СР.Р. = —
| МИН.СТРАД.ПРИЧ. СР.Р. ЧЛЕН = —
| МИН.СТРАД.ПРИЧ. МН.Ч. = —
| МИН.СТРАД.ПРИЧ. МН.Ч. ЧЛЕН = —
| МИН.ДЕЯТ.СВ.ПРИЧ. М.Р. = мно·жал
| МИН.ДЕЯТ.СВ.ПРИЧ. М.Р. НЕПЪЛЕН ЧЛЕН = мно·жа·лия
| МИН.ДЕЯТ.СВ.ПРИЧ. М.Р. ПЪЛЕН ЧЛЕН = мно·жа·ли·ят
| МИН.ДЕЯТ.СВ.ПРИЧ. Ж.Р. = мно·жа·ла
| МИН.ДЕЯТ.СВ.ПРИЧ. Ж.Р. ЧЛЕН = мно·жа·ла·та
| МИН.ДЕЯТ.СВ.ПРИЧ. СР.Р. = мно·жа·ло
| МИН.ДЕЯТ.СВ.ПРИЧ. СР.Р. ЧЛЕН = мно·жа·ло·то
| МИН.ДЕЯТ.СВ.ПРИЧ. МН.Ч. = мно·жа·ли
| МИН.ДЕЯТ.СВ.ПРИЧ. МН.Ч. ЧЛЕН = мно·жа·ли·те
| МИН.ДЕЯТ.НЕСВ.ПРИЧ. М.Р. = мно·жел
| МИН.ДЕЯТ.НЕСВ.ПРИЧ. М.Р. НЕПЪЛЕН ЧЛЕН = мно·же·лия
| МИН.ДЕЯТ.НЕСВ.ПРИЧ. М.Р. ПЪЛЕН ЧЛЕН = мно·же·ли·ят
| МИН.ДЕЯТ.НЕСВ.ПРИЧ. Ж.Р. = мно·же·ла
| МИН.ДЕЯТ.НЕСВ.ПРИЧ. Ж.Р. ЧЛЕН = мно·же·ла·та
| МИН.ДЕЯТ.НЕСВ.ПРИЧ. СР.Р. = мно·же·ло
| МИН.ДЕЯТ.НЕСВ.ПРИЧ. СР.Р. ЧЛЕН = мно·же·ло·то
| МИН.ДЕЯТ.НЕСВ.ПРИЧ. МН.Ч. = мно·же·ли
| МИН.ДЕЯТ.НЕСВ.ПРИЧ. МН.Ч. ЧЛЕН = мно·же·ли·те
| СЕГ.ДЕЯТ.ПРИЧ. М.Р. = мно·жащ
| СЕГ.ДЕЯТ.ПРИЧ. М.Р. НЕПЪЛЕН ЧЛЕН = мно·жа·щия
| СЕГ.ДЕЯТ.ПРИЧ. М.Р. ПЪЛЕН ЧЛЕН = мно·жа·щи·ят
| СЕГ.ДЕЯТ.ПРИЧ. Ж.Р. = мно·жа·ща
| СЕГ.ДЕЯТ.ПРИЧ. Ж.Р. ЧЛЕН = мно·жа·ща·та
| СЕГ.ДЕЯТ.ПРИЧ. СР.Р. = мно·жа·що
| СЕГ.ДЕЯТ.ПРИЧ. СР.Р. ЧЛЕН = мно·жа·що·то
| СЕГ.ДЕЯТ.ПРИЧ. МН.Ч. = мно·жа·щи
| СЕГ.ДЕЯТ.ПРИЧ. МН.Ч. ЧЛЕН = мно·жа·щи·те
| ДЕЕПРИЧАСТИЕ = мно·жей·ки
| СКРИТИ ПРЕПРАТКИ = 
[[множа]],
[[множиш]],
[[множи]],
[[множим]],
[[множите]],
[[множат]],
[[множах]],
[[множахме]],
[[множахте]],
[[множаха]],
[[множех]],
[[множеше]],
[[множехме]],
[[множехте]],
[[множеха]],
[[множете]],
[[множал]],
[[множалия]],
[[множалият]],
[[множала]],
[[множалата]],
[[множало]],
[[множалото]],
[[множали]],
[[множалите]],
[[множел]],
[[множелия]],
[[множелият]],
[[множела]],
[[множелата]],
[[множело]],
[[множелото]],
[[множели]],
[[множелите]],
[[множащ]],
[[множащия]],
[[множащият]],
[[множаща]],
[[множащата]],
[[множащо]],
[[множащото]],
[[множащи]],
[[множащите]],
[[множейки]],
[[множал съм]],
[[множала съм]],
[[множало съм]],
[[множали сме]],
[[множал си]],
[[множала си]],
[[множало си]],
[[множали сте]],
[[множал е]],
[[множала е]],
[[множало е]],
[[множали са]],
[[бях множал]],
[[бях множала]],
[[бях множало]],
[[бяхме множали]],
[[беше множал]],
[[беше множала]],
[[беше множало]],
[[бяхте множали]],
[[бяха множали]],
[[ще множа]],
[[ще множим]],
[[ще множиш]],
[[ще множите]],
[[ще множи]],
[[ще множат]],
[[ще съм множал]],
[[ще съм множала]],
[[ще съм множало]],
[[ще сме множали]],
[[ще си множал]],
[[ще си множала]],
[[ще си множало]],
[[ще сте множали]],
[[ще е множал]],
[[ще е множала]],
[[ще е множало]],
[[ще са множали]],
[[щях да множа]],
[[щяхме да множим]],
[[щеше да множиш]],
[[щяхте да множите]],
[[щеше да множи]],
[[щяха да множат]],
[[щях да съм множал]],
[[щях да съм множала]],
[[щях да съм множало]],
[[щяхме да сме множали]],
[[щеше да си множал]],
[[щеше да си множала]],
[[щеше да си множало]],
[[щяхте да сте множали]],
[[щеше да е множал]],
[[щеше да е множала]],
[[щеше да е множало]],
[[щяха да са множали]],
[[множел съм]],
[[множела съм]],
[[множело съм]],
[[множели сме]],
[[множел си]],
[[множела си]],
[[множело си]],
[[множели сте]],
[[множел е]],
[[множела е]],
[[множело е]],
[[множели са]],
[[бил съм множал]],
[[била съм множала]],
[[било съм множало]],
[[били сме множали]],
[[бил си множал]],
[[била си множала]],
[[било си множало]],
[[били сте множали]],
[[бил е множал]],
[[била е множала]],
[[било е множало]],
[[били са множали]],
[[щял съм да множа]],
[[щяла съм да множа]],
[[щяло съм да множа]],
[[щели сме да множим]],
[[щял си да множиш]],
[[щяла си да множиш]],
[[щяло си да множиш]],
[[щели сте да множите]],
[[щял да множи]],
[[щяла да множи]],
[[щяло да множи]],
[[щели да множат]],
[[щял е да множи]],
[[щяла е да множи]],
[[щяло е да множи]],
[[щели са да множат]],
[[щял съм да съм множал]],
[[щяла съм да съм множала]],
[[щяло съм да съм множало]],
[[щели сме да сме множали]],
[[щял си да си множал]],
[[щяла си да си множала]],
[[щяло си да си множало]],
[[щели сте да сте множали]],
[[щял да е множал]],
[[щяла да е множала]],
[[щяло да е множало]],
[[щели да са множали]],
[[щял е да е множал]],
[[щяла е да е множала]],
[[щяло е да е множало]],
[[щели са да са множали]],
[[бих множал]],
[[бих множала]],
[[бих множало]],
[[бихме множали]],
[[би множал]],
[[би множала]],
[[би множало]],
[[бихте множали]],
[[биха множали]],
}}</text>
      <sha1>6hphpfqc36qt0hkg6bwsky3wglzzlvw</sha1>
    </revision>
  </page>
  <page>
    <title>Шаблон:Словоформи/мобилизирам</title>
    <ns>10</ns>
    <id>518533</id>
    <revision>
      <id>550513</id>
      <timestamp>2005-05-11T05:11:53Z</timestamp>
      <contributor>
        <username>Bgbot</username>
        <id>83</id>
      </contributor>
      <comment>Борислав: Шаблон със словоформи</comment>
      <model>wikitext</model>
      <format>text/x-wiki</format>
      <text bytes="22864" xml:space="preserve">{{Шаблон:Словоформи/Глагол|
  ОСНОВНА ФОРМА = мобилизирам
| СЕГ.ВР., 1Л., ЕД.Ч. = мо·би·ли·зи·рам
| СЕГ.ВР., 1Л., МН.Ч. = мо·би·ли·зи·ра·ме
| СЕГ.ВР., 2Л., ЕД.Ч. = мо·би·ли·зи·раш
| СЕГ.ВР., 2Л., МН.Ч. = мо·би·ли·зи·ра·те
| СЕГ.ВР., 3Л., ЕД.Ч. = мо·би·ли·зи·ра
| СЕГ.ВР., 3Л., МН.Ч. = мо·би·ли·зи·рат
| МИН.СВ.ВР., 1Л., ЕД.Ч. = мо·би·ли·зи·рах
| МИН.СВ.ВР., 1Л., МН.Ч. = мо·би·ли·зи·рах·ме
| МИН.СВ.ВР., 2Л., ЕД.Ч. = мо·би·ли·зи·ра
| МИН.СВ.ВР., 2Л., МН.Ч. = мо·би·ли·зи·рах·те
| МИН.СВ.ВР., 3Л., ЕД.Ч. = мо·би·ли·зи·ра
| МИН.СВ.ВР., 3Л., МН.Ч. = мо·би·ли·зи·ра·ха
| МИН.НЕСВ.ВР., 1Л., ЕД.Ч. = мо·би·ли·зи·рах
| МИН.НЕСВ.ВР., 1Л., МН.Ч. = мо·би·ли·зи·рах·ме
| МИН.НЕСВ.ВР., 2Л., ЕД.Ч. = мо·би·ли·зи·ра·ше
| МИН.НЕСВ.ВР., 2Л., МН.Ч. = мо·би·ли·зи·рах·те
| МИН.НЕСВ.ВР., 3Л., ЕД.Ч. = мо·би·ли·зи·ра·ше
| МИН.НЕСВ.ВР., 3Л., МН.Ч. = мо·би·ли·зи·ра·ха
| МИН.НЕОПР.ВР., 1Л., ЕД.Ч., М.Р. = мобилизирал съм
| МИН.НЕОПР.ВР., 1Л., ЕД.Ч., Ж.Р. = мобилизирала съм
| МИН.НЕОПР.ВР., 1Л., ЕД.Ч., СР.Р. = мобилизирало съм
| МИН.НЕОПР.ВР., 1Л., МН.Ч. = мобилизирали сме
| МИН.НЕОПР.ВР., 2Л., ЕД.Ч., М.Р. = мобилизирал си
| МИН.НЕОПР.ВР., 2Л., ЕД.Ч., Ж.Р. = мобилизирала си
| МИН.НЕОПР.ВР., 2Л., ЕД.Ч., СР.Р. = мобилизирало си
| МИН.НЕОПР.ВР., 2Л., МН.Ч. = мобилизирали сте
| МИН.НЕОПР.ВР., 3Л., ЕД.Ч., М.Р. = мобилизирал е
| МИН.НЕОПР.ВР., 3Л., ЕД.Ч., Ж.Р. = мобилизирала е
| МИН.НЕОПР.ВР., 3Л., ЕД.Ч., СР.Р. = мобилизирало е
| МИН.НЕОПР.ВР., 3Л., МН.Ч. = мобилизирали са
| МИН.ПРЕД.ВР., 1Л., ЕД.Ч., М.Р. = бях мобилизирал
| МИН.ПРЕД.ВР., 1Л., ЕД.Ч., Ж.Р. = бях мобилизирала
| МИН.ПРЕД.ВР., 1Л., ЕД.Ч., СР.Р. = бях мобилизирало
| МИН.ПРЕД.ВР., 1Л., МН.Ч. = бяхме мобилизирали
| МИН.ПРЕД.ВР., 2Л., ЕД.Ч., М.Р. = беше мобилизирал
| МИН.ПРЕД.ВР., 2Л., ЕД.Ч., Ж.Р. = беше мобилизирала
| МИН.ПРЕД.ВР., 2Л., ЕД.Ч., СР.Р. = беше мобилизирало
| МИН.ПРЕД.ВР., 2Л., МН.Ч. = бяхте мобилизирали
| МИН.ПРЕД.ВР., 3Л., ЕД.Ч., М.Р. = беше мобилизирал
| МИН.ПРЕД.ВР., 3Л., ЕД.Ч., Ж.Р. = беше мобилизирала
| МИН.ПРЕД.ВР., 3Л., ЕД.Ч., СР.Р. = беше мобилизирало
| МИН.ПРЕД.ВР., 3Л., МН.Ч. = бяха мобилизирали
| БЪД.ВР., 1Л., ЕД.Ч. = ще мобилизирам
| БЪД.ВР., 1Л., МН.Ч. = ще мобилизираме
| БЪД.ВР., 2Л., ЕД.Ч. = ще мобилизираш
| БЪД.ВР., 2Л., МН.Ч. = ще мобилизирате
| БЪД.ВР., 3Л., ЕД.Ч. = ще мобилизира
| БЪД.ВР., 3Л., МН.Ч. = ще мобилизират
| БЪД.ПРЕД.ВР., 1Л., ЕД.Ч., М.Р. = ще съм мобилизирал
| БЪД.ПРЕД.ВР., 1Л., ЕД.Ч., Ж.Р. = ще съм мобилизирала
| БЪД.ПРЕД.ВР., 1Л., ЕД.Ч., СР.Р. = ще съм мобилизирало
| БЪД.ПРЕД.ВР., 1Л., МН.Ч. = ще сме мобилизирали
| БЪД.ПРЕД.ВР., 2Л., ЕД.Ч., М.Р. = ще си мобилизирал
| БЪД.ПРЕД.ВР., 2Л., ЕД.Ч., Ж.Р. = ще си мобилизирала
| БЪД.ПРЕД.ВР., 2Л., ЕД.Ч., СР.Р. = ще си мобилизирало
| БЪД.ПРЕД.ВР., 2Л., МН.Ч. = ще сте мобилизирали
| БЪД.ПРЕД.ВР., 3Л., ЕД.Ч., М.Р. = ще е мобилизирал
| БЪД.ПРЕД.ВР., 3Л., ЕД.Ч., Ж.Р. = ще е мобилизирала
| БЪД.ПРЕД.ВР., 3Л., ЕД.Ч., СР.Р. = ще е мобилизирало
| БЪД.ПРЕД.ВР., 3Л., МН.Ч. = ще са мобилизирали
| БЪД.ВР. В МИН., 1Л., ЕД.Ч. = щях да мобилизирам
| БЪД.ВР. В МИН., 1Л., МН.Ч. = щяхме да мобилизираме
| БЪД.ВР. В МИН., 2Л., ЕД.Ч. = щеше да мобилизираш
| БЪД.ВР. В МИН., 2Л., МН.Ч. = щяхте да мобилизирате
| БЪД.ВР. В МИН., 3Л., ЕД.Ч. = щеше да мобилизира
| БЪД.ВР. В МИН., 3Л., МН.Ч. = щяха да мобилизират
| БЪД.ПРЕД.ВР. В МИН., 1Л., ЕД.Ч., М.Р. = щях да съм мобилизирал
| БЪД.ПРЕД.ВР. В МИН., 1Л., ЕД.Ч., Ж.Р. = щях да съм мобилизирала
| БЪД.ПРЕД.ВР. В МИН., 1Л., ЕД.Ч., СР.Р. = щях да съм мобилизирало
| БЪД.ПРЕД.ВР. В МИН., 1Л., МН.Ч. = щяхме да сме мобилизирали
| БЪД.ПРЕД.ВР. В МИН., 2Л., ЕД.Ч., М.Р. = щеше да си мобилизирал
| БЪД.ПРЕД.ВР. В МИН., 2Л., ЕД.Ч., Ж.Р. = щеше да си мобилизирала
| БЪД.ПРЕД.ВР. В МИН., 2Л., ЕД.Ч., СР.Р. = щеше да си мобилизирало
| БЪД.ПРЕД.ВР. В МИН., 2Л., МН.Ч. = щяхте да сте мобилизирали
| БЪД.ПРЕД.ВР. В МИН., 3Л., ЕД.Ч., М.Р. = щеше да е мобилизирал
| БЪД.ПРЕД.ВР. В МИН., 3Л., ЕД.Ч., Ж.Р. = щеше да е мобилизирала
| БЪД.ПРЕД.ВР. В МИН., 3Л., ЕД.Ч., СР.Р. = щеше да е мобилизирало
| БЪД.ПРЕД.ВР. В МИН., 3Л., МН.Ч. = щяха да са мобилизирали
| ПР.НАКЛ., СЕГ.ВР., 1Л., ЕД.Ч., М.Р. = мобилизирал съм
| ПР.НАКЛ., СЕГ.ВР., 1Л., ЕД.Ч., Ж.Р. = мобилизирала съм
| ПР.НАКЛ., СЕГ.ВР., 1Л., ЕД.Ч., СР.Р. = мобилизирало съм
| ПР.НАКЛ., СЕГ.ВР., 1Л., МН.Ч. = мобилизирали сме
| ПР.НАКЛ., СЕГ.ВР., 2Л., ЕД.Ч., М.Р. = мобилизирал си
| ПР.НАКЛ., СЕГ.ВР., 2Л., ЕД.Ч., Ж.Р. = мобилизирала си
| ПР.НАКЛ., СЕГ.ВР., 2Л., ЕД.Ч., СР.Р. = мобилизирало си
| ПР.НАКЛ., СЕГ.ВР., 2Л., МН.Ч. = мобилизирали сте
| ПР.НАКЛ., СЕГ.ВР., 3Л., ЕД.Ч., М.Р. = мобилизирал (е)
| ПР.НАКЛ., СЕГ.ВР., 3Л., ЕД.Ч., Ж.Р. = мобилизирала (е)
| ПР.НАКЛ., СЕГ.ВР., 3Л., ЕД.Ч., СР.Р. = мобилизирало (е)
| ПР.НАКЛ., СЕГ.ВР., 3Л., МН.Ч. = мобилизирали (са)
| ПР.НАКЛ., МИН.СВ.ВР., 1Л., ЕД.Ч., М.Р. = мобилизирал съм
| ПР.НАКЛ., МИН.СВ.ВР., 1Л., ЕД.Ч., Ж.Р. = мобилизирала съм
| ПР.НАКЛ., МИН.СВ.ВР., 1Л., ЕД.Ч., СР.Р. = мобилизирало съм
| ПР.НАКЛ., МИН.СВ.ВР., 1Л., МН.Ч. = мобилизирали сме
| ПР.НАКЛ., МИН.СВ.ВР., 2Л., ЕД.Ч., М.Р. = мобилизирал си
| ПР.НАКЛ., МИН.СВ.ВР., 2Л., ЕД.Ч., Ж.Р. = мобилизирала си
| ПР.НАКЛ., МИН.СВ.ВР., 2Л., ЕД.Ч., СР.Р. = мобилизирало си
| ПР.НАКЛ., МИН.СВ.ВР., 2Л., МН.Ч. = мобилизирали сте
| ПР.НАКЛ., МИН.СВ.ВР., 3Л., ЕД.Ч., М.Р. = мобилизирал (е)
| ПР.НАКЛ., МИН.СВ.ВР., 3Л., ЕД.Ч., Ж.Р. = мобилизирала (е)
| ПР.НАКЛ., МИН.СВ.ВР., 3Л., ЕД.Ч., СР.Р. = мобилизирало (е)
| ПР.НАКЛ., МИН.СВ.ВР., 3Л., МН.Ч. = мобилизирали (са)
| ПР.НАКЛ., МИН.НЕОПР.ВР., 1Л., ЕД.Ч., М.Р. = бил съм мобилизирал
| ПР.НАКЛ., МИН.НЕОПР.ВР., 1Л., ЕД.Ч., Ж.Р. = била съм мобилизирала
| ПР.НАКЛ., МИН.НЕОПР.ВР., 1Л., ЕД.Ч., СР.Р. = било съм мобилизирало
| ПР.НАКЛ., МИН.НЕОПР.ВР., 1Л., МН.Ч. = били сме мобилизирали
| ПР.НАКЛ., МИН.НЕОПР.ВР., 2Л., ЕД.Ч., М.Р. = бил си мобилизирал
| ПР.НАКЛ., МИН.НЕОПР.ВР., 2Л., ЕД.Ч., Ж.Р. = била си мобилизирала
| ПР.НАКЛ., МИН.НЕОПР.ВР., 2Л., ЕД.Ч., СР.Р. = било си мобилизирало
| ПР.НАКЛ., МИН.НЕОПР.ВР., 2Л., МН.Ч. = били сте мобилизирали
| ПР.НАКЛ., МИН.НЕОПР.ВР., 3Л., ЕД.Ч., М.Р. = бил (е) мобилизирал
| ПР.НАКЛ., МИН.НЕОПР.ВР., 3Л., ЕД.Ч., Ж.Р. = била (е) мобилизирала
| ПР.НАКЛ., МИН.НЕОПР.ВР., 3Л., ЕД.Ч., СР.Р. = било (е) мобилизирало
| ПР.НАКЛ., МИН.НЕОПР.ВР., 3Л., МН.Ч. = били (са) мобилизирали
| ПР.НАКЛ., БЪД.ВР., 1Л., ЕД.Ч., М.Р. = щял съм да мобилизирам
| ПР.НАКЛ., БЪД.ВР., 1Л., ЕД.Ч., Ж.Р. = щяла съм да мобилизирам
| ПР.НАКЛ., БЪД.ВР., 1Л., ЕД.Ч., СР.Р. = щяло съм да мобилизирам
| ПР.НАКЛ., БЪД.ВР., 1Л., МН.Ч. = щели сме да мобилизираме
| ПР.НАКЛ., БЪД.ВР., 2Л., ЕД.Ч., М.Р. = щял си да мобилизираш
| ПР.НАКЛ., БЪД.ВР., 2Л., ЕД.Ч., Ж.Р. = щяла си да мобилизираш
| ПР.НАКЛ., БЪД.ВР., 2Л., ЕД.Ч., СР.Р. = щяло си да мобилизираш
| ПР.НАКЛ., БЪД.ВР., 2Л., МН.Ч. = щели сте да мобилизирате
| ПР.НАКЛ., БЪД.ВР., 3Л., ЕД.Ч., М.Р. = щял (е) да мобилизира
| ПР.НАКЛ., БЪД.ВР., 3Л., ЕД.Ч., Ж.Р. = щяла (е) да мобилизира
| ПР.НАКЛ., БЪД.ВР., 3Л., ЕД.Ч., СР.Р. = щяло (е) да мобилизира
| ПР.НАКЛ., БЪД.ВР., 3Л., МН.Ч. = щели (са) да мобилизират
| ПР.НАКЛ., БЪД.ПРЕД.ВР., 1Л., ЕД.Ч., М.Р. = щял съм да съм мобилизирал
| ПР.НАКЛ., БЪД.ПРЕД.ВР., 1Л., ЕД.Ч., Ж.Р. = щяла съм да съм мобилизирала
| ПР.НАКЛ., БЪД.ПРЕД.ВР., 1Л., ЕД.Ч., СР.Р. = щяло съм да съм мобилизирало
| ПР.НАКЛ., БЪД.ПРЕД.ВР., 1Л., МН.Ч. = щели сме да сме мобилизирали
| ПР.НАКЛ., БЪД.ПРЕД.ВР., 2Л., ЕД.Ч., М.Р. = щял си да си мобилизирал
| ПР.НАКЛ., БЪД.ПРЕД.ВР., 2Л., ЕД.Ч., Ж.Р. = щяла си да си мобилизирала
| ПР.НАКЛ., БЪД.ПРЕД.ВР., 2Л., ЕД.Ч., СР.Р. = щяло си да си мобилизирало
| ПР.НАКЛ., БЪД.ПРЕД.ВР., 2Л., МН.Ч. = щели сте да сте мобилизирали
| ПР.НАКЛ., БЪД.ПРЕД.ВР., 3Л., ЕД.Ч., М.Р. = щял (е) да е мобилизирал
| ПР.НАКЛ., БЪД.ПРЕД.ВР., 3Л., ЕД.Ч., Ж.Р. = щяла (е) да е мобилизирала
| ПР.НАКЛ., БЪД.ПРЕД.ВР., 3Л., ЕД.Ч., СР.Р. = щяло (е) да е мобилизирало
| ПР.НАКЛ., БЪД.ПРЕД.ВР., 3Л., МН.Ч. = щели (са) да са мобилизирали
| УСЛОВНО НАКЛОНЕНИЕ, 1Л., ЕД.Ч., М.Р. = бих мобилизирал
| УСЛОВНО НАКЛОНЕНИЕ, 1Л., ЕД.Ч., Ж.Р. = бих мобилизирала
| УСЛОВНО НАКЛОНЕНИЕ, 1Л., ЕД.Ч., СР.Р. = бих мобилизирало
| УСЛОВНО НАКЛОНЕНИЕ, 1Л., МН.Ч. = бихме мобилизирали
| УСЛОВНО НАКЛОНЕНИЕ, 2Л., ЕД.Ч., М.Р. = би мобилизирал
| УСЛОВНО НАКЛОНЕНИЕ, 2Л., ЕД.Ч., Ж.Р. = би мобилизирала
| УСЛОВНО НАКЛОНЕНИЕ, 2Л., ЕД.Ч., СР.Р. = би мобилизирало
| УСЛОВНО НАКЛОНЕНИЕ, 2Л., МН.Ч. = бихте мобилизирали
| УСЛОВНО НАКЛОНЕНИЕ, 3Л., ЕД.Ч., М.Р. = би мобилизирал
| УСЛОВНО НАКЛОНЕНИЕ, 3Л., ЕД.Ч., Ж.Р. = би мобилизирала
| УСЛОВНО НАКЛОНЕНИЕ, 3Л., ЕД.Ч., СР.Р. = би мобилизирало
| УСЛОВНО НАКЛОНЕНИЕ, 3Л., МН.Ч. = биха мобилизирали
| ПОВЕЛИТЕЛНО НАКЛОНЕНИЕ, ЕД.Ч. = мо·би·ли·зи·рай
| ПОВЕЛИТЕЛНО НАКЛОНЕНИЕ, МН.Ч. = мо·би·ли·зи·рай·те
| МИН.СТРАД.ПРИЧ. М.Р. = мо·би·ли·зи·ран
| МИН.СТРАД.ПРИЧ. М.Р. НЕПЪЛЕН ЧЛЕН = мо·би·ли·зи·ра·ния
| МИН.СТРАД.ПРИЧ. М.Р. ПЪЛЕН ЧЛЕН = мо·би·ли·зи·ра·ни·ят
| МИН.СТРАД.ПРИЧ. Ж.Р. = мо·би·ли·зи·ра·на
| МИН.СТРАД.ПРИЧ. Ж.Р. ЧЛЕН = мо·би·ли·зи·ра·на·та
| МИН.СТРАД.ПРИЧ. СР.Р. = мо·би·ли·зи·ра·но
| МИН.СТРАД.ПРИЧ. СР.Р. ЧЛЕН = мо·би·ли·зи·ра·но·то
| МИН.СТРАД.ПРИЧ. МН.Ч. = мо·би·ли·зи·ра·ни
| МИН.СТРАД.ПРИЧ. МН.Ч. ЧЛЕН = мо·би·ли·зи·ра·ни·те
| МИН.ДЕЯТ.СВ.ПРИЧ. М.Р. = мо·би·ли·зи·рал
| МИН.ДЕЯТ.СВ.ПРИЧ. М.Р. НЕПЪЛЕН ЧЛЕН = мо·би·ли·зи·ра·лия
| МИН.ДЕЯТ.СВ.ПРИЧ. М.Р. ПЪЛЕН ЧЛЕН = мо·би·ли·зи·ра·ли·ят
| МИН.ДЕЯТ.СВ.ПРИЧ. Ж.Р. = мо·би·ли·зи·ра·ла
| МИН.ДЕЯТ.СВ.ПРИЧ. Ж.Р. ЧЛЕН = мо·би·ли·зи·ра·ла·та
| МИН.ДЕЯТ.СВ.ПРИЧ. СР.Р. = мо·би·ли·зи·ра·ло
| МИН.ДЕЯТ.СВ.ПРИЧ. СР.Р. ЧЛЕН = мо·би·ли·зи·ра·ло·то
| МИН.ДЕЯТ.СВ.ПРИЧ. МН.Ч. = мо·би·ли·зи·ра·ли
| МИН.ДЕЯТ.СВ.ПРИЧ. МН.Ч. ЧЛЕН = мо·би·ли·зи·ра·ли·те
| МИН.ДЕЯТ.НЕСВ.ПРИЧ. М.Р. = мо·би·ли·зи·рал
| МИН.ДЕЯТ.НЕСВ.ПРИЧ. М.Р. НЕПЪЛЕН ЧЛЕН = мо·би·ли·зи·ра·лия
| МИН.ДЕЯТ.НЕСВ.ПРИЧ. М.Р. ПЪЛЕН ЧЛЕН = мо·би·ли·зи·ра·ли·ят
| МИН.ДЕЯТ.НЕСВ.ПРИЧ. Ж.Р. = мо·би·ли·зи·ра·ла
| МИН.ДЕЯТ.НЕСВ.ПРИЧ. Ж.Р. ЧЛЕН = мо·би·ли·зи·ра·ла·та
| МИН.ДЕЯТ.НЕСВ.ПРИЧ. СР.Р. = мо·би·ли·зи·ра·ло
| МИН.ДЕЯТ.НЕСВ.ПРИЧ. СР.Р. ЧЛЕН = мо·би·ли·зи·ра·ло·то
| МИН.ДЕЯТ.НЕСВ.ПРИЧ. МН.Ч. = мо·би·ли·зи·ра·ли
| МИН.ДЕЯТ.НЕСВ.ПРИЧ. МН.Ч. ЧЛЕН = мо·би·ли·зи·ра·ли·те
| СЕГ.ДЕЯТ.ПРИЧ. М.Р. = мо·би·ли·зи·ращ
| СЕГ.ДЕЯТ.ПРИЧ. М.Р. НЕПЪЛЕН ЧЛЕН = мо·би·ли·зи·ра·щия
| СЕГ.ДЕЯТ.ПРИЧ. М.Р. ПЪЛЕН ЧЛЕН = мо·би·ли·зи·ра·щи·ят
| СЕГ.ДЕЯТ.ПРИЧ. Ж.Р. = мо·би·ли·зи·ра·ща
| СЕГ.ДЕЯТ.ПРИЧ. Ж.Р. ЧЛЕН = мо·би·ли·зи·ра·ща·та
| СЕГ.ДЕЯТ.ПРИЧ. СР.Р. = мо·би·ли·зи·ра·що
| СЕГ.ДЕЯТ.ПРИЧ. СР.Р. ЧЛЕН = мо·би·ли·зи·ра·що·то
| СЕГ.ДЕЯТ.ПРИЧ. МН.Ч. = мо·би·ли·зи·ра·щи
| СЕГ.ДЕЯТ.ПРИЧ. МН.Ч. ЧЛЕН = мо·би·ли·зи·ра·щи·те
| ДЕЕПРИЧАСТИЕ = мо·би·ли·зи·рай·ки
| СКРИТИ ПРЕПРАТКИ = 
[[мобилизирам]],
[[мобилизираш]],
[[мобилизира]],
[[мобилизираме]],
[[мобилизирате]],
[[мобилизират]],
[[мобилизирах]],
[[мобилизирахме]],
[[мобилизирахте]],
[[мобилизираха]],
[[мобилизираше]],
[[мобилизирай]],
[[мобилизирайте]],
[[мобилизирал]],
[[мобилизиралия]],
[[мобилизиралият]],
[[мобилизирала]],
[[мобилизиралата]],
[[мобилизирало]],
[[мобилизиралото]],
[[мобилизирали]],
[[мобилизиралите]],
[[мобилизиран]],
[[мобилизирания]],
[[мобилизираният]],
[[мобилизирана]],
[[мобилизираната]],
[[мобилизирано]],
[[мобилизираното]],
[[мобилизирани]],
[[мобилизираните]],
[[мобилизиращ]],
[[мобилизиращия]],
[[мобилизиращият]],
[[мобилизираща]],
[[мобилизиращата]],
[[мобилизиращо]],
[[мобилизиращото]],
[[мобилизиращи]],
[[мобилизиращите]],
[[мобилизирайки]],
[[мобилизирал съм]],
[[мобилизирала съм]],
[[мобилизирало съм]],
[[мобилизирали сме]],
[[мобилизирал си]],
[[мобилизирала си]],
[[мобилизирало си]],
[[мобилизирали сте]],
[[мобилизирал е]],
[[мобилизирала е]],
[[мобилизирало е]],
[[мобилизирали са]],
[[бях мобилизирал]],
[[бях мобилизирала]],
[[бях мобилизирало]],
[[бяхме мобилизирали]],
[[беше мобилизирал]],
[[беше мобилизирала]],
[[беше мобилизирало]],
[[бяхте мобилизирали]],
[[бяха мобилизирали]],
[[ще мобилизирам]],
[[ще мобилизираме]],
[[ще мобилизираш]],
[[ще мобилизирате]],
[[ще мобилизира]],
[[ще мобилизират]],
[[ще съм мобилизирал]],
[[ще съм мобилизирала]],
[[ще съм мобилизирало]],
[[ще сме мобилизирали]],
[[ще си мобилизирал]],
[[ще си мобилизирала]],
[[ще си мобилизирало]],
[[ще сте мобилизирали]],
[[ще е мобилизирал]],
[[ще е мобилизирала]],
[[ще е мобилизирало]],
[[ще са мобилизирали]],
[[щях да мобилизирам]],
[[щяхме да мобилизираме]],
[[щеше да мобилизираш]],
[[щяхте да мобилизирате]],
[[щеше да мобилизира]],
[[щяха да мобилизират]],
[[щях да съм мобилизирал]],
[[щях да съм мобилизирала]],
[[щях да съм мобилизирало]],
[[щяхме да сме мобилизирали]],
[[щеше да си мобилизирал]],
[[щеше да си мобилизирала]],
[[щеше да си мобилизирало]],
[[щяхте да сте мобилизирали]],
[[щеше да е мобилизирал]],
[[щеше да е мобилизирала]],
[[щеше да е мобилизирало]],
[[щяха да са мобилизирали]],
[[бил съм мобилизирал]],
[[била съм мобилизирала]],
[[било съм мобилизирало]],
[[били сме мобилизирали]],
[[бил си мобилизирал]],
[[била си мобилизирала]],
[[било си мобилизирало]],
[[били сте мобилизирали]],
[[бил е мобилизирал]],
[[била е мобилизирала]],
[[било е мобилизирало]],
[[били са мобилизирали]],
[[щял съм да мобилизирам]],
[[щяла съм да мобилизирам]],
[[щяло съм да мобилизирам]],
[[щели сме да мобилизираме]],
[[щял си да мобилизираш]],
[[щяла си да мобилизираш]],
[[щяло си да мобилизираш]],
[[щели сте да мобилизирате]],
[[щял да мобилизира]],
[[щяла да мобилизира]],
[[щяло да мобилизира]],
[[щели да мобилизират]],
[[щял е да мобилизира]],
[[щяла е да мобилизира]],
[[щяло е да мобилизира]],
[[щели са да мобилизират]],
[[щял съм да съм мобилизирал]],
[[щяла съм да съм мобилизирала]],
[[щяло съм да съм мобилизирало]],
[[щели сме да сме мобилизирали]],
[[щял си да си мобилизирал]],
[[щяла си да си мобилизирала]],
[[щяло си да си мобилизирало]],
[[щели сте да сте мобилизирали]],
[[щял да е мобилизирал]],
[[щяла да е мобилизирала]],
[[щяло да е мобилизирало]],
[[щели да са мобилизирали]],
[[щял е да е мобилизирал]],
[[щяла е да е мобилизирала]],
[[щяло е да е мобилизирало]],
[[щели са да са мобилизирали]],
[[бих мобилизирал]],
[[бих мобилизирала]],
[[бих мобилизирало]],
[[бихме мобилизирали]],
[[би мобилизирал]],
[[би мобилизирала]],
[[би мобилизирало]],
[[бихте мобилизирали]],
[[биха мобилизирали]],
}}</text>
      <sha1>88v7wfdieyrrvggeaf2hof08x0u4r1i</sha1>
    </revision>
  </page>
  <page>
    <title>Шаблон:Словоформи/мога</title>
    <ns>10</ns>
    <id>432648</id>
    <revision>
      <id>1117918</id>
      <parentid>1117914</parentid>
      <timestamp>2018-10-07T08:32:44Z</timestamp>
      <contributor>
        <ip>85.118.78.40</ip>
      </contributor>
      <comment>Fixed: минало свършене време.</comment>
      <model>wikitext</model>
      <format>text/x-wiki</format>
      <text bytes="18233" xml:space="preserve">{{Шаблон:Словоформи/Глагол|
  ОСНОВНА ФОРМА = мога
| СЕГ.ВР., 1Л., ЕД.Ч. = мо·га
| СЕГ.ВР., 1Л., МН.Ч. = мо·жем
| СЕГ.ВР., 2Л., ЕД.Ч. = мо·жеш
| СЕГ.ВР., 2Л., МН.Ч. = мо·же·те
| СЕГ.ВР., 3Л., ЕД.Ч. = мо·же
| СЕГ.ВР., 3Л., МН.Ч. = мо·гат
| МИН.СВ.ВР., 1Л., ЕД.Ч. = мо·жах
| МИН.СВ.ВР., 1Л., МН.Ч. = мо·жах·ме
| МИН.СВ.ВР., 2Л., ЕД.Ч. = мо·жа
| МИН.СВ.ВР., 2Л., МН.Ч. = мо·жах·те
| МИН.СВ.ВР., 3Л., ЕД.Ч. = мо·жа
| МИН.СВ.ВР., 3Л., МН.Ч. = мо·жа·ха
| МИН.НЕСВ.ВР., 1Л., ЕД.Ч. = мо·жех
| МИН.НЕСВ.ВР., 1Л., МН.Ч. = мо·жех·ме
| МИН.НЕСВ.ВР., 2Л., ЕД.Ч. = мо·же·ше
| МИН.НЕСВ.ВР., 2Л., МН.Ч. = мо·жех·те
| МИН.НЕСВ.ВР., 3Л., ЕД.Ч. = мо·же·ше
| МИН.НЕСВ.ВР., 3Л., МН.Ч. = мо·же·ха
| МИН.НЕОПР.ВР., 1Л., ЕД.Ч., М.Р. = могъл съм
| МИН.НЕОПР.ВР., 1Л., ЕД.Ч., Ж.Р. = могла съм
| МИН.НЕОПР.ВР., 1Л., ЕД.Ч., СР.Р. = могло съм
| МИН.НЕОПР.ВР., 1Л., МН.Ч. = могли сме
| МИН.НЕОПР.ВР., 2Л., ЕД.Ч., М.Р. = могъл си
| МИН.НЕОПР.ВР., 2Л., ЕД.Ч., Ж.Р. = могла си
| МИН.НЕОПР.ВР., 2Л., ЕД.Ч., СР.Р. = могло си
| МИН.НЕОПР.ВР., 2Л., МН.Ч. = могли сте
| МИН.НЕОПР.ВР., 3Л., ЕД.Ч., М.Р. = могъл е
| МИН.НЕОПР.ВР., 3Л., ЕД.Ч., Ж.Р. = могла е
| МИН.НЕОПР.ВР., 3Л., ЕД.Ч., СР.Р. = могло е
| МИН.НЕОПР.ВР., 3Л., МН.Ч. = могли са
| МИН.ПРЕД.ВР., 1Л., ЕД.Ч., М.Р. = бях могъл
| МИН.ПРЕД.ВР., 1Л., ЕД.Ч., Ж.Р. = бях могла
| МИН.ПРЕД.ВР., 1Л., ЕД.Ч., СР.Р. = бях могло
| МИН.ПРЕД.ВР., 1Л., МН.Ч. = бяхме могли
| МИН.ПРЕД.ВР., 2Л., ЕД.Ч., М.Р. = беше могъл
| МИН.ПРЕД.ВР., 2Л., ЕД.Ч., Ж.Р. = беше могла
| МИН.ПРЕД.ВР., 2Л., ЕД.Ч., СР.Р. = беше могло
| МИН.ПРЕД.ВР., 2Л., МН.Ч. = бяхте могли
| МИН.ПРЕД.ВР., 3Л., ЕД.Ч., М.Р. = беше могъл
| МИН.ПРЕД.ВР., 3Л., ЕД.Ч., Ж.Р. = беше могла
| МИН.ПРЕД.ВР., 3Л., ЕД.Ч., СР.Р. = беше могло
| МИН.ПРЕД.ВР., 3Л., МН.Ч. = бяха могли
| БЪД.ВР., 1Л., ЕД.Ч. = ще мога
| БЪД.ВР., 1Л., МН.Ч. = ще можем
| БЪД.ВР., 2Л., ЕД.Ч. = ще можеш
| БЪД.ВР., 2Л., МН.Ч. = ще можете
| БЪД.ВР., 3Л., ЕД.Ч. = ще може
| БЪД.ВР., 3Л., МН.Ч. = ще могат
| БЪД.ПРЕД.ВР., 1Л., ЕД.Ч., М.Р. = ще съм могъл
| БЪД.ПРЕД.ВР., 1Л., ЕД.Ч., Ж.Р. = ще съм могла
| БЪД.ПРЕД.ВР., 1Л., ЕД.Ч., СР.Р. = ще съм могло
| БЪД.ПРЕД.ВР., 1Л., МН.Ч. = ще сме могли
| БЪД.ПРЕД.ВР., 2Л., ЕД.Ч., М.Р. = ще си могъл
| БЪД.ПРЕД.ВР., 2Л., ЕД.Ч., Ж.Р. = ще си могла
| БЪД.ПРЕД.ВР., 2Л., ЕД.Ч., СР.Р. = ще си могло
| БЪД.ПРЕД.ВР., 2Л., МН.Ч. = ще сте могли
| БЪД.ПРЕД.ВР., 3Л., ЕД.Ч., М.Р. = ще е могъл
| БЪД.ПРЕД.ВР., 3Л., ЕД.Ч., Ж.Р. = ще е могла
| БЪД.ПРЕД.ВР., 3Л., ЕД.Ч., СР.Р. = ще е могло
| БЪД.ПРЕД.ВР., 3Л., МН.Ч. = ще са могли
| БЪД.ВР. В МИН., 1Л., ЕД.Ч. = щях да мога
| БЪД.ВР. В МИН., 1Л., МН.Ч. = щяхме да можем
| БЪД.ВР. В МИН., 2Л., ЕД.Ч. = щеше да можеш
| БЪД.ВР. В МИН., 2Л., МН.Ч. = щяхте да можете
| БЪД.ВР. В МИН., 3Л., ЕД.Ч. = щеше да може
| БЪД.ВР. В МИН., 3Л., МН.Ч. = щяха да могат
| БЪД.ПРЕД.ВР. В МИН., 1Л., ЕД.Ч., М.Р. = щях да съм могъл
| БЪД.ПРЕД.ВР. В МИН., 1Л., ЕД.Ч., Ж.Р. = щях да съм могла
| БЪД.ПРЕД.ВР. В МИН., 1Л., ЕД.Ч., СР.Р. = щях да съм могло
| БЪД.ПРЕД.ВР. В МИН., 1Л., МН.Ч. = щяхме да сме могли
| БЪД.ПРЕД.ВР. В МИН., 2Л., ЕД.Ч., М.Р. = щеше да си могъл
| БЪД.ПРЕД.ВР. В МИН., 2Л., ЕД.Ч., Ж.Р. = щеше да си могла
| БЪД.ПРЕД.ВР. В МИН., 2Л., ЕД.Ч., СР.Р. = щеше да си могло
| БЪД.ПРЕД.ВР. В МИН., 2Л., МН.Ч. = щяхте да сте могли
| БЪД.ПРЕД.ВР. В МИН., 3Л., ЕД.Ч., М.Р. = щеше да е могъл
| БЪД.ПРЕД.ВР. В МИН., 3Л., ЕД.Ч., Ж.Р. = щеше да е могла
| БЪД.ПРЕД.ВР. В МИН., 3Л., ЕД.Ч., СР.Р. = щеше да е могло
| БЪД.ПРЕД.ВР. В МИН., 3Л., МН.Ч. = щяха да са могли
| ПР.НАКЛ., СЕГ.ВР., 1Л., ЕД.Ч., М.Р. = можел съм
| ПР.НАКЛ., СЕГ.ВР., 1Л., ЕД.Ч., Ж.Р. = можела съм
| ПР.НАКЛ., СЕГ.ВР., 1Л., ЕД.Ч., СР.Р. = можело съм
| ПР.НАКЛ., СЕГ.ВР., 1Л., МН.Ч. = можели сме
| ПР.НАКЛ., СЕГ.ВР., 2Л., ЕД.Ч., М.Р. = можел си
| ПР.НАКЛ., СЕГ.ВР., 2Л., ЕД.Ч., Ж.Р. = можела си
| ПР.НАКЛ., СЕГ.ВР., 2Л., ЕД.Ч., СР.Р. = можело си
| ПР.НАКЛ., СЕГ.ВР., 2Л., МН.Ч. = можели сте
| ПР.НАКЛ., СЕГ.ВР., 3Л., ЕД.Ч., М.Р. = можел (е)
| ПР.НАКЛ., СЕГ.ВР., 3Л., ЕД.Ч., Ж.Р. = можела (е)
| ПР.НАКЛ., СЕГ.ВР., 3Л., ЕД.Ч., СР.Р. = можело (е)
| ПР.НАКЛ., СЕГ.ВР., 3Л., МН.Ч. = можели (са)
| ПР.НАКЛ., МИН.СВ.ВР., 1Л., ЕД.Ч., М.Р. = могъл съм
| ПР.НАКЛ., МИН.СВ.ВР., 1Л., ЕД.Ч., Ж.Р. = могла съм
| ПР.НАКЛ., МИН.СВ.ВР., 1Л., ЕД.Ч., СР.Р. = могло съм
| ПР.НАКЛ., МИН.СВ.ВР., 1Л., МН.Ч. = могли сме
| ПР.НАКЛ., МИН.СВ.ВР., 2Л., ЕД.Ч., М.Р. = могъл си
| ПР.НАКЛ., МИН.СВ.ВР., 2Л., ЕД.Ч., Ж.Р. = могла си
| ПР.НАКЛ., МИН.СВ.ВР., 2Л., ЕД.Ч., СР.Р. = могло си
| ПР.НАКЛ., МИН.СВ.ВР., 2Л., МН.Ч. = могли сте
| ПР.НАКЛ., МИН.СВ.ВР., 3Л., ЕД.Ч., М.Р. = могъл (е)
| ПР.НАКЛ., МИН.СВ.ВР., 3Л., ЕД.Ч., Ж.Р. = могла (е)
| ПР.НАКЛ., МИН.СВ.ВР., 3Л., ЕД.Ч., СР.Р. = могло (е)
| ПР.НАКЛ., МИН.СВ.ВР., 3Л., МН.Ч. = могли (са)
| ПР.НАКЛ., МИН.НЕОПР.ВР., 1Л., ЕД.Ч., М.Р. = бил съм могъл
| ПР.НАКЛ., МИН.НЕОПР.ВР., 1Л., ЕД.Ч., Ж.Р. = била съм могла
| ПР.НАКЛ., МИН.НЕОПР.ВР., 1Л., ЕД.Ч., СР.Р. = било съм могло
| ПР.НАКЛ., МИН.НЕОПР.ВР., 1Л., МН.Ч. = били сме могли
| ПР.НАКЛ., МИН.НЕОПР.ВР., 2Л., ЕД.Ч., М.Р. = бил си могъл
| ПР.НАКЛ., МИН.НЕОПР.ВР., 2Л., ЕД.Ч., Ж.Р. = била си могла
| ПР.НАКЛ., МИН.НЕОПР.ВР., 2Л., ЕД.Ч., СР.Р. = било си могло
| ПР.НАКЛ., МИН.НЕОПР.ВР., 2Л., МН.Ч. = били сте могли
| ПР.НАКЛ., МИН.НЕОПР.ВР., 3Л., ЕД.Ч., М.Р. = бил (е) могъл
| ПР.НАКЛ., МИН.НЕОПР.ВР., 3Л., ЕД.Ч., Ж.Р. = била (е) могла
| ПР.НАКЛ., МИН.НЕОПР.ВР., 3Л., ЕД.Ч., СР.Р. = било (е) могло
| ПР.НАКЛ., МИН.НЕОПР.ВР., 3Л., МН.Ч. = били (са) могли
| ПР.НАКЛ., БЪД.ВР., 1Л., ЕД.Ч., М.Р. = щял съм да мога
| ПР.НАКЛ., БЪД.ВР., 1Л., ЕД.Ч., Ж.Р. = щяла съм да мога
| ПР.НАКЛ., БЪД.ВР., 1Л., ЕД.Ч., СР.Р. = щяло съм да мога
| ПР.НАКЛ., БЪД.ВР., 1Л., МН.Ч. = щели сме да можем
| ПР.НАКЛ., БЪД.ВР., 2Л., ЕД.Ч., М.Р. = щял си да можеш
| ПР.НАКЛ., БЪД.ВР., 2Л., ЕД.Ч., Ж.Р. = щяла си да можеш
| ПР.НАКЛ., БЪД.ВР., 2Л., ЕД.Ч., СР.Р. = щяло си да можеш
| ПР.НАКЛ., БЪД.ВР., 2Л., МН.Ч. = щели сте да можете
| ПР.НАКЛ., БЪД.ВР., 3Л., ЕД.Ч., М.Р. = щял (е) да може
| ПР.НАКЛ., БЪД.ВР., 3Л., ЕД.Ч., Ж.Р. = щяла (е) да може
| ПР.НАКЛ., БЪД.ВР., 3Л., ЕД.Ч., СР.Р. = щяло (е) да може
| ПР.НАКЛ., БЪД.ВР., 3Л., МН.Ч. = щели (са) да могат
| ПР.НАКЛ., БЪД.ПРЕД.ВР., 1Л., ЕД.Ч., М.Р. = щял съм да съм могъл
| ПР.НАКЛ., БЪД.ПРЕД.ВР., 1Л., ЕД.Ч., Ж.Р. = щяла съм да съм могла
| ПР.НАКЛ., БЪД.ПРЕД.ВР., 1Л., ЕД.Ч., СР.Р. = щяло съм да съм могло
| ПР.НАКЛ., БЪД.ПРЕД.ВР., 1Л., МН.Ч. = щели сме да сме могли
| ПР.НАКЛ., БЪД.ПРЕД.ВР., 2Л., ЕД.Ч., М.Р. = щял си да си могъл
| ПР.НАКЛ., БЪД.ПРЕД.ВР., 2Л., ЕД.Ч., Ж.Р. = щяла си да си могла
| ПР.НАКЛ., БЪД.ПРЕД.ВР., 2Л., ЕД.Ч., СР.Р. = щяло си да си могло
| ПР.НАКЛ., БЪД.ПРЕД.ВР., 2Л., МН.Ч. = щели сте да сте могли
| ПР.НАКЛ., БЪД.ПРЕД.ВР., 3Л., ЕД.Ч., М.Р. = щял (е) да е могъл
| ПР.НАКЛ., БЪД.ПРЕД.ВР., 3Л., ЕД.Ч., Ж.Р. = щяла (е) да е могла
| ПР.НАКЛ., БЪД.ПРЕД.ВР., 3Л., ЕД.Ч., СР.Р. = щяло (е) да е могло
| ПР.НАКЛ., БЪД.ПРЕД.ВР., 3Л., МН.Ч. = щели (са) да са могли
| УСЛОВНО НАКЛОНЕНИЕ, 1Л., ЕД.Ч., М.Р. = бих могъл
| УСЛОВНО НАКЛОНЕНИЕ, 1Л., ЕД.Ч., Ж.Р. = бих могла
| УСЛОВНО НАКЛОНЕНИЕ, 1Л., ЕД.Ч., СР.Р. = бих могло
| УСЛОВНО НАКЛОНЕНИЕ, 1Л., МН.Ч. = бихме могли
| УСЛОВНО НАКЛОНЕНИЕ, 2Л., ЕД.Ч., М.Р. = би могъл
| УСЛОВНО НАКЛОНЕНИЕ, 2Л., ЕД.Ч., Ж.Р. = би могла
| УСЛОВНО НАКЛОНЕНИЕ, 2Л., ЕД.Ч., СР.Р. = би могло
| УСЛОВНО НАКЛОНЕНИЕ, 2Л., МН.Ч. = бихте могли
| УСЛОВНО НАКЛОНЕНИЕ, 3Л., ЕД.Ч., М.Р. = би могъл
| УСЛОВНО НАКЛОНЕНИЕ, 3Л., ЕД.Ч., Ж.Р. = би могла
| УСЛОВНО НАКЛОНЕНИЕ, 3Л., ЕД.Ч., СР.Р. = би могло
| УСЛОВНО НАКЛОНЕНИЕ, 3Л., МН.Ч. = биха могли
| ПОВЕЛИТЕЛНО НАКЛОНЕНИЕ, ЕД.Ч. = —
| ПОВЕЛИТЕЛНО НАКЛОНЕНИЕ, МН.Ч. = —
| МИН.СТРАД.ПРИЧ. М.Р. = —
| МИН.СТРАД.ПРИЧ. М.Р. НЕПЪЛЕН ЧЛЕН = —
| МИН.СТРАД.ПРИЧ. М.Р. ПЪЛЕН ЧЛЕН = —
| МИН.СТРАД.ПРИЧ. Ж.Р. = —
| МИН.СТРАД.ПРИЧ. Ж.Р. ЧЛЕН = —
| МИН.СТРАД.ПРИЧ. СР.Р. = —
| МИН.СТРАД.ПРИЧ. СР.Р. ЧЛЕН = —
| МИН.СТРАД.ПРИЧ. МН.Ч. = —
| МИН.СТРАД.ПРИЧ. МН.Ч. ЧЛЕН = —
| МИН.ДЕЯТ.СВ.ПРИЧ. М.Р. = мо·гъл
| МИН.ДЕЯТ.СВ.ПРИЧ. М.Р. НЕПЪЛЕН ЧЛЕН = мог·лия
| МИН.ДЕЯТ.СВ.ПРИЧ. М.Р. ПЪЛЕН ЧЛЕН = мог·ли·ят
| МИН.ДЕЯТ.СВ.ПРИЧ. Ж.Р. = мог·ла
| МИН.ДЕЯТ.СВ.ПРИЧ. Ж.Р. ЧЛЕН = мог·ла·та
| МИН.ДЕЯТ.СВ.ПРИЧ. СР.Р. = мог·ло
| МИН.ДЕЯТ.СВ.ПРИЧ. СР.Р. ЧЛЕН = мог·ло·то
| МИН.ДЕЯТ.СВ.ПРИЧ. МН.Ч. = мог·ли
| МИН.ДЕЯТ.СВ.ПРИЧ. МН.Ч. ЧЛЕН = мог·ли·те
| МИН.ДЕЯТ.НЕСВ.ПРИЧ. М.Р. = мо·жел
| МИН.ДЕЯТ.НЕСВ.ПРИЧ. М.Р. НЕПЪЛЕН ЧЛЕН = мо·же·лия
| МИН.ДЕЯТ.НЕСВ.ПРИЧ. М.Р. ПЪЛЕН ЧЛЕН = мо·же·ли·ят
| МИН.ДЕЯТ.НЕСВ.ПРИЧ. Ж.Р. = мо·же·ла
| МИН.ДЕЯТ.НЕСВ.ПРИЧ. Ж.Р. ЧЛЕН = мо·же·ла·та
| МИН.ДЕЯТ.НЕСВ.ПРИЧ. СР.Р. = мо·же·ло
| МИН.ДЕЯТ.НЕСВ.ПРИЧ. СР.Р. ЧЛЕН = мо·же·ло·то
| МИН.ДЕЯТ.НЕСВ.ПРИЧ. МН.Ч. = мо·же·ли
| МИН.ДЕЯТ.НЕСВ.ПРИЧ. МН.Ч. ЧЛЕН = мо·же·ли·те
| СЕГ.ДЕЯТ.ПРИЧ. М.Р. = мо·жещ
| СЕГ.ДЕЯТ.ПРИЧ. М.Р. НЕПЪЛЕН ЧЛЕН = мо·же·щия
| СЕГ.ДЕЯТ.ПРИЧ. М.Р. ПЪЛЕН ЧЛЕН = мо·же·щи·ят
| СЕГ.ДЕЯТ.ПРИЧ. Ж.Р. = мо·же·ща
| СЕГ.ДЕЯТ.ПРИЧ. Ж.Р. ЧЛЕН = мо·же·ща·та
| СЕГ.ДЕЯТ.ПРИЧ. СР.Р. = мо·же·що
| СЕГ.ДЕЯТ.ПРИЧ. СР.Р. ЧЛЕН = мо·же·що·то
| СЕГ.ДЕЯТ.ПРИЧ. МН.Ч. = мо·же·щи
| СЕГ.ДЕЯТ.ПРИЧ. МН.Ч. ЧЛЕН = мо·же·щи·те
| ДЕЕПРИЧАСТИЕ = мо·жей·ки
| СКРИТИ ПРЕПРАТКИ = 
[[мога]],
[[можеш]],
[[може]],
[[можем]],
[[можете]],
[[могат]],
[[можах]],
[[можа]],
[[можахме]],
[[можахте]],
[[можаха]],
[[можех]],
[[можеше]],
[[можехме]],
[[можехте]],
[[можеха]],
[[могъл]],
[[моглия]],
[[моглият]],
[[могла]],
[[моглата]],
[[могло]],
[[моглото]],
[[могли]],
[[моглите]],
[[можел]],
[[можелия]],
[[можелият]],
[[можела]],
[[можелата]],
[[можело]],
[[можелото]],
[[можели]],
[[можелите]],
[[можещ]],
[[можещия]],
[[можещият]],
[[можеща]],
[[можещата]],
[[можещо]],
[[можещото]],
[[можещи]],
[[можещите]],
[[можейки]],
[[могъл съм]],
[[могла съм]],
[[могло съм]],
[[могли сме]],
[[могъл си]],
[[могла си]],
[[могло си]],
[[могли сте]],
[[могъл е]],
[[могла е]],
[[могло е]],
[[могли са]],
[[бях могъл]],
[[бях могла]],
[[бях могло]],
[[бяхме могли]],
[[беше могъл]],
[[беше могла]],
[[беше могло]],
[[бяхте могли]],
[[бяха могли]],
[[ще мога]],
[[ще можем]],
[[ще можеш]],
[[ще можете]],
[[ще може]],
[[ще могат]],
[[ще съм могъл]],
[[ще съм могла]],
[[ще съм могло]],
[[ще сме могли]],
[[ще си могъл]],
[[ще си могла]],
[[ще си могло]],
[[ще сте могли]],
[[ще е могъл]],
[[ще е могла]],
[[ще е могло]],
[[ще са могли]],
[[щях да мога]],
[[щяхме да можем]],
[[щеше да можеш]],
[[щяхте да можете]],
[[щеше да може]],
[[щяха да могат]],
[[щях да съм могъл]],
[[щях да съм могла]],
[[щях да съм могло]],
[[щяхме да сме могли]],
[[щеше да си могъл]],
[[щеше да си могла]],
[[щеше да си могло]],
[[щяхте да сте могли]],
[[щеше да е могъл]],
[[щеше да е могла]],
[[щеше да е могло]],
[[щяха да са могли]],
[[можел съм]],
[[можела съм]],
[[можело съм]],
[[можели сме]],
[[можел си]],
[[можела си]],
[[можело си]],
[[можели сте]],
[[можел е]],
[[можела е]],
[[можело е]],
[[можели са]],
[[бил съм могъл]],
[[била съм могла]],
[[било съм могло]],
[[били сме могли]],
[[бил си могъл]],
[[била си могла]],
[[било си могло]],
[[били сте могли]],
[[бил е могъл]],
[[била е могла]],
[[било е могло]],
[[били са могли]],
[[щял съм да мога]],
[[щяла съм да мога]],
[[щяло съм да мога]],
[[щели сме да можем]],
[[щял си да можеш]],
[[щяла си да можеш]],
[[щяло си да можеш]],
[[щели сте да можете]],
[[щял да може]],
[[щяла да може]],
[[щяло да може]],
[[щели да могат]],
[[щял е да може]],
[[щяла е да може]],
[[щяло е да може]],
[[щели са да могат]],
[[щял съм да съм могъл]],
[[щяла съм да съм могла]],
[[щяло съм да съм могло]],
[[щели сме да сме могли]],
[[щял си да си могъл]],
[[щяла си да си могла]],
[[щяло си да си могло]],
[[щели сте да сте могли]],
[[щял да е могъл]],
[[щяла да е могла]],
[[щяло да е могло]],
[[щели да са могли]],
[[щял е да е могъл]],
[[щяла е да е могла]],
[[щяло е да е могло]],
[[щели са да са могли]],
[[бих могъл]],
[[бих могла]],
[[бих могло]],
[[бихме могли]],
[[би могъл]],
[[би могла]],
[[би могло]],
[[бихте могли]],
[[биха могли]],
}}</text>
      <sha1>sf0c87yahg60px9z3x5otagi9rey2sp</sha1>
    </revision>
  </page>
  <page>
    <title>Шаблон:Словоформи/моделирам</title>
    <ns>10</ns>
    <id>518544</id>
    <revision>
      <id>550524</id>
      <timestamp>2005-05-11T05:12:05Z</timestamp>
      <contributor>
        <username>Bgbot</username>
        <id>83</id>
      </contributor>
      <comment>Борислав: Шаблон със словоформи</comment>
      <model>wikitext</model>
      <format>text/x-wiki</format>
      <text bytes="21386" xml:space="preserve">{{Шаблон:Словоформи/Глагол|
  ОСНОВНА ФОРМА = моделирам
| СЕГ.ВР., 1Л., ЕД.Ч. = мо·де·ли·рам
| СЕГ.ВР., 1Л., МН.Ч. = мо·де·ли·ра·ме
| СЕГ.ВР., 2Л., ЕД.Ч. = мо·де·ли·раш
| СЕГ.ВР., 2Л., МН.Ч. = мо·де·ли·ра·те
| СЕГ.ВР., 3Л., ЕД.Ч. = мо·де·ли·ра
| СЕГ.ВР., 3Л., МН.Ч. = мо·де·ли·рат
| МИН.СВ.ВР., 1Л., ЕД.Ч. = мо·де·ли·рах
| МИН.СВ.ВР., 1Л., МН.Ч. = мо·де·ли·рах·ме
| МИН.СВ.ВР., 2Л., ЕД.Ч. = мо·де·ли·ра
| МИН.СВ.ВР., 2Л., МН.Ч. = мо·де·ли·рах·те
| МИН.СВ.ВР., 3Л., ЕД.Ч. = мо·де·ли·ра
| МИН.СВ.ВР., 3Л., МН.Ч. = мо·де·ли·ра·ха
| МИН.НЕСВ.ВР., 1Л., ЕД.Ч. = мо·де·ли·рах
| МИН.НЕСВ.ВР., 1Л., МН.Ч. = мо·де·ли·рах·ме
| МИН.НЕСВ.ВР., 2Л., ЕД.Ч. = мо·де·ли·ра·ше
| МИН.НЕСВ.ВР., 2Л., МН.Ч. = мо·де·ли·рах·те
| МИН.НЕСВ.ВР., 3Л., ЕД.Ч. = мо·де·ли·ра·ше
| МИН.НЕСВ.ВР., 3Л., МН.Ч. = мо·де·ли·ра·ха
| МИН.НЕОПР.ВР., 1Л., ЕД.Ч., М.Р. = моделирал съм
| МИН.НЕОПР.ВР., 1Л., ЕД.Ч., Ж.Р. = моделирала съм
| МИН.НЕОПР.ВР., 1Л., ЕД.Ч., СР.Р. = моделирало съм
| МИН.НЕОПР.ВР., 1Л., МН.Ч. = моделирали сме
| МИН.НЕОПР.ВР., 2Л., ЕД.Ч., М.Р. = моделирал си
| МИН.НЕОПР.ВР., 2Л., ЕД.Ч., Ж.Р. = моделирала си
| МИН.НЕОПР.ВР., 2Л., ЕД.Ч., СР.Р. = моделирало си
| МИН.НЕОПР.ВР., 2Л., МН.Ч. = моделирали сте
| МИН.НЕОПР.ВР., 3Л., ЕД.Ч., М.Р. = моделирал е
| МИН.НЕОПР.ВР., 3Л., ЕД.Ч., Ж.Р. = моделирала е
| МИН.НЕОПР.ВР., 3Л., ЕД.Ч., СР.Р. = моделирало е
| МИН.НЕОПР.ВР., 3Л., МН.Ч. = моделирали са
| МИН.ПРЕД.ВР., 1Л., ЕД.Ч., М.Р. = бях моделирал
| МИН.ПРЕД.ВР., 1Л., ЕД.Ч., Ж.Р. = бях моделирала
| МИН.ПРЕД.ВР., 1Л., ЕД.Ч., СР.Р. = бях моделирало
| МИН.ПРЕД.ВР., 1Л., МН.Ч. = бяхме моделирали
| МИН.ПРЕД.ВР., 2Л., ЕД.Ч., М.Р. = беше моделирал
| МИН.ПРЕД.ВР., 2Л., ЕД.Ч., Ж.Р. = беше моделирала
| МИН.ПРЕД.ВР., 2Л., ЕД.Ч., СР.Р. = беше моделирало
| МИН.ПРЕД.ВР., 2Л., МН.Ч. = бяхте моделирали
| МИН.ПРЕД.ВР., 3Л., ЕД.Ч., М.Р. = беше моделирал
| МИН.ПРЕД.ВР., 3Л., ЕД.Ч., Ж.Р. = беше моделирала
| МИН.ПРЕД.ВР., 3Л., ЕД.Ч., СР.Р. = беше моделирало
| МИН.ПРЕД.ВР., 3Л., МН.Ч. = бяха моделирали
| БЪД.ВР., 1Л., ЕД.Ч. = ще моделирам
| БЪД.ВР., 1Л., МН.Ч. = ще моделираме
| БЪД.ВР., 2Л., ЕД.Ч. = ще моделираш
| БЪД.ВР., 2Л., МН.Ч. = ще моделирате
| БЪД.ВР., 3Л., ЕД.Ч. = ще моделира
| БЪД.ВР., 3Л., МН.Ч. = ще моделират
| БЪД.ПРЕД.ВР., 1Л., ЕД.Ч., М.Р. = ще съм моделирал
| БЪД.ПРЕД.ВР., 1Л., ЕД.Ч., Ж.Р. = ще съм моделирала
| БЪД.ПРЕД.ВР., 1Л., ЕД.Ч., СР.Р. = ще съм моделирало
| БЪД.ПРЕД.ВР., 1Л., МН.Ч. = ще сме моделирали
| БЪД.ПРЕД.ВР., 2Л., ЕД.Ч., М.Р. = ще си моделирал
| БЪД.ПРЕД.ВР., 2Л., ЕД.Ч., Ж.Р. = ще си моделирала
| БЪД.ПРЕД.ВР., 2Л., ЕД.Ч., СР.Р. = ще си моделирало
| БЪД.ПРЕД.ВР., 2Л., МН.Ч. = ще сте моделирали
| БЪД.ПРЕД.ВР., 3Л., ЕД.Ч., М.Р. = ще е моделирал
| БЪД.ПРЕД.ВР., 3Л., ЕД.Ч., Ж.Р. = ще е моделирала
| БЪД.ПРЕД.ВР., 3Л., ЕД.Ч., СР.Р. = ще е моделирало
| БЪД.ПРЕД.ВР., 3Л., МН.Ч. = ще са моделирали
| БЪД.ВР. В МИН., 1Л., ЕД.Ч. = щях да моделирам
| БЪД.ВР. В МИН., 1Л., МН.Ч. = щяхме да моделираме
| БЪД.ВР. В МИН., 2Л., ЕД.Ч. = щеше да моделираш
| БЪД.ВР. В МИН., 2Л., МН.Ч. = щяхте да моделирате
| БЪД.ВР. В МИН., 3Л., ЕД.Ч. = щеше да моделира
| БЪД.ВР. В МИН., 3Л., МН.Ч. = щяха да моделират
| БЪД.ПРЕД.ВР. В МИН., 1Л., ЕД.Ч., М.Р. = щях да съм моделирал
| БЪД.ПРЕД.ВР. В МИН., 1Л., ЕД.Ч., Ж.Р. = щях да съм моделирала
| БЪД.ПРЕД.ВР. В МИН., 1Л., ЕД.Ч., СР.Р. = щях да съм моделирало
| БЪД.ПРЕД.ВР. В МИН., 1Л., МН.Ч. = щяхме да сме моделирали
| БЪД.ПРЕД.ВР. В МИН., 2Л., ЕД.Ч., М.Р. = щеше да си моделирал
| БЪД.ПРЕД.ВР. В МИН., 2Л., ЕД.Ч., Ж.Р. = щеше да си моделирала
| БЪД.ПРЕД.ВР. В МИН., 2Л., ЕД.Ч., СР.Р. = щеше да си моделирало
| БЪД.ПРЕД.ВР. В МИН., 2Л., МН.Ч. = щяхте да сте моделирали
| БЪД.ПРЕД.ВР. В МИН., 3Л., ЕД.Ч., М.Р. = щеше да е моделирал
| БЪД.ПРЕД.ВР. В МИН., 3Л., ЕД.Ч., Ж.Р. = щеше да е моделирала
| БЪД.ПРЕД.ВР. В МИН., 3Л., ЕД.Ч., СР.Р. = щеше да е моделирало
| БЪД.ПРЕД.ВР. В МИН., 3Л., МН.Ч. = щяха да са моделирали
| ПР.НАКЛ., СЕГ.ВР., 1Л., ЕД.Ч., М.Р. = моделирал съм
| ПР.НАКЛ., СЕГ.ВР., 1Л., ЕД.Ч., Ж.Р. = моделирала съм
| ПР.НАКЛ., СЕГ.ВР., 1Л., ЕД.Ч., СР.Р. = моделирало съм
| ПР.НАКЛ., СЕГ.ВР., 1Л., МН.Ч. = моделирали сме
| ПР.НАКЛ., СЕГ.ВР., 2Л., ЕД.Ч., М.Р. = моделирал си
| ПР.НАКЛ., СЕГ.ВР., 2Л., ЕД.Ч., Ж.Р. = моделирала си
| ПР.НАКЛ., СЕГ.ВР., 2Л., ЕД.Ч., СР.Р. = моделирало си
| ПР.НАКЛ., СЕГ.ВР., 2Л., МН.Ч. = моделирали сте
| ПР.НАКЛ., СЕГ.ВР., 3Л., ЕД.Ч., М.Р. = моделирал (е)
| ПР.НАКЛ., СЕГ.ВР., 3Л., ЕД.Ч., Ж.Р. = моделирала (е)
| ПР.НАКЛ., СЕГ.ВР., 3Л., ЕД.Ч., СР.Р. = моделирало (е)
| ПР.НАКЛ., СЕГ.ВР., 3Л., МН.Ч. = моделирали (са)
| ПР.НАКЛ., МИН.СВ.ВР., 1Л., ЕД.Ч., М.Р. = моделирал съм
| ПР.НАКЛ., МИН.СВ.ВР., 1Л., ЕД.Ч., Ж.Р. = моделирала съм
| ПР.НАКЛ., МИН.СВ.ВР., 1Л., ЕД.Ч., СР.Р. = моделирало съм
| ПР.НАКЛ., МИН.СВ.ВР., 1Л., МН.Ч. = моделирали сме
| ПР.НАКЛ., МИН.СВ.ВР., 2Л., ЕД.Ч., М.Р. = моделирал си
| ПР.НАКЛ., МИН.СВ.ВР., 2Л., ЕД.Ч., Ж.Р. = моделирала си
| ПР.НАКЛ., МИН.СВ.ВР., 2Л., ЕД.Ч., СР.Р. = моделирало си
| ПР.НАКЛ., МИН.СВ.ВР., 2Л., МН.Ч. = моделирали сте
| ПР.НАКЛ., МИН.СВ.ВР., 3Л., ЕД.Ч., М.Р. = моделирал (е)
| ПР.НАКЛ., МИН.СВ.ВР., 3Л., ЕД.Ч., Ж.Р. = моделирала (е)
| ПР.НАКЛ., МИН.СВ.ВР., 3Л., ЕД.Ч., СР.Р. = моделирало (е)
| ПР.НАКЛ., МИН.СВ.ВР., 3Л., МН.Ч. = моделирали (са)
| ПР.НАКЛ., МИН.НЕОПР.ВР., 1Л., ЕД.Ч., М.Р. = бил съм моделирал
| ПР.НАКЛ., МИН.НЕОПР.ВР., 1Л., ЕД.Ч., Ж.Р. = била съм моделирала
| ПР.НАКЛ., МИН.НЕОПР.ВР., 1Л., ЕД.Ч., СР.Р. = било съм моделирало
| ПР.НАКЛ., МИН.НЕОПР.ВР., 1Л., МН.Ч. = били сме моделирали
| ПР.НАКЛ., МИН.НЕОПР.ВР., 2Л., ЕД.Ч., М.Р. = бил си моделирал
| ПР.НАКЛ., МИН.НЕОПР.ВР., 2Л., ЕД.Ч., Ж.Р. = била си моделирала
| ПР.НАКЛ., МИН.НЕОПР.ВР., 2Л., ЕД.Ч., СР.Р. = било си моделирало
| ПР.НАКЛ., МИН.НЕОПР.ВР., 2Л., МН.Ч. = били сте моделирали
| ПР.НАКЛ., МИН.НЕОПР.ВР., 3Л., ЕД.Ч., М.Р. = бил (е) моделирал
| ПР.НАКЛ., МИН.НЕОПР.ВР., 3Л., ЕД.Ч., Ж.Р. = била (е) моделирала
| ПР.НАКЛ., МИН.НЕОПР.ВР., 3Л., ЕД.Ч., СР.Р. = било (е) моделирало
| ПР.НАКЛ., МИН.НЕОПР.ВР., 3Л., МН.Ч. = били (са) моделирали
| ПР.НАКЛ., БЪД.ВР., 1Л., ЕД.Ч., М.Р. = щял съм да моделирам
| ПР.НАКЛ., БЪД.ВР., 1Л., ЕД.Ч., Ж.Р. = щяла съм да моделирам
| ПР.НАКЛ., БЪД.ВР., 1Л., ЕД.Ч., СР.Р. = щяло съм да моделирам
| ПР.НАКЛ., БЪД.ВР., 1Л., МН.Ч. = щели сме да моделираме
| ПР.НАКЛ., БЪД.ВР., 2Л., ЕД.Ч., М.Р. = щял си да моделираш
| ПР.НАКЛ., БЪД.ВР., 2Л., ЕД.Ч., Ж.Р. = щяла си да моделираш
| ПР.НАКЛ., БЪД.ВР., 2Л., ЕД.Ч., СР.Р. = щяло си да моделираш
| ПР.НАКЛ., БЪД.ВР., 2Л., МН.Ч. = щели сте да моделирате
| ПР.НАКЛ., БЪД.ВР., 3Л., ЕД.Ч., М.Р. = щял (е) да моделира
| ПР.НАКЛ., БЪД.ВР., 3Л., ЕД.Ч., Ж.Р. = щяла (е) да моделира
| ПР.НАКЛ., БЪД.ВР., 3Л., ЕД.Ч., СР.Р. = щяло (е) да моделира
| ПР.НАКЛ., БЪД.ВР., 3Л., МН.Ч. = щели (са) да моделират
| ПР.НАКЛ., БЪД.ПРЕД.ВР., 1Л., ЕД.Ч., М.Р. = щял съм да съм моделирал
| ПР.НАКЛ., БЪД.ПРЕД.ВР., 1Л., ЕД.Ч., Ж.Р. = щяла съм да съм моделирала
| ПР.НАКЛ., БЪД.ПРЕД.ВР., 1Л., ЕД.Ч., СР.Р. = щяло съм да съм моделирало
| ПР.НАКЛ., БЪД.ПРЕД.ВР., 1Л., МН.Ч. = щели сме да сме моделирали
| ПР.НАКЛ., БЪД.ПРЕД.ВР., 2Л., ЕД.Ч., М.Р. = щял си да си моделирал
| ПР.НАКЛ., БЪД.ПРЕД.ВР., 2Л., ЕД.Ч., Ж.Р. = щяла си да си моделирала
| ПР.НАКЛ., БЪД.ПРЕД.ВР., 2Л., ЕД.Ч., СР.Р. = щяло си да си моделирало
| ПР.НАКЛ., БЪД.ПРЕД.ВР., 2Л., МН.Ч. = щели сте да сте моделирали
| ПР.НАКЛ., БЪД.ПРЕД.ВР., 3Л., ЕД.Ч., М.Р. = щял (е) да е моделирал
| ПР.НАКЛ., БЪД.ПРЕД.ВР., 3Л., ЕД.Ч., Ж.Р. = щяла (е) да е моделирала
| ПР.НАКЛ., БЪД.ПРЕД.ВР., 3Л., ЕД.Ч., СР.Р. = щяло (е) да е моделирало
| ПР.НАКЛ., БЪД.ПРЕД.ВР., 3Л., МН.Ч. = щели (са) да са моделирали
| УСЛОВНО НАКЛОНЕНИЕ, 1Л., ЕД.Ч., М.Р. = бих моделирал
| УСЛОВНО НАКЛОНЕНИЕ, 1Л., ЕД.Ч., Ж.Р. = бих моделирала
| УСЛОВНО НАКЛОНЕНИЕ, 1Л., ЕД.Ч., СР.Р. = бих моделирало
| УСЛОВНО НАКЛОНЕНИЕ, 1Л., МН.Ч. = бихме моделирали
| УСЛОВНО НАКЛОНЕНИЕ, 2Л., ЕД.Ч., М.Р. = би моделирал
| УСЛОВНО НАКЛОНЕНИЕ, 2Л., ЕД.Ч., Ж.Р. = би моделирала
| УСЛОВНО НАКЛОНЕНИЕ, 2Л., ЕД.Ч., СР.Р. = би моделирало
| УСЛОВНО НАКЛОНЕНИЕ, 2Л., МН.Ч. = бихте моделирали
| УСЛОВНО НАКЛОНЕНИЕ, 3Л., ЕД.Ч., М.Р. = би моделирал
| УСЛОВНО НАКЛОНЕНИЕ, 3Л., ЕД.Ч., Ж.Р. = би моделирала
| УСЛОВНО НАКЛОНЕНИЕ, 3Л., ЕД.Ч., СР.Р. = би моделирало
| УСЛОВНО НАКЛОНЕНИЕ, 3Л., МН.Ч. = биха моделирали
| ПОВЕЛИТЕЛНО НАКЛОНЕНИЕ, ЕД.Ч. = мо·де·ли·рай
| ПОВЕЛИТЕЛНО НАКЛОНЕНИЕ, МН.Ч. = мо·де·ли·рай·те
| МИН.СТРАД.ПРИЧ. М.Р. = мо·де·ли·ран
| МИН.СТРАД.ПРИЧ. М.Р. НЕПЪЛЕН ЧЛЕН = мо·де·ли·ра·ния
| МИН.СТРАД.ПРИЧ. М.Р. ПЪЛЕН ЧЛЕН = мо·де·ли·ра·ни·ят
| МИН.СТРАД.ПРИЧ. Ж.Р. = мо·де·ли·ра·на
| МИН.СТРАД.ПРИЧ. Ж.Р. ЧЛЕН = мо·де·ли·ра·на·та
| МИН.СТРАД.ПРИЧ. СР.Р. = мо·де·ли·ра·но
| МИН.СТРАД.ПРИЧ. СР.Р. ЧЛЕН = мо·де·ли·ра·но·то
| МИН.СТРАД.ПРИЧ. МН.Ч. = мо·де·ли·ра·ни
| МИН.СТРАД.ПРИЧ. МН.Ч. ЧЛЕН = мо·де·ли·ра·ни·те
| МИН.ДЕЯТ.СВ.ПРИЧ. М.Р. = мо·де·ли·рал
| МИН.ДЕЯТ.СВ.ПРИЧ. М.Р. НЕПЪЛЕН ЧЛЕН = мо·де·ли·ра·лия
| МИН.ДЕЯТ.СВ.ПРИЧ. М.Р. ПЪЛЕН ЧЛЕН = мо·де·ли·ра·ли·ят
| МИН.ДЕЯТ.СВ.ПРИЧ. Ж.Р. = мо·де·ли·ра·ла
| МИН.ДЕЯТ.СВ.ПРИЧ. Ж.Р. ЧЛЕН = мо·де·ли·ра·ла·та
| МИН.ДЕЯТ.СВ.ПРИЧ. СР.Р. = мо·де·ли·ра·ло
| МИН.ДЕЯТ.СВ.ПРИЧ. СР.Р. ЧЛЕН = мо·де·ли·ра·ло·то
| МИН.ДЕЯТ.СВ.ПРИЧ. МН.Ч. = мо·де·ли·ра·ли
| МИН.ДЕЯТ.СВ.ПРИЧ. МН.Ч. ЧЛЕН = мо·де·ли·ра·ли·те
| МИН.ДЕЯТ.НЕСВ.ПРИЧ. М.Р. = мо·де·ли·рал
| МИН.ДЕЯТ.НЕСВ.ПРИЧ. М.Р. НЕПЪЛЕН ЧЛЕН = мо·де·ли·ра·лия
| МИН.ДЕЯТ.НЕСВ.ПРИЧ. М.Р. ПЪЛЕН ЧЛЕН = мо·де·ли·ра·ли·ят
| МИН.ДЕЯТ.НЕСВ.ПРИЧ. Ж.Р. = мо·де·ли·ра·ла
| МИН.ДЕЯТ.НЕСВ.ПРИЧ. Ж.Р. ЧЛЕН = мо·де·ли·ра·ла·та
| МИН.ДЕЯТ.НЕСВ.ПРИЧ. СР.Р. = мо·де·ли·ра·ло
| МИН.ДЕЯТ.НЕСВ.ПРИЧ. СР.Р. ЧЛЕН = мо·де·ли·ра·ло·то
| МИН.ДЕЯТ.НЕСВ.ПРИЧ. МН.Ч. = мо·де·ли·ра·ли
| МИН.ДЕЯТ.НЕСВ.ПРИЧ. МН.Ч. ЧЛЕН = мо·де·ли·ра·ли·те
| СЕГ.ДЕЯТ.ПРИЧ. М.Р. = мо·де·ли·ращ
| СЕГ.ДЕЯТ.ПРИЧ. М.Р. НЕПЪЛЕН ЧЛЕН = мо·де·ли·ра·щия
| СЕГ.ДЕЯТ.ПРИЧ. М.Р. ПЪЛЕН ЧЛЕН = мо·де·ли·ра·щи·ят
| СЕГ.ДЕЯТ.ПРИЧ. Ж.Р. = мо·де·ли·ра·ща
| СЕГ.ДЕЯТ.ПРИЧ. Ж.Р. ЧЛЕН = мо·де·ли·ра·ща·та
| СЕГ.ДЕЯТ.ПРИЧ. СР.Р. = мо·де·ли·ра·що
| СЕГ.ДЕЯТ.ПРИЧ. СР.Р. ЧЛЕН = мо·де·ли·ра·що·то
| СЕГ.ДЕЯТ.ПРИЧ. МН.Ч. = мо·де·ли·ра·щи
| СЕГ.ДЕЯТ.ПРИЧ. МН.Ч. ЧЛЕН = мо·де·ли·ра·щи·те
| ДЕЕПРИЧАСТИЕ = мо·де·ли·рай·ки
| СКРИТИ ПРЕПРАТКИ = 
[[моделирам]],
[[моделираш]],
[[моделира]],
[[моделираме]],
[[моделирате]],
[[моделират]],
[[моделирах]],
[[моделирахме]],
[[моделирахте]],
[[моделираха]],
[[моделираше]],
[[моделирай]],
[[моделирайте]],
[[моделирал]],
[[моделиралия]],
[[моделиралият]],
[[моделирала]],
[[моделиралата]],
[[моделирало]],
[[моделиралото]],
[[моделирали]],
[[моделиралите]],
[[моделиран]],
[[моделирания]],
[[моделираният]],
[[моделирана]],
[[моделираната]],
[[моделирано]],
[[моделираното]],
[[моделирани]],
[[моделираните]],
[[моделиращ]],
[[моделиращия]],
[[моделиращият]],
[[моделираща]],
[[моделиращата]],
[[моделиращо]],
[[моделиращото]],
[[моделиращи]],
[[моделиращите]],
[[моделирайки]],
[[моделирал съм]],
[[моделирала съм]],
[[моделирало съм]],
[[моделирали сме]],
[[моделирал си]],
[[моделирала си]],
[[моделирало си]],
[[моделирали сте]],
[[моделирал е]],
[[моделирала е]],
[[моделирало е]],
[[моделирали са]],
[[бях моделирал]],
[[бях моделирала]],
[[бях моделирало]],
[[бяхме моделирали]],
[[беше моделирал]],
[[беше моделирала]],
[[беше моделирало]],
[[бяхте моделирали]],
[[бяха моделирали]],
[[ще моделирам]],
[[ще моделираме]],
[[ще моделираш]],
[[ще моделирате]],
[[ще моделира]],
[[ще моделират]],
[[ще съм моделирал]],
[[ще съм моделирала]],
[[ще съм моделирало]],
[[ще сме моделирали]],
[[ще си моделирал]],
[[ще си моделирала]],
[[ще си моделирало]],
[[ще сте моделирали]],
[[ще е моделирал]],
[[ще е моделирала]],
[[ще е моделирало]],
[[ще са моделирали]],
[[щях да моделирам]],
[[щяхме да моделираме]],
[[щеше да моделираш]],
[[щяхте да моделирате]],
[[щеше да моделира]],
[[щяха да моделират]],
[[щях да съм моделирал]],
[[щях да съм моделирала]],
[[щях да съм моделирало]],
[[щяхме да сме моделирали]],
[[щеше да си моделирал]],
[[щеше да си моделирала]],
[[щеше да си моделирало]],
[[щяхте да сте моделирали]],
[[щеше да е моделирал]],
[[щеше да е моделирала]],
[[щеше да е моделирало]],
[[щяха да са моделирали]],
[[бил съм моделирал]],
[[била съм моделирала]],
[[било съм моделирало]],
[[били сме моделирали]],
[[бил си моделирал]],
[[била си моделирала]],
[[било си моделирало]],
[[били сте моделирали]],
[[бил е моделирал]],
[[била е моделирала]],
[[било е моделирало]],
[[били са моделирали]],
[[щял съм да моделирам]],
[[щяла съм да моделирам]],
[[щяло съм да моделирам]],
[[щели сме да моделираме]],
[[щял си да моделираш]],
[[щяла си да моделираш]],
[[щяло си да моделираш]],
[[щели сте да моделирате]],
[[щял да моделира]],
[[щяла да моделира]],
[[щяло да моделира]],
[[щели да моделират]],
[[щял е да моделира]],
[[щяла е да моделира]],
[[щяло е да моделира]],
[[щели са да моделират]],
[[щял съм да съм моделирал]],
[[щяла съм да съм моделирала]],
[[щяло съм да съм моделирало]],
[[щели сме да сме моделирали]],
[[щял си да си моделирал]],
[[щяла си да си моделирала]],
[[щяло си да си моделирало]],
[[щели сте да сте моделирали]],
[[щял да е моделирал]],
[[щяла да е моделирала]],
[[щяло да е моделирало]],
[[щели да са моделирали]],
[[щял е да е моделирал]],
[[щяла е да е моделирала]],
[[щяло е да е моделирало]],
[[щели са да са моделирали]],
[[бих моделирал]],
[[бих моделирала]],
[[бих моделирало]],
[[бихме моделирали]],
[[би моделирал]],
[[би моделирала]],
[[би моделирало]],
[[бихте моделирали]],
[[биха моделирали]],
}}</text>
      <sha1>csxh7o7dltluhmgdfrov3hi6sx4kn2g</sha1>
    </revision>
  </page>
  <page>
    <title>Шаблон:Словоформи/модернизирам</title>
    <ns>10</ns>
    <id>518555</id>
    <revision>
      <id>550535</id>
      <timestamp>2005-05-11T05:12:15Z</timestamp>
      <contributor>
        <username>Bgbot</username>
        <id>83</id>
      </contributor>
      <comment>Борислав: Шаблон със словоформи</comment>
      <model>wikitext</model>
      <format>text/x-wiki</format>
      <text bytes="23546" xml:space="preserve">{{Шаблон:Словоформи/Глагол|
  ОСНОВНА ФОРМА = модернизирам
| СЕГ.ВР., 1Л., ЕД.Ч. = мо·дер·ни·зи·рам
| СЕГ.ВР., 1Л., МН.Ч. = мо·дер·ни·зи·ра·ме
| СЕГ.ВР., 2Л., ЕД.Ч. = мо·дер·ни·зи·раш
| СЕГ.ВР., 2Л., МН.Ч. = мо·дер·ни·зи·ра·те
| СЕГ.ВР., 3Л., ЕД.Ч. = мо·дер·ни·зи·ра
| СЕГ.ВР., 3Л., МН.Ч. = мо·дер·ни·зи·рат
| МИН.СВ.ВР., 1Л., ЕД.Ч. = мо·дер·ни·зи·рах
| МИН.СВ.ВР., 1Л., МН.Ч. = мо·дер·ни·зи·рах·ме
| МИН.СВ.ВР., 2Л., ЕД.Ч. = мо·дер·ни·зи·ра
| МИН.СВ.ВР., 2Л., МН.Ч. = мо·дер·ни·зи·рах·те
| МИН.СВ.ВР., 3Л., ЕД.Ч. = мо·дер·ни·зи·ра
| МИН.СВ.ВР., 3Л., МН.Ч. = мо·дер·ни·зи·ра·ха
| МИН.НЕСВ.ВР., 1Л., ЕД.Ч. = мо·дер·ни·зи·рах
| МИН.НЕСВ.ВР., 1Л., МН.Ч. = мо·дер·ни·зи·рах·ме
| МИН.НЕСВ.ВР., 2Л., ЕД.Ч. = мо·дер·ни·зи·ра·ше
| МИН.НЕСВ.ВР., 2Л., МН.Ч. = мо·дер·ни·зи·рах·те
| МИН.НЕСВ.ВР., 3Л., ЕД.Ч. = мо·дер·ни·зи·ра·ше
| МИН.НЕСВ.ВР., 3Л., МН.Ч. = мо·дер·ни·зи·ра·ха
| МИН.НЕОПР.ВР., 1Л., ЕД.Ч., М.Р. = модернизирал съм
| МИН.НЕОПР.ВР., 1Л., ЕД.Ч., Ж.Р. = модернизирала съм
| МИН.НЕОПР.ВР., 1Л., ЕД.Ч., СР.Р. = модернизирало съм
| МИН.НЕОПР.ВР., 1Л., МН.Ч. = модернизирали сме
| МИН.НЕОПР.ВР., 2Л., ЕД.Ч., М.Р. = модернизирал си
| МИН.НЕОПР.ВР., 2Л., ЕД.Ч., Ж.Р. = модернизирала си
| МИН.НЕОПР.ВР., 2Л., ЕД.Ч., СР.Р. = модернизирало си
| МИН.НЕОПР.ВР., 2Л., МН.Ч. = модернизирали сте
| МИН.НЕОПР.ВР., 3Л., ЕД.Ч., М.Р. = модернизирал е
| МИН.НЕОПР.ВР., 3Л., ЕД.Ч., Ж.Р. = модернизирала е
| МИН.НЕОПР.ВР., 3Л., ЕД.Ч., СР.Р. = модернизирало е
| МИН.НЕОПР.ВР., 3Л., МН.Ч. = модернизирали са
| МИН.ПРЕД.ВР., 1Л., ЕД.Ч., М.Р. = бях модернизирал
| МИН.ПРЕД.ВР., 1Л., ЕД.Ч., Ж.Р. = бях модернизирала
| МИН.ПРЕД.ВР., 1Л., ЕД.Ч., СР.Р. = бях модернизирало
| МИН.ПРЕД.ВР., 1Л., МН.Ч. = бяхме модернизирали
| МИН.ПРЕД.ВР., 2Л., ЕД.Ч., М.Р. = беше модернизирал
| МИН.ПРЕД.ВР., 2Л., ЕД.Ч., Ж.Р. = беше модернизирала
| МИН.ПРЕД.ВР., 2Л., ЕД.Ч., СР.Р. = беше модернизирало
| МИН.ПРЕД.ВР., 2Л., МН.Ч. = бяхте модернизирали
| МИН.ПРЕД.ВР., 3Л., ЕД.Ч., М.Р. = беше модернизирал
| МИН.ПРЕД.ВР., 3Л., ЕД.Ч., Ж.Р. = беше модернизирала
| МИН.ПРЕД.ВР., 3Л., ЕД.Ч., СР.Р. = беше модернизирало
| МИН.ПРЕД.ВР., 3Л., МН.Ч. = бяха модернизирали
| БЪД.ВР., 1Л., ЕД.Ч. = ще модернизирам
| БЪД.ВР., 1Л., МН.Ч. = ще модернизираме
| БЪД.ВР., 2Л., ЕД.Ч. = ще модернизираш
| БЪД.ВР., 2Л., МН.Ч. = ще модернизирате
| БЪД.ВР., 3Л., ЕД.Ч. = ще модернизира
| БЪД.ВР., 3Л., МН.Ч. = ще модернизират
| БЪД.ПРЕД.ВР., 1Л., ЕД.Ч., М.Р. = ще съм модернизирал
| БЪД.ПРЕД.ВР., 1Л., ЕД.Ч., Ж.Р. = ще съм модернизирала
| БЪД.ПРЕД.ВР., 1Л., ЕД.Ч., СР.Р. = ще съм модернизирало
| БЪД.ПРЕД.ВР., 1Л., МН.Ч. = ще сме модернизирали
| БЪД.ПРЕД.ВР., 2Л., ЕД.Ч., М.Р. = ще си модернизирал
| БЪД.ПРЕД.ВР., 2Л., ЕД.Ч., Ж.Р. = ще си модернизирала
| БЪД.ПРЕД.ВР., 2Л., ЕД.Ч., СР.Р. = ще си модернизирало
| БЪД.ПРЕД.ВР., 2Л., МН.Ч. = ще сте модернизирали
| БЪД.ПРЕД.ВР., 3Л., ЕД.Ч., М.Р. = ще е модернизирал
| БЪД.ПРЕД.ВР., 3Л., ЕД.Ч., Ж.Р. = ще е модернизирала
| БЪД.ПРЕД.ВР., 3Л., ЕД.Ч., СР.Р. = ще е модернизирало
| БЪД.ПРЕД.ВР., 3Л., МН.Ч. = ще са модернизирали
| БЪД.ВР. В МИН., 1Л., ЕД.Ч. = щях да модернизирам
| БЪД.ВР. В МИН., 1Л., МН.Ч. = щяхме да модернизираме
| БЪД.ВР. В МИН., 2Л., ЕД.Ч. = щеше да модернизираш
| БЪД.ВР. В МИН., 2Л., МН.Ч. = щяхте да модернизирате
| БЪД.ВР. В МИН., 3Л., ЕД.Ч. = щеше да модернизира
| БЪД.ВР. В МИН., 3Л., МН.Ч. = щяха да модернизират
| БЪД.ПРЕД.ВР. В МИН., 1Л., ЕД.Ч., М.Р. = щях да съм модернизирал
| БЪД.ПРЕД.ВР. В МИН., 1Л., ЕД.Ч., Ж.Р. = щях да съм модернизирала
| БЪД.ПРЕД.ВР. В МИН., 1Л., ЕД.Ч., СР.Р. = щях да съм модернизирало
| БЪД.ПРЕД.ВР. В МИН., 1Л., МН.Ч. = щяхме да сме модернизирали
| БЪД.ПРЕД.ВР. В МИН., 2Л., ЕД.Ч., М.Р. = щеше да си модернизирал
| БЪД.ПРЕД.ВР. В МИН., 2Л., ЕД.Ч., Ж.Р. = щеше да си модернизирала
| БЪД.ПРЕД.ВР. В МИН., 2Л., ЕД.Ч., СР.Р. = щеше да си модернизирало
| БЪД.ПРЕД.ВР. В МИН., 2Л., МН.Ч. = щяхте да сте модернизирали
| БЪД.ПРЕД.ВР. В МИН., 3Л., ЕД.Ч., М.Р. = щеше да е модернизирал
| БЪД.ПРЕД.ВР. В МИН., 3Л., ЕД.Ч., Ж.Р. = щеше да е модернизирала
| БЪД.ПРЕД.ВР. В МИН., 3Л., ЕД.Ч., СР.Р. = щеше да е модернизирало
| БЪД.ПРЕД.ВР. В МИН., 3Л., МН.Ч. = щяха да са модернизирали
| ПР.НАКЛ., СЕГ.ВР., 1Л., ЕД.Ч., М.Р. = модернизирал съм
| ПР.НАКЛ., СЕГ.ВР., 1Л., ЕД.Ч., Ж.Р. = модернизирала съм
| ПР.НАКЛ., СЕГ.ВР., 1Л., ЕД.Ч., СР.Р. = модернизирало съм
| ПР.НАКЛ., СЕГ.ВР., 1Л., МН.Ч. = модернизирали сме
| ПР.НАКЛ., СЕГ.ВР., 2Л., ЕД.Ч., М.Р. = модернизирал си
| ПР.НАКЛ., СЕГ.ВР., 2Л., ЕД.Ч., Ж.Р. = модернизирала си
| ПР.НАКЛ., СЕГ.ВР., 2Л., ЕД.Ч., СР.Р. = модернизирало си
| ПР.НАКЛ., СЕГ.ВР., 2Л., МН.Ч. = модернизирали сте
| ПР.НАКЛ., СЕГ.ВР., 3Л., ЕД.Ч., М.Р. = модернизирал (е)
| ПР.НАКЛ., СЕГ.ВР., 3Л., ЕД.Ч., Ж.Р. = модернизирала (е)
| ПР.НАКЛ., СЕГ.ВР., 3Л., ЕД.Ч., СР.Р. = модернизирало (е)
| ПР.НАКЛ., СЕГ.ВР., 3Л., МН.Ч. = модернизирали (са)
| ПР.НАКЛ., МИН.СВ.ВР., 1Л., ЕД.Ч., М.Р. = модернизирал съм
| ПР.НАКЛ., МИН.СВ.ВР., 1Л., ЕД.Ч., Ж.Р. = модернизирала съм
| ПР.НАКЛ., МИН.СВ.ВР., 1Л., ЕД.Ч., СР.Р. = модернизирало съм
| ПР.НАКЛ., МИН.СВ.ВР., 1Л., МН.Ч. = модернизирали сме
| ПР.НАКЛ., МИН.СВ.ВР., 2Л., ЕД.Ч., М.Р. = модернизирал си
| ПР.НАКЛ., МИН.СВ.ВР., 2Л., ЕД.Ч., Ж.Р. = модернизирала си
| ПР.НАКЛ., МИН.СВ.ВР., 2Л., ЕД.Ч., СР.Р. = модернизирало си
| ПР.НАКЛ., МИН.СВ.ВР., 2Л., МН.Ч. = модернизирали сте
| ПР.НАКЛ., МИН.СВ.ВР., 3Л., ЕД.Ч., М.Р. = модернизирал (е)
| ПР.НАКЛ., МИН.СВ.ВР., 3Л., ЕД.Ч., Ж.Р. = модернизирала (е)
| ПР.НАКЛ., МИН.СВ.ВР., 3Л., ЕД.Ч., СР.Р. = модернизирало (е)
| ПР.НАКЛ., МИН.СВ.ВР., 3Л., МН.Ч. = модернизирали (са)
| ПР.НАКЛ., МИН.НЕОПР.ВР., 1Л., ЕД.Ч., М.Р. = бил съм модернизирал
| ПР.НАКЛ., МИН.НЕОПР.ВР., 1Л., ЕД.Ч., Ж.Р. = била съм модернизирала
| ПР.НАКЛ., МИН.НЕОПР.ВР., 1Л., ЕД.Ч., СР.Р. = било съм модернизирало
| ПР.НАКЛ., МИН.НЕОПР.ВР., 1Л., МН.Ч. = били сме модернизирали
| ПР.НАКЛ., МИН.НЕОПР.ВР., 2Л., ЕД.Ч., М.Р. = бил си модернизирал
| ПР.НАКЛ., МИН.НЕОПР.ВР., 2Л., ЕД.Ч., Ж.Р. = била си модернизирала
| ПР.НАКЛ., МИН.НЕОПР.ВР., 2Л., ЕД.Ч., СР.Р. = било си модернизирало
| ПР.НАКЛ., МИН.НЕОПР.ВР., 2Л., МН.Ч. = били сте модернизирали
| ПР.НАКЛ., МИН.НЕОПР.ВР., 3Л., ЕД.Ч., М.Р. = бил (е) модернизирал
| ПР.НАКЛ., МИН.НЕОПР.ВР., 3Л., ЕД.Ч., Ж.Р. = била (е) модернизирала
| ПР.НАКЛ., МИН.НЕОПР.ВР., 3Л., ЕД.Ч., СР.Р. = било (е) модернизирало
| ПР.НАКЛ., МИН.НЕОПР.ВР., 3Л., МН.Ч. = били (са) модернизирали
| ПР.НАКЛ., БЪД.ВР., 1Л., ЕД.Ч., М.Р. = щял съм да модернизирам
| ПР.НАКЛ., БЪД.ВР., 1Л., ЕД.Ч., Ж.Р. = щяла съм да модернизирам
| ПР.НАКЛ., БЪД.ВР., 1Л., ЕД.Ч., СР.Р. = щяло съм да модернизирам
| ПР.НАКЛ., БЪД.ВР., 1Л., МН.Ч. = щели сме да модернизираме
| ПР.НАКЛ., БЪД.ВР., 2Л., ЕД.Ч., М.Р. = щял си да модернизираш
| ПР.НАКЛ., БЪД.ВР., 2Л., ЕД.Ч., Ж.Р. = щяла си да модернизираш
| ПР.НАКЛ., БЪД.ВР., 2Л., ЕД.Ч., СР.Р. = щяло си да модернизираш
| ПР.НАКЛ., БЪД.ВР., 2Л., МН.Ч. = щели сте да модернизирате
| ПР.НАКЛ., БЪД.ВР., 3Л., ЕД.Ч., М.Р. = щял (е) да модернизира
| ПР.НАКЛ., БЪД.ВР., 3Л., ЕД.Ч., Ж.Р. = щяла (е) да модернизира
| ПР.НАКЛ., БЪД.ВР., 3Л., ЕД.Ч., СР.Р. = щяло (е) да модернизира
| ПР.НАКЛ., БЪД.ВР., 3Л., МН.Ч. = щели (са) да модернизират
| ПР.НАКЛ., БЪД.ПРЕД.ВР., 1Л., ЕД.Ч., М.Р. = щял съм да съм модернизирал
| ПР.НАКЛ., БЪД.ПРЕД.ВР., 1Л., ЕД.Ч., Ж.Р. = щяла съм да съм модернизирала
| ПР.НАКЛ., БЪД.ПРЕД.ВР., 1Л., ЕД.Ч., СР.Р. = щяло съм да съм модернизирало
| ПР.НАКЛ., БЪД.ПРЕД.ВР., 1Л., МН.Ч. = щели сме да сме модернизирали
| ПР.НАКЛ., БЪД.ПРЕД.ВР., 2Л., ЕД.Ч., М.Р. = щял си да си модернизирал
| ПР.НАКЛ., БЪД.ПРЕД.ВР., 2Л., ЕД.Ч., Ж.Р. = щяла си да си модернизирала
| ПР.НАКЛ., БЪД.ПРЕД.ВР., 2Л., ЕД.Ч., СР.Р. = щяло си да си модернизирало
| ПР.НАКЛ., БЪД.ПРЕД.ВР., 2Л., МН.Ч. = щели сте да сте модернизирали
| ПР.НАКЛ., БЪД.ПРЕД.ВР., 3Л., ЕД.Ч., М.Р. = щял (е) да е модернизирал
| ПР.НАКЛ., БЪД.ПРЕД.ВР., 3Л., ЕД.Ч., Ж.Р. = щяла (е) да е модернизирала
| ПР.НАКЛ., БЪД.ПРЕД.ВР., 3Л., ЕД.Ч., СР.Р. = щяло (е) да е модернизирало
| ПР.НАКЛ., БЪД.ПРЕД.ВР., 3Л., МН.Ч. = щели (са) да са модернизирали
| УСЛОВНО НАКЛОНЕНИЕ, 1Л., ЕД.Ч., М.Р. = бих модернизирал
| УСЛОВНО НАКЛОНЕНИЕ, 1Л., ЕД.Ч., Ж.Р. = бих модернизирала
| УСЛОВНО НАКЛОНЕНИЕ, 1Л., ЕД.Ч., СР.Р. = бих модернизирало
| УСЛОВНО НАКЛОНЕНИЕ, 1Л., МН.Ч. = бихме модернизирали
| УСЛОВНО НАКЛОНЕНИЕ, 2Л., ЕД.Ч., М.Р. = би модернизирал
| УСЛОВНО НАКЛОНЕНИЕ, 2Л., ЕД.Ч., Ж.Р. = би модернизирала
| УСЛОВНО НАКЛОНЕНИЕ, 2Л., ЕД.Ч., СР.Р. = би модернизирало
| УСЛОВНО НАКЛОНЕНИЕ, 2Л., МН.Ч. = бихте модернизирали
| УСЛОВНО НАКЛОНЕНИЕ, 3Л., ЕД.Ч., М.Р. = би модернизирал
| УСЛОВНО НАКЛОНЕНИЕ, 3Л., ЕД.Ч., Ж.Р. = би модернизирала
| УСЛОВНО НАКЛОНЕНИЕ, 3Л., ЕД.Ч., СР.Р. = би модернизирало
| УСЛОВНО НАКЛОНЕНИЕ, 3Л., МН.Ч. = биха модернизирали
| ПОВЕЛИТЕЛНО НАКЛОНЕНИЕ, ЕД.Ч. = мо·дер·ни·зи·рай
| ПОВЕЛИТЕЛНО НАКЛОНЕНИЕ, МН.Ч. = мо·дер·ни·зи·рай·те
| МИН.СТРАД.ПРИЧ. М.Р. = мо·дер·ни·зи·ран
| МИН.СТРАД.ПРИЧ. М.Р. НЕПЪЛЕН ЧЛЕН = мо·дер·ни·зи·ра·ния
| МИН.СТРАД.ПРИЧ. М.Р. ПЪЛЕН ЧЛЕН = мо·дер·ни·зи·ра·ни·ят
| МИН.СТРАД.ПРИЧ. Ж.Р. = мо·дер·ни·зи·ра·на
| МИН.СТРАД.ПРИЧ. Ж.Р. ЧЛЕН = мо·дер·ни·зи·ра·на·та
| МИН.СТРАД.ПРИЧ. СР.Р. = мо·дер·ни·зи·ра·но
| МИН.СТРАД.ПРИЧ. СР.Р. ЧЛЕН = мо·дер·ни·зи·ра·но·то
| МИН.СТРАД.ПРИЧ. МН.Ч. = мо·дер·ни·зи·ра·ни
| МИН.СТРАД.ПРИЧ. МН.Ч. ЧЛЕН = мо·дер·ни·зи·ра·ни·те
| МИН.ДЕЯТ.СВ.ПРИЧ. М.Р. = мо·дер·ни·зи·рал
| МИН.ДЕЯТ.СВ.ПРИЧ. М.Р. НЕПЪЛЕН ЧЛЕН = мо·дер·ни·зи·ра·лия
| МИН.ДЕЯТ.СВ.ПРИЧ. М.Р. ПЪЛЕН ЧЛЕН = мо·дер·ни·зи·ра·ли·ят
| МИН.ДЕЯТ.СВ.ПРИЧ. Ж.Р. = мо·дер·ни·зи·ра·ла
| МИН.ДЕЯТ.СВ.ПРИЧ. Ж.Р. ЧЛЕН = мо·дер·ни·зи·ра·ла·та
| МИН.ДЕЯТ.СВ.ПРИЧ. СР.Р. = мо·дер·ни·зи·ра·ло
| МИН.ДЕЯТ.СВ.ПРИЧ. СР.Р. ЧЛЕН = мо·дер·ни·зи·ра·ло·то
| МИН.ДЕЯТ.СВ.ПРИЧ. МН.Ч. = мо·дер·ни·зи·ра·ли
| МИН.ДЕЯТ.СВ.ПРИЧ. МН.Ч. ЧЛЕН = мо·дер·ни·зи·ра·ли·те
| МИН.ДЕЯТ.НЕСВ.ПРИЧ. М.Р. = мо·дер·ни·зи·рал
| МИН.ДЕЯТ.НЕСВ.ПРИЧ. М.Р. НЕПЪЛЕН ЧЛЕН = мо·дер·ни·зи·ра·лия
| МИН.ДЕЯТ.НЕСВ.ПРИЧ. М.Р. ПЪЛЕН ЧЛЕН = мо·дер·ни·зи·ра·ли·ят
| МИН.ДЕЯТ.НЕСВ.ПРИЧ. Ж.Р. = мо·дер·ни·зи·ра·ла
| МИН.ДЕЯТ.НЕСВ.ПРИЧ. Ж.Р. ЧЛЕН = мо·дер·ни·зи·ра·ла·та
| МИН.ДЕЯТ.НЕСВ.ПРИЧ. СР.Р. = мо·дер·ни·зи·ра·ло
| МИН.ДЕЯТ.НЕСВ.ПРИЧ. СР.Р. ЧЛЕН = мо·дер·ни·зи·ра·ло·то
| МИН.ДЕЯТ.НЕСВ.ПРИЧ. МН.Ч. = мо·дер·ни·зи·ра·ли
| МИН.ДЕЯТ.НЕСВ.ПРИЧ. МН.Ч. ЧЛЕН = мо·дер·ни·зи·ра·ли·те
| СЕГ.ДЕЯТ.ПРИЧ. М.Р. = мо·дер·ни·зи·ращ
| СЕГ.ДЕЯТ.ПРИЧ. М.Р. НЕПЪЛЕН ЧЛЕН = мо·дер·ни·зи·ра·щия
| СЕГ.ДЕЯТ.ПРИЧ. М.Р. ПЪЛЕН ЧЛЕН = мо·дер·ни·зи·ра·щи·ят
| СЕГ.ДЕЯТ.ПРИЧ. Ж.Р. = мо·дер·ни·зи·ра·ща
| СЕГ.ДЕЯТ.ПРИЧ. Ж.Р. ЧЛЕН = мо·дер·ни·зи·ра·ща·та
| СЕГ.ДЕЯТ.ПРИЧ. СР.Р. = мо·дер·ни·зи·ра·що
| СЕГ.ДЕЯТ.ПРИЧ. СР.Р. ЧЛЕН = мо·дер·ни·зи·ра·що·то
| СЕГ.ДЕЯТ.ПРИЧ. МН.Ч. = мо·дер·ни·зи·ра·щи
| СЕГ.ДЕЯТ.ПРИЧ. МН.Ч. ЧЛЕН = мо·дер·ни·зи·ра·щи·те
| ДЕЕПРИЧАСТИЕ = мо·дер·ни·зи·рай·ки
| СКРИТИ ПРЕПРАТКИ = 
[[модернизирам]],
[[модернизираш]],
[[модернизира]],
[[модернизираме]],
[[модернизирате]],
[[модернизират]],
[[модернизирах]],
[[модернизирахме]],
[[модернизирахте]],
[[модернизираха]],
[[модернизираше]],
[[модернизирай]],
[[модернизирайте]],
[[модернизирал]],
[[модернизиралия]],
[[модернизиралият]],
[[модернизирала]],
[[модернизиралата]],
[[модернизирало]],
[[модернизиралото]],
[[модернизирали]],
[[модернизиралите]],
[[модернизиран]],
[[модернизирания]],
[[модернизираният]],
[[модернизирана]],
[[модернизираната]],
[[модернизирано]],
[[модернизираното]],
[[модернизирани]],
[[модернизираните]],
[[модернизиращ]],
[[модернизиращия]],
[[модернизиращият]],
[[модернизираща]],
[[модернизиращата]],
[[модернизиращо]],
[[модернизиращото]],
[[модернизиращи]],
[[модернизиращите]],
[[модернизирайки]],
[[модернизирал съм]],
[[модернизирала съм]],
[[модернизирало съм]],
[[модернизирали сме]],
[[модернизирал си]],
[[модернизирала си]],
[[модернизирало си]],
[[модернизирали сте]],
[[модернизирал е]],
[[модернизирала е]],
[[модернизирало е]],
[[модернизирали са]],
[[бях модернизирал]],
[[бях модернизирала]],
[[бях модернизирало]],
[[бяхме модернизирали]],
[[беше модернизирал]],
[[беше модернизирала]],
[[беше модернизирало]],
[[бяхте модернизирали]],
[[бяха модернизирали]],
[[ще модернизирам]],
[[ще модернизираме]],
[[ще модернизираш]],
[[ще модернизирате]],
[[ще модернизира]],
[[ще модернизират]],
[[ще съм модернизирал]],
[[ще съм модернизирала]],
[[ще съм модернизирало]],
[[ще сме модернизирали]],
[[ще си модернизирал]],
[[ще си модернизирала]],
[[ще си модернизирало]],
[[ще сте модернизирали]],
[[ще е модернизирал]],
[[ще е модернизирала]],
[[ще е модернизирало]],
[[ще са модернизирали]],
[[щях да модернизирам]],
[[щяхме да модернизираме]],
[[щеше да модернизираш]],
[[щяхте да модернизирате]],
[[щеше да модернизира]],
[[щяха да модернизират]],
[[щях да съм модернизирал]],
[[щях да съм модернизирала]],
[[щях да съм модернизирало]],
[[щяхме да сме модернизирали]],
[[щеше да си модернизирал]],
[[щеше да си модернизирала]],
[[щеше да си модернизирало]],
[[щяхте да сте модернизирали]],
[[щеше да е модернизирал]],
[[щеше да е модернизирала]],
[[щеше да е модернизирало]],
[[щяха да са модернизирали]],
[[бил съм модернизирал]],
[[била съм модернизирала]],
[[било съм модернизирало]],
[[били сме модернизирали]],
[[бил си модернизирал]],
[[била си модернизирала]],
[[било си модернизирало]],
[[били сте модернизирали]],
[[бил е модернизирал]],
[[била е модернизирала]],
[[било е модернизирало]],
[[били са модернизирали]],
[[щял съм да модернизирам]],
[[щяла съм да модернизирам]],
[[щяло съм да модернизирам]],
[[щели сме да модернизираме]],
[[щял си да модернизираш]],
[[щяла си да модернизираш]],
[[щяло си да модернизираш]],
[[щели сте да модернизирате]],
[[щял да модернизира]],
[[щяла да модернизира]],
[[щяло да модернизира]],
[[щели да модернизират]],
[[щял е да модернизира]],
[[щяла е да модернизира]],
[[щяло е да модернизира]],
[[щели са да модернизират]],
[[щял съм да съм модернизирал]],
[[щяла съм да съм модернизирала]],
[[щяло съм да съм модернизирало]],
[[щели сме да сме модернизирали]],
[[щял си да си модернизирал]],
[[щяла си да си модернизирала]],
[[щяло си да си модернизирало]],
[[щели сте да сте модернизирали]],
[[щял да е модернизирал]],
[[щяла да е модернизирала]],
[[щяло да е модернизирало]],
[[щели да са модернизирали]],
[[щял е да е модернизирал]],
[[щяла е да е модернизирала]],
[[щяло е да е модернизирало]],
[[щели са да са модернизирали]],
[[бих модернизирал]],
[[бих модернизирала]],
[[бих модернизирало]],
[[бихме модернизирали]],
[[би модернизирал]],
[[би модернизирала]],
[[би модернизирало]],
[[бихте модернизирали]],
[[биха модернизирали]],
}}</text>
      <sha1>o8tff2of5yz7n2avpxekhftp6bixowu</sha1>
    </revision>
  </page>
  <page>
    <title>Шаблон:Словоформи/модифицирам</title>
    <ns>10</ns>
    <id>518566</id>
    <revision>
      <id>550546</id>
      <timestamp>2005-05-11T05:12:30Z</timestamp>
      <contributor>
        <username>Bgbot</username>
        <id>83</id>
      </contributor>
      <comment>Борислав: Шаблон със словоформи</comment>
      <model>wikitext</model>
      <format>text/x-wiki</format>
      <text bytes="22864" xml:space="preserve">{{Шаблон:Словоформи/Глагол|
  ОСНОВНА ФОРМА = модифицирам
| СЕГ.ВР., 1Л., ЕД.Ч. = мо·ди·фи·ци·рам
| СЕГ.ВР., 1Л., МН.Ч. = мо·ди·фи·ци·ра·ме
| СЕГ.ВР., 2Л., ЕД.Ч. = мо·ди·фи·ци·раш
| СЕГ.ВР., 2Л., МН.Ч. = мо·ди·фи·ци·ра·те
| СЕГ.ВР., 3Л., ЕД.Ч. = мо·ди·фи·ци·ра
| СЕГ.ВР., 3Л., МН.Ч. = мо·ди·фи·ци·рат
| МИН.СВ.ВР., 1Л., ЕД.Ч. = мо·ди·фи·ци·рах
| МИН.СВ.ВР., 1Л., МН.Ч. = мо·ди·фи·ци·рах·ме
| МИН.СВ.ВР., 2Л., ЕД.Ч. = мо·ди·фи·ци·ра
| МИН.СВ.ВР., 2Л., МН.Ч. = мо·ди·фи·ци·рах·те
| МИН.СВ.ВР., 3Л., ЕД.Ч. = мо·ди·фи·ци·ра
| МИН.СВ.ВР., 3Л., МН.Ч. = мо·ди·фи·ци·ра·ха
| МИН.НЕСВ.ВР., 1Л., ЕД.Ч. = мо·ди·фи·ци·рах
| МИН.НЕСВ.ВР., 1Л., МН.Ч. = мо·ди·фи·ци·рах·ме
| МИН.НЕСВ.ВР., 2Л., ЕД.Ч. = мо·ди·фи·ци·ра·ше
| МИН.НЕСВ.ВР., 2Л., МН.Ч. = мо·ди·фи·ци·рах·те
| МИН.НЕСВ.ВР., 3Л., ЕД.Ч. = мо·ди·фи·ци·ра·ше
| МИН.НЕСВ.ВР., 3Л., МН.Ч. = мо·ди·фи·ци·ра·ха
| МИН.НЕОПР.ВР., 1Л., ЕД.Ч., М.Р. = модифицирал съм
| МИН.НЕОПР.ВР., 1Л., ЕД.Ч., Ж.Р. = модифицирала съм
| МИН.НЕОПР.ВР., 1Л., ЕД.Ч., СР.Р. = модифицирало съм
| МИН.НЕОПР.ВР., 1Л., МН.Ч. = модифицирали сме
| МИН.НЕОПР.ВР., 2Л., ЕД.Ч., М.Р. = модифицирал си
| МИН.НЕОПР.ВР., 2Л., ЕД.Ч., Ж.Р. = модифицирала си
| МИН.НЕОПР.ВР., 2Л., ЕД.Ч., СР.Р. = модифицирало си
| МИН.НЕОПР.ВР., 2Л., МН.Ч. = модифицирали сте
| МИН.НЕОПР.ВР., 3Л., ЕД.Ч., М.Р. = модифицирал е
| МИН.НЕОПР.ВР., 3Л., ЕД.Ч., Ж.Р. = модифицирала е
| МИН.НЕОПР.ВР., 3Л., ЕД.Ч., СР.Р. = модифицирало е
| МИН.НЕОПР.ВР., 3Л., МН.Ч. = модифицирали са
| МИН.ПРЕД.ВР., 1Л., ЕД.Ч., М.Р. = бях модифицирал
| МИН.ПРЕД.ВР., 1Л., ЕД.Ч., Ж.Р. = бях модифицирала
| МИН.ПРЕД.ВР., 1Л., ЕД.Ч., СР.Р. = бях модифицирало
| МИН.ПРЕД.ВР., 1Л., МН.Ч. = бяхме модифицирали
| МИН.ПРЕД.ВР., 2Л., ЕД.Ч., М.Р. = беше модифицирал
| МИН.ПРЕД.ВР., 2Л., ЕД.Ч., Ж.Р. = беше модифицирала
| МИН.ПРЕД.ВР., 2Л., ЕД.Ч., СР.Р. = беше модифицирало
| МИН.ПРЕД.ВР., 2Л., МН.Ч. = бяхте модифицирали
| МИН.ПРЕД.ВР., 3Л., ЕД.Ч., М.Р. = беше модифицирал
| МИН.ПРЕД.ВР., 3Л., ЕД.Ч., Ж.Р. = беше модифицирала
| МИН.ПРЕД.ВР., 3Л., ЕД.Ч., СР.Р. = беше модифицирало
| МИН.ПРЕД.ВР., 3Л., МН.Ч. = бяха модифицирали
| БЪД.ВР., 1Л., ЕД.Ч. = ще модифицирам
| БЪД.ВР., 1Л., МН.Ч. = ще модифицираме
| БЪД.ВР., 2Л., ЕД.Ч. = ще модифицираш
| БЪД.ВР., 2Л., МН.Ч. = ще модифицирате
| БЪД.ВР., 3Л., ЕД.Ч. = ще модифицира
| БЪД.ВР., 3Л., МН.Ч. = ще модифицират
| БЪД.ПРЕД.ВР., 1Л., ЕД.Ч., М.Р. = ще съм модифицирал
| БЪД.ПРЕД.ВР., 1Л., ЕД.Ч., Ж.Р. = ще съм модифицирала
| БЪД.ПРЕД.ВР., 1Л., ЕД.Ч., СР.Р. = ще съм модифицирало
| БЪД.ПРЕД.ВР., 1Л., МН.Ч. = ще сме модифицирали
| БЪД.ПРЕД.ВР., 2Л., ЕД.Ч., М.Р. = ще си модифицирал
| БЪД.ПРЕД.ВР., 2Л., ЕД.Ч., Ж.Р. = ще си модифицирала
| БЪД.ПРЕД.ВР., 2Л., ЕД.Ч., СР.Р. = ще си модифицирало
| БЪД.ПРЕД.ВР., 2Л., МН.Ч. = ще сте модифицирали
| БЪД.ПРЕД.ВР., 3Л., ЕД.Ч., М.Р. = ще е модифицирал
| БЪД.ПРЕД.ВР., 3Л., ЕД.Ч., Ж.Р. = ще е модифицирала
| БЪД.ПРЕД.ВР., 3Л., ЕД.Ч., СР.Р. = ще е модифицирало
| БЪД.ПРЕД.ВР., 3Л., МН.Ч. = ще са модифицирали
| БЪД.ВР. В МИН., 1Л., ЕД.Ч. = щях да модифицирам
| БЪД.ВР. В МИН., 1Л., МН.Ч. = щяхме да модифицираме
| БЪД.ВР. В МИН., 2Л., ЕД.Ч. = щеше да модифицираш
| БЪД.ВР. В МИН., 2Л., МН.Ч. = щяхте да модифицирате
| БЪД.ВР. В МИН., 3Л., ЕД.Ч. = щеше да модифицира
| БЪД.ВР. В МИН., 3Л., МН.Ч. = щяха да модифицират
| БЪД.ПРЕД.ВР. В МИН., 1Л., ЕД.Ч., М.Р. = щях да съм модифицирал
| БЪД.ПРЕД.ВР. В МИН., 1Л., ЕД.Ч., Ж.Р. = щях да съм модифицирала
| БЪД.ПРЕД.ВР. В МИН., 1Л., ЕД.Ч., СР.Р. = щях да съм модифицирало
| БЪД.ПРЕД.ВР. В МИН., 1Л., МН.Ч. = щяхме да сме модифицирали
| БЪД.ПРЕД.ВР. В МИН., 2Л., ЕД.Ч., М.Р. = щеше да си модифицирал
| БЪД.ПРЕД.ВР. В МИН., 2Л., ЕД.Ч., Ж.Р. = щеше да си модифицирала
| БЪД.ПРЕД.ВР. В МИН., 2Л., ЕД.Ч., СР.Р. = щеше да си модифицирало
| БЪД.ПРЕД.ВР. В МИН., 2Л., МН.Ч. = щяхте да сте модифицирали
| БЪД.ПРЕД.ВР. В МИН., 3Л., ЕД.Ч., М.Р. = щеше да е модифицирал
| БЪД.ПРЕД.ВР. В МИН., 3Л., ЕД.Ч., Ж.Р. = щеше да е модифицирала
| БЪД.ПРЕД.ВР. В МИН., 3Л., ЕД.Ч., СР.Р. = щеше да е модифицирало
| БЪД.ПРЕД.ВР. В МИН., 3Л., МН.Ч. = щяха да са модифицирали
| ПР.НАКЛ., СЕГ.ВР., 1Л., ЕД.Ч., М.Р. = модифицирал съм
| ПР.НАКЛ., СЕГ.ВР., 1Л., ЕД.Ч., Ж.Р. = модифицирала съм
| ПР.НАКЛ., СЕГ.ВР., 1Л., ЕД.Ч., СР.Р. = модифицирало съм
| ПР.НАКЛ., СЕГ.ВР., 1Л., МН.Ч. = модифицирали сме
| ПР.НАКЛ., СЕГ.ВР., 2Л., ЕД.Ч., М.Р. = модифицирал си
| ПР.НАКЛ., СЕГ.ВР., 2Л., ЕД.Ч., Ж.Р. = модифицирала си
| ПР.НАКЛ., СЕГ.ВР., 2Л., ЕД.Ч., СР.Р. = модифицирало си
| ПР.НАКЛ., СЕГ.ВР., 2Л., МН.Ч. = модифицирали сте
| ПР.НАКЛ., СЕГ.ВР., 3Л., ЕД.Ч., М.Р. = модифицирал (е)
| ПР.НАКЛ., СЕГ.ВР., 3Л., ЕД.Ч., Ж.Р. = модифицирала (е)
| ПР.НАКЛ., СЕГ.ВР., 3Л., ЕД.Ч., СР.Р. = модифицирало (е)
| ПР.НАКЛ., СЕГ.ВР., 3Л., МН.Ч. = модифицирали (са)
| ПР.НАКЛ., МИН.СВ.ВР., 1Л., ЕД.Ч., М.Р. = модифицирал съм
| ПР.НАКЛ., МИН.СВ.ВР., 1Л., ЕД.Ч., Ж.Р. = модифицирала съм
| ПР.НАКЛ., МИН.СВ.ВР., 1Л., ЕД.Ч., СР.Р. = модифицирало съм
| ПР.НАКЛ., МИН.СВ.ВР., 1Л., МН.Ч. = модифицирали сме
| ПР.НАКЛ., МИН.СВ.ВР., 2Л., ЕД.Ч., М.Р. = модифицирал си
| ПР.НАКЛ., МИН.СВ.ВР., 2Л., ЕД.Ч., Ж.Р. = модифицирала си
| ПР.НАКЛ., МИН.СВ.ВР., 2Л., ЕД.Ч., СР.Р. = модифицирало си
| ПР.НАКЛ., МИН.СВ.ВР., 2Л., МН.Ч. = модифицирали сте
| ПР.НАКЛ., МИН.СВ.ВР., 3Л., ЕД.Ч., М.Р. = модифицирал (е)
| ПР.НАКЛ., МИН.СВ.ВР., 3Л., ЕД.Ч., Ж.Р. = модифицирала (е)
| ПР.НАКЛ., МИН.СВ.ВР., 3Л., ЕД.Ч., СР.Р. = модифицирало (е)
| ПР.НАКЛ., МИН.СВ.ВР., 3Л., МН.Ч. = модифицирали (са)
| ПР.НАКЛ., МИН.НЕОПР.ВР., 1Л., ЕД.Ч., М.Р. = бил съм модифицирал
| ПР.НАКЛ., МИН.НЕОПР.ВР., 1Л., ЕД.Ч., Ж.Р. = била съм модифицирала
| ПР.НАКЛ., МИН.НЕОПР.ВР., 1Л., ЕД.Ч., СР.Р. = било съм модифицирало
| ПР.НАКЛ., МИН.НЕОПР.ВР., 1Л., МН.Ч. = били сме модифицирали
| ПР.НАКЛ., МИН.НЕОПР.ВР., 2Л., ЕД.Ч., М.Р. = бил си модифицирал
| ПР.НАКЛ., МИН.НЕОПР.ВР., 2Л., ЕД.Ч., Ж.Р. = била си модифицирала
| ПР.НАКЛ., МИН.НЕОПР.ВР., 2Л., ЕД.Ч., СР.Р. = било си модифицирало
| ПР.НАКЛ., МИН.НЕОПР.ВР., 2Л., МН.Ч. = били сте модифицирали
| ПР.НАКЛ., МИН.НЕОПР.ВР., 3Л., ЕД.Ч., М.Р. = бил (е) модифицирал
| ПР.НАКЛ., МИН.НЕОПР.ВР., 3Л., ЕД.Ч., Ж.Р. = била (е) модифицирала
| ПР.НАКЛ., МИН.НЕОПР.ВР., 3Л., ЕД.Ч., СР.Р. = било (е) модифицирало
| ПР.НАКЛ., МИН.НЕОПР.ВР., 3Л., МН.Ч. = били (са) модифицирали
| ПР.НАКЛ., БЪД.ВР., 1Л., ЕД.Ч., М.Р. = щял съм да модифицирам
| ПР.НАКЛ., БЪД.ВР., 1Л., ЕД.Ч., Ж.Р. = щяла съм да модифицирам
| ПР.НАКЛ., БЪД.ВР., 1Л., ЕД.Ч., СР.Р. = щяло съм да модифицирам
| ПР.НАКЛ., БЪД.ВР., 1Л., МН.Ч. = щели сме да модифицираме
| ПР.НАКЛ., БЪД.ВР., 2Л., ЕД.Ч., М.Р. = щял си да модифицираш
| ПР.НАКЛ., БЪД.ВР., 2Л., ЕД.Ч., Ж.Р. = щяла си да модифицираш
| ПР.НАКЛ., БЪД.ВР., 2Л., ЕД.Ч., СР.Р. = щяло си да модифицираш
| ПР.НАКЛ., БЪД.ВР., 2Л., МН.Ч. = щели сте да модифицирате
| ПР.НАКЛ., БЪД.ВР., 3Л., ЕД.Ч., М.Р. = щял (е) да модифицира
| ПР.НАКЛ., БЪД.ВР., 3Л., ЕД.Ч., Ж.Р. = щяла (е) да модифицира
| ПР.НАКЛ., БЪД.ВР., 3Л., ЕД.Ч., СР.Р. = щяло (е) да модифицира
| ПР.НАКЛ., БЪД.ВР., 3Л., МН.Ч. = щели (са) да модифицират
| ПР.НАКЛ., БЪД.ПРЕД.ВР., 1Л., ЕД.Ч., М.Р. = щял съм да съм модифицирал
| ПР.НАКЛ., БЪД.ПРЕД.ВР., 1Л., ЕД.Ч., Ж.Р. = щяла съм да съм модифицирала
| ПР.НАКЛ., БЪД.ПРЕД.ВР., 1Л., ЕД.Ч., СР.Р. = щяло съм да съм модифицирало
| ПР.НАКЛ., БЪД.ПРЕД.ВР., 1Л., МН.Ч. = щели сме да сме модифицирали
| ПР.НАКЛ., БЪД.ПРЕД.ВР., 2Л., ЕД.Ч., М.Р. = щял си да си модифицирал
| ПР.НАКЛ., БЪД.ПРЕД.ВР., 2Л., ЕД.Ч., Ж.Р. = щяла си да си модифицирала
| ПР.НАКЛ., БЪД.ПРЕД.ВР., 2Л., ЕД.Ч., СР.Р. = щяло си да си модифицирало
| ПР.НАКЛ., БЪД.ПРЕД.ВР., 2Л., МН.Ч. = щели сте да сте модифицирали
| ПР.НАКЛ., БЪД.ПРЕД.ВР., 3Л., ЕД.Ч., М.Р. = щял (е) да е модифицирал
| ПР.НАКЛ., БЪД.ПРЕД.ВР., 3Л., ЕД.Ч., Ж.Р. = щяла (е) да е модифицирала
| ПР.НАКЛ., БЪД.ПРЕД.ВР., 3Л., ЕД.Ч., СР.Р. = щяло (е) да е модифицирало
| ПР.НАКЛ., БЪД.ПРЕД.ВР., 3Л., МН.Ч. = щели (са) да са модифицирали
| УСЛОВНО НАКЛОНЕНИЕ, 1Л., ЕД.Ч., М.Р. = бих модифицирал
| УСЛОВНО НАКЛОНЕНИЕ, 1Л., ЕД.Ч., Ж.Р. = бих модифицирала
| УСЛОВНО НАКЛОНЕНИЕ, 1Л., ЕД.Ч., СР.Р. = бих модифицирало
| УСЛОВНО НАКЛОНЕНИЕ, 1Л., МН.Ч. = бихме модифицирали
| УСЛОВНО НАКЛОНЕНИЕ, 2Л., ЕД.Ч., М.Р. = би модифицирал
| УСЛОВНО НАКЛОНЕНИЕ, 2Л., ЕД.Ч., Ж.Р. = би модифицирала
| УСЛОВНО НАКЛОНЕНИЕ, 2Л., ЕД.Ч., СР.Р. = би модифицирало
| УСЛОВНО НАКЛОНЕНИЕ, 2Л., МН.Ч. = бихте модифицирали
| УСЛОВНО НАКЛОНЕНИЕ, 3Л., ЕД.Ч., М.Р. = би модифицирал
| УСЛОВНО НАКЛОНЕНИЕ, 3Л., ЕД.Ч., Ж.Р. = би модифицирала
| УСЛОВНО НАКЛОНЕНИЕ, 3Л., ЕД.Ч., СР.Р. = би модифицирало
| УСЛОВНО НАКЛОНЕНИЕ, 3Л., МН.Ч. = биха модифицирали
| ПОВЕЛИТЕЛНО НАКЛОНЕНИЕ, ЕД.Ч. = мо·ди·фи·ци·рай
| ПОВЕЛИТЕЛНО НАКЛОНЕНИЕ, МН.Ч. = мо·ди·фи·ци·рай·те
| МИН.СТРАД.ПРИЧ. М.Р. = мо·ди·фи·ци·ран
| МИН.СТРАД.ПРИЧ. М.Р. НЕПЪЛЕН ЧЛЕН = мо·ди·фи·ци·ра·ния
| МИН.СТРАД.ПРИЧ. М.Р. ПЪЛЕН ЧЛЕН = мо·ди·фи·ци·ра·ни·ят
| МИН.СТРАД.ПРИЧ. Ж.Р. = мо·ди·фи·ци·ра·на
| МИН.СТРАД.ПРИЧ. Ж.Р. ЧЛЕН = мо·ди·фи·ци·ра·на·та
| МИН.СТРАД.ПРИЧ. СР.Р. = мо·ди·фи·ци·ра·но
| МИН.СТРАД.ПРИЧ. СР.Р. ЧЛЕН = мо·ди·фи·ци·ра·но·то
| МИН.СТРАД.ПРИЧ. МН.Ч. = мо·ди·фи·ци·ра·ни
| МИН.СТРАД.ПРИЧ. МН.Ч. ЧЛЕН = мо·ди·фи·ци·ра·ни·те
| МИН.ДЕЯТ.СВ.ПРИЧ. М.Р. = мо·ди·фи·ци·рал
| МИН.ДЕЯТ.СВ.ПРИЧ. М.Р. НЕПЪЛЕН ЧЛЕН = мо·ди·фи·ци·ра·лия
| МИН.ДЕЯТ.СВ.ПРИЧ. М.Р. ПЪЛЕН ЧЛЕН = мо·ди·фи·ци·ра·ли·ят
| МИН.ДЕЯТ.СВ.ПРИЧ. Ж.Р. = мо·ди·фи·ци·ра·ла
| МИН.ДЕЯТ.СВ.ПРИЧ. Ж.Р. ЧЛЕН = мо·ди·фи·ци·ра·ла·та
| МИН.ДЕЯТ.СВ.ПРИЧ. СР.Р. = мо·ди·фи·ци·ра·ло
| МИН.ДЕЯТ.СВ.ПРИЧ. СР.Р. ЧЛЕН = мо·ди·фи·ци·ра·ло·то
| МИН.ДЕЯТ.СВ.ПРИЧ. МН.Ч. = мо·ди·фи·ци·ра·ли
| МИН.ДЕЯТ.СВ.ПРИЧ. МН.Ч. ЧЛЕН = мо·ди·фи·ци·ра·ли·те
| МИН.ДЕЯТ.НЕСВ.ПРИЧ. М.Р. = мо·ди·фи·ци·рал
| МИН.ДЕЯТ.НЕСВ.ПРИЧ. М.Р. НЕПЪЛЕН ЧЛЕН = мо·ди·фи·ци·ра·лия
| МИН.ДЕЯТ.НЕСВ.ПРИЧ. М.Р. ПЪЛЕН ЧЛЕН = мо·ди·фи·ци·ра·ли·ят
| МИН.ДЕЯТ.НЕСВ.ПРИЧ. Ж.Р. = мо·ди·фи·ци·ра·ла
| МИН.ДЕЯТ.НЕСВ.ПРИЧ. Ж.Р. ЧЛЕН = мо·ди·фи·ци·ра·ла·та
| МИН.ДЕЯТ.НЕСВ.ПРИЧ. СР.Р. = мо·ди·фи·ци·ра·ло
| МИН.ДЕЯТ.НЕСВ.ПРИЧ. СР.Р. ЧЛЕН = мо·ди·фи·ци·ра·ло·то
| МИН.ДЕЯТ.НЕСВ.ПРИЧ. МН.Ч. = мо·ди·фи·ци·ра·ли
| МИН.ДЕЯТ.НЕСВ.ПРИЧ. МН.Ч. ЧЛЕН = мо·ди·фи·ци·ра·ли·те
| СЕГ.ДЕЯТ.ПРИЧ. М.Р. = мо·ди·фи·ци·ращ
| СЕГ.ДЕЯТ.ПРИЧ. М.Р. НЕПЪЛЕН ЧЛЕН = мо·ди·фи·ци·ра·щия
| СЕГ.ДЕЯТ.ПРИЧ. М.Р. ПЪЛЕН ЧЛЕН = мо·ди·фи·ци·ра·щи·ят
| СЕГ.ДЕЯТ.ПРИЧ. Ж.Р. = мо·ди·фи·ци·ра·ща
| СЕГ.ДЕЯТ.ПРИЧ. Ж.Р. ЧЛЕН = мо·ди·фи·ци·ра·ща·та
| СЕГ.ДЕЯТ.ПРИЧ. СР.Р. = мо·ди·фи·ци·ра·що
| СЕГ.ДЕЯТ.ПРИЧ. СР.Р. ЧЛЕН = мо·ди·фи·ци·ра·що·то
| СЕГ.ДЕЯТ.ПРИЧ. МН.Ч. = мо·ди·фи·ци·ра·щи
| СЕГ.ДЕЯТ.ПРИЧ. МН.Ч. ЧЛЕН = мо·ди·фи·ци·ра·щи·те
| ДЕЕПРИЧАСТИЕ = мо·ди·фи·ци·рай·ки
| СКРИТИ ПРЕПРАТКИ = 
[[модифицирам]],
[[модифицираш]],
[[модифицира]],
[[модифицираме]],
[[модифицирате]],
[[модифицират]],
[[модифицирах]],
[[модифицирахме]],
[[модифицирахте]],
[[модифицираха]],
[[модифицираше]],
[[модифицирай]],
[[модифицирайте]],
[[модифицирал]],
[[модифициралия]],
[[модифициралият]],
[[модифицирала]],
[[модифициралата]],
[[модифицирало]],
[[модифициралото]],
[[модифицирали]],
[[модифициралите]],
[[модифициран]],
[[модифицирания]],
[[модифицираният]],
[[модифицирана]],
[[модифицираната]],
[[модифицирано]],
[[модифицираното]],
[[модифицирани]],
[[модифицираните]],
[[модифициращ]],
[[модифициращия]],
[[модифициращият]],
[[модифицираща]],
[[модифициращата]],
[[модифициращо]],
[[модифициращото]],
[[модифициращи]],
[[модифициращите]],
[[модифицирайки]],
[[модифицирал съм]],
[[модифицирала съм]],
[[модифицирало съм]],
[[модифицирали сме]],
[[модифицирал си]],
[[модифицирала си]],
[[модифицирало си]],
[[модифицирали сте]],
[[модифицирал е]],
[[модифицирала е]],
[[модифицирало е]],
[[модифицирали са]],
[[бях модифицирал]],
[[бях модифицирала]],
[[бях модифицирало]],
[[бяхме модифицирали]],
[[беше модифицирал]],
[[беше модифицирала]],
[[беше модифицирало]],
[[бяхте модифицирали]],
[[бяха модифицирали]],
[[ще модифицирам]],
[[ще модифицираме]],
[[ще модифицираш]],
[[ще модифицирате]],
[[ще модифицира]],
[[ще модифицират]],
[[ще съм модифицирал]],
[[ще съм модифицирала]],
[[ще съм модифицирало]],
[[ще сме модифицирали]],
[[ще си модифицирал]],
[[ще си модифицирала]],
[[ще си модифицирало]],
[[ще сте модифицирали]],
[[ще е модифицирал]],
[[ще е модифицирала]],
[[ще е модифицирало]],
[[ще са модифицирали]],
[[щях да модифицирам]],
[[щяхме да модифицираме]],
[[щеше да модифицираш]],
[[щяхте да модифицирате]],
[[щеше да модифицира]],
[[щяха да модифицират]],
[[щях да съм модифицирал]],
[[щях да съм модифицирала]],
[[щях да съм модифицирало]],
[[щяхме да сме модифицирали]],
[[щеше да си модифицирал]],
[[щеше да си модифицирала]],
[[щеше да си модифицирало]],
[[щяхте да сте модифицирали]],
[[щеше да е модифицирал]],
[[щеше да е модифицирала]],
[[щеше да е модифицирало]],
[[щяха да са модифицирали]],
[[бил съм модифицирал]],
[[била съм модифицирала]],
[[било съм модифицирало]],
[[били сме модифицирали]],
[[бил си модифицирал]],
[[била си модифицирала]],
[[било си модифицирало]],
[[били сте модифицирали]],
[[бил е модифицирал]],
[[била е модифицирала]],
[[било е модифицирало]],
[[били са модифицирали]],
[[щял съм да модифицирам]],
[[щяла съм да модифицирам]],
[[щяло съм да модифицирам]],
[[щели сме да модифицираме]],
[[щял си да модифицираш]],
[[щяла си да модифицираш]],
[[щяло си да модифицираш]],
[[щели сте да модифицирате]],
[[щял да модифицира]],
[[щяла да модифицира]],
[[щяло да модифицира]],
[[щели да модифицират]],
[[щял е да модифицира]],
[[щяла е да модифицира]],
[[щяло е да модифицира]],
[[щели са да модифицират]],
[[щял съм да съм модифицирал]],
[[щяла съм да съм модифицирала]],
[[щяло съм да съм модифицирало]],
[[щели сме да сме модифицирали]],
[[щял си да си модифицирал]],
[[щяла си да си модифицирала]],
[[щяло си да си модифицирало]],
[[щели сте да сте модифицирали]],
[[щял да е модифицирал]],
[[щяла да е модифицирала]],
[[щяло да е модифицирало]],
[[щели да са модифицирали]],
[[щял е да е модифицирал]],
[[щяла е да е модифицирала]],
[[щяло е да е модифицирало]],
[[щели са да са модифицирали]],
[[бих модифицирал]],
[[бих модифицирала]],
[[бих модифицирало]],
[[бихме модифицирали]],
[[би модифицирал]],
[[би модифицирала]],
[[би модифицирало]],
[[бихте модифицирали]],
[[биха модифицирали]],
}}</text>
      <sha1>7punf2fj40kq2wleq5i4fmfuf94nnqb</sha1>
    </revision>
  </page>
  <page>
    <title>Шаблон:Словоформи/модулирам</title>
    <ns>10</ns>
    <id>518577</id>
    <revision>
      <id>550557</id>
      <timestamp>2005-05-11T05:12:39Z</timestamp>
      <contributor>
        <username>Bgbot</username>
        <id>83</id>
      </contributor>
      <comment>Борислав: Шаблон със словоформи</comment>
      <model>wikitext</model>
      <format>text/x-wiki</format>
      <text bytes="21386" xml:space="preserve">{{Шаблон:Словоформи/Глагол|
  ОСНОВНА ФОРМА = модулирам
| СЕГ.ВР., 1Л., ЕД.Ч. = мо·ду·ли·рам
| СЕГ.ВР., 1Л., МН.Ч. = мо·ду·ли·ра·ме
| СЕГ.ВР., 2Л., ЕД.Ч. = мо·ду·ли·раш
| СЕГ.ВР., 2Л., МН.Ч. = мо·ду·ли·ра·те
| СЕГ.ВР., 3Л., ЕД.Ч. = мо·ду·ли·ра
| СЕГ.ВР., 3Л., МН.Ч. = мо·ду·ли·рат
| МИН.СВ.ВР., 1Л., ЕД.Ч. = мо·ду·ли·рах
| МИН.СВ.ВР., 1Л., МН.Ч. = мо·ду·ли·рах·ме
| МИН.СВ.ВР., 2Л., ЕД.Ч. = мо·ду·ли·ра
| МИН.СВ.ВР., 2Л., МН.Ч. = мо·ду·ли·рах·те
| МИН.СВ.ВР., 3Л., ЕД.Ч. = мо·ду·ли·ра
| МИН.СВ.ВР., 3Л., МН.Ч. = мо·ду·ли·ра·ха
| МИН.НЕСВ.ВР., 1Л., ЕД.Ч. = мо·ду·ли·рах
| МИН.НЕСВ.ВР., 1Л., МН.Ч. = мо·ду·ли·рах·ме
| МИН.НЕСВ.ВР., 2Л., ЕД.Ч. = мо·ду·ли·ра·ше
| МИН.НЕСВ.ВР., 2Л., МН.Ч. = мо·ду·ли·рах·те
| МИН.НЕСВ.ВР., 3Л., ЕД.Ч. = мо·ду·ли·ра·ше
| МИН.НЕСВ.ВР., 3Л., МН.Ч. = мо·ду·ли·ра·ха
| МИН.НЕОПР.ВР., 1Л., ЕД.Ч., М.Р. = модулирал съм
| МИН.НЕОПР.ВР., 1Л., ЕД.Ч., Ж.Р. = модулирала съм
| МИН.НЕОПР.ВР., 1Л., ЕД.Ч., СР.Р. = модулирало съм
| МИН.НЕОПР.ВР., 1Л., МН.Ч. = модулирали сме
| МИН.НЕОПР.ВР., 2Л., ЕД.Ч., М.Р. = модулирал си
| МИН.НЕОПР.ВР., 2Л., ЕД.Ч., Ж.Р. = модулирала си
| МИН.НЕОПР.ВР., 2Л., ЕД.Ч., СР.Р. = модулирало си
| МИН.НЕОПР.ВР., 2Л., МН.Ч. = модулирали сте
| МИН.НЕОПР.ВР., 3Л., ЕД.Ч., М.Р. = модулирал е
| МИН.НЕОПР.ВР., 3Л., ЕД.Ч., Ж.Р. = модулирала е
| МИН.НЕОПР.ВР., 3Л., ЕД.Ч., СР.Р. = модулирало е
| МИН.НЕОПР.ВР., 3Л., МН.Ч. = модулирали са
| МИН.ПРЕД.ВР., 1Л., ЕД.Ч., М.Р. = бях модулирал
| МИН.ПРЕД.ВР., 1Л., ЕД.Ч., Ж.Р. = бях модулирала
| МИН.ПРЕД.ВР., 1Л., ЕД.Ч., СР.Р. = бях модулирало
| МИН.ПРЕД.ВР., 1Л., МН.Ч. = бяхме модулирали
| МИН.ПРЕД.ВР., 2Л., ЕД.Ч., М.Р. = беше модулирал
| МИН.ПРЕД.ВР., 2Л., ЕД.Ч., Ж.Р. = беше модулирала
| МИН.ПРЕД.ВР., 2Л., ЕД.Ч., СР.Р. = беше модулирало
| МИН.ПРЕД.ВР., 2Л., МН.Ч. = бяхте модулирали
| МИН.ПРЕД.ВР., 3Л., ЕД.Ч., М.Р. = беше модулирал
| МИН.ПРЕД.ВР., 3Л., ЕД.Ч., Ж.Р. = беше модулирала
| МИН.ПРЕД.ВР., 3Л., ЕД.Ч., СР.Р. = беше модулирало
| МИН.ПРЕД.ВР., 3Л., МН.Ч. = бяха модулирали
| БЪД.ВР., 1Л., ЕД.Ч. = ще модулирам
| БЪД.ВР., 1Л., МН.Ч. = ще модулираме
| БЪД.ВР., 2Л., ЕД.Ч. = ще модулираш
| БЪД.ВР., 2Л., МН.Ч. = ще модулирате
| БЪД.ВР., 3Л., ЕД.Ч. = ще модулира
| БЪД.ВР., 3Л., МН.Ч. = ще модулират
| БЪД.ПРЕД.ВР., 1Л., ЕД.Ч., М.Р. = ще съм модулирал
| БЪД.ПРЕД.ВР., 1Л., ЕД.Ч., Ж.Р. = ще съм модулирала
| БЪД.ПРЕД.ВР., 1Л., ЕД.Ч., СР.Р. = ще съм модулирало
| БЪД.ПРЕД.ВР., 1Л., МН.Ч. = ще сме модулирали
| БЪД.ПРЕД.ВР., 2Л., ЕД.Ч., М.Р. = ще си модулирал
| БЪД.ПРЕД.ВР., 2Л., ЕД.Ч., Ж.Р. = ще си модулирала
| БЪД.ПРЕД.ВР., 2Л., ЕД.Ч., СР.Р. = ще си модулирало
| БЪД.ПРЕД.ВР., 2Л., МН.Ч. = ще сте модулирали
| БЪД.ПРЕД.ВР., 3Л., ЕД.Ч., М.Р. = ще е модулирал
| БЪД.ПРЕД.ВР., 3Л., ЕД.Ч., Ж.Р. = ще е модулирала
| БЪД.ПРЕД.ВР., 3Л., ЕД.Ч., СР.Р. = ще е модулирало
| БЪД.ПРЕД.ВР., 3Л., МН.Ч. = ще са модулирали
| БЪД.ВР. В МИН., 1Л., ЕД.Ч. = щях да модулирам
| БЪД.ВР. В МИН., 1Л., МН.Ч. = щяхме да модулираме
| БЪД.ВР. В МИН., 2Л., ЕД.Ч. = щеше да модулираш
| БЪД.ВР. В МИН., 2Л., МН.Ч. = щяхте да модулирате
| БЪД.ВР. В МИН., 3Л., ЕД.Ч. = щеше да модулира
| БЪД.ВР. В МИН., 3Л., МН.Ч. = щяха да модулират
| БЪД.ПРЕД.ВР. В МИН., 1Л., ЕД.Ч., М.Р. = щях да съм модулирал
| БЪД.ПРЕД.ВР. В МИН., 1Л., ЕД.Ч., Ж.Р. = щях да съм модулирала
| БЪД.ПРЕД.ВР. В МИН., 1Л., ЕД.Ч., СР.Р. = щях да съм модулирало
| БЪД.ПРЕД.ВР. В МИН., 1Л., МН.Ч. = щяхме да сме модулирали
| БЪД.ПРЕД.ВР. В МИН., 2Л., ЕД.Ч., М.Р. = щеше да си модулирал
| БЪД.ПРЕД.ВР. В МИН., 2Л., ЕД.Ч., Ж.Р. = щеше да си модулирала
| БЪД.ПРЕД.ВР. В МИН., 2Л., ЕД.Ч., СР.Р. = щеше да си модулирало
| БЪД.ПРЕД.ВР. В МИН., 2Л., МН.Ч. = щяхте да сте модулирали
| БЪД.ПРЕД.ВР. В МИН., 3Л., ЕД.Ч., М.Р. = щеше да е модулирал
| БЪД.ПРЕД.ВР. В МИН., 3Л., ЕД.Ч., Ж.Р. = щеше да е модулирала
| БЪД.ПРЕД.ВР. В МИН., 3Л., ЕД.Ч., СР.Р. = щеше да е модулирало
| БЪД.ПРЕД.ВР. В МИН., 3Л., МН.Ч. = щяха да са модулирали
| ПР.НАКЛ., СЕГ.ВР., 1Л., ЕД.Ч., М.Р. = модулирал съм
| ПР.НАКЛ., СЕГ.ВР., 1Л., ЕД.Ч., Ж.Р. = модулирала съм
| ПР.НАКЛ., СЕГ.ВР., 1Л., ЕД.Ч., СР.Р. = модулирало съм
| ПР.НАКЛ., СЕГ.ВР., 1Л., МН.Ч. = модулирали сме
| ПР.НАКЛ., СЕГ.ВР., 2Л., ЕД.Ч., М.Р. = модулирал си
| ПР.НАКЛ., СЕГ.ВР., 2Л., ЕД.Ч., Ж.Р. = модулирала си
| ПР.НАКЛ., СЕГ.ВР., 2Л., ЕД.Ч., СР.Р. = модулирало си
| ПР.НАКЛ., СЕГ.ВР., 2Л., МН.Ч. = модулирали сте
| ПР.НАКЛ., СЕГ.ВР., 3Л., ЕД.Ч., М.Р. = модулирал (е)
| ПР.НАКЛ., СЕГ.ВР., 3Л., ЕД.Ч., Ж.Р. = модулирала (е)
| ПР.НАКЛ., СЕГ.ВР., 3Л., ЕД.Ч., СР.Р. = модулирало (е)
| ПР.НАКЛ., СЕГ.ВР., 3Л., МН.Ч. = модулирали (са)
| ПР.НАКЛ., МИН.СВ.ВР., 1Л., ЕД.Ч., М.Р. = модулирал съм
| ПР.НАКЛ., МИН.СВ.ВР., 1Л., ЕД.Ч., Ж.Р. = модулирала съм
| ПР.НАКЛ., МИН.СВ.ВР., 1Л., ЕД.Ч., СР.Р. = модулирало съм
| ПР.НАКЛ., МИН.СВ.ВР., 1Л., МН.Ч. = модулирали сме
| ПР.НАКЛ., МИН.СВ.ВР., 2Л., ЕД.Ч., М.Р. = модулирал си
| ПР.НАКЛ., МИН.СВ.ВР., 2Л., ЕД.Ч., Ж.Р. = модулирала си
| ПР.НАКЛ., МИН.СВ.ВР., 2Л., ЕД.Ч., СР.Р. = модулирало си
| ПР.НАКЛ., МИН.СВ.ВР., 2Л., МН.Ч. = модулирали сте
| ПР.НАКЛ., МИН.СВ.ВР., 3Л., ЕД.Ч., М.Р. = модулирал (е)
| ПР.НАКЛ., МИН.СВ.ВР., 3Л., ЕД.Ч., Ж.Р. = модулирала (е)
| ПР.НАКЛ., МИН.СВ.ВР., 3Л., ЕД.Ч., СР.Р. = модулирало (е)
| ПР.НАКЛ., МИН.СВ.ВР., 3Л., МН.Ч. = модулирали (са)
| ПР.НАКЛ., МИН.НЕОПР.ВР., 1Л., ЕД.Ч., М.Р. = бил съм модулирал
| ПР.НАКЛ., МИН.НЕОПР.ВР., 1Л., ЕД.Ч., Ж.Р. = била съм модулирала
| ПР.НАКЛ., МИН.НЕОПР.ВР., 1Л., ЕД.Ч., СР.Р. = било съм модулирало
| ПР.НАКЛ., МИН.НЕОПР.ВР., 1Л., МН.Ч. = били сме модулирали
| ПР.НАКЛ., МИН.НЕОПР.ВР., 2Л., ЕД.Ч., М.Р. = бил си модулирал
| ПР.НАКЛ., МИН.НЕОПР.ВР., 2Л., ЕД.Ч., Ж.Р. = била си модулирала
| ПР.НАКЛ., МИН.НЕОПР.ВР., 2Л., ЕД.Ч., СР.Р. = било си модулирало
| ПР.НАКЛ., МИН.НЕОПР.ВР., 2Л., МН.Ч. = били сте модулирали
| ПР.НАКЛ., МИН.НЕОПР.ВР., 3Л., ЕД.Ч., М.Р. = бил (е) модулирал
| ПР.НАКЛ., МИН.НЕОПР.ВР., 3Л., ЕД.Ч., Ж.Р. = била (е) модулирала
| ПР.НАКЛ., МИН.НЕОПР.ВР., 3Л., ЕД.Ч., СР.Р. = било (е) модулирало
| ПР.НАКЛ., МИН.НЕОПР.ВР., 3Л., МН.Ч. = били (са) модулирали
| ПР.НАКЛ., БЪД.ВР., 1Л., ЕД.Ч., М.Р. = щял съм да модулирам
| ПР.НАКЛ., БЪД.ВР., 1Л., ЕД.Ч., Ж.Р. = щяла съм да модулирам
| ПР.НАКЛ., БЪД.ВР., 1Л., ЕД.Ч., СР.Р. = щяло съм да модулирам
| ПР.НАКЛ., БЪД.ВР., 1Л., МН.Ч. = щели сме да модулираме
| ПР.НАКЛ., БЪД.ВР., 2Л., ЕД.Ч., М.Р. = щял си да модулираш
| ПР.НАКЛ., БЪД.ВР., 2Л., ЕД.Ч., Ж.Р. = щяла си да модулираш
| ПР.НАКЛ., БЪД.ВР., 2Л., ЕД.Ч., СР.Р. = щяло си да модулираш
| ПР.НАКЛ., БЪД.ВР., 2Л., МН.Ч. = щели сте да модулирате
| ПР.НАКЛ., БЪД.ВР., 3Л., ЕД.Ч., М.Р. = щял (е) да модулира
| ПР.НАКЛ., БЪД.ВР., 3Л., ЕД.Ч., Ж.Р. = щяла (е) да модулира
| ПР.НАКЛ., БЪД.ВР., 3Л., ЕД.Ч., СР.Р. = щяло (е) да модулира
| ПР.НАКЛ., БЪД.ВР., 3Л., МН.Ч. = щели (са) да модулират
| ПР.НАКЛ., БЪД.ПРЕД.ВР., 1Л., ЕД.Ч., М.Р. = щял съм да съм модулирал
| ПР.НАКЛ., БЪД.ПРЕД.ВР., 1Л., ЕД.Ч., Ж.Р. = щяла съм да съм модулирала
| ПР.НАКЛ., БЪД.ПРЕД.ВР., 1Л., ЕД.Ч., СР.Р. = щяло съм да съм модулирало
| ПР.НАКЛ., БЪД.ПРЕД.ВР., 1Л., МН.Ч. = щели сме да сме модулирали
| ПР.НАКЛ., БЪД.ПРЕД.ВР., 2Л., ЕД.Ч., М.Р. = щял си да си модулирал
| ПР.НАКЛ., БЪД.ПРЕД.ВР., 2Л., ЕД.Ч., Ж.Р. = щяла си да си модулирала
| ПР.НАКЛ., БЪД.ПРЕД.ВР., 2Л., ЕД.Ч., СР.Р. = щяло си да си модулирало
| ПР.НАКЛ., БЪД.ПРЕД.ВР., 2Л., МН.Ч. = щели сте да сте модулирали
| ПР.НАКЛ., БЪД.ПРЕД.ВР., 3Л., ЕД.Ч., М.Р. = щял (е) да е модулирал
| ПР.НАКЛ., БЪД.ПРЕД.ВР., 3Л., ЕД.Ч., Ж.Р. = щяла (е) да е модулирала
| ПР.НАКЛ., БЪД.ПРЕД.ВР., 3Л., ЕД.Ч., СР.Р. = щяло (е) да е модулирало
| ПР.НАКЛ., БЪД.ПРЕД.ВР., 3Л., МН.Ч. = щели (са) да са модулирали
| УСЛОВНО НАКЛОНЕНИЕ, 1Л., ЕД.Ч., М.Р. = бих модулирал
| УСЛОВНО НАКЛОНЕНИЕ, 1Л., ЕД.Ч., Ж.Р. = бих модулирала
| УСЛОВНО НАКЛОНЕНИЕ, 1Л., ЕД.Ч., СР.Р. = бих модулирало
| УСЛОВНО НАКЛОНЕНИЕ, 1Л., МН.Ч. = бихме модулирали
| УСЛОВНО НАКЛОНЕНИЕ, 2Л., ЕД.Ч., М.Р. = би модулирал
| УСЛОВНО НАКЛОНЕНИЕ, 2Л., ЕД.Ч., Ж.Р. = би модулирала
| УСЛОВНО НАКЛОНЕНИЕ, 2Л., ЕД.Ч., СР.Р. = би модулирало
| УСЛОВНО НАКЛОНЕНИЕ, 2Л., МН.Ч. = бихте модулирали
| УСЛОВНО НАКЛОНЕНИЕ, 3Л., ЕД.Ч., М.Р. = би модулирал
| УСЛОВНО НАКЛОНЕНИЕ, 3Л., ЕД.Ч., Ж.Р. = би модулирала
| УСЛОВНО НАКЛОНЕНИЕ, 3Л., ЕД.Ч., СР.Р. = би модулирало
| УСЛОВНО НАКЛОНЕНИЕ, 3Л., МН.Ч. = биха модулирали
| ПОВЕЛИТЕЛНО НАКЛОНЕНИЕ, ЕД.Ч. = мо·ду·ли·рай
| ПОВЕЛИТЕЛНО НАКЛОНЕНИЕ, МН.Ч. = мо·ду·ли·рай·те
| МИН.СТРАД.ПРИЧ. М.Р. = мо·ду·ли·ран
| МИН.СТРАД.ПРИЧ. М.Р. НЕПЪЛЕН ЧЛЕН = мо·ду·ли·ра·ния
| МИН.СТРАД.ПРИЧ. М.Р. ПЪЛЕН ЧЛЕН = мо·ду·ли·ра·ни·ят
| МИН.СТРАД.ПРИЧ. Ж.Р. = мо·ду·ли·ра·на
| МИН.СТРАД.ПРИЧ. Ж.Р. ЧЛЕН = мо·ду·ли·ра·на·та
| МИН.СТРАД.ПРИЧ. СР.Р. = мо·ду·ли·ра·но
| МИН.СТРАД.ПРИЧ. СР.Р. ЧЛЕН = мо·ду·ли·ра·но·то
| МИН.СТРАД.ПРИЧ. МН.Ч. = мо·ду·ли·ра·ни
| МИН.СТРАД.ПРИЧ. МН.Ч. ЧЛЕН = мо·ду·ли·ра·ни·те
| МИН.ДЕЯТ.СВ.ПРИЧ. М.Р. = мо·ду·ли·рал
| МИН.ДЕЯТ.СВ.ПРИЧ. М.Р. НЕПЪЛЕН ЧЛЕН = мо·ду·ли·ра·лия
| МИН.ДЕЯТ.СВ.ПРИЧ. М.Р. ПЪЛЕН ЧЛЕН = мо·ду·ли·ра·ли·ят
| МИН.ДЕЯТ.СВ.ПРИЧ. Ж.Р. = мо·ду·ли·ра·ла
| МИН.ДЕЯТ.СВ.ПРИЧ. Ж.Р. ЧЛЕН = мо·ду·ли·ра·ла·та
| МИН.ДЕЯТ.СВ.ПРИЧ. СР.Р. = мо·ду·ли·ра·ло
| МИН.ДЕЯТ.СВ.ПРИЧ. СР.Р. ЧЛЕН = мо·ду·ли·ра·ло·то
| МИН.ДЕЯТ.СВ.ПРИЧ. МН.Ч. = мо·ду·ли·ра·ли
| МИН.ДЕЯТ.СВ.ПРИЧ. МН.Ч. ЧЛЕН = мо·ду·ли·ра·ли·те
| МИН.ДЕЯТ.НЕСВ.ПРИЧ. М.Р. = мо·ду·ли·рал
| МИН.ДЕЯТ.НЕСВ.ПРИЧ. М.Р. НЕПЪЛЕН ЧЛЕН = мо·ду·ли·ра·лия
| МИН.ДЕЯТ.НЕСВ.ПРИЧ. М.Р. ПЪЛЕН ЧЛЕН = мо·ду·ли·ра·ли·ят
| МИН.ДЕЯТ.НЕСВ.ПРИЧ. Ж.Р. = мо·ду·ли·ра·ла
| МИН.ДЕЯТ.НЕСВ.ПРИЧ. Ж.Р. ЧЛЕН = мо·ду·ли·ра·ла·та
| МИН.ДЕЯТ.НЕСВ.ПРИЧ. СР.Р. = мо·ду·ли·ра·ло
| МИН.ДЕЯТ.НЕСВ.ПРИЧ. СР.Р. ЧЛЕН = мо·ду·ли·ра·ло·то
| МИН.ДЕЯТ.НЕСВ.ПРИЧ. МН.Ч. = мо·ду·ли·ра·ли
| МИН.ДЕЯТ.НЕСВ.ПРИЧ. МН.Ч. ЧЛЕН = мо·ду·ли·ра·ли·те
| СЕГ.ДЕЯТ.ПРИЧ. М.Р. = мо·ду·ли·ращ
| СЕГ.ДЕЯТ.ПРИЧ. М.Р. НЕПЪЛЕН ЧЛЕН = мо·ду·ли·ра·щия
| СЕГ.ДЕЯТ.ПРИЧ. М.Р. ПЪЛЕН ЧЛЕН = мо·ду·ли·ра·щи·ят
| СЕГ.ДЕЯТ.ПРИЧ. Ж.Р. = мо·ду·ли·ра·ща
| СЕГ.ДЕЯТ.ПРИЧ. Ж.Р. ЧЛЕН = мо·ду·ли·ра·ща·та
| СЕГ.ДЕЯТ.ПРИЧ. СР.Р. = мо·ду·ли·ра·що
| СЕГ.ДЕЯТ.ПРИЧ. СР.Р. ЧЛЕН = мо·ду·ли·ра·що·то
| СЕГ.ДЕЯТ.ПРИЧ. МН.Ч. = мо·ду·ли·ра·щи
| СЕГ.ДЕЯТ.ПРИЧ. МН.Ч. ЧЛЕН = мо·ду·ли·ра·щи·те
| ДЕЕПРИЧАСТИЕ = мо·ду·ли·рай·ки
| СКРИТИ ПРЕПРАТКИ = 
[[модулирам]],
[[модулираш]],
[[модулира]],
[[модулираме]],
[[модулирате]],
[[модулират]],
[[модулирах]],
[[модулирахме]],
[[модулирахте]],
[[модулираха]],
[[модулираше]],
[[модулирай]],
[[модулирайте]],
[[модулирал]],
[[модулиралия]],
[[модулиралият]],
[[модулирала]],
[[модулиралата]],
[[модулирало]],
[[модулиралото]],
[[модулирали]],
[[модулиралите]],
[[модулиран]],
[[модулирания]],
[[модулираният]],
[[модулирана]],
[[модулираната]],
[[модулирано]],
[[модулираното]],
[[модулирани]],
[[модулираните]],
[[модулиращ]],
[[модулиращия]],
[[модулиращият]],
[[модулираща]],
[[модулиращата]],
[[модулиращо]],
[[модулиращото]],
[[модулиращи]],
[[модулиращите]],
[[модулирайки]],
[[модулирал съм]],
[[модулирала съм]],
[[модулирало съм]],
[[модулирали сме]],
[[модулирал си]],
[[модулирала си]],
[[модулирало си]],
[[модулирали сте]],
[[модулирал е]],
[[модулирала е]],
[[модулирало е]],
[[модулирали са]],
[[бях модулирал]],
[[бях модулирала]],
[[бях модулирало]],
[[бяхме модулирали]],
[[беше модулирал]],
[[беше модулирала]],
[[беше модулирало]],
[[бяхте модулирали]],
[[бяха модулирали]],
[[ще модулирам]],
[[ще модулираме]],
[[ще модулираш]],
[[ще модулирате]],
[[ще модулира]],
[[ще модулират]],
[[ще съм модулирал]],
[[ще съм модулирала]],
[[ще съм модулирало]],
[[ще сме модулирали]],
[[ще си модулирал]],
[[ще си модулирала]],
[[ще си модулирало]],
[[ще сте модулирали]],
[[ще е модулирал]],
[[ще е модулирала]],
[[ще е модулирало]],
[[ще са модулирали]],
[[щях да модулирам]],
[[щяхме да модулираме]],
[[щеше да модулираш]],
[[щяхте да модулирате]],
[[щеше да модулира]],
[[щяха да модулират]],
[[щях да съм модулирал]],
[[щях да съм модулирала]],
[[щях да съм модулирало]],
[[щяхме да сме модулирали]],
[[щеше да си модулирал]],
[[щеше да си модулирала]],
[[щеше да си модулирало]],
[[щяхте да сте модулирали]],
[[щеше да е модулирал]],
[[щеше да е модулирала]],
[[щеше да е модулирало]],
[[щяха да са модулирали]],
[[бил съм модулирал]],
[[била съм модулирала]],
[[било съм модулирало]],
[[били сме модулирали]],
[[бил си модулирал]],
[[била си модулирала]],
[[било си модулирало]],
[[били сте модулирали]],
[[бил е модулирал]],
[[била е модулирала]],
[[било е модулирало]],
[[били са модулирали]],
[[щял съм да модулирам]],
[[щяла съм да модулирам]],
[[щяло съм да модулирам]],
[[щели сме да модулираме]],
[[щял си да модулираш]],
[[щяла си да модулираш]],
[[щяло си да модулираш]],
[[щели сте да модулирате]],
[[щял да модулира]],
[[щяла да модулира]],
[[щяло да модулира]],
[[щели да модулират]],
[[щял е да модулира]],
[[щяла е да модулира]],
[[щяло е да модулира]],
[[щели са да модулират]],
[[щял съм да съм модулирал]],
[[щяла съм да съм модулирала]],
[[щяло съм да съм модулирало]],
[[щели сме да сме модулирали]],
[[щял си да си модулирал]],
[[щяла си да си модулирала]],
[[щяло си да си модулирало]],
[[щели сте да сте модулирали]],
[[щял да е модулирал]],
[[щяла да е модулирала]],
[[щяло да е модулирало]],
[[щели да са модулирали]],
[[щял е да е модулирал]],
[[щяла е да е модулирала]],
[[щяло е да е модулирало]],
[[щели са да са модулирали]],
[[бих модулирал]],
[[бих модулирала]],
[[бих модулирало]],
[[бихме модулирали]],
[[би модулирал]],
[[би модулирала]],
[[би модулирало]],
[[бихте модулирали]],
[[биха модулирали]],
}}</text>
      <sha1>iqd9atgqw115wdeagu478t0nsl3xrde</sha1>
    </revision>
  </page>
  <page>
    <title>Шаблон:Словоформи/мокрея</title>
    <ns>10</ns>
    <id>402995</id>
    <revision>
      <id>434993</id>
      <parentid>10629</parentid>
      <timestamp>2005-05-06T21:54:24Z</timestamp>
      <contributor>
        <username>Bgbot</username>
        <id>83</id>
      </contributor>
      <comment>Борислав: Шаблон със словоформи</comment>
      <model>wikitext</model>
      <format>text/x-wiki</format>
      <text bytes="19994" xml:space="preserve">{{Шаблон:Словоформи/Глагол|
  ОСНОВНА ФОРМА = мокрея
| СЕГ.ВР., 1Л., ЕД.Ч. = мок·рея
| СЕГ.ВР., 1Л., МН.Ч. = мок·ре·ем
| СЕГ.ВР., 2Л., ЕД.Ч. = мок·ре·еш
| СЕГ.ВР., 2Л., МН.Ч. = мок·ре·е·те
| СЕГ.ВР., 3Л., ЕД.Ч. = мок·рее
| СЕГ.ВР., 3Л., МН.Ч. = мок·ре·ят
| МИН.СВ.ВР., 1Л., ЕД.Ч. = мок·рях
| МИН.СВ.ВР., 1Л., МН.Ч. = мок·рях·ме
| МИН.СВ.ВР., 2Л., ЕД.Ч. = мок·ря
| МИН.СВ.ВР., 2Л., МН.Ч. = мок·рях·те
| МИН.СВ.ВР., 3Л., ЕД.Ч. = мок·ря
| МИН.СВ.ВР., 3Л., МН.Ч. = мок·ря·ха
| МИН.НЕСВ.ВР., 1Л., ЕД.Ч. = мок·ре·ех
| МИН.НЕСВ.ВР., 1Л., МН.Ч. = мок·ре·ех·ме
| МИН.НЕСВ.ВР., 2Л., ЕД.Ч. = мок·ре·е·ше
| МИН.НЕСВ.ВР., 2Л., МН.Ч. = мок·ре·ех·те
| МИН.НЕСВ.ВР., 3Л., ЕД.Ч. = мок·ре·е·ше
| МИН.НЕСВ.ВР., 3Л., МН.Ч. = мок·ре·е·ха
| МИН.НЕОПР.ВР., 1Л., ЕД.Ч., М.Р. = мокрял съм
| МИН.НЕОПР.ВР., 1Л., ЕД.Ч., Ж.Р. = мокряла съм
| МИН.НЕОПР.ВР., 1Л., ЕД.Ч., СР.Р. = мокряло съм
| МИН.НЕОПР.ВР., 1Л., МН.Ч. = мокрели сме
| МИН.НЕОПР.ВР., 2Л., ЕД.Ч., М.Р. = мокрял си
| МИН.НЕОПР.ВР., 2Л., ЕД.Ч., Ж.Р. = мокряла си
| МИН.НЕОПР.ВР., 2Л., ЕД.Ч., СР.Р. = мокряло си
| МИН.НЕОПР.ВР., 2Л., МН.Ч. = мокрели сте
| МИН.НЕОПР.ВР., 3Л., ЕД.Ч., М.Р. = мокрял е
| МИН.НЕОПР.ВР., 3Л., ЕД.Ч., Ж.Р. = мокряла е
| МИН.НЕОПР.ВР., 3Л., ЕД.Ч., СР.Р. = мокряло е
| МИН.НЕОПР.ВР., 3Л., МН.Ч. = мокрели са
| МИН.ПРЕД.ВР., 1Л., ЕД.Ч., М.Р. = бях мокрял
| МИН.ПРЕД.ВР., 1Л., ЕД.Ч., Ж.Р. = бях мокряла
| МИН.ПРЕД.ВР., 1Л., ЕД.Ч., СР.Р. = бях мокряло
| МИН.ПРЕД.ВР., 1Л., МН.Ч. = бяхме мокрели
| МИН.ПРЕД.ВР., 2Л., ЕД.Ч., М.Р. = беше мокрял
| МИН.ПРЕД.ВР., 2Л., ЕД.Ч., Ж.Р. = беше мокряла
| МИН.ПРЕД.ВР., 2Л., ЕД.Ч., СР.Р. = беше мокряло
| МИН.ПРЕД.ВР., 2Л., МН.Ч. = бяхте мокрели
| МИН.ПРЕД.ВР., 3Л., ЕД.Ч., М.Р. = беше мокрял
| МИН.ПРЕД.ВР., 3Л., ЕД.Ч., Ж.Р. = беше мокряла
| МИН.ПРЕД.ВР., 3Л., ЕД.Ч., СР.Р. = беше мокряло
| МИН.ПРЕД.ВР., 3Л., МН.Ч. = бяха мокрели
| БЪД.ВР., 1Л., ЕД.Ч. = ще мокрея
| БЪД.ВР., 1Л., МН.Ч. = ще мокреем
| БЪД.ВР., 2Л., ЕД.Ч. = ще мокрееш
| БЪД.ВР., 2Л., МН.Ч. = ще мокреете
| БЪД.ВР., 3Л., ЕД.Ч. = ще мокрее
| БЪД.ВР., 3Л., МН.Ч. = ще мокреят
| БЪД.ПРЕД.ВР., 1Л., ЕД.Ч., М.Р. = ще съм мокрял
| БЪД.ПРЕД.ВР., 1Л., ЕД.Ч., Ж.Р. = ще съм мокряла
| БЪД.ПРЕД.ВР., 1Л., ЕД.Ч., СР.Р. = ще съм мокряло
| БЪД.ПРЕД.ВР., 1Л., МН.Ч. = ще сме мокрели
| БЪД.ПРЕД.ВР., 2Л., ЕД.Ч., М.Р. = ще си мокрял
| БЪД.ПРЕД.ВР., 2Л., ЕД.Ч., Ж.Р. = ще си мокряла
| БЪД.ПРЕД.ВР., 2Л., ЕД.Ч., СР.Р. = ще си мокряло
| БЪД.ПРЕД.ВР., 2Л., МН.Ч. = ще сте мокрели
| БЪД.ПРЕД.ВР., 3Л., ЕД.Ч., М.Р. = ще е мокрял
| БЪД.ПРЕД.ВР., 3Л., ЕД.Ч., Ж.Р. = ще е мокряла
| БЪД.ПРЕД.ВР., 3Л., ЕД.Ч., СР.Р. = ще е мокряло
| БЪД.ПРЕД.ВР., 3Л., МН.Ч. = ще са мокрели
| БЪД.ВР. В МИН., 1Л., ЕД.Ч. = щях да мокрея
| БЪД.ВР. В МИН., 1Л., МН.Ч. = щяхме да мокреем
| БЪД.ВР. В МИН., 2Л., ЕД.Ч. = щеше да мокрееш
| БЪД.ВР. В МИН., 2Л., МН.Ч. = щяхте да мокреете
| БЪД.ВР. В МИН., 3Л., ЕД.Ч. = щеше да мокрее
| БЪД.ВР. В МИН., 3Л., МН.Ч. = щяха да мокреят
| БЪД.ПРЕД.ВР. В МИН., 1Л., ЕД.Ч., М.Р. = щях да съм мокрял
| БЪД.ПРЕД.ВР. В МИН., 1Л., ЕД.Ч., Ж.Р. = щях да съм мокряла
| БЪД.ПРЕД.ВР. В МИН., 1Л., ЕД.Ч., СР.Р. = щях да съм мокряло
| БЪД.ПРЕД.ВР. В МИН., 1Л., МН.Ч. = щяхме да сме мокрели
| БЪД.ПРЕД.ВР. В МИН., 2Л., ЕД.Ч., М.Р. = щеше да си мокрял
| БЪД.ПРЕД.ВР. В МИН., 2Л., ЕД.Ч., Ж.Р. = щеше да си мокряла
| БЪД.ПРЕД.ВР. В МИН., 2Л., ЕД.Ч., СР.Р. = щеше да си мокряло
| БЪД.ПРЕД.ВР. В МИН., 2Л., МН.Ч. = щяхте да сте мокрели
| БЪД.ПРЕД.ВР. В МИН., 3Л., ЕД.Ч., М.Р. = щеше да е мокрял
| БЪД.ПРЕД.ВР. В МИН., 3Л., ЕД.Ч., Ж.Р. = щеше да е мокряла
| БЪД.ПРЕД.ВР. В МИН., 3Л., ЕД.Ч., СР.Р. = щеше да е мокряло
| БЪД.ПРЕД.ВР. В МИН., 3Л., МН.Ч. = щяха да са мокрели
| ПР.НАКЛ., СЕГ.ВР., 1Л., ЕД.Ч., М.Р. = мокреел съм
| ПР.НАКЛ., СЕГ.ВР., 1Л., ЕД.Ч., Ж.Р. = мокреела съм
| ПР.НАКЛ., СЕГ.ВР., 1Л., ЕД.Ч., СР.Р. = мокреело съм
| ПР.НАКЛ., СЕГ.ВР., 1Л., МН.Ч. = мокреели сме
| ПР.НАКЛ., СЕГ.ВР., 2Л., ЕД.Ч., М.Р. = мокреел си
| ПР.НАКЛ., СЕГ.ВР., 2Л., ЕД.Ч., Ж.Р. = мокреела си
| ПР.НАКЛ., СЕГ.ВР., 2Л., ЕД.Ч., СР.Р. = мокреело си
| ПР.НАКЛ., СЕГ.ВР., 2Л., МН.Ч. = мокреели сте
| ПР.НАКЛ., СЕГ.ВР., 3Л., ЕД.Ч., М.Р. = мокреел (е)
| ПР.НАКЛ., СЕГ.ВР., 3Л., ЕД.Ч., Ж.Р. = мокреела (е)
| ПР.НАКЛ., СЕГ.ВР., 3Л., ЕД.Ч., СР.Р. = мокреело (е)
| ПР.НАКЛ., СЕГ.ВР., 3Л., МН.Ч. = мокреели (са)
| ПР.НАКЛ., МИН.СВ.ВР., 1Л., ЕД.Ч., М.Р. = мокрял съм
| ПР.НАКЛ., МИН.СВ.ВР., 1Л., ЕД.Ч., Ж.Р. = мокряла съм
| ПР.НАКЛ., МИН.СВ.ВР., 1Л., ЕД.Ч., СР.Р. = мокряло съм
| ПР.НАКЛ., МИН.СВ.ВР., 1Л., МН.Ч. = мокрели сме
| ПР.НАКЛ., МИН.СВ.ВР., 2Л., ЕД.Ч., М.Р. = мокрял си
| ПР.НАКЛ., МИН.СВ.ВР., 2Л., ЕД.Ч., Ж.Р. = мокряла си
| ПР.НАКЛ., МИН.СВ.ВР., 2Л., ЕД.Ч., СР.Р. = мокряло си
| ПР.НАКЛ., МИН.СВ.ВР., 2Л., МН.Ч. = мокрели сте
| ПР.НАКЛ., МИН.СВ.ВР., 3Л., ЕД.Ч., М.Р. = мокрял (е)
| ПР.НАКЛ., МИН.СВ.ВР., 3Л., ЕД.Ч., Ж.Р. = мокряла (е)
| ПР.НАКЛ., МИН.СВ.ВР., 3Л., ЕД.Ч., СР.Р. = мокряло (е)
| ПР.НАКЛ., МИН.СВ.ВР., 3Л., МН.Ч. = мокрели (са)
| ПР.НАКЛ., МИН.НЕОПР.ВР., 1Л., ЕД.Ч., М.Р. = бил съм мокрял
| ПР.НАКЛ., МИН.НЕОПР.ВР., 1Л., ЕД.Ч., Ж.Р. = била съм мокряла
| ПР.НАКЛ., МИН.НЕОПР.ВР., 1Л., ЕД.Ч., СР.Р. = било съм мокряло
| ПР.НАКЛ., МИН.НЕОПР.ВР., 1Л., МН.Ч. = били сме мокрели
| ПР.НАКЛ., МИН.НЕОПР.ВР., 2Л., ЕД.Ч., М.Р. = бил си мокрял
| ПР.НАКЛ., МИН.НЕОПР.ВР., 2Л., ЕД.Ч., Ж.Р. = била си мокряла
| ПР.НАКЛ., МИН.НЕОПР.ВР., 2Л., ЕД.Ч., СР.Р. = било си мокряло
| ПР.НАКЛ., МИН.НЕОПР.ВР., 2Л., МН.Ч. = били сте мокрели
| ПР.НАКЛ., МИН.НЕОПР.ВР., 3Л., ЕД.Ч., М.Р. = бил (е) мокрял
| ПР.НАКЛ., МИН.НЕОПР.ВР., 3Л., ЕД.Ч., Ж.Р. = била (е) мокряла
| ПР.НАКЛ., МИН.НЕОПР.ВР., 3Л., ЕД.Ч., СР.Р. = било (е) мокряло
| ПР.НАКЛ., МИН.НЕОПР.ВР., 3Л., МН.Ч. = били (са) мокрели
| ПР.НАКЛ., БЪД.ВР., 1Л., ЕД.Ч., М.Р. = щял съм да мокрея
| ПР.НАКЛ., БЪД.ВР., 1Л., ЕД.Ч., Ж.Р. = щяла съм да мокрея
| ПР.НАКЛ., БЪД.ВР., 1Л., ЕД.Ч., СР.Р. = щяло съм да мокрея
| ПР.НАКЛ., БЪД.ВР., 1Л., МН.Ч. = щели сме да мокреем
| ПР.НАКЛ., БЪД.ВР., 2Л., ЕД.Ч., М.Р. = щял си да мокрееш
| ПР.НАКЛ., БЪД.ВР., 2Л., ЕД.Ч., Ж.Р. = щяла си да мокрееш
| ПР.НАКЛ., БЪД.ВР., 2Л., ЕД.Ч., СР.Р. = щяло си да мокрееш
| ПР.НАКЛ., БЪД.ВР., 2Л., МН.Ч. = щели сте да мокреете
| ПР.НАКЛ., БЪД.ВР., 3Л., ЕД.Ч., М.Р. = щял (е) да мокрее
| ПР.НАКЛ., БЪД.ВР., 3Л., ЕД.Ч., Ж.Р. = щяла (е) да мокрее
| ПР.НАКЛ., БЪД.ВР., 3Л., ЕД.Ч., СР.Р. = щяло (е) да мокрее
| ПР.НАКЛ., БЪД.ВР., 3Л., МН.Ч. = щели (са) да мокреят
| ПР.НАКЛ., БЪД.ПРЕД.ВР., 1Л., ЕД.Ч., М.Р. = щял съм да съм мокрял
| ПР.НАКЛ., БЪД.ПРЕД.ВР., 1Л., ЕД.Ч., Ж.Р. = щяла съм да съм мокряла
| ПР.НАКЛ., БЪД.ПРЕД.ВР., 1Л., ЕД.Ч., СР.Р. = щяло съм да съм мокряло
| ПР.НАКЛ., БЪД.ПРЕД.ВР., 1Л., МН.Ч. = щели сме да сме мокрели
| ПР.НАКЛ., БЪД.ПРЕД.ВР., 2Л., ЕД.Ч., М.Р. = щял си да си мокрял
| ПР.НАКЛ., БЪД.ПРЕД.ВР., 2Л., ЕД.Ч., Ж.Р. = щяла си да си мокряла
| ПР.НАКЛ., БЪД.ПРЕД.ВР., 2Л., ЕД.Ч., СР.Р. = щяло си да си мокряло
| ПР.НАКЛ., БЪД.ПРЕД.ВР., 2Л., МН.Ч. = щели сте да сте мокрели
| ПР.НАКЛ., БЪД.ПРЕД.ВР., 3Л., ЕД.Ч., М.Р. = щял (е) да е мокрял
| ПР.НАКЛ., БЪД.ПРЕД.ВР., 3Л., ЕД.Ч., Ж.Р. = щяла (е) да е мокряла
| ПР.НАКЛ., БЪД.ПРЕД.ВР., 3Л., ЕД.Ч., СР.Р. = щяло (е) да е мокряло
| ПР.НАКЛ., БЪД.ПРЕД.ВР., 3Л., МН.Ч. = щели (са) да са мокрели
| УСЛОВНО НАКЛОНЕНИЕ, 1Л., ЕД.Ч., М.Р. = бих мокрял
| УСЛОВНО НАКЛОНЕНИЕ, 1Л., ЕД.Ч., Ж.Р. = бих мокряла
| УСЛОВНО НАКЛОНЕНИЕ, 1Л., ЕД.Ч., СР.Р. = бих мокряло
| УСЛОВНО НАКЛОНЕНИЕ, 1Л., МН.Ч. = бихме мокрели
| УСЛОВНО НАКЛОНЕНИЕ, 2Л., ЕД.Ч., М.Р. = би мокрял
| УСЛОВНО НАКЛОНЕНИЕ, 2Л., ЕД.Ч., Ж.Р. = би мокряла
| УСЛОВНО НАКЛОНЕНИЕ, 2Л., ЕД.Ч., СР.Р. = би мокряло
| УСЛОВНО НАКЛОНЕНИЕ, 2Л., МН.Ч. = бихте мокрели
| УСЛОВНО НАКЛОНЕНИЕ, 3Л., ЕД.Ч., М.Р. = би мокрял
| УСЛОВНО НАКЛОНЕНИЕ, 3Л., ЕД.Ч., Ж.Р. = би мокряла
| УСЛОВНО НАКЛОНЕНИЕ, 3Л., ЕД.Ч., СР.Р. = би мокряло
| УСЛОВНО НАКЛОНЕНИЕ, 3Л., МН.Ч. = биха мокрели
| ПОВЕЛИТЕЛНО НАКЛОНЕНИЕ, ЕД.Ч. = мок·рей
| ПОВЕЛИТЕЛНО НАКЛОНЕНИЕ, МН.Ч. = мок·рей·те
| МИН.СТРАД.ПРИЧ. М.Р. = мок·рян
| МИН.СТРАД.ПРИЧ. М.Р. НЕПЪЛЕН ЧЛЕН = мок·ря·ния
| МИН.СТРАД.ПРИЧ. М.Р. ПЪЛЕН ЧЛЕН = мок·ря·ни·ят
| МИН.СТРАД.ПРИЧ. Ж.Р. = мок·ря·на
| МИН.СТРАД.ПРИЧ. Ж.Р. ЧЛЕН = мок·ря·на·та
| МИН.СТРАД.ПРИЧ. СР.Р. = мок·ря·но
| МИН.СТРАД.ПРИЧ. СР.Р. ЧЛЕН = мок·ря·но·то
| МИН.СТРАД.ПРИЧ. МН.Ч. = мок·ре·ни
| МИН.СТРАД.ПРИЧ. МН.Ч. ЧЛЕН = мок·ре·ни·те
| МИН.ДЕЯТ.СВ.ПРИЧ. М.Р. = мок·рял
| МИН.ДЕЯТ.СВ.ПРИЧ. М.Р. НЕПЪЛЕН ЧЛЕН = мок·ре·лия
| МИН.ДЕЯТ.СВ.ПРИЧ. М.Р. ПЪЛЕН ЧЛЕН = мок·ре·ли·ят
| МИН.ДЕЯТ.СВ.ПРИЧ. Ж.Р. = мок·ря·ла
| МИН.ДЕЯТ.СВ.ПРИЧ. Ж.Р. ЧЛЕН = мок·ря·ла·та
| МИН.ДЕЯТ.СВ.ПРИЧ. СР.Р. = мок·ря·ло
| МИН.ДЕЯТ.СВ.ПРИЧ. СР.Р. ЧЛЕН = мок·ря·ло·то
| МИН.ДЕЯТ.СВ.ПРИЧ. МН.Ч. = мок·ре·ли
| МИН.ДЕЯТ.СВ.ПРИЧ. МН.Ч. ЧЛЕН = мок·ре·ли·те
| МИН.ДЕЯТ.НЕСВ.ПРИЧ. М.Р. = мок·ре·ел
| МИН.ДЕЯТ.НЕСВ.ПРИЧ. М.Р. НЕПЪЛЕН ЧЛЕН = мок·ре·е·лия
| МИН.ДЕЯТ.НЕСВ.ПРИЧ. М.Р. ПЪЛЕН ЧЛЕН = мок·ре·е·ли·ят
| МИН.ДЕЯТ.НЕСВ.ПРИЧ. Ж.Р. = мок·ре·е·ла
| МИН.ДЕЯТ.НЕСВ.ПРИЧ. Ж.Р. ЧЛЕН = мок·ре·е·ла·та
| МИН.ДЕЯТ.НЕСВ.ПРИЧ. СР.Р. = мок·ре·е·ло
| МИН.ДЕЯТ.НЕСВ.ПРИЧ. СР.Р. ЧЛЕН = мок·ре·е·ло·то
| МИН.ДЕЯТ.НЕСВ.ПРИЧ. МН.Ч. = мок·ре·е·ли
| МИН.ДЕЯТ.НЕСВ.ПРИЧ. МН.Ч. ЧЛЕН = мок·ре·е·ли·те
| СЕГ.ДЕЯТ.ПРИЧ. М.Р. = мок·ре·ещ
| СЕГ.ДЕЯТ.ПРИЧ. М.Р. НЕПЪЛЕН ЧЛЕН = мок·ре·е·щия
| СЕГ.ДЕЯТ.ПРИЧ. М.Р. ПЪЛЕН ЧЛЕН = мок·ре·е·щи·ят
| СЕГ.ДЕЯТ.ПРИЧ. Ж.Р. = мок·ре·е·ща
| СЕГ.ДЕЯТ.ПРИЧ. Ж.Р. ЧЛЕН = мок·ре·е·ща·та
| СЕГ.ДЕЯТ.ПРИЧ. СР.Р. = мок·ре·е·що
| СЕГ.ДЕЯТ.ПРИЧ. СР.Р. ЧЛЕН = мок·ре·е·що·то
| СЕГ.ДЕЯТ.ПРИЧ. МН.Ч. = мок·ре·е·щи
| СЕГ.ДЕЯТ.ПРИЧ. МН.Ч. ЧЛЕН = мок·ре·е·щи·те
| ДЕЕПРИЧАСТИЕ = мок·ре·ей·ки
| СКРИТИ ПРЕПРАТКИ = 
[[мокрея]],
[[мокрееш]],
[[мокрее]],
[[мокреем]],
[[мокреете]],
[[мокреят]],
[[мокрях]],
[[мокря]],
[[мокряхме]],
[[мокряхте]],
[[мокряха]],
[[мокреех]],
[[мокрееше]],
[[мокреехме]],
[[мокреехте]],
[[мокрееха]],
[[мокрей]],
[[мокрейте]],
[[мокрял]],
[[мокрелия]],
[[мокрелият]],
[[мокряла]],
[[мокрялата]],
[[мокряло]],
[[мокрялото]],
[[мокрели]],
[[мокрелите]],
[[мокреел]],
[[мокреелия]],
[[мокреелият]],
[[мокреела]],
[[мокреелата]],
[[мокреело]],
[[мокреелото]],
[[мокреели]],
[[мокреелите]],
[[мокрян]],
[[мокряния]],
[[мокряният]],
[[мокряна]],
[[мокряната]],
[[мокряно]],
[[мокряното]],
[[мокрени]],
[[мокрените]],
[[мокреещ]],
[[мокреещия]],
[[мокреещият]],
[[мокрееща]],
[[мокреещата]],
[[мокреещо]],
[[мокреещото]],
[[мокреещи]],
[[мокреещите]],
[[мокреейки]],
[[мокрял съм]],
[[мокряла съм]],
[[мокряло съм]],
[[мокрели сме]],
[[мокрял си]],
[[мокряла си]],
[[мокряло си]],
[[мокрели сте]],
[[мокрял е]],
[[мокряла е]],
[[мокряло е]],
[[мокрели са]],
[[бях мокрял]],
[[бях мокряла]],
[[бях мокряло]],
[[бяхме мокрели]],
[[беше мокрял]],
[[беше мокряла]],
[[беше мокряло]],
[[бяхте мокрели]],
[[бяха мокрели]],
[[ще мокрея]],
[[ще мокреем]],
[[ще мокрееш]],
[[ще мокреете]],
[[ще мокрее]],
[[ще мокреят]],
[[ще съм мокрял]],
[[ще съм мокряла]],
[[ще съм мокряло]],
[[ще сме мокрели]],
[[ще си мокрял]],
[[ще си мокряла]],
[[ще си мокряло]],
[[ще сте мокрели]],
[[ще е мокрял]],
[[ще е мокряла]],
[[ще е мокряло]],
[[ще са мокрели]],
[[щях да мокрея]],
[[щяхме да мокреем]],
[[щеше да мокрееш]],
[[щяхте да мокреете]],
[[щеше да мокрее]],
[[щяха да мокреят]],
[[щях да съм мокрял]],
[[щях да съм мокряла]],
[[щях да съм мокряло]],
[[щяхме да сме мокрели]],
[[щеше да си мокрял]],
[[щеше да си мокряла]],
[[щеше да си мокряло]],
[[щяхте да сте мокрели]],
[[щеше да е мокрял]],
[[щеше да е мокряла]],
[[щеше да е мокряло]],
[[щяха да са мокрели]],
[[мокреел съм]],
[[мокреела съм]],
[[мокреело съм]],
[[мокреели сме]],
[[мокреел си]],
[[мокреела си]],
[[мокреело си]],
[[мокреели сте]],
[[мокреел е]],
[[мокреела е]],
[[мокреело е]],
[[мокреели са]],
[[бил съм мокрял]],
[[била съм мокряла]],
[[било съм мокряло]],
[[били сме мокрели]],
[[бил си мокрял]],
[[била си мокряла]],
[[било си мокряло]],
[[били сте мокрели]],
[[бил е мокрял]],
[[била е мокряла]],
[[било е мокряло]],
[[били са мокрели]],
[[щял съм да мокрея]],
[[щяла съм да мокрея]],
[[щяло съм да мокрея]],
[[щели сме да мокреем]],
[[щял си да мокрееш]],
[[щяла си да мокрееш]],
[[щяло си да мокрееш]],
[[щели сте да мокреете]],
[[щял да мокрее]],
[[щяла да мокрее]],
[[щяло да мокрее]],
[[щели да мокреят]],
[[щял е да мокрее]],
[[щяла е да мокрее]],
[[щяло е да мокрее]],
[[щели са да мокреят]],
[[щял съм да съм мокрял]],
[[щяла съм да съм мокряла]],
[[щяло съм да съм мокряло]],
[[щели сме да сме мокрели]],
[[щял си да си мокрял]],
[[щяла си да си мокряла]],
[[щяло си да си мокряло]],
[[щели сте да сте мокрели]],
[[щял да е мокрял]],
[[щяла да е мокряла]],
[[щяло да е мокряло]],
[[щели да са мокрели]],
[[щял е да е мокрял]],
[[щяла е да е мокряла]],
[[щяло е да е мокряло]],
[[щели са да са мокрели]],
[[бих мокрял]],
[[бих мокряла]],
[[бих мокряло]],
[[бихме мокрели]],
[[би мокрял]],
[[би мокряла]],
[[би мокряло]],
[[бихте мокрели]],
[[биха мокрели]],
}}</text>
      <sha1>6wap88mzkzlb2sj8qv5b3cltisp95mg</sha1>
    </revision>
  </page>
  <page>
    <title>Шаблон:Словоформи/мокря</title>
    <ns>10</ns>
    <id>438486</id>
    <revision>
      <id>470468</id>
      <timestamp>2005-05-07T14:14:23Z</timestamp>
      <contributor>
        <username>Bgbot</username>
        <id>83</id>
      </contributor>
      <comment>Борислав: Шаблон със словоформи</comment>
      <model>wikitext</model>
      <format>text/x-wiki</format>
      <text bytes="19620" xml:space="preserve">{{Шаблон:Словоформи/Глагол|
  ОСНОВНА ФОРМА = мокря
| СЕГ.ВР., 1Л., ЕД.Ч. = мок·ря
| СЕГ.ВР., 1Л., МН.Ч. = мок·рим
| СЕГ.ВР., 2Л., ЕД.Ч. = мок·риш
| СЕГ.ВР., 2Л., МН.Ч. = мок·ри·те
| СЕГ.ВР., 3Л., ЕД.Ч. = мок·ри
| СЕГ.ВР., 3Л., МН.Ч. = мок·рят
| МИН.СВ.ВР., 1Л., ЕД.Ч. = мок·рих
| МИН.СВ.ВР., 1Л., МН.Ч. = мок·рих·ме
| МИН.СВ.ВР., 2Л., ЕД.Ч. = мок·ри
| МИН.СВ.ВР., 2Л., МН.Ч. = мок·рих·те
| МИН.СВ.ВР., 3Л., ЕД.Ч. = мок·ри
| МИН.СВ.ВР., 3Л., МН.Ч. = мок·ри·ха
| МИН.НЕСВ.ВР., 1Л., ЕД.Ч. = мок·рех
| МИН.НЕСВ.ВР., 1Л., МН.Ч. = мок·рех·ме
| МИН.НЕСВ.ВР., 2Л., ЕД.Ч. = мок·ре·ше
| МИН.НЕСВ.ВР., 2Л., МН.Ч. = мок·рех·те
| МИН.НЕСВ.ВР., 3Л., ЕД.Ч. = мок·ре·ше
| МИН.НЕСВ.ВР., 3Л., МН.Ч. = мок·ре·ха
| МИН.НЕОПР.ВР., 1Л., ЕД.Ч., М.Р. = мокрил съм
| МИН.НЕОПР.ВР., 1Л., ЕД.Ч., Ж.Р. = мокрила съм
| МИН.НЕОПР.ВР., 1Л., ЕД.Ч., СР.Р. = мокрило съм
| МИН.НЕОПР.ВР., 1Л., МН.Ч. = мокрили сме
| МИН.НЕОПР.ВР., 2Л., ЕД.Ч., М.Р. = мокрил си
| МИН.НЕОПР.ВР., 2Л., ЕД.Ч., Ж.Р. = мокрила си
| МИН.НЕОПР.ВР., 2Л., ЕД.Ч., СР.Р. = мокрило си
| МИН.НЕОПР.ВР., 2Л., МН.Ч. = мокрили сте
| МИН.НЕОПР.ВР., 3Л., ЕД.Ч., М.Р. = мокрил е
| МИН.НЕОПР.ВР., 3Л., ЕД.Ч., Ж.Р. = мокрила е
| МИН.НЕОПР.ВР., 3Л., ЕД.Ч., СР.Р. = мокрило е
| МИН.НЕОПР.ВР., 3Л., МН.Ч. = мокрили са
| МИН.ПРЕД.ВР., 1Л., ЕД.Ч., М.Р. = бях мокрил
| МИН.ПРЕД.ВР., 1Л., ЕД.Ч., Ж.Р. = бях мокрила
| МИН.ПРЕД.ВР., 1Л., ЕД.Ч., СР.Р. = бях мокрило
| МИН.ПРЕД.ВР., 1Л., МН.Ч. = бяхме мокрили
| МИН.ПРЕД.ВР., 2Л., ЕД.Ч., М.Р. = беше мокрил
| МИН.ПРЕД.ВР., 2Л., ЕД.Ч., Ж.Р. = беше мокрила
| МИН.ПРЕД.ВР., 2Л., ЕД.Ч., СР.Р. = беше мокрило
| МИН.ПРЕД.ВР., 2Л., МН.Ч. = бяхте мокрили
| МИН.ПРЕД.ВР., 3Л., ЕД.Ч., М.Р. = беше мокрил
| МИН.ПРЕД.ВР., 3Л., ЕД.Ч., Ж.Р. = беше мокрила
| МИН.ПРЕД.ВР., 3Л., ЕД.Ч., СР.Р. = беше мокрило
| МИН.ПРЕД.ВР., 3Л., МН.Ч. = бяха мокрили
| БЪД.ВР., 1Л., ЕД.Ч. = ще мокря
| БЪД.ВР., 1Л., МН.Ч. = ще мокрим
| БЪД.ВР., 2Л., ЕД.Ч. = ще мокриш
| БЪД.ВР., 2Л., МН.Ч. = ще мокрите
| БЪД.ВР., 3Л., ЕД.Ч. = ще мокри
| БЪД.ВР., 3Л., МН.Ч. = ще мокрят
| БЪД.ПРЕД.ВР., 1Л., ЕД.Ч., М.Р. = ще съм мокрил
| БЪД.ПРЕД.ВР., 1Л., ЕД.Ч., Ж.Р. = ще съм мокрила
| БЪД.ПРЕД.ВР., 1Л., ЕД.Ч., СР.Р. = ще съм мокрило
| БЪД.ПРЕД.ВР., 1Л., МН.Ч. = ще сме мокрили
| БЪД.ПРЕД.ВР., 2Л., ЕД.Ч., М.Р. = ще си мокрил
| БЪД.ПРЕД.ВР., 2Л., ЕД.Ч., Ж.Р. = ще си мокрила
| БЪД.ПРЕД.ВР., 2Л., ЕД.Ч., СР.Р. = ще си мокрило
| БЪД.ПРЕД.ВР., 2Л., МН.Ч. = ще сте мокрили
| БЪД.ПРЕД.ВР., 3Л., ЕД.Ч., М.Р. = ще е мокрил
| БЪД.ПРЕД.ВР., 3Л., ЕД.Ч., Ж.Р. = ще е мокрила
| БЪД.ПРЕД.ВР., 3Л., ЕД.Ч., СР.Р. = ще е мокрило
| БЪД.ПРЕД.ВР., 3Л., МН.Ч. = ще са мокрили
| БЪД.ВР. В МИН., 1Л., ЕД.Ч. = щях да мокря
| БЪД.ВР. В МИН., 1Л., МН.Ч. = щяхме да мокрим
| БЪД.ВР. В МИН., 2Л., ЕД.Ч. = щеше да мокриш
| БЪД.ВР. В МИН., 2Л., МН.Ч. = щяхте да мокрите
| БЪД.ВР. В МИН., 3Л., ЕД.Ч. = щеше да мокри
| БЪД.ВР. В МИН., 3Л., МН.Ч. = щяха да мокрят
| БЪД.ПРЕД.ВР. В МИН., 1Л., ЕД.Ч., М.Р. = щях да съм мокрил
| БЪД.ПРЕД.ВР. В МИН., 1Л., ЕД.Ч., Ж.Р. = щях да съм мокрила
| БЪД.ПРЕД.ВР. В МИН., 1Л., ЕД.Ч., СР.Р. = щях да съм мокрило
| БЪД.ПРЕД.ВР. В МИН., 1Л., МН.Ч. = щяхме да сме мокрили
| БЪД.ПРЕД.ВР. В МИН., 2Л., ЕД.Ч., М.Р. = щеше да си мокрил
| БЪД.ПРЕД.ВР. В МИН., 2Л., ЕД.Ч., Ж.Р. = щеше да си мокрила
| БЪД.ПРЕД.ВР. В МИН., 2Л., ЕД.Ч., СР.Р. = щеше да си мокрило
| БЪД.ПРЕД.ВР. В МИН., 2Л., МН.Ч. = щяхте да сте мокрили
| БЪД.ПРЕД.ВР. В МИН., 3Л., ЕД.Ч., М.Р. = щеше да е мокрил
| БЪД.ПРЕД.ВР. В МИН., 3Л., ЕД.Ч., Ж.Р. = щеше да е мокрила
| БЪД.ПРЕД.ВР. В МИН., 3Л., ЕД.Ч., СР.Р. = щеше да е мокрило
| БЪД.ПРЕД.ВР. В МИН., 3Л., МН.Ч. = щяха да са мокрили
| ПР.НАКЛ., СЕГ.ВР., 1Л., ЕД.Ч., М.Р. = мокрел съм
| ПР.НАКЛ., СЕГ.ВР., 1Л., ЕД.Ч., Ж.Р. = мокрела съм
| ПР.НАКЛ., СЕГ.ВР., 1Л., ЕД.Ч., СР.Р. = мокрело съм
| ПР.НАКЛ., СЕГ.ВР., 1Л., МН.Ч. = мокрели сме
| ПР.НАКЛ., СЕГ.ВР., 2Л., ЕД.Ч., М.Р. = мокрел си
| ПР.НАКЛ., СЕГ.ВР., 2Л., ЕД.Ч., Ж.Р. = мокрела си
| ПР.НАКЛ., СЕГ.ВР., 2Л., ЕД.Ч., СР.Р. = мокрело си
| ПР.НАКЛ., СЕГ.ВР., 2Л., МН.Ч. = мокрели сте
| ПР.НАКЛ., СЕГ.ВР., 3Л., ЕД.Ч., М.Р. = мокрел (е)
| ПР.НАКЛ., СЕГ.ВР., 3Л., ЕД.Ч., Ж.Р. = мокрела (е)
| ПР.НАКЛ., СЕГ.ВР., 3Л., ЕД.Ч., СР.Р. = мокрело (е)
| ПР.НАКЛ., СЕГ.ВР., 3Л., МН.Ч. = мокрели (са)
| ПР.НАКЛ., МИН.СВ.ВР., 1Л., ЕД.Ч., М.Р. = мокрил съм
| ПР.НАКЛ., МИН.СВ.ВР., 1Л., ЕД.Ч., Ж.Р. = мокрила съм
| ПР.НАКЛ., МИН.СВ.ВР., 1Л., ЕД.Ч., СР.Р. = мокрило съм
| ПР.НАКЛ., МИН.СВ.ВР., 1Л., МН.Ч. = мокрили сме
| ПР.НАКЛ., МИН.СВ.ВР., 2Л., ЕД.Ч., М.Р. = мокрил си
| ПР.НАКЛ., МИН.СВ.ВР., 2Л., ЕД.Ч., Ж.Р. = мокрила си
| ПР.НАКЛ., МИН.СВ.ВР., 2Л., ЕД.Ч., СР.Р. = мокрило си
| ПР.НАКЛ., МИН.СВ.ВР., 2Л., МН.Ч. = мокрили сте
| ПР.НАКЛ., МИН.СВ.ВР., 3Л., ЕД.Ч., М.Р. = мокрил (е)
| ПР.НАКЛ., МИН.СВ.ВР., 3Л., ЕД.Ч., Ж.Р. = мокрила (е)
| ПР.НАКЛ., МИН.СВ.ВР., 3Л., ЕД.Ч., СР.Р. = мокрило (е)
| ПР.НАКЛ., МИН.СВ.ВР., 3Л., МН.Ч. = мокрили (са)
| ПР.НАКЛ., МИН.НЕОПР.ВР., 1Л., ЕД.Ч., М.Р. = бил съм мокрил
| ПР.НАКЛ., МИН.НЕОПР.ВР., 1Л., ЕД.Ч., Ж.Р. = била съм мокрила
| ПР.НАКЛ., МИН.НЕОПР.ВР., 1Л., ЕД.Ч., СР.Р. = било съм мокрило
| ПР.НАКЛ., МИН.НЕОПР.ВР., 1Л., МН.Ч. = били сме мокрили
| ПР.НАКЛ., МИН.НЕОПР.ВР., 2Л., ЕД.Ч., М.Р. = бил си мокрил
| ПР.НАКЛ., МИН.НЕОПР.ВР., 2Л., ЕД.Ч., Ж.Р. = била си мокрила
| ПР.НАКЛ., МИН.НЕОПР.ВР., 2Л., ЕД.Ч., СР.Р. = било си мокрило
| ПР.НАКЛ., МИН.НЕОПР.ВР., 2Л., МН.Ч. = били сте мокрили
| ПР.НАКЛ., МИН.НЕОПР.ВР., 3Л., ЕД.Ч., М.Р. = бил (е) мокрил
| ПР.НАКЛ., МИН.НЕОПР.ВР., 3Л., ЕД.Ч., Ж.Р. = била (е) мокрила
| ПР.НАКЛ., МИН.НЕОПР.ВР., 3Л., ЕД.Ч., СР.Р. = било (е) мокрило
| ПР.НАКЛ., МИН.НЕОПР.ВР., 3Л., МН.Ч. = били (са) мокрили
| ПР.НАКЛ., БЪД.ВР., 1Л., ЕД.Ч., М.Р. = щял съм да мокря
| ПР.НАКЛ., БЪД.ВР., 1Л., ЕД.Ч., Ж.Р. = щяла съм да мокря
| ПР.НАКЛ., БЪД.ВР., 1Л., ЕД.Ч., СР.Р. = щяло съм да мокря
| ПР.НАКЛ., БЪД.ВР., 1Л., МН.Ч. = щели сме да мокрим
| ПР.НАКЛ., БЪД.ВР., 2Л., ЕД.Ч., М.Р. = щял си да мокриш
| ПР.НАКЛ., БЪД.ВР., 2Л., ЕД.Ч., Ж.Р. = щяла си да мокриш
| ПР.НАКЛ., БЪД.ВР., 2Л., ЕД.Ч., СР.Р. = щяло си да мокриш
| ПР.НАКЛ., БЪД.ВР., 2Л., МН.Ч. = щели сте да мокрите
| ПР.НАКЛ., БЪД.ВР., 3Л., ЕД.Ч., М.Р. = щял (е) да мокри
| ПР.НАКЛ., БЪД.ВР., 3Л., ЕД.Ч., Ж.Р. = щяла (е) да мокри
| ПР.НАКЛ., БЪД.ВР., 3Л., ЕД.Ч., СР.Р. = щяло (е) да мокри
| ПР.НАКЛ., БЪД.ВР., 3Л., МН.Ч. = щели (са) да мокрят
| ПР.НАКЛ., БЪД.ПРЕД.ВР., 1Л., ЕД.Ч., М.Р. = щял съм да съм мокрил
| ПР.НАКЛ., БЪД.ПРЕД.ВР., 1Л., ЕД.Ч., Ж.Р. = щяла съм да съм мокрила
| ПР.НАКЛ., БЪД.ПРЕД.ВР., 1Л., ЕД.Ч., СР.Р. = щяло съм да съм мокрило
| ПР.НАКЛ., БЪД.ПРЕД.ВР., 1Л., МН.Ч. = щели сме да сме мокрили
| ПР.НАКЛ., БЪД.ПРЕД.ВР., 2Л., ЕД.Ч., М.Р. = щял си да си мокрил
| ПР.НАКЛ., БЪД.ПРЕД.ВР., 2Л., ЕД.Ч., Ж.Р. = щяла си да си мокрила
| ПР.НАКЛ., БЪД.ПРЕД.ВР., 2Л., ЕД.Ч., СР.Р. = щяло си да си мокрило
| ПР.НАКЛ., БЪД.ПРЕД.ВР., 2Л., МН.Ч. = щели сте да сте мокрили
| ПР.НАКЛ., БЪД.ПРЕД.ВР., 3Л., ЕД.Ч., М.Р. = щял (е) да е мокрил
| ПР.НАКЛ., БЪД.ПРЕД.ВР., 3Л., ЕД.Ч., Ж.Р. = щяла (е) да е мокрила
| ПР.НАКЛ., БЪД.ПРЕД.ВР., 3Л., ЕД.Ч., СР.Р. = щяло (е) да е мокрило
| ПР.НАКЛ., БЪД.ПРЕД.ВР., 3Л., МН.Ч. = щели (са) да са мокрили
| УСЛОВНО НАКЛОНЕНИЕ, 1Л., ЕД.Ч., М.Р. = бих мокрил
| УСЛОВНО НАКЛОНЕНИЕ, 1Л., ЕД.Ч., Ж.Р. = бих мокрила
| УСЛОВНО НАКЛОНЕНИЕ, 1Л., ЕД.Ч., СР.Р. = бих мокрило
| УСЛОВНО НАКЛОНЕНИЕ, 1Л., МН.Ч. = бихме мокрили
| УСЛОВНО НАКЛОНЕНИЕ, 2Л., ЕД.Ч., М.Р. = би мокрил
| УСЛОВНО НАКЛОНЕНИЕ, 2Л., ЕД.Ч., Ж.Р. = би мокрила
| УСЛОВНО НАКЛОНЕНИЕ, 2Л., ЕД.Ч., СР.Р. = би мокрило
| УСЛОВНО НАКЛОНЕНИЕ, 2Л., МН.Ч. = бихте мокрили
| УСЛОВНО НАКЛОНЕНИЕ, 3Л., ЕД.Ч., М.Р. = би мокрил
| УСЛОВНО НАКЛОНЕНИЕ, 3Л., ЕД.Ч., Ж.Р. = би мокрила
| УСЛОВНО НАКЛОНЕНИЕ, 3Л., ЕД.Ч., СР.Р. = би мокрило
| УСЛОВНО НАКЛОНЕНИЕ, 3Л., МН.Ч. = биха мокрили
| ПОВЕЛИТЕЛНО НАКЛОНЕНИЕ, ЕД.Ч. = мок·ри
| ПОВЕЛИТЕЛНО НАКЛОНЕНИЕ, МН.Ч. = мок·ре·те
| МИН.СТРАД.ПРИЧ. М.Р. = мок·рен
| МИН.СТРАД.ПРИЧ. М.Р. НЕПЪЛЕН ЧЛЕН = мок·ре·ния
| МИН.СТРАД.ПРИЧ. М.Р. ПЪЛЕН ЧЛЕН = мок·ре·ни·ят
| МИН.СТРАД.ПРИЧ. Ж.Р. = мок·ре·на
| МИН.СТРАД.ПРИЧ. Ж.Р. ЧЛЕН = мок·ре·на·та
| МИН.СТРАД.ПРИЧ. СР.Р. = мок·ре·но
| МИН.СТРАД.ПРИЧ. СР.Р. ЧЛЕН = мок·ре·но·то
| МИН.СТРАД.ПРИЧ. МН.Ч. = мок·ре·ни
| МИН.СТРАД.ПРИЧ. МН.Ч. ЧЛЕН = мок·ре·ни·те
| МИН.ДЕЯТ.СВ.ПРИЧ. М.Р. = мок·рил
| МИН.ДЕЯТ.СВ.ПРИЧ. М.Р. НЕПЪЛЕН ЧЛЕН = мок·ри·лия
| МИН.ДЕЯТ.СВ.ПРИЧ. М.Р. ПЪЛЕН ЧЛЕН = мок·ри·ли·ят
| МИН.ДЕЯТ.СВ.ПРИЧ. Ж.Р. = мок·ри·ла
| МИН.ДЕЯТ.СВ.ПРИЧ. Ж.Р. ЧЛЕН = мок·ри·ла·та
| МИН.ДЕЯТ.СВ.ПРИЧ. СР.Р. = мок·ри·ло
| МИН.ДЕЯТ.СВ.ПРИЧ. СР.Р. ЧЛЕН = мок·ри·ло·то
| МИН.ДЕЯТ.СВ.ПРИЧ. МН.Ч. = мок·ри·ли
| МИН.ДЕЯТ.СВ.ПРИЧ. МН.Ч. ЧЛЕН = мок·ри·ли·те
| МИН.ДЕЯТ.НЕСВ.ПРИЧ. М.Р. = мок·рел
| МИН.ДЕЯТ.НЕСВ.ПРИЧ. М.Р. НЕПЪЛЕН ЧЛЕН = мок·ре·лия
| МИН.ДЕЯТ.НЕСВ.ПРИЧ. М.Р. ПЪЛЕН ЧЛЕН = мок·ре·ли·ят
| МИН.ДЕЯТ.НЕСВ.ПРИЧ. Ж.Р. = мок·ре·ла
| МИН.ДЕЯТ.НЕСВ.ПРИЧ. Ж.Р. ЧЛЕН = мок·ре·ла·та
| МИН.ДЕЯТ.НЕСВ.ПРИЧ. СР.Р. = мок·ре·ло
| МИН.ДЕЯТ.НЕСВ.ПРИЧ. СР.Р. ЧЛЕН = мок·ре·ло·то
| МИН.ДЕЯТ.НЕСВ.ПРИЧ. МН.Ч. = мок·ре·ли
| МИН.ДЕЯТ.НЕСВ.ПРИЧ. МН.Ч. ЧЛЕН = мок·ре·ли·те
| СЕГ.ДЕЯТ.ПРИЧ. М.Р. = мок·рещ
| СЕГ.ДЕЯТ.ПРИЧ. М.Р. НЕПЪЛЕН ЧЛЕН = мок·ре·щия
| СЕГ.ДЕЯТ.ПРИЧ. М.Р. ПЪЛЕН ЧЛЕН = мок·ре·щи·ят
| СЕГ.ДЕЯТ.ПРИЧ. Ж.Р. = мок·ре·ща
| СЕГ.ДЕЯТ.ПРИЧ. Ж.Р. ЧЛЕН = мок·ре·ща·та
| СЕГ.ДЕЯТ.ПРИЧ. СР.Р. = мок·ре·що
| СЕГ.ДЕЯТ.ПРИЧ. СР.Р. ЧЛЕН = мок·ре·що·то
| СЕГ.ДЕЯТ.ПРИЧ. МН.Ч. = мок·ре·щи
| СЕГ.ДЕЯТ.ПРИЧ. МН.Ч. ЧЛЕН = мок·ре·щи·те
| ДЕЕПРИЧАСТИЕ = мок·рей·ки
| СКРИТИ ПРЕПРАТКИ = 
[[мокря]],
[[мокриш]],
[[мокри]],
[[мокрим]],
[[мокрите]],
[[мокрят]],
[[мокрих]],
[[мокрихме]],
[[мокрихте]],
[[мокриха]],
[[мокрех]],
[[мокреше]],
[[мокрехме]],
[[мокрехте]],
[[мокреха]],
[[мокрете]],
[[мокрил]],
[[мокрилия]],
[[мокрилият]],
[[мокрила]],
[[мокрилата]],
[[мокрило]],
[[мокрилото]],
[[мокрили]],
[[мокрилите]],
[[мокрел]],
[[мокрелия]],
[[мокрелият]],
[[мокрела]],
[[мокрелата]],
[[мокрело]],
[[мокрелото]],
[[мокрели]],
[[мокрелите]],
[[мокрен]],
[[мокрения]],
[[мокреният]],
[[мокрена]],
[[мокрената]],
[[мокрено]],
[[мокреното]],
[[мокрени]],
[[мокрените]],
[[мокрещ]],
[[мокрещия]],
[[мокрещият]],
[[мокреща]],
[[мокрещата]],
[[мокрещо]],
[[мокрещото]],
[[мокрещи]],
[[мокрещите]],
[[мокрейки]],
[[мокрил съм]],
[[мокрила съм]],
[[мокрило съм]],
[[мокрили сме]],
[[мокрил си]],
[[мокрила си]],
[[мокрило си]],
[[мокрили сте]],
[[мокрил е]],
[[мокрила е]],
[[мокрило е]],
[[мокрили са]],
[[бях мокрил]],
[[бях мокрила]],
[[бях мокрило]],
[[бяхме мокрили]],
[[беше мокрил]],
[[беше мокрила]],
[[беше мокрило]],
[[бяхте мокрили]],
[[бяха мокрили]],
[[ще мокря]],
[[ще мокрим]],
[[ще мокриш]],
[[ще мокрите]],
[[ще мокри]],
[[ще мокрят]],
[[ще съм мокрил]],
[[ще съм мокрила]],
[[ще съм мокрило]],
[[ще сме мокрили]],
[[ще си мокрил]],
[[ще си мокрила]],
[[ще си мокрило]],
[[ще сте мокрили]],
[[ще е мокрил]],
[[ще е мокрила]],
[[ще е мокрило]],
[[ще са мокрили]],
[[щях да мокря]],
[[щяхме да мокрим]],
[[щеше да мокриш]],
[[щяхте да мокрите]],
[[щеше да мокри]],
[[щяха да мокрят]],
[[щях да съм мокрил]],
[[щях да съм мокрила]],
[[щях да съм мокрило]],
[[щяхме да сме мокрили]],
[[щеше да си мокрил]],
[[щеше да си мокрила]],
[[щеше да си мокрило]],
[[щяхте да сте мокрили]],
[[щеше да е мокрил]],
[[щеше да е мокрила]],
[[щеше да е мокрило]],
[[щяха да са мокрили]],
[[мокрел съм]],
[[мокрела съм]],
[[мокрело съм]],
[[мокрели сме]],
[[мокрел си]],
[[мокрела си]],
[[мокрело си]],
[[мокрели сте]],
[[мокрел е]],
[[мокрела е]],
[[мокрело е]],
[[мокрели са]],
[[бил съм мокрил]],
[[била съм мокрила]],
[[било съм мокрило]],
[[били сме мокрили]],
[[бил си мокрил]],
[[била си мокрила]],
[[било си мокрило]],
[[били сте мокрили]],
[[бил е мокрил]],
[[била е мокрила]],
[[било е мокрило]],
[[били са мокрили]],
[[щял съм да мокря]],
[[щяла съм да мокря]],
[[щяло съм да мокря]],
[[щели сме да мокрим]],
[[щял си да мокриш]],
[[щяла си да мокриш]],
[[щяло си да мокриш]],
[[щели сте да мокрите]],
[[щял да мокри]],
[[щяла да мокри]],
[[щяло да мокри]],
[[щели да мокрят]],
[[щял е да мокри]],
[[щяла е да мокри]],
[[щяло е да мокри]],
[[щели са да мокрят]],
[[щял съм да съм мокрил]],
[[щяла съм да съм мокрила]],
[[щяло съм да съм мокрило]],
[[щели сме да сме мокрили]],
[[щял си да си мокрил]],
[[щяла си да си мокрила]],
[[щяло си да си мокрило]],
[[щели сте да сте мокрили]],
[[щял да е мокрил]],
[[щяла да е мокрила]],
[[щяло да е мокрило]],
[[щели да са мокрили]],
[[щял е да е мокрил]],
[[щяла е да е мокрила]],
[[щяло е да е мокрило]],
[[щели са да са мокрили]],
[[бих мокрил]],
[[бих мокрила]],
[[бих мокрило]],
[[бихме мокрили]],
[[би мокрил]],
[[би мокрила]],
[[би мокрило]],
[[бихте мокрили]],
[[биха мокрили]],
}}</text>
      <sha1>pc7reula3oik615uu6t1w2f6eu2egcz</sha1>
    </revision>
  </page>
  <page>
    <title>Шаблон:Словоформи/моля</title>
    <ns>10</ns>
    <id>438498</id>
    <revision>
      <id>470480</id>
      <timestamp>2005-05-07T14:14:42Z</timestamp>
      <contributor>
        <username>Bgbot</username>
        <id>83</id>
      </contributor>
      <comment>Борислав: Шаблон със словоформи</comment>
      <model>wikitext</model>
      <format>text/x-wiki</format>
      <text bytes="18890" xml:space="preserve">{{Шаблон:Словоформи/Глагол|
  ОСНОВНА ФОРМА = моля
| СЕГ.ВР., 1Л., ЕД.Ч. = мо·ля
| СЕГ.ВР., 1Л., МН.Ч. = мо·лим
| СЕГ.ВР., 2Л., ЕД.Ч. = мо·лиш
| СЕГ.ВР., 2Л., МН.Ч. = мо·ли·те
| СЕГ.ВР., 3Л., ЕД.Ч. = мо·ли
| СЕГ.ВР., 3Л., МН.Ч. = мо·лят
| МИН.СВ.ВР., 1Л., ЕД.Ч. = мо·лих
| МИН.СВ.ВР., 1Л., МН.Ч. = мо·лих·ме
| МИН.СВ.ВР., 2Л., ЕД.Ч. = мо·ли
| МИН.СВ.ВР., 2Л., МН.Ч. = мо·лих·те
| МИН.СВ.ВР., 3Л., ЕД.Ч. = мо·ли
| МИН.СВ.ВР., 3Л., МН.Ч. = мо·ли·ха
| МИН.НЕСВ.ВР., 1Л., ЕД.Ч. = мо·лех
| МИН.НЕСВ.ВР., 1Л., МН.Ч. = мо·лех·ме
| МИН.НЕСВ.ВР., 2Л., ЕД.Ч. = мо·ле·ше
| МИН.НЕСВ.ВР., 2Л., МН.Ч. = мо·лех·те
| МИН.НЕСВ.ВР., 3Л., ЕД.Ч. = мо·ле·ше
| МИН.НЕСВ.ВР., 3Л., МН.Ч. = мо·ле·ха
| МИН.НЕОПР.ВР., 1Л., ЕД.Ч., М.Р. = молил съм
| МИН.НЕОПР.ВР., 1Л., ЕД.Ч., Ж.Р. = молила съм
| МИН.НЕОПР.ВР., 1Л., ЕД.Ч., СР.Р. = молило съм
| МИН.НЕОПР.ВР., 1Л., МН.Ч. = молили сме
| МИН.НЕОПР.ВР., 2Л., ЕД.Ч., М.Р. = молил си
| МИН.НЕОПР.ВР., 2Л., ЕД.Ч., Ж.Р. = молила си
| МИН.НЕОПР.ВР., 2Л., ЕД.Ч., СР.Р. = молило си
| МИН.НЕОПР.ВР., 2Л., МН.Ч. = молили сте
| МИН.НЕОПР.ВР., 3Л., ЕД.Ч., М.Р. = молил е
| МИН.НЕОПР.ВР., 3Л., ЕД.Ч., Ж.Р. = молила е
| МИН.НЕОПР.ВР., 3Л., ЕД.Ч., СР.Р. = молило е
| МИН.НЕОПР.ВР., 3Л., МН.Ч. = молили са
| МИН.ПРЕД.ВР., 1Л., ЕД.Ч., М.Р. = бях молил
| МИН.ПРЕД.ВР., 1Л., ЕД.Ч., Ж.Р. = бях молила
| МИН.ПРЕД.ВР., 1Л., ЕД.Ч., СР.Р. = бях молило
| МИН.ПРЕД.ВР., 1Л., МН.Ч. = бяхме молили
| МИН.ПРЕД.ВР., 2Л., ЕД.Ч., М.Р. = беше молил
| МИН.ПРЕД.ВР., 2Л., ЕД.Ч., Ж.Р. = беше молила
| МИН.ПРЕД.ВР., 2Л., ЕД.Ч., СР.Р. = беше молило
| МИН.ПРЕД.ВР., 2Л., МН.Ч. = бяхте молили
| МИН.ПРЕД.ВР., 3Л., ЕД.Ч., М.Р. = беше молил
| МИН.ПРЕД.ВР., 3Л., ЕД.Ч., Ж.Р. = беше молила
| МИН.ПРЕД.ВР., 3Л., ЕД.Ч., СР.Р. = беше молило
| МИН.ПРЕД.ВР., 3Л., МН.Ч. = бяха молили
| БЪД.ВР., 1Л., ЕД.Ч. = ще моля
| БЪД.ВР., 1Л., МН.Ч. = ще молим
| БЪД.ВР., 2Л., ЕД.Ч. = ще молиш
| БЪД.ВР., 2Л., МН.Ч. = ще молите
| БЪД.ВР., 3Л., ЕД.Ч. = ще моли
| БЪД.ВР., 3Л., МН.Ч. = ще молят
| БЪД.ПРЕД.ВР., 1Л., ЕД.Ч., М.Р. = ще съм молил
| БЪД.ПРЕД.ВР., 1Л., ЕД.Ч., Ж.Р. = ще съм молила
| БЪД.ПРЕД.ВР., 1Л., ЕД.Ч., СР.Р. = ще съм молило
| БЪД.ПРЕД.ВР., 1Л., МН.Ч. = ще сме молили
| БЪД.ПРЕД.ВР., 2Л., ЕД.Ч., М.Р. = ще си молил
| БЪД.ПРЕД.ВР., 2Л., ЕД.Ч., Ж.Р. = ще си молила
| БЪД.ПРЕД.ВР., 2Л., ЕД.Ч., СР.Р. = ще си молило
| БЪД.ПРЕД.ВР., 2Л., МН.Ч. = ще сте молили
| БЪД.ПРЕД.ВР., 3Л., ЕД.Ч., М.Р. = ще е молил
| БЪД.ПРЕД.ВР., 3Л., ЕД.Ч., Ж.Р. = ще е молила
| БЪД.ПРЕД.ВР., 3Л., ЕД.Ч., СР.Р. = ще е молило
| БЪД.ПРЕД.ВР., 3Л., МН.Ч. = ще са молили
| БЪД.ВР. В МИН., 1Л., ЕД.Ч. = щях да моля
| БЪД.ВР. В МИН., 1Л., МН.Ч. = щяхме да молим
| БЪД.ВР. В МИН., 2Л., ЕД.Ч. = щеше да молиш
| БЪД.ВР. В МИН., 2Л., МН.Ч. = щяхте да молите
| БЪД.ВР. В МИН., 3Л., ЕД.Ч. = щеше да моли
| БЪД.ВР. В МИН., 3Л., МН.Ч. = щяха да молят
| БЪД.ПРЕД.ВР. В МИН., 1Л., ЕД.Ч., М.Р. = щях да съм молил
| БЪД.ПРЕД.ВР. В МИН., 1Л., ЕД.Ч., Ж.Р. = щях да съм молила
| БЪД.ПРЕД.ВР. В МИН., 1Л., ЕД.Ч., СР.Р. = щях да съм молило
| БЪД.ПРЕД.ВР. В МИН., 1Л., МН.Ч. = щяхме да сме молили
| БЪД.ПРЕД.ВР. В МИН., 2Л., ЕД.Ч., М.Р. = щеше да си молил
| БЪД.ПРЕД.ВР. В МИН., 2Л., ЕД.Ч., Ж.Р. = щеше да си молила
| БЪД.ПРЕД.ВР. В МИН., 2Л., ЕД.Ч., СР.Р. = щеше да си молило
| БЪД.ПРЕД.ВР. В МИН., 2Л., МН.Ч. = щяхте да сте молили
| БЪД.ПРЕД.ВР. В МИН., 3Л., ЕД.Ч., М.Р. = щеше да е молил
| БЪД.ПРЕД.ВР. В МИН., 3Л., ЕД.Ч., Ж.Р. = щеше да е молила
| БЪД.ПРЕД.ВР. В МИН., 3Л., ЕД.Ч., СР.Р. = щеше да е молило
| БЪД.ПРЕД.ВР. В МИН., 3Л., МН.Ч. = щяха да са молили
| ПР.НАКЛ., СЕГ.ВР., 1Л., ЕД.Ч., М.Р. = молел съм
| ПР.НАКЛ., СЕГ.ВР., 1Л., ЕД.Ч., Ж.Р. = молела съм
| ПР.НАКЛ., СЕГ.ВР., 1Л., ЕД.Ч., СР.Р. = молело съм
| ПР.НАКЛ., СЕГ.ВР., 1Л., МН.Ч. = молели сме
| ПР.НАКЛ., СЕГ.ВР., 2Л., ЕД.Ч., М.Р. = молел си
| ПР.НАКЛ., СЕГ.ВР., 2Л., ЕД.Ч., Ж.Р. = молела си
| ПР.НАКЛ., СЕГ.ВР., 2Л., ЕД.Ч., СР.Р. = молело си
| ПР.НАКЛ., СЕГ.ВР., 2Л., МН.Ч. = молели сте
| ПР.НАКЛ., СЕГ.ВР., 3Л., ЕД.Ч., М.Р. = молел (е)
| ПР.НАКЛ., СЕГ.ВР., 3Л., ЕД.Ч., Ж.Р. = молела (е)
| ПР.НАКЛ., СЕГ.ВР., 3Л., ЕД.Ч., СР.Р. = молело (е)
| ПР.НАКЛ., СЕГ.ВР., 3Л., МН.Ч. = молели (са)
| ПР.НАКЛ., МИН.СВ.ВР., 1Л., ЕД.Ч., М.Р. = молил съм
| ПР.НАКЛ., МИН.СВ.ВР., 1Л., ЕД.Ч., Ж.Р. = молила съм
| ПР.НАКЛ., МИН.СВ.ВР., 1Л., ЕД.Ч., СР.Р. = молило съм
| ПР.НАКЛ., МИН.СВ.ВР., 1Л., МН.Ч. = молили сме
| ПР.НАКЛ., МИН.СВ.ВР., 2Л., ЕД.Ч., М.Р. = молил си
| ПР.НАКЛ., МИН.СВ.ВР., 2Л., ЕД.Ч., Ж.Р. = молила си
| ПР.НАКЛ., МИН.СВ.ВР., 2Л., ЕД.Ч., СР.Р. = молило си
| ПР.НАКЛ., МИН.СВ.ВР., 2Л., МН.Ч. = молили сте
| ПР.НАКЛ., МИН.СВ.ВР., 3Л., ЕД.Ч., М.Р. = молил (е)
| ПР.НАКЛ., МИН.СВ.ВР., 3Л., ЕД.Ч., Ж.Р. = молила (е)
| ПР.НАКЛ., МИН.СВ.ВР., 3Л., ЕД.Ч., СР.Р. = молило (е)
| ПР.НАКЛ., МИН.СВ.ВР., 3Л., МН.Ч. = молили (са)
| ПР.НАКЛ., МИН.НЕОПР.ВР., 1Л., ЕД.Ч., М.Р. = бил съм молил
| ПР.НАКЛ., МИН.НЕОПР.ВР., 1Л., ЕД.Ч., Ж.Р. = била съм молила
| ПР.НАКЛ., МИН.НЕОПР.ВР., 1Л., ЕД.Ч., СР.Р. = било съм молило
| ПР.НАКЛ., МИН.НЕОПР.ВР., 1Л., МН.Ч. = били сме молили
| ПР.НАКЛ., МИН.НЕОПР.ВР., 2Л., ЕД.Ч., М.Р. = бил си молил
| ПР.НАКЛ., МИН.НЕОПР.ВР., 2Л., ЕД.Ч., Ж.Р. = била си молила
| ПР.НАКЛ., МИН.НЕОПР.ВР., 2Л., ЕД.Ч., СР.Р. = било си молило
| ПР.НАКЛ., МИН.НЕОПР.ВР., 2Л., МН.Ч. = били сте молили
| ПР.НАКЛ., МИН.НЕОПР.ВР., 3Л., ЕД.Ч., М.Р. = бил (е) молил
| ПР.НАКЛ., МИН.НЕОПР.ВР., 3Л., ЕД.Ч., Ж.Р. = била (е) молила
| ПР.НАКЛ., МИН.НЕОПР.ВР., 3Л., ЕД.Ч., СР.Р. = било (е) молило
| ПР.НАКЛ., МИН.НЕОПР.ВР., 3Л., МН.Ч. = били (са) молили
| ПР.НАКЛ., БЪД.ВР., 1Л., ЕД.Ч., М.Р. = щял съм да моля
| ПР.НАКЛ., БЪД.ВР., 1Л., ЕД.Ч., Ж.Р. = щяла съм да моля
| ПР.НАКЛ., БЪД.ВР., 1Л., ЕД.Ч., СР.Р. = щяло съм да моля
| ПР.НАКЛ., БЪД.ВР., 1Л., МН.Ч. = щели сме да молим
| ПР.НАКЛ., БЪД.ВР., 2Л., ЕД.Ч., М.Р. = щял си да молиш
| ПР.НАКЛ., БЪД.ВР., 2Л., ЕД.Ч., Ж.Р. = щяла си да молиш
| ПР.НАКЛ., БЪД.ВР., 2Л., ЕД.Ч., СР.Р. = щяло си да молиш
| ПР.НАКЛ., БЪД.ВР., 2Л., МН.Ч. = щели сте да молите
| ПР.НАКЛ., БЪД.ВР., 3Л., ЕД.Ч., М.Р. = щял (е) да моли
| ПР.НАКЛ., БЪД.ВР., 3Л., ЕД.Ч., Ж.Р. = щяла (е) да моли
| ПР.НАКЛ., БЪД.ВР., 3Л., ЕД.Ч., СР.Р. = щяло (е) да моли
| ПР.НАКЛ., БЪД.ВР., 3Л., МН.Ч. = щели (са) да молят
| ПР.НАКЛ., БЪД.ПРЕД.ВР., 1Л., ЕД.Ч., М.Р. = щял съм да съм молил
| ПР.НАКЛ., БЪД.ПРЕД.ВР., 1Л., ЕД.Ч., Ж.Р. = щяла съм да съм молила
| ПР.НАКЛ., БЪД.ПРЕД.ВР., 1Л., ЕД.Ч., СР.Р. = щяло съм да съм молило
| ПР.НАКЛ., БЪД.ПРЕД.ВР., 1Л., МН.Ч. = щели сме да сме молили
| ПР.НАКЛ., БЪД.ПРЕД.ВР., 2Л., ЕД.Ч., М.Р. = щял си да си молил
| ПР.НАКЛ., БЪД.ПРЕД.ВР., 2Л., ЕД.Ч., Ж.Р. = щяла си да си молила
| ПР.НАКЛ., БЪД.ПРЕД.ВР., 2Л., ЕД.Ч., СР.Р. = щяло си да си молило
| ПР.НАКЛ., БЪД.ПРЕД.ВР., 2Л., МН.Ч. = щели сте да сте молили
| ПР.НАКЛ., БЪД.ПРЕД.ВР., 3Л., ЕД.Ч., М.Р. = щял (е) да е молил
| ПР.НАКЛ., БЪД.ПРЕД.ВР., 3Л., ЕД.Ч., Ж.Р. = щяла (е) да е молила
| ПР.НАКЛ., БЪД.ПРЕД.ВР., 3Л., ЕД.Ч., СР.Р. = щяло (е) да е молило
| ПР.НАКЛ., БЪД.ПРЕД.ВР., 3Л., МН.Ч. = щели (са) да са молили
| УСЛОВНО НАКЛОНЕНИЕ, 1Л., ЕД.Ч., М.Р. = бих молил
| УСЛОВНО НАКЛОНЕНИЕ, 1Л., ЕД.Ч., Ж.Р. = бих молила
| УСЛОВНО НАКЛОНЕНИЕ, 1Л., ЕД.Ч., СР.Р. = бих молило
| УСЛОВНО НАКЛОНЕНИЕ, 1Л., МН.Ч. = бихме молили
| УСЛОВНО НАКЛОНЕНИЕ, 2Л., ЕД.Ч., М.Р. = би молил
| УСЛОВНО НАКЛОНЕНИЕ, 2Л., ЕД.Ч., Ж.Р. = би молила
| УСЛОВНО НАКЛОНЕНИЕ, 2Л., ЕД.Ч., СР.Р. = би молило
| УСЛОВНО НАКЛОНЕНИЕ, 2Л., МН.Ч. = бихте молили
| УСЛОВНО НАКЛОНЕНИЕ, 3Л., ЕД.Ч., М.Р. = би молил
| УСЛОВНО НАКЛОНЕНИЕ, 3Л., ЕД.Ч., Ж.Р. = би молила
| УСЛОВНО НАКЛОНЕНИЕ, 3Л., ЕД.Ч., СР.Р. = би молило
| УСЛОВНО НАКЛОНЕНИЕ, 3Л., МН.Ч. = биха молили
| ПОВЕЛИТЕЛНО НАКЛОНЕНИЕ, ЕД.Ч. = мо·ли
| ПОВЕЛИТЕЛНО НАКЛОНЕНИЕ, МН.Ч. = мо·ле·те
| МИН.СТРАД.ПРИЧ. М.Р. = мо·лен
| МИН.СТРАД.ПРИЧ. М.Р. НЕПЪЛЕН ЧЛЕН = мо·ле·ния
| МИН.СТРАД.ПРИЧ. М.Р. ПЪЛЕН ЧЛЕН = мо·ле·ни·ят
| МИН.СТРАД.ПРИЧ. Ж.Р. = мо·ле·на
| МИН.СТРАД.ПРИЧ. Ж.Р. ЧЛЕН = мо·ле·на·та
| МИН.СТРАД.ПРИЧ. СР.Р. = мо·ле·но
| МИН.СТРАД.ПРИЧ. СР.Р. ЧЛЕН = мо·ле·но·то
| МИН.СТРАД.ПРИЧ. МН.Ч. = мо·ле·ни
| МИН.СТРАД.ПРИЧ. МН.Ч. ЧЛЕН = мо·ле·ни·те
| МИН.ДЕЯТ.СВ.ПРИЧ. М.Р. = мо·лил
| МИН.ДЕЯТ.СВ.ПРИЧ. М.Р. НЕПЪЛЕН ЧЛЕН = мо·ли·лия
| МИН.ДЕЯТ.СВ.ПРИЧ. М.Р. ПЪЛЕН ЧЛЕН = мо·ли·ли·ят
| МИН.ДЕЯТ.СВ.ПРИЧ. Ж.Р. = мо·ли·ла
| МИН.ДЕЯТ.СВ.ПРИЧ. Ж.Р. ЧЛЕН = мо·ли·ла·та
| МИН.ДЕЯТ.СВ.ПРИЧ. СР.Р. = мо·ли·ло
| МИН.ДЕЯТ.СВ.ПРИЧ. СР.Р. ЧЛЕН = мо·ли·ло·то
| МИН.ДЕЯТ.СВ.ПРИЧ. МН.Ч. = мо·ли·ли
| МИН.ДЕЯТ.СВ.ПРИЧ. МН.Ч. ЧЛЕН = мо·ли·ли·те
| МИН.ДЕЯТ.НЕСВ.ПРИЧ. М.Р. = мо·лел
| МИН.ДЕЯТ.НЕСВ.ПРИЧ. М.Р. НЕПЪЛЕН ЧЛЕН = мо·ле·лия
| МИН.ДЕЯТ.НЕСВ.ПРИЧ. М.Р. ПЪЛЕН ЧЛЕН = мо·ле·ли·ят
| МИН.ДЕЯТ.НЕСВ.ПРИЧ. Ж.Р. = мо·ле·ла
| МИН.ДЕЯТ.НЕСВ.ПРИЧ. Ж.Р. ЧЛЕН = мо·ле·ла·та
| МИН.ДЕЯТ.НЕСВ.ПРИЧ. СР.Р. = мо·ле·ло
| МИН.ДЕЯТ.НЕСВ.ПРИЧ. СР.Р. ЧЛЕН = мо·ле·ло·то
| МИН.ДЕЯТ.НЕСВ.ПРИЧ. МН.Ч. = мо·ле·ли
| МИН.ДЕЯТ.НЕСВ.ПРИЧ. МН.Ч. ЧЛЕН = мо·ле·ли·те
| СЕГ.ДЕЯТ.ПРИЧ. М.Р. = мо·лещ
| СЕГ.ДЕЯТ.ПРИЧ. М.Р. НЕПЪЛЕН ЧЛЕН = мо·ле·щия
| СЕГ.ДЕЯТ.ПРИЧ. М.Р. ПЪЛЕН ЧЛЕН = мо·ле·щи·ят
| СЕГ.ДЕЯТ.ПРИЧ. Ж.Р. = мо·ле·ща
| СЕГ.ДЕЯТ.ПРИЧ. Ж.Р. ЧЛЕН = мо·ле·ща·та
| СЕГ.ДЕЯТ.ПРИЧ. СР.Р. = мо·ле·що
| СЕГ.ДЕЯТ.ПРИЧ. СР.Р. ЧЛЕН = мо·ле·що·то
| СЕГ.ДЕЯТ.ПРИЧ. МН.Ч. = мо·ле·щи
| СЕГ.ДЕЯТ.ПРИЧ. МН.Ч. ЧЛЕН = мо·ле·щи·те
| ДЕЕПРИЧАСТИЕ = мо·лей·ки
| СКРИТИ ПРЕПРАТКИ = 
[[моля]],
[[молиш]],
[[моли]],
[[молим]],
[[молите]],
[[молят]],
[[молих]],
[[молихме]],
[[молихте]],
[[молиха]],
[[молех]],
[[молеше]],
[[молехме]],
[[молехте]],
[[молеха]],
[[молете]],
[[молил]],
[[молилия]],
[[молилият]],
[[молила]],
[[молилата]],
[[молило]],
[[молилото]],
[[молили]],
[[молилите]],
[[молел]],
[[молелия]],
[[молелият]],
[[молела]],
[[молелата]],
[[молело]],
[[молелото]],
[[молели]],
[[молелите]],
[[молен]],
[[моления]],
[[моленият]],
[[молена]],
[[молената]],
[[молено]],
[[моленото]],
[[молени]],
[[молените]],
[[молещ]],
[[молещия]],
[[молещият]],
[[молеща]],
[[молещата]],
[[молещо]],
[[молещото]],
[[молещи]],
[[молещите]],
[[молейки]],
[[молил съм]],
[[молила съм]],
[[молило съм]],
[[молили сме]],
[[молил си]],
[[молила си]],
[[молило си]],
[[молили сте]],
[[молил е]],
[[молила е]],
[[молило е]],
[[молили са]],
[[бях молил]],
[[бях молила]],
[[бях молило]],
[[бяхме молили]],
[[беше молил]],
[[беше молила]],
[[беше молило]],
[[бяхте молили]],
[[бяха молили]],
[[ще моля]],
[[ще молим]],
[[ще молиш]],
[[ще молите]],
[[ще моли]],
[[ще молят]],
[[ще съм молил]],
[[ще съм молила]],
[[ще съм молило]],
[[ще сме молили]],
[[ще си молил]],
[[ще си молила]],
[[ще си молило]],
[[ще сте молили]],
[[ще е молил]],
[[ще е молила]],
[[ще е молило]],
[[ще са молили]],
[[щях да моля]],
[[щяхме да молим]],
[[щеше да молиш]],
[[щяхте да молите]],
[[щеше да моли]],
[[щяха да молят]],
[[щях да съм молил]],
[[щях да съм молила]],
[[щях да съм молило]],
[[щяхме да сме молили]],
[[щеше да си молил]],
[[щеше да си молила]],
[[щеше да си молило]],
[[щяхте да сте молили]],
[[щеше да е молил]],
[[щеше да е молила]],
[[щеше да е молило]],
[[щяха да са молили]],
[[молел съм]],
[[молела съм]],
[[молело съм]],
[[молели сме]],
[[молел си]],
[[молела си]],
[[молело си]],
[[молели сте]],
[[молел е]],
[[молела е]],
[[молело е]],
[[молели са]],
[[бил съм молил]],
[[била съм молила]],
[[било съм молило]],
[[били сме молили]],
[[бил си молил]],
[[била си молила]],
[[било си молило]],
[[били сте молили]],
[[бил е молил]],
[[била е молила]],
[[било е молило]],
[[били са молили]],
[[щял съм да моля]],
[[щяла съм да моля]],
[[щяло съм да моля]],
[[щели сме да молим]],
[[щял си да молиш]],
[[щяла си да молиш]],
[[щяло си да молиш]],
[[щели сте да молите]],
[[щял да моли]],
[[щяла да моли]],
[[щяло да моли]],
[[щели да молят]],
[[щял е да моли]],
[[щяла е да моли]],
[[щяло е да моли]],
[[щели са да молят]],
[[щял съм да съм молил]],
[[щяла съм да съм молила]],
[[щяло съм да съм молило]],
[[щели сме да сме молили]],
[[щял си да си молил]],
[[щяла си да си молила]],
[[щяло си да си молило]],
[[щели сте да сте молили]],
[[щял да е молил]],
[[щяла да е молила]],
[[щяло да е молило]],
[[щели да са молили]],
[[щял е да е молил]],
[[щяла е да е молила]],
[[щяло е да е молило]],
[[щели са да са молили]],
[[бих молил]],
[[бих молила]],
[[бих молило]],
[[бихме молили]],
[[би молил]],
[[би молила]],
[[би молило]],
[[бихте молили]],
[[биха молили]],
}}</text>
      <sha1>1wbej8dbm4rclbfl45x15y9ejokva6h</sha1>
    </revision>
  </page>
  <page>
    <title>Шаблон:Словоформи/момея</title>
    <ns>10</ns>
    <id>403005</id>
    <revision>
      <id>435003</id>
      <parentid>10630</parentid>
      <timestamp>2005-05-06T21:54:34Z</timestamp>
      <contributor>
        <username>Bgbot</username>
        <id>83</id>
      </contributor>
      <comment>Борислав: Шаблон със словоформи</comment>
      <model>wikitext</model>
      <format>text/x-wiki</format>
      <text bytes="19260" xml:space="preserve">{{Шаблон:Словоформи/Глагол|
  ОСНОВНА ФОРМА = момея
| СЕГ.ВР., 1Л., ЕД.Ч. = мо·мея
| СЕГ.ВР., 1Л., МН.Ч. = мо·ме·ем
| СЕГ.ВР., 2Л., ЕД.Ч. = мо·ме·еш
| СЕГ.ВР., 2Л., МН.Ч. = мо·ме·е·те
| СЕГ.ВР., 3Л., ЕД.Ч. = мо·мее
| СЕГ.ВР., 3Л., МН.Ч. = мо·ме·ят
| МИН.СВ.ВР., 1Л., ЕД.Ч. = мо·мях
| МИН.СВ.ВР., 1Л., МН.Ч. = мо·мях·ме
| МИН.СВ.ВР., 2Л., ЕД.Ч. = мо·мя
| МИН.СВ.ВР., 2Л., МН.Ч. = мо·мях·те
| МИН.СВ.ВР., 3Л., ЕД.Ч. = мо·мя
| МИН.СВ.ВР., 3Л., МН.Ч. = мо·мя·ха
| МИН.НЕСВ.ВР., 1Л., ЕД.Ч. = мо·ме·ех
| МИН.НЕСВ.ВР., 1Л., МН.Ч. = мо·ме·ех·ме
| МИН.НЕСВ.ВР., 2Л., ЕД.Ч. = мо·ме·е·ше
| МИН.НЕСВ.ВР., 2Л., МН.Ч. = мо·ме·ех·те
| МИН.НЕСВ.ВР., 3Л., ЕД.Ч. = мо·ме·е·ше
| МИН.НЕСВ.ВР., 3Л., МН.Ч. = мо·ме·е·ха
| МИН.НЕОПР.ВР., 1Л., ЕД.Ч., М.Р. = момял съм
| МИН.НЕОПР.ВР., 1Л., ЕД.Ч., Ж.Р. = момяла съм
| МИН.НЕОПР.ВР., 1Л., ЕД.Ч., СР.Р. = момяло съм
| МИН.НЕОПР.ВР., 1Л., МН.Ч. = момели сме
| МИН.НЕОПР.ВР., 2Л., ЕД.Ч., М.Р. = момял си
| МИН.НЕОПР.ВР., 2Л., ЕД.Ч., Ж.Р. = момяла си
| МИН.НЕОПР.ВР., 2Л., ЕД.Ч., СР.Р. = момяло си
| МИН.НЕОПР.ВР., 2Л., МН.Ч. = момели сте
| МИН.НЕОПР.ВР., 3Л., ЕД.Ч., М.Р. = момял е
| МИН.НЕОПР.ВР., 3Л., ЕД.Ч., Ж.Р. = момяла е
| МИН.НЕОПР.ВР., 3Л., ЕД.Ч., СР.Р. = момяло е
| МИН.НЕОПР.ВР., 3Л., МН.Ч. = момели са
| МИН.ПРЕД.ВР., 1Л., ЕД.Ч., М.Р. = бях момял
| МИН.ПРЕД.ВР., 1Л., ЕД.Ч., Ж.Р. = бях момяла
| МИН.ПРЕД.ВР., 1Л., ЕД.Ч., СР.Р. = бях момяло
| МИН.ПРЕД.ВР., 1Л., МН.Ч. = бяхме момели
| МИН.ПРЕД.ВР., 2Л., ЕД.Ч., М.Р. = беше момял
| МИН.ПРЕД.ВР., 2Л., ЕД.Ч., Ж.Р. = беше момяла
| МИН.ПРЕД.ВР., 2Л., ЕД.Ч., СР.Р. = беше момяло
| МИН.ПРЕД.ВР., 2Л., МН.Ч. = бяхте момели
| МИН.ПРЕД.ВР., 3Л., ЕД.Ч., М.Р. = беше момял
| МИН.ПРЕД.ВР., 3Л., ЕД.Ч., Ж.Р. = беше момяла
| МИН.ПРЕД.ВР., 3Л., ЕД.Ч., СР.Р. = беше момяло
| МИН.ПРЕД.ВР., 3Л., МН.Ч. = бяха момели
| БЪД.ВР., 1Л., ЕД.Ч. = ще момея
| БЪД.ВР., 1Л., МН.Ч. = ще момеем
| БЪД.ВР., 2Л., ЕД.Ч. = ще момееш
| БЪД.ВР., 2Л., МН.Ч. = ще момеете
| БЪД.ВР., 3Л., ЕД.Ч. = ще момее
| БЪД.ВР., 3Л., МН.Ч. = ще момеят
| БЪД.ПРЕД.ВР., 1Л., ЕД.Ч., М.Р. = ще съм момял
| БЪД.ПРЕД.ВР., 1Л., ЕД.Ч., Ж.Р. = ще съм момяла
| БЪД.ПРЕД.ВР., 1Л., ЕД.Ч., СР.Р. = ще съм момяло
| БЪД.ПРЕД.ВР., 1Л., МН.Ч. = ще сме момели
| БЪД.ПРЕД.ВР., 2Л., ЕД.Ч., М.Р. = ще си момял
| БЪД.ПРЕД.ВР., 2Л., ЕД.Ч., Ж.Р. = ще си момяла
| БЪД.ПРЕД.ВР., 2Л., ЕД.Ч., СР.Р. = ще си момяло
| БЪД.ПРЕД.ВР., 2Л., МН.Ч. = ще сте момели
| БЪД.ПРЕД.ВР., 3Л., ЕД.Ч., М.Р. = ще е момял
| БЪД.ПРЕД.ВР., 3Л., ЕД.Ч., Ж.Р. = ще е момяла
| БЪД.ПРЕД.ВР., 3Л., ЕД.Ч., СР.Р. = ще е момяло
| БЪД.ПРЕД.ВР., 3Л., МН.Ч. = ще са момели
| БЪД.ВР. В МИН., 1Л., ЕД.Ч. = щях да момея
| БЪД.ВР. В МИН., 1Л., МН.Ч. = щяхме да момеем
| БЪД.ВР. В МИН., 2Л., ЕД.Ч. = щеше да момееш
| БЪД.ВР. В МИН., 2Л., МН.Ч. = щяхте да момеете
| БЪД.ВР. В МИН., 3Л., ЕД.Ч. = щеше да момее
| БЪД.ВР. В МИН., 3Л., МН.Ч. = щяха да момеят
| БЪД.ПРЕД.ВР. В МИН., 1Л., ЕД.Ч., М.Р. = щях да съм момял
| БЪД.ПРЕД.ВР. В МИН., 1Л., ЕД.Ч., Ж.Р. = щях да съм момяла
| БЪД.ПРЕД.ВР. В МИН., 1Л., ЕД.Ч., СР.Р. = щях да съм момяло
| БЪД.ПРЕД.ВР. В МИН., 1Л., МН.Ч. = щяхме да сме момели
| БЪД.ПРЕД.ВР. В МИН., 2Л., ЕД.Ч., М.Р. = щеше да си момял
| БЪД.ПРЕД.ВР. В МИН., 2Л., ЕД.Ч., Ж.Р. = щеше да си момяла
| БЪД.ПРЕД.ВР. В МИН., 2Л., ЕД.Ч., СР.Р. = щеше да си момяло
| БЪД.ПРЕД.ВР. В МИН., 2Л., МН.Ч. = щяхте да сте момели
| БЪД.ПРЕД.ВР. В МИН., 3Л., ЕД.Ч., М.Р. = щеше да е момял
| БЪД.ПРЕД.ВР. В МИН., 3Л., ЕД.Ч., Ж.Р. = щеше да е момяла
| БЪД.ПРЕД.ВР. В МИН., 3Л., ЕД.Ч., СР.Р. = щеше да е момяло
| БЪД.ПРЕД.ВР. В МИН., 3Л., МН.Ч. = щяха да са момели
| ПР.НАКЛ., СЕГ.ВР., 1Л., ЕД.Ч., М.Р. = момеел съм
| ПР.НАКЛ., СЕГ.ВР., 1Л., ЕД.Ч., Ж.Р. = момеела съм
| ПР.НАКЛ., СЕГ.ВР., 1Л., ЕД.Ч., СР.Р. = момеело съм
| ПР.НАКЛ., СЕГ.ВР., 1Л., МН.Ч. = момеели сме
| ПР.НАКЛ., СЕГ.ВР., 2Л., ЕД.Ч., М.Р. = момеел си
| ПР.НАКЛ., СЕГ.ВР., 2Л., ЕД.Ч., Ж.Р. = момеела си
| ПР.НАКЛ., СЕГ.ВР., 2Л., ЕД.Ч., СР.Р. = момеело си
| ПР.НАКЛ., СЕГ.ВР., 2Л., МН.Ч. = момеели сте
| ПР.НАКЛ., СЕГ.ВР., 3Л., ЕД.Ч., М.Р. = момеел (е)
| ПР.НАКЛ., СЕГ.ВР., 3Л., ЕД.Ч., Ж.Р. = момеела (е)
| ПР.НАКЛ., СЕГ.ВР., 3Л., ЕД.Ч., СР.Р. = момеело (е)
| ПР.НАКЛ., СЕГ.ВР., 3Л., МН.Ч. = момеели (са)
| ПР.НАКЛ., МИН.СВ.ВР., 1Л., ЕД.Ч., М.Р. = момял съм
| ПР.НАКЛ., МИН.СВ.ВР., 1Л., ЕД.Ч., Ж.Р. = момяла съм
| ПР.НАКЛ., МИН.СВ.ВР., 1Л., ЕД.Ч., СР.Р. = момяло съм
| ПР.НАКЛ., МИН.СВ.ВР., 1Л., МН.Ч. = момели сме
| ПР.НАКЛ., МИН.СВ.ВР., 2Л., ЕД.Ч., М.Р. = момял си
| ПР.НАКЛ., МИН.СВ.ВР., 2Л., ЕД.Ч., Ж.Р. = момяла си
| ПР.НАКЛ., МИН.СВ.ВР., 2Л., ЕД.Ч., СР.Р. = момяло си
| ПР.НАКЛ., МИН.СВ.ВР., 2Л., МН.Ч. = момели сте
| ПР.НАКЛ., МИН.СВ.ВР., 3Л., ЕД.Ч., М.Р. = момял (е)
| ПР.НАКЛ., МИН.СВ.ВР., 3Л., ЕД.Ч., Ж.Р. = момяла (е)
| ПР.НАКЛ., МИН.СВ.ВР., 3Л., ЕД.Ч., СР.Р. = момяло (е)
| ПР.НАКЛ., МИН.СВ.ВР., 3Л., МН.Ч. = момели (са)
| ПР.НАКЛ., МИН.НЕОПР.ВР., 1Л., ЕД.Ч., М.Р. = бил съм момял
| ПР.НАКЛ., МИН.НЕОПР.ВР., 1Л., ЕД.Ч., Ж.Р. = била съм момяла
| ПР.НАКЛ., МИН.НЕОПР.ВР., 1Л., ЕД.Ч., СР.Р. = било съм момяло
| ПР.НАКЛ., МИН.НЕОПР.ВР., 1Л., МН.Ч. = били сме момели
| ПР.НАКЛ., МИН.НЕОПР.ВР., 2Л., ЕД.Ч., М.Р. = бил си момял
| ПР.НАКЛ., МИН.НЕОПР.ВР., 2Л., ЕД.Ч., Ж.Р. = била си момяла
| ПР.НАКЛ., МИН.НЕОПР.ВР., 2Л., ЕД.Ч., СР.Р. = било си момяло
| ПР.НАКЛ., МИН.НЕОПР.ВР., 2Л., МН.Ч. = били сте момели
| ПР.НАКЛ., МИН.НЕОПР.ВР., 3Л., ЕД.Ч., М.Р. = бил (е) момял
| ПР.НАКЛ., МИН.НЕОПР.ВР., 3Л., ЕД.Ч., Ж.Р. = била (е) момяла
| ПР.НАКЛ., МИН.НЕОПР.ВР., 3Л., ЕД.Ч., СР.Р. = било (е) момяло
| ПР.НАКЛ., МИН.НЕОПР.ВР., 3Л., МН.Ч. = били (са) момели
| ПР.НАКЛ., БЪД.ВР., 1Л., ЕД.Ч., М.Р. = щял съм да момея
| ПР.НАКЛ., БЪД.ВР., 1Л., ЕД.Ч., Ж.Р. = щяла съм да момея
| ПР.НАКЛ., БЪД.ВР., 1Л., ЕД.Ч., СР.Р. = щяло съм да момея
| ПР.НАКЛ., БЪД.ВР., 1Л., МН.Ч. = щели сме да момеем
| ПР.НАКЛ., БЪД.ВР., 2Л., ЕД.Ч., М.Р. = щял си да момееш
| ПР.НАКЛ., БЪД.ВР., 2Л., ЕД.Ч., Ж.Р. = щяла си да момееш
| ПР.НАКЛ., БЪД.ВР., 2Л., ЕД.Ч., СР.Р. = щяло си да момееш
| ПР.НАКЛ., БЪД.ВР., 2Л., МН.Ч. = щели сте да момеете
| ПР.НАКЛ., БЪД.ВР., 3Л., ЕД.Ч., М.Р. = щял (е) да момее
| ПР.НАКЛ., БЪД.ВР., 3Л., ЕД.Ч., Ж.Р. = щяла (е) да момее
| ПР.НАКЛ., БЪД.ВР., 3Л., ЕД.Ч., СР.Р. = щяло (е) да момее
| ПР.НАКЛ., БЪД.ВР., 3Л., МН.Ч. = щели (са) да момеят
| ПР.НАКЛ., БЪД.ПРЕД.ВР., 1Л., ЕД.Ч., М.Р. = щял съм да съм момял
| ПР.НАКЛ., БЪД.ПРЕД.ВР., 1Л., ЕД.Ч., Ж.Р. = щяла съм да съм момяла
| ПР.НАКЛ., БЪД.ПРЕД.ВР., 1Л., ЕД.Ч., СР.Р. = щяло съм да съм момяло
| ПР.НАКЛ., БЪД.ПРЕД.ВР., 1Л., МН.Ч. = щели сме да сме момели
| ПР.НАКЛ., БЪД.ПРЕД.ВР., 2Л., ЕД.Ч., М.Р. = щял си да си момял
| ПР.НАКЛ., БЪД.ПРЕД.ВР., 2Л., ЕД.Ч., Ж.Р. = щяла си да си момяла
| ПР.НАКЛ., БЪД.ПРЕД.ВР., 2Л., ЕД.Ч., СР.Р. = щяло си да си момяло
| ПР.НАКЛ., БЪД.ПРЕД.ВР., 2Л., МН.Ч. = щели сте да сте момели
| ПР.НАКЛ., БЪД.ПРЕД.ВР., 3Л., ЕД.Ч., М.Р. = щял (е) да е момял
| ПР.НАКЛ., БЪД.ПРЕД.ВР., 3Л., ЕД.Ч., Ж.Р. = щяла (е) да е момяла
| ПР.НАКЛ., БЪД.ПРЕД.ВР., 3Л., ЕД.Ч., СР.Р. = щяло (е) да е момяло
| ПР.НАКЛ., БЪД.ПРЕД.ВР., 3Л., МН.Ч. = щели (са) да са момели
| УСЛОВНО НАКЛОНЕНИЕ, 1Л., ЕД.Ч., М.Р. = бих момял
| УСЛОВНО НАКЛОНЕНИЕ, 1Л., ЕД.Ч., Ж.Р. = бих момяла
| УСЛОВНО НАКЛОНЕНИЕ, 1Л., ЕД.Ч., СР.Р. = бих момяло
| УСЛОВНО НАКЛОНЕНИЕ, 1Л., МН.Ч. = бихме момели
| УСЛОВНО НАКЛОНЕНИЕ, 2Л., ЕД.Ч., М.Р. = би момял
| УСЛОВНО НАКЛОНЕНИЕ, 2Л., ЕД.Ч., Ж.Р. = би момяла
| УСЛОВНО НАКЛОНЕНИЕ, 2Л., ЕД.Ч., СР.Р. = би момяло
| УСЛОВНО НАКЛОНЕНИЕ, 2Л., МН.Ч. = бихте момели
| УСЛОВНО НАКЛОНЕНИЕ, 3Л., ЕД.Ч., М.Р. = би момял
| УСЛОВНО НАКЛОНЕНИЕ, 3Л., ЕД.Ч., Ж.Р. = би момяла
| УСЛОВНО НАКЛОНЕНИЕ, 3Л., ЕД.Ч., СР.Р. = би момяло
| УСЛОВНО НАКЛОНЕНИЕ, 3Л., МН.Ч. = биха момели
| ПОВЕЛИТЕЛНО НАКЛОНЕНИЕ, ЕД.Ч. = мо·мей
| ПОВЕЛИТЕЛНО НАКЛОНЕНИЕ, МН.Ч. = мо·мей·те
| МИН.СТРАД.ПРИЧ. М.Р. = мо·мян
| МИН.СТРАД.ПРИЧ. М.Р. НЕПЪЛЕН ЧЛЕН = мо·мя·ния
| МИН.СТРАД.ПРИЧ. М.Р. ПЪЛЕН ЧЛЕН = мо·мя·ни·ят
| МИН.СТРАД.ПРИЧ. Ж.Р. = мо·мя·на
| МИН.СТРАД.ПРИЧ. Ж.Р. ЧЛЕН = мо·мя·на·та
| МИН.СТРАД.ПРИЧ. СР.Р. = мо·мя·но
| МИН.СТРАД.ПРИЧ. СР.Р. ЧЛЕН = мо·мя·но·то
| МИН.СТРАД.ПРИЧ. МН.Ч. = мо·ме·ни
| МИН.СТРАД.ПРИЧ. МН.Ч. ЧЛЕН = мо·ме·ни·те
| МИН.ДЕЯТ.СВ.ПРИЧ. М.Р. = мо·мял
| МИН.ДЕЯТ.СВ.ПРИЧ. М.Р. НЕПЪЛЕН ЧЛЕН = мо·ме·лия
| МИН.ДЕЯТ.СВ.ПРИЧ. М.Р. ПЪЛЕН ЧЛЕН = мо·ме·ли·ят
| МИН.ДЕЯТ.СВ.ПРИЧ. Ж.Р. = мо·мя·ла
| МИН.ДЕЯТ.СВ.ПРИЧ. Ж.Р. ЧЛЕН = мо·мя·ла·та
| МИН.ДЕЯТ.СВ.ПРИЧ. СР.Р. = мо·мя·ло
| МИН.ДЕЯТ.СВ.ПРИЧ. СР.Р. ЧЛЕН = мо·мя·ло·то
| МИН.ДЕЯТ.СВ.ПРИЧ. МН.Ч. = мо·ме·ли
| МИН.ДЕЯТ.СВ.ПРИЧ. МН.Ч. ЧЛЕН = мо·ме·ли·те
| МИН.ДЕЯТ.НЕСВ.ПРИЧ. М.Р. = мо·ме·ел
| МИН.ДЕЯТ.НЕСВ.ПРИЧ. М.Р. НЕПЪЛЕН ЧЛЕН = мо·ме·е·лия
| МИН.ДЕЯТ.НЕСВ.ПРИЧ. М.Р. ПЪЛЕН ЧЛЕН = мо·ме·е·ли·ят
| МИН.ДЕЯТ.НЕСВ.ПРИЧ. Ж.Р. = мо·ме·е·ла
| МИН.ДЕЯТ.НЕСВ.ПРИЧ. Ж.Р. ЧЛЕН = мо·ме·е·ла·та
| МИН.ДЕЯТ.НЕСВ.ПРИЧ. СР.Р. = мо·ме·е·ло
| МИН.ДЕЯТ.НЕСВ.ПРИЧ. СР.Р. ЧЛЕН = мо·ме·е·ло·то
| МИН.ДЕЯТ.НЕСВ.ПРИЧ. МН.Ч. = мо·ме·е·ли
| МИН.ДЕЯТ.НЕСВ.ПРИЧ. МН.Ч. ЧЛЕН = мо·ме·е·ли·те
| СЕГ.ДЕЯТ.ПРИЧ. М.Р. = мо·ме·ещ
| СЕГ.ДЕЯТ.ПРИЧ. М.Р. НЕПЪЛЕН ЧЛЕН = мо·ме·е·щия
| СЕГ.ДЕЯТ.ПРИЧ. М.Р. ПЪЛЕН ЧЛЕН = мо·ме·е·щи·ят
| СЕГ.ДЕЯТ.ПРИЧ. Ж.Р. = мо·ме·е·ща
| СЕГ.ДЕЯТ.ПРИЧ. Ж.Р. ЧЛЕН = мо·ме·е·ща·та
| СЕГ.ДЕЯТ.ПРИЧ. СР.Р. = мо·ме·е·що
| СЕГ.ДЕЯТ.ПРИЧ. СР.Р. ЧЛЕН = мо·ме·е·що·то
| СЕГ.ДЕЯТ.ПРИЧ. МН.Ч. = мо·ме·е·щи
| СЕГ.ДЕЯТ.ПРИЧ. МН.Ч. ЧЛЕН = мо·ме·е·щи·те
| ДЕЕПРИЧАСТИЕ = мо·ме·ей·ки
| СКРИТИ ПРЕПРАТКИ = 
[[момея]],
[[момееш]],
[[момее]],
[[момеем]],
[[момеете]],
[[момеят]],
[[момях]],
[[момя]],
[[момяхме]],
[[момяхте]],
[[момяха]],
[[момеех]],
[[момееше]],
[[момеехме]],
[[момеехте]],
[[момееха]],
[[момей]],
[[момейте]],
[[момял]],
[[момелия]],
[[момелият]],
[[момяла]],
[[момялата]],
[[момяло]],
[[момялото]],
[[момели]],
[[момелите]],
[[момеел]],
[[момеелия]],
[[момеелият]],
[[момеела]],
[[момеелата]],
[[момеело]],
[[момеелото]],
[[момеели]],
[[момеелите]],
[[момян]],
[[момяния]],
[[момяният]],
[[момяна]],
[[момяната]],
[[момяно]],
[[момяното]],
[[момени]],
[[момените]],
[[момеещ]],
[[момеещия]],
[[момеещият]],
[[момееща]],
[[момеещата]],
[[момеещо]],
[[момеещото]],
[[момеещи]],
[[момеещите]],
[[момеейки]],
[[момял съм]],
[[момяла съм]],
[[момяло съм]],
[[момели сме]],
[[момял си]],
[[момяла си]],
[[момяло си]],
[[момели сте]],
[[момял е]],
[[момяла е]],
[[момяло е]],
[[момели са]],
[[бях момял]],
[[бях момяла]],
[[бях момяло]],
[[бяхме момели]],
[[беше момял]],
[[беше момяла]],
[[беше момяло]],
[[бяхте момели]],
[[бяха момели]],
[[ще момея]],
[[ще момеем]],
[[ще момееш]],
[[ще момеете]],
[[ще момее]],
[[ще момеят]],
[[ще съм момял]],
[[ще съм момяла]],
[[ще съм момяло]],
[[ще сме момели]],
[[ще си момял]],
[[ще си момяла]],
[[ще си момяло]],
[[ще сте момели]],
[[ще е момял]],
[[ще е момяла]],
[[ще е момяло]],
[[ще са момели]],
[[щях да момея]],
[[щяхме да момеем]],
[[щеше да момееш]],
[[щяхте да момеете]],
[[щеше да момее]],
[[щяха да момеят]],
[[щях да съм момял]],
[[щях да съм момяла]],
[[щях да съм момяло]],
[[щяхме да сме момели]],
[[щеше да си момял]],
[[щеше да си момяла]],
[[щеше да си момяло]],
[[щяхте да сте момели]],
[[щеше да е момял]],
[[щеше да е момяла]],
[[щеше да е момяло]],
[[щяха да са момели]],
[[момеел съм]],
[[момеела съм]],
[[момеело съм]],
[[момеели сме]],
[[момеел си]],
[[момеела си]],
[[момеело си]],
[[момеели сте]],
[[момеел е]],
[[момеела е]],
[[момеело е]],
[[момеели са]],
[[бил съм момял]],
[[била съм момяла]],
[[било съм момяло]],
[[били сме момели]],
[[бил си момял]],
[[била си момяла]],
[[било си момяло]],
[[били сте момели]],
[[бил е момял]],
[[била е момяла]],
[[било е момяло]],
[[били са момели]],
[[щял съм да момея]],
[[щяла съм да момея]],
[[щяло съм да момея]],
[[щели сме да момеем]],
[[щял си да момееш]],
[[щяла си да момееш]],
[[щяло си да момееш]],
[[щели сте да момеете]],
[[щял да момее]],
[[щяла да момее]],
[[щяло да момее]],
[[щели да момеят]],
[[щял е да момее]],
[[щяла е да момее]],
[[щяло е да момее]],
[[щели са да момеят]],
[[щял съм да съм момял]],
[[щяла съм да съм момяла]],
[[щяло съм да съм момяло]],
[[щели сме да сме момели]],
[[щял си да си момял]],
[[щяла си да си момяла]],
[[щяло си да си момяло]],
[[щели сте да сте момели]],
[[щял да е момял]],
[[щяла да е момяла]],
[[щяло да е момяло]],
[[щели да са момели]],
[[щял е да е момял]],
[[щяла е да е момяла]],
[[щяло е да е момяло]],
[[щели са да са момели]],
[[бих момял]],
[[бих момяла]],
[[бих момяло]],
[[бихме момели]],
[[би момял]],
[[би момяла]],
[[би момяло]],
[[бихте момели]],
[[биха момели]],
}}</text>
      <sha1>3z2jiutyyveqerpd52tauluag6rzxzb</sha1>
    </revision>
  </page>
  <page>
    <title>Шаблон:Словоформи/момувам</title>
    <ns>10</ns>
    <id>518590</id>
    <revision>
      <id>550570</id>
      <timestamp>2005-05-11T05:12:50Z</timestamp>
      <contributor>
        <username>Bgbot</username>
        <id>83</id>
      </contributor>
      <comment>Борислав: Шаблон със словоформи</comment>
      <model>wikitext</model>
      <format>text/x-wiki</format>
      <text bytes="19908" xml:space="preserve">{{Шаблон:Словоформи/Глагол|
  ОСНОВНА ФОРМА = момувам
| СЕГ.ВР., 1Л., ЕД.Ч. = мо·му·вам
| СЕГ.ВР., 1Л., МН.Ч. = мо·му·ва·ме
| СЕГ.ВР., 2Л., ЕД.Ч. = мо·му·ваш
| СЕГ.ВР., 2Л., МН.Ч. = мо·му·ва·те
| СЕГ.ВР., 3Л., ЕД.Ч. = мо·му·ва
| СЕГ.ВР., 3Л., МН.Ч. = мо·му·ват
| МИН.СВ.ВР., 1Л., ЕД.Ч. = мо·му·вах
| МИН.СВ.ВР., 1Л., МН.Ч. = мо·му·вах·ме
| МИН.СВ.ВР., 2Л., ЕД.Ч. = мо·му·ва
| МИН.СВ.ВР., 2Л., МН.Ч. = мо·му·вах·те
| МИН.СВ.ВР., 3Л., ЕД.Ч. = мо·му·ва
| МИН.СВ.ВР., 3Л., МН.Ч. = мо·му·ва·ха
| МИН.НЕСВ.ВР., 1Л., ЕД.Ч. = мо·му·вах
| МИН.НЕСВ.ВР., 1Л., МН.Ч. = мо·му·вах·ме
| МИН.НЕСВ.ВР., 2Л., ЕД.Ч. = мо·му·ва·ше
| МИН.НЕСВ.ВР., 2Л., МН.Ч. = мо·му·вах·те
| МИН.НЕСВ.ВР., 3Л., ЕД.Ч. = мо·му·ва·ше
| МИН.НЕСВ.ВР., 3Л., МН.Ч. = мо·му·ва·ха
| МИН.НЕОПР.ВР., 1Л., ЕД.Ч., М.Р. = момувал съм
| МИН.НЕОПР.ВР., 1Л., ЕД.Ч., Ж.Р. = момувала съм
| МИН.НЕОПР.ВР., 1Л., ЕД.Ч., СР.Р. = момувало съм
| МИН.НЕОПР.ВР., 1Л., МН.Ч. = момували сме
| МИН.НЕОПР.ВР., 2Л., ЕД.Ч., М.Р. = момувал си
| МИН.НЕОПР.ВР., 2Л., ЕД.Ч., Ж.Р. = момувала си
| МИН.НЕОПР.ВР., 2Л., ЕД.Ч., СР.Р. = момувало си
| МИН.НЕОПР.ВР., 2Л., МН.Ч. = момували сте
| МИН.НЕОПР.ВР., 3Л., ЕД.Ч., М.Р. = момувал е
| МИН.НЕОПР.ВР., 3Л., ЕД.Ч., Ж.Р. = момувала е
| МИН.НЕОПР.ВР., 3Л., ЕД.Ч., СР.Р. = момувало е
| МИН.НЕОПР.ВР., 3Л., МН.Ч. = момували са
| МИН.ПРЕД.ВР., 1Л., ЕД.Ч., М.Р. = бях момувал
| МИН.ПРЕД.ВР., 1Л., ЕД.Ч., Ж.Р. = бях момувала
| МИН.ПРЕД.ВР., 1Л., ЕД.Ч., СР.Р. = бях момувало
| МИН.ПРЕД.ВР., 1Л., МН.Ч. = бяхме момували
| МИН.ПРЕД.ВР., 2Л., ЕД.Ч., М.Р. = беше момувал
| МИН.ПРЕД.ВР., 2Л., ЕД.Ч., Ж.Р. = беше момувала
| МИН.ПРЕД.ВР., 2Л., ЕД.Ч., СР.Р. = беше момувало
| МИН.ПРЕД.ВР., 2Л., МН.Ч. = бяхте момували
| МИН.ПРЕД.ВР., 3Л., ЕД.Ч., М.Р. = беше момувал
| МИН.ПРЕД.ВР., 3Л., ЕД.Ч., Ж.Р. = беше момувала
| МИН.ПРЕД.ВР., 3Л., ЕД.Ч., СР.Р. = беше момувало
| МИН.ПРЕД.ВР., 3Л., МН.Ч. = бяха момували
| БЪД.ВР., 1Л., ЕД.Ч. = ще момувам
| БЪД.ВР., 1Л., МН.Ч. = ще момуваме
| БЪД.ВР., 2Л., ЕД.Ч. = ще момуваш
| БЪД.ВР., 2Л., МН.Ч. = ще момувате
| БЪД.ВР., 3Л., ЕД.Ч. = ще момува
| БЪД.ВР., 3Л., МН.Ч. = ще момуват
| БЪД.ПРЕД.ВР., 1Л., ЕД.Ч., М.Р. = ще съм момувал
| БЪД.ПРЕД.ВР., 1Л., ЕД.Ч., Ж.Р. = ще съм момувала
| БЪД.ПРЕД.ВР., 1Л., ЕД.Ч., СР.Р. = ще съм момувало
| БЪД.ПРЕД.ВР., 1Л., МН.Ч. = ще сме момували
| БЪД.ПРЕД.ВР., 2Л., ЕД.Ч., М.Р. = ще си момувал
| БЪД.ПРЕД.ВР., 2Л., ЕД.Ч., Ж.Р. = ще си момувала
| БЪД.ПРЕД.ВР., 2Л., ЕД.Ч., СР.Р. = ще си момувало
| БЪД.ПРЕД.ВР., 2Л., МН.Ч. = ще сте момували
| БЪД.ПРЕД.ВР., 3Л., ЕД.Ч., М.Р. = ще е момувал
| БЪД.ПРЕД.ВР., 3Л., ЕД.Ч., Ж.Р. = ще е момувала
| БЪД.ПРЕД.ВР., 3Л., ЕД.Ч., СР.Р. = ще е момувало
| БЪД.ПРЕД.ВР., 3Л., МН.Ч. = ще са момували
| БЪД.ВР. В МИН., 1Л., ЕД.Ч. = щях да момувам
| БЪД.ВР. В МИН., 1Л., МН.Ч. = щяхме да момуваме
| БЪД.ВР. В МИН., 2Л., ЕД.Ч. = щеше да момуваш
| БЪД.ВР. В МИН., 2Л., МН.Ч. = щяхте да момувате
| БЪД.ВР. В МИН., 3Л., ЕД.Ч. = щеше да момува
| БЪД.ВР. В МИН., 3Л., МН.Ч. = щяха да момуват
| БЪД.ПРЕД.ВР. В МИН., 1Л., ЕД.Ч., М.Р. = щях да съм момувал
| БЪД.ПРЕД.ВР. В МИН., 1Л., ЕД.Ч., Ж.Р. = щях да съм момувала
| БЪД.ПРЕД.ВР. В МИН., 1Л., ЕД.Ч., СР.Р. = щях да съм момувало
| БЪД.ПРЕД.ВР. В МИН., 1Л., МН.Ч. = щяхме да сме момували
| БЪД.ПРЕД.ВР. В МИН., 2Л., ЕД.Ч., М.Р. = щеше да си момувал
| БЪД.ПРЕД.ВР. В МИН., 2Л., ЕД.Ч., Ж.Р. = щеше да си момувала
| БЪД.ПРЕД.ВР. В МИН., 2Л., ЕД.Ч., СР.Р. = щеше да си момувало
| БЪД.ПРЕД.ВР. В МИН., 2Л., МН.Ч. = щяхте да сте момували
| БЪД.ПРЕД.ВР. В МИН., 3Л., ЕД.Ч., М.Р. = щеше да е момувал
| БЪД.ПРЕД.ВР. В МИН., 3Л., ЕД.Ч., Ж.Р. = щеше да е момувала
| БЪД.ПРЕД.ВР. В МИН., 3Л., ЕД.Ч., СР.Р. = щеше да е момувало
| БЪД.ПРЕД.ВР. В МИН., 3Л., МН.Ч. = щяха да са момували
| ПР.НАКЛ., СЕГ.ВР., 1Л., ЕД.Ч., М.Р. = момувал съм
| ПР.НАКЛ., СЕГ.ВР., 1Л., ЕД.Ч., Ж.Р. = момувала съм
| ПР.НАКЛ., СЕГ.ВР., 1Л., ЕД.Ч., СР.Р. = момувало съм
| ПР.НАКЛ., СЕГ.ВР., 1Л., МН.Ч. = момували сме
| ПР.НАКЛ., СЕГ.ВР., 2Л., ЕД.Ч., М.Р. = момувал си
| ПР.НАКЛ., СЕГ.ВР., 2Л., ЕД.Ч., Ж.Р. = момувала си
| ПР.НАКЛ., СЕГ.ВР., 2Л., ЕД.Ч., СР.Р. = момувало си
| ПР.НАКЛ., СЕГ.ВР., 2Л., МН.Ч. = момували сте
| ПР.НАКЛ., СЕГ.ВР., 3Л., ЕД.Ч., М.Р. = момувал (е)
| ПР.НАКЛ., СЕГ.ВР., 3Л., ЕД.Ч., Ж.Р. = момувала (е)
| ПР.НАКЛ., СЕГ.ВР., 3Л., ЕД.Ч., СР.Р. = момувало (е)
| ПР.НАКЛ., СЕГ.ВР., 3Л., МН.Ч. = момували (са)
| ПР.НАКЛ., МИН.СВ.ВР., 1Л., ЕД.Ч., М.Р. = момувал съм
| ПР.НАКЛ., МИН.СВ.ВР., 1Л., ЕД.Ч., Ж.Р. = момувала съм
| ПР.НАКЛ., МИН.СВ.ВР., 1Л., ЕД.Ч., СР.Р. = момувало съм
| ПР.НАКЛ., МИН.СВ.ВР., 1Л., МН.Ч. = момували сме
| ПР.НАКЛ., МИН.СВ.ВР., 2Л., ЕД.Ч., М.Р. = момувал си
| ПР.НАКЛ., МИН.СВ.ВР., 2Л., ЕД.Ч., Ж.Р. = момувала си
| ПР.НАКЛ., МИН.СВ.ВР., 2Л., ЕД.Ч., СР.Р. = момувало си
| ПР.НАКЛ., МИН.СВ.ВР., 2Л., МН.Ч. = момували сте
| ПР.НАКЛ., МИН.СВ.ВР., 3Л., ЕД.Ч., М.Р. = момувал (е)
| ПР.НАКЛ., МИН.СВ.ВР., 3Л., ЕД.Ч., Ж.Р. = момувала (е)
| ПР.НАКЛ., МИН.СВ.ВР., 3Л., ЕД.Ч., СР.Р. = момувало (е)
| ПР.НАКЛ., МИН.СВ.ВР., 3Л., МН.Ч. = момували (са)
| ПР.НАКЛ., МИН.НЕОПР.ВР., 1Л., ЕД.Ч., М.Р. = бил съм момувал
| ПР.НАКЛ., МИН.НЕОПР.ВР., 1Л., ЕД.Ч., Ж.Р. = била съм момувала
| ПР.НАКЛ., МИН.НЕОПР.ВР., 1Л., ЕД.Ч., СР.Р. = било съм момувало
| ПР.НАКЛ., МИН.НЕОПР.ВР., 1Л., МН.Ч. = били сме момували
| ПР.НАКЛ., МИН.НЕОПР.ВР., 2Л., ЕД.Ч., М.Р. = бил си момувал
| ПР.НАКЛ., МИН.НЕОПР.ВР., 2Л., ЕД.Ч., Ж.Р. = била си момувала
| ПР.НАКЛ., МИН.НЕОПР.ВР., 2Л., ЕД.Ч., СР.Р. = било си момувало
| ПР.НАКЛ., МИН.НЕОПР.ВР., 2Л., МН.Ч. = били сте момували
| ПР.НАКЛ., МИН.НЕОПР.ВР., 3Л., ЕД.Ч., М.Р. = бил (е) момувал
| ПР.НАКЛ., МИН.НЕОПР.ВР., 3Л., ЕД.Ч., Ж.Р. = била (е) момувала
| ПР.НАКЛ., МИН.НЕОПР.ВР., 3Л., ЕД.Ч., СР.Р. = било (е) момувало
| ПР.НАКЛ., МИН.НЕОПР.ВР., 3Л., МН.Ч. = били (са) момували
| ПР.НАКЛ., БЪД.ВР., 1Л., ЕД.Ч., М.Р. = щял съм да момувам
| ПР.НАКЛ., БЪД.ВР., 1Л., ЕД.Ч., Ж.Р. = щяла съм да момувам
| ПР.НАКЛ., БЪД.ВР., 1Л., ЕД.Ч., СР.Р. = щяло съм да момувам
| ПР.НАКЛ., БЪД.ВР., 1Л., МН.Ч. = щели сме да момуваме
| ПР.НАКЛ., БЪД.ВР., 2Л., ЕД.Ч., М.Р. = щял си да момуваш
| ПР.НАКЛ., БЪД.ВР., 2Л., ЕД.Ч., Ж.Р. = щяла си да момуваш
| ПР.НАКЛ., БЪД.ВР., 2Л., ЕД.Ч., СР.Р. = щяло си да момуваш
| ПР.НАКЛ., БЪД.ВР., 2Л., МН.Ч. = щели сте да момувате
| ПР.НАКЛ., БЪД.ВР., 3Л., ЕД.Ч., М.Р. = щял (е) да момува
| ПР.НАКЛ., БЪД.ВР., 3Л., ЕД.Ч., Ж.Р. = щяла (е) да момува
| ПР.НАКЛ., БЪД.ВР., 3Л., ЕД.Ч., СР.Р. = щяло (е) да момува
| ПР.НАКЛ., БЪД.ВР., 3Л., МН.Ч. = щели (са) да момуват
| ПР.НАКЛ., БЪД.ПРЕД.ВР., 1Л., ЕД.Ч., М.Р. = щял съм да съм момувал
| ПР.НАКЛ., БЪД.ПРЕД.ВР., 1Л., ЕД.Ч., Ж.Р. = щяла съм да съм момувала
| ПР.НАКЛ., БЪД.ПРЕД.ВР., 1Л., ЕД.Ч., СР.Р. = щяло съм да съм момувало
| ПР.НАКЛ., БЪД.ПРЕД.ВР., 1Л., МН.Ч. = щели сме да сме момували
| ПР.НАКЛ., БЪД.ПРЕД.ВР., 2Л., ЕД.Ч., М.Р. = щял си да си момувал
| ПР.НАКЛ., БЪД.ПРЕД.ВР., 2Л., ЕД.Ч., Ж.Р. = щяла си да си момувала
| ПР.НАКЛ., БЪД.ПРЕД.ВР., 2Л., ЕД.Ч., СР.Р. = щяло си да си момувало
| ПР.НАКЛ., БЪД.ПРЕД.ВР., 2Л., МН.Ч. = щели сте да сте момували
| ПР.НАКЛ., БЪД.ПРЕД.ВР., 3Л., ЕД.Ч., М.Р. = щял (е) да е момувал
| ПР.НАКЛ., БЪД.ПРЕД.ВР., 3Л., ЕД.Ч., Ж.Р. = щяла (е) да е момувала
| ПР.НАКЛ., БЪД.ПРЕД.ВР., 3Л., ЕД.Ч., СР.Р. = щяло (е) да е момувало
| ПР.НАКЛ., БЪД.ПРЕД.ВР., 3Л., МН.Ч. = щели (са) да са момували
| УСЛОВНО НАКЛОНЕНИЕ, 1Л., ЕД.Ч., М.Р. = бих момувал
| УСЛОВНО НАКЛОНЕНИЕ, 1Л., ЕД.Ч., Ж.Р. = бих момувала
| УСЛОВНО НАКЛОНЕНИЕ, 1Л., ЕД.Ч., СР.Р. = бих момувало
| УСЛОВНО НАКЛОНЕНИЕ, 1Л., МН.Ч. = бихме момували
| УСЛОВНО НАКЛОНЕНИЕ, 2Л., ЕД.Ч., М.Р. = би момувал
| УСЛОВНО НАКЛОНЕНИЕ, 2Л., ЕД.Ч., Ж.Р. = би момувала
| УСЛОВНО НАКЛОНЕНИЕ, 2Л., ЕД.Ч., СР.Р. = би момувало
| УСЛОВНО НАКЛОНЕНИЕ, 2Л., МН.Ч. = бихте момували
| УСЛОВНО НАКЛОНЕНИЕ, 3Л., ЕД.Ч., М.Р. = би момувал
| УСЛОВНО НАКЛОНЕНИЕ, 3Л., ЕД.Ч., Ж.Р. = би момувала
| УСЛОВНО НАКЛОНЕНИЕ, 3Л., ЕД.Ч., СР.Р. = би момувало
| УСЛОВНО НАКЛОНЕНИЕ, 3Л., МН.Ч. = биха момували
| ПОВЕЛИТЕЛНО НАКЛОНЕНИЕ, ЕД.Ч. = мо·му·вай
| ПОВЕЛИТЕЛНО НАКЛОНЕНИЕ, МН.Ч. = мо·му·вай·те
| МИН.СТРАД.ПРИЧ. М.Р. = мо·му·ван
| МИН.СТРАД.ПРИЧ. М.Р. НЕПЪЛЕН ЧЛЕН = мо·му·ва·ния
| МИН.СТРАД.ПРИЧ. М.Р. ПЪЛЕН ЧЛЕН = мо·му·ва·ни·ят
| МИН.СТРАД.ПРИЧ. Ж.Р. = мо·му·ва·на
| МИН.СТРАД.ПРИЧ. Ж.Р. ЧЛЕН = мо·му·ва·на·та
| МИН.СТРАД.ПРИЧ. СР.Р. = мо·му·ва·но
| МИН.СТРАД.ПРИЧ. СР.Р. ЧЛЕН = мо·му·ва·но·то
| МИН.СТРАД.ПРИЧ. МН.Ч. = мо·му·ва·ни
| МИН.СТРАД.ПРИЧ. МН.Ч. ЧЛЕН = мо·му·ва·ни·те
| МИН.ДЕЯТ.СВ.ПРИЧ. М.Р. = мо·му·вал
| МИН.ДЕЯТ.СВ.ПРИЧ. М.Р. НЕПЪЛЕН ЧЛЕН = мо·му·ва·лия
| МИН.ДЕЯТ.СВ.ПРИЧ. М.Р. ПЪЛЕН ЧЛЕН = мо·му·ва·ли·ят
| МИН.ДЕЯТ.СВ.ПРИЧ. Ж.Р. = мо·му·ва·ла
| МИН.ДЕЯТ.СВ.ПРИЧ. Ж.Р. ЧЛЕН = мо·му·ва·ла·та
| МИН.ДЕЯТ.СВ.ПРИЧ. СР.Р. = мо·му·ва·ло
| МИН.ДЕЯТ.СВ.ПРИЧ. СР.Р. ЧЛЕН = мо·му·ва·ло·то
| МИН.ДЕЯТ.СВ.ПРИЧ. МН.Ч. = мо·му·ва·ли
| МИН.ДЕЯТ.СВ.ПРИЧ. МН.Ч. ЧЛЕН = мо·му·ва·ли·те
| МИН.ДЕЯТ.НЕСВ.ПРИЧ. М.Р. = мо·му·вал
| МИН.ДЕЯТ.НЕСВ.ПРИЧ. М.Р. НЕПЪЛЕН ЧЛЕН = мо·му·ва·лия
| МИН.ДЕЯТ.НЕСВ.ПРИЧ. М.Р. ПЪЛЕН ЧЛЕН = мо·му·ва·ли·ят
| МИН.ДЕЯТ.НЕСВ.ПРИЧ. Ж.Р. = мо·му·ва·ла
| МИН.ДЕЯТ.НЕСВ.ПРИЧ. Ж.Р. ЧЛЕН = мо·му·ва·ла·та
| МИН.ДЕЯТ.НЕСВ.ПРИЧ. СР.Р. = мо·му·ва·ло
| МИН.ДЕЯТ.НЕСВ.ПРИЧ. СР.Р. ЧЛЕН = мо·му·ва·ло·то
| МИН.ДЕЯТ.НЕСВ.ПРИЧ. МН.Ч. = мо·му·ва·ли
| МИН.ДЕЯТ.НЕСВ.ПРИЧ. МН.Ч. ЧЛЕН = мо·му·ва·ли·те
| СЕГ.ДЕЯТ.ПРИЧ. М.Р. = мо·му·ващ
| СЕГ.ДЕЯТ.ПРИЧ. М.Р. НЕПЪЛЕН ЧЛЕН = мо·му·ва·щия
| СЕГ.ДЕЯТ.ПРИЧ. М.Р. ПЪЛЕН ЧЛЕН = мо·му·ва·щи·ят
| СЕГ.ДЕЯТ.ПРИЧ. Ж.Р. = мо·му·ва·ща
| СЕГ.ДЕЯТ.ПРИЧ. Ж.Р. ЧЛЕН = мо·му·ва·ща·та
| СЕГ.ДЕЯТ.ПРИЧ. СР.Р. = мо·му·ва·що
| СЕГ.ДЕЯТ.ПРИЧ. СР.Р. ЧЛЕН = мо·му·ва·що·то
| СЕГ.ДЕЯТ.ПРИЧ. МН.Ч. = мо·му·ва·щи
| СЕГ.ДЕЯТ.ПРИЧ. МН.Ч. ЧЛЕН = мо·му·ва·щи·те
| ДЕЕПРИЧАСТИЕ = мо·му·вай·ки
| СКРИТИ ПРЕПРАТКИ = 
[[момувам]],
[[момуваш]],
[[момува]],
[[момуваме]],
[[момувате]],
[[момуват]],
[[момувах]],
[[момувахме]],
[[момувахте]],
[[момуваха]],
[[момуваше]],
[[момувай]],
[[момувайте]],
[[момувал]],
[[момувалия]],
[[момувалият]],
[[момувала]],
[[момувалата]],
[[момувало]],
[[момувалото]],
[[момували]],
[[момувалите]],
[[момуван]],
[[момувания]],
[[момуваният]],
[[момувана]],
[[момуваната]],
[[момувано]],
[[момуваното]],
[[момувани]],
[[момуваните]],
[[момуващ]],
[[момуващия]],
[[момуващият]],
[[момуваща]],
[[момуващата]],
[[момуващо]],
[[момуващото]],
[[момуващи]],
[[момуващите]],
[[момувайки]],
[[момувал съм]],
[[момувала съм]],
[[момувало съм]],
[[момували сме]],
[[момувал си]],
[[момувала си]],
[[момувало си]],
[[момували сте]],
[[момувал е]],
[[момувала е]],
[[момувало е]],
[[момували са]],
[[бях момувал]],
[[бях момувала]],
[[бях момувало]],
[[бяхме момували]],
[[беше момувал]],
[[беше момувала]],
[[беше момувало]],
[[бяхте момували]],
[[бяха момували]],
[[ще момувам]],
[[ще момуваме]],
[[ще момуваш]],
[[ще момувате]],
[[ще момува]],
[[ще момуват]],
[[ще съм момувал]],
[[ще съм момувала]],
[[ще съм момувало]],
[[ще сме момували]],
[[ще си момувал]],
[[ще си момувала]],
[[ще си момувало]],
[[ще сте момували]],
[[ще е момувал]],
[[ще е момувала]],
[[ще е момувало]],
[[ще са момували]],
[[щях да момувам]],
[[щяхме да момуваме]],
[[щеше да момуваш]],
[[щяхте да момувате]],
[[щеше да момува]],
[[щяха да момуват]],
[[щях да съм момувал]],
[[щях да съм момувала]],
[[щях да съм момувало]],
[[щяхме да сме момували]],
[[щеше да си момувал]],
[[щеше да си момувала]],
[[щеше да си момувало]],
[[щяхте да сте момували]],
[[щеше да е момувал]],
[[щеше да е момувала]],
[[щеше да е момувало]],
[[щяха да са момували]],
[[бил съм момувал]],
[[била съм момувала]],
[[било съм момувало]],
[[били сме момували]],
[[бил си момувал]],
[[била си момувала]],
[[било си момувало]],
[[били сте момували]],
[[бил е момувал]],
[[била е момувала]],
[[било е момувало]],
[[били са момували]],
[[щял съм да момувам]],
[[щяла съм да момувам]],
[[щяло съм да момувам]],
[[щели сме да момуваме]],
[[щял си да момуваш]],
[[щяла си да момуваш]],
[[щяло си да момуваш]],
[[щели сте да момувате]],
[[щял да момува]],
[[щяла да момува]],
[[щяло да момува]],
[[щели да момуват]],
[[щял е да момува]],
[[щяла е да момува]],
[[щяло е да момува]],
[[щели са да момуват]],
[[щял съм да съм момувал]],
[[щяла съм да съм момувала]],
[[щяло съм да съм момувало]],
[[щели сме да сме момували]],
[[щял си да си момувал]],
[[щяла си да си момувала]],
[[щяло си да си момувало]],
[[щели сте да сте момували]],
[[щял да е момувал]],
[[щяла да е момувала]],
[[щяло да е момувало]],
[[щели да са момували]],
[[щял е да е момувал]],
[[щяла е да е момувала]],
[[щяло е да е момувало]],
[[щели са да са момували]],
[[бих момувал]],
[[бих момувала]],
[[бих момувало]],
[[бихме момували]],
[[би момувал]],
[[би момувала]],
[[би момувало]],
[[бихте момували]],
[[биха момували]],
}}</text>
      <sha1>32obt1aw6i94nu9g9qtxbbnpf4bkxx9</sha1>
    </revision>
  </page>
  <page>
    <title>Шаблон:Словоформи/монополизирам</title>
    <ns>10</ns>
    <id>518601</id>
    <revision>
      <id>550581</id>
      <timestamp>2005-05-11T05:13:02Z</timestamp>
      <contributor>
        <username>Bgbot</username>
        <id>83</id>
      </contributor>
      <comment>Борислав: Шаблон със словоформи</comment>
      <model>wikitext</model>
      <format>text/x-wiki</format>
      <text bytes="24342" xml:space="preserve">{{Шаблон:Словоформи/Глагол|
  ОСНОВНА ФОРМА = монополизирам
| СЕГ.ВР., 1Л., ЕД.Ч. = мо·но·по·ли·зи·рам
| СЕГ.ВР., 1Л., МН.Ч. = мо·но·по·ли·зи·ра·ме
| СЕГ.ВР., 2Л., ЕД.Ч. = мо·но·по·ли·зи·раш
| СЕГ.ВР., 2Л., МН.Ч. = мо·но·по·ли·зи·ра·те
| СЕГ.ВР., 3Л., ЕД.Ч. = мо·но·по·ли·зи·ра
| СЕГ.ВР., 3Л., МН.Ч. = мо·но·по·ли·зи·рат
| МИН.СВ.ВР., 1Л., ЕД.Ч. = мо·но·по·ли·зи·рах
| МИН.СВ.ВР., 1Л., МН.Ч. = мо·но·по·ли·зи·рах·ме
| МИН.СВ.ВР., 2Л., ЕД.Ч. = мо·но·по·ли·зи·ра
| МИН.СВ.ВР., 2Л., МН.Ч. = мо·но·по·ли·зи·рах·те
| МИН.СВ.ВР., 3Л., ЕД.Ч. = мо·но·по·ли·зи·ра
| МИН.СВ.ВР., 3Л., МН.Ч. = мо·но·по·ли·зи·ра·ха
| МИН.НЕСВ.ВР., 1Л., ЕД.Ч. = мо·но·по·ли·зи·рах
| МИН.НЕСВ.ВР., 1Л., МН.Ч. = мо·но·по·ли·зи·рах·ме
| МИН.НЕСВ.ВР., 2Л., ЕД.Ч. = мо·но·по·ли·зи·ра·ше
| МИН.НЕСВ.ВР., 2Л., МН.Ч. = мо·но·по·ли·зи·рах·те
| МИН.НЕСВ.ВР., 3Л., ЕД.Ч. = мо·но·по·ли·зи·ра·ше
| МИН.НЕСВ.ВР., 3Л., МН.Ч. = мо·но·по·ли·зи·ра·ха
| МИН.НЕОПР.ВР., 1Л., ЕД.Ч., М.Р. = монополизирал съм
| МИН.НЕОПР.ВР., 1Л., ЕД.Ч., Ж.Р. = монополизирала съм
| МИН.НЕОПР.ВР., 1Л., ЕД.Ч., СР.Р. = монополизирало съм
| МИН.НЕОПР.ВР., 1Л., МН.Ч. = монополизирали сме
| МИН.НЕОПР.ВР., 2Л., ЕД.Ч., М.Р. = монополизирал си
| МИН.НЕОПР.ВР., 2Л., ЕД.Ч., Ж.Р. = монополизирала си
| МИН.НЕОПР.ВР., 2Л., ЕД.Ч., СР.Р. = монополизирало си
| МИН.НЕОПР.ВР., 2Л., МН.Ч. = монополизирали сте
| МИН.НЕОПР.ВР., 3Л., ЕД.Ч., М.Р. = монополизирал е
| МИН.НЕОПР.ВР., 3Л., ЕД.Ч., Ж.Р. = монополизирала е
| МИН.НЕОПР.ВР., 3Л., ЕД.Ч., СР.Р. = монополизирало е
| МИН.НЕОПР.ВР., 3Л., МН.Ч. = монополизирали са
| МИН.ПРЕД.ВР., 1Л., ЕД.Ч., М.Р. = бях монополизирал
| МИН.ПРЕД.ВР., 1Л., ЕД.Ч., Ж.Р. = бях монополизирала
| МИН.ПРЕД.ВР., 1Л., ЕД.Ч., СР.Р. = бях монополизирало
| МИН.ПРЕД.ВР., 1Л., МН.Ч. = бяхме монополизирали
| МИН.ПРЕД.ВР., 2Л., ЕД.Ч., М.Р. = беше монополизирал
| МИН.ПРЕД.ВР., 2Л., ЕД.Ч., Ж.Р. = беше монополизирала
| МИН.ПРЕД.ВР., 2Л., ЕД.Ч., СР.Р. = беше монополизирало
| МИН.ПРЕД.ВР., 2Л., МН.Ч. = бяхте монополизирали
| МИН.ПРЕД.ВР., 3Л., ЕД.Ч., М.Р. = беше монополизирал
| МИН.ПРЕД.ВР., 3Л., ЕД.Ч., Ж.Р. = беше монополизирала
| МИН.ПРЕД.ВР., 3Л., ЕД.Ч., СР.Р. = беше монополизирало
| МИН.ПРЕД.ВР., 3Л., МН.Ч. = бяха монополизирали
| БЪД.ВР., 1Л., ЕД.Ч. = ще монополизирам
| БЪД.ВР., 1Л., МН.Ч. = ще монополизираме
| БЪД.ВР., 2Л., ЕД.Ч. = ще монополизираш
| БЪД.ВР., 2Л., МН.Ч. = ще монополизирате
| БЪД.ВР., 3Л., ЕД.Ч. = ще монополизира
| БЪД.ВР., 3Л., МН.Ч. = ще монополизират
| БЪД.ПРЕД.ВР., 1Л., ЕД.Ч., М.Р. = ще съм монополизирал
| БЪД.ПРЕД.ВР., 1Л., ЕД.Ч., Ж.Р. = ще съм монополизирала
| БЪД.ПРЕД.ВР., 1Л., ЕД.Ч., СР.Р. = ще съм монополизирало
| БЪД.ПРЕД.ВР., 1Л., МН.Ч. = ще сме монополизирали
| БЪД.ПРЕД.ВР., 2Л., ЕД.Ч., М.Р. = ще си монополизирал
| БЪД.ПРЕД.ВР., 2Л., ЕД.Ч., Ж.Р. = ще си монополизирала
| БЪД.ПРЕД.ВР., 2Л., ЕД.Ч., СР.Р. = ще си монополизирало
| БЪД.ПРЕД.ВР., 2Л., МН.Ч. = ще сте монополизирали
| БЪД.ПРЕД.ВР., 3Л., ЕД.Ч., М.Р. = ще е монополизирал
| БЪД.ПРЕД.ВР., 3Л., ЕД.Ч., Ж.Р. = ще е монополизирала
| БЪД.ПРЕД.ВР., 3Л., ЕД.Ч., СР.Р. = ще е монополизирало
| БЪД.ПРЕД.ВР., 3Л., МН.Ч. = ще са монополизирали
| БЪД.ВР. В МИН., 1Л., ЕД.Ч. = щях да монополизирам
| БЪД.ВР. В МИН., 1Л., МН.Ч. = щяхме да монополизираме
| БЪД.ВР. В МИН., 2Л., ЕД.Ч. = щеше да монополизираш
| БЪД.ВР. В МИН., 2Л., МН.Ч. = щяхте да монополизирате
| БЪД.ВР. В МИН., 3Л., ЕД.Ч. = щеше да монополизира
| БЪД.ВР. В МИН., 3Л., МН.Ч. = щяха да монополизират
| БЪД.ПРЕД.ВР. В МИН., 1Л., ЕД.Ч., М.Р. = щях да съм монополизирал
| БЪД.ПРЕД.ВР. В МИН., 1Л., ЕД.Ч., Ж.Р. = щях да съм монополизирала
| БЪД.ПРЕД.ВР. В МИН., 1Л., ЕД.Ч., СР.Р. = щях да съм монополизирало
| БЪД.ПРЕД.ВР. В МИН., 1Л., МН.Ч. = щяхме да сме монополизирали
| БЪД.ПРЕД.ВР. В МИН., 2Л., ЕД.Ч., М.Р. = щеше да си монополизирал
| БЪД.ПРЕД.ВР. В МИН., 2Л., ЕД.Ч., Ж.Р. = щеше да си монополизирала
| БЪД.ПРЕД.ВР. В МИН., 2Л., ЕД.Ч., СР.Р. = щеше да си монополизирало
| БЪД.ПРЕД.ВР. В МИН., 2Л., МН.Ч. = щяхте да сте монополизирали
| БЪД.ПРЕД.ВР. В МИН., 3Л., ЕД.Ч., М.Р. = щеше да е монополизирал
| БЪД.ПРЕД.ВР. В МИН., 3Л., ЕД.Ч., Ж.Р. = щеше да е монополизирала
| БЪД.ПРЕД.ВР. В МИН., 3Л., ЕД.Ч., СР.Р. = щеше да е монополизирало
| БЪД.ПРЕД.ВР. В МИН., 3Л., МН.Ч. = щяха да са монополизирали
| ПР.НАКЛ., СЕГ.ВР., 1Л., ЕД.Ч., М.Р. = монополизирал съм
| ПР.НАКЛ., СЕГ.ВР., 1Л., ЕД.Ч., Ж.Р. = монополизирала съм
| ПР.НАКЛ., СЕГ.ВР., 1Л., ЕД.Ч., СР.Р. = монополизирало съм
| ПР.НАКЛ., СЕГ.ВР., 1Л., МН.Ч. = монополизирали сме
| ПР.НАКЛ., СЕГ.ВР., 2Л., ЕД.Ч., М.Р. = монополизирал си
| ПР.НАКЛ., СЕГ.ВР., 2Л., ЕД.Ч., Ж.Р. = монополизирала си
| ПР.НАКЛ., СЕГ.ВР., 2Л., ЕД.Ч., СР.Р. = монополизирало си
| ПР.НАКЛ., СЕГ.ВР., 2Л., МН.Ч. = монополизирали сте
| ПР.НАКЛ., СЕГ.ВР., 3Л., ЕД.Ч., М.Р. = монополизирал (е)
| ПР.НАКЛ., СЕГ.ВР., 3Л., ЕД.Ч., Ж.Р. = монополизирала (е)
| ПР.НАКЛ., СЕГ.ВР., 3Л., ЕД.Ч., СР.Р. = монополизирало (е)
| ПР.НАКЛ., СЕГ.ВР., 3Л., МН.Ч. = монополизирали (са)
| ПР.НАКЛ., МИН.СВ.ВР., 1Л., ЕД.Ч., М.Р. = монополизирал съм
| ПР.НАКЛ., МИН.СВ.ВР., 1Л., ЕД.Ч., Ж.Р. = монополизирала съм
| ПР.НАКЛ., МИН.СВ.ВР., 1Л., ЕД.Ч., СР.Р. = монополизирало съм
| ПР.НАКЛ., МИН.СВ.ВР., 1Л., МН.Ч. = монополизирали сме
| ПР.НАКЛ., МИН.СВ.ВР., 2Л., ЕД.Ч., М.Р. = монополизирал си
| ПР.НАКЛ., МИН.СВ.ВР., 2Л., ЕД.Ч., Ж.Р. = монополизирала си
| ПР.НАКЛ., МИН.СВ.ВР., 2Л., ЕД.Ч., СР.Р. = монополизирало си
| ПР.НАКЛ., МИН.СВ.ВР., 2Л., МН.Ч. = монополизирали сте
| ПР.НАКЛ., МИН.СВ.ВР., 3Л., ЕД.Ч., М.Р. = монополизирал (е)
| ПР.НАКЛ., МИН.СВ.ВР., 3Л., ЕД.Ч., Ж.Р. = монополизирала (е)
| ПР.НАКЛ., МИН.СВ.ВР., 3Л., ЕД.Ч., СР.Р. = монополизирало (е)
| ПР.НАКЛ., МИН.СВ.ВР., 3Л., МН.Ч. = монополизирали (са)
| ПР.НАКЛ., МИН.НЕОПР.ВР., 1Л., ЕД.Ч., М.Р. = бил съм монополизирал
| ПР.НАКЛ., МИН.НЕОПР.ВР., 1Л., ЕД.Ч., Ж.Р. = била съм монополизирала
| ПР.НАКЛ., МИН.НЕОПР.ВР., 1Л., ЕД.Ч., СР.Р. = било съм монополизирало
| ПР.НАКЛ., МИН.НЕОПР.ВР., 1Л., МН.Ч. = били сме монополизирали
| ПР.НАКЛ., МИН.НЕОПР.ВР., 2Л., ЕД.Ч., М.Р. = бил си монополизирал
| ПР.НАКЛ., МИН.НЕОПР.ВР., 2Л., ЕД.Ч., Ж.Р. = била си монополизирала
| ПР.НАКЛ., МИН.НЕОПР.ВР., 2Л., ЕД.Ч., СР.Р. = било си монополизирало
| ПР.НАКЛ., МИН.НЕОПР.ВР., 2Л., МН.Ч. = били сте монополизирали
| ПР.НАКЛ., МИН.НЕОПР.ВР., 3Л., ЕД.Ч., М.Р. = бил (е) монополизирал
| ПР.НАКЛ., МИН.НЕОПР.ВР., 3Л., ЕД.Ч., Ж.Р. = била (е) монополизирала
| ПР.НАКЛ., МИН.НЕОПР.ВР., 3Л., ЕД.Ч., СР.Р. = било (е) монополизирало
| ПР.НАКЛ., МИН.НЕОПР.ВР., 3Л., МН.Ч. = били (са) монополизирали
| ПР.НАКЛ., БЪД.ВР., 1Л., ЕД.Ч., М.Р. = щял съм да монополизирам
| ПР.НАКЛ., БЪД.ВР., 1Л., ЕД.Ч., Ж.Р. = щяла съм да монополизирам
| ПР.НАКЛ., БЪД.ВР., 1Л., ЕД.Ч., СР.Р. = щяло съм да монополизирам
| ПР.НАКЛ., БЪД.ВР., 1Л., МН.Ч. = щели сме да монополизираме
| ПР.НАКЛ., БЪД.ВР., 2Л., ЕД.Ч., М.Р. = щял си да монополизираш
| ПР.НАКЛ., БЪД.ВР., 2Л., ЕД.Ч., Ж.Р. = щяла си да монополизираш
| ПР.НАКЛ., БЪД.ВР., 2Л., ЕД.Ч., СР.Р. = щяло си да монополизираш
| ПР.НАКЛ., БЪД.ВР., 2Л., МН.Ч. = щели сте да монополизирате
| ПР.НАКЛ., БЪД.ВР., 3Л., ЕД.Ч., М.Р. = щял (е) да монополизира
| ПР.НАКЛ., БЪД.ВР., 3Л., ЕД.Ч., Ж.Р. = щяла (е) да монополизира
| ПР.НАКЛ., БЪД.ВР., 3Л., ЕД.Ч., СР.Р. = щяло (е) да монополизира
| ПР.НАКЛ., БЪД.ВР., 3Л., МН.Ч. = щели (са) да монополизират
| ПР.НАКЛ., БЪД.ПРЕД.ВР., 1Л., ЕД.Ч., М.Р. = щял съм да съм монополизирал
| ПР.НАКЛ., БЪД.ПРЕД.ВР., 1Л., ЕД.Ч., Ж.Р. = щяла съм да съм монополизирала
| ПР.НАКЛ., БЪД.ПРЕД.ВР., 1Л., ЕД.Ч., СР.Р. = щяло съм да съм монополизирало
| ПР.НАКЛ., БЪД.ПРЕД.ВР., 1Л., МН.Ч. = щели сме да сме монополизирали
| ПР.НАКЛ., БЪД.ПРЕД.ВР., 2Л., ЕД.Ч., М.Р. = щял си да си монополизирал
| ПР.НАКЛ., БЪД.ПРЕД.ВР., 2Л., ЕД.Ч., Ж.Р. = щяла си да си монополизирала
| ПР.НАКЛ., БЪД.ПРЕД.ВР., 2Л., ЕД.Ч., СР.Р. = щяло си да си монополизирало
| ПР.НАКЛ., БЪД.ПРЕД.ВР., 2Л., МН.Ч. = щели сте да сте монополизирали
| ПР.НАКЛ., БЪД.ПРЕД.ВР., 3Л., ЕД.Ч., М.Р. = щял (е) да е монополизирал
| ПР.НАКЛ., БЪД.ПРЕД.ВР., 3Л., ЕД.Ч., Ж.Р. = щяла (е) да е монополизирала
| ПР.НАКЛ., БЪД.ПРЕД.ВР., 3Л., ЕД.Ч., СР.Р. = щяло (е) да е монополизирало
| ПР.НАКЛ., БЪД.ПРЕД.ВР., 3Л., МН.Ч. = щели (са) да са монополизирали
| УСЛОВНО НАКЛОНЕНИЕ, 1Л., ЕД.Ч., М.Р. = бих монополизирал
| УСЛОВНО НАКЛОНЕНИЕ, 1Л., ЕД.Ч., Ж.Р. = бих монополизирала
| УСЛОВНО НАКЛОНЕНИЕ, 1Л., ЕД.Ч., СР.Р. = бих монополизирало
| УСЛОВНО НАКЛОНЕНИЕ, 1Л., МН.Ч. = бихме монополизирали
| УСЛОВНО НАКЛОНЕНИЕ, 2Л., ЕД.Ч., М.Р. = би монополизирал
| УСЛОВНО НАКЛОНЕНИЕ, 2Л., ЕД.Ч., Ж.Р. = би монополизирала
| УСЛОВНО НАКЛОНЕНИЕ, 2Л., ЕД.Ч., СР.Р. = би монополизирало
| УСЛОВНО НАКЛОНЕНИЕ, 2Л., МН.Ч. = бихте монополизирали
| УСЛОВНО НАКЛОНЕНИЕ, 3Л., ЕД.Ч., М.Р. = би монополизирал
| УСЛОВНО НАКЛОНЕНИЕ, 3Л., ЕД.Ч., Ж.Р. = би монополизирала
| УСЛОВНО НАКЛОНЕНИЕ, 3Л., ЕД.Ч., СР.Р. = би монополизирало
| УСЛОВНО НАКЛОНЕНИЕ, 3Л., МН.Ч. = биха монополизирали
| ПОВЕЛИТЕЛНО НАКЛОНЕНИЕ, ЕД.Ч. = мо·но·по·ли·зи·рай
| ПОВЕЛИТЕЛНО НАКЛОНЕНИЕ, МН.Ч. = мо·но·по·ли·зи·рай·те
| МИН.СТРАД.ПРИЧ. М.Р. = мо·но·по·ли·зи·ран
| МИН.СТРАД.ПРИЧ. М.Р. НЕПЪЛЕН ЧЛЕН = мо·но·по·ли·зи·ра·ния
| МИН.СТРАД.ПРИЧ. М.Р. ПЪЛЕН ЧЛЕН = мо·но·по·ли·зи·ра·ни·ят
| МИН.СТРАД.ПРИЧ. Ж.Р. = мо·но·по·ли·зи·ра·на
| МИН.СТРАД.ПРИЧ. Ж.Р. ЧЛЕН = мо·но·по·ли·зи·ра·на·та
| МИН.СТРАД.ПРИЧ. СР.Р. = мо·но·по·ли·зи·ра·но
| МИН.СТРАД.ПРИЧ. СР.Р. ЧЛЕН = мо·но·по·ли·зи·ра·но·то
| МИН.СТРАД.ПРИЧ. МН.Ч. = мо·но·по·ли·зи·ра·ни
| МИН.СТРАД.ПРИЧ. МН.Ч. ЧЛЕН = мо·но·по·ли·зи·ра·ни·те
| МИН.ДЕЯТ.СВ.ПРИЧ. М.Р. = мо·но·по·ли·зи·рал
| МИН.ДЕЯТ.СВ.ПРИЧ. М.Р. НЕПЪЛЕН ЧЛЕН = мо·но·по·ли·зи·ра·лия
| МИН.ДЕЯТ.СВ.ПРИЧ. М.Р. ПЪЛЕН ЧЛЕН = мо·но·по·ли·зи·ра·ли·ят
| МИН.ДЕЯТ.СВ.ПРИЧ. Ж.Р. = мо·но·по·ли·зи·ра·ла
| МИН.ДЕЯТ.СВ.ПРИЧ. Ж.Р. ЧЛЕН = мо·но·по·ли·зи·ра·ла·та
| МИН.ДЕЯТ.СВ.ПРИЧ. СР.Р. = мо·но·по·ли·зи·ра·ло
| МИН.ДЕЯТ.СВ.ПРИЧ. СР.Р. ЧЛЕН = мо·но·по·ли·зи·ра·ло·то
| МИН.ДЕЯТ.СВ.ПРИЧ. МН.Ч. = мо·но·по·ли·зи·ра·ли
| МИН.ДЕЯТ.СВ.ПРИЧ. МН.Ч. ЧЛЕН = мо·но·по·ли·зи·ра·ли·те
| МИН.ДЕЯТ.НЕСВ.ПРИЧ. М.Р. = мо·но·по·ли·зи·рал
| МИН.ДЕЯТ.НЕСВ.ПРИЧ. М.Р. НЕПЪЛЕН ЧЛЕН = мо·но·по·ли·зи·ра·лия
| МИН.ДЕЯТ.НЕСВ.ПРИЧ. М.Р. ПЪЛЕН ЧЛЕН = мо·но·по·ли·зи·ра·ли·ят
| МИН.ДЕЯТ.НЕСВ.ПРИЧ. Ж.Р. = мо·но·по·ли·зи·ра·ла
| МИН.ДЕЯТ.НЕСВ.ПРИЧ. Ж.Р. ЧЛЕН = мо·но·по·ли·зи·ра·ла·та
| МИН.ДЕЯТ.НЕСВ.ПРИЧ. СР.Р. = мо·но·по·ли·зи·ра·ло
| МИН.ДЕЯТ.НЕСВ.ПРИЧ. СР.Р. ЧЛЕН = мо·но·по·ли·зи·ра·ло·то
| МИН.ДЕЯТ.НЕСВ.ПРИЧ. МН.Ч. = мо·но·по·ли·зи·ра·ли
| МИН.ДЕЯТ.НЕСВ.ПРИЧ. МН.Ч. ЧЛЕН = мо·но·по·ли·зи·ра·ли·те
| СЕГ.ДЕЯТ.ПРИЧ. М.Р. = мо·но·по·ли·зи·ращ
| СЕГ.ДЕЯТ.ПРИЧ. М.Р. НЕПЪЛЕН ЧЛЕН = мо·но·по·ли·зи·ра·щия
| СЕГ.ДЕЯТ.ПРИЧ. М.Р. ПЪЛЕН ЧЛЕН = мо·но·по·ли·зи·ра·щи·ят
| СЕГ.ДЕЯТ.ПРИЧ. Ж.Р. = мо·но·по·ли·зи·ра·ща
| СЕГ.ДЕЯТ.ПРИЧ. Ж.Р. ЧЛЕН = мо·но·по·ли·зи·ра·ща·та
| СЕГ.ДЕЯТ.ПРИЧ. СР.Р. = мо·но·по·ли·зи·ра·що
| СЕГ.ДЕЯТ.ПРИЧ. СР.Р. ЧЛЕН = мо·но·по·ли·зи·ра·що·то
| СЕГ.ДЕЯТ.ПРИЧ. МН.Ч. = мо·но·по·ли·зи·ра·щи
| СЕГ.ДЕЯТ.ПРИЧ. МН.Ч. ЧЛЕН = мо·но·по·ли·зи·ра·щи·те
| ДЕЕПРИЧАСТИЕ = мо·но·по·ли·зи·рай·ки
| СКРИТИ ПРЕПРАТКИ = 
[[монополизирам]],
[[монополизираш]],
[[монополизира]],
[[монополизираме]],
[[монополизирате]],
[[монополизират]],
[[монополизирах]],
[[монополизирахме]],
[[монополизирахте]],
[[монополизираха]],
[[монополизираше]],
[[монополизирай]],
[[монополизирайте]],
[[монополизирал]],
[[монополизиралия]],
[[монополизиралият]],
[[монополизирала]],
[[монополизиралата]],
[[монополизирало]],
[[монополизиралото]],
[[монополизирали]],
[[монополизиралите]],
[[монополизиран]],
[[монополизирания]],
[[монополизираният]],
[[монополизирана]],
[[монополизираната]],
[[монополизирано]],
[[монополизираното]],
[[монополизирани]],
[[монополизираните]],
[[монополизиращ]],
[[монополизиращия]],
[[монополизиращият]],
[[монополизираща]],
[[монополизиращата]],
[[монополизиращо]],
[[монополизиращото]],
[[монополизиращи]],
[[монополизиращите]],
[[монополизирайки]],
[[монополизирал съм]],
[[монополизирала съм]],
[[монополизирало съм]],
[[монополизирали сме]],
[[монополизирал си]],
[[монополизирала си]],
[[монополизирало си]],
[[монополизирали сте]],
[[монополизирал е]],
[[монополизирала е]],
[[монополизирало е]],
[[монополизирали са]],
[[бях монополизирал]],
[[бях монополизирала]],
[[бях монополизирало]],
[[бяхме монополизирали]],
[[беше монополизирал]],
[[беше монополизирала]],
[[беше монополизирало]],
[[бяхте монополизирали]],
[[бяха монополизирали]],
[[ще монополизирам]],
[[ще монополизираме]],
[[ще монополизираш]],
[[ще монополизирате]],
[[ще монополизира]],
[[ще монополизират]],
[[ще съм монополизирал]],
[[ще съм монополизирала]],
[[ще съм монополизирало]],
[[ще сме монополизирали]],
[[ще си монополизирал]],
[[ще си монополизирала]],
[[ще си монополизирало]],
[[ще сте монополизирали]],
[[ще е монополизирал]],
[[ще е монополизирала]],
[[ще е монополизирало]],
[[ще са монополизирали]],
[[щях да монополизирам]],
[[щяхме да монополизираме]],
[[щеше да монополизираш]],
[[щяхте да монополизирате]],
[[щеше да монополизира]],
[[щяха да монополизират]],
[[щях да съм монополизирал]],
[[щях да съм монополизирала]],
[[щях да съм монополизирало]],
[[щяхме да сме монополизирали]],
[[щеше да си монополизирал]],
[[щеше да си монополизирала]],
[[щеше да си монополизирало]],
[[щяхте да сте монополизирали]],
[[щеше да е монополизирал]],
[[щеше да е монополизирала]],
[[щеше да е монополизирало]],
[[щяха да са монополизирали]],
[[бил съм монополизирал]],
[[била съм монополизирала]],
[[било съм монополизирало]],
[[били сме монополизирали]],
[[бил си монополизирал]],
[[била си монополизирала]],
[[било си монополизирало]],
[[били сте монополизирали]],
[[бил е монополизирал]],
[[била е монополизирала]],
[[било е монополизирало]],
[[били са монополизирали]],
[[щял съм да монополизирам]],
[[щяла съм да монополизирам]],
[[щяло съм да монополизирам]],
[[щели сме да монополизираме]],
[[щял си да монополизираш]],
[[щяла си да монополизираш]],
[[щяло си да монополизираш]],
[[щели сте да монополизирате]],
[[щял да монополизира]],
[[щяла да монополизира]],
[[щяло да монополизира]],
[[щели да монополизират]],
[[щял е да монополизира]],
[[щяла е да монополизира]],
[[щяло е да монополизира]],
[[щели са да монополизират]],
[[щял съм да съм монополизирал]],
[[щяла съм да съм монополизирала]],
[[щяло съм да съм монополизирало]],
[[щели сме да сме монополизирали]],
[[щял си да си монополизирал]],
[[щяла си да си монополизирала]],
[[щяло си да си монополизирало]],
[[щели сте да сте монополизирали]],
[[щял да е монополизирал]],
[[щяла да е монополизирала]],
[[щяло да е монополизирало]],
[[щели да са монополизирали]],
[[щял е да е монополизирал]],
[[щяла е да е монополизирала]],
[[щяло е да е монополизирало]],
[[щели са да са монополизирали]],
[[бих монополизирал]],
[[бих монополизирала]],
[[бих монополизирало]],
[[бихме монополизирали]],
[[би монополизирал]],
[[би монополизирала]],
[[би монополизирало]],
[[бихте монополизирали]],
[[биха монополизирали]],
}}</text>
      <sha1>gcaqli8o4rcxgsnr5rb7a78pr5rz25j</sha1>
    </revision>
  </page>
  <page>
    <title>Шаблон:Словоформи/монтирам</title>
    <ns>10</ns>
    <id>518612</id>
    <revision>
      <id>550592</id>
      <timestamp>2005-05-11T05:13:13Z</timestamp>
      <contributor>
        <username>Bgbot</username>
        <id>83</id>
      </contributor>
      <comment>Борислав: Шаблон със словоформи</comment>
      <model>wikitext</model>
      <format>text/x-wiki</format>
      <text bytes="20590" xml:space="preserve">{{Шаблон:Словоформи/Глагол|
  ОСНОВНА ФОРМА = монтирам
| СЕГ.ВР., 1Л., ЕД.Ч. = мон·ти·рам
| СЕГ.ВР., 1Л., МН.Ч. = мон·ти·ра·ме
| СЕГ.ВР., 2Л., ЕД.Ч. = мон·ти·раш
| СЕГ.ВР., 2Л., МН.Ч. = мон·ти·ра·те
| СЕГ.ВР., 3Л., ЕД.Ч. = мон·ти·ра
| СЕГ.ВР., 3Л., МН.Ч. = мон·ти·рат
| МИН.СВ.ВР., 1Л., ЕД.Ч. = мон·ти·рах
| МИН.СВ.ВР., 1Л., МН.Ч. = мон·ти·рах·ме
| МИН.СВ.ВР., 2Л., ЕД.Ч. = мон·ти·ра
| МИН.СВ.ВР., 2Л., МН.Ч. = мон·ти·рах·те
| МИН.СВ.ВР., 3Л., ЕД.Ч. = мон·ти·ра
| МИН.СВ.ВР., 3Л., МН.Ч. = мон·ти·ра·ха
| МИН.НЕСВ.ВР., 1Л., ЕД.Ч. = мон·ти·рах
| МИН.НЕСВ.ВР., 1Л., МН.Ч. = мон·ти·рах·ме
| МИН.НЕСВ.ВР., 2Л., ЕД.Ч. = мон·ти·ра·ше
| МИН.НЕСВ.ВР., 2Л., МН.Ч. = мон·ти·рах·те
| МИН.НЕСВ.ВР., 3Л., ЕД.Ч. = мон·ти·ра·ше
| МИН.НЕСВ.ВР., 3Л., МН.Ч. = мон·ти·ра·ха
| МИН.НЕОПР.ВР., 1Л., ЕД.Ч., М.Р. = монтирал съм
| МИН.НЕОПР.ВР., 1Л., ЕД.Ч., Ж.Р. = монтирала съм
| МИН.НЕОПР.ВР., 1Л., ЕД.Ч., СР.Р. = монтирало съм
| МИН.НЕОПР.ВР., 1Л., МН.Ч. = монтирали сме
| МИН.НЕОПР.ВР., 2Л., ЕД.Ч., М.Р. = монтирал си
| МИН.НЕОПР.ВР., 2Л., ЕД.Ч., Ж.Р. = монтирала си
| МИН.НЕОПР.ВР., 2Л., ЕД.Ч., СР.Р. = монтирало си
| МИН.НЕОПР.ВР., 2Л., МН.Ч. = монтирали сте
| МИН.НЕОПР.ВР., 3Л., ЕД.Ч., М.Р. = монтирал е
| МИН.НЕОПР.ВР., 3Л., ЕД.Ч., Ж.Р. = монтирала е
| МИН.НЕОПР.ВР., 3Л., ЕД.Ч., СР.Р. = монтирало е
| МИН.НЕОПР.ВР., 3Л., МН.Ч. = монтирали са
| МИН.ПРЕД.ВР., 1Л., ЕД.Ч., М.Р. = бях монтирал
| МИН.ПРЕД.ВР., 1Л., ЕД.Ч., Ж.Р. = бях монтирала
| МИН.ПРЕД.ВР., 1Л., ЕД.Ч., СР.Р. = бях монтирало
| МИН.ПРЕД.ВР., 1Л., МН.Ч. = бяхме монтирали
| МИН.ПРЕД.ВР., 2Л., ЕД.Ч., М.Р. = беше монтирал
| МИН.ПРЕД.ВР., 2Л., ЕД.Ч., Ж.Р. = беше монтирала
| МИН.ПРЕД.ВР., 2Л., ЕД.Ч., СР.Р. = беше монтирало
| МИН.ПРЕД.ВР., 2Л., МН.Ч. = бяхте монтирали
| МИН.ПРЕД.ВР., 3Л., ЕД.Ч., М.Р. = беше монтирал
| МИН.ПРЕД.ВР., 3Л., ЕД.Ч., Ж.Р. = беше монтирала
| МИН.ПРЕД.ВР., 3Л., ЕД.Ч., СР.Р. = беше монтирало
| МИН.ПРЕД.ВР., 3Л., МН.Ч. = бяха монтирали
| БЪД.ВР., 1Л., ЕД.Ч. = ще монтирам
| БЪД.ВР., 1Л., МН.Ч. = ще монтираме
| БЪД.ВР., 2Л., ЕД.Ч. = ще монтираш
| БЪД.ВР., 2Л., МН.Ч. = ще монтирате
| БЪД.ВР., 3Л., ЕД.Ч. = ще монтира
| БЪД.ВР., 3Л., МН.Ч. = ще монтират
| БЪД.ПРЕД.ВР., 1Л., ЕД.Ч., М.Р. = ще съм монтирал
| БЪД.ПРЕД.ВР., 1Л., ЕД.Ч., Ж.Р. = ще съм монтирала
| БЪД.ПРЕД.ВР., 1Л., ЕД.Ч., СР.Р. = ще съм монтирало
| БЪД.ПРЕД.ВР., 1Л., МН.Ч. = ще сме монтирали
| БЪД.ПРЕД.ВР., 2Л., ЕД.Ч., М.Р. = ще си монтирал
| БЪД.ПРЕД.ВР., 2Л., ЕД.Ч., Ж.Р. = ще си монтирала
| БЪД.ПРЕД.ВР., 2Л., ЕД.Ч., СР.Р. = ще си монтирало
| БЪД.ПРЕД.ВР., 2Л., МН.Ч. = ще сте монтирали
| БЪД.ПРЕД.ВР., 3Л., ЕД.Ч., М.Р. = ще е монтирал
| БЪД.ПРЕД.ВР., 3Л., ЕД.Ч., Ж.Р. = ще е монтирала
| БЪД.ПРЕД.ВР., 3Л., ЕД.Ч., СР.Р. = ще е монтирало
| БЪД.ПРЕД.ВР., 3Л., МН.Ч. = ще са монтирали
| БЪД.ВР. В МИН., 1Л., ЕД.Ч. = щях да монтирам
| БЪД.ВР. В МИН., 1Л., МН.Ч. = щяхме да монтираме
| БЪД.ВР. В МИН., 2Л., ЕД.Ч. = щеше да монтираш
| БЪД.ВР. В МИН., 2Л., МН.Ч. = щяхте да монтирате
| БЪД.ВР. В МИН., 3Л., ЕД.Ч. = щеше да монтира
| БЪД.ВР. В МИН., 3Л., МН.Ч. = щяха да монтират
| БЪД.ПРЕД.ВР. В МИН., 1Л., ЕД.Ч., М.Р. = щях да съм монтирал
| БЪД.ПРЕД.ВР. В МИН., 1Л., ЕД.Ч., Ж.Р. = щях да съм монтирала
| БЪД.ПРЕД.ВР. В МИН., 1Л., ЕД.Ч., СР.Р. = щях да съм монтирало
| БЪД.ПРЕД.ВР. В МИН., 1Л., МН.Ч. = щяхме да сме монтирали
| БЪД.ПРЕД.ВР. В МИН., 2Л., ЕД.Ч., М.Р. = щеше да си монтирал
| БЪД.ПРЕД.ВР. В МИН., 2Л., ЕД.Ч., Ж.Р. = щеше да си монтирала
| БЪД.ПРЕД.ВР. В МИН., 2Л., ЕД.Ч., СР.Р. = щеше да си монтирало
| БЪД.ПРЕД.ВР. В МИН., 2Л., МН.Ч. = щяхте да сте монтирали
| БЪД.ПРЕД.ВР. В МИН., 3Л., ЕД.Ч., М.Р. = щеше да е монтирал
| БЪД.ПРЕД.ВР. В МИН., 3Л., ЕД.Ч., Ж.Р. = щеше да е монтирала
| БЪД.ПРЕД.ВР. В МИН., 3Л., ЕД.Ч., СР.Р. = щеше да е монтирало
| БЪД.ПРЕД.ВР. В МИН., 3Л., МН.Ч. = щяха да са монтирали
| ПР.НАКЛ., СЕГ.ВР., 1Л., ЕД.Ч., М.Р. = монтирал съм
| ПР.НАКЛ., СЕГ.ВР., 1Л., ЕД.Ч., Ж.Р. = монтирала съм
| ПР.НАКЛ., СЕГ.ВР., 1Л., ЕД.Ч., СР.Р. = монтирало съм
| ПР.НАКЛ., СЕГ.ВР., 1Л., МН.Ч. = монтирали сме
| ПР.НАКЛ., СЕГ.ВР., 2Л., ЕД.Ч., М.Р. = монтирал си
| ПР.НАКЛ., СЕГ.ВР., 2Л., ЕД.Ч., Ж.Р. = монтирала си
| ПР.НАКЛ., СЕГ.ВР., 2Л., ЕД.Ч., СР.Р. = монтирало си
| ПР.НАКЛ., СЕГ.ВР., 2Л., МН.Ч. = монтирали сте
| ПР.НАКЛ., СЕГ.ВР., 3Л., ЕД.Ч., М.Р. = монтирал (е)
| ПР.НАКЛ., СЕГ.ВР., 3Л., ЕД.Ч., Ж.Р. = монтирала (е)
| ПР.НАКЛ., СЕГ.ВР., 3Л., ЕД.Ч., СР.Р. = монтирало (е)
| ПР.НАКЛ., СЕГ.ВР., 3Л., МН.Ч. = монтирали (са)
| ПР.НАКЛ., МИН.СВ.ВР., 1Л., ЕД.Ч., М.Р. = монтирал съм
| ПР.НАКЛ., МИН.СВ.ВР., 1Л., ЕД.Ч., Ж.Р. = монтирала съм
| ПР.НАКЛ., МИН.СВ.ВР., 1Л., ЕД.Ч., СР.Р. = монтирало съм
| ПР.НАКЛ., МИН.СВ.ВР., 1Л., МН.Ч. = монтирали сме
| ПР.НАКЛ., МИН.СВ.ВР., 2Л., ЕД.Ч., М.Р. = монтирал си
| ПР.НАКЛ., МИН.СВ.ВР., 2Л., ЕД.Ч., Ж.Р. = монтирала си
| ПР.НАКЛ., МИН.СВ.ВР., 2Л., ЕД.Ч., СР.Р. = монтирало си
| ПР.НАКЛ., МИН.СВ.ВР., 2Л., МН.Ч. = монтирали сте
| ПР.НАКЛ., МИН.СВ.ВР., 3Л., ЕД.Ч., М.Р. = монтирал (е)
| ПР.НАКЛ., МИН.СВ.ВР., 3Л., ЕД.Ч., Ж.Р. = монтирала (е)
| ПР.НАКЛ., МИН.СВ.ВР., 3Л., ЕД.Ч., СР.Р. = монтирало (е)
| ПР.НАКЛ., МИН.СВ.ВР., 3Л., МН.Ч. = монтирали (са)
| ПР.НАКЛ., МИН.НЕОПР.ВР., 1Л., ЕД.Ч., М.Р. = бил съм монтирал
| ПР.НАКЛ., МИН.НЕОПР.ВР., 1Л., ЕД.Ч., Ж.Р. = била съм монтирала
| ПР.НАКЛ., МИН.НЕОПР.ВР., 1Л., ЕД.Ч., СР.Р. = било съм монтирало
| ПР.НАКЛ., МИН.НЕОПР.ВР., 1Л., МН.Ч. = били сме монтирали
| ПР.НАКЛ., МИН.НЕОПР.ВР., 2Л., ЕД.Ч., М.Р. = бил си монтирал
| ПР.НАКЛ., МИН.НЕОПР.ВР., 2Л., ЕД.Ч., Ж.Р. = била си монтирала
| ПР.НАКЛ., МИН.НЕОПР.ВР., 2Л., ЕД.Ч., СР.Р. = било си монтирало
| ПР.НАКЛ., МИН.НЕОПР.ВР., 2Л., МН.Ч. = били сте монтирали
| ПР.НАКЛ., МИН.НЕОПР.ВР., 3Л., ЕД.Ч., М.Р. = бил (е) монтирал
| ПР.НАКЛ., МИН.НЕОПР.ВР., 3Л., ЕД.Ч., Ж.Р. = била (е) монтирала
| ПР.НАКЛ., МИН.НЕОПР.ВР., 3Л., ЕД.Ч., СР.Р. = било (е) монтирало
| ПР.НАКЛ., МИН.НЕОПР.ВР., 3Л., МН.Ч. = били (са) монтирали
| ПР.НАКЛ., БЪД.ВР., 1Л., ЕД.Ч., М.Р. = щял съм да монтирам
| ПР.НАКЛ., БЪД.ВР., 1Л., ЕД.Ч., Ж.Р. = щяла съм да монтирам
| ПР.НАКЛ., БЪД.ВР., 1Л., ЕД.Ч., СР.Р. = щяло съм да монтирам
| ПР.НАКЛ., БЪД.ВР., 1Л., МН.Ч. = щели сме да монтираме
| ПР.НАКЛ., БЪД.ВР., 2Л., ЕД.Ч., М.Р. = щял си да монтираш
| ПР.НАКЛ., БЪД.ВР., 2Л., ЕД.Ч., Ж.Р. = щяла си да монтираш
| ПР.НАКЛ., БЪД.ВР., 2Л., ЕД.Ч., СР.Р. = щяло си да монтираш
| ПР.НАКЛ., БЪД.ВР., 2Л., МН.Ч. = щели сте да монтирате
| ПР.НАКЛ., БЪД.ВР., 3Л., ЕД.Ч., М.Р. = щял (е) да монтира
| ПР.НАКЛ., БЪД.ВР., 3Л., ЕД.Ч., Ж.Р. = щяла (е) да монтира
| ПР.НАКЛ., БЪД.ВР., 3Л., ЕД.Ч., СР.Р. = щяло (е) да монтира
| ПР.НАКЛ., БЪД.ВР., 3Л., МН.Ч. = щели (са) да монтират
| ПР.НАКЛ., БЪД.ПРЕД.ВР., 1Л., ЕД.Ч., М.Р. = щял съм да съм монтирал
| ПР.НАКЛ., БЪД.ПРЕД.ВР., 1Л., ЕД.Ч., Ж.Р. = щяла съм да съм монтирала
| ПР.НАКЛ., БЪД.ПРЕД.ВР., 1Л., ЕД.Ч., СР.Р. = щяло съм да съм монтирало
| ПР.НАКЛ., БЪД.ПРЕД.ВР., 1Л., МН.Ч. = щели сме да сме монтирали
| ПР.НАКЛ., БЪД.ПРЕД.ВР., 2Л., ЕД.Ч., М.Р. = щял си да си монтирал
| ПР.НАКЛ., БЪД.ПРЕД.ВР., 2Л., ЕД.Ч., Ж.Р. = щяла си да си монтирала
| ПР.НАКЛ., БЪД.ПРЕД.ВР., 2Л., ЕД.Ч., СР.Р. = щяло си да си монтирало
| ПР.НАКЛ., БЪД.ПРЕД.ВР., 2Л., МН.Ч. = щели сте да сте монтирали
| ПР.НАКЛ., БЪД.ПРЕД.ВР., 3Л., ЕД.Ч., М.Р. = щял (е) да е монтирал
| ПР.НАКЛ., БЪД.ПРЕД.ВР., 3Л., ЕД.Ч., Ж.Р. = щяла (е) да е монтирала
| ПР.НАКЛ., БЪД.ПРЕД.ВР., 3Л., ЕД.Ч., СР.Р. = щяло (е) да е монтирало
| ПР.НАКЛ., БЪД.ПРЕД.ВР., 3Л., МН.Ч. = щели (са) да са монтирали
| УСЛОВНО НАКЛОНЕНИЕ, 1Л., ЕД.Ч., М.Р. = бих монтирал
| УСЛОВНО НАКЛОНЕНИЕ, 1Л., ЕД.Ч., Ж.Р. = бих монтирала
| УСЛОВНО НАКЛОНЕНИЕ, 1Л., ЕД.Ч., СР.Р. = бих монтирало
| УСЛОВНО НАКЛОНЕНИЕ, 1Л., МН.Ч. = бихме монтирали
| УСЛОВНО НАКЛОНЕНИЕ, 2Л., ЕД.Ч., М.Р. = би монтирал
| УСЛОВНО НАКЛОНЕНИЕ, 2Л., ЕД.Ч., Ж.Р. = би монтирала
| УСЛОВНО НАКЛОНЕНИЕ, 2Л., ЕД.Ч., СР.Р. = би монтирало
| УСЛОВНО НАКЛОНЕНИЕ, 2Л., МН.Ч. = бихте монтирали
| УСЛОВНО НАКЛОНЕНИЕ, 3Л., ЕД.Ч., М.Р. = би монтирал
| УСЛОВНО НАКЛОНЕНИЕ, 3Л., ЕД.Ч., Ж.Р. = би монтирала
| УСЛОВНО НАКЛОНЕНИЕ, 3Л., ЕД.Ч., СР.Р. = би монтирало
| УСЛОВНО НАКЛОНЕНИЕ, 3Л., МН.Ч. = биха монтирали
| ПОВЕЛИТЕЛНО НАКЛОНЕНИЕ, ЕД.Ч. = мон·ти·рай
| ПОВЕЛИТЕЛНО НАКЛОНЕНИЕ, МН.Ч. = мон·ти·рай·те
| МИН.СТРАД.ПРИЧ. М.Р. = мон·ти·ран
| МИН.СТРАД.ПРИЧ. М.Р. НЕПЪЛЕН ЧЛЕН = мон·ти·ра·ния
| МИН.СТРАД.ПРИЧ. М.Р. ПЪЛЕН ЧЛЕН = мон·ти·ра·ни·ят
| МИН.СТРАД.ПРИЧ. Ж.Р. = мон·ти·ра·на
| МИН.СТРАД.ПРИЧ. Ж.Р. ЧЛЕН = мон·ти·ра·на·та
| МИН.СТРАД.ПРИЧ. СР.Р. = мон·ти·ра·но
| МИН.СТРАД.ПРИЧ. СР.Р. ЧЛЕН = мон·ти·ра·но·то
| МИН.СТРАД.ПРИЧ. МН.Ч. = мон·ти·ра·ни
| МИН.СТРАД.ПРИЧ. МН.Ч. ЧЛЕН = мон·ти·ра·ни·те
| МИН.ДЕЯТ.СВ.ПРИЧ. М.Р. = мон·ти·рал
| МИН.ДЕЯТ.СВ.ПРИЧ. М.Р. НЕПЪЛЕН ЧЛЕН = мон·ти·ра·лия
| МИН.ДЕЯТ.СВ.ПРИЧ. М.Р. ПЪЛЕН ЧЛЕН = мон·ти·ра·ли·ят
| МИН.ДЕЯТ.СВ.ПРИЧ. Ж.Р. = мон·ти·ра·ла
| МИН.ДЕЯТ.СВ.ПРИЧ. Ж.Р. ЧЛЕН = мон·ти·ра·ла·та
| МИН.ДЕЯТ.СВ.ПРИЧ. СР.Р. = мон·ти·ра·ло
| МИН.ДЕЯТ.СВ.ПРИЧ. СР.Р. ЧЛЕН = мон·ти·ра·ло·то
| МИН.ДЕЯТ.СВ.ПРИЧ. МН.Ч. = мон·ти·ра·ли
| МИН.ДЕЯТ.СВ.ПРИЧ. МН.Ч. ЧЛЕН = мон·ти·ра·ли·те
| МИН.ДЕЯТ.НЕСВ.ПРИЧ. М.Р. = мон·ти·рал
| МИН.ДЕЯТ.НЕСВ.ПРИЧ. М.Р. НЕПЪЛЕН ЧЛЕН = мон·ти·ра·лия
| МИН.ДЕЯТ.НЕСВ.ПРИЧ. М.Р. ПЪЛЕН ЧЛЕН = мон·ти·ра·ли·ят
| МИН.ДЕЯТ.НЕСВ.ПРИЧ. Ж.Р. = мон·ти·ра·ла
| МИН.ДЕЯТ.НЕСВ.ПРИЧ. Ж.Р. ЧЛЕН = мон·ти·ра·ла·та
| МИН.ДЕЯТ.НЕСВ.ПРИЧ. СР.Р. = мон·ти·ра·ло
| МИН.ДЕЯТ.НЕСВ.ПРИЧ. СР.Р. ЧЛЕН = мон·ти·ра·ло·то
| МИН.ДЕЯТ.НЕСВ.ПРИЧ. МН.Ч. = мон·ти·ра·ли
| МИН.ДЕЯТ.НЕСВ.ПРИЧ. МН.Ч. ЧЛЕН = мон·ти·ра·ли·те
| СЕГ.ДЕЯТ.ПРИЧ. М.Р. = мон·ти·ращ
| СЕГ.ДЕЯТ.ПРИЧ. М.Р. НЕПЪЛЕН ЧЛЕН = мон·ти·ра·щия
| СЕГ.ДЕЯТ.ПРИЧ. М.Р. ПЪЛЕН ЧЛЕН = мон·ти·ра·щи·ят
| СЕГ.ДЕЯТ.ПРИЧ. Ж.Р. = мон·ти·ра·ща
| СЕГ.ДЕЯТ.ПРИЧ. Ж.Р. ЧЛЕН = мон·ти·ра·ща·та
| СЕГ.ДЕЯТ.ПРИЧ. СР.Р. = мон·ти·ра·що
| СЕГ.ДЕЯТ.ПРИЧ. СР.Р. ЧЛЕН = мон·ти·ра·що·то
| СЕГ.ДЕЯТ.ПРИЧ. МН.Ч. = мон·ти·ра·щи
| СЕГ.ДЕЯТ.ПРИЧ. МН.Ч. ЧЛЕН = мон·ти·ра·щи·те
| ДЕЕПРИЧАСТИЕ = мон·ти·рай·ки
| СКРИТИ ПРЕПРАТКИ = 
[[монтирам]],
[[монтираш]],
[[монтира]],
[[монтираме]],
[[монтирате]],
[[монтират]],
[[монтирах]],
[[монтирахме]],
[[монтирахте]],
[[монтираха]],
[[монтираше]],
[[монтирай]],
[[монтирайте]],
[[монтирал]],
[[монтиралия]],
[[монтиралият]],
[[монтирала]],
[[монтиралата]],
[[монтирало]],
[[монтиралото]],
[[монтирали]],
[[монтиралите]],
[[монтиран]],
[[монтирания]],
[[монтираният]],
[[монтирана]],
[[монтираната]],
[[монтирано]],
[[монтираното]],
[[монтирани]],
[[монтираните]],
[[монтиращ]],
[[монтиращия]],
[[монтиращият]],
[[монтираща]],
[[монтиращата]],
[[монтиращо]],
[[монтиращото]],
[[монтиращи]],
[[монтиращите]],
[[монтирайки]],
[[монтирал съм]],
[[монтирала съм]],
[[монтирало съм]],
[[монтирали сме]],
[[монтирал си]],
[[монтирала си]],
[[монтирало си]],
[[монтирали сте]],
[[монтирал е]],
[[монтирала е]],
[[монтирало е]],
[[монтирали са]],
[[бях монтирал]],
[[бях монтирала]],
[[бях монтирало]],
[[бяхме монтирали]],
[[беше монтирал]],
[[беше монтирала]],
[[беше монтирало]],
[[бяхте монтирали]],
[[бяха монтирали]],
[[ще монтирам]],
[[ще монтираме]],
[[ще монтираш]],
[[ще монтирате]],
[[ще монтира]],
[[ще монтират]],
[[ще съм монтирал]],
[[ще съм монтирала]],
[[ще съм монтирало]],
[[ще сме монтирали]],
[[ще си монтирал]],
[[ще си монтирала]],
[[ще си монтирало]],
[[ще сте монтирали]],
[[ще е монтирал]],
[[ще е монтирала]],
[[ще е монтирало]],
[[ще са монтирали]],
[[щях да монтирам]],
[[щяхме да монтираме]],
[[щеше да монтираш]],
[[щяхте да монтирате]],
[[щеше да монтира]],
[[щяха да монтират]],
[[щях да съм монтирал]],
[[щях да съм монтирала]],
[[щях да съм монтирало]],
[[щяхме да сме монтирали]],
[[щеше да си монтирал]],
[[щеше да си монтирала]],
[[щеше да си монтирало]],
[[щяхте да сте монтирали]],
[[щеше да е монтирал]],
[[щеше да е монтирала]],
[[щеше да е монтирало]],
[[щяха да са монтирали]],
[[бил съм монтирал]],
[[била съм монтирала]],
[[било съм монтирало]],
[[били сме монтирали]],
[[бил си монтирал]],
[[била си монтирала]],
[[било си монтирало]],
[[били сте монтирали]],
[[бил е монтирал]],
[[била е монтирала]],
[[било е монтирало]],
[[били са монтирали]],
[[щял съм да монтирам]],
[[щяла съм да монтирам]],
[[щяло съм да монтирам]],
[[щели сме да монтираме]],
[[щял си да монтираш]],
[[щяла си да монтираш]],
[[щяло си да монтираш]],
[[щели сте да монтирате]],
[[щял да монтира]],
[[щяла да монтира]],
[[щяло да монтира]],
[[щели да монтират]],
[[щял е да монтира]],
[[щяла е да монтира]],
[[щяло е да монтира]],
[[щели са да монтират]],
[[щял съм да съм монтирал]],
[[щяла съм да съм монтирала]],
[[щяло съм да съм монтирало]],
[[щели сме да сме монтирали]],
[[щял си да си монтирал]],
[[щяла си да си монтирала]],
[[щяло си да си монтирало]],
[[щели сте да сте монтирали]],
[[щял да е монтирал]],
[[щяла да е монтирала]],
[[щяло да е монтирало]],
[[щели да са монтирали]],
[[щял е да е монтирал]],
[[щяла е да е монтирала]],
[[щяло е да е монтирало]],
[[щели са да са монтирали]],
[[бих монтирал]],
[[бих монтирала]],
[[бих монтирало]],
[[бихме монтирали]],
[[би монтирал]],
[[би монтирала]],
[[би монтирало]],
[[бихте монтирали]],
[[биха монтирали]],
}}</text>
      <sha1>qri7e5oyly0b9rlcrr0g71sk4hu2u7m</sha1>
    </revision>
  </page>
  <page>
    <title>Шаблон:Словоформи/морализирам</title>
    <ns>10</ns>
    <id>518624</id>
    <revision>
      <id>550604</id>
      <timestamp>2005-05-11T05:13:29Z</timestamp>
      <contributor>
        <username>Bgbot</username>
        <id>83</id>
      </contributor>
      <comment>Борислав: Шаблон със словоформи</comment>
      <model>wikitext</model>
      <format>text/x-wiki</format>
      <text bytes="22864" xml:space="preserve">{{Шаблон:Словоформи/Глагол|
  ОСНОВНА ФОРМА = морализирам
| СЕГ.ВР., 1Л., ЕД.Ч. = мо·ра·ли·зи·рам
| СЕГ.ВР., 1Л., МН.Ч. = мо·ра·ли·зи·ра·ме
| СЕГ.ВР., 2Л., ЕД.Ч. = мо·ра·ли·зи·раш
| СЕГ.ВР., 2Л., МН.Ч. = мо·ра·ли·зи·ра·те
| СЕГ.ВР., 3Л., ЕД.Ч. = мо·ра·ли·зи·ра
| СЕГ.ВР., 3Л., МН.Ч. = мо·ра·ли·зи·рат
| МИН.СВ.ВР., 1Л., ЕД.Ч. = мо·ра·ли·зи·рах
| МИН.СВ.ВР., 1Л., МН.Ч. = мо·ра·ли·зи·рах·ме
| МИН.СВ.ВР., 2Л., ЕД.Ч. = мо·ра·ли·зи·ра
| МИН.СВ.ВР., 2Л., МН.Ч. = мо·ра·ли·зи·рах·те
| МИН.СВ.ВР., 3Л., ЕД.Ч. = мо·ра·ли·зи·ра
| МИН.СВ.ВР., 3Л., МН.Ч. = мо·ра·ли·зи·ра·ха
| МИН.НЕСВ.ВР., 1Л., ЕД.Ч. = мо·ра·ли·зи·рах
| МИН.НЕСВ.ВР., 1Л., МН.Ч. = мо·ра·ли·зи·рах·ме
| МИН.НЕСВ.ВР., 2Л., ЕД.Ч. = мо·ра·ли·зи·ра·ше
| МИН.НЕСВ.ВР., 2Л., МН.Ч. = мо·ра·ли·зи·рах·те
| МИН.НЕСВ.ВР., 3Л., ЕД.Ч. = мо·ра·ли·зи·ра·ше
| МИН.НЕСВ.ВР., 3Л., МН.Ч. = мо·ра·ли·зи·ра·ха
| МИН.НЕОПР.ВР., 1Л., ЕД.Ч., М.Р. = морализирал съм
| МИН.НЕОПР.ВР., 1Л., ЕД.Ч., Ж.Р. = морализирала съм
| МИН.НЕОПР.ВР., 1Л., ЕД.Ч., СР.Р. = морализирало съм
| МИН.НЕОПР.ВР., 1Л., МН.Ч. = морализирали сме
| МИН.НЕОПР.ВР., 2Л., ЕД.Ч., М.Р. = морализирал си
| МИН.НЕОПР.ВР., 2Л., ЕД.Ч., Ж.Р. = морализирала си
| МИН.НЕОПР.ВР., 2Л., ЕД.Ч., СР.Р. = морализирало си
| МИН.НЕОПР.ВР., 2Л., МН.Ч. = морализирали сте
| МИН.НЕОПР.ВР., 3Л., ЕД.Ч., М.Р. = морализирал е
| МИН.НЕОПР.ВР., 3Л., ЕД.Ч., Ж.Р. = морализирала е
| МИН.НЕОПР.ВР., 3Л., ЕД.Ч., СР.Р. = морализирало е
| МИН.НЕОПР.ВР., 3Л., МН.Ч. = морализирали са
| МИН.ПРЕД.ВР., 1Л., ЕД.Ч., М.Р. = бях морализирал
| МИН.ПРЕД.ВР., 1Л., ЕД.Ч., Ж.Р. = бях морализирала
| МИН.ПРЕД.ВР., 1Л., ЕД.Ч., СР.Р. = бях морализирало
| МИН.ПРЕД.ВР., 1Л., МН.Ч. = бяхме морализирали
| МИН.ПРЕД.ВР., 2Л., ЕД.Ч., М.Р. = беше морализирал
| МИН.ПРЕД.ВР., 2Л., ЕД.Ч., Ж.Р. = беше морализирала
| МИН.ПРЕД.ВР., 2Л., ЕД.Ч., СР.Р. = беше морализирало
| МИН.ПРЕД.ВР., 2Л., МН.Ч. = бяхте морализирали
| МИН.ПРЕД.ВР., 3Л., ЕД.Ч., М.Р. = беше морализирал
| МИН.ПРЕД.ВР., 3Л., ЕД.Ч., Ж.Р. = беше морализирала
| МИН.ПРЕД.ВР., 3Л., ЕД.Ч., СР.Р. = беше морализирало
| МИН.ПРЕД.ВР., 3Л., МН.Ч. = бяха морализирали
| БЪД.ВР., 1Л., ЕД.Ч. = ще морализирам
| БЪД.ВР., 1Л., МН.Ч. = ще морализираме
| БЪД.ВР., 2Л., ЕД.Ч. = ще морализираш
| БЪД.ВР., 2Л., МН.Ч. = ще морализирате
| БЪД.ВР., 3Л., ЕД.Ч. = ще морализира
| БЪД.ВР., 3Л., МН.Ч. = ще морализират
| БЪД.ПРЕД.ВР., 1Л., ЕД.Ч., М.Р. = ще съм морализирал
| БЪД.ПРЕД.ВР., 1Л., ЕД.Ч., Ж.Р. = ще съм морализирала
| БЪД.ПРЕД.ВР., 1Л., ЕД.Ч., СР.Р. = ще съм морализирало
| БЪД.ПРЕД.ВР., 1Л., МН.Ч. = ще сме морализирали
| БЪД.ПРЕД.ВР., 2Л., ЕД.Ч., М.Р. = ще си морализирал
| БЪД.ПРЕД.ВР., 2Л., ЕД.Ч., Ж.Р. = ще си морализирала
| БЪД.ПРЕД.ВР., 2Л., ЕД.Ч., СР.Р. = ще си морализирало
| БЪД.ПРЕД.ВР., 2Л., МН.Ч. = ще сте морализирали
| БЪД.ПРЕД.ВР., 3Л., ЕД.Ч., М.Р. = ще е морализирал
| БЪД.ПРЕД.ВР., 3Л., ЕД.Ч., Ж.Р. = ще е морализирала
| БЪД.ПРЕД.ВР., 3Л., ЕД.Ч., СР.Р. = ще е морализирало
| БЪД.ПРЕД.ВР., 3Л., МН.Ч. = ще са морализирали
| БЪД.ВР. В МИН., 1Л., ЕД.Ч. = щях да морализирам
| БЪД.ВР. В МИН., 1Л., МН.Ч. = щяхме да морализираме
| БЪД.ВР. В МИН., 2Л., ЕД.Ч. = щеше да морализираш
| БЪД.ВР. В МИН., 2Л., МН.Ч. = щяхте да морализирате
| БЪД.ВР. В МИН., 3Л., ЕД.Ч. = щеше да морализира
| БЪД.ВР. В МИН., 3Л., МН.Ч. = щяха да морализират
| БЪД.ПРЕД.ВР. В МИН., 1Л., ЕД.Ч., М.Р. = щях да съм морализирал
| БЪД.ПРЕД.ВР. В МИН., 1Л., ЕД.Ч., Ж.Р. = щях да съм морализирала
| БЪД.ПРЕД.ВР. В МИН., 1Л., ЕД.Ч., СР.Р. = щях да съм морализирало
| БЪД.ПРЕД.ВР. В МИН., 1Л., МН.Ч. = щяхме да сме морализирали
| БЪД.ПРЕД.ВР. В МИН., 2Л., ЕД.Ч., М.Р. = щеше да си морализирал
| БЪД.ПРЕД.ВР. В МИН., 2Л., ЕД.Ч., Ж.Р. = щеше да си морализирала
| БЪД.ПРЕД.ВР. В МИН., 2Л., ЕД.Ч., СР.Р. = щеше да си морализирало
| БЪД.ПРЕД.ВР. В МИН., 2Л., МН.Ч. = щяхте да сте морализирали
| БЪД.ПРЕД.ВР. В МИН., 3Л., ЕД.Ч., М.Р. = щеше да е морализирал
| БЪД.ПРЕД.ВР. В МИН., 3Л., ЕД.Ч., Ж.Р. = щеше да е морализирала
| БЪД.ПРЕД.ВР. В МИН., 3Л., ЕД.Ч., СР.Р. = щеше да е морализирало
| БЪД.ПРЕД.ВР. В МИН., 3Л., МН.Ч. = щяха да са морализирали
| ПР.НАКЛ., СЕГ.ВР., 1Л., ЕД.Ч., М.Р. = морализирал съм
| ПР.НАКЛ., СЕГ.ВР., 1Л., ЕД.Ч., Ж.Р. = морализирала съм
| ПР.НАКЛ., СЕГ.ВР., 1Л., ЕД.Ч., СР.Р. = морализирало съм
| ПР.НАКЛ., СЕГ.ВР., 1Л., МН.Ч. = морализирали сме
| ПР.НАКЛ., СЕГ.ВР., 2Л., ЕД.Ч., М.Р. = морализирал си
| ПР.НАКЛ., СЕГ.ВР., 2Л., ЕД.Ч., Ж.Р. = морализирала си
| ПР.НАКЛ., СЕГ.ВР., 2Л., ЕД.Ч., СР.Р. = морализирало си
| ПР.НАКЛ., СЕГ.ВР., 2Л., МН.Ч. = морализирали сте
| ПР.НАКЛ., СЕГ.ВР., 3Л., ЕД.Ч., М.Р. = морализирал (е)
| ПР.НАКЛ., СЕГ.ВР., 3Л., ЕД.Ч., Ж.Р. = морализирала (е)
| ПР.НАКЛ., СЕГ.ВР., 3Л., ЕД.Ч., СР.Р. = морализирало (е)
| ПР.НАКЛ., СЕГ.ВР., 3Л., МН.Ч. = морализирали (са)
| ПР.НАКЛ., МИН.СВ.ВР., 1Л., ЕД.Ч., М.Р. = морализирал съм
| ПР.НАКЛ., МИН.СВ.ВР., 1Л., ЕД.Ч., Ж.Р. = морализирала съм
| ПР.НАКЛ., МИН.СВ.ВР., 1Л., ЕД.Ч., СР.Р. = морализирало съм
| ПР.НАКЛ., МИН.СВ.ВР., 1Л., МН.Ч. = морализирали сме
| ПР.НАКЛ., МИН.СВ.ВР., 2Л., ЕД.Ч., М.Р. = морализирал си
| ПР.НАКЛ., МИН.СВ.ВР., 2Л., ЕД.Ч., Ж.Р. = морализирала си
| ПР.НАКЛ., МИН.СВ.ВР., 2Л., ЕД.Ч., СР.Р. = морализирало си
| ПР.НАКЛ., МИН.СВ.ВР., 2Л., МН.Ч. = морализирали сте
| ПР.НАКЛ., МИН.СВ.ВР., 3Л., ЕД.Ч., М.Р. = морализирал (е)
| ПР.НАКЛ., МИН.СВ.ВР., 3Л., ЕД.Ч., Ж.Р. = морализирала (е)
| ПР.НАКЛ., МИН.СВ.ВР., 3Л., ЕД.Ч., СР.Р. = морализирало (е)
| ПР.НАКЛ., МИН.СВ.ВР., 3Л., МН.Ч. = морализирали (са)
| ПР.НАКЛ., МИН.НЕОПР.ВР., 1Л., ЕД.Ч., М.Р. = бил съм морализирал
| ПР.НАКЛ., МИН.НЕОПР.ВР., 1Л., ЕД.Ч., Ж.Р. = била съм морализирала
| ПР.НАКЛ., МИН.НЕОПР.ВР., 1Л., ЕД.Ч., СР.Р. = било съм морализирало
| ПР.НАКЛ., МИН.НЕОПР.ВР., 1Л., МН.Ч. = били сме морализирали
| ПР.НАКЛ., МИН.НЕОПР.ВР., 2Л., ЕД.Ч., М.Р. = бил си морализирал
| ПР.НАКЛ., МИН.НЕОПР.ВР., 2Л., ЕД.Ч., Ж.Р. = била си морализирала
| ПР.НАКЛ., МИН.НЕОПР.ВР., 2Л., ЕД.Ч., СР.Р. = било си морализирало
| ПР.НАКЛ., МИН.НЕОПР.ВР., 2Л., МН.Ч. = били сте морализирали
| ПР.НАКЛ., МИН.НЕОПР.ВР., 3Л., ЕД.Ч., М.Р. = бил (е) морализирал
| ПР.НАКЛ., МИН.НЕОПР.ВР., 3Л., ЕД.Ч., Ж.Р. = била (е) морализирала
| ПР.НАКЛ., МИН.НЕОПР.ВР., 3Л., ЕД.Ч., СР.Р. = било (е) морализирало
| ПР.НАКЛ., МИН.НЕОПР.ВР., 3Л., МН.Ч. = били (са) морализирали
| ПР.НАКЛ., БЪД.ВР., 1Л., ЕД.Ч., М.Р. = щял съм да морализирам
| ПР.НАКЛ., БЪД.ВР., 1Л., ЕД.Ч., Ж.Р. = щяла съм да морализирам
| ПР.НАКЛ., БЪД.ВР., 1Л., ЕД.Ч., СР.Р. = щяло съм да морализирам
| ПР.НАКЛ., БЪД.ВР., 1Л., МН.Ч. = щели сме да морализираме
| ПР.НАКЛ., БЪД.ВР., 2Л., ЕД.Ч., М.Р. = щял си да морализираш
| ПР.НАКЛ., БЪД.ВР., 2Л., ЕД.Ч., Ж.Р. = щяла си да морализираш
| ПР.НАКЛ., БЪД.ВР., 2Л., ЕД.Ч., СР.Р. = щяло си да морализираш
| ПР.НАКЛ., БЪД.ВР., 2Л., МН.Ч. = щели сте да морализирате
| ПР.НАКЛ., БЪД.ВР., 3Л., ЕД.Ч., М.Р. = щял (е) да морализира
| ПР.НАКЛ., БЪД.ВР., 3Л., ЕД.Ч., Ж.Р. = щяла (е) да морализира
| ПР.НАКЛ., БЪД.ВР., 3Л., ЕД.Ч., СР.Р. = щяло (е) да морализира
| ПР.НАКЛ., БЪД.ВР., 3Л., МН.Ч. = щели (са) да морализират
| ПР.НАКЛ., БЪД.ПРЕД.ВР., 1Л., ЕД.Ч., М.Р. = щял съм да съм морализирал
| ПР.НАКЛ., БЪД.ПРЕД.ВР., 1Л., ЕД.Ч., Ж.Р. = щяла съм да съм морализирала
| ПР.НАКЛ., БЪД.ПРЕД.ВР., 1Л., ЕД.Ч., СР.Р. = щяло съм да съм морализирало
| ПР.НАКЛ., БЪД.ПРЕД.ВР., 1Л., МН.Ч. = щели сме да сме морализирали
| ПР.НАКЛ., БЪД.ПРЕД.ВР., 2Л., ЕД.Ч., М.Р. = щял си да си морализирал
| ПР.НАКЛ., БЪД.ПРЕД.ВР., 2Л., ЕД.Ч., Ж.Р. = щяла си да си морализирала
| ПР.НАКЛ., БЪД.ПРЕД.ВР., 2Л., ЕД.Ч., СР.Р. = щяло си да си морализирало
| ПР.НАКЛ., БЪД.ПРЕД.ВР., 2Л., МН.Ч. = щели сте да сте морализирали
| ПР.НАКЛ., БЪД.ПРЕД.ВР., 3Л., ЕД.Ч., М.Р. = щял (е) да е морализирал
| ПР.НАКЛ., БЪД.ПРЕД.ВР., 3Л., ЕД.Ч., Ж.Р. = щяла (е) да е морализирала
| ПР.НАКЛ., БЪД.ПРЕД.ВР., 3Л., ЕД.Ч., СР.Р. = щяло (е) да е морализирало
| ПР.НАКЛ., БЪД.ПРЕД.ВР., 3Л., МН.Ч. = щели (са) да са морализирали
| УСЛОВНО НАКЛОНЕНИЕ, 1Л., ЕД.Ч., М.Р. = бих морализирал
| УСЛОВНО НАКЛОНЕНИЕ, 1Л., ЕД.Ч., Ж.Р. = бих морализирала
| УСЛОВНО НАКЛОНЕНИЕ, 1Л., ЕД.Ч., СР.Р. = бих морализирало
| УСЛОВНО НАКЛОНЕНИЕ, 1Л., МН.Ч. = бихме морализирали
| УСЛОВНО НАКЛОНЕНИЕ, 2Л., ЕД.Ч., М.Р. = би морализирал
| УСЛОВНО НАКЛОНЕНИЕ, 2Л., ЕД.Ч., Ж.Р. = би морализирала
| УСЛОВНО НАКЛОНЕНИЕ, 2Л., ЕД.Ч., СР.Р. = би морализирало
| УСЛОВНО НАКЛОНЕНИЕ, 2Л., МН.Ч. = бихте морализирали
| УСЛОВНО НАКЛОНЕНИЕ, 3Л., ЕД.Ч., М.Р. = би морализирал
| УСЛОВНО НАКЛОНЕНИЕ, 3Л., ЕД.Ч., Ж.Р. = би морализирала
| УСЛОВНО НАКЛОНЕНИЕ, 3Л., ЕД.Ч., СР.Р. = би морализирало
| УСЛОВНО НАКЛОНЕНИЕ, 3Л., МН.Ч. = биха морализирали
| ПОВЕЛИТЕЛНО НАКЛОНЕНИЕ, ЕД.Ч. = мо·ра·ли·зи·рай
| ПОВЕЛИТЕЛНО НАКЛОНЕНИЕ, МН.Ч. = мо·ра·ли·зи·рай·те
| МИН.СТРАД.ПРИЧ. М.Р. = мо·ра·ли·зи·ран
| МИН.СТРАД.ПРИЧ. М.Р. НЕПЪЛЕН ЧЛЕН = мо·ра·ли·зи·ра·ния
| МИН.СТРАД.ПРИЧ. М.Р. ПЪЛЕН ЧЛЕН = мо·ра·ли·зи·ра·ни·ят
| МИН.СТРАД.ПРИЧ. Ж.Р. = мо·ра·ли·зи·ра·на
| МИН.СТРАД.ПРИЧ. Ж.Р. ЧЛЕН = мо·ра·ли·зи·ра·на·та
| МИН.СТРАД.ПРИЧ. СР.Р. = мо·ра·ли·зи·ра·но
| МИН.СТРАД.ПРИЧ. СР.Р. ЧЛЕН = мо·ра·ли·зи·ра·но·то
| МИН.СТРАД.ПРИЧ. МН.Ч. = мо·ра·ли·зи·ра·ни
| МИН.СТРАД.ПРИЧ. МН.Ч. ЧЛЕН = мо·ра·ли·зи·ра·ни·те
| МИН.ДЕЯТ.СВ.ПРИЧ. М.Р. = мо·ра·ли·зи·рал
| МИН.ДЕЯТ.СВ.ПРИЧ. М.Р. НЕПЪЛЕН ЧЛЕН = мо·ра·ли·зи·ра·лия
| МИН.ДЕЯТ.СВ.ПРИЧ. М.Р. ПЪЛЕН ЧЛЕН = мо·ра·ли·зи·ра·ли·ят
| МИН.ДЕЯТ.СВ.ПРИЧ. Ж.Р. = мо·ра·ли·зи·ра·ла
| МИН.ДЕЯТ.СВ.ПРИЧ. Ж.Р. ЧЛЕН = мо·ра·ли·зи·ра·ла·та
| МИН.ДЕЯТ.СВ.ПРИЧ. СР.Р. = мо·ра·ли·зи·ра·ло
| МИН.ДЕЯТ.СВ.ПРИЧ. СР.Р. ЧЛЕН = мо·ра·ли·зи·ра·ло·то
| МИН.ДЕЯТ.СВ.ПРИЧ. МН.Ч. = мо·ра·ли·зи·ра·ли
| МИН.ДЕЯТ.СВ.ПРИЧ. МН.Ч. ЧЛЕН = мо·ра·ли·зи·ра·ли·те
| МИН.ДЕЯТ.НЕСВ.ПРИЧ. М.Р. = мо·ра·ли·зи·рал
| МИН.ДЕЯТ.НЕСВ.ПРИЧ. М.Р. НЕПЪЛЕН ЧЛЕН = мо·ра·ли·зи·ра·лия
| МИН.ДЕЯТ.НЕСВ.ПРИЧ. М.Р. ПЪЛЕН ЧЛЕН = мо·ра·ли·зи·ра·ли·ят
| МИН.ДЕЯТ.НЕСВ.ПРИЧ. Ж.Р. = мо·ра·ли·зи·ра·ла
| МИН.ДЕЯТ.НЕСВ.ПРИЧ. Ж.Р. ЧЛЕН = мо·ра·ли·зи·ра·ла·та
| МИН.ДЕЯТ.НЕСВ.ПРИЧ. СР.Р. = мо·ра·ли·зи·ра·ло
| МИН.ДЕЯТ.НЕСВ.ПРИЧ. СР.Р. ЧЛЕН = мо·ра·ли·зи·ра·ло·то
| МИН.ДЕЯТ.НЕСВ.ПРИЧ. МН.Ч. = мо·ра·ли·зи·ра·ли
| МИН.ДЕЯТ.НЕСВ.ПРИЧ. МН.Ч. ЧЛЕН = мо·ра·ли·зи·ра·ли·те
| СЕГ.ДЕЯТ.ПРИЧ. М.Р. = мо·ра·ли·зи·ращ
| СЕГ.ДЕЯТ.ПРИЧ. М.Р. НЕПЪЛЕН ЧЛЕН = мо·ра·ли·зи·ра·щия
| СЕГ.ДЕЯТ.ПРИЧ. М.Р. ПЪЛЕН ЧЛЕН = мо·ра·ли·зи·ра·щи·ят
| СЕГ.ДЕЯТ.ПРИЧ. Ж.Р. = мо·ра·ли·зи·ра·ща
| СЕГ.ДЕЯТ.ПРИЧ. Ж.Р. ЧЛЕН = мо·ра·ли·зи·ра·ща·та
| СЕГ.ДЕЯТ.ПРИЧ. СР.Р. = мо·ра·ли·зи·ра·що
| СЕГ.ДЕЯТ.ПРИЧ. СР.Р. ЧЛЕН = мо·ра·ли·зи·ра·що·то
| СЕГ.ДЕЯТ.ПРИЧ. МН.Ч. = мо·ра·ли·зи·ра·щи
| СЕГ.ДЕЯТ.ПРИЧ. МН.Ч. ЧЛЕН = мо·ра·ли·зи·ра·щи·те
| ДЕЕПРИЧАСТИЕ = мо·ра·ли·зи·рай·ки
| СКРИТИ ПРЕПРАТКИ = 
[[морализирам]],
[[морализираш]],
[[морализира]],
[[морализираме]],
[[морализирате]],
[[морализират]],
[[морализирах]],
[[морализирахме]],
[[морализирахте]],
[[морализираха]],
[[морализираше]],
[[морализирай]],
[[морализирайте]],
[[морализирал]],
[[морализиралия]],
[[морализиралият]],
[[морализирала]],
[[морализиралата]],
[[морализирало]],
[[морализиралото]],
[[морализирали]],
[[морализиралите]],
[[морализиран]],
[[морализирания]],
[[морализираният]],
[[морализирана]],
[[морализираната]],
[[морализирано]],
[[морализираното]],
[[морализирани]],
[[морализираните]],
[[морализиращ]],
[[морализиращия]],
[[морализиращият]],
[[морализираща]],
[[морализиращата]],
[[морализиращо]],
[[морализиращото]],
[[морализиращи]],
[[морализиращите]],
[[морализирайки]],
[[морализирал съм]],
[[морализирала съм]],
[[морализирало съм]],
[[морализирали сме]],
[[морализирал си]],
[[морализирала си]],
[[морализирало си]],
[[морализирали сте]],
[[морализирал е]],
[[морализирала е]],
[[морализирало е]],
[[морализирали са]],
[[бях морализирал]],
[[бях морализирала]],
[[бях морализирало]],
[[бяхме морализирали]],
[[беше морализирал]],
[[беше морализирала]],
[[беше морализирало]],
[[бяхте морализирали]],
[[бяха морализирали]],
[[ще морализирам]],
[[ще морализираме]],
[[ще морализираш]],
[[ще морализирате]],
[[ще морализира]],
[[ще морализират]],
[[ще съм морализирал]],
[[ще съм морализирала]],
[[ще съм морализирало]],
[[ще сме морализирали]],
[[ще си морализирал]],
[[ще си морализирала]],
[[ще си морализирало]],
[[ще сте морализирали]],
[[ще е морализирал]],
[[ще е морализирала]],
[[ще е морализирало]],
[[ще са морализирали]],
[[щях да морализирам]],
[[щяхме да морализираме]],
[[щеше да морализираш]],
[[щяхте да морализирате]],
[[щеше да морализира]],
[[щяха да морализират]],
[[щях да съм морализирал]],
[[щях да съм морализирала]],
[[щях да съм морализирало]],
[[щяхме да сме морализирали]],
[[щеше да си морализирал]],
[[щеше да си морализирала]],
[[щеше да си морализирало]],
[[щяхте да сте морализирали]],
[[щеше да е морализирал]],
[[щеше да е морализирала]],
[[щеше да е морализирало]],
[[щяха да са морализирали]],
[[бил съм морализирал]],
[[била съм морализирала]],
[[било съм морализирало]],
[[били сме морализирали]],
[[бил си морализирал]],
[[била си морализирала]],
[[било си морализирало]],
[[били сте морализирали]],
[[бил е морализирал]],
[[била е морализирала]],
[[било е морализирало]],
[[били са морализирали]],
[[щял съм да морализирам]],
[[щяла съм да морализирам]],
[[щяло съм да морализирам]],
[[щели сме да морализираме]],
[[щял си да морализираш]],
[[щяла си да морализираш]],
[[щяло си да морализираш]],
[[щели сте да морализирате]],
[[щял да морализира]],
[[щяла да морализира]],
[[щяло да морализира]],
[[щели да морализират]],
[[щял е да морализира]],
[[щяла е да морализира]],
[[щяло е да морализира]],
[[щели са да морализират]],
[[щял съм да съм морализирал]],
[[щяла съм да съм морализирала]],
[[щяло съм да съм морализирало]],
[[щели сме да сме морализирали]],
[[щял си да си морализирал]],
[[щяла си да си морализирала]],
[[щяло си да си морализирало]],
[[щели сте да сте морализирали]],
[[щял да е морализирал]],
[[щяла да е морализирала]],
[[щяло да е морализирало]],
[[щели да са морализирали]],
[[щял е да е морализирал]],
[[щяла е да е морализирала]],
[[щяло е да е морализирало]],
[[щели са да са морализирали]],
[[бих морализирал]],
[[бих морализирала]],
[[бих морализирало]],
[[бихме морализирали]],
[[би морализирал]],
[[би морализирала]],
[[би морализирало]],
[[бихте морализирали]],
[[биха морализирали]],
}}</text>
      <sha1>0dr7bb5cvqoqhj5pjnv6c25mvj519xv</sha1>
    </revision>
  </page>
  <page>
    <title>Шаблон:Словоформи/моря</title>
    <ns>10</ns>
    <id>450727</id>
    <revision>
      <id>482709</id>
      <timestamp>2005-05-07T21:17:21Z</timestamp>
      <contributor>
        <username>Bgbot</username>
        <id>83</id>
      </contributor>
      <comment>Борислав: Шаблон със словоформи</comment>
      <model>wikitext</model>
      <format>text/x-wiki</format>
      <text bytes="18890" xml:space="preserve">{{Шаблон:Словоформи/Глагол|
  ОСНОВНА ФОРМА = моря
| СЕГ.ВР., 1Л., ЕД.Ч. = мо·ря
| СЕГ.ВР., 1Л., МН.Ч. = мо·рим
| СЕГ.ВР., 2Л., ЕД.Ч. = мо·риш
| СЕГ.ВР., 2Л., МН.Ч. = мо·ри·те
| СЕГ.ВР., 3Л., ЕД.Ч. = мо·ри
| СЕГ.ВР., 3Л., МН.Ч. = мо·рят
| МИН.СВ.ВР., 1Л., ЕД.Ч. = мо·рих
| МИН.СВ.ВР., 1Л., МН.Ч. = мо·рих·ме
| МИН.СВ.ВР., 2Л., ЕД.Ч. = мо·ри
| МИН.СВ.ВР., 2Л., МН.Ч. = мо·рих·те
| МИН.СВ.ВР., 3Л., ЕД.Ч. = мо·ри
| МИН.СВ.ВР., 3Л., МН.Ч. = мо·ри·ха
| МИН.НЕСВ.ВР., 1Л., ЕД.Ч. = мо·рях
| МИН.НЕСВ.ВР., 1Л., МН.Ч. = мо·рях·ме
| МИН.НЕСВ.ВР., 2Л., ЕД.Ч. = мо·ре·ше
| МИН.НЕСВ.ВР., 2Л., МН.Ч. = мо·рях·те
| МИН.НЕСВ.ВР., 3Л., ЕД.Ч. = мо·ре·ше
| МИН.НЕСВ.ВР., 3Л., МН.Ч. = мо·ря·ха
| МИН.НЕОПР.ВР., 1Л., ЕД.Ч., М.Р. = морил съм
| МИН.НЕОПР.ВР., 1Л., ЕД.Ч., Ж.Р. = морила съм
| МИН.НЕОПР.ВР., 1Л., ЕД.Ч., СР.Р. = морило съм
| МИН.НЕОПР.ВР., 1Л., МН.Ч. = морили сме
| МИН.НЕОПР.ВР., 2Л., ЕД.Ч., М.Р. = морил си
| МИН.НЕОПР.ВР., 2Л., ЕД.Ч., Ж.Р. = морила си
| МИН.НЕОПР.ВР., 2Л., ЕД.Ч., СР.Р. = морило си
| МИН.НЕОПР.ВР., 2Л., МН.Ч. = морили сте
| МИН.НЕОПР.ВР., 3Л., ЕД.Ч., М.Р. = морил е
| МИН.НЕОПР.ВР., 3Л., ЕД.Ч., Ж.Р. = морила е
| МИН.НЕОПР.ВР., 3Л., ЕД.Ч., СР.Р. = морило е
| МИН.НЕОПР.ВР., 3Л., МН.Ч. = морили са
| МИН.ПРЕД.ВР., 1Л., ЕД.Ч., М.Р. = бях морил
| МИН.ПРЕД.ВР., 1Л., ЕД.Ч., Ж.Р. = бях морила
| МИН.ПРЕД.ВР., 1Л., ЕД.Ч., СР.Р. = бях морило
| МИН.ПРЕД.ВР., 1Л., МН.Ч. = бяхме морили
| МИН.ПРЕД.ВР., 2Л., ЕД.Ч., М.Р. = беше морил
| МИН.ПРЕД.ВР., 2Л., ЕД.Ч., Ж.Р. = беше морила
| МИН.ПРЕД.ВР., 2Л., ЕД.Ч., СР.Р. = беше морило
| МИН.ПРЕД.ВР., 2Л., МН.Ч. = бяхте морили
| МИН.ПРЕД.ВР., 3Л., ЕД.Ч., М.Р. = беше морил
| МИН.ПРЕД.ВР., 3Л., ЕД.Ч., Ж.Р. = беше морила
| МИН.ПРЕД.ВР., 3Л., ЕД.Ч., СР.Р. = беше морило
| МИН.ПРЕД.ВР., 3Л., МН.Ч. = бяха морили
| БЪД.ВР., 1Л., ЕД.Ч. = ще моря
| БЪД.ВР., 1Л., МН.Ч. = ще морим
| БЪД.ВР., 2Л., ЕД.Ч. = ще мориш
| БЪД.ВР., 2Л., МН.Ч. = ще морите
| БЪД.ВР., 3Л., ЕД.Ч. = ще мори
| БЪД.ВР., 3Л., МН.Ч. = ще морят
| БЪД.ПРЕД.ВР., 1Л., ЕД.Ч., М.Р. = ще съм морил
| БЪД.ПРЕД.ВР., 1Л., ЕД.Ч., Ж.Р. = ще съм морила
| БЪД.ПРЕД.ВР., 1Л., ЕД.Ч., СР.Р. = ще съм морило
| БЪД.ПРЕД.ВР., 1Л., МН.Ч. = ще сме морили
| БЪД.ПРЕД.ВР., 2Л., ЕД.Ч., М.Р. = ще си морил
| БЪД.ПРЕД.ВР., 2Л., ЕД.Ч., Ж.Р. = ще си морила
| БЪД.ПРЕД.ВР., 2Л., ЕД.Ч., СР.Р. = ще си морило
| БЪД.ПРЕД.ВР., 2Л., МН.Ч. = ще сте морили
| БЪД.ПРЕД.ВР., 3Л., ЕД.Ч., М.Р. = ще е морил
| БЪД.ПРЕД.ВР., 3Л., ЕД.Ч., Ж.Р. = ще е морила
| БЪД.ПРЕД.ВР., 3Л., ЕД.Ч., СР.Р. = ще е морило
| БЪД.ПРЕД.ВР., 3Л., МН.Ч. = ще са морили
| БЪД.ВР. В МИН., 1Л., ЕД.Ч. = щях да моря
| БЪД.ВР. В МИН., 1Л., МН.Ч. = щяхме да морим
| БЪД.ВР. В МИН., 2Л., ЕД.Ч. = щеше да мориш
| БЪД.ВР. В МИН., 2Л., МН.Ч. = щяхте да морите
| БЪД.ВР. В МИН., 3Л., ЕД.Ч. = щеше да мори
| БЪД.ВР. В МИН., 3Л., МН.Ч. = щяха да морят
| БЪД.ПРЕД.ВР. В МИН., 1Л., ЕД.Ч., М.Р. = щях да съм морил
| БЪД.ПРЕД.ВР. В МИН., 1Л., ЕД.Ч., Ж.Р. = щях да съм морила
| БЪД.ПРЕД.ВР. В МИН., 1Л., ЕД.Ч., СР.Р. = щях да съм морило
| БЪД.ПРЕД.ВР. В МИН., 1Л., МН.Ч. = щяхме да сме морили
| БЪД.ПРЕД.ВР. В МИН., 2Л., ЕД.Ч., М.Р. = щеше да си морил
| БЪД.ПРЕД.ВР. В МИН., 2Л., ЕД.Ч., Ж.Р. = щеше да си морила
| БЪД.ПРЕД.ВР. В МИН., 2Л., ЕД.Ч., СР.Р. = щеше да си морило
| БЪД.ПРЕД.ВР. В МИН., 2Л., МН.Ч. = щяхте да сте морили
| БЪД.ПРЕД.ВР. В МИН., 3Л., ЕД.Ч., М.Р. = щеше да е морил
| БЪД.ПРЕД.ВР. В МИН., 3Л., ЕД.Ч., Ж.Р. = щеше да е морила
| БЪД.ПРЕД.ВР. В МИН., 3Л., ЕД.Ч., СР.Р. = щеше да е морило
| БЪД.ПРЕД.ВР. В МИН., 3Л., МН.Ч. = щяха да са морили
| ПР.НАКЛ., СЕГ.ВР., 1Л., ЕД.Ч., М.Р. = морял съм
| ПР.НАКЛ., СЕГ.ВР., 1Л., ЕД.Ч., Ж.Р. = моряла съм
| ПР.НАКЛ., СЕГ.ВР., 1Л., ЕД.Ч., СР.Р. = моряло съм
| ПР.НАКЛ., СЕГ.ВР., 1Л., МН.Ч. = морели сме
| ПР.НАКЛ., СЕГ.ВР., 2Л., ЕД.Ч., М.Р. = морял си
| ПР.НАКЛ., СЕГ.ВР., 2Л., ЕД.Ч., Ж.Р. = моряла си
| ПР.НАКЛ., СЕГ.ВР., 2Л., ЕД.Ч., СР.Р. = моряло си
| ПР.НАКЛ., СЕГ.ВР., 2Л., МН.Ч. = морели сте
| ПР.НАКЛ., СЕГ.ВР., 3Л., ЕД.Ч., М.Р. = морял (е)
| ПР.НАКЛ., СЕГ.ВР., 3Л., ЕД.Ч., Ж.Р. = моряла (е)
| ПР.НАКЛ., СЕГ.ВР., 3Л., ЕД.Ч., СР.Р. = моряло (е)
| ПР.НАКЛ., СЕГ.ВР., 3Л., МН.Ч. = морели (са)
| ПР.НАКЛ., МИН.СВ.ВР., 1Л., ЕД.Ч., М.Р. = морил съм
| ПР.НАКЛ., МИН.СВ.ВР., 1Л., ЕД.Ч., Ж.Р. = морила съм
| ПР.НАКЛ., МИН.СВ.ВР., 1Л., ЕД.Ч., СР.Р. = морило съм
| ПР.НАКЛ., МИН.СВ.ВР., 1Л., МН.Ч. = морили сме
| ПР.НАКЛ., МИН.СВ.ВР., 2Л., ЕД.Ч., М.Р. = морил си
| ПР.НАКЛ., МИН.СВ.ВР., 2Л., ЕД.Ч., Ж.Р. = морила си
| ПР.НАКЛ., МИН.СВ.ВР., 2Л., ЕД.Ч., СР.Р. = морило си
| ПР.НАКЛ., МИН.СВ.ВР., 2Л., МН.Ч. = морили сте
| ПР.НАКЛ., МИН.СВ.ВР., 3Л., ЕД.Ч., М.Р. = морил (е)
| ПР.НАКЛ., МИН.СВ.ВР., 3Л., ЕД.Ч., Ж.Р. = морила (е)
| ПР.НАКЛ., МИН.СВ.ВР., 3Л., ЕД.Ч., СР.Р. = морило (е)
| ПР.НАКЛ., МИН.СВ.ВР., 3Л., МН.Ч. = морили (са)
| ПР.НАКЛ., МИН.НЕОПР.ВР., 1Л., ЕД.Ч., М.Р. = бил съм морил
| ПР.НАКЛ., МИН.НЕОПР.ВР., 1Л., ЕД.Ч., Ж.Р. = била съм морила
| ПР.НАКЛ., МИН.НЕОПР.ВР., 1Л., ЕД.Ч., СР.Р. = било съм морило
| ПР.НАКЛ., МИН.НЕОПР.ВР., 1Л., МН.Ч. = били сме морили
| ПР.НАКЛ., МИН.НЕОПР.ВР., 2Л., ЕД.Ч., М.Р. = бил си морил
| ПР.НАКЛ., МИН.НЕОПР.ВР., 2Л., ЕД.Ч., Ж.Р. = била си морила
| ПР.НАКЛ., МИН.НЕОПР.ВР., 2Л., ЕД.Ч., СР.Р. = било си морило
| ПР.НАКЛ., МИН.НЕОПР.ВР., 2Л., МН.Ч. = били сте морили
| ПР.НАКЛ., МИН.НЕОПР.ВР., 3Л., ЕД.Ч., М.Р. = бил (е) морил
| ПР.НАКЛ., МИН.НЕОПР.ВР., 3Л., ЕД.Ч., Ж.Р. = била (е) морила
| ПР.НАКЛ., МИН.НЕОПР.ВР., 3Л., ЕД.Ч., СР.Р. = било (е) морило
| ПР.НАКЛ., МИН.НЕОПР.ВР., 3Л., МН.Ч. = били (са) морили
| ПР.НАКЛ., БЪД.ВР., 1Л., ЕД.Ч., М.Р. = щял съм да моря
| ПР.НАКЛ., БЪД.ВР., 1Л., ЕД.Ч., Ж.Р. = щяла съм да моря
| ПР.НАКЛ., БЪД.ВР., 1Л., ЕД.Ч., СР.Р. = щяло съм да моря
| ПР.НАКЛ., БЪД.ВР., 1Л., МН.Ч. = щели сме да морим
| ПР.НАКЛ., БЪД.ВР., 2Л., ЕД.Ч., М.Р. = щял си да мориш
| ПР.НАКЛ., БЪД.ВР., 2Л., ЕД.Ч., Ж.Р. = щяла си да мориш
| ПР.НАКЛ., БЪД.ВР., 2Л., ЕД.Ч., СР.Р. = щяло си да мориш
| ПР.НАКЛ., БЪД.ВР., 2Л., МН.Ч. = щели сте да морите
| ПР.НАКЛ., БЪД.ВР., 3Л., ЕД.Ч., М.Р. = щял (е) да мори
| ПР.НАКЛ., БЪД.ВР., 3Л., ЕД.Ч., Ж.Р. = щяла (е) да мори
| ПР.НАКЛ., БЪД.ВР., 3Л., ЕД.Ч., СР.Р. = щяло (е) да мори
| ПР.НАКЛ., БЪД.ВР., 3Л., МН.Ч. = щели (са) да морят
| ПР.НАКЛ., БЪД.ПРЕД.ВР., 1Л., ЕД.Ч., М.Р. = щял съм да съм морил
| ПР.НАКЛ., БЪД.ПРЕД.ВР., 1Л., ЕД.Ч., Ж.Р. = щяла съм да съм морила
| ПР.НАКЛ., БЪД.ПРЕД.ВР., 1Л., ЕД.Ч., СР.Р. = щяло съм да съм морило
| ПР.НАКЛ., БЪД.ПРЕД.ВР., 1Л., МН.Ч. = щели сме да сме морили
| ПР.НАКЛ., БЪД.ПРЕД.ВР., 2Л., ЕД.Ч., М.Р. = щял си да си морил
| ПР.НАКЛ., БЪД.ПРЕД.ВР., 2Л., ЕД.Ч., Ж.Р. = щяла си да си морила
| ПР.НАКЛ., БЪД.ПРЕД.ВР., 2Л., ЕД.Ч., СР.Р. = щяло си да си морило
| ПР.НАКЛ., БЪД.ПРЕД.ВР., 2Л., МН.Ч. = щели сте да сте морили
| ПР.НАКЛ., БЪД.ПРЕД.ВР., 3Л., ЕД.Ч., М.Р. = щял (е) да е морил
| ПР.НАКЛ., БЪД.ПРЕД.ВР., 3Л., ЕД.Ч., Ж.Р. = щяла (е) да е морила
| ПР.НАКЛ., БЪД.ПРЕД.ВР., 3Л., ЕД.Ч., СР.Р. = щяло (е) да е морило
| ПР.НАКЛ., БЪД.ПРЕД.ВР., 3Л., МН.Ч. = щели (са) да са морили
| УСЛОВНО НАКЛОНЕНИЕ, 1Л., ЕД.Ч., М.Р. = бих морил
| УСЛОВНО НАКЛОНЕНИЕ, 1Л., ЕД.Ч., Ж.Р. = бих морила
| УСЛОВНО НАКЛОНЕНИЕ, 1Л., ЕД.Ч., СР.Р. = бих морило
| УСЛОВНО НАКЛОНЕНИЕ, 1Л., МН.Ч. = бихме морили
| УСЛОВНО НАКЛОНЕНИЕ, 2Л., ЕД.Ч., М.Р. = би морил
| УСЛОВНО НАКЛОНЕНИЕ, 2Л., ЕД.Ч., Ж.Р. = би морила
| УСЛОВНО НАКЛОНЕНИЕ, 2Л., ЕД.Ч., СР.Р. = би морило
| УСЛОВНО НАКЛОНЕНИЕ, 2Л., МН.Ч. = бихте морили
| УСЛОВНО НАКЛОНЕНИЕ, 3Л., ЕД.Ч., М.Р. = би морил
| УСЛОВНО НАКЛОНЕНИЕ, 3Л., ЕД.Ч., Ж.Р. = би морила
| УСЛОВНО НАКЛОНЕНИЕ, 3Л., ЕД.Ч., СР.Р. = би морило
| УСЛОВНО НАКЛОНЕНИЕ, 3Л., МН.Ч. = биха морили
| ПОВЕЛИТЕЛНО НАКЛОНЕНИЕ, ЕД.Ч. = мо·ри
| ПОВЕЛИТЕЛНО НАКЛОНЕНИЕ, МН.Ч. = мо·ре·те
| МИН.СТРАД.ПРИЧ. М.Р. = мо·рен
| МИН.СТРАД.ПРИЧ. М.Р. НЕПЪЛЕН ЧЛЕН = мо·ре·ния
| МИН.СТРАД.ПРИЧ. М.Р. ПЪЛЕН ЧЛЕН = мо·ре·ни·ят
| МИН.СТРАД.ПРИЧ. Ж.Р. = мо·ре·на
| МИН.СТРАД.ПРИЧ. Ж.Р. ЧЛЕН = мо·ре·на·та
| МИН.СТРАД.ПРИЧ. СР.Р. = мо·ре·но
| МИН.СТРАД.ПРИЧ. СР.Р. ЧЛЕН = мо·ре·но·то
| МИН.СТРАД.ПРИЧ. МН.Ч. = мо·ре·ни
| МИН.СТРАД.ПРИЧ. МН.Ч. ЧЛЕН = мо·ре·ни·те
| МИН.ДЕЯТ.СВ.ПРИЧ. М.Р. = мо·рил
| МИН.ДЕЯТ.СВ.ПРИЧ. М.Р. НЕПЪЛЕН ЧЛЕН = мо·ри·лия
| МИН.ДЕЯТ.СВ.ПРИЧ. М.Р. ПЪЛЕН ЧЛЕН = мо·ри·ли·ят
| МИН.ДЕЯТ.СВ.ПРИЧ. Ж.Р. = мо·ри·ла
| МИН.ДЕЯТ.СВ.ПРИЧ. Ж.Р. ЧЛЕН = мо·ри·ла·та
| МИН.ДЕЯТ.СВ.ПРИЧ. СР.Р. = мо·ри·ло
| МИН.ДЕЯТ.СВ.ПРИЧ. СР.Р. ЧЛЕН = мо·ри·ло·то
| МИН.ДЕЯТ.СВ.ПРИЧ. МН.Ч. = мо·ри·ли
| МИН.ДЕЯТ.СВ.ПРИЧ. МН.Ч. ЧЛЕН = мо·ри·ли·те
| МИН.ДЕЯТ.НЕСВ.ПРИЧ. М.Р. = мо·рял
| МИН.ДЕЯТ.НЕСВ.ПРИЧ. М.Р. НЕПЪЛЕН ЧЛЕН = мо·ря·лия
| МИН.ДЕЯТ.НЕСВ.ПРИЧ. М.Р. ПЪЛЕН ЧЛЕН = мо·ря·ли·ят
| МИН.ДЕЯТ.НЕСВ.ПРИЧ. Ж.Р. = мо·ря·ла
| МИН.ДЕЯТ.НЕСВ.ПРИЧ. Ж.Р. ЧЛЕН = мо·ря·ла·та
| МИН.ДЕЯТ.НЕСВ.ПРИЧ. СР.Р. = мо·ря·ло
| МИН.ДЕЯТ.НЕСВ.ПРИЧ. СР.Р. ЧЛЕН = мо·ря·ло·то
| МИН.ДЕЯТ.НЕСВ.ПРИЧ. МН.Ч. = мо·ре·ли
| МИН.ДЕЯТ.НЕСВ.ПРИЧ. МН.Ч. ЧЛЕН = мо·ре·ли·те
| СЕГ.ДЕЯТ.ПРИЧ. М.Р. = мо·рящ
| СЕГ.ДЕЯТ.ПРИЧ. М.Р. НЕПЪЛЕН ЧЛЕН = мо·ря·щия
| СЕГ.ДЕЯТ.ПРИЧ. М.Р. ПЪЛЕН ЧЛЕН = мо·ря·щи·ят
| СЕГ.ДЕЯТ.ПРИЧ. Ж.Р. = мо·ря·ща
| СЕГ.ДЕЯТ.ПРИЧ. Ж.Р. ЧЛЕН = мо·ря·ща·та
| СЕГ.ДЕЯТ.ПРИЧ. СР.Р. = мо·ря·що
| СЕГ.ДЕЯТ.ПРИЧ. СР.Р. ЧЛЕН = мо·ря·що·то
| СЕГ.ДЕЯТ.ПРИЧ. МН.Ч. = мо·ря·щи
| СЕГ.ДЕЯТ.ПРИЧ. МН.Ч. ЧЛЕН = мо·ря·щи·те
| ДЕЕПРИЧАСТИЕ = мо·рей·ки
| СКРИТИ ПРЕПРАТКИ = 
[[моря]],
[[мориш]],
[[мори]],
[[морим]],
[[морите]],
[[морят]],
[[морих]],
[[морихме]],
[[морихте]],
[[мориха]],
[[морях]],
[[мореше]],
[[моряхме]],
[[моряхте]],
[[моряха]],
[[морете]],
[[морил]],
[[морилия]],
[[морилият]],
[[морила]],
[[морилата]],
[[морило]],
[[морилото]],
[[морили]],
[[морилите]],
[[морял]],
[[морялия]],
[[морялият]],
[[моряла]],
[[морялата]],
[[моряло]],
[[морялото]],
[[морели]],
[[морелите]],
[[морен]],
[[морения]],
[[мореният]],
[[морена]],
[[морената]],
[[морено]],
[[мореното]],
[[морени]],
[[морените]],
[[морящ]],
[[морящия]],
[[морящият]],
[[моряща]],
[[морящата]],
[[морящо]],
[[морящото]],
[[морящи]],
[[морящите]],
[[морейки]],
[[морил съм]],
[[морила съм]],
[[морило съм]],
[[морили сме]],
[[морил си]],
[[морила си]],
[[морило си]],
[[морили сте]],
[[морил е]],
[[морила е]],
[[морило е]],
[[морили са]],
[[бях морил]],
[[бях морила]],
[[бях морило]],
[[бяхме морили]],
[[беше морил]],
[[беше морила]],
[[беше морило]],
[[бяхте морили]],
[[бяха морили]],
[[ще моря]],
[[ще морим]],
[[ще мориш]],
[[ще морите]],
[[ще мори]],
[[ще морят]],
[[ще съм морил]],
[[ще съм морила]],
[[ще съм морило]],
[[ще сме морили]],
[[ще си морил]],
[[ще си морила]],
[[ще си морило]],
[[ще сте морили]],
[[ще е морил]],
[[ще е морила]],
[[ще е морило]],
[[ще са морили]],
[[щях да моря]],
[[щяхме да морим]],
[[щеше да мориш]],
[[щяхте да морите]],
[[щеше да мори]],
[[щяха да морят]],
[[щях да съм морил]],
[[щях да съм морила]],
[[щях да съм морило]],
[[щяхме да сме морили]],
[[щеше да си морил]],
[[щеше да си морила]],
[[щеше да си морило]],
[[щяхте да сте морили]],
[[щеше да е морил]],
[[щеше да е морила]],
[[щеше да е морило]],
[[щяха да са морили]],
[[морял съм]],
[[моряла съм]],
[[моряло съм]],
[[морели сме]],
[[морял си]],
[[моряла си]],
[[моряло си]],
[[морели сте]],
[[морял е]],
[[моряла е]],
[[моряло е]],
[[морели са]],
[[бил съм морил]],
[[била съм морила]],
[[било съм морило]],
[[били сме морили]],
[[бил си морил]],
[[била си морила]],
[[било си морило]],
[[били сте морили]],
[[бил е морил]],
[[била е морила]],
[[било е морило]],
[[били са морили]],
[[щял съм да моря]],
[[щяла съм да моря]],
[[щяло съм да моря]],
[[щели сме да морим]],
[[щял си да мориш]],
[[щяла си да мориш]],
[[щяло си да мориш]],
[[щели сте да морите]],
[[щял да мори]],
[[щяла да мори]],
[[щяло да мори]],
[[щели да морят]],
[[щял е да мори]],
[[щяла е да мори]],
[[щяло е да мори]],
[[щели са да морят]],
[[щял съм да съм морил]],
[[щяла съм да съм морила]],
[[щяло съм да съм морило]],
[[щели сме да сме морили]],
[[щял си да си морил]],
[[щяла си да си морила]],
[[щяло си да си морило]],
[[щели сте да сте морили]],
[[щял да е морил]],
[[щяла да е морила]],
[[щяло да е морило]],
[[щели да са морили]],
[[щял е да е морил]],
[[щяла е да е морила]],
[[щяло е да е морило]],
[[щели са да са морили]],
[[бих морил]],
[[бих морила]],
[[бих морило]],
[[бихме морили]],
[[би морил]],
[[би морила]],
[[би морило]],
[[бихте морили]],
[[биха морили]],
}}</text>
      <sha1>qxeohqbp101nf8w24715j8mfrli08uv</sha1>
    </revision>
  </page>
  <page>
    <title>Шаблон:Словоформи/мотам</title>
    <ns>10</ns>
    <id>518635</id>
    <revision>
      <id>550615</id>
      <timestamp>2005-05-11T05:13:41Z</timestamp>
      <contributor>
        <username>Bgbot</username>
        <id>83</id>
      </contributor>
      <comment>Борислав: Шаблон със словоформи</comment>
      <model>wikitext</model>
      <format>text/x-wiki</format>
      <text bytes="18430" xml:space="preserve">{{Шаблон:Словоформи/Глагол|
  ОСНОВНА ФОРМА = мотам
| СЕГ.ВР., 1Л., ЕД.Ч. = мо·там
| СЕГ.ВР., 1Л., МН.Ч. = мо·та·ме
| СЕГ.ВР., 2Л., ЕД.Ч. = мо·таш
| СЕГ.ВР., 2Л., МН.Ч. = мо·та·те
| СЕГ.ВР., 3Л., ЕД.Ч. = мо·та
| СЕГ.ВР., 3Л., МН.Ч. = мо·тат
| МИН.СВ.ВР., 1Л., ЕД.Ч. = мо·тах
| МИН.СВ.ВР., 1Л., МН.Ч. = мо·тах·ме
| МИН.СВ.ВР., 2Л., ЕД.Ч. = мо·та
| МИН.СВ.ВР., 2Л., МН.Ч. = мо·тах·те
| МИН.СВ.ВР., 3Л., ЕД.Ч. = мо·та
| МИН.СВ.ВР., 3Л., МН.Ч. = мо·та·ха
| МИН.НЕСВ.ВР., 1Л., ЕД.Ч. = мо·тах
| МИН.НЕСВ.ВР., 1Л., МН.Ч. = мо·тах·ме
| МИН.НЕСВ.ВР., 2Л., ЕД.Ч. = мо·та·ше
| МИН.НЕСВ.ВР., 2Л., МН.Ч. = мо·тах·те
| МИН.НЕСВ.ВР., 3Л., ЕД.Ч. = мо·та·ше
| МИН.НЕСВ.ВР., 3Л., МН.Ч. = мо·та·ха
| МИН.НЕОПР.ВР., 1Л., ЕД.Ч., М.Р. = мотал съм
| МИН.НЕОПР.ВР., 1Л., ЕД.Ч., Ж.Р. = мотала съм
| МИН.НЕОПР.ВР., 1Л., ЕД.Ч., СР.Р. = мотало съм
| МИН.НЕОПР.ВР., 1Л., МН.Ч. = мотали сме
| МИН.НЕОПР.ВР., 2Л., ЕД.Ч., М.Р. = мотал си
| МИН.НЕОПР.ВР., 2Л., ЕД.Ч., Ж.Р. = мотала си
| МИН.НЕОПР.ВР., 2Л., ЕД.Ч., СР.Р. = мотало си
| МИН.НЕОПР.ВР., 2Л., МН.Ч. = мотали сте
| МИН.НЕОПР.ВР., 3Л., ЕД.Ч., М.Р. = мотал е
| МИН.НЕОПР.ВР., 3Л., ЕД.Ч., Ж.Р. = мотала е
| МИН.НЕОПР.ВР., 3Л., ЕД.Ч., СР.Р. = мотало е
| МИН.НЕОПР.ВР., 3Л., МН.Ч. = мотали са
| МИН.ПРЕД.ВР., 1Л., ЕД.Ч., М.Р. = бях мотал
| МИН.ПРЕД.ВР., 1Л., ЕД.Ч., Ж.Р. = бях мотала
| МИН.ПРЕД.ВР., 1Л., ЕД.Ч., СР.Р. = бях мотало
| МИН.ПРЕД.ВР., 1Л., МН.Ч. = бяхме мотали
| МИН.ПРЕД.ВР., 2Л., ЕД.Ч., М.Р. = беше мотал
| МИН.ПРЕД.ВР., 2Л., ЕД.Ч., Ж.Р. = беше мотала
| МИН.ПРЕД.ВР., 2Л., ЕД.Ч., СР.Р. = беше мотало
| МИН.ПРЕД.ВР., 2Л., МН.Ч. = бяхте мотали
| МИН.ПРЕД.ВР., 3Л., ЕД.Ч., М.Р. = беше мотал
| МИН.ПРЕД.ВР., 3Л., ЕД.Ч., Ж.Р. = беше мотала
| МИН.ПРЕД.ВР., 3Л., ЕД.Ч., СР.Р. = беше мотало
| МИН.ПРЕД.ВР., 3Л., МН.Ч. = бяха мотали
| БЪД.ВР., 1Л., ЕД.Ч. = ще мотам
| БЪД.ВР., 1Л., МН.Ч. = ще мотаме
| БЪД.ВР., 2Л., ЕД.Ч. = ще моташ
| БЪД.ВР., 2Л., МН.Ч. = ще мотате
| БЪД.ВР., 3Л., ЕД.Ч. = ще мота
| БЪД.ВР., 3Л., МН.Ч. = ще мотат
| БЪД.ПРЕД.ВР., 1Л., ЕД.Ч., М.Р. = ще съм мотал
| БЪД.ПРЕД.ВР., 1Л., ЕД.Ч., Ж.Р. = ще съм мотала
| БЪД.ПРЕД.ВР., 1Л., ЕД.Ч., СР.Р. = ще съм мотало
| БЪД.ПРЕД.ВР., 1Л., МН.Ч. = ще сме мотали
| БЪД.ПРЕД.ВР., 2Л., ЕД.Ч., М.Р. = ще си мотал
| БЪД.ПРЕД.ВР., 2Л., ЕД.Ч., Ж.Р. = ще си мотала
| БЪД.ПРЕД.ВР., 2Л., ЕД.Ч., СР.Р. = ще си мотало
| БЪД.ПРЕД.ВР., 2Л., МН.Ч. = ще сте мотали
| БЪД.ПРЕД.ВР., 3Л., ЕД.Ч., М.Р. = ще е мотал
| БЪД.ПРЕД.ВР., 3Л., ЕД.Ч., Ж.Р. = ще е мотала
| БЪД.ПРЕД.ВР., 3Л., ЕД.Ч., СР.Р. = ще е мотало
| БЪД.ПРЕД.ВР., 3Л., МН.Ч. = ще са мотали
| БЪД.ВР. В МИН., 1Л., ЕД.Ч. = щях да мотам
| БЪД.ВР. В МИН., 1Л., МН.Ч. = щяхме да мотаме
| БЪД.ВР. В МИН., 2Л., ЕД.Ч. = щеше да моташ
| БЪД.ВР. В МИН., 2Л., МН.Ч. = щяхте да мотате
| БЪД.ВР. В МИН., 3Л., ЕД.Ч. = щеше да мота
| БЪД.ВР. В МИН., 3Л., МН.Ч. = щяха да мотат
| БЪД.ПРЕД.ВР. В МИН., 1Л., ЕД.Ч., М.Р. = щях да съм мотал
| БЪД.ПРЕД.ВР. В МИН., 1Л., ЕД.Ч., Ж.Р. = щях да съм мотала
| БЪД.ПРЕД.ВР. В МИН., 1Л., ЕД.Ч., СР.Р. = щях да съм мотало
| БЪД.ПРЕД.ВР. В МИН., 1Л., МН.Ч. = щяхме да сме мотали
| БЪД.ПРЕД.ВР. В МИН., 2Л., ЕД.Ч., М.Р. = щеше да си мотал
| БЪД.ПРЕД.ВР. В МИН., 2Л., ЕД.Ч., Ж.Р. = щеше да си мотала
| БЪД.ПРЕД.ВР. В МИН., 2Л., ЕД.Ч., СР.Р. = щеше да си мотало
| БЪД.ПРЕД.ВР. В МИН., 2Л., МН.Ч. = щяхте да сте мотали
| БЪД.ПРЕД.ВР. В МИН., 3Л., ЕД.Ч., М.Р. = щеше да е мотал
| БЪД.ПРЕД.ВР. В МИН., 3Л., ЕД.Ч., Ж.Р. = щеше да е мотала
| БЪД.ПРЕД.ВР. В МИН., 3Л., ЕД.Ч., СР.Р. = щеше да е мотало
| БЪД.ПРЕД.ВР. В МИН., 3Л., МН.Ч. = щяха да са мотали
| ПР.НАКЛ., СЕГ.ВР., 1Л., ЕД.Ч., М.Р. = мотал съм
| ПР.НАКЛ., СЕГ.ВР., 1Л., ЕД.Ч., Ж.Р. = мотала съм
| ПР.НАКЛ., СЕГ.ВР., 1Л., ЕД.Ч., СР.Р. = мотало съм
| ПР.НАКЛ., СЕГ.ВР., 1Л., МН.Ч. = мотали сме
| ПР.НАКЛ., СЕГ.ВР., 2Л., ЕД.Ч., М.Р. = мотал си
| ПР.НАКЛ., СЕГ.ВР., 2Л., ЕД.Ч., Ж.Р. = мотала си
| ПР.НАКЛ., СЕГ.ВР., 2Л., ЕД.Ч., СР.Р. = мотало си
| ПР.НАКЛ., СЕГ.ВР., 2Л., МН.Ч. = мотали сте
| ПР.НАКЛ., СЕГ.ВР., 3Л., ЕД.Ч., М.Р. = мотал (е)
| ПР.НАКЛ., СЕГ.ВР., 3Л., ЕД.Ч., Ж.Р. = мотала (е)
| ПР.НАКЛ., СЕГ.ВР., 3Л., ЕД.Ч., СР.Р. = мотало (е)
| ПР.НАКЛ., СЕГ.ВР., 3Л., МН.Ч. = мотали (са)
| ПР.НАКЛ., МИН.СВ.ВР., 1Л., ЕД.Ч., М.Р. = мотал съм
| ПР.НАКЛ., МИН.СВ.ВР., 1Л., ЕД.Ч., Ж.Р. = мотала съм
| ПР.НАКЛ., МИН.СВ.ВР., 1Л., ЕД.Ч., СР.Р. = мотало съм
| ПР.НАКЛ., МИН.СВ.ВР., 1Л., МН.Ч. = мотали сме
| ПР.НАКЛ., МИН.СВ.ВР., 2Л., ЕД.Ч., М.Р. = мотал си
| ПР.НАКЛ., МИН.СВ.ВР., 2Л., ЕД.Ч., Ж.Р. = мотала си
| ПР.НАКЛ., МИН.СВ.ВР., 2Л., ЕД.Ч., СР.Р. = мотало си
| ПР.НАКЛ., МИН.СВ.ВР., 2Л., МН.Ч. = мотали сте
| ПР.НАКЛ., МИН.СВ.ВР., 3Л., ЕД.Ч., М.Р. = мотал (е)
| ПР.НАКЛ., МИН.СВ.ВР., 3Л., ЕД.Ч., Ж.Р. = мотала (е)
| ПР.НАКЛ., МИН.СВ.ВР., 3Л., ЕД.Ч., СР.Р. = мотало (е)
| ПР.НАКЛ., МИН.СВ.ВР., 3Л., МН.Ч. = мотали (са)
| ПР.НАКЛ., МИН.НЕОПР.ВР., 1Л., ЕД.Ч., М.Р. = бил съм мотал
| ПР.НАКЛ., МИН.НЕОПР.ВР., 1Л., ЕД.Ч., Ж.Р. = била съм мотала
| ПР.НАКЛ., МИН.НЕОПР.ВР., 1Л., ЕД.Ч., СР.Р. = било съм мотало
| ПР.НАКЛ., МИН.НЕОПР.ВР., 1Л., МН.Ч. = били сме мотали
| ПР.НАКЛ., МИН.НЕОПР.ВР., 2Л., ЕД.Ч., М.Р. = бил си мотал
| ПР.НАКЛ., МИН.НЕОПР.ВР., 2Л., ЕД.Ч., Ж.Р. = била си мотала
| ПР.НАКЛ., МИН.НЕОПР.ВР., 2Л., ЕД.Ч., СР.Р. = било си мотало
| ПР.НАКЛ., МИН.НЕОПР.ВР., 2Л., МН.Ч. = били сте мотали
| ПР.НАКЛ., МИН.НЕОПР.ВР., 3Л., ЕД.Ч., М.Р. = бил (е) мотал
| ПР.НАКЛ., МИН.НЕОПР.ВР., 3Л., ЕД.Ч., Ж.Р. = била (е) мотала
| ПР.НАКЛ., МИН.НЕОПР.ВР., 3Л., ЕД.Ч., СР.Р. = било (е) мотало
| ПР.НАКЛ., МИН.НЕОПР.ВР., 3Л., МН.Ч. = били (са) мотали
| ПР.НАКЛ., БЪД.ВР., 1Л., ЕД.Ч., М.Р. = щял съм да мотам
| ПР.НАКЛ., БЪД.ВР., 1Л., ЕД.Ч., Ж.Р. = щяла съм да мотам
| ПР.НАКЛ., БЪД.ВР., 1Л., ЕД.Ч., СР.Р. = щяло съм да мотам
| ПР.НАКЛ., БЪД.ВР., 1Л., МН.Ч. = щели сме да мотаме
| ПР.НАКЛ., БЪД.ВР., 2Л., ЕД.Ч., М.Р. = щял си да моташ
| ПР.НАКЛ., БЪД.ВР., 2Л., ЕД.Ч., Ж.Р. = щяла си да моташ
| ПР.НАКЛ., БЪД.ВР., 2Л., ЕД.Ч., СР.Р. = щяло си да моташ
| ПР.НАКЛ., БЪД.ВР., 2Л., МН.Ч. = щели сте да мотате
| ПР.НАКЛ., БЪД.ВР., 3Л., ЕД.Ч., М.Р. = щял (е) да мота
| ПР.НАКЛ., БЪД.ВР., 3Л., ЕД.Ч., Ж.Р. = щяла (е) да мота
| ПР.НАКЛ., БЪД.ВР., 3Л., ЕД.Ч., СР.Р. = щяло (е) да мота
| ПР.НАКЛ., БЪД.ВР., 3Л., МН.Ч. = щели (са) да мотат
| ПР.НАКЛ., БЪД.ПРЕД.ВР., 1Л., ЕД.Ч., М.Р. = щял съм да съм мотал
| ПР.НАКЛ., БЪД.ПРЕД.ВР., 1Л., ЕД.Ч., Ж.Р. = щяла съм да съм мотала
| ПР.НАКЛ., БЪД.ПРЕД.ВР., 1Л., ЕД.Ч., СР.Р. = щяло съм да съм мотало
| ПР.НАКЛ., БЪД.ПРЕД.ВР., 1Л., МН.Ч. = щели сме да сме мотали
| ПР.НАКЛ., БЪД.ПРЕД.ВР., 2Л., ЕД.Ч., М.Р. = щял си да си мотал
| ПР.НАКЛ., БЪД.ПРЕД.ВР., 2Л., ЕД.Ч., Ж.Р. = щяла си да си мотала
| ПР.НАКЛ., БЪД.ПРЕД.ВР., 2Л., ЕД.Ч., СР.Р. = щяло си да си мотало
| ПР.НАКЛ., БЪД.ПРЕД.ВР., 2Л., МН.Ч. = щели сте да сте мотали
| ПР.НАКЛ., БЪД.ПРЕД.ВР., 3Л., ЕД.Ч., М.Р. = щял (е) да е мотал
| ПР.НАКЛ., БЪД.ПРЕД.ВР., 3Л., ЕД.Ч., Ж.Р. = щяла (е) да е мотала
| ПР.НАКЛ., БЪД.ПРЕД.ВР., 3Л., ЕД.Ч., СР.Р. = щяло (е) да е мотало
| ПР.НАКЛ., БЪД.ПРЕД.ВР., 3Л., МН.Ч. = щели (са) да са мотали
| УСЛОВНО НАКЛОНЕНИЕ, 1Л., ЕД.Ч., М.Р. = бих мотал
| УСЛОВНО НАКЛОНЕНИЕ, 1Л., ЕД.Ч., Ж.Р. = бих мотала
| УСЛОВНО НАКЛОНЕНИЕ, 1Л., ЕД.Ч., СР.Р. = бих мотало
| УСЛОВНО НАКЛОНЕНИЕ, 1Л., МН.Ч. = бихме мотали
| УСЛОВНО НАКЛОНЕНИЕ, 2Л., ЕД.Ч., М.Р. = би мотал
| УСЛОВНО НАКЛОНЕНИЕ, 2Л., ЕД.Ч., Ж.Р. = би мотала
| УСЛОВНО НАКЛОНЕНИЕ, 2Л., ЕД.Ч., СР.Р. = би мотало
| УСЛОВНО НАКЛОНЕНИЕ, 2Л., МН.Ч. = бихте мотали
| УСЛОВНО НАКЛОНЕНИЕ, 3Л., ЕД.Ч., М.Р. = би мотал
| УСЛОВНО НАКЛОНЕНИЕ, 3Л., ЕД.Ч., Ж.Р. = би мотала
| УСЛОВНО НАКЛОНЕНИЕ, 3Л., ЕД.Ч., СР.Р. = би мотало
| УСЛОВНО НАКЛОНЕНИЕ, 3Л., МН.Ч. = биха мотали
| ПОВЕЛИТЕЛНО НАКЛОНЕНИЕ, ЕД.Ч. = мо·тай
| ПОВЕЛИТЕЛНО НАКЛОНЕНИЕ, МН.Ч. = мо·тай·те
| МИН.СТРАД.ПРИЧ. М.Р. = мо·тан
| МИН.СТРАД.ПРИЧ. М.Р. НЕПЪЛЕН ЧЛЕН = мо·та·ния
| МИН.СТРАД.ПРИЧ. М.Р. ПЪЛЕН ЧЛЕН = мо·та·ни·ят
| МИН.СТРАД.ПРИЧ. Ж.Р. = мо·та·на
| МИН.СТРАД.ПРИЧ. Ж.Р. ЧЛЕН = мо·та·на·та
| МИН.СТРАД.ПРИЧ. СР.Р. = мо·та·но
| МИН.СТРАД.ПРИЧ. СР.Р. ЧЛЕН = мо·та·но·то
| МИН.СТРАД.ПРИЧ. МН.Ч. = мо·та·ни
| МИН.СТРАД.ПРИЧ. МН.Ч. ЧЛЕН = мо·та·ни·те
| МИН.ДЕЯТ.СВ.ПРИЧ. М.Р. = мо·тал
| МИН.ДЕЯТ.СВ.ПРИЧ. М.Р. НЕПЪЛЕН ЧЛЕН = мо·та·лия
| МИН.ДЕЯТ.СВ.ПРИЧ. М.Р. ПЪЛЕН ЧЛЕН = мо·та·ли·ят
| МИН.ДЕЯТ.СВ.ПРИЧ. Ж.Р. = мо·та·ла
| МИН.ДЕЯТ.СВ.ПРИЧ. Ж.Р. ЧЛЕН = мо·та·ла·та
| МИН.ДЕЯТ.СВ.ПРИЧ. СР.Р. = мо·та·ло
| МИН.ДЕЯТ.СВ.ПРИЧ. СР.Р. ЧЛЕН = мо·та·ло·то
| МИН.ДЕЯТ.СВ.ПРИЧ. МН.Ч. = мо·та·ли
| МИН.ДЕЯТ.СВ.ПРИЧ. МН.Ч. ЧЛЕН = мо·та·ли·те
| МИН.ДЕЯТ.НЕСВ.ПРИЧ. М.Р. = мо·тал
| МИН.ДЕЯТ.НЕСВ.ПРИЧ. М.Р. НЕПЪЛЕН ЧЛЕН = мо·та·лия
| МИН.ДЕЯТ.НЕСВ.ПРИЧ. М.Р. ПЪЛЕН ЧЛЕН = мо·та·ли·ят
| МИН.ДЕЯТ.НЕСВ.ПРИЧ. Ж.Р. = мо·та·ла
| МИН.ДЕЯТ.НЕСВ.ПРИЧ. Ж.Р. ЧЛЕН = мо·та·ла·та
| МИН.ДЕЯТ.НЕСВ.ПРИЧ. СР.Р. = мо·та·ло
| МИН.ДЕЯТ.НЕСВ.ПРИЧ. СР.Р. ЧЛЕН = мо·та·ло·то
| МИН.ДЕЯТ.НЕСВ.ПРИЧ. МН.Ч. = мо·та·ли
| МИН.ДЕЯТ.НЕСВ.ПРИЧ. МН.Ч. ЧЛЕН = мо·та·ли·те
| СЕГ.ДЕЯТ.ПРИЧ. М.Р. = мо·тащ
| СЕГ.ДЕЯТ.ПРИЧ. М.Р. НЕПЪЛЕН ЧЛЕН = мо·та·щия
| СЕГ.ДЕЯТ.ПРИЧ. М.Р. ПЪЛЕН ЧЛЕН = мо·та·щи·ят
| СЕГ.ДЕЯТ.ПРИЧ. Ж.Р. = мо·та·ща
| СЕГ.ДЕЯТ.ПРИЧ. Ж.Р. ЧЛЕН = мо·та·ща·та
| СЕГ.ДЕЯТ.ПРИЧ. СР.Р. = мо·та·що
| СЕГ.ДЕЯТ.ПРИЧ. СР.Р. ЧЛЕН = мо·та·що·то
| СЕГ.ДЕЯТ.ПРИЧ. МН.Ч. = мо·та·щи
| СЕГ.ДЕЯТ.ПРИЧ. МН.Ч. ЧЛЕН = мо·та·щи·те
| ДЕЕПРИЧАСТИЕ = мо·тай·ки
| СКРИТИ ПРЕПРАТКИ = 
[[мотам]],
[[моташ]],
[[мота]],
[[мотаме]],
[[мотате]],
[[мотат]],
[[мотах]],
[[мотахме]],
[[мотахте]],
[[мотаха]],
[[моташе]],
[[мотай]],
[[мотайте]],
[[мотал]],
[[моталия]],
[[моталият]],
[[мотала]],
[[моталата]],
[[мотало]],
[[моталото]],
[[мотали]],
[[моталите]],
[[мотан]],
[[мотания]],
[[мотаният]],
[[мотана]],
[[мотаната]],
[[мотано]],
[[мотаното]],
[[мотани]],
[[мотаните]],
[[мотащ]],
[[мотащия]],
[[мотащият]],
[[мотаща]],
[[мотащата]],
[[мотащо]],
[[мотащото]],
[[мотащи]],
[[мотащите]],
[[мотайки]],
[[мотал съм]],
[[мотала съм]],
[[мотало съм]],
[[мотали сме]],
[[мотал си]],
[[мотала си]],
[[мотало си]],
[[мотали сте]],
[[мотал е]],
[[мотала е]],
[[мотало е]],
[[мотали са]],
[[бях мотал]],
[[бях мотала]],
[[бях мотало]],
[[бяхме мотали]],
[[беше мотал]],
[[беше мотала]],
[[беше мотало]],
[[бяхте мотали]],
[[бяха мотали]],
[[ще мотам]],
[[ще мотаме]],
[[ще моташ]],
[[ще мотате]],
[[ще мота]],
[[ще мотат]],
[[ще съм мотал]],
[[ще съм мотала]],
[[ще съм мотало]],
[[ще сме мотали]],
[[ще си мотал]],
[[ще си мотала]],
[[ще си мотало]],
[[ще сте мотали]],
[[ще е мотал]],
[[ще е мотала]],
[[ще е мотало]],
[[ще са мотали]],
[[щях да мотам]],
[[щяхме да мотаме]],
[[щеше да моташ]],
[[щяхте да мотате]],
[[щеше да мота]],
[[щяха да мотат]],
[[щях да съм мотал]],
[[щях да съм мотала]],
[[щях да съм мотало]],
[[щяхме да сме мотали]],
[[щеше да си мотал]],
[[щеше да си мотала]],
[[щеше да си мотало]],
[[щяхте да сте мотали]],
[[щеше да е мотал]],
[[щеше да е мотала]],
[[щеше да е мотало]],
[[щяха да са мотали]],
[[бил съм мотал]],
[[била съм мотала]],
[[било съм мотало]],
[[били сме мотали]],
[[бил си мотал]],
[[била си мотала]],
[[било си мотало]],
[[били сте мотали]],
[[бил е мотал]],
[[била е мотала]],
[[било е мотало]],
[[били са мотали]],
[[щял съм да мотам]],
[[щяла съм да мотам]],
[[щяло съм да мотам]],
[[щели сме да мотаме]],
[[щял си да моташ]],
[[щяла си да моташ]],
[[щяло си да моташ]],
[[щели сте да мотате]],
[[щял да мота]],
[[щяла да мота]],
[[щяло да мота]],
[[щели да мотат]],
[[щял е да мота]],
[[щяла е да мота]],
[[щяло е да мота]],
[[щели са да мотат]],
[[щял съм да съм мотал]],
[[щяла съм да съм мотала]],
[[щяло съм да съм мотало]],
[[щели сме да сме мотали]],
[[щял си да си мотал]],
[[щяла си да си мотала]],
[[щяло си да си мотало]],
[[щели сте да сте мотали]],
[[щял да е мотал]],
[[щяла да е мотала]],
[[щяло да е мотало]],
[[щели да са мотали]],
[[щял е да е мотал]],
[[щяла е да е мотала]],
[[щяло е да е мотало]],
[[щели са да са мотали]],
[[бих мотал]],
[[бих мотала]],
[[бих мотало]],
[[бихме мотали]],
[[би мотал]],
[[би мотала]],
[[би мотало]],
[[бихте мотали]],
[[биха мотали]],
}}</text>
      <sha1>bytrq7n7yj1s9fzv02vqrirzwfs5cd7</sha1>
    </revision>
  </page>
  <page>
    <title>Шаблон:Словоформи/мотая</title>
    <ns>10</ns>
    <id>408285</id>
    <revision>
      <id>440267</id>
      <parentid>10946</parentid>
      <timestamp>2005-05-07T08:55:51Z</timestamp>
      <contributor>
        <username>Bgbot</username>
        <id>83</id>
      </contributor>
      <comment>Борислав: Шаблон със словоформи</comment>
      <model>wikitext</model>
      <format>text/x-wiki</format>
      <text bytes="19260" xml:space="preserve">{{Шаблон:Словоформи/Глагол|
  ОСНОВНА ФОРМА = мотая
| СЕГ.ВР., 1Л., ЕД.Ч. = мо·тая
| СЕГ.ВР., 1Л., МН.Ч. = мо·та·ем
| СЕГ.ВР., 2Л., ЕД.Ч. = мо·та·еш
| СЕГ.ВР., 2Л., МН.Ч. = мо·та·е·те
| СЕГ.ВР., 3Л., ЕД.Ч. = мо·тае
| СЕГ.ВР., 3Л., МН.Ч. = мо·та·ят
| МИН.СВ.ВР., 1Л., ЕД.Ч. = мо·тах
| МИН.СВ.ВР., 1Л., МН.Ч. = мо·тах·ме
| МИН.СВ.ВР., 2Л., ЕД.Ч. = мо·та
| МИН.СВ.ВР., 2Л., МН.Ч. = мо·тах·те
| МИН.СВ.ВР., 3Л., ЕД.Ч. = мо·та
| МИН.СВ.ВР., 3Л., МН.Ч. = мо·та·ха
| МИН.НЕСВ.ВР., 1Л., ЕД.Ч. = мо·та·ех
| МИН.НЕСВ.ВР., 1Л., МН.Ч. = мо·та·ех·ме
| МИН.НЕСВ.ВР., 2Л., ЕД.Ч. = мо·та·е·ше
| МИН.НЕСВ.ВР., 2Л., МН.Ч. = мо·та·ех·те
| МИН.НЕСВ.ВР., 3Л., ЕД.Ч. = мо·та·е·ше
| МИН.НЕСВ.ВР., 3Л., МН.Ч. = мо·та·е·ха
| МИН.НЕОПР.ВР., 1Л., ЕД.Ч., М.Р. = мотал съм
| МИН.НЕОПР.ВР., 1Л., ЕД.Ч., Ж.Р. = мотала съм
| МИН.НЕОПР.ВР., 1Л., ЕД.Ч., СР.Р. = мотало съм
| МИН.НЕОПР.ВР., 1Л., МН.Ч. = мотали сме
| МИН.НЕОПР.ВР., 2Л., ЕД.Ч., М.Р. = мотал си
| МИН.НЕОПР.ВР., 2Л., ЕД.Ч., Ж.Р. = мотала си
| МИН.НЕОПР.ВР., 2Л., ЕД.Ч., СР.Р. = мотало си
| МИН.НЕОПР.ВР., 2Л., МН.Ч. = мотали сте
| МИН.НЕОПР.ВР., 3Л., ЕД.Ч., М.Р. = мотал е
| МИН.НЕОПР.ВР., 3Л., ЕД.Ч., Ж.Р. = мотала е
| МИН.НЕОПР.ВР., 3Л., ЕД.Ч., СР.Р. = мотало е
| МИН.НЕОПР.ВР., 3Л., МН.Ч. = мотали са
| МИН.ПРЕД.ВР., 1Л., ЕД.Ч., М.Р. = бях мотал
| МИН.ПРЕД.ВР., 1Л., ЕД.Ч., Ж.Р. = бях мотала
| МИН.ПРЕД.ВР., 1Л., ЕД.Ч., СР.Р. = бях мотало
| МИН.ПРЕД.ВР., 1Л., МН.Ч. = бяхме мотали
| МИН.ПРЕД.ВР., 2Л., ЕД.Ч., М.Р. = беше мотал
| МИН.ПРЕД.ВР., 2Л., ЕД.Ч., Ж.Р. = беше мотала
| МИН.ПРЕД.ВР., 2Л., ЕД.Ч., СР.Р. = беше мотало
| МИН.ПРЕД.ВР., 2Л., МН.Ч. = бяхте мотали
| МИН.ПРЕД.ВР., 3Л., ЕД.Ч., М.Р. = беше мотал
| МИН.ПРЕД.ВР., 3Л., ЕД.Ч., Ж.Р. = беше мотала
| МИН.ПРЕД.ВР., 3Л., ЕД.Ч., СР.Р. = беше мотало
| МИН.ПРЕД.ВР., 3Л., МН.Ч. = бяха мотали
| БЪД.ВР., 1Л., ЕД.Ч. = ще мотая
| БЪД.ВР., 1Л., МН.Ч. = ще мотаем
| БЪД.ВР., 2Л., ЕД.Ч. = ще мотаеш
| БЪД.ВР., 2Л., МН.Ч. = ще мотаете
| БЪД.ВР., 3Л., ЕД.Ч. = ще мотае
| БЪД.ВР., 3Л., МН.Ч. = ще мотаят
| БЪД.ПРЕД.ВР., 1Л., ЕД.Ч., М.Р. = ще съм мотал
| БЪД.ПРЕД.ВР., 1Л., ЕД.Ч., Ж.Р. = ще съм мотала
| БЪД.ПРЕД.ВР., 1Л., ЕД.Ч., СР.Р. = ще съм мотало
| БЪД.ПРЕД.ВР., 1Л., МН.Ч. = ще сме мотали
| БЪД.ПРЕД.ВР., 2Л., ЕД.Ч., М.Р. = ще си мотал
| БЪД.ПРЕД.ВР., 2Л., ЕД.Ч., Ж.Р. = ще си мотала
| БЪД.ПРЕД.ВР., 2Л., ЕД.Ч., СР.Р. = ще си мотало
| БЪД.ПРЕД.ВР., 2Л., МН.Ч. = ще сте мотали
| БЪД.ПРЕД.ВР., 3Л., ЕД.Ч., М.Р. = ще е мотал
| БЪД.ПРЕД.ВР., 3Л., ЕД.Ч., Ж.Р. = ще е мотала
| БЪД.ПРЕД.ВР., 3Л., ЕД.Ч., СР.Р. = ще е мотало
| БЪД.ПРЕД.ВР., 3Л., МН.Ч. = ще са мотали
| БЪД.ВР. В МИН., 1Л., ЕД.Ч. = щях да мотая
| БЪД.ВР. В МИН., 1Л., МН.Ч. = щяхме да мотаем
| БЪД.ВР. В МИН., 2Л., ЕД.Ч. = щеше да мотаеш
| БЪД.ВР. В МИН., 2Л., МН.Ч. = щяхте да мотаете
| БЪД.ВР. В МИН., 3Л., ЕД.Ч. = щеше да мотае
| БЪД.ВР. В МИН., 3Л., МН.Ч. = щяха да мотаят
| БЪД.ПРЕД.ВР. В МИН., 1Л., ЕД.Ч., М.Р. = щях да съм мотал
| БЪД.ПРЕД.ВР. В МИН., 1Л., ЕД.Ч., Ж.Р. = щях да съм мотала
| БЪД.ПРЕД.ВР. В МИН., 1Л., ЕД.Ч., СР.Р. = щях да съм мотало
| БЪД.ПРЕД.ВР. В МИН., 1Л., МН.Ч. = щяхме да сме мотали
| БЪД.ПРЕД.ВР. В МИН., 2Л., ЕД.Ч., М.Р. = щеше да си мотал
| БЪД.ПРЕД.ВР. В МИН., 2Л., ЕД.Ч., Ж.Р. = щеше да си мотала
| БЪД.ПРЕД.ВР. В МИН., 2Л., ЕД.Ч., СР.Р. = щеше да си мотало
| БЪД.ПРЕД.ВР. В МИН., 2Л., МН.Ч. = щяхте да сте мотали
| БЪД.ПРЕД.ВР. В МИН., 3Л., ЕД.Ч., М.Р. = щеше да е мотал
| БЪД.ПРЕД.ВР. В МИН., 3Л., ЕД.Ч., Ж.Р. = щеше да е мотала
| БЪД.ПРЕД.ВР. В МИН., 3Л., ЕД.Ч., СР.Р. = щеше да е мотало
| БЪД.ПРЕД.ВР. В МИН., 3Л., МН.Ч. = щяха да са мотали
| ПР.НАКЛ., СЕГ.ВР., 1Л., ЕД.Ч., М.Р. = мотаел съм
| ПР.НАКЛ., СЕГ.ВР., 1Л., ЕД.Ч., Ж.Р. = мотаела съм
| ПР.НАКЛ., СЕГ.ВР., 1Л., ЕД.Ч., СР.Р. = мотаело съм
| ПР.НАКЛ., СЕГ.ВР., 1Л., МН.Ч. = мотаели сме
| ПР.НАКЛ., СЕГ.ВР., 2Л., ЕД.Ч., М.Р. = мотаел си
| ПР.НАКЛ., СЕГ.ВР., 2Л., ЕД.Ч., Ж.Р. = мотаела си
| ПР.НАКЛ., СЕГ.ВР., 2Л., ЕД.Ч., СР.Р. = мотаело си
| ПР.НАКЛ., СЕГ.ВР., 2Л., МН.Ч. = мотаели сте
| ПР.НАКЛ., СЕГ.ВР., 3Л., ЕД.Ч., М.Р. = мотаел (е)
| ПР.НАКЛ., СЕГ.ВР., 3Л., ЕД.Ч., Ж.Р. = мотаела (е)
| ПР.НАКЛ., СЕГ.ВР., 3Л., ЕД.Ч., СР.Р. = мотаело (е)
| ПР.НАКЛ., СЕГ.ВР., 3Л., МН.Ч. = мотаели (са)
| ПР.НАКЛ., МИН.СВ.ВР., 1Л., ЕД.Ч., М.Р. = мотал съм
| ПР.НАКЛ., МИН.СВ.ВР., 1Л., ЕД.Ч., Ж.Р. = мотала съм
| ПР.НАКЛ., МИН.СВ.ВР., 1Л., ЕД.Ч., СР.Р. = мотало съм
| ПР.НАКЛ., МИН.СВ.ВР., 1Л., МН.Ч. = мотали сме
| ПР.НАКЛ., МИН.СВ.ВР., 2Л., ЕД.Ч., М.Р. = мотал си
| ПР.НАКЛ., МИН.СВ.ВР., 2Л., ЕД.Ч., Ж.Р. = мотала си
| ПР.НАКЛ., МИН.СВ.ВР., 2Л., ЕД.Ч., СР.Р. = мотало си
| ПР.НАКЛ., МИН.СВ.ВР., 2Л., МН.Ч. = мотали сте
| ПР.НАКЛ., МИН.СВ.ВР., 3Л., ЕД.Ч., М.Р. = мотал (е)
| ПР.НАКЛ., МИН.СВ.ВР., 3Л., ЕД.Ч., Ж.Р. = мотала (е)
| ПР.НАКЛ., МИН.СВ.ВР., 3Л., ЕД.Ч., СР.Р. = мотало (е)
| ПР.НАКЛ., МИН.СВ.ВР., 3Л., МН.Ч. = мотали (са)
| ПР.НАКЛ., МИН.НЕОПР.ВР., 1Л., ЕД.Ч., М.Р. = бил съм мотал
| ПР.НАКЛ., МИН.НЕОПР.ВР., 1Л., ЕД.Ч., Ж.Р. = била съм мотала
| ПР.НАКЛ., МИН.НЕОПР.ВР., 1Л., ЕД.Ч., СР.Р. = било съм мотало
| ПР.НАКЛ., МИН.НЕОПР.ВР., 1Л., МН.Ч. = били сме мотали
| ПР.НАКЛ., МИН.НЕОПР.ВР., 2Л., ЕД.Ч., М.Р. = бил си мотал
| ПР.НАКЛ., МИН.НЕОПР.ВР., 2Л., ЕД.Ч., Ж.Р. = била си мотала
| ПР.НАКЛ., МИН.НЕОПР.ВР., 2Л., ЕД.Ч., СР.Р. = било си мотало
| ПР.НАКЛ., МИН.НЕОПР.ВР., 2Л., МН.Ч. = били сте мотали
| ПР.НАКЛ., МИН.НЕОПР.ВР., 3Л., ЕД.Ч., М.Р. = бил (е) мотал
| ПР.НАКЛ., МИН.НЕОПР.ВР., 3Л., ЕД.Ч., Ж.Р. = била (е) мотала
| ПР.НАКЛ., МИН.НЕОПР.ВР., 3Л., ЕД.Ч., СР.Р. = било (е) мотало
| ПР.НАКЛ., МИН.НЕОПР.ВР., 3Л., МН.Ч. = били (са) мотали
| ПР.НАКЛ., БЪД.ВР., 1Л., ЕД.Ч., М.Р. = щял съм да мотая
| ПР.НАКЛ., БЪД.ВР., 1Л., ЕД.Ч., Ж.Р. = щяла съм да мотая
| ПР.НАКЛ., БЪД.ВР., 1Л., ЕД.Ч., СР.Р. = щяло съм да мотая
| ПР.НАКЛ., БЪД.ВР., 1Л., МН.Ч. = щели сме да мотаем
| ПР.НАКЛ., БЪД.ВР., 2Л., ЕД.Ч., М.Р. = щял си да мотаеш
| ПР.НАКЛ., БЪД.ВР., 2Л., ЕД.Ч., Ж.Р. = щяла си да мотаеш
| ПР.НАКЛ., БЪД.ВР., 2Л., ЕД.Ч., СР.Р. = щяло си да мотаеш
| ПР.НАКЛ., БЪД.ВР., 2Л., МН.Ч. = щели сте да мотаете
| ПР.НАКЛ., БЪД.ВР., 3Л., ЕД.Ч., М.Р. = щял (е) да мотае
| ПР.НАКЛ., БЪД.ВР., 3Л., ЕД.Ч., Ж.Р. = щяла (е) да мотае
| ПР.НАКЛ., БЪД.ВР., 3Л., ЕД.Ч., СР.Р. = щяло (е) да мотае
| ПР.НАКЛ., БЪД.ВР., 3Л., МН.Ч. = щели (са) да мотаят
| ПР.НАКЛ., БЪД.ПРЕД.ВР., 1Л., ЕД.Ч., М.Р. = щял съм да съм мотал
| ПР.НАКЛ., БЪД.ПРЕД.ВР., 1Л., ЕД.Ч., Ж.Р. = щяла съм да съм мотала
| ПР.НАКЛ., БЪД.ПРЕД.ВР., 1Л., ЕД.Ч., СР.Р. = щяло съм да съм мотало
| ПР.НАКЛ., БЪД.ПРЕД.ВР., 1Л., МН.Ч. = щели сме да сме мотали
| ПР.НАКЛ., БЪД.ПРЕД.ВР., 2Л., ЕД.Ч., М.Р. = щял си да си мотал
| ПР.НАКЛ., БЪД.ПРЕД.ВР., 2Л., ЕД.Ч., Ж.Р. = щяла си да си мотала
| ПР.НАКЛ., БЪД.ПРЕД.ВР., 2Л., ЕД.Ч., СР.Р. = щяло си да си мотало
| ПР.НАКЛ., БЪД.ПРЕД.ВР., 2Л., МН.Ч. = щели сте да сте мотали
| ПР.НАКЛ., БЪД.ПРЕД.ВР., 3Л., ЕД.Ч., М.Р. = щял (е) да е мотал
| ПР.НАКЛ., БЪД.ПРЕД.ВР., 3Л., ЕД.Ч., Ж.Р. = щяла (е) да е мотала
| ПР.НАКЛ., БЪД.ПРЕД.ВР., 3Л., ЕД.Ч., СР.Р. = щяло (е) да е мотало
| ПР.НАКЛ., БЪД.ПРЕД.ВР., 3Л., МН.Ч. = щели (са) да са мотали
| УСЛОВНО НАКЛОНЕНИЕ, 1Л., ЕД.Ч., М.Р. = бих мотал
| УСЛОВНО НАКЛОНЕНИЕ, 1Л., ЕД.Ч., Ж.Р. = бих мотала
| УСЛОВНО НАКЛОНЕНИЕ, 1Л., ЕД.Ч., СР.Р. = бих мотало
| УСЛОВНО НАКЛОНЕНИЕ, 1Л., МН.Ч. = бихме мотали
| УСЛОВНО НАКЛОНЕНИЕ, 2Л., ЕД.Ч., М.Р. = би мотал
| УСЛОВНО НАКЛОНЕНИЕ, 2Л., ЕД.Ч., Ж.Р. = би мотала
| УСЛОВНО НАКЛОНЕНИЕ, 2Л., ЕД.Ч., СР.Р. = би мотало
| УСЛОВНО НАКЛОНЕНИЕ, 2Л., МН.Ч. = бихте мотали
| УСЛОВНО НАКЛОНЕНИЕ, 3Л., ЕД.Ч., М.Р. = би мотал
| УСЛОВНО НАКЛОНЕНИЕ, 3Л., ЕД.Ч., Ж.Р. = би мотала
| УСЛОВНО НАКЛОНЕНИЕ, 3Л., ЕД.Ч., СР.Р. = би мотало
| УСЛОВНО НАКЛОНЕНИЕ, 3Л., МН.Ч. = биха мотали
| ПОВЕЛИТЕЛНО НАКЛОНЕНИЕ, ЕД.Ч. = мо·тай
| ПОВЕЛИТЕЛНО НАКЛОНЕНИЕ, МН.Ч. = мо·тай·те
| МИН.СТРАД.ПРИЧ. М.Р. = мо·тан
| МИН.СТРАД.ПРИЧ. М.Р. НЕПЪЛЕН ЧЛЕН = мо·та·ния
| МИН.СТРАД.ПРИЧ. М.Р. ПЪЛЕН ЧЛЕН = мо·та·ни·ят
| МИН.СТРАД.ПРИЧ. Ж.Р. = мо·та·на
| МИН.СТРАД.ПРИЧ. Ж.Р. ЧЛЕН = мо·та·на·та
| МИН.СТРАД.ПРИЧ. СР.Р. = мо·та·но
| МИН.СТРАД.ПРИЧ. СР.Р. ЧЛЕН = мо·та·но·то
| МИН.СТРАД.ПРИЧ. МН.Ч. = мо·та·ни
| МИН.СТРАД.ПРИЧ. МН.Ч. ЧЛЕН = мо·та·ни·те
| МИН.ДЕЯТ.СВ.ПРИЧ. М.Р. = мо·тал
| МИН.ДЕЯТ.СВ.ПРИЧ. М.Р. НЕПЪЛЕН ЧЛЕН = мо·та·лия
| МИН.ДЕЯТ.СВ.ПРИЧ. М.Р. ПЪЛЕН ЧЛЕН = мо·та·ли·ят
| МИН.ДЕЯТ.СВ.ПРИЧ. Ж.Р. = мо·та·ла
| МИН.ДЕЯТ.СВ.ПРИЧ. Ж.Р. ЧЛЕН = мо·та·ла·та
| МИН.ДЕЯТ.СВ.ПРИЧ. СР.Р. = мо·та·ло
| МИН.ДЕЯТ.СВ.ПРИЧ. СР.Р. ЧЛЕН = мо·та·ло·то
| МИН.ДЕЯТ.СВ.ПРИЧ. МН.Ч. = мо·та·ли
| МИН.ДЕЯТ.СВ.ПРИЧ. МН.Ч. ЧЛЕН = мо·та·ли·те
| МИН.ДЕЯТ.НЕСВ.ПРИЧ. М.Р. = мо·та·ел
| МИН.ДЕЯТ.НЕСВ.ПРИЧ. М.Р. НЕПЪЛЕН ЧЛЕН = мо·та·е·лия
| МИН.ДЕЯТ.НЕСВ.ПРИЧ. М.Р. ПЪЛЕН ЧЛЕН = мо·та·е·ли·ят
| МИН.ДЕЯТ.НЕСВ.ПРИЧ. Ж.Р. = мо·та·е·ла
| МИН.ДЕЯТ.НЕСВ.ПРИЧ. Ж.Р. ЧЛЕН = мо·та·е·ла·та
| МИН.ДЕЯТ.НЕСВ.ПРИЧ. СР.Р. = мо·та·е·ло
| МИН.ДЕЯТ.НЕСВ.ПРИЧ. СР.Р. ЧЛЕН = мо·та·е·ло·то
| МИН.ДЕЯТ.НЕСВ.ПРИЧ. МН.Ч. = мо·та·е·ли
| МИН.ДЕЯТ.НЕСВ.ПРИЧ. МН.Ч. ЧЛЕН = мо·та·е·ли·те
| СЕГ.ДЕЯТ.ПРИЧ. М.Р. = мо·та·ещ
| СЕГ.ДЕЯТ.ПРИЧ. М.Р. НЕПЪЛЕН ЧЛЕН = мо·та·е·щия
| СЕГ.ДЕЯТ.ПРИЧ. М.Р. ПЪЛЕН ЧЛЕН = мо·та·е·щи·ят
| СЕГ.ДЕЯТ.ПРИЧ. Ж.Р. = мо·та·е·ща
| СЕГ.ДЕЯТ.ПРИЧ. Ж.Р. ЧЛЕН = мо·та·е·ща·та
| СЕГ.ДЕЯТ.ПРИЧ. СР.Р. = мо·та·е·що
| СЕГ.ДЕЯТ.ПРИЧ. СР.Р. ЧЛЕН = мо·та·е·що·то
| СЕГ.ДЕЯТ.ПРИЧ. МН.Ч. = мо·та·е·щи
| СЕГ.ДЕЯТ.ПРИЧ. МН.Ч. ЧЛЕН = мо·та·е·щи·те
| ДЕЕПРИЧАСТИЕ = мо·та·ей·ки
| СКРИТИ ПРЕПРАТКИ = 
[[мотая]],
[[мотаеш]],
[[мотае]],
[[мотаем]],
[[мотаете]],
[[мотаят]],
[[мотах]],
[[мота]],
[[мотахме]],
[[мотахте]],
[[мотаха]],
[[мотаех]],
[[мотаеше]],
[[мотаехме]],
[[мотаехте]],
[[мотаеха]],
[[мотай]],
[[мотайте]],
[[мотал]],
[[моталия]],
[[моталият]],
[[мотала]],
[[моталата]],
[[мотало]],
[[моталото]],
[[мотали]],
[[моталите]],
[[мотаел]],
[[мотаелия]],
[[мотаелият]],
[[мотаела]],
[[мотаелата]],
[[мотаело]],
[[мотаелото]],
[[мотаели]],
[[мотаелите]],
[[мотан]],
[[мотания]],
[[мотаният]],
[[мотана]],
[[мотаната]],
[[мотано]],
[[мотаното]],
[[мотани]],
[[мотаните]],
[[мотаещ]],
[[мотаещия]],
[[мотаещият]],
[[мотаеща]],
[[мотаещата]],
[[мотаещо]],
[[мотаещото]],
[[мотаещи]],
[[мотаещите]],
[[мотаейки]],
[[мотал съм]],
[[мотала съм]],
[[мотало съм]],
[[мотали сме]],
[[мотал си]],
[[мотала си]],
[[мотало си]],
[[мотали сте]],
[[мотал е]],
[[мотала е]],
[[мотало е]],
[[мотали са]],
[[бях мотал]],
[[бях мотала]],
[[бях мотало]],
[[бяхме мотали]],
[[беше мотал]],
[[беше мотала]],
[[беше мотало]],
[[бяхте мотали]],
[[бяха мотали]],
[[ще мотая]],
[[ще мотаем]],
[[ще мотаеш]],
[[ще мотаете]],
[[ще мотае]],
[[ще мотаят]],
[[ще съм мотал]],
[[ще съм мотала]],
[[ще съм мотало]],
[[ще сме мотали]],
[[ще си мотал]],
[[ще си мотала]],
[[ще си мотало]],
[[ще сте мотали]],
[[ще е мотал]],
[[ще е мотала]],
[[ще е мотало]],
[[ще са мотали]],
[[щях да мотая]],
[[щяхме да мотаем]],
[[щеше да мотаеш]],
[[щяхте да мотаете]],
[[щеше да мотае]],
[[щяха да мотаят]],
[[щях да съм мотал]],
[[щях да съм мотала]],
[[щях да съм мотало]],
[[щяхме да сме мотали]],
[[щеше да си мотал]],
[[щеше да си мотала]],
[[щеше да си мотало]],
[[щяхте да сте мотали]],
[[щеше да е мотал]],
[[щеше да е мотала]],
[[щеше да е мотало]],
[[щяха да са мотали]],
[[мотаел съм]],
[[мотаела съм]],
[[мотаело съм]],
[[мотаели сме]],
[[мотаел си]],
[[мотаела си]],
[[мотаело си]],
[[мотаели сте]],
[[мотаел е]],
[[мотаела е]],
[[мотаело е]],
[[мотаели са]],
[[бил съм мотал]],
[[била съм мотала]],
[[било съм мотало]],
[[били сме мотали]],
[[бил си мотал]],
[[била си мотала]],
[[било си мотало]],
[[били сте мотали]],
[[бил е мотал]],
[[била е мотала]],
[[било е мотало]],
[[били са мотали]],
[[щял съм да мотая]],
[[щяла съм да мотая]],
[[щяло съм да мотая]],
[[щели сме да мотаем]],
[[щял си да мотаеш]],
[[щяла си да мотаеш]],
[[щяло си да мотаеш]],
[[щели сте да мотаете]],
[[щял да мотае]],
[[щяла да мотае]],
[[щяло да мотае]],
[[щели да мотаят]],
[[щял е да мотае]],
[[щяла е да мотае]],
[[щяло е да мотае]],
[[щели са да мотаят]],
[[щял съм да съм мотал]],
[[щяла съм да съм мотала]],
[[щяло съм да съм мотало]],
[[щели сме да сме мотали]],
[[щял си да си мотал]],
[[щяла си да си мотала]],
[[щяло си да си мотало]],
[[щели сте да сте мотали]],
[[щял да е мотал]],
[[щяла да е мотала]],
[[щяло да е мотало]],
[[щели да са мотали]],
[[щял е да е мотал]],
[[щяла е да е мотала]],
[[щяло е да е мотало]],
[[щели са да са мотали]],
[[бих мотал]],
[[бих мотала]],
[[бих мотало]],
[[бихме мотали]],
[[би мотал]],
[[би мотала]],
[[би мотало]],
[[бихте мотали]],
[[биха мотали]],
}}</text>
      <sha1>t43dwux8lkspapatvp18r4tna7anrtn</sha1>
    </revision>
  </page>
  <page>
    <title>Шаблон:Словоформи/мотивирам</title>
    <ns>10</ns>
    <id>518646</id>
    <revision>
      <id>550626</id>
      <timestamp>2005-05-11T05:13:50Z</timestamp>
      <contributor>
        <username>Bgbot</username>
        <id>83</id>
      </contributor>
      <comment>Борислав: Шаблон със словоформи</comment>
      <model>wikitext</model>
      <format>text/x-wiki</format>
      <text bytes="21386" xml:space="preserve">{{Шаблон:Словоформи/Глагол|
  ОСНОВНА ФОРМА = мотивирам
| СЕГ.ВР., 1Л., ЕД.Ч. = мо·ти·ви·рам
| СЕГ.ВР., 1Л., МН.Ч. = мо·ти·ви·ра·ме
| СЕГ.ВР., 2Л., ЕД.Ч. = мо·ти·ви·раш
| СЕГ.ВР., 2Л., МН.Ч. = мо·ти·ви·ра·те
| СЕГ.ВР., 3Л., ЕД.Ч. = мо·ти·ви·ра
| СЕГ.ВР., 3Л., МН.Ч. = мо·ти·ви·рат
| МИН.СВ.ВР., 1Л., ЕД.Ч. = мо·ти·ви·рах
| МИН.СВ.ВР., 1Л., МН.Ч. = мо·ти·ви·рах·ме
| МИН.СВ.ВР., 2Л., ЕД.Ч. = мо·ти·ви·ра
| МИН.СВ.ВР., 2Л., МН.Ч. = мо·ти·ви·рах·те
| МИН.СВ.ВР., 3Л., ЕД.Ч. = мо·ти·ви·ра
| МИН.СВ.ВР., 3Л., МН.Ч. = мо·ти·ви·ра·ха
| МИН.НЕСВ.ВР., 1Л., ЕД.Ч. = мо·ти·ви·рах
| МИН.НЕСВ.ВР., 1Л., МН.Ч. = мо·ти·ви·рах·ме
| МИН.НЕСВ.ВР., 2Л., ЕД.Ч. = мо·ти·ви·ра·ше
| МИН.НЕСВ.ВР., 2Л., МН.Ч. = мо·ти·ви·рах·те
| МИН.НЕСВ.ВР., 3Л., ЕД.Ч. = мо·ти·ви·ра·ше
| МИН.НЕСВ.ВР., 3Л., МН.Ч. = мо·ти·ви·ра·ха
| МИН.НЕОПР.ВР., 1Л., ЕД.Ч., М.Р. = мотивирал съм
| МИН.НЕОПР.ВР., 1Л., ЕД.Ч., Ж.Р. = мотивирала съм
| МИН.НЕОПР.ВР., 1Л., ЕД.Ч., СР.Р. = мотивирало съм
| МИН.НЕОПР.ВР., 1Л., МН.Ч. = мотивирали сме
| МИН.НЕОПР.ВР., 2Л., ЕД.Ч., М.Р. = мотивирал си
| МИН.НЕОПР.ВР., 2Л., ЕД.Ч., Ж.Р. = мотивирала си
| МИН.НЕОПР.ВР., 2Л., ЕД.Ч., СР.Р. = мотивирало си
| МИН.НЕОПР.ВР., 2Л., МН.Ч. = мотивирали сте
| МИН.НЕОПР.ВР., 3Л., ЕД.Ч., М.Р. = мотивирал е
| МИН.НЕОПР.ВР., 3Л., ЕД.Ч., Ж.Р. = мотивирала е
| МИН.НЕОПР.ВР., 3Л., ЕД.Ч., СР.Р. = мотивирало е
| МИН.НЕОПР.ВР., 3Л., МН.Ч. = мотивирали са
| МИН.ПРЕД.ВР., 1Л., ЕД.Ч., М.Р. = бях мотивирал
| МИН.ПРЕД.ВР., 1Л., ЕД.Ч., Ж.Р. = бях мотивирала
| МИН.ПРЕД.ВР., 1Л., ЕД.Ч., СР.Р. = бях мотивирало
| МИН.ПРЕД.ВР., 1Л., МН.Ч. = бяхме мотивирали
| МИН.ПРЕД.ВР., 2Л., ЕД.Ч., М.Р. = беше мотивирал
| МИН.ПРЕД.ВР., 2Л., ЕД.Ч., Ж.Р. = беше мотивирала
| МИН.ПРЕД.ВР., 2Л., ЕД.Ч., СР.Р. = беше мотивирало
| МИН.ПРЕД.ВР., 2Л., МН.Ч. = бяхте мотивирали
| МИН.ПРЕД.ВР., 3Л., ЕД.Ч., М.Р. = беше мотивирал
| МИН.ПРЕД.ВР., 3Л., ЕД.Ч., Ж.Р. = беше мотивирала
| МИН.ПРЕД.ВР., 3Л., ЕД.Ч., СР.Р. = беше мотивирало
| МИН.ПРЕД.ВР., 3Л., МН.Ч. = бяха мотивирали
| БЪД.ВР., 1Л., ЕД.Ч. = ще мотивирам
| БЪД.ВР., 1Л., МН.Ч. = ще мотивираме
| БЪД.ВР., 2Л., ЕД.Ч. = ще мотивираш
| БЪД.ВР., 2Л., МН.Ч. = ще мотивирате
| БЪД.ВР., 3Л., ЕД.Ч. = ще мотивира
| БЪД.ВР., 3Л., МН.Ч. = ще мотивират
| БЪД.ПРЕД.ВР., 1Л., ЕД.Ч., М.Р. = ще съм мотивирал
| БЪД.ПРЕД.ВР., 1Л., ЕД.Ч., Ж.Р. = ще съм мотивирала
| БЪД.ПРЕД.ВР., 1Л., ЕД.Ч., СР.Р. = ще съм мотивирало
| БЪД.ПРЕД.ВР., 1Л., МН.Ч. = ще сме мотивирали
| БЪД.ПРЕД.ВР., 2Л., ЕД.Ч., М.Р. = ще си мотивирал
| БЪД.ПРЕД.ВР., 2Л., ЕД.Ч., Ж.Р. = ще си мотивирала
| БЪД.ПРЕД.ВР., 2Л., ЕД.Ч., СР.Р. = ще си мотивирало
| БЪД.ПРЕД.ВР., 2Л., МН.Ч. = ще сте мотивирали
| БЪД.ПРЕД.ВР., 3Л., ЕД.Ч., М.Р. = ще е мотивирал
| БЪД.ПРЕД.ВР., 3Л., ЕД.Ч., Ж.Р. = ще е мотивирала
| БЪД.ПРЕД.ВР., 3Л., ЕД.Ч., СР.Р. = ще е мотивирало
| БЪД.ПРЕД.ВР., 3Л., МН.Ч. = ще са мотивирали
| БЪД.ВР. В МИН., 1Л., ЕД.Ч. = щях да мотивирам
| БЪД.ВР. В МИН., 1Л., МН.Ч. = щяхме да мотивираме
| БЪД.ВР. В МИН., 2Л., ЕД.Ч. = щеше да мотивираш
| БЪД.ВР. В МИН., 2Л., МН.Ч. = щяхте да мотивирате
| БЪД.ВР. В МИН., 3Л., ЕД.Ч. = щеше да мотивира
| БЪД.ВР. В МИН., 3Л., МН.Ч. = щяха да мотивират
| БЪД.ПРЕД.ВР. В МИН., 1Л., ЕД.Ч., М.Р. = щях да съм мотивирал
| БЪД.ПРЕД.ВР. В МИН., 1Л., ЕД.Ч., Ж.Р. = щях да съм мотивирала
| БЪД.ПРЕД.ВР. В МИН., 1Л., ЕД.Ч., СР.Р. = щях да съм мотивирало
| БЪД.ПРЕД.ВР. В МИН., 1Л., МН.Ч. = щяхме да сме мотивирали
| БЪД.ПРЕД.ВР. В МИН., 2Л., ЕД.Ч., М.Р. = щеше да си мотивирал
| БЪД.ПРЕД.ВР. В МИН., 2Л., ЕД.Ч., Ж.Р. = щеше да си мотивирала
| БЪД.ПРЕД.ВР. В МИН., 2Л., ЕД.Ч., СР.Р. = щеше да си мотивирало
| БЪД.ПРЕД.ВР. В МИН., 2Л., МН.Ч. = щяхте да сте мотивирали
| БЪД.ПРЕД.ВР. В МИН., 3Л., ЕД.Ч., М.Р. = щеше да е мотивирал
| БЪД.ПРЕД.ВР. В МИН., 3Л., ЕД.Ч., Ж.Р. = щеше да е мотивирала
| БЪД.ПРЕД.ВР. В МИН., 3Л., ЕД.Ч., СР.Р. = щеше да е мотивирало
| БЪД.ПРЕД.ВР. В МИН., 3Л., МН.Ч. = щяха да са мотивирали
| ПР.НАКЛ., СЕГ.ВР., 1Л., ЕД.Ч., М.Р. = мотивирал съм
| ПР.НАКЛ., СЕГ.ВР., 1Л., ЕД.Ч., Ж.Р. = мотивирала съм
| ПР.НАКЛ., СЕГ.ВР., 1Л., ЕД.Ч., СР.Р. = мотивирало съм
| ПР.НАКЛ., СЕГ.ВР., 1Л., МН.Ч. = мотивирали сме
| ПР.НАКЛ., СЕГ.ВР., 2Л., ЕД.Ч., М.Р. = мотивирал си
| ПР.НАКЛ., СЕГ.ВР., 2Л., ЕД.Ч., Ж.Р. = мотивирала си
| ПР.НАКЛ., СЕГ.ВР., 2Л., ЕД.Ч., СР.Р. = мотивирало си
| ПР.НАКЛ., СЕГ.ВР., 2Л., МН.Ч. = мотивирали сте
| ПР.НАКЛ., СЕГ.ВР., 3Л., ЕД.Ч., М.Р. = мотивирал (е)
| ПР.НАКЛ., СЕГ.ВР., 3Л., ЕД.Ч., Ж.Р. = мотивирала (е)
| ПР.НАКЛ., СЕГ.ВР., 3Л., ЕД.Ч., СР.Р. = мотивирало (е)
| ПР.НАКЛ., СЕГ.ВР., 3Л., МН.Ч. = мотивирали (са)
| ПР.НАКЛ., МИН.СВ.ВР., 1Л., ЕД.Ч., М.Р. = мотивирал съм
| ПР.НАКЛ., МИН.СВ.ВР., 1Л., ЕД.Ч., Ж.Р. = мотивирала съм
| ПР.НАКЛ., МИН.СВ.ВР., 1Л., ЕД.Ч., СР.Р. = мотивирало съм
| ПР.НАКЛ., МИН.СВ.ВР., 1Л., МН.Ч. = мотивирали сме
| ПР.НАКЛ., МИН.СВ.ВР., 2Л., ЕД.Ч., М.Р. = мотивирал си
| ПР.НАКЛ., МИН.СВ.ВР., 2Л., ЕД.Ч., Ж.Р. = мотивирала си
| ПР.НАКЛ., МИН.СВ.ВР., 2Л., ЕД.Ч., СР.Р. = мотивирало си
| ПР.НАКЛ., МИН.СВ.ВР., 2Л., МН.Ч. = мотивирали сте
| ПР.НАКЛ., МИН.СВ.ВР., 3Л., ЕД.Ч., М.Р. = мотивирал (е)
| ПР.НАКЛ., МИН.СВ.ВР., 3Л., ЕД.Ч., Ж.Р. = мотивирала (е)
| ПР.НАКЛ., МИН.СВ.ВР., 3Л., ЕД.Ч., СР.Р. = мотивирало (е)
| ПР.НАКЛ., МИН.СВ.ВР., 3Л., МН.Ч. = мотивирали (са)
| ПР.НАКЛ., МИН.НЕОПР.ВР., 1Л., ЕД.Ч., М.Р. = бил съм мотивирал
| ПР.НАКЛ., МИН.НЕОПР.ВР., 1Л., ЕД.Ч., Ж.Р. = била съм мотивирала
| ПР.НАКЛ., МИН.НЕОПР.ВР., 1Л., ЕД.Ч., СР.Р. = било съм мотивирало
| ПР.НАКЛ., МИН.НЕОПР.ВР., 1Л., МН.Ч. = били сме мотивирали
| ПР.НАКЛ., МИН.НЕОПР.ВР., 2Л., ЕД.Ч., М.Р. = бил си мотивирал
| ПР.НАКЛ., МИН.НЕОПР.ВР., 2Л., ЕД.Ч., Ж.Р. = била си мотивирала
| ПР.НАКЛ., МИН.НЕОПР.ВР., 2Л., ЕД.Ч., СР.Р. = било си мотивирало
| ПР.НАКЛ., МИН.НЕОПР.ВР., 2Л., МН.Ч. = били сте мотивирали
| ПР.НАКЛ., МИН.НЕОПР.ВР., 3Л., ЕД.Ч., М.Р. = бил (е) мотивирал
| ПР.НАКЛ., МИН.НЕОПР.ВР., 3Л., ЕД.Ч., Ж.Р. = била (е) мотивирала
| ПР.НАКЛ., МИН.НЕОПР.ВР., 3Л., ЕД.Ч., СР.Р. = било (е) мотивирало
| ПР.НАКЛ., МИН.НЕОПР.ВР., 3Л., МН.Ч. = били (са) мотивирали
| ПР.НАКЛ., БЪД.ВР., 1Л., ЕД.Ч., М.Р. = щял съм да мотивирам
| ПР.НАКЛ., БЪД.ВР., 1Л., ЕД.Ч., Ж.Р. = щяла съм да мотивирам
| ПР.НАКЛ., БЪД.ВР., 1Л., ЕД.Ч., СР.Р. = щяло съм да мотивирам
| ПР.НАКЛ., БЪД.ВР., 1Л., МН.Ч. = щели сме да мотивираме
| ПР.НАКЛ., БЪД.ВР., 2Л., ЕД.Ч., М.Р. = щял си да мотивираш
| ПР.НАКЛ., БЪД.ВР., 2Л., ЕД.Ч., Ж.Р. = щяла си да мотивираш
| ПР.НАКЛ., БЪД.ВР., 2Л., ЕД.Ч., СР.Р. = щяло си да мотивираш
| ПР.НАКЛ., БЪД.ВР., 2Л., МН.Ч. = щели сте да мотивирате
| ПР.НАКЛ., БЪД.ВР., 3Л., ЕД.Ч., М.Р. = щял (е) да мотивира
| ПР.НАКЛ., БЪД.ВР., 3Л., ЕД.Ч., Ж.Р. = щяла (е) да мотивира
| ПР.НАКЛ., БЪД.ВР., 3Л., ЕД.Ч., СР.Р. = щяло (е) да мотивира
| ПР.НАКЛ., БЪД.ВР., 3Л., МН.Ч. = щели (са) да мотивират
| ПР.НАКЛ., БЪД.ПРЕД.ВР., 1Л., ЕД.Ч., М.Р. = щял съм да съм мотивирал
| ПР.НАКЛ., БЪД.ПРЕД.ВР., 1Л., ЕД.Ч., Ж.Р. = щяла съм да съм мотивирала
| ПР.НАКЛ., БЪД.ПРЕД.ВР., 1Л., ЕД.Ч., СР.Р. = щяло съм да съм мотивирало
| ПР.НАКЛ., БЪД.ПРЕД.ВР., 1Л., МН.Ч. = щели сме да сме мотивирали
| ПР.НАКЛ., БЪД.ПРЕД.ВР., 2Л., ЕД.Ч., М.Р. = щял си да си мотивирал
| ПР.НАКЛ., БЪД.ПРЕД.ВР., 2Л., ЕД.Ч., Ж.Р. = щяла си да си мотивирала
| ПР.НАКЛ., БЪД.ПРЕД.ВР., 2Л., ЕД.Ч., СР.Р. = щяло си да си мотивирало
| ПР.НАКЛ., БЪД.ПРЕД.ВР., 2Л., МН.Ч. = щели сте да сте мотивирали
| ПР.НАКЛ., БЪД.ПРЕД.ВР., 3Л., ЕД.Ч., М.Р. = щял (е) да е мотивирал
| ПР.НАКЛ., БЪД.ПРЕД.ВР., 3Л., ЕД.Ч., Ж.Р. = щяла (е) да е мотивирала
| ПР.НАКЛ., БЪД.ПРЕД.ВР., 3Л., ЕД.Ч., СР.Р. = щяло (е) да е мотивирало
| ПР.НАКЛ., БЪД.ПРЕД.ВР., 3Л., МН.Ч. = щели (са) да са мотивирали
| УСЛОВНО НАКЛОНЕНИЕ, 1Л., ЕД.Ч., М.Р. = бих мотивирал
| УСЛОВНО НАКЛОНЕНИЕ, 1Л., ЕД.Ч., Ж.Р. = бих мотивирала
| УСЛОВНО НАКЛОНЕНИЕ, 1Л., ЕД.Ч., СР.Р. = бих мотивирало
| УСЛОВНО НАКЛОНЕНИЕ, 1Л., МН.Ч. = бихме мотивирали
| УСЛОВНО НАКЛОНЕНИЕ, 2Л., ЕД.Ч., М.Р. = би мотивирал
| УСЛОВНО НАКЛОНЕНИЕ, 2Л., ЕД.Ч., Ж.Р. = би мотивирала
| УСЛОВНО НАКЛОНЕНИЕ, 2Л., ЕД.Ч., СР.Р. = би мотивирало
| УСЛОВНО НАКЛОНЕНИЕ, 2Л., МН.Ч. = бихте мотивирали
| УСЛОВНО НАКЛОНЕНИЕ, 3Л., ЕД.Ч., М.Р. = би мотивирал
| УСЛОВНО НАКЛОНЕНИЕ, 3Л., ЕД.Ч., Ж.Р. = би мотивирала
| УСЛОВНО НАКЛОНЕНИЕ, 3Л., ЕД.Ч., СР.Р. = би мотивирало
| УСЛОВНО НАКЛОНЕНИЕ, 3Л., МН.Ч. = биха мотивирали
| ПОВЕЛИТЕЛНО НАКЛОНЕНИЕ, ЕД.Ч. = мо·ти·ви·рай
| ПОВЕЛИТЕЛНО НАКЛОНЕНИЕ, МН.Ч. = мо·ти·ви·рай·те
| МИН.СТРАД.ПРИЧ. М.Р. = мо·ти·ви·ран
| МИН.СТРАД.ПРИЧ. М.Р. НЕПЪЛЕН ЧЛЕН = мо·ти·ви·ра·ния
| МИН.СТРАД.ПРИЧ. М.Р. ПЪЛЕН ЧЛЕН = мо·ти·ви·ра·ни·ят
| МИН.СТРАД.ПРИЧ. Ж.Р. = мо·ти·ви·ра·на
| МИН.СТРАД.ПРИЧ. Ж.Р. ЧЛЕН = мо·ти·ви·ра·на·та
| МИН.СТРАД.ПРИЧ. СР.Р. = мо·ти·ви·ра·но
| МИН.СТРАД.ПРИЧ. СР.Р. ЧЛЕН = мо·ти·ви·ра·но·то
| МИН.СТРАД.ПРИЧ. МН.Ч. = мо·ти·ви·ра·ни
| МИН.СТРАД.ПРИЧ. МН.Ч. ЧЛЕН = мо·ти·ви·ра·ни·те
| МИН.ДЕЯТ.СВ.ПРИЧ. М.Р. = мо·ти·ви·рал
| МИН.ДЕЯТ.СВ.ПРИЧ. М.Р. НЕПЪЛЕН ЧЛЕН = мо·ти·ви·ра·лия
| МИН.ДЕЯТ.СВ.ПРИЧ. М.Р. ПЪЛЕН ЧЛЕН = мо·ти·ви·ра·ли·ят
| МИН.ДЕЯТ.СВ.ПРИЧ. Ж.Р. = мо·ти·ви·ра·ла
| МИН.ДЕЯТ.СВ.ПРИЧ. Ж.Р. ЧЛЕН = мо·ти·ви·ра·ла·та
| МИН.ДЕЯТ.СВ.ПРИЧ. СР.Р. = мо·ти·ви·ра·ло
| МИН.ДЕЯТ.СВ.ПРИЧ. СР.Р. ЧЛЕН = мо·ти·ви·ра·ло·то
| МИН.ДЕЯТ.СВ.ПРИЧ. МН.Ч. = мо·ти·ви·ра·ли
| МИН.ДЕЯТ.СВ.ПРИЧ. МН.Ч. ЧЛЕН = мо·ти·ви·ра·ли·те
| МИН.ДЕЯТ.НЕСВ.ПРИЧ. М.Р. = мо·ти·ви·рал
| МИН.ДЕЯТ.НЕСВ.ПРИЧ. М.Р. НЕПЪЛЕН ЧЛЕН = мо·ти·ви·ра·лия
| МИН.ДЕЯТ.НЕСВ.ПРИЧ. М.Р. ПЪЛЕН ЧЛЕН = мо·ти·ви·ра·ли·ят
| МИН.ДЕЯТ.НЕСВ.ПРИЧ. Ж.Р. = мо·ти·ви·ра·ла
| МИН.ДЕЯТ.НЕСВ.ПРИЧ. Ж.Р. ЧЛЕН = мо·ти·ви·ра·ла·та
| МИН.ДЕЯТ.НЕСВ.ПРИЧ. СР.Р. = мо·ти·ви·ра·ло
| МИН.ДЕЯТ.НЕСВ.ПРИЧ. СР.Р. ЧЛЕН = мо·ти·ви·ра·ло·то
| МИН.ДЕЯТ.НЕСВ.ПРИЧ. МН.Ч. = мо·ти·ви·ра·ли
| МИН.ДЕЯТ.НЕСВ.ПРИЧ. МН.Ч. ЧЛЕН = мо·ти·ви·ра·ли·те
| СЕГ.ДЕЯТ.ПРИЧ. М.Р. = мо·ти·ви·ращ
| СЕГ.ДЕЯТ.ПРИЧ. М.Р. НЕПЪЛЕН ЧЛЕН = мо·ти·ви·ра·щия
| СЕГ.ДЕЯТ.ПРИЧ. М.Р. ПЪЛЕН ЧЛЕН = мо·ти·ви·ра·щи·ят
| СЕГ.ДЕЯТ.ПРИЧ. Ж.Р. = мо·ти·ви·ра·ща
| СЕГ.ДЕЯТ.ПРИЧ. Ж.Р. ЧЛЕН = мо·ти·ви·ра·ща·та
| СЕГ.ДЕЯТ.ПРИЧ. СР.Р. = мо·ти·ви·ра·що
| СЕГ.ДЕЯТ.ПРИЧ. СР.Р. ЧЛЕН = мо·ти·ви·ра·що·то
| СЕГ.ДЕЯТ.ПРИЧ. МН.Ч. = мо·ти·ви·ра·щи
| СЕГ.ДЕЯТ.ПРИЧ. МН.Ч. ЧЛЕН = мо·ти·ви·ра·щи·те
| ДЕЕПРИЧАСТИЕ = мо·ти·ви·рай·ки
| СКРИТИ ПРЕПРАТКИ = 
[[мотивирам]],
[[мотивираш]],
[[мотивира]],
[[мотивираме]],
[[мотивирате]],
[[мотивират]],
[[мотивирах]],
[[мотивирахме]],
[[мотивирахте]],
[[мотивираха]],
[[мотивираше]],
[[мотивирай]],
[[мотивирайте]],
[[мотивирал]],
[[мотивиралия]],
[[мотивиралият]],
[[мотивирала]],
[[мотивиралата]],
[[мотивирало]],
[[мотивиралото]],
[[мотивирали]],
[[мотивиралите]],
[[мотивиран]],
[[мотивирания]],
[[мотивираният]],
[[мотивирана]],
[[мотивираната]],
[[мотивирано]],
[[мотивираното]],
[[мотивирани]],
[[мотивираните]],
[[мотивиращ]],
[[мотивиращия]],
[[мотивиращият]],
[[мотивираща]],
[[мотивиращата]],
[[мотивиращо]],
[[мотивиращото]],
[[мотивиращи]],
[[мотивиращите]],
[[мотивирайки]],
[[мотивирал съм]],
[[мотивирала съм]],
[[мотивирало съм]],
[[мотивирали сме]],
[[мотивирал си]],
[[мотивирала си]],
[[мотивирало си]],
[[мотивирали сте]],
[[мотивирал е]],
[[мотивирала е]],
[[мотивирало е]],
[[мотивирали са]],
[[бях мотивирал]],
[[бях мотивирала]],
[[бях мотивирало]],
[[бяхме мотивирали]],
[[беше мотивирал]],
[[беше мотивирала]],
[[беше мотивирало]],
[[бяхте мотивирали]],
[[бяха мотивирали]],
[[ще мотивирам]],
[[ще мотивираме]],
[[ще мотивираш]],
[[ще мотивирате]],
[[ще мотивира]],
[[ще мотивират]],
[[ще съм мотивирал]],
[[ще съм мотивирала]],
[[ще съм мотивирало]],
[[ще сме мотивирали]],
[[ще си мотивирал]],
[[ще си мотивирала]],
[[ще си мотивирало]],
[[ще сте мотивирали]],
[[ще е мотивирал]],
[[ще е мотивирала]],
[[ще е мотивирало]],
[[ще са мотивирали]],
[[щях да мотивирам]],
[[щяхме да мотивираме]],
[[щеше да мотивираш]],
[[щяхте да мотивирате]],
[[щеше да мотивира]],
[[щяха да мотивират]],
[[щях да съм мотивирал]],
[[щях да съм мотивирала]],
[[щях да съм мотивирало]],
[[щяхме да сме мотивирали]],
[[щеше да си мотивирал]],
[[щеше да си мотивирала]],
[[щеше да си мотивирало]],
[[щяхте да сте мотивирали]],
[[щеше да е мотивирал]],
[[щеше да е мотивирала]],
[[щеше да е мотивирало]],
[[щяха да са мотивирали]],
[[бил съм мотивирал]],
[[била съм мотивирала]],
[[било съм мотивирало]],
[[били сме мотивирали]],
[[бил си мотивирал]],
[[била си мотивирала]],
[[било си мотивирало]],
[[били сте мотивирали]],
[[бил е мотивирал]],
[[била е мотивирала]],
[[било е мотивирало]],
[[били са мотивирали]],
[[щял съм да мотивирам]],
[[щяла съм да мотивирам]],
[[щяло съм да мотивирам]],
[[щели сме да мотивираме]],
[[щял си да мотивираш]],
[[щяла си да мотивираш]],
[[щяло си да мотивираш]],
[[щели сте да мотивирате]],
[[щял да мотивира]],
[[щяла да мотивира]],
[[щяло да мотивира]],
[[щели да мотивират]],
[[щял е да мотивира]],
[[щяла е да мотивира]],
[[щяло е да мотивира]],
[[щели са да мотивират]],
[[щял съм да съм мотивирал]],
[[щяла съм да съм мотивирала]],
[[щяло съм да съм мотивирало]],
[[щели сме да сме мотивирали]],
[[щял си да си мотивирал]],
[[щяла си да си мотивирала]],
[[щяло си да си мотивирало]],
[[щели сте да сте мотивирали]],
[[щял да е мотивирал]],
[[щяла да е мотивирала]],
[[щяло да е мотивирало]],
[[щели да са мотивирали]],
[[щял е да е мотивирал]],
[[щяла е да е мотивирала]],
[[щяло е да е мотивирало]],
[[щели са да са мотивирали]],
[[бих мотивирал]],
[[бих мотивирала]],
[[бих мотивирало]],
[[бихме мотивирали]],
[[би мотивирал]],
[[би мотивирала]],
[[би мотивирало]],
[[бихте мотивирали]],
[[биха мотивирали]],
}}</text>
      <sha1>rpufbjhr9istzv6wtngx315erk6b2sf</sha1>
    </revision>
  </page>
  <page>
    <title>Шаблон:Словоформи/мотолевя</title>
    <ns>10</ns>
    <id>438509</id>
    <revision>
      <id>470491</id>
      <timestamp>2005-05-07T14:15:07Z</timestamp>
      <contributor>
        <username>Bgbot</username>
        <id>83</id>
      </contributor>
      <comment>Борислав: Шаблон със словоформи</comment>
      <model>wikitext</model>
      <format>text/x-wiki</format>
      <text bytes="22038" xml:space="preserve">{{Шаблон:Словоформи/Глагол|
  ОСНОВНА ФОРМА = мотолевя
| СЕГ.ВР., 1Л., ЕД.Ч. = мо·то·ле·вя
| СЕГ.ВР., 1Л., МН.Ч. = мо·то·ле·вим
| СЕГ.ВР., 2Л., ЕД.Ч. = мо·то·ле·виш
| СЕГ.ВР., 2Л., МН.Ч. = мо·то·ле·ви·те
| СЕГ.ВР., 3Л., ЕД.Ч. = мо·то·ле·ви
| СЕГ.ВР., 3Л., МН.Ч. = мо·то·ле·вят
| МИН.СВ.ВР., 1Л., ЕД.Ч. = мо·то·ле·вих
| МИН.СВ.ВР., 1Л., МН.Ч. = мо·то·ле·вих·ме
| МИН.СВ.ВР., 2Л., ЕД.Ч. = мо·то·ле·ви
| МИН.СВ.ВР., 2Л., МН.Ч. = мо·то·ле·вих·те
| МИН.СВ.ВР., 3Л., ЕД.Ч. = мо·то·ле·ви
| МИН.СВ.ВР., 3Л., МН.Ч. = мо·то·ле·ви·ха
| МИН.НЕСВ.ВР., 1Л., ЕД.Ч. = мо·то·ле·вех
| МИН.НЕСВ.ВР., 1Л., МН.Ч. = мо·то·ле·вех·ме
| МИН.НЕСВ.ВР., 2Л., ЕД.Ч. = мо·то·ле·ве·ше
| МИН.НЕСВ.ВР., 2Л., МН.Ч. = мо·то·ле·вех·те
| МИН.НЕСВ.ВР., 3Л., ЕД.Ч. = мо·то·ле·ве·ше
| МИН.НЕСВ.ВР., 3Л., МН.Ч. = мо·то·ле·ве·ха
| МИН.НЕОПР.ВР., 1Л., ЕД.Ч., М.Р. = мотолевил съм
| МИН.НЕОПР.ВР., 1Л., ЕД.Ч., Ж.Р. = мотолевила съм
| МИН.НЕОПР.ВР., 1Л., ЕД.Ч., СР.Р. = мотолевило съм
| МИН.НЕОПР.ВР., 1Л., МН.Ч. = мотолевили сме
| МИН.НЕОПР.ВР., 2Л., ЕД.Ч., М.Р. = мотолевил си
| МИН.НЕОПР.ВР., 2Л., ЕД.Ч., Ж.Р. = мотолевила си
| МИН.НЕОПР.ВР., 2Л., ЕД.Ч., СР.Р. = мотолевило си
| МИН.НЕОПР.ВР., 2Л., МН.Ч. = мотолевили сте
| МИН.НЕОПР.ВР., 3Л., ЕД.Ч., М.Р. = мотолевил е
| МИН.НЕОПР.ВР., 3Л., ЕД.Ч., Ж.Р. = мотолевила е
| МИН.НЕОПР.ВР., 3Л., ЕД.Ч., СР.Р. = мотолевило е
| МИН.НЕОПР.ВР., 3Л., МН.Ч. = мотолевили са
| МИН.ПРЕД.ВР., 1Л., ЕД.Ч., М.Р. = бях мотолевил
| МИН.ПРЕД.ВР., 1Л., ЕД.Ч., Ж.Р. = бях мотолевила
| МИН.ПРЕД.ВР., 1Л., ЕД.Ч., СР.Р. = бях мотолевило
| МИН.ПРЕД.ВР., 1Л., МН.Ч. = бяхме мотолевили
| МИН.ПРЕД.ВР., 2Л., ЕД.Ч., М.Р. = беше мотолевил
| МИН.ПРЕД.ВР., 2Л., ЕД.Ч., Ж.Р. = беше мотолевила
| МИН.ПРЕД.ВР., 2Л., ЕД.Ч., СР.Р. = беше мотолевило
| МИН.ПРЕД.ВР., 2Л., МН.Ч. = бяхте мотолевили
| МИН.ПРЕД.ВР., 3Л., ЕД.Ч., М.Р. = беше мотолевил
| МИН.ПРЕД.ВР., 3Л., ЕД.Ч., Ж.Р. = беше мотолевила
| МИН.ПРЕД.ВР., 3Л., ЕД.Ч., СР.Р. = беше мотолевило
| МИН.ПРЕД.ВР., 3Л., МН.Ч. = бяха мотолевили
| БЪД.ВР., 1Л., ЕД.Ч. = ще мотолевя
| БЪД.ВР., 1Л., МН.Ч. = ще мотолевим
| БЪД.ВР., 2Л., ЕД.Ч. = ще мотолевиш
| БЪД.ВР., 2Л., МН.Ч. = ще мотолевите
| БЪД.ВР., 3Л., ЕД.Ч. = ще мотолеви
| БЪД.ВР., 3Л., МН.Ч. = ще мотолевят
| БЪД.ПРЕД.ВР., 1Л., ЕД.Ч., М.Р. = ще съм мотолевил
| БЪД.ПРЕД.ВР., 1Л., ЕД.Ч., Ж.Р. = ще съм мотолевила
| БЪД.ПРЕД.ВР., 1Л., ЕД.Ч., СР.Р. = ще съм мотолевило
| БЪД.ПРЕД.ВР., 1Л., МН.Ч. = ще сме мотолевили
| БЪД.ПРЕД.ВР., 2Л., ЕД.Ч., М.Р. = ще си мотолевил
| БЪД.ПРЕД.ВР., 2Л., ЕД.Ч., Ж.Р. = ще си мотолевила
| БЪД.ПРЕД.ВР., 2Л., ЕД.Ч., СР.Р. = ще си мотолевило
| БЪД.ПРЕД.ВР., 2Л., МН.Ч. = ще сте мотолевили
| БЪД.ПРЕД.ВР., 3Л., ЕД.Ч., М.Р. = ще е мотолевил
| БЪД.ПРЕД.ВР., 3Л., ЕД.Ч., Ж.Р. = ще е мотолевила
| БЪД.ПРЕД.ВР., 3Л., ЕД.Ч., СР.Р. = ще е мотолевило
| БЪД.ПРЕД.ВР., 3Л., МН.Ч. = ще са мотолевили
| БЪД.ВР. В МИН., 1Л., ЕД.Ч. = щях да мотолевя
| БЪД.ВР. В МИН., 1Л., МН.Ч. = щяхме да мотолевим
| БЪД.ВР. В МИН., 2Л., ЕД.Ч. = щеше да мотолевиш
| БЪД.ВР. В МИН., 2Л., МН.Ч. = щяхте да мотолевите
| БЪД.ВР. В МИН., 3Л., ЕД.Ч. = щеше да мотолеви
| БЪД.ВР. В МИН., 3Л., МН.Ч. = щяха да мотолевят
| БЪД.ПРЕД.ВР. В МИН., 1Л., ЕД.Ч., М.Р. = щях да съм мотолевил
| БЪД.ПРЕД.ВР. В МИН., 1Л., ЕД.Ч., Ж.Р. = щях да съм мотолевила
| БЪД.ПРЕД.ВР. В МИН., 1Л., ЕД.Ч., СР.Р. = щях да съм мотолевило
| БЪД.ПРЕД.ВР. В МИН., 1Л., МН.Ч. = щяхме да сме мотолевили
| БЪД.ПРЕД.ВР. В МИН., 2Л., ЕД.Ч., М.Р. = щеше да си мотолевил
| БЪД.ПРЕД.ВР. В МИН., 2Л., ЕД.Ч., Ж.Р. = щеше да си мотолевила
| БЪД.ПРЕД.ВР. В МИН., 2Л., ЕД.Ч., СР.Р. = щеше да си мотолевило
| БЪД.ПРЕД.ВР. В МИН., 2Л., МН.Ч. = щяхте да сте мотолевили
| БЪД.ПРЕД.ВР. В МИН., 3Л., ЕД.Ч., М.Р. = щеше да е мотолевил
| БЪД.ПРЕД.ВР. В МИН., 3Л., ЕД.Ч., Ж.Р. = щеше да е мотолевила
| БЪД.ПРЕД.ВР. В МИН., 3Л., ЕД.Ч., СР.Р. = щеше да е мотолевило
| БЪД.ПРЕД.ВР. В МИН., 3Л., МН.Ч. = щяха да са мотолевили
| ПР.НАКЛ., СЕГ.ВР., 1Л., ЕД.Ч., М.Р. = мотолевел съм
| ПР.НАКЛ., СЕГ.ВР., 1Л., ЕД.Ч., Ж.Р. = мотолевела съм
| ПР.НАКЛ., СЕГ.ВР., 1Л., ЕД.Ч., СР.Р. = мотолевело съм
| ПР.НАКЛ., СЕГ.ВР., 1Л., МН.Ч. = мотолевели сме
| ПР.НАКЛ., СЕГ.ВР., 2Л., ЕД.Ч., М.Р. = мотолевел си
| ПР.НАКЛ., СЕГ.ВР., 2Л., ЕД.Ч., Ж.Р. = мотолевела си
| ПР.НАКЛ., СЕГ.ВР., 2Л., ЕД.Ч., СР.Р. = мотолевело си
| ПР.НАКЛ., СЕГ.ВР., 2Л., МН.Ч. = мотолевели сте
| ПР.НАКЛ., СЕГ.ВР., 3Л., ЕД.Ч., М.Р. = мотолевел (е)
| ПР.НАКЛ., СЕГ.ВР., 3Л., ЕД.Ч., Ж.Р. = мотолевела (е)
| ПР.НАКЛ., СЕГ.ВР., 3Л., ЕД.Ч., СР.Р. = мотолевело (е)
| ПР.НАКЛ., СЕГ.ВР., 3Л., МН.Ч. = мотолевели (са)
| ПР.НАКЛ., МИН.СВ.ВР., 1Л., ЕД.Ч., М.Р. = мотолевил съм
| ПР.НАКЛ., МИН.СВ.ВР., 1Л., ЕД.Ч., Ж.Р. = мотолевила съм
| ПР.НАКЛ., МИН.СВ.ВР., 1Л., ЕД.Ч., СР.Р. = мотолевило съм
| ПР.НАКЛ., МИН.СВ.ВР., 1Л., МН.Ч. = мотолевили сме
| ПР.НАКЛ., МИН.СВ.ВР., 2Л., ЕД.Ч., М.Р. = мотолевил си
| ПР.НАКЛ., МИН.СВ.ВР., 2Л., ЕД.Ч., Ж.Р. = мотолевила си
| ПР.НАКЛ., МИН.СВ.ВР., 2Л., ЕД.Ч., СР.Р. = мотолевило си
| ПР.НАКЛ., МИН.СВ.ВР., 2Л., МН.Ч. = мотолевили сте
| ПР.НАКЛ., МИН.СВ.ВР., 3Л., ЕД.Ч., М.Р. = мотолевил (е)
| ПР.НАКЛ., МИН.СВ.ВР., 3Л., ЕД.Ч., Ж.Р. = мотолевила (е)
| ПР.НАКЛ., МИН.СВ.ВР., 3Л., ЕД.Ч., СР.Р. = мотолевило (е)
| ПР.НАКЛ., МИН.СВ.ВР., 3Л., МН.Ч. = мотолевили (са)
| ПР.НАКЛ., МИН.НЕОПР.ВР., 1Л., ЕД.Ч., М.Р. = бил съм мотолевил
| ПР.НАКЛ., МИН.НЕОПР.ВР., 1Л., ЕД.Ч., Ж.Р. = била съм мотолевила
| ПР.НАКЛ., МИН.НЕОПР.ВР., 1Л., ЕД.Ч., СР.Р. = било съм мотолевило
| ПР.НАКЛ., МИН.НЕОПР.ВР., 1Л., МН.Ч. = били сме мотолевили
| ПР.НАКЛ., МИН.НЕОПР.ВР., 2Л., ЕД.Ч., М.Р. = бил си мотолевил
| ПР.НАКЛ., МИН.НЕОПР.ВР., 2Л., ЕД.Ч., Ж.Р. = била си мотолевила
| ПР.НАКЛ., МИН.НЕОПР.ВР., 2Л., ЕД.Ч., СР.Р. = било си мотолевило
| ПР.НАКЛ., МИН.НЕОПР.ВР., 2Л., МН.Ч. = били сте мотолевили
| ПР.НАКЛ., МИН.НЕОПР.ВР., 3Л., ЕД.Ч., М.Р. = бил (е) мотолевил
| ПР.НАКЛ., МИН.НЕОПР.ВР., 3Л., ЕД.Ч., Ж.Р. = била (е) мотолевила
| ПР.НАКЛ., МИН.НЕОПР.ВР., 3Л., ЕД.Ч., СР.Р. = било (е) мотолевило
| ПР.НАКЛ., МИН.НЕОПР.ВР., 3Л., МН.Ч. = били (са) мотолевили
| ПР.НАКЛ., БЪД.ВР., 1Л., ЕД.Ч., М.Р. = щял съм да мотолевя
| ПР.НАКЛ., БЪД.ВР., 1Л., ЕД.Ч., Ж.Р. = щяла съм да мотолевя
| ПР.НАКЛ., БЪД.ВР., 1Л., ЕД.Ч., СР.Р. = щяло съм да мотолевя
| ПР.НАКЛ., БЪД.ВР., 1Л., МН.Ч. = щели сме да мотолевим
| ПР.НАКЛ., БЪД.ВР., 2Л., ЕД.Ч., М.Р. = щял си да мотолевиш
| ПР.НАКЛ., БЪД.ВР., 2Л., ЕД.Ч., Ж.Р. = щяла си да мотолевиш
| ПР.НАКЛ., БЪД.ВР., 2Л., ЕД.Ч., СР.Р. = щяло си да мотолевиш
| ПР.НАКЛ., БЪД.ВР., 2Л., МН.Ч. = щели сте да мотолевите
| ПР.НАКЛ., БЪД.ВР., 3Л., ЕД.Ч., М.Р. = щял (е) да мотолеви
| ПР.НАКЛ., БЪД.ВР., 3Л., ЕД.Ч., Ж.Р. = щяла (е) да мотолеви
| ПР.НАКЛ., БЪД.ВР., 3Л., ЕД.Ч., СР.Р. = щяло (е) да мотолеви
| ПР.НАКЛ., БЪД.ВР., 3Л., МН.Ч. = щели (са) да мотолевят
| ПР.НАКЛ., БЪД.ПРЕД.ВР., 1Л., ЕД.Ч., М.Р. = щял съм да съм мотолевил
| ПР.НАКЛ., БЪД.ПРЕД.ВР., 1Л., ЕД.Ч., Ж.Р. = щяла съм да съм мотолевила
| ПР.НАКЛ., БЪД.ПРЕД.ВР., 1Л., ЕД.Ч., СР.Р. = щяло съм да съм мотолевило
| ПР.НАКЛ., БЪД.ПРЕД.ВР., 1Л., МН.Ч. = щели сме да сме мотолевили
| ПР.НАКЛ., БЪД.ПРЕД.ВР., 2Л., ЕД.Ч., М.Р. = щял си да си мотолевил
| ПР.НАКЛ., БЪД.ПРЕД.ВР., 2Л., ЕД.Ч., Ж.Р. = щяла си да си мотолевила
| ПР.НАКЛ., БЪД.ПРЕД.ВР., 2Л., ЕД.Ч., СР.Р. = щяло си да си мотолевило
| ПР.НАКЛ., БЪД.ПРЕД.ВР., 2Л., МН.Ч. = щели сте да сте мотолевили
| ПР.НАКЛ., БЪД.ПРЕД.ВР., 3Л., ЕД.Ч., М.Р. = щял (е) да е мотолевил
| ПР.НАКЛ., БЪД.ПРЕД.ВР., 3Л., ЕД.Ч., Ж.Р. = щяла (е) да е мотолевила
| ПР.НАКЛ., БЪД.ПРЕД.ВР., 3Л., ЕД.Ч., СР.Р. = щяло (е) да е мотолевило
| ПР.НАКЛ., БЪД.ПРЕД.ВР., 3Л., МН.Ч. = щели (са) да са мотолевили
| УСЛОВНО НАКЛОНЕНИЕ, 1Л., ЕД.Ч., М.Р. = бих мотолевил
| УСЛОВНО НАКЛОНЕНИЕ, 1Л., ЕД.Ч., Ж.Р. = бих мотолевила
| УСЛОВНО НАКЛОНЕНИЕ, 1Л., ЕД.Ч., СР.Р. = бих мотолевило
| УСЛОВНО НАКЛОНЕНИЕ, 1Л., МН.Ч. = бихме мотолевили
| УСЛОВНО НАКЛОНЕНИЕ, 2Л., ЕД.Ч., М.Р. = би мотолевил
| УСЛОВНО НАКЛОНЕНИЕ, 2Л., ЕД.Ч., Ж.Р. = би мотолевила
| УСЛОВНО НАКЛОНЕНИЕ, 2Л., ЕД.Ч., СР.Р. = би мотолевило
| УСЛОВНО НАКЛОНЕНИЕ, 2Л., МН.Ч. = бихте мотолевили
| УСЛОВНО НАКЛОНЕНИЕ, 3Л., ЕД.Ч., М.Р. = би мотолевил
| УСЛОВНО НАКЛОНЕНИЕ, 3Л., ЕД.Ч., Ж.Р. = би мотолевила
| УСЛОВНО НАКЛОНЕНИЕ, 3Л., ЕД.Ч., СР.Р. = би мотолевило
| УСЛОВНО НАКЛОНЕНИЕ, 3Л., МН.Ч. = биха мотолевили
| ПОВЕЛИТЕЛНО НАКЛОНЕНИЕ, ЕД.Ч. = мо·то·ле·ви
| ПОВЕЛИТЕЛНО НАКЛОНЕНИЕ, МН.Ч. = мо·то·ле·ве·те
| МИН.СТРАД.ПРИЧ. М.Р. = мо·то·ле·вен
| МИН.СТРАД.ПРИЧ. М.Р. НЕПЪЛЕН ЧЛЕН = мо·то·ле·ве·ния
| МИН.СТРАД.ПРИЧ. М.Р. ПЪЛЕН ЧЛЕН = мо·то·ле·ве·ни·ят
| МИН.СТРАД.ПРИЧ. Ж.Р. = мо·то·ле·ве·на
| МИН.СТРАД.ПРИЧ. Ж.Р. ЧЛЕН = мо·то·ле·ве·на·та
| МИН.СТРАД.ПРИЧ. СР.Р. = мо·то·ле·ве·но
| МИН.СТРАД.ПРИЧ. СР.Р. ЧЛЕН = мо·то·ле·ве·но·то
| МИН.СТРАД.ПРИЧ. МН.Ч. = мо·то·ле·ве·ни
| МИН.СТРАД.ПРИЧ. МН.Ч. ЧЛЕН = мо·то·ле·ве·ни·те
| МИН.ДЕЯТ.СВ.ПРИЧ. М.Р. = мо·то·ле·вил
| МИН.ДЕЯТ.СВ.ПРИЧ. М.Р. НЕПЪЛЕН ЧЛЕН = мо·то·ле·ви·лия
| МИН.ДЕЯТ.СВ.ПРИЧ. М.Р. ПЪЛЕН ЧЛЕН = мо·то·ле·ви·ли·ят
| МИН.ДЕЯТ.СВ.ПРИЧ. Ж.Р. = мо·то·ле·ви·ла
| МИН.ДЕЯТ.СВ.ПРИЧ. Ж.Р. ЧЛЕН = мо·то·ле·ви·ла·та
| МИН.ДЕЯТ.СВ.ПРИЧ. СР.Р. = мо·то·ле·ви·ло
| МИН.ДЕЯТ.СВ.ПРИЧ. СР.Р. ЧЛЕН = мо·то·ле·ви·ло·то
| МИН.ДЕЯТ.СВ.ПРИЧ. МН.Ч. = мо·то·ле·ви·ли
| МИН.ДЕЯТ.СВ.ПРИЧ. МН.Ч. ЧЛЕН = мо·то·ле·ви·ли·те
| МИН.ДЕЯТ.НЕСВ.ПРИЧ. М.Р. = мо·то·ле·вел
| МИН.ДЕЯТ.НЕСВ.ПРИЧ. М.Р. НЕПЪЛЕН ЧЛЕН = мо·то·ле·ве·лия
| МИН.ДЕЯТ.НЕСВ.ПРИЧ. М.Р. ПЪЛЕН ЧЛЕН = мо·то·ле·ве·ли·ят
| МИН.ДЕЯТ.НЕСВ.ПРИЧ. Ж.Р. = мо·то·ле·ве·ла
| МИН.ДЕЯТ.НЕСВ.ПРИЧ. Ж.Р. ЧЛЕН = мо·то·ле·ве·ла·та
| МИН.ДЕЯТ.НЕСВ.ПРИЧ. СР.Р. = мо·то·ле·ве·ло
| МИН.ДЕЯТ.НЕСВ.ПРИЧ. СР.Р. ЧЛЕН = мо·то·ле·ве·ло·то
| МИН.ДЕЯТ.НЕСВ.ПРИЧ. МН.Ч. = мо·то·ле·ве·ли
| МИН.ДЕЯТ.НЕСВ.ПРИЧ. МН.Ч. ЧЛЕН = мо·то·ле·ве·ли·те
| СЕГ.ДЕЯТ.ПРИЧ. М.Р. = мо·то·ле·вещ
| СЕГ.ДЕЯТ.ПРИЧ. М.Р. НЕПЪЛЕН ЧЛЕН = мо·то·ле·ве·щия
| СЕГ.ДЕЯТ.ПРИЧ. М.Р. ПЪЛЕН ЧЛЕН = мо·то·ле·ве·щи·ят
| СЕГ.ДЕЯТ.ПРИЧ. Ж.Р. = мо·то·ле·ве·ща
| СЕГ.ДЕЯТ.ПРИЧ. Ж.Р. ЧЛЕН = мо·то·ле·ве·ща·та
| СЕГ.ДЕЯТ.ПРИЧ. СР.Р. = мо·то·ле·ве·що
| СЕГ.ДЕЯТ.ПРИЧ. СР.Р. ЧЛЕН = мо·то·ле·ве·що·то
| СЕГ.ДЕЯТ.ПРИЧ. МН.Ч. = мо·то·ле·ве·щи
| СЕГ.ДЕЯТ.ПРИЧ. МН.Ч. ЧЛЕН = мо·то·ле·ве·щи·те
| ДЕЕПРИЧАСТИЕ = мо·то·ле·вей·ки
| СКРИТИ ПРЕПРАТКИ = 
[[мотолевя]],
[[мотолевиш]],
[[мотолеви]],
[[мотолевим]],
[[мотолевите]],
[[мотолевят]],
[[мотолевих]],
[[мотолевихме]],
[[мотолевихте]],
[[мотолевиха]],
[[мотолевех]],
[[мотолевеше]],
[[мотолевехме]],
[[мотолевехте]],
[[мотолевеха]],
[[мотолевете]],
[[мотолевил]],
[[мотолевилия]],
[[мотолевилият]],
[[мотолевила]],
[[мотолевилата]],
[[мотолевило]],
[[мотолевилото]],
[[мотолевили]],
[[мотолевилите]],
[[мотолевел]],
[[мотолевелия]],
[[мотолевелият]],
[[мотолевела]],
[[мотолевелата]],
[[мотолевело]],
[[мотолевелото]],
[[мотолевели]],
[[мотолевелите]],
[[мотолевен]],
[[мотолевения]],
[[мотолевеният]],
[[мотолевена]],
[[мотолевената]],
[[мотолевено]],
[[мотолевеното]],
[[мотолевени]],
[[мотолевените]],
[[мотолевещ]],
[[мотолевещия]],
[[мотолевещият]],
[[мотолевеща]],
[[мотолевещата]],
[[мотолевещо]],
[[мотолевещото]],
[[мотолевещи]],
[[мотолевещите]],
[[мотолевейки]],
[[мотолевил съм]],
[[мотолевила съм]],
[[мотолевило съм]],
[[мотолевили сме]],
[[мотолевил си]],
[[мотолевила си]],
[[мотолевило си]],
[[мотолевили сте]],
[[мотолевил е]],
[[мотолевила е]],
[[мотолевило е]],
[[мотолевили са]],
[[бях мотолевил]],
[[бях мотолевила]],
[[бях мотолевило]],
[[бяхме мотолевили]],
[[беше мотолевил]],
[[беше мотолевила]],
[[беше мотолевило]],
[[бяхте мотолевили]],
[[бяха мотолевили]],
[[ще мотолевя]],
[[ще мотолевим]],
[[ще мотолевиш]],
[[ще мотолевите]],
[[ще мотолеви]],
[[ще мотолевят]],
[[ще съм мотолевил]],
[[ще съм мотолевила]],
[[ще съм мотолевило]],
[[ще сме мотолевили]],
[[ще си мотолевил]],
[[ще си мотолевила]],
[[ще си мотолевило]],
[[ще сте мотолевили]],
[[ще е мотолевил]],
[[ще е мотолевила]],
[[ще е мотолевило]],
[[ще са мотолевили]],
[[щях да мотолевя]],
[[щяхме да мотолевим]],
[[щеше да мотолевиш]],
[[щяхте да мотолевите]],
[[щеше да мотолеви]],
[[щяха да мотолевят]],
[[щях да съм мотолевил]],
[[щях да съм мотолевила]],
[[щях да съм мотолевило]],
[[щяхме да сме мотолевили]],
[[щеше да си мотолевил]],
[[щеше да си мотолевила]],
[[щеше да си мотолевило]],
[[щяхте да сте мотолевили]],
[[щеше да е мотолевил]],
[[щеше да е мотолевила]],
[[щеше да е мотолевило]],
[[щяха да са мотолевили]],
[[мотолевел съм]],
[[мотолевела съм]],
[[мотолевело съм]],
[[мотолевели сме]],
[[мотолевел си]],
[[мотолевела си]],
[[мотолевело си]],
[[мотолевели сте]],
[[мотолевел е]],
[[мотолевела е]],
[[мотолевело е]],
[[мотолевели са]],
[[бил съм мотолевил]],
[[била съм мотолевила]],
[[било съм мотолевило]],
[[били сме мотолевили]],
[[бил си мотолевил]],
[[била си мотолевила]],
[[било си мотолевило]],
[[били сте мотолевили]],
[[бил е мотолевил]],
[[била е мотолевила]],
[[било е мотолевило]],
[[били са мотолевили]],
[[щял съм да мотолевя]],
[[щяла съм да мотолевя]],
[[щяло съм да мотолевя]],
[[щели сме да мотолевим]],
[[щял си да мотолевиш]],
[[щяла си да мотолевиш]],
[[щяло си да мотолевиш]],
[[щели сте да мотолевите]],
[[щял да мотолеви]],
[[щяла да мотолеви]],
[[щяло да мотолеви]],
[[щели да мотолевят]],
[[щял е да мотолеви]],
[[щяла е да мотолеви]],
[[щяло е да мотолеви]],
[[щели са да мотолевят]],
[[щял съм да съм мотолевил]],
[[щяла съм да съм мотолевила]],
[[щяло съм да съм мотолевило]],
[[щели сме да сме мотолевили]],
[[щял си да си мотолевил]],
[[щяла си да си мотолевила]],
[[щяло си да си мотолевило]],
[[щели сте да сте мотолевили]],
[[щял да е мотолевил]],
[[щяла да е мотолевила]],
[[щяло да е мотолевило]],
[[щели да са мотолевили]],
[[щял е да е мотолевил]],
[[щяла е да е мотолевила]],
[[щяло е да е мотолевило]],
[[щели са да са мотолевили]],
[[бих мотолевил]],
[[бих мотолевила]],
[[бих мотолевило]],
[[бихме мотолевили]],
[[би мотолевил]],
[[би мотолевила]],
[[би мотолевило]],
[[бихте мотолевили]],
[[биха мотолевили]],
}}</text>
      <sha1>lre7gudbuo3lqmsr9w9aq3n6u43q9ut</sha1>
    </revision>
  </page>
  <page>
    <title>Шаблон:Словоформи/моторизирам</title>
    <ns>10</ns>
    <id>518657</id>
    <revision>
      <id>550637</id>
      <timestamp>2005-05-11T05:14:02Z</timestamp>
      <contributor>
        <username>Bgbot</username>
        <id>83</id>
      </contributor>
      <comment>Борислав: Шаблон със словоформи</comment>
      <model>wikitext</model>
      <format>text/x-wiki</format>
      <text bytes="22864" xml:space="preserve">{{Шаблон:Словоформи/Глагол|
  ОСНОВНА ФОРМА = моторизирам
| СЕГ.ВР., 1Л., ЕД.Ч. = мо·то·ри·зи·рам
| СЕГ.ВР., 1Л., МН.Ч. = мо·то·ри·зи·ра·ме
| СЕГ.ВР., 2Л., ЕД.Ч. = мо·то·ри·зи·раш
| СЕГ.ВР., 2Л., МН.Ч. = мо·то·ри·зи·ра·те
| СЕГ.ВР., 3Л., ЕД.Ч. = мо·то·ри·зи·ра
| СЕГ.ВР., 3Л., МН.Ч. = мо·то·ри·зи·рат
| МИН.СВ.ВР., 1Л., ЕД.Ч. = мо·то·ри·зи·рах
| МИН.СВ.ВР., 1Л., МН.Ч. = мо·то·ри·зи·рах·ме
| МИН.СВ.ВР., 2Л., ЕД.Ч. = мо·то·ри·зи·ра
| МИН.СВ.ВР., 2Л., МН.Ч. = мо·то·ри·зи·рах·те
| МИН.СВ.ВР., 3Л., ЕД.Ч. = мо·то·ри·зи·ра
| МИН.СВ.ВР., 3Л., МН.Ч. = мо·то·ри·зи·ра·ха
| МИН.НЕСВ.ВР., 1Л., ЕД.Ч. = мо·то·ри·зи·рах
| МИН.НЕСВ.ВР., 1Л., МН.Ч. = мо·то·ри·зи·рах·ме
| МИН.НЕСВ.ВР., 2Л., ЕД.Ч. = мо·то·ри·зи·ра·ше
| МИН.НЕСВ.ВР., 2Л., МН.Ч. = мо·то·ри·зи·рах·те
| МИН.НЕСВ.ВР., 3Л., ЕД.Ч. = мо·то·ри·зи·ра·ше
| МИН.НЕСВ.ВР., 3Л., МН.Ч. = мо·то·ри·зи·ра·ха
| МИН.НЕОПР.ВР., 1Л., ЕД.Ч., М.Р. = моторизирал съм
| МИН.НЕОПР.ВР., 1Л., ЕД.Ч., Ж.Р. = моторизирала съм
| МИН.НЕОПР.ВР., 1Л., ЕД.Ч., СР.Р. = моторизирало съм
| МИН.НЕОПР.ВР., 1Л., МН.Ч. = моторизирали сме
| МИН.НЕОПР.ВР., 2Л., ЕД.Ч., М.Р. = моторизирал си
| МИН.НЕОПР.ВР., 2Л., ЕД.Ч., Ж.Р. = моторизирала си
| МИН.НЕОПР.ВР., 2Л., ЕД.Ч., СР.Р. = моторизирало си
| МИН.НЕОПР.ВР., 2Л., МН.Ч. = моторизирали сте
| МИН.НЕОПР.ВР., 3Л., ЕД.Ч., М.Р. = моторизирал е
| МИН.НЕОПР.ВР., 3Л., ЕД.Ч., Ж.Р. = моторизирала е
| МИН.НЕОПР.ВР., 3Л., ЕД.Ч., СР.Р. = моторизирало е
| МИН.НЕОПР.ВР., 3Л., МН.Ч. = моторизирали са
| МИН.ПРЕД.ВР., 1Л., ЕД.Ч., М.Р. = бях моторизирал
| МИН.ПРЕД.ВР., 1Л., ЕД.Ч., Ж.Р. = бях моторизирала
| МИН.ПРЕД.ВР., 1Л., ЕД.Ч., СР.Р. = бях моторизирало
| МИН.ПРЕД.ВР., 1Л., МН.Ч. = бяхме моторизирали
| МИН.ПРЕД.ВР., 2Л., ЕД.Ч., М.Р. = беше моторизирал
| МИН.ПРЕД.ВР., 2Л., ЕД.Ч., Ж.Р. = беше моторизирала
| МИН.ПРЕД.ВР., 2Л., ЕД.Ч., СР.Р. = беше моторизирало
| МИН.ПРЕД.ВР., 2Л., МН.Ч. = бяхте моторизирали
| МИН.ПРЕД.ВР., 3Л., ЕД.Ч., М.Р. = беше моторизирал
| МИН.ПРЕД.ВР., 3Л., ЕД.Ч., Ж.Р. = беше моторизирала
| МИН.ПРЕД.ВР., 3Л., ЕД.Ч., СР.Р. = беше моторизирало
| МИН.ПРЕД.ВР., 3Л., МН.Ч. = бяха моторизирали
| БЪД.ВР., 1Л., ЕД.Ч. = ще моторизирам
| БЪД.ВР., 1Л., МН.Ч. = ще моторизираме
| БЪД.ВР., 2Л., ЕД.Ч. = ще моторизираш
| БЪД.ВР., 2Л., МН.Ч. = ще моторизирате
| БЪД.ВР., 3Л., ЕД.Ч. = ще моторизира
| БЪД.ВР., 3Л., МН.Ч. = ще моторизират
| БЪД.ПРЕД.ВР., 1Л., ЕД.Ч., М.Р. = ще съм моторизирал
| БЪД.ПРЕД.ВР., 1Л., ЕД.Ч., Ж.Р. = ще съм моторизирала
| БЪД.ПРЕД.ВР., 1Л., ЕД.Ч., СР.Р. = ще съм моторизирало
| БЪД.ПРЕД.ВР., 1Л., МН.Ч. = ще сме моторизирали
| БЪД.ПРЕД.ВР., 2Л., ЕД.Ч., М.Р. = ще си моторизирал
| БЪД.ПРЕД.ВР., 2Л., ЕД.Ч., Ж.Р. = ще си моторизирала
| БЪД.ПРЕД.ВР., 2Л., ЕД.Ч., СР.Р. = ще си моторизирало
| БЪД.ПРЕД.ВР., 2Л., МН.Ч. = ще сте моторизирали
| БЪД.ПРЕД.ВР., 3Л., ЕД.Ч., М.Р. = ще е моторизирал
| БЪД.ПРЕД.ВР., 3Л., ЕД.Ч., Ж.Р. = ще е моторизирала
| БЪД.ПРЕД.ВР., 3Л., ЕД.Ч., СР.Р. = ще е моторизирало
| БЪД.ПРЕД.ВР., 3Л., МН.Ч. = ще са моторизирали
| БЪД.ВР. В МИН., 1Л., ЕД.Ч. = щях да моторизирам
| БЪД.ВР. В МИН., 1Л., МН.Ч. = щяхме да моторизираме
| БЪД.ВР. В МИН., 2Л., ЕД.Ч. = щеше да моторизираш
| БЪД.ВР. В МИН., 2Л., МН.Ч. = щяхте да моторизирате
| БЪД.ВР. В МИН., 3Л., ЕД.Ч. = щеше да моторизира
| БЪД.ВР. В МИН., 3Л., МН.Ч. = щяха да моторизират
| БЪД.ПРЕД.ВР. В МИН., 1Л., ЕД.Ч., М.Р. = щях да съм моторизирал
| БЪД.ПРЕД.ВР. В МИН., 1Л., ЕД.Ч., Ж.Р. = щях да съм моторизирала
| БЪД.ПРЕД.ВР. В МИН., 1Л., ЕД.Ч., СР.Р. = щях да съм моторизирало
| БЪД.ПРЕД.ВР. В МИН., 1Л., МН.Ч. = щяхме да сме моторизирали
| БЪД.ПРЕД.ВР. В МИН., 2Л., ЕД.Ч., М.Р. = щеше да си моторизирал
| БЪД.ПРЕД.ВР. В МИН., 2Л., ЕД.Ч., Ж.Р. = щеше да си моторизирала
| БЪД.ПРЕД.ВР. В МИН., 2Л., ЕД.Ч., СР.Р. = щеше да си моторизирало
| БЪД.ПРЕД.ВР. В МИН., 2Л., МН.Ч. = щяхте да сте моторизирали
| БЪД.ПРЕД.ВР. В МИН., 3Л., ЕД.Ч., М.Р. = щеше да е моторизирал
| БЪД.ПРЕД.ВР. В МИН., 3Л., ЕД.Ч., Ж.Р. = щеше да е моторизирала
| БЪД.ПРЕД.ВР. В МИН., 3Л., ЕД.Ч., СР.Р. = щеше да е моторизирало
| БЪД.ПРЕД.ВР. В МИН., 3Л., МН.Ч. = щяха да са моторизирали
| ПР.НАКЛ., СЕГ.ВР., 1Л., ЕД.Ч., М.Р. = моторизирал съм
| ПР.НАКЛ., СЕГ.ВР., 1Л., ЕД.Ч., Ж.Р. = моторизирала съм
| ПР.НАКЛ., СЕГ.ВР., 1Л., ЕД.Ч., СР.Р. = моторизирало съм
| ПР.НАКЛ., СЕГ.ВР., 1Л., МН.Ч. = моторизирали сме
| ПР.НАКЛ., СЕГ.ВР., 2Л., ЕД.Ч., М.Р. = моторизирал си
| ПР.НАКЛ., СЕГ.ВР., 2Л., ЕД.Ч., Ж.Р. = моторизирала си
| ПР.НАКЛ., СЕГ.ВР., 2Л., ЕД.Ч., СР.Р. = моторизирало си
| ПР.НАКЛ., СЕГ.ВР., 2Л., МН.Ч. = моторизирали сте
| ПР.НАКЛ., СЕГ.ВР., 3Л., ЕД.Ч., М.Р. = моторизирал (е)
| ПР.НАКЛ., СЕГ.ВР., 3Л., ЕД.Ч., Ж.Р. = моторизирала (е)
| ПР.НАКЛ., СЕГ.ВР., 3Л., ЕД.Ч., СР.Р. = моторизирало (е)
| ПР.НАКЛ., СЕГ.ВР., 3Л., МН.Ч. = моторизирали (са)
| ПР.НАКЛ., МИН.СВ.ВР., 1Л., ЕД.Ч., М.Р. = моторизирал съм
| ПР.НАКЛ., МИН.СВ.ВР., 1Л., ЕД.Ч., Ж.Р. = моторизирала съм
| ПР.НАКЛ., МИН.СВ.ВР., 1Л., ЕД.Ч., СР.Р. = моторизирало съм
| ПР.НАКЛ., МИН.СВ.ВР., 1Л., МН.Ч. = моторизирали сме
| ПР.НАКЛ., МИН.СВ.ВР., 2Л., ЕД.Ч., М.Р. = моторизирал си
| ПР.НАКЛ., МИН.СВ.ВР., 2Л., ЕД.Ч., Ж.Р. = моторизирала си
| ПР.НАКЛ., МИН.СВ.ВР., 2Л., ЕД.Ч., СР.Р. = моторизирало си
| ПР.НАКЛ., МИН.СВ.ВР., 2Л., МН.Ч. = моторизирали сте
| ПР.НАКЛ., МИН.СВ.ВР., 3Л., ЕД.Ч., М.Р. = моторизирал (е)
| ПР.НАКЛ., МИН.СВ.ВР., 3Л., ЕД.Ч., Ж.Р. = моторизирала (е)
| ПР.НАКЛ., МИН.СВ.ВР., 3Л., ЕД.Ч., СР.Р. = моторизирало (е)
| ПР.НАКЛ., МИН.СВ.ВР., 3Л., МН.Ч. = моторизирали (са)
| ПР.НАКЛ., МИН.НЕОПР.ВР., 1Л., ЕД.Ч., М.Р. = бил съм моторизирал
| ПР.НАКЛ., МИН.НЕОПР.ВР., 1Л., ЕД.Ч., Ж.Р. = била съм моторизирала
| ПР.НАКЛ., МИН.НЕОПР.ВР., 1Л., ЕД.Ч., СР.Р. = било съм моторизирало
| ПР.НАКЛ., МИН.НЕОПР.ВР., 1Л., МН.Ч. = били сме моторизирали
| ПР.НАКЛ., МИН.НЕОПР.ВР., 2Л., ЕД.Ч., М.Р. = бил си моторизирал
| ПР.НАКЛ., МИН.НЕОПР.ВР., 2Л., ЕД.Ч., Ж.Р. = била си моторизирала
| ПР.НАКЛ., МИН.НЕОПР.ВР., 2Л., ЕД.Ч., СР.Р. = било си моторизирало
| ПР.НАКЛ., МИН.НЕОПР.ВР., 2Л., МН.Ч. = били сте моторизирали
| ПР.НАКЛ., МИН.НЕОПР.ВР., 3Л., ЕД.Ч., М.Р. = бил (е) моторизирал
| ПР.НАКЛ., МИН.НЕОПР.ВР., 3Л., ЕД.Ч., Ж.Р. = била (е) моторизирала
| ПР.НАКЛ., МИН.НЕОПР.ВР., 3Л., ЕД.Ч., СР.Р. = било (е) моторизирало
| ПР.НАКЛ., МИН.НЕОПР.ВР., 3Л., МН.Ч. = били (са) моторизирали
| ПР.НАКЛ., БЪД.ВР., 1Л., ЕД.Ч., М.Р. = щял съм да моторизирам
| ПР.НАКЛ., БЪД.ВР., 1Л., ЕД.Ч., Ж.Р. = щяла съм да моторизирам
| ПР.НАКЛ., БЪД.ВР., 1Л., ЕД.Ч., СР.Р. = щяло съм да моторизирам
| ПР.НАКЛ., БЪД.ВР., 1Л., МН.Ч. = щели сме да моторизираме
| ПР.НАКЛ., БЪД.ВР., 2Л., ЕД.Ч., М.Р. = щял си да моторизираш
| ПР.НАКЛ., БЪД.ВР., 2Л., ЕД.Ч., Ж.Р. = щяла си да моторизираш
| ПР.НАКЛ., БЪД.ВР., 2Л., ЕД.Ч., СР.Р. = щяло си да моторизираш
| ПР.НАКЛ., БЪД.ВР., 2Л., МН.Ч. = щели сте да моторизирате
| ПР.НАКЛ., БЪД.ВР., 3Л., ЕД.Ч., М.Р. = щял (е) да моторизира
| ПР.НАКЛ., БЪД.ВР., 3Л., ЕД.Ч., Ж.Р. = щяла (е) да моторизира
| ПР.НАКЛ., БЪД.ВР., 3Л., ЕД.Ч., СР.Р. = щяло (е) да моторизира
| ПР.НАКЛ., БЪД.ВР., 3Л., МН.Ч. = щели (са) да моторизират
| ПР.НАКЛ., БЪД.ПРЕД.ВР., 1Л., ЕД.Ч., М.Р. = щял съм да съм моторизирал
| ПР.НАКЛ., БЪД.ПРЕД.ВР., 1Л., ЕД.Ч., Ж.Р. = щяла съм да съм моторизирала
| ПР.НАКЛ., БЪД.ПРЕД.ВР., 1Л., ЕД.Ч., СР.Р. = щяло съм да съм моторизирало
| ПР.НАКЛ., БЪД.ПРЕД.ВР., 1Л., МН.Ч. = щели сме да сме моторизирали
| ПР.НАКЛ., БЪД.ПРЕД.ВР., 2Л., ЕД.Ч., М.Р. = щял си да си моторизирал
| ПР.НАКЛ., БЪД.ПРЕД.ВР., 2Л., ЕД.Ч., Ж.Р. = щяла си да си моторизирала
| ПР.НАКЛ., БЪД.ПРЕД.ВР., 2Л., ЕД.Ч., СР.Р. = щяло си да си моторизирало
| ПР.НАКЛ., БЪД.ПРЕД.ВР., 2Л., МН.Ч. = щели сте да сте моторизирали
| ПР.НАКЛ., БЪД.ПРЕД.ВР., 3Л., ЕД.Ч., М.Р. = щял (е) да е моторизирал
| ПР.НАКЛ., БЪД.ПРЕД.ВР., 3Л., ЕД.Ч., Ж.Р. = щяла (е) да е моторизирала
| ПР.НАКЛ., БЪД.ПРЕД.ВР., 3Л., ЕД.Ч., СР.Р. = щяло (е) да е моторизирало
| ПР.НАКЛ., БЪД.ПРЕД.ВР., 3Л., МН.Ч. = щели (са) да са моторизирали
| УСЛОВНО НАКЛОНЕНИЕ, 1Л., ЕД.Ч., М.Р. = бих моторизирал
| УСЛОВНО НАКЛОНЕНИЕ, 1Л., ЕД.Ч., Ж.Р. = бих моторизирала
| УСЛОВНО НАКЛОНЕНИЕ, 1Л., ЕД.Ч., СР.Р. = бих моторизирало
| УСЛОВНО НАКЛОНЕНИЕ, 1Л., МН.Ч. = бихме моторизирали
| УСЛОВНО НАКЛОНЕНИЕ, 2Л., ЕД.Ч., М.Р. = би моторизирал
| УСЛОВНО НАКЛОНЕНИЕ, 2Л., ЕД.Ч., Ж.Р. = би моторизирала
| УСЛОВНО НАКЛОНЕНИЕ, 2Л., ЕД.Ч., СР.Р. = би моторизирало
| УСЛОВНО НАКЛОНЕНИЕ, 2Л., МН.Ч. = бихте моторизирали
| УСЛОВНО НАКЛОНЕНИЕ, 3Л., ЕД.Ч., М.Р. = би моторизирал
| УСЛОВНО НАКЛОНЕНИЕ, 3Л., ЕД.Ч., Ж.Р. = би моторизирала
| УСЛОВНО НАКЛОНЕНИЕ, 3Л., ЕД.Ч., СР.Р. = би моторизирало
| УСЛОВНО НАКЛОНЕНИЕ, 3Л., МН.Ч. = биха моторизирали
| ПОВЕЛИТЕЛНО НАКЛОНЕНИЕ, ЕД.Ч. = мо·то·ри·зи·рай
| ПОВЕЛИТЕЛНО НАКЛОНЕНИЕ, МН.Ч. = мо·то·ри·зи·рай·те
| МИН.СТРАД.ПРИЧ. М.Р. = мо·то·ри·зи·ран
| МИН.СТРАД.ПРИЧ. М.Р. НЕПЪЛЕН ЧЛЕН = мо·то·ри·зи·ра·ния
| МИН.СТРАД.ПРИЧ. М.Р. ПЪЛЕН ЧЛЕН = мо·то·ри·зи·ра·ни·ят
| МИН.СТРАД.ПРИЧ. Ж.Р. = мо·то·ри·зи·ра·на
| МИН.СТРАД.ПРИЧ. Ж.Р. ЧЛЕН = мо·то·ри·зи·ра·на·та
| МИН.СТРАД.ПРИЧ. СР.Р. = мо·то·ри·зи·ра·но
| МИН.СТРАД.ПРИЧ. СР.Р. ЧЛЕН = мо·то·ри·зи·ра·но·то
| МИН.СТРАД.ПРИЧ. МН.Ч. = мо·то·ри·зи·ра·ни
| МИН.СТРАД.ПРИЧ. МН.Ч. ЧЛЕН = мо·то·ри·зи·ра·ни·те
| МИН.ДЕЯТ.СВ.ПРИЧ. М.Р. = мо·то·ри·зи·рал
| МИН.ДЕЯТ.СВ.ПРИЧ. М.Р. НЕПЪЛЕН ЧЛЕН = мо·то·ри·зи·ра·лия
| МИН.ДЕЯТ.СВ.ПРИЧ. М.Р. ПЪЛЕН ЧЛЕН = мо·то·ри·зи·ра·ли·ят
| МИН.ДЕЯТ.СВ.ПРИЧ. Ж.Р. = мо·то·ри·зи·ра·ла
| МИН.ДЕЯТ.СВ.ПРИЧ. Ж.Р. ЧЛЕН = мо·то·ри·зи·ра·ла·та
| МИН.ДЕЯТ.СВ.ПРИЧ. СР.Р. = мо·то·ри·зи·ра·ло
| МИН.ДЕЯТ.СВ.ПРИЧ. СР.Р. ЧЛЕН = мо·то·ри·зи·ра·ло·то
| МИН.ДЕЯТ.СВ.ПРИЧ. МН.Ч. = мо·то·ри·зи·ра·ли
| МИН.ДЕЯТ.СВ.ПРИЧ. МН.Ч. ЧЛЕН = мо·то·ри·зи·ра·ли·те
| МИН.ДЕЯТ.НЕСВ.ПРИЧ. М.Р. = мо·то·ри·зи·рал
| МИН.ДЕЯТ.НЕСВ.ПРИЧ. М.Р. НЕПЪЛЕН ЧЛЕН = мо·то·ри·зи·ра·лия
| МИН.ДЕЯТ.НЕСВ.ПРИЧ. М.Р. ПЪЛЕН ЧЛЕН = мо·то·ри·зи·ра·ли·ят
| МИН.ДЕЯТ.НЕСВ.ПРИЧ. Ж.Р. = мо·то·ри·зи·ра·ла
| МИН.ДЕЯТ.НЕСВ.ПРИЧ. Ж.Р. ЧЛЕН = мо·то·ри·зи·ра·ла·та
| МИН.ДЕЯТ.НЕСВ.ПРИЧ. СР.Р. = мо·то·ри·зи·ра·ло
| МИН.ДЕЯТ.НЕСВ.ПРИЧ. СР.Р. ЧЛЕН = мо·то·ри·зи·ра·ло·то
| МИН.ДЕЯТ.НЕСВ.ПРИЧ. МН.Ч. = мо·то·ри·зи·ра·ли
| МИН.ДЕЯТ.НЕСВ.ПРИЧ. МН.Ч. ЧЛЕН = мо·то·ри·зи·ра·ли·те
| СЕГ.ДЕЯТ.ПРИЧ. М.Р. = мо·то·ри·зи·ращ
| СЕГ.ДЕЯТ.ПРИЧ. М.Р. НЕПЪЛЕН ЧЛЕН = мо·то·ри·зи·ра·щия
| СЕГ.ДЕЯТ.ПРИЧ. М.Р. ПЪЛЕН ЧЛЕН = мо·то·ри·зи·ра·щи·ят
| СЕГ.ДЕЯТ.ПРИЧ. Ж.Р. = мо·то·ри·зи·ра·ща
| СЕГ.ДЕЯТ.ПРИЧ. Ж.Р. ЧЛЕН = мо·то·ри·зи·ра·ща·та
| СЕГ.ДЕЯТ.ПРИЧ. СР.Р. = мо·то·ри·зи·ра·що
| СЕГ.ДЕЯТ.ПРИЧ. СР.Р. ЧЛЕН = мо·то·ри·зи·ра·що·то
| СЕГ.ДЕЯТ.ПРИЧ. МН.Ч. = мо·то·ри·зи·ра·щи
| СЕГ.ДЕЯТ.ПРИЧ. МН.Ч. ЧЛЕН = мо·то·ри·зи·ра·щи·те
| ДЕЕПРИЧАСТИЕ = мо·то·ри·зи·рай·ки
| СКРИТИ ПРЕПРАТКИ = 
[[моторизирам]],
[[моторизираш]],
[[моторизира]],
[[моторизираме]],
[[моторизирате]],
[[моторизират]],
[[моторизирах]],
[[моторизирахме]],
[[моторизирахте]],
[[моторизираха]],
[[моторизираше]],
[[моторизирай]],
[[моторизирайте]],
[[моторизирал]],
[[моторизиралия]],
[[моторизиралият]],
[[моторизирала]],
[[моторизиралата]],
[[моторизирало]],
[[моторизиралото]],
[[моторизирали]],
[[моторизиралите]],
[[моторизиран]],
[[моторизирания]],
[[моторизираният]],
[[моторизирана]],
[[моторизираната]],
[[моторизирано]],
[[моторизираното]],
[[моторизирани]],
[[моторизираните]],
[[моторизиращ]],
[[моторизиращия]],
[[моторизиращият]],
[[моторизираща]],
[[моторизиращата]],
[[моторизиращо]],
[[моторизиращото]],
[[моторизиращи]],
[[моторизиращите]],
[[моторизирайки]],
[[моторизирал съм]],
[[моторизирала съм]],
[[моторизирало съм]],
[[моторизирали сме]],
[[моторизирал си]],
[[моторизирала си]],
[[моторизирало си]],
[[моторизирали сте]],
[[моторизирал е]],
[[моторизирала е]],
[[моторизирало е]],
[[моторизирали са]],
[[бях моторизирал]],
[[бях моторизирала]],
[[бях моторизирало]],
[[бяхме моторизирали]],
[[беше моторизирал]],
[[беше моторизирала]],
[[беше моторизирало]],
[[бяхте моторизирали]],
[[бяха моторизирали]],
[[ще моторизирам]],
[[ще моторизираме]],
[[ще моторизираш]],
[[ще моторизирате]],
[[ще моторизира]],
[[ще моторизират]],
[[ще съм моторизирал]],
[[ще съм моторизирала]],
[[ще съм моторизирало]],
[[ще сме моторизирали]],
[[ще си моторизирал]],
[[ще си моторизирала]],
[[ще си моторизирало]],
[[ще сте моторизирали]],
[[ще е моторизирал]],
[[ще е моторизирала]],
[[ще е моторизирало]],
[[ще са моторизирали]],
[[щях да моторизирам]],
[[щяхме да моторизираме]],
[[щеше да моторизираш]],
[[щяхте да моторизирате]],
[[щеше да моторизира]],
[[щяха да моторизират]],
[[щях да съм моторизирал]],
[[щях да съм моторизирала]],
[[щях да съм моторизирало]],
[[щяхме да сме моторизирали]],
[[щеше да си моторизирал]],
[[щеше да си моторизирала]],
[[щеше да си моторизирало]],
[[щяхте да сте моторизирали]],
[[щеше да е моторизирал]],
[[щеше да е моторизирала]],
[[щеше да е моторизирало]],
[[щяха да са моторизирали]],
[[бил съм моторизирал]],
[[била съм моторизирала]],
[[било съм моторизирало]],
[[били сме моторизирали]],
[[бил си моторизирал]],
[[била си моторизирала]],
[[било си моторизирало]],
[[били сте моторизирали]],
[[бил е моторизирал]],
[[била е моторизирала]],
[[било е моторизирало]],
[[били са моторизирали]],
[[щял съм да моторизирам]],
[[щяла съм да моторизирам]],
[[щяло съм да моторизирам]],
[[щели сме да моторизираме]],
[[щял си да моторизираш]],
[[щяла си да моторизираш]],
[[щяло си да моторизираш]],
[[щели сте да моторизирате]],
[[щял да моторизира]],
[[щяла да моторизира]],
[[щяло да моторизира]],
[[щели да моторизират]],
[[щял е да моторизира]],
[[щяла е да моторизира]],
[[щяло е да моторизира]],
[[щели са да моторизират]],
[[щял съм да съм моторизирал]],
[[щяла съм да съм моторизирала]],
[[щяло съм да съм моторизирало]],
[[щели сме да сме моторизирали]],
[[щял си да си моторизирал]],
[[щяла си да си моторизирала]],
[[щяло си да си моторизирало]],
[[щели сте да сте моторизирали]],
[[щял да е моторизирал]],
[[щяла да е моторизирала]],
[[щяло да е моторизирало]],
[[щели да са моторизирали]],
[[щял е да е моторизирал]],
[[щяла е да е моторизирала]],
[[щяло е да е моторизирало]],
[[щели са да са моторизирали]],
[[бих моторизирал]],
[[бих моторизирала]],
[[бих моторизирало]],
[[бихме моторизирали]],
[[би моторизирал]],
[[би моторизирала]],
[[би моторизирало]],
[[бихте моторизирали]],
[[биха моторизирали]],
}}</text>
      <sha1>dug943jg9lokvwaaxg3p5hibpbd4acw</sha1>
    </revision>
  </page>
  <page>
    <title>Шаблон:Словоформи/мошеничествам</title>
    <ns>10</ns>
    <id>518668</id>
    <revision>
      <id>550648</id>
      <timestamp>2005-05-11T05:14:13Z</timestamp>
      <contributor>
        <username>Bgbot</username>
        <id>83</id>
      </contributor>
      <comment>Борислав: Шаблон със словоформи</comment>
      <model>wikitext</model>
      <format>text/x-wiki</format>
      <text bytes="24342" xml:space="preserve">{{Шаблон:Словоформи/Глагол|
  ОСНОВНА ФОРМА = мошеничествам
| СЕГ.ВР., 1Л., ЕД.Ч. = мо·ше·ни·чес·т·вам
| СЕГ.ВР., 1Л., МН.Ч. = мо·ше·ни·чес·т·ва·ме
| СЕГ.ВР., 2Л., ЕД.Ч. = мо·ше·ни·чес·т·ваш
| СЕГ.ВР., 2Л., МН.Ч. = мо·ше·ни·чес·т·ва·те
| СЕГ.ВР., 3Л., ЕД.Ч. = мо·ше·ни·чес·т·ва
| СЕГ.ВР., 3Л., МН.Ч. = мо·ше·ни·чес·т·ват
| МИН.СВ.ВР., 1Л., ЕД.Ч. = мо·ше·ни·чес·т·вах
| МИН.СВ.ВР., 1Л., МН.Ч. = мо·ше·ни·чес·т·вах·ме
| МИН.СВ.ВР., 2Л., ЕД.Ч. = мо·ше·ни·чес·т·ва
| МИН.СВ.ВР., 2Л., МН.Ч. = мо·ше·ни·чес·т·вах·те
| МИН.СВ.ВР., 3Л., ЕД.Ч. = мо·ше·ни·чес·т·ва
| МИН.СВ.ВР., 3Л., МН.Ч. = мо·ше·ни·чес·т·ва·ха
| МИН.НЕСВ.ВР., 1Л., ЕД.Ч. = мо·ше·ни·чес·т·вах
| МИН.НЕСВ.ВР., 1Л., МН.Ч. = мо·ше·ни·чес·т·вах·ме
| МИН.НЕСВ.ВР., 2Л., ЕД.Ч. = мо·ше·ни·чес·т·ва·ше
| МИН.НЕСВ.ВР., 2Л., МН.Ч. = мо·ше·ни·чес·т·вах·те
| МИН.НЕСВ.ВР., 3Л., ЕД.Ч. = мо·ше·ни·чес·т·ва·ше
| МИН.НЕСВ.ВР., 3Л., МН.Ч. = мо·ше·ни·чес·т·ва·ха
| МИН.НЕОПР.ВР., 1Л., ЕД.Ч., М.Р. = мошеничествал съм
| МИН.НЕОПР.ВР., 1Л., ЕД.Ч., Ж.Р. = мошеничествала съм
| МИН.НЕОПР.ВР., 1Л., ЕД.Ч., СР.Р. = мошеничествало съм
| МИН.НЕОПР.ВР., 1Л., МН.Ч. = мошеничествали сме
| МИН.НЕОПР.ВР., 2Л., ЕД.Ч., М.Р. = мошеничествал си
| МИН.НЕОПР.ВР., 2Л., ЕД.Ч., Ж.Р. = мошеничествала си
| МИН.НЕОПР.ВР., 2Л., ЕД.Ч., СР.Р. = мошеничествало си
| МИН.НЕОПР.ВР., 2Л., МН.Ч. = мошеничествали сте
| МИН.НЕОПР.ВР., 3Л., ЕД.Ч., М.Р. = мошеничествал е
| МИН.НЕОПР.ВР., 3Л., ЕД.Ч., Ж.Р. = мошеничествала е
| МИН.НЕОПР.ВР., 3Л., ЕД.Ч., СР.Р. = мошеничествало е
| МИН.НЕОПР.ВР., 3Л., МН.Ч. = мошеничествали са
| МИН.ПРЕД.ВР., 1Л., ЕД.Ч., М.Р. = бях мошеничествал
| МИН.ПРЕД.ВР., 1Л., ЕД.Ч., Ж.Р. = бях мошеничествала
| МИН.ПРЕД.ВР., 1Л., ЕД.Ч., СР.Р. = бях мошеничествало
| МИН.ПРЕД.ВР., 1Л., МН.Ч. = бяхме мошеничествали
| МИН.ПРЕД.ВР., 2Л., ЕД.Ч., М.Р. = беше мошеничествал
| МИН.ПРЕД.ВР., 2Л., ЕД.Ч., Ж.Р. = беше мошеничествала
| МИН.ПРЕД.ВР., 2Л., ЕД.Ч., СР.Р. = беше мошеничествало
| МИН.ПРЕД.ВР., 2Л., МН.Ч. = бяхте мошеничествали
| МИН.ПРЕД.ВР., 3Л., ЕД.Ч., М.Р. = беше мошеничествал
| МИН.ПРЕД.ВР., 3Л., ЕД.Ч., Ж.Р. = беше мошеничествала
| МИН.ПРЕД.ВР., 3Л., ЕД.Ч., СР.Р. = беше мошеничествало
| МИН.ПРЕД.ВР., 3Л., МН.Ч. = бяха мошеничествали
| БЪД.ВР., 1Л., ЕД.Ч. = ще мошеничествам
| БЪД.ВР., 1Л., МН.Ч. = ще мошеничестваме
| БЪД.ВР., 2Л., ЕД.Ч. = ще мошеничестваш
| БЪД.ВР., 2Л., МН.Ч. = ще мошеничествате
| БЪД.ВР., 3Л., ЕД.Ч. = ще мошеничества
| БЪД.ВР., 3Л., МН.Ч. = ще мошеничестват
| БЪД.ПРЕД.ВР., 1Л., ЕД.Ч., М.Р. = ще съм мошеничествал
| БЪД.ПРЕД.ВР., 1Л., ЕД.Ч., Ж.Р. = ще съм мошеничествала
| БЪД.ПРЕД.ВР., 1Л., ЕД.Ч., СР.Р. = ще съм мошеничествало
| БЪД.ПРЕД.ВР., 1Л., МН.Ч. = ще сме мошеничествали
| БЪД.ПРЕД.ВР., 2Л., ЕД.Ч., М.Р. = ще си мошеничествал
| БЪД.ПРЕД.ВР., 2Л., ЕД.Ч., Ж.Р. = ще си мошеничествала
| БЪД.ПРЕД.ВР., 2Л., ЕД.Ч., СР.Р. = ще си мошеничествало
| БЪД.ПРЕД.ВР., 2Л., МН.Ч. = ще сте мошеничествали
| БЪД.ПРЕД.ВР., 3Л., ЕД.Ч., М.Р. = ще е мошеничествал
| БЪД.ПРЕД.ВР., 3Л., ЕД.Ч., Ж.Р. = ще е мошеничествала
| БЪД.ПРЕД.ВР., 3Л., ЕД.Ч., СР.Р. = ще е мошеничествало
| БЪД.ПРЕД.ВР., 3Л., МН.Ч. = ще са мошеничествали
| БЪД.ВР. В МИН., 1Л., ЕД.Ч. = щях да мошеничествам
| БЪД.ВР. В МИН., 1Л., МН.Ч. = щяхме да мошеничестваме
| БЪД.ВР. В МИН., 2Л., ЕД.Ч. = щеше да мошеничестваш
| БЪД.ВР. В МИН., 2Л., МН.Ч. = щяхте да мошеничествате
| БЪД.ВР. В МИН., 3Л., ЕД.Ч. = щеше да мошеничества
| БЪД.ВР. В МИН., 3Л., МН.Ч. = щяха да мошеничестват
| БЪД.ПРЕД.ВР. В МИН., 1Л., ЕД.Ч., М.Р. = щях да съм мошеничествал
| БЪД.ПРЕД.ВР. В МИН., 1Л., ЕД.Ч., Ж.Р. = щях да съм мошеничествала
| БЪД.ПРЕД.ВР. В МИН., 1Л., ЕД.Ч., СР.Р. = щях да съм мошеничествало
| БЪД.ПРЕД.ВР. В МИН., 1Л., МН.Ч. = щяхме да сме мошеничествали
| БЪД.ПРЕД.ВР. В МИН., 2Л., ЕД.Ч., М.Р. = щеше да си мошеничествал
| БЪД.ПРЕД.ВР. В МИН., 2Л., ЕД.Ч., Ж.Р. = щеше да си мошеничествала
| БЪД.ПРЕД.ВР. В МИН., 2Л., ЕД.Ч., СР.Р. = щеше да си мошеничествало
| БЪД.ПРЕД.ВР. В МИН., 2Л., МН.Ч. = щяхте да сте мошеничествали
| БЪД.ПРЕД.ВР. В МИН., 3Л., ЕД.Ч., М.Р. = щеше да е мошеничествал
| БЪД.ПРЕД.ВР. В МИН., 3Л., ЕД.Ч., Ж.Р. = щеше да е мошеничествала
| БЪД.ПРЕД.ВР. В МИН., 3Л., ЕД.Ч., СР.Р. = щеше да е мошеничествало
| БЪД.ПРЕД.ВР. В МИН., 3Л., МН.Ч. = щяха да са мошеничествали
| ПР.НАКЛ., СЕГ.ВР., 1Л., ЕД.Ч., М.Р. = мошеничествал съм
| ПР.НАКЛ., СЕГ.ВР., 1Л., ЕД.Ч., Ж.Р. = мошеничествала съм
| ПР.НАКЛ., СЕГ.ВР., 1Л., ЕД.Ч., СР.Р. = мошеничествало съм
| ПР.НАКЛ., СЕГ.ВР., 1Л., МН.Ч. = мошеничествали сме
| ПР.НАКЛ., СЕГ.ВР., 2Л., ЕД.Ч., М.Р. = мошеничествал си
| ПР.НАКЛ., СЕГ.ВР., 2Л., ЕД.Ч., Ж.Р. = мошеничествала си
| ПР.НАКЛ., СЕГ.ВР., 2Л., ЕД.Ч., СР.Р. = мошеничествало си
| ПР.НАКЛ., СЕГ.ВР., 2Л., МН.Ч. = мошеничествали сте
| ПР.НАКЛ., СЕГ.ВР., 3Л., ЕД.Ч., М.Р. = мошеничествал (е)
| ПР.НАКЛ., СЕГ.ВР., 3Л., ЕД.Ч., Ж.Р. = мошеничествала (е)
| ПР.НАКЛ., СЕГ.ВР., 3Л., ЕД.Ч., СР.Р. = мошеничествало (е)
| ПР.НАКЛ., СЕГ.ВР., 3Л., МН.Ч. = мошеничествали (са)
| ПР.НАКЛ., МИН.СВ.ВР., 1Л., ЕД.Ч., М.Р. = мошеничествал съм
| ПР.НАКЛ., МИН.СВ.ВР., 1Л., ЕД.Ч., Ж.Р. = мошеничествала съм
| ПР.НАКЛ., МИН.СВ.ВР., 1Л., ЕД.Ч., СР.Р. = мошеничествало съм
| ПР.НАКЛ., МИН.СВ.ВР., 1Л., МН.Ч. = мошеничествали сме
| ПР.НАКЛ., МИН.СВ.ВР., 2Л., ЕД.Ч., М.Р. = мошеничествал си
| ПР.НАКЛ., МИН.СВ.ВР., 2Л., ЕД.Ч., Ж.Р. = мошеничествала си
| ПР.НАКЛ., МИН.СВ.ВР., 2Л., ЕД.Ч., СР.Р. = мошеничествало си
| ПР.НАКЛ., МИН.СВ.ВР., 2Л., МН.Ч. = мошеничествали сте
| ПР.НАКЛ., МИН.СВ.ВР., 3Л., ЕД.Ч., М.Р. = мошеничествал (е)
| ПР.НАКЛ., МИН.СВ.ВР., 3Л., ЕД.Ч., Ж.Р. = мошеничествала (е)
| ПР.НАКЛ., МИН.СВ.ВР., 3Л., ЕД.Ч., СР.Р. = мошеничествало (е)
| ПР.НАКЛ., МИН.СВ.ВР., 3Л., МН.Ч. = мошеничествали (са)
| ПР.НАКЛ., МИН.НЕОПР.ВР., 1Л., ЕД.Ч., М.Р. = бил съм мошеничествал
| ПР.НАКЛ., МИН.НЕОПР.ВР., 1Л., ЕД.Ч., Ж.Р. = била съм мошеничествала
| ПР.НАКЛ., МИН.НЕОПР.ВР., 1Л., ЕД.Ч., СР.Р. = било съм мошеничествало
| ПР.НАКЛ., МИН.НЕОПР.ВР., 1Л., МН.Ч. = били сме мошеничествали
| ПР.НАКЛ., МИН.НЕОПР.ВР., 2Л., ЕД.Ч., М.Р. = бил си мошеничествал
| ПР.НАКЛ., МИН.НЕОПР.ВР., 2Л., ЕД.Ч., Ж.Р. = била си мошеничествала
| ПР.НАКЛ., МИН.НЕОПР.ВР., 2Л., ЕД.Ч., СР.Р. = било си мошеничествало
| ПР.НАКЛ., МИН.НЕОПР.ВР., 2Л., МН.Ч. = били сте мошеничествали
| ПР.НАКЛ., МИН.НЕОПР.ВР., 3Л., ЕД.Ч., М.Р. = бил (е) мошеничествал
| ПР.НАКЛ., МИН.НЕОПР.ВР., 3Л., ЕД.Ч., Ж.Р. = била (е) мошеничествала
| ПР.НАКЛ., МИН.НЕОПР.ВР., 3Л., ЕД.Ч., СР.Р. = било (е) мошеничествало
| ПР.НАКЛ., МИН.НЕОПР.ВР., 3Л., МН.Ч. = били (са) мошеничествали
| ПР.НАКЛ., БЪД.ВР., 1Л., ЕД.Ч., М.Р. = щял съм да мошеничествам
| ПР.НАКЛ., БЪД.ВР., 1Л., ЕД.Ч., Ж.Р. = щяла съм да мошеничествам
| ПР.НАКЛ., БЪД.ВР., 1Л., ЕД.Ч., СР.Р. = щяло съм да мошеничествам
| ПР.НАКЛ., БЪД.ВР., 1Л., МН.Ч. = щели сме да мошеничестваме
| ПР.НАКЛ., БЪД.ВР., 2Л., ЕД.Ч., М.Р. = щял си да мошеничестваш
| ПР.НАКЛ., БЪД.ВР., 2Л., ЕД.Ч., Ж.Р. = щяла си да мошеничестваш
| ПР.НАКЛ., БЪД.ВР., 2Л., ЕД.Ч., СР.Р. = щяло си да мошеничестваш
| ПР.НАКЛ., БЪД.ВР., 2Л., МН.Ч. = щели сте да мошеничествате
| ПР.НАКЛ., БЪД.ВР., 3Л., ЕД.Ч., М.Р. = щял (е) да мошеничества
| ПР.НАКЛ., БЪД.ВР., 3Л., ЕД.Ч., Ж.Р. = щяла (е) да мошеничества
| ПР.НАКЛ., БЪД.ВР., 3Л., ЕД.Ч., СР.Р. = щяло (е) да мошеничества
| ПР.НАКЛ., БЪД.ВР., 3Л., МН.Ч. = щели (са) да мошеничестват
| ПР.НАКЛ., БЪД.ПРЕД.ВР., 1Л., ЕД.Ч., М.Р. = щял съм да съм мошеничествал
| ПР.НАКЛ., БЪД.ПРЕД.ВР., 1Л., ЕД.Ч., Ж.Р. = щяла съм да съм мошеничествала
| ПР.НАКЛ., БЪД.ПРЕД.ВР., 1Л., ЕД.Ч., СР.Р. = щяло съм да съм мошеничествало
| ПР.НАКЛ., БЪД.ПРЕД.ВР., 1Л., МН.Ч. = щели сме да сме мошеничествали
| ПР.НАКЛ., БЪД.ПРЕД.ВР., 2Л., ЕД.Ч., М.Р. = щял си да си мошеничествал
| ПР.НАКЛ., БЪД.ПРЕД.ВР., 2Л., ЕД.Ч., Ж.Р. = щяла си да си мошеничествала
| ПР.НАКЛ., БЪД.ПРЕД.ВР., 2Л., ЕД.Ч., СР.Р. = щяло си да си мошеничествало
| ПР.НАКЛ., БЪД.ПРЕД.ВР., 2Л., МН.Ч. = щели сте да сте мошеничествали
| ПР.НАКЛ., БЪД.ПРЕД.ВР., 3Л., ЕД.Ч., М.Р. = щял (е) да е мошеничествал
| ПР.НАКЛ., БЪД.ПРЕД.ВР., 3Л., ЕД.Ч., Ж.Р. = щяла (е) да е мошеничествала
| ПР.НАКЛ., БЪД.ПРЕД.ВР., 3Л., ЕД.Ч., СР.Р. = щяло (е) да е мошеничествало
| ПР.НАКЛ., БЪД.ПРЕД.ВР., 3Л., МН.Ч. = щели (са) да са мошеничествали
| УСЛОВНО НАКЛОНЕНИЕ, 1Л., ЕД.Ч., М.Р. = бих мошеничествал
| УСЛОВНО НАКЛОНЕНИЕ, 1Л., ЕД.Ч., Ж.Р. = бих мошеничествала
| УСЛОВНО НАКЛОНЕНИЕ, 1Л., ЕД.Ч., СР.Р. = бих мошеничествало
| УСЛОВНО НАКЛОНЕНИЕ, 1Л., МН.Ч. = бихме мошеничествали
| УСЛОВНО НАКЛОНЕНИЕ, 2Л., ЕД.Ч., М.Р. = би мошеничествал
| УСЛОВНО НАКЛОНЕНИЕ, 2Л., ЕД.Ч., Ж.Р. = би мошеничествала
| УСЛОВНО НАКЛОНЕНИЕ, 2Л., ЕД.Ч., СР.Р. = би мошеничествало
| УСЛОВНО НАКЛОНЕНИЕ, 2Л., МН.Ч. = бихте мошеничествали
| УСЛОВНО НАКЛОНЕНИЕ, 3Л., ЕД.Ч., М.Р. = би мошеничествал
| УСЛОВНО НАКЛОНЕНИЕ, 3Л., ЕД.Ч., Ж.Р. = би мошеничествала
| УСЛОВНО НАКЛОНЕНИЕ, 3Л., ЕД.Ч., СР.Р. = би мошеничествало
| УСЛОВНО НАКЛОНЕНИЕ, 3Л., МН.Ч. = биха мошеничествали
| ПОВЕЛИТЕЛНО НАКЛОНЕНИЕ, ЕД.Ч. = мо·ше·ни·чес·т·вай
| ПОВЕЛИТЕЛНО НАКЛОНЕНИЕ, МН.Ч. = мо·ше·ни·чес·т·вай·те
| МИН.СТРАД.ПРИЧ. М.Р. = мо·ше·ни·чес·т·ван
| МИН.СТРАД.ПРИЧ. М.Р. НЕПЪЛЕН ЧЛЕН = мо·ше·ни·чес·т·ва·ния
| МИН.СТРАД.ПРИЧ. М.Р. ПЪЛЕН ЧЛЕН = мо·ше·ни·чес·т·ва·ни·ят
| МИН.СТРАД.ПРИЧ. Ж.Р. = мо·ше·ни·чес·т·ва·на
| МИН.СТРАД.ПРИЧ. Ж.Р. ЧЛЕН = мо·ше·ни·чес·т·ва·на·та
| МИН.СТРАД.ПРИЧ. СР.Р. = мо·ше·ни·чес·т·ва·но
| МИН.СТРАД.ПРИЧ. СР.Р. ЧЛЕН = мо·ше·ни·чес·т·ва·но·то
| МИН.СТРАД.ПРИЧ. МН.Ч. = мо·ше·ни·чес·т·ва·ни
| МИН.СТРАД.ПРИЧ. МН.Ч. ЧЛЕН = мо·ше·ни·чес·т·ва·ни·те
| МИН.ДЕЯТ.СВ.ПРИЧ. М.Р. = мо·ше·ни·чес·т·вал
| МИН.ДЕЯТ.СВ.ПРИЧ. М.Р. НЕПЪЛЕН ЧЛЕН = мо·ше·ни·чес·т·ва·лия
| МИН.ДЕЯТ.СВ.ПРИЧ. М.Р. ПЪЛЕН ЧЛЕН = мо·ше·ни·чес·т·ва·ли·ят
| МИН.ДЕЯТ.СВ.ПРИЧ. Ж.Р. = мо·ше·ни·чес·т·ва·ла
| МИН.ДЕЯТ.СВ.ПРИЧ. Ж.Р. ЧЛЕН = мо·ше·ни·чес·т·ва·ла·та
| МИН.ДЕЯТ.СВ.ПРИЧ. СР.Р. = мо·ше·ни·чес·т·ва·ло
| МИН.ДЕЯТ.СВ.ПРИЧ. СР.Р. ЧЛЕН = мо·ше·ни·чес·т·ва·ло·то
| МИН.ДЕЯТ.СВ.ПРИЧ. МН.Ч. = мо·ше·ни·чес·т·ва·ли
| МИН.ДЕЯТ.СВ.ПРИЧ. МН.Ч. ЧЛЕН = мо·ше·ни·чес·т·ва·ли·те
| МИН.ДЕЯТ.НЕСВ.ПРИЧ. М.Р. = мо·ше·ни·чес·т·вал
| МИН.ДЕЯТ.НЕСВ.ПРИЧ. М.Р. НЕПЪЛЕН ЧЛЕН = мо·ше·ни·чес·т·ва·лия
| МИН.ДЕЯТ.НЕСВ.ПРИЧ. М.Р. ПЪЛЕН ЧЛЕН = мо·ше·ни·чес·т·ва·ли·ят
| МИН.ДЕЯТ.НЕСВ.ПРИЧ. Ж.Р. = мо·ше·ни·чес·т·ва·ла
| МИН.ДЕЯТ.НЕСВ.ПРИЧ. Ж.Р. ЧЛЕН = мо·ше·ни·чес·т·ва·ла·та
| МИН.ДЕЯТ.НЕСВ.ПРИЧ. СР.Р. = мо·ше·ни·чес·т·ва·ло
| МИН.ДЕЯТ.НЕСВ.ПРИЧ. СР.Р. ЧЛЕН = мо·ше·ни·чес·т·ва·ло·то
| МИН.ДЕЯТ.НЕСВ.ПРИЧ. МН.Ч. = мо·ше·ни·чес·т·ва·ли
| МИН.ДЕЯТ.НЕСВ.ПРИЧ. МН.Ч. ЧЛЕН = мо·ше·ни·чес·т·ва·ли·те
| СЕГ.ДЕЯТ.ПРИЧ. М.Р. = мо·ше·ни·чес·т·ващ
| СЕГ.ДЕЯТ.ПРИЧ. М.Р. НЕПЪЛЕН ЧЛЕН = мо·ше·ни·чес·т·ва·щия
| СЕГ.ДЕЯТ.ПРИЧ. М.Р. ПЪЛЕН ЧЛЕН = мо·ше·ни·чес·т·ва·щи·ят
| СЕГ.ДЕЯТ.ПРИЧ. Ж.Р. = мо·ше·ни·чес·т·ва·ща
| СЕГ.ДЕЯТ.ПРИЧ. Ж.Р. ЧЛЕН = мо·ше·ни·чес·т·ва·ща·та
| СЕГ.ДЕЯТ.ПРИЧ. СР.Р. = мо·ше·ни·чес·т·ва·що
| СЕГ.ДЕЯТ.ПРИЧ. СР.Р. ЧЛЕН = мо·ше·ни·чес·т·ва·що·то
| СЕГ.ДЕЯТ.ПРИЧ. МН.Ч. = мо·ше·ни·чес·т·ва·щи
| СЕГ.ДЕЯТ.ПРИЧ. МН.Ч. ЧЛЕН = мо·ше·ни·чес·т·ва·щи·те
| ДЕЕПРИЧАСТИЕ = мо·ше·ни·чес·т·вай·ки
| СКРИТИ ПРЕПРАТКИ = 
[[мошеничествам]],
[[мошеничестваш]],
[[мошеничества]],
[[мошеничестваме]],
[[мошеничествате]],
[[мошеничестват]],
[[мошеничествах]],
[[мошеничествахме]],
[[мошеничествахте]],
[[мошеничестваха]],
[[мошеничестваше]],
[[мошеничествай]],
[[мошеничествайте]],
[[мошеничествал]],
[[мошеничествалия]],
[[мошеничествалият]],
[[мошеничествала]],
[[мошеничествалата]],
[[мошеничествало]],
[[мошеничествалото]],
[[мошеничествали]],
[[мошеничествалите]],
[[мошеничестван]],
[[мошеничествания]],
[[мошеничестваният]],
[[мошеничествана]],
[[мошеничестваната]],
[[мошеничествано]],
[[мошеничестваното]],
[[мошеничествани]],
[[мошеничестваните]],
[[мошеничестващ]],
[[мошеничестващия]],
[[мошеничестващият]],
[[мошеничестваща]],
[[мошеничестващата]],
[[мошеничестващо]],
[[мошеничестващото]],
[[мошеничестващи]],
[[мошеничестващите]],
[[мошеничествайки]],
[[мошеничествал съм]],
[[мошеничествала съм]],
[[мошеничествало съм]],
[[мошеничествали сме]],
[[мошеничествал си]],
[[мошеничествала си]],
[[мошеничествало си]],
[[мошеничествали сте]],
[[мошеничествал е]],
[[мошеничествала е]],
[[мошеничествало е]],
[[мошеничествали са]],
[[бях мошеничествал]],
[[бях мошеничествала]],
[[бях мошеничествало]],
[[бяхме мошеничествали]],
[[беше мошеничествал]],
[[беше мошеничествала]],
[[беше мошеничествало]],
[[бяхте мошеничествали]],
[[бяха мошеничествали]],
[[ще мошеничествам]],
[[ще мошеничестваме]],
[[ще мошеничестваш]],
[[ще мошеничествате]],
[[ще мошеничества]],
[[ще мошеничестват]],
[[ще съм мошеничествал]],
[[ще съм мошеничествала]],
[[ще съм мошеничествало]],
[[ще сме мошеничествали]],
[[ще си мошеничествал]],
[[ще си мошеничествала]],
[[ще си мошеничествало]],
[[ще сте мошеничествали]],
[[ще е мошеничествал]],
[[ще е мошеничествала]],
[[ще е мошеничествало]],
[[ще са мошеничествали]],
[[щях да мошеничествам]],
[[щяхме да мошеничестваме]],
[[щеше да мошеничестваш]],
[[щяхте да мошеничествате]],
[[щеше да мошеничества]],
[[щяха да мошеничестват]],
[[щях да съм мошеничествал]],
[[щях да съм мошеничествала]],
[[щях да съм мошеничествало]],
[[щяхме да сме мошеничествали]],
[[щеше да си мошеничествал]],
[[щеше да си мошеничествала]],
[[щеше да си мошеничествало]],
[[щяхте да сте мошеничествали]],
[[щеше да е мошеничествал]],
[[щеше да е мошеничествала]],
[[щеше да е мошеничествало]],
[[щяха да са мошеничествали]],
[[бил съм мошеничествал]],
[[била съм мошеничествала]],
[[било съм мошеничествало]],
[[били сме мошеничествали]],
[[бил си мошеничествал]],
[[била си мошеничествала]],
[[било си мошеничествало]],
[[били сте мошеничествали]],
[[бил е мошеничествал]],
[[била е мошеничествала]],
[[било е мошеничествало]],
[[били са мошеничествали]],
[[щял съм да мошеничествам]],
[[щяла съм да мошеничествам]],
[[щяло съм да мошеничествам]],
[[щели сме да мошеничестваме]],
[[щял си да мошеничестваш]],
[[щяла си да мошеничестваш]],
[[щяло си да мошеничестваш]],
[[щели сте да мошеничествате]],
[[щял да мошеничества]],
[[щяла да мошеничества]],
[[щяло да мошеничества]],
[[щели да мошеничестват]],
[[щял е да мошеничества]],
[[щяла е да мошеничества]],
[[щяло е да мошеничества]],
[[щели са да мошеничестват]],
[[щял съм да съм мошеничествал]],
[[щяла съм да съм мошеничествала]],
[[щяло съм да съм мошеничествало]],
[[щели сме да сме мошеничествали]],
[[щял си да си мошеничествал]],
[[щяла си да си мошеничествала]],
[[щяло си да си мошеничествало]],
[[щели сте да сте мошеничествали]],
[[щял да е мошеничествал]],
[[щяла да е мошеничествала]],
[[щяло да е мошеничествало]],
[[щели да са мошеничествали]],
[[щял е да е мошеничествал]],
[[щяла е да е мошеничествала]],
[[щяло е да е мошеничествало]],
[[щели са да са мошеничествали]],
[[бих мошеничествал]],
[[бих мошеничествала]],
[[бих мошеничествало]],
[[бихме мошеничествали]],
[[би мошеничествал]],
[[би мошеничествала]],
[[би мошеничествало]],
[[бихте мошеничествали]],
[[биха мошеничествали]],
}}</text>
      <sha1>r6hqoq190hoqo408yjctpa6fdsijioj</sha1>
    </revision>
  </page>
  <page>
    <title>Шаблон:Словоформи/мошеничествувам</title>
    <ns>10</ns>
    <id>518679</id>
    <revision>
      <id>550659</id>
      <timestamp>2005-05-11T05:14:23Z</timestamp>
      <contributor>
        <username>Bgbot</username>
        <id>83</id>
      </contributor>
      <comment>Борислав: Шаблон със словоформи</comment>
      <model>wikitext</model>
      <format>text/x-wiki</format>
      <text bytes="25820" xml:space="preserve">{{Шаблон:Словоформи/Глагол|
  ОСНОВНА ФОРМА = мошеничествувам
| СЕГ.ВР., 1Л., ЕД.Ч. = мо·ше·ни·чес·т·ву·вам
| СЕГ.ВР., 1Л., МН.Ч. = мо·ше·ни·чес·т·ву·ва·ме
| СЕГ.ВР., 2Л., ЕД.Ч. = мо·ше·ни·чес·т·ву·ваш
| СЕГ.ВР., 2Л., МН.Ч. = мо·ше·ни·чес·т·ву·ва·те
| СЕГ.ВР., 3Л., ЕД.Ч. = мо·ше·ни·чес·т·ву·ва
| СЕГ.ВР., 3Л., МН.Ч. = мо·ше·ни·чес·т·ву·ват
| МИН.СВ.ВР., 1Л., ЕД.Ч. = мо·ше·ни·чес·т·ву·вах
| МИН.СВ.ВР., 1Л., МН.Ч. = мо·ше·ни·чес·т·ву·вах·ме
| МИН.СВ.ВР., 2Л., ЕД.Ч. = мо·ше·ни·чес·т·ву·ва
| МИН.СВ.ВР., 2Л., МН.Ч. = мо·ше·ни·чес·т·ву·вах·те
| МИН.СВ.ВР., 3Л., ЕД.Ч. = мо·ше·ни·чес·т·ву·ва
| МИН.СВ.ВР., 3Л., МН.Ч. = мо·ше·ни·чес·т·ву·ва·ха
| МИН.НЕСВ.ВР., 1Л., ЕД.Ч. = мо·ше·ни·чес·т·ву·вах
| МИН.НЕСВ.ВР., 1Л., МН.Ч. = мо·ше·ни·чес·т·ву·вах·ме
| МИН.НЕСВ.ВР., 2Л., ЕД.Ч. = мо·ше·ни·чес·т·ву·ва·ше
| МИН.НЕСВ.ВР., 2Л., МН.Ч. = мо·ше·ни·чес·т·ву·вах·те
| МИН.НЕСВ.ВР., 3Л., ЕД.Ч. = мо·ше·ни·чес·т·ву·ва·ше
| МИН.НЕСВ.ВР., 3Л., МН.Ч. = мо·ше·ни·чес·т·ву·ва·ха
| МИН.НЕОПР.ВР., 1Л., ЕД.Ч., М.Р. = мошеничествувал съм
| МИН.НЕОПР.ВР., 1Л., ЕД.Ч., Ж.Р. = мошеничествувала съм
| МИН.НЕОПР.ВР., 1Л., ЕД.Ч., СР.Р. = мошеничествувало съм
| МИН.НЕОПР.ВР., 1Л., МН.Ч. = мошеничествували сме
| МИН.НЕОПР.ВР., 2Л., ЕД.Ч., М.Р. = мошеничествувал си
| МИН.НЕОПР.ВР., 2Л., ЕД.Ч., Ж.Р. = мошеничествувала си
| МИН.НЕОПР.ВР., 2Л., ЕД.Ч., СР.Р. = мошеничествувало си
| МИН.НЕОПР.ВР., 2Л., МН.Ч. = мошеничествували сте
| МИН.НЕОПР.ВР., 3Л., ЕД.Ч., М.Р. = мошеничествувал е
| МИН.НЕОПР.ВР., 3Л., ЕД.Ч., Ж.Р. = мошеничествувала е
| МИН.НЕОПР.ВР., 3Л., ЕД.Ч., СР.Р. = мошеничествувало е
| МИН.НЕОПР.ВР., 3Л., МН.Ч. = мошеничествували са
| МИН.ПРЕД.ВР., 1Л., ЕД.Ч., М.Р. = бях мошеничествувал
| МИН.ПРЕД.ВР., 1Л., ЕД.Ч., Ж.Р. = бях мошеничествувала
| МИН.ПРЕД.ВР., 1Л., ЕД.Ч., СР.Р. = бях мошеничествувало
| МИН.ПРЕД.ВР., 1Л., МН.Ч. = бяхме мошеничествували
| МИН.ПРЕД.ВР., 2Л., ЕД.Ч., М.Р. = беше мошеничествувал
| МИН.ПРЕД.ВР., 2Л., ЕД.Ч., Ж.Р. = беше мошеничествувала
| МИН.ПРЕД.ВР., 2Л., ЕД.Ч., СР.Р. = беше мошеничествувало
| МИН.ПРЕД.ВР., 2Л., МН.Ч. = бяхте мошеничествували
| МИН.ПРЕД.ВР., 3Л., ЕД.Ч., М.Р. = беше мошеничествувал
| МИН.ПРЕД.ВР., 3Л., ЕД.Ч., Ж.Р. = беше мошеничествувала
| МИН.ПРЕД.ВР., 3Л., ЕД.Ч., СР.Р. = беше мошеничествувало
| МИН.ПРЕД.ВР., 3Л., МН.Ч. = бяха мошеничествували
| БЪД.ВР., 1Л., ЕД.Ч. = ще мошеничествувам
| БЪД.ВР., 1Л., МН.Ч. = ще мошеничествуваме
| БЪД.ВР., 2Л., ЕД.Ч. = ще мошеничествуваш
| БЪД.ВР., 2Л., МН.Ч. = ще мошеничествувате
| БЪД.ВР., 3Л., ЕД.Ч. = ще мошеничествува
| БЪД.ВР., 3Л., МН.Ч. = ще мошеничествуват
| БЪД.ПРЕД.ВР., 1Л., ЕД.Ч., М.Р. = ще съм мошеничествувал
| БЪД.ПРЕД.ВР., 1Л., ЕД.Ч., Ж.Р. = ще съм мошеничествувала
| БЪД.ПРЕД.ВР., 1Л., ЕД.Ч., СР.Р. = ще съм мошеничествувало
| БЪД.ПРЕД.ВР., 1Л., МН.Ч. = ще сме мошеничествували
| БЪД.ПРЕД.ВР., 2Л., ЕД.Ч., М.Р. = ще си мошеничествувал
| БЪД.ПРЕД.ВР., 2Л., ЕД.Ч., Ж.Р. = ще си мошеничествувала
| БЪД.ПРЕД.ВР., 2Л., ЕД.Ч., СР.Р. = ще си мошеничествувало
| БЪД.ПРЕД.ВР., 2Л., МН.Ч. = ще сте мошеничествували
| БЪД.ПРЕД.ВР., 3Л., ЕД.Ч., М.Р. = ще е мошеничествувал
| БЪД.ПРЕД.ВР., 3Л., ЕД.Ч., Ж.Р. = ще е мошеничествувала
| БЪД.ПРЕД.ВР., 3Л., ЕД.Ч., СР.Р. = ще е мошеничествувало
| БЪД.ПРЕД.ВР., 3Л., МН.Ч. = ще са мошеничествували
| БЪД.ВР. В МИН., 1Л., ЕД.Ч. = щях да мошеничествувам
| БЪД.ВР. В МИН., 1Л., МН.Ч. = щяхме да мошеничествуваме
| БЪД.ВР. В МИН., 2Л., ЕД.Ч. = щеше да мошеничествуваш
| БЪД.ВР. В МИН., 2Л., МН.Ч. = щяхте да мошеничествувате
| БЪД.ВР. В МИН., 3Л., ЕД.Ч. = щеше да мошеничествува
| БЪД.ВР. В МИН., 3Л., МН.Ч. = щяха да мошеничествуват
| БЪД.ПРЕД.ВР. В МИН., 1Л., ЕД.Ч., М.Р. = щях да съм мошеничествувал
| БЪД.ПРЕД.ВР. В МИН., 1Л., ЕД.Ч., Ж.Р. = щях да съм мошеничествувала
| БЪД.ПРЕД.ВР. В МИН., 1Л., ЕД.Ч., СР.Р. = щях да съм мошеничествувало
| БЪД.ПРЕД.ВР. В МИН., 1Л., МН.Ч. = щяхме да сме мошеничествували
| БЪД.ПРЕД.ВР. В МИН., 2Л., ЕД.Ч., М.Р. = щеше да си мошеничествувал
| БЪД.ПРЕД.ВР. В МИН., 2Л., ЕД.Ч., Ж.Р. = щеше да си мошеничествувала
| БЪД.ПРЕД.ВР. В МИН., 2Л., ЕД.Ч., СР.Р. = щеше да си мошеничествувало
| БЪД.ПРЕД.ВР. В МИН., 2Л., МН.Ч. = щяхте да сте мошеничествували
| БЪД.ПРЕД.ВР. В МИН., 3Л., ЕД.Ч., М.Р. = щеше да е мошеничествувал
| БЪД.ПРЕД.ВР. В МИН., 3Л., ЕД.Ч., Ж.Р. = щеше да е мошеничествувала
| БЪД.ПРЕД.ВР. В МИН., 3Л., ЕД.Ч., СР.Р. = щеше да е мошеничествувало
| БЪД.ПРЕД.ВР. В МИН., 3Л., МН.Ч. = щяха да са мошеничествували
| ПР.НАКЛ., СЕГ.ВР., 1Л., ЕД.Ч., М.Р. = мошеничествувал съм
| ПР.НАКЛ., СЕГ.ВР., 1Л., ЕД.Ч., Ж.Р. = мошеничествувала съм
| ПР.НАКЛ., СЕГ.ВР., 1Л., ЕД.Ч., СР.Р. = мошеничествувало съм
| ПР.НАКЛ., СЕГ.ВР., 1Л., МН.Ч. = мошеничествували сме
| ПР.НАКЛ., СЕГ.ВР., 2Л., ЕД.Ч., М.Р. = мошеничествувал си
| ПР.НАКЛ., СЕГ.ВР., 2Л., ЕД.Ч., Ж.Р. = мошеничествувала си
| ПР.НАКЛ., СЕГ.ВР., 2Л., ЕД.Ч., СР.Р. = мошеничествувало си
| ПР.НАКЛ., СЕГ.ВР., 2Л., МН.Ч. = мошеничествували сте
| ПР.НАКЛ., СЕГ.ВР., 3Л., ЕД.Ч., М.Р. = мошеничествувал (е)
| ПР.НАКЛ., СЕГ.ВР., 3Л., ЕД.Ч., Ж.Р. = мошеничествувала (е)
| ПР.НАКЛ., СЕГ.ВР., 3Л., ЕД.Ч., СР.Р. = мошеничествувало (е)
| ПР.НАКЛ., СЕГ.ВР., 3Л., МН.Ч. = мошеничествували (са)
| ПР.НАКЛ., МИН.СВ.ВР., 1Л., ЕД.Ч., М.Р. = мошеничествувал съм
| ПР.НАКЛ., МИН.СВ.ВР., 1Л., ЕД.Ч., Ж.Р. = мошеничествувала съм
| ПР.НАКЛ., МИН.СВ.ВР., 1Л., ЕД.Ч., СР.Р. = мошеничествувало съм
| ПР.НАКЛ., МИН.СВ.ВР., 1Л., МН.Ч. = мошеничествували сме
| ПР.НАКЛ., МИН.СВ.ВР., 2Л., ЕД.Ч., М.Р. = мошеничествувал си
| ПР.НАКЛ., МИН.СВ.ВР., 2Л., ЕД.Ч., Ж.Р. = мошеничествувала си
| ПР.НАКЛ., МИН.СВ.ВР., 2Л., ЕД.Ч., СР.Р. = мошеничествувало си
| ПР.НАКЛ., МИН.СВ.ВР., 2Л., МН.Ч. = мошеничествували сте
| ПР.НАКЛ., МИН.СВ.ВР., 3Л., ЕД.Ч., М.Р. = мошеничествувал (е)
| ПР.НАКЛ., МИН.СВ.ВР., 3Л., ЕД.Ч., Ж.Р. = мошеничествувала (е)
| ПР.НАКЛ., МИН.СВ.ВР., 3Л., ЕД.Ч., СР.Р. = мошеничествувало (е)
| ПР.НАКЛ., МИН.СВ.ВР., 3Л., МН.Ч. = мошеничествували (са)
| ПР.НАКЛ., МИН.НЕОПР.ВР., 1Л., ЕД.Ч., М.Р. = бил съм мошеничествувал
| ПР.НАКЛ., МИН.НЕОПР.ВР., 1Л., ЕД.Ч., Ж.Р. = била съм мошеничествувала
| ПР.НАКЛ., МИН.НЕОПР.ВР., 1Л., ЕД.Ч., СР.Р. = било съм мошеничествувало
| ПР.НАКЛ., МИН.НЕОПР.ВР., 1Л., МН.Ч. = били сме мошеничествували
| ПР.НАКЛ., МИН.НЕОПР.ВР., 2Л., ЕД.Ч., М.Р. = бил си мошеничествувал
| ПР.НАКЛ., МИН.НЕОПР.ВР., 2Л., ЕД.Ч., Ж.Р. = била си мошеничествувала
| ПР.НАКЛ., МИН.НЕОПР.ВР., 2Л., ЕД.Ч., СР.Р. = било си мошеничествувало
| ПР.НАКЛ., МИН.НЕОПР.ВР., 2Л., МН.Ч. = били сте мошеничествували
| ПР.НАКЛ., МИН.НЕОПР.ВР., 3Л., ЕД.Ч., М.Р. = бил (е) мошеничествувал
| ПР.НАКЛ., МИН.НЕОПР.ВР., 3Л., ЕД.Ч., Ж.Р. = била (е) мошеничествувала
| ПР.НАКЛ., МИН.НЕОПР.ВР., 3Л., ЕД.Ч., СР.Р. = било (е) мошеничествувало
| ПР.НАКЛ., МИН.НЕОПР.ВР., 3Л., МН.Ч. = били (са) мошеничествували
| ПР.НАКЛ., БЪД.ВР., 1Л., ЕД.Ч., М.Р. = щял съм да мошеничествувам
| ПР.НАКЛ., БЪД.ВР., 1Л., ЕД.Ч., Ж.Р. = щяла съм да мошеничествувам
| ПР.НАКЛ., БЪД.ВР., 1Л., ЕД.Ч., СР.Р. = щяло съм да мошеничествувам
| ПР.НАКЛ., БЪД.ВР., 1Л., МН.Ч. = щели сме да мошеничествуваме
| ПР.НАКЛ., БЪД.ВР., 2Л., ЕД.Ч., М.Р. = щял си да мошеничествуваш
| ПР.НАКЛ., БЪД.ВР., 2Л., ЕД.Ч., Ж.Р. = щяла си да мошеничествуваш
| ПР.НАКЛ., БЪД.ВР., 2Л., ЕД.Ч., СР.Р. = щяло си да мошеничествуваш
| ПР.НАКЛ., БЪД.ВР., 2Л., МН.Ч. = щели сте да мошеничествувате
| ПР.НАКЛ., БЪД.ВР., 3Л., ЕД.Ч., М.Р. = щял (е) да мошеничествува
| ПР.НАКЛ., БЪД.ВР., 3Л., ЕД.Ч., Ж.Р. = щяла (е) да мошеничествува
| ПР.НАКЛ., БЪД.ВР., 3Л., ЕД.Ч., СР.Р. = щяло (е) да мошеничествува
| ПР.НАКЛ., БЪД.ВР., 3Л., МН.Ч. = щели (са) да мошеничествуват
| ПР.НАКЛ., БЪД.ПРЕД.ВР., 1Л., ЕД.Ч., М.Р. = щял съм да съм мошеничествувал
| ПР.НАКЛ., БЪД.ПРЕД.ВР., 1Л., ЕД.Ч., Ж.Р. = щяла съм да съм мошеничествувала
| ПР.НАКЛ., БЪД.ПРЕД.ВР., 1Л., ЕД.Ч., СР.Р. = щяло съм да съм мошеничествувало
| ПР.НАКЛ., БЪД.ПРЕД.ВР., 1Л., МН.Ч. = щели сме да сме мошеничествували
| ПР.НАКЛ., БЪД.ПРЕД.ВР., 2Л., ЕД.Ч., М.Р. = щял си да си мошеничествувал
| ПР.НАКЛ., БЪД.ПРЕД.ВР., 2Л., ЕД.Ч., Ж.Р. = щяла си да си мошеничествувала
| ПР.НАКЛ., БЪД.ПРЕД.ВР., 2Л., ЕД.Ч., СР.Р. = щяло си да си мошеничествувало
| ПР.НАКЛ., БЪД.ПРЕД.ВР., 2Л., МН.Ч. = щели сте да сте мошеничествували
| ПР.НАКЛ., БЪД.ПРЕД.ВР., 3Л., ЕД.Ч., М.Р. = щял (е) да е мошеничествувал
| ПР.НАКЛ., БЪД.ПРЕД.ВР., 3Л., ЕД.Ч., Ж.Р. = щяла (е) да е мошеничествувала
| ПР.НАКЛ., БЪД.ПРЕД.ВР., 3Л., ЕД.Ч., СР.Р. = щяло (е) да е мошеничествувало
| ПР.НАКЛ., БЪД.ПРЕД.ВР., 3Л., МН.Ч. = щели (са) да са мошеничествували
| УСЛОВНО НАКЛОНЕНИЕ, 1Л., ЕД.Ч., М.Р. = бих мошеничествувал
| УСЛОВНО НАКЛОНЕНИЕ, 1Л., ЕД.Ч., Ж.Р. = бих мошеничествувала
| УСЛОВНО НАКЛОНЕНИЕ, 1Л., ЕД.Ч., СР.Р. = бих мошеничествувало
| УСЛОВНО НАКЛОНЕНИЕ, 1Л., МН.Ч. = бихме мошеничествували
| УСЛОВНО НАКЛОНЕНИЕ, 2Л., ЕД.Ч., М.Р. = би мошеничествувал
| УСЛОВНО НАКЛОНЕНИЕ, 2Л., ЕД.Ч., Ж.Р. = би мошеничествувала
| УСЛОВНО НАКЛОНЕНИЕ, 2Л., ЕД.Ч., СР.Р. = би мошеничествувало
| УСЛОВНО НАКЛОНЕНИЕ, 2Л., МН.Ч. = бихте мошеничествували
| УСЛОВНО НАКЛОНЕНИЕ, 3Л., ЕД.Ч., М.Р. = би мошеничествувал
| УСЛОВНО НАКЛОНЕНИЕ, 3Л., ЕД.Ч., Ж.Р. = би мошеничествувала
| УСЛОВНО НАКЛОНЕНИЕ, 3Л., ЕД.Ч., СР.Р. = би мошеничествувало
| УСЛОВНО НАКЛОНЕНИЕ, 3Л., МН.Ч. = биха мошеничествували
| ПОВЕЛИТЕЛНО НАКЛОНЕНИЕ, ЕД.Ч. = мо·ше·ни·чес·т·ву·вай
| ПОВЕЛИТЕЛНО НАКЛОНЕНИЕ, МН.Ч. = мо·ше·ни·чес·т·ву·вай·те
| МИН.СТРАД.ПРИЧ. М.Р. = мо·ше·ни·чес·т·ву·ван
| МИН.СТРАД.ПРИЧ. М.Р. НЕПЪЛЕН ЧЛЕН = мо·ше·ни·чес·т·ву·ва·ния
| МИН.СТРАД.ПРИЧ. М.Р. ПЪЛЕН ЧЛЕН = мо·ше·ни·чес·т·ву·ва·ни·ят
| МИН.СТРАД.ПРИЧ. Ж.Р. = мо·ше·ни·чес·т·ву·ва·на
| МИН.СТРАД.ПРИЧ. Ж.Р. ЧЛЕН = мо·ше·ни·чес·т·ву·ва·на·та
| МИН.СТРАД.ПРИЧ. СР.Р. = мо·ше·ни·чес·т·ву·ва·но
| МИН.СТРАД.ПРИЧ. СР.Р. ЧЛЕН = мо·ше·ни·чес·т·ву·ва·но·то
| МИН.СТРАД.ПРИЧ. МН.Ч. = мо·ше·ни·чес·т·ву·ва·ни
| МИН.СТРАД.ПРИЧ. МН.Ч. ЧЛЕН = мо·ше·ни·чес·т·ву·ва·ни·те
| МИН.ДЕЯТ.СВ.ПРИЧ. М.Р. = мо·ше·ни·чес·т·ву·вал
| МИН.ДЕЯТ.СВ.ПРИЧ. М.Р. НЕПЪЛЕН ЧЛЕН = мо·ше·ни·чес·т·ву·ва·лия
| МИН.ДЕЯТ.СВ.ПРИЧ. М.Р. ПЪЛЕН ЧЛЕН = мо·ше·ни·чес·т·ву·ва·ли·ят
| МИН.ДЕЯТ.СВ.ПРИЧ. Ж.Р. = мо·ше·ни·чес·т·ву·ва·ла
| МИН.ДЕЯТ.СВ.ПРИЧ. Ж.Р. ЧЛЕН = мо·ше·ни·чес·т·ву·ва·ла·та
| МИН.ДЕЯТ.СВ.ПРИЧ. СР.Р. = мо·ше·ни·чес·т·ву·ва·ло
| МИН.ДЕЯТ.СВ.ПРИЧ. СР.Р. ЧЛЕН = мо·ше·ни·чес·т·ву·ва·ло·то
| МИН.ДЕЯТ.СВ.ПРИЧ. МН.Ч. = мо·ше·ни·чес·т·ву·ва·ли
| МИН.ДЕЯТ.СВ.ПРИЧ. МН.Ч. ЧЛЕН = мо·ше·ни·чес·т·ву·ва·ли·те
| МИН.ДЕЯТ.НЕСВ.ПРИЧ. М.Р. = мо·ше·ни·чес·т·ву·вал
| МИН.ДЕЯТ.НЕСВ.ПРИЧ. М.Р. НЕПЪЛЕН ЧЛЕН = мо·ше·ни·чес·т·ву·ва·лия
| МИН.ДЕЯТ.НЕСВ.ПРИЧ. М.Р. ПЪЛЕН ЧЛЕН = мо·ше·ни·чес·т·ву·ва·ли·ят
| МИН.ДЕЯТ.НЕСВ.ПРИЧ. Ж.Р. = мо·ше·ни·чес·т·ву·ва·ла
| МИН.ДЕЯТ.НЕСВ.ПРИЧ. Ж.Р. ЧЛЕН = мо·ше·ни·чес·т·ву·ва·ла·та
| МИН.ДЕЯТ.НЕСВ.ПРИЧ. СР.Р. = мо·ше·ни·чес·т·ву·ва·ло
| МИН.ДЕЯТ.НЕСВ.ПРИЧ. СР.Р. ЧЛЕН = мо·ше·ни·чес·т·ву·ва·ло·то
| МИН.ДЕЯТ.НЕСВ.ПРИЧ. МН.Ч. = мо·ше·ни·чес·т·ву·ва·ли
| МИН.ДЕЯТ.НЕСВ.ПРИЧ. МН.Ч. ЧЛЕН = мо·ше·ни·чес·т·ву·ва·ли·те
| СЕГ.ДЕЯТ.ПРИЧ. М.Р. = мо·ше·ни·чес·т·ву·ващ
| СЕГ.ДЕЯТ.ПРИЧ. М.Р. НЕПЪЛЕН ЧЛЕН = мо·ше·ни·чес·т·ву·ва·щия
| СЕГ.ДЕЯТ.ПРИЧ. М.Р. ПЪЛЕН ЧЛЕН = мо·ше·ни·чес·т·ву·ва·щи·ят
| СЕГ.ДЕЯТ.ПРИЧ. Ж.Р. = мо·ше·ни·чес·т·ву·ва·ща
| СЕГ.ДЕЯТ.ПРИЧ. Ж.Р. ЧЛЕН = мо·ше·ни·чес·т·ву·ва·ща·та
| СЕГ.ДЕЯТ.ПРИЧ. СР.Р. = мо·ше·ни·чес·т·ву·ва·що
| СЕГ.ДЕЯТ.ПРИЧ. СР.Р. ЧЛЕН = мо·ше·ни·чес·т·ву·ва·що·то
| СЕГ.ДЕЯТ.ПРИЧ. МН.Ч. = мо·ше·ни·чес·т·ву·ва·щи
| СЕГ.ДЕЯТ.ПРИЧ. МН.Ч. ЧЛЕН = мо·ше·ни·чес·т·ву·ва·щи·те
| ДЕЕПРИЧАСТИЕ = мо·ше·ни·чес·т·ву·вай·ки
| СКРИТИ ПРЕПРАТКИ = 
[[мошеничествувам]],
[[мошеничествуваш]],
[[мошеничествува]],
[[мошеничествуваме]],
[[мошеничествувате]],
[[мошеничествуват]],
[[мошеничествувах]],
[[мошеничествувахме]],
[[мошеничествувахте]],
[[мошеничествуваха]],
[[мошеничествуваше]],
[[мошеничествувай]],
[[мошеничествувайте]],
[[мошеничествувал]],
[[мошеничествувалия]],
[[мошеничествувалият]],
[[мошеничествувала]],
[[мошеничествувалата]],
[[мошеничествувало]],
[[мошеничествувалото]],
[[мошеничествували]],
[[мошеничествувалите]],
[[мошеничествуван]],
[[мошеничествувания]],
[[мошеничествуваният]],
[[мошеничествувана]],
[[мошеничествуваната]],
[[мошеничествувано]],
[[мошеничествуваното]],
[[мошеничествувани]],
[[мошеничествуваните]],
[[мошеничествуващ]],
[[мошеничествуващия]],
[[мошеничествуващият]],
[[мошеничествуваща]],
[[мошеничествуващата]],
[[мошеничествуващо]],
[[мошеничествуващото]],
[[мошеничествуващи]],
[[мошеничествуващите]],
[[мошеничествувайки]],
[[мошеничествувал съм]],
[[мошеничествувала съм]],
[[мошеничествувало съм]],
[[мошеничествували сме]],
[[мошеничествувал си]],
[[мошеничествувала си]],
[[мошеничествувало си]],
[[мошеничествували сте]],
[[мошеничествувал е]],
[[мошеничествувала е]],
[[мошеничествувало е]],
[[мошеничествували са]],
[[бях мошеничествувал]],
[[бях мошеничествувала]],
[[бях мошеничествувало]],
[[бяхме мошеничествували]],
[[беше мошеничествувал]],
[[беше мошеничествувала]],
[[беше мошеничествувало]],
[[бяхте мошеничествували]],
[[бяха мошеничествували]],
[[ще мошеничествувам]],
[[ще мошеничествуваме]],
[[ще мошеничествуваш]],
[[ще мошеничествувате]],
[[ще мошеничествува]],
[[ще мошеничествуват]],
[[ще съм мошеничествувал]],
[[ще съм мошеничествувала]],
[[ще съм мошеничествувало]],
[[ще сме мошеничествували]],
[[ще си мошеничествувал]],
[[ще си мошеничествувала]],
[[ще си мошеничествувало]],
[[ще сте мошеничествували]],
[[ще е мошеничествувал]],
[[ще е мошеничествувала]],
[[ще е мошеничествувало]],
[[ще са мошеничествували]],
[[щях да мошеничествувам]],
[[щяхме да мошеничествуваме]],
[[щеше да мошеничествуваш]],
[[щяхте да мошеничествувате]],
[[щеше да мошеничествува]],
[[щяха да мошеничествуват]],
[[щях да съм мошеничествувал]],
[[щях да съм мошеничествувала]],
[[щях да съм мошеничествувало]],
[[щяхме да сме мошеничествували]],
[[щеше да си мошеничествувал]],
[[щеше да си мошеничествувала]],
[[щеше да си мошеничествувало]],
[[щяхте да сте мошеничествували]],
[[щеше да е мошеничествувал]],
[[щеше да е мошеничествувала]],
[[щеше да е мошеничествувало]],
[[щяха да са мошеничествували]],
[[бил съм мошеничествувал]],
[[била съм мошеничествувала]],
[[било съм мошеничествувало]],
[[били сме мошеничествували]],
[[бил си мошеничествувал]],
[[била си мошеничествувала]],
[[било си мошеничествувало]],
[[били сте мошеничествували]],
[[бил е мошеничествувал]],
[[била е мошеничествувала]],
[[било е мошеничествувало]],
[[били са мошеничествували]],
[[щял съм да мошеничествувам]],
[[щяла съм да мошеничествувам]],
[[щяло съм да мошеничествувам]],
[[щели сме да мошеничествуваме]],
[[щял си да мошеничествуваш]],
[[щяла си да мошеничествуваш]],
[[щяло си да мошеничествуваш]],
[[щели сте да мошеничествувате]],
[[щял да мошеничествува]],
[[щяла да мошеничествува]],
[[щяло да мошеничествува]],
[[щели да мошеничествуват]],
[[щял е да мошеничествува]],
[[щяла е да мошеничествува]],
[[щяло е да мошеничествува]],
[[щели са да мошеничествуват]],
[[щял съм да съм мошеничествувал]],
[[щяла съм да съм мошеничествувала]],
[[щяло съм да съм мошеничествувало]],
[[щели сме да сме мошеничествували]],
[[щял си да си мошеничествувал]],
[[щяла си да си мошеничествувала]],
[[щяло си да си мошеничествувало]],
[[щели сте да сте мошеничествували]],
[[щял да е мошеничествувал]],
[[щяла да е мошеничествувала]],
[[щяло да е мошеничествувало]],
[[щели да са мошеничествували]],
[[щял е да е мошеничествувал]],
[[щяла е да е мошеничествувала]],
[[щяло е да е мошеничествувало]],
[[щели са да са мошеничествували]],
[[бих мошеничествувал]],
[[бих мошеничествувала]],
[[бих мошеничествувало]],
[[бихме мошеничествували]],
[[би мошеничествувал]],
[[би мошеничествувала]],
[[би мошеничествувало]],
[[бихте мошеничествували]],
[[биха мошеничествували]],
}}</text>
      <sha1>ap1c9n5bwvnvzl9q7q2twu0in84un1f</sha1>
    </revision>
  </page>
  <page>
    <title>Шаблон:Словоформи/мра</title>
    <ns>10</ns>
    <id>390614</id>
    <revision>
      <id>422644</id>
      <parentid>9302</parentid>
      <timestamp>2005-05-06T16:07:54Z</timestamp>
      <contributor>
        <username>Bgbot</username>
        <id>83</id>
      </contributor>
      <comment>Борислав: Шаблон със словоформи</comment>
      <model>wikitext</model>
      <format>text/x-wiki</format>
      <text bytes="17023" xml:space="preserve">{{Шаблон:Словоформи/Глагол|
  ОСНОВНА ФОРМА = мра
| СЕГ.ВР., 1Л., ЕД.Ч. = мра
| СЕГ.ВР., 1Л., МН.Ч. = мрем
| СЕГ.ВР., 2Л., ЕД.Ч. = мреш
| СЕГ.ВР., 2Л., МН.Ч. = мре·те
| СЕГ.ВР., 3Л., ЕД.Ч. = мре
| СЕГ.ВР., 3Л., МН.Ч. = мрат
| МИН.СВ.ВР., 1Л., ЕД.Ч. = мрях
| МИН.СВ.ВР., 1Л., МН.Ч. = мрях·ме
| МИН.СВ.ВР., 2Л., ЕД.Ч. = мря
| МИН.СВ.ВР., 2Л., МН.Ч. = мрях·те
| МИН.СВ.ВР., 3Л., ЕД.Ч. = мря
| МИН.СВ.ВР., 3Л., МН.Ч. = мря·ха
| МИН.НЕСВ.ВР., 1Л., ЕД.Ч. = мрях
| МИН.НЕСВ.ВР., 1Л., МН.Ч. = мрях·ме
| МИН.НЕСВ.ВР., 2Л., ЕД.Ч. = мре·ше
| МИН.НЕСВ.ВР., 2Л., МН.Ч. = мрях·те
| МИН.НЕСВ.ВР., 3Л., ЕД.Ч. = мре·ше
| МИН.НЕСВ.ВР., 3Л., МН.Ч. = мря·ха
| МИН.НЕОПР.ВР., 1Л., ЕД.Ч., М.Р. = мрял съм
| МИН.НЕОПР.ВР., 1Л., ЕД.Ч., Ж.Р. = мряла съм
| МИН.НЕОПР.ВР., 1Л., ЕД.Ч., СР.Р. = мряло съм
| МИН.НЕОПР.ВР., 1Л., МН.Ч. = мрели сме
| МИН.НЕОПР.ВР., 2Л., ЕД.Ч., М.Р. = мрял си
| МИН.НЕОПР.ВР., 2Л., ЕД.Ч., Ж.Р. = мряла си
| МИН.НЕОПР.ВР., 2Л., ЕД.Ч., СР.Р. = мряло си
| МИН.НЕОПР.ВР., 2Л., МН.Ч. = мрели сте
| МИН.НЕОПР.ВР., 3Л., ЕД.Ч., М.Р. = мрял е
| МИН.НЕОПР.ВР., 3Л., ЕД.Ч., Ж.Р. = мряла е
| МИН.НЕОПР.ВР., 3Л., ЕД.Ч., СР.Р. = мряло е
| МИН.НЕОПР.ВР., 3Л., МН.Ч. = мрели са
| МИН.ПРЕД.ВР., 1Л., ЕД.Ч., М.Р. = бях мрял
| МИН.ПРЕД.ВР., 1Л., ЕД.Ч., Ж.Р. = бях мряла
| МИН.ПРЕД.ВР., 1Л., ЕД.Ч., СР.Р. = бях мряло
| МИН.ПРЕД.ВР., 1Л., МН.Ч. = бяхме мрели
| МИН.ПРЕД.ВР., 2Л., ЕД.Ч., М.Р. = беше мрял
| МИН.ПРЕД.ВР., 2Л., ЕД.Ч., Ж.Р. = беше мряла
| МИН.ПРЕД.ВР., 2Л., ЕД.Ч., СР.Р. = беше мряло
| МИН.ПРЕД.ВР., 2Л., МН.Ч. = бяхте мрели
| МИН.ПРЕД.ВР., 3Л., ЕД.Ч., М.Р. = беше мрял
| МИН.ПРЕД.ВР., 3Л., ЕД.Ч., Ж.Р. = беше мряла
| МИН.ПРЕД.ВР., 3Л., ЕД.Ч., СР.Р. = беше мряло
| МИН.ПРЕД.ВР., 3Л., МН.Ч. = бяха мрели
| БЪД.ВР., 1Л., ЕД.Ч. = ще мра
| БЪД.ВР., 1Л., МН.Ч. = ще мрем
| БЪД.ВР., 2Л., ЕД.Ч. = ще мреш
| БЪД.ВР., 2Л., МН.Ч. = ще мрете
| БЪД.ВР., 3Л., ЕД.Ч. = ще мре
| БЪД.ВР., 3Л., МН.Ч. = ще мрат
| БЪД.ПРЕД.ВР., 1Л., ЕД.Ч., М.Р. = ще съм мрял
| БЪД.ПРЕД.ВР., 1Л., ЕД.Ч., Ж.Р. = ще съм мряла
| БЪД.ПРЕД.ВР., 1Л., ЕД.Ч., СР.Р. = ще съм мряло
| БЪД.ПРЕД.ВР., 1Л., МН.Ч. = ще сме мрели
| БЪД.ПРЕД.ВР., 2Л., ЕД.Ч., М.Р. = ще си мрял
| БЪД.ПРЕД.ВР., 2Л., ЕД.Ч., Ж.Р. = ще си мряла
| БЪД.ПРЕД.ВР., 2Л., ЕД.Ч., СР.Р. = ще си мряло
| БЪД.ПРЕД.ВР., 2Л., МН.Ч. = ще сте мрели
| БЪД.ПРЕД.ВР., 3Л., ЕД.Ч., М.Р. = ще е мрял
| БЪД.ПРЕД.ВР., 3Л., ЕД.Ч., Ж.Р. = ще е мряла
| БЪД.ПРЕД.ВР., 3Л., ЕД.Ч., СР.Р. = ще е мряло
| БЪД.ПРЕД.ВР., 3Л., МН.Ч. = ще са мрели
| БЪД.ВР. В МИН., 1Л., ЕД.Ч. = щях да мра
| БЪД.ВР. В МИН., 1Л., МН.Ч. = щяхме да мрем
| БЪД.ВР. В МИН., 2Л., ЕД.Ч. = щеше да мреш
| БЪД.ВР. В МИН., 2Л., МН.Ч. = щяхте да мрете
| БЪД.ВР. В МИН., 3Л., ЕД.Ч. = щеше да мре
| БЪД.ВР. В МИН., 3Л., МН.Ч. = щяха да мрат
| БЪД.ПРЕД.ВР. В МИН., 1Л., ЕД.Ч., М.Р. = щях да съм мрял
| БЪД.ПРЕД.ВР. В МИН., 1Л., ЕД.Ч., Ж.Р. = щях да съм мряла
| БЪД.ПРЕД.ВР. В МИН., 1Л., ЕД.Ч., СР.Р. = щях да съм мряло
| БЪД.ПРЕД.ВР. В МИН., 1Л., МН.Ч. = щяхме да сме мрели
| БЪД.ПРЕД.ВР. В МИН., 2Л., ЕД.Ч., М.Р. = щеше да си мрял
| БЪД.ПРЕД.ВР. В МИН., 2Л., ЕД.Ч., Ж.Р. = щеше да си мряла
| БЪД.ПРЕД.ВР. В МИН., 2Л., ЕД.Ч., СР.Р. = щеше да си мряло
| БЪД.ПРЕД.ВР. В МИН., 2Л., МН.Ч. = щяхте да сте мрели
| БЪД.ПРЕД.ВР. В МИН., 3Л., ЕД.Ч., М.Р. = щеше да е мрял
| БЪД.ПРЕД.ВР. В МИН., 3Л., ЕД.Ч., Ж.Р. = щеше да е мряла
| БЪД.ПРЕД.ВР. В МИН., 3Л., ЕД.Ч., СР.Р. = щеше да е мряло
| БЪД.ПРЕД.ВР. В МИН., 3Л., МН.Ч. = щяха да са мрели
| ПР.НАКЛ., СЕГ.ВР., 1Л., ЕД.Ч., М.Р. = мрял съм
| ПР.НАКЛ., СЕГ.ВР., 1Л., ЕД.Ч., Ж.Р. = мряла съм
| ПР.НАКЛ., СЕГ.ВР., 1Л., ЕД.Ч., СР.Р. = мряло съм
| ПР.НАКЛ., СЕГ.ВР., 1Л., МН.Ч. = мрели сме
| ПР.НАКЛ., СЕГ.ВР., 2Л., ЕД.Ч., М.Р. = мрял си
| ПР.НАКЛ., СЕГ.ВР., 2Л., ЕД.Ч., Ж.Р. = мряла си
| ПР.НАКЛ., СЕГ.ВР., 2Л., ЕД.Ч., СР.Р. = мряло си
| ПР.НАКЛ., СЕГ.ВР., 2Л., МН.Ч. = мрели сте
| ПР.НАКЛ., СЕГ.ВР., 3Л., ЕД.Ч., М.Р. = мрял (е)
| ПР.НАКЛ., СЕГ.ВР., 3Л., ЕД.Ч., Ж.Р. = мряла (е)
| ПР.НАКЛ., СЕГ.ВР., 3Л., ЕД.Ч., СР.Р. = мряло (е)
| ПР.НАКЛ., СЕГ.ВР., 3Л., МН.Ч. = мрели (са)
| ПР.НАКЛ., МИН.СВ.ВР., 1Л., ЕД.Ч., М.Р. = мрял съм
| ПР.НАКЛ., МИН.СВ.ВР., 1Л., ЕД.Ч., Ж.Р. = мряла съм
| ПР.НАКЛ., МИН.СВ.ВР., 1Л., ЕД.Ч., СР.Р. = мряло съм
| ПР.НАКЛ., МИН.СВ.ВР., 1Л., МН.Ч. = мрели сме
| ПР.НАКЛ., МИН.СВ.ВР., 2Л., ЕД.Ч., М.Р. = мрял си
| ПР.НАКЛ., МИН.СВ.ВР., 2Л., ЕД.Ч., Ж.Р. = мряла си
| ПР.НАКЛ., МИН.СВ.ВР., 2Л., ЕД.Ч., СР.Р. = мряло си
| ПР.НАКЛ., МИН.СВ.ВР., 2Л., МН.Ч. = мрели сте
| ПР.НАКЛ., МИН.СВ.ВР., 3Л., ЕД.Ч., М.Р. = мрял (е)
| ПР.НАКЛ., МИН.СВ.ВР., 3Л., ЕД.Ч., Ж.Р. = мряла (е)
| ПР.НАКЛ., МИН.СВ.ВР., 3Л., ЕД.Ч., СР.Р. = мряло (е)
| ПР.НАКЛ., МИН.СВ.ВР., 3Л., МН.Ч. = мрели (са)
| ПР.НАКЛ., МИН.НЕОПР.ВР., 1Л., ЕД.Ч., М.Р. = бил съм мрял
| ПР.НАКЛ., МИН.НЕОПР.ВР., 1Л., ЕД.Ч., Ж.Р. = била съм мряла
| ПР.НАКЛ., МИН.НЕОПР.ВР., 1Л., ЕД.Ч., СР.Р. = било съм мряло
| ПР.НАКЛ., МИН.НЕОПР.ВР., 1Л., МН.Ч. = били сме мрели
| ПР.НАКЛ., МИН.НЕОПР.ВР., 2Л., ЕД.Ч., М.Р. = бил си мрял
| ПР.НАКЛ., МИН.НЕОПР.ВР., 2Л., ЕД.Ч., Ж.Р. = била си мряла
| ПР.НАКЛ., МИН.НЕОПР.ВР., 2Л., ЕД.Ч., СР.Р. = било си мряло
| ПР.НАКЛ., МИН.НЕОПР.ВР., 2Л., МН.Ч. = били сте мрели
| ПР.НАКЛ., МИН.НЕОПР.ВР., 3Л., ЕД.Ч., М.Р. = бил (е) мрял
| ПР.НАКЛ., МИН.НЕОПР.ВР., 3Л., ЕД.Ч., Ж.Р. = била (е) мряла
| ПР.НАКЛ., МИН.НЕОПР.ВР., 3Л., ЕД.Ч., СР.Р. = било (е) мряло
| ПР.НАКЛ., МИН.НЕОПР.ВР., 3Л., МН.Ч. = били (са) мрели
| ПР.НАКЛ., БЪД.ВР., 1Л., ЕД.Ч., М.Р. = щял съм да мра
| ПР.НАКЛ., БЪД.ВР., 1Л., ЕД.Ч., Ж.Р. = щяла съм да мра
| ПР.НАКЛ., БЪД.ВР., 1Л., ЕД.Ч., СР.Р. = щяло съм да мра
| ПР.НАКЛ., БЪД.ВР., 1Л., МН.Ч. = щели сме да мрем
| ПР.НАКЛ., БЪД.ВР., 2Л., ЕД.Ч., М.Р. = щял си да мреш
| ПР.НАКЛ., БЪД.ВР., 2Л., ЕД.Ч., Ж.Р. = щяла си да мреш
| ПР.НАКЛ., БЪД.ВР., 2Л., ЕД.Ч., СР.Р. = щяло си да мреш
| ПР.НАКЛ., БЪД.ВР., 2Л., МН.Ч. = щели сте да мрете
| ПР.НАКЛ., БЪД.ВР., 3Л., ЕД.Ч., М.Р. = щял (е) да мре
| ПР.НАКЛ., БЪД.ВР., 3Л., ЕД.Ч., Ж.Р. = щяла (е) да мре
| ПР.НАКЛ., БЪД.ВР., 3Л., ЕД.Ч., СР.Р. = щяло (е) да мре
| ПР.НАКЛ., БЪД.ВР., 3Л., МН.Ч. = щели (са) да мрат
| ПР.НАКЛ., БЪД.ПРЕД.ВР., 1Л., ЕД.Ч., М.Р. = щял съм да съм мрял
| ПР.НАКЛ., БЪД.ПРЕД.ВР., 1Л., ЕД.Ч., Ж.Р. = щяла съм да съм мряла
| ПР.НАКЛ., БЪД.ПРЕД.ВР., 1Л., ЕД.Ч., СР.Р. = щяло съм да съм мряло
| ПР.НАКЛ., БЪД.ПРЕД.ВР., 1Л., МН.Ч. = щели сме да сме мрели
| ПР.НАКЛ., БЪД.ПРЕД.ВР., 2Л., ЕД.Ч., М.Р. = щял си да си мрял
| ПР.НАКЛ., БЪД.ПРЕД.ВР., 2Л., ЕД.Ч., Ж.Р. = щяла си да си мряла
| ПР.НАКЛ., БЪД.ПРЕД.ВР., 2Л., ЕД.Ч., СР.Р. = щяло си да си мряло
| ПР.НАКЛ., БЪД.ПРЕД.ВР., 2Л., МН.Ч. = щели сте да сте мрели
| ПР.НАКЛ., БЪД.ПРЕД.ВР., 3Л., ЕД.Ч., М.Р. = щял (е) да е мрял
| ПР.НАКЛ., БЪД.ПРЕД.ВР., 3Л., ЕД.Ч., Ж.Р. = щяла (е) да е мряла
| ПР.НАКЛ., БЪД.ПРЕД.ВР., 3Л., ЕД.Ч., СР.Р. = щяло (е) да е мряло
| ПР.НАКЛ., БЪД.ПРЕД.ВР., 3Л., МН.Ч. = щели (са) да са мрели
| УСЛОВНО НАКЛОНЕНИЕ, 1Л., ЕД.Ч., М.Р. = бих мрял
| УСЛОВНО НАКЛОНЕНИЕ, 1Л., ЕД.Ч., Ж.Р. = бих мряла
| УСЛОВНО НАКЛОНЕНИЕ, 1Л., ЕД.Ч., СР.Р. = бих мряло
| УСЛОВНО НАКЛОНЕНИЕ, 1Л., МН.Ч. = бихме мрели
| УСЛОВНО НАКЛОНЕНИЕ, 2Л., ЕД.Ч., М.Р. = би мрял
| УСЛОВНО НАКЛОНЕНИЕ, 2Л., ЕД.Ч., Ж.Р. = би мряла
| УСЛОВНО НАКЛОНЕНИЕ, 2Л., ЕД.Ч., СР.Р. = би мряло
| УСЛОВНО НАКЛОНЕНИЕ, 2Л., МН.Ч. = бихте мрели
| УСЛОВНО НАКЛОНЕНИЕ, 3Л., ЕД.Ч., М.Р. = би мрял
| УСЛОВНО НАКЛОНЕНИЕ, 3Л., ЕД.Ч., Ж.Р. = би мряла
| УСЛОВНО НАКЛОНЕНИЕ, 3Л., ЕД.Ч., СР.Р. = би мряло
| УСЛОВНО НАКЛОНЕНИЕ, 3Л., МН.Ч. = биха мрели
| ПОВЕЛИТЕЛНО НАКЛОНЕНИЕ, ЕД.Ч. = мри
| ПОВЕЛИТЕЛНО НАКЛОНЕНИЕ, МН.Ч. = мре·те
| МИН.СТРАД.ПРИЧ. М.Р. = —
| МИН.СТРАД.ПРИЧ. М.Р. НЕПЪЛЕН ЧЛЕН = —
| МИН.СТРАД.ПРИЧ. М.Р. ПЪЛЕН ЧЛЕН = —
| МИН.СТРАД.ПРИЧ. Ж.Р. = —
| МИН.СТРАД.ПРИЧ. Ж.Р. ЧЛЕН = —
| МИН.СТРАД.ПРИЧ. СР.Р. = —
| МИН.СТРАД.ПРИЧ. СР.Р. ЧЛЕН = —
| МИН.СТРАД.ПРИЧ. МН.Ч. = —
| МИН.СТРАД.ПРИЧ. МН.Ч. ЧЛЕН = —
| МИН.ДЕЯТ.СВ.ПРИЧ. М.Р. = мрял
| МИН.ДЕЯТ.СВ.ПРИЧ. М.Р. НЕПЪЛЕН ЧЛЕН = мре·лия
| МИН.ДЕЯТ.СВ.ПРИЧ. М.Р. ПЪЛЕН ЧЛЕН = мре·ли·ят
| МИН.ДЕЯТ.СВ.ПРИЧ. Ж.Р. = мря·ла
| МИН.ДЕЯТ.СВ.ПРИЧ. Ж.Р. ЧЛЕН = мря·ла·та
| МИН.ДЕЯТ.СВ.ПРИЧ. СР.Р. = мря·ло
| МИН.ДЕЯТ.СВ.ПРИЧ. СР.Р. ЧЛЕН = мря·ло·то
| МИН.ДЕЯТ.СВ.ПРИЧ. МН.Ч. = мре·ли
| МИН.ДЕЯТ.СВ.ПРИЧ. МН.Ч. ЧЛЕН = мре·ли·те
| МИН.ДЕЯТ.НЕСВ.ПРИЧ. М.Р. = мрял
| МИН.ДЕЯТ.НЕСВ.ПРИЧ. М.Р. НЕПЪЛЕН ЧЛЕН = мре·лия
| МИН.ДЕЯТ.НЕСВ.ПРИЧ. М.Р. ПЪЛЕН ЧЛЕН = мре·ли·ят
| МИН.ДЕЯТ.НЕСВ.ПРИЧ. Ж.Р. = мря·ла
| МИН.ДЕЯТ.НЕСВ.ПРИЧ. Ж.Р. ЧЛЕН = мря·ла·та
| МИН.ДЕЯТ.НЕСВ.ПРИЧ. СР.Р. = мря·ло
| МИН.ДЕЯТ.НЕСВ.ПРИЧ. СР.Р. ЧЛЕН = мря·ло·то
| МИН.ДЕЯТ.НЕСВ.ПРИЧ. МН.Ч. = мре·ли
| МИН.ДЕЯТ.НЕСВ.ПРИЧ. МН.Ч. ЧЛЕН = мре·ли·те
| СЕГ.ДЕЯТ.ПРИЧ. М.Р. = —
| СЕГ.ДЕЯТ.ПРИЧ. М.Р. НЕПЪЛЕН ЧЛЕН = —
| СЕГ.ДЕЯТ.ПРИЧ. М.Р. ПЪЛЕН ЧЛЕН = —
| СЕГ.ДЕЯТ.ПРИЧ. Ж.Р. = —
| СЕГ.ДЕЯТ.ПРИЧ. Ж.Р. ЧЛЕН = —
| СЕГ.ДЕЯТ.ПРИЧ. СР.Р. = —
| СЕГ.ДЕЯТ.ПРИЧ. СР.Р. ЧЛЕН = —
| СЕГ.ДЕЯТ.ПРИЧ. МН.Ч. = —
| СЕГ.ДЕЯТ.ПРИЧ. МН.Ч. ЧЛЕН = —
| ДЕЕПРИЧАСТИЕ = —
| СКРИТИ ПРЕПРАТКИ = 
[[мра]],
[[мреш]],
[[мре]],
[[мрем]],
[[мрете]],
[[мрат]],
[[мрях]],
[[мря]],
[[мряхме]],
[[мряхте]],
[[мряха]],
[[мреше]],
[[мри]],
[[мрял]],
[[мрелия]],
[[мрелият]],
[[мряла]],
[[мрялата]],
[[мряло]],
[[мрялото]],
[[мрели]],
[[мрелите]],
[[мрял съм]],
[[мряла съм]],
[[мряло съм]],
[[мрели сме]],
[[мрял си]],
[[мряла си]],
[[мряло си]],
[[мрели сте]],
[[мрял е]],
[[мряла е]],
[[мряло е]],
[[мрели са]],
[[бях мрял]],
[[бях мряла]],
[[бях мряло]],
[[бяхме мрели]],
[[беше мрял]],
[[беше мряла]],
[[беше мряло]],
[[бяхте мрели]],
[[бяха мрели]],
[[ще мра]],
[[ще мрем]],
[[ще мреш]],
[[ще мрете]],
[[ще мре]],
[[ще мрат]],
[[ще съм мрял]],
[[ще съм мряла]],
[[ще съм мряло]],
[[ще сме мрели]],
[[ще си мрял]],
[[ще си мряла]],
[[ще си мряло]],
[[ще сте мрели]],
[[ще е мрял]],
[[ще е мряла]],
[[ще е мряло]],
[[ще са мрели]],
[[щях да мра]],
[[щяхме да мрем]],
[[щеше да мреш]],
[[щяхте да мрете]],
[[щеше да мре]],
[[щяха да мрат]],
[[щях да съм мрял]],
[[щях да съм мряла]],
[[щях да съм мряло]],
[[щяхме да сме мрели]],
[[щеше да си мрял]],
[[щеше да си мряла]],
[[щеше да си мряло]],
[[щяхте да сте мрели]],
[[щеше да е мрял]],
[[щеше да е мряла]],
[[щеше да е мряло]],
[[щяха да са мрели]],
[[бил съм мрял]],
[[била съм мряла]],
[[било съм мряло]],
[[били сме мрели]],
[[бил си мрял]],
[[била си мряла]],
[[било си мряло]],
[[били сте мрели]],
[[бил е мрял]],
[[била е мряла]],
[[било е мряло]],
[[били са мрели]],
[[щял съм да мра]],
[[щяла съм да мра]],
[[щяло съм да мра]],
[[щели сме да мрем]],
[[щял си да мреш]],
[[щяла си да мреш]],
[[щяло си да мреш]],
[[щели сте да мрете]],
[[щял да мре]],
[[щяла да мре]],
[[щяло да мре]],
[[щели да мрат]],
[[щял е да мре]],
[[щяла е да мре]],
[[щяло е да мре]],
[[щели са да мрат]],
[[щял съм да съм мрял]],
[[щяла съм да съм мряла]],
[[щяло съм да съм мряло]],
[[щели сме да сме мрели]],
[[щял си да си мрял]],
[[щяла си да си мряла]],
[[щяло си да си мряло]],
[[щели сте да сте мрели]],
[[щял да е мрял]],
[[щяла да е мряла]],
[[щяло да е мряло]],
[[щели да са мрели]],
[[щял е да е мрял]],
[[щяла е да е мряла]],
[[щяло е да е мряло]],
[[щели са да са мрели]],
[[бих мрял]],
[[бих мряла]],
[[бих мряло]],
[[бихме мрели]],
[[би мрял]],
[[би мряла]],
[[би мряло]],
[[бихте мрели]],
[[биха мрели]],
}}</text>
      <sha1>8o3mbgge9wdd5a9pqg99z7ud7674sty</sha1>
    </revision>
  </page>
  <page>
    <title>Шаблон:Словоформи/мразя</title>
    <ns>10</ns>
    <id>438520</id>
    <revision>
      <id>470502</id>
      <timestamp>2005-05-07T14:15:30Z</timestamp>
      <contributor>
        <username>Bgbot</username>
        <id>83</id>
      </contributor>
      <comment>Борислав: Шаблон със словоформи</comment>
      <model>wikitext</model>
      <format>text/x-wiki</format>
      <text bytes="19620" xml:space="preserve">{{Шаблон:Словоформи/Глагол|
  ОСНОВНА ФОРМА = мразя
| СЕГ.ВР., 1Л., ЕД.Ч. = мра·зя
| СЕГ.ВР., 1Л., МН.Ч. = мра·зим
| СЕГ.ВР., 2Л., ЕД.Ч. = мра·зиш
| СЕГ.ВР., 2Л., МН.Ч. = мра·зи·те
| СЕГ.ВР., 3Л., ЕД.Ч. = мра·зи
| СЕГ.ВР., 3Л., МН.Ч. = мра·зят
| МИН.СВ.ВР., 1Л., ЕД.Ч. = мра·зих
| МИН.СВ.ВР., 1Л., МН.Ч. = мра·зих·ме
| МИН.СВ.ВР., 2Л., ЕД.Ч. = мра·зи
| МИН.СВ.ВР., 2Л., МН.Ч. = мра·зих·те
| МИН.СВ.ВР., 3Л., ЕД.Ч. = мра·зи
| МИН.СВ.ВР., 3Л., МН.Ч. = мра·зи·ха
| МИН.НЕСВ.ВР., 1Л., ЕД.Ч. = мра·зех
| МИН.НЕСВ.ВР., 1Л., МН.Ч. = мра·зех·ме
| МИН.НЕСВ.ВР., 2Л., ЕД.Ч. = мра·зе·ше
| МИН.НЕСВ.ВР., 2Л., МН.Ч. = мра·зех·те
| МИН.НЕСВ.ВР., 3Л., ЕД.Ч. = мра·зе·ше
| МИН.НЕСВ.ВР., 3Л., МН.Ч. = мра·зе·ха
| МИН.НЕОПР.ВР., 1Л., ЕД.Ч., М.Р. = мразил съм
| МИН.НЕОПР.ВР., 1Л., ЕД.Ч., Ж.Р. = мразила съм
| МИН.НЕОПР.ВР., 1Л., ЕД.Ч., СР.Р. = мразило съм
| МИН.НЕОПР.ВР., 1Л., МН.Ч. = мразили сме
| МИН.НЕОПР.ВР., 2Л., ЕД.Ч., М.Р. = мразил си
| МИН.НЕОПР.ВР., 2Л., ЕД.Ч., Ж.Р. = мразила си
| МИН.НЕОПР.ВР., 2Л., ЕД.Ч., СР.Р. = мразило си
| МИН.НЕОПР.ВР., 2Л., МН.Ч. = мразили сте
| МИН.НЕОПР.ВР., 3Л., ЕД.Ч., М.Р. = мразил е
| МИН.НЕОПР.ВР., 3Л., ЕД.Ч., Ж.Р. = мразила е
| МИН.НЕОПР.ВР., 3Л., ЕД.Ч., СР.Р. = мразило е
| МИН.НЕОПР.ВР., 3Л., МН.Ч. = мразили са
| МИН.ПРЕД.ВР., 1Л., ЕД.Ч., М.Р. = бях мразил
| МИН.ПРЕД.ВР., 1Л., ЕД.Ч., Ж.Р. = бях мразила
| МИН.ПРЕД.ВР., 1Л., ЕД.Ч., СР.Р. = бях мразило
| МИН.ПРЕД.ВР., 1Л., МН.Ч. = бяхме мразили
| МИН.ПРЕД.ВР., 2Л., ЕД.Ч., М.Р. = беше мразил
| МИН.ПРЕД.ВР., 2Л., ЕД.Ч., Ж.Р. = беше мразила
| МИН.ПРЕД.ВР., 2Л., ЕД.Ч., СР.Р. = беше мразило
| МИН.ПРЕД.ВР., 2Л., МН.Ч. = бяхте мразили
| МИН.ПРЕД.ВР., 3Л., ЕД.Ч., М.Р. = беше мразил
| МИН.ПРЕД.ВР., 3Л., ЕД.Ч., Ж.Р. = беше мразила
| МИН.ПРЕД.ВР., 3Л., ЕД.Ч., СР.Р. = беше мразило
| МИН.ПРЕД.ВР., 3Л., МН.Ч. = бяха мразили
| БЪД.ВР., 1Л., ЕД.Ч. = ще мразя
| БЪД.ВР., 1Л., МН.Ч. = ще мразим
| БЪД.ВР., 2Л., ЕД.Ч. = ще мразиш
| БЪД.ВР., 2Л., МН.Ч. = ще мразите
| БЪД.ВР., 3Л., ЕД.Ч. = ще мрази
| БЪД.ВР., 3Л., МН.Ч. = ще мразят
| БЪД.ПРЕД.ВР., 1Л., ЕД.Ч., М.Р. = ще съм мразил
| БЪД.ПРЕД.ВР., 1Л., ЕД.Ч., Ж.Р. = ще съм мразила
| БЪД.ПРЕД.ВР., 1Л., ЕД.Ч., СР.Р. = ще съм мразило
| БЪД.ПРЕД.ВР., 1Л., МН.Ч. = ще сме мразили
| БЪД.ПРЕД.ВР., 2Л., ЕД.Ч., М.Р. = ще си мразил
| БЪД.ПРЕД.ВР., 2Л., ЕД.Ч., Ж.Р. = ще си мразила
| БЪД.ПРЕД.ВР., 2Л., ЕД.Ч., СР.Р. = ще си мразило
| БЪД.ПРЕД.ВР., 2Л., МН.Ч. = ще сте мразили
| БЪД.ПРЕД.ВР., 3Л., ЕД.Ч., М.Р. = ще е мразил
| БЪД.ПРЕД.ВР., 3Л., ЕД.Ч., Ж.Р. = ще е мразила
| БЪД.ПРЕД.ВР., 3Л., ЕД.Ч., СР.Р. = ще е мразило
| БЪД.ПРЕД.ВР., 3Л., МН.Ч. = ще са мразили
| БЪД.ВР. В МИН., 1Л., ЕД.Ч. = щях да мразя
| БЪД.ВР. В МИН., 1Л., МН.Ч. = щяхме да мразим
| БЪД.ВР. В МИН., 2Л., ЕД.Ч. = щеше да мразиш
| БЪД.ВР. В МИН., 2Л., МН.Ч. = щяхте да мразите
| БЪД.ВР. В МИН., 3Л., ЕД.Ч. = щеше да мрази
| БЪД.ВР. В МИН., 3Л., МН.Ч. = щяха да мразят
| БЪД.ПРЕД.ВР. В МИН., 1Л., ЕД.Ч., М.Р. = щях да съм мразил
| БЪД.ПРЕД.ВР. В МИН., 1Л., ЕД.Ч., Ж.Р. = щях да съм мразила
| БЪД.ПРЕД.ВР. В МИН., 1Л., ЕД.Ч., СР.Р. = щях да съм мразило
| БЪД.ПРЕД.ВР. В МИН., 1Л., МН.Ч. = щяхме да сме мразили
| БЪД.ПРЕД.ВР. В МИН., 2Л., ЕД.Ч., М.Р. = щеше да си мразил
| БЪД.ПРЕД.ВР. В МИН., 2Л., ЕД.Ч., Ж.Р. = щеше да си мразила
| БЪД.ПРЕД.ВР. В МИН., 2Л., ЕД.Ч., СР.Р. = щеше да си мразило
| БЪД.ПРЕД.ВР. В МИН., 2Л., МН.Ч. = щяхте да сте мразили
| БЪД.ПРЕД.ВР. В МИН., 3Л., ЕД.Ч., М.Р. = щеше да е мразил
| БЪД.ПРЕД.ВР. В МИН., 3Л., ЕД.Ч., Ж.Р. = щеше да е мразила
| БЪД.ПРЕД.ВР. В МИН., 3Л., ЕД.Ч., СР.Р. = щеше да е мразило
| БЪД.ПРЕД.ВР. В МИН., 3Л., МН.Ч. = щяха да са мразили
| ПР.НАКЛ., СЕГ.ВР., 1Л., ЕД.Ч., М.Р. = мразел съм
| ПР.НАКЛ., СЕГ.ВР., 1Л., ЕД.Ч., Ж.Р. = мразела съм
| ПР.НАКЛ., СЕГ.ВР., 1Л., ЕД.Ч., СР.Р. = мразело съм
| ПР.НАКЛ., СЕГ.ВР., 1Л., МН.Ч. = мразели сме
| ПР.НАКЛ., СЕГ.ВР., 2Л., ЕД.Ч., М.Р. = мразел си
| ПР.НАКЛ., СЕГ.ВР., 2Л., ЕД.Ч., Ж.Р. = мразела си
| ПР.НАКЛ., СЕГ.ВР., 2Л., ЕД.Ч., СР.Р. = мразело си
| ПР.НАКЛ., СЕГ.ВР., 2Л., МН.Ч. = мразели сте
| ПР.НАКЛ., СЕГ.ВР., 3Л., ЕД.Ч., М.Р. = мразел (е)
| ПР.НАКЛ., СЕГ.ВР., 3Л., ЕД.Ч., Ж.Р. = мразела (е)
| ПР.НАКЛ., СЕГ.ВР., 3Л., ЕД.Ч., СР.Р. = мразело (е)
| ПР.НАКЛ., СЕГ.ВР., 3Л., МН.Ч. = мразели (са)
| ПР.НАКЛ., МИН.СВ.ВР., 1Л., ЕД.Ч., М.Р. = мразил съм
| ПР.НАКЛ., МИН.СВ.ВР., 1Л., ЕД.Ч., Ж.Р. = мразила съм
| ПР.НАКЛ., МИН.СВ.ВР., 1Л., ЕД.Ч., СР.Р. = мразило съм
| ПР.НАКЛ., МИН.СВ.ВР., 1Л., МН.Ч. = мразили сме
| ПР.НАКЛ., МИН.СВ.ВР., 2Л., ЕД.Ч., М.Р. = мразил си
| ПР.НАКЛ., МИН.СВ.ВР., 2Л., ЕД.Ч., Ж.Р. = мразила си
| ПР.НАКЛ., МИН.СВ.ВР., 2Л., ЕД.Ч., СР.Р. = мразило си
| ПР.НАКЛ., МИН.СВ.ВР., 2Л., МН.Ч. = мразили сте
| ПР.НАКЛ., МИН.СВ.ВР., 3Л., ЕД.Ч., М.Р. = мразил (е)
| ПР.НАКЛ., МИН.СВ.ВР., 3Л., ЕД.Ч., Ж.Р. = мразила (е)
| ПР.НАКЛ., МИН.СВ.ВР., 3Л., ЕД.Ч., СР.Р. = мразило (е)
| ПР.НАКЛ., МИН.СВ.ВР., 3Л., МН.Ч. = мразили (са)
| ПР.НАКЛ., МИН.НЕОПР.ВР., 1Л., ЕД.Ч., М.Р. = бил съм мразил
| ПР.НАКЛ., МИН.НЕОПР.ВР., 1Л., ЕД.Ч., Ж.Р. = била съм мразила
| ПР.НАКЛ., МИН.НЕОПР.ВР., 1Л., ЕД.Ч., СР.Р. = било съм мразило
| ПР.НАКЛ., МИН.НЕОПР.ВР., 1Л., МН.Ч. = били сме мразили
| ПР.НАКЛ., МИН.НЕОПР.ВР., 2Л., ЕД.Ч., М.Р. = бил си мразил
| ПР.НАКЛ., МИН.НЕОПР.ВР., 2Л., ЕД.Ч., Ж.Р. = била си мразила
| ПР.НАКЛ., МИН.НЕОПР.ВР., 2Л., ЕД.Ч., СР.Р. = било си мразило
| ПР.НАКЛ., МИН.НЕОПР.ВР., 2Л., МН.Ч. = били сте мразили
| ПР.НАКЛ., МИН.НЕОПР.ВР., 3Л., ЕД.Ч., М.Р. = бил (е) мразил
| ПР.НАКЛ., МИН.НЕОПР.ВР., 3Л., ЕД.Ч., Ж.Р. = била (е) мразила
| ПР.НАКЛ., МИН.НЕОПР.ВР., 3Л., ЕД.Ч., СР.Р. = било (е) мразило
| ПР.НАКЛ., МИН.НЕОПР.ВР., 3Л., МН.Ч. = били (са) мразили
| ПР.НАКЛ., БЪД.ВР., 1Л., ЕД.Ч., М.Р. = щял съм да мразя
| ПР.НАКЛ., БЪД.ВР., 1Л., ЕД.Ч., Ж.Р. = щяла съм да мразя
| ПР.НАКЛ., БЪД.ВР., 1Л., ЕД.Ч., СР.Р. = щяло съм да мразя
| ПР.НАКЛ., БЪД.ВР., 1Л., МН.Ч. = щели сме да мразим
| ПР.НАКЛ., БЪД.ВР., 2Л., ЕД.Ч., М.Р. = щял си да мразиш
| ПР.НАКЛ., БЪД.ВР., 2Л., ЕД.Ч., Ж.Р. = щяла си да мразиш
| ПР.НАКЛ., БЪД.ВР., 2Л., ЕД.Ч., СР.Р. = щяло си да мразиш
| ПР.НАКЛ., БЪД.ВР., 2Л., МН.Ч. = щели сте да мразите
| ПР.НАКЛ., БЪД.ВР., 3Л., ЕД.Ч., М.Р. = щял (е) да мрази
| ПР.НАКЛ., БЪД.ВР., 3Л., ЕД.Ч., Ж.Р. = щяла (е) да мрази
| ПР.НАКЛ., БЪД.ВР., 3Л., ЕД.Ч., СР.Р. = щяло (е) да мрази
| ПР.НАКЛ., БЪД.ВР., 3Л., МН.Ч. = щели (са) да мразят
| ПР.НАКЛ., БЪД.ПРЕД.ВР., 1Л., ЕД.Ч., М.Р. = щял съм да съм мразил
| ПР.НАКЛ., БЪД.ПРЕД.ВР., 1Л., ЕД.Ч., Ж.Р. = щяла съм да съм мразила
| ПР.НАКЛ., БЪД.ПРЕД.ВР., 1Л., ЕД.Ч., СР.Р. = щяло съм да съм мразило
| ПР.НАКЛ., БЪД.ПРЕД.ВР., 1Л., МН.Ч. = щели сме да сме мразили
| ПР.НАКЛ., БЪД.ПРЕД.ВР., 2Л., ЕД.Ч., М.Р. = щял си да си мразил
| ПР.НАКЛ., БЪД.ПРЕД.ВР., 2Л., ЕД.Ч., Ж.Р. = щяла си да си мразила
| ПР.НАКЛ., БЪД.ПРЕД.ВР., 2Л., ЕД.Ч., СР.Р. = щяло си да си мразило
| ПР.НАКЛ., БЪД.ПРЕД.ВР., 2Л., МН.Ч. = щели сте да сте мразили
| ПР.НАКЛ., БЪД.ПРЕД.ВР., 3Л., ЕД.Ч., М.Р. = щял (е) да е мразил
| ПР.НАКЛ., БЪД.ПРЕД.ВР., 3Л., ЕД.Ч., Ж.Р. = щяла (е) да е мразила
| ПР.НАКЛ., БЪД.ПРЕД.ВР., 3Л., ЕД.Ч., СР.Р. = щяло (е) да е мразило
| ПР.НАКЛ., БЪД.ПРЕД.ВР., 3Л., МН.Ч. = щели (са) да са мразили
| УСЛОВНО НАКЛОНЕНИЕ, 1Л., ЕД.Ч., М.Р. = бих мразил
| УСЛОВНО НАКЛОНЕНИЕ, 1Л., ЕД.Ч., Ж.Р. = бих мразила
| УСЛОВНО НАКЛОНЕНИЕ, 1Л., ЕД.Ч., СР.Р. = бих мразило
| УСЛОВНО НАКЛОНЕНИЕ, 1Л., МН.Ч. = бихме мразили
| УСЛОВНО НАКЛОНЕНИЕ, 2Л., ЕД.Ч., М.Р. = би мразил
| УСЛОВНО НАКЛОНЕНИЕ, 2Л., ЕД.Ч., Ж.Р. = би мразила
| УСЛОВНО НАКЛОНЕНИЕ, 2Л., ЕД.Ч., СР.Р. = би мразило
| УСЛОВНО НАКЛОНЕНИЕ, 2Л., МН.Ч. = бихте мразили
| УСЛОВНО НАКЛОНЕНИЕ, 3Л., ЕД.Ч., М.Р. = би мразил
| УСЛОВНО НАКЛОНЕНИЕ, 3Л., ЕД.Ч., Ж.Р. = би мразила
| УСЛОВНО НАКЛОНЕНИЕ, 3Л., ЕД.Ч., СР.Р. = би мразило
| УСЛОВНО НАКЛОНЕНИЕ, 3Л., МН.Ч. = биха мразили
| ПОВЕЛИТЕЛНО НАКЛОНЕНИЕ, ЕД.Ч. = мра·зи
| ПОВЕЛИТЕЛНО НАКЛОНЕНИЕ, МН.Ч. = мра·зе·те
| МИН.СТРАД.ПРИЧ. М.Р. = мра·зен
| МИН.СТРАД.ПРИЧ. М.Р. НЕПЪЛЕН ЧЛЕН = мра·зе·ния
| МИН.СТРАД.ПРИЧ. М.Р. ПЪЛЕН ЧЛЕН = мра·зе·ни·ят
| МИН.СТРАД.ПРИЧ. Ж.Р. = мра·зе·на
| МИН.СТРАД.ПРИЧ. Ж.Р. ЧЛЕН = мра·зе·на·та
| МИН.СТРАД.ПРИЧ. СР.Р. = мра·зе·но
| МИН.СТРАД.ПРИЧ. СР.Р. ЧЛЕН = мра·зе·но·то
| МИН.СТРАД.ПРИЧ. МН.Ч. = мра·зе·ни
| МИН.СТРАД.ПРИЧ. МН.Ч. ЧЛЕН = мра·зе·ни·те
| МИН.ДЕЯТ.СВ.ПРИЧ. М.Р. = мра·зил
| МИН.ДЕЯТ.СВ.ПРИЧ. М.Р. НЕПЪЛЕН ЧЛЕН = мра·зи·лия
| МИН.ДЕЯТ.СВ.ПРИЧ. М.Р. ПЪЛЕН ЧЛЕН = мра·зи·ли·ят
| МИН.ДЕЯТ.СВ.ПРИЧ. Ж.Р. = мра·зи·ла
| МИН.ДЕЯТ.СВ.ПРИЧ. Ж.Р. ЧЛЕН = мра·зи·ла·та
| МИН.ДЕЯТ.СВ.ПРИЧ. СР.Р. = мра·зи·ло
| МИН.ДЕЯТ.СВ.ПРИЧ. СР.Р. ЧЛЕН = мра·зи·ло·то
| МИН.ДЕЯТ.СВ.ПРИЧ. МН.Ч. = мра·зи·ли
| МИН.ДЕЯТ.СВ.ПРИЧ. МН.Ч. ЧЛЕН = мра·зи·ли·те
| МИН.ДЕЯТ.НЕСВ.ПРИЧ. М.Р. = мра·зел
| МИН.ДЕЯТ.НЕСВ.ПРИЧ. М.Р. НЕПЪЛЕН ЧЛЕН = мра·зе·лия
| МИН.ДЕЯТ.НЕСВ.ПРИЧ. М.Р. ПЪЛЕН ЧЛЕН = мра·зе·ли·ят
| МИН.ДЕЯТ.НЕСВ.ПРИЧ. Ж.Р. = мра·зе·ла
| МИН.ДЕЯТ.НЕСВ.ПРИЧ. Ж.Р. ЧЛЕН = мра·зе·ла·та
| МИН.ДЕЯТ.НЕСВ.ПРИЧ. СР.Р. = мра·зе·ло
| МИН.ДЕЯТ.НЕСВ.ПРИЧ. СР.Р. ЧЛЕН = мра·зе·ло·то
| МИН.ДЕЯТ.НЕСВ.ПРИЧ. МН.Ч. = мра·зе·ли
| МИН.ДЕЯТ.НЕСВ.ПРИЧ. МН.Ч. ЧЛЕН = мра·зе·ли·те
| СЕГ.ДЕЯТ.ПРИЧ. М.Р. = мра·зещ
| СЕГ.ДЕЯТ.ПРИЧ. М.Р. НЕПЪЛЕН ЧЛЕН = мра·зе·щия
| СЕГ.ДЕЯТ.ПРИЧ. М.Р. ПЪЛЕН ЧЛЕН = мра·зе·щи·ят
| СЕГ.ДЕЯТ.ПРИЧ. Ж.Р. = мра·зе·ща
| СЕГ.ДЕЯТ.ПРИЧ. Ж.Р. ЧЛЕН = мра·зе·ща·та
| СЕГ.ДЕЯТ.ПРИЧ. СР.Р. = мра·зе·що
| СЕГ.ДЕЯТ.ПРИЧ. СР.Р. ЧЛЕН = мра·зе·що·то
| СЕГ.ДЕЯТ.ПРИЧ. МН.Ч. = мра·зе·щи
| СЕГ.ДЕЯТ.ПРИЧ. МН.Ч. ЧЛЕН = мра·зе·щи·те
| ДЕЕПРИЧАСТИЕ = мра·зей·ки
| СКРИТИ ПРЕПРАТКИ = 
[[мразя]],
[[мразиш]],
[[мрази]],
[[мразим]],
[[мразите]],
[[мразят]],
[[мразих]],
[[мразихме]],
[[мразихте]],
[[мразиха]],
[[мразех]],
[[мразеше]],
[[мразехме]],
[[мразехте]],
[[мразеха]],
[[мразете]],
[[мразил]],
[[мразилия]],
[[мразилият]],
[[мразила]],
[[мразилата]],
[[мразило]],
[[мразилото]],
[[мразили]],
[[мразилите]],
[[мразел]],
[[мразелия]],
[[мразелият]],
[[мразела]],
[[мразелата]],
[[мразело]],
[[мразелото]],
[[мразели]],
[[мразелите]],
[[мразен]],
[[мразения]],
[[мразеният]],
[[мразена]],
[[мразената]],
[[мразено]],
[[мразеното]],
[[мразени]],
[[мразените]],
[[мразещ]],
[[мразещия]],
[[мразещият]],
[[мразеща]],
[[мразещата]],
[[мразещо]],
[[мразещото]],
[[мразещи]],
[[мразещите]],
[[мразейки]],
[[мразил съм]],
[[мразила съм]],
[[мразило съм]],
[[мразили сме]],
[[мразил си]],
[[мразила си]],
[[мразило си]],
[[мразили сте]],
[[мразил е]],
[[мразила е]],
[[мразило е]],
[[мразили са]],
[[бях мразил]],
[[бях мразила]],
[[бях мразило]],
[[бяхме мразили]],
[[беше мразил]],
[[беше мразила]],
[[беше мразило]],
[[бяхте мразили]],
[[бяха мразили]],
[[ще мразя]],
[[ще мразим]],
[[ще мразиш]],
[[ще мразите]],
[[ще мрази]],
[[ще мразят]],
[[ще съм мразил]],
[[ще съм мразила]],
[[ще съм мразило]],
[[ще сме мразили]],
[[ще си мразил]],
[[ще си мразила]],
[[ще си мразило]],
[[ще сте мразили]],
[[ще е мразил]],
[[ще е мразила]],
[[ще е мразило]],
[[ще са мразили]],
[[щях да мразя]],
[[щяхме да мразим]],
[[щеше да мразиш]],
[[щяхте да мразите]],
[[щеше да мрази]],
[[щяха да мразят]],
[[щях да съм мразил]],
[[щях да съм мразила]],
[[щях да съм мразило]],
[[щяхме да сме мразили]],
[[щеше да си мразил]],
[[щеше да си мразила]],
[[щеше да си мразило]],
[[щяхте да сте мразили]],
[[щеше да е мразил]],
[[щеше да е мразила]],
[[щеше да е мразило]],
[[щяха да са мразили]],
[[мразел съм]],
[[мразела съм]],
[[мразело съм]],
[[мразели сме]],
[[мразел си]],
[[мразела си]],
[[мразело си]],
[[мразели сте]],
[[мразел е]],
[[мразела е]],
[[мразело е]],
[[мразели са]],
[[бил съм мразил]],
[[била съм мразила]],
[[било съм мразило]],
[[били сме мразили]],
[[бил си мразил]],
[[била си мразила]],
[[било си мразило]],
[[били сте мразили]],
[[бил е мразил]],
[[била е мразила]],
[[било е мразило]],
[[били са мразили]],
[[щял съм да мразя]],
[[щяла съм да мразя]],
[[щяло съм да мразя]],
[[щели сме да мразим]],
[[щял си да мразиш]],
[[щяла си да мразиш]],
[[щяло си да мразиш]],
[[щели сте да мразите]],
[[щял да мрази]],
[[щяла да мрази]],
[[щяло да мрази]],
[[щели да мразят]],
[[щял е да мрази]],
[[щяла е да мрази]],
[[щяло е да мрази]],
[[щели са да мразят]],
[[щял съм да съм мразил]],
[[щяла съм да съм мразила]],
[[щяло съм да съм мразило]],
[[щели сме да сме мразили]],
[[щял си да си мразил]],
[[щяла си да си мразила]],
[[щяло си да си мразило]],
[[щели сте да сте мразили]],
[[щял да е мразил]],
[[щяла да е мразила]],
[[щяло да е мразило]],
[[щели да са мразили]],
[[щял е да е мразил]],
[[щяла е да е мразила]],
[[щяло е да е мразило]],
[[щели са да са мразили]],
[[бих мразил]],
[[бих мразила]],
[[бих мразило]],
[[бихме мразили]],
[[би мразил]],
[[би мразила]],
[[би мразило]],
[[бихте мразили]],
[[биха мразили]],
}}</text>
      <sha1>8uq6tikzak3t8zvrwpbumrf7b1z19sl</sha1>
    </revision>
  </page>
  <page>
    <title>Шаблон:Словоформи/мрача</title>
    <ns>10</ns>
    <id>461307</id>
    <revision>
      <id>493289</id>
      <timestamp>2005-05-08T11:31:26Z</timestamp>
      <contributor>
        <username>Bgbot</username>
        <id>83</id>
      </contributor>
      <comment>Борислав: Шаблон със словоформи</comment>
      <model>wikitext</model>
      <format>text/x-wiki</format>
      <text bytes="19620" xml:space="preserve">{{Шаблон:Словоформи/Глагол|
  ОСНОВНА ФОРМА = мрача
| СЕГ.ВР., 1Л., ЕД.Ч. = мра·ча
| СЕГ.ВР., 1Л., МН.Ч. = мра·чим
| СЕГ.ВР., 2Л., ЕД.Ч. = мра·чиш
| СЕГ.ВР., 2Л., МН.Ч. = мра·чи·те
| СЕГ.ВР., 3Л., ЕД.Ч. = мра·чи
| СЕГ.ВР., 3Л., МН.Ч. = мра·чат
| МИН.СВ.ВР., 1Л., ЕД.Ч. = мра·чих
| МИН.СВ.ВР., 1Л., МН.Ч. = мра·чих·ме
| МИН.СВ.ВР., 2Л., ЕД.Ч. = мра·чи
| МИН.СВ.ВР., 2Л., МН.Ч. = мра·чих·те
| МИН.СВ.ВР., 3Л., ЕД.Ч. = мра·чи
| МИН.СВ.ВР., 3Л., МН.Ч. = мра·чи·ха
| МИН.НЕСВ.ВР., 1Л., ЕД.Ч. = мра·чех
| МИН.НЕСВ.ВР., 1Л., МН.Ч. = мра·чех·ме
| МИН.НЕСВ.ВР., 2Л., ЕД.Ч. = мра·че·ше
| МИН.НЕСВ.ВР., 2Л., МН.Ч. = мра·чех·те
| МИН.НЕСВ.ВР., 3Л., ЕД.Ч. = мра·че·ше
| МИН.НЕСВ.ВР., 3Л., МН.Ч. = мра·че·ха
| МИН.НЕОПР.ВР., 1Л., ЕД.Ч., М.Р. = мрачил съм
| МИН.НЕОПР.ВР., 1Л., ЕД.Ч., Ж.Р. = мрачила съм
| МИН.НЕОПР.ВР., 1Л., ЕД.Ч., СР.Р. = мрачило съм
| МИН.НЕОПР.ВР., 1Л., МН.Ч. = мрачили сме
| МИН.НЕОПР.ВР., 2Л., ЕД.Ч., М.Р. = мрачил си
| МИН.НЕОПР.ВР., 2Л., ЕД.Ч., Ж.Р. = мрачила си
| МИН.НЕОПР.ВР., 2Л., ЕД.Ч., СР.Р. = мрачило си
| МИН.НЕОПР.ВР., 2Л., МН.Ч. = мрачили сте
| МИН.НЕОПР.ВР., 3Л., ЕД.Ч., М.Р. = мрачил е
| МИН.НЕОПР.ВР., 3Л., ЕД.Ч., Ж.Р. = мрачила е
| МИН.НЕОПР.ВР., 3Л., ЕД.Ч., СР.Р. = мрачило е
| МИН.НЕОПР.ВР., 3Л., МН.Ч. = мрачили са
| МИН.ПРЕД.ВР., 1Л., ЕД.Ч., М.Р. = бях мрачил
| МИН.ПРЕД.ВР., 1Л., ЕД.Ч., Ж.Р. = бях мрачила
| МИН.ПРЕД.ВР., 1Л., ЕД.Ч., СР.Р. = бях мрачило
| МИН.ПРЕД.ВР., 1Л., МН.Ч. = бяхме мрачили
| МИН.ПРЕД.ВР., 2Л., ЕД.Ч., М.Р. = беше мрачил
| МИН.ПРЕД.ВР., 2Л., ЕД.Ч., Ж.Р. = беше мрачила
| МИН.ПРЕД.ВР., 2Л., ЕД.Ч., СР.Р. = беше мрачило
| МИН.ПРЕД.ВР., 2Л., МН.Ч. = бяхте мрачили
| МИН.ПРЕД.ВР., 3Л., ЕД.Ч., М.Р. = беше мрачил
| МИН.ПРЕД.ВР., 3Л., ЕД.Ч., Ж.Р. = беше мрачила
| МИН.ПРЕД.ВР., 3Л., ЕД.Ч., СР.Р. = беше мрачило
| МИН.ПРЕД.ВР., 3Л., МН.Ч. = бяха мрачили
| БЪД.ВР., 1Л., ЕД.Ч. = ще мрача
| БЪД.ВР., 1Л., МН.Ч. = ще мрачим
| БЪД.ВР., 2Л., ЕД.Ч. = ще мрачиш
| БЪД.ВР., 2Л., МН.Ч. = ще мрачите
| БЪД.ВР., 3Л., ЕД.Ч. = ще мрачи
| БЪД.ВР., 3Л., МН.Ч. = ще мрачат
| БЪД.ПРЕД.ВР., 1Л., ЕД.Ч., М.Р. = ще съм мрачил
| БЪД.ПРЕД.ВР., 1Л., ЕД.Ч., Ж.Р. = ще съм мрачила
| БЪД.ПРЕД.ВР., 1Л., ЕД.Ч., СР.Р. = ще съм мрачило
| БЪД.ПРЕД.ВР., 1Л., МН.Ч. = ще сме мрачили
| БЪД.ПРЕД.ВР., 2Л., ЕД.Ч., М.Р. = ще си мрачил
| БЪД.ПРЕД.ВР., 2Л., ЕД.Ч., Ж.Р. = ще си мрачила
| БЪД.ПРЕД.ВР., 2Л., ЕД.Ч., СР.Р. = ще си мрачило
| БЪД.ПРЕД.ВР., 2Л., МН.Ч. = ще сте мрачили
| БЪД.ПРЕД.ВР., 3Л., ЕД.Ч., М.Р. = ще е мрачил
| БЪД.ПРЕД.ВР., 3Л., ЕД.Ч., Ж.Р. = ще е мрачила
| БЪД.ПРЕД.ВР., 3Л., ЕД.Ч., СР.Р. = ще е мрачило
| БЪД.ПРЕД.ВР., 3Л., МН.Ч. = ще са мрачили
| БЪД.ВР. В МИН., 1Л., ЕД.Ч. = щях да мрача
| БЪД.ВР. В МИН., 1Л., МН.Ч. = щяхме да мрачим
| БЪД.ВР. В МИН., 2Л., ЕД.Ч. = щеше да мрачиш
| БЪД.ВР. В МИН., 2Л., МН.Ч. = щяхте да мрачите
| БЪД.ВР. В МИН., 3Л., ЕД.Ч. = щеше да мрачи
| БЪД.ВР. В МИН., 3Л., МН.Ч. = щяха да мрачат
| БЪД.ПРЕД.ВР. В МИН., 1Л., ЕД.Ч., М.Р. = щях да съм мрачил
| БЪД.ПРЕД.ВР. В МИН., 1Л., ЕД.Ч., Ж.Р. = щях да съм мрачила
| БЪД.ПРЕД.ВР. В МИН., 1Л., ЕД.Ч., СР.Р. = щях да съм мрачило
| БЪД.ПРЕД.ВР. В МИН., 1Л., МН.Ч. = щяхме да сме мрачили
| БЪД.ПРЕД.ВР. В МИН., 2Л., ЕД.Ч., М.Р. = щеше да си мрачил
| БЪД.ПРЕД.ВР. В МИН., 2Л., ЕД.Ч., Ж.Р. = щеше да си мрачила
| БЪД.ПРЕД.ВР. В МИН., 2Л., ЕД.Ч., СР.Р. = щеше да си мрачило
| БЪД.ПРЕД.ВР. В МИН., 2Л., МН.Ч. = щяхте да сте мрачили
| БЪД.ПРЕД.ВР. В МИН., 3Л., ЕД.Ч., М.Р. = щеше да е мрачил
| БЪД.ПРЕД.ВР. В МИН., 3Л., ЕД.Ч., Ж.Р. = щеше да е мрачила
| БЪД.ПРЕД.ВР. В МИН., 3Л., ЕД.Ч., СР.Р. = щеше да е мрачило
| БЪД.ПРЕД.ВР. В МИН., 3Л., МН.Ч. = щяха да са мрачили
| ПР.НАКЛ., СЕГ.ВР., 1Л., ЕД.Ч., М.Р. = мрачел съм
| ПР.НАКЛ., СЕГ.ВР., 1Л., ЕД.Ч., Ж.Р. = мрачела съм
| ПР.НАКЛ., СЕГ.ВР., 1Л., ЕД.Ч., СР.Р. = мрачело съм
| ПР.НАКЛ., СЕГ.ВР., 1Л., МН.Ч. = мрачели сме
| ПР.НАКЛ., СЕГ.ВР., 2Л., ЕД.Ч., М.Р. = мрачел си
| ПР.НАКЛ., СЕГ.ВР., 2Л., ЕД.Ч., Ж.Р. = мрачела си
| ПР.НАКЛ., СЕГ.ВР., 2Л., ЕД.Ч., СР.Р. = мрачело си
| ПР.НАКЛ., СЕГ.ВР., 2Л., МН.Ч. = мрачели сте
| ПР.НАКЛ., СЕГ.ВР., 3Л., ЕД.Ч., М.Р. = мрачел (е)
| ПР.НАКЛ., СЕГ.ВР., 3Л., ЕД.Ч., Ж.Р. = мрачела (е)
| ПР.НАКЛ., СЕГ.ВР., 3Л., ЕД.Ч., СР.Р. = мрачело (е)
| ПР.НАКЛ., СЕГ.ВР., 3Л., МН.Ч. = мрачели (са)
| ПР.НАКЛ., МИН.СВ.ВР., 1Л., ЕД.Ч., М.Р. = мрачил съм
| ПР.НАКЛ., МИН.СВ.ВР., 1Л., ЕД.Ч., Ж.Р. = мрачила съм
| ПР.НАКЛ., МИН.СВ.ВР., 1Л., ЕД.Ч., СР.Р. = мрачило съм
| ПР.НАКЛ., МИН.СВ.ВР., 1Л., МН.Ч. = мрачили сме
| ПР.НАКЛ., МИН.СВ.ВР., 2Л., ЕД.Ч., М.Р. = мрачил си
| ПР.НАКЛ., МИН.СВ.ВР., 2Л., ЕД.Ч., Ж.Р. = мрачила си
| ПР.НАКЛ., МИН.СВ.ВР., 2Л., ЕД.Ч., СР.Р. = мрачило си
| ПР.НАКЛ., МИН.СВ.ВР., 2Л., МН.Ч. = мрачили сте
| ПР.НАКЛ., МИН.СВ.ВР., 3Л., ЕД.Ч., М.Р. = мрачил (е)
| ПР.НАКЛ., МИН.СВ.ВР., 3Л., ЕД.Ч., Ж.Р. = мрачила (е)
| ПР.НАКЛ., МИН.СВ.ВР., 3Л., ЕД.Ч., СР.Р. = мрачило (е)
| ПР.НАКЛ., МИН.СВ.ВР., 3Л., МН.Ч. = мрачили (са)
| ПР.НАКЛ., МИН.НЕОПР.ВР., 1Л., ЕД.Ч., М.Р. = бил съм мрачил
| ПР.НАКЛ., МИН.НЕОПР.ВР., 1Л., ЕД.Ч., Ж.Р. = била съм мрачила
| ПР.НАКЛ., МИН.НЕОПР.ВР., 1Л., ЕД.Ч., СР.Р. = било съм мрачило
| ПР.НАКЛ., МИН.НЕОПР.ВР., 1Л., МН.Ч. = били сме мрачили
| ПР.НАКЛ., МИН.НЕОПР.ВР., 2Л., ЕД.Ч., М.Р. = бил си мрачил
| ПР.НАКЛ., МИН.НЕОПР.ВР., 2Л., ЕД.Ч., Ж.Р. = била си мрачила
| ПР.НАКЛ., МИН.НЕОПР.ВР., 2Л., ЕД.Ч., СР.Р. = било си мрачило
| ПР.НАКЛ., МИН.НЕОПР.ВР., 2Л., МН.Ч. = били сте мрачили
| ПР.НАКЛ., МИН.НЕОПР.ВР., 3Л., ЕД.Ч., М.Р. = бил (е) мрачил
| ПР.НАКЛ., МИН.НЕОПР.ВР., 3Л., ЕД.Ч., Ж.Р. = била (е) мрачила
| ПР.НАКЛ., МИН.НЕОПР.ВР., 3Л., ЕД.Ч., СР.Р. = било (е) мрачило
| ПР.НАКЛ., МИН.НЕОПР.ВР., 3Л., МН.Ч. = били (са) мрачили
| ПР.НАКЛ., БЪД.ВР., 1Л., ЕД.Ч., М.Р. = щял съм да мрача
| ПР.НАКЛ., БЪД.ВР., 1Л., ЕД.Ч., Ж.Р. = щяла съм да мрача
| ПР.НАКЛ., БЪД.ВР., 1Л., ЕД.Ч., СР.Р. = щяло съм да мрача
| ПР.НАКЛ., БЪД.ВР., 1Л., МН.Ч. = щели сме да мрачим
| ПР.НАКЛ., БЪД.ВР., 2Л., ЕД.Ч., М.Р. = щял си да мрачиш
| ПР.НАКЛ., БЪД.ВР., 2Л., ЕД.Ч., Ж.Р. = щяла си да мрачиш
| ПР.НАКЛ., БЪД.ВР., 2Л., ЕД.Ч., СР.Р. = щяло си да мрачиш
| ПР.НАКЛ., БЪД.ВР., 2Л., МН.Ч. = щели сте да мрачите
| ПР.НАКЛ., БЪД.ВР., 3Л., ЕД.Ч., М.Р. = щял (е) да мрачи
| ПР.НАКЛ., БЪД.ВР., 3Л., ЕД.Ч., Ж.Р. = щяла (е) да мрачи
| ПР.НАКЛ., БЪД.ВР., 3Л., ЕД.Ч., СР.Р. = щяло (е) да мрачи
| ПР.НАКЛ., БЪД.ВР., 3Л., МН.Ч. = щели (са) да мрачат
| ПР.НАКЛ., БЪД.ПРЕД.ВР., 1Л., ЕД.Ч., М.Р. = щял съм да съм мрачил
| ПР.НАКЛ., БЪД.ПРЕД.ВР., 1Л., ЕД.Ч., Ж.Р. = щяла съм да съм мрачила
| ПР.НАКЛ., БЪД.ПРЕД.ВР., 1Л., ЕД.Ч., СР.Р. = щяло съм да съм мрачило
| ПР.НАКЛ., БЪД.ПРЕД.ВР., 1Л., МН.Ч. = щели сме да сме мрачили
| ПР.НАКЛ., БЪД.ПРЕД.ВР., 2Л., ЕД.Ч., М.Р. = щял си да си мрачил
| ПР.НАКЛ., БЪД.ПРЕД.ВР., 2Л., ЕД.Ч., Ж.Р. = щяла си да си мрачила
| ПР.НАКЛ., БЪД.ПРЕД.ВР., 2Л., ЕД.Ч., СР.Р. = щяло си да си мрачило
| ПР.НАКЛ., БЪД.ПРЕД.ВР., 2Л., МН.Ч. = щели сте да сте мрачили
| ПР.НАКЛ., БЪД.ПРЕД.ВР., 3Л., ЕД.Ч., М.Р. = щял (е) да е мрачил
| ПР.НАКЛ., БЪД.ПРЕД.ВР., 3Л., ЕД.Ч., Ж.Р. = щяла (е) да е мрачила
| ПР.НАКЛ., БЪД.ПРЕД.ВР., 3Л., ЕД.Ч., СР.Р. = щяло (е) да е мрачило
| ПР.НАКЛ., БЪД.ПРЕД.ВР., 3Л., МН.Ч. = щели (са) да са мрачили
| УСЛОВНО НАКЛОНЕНИЕ, 1Л., ЕД.Ч., М.Р. = бих мрачил
| УСЛОВНО НАКЛОНЕНИЕ, 1Л., ЕД.Ч., Ж.Р. = бих мрачила
| УСЛОВНО НАКЛОНЕНИЕ, 1Л., ЕД.Ч., СР.Р. = бих мрачило
| УСЛОВНО НАКЛОНЕНИЕ, 1Л., МН.Ч. = бихме мрачили
| УСЛОВНО НАКЛОНЕНИЕ, 2Л., ЕД.Ч., М.Р. = би мрачил
| УСЛОВНО НАКЛОНЕНИЕ, 2Л., ЕД.Ч., Ж.Р. = би мрачила
| УСЛОВНО НАКЛОНЕНИЕ, 2Л., ЕД.Ч., СР.Р. = би мрачило
| УСЛОВНО НАКЛОНЕНИЕ, 2Л., МН.Ч. = бихте мрачили
| УСЛОВНО НАКЛОНЕНИЕ, 3Л., ЕД.Ч., М.Р. = би мрачил
| УСЛОВНО НАКЛОНЕНИЕ, 3Л., ЕД.Ч., Ж.Р. = би мрачила
| УСЛОВНО НАКЛОНЕНИЕ, 3Л., ЕД.Ч., СР.Р. = би мрачило
| УСЛОВНО НАКЛОНЕНИЕ, 3Л., МН.Ч. = биха мрачили
| ПОВЕЛИТЕЛНО НАКЛОНЕНИЕ, ЕД.Ч. = мра·чи
| ПОВЕЛИТЕЛНО НАКЛОНЕНИЕ, МН.Ч. = мра·че·те
| МИН.СТРАД.ПРИЧ. М.Р. = мра·чен
| МИН.СТРАД.ПРИЧ. М.Р. НЕПЪЛЕН ЧЛЕН = мра·че·ния
| МИН.СТРАД.ПРИЧ. М.Р. ПЪЛЕН ЧЛЕН = мра·че·ни·ят
| МИН.СТРАД.ПРИЧ. Ж.Р. = мра·че·на
| МИН.СТРАД.ПРИЧ. Ж.Р. ЧЛЕН = мра·че·на·та
| МИН.СТРАД.ПРИЧ. СР.Р. = мра·че·но
| МИН.СТРАД.ПРИЧ. СР.Р. ЧЛЕН = мра·че·но·то
| МИН.СТРАД.ПРИЧ. МН.Ч. = мра·че·ни
| МИН.СТРАД.ПРИЧ. МН.Ч. ЧЛЕН = мра·че·ни·те
| МИН.ДЕЯТ.СВ.ПРИЧ. М.Р. = мра·чил
| МИН.ДЕЯТ.СВ.ПРИЧ. М.Р. НЕПЪЛЕН ЧЛЕН = мра·чи·лия
| МИН.ДЕЯТ.СВ.ПРИЧ. М.Р. ПЪЛЕН ЧЛЕН = мра·чи·ли·ят
| МИН.ДЕЯТ.СВ.ПРИЧ. Ж.Р. = мра·чи·ла
| МИН.ДЕЯТ.СВ.ПРИЧ. Ж.Р. ЧЛЕН = мра·чи·ла·та
| МИН.ДЕЯТ.СВ.ПРИЧ. СР.Р. = мра·чи·ло
| МИН.ДЕЯТ.СВ.ПРИЧ. СР.Р. ЧЛЕН = мра·чи·ло·то
| МИН.ДЕЯТ.СВ.ПРИЧ. МН.Ч. = мра·чи·ли
| МИН.ДЕЯТ.СВ.ПРИЧ. МН.Ч. ЧЛЕН = мра·чи·ли·те
| МИН.ДЕЯТ.НЕСВ.ПРИЧ. М.Р. = мра·чел
| МИН.ДЕЯТ.НЕСВ.ПРИЧ. М.Р. НЕПЪЛЕН ЧЛЕН = мра·че·лия
| МИН.ДЕЯТ.НЕСВ.ПРИЧ. М.Р. ПЪЛЕН ЧЛЕН = мра·че·ли·ят
| МИН.ДЕЯТ.НЕСВ.ПРИЧ. Ж.Р. = мра·че·ла
| МИН.ДЕЯТ.НЕСВ.ПРИЧ. Ж.Р. ЧЛЕН = мра·че·ла·та
| МИН.ДЕЯТ.НЕСВ.ПРИЧ. СР.Р. = мра·че·ло
| МИН.ДЕЯТ.НЕСВ.ПРИЧ. СР.Р. ЧЛЕН = мра·че·ло·то
| МИН.ДЕЯТ.НЕСВ.ПРИЧ. МН.Ч. = мра·че·ли
| МИН.ДЕЯТ.НЕСВ.ПРИЧ. МН.Ч. ЧЛЕН = мра·че·ли·те
| СЕГ.ДЕЯТ.ПРИЧ. М.Р. = мра·чещ
| СЕГ.ДЕЯТ.ПРИЧ. М.Р. НЕПЪЛЕН ЧЛЕН = мра·че·щия
| СЕГ.ДЕЯТ.ПРИЧ. М.Р. ПЪЛЕН ЧЛЕН = мра·че·щи·ят
| СЕГ.ДЕЯТ.ПРИЧ. Ж.Р. = мра·че·ща
| СЕГ.ДЕЯТ.ПРИЧ. Ж.Р. ЧЛЕН = мра·че·ща·та
| СЕГ.ДЕЯТ.ПРИЧ. СР.Р. = мра·че·що
| СЕГ.ДЕЯТ.ПРИЧ. СР.Р. ЧЛЕН = мра·че·що·то
| СЕГ.ДЕЯТ.ПРИЧ. МН.Ч. = мра·че·щи
| СЕГ.ДЕЯТ.ПРИЧ. МН.Ч. ЧЛЕН = мра·че·щи·те
| ДЕЕПРИЧАСТИЕ = мра·чей·ки
| СКРИТИ ПРЕПРАТКИ = 
[[мрача]],
[[мрачиш]],
[[мрачи]],
[[мрачим]],
[[мрачите]],
[[мрачат]],
[[мрачих]],
[[мрачихме]],
[[мрачихте]],
[[мрачиха]],
[[мрачех]],
[[мрачеше]],
[[мрачехме]],
[[мрачехте]],
[[мрачеха]],
[[мрачете]],
[[мрачил]],
[[мрачилия]],
[[мрачилият]],
[[мрачила]],
[[мрачилата]],
[[мрачило]],
[[мрачилото]],
[[мрачили]],
[[мрачилите]],
[[мрачел]],
[[мрачелия]],
[[мрачелият]],
[[мрачела]],
[[мрачелата]],
[[мрачело]],
[[мрачелото]],
[[мрачели]],
[[мрачелите]],
[[мрачен]],
[[мрачения]],
[[мраченият]],
[[мрачена]],
[[мрачената]],
[[мрачено]],
[[мраченото]],
[[мрачени]],
[[мрачените]],
[[мрачещ]],
[[мрачещия]],
[[мрачещият]],
[[мрачеща]],
[[мрачещата]],
[[мрачещо]],
[[мрачещото]],
[[мрачещи]],
[[мрачещите]],
[[мрачейки]],
[[мрачил съм]],
[[мрачила съм]],
[[мрачило съм]],
[[мрачили сме]],
[[мрачил си]],
[[мрачила си]],
[[мрачило си]],
[[мрачили сте]],
[[мрачил е]],
[[мрачила е]],
[[мрачило е]],
[[мрачили са]],
[[бях мрачил]],
[[бях мрачила]],
[[бях мрачило]],
[[бяхме мрачили]],
[[беше мрачил]],
[[беше мрачила]],
[[беше мрачило]],
[[бяхте мрачили]],
[[бяха мрачили]],
[[ще мрача]],
[[ще мрачим]],
[[ще мрачиш]],
[[ще мрачите]],
[[ще мрачи]],
[[ще мрачат]],
[[ще съм мрачил]],
[[ще съм мрачила]],
[[ще съм мрачило]],
[[ще сме мрачили]],
[[ще си мрачил]],
[[ще си мрачила]],
[[ще си мрачило]],
[[ще сте мрачили]],
[[ще е мрачил]],
[[ще е мрачила]],
[[ще е мрачило]],
[[ще са мрачили]],
[[щях да мрача]],
[[щяхме да мрачим]],
[[щеше да мрачиш]],
[[щяхте да мрачите]],
[[щеше да мрачи]],
[[щяха да мрачат]],
[[щях да съм мрачил]],
[[щях да съм мрачила]],
[[щях да съм мрачило]],
[[щяхме да сме мрачили]],
[[щеше да си мрачил]],
[[щеше да си мрачила]],
[[щеше да си мрачило]],
[[щяхте да сте мрачили]],
[[щеше да е мрачил]],
[[щеше да е мрачила]],
[[щеше да е мрачило]],
[[щяха да са мрачили]],
[[мрачел съм]],
[[мрачела съм]],
[[мрачело съм]],
[[мрачели сме]],
[[мрачел си]],
[[мрачела си]],
[[мрачело си]],
[[мрачели сте]],
[[мрачел е]],
[[мрачела е]],
[[мрачело е]],
[[мрачели са]],
[[бил съм мрачил]],
[[била съм мрачила]],
[[било съм мрачило]],
[[били сме мрачили]],
[[бил си мрачил]],
[[била си мрачила]],
[[било си мрачило]],
[[били сте мрачили]],
[[бил е мрачил]],
[[била е мрачила]],
[[било е мрачило]],
[[били са мрачили]],
[[щял съм да мрача]],
[[щяла съм да мрача]],
[[щяло съм да мрача]],
[[щели сме да мрачим]],
[[щял си да мрачиш]],
[[щяла си да мрачиш]],
[[щяло си да мрачиш]],
[[щели сте да мрачите]],
[[щял да мрачи]],
[[щяла да мрачи]],
[[щяло да мрачи]],
[[щели да мрачат]],
[[щял е да мрачи]],
[[щяла е да мрачи]],
[[щяло е да мрачи]],
[[щели са да мрачат]],
[[щял съм да съм мрачил]],
[[щяла съм да съм мрачила]],
[[щяло съм да съм мрачило]],
[[щели сме да сме мрачили]],
[[щял си да си мрачил]],
[[щяла си да си мрачила]],
[[щяло си да си мрачило]],
[[щели сте да сте мрачили]],
[[щял да е мрачил]],
[[щяла да е мрачила]],
[[щяло да е мрачило]],
[[щели да са мрачили]],
[[щял е да е мрачил]],
[[щяла е да е мрачила]],
[[щяло е да е мрачило]],
[[щели са да са мрачили]],
[[бих мрачил]],
[[бих мрачила]],
[[бих мрачило]],
[[бихме мрачили]],
[[би мрачил]],
[[би мрачила]],
[[би мрачило]],
[[бихте мрачили]],
[[биха мрачили]],
}}</text>
      <sha1>ip62kukr786c50ecs06cah8l0umdnr1</sha1>
    </revision>
  </page>
  <page>
    <title>Шаблон:Словоформи/мръдвам</title>
    <ns>10</ns>
    <id>518690</id>
    <revision>
      <id>550670</id>
      <timestamp>2005-05-11T05:14:32Z</timestamp>
      <contributor>
        <username>Bgbot</username>
        <id>83</id>
      </contributor>
      <comment>Борислав: Шаблон със словоформи</comment>
      <model>wikitext</model>
      <format>text/x-wiki</format>
      <text bytes="19794" xml:space="preserve">{{Шаблон:Словоформи/Глагол|
  ОСНОВНА ФОРМА = мръдвам
| СЕГ.ВР., 1Л., ЕД.Ч. = мръд·вам
| СЕГ.ВР., 1Л., МН.Ч. = мръд·ва·ме
| СЕГ.ВР., 2Л., ЕД.Ч. = мръд·ваш
| СЕГ.ВР., 2Л., МН.Ч. = мръд·ва·те
| СЕГ.ВР., 3Л., ЕД.Ч. = мръд·ва
| СЕГ.ВР., 3Л., МН.Ч. = мръд·ват
| МИН.СВ.ВР., 1Л., ЕД.Ч. = мръд·вах
| МИН.СВ.ВР., 1Л., МН.Ч. = мръд·вах·ме
| МИН.СВ.ВР., 2Л., ЕД.Ч. = мръд·ва
| МИН.СВ.ВР., 2Л., МН.Ч. = мръд·вах·те
| МИН.СВ.ВР., 3Л., ЕД.Ч. = мръд·ва
| МИН.СВ.ВР., 3Л., МН.Ч. = мръд·ва·ха
| МИН.НЕСВ.ВР., 1Л., ЕД.Ч. = мръд·вах
| МИН.НЕСВ.ВР., 1Л., МН.Ч. = мръд·вах·ме
| МИН.НЕСВ.ВР., 2Л., ЕД.Ч. = мръд·ва·ше
| МИН.НЕСВ.ВР., 2Л., МН.Ч. = мръд·вах·те
| МИН.НЕСВ.ВР., 3Л., ЕД.Ч. = мръд·ва·ше
| МИН.НЕСВ.ВР., 3Л., МН.Ч. = мръд·ва·ха
| МИН.НЕОПР.ВР., 1Л., ЕД.Ч., М.Р. = мръдвал съм
| МИН.НЕОПР.ВР., 1Л., ЕД.Ч., Ж.Р. = мръдвала съм
| МИН.НЕОПР.ВР., 1Л., ЕД.Ч., СР.Р. = мръдвало съм
| МИН.НЕОПР.ВР., 1Л., МН.Ч. = мръдвали сме
| МИН.НЕОПР.ВР., 2Л., ЕД.Ч., М.Р. = мръдвал си
| МИН.НЕОПР.ВР., 2Л., ЕД.Ч., Ж.Р. = мръдвала си
| МИН.НЕОПР.ВР., 2Л., ЕД.Ч., СР.Р. = мръдвало си
| МИН.НЕОПР.ВР., 2Л., МН.Ч. = мръдвали сте
| МИН.НЕОПР.ВР., 3Л., ЕД.Ч., М.Р. = мръдвал е
| МИН.НЕОПР.ВР., 3Л., ЕД.Ч., Ж.Р. = мръдвала е
| МИН.НЕОПР.ВР., 3Л., ЕД.Ч., СР.Р. = мръдвало е
| МИН.НЕОПР.ВР., 3Л., МН.Ч. = мръдвали са
| МИН.ПРЕД.ВР., 1Л., ЕД.Ч., М.Р. = бях мръдвал
| МИН.ПРЕД.ВР., 1Л., ЕД.Ч., Ж.Р. = бях мръдвала
| МИН.ПРЕД.ВР., 1Л., ЕД.Ч., СР.Р. = бях мръдвало
| МИН.ПРЕД.ВР., 1Л., МН.Ч. = бяхме мръдвали
| МИН.ПРЕД.ВР., 2Л., ЕД.Ч., М.Р. = беше мръдвал
| МИН.ПРЕД.ВР., 2Л., ЕД.Ч., Ж.Р. = беше мръдвала
| МИН.ПРЕД.ВР., 2Л., ЕД.Ч., СР.Р. = беше мръдвало
| МИН.ПРЕД.ВР., 2Л., МН.Ч. = бяхте мръдвали
| МИН.ПРЕД.ВР., 3Л., ЕД.Ч., М.Р. = беше мръдвал
| МИН.ПРЕД.ВР., 3Л., ЕД.Ч., Ж.Р. = беше мръдвала
| МИН.ПРЕД.ВР., 3Л., ЕД.Ч., СР.Р. = беше мръдвало
| МИН.ПРЕД.ВР., 3Л., МН.Ч. = бяха мръдвали
| БЪД.ВР., 1Л., ЕД.Ч. = ще мръдвам
| БЪД.ВР., 1Л., МН.Ч. = ще мръдваме
| БЪД.ВР., 2Л., ЕД.Ч. = ще мръдваш
| БЪД.ВР., 2Л., МН.Ч. = ще мръдвате
| БЪД.ВР., 3Л., ЕД.Ч. = ще мръдва
| БЪД.ВР., 3Л., МН.Ч. = ще мръдват
| БЪД.ПРЕД.ВР., 1Л., ЕД.Ч., М.Р. = ще съм мръдвал
| БЪД.ПРЕД.ВР., 1Л., ЕД.Ч., Ж.Р. = ще съм мръдвала
| БЪД.ПРЕД.ВР., 1Л., ЕД.Ч., СР.Р. = ще съм мръдвало
| БЪД.ПРЕД.ВР., 1Л., МН.Ч. = ще сме мръдвали
| БЪД.ПРЕД.ВР., 2Л., ЕД.Ч., М.Р. = ще си мръдвал
| БЪД.ПРЕД.ВР., 2Л., ЕД.Ч., Ж.Р. = ще си мръдвала
| БЪД.ПРЕД.ВР., 2Л., ЕД.Ч., СР.Р. = ще си мръдвало
| БЪД.ПРЕД.ВР., 2Л., МН.Ч. = ще сте мръдвали
| БЪД.ПРЕД.ВР., 3Л., ЕД.Ч., М.Р. = ще е мръдвал
| БЪД.ПРЕД.ВР., 3Л., ЕД.Ч., Ж.Р. = ще е мръдвала
| БЪД.ПРЕД.ВР., 3Л., ЕД.Ч., СР.Р. = ще е мръдвало
| БЪД.ПРЕД.ВР., 3Л., МН.Ч. = ще са мръдвали
| БЪД.ВР. В МИН., 1Л., ЕД.Ч. = щях да мръдвам
| БЪД.ВР. В МИН., 1Л., МН.Ч. = щяхме да мръдваме
| БЪД.ВР. В МИН., 2Л., ЕД.Ч. = щеше да мръдваш
| БЪД.ВР. В МИН., 2Л., МН.Ч. = щяхте да мръдвате
| БЪД.ВР. В МИН., 3Л., ЕД.Ч. = щеше да мръдва
| БЪД.ВР. В МИН., 3Л., МН.Ч. = щяха да мръдват
| БЪД.ПРЕД.ВР. В МИН., 1Л., ЕД.Ч., М.Р. = щях да съм мръдвал
| БЪД.ПРЕД.ВР. В МИН., 1Л., ЕД.Ч., Ж.Р. = щях да съм мръдвала
| БЪД.ПРЕД.ВР. В МИН., 1Л., ЕД.Ч., СР.Р. = щях да съм мръдвало
| БЪД.ПРЕД.ВР. В МИН., 1Л., МН.Ч. = щяхме да сме мръдвали
| БЪД.ПРЕД.ВР. В МИН., 2Л., ЕД.Ч., М.Р. = щеше да си мръдвал
| БЪД.ПРЕД.ВР. В МИН., 2Л., ЕД.Ч., Ж.Р. = щеше да си мръдвала
| БЪД.ПРЕД.ВР. В МИН., 2Л., ЕД.Ч., СР.Р. = щеше да си мръдвало
| БЪД.ПРЕД.ВР. В МИН., 2Л., МН.Ч. = щяхте да сте мръдвали
| БЪД.ПРЕД.ВР. В МИН., 3Л., ЕД.Ч., М.Р. = щеше да е мръдвал
| БЪД.ПРЕД.ВР. В МИН., 3Л., ЕД.Ч., Ж.Р. = щеше да е мръдвала
| БЪД.ПРЕД.ВР. В МИН., 3Л., ЕД.Ч., СР.Р. = щеше да е мръдвало
| БЪД.ПРЕД.ВР. В МИН., 3Л., МН.Ч. = щяха да са мръдвали
| ПР.НАКЛ., СЕГ.ВР., 1Л., ЕД.Ч., М.Р. = мръдвал съм
| ПР.НАКЛ., СЕГ.ВР., 1Л., ЕД.Ч., Ж.Р. = мръдвала съм
| ПР.НАКЛ., СЕГ.ВР., 1Л., ЕД.Ч., СР.Р. = мръдвало съм
| ПР.НАКЛ., СЕГ.ВР., 1Л., МН.Ч. = мръдвали сме
| ПР.НАКЛ., СЕГ.ВР., 2Л., ЕД.Ч., М.Р. = мръдвал си
| ПР.НАКЛ., СЕГ.ВР., 2Л., ЕД.Ч., Ж.Р. = мръдвала си
| ПР.НАКЛ., СЕГ.ВР., 2Л., ЕД.Ч., СР.Р. = мръдвало си
| ПР.НАКЛ., СЕГ.ВР., 2Л., МН.Ч. = мръдвали сте
| ПР.НАКЛ., СЕГ.ВР., 3Л., ЕД.Ч., М.Р. = мръдвал (е)
| ПР.НАКЛ., СЕГ.ВР., 3Л., ЕД.Ч., Ж.Р. = мръдвала (е)
| ПР.НАКЛ., СЕГ.ВР., 3Л., ЕД.Ч., СР.Р. = мръдвало (е)
| ПР.НАКЛ., СЕГ.ВР., 3Л., МН.Ч. = мръдвали (са)
| ПР.НАКЛ., МИН.СВ.ВР., 1Л., ЕД.Ч., М.Р. = мръдвал съм
| ПР.НАКЛ., МИН.СВ.ВР., 1Л., ЕД.Ч., Ж.Р. = мръдвала съм
| ПР.НАКЛ., МИН.СВ.ВР., 1Л., ЕД.Ч., СР.Р. = мръдвало съм
| ПР.НАКЛ., МИН.СВ.ВР., 1Л., МН.Ч. = мръдвали сме
| ПР.НАКЛ., МИН.СВ.ВР., 2Л., ЕД.Ч., М.Р. = мръдвал си
| ПР.НАКЛ., МИН.СВ.ВР., 2Л., ЕД.Ч., Ж.Р. = мръдвала си
| ПР.НАКЛ., МИН.СВ.ВР., 2Л., ЕД.Ч., СР.Р. = мръдвало си
| ПР.НАКЛ., МИН.СВ.ВР., 2Л., МН.Ч. = мръдвали сте
| ПР.НАКЛ., МИН.СВ.ВР., 3Л., ЕД.Ч., М.Р. = мръдвал (е)
| ПР.НАКЛ., МИН.СВ.ВР., 3Л., ЕД.Ч., Ж.Р. = мръдвала (е)
| ПР.НАКЛ., МИН.СВ.ВР., 3Л., ЕД.Ч., СР.Р. = мръдвало (е)
| ПР.НАКЛ., МИН.СВ.ВР., 3Л., МН.Ч. = мръдвали (са)
| ПР.НАКЛ., МИН.НЕОПР.ВР., 1Л., ЕД.Ч., М.Р. = бил съм мръдвал
| ПР.НАКЛ., МИН.НЕОПР.ВР., 1Л., ЕД.Ч., Ж.Р. = била съм мръдвала
| ПР.НАКЛ., МИН.НЕОПР.ВР., 1Л., ЕД.Ч., СР.Р. = било съм мръдвало
| ПР.НАКЛ., МИН.НЕОПР.ВР., 1Л., МН.Ч. = били сме мръдвали
| ПР.НАКЛ., МИН.НЕОПР.ВР., 2Л., ЕД.Ч., М.Р. = бил си мръдвал
| ПР.НАКЛ., МИН.НЕОПР.ВР., 2Л., ЕД.Ч., Ж.Р. = била си мръдвала
| ПР.НАКЛ., МИН.НЕОПР.ВР., 2Л., ЕД.Ч., СР.Р. = било си мръдвало
| ПР.НАКЛ., МИН.НЕОПР.ВР., 2Л., МН.Ч. = били сте мръдвали
| ПР.НАКЛ., МИН.НЕОПР.ВР., 3Л., ЕД.Ч., М.Р. = бил (е) мръдвал
| ПР.НАКЛ., МИН.НЕОПР.ВР., 3Л., ЕД.Ч., Ж.Р. = била (е) мръдвала
| ПР.НАКЛ., МИН.НЕОПР.ВР., 3Л., ЕД.Ч., СР.Р. = било (е) мръдвало
| ПР.НАКЛ., МИН.НЕОПР.ВР., 3Л., МН.Ч. = били (са) мръдвали
| ПР.НАКЛ., БЪД.ВР., 1Л., ЕД.Ч., М.Р. = щял съм да мръдвам
| ПР.НАКЛ., БЪД.ВР., 1Л., ЕД.Ч., Ж.Р. = щяла съм да мръдвам
| ПР.НАКЛ., БЪД.ВР., 1Л., ЕД.Ч., СР.Р. = щяло съм да мръдвам
| ПР.НАКЛ., БЪД.ВР., 1Л., МН.Ч. = щели сме да мръдваме
| ПР.НАКЛ., БЪД.ВР., 2Л., ЕД.Ч., М.Р. = щял си да мръдваш
| ПР.НАКЛ., БЪД.ВР., 2Л., ЕД.Ч., Ж.Р. = щяла си да мръдваш
| ПР.НАКЛ., БЪД.ВР., 2Л., ЕД.Ч., СР.Р. = щяло си да мръдваш
| ПР.НАКЛ., БЪД.ВР., 2Л., МН.Ч. = щели сте да мръдвате
| ПР.НАКЛ., БЪД.ВР., 3Л., ЕД.Ч., М.Р. = щял (е) да мръдва
| ПР.НАКЛ., БЪД.ВР., 3Л., ЕД.Ч., Ж.Р. = щяла (е) да мръдва
| ПР.НАКЛ., БЪД.ВР., 3Л., ЕД.Ч., СР.Р. = щяло (е) да мръдва
| ПР.НАКЛ., БЪД.ВР., 3Л., МН.Ч. = щели (са) да мръдват
| ПР.НАКЛ., БЪД.ПРЕД.ВР., 1Л., ЕД.Ч., М.Р. = щял съм да съм мръдвал
| ПР.НАКЛ., БЪД.ПРЕД.ВР., 1Л., ЕД.Ч., Ж.Р. = щяла съм да съм мръдвала
| ПР.НАКЛ., БЪД.ПРЕД.ВР., 1Л., ЕД.Ч., СР.Р. = щяло съм да съм мръдвало
| ПР.НАКЛ., БЪД.ПРЕД.ВР., 1Л., МН.Ч. = щели сме да сме мръдвали
| ПР.НАКЛ., БЪД.ПРЕД.ВР., 2Л., ЕД.Ч., М.Р. = щял си да си мръдвал
| ПР.НАКЛ., БЪД.ПРЕД.ВР., 2Л., ЕД.Ч., Ж.Р. = щяла си да си мръдвала
| ПР.НАКЛ., БЪД.ПРЕД.ВР., 2Л., ЕД.Ч., СР.Р. = щяло си да си мръдвало
| ПР.НАКЛ., БЪД.ПРЕД.ВР., 2Л., МН.Ч. = щели сте да сте мръдвали
| ПР.НАКЛ., БЪД.ПРЕД.ВР., 3Л., ЕД.Ч., М.Р. = щял (е) да е мръдвал
| ПР.НАКЛ., БЪД.ПРЕД.ВР., 3Л., ЕД.Ч., Ж.Р. = щяла (е) да е мръдвала
| ПР.НАКЛ., БЪД.ПРЕД.ВР., 3Л., ЕД.Ч., СР.Р. = щяло (е) да е мръдвало
| ПР.НАКЛ., БЪД.ПРЕД.ВР., 3Л., МН.Ч. = щели (са) да са мръдвали
| УСЛОВНО НАКЛОНЕНИЕ, 1Л., ЕД.Ч., М.Р. = бих мръдвал
| УСЛОВНО НАКЛОНЕНИЕ, 1Л., ЕД.Ч., Ж.Р. = бих мръдвала
| УСЛОВНО НАКЛОНЕНИЕ, 1Л., ЕД.Ч., СР.Р. = бих мръдвало
| УСЛОВНО НАКЛОНЕНИЕ, 1Л., МН.Ч. = бихме мръдвали
| УСЛОВНО НАКЛОНЕНИЕ, 2Л., ЕД.Ч., М.Р. = би мръдвал
| УСЛОВНО НАКЛОНЕНИЕ, 2Л., ЕД.Ч., Ж.Р. = би мръдвала
| УСЛОВНО НАКЛОНЕНИЕ, 2Л., ЕД.Ч., СР.Р. = би мръдвало
| УСЛОВНО НАКЛОНЕНИЕ, 2Л., МН.Ч. = бихте мръдвали
| УСЛОВНО НАКЛОНЕНИЕ, 3Л., ЕД.Ч., М.Р. = би мръдвал
| УСЛОВНО НАКЛОНЕНИЕ, 3Л., ЕД.Ч., Ж.Р. = би мръдвала
| УСЛОВНО НАКЛОНЕНИЕ, 3Л., ЕД.Ч., СР.Р. = би мръдвало
| УСЛОВНО НАКЛОНЕНИЕ, 3Л., МН.Ч. = биха мръдвали
| ПОВЕЛИТЕЛНО НАКЛОНЕНИЕ, ЕД.Ч. = мръд·вай
| ПОВЕЛИТЕЛНО НАКЛОНЕНИЕ, МН.Ч. = мръд·вай·те
| МИН.СТРАД.ПРИЧ. М.Р. = мръд·ван
| МИН.СТРАД.ПРИЧ. М.Р. НЕПЪЛЕН ЧЛЕН = мръд·ва·ния
| МИН.СТРАД.ПРИЧ. М.Р. ПЪЛЕН ЧЛЕН = мръд·ва·ни·ят
| МИН.СТРАД.ПРИЧ. Ж.Р. = мръд·ва·на
| МИН.СТРАД.ПРИЧ. Ж.Р. ЧЛЕН = мръд·ва·на·та
| МИН.СТРАД.ПРИЧ. СР.Р. = мръд·ва·но
| МИН.СТРАД.ПРИЧ. СР.Р. ЧЛЕН = мръд·ва·но·то
| МИН.СТРАД.ПРИЧ. МН.Ч. = мръд·ва·ни
| МИН.СТРАД.ПРИЧ. МН.Ч. ЧЛЕН = мръд·ва·ни·те
| МИН.ДЕЯТ.СВ.ПРИЧ. М.Р. = мръд·вал
| МИН.ДЕЯТ.СВ.ПРИЧ. М.Р. НЕПЪЛЕН ЧЛЕН = мръд·ва·лия
| МИН.ДЕЯТ.СВ.ПРИЧ. М.Р. ПЪЛЕН ЧЛЕН = мръд·ва·ли·ят
| МИН.ДЕЯТ.СВ.ПРИЧ. Ж.Р. = мръд·ва·ла
| МИН.ДЕЯТ.СВ.ПРИЧ. Ж.Р. ЧЛЕН = мръд·ва·ла·та
| МИН.ДЕЯТ.СВ.ПРИЧ. СР.Р. = мръд·ва·ло
| МИН.ДЕЯТ.СВ.ПРИЧ. СР.Р. ЧЛЕН = мръд·ва·ло·то
| МИН.ДЕЯТ.СВ.ПРИЧ. МН.Ч. = мръд·ва·ли
| МИН.ДЕЯТ.СВ.ПРИЧ. МН.Ч. ЧЛЕН = мръд·ва·ли·те
| МИН.ДЕЯТ.НЕСВ.ПРИЧ. М.Р. = мръд·вал
| МИН.ДЕЯТ.НЕСВ.ПРИЧ. М.Р. НЕПЪЛЕН ЧЛЕН = мръд·ва·лия
| МИН.ДЕЯТ.НЕСВ.ПРИЧ. М.Р. ПЪЛЕН ЧЛЕН = мръд·ва·ли·ят
| МИН.ДЕЯТ.НЕСВ.ПРИЧ. Ж.Р. = мръд·ва·ла
| МИН.ДЕЯТ.НЕСВ.ПРИЧ. Ж.Р. ЧЛЕН = мръд·ва·ла·та
| МИН.ДЕЯТ.НЕСВ.ПРИЧ. СР.Р. = мръд·ва·ло
| МИН.ДЕЯТ.НЕСВ.ПРИЧ. СР.Р. ЧЛЕН = мръд·ва·ло·то
| МИН.ДЕЯТ.НЕСВ.ПРИЧ. МН.Ч. = мръд·ва·ли
| МИН.ДЕЯТ.НЕСВ.ПРИЧ. МН.Ч. ЧЛЕН = мръд·ва·ли·те
| СЕГ.ДЕЯТ.ПРИЧ. М.Р. = мръд·ващ
| СЕГ.ДЕЯТ.ПРИЧ. М.Р. НЕПЪЛЕН ЧЛЕН = мръд·ва·щия
| СЕГ.ДЕЯТ.ПРИЧ. М.Р. ПЪЛЕН ЧЛЕН = мръд·ва·щи·ят
| СЕГ.ДЕЯТ.ПРИЧ. Ж.Р. = мръд·ва·ща
| СЕГ.ДЕЯТ.ПРИЧ. Ж.Р. ЧЛЕН = мръд·ва·ща·та
| СЕГ.ДЕЯТ.ПРИЧ. СР.Р. = мръд·ва·що
| СЕГ.ДЕЯТ.ПРИЧ. СР.Р. ЧЛЕН = мръд·ва·що·то
| СЕГ.ДЕЯТ.ПРИЧ. МН.Ч. = мръд·ва·щи
| СЕГ.ДЕЯТ.ПРИЧ. МН.Ч. ЧЛЕН = мръд·ва·щи·те
| ДЕЕПРИЧАСТИЕ = мръд·вай·ки
| СКРИТИ ПРЕПРАТКИ = 
[[мръдвам]],
[[мръдваш]],
[[мръдва]],
[[мръдваме]],
[[мръдвате]],
[[мръдват]],
[[мръдвах]],
[[мръдвахме]],
[[мръдвахте]],
[[мръдваха]],
[[мръдваше]],
[[мръдвай]],
[[мръдвайте]],
[[мръдвал]],
[[мръдвалия]],
[[мръдвалият]],
[[мръдвала]],
[[мръдвалата]],
[[мръдвало]],
[[мръдвалото]],
[[мръдвали]],
[[мръдвалите]],
[[мръдван]],
[[мръдвания]],
[[мръдваният]],
[[мръдвана]],
[[мръдваната]],
[[мръдвано]],
[[мръдваното]],
[[мръдвани]],
[[мръдваните]],
[[мръдващ]],
[[мръдващия]],
[[мръдващият]],
[[мръдваща]],
[[мръдващата]],
[[мръдващо]],
[[мръдващото]],
[[мръдващи]],
[[мръдващите]],
[[мръдвайки]],
[[мръдвал съм]],
[[мръдвала съм]],
[[мръдвало съм]],
[[мръдвали сме]],
[[мръдвал си]],
[[мръдвала си]],
[[мръдвало си]],
[[мръдвали сте]],
[[мръдвал е]],
[[мръдвала е]],
[[мръдвало е]],
[[мръдвали са]],
[[бях мръдвал]],
[[бях мръдвала]],
[[бях мръдвало]],
[[бяхме мръдвали]],
[[беше мръдвал]],
[[беше мръдвала]],
[[беше мръдвало]],
[[бяхте мръдвали]],
[[бяха мръдвали]],
[[ще мръдвам]],
[[ще мръдваме]],
[[ще мръдваш]],
[[ще мръдвате]],
[[ще мръдва]],
[[ще мръдват]],
[[ще съм мръдвал]],
[[ще съм мръдвала]],
[[ще съм мръдвало]],
[[ще сме мръдвали]],
[[ще си мръдвал]],
[[ще си мръдвала]],
[[ще си мръдвало]],
[[ще сте мръдвали]],
[[ще е мръдвал]],
[[ще е мръдвала]],
[[ще е мръдвало]],
[[ще са мръдвали]],
[[щях да мръдвам]],
[[щяхме да мръдваме]],
[[щеше да мръдваш]],
[[щяхте да мръдвате]],
[[щеше да мръдва]],
[[щяха да мръдват]],
[[щях да съм мръдвал]],
[[щях да съм мръдвала]],
[[щях да съм мръдвало]],
[[щяхме да сме мръдвали]],
[[щеше да си мръдвал]],
[[щеше да си мръдвала]],
[[щеше да си мръдвало]],
[[щяхте да сте мръдвали]],
[[щеше да е мръдвал]],
[[щеше да е мръдвала]],
[[щеше да е мръдвало]],
[[щяха да са мръдвали]],
[[бил съм мръдвал]],
[[била съм мръдвала]],
[[било съм мръдвало]],
[[били сме мръдвали]],
[[бил си мръдвал]],
[[била си мръдвала]],
[[било си мръдвало]],
[[били сте мръдвали]],
[[бил е мръдвал]],
[[била е мръдвала]],
[[било е мръдвало]],
[[били са мръдвали]],
[[щял съм да мръдвам]],
[[щяла съм да мръдвам]],
[[щяло съм да мръдвам]],
[[щели сме да мръдваме]],
[[щял си да мръдваш]],
[[щяла си да мръдваш]],
[[щяло си да мръдваш]],
[[щели сте да мръдвате]],
[[щял да мръдва]],
[[щяла да мръдва]],
[[щяло да мръдва]],
[[щели да мръдват]],
[[щял е да мръдва]],
[[щяла е да мръдва]],
[[щяло е да мръдва]],
[[щели са да мръдват]],
[[щял съм да съм мръдвал]],
[[щяла съм да съм мръдвала]],
[[щяло съм да съм мръдвало]],
[[щели сме да сме мръдвали]],
[[щял си да си мръдвал]],
[[щяла си да си мръдвала]],
[[щяло си да си мръдвало]],
[[щели сте да сте мръдвали]],
[[щял да е мръдвал]],
[[щяла да е мръдвала]],
[[щяло да е мръдвало]],
[[щели да са мръдвали]],
[[щял е да е мръдвал]],
[[щяла е да е мръдвала]],
[[щяло е да е мръдвало]],
[[щели са да са мръдвали]],
[[бих мръдвал]],
[[бих мръдвала]],
[[бих мръдвало]],
[[бихме мръдвали]],
[[би мръдвал]],
[[би мръдвала]],
[[би мръдвало]],
[[бихте мръдвали]],
[[биха мръдвали]],
}}</text>
      <sha1>bd58zffyiwhs76ue3m8ffrrovxi55q5</sha1>
    </revision>
  </page>
  <page>
    <title>Шаблон:Словоформи/мръдна</title>
    <ns>10</ns>
    <id>394651</id>
    <revision>
      <id>426681</id>
      <parentid>9620</parentid>
      <timestamp>2005-05-06T18:03:11Z</timestamp>
      <contributor>
        <username>Bgbot</username>
        <id>83</id>
      </contributor>
      <comment>Борислав: Шаблон със словоформи</comment>
      <model>wikitext</model>
      <format>text/x-wiki</format>
      <text bytes="19894" xml:space="preserve">{{Шаблон:Словоформи/Глагол|
  ОСНОВНА ФОРМА = мръдна
| СЕГ.ВР., 1Л., ЕД.Ч. = мръд·на
| СЕГ.ВР., 1Л., МН.Ч. = мръд·нем
| СЕГ.ВР., 2Л., ЕД.Ч. = мръд·неш
| СЕГ.ВР., 2Л., МН.Ч. = мръд·не·те
| СЕГ.ВР., 3Л., ЕД.Ч. = мръд·не
| СЕГ.ВР., 3Л., МН.Ч. = мръд·нат
| МИН.СВ.ВР., 1Л., ЕД.Ч. = мръд·нах
| МИН.СВ.ВР., 1Л., МН.Ч. = мръд·нах·ме
| МИН.СВ.ВР., 2Л., ЕД.Ч. = мръд·на
| МИН.СВ.ВР., 2Л., МН.Ч. = мръд·нах·те
| МИН.СВ.ВР., 3Л., ЕД.Ч. = мръд·на
| МИН.СВ.ВР., 3Л., МН.Ч. = мръд·на·ха
| МИН.НЕСВ.ВР., 1Л., ЕД.Ч. = мръд·нех
| МИН.НЕСВ.ВР., 1Л., МН.Ч. = мръд·нех·ме
| МИН.НЕСВ.ВР., 2Л., ЕД.Ч. = мръд·не·ше
| МИН.НЕСВ.ВР., 2Л., МН.Ч. = мръд·нех·те
| МИН.НЕСВ.ВР., 3Л., ЕД.Ч. = мръд·не·ше
| МИН.НЕСВ.ВР., 3Л., МН.Ч. = мръд·не·ха
| МИН.НЕОПР.ВР., 1Л., ЕД.Ч., М.Р. = мръднал съм
| МИН.НЕОПР.ВР., 1Л., ЕД.Ч., Ж.Р. = мръднала съм
| МИН.НЕОПР.ВР., 1Л., ЕД.Ч., СР.Р. = мръднало съм
| МИН.НЕОПР.ВР., 1Л., МН.Ч. = мръднали сме
| МИН.НЕОПР.ВР., 2Л., ЕД.Ч., М.Р. = мръднал си
| МИН.НЕОПР.ВР., 2Л., ЕД.Ч., Ж.Р. = мръднала си
| МИН.НЕОПР.ВР., 2Л., ЕД.Ч., СР.Р. = мръднало си
| МИН.НЕОПР.ВР., 2Л., МН.Ч. = мръднали сте
| МИН.НЕОПР.ВР., 3Л., ЕД.Ч., М.Р. = мръднал е
| МИН.НЕОПР.ВР., 3Л., ЕД.Ч., Ж.Р. = мръднала е
| МИН.НЕОПР.ВР., 3Л., ЕД.Ч., СР.Р. = мръднало е
| МИН.НЕОПР.ВР., 3Л., МН.Ч. = мръднали са
| МИН.ПРЕД.ВР., 1Л., ЕД.Ч., М.Р. = бях мръднал
| МИН.ПРЕД.ВР., 1Л., ЕД.Ч., Ж.Р. = бях мръднала
| МИН.ПРЕД.ВР., 1Л., ЕД.Ч., СР.Р. = бях мръднало
| МИН.ПРЕД.ВР., 1Л., МН.Ч. = бяхме мръднали
| МИН.ПРЕД.ВР., 2Л., ЕД.Ч., М.Р. = беше мръднал
| МИН.ПРЕД.ВР., 2Л., ЕД.Ч., Ж.Р. = беше мръднала
| МИН.ПРЕД.ВР., 2Л., ЕД.Ч., СР.Р. = беше мръднало
| МИН.ПРЕД.ВР., 2Л., МН.Ч. = бяхте мръднали
| МИН.ПРЕД.ВР., 3Л., ЕД.Ч., М.Р. = беше мръднал
| МИН.ПРЕД.ВР., 3Л., ЕД.Ч., Ж.Р. = беше мръднала
| МИН.ПРЕД.ВР., 3Л., ЕД.Ч., СР.Р. = беше мръднало
| МИН.ПРЕД.ВР., 3Л., МН.Ч. = бяха мръднали
| БЪД.ВР., 1Л., ЕД.Ч. = ще мръдна
| БЪД.ВР., 1Л., МН.Ч. = ще мръднем
| БЪД.ВР., 2Л., ЕД.Ч. = ще мръднеш
| БЪД.ВР., 2Л., МН.Ч. = ще мръднете
| БЪД.ВР., 3Л., ЕД.Ч. = ще мръдне
| БЪД.ВР., 3Л., МН.Ч. = ще мръднат
| БЪД.ПРЕД.ВР., 1Л., ЕД.Ч., М.Р. = ще съм мръднал
| БЪД.ПРЕД.ВР., 1Л., ЕД.Ч., Ж.Р. = ще съм мръднала
| БЪД.ПРЕД.ВР., 1Л., ЕД.Ч., СР.Р. = ще съм мръднало
| БЪД.ПРЕД.ВР., 1Л., МН.Ч. = ще сме мръднали
| БЪД.ПРЕД.ВР., 2Л., ЕД.Ч., М.Р. = ще си мръднал
| БЪД.ПРЕД.ВР., 2Л., ЕД.Ч., Ж.Р. = ще си мръднала
| БЪД.ПРЕД.ВР., 2Л., ЕД.Ч., СР.Р. = ще си мръднало
| БЪД.ПРЕД.ВР., 2Л., МН.Ч. = ще сте мръднали
| БЪД.ПРЕД.ВР., 3Л., ЕД.Ч., М.Р. = ще е мръднал
| БЪД.ПРЕД.ВР., 3Л., ЕД.Ч., Ж.Р. = ще е мръднала
| БЪД.ПРЕД.ВР., 3Л., ЕД.Ч., СР.Р. = ще е мръднало
| БЪД.ПРЕД.ВР., 3Л., МН.Ч. = ще са мръднали
| БЪД.ВР. В МИН., 1Л., ЕД.Ч. = щях да мръдна
| БЪД.ВР. В МИН., 1Л., МН.Ч. = щяхме да мръднем
| БЪД.ВР. В МИН., 2Л., ЕД.Ч. = щеше да мръднеш
| БЪД.ВР. В МИН., 2Л., МН.Ч. = щяхте да мръднете
| БЪД.ВР. В МИН., 3Л., ЕД.Ч. = щеше да мръдне
| БЪД.ВР. В МИН., 3Л., МН.Ч. = щяха да мръднат
| БЪД.ПРЕД.ВР. В МИН., 1Л., ЕД.Ч., М.Р. = щях да съм мръднал
| БЪД.ПРЕД.ВР. В МИН., 1Л., ЕД.Ч., Ж.Р. = щях да съм мръднала
| БЪД.ПРЕД.ВР. В МИН., 1Л., ЕД.Ч., СР.Р. = щях да съм мръднало
| БЪД.ПРЕД.ВР. В МИН., 1Л., МН.Ч. = щяхме да сме мръднали
| БЪД.ПРЕД.ВР. В МИН., 2Л., ЕД.Ч., М.Р. = щеше да си мръднал
| БЪД.ПРЕД.ВР. В МИН., 2Л., ЕД.Ч., Ж.Р. = щеше да си мръднала
| БЪД.ПРЕД.ВР. В МИН., 2Л., ЕД.Ч., СР.Р. = щеше да си мръднало
| БЪД.ПРЕД.ВР. В МИН., 2Л., МН.Ч. = щяхте да сте мръднали
| БЪД.ПРЕД.ВР. В МИН., 3Л., ЕД.Ч., М.Р. = щеше да е мръднал
| БЪД.ПРЕД.ВР. В МИН., 3Л., ЕД.Ч., Ж.Р. = щеше да е мръднала
| БЪД.ПРЕД.ВР. В МИН., 3Л., ЕД.Ч., СР.Р. = щеше да е мръднало
| БЪД.ПРЕД.ВР. В МИН., 3Л., МН.Ч. = щяха да са мръднали
| ПР.НАКЛ., СЕГ.ВР., 1Л., ЕД.Ч., М.Р. = мръднел съм
| ПР.НАКЛ., СЕГ.ВР., 1Л., ЕД.Ч., Ж.Р. = мръднела съм
| ПР.НАКЛ., СЕГ.ВР., 1Л., ЕД.Ч., СР.Р. = мръднело съм
| ПР.НАКЛ., СЕГ.ВР., 1Л., МН.Ч. = мръднели сме
| ПР.НАКЛ., СЕГ.ВР., 2Л., ЕД.Ч., М.Р. = мръднел си
| ПР.НАКЛ., СЕГ.ВР., 2Л., ЕД.Ч., Ж.Р. = мръднела си
| ПР.НАКЛ., СЕГ.ВР., 2Л., ЕД.Ч., СР.Р. = мръднело си
| ПР.НАКЛ., СЕГ.ВР., 2Л., МН.Ч. = мръднели сте
| ПР.НАКЛ., СЕГ.ВР., 3Л., ЕД.Ч., М.Р. = мръднел (е)
| ПР.НАКЛ., СЕГ.ВР., 3Л., ЕД.Ч., Ж.Р. = мръднела (е)
| ПР.НАКЛ., СЕГ.ВР., 3Л., ЕД.Ч., СР.Р. = мръднело (е)
| ПР.НАКЛ., СЕГ.ВР., 3Л., МН.Ч. = мръднели (са)
| ПР.НАКЛ., МИН.СВ.ВР., 1Л., ЕД.Ч., М.Р. = мръднал съм
| ПР.НАКЛ., МИН.СВ.ВР., 1Л., ЕД.Ч., Ж.Р. = мръднала съм
| ПР.НАКЛ., МИН.СВ.ВР., 1Л., ЕД.Ч., СР.Р. = мръднало съм
| ПР.НАКЛ., МИН.СВ.ВР., 1Л., МН.Ч. = мръднали сме
| ПР.НАКЛ., МИН.СВ.ВР., 2Л., ЕД.Ч., М.Р. = мръднал си
| ПР.НАКЛ., МИН.СВ.ВР., 2Л., ЕД.Ч., Ж.Р. = мръднала си
| ПР.НАКЛ., МИН.СВ.ВР., 2Л., ЕД.Ч., СР.Р. = мръднало си
| ПР.НАКЛ., МИН.СВ.ВР., 2Л., МН.Ч. = мръднали сте
| ПР.НАКЛ., МИН.СВ.ВР., 3Л., ЕД.Ч., М.Р. = мръднал (е)
| ПР.НАКЛ., МИН.СВ.ВР., 3Л., ЕД.Ч., Ж.Р. = мръднала (е)
| ПР.НАКЛ., МИН.СВ.ВР., 3Л., ЕД.Ч., СР.Р. = мръднало (е)
| ПР.НАКЛ., МИН.СВ.ВР., 3Л., МН.Ч. = мръднали (са)
| ПР.НАКЛ., МИН.НЕОПР.ВР., 1Л., ЕД.Ч., М.Р. = бил съм мръднал
| ПР.НАКЛ., МИН.НЕОПР.ВР., 1Л., ЕД.Ч., Ж.Р. = била съм мръднала
| ПР.НАКЛ., МИН.НЕОПР.ВР., 1Л., ЕД.Ч., СР.Р. = било съм мръднало
| ПР.НАКЛ., МИН.НЕОПР.ВР., 1Л., МН.Ч. = били сме мръднали
| ПР.НАКЛ., МИН.НЕОПР.ВР., 2Л., ЕД.Ч., М.Р. = бил си мръднал
| ПР.НАКЛ., МИН.НЕОПР.ВР., 2Л., ЕД.Ч., Ж.Р. = била си мръднала
| ПР.НАКЛ., МИН.НЕОПР.ВР., 2Л., ЕД.Ч., СР.Р. = било си мръднало
| ПР.НАКЛ., МИН.НЕОПР.ВР., 2Л., МН.Ч. = били сте мръднали
| ПР.НАКЛ., МИН.НЕОПР.ВР., 3Л., ЕД.Ч., М.Р. = бил (е) мръднал
| ПР.НАКЛ., МИН.НЕОПР.ВР., 3Л., ЕД.Ч., Ж.Р. = била (е) мръднала
| ПР.НАКЛ., МИН.НЕОПР.ВР., 3Л., ЕД.Ч., СР.Р. = било (е) мръднало
| ПР.НАКЛ., МИН.НЕОПР.ВР., 3Л., МН.Ч. = били (са) мръднали
| ПР.НАКЛ., БЪД.ВР., 1Л., ЕД.Ч., М.Р. = щял съм да мръдна
| ПР.НАКЛ., БЪД.ВР., 1Л., ЕД.Ч., Ж.Р. = щяла съм да мръдна
| ПР.НАКЛ., БЪД.ВР., 1Л., ЕД.Ч., СР.Р. = щяло съм да мръдна
| ПР.НАКЛ., БЪД.ВР., 1Л., МН.Ч. = щели сме да мръднем
| ПР.НАКЛ., БЪД.ВР., 2Л., ЕД.Ч., М.Р. = щял си да мръднеш
| ПР.НАКЛ., БЪД.ВР., 2Л., ЕД.Ч., Ж.Р. = щяла си да мръднеш
| ПР.НАКЛ., БЪД.ВР., 2Л., ЕД.Ч., СР.Р. = щяло си да мръднеш
| ПР.НАКЛ., БЪД.ВР., 2Л., МН.Ч. = щели сте да мръднете
| ПР.НАКЛ., БЪД.ВР., 3Л., ЕД.Ч., М.Р. = щял (е) да мръдне
| ПР.НАКЛ., БЪД.ВР., 3Л., ЕД.Ч., Ж.Р. = щяла (е) да мръдне
| ПР.НАКЛ., БЪД.ВР., 3Л., ЕД.Ч., СР.Р. = щяло (е) да мръдне
| ПР.НАКЛ., БЪД.ВР., 3Л., МН.Ч. = щели (са) да мръднат
| ПР.НАКЛ., БЪД.ПРЕД.ВР., 1Л., ЕД.Ч., М.Р. = щял съм да съм мръднал
| ПР.НАКЛ., БЪД.ПРЕД.ВР., 1Л., ЕД.Ч., Ж.Р. = щяла съм да съм мръднала
| ПР.НАКЛ., БЪД.ПРЕД.ВР., 1Л., ЕД.Ч., СР.Р. = щяло съм да съм мръднало
| ПР.НАКЛ., БЪД.ПРЕД.ВР., 1Л., МН.Ч. = щели сме да сме мръднали
| ПР.НАКЛ., БЪД.ПРЕД.ВР., 2Л., ЕД.Ч., М.Р. = щял си да си мръднал
| ПР.НАКЛ., БЪД.ПРЕД.ВР., 2Л., ЕД.Ч., Ж.Р. = щяла си да си мръднала
| ПР.НАКЛ., БЪД.ПРЕД.ВР., 2Л., ЕД.Ч., СР.Р. = щяло си да си мръднало
| ПР.НАКЛ., БЪД.ПРЕД.ВР., 2Л., МН.Ч. = щели сте да сте мръднали
| ПР.НАКЛ., БЪД.ПРЕД.ВР., 3Л., ЕД.Ч., М.Р. = щял (е) да е мръднал
| ПР.НАКЛ., БЪД.ПРЕД.ВР., 3Л., ЕД.Ч., Ж.Р. = щяла (е) да е мръднала
| ПР.НАКЛ., БЪД.ПРЕД.ВР., 3Л., ЕД.Ч., СР.Р. = щяло (е) да е мръднало
| ПР.НАКЛ., БЪД.ПРЕД.ВР., 3Л., МН.Ч. = щели (са) да са мръднали
| УСЛОВНО НАКЛОНЕНИЕ, 1Л., ЕД.Ч., М.Р. = бих мръднал
| УСЛОВНО НАКЛОНЕНИЕ, 1Л., ЕД.Ч., Ж.Р. = бих мръднала
| УСЛОВНО НАКЛОНЕНИЕ, 1Л., ЕД.Ч., СР.Р. = бих мръднало
| УСЛОВНО НАКЛОНЕНИЕ, 1Л., МН.Ч. = бихме мръднали
| УСЛОВНО НАКЛОНЕНИЕ, 2Л., ЕД.Ч., М.Р. = би мръднал
| УСЛОВНО НАКЛОНЕНИЕ, 2Л., ЕД.Ч., Ж.Р. = би мръднала
| УСЛОВНО НАКЛОНЕНИЕ, 2Л., ЕД.Ч., СР.Р. = би мръднало
| УСЛОВНО НАКЛОНЕНИЕ, 2Л., МН.Ч. = бихте мръднали
| УСЛОВНО НАКЛОНЕНИЕ, 3Л., ЕД.Ч., М.Р. = би мръднал
| УСЛОВНО НАКЛОНЕНИЕ, 3Л., ЕД.Ч., Ж.Р. = би мръднала
| УСЛОВНО НАКЛОНЕНИЕ, 3Л., ЕД.Ч., СР.Р. = би мръднало
| УСЛОВНО НАКЛОНЕНИЕ, 3Л., МН.Ч. = биха мръднали
| ПОВЕЛИТЕЛНО НАКЛОНЕНИЕ, ЕД.Ч. = мръд·ни
| ПОВЕЛИТЕЛНО НАКЛОНЕНИЕ, МН.Ч. = мръд·не·те
| МИН.СТРАД.ПРИЧ. М.Р. = мръд·нат
| МИН.СТРАД.ПРИЧ. М.Р. НЕПЪЛЕН ЧЛЕН = мръд·на·тия
| МИН.СТРАД.ПРИЧ. М.Р. ПЪЛЕН ЧЛЕН = мръд·на·ти·ят
| МИН.СТРАД.ПРИЧ. Ж.Р. = мръд·на·та
| МИН.СТРАД.ПРИЧ. Ж.Р. ЧЛЕН = мръд·на·та·та
| МИН.СТРАД.ПРИЧ. СР.Р. = мръд·на·то
| МИН.СТРАД.ПРИЧ. СР.Р. ЧЛЕН = мръд·на·то·то
| МИН.СТРАД.ПРИЧ. МН.Ч. = мръд·на·ти
| МИН.СТРАД.ПРИЧ. МН.Ч. ЧЛЕН = мръд·на·ти·те
| МИН.ДЕЯТ.СВ.ПРИЧ. М.Р. = мръд·нал
| МИН.ДЕЯТ.СВ.ПРИЧ. М.Р. НЕПЪЛЕН ЧЛЕН = мръд·на·лия
| МИН.ДЕЯТ.СВ.ПРИЧ. М.Р. ПЪЛЕН ЧЛЕН = мръд·на·ли·ят
| МИН.ДЕЯТ.СВ.ПРИЧ. Ж.Р. = мръд·на·ла
| МИН.ДЕЯТ.СВ.ПРИЧ. Ж.Р. ЧЛЕН = мръд·на·ла·та
| МИН.ДЕЯТ.СВ.ПРИЧ. СР.Р. = мръд·на·ло
| МИН.ДЕЯТ.СВ.ПРИЧ. СР.Р. ЧЛЕН = мръд·на·ло·то
| МИН.ДЕЯТ.СВ.ПРИЧ. МН.Ч. = мръд·на·ли
| МИН.ДЕЯТ.СВ.ПРИЧ. МН.Ч. ЧЛЕН = мръд·на·ли·те
| МИН.ДЕЯТ.НЕСВ.ПРИЧ. М.Р. = мръд·нел
| МИН.ДЕЯТ.НЕСВ.ПРИЧ. М.Р. НЕПЪЛЕН ЧЛЕН = мръд·не·лия
| МИН.ДЕЯТ.НЕСВ.ПРИЧ. М.Р. ПЪЛЕН ЧЛЕН = мръд·не·ли·ят
| МИН.ДЕЯТ.НЕСВ.ПРИЧ. Ж.Р. = мръд·не·ла
| МИН.ДЕЯТ.НЕСВ.ПРИЧ. Ж.Р. ЧЛЕН = мръд·не·ла·та
| МИН.ДЕЯТ.НЕСВ.ПРИЧ. СР.Р. = мръд·не·ло
| МИН.ДЕЯТ.НЕСВ.ПРИЧ. СР.Р. ЧЛЕН = мръд·не·ло·то
| МИН.ДЕЯТ.НЕСВ.ПРИЧ. МН.Ч. = мръд·не·ли
| МИН.ДЕЯТ.НЕСВ.ПРИЧ. МН.Ч. ЧЛЕН = мръд·не·ли·те
| СЕГ.ДЕЯТ.ПРИЧ. М.Р. = —
| СЕГ.ДЕЯТ.ПРИЧ. М.Р. НЕПЪЛЕН ЧЛЕН = —
| СЕГ.ДЕЯТ.ПРИЧ. М.Р. ПЪЛЕН ЧЛЕН = —
| СЕГ.ДЕЯТ.ПРИЧ. Ж.Р. = —
| СЕГ.ДЕЯТ.ПРИЧ. Ж.Р. ЧЛЕН = —
| СЕГ.ДЕЯТ.ПРИЧ. СР.Р. = —
| СЕГ.ДЕЯТ.ПРИЧ. СР.Р. ЧЛЕН = —
| СЕГ.ДЕЯТ.ПРИЧ. МН.Ч. = —
| СЕГ.ДЕЯТ.ПРИЧ. МН.Ч. ЧЛЕН = —
| ДЕЕПРИЧАСТИЕ = —
| СКРИТИ ПРЕПРАТКИ = 
[[мръдна]],
[[мръднеш]],
[[мръдне]],
[[мръднем]],
[[мръднете]],
[[мръднат]],
[[мръднах]],
[[мръднахме]],
[[мръднахте]],
[[мръднаха]],
[[мръднех]],
[[мръднеше]],
[[мръднехме]],
[[мръднехте]],
[[мръднеха]],
[[мръдни]],
[[мръднал]],
[[мръдналия]],
[[мръдналият]],
[[мръднала]],
[[мръдналата]],
[[мръднало]],
[[мръдналото]],
[[мръднали]],
[[мръдналите]],
[[мръднел]],
[[мръднелия]],
[[мръднелият]],
[[мръднела]],
[[мръднелата]],
[[мръднело]],
[[мръднелото]],
[[мръднели]],
[[мръднелите]],
[[мръднатия]],
[[мръднатият]],
[[мръдната]],
[[мръднатата]],
[[мръднато]],
[[мръднатото]],
[[мръднати]],
[[мръднатите]],
[[мръднал съм]],
[[мръднала съм]],
[[мръднало съм]],
[[мръднали сме]],
[[мръднал си]],
[[мръднала си]],
[[мръднало си]],
[[мръднали сте]],
[[мръднал е]],
[[мръднала е]],
[[мръднало е]],
[[мръднали са]],
[[бях мръднал]],
[[бях мръднала]],
[[бях мръднало]],
[[бяхме мръднали]],
[[беше мръднал]],
[[беше мръднала]],
[[беше мръднало]],
[[бяхте мръднали]],
[[бяха мръднали]],
[[ще мръдна]],
[[ще мръднем]],
[[ще мръднеш]],
[[ще мръднете]],
[[ще мръдне]],
[[ще мръднат]],
[[ще съм мръднал]],
[[ще съм мръднала]],
[[ще съм мръднало]],
[[ще сме мръднали]],
[[ще си мръднал]],
[[ще си мръднала]],
[[ще си мръднало]],
[[ще сте мръднали]],
[[ще е мръднал]],
[[ще е мръднала]],
[[ще е мръднало]],
[[ще са мръднали]],
[[щях да мръдна]],
[[щяхме да мръднем]],
[[щеше да мръднеш]],
[[щяхте да мръднете]],
[[щеше да мръдне]],
[[щяха да мръднат]],
[[щях да съм мръднал]],
[[щях да съм мръднала]],
[[щях да съм мръднало]],
[[щяхме да сме мръднали]],
[[щеше да си мръднал]],
[[щеше да си мръднала]],
[[щеше да си мръднало]],
[[щяхте да сте мръднали]],
[[щеше да е мръднал]],
[[щеше да е мръднала]],
[[щеше да е мръднало]],
[[щяха да са мръднали]],
[[мръднел съм]],
[[мръднела съм]],
[[мръднело съм]],
[[мръднели сме]],
[[мръднел си]],
[[мръднела си]],
[[мръднело си]],
[[мръднели сте]],
[[мръднел е]],
[[мръднела е]],
[[мръднело е]],
[[мръднели са]],
[[бил съм мръднал]],
[[била съм мръднала]],
[[било съм мръднало]],
[[били сме мръднали]],
[[бил си мръднал]],
[[била си мръднала]],
[[било си мръднало]],
[[били сте мръднали]],
[[бил е мръднал]],
[[била е мръднала]],
[[било е мръднало]],
[[били са мръднали]],
[[щял съм да мръдна]],
[[щяла съм да мръдна]],
[[щяло съм да мръдна]],
[[щели сме да мръднем]],
[[щял си да мръднеш]],
[[щяла си да мръднеш]],
[[щяло си да мръднеш]],
[[щели сте да мръднете]],
[[щял да мръдне]],
[[щяла да мръдне]],
[[щяло да мръдне]],
[[щели да мръднат]],
[[щял е да мръдне]],
[[щяла е да мръдне]],
[[щяло е да мръдне]],
[[щели са да мръднат]],
[[щял съм да съм мръднал]],
[[щяла съм да съм мръднала]],
[[щяло съм да съм мръднало]],
[[щели сме да сме мръднали]],
[[щял си да си мръднал]],
[[щяла си да си мръднала]],
[[щяло си да си мръднало]],
[[щели сте да сте мръднали]],
[[щял да е мръднал]],
[[щяла да е мръднала]],
[[щяло да е мръднало]],
[[щели да са мръднали]],
[[щял е да е мръднал]],
[[щяла е да е мръднала]],
[[щяло е да е мръднало]],
[[щели са да са мръднали]],
[[бих мръднал]],
[[бих мръднала]],
[[бих мръднало]],
[[бихме мръднали]],
[[би мръднал]],
[[би мръднала]],
[[би мръднало]],
[[бихте мръднали]],
[[биха мръднали]],
}}</text>
      <sha1>6un16kv1ee5fgopf6uz9y1mj4whnumb</sha1>
    </revision>
  </page>
  <page>
    <title>Шаблон:Словоформи/мръзна</title>
    <ns>10</ns>
    <id>394653</id>
    <revision>
      <id>426683</id>
      <parentid>9621</parentid>
      <timestamp>2005-05-06T18:03:27Z</timestamp>
      <contributor>
        <username>Bgbot</username>
        <id>83</id>
      </contributor>
      <comment>Борислав: Шаблон със словоформи</comment>
      <model>wikitext</model>
      <format>text/x-wiki</format>
      <text bytes="19894" xml:space="preserve">{{Шаблон:Словоформи/Глагол|
  ОСНОВНА ФОРМА = мръзна
| СЕГ.ВР., 1Л., ЕД.Ч. = мръз·на
| СЕГ.ВР., 1Л., МН.Ч. = мръз·нем
| СЕГ.ВР., 2Л., ЕД.Ч. = мръз·неш
| СЕГ.ВР., 2Л., МН.Ч. = мръз·не·те
| СЕГ.ВР., 3Л., ЕД.Ч. = мръз·не
| СЕГ.ВР., 3Л., МН.Ч. = мръз·нат
| МИН.СВ.ВР., 1Л., ЕД.Ч. = мръз·нах
| МИН.СВ.ВР., 1Л., МН.Ч. = мръз·нах·ме
| МИН.СВ.ВР., 2Л., ЕД.Ч. = мръз·на
| МИН.СВ.ВР., 2Л., МН.Ч. = мръз·нах·те
| МИН.СВ.ВР., 3Л., ЕД.Ч. = мръз·на
| МИН.СВ.ВР., 3Л., МН.Ч. = мръз·на·ха
| МИН.НЕСВ.ВР., 1Л., ЕД.Ч. = мръз·нех
| МИН.НЕСВ.ВР., 1Л., МН.Ч. = мръз·нех·ме
| МИН.НЕСВ.ВР., 2Л., ЕД.Ч. = мръз·не·ше
| МИН.НЕСВ.ВР., 2Л., МН.Ч. = мръз·нех·те
| МИН.НЕСВ.ВР., 3Л., ЕД.Ч. = мръз·не·ше
| МИН.НЕСВ.ВР., 3Л., МН.Ч. = мръз·не·ха
| МИН.НЕОПР.ВР., 1Л., ЕД.Ч., М.Р. = мръзнал съм
| МИН.НЕОПР.ВР., 1Л., ЕД.Ч., Ж.Р. = мръзнала съм
| МИН.НЕОПР.ВР., 1Л., ЕД.Ч., СР.Р. = мръзнало съм
| МИН.НЕОПР.ВР., 1Л., МН.Ч. = мръзнали сме
| МИН.НЕОПР.ВР., 2Л., ЕД.Ч., М.Р. = мръзнал си
| МИН.НЕОПР.ВР., 2Л., ЕД.Ч., Ж.Р. = мръзнала си
| МИН.НЕОПР.ВР., 2Л., ЕД.Ч., СР.Р. = мръзнало си
| МИН.НЕОПР.ВР., 2Л., МН.Ч. = мръзнали сте
| МИН.НЕОПР.ВР., 3Л., ЕД.Ч., М.Р. = мръзнал е
| МИН.НЕОПР.ВР., 3Л., ЕД.Ч., Ж.Р. = мръзнала е
| МИН.НЕОПР.ВР., 3Л., ЕД.Ч., СР.Р. = мръзнало е
| МИН.НЕОПР.ВР., 3Л., МН.Ч. = мръзнали са
| МИН.ПРЕД.ВР., 1Л., ЕД.Ч., М.Р. = бях мръзнал
| МИН.ПРЕД.ВР., 1Л., ЕД.Ч., Ж.Р. = бях мръзнала
| МИН.ПРЕД.ВР., 1Л., ЕД.Ч., СР.Р. = бях мръзнало
| МИН.ПРЕД.ВР., 1Л., МН.Ч. = бяхме мръзнали
| МИН.ПРЕД.ВР., 2Л., ЕД.Ч., М.Р. = беше мръзнал
| МИН.ПРЕД.ВР., 2Л., ЕД.Ч., Ж.Р. = беше мръзнала
| МИН.ПРЕД.ВР., 2Л., ЕД.Ч., СР.Р. = беше мръзнало
| МИН.ПРЕД.ВР., 2Л., МН.Ч. = бяхте мръзнали
| МИН.ПРЕД.ВР., 3Л., ЕД.Ч., М.Р. = беше мръзнал
| МИН.ПРЕД.ВР., 3Л., ЕД.Ч., Ж.Р. = беше мръзнала
| МИН.ПРЕД.ВР., 3Л., ЕД.Ч., СР.Р. = беше мръзнало
| МИН.ПРЕД.ВР., 3Л., МН.Ч. = бяха мръзнали
| БЪД.ВР., 1Л., ЕД.Ч. = ще мръзна
| БЪД.ВР., 1Л., МН.Ч. = ще мръзнем
| БЪД.ВР., 2Л., ЕД.Ч. = ще мръзнеш
| БЪД.ВР., 2Л., МН.Ч. = ще мръзнете
| БЪД.ВР., 3Л., ЕД.Ч. = ще мръзне
| БЪД.ВР., 3Л., МН.Ч. = ще мръзнат
| БЪД.ПРЕД.ВР., 1Л., ЕД.Ч., М.Р. = ще съм мръзнал
| БЪД.ПРЕД.ВР., 1Л., ЕД.Ч., Ж.Р. = ще съм мръзнала
| БЪД.ПРЕД.ВР., 1Л., ЕД.Ч., СР.Р. = ще съм мръзнало
| БЪД.ПРЕД.ВР., 1Л., МН.Ч. = ще сме мръзнали
| БЪД.ПРЕД.ВР., 2Л., ЕД.Ч., М.Р. = ще си мръзнал
| БЪД.ПРЕД.ВР., 2Л., ЕД.Ч., Ж.Р. = ще си мръзнала
| БЪД.ПРЕД.ВР., 2Л., ЕД.Ч., СР.Р. = ще си мръзнало
| БЪД.ПРЕД.ВР., 2Л., МН.Ч. = ще сте мръзнали
| БЪД.ПРЕД.ВР., 3Л., ЕД.Ч., М.Р. = ще е мръзнал
| БЪД.ПРЕД.ВР., 3Л., ЕД.Ч., Ж.Р. = ще е мръзнала
| БЪД.ПРЕД.ВР., 3Л., ЕД.Ч., СР.Р. = ще е мръзнало
| БЪД.ПРЕД.ВР., 3Л., МН.Ч. = ще са мръзнали
| БЪД.ВР. В МИН., 1Л., ЕД.Ч. = щях да мръзна
| БЪД.ВР. В МИН., 1Л., МН.Ч. = щяхме да мръзнем
| БЪД.ВР. В МИН., 2Л., ЕД.Ч. = щеше да мръзнеш
| БЪД.ВР. В МИН., 2Л., МН.Ч. = щяхте да мръзнете
| БЪД.ВР. В МИН., 3Л., ЕД.Ч. = щеше да мръзне
| БЪД.ВР. В МИН., 3Л., МН.Ч. = щяха да мръзнат
| БЪД.ПРЕД.ВР. В МИН., 1Л., ЕД.Ч., М.Р. = щях да съм мръзнал
| БЪД.ПРЕД.ВР. В МИН., 1Л., ЕД.Ч., Ж.Р. = щях да съм мръзнала
| БЪД.ПРЕД.ВР. В МИН., 1Л., ЕД.Ч., СР.Р. = щях да съм мръзнало
| БЪД.ПРЕД.ВР. В МИН., 1Л., МН.Ч. = щяхме да сме мръзнали
| БЪД.ПРЕД.ВР. В МИН., 2Л., ЕД.Ч., М.Р. = щеше да си мръзнал
| БЪД.ПРЕД.ВР. В МИН., 2Л., ЕД.Ч., Ж.Р. = щеше да си мръзнала
| БЪД.ПРЕД.ВР. В МИН., 2Л., ЕД.Ч., СР.Р. = щеше да си мръзнало
| БЪД.ПРЕД.ВР. В МИН., 2Л., МН.Ч. = щяхте да сте мръзнали
| БЪД.ПРЕД.ВР. В МИН., 3Л., ЕД.Ч., М.Р. = щеше да е мръзнал
| БЪД.ПРЕД.ВР. В МИН., 3Л., ЕД.Ч., Ж.Р. = щеше да е мръзнала
| БЪД.ПРЕД.ВР. В МИН., 3Л., ЕД.Ч., СР.Р. = щеше да е мръзнало
| БЪД.ПРЕД.ВР. В МИН., 3Л., МН.Ч. = щяха да са мръзнали
| ПР.НАКЛ., СЕГ.ВР., 1Л., ЕД.Ч., М.Р. = мръзнел съм
| ПР.НАКЛ., СЕГ.ВР., 1Л., ЕД.Ч., Ж.Р. = мръзнела съм
| ПР.НАКЛ., СЕГ.ВР., 1Л., ЕД.Ч., СР.Р. = мръзнело съм
| ПР.НАКЛ., СЕГ.ВР., 1Л., МН.Ч. = мръзнели сме
| ПР.НАКЛ., СЕГ.ВР., 2Л., ЕД.Ч., М.Р. = мръзнел си
| ПР.НАКЛ., СЕГ.ВР., 2Л., ЕД.Ч., Ж.Р. = мръзнела си
| ПР.НАКЛ., СЕГ.ВР., 2Л., ЕД.Ч., СР.Р. = мръзнело си
| ПР.НАКЛ., СЕГ.ВР., 2Л., МН.Ч. = мръзнели сте
| ПР.НАКЛ., СЕГ.ВР., 3Л., ЕД.Ч., М.Р. = мръзнел (е)
| ПР.НАКЛ., СЕГ.ВР., 3Л., ЕД.Ч., Ж.Р. = мръзнела (е)
| ПР.НАКЛ., СЕГ.ВР., 3Л., ЕД.Ч., СР.Р. = мръзнело (е)
| ПР.НАКЛ., СЕГ.ВР., 3Л., МН.Ч. = мръзнели (са)
| ПР.НАКЛ., МИН.СВ.ВР., 1Л., ЕД.Ч., М.Р. = мръзнал съм
| ПР.НАКЛ., МИН.СВ.ВР., 1Л., ЕД.Ч., Ж.Р. = мръзнала съм
| ПР.НАКЛ., МИН.СВ.ВР., 1Л., ЕД.Ч., СР.Р. = мръзнало съм
| ПР.НАКЛ., МИН.СВ.ВР., 1Л., МН.Ч. = мръзнали сме
| ПР.НАКЛ., МИН.СВ.ВР., 2Л., ЕД.Ч., М.Р. = мръзнал си
| ПР.НАКЛ., МИН.СВ.ВР., 2Л., ЕД.Ч., Ж.Р. = мръзнала си
| ПР.НАКЛ., МИН.СВ.ВР., 2Л., ЕД.Ч., СР.Р. = мръзнало си
| ПР.НАКЛ., МИН.СВ.ВР., 2Л., МН.Ч. = мръзнали сте
| ПР.НАКЛ., МИН.СВ.ВР., 3Л., ЕД.Ч., М.Р. = мръзнал (е)
| ПР.НАКЛ., МИН.СВ.ВР., 3Л., ЕД.Ч., Ж.Р. = мръзнала (е)
| ПР.НАКЛ., МИН.СВ.ВР., 3Л., ЕД.Ч., СР.Р. = мръзнало (е)
| ПР.НАКЛ., МИН.СВ.ВР., 3Л., МН.Ч. = мръзнали (са)
| ПР.НАКЛ., МИН.НЕОПР.ВР., 1Л., ЕД.Ч., М.Р. = бил съм мръзнал
| ПР.НАКЛ., МИН.НЕОПР.ВР., 1Л., ЕД.Ч., Ж.Р. = била съм мръзнала
| ПР.НАКЛ., МИН.НЕОПР.ВР., 1Л., ЕД.Ч., СР.Р. = било съм мръзнало
| ПР.НАКЛ., МИН.НЕОПР.ВР., 1Л., МН.Ч. = били сме мръзнали
| ПР.НАКЛ., МИН.НЕОПР.ВР., 2Л., ЕД.Ч., М.Р. = бил си мръзнал
| ПР.НАКЛ., МИН.НЕОПР.ВР., 2Л., ЕД.Ч., Ж.Р. = била си мръзнала
| ПР.НАКЛ., МИН.НЕОПР.ВР., 2Л., ЕД.Ч., СР.Р. = било си мръзнало
| ПР.НАКЛ., МИН.НЕОПР.ВР., 2Л., МН.Ч. = били сте мръзнали
| ПР.НАКЛ., МИН.НЕОПР.ВР., 3Л., ЕД.Ч., М.Р. = бил (е) мръзнал
| ПР.НАКЛ., МИН.НЕОПР.ВР., 3Л., ЕД.Ч., Ж.Р. = била (е) мръзнала
| ПР.НАКЛ., МИН.НЕОПР.ВР., 3Л., ЕД.Ч., СР.Р. = било (е) мръзнало
| ПР.НАКЛ., МИН.НЕОПР.ВР., 3Л., МН.Ч. = били (са) мръзнали
| ПР.НАКЛ., БЪД.ВР., 1Л., ЕД.Ч., М.Р. = щял съм да мръзна
| ПР.НАКЛ., БЪД.ВР., 1Л., ЕД.Ч., Ж.Р. = щяла съм да мръзна
| ПР.НАКЛ., БЪД.ВР., 1Л., ЕД.Ч., СР.Р. = щяло съм да мръзна
| ПР.НАКЛ., БЪД.ВР., 1Л., МН.Ч. = щели сме да мръзнем
| ПР.НАКЛ., БЪД.ВР., 2Л., ЕД.Ч., М.Р. = щял си да мръзнеш
| ПР.НАКЛ., БЪД.ВР., 2Л., ЕД.Ч., Ж.Р. = щяла си да мръзнеш
| ПР.НАКЛ., БЪД.ВР., 2Л., ЕД.Ч., СР.Р. = щяло си да мръзнеш
| ПР.НАКЛ., БЪД.ВР., 2Л., МН.Ч. = щели сте да мръзнете
| ПР.НАКЛ., БЪД.ВР., 3Л., ЕД.Ч., М.Р. = щял (е) да мръзне
| ПР.НАКЛ., БЪД.ВР., 3Л., ЕД.Ч., Ж.Р. = щяла (е) да мръзне
| ПР.НАКЛ., БЪД.ВР., 3Л., ЕД.Ч., СР.Р. = щяло (е) да мръзне
| ПР.НАКЛ., БЪД.ВР., 3Л., МН.Ч. = щели (са) да мръзнат
| ПР.НАКЛ., БЪД.ПРЕД.ВР., 1Л., ЕД.Ч., М.Р. = щял съм да съм мръзнал
| ПР.НАКЛ., БЪД.ПРЕД.ВР., 1Л., ЕД.Ч., Ж.Р. = щяла съм да съм мръзнала
| ПР.НАКЛ., БЪД.ПРЕД.ВР., 1Л., ЕД.Ч., СР.Р. = щяло съм да съм мръзнало
| ПР.НАКЛ., БЪД.ПРЕД.ВР., 1Л., МН.Ч. = щели сме да сме мръзнали
| ПР.НАКЛ., БЪД.ПРЕД.ВР., 2Л., ЕД.Ч., М.Р. = щял си да си мръзнал
| ПР.НАКЛ., БЪД.ПРЕД.ВР., 2Л., ЕД.Ч., Ж.Р. = щяла си да си мръзнала
| ПР.НАКЛ., БЪД.ПРЕД.ВР., 2Л., ЕД.Ч., СР.Р. = щяло си да си мръзнало
| ПР.НАКЛ., БЪД.ПРЕД.ВР., 2Л., МН.Ч. = щели сте да сте мръзнали
| ПР.НАКЛ., БЪД.ПРЕД.ВР., 3Л., ЕД.Ч., М.Р. = щял (е) да е мръзнал
| ПР.НАКЛ., БЪД.ПРЕД.ВР., 3Л., ЕД.Ч., Ж.Р. = щяла (е) да е мръзнала
| ПР.НАКЛ., БЪД.ПРЕД.ВР., 3Л., ЕД.Ч., СР.Р. = щяло (е) да е мръзнало
| ПР.НАКЛ., БЪД.ПРЕД.ВР., 3Л., МН.Ч. = щели (са) да са мръзнали
| УСЛОВНО НАКЛОНЕНИЕ, 1Л., ЕД.Ч., М.Р. = бих мръзнал
| УСЛОВНО НАКЛОНЕНИЕ, 1Л., ЕД.Ч., Ж.Р. = бих мръзнала
| УСЛОВНО НАКЛОНЕНИЕ, 1Л., ЕД.Ч., СР.Р. = бих мръзнало
| УСЛОВНО НАКЛОНЕНИЕ, 1Л., МН.Ч. = бихме мръзнали
| УСЛОВНО НАКЛОНЕНИЕ, 2Л., ЕД.Ч., М.Р. = би мръзнал
| УСЛОВНО НАКЛОНЕНИЕ, 2Л., ЕД.Ч., Ж.Р. = би мръзнала
| УСЛОВНО НАКЛОНЕНИЕ, 2Л., ЕД.Ч., СР.Р. = би мръзнало
| УСЛОВНО НАКЛОНЕНИЕ, 2Л., МН.Ч. = бихте мръзнали
| УСЛОВНО НАКЛОНЕНИЕ, 3Л., ЕД.Ч., М.Р. = би мръзнал
| УСЛОВНО НАКЛОНЕНИЕ, 3Л., ЕД.Ч., Ж.Р. = би мръзнала
| УСЛОВНО НАКЛОНЕНИЕ, 3Л., ЕД.Ч., СР.Р. = би мръзнало
| УСЛОВНО НАКЛОНЕНИЕ, 3Л., МН.Ч. = биха мръзнали
| ПОВЕЛИТЕЛНО НАКЛОНЕНИЕ, ЕД.Ч. = мръз·ни
| ПОВЕЛИТЕЛНО НАКЛОНЕНИЕ, МН.Ч. = мръз·не·те
| МИН.СТРАД.ПРИЧ. М.Р. = мръз·нат
| МИН.СТРАД.ПРИЧ. М.Р. НЕПЪЛЕН ЧЛЕН = мръз·на·тия
| МИН.СТРАД.ПРИЧ. М.Р. ПЪЛЕН ЧЛЕН = мръз·на·ти·ят
| МИН.СТРАД.ПРИЧ. Ж.Р. = мръз·на·та
| МИН.СТРАД.ПРИЧ. Ж.Р. ЧЛЕН = мръз·на·та·та
| МИН.СТРАД.ПРИЧ. СР.Р. = мръз·на·то
| МИН.СТРАД.ПРИЧ. СР.Р. ЧЛЕН = мръз·на·то·то
| МИН.СТРАД.ПРИЧ. МН.Ч. = мръз·на·ти
| МИН.СТРАД.ПРИЧ. МН.Ч. ЧЛЕН = мръз·на·ти·те
| МИН.ДЕЯТ.СВ.ПРИЧ. М.Р. = мръз·нал
| МИН.ДЕЯТ.СВ.ПРИЧ. М.Р. НЕПЪЛЕН ЧЛЕН = мръз·на·лия
| МИН.ДЕЯТ.СВ.ПРИЧ. М.Р. ПЪЛЕН ЧЛЕН = мръз·на·ли·ят
| МИН.ДЕЯТ.СВ.ПРИЧ. Ж.Р. = мръз·на·ла
| МИН.ДЕЯТ.СВ.ПРИЧ. Ж.Р. ЧЛЕН = мръз·на·ла·та
| МИН.ДЕЯТ.СВ.ПРИЧ. СР.Р. = мръз·на·ло
| МИН.ДЕЯТ.СВ.ПРИЧ. СР.Р. ЧЛЕН = мръз·на·ло·то
| МИН.ДЕЯТ.СВ.ПРИЧ. МН.Ч. = мръз·на·ли
| МИН.ДЕЯТ.СВ.ПРИЧ. МН.Ч. ЧЛЕН = мръз·на·ли·те
| МИН.ДЕЯТ.НЕСВ.ПРИЧ. М.Р. = мръз·нел
| МИН.ДЕЯТ.НЕСВ.ПРИЧ. М.Р. НЕПЪЛЕН ЧЛЕН = мръз·не·лия
| МИН.ДЕЯТ.НЕСВ.ПРИЧ. М.Р. ПЪЛЕН ЧЛЕН = мръз·не·ли·ят
| МИН.ДЕЯТ.НЕСВ.ПРИЧ. Ж.Р. = мръз·не·ла
| МИН.ДЕЯТ.НЕСВ.ПРИЧ. Ж.Р. ЧЛЕН = мръз·не·ла·та
| МИН.ДЕЯТ.НЕСВ.ПРИЧ. СР.Р. = мръз·не·ло
| МИН.ДЕЯТ.НЕСВ.ПРИЧ. СР.Р. ЧЛЕН = мръз·не·ло·то
| МИН.ДЕЯТ.НЕСВ.ПРИЧ. МН.Ч. = мръз·не·ли
| МИН.ДЕЯТ.НЕСВ.ПРИЧ. МН.Ч. ЧЛЕН = мръз·не·ли·те
| СЕГ.ДЕЯТ.ПРИЧ. М.Р. = —
| СЕГ.ДЕЯТ.ПРИЧ. М.Р. НЕПЪЛЕН ЧЛЕН = —
| СЕГ.ДЕЯТ.ПРИЧ. М.Р. ПЪЛЕН ЧЛЕН = —
| СЕГ.ДЕЯТ.ПРИЧ. Ж.Р. = —
| СЕГ.ДЕЯТ.ПРИЧ. Ж.Р. ЧЛЕН = —
| СЕГ.ДЕЯТ.ПРИЧ. СР.Р. = —
| СЕГ.ДЕЯТ.ПРИЧ. СР.Р. ЧЛЕН = —
| СЕГ.ДЕЯТ.ПРИЧ. МН.Ч. = —
| СЕГ.ДЕЯТ.ПРИЧ. МН.Ч. ЧЛЕН = —
| ДЕЕПРИЧАСТИЕ = —
| СКРИТИ ПРЕПРАТКИ = 
[[мръзна]],
[[мръзнеш]],
[[мръзне]],
[[мръзнем]],
[[мръзнете]],
[[мръзнат]],
[[мръзнах]],
[[мръзнахме]],
[[мръзнахте]],
[[мръзнаха]],
[[мръзнех]],
[[мръзнеше]],
[[мръзнехме]],
[[мръзнехте]],
[[мръзнеха]],
[[мръзни]],
[[мръзнал]],
[[мръзналия]],
[[мръзналият]],
[[мръзнала]],
[[мръзналата]],
[[мръзнало]],
[[мръзналото]],
[[мръзнали]],
[[мръзналите]],
[[мръзнел]],
[[мръзнелия]],
[[мръзнелият]],
[[мръзнела]],
[[мръзнелата]],
[[мръзнело]],
[[мръзнелото]],
[[мръзнели]],
[[мръзнелите]],
[[мръзнатия]],
[[мръзнатият]],
[[мръзната]],
[[мръзнатата]],
[[мръзнато]],
[[мръзнатото]],
[[мръзнати]],
[[мръзнатите]],
[[мръзнал съм]],
[[мръзнала съм]],
[[мръзнало съм]],
[[мръзнали сме]],
[[мръзнал си]],
[[мръзнала си]],
[[мръзнало си]],
[[мръзнали сте]],
[[мръзнал е]],
[[мръзнала е]],
[[мръзнало е]],
[[мръзнали са]],
[[бях мръзнал]],
[[бях мръзнала]],
[[бях мръзнало]],
[[бяхме мръзнали]],
[[беше мръзнал]],
[[беше мръзнала]],
[[беше мръзнало]],
[[бяхте мръзнали]],
[[бяха мръзнали]],
[[ще мръзна]],
[[ще мръзнем]],
[[ще мръзнеш]],
[[ще мръзнете]],
[[ще мръзне]],
[[ще мръзнат]],
[[ще съм мръзнал]],
[[ще съм мръзнала]],
[[ще съм мръзнало]],
[[ще сме мръзнали]],
[[ще си мръзнал]],
[[ще си мръзнала]],
[[ще си мръзнало]],
[[ще сте мръзнали]],
[[ще е мръзнал]],
[[ще е мръзнала]],
[[ще е мръзнало]],
[[ще са мръзнали]],
[[щях да мръзна]],
[[щяхме да мръзнем]],
[[щеше да мръзнеш]],
[[щяхте да мръзнете]],
[[щеше да мръзне]],
[[щяха да мръзнат]],
[[щях да съм мръзнал]],
[[щях да съм мръзнала]],
[[щях да съм мръзнало]],
[[щяхме да сме мръзнали]],
[[щеше да си мръзнал]],
[[щеше да си мръзнала]],
[[щеше да си мръзнало]],
[[щяхте да сте мръзнали]],
[[щеше да е мръзнал]],
[[щеше да е мръзнала]],
[[щеше да е мръзнало]],
[[щяха да са мръзнали]],
[[мръзнел съм]],
[[мръзнела съм]],
[[мръзнело съм]],
[[мръзнели сме]],
[[мръзнел си]],
[[мръзнела си]],
[[мръзнело си]],
[[мръзнели сте]],
[[мръзнел е]],
[[мръзнела е]],
[[мръзнело е]],
[[мръзнели са]],
[[бил съм мръзнал]],
[[била съм мръзнала]],
[[било съм мръзнало]],
[[били сме мръзнали]],
[[бил си мръзнал]],
[[била си мръзнала]],
[[било си мръзнало]],
[[били сте мръзнали]],
[[бил е мръзнал]],
[[била е мръзнала]],
[[било е мръзнало]],
[[били са мръзнали]],
[[щял съм да мръзна]],
[[щяла съм да мръзна]],
[[щяло съм да мръзна]],
[[щели сме да мръзнем]],
[[щял си да мръзнеш]],
[[щяла си да мръзнеш]],
[[щяло си да мръзнеш]],
[[щели сте да мръзнете]],
[[щял да мръзне]],
[[щяла да мръзне]],
[[щяло да мръзне]],
[[щели да мръзнат]],
[[щял е да мръзне]],
[[щяла е да мръзне]],
[[щяло е да мръзне]],
[[щели са да мръзнат]],
[[щял съм да съм мръзнал]],
[[щяла съм да съм мръзнала]],
[[щяло съм да съм мръзнало]],
[[щели сме да сме мръзнали]],
[[щял си да си мръзнал]],
[[щяла си да си мръзнала]],
[[щяло си да си мръзнало]],
[[щели сте да сте мръзнали]],
[[щял да е мръзнал]],
[[щяла да е мръзнала]],
[[щяло да е мръзнало]],
[[щели да са мръзнали]],
[[щял е да е мръзнал]],
[[щяла е да е мръзнала]],
[[щяло е да е мръзнало]],
[[щели са да са мръзнали]],
[[бих мръзнал]],
[[бих мръзнала]],
[[бих мръзнало]],
[[бихме мръзнали]],
[[би мръзнал]],
[[би мръзнала]],
[[би мръзнало]],
[[бихте мръзнали]],
[[биха мръзнали]],
}}</text>
      <sha1>pg25eu46ni74hwgcp1zs5udvhgye89u</sha1>
    </revision>
  </page>
  <page>
    <title>Шаблон:Словоформи/мръквам</title>
    <ns>10</ns>
    <id>518702</id>
    <revision>
      <id>550682</id>
      <timestamp>2005-05-11T05:14:44Z</timestamp>
      <contributor>
        <username>Bgbot</username>
        <id>83</id>
      </contributor>
      <comment>Борислав: Шаблон със словоформи</comment>
      <model>wikitext</model>
      <format>text/x-wiki</format>
      <text bytes="19794" xml:space="preserve">{{Шаблон:Словоформи/Глагол|
  ОСНОВНА ФОРМА = мръквам
| СЕГ.ВР., 1Л., ЕД.Ч. = мрък·вам
| СЕГ.ВР., 1Л., МН.Ч. = мрък·ва·ме
| СЕГ.ВР., 2Л., ЕД.Ч. = мрък·ваш
| СЕГ.ВР., 2Л., МН.Ч. = мрък·ва·те
| СЕГ.ВР., 3Л., ЕД.Ч. = мрък·ва
| СЕГ.ВР., 3Л., МН.Ч. = мрък·ват
| МИН.СВ.ВР., 1Л., ЕД.Ч. = мрък·вах
| МИН.СВ.ВР., 1Л., МН.Ч. = мрък·вах·ме
| МИН.СВ.ВР., 2Л., ЕД.Ч. = мрък·ва
| МИН.СВ.ВР., 2Л., МН.Ч. = мрък·вах·те
| МИН.СВ.ВР., 3Л., ЕД.Ч. = мрък·ва
| МИН.СВ.ВР., 3Л., МН.Ч. = мрък·ва·ха
| МИН.НЕСВ.ВР., 1Л., ЕД.Ч. = мрък·вах
| МИН.НЕСВ.ВР., 1Л., МН.Ч. = мрък·вах·ме
| МИН.НЕСВ.ВР., 2Л., ЕД.Ч. = мрък·ва·ше
| МИН.НЕСВ.ВР., 2Л., МН.Ч. = мрък·вах·те
| МИН.НЕСВ.ВР., 3Л., ЕД.Ч. = мрък·ва·ше
| МИН.НЕСВ.ВР., 3Л., МН.Ч. = мрък·ва·ха
| МИН.НЕОПР.ВР., 1Л., ЕД.Ч., М.Р. = мръквал съм
| МИН.НЕОПР.ВР., 1Л., ЕД.Ч., Ж.Р. = мръквала съм
| МИН.НЕОПР.ВР., 1Л., ЕД.Ч., СР.Р. = мръквало съм
| МИН.НЕОПР.ВР., 1Л., МН.Ч. = мръквали сме
| МИН.НЕОПР.ВР., 2Л., ЕД.Ч., М.Р. = мръквал си
| МИН.НЕОПР.ВР., 2Л., ЕД.Ч., Ж.Р. = мръквала си
| МИН.НЕОПР.ВР., 2Л., ЕД.Ч., СР.Р. = мръквало си
| МИН.НЕОПР.ВР., 2Л., МН.Ч. = мръквали сте
| МИН.НЕОПР.ВР., 3Л., ЕД.Ч., М.Р. = мръквал е
| МИН.НЕОПР.ВР., 3Л., ЕД.Ч., Ж.Р. = мръквала е
| МИН.НЕОПР.ВР., 3Л., ЕД.Ч., СР.Р. = мръквало е
| МИН.НЕОПР.ВР., 3Л., МН.Ч. = мръквали са
| МИН.ПРЕД.ВР., 1Л., ЕД.Ч., М.Р. = бях мръквал
| МИН.ПРЕД.ВР., 1Л., ЕД.Ч., Ж.Р. = бях мръквала
| МИН.ПРЕД.ВР., 1Л., ЕД.Ч., СР.Р. = бях мръквало
| МИН.ПРЕД.ВР., 1Л., МН.Ч. = бяхме мръквали
| МИН.ПРЕД.ВР., 2Л., ЕД.Ч., М.Р. = беше мръквал
| МИН.ПРЕД.ВР., 2Л., ЕД.Ч., Ж.Р. = беше мръквала
| МИН.ПРЕД.ВР., 2Л., ЕД.Ч., СР.Р. = беше мръквало
| МИН.ПРЕД.ВР., 2Л., МН.Ч. = бяхте мръквали
| МИН.ПРЕД.ВР., 3Л., ЕД.Ч., М.Р. = беше мръквал
| МИН.ПРЕД.ВР., 3Л., ЕД.Ч., Ж.Р. = беше мръквала
| МИН.ПРЕД.ВР., 3Л., ЕД.Ч., СР.Р. = беше мръквало
| МИН.ПРЕД.ВР., 3Л., МН.Ч. = бяха мръквали
| БЪД.ВР., 1Л., ЕД.Ч. = ще мръквам
| БЪД.ВР., 1Л., МН.Ч. = ще мръкваме
| БЪД.ВР., 2Л., ЕД.Ч. = ще мръкваш
| БЪД.ВР., 2Л., МН.Ч. = ще мръквате
| БЪД.ВР., 3Л., ЕД.Ч. = ще мръква
| БЪД.ВР., 3Л., МН.Ч. = ще мръкват
| БЪД.ПРЕД.ВР., 1Л., ЕД.Ч., М.Р. = ще съм мръквал
| БЪД.ПРЕД.ВР., 1Л., ЕД.Ч., Ж.Р. = ще съм мръквала
| БЪД.ПРЕД.ВР., 1Л., ЕД.Ч., СР.Р. = ще съм мръквало
| БЪД.ПРЕД.ВР., 1Л., МН.Ч. = ще сме мръквали
| БЪД.ПРЕД.ВР., 2Л., ЕД.Ч., М.Р. = ще си мръквал
| БЪД.ПРЕД.ВР., 2Л., ЕД.Ч., Ж.Р. = ще си мръквала
| БЪД.ПРЕД.ВР., 2Л., ЕД.Ч., СР.Р. = ще си мръквало
| БЪД.ПРЕД.ВР., 2Л., МН.Ч. = ще сте мръквали
| БЪД.ПРЕД.ВР., 3Л., ЕД.Ч., М.Р. = ще е мръквал
| БЪД.ПРЕД.ВР., 3Л., ЕД.Ч., Ж.Р. = ще е мръквала
| БЪД.ПРЕД.ВР., 3Л., ЕД.Ч., СР.Р. = ще е мръквало
| БЪД.ПРЕД.ВР., 3Л., МН.Ч. = ще са мръквали
| БЪД.ВР. В МИН., 1Л., ЕД.Ч. = щях да мръквам
| БЪД.ВР. В МИН., 1Л., МН.Ч. = щяхме да мръкваме
| БЪД.ВР. В МИН., 2Л., ЕД.Ч. = щеше да мръкваш
| БЪД.ВР. В МИН., 2Л., МН.Ч. = щяхте да мръквате
| БЪД.ВР. В МИН., 3Л., ЕД.Ч. = щеше да мръква
| БЪД.ВР. В МИН., 3Л., МН.Ч. = щяха да мръкват
| БЪД.ПРЕД.ВР. В МИН., 1Л., ЕД.Ч., М.Р. = щях да съм мръквал
| БЪД.ПРЕД.ВР. В МИН., 1Л., ЕД.Ч., Ж.Р. = щях да съм мръквала
| БЪД.ПРЕД.ВР. В МИН., 1Л., ЕД.Ч., СР.Р. = щях да съм мръквало
| БЪД.ПРЕД.ВР. В МИН., 1Л., МН.Ч. = щяхме да сме мръквали
| БЪД.ПРЕД.ВР. В МИН., 2Л., ЕД.Ч., М.Р. = щеше да си мръквал
| БЪД.ПРЕД.ВР. В МИН., 2Л., ЕД.Ч., Ж.Р. = щеше да си мръквала
| БЪД.ПРЕД.ВР. В МИН., 2Л., ЕД.Ч., СР.Р. = щеше да си мръквало
| БЪД.ПРЕД.ВР. В МИН., 2Л., МН.Ч. = щяхте да сте мръквали
| БЪД.ПРЕД.ВР. В МИН., 3Л., ЕД.Ч., М.Р. = щеше да е мръквал
| БЪД.ПРЕД.ВР. В МИН., 3Л., ЕД.Ч., Ж.Р. = щеше да е мръквала
| БЪД.ПРЕД.ВР. В МИН., 3Л., ЕД.Ч., СР.Р. = щеше да е мръквало
| БЪД.ПРЕД.ВР. В МИН., 3Л., МН.Ч. = щяха да са мръквали
| ПР.НАКЛ., СЕГ.ВР., 1Л., ЕД.Ч., М.Р. = мръквал съм
| ПР.НАКЛ., СЕГ.ВР., 1Л., ЕД.Ч., Ж.Р. = мръквала съм
| ПР.НАКЛ., СЕГ.ВР., 1Л., ЕД.Ч., СР.Р. = мръквало съм
| ПР.НАКЛ., СЕГ.ВР., 1Л., МН.Ч. = мръквали сме
| ПР.НАКЛ., СЕГ.ВР., 2Л., ЕД.Ч., М.Р. = мръквал си
| ПР.НАКЛ., СЕГ.ВР., 2Л., ЕД.Ч., Ж.Р. = мръквала си
| ПР.НАКЛ., СЕГ.ВР., 2Л., ЕД.Ч., СР.Р. = мръквало си
| ПР.НАКЛ., СЕГ.ВР., 2Л., МН.Ч. = мръквали сте
| ПР.НАКЛ., СЕГ.ВР., 3Л., ЕД.Ч., М.Р. = мръквал (е)
| ПР.НАКЛ., СЕГ.ВР., 3Л., ЕД.Ч., Ж.Р. = мръквала (е)
| ПР.НАКЛ., СЕГ.ВР., 3Л., ЕД.Ч., СР.Р. = мръквало (е)
| ПР.НАКЛ., СЕГ.ВР., 3Л., МН.Ч. = мръквали (са)
| ПР.НАКЛ., МИН.СВ.ВР., 1Л., ЕД.Ч., М.Р. = мръквал съм
| ПР.НАКЛ., МИН.СВ.ВР., 1Л., ЕД.Ч., Ж.Р. = мръквала съм
| ПР.НАКЛ., МИН.СВ.ВР., 1Л., ЕД.Ч., СР.Р. = мръквало съм
| ПР.НАКЛ., МИН.СВ.ВР., 1Л., МН.Ч. = мръквали сме
| ПР.НАКЛ., МИН.СВ.ВР., 2Л., ЕД.Ч., М.Р. = мръквал си
| ПР.НАКЛ., МИН.СВ.ВР., 2Л., ЕД.Ч., Ж.Р. = мръквала си
| ПР.НАКЛ., МИН.СВ.ВР., 2Л., ЕД.Ч., СР.Р. = мръквало си
| ПР.НАКЛ., МИН.СВ.ВР., 2Л., МН.Ч. = мръквали сте
| ПР.НАКЛ., МИН.СВ.ВР., 3Л., ЕД.Ч., М.Р. = мръквал (е)
| ПР.НАКЛ., МИН.СВ.ВР., 3Л., ЕД.Ч., Ж.Р. = мръквала (е)
| ПР.НАКЛ., МИН.СВ.ВР., 3Л., ЕД.Ч., СР.Р. = мръквало (е)
| ПР.НАКЛ., МИН.СВ.ВР., 3Л., МН.Ч. = мръквали (са)
| ПР.НАКЛ., МИН.НЕОПР.ВР., 1Л., ЕД.Ч., М.Р. = бил съм мръквал
| ПР.НАКЛ., МИН.НЕОПР.ВР., 1Л., ЕД.Ч., Ж.Р. = била съм мръквала
| ПР.НАКЛ., МИН.НЕОПР.ВР., 1Л., ЕД.Ч., СР.Р. = било съм мръквало
| ПР.НАКЛ., МИН.НЕОПР.ВР., 1Л., МН.Ч. = били сме мръквали
| ПР.НАКЛ., МИН.НЕОПР.ВР., 2Л., ЕД.Ч., М.Р. = бил си мръквал
| ПР.НАКЛ., МИН.НЕОПР.ВР., 2Л., ЕД.Ч., Ж.Р. = била си мръквала
| ПР.НАКЛ., МИН.НЕОПР.ВР., 2Л., ЕД.Ч., СР.Р. = било си мръквало
| ПР.НАКЛ., МИН.НЕОПР.ВР., 2Л., МН.Ч. = били сте мръквали
| ПР.НАКЛ., МИН.НЕОПР.ВР., 3Л., ЕД.Ч., М.Р. = бил (е) мръквал
| ПР.НАКЛ., МИН.НЕОПР.ВР., 3Л., ЕД.Ч., Ж.Р. = била (е) мръквала
| ПР.НАКЛ., МИН.НЕОПР.ВР., 3Л., ЕД.Ч., СР.Р. = било (е) мръквало
| ПР.НАКЛ., МИН.НЕОПР.ВР., 3Л., МН.Ч. = били (са) мръквали
| ПР.НАКЛ., БЪД.ВР., 1Л., ЕД.Ч., М.Р. = щял съм да мръквам
| ПР.НАКЛ., БЪД.ВР., 1Л., ЕД.Ч., Ж.Р. = щяла съм да мръквам
| ПР.НАКЛ., БЪД.ВР., 1Л., ЕД.Ч., СР.Р. = щяло съм да мръквам
| ПР.НАКЛ., БЪД.ВР., 1Л., МН.Ч. = щели сме да мръкваме
| ПР.НАКЛ., БЪД.ВР., 2Л., ЕД.Ч., М.Р. = щял си да мръкваш
| ПР.НАКЛ., БЪД.ВР., 2Л., ЕД.Ч., Ж.Р. = щяла си да мръкваш
| ПР.НАКЛ., БЪД.ВР., 2Л., ЕД.Ч., СР.Р. = щяло си да мръкваш
| ПР.НАКЛ., БЪД.ВР., 2Л., МН.Ч. = щели сте да мръквате
| ПР.НАКЛ., БЪД.ВР., 3Л., ЕД.Ч., М.Р. = щял (е) да мръква
| ПР.НАКЛ., БЪД.ВР., 3Л., ЕД.Ч., Ж.Р. = щяла (е) да мръква
| ПР.НАКЛ., БЪД.ВР., 3Л., ЕД.Ч., СР.Р. = щяло (е) да мръква
| ПР.НАКЛ., БЪД.ВР., 3Л., МН.Ч. = щели (са) да мръкват
| ПР.НАКЛ., БЪД.ПРЕД.ВР., 1Л., ЕД.Ч., М.Р. = щял съм да съм мръквал
| ПР.НАКЛ., БЪД.ПРЕД.ВР., 1Л., ЕД.Ч., Ж.Р. = щяла съм да съм мръквала
| ПР.НАКЛ., БЪД.ПРЕД.ВР., 1Л., ЕД.Ч., СР.Р. = щяло съм да съм мръквало
| ПР.НАКЛ., БЪД.ПРЕД.ВР., 1Л., МН.Ч. = щели сме да сме мръквали
| ПР.НАКЛ., БЪД.ПРЕД.ВР., 2Л., ЕД.Ч., М.Р. = щял си да си мръквал
| ПР.НАКЛ., БЪД.ПРЕД.ВР., 2Л., ЕД.Ч., Ж.Р. = щяла си да си мръквала
| ПР.НАКЛ., БЪД.ПРЕД.ВР., 2Л., ЕД.Ч., СР.Р. = щяло си да си мръквало
| ПР.НАКЛ., БЪД.ПРЕД.ВР., 2Л., МН.Ч. = щели сте да сте мръквали
| ПР.НАКЛ., БЪД.ПРЕД.ВР., 3Л., ЕД.Ч., М.Р. = щял (е) да е мръквал
| ПР.НАКЛ., БЪД.ПРЕД.ВР., 3Л., ЕД.Ч., Ж.Р. = щяла (е) да е мръквала
| ПР.НАКЛ., БЪД.ПРЕД.ВР., 3Л., ЕД.Ч., СР.Р. = щяло (е) да е мръквало
| ПР.НАКЛ., БЪД.ПРЕД.ВР., 3Л., МН.Ч. = щели (са) да са мръквали
| УСЛОВНО НАКЛОНЕНИЕ, 1Л., ЕД.Ч., М.Р. = бих мръквал
| УСЛОВНО НАКЛОНЕНИЕ, 1Л., ЕД.Ч., Ж.Р. = бих мръквала
| УСЛОВНО НАКЛОНЕНИЕ, 1Л., ЕД.Ч., СР.Р. = бих мръквало
| УСЛОВНО НАКЛОНЕНИЕ, 1Л., МН.Ч. = бихме мръквали
| УСЛОВНО НАКЛОНЕНИЕ, 2Л., ЕД.Ч., М.Р. = би мръквал
| УСЛОВНО НАКЛОНЕНИЕ, 2Л., ЕД.Ч., Ж.Р. = би мръквала
| УСЛОВНО НАКЛОНЕНИЕ, 2Л., ЕД.Ч., СР.Р. = би мръквало
| УСЛОВНО НАКЛОНЕНИЕ, 2Л., МН.Ч. = бихте мръквали
| УСЛОВНО НАКЛОНЕНИЕ, 3Л., ЕД.Ч., М.Р. = би мръквал
| УСЛОВНО НАКЛОНЕНИЕ, 3Л., ЕД.Ч., Ж.Р. = би мръквала
| УСЛОВНО НАКЛОНЕНИЕ, 3Л., ЕД.Ч., СР.Р. = би мръквало
| УСЛОВНО НАКЛОНЕНИЕ, 3Л., МН.Ч. = биха мръквали
| ПОВЕЛИТЕЛНО НАКЛОНЕНИЕ, ЕД.Ч. = мрък·вай
| ПОВЕЛИТЕЛНО НАКЛОНЕНИЕ, МН.Ч. = мрък·вай·те
| МИН.СТРАД.ПРИЧ. М.Р. = мрък·ван
| МИН.СТРАД.ПРИЧ. М.Р. НЕПЪЛЕН ЧЛЕН = мрък·ва·ния
| МИН.СТРАД.ПРИЧ. М.Р. ПЪЛЕН ЧЛЕН = мрък·ва·ни·ят
| МИН.СТРАД.ПРИЧ. Ж.Р. = мрък·ва·на
| МИН.СТРАД.ПРИЧ. Ж.Р. ЧЛЕН = мрък·ва·на·та
| МИН.СТРАД.ПРИЧ. СР.Р. = мрък·ва·но
| МИН.СТРАД.ПРИЧ. СР.Р. ЧЛЕН = мрък·ва·но·то
| МИН.СТРАД.ПРИЧ. МН.Ч. = мрък·ва·ни
| МИН.СТРАД.ПРИЧ. МН.Ч. ЧЛЕН = мрък·ва·ни·те
| МИН.ДЕЯТ.СВ.ПРИЧ. М.Р. = мрък·вал
| МИН.ДЕЯТ.СВ.ПРИЧ. М.Р. НЕПЪЛЕН ЧЛЕН = мрък·ва·лия
| МИН.ДЕЯТ.СВ.ПРИЧ. М.Р. ПЪЛЕН ЧЛЕН = мрък·ва·ли·ят
| МИН.ДЕЯТ.СВ.ПРИЧ. Ж.Р. = мрък·ва·ла
| МИН.ДЕЯТ.СВ.ПРИЧ. Ж.Р. ЧЛЕН = мрък·ва·ла·та
| МИН.ДЕЯТ.СВ.ПРИЧ. СР.Р. = мрък·ва·ло
| МИН.ДЕЯТ.СВ.ПРИЧ. СР.Р. ЧЛЕН = мрък·ва·ло·то
| МИН.ДЕЯТ.СВ.ПРИЧ. МН.Ч. = мрък·ва·ли
| МИН.ДЕЯТ.СВ.ПРИЧ. МН.Ч. ЧЛЕН = мрък·ва·ли·те
| МИН.ДЕЯТ.НЕСВ.ПРИЧ. М.Р. = мрък·вал
| МИН.ДЕЯТ.НЕСВ.ПРИЧ. М.Р. НЕПЪЛЕН ЧЛЕН = мрък·ва·лия
| МИН.ДЕЯТ.НЕСВ.ПРИЧ. М.Р. ПЪЛЕН ЧЛЕН = мрък·ва·ли·ят
| МИН.ДЕЯТ.НЕСВ.ПРИЧ. Ж.Р. = мрък·ва·ла
| МИН.ДЕЯТ.НЕСВ.ПРИЧ. Ж.Р. ЧЛЕН = мрък·ва·ла·та
| МИН.ДЕЯТ.НЕСВ.ПРИЧ. СР.Р. = мрък·ва·ло
| МИН.ДЕЯТ.НЕСВ.ПРИЧ. СР.Р. ЧЛЕН = мрък·ва·ло·то
| МИН.ДЕЯТ.НЕСВ.ПРИЧ. МН.Ч. = мрък·ва·ли
| МИН.ДЕЯТ.НЕСВ.ПРИЧ. МН.Ч. ЧЛЕН = мрък·ва·ли·те
| СЕГ.ДЕЯТ.ПРИЧ. М.Р. = мрък·ващ
| СЕГ.ДЕЯТ.ПРИЧ. М.Р. НЕПЪЛЕН ЧЛЕН = мрък·ва·щия
| СЕГ.ДЕЯТ.ПРИЧ. М.Р. ПЪЛЕН ЧЛЕН = мрък·ва·щи·ят
| СЕГ.ДЕЯТ.ПРИЧ. Ж.Р. = мрък·ва·ща
| СЕГ.ДЕЯТ.ПРИЧ. Ж.Р. ЧЛЕН = мрък·ва·ща·та
| СЕГ.ДЕЯТ.ПРИЧ. СР.Р. = мрък·ва·що
| СЕГ.ДЕЯТ.ПРИЧ. СР.Р. ЧЛЕН = мрък·ва·що·то
| СЕГ.ДЕЯТ.ПРИЧ. МН.Ч. = мрък·ва·щи
| СЕГ.ДЕЯТ.ПРИЧ. МН.Ч. ЧЛЕН = мрък·ва·щи·те
| ДЕЕПРИЧАСТИЕ = мрък·вай·ки
| СКРИТИ ПРЕПРАТКИ = 
[[мръквам]],
[[мръкваш]],
[[мръква]],
[[мръкваме]],
[[мръквате]],
[[мръкват]],
[[мръквах]],
[[мръквахме]],
[[мръквахте]],
[[мръкваха]],
[[мръкваше]],
[[мръквай]],
[[мръквайте]],
[[мръквал]],
[[мръквалия]],
[[мръквалият]],
[[мръквала]],
[[мръквалата]],
[[мръквало]],
[[мръквалото]],
[[мръквали]],
[[мръквалите]],
[[мръкван]],
[[мръквания]],
[[мръкваният]],
[[мръквана]],
[[мръкваната]],
[[мръквано]],
[[мръкваното]],
[[мръквани]],
[[мръкваните]],
[[мръкващ]],
[[мръкващия]],
[[мръкващият]],
[[мръкваща]],
[[мръкващата]],
[[мръкващо]],
[[мръкващото]],
[[мръкващи]],
[[мръкващите]],
[[мръквайки]],
[[мръквал съм]],
[[мръквала съм]],
[[мръквало съм]],
[[мръквали сме]],
[[мръквал си]],
[[мръквала си]],
[[мръквало си]],
[[мръквали сте]],
[[мръквал е]],
[[мръквала е]],
[[мръквало е]],
[[мръквали са]],
[[бях мръквал]],
[[бях мръквала]],
[[бях мръквало]],
[[бяхме мръквали]],
[[беше мръквал]],
[[беше мръквала]],
[[беше мръквало]],
[[бяхте мръквали]],
[[бяха мръквали]],
[[ще мръквам]],
[[ще мръкваме]],
[[ще мръкваш]],
[[ще мръквате]],
[[ще мръква]],
[[ще мръкват]],
[[ще съм мръквал]],
[[ще съм мръквала]],
[[ще съм мръквало]],
[[ще сме мръквали]],
[[ще си мръквал]],
[[ще си мръквала]],
[[ще си мръквало]],
[[ще сте мръквали]],
[[ще е мръквал]],
[[ще е мръквала]],
[[ще е мръквало]],
[[ще са мръквали]],
[[щях да мръквам]],
[[щяхме да мръкваме]],
[[щеше да мръкваш]],
[[щяхте да мръквате]],
[[щеше да мръква]],
[[щяха да мръкват]],
[[щях да съм мръквал]],
[[щях да съм мръквала]],
[[щях да съм мръквало]],
[[щяхме да сме мръквали]],
[[щеше да си мръквал]],
[[щеше да си мръквала]],
[[щеше да си мръквало]],
[[щяхте да сте мръквали]],
[[щеше да е мръквал]],
[[щеше да е мръквала]],
[[щеше да е мръквало]],
[[щяха да са мръквали]],
[[бил съм мръквал]],
[[била съм мръквала]],
[[било съм мръквало]],
[[били сме мръквали]],
[[бил си мръквал]],
[[била си мръквала]],
[[било си мръквало]],
[[били сте мръквали]],
[[бил е мръквал]],
[[била е мръквала]],
[[било е мръквало]],
[[били са мръквали]],
[[щял съм да мръквам]],
[[щяла съм да мръквам]],
[[щяло съм да мръквам]],
[[щели сме да мръкваме]],
[[щял си да мръкваш]],
[[щяла си да мръкваш]],
[[щяло си да мръкваш]],
[[щели сте да мръквате]],
[[щял да мръква]],
[[щяла да мръква]],
[[щяло да мръква]],
[[щели да мръкват]],
[[щял е да мръква]],
[[щяла е да мръква]],
[[щяло е да мръква]],
[[щели са да мръкват]],
[[щял съм да съм мръквал]],
[[щяла съм да съм мръквала]],
[[щяло съм да съм мръквало]],
[[щели сме да сме мръквали]],
[[щял си да си мръквал]],
[[щяла си да си мръквала]],
[[щяло си да си мръквало]],
[[щели сте да сте мръквали]],
[[щял да е мръквал]],
[[щяла да е мръквала]],
[[щяло да е мръквало]],
[[щели да са мръквали]],
[[щял е да е мръквал]],
[[щяла е да е мръквала]],
[[щяло е да е мръквало]],
[[щели са да са мръквали]],
[[бих мръквал]],
[[бих мръквала]],
[[бих мръквало]],
[[бихме мръквали]],
[[би мръквал]],
[[би мръквала]],
[[би мръквало]],
[[бихте мръквали]],
[[биха мръквали]],
}}</text>
      <sha1>k58efm151ohfrs56r3kwi7kao0ibn7a</sha1>
    </revision>
  </page>
  <page>
    <title>Шаблон:Словоформи/мръкна</title>
    <ns>10</ns>
    <id>394655</id>
    <revision>
      <id>426685</id>
      <parentid>9622</parentid>
      <timestamp>2005-05-06T18:03:40Z</timestamp>
      <contributor>
        <username>Bgbot</username>
        <id>83</id>
      </contributor>
      <comment>Борислав: Шаблон със словоформи</comment>
      <model>wikitext</model>
      <format>text/x-wiki</format>
      <text bytes="19894" xml:space="preserve">{{Шаблон:Словоформи/Глагол|
  ОСНОВНА ФОРМА = мръкна
| СЕГ.ВР., 1Л., ЕД.Ч. = мрък·на
| СЕГ.ВР., 1Л., МН.Ч. = мрък·нем
| СЕГ.ВР., 2Л., ЕД.Ч. = мрък·неш
| СЕГ.ВР., 2Л., МН.Ч. = мрък·не·те
| СЕГ.ВР., 3Л., ЕД.Ч. = мрък·не
| СЕГ.ВР., 3Л., МН.Ч. = мрък·нат
| МИН.СВ.ВР., 1Л., ЕД.Ч. = мрък·нах
| МИН.СВ.ВР., 1Л., МН.Ч. = мрък·нах·ме
| МИН.СВ.ВР., 2Л., ЕД.Ч. = мрък·на
| МИН.СВ.ВР., 2Л., МН.Ч. = мрък·нах·те
| МИН.СВ.ВР., 3Л., ЕД.Ч. = мрък·на
| МИН.СВ.ВР., 3Л., МН.Ч. = мрък·на·ха
| МИН.НЕСВ.ВР., 1Л., ЕД.Ч. = мрък·нех
| МИН.НЕСВ.ВР., 1Л., МН.Ч. = мрък·нех·ме
| МИН.НЕСВ.ВР., 2Л., ЕД.Ч. = мрък·не·ше
| МИН.НЕСВ.ВР., 2Л., МН.Ч. = мрък·нех·те
| МИН.НЕСВ.ВР., 3Л., ЕД.Ч. = мрък·не·ше
| МИН.НЕСВ.ВР., 3Л., МН.Ч. = мрък·не·ха
| МИН.НЕОПР.ВР., 1Л., ЕД.Ч., М.Р. = мръкнал съм
| МИН.НЕОПР.ВР., 1Л., ЕД.Ч., Ж.Р. = мръкнала съм
| МИН.НЕОПР.ВР., 1Л., ЕД.Ч., СР.Р. = мръкнало съм
| МИН.НЕОПР.ВР., 1Л., МН.Ч. = мръкнали сме
| МИН.НЕОПР.ВР., 2Л., ЕД.Ч., М.Р. = мръкнал си
| МИН.НЕОПР.ВР., 2Л., ЕД.Ч., Ж.Р. = мръкнала си
| МИН.НЕОПР.ВР., 2Л., ЕД.Ч., СР.Р. = мръкнало си
| МИН.НЕОПР.ВР., 2Л., МН.Ч. = мръкнали сте
| МИН.НЕОПР.ВР., 3Л., ЕД.Ч., М.Р. = мръкнал е
| МИН.НЕОПР.ВР., 3Л., ЕД.Ч., Ж.Р. = мръкнала е
| МИН.НЕОПР.ВР., 3Л., ЕД.Ч., СР.Р. = мръкнало е
| МИН.НЕОПР.ВР., 3Л., МН.Ч. = мръкнали са
| МИН.ПРЕД.ВР., 1Л., ЕД.Ч., М.Р. = бях мръкнал
| МИН.ПРЕД.ВР., 1Л., ЕД.Ч., Ж.Р. = бях мръкнала
| МИН.ПРЕД.ВР., 1Л., ЕД.Ч., СР.Р. = бях мръкнало
| МИН.ПРЕД.ВР., 1Л., МН.Ч. = бяхме мръкнали
| МИН.ПРЕД.ВР., 2Л., ЕД.Ч., М.Р. = беше мръкнал
| МИН.ПРЕД.ВР., 2Л., ЕД.Ч., Ж.Р. = беше мръкнала
| МИН.ПРЕД.ВР., 2Л., ЕД.Ч., СР.Р. = беше мръкнало
| МИН.ПРЕД.ВР., 2Л., МН.Ч. = бяхте мръкнали
| МИН.ПРЕД.ВР., 3Л., ЕД.Ч., М.Р. = беше мръкнал
| МИН.ПРЕД.ВР., 3Л., ЕД.Ч., Ж.Р. = беше мръкнала
| МИН.ПРЕД.ВР., 3Л., ЕД.Ч., СР.Р. = беше мръкнало
| МИН.ПРЕД.ВР., 3Л., МН.Ч. = бяха мръкнали
| БЪД.ВР., 1Л., ЕД.Ч. = ще мръкна
| БЪД.ВР., 1Л., МН.Ч. = ще мръкнем
| БЪД.ВР., 2Л., ЕД.Ч. = ще мръкнеш
| БЪД.ВР., 2Л., МН.Ч. = ще мръкнете
| БЪД.ВР., 3Л., ЕД.Ч. = ще мръкне
| БЪД.ВР., 3Л., МН.Ч. = ще мръкнат
| БЪД.ПРЕД.ВР., 1Л., ЕД.Ч., М.Р. = ще съм мръкнал
| БЪД.ПРЕД.ВР., 1Л., ЕД.Ч., Ж.Р. = ще съм мръкнала
| БЪД.ПРЕД.ВР., 1Л., ЕД.Ч., СР.Р. = ще съм мръкнало
| БЪД.ПРЕД.ВР., 1Л., МН.Ч. = ще сме мръкнали
| БЪД.ПРЕД.ВР., 2Л., ЕД.Ч., М.Р. = ще си мръкнал
| БЪД.ПРЕД.ВР., 2Л., ЕД.Ч., Ж.Р. = ще си мръкнала
| БЪД.ПРЕД.ВР., 2Л., ЕД.Ч., СР.Р. = ще си мръкнало
| БЪД.ПРЕД.ВР., 2Л., МН.Ч. = ще сте мръкнали
| БЪД.ПРЕД.ВР., 3Л., ЕД.Ч., М.Р. = ще е мръкнал
| БЪД.ПРЕД.ВР., 3Л., ЕД.Ч., Ж.Р. = ще е мръкнала
| БЪД.ПРЕД.ВР., 3Л., ЕД.Ч., СР.Р. = ще е мръкнало
| БЪД.ПРЕД.ВР., 3Л., МН.Ч. = ще са мръкнали
| БЪД.ВР. В МИН., 1Л., ЕД.Ч. = щях да мръкна
| БЪД.ВР. В МИН., 1Л., МН.Ч. = щяхме да мръкнем
| БЪД.ВР. В МИН., 2Л., ЕД.Ч. = щеше да мръкнеш
| БЪД.ВР. В МИН., 2Л., МН.Ч. = щяхте да мръкнете
| БЪД.ВР. В МИН., 3Л., ЕД.Ч. = щеше да мръкне
| БЪД.ВР. В МИН., 3Л., МН.Ч. = щяха да мръкнат
| БЪД.ПРЕД.ВР. В МИН., 1Л., ЕД.Ч., М.Р. = щях да съм мръкнал
| БЪД.ПРЕД.ВР. В МИН., 1Л., ЕД.Ч., Ж.Р. = щях да съм мръкнала
| БЪД.ПРЕД.ВР. В МИН., 1Л., ЕД.Ч., СР.Р. = щях да съм мръкнало
| БЪД.ПРЕД.ВР. В МИН., 1Л., МН.Ч. = щяхме да сме мръкнали
| БЪД.ПРЕД.ВР. В МИН., 2Л., ЕД.Ч., М.Р. = щеше да си мръкнал
| БЪД.ПРЕД.ВР. В МИН., 2Л., ЕД.Ч., Ж.Р. = щеше да си мръкнала
| БЪД.ПРЕД.ВР. В МИН., 2Л., ЕД.Ч., СР.Р. = щеше да си мръкнало
| БЪД.ПРЕД.ВР. В МИН., 2Л., МН.Ч. = щяхте да сте мръкнали
| БЪД.ПРЕД.ВР. В МИН., 3Л., ЕД.Ч., М.Р. = щеше да е мръкнал
| БЪД.ПРЕД.ВР. В МИН., 3Л., ЕД.Ч., Ж.Р. = щеше да е мръкнала
| БЪД.ПРЕД.ВР. В МИН., 3Л., ЕД.Ч., СР.Р. = щеше да е мръкнало
| БЪД.ПРЕД.ВР. В МИН., 3Л., МН.Ч. = щяха да са мръкнали
| ПР.НАКЛ., СЕГ.ВР., 1Л., ЕД.Ч., М.Р. = мръкнел съм
| ПР.НАКЛ., СЕГ.ВР., 1Л., ЕД.Ч., Ж.Р. = мръкнела съм
| ПР.НАКЛ., СЕГ.ВР., 1Л., ЕД.Ч., СР.Р. = мръкнело съм
| ПР.НАКЛ., СЕГ.ВР., 1Л., МН.Ч. = мръкнели сме
| ПР.НАКЛ., СЕГ.ВР., 2Л., ЕД.Ч., М.Р. = мръкнел си
| ПР.НАКЛ., СЕГ.ВР., 2Л., ЕД.Ч., Ж.Р. = мръкнела си
| ПР.НАКЛ., СЕГ.ВР., 2Л., ЕД.Ч., СР.Р. = мръкнело си
| ПР.НАКЛ., СЕГ.ВР., 2Л., МН.Ч. = мръкнели сте
| ПР.НАКЛ., СЕГ.ВР., 3Л., ЕД.Ч., М.Р. = мръкнел (е)
| ПР.НАКЛ., СЕГ.ВР., 3Л., ЕД.Ч., Ж.Р. = мръкнела (е)
| ПР.НАКЛ., СЕГ.ВР., 3Л., ЕД.Ч., СР.Р. = мръкнело (е)
| ПР.НАКЛ., СЕГ.ВР., 3Л., МН.Ч. = мръкнели (са)
| ПР.НАКЛ., МИН.СВ.ВР., 1Л., ЕД.Ч., М.Р. = мръкнал съм
| ПР.НАКЛ., МИН.СВ.ВР., 1Л., ЕД.Ч., Ж.Р. = мръкнала съм
| ПР.НАКЛ., МИН.СВ.ВР., 1Л., ЕД.Ч., СР.Р. = мръкнало съм
| ПР.НАКЛ., МИН.СВ.ВР., 1Л., МН.Ч. = мръкнали сме
| ПР.НАКЛ., МИН.СВ.ВР., 2Л., ЕД.Ч., М.Р. = мръкнал си
| ПР.НАКЛ., МИН.СВ.ВР., 2Л., ЕД.Ч., Ж.Р. = мръкнала си
| ПР.НАКЛ., МИН.СВ.ВР., 2Л., ЕД.Ч., СР.Р. = мръкнало си
| ПР.НАКЛ., МИН.СВ.ВР., 2Л., МН.Ч. = мръкнали сте
| ПР.НАКЛ., МИН.СВ.ВР., 3Л., ЕД.Ч., М.Р. = мръкнал (е)
| ПР.НАКЛ., МИН.СВ.ВР., 3Л., ЕД.Ч., Ж.Р. = мръкнала (е)
| ПР.НАКЛ., МИН.СВ.ВР., 3Л., ЕД.Ч., СР.Р. = мръкнало (е)
| ПР.НАКЛ., МИН.СВ.ВР., 3Л., МН.Ч. = мръкнали (са)
| ПР.НАКЛ., МИН.НЕОПР.ВР., 1Л., ЕД.Ч., М.Р. = бил съм мръкнал
| ПР.НАКЛ., МИН.НЕОПР.ВР., 1Л., ЕД.Ч., Ж.Р. = била съм мръкнала
| ПР.НАКЛ., МИН.НЕОПР.ВР., 1Л., ЕД.Ч., СР.Р. = било съм мръкнало
| ПР.НАКЛ., МИН.НЕОПР.ВР., 1Л., МН.Ч. = били сме мръкнали
| ПР.НАКЛ., МИН.НЕОПР.ВР., 2Л., ЕД.Ч., М.Р. = бил си мръкнал
| ПР.НАКЛ., МИН.НЕОПР.ВР., 2Л., ЕД.Ч., Ж.Р. = била си мръкнала
| ПР.НАКЛ., МИН.НЕОПР.ВР., 2Л., ЕД.Ч., СР.Р. = било си мръкнало
| ПР.НАКЛ., МИН.НЕОПР.ВР., 2Л., МН.Ч. = били сте мръкнали
| ПР.НАКЛ., МИН.НЕОПР.ВР., 3Л., ЕД.Ч., М.Р. = бил (е) мръкнал
| ПР.НАКЛ., МИН.НЕОПР.ВР., 3Л., ЕД.Ч., Ж.Р. = била (е) мръкнала
| ПР.НАКЛ., МИН.НЕОПР.ВР., 3Л., ЕД.Ч., СР.Р. = било (е) мръкнало
| ПР.НАКЛ., МИН.НЕОПР.ВР., 3Л., МН.Ч. = били (са) мръкнали
| ПР.НАКЛ., БЪД.ВР., 1Л., ЕД.Ч., М.Р. = щял съм да мръкна
| ПР.НАКЛ., БЪД.ВР., 1Л., ЕД.Ч., Ж.Р. = щяла съм да мръкна
| ПР.НАКЛ., БЪД.ВР., 1Л., ЕД.Ч., СР.Р. = щяло съм да мръкна
| ПР.НАКЛ., БЪД.ВР., 1Л., МН.Ч. = щели сме да мръкнем
| ПР.НАКЛ., БЪД.ВР., 2Л., ЕД.Ч., М.Р. = щял си да мръкнеш
| ПР.НАКЛ., БЪД.ВР., 2Л., ЕД.Ч., Ж.Р. = щяла си да мръкнеш
| ПР.НАКЛ., БЪД.ВР., 2Л., ЕД.Ч., СР.Р. = щяло си да мръкнеш
| ПР.НАКЛ., БЪД.ВР., 2Л., МН.Ч. = щели сте да мръкнете
| ПР.НАКЛ., БЪД.ВР., 3Л., ЕД.Ч., М.Р. = щял (е) да мръкне
| ПР.НАКЛ., БЪД.ВР., 3Л., ЕД.Ч., Ж.Р. = щяла (е) да мръкне
| ПР.НАКЛ., БЪД.ВР., 3Л., ЕД.Ч., СР.Р. = щяло (е) да мръкне
| ПР.НАКЛ., БЪД.ВР., 3Л., МН.Ч. = щели (са) да мръкнат
| ПР.НАКЛ., БЪД.ПРЕД.ВР., 1Л., ЕД.Ч., М.Р. = щял съм да съм мръкнал
| ПР.НАКЛ., БЪД.ПРЕД.ВР., 1Л., ЕД.Ч., Ж.Р. = щяла съм да съм мръкнала
| ПР.НАКЛ., БЪД.ПРЕД.ВР., 1Л., ЕД.Ч., СР.Р. = щяло съм да съм мръкнало
| ПР.НАКЛ., БЪД.ПРЕД.ВР., 1Л., МН.Ч. = щели сме да сме мръкнали
| ПР.НАКЛ., БЪД.ПРЕД.ВР., 2Л., ЕД.Ч., М.Р. = щял си да си мръкнал
| ПР.НАКЛ., БЪД.ПРЕД.ВР., 2Л., ЕД.Ч., Ж.Р. = щяла си да си мръкнала
| ПР.НАКЛ., БЪД.ПРЕД.ВР., 2Л., ЕД.Ч., СР.Р. = щяло си да си мръкнало
| ПР.НАКЛ., БЪД.ПРЕД.ВР., 2Л., МН.Ч. = щели сте да сте мръкнали
| ПР.НАКЛ., БЪД.ПРЕД.ВР., 3Л., ЕД.Ч., М.Р. = щял (е) да е мръкнал
| ПР.НАКЛ., БЪД.ПРЕД.ВР., 3Л., ЕД.Ч., Ж.Р. = щяла (е) да е мръкнала
| ПР.НАКЛ., БЪД.ПРЕД.ВР., 3Л., ЕД.Ч., СР.Р. = щяло (е) да е мръкнало
| ПР.НАКЛ., БЪД.ПРЕД.ВР., 3Л., МН.Ч. = щели (са) да са мръкнали
| УСЛОВНО НАКЛОНЕНИЕ, 1Л., ЕД.Ч., М.Р. = бих мръкнал
| УСЛОВНО НАКЛОНЕНИЕ, 1Л., ЕД.Ч., Ж.Р. = бих мръкнала
| УСЛОВНО НАКЛОНЕНИЕ, 1Л., ЕД.Ч., СР.Р. = бих мръкнало
| УСЛОВНО НАКЛОНЕНИЕ, 1Л., МН.Ч. = бихме мръкнали
| УСЛОВНО НАКЛОНЕНИЕ, 2Л., ЕД.Ч., М.Р. = би мръкнал
| УСЛОВНО НАКЛОНЕНИЕ, 2Л., ЕД.Ч., Ж.Р. = би мръкнала
| УСЛОВНО НАКЛОНЕНИЕ, 2Л., ЕД.Ч., СР.Р. = би мръкнало
| УСЛОВНО НАКЛОНЕНИЕ, 2Л., МН.Ч. = бихте мръкнали
| УСЛОВНО НАКЛОНЕНИЕ, 3Л., ЕД.Ч., М.Р. = би мръкнал
| УСЛОВНО НАКЛОНЕНИЕ, 3Л., ЕД.Ч., Ж.Р. = би мръкнала
| УСЛОВНО НАКЛОНЕНИЕ, 3Л., ЕД.Ч., СР.Р. = би мръкнало
| УСЛОВНО НАКЛОНЕНИЕ, 3Л., МН.Ч. = биха мръкнали
| ПОВЕЛИТЕЛНО НАКЛОНЕНИЕ, ЕД.Ч. = мрък·ни
| ПОВЕЛИТЕЛНО НАКЛОНЕНИЕ, МН.Ч. = мрък·не·те
| МИН.СТРАД.ПРИЧ. М.Р. = мрък·нат
| МИН.СТРАД.ПРИЧ. М.Р. НЕПЪЛЕН ЧЛЕН = мрък·на·тия
| МИН.СТРАД.ПРИЧ. М.Р. ПЪЛЕН ЧЛЕН = мрък·на·ти·ят
| МИН.СТРАД.ПРИЧ. Ж.Р. = мрък·на·та
| МИН.СТРАД.ПРИЧ. Ж.Р. ЧЛЕН = мрък·на·та·та
| МИН.СТРАД.ПРИЧ. СР.Р. = мрък·на·то
| МИН.СТРАД.ПРИЧ. СР.Р. ЧЛЕН = мрък·на·то·то
| МИН.СТРАД.ПРИЧ. МН.Ч. = мрък·на·ти
| МИН.СТРАД.ПРИЧ. МН.Ч. ЧЛЕН = мрък·на·ти·те
| МИН.ДЕЯТ.СВ.ПРИЧ. М.Р. = мрък·нал
| МИН.ДЕЯТ.СВ.ПРИЧ. М.Р. НЕПЪЛЕН ЧЛЕН = мрък·на·лия
| МИН.ДЕЯТ.СВ.ПРИЧ. М.Р. ПЪЛЕН ЧЛЕН = мрък·на·ли·ят
| МИН.ДЕЯТ.СВ.ПРИЧ. Ж.Р. = мрък·на·ла
| МИН.ДЕЯТ.СВ.ПРИЧ. Ж.Р. ЧЛЕН = мрък·на·ла·та
| МИН.ДЕЯТ.СВ.ПРИЧ. СР.Р. = мрък·на·ло
| МИН.ДЕЯТ.СВ.ПРИЧ. СР.Р. ЧЛЕН = мрък·на·ло·то
| МИН.ДЕЯТ.СВ.ПРИЧ. МН.Ч. = мрък·на·ли
| МИН.ДЕЯТ.СВ.ПРИЧ. МН.Ч. ЧЛЕН = мрък·на·ли·те
| МИН.ДЕЯТ.НЕСВ.ПРИЧ. М.Р. = мрък·нел
| МИН.ДЕЯТ.НЕСВ.ПРИЧ. М.Р. НЕПЪЛЕН ЧЛЕН = мрък·не·лия
| МИН.ДЕЯТ.НЕСВ.ПРИЧ. М.Р. ПЪЛЕН ЧЛЕН = мрък·не·ли·ят
| МИН.ДЕЯТ.НЕСВ.ПРИЧ. Ж.Р. = мрък·не·ла
| МИН.ДЕЯТ.НЕСВ.ПРИЧ. Ж.Р. ЧЛЕН = мрък·не·ла·та
| МИН.ДЕЯТ.НЕСВ.ПРИЧ. СР.Р. = мрък·не·ло
| МИН.ДЕЯТ.НЕСВ.ПРИЧ. СР.Р. ЧЛЕН = мрък·не·ло·то
| МИН.ДЕЯТ.НЕСВ.ПРИЧ. МН.Ч. = мрък·не·ли
| МИН.ДЕЯТ.НЕСВ.ПРИЧ. МН.Ч. ЧЛЕН = мрък·не·ли·те
| СЕГ.ДЕЯТ.ПРИЧ. М.Р. = —
| СЕГ.ДЕЯТ.ПРИЧ. М.Р. НЕПЪЛЕН ЧЛЕН = —
| СЕГ.ДЕЯТ.ПРИЧ. М.Р. ПЪЛЕН ЧЛЕН = —
| СЕГ.ДЕЯТ.ПРИЧ. Ж.Р. = —
| СЕГ.ДЕЯТ.ПРИЧ. Ж.Р. ЧЛЕН = —
| СЕГ.ДЕЯТ.ПРИЧ. СР.Р. = —
| СЕГ.ДЕЯТ.ПРИЧ. СР.Р. ЧЛЕН = —
| СЕГ.ДЕЯТ.ПРИЧ. МН.Ч. = —
| СЕГ.ДЕЯТ.ПРИЧ. МН.Ч. ЧЛЕН = —
| ДЕЕПРИЧАСТИЕ = —
| СКРИТИ ПРЕПРАТКИ = 
[[мръкна]],
[[мръкнеш]],
[[мръкне]],
[[мръкнем]],
[[мръкнете]],
[[мръкнат]],
[[мръкнах]],
[[мръкнахме]],
[[мръкнахте]],
[[мръкнаха]],
[[мръкнех]],
[[мръкнеше]],
[[мръкнехме]],
[[мръкнехте]],
[[мръкнеха]],
[[мръкни]],
[[мръкнал]],
[[мръкналия]],
[[мръкналият]],
[[мръкнала]],
[[мръкналата]],
[[мръкнало]],
[[мръкналото]],
[[мръкнали]],
[[мръкналите]],
[[мръкнел]],
[[мръкнелия]],
[[мръкнелият]],
[[мръкнела]],
[[мръкнелата]],
[[мръкнело]],
[[мръкнелото]],
[[мръкнели]],
[[мръкнелите]],
[[мръкнатия]],
[[мръкнатият]],
[[мръкната]],
[[мръкнатата]],
[[мръкнато]],
[[мръкнатото]],
[[мръкнати]],
[[мръкнатите]],
[[мръкнал съм]],
[[мръкнала съм]],
[[мръкнало съм]],
[[мръкнали сме]],
[[мръкнал си]],
[[мръкнала си]],
[[мръкнало си]],
[[мръкнали сте]],
[[мръкнал е]],
[[мръкнала е]],
[[мръкнало е]],
[[мръкнали са]],
[[бях мръкнал]],
[[бях мръкнала]],
[[бях мръкнало]],
[[бяхме мръкнали]],
[[беше мръкнал]],
[[беше мръкнала]],
[[беше мръкнало]],
[[бяхте мръкнали]],
[[бяха мръкнали]],
[[ще мръкна]],
[[ще мръкнем]],
[[ще мръкнеш]],
[[ще мръкнете]],
[[ще мръкне]],
[[ще мръкнат]],
[[ще съм мръкнал]],
[[ще съм мръкнала]],
[[ще съм мръкнало]],
[[ще сме мръкнали]],
[[ще си мръкнал]],
[[ще си мръкнала]],
[[ще си мръкнало]],
[[ще сте мръкнали]],
[[ще е мръкнал]],
[[ще е мръкнала]],
[[ще е мръкнало]],
[[ще са мръкнали]],
[[щях да мръкна]],
[[щяхме да мръкнем]],
[[щеше да мръкнеш]],
[[щяхте да мръкнете]],
[[щеше да мръкне]],
[[щяха да мръкнат]],
[[щях да съм мръкнал]],
[[щях да съм мръкнала]],
[[щях да съм мръкнало]],
[[щяхме да сме мръкнали]],
[[щеше да си мръкнал]],
[[щеше да си мръкнала]],
[[щеше да си мръкнало]],
[[щяхте да сте мръкнали]],
[[щеше да е мръкнал]],
[[щеше да е мръкнала]],
[[щеше да е мръкнало]],
[[щяха да са мръкнали]],
[[мръкнел съм]],
[[мръкнела съм]],
[[мръкнело съм]],
[[мръкнели сме]],
[[мръкнел си]],
[[мръкнела си]],
[[мръкнело си]],
[[мръкнели сте]],
[[мръкнел е]],
[[мръкнела е]],
[[мръкнело е]],
[[мръкнели са]],
[[бил съм мръкнал]],
[[била съм мръкнала]],
[[било съм мръкнало]],
[[били сме мръкнали]],
[[бил си мръкнал]],
[[била си мръкнала]],
[[било си мръкнало]],
[[били сте мръкнали]],
[[бил е мръкнал]],
[[била е мръкнала]],
[[било е мръкнало]],
[[били са мръкнали]],
[[щял съм да мръкна]],
[[щяла съм да мръкна]],
[[щяло съм да мръкна]],
[[щели сме да мръкнем]],
[[щял си да мръкнеш]],
[[щяла си да мръкнеш]],
[[щяло си да мръкнеш]],
[[щели сте да мръкнете]],
[[щял да мръкне]],
[[щяла да мръкне]],
[[щяло да мръкне]],
[[щели да мръкнат]],
[[щял е да мръкне]],
[[щяла е да мръкне]],
[[щяло е да мръкне]],
[[щели са да мръкнат]],
[[щял съм да съм мръкнал]],
[[щяла съм да съм мръкнала]],
[[щяло съм да съм мръкнало]],
[[щели сме да сме мръкнали]],
[[щял си да си мръкнал]],
[[щяла си да си мръкнала]],
[[щяло си да си мръкнало]],
[[щели сте да сте мръкнали]],
[[щял да е мръкнал]],
[[щяла да е мръкнала]],
[[щяло да е мръкнало]],
[[щели да са мръкнали]],
[[щял е да е мръкнал]],
[[щяла е да е мръкнала]],
[[щяло е да е мръкнало]],
[[щели са да са мръкнали]],
[[бих мръкнал]],
[[бих мръкнала]],
[[бих мръкнало]],
[[бихме мръкнали]],
[[би мръкнал]],
[[би мръкнала]],
[[би мръкнало]],
[[бихте мръкнали]],
[[биха мръкнали]],
}}</text>
      <sha1>k8n7zje1ka5045t5eqhfwtmh6yekl2o</sha1>
    </revision>
  </page>
  <page>
    <title>Шаблон:Словоформи/мрънкам</title>
    <ns>10</ns>
    <id>518712</id>
    <revision>
      <id>550692</id>
      <timestamp>2005-05-11T05:15:00Z</timestamp>
      <contributor>
        <username>Bgbot</username>
        <id>83</id>
      </contributor>
      <comment>Борислав: Шаблон със словоформи</comment>
      <model>wikitext</model>
      <format>text/x-wiki</format>
      <text bytes="19794" xml:space="preserve">{{Шаблон:Словоформи/Глагол|
  ОСНОВНА ФОРМА = мрънкам
| СЕГ.ВР., 1Л., ЕД.Ч. = мрън·кам
| СЕГ.ВР., 1Л., МН.Ч. = мрън·ка·ме
| СЕГ.ВР., 2Л., ЕД.Ч. = мрън·каш
| СЕГ.ВР., 2Л., МН.Ч. = мрън·ка·те
| СЕГ.ВР., 3Л., ЕД.Ч. = мрън·ка
| СЕГ.ВР., 3Л., МН.Ч. = мрън·кат
| МИН.СВ.ВР., 1Л., ЕД.Ч. = мрън·ках
| МИН.СВ.ВР., 1Л., МН.Ч. = мрън·ках·ме
| МИН.СВ.ВР., 2Л., ЕД.Ч. = мрън·ка
| МИН.СВ.ВР., 2Л., МН.Ч. = мрън·ках·те
| МИН.СВ.ВР., 3Л., ЕД.Ч. = мрън·ка
| МИН.СВ.ВР., 3Л., МН.Ч. = мрън·ка·ха
| МИН.НЕСВ.ВР., 1Л., ЕД.Ч. = мрън·ках
| МИН.НЕСВ.ВР., 1Л., МН.Ч. = мрън·ках·ме
| МИН.НЕСВ.ВР., 2Л., ЕД.Ч. = мрън·ка·ше
| МИН.НЕСВ.ВР., 2Л., МН.Ч. = мрън·ках·те
| МИН.НЕСВ.ВР., 3Л., ЕД.Ч. = мрън·ка·ше
| МИН.НЕСВ.ВР., 3Л., МН.Ч. = мрън·ка·ха
| МИН.НЕОПР.ВР., 1Л., ЕД.Ч., М.Р. = мрънкал съм
| МИН.НЕОПР.ВР., 1Л., ЕД.Ч., Ж.Р. = мрънкала съм
| МИН.НЕОПР.ВР., 1Л., ЕД.Ч., СР.Р. = мрънкало съм
| МИН.НЕОПР.ВР., 1Л., МН.Ч. = мрънкали сме
| МИН.НЕОПР.ВР., 2Л., ЕД.Ч., М.Р. = мрънкал си
| МИН.НЕОПР.ВР., 2Л., ЕД.Ч., Ж.Р. = мрънкала си
| МИН.НЕОПР.ВР., 2Л., ЕД.Ч., СР.Р. = мрънкало си
| МИН.НЕОПР.ВР., 2Л., МН.Ч. = мрънкали сте
| МИН.НЕОПР.ВР., 3Л., ЕД.Ч., М.Р. = мрънкал е
| МИН.НЕОПР.ВР., 3Л., ЕД.Ч., Ж.Р. = мрънкала е
| МИН.НЕОПР.ВР., 3Л., ЕД.Ч., СР.Р. = мрънкало е
| МИН.НЕОПР.ВР., 3Л., МН.Ч. = мрънкали са
| МИН.ПРЕД.ВР., 1Л., ЕД.Ч., М.Р. = бях мрънкал
| МИН.ПРЕД.ВР., 1Л., ЕД.Ч., Ж.Р. = бях мрънкала
| МИН.ПРЕД.ВР., 1Л., ЕД.Ч., СР.Р. = бях мрънкало
| МИН.ПРЕД.ВР., 1Л., МН.Ч. = бяхме мрънкали
| МИН.ПРЕД.ВР., 2Л., ЕД.Ч., М.Р. = беше мрънкал
| МИН.ПРЕД.ВР., 2Л., ЕД.Ч., Ж.Р. = беше мрънкала
| МИН.ПРЕД.ВР., 2Л., ЕД.Ч., СР.Р. = беше мрънкало
| МИН.ПРЕД.ВР., 2Л., МН.Ч. = бяхте мрънкали
| МИН.ПРЕД.ВР., 3Л., ЕД.Ч., М.Р. = беше мрънкал
| МИН.ПРЕД.ВР., 3Л., ЕД.Ч., Ж.Р. = беше мрънкала
| МИН.ПРЕД.ВР., 3Л., ЕД.Ч., СР.Р. = беше мрънкало
| МИН.ПРЕД.ВР., 3Л., МН.Ч. = бяха мрънкали
| БЪД.ВР., 1Л., ЕД.Ч. = ще мрънкам
| БЪД.ВР., 1Л., МН.Ч. = ще мрънкаме
| БЪД.ВР., 2Л., ЕД.Ч. = ще мрънкаш
| БЪД.ВР., 2Л., МН.Ч. = ще мрънкате
| БЪД.ВР., 3Л., ЕД.Ч. = ще мрънка
| БЪД.ВР., 3Л., МН.Ч. = ще мрънкат
| БЪД.ПРЕД.ВР., 1Л., ЕД.Ч., М.Р. = ще съм мрънкал
| БЪД.ПРЕД.ВР., 1Л., ЕД.Ч., Ж.Р. = ще съм мрънкала
| БЪД.ПРЕД.ВР., 1Л., ЕД.Ч., СР.Р. = ще съм мрънкало
| БЪД.ПРЕД.ВР., 1Л., МН.Ч. = ще сме мрънкали
| БЪД.ПРЕД.ВР., 2Л., ЕД.Ч., М.Р. = ще си мрънкал
| БЪД.ПРЕД.ВР., 2Л., ЕД.Ч., Ж.Р. = ще си мрънкала
| БЪД.ПРЕД.ВР., 2Л., ЕД.Ч., СР.Р. = ще си мрънкало
| БЪД.ПРЕД.ВР., 2Л., МН.Ч. = ще сте мрънкали
| БЪД.ПРЕД.ВР., 3Л., ЕД.Ч., М.Р. = ще е мрънкал
| БЪД.ПРЕД.ВР., 3Л., ЕД.Ч., Ж.Р. = ще е мрънкала
| БЪД.ПРЕД.ВР., 3Л., ЕД.Ч., СР.Р. = ще е мрънкало
| БЪД.ПРЕД.ВР., 3Л., МН.Ч. = ще са мрънкали
| БЪД.ВР. В МИН., 1Л., ЕД.Ч. = щях да мрънкам
| БЪД.ВР. В МИН., 1Л., МН.Ч. = щяхме да мрънкаме
| БЪД.ВР. В МИН., 2Л., ЕД.Ч. = щеше да мрънкаш
| БЪД.ВР. В МИН., 2Л., МН.Ч. = щяхте да мрънкате
| БЪД.ВР. В МИН., 3Л., ЕД.Ч. = щеше да мрънка
| БЪД.ВР. В МИН., 3Л., МН.Ч. = щяха да мрънкат
| БЪД.ПРЕД.ВР. В МИН., 1Л., ЕД.Ч., М.Р. = щях да съм мрънкал
| БЪД.ПРЕД.ВР. В МИН., 1Л., ЕД.Ч., Ж.Р. = щях да съм мрънкала
| БЪД.ПРЕД.ВР. В МИН., 1Л., ЕД.Ч., СР.Р. = щях да съм мрънкало
| БЪД.ПРЕД.ВР. В МИН., 1Л., МН.Ч. = щяхме да сме мрънкали
| БЪД.ПРЕД.ВР. В МИН., 2Л., ЕД.Ч., М.Р. = щеше да си мрънкал
| БЪД.ПРЕД.ВР. В МИН., 2Л., ЕД.Ч., Ж.Р. = щеше да си мрънкала
| БЪД.ПРЕД.ВР. В МИН., 2Л., ЕД.Ч., СР.Р. = щеше да си мрънкало
| БЪД.ПРЕД.ВР. В МИН., 2Л., МН.Ч. = щяхте да сте мрънкали
| БЪД.ПРЕД.ВР. В МИН., 3Л., ЕД.Ч., М.Р. = щеше да е мрънкал
| БЪД.ПРЕД.ВР. В МИН., 3Л., ЕД.Ч., Ж.Р. = щеше да е мрънкала
| БЪД.ПРЕД.ВР. В МИН., 3Л., ЕД.Ч., СР.Р. = щеше да е мрънкало
| БЪД.ПРЕД.ВР. В МИН., 3Л., МН.Ч. = щяха да са мрънкали
| ПР.НАКЛ., СЕГ.ВР., 1Л., ЕД.Ч., М.Р. = мрънкал съм
| ПР.НАКЛ., СЕГ.ВР., 1Л., ЕД.Ч., Ж.Р. = мрънкала съм
| ПР.НАКЛ., СЕГ.ВР., 1Л., ЕД.Ч., СР.Р. = мрънкало съм
| ПР.НАКЛ., СЕГ.ВР., 1Л., МН.Ч. = мрънкали сме
| ПР.НАКЛ., СЕГ.ВР., 2Л., ЕД.Ч., М.Р. = мрънкал си
| ПР.НАКЛ., СЕГ.ВР., 2Л., ЕД.Ч., Ж.Р. = мрънкала си
| ПР.НАКЛ., СЕГ.ВР., 2Л., ЕД.Ч., СР.Р. = мрънкало си
| ПР.НАКЛ., СЕГ.ВР., 2Л., МН.Ч. = мрънкали сте
| ПР.НАКЛ., СЕГ.ВР., 3Л., ЕД.Ч., М.Р. = мрънкал (е)
| ПР.НАКЛ., СЕГ.ВР., 3Л., ЕД.Ч., Ж.Р. = мрънкала (е)
| ПР.НАКЛ., СЕГ.ВР., 3Л., ЕД.Ч., СР.Р. = мрънкало (е)
| ПР.НАКЛ., СЕГ.ВР., 3Л., МН.Ч. = мрънкали (са)
| ПР.НАКЛ., МИН.СВ.ВР., 1Л., ЕД.Ч., М.Р. = мрънкал съм
| ПР.НАКЛ., МИН.СВ.ВР., 1Л., ЕД.Ч., Ж.Р. = мрънкала съм
| ПР.НАКЛ., МИН.СВ.ВР., 1Л., ЕД.Ч., СР.Р. = мрънкало съм
| ПР.НАКЛ., МИН.СВ.ВР., 1Л., МН.Ч. = мрънкали сме
| ПР.НАКЛ., МИН.СВ.ВР., 2Л., ЕД.Ч., М.Р. = мрънкал си
| ПР.НАКЛ., МИН.СВ.ВР., 2Л., ЕД.Ч., Ж.Р. = мрънкала си
| ПР.НАКЛ., МИН.СВ.ВР., 2Л., ЕД.Ч., СР.Р. = мрънкало си
| ПР.НАКЛ., МИН.СВ.ВР., 2Л., МН.Ч. = мрънкали сте
| ПР.НАКЛ., МИН.СВ.ВР., 3Л., ЕД.Ч., М.Р. = мрънкал (е)
| ПР.НАКЛ., МИН.СВ.ВР., 3Л., ЕД.Ч., Ж.Р. = мрънкала (е)
| ПР.НАКЛ., МИН.СВ.ВР., 3Л., ЕД.Ч., СР.Р. = мрънкало (е)
| ПР.НАКЛ., МИН.СВ.ВР., 3Л., МН.Ч. = мрънкали (са)
| ПР.НАКЛ., МИН.НЕОПР.ВР., 1Л., ЕД.Ч., М.Р. = бил съм мрънкал
| ПР.НАКЛ., МИН.НЕОПР.ВР., 1Л., ЕД.Ч., Ж.Р. = била съм мрънкала
| ПР.НАКЛ., МИН.НЕОПР.ВР., 1Л., ЕД.Ч., СР.Р. = било съм мрънкало
| ПР.НАКЛ., МИН.НЕОПР.ВР., 1Л., МН.Ч. = били сме мрънкали
| ПР.НАКЛ., МИН.НЕОПР.ВР., 2Л., ЕД.Ч., М.Р. = бил си мрънкал
| ПР.НАКЛ., МИН.НЕОПР.ВР., 2Л., ЕД.Ч., Ж.Р. = била си мрънкала
| ПР.НАКЛ., МИН.НЕОПР.ВР., 2Л., ЕД.Ч., СР.Р. = било си мрънкало
| ПР.НАКЛ., МИН.НЕОПР.ВР., 2Л., МН.Ч. = били сте мрънкали
| ПР.НАКЛ., МИН.НЕОПР.ВР., 3Л., ЕД.Ч., М.Р. = бил (е) мрънкал
| ПР.НАКЛ., МИН.НЕОПР.ВР., 3Л., ЕД.Ч., Ж.Р. = била (е) мрънкала
| ПР.НАКЛ., МИН.НЕОПР.ВР., 3Л., ЕД.Ч., СР.Р. = било (е) мрънкало
| ПР.НАКЛ., МИН.НЕОПР.ВР., 3Л., МН.Ч. = били (са) мрънкали
| ПР.НАКЛ., БЪД.ВР., 1Л., ЕД.Ч., М.Р. = щял съм да мрънкам
| ПР.НАКЛ., БЪД.ВР., 1Л., ЕД.Ч., Ж.Р. = щяла съм да мрънкам
| ПР.НАКЛ., БЪД.ВР., 1Л., ЕД.Ч., СР.Р. = щяло съм да мрънкам
| ПР.НАКЛ., БЪД.ВР., 1Л., МН.Ч. = щели сме да мрънкаме
| ПР.НАКЛ., БЪД.ВР., 2Л., ЕД.Ч., М.Р. = щял си да мрънкаш
| ПР.НАКЛ., БЪД.ВР., 2Л., ЕД.Ч., Ж.Р. = щяла си да мрънкаш
| ПР.НАКЛ., БЪД.ВР., 2Л., ЕД.Ч., СР.Р. = щяло си да мрънкаш
| ПР.НАКЛ., БЪД.ВР., 2Л., МН.Ч. = щели сте да мрънкате
| ПР.НАКЛ., БЪД.ВР., 3Л., ЕД.Ч., М.Р. = щял (е) да мрънка
| ПР.НАКЛ., БЪД.ВР., 3Л., ЕД.Ч., Ж.Р. = щяла (е) да мрънка
| ПР.НАКЛ., БЪД.ВР., 3Л., ЕД.Ч., СР.Р. = щяло (е) да мрънка
| ПР.НАКЛ., БЪД.ВР., 3Л., МН.Ч. = щели (са) да мрънкат
| ПР.НАКЛ., БЪД.ПРЕД.ВР., 1Л., ЕД.Ч., М.Р. = щял съм да съм мрънкал
| ПР.НАКЛ., БЪД.ПРЕД.ВР., 1Л., ЕД.Ч., Ж.Р. = щяла съм да съм мрънкала
| ПР.НАКЛ., БЪД.ПРЕД.ВР., 1Л., ЕД.Ч., СР.Р. = щяло съм да съм мрънкало
| ПР.НАКЛ., БЪД.ПРЕД.ВР., 1Л., МН.Ч. = щели сме да сме мрънкали
| ПР.НАКЛ., БЪД.ПРЕД.ВР., 2Л., ЕД.Ч., М.Р. = щял си да си мрънкал
| ПР.НАКЛ., БЪД.ПРЕД.ВР., 2Л., ЕД.Ч., Ж.Р. = щяла си да си мрънкала
| ПР.НАКЛ., БЪД.ПРЕД.ВР., 2Л., ЕД.Ч., СР.Р. = щяло си да си мрънкало
| ПР.НАКЛ., БЪД.ПРЕД.ВР., 2Л., МН.Ч. = щели сте да сте мрънкали
| ПР.НАКЛ., БЪД.ПРЕД.ВР., 3Л., ЕД.Ч., М.Р. = щял (е) да е мрънкал
| ПР.НАКЛ., БЪД.ПРЕД.ВР., 3Л., ЕД.Ч., Ж.Р. = щяла (е) да е мрънкала
| ПР.НАКЛ., БЪД.ПРЕД.ВР., 3Л., ЕД.Ч., СР.Р. = щяло (е) да е мрънкало
| ПР.НАКЛ., БЪД.ПРЕД.ВР., 3Л., МН.Ч. = щели (са) да са мрънкали
| УСЛОВНО НАКЛОНЕНИЕ, 1Л., ЕД.Ч., М.Р. = бих мрънкал
| УСЛОВНО НАКЛОНЕНИЕ, 1Л., ЕД.Ч., Ж.Р. = бих мрънкала
| УСЛОВНО НАКЛОНЕНИЕ, 1Л., ЕД.Ч., СР.Р. = бих мрънкало
| УСЛОВНО НАКЛОНЕНИЕ, 1Л., МН.Ч. = бихме мрънкали
| УСЛОВНО НАКЛОНЕНИЕ, 2Л., ЕД.Ч., М.Р. = би мрънкал
| УСЛОВНО НАКЛОНЕНИЕ, 2Л., ЕД.Ч., Ж.Р. = би мрънкала
| УСЛОВНО НАКЛОНЕНИЕ, 2Л., ЕД.Ч., СР.Р. = би мрънкало
| УСЛОВНО НАКЛОНЕНИЕ, 2Л., МН.Ч. = бихте мрънкали
| УСЛОВНО НАКЛОНЕНИЕ, 3Л., ЕД.Ч., М.Р. = би мрънкал
| УСЛОВНО НАКЛОНЕНИЕ, 3Л., ЕД.Ч., Ж.Р. = би мрънкала
| УСЛОВНО НАКЛОНЕНИЕ, 3Л., ЕД.Ч., СР.Р. = би мрънкало
| УСЛОВНО НАКЛОНЕНИЕ, 3Л., МН.Ч. = биха мрънкали
| ПОВЕЛИТЕЛНО НАКЛОНЕНИЕ, ЕД.Ч. = мрън·кай
| ПОВЕЛИТЕЛНО НАКЛОНЕНИЕ, МН.Ч. = мрън·кай·те
| МИН.СТРАД.ПРИЧ. М.Р. = мрън·кан
| МИН.СТРАД.ПРИЧ. М.Р. НЕПЪЛЕН ЧЛЕН = мрън·ка·ния
| МИН.СТРАД.ПРИЧ. М.Р. ПЪЛЕН ЧЛЕН = мрън·ка·ни·ят
| МИН.СТРАД.ПРИЧ. Ж.Р. = мрън·ка·на
| МИН.СТРАД.ПРИЧ. Ж.Р. ЧЛЕН = мрън·ка·на·та
| МИН.СТРАД.ПРИЧ. СР.Р. = мрън·ка·но
| МИН.СТРАД.ПРИЧ. СР.Р. ЧЛЕН = мрън·ка·но·то
| МИН.СТРАД.ПРИЧ. МН.Ч. = мрън·ка·ни
| МИН.СТРАД.ПРИЧ. МН.Ч. ЧЛЕН = мрън·ка·ни·те
| МИН.ДЕЯТ.СВ.ПРИЧ. М.Р. = мрън·кал
| МИН.ДЕЯТ.СВ.ПРИЧ. М.Р. НЕПЪЛЕН ЧЛЕН = мрън·ка·лия
| МИН.ДЕЯТ.СВ.ПРИЧ. М.Р. ПЪЛЕН ЧЛЕН = мрън·ка·ли·ят
| МИН.ДЕЯТ.СВ.ПРИЧ. Ж.Р. = мрън·ка·ла
| МИН.ДЕЯТ.СВ.ПРИЧ. Ж.Р. ЧЛЕН = мрън·ка·ла·та
| МИН.ДЕЯТ.СВ.ПРИЧ. СР.Р. = мрън·ка·ло
| МИН.ДЕЯТ.СВ.ПРИЧ. СР.Р. ЧЛЕН = мрън·ка·ло·то
| МИН.ДЕЯТ.СВ.ПРИЧ. МН.Ч. = мрън·ка·ли
| МИН.ДЕЯТ.СВ.ПРИЧ. МН.Ч. ЧЛЕН = мрън·ка·ли·те
| МИН.ДЕЯТ.НЕСВ.ПРИЧ. М.Р. = мрън·кал
| МИН.ДЕЯТ.НЕСВ.ПРИЧ. М.Р. НЕПЪЛЕН ЧЛЕН = мрън·ка·лия
| МИН.ДЕЯТ.НЕСВ.ПРИЧ. М.Р. ПЪЛЕН ЧЛЕН = мрън·ка·ли·ят
| МИН.ДЕЯТ.НЕСВ.ПРИЧ. Ж.Р. = мрън·ка·ла
| МИН.ДЕЯТ.НЕСВ.ПРИЧ. Ж.Р. ЧЛЕН = мрън·ка·ла·та
| МИН.ДЕЯТ.НЕСВ.ПРИЧ. СР.Р. = мрън·ка·ло
| МИН.ДЕЯТ.НЕСВ.ПРИЧ. СР.Р. ЧЛЕН = мрън·ка·ло·то
| МИН.ДЕЯТ.НЕСВ.ПРИЧ. МН.Ч. = мрън·ка·ли
| МИН.ДЕЯТ.НЕСВ.ПРИЧ. МН.Ч. ЧЛЕН = мрън·ка·ли·те
| СЕГ.ДЕЯТ.ПРИЧ. М.Р. = мрън·кащ
| СЕГ.ДЕЯТ.ПРИЧ. М.Р. НЕПЪЛЕН ЧЛЕН = мрън·ка·щия
| СЕГ.ДЕЯТ.ПРИЧ. М.Р. ПЪЛЕН ЧЛЕН = мрън·ка·щи·ят
| СЕГ.ДЕЯТ.ПРИЧ. Ж.Р. = мрън·ка·ща
| СЕГ.ДЕЯТ.ПРИЧ. Ж.Р. ЧЛЕН = мрън·ка·ща·та
| СЕГ.ДЕЯТ.ПРИЧ. СР.Р. = мрън·ка·що
| СЕГ.ДЕЯТ.ПРИЧ. СР.Р. ЧЛЕН = мрън·ка·що·то
| СЕГ.ДЕЯТ.ПРИЧ. МН.Ч. = мрън·ка·щи
| СЕГ.ДЕЯТ.ПРИЧ. МН.Ч. ЧЛЕН = мрън·ка·щи·те
| ДЕЕПРИЧАСТИЕ = мрън·кай·ки
| СКРИТИ ПРЕПРАТКИ = 
[[мрънкам]],
[[мрънкаш]],
[[мрънка]],
[[мрънкаме]],
[[мрънкате]],
[[мрънкат]],
[[мрънках]],
[[мрънкахме]],
[[мрънкахте]],
[[мрънкаха]],
[[мрънкаше]],
[[мрънкай]],
[[мрънкайте]],
[[мрънкал]],
[[мрънкалия]],
[[мрънкалият]],
[[мрънкала]],
[[мрънкалата]],
[[мрънкало]],
[[мрънкалото]],
[[мрънкали]],
[[мрънкалите]],
[[мрънкан]],
[[мрънкания]],
[[мрънканият]],
[[мрънкана]],
[[мрънканата]],
[[мрънкано]],
[[мрънканото]],
[[мрънкани]],
[[мрънканите]],
[[мрънкащ]],
[[мрънкащия]],
[[мрънкащият]],
[[мрънкаща]],
[[мрънкащата]],
[[мрънкащо]],
[[мрънкащото]],
[[мрънкащи]],
[[мрънкащите]],
[[мрънкайки]],
[[мрънкал съм]],
[[мрънкала съм]],
[[мрънкало съм]],
[[мрънкали сме]],
[[мрънкал си]],
[[мрънкала си]],
[[мрънкало си]],
[[мрънкали сте]],
[[мрънкал е]],
[[мрънкала е]],
[[мрънкало е]],
[[мрънкали са]],
[[бях мрънкал]],
[[бях мрънкала]],
[[бях мрънкало]],
[[бяхме мрънкали]],
[[беше мрънкал]],
[[беше мрънкала]],
[[беше мрънкало]],
[[бяхте мрънкали]],
[[бяха мрънкали]],
[[ще мрънкам]],
[[ще мрънкаме]],
[[ще мрънкаш]],
[[ще мрънкате]],
[[ще мрънка]],
[[ще мрънкат]],
[[ще съм мрънкал]],
[[ще съм мрънкала]],
[[ще съм мрънкало]],
[[ще сме мрънкали]],
[[ще си мрънкал]],
[[ще си мрънкала]],
[[ще си мрънкало]],
[[ще сте мрънкали]],
[[ще е мрънкал]],
[[ще е мрънкала]],
[[ще е мрънкало]],
[[ще са мрънкали]],
[[щях да мрънкам]],
[[щяхме да мрънкаме]],
[[щеше да мрънкаш]],
[[щяхте да мрънкате]],
[[щеше да мрънка]],
[[щяха да мрънкат]],
[[щях да съм мрънкал]],
[[щях да съм мрънкала]],
[[щях да съм мрънкало]],
[[щяхме да сме мрънкали]],
[[щеше да си мрънкал]],
[[щеше да си мрънкала]],
[[щеше да си мрънкало]],
[[щяхте да сте мрънкали]],
[[щеше да е мрънкал]],
[[щеше да е мрънкала]],
[[щеше да е мрънкало]],
[[щяха да са мрънкали]],
[[бил съм мрънкал]],
[[била съм мрънкала]],
[[било съм мрънкало]],
[[били сме мрънкали]],
[[бил си мрънкал]],
[[била си мрънкала]],
[[било си мрънкало]],
[[били сте мрънкали]],
[[бил е мрънкал]],
[[била е мрънкала]],
[[било е мрънкало]],
[[били са мрънкали]],
[[щял съм да мрънкам]],
[[щяла съм да мрънкам]],
[[щяло съм да мрънкам]],
[[щели сме да мрънкаме]],
[[щял си да мрънкаш]],
[[щяла си да мрънкаш]],
[[щяло си да мрънкаш]],
[[щели сте да мрънкате]],
[[щял да мрънка]],
[[щяла да мрънка]],
[[щяло да мрънка]],
[[щели да мрънкат]],
[[щял е да мрънка]],
[[щяла е да мрънка]],
[[щяло е да мрънка]],
[[щели са да мрънкат]],
[[щял съм да съм мрънкал]],
[[щяла съм да съм мрънкала]],
[[щяло съм да съм мрънкало]],
[[щели сме да сме мрънкали]],
[[щял си да си мрънкал]],
[[щяла си да си мрънкала]],
[[щяло си да си мрънкало]],
[[щели сте да сте мрънкали]],
[[щял да е мрънкал]],
[[щяла да е мрънкала]],
[[щяло да е мрънкало]],
[[щели да са мрънкали]],
[[щял е да е мрънкал]],
[[щяла е да е мрънкала]],
[[щяло е да е мрънкало]],
[[щели са да са мрънкали]],
[[бих мрънкал]],
[[бих мрънкала]],
[[бих мрънкало]],
[[бихме мрънкали]],
[[би мрънкал]],
[[би мрънкала]],
[[би мрънкало]],
[[бихте мрънкали]],
[[биха мрънкали]],
}}</text>
      <sha1>lj3j2cdllbdw2baxguyx6kv0d0pem72</sha1>
    </revision>
  </page>
  <page>
    <title>Шаблон:Словоформи/мръщя</title>
    <ns>10</ns>
    <id>438534</id>
    <revision>
      <id>470516</id>
      <timestamp>2005-05-07T14:15:51Z</timestamp>
      <contributor>
        <username>Bgbot</username>
        <id>83</id>
      </contributor>
      <comment>Борислав: Шаблон със словоформи</comment>
      <model>wikitext</model>
      <format>text/x-wiki</format>
      <text bytes="19620" xml:space="preserve">{{Шаблон:Словоформи/Глагол|
  ОСНОВНА ФОРМА = мръщя
| СЕГ.ВР., 1Л., ЕД.Ч. = мръ·щя
| СЕГ.ВР., 1Л., МН.Ч. = мръ·щим
| СЕГ.ВР., 2Л., ЕД.Ч. = мръ·щиш
| СЕГ.ВР., 2Л., МН.Ч. = мръ·щи·те
| СЕГ.ВР., 3Л., ЕД.Ч. = мръ·щи
| СЕГ.ВР., 3Л., МН.Ч. = мръ·щят
| МИН.СВ.ВР., 1Л., ЕД.Ч. = мръ·щих
| МИН.СВ.ВР., 1Л., МН.Ч. = мръ·щих·ме
| МИН.СВ.ВР., 2Л., ЕД.Ч. = мръ·щи
| МИН.СВ.ВР., 2Л., МН.Ч. = мръ·щих·те
| МИН.СВ.ВР., 3Л., ЕД.Ч. = мръ·щи
| МИН.СВ.ВР., 3Л., МН.Ч. = мръ·щи·ха
| МИН.НЕСВ.ВР., 1Л., ЕД.Ч. = мръ·щех
| МИН.НЕСВ.ВР., 1Л., МН.Ч. = мръ·щех·ме
| МИН.НЕСВ.ВР., 2Л., ЕД.Ч. = мръ·ще·ше
| МИН.НЕСВ.ВР., 2Л., МН.Ч. = мръ·щех·те
| МИН.НЕСВ.ВР., 3Л., ЕД.Ч. = мръ·ще·ше
| МИН.НЕСВ.ВР., 3Л., МН.Ч. = мръ·ще·ха
| МИН.НЕОПР.ВР., 1Л., ЕД.Ч., М.Р. = мръщил съм
| МИН.НЕОПР.ВР., 1Л., ЕД.Ч., Ж.Р. = мръщила съм
| МИН.НЕОПР.ВР., 1Л., ЕД.Ч., СР.Р. = мръщило съм
| МИН.НЕОПР.ВР., 1Л., МН.Ч. = мръщили сме
| МИН.НЕОПР.ВР., 2Л., ЕД.Ч., М.Р. = мръщил си
| МИН.НЕОПР.ВР., 2Л., ЕД.Ч., Ж.Р. = мръщила си
| МИН.НЕОПР.ВР., 2Л., ЕД.Ч., СР.Р. = мръщило си
| МИН.НЕОПР.ВР., 2Л., МН.Ч. = мръщили сте
| МИН.НЕОПР.ВР., 3Л., ЕД.Ч., М.Р. = мръщил е
| МИН.НЕОПР.ВР., 3Л., ЕД.Ч., Ж.Р. = мръщила е
| МИН.НЕОПР.ВР., 3Л., ЕД.Ч., СР.Р. = мръщило е
| МИН.НЕОПР.ВР., 3Л., МН.Ч. = мръщили са
| МИН.ПРЕД.ВР., 1Л., ЕД.Ч., М.Р. = бях мръщил
| МИН.ПРЕД.ВР., 1Л., ЕД.Ч., Ж.Р. = бях мръщила
| МИН.ПРЕД.ВР., 1Л., ЕД.Ч., СР.Р. = бях мръщило
| МИН.ПРЕД.ВР., 1Л., МН.Ч. = бяхме мръщили
| МИН.ПРЕД.ВР., 2Л., ЕД.Ч., М.Р. = беше мръщил
| МИН.ПРЕД.ВР., 2Л., ЕД.Ч., Ж.Р. = беше мръщила
| МИН.ПРЕД.ВР., 2Л., ЕД.Ч., СР.Р. = беше мръщило
| МИН.ПРЕД.ВР., 2Л., МН.Ч. = бяхте мръщили
| МИН.ПРЕД.ВР., 3Л., ЕД.Ч., М.Р. = беше мръщил
| МИН.ПРЕД.ВР., 3Л., ЕД.Ч., Ж.Р. = беше мръщила
| МИН.ПРЕД.ВР., 3Л., ЕД.Ч., СР.Р. = беше мръщило
| МИН.ПРЕД.ВР., 3Л., МН.Ч. = бяха мръщили
| БЪД.ВР., 1Л., ЕД.Ч. = ще мръщя
| БЪД.ВР., 1Л., МН.Ч. = ще мръщим
| БЪД.ВР., 2Л., ЕД.Ч. = ще мръщиш
| БЪД.ВР., 2Л., МН.Ч. = ще мръщите
| БЪД.ВР., 3Л., ЕД.Ч. = ще мръщи
| БЪД.ВР., 3Л., МН.Ч. = ще мръщят
| БЪД.ПРЕД.ВР., 1Л., ЕД.Ч., М.Р. = ще съм мръщил
| БЪД.ПРЕД.ВР., 1Л., ЕД.Ч., Ж.Р. = ще съм мръщила
| БЪД.ПРЕД.ВР., 1Л., ЕД.Ч., СР.Р. = ще съм мръщило
| БЪД.ПРЕД.ВР., 1Л., МН.Ч. = ще сме мръщили
| БЪД.ПРЕД.ВР., 2Л., ЕД.Ч., М.Р. = ще си мръщил
| БЪД.ПРЕД.ВР., 2Л., ЕД.Ч., Ж.Р. = ще си мръщила
| БЪД.ПРЕД.ВР., 2Л., ЕД.Ч., СР.Р. = ще си мръщило
| БЪД.ПРЕД.ВР., 2Л., МН.Ч. = ще сте мръщили
| БЪД.ПРЕД.ВР., 3Л., ЕД.Ч., М.Р. = ще е мръщил
| БЪД.ПРЕД.ВР., 3Л., ЕД.Ч., Ж.Р. = ще е мръщила
| БЪД.ПРЕД.ВР., 3Л., ЕД.Ч., СР.Р. = ще е мръщило
| БЪД.ПРЕД.ВР., 3Л., МН.Ч. = ще са мръщили
| БЪД.ВР. В МИН., 1Л., ЕД.Ч. = щях да мръщя
| БЪД.ВР. В МИН., 1Л., МН.Ч. = щяхме да мръщим
| БЪД.ВР. В МИН., 2Л., ЕД.Ч. = щеше да мръщиш
| БЪД.ВР. В МИН., 2Л., МН.Ч. = щяхте да мръщите
| БЪД.ВР. В МИН., 3Л., ЕД.Ч. = щеше да мръщи
| БЪД.ВР. В МИН., 3Л., МН.Ч. = щяха да мръщят
| БЪД.ПРЕД.ВР. В МИН., 1Л., ЕД.Ч., М.Р. = щях да съм мръщил
| БЪД.ПРЕД.ВР. В МИН., 1Л., ЕД.Ч., Ж.Р. = щях да съм мръщила
| БЪД.ПРЕД.ВР. В МИН., 1Л., ЕД.Ч., СР.Р. = щях да съм мръщило
| БЪД.ПРЕД.ВР. В МИН., 1Л., МН.Ч. = щяхме да сме мръщили
| БЪД.ПРЕД.ВР. В МИН., 2Л., ЕД.Ч., М.Р. = щеше да си мръщил
| БЪД.ПРЕД.ВР. В МИН., 2Л., ЕД.Ч., Ж.Р. = щеше да си мръщила
| БЪД.ПРЕД.ВР. В МИН., 2Л., ЕД.Ч., СР.Р. = щеше да си мръщило
| БЪД.ПРЕД.ВР. В МИН., 2Л., МН.Ч. = щяхте да сте мръщили
| БЪД.ПРЕД.ВР. В МИН., 3Л., ЕД.Ч., М.Р. = щеше да е мръщил
| БЪД.ПРЕД.ВР. В МИН., 3Л., ЕД.Ч., Ж.Р. = щеше да е мръщила
| БЪД.ПРЕД.ВР. В МИН., 3Л., ЕД.Ч., СР.Р. = щеше да е мръщило
| БЪД.ПРЕД.ВР. В МИН., 3Л., МН.Ч. = щяха да са мръщили
| ПР.НАКЛ., СЕГ.ВР., 1Л., ЕД.Ч., М.Р. = мръщел съм
| ПР.НАКЛ., СЕГ.ВР., 1Л., ЕД.Ч., Ж.Р. = мръщела съм
| ПР.НАКЛ., СЕГ.ВР., 1Л., ЕД.Ч., СР.Р. = мръщело съм
| ПР.НАКЛ., СЕГ.ВР., 1Л., МН.Ч. = мръщели сме
| ПР.НАКЛ., СЕГ.ВР., 2Л., ЕД.Ч., М.Р. = мръщел си
| ПР.НАКЛ., СЕГ.ВР., 2Л., ЕД.Ч., Ж.Р. = мръщела си
| ПР.НАКЛ., СЕГ.ВР., 2Л., ЕД.Ч., СР.Р. = мръщело си
| ПР.НАКЛ., СЕГ.ВР., 2Л., МН.Ч. = мръщели сте
| ПР.НАКЛ., СЕГ.ВР., 3Л., ЕД.Ч., М.Р. = мръщел (е)
| ПР.НАКЛ., СЕГ.ВР., 3Л., ЕД.Ч., Ж.Р. = мръщела (е)
| ПР.НАКЛ., СЕГ.ВР., 3Л., ЕД.Ч., СР.Р. = мръщело (е)
| ПР.НАКЛ., СЕГ.ВР., 3Л., МН.Ч. = мръщели (са)
| ПР.НАКЛ., МИН.СВ.ВР., 1Л., ЕД.Ч., М.Р. = мръщил съм
| ПР.НАКЛ., МИН.СВ.ВР., 1Л., ЕД.Ч., Ж.Р. = мръщила съм
| ПР.НАКЛ., МИН.СВ.ВР., 1Л., ЕД.Ч., СР.Р. = мръщило съм
| ПР.НАКЛ., МИН.СВ.ВР., 1Л., МН.Ч. = мръщили сме
| ПР.НАКЛ., МИН.СВ.ВР., 2Л., ЕД.Ч., М.Р. = мръщил си
| ПР.НАКЛ., МИН.СВ.ВР., 2Л., ЕД.Ч., Ж.Р. = мръщила си
| ПР.НАКЛ., МИН.СВ.ВР., 2Л., ЕД.Ч., СР.Р. = мръщило си
| ПР.НАКЛ., МИН.СВ.ВР., 2Л., МН.Ч. = мръщили сте
| ПР.НАКЛ., МИН.СВ.ВР., 3Л., ЕД.Ч., М.Р. = мръщил (е)
| ПР.НАКЛ., МИН.СВ.ВР., 3Л., ЕД.Ч., Ж.Р. = мръщила (е)
| ПР.НАКЛ., МИН.СВ.ВР., 3Л., ЕД.Ч., СР.Р. = мръщило (е)
| ПР.НАКЛ., МИН.СВ.ВР., 3Л., МН.Ч. = мръщили (са)
| ПР.НАКЛ., МИН.НЕОПР.ВР., 1Л., ЕД.Ч., М.Р. = бил съм мръщил
| ПР.НАКЛ., МИН.НЕОПР.ВР., 1Л., ЕД.Ч., Ж.Р. = била съм мръщила
| ПР.НАКЛ., МИН.НЕОПР.ВР., 1Л., ЕД.Ч., СР.Р. = било съм мръщило
| ПР.НАКЛ., МИН.НЕОПР.ВР., 1Л., МН.Ч. = били сме мръщили
| ПР.НАКЛ., МИН.НЕОПР.ВР., 2Л., ЕД.Ч., М.Р. = бил си мръщил
| ПР.НАКЛ., МИН.НЕОПР.ВР., 2Л., ЕД.Ч., Ж.Р. = била си мръщила
| ПР.НАКЛ., МИН.НЕОПР.ВР., 2Л., ЕД.Ч., СР.Р. = било си мръщило
| ПР.НАКЛ., МИН.НЕОПР.ВР., 2Л., МН.Ч. = били сте мръщили
| ПР.НАКЛ., МИН.НЕОПР.ВР., 3Л., ЕД.Ч., М.Р. = бил (е) мръщил
| ПР.НАКЛ., МИН.НЕОПР.ВР., 3Л., ЕД.Ч., Ж.Р. = била (е) мръщила
| ПР.НАКЛ., МИН.НЕОПР.ВР., 3Л., ЕД.Ч., СР.Р. = било (е) мръщило
| ПР.НАКЛ., МИН.НЕОПР.ВР., 3Л., МН.Ч. = били (са) мръщили
| ПР.НАКЛ., БЪД.ВР., 1Л., ЕД.Ч., М.Р. = щял съм да мръщя
| ПР.НАКЛ., БЪД.ВР., 1Л., ЕД.Ч., Ж.Р. = щяла съм да мръщя
| ПР.НАКЛ., БЪД.ВР., 1Л., ЕД.Ч., СР.Р. = щяло съм да мръщя
| ПР.НАКЛ., БЪД.ВР., 1Л., МН.Ч. = щели сме да мръщим
| ПР.НАКЛ., БЪД.ВР., 2Л., ЕД.Ч., М.Р. = щял си да мръщиш
| ПР.НАКЛ., БЪД.ВР., 2Л., ЕД.Ч., Ж.Р. = щяла си да мръщиш
| ПР.НАКЛ., БЪД.ВР., 2Л., ЕД.Ч., СР.Р. = щяло си да мръщиш
| ПР.НАКЛ., БЪД.ВР., 2Л., МН.Ч. = щели сте да мръщите
| ПР.НАКЛ., БЪД.ВР., 3Л., ЕД.Ч., М.Р. = щял (е) да мръщи
| ПР.НАКЛ., БЪД.ВР., 3Л., ЕД.Ч., Ж.Р. = щяла (е) да мръщи
| ПР.НАКЛ., БЪД.ВР., 3Л., ЕД.Ч., СР.Р. = щяло (е) да мръщи
| ПР.НАКЛ., БЪД.ВР., 3Л., МН.Ч. = щели (са) да мръщят
| ПР.НАКЛ., БЪД.ПРЕД.ВР., 1Л., ЕД.Ч., М.Р. = щял съм да съм мръщил
| ПР.НАКЛ., БЪД.ПРЕД.ВР., 1Л., ЕД.Ч., Ж.Р. = щяла съм да съм мръщила
| ПР.НАКЛ., БЪД.ПРЕД.ВР., 1Л., ЕД.Ч., СР.Р. = щяло съм да съм мръщило
| ПР.НАКЛ., БЪД.ПРЕД.ВР., 1Л., МН.Ч. = щели сме да сме мръщили
| ПР.НАКЛ., БЪД.ПРЕД.ВР., 2Л., ЕД.Ч., М.Р. = щял си да си мръщил
| ПР.НАКЛ., БЪД.ПРЕД.ВР., 2Л., ЕД.Ч., Ж.Р. = щяла си да си мръщила
| ПР.НАКЛ., БЪД.ПРЕД.ВР., 2Л., ЕД.Ч., СР.Р. = щяло си да си мръщило
| ПР.НАКЛ., БЪД.ПРЕД.ВР., 2Л., МН.Ч. = щели сте да сте мръщили
| ПР.НАКЛ., БЪД.ПРЕД.ВР., 3Л., ЕД.Ч., М.Р. = щял (е) да е мръщил
| ПР.НАКЛ., БЪД.ПРЕД.ВР., 3Л., ЕД.Ч., Ж.Р. = щяла (е) да е мръщила
| ПР.НАКЛ., БЪД.ПРЕД.ВР., 3Л., ЕД.Ч., СР.Р. = щяло (е) да е мръщило
| ПР.НАКЛ., БЪД.ПРЕД.ВР., 3Л., МН.Ч. = щели (са) да са мръщили
| УСЛОВНО НАКЛОНЕНИЕ, 1Л., ЕД.Ч., М.Р. = бих мръщил
| УСЛОВНО НАКЛОНЕНИЕ, 1Л., ЕД.Ч., Ж.Р. = бих мръщила
| УСЛОВНО НАКЛОНЕНИЕ, 1Л., ЕД.Ч., СР.Р. = бих мръщило
| УСЛОВНО НАКЛОНЕНИЕ, 1Л., МН.Ч. = бихме мръщили
| УСЛОВНО НАКЛОНЕНИЕ, 2Л., ЕД.Ч., М.Р. = би мръщил
| УСЛОВНО НАКЛОНЕНИЕ, 2Л., ЕД.Ч., Ж.Р. = би мръщила
| УСЛОВНО НАКЛОНЕНИЕ, 2Л., ЕД.Ч., СР.Р. = би мръщило
| УСЛОВНО НАКЛОНЕНИЕ, 2Л., МН.Ч. = бихте мръщили
| УСЛОВНО НАКЛОНЕНИЕ, 3Л., ЕД.Ч., М.Р. = би мръщил
| УСЛОВНО НАКЛОНЕНИЕ, 3Л., ЕД.Ч., Ж.Р. = би мръщила
| УСЛОВНО НАКЛОНЕНИЕ, 3Л., ЕД.Ч., СР.Р. = би мръщило
| УСЛОВНО НАКЛОНЕНИЕ, 3Л., МН.Ч. = биха мръщили
| ПОВЕЛИТЕЛНО НАКЛОНЕНИЕ, ЕД.Ч. = мръ·щи
| ПОВЕЛИТЕЛНО НАКЛОНЕНИЕ, МН.Ч. = мръ·ще·те
| МИН.СТРАД.ПРИЧ. М.Р. = мръ·щен
| МИН.СТРАД.ПРИЧ. М.Р. НЕПЪЛЕН ЧЛЕН = мръ·ще·ния
| МИН.СТРАД.ПРИЧ. М.Р. ПЪЛЕН ЧЛЕН = мръ·ще·ни·ят
| МИН.СТРАД.ПРИЧ. Ж.Р. = мръ·ще·на
| МИН.СТРАД.ПРИЧ. Ж.Р. ЧЛЕН = мръ·ще·на·та
| МИН.СТРАД.ПРИЧ. СР.Р. = мръ·ще·но
| МИН.СТРАД.ПРИЧ. СР.Р. ЧЛЕН = мръ·ще·но·то
| МИН.СТРАД.ПРИЧ. МН.Ч. = мръ·ще·ни
| МИН.СТРАД.ПРИЧ. МН.Ч. ЧЛЕН = мръ·ще·ни·те
| МИН.ДЕЯТ.СВ.ПРИЧ. М.Р. = мръ·щил
| МИН.ДЕЯТ.СВ.ПРИЧ. М.Р. НЕПЪЛЕН ЧЛЕН = мръ·щи·лия
| МИН.ДЕЯТ.СВ.ПРИЧ. М.Р. ПЪЛЕН ЧЛЕН = мръ·щи·ли·ят
| МИН.ДЕЯТ.СВ.ПРИЧ. Ж.Р. = мръ·щи·ла
| МИН.ДЕЯТ.СВ.ПРИЧ. Ж.Р. ЧЛЕН = мръ·щи·ла·та
| МИН.ДЕЯТ.СВ.ПРИЧ. СР.Р. = мръ·щи·ло
| МИН.ДЕЯТ.СВ.ПРИЧ. СР.Р. ЧЛЕН = мръ·щи·ло·то
| МИН.ДЕЯТ.СВ.ПРИЧ. МН.Ч. = мръ·щи·ли
| МИН.ДЕЯТ.СВ.ПРИЧ. МН.Ч. ЧЛЕН = мръ·щи·ли·те
| МИН.ДЕЯТ.НЕСВ.ПРИЧ. М.Р. = мръ·щел
| МИН.ДЕЯТ.НЕСВ.ПРИЧ. М.Р. НЕПЪЛЕН ЧЛЕН = мръ·ще·лия
| МИН.ДЕЯТ.НЕСВ.ПРИЧ. М.Р. ПЪЛЕН ЧЛЕН = мръ·ще·ли·ят
| МИН.ДЕЯТ.НЕСВ.ПРИЧ. Ж.Р. = мръ·ще·ла
| МИН.ДЕЯТ.НЕСВ.ПРИЧ. Ж.Р. ЧЛЕН = мръ·ще·ла·та
| МИН.ДЕЯТ.НЕСВ.ПРИЧ. СР.Р. = мръ·ще·ло
| МИН.ДЕЯТ.НЕСВ.ПРИЧ. СР.Р. ЧЛЕН = мръ·ще·ло·то
| МИН.ДЕЯТ.НЕСВ.ПРИЧ. МН.Ч. = мръ·ще·ли
| МИН.ДЕЯТ.НЕСВ.ПРИЧ. МН.Ч. ЧЛЕН = мръ·ще·ли·те
| СЕГ.ДЕЯТ.ПРИЧ. М.Р. = мръ·щещ
| СЕГ.ДЕЯТ.ПРИЧ. М.Р. НЕПЪЛЕН ЧЛЕН = мръ·ще·щия
| СЕГ.ДЕЯТ.ПРИЧ. М.Р. ПЪЛЕН ЧЛЕН = мръ·ще·щи·ят
| СЕГ.ДЕЯТ.ПРИЧ. Ж.Р. = мръ·ще·ща
| СЕГ.ДЕЯТ.ПРИЧ. Ж.Р. ЧЛЕН = мръ·ще·ща·та
| СЕГ.ДЕЯТ.ПРИЧ. СР.Р. = мръ·ще·що
| СЕГ.ДЕЯТ.ПРИЧ. СР.Р. ЧЛЕН = мръ·ще·що·то
| СЕГ.ДЕЯТ.ПРИЧ. МН.Ч. = мръ·ще·щи
| СЕГ.ДЕЯТ.ПРИЧ. МН.Ч. ЧЛЕН = мръ·ще·щи·те
| ДЕЕПРИЧАСТИЕ = мръ·щей·ки
| СКРИТИ ПРЕПРАТКИ = 
[[мръщя]],
[[мръщиш]],
[[мръщи]],
[[мръщим]],
[[мръщите]],
[[мръщят]],
[[мръщих]],
[[мръщихме]],
[[мръщихте]],
[[мръщиха]],
[[мръщех]],
[[мръщеше]],
[[мръщехме]],
[[мръщехте]],
[[мръщеха]],
[[мръщете]],
[[мръщил]],
[[мръщилия]],
[[мръщилият]],
[[мръщила]],
[[мръщилата]],
[[мръщило]],
[[мръщилото]],
[[мръщили]],
[[мръщилите]],
[[мръщел]],
[[мръщелия]],
[[мръщелият]],
[[мръщела]],
[[мръщелата]],
[[мръщело]],
[[мръщелото]],
[[мръщели]],
[[мръщелите]],
[[мръщен]],
[[мръщения]],
[[мръщеният]],
[[мръщена]],
[[мръщената]],
[[мръщено]],
[[мръщеното]],
[[мръщени]],
[[мръщените]],
[[мръщещ]],
[[мръщещия]],
[[мръщещият]],
[[мръщеща]],
[[мръщещата]],
[[мръщещо]],
[[мръщещото]],
[[мръщещи]],
[[мръщещите]],
[[мръщейки]],
[[мръщил съм]],
[[мръщила съм]],
[[мръщило съм]],
[[мръщили сме]],
[[мръщил си]],
[[мръщила си]],
[[мръщило си]],
[[мръщили сте]],
[[мръщил е]],
[[мръщила е]],
[[мръщило е]],
[[мръщили са]],
[[бях мръщил]],
[[бях мръщила]],
[[бях мръщило]],
[[бяхме мръщили]],
[[беше мръщил]],
[[беше мръщила]],
[[беше мръщило]],
[[бяхте мръщили]],
[[бяха мръщили]],
[[ще мръщя]],
[[ще мръщим]],
[[ще мръщиш]],
[[ще мръщите]],
[[ще мръщи]],
[[ще мръщят]],
[[ще съм мръщил]],
[[ще съм мръщила]],
[[ще съм мръщило]],
[[ще сме мръщили]],
[[ще си мръщил]],
[[ще си мръщила]],
[[ще си мръщило]],
[[ще сте мръщили]],
[[ще е мръщил]],
[[ще е мръщила]],
[[ще е мръщило]],
[[ще са мръщили]],
[[щях да мръщя]],
[[щяхме да мръщим]],
[[щеше да мръщиш]],
[[щяхте да мръщите]],
[[щеше да мръщи]],
[[щяха да мръщят]],
[[щях да съм мръщил]],
[[щях да съм мръщила]],
[[щях да съм мръщило]],
[[щяхме да сме мръщили]],
[[щеше да си мръщил]],
[[щеше да си мръщила]],
[[щеше да си мръщило]],
[[щяхте да сте мръщили]],
[[щеше да е мръщил]],
[[щеше да е мръщила]],
[[щеше да е мръщило]],
[[щяха да са мръщили]],
[[мръщел съм]],
[[мръщела съм]],
[[мръщело съм]],
[[мръщели сме]],
[[мръщел си]],
[[мръщела си]],
[[мръщело си]],
[[мръщели сте]],
[[мръщел е]],
[[мръщела е]],
[[мръщело е]],
[[мръщели са]],
[[бил съм мръщил]],
[[била съм мръщила]],
[[било съм мръщило]],
[[били сме мръщили]],
[[бил си мръщил]],
[[била си мръщила]],
[[било си мръщило]],
[[били сте мръщили]],
[[бил е мръщил]],
[[била е мръщила]],
[[било е мръщило]],
[[били са мръщили]],
[[щял съм да мръщя]],
[[щяла съм да мръщя]],
[[щяло съм да мръщя]],
[[щели сме да мръщим]],
[[щял си да мръщиш]],
[[щяла си да мръщиш]],
[[щяло си да мръщиш]],
[[щели сте да мръщите]],
[[щял да мръщи]],
[[щяла да мръщи]],
[[щяло да мръщи]],
[[щели да мръщят]],
[[щял е да мръщи]],
[[щяла е да мръщи]],
[[щяло е да мръщи]],
[[щели са да мръщят]],
[[щял съм да съм мръщил]],
[[щяла съм да съм мръщила]],
[[щяло съм да съм мръщило]],
[[щели сме да сме мръщили]],
[[щял си да си мръщил]],
[[щяла си да си мръщила]],
[[щяло си да си мръщило]],
[[щели сте да сте мръщили]],
[[щял да е мръщил]],
[[щяла да е мръщила]],
[[щяло да е мръщило]],
[[щели да са мръщили]],
[[щял е да е мръщил]],
[[щяла е да е мръщила]],
[[щяло е да е мръщило]],
[[щели са да са мръщили]],
[[бих мръщил]],
[[бих мръщила]],
[[бих мръщило]],
[[бихме мръщили]],
[[би мръщил]],
[[би мръщила]],
[[би мръщило]],
[[бихте мръщили]],
[[биха мръщили]],
}}</text>
      <sha1>98m8i79eomcv7l3i8qlsu0mrc2qwawq</sha1>
    </revision>
  </page>
  <page>
    <title>Шаблон:Словоформи/мукам</title>
    <ns>10</ns>
    <id>518725</id>
    <revision>
      <id>550705</id>
      <timestamp>2005-05-11T05:15:05Z</timestamp>
      <contributor>
        <username>Bgbot</username>
        <id>83</id>
      </contributor>
      <comment>Борислав: Шаблон със словоформи</comment>
      <model>wikitext</model>
      <format>text/x-wiki</format>
      <text bytes="18430" xml:space="preserve">{{Шаблон:Словоформи/Глагол|
  ОСНОВНА ФОРМА = мукам
| СЕГ.ВР., 1Л., ЕД.Ч. = му·кам
| СЕГ.ВР., 1Л., МН.Ч. = му·ка·ме
| СЕГ.ВР., 2Л., ЕД.Ч. = му·каш
| СЕГ.ВР., 2Л., МН.Ч. = му·ка·те
| СЕГ.ВР., 3Л., ЕД.Ч. = му·ка
| СЕГ.ВР., 3Л., МН.Ч. = му·кат
| МИН.СВ.ВР., 1Л., ЕД.Ч. = му·ках
| МИН.СВ.ВР., 1Л., МН.Ч. = му·ках·ме
| МИН.СВ.ВР., 2Л., ЕД.Ч. = му·ка
| МИН.СВ.ВР., 2Л., МН.Ч. = му·ках·те
| МИН.СВ.ВР., 3Л., ЕД.Ч. = му·ка
| МИН.СВ.ВР., 3Л., МН.Ч. = му·ка·ха
| МИН.НЕСВ.ВР., 1Л., ЕД.Ч. = му·ках
| МИН.НЕСВ.ВР., 1Л., МН.Ч. = му·ках·ме
| МИН.НЕСВ.ВР., 2Л., ЕД.Ч. = му·ка·ше
| МИН.НЕСВ.ВР., 2Л., МН.Ч. = му·ках·те
| МИН.НЕСВ.ВР., 3Л., ЕД.Ч. = му·ка·ше
| МИН.НЕСВ.ВР., 3Л., МН.Ч. = му·ка·ха
| МИН.НЕОПР.ВР., 1Л., ЕД.Ч., М.Р. = мукал съм
| МИН.НЕОПР.ВР., 1Л., ЕД.Ч., Ж.Р. = мукала съм
| МИН.НЕОПР.ВР., 1Л., ЕД.Ч., СР.Р. = мукало съм
| МИН.НЕОПР.ВР., 1Л., МН.Ч. = мукали сме
| МИН.НЕОПР.ВР., 2Л., ЕД.Ч., М.Р. = мукал си
| МИН.НЕОПР.ВР., 2Л., ЕД.Ч., Ж.Р. = мукала си
| МИН.НЕОПР.ВР., 2Л., ЕД.Ч., СР.Р. = мукало си
| МИН.НЕОПР.ВР., 2Л., МН.Ч. = мукали сте
| МИН.НЕОПР.ВР., 3Л., ЕД.Ч., М.Р. = мукал е
| МИН.НЕОПР.ВР., 3Л., ЕД.Ч., Ж.Р. = мукала е
| МИН.НЕОПР.ВР., 3Л., ЕД.Ч., СР.Р. = мукало е
| МИН.НЕОПР.ВР., 3Л., МН.Ч. = мукали са
| МИН.ПРЕД.ВР., 1Л., ЕД.Ч., М.Р. = бях мукал
| МИН.ПРЕД.ВР., 1Л., ЕД.Ч., Ж.Р. = бях мукала
| МИН.ПРЕД.ВР., 1Л., ЕД.Ч., СР.Р. = бях мукало
| МИН.ПРЕД.ВР., 1Л., МН.Ч. = бяхме мукали
| МИН.ПРЕД.ВР., 2Л., ЕД.Ч., М.Р. = беше мукал
| МИН.ПРЕД.ВР., 2Л., ЕД.Ч., Ж.Р. = беше мукала
| МИН.ПРЕД.ВР., 2Л., ЕД.Ч., СР.Р. = беше мукало
| МИН.ПРЕД.ВР., 2Л., МН.Ч. = бяхте мукали
| МИН.ПРЕД.ВР., 3Л., ЕД.Ч., М.Р. = беше мукал
| МИН.ПРЕД.ВР., 3Л., ЕД.Ч., Ж.Р. = беше мукала
| МИН.ПРЕД.ВР., 3Л., ЕД.Ч., СР.Р. = беше мукало
| МИН.ПРЕД.ВР., 3Л., МН.Ч. = бяха мукали
| БЪД.ВР., 1Л., ЕД.Ч. = ще мукам
| БЪД.ВР., 1Л., МН.Ч. = ще мукаме
| БЪД.ВР., 2Л., ЕД.Ч. = ще мукаш
| БЪД.ВР., 2Л., МН.Ч. = ще мукате
| БЪД.ВР., 3Л., ЕД.Ч. = ще мука
| БЪД.ВР., 3Л., МН.Ч. = ще мукат
| БЪД.ПРЕД.ВР., 1Л., ЕД.Ч., М.Р. = ще съм мукал
| БЪД.ПРЕД.ВР., 1Л., ЕД.Ч., Ж.Р. = ще съм мукала
| БЪД.ПРЕД.ВР., 1Л., ЕД.Ч., СР.Р. = ще съм мукало
| БЪД.ПРЕД.ВР., 1Л., МН.Ч. = ще сме мукали
| БЪД.ПРЕД.ВР., 2Л., ЕД.Ч., М.Р. = ще си мукал
| БЪД.ПРЕД.ВР., 2Л., ЕД.Ч., Ж.Р. = ще си мукала
| БЪД.ПРЕД.ВР., 2Л., ЕД.Ч., СР.Р. = ще си мукало
| БЪД.ПРЕД.ВР., 2Л., МН.Ч. = ще сте мукали
| БЪД.ПРЕД.ВР., 3Л., ЕД.Ч., М.Р. = ще е мукал
| БЪД.ПРЕД.ВР., 3Л., ЕД.Ч., Ж.Р. = ще е мукала
| БЪД.ПРЕД.ВР., 3Л., ЕД.Ч., СР.Р. = ще е мукало
| БЪД.ПРЕД.ВР., 3Л., МН.Ч. = ще са мукали
| БЪД.ВР. В МИН., 1Л., ЕД.Ч. = щях да мукам
| БЪД.ВР. В МИН., 1Л., МН.Ч. = щяхме да мукаме
| БЪД.ВР. В МИН., 2Л., ЕД.Ч. = щеше да мукаш
| БЪД.ВР. В МИН., 2Л., МН.Ч. = щяхте да мукате
| БЪД.ВР. В МИН., 3Л., ЕД.Ч. = щеше да мука
| БЪД.ВР. В МИН., 3Л., МН.Ч. = щяха да мукат
| БЪД.ПРЕД.ВР. В МИН., 1Л., ЕД.Ч., М.Р. = щях да съм мукал
| БЪД.ПРЕД.ВР. В МИН., 1Л., ЕД.Ч., Ж.Р. = щях да съм мукала
| БЪД.ПРЕД.ВР. В МИН., 1Л., ЕД.Ч., СР.Р. = щях да съм мукало
| БЪД.ПРЕД.ВР. В МИН., 1Л., МН.Ч. = щяхме да сме мукали
| БЪД.ПРЕД.ВР. В МИН., 2Л., ЕД.Ч., М.Р. = щеше да си мукал
| БЪД.ПРЕД.ВР. В МИН., 2Л., ЕД.Ч., Ж.Р. = щеше да си мукала
| БЪД.ПРЕД.ВР. В МИН., 2Л., ЕД.Ч., СР.Р. = щеше да си мукало
| БЪД.ПРЕД.ВР. В МИН., 2Л., МН.Ч. = щяхте да сте мукали
| БЪД.ПРЕД.ВР. В МИН., 3Л., ЕД.Ч., М.Р. = щеше да е мукал
| БЪД.ПРЕД.ВР. В МИН., 3Л., ЕД.Ч., Ж.Р. = щеше да е мукала
| БЪД.ПРЕД.ВР. В МИН., 3Л., ЕД.Ч., СР.Р. = щеше да е мукало
| БЪД.ПРЕД.ВР. В МИН., 3Л., МН.Ч. = щяха да са мукали
| ПР.НАКЛ., СЕГ.ВР., 1Л., ЕД.Ч., М.Р. = мукал съм
| ПР.НАКЛ., СЕГ.ВР., 1Л., ЕД.Ч., Ж.Р. = мукала съм
| ПР.НАКЛ., СЕГ.ВР., 1Л., ЕД.Ч., СР.Р. = мукало съм
| ПР.НАКЛ., СЕГ.ВР., 1Л., МН.Ч. = мукали сме
| ПР.НАКЛ., СЕГ.ВР., 2Л., ЕД.Ч., М.Р. = мукал си
| ПР.НАКЛ., СЕГ.ВР., 2Л., ЕД.Ч., Ж.Р. = мукала си
| ПР.НАКЛ., СЕГ.ВР., 2Л., ЕД.Ч., СР.Р. = мукало си
| ПР.НАКЛ., СЕГ.ВР., 2Л., МН.Ч. = мукали сте
| ПР.НАКЛ., СЕГ.ВР., 3Л., ЕД.Ч., М.Р. = мукал (е)
| ПР.НАКЛ., СЕГ.ВР., 3Л., ЕД.Ч., Ж.Р. = мукала (е)
| ПР.НАКЛ., СЕГ.ВР., 3Л., ЕД.Ч., СР.Р. = мукало (е)
| ПР.НАКЛ., СЕГ.ВР., 3Л., МН.Ч. = мукали (са)
| ПР.НАКЛ., МИН.СВ.ВР., 1Л., ЕД.Ч., М.Р. = мукал съм
| ПР.НАКЛ., МИН.СВ.ВР., 1Л., ЕД.Ч., Ж.Р. = мукала съм
| ПР.НАКЛ., МИН.СВ.ВР., 1Л., ЕД.Ч., СР.Р. = мукало съм
| ПР.НАКЛ., МИН.СВ.ВР., 1Л., МН.Ч. = мукали сме
| ПР.НАКЛ., МИН.СВ.ВР., 2Л., ЕД.Ч., М.Р. = мукал си
| ПР.НАКЛ., МИН.СВ.ВР., 2Л., ЕД.Ч., Ж.Р. = мукала си
| ПР.НАКЛ., МИН.СВ.ВР., 2Л., ЕД.Ч., СР.Р. = мукало си
| ПР.НАКЛ., МИН.СВ.ВР., 2Л., МН.Ч. = мукали сте
| ПР.НАКЛ., МИН.СВ.ВР., 3Л., ЕД.Ч., М.Р. = мукал (е)
| ПР.НАКЛ., МИН.СВ.ВР., 3Л., ЕД.Ч., Ж.Р. = мукала (е)
| ПР.НАКЛ., МИН.СВ.ВР., 3Л., ЕД.Ч., СР.Р. = мукало (е)
| ПР.НАКЛ., МИН.СВ.ВР., 3Л., МН.Ч. = мукали (са)
| ПР.НАКЛ., МИН.НЕОПР.ВР., 1Л., ЕД.Ч., М.Р. = бил съм мукал
| ПР.НАКЛ., МИН.НЕОПР.ВР., 1Л., ЕД.Ч., Ж.Р. = била съм мукала
| ПР.НАКЛ., МИН.НЕОПР.ВР., 1Л., ЕД.Ч., СР.Р. = било съм мукало
| ПР.НАКЛ., МИН.НЕОПР.ВР., 1Л., МН.Ч. = били сме мукали
| ПР.НАКЛ., МИН.НЕОПР.ВР., 2Л., ЕД.Ч., М.Р. = бил си мукал
| ПР.НАКЛ., МИН.НЕОПР.ВР., 2Л., ЕД.Ч., Ж.Р. = била си мукала
| ПР.НАКЛ., МИН.НЕОПР.ВР., 2Л., ЕД.Ч., СР.Р. = било си мукало
| ПР.НАКЛ., МИН.НЕОПР.ВР., 2Л., МН.Ч. = били сте мукали
| ПР.НАКЛ., МИН.НЕОПР.ВР., 3Л., ЕД.Ч., М.Р. = бил (е) мукал
| ПР.НАКЛ., МИН.НЕОПР.ВР., 3Л., ЕД.Ч., Ж.Р. = била (е) мукала
| ПР.НАКЛ., МИН.НЕОПР.ВР., 3Л., ЕД.Ч., СР.Р. = било (е) мукало
| ПР.НАКЛ., МИН.НЕОПР.ВР., 3Л., МН.Ч. = били (са) мукали
| ПР.НАКЛ., БЪД.ВР., 1Л., ЕД.Ч., М.Р. = щял съм да мукам
| ПР.НАКЛ., БЪД.ВР., 1Л., ЕД.Ч., Ж.Р. = щяла съм да мукам
| ПР.НАКЛ., БЪД.ВР., 1Л., ЕД.Ч., СР.Р. = щяло съм да мукам
| ПР.НАКЛ., БЪД.ВР., 1Л., МН.Ч. = щели сме да мукаме
| ПР.НАКЛ., БЪД.ВР., 2Л., ЕД.Ч., М.Р. = щял си да мукаш
| ПР.НАКЛ., БЪД.ВР., 2Л., ЕД.Ч., Ж.Р. = щяла си да мукаш
| ПР.НАКЛ., БЪД.ВР., 2Л., ЕД.Ч., СР.Р. = щяло си да мукаш
| ПР.НАКЛ., БЪД.ВР., 2Л., МН.Ч. = щели сте да мукате
| ПР.НАКЛ., БЪД.ВР., 3Л., ЕД.Ч., М.Р. = щял (е) да мука
| ПР.НАКЛ., БЪД.ВР., 3Л., ЕД.Ч., Ж.Р. = щяла (е) да мука
| ПР.НАКЛ., БЪД.ВР., 3Л., ЕД.Ч., СР.Р. = щяло (е) да мука
| ПР.НАКЛ., БЪД.ВР., 3Л., МН.Ч. = щели (са) да мукат
| ПР.НАКЛ., БЪД.ПРЕД.ВР., 1Л., ЕД.Ч., М.Р. = щял съм да съм мукал
| ПР.НАКЛ., БЪД.ПРЕД.ВР., 1Л., ЕД.Ч., Ж.Р. = щяла съм да съм мукала
| ПР.НАКЛ., БЪД.ПРЕД.ВР., 1Л., ЕД.Ч., СР.Р. = щяло съм да съм мукало
| ПР.НАКЛ., БЪД.ПРЕД.ВР., 1Л., МН.Ч. = щели сме да сме мукали
| ПР.НАКЛ., БЪД.ПРЕД.ВР., 2Л., ЕД.Ч., М.Р. = щял си да си мукал
| ПР.НАКЛ., БЪД.ПРЕД.ВР., 2Л., ЕД.Ч., Ж.Р. = щяла си да си мукала
| ПР.НАКЛ., БЪД.ПРЕД.ВР., 2Л., ЕД.Ч., СР.Р. = щяло си да си мукало
| ПР.НАКЛ., БЪД.ПРЕД.ВР., 2Л., МН.Ч. = щели сте да сте мукали
| ПР.НАКЛ., БЪД.ПРЕД.ВР., 3Л., ЕД.Ч., М.Р. = щял (е) да е мукал
| ПР.НАКЛ., БЪД.ПРЕД.ВР., 3Л., ЕД.Ч., Ж.Р. = щяла (е) да е мукала
| ПР.НАКЛ., БЪД.ПРЕД.ВР., 3Л., ЕД.Ч., СР.Р. = щяло (е) да е мукало
| ПР.НАКЛ., БЪД.ПРЕД.ВР., 3Л., МН.Ч. = щели (са) да са мукали
| УСЛОВНО НАКЛОНЕНИЕ, 1Л., ЕД.Ч., М.Р. = бих мукал
| УСЛОВНО НАКЛОНЕНИЕ, 1Л., ЕД.Ч., Ж.Р. = бих мукала
| УСЛОВНО НАКЛОНЕНИЕ, 1Л., ЕД.Ч., СР.Р. = бих мукало
| УСЛОВНО НАКЛОНЕНИЕ, 1Л., МН.Ч. = бихме мукали
| УСЛОВНО НАКЛОНЕНИЕ, 2Л., ЕД.Ч., М.Р. = би мукал
| УСЛОВНО НАКЛОНЕНИЕ, 2Л., ЕД.Ч., Ж.Р. = би мукала
| УСЛОВНО НАКЛОНЕНИЕ, 2Л., ЕД.Ч., СР.Р. = би мукало
| УСЛОВНО НАКЛОНЕНИЕ, 2Л., МН.Ч. = бихте мукали
| УСЛОВНО НАКЛОНЕНИЕ, 3Л., ЕД.Ч., М.Р. = би мукал
| УСЛОВНО НАКЛОНЕНИЕ, 3Л., ЕД.Ч., Ж.Р. = би мукала
| УСЛОВНО НАКЛОНЕНИЕ, 3Л., ЕД.Ч., СР.Р. = би мукало
| УСЛОВНО НАКЛОНЕНИЕ, 3Л., МН.Ч. = биха мукали
| ПОВЕЛИТЕЛНО НАКЛОНЕНИЕ, ЕД.Ч. = му·кай
| ПОВЕЛИТЕЛНО НАКЛОНЕНИЕ, МН.Ч. = му·кай·те
| МИН.СТРАД.ПРИЧ. М.Р. = му·кан
| МИН.СТРАД.ПРИЧ. М.Р. НЕПЪЛЕН ЧЛЕН = му·ка·ния
| МИН.СТРАД.ПРИЧ. М.Р. ПЪЛЕН ЧЛЕН = му·ка·ни·ят
| МИН.СТРАД.ПРИЧ. Ж.Р. = му·ка·на
| МИН.СТРАД.ПРИЧ. Ж.Р. ЧЛЕН = му·ка·на·та
| МИН.СТРАД.ПРИЧ. СР.Р. = му·ка·но
| МИН.СТРАД.ПРИЧ. СР.Р. ЧЛЕН = му·ка·но·то
| МИН.СТРАД.ПРИЧ. МН.Ч. = му·ка·ни
| МИН.СТРАД.ПРИЧ. МН.Ч. ЧЛЕН = му·ка·ни·те
| МИН.ДЕЯТ.СВ.ПРИЧ. М.Р. = му·кал
| МИН.ДЕЯТ.СВ.ПРИЧ. М.Р. НЕПЪЛЕН ЧЛЕН = му·ка·лия
| МИН.ДЕЯТ.СВ.ПРИЧ. М.Р. ПЪЛЕН ЧЛЕН = му·ка·ли·ят
| МИН.ДЕЯТ.СВ.ПРИЧ. Ж.Р. = му·ка·ла
| МИН.ДЕЯТ.СВ.ПРИЧ. Ж.Р. ЧЛЕН = му·ка·ла·та
| МИН.ДЕЯТ.СВ.ПРИЧ. СР.Р. = му·ка·ло
| МИН.ДЕЯТ.СВ.ПРИЧ. СР.Р. ЧЛЕН = му·ка·ло·то
| МИН.ДЕЯТ.СВ.ПРИЧ. МН.Ч. = му·ка·ли
| МИН.ДЕЯТ.СВ.ПРИЧ. МН.Ч. ЧЛЕН = му·ка·ли·те
| МИН.ДЕЯТ.НЕСВ.ПРИЧ. М.Р. = му·кал
| МИН.ДЕЯТ.НЕСВ.ПРИЧ. М.Р. НЕПЪЛЕН ЧЛЕН = му·ка·лия
| МИН.ДЕЯТ.НЕСВ.ПРИЧ. М.Р. ПЪЛЕН ЧЛЕН = му·ка·ли·ят
| МИН.ДЕЯТ.НЕСВ.ПРИЧ. Ж.Р. = му·ка·ла
| МИН.ДЕЯТ.НЕСВ.ПРИЧ. Ж.Р. ЧЛЕН = му·ка·ла·та
| МИН.ДЕЯТ.НЕСВ.ПРИЧ. СР.Р. = му·ка·ло
| МИН.ДЕЯТ.НЕСВ.ПРИЧ. СР.Р. ЧЛЕН = му·ка·ло·то
| МИН.ДЕЯТ.НЕСВ.ПРИЧ. МН.Ч. = му·ка·ли
| МИН.ДЕЯТ.НЕСВ.ПРИЧ. МН.Ч. ЧЛЕН = му·ка·ли·те
| СЕГ.ДЕЯТ.ПРИЧ. М.Р. = му·кащ
| СЕГ.ДЕЯТ.ПРИЧ. М.Р. НЕПЪЛЕН ЧЛЕН = му·ка·щия
| СЕГ.ДЕЯТ.ПРИЧ. М.Р. ПЪЛЕН ЧЛЕН = му·ка·щи·ят
| СЕГ.ДЕЯТ.ПРИЧ. Ж.Р. = му·ка·ща
| СЕГ.ДЕЯТ.ПРИЧ. Ж.Р. ЧЛЕН = му·ка·ща·та
| СЕГ.ДЕЯТ.ПРИЧ. СР.Р. = му·ка·що
| СЕГ.ДЕЯТ.ПРИЧ. СР.Р. ЧЛЕН = му·ка·що·то
| СЕГ.ДЕЯТ.ПРИЧ. МН.Ч. = му·ка·щи
| СЕГ.ДЕЯТ.ПРИЧ. МН.Ч. ЧЛЕН = му·ка·щи·те
| ДЕЕПРИЧАСТИЕ = му·кай·ки
| СКРИТИ ПРЕПРАТКИ = 
[[мукам]],
[[мукаш]],
[[мука]],
[[мукаме]],
[[мукате]],
[[мукат]],
[[муках]],
[[мукахме]],
[[мукахте]],
[[мукаха]],
[[мукаше]],
[[мукай]],
[[мукайте]],
[[мукал]],
[[мукалия]],
[[мукалият]],
[[мукала]],
[[мукалата]],
[[мукало]],
[[мукалото]],
[[мукали]],
[[мукалите]],
[[мукан]],
[[мукания]],
[[муканият]],
[[мукана]],
[[муканата]],
[[мукано]],
[[муканото]],
[[мукани]],
[[муканите]],
[[мукащ]],
[[мукащия]],
[[мукащият]],
[[мукаща]],
[[мукащата]],
[[мукащо]],
[[мукащото]],
[[мукащи]],
[[мукащите]],
[[мукайки]],
[[мукал съм]],
[[мукала съм]],
[[мукало съм]],
[[мукали сме]],
[[мукал си]],
[[мукала си]],
[[мукало си]],
[[мукали сте]],
[[мукал е]],
[[мукала е]],
[[мукало е]],
[[мукали са]],
[[бях мукал]],
[[бях мукала]],
[[бях мукало]],
[[бяхме мукали]],
[[беше мукал]],
[[беше мукала]],
[[беше мукало]],
[[бяхте мукали]],
[[бяха мукали]],
[[ще мукам]],
[[ще мукаме]],
[[ще мукаш]],
[[ще мукате]],
[[ще мука]],
[[ще мукат]],
[[ще съм мукал]],
[[ще съм мукала]],
[[ще съм мукало]],
[[ще сме мукали]],
[[ще си мукал]],
[[ще си мукала]],
[[ще си мукало]],
[[ще сте мукали]],
[[ще е мукал]],
[[ще е мукала]],
[[ще е мукало]],
[[ще са мукали]],
[[щях да мукам]],
[[щяхме да мукаме]],
[[щеше да мукаш]],
[[щяхте да мукате]],
[[щеше да мука]],
[[щяха да мукат]],
[[щях да съм мукал]],
[[щях да съм мукала]],
[[щях да съм мукало]],
[[щяхме да сме мукали]],
[[щеше да си мукал]],
[[щеше да си мукала]],
[[щеше да си мукало]],
[[щяхте да сте мукали]],
[[щеше да е мукал]],
[[щеше да е мукала]],
[[щеше да е мукало]],
[[щяха да са мукали]],
[[бил съм мукал]],
[[била съм мукала]],
[[било съм мукало]],
[[били сме мукали]],
[[бил си мукал]],
[[била си мукала]],
[[било си мукало]],
[[били сте мукали]],
[[бил е мукал]],
[[била е мукала]],
[[било е мукало]],
[[били са мукали]],
[[щял съм да мукам]],
[[щяла съм да мукам]],
[[щяло съм да мукам]],
[[щели сме да мукаме]],
[[щял си да мукаш]],
[[щяла си да мукаш]],
[[щяло си да мукаш]],
[[щели сте да мукате]],
[[щял да мука]],
[[щяла да мука]],
[[щяло да мука]],
[[щели да мукат]],
[[щял е да мука]],
[[щяла е да мука]],
[[щяло е да мука]],
[[щели са да мукат]],
[[щял съм да съм мукал]],
[[щяла съм да съм мукала]],
[[щяло съм да съм мукало]],
[[щели сме да сме мукали]],
[[щял си да си мукал]],
[[щяла си да си мукала]],
[[щяло си да си мукало]],
[[щели сте да сте мукали]],
[[щял да е мукал]],
[[щяла да е мукала]],
[[щяло да е мукало]],
[[щели да са мукали]],
[[щял е да е мукал]],
[[щяла е да е мукала]],
[[щяло е да е мукало]],
[[щели са да са мукали]],
[[бих мукал]],
[[бих мукала]],
[[бих мукало]],
[[бихме мукали]],
[[би мукал]],
[[би мукала]],
[[би мукало]],
[[бихте мукали]],
[[биха мукали]],
}}</text>
      <sha1>q2lou26q74dma2x4fn5plh15rcrf2i6</sha1>
    </revision>
  </page>
  <page>
    <title>Шаблон:Словоформи/мумифицирам</title>
    <ns>10</ns>
    <id>518736</id>
    <revision>
      <id>550716</id>
      <timestamp>2005-05-11T05:15:16Z</timestamp>
      <contributor>
        <username>Bgbot</username>
        <id>83</id>
      </contributor>
      <comment>Борислав: Шаблон със словоформи</comment>
      <model>wikitext</model>
      <format>text/x-wiki</format>
      <text bytes="22864" xml:space="preserve">{{Шаблон:Словоформи/Глагол|
  ОСНОВНА ФОРМА = мумифицирам
| СЕГ.ВР., 1Л., ЕД.Ч. = му·ми·фи·ци·рам
| СЕГ.ВР., 1Л., МН.Ч. = му·ми·фи·ци·ра·ме
| СЕГ.ВР., 2Л., ЕД.Ч. = му·ми·фи·ци·раш
| СЕГ.ВР., 2Л., МН.Ч. = му·ми·фи·ци·ра·те
| СЕГ.ВР., 3Л., ЕД.Ч. = му·ми·фи·ци·ра
| СЕГ.ВР., 3Л., МН.Ч. = му·ми·фи·ци·рат
| МИН.СВ.ВР., 1Л., ЕД.Ч. = му·ми·фи·ци·рах
| МИН.СВ.ВР., 1Л., МН.Ч. = му·ми·фи·ци·рах·ме
| МИН.СВ.ВР., 2Л., ЕД.Ч. = му·ми·фи·ци·ра
| МИН.СВ.ВР., 2Л., МН.Ч. = му·ми·фи·ци·рах·те
| МИН.СВ.ВР., 3Л., ЕД.Ч. = му·ми·фи·ци·ра
| МИН.СВ.ВР., 3Л., МН.Ч. = му·ми·фи·ци·ра·ха
| МИН.НЕСВ.ВР., 1Л., ЕД.Ч. = му·ми·фи·ци·рах
| МИН.НЕСВ.ВР., 1Л., МН.Ч. = му·ми·фи·ци·рах·ме
| МИН.НЕСВ.ВР., 2Л., ЕД.Ч. = му·ми·фи·ци·ра·ше
| МИН.НЕСВ.ВР., 2Л., МН.Ч. = му·ми·фи·ци·рах·те
| МИН.НЕСВ.ВР., 3Л., ЕД.Ч. = му·ми·фи·ци·ра·ше
| МИН.НЕСВ.ВР., 3Л., МН.Ч. = му·ми·фи·ци·ра·ха
| МИН.НЕОПР.ВР., 1Л., ЕД.Ч., М.Р. = мумифицирал съм
| МИН.НЕОПР.ВР., 1Л., ЕД.Ч., Ж.Р. = мумифицирала съм
| МИН.НЕОПР.ВР., 1Л., ЕД.Ч., СР.Р. = мумифицирало съм
| МИН.НЕОПР.ВР., 1Л., МН.Ч. = мумифицирали сме
| МИН.НЕОПР.ВР., 2Л., ЕД.Ч., М.Р. = мумифицирал си
| МИН.НЕОПР.ВР., 2Л., ЕД.Ч., Ж.Р. = мумифицирала си
| МИН.НЕОПР.ВР., 2Л., ЕД.Ч., СР.Р. = мумифицирало си
| МИН.НЕОПР.ВР., 2Л., МН.Ч. = мумифицирали сте
| МИН.НЕОПР.ВР., 3Л., ЕД.Ч., М.Р. = мумифицирал е
| МИН.НЕОПР.ВР., 3Л., ЕД.Ч., Ж.Р. = мумифицирала е
| МИН.НЕОПР.ВР., 3Л., ЕД.Ч., СР.Р. = мумифицирало е
| МИН.НЕОПР.ВР., 3Л., МН.Ч. = мумифицирали са
| МИН.ПРЕД.ВР., 1Л., ЕД.Ч., М.Р. = бях мумифицирал
| МИН.ПРЕД.ВР., 1Л., ЕД.Ч., Ж.Р. = бях мумифицирала
| МИН.ПРЕД.ВР., 1Л., ЕД.Ч., СР.Р. = бях мумифицирало
| МИН.ПРЕД.ВР., 1Л., МН.Ч. = бяхме мумифицирали
| МИН.ПРЕД.ВР., 2Л., ЕД.Ч., М.Р. = беше мумифицирал
| МИН.ПРЕД.ВР., 2Л., ЕД.Ч., Ж.Р. = беше мумифицирала
| МИН.ПРЕД.ВР., 2Л., ЕД.Ч., СР.Р. = беше мумифицирало
| МИН.ПРЕД.ВР., 2Л., МН.Ч. = бяхте мумифицирали
| МИН.ПРЕД.ВР., 3Л., ЕД.Ч., М.Р. = беше мумифицирал
| МИН.ПРЕД.ВР., 3Л., ЕД.Ч., Ж.Р. = беше мумифицирала
| МИН.ПРЕД.ВР., 3Л., ЕД.Ч., СР.Р. = беше мумифицирало
| МИН.ПРЕД.ВР., 3Л., МН.Ч. = бяха мумифицирали
| БЪД.ВР., 1Л., ЕД.Ч. = ще мумифицирам
| БЪД.ВР., 1Л., МН.Ч. = ще мумифицираме
| БЪД.ВР., 2Л., ЕД.Ч. = ще мумифицираш
| БЪД.ВР., 2Л., МН.Ч. = ще мумифицирате
| БЪД.ВР., 3Л., ЕД.Ч. = ще мумифицира
| БЪД.ВР., 3Л., МН.Ч. = ще мумифицират
| БЪД.ПРЕД.ВР., 1Л., ЕД.Ч., М.Р. = ще съм мумифицирал
| БЪД.ПРЕД.ВР., 1Л., ЕД.Ч., Ж.Р. = ще съм мумифицирала
| БЪД.ПРЕД.ВР., 1Л., ЕД.Ч., СР.Р. = ще съм мумифицирало
| БЪД.ПРЕД.ВР., 1Л., МН.Ч. = ще сме мумифицирали
| БЪД.ПРЕД.ВР., 2Л., ЕД.Ч., М.Р. = ще си мумифицирал
| БЪД.ПРЕД.ВР., 2Л., ЕД.Ч., Ж.Р. = ще си мумифицирала
| БЪД.ПРЕД.ВР., 2Л., ЕД.Ч., СР.Р. = ще си мумифицирало
| БЪД.ПРЕД.ВР., 2Л., МН.Ч. = ще сте мумифицирали
| БЪД.ПРЕД.ВР., 3Л., ЕД.Ч., М.Р. = ще е мумифицирал
| БЪД.ПРЕД.ВР., 3Л., ЕД.Ч., Ж.Р. = ще е мумифицирала
| БЪД.ПРЕД.ВР., 3Л., ЕД.Ч., СР.Р. = ще е мумифицирало
| БЪД.ПРЕД.ВР., 3Л., МН.Ч. = ще са мумифицирали
| БЪД.ВР. В МИН., 1Л., ЕД.Ч. = щях да мумифицирам
| БЪД.ВР. В МИН., 1Л., МН.Ч. = щяхме да мумифицираме
| БЪД.ВР. В МИН., 2Л., ЕД.Ч. = щеше да мумифицираш
| БЪД.ВР. В МИН., 2Л., МН.Ч. = щяхте да мумифицирате
| БЪД.ВР. В МИН., 3Л., ЕД.Ч. = щеше да мумифицира
| БЪД.ВР. В МИН., 3Л., МН.Ч. = щяха да мумифицират
| БЪД.ПРЕД.ВР. В МИН., 1Л., ЕД.Ч., М.Р. = щях да съм мумифицирал
| БЪД.ПРЕД.ВР. В МИН., 1Л., ЕД.Ч., Ж.Р. = щях да съм мумифицирала
| БЪД.ПРЕД.ВР. В МИН., 1Л., ЕД.Ч., СР.Р. = щях да съм мумифицирало
| БЪД.ПРЕД.ВР. В МИН., 1Л., МН.Ч. = щяхме да сме мумифицирали
| БЪД.ПРЕД.ВР. В МИН., 2Л., ЕД.Ч., М.Р. = щеше да си мумифицирал
| БЪД.ПРЕД.ВР. В МИН., 2Л., ЕД.Ч., Ж.Р. = щеше да си мумифицирала
| БЪД.ПРЕД.ВР. В МИН., 2Л., ЕД.Ч., СР.Р. = щеше да си мумифицирало
| БЪД.ПРЕД.ВР. В МИН., 2Л., МН.Ч. = щяхте да сте мумифицирали
| БЪД.ПРЕД.ВР. В МИН., 3Л., ЕД.Ч., М.Р. = щеше да е мумифицирал
| БЪД.ПРЕД.ВР. В МИН., 3Л., ЕД.Ч., Ж.Р. = щеше да е мумифицирала
| БЪД.ПРЕД.ВР. В МИН., 3Л., ЕД.Ч., СР.Р. = щеше да е мумифицирало
| БЪД.ПРЕД.ВР. В МИН., 3Л., МН.Ч. = щяха да са мумифицирали
| ПР.НАКЛ., СЕГ.ВР., 1Л., ЕД.Ч., М.Р. = мумифицирал съм
| ПР.НАКЛ., СЕГ.ВР., 1Л., ЕД.Ч., Ж.Р. = мумифицирала съм
| ПР.НАКЛ., СЕГ.ВР., 1Л., ЕД.Ч., СР.Р. = мумифицирало съм
| ПР.НАКЛ., СЕГ.ВР., 1Л., МН.Ч. = мумифицирали сме
| ПР.НАКЛ., СЕГ.ВР., 2Л., ЕД.Ч., М.Р. = мумифицирал си
| ПР.НАКЛ., СЕГ.ВР., 2Л., ЕД.Ч., Ж.Р. = мумифицирала си
| ПР.НАКЛ., СЕГ.ВР., 2Л., ЕД.Ч., СР.Р. = мумифицирало си
| ПР.НАКЛ., СЕГ.ВР., 2Л., МН.Ч. = мумифицирали сте
| ПР.НАКЛ., СЕГ.ВР., 3Л., ЕД.Ч., М.Р. = мумифицирал (е)
| ПР.НАКЛ., СЕГ.ВР., 3Л., ЕД.Ч., Ж.Р. = мумифицирала (е)
| ПР.НАКЛ., СЕГ.ВР., 3Л., ЕД.Ч., СР.Р. = мумифицирало (е)
| ПР.НАКЛ., СЕГ.ВР., 3Л., МН.Ч. = мумифицирали (са)
| ПР.НАКЛ., МИН.СВ.ВР., 1Л., ЕД.Ч., М.Р. = мумифицирал съм
| ПР.НАКЛ., МИН.СВ.ВР., 1Л., ЕД.Ч., Ж.Р. = мумифицирала съм
| ПР.НАКЛ., МИН.СВ.ВР., 1Л., ЕД.Ч., СР.Р. = мумифицирало съм
| ПР.НАКЛ., МИН.СВ.ВР., 1Л., МН.Ч. = мумифицирали сме
| ПР.НАКЛ., МИН.СВ.ВР., 2Л., ЕД.Ч., М.Р. = мумифицирал си
| ПР.НАКЛ., МИН.СВ.ВР., 2Л., ЕД.Ч., Ж.Р. = мумифицирала си
| ПР.НАКЛ., МИН.СВ.ВР., 2Л., ЕД.Ч., СР.Р. = мумифицирало си
| ПР.НАКЛ., МИН.СВ.ВР., 2Л., МН.Ч. = мумифицирали сте
| ПР.НАКЛ., МИН.СВ.ВР., 3Л., ЕД.Ч., М.Р. = мумифицирал (е)
| ПР.НАКЛ., МИН.СВ.ВР., 3Л., ЕД.Ч., Ж.Р. = мумифицирала (е)
| ПР.НАКЛ., МИН.СВ.ВР., 3Л., ЕД.Ч., СР.Р. = мумифицирало (е)
| ПР.НАКЛ., МИН.СВ.ВР., 3Л., МН.Ч. = мумифицирали (са)
| ПР.НАКЛ., МИН.НЕОПР.ВР., 1Л., ЕД.Ч., М.Р. = бил съм мумифицирал
| ПР.НАКЛ., МИН.НЕОПР.ВР., 1Л., ЕД.Ч., Ж.Р. = била съм мумифицирала
| ПР.НАКЛ., МИН.НЕОПР.ВР., 1Л., ЕД.Ч., СР.Р. = било съм мумифицирало
| ПР.НАКЛ., МИН.НЕОПР.ВР., 1Л., МН.Ч. = били сме мумифицирали
| ПР.НАКЛ., МИН.НЕОПР.ВР., 2Л., ЕД.Ч., М.Р. = бил си мумифицирал
| ПР.НАКЛ., МИН.НЕОПР.ВР., 2Л., ЕД.Ч., Ж.Р. = била си мумифицирала
| ПР.НАКЛ., МИН.НЕОПР.ВР., 2Л., ЕД.Ч., СР.Р. = било си мумифицирало
| ПР.НАКЛ., МИН.НЕОПР.ВР., 2Л., МН.Ч. = били сте мумифицирали
| ПР.НАКЛ., МИН.НЕОПР.ВР., 3Л., ЕД.Ч., М.Р. = бил (е) мумифицирал
| ПР.НАКЛ., МИН.НЕОПР.ВР., 3Л., ЕД.Ч., Ж.Р. = била (е) мумифицирала
| ПР.НАКЛ., МИН.НЕОПР.ВР., 3Л., ЕД.Ч., СР.Р. = било (е) мумифицирало
| ПР.НАКЛ., МИН.НЕОПР.ВР., 3Л., МН.Ч. = били (са) мумифицирали
| ПР.НАКЛ., БЪД.ВР., 1Л., ЕД.Ч., М.Р. = щял съм да мумифицирам
| ПР.НАКЛ., БЪД.ВР., 1Л., ЕД.Ч., Ж.Р. = щяла съм да мумифицирам
| ПР.НАКЛ., БЪД.ВР., 1Л., ЕД.Ч., СР.Р. = щяло съм да мумифицирам
| ПР.НАКЛ., БЪД.ВР., 1Л., МН.Ч. = щели сме да мумифицираме
| ПР.НАКЛ., БЪД.ВР., 2Л., ЕД.Ч., М.Р. = щял си да мумифицираш
| ПР.НАКЛ., БЪД.ВР., 2Л., ЕД.Ч., Ж.Р. = щяла си да мумифицираш
| ПР.НАКЛ., БЪД.ВР., 2Л., ЕД.Ч., СР.Р. = щяло си да мумифицираш
| ПР.НАКЛ., БЪД.ВР., 2Л., МН.Ч. = щели сте да мумифицирате
| ПР.НАКЛ., БЪД.ВР., 3Л., ЕД.Ч., М.Р. = щял (е) да мумифицира
| ПР.НАКЛ., БЪД.ВР., 3Л., ЕД.Ч., Ж.Р. = щяла (е) да мумифицира
| ПР.НАКЛ., БЪД.ВР., 3Л., ЕД.Ч., СР.Р. = щяло (е) да мумифицира
| ПР.НАКЛ., БЪД.ВР., 3Л., МН.Ч. = щели (са) да мумифицират
| ПР.НАКЛ., БЪД.ПРЕД.ВР., 1Л., ЕД.Ч., М.Р. = щял съм да съм мумифицирал
| ПР.НАКЛ., БЪД.ПРЕД.ВР., 1Л., ЕД.Ч., Ж.Р. = щяла съм да съм мумифицирала
| ПР.НАКЛ., БЪД.ПРЕД.ВР., 1Л., ЕД.Ч., СР.Р. = щяло съм да съм мумифицирало
| ПР.НАКЛ., БЪД.ПРЕД.ВР., 1Л., МН.Ч. = щели сме да сме мумифицирали
| ПР.НАКЛ., БЪД.ПРЕД.ВР., 2Л., ЕД.Ч., М.Р. = щял си да си мумифицирал
| ПР.НАКЛ., БЪД.ПРЕД.ВР., 2Л., ЕД.Ч., Ж.Р. = щяла си да си мумифицирала
| ПР.НАКЛ., БЪД.ПРЕД.ВР., 2Л., ЕД.Ч., СР.Р. = щяло си да си мумифицирало
| ПР.НАКЛ., БЪД.ПРЕД.ВР., 2Л., МН.Ч. = щели сте да сте мумифицирали
| ПР.НАКЛ., БЪД.ПРЕД.ВР., 3Л., ЕД.Ч., М.Р. = щял (е) да е мумифицирал
| ПР.НАКЛ., БЪД.ПРЕД.ВР., 3Л., ЕД.Ч., Ж.Р. = щяла (е) да е мумифицирала
| ПР.НАКЛ., БЪД.ПРЕД.ВР., 3Л., ЕД.Ч., СР.Р. = щяло (е) да е мумифицирало
| ПР.НАКЛ., БЪД.ПРЕД.ВР., 3Л., МН.Ч. = щели (са) да са мумифицирали
| УСЛОВНО НАКЛОНЕНИЕ, 1Л., ЕД.Ч., М.Р. = бих мумифицирал
| УСЛОВНО НАКЛОНЕНИЕ, 1Л., ЕД.Ч., Ж.Р. = бих мумифицирала
| УСЛОВНО НАКЛОНЕНИЕ, 1Л., ЕД.Ч., СР.Р. = бих мумифицирало
| УСЛОВНО НАКЛОНЕНИЕ, 1Л., МН.Ч. = бихме мумифицирали
| УСЛОВНО НАКЛОНЕНИЕ, 2Л., ЕД.Ч., М.Р. = би мумифицирал
| УСЛОВНО НАКЛОНЕНИЕ, 2Л., ЕД.Ч., Ж.Р. = би мумифицирала
| УСЛОВНО НАКЛОНЕНИЕ, 2Л., ЕД.Ч., СР.Р. = би мумифицирало
| УСЛОВНО НАКЛОНЕНИЕ, 2Л., МН.Ч. = бихте мумифицирали
| УСЛОВНО НАКЛОНЕНИЕ, 3Л., ЕД.Ч., М.Р. = би мумифицирал
| УСЛОВНО НАКЛОНЕНИЕ, 3Л., ЕД.Ч., Ж.Р. = би мумифицирала
| УСЛОВНО НАКЛОНЕНИЕ, 3Л., ЕД.Ч., СР.Р. = би мумифицирало
| УСЛОВНО НАКЛОНЕНИЕ, 3Л., МН.Ч. = биха мумифицирали
| ПОВЕЛИТЕЛНО НАКЛОНЕНИЕ, ЕД.Ч. = му·ми·фи·ци·рай
| ПОВЕЛИТЕЛНО НАКЛОНЕНИЕ, МН.Ч. = му·ми·фи·ци·рай·те
| МИН.СТРАД.ПРИЧ. М.Р. = му·ми·фи·ци·ран
| МИН.СТРАД.ПРИЧ. М.Р. НЕПЪЛЕН ЧЛЕН = му·ми·фи·ци·ра·ния
| МИН.СТРАД.ПРИЧ. М.Р. ПЪЛЕН ЧЛЕН = му·ми·фи·ци·ра·ни·ят
| МИН.СТРАД.ПРИЧ. Ж.Р. = му·ми·фи·ци·ра·на
| МИН.СТРАД.ПРИЧ. Ж.Р. ЧЛЕН = му·ми·фи·ци·ра·на·та
| МИН.СТРАД.ПРИЧ. СР.Р. = му·ми·фи·ци·ра·но
| МИН.СТРАД.ПРИЧ. СР.Р. ЧЛЕН = му·ми·фи·ци·ра·но·то
| МИН.СТРАД.ПРИЧ. МН.Ч. = му·ми·фи·ци·ра·ни
| МИН.СТРАД.ПРИЧ. МН.Ч. ЧЛЕН = му·ми·фи·ци·ра·ни·те
| МИН.ДЕЯТ.СВ.ПРИЧ. М.Р. = му·ми·фи·ци·рал
| МИН.ДЕЯТ.СВ.ПРИЧ. М.Р. НЕПЪЛЕН ЧЛЕН = му·ми·фи·ци·ра·лия
| МИН.ДЕЯТ.СВ.ПРИЧ. М.Р. ПЪЛЕН ЧЛЕН = му·ми·фи·ци·ра·ли·ят
| МИН.ДЕЯТ.СВ.ПРИЧ. Ж.Р. = му·ми·фи·ци·ра·ла
| МИН.ДЕЯТ.СВ.ПРИЧ. Ж.Р. ЧЛЕН = му·ми·фи·ци·ра·ла·та
| МИН.ДЕЯТ.СВ.ПРИЧ. СР.Р. = му·ми·фи·ци·ра·ло
| МИН.ДЕЯТ.СВ.ПРИЧ. СР.Р. ЧЛЕН = му·ми·фи·ци·ра·ло·то
| МИН.ДЕЯТ.СВ.ПРИЧ. МН.Ч. = му·ми·фи·ци·ра·ли
| МИН.ДЕЯТ.СВ.ПРИЧ. МН.Ч. ЧЛЕН = му·ми·фи·ци·ра·ли·те
| МИН.ДЕЯТ.НЕСВ.ПРИЧ. М.Р. = му·ми·фи·ци·рал
| МИН.ДЕЯТ.НЕСВ.ПРИЧ. М.Р. НЕПЪЛЕН ЧЛЕН = му·ми·фи·ци·ра·лия
| МИН.ДЕЯТ.НЕСВ.ПРИЧ. М.Р. ПЪЛЕН ЧЛЕН = му·ми·фи·ци·ра·ли·ят
| МИН.ДЕЯТ.НЕСВ.ПРИЧ. Ж.Р. = му·ми·фи·ци·ра·ла
| МИН.ДЕЯТ.НЕСВ.ПРИЧ. Ж.Р. ЧЛЕН = му·ми·фи·ци·ра·ла·та
| МИН.ДЕЯТ.НЕСВ.ПРИЧ. СР.Р. = му·ми·фи·ци·ра·ло
| МИН.ДЕЯТ.НЕСВ.ПРИЧ. СР.Р. ЧЛЕН = му·ми·фи·ци·ра·ло·то
| МИН.ДЕЯТ.НЕСВ.ПРИЧ. МН.Ч. = му·ми·фи·ци·ра·ли
| МИН.ДЕЯТ.НЕСВ.ПРИЧ. МН.Ч. ЧЛЕН = му·ми·фи·ци·ра·ли·те
| СЕГ.ДЕЯТ.ПРИЧ. М.Р. = му·ми·фи·ци·ращ
| СЕГ.ДЕЯТ.ПРИЧ. М.Р. НЕПЪЛЕН ЧЛЕН = му·ми·фи·ци·ра·щия
| СЕГ.ДЕЯТ.ПРИЧ. М.Р. ПЪЛЕН ЧЛЕН = му·ми·фи·ци·ра·щи·ят
| СЕГ.ДЕЯТ.ПРИЧ. Ж.Р. = му·ми·фи·ци·ра·ща
| СЕГ.ДЕЯТ.ПРИЧ. Ж.Р. ЧЛЕН = му·ми·фи·ци·ра·ща·та
| СЕГ.ДЕЯТ.ПРИЧ. СР.Р. = му·ми·фи·ци·ра·що
| СЕГ.ДЕЯТ.ПРИЧ. СР.Р. ЧЛЕН = му·ми·фи·ци·ра·що·то
| СЕГ.ДЕЯТ.ПРИЧ. МН.Ч. = му·ми·фи·ци·ра·щи
| СЕГ.ДЕЯТ.ПРИЧ. МН.Ч. ЧЛЕН = му·ми·фи·ци·ра·щи·те
| ДЕЕПРИЧАСТИЕ = му·ми·фи·ци·рай·ки
| СКРИТИ ПРЕПРАТКИ = 
[[мумифицирам]],
[[мумифицираш]],
[[мумифицира]],
[[мумифицираме]],
[[мумифицирате]],
[[мумифицират]],
[[мумифицирах]],
[[мумифицирахме]],
[[мумифицирахте]],
[[мумифицираха]],
[[мумифицираше]],
[[мумифицирай]],
[[мумифицирайте]],
[[мумифицирал]],
[[мумифициралия]],
[[мумифициралият]],
[[мумифицирала]],
[[мумифициралата]],
[[мумифицирало]],
[[мумифициралото]],
[[мумифицирали]],
[[мумифициралите]],
[[мумифициран]],
[[мумифицирания]],
[[мумифицираният]],
[[мумифицирана]],
[[мумифицираната]],
[[мумифицирано]],
[[мумифицираното]],
[[мумифицирани]],
[[мумифицираните]],
[[мумифициращ]],
[[мумифициращия]],
[[мумифициращият]],
[[мумифицираща]],
[[мумифициращата]],
[[мумифициращо]],
[[мумифициращото]],
[[мумифициращи]],
[[мумифициращите]],
[[мумифицирайки]],
[[мумифицирал съм]],
[[мумифицирала съм]],
[[мумифицирало съм]],
[[мумифицирали сме]],
[[мумифицирал си]],
[[мумифицирала си]],
[[мумифицирало си]],
[[мумифицирали сте]],
[[мумифицирал е]],
[[мумифицирала е]],
[[мумифицирало е]],
[[мумифицирали са]],
[[бях мумифицирал]],
[[бях мумифицирала]],
[[бях мумифицирало]],
[[бяхме мумифицирали]],
[[беше мумифицирал]],
[[беше мумифицирала]],
[[беше мумифицирало]],
[[бяхте мумифицирали]],
[[бяха мумифицирали]],
[[ще мумифицирам]],
[[ще мумифицираме]],
[[ще мумифицираш]],
[[ще мумифицирате]],
[[ще мумифицира]],
[[ще мумифицират]],
[[ще съм мумифицирал]],
[[ще съм мумифицирала]],
[[ще съм мумифицирало]],
[[ще сме мумифицирали]],
[[ще си мумифицирал]],
[[ще си мумифицирала]],
[[ще си мумифицирало]],
[[ще сте мумифицирали]],
[[ще е мумифицирал]],
[[ще е мумифицирала]],
[[ще е мумифицирало]],
[[ще са мумифицирали]],
[[щях да мумифицирам]],
[[щяхме да мумифицираме]],
[[щеше да мумифицираш]],
[[щяхте да мумифицирате]],
[[щеше да мумифицира]],
[[щяха да мумифицират]],
[[щях да съм мумифицирал]],
[[щях да съм мумифицирала]],
[[щях да съм мумифицирало]],
[[щяхме да сме мумифицирали]],
[[щеше да си мумифицирал]],
[[щеше да си мумифицирала]],
[[щеше да си мумифицирало]],
[[щяхте да сте мумифицирали]],
[[щеше да е мумифицирал]],
[[щеше да е мумифицирала]],
[[щеше да е мумифицирало]],
[[щяха да са мумифицирали]],
[[бил съм мумифицирал]],
[[била съм мумифицирала]],
[[било съм мумифицирало]],
[[били сме мумифицирали]],
[[бил си мумифицирал]],
[[била си мумифицирала]],
[[било си мумифицирало]],
[[били сте мумифицирали]],
[[бил е мумифицирал]],
[[била е мумифицирала]],
[[било е мумифицирало]],
[[били са мумифицирали]],
[[щял съм да мумифицирам]],
[[щяла съм да мумифицирам]],
[[щяло съм да мумифицирам]],
[[щели сме да мумифицираме]],
[[щял си да мумифицираш]],
[[щяла си да мумифицираш]],
[[щяло си да мумифицираш]],
[[щели сте да мумифицирате]],
[[щял да мумифицира]],
[[щяла да мумифицира]],
[[щяло да мумифицира]],
[[щели да мумифицират]],
[[щял е да мумифицира]],
[[щяла е да мумифицира]],
[[щяло е да мумифицира]],
[[щели са да мумифицират]],
[[щял съм да съм мумифицирал]],
[[щяла съм да съм мумифицирала]],
[[щяло съм да съм мумифицирало]],
[[щели сме да сме мумифицирали]],
[[щял си да си мумифицирал]],
[[щяла си да си мумифицирала]],
[[щяло си да си мумифицирало]],
[[щели сте да сте мумифицирали]],
[[щял да е мумифицирал]],
[[щяла да е мумифицирала]],
[[щяло да е мумифицирало]],
[[щели да са мумифицирали]],
[[щял е да е мумифицирал]],
[[щяла е да е мумифицирала]],
[[щяло е да е мумифицирало]],
[[щели са да са мумифицирали]],
[[бих мумифицирал]],
[[бих мумифицирала]],
[[бих мумифицирало]],
[[бихме мумифицирали]],
[[би мумифицирал]],
[[би мумифицирала]],
[[би мумифицирало]],
[[бихте мумифицирали]],
[[биха мумифицирали]],
}}</text>
      <sha1>ispg35li65c4887e18al5rvlkha8x75</sha1>
    </revision>
  </page>
  <page>
    <title>Шаблон:Словоформи/муся</title>
    <ns>10</ns>
    <id>438544</id>
    <revision>
      <id>470526</id>
      <timestamp>2005-05-07T14:16:16Z</timestamp>
      <contributor>
        <username>Bgbot</username>
        <id>83</id>
      </contributor>
      <comment>Борислав: Шаблон със словоформи</comment>
      <model>wikitext</model>
      <format>text/x-wiki</format>
      <text bytes="18890" xml:space="preserve">{{Шаблон:Словоформи/Глагол|
  ОСНОВНА ФОРМА = муся
| СЕГ.ВР., 1Л., ЕД.Ч. = му·ся
| СЕГ.ВР., 1Л., МН.Ч. = му·сим
| СЕГ.ВР., 2Л., ЕД.Ч. = му·сиш
| СЕГ.ВР., 2Л., МН.Ч. = му·си·те
| СЕГ.ВР., 3Л., ЕД.Ч. = му·си
| СЕГ.ВР., 3Л., МН.Ч. = му·сят
| МИН.СВ.ВР., 1Л., ЕД.Ч. = му·сих
| МИН.СВ.ВР., 1Л., МН.Ч. = му·сих·ме
| МИН.СВ.ВР., 2Л., ЕД.Ч. = му·си
| МИН.СВ.ВР., 2Л., МН.Ч. = му·сих·те
| МИН.СВ.ВР., 3Л., ЕД.Ч. = му·си
| МИН.СВ.ВР., 3Л., МН.Ч. = му·си·ха
| МИН.НЕСВ.ВР., 1Л., ЕД.Ч. = му·сех
| МИН.НЕСВ.ВР., 1Л., МН.Ч. = му·сех·ме
| МИН.НЕСВ.ВР., 2Л., ЕД.Ч. = му·се·ше
| МИН.НЕСВ.ВР., 2Л., МН.Ч. = му·сех·те
| МИН.НЕСВ.ВР., 3Л., ЕД.Ч. = му·се·ше
| МИН.НЕСВ.ВР., 3Л., МН.Ч. = му·се·ха
| МИН.НЕОПР.ВР., 1Л., ЕД.Ч., М.Р. = мусил съм
| МИН.НЕОПР.ВР., 1Л., ЕД.Ч., Ж.Р. = мусила съм
| МИН.НЕОПР.ВР., 1Л., ЕД.Ч., СР.Р. = мусило съм
| МИН.НЕОПР.ВР., 1Л., МН.Ч. = мусили сме
| МИН.НЕОПР.ВР., 2Л., ЕД.Ч., М.Р. = мусил си
| МИН.НЕОПР.ВР., 2Л., ЕД.Ч., Ж.Р. = мусила си
| МИН.НЕОПР.ВР., 2Л., ЕД.Ч., СР.Р. = мусило си
| МИН.НЕОПР.ВР., 2Л., МН.Ч. = мусили сте
| МИН.НЕОПР.ВР., 3Л., ЕД.Ч., М.Р. = мусил е
| МИН.НЕОПР.ВР., 3Л., ЕД.Ч., Ж.Р. = мусила е
| МИН.НЕОПР.ВР., 3Л., ЕД.Ч., СР.Р. = мусило е
| МИН.НЕОПР.ВР., 3Л., МН.Ч. = мусили са
| МИН.ПРЕД.ВР., 1Л., ЕД.Ч., М.Р. = бях мусил
| МИН.ПРЕД.ВР., 1Л., ЕД.Ч., Ж.Р. = бях мусила
| МИН.ПРЕД.ВР., 1Л., ЕД.Ч., СР.Р. = бях мусило
| МИН.ПРЕД.ВР., 1Л., МН.Ч. = бяхме мусили
| МИН.ПРЕД.ВР., 2Л., ЕД.Ч., М.Р. = беше мусил
| МИН.ПРЕД.ВР., 2Л., ЕД.Ч., Ж.Р. = беше мусила
| МИН.ПРЕД.ВР., 2Л., ЕД.Ч., СР.Р. = беше мусило
| МИН.ПРЕД.ВР., 2Л., МН.Ч. = бяхте мусили
| МИН.ПРЕД.ВР., 3Л., ЕД.Ч., М.Р. = беше мусил
| МИН.ПРЕД.ВР., 3Л., ЕД.Ч., Ж.Р. = беше мусила
| МИН.ПРЕД.ВР., 3Л., ЕД.Ч., СР.Р. = беше мусило
| МИН.ПРЕД.ВР., 3Л., МН.Ч. = бяха мусили
| БЪД.ВР., 1Л., ЕД.Ч. = ще муся
| БЪД.ВР., 1Л., МН.Ч. = ще мусим
| БЪД.ВР., 2Л., ЕД.Ч. = ще мусиш
| БЪД.ВР., 2Л., МН.Ч. = ще мусите
| БЪД.ВР., 3Л., ЕД.Ч. = ще муси
| БЪД.ВР., 3Л., МН.Ч. = ще мусят
| БЪД.ПРЕД.ВР., 1Л., ЕД.Ч., М.Р. = ще съм мусил
| БЪД.ПРЕД.ВР., 1Л., ЕД.Ч., Ж.Р. = ще съм мусила
| БЪД.ПРЕД.ВР., 1Л., ЕД.Ч., СР.Р. = ще съм мусило
| БЪД.ПРЕД.ВР., 1Л., МН.Ч. = ще сме мусили
| БЪД.ПРЕД.ВР., 2Л., ЕД.Ч., М.Р. = ще си мусил
| БЪД.ПРЕД.ВР., 2Л., ЕД.Ч., Ж.Р. = ще си мусила
| БЪД.ПРЕД.ВР., 2Л., ЕД.Ч., СР.Р. = ще си мусило
| БЪД.ПРЕД.ВР., 2Л., МН.Ч. = ще сте мусили
| БЪД.ПРЕД.ВР., 3Л., ЕД.Ч., М.Р. = ще е мусил
| БЪД.ПРЕД.ВР., 3Л., ЕД.Ч., Ж.Р. = ще е мусила
| БЪД.ПРЕД.ВР., 3Л., ЕД.Ч., СР.Р. = ще е мусило
| БЪД.ПРЕД.ВР., 3Л., МН.Ч. = ще са мусили
| БЪД.ВР. В МИН., 1Л., ЕД.Ч. = щях да муся
| БЪД.ВР. В МИН., 1Л., МН.Ч. = щяхме да мусим
| БЪД.ВР. В МИН., 2Л., ЕД.Ч. = щеше да мусиш
| БЪД.ВР. В МИН., 2Л., МН.Ч. = щяхте да мусите
| БЪД.ВР. В МИН., 3Л., ЕД.Ч. = щеше да муси
| БЪД.ВР. В МИН., 3Л., МН.Ч. = щяха да мусят
| БЪД.ПРЕД.ВР. В МИН., 1Л., ЕД.Ч., М.Р. = щях да съм мусил
| БЪД.ПРЕД.ВР. В МИН., 1Л., ЕД.Ч., Ж.Р. = щях да съм мусила
| БЪД.ПРЕД.ВР. В МИН., 1Л., ЕД.Ч., СР.Р. = щях да съм мусило
| БЪД.ПРЕД.ВР. В МИН., 1Л., МН.Ч. = щяхме да сме мусили
| БЪД.ПРЕД.ВР. В МИН., 2Л., ЕД.Ч., М.Р. = щеше да си мусил
| БЪД.ПРЕД.ВР. В МИН., 2Л., ЕД.Ч., Ж.Р. = щеше да си мусила
| БЪД.ПРЕД.ВР. В МИН., 2Л., ЕД.Ч., СР.Р. = щеше да си мусило
| БЪД.ПРЕД.ВР. В МИН., 2Л., МН.Ч. = щяхте да сте мусили
| БЪД.ПРЕД.ВР. В МИН., 3Л., ЕД.Ч., М.Р. = щеше да е мусил
| БЪД.ПРЕД.ВР. В МИН., 3Л., ЕД.Ч., Ж.Р. = щеше да е мусила
| БЪД.ПРЕД.ВР. В МИН., 3Л., ЕД.Ч., СР.Р. = щеше да е мусило
| БЪД.ПРЕД.ВР. В МИН., 3Л., МН.Ч. = щяха да са мусили
| ПР.НАКЛ., СЕГ.ВР., 1Л., ЕД.Ч., М.Р. = мусел съм
| ПР.НАКЛ., СЕГ.ВР., 1Л., ЕД.Ч., Ж.Р. = мусела съм
| ПР.НАКЛ., СЕГ.ВР., 1Л., ЕД.Ч., СР.Р. = мусело съм
| ПР.НАКЛ., СЕГ.ВР., 1Л., МН.Ч. = мусели сме
| ПР.НАКЛ., СЕГ.ВР., 2Л., ЕД.Ч., М.Р. = мусел си
| ПР.НАКЛ., СЕГ.ВР., 2Л., ЕД.Ч., Ж.Р. = мусела си
| ПР.НАКЛ., СЕГ.ВР., 2Л., ЕД.Ч., СР.Р. = мусело си
| ПР.НАКЛ., СЕГ.ВР., 2Л., МН.Ч. = мусели сте
| ПР.НАКЛ., СЕГ.ВР., 3Л., ЕД.Ч., М.Р. = мусел (е)
| ПР.НАКЛ., СЕГ.ВР., 3Л., ЕД.Ч., Ж.Р. = мусела (е)
| ПР.НАКЛ., СЕГ.ВР., 3Л., ЕД.Ч., СР.Р. = мусело (е)
| ПР.НАКЛ., СЕГ.ВР., 3Л., МН.Ч. = мусели (са)
| ПР.НАКЛ., МИН.СВ.ВР., 1Л., ЕД.Ч., М.Р. = мусил съм
| ПР.НАКЛ., МИН.СВ.ВР., 1Л., ЕД.Ч., Ж.Р. = мусила съм
| ПР.НАКЛ., МИН.СВ.ВР., 1Л., ЕД.Ч., СР.Р. = мусило съм
| ПР.НАКЛ., МИН.СВ.ВР., 1Л., МН.Ч. = мусили сме
| ПР.НАКЛ., МИН.СВ.ВР., 2Л., ЕД.Ч., М.Р. = мусил си
| ПР.НАКЛ., МИН.СВ.ВР., 2Л., ЕД.Ч., Ж.Р. = мусила си
| ПР.НАКЛ., МИН.СВ.ВР., 2Л., ЕД.Ч., СР.Р. = мусило си
| ПР.НАКЛ., МИН.СВ.ВР., 2Л., МН.Ч. = мусили сте
| ПР.НАКЛ., МИН.СВ.ВР., 3Л., ЕД.Ч., М.Р. = мусил (е)
| ПР.НАКЛ., МИН.СВ.ВР., 3Л., ЕД.Ч., Ж.Р. = мусила (е)
| ПР.НАКЛ., МИН.СВ.ВР., 3Л., ЕД.Ч., СР.Р. = мусило (е)
| ПР.НАКЛ., МИН.СВ.ВР., 3Л., МН.Ч. = мусили (са)
| ПР.НАКЛ., МИН.НЕОПР.ВР., 1Л., ЕД.Ч., М.Р. = бил съм мусил
| ПР.НАКЛ., МИН.НЕОПР.ВР., 1Л., ЕД.Ч., Ж.Р. = била съм мусила
| ПР.НАКЛ., МИН.НЕОПР.ВР., 1Л., ЕД.Ч., СР.Р. = било съм мусило
| ПР.НАКЛ., МИН.НЕОПР.ВР., 1Л., МН.Ч. = били сме мусили
| ПР.НАКЛ., МИН.НЕОПР.ВР., 2Л., ЕД.Ч., М.Р. = бил си мусил
| ПР.НАКЛ., МИН.НЕОПР.ВР., 2Л., ЕД.Ч., Ж.Р. = била си мусила
| ПР.НАКЛ., МИН.НЕОПР.ВР., 2Л., ЕД.Ч., СР.Р. = било си мусило
| ПР.НАКЛ., МИН.НЕОПР.ВР., 2Л., МН.Ч. = били сте мусили
| ПР.НАКЛ., МИН.НЕОПР.ВР., 3Л., ЕД.Ч., М.Р. = бил (е) мусил
| ПР.НАКЛ., МИН.НЕОПР.ВР., 3Л., ЕД.Ч., Ж.Р. = била (е) мусила
| ПР.НАКЛ., МИН.НЕОПР.ВР., 3Л., ЕД.Ч., СР.Р. = било (е) мусило
| ПР.НАКЛ., МИН.НЕОПР.ВР., 3Л., МН.Ч. = били (са) мусили
| ПР.НАКЛ., БЪД.ВР., 1Л., ЕД.Ч., М.Р. = щял съм да муся
| ПР.НАКЛ., БЪД.ВР., 1Л., ЕД.Ч., Ж.Р. = щяла съм да муся
| ПР.НАКЛ., БЪД.ВР., 1Л., ЕД.Ч., СР.Р. = щяло съм да муся
| ПР.НАКЛ., БЪД.ВР., 1Л., МН.Ч. = щели сме да мусим
| ПР.НАКЛ., БЪД.ВР., 2Л., ЕД.Ч., М.Р. = щял си да мусиш
| ПР.НАКЛ., БЪД.ВР., 2Л., ЕД.Ч., Ж.Р. = щяла си да мусиш
| ПР.НАКЛ., БЪД.ВР., 2Л., ЕД.Ч., СР.Р. = щяло си да мусиш
| ПР.НАКЛ., БЪД.ВР., 2Л., МН.Ч. = щели сте да мусите
| ПР.НАКЛ., БЪД.ВР., 3Л., ЕД.Ч., М.Р. = щял (е) да муси
| ПР.НАКЛ., БЪД.ВР., 3Л., ЕД.Ч., Ж.Р. = щяла (е) да муси
| ПР.НАКЛ., БЪД.ВР., 3Л., ЕД.Ч., СР.Р. = щяло (е) да муси
| ПР.НАКЛ., БЪД.ВР., 3Л., МН.Ч. = щели (са) да мусят
| ПР.НАКЛ., БЪД.ПРЕД.ВР., 1Л., ЕД.Ч., М.Р. = щял съм да съм мусил
| ПР.НАКЛ., БЪД.ПРЕД.ВР., 1Л., ЕД.Ч., Ж.Р. = щяла съм да съм мусила
| ПР.НАКЛ., БЪД.ПРЕД.ВР., 1Л., ЕД.Ч., СР.Р. = щяло съм да съм мусило
| ПР.НАКЛ., БЪД.ПРЕД.ВР., 1Л., МН.Ч. = щели сме да сме мусили
| ПР.НАКЛ., БЪД.ПРЕД.ВР., 2Л., ЕД.Ч., М.Р. = щял си да си мусил
| ПР.НАКЛ., БЪД.ПРЕД.ВР., 2Л., ЕД.Ч., Ж.Р. = щяла си да си мусила
| ПР.НАКЛ., БЪД.ПРЕД.ВР., 2Л., ЕД.Ч., СР.Р. = щяло си да си мусило
| ПР.НАКЛ., БЪД.ПРЕД.ВР., 2Л., МН.Ч. = щели сте да сте мусили
| ПР.НАКЛ., БЪД.ПРЕД.ВР., 3Л., ЕД.Ч., М.Р. = щял (е) да е мусил
| ПР.НАКЛ., БЪД.ПРЕД.ВР., 3Л., ЕД.Ч., Ж.Р. = щяла (е) да е мусила
| ПР.НАКЛ., БЪД.ПРЕД.ВР., 3Л., ЕД.Ч., СР.Р. = щяло (е) да е мусило
| ПР.НАКЛ., БЪД.ПРЕД.ВР., 3Л., МН.Ч. = щели (са) да са мусили
| УСЛОВНО НАКЛОНЕНИЕ, 1Л., ЕД.Ч., М.Р. = бих мусил
| УСЛОВНО НАКЛОНЕНИЕ, 1Л., ЕД.Ч., Ж.Р. = бих мусила
| УСЛОВНО НАКЛОНЕНИЕ, 1Л., ЕД.Ч., СР.Р. = бих мусило
| УСЛОВНО НАКЛОНЕНИЕ, 1Л., МН.Ч. = бихме мусили
| УСЛОВНО НАКЛОНЕНИЕ, 2Л., ЕД.Ч., М.Р. = би мусил
| УСЛОВНО НАКЛОНЕНИЕ, 2Л., ЕД.Ч., Ж.Р. = би мусила
| УСЛОВНО НАКЛОНЕНИЕ, 2Л., ЕД.Ч., СР.Р. = би мусило
| УСЛОВНО НАКЛОНЕНИЕ, 2Л., МН.Ч. = бихте мусили
| УСЛОВНО НАКЛОНЕНИЕ, 3Л., ЕД.Ч., М.Р. = би мусил
| УСЛОВНО НАКЛОНЕНИЕ, 3Л., ЕД.Ч., Ж.Р. = би мусила
| УСЛОВНО НАКЛОНЕНИЕ, 3Л., ЕД.Ч., СР.Р. = би мусило
| УСЛОВНО НАКЛОНЕНИЕ, 3Л., МН.Ч. = биха мусили
| ПОВЕЛИТЕЛНО НАКЛОНЕНИЕ, ЕД.Ч. = му·си
| ПОВЕЛИТЕЛНО НАКЛОНЕНИЕ, МН.Ч. = му·се·те
| МИН.СТРАД.ПРИЧ. М.Р. = му·сен
| МИН.СТРАД.ПРИЧ. М.Р. НЕПЪЛЕН ЧЛЕН = му·се·ния
| МИН.СТРАД.ПРИЧ. М.Р. ПЪЛЕН ЧЛЕН = му·се·ни·ят
| МИН.СТРАД.ПРИЧ. Ж.Р. = му·се·на
| МИН.СТРАД.ПРИЧ. Ж.Р. ЧЛЕН = му·се·на·та
| МИН.СТРАД.ПРИЧ. СР.Р. = му·се·но
| МИН.СТРАД.ПРИЧ. СР.Р. ЧЛЕН = му·се·но·то
| МИН.СТРАД.ПРИЧ. МН.Ч. = му·се·ни
| МИН.СТРАД.ПРИЧ. МН.Ч. ЧЛЕН = му·се·ни·те
| МИН.ДЕЯТ.СВ.ПРИЧ. М.Р. = му·сил
| МИН.ДЕЯТ.СВ.ПРИЧ. М.Р. НЕПЪЛЕН ЧЛЕН = му·си·лия
| МИН.ДЕЯТ.СВ.ПРИЧ. М.Р. ПЪЛЕН ЧЛЕН = му·си·ли·ят
| МИН.ДЕЯТ.СВ.ПРИЧ. Ж.Р. = му·си·ла
| МИН.ДЕЯТ.СВ.ПРИЧ. Ж.Р. ЧЛЕН = му·си·ла·та
| МИН.ДЕЯТ.СВ.ПРИЧ. СР.Р. = му·си·ло
| МИН.ДЕЯТ.СВ.ПРИЧ. СР.Р. ЧЛЕН = му·си·ло·то
| МИН.ДЕЯТ.СВ.ПРИЧ. МН.Ч. = му·си·ли
| МИН.ДЕЯТ.СВ.ПРИЧ. МН.Ч. ЧЛЕН = му·си·ли·те
| МИН.ДЕЯТ.НЕСВ.ПРИЧ. М.Р. = му·сел
| МИН.ДЕЯТ.НЕСВ.ПРИЧ. М.Р. НЕПЪЛЕН ЧЛЕН = му·се·лия
| МИН.ДЕЯТ.НЕСВ.ПРИЧ. М.Р. ПЪЛЕН ЧЛЕН = му·се·ли·ят
| МИН.ДЕЯТ.НЕСВ.ПРИЧ. Ж.Р. = му·се·ла
| МИН.ДЕЯТ.НЕСВ.ПРИЧ. Ж.Р. ЧЛЕН = му·се·ла·та
| МИН.ДЕЯТ.НЕСВ.ПРИЧ. СР.Р. = му·се·ло
| МИН.ДЕЯТ.НЕСВ.ПРИЧ. СР.Р. ЧЛЕН = му·се·ло·то
| МИН.ДЕЯТ.НЕСВ.ПРИЧ. МН.Ч. = му·се·ли
| МИН.ДЕЯТ.НЕСВ.ПРИЧ. МН.Ч. ЧЛЕН = му·се·ли·те
| СЕГ.ДЕЯТ.ПРИЧ. М.Р. = му·сещ
| СЕГ.ДЕЯТ.ПРИЧ. М.Р. НЕПЪЛЕН ЧЛЕН = му·се·щия
| СЕГ.ДЕЯТ.ПРИЧ. М.Р. ПЪЛЕН ЧЛЕН = му·се·щи·ят
| СЕГ.ДЕЯТ.ПРИЧ. Ж.Р. = му·се·ща
| СЕГ.ДЕЯТ.ПРИЧ. Ж.Р. ЧЛЕН = му·се·ща·та
| СЕГ.ДЕЯТ.ПРИЧ. СР.Р. = му·се·що
| СЕГ.ДЕЯТ.ПРИЧ. СР.Р. ЧЛЕН = му·се·що·то
| СЕГ.ДЕЯТ.ПРИЧ. МН.Ч. = му·се·щи
| СЕГ.ДЕЯТ.ПРИЧ. МН.Ч. ЧЛЕН = му·се·щи·те
| ДЕЕПРИЧАСТИЕ = му·сей·ки
| СКРИТИ ПРЕПРАТКИ = 
[[муся]],
[[мусиш]],
[[муси]],
[[мусим]],
[[мусите]],
[[мусят]],
[[мусих]],
[[мусихме]],
[[мусихте]],
[[мусиха]],
[[мусех]],
[[мусеше]],
[[мусехме]],
[[мусехте]],
[[мусеха]],
[[мусете]],
[[мусил]],
[[мусилия]],
[[мусилият]],
[[мусила]],
[[мусилата]],
[[мусило]],
[[мусилото]],
[[мусили]],
[[мусилите]],
[[мусел]],
[[муселия]],
[[муселият]],
[[мусела]],
[[муселата]],
[[мусело]],
[[муселото]],
[[мусели]],
[[муселите]],
[[мусен]],
[[мусения]],
[[мусеният]],
[[мусена]],
[[мусената]],
[[мусено]],
[[мусеното]],
[[мусени]],
[[мусените]],
[[мусещ]],
[[мусещия]],
[[мусещият]],
[[мусеща]],
[[мусещата]],
[[мусещо]],
[[мусещото]],
[[мусещи]],
[[мусещите]],
[[мусейки]],
[[мусил съм]],
[[мусила съм]],
[[мусило съм]],
[[мусили сме]],
[[мусил си]],
[[мусила си]],
[[мусило си]],
[[мусили сте]],
[[мусил е]],
[[мусила е]],
[[мусило е]],
[[мусили са]],
[[бях мусил]],
[[бях мусила]],
[[бях мусило]],
[[бяхме мусили]],
[[беше мусил]],
[[беше мусила]],
[[беше мусило]],
[[бяхте мусили]],
[[бяха мусили]],
[[ще муся]],
[[ще мусим]],
[[ще мусиш]],
[[ще мусите]],
[[ще муси]],
[[ще мусят]],
[[ще съм мусил]],
[[ще съм мусила]],
[[ще съм мусило]],
[[ще сме мусили]],
[[ще си мусил]],
[[ще си мусила]],
[[ще си мусило]],
[[ще сте мусили]],
[[ще е мусил]],
[[ще е мусила]],
[[ще е мусило]],
[[ще са мусили]],
[[щях да муся]],
[[щяхме да мусим]],
[[щеше да мусиш]],
[[щяхте да мусите]],
[[щеше да муси]],
[[щяха да мусят]],
[[щях да съм мусил]],
[[щях да съм мусила]],
[[щях да съм мусило]],
[[щяхме да сме мусили]],
[[щеше да си мусил]],
[[щеше да си мусила]],
[[щеше да си мусило]],
[[щяхте да сте мусили]],
[[щеше да е мусил]],
[[щеше да е мусила]],
[[щеше да е мусило]],
[[щяха да са мусили]],
[[мусел съм]],
[[мусела съм]],
[[мусело съм]],
[[мусели сме]],
[[мусел си]],
[[мусела си]],
[[мусело си]],
[[мусели сте]],
[[мусел е]],
[[мусела е]],
[[мусело е]],
[[мусели са]],
[[бил съм мусил]],
[[била съм мусила]],
[[било съм мусило]],
[[били сме мусили]],
[[бил си мусил]],
[[била си мусила]],
[[било си мусило]],
[[били сте мусили]],
[[бил е мусил]],
[[била е мусила]],
[[било е мусило]],
[[били са мусили]],
[[щял съм да муся]],
[[щяла съм да муся]],
[[щяло съм да муся]],
[[щели сме да мусим]],
[[щял си да мусиш]],
[[щяла си да мусиш]],
[[щяло си да мусиш]],
[[щели сте да мусите]],
[[щял да муси]],
[[щяла да муси]],
[[щяло да муси]],
[[щели да мусят]],
[[щял е да муси]],
[[щяла е да муси]],
[[щяло е да муси]],
[[щели са да мусят]],
[[щял съм да съм мусил]],
[[щяла съм да съм мусила]],
[[щяло съм да съм мусило]],
[[щели сме да сме мусили]],
[[щял си да си мусил]],
[[щяла си да си мусила]],
[[щяло си да си мусило]],
[[щели сте да сте мусили]],
[[щял да е мусил]],
[[щяла да е мусила]],
[[щяло да е мусило]],
[[щели да са мусили]],
[[щял е да е мусил]],
[[щяла е да е мусила]],
[[щяло е да е мусило]],
[[щели са да са мусили]],
[[бих мусил]],
[[бих мусила]],
[[бих мусило]],
[[бихме мусили]],
[[би мусил]],
[[би мусила]],
[[би мусило]],
[[бихте мусили]],
[[биха мусили]],
}}</text>
      <sha1>kstrq5d4bx42u7f97ti7ohvy6k0gde6</sha1>
    </revision>
  </page>
  <page>
    <title>Шаблон:Словоформи/мутирам</title>
    <ns>10</ns>
    <id>518747</id>
    <revision>
      <id>550727</id>
      <timestamp>2005-05-11T05:15:26Z</timestamp>
      <contributor>
        <username>Bgbot</username>
        <id>83</id>
      </contributor>
      <comment>Борислав: Шаблон със словоформи</comment>
      <model>wikitext</model>
      <format>text/x-wiki</format>
      <text bytes="19908" xml:space="preserve">{{Шаблон:Словоформи/Глагол|
  ОСНОВНА ФОРМА = мутирам
| СЕГ.ВР., 1Л., ЕД.Ч. = му·ти·рам
| СЕГ.ВР., 1Л., МН.Ч. = му·ти·ра·ме
| СЕГ.ВР., 2Л., ЕД.Ч. = му·ти·раш
| СЕГ.ВР., 2Л., МН.Ч. = му·ти·ра·те
| СЕГ.ВР., 3Л., ЕД.Ч. = му·ти·ра
| СЕГ.ВР., 3Л., МН.Ч. = му·ти·рат
| МИН.СВ.ВР., 1Л., ЕД.Ч. = му·ти·рах
| МИН.СВ.ВР., 1Л., МН.Ч. = му·ти·рах·ме
| МИН.СВ.ВР., 2Л., ЕД.Ч. = му·ти·ра
| МИН.СВ.ВР., 2Л., МН.Ч. = му·ти·рах·те
| МИН.СВ.ВР., 3Л., ЕД.Ч. = му·ти·ра
| МИН.СВ.ВР., 3Л., МН.Ч. = му·ти·ра·ха
| МИН.НЕСВ.ВР., 1Л., ЕД.Ч. = му·ти·рах
| МИН.НЕСВ.ВР., 1Л., МН.Ч. = му·ти·рах·ме
| МИН.НЕСВ.ВР., 2Л., ЕД.Ч. = му·ти·ра·ше
| МИН.НЕСВ.ВР., 2Л., МН.Ч. = му·ти·рах·те
| МИН.НЕСВ.ВР., 3Л., ЕД.Ч. = му·ти·ра·ше
| МИН.НЕСВ.ВР., 3Л., МН.Ч. = му·ти·ра·ха
| МИН.НЕОПР.ВР., 1Л., ЕД.Ч., М.Р. = мутирал съм
| МИН.НЕОПР.ВР., 1Л., ЕД.Ч., Ж.Р. = мутирала съм
| МИН.НЕОПР.ВР., 1Л., ЕД.Ч., СР.Р. = мутирало съм
| МИН.НЕОПР.ВР., 1Л., МН.Ч. = мутирали сме
| МИН.НЕОПР.ВР., 2Л., ЕД.Ч., М.Р. = мутирал си
| МИН.НЕОПР.ВР., 2Л., ЕД.Ч., Ж.Р. = мутирала си
| МИН.НЕОПР.ВР., 2Л., ЕД.Ч., СР.Р. = мутирало си
| МИН.НЕОПР.ВР., 2Л., МН.Ч. = мутирали сте
| МИН.НЕОПР.ВР., 3Л., ЕД.Ч., М.Р. = мутирал е
| МИН.НЕОПР.ВР., 3Л., ЕД.Ч., Ж.Р. = мутирала е
| МИН.НЕОПР.ВР., 3Л., ЕД.Ч., СР.Р. = мутирало е
| МИН.НЕОПР.ВР., 3Л., МН.Ч. = мутирали са
| МИН.ПРЕД.ВР., 1Л., ЕД.Ч., М.Р. = бях мутирал
| МИН.ПРЕД.ВР., 1Л., ЕД.Ч., Ж.Р. = бях мутирала
| МИН.ПРЕД.ВР., 1Л., ЕД.Ч., СР.Р. = бях мутирало
| МИН.ПРЕД.ВР., 1Л., МН.Ч. = бяхме мутирали
| МИН.ПРЕД.ВР., 2Л., ЕД.Ч., М.Р. = беше мутирал
| МИН.ПРЕД.ВР., 2Л., ЕД.Ч., Ж.Р. = беше мутирала
| МИН.ПРЕД.ВР., 2Л., ЕД.Ч., СР.Р. = беше мутирало
| МИН.ПРЕД.ВР., 2Л., МН.Ч. = бяхте мутирали
| МИН.ПРЕД.ВР., 3Л., ЕД.Ч., М.Р. = беше мутирал
| МИН.ПРЕД.ВР., 3Л., ЕД.Ч., Ж.Р. = беше мутирала
| МИН.ПРЕД.ВР., 3Л., ЕД.Ч., СР.Р. = беше мутирало
| МИН.ПРЕД.ВР., 3Л., МН.Ч. = бяха мутирали
| БЪД.ВР., 1Л., ЕД.Ч. = ще мутирам
| БЪД.ВР., 1Л., МН.Ч. = ще мутираме
| БЪД.ВР., 2Л., ЕД.Ч. = ще мутираш
| БЪД.ВР., 2Л., МН.Ч. = ще мутирате
| БЪД.ВР., 3Л., ЕД.Ч. = ще мутира
| БЪД.ВР., 3Л., МН.Ч. = ще мутират
| БЪД.ПРЕД.ВР., 1Л., ЕД.Ч., М.Р. = ще съм мутирал
| БЪД.ПРЕД.ВР., 1Л., ЕД.Ч., Ж.Р. = ще съм мутирала
| БЪД.ПРЕД.ВР., 1Л., ЕД.Ч., СР.Р. = ще съм мутирало
| БЪД.ПРЕД.ВР., 1Л., МН.Ч. = ще сме мутирали
| БЪД.ПРЕД.ВР., 2Л., ЕД.Ч., М.Р. = ще си мутирал
| БЪД.ПРЕД.ВР., 2Л., ЕД.Ч., Ж.Р. = ще си мутирала
| БЪД.ПРЕД.ВР., 2Л., ЕД.Ч., СР.Р. = ще си мутирало
| БЪД.ПРЕД.ВР., 2Л., МН.Ч. = ще сте мутирали
| БЪД.ПРЕД.ВР., 3Л., ЕД.Ч., М.Р. = ще е мутирал
| БЪД.ПРЕД.ВР., 3Л., ЕД.Ч., Ж.Р. = ще е мутирала
| БЪД.ПРЕД.ВР., 3Л., ЕД.Ч., СР.Р. = ще е мутирало
| БЪД.ПРЕД.ВР., 3Л., МН.Ч. = ще са мутирали
| БЪД.ВР. В МИН., 1Л., ЕД.Ч. = щях да мутирам
| БЪД.ВР. В МИН., 1Л., МН.Ч. = щяхме да мутираме
| БЪД.ВР. В МИН., 2Л., ЕД.Ч. = щеше да мутираш
| БЪД.ВР. В МИН., 2Л., МН.Ч. = щяхте да мутирате
| БЪД.ВР. В МИН., 3Л., ЕД.Ч. = щеше да мутира
| БЪД.ВР. В МИН., 3Л., МН.Ч. = щяха да мутират
| БЪД.ПРЕД.ВР. В МИН., 1Л., ЕД.Ч., М.Р. = щях да съм мутирал
| БЪД.ПРЕД.ВР. В МИН., 1Л., ЕД.Ч., Ж.Р. = щях да съм мутирала
| БЪД.ПРЕД.ВР. В МИН., 1Л., ЕД.Ч., СР.Р. = щях да съм мутирало
| БЪД.ПРЕД.ВР. В МИН., 1Л., МН.Ч. = щяхме да сме мутирали
| БЪД.ПРЕД.ВР. В МИН., 2Л., ЕД.Ч., М.Р. = щеше да си мутирал
| БЪД.ПРЕД.ВР. В МИН., 2Л., ЕД.Ч., Ж.Р. = щеше да си мутирала
| БЪД.ПРЕД.ВР. В МИН., 2Л., ЕД.Ч., СР.Р. = щеше да си мутирало
| БЪД.ПРЕД.ВР. В МИН., 2Л., МН.Ч. = щяхте да сте мутирали
| БЪД.ПРЕД.ВР. В МИН., 3Л., ЕД.Ч., М.Р. = щеше да е мутирал
| БЪД.ПРЕД.ВР. В МИН., 3Л., ЕД.Ч., Ж.Р. = щеше да е мутирала
| БЪД.ПРЕД.ВР. В МИН., 3Л., ЕД.Ч., СР.Р. = щеше да е мутирало
| БЪД.ПРЕД.ВР. В МИН., 3Л., МН.Ч. = щяха да са мутирали
| ПР.НАКЛ., СЕГ.ВР., 1Л., ЕД.Ч., М.Р. = мутирал съм
| ПР.НАКЛ., СЕГ.ВР., 1Л., ЕД.Ч., Ж.Р. = мутирала съм
| ПР.НАКЛ., СЕГ.ВР., 1Л., ЕД.Ч., СР.Р. = мутирало съм
| ПР.НАКЛ., СЕГ.ВР., 1Л., МН.Ч. = мутирали сме
| ПР.НАКЛ., СЕГ.ВР., 2Л., ЕД.Ч., М.Р. = мутирал си
| ПР.НАКЛ., СЕГ.ВР., 2Л., ЕД.Ч., Ж.Р. = мутирала си
| ПР.НАКЛ., СЕГ.ВР., 2Л., ЕД.Ч., СР.Р. = мутирало си
| ПР.НАКЛ., СЕГ.ВР., 2Л., МН.Ч. = мутирали сте
| ПР.НАКЛ., СЕГ.ВР., 3Л., ЕД.Ч., М.Р. = мутирал (е)
| ПР.НАКЛ., СЕГ.ВР., 3Л., ЕД.Ч., Ж.Р. = мутирала (е)
| ПР.НАКЛ., СЕГ.ВР., 3Л., ЕД.Ч., СР.Р. = мутирало (е)
| ПР.НАКЛ., СЕГ.ВР., 3Л., МН.Ч. = мутирали (са)
| ПР.НАКЛ., МИН.СВ.ВР., 1Л., ЕД.Ч., М.Р. = мутирал съм
| ПР.НАКЛ., МИН.СВ.ВР., 1Л., ЕД.Ч., Ж.Р. = мутирала съм
| ПР.НАКЛ., МИН.СВ.ВР., 1Л., ЕД.Ч., СР.Р. = мутирало съм
| ПР.НАКЛ., МИН.СВ.ВР., 1Л., МН.Ч. = мутирали сме
| ПР.НАКЛ., МИН.СВ.ВР., 2Л., ЕД.Ч., М.Р. = мутирал си
| ПР.НАКЛ., МИН.СВ.ВР., 2Л., ЕД.Ч., Ж.Р. = мутирала си
| ПР.НАКЛ., МИН.СВ.ВР., 2Л., ЕД.Ч., СР.Р. = мутирало си
| ПР.НАКЛ., МИН.СВ.ВР., 2Л., МН.Ч. = мутирали сте
| ПР.НАКЛ., МИН.СВ.ВР., 3Л., ЕД.Ч., М.Р. = мутирал (е)
| ПР.НАКЛ., МИН.СВ.ВР., 3Л., ЕД.Ч., Ж.Р. = мутирала (е)
| ПР.НАКЛ., МИН.СВ.ВР., 3Л., ЕД.Ч., СР.Р. = мутирало (е)
| ПР.НАКЛ., МИН.СВ.ВР., 3Л., МН.Ч. = мутирали (са)
| ПР.НАКЛ., МИН.НЕОПР.ВР., 1Л., ЕД.Ч., М.Р. = бил съм мутирал
| ПР.НАКЛ., МИН.НЕОПР.ВР., 1Л., ЕД.Ч., Ж.Р. = била съм мутирала
| ПР.НАКЛ., МИН.НЕОПР.ВР., 1Л., ЕД.Ч., СР.Р. = било съм мутирало
| ПР.НАКЛ., МИН.НЕОПР.ВР., 1Л., МН.Ч. = били сме мутирали
| ПР.НАКЛ., МИН.НЕОПР.ВР., 2Л., ЕД.Ч., М.Р. = бил си мутирал
| ПР.НАКЛ., МИН.НЕОПР.ВР., 2Л., ЕД.Ч., Ж.Р. = била си мутирала
| ПР.НАКЛ., МИН.НЕОПР.ВР., 2Л., ЕД.Ч., СР.Р. = било си мутирало
| ПР.НАКЛ., МИН.НЕОПР.ВР., 2Л., МН.Ч. = били сте мутирали
| ПР.НАКЛ., МИН.НЕОПР.ВР., 3Л., ЕД.Ч., М.Р. = бил (е) мутирал
| ПР.НАКЛ., МИН.НЕОПР.ВР., 3Л., ЕД.Ч., Ж.Р. = била (е) мутирала
| ПР.НАКЛ., МИН.НЕОПР.ВР., 3Л., ЕД.Ч., СР.Р. = било (е) мутирало
| ПР.НАКЛ., МИН.НЕОПР.ВР., 3Л., МН.Ч. = били (са) мутирали
| ПР.НАКЛ., БЪД.ВР., 1Л., ЕД.Ч., М.Р. = щял съм да мутирам
| ПР.НАКЛ., БЪД.ВР., 1Л., ЕД.Ч., Ж.Р. = щяла съм да мутирам
| ПР.НАКЛ., БЪД.ВР., 1Л., ЕД.Ч., СР.Р. = щяло съм да мутирам
| ПР.НАКЛ., БЪД.ВР., 1Л., МН.Ч. = щели сме да мутираме
| ПР.НАКЛ., БЪД.ВР., 2Л., ЕД.Ч., М.Р. = щял си да мутираш
| ПР.НАКЛ., БЪД.ВР., 2Л., ЕД.Ч., Ж.Р. = щяла си да мутираш
| ПР.НАКЛ., БЪД.ВР., 2Л., ЕД.Ч., СР.Р. = щяло си да мутираш
| ПР.НАКЛ., БЪД.ВР., 2Л., МН.Ч. = щели сте да мутирате
| ПР.НАКЛ., БЪД.ВР., 3Л., ЕД.Ч., М.Р. = щял (е) да мутира
| ПР.НАКЛ., БЪД.ВР., 3Л., ЕД.Ч., Ж.Р. = щяла (е) да мутира
| ПР.НАКЛ., БЪД.ВР., 3Л., ЕД.Ч., СР.Р. = щяло (е) да мутира
| ПР.НАКЛ., БЪД.ВР., 3Л., МН.Ч. = щели (са) да мутират
| ПР.НАКЛ., БЪД.ПРЕД.ВР., 1Л., ЕД.Ч., М.Р. = щял съм да съм мутирал
| ПР.НАКЛ., БЪД.ПРЕД.ВР., 1Л., ЕД.Ч., Ж.Р. = щяла съм да съм мутирала
| ПР.НАКЛ., БЪД.ПРЕД.ВР., 1Л., ЕД.Ч., СР.Р. = щяло съм да съм мутирало
| ПР.НАКЛ., БЪД.ПРЕД.ВР., 1Л., МН.Ч. = щели сме да сме мутирали
| ПР.НАКЛ., БЪД.ПРЕД.ВР., 2Л., ЕД.Ч., М.Р. = щял си да си мутирал
| ПР.НАКЛ., БЪД.ПРЕД.ВР., 2Л., ЕД.Ч., Ж.Р. = щяла си да си мутирала
| ПР.НАКЛ., БЪД.ПРЕД.ВР., 2Л., ЕД.Ч., СР.Р. = щяло си да си мутирало
| ПР.НАКЛ., БЪД.ПРЕД.ВР., 2Л., МН.Ч. = щели сте да сте мутирали
| ПР.НАКЛ., БЪД.ПРЕД.ВР., 3Л., ЕД.Ч., М.Р. = щял (е) да е мутирал
| ПР.НАКЛ., БЪД.ПРЕД.ВР., 3Л., ЕД.Ч., Ж.Р. = щяла (е) да е мутирала
| ПР.НАКЛ., БЪД.ПРЕД.ВР., 3Л., ЕД.Ч., СР.Р. = щяло (е) да е мутирало
| ПР.НАКЛ., БЪД.ПРЕД.ВР., 3Л., МН.Ч. = щели (са) да са мутирали
| УСЛОВНО НАКЛОНЕНИЕ, 1Л., ЕД.Ч., М.Р. = бих мутирал
| УСЛОВНО НАКЛОНЕНИЕ, 1Л., ЕД.Ч., Ж.Р. = бих мутирала
| УСЛОВНО НАКЛОНЕНИЕ, 1Л., ЕД.Ч., СР.Р. = бих мутирало
| УСЛОВНО НАКЛОНЕНИЕ, 1Л., МН.Ч. = бихме мутирали
| УСЛОВНО НАКЛОНЕНИЕ, 2Л., ЕД.Ч., М.Р. = би мутирал
| УСЛОВНО НАКЛОНЕНИЕ, 2Л., ЕД.Ч., Ж.Р. = би мутирала
| УСЛОВНО НАКЛОНЕНИЕ, 2Л., ЕД.Ч., СР.Р. = би мутирало
| УСЛОВНО НАКЛОНЕНИЕ, 2Л., МН.Ч. = бихте мутирали
| УСЛОВНО НАКЛОНЕНИЕ, 3Л., ЕД.Ч., М.Р. = би мутирал
| УСЛОВНО НАКЛОНЕНИЕ, 3Л., ЕД.Ч., Ж.Р. = би мутирала
| УСЛОВНО НАКЛОНЕНИЕ, 3Л., ЕД.Ч., СР.Р. = би мутирало
| УСЛОВНО НАКЛОНЕНИЕ, 3Л., МН.Ч. = биха мутирали
| ПОВЕЛИТЕЛНО НАКЛОНЕНИЕ, ЕД.Ч. = му·ти·рай
| ПОВЕЛИТЕЛНО НАКЛОНЕНИЕ, МН.Ч. = му·ти·рай·те
| МИН.СТРАД.ПРИЧ. М.Р. = му·ти·ран
| МИН.СТРАД.ПРИЧ. М.Р. НЕПЪЛЕН ЧЛЕН = му·ти·ра·ния
| МИН.СТРАД.ПРИЧ. М.Р. ПЪЛЕН ЧЛЕН = му·ти·ра·ни·ят
| МИН.СТРАД.ПРИЧ. Ж.Р. = му·ти·ра·на
| МИН.СТРАД.ПРИЧ. Ж.Р. ЧЛЕН = му·ти·ра·на·та
| МИН.СТРАД.ПРИЧ. СР.Р. = му·ти·ра·но
| МИН.СТРАД.ПРИЧ. СР.Р. ЧЛЕН = му·ти·ра·но·то
| МИН.СТРАД.ПРИЧ. МН.Ч. = му·ти·ра·ни
| МИН.СТРАД.ПРИЧ. МН.Ч. ЧЛЕН = му·ти·ра·ни·те
| МИН.ДЕЯТ.СВ.ПРИЧ. М.Р. = му·ти·рал
| МИН.ДЕЯТ.СВ.ПРИЧ. М.Р. НЕПЪЛЕН ЧЛЕН = му·ти·ра·лия
| МИН.ДЕЯТ.СВ.ПРИЧ. М.Р. ПЪЛЕН ЧЛЕН = му·ти·ра·ли·ят
| МИН.ДЕЯТ.СВ.ПРИЧ. Ж.Р. = му·ти·ра·ла
| МИН.ДЕЯТ.СВ.ПРИЧ. Ж.Р. ЧЛЕН = му·ти·ра·ла·та
| МИН.ДЕЯТ.СВ.ПРИЧ. СР.Р. = му·ти·ра·ло
| МИН.ДЕЯТ.СВ.ПРИЧ. СР.Р. ЧЛЕН = му·ти·ра·ло·то
| МИН.ДЕЯТ.СВ.ПРИЧ. МН.Ч. = му·ти·ра·ли
| МИН.ДЕЯТ.СВ.ПРИЧ. МН.Ч. ЧЛЕН = му·ти·ра·ли·те
| МИН.ДЕЯТ.НЕСВ.ПРИЧ. М.Р. = му·ти·рал
| МИН.ДЕЯТ.НЕСВ.ПРИЧ. М.Р. НЕПЪЛЕН ЧЛЕН = му·ти·ра·лия
| МИН.ДЕЯТ.НЕСВ.ПРИЧ. М.Р. ПЪЛЕН ЧЛЕН = му·ти·ра·ли·ят
| МИН.ДЕЯТ.НЕСВ.ПРИЧ. Ж.Р. = му·ти·ра·ла
| МИН.ДЕЯТ.НЕСВ.ПРИЧ. Ж.Р. ЧЛЕН = му·ти·ра·ла·та
| МИН.ДЕЯТ.НЕСВ.ПРИЧ. СР.Р. = му·ти·ра·ло
| МИН.ДЕЯТ.НЕСВ.ПРИЧ. СР.Р. ЧЛЕН = му·ти·ра·ло·то
| МИН.ДЕЯТ.НЕСВ.ПРИЧ. МН.Ч. = му·ти·ра·ли
| МИН.ДЕЯТ.НЕСВ.ПРИЧ. МН.Ч. ЧЛЕН = му·ти·ра·ли·те
| СЕГ.ДЕЯТ.ПРИЧ. М.Р. = му·ти·ращ
| СЕГ.ДЕЯТ.ПРИЧ. М.Р. НЕПЪЛЕН ЧЛЕН = му·ти·ра·щия
| СЕГ.ДЕЯТ.ПРИЧ. М.Р. ПЪЛЕН ЧЛЕН = му·ти·ра·щи·ят
| СЕГ.ДЕЯТ.ПРИЧ. Ж.Р. = му·ти·ра·ща
| СЕГ.ДЕЯТ.ПРИЧ. Ж.Р. ЧЛЕН = му·ти·ра·ща·та
| СЕГ.ДЕЯТ.ПРИЧ. СР.Р. = му·ти·ра·що
| СЕГ.ДЕЯТ.ПРИЧ. СР.Р. ЧЛЕН = му·ти·ра·що·то
| СЕГ.ДЕЯТ.ПРИЧ. МН.Ч. = му·ти·ра·щи
| СЕГ.ДЕЯТ.ПРИЧ. МН.Ч. ЧЛЕН = му·ти·ра·щи·те
| ДЕЕПРИЧАСТИЕ = му·ти·рай·ки
| СКРИТИ ПРЕПРАТКИ = 
[[мутирам]],
[[мутираш]],
[[мутира]],
[[мутираме]],
[[мутирате]],
[[мутират]],
[[мутирах]],
[[мутирахме]],
[[мутирахте]],
[[мутираха]],
[[мутираше]],
[[мутирай]],
[[мутирайте]],
[[мутирал]],
[[мутиралия]],
[[мутиралият]],
[[мутирала]],
[[мутиралата]],
[[мутирало]],
[[мутиралото]],
[[мутирали]],
[[мутиралите]],
[[мутиран]],
[[мутирания]],
[[мутираният]],
[[мутирана]],
[[мутираната]],
[[мутирано]],
[[мутираното]],
[[мутирани]],
[[мутираните]],
[[мутиращ]],
[[мутиращия]],
[[мутиращият]],
[[мутираща]],
[[мутиращата]],
[[мутиращо]],
[[мутиращото]],
[[мутиращи]],
[[мутиращите]],
[[мутирайки]],
[[мутирал съм]],
[[мутирала съм]],
[[мутирало съм]],
[[мутирали сме]],
[[мутирал си]],
[[мутирала си]],
[[мутирало си]],
[[мутирали сте]],
[[мутирал е]],
[[мутирала е]],
[[мутирало е]],
[[мутирали са]],
[[бях мутирал]],
[[бях мутирала]],
[[бях мутирало]],
[[бяхме мутирали]],
[[беше мутирал]],
[[беше мутирала]],
[[беше мутирало]],
[[бяхте мутирали]],
[[бяха мутирали]],
[[ще мутирам]],
[[ще мутираме]],
[[ще мутираш]],
[[ще мутирате]],
[[ще мутира]],
[[ще мутират]],
[[ще съм мутирал]],
[[ще съм мутирала]],
[[ще съм мутирало]],
[[ще сме мутирали]],
[[ще си мутирал]],
[[ще си мутирала]],
[[ще си мутирало]],
[[ще сте мутирали]],
[[ще е мутирал]],
[[ще е мутирала]],
[[ще е мутирало]],
[[ще са мутирали]],
[[щях да мутирам]],
[[щяхме да мутираме]],
[[щеше да мутираш]],
[[щяхте да мутирате]],
[[щеше да мутира]],
[[щяха да мутират]],
[[щях да съм мутирал]],
[[щях да съм мутирала]],
[[щях да съм мутирало]],
[[щяхме да сме мутирали]],
[[щеше да си мутирал]],
[[щеше да си мутирала]],
[[щеше да си мутирало]],
[[щяхте да сте мутирали]],
[[щеше да е мутирал]],
[[щеше да е мутирала]],
[[щеше да е мутирало]],
[[щяха да са мутирали]],
[[бил съм мутирал]],
[[била съм мутирала]],
[[било съм мутирало]],
[[били сме мутирали]],
[[бил си мутирал]],
[[била си мутирала]],
[[било си мутирало]],
[[били сте мутирали]],
[[бил е мутирал]],
[[била е мутирала]],
[[било е мутирало]],
[[били са мутирали]],
[[щял съм да мутирам]],
[[щяла съм да мутирам]],
[[щяло съм да мутирам]],
[[щели сме да мутираме]],
[[щял си да мутираш]],
[[щяла си да мутираш]],
[[щяло си да мутираш]],
[[щели сте да мутирате]],
[[щял да мутира]],
[[щяла да мутира]],
[[щяло да мутира]],
[[щели да мутират]],
[[щял е да мутира]],
[[щяла е да мутира]],
[[щяло е да мутира]],
[[щели са да мутират]],
[[щял съм да съм мутирал]],
[[щяла съм да съм мутирала]],
[[щяло съм да съм мутирало]],
[[щели сме да сме мутирали]],
[[щял си да си мутирал]],
[[щяла си да си мутирала]],
[[щяло си да си мутирало]],
[[щели сте да сте мутирали]],
[[щял да е мутирал]],
[[щяла да е мутирала]],
[[щяло да е мутирало]],
[[щели да са мутирали]],
[[щял е да е мутирал]],
[[щяла е да е мутирала]],
[[щяло е да е мутирало]],
[[щели са да са мутирали]],
[[бих мутирал]],
[[бих мутирала]],
[[бих мутирало]],
[[бихме мутирали]],
[[би мутирал]],
[[би мутирала]],
[[би мутирало]],
[[бихте мутирали]],
[[биха мутирали]],
}}</text>
      <sha1>nqkgyzgmvqpwrbs9w8hzgxqplhn0noa</sha1>
    </revision>
  </page>
  <page>
    <title>Шаблон:Словоформи/мутолевя</title>
    <ns>10</ns>
    <id>438557</id>
    <revision>
      <id>470539</id>
      <timestamp>2005-05-07T14:16:50Z</timestamp>
      <contributor>
        <username>Bgbot</username>
        <id>83</id>
      </contributor>
      <comment>Борислав: Шаблон със словоформи</comment>
      <model>wikitext</model>
      <format>text/x-wiki</format>
      <text bytes="22038" xml:space="preserve">{{Шаблон:Словоформи/Глагол|
  ОСНОВНА ФОРМА = мутолевя
| СЕГ.ВР., 1Л., ЕД.Ч. = му·то·ле·вя
| СЕГ.ВР., 1Л., МН.Ч. = му·то·ле·вим
| СЕГ.ВР., 2Л., ЕД.Ч. = му·то·ле·виш
| СЕГ.ВР., 2Л., МН.Ч. = му·то·ле·ви·те
| СЕГ.ВР., 3Л., ЕД.Ч. = му·то·ле·ви
| СЕГ.ВР., 3Л., МН.Ч. = му·то·ле·вят
| МИН.СВ.ВР., 1Л., ЕД.Ч. = му·то·ле·вих
| МИН.СВ.ВР., 1Л., МН.Ч. = му·то·ле·вих·ме
| МИН.СВ.ВР., 2Л., ЕД.Ч. = му·то·ле·ви
| МИН.СВ.ВР., 2Л., МН.Ч. = му·то·ле·вих·те
| МИН.СВ.ВР., 3Л., ЕД.Ч. = му·то·ле·ви
| МИН.СВ.ВР., 3Л., МН.Ч. = му·то·ле·ви·ха
| МИН.НЕСВ.ВР., 1Л., ЕД.Ч. = му·то·ле·вех
| МИН.НЕСВ.ВР., 1Л., МН.Ч. = му·то·ле·вех·ме
| МИН.НЕСВ.ВР., 2Л., ЕД.Ч. = му·то·ле·ве·ше
| МИН.НЕСВ.ВР., 2Л., МН.Ч. = му·то·ле·вех·те
| МИН.НЕСВ.ВР., 3Л., ЕД.Ч. = му·то·ле·ве·ше
| МИН.НЕСВ.ВР., 3Л., МН.Ч. = му·то·ле·ве·ха
| МИН.НЕОПР.ВР., 1Л., ЕД.Ч., М.Р. = мутолевил съм
| МИН.НЕОПР.ВР., 1Л., ЕД.Ч., Ж.Р. = мутолевила съм
| МИН.НЕОПР.ВР., 1Л., ЕД.Ч., СР.Р. = мутолевило съм
| МИН.НЕОПР.ВР., 1Л., МН.Ч. = мутолевили сме
| МИН.НЕОПР.ВР., 2Л., ЕД.Ч., М.Р. = мутолевил си
| МИН.НЕОПР.ВР., 2Л., ЕД.Ч., Ж.Р. = мутолевила си
| МИН.НЕОПР.ВР., 2Л., ЕД.Ч., СР.Р. = мутолевило си
| МИН.НЕОПР.ВР., 2Л., МН.Ч. = мутолевили сте
| МИН.НЕОПР.ВР., 3Л., ЕД.Ч., М.Р. = мутолевил е
| МИН.НЕОПР.ВР., 3Л., ЕД.Ч., Ж.Р. = мутолевила е
| МИН.НЕОПР.ВР., 3Л., ЕД.Ч., СР.Р. = мутолевило е
| МИН.НЕОПР.ВР., 3Л., МН.Ч. = мутолевили са
| МИН.ПРЕД.ВР., 1Л., ЕД.Ч., М.Р. = бях мутолевил
| МИН.ПРЕД.ВР., 1Л., ЕД.Ч., Ж.Р. = бях мутолевила
| МИН.ПРЕД.ВР., 1Л., ЕД.Ч., СР.Р. = бях мутолевило
| МИН.ПРЕД.ВР., 1Л., МН.Ч. = бяхме мутолевили
| МИН.ПРЕД.ВР., 2Л., ЕД.Ч., М.Р. = беше мутолевил
| МИН.ПРЕД.ВР., 2Л., ЕД.Ч., Ж.Р. = беше мутолевила
| МИН.ПРЕД.ВР., 2Л., ЕД.Ч., СР.Р. = беше мутолевило
| МИН.ПРЕД.ВР., 2Л., МН.Ч. = бяхте мутолевили
| МИН.ПРЕД.ВР., 3Л., ЕД.Ч., М.Р. = беше мутолевил
| МИН.ПРЕД.ВР., 3Л., ЕД.Ч., Ж.Р. = беше мутолевила
| МИН.ПРЕД.ВР., 3Л., ЕД.Ч., СР.Р. = беше мутолевило
| МИН.ПРЕД.ВР., 3Л., МН.Ч. = бяха мутолевили
| БЪД.ВР., 1Л., ЕД.Ч. = ще мутолевя
| БЪД.ВР., 1Л., МН.Ч. = ще мутолевим
| БЪД.ВР., 2Л., ЕД.Ч. = ще мутолевиш
| БЪД.ВР., 2Л., МН.Ч. = ще мутолевите
| БЪД.ВР., 3Л., ЕД.Ч. = ще мутолеви
| БЪД.ВР., 3Л., МН.Ч. = ще мутолевят
| БЪД.ПРЕД.ВР., 1Л., ЕД.Ч., М.Р. = ще съм мутолевил
| БЪД.ПРЕД.ВР., 1Л., ЕД.Ч., Ж.Р. = ще съм мутолевила
| БЪД.ПРЕД.ВР., 1Л., ЕД.Ч., СР.Р. = ще съм мутолевило
| БЪД.ПРЕД.ВР., 1Л., МН.Ч. = ще сме мутолевили
| БЪД.ПРЕД.ВР., 2Л., ЕД.Ч., М.Р. = ще си мутолевил
| БЪД.ПРЕД.ВР., 2Л., ЕД.Ч., Ж.Р. = ще си мутолевила
| БЪД.ПРЕД.ВР., 2Л., ЕД.Ч., СР.Р. = ще си мутолевило
| БЪД.ПРЕД.ВР., 2Л., МН.Ч. = ще сте мутолевили
| БЪД.ПРЕД.ВР., 3Л., ЕД.Ч., М.Р. = ще е мутолевил
| БЪД.ПРЕД.ВР., 3Л., ЕД.Ч., Ж.Р. = ще е мутолевила
| БЪД.ПРЕД.ВР., 3Л., ЕД.Ч., СР.Р. = ще е мутолевило
| БЪД.ПРЕД.ВР., 3Л., МН.Ч. = ще са мутолевили
| БЪД.ВР. В МИН., 1Л., ЕД.Ч. = щях да мутолевя
| БЪД.ВР. В МИН., 1Л., МН.Ч. = щяхме да мутолевим
| БЪД.ВР. В МИН., 2Л., ЕД.Ч. = щеше да мутолевиш
| БЪД.ВР. В МИН., 2Л., МН.Ч. = щяхте да мутолевите
| БЪД.ВР. В МИН., 3Л., ЕД.Ч. = щеше да мутолеви
| БЪД.ВР. В МИН., 3Л., МН.Ч. = щяха да мутолевят
| БЪД.ПРЕД.ВР. В МИН., 1Л., ЕД.Ч., М.Р. = щях да съм мутолевил
| БЪД.ПРЕД.ВР. В МИН., 1Л., ЕД.Ч., Ж.Р. = щях да съм мутолевила
| БЪД.ПРЕД.ВР. В МИН., 1Л., ЕД.Ч., СР.Р. = щях да съм мутолевило
| БЪД.ПРЕД.ВР. В МИН., 1Л., МН.Ч. = щяхме да сме мутолевили
| БЪД.ПРЕД.ВР. В МИН., 2Л., ЕД.Ч., М.Р. = щеше да си мутолевил
| БЪД.ПРЕД.ВР. В МИН., 2Л., ЕД.Ч., Ж.Р. = щеше да си мутолевила
| БЪД.ПРЕД.ВР. В МИН., 2Л., ЕД.Ч., СР.Р. = щеше да си мутолевило
| БЪД.ПРЕД.ВР. В МИН., 2Л., МН.Ч. = щяхте да сте мутолевили
| БЪД.ПРЕД.ВР. В МИН., 3Л., ЕД.Ч., М.Р. = щеше да е мутолевил
| БЪД.ПРЕД.ВР. В МИН., 3Л., ЕД.Ч., Ж.Р. = щеше да е мутолевила
| БЪД.ПРЕД.ВР. В МИН., 3Л., ЕД.Ч., СР.Р. = щеше да е мутолевило
| БЪД.ПРЕД.ВР. В МИН., 3Л., МН.Ч. = щяха да са мутолевили
| ПР.НАКЛ., СЕГ.ВР., 1Л., ЕД.Ч., М.Р. = мутолевел съм
| ПР.НАКЛ., СЕГ.ВР., 1Л., ЕД.Ч., Ж.Р. = мутолевела съм
| ПР.НАКЛ., СЕГ.ВР., 1Л., ЕД.Ч., СР.Р. = мутолевело съм
| ПР.НАКЛ., СЕГ.ВР., 1Л., МН.Ч. = мутолевели сме
| ПР.НАКЛ., СЕГ.ВР., 2Л., ЕД.Ч., М.Р. = мутолевел си
| ПР.НАКЛ., СЕГ.ВР., 2Л., ЕД.Ч., Ж.Р. = мутолевела си
| ПР.НАКЛ., СЕГ.ВР., 2Л., ЕД.Ч., СР.Р. = мутолевело си
| ПР.НАКЛ., СЕГ.ВР., 2Л., МН.Ч. = мутолевели сте
| ПР.НАКЛ., СЕГ.ВР., 3Л., ЕД.Ч., М.Р. = мутолевел (е)
| ПР.НАКЛ., СЕГ.ВР., 3Л., ЕД.Ч., Ж.Р. = мутолевела (е)
| ПР.НАКЛ., СЕГ.ВР., 3Л., ЕД.Ч., СР.Р. = мутолевело (е)
| ПР.НАКЛ., СЕГ.ВР., 3Л., МН.Ч. = мутолевели (са)
| ПР.НАКЛ., МИН.СВ.ВР., 1Л., ЕД.Ч., М.Р. = мутолевил съм
| ПР.НАКЛ., МИН.СВ.ВР., 1Л., ЕД.Ч., Ж.Р. = мутолевила съм
| ПР.НАКЛ., МИН.СВ.ВР., 1Л., ЕД.Ч., СР.Р. = мутолевило съм
| ПР.НАКЛ., МИН.СВ.ВР., 1Л., МН.Ч. = мутолевили сме
| ПР.НАКЛ., МИН.СВ.ВР., 2Л., ЕД.Ч., М.Р. = мутолевил си
| ПР.НАКЛ., МИН.СВ.ВР., 2Л., ЕД.Ч., Ж.Р. = мутолевила си
| ПР.НАКЛ., МИН.СВ.ВР., 2Л., ЕД.Ч., СР.Р. = мутолевило си
| ПР.НАКЛ., МИН.СВ.ВР., 2Л., МН.Ч. = мутолевили сте
| ПР.НАКЛ., МИН.СВ.ВР., 3Л., ЕД.Ч., М.Р. = мутолевил (е)
| ПР.НАКЛ., МИН.СВ.ВР., 3Л., ЕД.Ч., Ж.Р. = мутолевила (е)
| ПР.НАКЛ., МИН.СВ.ВР., 3Л., ЕД.Ч., СР.Р. = мутолевило (е)
| ПР.НАКЛ., МИН.СВ.ВР., 3Л., МН.Ч. = мутолевили (са)
| ПР.НАКЛ., МИН.НЕОПР.ВР., 1Л., ЕД.Ч., М.Р. = бил съм мутолевил
| ПР.НАКЛ., МИН.НЕОПР.ВР., 1Л., ЕД.Ч., Ж.Р. = била съм мутолевила
| ПР.НАКЛ., МИН.НЕОПР.ВР., 1Л., ЕД.Ч., СР.Р. = било съм мутолевило
| ПР.НАКЛ., МИН.НЕОПР.ВР., 1Л., МН.Ч. = били сме мутолевили
| ПР.НАКЛ., МИН.НЕОПР.ВР., 2Л., ЕД.Ч., М.Р. = бил си мутолевил
| ПР.НАКЛ., МИН.НЕОПР.ВР., 2Л., ЕД.Ч., Ж.Р. = била си мутолевила
| ПР.НАКЛ., МИН.НЕОПР.ВР., 2Л., ЕД.Ч., СР.Р. = било си мутолевило
| ПР.НАКЛ., МИН.НЕОПР.ВР., 2Л., МН.Ч. = били сте мутолевили
| ПР.НАКЛ., МИН.НЕОПР.ВР., 3Л., ЕД.Ч., М.Р. = бил (е) мутолевил
| ПР.НАКЛ., МИН.НЕОПР.ВР., 3Л., ЕД.Ч., Ж.Р. = била (е) мутолевила
| ПР.НАКЛ., МИН.НЕОПР.ВР., 3Л., ЕД.Ч., СР.Р. = било (е) мутолевило
| ПР.НАКЛ., МИН.НЕОПР.ВР., 3Л., МН.Ч. = били (са) мутолевили
| ПР.НАКЛ., БЪД.ВР., 1Л., ЕД.Ч., М.Р. = щял съм да мутолевя
| ПР.НАКЛ., БЪД.ВР., 1Л., ЕД.Ч., Ж.Р. = щяла съм да мутолевя
| ПР.НАКЛ., БЪД.ВР., 1Л., ЕД.Ч., СР.Р. = щяло съм да мутолевя
| ПР.НАКЛ., БЪД.ВР., 1Л., МН.Ч. = щели сме да мутолевим
| ПР.НАКЛ., БЪД.ВР., 2Л., ЕД.Ч., М.Р. = щял си да мутолевиш
| ПР.НАКЛ., БЪД.ВР., 2Л., ЕД.Ч., Ж.Р. = щяла си да мутолевиш
| ПР.НАКЛ., БЪД.ВР., 2Л., ЕД.Ч., СР.Р. = щяло си да мутолевиш
| ПР.НАКЛ., БЪД.ВР., 2Л., МН.Ч. = щели сте да мутолевите
| ПР.НАКЛ., БЪД.ВР., 3Л., ЕД.Ч., М.Р. = щял (е) да мутолеви
| ПР.НАКЛ., БЪД.ВР., 3Л., ЕД.Ч., Ж.Р. = щяла (е) да мутолеви
| ПР.НАКЛ., БЪД.ВР., 3Л., ЕД.Ч., СР.Р. = щяло (е) да мутолеви
| ПР.НАКЛ., БЪД.ВР., 3Л., МН.Ч. = щели (са) да мутолевят
| ПР.НАКЛ., БЪД.ПРЕД.ВР., 1Л., ЕД.Ч., М.Р. = щял съм да съм мутолевил
| ПР.НАКЛ., БЪД.ПРЕД.ВР., 1Л., ЕД.Ч., Ж.Р. = щяла съм да съм мутолевила
| ПР.НАКЛ., БЪД.ПРЕД.ВР., 1Л., ЕД.Ч., СР.Р. = щяло съм да съм мутолевило
| ПР.НАКЛ., БЪД.ПРЕД.ВР., 1Л., МН.Ч. = щели сме да сме мутолевили
| ПР.НАКЛ., БЪД.ПРЕД.ВР., 2Л., ЕД.Ч., М.Р. = щял си да си мутолевил
| ПР.НАКЛ., БЪД.ПРЕД.ВР., 2Л., ЕД.Ч., Ж.Р. = щяла си да си мутолевила
| ПР.НАКЛ., БЪД.ПРЕД.ВР., 2Л., ЕД.Ч., СР.Р. = щяло си да си мутолевило
| ПР.НАКЛ., БЪД.ПРЕД.ВР., 2Л., МН.Ч. = щели сте да сте мутолевили
| ПР.НАКЛ., БЪД.ПРЕД.ВР., 3Л., ЕД.Ч., М.Р. = щял (е) да е мутолевил
| ПР.НАКЛ., БЪД.ПРЕД.ВР., 3Л., ЕД.Ч., Ж.Р. = щяла (е) да е мутолевила
| ПР.НАКЛ., БЪД.ПРЕД.ВР., 3Л., ЕД.Ч., СР.Р. = щяло (е) да е мутолевило
| ПР.НАКЛ., БЪД.ПРЕД.ВР., 3Л., МН.Ч. = щели (са) да са мутолевили
| УСЛОВНО НАКЛОНЕНИЕ, 1Л., ЕД.Ч., М.Р. = бих мутолевил
| УСЛОВНО НАКЛОНЕНИЕ, 1Л., ЕД.Ч., Ж.Р. = бих мутолевила
| УСЛОВНО НАКЛОНЕНИЕ, 1Л., ЕД.Ч., СР.Р. = бих мутолевило
| УСЛОВНО НАКЛОНЕНИЕ, 1Л., МН.Ч. = бихме мутолевили
| УСЛОВНО НАКЛОНЕНИЕ, 2Л., ЕД.Ч., М.Р. = би мутолевил
| УСЛОВНО НАКЛОНЕНИЕ, 2Л., ЕД.Ч., Ж.Р. = би мутолевила
| УСЛОВНО НАКЛОНЕНИЕ, 2Л., ЕД.Ч., СР.Р. = би мутолевило
| УСЛОВНО НАКЛОНЕНИЕ, 2Л., МН.Ч. = бихте мутолевили
| УСЛОВНО НАКЛОНЕНИЕ, 3Л., ЕД.Ч., М.Р. = би мутолевил
| УСЛОВНО НАКЛОНЕНИЕ, 3Л., ЕД.Ч., Ж.Р. = би мутолевила
| УСЛОВНО НАКЛОНЕНИЕ, 3Л., ЕД.Ч., СР.Р. = би мутолевило
| УСЛОВНО НАКЛОНЕНИЕ, 3Л., МН.Ч. = биха мутолевили
| ПОВЕЛИТЕЛНО НАКЛОНЕНИЕ, ЕД.Ч. = му·то·ле·ви
| ПОВЕЛИТЕЛНО НАКЛОНЕНИЕ, МН.Ч. = му·то·ле·ве·те
| МИН.СТРАД.ПРИЧ. М.Р. = му·то·ле·вен
| МИН.СТРАД.ПРИЧ. М.Р. НЕПЪЛЕН ЧЛЕН = му·то·ле·ве·ния
| МИН.СТРАД.ПРИЧ. М.Р. ПЪЛЕН ЧЛЕН = му·то·ле·ве·ни·ят
| МИН.СТРАД.ПРИЧ. Ж.Р. = му·то·ле·ве·на
| МИН.СТРАД.ПРИЧ. Ж.Р. ЧЛЕН = му·то·ле·ве·на·та
| МИН.СТРАД.ПРИЧ. СР.Р. = му·то·ле·ве·но
| МИН.СТРАД.ПРИЧ. СР.Р. ЧЛЕН = му·то·ле·ве·но·то
| МИН.СТРАД.ПРИЧ. МН.Ч. = му·то·ле·ве·ни
| МИН.СТРАД.ПРИЧ. МН.Ч. ЧЛЕН = му·то·ле·ве·ни·те
| МИН.ДЕЯТ.СВ.ПРИЧ. М.Р. = му·то·ле·вил
| МИН.ДЕЯТ.СВ.ПРИЧ. М.Р. НЕПЪЛЕН ЧЛЕН = му·то·ле·ви·лия
| МИН.ДЕЯТ.СВ.ПРИЧ. М.Р. ПЪЛЕН ЧЛЕН = му·то·ле·ви·ли·ят
| МИН.ДЕЯТ.СВ.ПРИЧ. Ж.Р. = му·то·ле·ви·ла
| МИН.ДЕЯТ.СВ.ПРИЧ. Ж.Р. ЧЛЕН = му·то·ле·ви·ла·та
| МИН.ДЕЯТ.СВ.ПРИЧ. СР.Р. = му·то·ле·ви·ло
| МИН.ДЕЯТ.СВ.ПРИЧ. СР.Р. ЧЛЕН = му·то·ле·ви·ло·то
| МИН.ДЕЯТ.СВ.ПРИЧ. МН.Ч. = му·то·ле·ви·ли
| МИН.ДЕЯТ.СВ.ПРИЧ. МН.Ч. ЧЛЕН = му·то·ле·ви·ли·те
| МИН.ДЕЯТ.НЕСВ.ПРИЧ. М.Р. = му·то·ле·вел
| МИН.ДЕЯТ.НЕСВ.ПРИЧ. М.Р. НЕПЪЛЕН ЧЛЕН = му·то·ле·ве·лия
| МИН.ДЕЯТ.НЕСВ.ПРИЧ. М.Р. ПЪЛЕН ЧЛЕН = му·то·ле·ве·ли·ят
| МИН.ДЕЯТ.НЕСВ.ПРИЧ. Ж.Р. = му·то·ле·ве·ла
| МИН.ДЕЯТ.НЕСВ.ПРИЧ. Ж.Р. ЧЛЕН = му·то·ле·ве·ла·та
| МИН.ДЕЯТ.НЕСВ.ПРИЧ. СР.Р. = му·то·ле·ве·ло
| МИН.ДЕЯТ.НЕСВ.ПРИЧ. СР.Р. ЧЛЕН = му·то·ле·ве·ло·то
| МИН.ДЕЯТ.НЕСВ.ПРИЧ. МН.Ч. = му·то·ле·ве·ли
| МИН.ДЕЯТ.НЕСВ.ПРИЧ. МН.Ч. ЧЛЕН = му·то·ле·ве·ли·те
| СЕГ.ДЕЯТ.ПРИЧ. М.Р. = му·то·ле·вещ
| СЕГ.ДЕЯТ.ПРИЧ. М.Р. НЕПЪЛЕН ЧЛЕН = му·то·ле·ве·щия
| СЕГ.ДЕЯТ.ПРИЧ. М.Р. ПЪЛЕН ЧЛЕН = му·то·ле·ве·щи·ят
| СЕГ.ДЕЯТ.ПРИЧ. Ж.Р. = му·то·ле·ве·ща
| СЕГ.ДЕЯТ.ПРИЧ. Ж.Р. ЧЛЕН = му·то·ле·ве·ща·та
| СЕГ.ДЕЯТ.ПРИЧ. СР.Р. = му·то·ле·ве·що
| СЕГ.ДЕЯТ.ПРИЧ. СР.Р. ЧЛЕН = му·то·ле·ве·що·то
| СЕГ.ДЕЯТ.ПРИЧ. МН.Ч. = му·то·ле·ве·щи
| СЕГ.ДЕЯТ.ПРИЧ. МН.Ч. ЧЛЕН = му·то·ле·ве·щи·те
| ДЕЕПРИЧАСТИЕ = му·то·ле·вей·ки
| СКРИТИ ПРЕПРАТКИ = 
[[мутолевя]],
[[мутолевиш]],
[[мутолеви]],
[[мутолевим]],
[[мутолевите]],
[[мутолевят]],
[[мутолевих]],
[[мутолевихме]],
[[мутолевихте]],
[[мутолевиха]],
[[мутолевех]],
[[мутолевеше]],
[[мутолевехме]],
[[мутолевехте]],
[[мутолевеха]],
[[мутолевете]],
[[мутолевил]],
[[мутолевилия]],
[[мутолевилият]],
[[мутолевила]],
[[мутолевилата]],
[[мутолевило]],
[[мутолевилото]],
[[мутолевили]],
[[мутолевилите]],
[[мутолевел]],
[[мутолевелия]],
[[мутолевелият]],
[[мутолевела]],
[[мутолевелата]],
[[мутолевело]],
[[мутолевелото]],
[[мутолевели]],
[[мутолевелите]],
[[мутолевен]],
[[мутолевения]],
[[мутолевеният]],
[[мутолевена]],
[[мутолевената]],
[[мутолевено]],
[[мутолевеното]],
[[мутолевени]],
[[мутолевените]],
[[мутолевещ]],
[[мутолевещия]],
[[мутолевещият]],
[[мутолевеща]],
[[мутолевещата]],
[[мутолевещо]],
[[мутолевещото]],
[[мутолевещи]],
[[мутолевещите]],
[[мутолевейки]],
[[мутолевил съм]],
[[мутолевила съм]],
[[мутолевило съм]],
[[мутолевили сме]],
[[мутолевил си]],
[[мутолевила си]],
[[мутолевило си]],
[[мутолевили сте]],
[[мутолевил е]],
[[мутолевила е]],
[[мутолевило е]],
[[мутолевили са]],
[[бях мутолевил]],
[[бях мутолевила]],
[[бях мутолевило]],
[[бяхме мутолевили]],
[[беше мутолевил]],
[[беше мутолевила]],
[[беше мутолевило]],
[[бяхте мутолевили]],
[[бяха мутолевили]],
[[ще мутолевя]],
[[ще мутолевим]],
[[ще мутолевиш]],
[[ще мутолевите]],
[[ще мутолеви]],
[[ще мутолевят]],
[[ще съм мутолевил]],
[[ще съм мутолевила]],
[[ще съм мутолевило]],
[[ще сме мутолевили]],
[[ще си мутолевил]],
[[ще си мутолевила]],
[[ще си мутолевило]],
[[ще сте мутолевили]],
[[ще е мутолевил]],
[[ще е мутолевила]],
[[ще е мутолевило]],
[[ще са мутолевили]],
[[щях да мутолевя]],
[[щяхме да мутолевим]],
[[щеше да мутолевиш]],
[[щяхте да мутолевите]],
[[щеше да мутолеви]],
[[щяха да мутолевят]],
[[щях да съм мутолевил]],
[[щях да съм мутолевила]],
[[щях да съм мутолевило]],
[[щяхме да сме мутолевили]],
[[щеше да си мутолевил]],
[[щеше да си мутолевила]],
[[щеше да си мутолевило]],
[[щяхте да сте мутолевили]],
[[щеше да е мутолевил]],
[[щеше да е мутолевила]],
[[щеше да е мутолевило]],
[[щяха да са мутолевили]],
[[мутолевел съм]],
[[мутолевела съм]],
[[мутолевело съм]],
[[мутолевели сме]],
[[мутолевел си]],
[[мутолевела си]],
[[мутолевело си]],
[[мутолевели сте]],
[[мутолевел е]],
[[мутолевела е]],
[[мутолевело е]],
[[мутолевели са]],
[[бил съм мутолевил]],
[[била съм мутолевила]],
[[било съм мутолевило]],
[[били сме мутолевили]],
[[бил си мутолевил]],
[[била си мутолевила]],
[[било си мутолевило]],
[[били сте мутолевили]],
[[бил е мутолевил]],
[[била е мутолевила]],
[[било е мутолевило]],
[[били са мутолевили]],
[[щял съм да мутолевя]],
[[щяла съм да мутолевя]],
[[щяло съм да мутолевя]],
[[щели сме да мутолевим]],
[[щял си да мутолевиш]],
[[щяла си да мутолевиш]],
[[щяло си да мутолевиш]],
[[щели сте да мутолевите]],
[[щял да мутолеви]],
[[щяла да мутолеви]],
[[щяло да мутолеви]],
[[щели да мутолевят]],
[[щял е да мутолеви]],
[[щяла е да мутолеви]],
[[щяло е да мутолеви]],
[[щели са да мутолевят]],
[[щял съм да съм мутолевил]],
[[щяла съм да съм мутолевила]],
[[щяло съм да съм мутолевило]],
[[щели сме да сме мутолевили]],
[[щял си да си мутолевил]],
[[щяла си да си мутолевила]],
[[щяло си да си мутолевило]],
[[щели сте да сте мутолевили]],
[[щял да е мутолевил]],
[[щяла да е мутолевила]],
[[щяло да е мутолевило]],
[[щели да са мутолевили]],
[[щял е да е мутолевил]],
[[щяла е да е мутолевила]],
[[щяло е да е мутолевило]],
[[щели са да са мутолевили]],
[[бих мутолевил]],
[[бих мутолевила]],
[[бих мутолевило]],
[[бихме мутолевили]],
[[би мутолевил]],
[[би мутолевила]],
[[би мутолевило]],
[[бихте мутолевили]],
[[биха мутолевили]],
}}</text>
      <sha1>ajo0bk3v3m12al8vgz01pjv6nme3vdi</sha1>
    </revision>
  </page>
  <page>
    <title>Шаблон:Словоформи/мухам</title>
    <ns>10</ns>
    <id>518759</id>
    <revision>
      <id>550739</id>
      <timestamp>2005-05-11T05:15:40Z</timestamp>
      <contributor>
        <username>Bgbot</username>
        <id>83</id>
      </contributor>
      <comment>Борислав: Шаблон със словоформи</comment>
      <model>wikitext</model>
      <format>text/x-wiki</format>
      <text bytes="18430" xml:space="preserve">{{Шаблон:Словоформи/Глагол|
  ОСНОВНА ФОРМА = мухам
| СЕГ.ВР., 1Л., ЕД.Ч. = му·хам
| СЕГ.ВР., 1Л., МН.Ч. = му·ха·ме
| СЕГ.ВР., 2Л., ЕД.Ч. = му·хаш
| СЕГ.ВР., 2Л., МН.Ч. = му·ха·те
| СЕГ.ВР., 3Л., ЕД.Ч. = му·ха
| СЕГ.ВР., 3Л., МН.Ч. = му·хат
| МИН.СВ.ВР., 1Л., ЕД.Ч. = му·хах
| МИН.СВ.ВР., 1Л., МН.Ч. = му·хах·ме
| МИН.СВ.ВР., 2Л., ЕД.Ч. = му·ха
| МИН.СВ.ВР., 2Л., МН.Ч. = му·хах·те
| МИН.СВ.ВР., 3Л., ЕД.Ч. = му·ха
| МИН.СВ.ВР., 3Л., МН.Ч. = му·ха·ха
| МИН.НЕСВ.ВР., 1Л., ЕД.Ч. = му·хах
| МИН.НЕСВ.ВР., 1Л., МН.Ч. = му·хах·ме
| МИН.НЕСВ.ВР., 2Л., ЕД.Ч. = му·ха·ше
| МИН.НЕСВ.ВР., 2Л., МН.Ч. = му·хах·те
| МИН.НЕСВ.ВР., 3Л., ЕД.Ч. = му·ха·ше
| МИН.НЕСВ.ВР., 3Л., МН.Ч. = му·ха·ха
| МИН.НЕОПР.ВР., 1Л., ЕД.Ч., М.Р. = мухал съм
| МИН.НЕОПР.ВР., 1Л., ЕД.Ч., Ж.Р. = мухала съм
| МИН.НЕОПР.ВР., 1Л., ЕД.Ч., СР.Р. = мухало съм
| МИН.НЕОПР.ВР., 1Л., МН.Ч. = мухали сме
| МИН.НЕОПР.ВР., 2Л., ЕД.Ч., М.Р. = мухал си
| МИН.НЕОПР.ВР., 2Л., ЕД.Ч., Ж.Р. = мухала си
| МИН.НЕОПР.ВР., 2Л., ЕД.Ч., СР.Р. = мухало си
| МИН.НЕОПР.ВР., 2Л., МН.Ч. = мухали сте
| МИН.НЕОПР.ВР., 3Л., ЕД.Ч., М.Р. = мухал е
| МИН.НЕОПР.ВР., 3Л., ЕД.Ч., Ж.Р. = мухала е
| МИН.НЕОПР.ВР., 3Л., ЕД.Ч., СР.Р. = мухало е
| МИН.НЕОПР.ВР., 3Л., МН.Ч. = мухали са
| МИН.ПРЕД.ВР., 1Л., ЕД.Ч., М.Р. = бях мухал
| МИН.ПРЕД.ВР., 1Л., ЕД.Ч., Ж.Р. = бях мухала
| МИН.ПРЕД.ВР., 1Л., ЕД.Ч., СР.Р. = бях мухало
| МИН.ПРЕД.ВР., 1Л., МН.Ч. = бяхме мухали
| МИН.ПРЕД.ВР., 2Л., ЕД.Ч., М.Р. = беше мухал
| МИН.ПРЕД.ВР., 2Л., ЕД.Ч., Ж.Р. = беше мухала
| МИН.ПРЕД.ВР., 2Л., ЕД.Ч., СР.Р. = беше мухало
| МИН.ПРЕД.ВР., 2Л., МН.Ч. = бяхте мухали
| МИН.ПРЕД.ВР., 3Л., ЕД.Ч., М.Р. = беше мухал
| МИН.ПРЕД.ВР., 3Л., ЕД.Ч., Ж.Р. = беше мухала
| МИН.ПРЕД.ВР., 3Л., ЕД.Ч., СР.Р. = беше мухало
| МИН.ПРЕД.ВР., 3Л., МН.Ч. = бяха мухали
| БЪД.ВР., 1Л., ЕД.Ч. = ще мухам
| БЪД.ВР., 1Л., МН.Ч. = ще мухаме
| БЪД.ВР., 2Л., ЕД.Ч. = ще мухаш
| БЪД.ВР., 2Л., МН.Ч. = ще мухате
| БЪД.ВР., 3Л., ЕД.Ч. = ще муха
| БЪД.ВР., 3Л., МН.Ч. = ще мухат
| БЪД.ПРЕД.ВР., 1Л., ЕД.Ч., М.Р. = ще съм мухал
| БЪД.ПРЕД.ВР., 1Л., ЕД.Ч., Ж.Р. = ще съм мухала
| БЪД.ПРЕД.ВР., 1Л., ЕД.Ч., СР.Р. = ще съм мухало
| БЪД.ПРЕД.ВР., 1Л., МН.Ч. = ще сме мухали
| БЪД.ПРЕД.ВР., 2Л., ЕД.Ч., М.Р. = ще си мухал
| БЪД.ПРЕД.ВР., 2Л., ЕД.Ч., Ж.Р. = ще си мухала
| БЪД.ПРЕД.ВР., 2Л., ЕД.Ч., СР.Р. = ще си мухало
| БЪД.ПРЕД.ВР., 2Л., МН.Ч. = ще сте мухали
| БЪД.ПРЕД.ВР., 3Л., ЕД.Ч., М.Р. = ще е мухал
| БЪД.ПРЕД.ВР., 3Л., ЕД.Ч., Ж.Р. = ще е мухала
| БЪД.ПРЕД.ВР., 3Л., ЕД.Ч., СР.Р. = ще е мухало
| БЪД.ПРЕД.ВР., 3Л., МН.Ч. = ще са мухали
| БЪД.ВР. В МИН., 1Л., ЕД.Ч. = щях да мухам
| БЪД.ВР. В МИН., 1Л., МН.Ч. = щяхме да мухаме
| БЪД.ВР. В МИН., 2Л., ЕД.Ч. = щеше да мухаш
| БЪД.ВР. В МИН., 2Л., МН.Ч. = щяхте да мухате
| БЪД.ВР. В МИН., 3Л., ЕД.Ч. = щеше да муха
| БЪД.ВР. В МИН., 3Л., МН.Ч. = щяха да мухат
| БЪД.ПРЕД.ВР. В МИН., 1Л., ЕД.Ч., М.Р. = щях да съм мухал
| БЪД.ПРЕД.ВР. В МИН., 1Л., ЕД.Ч., Ж.Р. = щях да съм мухала
| БЪД.ПРЕД.ВР. В МИН., 1Л., ЕД.Ч., СР.Р. = щях да съм мухало
| БЪД.ПРЕД.ВР. В МИН., 1Л., МН.Ч. = щяхме да сме мухали
| БЪД.ПРЕД.ВР. В МИН., 2Л., ЕД.Ч., М.Р. = щеше да си мухал
| БЪД.ПРЕД.ВР. В МИН., 2Л., ЕД.Ч., Ж.Р. = щеше да си мухала
| БЪД.ПРЕД.ВР. В МИН., 2Л., ЕД.Ч., СР.Р. = щеше да си мухало
| БЪД.ПРЕД.ВР. В МИН., 2Л., МН.Ч. = щяхте да сте мухали
| БЪД.ПРЕД.ВР. В МИН., 3Л., ЕД.Ч., М.Р. = щеше да е мухал
| БЪД.ПРЕД.ВР. В МИН., 3Л., ЕД.Ч., Ж.Р. = щеше да е мухала
| БЪД.ПРЕД.ВР. В МИН., 3Л., ЕД.Ч., СР.Р. = щеше да е мухало
| БЪД.ПРЕД.ВР. В МИН., 3Л., МН.Ч. = щяха да са мухали
| ПР.НАКЛ., СЕГ.ВР., 1Л., ЕД.Ч., М.Р. = мухал съм
| ПР.НАКЛ., СЕГ.ВР., 1Л., ЕД.Ч., Ж.Р. = мухала съм
| ПР.НАКЛ., СЕГ.ВР., 1Л., ЕД.Ч., СР.Р. = мухало съм
| ПР.НАКЛ., СЕГ.ВР., 1Л., МН.Ч. = мухали сме
| ПР.НАКЛ., СЕГ.ВР., 2Л., ЕД.Ч., М.Р. = мухал си
| ПР.НАКЛ., СЕГ.ВР., 2Л., ЕД.Ч., Ж.Р. = мухала си
| ПР.НАКЛ., СЕГ.ВР., 2Л., ЕД.Ч., СР.Р. = мухало си
| ПР.НАКЛ., СЕГ.ВР., 2Л., МН.Ч. = мухали сте
| ПР.НАКЛ., СЕГ.ВР., 3Л., ЕД.Ч., М.Р. = мухал (е)
| ПР.НАКЛ., СЕГ.ВР., 3Л., ЕД.Ч., Ж.Р. = мухала (е)
| ПР.НАКЛ., СЕГ.ВР., 3Л., ЕД.Ч., СР.Р. = мухало (е)
| ПР.НАКЛ., СЕГ.ВР., 3Л., МН.Ч. = мухали (са)
| ПР.НАКЛ., МИН.СВ.ВР., 1Л., ЕД.Ч., М.Р. = мухал съм
| ПР.НАКЛ., МИН.СВ.ВР., 1Л., ЕД.Ч., Ж.Р. = мухала съм
| ПР.НАКЛ., МИН.СВ.ВР., 1Л., ЕД.Ч., СР.Р. = мухало съм
| ПР.НАКЛ., МИН.СВ.ВР., 1Л., МН.Ч. = мухали сме
| ПР.НАКЛ., МИН.СВ.ВР., 2Л., ЕД.Ч., М.Р. = мухал си
| ПР.НАКЛ., МИН.СВ.ВР., 2Л., ЕД.Ч., Ж.Р. = мухала си
| ПР.НАКЛ., МИН.СВ.ВР., 2Л., ЕД.Ч., СР.Р. = мухало си
| ПР.НАКЛ., МИН.СВ.ВР., 2Л., МН.Ч. = мухали сте
| ПР.НАКЛ., МИН.СВ.ВР., 3Л., ЕД.Ч., М.Р. = мухал (е)
| ПР.НАКЛ., МИН.СВ.ВР., 3Л., ЕД.Ч., Ж.Р. = мухала (е)
| ПР.НАКЛ., МИН.СВ.ВР., 3Л., ЕД.Ч., СР.Р. = мухало (е)
| ПР.НАКЛ., МИН.СВ.ВР., 3Л., МН.Ч. = мухали (са)
| ПР.НАКЛ., МИН.НЕОПР.ВР., 1Л., ЕД.Ч., М.Р. = бил съм мухал
| ПР.НАКЛ., МИН.НЕОПР.ВР., 1Л., ЕД.Ч., Ж.Р. = била съм мухала
| ПР.НАКЛ., МИН.НЕОПР.ВР., 1Л., ЕД.Ч., СР.Р. = било съм мухало
| ПР.НАКЛ., МИН.НЕОПР.ВР., 1Л., МН.Ч. = били сме мухали
| ПР.НАКЛ., МИН.НЕОПР.ВР., 2Л., ЕД.Ч., М.Р. = бил си мухал
| ПР.НАКЛ., МИН.НЕОПР.ВР., 2Л., ЕД.Ч., Ж.Р. = била си мухала
| ПР.НАКЛ., МИН.НЕОПР.ВР., 2Л., ЕД.Ч., СР.Р. = било си мухало
| ПР.НАКЛ., МИН.НЕОПР.ВР., 2Л., МН.Ч. = били сте мухали
| ПР.НАКЛ., МИН.НЕОПР.ВР., 3Л., ЕД.Ч., М.Р. = бил (е) мухал
| ПР.НАКЛ., МИН.НЕОПР.ВР., 3Л., ЕД.Ч., Ж.Р. = била (е) мухала
| ПР.НАКЛ., МИН.НЕОПР.ВР., 3Л., ЕД.Ч., СР.Р. = било (е) мухало
| ПР.НАКЛ., МИН.НЕОПР.ВР., 3Л., МН.Ч. = били (са) мухали
| ПР.НАКЛ., БЪД.ВР., 1Л., ЕД.Ч., М.Р. = щял съм да мухам
| ПР.НАКЛ., БЪД.ВР., 1Л., ЕД.Ч., Ж.Р. = щяла съм да мухам
| ПР.НАКЛ., БЪД.ВР., 1Л., ЕД.Ч., СР.Р. = щяло съм да мухам
| ПР.НАКЛ., БЪД.ВР., 1Л., МН.Ч. = щели сме да мухаме
| ПР.НАКЛ., БЪД.ВР., 2Л., ЕД.Ч., М.Р. = щял си да мухаш
| ПР.НАКЛ., БЪД.ВР., 2Л., ЕД.Ч., Ж.Р. = щяла си да мухаш
| ПР.НАКЛ., БЪД.ВР., 2Л., ЕД.Ч., СР.Р. = щяло си да мухаш
| ПР.НАКЛ., БЪД.ВР., 2Л., МН.Ч. = щели сте да мухате
| ПР.НАКЛ., БЪД.ВР., 3Л., ЕД.Ч., М.Р. = щял (е) да муха
| ПР.НАКЛ., БЪД.ВР., 3Л., ЕД.Ч., Ж.Р. = щяла (е) да муха
| ПР.НАКЛ., БЪД.ВР., 3Л., ЕД.Ч., СР.Р. = щяло (е) да муха
| ПР.НАКЛ., БЪД.ВР., 3Л., МН.Ч. = щели (са) да мухат
| ПР.НАКЛ., БЪД.ПРЕД.ВР., 1Л., ЕД.Ч., М.Р. = щял съм да съм мухал
| ПР.НАКЛ., БЪД.ПРЕД.ВР., 1Л., ЕД.Ч., Ж.Р. = щяла съм да съм мухала
| ПР.НАКЛ., БЪД.ПРЕД.ВР., 1Л., ЕД.Ч., СР.Р. = щяло съм да съм мухало
| ПР.НАКЛ., БЪД.ПРЕД.ВР., 1Л., МН.Ч. = щели сме да сме мухали
| ПР.НАКЛ., БЪД.ПРЕД.ВР., 2Л., ЕД.Ч., М.Р. = щял си да си мухал
| ПР.НАКЛ., БЪД.ПРЕД.ВР., 2Л., ЕД.Ч., Ж.Р. = щяла си да си мухала
| ПР.НАКЛ., БЪД.ПРЕД.ВР., 2Л., ЕД.Ч., СР.Р. = щяло си да си мухало
| ПР.НАКЛ., БЪД.ПРЕД.ВР., 2Л., МН.Ч. = щели сте да сте мухали
| ПР.НАКЛ., БЪД.ПРЕД.ВР., 3Л., ЕД.Ч., М.Р. = щял (е) да е мухал
| ПР.НАКЛ., БЪД.ПРЕД.ВР., 3Л., ЕД.Ч., Ж.Р. = щяла (е) да е мухала
| ПР.НАКЛ., БЪД.ПРЕД.ВР., 3Л., ЕД.Ч., СР.Р. = щяло (е) да е мухало
| ПР.НАКЛ., БЪД.ПРЕД.ВР., 3Л., МН.Ч. = щели (са) да са мухали
| УСЛОВНО НАКЛОНЕНИЕ, 1Л., ЕД.Ч., М.Р. = бих мухал
| УСЛОВНО НАКЛОНЕНИЕ, 1Л., ЕД.Ч., Ж.Р. = бих мухала
| УСЛОВНО НАКЛОНЕНИЕ, 1Л., ЕД.Ч., СР.Р. = бих мухало
| УСЛОВНО НАКЛОНЕНИЕ, 1Л., МН.Ч. = бихме мухали
| УСЛОВНО НАКЛОНЕНИЕ, 2Л., ЕД.Ч., М.Р. = би мухал
| УСЛОВНО НАКЛОНЕНИЕ, 2Л., ЕД.Ч., Ж.Р. = би мухала
| УСЛОВНО НАКЛОНЕНИЕ, 2Л., ЕД.Ч., СР.Р. = би мухало
| УСЛОВНО НАКЛОНЕНИЕ, 2Л., МН.Ч. = бихте мухали
| УСЛОВНО НАКЛОНЕНИЕ, 3Л., ЕД.Ч., М.Р. = би мухал
| УСЛОВНО НАКЛОНЕНИЕ, 3Л., ЕД.Ч., Ж.Р. = би мухала
| УСЛОВНО НАКЛОНЕНИЕ, 3Л., ЕД.Ч., СР.Р. = би мухало
| УСЛОВНО НАКЛОНЕНИЕ, 3Л., МН.Ч. = биха мухали
| ПОВЕЛИТЕЛНО НАКЛОНЕНИЕ, ЕД.Ч. = му·хай
| ПОВЕЛИТЕЛНО НАКЛОНЕНИЕ, МН.Ч. = му·хай·те
| МИН.СТРАД.ПРИЧ. М.Р. = му·хан
| МИН.СТРАД.ПРИЧ. М.Р. НЕПЪЛЕН ЧЛЕН = му·ха·ния
| МИН.СТРАД.ПРИЧ. М.Р. ПЪЛЕН ЧЛЕН = му·ха·ни·ят
| МИН.СТРАД.ПРИЧ. Ж.Р. = му·ха·на
| МИН.СТРАД.ПРИЧ. Ж.Р. ЧЛЕН = му·ха·на·та
| МИН.СТРАД.ПРИЧ. СР.Р. = му·ха·но
| МИН.СТРАД.ПРИЧ. СР.Р. ЧЛЕН = му·ха·но·то
| МИН.СТРАД.ПРИЧ. МН.Ч. = му·ха·ни
| МИН.СТРАД.ПРИЧ. МН.Ч. ЧЛЕН = му·ха·ни·те
| МИН.ДЕЯТ.СВ.ПРИЧ. М.Р. = му·хал
| МИН.ДЕЯТ.СВ.ПРИЧ. М.Р. НЕПЪЛЕН ЧЛЕН = му·ха·лия
| МИН.ДЕЯТ.СВ.ПРИЧ. М.Р. ПЪЛЕН ЧЛЕН = му·ха·ли·ят
| МИН.ДЕЯТ.СВ.ПРИЧ. Ж.Р. = му·ха·ла
| МИН.ДЕЯТ.СВ.ПРИЧ. Ж.Р. ЧЛЕН = му·ха·ла·та
| МИН.ДЕЯТ.СВ.ПРИЧ. СР.Р. = му·ха·ло
| МИН.ДЕЯТ.СВ.ПРИЧ. СР.Р. ЧЛЕН = му·ха·ло·то
| МИН.ДЕЯТ.СВ.ПРИЧ. МН.Ч. = му·ха·ли
| МИН.ДЕЯТ.СВ.ПРИЧ. МН.Ч. ЧЛЕН = му·ха·ли·те
| МИН.ДЕЯТ.НЕСВ.ПРИЧ. М.Р. = му·хал
| МИН.ДЕЯТ.НЕСВ.ПРИЧ. М.Р. НЕПЪЛЕН ЧЛЕН = му·ха·лия
| МИН.ДЕЯТ.НЕСВ.ПРИЧ. М.Р. ПЪЛЕН ЧЛЕН = му·ха·ли·ят
| МИН.ДЕЯТ.НЕСВ.ПРИЧ. Ж.Р. = му·ха·ла
| МИН.ДЕЯТ.НЕСВ.ПРИЧ. Ж.Р. ЧЛЕН = му·ха·ла·та
| МИН.ДЕЯТ.НЕСВ.ПРИЧ. СР.Р. = му·ха·ло
| МИН.ДЕЯТ.НЕСВ.ПРИЧ. СР.Р. ЧЛЕН = му·ха·ло·то
| МИН.ДЕЯТ.НЕСВ.ПРИЧ. МН.Ч. = му·ха·ли
| МИН.ДЕЯТ.НЕСВ.ПРИЧ. МН.Ч. ЧЛЕН = му·ха·ли·те
| СЕГ.ДЕЯТ.ПРИЧ. М.Р. = му·хащ
| СЕГ.ДЕЯТ.ПРИЧ. М.Р. НЕПЪЛЕН ЧЛЕН = му·ха·щия
| СЕГ.ДЕЯТ.ПРИЧ. М.Р. ПЪЛЕН ЧЛЕН = му·ха·щи·ят
| СЕГ.ДЕЯТ.ПРИЧ. Ж.Р. = му·ха·ща
| СЕГ.ДЕЯТ.ПРИЧ. Ж.Р. ЧЛЕН = му·ха·ща·та
| СЕГ.ДЕЯТ.ПРИЧ. СР.Р. = му·ха·що
| СЕГ.ДЕЯТ.ПРИЧ. СР.Р. ЧЛЕН = му·ха·що·то
| СЕГ.ДЕЯТ.ПРИЧ. МН.Ч. = му·ха·щи
| СЕГ.ДЕЯТ.ПРИЧ. МН.Ч. ЧЛЕН = му·ха·щи·те
| ДЕЕПРИЧАСТИЕ = му·хай·ки
| СКРИТИ ПРЕПРАТКИ = 
[[мухам]],
[[мухаш]],
[[муха]],
[[мухаме]],
[[мухате]],
[[мухат]],
[[мухах]],
[[мухахме]],
[[мухахте]],
[[мухаха]],
[[мухаше]],
[[мухай]],
[[мухайте]],
[[мухал]],
[[мухалия]],
[[мухалият]],
[[мухала]],
[[мухалата]],
[[мухало]],
[[мухалото]],
[[мухали]],
[[мухалите]],
[[мухан]],
[[мухания]],
[[муханият]],
[[мухана]],
[[муханата]],
[[мухано]],
[[муханото]],
[[мухани]],
[[муханите]],
[[мухащ]],
[[мухащия]],
[[мухащият]],
[[мухаща]],
[[мухащата]],
[[мухащо]],
[[мухащото]],
[[мухащи]],
[[мухащите]],
[[мухайки]],
[[мухал съм]],
[[мухала съм]],
[[мухало съм]],
[[мухали сме]],
[[мухал си]],
[[мухала си]],
[[мухало си]],
[[мухали сте]],
[[мухал е]],
[[мухала е]],
[[мухало е]],
[[мухали са]],
[[бях мухал]],
[[бях мухала]],
[[бях мухало]],
[[бяхме мухали]],
[[беше мухал]],
[[беше мухала]],
[[беше мухало]],
[[бяхте мухали]],
[[бяха мухали]],
[[ще мухам]],
[[ще мухаме]],
[[ще мухаш]],
[[ще мухате]],
[[ще муха]],
[[ще мухат]],
[[ще съм мухал]],
[[ще съм мухала]],
[[ще съм мухало]],
[[ще сме мухали]],
[[ще си мухал]],
[[ще си мухала]],
[[ще си мухало]],
[[ще сте мухали]],
[[ще е мухал]],
[[ще е мухала]],
[[ще е мухало]],
[[ще са мухали]],
[[щях да мухам]],
[[щяхме да мухаме]],
[[щеше да мухаш]],
[[щяхте да мухате]],
[[щеше да муха]],
[[щяха да мухат]],
[[щях да съм мухал]],
[[щях да съм мухала]],
[[щях да съм мухало]],
[[щяхме да сме мухали]],
[[щеше да си мухал]],
[[щеше да си мухала]],
[[щеше да си мухало]],
[[щяхте да сте мухали]],
[[щеше да е мухал]],
[[щеше да е мухала]],
[[щеше да е мухало]],
[[щяха да са мухали]],
[[бил съм мухал]],
[[била съм мухала]],
[[било съм мухало]],
[[били сме мухали]],
[[бил си мухал]],
[[била си мухала]],
[[било си мухало]],
[[били сте мухали]],
[[бил е мухал]],
[[била е мухала]],
[[било е мухало]],
[[били са мухали]],
[[щял съм да мухам]],
[[щяла съм да мухам]],
[[щяло съм да мухам]],
[[щели сме да мухаме]],
[[щял си да мухаш]],
[[щяла си да мухаш]],
[[щяло си да мухаш]],
[[щели сте да мухате]],
[[щял да муха]],
[[щяла да муха]],
[[щяло да муха]],
[[щели да мухат]],
[[щял е да муха]],
[[щяла е да муха]],
[[щяло е да муха]],
[[щели са да мухат]],
[[щял съм да съм мухал]],
[[щяла съм да съм мухала]],
[[щяло съм да съм мухало]],
[[щели сме да сме мухали]],
[[щял си да си мухал]],
[[щяла си да си мухала]],
[[щяло си да си мухало]],
[[щели сте да сте мухали]],
[[щял да е мухал]],
[[щяла да е мухала]],
[[щяло да е мухало]],
[[щели да са мухали]],
[[щял е да е мухал]],
[[щяла е да е мухала]],
[[щяло е да е мухало]],
[[щели са да са мухали]],
[[бих мухал]],
[[бих мухала]],
[[бих мухало]],
[[бихме мухали]],
[[би мухал]],
[[би мухала]],
[[би мухало]],
[[бихте мухали]],
[[биха мухали]],
}}</text>
      <sha1>b27pz2w8euq69e5ykxxxvwjqynsb7zc</sha1>
    </revision>
  </page>
  <page>
    <title>Шаблон:Словоформи/мухлясам</title>
    <ns>10</ns>
    <id>518770</id>
    <revision>
      <id>550750</id>
      <timestamp>2005-05-11T05:15:50Z</timestamp>
      <contributor>
        <username>Bgbot</username>
        <id>83</id>
      </contributor>
      <comment>Борислав: Шаблон със словоформи</comment>
      <model>wikitext</model>
      <format>text/x-wiki</format>
      <text bytes="20590" xml:space="preserve">{{Шаблон:Словоформи/Глагол|
  ОСНОВНА ФОРМА = мухлясам
| СЕГ.ВР., 1Л., ЕД.Ч. = мух·ля·сам
| СЕГ.ВР., 1Л., МН.Ч. = мух·ля·са·ме
| СЕГ.ВР., 2Л., ЕД.Ч. = мух·ля·саш
| СЕГ.ВР., 2Л., МН.Ч. = мух·ля·са·те
| СЕГ.ВР., 3Л., ЕД.Ч. = мух·ля·са
| СЕГ.ВР., 3Л., МН.Ч. = мух·ля·сат
| МИН.СВ.ВР., 1Л., ЕД.Ч. = мух·ля·сах
| МИН.СВ.ВР., 1Л., МН.Ч. = мух·ля·сах·ме
| МИН.СВ.ВР., 2Л., ЕД.Ч. = мух·ля·са
| МИН.СВ.ВР., 2Л., МН.Ч. = мух·ля·сах·те
| МИН.СВ.ВР., 3Л., ЕД.Ч. = мух·ля·са
| МИН.СВ.ВР., 3Л., МН.Ч. = мух·ля·са·ха
| МИН.НЕСВ.ВР., 1Л., ЕД.Ч. = мух·ля·сах
| МИН.НЕСВ.ВР., 1Л., МН.Ч. = мух·ля·сах·ме
| МИН.НЕСВ.ВР., 2Л., ЕД.Ч. = мух·ля·са·ше
| МИН.НЕСВ.ВР., 2Л., МН.Ч. = мух·ля·сах·те
| МИН.НЕСВ.ВР., 3Л., ЕД.Ч. = мух·ля·са·ше
| МИН.НЕСВ.ВР., 3Л., МН.Ч. = мух·ля·са·ха
| МИН.НЕОПР.ВР., 1Л., ЕД.Ч., М.Р. = мухлясал съм
| МИН.НЕОПР.ВР., 1Л., ЕД.Ч., Ж.Р. = мухлясала съм
| МИН.НЕОПР.ВР., 1Л., ЕД.Ч., СР.Р. = мухлясало съм
| МИН.НЕОПР.ВР., 1Л., МН.Ч. = мухлясали сме
| МИН.НЕОПР.ВР., 2Л., ЕД.Ч., М.Р. = мухлясал си
| МИН.НЕОПР.ВР., 2Л., ЕД.Ч., Ж.Р. = мухлясала си
| МИН.НЕОПР.ВР., 2Л., ЕД.Ч., СР.Р. = мухлясало си
| МИН.НЕОПР.ВР., 2Л., МН.Ч. = мухлясали сте
| МИН.НЕОПР.ВР., 3Л., ЕД.Ч., М.Р. = мухлясал е
| МИН.НЕОПР.ВР., 3Л., ЕД.Ч., Ж.Р. = мухлясала е
| МИН.НЕОПР.ВР., 3Л., ЕД.Ч., СР.Р. = мухлясало е
| МИН.НЕОПР.ВР., 3Л., МН.Ч. = мухлясали са
| МИН.ПРЕД.ВР., 1Л., ЕД.Ч., М.Р. = бях мухлясал
| МИН.ПРЕД.ВР., 1Л., ЕД.Ч., Ж.Р. = бях мухлясала
| МИН.ПРЕД.ВР., 1Л., ЕД.Ч., СР.Р. = бях мухлясало
| МИН.ПРЕД.ВР., 1Л., МН.Ч. = бяхме мухлясали
| МИН.ПРЕД.ВР., 2Л., ЕД.Ч., М.Р. = беше мухлясал
| МИН.ПРЕД.ВР., 2Л., ЕД.Ч., Ж.Р. = беше мухлясала
| МИН.ПРЕД.ВР., 2Л., ЕД.Ч., СР.Р. = беше мухлясало
| МИН.ПРЕД.ВР., 2Л., МН.Ч. = бяхте мухлясали
| МИН.ПРЕД.ВР., 3Л., ЕД.Ч., М.Р. = беше мухлясал
| МИН.ПРЕД.ВР., 3Л., ЕД.Ч., Ж.Р. = беше мухлясала
| МИН.ПРЕД.ВР., 3Л., ЕД.Ч., СР.Р. = беше мухлясало
| МИН.ПРЕД.ВР., 3Л., МН.Ч. = бяха мухлясали
| БЪД.ВР., 1Л., ЕД.Ч. = ще мухлясам
| БЪД.ВР., 1Л., МН.Ч. = ще мухлясаме
| БЪД.ВР., 2Л., ЕД.Ч. = ще мухлясаш
| БЪД.ВР., 2Л., МН.Ч. = ще мухлясате
| БЪД.ВР., 3Л., ЕД.Ч. = ще мухляса
| БЪД.ВР., 3Л., МН.Ч. = ще мухлясат
| БЪД.ПРЕД.ВР., 1Л., ЕД.Ч., М.Р. = ще съм мухлясал
| БЪД.ПРЕД.ВР., 1Л., ЕД.Ч., Ж.Р. = ще съм мухлясала
| БЪД.ПРЕД.ВР., 1Л., ЕД.Ч., СР.Р. = ще съм мухлясало
| БЪД.ПРЕД.ВР., 1Л., МН.Ч. = ще сме мухлясали
| БЪД.ПРЕД.ВР., 2Л., ЕД.Ч., М.Р. = ще си мухлясал
| БЪД.ПРЕД.ВР., 2Л., ЕД.Ч., Ж.Р. = ще си мухлясала
| БЪД.ПРЕД.ВР., 2Л., ЕД.Ч., СР.Р. = ще си мухлясало
| БЪД.ПРЕД.ВР., 2Л., МН.Ч. = ще сте мухлясали
| БЪД.ПРЕД.ВР., 3Л., ЕД.Ч., М.Р. = ще е мухлясал
| БЪД.ПРЕД.ВР., 3Л., ЕД.Ч., Ж.Р. = ще е мухлясала
| БЪД.ПРЕД.ВР., 3Л., ЕД.Ч., СР.Р. = ще е мухлясало
| БЪД.ПРЕД.ВР., 3Л., МН.Ч. = ще са мухлясали
| БЪД.ВР. В МИН., 1Л., ЕД.Ч. = щях да мухлясам
| БЪД.ВР. В МИН., 1Л., МН.Ч. = щяхме да мухлясаме
| БЪД.ВР. В МИН., 2Л., ЕД.Ч. = щеше да мухлясаш
| БЪД.ВР. В МИН., 2Л., МН.Ч. = щяхте да мухлясате
| БЪД.ВР. В МИН., 3Л., ЕД.Ч. = щеше да мухляса
| БЪД.ВР. В МИН., 3Л., МН.Ч. = щяха да мухлясат
| БЪД.ПРЕД.ВР. В МИН., 1Л., ЕД.Ч., М.Р. = щях да съм мухлясал
| БЪД.ПРЕД.ВР. В МИН., 1Л., ЕД.Ч., Ж.Р. = щях да съм мухлясала
| БЪД.ПРЕД.ВР. В МИН., 1Л., ЕД.Ч., СР.Р. = щях да съм мухлясало
| БЪД.ПРЕД.ВР. В МИН., 1Л., МН.Ч. = щяхме да сме мухлясали
| БЪД.ПРЕД.ВР. В МИН., 2Л., ЕД.Ч., М.Р. = щеше да си мухлясал
| БЪД.ПРЕД.ВР. В МИН., 2Л., ЕД.Ч., Ж.Р. = щеше да си мухлясала
| БЪД.ПРЕД.ВР. В МИН., 2Л., ЕД.Ч., СР.Р. = щеше да си мухлясало
| БЪД.ПРЕД.ВР. В МИН., 2Л., МН.Ч. = щяхте да сте мухлясали
| БЪД.ПРЕД.ВР. В МИН., 3Л., ЕД.Ч., М.Р. = щеше да е мухлясал
| БЪД.ПРЕД.ВР. В МИН., 3Л., ЕД.Ч., Ж.Р. = щеше да е мухлясала
| БЪД.ПРЕД.ВР. В МИН., 3Л., ЕД.Ч., СР.Р. = щеше да е мухлясало
| БЪД.ПРЕД.ВР. В МИН., 3Л., МН.Ч. = щяха да са мухлясали
| ПР.НАКЛ., СЕГ.ВР., 1Л., ЕД.Ч., М.Р. = мухлясал съм
| ПР.НАКЛ., СЕГ.ВР., 1Л., ЕД.Ч., Ж.Р. = мухлясала съм
| ПР.НАКЛ., СЕГ.ВР., 1Л., ЕД.Ч., СР.Р. = мухлясало съм
| ПР.НАКЛ., СЕГ.ВР., 1Л., МН.Ч. = мухлясали сме
| ПР.НАКЛ., СЕГ.ВР., 2Л., ЕД.Ч., М.Р. = мухлясал си
| ПР.НАКЛ., СЕГ.ВР., 2Л., ЕД.Ч., Ж.Р. = мухлясала си
| ПР.НАКЛ., СЕГ.ВР., 2Л., ЕД.Ч., СР.Р. = мухлясало си
| ПР.НАКЛ., СЕГ.ВР., 2Л., МН.Ч. = мухлясали сте
| ПР.НАКЛ., СЕГ.ВР., 3Л., ЕД.Ч., М.Р. = мухлясал (е)
| ПР.НАКЛ., СЕГ.ВР., 3Л., ЕД.Ч., Ж.Р. = мухлясала (е)
| ПР.НАКЛ., СЕГ.ВР., 3Л., ЕД.Ч., СР.Р. = мухлясало (е)
| ПР.НАКЛ., СЕГ.ВР., 3Л., МН.Ч. = мухлясали (са)
| ПР.НАКЛ., МИН.СВ.ВР., 1Л., ЕД.Ч., М.Р. = мухлясал съм
| ПР.НАКЛ., МИН.СВ.ВР., 1Л., ЕД.Ч., Ж.Р. = мухлясала съм
| ПР.НАКЛ., МИН.СВ.ВР., 1Л., ЕД.Ч., СР.Р. = мухлясало съм
| ПР.НАКЛ., МИН.СВ.ВР., 1Л., МН.Ч. = мухлясали сме
| ПР.НАКЛ., МИН.СВ.ВР., 2Л., ЕД.Ч., М.Р. = мухлясал си
| ПР.НАКЛ., МИН.СВ.ВР., 2Л., ЕД.Ч., Ж.Р. = мухлясала си
| ПР.НАКЛ., МИН.СВ.ВР., 2Л., ЕД.Ч., СР.Р. = мухлясало си
| ПР.НАКЛ., МИН.СВ.ВР., 2Л., МН.Ч. = мухлясали сте
| ПР.НАКЛ., МИН.СВ.ВР., 3Л., ЕД.Ч., М.Р. = мухлясал (е)
| ПР.НАКЛ., МИН.СВ.ВР., 3Л., ЕД.Ч., Ж.Р. = мухлясала (е)
| ПР.НАКЛ., МИН.СВ.ВР., 3Л., ЕД.Ч., СР.Р. = мухлясало (е)
| ПР.НАКЛ., МИН.СВ.ВР., 3Л., МН.Ч. = мухлясали (са)
| ПР.НАКЛ., МИН.НЕОПР.ВР., 1Л., ЕД.Ч., М.Р. = бил съм мухлясал
| ПР.НАКЛ., МИН.НЕОПР.ВР., 1Л., ЕД.Ч., Ж.Р. = била съм мухлясала
| ПР.НАКЛ., МИН.НЕОПР.ВР., 1Л., ЕД.Ч., СР.Р. = било съм мухлясало
| ПР.НАКЛ., МИН.НЕОПР.ВР., 1Л., МН.Ч. = били сме мухлясали
| ПР.НАКЛ., МИН.НЕОПР.ВР., 2Л., ЕД.Ч., М.Р. = бил си мухлясал
| ПР.НАКЛ., МИН.НЕОПР.ВР., 2Л., ЕД.Ч., Ж.Р. = била си мухлясала
| ПР.НАКЛ., МИН.НЕОПР.ВР., 2Л., ЕД.Ч., СР.Р. = било си мухлясало
| ПР.НАКЛ., МИН.НЕОПР.ВР., 2Л., МН.Ч. = били сте мухлясали
| ПР.НАКЛ., МИН.НЕОПР.ВР., 3Л., ЕД.Ч., М.Р. = бил (е) мухлясал
| ПР.НАКЛ., МИН.НЕОПР.ВР., 3Л., ЕД.Ч., Ж.Р. = била (е) мухлясала
| ПР.НАКЛ., МИН.НЕОПР.ВР., 3Л., ЕД.Ч., СР.Р. = било (е) мухлясало
| ПР.НАКЛ., МИН.НЕОПР.ВР., 3Л., МН.Ч. = били (са) мухлясали
| ПР.НАКЛ., БЪД.ВР., 1Л., ЕД.Ч., М.Р. = щял съм да мухлясам
| ПР.НАКЛ., БЪД.ВР., 1Л., ЕД.Ч., Ж.Р. = щяла съм да мухлясам
| ПР.НАКЛ., БЪД.ВР., 1Л., ЕД.Ч., СР.Р. = щяло съм да мухлясам
| ПР.НАКЛ., БЪД.ВР., 1Л., МН.Ч. = щели сме да мухлясаме
| ПР.НАКЛ., БЪД.ВР., 2Л., ЕД.Ч., М.Р. = щял си да мухлясаш
| ПР.НАКЛ., БЪД.ВР., 2Л., ЕД.Ч., Ж.Р. = щяла си да мухлясаш
| ПР.НАКЛ., БЪД.ВР., 2Л., ЕД.Ч., СР.Р. = щяло си да мухлясаш
| ПР.НАКЛ., БЪД.ВР., 2Л., МН.Ч. = щели сте да мухлясате
| ПР.НАКЛ., БЪД.ВР., 3Л., ЕД.Ч., М.Р. = щял (е) да мухляса
| ПР.НАКЛ., БЪД.ВР., 3Л., ЕД.Ч., Ж.Р. = щяла (е) да мухляса
| ПР.НАКЛ., БЪД.ВР., 3Л., ЕД.Ч., СР.Р. = щяло (е) да мухляса
| ПР.НАКЛ., БЪД.ВР., 3Л., МН.Ч. = щели (са) да мухлясат
| ПР.НАКЛ., БЪД.ПРЕД.ВР., 1Л., ЕД.Ч., М.Р. = щял съм да съм мухлясал
| ПР.НАКЛ., БЪД.ПРЕД.ВР., 1Л., ЕД.Ч., Ж.Р. = щяла съм да съм мухлясала
| ПР.НАКЛ., БЪД.ПРЕД.ВР., 1Л., ЕД.Ч., СР.Р. = щяло съм да съм мухлясало
| ПР.НАКЛ., БЪД.ПРЕД.ВР., 1Л., МН.Ч. = щели сме да сме мухлясали
| ПР.НАКЛ., БЪД.ПРЕД.ВР., 2Л., ЕД.Ч., М.Р. = щял си да си мухлясал
| ПР.НАКЛ., БЪД.ПРЕД.ВР., 2Л., ЕД.Ч., Ж.Р. = щяла си да си мухлясала
| ПР.НАКЛ., БЪД.ПРЕД.ВР., 2Л., ЕД.Ч., СР.Р. = щяло си да си мухлясало
| ПР.НАКЛ., БЪД.ПРЕД.ВР., 2Л., МН.Ч. = щели сте да сте мухлясали
| ПР.НАКЛ., БЪД.ПРЕД.ВР., 3Л., ЕД.Ч., М.Р. = щял (е) да е мухлясал
| ПР.НАКЛ., БЪД.ПРЕД.ВР., 3Л., ЕД.Ч., Ж.Р. = щяла (е) да е мухлясала
| ПР.НАКЛ., БЪД.ПРЕД.ВР., 3Л., ЕД.Ч., СР.Р. = щяло (е) да е мухлясало
| ПР.НАКЛ., БЪД.ПРЕД.ВР., 3Л., МН.Ч. = щели (са) да са мухлясали
| УСЛОВНО НАКЛОНЕНИЕ, 1Л., ЕД.Ч., М.Р. = бих мухлясал
| УСЛОВНО НАКЛОНЕНИЕ, 1Л., ЕД.Ч., Ж.Р. = бих мухлясала
| УСЛОВНО НАКЛОНЕНИЕ, 1Л., ЕД.Ч., СР.Р. = бих мухлясало
| УСЛОВНО НАКЛОНЕНИЕ, 1Л., МН.Ч. = бихме мухлясали
| УСЛОВНО НАКЛОНЕНИЕ, 2Л., ЕД.Ч., М.Р. = би мухлясал
| УСЛОВНО НАКЛОНЕНИЕ, 2Л., ЕД.Ч., Ж.Р. = би мухлясала
| УСЛОВНО НАКЛОНЕНИЕ, 2Л., ЕД.Ч., СР.Р. = би мухлясало
| УСЛОВНО НАКЛОНЕНИЕ, 2Л., МН.Ч. = бихте мухлясали
| УСЛОВНО НАКЛОНЕНИЕ, 3Л., ЕД.Ч., М.Р. = би мухлясал
| УСЛОВНО НАКЛОНЕНИЕ, 3Л., ЕД.Ч., Ж.Р. = би мухлясала
| УСЛОВНО НАКЛОНЕНИЕ, 3Л., ЕД.Ч., СР.Р. = би мухлясало
| УСЛОВНО НАКЛОНЕНИЕ, 3Л., МН.Ч. = биха мухлясали
| ПОВЕЛИТЕЛНО НАКЛОНЕНИЕ, ЕД.Ч. = мух·ля·сай
| ПОВЕЛИТЕЛНО НАКЛОНЕНИЕ, МН.Ч. = мух·ля·сай·те
| МИН.СТРАД.ПРИЧ. М.Р. = мух·ля·сан
| МИН.СТРАД.ПРИЧ. М.Р. НЕПЪЛЕН ЧЛЕН = мух·ля·са·ния
| МИН.СТРАД.ПРИЧ. М.Р. ПЪЛЕН ЧЛЕН = мух·ля·са·ни·ят
| МИН.СТРАД.ПРИЧ. Ж.Р. = мух·ля·са·на
| МИН.СТРАД.ПРИЧ. Ж.Р. ЧЛЕН = мух·ля·са·на·та
| МИН.СТРАД.ПРИЧ. СР.Р. = мух·ля·са·но
| МИН.СТРАД.ПРИЧ. СР.Р. ЧЛЕН = мух·ля·са·но·то
| МИН.СТРАД.ПРИЧ. МН.Ч. = мух·ля·са·ни
| МИН.СТРАД.ПРИЧ. МН.Ч. ЧЛЕН = мух·ля·са·ни·те
| МИН.ДЕЯТ.СВ.ПРИЧ. М.Р. = мух·ля·сал
| МИН.ДЕЯТ.СВ.ПРИЧ. М.Р. НЕПЪЛЕН ЧЛЕН = мух·ля·са·лия
| МИН.ДЕЯТ.СВ.ПРИЧ. М.Р. ПЪЛЕН ЧЛЕН = мух·ля·са·ли·ят
| МИН.ДЕЯТ.СВ.ПРИЧ. Ж.Р. = мух·ля·са·ла
| МИН.ДЕЯТ.СВ.ПРИЧ. Ж.Р. ЧЛЕН = мух·ля·са·ла·та
| МИН.ДЕЯТ.СВ.ПРИЧ. СР.Р. = мух·ля·са·ло
| МИН.ДЕЯТ.СВ.ПРИЧ. СР.Р. ЧЛЕН = мух·ля·са·ло·то
| МИН.ДЕЯТ.СВ.ПРИЧ. МН.Ч. = мух·ля·са·ли
| МИН.ДЕЯТ.СВ.ПРИЧ. МН.Ч. ЧЛЕН = мух·ля·са·ли·те
| МИН.ДЕЯТ.НЕСВ.ПРИЧ. М.Р. = мух·ля·сал
| МИН.ДЕЯТ.НЕСВ.ПРИЧ. М.Р. НЕПЪЛЕН ЧЛЕН = мух·ля·са·лия
| МИН.ДЕЯТ.НЕСВ.ПРИЧ. М.Р. ПЪЛЕН ЧЛЕН = мух·ля·са·ли·ят
| МИН.ДЕЯТ.НЕСВ.ПРИЧ. Ж.Р. = мух·ля·са·ла
| МИН.ДЕЯТ.НЕСВ.ПРИЧ. Ж.Р. ЧЛЕН = мух·ля·са·ла·та
| МИН.ДЕЯТ.НЕСВ.ПРИЧ. СР.Р. = мух·ля·са·ло
| МИН.ДЕЯТ.НЕСВ.ПРИЧ. СР.Р. ЧЛЕН = мух·ля·са·ло·то
| МИН.ДЕЯТ.НЕСВ.ПРИЧ. МН.Ч. = мух·ля·са·ли
| МИН.ДЕЯТ.НЕСВ.ПРИЧ. МН.Ч. ЧЛЕН = мух·ля·са·ли·те
| СЕГ.ДЕЯТ.ПРИЧ. М.Р. = мух·ля·сащ
| СЕГ.ДЕЯТ.ПРИЧ. М.Р. НЕПЪЛЕН ЧЛЕН = мух·ля·са·щия
| СЕГ.ДЕЯТ.ПРИЧ. М.Р. ПЪЛЕН ЧЛЕН = мух·ля·са·щи·ят
| СЕГ.ДЕЯТ.ПРИЧ. Ж.Р. = мух·ля·са·ща
| СЕГ.ДЕЯТ.ПРИЧ. Ж.Р. ЧЛЕН = мух·ля·са·ща·та
| СЕГ.ДЕЯТ.ПРИЧ. СР.Р. = мух·ля·са·що
| СЕГ.ДЕЯТ.ПРИЧ. СР.Р. ЧЛЕН = мух·ля·са·що·то
| СЕГ.ДЕЯТ.ПРИЧ. МН.Ч. = мух·ля·са·щи
| СЕГ.ДЕЯТ.ПРИЧ. МН.Ч. ЧЛЕН = мух·ля·са·щи·те
| ДЕЕПРИЧАСТИЕ = мух·ля·сай·ки
| СКРИТИ ПРЕПРАТКИ = 
[[мухлясам]],
[[мухлясаш]],
[[мухляса]],
[[мухлясаме]],
[[мухлясате]],
[[мухлясат]],
[[мухлясах]],
[[мухлясахме]],
[[мухлясахте]],
[[мухлясаха]],
[[мухлясаше]],
[[мухлясай]],
[[мухлясайте]],
[[мухлясал]],
[[мухлясалия]],
[[мухлясалият]],
[[мухлясала]],
[[мухлясалата]],
[[мухлясало]],
[[мухлясалото]],
[[мухлясали]],
[[мухлясалите]],
[[мухлясан]],
[[мухлясания]],
[[мухлясаният]],
[[мухлясана]],
[[мухлясаната]],
[[мухлясано]],
[[мухлясаното]],
[[мухлясани]],
[[мухлясаните]],
[[мухлясащ]],
[[мухлясащия]],
[[мухлясащият]],
[[мухлясаща]],
[[мухлясащата]],
[[мухлясащо]],
[[мухлясащото]],
[[мухлясащи]],
[[мухлясащите]],
[[мухлясайки]],
[[мухлясал съм]],
[[мухлясала съм]],
[[мухлясало съм]],
[[мухлясали сме]],
[[мухлясал си]],
[[мухлясала си]],
[[мухлясало си]],
[[мухлясали сте]],
[[мухлясал е]],
[[мухлясала е]],
[[мухлясало е]],
[[мухлясали са]],
[[бях мухлясал]],
[[бях мухлясала]],
[[бях мухлясало]],
[[бяхме мухлясали]],
[[беше мухлясал]],
[[беше мухлясала]],
[[беше мухлясало]],
[[бяхте мухлясали]],
[[бяха мухлясали]],
[[ще мухлясам]],
[[ще мухлясаме]],
[[ще мухлясаш]],
[[ще мухлясате]],
[[ще мухляса]],
[[ще мухлясат]],
[[ще съм мухлясал]],
[[ще съм мухлясала]],
[[ще съм мухлясало]],
[[ще сме мухлясали]],
[[ще си мухлясал]],
[[ще си мухлясала]],
[[ще си мухлясало]],
[[ще сте мухлясали]],
[[ще е мухлясал]],
[[ще е мухлясала]],
[[ще е мухлясало]],
[[ще са мухлясали]],
[[щях да мухлясам]],
[[щяхме да мухлясаме]],
[[щеше да мухлясаш]],
[[щяхте да мухлясате]],
[[щеше да мухляса]],
[[щяха да мухлясат]],
[[щях да съм мухлясал]],
[[щях да съм мухлясала]],
[[щях да съм мухлясало]],
[[щяхме да сме мухлясали]],
[[щеше да си мухлясал]],
[[щеше да си мухлясала]],
[[щеше да си мухлясало]],
[[щяхте да сте мухлясали]],
[[щеше да е мухлясал]],
[[щеше да е мухлясала]],
[[щеше да е мухлясало]],
[[щяха да са мухлясали]],
[[бил съм мухлясал]],
[[била съм мухлясала]],
[[било съм мухлясало]],
[[били сме мухлясали]],
[[бил си мухлясал]],
[[била си мухлясала]],
[[било си мухлясало]],
[[били сте мухлясали]],
[[бил е мухлясал]],
[[била е мухлясала]],
[[било е мухлясало]],
[[били са мухлясали]],
[[щял съм да мухлясам]],
[[щяла съм да мухлясам]],
[[щяло съм да мухлясам]],
[[щели сме да мухлясаме]],
[[щял си да мухлясаш]],
[[щяла си да мухлясаш]],
[[щяло си да мухлясаш]],
[[щели сте да мухлясате]],
[[щял да мухляса]],
[[щяла да мухляса]],
[[щяло да мухляса]],
[[щели да мухлясат]],
[[щял е да мухляса]],
[[щяла е да мухляса]],
[[щяло е да мухляса]],
[[щели са да мухлясат]],
[[щял съм да съм мухлясал]],
[[щяла съм да съм мухлясала]],
[[щяло съм да съм мухлясало]],
[[щели сме да сме мухлясали]],
[[щял си да си мухлясал]],
[[щяла си да си мухлясала]],
[[щяло си да си мухлясало]],
[[щели сте да сте мухлясали]],
[[щял да е мухлясал]],
[[щяла да е мухлясала]],
[[щяло да е мухлясало]],
[[щели да са мухлясали]],
[[щял е да е мухлясал]],
[[щяла е да е мухлясала]],
[[щяло е да е мухлясало]],
[[щели са да са мухлясали]],
[[бих мухлясал]],
[[бих мухлясала]],
[[бих мухлясало]],
[[бихме мухлясали]],
[[би мухлясал]],
[[би мухлясала]],
[[би мухлясало]],
[[бихте мухлясали]],
[[биха мухлясали]],
}}</text>
      <sha1>lylwewkl0wowkp40nh5gk4u1z41nc4n</sha1>
    </revision>
  </page>
  <page>
    <title>Шаблон:Словоформи/мухлясвам</title>
    <ns>10</ns>
    <id>518781</id>
    <revision>
      <id>550761</id>
      <timestamp>2005-05-11T05:16:01Z</timestamp>
      <contributor>
        <username>Bgbot</username>
        <id>83</id>
      </contributor>
      <comment>Борислав: Шаблон със словоформи</comment>
      <model>wikitext</model>
      <format>text/x-wiki</format>
      <text bytes="21272" xml:space="preserve">{{Шаблон:Словоформи/Глагол|
  ОСНОВНА ФОРМА = мухлясвам
| СЕГ.ВР., 1Л., ЕД.Ч. = мух·ляс·вам
| СЕГ.ВР., 1Л., МН.Ч. = мух·ляс·ва·ме
| СЕГ.ВР., 2Л., ЕД.Ч. = мух·ляс·ваш
| СЕГ.ВР., 2Л., МН.Ч. = мух·ляс·ва·те
| СЕГ.ВР., 3Л., ЕД.Ч. = мух·ляс·ва
| СЕГ.ВР., 3Л., МН.Ч. = мух·ляс·ват
| МИН.СВ.ВР., 1Л., ЕД.Ч. = мух·ляс·вах
| МИН.СВ.ВР., 1Л., МН.Ч. = мух·ляс·вах·ме
| МИН.СВ.ВР., 2Л., ЕД.Ч. = мух·ляс·ва
| МИН.СВ.ВР., 2Л., МН.Ч. = мух·ляс·вах·те
| МИН.СВ.ВР., 3Л., ЕД.Ч. = мух·ляс·ва
| МИН.СВ.ВР., 3Л., МН.Ч. = мух·ляс·ва·ха
| МИН.НЕСВ.ВР., 1Л., ЕД.Ч. = мух·ляс·вах
| МИН.НЕСВ.ВР., 1Л., МН.Ч. = мух·ляс·вах·ме
| МИН.НЕСВ.ВР., 2Л., ЕД.Ч. = мух·ляс·ва·ше
| МИН.НЕСВ.ВР., 2Л., МН.Ч. = мух·ляс·вах·те
| МИН.НЕСВ.ВР., 3Л., ЕД.Ч. = мух·ляс·ва·ше
| МИН.НЕСВ.ВР., 3Л., МН.Ч. = мух·ляс·ва·ха
| МИН.НЕОПР.ВР., 1Л., ЕД.Ч., М.Р. = мухлясвал съм
| МИН.НЕОПР.ВР., 1Л., ЕД.Ч., Ж.Р. = мухлясвала съм
| МИН.НЕОПР.ВР., 1Л., ЕД.Ч., СР.Р. = мухлясвало съм
| МИН.НЕОПР.ВР., 1Л., МН.Ч. = мухлясвали сме
| МИН.НЕОПР.ВР., 2Л., ЕД.Ч., М.Р. = мухлясвал си
| МИН.НЕОПР.ВР., 2Л., ЕД.Ч., Ж.Р. = мухлясвала си
| МИН.НЕОПР.ВР., 2Л., ЕД.Ч., СР.Р. = мухлясвало си
| МИН.НЕОПР.ВР., 2Л., МН.Ч. = мухлясвали сте
| МИН.НЕОПР.ВР., 3Л., ЕД.Ч., М.Р. = мухлясвал е
| МИН.НЕОПР.ВР., 3Л., ЕД.Ч., Ж.Р. = мухлясвала е
| МИН.НЕОПР.ВР., 3Л., ЕД.Ч., СР.Р. = мухлясвало е
| МИН.НЕОПР.ВР., 3Л., МН.Ч. = мухлясвали са
| МИН.ПРЕД.ВР., 1Л., ЕД.Ч., М.Р. = бях мухлясвал
| МИН.ПРЕД.ВР., 1Л., ЕД.Ч., Ж.Р. = бях мухлясвала
| МИН.ПРЕД.ВР., 1Л., ЕД.Ч., СР.Р. = бях мухлясвало
| МИН.ПРЕД.ВР., 1Л., МН.Ч. = бяхме мухлясвали
| МИН.ПРЕД.ВР., 2Л., ЕД.Ч., М.Р. = беше мухлясвал
| МИН.ПРЕД.ВР., 2Л., ЕД.Ч., Ж.Р. = беше мухлясвала
| МИН.ПРЕД.ВР., 2Л., ЕД.Ч., СР.Р. = беше мухлясвало
| МИН.ПРЕД.ВР., 2Л., МН.Ч. = бяхте мухлясвали
| МИН.ПРЕД.ВР., 3Л., ЕД.Ч., М.Р. = беше мухлясвал
| МИН.ПРЕД.ВР., 3Л., ЕД.Ч., Ж.Р. = беше мухлясвала
| МИН.ПРЕД.ВР., 3Л., ЕД.Ч., СР.Р. = беше мухлясвало
| МИН.ПРЕД.ВР., 3Л., МН.Ч. = бяха мухлясвали
| БЪД.ВР., 1Л., ЕД.Ч. = ще мухлясвам
| БЪД.ВР., 1Л., МН.Ч. = ще мухлясваме
| БЪД.ВР., 2Л., ЕД.Ч. = ще мухлясваш
| БЪД.ВР., 2Л., МН.Ч. = ще мухлясвате
| БЪД.ВР., 3Л., ЕД.Ч. = ще мухлясва
| БЪД.ВР., 3Л., МН.Ч. = ще мухлясват
| БЪД.ПРЕД.ВР., 1Л., ЕД.Ч., М.Р. = ще съм мухлясвал
| БЪД.ПРЕД.ВР., 1Л., ЕД.Ч., Ж.Р. = ще съм мухлясвала
| БЪД.ПРЕД.ВР., 1Л., ЕД.Ч., СР.Р. = ще съм мухлясвало
| БЪД.ПРЕД.ВР., 1Л., МН.Ч. = ще сме мухлясвали
| БЪД.ПРЕД.ВР., 2Л., ЕД.Ч., М.Р. = ще си мухлясвал
| БЪД.ПРЕД.ВР., 2Л., ЕД.Ч., Ж.Р. = ще си мухлясвала
| БЪД.ПРЕД.ВР., 2Л., ЕД.Ч., СР.Р. = ще си мухлясвало
| БЪД.ПРЕД.ВР., 2Л., МН.Ч. = ще сте мухлясвали
| БЪД.ПРЕД.ВР., 3Л., ЕД.Ч., М.Р. = ще е мухлясвал
| БЪД.ПРЕД.ВР., 3Л., ЕД.Ч., Ж.Р. = ще е мухлясвала
| БЪД.ПРЕД.ВР., 3Л., ЕД.Ч., СР.Р. = ще е мухлясвало
| БЪД.ПРЕД.ВР., 3Л., МН.Ч. = ще са мухлясвали
| БЪД.ВР. В МИН., 1Л., ЕД.Ч. = щях да мухлясвам
| БЪД.ВР. В МИН., 1Л., МН.Ч. = щяхме да мухлясваме
| БЪД.ВР. В МИН., 2Л., ЕД.Ч. = щеше да мухлясваш
| БЪД.ВР. В МИН., 2Л., МН.Ч. = щяхте да мухлясвате
| БЪД.ВР. В МИН., 3Л., ЕД.Ч. = щеше да мухлясва
| БЪД.ВР. В МИН., 3Л., МН.Ч. = щяха да мухлясват
| БЪД.ПРЕД.ВР. В МИН., 1Л., ЕД.Ч., М.Р. = щях да съм мухлясвал
| БЪД.ПРЕД.ВР. В МИН., 1Л., ЕД.Ч., Ж.Р. = щях да съм мухлясвала
| БЪД.ПРЕД.ВР. В МИН., 1Л., ЕД.Ч., СР.Р. = щях да съм мухлясвало
| БЪД.ПРЕД.ВР. В МИН., 1Л., МН.Ч. = щяхме да сме мухлясвали
| БЪД.ПРЕД.ВР. В МИН., 2Л., ЕД.Ч., М.Р. = щеше да си мухлясвал
| БЪД.ПРЕД.ВР. В МИН., 2Л., ЕД.Ч., Ж.Р. = щеше да си мухлясвала
| БЪД.ПРЕД.ВР. В МИН., 2Л., ЕД.Ч., СР.Р. = щеше да си мухлясвало
| БЪД.ПРЕД.ВР. В МИН., 2Л., МН.Ч. = щяхте да сте мухлясвали
| БЪД.ПРЕД.ВР. В МИН., 3Л., ЕД.Ч., М.Р. = щеше да е мухлясвал
| БЪД.ПРЕД.ВР. В МИН., 3Л., ЕД.Ч., Ж.Р. = щеше да е мухлясвала
| БЪД.ПРЕД.ВР. В МИН., 3Л., ЕД.Ч., СР.Р. = щеше да е мухлясвало
| БЪД.ПРЕД.ВР. В МИН., 3Л., МН.Ч. = щяха да са мухлясвали
| ПР.НАКЛ., СЕГ.ВР., 1Л., ЕД.Ч., М.Р. = мухлясвал съм
| ПР.НАКЛ., СЕГ.ВР., 1Л., ЕД.Ч., Ж.Р. = мухлясвала съм
| ПР.НАКЛ., СЕГ.ВР., 1Л., ЕД.Ч., СР.Р. = мухлясвало съм
| ПР.НАКЛ., СЕГ.ВР., 1Л., МН.Ч. = мухлясвали сме
| ПР.НАКЛ., СЕГ.ВР., 2Л., ЕД.Ч., М.Р. = мухлясвал си
| ПР.НАКЛ., СЕГ.ВР., 2Л., ЕД.Ч., Ж.Р. = мухлясвала си
| ПР.НАКЛ., СЕГ.ВР., 2Л., ЕД.Ч., СР.Р. = мухлясвало си
| ПР.НАКЛ., СЕГ.ВР., 2Л., МН.Ч. = мухлясвали сте
| ПР.НАКЛ., СЕГ.ВР., 3Л., ЕД.Ч., М.Р. = мухлясвал (е)
| ПР.НАКЛ., СЕГ.ВР., 3Л., ЕД.Ч., Ж.Р. = мухлясвала (е)
| ПР.НАКЛ., СЕГ.ВР., 3Л., ЕД.Ч., СР.Р. = мухлясвало (е)
| ПР.НАКЛ., СЕГ.ВР., 3Л., МН.Ч. = мухлясвали (са)
| ПР.НАКЛ., МИН.СВ.ВР., 1Л., ЕД.Ч., М.Р. = мухлясвал съм
| ПР.НАКЛ., МИН.СВ.ВР., 1Л., ЕД.Ч., Ж.Р. = мухлясвала съм
| ПР.НАКЛ., МИН.СВ.ВР., 1Л., ЕД.Ч., СР.Р. = мухлясвало съм
| ПР.НАКЛ., МИН.СВ.ВР., 1Л., МН.Ч. = мухлясвали сме
| ПР.НАКЛ., МИН.СВ.ВР., 2Л., ЕД.Ч., М.Р. = мухлясвал си
| ПР.НАКЛ., МИН.СВ.ВР., 2Л., ЕД.Ч., Ж.Р. = мухлясвала си
| ПР.НАКЛ., МИН.СВ.ВР., 2Л., ЕД.Ч., СР.Р. = мухлясвало си
| ПР.НАКЛ., МИН.СВ.ВР., 2Л., МН.Ч. = мухлясвали сте
| ПР.НАКЛ., МИН.СВ.ВР., 3Л., ЕД.Ч., М.Р. = мухлясвал (е)
| ПР.НАКЛ., МИН.СВ.ВР., 3Л., ЕД.Ч., Ж.Р. = мухлясвала (е)
| ПР.НАКЛ., МИН.СВ.ВР., 3Л., ЕД.Ч., СР.Р. = мухлясвало (е)
| ПР.НАКЛ., МИН.СВ.ВР., 3Л., МН.Ч. = мухлясвали (са)
| ПР.НАКЛ., МИН.НЕОПР.ВР., 1Л., ЕД.Ч., М.Р. = бил съм мухлясвал
| ПР.НАКЛ., МИН.НЕОПР.ВР., 1Л., ЕД.Ч., Ж.Р. = била съм мухлясвала
| ПР.НАКЛ., МИН.НЕОПР.ВР., 1Л., ЕД.Ч., СР.Р. = било съм мухлясвало
| ПР.НАКЛ., МИН.НЕОПР.ВР., 1Л., МН.Ч. = били сме мухлясвали
| ПР.НАКЛ., МИН.НЕОПР.ВР., 2Л., ЕД.Ч., М.Р. = бил си мухлясвал
| ПР.НАКЛ., МИН.НЕОПР.ВР., 2Л., ЕД.Ч., Ж.Р. = била си мухлясвала
| ПР.НАКЛ., МИН.НЕОПР.ВР., 2Л., ЕД.Ч., СР.Р. = било си мухлясвало
| ПР.НАКЛ., МИН.НЕОПР.ВР., 2Л., МН.Ч. = били сте мухлясвали
| ПР.НАКЛ., МИН.НЕОПР.ВР., 3Л., ЕД.Ч., М.Р. = бил (е) мухлясвал
| ПР.НАКЛ., МИН.НЕОПР.ВР., 3Л., ЕД.Ч., Ж.Р. = била (е) мухлясвала
| ПР.НАКЛ., МИН.НЕОПР.ВР., 3Л., ЕД.Ч., СР.Р. = било (е) мухлясвало
| ПР.НАКЛ., МИН.НЕОПР.ВР., 3Л., МН.Ч. = били (са) мухлясвали
| ПР.НАКЛ., БЪД.ВР., 1Л., ЕД.Ч., М.Р. = щял съм да мухлясвам
| ПР.НАКЛ., БЪД.ВР., 1Л., ЕД.Ч., Ж.Р. = щяла съм да мухлясвам
| ПР.НАКЛ., БЪД.ВР., 1Л., ЕД.Ч., СР.Р. = щяло съм да мухлясвам
| ПР.НАКЛ., БЪД.ВР., 1Л., МН.Ч. = щели сме да мухлясваме
| ПР.НАКЛ., БЪД.ВР., 2Л., ЕД.Ч., М.Р. = щял си да мухлясваш
| ПР.НАКЛ., БЪД.ВР., 2Л., ЕД.Ч., Ж.Р. = щяла си да мухлясваш
| ПР.НАКЛ., БЪД.ВР., 2Л., ЕД.Ч., СР.Р. = щяло си да мухлясваш
| ПР.НАКЛ., БЪД.ВР., 2Л., МН.Ч. = щели сте да мухлясвате
| ПР.НАКЛ., БЪД.ВР., 3Л., ЕД.Ч., М.Р. = щял (е) да мухлясва
| ПР.НАКЛ., БЪД.ВР., 3Л., ЕД.Ч., Ж.Р. = щяла (е) да мухлясва
| ПР.НАКЛ., БЪД.ВР., 3Л., ЕД.Ч., СР.Р. = щяло (е) да мухлясва
| ПР.НАКЛ., БЪД.ВР., 3Л., МН.Ч. = щели (са) да мухлясват
| ПР.НАКЛ., БЪД.ПРЕД.ВР., 1Л., ЕД.Ч., М.Р. = щял съм да съм мухлясвал
| ПР.НАКЛ., БЪД.ПРЕД.ВР., 1Л., ЕД.Ч., Ж.Р. = щяла съм да съм мухлясвала
| ПР.НАКЛ., БЪД.ПРЕД.ВР., 1Л., ЕД.Ч., СР.Р. = щяло съм да съм мухлясвало
| ПР.НАКЛ., БЪД.ПРЕД.ВР., 1Л., МН.Ч. = щели сме да сме мухлясвали
| ПР.НАКЛ., БЪД.ПРЕД.ВР., 2Л., ЕД.Ч., М.Р. = щял си да си мухлясвал
| ПР.НАКЛ., БЪД.ПРЕД.ВР., 2Л., ЕД.Ч., Ж.Р. = щяла си да си мухлясвала
| ПР.НАКЛ., БЪД.ПРЕД.ВР., 2Л., ЕД.Ч., СР.Р. = щяло си да си мухлясвало
| ПР.НАКЛ., БЪД.ПРЕД.ВР., 2Л., МН.Ч. = щели сте да сте мухлясвали
| ПР.НАКЛ., БЪД.ПРЕД.ВР., 3Л., ЕД.Ч., М.Р. = щял (е) да е мухлясвал
| ПР.НАКЛ., БЪД.ПРЕД.ВР., 3Л., ЕД.Ч., Ж.Р. = щяла (е) да е мухлясвала
| ПР.НАКЛ., БЪД.ПРЕД.ВР., 3Л., ЕД.Ч., СР.Р. = щяло (е) да е мухлясвало
| ПР.НАКЛ., БЪД.ПРЕД.ВР., 3Л., МН.Ч. = щели (са) да са мухлясвали
| УСЛОВНО НАКЛОНЕНИЕ, 1Л., ЕД.Ч., М.Р. = бих мухлясвал
| УСЛОВНО НАКЛОНЕНИЕ, 1Л., ЕД.Ч., Ж.Р. = бих мухлясвала
| УСЛОВНО НАКЛОНЕНИЕ, 1Л., ЕД.Ч., СР.Р. = бих мухлясвало
| УСЛОВНО НАКЛОНЕНИЕ, 1Л., МН.Ч. = бихме мухлясвали
| УСЛОВНО НАКЛОНЕНИЕ, 2Л., ЕД.Ч., М.Р. = би мухлясвал
| УСЛОВНО НАКЛОНЕНИЕ, 2Л., ЕД.Ч., Ж.Р. = би мухлясвала
| УСЛОВНО НАКЛОНЕНИЕ, 2Л., ЕД.Ч., СР.Р. = би мухлясвало
| УСЛОВНО НАКЛОНЕНИЕ, 2Л., МН.Ч. = бихте мухлясвали
| УСЛОВНО НАКЛОНЕНИЕ, 3Л., ЕД.Ч., М.Р. = би мухлясвал
| УСЛОВНО НАКЛОНЕНИЕ, 3Л., ЕД.Ч., Ж.Р. = би мухлясвала
| УСЛОВНО НАКЛОНЕНИЕ, 3Л., ЕД.Ч., СР.Р. = би мухлясвало
| УСЛОВНО НАКЛОНЕНИЕ, 3Л., МН.Ч. = биха мухлясвали
| ПОВЕЛИТЕЛНО НАКЛОНЕНИЕ, ЕД.Ч. = мух·ляс·вай
| ПОВЕЛИТЕЛНО НАКЛОНЕНИЕ, МН.Ч. = мух·ляс·вай·те
| МИН.СТРАД.ПРИЧ. М.Р. = мух·ляс·ван
| МИН.СТРАД.ПРИЧ. М.Р. НЕПЪЛЕН ЧЛЕН = мух·ляс·ва·ния
| МИН.СТРАД.ПРИЧ. М.Р. ПЪЛЕН ЧЛЕН = мух·ляс·ва·ни·ят
| МИН.СТРАД.ПРИЧ. Ж.Р. = мух·ляс·ва·на
| МИН.СТРАД.ПРИЧ. Ж.Р. ЧЛЕН = мух·ляс·ва·на·та
| МИН.СТРАД.ПРИЧ. СР.Р. = мух·ляс·ва·но
| МИН.СТРАД.ПРИЧ. СР.Р. ЧЛЕН = мух·ляс·ва·но·то
| МИН.СТРАД.ПРИЧ. МН.Ч. = мух·ляс·ва·ни
| МИН.СТРАД.ПРИЧ. МН.Ч. ЧЛЕН = мух·ляс·ва·ни·те
| МИН.ДЕЯТ.СВ.ПРИЧ. М.Р. = мух·ляс·вал
| МИН.ДЕЯТ.СВ.ПРИЧ. М.Р. НЕПЪЛЕН ЧЛЕН = мух·ляс·ва·лия
| МИН.ДЕЯТ.СВ.ПРИЧ. М.Р. ПЪЛЕН ЧЛЕН = мух·ляс·ва·ли·ят
| МИН.ДЕЯТ.СВ.ПРИЧ. Ж.Р. = мух·ляс·ва·ла
| МИН.ДЕЯТ.СВ.ПРИЧ. Ж.Р. ЧЛЕН = мух·ляс·ва·ла·та
| МИН.ДЕЯТ.СВ.ПРИЧ. СР.Р. = мух·ляс·ва·ло
| МИН.ДЕЯТ.СВ.ПРИЧ. СР.Р. ЧЛЕН = мух·ляс·ва·ло·то
| МИН.ДЕЯТ.СВ.ПРИЧ. МН.Ч. = мух·ляс·ва·ли
| МИН.ДЕЯТ.СВ.ПРИЧ. МН.Ч. ЧЛЕН = мух·ляс·ва·ли·те
| МИН.ДЕЯТ.НЕСВ.ПРИЧ. М.Р. = мух·ляс·вал
| МИН.ДЕЯТ.НЕСВ.ПРИЧ. М.Р. НЕПЪЛЕН ЧЛЕН = мух·ляс·ва·лия
| МИН.ДЕЯТ.НЕСВ.ПРИЧ. М.Р. ПЪЛЕН ЧЛЕН = мух·ляс·ва·ли·ят
| МИН.ДЕЯТ.НЕСВ.ПРИЧ. Ж.Р. = мух·ляс·ва·ла
| МИН.ДЕЯТ.НЕСВ.ПРИЧ. Ж.Р. ЧЛЕН = мух·ляс·ва·ла·та
| МИН.ДЕЯТ.НЕСВ.ПРИЧ. СР.Р. = мух·ляс·ва·ло
| МИН.ДЕЯТ.НЕСВ.ПРИЧ. СР.Р. ЧЛЕН = мух·ляс·ва·ло·то
| МИН.ДЕЯТ.НЕСВ.ПРИЧ. МН.Ч. = мух·ляс·ва·ли
| МИН.ДЕЯТ.НЕСВ.ПРИЧ. МН.Ч. ЧЛЕН = мух·ляс·ва·ли·те
| СЕГ.ДЕЯТ.ПРИЧ. М.Р. = мух·ляс·ващ
| СЕГ.ДЕЯТ.ПРИЧ. М.Р. НЕПЪЛЕН ЧЛЕН = мух·ляс·ва·щия
| СЕГ.ДЕЯТ.ПРИЧ. М.Р. ПЪЛЕН ЧЛЕН = мух·ляс·ва·щи·ят
| СЕГ.ДЕЯТ.ПРИЧ. Ж.Р. = мух·ляс·ва·ща
| СЕГ.ДЕЯТ.ПРИЧ. Ж.Р. ЧЛЕН = мух·ляс·ва·ща·та
| СЕГ.ДЕЯТ.ПРИЧ. СР.Р. = мух·ляс·ва·що
| СЕГ.ДЕЯТ.ПРИЧ. СР.Р. ЧЛЕН = мух·ляс·ва·що·то
| СЕГ.ДЕЯТ.ПРИЧ. МН.Ч. = мух·ляс·ва·щи
| СЕГ.ДЕЯТ.ПРИЧ. МН.Ч. ЧЛЕН = мух·ляс·ва·щи·те
| ДЕЕПРИЧАСТИЕ = мух·ляс·вай·ки
| СКРИТИ ПРЕПРАТКИ = 
[[мухлясвам]],
[[мухлясваш]],
[[мухлясва]],
[[мухлясваме]],
[[мухлясвате]],
[[мухлясват]],
[[мухлясвах]],
[[мухлясвахме]],
[[мухлясвахте]],
[[мухлясваха]],
[[мухлясваше]],
[[мухлясвай]],
[[мухлясвайте]],
[[мухлясвал]],
[[мухлясвалия]],
[[мухлясвалият]],
[[мухлясвала]],
[[мухлясвалата]],
[[мухлясвало]],
[[мухлясвалото]],
[[мухлясвали]],
[[мухлясвалите]],
[[мухлясван]],
[[мухлясвания]],
[[мухлясваният]],
[[мухлясвана]],
[[мухлясваната]],
[[мухлясвано]],
[[мухлясваното]],
[[мухлясвани]],
[[мухлясваните]],
[[мухлясващ]],
[[мухлясващия]],
[[мухлясващият]],
[[мухлясваща]],
[[мухлясващата]],
[[мухлясващо]],
[[мухлясващото]],
[[мухлясващи]],
[[мухлясващите]],
[[мухлясвайки]],
[[мухлясвал съм]],
[[мухлясвала съм]],
[[мухлясвало съм]],
[[мухлясвали сме]],
[[мухлясвал си]],
[[мухлясвала си]],
[[мухлясвало си]],
[[мухлясвали сте]],
[[мухлясвал е]],
[[мухлясвала е]],
[[мухлясвало е]],
[[мухлясвали са]],
[[бях мухлясвал]],
[[бях мухлясвала]],
[[бях мухлясвало]],
[[бяхме мухлясвали]],
[[беше мухлясвал]],
[[беше мухлясвала]],
[[беше мухлясвало]],
[[бяхте мухлясвали]],
[[бяха мухлясвали]],
[[ще мухлясвам]],
[[ще мухлясваме]],
[[ще мухлясваш]],
[[ще мухлясвате]],
[[ще мухлясва]],
[[ще мухлясват]],
[[ще съм мухлясвал]],
[[ще съм мухлясвала]],
[[ще съм мухлясвало]],
[[ще сме мухлясвали]],
[[ще си мухлясвал]],
[[ще си мухлясвала]],
[[ще си мухлясвало]],
[[ще сте мухлясвали]],
[[ще е мухлясвал]],
[[ще е мухлясвала]],
[[ще е мухлясвало]],
[[ще са мухлясвали]],
[[щях да мухлясвам]],
[[щяхме да мухлясваме]],
[[щеше да мухлясваш]],
[[щяхте да мухлясвате]],
[[щеше да мухлясва]],
[[щяха да мухлясват]],
[[щях да съм мухлясвал]],
[[щях да съм мухлясвала]],
[[щях да съм мухлясвало]],
[[щяхме да сме мухлясвали]],
[[щеше да си мухлясвал]],
[[щеше да си мухлясвала]],
[[щеше да си мухлясвало]],
[[щяхте да сте мухлясвали]],
[[щеше да е мухлясвал]],
[[щеше да е мухлясвала]],
[[щеше да е мухлясвало]],
[[щяха да са мухлясвали]],
[[бил съм мухлясвал]],
[[била съм мухлясвала]],
[[било съм мухлясвало]],
[[били сме мухлясвали]],
[[бил си мухлясвал]],
[[била си мухлясвала]],
[[било си мухлясвало]],
[[били сте мухлясвали]],
[[бил е мухлясвал]],
[[била е мухлясвала]],
[[било е мухлясвало]],
[[били са мухлясвали]],
[[щял съм да мухлясвам]],
[[щяла съм да мухлясвам]],
[[щяло съм да мухлясвам]],
[[щели сме да мухлясваме]],
[[щял си да мухлясваш]],
[[щяла си да мухлясваш]],
[[щяло си да мухлясваш]],
[[щели сте да мухлясвате]],
[[щял да мухлясва]],
[[щяла да мухлясва]],
[[щяло да мухлясва]],
[[щели да мухлясват]],
[[щял е да мухлясва]],
[[щяла е да мухлясва]],
[[щяло е да мухлясва]],
[[щели са да мухлясват]],
[[щял съм да съм мухлясвал]],
[[щяла съм да съм мухлясвала]],
[[щяло съм да съм мухлясвало]],
[[щели сме да сме мухлясвали]],
[[щял си да си мухлясвал]],
[[щяла си да си мухлясвала]],
[[щяло си да си мухлясвало]],
[[щели сте да сте мухлясвали]],
[[щял да е мухлясвал]],
[[щяла да е мухлясвала]],
[[щяло да е мухлясвало]],
[[щели да са мухлясвали]],
[[щял е да е мухлясвал]],
[[щяла е да е мухлясвала]],
[[щяло е да е мухлясвало]],
[[щели са да са мухлясвали]],
[[бих мухлясвал]],
[[бих мухлясвала]],
[[бих мухлясвало]],
[[бихме мухлясвали]],
[[би мухлясвал]],
[[би мухлясвала]],
[[би мухлясвало]],
[[бихте мухлясвали]],
[[биха мухлясвали]],
}}</text>
      <sha1>t5nb75b404poo37nziyl83zqs92egsm</sha1>
    </revision>
  </page>
  <page>
    <title>Шаблон:Словоформи/муча</title>
    <ns>10</ns>
    <id>467643</id>
    <revision>
      <id>499625</id>
      <timestamp>2005-05-08T15:04:34Z</timestamp>
      <contributor>
        <username>Bgbot</username>
        <id>83</id>
      </contributor>
      <comment>Борислав: Шаблон със словоформи</comment>
      <model>wikitext</model>
      <format>text/x-wiki</format>
      <text bytes="18573" xml:space="preserve">{{Шаблон:Словоформи/Глагол|
  ОСНОВНА ФОРМА = муча
| СЕГ.ВР., 1Л., ЕД.Ч. = му·ча
| СЕГ.ВР., 1Л., МН.Ч. = му·чим
| СЕГ.ВР., 2Л., ЕД.Ч. = му·чиш
| СЕГ.ВР., 2Л., МН.Ч. = му·чи·те
| СЕГ.ВР., 3Л., ЕД.Ч. = му·чи
| СЕГ.ВР., 3Л., МН.Ч. = му·чат
| МИН.СВ.ВР., 1Л., ЕД.Ч. = му·чах
| МИН.СВ.ВР., 1Л., МН.Ч. = му·чах·ме
| МИН.СВ.ВР., 2Л., ЕД.Ч. = му·ча
| МИН.СВ.ВР., 2Л., МН.Ч. = му·чах·те
| МИН.СВ.ВР., 3Л., ЕД.Ч. = му·ча
| МИН.СВ.ВР., 3Л., МН.Ч. = му·ча·ха
| МИН.НЕСВ.ВР., 1Л., ЕД.Ч. = му·чех
| МИН.НЕСВ.ВР., 1Л., МН.Ч. = му·чех·ме
| МИН.НЕСВ.ВР., 2Л., ЕД.Ч. = му·че·ше
| МИН.НЕСВ.ВР., 2Л., МН.Ч. = му·чех·те
| МИН.НЕСВ.ВР., 3Л., ЕД.Ч. = му·че·ше
| МИН.НЕСВ.ВР., 3Л., МН.Ч. = му·че·ха
| МИН.НЕОПР.ВР., 1Л., ЕД.Ч., М.Р. = мучал съм
| МИН.НЕОПР.ВР., 1Л., ЕД.Ч., Ж.Р. = мучала съм
| МИН.НЕОПР.ВР., 1Л., ЕД.Ч., СР.Р. = мучало съм
| МИН.НЕОПР.ВР., 1Л., МН.Ч. = мучали сме
| МИН.НЕОПР.ВР., 2Л., ЕД.Ч., М.Р. = мучал си
| МИН.НЕОПР.ВР., 2Л., ЕД.Ч., Ж.Р. = мучала си
| МИН.НЕОПР.ВР., 2Л., ЕД.Ч., СР.Р. = мучало си
| МИН.НЕОПР.ВР., 2Л., МН.Ч. = мучали сте
| МИН.НЕОПР.ВР., 3Л., ЕД.Ч., М.Р. = мучал е
| МИН.НЕОПР.ВР., 3Л., ЕД.Ч., Ж.Р. = мучала е
| МИН.НЕОПР.ВР., 3Л., ЕД.Ч., СР.Р. = мучало е
| МИН.НЕОПР.ВР., 3Л., МН.Ч. = мучали са
| МИН.ПРЕД.ВР., 1Л., ЕД.Ч., М.Р. = бях мучал
| МИН.ПРЕД.ВР., 1Л., ЕД.Ч., Ж.Р. = бях мучала
| МИН.ПРЕД.ВР., 1Л., ЕД.Ч., СР.Р. = бях мучало
| МИН.ПРЕД.ВР., 1Л., МН.Ч. = бяхме мучали
| МИН.ПРЕД.ВР., 2Л., ЕД.Ч., М.Р. = беше мучал
| МИН.ПРЕД.ВР., 2Л., ЕД.Ч., Ж.Р. = беше мучала
| МИН.ПРЕД.ВР., 2Л., ЕД.Ч., СР.Р. = беше мучало
| МИН.ПРЕД.ВР., 2Л., МН.Ч. = бяхте мучали
| МИН.ПРЕД.ВР., 3Л., ЕД.Ч., М.Р. = беше мучал
| МИН.ПРЕД.ВР., 3Л., ЕД.Ч., Ж.Р. = беше мучала
| МИН.ПРЕД.ВР., 3Л., ЕД.Ч., СР.Р. = беше мучало
| МИН.ПРЕД.ВР., 3Л., МН.Ч. = бяха мучали
| БЪД.ВР., 1Л., ЕД.Ч. = ще муча
| БЪД.ВР., 1Л., МН.Ч. = ще мучим
| БЪД.ВР., 2Л., ЕД.Ч. = ще мучиш
| БЪД.ВР., 2Л., МН.Ч. = ще мучите
| БЪД.ВР., 3Л., ЕД.Ч. = ще мучи
| БЪД.ВР., 3Л., МН.Ч. = ще мучат
| БЪД.ПРЕД.ВР., 1Л., ЕД.Ч., М.Р. = ще съм мучал
| БЪД.ПРЕД.ВР., 1Л., ЕД.Ч., Ж.Р. = ще съм мучала
| БЪД.ПРЕД.ВР., 1Л., ЕД.Ч., СР.Р. = ще съм мучало
| БЪД.ПРЕД.ВР., 1Л., МН.Ч. = ще сме мучали
| БЪД.ПРЕД.ВР., 2Л., ЕД.Ч., М.Р. = ще си мучал
| БЪД.ПРЕД.ВР., 2Л., ЕД.Ч., Ж.Р. = ще си мучала
| БЪД.ПРЕД.ВР., 2Л., ЕД.Ч., СР.Р. = ще си мучало
| БЪД.ПРЕД.ВР., 2Л., МН.Ч. = ще сте мучали
| БЪД.ПРЕД.ВР., 3Л., ЕД.Ч., М.Р. = ще е мучал
| БЪД.ПРЕД.ВР., 3Л., ЕД.Ч., Ж.Р. = ще е мучала
| БЪД.ПРЕД.ВР., 3Л., ЕД.Ч., СР.Р. = ще е мучало
| БЪД.ПРЕД.ВР., 3Л., МН.Ч. = ще са мучали
| БЪД.ВР. В МИН., 1Л., ЕД.Ч. = щях да муча
| БЪД.ВР. В МИН., 1Л., МН.Ч. = щяхме да мучим
| БЪД.ВР. В МИН., 2Л., ЕД.Ч. = щеше да мучиш
| БЪД.ВР. В МИН., 2Л., МН.Ч. = щяхте да мучите
| БЪД.ВР. В МИН., 3Л., ЕД.Ч. = щеше да мучи
| БЪД.ВР. В МИН., 3Л., МН.Ч. = щяха да мучат
| БЪД.ПРЕД.ВР. В МИН., 1Л., ЕД.Ч., М.Р. = щях да съм мучал
| БЪД.ПРЕД.ВР. В МИН., 1Л., ЕД.Ч., Ж.Р. = щях да съм мучала
| БЪД.ПРЕД.ВР. В МИН., 1Л., ЕД.Ч., СР.Р. = щях да съм мучало
| БЪД.ПРЕД.ВР. В МИН., 1Л., МН.Ч. = щяхме да сме мучали
| БЪД.ПРЕД.ВР. В МИН., 2Л., ЕД.Ч., М.Р. = щеше да си мучал
| БЪД.ПРЕД.ВР. В МИН., 2Л., ЕД.Ч., Ж.Р. = щеше да си мучала
| БЪД.ПРЕД.ВР. В МИН., 2Л., ЕД.Ч., СР.Р. = щеше да си мучало
| БЪД.ПРЕД.ВР. В МИН., 2Л., МН.Ч. = щяхте да сте мучали
| БЪД.ПРЕД.ВР. В МИН., 3Л., ЕД.Ч., М.Р. = щеше да е мучал
| БЪД.ПРЕД.ВР. В МИН., 3Л., ЕД.Ч., Ж.Р. = щеше да е мучала
| БЪД.ПРЕД.ВР. В МИН., 3Л., ЕД.Ч., СР.Р. = щеше да е мучало
| БЪД.ПРЕД.ВР. В МИН., 3Л., МН.Ч. = щяха да са мучали
| ПР.НАКЛ., СЕГ.ВР., 1Л., ЕД.Ч., М.Р. = мучел съм
| ПР.НАКЛ., СЕГ.ВР., 1Л., ЕД.Ч., Ж.Р. = мучела съм
| ПР.НАКЛ., СЕГ.ВР., 1Л., ЕД.Ч., СР.Р. = мучело съм
| ПР.НАКЛ., СЕГ.ВР., 1Л., МН.Ч. = мучели сме
| ПР.НАКЛ., СЕГ.ВР., 2Л., ЕД.Ч., М.Р. = мучел си
| ПР.НАКЛ., СЕГ.ВР., 2Л., ЕД.Ч., Ж.Р. = мучела си
| ПР.НАКЛ., СЕГ.ВР., 2Л., ЕД.Ч., СР.Р. = мучело си
| ПР.НАКЛ., СЕГ.ВР., 2Л., МН.Ч. = мучели сте
| ПР.НАКЛ., СЕГ.ВР., 3Л., ЕД.Ч., М.Р. = мучел (е)
| ПР.НАКЛ., СЕГ.ВР., 3Л., ЕД.Ч., Ж.Р. = мучела (е)
| ПР.НАКЛ., СЕГ.ВР., 3Л., ЕД.Ч., СР.Р. = мучело (е)
| ПР.НАКЛ., СЕГ.ВР., 3Л., МН.Ч. = мучели (са)
| ПР.НАКЛ., МИН.СВ.ВР., 1Л., ЕД.Ч., М.Р. = мучал съм
| ПР.НАКЛ., МИН.СВ.ВР., 1Л., ЕД.Ч., Ж.Р. = мучала съм
| ПР.НАКЛ., МИН.СВ.ВР., 1Л., ЕД.Ч., СР.Р. = мучало съм
| ПР.НАКЛ., МИН.СВ.ВР., 1Л., МН.Ч. = мучали сме
| ПР.НАКЛ., МИН.СВ.ВР., 2Л., ЕД.Ч., М.Р. = мучал си
| ПР.НАКЛ., МИН.СВ.ВР., 2Л., ЕД.Ч., Ж.Р. = мучала си
| ПР.НАКЛ., МИН.СВ.ВР., 2Л., ЕД.Ч., СР.Р. = мучало си
| ПР.НАКЛ., МИН.СВ.ВР., 2Л., МН.Ч. = мучали сте
| ПР.НАКЛ., МИН.СВ.ВР., 3Л., ЕД.Ч., М.Р. = мучал (е)
| ПР.НАКЛ., МИН.СВ.ВР., 3Л., ЕД.Ч., Ж.Р. = мучала (е)
| ПР.НАКЛ., МИН.СВ.ВР., 3Л., ЕД.Ч., СР.Р. = мучало (е)
| ПР.НАКЛ., МИН.СВ.ВР., 3Л., МН.Ч. = мучали (са)
| ПР.НАКЛ., МИН.НЕОПР.ВР., 1Л., ЕД.Ч., М.Р. = бил съм мучал
| ПР.НАКЛ., МИН.НЕОПР.ВР., 1Л., ЕД.Ч., Ж.Р. = била съм мучала
| ПР.НАКЛ., МИН.НЕОПР.ВР., 1Л., ЕД.Ч., СР.Р. = било съм мучало
| ПР.НАКЛ., МИН.НЕОПР.ВР., 1Л., МН.Ч. = били сме мучали
| ПР.НАКЛ., МИН.НЕОПР.ВР., 2Л., ЕД.Ч., М.Р. = бил си мучал
| ПР.НАКЛ., МИН.НЕОПР.ВР., 2Л., ЕД.Ч., Ж.Р. = била си мучала
| ПР.НАКЛ., МИН.НЕОПР.ВР., 2Л., ЕД.Ч., СР.Р. = било си мучало
| ПР.НАКЛ., МИН.НЕОПР.ВР., 2Л., МН.Ч. = били сте мучали
| ПР.НАКЛ., МИН.НЕОПР.ВР., 3Л., ЕД.Ч., М.Р. = бил (е) мучал
| ПР.НАКЛ., МИН.НЕОПР.ВР., 3Л., ЕД.Ч., Ж.Р. = била (е) мучала
| ПР.НАКЛ., МИН.НЕОПР.ВР., 3Л., ЕД.Ч., СР.Р. = било (е) мучало
| ПР.НАКЛ., МИН.НЕОПР.ВР., 3Л., МН.Ч. = били (са) мучали
| ПР.НАКЛ., БЪД.ВР., 1Л., ЕД.Ч., М.Р. = щял съм да муча
| ПР.НАКЛ., БЪД.ВР., 1Л., ЕД.Ч., Ж.Р. = щяла съм да муча
| ПР.НАКЛ., БЪД.ВР., 1Л., ЕД.Ч., СР.Р. = щяло съм да муча
| ПР.НАКЛ., БЪД.ВР., 1Л., МН.Ч. = щели сме да мучим
| ПР.НАКЛ., БЪД.ВР., 2Л., ЕД.Ч., М.Р. = щял си да мучиш
| ПР.НАКЛ., БЪД.ВР., 2Л., ЕД.Ч., Ж.Р. = щяла си да мучиш
| ПР.НАКЛ., БЪД.ВР., 2Л., ЕД.Ч., СР.Р. = щяло си да мучиш
| ПР.НАКЛ., БЪД.ВР., 2Л., МН.Ч. = щели сте да мучите
| ПР.НАКЛ., БЪД.ВР., 3Л., ЕД.Ч., М.Р. = щял (е) да мучи
| ПР.НАКЛ., БЪД.ВР., 3Л., ЕД.Ч., Ж.Р. = щяла (е) да мучи
| ПР.НАКЛ., БЪД.ВР., 3Л., ЕД.Ч., СР.Р. = щяло (е) да мучи
| ПР.НАКЛ., БЪД.ВР., 3Л., МН.Ч. = щели (са) да мучат
| ПР.НАКЛ., БЪД.ПРЕД.ВР., 1Л., ЕД.Ч., М.Р. = щял съм да съм мучал
| ПР.НАКЛ., БЪД.ПРЕД.ВР., 1Л., ЕД.Ч., Ж.Р. = щяла съм да съм мучала
| ПР.НАКЛ., БЪД.ПРЕД.ВР., 1Л., ЕД.Ч., СР.Р. = щяло съм да съм мучало
| ПР.НАКЛ., БЪД.ПРЕД.ВР., 1Л., МН.Ч. = щели сме да сме мучали
| ПР.НАКЛ., БЪД.ПРЕД.ВР., 2Л., ЕД.Ч., М.Р. = щял си да си мучал
| ПР.НАКЛ., БЪД.ПРЕД.ВР., 2Л., ЕД.Ч., Ж.Р. = щяла си да си мучала
| ПР.НАКЛ., БЪД.ПРЕД.ВР., 2Л., ЕД.Ч., СР.Р. = щяло си да си мучало
| ПР.НАКЛ., БЪД.ПРЕД.ВР., 2Л., МН.Ч. = щели сте да сте мучали
| ПР.НАКЛ., БЪД.ПРЕД.ВР., 3Л., ЕД.Ч., М.Р. = щял (е) да е мучал
| ПР.НАКЛ., БЪД.ПРЕД.ВР., 3Л., ЕД.Ч., Ж.Р. = щяла (е) да е мучала
| ПР.НАКЛ., БЪД.ПРЕД.ВР., 3Л., ЕД.Ч., СР.Р. = щяло (е) да е мучало
| ПР.НАКЛ., БЪД.ПРЕД.ВР., 3Л., МН.Ч. = щели (са) да са мучали
| УСЛОВНО НАКЛОНЕНИЕ, 1Л., ЕД.Ч., М.Р. = бих мучал
| УСЛОВНО НАКЛОНЕНИЕ, 1Л., ЕД.Ч., Ж.Р. = бих мучала
| УСЛОВНО НАКЛОНЕНИЕ, 1Л., ЕД.Ч., СР.Р. = бих мучало
| УСЛОВНО НАКЛОНЕНИЕ, 1Л., МН.Ч. = бихме мучали
| УСЛОВНО НАКЛОНЕНИЕ, 2Л., ЕД.Ч., М.Р. = би мучал
| УСЛОВНО НАКЛОНЕНИЕ, 2Л., ЕД.Ч., Ж.Р. = би мучала
| УСЛОВНО НАКЛОНЕНИЕ, 2Л., ЕД.Ч., СР.Р. = би мучало
| УСЛОВНО НАКЛОНЕНИЕ, 2Л., МН.Ч. = бихте мучали
| УСЛОВНО НАКЛОНЕНИЕ, 3Л., ЕД.Ч., М.Р. = би мучал
| УСЛОВНО НАКЛОНЕНИЕ, 3Л., ЕД.Ч., Ж.Р. = би мучала
| УСЛОВНО НАКЛОНЕНИЕ, 3Л., ЕД.Ч., СР.Р. = би мучало
| УСЛОВНО НАКЛОНЕНИЕ, 3Л., МН.Ч. = биха мучали
| ПОВЕЛИТЕЛНО НАКЛОНЕНИЕ, ЕД.Ч. = му·чи
| ПОВЕЛИТЕЛНО НАКЛОНЕНИЕ, МН.Ч. = му·че·те
| МИН.СТРАД.ПРИЧ. М.Р. = —
| МИН.СТРАД.ПРИЧ. М.Р. НЕПЪЛЕН ЧЛЕН = —
| МИН.СТРАД.ПРИЧ. М.Р. ПЪЛЕН ЧЛЕН = —
| МИН.СТРАД.ПРИЧ. Ж.Р. = —
| МИН.СТРАД.ПРИЧ. Ж.Р. ЧЛЕН = —
| МИН.СТРАД.ПРИЧ. СР.Р. = —
| МИН.СТРАД.ПРИЧ. СР.Р. ЧЛЕН = —
| МИН.СТРАД.ПРИЧ. МН.Ч. = —
| МИН.СТРАД.ПРИЧ. МН.Ч. ЧЛЕН = —
| МИН.ДЕЯТ.СВ.ПРИЧ. М.Р. = му·чал
| МИН.ДЕЯТ.СВ.ПРИЧ. М.Р. НЕПЪЛЕН ЧЛЕН = му·ча·лия
| МИН.ДЕЯТ.СВ.ПРИЧ. М.Р. ПЪЛЕН ЧЛЕН = му·ча·ли·ят
| МИН.ДЕЯТ.СВ.ПРИЧ. Ж.Р. = му·ча·ла
| МИН.ДЕЯТ.СВ.ПРИЧ. Ж.Р. ЧЛЕН = му·ча·ла·та
| МИН.ДЕЯТ.СВ.ПРИЧ. СР.Р. = му·ча·ло
| МИН.ДЕЯТ.СВ.ПРИЧ. СР.Р. ЧЛЕН = му·ча·ло·то
| МИН.ДЕЯТ.СВ.ПРИЧ. МН.Ч. = му·ча·ли
| МИН.ДЕЯТ.СВ.ПРИЧ. МН.Ч. ЧЛЕН = му·ча·ли·те
| МИН.ДЕЯТ.НЕСВ.ПРИЧ. М.Р. = му·чел
| МИН.ДЕЯТ.НЕСВ.ПРИЧ. М.Р. НЕПЪЛЕН ЧЛЕН = му·че·лия
| МИН.ДЕЯТ.НЕСВ.ПРИЧ. М.Р. ПЪЛЕН ЧЛЕН = му·че·ли·ят
| МИН.ДЕЯТ.НЕСВ.ПРИЧ. Ж.Р. = му·че·ла
| МИН.ДЕЯТ.НЕСВ.ПРИЧ. Ж.Р. ЧЛЕН = му·че·ла·та
| МИН.ДЕЯТ.НЕСВ.ПРИЧ. СР.Р. = му·че·ло
| МИН.ДЕЯТ.НЕСВ.ПРИЧ. СР.Р. ЧЛЕН = му·че·ло·то
| МИН.ДЕЯТ.НЕСВ.ПРИЧ. МН.Ч. = му·че·ли
| МИН.ДЕЯТ.НЕСВ.ПРИЧ. МН.Ч. ЧЛЕН = му·че·ли·те
| СЕГ.ДЕЯТ.ПРИЧ. М.Р. = му·чащ
| СЕГ.ДЕЯТ.ПРИЧ. М.Р. НЕПЪЛЕН ЧЛЕН = му·ча·щия
| СЕГ.ДЕЯТ.ПРИЧ. М.Р. ПЪЛЕН ЧЛЕН = му·ча·щи·ят
| СЕГ.ДЕЯТ.ПРИЧ. Ж.Р. = му·ча·ща
| СЕГ.ДЕЯТ.ПРИЧ. Ж.Р. ЧЛЕН = му·ча·ща·та
| СЕГ.ДЕЯТ.ПРИЧ. СР.Р. = му·ча·що
| СЕГ.ДЕЯТ.ПРИЧ. СР.Р. ЧЛЕН = му·ча·що·то
| СЕГ.ДЕЯТ.ПРИЧ. МН.Ч. = му·ча·щи
| СЕГ.ДЕЯТ.ПРИЧ. МН.Ч. ЧЛЕН = му·ча·щи·те
| ДЕЕПРИЧАСТИЕ = му·чей·ки
| СКРИТИ ПРЕПРАТКИ = 
[[муча]],
[[мучиш]],
[[мучи]],
[[мучим]],
[[мучите]],
[[мучат]],
[[мучах]],
[[мучахме]],
[[мучахте]],
[[мучаха]],
[[мучех]],
[[мучеше]],
[[мучехме]],
[[мучехте]],
[[мучеха]],
[[мучете]],
[[мучал]],
[[мучалия]],
[[мучалият]],
[[мучала]],
[[мучалата]],
[[мучало]],
[[мучалото]],
[[мучали]],
[[мучалите]],
[[мучел]],
[[мучелия]],
[[мучелият]],
[[мучела]],
[[мучелата]],
[[мучело]],
[[мучелото]],
[[мучели]],
[[мучелите]],
[[мучащ]],
[[мучащия]],
[[мучащият]],
[[мучаща]],
[[мучащата]],
[[мучащо]],
[[мучащото]],
[[мучащи]],
[[мучащите]],
[[мучейки]],
[[мучал съм]],
[[мучала съм]],
[[мучало съм]],
[[мучали сме]],
[[мучал си]],
[[мучала си]],
[[мучало си]],
[[мучали сте]],
[[мучал е]],
[[мучала е]],
[[мучало е]],
[[мучали са]],
[[бях мучал]],
[[бях мучала]],
[[бях мучало]],
[[бяхме мучали]],
[[беше мучал]],
[[беше мучала]],
[[беше мучало]],
[[бяхте мучали]],
[[бяха мучали]],
[[ще муча]],
[[ще мучим]],
[[ще мучиш]],
[[ще мучите]],
[[ще мучи]],
[[ще мучат]],
[[ще съм мучал]],
[[ще съм мучала]],
[[ще съм мучало]],
[[ще сме мучали]],
[[ще си мучал]],
[[ще си мучала]],
[[ще си мучало]],
[[ще сте мучали]],
[[ще е мучал]],
[[ще е мучала]],
[[ще е мучало]],
[[ще са мучали]],
[[щях да муча]],
[[щяхме да мучим]],
[[щеше да мучиш]],
[[щяхте да мучите]],
[[щеше да мучи]],
[[щяха да мучат]],
[[щях да съм мучал]],
[[щях да съм мучала]],
[[щях да съм мучало]],
[[щяхме да сме мучали]],
[[щеше да си мучал]],
[[щеше да си мучала]],
[[щеше да си мучало]],
[[щяхте да сте мучали]],
[[щеше да е мучал]],
[[щеше да е мучала]],
[[щеше да е мучало]],
[[щяха да са мучали]],
[[мучел съм]],
[[мучела съм]],
[[мучело съм]],
[[мучели сме]],
[[мучел си]],
[[мучела си]],
[[мучело си]],
[[мучели сте]],
[[мучел е]],
[[мучела е]],
[[мучело е]],
[[мучели са]],
[[бил съм мучал]],
[[била съм мучала]],
[[било съм мучало]],
[[били сме мучали]],
[[бил си мучал]],
[[била си мучала]],
[[било си мучало]],
[[били сте мучали]],
[[бил е мучал]],
[[била е мучала]],
[[било е мучало]],
[[били са мучали]],
[[щял съм да муча]],
[[щяла съм да муча]],
[[щяло съм да муча]],
[[щели сме да мучим]],
[[щял си да мучиш]],
[[щяла си да мучиш]],
[[щяло си да мучиш]],
[[щели сте да мучите]],
[[щял да мучи]],
[[щяла да мучи]],
[[щяло да мучи]],
[[щели да мучат]],
[[щял е да мучи]],
[[щяла е да мучи]],
[[щяло е да мучи]],
[[щели са да мучат]],
[[щял съм да съм мучал]],
[[щяла съм да съм мучала]],
[[щяло съм да съм мучало]],
[[щели сме да сме мучали]],
[[щял си да си мучал]],
[[щяла си да си мучала]],
[[щяло си да си мучало]],
[[щели сте да сте мучали]],
[[щял да е мучал]],
[[щяла да е мучала]],
[[щяло да е мучало]],
[[щели да са мучали]],
[[щял е да е мучал]],
[[щяла е да е мучала]],
[[щяло е да е мучало]],
[[щели са да са мучали]],
[[бих мучал]],
[[бих мучала]],
[[бих мучало]],
[[бихме мучали]],
[[би мучал]],
[[би мучала]],
[[би мучало]],
[[бихте мучали]],
[[биха мучали]],
}}</text>
      <sha1>8c92omwin76o9kf88heqg0ys7txxstc</sha1>
    </revision>
  </page>
  <page>
    <title>Шаблон:Словоформи/муша</title>
    <ns>10</ns>
    <id>461317</id>
    <revision>
      <id>493299</id>
      <timestamp>2005-05-08T11:32:28Z</timestamp>
      <contributor>
        <username>Bgbot</username>
        <id>83</id>
      </contributor>
      <comment>Борислав: Шаблон със словоформи</comment>
      <model>wikitext</model>
      <format>text/x-wiki</format>
      <text bytes="18890" xml:space="preserve">{{Шаблон:Словоформи/Глагол|
  ОСНОВНА ФОРМА = муша
| СЕГ.ВР., 1Л., ЕД.Ч. = му·ша
| СЕГ.ВР., 1Л., МН.Ч. = му·шим
| СЕГ.ВР., 2Л., ЕД.Ч. = му·шиш
| СЕГ.ВР., 2Л., МН.Ч. = му·ши·те
| СЕГ.ВР., 3Л., ЕД.Ч. = му·ши
| СЕГ.ВР., 3Л., МН.Ч. = му·шат
| МИН.СВ.ВР., 1Л., ЕД.Ч. = му·ших
| МИН.СВ.ВР., 1Л., МН.Ч. = му·ших·ме
| МИН.СВ.ВР., 2Л., ЕД.Ч. = му·ши
| МИН.СВ.ВР., 2Л., МН.Ч. = му·ших·те
| МИН.СВ.ВР., 3Л., ЕД.Ч. = му·ши
| МИН.СВ.ВР., 3Л., МН.Ч. = му·ши·ха
| МИН.НЕСВ.ВР., 1Л., ЕД.Ч. = му·шех
| МИН.НЕСВ.ВР., 1Л., МН.Ч. = му·шех·ме
| МИН.НЕСВ.ВР., 2Л., ЕД.Ч. = му·ше·ше
| МИН.НЕСВ.ВР., 2Л., МН.Ч. = му·шех·те
| МИН.НЕСВ.ВР., 3Л., ЕД.Ч. = му·ше·ше
| МИН.НЕСВ.ВР., 3Л., МН.Ч. = му·ше·ха
| МИН.НЕОПР.ВР., 1Л., ЕД.Ч., М.Р. = мушил съм
| МИН.НЕОПР.ВР., 1Л., ЕД.Ч., Ж.Р. = мушила съм
| МИН.НЕОПР.ВР., 1Л., ЕД.Ч., СР.Р. = мушило съм
| МИН.НЕОПР.ВР., 1Л., МН.Ч. = мушили сме
| МИН.НЕОПР.ВР., 2Л., ЕД.Ч., М.Р. = мушил си
| МИН.НЕОПР.ВР., 2Л., ЕД.Ч., Ж.Р. = мушила си
| МИН.НЕОПР.ВР., 2Л., ЕД.Ч., СР.Р. = мушило си
| МИН.НЕОПР.ВР., 2Л., МН.Ч. = мушили сте
| МИН.НЕОПР.ВР., 3Л., ЕД.Ч., М.Р. = мушил е
| МИН.НЕОПР.ВР., 3Л., ЕД.Ч., Ж.Р. = мушила е
| МИН.НЕОПР.ВР., 3Л., ЕД.Ч., СР.Р. = мушило е
| МИН.НЕОПР.ВР., 3Л., МН.Ч. = мушили са
| МИН.ПРЕД.ВР., 1Л., ЕД.Ч., М.Р. = бях мушил
| МИН.ПРЕД.ВР., 1Л., ЕД.Ч., Ж.Р. = бях мушила
| МИН.ПРЕД.ВР., 1Л., ЕД.Ч., СР.Р. = бях мушило
| МИН.ПРЕД.ВР., 1Л., МН.Ч. = бяхме мушили
| МИН.ПРЕД.ВР., 2Л., ЕД.Ч., М.Р. = беше мушил
| МИН.ПРЕД.ВР., 2Л., ЕД.Ч., Ж.Р. = беше мушила
| МИН.ПРЕД.ВР., 2Л., ЕД.Ч., СР.Р. = беше мушило
| МИН.ПРЕД.ВР., 2Л., МН.Ч. = бяхте мушили
| МИН.ПРЕД.ВР., 3Л., ЕД.Ч., М.Р. = беше мушил
| МИН.ПРЕД.ВР., 3Л., ЕД.Ч., Ж.Р. = беше мушила
| МИН.ПРЕД.ВР., 3Л., ЕД.Ч., СР.Р. = беше мушило
| МИН.ПРЕД.ВР., 3Л., МН.Ч. = бяха мушили
| БЪД.ВР., 1Л., ЕД.Ч. = ще муша
| БЪД.ВР., 1Л., МН.Ч. = ще мушим
| БЪД.ВР., 2Л., ЕД.Ч. = ще мушиш
| БЪД.ВР., 2Л., МН.Ч. = ще мушите
| БЪД.ВР., 3Л., ЕД.Ч. = ще муши
| БЪД.ВР., 3Л., МН.Ч. = ще мушат
| БЪД.ПРЕД.ВР., 1Л., ЕД.Ч., М.Р. = ще съм мушил
| БЪД.ПРЕД.ВР., 1Л., ЕД.Ч., Ж.Р. = ще съм мушила
| БЪД.ПРЕД.ВР., 1Л., ЕД.Ч., СР.Р. = ще съм мушило
| БЪД.ПРЕД.ВР., 1Л., МН.Ч. = ще сме мушили
| БЪД.ПРЕД.ВР., 2Л., ЕД.Ч., М.Р. = ще си мушил
| БЪД.ПРЕД.ВР., 2Л., ЕД.Ч., Ж.Р. = ще си мушила
| БЪД.ПРЕД.ВР., 2Л., ЕД.Ч., СР.Р. = ще си мушило
| БЪД.ПРЕД.ВР., 2Л., МН.Ч. = ще сте мушили
| БЪД.ПРЕД.ВР., 3Л., ЕД.Ч., М.Р. = ще е мушил
| БЪД.ПРЕД.ВР., 3Л., ЕД.Ч., Ж.Р. = ще е мушила
| БЪД.ПРЕД.ВР., 3Л., ЕД.Ч., СР.Р. = ще е мушило
| БЪД.ПРЕД.ВР., 3Л., МН.Ч. = ще са мушили
| БЪД.ВР. В МИН., 1Л., ЕД.Ч. = щях да муша
| БЪД.ВР. В МИН., 1Л., МН.Ч. = щяхме да мушим
| БЪД.ВР. В МИН., 2Л., ЕД.Ч. = щеше да мушиш
| БЪД.ВР. В МИН., 2Л., МН.Ч. = щяхте да мушите
| БЪД.ВР. В МИН., 3Л., ЕД.Ч. = щеше да муши
| БЪД.ВР. В МИН., 3Л., МН.Ч. = щяха да мушат
| БЪД.ПРЕД.ВР. В МИН., 1Л., ЕД.Ч., М.Р. = щях да съм мушил
| БЪД.ПРЕД.ВР. В МИН., 1Л., ЕД.Ч., Ж.Р. = щях да съм мушила
| БЪД.ПРЕД.ВР. В МИН., 1Л., ЕД.Ч., СР.Р. = щях да съм мушило
| БЪД.ПРЕД.ВР. В МИН., 1Л., МН.Ч. = щяхме да сме мушили
| БЪД.ПРЕД.ВР. В МИН., 2Л., ЕД.Ч., М.Р. = щеше да си мушил
| БЪД.ПРЕД.ВР. В МИН., 2Л., ЕД.Ч., Ж.Р. = щеше да си мушила
| БЪД.ПРЕД.ВР. В МИН., 2Л., ЕД.Ч., СР.Р. = щеше да си мушило
| БЪД.ПРЕД.ВР. В МИН., 2Л., МН.Ч. = щяхте да сте мушили
| БЪД.ПРЕД.ВР. В МИН., 3Л., ЕД.Ч., М.Р. = щеше да е мушил
| БЪД.ПРЕД.ВР. В МИН., 3Л., ЕД.Ч., Ж.Р. = щеше да е мушила
| БЪД.ПРЕД.ВР. В МИН., 3Л., ЕД.Ч., СР.Р. = щеше да е мушило
| БЪД.ПРЕД.ВР. В МИН., 3Л., МН.Ч. = щяха да са мушили
| ПР.НАКЛ., СЕГ.ВР., 1Л., ЕД.Ч., М.Р. = мушел съм
| ПР.НАКЛ., СЕГ.ВР., 1Л., ЕД.Ч., Ж.Р. = мушела съм
| ПР.НАКЛ., СЕГ.ВР., 1Л., ЕД.Ч., СР.Р. = мушело съм
| ПР.НАКЛ., СЕГ.ВР., 1Л., МН.Ч. = мушели сме
| ПР.НАКЛ., СЕГ.ВР., 2Л., ЕД.Ч., М.Р. = мушел си
| ПР.НАКЛ., СЕГ.ВР., 2Л., ЕД.Ч., Ж.Р. = мушела си
| ПР.НАКЛ., СЕГ.ВР., 2Л., ЕД.Ч., СР.Р. = мушело си
| ПР.НАКЛ., СЕГ.ВР., 2Л., МН.Ч. = мушели сте
| ПР.НАКЛ., СЕГ.ВР., 3Л., ЕД.Ч., М.Р. = мушел (е)
| ПР.НАКЛ., СЕГ.ВР., 3Л., ЕД.Ч., Ж.Р. = мушела (е)
| ПР.НАКЛ., СЕГ.ВР., 3Л., ЕД.Ч., СР.Р. = мушело (е)
| ПР.НАКЛ., СЕГ.ВР., 3Л., МН.Ч. = мушели (са)
| ПР.НАКЛ., МИН.СВ.ВР., 1Л., ЕД.Ч., М.Р. = мушил съм
| ПР.НАКЛ., МИН.СВ.ВР., 1Л., ЕД.Ч., Ж.Р. = мушила съм
| ПР.НАКЛ., МИН.СВ.ВР., 1Л., ЕД.Ч., СР.Р. = мушило съм
| ПР.НАКЛ., МИН.СВ.ВР., 1Л., МН.Ч. = мушили сме
| ПР.НАКЛ., МИН.СВ.ВР., 2Л., ЕД.Ч., М.Р. = мушил си
| ПР.НАКЛ., МИН.СВ.ВР., 2Л., ЕД.Ч., Ж.Р. = мушила си
| ПР.НАКЛ., МИН.СВ.ВР., 2Л., ЕД.Ч., СР.Р. = мушило си
| ПР.НАКЛ., МИН.СВ.ВР., 2Л., МН.Ч. = мушили сте
| ПР.НАКЛ., МИН.СВ.ВР., 3Л., ЕД.Ч., М.Р. = мушил (е)
| ПР.НАКЛ., МИН.СВ.ВР., 3Л., ЕД.Ч., Ж.Р. = мушила (е)
| ПР.НАКЛ., МИН.СВ.ВР., 3Л., ЕД.Ч., СР.Р. = мушило (е)
| ПР.НАКЛ., МИН.СВ.ВР., 3Л., МН.Ч. = мушили (са)
| ПР.НАКЛ., МИН.НЕОПР.ВР., 1Л., ЕД.Ч., М.Р. = бил съм мушил
| ПР.НАКЛ., МИН.НЕОПР.ВР., 1Л., ЕД.Ч., Ж.Р. = била съм мушила
| ПР.НАКЛ., МИН.НЕОПР.ВР., 1Л., ЕД.Ч., СР.Р. = било съм мушило
| ПР.НАКЛ., МИН.НЕОПР.ВР., 1Л., МН.Ч. = били сме мушили
| ПР.НАКЛ., МИН.НЕОПР.ВР., 2Л., ЕД.Ч., М.Р. = бил си мушил
| ПР.НАКЛ., МИН.НЕОПР.ВР., 2Л., ЕД.Ч., Ж.Р. = била си мушила
| ПР.НАКЛ., МИН.НЕОПР.ВР., 2Л., ЕД.Ч., СР.Р. = било си мушило
| ПР.НАКЛ., МИН.НЕОПР.ВР., 2Л., МН.Ч. = били сте мушили
| ПР.НАКЛ., МИН.НЕОПР.ВР., 3Л., ЕД.Ч., М.Р. = бил (е) мушил
| ПР.НАКЛ., МИН.НЕОПР.ВР., 3Л., ЕД.Ч., Ж.Р. = била (е) мушила
| ПР.НАКЛ., МИН.НЕОПР.ВР., 3Л., ЕД.Ч., СР.Р. = било (е) мушило
| ПР.НАКЛ., МИН.НЕОПР.ВР., 3Л., МН.Ч. = били (са) мушили
| ПР.НАКЛ., БЪД.ВР., 1Л., ЕД.Ч., М.Р. = щял съм да муша
| ПР.НАКЛ., БЪД.ВР., 1Л., ЕД.Ч., Ж.Р. = щяла съм да муша
| ПР.НАКЛ., БЪД.ВР., 1Л., ЕД.Ч., СР.Р. = щяло съм да муша
| ПР.НАКЛ., БЪД.ВР., 1Л., МН.Ч. = щели сме да мушим
| ПР.НАКЛ., БЪД.ВР., 2Л., ЕД.Ч., М.Р. = щял си да мушиш
| ПР.НАКЛ., БЪД.ВР., 2Л., ЕД.Ч., Ж.Р. = щяла си да мушиш
| ПР.НАКЛ., БЪД.ВР., 2Л., ЕД.Ч., СР.Р. = щяло си да мушиш
| ПР.НАКЛ., БЪД.ВР., 2Л., МН.Ч. = щели сте да мушите
| ПР.НАКЛ., БЪД.ВР., 3Л., ЕД.Ч., М.Р. = щял (е) да муши
| ПР.НАКЛ., БЪД.ВР., 3Л., ЕД.Ч., Ж.Р. = щяла (е) да муши
| ПР.НАКЛ., БЪД.ВР., 3Л., ЕД.Ч., СР.Р. = щяло (е) да муши
| ПР.НАКЛ., БЪД.ВР., 3Л., МН.Ч. = щели (са) да мушат
| ПР.НАКЛ., БЪД.ПРЕД.ВР., 1Л., ЕД.Ч., М.Р. = щял съм да съм мушил
| ПР.НАКЛ., БЪД.ПРЕД.ВР., 1Л., ЕД.Ч., Ж.Р. = щяла съм да съм мушила
| ПР.НАКЛ., БЪД.ПРЕД.ВР., 1Л., ЕД.Ч., СР.Р. = щяло съм да съм мушило
| ПР.НАКЛ., БЪД.ПРЕД.ВР., 1Л., МН.Ч. = щели сме да сме мушили
| ПР.НАКЛ., БЪД.ПРЕД.ВР., 2Л., ЕД.Ч., М.Р. = щял си да си мушил
| ПР.НАКЛ., БЪД.ПРЕД.ВР., 2Л., ЕД.Ч., Ж.Р. = щяла си да си мушила
| ПР.НАКЛ., БЪД.ПРЕД.ВР., 2Л., ЕД.Ч., СР.Р. = щяло си да си мушило
| ПР.НАКЛ., БЪД.ПРЕД.ВР., 2Л., МН.Ч. = щели сте да сте мушили
| ПР.НАКЛ., БЪД.ПРЕД.ВР., 3Л., ЕД.Ч., М.Р. = щял (е) да е мушил
| ПР.НАКЛ., БЪД.ПРЕД.ВР., 3Л., ЕД.Ч., Ж.Р. = щяла (е) да е мушила
| ПР.НАКЛ., БЪД.ПРЕД.ВР., 3Л., ЕД.Ч., СР.Р. = щяло (е) да е мушило
| ПР.НАКЛ., БЪД.ПРЕД.ВР., 3Л., МН.Ч. = щели (са) да са мушили
| УСЛОВНО НАКЛОНЕНИЕ, 1Л., ЕД.Ч., М.Р. = бих мушил
| УСЛОВНО НАКЛОНЕНИЕ, 1Л., ЕД.Ч., Ж.Р. = бих мушила
| УСЛОВНО НАКЛОНЕНИЕ, 1Л., ЕД.Ч., СР.Р. = бих мушило
| УСЛОВНО НАКЛОНЕНИЕ, 1Л., МН.Ч. = бихме мушили
| УСЛОВНО НАКЛОНЕНИЕ, 2Л., ЕД.Ч., М.Р. = би мушил
| УСЛОВНО НАКЛОНЕНИЕ, 2Л., ЕД.Ч., Ж.Р. = би мушила
| УСЛОВНО НАКЛОНЕНИЕ, 2Л., ЕД.Ч., СР.Р. = би мушило
| УСЛОВНО НАКЛОНЕНИЕ, 2Л., МН.Ч. = бихте мушили
| УСЛОВНО НАКЛОНЕНИЕ, 3Л., ЕД.Ч., М.Р. = би мушил
| УСЛОВНО НАКЛОНЕНИЕ, 3Л., ЕД.Ч., Ж.Р. = би мушила
| УСЛОВНО НАКЛОНЕНИЕ, 3Л., ЕД.Ч., СР.Р. = би мушило
| УСЛОВНО НАКЛОНЕНИЕ, 3Л., МН.Ч. = биха мушили
| ПОВЕЛИТЕЛНО НАКЛОНЕНИЕ, ЕД.Ч. = му·ши
| ПОВЕЛИТЕЛНО НАКЛОНЕНИЕ, МН.Ч. = му·ше·те
| МИН.СТРАД.ПРИЧ. М.Р. = му·шен
| МИН.СТРАД.ПРИЧ. М.Р. НЕПЪЛЕН ЧЛЕН = му·ше·ния
| МИН.СТРАД.ПРИЧ. М.Р. ПЪЛЕН ЧЛЕН = му·ше·ни·ят
| МИН.СТРАД.ПРИЧ. Ж.Р. = му·ше·на
| МИН.СТРАД.ПРИЧ. Ж.Р. ЧЛЕН = му·ше·на·та
| МИН.СТРАД.ПРИЧ. СР.Р. = му·ше·но
| МИН.СТРАД.ПРИЧ. СР.Р. ЧЛЕН = му·ше·но·то
| МИН.СТРАД.ПРИЧ. МН.Ч. = му·ше·ни
| МИН.СТРАД.ПРИЧ. МН.Ч. ЧЛЕН = му·ше·ни·те
| МИН.ДЕЯТ.СВ.ПРИЧ. М.Р. = му·шил
| МИН.ДЕЯТ.СВ.ПРИЧ. М.Р. НЕПЪЛЕН ЧЛЕН = му·ши·лия
| МИН.ДЕЯТ.СВ.ПРИЧ. М.Р. ПЪЛЕН ЧЛЕН = му·ши·ли·ят
| МИН.ДЕЯТ.СВ.ПРИЧ. Ж.Р. = му·ши·ла
| МИН.ДЕЯТ.СВ.ПРИЧ. Ж.Р. ЧЛЕН = му·ши·ла·та
| МИН.ДЕЯТ.СВ.ПРИЧ. СР.Р. = му·ши·ло
| МИН.ДЕЯТ.СВ.ПРИЧ. СР.Р. ЧЛЕН = му·ши·ло·то
| МИН.ДЕЯТ.СВ.ПРИЧ. МН.Ч. = му·ши·ли
| МИН.ДЕЯТ.СВ.ПРИЧ. МН.Ч. ЧЛЕН = му·ши·ли·те
| МИН.ДЕЯТ.НЕСВ.ПРИЧ. М.Р. = му·шел
| МИН.ДЕЯТ.НЕСВ.ПРИЧ. М.Р. НЕПЪЛЕН ЧЛЕН = му·ше·лия
| МИН.ДЕЯТ.НЕСВ.ПРИЧ. М.Р. ПЪЛЕН ЧЛЕН = му·ше·ли·ят
| МИН.ДЕЯТ.НЕСВ.ПРИЧ. Ж.Р. = му·ше·ла
| МИН.ДЕЯТ.НЕСВ.ПРИЧ. Ж.Р. ЧЛЕН = му·ше·ла·та
| МИН.ДЕЯТ.НЕСВ.ПРИЧ. СР.Р. = му·ше·ло
| МИН.ДЕЯТ.НЕСВ.ПРИЧ. СР.Р. ЧЛЕН = му·ше·ло·то
| МИН.ДЕЯТ.НЕСВ.ПРИЧ. МН.Ч. = му·ше·ли
| МИН.ДЕЯТ.НЕСВ.ПРИЧ. МН.Ч. ЧЛЕН = му·ше·ли·те
| СЕГ.ДЕЯТ.ПРИЧ. М.Р. = му·шещ
| СЕГ.ДЕЯТ.ПРИЧ. М.Р. НЕПЪЛЕН ЧЛЕН = му·ше·щия
| СЕГ.ДЕЯТ.ПРИЧ. М.Р. ПЪЛЕН ЧЛЕН = му·ше·щи·ят
| СЕГ.ДЕЯТ.ПРИЧ. Ж.Р. = му·ше·ща
| СЕГ.ДЕЯТ.ПРИЧ. Ж.Р. ЧЛЕН = му·ше·ща·та
| СЕГ.ДЕЯТ.ПРИЧ. СР.Р. = му·ше·що
| СЕГ.ДЕЯТ.ПРИЧ. СР.Р. ЧЛЕН = му·ше·що·то
| СЕГ.ДЕЯТ.ПРИЧ. МН.Ч. = му·ше·щи
| СЕГ.ДЕЯТ.ПРИЧ. МН.Ч. ЧЛЕН = му·ше·щи·те
| ДЕЕПРИЧАСТИЕ = му·шей·ки
| СКРИТИ ПРЕПРАТКИ = 
[[муша]],
[[мушиш]],
[[муши]],
[[мушим]],
[[мушите]],
[[мушат]],
[[муших]],
[[мушихме]],
[[мушихте]],
[[мушиха]],
[[мушех]],
[[мушеше]],
[[мушехме]],
[[мушехте]],
[[мушеха]],
[[мушете]],
[[мушил]],
[[мушилия]],
[[мушилият]],
[[мушила]],
[[мушилата]],
[[мушило]],
[[мушилото]],
[[мушили]],
[[мушилите]],
[[мушел]],
[[мушелия]],
[[мушелият]],
[[мушела]],
[[мушелата]],
[[мушело]],
[[мушелото]],
[[мушели]],
[[мушелите]],
[[мушен]],
[[мушения]],
[[мушеният]],
[[мушена]],
[[мушената]],
[[мушено]],
[[мушеното]],
[[мушени]],
[[мушените]],
[[мушещ]],
[[мушещия]],
[[мушещият]],
[[мушеща]],
[[мушещата]],
[[мушещо]],
[[мушещото]],
[[мушещи]],
[[мушещите]],
[[мушейки]],
[[мушил съм]],
[[мушила съм]],
[[мушило съм]],
[[мушили сме]],
[[мушил си]],
[[мушила си]],
[[мушило си]],
[[мушили сте]],
[[мушил е]],
[[мушила е]],
[[мушило е]],
[[мушили са]],
[[бях мушил]],
[[бях мушила]],
[[бях мушило]],
[[бяхме мушили]],
[[беше мушил]],
[[беше мушила]],
[[беше мушило]],
[[бяхте мушили]],
[[бяха мушили]],
[[ще муша]],
[[ще мушим]],
[[ще мушиш]],
[[ще мушите]],
[[ще муши]],
[[ще мушат]],
[[ще съм мушил]],
[[ще съм мушила]],
[[ще съм мушило]],
[[ще сме мушили]],
[[ще си мушил]],
[[ще си мушила]],
[[ще си мушило]],
[[ще сте мушили]],
[[ще е мушил]],
[[ще е мушила]],
[[ще е мушило]],
[[ще са мушили]],
[[щях да муша]],
[[щяхме да мушим]],
[[щеше да мушиш]],
[[щяхте да мушите]],
[[щеше да муши]],
[[щяха да мушат]],
[[щях да съм мушил]],
[[щях да съм мушила]],
[[щях да съм мушило]],
[[щяхме да сме мушили]],
[[щеше да си мушил]],
[[щеше да си мушила]],
[[щеше да си мушило]],
[[щяхте да сте мушили]],
[[щеше да е мушил]],
[[щеше да е мушила]],
[[щеше да е мушило]],
[[щяха да са мушили]],
[[мушел съм]],
[[мушела съм]],
[[мушело съм]],
[[мушели сме]],
[[мушел си]],
[[мушела си]],
[[мушело си]],
[[мушели сте]],
[[мушел е]],
[[мушела е]],
[[мушело е]],
[[мушели са]],
[[бил съм мушил]],
[[била съм мушила]],
[[било съм мушило]],
[[били сме мушили]],
[[бил си мушил]],
[[била си мушила]],
[[било си мушило]],
[[били сте мушили]],
[[бил е мушил]],
[[била е мушила]],
[[било е мушило]],
[[били са мушили]],
[[щял съм да муша]],
[[щяла съм да муша]],
[[щяло съм да муша]],
[[щели сме да мушим]],
[[щял си да мушиш]],
[[щяла си да мушиш]],
[[щяло си да мушиш]],
[[щели сте да мушите]],
[[щял да муши]],
[[щяла да муши]],
[[щяло да муши]],
[[щели да мушат]],
[[щял е да муши]],
[[щяла е да муши]],
[[щяло е да муши]],
[[щели са да мушат]],
[[щял съм да съм мушил]],
[[щяла съм да съм мушила]],
[[щяло съм да съм мушило]],
[[щели сме да сме мушили]],
[[щял си да си мушил]],
[[щяла си да си мушила]],
[[щяло си да си мушило]],
[[щели сте да сте мушили]],
[[щял да е мушил]],
[[щяла да е мушила]],
[[щяло да е мушило]],
[[щели да са мушили]],
[[щял е да е мушил]],
[[щяла е да е мушила]],
[[щяло е да е мушило]],
[[щели са да са мушили]],
[[бих мушил]],
[[бих мушила]],
[[бих мушило]],
[[бихме мушили]],
[[би мушил]],
[[би мушила]],
[[би мушило]],
[[бихте мушили]],
[[биха мушили]],
}}</text>
      <sha1>2feo12bbr7lt18tmqvecdwjykoiz6zz</sha1>
    </revision>
  </page>
  <page>
    <title>Шаблон:Словоформи/мушвам</title>
    <ns>10</ns>
    <id>518792</id>
    <revision>
      <id>550772</id>
      <timestamp>2005-05-11T05:16:12Z</timestamp>
      <contributor>
        <username>Bgbot</username>
        <id>83</id>
      </contributor>
      <comment>Борислав: Шаблон със словоформи</comment>
      <model>wikitext</model>
      <format>text/x-wiki</format>
      <text bytes="19112" xml:space="preserve">{{Шаблон:Словоформи/Глагол|
  ОСНОВНА ФОРМА = мушвам
| СЕГ.ВР., 1Л., ЕД.Ч. = муш·вам
| СЕГ.ВР., 1Л., МН.Ч. = муш·ва·ме
| СЕГ.ВР., 2Л., ЕД.Ч. = муш·ваш
| СЕГ.ВР., 2Л., МН.Ч. = муш·ва·те
| СЕГ.ВР., 3Л., ЕД.Ч. = муш·ва
| СЕГ.ВР., 3Л., МН.Ч. = муш·ват
| МИН.СВ.ВР., 1Л., ЕД.Ч. = муш·вах
| МИН.СВ.ВР., 1Л., МН.Ч. = муш·вах·ме
| МИН.СВ.ВР., 2Л., ЕД.Ч. = муш·ва
| МИН.СВ.ВР., 2Л., МН.Ч. = муш·вах·те
| МИН.СВ.ВР., 3Л., ЕД.Ч. = муш·ва
| МИН.СВ.ВР., 3Л., МН.Ч. = муш·ва·ха
| МИН.НЕСВ.ВР., 1Л., ЕД.Ч. = муш·вах
| МИН.НЕСВ.ВР., 1Л., МН.Ч. = муш·вах·ме
| МИН.НЕСВ.ВР., 2Л., ЕД.Ч. = муш·ва·ше
| МИН.НЕСВ.ВР., 2Л., МН.Ч. = муш·вах·те
| МИН.НЕСВ.ВР., 3Л., ЕД.Ч. = муш·ва·ше
| МИН.НЕСВ.ВР., 3Л., МН.Ч. = муш·ва·ха
| МИН.НЕОПР.ВР., 1Л., ЕД.Ч., М.Р. = мушвал съм
| МИН.НЕОПР.ВР., 1Л., ЕД.Ч., Ж.Р. = мушвала съм
| МИН.НЕОПР.ВР., 1Л., ЕД.Ч., СР.Р. = мушвало съм
| МИН.НЕОПР.ВР., 1Л., МН.Ч. = мушвали сме
| МИН.НЕОПР.ВР., 2Л., ЕД.Ч., М.Р. = мушвал си
| МИН.НЕОПР.ВР., 2Л., ЕД.Ч., Ж.Р. = мушвала си
| МИН.НЕОПР.ВР., 2Л., ЕД.Ч., СР.Р. = мушвало си
| МИН.НЕОПР.ВР., 2Л., МН.Ч. = мушвали сте
| МИН.НЕОПР.ВР., 3Л., ЕД.Ч., М.Р. = мушвал е
| МИН.НЕОПР.ВР., 3Л., ЕД.Ч., Ж.Р. = мушвала е
| МИН.НЕОПР.ВР., 3Л., ЕД.Ч., СР.Р. = мушвало е
| МИН.НЕОПР.ВР., 3Л., МН.Ч. = мушвали са
| МИН.ПРЕД.ВР., 1Л., ЕД.Ч., М.Р. = бях мушвал
| МИН.ПРЕД.ВР., 1Л., ЕД.Ч., Ж.Р. = бях мушвала
| МИН.ПРЕД.ВР., 1Л., ЕД.Ч., СР.Р. = бях мушвало
| МИН.ПРЕД.ВР., 1Л., МН.Ч. = бяхме мушвали
| МИН.ПРЕД.ВР., 2Л., ЕД.Ч., М.Р. = беше мушвал
| МИН.ПРЕД.ВР., 2Л., ЕД.Ч., Ж.Р. = беше мушвала
| МИН.ПРЕД.ВР., 2Л., ЕД.Ч., СР.Р. = беше мушвало
| МИН.ПРЕД.ВР., 2Л., МН.Ч. = бяхте мушвали
| МИН.ПРЕД.ВР., 3Л., ЕД.Ч., М.Р. = беше мушвал
| МИН.ПРЕД.ВР., 3Л., ЕД.Ч., Ж.Р. = беше мушвала
| МИН.ПРЕД.ВР., 3Л., ЕД.Ч., СР.Р. = беше мушвало
| МИН.ПРЕД.ВР., 3Л., МН.Ч. = бяха мушвали
| БЪД.ВР., 1Л., ЕД.Ч. = ще мушвам
| БЪД.ВР., 1Л., МН.Ч. = ще мушваме
| БЪД.ВР., 2Л., ЕД.Ч. = ще мушваш
| БЪД.ВР., 2Л., МН.Ч. = ще мушвате
| БЪД.ВР., 3Л., ЕД.Ч. = ще мушва
| БЪД.ВР., 3Л., МН.Ч. = ще мушват
| БЪД.ПРЕД.ВР., 1Л., ЕД.Ч., М.Р. = ще съм мушвал
| БЪД.ПРЕД.ВР., 1Л., ЕД.Ч., Ж.Р. = ще съм мушвала
| БЪД.ПРЕД.ВР., 1Л., ЕД.Ч., СР.Р. = ще съм мушвало
| БЪД.ПРЕД.ВР., 1Л., МН.Ч. = ще сме мушвали
| БЪД.ПРЕД.ВР., 2Л., ЕД.Ч., М.Р. = ще си мушвал
| БЪД.ПРЕД.ВР., 2Л., ЕД.Ч., Ж.Р. = ще си мушвала
| БЪД.ПРЕД.ВР., 2Л., ЕД.Ч., СР.Р. = ще си мушвало
| БЪД.ПРЕД.ВР., 2Л., МН.Ч. = ще сте мушвали
| БЪД.ПРЕД.ВР., 3Л., ЕД.Ч., М.Р. = ще е мушвал
| БЪД.ПРЕД.ВР., 3Л., ЕД.Ч., Ж.Р. = ще е мушвала
| БЪД.ПРЕД.ВР., 3Л., ЕД.Ч., СР.Р. = ще е мушвало
| БЪД.ПРЕД.ВР., 3Л., МН.Ч. = ще са мушвали
| БЪД.ВР. В МИН., 1Л., ЕД.Ч. = щях да мушвам
| БЪД.ВР. В МИН., 1Л., МН.Ч. = щяхме да мушваме
| БЪД.ВР. В МИН., 2Л., ЕД.Ч. = щеше да мушваш
| БЪД.ВР. В МИН., 2Л., МН.Ч. = щяхте да мушвате
| БЪД.ВР. В МИН., 3Л., ЕД.Ч. = щеше да мушва
| БЪД.ВР. В МИН., 3Л., МН.Ч. = щяха да мушват
| БЪД.ПРЕД.ВР. В МИН., 1Л., ЕД.Ч., М.Р. = щях да съм мушвал
| БЪД.ПРЕД.ВР. В МИН., 1Л., ЕД.Ч., Ж.Р. = щях да съм мушвала
| БЪД.ПРЕД.ВР. В МИН., 1Л., ЕД.Ч., СР.Р. = щях да съм мушвало
| БЪД.ПРЕД.ВР. В МИН., 1Л., МН.Ч. = щяхме да сме мушвали
| БЪД.ПРЕД.ВР. В МИН., 2Л., ЕД.Ч., М.Р. = щеше да си мушвал
| БЪД.ПРЕД.ВР. В МИН., 2Л., ЕД.Ч., Ж.Р. = щеше да си мушвала
| БЪД.ПРЕД.ВР. В МИН., 2Л., ЕД.Ч., СР.Р. = щеше да си мушвало
| БЪД.ПРЕД.ВР. В МИН., 2Л., МН.Ч. = щяхте да сте мушвали
| БЪД.ПРЕД.ВР. В МИН., 3Л., ЕД.Ч., М.Р. = щеше да е мушвал
| БЪД.ПРЕД.ВР. В МИН., 3Л., ЕД.Ч., Ж.Р. = щеше да е мушвала
| БЪД.ПРЕД.ВР. В МИН., 3Л., ЕД.Ч., СР.Р. = щеше да е мушвало
| БЪД.ПРЕД.ВР. В МИН., 3Л., МН.Ч. = щяха да са мушвали
| ПР.НАКЛ., СЕГ.ВР., 1Л., ЕД.Ч., М.Р. = мушвал съм
| ПР.НАКЛ., СЕГ.ВР., 1Л., ЕД.Ч., Ж.Р. = мушвала съм
| ПР.НАКЛ., СЕГ.ВР., 1Л., ЕД.Ч., СР.Р. = мушвало съм
| ПР.НАКЛ., СЕГ.ВР., 1Л., МН.Ч. = мушвали сме
| ПР.НАКЛ., СЕГ.ВР., 2Л., ЕД.Ч., М.Р. = мушвал си
| ПР.НАКЛ., СЕГ.ВР., 2Л., ЕД.Ч., Ж.Р. = мушвала си
| ПР.НАКЛ., СЕГ.ВР., 2Л., ЕД.Ч., СР.Р. = мушвало си
| ПР.НАКЛ., СЕГ.ВР., 2Л., МН.Ч. = мушвали сте
| ПР.НАКЛ., СЕГ.ВР., 3Л., ЕД.Ч., М.Р. = мушвал (е)
| ПР.НАКЛ., СЕГ.ВР., 3Л., ЕД.Ч., Ж.Р. = мушвала (е)
| ПР.НАКЛ., СЕГ.ВР., 3Л., ЕД.Ч., СР.Р. = мушвало (е)
| ПР.НАКЛ., СЕГ.ВР., 3Л., МН.Ч. = мушвали (са)
| ПР.НАКЛ., МИН.СВ.ВР., 1Л., ЕД.Ч., М.Р. = мушвал съм
| ПР.НАКЛ., МИН.СВ.ВР., 1Л., ЕД.Ч., Ж.Р. = мушвала съм
| ПР.НАКЛ., МИН.СВ.ВР., 1Л., ЕД.Ч., СР.Р. = мушвало съм
| ПР.НАКЛ., МИН.СВ.ВР., 1Л., МН.Ч. = мушвали сме
| ПР.НАКЛ., МИН.СВ.ВР., 2Л., ЕД.Ч., М.Р. = мушвал си
| ПР.НАКЛ., МИН.СВ.ВР., 2Л., ЕД.Ч., Ж.Р. = мушвала си
| ПР.НАКЛ., МИН.СВ.ВР., 2Л., ЕД.Ч., СР.Р. = мушвало си
| ПР.НАКЛ., МИН.СВ.ВР., 2Л., МН.Ч. = мушвали сте
| ПР.НАКЛ., МИН.СВ.ВР., 3Л., ЕД.Ч., М.Р. = мушвал (е)
| ПР.НАКЛ., МИН.СВ.ВР., 3Л., ЕД.Ч., Ж.Р. = мушвала (е)
| ПР.НАКЛ., МИН.СВ.ВР., 3Л., ЕД.Ч., СР.Р. = мушвало (е)
| ПР.НАКЛ., МИН.СВ.ВР., 3Л., МН.Ч. = мушвали (са)
| ПР.НАКЛ., МИН.НЕОПР.ВР., 1Л., ЕД.Ч., М.Р. = бил съм мушвал
| ПР.НАКЛ., МИН.НЕОПР.ВР., 1Л., ЕД.Ч., Ж.Р. = била съм мушвала
| ПР.НАКЛ., МИН.НЕОПР.ВР., 1Л., ЕД.Ч., СР.Р. = било съм мушвало
| ПР.НАКЛ., МИН.НЕОПР.ВР., 1Л., МН.Ч. = били сме мушвали
| ПР.НАКЛ., МИН.НЕОПР.ВР., 2Л., ЕД.Ч., М.Р. = бил си мушвал
| ПР.НАКЛ., МИН.НЕОПР.ВР., 2Л., ЕД.Ч., Ж.Р. = била си мушвала
| ПР.НАКЛ., МИН.НЕОПР.ВР., 2Л., ЕД.Ч., СР.Р. = било си мушвало
| ПР.НАКЛ., МИН.НЕОПР.ВР., 2Л., МН.Ч. = били сте мушвали
| ПР.НАКЛ., МИН.НЕОПР.ВР., 3Л., ЕД.Ч., М.Р. = бил (е) мушвал
| ПР.НАКЛ., МИН.НЕОПР.ВР., 3Л., ЕД.Ч., Ж.Р. = била (е) мушвала
| ПР.НАКЛ., МИН.НЕОПР.ВР., 3Л., ЕД.Ч., СР.Р. = било (е) мушвало
| ПР.НАКЛ., МИН.НЕОПР.ВР., 3Л., МН.Ч. = били (са) мушвали
| ПР.НАКЛ., БЪД.ВР., 1Л., ЕД.Ч., М.Р. = щял съм да мушвам
| ПР.НАКЛ., БЪД.ВР., 1Л., ЕД.Ч., Ж.Р. = щяла съм да мушвам
| ПР.НАКЛ., БЪД.ВР., 1Л., ЕД.Ч., СР.Р. = щяло съм да мушвам
| ПР.НАКЛ., БЪД.ВР., 1Л., МН.Ч. = щели сме да мушваме
| ПР.НАКЛ., БЪД.ВР., 2Л., ЕД.Ч., М.Р. = щял си да мушваш
| ПР.НАКЛ., БЪД.ВР., 2Л., ЕД.Ч., Ж.Р. = щяла си да мушваш
| ПР.НАКЛ., БЪД.ВР., 2Л., ЕД.Ч., СР.Р. = щяло си да мушваш
| ПР.НАКЛ., БЪД.ВР., 2Л., МН.Ч. = щели сте да мушвате
| ПР.НАКЛ., БЪД.ВР., 3Л., ЕД.Ч., М.Р. = щял (е) да мушва
| ПР.НАКЛ., БЪД.ВР., 3Л., ЕД.Ч., Ж.Р. = щяла (е) да мушва
| ПР.НАКЛ., БЪД.ВР., 3Л., ЕД.Ч., СР.Р. = щяло (е) да мушва
| ПР.НАКЛ., БЪД.ВР., 3Л., МН.Ч. = щели (са) да мушват
| ПР.НАКЛ., БЪД.ПРЕД.ВР., 1Л., ЕД.Ч., М.Р. = щял съм да съм мушвал
| ПР.НАКЛ., БЪД.ПРЕД.ВР., 1Л., ЕД.Ч., Ж.Р. = щяла съм да съм мушвала
| ПР.НАКЛ., БЪД.ПРЕД.ВР., 1Л., ЕД.Ч., СР.Р. = щяло съм да съм мушвало
| ПР.НАКЛ., БЪД.ПРЕД.ВР., 1Л., МН.Ч. = щели сме да сме мушвали
| ПР.НАКЛ., БЪД.ПРЕД.ВР., 2Л., ЕД.Ч., М.Р. = щял си да си мушвал
| ПР.НАКЛ., БЪД.ПРЕД.ВР., 2Л., ЕД.Ч., Ж.Р. = щяла си да си мушвала
| ПР.НАКЛ., БЪД.ПРЕД.ВР., 2Л., ЕД.Ч., СР.Р. = щяло си да си мушвало
| ПР.НАКЛ., БЪД.ПРЕД.ВР., 2Л., МН.Ч. = щели сте да сте мушвали
| ПР.НАКЛ., БЪД.ПРЕД.ВР., 3Л., ЕД.Ч., М.Р. = щял (е) да е мушвал
| ПР.НАКЛ., БЪД.ПРЕД.ВР., 3Л., ЕД.Ч., Ж.Р. = щяла (е) да е мушвала
| ПР.НАКЛ., БЪД.ПРЕД.ВР., 3Л., ЕД.Ч., СР.Р. = щяло (е) да е мушвало
| ПР.НАКЛ., БЪД.ПРЕД.ВР., 3Л., МН.Ч. = щели (са) да са мушвали
| УСЛОВНО НАКЛОНЕНИЕ, 1Л., ЕД.Ч., М.Р. = бих мушвал
| УСЛОВНО НАКЛОНЕНИЕ, 1Л., ЕД.Ч., Ж.Р. = бих мушвала
| УСЛОВНО НАКЛОНЕНИЕ, 1Л., ЕД.Ч., СР.Р. = бих мушвало
| УСЛОВНО НАКЛОНЕНИЕ, 1Л., МН.Ч. = бихме мушвали
| УСЛОВНО НАКЛОНЕНИЕ, 2Л., ЕД.Ч., М.Р. = би мушвал
| УСЛОВНО НАКЛОНЕНИЕ, 2Л., ЕД.Ч., Ж.Р. = би мушвала
| УСЛОВНО НАКЛОНЕНИЕ, 2Л., ЕД.Ч., СР.Р. = би мушвало
| УСЛОВНО НАКЛОНЕНИЕ, 2Л., МН.Ч. = бихте мушвали
| УСЛОВНО НАКЛОНЕНИЕ, 3Л., ЕД.Ч., М.Р. = би мушвал
| УСЛОВНО НАКЛОНЕНИЕ, 3Л., ЕД.Ч., Ж.Р. = би мушвала
| УСЛОВНО НАКЛОНЕНИЕ, 3Л., ЕД.Ч., СР.Р. = би мушвало
| УСЛОВНО НАКЛОНЕНИЕ, 3Л., МН.Ч. = биха мушвали
| ПОВЕЛИТЕЛНО НАКЛОНЕНИЕ, ЕД.Ч. = муш·вай
| ПОВЕЛИТЕЛНО НАКЛОНЕНИЕ, МН.Ч. = муш·вай·те
| МИН.СТРАД.ПРИЧ. М.Р. = муш·ван
| МИН.СТРАД.ПРИЧ. М.Р. НЕПЪЛЕН ЧЛЕН = муш·ва·ния
| МИН.СТРАД.ПРИЧ. М.Р. ПЪЛЕН ЧЛЕН = муш·ва·ни·ят
| МИН.СТРАД.ПРИЧ. Ж.Р. = муш·ва·на
| МИН.СТРАД.ПРИЧ. Ж.Р. ЧЛЕН = муш·ва·на·та
| МИН.СТРАД.ПРИЧ. СР.Р. = муш·ва·но
| МИН.СТРАД.ПРИЧ. СР.Р. ЧЛЕН = муш·ва·но·то
| МИН.СТРАД.ПРИЧ. МН.Ч. = муш·ва·ни
| МИН.СТРАД.ПРИЧ. МН.Ч. ЧЛЕН = муш·ва·ни·те
| МИН.ДЕЯТ.СВ.ПРИЧ. М.Р. = муш·вал
| МИН.ДЕЯТ.СВ.ПРИЧ. М.Р. НЕПЪЛЕН ЧЛЕН = муш·ва·лия
| МИН.ДЕЯТ.СВ.ПРИЧ. М.Р. ПЪЛЕН ЧЛЕН = муш·ва·ли·ят
| МИН.ДЕЯТ.СВ.ПРИЧ. Ж.Р. = муш·ва·ла
| МИН.ДЕЯТ.СВ.ПРИЧ. Ж.Р. ЧЛЕН = муш·ва·ла·та
| МИН.ДЕЯТ.СВ.ПРИЧ. СР.Р. = муш·ва·ло
| МИН.ДЕЯТ.СВ.ПРИЧ. СР.Р. ЧЛЕН = муш·ва·ло·то
| МИН.ДЕЯТ.СВ.ПРИЧ. МН.Ч. = муш·ва·ли
| МИН.ДЕЯТ.СВ.ПРИЧ. МН.Ч. ЧЛЕН = муш·ва·ли·те
| МИН.ДЕЯТ.НЕСВ.ПРИЧ. М.Р. = муш·вал
| МИН.ДЕЯТ.НЕСВ.ПРИЧ. М.Р. НЕПЪЛЕН ЧЛЕН = муш·ва·лия
| МИН.ДЕЯТ.НЕСВ.ПРИЧ. М.Р. ПЪЛЕН ЧЛЕН = муш·ва·ли·ят
| МИН.ДЕЯТ.НЕСВ.ПРИЧ. Ж.Р. = муш·ва·ла
| МИН.ДЕЯТ.НЕСВ.ПРИЧ. Ж.Р. ЧЛЕН = муш·ва·ла·та
| МИН.ДЕЯТ.НЕСВ.ПРИЧ. СР.Р. = муш·ва·ло
| МИН.ДЕЯТ.НЕСВ.ПРИЧ. СР.Р. ЧЛЕН = муш·ва·ло·то
| МИН.ДЕЯТ.НЕСВ.ПРИЧ. МН.Ч. = муш·ва·ли
| МИН.ДЕЯТ.НЕСВ.ПРИЧ. МН.Ч. ЧЛЕН = муш·ва·ли·те
| СЕГ.ДЕЯТ.ПРИЧ. М.Р. = муш·ващ
| СЕГ.ДЕЯТ.ПРИЧ. М.Р. НЕПЪЛЕН ЧЛЕН = муш·ва·щия
| СЕГ.ДЕЯТ.ПРИЧ. М.Р. ПЪЛЕН ЧЛЕН = муш·ва·щи·ят
| СЕГ.ДЕЯТ.ПРИЧ. Ж.Р. = муш·ва·ща
| СЕГ.ДЕЯТ.ПРИЧ. Ж.Р. ЧЛЕН = муш·ва·ща·та
| СЕГ.ДЕЯТ.ПРИЧ. СР.Р. = муш·ва·що
| СЕГ.ДЕЯТ.ПРИЧ. СР.Р. ЧЛЕН = муш·ва·що·то
| СЕГ.ДЕЯТ.ПРИЧ. МН.Ч. = муш·ва·щи
| СЕГ.ДЕЯТ.ПРИЧ. МН.Ч. ЧЛЕН = муш·ва·щи·те
| ДЕЕПРИЧАСТИЕ = муш·вай·ки
| СКРИТИ ПРЕПРАТКИ = 
[[мушвам]],
[[мушваш]],
[[мушва]],
[[мушваме]],
[[мушвате]],
[[мушват]],
[[мушвах]],
[[мушвахме]],
[[мушвахте]],
[[мушваха]],
[[мушваше]],
[[мушвай]],
[[мушвайте]],
[[мушвал]],
[[мушвалия]],
[[мушвалият]],
[[мушвала]],
[[мушвалата]],
[[мушвало]],
[[мушвалото]],
[[мушвали]],
[[мушвалите]],
[[мушван]],
[[мушвания]],
[[мушваният]],
[[мушвана]],
[[мушваната]],
[[мушвано]],
[[мушваното]],
[[мушвани]],
[[мушваните]],
[[мушващ]],
[[мушващия]],
[[мушващият]],
[[мушваща]],
[[мушващата]],
[[мушващо]],
[[мушващото]],
[[мушващи]],
[[мушващите]],
[[мушвайки]],
[[мушвал съм]],
[[мушвала съм]],
[[мушвало съм]],
[[мушвали сме]],
[[мушвал си]],
[[мушвала си]],
[[мушвало си]],
[[мушвали сте]],
[[мушвал е]],
[[мушвала е]],
[[мушвало е]],
[[мушвали са]],
[[бях мушвал]],
[[бях мушвала]],
[[бях мушвало]],
[[бяхме мушвали]],
[[беше мушвал]],
[[беше мушвала]],
[[беше мушвало]],
[[бяхте мушвали]],
[[бяха мушвали]],
[[ще мушвам]],
[[ще мушваме]],
[[ще мушваш]],
[[ще мушвате]],
[[ще мушва]],
[[ще мушват]],
[[ще съм мушвал]],
[[ще съм мушвала]],
[[ще съм мушвало]],
[[ще сме мушвали]],
[[ще си мушвал]],
[[ще си мушвала]],
[[ще си мушвало]],
[[ще сте мушвали]],
[[ще е мушвал]],
[[ще е мушвала]],
[[ще е мушвало]],
[[ще са мушвали]],
[[щях да мушвам]],
[[щяхме да мушваме]],
[[щеше да мушваш]],
[[щяхте да мушвате]],
[[щеше да мушва]],
[[щяха да мушват]],
[[щях да съм мушвал]],
[[щях да съм мушвала]],
[[щях да съм мушвало]],
[[щяхме да сме мушвали]],
[[щеше да си мушвал]],
[[щеше да си мушвала]],
[[щеше да си мушвало]],
[[щяхте да сте мушвали]],
[[щеше да е мушвал]],
[[щеше да е мушвала]],
[[щеше да е мушвало]],
[[щяха да са мушвали]],
[[бил съм мушвал]],
[[била съм мушвала]],
[[било съм мушвало]],
[[били сме мушвали]],
[[бил си мушвал]],
[[била си мушвала]],
[[било си мушвало]],
[[били сте мушвали]],
[[бил е мушвал]],
[[била е мушвала]],
[[било е мушвало]],
[[били са мушвали]],
[[щял съм да мушвам]],
[[щяла съм да мушвам]],
[[щяло съм да мушвам]],
[[щели сме да мушваме]],
[[щял си да мушваш]],
[[щяла си да мушваш]],
[[щяло си да мушваш]],
[[щели сте да мушвате]],
[[щял да мушва]],
[[щяла да мушва]],
[[щяло да мушва]],
[[щели да мушват]],
[[щял е да мушва]],
[[щяла е да мушва]],
[[щяло е да мушва]],
[[щели са да мушват]],
[[щял съм да съм мушвал]],
[[щяла съм да съм мушвала]],
[[щяло съм да съм мушвало]],
[[щели сме да сме мушвали]],
[[щял си да си мушвал]],
[[щяла си да си мушвала]],
[[щяло си да си мушвало]],
[[щели сте да сте мушвали]],
[[щял да е мушвал]],
[[щяла да е мушвала]],
[[щяло да е мушвало]],
[[щели да са мушвали]],
[[щял е да е мушвал]],
[[щяла е да е мушвала]],
[[щяло е да е мушвало]],
[[щели са да са мушвали]],
[[бих мушвал]],
[[бих мушвала]],
[[бих мушвало]],
[[бихме мушвали]],
[[би мушвал]],
[[би мушвала]],
[[би мушвало]],
[[бихте мушвали]],
[[биха мушвали]],
}}</text>
      <sha1>mjcype42zvfk8pbuq9un9lvjfuywfdz</sha1>
    </revision>
  </page>
  <page>
    <title>Шаблон:Словоформи/мушкам</title>
    <ns>10</ns>
    <id>518803</id>
    <revision>
      <id>550783</id>
      <timestamp>2005-05-11T05:16:24Z</timestamp>
      <contributor>
        <username>Bgbot</username>
        <id>83</id>
      </contributor>
      <comment>Борислав: Шаблон със словоформи</comment>
      <model>wikitext</model>
      <format>text/x-wiki</format>
      <text bytes="19112" xml:space="preserve">{{Шаблон:Словоформи/Глагол|
  ОСНОВНА ФОРМА = мушкам
| СЕГ.ВР., 1Л., ЕД.Ч. = муш·кам
| СЕГ.ВР., 1Л., МН.Ч. = муш·ка·ме
| СЕГ.ВР., 2Л., ЕД.Ч. = муш·каш
| СЕГ.ВР., 2Л., МН.Ч. = муш·ка·те
| СЕГ.ВР., 3Л., ЕД.Ч. = муш·ка
| СЕГ.ВР., 3Л., МН.Ч. = муш·кат
| МИН.СВ.ВР., 1Л., ЕД.Ч. = муш·ках
| МИН.СВ.ВР., 1Л., МН.Ч. = муш·ках·ме
| МИН.СВ.ВР., 2Л., ЕД.Ч. = муш·ка
| МИН.СВ.ВР., 2Л., МН.Ч. = муш·ках·те
| МИН.СВ.ВР., 3Л., ЕД.Ч. = муш·ка
| МИН.СВ.ВР., 3Л., МН.Ч. = муш·ка·ха
| МИН.НЕСВ.ВР., 1Л., ЕД.Ч. = муш·ках
| МИН.НЕСВ.ВР., 1Л., МН.Ч. = муш·ках·ме
| МИН.НЕСВ.ВР., 2Л., ЕД.Ч. = муш·ка·ше
| МИН.НЕСВ.ВР., 2Л., МН.Ч. = муш·ках·те
| МИН.НЕСВ.ВР., 3Л., ЕД.Ч. = муш·ка·ше
| МИН.НЕСВ.ВР., 3Л., МН.Ч. = муш·ка·ха
| МИН.НЕОПР.ВР., 1Л., ЕД.Ч., М.Р. = мушкал съм
| МИН.НЕОПР.ВР., 1Л., ЕД.Ч., Ж.Р. = мушкала съм
| МИН.НЕОПР.ВР., 1Л., ЕД.Ч., СР.Р. = мушкало съм
| МИН.НЕОПР.ВР., 1Л., МН.Ч. = мушкали сме
| МИН.НЕОПР.ВР., 2Л., ЕД.Ч., М.Р. = мушкал си
| МИН.НЕОПР.ВР., 2Л., ЕД.Ч., Ж.Р. = мушкала си
| МИН.НЕОПР.ВР., 2Л., ЕД.Ч., СР.Р. = мушкало си
| МИН.НЕОПР.ВР., 2Л., МН.Ч. = мушкали сте
| МИН.НЕОПР.ВР., 3Л., ЕД.Ч., М.Р. = мушкал е
| МИН.НЕОПР.ВР., 3Л., ЕД.Ч., Ж.Р. = мушкала е
| МИН.НЕОПР.ВР., 3Л., ЕД.Ч., СР.Р. = мушкало е
| МИН.НЕОПР.ВР., 3Л., МН.Ч. = мушкали са
| МИН.ПРЕД.ВР., 1Л., ЕД.Ч., М.Р. = бях мушкал
| МИН.ПРЕД.ВР., 1Л., ЕД.Ч., Ж.Р. = бях мушкала
| МИН.ПРЕД.ВР., 1Л., ЕД.Ч., СР.Р. = бях мушкало
| МИН.ПРЕД.ВР., 1Л., МН.Ч. = бяхме мушкали
| МИН.ПРЕД.ВР., 2Л., ЕД.Ч., М.Р. = беше мушкал
| МИН.ПРЕД.ВР., 2Л., ЕД.Ч., Ж.Р. = беше мушкала
| МИН.ПРЕД.ВР., 2Л., ЕД.Ч., СР.Р. = беше мушкало
| МИН.ПРЕД.ВР., 2Л., МН.Ч. = бяхте мушкали
| МИН.ПРЕД.ВР., 3Л., ЕД.Ч., М.Р. = беше мушкал
| МИН.ПРЕД.ВР., 3Л., ЕД.Ч., Ж.Р. = беше мушкала
| МИН.ПРЕД.ВР., 3Л., ЕД.Ч., СР.Р. = беше мушкало
| МИН.ПРЕД.ВР., 3Л., МН.Ч. = бяха мушкали
| БЪД.ВР., 1Л., ЕД.Ч. = ще мушкам
| БЪД.ВР., 1Л., МН.Ч. = ще мушкаме
| БЪД.ВР., 2Л., ЕД.Ч. = ще мушкаш
| БЪД.ВР., 2Л., МН.Ч. = ще мушкате
| БЪД.ВР., 3Л., ЕД.Ч. = ще мушка
| БЪД.ВР., 3Л., МН.Ч. = ще мушкат
| БЪД.ПРЕД.ВР., 1Л., ЕД.Ч., М.Р. = ще съм мушкал
| БЪД.ПРЕД.ВР., 1Л., ЕД.Ч., Ж.Р. = ще съм мушкала
| БЪД.ПРЕД.ВР., 1Л., ЕД.Ч., СР.Р. = ще съм мушкало
| БЪД.ПРЕД.ВР., 1Л., МН.Ч. = ще сме мушкали
| БЪД.ПРЕД.ВР., 2Л., ЕД.Ч., М.Р. = ще си мушкал
| БЪД.ПРЕД.ВР., 2Л., ЕД.Ч., Ж.Р. = ще си мушкала
| БЪД.ПРЕД.ВР., 2Л., ЕД.Ч., СР.Р. = ще си мушкало
| БЪД.ПРЕД.ВР., 2Л., МН.Ч. = ще сте мушкали
| БЪД.ПРЕД.ВР., 3Л., ЕД.Ч., М.Р. = ще е мушкал
| БЪД.ПРЕД.ВР., 3Л., ЕД.Ч., Ж.Р. = ще е мушкала
| БЪД.ПРЕД.ВР., 3Л., ЕД.Ч., СР.Р. = ще е мушкало
| БЪД.ПРЕД.ВР., 3Л., МН.Ч. = ще са мушкали
| БЪД.ВР. В МИН., 1Л., ЕД.Ч. = щях да мушкам
| БЪД.ВР. В МИН., 1Л., МН.Ч. = щяхме да мушкаме
| БЪД.ВР. В МИН., 2Л., ЕД.Ч. = щеше да мушкаш
| БЪД.ВР. В МИН., 2Л., МН.Ч. = щяхте да мушкате
| БЪД.ВР. В МИН., 3Л., ЕД.Ч. = щеше да мушка
| БЪД.ВР. В МИН., 3Л., МН.Ч. = щяха да мушкат
| БЪД.ПРЕД.ВР. В МИН., 1Л., ЕД.Ч., М.Р. = щях да съм мушкал
| БЪД.ПРЕД.ВР. В МИН., 1Л., ЕД.Ч., Ж.Р. = щях да съм мушкала
| БЪД.ПРЕД.ВР. В МИН., 1Л., ЕД.Ч., СР.Р. = щях да съм мушкало
| БЪД.ПРЕД.ВР. В МИН., 1Л., МН.Ч. = щяхме да сме мушкали
| БЪД.ПРЕД.ВР. В МИН., 2Л., ЕД.Ч., М.Р. = щеше да си мушкал
| БЪД.ПРЕД.ВР. В МИН., 2Л., ЕД.Ч., Ж.Р. = щеше да си мушкала
| БЪД.ПРЕД.ВР. В МИН., 2Л., ЕД.Ч., СР.Р. = щеше да си мушкало
| БЪД.ПРЕД.ВР. В МИН., 2Л., МН.Ч. = щяхте да сте мушкали
| БЪД.ПРЕД.ВР. В МИН., 3Л., ЕД.Ч., М.Р. = щеше да е мушкал
| БЪД.ПРЕД.ВР. В МИН., 3Л., ЕД.Ч., Ж.Р. = щеше да е мушкала
| БЪД.ПРЕД.ВР. В МИН., 3Л., ЕД.Ч., СР.Р. = щеше да е мушкало
| БЪД.ПРЕД.ВР. В МИН., 3Л., МН.Ч. = щяха да са мушкали
| ПР.НАКЛ., СЕГ.ВР., 1Л., ЕД.Ч., М.Р. = мушкал съм
| ПР.НАКЛ., СЕГ.ВР., 1Л., ЕД.Ч., Ж.Р. = мушкала съм
| ПР.НАКЛ., СЕГ.ВР., 1Л., ЕД.Ч., СР.Р. = мушкало съм
| ПР.НАКЛ., СЕГ.ВР., 1Л., МН.Ч. = мушкали сме
| ПР.НАКЛ., СЕГ.ВР., 2Л., ЕД.Ч., М.Р. = мушкал си
| ПР.НАКЛ., СЕГ.ВР., 2Л., ЕД.Ч., Ж.Р. = мушкала си
| ПР.НАКЛ., СЕГ.ВР., 2Л., ЕД.Ч., СР.Р. = мушкало си
| ПР.НАКЛ., СЕГ.ВР., 2Л., МН.Ч. = мушкали сте
| ПР.НАКЛ., СЕГ.ВР., 3Л., ЕД.Ч., М.Р. = мушкал (е)
| ПР.НАКЛ., СЕГ.ВР., 3Л., ЕД.Ч., Ж.Р. = мушкала (е)
| ПР.НАКЛ., СЕГ.ВР., 3Л., ЕД.Ч., СР.Р. = мушкало (е)
| ПР.НАКЛ., СЕГ.ВР., 3Л., МН.Ч. = мушкали (са)
| ПР.НАКЛ., МИН.СВ.ВР., 1Л., ЕД.Ч., М.Р. = мушкал съм
| ПР.НАКЛ., МИН.СВ.ВР., 1Л., ЕД.Ч., Ж.Р. = мушкала съм
| ПР.НАКЛ., МИН.СВ.ВР., 1Л., ЕД.Ч., СР.Р. = мушкало съм
| ПР.НАКЛ., МИН.СВ.ВР., 1Л., МН.Ч. = мушкали сме
| ПР.НАКЛ., МИН.СВ.ВР., 2Л., ЕД.Ч., М.Р. = мушкал си
| ПР.НАКЛ., МИН.СВ.ВР., 2Л., ЕД.Ч., Ж.Р. = мушкала си
| ПР.НАКЛ., МИН.СВ.ВР., 2Л., ЕД.Ч., СР.Р. = мушкало си
| ПР.НАКЛ., МИН.СВ.ВР., 2Л., МН.Ч. = мушкали сте
| ПР.НАКЛ., МИН.СВ.ВР., 3Л., ЕД.Ч., М.Р. = мушкал (е)
| ПР.НАКЛ., МИН.СВ.ВР., 3Л., ЕД.Ч., Ж.Р. = мушкала (е)
| ПР.НАКЛ., МИН.СВ.ВР., 3Л., ЕД.Ч., СР.Р. = мушкало (е)
| ПР.НАКЛ., МИН.СВ.ВР., 3Л., МН.Ч. = мушкали (са)
| ПР.НАКЛ., МИН.НЕОПР.ВР., 1Л., ЕД.Ч., М.Р. = бил съм мушкал
| ПР.НАКЛ., МИН.НЕОПР.ВР., 1Л., ЕД.Ч., Ж.Р. = била съм мушкала
| ПР.НАКЛ., МИН.НЕОПР.ВР., 1Л., ЕД.Ч., СР.Р. = било съм мушкало
| ПР.НАКЛ., МИН.НЕОПР.ВР., 1Л., МН.Ч. = били сме мушкали
| ПР.НАКЛ., МИН.НЕОПР.ВР., 2Л., ЕД.Ч., М.Р. = бил си мушкал
| ПР.НАКЛ., МИН.НЕОПР.ВР., 2Л., ЕД.Ч., Ж.Р. = била си мушкала
| ПР.НАКЛ., МИН.НЕОПР.ВР., 2Л., ЕД.Ч., СР.Р. = било си мушкало
| ПР.НАКЛ., МИН.НЕОПР.ВР., 2Л., МН.Ч. = били сте мушкали
| ПР.НАКЛ., МИН.НЕОПР.ВР., 3Л., ЕД.Ч., М.Р. = бил (е) мушкал
| ПР.НАКЛ., МИН.НЕОПР.ВР., 3Л., ЕД.Ч., Ж.Р. = била (е) мушкала
| ПР.НАКЛ., МИН.НЕОПР.ВР., 3Л., ЕД.Ч., СР.Р. = било (е) мушкало
| ПР.НАКЛ., МИН.НЕОПР.ВР., 3Л., МН.Ч. = били (са) мушкали
| ПР.НАКЛ., БЪД.ВР., 1Л., ЕД.Ч., М.Р. = щял съм да мушкам
| ПР.НАКЛ., БЪД.ВР., 1Л., ЕД.Ч., Ж.Р. = щяла съм да мушкам
| ПР.НАКЛ., БЪД.ВР., 1Л., ЕД.Ч., СР.Р. = щяло съм да мушкам
| ПР.НАКЛ., БЪД.ВР., 1Л., МН.Ч. = щели сме да мушкаме
| ПР.НАКЛ., БЪД.ВР., 2Л., ЕД.Ч., М.Р. = щял си да мушкаш
| ПР.НАКЛ., БЪД.ВР., 2Л., ЕД.Ч., Ж.Р. = щяла си да мушкаш
| ПР.НАКЛ., БЪД.ВР., 2Л., ЕД.Ч., СР.Р. = щяло си да мушкаш
| ПР.НАКЛ., БЪД.ВР., 2Л., МН.Ч. = щели сте да мушкате
| ПР.НАКЛ., БЪД.ВР., 3Л., ЕД.Ч., М.Р. = щял (е) да мушка
| ПР.НАКЛ., БЪД.ВР., 3Л., ЕД.Ч., Ж.Р. = щяла (е) да мушка
| ПР.НАКЛ., БЪД.ВР., 3Л., ЕД.Ч., СР.Р. = щяло (е) да мушка
| ПР.НАКЛ., БЪД.ВР., 3Л., МН.Ч. = щели (са) да мушкат
| ПР.НАКЛ., БЪД.ПРЕД.ВР., 1Л., ЕД.Ч., М.Р. = щял съм да съм мушкал
| ПР.НАКЛ., БЪД.ПРЕД.ВР., 1Л., ЕД.Ч., Ж.Р. = щяла съм да съм мушкала
| ПР.НАКЛ., БЪД.ПРЕД.ВР., 1Л., ЕД.Ч., СР.Р. = щяло съм да съм мушкало
| ПР.НАКЛ., БЪД.ПРЕД.ВР., 1Л., МН.Ч. = щели сме да сме мушкали
| ПР.НАКЛ., БЪД.ПРЕД.ВР., 2Л., ЕД.Ч., М.Р. = щял си да си мушкал
| ПР.НАКЛ., БЪД.ПРЕД.ВР., 2Л., ЕД.Ч., Ж.Р. = щяла си да си мушкала
| ПР.НАКЛ., БЪД.ПРЕД.ВР., 2Л., ЕД.Ч., СР.Р. = щяло си да си мушкало
| ПР.НАКЛ., БЪД.ПРЕД.ВР., 2Л., МН.Ч. = щели сте да сте мушкали
| ПР.НАКЛ., БЪД.ПРЕД.ВР., 3Л., ЕД.Ч., М.Р. = щял (е) да е мушкал
| ПР.НАКЛ., БЪД.ПРЕД.ВР., 3Л., ЕД.Ч., Ж.Р. = щяла (е) да е мушкала
| ПР.НАКЛ., БЪД.ПРЕД.ВР., 3Л., ЕД.Ч., СР.Р. = щяло (е) да е мушкало
| ПР.НАКЛ., БЪД.ПРЕД.ВР., 3Л., МН.Ч. = щели (са) да са мушкали
| УСЛОВНО НАКЛОНЕНИЕ, 1Л., ЕД.Ч., М.Р. = бих мушкал
| УСЛОВНО НАКЛОНЕНИЕ, 1Л., ЕД.Ч., Ж.Р. = бих мушкала
| УСЛОВНО НАКЛОНЕНИЕ, 1Л., ЕД.Ч., СР.Р. = бих мушкало
| УСЛОВНО НАКЛОНЕНИЕ, 1Л., МН.Ч. = бихме мушкали
| УСЛОВНО НАКЛОНЕНИЕ, 2Л., ЕД.Ч., М.Р. = би мушкал
| УСЛОВНО НАКЛОНЕНИЕ, 2Л., ЕД.Ч., Ж.Р. = би мушкала
| УСЛОВНО НАКЛОНЕНИЕ, 2Л., ЕД.Ч., СР.Р. = би мушкало
| УСЛОВНО НАКЛОНЕНИЕ, 2Л., МН.Ч. = бихте мушкали
| УСЛОВНО НАКЛОНЕНИЕ, 3Л., ЕД.Ч., М.Р. = би мушкал
| УСЛОВНО НАКЛОНЕНИЕ, 3Л., ЕД.Ч., Ж.Р. = би мушкала
| УСЛОВНО НАКЛОНЕНИЕ, 3Л., ЕД.Ч., СР.Р. = би мушкало
| УСЛОВНО НАКЛОНЕНИЕ, 3Л., МН.Ч. = биха мушкали
| ПОВЕЛИТЕЛНО НАКЛОНЕНИЕ, ЕД.Ч. = муш·кай
| ПОВЕЛИТЕЛНО НАКЛОНЕНИЕ, МН.Ч. = муш·кай·те
| МИН.СТРАД.ПРИЧ. М.Р. = муш·кан
| МИН.СТРАД.ПРИЧ. М.Р. НЕПЪЛЕН ЧЛЕН = муш·ка·ния
| МИН.СТРАД.ПРИЧ. М.Р. ПЪЛЕН ЧЛЕН = муш·ка·ни·ят
| МИН.СТРАД.ПРИЧ. Ж.Р. = муш·ка·на
| МИН.СТРАД.ПРИЧ. Ж.Р. ЧЛЕН = муш·ка·на·та
| МИН.СТРАД.ПРИЧ. СР.Р. = муш·ка·но
| МИН.СТРАД.ПРИЧ. СР.Р. ЧЛЕН = муш·ка·но·то
| МИН.СТРАД.ПРИЧ. МН.Ч. = муш·ка·ни
| МИН.СТРАД.ПРИЧ. МН.Ч. ЧЛЕН = муш·ка·ни·те
| МИН.ДЕЯТ.СВ.ПРИЧ. М.Р. = муш·кал
| МИН.ДЕЯТ.СВ.ПРИЧ. М.Р. НЕПЪЛЕН ЧЛЕН = муш·ка·лия
| МИН.ДЕЯТ.СВ.ПРИЧ. М.Р. ПЪЛЕН ЧЛЕН = муш·ка·ли·ят
| МИН.ДЕЯТ.СВ.ПРИЧ. Ж.Р. = муш·ка·ла
| МИН.ДЕЯТ.СВ.ПРИЧ. Ж.Р. ЧЛЕН = муш·ка·ла·та
| МИН.ДЕЯТ.СВ.ПРИЧ. СР.Р. = муш·ка·ло
| МИН.ДЕЯТ.СВ.ПРИЧ. СР.Р. ЧЛЕН = муш·ка·ло·то
| МИН.ДЕЯТ.СВ.ПРИЧ. МН.Ч. = муш·ка·ли
| МИН.ДЕЯТ.СВ.ПРИЧ. МН.Ч. ЧЛЕН = муш·ка·ли·те
| МИН.ДЕЯТ.НЕСВ.ПРИЧ. М.Р. = муш·кал
| МИН.ДЕЯТ.НЕСВ.ПРИЧ. М.Р. НЕПЪЛЕН ЧЛЕН = муш·ка·лия
| МИН.ДЕЯТ.НЕСВ.ПРИЧ. М.Р. ПЪЛЕН ЧЛЕН = муш·ка·ли·ят
| МИН.ДЕЯТ.НЕСВ.ПРИЧ. Ж.Р. = муш·ка·ла
| МИН.ДЕЯТ.НЕСВ.ПРИЧ. Ж.Р. ЧЛЕН = муш·ка·ла·та
| МИН.ДЕЯТ.НЕСВ.ПРИЧ. СР.Р. = муш·ка·ло
| МИН.ДЕЯТ.НЕСВ.ПРИЧ. СР.Р. ЧЛЕН = муш·ка·ло·то
| МИН.ДЕЯТ.НЕСВ.ПРИЧ. МН.Ч. = муш·ка·ли
| МИН.ДЕЯТ.НЕСВ.ПРИЧ. МН.Ч. ЧЛЕН = муш·ка·ли·те
| СЕГ.ДЕЯТ.ПРИЧ. М.Р. = муш·кащ
| СЕГ.ДЕЯТ.ПРИЧ. М.Р. НЕПЪЛЕН ЧЛЕН = муш·ка·щия
| СЕГ.ДЕЯТ.ПРИЧ. М.Р. ПЪЛЕН ЧЛЕН = муш·ка·щи·ят
| СЕГ.ДЕЯТ.ПРИЧ. Ж.Р. = муш·ка·ща
| СЕГ.ДЕЯТ.ПРИЧ. Ж.Р. ЧЛЕН = муш·ка·ща·та
| СЕГ.ДЕЯТ.ПРИЧ. СР.Р. = муш·ка·що
| СЕГ.ДЕЯТ.ПРИЧ. СР.Р. ЧЛЕН = муш·ка·що·то
| СЕГ.ДЕЯТ.ПРИЧ. МН.Ч. = муш·ка·щи
| СЕГ.ДЕЯТ.ПРИЧ. МН.Ч. ЧЛЕН = муш·ка·щи·те
| ДЕЕПРИЧАСТИЕ = муш·кай·ки
| СКРИТИ ПРЕПРАТКИ = 
[[мушкам]],
[[мушкаш]],
[[мушка]],
[[мушкаме]],
[[мушкате]],
[[мушкат]],
[[мушках]],
[[мушкахме]],
[[мушкахте]],
[[мушкаха]],
[[мушкаше]],
[[мушкай]],
[[мушкайте]],
[[мушкал]],
[[мушкалия]],
[[мушкалият]],
[[мушкала]],
[[мушкалата]],
[[мушкало]],
[[мушкалото]],
[[мушкали]],
[[мушкалите]],
[[мушкан]],
[[мушкания]],
[[мушканият]],
[[мушкана]],
[[мушканата]],
[[мушкано]],
[[мушканото]],
[[мушкани]],
[[мушканите]],
[[мушкащ]],
[[мушкащия]],
[[мушкащият]],
[[мушкаща]],
[[мушкащата]],
[[мушкащо]],
[[мушкащото]],
[[мушкащи]],
[[мушкащите]],
[[мушкайки]],
[[мушкал съм]],
[[мушкала съм]],
[[мушкало съм]],
[[мушкали сме]],
[[мушкал си]],
[[мушкала си]],
[[мушкало си]],
[[мушкали сте]],
[[мушкал е]],
[[мушкала е]],
[[мушкало е]],
[[мушкали са]],
[[бях мушкал]],
[[бях мушкала]],
[[бях мушкало]],
[[бяхме мушкали]],
[[беше мушкал]],
[[беше мушкала]],
[[беше мушкало]],
[[бяхте мушкали]],
[[бяха мушкали]],
[[ще мушкам]],
[[ще мушкаме]],
[[ще мушкаш]],
[[ще мушкате]],
[[ще мушка]],
[[ще мушкат]],
[[ще съм мушкал]],
[[ще съм мушкала]],
[[ще съм мушкало]],
[[ще сме мушкали]],
[[ще си мушкал]],
[[ще си мушкала]],
[[ще си мушкало]],
[[ще сте мушкали]],
[[ще е мушкал]],
[[ще е мушкала]],
[[ще е мушкало]],
[[ще са мушкали]],
[[щях да мушкам]],
[[щяхме да мушкаме]],
[[щеше да мушкаш]],
[[щяхте да мушкате]],
[[щеше да мушка]],
[[щяха да мушкат]],
[[щях да съм мушкал]],
[[щях да съм мушкала]],
[[щях да съм мушкало]],
[[щяхме да сме мушкали]],
[[щеше да си мушкал]],
[[щеше да си мушкала]],
[[щеше да си мушкало]],
[[щяхте да сте мушкали]],
[[щеше да е мушкал]],
[[щеше да е мушкала]],
[[щеше да е мушкало]],
[[щяха да са мушкали]],
[[бил съм мушкал]],
[[била съм мушкала]],
[[било съм мушкало]],
[[били сме мушкали]],
[[бил си мушкал]],
[[била си мушкала]],
[[било си мушкало]],
[[били сте мушкали]],
[[бил е мушкал]],
[[била е мушкала]],
[[било е мушкало]],
[[били са мушкали]],
[[щял съм да мушкам]],
[[щяла съм да мушкам]],
[[щяло съм да мушкам]],
[[щели сме да мушкаме]],
[[щял си да мушкаш]],
[[щяла си да мушкаш]],
[[щяло си да мушкаш]],
[[щели сте да мушкате]],
[[щял да мушка]],
[[щяла да мушка]],
[[щяло да мушка]],
[[щели да мушкат]],
[[щял е да мушка]],
[[щяла е да мушка]],
[[щяло е да мушка]],
[[щели са да мушкат]],
[[щял съм да съм мушкал]],
[[щяла съм да съм мушкала]],
[[щяло съм да съм мушкало]],
[[щели сме да сме мушкали]],
[[щял си да си мушкал]],
[[щяла си да си мушкала]],
[[щяло си да си мушкало]],
[[щели сте да сте мушкали]],
[[щял да е мушкал]],
[[щяла да е мушкала]],
[[щяло да е мушкало]],
[[щели да са мушкали]],
[[щял е да е мушкал]],
[[щяла е да е мушкала]],
[[щяло е да е мушкало]],
[[щели са да са мушкали]],
[[бих мушкал]],
[[бих мушкала]],
[[бих мушкало]],
[[бихме мушкали]],
[[би мушкал]],
[[би мушкала]],
[[би мушкало]],
[[бихте мушкали]],
[[биха мушкали]],
}}</text>
      <sha1>614feiqgo7434ny3y65ov4wt909a8j3</sha1>
    </revision>
  </page>
  <page>
    <title>Шаблон:Словоформи/мушна</title>
    <ns>10</ns>
    <id>394657</id>
    <revision>
      <id>426687</id>
      <parentid>9623</parentid>
      <timestamp>2005-05-06T18:03:51Z</timestamp>
      <contributor>
        <username>Bgbot</username>
        <id>83</id>
      </contributor>
      <comment>Борислав: Шаблон със словоформи</comment>
      <model>wikitext</model>
      <format>text/x-wiki</format>
      <text bytes="19206" xml:space="preserve">{{Шаблон:Словоформи/Глагол|
  ОСНОВНА ФОРМА = мушна
| СЕГ.ВР., 1Л., ЕД.Ч. = муш·на
| СЕГ.ВР., 1Л., МН.Ч. = муш·нем
| СЕГ.ВР., 2Л., ЕД.Ч. = муш·неш
| СЕГ.ВР., 2Л., МН.Ч. = муш·не·те
| СЕГ.ВР., 3Л., ЕД.Ч. = муш·не
| СЕГ.ВР., 3Л., МН.Ч. = муш·нат
| МИН.СВ.ВР., 1Л., ЕД.Ч. = муш·нах
| МИН.СВ.ВР., 1Л., МН.Ч. = муш·нах·ме
| МИН.СВ.ВР., 2Л., ЕД.Ч. = муш·на
| МИН.СВ.ВР., 2Л., МН.Ч. = муш·нах·те
| МИН.СВ.ВР., 3Л., ЕД.Ч. = муш·на
| МИН.СВ.ВР., 3Л., МН.Ч. = муш·на·ха
| МИН.НЕСВ.ВР., 1Л., ЕД.Ч. = муш·нех
| МИН.НЕСВ.ВР., 1Л., МН.Ч. = муш·нех·ме
| МИН.НЕСВ.ВР., 2Л., ЕД.Ч. = муш·не·ше
| МИН.НЕСВ.ВР., 2Л., МН.Ч. = муш·нех·те
| МИН.НЕСВ.ВР., 3Л., ЕД.Ч. = муш·не·ше
| МИН.НЕСВ.ВР., 3Л., МН.Ч. = муш·не·ха
| МИН.НЕОПР.ВР., 1Л., ЕД.Ч., М.Р. = мушнал съм
| МИН.НЕОПР.ВР., 1Л., ЕД.Ч., Ж.Р. = мушнала съм
| МИН.НЕОПР.ВР., 1Л., ЕД.Ч., СР.Р. = мушнало съм
| МИН.НЕОПР.ВР., 1Л., МН.Ч. = мушнали сме
| МИН.НЕОПР.ВР., 2Л., ЕД.Ч., М.Р. = мушнал си
| МИН.НЕОПР.ВР., 2Л., ЕД.Ч., Ж.Р. = мушнала си
| МИН.НЕОПР.ВР., 2Л., ЕД.Ч., СР.Р. = мушнало си
| МИН.НЕОПР.ВР., 2Л., МН.Ч. = мушнали сте
| МИН.НЕОПР.ВР., 3Л., ЕД.Ч., М.Р. = мушнал е
| МИН.НЕОПР.ВР., 3Л., ЕД.Ч., Ж.Р. = мушнала е
| МИН.НЕОПР.ВР., 3Л., ЕД.Ч., СР.Р. = мушнало е
| МИН.НЕОПР.ВР., 3Л., МН.Ч. = мушнали са
| МИН.ПРЕД.ВР., 1Л., ЕД.Ч., М.Р. = бях мушнал
| МИН.ПРЕД.ВР., 1Л., ЕД.Ч., Ж.Р. = бях мушнала
| МИН.ПРЕД.ВР., 1Л., ЕД.Ч., СР.Р. = бях мушнало
| МИН.ПРЕД.ВР., 1Л., МН.Ч. = бяхме мушнали
| МИН.ПРЕД.ВР., 2Л., ЕД.Ч., М.Р. = беше мушнал
| МИН.ПРЕД.ВР., 2Л., ЕД.Ч., Ж.Р. = беше мушнала
| МИН.ПРЕД.ВР., 2Л., ЕД.Ч., СР.Р. = беше мушнало
| МИН.ПРЕД.ВР., 2Л., МН.Ч. = бяхте мушнали
| МИН.ПРЕД.ВР., 3Л., ЕД.Ч., М.Р. = беше мушнал
| МИН.ПРЕД.ВР., 3Л., ЕД.Ч., Ж.Р. = беше мушнала
| МИН.ПРЕД.ВР., 3Л., ЕД.Ч., СР.Р. = беше мушнало
| МИН.ПРЕД.ВР., 3Л., МН.Ч. = бяха мушнали
| БЪД.ВР., 1Л., ЕД.Ч. = ще мушна
| БЪД.ВР., 1Л., МН.Ч. = ще мушнем
| БЪД.ВР., 2Л., ЕД.Ч. = ще мушнеш
| БЪД.ВР., 2Л., МН.Ч. = ще мушнете
| БЪД.ВР., 3Л., ЕД.Ч. = ще мушне
| БЪД.ВР., 3Л., МН.Ч. = ще мушнат
| БЪД.ПРЕД.ВР., 1Л., ЕД.Ч., М.Р. = ще съм мушнал
| БЪД.ПРЕД.ВР., 1Л., ЕД.Ч., Ж.Р. = ще съм мушнала
| БЪД.ПРЕД.ВР., 1Л., ЕД.Ч., СР.Р. = ще съм мушнало
| БЪД.ПРЕД.ВР., 1Л., МН.Ч. = ще сме мушнали
| БЪД.ПРЕД.ВР., 2Л., ЕД.Ч., М.Р. = ще си мушнал
| БЪД.ПРЕД.ВР., 2Л., ЕД.Ч., Ж.Р. = ще си мушнала
| БЪД.ПРЕД.ВР., 2Л., ЕД.Ч., СР.Р. = ще си мушнало
| БЪД.ПРЕД.ВР., 2Л., МН.Ч. = ще сте мушнали
| БЪД.ПРЕД.ВР., 3Л., ЕД.Ч., М.Р. = ще е мушнал
| БЪД.ПРЕД.ВР., 3Л., ЕД.Ч., Ж.Р. = ще е мушнала
| БЪД.ПРЕД.ВР., 3Л., ЕД.Ч., СР.Р. = ще е мушнало
| БЪД.ПРЕД.ВР., 3Л., МН.Ч. = ще са мушнали
| БЪД.ВР. В МИН., 1Л., ЕД.Ч. = щях да мушна
| БЪД.ВР. В МИН., 1Л., МН.Ч. = щяхме да мушнем
| БЪД.ВР. В МИН., 2Л., ЕД.Ч. = щеше да мушнеш
| БЪД.ВР. В МИН., 2Л., МН.Ч. = щяхте да мушнете
| БЪД.ВР. В МИН., 3Л., ЕД.Ч. = щеше да мушне
| БЪД.ВР. В МИН., 3Л., МН.Ч. = щяха да мушнат
| БЪД.ПРЕД.ВР. В МИН., 1Л., ЕД.Ч., М.Р. = щях да съм мушнал
| БЪД.ПРЕД.ВР. В МИН., 1Л., ЕД.Ч., Ж.Р. = щях да съм мушнала
| БЪД.ПРЕД.ВР. В МИН., 1Л., ЕД.Ч., СР.Р. = щях да съм мушнало
| БЪД.ПРЕД.ВР. В МИН., 1Л., МН.Ч. = щяхме да сме мушнали
| БЪД.ПРЕД.ВР. В МИН., 2Л., ЕД.Ч., М.Р. = щеше да си мушнал
| БЪД.ПРЕД.ВР. В МИН., 2Л., ЕД.Ч., Ж.Р. = щеше да си мушнала
| БЪД.ПРЕД.ВР. В МИН., 2Л., ЕД.Ч., СР.Р. = щеше да си мушнало
| БЪД.ПРЕД.ВР. В МИН., 2Л., МН.Ч. = щяхте да сте мушнали
| БЪД.ПРЕД.ВР. В МИН., 3Л., ЕД.Ч., М.Р. = щеше да е мушнал
| БЪД.ПРЕД.ВР. В МИН., 3Л., ЕД.Ч., Ж.Р. = щеше да е мушнала
| БЪД.ПРЕД.ВР. В МИН., 3Л., ЕД.Ч., СР.Р. = щеше да е мушнало
| БЪД.ПРЕД.ВР. В МИН., 3Л., МН.Ч. = щяха да са мушнали
| ПР.НАКЛ., СЕГ.ВР., 1Л., ЕД.Ч., М.Р. = мушнел съм
| ПР.НАКЛ., СЕГ.ВР., 1Л., ЕД.Ч., Ж.Р. = мушнела съм
| ПР.НАКЛ., СЕГ.ВР., 1Л., ЕД.Ч., СР.Р. = мушнело съм
| ПР.НАКЛ., СЕГ.ВР., 1Л., МН.Ч. = мушнели сме
| ПР.НАКЛ., СЕГ.ВР., 2Л., ЕД.Ч., М.Р. = мушнел си
| ПР.НАКЛ., СЕГ.ВР., 2Л., ЕД.Ч., Ж.Р. = мушнела си
| ПР.НАКЛ., СЕГ.ВР., 2Л., ЕД.Ч., СР.Р. = мушнело си
| ПР.НАКЛ., СЕГ.ВР., 2Л., МН.Ч. = мушнели сте
| ПР.НАКЛ., СЕГ.ВР., 3Л., ЕД.Ч., М.Р. = мушнел (е)
| ПР.НАКЛ., СЕГ.ВР., 3Л., ЕД.Ч., Ж.Р. = мушнела (е)
| ПР.НАКЛ., СЕГ.ВР., 3Л., ЕД.Ч., СР.Р. = мушнело (е)
| ПР.НАКЛ., СЕГ.ВР., 3Л., МН.Ч. = мушнели (са)
| ПР.НАКЛ., МИН.СВ.ВР., 1Л., ЕД.Ч., М.Р. = мушнал съм
| ПР.НАКЛ., МИН.СВ.ВР., 1Л., ЕД.Ч., Ж.Р. = мушнала съм
| ПР.НАКЛ., МИН.СВ.ВР., 1Л., ЕД.Ч., СР.Р. = мушнало съм
| ПР.НАКЛ., МИН.СВ.ВР., 1Л., МН.Ч. = мушнали сме
| ПР.НАКЛ., МИН.СВ.ВР., 2Л., ЕД.Ч., М.Р. = мушнал си
| ПР.НАКЛ., МИН.СВ.ВР., 2Л., ЕД.Ч., Ж.Р. = мушнала си
| ПР.НАКЛ., МИН.СВ.ВР., 2Л., ЕД.Ч., СР.Р. = мушнало си
| ПР.НАКЛ., МИН.СВ.ВР., 2Л., МН.Ч. = мушнали сте
| ПР.НАКЛ., МИН.СВ.ВР., 3Л., ЕД.Ч., М.Р. = мушнал (е)
| ПР.НАКЛ., МИН.СВ.ВР., 3Л., ЕД.Ч., Ж.Р. = мушнала (е)
| ПР.НАКЛ., МИН.СВ.ВР., 3Л., ЕД.Ч., СР.Р. = мушнало (е)
| ПР.НАКЛ., МИН.СВ.ВР., 3Л., МН.Ч. = мушнали (са)
| ПР.НАКЛ., МИН.НЕОПР.ВР., 1Л., ЕД.Ч., М.Р. = бил съм мушнал
| ПР.НАКЛ., МИН.НЕОПР.ВР., 1Л., ЕД.Ч., Ж.Р. = била съм мушнала
| ПР.НАКЛ., МИН.НЕОПР.ВР., 1Л., ЕД.Ч., СР.Р. = било съм мушнало
| ПР.НАКЛ., МИН.НЕОПР.ВР., 1Л., МН.Ч. = били сме мушнали
| ПР.НАКЛ., МИН.НЕОПР.ВР., 2Л., ЕД.Ч., М.Р. = бил си мушнал
| ПР.НАКЛ., МИН.НЕОПР.ВР., 2Л., ЕД.Ч., Ж.Р. = била си мушнала
| ПР.НАКЛ., МИН.НЕОПР.ВР., 2Л., ЕД.Ч., СР.Р. = било си мушнало
| ПР.НАКЛ., МИН.НЕОПР.ВР., 2Л., МН.Ч. = били сте мушнали
| ПР.НАКЛ., МИН.НЕОПР.ВР., 3Л., ЕД.Ч., М.Р. = бил (е) мушнал
| ПР.НАКЛ., МИН.НЕОПР.ВР., 3Л., ЕД.Ч., Ж.Р. = била (е) мушнала
| ПР.НАКЛ., МИН.НЕОПР.ВР., 3Л., ЕД.Ч., СР.Р. = било (е) мушнало
| ПР.НАКЛ., МИН.НЕОПР.ВР., 3Л., МН.Ч. = били (са) мушнали
| ПР.НАКЛ., БЪД.ВР., 1Л., ЕД.Ч., М.Р. = щял съм да мушна
| ПР.НАКЛ., БЪД.ВР., 1Л., ЕД.Ч., Ж.Р. = щяла съм да мушна
| ПР.НАКЛ., БЪД.ВР., 1Л., ЕД.Ч., СР.Р. = щяло съм да мушна
| ПР.НАКЛ., БЪД.ВР., 1Л., МН.Ч. = щели сме да мушнем
| ПР.НАКЛ., БЪД.ВР., 2Л., ЕД.Ч., М.Р. = щял си да мушнеш
| ПР.НАКЛ., БЪД.ВР., 2Л., ЕД.Ч., Ж.Р. = щяла си да мушнеш
| ПР.НАКЛ., БЪД.ВР., 2Л., ЕД.Ч., СР.Р. = щяло си да мушнеш
| ПР.НАКЛ., БЪД.ВР., 2Л., МН.Ч. = щели сте да мушнете
| ПР.НАКЛ., БЪД.ВР., 3Л., ЕД.Ч., М.Р. = щял (е) да мушне
| ПР.НАКЛ., БЪД.ВР., 3Л., ЕД.Ч., Ж.Р. = щяла (е) да мушне
| ПР.НАКЛ., БЪД.ВР., 3Л., ЕД.Ч., СР.Р. = щяло (е) да мушне
| ПР.НАКЛ., БЪД.ВР., 3Л., МН.Ч. = щели (са) да мушнат
| ПР.НАКЛ., БЪД.ПРЕД.ВР., 1Л., ЕД.Ч., М.Р. = щял съм да съм мушнал
| ПР.НАКЛ., БЪД.ПРЕД.ВР., 1Л., ЕД.Ч., Ж.Р. = щяла съм да съм мушнала
| ПР.НАКЛ., БЪД.ПРЕД.ВР., 1Л., ЕД.Ч., СР.Р. = щяло съм да съм мушнало
| ПР.НАКЛ., БЪД.ПРЕД.ВР., 1Л., МН.Ч. = щели сме да сме мушнали
| ПР.НАКЛ., БЪД.ПРЕД.ВР., 2Л., ЕД.Ч., М.Р. = щял си да си мушнал
| ПР.НАКЛ., БЪД.ПРЕД.ВР., 2Л., ЕД.Ч., Ж.Р. = щяла си да си мушнала
| ПР.НАКЛ., БЪД.ПРЕД.ВР., 2Л., ЕД.Ч., СР.Р. = щяло си да си мушнало
| ПР.НАКЛ., БЪД.ПРЕД.ВР., 2Л., МН.Ч. = щели сте да сте мушнали
| ПР.НАКЛ., БЪД.ПРЕД.ВР., 3Л., ЕД.Ч., М.Р. = щял (е) да е мушнал
| ПР.НАКЛ., БЪД.ПРЕД.ВР., 3Л., ЕД.Ч., Ж.Р. = щяла (е) да е мушнала
| ПР.НАКЛ., БЪД.ПРЕД.ВР., 3Л., ЕД.Ч., СР.Р. = щяло (е) да е мушнало
| ПР.НАКЛ., БЪД.ПРЕД.ВР., 3Л., МН.Ч. = щели (са) да са мушнали
| УСЛОВНО НАКЛОНЕНИЕ, 1Л., ЕД.Ч., М.Р. = бих мушнал
| УСЛОВНО НАКЛОНЕНИЕ, 1Л., ЕД.Ч., Ж.Р. = бих мушнала
| УСЛОВНО НАКЛОНЕНИЕ, 1Л., ЕД.Ч., СР.Р. = бих мушнало
| УСЛОВНО НАКЛОНЕНИЕ, 1Л., МН.Ч. = бихме мушнали
| УСЛОВНО НАКЛОНЕНИЕ, 2Л., ЕД.Ч., М.Р. = би мушнал
| УСЛОВНО НАКЛОНЕНИЕ, 2Л., ЕД.Ч., Ж.Р. = би мушнала
| УСЛОВНО НАКЛОНЕНИЕ, 2Л., ЕД.Ч., СР.Р. = би мушнало
| УСЛОВНО НАКЛОНЕНИЕ, 2Л., МН.Ч. = бихте мушнали
| УСЛОВНО НАКЛОНЕНИЕ, 3Л., ЕД.Ч., М.Р. = би мушнал
| УСЛОВНО НАКЛОНЕНИЕ, 3Л., ЕД.Ч., Ж.Р. = би мушнала
| УСЛОВНО НАКЛОНЕНИЕ, 3Л., ЕД.Ч., СР.Р. = би мушнало
| УСЛОВНО НАКЛОНЕНИЕ, 3Л., МН.Ч. = биха мушнали
| ПОВЕЛИТЕЛНО НАКЛОНЕНИЕ, ЕД.Ч. = муш·ни
| ПОВЕЛИТЕЛНО НАКЛОНЕНИЕ, МН.Ч. = муш·не·те
| МИН.СТРАД.ПРИЧ. М.Р. = муш·нат
| МИН.СТРАД.ПРИЧ. М.Р. НЕПЪЛЕН ЧЛЕН = муш·на·тия
| МИН.СТРАД.ПРИЧ. М.Р. ПЪЛЕН ЧЛЕН = муш·на·ти·ят
| МИН.СТРАД.ПРИЧ. Ж.Р. = муш·на·та
| МИН.СТРАД.ПРИЧ. Ж.Р. ЧЛЕН = муш·на·та·та
| МИН.СТРАД.ПРИЧ. СР.Р. = муш·на·то
| МИН.СТРАД.ПРИЧ. СР.Р. ЧЛЕН = муш·на·то·то
| МИН.СТРАД.ПРИЧ. МН.Ч. = муш·на·ти
| МИН.СТРАД.ПРИЧ. МН.Ч. ЧЛЕН = муш·на·ти·те
| МИН.ДЕЯТ.СВ.ПРИЧ. М.Р. = муш·нал
| МИН.ДЕЯТ.СВ.ПРИЧ. М.Р. НЕПЪЛЕН ЧЛЕН = муш·на·лия
| МИН.ДЕЯТ.СВ.ПРИЧ. М.Р. ПЪЛЕН ЧЛЕН = муш·на·ли·ят
| МИН.ДЕЯТ.СВ.ПРИЧ. Ж.Р. = муш·на·ла
| МИН.ДЕЯТ.СВ.ПРИЧ. Ж.Р. ЧЛЕН = муш·на·ла·та
| МИН.ДЕЯТ.СВ.ПРИЧ. СР.Р. = муш·на·ло
| МИН.ДЕЯТ.СВ.ПРИЧ. СР.Р. ЧЛЕН = муш·на·ло·то
| МИН.ДЕЯТ.СВ.ПРИЧ. МН.Ч. = муш·на·ли
| МИН.ДЕЯТ.СВ.ПРИЧ. МН.Ч. ЧЛЕН = муш·на·ли·те
| МИН.ДЕЯТ.НЕСВ.ПРИЧ. М.Р. = муш·нел
| МИН.ДЕЯТ.НЕСВ.ПРИЧ. М.Р. НЕПЪЛЕН ЧЛЕН = муш·не·лия
| МИН.ДЕЯТ.НЕСВ.ПРИЧ. М.Р. ПЪЛЕН ЧЛЕН = муш·не·ли·ят
| МИН.ДЕЯТ.НЕСВ.ПРИЧ. Ж.Р. = муш·не·ла
| МИН.ДЕЯТ.НЕСВ.ПРИЧ. Ж.Р. ЧЛЕН = муш·не·ла·та
| МИН.ДЕЯТ.НЕСВ.ПРИЧ. СР.Р. = муш·не·ло
| МИН.ДЕЯТ.НЕСВ.ПРИЧ. СР.Р. ЧЛЕН = муш·не·ло·то
| МИН.ДЕЯТ.НЕСВ.ПРИЧ. МН.Ч. = муш·не·ли
| МИН.ДЕЯТ.НЕСВ.ПРИЧ. МН.Ч. ЧЛЕН = муш·не·ли·те
| СЕГ.ДЕЯТ.ПРИЧ. М.Р. = —
| СЕГ.ДЕЯТ.ПРИЧ. М.Р. НЕПЪЛЕН ЧЛЕН = —
| СЕГ.ДЕЯТ.ПРИЧ. М.Р. ПЪЛЕН ЧЛЕН = —
| СЕГ.ДЕЯТ.ПРИЧ. Ж.Р. = —
| СЕГ.ДЕЯТ.ПРИЧ. Ж.Р. ЧЛЕН = —
| СЕГ.ДЕЯТ.ПРИЧ. СР.Р. = —
| СЕГ.ДЕЯТ.ПРИЧ. СР.Р. ЧЛЕН = —
| СЕГ.ДЕЯТ.ПРИЧ. МН.Ч. = —
| СЕГ.ДЕЯТ.ПРИЧ. МН.Ч. ЧЛЕН = —
| ДЕЕПРИЧАСТИЕ = —
| СКРИТИ ПРЕПРАТКИ = 
[[мушна]],
[[мушнеш]],
[[мушне]],
[[мушнем]],
[[мушнете]],
[[мушнат]],
[[мушнах]],
[[мушнахме]],
[[мушнахте]],
[[мушнаха]],
[[мушнех]],
[[мушнеше]],
[[мушнехме]],
[[мушнехте]],
[[мушнеха]],
[[мушни]],
[[мушнал]],
[[мушналия]],
[[мушналият]],
[[мушнала]],
[[мушналата]],
[[мушнало]],
[[мушналото]],
[[мушнали]],
[[мушналите]],
[[мушнел]],
[[мушнелия]],
[[мушнелият]],
[[мушнела]],
[[мушнелата]],
[[мушнело]],
[[мушнелото]],
[[мушнели]],
[[мушнелите]],
[[мушнатия]],
[[мушнатият]],
[[мушната]],
[[мушнатата]],
[[мушнато]],
[[мушнатото]],
[[мушнати]],
[[мушнатите]],
[[мушнал съм]],
[[мушнала съм]],
[[мушнало съм]],
[[мушнали сме]],
[[мушнал си]],
[[мушнала си]],
[[мушнало си]],
[[мушнали сте]],
[[мушнал е]],
[[мушнала е]],
[[мушнало е]],
[[мушнали са]],
[[бях мушнал]],
[[бях мушнала]],
[[бях мушнало]],
[[бяхме мушнали]],
[[беше мушнал]],
[[беше мушнала]],
[[беше мушнало]],
[[бяхте мушнали]],
[[бяха мушнали]],
[[ще мушна]],
[[ще мушнем]],
[[ще мушнеш]],
[[ще мушнете]],
[[ще мушне]],
[[ще мушнат]],
[[ще съм мушнал]],
[[ще съм мушнала]],
[[ще съм мушнало]],
[[ще сме мушнали]],
[[ще си мушнал]],
[[ще си мушнала]],
[[ще си мушнало]],
[[ще сте мушнали]],
[[ще е мушнал]],
[[ще е мушнала]],
[[ще е мушнало]],
[[ще са мушнали]],
[[щях да мушна]],
[[щяхме да мушнем]],
[[щеше да мушнеш]],
[[щяхте да мушнете]],
[[щеше да мушне]],
[[щяха да мушнат]],
[[щях да съм мушнал]],
[[щях да съм мушнала]],
[[щях да съм мушнало]],
[[щяхме да сме мушнали]],
[[щеше да си мушнал]],
[[щеше да си мушнала]],
[[щеше да си мушнало]],
[[щяхте да сте мушнали]],
[[щеше да е мушнал]],
[[щеше да е мушнала]],
[[щеше да е мушнало]],
[[щяха да са мушнали]],
[[мушнел съм]],
[[мушнела съм]],
[[мушнело съм]],
[[мушнели сме]],
[[мушнел си]],
[[мушнела си]],
[[мушнело си]],
[[мушнели сте]],
[[мушнел е]],
[[мушнела е]],
[[мушнело е]],
[[мушнели са]],
[[бил съм мушнал]],
[[била съм мушнала]],
[[било съм мушнало]],
[[били сме мушнали]],
[[бил си мушнал]],
[[била си мушнала]],
[[било си мушнало]],
[[били сте мушнали]],
[[бил е мушнал]],
[[била е мушнала]],
[[било е мушнало]],
[[били са мушнали]],
[[щял съм да мушна]],
[[щяла съм да мушна]],
[[щяло съм да мушна]],
[[щели сме да мушнем]],
[[щял си да мушнеш]],
[[щяла си да мушнеш]],
[[щяло си да мушнеш]],
[[щели сте да мушнете]],
[[щял да мушне]],
[[щяла да мушне]],
[[щяло да мушне]],
[[щели да мушнат]],
[[щял е да мушне]],
[[щяла е да мушне]],
[[щяло е да мушне]],
[[щели са да мушнат]],
[[щял съм да съм мушнал]],
[[щяла съм да съм мушнала]],
[[щяло съм да съм мушнало]],
[[щели сме да сме мушнали]],
[[щял си да си мушнал]],
[[щяла си да си мушнала]],
[[щяло си да си мушнало]],
[[щели сте да сте мушнали]],
[[щял да е мушнал]],
[[щяла да е мушнала]],
[[щяло да е мушнало]],
[[щели да са мушнали]],
[[щял е да е мушнал]],
[[щяла е да е мушнала]],
[[щяло е да е мушнало]],
[[щели са да са мушнали]],
[[бих мушнал]],
[[бих мушнала]],
[[бих мушнало]],
[[бихме мушнали]],
[[би мушнал]],
[[би мушнала]],
[[би мушнало]],
[[бихте мушнали]],
[[биха мушнали]],
}}</text>
      <sha1>kqvw3rdzubf1eu0ssauazj91b3akhtm</sha1>
    </revision>
  </page>
  <page>
    <title>Шаблон:Словоформи/мъглея</title>
    <ns>10</ns>
    <id>403015</id>
    <revision>
      <id>435013</id>
      <parentid>10631</parentid>
      <timestamp>2005-05-06T21:54:43Z</timestamp>
      <contributor>
        <username>Bgbot</username>
        <id>83</id>
      </contributor>
      <comment>Борислав: Шаблон със словоформи</comment>
      <model>wikitext</model>
      <format>text/x-wiki</format>
      <text bytes="19994" xml:space="preserve">{{Шаблон:Словоформи/Глагол|
  ОСНОВНА ФОРМА = мъглея
| СЕГ.ВР., 1Л., ЕД.Ч. = мъг·лея
| СЕГ.ВР., 1Л., МН.Ч. = мъг·ле·ем
| СЕГ.ВР., 2Л., ЕД.Ч. = мъг·ле·еш
| СЕГ.ВР., 2Л., МН.Ч. = мъг·ле·е·те
| СЕГ.ВР., 3Л., ЕД.Ч. = мъг·лее
| СЕГ.ВР., 3Л., МН.Ч. = мъг·ле·ят
| МИН.СВ.ВР., 1Л., ЕД.Ч. = мъг·лях
| МИН.СВ.ВР., 1Л., МН.Ч. = мъг·лях·ме
| МИН.СВ.ВР., 2Л., ЕД.Ч. = мъг·ля
| МИН.СВ.ВР., 2Л., МН.Ч. = мъг·лях·те
| МИН.СВ.ВР., 3Л., ЕД.Ч. = мъг·ля
| МИН.СВ.ВР., 3Л., МН.Ч. = мъг·ля·ха
| МИН.НЕСВ.ВР., 1Л., ЕД.Ч. = мъг·ле·ех
| МИН.НЕСВ.ВР., 1Л., МН.Ч. = мъг·ле·ех·ме
| МИН.НЕСВ.ВР., 2Л., ЕД.Ч. = мъг·ле·е·ше
| МИН.НЕСВ.ВР., 2Л., МН.Ч. = мъг·ле·ех·те
| МИН.НЕСВ.ВР., 3Л., ЕД.Ч. = мъг·ле·е·ше
| МИН.НЕСВ.ВР., 3Л., МН.Ч. = мъг·ле·е·ха
| МИН.НЕОПР.ВР., 1Л., ЕД.Ч., М.Р. = мъглял съм
| МИН.НЕОПР.ВР., 1Л., ЕД.Ч., Ж.Р. = мъгляла съм
| МИН.НЕОПР.ВР., 1Л., ЕД.Ч., СР.Р. = мъгляло съм
| МИН.НЕОПР.ВР., 1Л., МН.Ч. = мъглели сме
| МИН.НЕОПР.ВР., 2Л., ЕД.Ч., М.Р. = мъглял си
| МИН.НЕОПР.ВР., 2Л., ЕД.Ч., Ж.Р. = мъгляла си
| МИН.НЕОПР.ВР., 2Л., ЕД.Ч., СР.Р. = мъгляло си
| МИН.НЕОПР.ВР., 2Л., МН.Ч. = мъглели сте
| МИН.НЕОПР.ВР., 3Л., ЕД.Ч., М.Р. = мъглял е
| МИН.НЕОПР.ВР., 3Л., ЕД.Ч., Ж.Р. = мъгляла е
| МИН.НЕОПР.ВР., 3Л., ЕД.Ч., СР.Р. = мъгляло е
| МИН.НЕОПР.ВР., 3Л., МН.Ч. = мъглели са
| МИН.ПРЕД.ВР., 1Л., ЕД.Ч., М.Р. = бях мъглял
| МИН.ПРЕД.ВР., 1Л., ЕД.Ч., Ж.Р. = бях мъгляла
| МИН.ПРЕД.ВР., 1Л., ЕД.Ч., СР.Р. = бях мъгляло
| МИН.ПРЕД.ВР., 1Л., МН.Ч. = бяхме мъглели
| МИН.ПРЕД.ВР., 2Л., ЕД.Ч., М.Р. = беше мъглял
| МИН.ПРЕД.ВР., 2Л., ЕД.Ч., Ж.Р. = беше мъгляла
| МИН.ПРЕД.ВР., 2Л., ЕД.Ч., СР.Р. = беше мъгляло
| МИН.ПРЕД.ВР., 2Л., МН.Ч. = бяхте мъглели
| МИН.ПРЕД.ВР., 3Л., ЕД.Ч., М.Р. = беше мъглял
| МИН.ПРЕД.ВР., 3Л., ЕД.Ч., Ж.Р. = беше мъгляла
| МИН.ПРЕД.ВР., 3Л., ЕД.Ч., СР.Р. = беше мъгляло
| МИН.ПРЕД.ВР., 3Л., МН.Ч. = бяха мъглели
| БЪД.ВР., 1Л., ЕД.Ч. = ще мъглея
| БЪД.ВР., 1Л., МН.Ч. = ще мъглеем
| БЪД.ВР., 2Л., ЕД.Ч. = ще мъглееш
| БЪД.ВР., 2Л., МН.Ч. = ще мъглеете
| БЪД.ВР., 3Л., ЕД.Ч. = ще мъглее
| БЪД.ВР., 3Л., МН.Ч. = ще мъглеят
| БЪД.ПРЕД.ВР., 1Л., ЕД.Ч., М.Р. = ще съм мъглял
| БЪД.ПРЕД.ВР., 1Л., ЕД.Ч., Ж.Р. = ще съм мъгляла
| БЪД.ПРЕД.ВР., 1Л., ЕД.Ч., СР.Р. = ще съм мъгляло
| БЪД.ПРЕД.ВР., 1Л., МН.Ч. = ще сме мъглели
| БЪД.ПРЕД.ВР., 2Л., ЕД.Ч., М.Р. = ще си мъглял
| БЪД.ПРЕД.ВР., 2Л., ЕД.Ч., Ж.Р. = ще си мъгляла
| БЪД.ПРЕД.ВР., 2Л., ЕД.Ч., СР.Р. = ще си мъгляло
| БЪД.ПРЕД.ВР., 2Л., МН.Ч. = ще сте мъглели
| БЪД.ПРЕД.ВР., 3Л., ЕД.Ч., М.Р. = ще е мъглял
| БЪД.ПРЕД.ВР., 3Л., ЕД.Ч., Ж.Р. = ще е мъгляла
| БЪД.ПРЕД.ВР., 3Л., ЕД.Ч., СР.Р. = ще е мъгляло
| БЪД.ПРЕД.ВР., 3Л., МН.Ч. = ще са мъглели
| БЪД.ВР. В МИН., 1Л., ЕД.Ч. = щях да мъглея
| БЪД.ВР. В МИН., 1Л., МН.Ч. = щяхме да мъглеем
| БЪД.ВР. В МИН., 2Л., ЕД.Ч. = щеше да мъглееш
| БЪД.ВР. В МИН., 2Л., МН.Ч. = щяхте да мъглеете
| БЪД.ВР. В МИН., 3Л., ЕД.Ч. = щеше да мъглее
| БЪД.ВР. В МИН., 3Л., МН.Ч. = щяха да мъглеят
| БЪД.ПРЕД.ВР. В МИН., 1Л., ЕД.Ч., М.Р. = щях да съм мъглял
| БЪД.ПРЕД.ВР. В МИН., 1Л., ЕД.Ч., Ж.Р. = щях да съм мъгляла
| БЪД.ПРЕД.ВР. В МИН., 1Л., ЕД.Ч., СР.Р. = щях да съм мъгляло
| БЪД.ПРЕД.ВР. В МИН., 1Л., МН.Ч. = щяхме да сме мъглели
| БЪД.ПРЕД.ВР. В МИН., 2Л., ЕД.Ч., М.Р. = щеше да си мъглял
| БЪД.ПРЕД.ВР. В МИН., 2Л., ЕД.Ч., Ж.Р. = щеше да си мъгляла
| БЪД.ПРЕД.ВР. В МИН., 2Л., ЕД.Ч., СР.Р. = щеше да си мъгляло
| БЪД.ПРЕД.ВР. В МИН., 2Л., МН.Ч. = щяхте да сте мъглели
| БЪД.ПРЕД.ВР. В МИН., 3Л., ЕД.Ч., М.Р. = щеше да е мъглял
| БЪД.ПРЕД.ВР. В МИН., 3Л., ЕД.Ч., Ж.Р. = щеше да е мъгляла
| БЪД.ПРЕД.ВР. В МИН., 3Л., ЕД.Ч., СР.Р. = щеше да е мъгляло
| БЪД.ПРЕД.ВР. В МИН., 3Л., МН.Ч. = щяха да са мъглели
| ПР.НАКЛ., СЕГ.ВР., 1Л., ЕД.Ч., М.Р. = мъглеел съм
| ПР.НАКЛ., СЕГ.ВР., 1Л., ЕД.Ч., Ж.Р. = мъглеела съм
| ПР.НАКЛ., СЕГ.ВР., 1Л., ЕД.Ч., СР.Р. = мъглеело съм
| ПР.НАКЛ., СЕГ.ВР., 1Л., МН.Ч. = мъглеели сме
| ПР.НАКЛ., СЕГ.ВР., 2Л., ЕД.Ч., М.Р. = мъглеел си
| ПР.НАКЛ., СЕГ.ВР., 2Л., ЕД.Ч., Ж.Р. = мъглеела си
| ПР.НАКЛ., СЕГ.ВР., 2Л., ЕД.Ч., СР.Р. = мъглеело си
| ПР.НАКЛ., СЕГ.ВР., 2Л., МН.Ч. = мъглеели сте
| ПР.НАКЛ., СЕГ.ВР., 3Л., ЕД.Ч., М.Р. = мъглеел (е)
| ПР.НАКЛ., СЕГ.ВР., 3Л., ЕД.Ч., Ж.Р. = мъглеела (е)
| ПР.НАКЛ., СЕГ.ВР., 3Л., ЕД.Ч., СР.Р. = мъглеело (е)
| ПР.НАКЛ., СЕГ.ВР., 3Л., МН.Ч. = мъглеели (са)
| ПР.НАКЛ., МИН.СВ.ВР., 1Л., ЕД.Ч., М.Р. = мъглял съм
| ПР.НАКЛ., МИН.СВ.ВР., 1Л., ЕД.Ч., Ж.Р. = мъгляла съм
| ПР.НАКЛ., МИН.СВ.ВР., 1Л., ЕД.Ч., СР.Р. = мъгляло съм
| ПР.НАКЛ., МИН.СВ.ВР., 1Л., МН.Ч. = мъглели сме
| ПР.НАКЛ., МИН.СВ.ВР., 2Л., ЕД.Ч., М.Р. = мъглял си
| ПР.НАКЛ., МИН.СВ.ВР., 2Л., ЕД.Ч., Ж.Р. = мъгляла си
| ПР.НАКЛ., МИН.СВ.ВР., 2Л., ЕД.Ч., СР.Р. = мъгляло си
| ПР.НАКЛ., МИН.СВ.ВР., 2Л., МН.Ч. = мъглели сте
| ПР.НАКЛ., МИН.СВ.ВР., 3Л., ЕД.Ч., М.Р. = мъглял (е)
| ПР.НАКЛ., МИН.СВ.ВР., 3Л., ЕД.Ч., Ж.Р. = мъгляла (е)
| ПР.НАКЛ., МИН.СВ.ВР., 3Л., ЕД.Ч., СР.Р. = мъгляло (е)
| ПР.НАКЛ., МИН.СВ.ВР., 3Л., МН.Ч. = мъглели (са)
| ПР.НАКЛ., МИН.НЕОПР.ВР., 1Л., ЕД.Ч., М.Р. = бил съм мъглял
| ПР.НАКЛ., МИН.НЕОПР.ВР., 1Л., ЕД.Ч., Ж.Р. = била съм мъгляла
| ПР.НАКЛ., МИН.НЕОПР.ВР., 1Л., ЕД.Ч., СР.Р. = било съм мъгляло
| ПР.НАКЛ., МИН.НЕОПР.ВР., 1Л., МН.Ч. = били сме мъглели
| ПР.НАКЛ., МИН.НЕОПР.ВР., 2Л., ЕД.Ч., М.Р. = бил си мъглял
| ПР.НАКЛ., МИН.НЕОПР.ВР., 2Л., ЕД.Ч., Ж.Р. = била си мъгляла
| ПР.НАКЛ., МИН.НЕОПР.ВР., 2Л., ЕД.Ч., СР.Р. = било си мъгляло
| ПР.НАКЛ., МИН.НЕОПР.ВР., 2Л., МН.Ч. = били сте мъглели
| ПР.НАКЛ., МИН.НЕОПР.ВР., 3Л., ЕД.Ч., М.Р. = бил (е) мъглял
| ПР.НАКЛ., МИН.НЕОПР.ВР., 3Л., ЕД.Ч., Ж.Р. = била (е) мъгляла
| ПР.НАКЛ., МИН.НЕОПР.ВР., 3Л., ЕД.Ч., СР.Р. = било (е) мъгляло
| ПР.НАКЛ., МИН.НЕОПР.ВР., 3Л., МН.Ч. = били (са) мъглели
| ПР.НАКЛ., БЪД.ВР., 1Л., ЕД.Ч., М.Р. = щял съм да мъглея
| ПР.НАКЛ., БЪД.ВР., 1Л., ЕД.Ч., Ж.Р. = щяла съм да мъглея
| ПР.НАКЛ., БЪД.ВР., 1Л., ЕД.Ч., СР.Р. = щяло съм да мъглея
| ПР.НАКЛ., БЪД.ВР., 1Л., МН.Ч. = щели сме да мъглеем
| ПР.НАКЛ., БЪД.ВР., 2Л., ЕД.Ч., М.Р. = щял си да мъглееш
| ПР.НАКЛ., БЪД.ВР., 2Л., ЕД.Ч., Ж.Р. = щяла си да мъглееш
| ПР.НАКЛ., БЪД.ВР., 2Л., ЕД.Ч., СР.Р. = щяло си да мъглееш
| ПР.НАКЛ., БЪД.ВР., 2Л., МН.Ч. = щели сте да мъглеете
| ПР.НАКЛ., БЪД.ВР., 3Л., ЕД.Ч., М.Р. = щял (е) да мъглее
| ПР.НАКЛ., БЪД.ВР., 3Л., ЕД.Ч., Ж.Р. = щяла (е) да мъглее
| ПР.НАКЛ., БЪД.ВР., 3Л., ЕД.Ч., СР.Р. = щяло (е) да мъглее
| ПР.НАКЛ., БЪД.ВР., 3Л., МН.Ч. = щели (са) да мъглеят
| ПР.НАКЛ., БЪД.ПРЕД.ВР., 1Л., ЕД.Ч., М.Р. = щял съм да съм мъглял
| ПР.НАКЛ., БЪД.ПРЕД.ВР., 1Л., ЕД.Ч., Ж.Р. = щяла съм да съм мъгляла
| ПР.НАКЛ., БЪД.ПРЕД.ВР., 1Л., ЕД.Ч., СР.Р. = щяло съм да съм мъгляло
| ПР.НАКЛ., БЪД.ПРЕД.ВР., 1Л., МН.Ч. = щели сме да сме мъглели
| ПР.НАКЛ., БЪД.ПРЕД.ВР., 2Л., ЕД.Ч., М.Р. = щял си да си мъглял
| ПР.НАКЛ., БЪД.ПРЕД.ВР., 2Л., ЕД.Ч., Ж.Р. = щяла си да си мъгляла
| ПР.НАКЛ., БЪД.ПРЕД.ВР., 2Л., ЕД.Ч., СР.Р. = щяло си да си мъгляло
| ПР.НАКЛ., БЪД.ПРЕД.ВР., 2Л., МН.Ч. = щели сте да сте мъглели
| ПР.НАКЛ., БЪД.ПРЕД.ВР., 3Л., ЕД.Ч., М.Р. = щял (е) да е мъглял
| ПР.НАКЛ., БЪД.ПРЕД.ВР., 3Л., ЕД.Ч., Ж.Р. = щяла (е) да е мъгляла
| ПР.НАКЛ., БЪД.ПРЕД.ВР., 3Л., ЕД.Ч., СР.Р. = щяло (е) да е мъгляло
| ПР.НАКЛ., БЪД.ПРЕД.ВР., 3Л., МН.Ч. = щели (са) да са мъглели
| УСЛОВНО НАКЛОНЕНИЕ, 1Л., ЕД.Ч., М.Р. = бих мъглял
| УСЛОВНО НАКЛОНЕНИЕ, 1Л., ЕД.Ч., Ж.Р. = бих мъгляла
| УСЛОВНО НАКЛОНЕНИЕ, 1Л., ЕД.Ч., СР.Р. = бих мъгляло
| УСЛОВНО НАКЛОНЕНИЕ, 1Л., МН.Ч. = бихме мъглели
| УСЛОВНО НАКЛОНЕНИЕ, 2Л., ЕД.Ч., М.Р. = би мъглял
| УСЛОВНО НАКЛОНЕНИЕ, 2Л., ЕД.Ч., Ж.Р. = би мъгляла
| УСЛОВНО НАКЛОНЕНИЕ, 2Л., ЕД.Ч., СР.Р. = би мъгляло
| УСЛОВНО НАКЛОНЕНИЕ, 2Л., МН.Ч. = бихте мъглели
| УСЛОВНО НАКЛОНЕНИЕ, 3Л., ЕД.Ч., М.Р. = би мъглял
| УСЛОВНО НАКЛОНЕНИЕ, 3Л., ЕД.Ч., Ж.Р. = би мъгляла
| УСЛОВНО НАКЛОНЕНИЕ, 3Л., ЕД.Ч., СР.Р. = би мъгляло
| УСЛОВНО НАКЛОНЕНИЕ, 3Л., МН.Ч. = биха мъглели
| ПОВЕЛИТЕЛНО НАКЛОНЕНИЕ, ЕД.Ч. = мъг·лей
| ПОВЕЛИТЕЛНО НАКЛОНЕНИЕ, МН.Ч. = мъг·лей·те
| МИН.СТРАД.ПРИЧ. М.Р. = мъг·лян
| МИН.СТРАД.ПРИЧ. М.Р. НЕПЪЛЕН ЧЛЕН = мъг·ля·ния
| МИН.СТРАД.ПРИЧ. М.Р. ПЪЛЕН ЧЛЕН = мъг·ля·ни·ят
| МИН.СТРАД.ПРИЧ. Ж.Р. = мъг·ля·на
| МИН.СТРАД.ПРИЧ. Ж.Р. ЧЛЕН = мъг·ля·на·та
| МИН.СТРАД.ПРИЧ. СР.Р. = мъг·ля·но
| МИН.СТРАД.ПРИЧ. СР.Р. ЧЛЕН = мъг·ля·но·то
| МИН.СТРАД.ПРИЧ. МН.Ч. = мъг·ле·ни
| МИН.СТРАД.ПРИЧ. МН.Ч. ЧЛЕН = мъг·ле·ни·те
| МИН.ДЕЯТ.СВ.ПРИЧ. М.Р. = мъг·лял
| МИН.ДЕЯТ.СВ.ПРИЧ. М.Р. НЕПЪЛЕН ЧЛЕН = мъг·ле·лия
| МИН.ДЕЯТ.СВ.ПРИЧ. М.Р. ПЪЛЕН ЧЛЕН = мъг·ле·ли·ят
| МИН.ДЕЯТ.СВ.ПРИЧ. Ж.Р. = мъг·ля·ла
| МИН.ДЕЯТ.СВ.ПРИЧ. Ж.Р. ЧЛЕН = мъг·ля·ла·та
| МИН.ДЕЯТ.СВ.ПРИЧ. СР.Р. = мъг·ля·ло
| МИН.ДЕЯТ.СВ.ПРИЧ. СР.Р. ЧЛЕН = мъг·ля·ло·то
| МИН.ДЕЯТ.СВ.ПРИЧ. МН.Ч. = мъг·ле·ли
| МИН.ДЕЯТ.СВ.ПРИЧ. МН.Ч. ЧЛЕН = мъг·ле·ли·те
| МИН.ДЕЯТ.НЕСВ.ПРИЧ. М.Р. = мъг·ле·ел
| МИН.ДЕЯТ.НЕСВ.ПРИЧ. М.Р. НЕПЪЛЕН ЧЛЕН = мъг·ле·е·лия
| МИН.ДЕЯТ.НЕСВ.ПРИЧ. М.Р. ПЪЛЕН ЧЛЕН = мъг·ле·е·ли·ят
| МИН.ДЕЯТ.НЕСВ.ПРИЧ. Ж.Р. = мъг·ле·е·ла
| МИН.ДЕЯТ.НЕСВ.ПРИЧ. Ж.Р. ЧЛЕН = мъг·ле·е·ла·та
| МИН.ДЕЯТ.НЕСВ.ПРИЧ. СР.Р. = мъг·ле·е·ло
| МИН.ДЕЯТ.НЕСВ.ПРИЧ. СР.Р. ЧЛЕН = мъг·ле·е·ло·то
| МИН.ДЕЯТ.НЕСВ.ПРИЧ. МН.Ч. = мъг·ле·е·ли
| МИН.ДЕЯТ.НЕСВ.ПРИЧ. МН.Ч. ЧЛЕН = мъг·ле·е·ли·те
| СЕГ.ДЕЯТ.ПРИЧ. М.Р. = мъг·ле·ещ
| СЕГ.ДЕЯТ.ПРИЧ. М.Р. НЕПЪЛЕН ЧЛЕН = мъг·ле·е·щия
| СЕГ.ДЕЯТ.ПРИЧ. М.Р. ПЪЛЕН ЧЛЕН = мъг·ле·е·щи·ят
| СЕГ.ДЕЯТ.ПРИЧ. Ж.Р. = мъг·ле·е·ща
| СЕГ.ДЕЯТ.ПРИЧ. Ж.Р. ЧЛЕН = мъг·ле·е·ща·та
| СЕГ.ДЕЯТ.ПРИЧ. СР.Р. = мъг·ле·е·що
| СЕГ.ДЕЯТ.ПРИЧ. СР.Р. ЧЛЕН = мъг·ле·е·що·то
| СЕГ.ДЕЯТ.ПРИЧ. МН.Ч. = мъг·ле·е·щи
| СЕГ.ДЕЯТ.ПРИЧ. МН.Ч. ЧЛЕН = мъг·ле·е·щи·те
| ДЕЕПРИЧАСТИЕ = мъг·ле·ей·ки
| СКРИТИ ПРЕПРАТКИ = 
[[мъглея]],
[[мъглееш]],
[[мъглее]],
[[мъглеем]],
[[мъглеете]],
[[мъглеят]],
[[мъглях]],
[[мъгля]],
[[мъгляхме]],
[[мъгляхте]],
[[мъгляха]],
[[мъглеех]],
[[мъглееше]],
[[мъглеехме]],
[[мъглеехте]],
[[мъглееха]],
[[мъглей]],
[[мъглейте]],
[[мъглял]],
[[мъглелия]],
[[мъглелият]],
[[мъгляла]],
[[мъглялата]],
[[мъгляло]],
[[мъглялото]],
[[мъглели]],
[[мъглелите]],
[[мъглеел]],
[[мъглеелия]],
[[мъглеелият]],
[[мъглеела]],
[[мъглеелата]],
[[мъглеело]],
[[мъглеелото]],
[[мъглеели]],
[[мъглеелите]],
[[мъглян]],
[[мъгляния]],
[[мъгляният]],
[[мъгляна]],
[[мъгляната]],
[[мъгляно]],
[[мъгляното]],
[[мъглени]],
[[мъглените]],
[[мъглеещ]],
[[мъглеещия]],
[[мъглеещият]],
[[мъглееща]],
[[мъглеещата]],
[[мъглеещо]],
[[мъглеещото]],
[[мъглеещи]],
[[мъглеещите]],
[[мъглеейки]],
[[мъглял съм]],
[[мъгляла съм]],
[[мъгляло съм]],
[[мъглели сме]],
[[мъглял си]],
[[мъгляла си]],
[[мъгляло си]],
[[мъглели сте]],
[[мъглял е]],
[[мъгляла е]],
[[мъгляло е]],
[[мъглели са]],
[[бях мъглял]],
[[бях мъгляла]],
[[бях мъгляло]],
[[бяхме мъглели]],
[[беше мъглял]],
[[беше мъгляла]],
[[беше мъгляло]],
[[бяхте мъглели]],
[[бяха мъглели]],
[[ще мъглея]],
[[ще мъглеем]],
[[ще мъглееш]],
[[ще мъглеете]],
[[ще мъглее]],
[[ще мъглеят]],
[[ще съм мъглял]],
[[ще съм мъгляла]],
[[ще съм мъгляло]],
[[ще сме мъглели]],
[[ще си мъглял]],
[[ще си мъгляла]],
[[ще си мъгляло]],
[[ще сте мъглели]],
[[ще е мъглял]],
[[ще е мъгляла]],
[[ще е мъгляло]],
[[ще са мъглели]],
[[щях да мъглея]],
[[щяхме да мъглеем]],
[[щеше да мъглееш]],
[[щяхте да мъглеете]],
[[щеше да мъглее]],
[[щяха да мъглеят]],
[[щях да съм мъглял]],
[[щях да съм мъгляла]],
[[щях да съм мъгляло]],
[[щяхме да сме мъглели]],
[[щеше да си мъглял]],
[[щеше да си мъгляла]],
[[щеше да си мъгляло]],
[[щяхте да сте мъглели]],
[[щеше да е мъглял]],
[[щеше да е мъгляла]],
[[щеше да е мъгляло]],
[[щяха да са мъглели]],
[[мъглеел съм]],
[[мъглеела съм]],
[[мъглеело съм]],
[[мъглеели сме]],
[[мъглеел си]],
[[мъглеела си]],
[[мъглеело си]],
[[мъглеели сте]],
[[мъглеел е]],
[[мъглеела е]],
[[мъглеело е]],
[[мъглеели са]],
[[бил съм мъглял]],
[[била съм мъгляла]],
[[било съм мъгляло]],
[[били сме мъглели]],
[[бил си мъглял]],
[[била си мъгляла]],
[[било си мъгляло]],
[[били сте мъглели]],
[[бил е мъглял]],
[[била е мъгляла]],
[[било е мъгляло]],
[[били са мъглели]],
[[щял съм да мъглея]],
[[щяла съм да мъглея]],
[[щяло съм да мъглея]],
[[щели сме да мъглеем]],
[[щял си да мъглееш]],
[[щяла си да мъглееш]],
[[щяло си да мъглееш]],
[[щели сте да мъглеете]],
[[щял да мъглее]],
[[щяла да мъглее]],
[[щяло да мъглее]],
[[щели да мъглеят]],
[[щял е да мъглее]],
[[щяла е да мъглее]],
[[щяло е да мъглее]],
[[щели са да мъглеят]],
[[щял съм да съм мъглял]],
[[щяла съм да съм мъгляла]],
[[щяло съм да съм мъгляло]],
[[щели сме да сме мъглели]],
[[щял си да си мъглял]],
[[щяла си да си мъгляла]],
[[щяло си да си мъгляло]],
[[щели сте да сте мъглели]],
[[щял да е мъглял]],
[[щяла да е мъгляла]],
[[щяло да е мъгляло]],
[[щели да са мъглели]],
[[щял е да е мъглял]],
[[щяла е да е мъгляла]],
[[щяло е да е мъгляло]],
[[щели са да са мъглели]],
[[бих мъглял]],
[[бих мъгляла]],
[[бих мъгляло]],
[[бихме мъглели]],
[[би мъглял]],
[[би мъгляла]],
[[би мъгляло]],
[[бихте мъглели]],
[[биха мъглели]],
}}</text>
      <sha1>qf2hxs5mscjqtklhdpcpqhasapil4yr</sha1>
    </revision>
  </page>
  <page>
    <title>Шаблон:Словоформи/мъдрея</title>
    <ns>10</ns>
    <id>403029</id>
    <revision>
      <id>435026</id>
      <parentid>10632</parentid>
      <timestamp>2005-05-06T21:54:50Z</timestamp>
      <contributor>
        <username>Bgbot</username>
        <id>83</id>
      </contributor>
      <comment>Борислав: Шаблон със словоформи</comment>
      <model>wikitext</model>
      <format>text/x-wiki</format>
      <text bytes="19994" xml:space="preserve">{{Шаблон:Словоформи/Глагол|
  ОСНОВНА ФОРМА = мъдрея
| СЕГ.ВР., 1Л., ЕД.Ч. = мъд·рея
| СЕГ.ВР., 1Л., МН.Ч. = мъд·ре·ем
| СЕГ.ВР., 2Л., ЕД.Ч. = мъд·ре·еш
| СЕГ.ВР., 2Л., МН.Ч. = мъд·ре·е·те
| СЕГ.ВР., 3Л., ЕД.Ч. = мъд·рее
| СЕГ.ВР., 3Л., МН.Ч. = мъд·ре·ят
| МИН.СВ.ВР., 1Л., ЕД.Ч. = мъд·рях
| МИН.СВ.ВР., 1Л., МН.Ч. = мъд·рях·ме
| МИН.СВ.ВР., 2Л., ЕД.Ч. = мъд·ря
| МИН.СВ.ВР., 2Л., МН.Ч. = мъд·рях·те
| МИН.СВ.ВР., 3Л., ЕД.Ч. = мъд·ря
| МИН.СВ.ВР., 3Л., МН.Ч. = мъд·ря·ха
| МИН.НЕСВ.ВР., 1Л., ЕД.Ч. = мъд·ре·ех
| МИН.НЕСВ.ВР., 1Л., МН.Ч. = мъд·ре·ех·ме
| МИН.НЕСВ.ВР., 2Л., ЕД.Ч. = мъд·ре·е·ше
| МИН.НЕСВ.ВР., 2Л., МН.Ч. = мъд·ре·ех·те
| МИН.НЕСВ.ВР., 3Л., ЕД.Ч. = мъд·ре·е·ше
| МИН.НЕСВ.ВР., 3Л., МН.Ч. = мъд·ре·е·ха
| МИН.НЕОПР.ВР., 1Л., ЕД.Ч., М.Р. = мъдрял съм
| МИН.НЕОПР.ВР., 1Л., ЕД.Ч., Ж.Р. = мъдряла съм
| МИН.НЕОПР.ВР., 1Л., ЕД.Ч., СР.Р. = мъдряло съм
| МИН.НЕОПР.ВР., 1Л., МН.Ч. = мъдрели сме
| МИН.НЕОПР.ВР., 2Л., ЕД.Ч., М.Р. = мъдрял си
| МИН.НЕОПР.ВР., 2Л., ЕД.Ч., Ж.Р. = мъдряла си
| МИН.НЕОПР.ВР., 2Л., ЕД.Ч., СР.Р. = мъдряло си
| МИН.НЕОПР.ВР., 2Л., МН.Ч. = мъдрели сте
| МИН.НЕОПР.ВР., 3Л., ЕД.Ч., М.Р. = мъдрял е
| МИН.НЕОПР.ВР., 3Л., ЕД.Ч., Ж.Р. = мъдряла е
| МИН.НЕОПР.ВР., 3Л., ЕД.Ч., СР.Р. = мъдряло е
| МИН.НЕОПР.ВР., 3Л., МН.Ч. = мъдрели са
| МИН.ПРЕД.ВР., 1Л., ЕД.Ч., М.Р. = бях мъдрял
| МИН.ПРЕД.ВР., 1Л., ЕД.Ч., Ж.Р. = бях мъдряла
| МИН.ПРЕД.ВР., 1Л., ЕД.Ч., СР.Р. = бях мъдряло
| МИН.ПРЕД.ВР., 1Л., МН.Ч. = бяхме мъдрели
| МИН.ПРЕД.ВР., 2Л., ЕД.Ч., М.Р. = беше мъдрял
| МИН.ПРЕД.ВР., 2Л., ЕД.Ч., Ж.Р. = беше мъдряла
| МИН.ПРЕД.ВР., 2Л., ЕД.Ч., СР.Р. = беше мъдряло
| МИН.ПРЕД.ВР., 2Л., МН.Ч. = бяхте мъдрели
| МИН.ПРЕД.ВР., 3Л., ЕД.Ч., М.Р. = беше мъдрял
| МИН.ПРЕД.ВР., 3Л., ЕД.Ч., Ж.Р. = беше мъдряла
| МИН.ПРЕД.ВР., 3Л., ЕД.Ч., СР.Р. = беше мъдряло
| МИН.ПРЕД.ВР., 3Л., МН.Ч. = бяха мъдрели
| БЪД.ВР., 1Л., ЕД.Ч. = ще мъдрея
| БЪД.ВР., 1Л., МН.Ч. = ще мъдреем
| БЪД.ВР., 2Л., ЕД.Ч. = ще мъдрееш
| БЪД.ВР., 2Л., МН.Ч. = ще мъдреете
| БЪД.ВР., 3Л., ЕД.Ч. = ще мъдрее
| БЪД.ВР., 3Л., МН.Ч. = ще мъдреят
| БЪД.ПРЕД.ВР., 1Л., ЕД.Ч., М.Р. = ще съм мъдрял
| БЪД.ПРЕД.ВР., 1Л., ЕД.Ч., Ж.Р. = ще съм мъдряла
| БЪД.ПРЕД.ВР., 1Л., ЕД.Ч., СР.Р. = ще съм мъдряло
| БЪД.ПРЕД.ВР., 1Л., МН.Ч. = ще сме мъдрели
| БЪД.ПРЕД.ВР., 2Л., ЕД.Ч., М.Р. = ще си мъдрял
| БЪД.ПРЕД.ВР., 2Л., ЕД.Ч., Ж.Р. = ще си мъдряла
| БЪД.ПРЕД.ВР., 2Л., ЕД.Ч., СР.Р. = ще си мъдряло
| БЪД.ПРЕД.ВР., 2Л., МН.Ч. = ще сте мъдрели
| БЪД.ПРЕД.ВР., 3Л., ЕД.Ч., М.Р. = ще е мъдрял
| БЪД.ПРЕД.ВР., 3Л., ЕД.Ч., Ж.Р. = ще е мъдряла
| БЪД.ПРЕД.ВР., 3Л., ЕД.Ч., СР.Р. = ще е мъдряло
| БЪД.ПРЕД.ВР., 3Л., МН.Ч. = ще са мъдрели
| БЪД.ВР. В МИН., 1Л., ЕД.Ч. = щях да мъдрея
| БЪД.ВР. В МИН., 1Л., МН.Ч. = щяхме да мъдреем
| БЪД.ВР. В МИН., 2Л., ЕД.Ч. = щеше да мъдрееш
| БЪД.ВР. В МИН., 2Л., МН.Ч. = щяхте да мъдреете
| БЪД.ВР. В МИН., 3Л., ЕД.Ч. = щеше да мъдрее
| БЪД.ВР. В МИН., 3Л., МН.Ч. = щяха да мъдреят
| БЪД.ПРЕД.ВР. В МИН., 1Л., ЕД.Ч., М.Р. = щях да съм мъдрял
| БЪД.ПРЕД.ВР. В МИН., 1Л., ЕД.Ч., Ж.Р. = щях да съм мъдряла
| БЪД.ПРЕД.ВР. В МИН., 1Л., ЕД.Ч., СР.Р. = щях да съм мъдряло
| БЪД.ПРЕД.ВР. В МИН., 1Л., МН.Ч. = щяхме да сме мъдрели
| БЪД.ПРЕД.ВР. В МИН., 2Л., ЕД.Ч., М.Р. = щеше да си мъдрял
| БЪД.ПРЕД.ВР. В МИН., 2Л., ЕД.Ч., Ж.Р. = щеше да си мъдряла
| БЪД.ПРЕД.ВР. В МИН., 2Л., ЕД.Ч., СР.Р. = щеше да си мъдряло
| БЪД.ПРЕД.ВР. В МИН., 2Л., МН.Ч. = щяхте да сте мъдрели
| БЪД.ПРЕД.ВР. В МИН., 3Л., ЕД.Ч., М.Р. = щеше да е мъдрял
| БЪД.ПРЕД.ВР. В МИН., 3Л., ЕД.Ч., Ж.Р. = щеше да е мъдряла
| БЪД.ПРЕД.ВР. В МИН., 3Л., ЕД.Ч., СР.Р. = щеше да е мъдряло
| БЪД.ПРЕД.ВР. В МИН., 3Л., МН.Ч. = щяха да са мъдрели
| ПР.НАКЛ., СЕГ.ВР., 1Л., ЕД.Ч., М.Р. = мъдреел съм
| ПР.НАКЛ., СЕГ.ВР., 1Л., ЕД.Ч., Ж.Р. = мъдреела съм
| ПР.НАКЛ., СЕГ.ВР., 1Л., ЕД.Ч., СР.Р. = мъдреело съм
| ПР.НАКЛ., СЕГ.ВР., 1Л., МН.Ч. = мъдреели сме
| ПР.НАКЛ., СЕГ.ВР., 2Л., ЕД.Ч., М.Р. = мъдреел си
| ПР.НАКЛ., СЕГ.ВР., 2Л., ЕД.Ч., Ж.Р. = мъдреела си
| ПР.НАКЛ., СЕГ.ВР., 2Л., ЕД.Ч., СР.Р. = мъдреело си
| ПР.НАКЛ., СЕГ.ВР., 2Л., МН.Ч. = мъдреели сте
| ПР.НАКЛ., СЕГ.ВР., 3Л., ЕД.Ч., М.Р. = мъдреел (е)
| ПР.НАКЛ., СЕГ.ВР., 3Л., ЕД.Ч., Ж.Р. = мъдреела (е)
| ПР.НАКЛ., СЕГ.ВР., 3Л., ЕД.Ч., СР.Р. = мъдреело (е)
| ПР.НАКЛ., СЕГ.ВР., 3Л., МН.Ч. = мъдреели (са)
| ПР.НАКЛ., МИН.СВ.ВР., 1Л., ЕД.Ч., М.Р. = мъдрял съм
| ПР.НАКЛ., МИН.СВ.ВР., 1Л., ЕД.Ч., Ж.Р. = мъдряла съм
| ПР.НАКЛ., МИН.СВ.ВР., 1Л., ЕД.Ч., СР.Р. = мъдряло съм
| ПР.НАКЛ., МИН.СВ.ВР., 1Л., МН.Ч. = мъдрели сме
| ПР.НАКЛ., МИН.СВ.ВР., 2Л., ЕД.Ч., М.Р. = мъдрял си
| ПР.НАКЛ., МИН.СВ.ВР., 2Л., ЕД.Ч., Ж.Р. = мъдряла си
| ПР.НАКЛ., МИН.СВ.ВР., 2Л., ЕД.Ч., СР.Р. = мъдряло си
| ПР.НАКЛ., МИН.СВ.ВР., 2Л., МН.Ч. = мъдрели сте
| ПР.НАКЛ., МИН.СВ.ВР., 3Л., ЕД.Ч., М.Р. = мъдрял (е)
| ПР.НАКЛ., МИН.СВ.ВР., 3Л., ЕД.Ч., Ж.Р. = мъдряла (е)
| ПР.НАКЛ., МИН.СВ.ВР., 3Л., ЕД.Ч., СР.Р. = мъдряло (е)
| ПР.НАКЛ., МИН.СВ.ВР., 3Л., МН.Ч. = мъдрели (са)
| ПР.НАКЛ., МИН.НЕОПР.ВР., 1Л., ЕД.Ч., М.Р. = бил съм мъдрял
| ПР.НАКЛ., МИН.НЕОПР.ВР., 1Л., ЕД.Ч., Ж.Р. = била съм мъдряла
| ПР.НАКЛ., МИН.НЕОПР.ВР., 1Л., ЕД.Ч., СР.Р. = било съм мъдряло
| ПР.НАКЛ., МИН.НЕОПР.ВР., 1Л., МН.Ч. = били сме мъдрели
| ПР.НАКЛ., МИН.НЕОПР.ВР., 2Л., ЕД.Ч., М.Р. = бил си мъдрял
| ПР.НАКЛ., МИН.НЕОПР.ВР., 2Л., ЕД.Ч., Ж.Р. = била си мъдряла
| ПР.НАКЛ., МИН.НЕОПР.ВР., 2Л., ЕД.Ч., СР.Р. = било си мъдряло
| ПР.НАКЛ., МИН.НЕОПР.ВР., 2Л., МН.Ч. = били сте мъдрели
| ПР.НАКЛ., МИН.НЕОПР.ВР., 3Л., ЕД.Ч., М.Р. = бил (е) мъдрял
| ПР.НАКЛ., МИН.НЕОПР.ВР., 3Л., ЕД.Ч., Ж.Р. = била (е) мъдряла
| ПР.НАКЛ., МИН.НЕОПР.ВР., 3Л., ЕД.Ч., СР.Р. = било (е) мъдряло
| ПР.НАКЛ., МИН.НЕОПР.ВР., 3Л., МН.Ч. = били (са) мъдрели
| ПР.НАКЛ., БЪД.ВР., 1Л., ЕД.Ч., М.Р. = щял съм да мъдрея
| ПР.НАКЛ., БЪД.ВР., 1Л., ЕД.Ч., Ж.Р. = щяла съм да мъдрея
| ПР.НАКЛ., БЪД.ВР., 1Л., ЕД.Ч., СР.Р. = щяло съм да мъдрея
| ПР.НАКЛ., БЪД.ВР., 1Л., МН.Ч. = щели сме да мъдреем
| ПР.НАКЛ., БЪД.ВР., 2Л., ЕД.Ч., М.Р. = щял си да мъдрееш
| ПР.НАКЛ., БЪД.ВР., 2Л., ЕД.Ч., Ж.Р. = щяла си да мъдрееш
| ПР.НАКЛ., БЪД.ВР., 2Л., ЕД.Ч., СР.Р. = щяло си да мъдрееш
| ПР.НАКЛ., БЪД.ВР., 2Л., МН.Ч. = щели сте да мъдреете
| ПР.НАКЛ., БЪД.ВР., 3Л., ЕД.Ч., М.Р. = щял (е) да мъдрее
| ПР.НАКЛ., БЪД.ВР., 3Л., ЕД.Ч., Ж.Р. = щяла (е) да мъдрее
| ПР.НАКЛ., БЪД.ВР., 3Л., ЕД.Ч., СР.Р. = щяло (е) да мъдрее
| ПР.НАКЛ., БЪД.ВР., 3Л., МН.Ч. = щели (са) да мъдреят
| ПР.НАКЛ., БЪД.ПРЕД.ВР., 1Л., ЕД.Ч., М.Р. = щял съм да съм мъдрял
| ПР.НАКЛ., БЪД.ПРЕД.ВР., 1Л., ЕД.Ч., Ж.Р. = щяла съм да съм мъдряла
| ПР.НАКЛ., БЪД.ПРЕД.ВР., 1Л., ЕД.Ч., СР.Р. = щяло съм да съм мъдряло
| ПР.НАКЛ., БЪД.ПРЕД.ВР., 1Л., МН.Ч. = щели сме да сме мъдрели
| ПР.НАКЛ., БЪД.ПРЕД.ВР., 2Л., ЕД.Ч., М.Р. = щял си да си мъдрял
| ПР.НАКЛ., БЪД.ПРЕД.ВР., 2Л., ЕД.Ч., Ж.Р. = щяла си да си мъдряла
| ПР.НАКЛ., БЪД.ПРЕД.ВР., 2Л., ЕД.Ч., СР.Р. = щяло си да си мъдряло
| ПР.НАКЛ., БЪД.ПРЕД.ВР., 2Л., МН.Ч. = щели сте да сте мъдрели
| ПР.НАКЛ., БЪД.ПРЕД.ВР., 3Л., ЕД.Ч., М.Р. = щял (е) да е мъдрял
| ПР.НАКЛ., БЪД.ПРЕД.ВР., 3Л., ЕД.Ч., Ж.Р. = щяла (е) да е мъдряла
| ПР.НАКЛ., БЪД.ПРЕД.ВР., 3Л., ЕД.Ч., СР.Р. = щяло (е) да е мъдряло
| ПР.НАКЛ., БЪД.ПРЕД.ВР., 3Л., МН.Ч. = щели (са) да са мъдрели
| УСЛОВНО НАКЛОНЕНИЕ, 1Л., ЕД.Ч., М.Р. = бих мъдрял
| УСЛОВНО НАКЛОНЕНИЕ, 1Л., ЕД.Ч., Ж.Р. = бих мъдряла
| УСЛОВНО НАКЛОНЕНИЕ, 1Л., ЕД.Ч., СР.Р. = бих мъдряло
| УСЛОВНО НАКЛОНЕНИЕ, 1Л., МН.Ч. = бихме мъдрели
| УСЛОВНО НАКЛОНЕНИЕ, 2Л., ЕД.Ч., М.Р. = би мъдрял
| УСЛОВНО НАКЛОНЕНИЕ, 2Л., ЕД.Ч., Ж.Р. = би мъдряла
| УСЛОВНО НАКЛОНЕНИЕ, 2Л., ЕД.Ч., СР.Р. = би мъдряло
| УСЛОВНО НАКЛОНЕНИЕ, 2Л., МН.Ч. = бихте мъдрели
| УСЛОВНО НАКЛОНЕНИЕ, 3Л., ЕД.Ч., М.Р. = би мъдрял
| УСЛОВНО НАКЛОНЕНИЕ, 3Л., ЕД.Ч., Ж.Р. = би мъдряла
| УСЛОВНО НАКЛОНЕНИЕ, 3Л., ЕД.Ч., СР.Р. = би мъдряло
| УСЛОВНО НАКЛОНЕНИЕ, 3Л., МН.Ч. = биха мъдрели
| ПОВЕЛИТЕЛНО НАКЛОНЕНИЕ, ЕД.Ч. = мъд·рей
| ПОВЕЛИТЕЛНО НАКЛОНЕНИЕ, МН.Ч. = мъд·рей·те
| МИН.СТРАД.ПРИЧ. М.Р. = мъд·рян
| МИН.СТРАД.ПРИЧ. М.Р. НЕПЪЛЕН ЧЛЕН = мъд·ря·ния
| МИН.СТРАД.ПРИЧ. М.Р. ПЪЛЕН ЧЛЕН = мъд·ря·ни·ят
| МИН.СТРАД.ПРИЧ. Ж.Р. = мъд·ря·на
| МИН.СТРАД.ПРИЧ. Ж.Р. ЧЛЕН = мъд·ря·на·та
| МИН.СТРАД.ПРИЧ. СР.Р. = мъд·ря·но
| МИН.СТРАД.ПРИЧ. СР.Р. ЧЛЕН = мъд·ря·но·то
| МИН.СТРАД.ПРИЧ. МН.Ч. = мъд·ре·ни
| МИН.СТРАД.ПРИЧ. МН.Ч. ЧЛЕН = мъд·ре·ни·те
| МИН.ДЕЯТ.СВ.ПРИЧ. М.Р. = мъд·рял
| МИН.ДЕЯТ.СВ.ПРИЧ. М.Р. НЕПЪЛЕН ЧЛЕН = мъд·ре·лия
| МИН.ДЕЯТ.СВ.ПРИЧ. М.Р. ПЪЛЕН ЧЛЕН = мъд·ре·ли·ят
| МИН.ДЕЯТ.СВ.ПРИЧ. Ж.Р. = мъд·ря·ла
| МИН.ДЕЯТ.СВ.ПРИЧ. Ж.Р. ЧЛЕН = мъд·ря·ла·та
| МИН.ДЕЯТ.СВ.ПРИЧ. СР.Р. = мъд·ря·ло
| МИН.ДЕЯТ.СВ.ПРИЧ. СР.Р. ЧЛЕН = мъд·ря·ло·то
| МИН.ДЕЯТ.СВ.ПРИЧ. МН.Ч. = мъд·ре·ли
| МИН.ДЕЯТ.СВ.ПРИЧ. МН.Ч. ЧЛЕН = мъд·ре·ли·те
| МИН.ДЕЯТ.НЕСВ.ПРИЧ. М.Р. = мъд·ре·ел
| МИН.ДЕЯТ.НЕСВ.ПРИЧ. М.Р. НЕПЪЛЕН ЧЛЕН = мъд·ре·е·лия
| МИН.ДЕЯТ.НЕСВ.ПРИЧ. М.Р. ПЪЛЕН ЧЛЕН = мъд·ре·е·ли·ят
| МИН.ДЕЯТ.НЕСВ.ПРИЧ. Ж.Р. = мъд·ре·е·ла
| МИН.ДЕЯТ.НЕСВ.ПРИЧ. Ж.Р. ЧЛЕН = мъд·ре·е·ла·та
| МИН.ДЕЯТ.НЕСВ.ПРИЧ. СР.Р. = мъд·ре·е·ло
| МИН.ДЕЯТ.НЕСВ.ПРИЧ. СР.Р. ЧЛЕН = мъд·ре·е·ло·то
| МИН.ДЕЯТ.НЕСВ.ПРИЧ. МН.Ч. = мъд·ре·е·ли
| МИН.ДЕЯТ.НЕСВ.ПРИЧ. МН.Ч. ЧЛЕН = мъд·ре·е·ли·те
| СЕГ.ДЕЯТ.ПРИЧ. М.Р. = мъд·ре·ещ
| СЕГ.ДЕЯТ.ПРИЧ. М.Р. НЕПЪЛЕН ЧЛЕН = мъд·ре·е·щия
| СЕГ.ДЕЯТ.ПРИЧ. М.Р. ПЪЛЕН ЧЛЕН = мъд·ре·е·щи·ят
| СЕГ.ДЕЯТ.ПРИЧ. Ж.Р. = мъд·ре·е·ща
| СЕГ.ДЕЯТ.ПРИЧ. Ж.Р. ЧЛЕН = мъд·ре·е·ща·та
| СЕГ.ДЕЯТ.ПРИЧ. СР.Р. = мъд·ре·е·що
| СЕГ.ДЕЯТ.ПРИЧ. СР.Р. ЧЛЕН = мъд·ре·е·що·то
| СЕГ.ДЕЯТ.ПРИЧ. МН.Ч. = мъд·ре·е·щи
| СЕГ.ДЕЯТ.ПРИЧ. МН.Ч. ЧЛЕН = мъд·ре·е·щи·те
| ДЕЕПРИЧАСТИЕ = мъд·ре·ей·ки
| СКРИТИ ПРЕПРАТКИ = 
[[мъдрея]],
[[мъдрееш]],
[[мъдрее]],
[[мъдреем]],
[[мъдреете]],
[[мъдреят]],
[[мъдрях]],
[[мъдря]],
[[мъдряхме]],
[[мъдряхте]],
[[мъдряха]],
[[мъдреех]],
[[мъдрееше]],
[[мъдреехме]],
[[мъдреехте]],
[[мъдрееха]],
[[мъдрей]],
[[мъдрейте]],
[[мъдрял]],
[[мъдрелия]],
[[мъдрелият]],
[[мъдряла]],
[[мъдрялата]],
[[мъдряло]],
[[мъдрялото]],
[[мъдрели]],
[[мъдрелите]],
[[мъдреел]],
[[мъдреелия]],
[[мъдреелият]],
[[мъдреела]],
[[мъдреелата]],
[[мъдреело]],
[[мъдреелото]],
[[мъдреели]],
[[мъдреелите]],
[[мъдрян]],
[[мъдряния]],
[[мъдряният]],
[[мъдряна]],
[[мъдряната]],
[[мъдряно]],
[[мъдряното]],
[[мъдрени]],
[[мъдрените]],
[[мъдреещ]],
[[мъдреещия]],
[[мъдреещият]],
[[мъдрееща]],
[[мъдреещата]],
[[мъдреещо]],
[[мъдреещото]],
[[мъдреещи]],
[[мъдреещите]],
[[мъдреейки]],
[[мъдрял съм]],
[[мъдряла съм]],
[[мъдряло съм]],
[[мъдрели сме]],
[[мъдрял си]],
[[мъдряла си]],
[[мъдряло си]],
[[мъдрели сте]],
[[мъдрял е]],
[[мъдряла е]],
[[мъдряло е]],
[[мъдрели са]],
[[бях мъдрял]],
[[бях мъдряла]],
[[бях мъдряло]],
[[бяхме мъдрели]],
[[беше мъдрял]],
[[беше мъдряла]],
[[беше мъдряло]],
[[бяхте мъдрели]],
[[бяха мъдрели]],
[[ще мъдрея]],
[[ще мъдреем]],
[[ще мъдрееш]],
[[ще мъдреете]],
[[ще мъдрее]],
[[ще мъдреят]],
[[ще съм мъдрял]],
[[ще съм мъдряла]],
[[ще съм мъдряло]],
[[ще сме мъдрели]],
[[ще си мъдрял]],
[[ще си мъдряла]],
[[ще си мъдряло]],
[[ще сте мъдрели]],
[[ще е мъдрял]],
[[ще е мъдряла]],
[[ще е мъдряло]],
[[ще са мъдрели]],
[[щях да мъдрея]],
[[щяхме да мъдреем]],
[[щеше да мъдрееш]],
[[щяхте да мъдреете]],
[[щеше да мъдрее]],
[[щяха да мъдреят]],
[[щях да съм мъдрял]],
[[щях да съм мъдряла]],
[[щях да съм мъдряло]],
[[щяхме да сме мъдрели]],
[[щеше да си мъдрял]],
[[щеше да си мъдряла]],
[[щеше да си мъдряло]],
[[щяхте да сте мъдрели]],
[[щеше да е мъдрял]],
[[щеше да е мъдряла]],
[[щеше да е мъдряло]],
[[щяха да са мъдрели]],
[[мъдреел съм]],
[[мъдреела съм]],
[[мъдреело съм]],
[[мъдреели сме]],
[[мъдреел си]],
[[мъдреела си]],
[[мъдреело си]],
[[мъдреели сте]],
[[мъдреел е]],
[[мъдреела е]],
[[мъдреело е]],
[[мъдреели са]],
[[бил съм мъдрял]],
[[била съм мъдряла]],
[[било съм мъдряло]],
[[били сме мъдрели]],
[[бил си мъдрял]],
[[била си мъдряла]],
[[било си мъдряло]],
[[били сте мъдрели]],
[[бил е мъдрял]],
[[била е мъдряла]],
[[било е мъдряло]],
[[били са мъдрели]],
[[щял съм да мъдрея]],
[[щяла съм да мъдрея]],
[[щяло съм да мъдрея]],
[[щели сме да мъдреем]],
[[щял си да мъдрееш]],
[[щяла си да мъдрееш]],
[[щяло си да мъдрееш]],
[[щели сте да мъдреете]],
[[щял да мъдрее]],
[[щяла да мъдрее]],
[[щяло да мъдрее]],
[[щели да мъдреят]],
[[щял е да мъдрее]],
[[щяла е да мъдрее]],
[[щяло е да мъдрее]],
[[щели са да мъдреят]],
[[щял съм да съм мъдрял]],
[[щяла съм да съм мъдряла]],
[[щяло съм да съм мъдряло]],
[[щели сме да сме мъдрели]],
[[щял си да си мъдрял]],
[[щяла си да си мъдряла]],
[[щяло си да си мъдряло]],
[[щели сте да сте мъдрели]],
[[щял да е мъдрял]],
[[щяла да е мъдряла]],
[[щяло да е мъдряло]],
[[щели да са мъдрели]],
[[щял е да е мъдрял]],
[[щяла е да е мъдряла]],
[[щяло е да е мъдряло]],
[[щели са да са мъдрели]],
[[бих мъдрял]],
[[бих мъдряла]],
[[бих мъдряло]],
[[бихме мъдрели]],
[[би мъдрял]],
[[би мъдряла]],
[[би мъдряло]],
[[бихте мъдрели]],
[[биха мъдрели]],
}}</text>
      <sha1>sfi3z03aj7zw6n3honigpo0s7saw5of</sha1>
    </revision>
  </page>
  <page>
    <title>Шаблон:Словоформи/мъдрувам</title>
    <ns>10</ns>
    <id>518814</id>
    <revision>
      <id>550794</id>
      <timestamp>2005-05-11T05:16:34Z</timestamp>
      <contributor>
        <username>Bgbot</username>
        <id>83</id>
      </contributor>
      <comment>Борислав: Шаблон със словоформи</comment>
      <model>wikitext</model>
      <format>text/x-wiki</format>
      <text bytes="20590" xml:space="preserve">{{Шаблон:Словоформи/Глагол|
  ОСНОВНА ФОРМА = мъдрувам
| СЕГ.ВР., 1Л., ЕД.Ч. = мъд·ру·вам
| СЕГ.ВР., 1Л., МН.Ч. = мъд·ру·ва·ме
| СЕГ.ВР., 2Л., ЕД.Ч. = мъд·ру·ваш
| СЕГ.ВР., 2Л., МН.Ч. = мъд·ру·ва·те
| СЕГ.ВР., 3Л., ЕД.Ч. = мъд·ру·ва
| СЕГ.ВР., 3Л., МН.Ч. = мъд·ру·ват
| МИН.СВ.ВР., 1Л., ЕД.Ч. = мъд·ру·вах
| МИН.СВ.ВР., 1Л., МН.Ч. = мъд·ру·вах·ме
| МИН.СВ.ВР., 2Л., ЕД.Ч. = мъд·ру·ва
| МИН.СВ.ВР., 2Л., МН.Ч. = мъд·ру·вах·те
| МИН.СВ.ВР., 3Л., ЕД.Ч. = мъд·ру·ва
| МИН.СВ.ВР., 3Л., МН.Ч. = мъд·ру·ва·ха
| МИН.НЕСВ.ВР., 1Л., ЕД.Ч. = мъд·ру·вах
| МИН.НЕСВ.ВР., 1Л., МН.Ч. = мъд·ру·вах·ме
| МИН.НЕСВ.ВР., 2Л., ЕД.Ч. = мъд·ру·ва·ше
| МИН.НЕСВ.ВР., 2Л., МН.Ч. = мъд·ру·вах·те
| МИН.НЕСВ.ВР., 3Л., ЕД.Ч. = мъд·ру·ва·ше
| МИН.НЕСВ.ВР., 3Л., МН.Ч. = мъд·ру·ва·ха
| МИН.НЕОПР.ВР., 1Л., ЕД.Ч., М.Р. = мъдрувал съм
| МИН.НЕОПР.ВР., 1Л., ЕД.Ч., Ж.Р. = мъдрувала съм
| МИН.НЕОПР.ВР., 1Л., ЕД.Ч., СР.Р. = мъдрувало съм
| МИН.НЕОПР.ВР., 1Л., МН.Ч. = мъдрували сме
| МИН.НЕОПР.ВР., 2Л., ЕД.Ч., М.Р. = мъдрувал си
| МИН.НЕОПР.ВР., 2Л., ЕД.Ч., Ж.Р. = мъдрувала си
| МИН.НЕОПР.ВР., 2Л., ЕД.Ч., СР.Р. = мъдрувало си
| МИН.НЕОПР.ВР., 2Л., МН.Ч. = мъдрували сте
| МИН.НЕОПР.ВР., 3Л., ЕД.Ч., М.Р. = мъдрувал е
| МИН.НЕОПР.ВР., 3Л., ЕД.Ч., Ж.Р. = мъдрувала е
| МИН.НЕОПР.ВР., 3Л., ЕД.Ч., СР.Р. = мъдрувало е
| МИН.НЕОПР.ВР., 3Л., МН.Ч. = мъдрували са
| МИН.ПРЕД.ВР., 1Л., ЕД.Ч., М.Р. = бях мъдрувал
| МИН.ПРЕД.ВР., 1Л., ЕД.Ч., Ж.Р. = бях мъдрувала
| МИН.ПРЕД.ВР., 1Л., ЕД.Ч., СР.Р. = бях мъдрувало
| МИН.ПРЕД.ВР., 1Л., МН.Ч. = бяхме мъдрували
| МИН.ПРЕД.ВР., 2Л., ЕД.Ч., М.Р. = беше мъдрувал
| МИН.ПРЕД.ВР., 2Л., ЕД.Ч., Ж.Р. = беше мъдрувала
| МИН.ПРЕД.ВР., 2Л., ЕД.Ч., СР.Р. = беше мъдрувало
| МИН.ПРЕД.ВР., 2Л., МН.Ч. = бяхте мъдрували
| МИН.ПРЕД.ВР., 3Л., ЕД.Ч., М.Р. = беше мъдрувал
| МИН.ПРЕД.ВР., 3Л., ЕД.Ч., Ж.Р. = беше мъдрувала
| МИН.ПРЕД.ВР., 3Л., ЕД.Ч., СР.Р. = беше мъдрувало
| МИН.ПРЕД.ВР., 3Л., МН.Ч. = бяха мъдрували
| БЪД.ВР., 1Л., ЕД.Ч. = ще мъдрувам
| БЪД.ВР., 1Л., МН.Ч. = ще мъдруваме
| БЪД.ВР., 2Л., ЕД.Ч. = ще мъдруваш
| БЪД.ВР., 2Л., МН.Ч. = ще мъдрувате
| БЪД.ВР., 3Л., ЕД.Ч. = ще мъдрува
| БЪД.ВР., 3Л., МН.Ч. = ще мъдруват
| БЪД.ПРЕД.ВР., 1Л., ЕД.Ч., М.Р. = ще съм мъдрувал
| БЪД.ПРЕД.ВР., 1Л., ЕД.Ч., Ж.Р. = ще съм мъдрувала
| БЪД.ПРЕД.ВР., 1Л., ЕД.Ч., СР.Р. = ще съм мъдрувало
| БЪД.ПРЕД.ВР., 1Л., МН.Ч. = ще сме мъдрували
| БЪД.ПРЕД.ВР., 2Л., ЕД.Ч., М.Р. = ще си мъдрувал
| БЪД.ПРЕД.ВР., 2Л., ЕД.Ч., Ж.Р. = ще си мъдрувала
| БЪД.ПРЕД.ВР., 2Л., ЕД.Ч., СР.Р. = ще си мъдрувало
| БЪД.ПРЕД.ВР., 2Л., МН.Ч. = ще сте мъдрували
| БЪД.ПРЕД.ВР., 3Л., ЕД.Ч., М.Р. = ще е мъдрувал
| БЪД.ПРЕД.ВР., 3Л., ЕД.Ч., Ж.Р. = ще е мъдрувала
| БЪД.ПРЕД.ВР., 3Л., ЕД.Ч., СР.Р. = ще е мъдрувало
| БЪД.ПРЕД.ВР., 3Л., МН.Ч. = ще са мъдрували
| БЪД.ВР. В МИН., 1Л., ЕД.Ч. = щях да мъдрувам
| БЪД.ВР. В МИН., 1Л., МН.Ч. = щяхме да мъдруваме
| БЪД.ВР. В МИН., 2Л., ЕД.Ч. = щеше да мъдруваш
| БЪД.ВР. В МИН., 2Л., МН.Ч. = щяхте да мъдрувате
| БЪД.ВР. В МИН., 3Л., ЕД.Ч. = щеше да мъдрува
| БЪД.ВР. В МИН., 3Л., МН.Ч. = щяха да мъдруват
| БЪД.ПРЕД.ВР. В МИН., 1Л., ЕД.Ч., М.Р. = щях да съм мъдрувал
| БЪД.ПРЕД.ВР. В МИН., 1Л., ЕД.Ч., Ж.Р. = щях да съм мъдрувала
| БЪД.ПРЕД.ВР. В МИН., 1Л., ЕД.Ч., СР.Р. = щях да съм мъдрувало
| БЪД.ПРЕД.ВР. В МИН., 1Л., МН.Ч. = щяхме да сме мъдрували
| БЪД.ПРЕД.ВР. В МИН., 2Л., ЕД.Ч., М.Р. = щеше да си мъдрувал
| БЪД.ПРЕД.ВР. В МИН., 2Л., ЕД.Ч., Ж.Р. = щеше да си мъдрувала
| БЪД.ПРЕД.ВР. В МИН., 2Л., ЕД.Ч., СР.Р. = щеше да си мъдрувало
| БЪД.ПРЕД.ВР. В МИН., 2Л., МН.Ч. = щяхте да сте мъдрували
| БЪД.ПРЕД.ВР. В МИН., 3Л., ЕД.Ч., М.Р. = щеше да е мъдрувал
| БЪД.ПРЕД.ВР. В МИН., 3Л., ЕД.Ч., Ж.Р. = щеше да е мъдрувала
| БЪД.ПРЕД.ВР. В МИН., 3Л., ЕД.Ч., СР.Р. = щеше да е мъдрувало
| БЪД.ПРЕД.ВР. В МИН., 3Л., МН.Ч. = щяха да са мъдрували
| ПР.НАКЛ., СЕГ.ВР., 1Л., ЕД.Ч., М.Р. = мъдрувал съм
| ПР.НАКЛ., СЕГ.ВР., 1Л., ЕД.Ч., Ж.Р. = мъдрувала съм
| ПР.НАКЛ., СЕГ.ВР., 1Л., ЕД.Ч., СР.Р. = мъдрувало съм
| ПР.НАКЛ., СЕГ.ВР., 1Л., МН.Ч. = мъдрували сме
| ПР.НАКЛ., СЕГ.ВР., 2Л., ЕД.Ч., М.Р. = мъдрувал си
| ПР.НАКЛ., СЕГ.ВР., 2Л., ЕД.Ч., Ж.Р. = мъдрувала си
| ПР.НАКЛ., СЕГ.ВР., 2Л., ЕД.Ч., СР.Р. = мъдрувало си
| ПР.НАКЛ., СЕГ.ВР., 2Л., МН.Ч. = мъдрували сте
| ПР.НАКЛ., СЕГ.ВР., 3Л., ЕД.Ч., М.Р. = мъдрувал (е)
| ПР.НАКЛ., СЕГ.ВР., 3Л., ЕД.Ч., Ж.Р. = мъдрувала (е)
| ПР.НАКЛ., СЕГ.ВР., 3Л., ЕД.Ч., СР.Р. = мъдрувало (е)
| ПР.НАКЛ., СЕГ.ВР., 3Л., МН.Ч. = мъдрували (са)
| ПР.НАКЛ., МИН.СВ.ВР., 1Л., ЕД.Ч., М.Р. = мъдрувал съм
| ПР.НАКЛ., МИН.СВ.ВР., 1Л., ЕД.Ч., Ж.Р. = мъдрувала съм
| ПР.НАКЛ., МИН.СВ.ВР., 1Л., ЕД.Ч., СР.Р. = мъдрувало съм
| ПР.НАКЛ., МИН.СВ.ВР., 1Л., МН.Ч. = мъдрували сме
| ПР.НАКЛ., МИН.СВ.ВР., 2Л., ЕД.Ч., М.Р. = мъдрувал си
| ПР.НАКЛ., МИН.СВ.ВР., 2Л., ЕД.Ч., Ж.Р. = мъдрувала си
| ПР.НАКЛ., МИН.СВ.ВР., 2Л., ЕД.Ч., СР.Р. = мъдрувало си
| ПР.НАКЛ., МИН.СВ.ВР., 2Л., МН.Ч. = мъдрували сте
| ПР.НАКЛ., МИН.СВ.ВР., 3Л., ЕД.Ч., М.Р. = мъдрувал (е)
| ПР.НАКЛ., МИН.СВ.ВР., 3Л., ЕД.Ч., Ж.Р. = мъдрувала (е)
| ПР.НАКЛ., МИН.СВ.ВР., 3Л., ЕД.Ч., СР.Р. = мъдрувало (е)
| ПР.НАКЛ., МИН.СВ.ВР., 3Л., МН.Ч. = мъдрували (са)
| ПР.НАКЛ., МИН.НЕОПР.ВР., 1Л., ЕД.Ч., М.Р. = бил съм мъдрувал
| ПР.НАКЛ., МИН.НЕОПР.ВР., 1Л., ЕД.Ч., Ж.Р. = била съм мъдрувала
| ПР.НАКЛ., МИН.НЕОПР.ВР., 1Л., ЕД.Ч., СР.Р. = било съм мъдрувало
| ПР.НАКЛ., МИН.НЕОПР.ВР., 1Л., МН.Ч. = били сме мъдрували
| ПР.НАКЛ., МИН.НЕОПР.ВР., 2Л., ЕД.Ч., М.Р. = бил си мъдрувал
| ПР.НАКЛ., МИН.НЕОПР.ВР., 2Л., ЕД.Ч., Ж.Р. = била си мъдрувала
| ПР.НАКЛ., МИН.НЕОПР.ВР., 2Л., ЕД.Ч., СР.Р. = било си мъдрувало
| ПР.НАКЛ., МИН.НЕОПР.ВР., 2Л., МН.Ч. = били сте мъдрували
| ПР.НАКЛ., МИН.НЕОПР.ВР., 3Л., ЕД.Ч., М.Р. = бил (е) мъдрувал
| ПР.НАКЛ., МИН.НЕОПР.ВР., 3Л., ЕД.Ч., Ж.Р. = била (е) мъдрувала
| ПР.НАКЛ., МИН.НЕОПР.ВР., 3Л., ЕД.Ч., СР.Р. = било (е) мъдрувало
| ПР.НАКЛ., МИН.НЕОПР.ВР., 3Л., МН.Ч. = били (са) мъдрували
| ПР.НАКЛ., БЪД.ВР., 1Л., ЕД.Ч., М.Р. = щял съм да мъдрувам
| ПР.НАКЛ., БЪД.ВР., 1Л., ЕД.Ч., Ж.Р. = щяла съм да мъдрувам
| ПР.НАКЛ., БЪД.ВР., 1Л., ЕД.Ч., СР.Р. = щяло съм да мъдрувам
| ПР.НАКЛ., БЪД.ВР., 1Л., МН.Ч. = щели сме да мъдруваме
| ПР.НАКЛ., БЪД.ВР., 2Л., ЕД.Ч., М.Р. = щял си да мъдруваш
| ПР.НАКЛ., БЪД.ВР., 2Л., ЕД.Ч., Ж.Р. = щяла си да мъдруваш
| ПР.НАКЛ., БЪД.ВР., 2Л., ЕД.Ч., СР.Р. = щяло си да мъдруваш
| ПР.НАКЛ., БЪД.ВР., 2Л., МН.Ч. = щели сте да мъдрувате
| ПР.НАКЛ., БЪД.ВР., 3Л., ЕД.Ч., М.Р. = щял (е) да мъдрува
| ПР.НАКЛ., БЪД.ВР., 3Л., ЕД.Ч., Ж.Р. = щяла (е) да мъдрува
| ПР.НАКЛ., БЪД.ВР., 3Л., ЕД.Ч., СР.Р. = щяло (е) да мъдрува
| ПР.НАКЛ., БЪД.ВР., 3Л., МН.Ч. = щели (са) да мъдруват
| ПР.НАКЛ., БЪД.ПРЕД.ВР., 1Л., ЕД.Ч., М.Р. = щял съм да съм мъдрувал
| ПР.НАКЛ., БЪД.ПРЕД.ВР., 1Л., ЕД.Ч., Ж.Р. = щяла съм да съм мъдрувала
| ПР.НАКЛ., БЪД.ПРЕД.ВР., 1Л., ЕД.Ч., СР.Р. = щяло съм да съм мъдрувало
| ПР.НАКЛ., БЪД.ПРЕД.ВР., 1Л., МН.Ч. = щели сме да сме мъдрували
| ПР.НАКЛ., БЪД.ПРЕД.ВР., 2Л., ЕД.Ч., М.Р. = щял си да си мъдрувал
| ПР.НАКЛ., БЪД.ПРЕД.ВР., 2Л., ЕД.Ч., Ж.Р. = щяла си да си мъдрувала
| ПР.НАКЛ., БЪД.ПРЕД.ВР., 2Л., ЕД.Ч., СР.Р. = щяло си да си мъдрувало
| ПР.НАКЛ., БЪД.ПРЕД.ВР., 2Л., МН.Ч. = щели сте да сте мъдрували
| ПР.НАКЛ., БЪД.ПРЕД.ВР., 3Л., ЕД.Ч., М.Р. = щял (е) да е мъдрувал
| ПР.НАКЛ., БЪД.ПРЕД.ВР., 3Л., ЕД.Ч., Ж.Р. = щяла (е) да е мъдрувала
| ПР.НАКЛ., БЪД.ПРЕД.ВР., 3Л., ЕД.Ч., СР.Р. = щяло (е) да е мъдрувало
| ПР.НАКЛ., БЪД.ПРЕД.ВР., 3Л., МН.Ч. = щели (са) да са мъдрували
| УСЛОВНО НАКЛОНЕНИЕ, 1Л., ЕД.Ч., М.Р. = бих мъдрувал
| УСЛОВНО НАКЛОНЕНИЕ, 1Л., ЕД.Ч., Ж.Р. = бих мъдрувала
| УСЛОВНО НАКЛОНЕНИЕ, 1Л., ЕД.Ч., СР.Р. = бих мъдрувало
| УСЛОВНО НАКЛОНЕНИЕ, 1Л., МН.Ч. = бихме мъдрували
| УСЛОВНО НАКЛОНЕНИЕ, 2Л., ЕД.Ч., М.Р. = би мъдрувал
| УСЛОВНО НАКЛОНЕНИЕ, 2Л., ЕД.Ч., Ж.Р. = би мъдрувала
| УСЛОВНО НАКЛОНЕНИЕ, 2Л., ЕД.Ч., СР.Р. = би мъдрувало
| УСЛОВНО НАКЛОНЕНИЕ, 2Л., МН.Ч. = бихте мъдрували
| УСЛОВНО НАКЛОНЕНИЕ, 3Л., ЕД.Ч., М.Р. = би мъдрувал
| УСЛОВНО НАКЛОНЕНИЕ, 3Л., ЕД.Ч., Ж.Р. = би мъдрувала
| УСЛОВНО НАКЛОНЕНИЕ, 3Л., ЕД.Ч., СР.Р. = би мъдрувало
| УСЛОВНО НАКЛОНЕНИЕ, 3Л., МН.Ч. = биха мъдрували
| ПОВЕЛИТЕЛНО НАКЛОНЕНИЕ, ЕД.Ч. = мъд·ру·вай
| ПОВЕЛИТЕЛНО НАКЛОНЕНИЕ, МН.Ч. = мъд·ру·вай·те
| МИН.СТРАД.ПРИЧ. М.Р. = мъд·ру·ван
| МИН.СТРАД.ПРИЧ. М.Р. НЕПЪЛЕН ЧЛЕН = мъд·ру·ва·ния
| МИН.СТРАД.ПРИЧ. М.Р. ПЪЛЕН ЧЛЕН = мъд·ру·ва·ни·ят
| МИН.СТРАД.ПРИЧ. Ж.Р. = мъд·ру·ва·на
| МИН.СТРАД.ПРИЧ. Ж.Р. ЧЛЕН = мъд·ру·ва·на·та
| МИН.СТРАД.ПРИЧ. СР.Р. = мъд·ру·ва·но
| МИН.СТРАД.ПРИЧ. СР.Р. ЧЛЕН = мъд·ру·ва·но·то
| МИН.СТРАД.ПРИЧ. МН.Ч. = мъд·ру·ва·ни
| МИН.СТРАД.ПРИЧ. МН.Ч. ЧЛЕН = мъд·ру·ва·ни·те
| МИН.ДЕЯТ.СВ.ПРИЧ. М.Р. = мъд·ру·вал
| МИН.ДЕЯТ.СВ.ПРИЧ. М.Р. НЕПЪЛЕН ЧЛЕН = мъд·ру·ва·лия
| МИН.ДЕЯТ.СВ.ПРИЧ. М.Р. ПЪЛЕН ЧЛЕН = мъд·ру·ва·ли·ят
| МИН.ДЕЯТ.СВ.ПРИЧ. Ж.Р. = мъд·ру·ва·ла
| МИН.ДЕЯТ.СВ.ПРИЧ. Ж.Р. ЧЛЕН = мъд·ру·ва·ла·та
| МИН.ДЕЯТ.СВ.ПРИЧ. СР.Р. = мъд·ру·ва·ло
| МИН.ДЕЯТ.СВ.ПРИЧ. СР.Р. ЧЛЕН = мъд·ру·ва·ло·то
| МИН.ДЕЯТ.СВ.ПРИЧ. МН.Ч. = мъд·ру·ва·ли
| МИН.ДЕЯТ.СВ.ПРИЧ. МН.Ч. ЧЛЕН = мъд·ру·ва·ли·те
| МИН.ДЕЯТ.НЕСВ.ПРИЧ. М.Р. = мъд·ру·вал
| МИН.ДЕЯТ.НЕСВ.ПРИЧ. М.Р. НЕПЪЛЕН ЧЛЕН = мъд·ру·ва·лия
| МИН.ДЕЯТ.НЕСВ.ПРИЧ. М.Р. ПЪЛЕН ЧЛЕН = мъд·ру·ва·ли·ят
| МИН.ДЕЯТ.НЕСВ.ПРИЧ. Ж.Р. = мъд·ру·ва·ла
| МИН.ДЕЯТ.НЕСВ.ПРИЧ. Ж.Р. ЧЛЕН = мъд·ру·ва·ла·та
| МИН.ДЕЯТ.НЕСВ.ПРИЧ. СР.Р. = мъд·ру·ва·ло
| МИН.ДЕЯТ.НЕСВ.ПРИЧ. СР.Р. ЧЛЕН = мъд·ру·ва·ло·то
| МИН.ДЕЯТ.НЕСВ.ПРИЧ. МН.Ч. = мъд·ру·ва·ли
| МИН.ДЕЯТ.НЕСВ.ПРИЧ. МН.Ч. ЧЛЕН = мъд·ру·ва·ли·те
| СЕГ.ДЕЯТ.ПРИЧ. М.Р. = мъд·ру·ващ
| СЕГ.ДЕЯТ.ПРИЧ. М.Р. НЕПЪЛЕН ЧЛЕН = мъд·ру·ва·щия
| СЕГ.ДЕЯТ.ПРИЧ. М.Р. ПЪЛЕН ЧЛЕН = мъд·ру·ва·щи·ят
| СЕГ.ДЕЯТ.ПРИЧ. Ж.Р. = мъд·ру·ва·ща
| СЕГ.ДЕЯТ.ПРИЧ. Ж.Р. ЧЛЕН = мъд·ру·ва·ща·та
| СЕГ.ДЕЯТ.ПРИЧ. СР.Р. = мъд·ру·ва·що
| СЕГ.ДЕЯТ.ПРИЧ. СР.Р. ЧЛЕН = мъд·ру·ва·що·то
| СЕГ.ДЕЯТ.ПРИЧ. МН.Ч. = мъд·ру·ва·щи
| СЕГ.ДЕЯТ.ПРИЧ. МН.Ч. ЧЛЕН = мъд·ру·ва·щи·те
| ДЕЕПРИЧАСТИЕ = мъд·ру·вай·ки
| СКРИТИ ПРЕПРАТКИ = 
[[мъдрувам]],
[[мъдруваш]],
[[мъдрува]],
[[мъдруваме]],
[[мъдрувате]],
[[мъдруват]],
[[мъдрувах]],
[[мъдрувахме]],
[[мъдрувахте]],
[[мъдруваха]],
[[мъдруваше]],
[[мъдрувай]],
[[мъдрувайте]],
[[мъдрувал]],
[[мъдрувалия]],
[[мъдрувалият]],
[[мъдрувала]],
[[мъдрувалата]],
[[мъдрувало]],
[[мъдрувалото]],
[[мъдрували]],
[[мъдрувалите]],
[[мъдруван]],
[[мъдрувания]],
[[мъдруваният]],
[[мъдрувана]],
[[мъдруваната]],
[[мъдрувано]],
[[мъдруваното]],
[[мъдрувани]],
[[мъдруваните]],
[[мъдруващ]],
[[мъдруващия]],
[[мъдруващият]],
[[мъдруваща]],
[[мъдруващата]],
[[мъдруващо]],
[[мъдруващото]],
[[мъдруващи]],
[[мъдруващите]],
[[мъдрувайки]],
[[мъдрувал съм]],
[[мъдрувала съм]],
[[мъдрувало съм]],
[[мъдрували сме]],
[[мъдрувал си]],
[[мъдрувала си]],
[[мъдрувало си]],
[[мъдрували сте]],
[[мъдрувал е]],
[[мъдрувала е]],
[[мъдрувало е]],
[[мъдрували са]],
[[бях мъдрувал]],
[[бях мъдрувала]],
[[бях мъдрувало]],
[[бяхме мъдрували]],
[[беше мъдрувал]],
[[беше мъдрувала]],
[[беше мъдрувало]],
[[бяхте мъдрували]],
[[бяха мъдрували]],
[[ще мъдрувам]],
[[ще мъдруваме]],
[[ще мъдруваш]],
[[ще мъдрувате]],
[[ще мъдрува]],
[[ще мъдруват]],
[[ще съм мъдрувал]],
[[ще съм мъдрувала]],
[[ще съм мъдрувало]],
[[ще сме мъдрували]],
[[ще си мъдрувал]],
[[ще си мъдрувала]],
[[ще си мъдрувало]],
[[ще сте мъдрували]],
[[ще е мъдрувал]],
[[ще е мъдрувала]],
[[ще е мъдрувало]],
[[ще са мъдрували]],
[[щях да мъдрувам]],
[[щяхме да мъдруваме]],
[[щеше да мъдруваш]],
[[щяхте да мъдрувате]],
[[щеше да мъдрува]],
[[щяха да мъдруват]],
[[щях да съм мъдрувал]],
[[щях да съм мъдрувала]],
[[щях да съм мъдрувало]],
[[щяхме да сме мъдрували]],
[[щеше да си мъдрувал]],
[[щеше да си мъдрувала]],
[[щеше да си мъдрувало]],
[[щяхте да сте мъдрували]],
[[щеше да е мъдрувал]],
[[щеше да е мъдрувала]],
[[щеше да е мъдрувало]],
[[щяха да са мъдрували]],
[[бил съм мъдрувал]],
[[била съм мъдрувала]],
[[било съм мъдрувало]],
[[били сме мъдрували]],
[[бил си мъдрувал]],
[[била си мъдрувала]],
[[било си мъдрувало]],
[[били сте мъдрували]],
[[бил е мъдрувал]],
[[била е мъдрувала]],
[[било е мъдрувало]],
[[били са мъдрували]],
[[щял съм да мъдрувам]],
[[щяла съм да мъдрувам]],
[[щяло съм да мъдрувам]],
[[щели сме да мъдруваме]],
[[щял си да мъдруваш]],
[[щяла си да мъдруваш]],
[[щяло си да мъдруваш]],
[[щели сте да мъдрувате]],
[[щял да мъдрува]],
[[щяла да мъдрува]],
[[щяло да мъдрува]],
[[щели да мъдруват]],
[[щял е да мъдрува]],
[[щяла е да мъдрува]],
[[щяло е да мъдрува]],
[[щели са да мъдруват]],
[[щял съм да съм мъдрувал]],
[[щяла съм да съм мъдрувала]],
[[щяло съм да съм мъдрувало]],
[[щели сме да сме мъдрували]],
[[щял си да си мъдрувал]],
[[щяла си да си мъдрувала]],
[[щяло си да си мъдрувало]],
[[щели сте да сте мъдрували]],
[[щял да е мъдрувал]],
[[щяла да е мъдрувала]],
[[щяло да е мъдрувало]],
[[щели да са мъдрували]],
[[щял е да е мъдрувал]],
[[щяла е да е мъдрувала]],
[[щяло е да е мъдрувало]],
[[щели са да са мъдрували]],
[[бих мъдрувал]],
[[бих мъдрувала]],
[[бих мъдрувало]],
[[бихме мъдрували]],
[[би мъдрувал]],
[[би мъдрувала]],
[[би мъдрувало]],
[[бихте мъдрували]],
[[биха мъдрували]],
}}</text>
      <sha1>5ouqvow7su1kw1rc3mx4nh2ria2xskf</sha1>
    </revision>
  </page>
  <page>
    <title>Шаблон:Словоформи/мъдря</title>
    <ns>10</ns>
    <id>438566</id>
    <revision>
      <id>470548</id>
      <timestamp>2005-05-07T14:17:13Z</timestamp>
      <contributor>
        <username>Bgbot</username>
        <id>83</id>
      </contributor>
      <comment>Борислав: Шаблон със словоформи</comment>
      <model>wikitext</model>
      <format>text/x-wiki</format>
      <text bytes="19620" xml:space="preserve">{{Шаблон:Словоформи/Глагол|
  ОСНОВНА ФОРМА = мъдря
| СЕГ.ВР., 1Л., ЕД.Ч. = мъд·ря
| СЕГ.ВР., 1Л., МН.Ч. = мъд·рим
| СЕГ.ВР., 2Л., ЕД.Ч. = мъд·риш
| СЕГ.ВР., 2Л., МН.Ч. = мъд·ри·те
| СЕГ.ВР., 3Л., ЕД.Ч. = мъд·ри
| СЕГ.ВР., 3Л., МН.Ч. = мъд·рят
| МИН.СВ.ВР., 1Л., ЕД.Ч. = мъд·рих
| МИН.СВ.ВР., 1Л., МН.Ч. = мъд·рих·ме
| МИН.СВ.ВР., 2Л., ЕД.Ч. = мъд·ри
| МИН.СВ.ВР., 2Л., МН.Ч. = мъд·рих·те
| МИН.СВ.ВР., 3Л., ЕД.Ч. = мъд·ри
| МИН.СВ.ВР., 3Л., МН.Ч. = мъд·ри·ха
| МИН.НЕСВ.ВР., 1Л., ЕД.Ч. = мъд·рех
| МИН.НЕСВ.ВР., 1Л., МН.Ч. = мъд·рех·ме
| МИН.НЕСВ.ВР., 2Л., ЕД.Ч. = мъд·ре·ше
| МИН.НЕСВ.ВР., 2Л., МН.Ч. = мъд·рех·те
| МИН.НЕСВ.ВР., 3Л., ЕД.Ч. = мъд·ре·ше
| МИН.НЕСВ.ВР., 3Л., МН.Ч. = мъд·ре·ха
| МИН.НЕОПР.ВР., 1Л., ЕД.Ч., М.Р. = мъдрил съм
| МИН.НЕОПР.ВР., 1Л., ЕД.Ч., Ж.Р. = мъдрила съм
| МИН.НЕОПР.ВР., 1Л., ЕД.Ч., СР.Р. = мъдрило съм
| МИН.НЕОПР.ВР., 1Л., МН.Ч. = мъдрили сме
| МИН.НЕОПР.ВР., 2Л., ЕД.Ч., М.Р. = мъдрил си
| МИН.НЕОПР.ВР., 2Л., ЕД.Ч., Ж.Р. = мъдрила си
| МИН.НЕОПР.ВР., 2Л., ЕД.Ч., СР.Р. = мъдрило си
| МИН.НЕОПР.ВР., 2Л., МН.Ч. = мъдрили сте
| МИН.НЕОПР.ВР., 3Л., ЕД.Ч., М.Р. = мъдрил е
| МИН.НЕОПР.ВР., 3Л., ЕД.Ч., Ж.Р. = мъдрила е
| МИН.НЕОПР.ВР., 3Л., ЕД.Ч., СР.Р. = мъдрило е
| МИН.НЕОПР.ВР., 3Л., МН.Ч. = мъдрили са
| МИН.ПРЕД.ВР., 1Л., ЕД.Ч., М.Р. = бях мъдрил
| МИН.ПРЕД.ВР., 1Л., ЕД.Ч., Ж.Р. = бях мъдрила
| МИН.ПРЕД.ВР., 1Л., ЕД.Ч., СР.Р. = бях мъдрило
| МИН.ПРЕД.ВР., 1Л., МН.Ч. = бяхме мъдрили
| МИН.ПРЕД.ВР., 2Л., ЕД.Ч., М.Р. = беше мъдрил
| МИН.ПРЕД.ВР., 2Л., ЕД.Ч., Ж.Р. = беше мъдрила
| МИН.ПРЕД.ВР., 2Л., ЕД.Ч., СР.Р. = беше мъдрило
| МИН.ПРЕД.ВР., 2Л., МН.Ч. = бяхте мъдрили
| МИН.ПРЕД.ВР., 3Л., ЕД.Ч., М.Р. = беше мъдрил
| МИН.ПРЕД.ВР., 3Л., ЕД.Ч., Ж.Р. = беше мъдрила
| МИН.ПРЕД.ВР., 3Л., ЕД.Ч., СР.Р. = беше мъдрило
| МИН.ПРЕД.ВР., 3Л., МН.Ч. = бяха мъдрили
| БЪД.ВР., 1Л., ЕД.Ч. = ще мъдря
| БЪД.ВР., 1Л., МН.Ч. = ще мъдрим
| БЪД.ВР., 2Л., ЕД.Ч. = ще мъдриш
| БЪД.ВР., 2Л., МН.Ч. = ще мъдрите
| БЪД.ВР., 3Л., ЕД.Ч. = ще мъдри
| БЪД.ВР., 3Л., МН.Ч. = ще мъдрят
| БЪД.ПРЕД.ВР., 1Л., ЕД.Ч., М.Р. = ще съм мъдрил
| БЪД.ПРЕД.ВР., 1Л., ЕД.Ч., Ж.Р. = ще съм мъдрила
| БЪД.ПРЕД.ВР., 1Л., ЕД.Ч., СР.Р. = ще съм мъдрило
| БЪД.ПРЕД.ВР., 1Л., МН.Ч. = ще сме мъдрили
| БЪД.ПРЕД.ВР., 2Л., ЕД.Ч., М.Р. = ще си мъдрил
| БЪД.ПРЕД.ВР., 2Л., ЕД.Ч., Ж.Р. = ще си мъдрила
| БЪД.ПРЕД.ВР., 2Л., ЕД.Ч., СР.Р. = ще си мъдрило
| БЪД.ПРЕД.ВР., 2Л., МН.Ч. = ще сте мъдрили
| БЪД.ПРЕД.ВР., 3Л., ЕД.Ч., М.Р. = ще е мъдрил
| БЪД.ПРЕД.ВР., 3Л., ЕД.Ч., Ж.Р. = ще е мъдрила
| БЪД.ПРЕД.ВР., 3Л., ЕД.Ч., СР.Р. = ще е мъдрило
| БЪД.ПРЕД.ВР., 3Л., МН.Ч. = ще са мъдрили
| БЪД.ВР. В МИН., 1Л., ЕД.Ч. = щях да мъдря
| БЪД.ВР. В МИН., 1Л., МН.Ч. = щяхме да мъдрим
| БЪД.ВР. В МИН., 2Л., ЕД.Ч. = щеше да мъдриш
| БЪД.ВР. В МИН., 2Л., МН.Ч. = щяхте да мъдрите
| БЪД.ВР. В МИН., 3Л., ЕД.Ч. = щеше да мъдри
| БЪД.ВР. В МИН., 3Л., МН.Ч. = щяха да мъдрят
| БЪД.ПРЕД.ВР. В МИН., 1Л., ЕД.Ч., М.Р. = щях да съм мъдрил
| БЪД.ПРЕД.ВР. В МИН., 1Л., ЕД.Ч., Ж.Р. = щях да съм мъдрила
| БЪД.ПРЕД.ВР. В МИН., 1Л., ЕД.Ч., СР.Р. = щях да съм мъдрило
| БЪД.ПРЕД.ВР. В МИН., 1Л., МН.Ч. = щяхме да сме мъдрили
| БЪД.ПРЕД.ВР. В МИН., 2Л., ЕД.Ч., М.Р. = щеше да си мъдрил
| БЪД.ПРЕД.ВР. В МИН., 2Л., ЕД.Ч., Ж.Р. = щеше да си мъдрила
| БЪД.ПРЕД.ВР. В МИН., 2Л., ЕД.Ч., СР.Р. = щеше да си мъдрило
| БЪД.ПРЕД.ВР. В МИН., 2Л., МН.Ч. = щяхте да сте мъдрили
| БЪД.ПРЕД.ВР. В МИН., 3Л., ЕД.Ч., М.Р. = щеше да е мъдрил
| БЪД.ПРЕД.ВР. В МИН., 3Л., ЕД.Ч., Ж.Р. = щеше да е мъдрила
| БЪД.ПРЕД.ВР. В МИН., 3Л., ЕД.Ч., СР.Р. = щеше да е мъдрило
| БЪД.ПРЕД.ВР. В МИН., 3Л., МН.Ч. = щяха да са мъдрили
| ПР.НАКЛ., СЕГ.ВР., 1Л., ЕД.Ч., М.Р. = мъдрел съм
| ПР.НАКЛ., СЕГ.ВР., 1Л., ЕД.Ч., Ж.Р. = мъдрела съм
| ПР.НАКЛ., СЕГ.ВР., 1Л., ЕД.Ч., СР.Р. = мъдрело съм
| ПР.НАКЛ., СЕГ.ВР., 1Л., МН.Ч. = мъдрели сме
| ПР.НАКЛ., СЕГ.ВР., 2Л., ЕД.Ч., М.Р. = мъдрел си
| ПР.НАКЛ., СЕГ.ВР., 2Л., ЕД.Ч., Ж.Р. = мъдрела си
| ПР.НАКЛ., СЕГ.ВР., 2Л., ЕД.Ч., СР.Р. = мъдрело си
| ПР.НАКЛ., СЕГ.ВР., 2Л., МН.Ч. = мъдрели сте
| ПР.НАКЛ., СЕГ.ВР., 3Л., ЕД.Ч., М.Р. = мъдрел (е)
| ПР.НАКЛ., СЕГ.ВР., 3Л., ЕД.Ч., Ж.Р. = мъдрела (е)
| ПР.НАКЛ., СЕГ.ВР., 3Л., ЕД.Ч., СР.Р. = мъдрело (е)
| ПР.НАКЛ., СЕГ.ВР., 3Л., МН.Ч. = мъдрели (са)
| ПР.НАКЛ., МИН.СВ.ВР., 1Л., ЕД.Ч., М.Р. = мъдрил съм
| ПР.НАКЛ., МИН.СВ.ВР., 1Л., ЕД.Ч., Ж.Р. = мъдрила съм
| ПР.НАКЛ., МИН.СВ.ВР., 1Л., ЕД.Ч., СР.Р. = мъдрило съм
| ПР.НАКЛ., МИН.СВ.ВР., 1Л., МН.Ч. = мъдрили сме
| ПР.НАКЛ., МИН.СВ.ВР., 2Л., ЕД.Ч., М.Р. = мъдрил си
| ПР.НАКЛ., МИН.СВ.ВР., 2Л., ЕД.Ч., Ж.Р. = мъдрила си
| ПР.НАКЛ., МИН.СВ.ВР., 2Л., ЕД.Ч., СР.Р. = мъдрило си
| ПР.НАКЛ., МИН.СВ.ВР., 2Л., МН.Ч. = мъдрили сте
| ПР.НАКЛ., МИН.СВ.ВР., 3Л., ЕД.Ч., М.Р. = мъдрил (е)
| ПР.НАКЛ., МИН.СВ.ВР., 3Л., ЕД.Ч., Ж.Р. = мъдрила (е)
| ПР.НАКЛ., МИН.СВ.ВР., 3Л., ЕД.Ч., СР.Р. = мъдрило (е)
| ПР.НАКЛ., МИН.СВ.ВР., 3Л., МН.Ч. = мъдрили (са)
| ПР.НАКЛ., МИН.НЕОПР.ВР., 1Л., ЕД.Ч., М.Р. = бил съм мъдрил
| ПР.НАКЛ., МИН.НЕОПР.ВР., 1Л., ЕД.Ч., Ж.Р. = била съм мъдрила
| ПР.НАКЛ., МИН.НЕОПР.ВР., 1Л., ЕД.Ч., СР.Р. = било съм мъдрило
| ПР.НАКЛ., МИН.НЕОПР.ВР., 1Л., МН.Ч. = били сме мъдрили
| ПР.НАКЛ., МИН.НЕОПР.ВР., 2Л., ЕД.Ч., М.Р. = бил си мъдрил
| ПР.НАКЛ., МИН.НЕОПР.ВР., 2Л., ЕД.Ч., Ж.Р. = била си мъдрила
| ПР.НАКЛ., МИН.НЕОПР.ВР., 2Л., ЕД.Ч., СР.Р. = било си мъдрило
| ПР.НАКЛ., МИН.НЕОПР.ВР., 2Л., МН.Ч. = били сте мъдрили
| ПР.НАКЛ., МИН.НЕОПР.ВР., 3Л., ЕД.Ч., М.Р. = бил (е) мъдрил
| ПР.НАКЛ., МИН.НЕОПР.ВР., 3Л., ЕД.Ч., Ж.Р. = била (е) мъдрила
| ПР.НАКЛ., МИН.НЕОПР.ВР., 3Л., ЕД.Ч., СР.Р. = било (е) мъдрило
| ПР.НАКЛ., МИН.НЕОПР.ВР., 3Л., МН.Ч. = били (са) мъдрили
| ПР.НАКЛ., БЪД.ВР., 1Л., ЕД.Ч., М.Р. = щял съм да мъдря
| ПР.НАКЛ., БЪД.ВР., 1Л., ЕД.Ч., Ж.Р. = щяла съм да мъдря
| ПР.НАКЛ., БЪД.ВР., 1Л., ЕД.Ч., СР.Р. = щяло съм да мъдря
| ПР.НАКЛ., БЪД.ВР., 1Л., МН.Ч. = щели сме да мъдрим
| ПР.НАКЛ., БЪД.ВР., 2Л., ЕД.Ч., М.Р. = щял си да мъдриш
| ПР.НАКЛ., БЪД.ВР., 2Л., ЕД.Ч., Ж.Р. = щяла си да мъдриш
| ПР.НАКЛ., БЪД.ВР., 2Л., ЕД.Ч., СР.Р. = щяло си да мъдриш
| ПР.НАКЛ., БЪД.ВР., 2Л., МН.Ч. = щели сте да мъдрите
| ПР.НАКЛ., БЪД.ВР., 3Л., ЕД.Ч., М.Р. = щял (е) да мъдри
| ПР.НАКЛ., БЪД.ВР., 3Л., ЕД.Ч., Ж.Р. = щяла (е) да мъдри
| ПР.НАКЛ., БЪД.ВР., 3Л., ЕД.Ч., СР.Р. = щяло (е) да мъдри
| ПР.НАКЛ., БЪД.ВР., 3Л., МН.Ч. = щели (са) да мъдрят
| ПР.НАКЛ., БЪД.ПРЕД.ВР., 1Л., ЕД.Ч., М.Р. = щял съм да съм мъдрил
| ПР.НАКЛ., БЪД.ПРЕД.ВР., 1Л., ЕД.Ч., Ж.Р. = щяла съм да съм мъдрила
| ПР.НАКЛ., БЪД.ПРЕД.ВР., 1Л., ЕД.Ч., СР.Р. = щяло съм да съм мъдрило
| ПР.НАКЛ., БЪД.ПРЕД.ВР., 1Л., МН.Ч. = щели сме да сме мъдрили
| ПР.НАКЛ., БЪД.ПРЕД.ВР., 2Л., ЕД.Ч., М.Р. = щял си да си мъдрил
| ПР.НАКЛ., БЪД.ПРЕД.ВР., 2Л., ЕД.Ч., Ж.Р. = щяла си да си мъдрила
| ПР.НАКЛ., БЪД.ПРЕД.ВР., 2Л., ЕД.Ч., СР.Р. = щяло си да си мъдрило
| ПР.НАКЛ., БЪД.ПРЕД.ВР., 2Л., МН.Ч. = щели сте да сте мъдрили
| ПР.НАКЛ., БЪД.ПРЕД.ВР., 3Л., ЕД.Ч., М.Р. = щял (е) да е мъдрил
| ПР.НАКЛ., БЪД.ПРЕД.ВР., 3Л., ЕД.Ч., Ж.Р. = щяла (е) да е мъдрила
| ПР.НАКЛ., БЪД.ПРЕД.ВР., 3Л., ЕД.Ч., СР.Р. = щяло (е) да е мъдрило
| ПР.НАКЛ., БЪД.ПРЕД.ВР., 3Л., МН.Ч. = щели (са) да са мъдрили
| УСЛОВНО НАКЛОНЕНИЕ, 1Л., ЕД.Ч., М.Р. = бих мъдрил
| УСЛОВНО НАКЛОНЕНИЕ, 1Л., ЕД.Ч., Ж.Р. = бих мъдрила
| УСЛОВНО НАКЛОНЕНИЕ, 1Л., ЕД.Ч., СР.Р. = бих мъдрило
| УСЛОВНО НАКЛОНЕНИЕ, 1Л., МН.Ч. = бихме мъдрили
| УСЛОВНО НАКЛОНЕНИЕ, 2Л., ЕД.Ч., М.Р. = би мъдрил
| УСЛОВНО НАКЛОНЕНИЕ, 2Л., ЕД.Ч., Ж.Р. = би мъдрила
| УСЛОВНО НАКЛОНЕНИЕ, 2Л., ЕД.Ч., СР.Р. = би мъдрило
| УСЛОВНО НАКЛОНЕНИЕ, 2Л., МН.Ч. = бихте мъдрили
| УСЛОВНО НАКЛОНЕНИЕ, 3Л., ЕД.Ч., М.Р. = би мъдрил
| УСЛОВНО НАКЛОНЕНИЕ, 3Л., ЕД.Ч., Ж.Р. = би мъдрила
| УСЛОВНО НАКЛОНЕНИЕ, 3Л., ЕД.Ч., СР.Р. = би мъдрило
| УСЛОВНО НАКЛОНЕНИЕ, 3Л., МН.Ч. = биха мъдрили
| ПОВЕЛИТЕЛНО НАКЛОНЕНИЕ, ЕД.Ч. = мъд·ри
| ПОВЕЛИТЕЛНО НАКЛОНЕНИЕ, МН.Ч. = мъд·ре·те
| МИН.СТРАД.ПРИЧ. М.Р. = мъд·рен
| МИН.СТРАД.ПРИЧ. М.Р. НЕПЪЛЕН ЧЛЕН = мъд·ре·ния
| МИН.СТРАД.ПРИЧ. М.Р. ПЪЛЕН ЧЛЕН = мъд·ре·ни·ят
| МИН.СТРАД.ПРИЧ. Ж.Р. = мъд·ре·на
| МИН.СТРАД.ПРИЧ. Ж.Р. ЧЛЕН = мъд·ре·на·та
| МИН.СТРАД.ПРИЧ. СР.Р. = мъд·ре·но
| МИН.СТРАД.ПРИЧ. СР.Р. ЧЛЕН = мъд·ре·но·то
| МИН.СТРАД.ПРИЧ. МН.Ч. = мъд·ре·ни
| МИН.СТРАД.ПРИЧ. МН.Ч. ЧЛЕН = мъд·ре·ни·те
| МИН.ДЕЯТ.СВ.ПРИЧ. М.Р. = мъд·рил
| МИН.ДЕЯТ.СВ.ПРИЧ. М.Р. НЕПЪЛЕН ЧЛЕН = мъд·ри·лия
| МИН.ДЕЯТ.СВ.ПРИЧ. М.Р. ПЪЛЕН ЧЛЕН = мъд·ри·ли·ят
| МИН.ДЕЯТ.СВ.ПРИЧ. Ж.Р. = мъд·ри·ла
| МИН.ДЕЯТ.СВ.ПРИЧ. Ж.Р. ЧЛЕН = мъд·ри·ла·та
| МИН.ДЕЯТ.СВ.ПРИЧ. СР.Р. = мъд·ри·ло
| МИН.ДЕЯТ.СВ.ПРИЧ. СР.Р. ЧЛЕН = мъд·ри·ло·то
| МИН.ДЕЯТ.СВ.ПРИЧ. МН.Ч. = мъд·ри·ли
| МИН.ДЕЯТ.СВ.ПРИЧ. МН.Ч. ЧЛЕН = мъд·ри·ли·те
| МИН.ДЕЯТ.НЕСВ.ПРИЧ. М.Р. = мъд·рел
| МИН.ДЕЯТ.НЕСВ.ПРИЧ. М.Р. НЕПЪЛЕН ЧЛЕН = мъд·ре·лия
| МИН.ДЕЯТ.НЕСВ.ПРИЧ. М.Р. ПЪЛЕН ЧЛЕН = мъд·ре·ли·ят
| МИН.ДЕЯТ.НЕСВ.ПРИЧ. Ж.Р. = мъд·ре·ла
| МИН.ДЕЯТ.НЕСВ.ПРИЧ. Ж.Р. ЧЛЕН = мъд·ре·ла·та
| МИН.ДЕЯТ.НЕСВ.ПРИЧ. СР.Р. = мъд·ре·ло
| МИН.ДЕЯТ.НЕСВ.ПРИЧ. СР.Р. ЧЛЕН = мъд·ре·ло·то
| МИН.ДЕЯТ.НЕСВ.ПРИЧ. МН.Ч. = мъд·ре·ли
| МИН.ДЕЯТ.НЕСВ.ПРИЧ. МН.Ч. ЧЛЕН = мъд·ре·ли·те
| СЕГ.ДЕЯТ.ПРИЧ. М.Р. = мъд·рещ
| СЕГ.ДЕЯТ.ПРИЧ. М.Р. НЕПЪЛЕН ЧЛЕН = мъд·ре·щия
| СЕГ.ДЕЯТ.ПРИЧ. М.Р. ПЪЛЕН ЧЛЕН = мъд·ре·щи·ят
| СЕГ.ДЕЯТ.ПРИЧ. Ж.Р. = мъд·ре·ща
| СЕГ.ДЕЯТ.ПРИЧ. Ж.Р. ЧЛЕН = мъд·ре·ща·та
| СЕГ.ДЕЯТ.ПРИЧ. СР.Р. = мъд·ре·що
| СЕГ.ДЕЯТ.ПРИЧ. СР.Р. ЧЛЕН = мъд·ре·що·то
| СЕГ.ДЕЯТ.ПРИЧ. МН.Ч. = мъд·ре·щи
| СЕГ.ДЕЯТ.ПРИЧ. МН.Ч. ЧЛЕН = мъд·ре·щи·те
| ДЕЕПРИЧАСТИЕ = мъд·рей·ки
| СКРИТИ ПРЕПРАТКИ = 
[[мъдря]],
[[мъдриш]],
[[мъдри]],
[[мъдрим]],
[[мъдрите]],
[[мъдрят]],
[[мъдрих]],
[[мъдрихме]],
[[мъдрихте]],
[[мъдриха]],
[[мъдрех]],
[[мъдреше]],
[[мъдрехме]],
[[мъдрехте]],
[[мъдреха]],
[[мъдрете]],
[[мъдрил]],
[[мъдрилия]],
[[мъдрилият]],
[[мъдрила]],
[[мъдрилата]],
[[мъдрило]],
[[мъдрилото]],
[[мъдрили]],
[[мъдрилите]],
[[мъдрел]],
[[мъдрелия]],
[[мъдрелият]],
[[мъдрела]],
[[мъдрелата]],
[[мъдрело]],
[[мъдрелото]],
[[мъдрели]],
[[мъдрелите]],
[[мъдрен]],
[[мъдрения]],
[[мъдреният]],
[[мъдрена]],
[[мъдрената]],
[[мъдрено]],
[[мъдреното]],
[[мъдрени]],
[[мъдрените]],
[[мъдрещ]],
[[мъдрещия]],
[[мъдрещият]],
[[мъдреща]],
[[мъдрещата]],
[[мъдрещо]],
[[мъдрещото]],
[[мъдрещи]],
[[мъдрещите]],
[[мъдрейки]],
[[мъдрил съм]],
[[мъдрила съм]],
[[мъдрило съм]],
[[мъдрили сме]],
[[мъдрил си]],
[[мъдрила си]],
[[мъдрило си]],
[[мъдрили сте]],
[[мъдрил е]],
[[мъдрила е]],
[[мъдрило е]],
[[мъдрили са]],
[[бях мъдрил]],
[[бях мъдрила]],
[[бях мъдрило]],
[[бяхме мъдрили]],
[[беше мъдрил]],
[[беше мъдрила]],
[[беше мъдрило]],
[[бяхте мъдрили]],
[[бяха мъдрили]],
[[ще мъдря]],
[[ще мъдрим]],
[[ще мъдриш]],
[[ще мъдрите]],
[[ще мъдри]],
[[ще мъдрят]],
[[ще съм мъдрил]],
[[ще съм мъдрила]],
[[ще съм мъдрило]],
[[ще сме мъдрили]],
[[ще си мъдрил]],
[[ще си мъдрила]],
[[ще си мъдрило]],
[[ще сте мъдрили]],
[[ще е мъдрил]],
[[ще е мъдрила]],
[[ще е мъдрило]],
[[ще са мъдрили]],
[[щях да мъдря]],
[[щяхме да мъдрим]],
[[щеше да мъдриш]],
[[щяхте да мъдрите]],
[[щеше да мъдри]],
[[щяха да мъдрят]],
[[щях да съм мъдрил]],
[[щях да съм мъдрила]],
[[щях да съм мъдрило]],
[[щяхме да сме мъдрили]],
[[щеше да си мъдрил]],
[[щеше да си мъдрила]],
[[щеше да си мъдрило]],
[[щяхте да сте мъдрили]],
[[щеше да е мъдрил]],
[[щеше да е мъдрила]],
[[щеше да е мъдрило]],
[[щяха да са мъдрили]],
[[мъдрел съм]],
[[мъдрела съм]],
[[мъдрело съм]],
[[мъдрели сме]],
[[мъдрел си]],
[[мъдрела си]],
[[мъдрело си]],
[[мъдрели сте]],
[[мъдрел е]],
[[мъдрела е]],
[[мъдрело е]],
[[мъдрели са]],
[[бил съм мъдрил]],
[[била съм мъдрила]],
[[било съм мъдрило]],
[[били сме мъдрили]],
[[бил си мъдрил]],
[[била си мъдрила]],
[[било си мъдрило]],
[[били сте мъдрили]],
[[бил е мъдрил]],
[[била е мъдрила]],
[[било е мъдрило]],
[[били са мъдрили]],
[[щял съм да мъдря]],
[[щяла съм да мъдря]],
[[щяло съм да мъдря]],
[[щели сме да мъдрим]],
[[щял си да мъдриш]],
[[щяла си да мъдриш]],
[[щяло си да мъдриш]],
[[щели сте да мъдрите]],
[[щял да мъдри]],
[[щяла да мъдри]],
[[щяло да мъдри]],
[[щели да мъдрят]],
[[щял е да мъдри]],
[[щяла е да мъдри]],
[[щяло е да мъдри]],
[[щели са да мъдрят]],
[[щял съм да съм мъдрил]],
[[щяла съм да съм мъдрила]],
[[щяло съм да съм мъдрило]],
[[щели сме да сме мъдрили]],
[[щял си да си мъдрил]],
[[щяла си да си мъдрила]],
[[щяло си да си мъдрило]],
[[щели сте да сте мъдрили]],
[[щял да е мъдрил]],
[[щяла да е мъдрила]],
[[щяло да е мъдрило]],
[[щели да са мъдрили]],
[[щял е да е мъдрил]],
[[щяла е да е мъдрила]],
[[щяло е да е мъдрило]],
[[щели са да са мъдрили]],
[[бих мъдрил]],
[[бих мъдрила]],
[[бих мъдрило]],
[[бихме мъдрили]],
[[би мъдрил]],
[[би мъдрила]],
[[би мъдрило]],
[[бихте мъдрили]],
[[биха мъдрили]],
}}</text>
      <sha1>5l8evlpkjdhokobnsmeuno6rty6660n</sha1>
    </revision>
  </page>
  <page>
    <title>Шаблон:Словоформи/мъжделея</title>
    <ns>10</ns>
    <id>403036</id>
    <revision>
      <id>435033</id>
      <parentid>10633</parentid>
      <timestamp>2005-05-06T21:54:58Z</timestamp>
      <contributor>
        <username>Bgbot</username>
        <id>83</id>
      </contributor>
      <comment>Борислав: Шаблон със словоформи</comment>
      <model>wikitext</model>
      <format>text/x-wiki</format>
      <text bytes="21576" xml:space="preserve">{{Шаблон:Словоформи/Глагол|
  ОСНОВНА ФОРМА = мъжделея
| СЕГ.ВР., 1Л., ЕД.Ч. = мъж·де·лея
| СЕГ.ВР., 1Л., МН.Ч. = мъж·де·ле·ем
| СЕГ.ВР., 2Л., ЕД.Ч. = мъж·де·ле·еш
| СЕГ.ВР., 2Л., МН.Ч. = мъж·де·ле·е·те
| СЕГ.ВР., 3Л., ЕД.Ч. = мъж·де·лее
| СЕГ.ВР., 3Л., МН.Ч. = мъж·де·ле·ят
| МИН.СВ.ВР., 1Л., ЕД.Ч. = мъж·де·лях
| МИН.СВ.ВР., 1Л., МН.Ч. = мъж·де·лях·ме
| МИН.СВ.ВР., 2Л., ЕД.Ч. = мъж·де·ля
| МИН.СВ.ВР., 2Л., МН.Ч. = мъж·де·лях·те
| МИН.СВ.ВР., 3Л., ЕД.Ч. = мъж·де·ля
| МИН.СВ.ВР., 3Л., МН.Ч. = мъж·де·ля·ха
| МИН.НЕСВ.ВР., 1Л., ЕД.Ч. = мъж·де·ле·ех
| МИН.НЕСВ.ВР., 1Л., МН.Ч. = мъж·де·ле·ех·ме
| МИН.НЕСВ.ВР., 2Л., ЕД.Ч. = мъж·де·ле·е·ше
| МИН.НЕСВ.ВР., 2Л., МН.Ч. = мъж·де·ле·ех·те
| МИН.НЕСВ.ВР., 3Л., ЕД.Ч. = мъж·де·ле·е·ше
| МИН.НЕСВ.ВР., 3Л., МН.Ч. = мъж·де·ле·е·ха
| МИН.НЕОПР.ВР., 1Л., ЕД.Ч., М.Р. = мъжделял съм
| МИН.НЕОПР.ВР., 1Л., ЕД.Ч., Ж.Р. = мъжделяла съм
| МИН.НЕОПР.ВР., 1Л., ЕД.Ч., СР.Р. = мъжделяло съм
| МИН.НЕОПР.ВР., 1Л., МН.Ч. = мъжделели сме
| МИН.НЕОПР.ВР., 2Л., ЕД.Ч., М.Р. = мъжделял си
| МИН.НЕОПР.ВР., 2Л., ЕД.Ч., Ж.Р. = мъжделяла си
| МИН.НЕОПР.ВР., 2Л., ЕД.Ч., СР.Р. = мъжделяло си
| МИН.НЕОПР.ВР., 2Л., МН.Ч. = мъжделели сте
| МИН.НЕОПР.ВР., 3Л., ЕД.Ч., М.Р. = мъжделял е
| МИН.НЕОПР.ВР., 3Л., ЕД.Ч., Ж.Р. = мъжделяла е
| МИН.НЕОПР.ВР., 3Л., ЕД.Ч., СР.Р. = мъжделяло е
| МИН.НЕОПР.ВР., 3Л., МН.Ч. = мъжделели са
| МИН.ПРЕД.ВР., 1Л., ЕД.Ч., М.Р. = бях мъжделял
| МИН.ПРЕД.ВР., 1Л., ЕД.Ч., Ж.Р. = бях мъжделяла
| МИН.ПРЕД.ВР., 1Л., ЕД.Ч., СР.Р. = бях мъжделяло
| МИН.ПРЕД.ВР., 1Л., МН.Ч. = бяхме мъжделели
| МИН.ПРЕД.ВР., 2Л., ЕД.Ч., М.Р. = беше мъжделял
| МИН.ПРЕД.ВР., 2Л., ЕД.Ч., Ж.Р. = беше мъжделяла
| МИН.ПРЕД.ВР., 2Л., ЕД.Ч., СР.Р. = беше мъжделяло
| МИН.ПРЕД.ВР., 2Л., МН.Ч. = бяхте мъжделели
| МИН.ПРЕД.ВР., 3Л., ЕД.Ч., М.Р. = беше мъжделял
| МИН.ПРЕД.ВР., 3Л., ЕД.Ч., Ж.Р. = беше мъжделяла
| МИН.ПРЕД.ВР., 3Л., ЕД.Ч., СР.Р. = беше мъжделяло
| МИН.ПРЕД.ВР., 3Л., МН.Ч. = бяха мъжделели
| БЪД.ВР., 1Л., ЕД.Ч. = ще мъжделея
| БЪД.ВР., 1Л., МН.Ч. = ще мъжделеем
| БЪД.ВР., 2Л., ЕД.Ч. = ще мъжделееш
| БЪД.ВР., 2Л., МН.Ч. = ще мъжделеете
| БЪД.ВР., 3Л., ЕД.Ч. = ще мъжделее
| БЪД.ВР., 3Л., МН.Ч. = ще мъжделеят
| БЪД.ПРЕД.ВР., 1Л., ЕД.Ч., М.Р. = ще съм мъжделял
| БЪД.ПРЕД.ВР., 1Л., ЕД.Ч., Ж.Р. = ще съм мъжделяла
| БЪД.ПРЕД.ВР., 1Л., ЕД.Ч., СР.Р. = ще съм мъжделяло
| БЪД.ПРЕД.ВР., 1Л., МН.Ч. = ще сме мъжделели
| БЪД.ПРЕД.ВР., 2Л., ЕД.Ч., М.Р. = ще си мъжделял
| БЪД.ПРЕД.ВР., 2Л., ЕД.Ч., Ж.Р. = ще си мъжделяла
| БЪД.ПРЕД.ВР., 2Л., ЕД.Ч., СР.Р. = ще си мъжделяло
| БЪД.ПРЕД.ВР., 2Л., МН.Ч. = ще сте мъжделели
| БЪД.ПРЕД.ВР., 3Л., ЕД.Ч., М.Р. = ще е мъжделял
| БЪД.ПРЕД.ВР., 3Л., ЕД.Ч., Ж.Р. = ще е мъжделяла
| БЪД.ПРЕД.ВР., 3Л., ЕД.Ч., СР.Р. = ще е мъжделяло
| БЪД.ПРЕД.ВР., 3Л., МН.Ч. = ще са мъжделели
| БЪД.ВР. В МИН., 1Л., ЕД.Ч. = щях да мъжделея
| БЪД.ВР. В МИН., 1Л., МН.Ч. = щяхме да мъжделеем
| БЪД.ВР. В МИН., 2Л., ЕД.Ч. = щеше да мъжделееш
| БЪД.ВР. В МИН., 2Л., МН.Ч. = щяхте да мъжделеете
| БЪД.ВР. В МИН., 3Л., ЕД.Ч. = щеше да мъжделее
| БЪД.ВР. В МИН., 3Л., МН.Ч. = щяха да мъжделеят
| БЪД.ПРЕД.ВР. В МИН., 1Л., ЕД.Ч., М.Р. = щях да съм мъжделял
| БЪД.ПРЕД.ВР. В МИН., 1Л., ЕД.Ч., Ж.Р. = щях да съм мъжделяла
| БЪД.ПРЕД.ВР. В МИН., 1Л., ЕД.Ч., СР.Р. = щях да съм мъжделяло
| БЪД.ПРЕД.ВР. В МИН., 1Л., МН.Ч. = щяхме да сме мъжделели
| БЪД.ПРЕД.ВР. В МИН., 2Л., ЕД.Ч., М.Р. = щеше да си мъжделял
| БЪД.ПРЕД.ВР. В МИН., 2Л., ЕД.Ч., Ж.Р. = щеше да си мъжделяла
| БЪД.ПРЕД.ВР. В МИН., 2Л., ЕД.Ч., СР.Р. = щеше да си мъжделяло
| БЪД.ПРЕД.ВР. В МИН., 2Л., МН.Ч. = щяхте да сте мъжделели
| БЪД.ПРЕД.ВР. В МИН., 3Л., ЕД.Ч., М.Р. = щеше да е мъжделял
| БЪД.ПРЕД.ВР. В МИН., 3Л., ЕД.Ч., Ж.Р. = щеше да е мъжделяла
| БЪД.ПРЕД.ВР. В МИН., 3Л., ЕД.Ч., СР.Р. = щеше да е мъжделяло
| БЪД.ПРЕД.ВР. В МИН., 3Л., МН.Ч. = щяха да са мъжделели
| ПР.НАКЛ., СЕГ.ВР., 1Л., ЕД.Ч., М.Р. = мъжделеел съм
| ПР.НАКЛ., СЕГ.ВР., 1Л., ЕД.Ч., Ж.Р. = мъжделеела съм
| ПР.НАКЛ., СЕГ.ВР., 1Л., ЕД.Ч., СР.Р. = мъжделеело съм
| ПР.НАКЛ., СЕГ.ВР., 1Л., МН.Ч. = мъжделеели сме
| ПР.НАКЛ., СЕГ.ВР., 2Л., ЕД.Ч., М.Р. = мъжделеел си
| ПР.НАКЛ., СЕГ.ВР., 2Л., ЕД.Ч., Ж.Р. = мъжделеела си
| ПР.НАКЛ., СЕГ.ВР., 2Л., ЕД.Ч., СР.Р. = мъжделеело си
| ПР.НАКЛ., СЕГ.ВР., 2Л., МН.Ч. = мъжделеели сте
| ПР.НАКЛ., СЕГ.ВР., 3Л., ЕД.Ч., М.Р. = мъжделеел (е)
| ПР.НАКЛ., СЕГ.ВР., 3Л., ЕД.Ч., Ж.Р. = мъжделеела (е)
| ПР.НАКЛ., СЕГ.ВР., 3Л., ЕД.Ч., СР.Р. = мъжделеело (е)
| ПР.НАКЛ., СЕГ.ВР., 3Л., МН.Ч. = мъжделеели (са)
| ПР.НАКЛ., МИН.СВ.ВР., 1Л., ЕД.Ч., М.Р. = мъжделял съм
| ПР.НАКЛ., МИН.СВ.ВР., 1Л., ЕД.Ч., Ж.Р. = мъжделяла съм
| ПР.НАКЛ., МИН.СВ.ВР., 1Л., ЕД.Ч., СР.Р. = мъжделяло съм
| ПР.НАКЛ., МИН.СВ.ВР., 1Л., МН.Ч. = мъжделели сме
| ПР.НАКЛ., МИН.СВ.ВР., 2Л., ЕД.Ч., М.Р. = мъжделял си
| ПР.НАКЛ., МИН.СВ.ВР., 2Л., ЕД.Ч., Ж.Р. = мъжделяла си
| ПР.НАКЛ., МИН.СВ.ВР., 2Л., ЕД.Ч., СР.Р. = мъжделяло си
| ПР.НАКЛ., МИН.СВ.ВР., 2Л., МН.Ч. = мъжделели сте
| ПР.НАКЛ., МИН.СВ.ВР., 3Л., ЕД.Ч., М.Р. = мъжделял (е)
| ПР.НАКЛ., МИН.СВ.ВР., 3Л., ЕД.Ч., Ж.Р. = мъжделяла (е)
| ПР.НАКЛ., МИН.СВ.ВР., 3Л., ЕД.Ч., СР.Р. = мъжделяло (е)
| ПР.НАКЛ., МИН.СВ.ВР., 3Л., МН.Ч. = мъжделели (са)
| ПР.НАКЛ., МИН.НЕОПР.ВР., 1Л., ЕД.Ч., М.Р. = бил съм мъжделял
| ПР.НАКЛ., МИН.НЕОПР.ВР., 1Л., ЕД.Ч., Ж.Р. = била съм мъжделяла
| ПР.НАКЛ., МИН.НЕОПР.ВР., 1Л., ЕД.Ч., СР.Р. = било съм мъжделяло
| ПР.НАКЛ., МИН.НЕОПР.ВР., 1Л., МН.Ч. = били сме мъжделели
| ПР.НАКЛ., МИН.НЕОПР.ВР., 2Л., ЕД.Ч., М.Р. = бил си мъжделял
| ПР.НАКЛ., МИН.НЕОПР.ВР., 2Л., ЕД.Ч., Ж.Р. = била си мъжделяла
| ПР.НАКЛ., МИН.НЕОПР.ВР., 2Л., ЕД.Ч., СР.Р. = било си мъжделяло
| ПР.НАКЛ., МИН.НЕОПР.ВР., 2Л., МН.Ч. = били сте мъжделели
| ПР.НАКЛ., МИН.НЕОПР.ВР., 3Л., ЕД.Ч., М.Р. = бил (е) мъжделял
| ПР.НАКЛ., МИН.НЕОПР.ВР., 3Л., ЕД.Ч., Ж.Р. = била (е) мъжделяла
| ПР.НАКЛ., МИН.НЕОПР.ВР., 3Л., ЕД.Ч., СР.Р. = било (е) мъжделяло
| ПР.НАКЛ., МИН.НЕОПР.ВР., 3Л., МН.Ч. = били (са) мъжделели
| ПР.НАКЛ., БЪД.ВР., 1Л., ЕД.Ч., М.Р. = щял съм да мъжделея
| ПР.НАКЛ., БЪД.ВР., 1Л., ЕД.Ч., Ж.Р. = щяла съм да мъжделея
| ПР.НАКЛ., БЪД.ВР., 1Л., ЕД.Ч., СР.Р. = щяло съм да мъжделея
| ПР.НАКЛ., БЪД.ВР., 1Л., МН.Ч. = щели сме да мъжделеем
| ПР.НАКЛ., БЪД.ВР., 2Л., ЕД.Ч., М.Р. = щял си да мъжделееш
| ПР.НАКЛ., БЪД.ВР., 2Л., ЕД.Ч., Ж.Р. = щяла си да мъжделееш
| ПР.НАКЛ., БЪД.ВР., 2Л., ЕД.Ч., СР.Р. = щяло си да мъжделееш
| ПР.НАКЛ., БЪД.ВР., 2Л., МН.Ч. = щели сте да мъжделеете
| ПР.НАКЛ., БЪД.ВР., 3Л., ЕД.Ч., М.Р. = щял (е) да мъжделее
| ПР.НАКЛ., БЪД.ВР., 3Л., ЕД.Ч., Ж.Р. = щяла (е) да мъжделее
| ПР.НАКЛ., БЪД.ВР., 3Л., ЕД.Ч., СР.Р. = щяло (е) да мъжделее
| ПР.НАКЛ., БЪД.ВР., 3Л., МН.Ч. = щели (са) да мъжделеят
| ПР.НАКЛ., БЪД.ПРЕД.ВР., 1Л., ЕД.Ч., М.Р. = щял съм да съм мъжделял
| ПР.НАКЛ., БЪД.ПРЕД.ВР., 1Л., ЕД.Ч., Ж.Р. = щяла съм да съм мъжделяла
| ПР.НАКЛ., БЪД.ПРЕД.ВР., 1Л., ЕД.Ч., СР.Р. = щяло съм да съм мъжделяло
| ПР.НАКЛ., БЪД.ПРЕД.ВР., 1Л., МН.Ч. = щели сме да сме мъжделели
| ПР.НАКЛ., БЪД.ПРЕД.ВР., 2Л., ЕД.Ч., М.Р. = щял си да си мъжделял
| ПР.НАКЛ., БЪД.ПРЕД.ВР., 2Л., ЕД.Ч., Ж.Р. = щяла си да си мъжделяла
| ПР.НАКЛ., БЪД.ПРЕД.ВР., 2Л., ЕД.Ч., СР.Р. = щяло си да си мъжделяло
| ПР.НАКЛ., БЪД.ПРЕД.ВР., 2Л., МН.Ч. = щели сте да сте мъжделели
| ПР.НАКЛ., БЪД.ПРЕД.ВР., 3Л., ЕД.Ч., М.Р. = щял (е) да е мъжделял
| ПР.НАКЛ., БЪД.ПРЕД.ВР., 3Л., ЕД.Ч., Ж.Р. = щяла (е) да е мъжделяла
| ПР.НАКЛ., БЪД.ПРЕД.ВР., 3Л., ЕД.Ч., СР.Р. = щяло (е) да е мъжделяло
| ПР.НАКЛ., БЪД.ПРЕД.ВР., 3Л., МН.Ч. = щели (са) да са мъжделели
| УСЛОВНО НАКЛОНЕНИЕ, 1Л., ЕД.Ч., М.Р. = бих мъжделял
| УСЛОВНО НАКЛОНЕНИЕ, 1Л., ЕД.Ч., Ж.Р. = бих мъжделяла
| УСЛОВНО НАКЛОНЕНИЕ, 1Л., ЕД.Ч., СР.Р. = бих мъжделяло
| УСЛОВНО НАКЛОНЕНИЕ, 1Л., МН.Ч. = бихме мъжделели
| УСЛОВНО НАКЛОНЕНИЕ, 2Л., ЕД.Ч., М.Р. = би мъжделял
| УСЛОВНО НАКЛОНЕНИЕ, 2Л., ЕД.Ч., Ж.Р. = би мъжделяла
| УСЛОВНО НАКЛОНЕНИЕ, 2Л., ЕД.Ч., СР.Р. = би мъжделяло
| УСЛОВНО НАКЛОНЕНИЕ, 2Л., МН.Ч. = бихте мъжделели
| УСЛОВНО НАКЛОНЕНИЕ, 3Л., ЕД.Ч., М.Р. = би мъжделял
| УСЛОВНО НАКЛОНЕНИЕ, 3Л., ЕД.Ч., Ж.Р. = би мъжделяла
| УСЛОВНО НАКЛОНЕНИЕ, 3Л., ЕД.Ч., СР.Р. = би мъжделяло
| УСЛОВНО НАКЛОНЕНИЕ, 3Л., МН.Ч. = биха мъжделели
| ПОВЕЛИТЕЛНО НАКЛОНЕНИЕ, ЕД.Ч. = мъж·де·лей
| ПОВЕЛИТЕЛНО НАКЛОНЕНИЕ, МН.Ч. = мъж·де·лей·те
| МИН.СТРАД.ПРИЧ. М.Р. = мъж·де·лян
| МИН.СТРАД.ПРИЧ. М.Р. НЕПЪЛЕН ЧЛЕН = мъж·де·ля·ния
| МИН.СТРАД.ПРИЧ. М.Р. ПЪЛЕН ЧЛЕН = мъж·де·ля·ни·ят
| МИН.СТРАД.ПРИЧ. Ж.Р. = мъж·де·ля·на
| МИН.СТРАД.ПРИЧ. Ж.Р. ЧЛЕН = мъж·де·ля·на·та
| МИН.СТРАД.ПРИЧ. СР.Р. = мъж·де·ля·но
| МИН.СТРАД.ПРИЧ. СР.Р. ЧЛЕН = мъж·де·ля·но·то
| МИН.СТРАД.ПРИЧ. МН.Ч. = мъж·де·ле·ни
| МИН.СТРАД.ПРИЧ. МН.Ч. ЧЛЕН = мъж·де·ле·ни·те
| МИН.ДЕЯТ.СВ.ПРИЧ. М.Р. = мъж·де·лял
| МИН.ДЕЯТ.СВ.ПРИЧ. М.Р. НЕПЪЛЕН ЧЛЕН = мъж·де·ле·лия
| МИН.ДЕЯТ.СВ.ПРИЧ. М.Р. ПЪЛЕН ЧЛЕН = мъж·де·ле·ли·ят
| МИН.ДЕЯТ.СВ.ПРИЧ. Ж.Р. = мъж·де·ля·ла
| МИН.ДЕЯТ.СВ.ПРИЧ. Ж.Р. ЧЛЕН = мъж·де·ля·ла·та
| МИН.ДЕЯТ.СВ.ПРИЧ. СР.Р. = мъж·де·ля·ло
| МИН.ДЕЯТ.СВ.ПРИЧ. СР.Р. ЧЛЕН = мъж·де·ля·ло·то
| МИН.ДЕЯТ.СВ.ПРИЧ. МН.Ч. = мъж·де·ле·ли
| МИН.ДЕЯТ.СВ.ПРИЧ. МН.Ч. ЧЛЕН = мъж·де·ле·ли·те
| МИН.ДЕЯТ.НЕСВ.ПРИЧ. М.Р. = мъж·де·ле·ел
| МИН.ДЕЯТ.НЕСВ.ПРИЧ. М.Р. НЕПЪЛЕН ЧЛЕН = мъж·де·ле·е·лия
| МИН.ДЕЯТ.НЕСВ.ПРИЧ. М.Р. ПЪЛЕН ЧЛЕН = мъж·де·ле·е·ли·ят
| МИН.ДЕЯТ.НЕСВ.ПРИЧ. Ж.Р. = мъж·де·ле·е·ла
| МИН.ДЕЯТ.НЕСВ.ПРИЧ. Ж.Р. ЧЛЕН = мъж·де·ле·е·ла·та
| МИН.ДЕЯТ.НЕСВ.ПРИЧ. СР.Р. = мъж·де·ле·е·ло
| МИН.ДЕЯТ.НЕСВ.ПРИЧ. СР.Р. ЧЛЕН = мъж·де·ле·е·ло·то
| МИН.ДЕЯТ.НЕСВ.ПРИЧ. МН.Ч. = мъж·де·ле·е·ли
| МИН.ДЕЯТ.НЕСВ.ПРИЧ. МН.Ч. ЧЛЕН = мъж·де·ле·е·ли·те
| СЕГ.ДЕЯТ.ПРИЧ. М.Р. = мъж·де·ле·ещ
| СЕГ.ДЕЯТ.ПРИЧ. М.Р. НЕПЪЛЕН ЧЛЕН = мъж·де·ле·е·щия
| СЕГ.ДЕЯТ.ПРИЧ. М.Р. ПЪЛЕН ЧЛЕН = мъж·де·ле·е·щи·ят
| СЕГ.ДЕЯТ.ПРИЧ. Ж.Р. = мъж·де·ле·е·ща
| СЕГ.ДЕЯТ.ПРИЧ. Ж.Р. ЧЛЕН = мъж·де·ле·е·ща·та
| СЕГ.ДЕЯТ.ПРИЧ. СР.Р. = мъж·де·ле·е·що
| СЕГ.ДЕЯТ.ПРИЧ. СР.Р. ЧЛЕН = мъж·де·ле·е·що·то
| СЕГ.ДЕЯТ.ПРИЧ. МН.Ч. = мъж·де·ле·е·щи
| СЕГ.ДЕЯТ.ПРИЧ. МН.Ч. ЧЛЕН = мъж·де·ле·е·щи·те
| ДЕЕПРИЧАСТИЕ = мъж·де·ле·ей·ки
| СКРИТИ ПРЕПРАТКИ = 
[[мъжделея]],
[[мъжделееш]],
[[мъжделее]],
[[мъжделеем]],
[[мъжделеете]],
[[мъжделеят]],
[[мъжделях]],
[[мъжделя]],
[[мъжделяхме]],
[[мъжделяхте]],
[[мъжделяха]],
[[мъжделеех]],
[[мъжделееше]],
[[мъжделеехме]],
[[мъжделеехте]],
[[мъжделееха]],
[[мъжделей]],
[[мъжделейте]],
[[мъжделял]],
[[мъжделелия]],
[[мъжделелият]],
[[мъжделяла]],
[[мъжделялата]],
[[мъжделяло]],
[[мъжделялото]],
[[мъжделели]],
[[мъжделелите]],
[[мъжделеел]],
[[мъжделеелия]],
[[мъжделеелият]],
[[мъжделеела]],
[[мъжделеелата]],
[[мъжделеело]],
[[мъжделеелото]],
[[мъжделеели]],
[[мъжделеелите]],
[[мъжделян]],
[[мъжделяния]],
[[мъжделяният]],
[[мъжделяна]],
[[мъжделяната]],
[[мъжделяно]],
[[мъжделяното]],
[[мъжделени]],
[[мъжделените]],
[[мъжделеещ]],
[[мъжделеещия]],
[[мъжделеещият]],
[[мъжделееща]],
[[мъжделеещата]],
[[мъжделеещо]],
[[мъжделеещото]],
[[мъжделеещи]],
[[мъжделеещите]],
[[мъжделеейки]],
[[мъжделял съм]],
[[мъжделяла съм]],
[[мъжделяло съм]],
[[мъжделели сме]],
[[мъжделял си]],
[[мъжделяла си]],
[[мъжделяло си]],
[[мъжделели сте]],
[[мъжделял е]],
[[мъжделяла е]],
[[мъжделяло е]],
[[мъжделели са]],
[[бях мъжделял]],
[[бях мъжделяла]],
[[бях мъжделяло]],
[[бяхме мъжделели]],
[[беше мъжделял]],
[[беше мъжделяла]],
[[беше мъжделяло]],
[[бяхте мъжделели]],
[[бяха мъжделели]],
[[ще мъжделея]],
[[ще мъжделеем]],
[[ще мъжделееш]],
[[ще мъжделеете]],
[[ще мъжделее]],
[[ще мъжделеят]],
[[ще съм мъжделял]],
[[ще съм мъжделяла]],
[[ще съм мъжделяло]],
[[ще сме мъжделели]],
[[ще си мъжделял]],
[[ще си мъжделяла]],
[[ще си мъжделяло]],
[[ще сте мъжделели]],
[[ще е мъжделял]],
[[ще е мъжделяла]],
[[ще е мъжделяло]],
[[ще са мъжделели]],
[[щях да мъжделея]],
[[щяхме да мъжделеем]],
[[щеше да мъжделееш]],
[[щяхте да мъжделеете]],
[[щеше да мъжделее]],
[[щяха да мъжделеят]],
[[щях да съм мъжделял]],
[[щях да съм мъжделяла]],
[[щях да съм мъжделяло]],
[[щяхме да сме мъжделели]],
[[щеше да си мъжделял]],
[[щеше да си мъжделяла]],
[[щеше да си мъжделяло]],
[[щяхте да сте мъжделели]],
[[щеше да е мъжделял]],
[[щеше да е мъжделяла]],
[[щеше да е мъжделяло]],
[[щяха да са мъжделели]],
[[мъжделеел съм]],
[[мъжделеела съм]],
[[мъжделеело съм]],
[[мъжделеели сме]],
[[мъжделеел си]],
[[мъжделеела си]],
[[мъжделеело си]],
[[мъжделеели сте]],
[[мъжделеел е]],
[[мъжделеела е]],
[[мъжделеело е]],
[[мъжделеели са]],
[[бил съм мъжделял]],
[[била съм мъжделяла]],
[[било съм мъжделяло]],
[[били сме мъжделели]],
[[бил си мъжделял]],
[[била си мъжделяла]],
[[било си мъжделяло]],
[[били сте мъжделели]],
[[бил е мъжделял]],
[[била е мъжделяла]],
[[било е мъжделяло]],
[[били са мъжделели]],
[[щял съм да мъжделея]],
[[щяла съм да мъжделея]],
[[щяло съм да мъжделея]],
[[щели сме да мъжделеем]],
[[щял си да мъжделееш]],
[[щяла си да мъжделееш]],
[[щяло си да мъжделееш]],
[[щели сте да мъжделеете]],
[[щял да мъжделее]],
[[щяла да мъжделее]],
[[щяло да мъжделее]],
[[щели да мъжделеят]],
[[щял е да мъжделее]],
[[щяла е да мъжделее]],
[[щяло е да мъжделее]],
[[щели са да мъжделеят]],
[[щял съм да съм мъжделял]],
[[щяла съм да съм мъжделяла]],
[[щяло съм да съм мъжделяло]],
[[щели сме да сме мъжделели]],
[[щял си да си мъжделял]],
[[щяла си да си мъжделяла]],
[[щяло си да си мъжделяло]],
[[щели сте да сте мъжделели]],
[[щял да е мъжделял]],
[[щяла да е мъжделяла]],
[[щяло да е мъжделяло]],
[[щели да са мъжделели]],
[[щял е да е мъжделял]],
[[щяла е да е мъжделяла]],
[[щяло е да е мъжделяло]],
[[щели са да са мъжделели]],
[[бих мъжделял]],
[[бих мъжделяла]],
[[бих мъжделяло]],
[[бихме мъжделели]],
[[би мъжделял]],
[[би мъжделяла]],
[[би мъжделяло]],
[[бихте мъжделели]],
[[биха мъжделели]],
}}</text>
      <sha1>83y4qw0lbp8mdi2n1h7gk37wrk3pibk</sha1>
    </revision>
  </page>
  <page>
    <title>Шаблон:Словоформи/мъждея</title>
    <ns>10</ns>
    <id>403048</id>
    <revision>
      <id>435044</id>
      <parentid>10634</parentid>
      <timestamp>2005-05-06T21:55:07Z</timestamp>
      <contributor>
        <username>Bgbot</username>
        <id>83</id>
      </contributor>
      <comment>Борислав: Шаблон със словоформи</comment>
      <model>wikitext</model>
      <format>text/x-wiki</format>
      <text bytes="19994" xml:space="preserve">{{Шаблон:Словоформи/Глагол|
  ОСНОВНА ФОРМА = мъждея
| СЕГ.ВР., 1Л., ЕД.Ч. = мъж·дея
| СЕГ.ВР., 1Л., МН.Ч. = мъж·де·ем
| СЕГ.ВР., 2Л., ЕД.Ч. = мъж·де·еш
| СЕГ.ВР., 2Л., МН.Ч. = мъж·де·е·те
| СЕГ.ВР., 3Л., ЕД.Ч. = мъж·дее
| СЕГ.ВР., 3Л., МН.Ч. = мъж·де·ят
| МИН.СВ.ВР., 1Л., ЕД.Ч. = мъж·дях
| МИН.СВ.ВР., 1Л., МН.Ч. = мъж·дях·ме
| МИН.СВ.ВР., 2Л., ЕД.Ч. = мъж·дя
| МИН.СВ.ВР., 2Л., МН.Ч. = мъж·дях·те
| МИН.СВ.ВР., 3Л., ЕД.Ч. = мъж·дя
| МИН.СВ.ВР., 3Л., МН.Ч. = мъж·дя·ха
| МИН.НЕСВ.ВР., 1Л., ЕД.Ч. = мъж·де·ех
| МИН.НЕСВ.ВР., 1Л., МН.Ч. = мъж·де·ех·ме
| МИН.НЕСВ.ВР., 2Л., ЕД.Ч. = мъж·де·е·ше
| МИН.НЕСВ.ВР., 2Л., МН.Ч. = мъж·де·ех·те
| МИН.НЕСВ.ВР., 3Л., ЕД.Ч. = мъж·де·е·ше
| МИН.НЕСВ.ВР., 3Л., МН.Ч. = мъж·де·е·ха
| МИН.НЕОПР.ВР., 1Л., ЕД.Ч., М.Р. = мъждял съм
| МИН.НЕОПР.ВР., 1Л., ЕД.Ч., Ж.Р. = мъждяла съм
| МИН.НЕОПР.ВР., 1Л., ЕД.Ч., СР.Р. = мъждяло съм
| МИН.НЕОПР.ВР., 1Л., МН.Ч. = мъждели сме
| МИН.НЕОПР.ВР., 2Л., ЕД.Ч., М.Р. = мъждял си
| МИН.НЕОПР.ВР., 2Л., ЕД.Ч., Ж.Р. = мъждяла си
| МИН.НЕОПР.ВР., 2Л., ЕД.Ч., СР.Р. = мъждяло си
| МИН.НЕОПР.ВР., 2Л., МН.Ч. = мъждели сте
| МИН.НЕОПР.ВР., 3Л., ЕД.Ч., М.Р. = мъждял е
| МИН.НЕОПР.ВР., 3Л., ЕД.Ч., Ж.Р. = мъждяла е
| МИН.НЕОПР.ВР., 3Л., ЕД.Ч., СР.Р. = мъждяло е
| МИН.НЕОПР.ВР., 3Л., МН.Ч. = мъждели са
| МИН.ПРЕД.ВР., 1Л., ЕД.Ч., М.Р. = бях мъждял
| МИН.ПРЕД.ВР., 1Л., ЕД.Ч., Ж.Р. = бях мъждяла
| МИН.ПРЕД.ВР., 1Л., ЕД.Ч., СР.Р. = бях мъждяло
| МИН.ПРЕД.ВР., 1Л., МН.Ч. = бяхме мъждели
| МИН.ПРЕД.ВР., 2Л., ЕД.Ч., М.Р. = беше мъждял
| МИН.ПРЕД.ВР., 2Л., ЕД.Ч., Ж.Р. = беше мъждяла
| МИН.ПРЕД.ВР., 2Л., ЕД.Ч., СР.Р. = беше мъждяло
| МИН.ПРЕД.ВР., 2Л., МН.Ч. = бяхте мъждели
| МИН.ПРЕД.ВР., 3Л., ЕД.Ч., М.Р. = беше мъждял
| МИН.ПРЕД.ВР., 3Л., ЕД.Ч., Ж.Р. = беше мъждяла
| МИН.ПРЕД.ВР., 3Л., ЕД.Ч., СР.Р. = беше мъждяло
| МИН.ПРЕД.ВР., 3Л., МН.Ч. = бяха мъждели
| БЪД.ВР., 1Л., ЕД.Ч. = ще мъждея
| БЪД.ВР., 1Л., МН.Ч. = ще мъждеем
| БЪД.ВР., 2Л., ЕД.Ч. = ще мъждееш
| БЪД.ВР., 2Л., МН.Ч. = ще мъждеете
| БЪД.ВР., 3Л., ЕД.Ч. = ще мъждее
| БЪД.ВР., 3Л., МН.Ч. = ще мъждеят
| БЪД.ПРЕД.ВР., 1Л., ЕД.Ч., М.Р. = ще съм мъждял
| БЪД.ПРЕД.ВР., 1Л., ЕД.Ч., Ж.Р. = ще съм мъждяла
| БЪД.ПРЕД.ВР., 1Л., ЕД.Ч., СР.Р. = ще съм мъждяло
| БЪД.ПРЕД.ВР., 1Л., МН.Ч. = ще сме мъждели
| БЪД.ПРЕД.ВР., 2Л., ЕД.Ч., М.Р. = ще си мъждял
| БЪД.ПРЕД.ВР., 2Л., ЕД.Ч., Ж.Р. = ще си мъждяла
| БЪД.ПРЕД.ВР., 2Л., ЕД.Ч., СР.Р. = ще си мъждяло
| БЪД.ПРЕД.ВР., 2Л., МН.Ч. = ще сте мъждели
| БЪД.ПРЕД.ВР., 3Л., ЕД.Ч., М.Р. = ще е мъждял
| БЪД.ПРЕД.ВР., 3Л., ЕД.Ч., Ж.Р. = ще е мъждяла
| БЪД.ПРЕД.ВР., 3Л., ЕД.Ч., СР.Р. = ще е мъждяло
| БЪД.ПРЕД.ВР., 3Л., МН.Ч. = ще са мъждели
| БЪД.ВР. В МИН., 1Л., ЕД.Ч. = щях да мъждея
| БЪД.ВР. В МИН., 1Л., МН.Ч. = щяхме да мъждеем
| БЪД.ВР. В МИН., 2Л., ЕД.Ч. = щеше да мъждееш
| БЪД.ВР. В МИН., 2Л., МН.Ч. = щяхте да мъждеете
| БЪД.ВР. В МИН., 3Л., ЕД.Ч. = щеше да мъждее
| БЪД.ВР. В МИН., 3Л., МН.Ч. = щяха да мъждеят
| БЪД.ПРЕД.ВР. В МИН., 1Л., ЕД.Ч., М.Р. = щях да съм мъждял
| БЪД.ПРЕД.ВР. В МИН., 1Л., ЕД.Ч., Ж.Р. = щях да съм мъждяла
| БЪД.ПРЕД.ВР. В МИН., 1Л., ЕД.Ч., СР.Р. = щях да съм мъждяло
| БЪД.ПРЕД.ВР. В МИН., 1Л., МН.Ч. = щяхме да сме мъждели
| БЪД.ПРЕД.ВР. В МИН., 2Л., ЕД.Ч., М.Р. = щеше да си мъждял
| БЪД.ПРЕД.ВР. В МИН., 2Л., ЕД.Ч., Ж.Р. = щеше да си мъждяла
| БЪД.ПРЕД.ВР. В МИН., 2Л., ЕД.Ч., СР.Р. = щеше да си мъждяло
| БЪД.ПРЕД.ВР. В МИН., 2Л., МН.Ч. = щяхте да сте мъждели
| БЪД.ПРЕД.ВР. В МИН., 3Л., ЕД.Ч., М.Р. = щеше да е мъждял
| БЪД.ПРЕД.ВР. В МИН., 3Л., ЕД.Ч., Ж.Р. = щеше да е мъждяла
| БЪД.ПРЕД.ВР. В МИН., 3Л., ЕД.Ч., СР.Р. = щеше да е мъждяло
| БЪД.ПРЕД.ВР. В МИН., 3Л., МН.Ч. = щяха да са мъждели
| ПР.НАКЛ., СЕГ.ВР., 1Л., ЕД.Ч., М.Р. = мъждеел съм
| ПР.НАКЛ., СЕГ.ВР., 1Л., ЕД.Ч., Ж.Р. = мъждеела съм
| ПР.НАКЛ., СЕГ.ВР., 1Л., ЕД.Ч., СР.Р. = мъждеело съм
| ПР.НАКЛ., СЕГ.ВР., 1Л., МН.Ч. = мъждеели сме
| ПР.НАКЛ., СЕГ.ВР., 2Л., ЕД.Ч., М.Р. = мъждеел си
| ПР.НАКЛ., СЕГ.ВР., 2Л., ЕД.Ч., Ж.Р. = мъждеела си
| ПР.НАКЛ., СЕГ.ВР., 2Л., ЕД.Ч., СР.Р. = мъждеело си
| ПР.НАКЛ., СЕГ.ВР., 2Л., МН.Ч. = мъждеели сте
| ПР.НАКЛ., СЕГ.ВР., 3Л., ЕД.Ч., М.Р. = мъждеел (е)
| ПР.НАКЛ., СЕГ.ВР., 3Л., ЕД.Ч., Ж.Р. = мъждеела (е)
| ПР.НАКЛ., СЕГ.ВР., 3Л., ЕД.Ч., СР.Р. = мъждеело (е)
| ПР.НАКЛ., СЕГ.ВР., 3Л., МН.Ч. = мъждеели (са)
| ПР.НАКЛ., МИН.СВ.ВР., 1Л., ЕД.Ч., М.Р. = мъждял съм
| ПР.НАКЛ., МИН.СВ.ВР., 1Л., ЕД.Ч., Ж.Р. = мъждяла съм
| ПР.НАКЛ., МИН.СВ.ВР., 1Л., ЕД.Ч., СР.Р. = мъждяло съм
| ПР.НАКЛ., МИН.СВ.ВР., 1Л., МН.Ч. = мъждели сме
| ПР.НАКЛ., МИН.СВ.ВР., 2Л., ЕД.Ч., М.Р. = мъждял си
| ПР.НАКЛ., МИН.СВ.ВР., 2Л., ЕД.Ч., Ж.Р. = мъждяла си
| ПР.НАКЛ., МИН.СВ.ВР., 2Л., ЕД.Ч., СР.Р. = мъждяло си
| ПР.НАКЛ., МИН.СВ.ВР., 2Л., МН.Ч. = мъждели сте
| ПР.НАКЛ., МИН.СВ.ВР., 3Л., ЕД.Ч., М.Р. = мъждял (е)
| ПР.НАКЛ., МИН.СВ.ВР., 3Л., ЕД.Ч., Ж.Р. = мъждяла (е)
| ПР.НАКЛ., МИН.СВ.ВР., 3Л., ЕД.Ч., СР.Р. = мъждяло (е)
| ПР.НАКЛ., МИН.СВ.ВР., 3Л., МН.Ч. = мъждели (са)
| ПР.НАКЛ., МИН.НЕОПР.ВР., 1Л., ЕД.Ч., М.Р. = бил съм мъждял
| ПР.НАКЛ., МИН.НЕОПР.ВР., 1Л., ЕД.Ч., Ж.Р. = била съм мъждяла
| ПР.НАКЛ., МИН.НЕОПР.ВР., 1Л., ЕД.Ч., СР.Р. = било съм мъждяло
| ПР.НАКЛ., МИН.НЕОПР.ВР., 1Л., МН.Ч. = били сме мъждели
| ПР.НАКЛ., МИН.НЕОПР.ВР., 2Л., ЕД.Ч., М.Р. = бил си мъждял
| ПР.НАКЛ., МИН.НЕОПР.ВР., 2Л., ЕД.Ч., Ж.Р. = била си мъждяла
| ПР.НАКЛ., МИН.НЕОПР.ВР., 2Л., ЕД.Ч., СР.Р. = било си мъждяло
| ПР.НАКЛ., МИН.НЕОПР.ВР., 2Л., МН.Ч. = били сте мъждели
| ПР.НАКЛ., МИН.НЕОПР.ВР., 3Л., ЕД.Ч., М.Р. = бил (е) мъждял
| ПР.НАКЛ., МИН.НЕОПР.ВР., 3Л., ЕД.Ч., Ж.Р. = била (е) мъждяла
| ПР.НАКЛ., МИН.НЕОПР.ВР., 3Л., ЕД.Ч., СР.Р. = било (е) мъждяло
| ПР.НАКЛ., МИН.НЕОПР.ВР., 3Л., МН.Ч. = били (са) мъждели
| ПР.НАКЛ., БЪД.ВР., 1Л., ЕД.Ч., М.Р. = щял съм да мъждея
| ПР.НАКЛ., БЪД.ВР., 1Л., ЕД.Ч., Ж.Р. = щяла съм да мъждея
| ПР.НАКЛ., БЪД.ВР., 1Л., ЕД.Ч., СР.Р. = щяло съм да мъждея
| ПР.НАКЛ., БЪД.ВР., 1Л., МН.Ч. = щели сме да мъждеем
| ПР.НАКЛ., БЪД.ВР., 2Л., ЕД.Ч., М.Р. = щял си да мъждееш
| ПР.НАКЛ., БЪД.ВР., 2Л., ЕД.Ч., Ж.Р. = щяла си да мъждееш
| ПР.НАКЛ., БЪД.ВР., 2Л., ЕД.Ч., СР.Р. = щяло си да мъждееш
| ПР.НАКЛ., БЪД.ВР., 2Л., МН.Ч. = щели сте да мъждеете
| ПР.НАКЛ., БЪД.ВР., 3Л., ЕД.Ч., М.Р. = щял (е) да мъждее
| ПР.НАКЛ., БЪД.ВР., 3Л., ЕД.Ч., Ж.Р. = щяла (е) да мъждее
| ПР.НАКЛ., БЪД.ВР., 3Л., ЕД.Ч., СР.Р. = щяло (е) да мъждее
| ПР.НАКЛ., БЪД.ВР., 3Л., МН.Ч. = щели (са) да мъждеят
| ПР.НАКЛ., БЪД.ПРЕД.ВР., 1Л., ЕД.Ч., М.Р. = щял съм да съм мъждял
| ПР.НАКЛ., БЪД.ПРЕД.ВР., 1Л., ЕД.Ч., Ж.Р. = щяла съм да съм мъждяла
| ПР.НАКЛ., БЪД.ПРЕД.ВР., 1Л., ЕД.Ч., СР.Р. = щяло съм да съм мъждяло
| ПР.НАКЛ., БЪД.ПРЕД.ВР., 1Л., МН.Ч. = щели сме да сме мъждели
| ПР.НАКЛ., БЪД.ПРЕД.ВР., 2Л., ЕД.Ч., М.Р. = щял си да си мъждял
| ПР.НАКЛ., БЪД.ПРЕД.ВР., 2Л., ЕД.Ч., Ж.Р. = щяла си да си мъждяла
| ПР.НАКЛ., БЪД.ПРЕД.ВР., 2Л., ЕД.Ч., СР.Р. = щяло си да си мъждяло
| ПР.НАКЛ., БЪД.ПРЕД.ВР., 2Л., МН.Ч. = щели сте да сте мъждели
| ПР.НАКЛ., БЪД.ПРЕД.ВР., 3Л., ЕД.Ч., М.Р. = щял (е) да е мъждял
| ПР.НАКЛ., БЪД.ПРЕД.ВР., 3Л., ЕД.Ч., Ж.Р. = щяла (е) да е мъждяла
| ПР.НАКЛ., БЪД.ПРЕД.ВР., 3Л., ЕД.Ч., СР.Р. = щяло (е) да е мъждяло
| ПР.НАКЛ., БЪД.ПРЕД.ВР., 3Л., МН.Ч. = щели (са) да са мъждели
| УСЛОВНО НАКЛОНЕНИЕ, 1Л., ЕД.Ч., М.Р. = бих мъждял
| УСЛОВНО НАКЛОНЕНИЕ, 1Л., ЕД.Ч., Ж.Р. = бих мъждяла
| УСЛОВНО НАКЛОНЕНИЕ, 1Л., ЕД.Ч., СР.Р. = бих мъждяло
| УСЛОВНО НАКЛОНЕНИЕ, 1Л., МН.Ч. = бихме мъждели
| УСЛОВНО НАКЛОНЕНИЕ, 2Л., ЕД.Ч., М.Р. = би мъждял
| УСЛОВНО НАКЛОНЕНИЕ, 2Л., ЕД.Ч., Ж.Р. = би мъждяла
| УСЛОВНО НАКЛОНЕНИЕ, 2Л., ЕД.Ч., СР.Р. = би мъждяло
| УСЛОВНО НАКЛОНЕНИЕ, 2Л., МН.Ч. = бихте мъждели
| УСЛОВНО НАКЛОНЕНИЕ, 3Л., ЕД.Ч., М.Р. = би мъждял
| УСЛОВНО НАКЛОНЕНИЕ, 3Л., ЕД.Ч., Ж.Р. = би мъждяла
| УСЛОВНО НАКЛОНЕНИЕ, 3Л., ЕД.Ч., СР.Р. = би мъждяло
| УСЛОВНО НАКЛОНЕНИЕ, 3Л., МН.Ч. = биха мъждели
| ПОВЕЛИТЕЛНО НАКЛОНЕНИЕ, ЕД.Ч. = мъж·дей
| ПОВЕЛИТЕЛНО НАКЛОНЕНИЕ, МН.Ч. = мъж·дей·те
| МИН.СТРАД.ПРИЧ. М.Р. = мъж·дян
| МИН.СТРАД.ПРИЧ. М.Р. НЕПЪЛЕН ЧЛЕН = мъж·дя·ния
| МИН.СТРАД.ПРИЧ. М.Р. ПЪЛЕН ЧЛЕН = мъж·дя·ни·ят
| МИН.СТРАД.ПРИЧ. Ж.Р. = мъж·дя·на
| МИН.СТРАД.ПРИЧ. Ж.Р. ЧЛЕН = мъж·дя·на·та
| МИН.СТРАД.ПРИЧ. СР.Р. = мъж·дя·но
| МИН.СТРАД.ПРИЧ. СР.Р. ЧЛЕН = мъж·дя·но·то
| МИН.СТРАД.ПРИЧ. МН.Ч. = мъж·де·ни
| МИН.СТРАД.ПРИЧ. МН.Ч. ЧЛЕН = мъж·де·ни·те
| МИН.ДЕЯТ.СВ.ПРИЧ. М.Р. = мъж·дял
| МИН.ДЕЯТ.СВ.ПРИЧ. М.Р. НЕПЪЛЕН ЧЛЕН = мъж·де·лия
| МИН.ДЕЯТ.СВ.ПРИЧ. М.Р. ПЪЛЕН ЧЛЕН = мъж·де·ли·ят
| МИН.ДЕЯТ.СВ.ПРИЧ. Ж.Р. = мъж·дя·ла
| МИН.ДЕЯТ.СВ.ПРИЧ. Ж.Р. ЧЛЕН = мъж·дя·ла·та
| МИН.ДЕЯТ.СВ.ПРИЧ. СР.Р. = мъж·дя·ло
| МИН.ДЕЯТ.СВ.ПРИЧ. СР.Р. ЧЛЕН = мъж·дя·ло·то
| МИН.ДЕЯТ.СВ.ПРИЧ. МН.Ч. = мъж·де·ли
| МИН.ДЕЯТ.СВ.ПРИЧ. МН.Ч. ЧЛЕН = мъж·де·ли·те
| МИН.ДЕЯТ.НЕСВ.ПРИЧ. М.Р. = мъж·де·ел
| МИН.ДЕЯТ.НЕСВ.ПРИЧ. М.Р. НЕПЪЛЕН ЧЛЕН = мъж·де·е·лия
| МИН.ДЕЯТ.НЕСВ.ПРИЧ. М.Р. ПЪЛЕН ЧЛЕН = мъж·де·е·ли·ят
| МИН.ДЕЯТ.НЕСВ.ПРИЧ. Ж.Р. = мъж·де·е·ла
| МИН.ДЕЯТ.НЕСВ.ПРИЧ. Ж.Р. ЧЛЕН = мъж·де·е·ла·та
| МИН.ДЕЯТ.НЕСВ.ПРИЧ. СР.Р. = мъж·де·е·ло
| МИН.ДЕЯТ.НЕСВ.ПРИЧ. СР.Р. ЧЛЕН = мъж·де·е·ло·то
| МИН.ДЕЯТ.НЕСВ.ПРИЧ. МН.Ч. = мъж·де·е·ли
| МИН.ДЕЯТ.НЕСВ.ПРИЧ. МН.Ч. ЧЛЕН = мъж·де·е·ли·те
| СЕГ.ДЕЯТ.ПРИЧ. М.Р. = мъж·де·ещ
| СЕГ.ДЕЯТ.ПРИЧ. М.Р. НЕПЪЛЕН ЧЛЕН = мъж·де·е·щия
| СЕГ.ДЕЯТ.ПРИЧ. М.Р. ПЪЛЕН ЧЛЕН = мъж·де·е·щи·ят
| СЕГ.ДЕЯТ.ПРИЧ. Ж.Р. = мъж·де·е·ща
| СЕГ.ДЕЯТ.ПРИЧ. Ж.Р. ЧЛЕН = мъж·де·е·ща·та
| СЕГ.ДЕЯТ.ПРИЧ. СР.Р. = мъж·де·е·що
| СЕГ.ДЕЯТ.ПРИЧ. СР.Р. ЧЛЕН = мъж·де·е·що·то
| СЕГ.ДЕЯТ.ПРИЧ. МН.Ч. = мъж·де·е·щи
| СЕГ.ДЕЯТ.ПРИЧ. МН.Ч. ЧЛЕН = мъж·де·е·щи·те
| ДЕЕПРИЧАСТИЕ = мъж·де·ей·ки
| СКРИТИ ПРЕПРАТКИ = 
[[мъждея]],
[[мъждееш]],
[[мъждее]],
[[мъждеем]],
[[мъждеете]],
[[мъждеят]],
[[мъждях]],
[[мъждя]],
[[мъждяхме]],
[[мъждяхте]],
[[мъждяха]],
[[мъждеех]],
[[мъждееше]],
[[мъждеехме]],
[[мъждеехте]],
[[мъждееха]],
[[мъждей]],
[[мъждейте]],
[[мъждял]],
[[мъжделия]],
[[мъжделият]],
[[мъждяла]],
[[мъждялата]],
[[мъждяло]],
[[мъждялото]],
[[мъждели]],
[[мъжделите]],
[[мъждеел]],
[[мъждеелия]],
[[мъждеелият]],
[[мъждеела]],
[[мъждеелата]],
[[мъждеело]],
[[мъждеелото]],
[[мъждеели]],
[[мъждеелите]],
[[мъждян]],
[[мъждяния]],
[[мъждяният]],
[[мъждяна]],
[[мъждяната]],
[[мъждяно]],
[[мъждяното]],
[[мъждени]],
[[мъждените]],
[[мъждеещ]],
[[мъждеещия]],
[[мъждеещият]],
[[мъждееща]],
[[мъждеещата]],
[[мъждеещо]],
[[мъждеещото]],
[[мъждеещи]],
[[мъждеещите]],
[[мъждеейки]],
[[мъждял съм]],
[[мъждяла съм]],
[[мъждяло съм]],
[[мъждели сме]],
[[мъждял си]],
[[мъждяла си]],
[[мъждяло си]],
[[мъждели сте]],
[[мъждял е]],
[[мъждяла е]],
[[мъждяло е]],
[[мъждели са]],
[[бях мъждял]],
[[бях мъждяла]],
[[бях мъждяло]],
[[бяхме мъждели]],
[[беше мъждял]],
[[беше мъждяла]],
[[беше мъждяло]],
[[бяхте мъждели]],
[[бяха мъждели]],
[[ще мъждея]],
[[ще мъждеем]],
[[ще мъждееш]],
[[ще мъждеете]],
[[ще мъждее]],
[[ще мъждеят]],
[[ще съм мъждял]],
[[ще съм мъждяла]],
[[ще съм мъждяло]],
[[ще сме мъждели]],
[[ще си мъждял]],
[[ще си мъждяла]],
[[ще си мъждяло]],
[[ще сте мъждели]],
[[ще е мъждял]],
[[ще е мъждяла]],
[[ще е мъждяло]],
[[ще са мъждели]],
[[щях да мъждея]],
[[щяхме да мъждеем]],
[[щеше да мъждееш]],
[[щяхте да мъждеете]],
[[щеше да мъждее]],
[[щяха да мъждеят]],
[[щях да съм мъждял]],
[[щях да съм мъждяла]],
[[щях да съм мъждяло]],
[[щяхме да сме мъждели]],
[[щеше да си мъждял]],
[[щеше да си мъждяла]],
[[щеше да си мъждяло]],
[[щяхте да сте мъждели]],
[[щеше да е мъждял]],
[[щеше да е мъждяла]],
[[щеше да е мъждяло]],
[[щяха да са мъждели]],
[[мъждеел съм]],
[[мъждеела съм]],
[[мъждеело съм]],
[[мъждеели сме]],
[[мъждеел си]],
[[мъждеела си]],
[[мъждеело си]],
[[мъждеели сте]],
[[мъждеел е]],
[[мъждеела е]],
[[мъждеело е]],
[[мъждеели са]],
[[бил съм мъждял]],
[[била съм мъждяла]],
[[било съм мъждяло]],
[[били сме мъждели]],
[[бил си мъждял]],
[[била си мъждяла]],
[[било си мъждяло]],
[[били сте мъждели]],
[[бил е мъждял]],
[[била е мъждяла]],
[[било е мъждяло]],
[[били са мъждели]],
[[щял съм да мъждея]],
[[щяла съм да мъждея]],
[[щяло съм да мъждея]],
[[щели сме да мъждеем]],
[[щял си да мъждееш]],
[[щяла си да мъждееш]],
[[щяло си да мъждееш]],
[[щели сте да мъждеете]],
[[щял да мъждее]],
[[щяла да мъждее]],
[[щяло да мъждее]],
[[щели да мъждеят]],
[[щял е да мъждее]],
[[щяла е да мъждее]],
[[щяло е да мъждее]],
[[щели са да мъждеят]],
[[щял съм да съм мъждял]],
[[щяла съм да съм мъждяла]],
[[щяло съм да съм мъждяло]],
[[щели сме да сме мъждели]],
[[щял си да си мъждял]],
[[щяла си да си мъждяла]],
[[щяло си да си мъждяло]],
[[щели сте да сте мъждели]],
[[щял да е мъждял]],
[[щяла да е мъждяла]],
[[щяло да е мъждяло]],
[[щели да са мъждели]],
[[щял е да е мъждял]],
[[щяла е да е мъждяла]],
[[щяло е да е мъждяло]],
[[щели са да са мъждели]],
[[бих мъждял]],
[[бих мъждяла]],
[[бих мъждяло]],
[[бихме мъждели]],
[[би мъждял]],
[[би мъждяла]],
[[би мъждяло]],
[[бихте мъждели]],
[[биха мъждели]],
}}</text>
      <sha1>2nxaa3hc8efyedxgrf1h7j8a9nrx70k</sha1>
    </revision>
  </page>
  <page>
    <title>Шаблон:Словоформи/мъждукам</title>
    <ns>10</ns>
    <id>518825</id>
    <revision>
      <id>550805</id>
      <timestamp>2005-05-11T05:16:44Z</timestamp>
      <contributor>
        <username>Bgbot</username>
        <id>83</id>
      </contributor>
      <comment>Борислав: Шаблон със словоформи</comment>
      <model>wikitext</model>
      <format>text/x-wiki</format>
      <text bytes="20590" xml:space="preserve">{{Шаблон:Словоформи/Глагол|
  ОСНОВНА ФОРМА = мъждукам
| СЕГ.ВР., 1Л., ЕД.Ч. = мъж·ду·кам
| СЕГ.ВР., 1Л., МН.Ч. = мъж·ду·ка·ме
| СЕГ.ВР., 2Л., ЕД.Ч. = мъж·ду·каш
| СЕГ.ВР., 2Л., МН.Ч. = мъж·ду·ка·те
| СЕГ.ВР., 3Л., ЕД.Ч. = мъж·ду·ка
| СЕГ.ВР., 3Л., МН.Ч. = мъж·ду·кат
| МИН.СВ.ВР., 1Л., ЕД.Ч. = мъж·ду·ках
| МИН.СВ.ВР., 1Л., МН.Ч. = мъж·ду·ках·ме
| МИН.СВ.ВР., 2Л., ЕД.Ч. = мъж·ду·ка
| МИН.СВ.ВР., 2Л., МН.Ч. = мъж·ду·ках·те
| МИН.СВ.ВР., 3Л., ЕД.Ч. = мъж·ду·ка
| МИН.СВ.ВР., 3Л., МН.Ч. = мъж·ду·ка·ха
| МИН.НЕСВ.ВР., 1Л., ЕД.Ч. = мъж·ду·ках
| МИН.НЕСВ.ВР., 1Л., МН.Ч. = мъж·ду·ках·ме
| МИН.НЕСВ.ВР., 2Л., ЕД.Ч. = мъж·ду·ка·ше
| МИН.НЕСВ.ВР., 2Л., МН.Ч. = мъж·ду·ках·те
| МИН.НЕСВ.ВР., 3Л., ЕД.Ч. = мъж·ду·ка·ше
| МИН.НЕСВ.ВР., 3Л., МН.Ч. = мъж·ду·ка·ха
| МИН.НЕОПР.ВР., 1Л., ЕД.Ч., М.Р. = мъждукал съм
| МИН.НЕОПР.ВР., 1Л., ЕД.Ч., Ж.Р. = мъждукала съм
| МИН.НЕОПР.ВР., 1Л., ЕД.Ч., СР.Р. = мъждукало съм
| МИН.НЕОПР.ВР., 1Л., МН.Ч. = мъждукали сме
| МИН.НЕОПР.ВР., 2Л., ЕД.Ч., М.Р. = мъждукал си
| МИН.НЕОПР.ВР., 2Л., ЕД.Ч., Ж.Р. = мъждукала си
| МИН.НЕОПР.ВР., 2Л., ЕД.Ч., СР.Р. = мъждукало си
| МИН.НЕОПР.ВР., 2Л., МН.Ч. = мъждукали сте
| МИН.НЕОПР.ВР., 3Л., ЕД.Ч., М.Р. = мъждукал е
| МИН.НЕОПР.ВР., 3Л., ЕД.Ч., Ж.Р. = мъждукала е
| МИН.НЕОПР.ВР., 3Л., ЕД.Ч., СР.Р. = мъждукало е
| МИН.НЕОПР.ВР., 3Л., МН.Ч. = мъждукали са
| МИН.ПРЕД.ВР., 1Л., ЕД.Ч., М.Р. = бях мъждукал
| МИН.ПРЕД.ВР., 1Л., ЕД.Ч., Ж.Р. = бях мъждукала
| МИН.ПРЕД.ВР., 1Л., ЕД.Ч., СР.Р. = бях мъждукало
| МИН.ПРЕД.ВР., 1Л., МН.Ч. = бяхме мъждукали
| МИН.ПРЕД.ВР., 2Л., ЕД.Ч., М.Р. = беше мъждукал
| МИН.ПРЕД.ВР., 2Л., ЕД.Ч., Ж.Р. = беше мъждукала
| МИН.ПРЕД.ВР., 2Л., ЕД.Ч., СР.Р. = беше мъждукало
| МИН.ПРЕД.ВР., 2Л., МН.Ч. = бяхте мъждукали
| МИН.ПРЕД.ВР., 3Л., ЕД.Ч., М.Р. = беше мъждукал
| МИН.ПРЕД.ВР., 3Л., ЕД.Ч., Ж.Р. = беше мъждукала
| МИН.ПРЕД.ВР., 3Л., ЕД.Ч., СР.Р. = беше мъждукало
| МИН.ПРЕД.ВР., 3Л., МН.Ч. = бяха мъждукали
| БЪД.ВР., 1Л., ЕД.Ч. = ще мъждукам
| БЪД.ВР., 1Л., МН.Ч. = ще мъждукаме
| БЪД.ВР., 2Л., ЕД.Ч. = ще мъждукаш
| БЪД.ВР., 2Л., МН.Ч. = ще мъждукате
| БЪД.ВР., 3Л., ЕД.Ч. = ще мъждука
| БЪД.ВР., 3Л., МН.Ч. = ще мъждукат
| БЪД.ПРЕД.ВР., 1Л., ЕД.Ч., М.Р. = ще съм мъждукал
| БЪД.ПРЕД.ВР., 1Л., ЕД.Ч., Ж.Р. = ще съм мъждукала
| БЪД.ПРЕД.ВР., 1Л., ЕД.Ч., СР.Р. = ще съм мъждукало
| БЪД.ПРЕД.ВР., 1Л., МН.Ч. = ще сме мъждукали
| БЪД.ПРЕД.ВР., 2Л., ЕД.Ч., М.Р. = ще си мъждукал
| БЪД.ПРЕД.ВР., 2Л., ЕД.Ч., Ж.Р. = ще си мъждукала
| БЪД.ПРЕД.ВР., 2Л., ЕД.Ч., СР.Р. = ще си мъждукало
| БЪД.ПРЕД.ВР., 2Л., МН.Ч. = ще сте мъждукали
| БЪД.ПРЕД.ВР., 3Л., ЕД.Ч., М.Р. = ще е мъждукал
| БЪД.ПРЕД.ВР., 3Л., ЕД.Ч., Ж.Р. = ще е мъждукала
| БЪД.ПРЕД.ВР., 3Л., ЕД.Ч., СР.Р. = ще е мъждукало
| БЪД.ПРЕД.ВР., 3Л., МН.Ч. = ще са мъждукали
| БЪД.ВР. В МИН., 1Л., ЕД.Ч. = щях да мъждукам
| БЪД.ВР. В МИН., 1Л., МН.Ч. = щяхме да мъждукаме
| БЪД.ВР. В МИН., 2Л., ЕД.Ч. = щеше да мъждукаш
| БЪД.ВР. В МИН., 2Л., МН.Ч. = щяхте да мъждукате
| БЪД.ВР. В МИН., 3Л., ЕД.Ч. = щеше да мъждука
| БЪД.ВР. В МИН., 3Л., МН.Ч. = щяха да мъждукат
| БЪД.ПРЕД.ВР. В МИН., 1Л., ЕД.Ч., М.Р. = щях да съм мъждукал
| БЪД.ПРЕД.ВР. В МИН., 1Л., ЕД.Ч., Ж.Р. = щях да съм мъждукала
| БЪД.ПРЕД.ВР. В МИН., 1Л., ЕД.Ч., СР.Р. = щях да съм мъждукало
| БЪД.ПРЕД.ВР. В МИН., 1Л., МН.Ч. = щяхме да сме мъждукали
| БЪД.ПРЕД.ВР. В МИН., 2Л., ЕД.Ч., М.Р. = щеше да си мъждукал
| БЪД.ПРЕД.ВР. В МИН., 2Л., ЕД.Ч., Ж.Р. = щеше да си мъждукала
| БЪД.ПРЕД.ВР. В МИН., 2Л., ЕД.Ч., СР.Р. = щеше да си мъждукало
| БЪД.ПРЕД.ВР. В МИН., 2Л., МН.Ч. = щяхте да сте мъждукали
| БЪД.ПРЕД.ВР. В МИН., 3Л., ЕД.Ч., М.Р. = щеше да е мъждукал
| БЪД.ПРЕД.ВР. В МИН., 3Л., ЕД.Ч., Ж.Р. = щеше да е мъждукала
| БЪД.ПРЕД.ВР. В МИН., 3Л., ЕД.Ч., СР.Р. = щеше да е мъждукало
| БЪД.ПРЕД.ВР. В МИН., 3Л., МН.Ч. = щяха да са мъждукали
| ПР.НАКЛ., СЕГ.ВР., 1Л., ЕД.Ч., М.Р. = мъждукал съм
| ПР.НАКЛ., СЕГ.ВР., 1Л., ЕД.Ч., Ж.Р. = мъждукала съм
| ПР.НАКЛ., СЕГ.ВР., 1Л., ЕД.Ч., СР.Р. = мъждукало съм
| ПР.НАКЛ., СЕГ.ВР., 1Л., МН.Ч. = мъждукали сме
| ПР.НАКЛ., СЕГ.ВР., 2Л., ЕД.Ч., М.Р. = мъждукал си
| ПР.НАКЛ., СЕГ.ВР., 2Л., ЕД.Ч., Ж.Р. = мъждукала си
| ПР.НАКЛ., СЕГ.ВР., 2Л., ЕД.Ч., СР.Р. = мъждукало си
| ПР.НАКЛ., СЕГ.ВР., 2Л., МН.Ч. = мъждукали сте
| ПР.НАКЛ., СЕГ.ВР., 3Л., ЕД.Ч., М.Р. = мъждукал (е)
| ПР.НАКЛ., СЕГ.ВР., 3Л., ЕД.Ч., Ж.Р. = мъждукала (е)
| ПР.НАКЛ., СЕГ.ВР., 3Л., ЕД.Ч., СР.Р. = мъждукало (е)
| ПР.НАКЛ., СЕГ.ВР., 3Л., МН.Ч. = мъждукали (са)
| ПР.НАКЛ., МИН.СВ.ВР., 1Л., ЕД.Ч., М.Р. = мъждукал съм
| ПР.НАКЛ., МИН.СВ.ВР., 1Л., ЕД.Ч., Ж.Р. = мъждукала съм
| ПР.НАКЛ., МИН.СВ.ВР., 1Л., ЕД.Ч., СР.Р. = мъждукало съм
| ПР.НАКЛ., МИН.СВ.ВР., 1Л., МН.Ч. = мъждукали сме
| ПР.НАКЛ., МИН.СВ.ВР., 2Л., ЕД.Ч., М.Р. = мъждукал си
| ПР.НАКЛ., МИН.СВ.ВР., 2Л., ЕД.Ч., Ж.Р. = мъждукала си
| ПР.НАКЛ., МИН.СВ.ВР., 2Л., ЕД.Ч., СР.Р. = мъждукало си
| ПР.НАКЛ., МИН.СВ.ВР., 2Л., МН.Ч. = мъждукали сте
| ПР.НАКЛ., МИН.СВ.ВР., 3Л., ЕД.Ч., М.Р. = мъждукал (е)
| ПР.НАКЛ., МИН.СВ.ВР., 3Л., ЕД.Ч., Ж.Р. = мъждукала (е)
| ПР.НАКЛ., МИН.СВ.ВР., 3Л., ЕД.Ч., СР.Р. = мъждукало (е)
| ПР.НАКЛ., МИН.СВ.ВР., 3Л., МН.Ч. = мъждукали (са)
| ПР.НАКЛ., МИН.НЕОПР.ВР., 1Л., ЕД.Ч., М.Р. = бил съм мъждукал
| ПР.НАКЛ., МИН.НЕОПР.ВР., 1Л., ЕД.Ч., Ж.Р. = била съм мъждукала
| ПР.НАКЛ., МИН.НЕОПР.ВР., 1Л., ЕД.Ч., СР.Р. = било съм мъждукало
| ПР.НАКЛ., МИН.НЕОПР.ВР., 1Л., МН.Ч. = били сме мъждукали
| ПР.НАКЛ., МИН.НЕОПР.ВР., 2Л., ЕД.Ч., М.Р. = бил си мъждукал
| ПР.НАКЛ., МИН.НЕОПР.ВР., 2Л., ЕД.Ч., Ж.Р. = била си мъждукала
| ПР.НАКЛ., МИН.НЕОПР.ВР., 2Л., ЕД.Ч., СР.Р. = било си мъждукало
| ПР.НАКЛ., МИН.НЕОПР.ВР., 2Л., МН.Ч. = били сте мъждукали
| ПР.НАКЛ., МИН.НЕОПР.ВР., 3Л., ЕД.Ч., М.Р. = бил (е) мъждукал
| ПР.НАКЛ., МИН.НЕОПР.ВР., 3Л., ЕД.Ч., Ж.Р. = била (е) мъждукала
| ПР.НАКЛ., МИН.НЕОПР.ВР., 3Л., ЕД.Ч., СР.Р. = било (е) мъждукало
| ПР.НАКЛ., МИН.НЕОПР.ВР., 3Л., МН.Ч. = били (са) мъждукали
| ПР.НАКЛ., БЪД.ВР., 1Л., ЕД.Ч., М.Р. = щял съм да мъждукам
| ПР.НАКЛ., БЪД.ВР., 1Л., ЕД.Ч., Ж.Р. = щяла съм да мъждукам
| ПР.НАКЛ., БЪД.ВР., 1Л., ЕД.Ч., СР.Р. = щяло съм да мъждукам
| ПР.НАКЛ., БЪД.ВР., 1Л., МН.Ч. = щели сме да мъждукаме
| ПР.НАКЛ., БЪД.ВР., 2Л., ЕД.Ч., М.Р. = щял си да мъждукаш
| ПР.НАКЛ., БЪД.ВР., 2Л., ЕД.Ч., Ж.Р. = щяла си да мъждукаш
| ПР.НАКЛ., БЪД.ВР., 2Л., ЕД.Ч., СР.Р. = щяло си да мъждукаш
| ПР.НАКЛ., БЪД.ВР., 2Л., МН.Ч. = щели сте да мъждукате
| ПР.НАКЛ., БЪД.ВР., 3Л., ЕД.Ч., М.Р. = щял (е) да мъждука
| ПР.НАКЛ., БЪД.ВР., 3Л., ЕД.Ч., Ж.Р. = щяла (е) да мъждука
| ПР.НАКЛ., БЪД.ВР., 3Л., ЕД.Ч., СР.Р. = щяло (е) да мъждука
| ПР.НАКЛ., БЪД.ВР., 3Л., МН.Ч. = щели (са) да мъждукат
| ПР.НАКЛ., БЪД.ПРЕД.ВР., 1Л., ЕД.Ч., М.Р. = щял съм да съм мъждукал
| ПР.НАКЛ., БЪД.ПРЕД.ВР., 1Л., ЕД.Ч., Ж.Р. = щяла съм да съм мъждукала
| ПР.НАКЛ., БЪД.ПРЕД.ВР., 1Л., ЕД.Ч., СР.Р. = щяло съм да съм мъждукало
| ПР.НАКЛ., БЪД.ПРЕД.ВР., 1Л., МН.Ч. = щели сме да сме мъждукали
| ПР.НАКЛ., БЪД.ПРЕД.ВР., 2Л., ЕД.Ч., М.Р. = щял си да си мъждукал
| ПР.НАКЛ., БЪД.ПРЕД.ВР., 2Л., ЕД.Ч., Ж.Р. = щяла си да си мъждукала
| ПР.НАКЛ., БЪД.ПРЕД.ВР., 2Л., ЕД.Ч., СР.Р. = щяло си да си мъждукало
| ПР.НАКЛ., БЪД.ПРЕД.ВР., 2Л., МН.Ч. = щели сте да сте мъждукали
| ПР.НАКЛ., БЪД.ПРЕД.ВР., 3Л., ЕД.Ч., М.Р. = щял (е) да е мъждукал
| ПР.НАКЛ., БЪД.ПРЕД.ВР., 3Л., ЕД.Ч., Ж.Р. = щяла (е) да е мъждукала
| ПР.НАКЛ., БЪД.ПРЕД.ВР., 3Л., ЕД.Ч., СР.Р. = щяло (е) да е мъждукало
| ПР.НАКЛ., БЪД.ПРЕД.ВР., 3Л., МН.Ч. = щели (са) да са мъждукали
| УСЛОВНО НАКЛОНЕНИЕ, 1Л., ЕД.Ч., М.Р. = бих мъждукал
| УСЛОВНО НАКЛОНЕНИЕ, 1Л., ЕД.Ч., Ж.Р. = бих мъждукала
| УСЛОВНО НАКЛОНЕНИЕ, 1Л., ЕД.Ч., СР.Р. = бих мъждукало
| УСЛОВНО НАКЛОНЕНИЕ, 1Л., МН.Ч. = бихме мъждукали
| УСЛОВНО НАКЛОНЕНИЕ, 2Л., ЕД.Ч., М.Р. = би мъждукал
| УСЛОВНО НАКЛОНЕНИЕ, 2Л., ЕД.Ч., Ж.Р. = би мъждукала
| УСЛОВНО НАКЛОНЕНИЕ, 2Л., ЕД.Ч., СР.Р. = би мъждукало
| УСЛОВНО НАКЛОНЕНИЕ, 2Л., МН.Ч. = бихте мъждукали
| УСЛОВНО НАКЛОНЕНИЕ, 3Л., ЕД.Ч., М.Р. = би мъждукал
| УСЛОВНО НАКЛОНЕНИЕ, 3Л., ЕД.Ч., Ж.Р. = би мъждукала
| УСЛОВНО НАКЛОНЕНИЕ, 3Л., ЕД.Ч., СР.Р. = би мъждукало
| УСЛОВНО НАКЛОНЕНИЕ, 3Л., МН.Ч. = биха мъждукали
| ПОВЕЛИТЕЛНО НАКЛОНЕНИЕ, ЕД.Ч. = мъж·ду·кай
| ПОВЕЛИТЕЛНО НАКЛОНЕНИЕ, МН.Ч. = мъж·ду·кай·те
| МИН.СТРАД.ПРИЧ. М.Р. = мъж·ду·кан
| МИН.СТРАД.ПРИЧ. М.Р. НЕПЪЛЕН ЧЛЕН = мъж·ду·ка·ния
| МИН.СТРАД.ПРИЧ. М.Р. ПЪЛЕН ЧЛЕН = мъж·ду·ка·ни·ят
| МИН.СТРАД.ПРИЧ. Ж.Р. = мъж·ду·ка·на
| МИН.СТРАД.ПРИЧ. Ж.Р. ЧЛЕН = мъж·ду·ка·на·та
| МИН.СТРАД.ПРИЧ. СР.Р. = мъж·ду·ка·но
| МИН.СТРАД.ПРИЧ. СР.Р. ЧЛЕН = мъж·ду·ка·но·то
| МИН.СТРАД.ПРИЧ. МН.Ч. = мъж·ду·ка·ни
| МИН.СТРАД.ПРИЧ. МН.Ч. ЧЛЕН = мъж·ду·ка·ни·те
| МИН.ДЕЯТ.СВ.ПРИЧ. М.Р. = мъж·ду·кал
| МИН.ДЕЯТ.СВ.ПРИЧ. М.Р. НЕПЪЛЕН ЧЛЕН = мъж·ду·ка·лия
| МИН.ДЕЯТ.СВ.ПРИЧ. М.Р. ПЪЛЕН ЧЛЕН = мъж·ду·ка·ли·ят
| МИН.ДЕЯТ.СВ.ПРИЧ. Ж.Р. = мъж·ду·ка·ла
| МИН.ДЕЯТ.СВ.ПРИЧ. Ж.Р. ЧЛЕН = мъж·ду·ка·ла·та
| МИН.ДЕЯТ.СВ.ПРИЧ. СР.Р. = мъж·ду·ка·ло
| МИН.ДЕЯТ.СВ.ПРИЧ. СР.Р. ЧЛЕН = мъж·ду·ка·ло·то
| МИН.ДЕЯТ.СВ.ПРИЧ. МН.Ч. = мъж·ду·ка·ли
| МИН.ДЕЯТ.СВ.ПРИЧ. МН.Ч. ЧЛЕН = мъж·ду·ка·ли·те
| МИН.ДЕЯТ.НЕСВ.ПРИЧ. М.Р. = мъж·ду·кал
| МИН.ДЕЯТ.НЕСВ.ПРИЧ. М.Р. НЕПЪЛЕН ЧЛЕН = мъж·ду·ка·лия
| МИН.ДЕЯТ.НЕСВ.ПРИЧ. М.Р. ПЪЛЕН ЧЛЕН = мъж·ду·ка·ли·ят
| МИН.ДЕЯТ.НЕСВ.ПРИЧ. Ж.Р. = мъж·ду·ка·ла
| МИН.ДЕЯТ.НЕСВ.ПРИЧ. Ж.Р. ЧЛЕН = мъж·ду·ка·ла·та
| МИН.ДЕЯТ.НЕСВ.ПРИЧ. СР.Р. = мъж·ду·ка·ло
| МИН.ДЕЯТ.НЕСВ.ПРИЧ. СР.Р. ЧЛЕН = мъж·ду·ка·ло·то
| МИН.ДЕЯТ.НЕСВ.ПРИЧ. МН.Ч. = мъж·ду·ка·ли
| МИН.ДЕЯТ.НЕСВ.ПРИЧ. МН.Ч. ЧЛЕН = мъж·ду·ка·ли·те
| СЕГ.ДЕЯТ.ПРИЧ. М.Р. = мъж·ду·кащ
| СЕГ.ДЕЯТ.ПРИЧ. М.Р. НЕПЪЛЕН ЧЛЕН = мъж·ду·ка·щия
| СЕГ.ДЕЯТ.ПРИЧ. М.Р. ПЪЛЕН ЧЛЕН = мъж·ду·ка·щи·ят
| СЕГ.ДЕЯТ.ПРИЧ. Ж.Р. = мъж·ду·ка·ща
| СЕГ.ДЕЯТ.ПРИЧ. Ж.Р. ЧЛЕН = мъж·ду·ка·ща·та
| СЕГ.ДЕЯТ.ПРИЧ. СР.Р. = мъж·ду·ка·що
| СЕГ.ДЕЯТ.ПРИЧ. СР.Р. ЧЛЕН = мъж·ду·ка·що·то
| СЕГ.ДЕЯТ.ПРИЧ. МН.Ч. = мъж·ду·ка·щи
| СЕГ.ДЕЯТ.ПРИЧ. МН.Ч. ЧЛЕН = мъж·ду·ка·щи·те
| ДЕЕПРИЧАСТИЕ = мъж·ду·кай·ки
| СКРИТИ ПРЕПРАТКИ = 
[[мъждукам]],
[[мъждукаш]],
[[мъждука]],
[[мъждукаме]],
[[мъждукате]],
[[мъждукат]],
[[мъждуках]],
[[мъждукахме]],
[[мъждукахте]],
[[мъждукаха]],
[[мъждукаше]],
[[мъждукай]],
[[мъждукайте]],
[[мъждукал]],
[[мъждукалия]],
[[мъждукалият]],
[[мъждукала]],
[[мъждукалата]],
[[мъждукало]],
[[мъждукалото]],
[[мъждукали]],
[[мъждукалите]],
[[мъждукан]],
[[мъждукания]],
[[мъждуканият]],
[[мъждукана]],
[[мъждуканата]],
[[мъждукано]],
[[мъждуканото]],
[[мъждукани]],
[[мъждуканите]],
[[мъждукащ]],
[[мъждукащия]],
[[мъждукащият]],
[[мъждукаща]],
[[мъждукащата]],
[[мъждукащо]],
[[мъждукащото]],
[[мъждукащи]],
[[мъждукащите]],
[[мъждукайки]],
[[мъждукал съм]],
[[мъждукала съм]],
[[мъждукало съм]],
[[мъждукали сме]],
[[мъждукал си]],
[[мъждукала си]],
[[мъждукало си]],
[[мъждукали сте]],
[[мъждукал е]],
[[мъждукала е]],
[[мъждукало е]],
[[мъждукали са]],
[[бях мъждукал]],
[[бях мъждукала]],
[[бях мъждукало]],
[[бяхме мъждукали]],
[[беше мъждукал]],
[[беше мъждукала]],
[[беше мъждукало]],
[[бяхте мъждукали]],
[[бяха мъждукали]],
[[ще мъждукам]],
[[ще мъждукаме]],
[[ще мъждукаш]],
[[ще мъждукате]],
[[ще мъждука]],
[[ще мъждукат]],
[[ще съм мъждукал]],
[[ще съм мъждукала]],
[[ще съм мъждукало]],
[[ще сме мъждукали]],
[[ще си мъждукал]],
[[ще си мъждукала]],
[[ще си мъждукало]],
[[ще сте мъждукали]],
[[ще е мъждукал]],
[[ще е мъждукала]],
[[ще е мъждукало]],
[[ще са мъждукали]],
[[щях да мъждукам]],
[[щяхме да мъждукаме]],
[[щеше да мъждукаш]],
[[щяхте да мъждукате]],
[[щеше да мъждука]],
[[щяха да мъждукат]],
[[щях да съм мъждукал]],
[[щях да съм мъждукала]],
[[щях да съм мъждукало]],
[[щяхме да сме мъждукали]],
[[щеше да си мъждукал]],
[[щеше да си мъждукала]],
[[щеше да си мъждукало]],
[[щяхте да сте мъждукали]],
[[щеше да е мъждукал]],
[[щеше да е мъждукала]],
[[щеше да е мъждукало]],
[[щяха да са мъждукали]],
[[бил съм мъждукал]],
[[била съм мъждукала]],
[[било съм мъждукало]],
[[били сме мъждукали]],
[[бил си мъждукал]],
[[била си мъждукала]],
[[било си мъждукало]],
[[били сте мъждукали]],
[[бил е мъждукал]],
[[била е мъждукала]],
[[било е мъждукало]],
[[били са мъждукали]],
[[щял съм да мъждукам]],
[[щяла съм да мъждукам]],
[[щяло съм да мъждукам]],
[[щели сме да мъждукаме]],
[[щял си да мъждукаш]],
[[щяла си да мъждукаш]],
[[щяло си да мъждукаш]],
[[щели сте да мъждукате]],
[[щял да мъждука]],
[[щяла да мъждука]],
[[щяло да мъждука]],
[[щели да мъждукат]],
[[щял е да мъждука]],
[[щяла е да мъждука]],
[[щяло е да мъждука]],
[[щели са да мъждукат]],
[[щял съм да съм мъждукал]],
[[щяла съм да съм мъждукала]],
[[щяло съм да съм мъждукало]],
[[щели сме да сме мъждукали]],
[[щял си да си мъждукал]],
[[щяла си да си мъждукала]],
[[щяло си да си мъждукало]],
[[щели сте да сте мъждукали]],
[[щял да е мъждукал]],
[[щяла да е мъждукала]],
[[щяло да е мъждукало]],
[[щели да са мъждукали]],
[[щял е да е мъждукал]],
[[щяла е да е мъждукала]],
[[щяло е да е мъждукало]],
[[щели са да са мъждукали]],
[[бих мъждукал]],
[[бих мъждукала]],
[[бих мъждукало]],
[[бихме мъждукали]],
[[би мъждукал]],
[[би мъждукала]],
[[би мъждукало]],
[[бихте мъждукали]],
[[биха мъждукали]],
}}</text>
      <sha1>ly824caiqbexxjy3tbqwltxdww2qiqa</sha1>
    </revision>
  </page>
  <page>
    <title>Шаблон:Словоформи/мъждя</title>
    <ns>10</ns>
    <id>450737</id>
    <revision>
      <id>482719</id>
      <timestamp>2005-05-07T21:17:39Z</timestamp>
      <contributor>
        <username>Bgbot</username>
        <id>83</id>
      </contributor>
      <comment>Борислав: Шаблон със словоформи</comment>
      <model>wikitext</model>
      <format>text/x-wiki</format>
      <text bytes="19620" xml:space="preserve">{{Шаблон:Словоформи/Глагол|
  ОСНОВНА ФОРМА = мъждя
| СЕГ.ВР., 1Л., ЕД.Ч. = мъж·дя
| СЕГ.ВР., 1Л., МН.Ч. = мъж·дим
| СЕГ.ВР., 2Л., ЕД.Ч. = мъж·диш
| СЕГ.ВР., 2Л., МН.Ч. = мъж·ди·те
| СЕГ.ВР., 3Л., ЕД.Ч. = мъж·ди
| СЕГ.ВР., 3Л., МН.Ч. = мъж·дят
| МИН.СВ.ВР., 1Л., ЕД.Ч. = мъж·дих
| МИН.СВ.ВР., 1Л., МН.Ч. = мъж·дих·ме
| МИН.СВ.ВР., 2Л., ЕД.Ч. = мъж·ди
| МИН.СВ.ВР., 2Л., МН.Ч. = мъж·дих·те
| МИН.СВ.ВР., 3Л., ЕД.Ч. = мъж·ди
| МИН.СВ.ВР., 3Л., МН.Ч. = мъж·ди·ха
| МИН.НЕСВ.ВР., 1Л., ЕД.Ч. = мъж·дях
| МИН.НЕСВ.ВР., 1Л., МН.Ч. = мъж·дях·ме
| МИН.НЕСВ.ВР., 2Л., ЕД.Ч. = мъж·де·ше
| МИН.НЕСВ.ВР., 2Л., МН.Ч. = мъж·дях·те
| МИН.НЕСВ.ВР., 3Л., ЕД.Ч. = мъж·де·ше
| МИН.НЕСВ.ВР., 3Л., МН.Ч. = мъж·дя·ха
| МИН.НЕОПР.ВР., 1Л., ЕД.Ч., М.Р. = мъждил съм
| МИН.НЕОПР.ВР., 1Л., ЕД.Ч., Ж.Р. = мъждила съм
| МИН.НЕОПР.ВР., 1Л., ЕД.Ч., СР.Р. = мъждило съм
| МИН.НЕОПР.ВР., 1Л., МН.Ч. = мъждили сме
| МИН.НЕОПР.ВР., 2Л., ЕД.Ч., М.Р. = мъждил си
| МИН.НЕОПР.ВР., 2Л., ЕД.Ч., Ж.Р. = мъждила си
| МИН.НЕОПР.ВР., 2Л., ЕД.Ч., СР.Р. = мъждило си
| МИН.НЕОПР.ВР., 2Л., МН.Ч. = мъждили сте
| МИН.НЕОПР.ВР., 3Л., ЕД.Ч., М.Р. = мъждил е
| МИН.НЕОПР.ВР., 3Л., ЕД.Ч., Ж.Р. = мъждила е
| МИН.НЕОПР.ВР., 3Л., ЕД.Ч., СР.Р. = мъждило е
| МИН.НЕОПР.ВР., 3Л., МН.Ч. = мъждили са
| МИН.ПРЕД.ВР., 1Л., ЕД.Ч., М.Р. = бях мъждил
| МИН.ПРЕД.ВР., 1Л., ЕД.Ч., Ж.Р. = бях мъждила
| МИН.ПРЕД.ВР., 1Л., ЕД.Ч., СР.Р. = бях мъждило
| МИН.ПРЕД.ВР., 1Л., МН.Ч. = бяхме мъждили
| МИН.ПРЕД.ВР., 2Л., ЕД.Ч., М.Р. = беше мъждил
| МИН.ПРЕД.ВР., 2Л., ЕД.Ч., Ж.Р. = беше мъждила
| МИН.ПРЕД.ВР., 2Л., ЕД.Ч., СР.Р. = беше мъждило
| МИН.ПРЕД.ВР., 2Л., МН.Ч. = бяхте мъждили
| МИН.ПРЕД.ВР., 3Л., ЕД.Ч., М.Р. = беше мъждил
| МИН.ПРЕД.ВР., 3Л., ЕД.Ч., Ж.Р. = беше мъждила
| МИН.ПРЕД.ВР., 3Л., ЕД.Ч., СР.Р. = беше мъждило
| МИН.ПРЕД.ВР., 3Л., МН.Ч. = бяха мъждили
| БЪД.ВР., 1Л., ЕД.Ч. = ще мъждя
| БЪД.ВР., 1Л., МН.Ч. = ще мъждим
| БЪД.ВР., 2Л., ЕД.Ч. = ще мъждиш
| БЪД.ВР., 2Л., МН.Ч. = ще мъждите
| БЪД.ВР., 3Л., ЕД.Ч. = ще мъжди
| БЪД.ВР., 3Л., МН.Ч. = ще мъждят
| БЪД.ПРЕД.ВР., 1Л., ЕД.Ч., М.Р. = ще съм мъждил
| БЪД.ПРЕД.ВР., 1Л., ЕД.Ч., Ж.Р. = ще съм мъждила
| БЪД.ПРЕД.ВР., 1Л., ЕД.Ч., СР.Р. = ще съм мъждило
| БЪД.ПРЕД.ВР., 1Л., МН.Ч. = ще сме мъждили
| БЪД.ПРЕД.ВР., 2Л., ЕД.Ч., М.Р. = ще си мъждил
| БЪД.ПРЕД.ВР., 2Л., ЕД.Ч., Ж.Р. = ще си мъждила
| БЪД.ПРЕД.ВР., 2Л., ЕД.Ч., СР.Р. = ще си мъждило
| БЪД.ПРЕД.ВР., 2Л., МН.Ч. = ще сте мъждили
| БЪД.ПРЕД.ВР., 3Л., ЕД.Ч., М.Р. = ще е мъждил
| БЪД.ПРЕД.ВР., 3Л., ЕД.Ч., Ж.Р. = ще е мъждила
| БЪД.ПРЕД.ВР., 3Л., ЕД.Ч., СР.Р. = ще е мъждило
| БЪД.ПРЕД.ВР., 3Л., МН.Ч. = ще са мъждили
| БЪД.ВР. В МИН., 1Л., ЕД.Ч. = щях да мъждя
| БЪД.ВР. В МИН., 1Л., МН.Ч. = щяхме да мъждим
| БЪД.ВР. В МИН., 2Л., ЕД.Ч. = щеше да мъждиш
| БЪД.ВР. В МИН., 2Л., МН.Ч. = щяхте да мъждите
| БЪД.ВР. В МИН., 3Л., ЕД.Ч. = щеше да мъжди
| БЪД.ВР. В МИН., 3Л., МН.Ч. = щяха да мъждят
| БЪД.ПРЕД.ВР. В МИН., 1Л., ЕД.Ч., М.Р. = щях да съм мъждил
| БЪД.ПРЕД.ВР. В МИН., 1Л., ЕД.Ч., Ж.Р. = щях да съм мъждила
| БЪД.ПРЕД.ВР. В МИН., 1Л., ЕД.Ч., СР.Р. = щях да съм мъждило
| БЪД.ПРЕД.ВР. В МИН., 1Л., МН.Ч. = щяхме да сме мъждили
| БЪД.ПРЕД.ВР. В МИН., 2Л., ЕД.Ч., М.Р. = щеше да си мъждил
| БЪД.ПРЕД.ВР. В МИН., 2Л., ЕД.Ч., Ж.Р. = щеше да си мъждила
| БЪД.ПРЕД.ВР. В МИН., 2Л., ЕД.Ч., СР.Р. = щеше да си мъждило
| БЪД.ПРЕД.ВР. В МИН., 2Л., МН.Ч. = щяхте да сте мъждили
| БЪД.ПРЕД.ВР. В МИН., 3Л., ЕД.Ч., М.Р. = щеше да е мъждил
| БЪД.ПРЕД.ВР. В МИН., 3Л., ЕД.Ч., Ж.Р. = щеше да е мъждила
| БЪД.ПРЕД.ВР. В МИН., 3Л., ЕД.Ч., СР.Р. = щеше да е мъждило
| БЪД.ПРЕД.ВР. В МИН., 3Л., МН.Ч. = щяха да са мъждили
| ПР.НАКЛ., СЕГ.ВР., 1Л., ЕД.Ч., М.Р. = мъждял съм
| ПР.НАКЛ., СЕГ.ВР., 1Л., ЕД.Ч., Ж.Р. = мъждяла съм
| ПР.НАКЛ., СЕГ.ВР., 1Л., ЕД.Ч., СР.Р. = мъждяло съм
| ПР.НАКЛ., СЕГ.ВР., 1Л., МН.Ч. = мъждели сме
| ПР.НАКЛ., СЕГ.ВР., 2Л., ЕД.Ч., М.Р. = мъждял си
| ПР.НАКЛ., СЕГ.ВР., 2Л., ЕД.Ч., Ж.Р. = мъждяла си
| ПР.НАКЛ., СЕГ.ВР., 2Л., ЕД.Ч., СР.Р. = мъждяло си
| ПР.НАКЛ., СЕГ.ВР., 2Л., МН.Ч. = мъждели сте
| ПР.НАКЛ., СЕГ.ВР., 3Л., ЕД.Ч., М.Р. = мъждял (е)
| ПР.НАКЛ., СЕГ.ВР., 3Л., ЕД.Ч., Ж.Р. = мъждяла (е)
| ПР.НАКЛ., СЕГ.ВР., 3Л., ЕД.Ч., СР.Р. = мъждяло (е)
| ПР.НАКЛ., СЕГ.ВР., 3Л., МН.Ч. = мъждели (са)
| ПР.НАКЛ., МИН.СВ.ВР., 1Л., ЕД.Ч., М.Р. = мъждил съм
| ПР.НАКЛ., МИН.СВ.ВР., 1Л., ЕД.Ч., Ж.Р. = мъждила съм
| ПР.НАКЛ., МИН.СВ.ВР., 1Л., ЕД.Ч., СР.Р. = мъждило съм
| ПР.НАКЛ., МИН.СВ.ВР., 1Л., МН.Ч. = мъждили сме
| ПР.НАКЛ., МИН.СВ.ВР., 2Л., ЕД.Ч., М.Р. = мъждил си
| ПР.НАКЛ., МИН.СВ.ВР., 2Л., ЕД.Ч., Ж.Р. = мъждила си
| ПР.НАКЛ., МИН.СВ.ВР., 2Л., ЕД.Ч., СР.Р. = мъждило си
| ПР.НАКЛ., МИН.СВ.ВР., 2Л., МН.Ч. = мъждили сте
| ПР.НАКЛ., МИН.СВ.ВР., 3Л., ЕД.Ч., М.Р. = мъждил (е)
| ПР.НАКЛ., МИН.СВ.ВР., 3Л., ЕД.Ч., Ж.Р. = мъждила (е)
| ПР.НАКЛ., МИН.СВ.ВР., 3Л., ЕД.Ч., СР.Р. = мъждило (е)
| ПР.НАКЛ., МИН.СВ.ВР., 3Л., МН.Ч. = мъждили (са)
| ПР.НАКЛ., МИН.НЕОПР.ВР., 1Л., ЕД.Ч., М.Р. = бил съм мъждил
| ПР.НАКЛ., МИН.НЕОПР.ВР., 1Л., ЕД.Ч., Ж.Р. = била съм мъждила
| ПР.НАКЛ., МИН.НЕОПР.ВР., 1Л., ЕД.Ч., СР.Р. = било съм мъждило
| ПР.НАКЛ., МИН.НЕОПР.ВР., 1Л., МН.Ч. = били сме мъждили
| ПР.НАКЛ., МИН.НЕОПР.ВР., 2Л., ЕД.Ч., М.Р. = бил си мъждил
| ПР.НАКЛ., МИН.НЕОПР.ВР., 2Л., ЕД.Ч., Ж.Р. = била си мъждила
| ПР.НАКЛ., МИН.НЕОПР.ВР., 2Л., ЕД.Ч., СР.Р. = било си мъждило
| ПР.НАКЛ., МИН.НЕОПР.ВР., 2Л., МН.Ч. = били сте мъждили
| ПР.НАКЛ., МИН.НЕОПР.ВР., 3Л., ЕД.Ч., М.Р. = бил (е) мъждил
| ПР.НАКЛ., МИН.НЕОПР.ВР., 3Л., ЕД.Ч., Ж.Р. = била (е) мъждила
| ПР.НАКЛ., МИН.НЕОПР.ВР., 3Л., ЕД.Ч., СР.Р. = било (е) мъждило
| ПР.НАКЛ., МИН.НЕОПР.ВР., 3Л., МН.Ч. = били (са) мъждили
| ПР.НАКЛ., БЪД.ВР., 1Л., ЕД.Ч., М.Р. = щял съм да мъждя
| ПР.НАКЛ., БЪД.ВР., 1Л., ЕД.Ч., Ж.Р. = щяла съм да мъждя
| ПР.НАКЛ., БЪД.ВР., 1Л., ЕД.Ч., СР.Р. = щяло съм да мъждя
| ПР.НАКЛ., БЪД.ВР., 1Л., МН.Ч. = щели сме да мъждим
| ПР.НАКЛ., БЪД.ВР., 2Л., ЕД.Ч., М.Р. = щял си да мъждиш
| ПР.НАКЛ., БЪД.ВР., 2Л., ЕД.Ч., Ж.Р. = щяла си да мъждиш
| ПР.НАКЛ., БЪД.ВР., 2Л., ЕД.Ч., СР.Р. = щяло си да мъждиш
| ПР.НАКЛ., БЪД.ВР., 2Л., МН.Ч. = щели сте да мъждите
| ПР.НАКЛ., БЪД.ВР., 3Л., ЕД.Ч., М.Р. = щял (е) да мъжди
| ПР.НАКЛ., БЪД.ВР., 3Л., ЕД.Ч., Ж.Р. = щяла (е) да мъжди
| ПР.НАКЛ., БЪД.ВР., 3Л., ЕД.Ч., СР.Р. = щяло (е) да мъжди
| ПР.НАКЛ., БЪД.ВР., 3Л., МН.Ч. = щели (са) да мъждят
| ПР.НАКЛ., БЪД.ПРЕД.ВР., 1Л., ЕД.Ч., М.Р. = щял съм да съм мъждил
| ПР.НАКЛ., БЪД.ПРЕД.ВР., 1Л., ЕД.Ч., Ж.Р. = щяла съм да съм мъждила
| ПР.НАКЛ., БЪД.ПРЕД.ВР., 1Л., ЕД.Ч., СР.Р. = щяло съм да съм мъждило
| ПР.НАКЛ., БЪД.ПРЕД.ВР., 1Л., МН.Ч. = щели сме да сме мъждили
| ПР.НАКЛ., БЪД.ПРЕД.ВР., 2Л., ЕД.Ч., М.Р. = щял си да си мъждил
| ПР.НАКЛ., БЪД.ПРЕД.ВР., 2Л., ЕД.Ч., Ж.Р. = щяла си да си мъждила
| ПР.НАКЛ., БЪД.ПРЕД.ВР., 2Л., ЕД.Ч., СР.Р. = щяло си да си мъждило
| ПР.НАКЛ., БЪД.ПРЕД.ВР., 2Л., МН.Ч. = щели сте да сте мъждили
| ПР.НАКЛ., БЪД.ПРЕД.ВР., 3Л., ЕД.Ч., М.Р. = щял (е) да е мъждил
| ПР.НАКЛ., БЪД.ПРЕД.ВР., 3Л., ЕД.Ч., Ж.Р. = щяла (е) да е мъждила
| ПР.НАКЛ., БЪД.ПРЕД.ВР., 3Л., ЕД.Ч., СР.Р. = щяло (е) да е мъждило
| ПР.НАКЛ., БЪД.ПРЕД.ВР., 3Л., МН.Ч. = щели (са) да са мъждили
| УСЛОВНО НАКЛОНЕНИЕ, 1Л., ЕД.Ч., М.Р. = бих мъждил
| УСЛОВНО НАКЛОНЕНИЕ, 1Л., ЕД.Ч., Ж.Р. = бих мъждила
| УСЛОВНО НАКЛОНЕНИЕ, 1Л., ЕД.Ч., СР.Р. = бих мъждило
| УСЛОВНО НАКЛОНЕНИЕ, 1Л., МН.Ч. = бихме мъждили
| УСЛОВНО НАКЛОНЕНИЕ, 2Л., ЕД.Ч., М.Р. = би мъждил
| УСЛОВНО НАКЛОНЕНИЕ, 2Л., ЕД.Ч., Ж.Р. = би мъждила
| УСЛОВНО НАКЛОНЕНИЕ, 2Л., ЕД.Ч., СР.Р. = би мъждило
| УСЛОВНО НАКЛОНЕНИЕ, 2Л., МН.Ч. = бихте мъждили
| УСЛОВНО НАКЛОНЕНИЕ, 3Л., ЕД.Ч., М.Р. = би мъждил
| УСЛОВНО НАКЛОНЕНИЕ, 3Л., ЕД.Ч., Ж.Р. = би мъждила
| УСЛОВНО НАКЛОНЕНИЕ, 3Л., ЕД.Ч., СР.Р. = би мъждило
| УСЛОВНО НАКЛОНЕНИЕ, 3Л., МН.Ч. = биха мъждили
| ПОВЕЛИТЕЛНО НАКЛОНЕНИЕ, ЕД.Ч. = мъж·ди
| ПОВЕЛИТЕЛНО НАКЛОНЕНИЕ, МН.Ч. = мъж·де·те
| МИН.СТРАД.ПРИЧ. М.Р. = мъж·ден
| МИН.СТРАД.ПРИЧ. М.Р. НЕПЪЛЕН ЧЛЕН = мъж·де·ния
| МИН.СТРАД.ПРИЧ. М.Р. ПЪЛЕН ЧЛЕН = мъж·де·ни·ят
| МИН.СТРАД.ПРИЧ. Ж.Р. = мъж·де·на
| МИН.СТРАД.ПРИЧ. Ж.Р. ЧЛЕН = мъж·де·на·та
| МИН.СТРАД.ПРИЧ. СР.Р. = мъж·де·но
| МИН.СТРАД.ПРИЧ. СР.Р. ЧЛЕН = мъж·де·но·то
| МИН.СТРАД.ПРИЧ. МН.Ч. = мъж·де·ни
| МИН.СТРАД.ПРИЧ. МН.Ч. ЧЛЕН = мъж·де·ни·те
| МИН.ДЕЯТ.СВ.ПРИЧ. М.Р. = мъж·дил
| МИН.ДЕЯТ.СВ.ПРИЧ. М.Р. НЕПЪЛЕН ЧЛЕН = мъж·ди·лия
| МИН.ДЕЯТ.СВ.ПРИЧ. М.Р. ПЪЛЕН ЧЛЕН = мъж·ди·ли·ят
| МИН.ДЕЯТ.СВ.ПРИЧ. Ж.Р. = мъж·ди·ла
| МИН.ДЕЯТ.СВ.ПРИЧ. Ж.Р. ЧЛЕН = мъж·ди·ла·та
| МИН.ДЕЯТ.СВ.ПРИЧ. СР.Р. = мъж·ди·ло
| МИН.ДЕЯТ.СВ.ПРИЧ. СР.Р. ЧЛЕН = мъж·ди·ло·то
| МИН.ДЕЯТ.СВ.ПРИЧ. МН.Ч. = мъж·ди·ли
| МИН.ДЕЯТ.СВ.ПРИЧ. МН.Ч. ЧЛЕН = мъж·ди·ли·те
| МИН.ДЕЯТ.НЕСВ.ПРИЧ. М.Р. = мъж·дял
| МИН.ДЕЯТ.НЕСВ.ПРИЧ. М.Р. НЕПЪЛЕН ЧЛЕН = мъж·дя·лия
| МИН.ДЕЯТ.НЕСВ.ПРИЧ. М.Р. ПЪЛЕН ЧЛЕН = мъж·дя·ли·ят
| МИН.ДЕЯТ.НЕСВ.ПРИЧ. Ж.Р. = мъж·дя·ла
| МИН.ДЕЯТ.НЕСВ.ПРИЧ. Ж.Р. ЧЛЕН = мъж·дя·ла·та
| МИН.ДЕЯТ.НЕСВ.ПРИЧ. СР.Р. = мъж·дя·ло
| МИН.ДЕЯТ.НЕСВ.ПРИЧ. СР.Р. ЧЛЕН = мъж·дя·ло·то
| МИН.ДЕЯТ.НЕСВ.ПРИЧ. МН.Ч. = мъж·де·ли
| МИН.ДЕЯТ.НЕСВ.ПРИЧ. МН.Ч. ЧЛЕН = мъж·де·ли·те
| СЕГ.ДЕЯТ.ПРИЧ. М.Р. = мъж·дящ
| СЕГ.ДЕЯТ.ПРИЧ. М.Р. НЕПЪЛЕН ЧЛЕН = мъж·дя·щия
| СЕГ.ДЕЯТ.ПРИЧ. М.Р. ПЪЛЕН ЧЛЕН = мъж·дя·щи·ят
| СЕГ.ДЕЯТ.ПРИЧ. Ж.Р. = мъж·дя·ща
| СЕГ.ДЕЯТ.ПРИЧ. Ж.Р. ЧЛЕН = мъж·дя·ща·та
| СЕГ.ДЕЯТ.ПРИЧ. СР.Р. = мъж·дя·що
| СЕГ.ДЕЯТ.ПРИЧ. СР.Р. ЧЛЕН = мъж·дя·що·то
| СЕГ.ДЕЯТ.ПРИЧ. МН.Ч. = мъж·дя·щи
| СЕГ.ДЕЯТ.ПРИЧ. МН.Ч. ЧЛЕН = мъж·дя·щи·те
| ДЕЕПРИЧАСТИЕ = мъж·дей·ки
| СКРИТИ ПРЕПРАТКИ = 
[[мъждя]],
[[мъждиш]],
[[мъжди]],
[[мъждим]],
[[мъждите]],
[[мъждят]],
[[мъждих]],
[[мъждихме]],
[[мъждихте]],
[[мъждиха]],
[[мъждях]],
[[мъждеше]],
[[мъждяхме]],
[[мъждяхте]],
[[мъждяха]],
[[мъждете]],
[[мъждил]],
[[мъждилия]],
[[мъждилият]],
[[мъждила]],
[[мъждилата]],
[[мъждило]],
[[мъждилото]],
[[мъждили]],
[[мъждилите]],
[[мъждял]],
[[мъждялия]],
[[мъждялият]],
[[мъждяла]],
[[мъждялата]],
[[мъждяло]],
[[мъждялото]],
[[мъждели]],
[[мъжделите]],
[[мъжден]],
[[мъждения]],
[[мъжденият]],
[[мъждена]],
[[мъждената]],
[[мъждено]],
[[мъжденото]],
[[мъждени]],
[[мъждените]],
[[мъждящ]],
[[мъждящия]],
[[мъждящият]],
[[мъждяща]],
[[мъждящата]],
[[мъждящо]],
[[мъждящото]],
[[мъждящи]],
[[мъждящите]],
[[мъждейки]],
[[мъждил съм]],
[[мъждила съм]],
[[мъждило съм]],
[[мъждили сме]],
[[мъждил си]],
[[мъждила си]],
[[мъждило си]],
[[мъждили сте]],
[[мъждил е]],
[[мъждила е]],
[[мъждило е]],
[[мъждили са]],
[[бях мъждил]],
[[бях мъждила]],
[[бях мъждило]],
[[бяхме мъждили]],
[[беше мъждил]],
[[беше мъждила]],
[[беше мъждило]],
[[бяхте мъждили]],
[[бяха мъждили]],
[[ще мъждя]],
[[ще мъждим]],
[[ще мъждиш]],
[[ще мъждите]],
[[ще мъжди]],
[[ще мъждят]],
[[ще съм мъждил]],
[[ще съм мъждила]],
[[ще съм мъждило]],
[[ще сме мъждили]],
[[ще си мъждил]],
[[ще си мъждила]],
[[ще си мъждило]],
[[ще сте мъждили]],
[[ще е мъждил]],
[[ще е мъждила]],
[[ще е мъждило]],
[[ще са мъждили]],
[[щях да мъждя]],
[[щяхме да мъждим]],
[[щеше да мъждиш]],
[[щяхте да мъждите]],
[[щеше да мъжди]],
[[щяха да мъждят]],
[[щях да съм мъждил]],
[[щях да съм мъждила]],
[[щях да съм мъждило]],
[[щяхме да сме мъждили]],
[[щеше да си мъждил]],
[[щеше да си мъждила]],
[[щеше да си мъждило]],
[[щяхте да сте мъждили]],
[[щеше да е мъждил]],
[[щеше да е мъждила]],
[[щеше да е мъждило]],
[[щяха да са мъждили]],
[[мъждял съм]],
[[мъждяла съм]],
[[мъждяло съм]],
[[мъждели сме]],
[[мъждял си]],
[[мъждяла си]],
[[мъждяло си]],
[[мъждели сте]],
[[мъждял е]],
[[мъждяла е]],
[[мъждяло е]],
[[мъждели са]],
[[бил съм мъждил]],
[[била съм мъждила]],
[[било съм мъждило]],
[[били сме мъждили]],
[[бил си мъждил]],
[[била си мъждила]],
[[било си мъждило]],
[[били сте мъждили]],
[[бил е мъждил]],
[[била е мъждила]],
[[било е мъждило]],
[[били са мъждили]],
[[щял съм да мъждя]],
[[щяла съм да мъждя]],
[[щяло съм да мъждя]],
[[щели сме да мъждим]],
[[щял си да мъждиш]],
[[щяла си да мъждиш]],
[[щяло си да мъждиш]],
[[щели сте да мъждите]],
[[щял да мъжди]],
[[щяла да мъжди]],
[[щяло да мъжди]],
[[щели да мъждят]],
[[щял е да мъжди]],
[[щяла е да мъжди]],
[[щяло е да мъжди]],
[[щели са да мъждят]],
[[щял съм да съм мъждил]],
[[щяла съм да съм мъждила]],
[[щяло съм да съм мъждило]],
[[щели сме да сме мъждили]],
[[щял си да си мъждил]],
[[щяла си да си мъждила]],
[[щяло си да си мъждило]],
[[щели сте да сте мъждили]],
[[щял да е мъждил]],
[[щяла да е мъждила]],
[[щяло да е мъждило]],
[[щели да са мъждили]],
[[щял е да е мъждил]],
[[щяла е да е мъждила]],
[[щяло е да е мъждило]],
[[щели са да са мъждили]],
[[бих мъждил]],
[[бих мъждила]],
[[бих мъждило]],
[[бихме мъждили]],
[[би мъждил]],
[[би мъждила]],
[[би мъждило]],
[[бихте мъждили]],
[[биха мъждили]],
}}</text>
      <sha1>nc3ivapr9vjij527hkj2g7elgi31vps</sha1>
    </revision>
  </page>
  <page>
    <title>Шаблон:Словоформи/мъкна</title>
    <ns>10</ns>
    <id>394659</id>
    <revision>
      <id>426689</id>
      <parentid>9624</parentid>
      <timestamp>2005-05-06T18:04:04Z</timestamp>
      <contributor>
        <username>Bgbot</username>
        <id>83</id>
      </contributor>
      <comment>Борислав: Шаблон със словоформи</comment>
      <model>wikitext</model>
      <format>text/x-wiki</format>
      <text bytes="19206" xml:space="preserve">{{Шаблон:Словоформи/Глагол|
  ОСНОВНА ФОРМА = мъкна
| СЕГ.ВР., 1Л., ЕД.Ч. = мък·на
| СЕГ.ВР., 1Л., МН.Ч. = мък·нем
| СЕГ.ВР., 2Л., ЕД.Ч. = мък·неш
| СЕГ.ВР., 2Л., МН.Ч. = мък·не·те
| СЕГ.ВР., 3Л., ЕД.Ч. = мък·не
| СЕГ.ВР., 3Л., МН.Ч. = мък·нат
| МИН.СВ.ВР., 1Л., ЕД.Ч. = мък·нах
| МИН.СВ.ВР., 1Л., МН.Ч. = мък·нах·ме
| МИН.СВ.ВР., 2Л., ЕД.Ч. = мък·на
| МИН.СВ.ВР., 2Л., МН.Ч. = мък·нах·те
| МИН.СВ.ВР., 3Л., ЕД.Ч. = мък·на
| МИН.СВ.ВР., 3Л., МН.Ч. = мък·на·ха
| МИН.НЕСВ.ВР., 1Л., ЕД.Ч. = мък·нех
| МИН.НЕСВ.ВР., 1Л., МН.Ч. = мък·нех·ме
| МИН.НЕСВ.ВР., 2Л., ЕД.Ч. = мък·не·ше
| МИН.НЕСВ.ВР., 2Л., МН.Ч. = мък·нех·те
| МИН.НЕСВ.ВР., 3Л., ЕД.Ч. = мък·не·ше
| МИН.НЕСВ.ВР., 3Л., МН.Ч. = мък·не·ха
| МИН.НЕОПР.ВР., 1Л., ЕД.Ч., М.Р. = мъкнал съм
| МИН.НЕОПР.ВР., 1Л., ЕД.Ч., Ж.Р. = мъкнала съм
| МИН.НЕОПР.ВР., 1Л., ЕД.Ч., СР.Р. = мъкнало съм
| МИН.НЕОПР.ВР., 1Л., МН.Ч. = мъкнали сме
| МИН.НЕОПР.ВР., 2Л., ЕД.Ч., М.Р. = мъкнал си
| МИН.НЕОПР.ВР., 2Л., ЕД.Ч., Ж.Р. = мъкнала си
| МИН.НЕОПР.ВР., 2Л., ЕД.Ч., СР.Р. = мъкнало си
| МИН.НЕОПР.ВР., 2Л., МН.Ч. = мъкнали сте
| МИН.НЕОПР.ВР., 3Л., ЕД.Ч., М.Р. = мъкнал е
| МИН.НЕОПР.ВР., 3Л., ЕД.Ч., Ж.Р. = мъкнала е
| МИН.НЕОПР.ВР., 3Л., ЕД.Ч., СР.Р. = мъкнало е
| МИН.НЕОПР.ВР., 3Л., МН.Ч. = мъкнали са
| МИН.ПРЕД.ВР., 1Л., ЕД.Ч., М.Р. = бях мъкнал
| МИН.ПРЕД.ВР., 1Л., ЕД.Ч., Ж.Р. = бях мъкнала
| МИН.ПРЕД.ВР., 1Л., ЕД.Ч., СР.Р. = бях мъкнало
| МИН.ПРЕД.ВР., 1Л., МН.Ч. = бяхме мъкнали
| МИН.ПРЕД.ВР., 2Л., ЕД.Ч., М.Р. = беше мъкнал
| МИН.ПРЕД.ВР., 2Л., ЕД.Ч., Ж.Р. = беше мъкнала
| МИН.ПРЕД.ВР., 2Л., ЕД.Ч., СР.Р. = беше мъкнало
| МИН.ПРЕД.ВР., 2Л., МН.Ч. = бяхте мъкнали
| МИН.ПРЕД.ВР., 3Л., ЕД.Ч., М.Р. = беше мъкнал
| МИН.ПРЕД.ВР., 3Л., ЕД.Ч., Ж.Р. = беше мъкнала
| МИН.ПРЕД.ВР., 3Л., ЕД.Ч., СР.Р. = беше мъкнало
| МИН.ПРЕД.ВР., 3Л., МН.Ч. = бяха мъкнали
| БЪД.ВР., 1Л., ЕД.Ч. = ще мъкна
| БЪД.ВР., 1Л., МН.Ч. = ще мъкнем
| БЪД.ВР., 2Л., ЕД.Ч. = ще мъкнеш
| БЪД.ВР., 2Л., МН.Ч. = ще мъкнете
| БЪД.ВР., 3Л., ЕД.Ч. = ще мъкне
| БЪД.ВР., 3Л., МН.Ч. = ще мъкнат
| БЪД.ПРЕД.ВР., 1Л., ЕД.Ч., М.Р. = ще съм мъкнал
| БЪД.ПРЕД.ВР., 1Л., ЕД.Ч., Ж.Р. = ще съм мъкнала
| БЪД.ПРЕД.ВР., 1Л., ЕД.Ч., СР.Р. = ще съм мъкнало
| БЪД.ПРЕД.ВР., 1Л., МН.Ч. = ще сме мъкнали
| БЪД.ПРЕД.ВР., 2Л., ЕД.Ч., М.Р. = ще си мъкнал
| БЪД.ПРЕД.ВР., 2Л., ЕД.Ч., Ж.Р. = ще си мъкнала
| БЪД.ПРЕД.ВР., 2Л., ЕД.Ч., СР.Р. = ще си мъкнало
| БЪД.ПРЕД.ВР., 2Л., МН.Ч. = ще сте мъкнали
| БЪД.ПРЕД.ВР., 3Л., ЕД.Ч., М.Р. = ще е мъкнал
| БЪД.ПРЕД.ВР., 3Л., ЕД.Ч., Ж.Р. = ще е мъкнала
| БЪД.ПРЕД.ВР., 3Л., ЕД.Ч., СР.Р. = ще е мъкнало
| БЪД.ПРЕД.ВР., 3Л., МН.Ч. = ще са мъкнали
| БЪД.ВР. В МИН., 1Л., ЕД.Ч. = щях да мъкна
| БЪД.ВР. В МИН., 1Л., МН.Ч. = щяхме да мъкнем
| БЪД.ВР. В МИН., 2Л., ЕД.Ч. = щеше да мъкнеш
| БЪД.ВР. В МИН., 2Л., МН.Ч. = щяхте да мъкнете
| БЪД.ВР. В МИН., 3Л., ЕД.Ч. = щеше да мъкне
| БЪД.ВР. В МИН., 3Л., МН.Ч. = щяха да мъкнат
| БЪД.ПРЕД.ВР. В МИН., 1Л., ЕД.Ч., М.Р. = щях да съм мъкнал
| БЪД.ПРЕД.ВР. В МИН., 1Л., ЕД.Ч., Ж.Р. = щях да съм мъкнала
| БЪД.ПРЕД.ВР. В МИН., 1Л., ЕД.Ч., СР.Р. = щях да съм мъкнало
| БЪД.ПРЕД.ВР. В МИН., 1Л., МН.Ч. = щяхме да сме мъкнали
| БЪД.ПРЕД.ВР. В МИН., 2Л., ЕД.Ч., М.Р. = щеше да си мъкнал
| БЪД.ПРЕД.ВР. В МИН., 2Л., ЕД.Ч., Ж.Р. = щеше да си мъкнала
| БЪД.ПРЕД.ВР. В МИН., 2Л., ЕД.Ч., СР.Р. = щеше да си мъкнало
| БЪД.ПРЕД.ВР. В МИН., 2Л., МН.Ч. = щяхте да сте мъкнали
| БЪД.ПРЕД.ВР. В МИН., 3Л., ЕД.Ч., М.Р. = щеше да е мъкнал
| БЪД.ПРЕД.ВР. В МИН., 3Л., ЕД.Ч., Ж.Р. = щеше да е мъкнала
| БЪД.ПРЕД.ВР. В МИН., 3Л., ЕД.Ч., СР.Р. = щеше да е мъкнало
| БЪД.ПРЕД.ВР. В МИН., 3Л., МН.Ч. = щяха да са мъкнали
| ПР.НАКЛ., СЕГ.ВР., 1Л., ЕД.Ч., М.Р. = мъкнел съм
| ПР.НАКЛ., СЕГ.ВР., 1Л., ЕД.Ч., Ж.Р. = мъкнела съм
| ПР.НАКЛ., СЕГ.ВР., 1Л., ЕД.Ч., СР.Р. = мъкнело съм
| ПР.НАКЛ., СЕГ.ВР., 1Л., МН.Ч. = мъкнели сме
| ПР.НАКЛ., СЕГ.ВР., 2Л., ЕД.Ч., М.Р. = мъкнел си
| ПР.НАКЛ., СЕГ.ВР., 2Л., ЕД.Ч., Ж.Р. = мъкнела си
| ПР.НАКЛ., СЕГ.ВР., 2Л., ЕД.Ч., СР.Р. = мъкнело си
| ПР.НАКЛ., СЕГ.ВР., 2Л., МН.Ч. = мъкнели сте
| ПР.НАКЛ., СЕГ.ВР., 3Л., ЕД.Ч., М.Р. = мъкнел (е)
| ПР.НАКЛ., СЕГ.ВР., 3Л., ЕД.Ч., Ж.Р. = мъкнела (е)
| ПР.НАКЛ., СЕГ.ВР., 3Л., ЕД.Ч., СР.Р. = мъкнело (е)
| ПР.НАКЛ., СЕГ.ВР., 3Л., МН.Ч. = мъкнели (са)
| ПР.НАКЛ., МИН.СВ.ВР., 1Л., ЕД.Ч., М.Р. = мъкнал съм
| ПР.НАКЛ., МИН.СВ.ВР., 1Л., ЕД.Ч., Ж.Р. = мъкнала съм
| ПР.НАКЛ., МИН.СВ.ВР., 1Л., ЕД.Ч., СР.Р. = мъкнало съм
| ПР.НАКЛ., МИН.СВ.ВР., 1Л., МН.Ч. = мъкнали сме
| ПР.НАКЛ., МИН.СВ.ВР., 2Л., ЕД.Ч., М.Р. = мъкнал си
| ПР.НАКЛ., МИН.СВ.ВР., 2Л., ЕД.Ч., Ж.Р. = мъкнала си
| ПР.НАКЛ., МИН.СВ.ВР., 2Л., ЕД.Ч., СР.Р. = мъкнало си
| ПР.НАКЛ., МИН.СВ.ВР., 2Л., МН.Ч. = мъкнали сте
| ПР.НАКЛ., МИН.СВ.ВР., 3Л., ЕД.Ч., М.Р. = мъкнал (е)
| ПР.НАКЛ., МИН.СВ.ВР., 3Л., ЕД.Ч., Ж.Р. = мъкнала (е)
| ПР.НАКЛ., МИН.СВ.ВР., 3Л., ЕД.Ч., СР.Р. = мъкнало (е)
| ПР.НАКЛ., МИН.СВ.ВР., 3Л., МН.Ч. = мъкнали (са)
| ПР.НАКЛ., МИН.НЕОПР.ВР., 1Л., ЕД.Ч., М.Р. = бил съм мъкнал
| ПР.НАКЛ., МИН.НЕОПР.ВР., 1Л., ЕД.Ч., Ж.Р. = била съм мъкнала
| ПР.НАКЛ., МИН.НЕОПР.ВР., 1Л., ЕД.Ч., СР.Р. = било съм мъкнало
| ПР.НАКЛ., МИН.НЕОПР.ВР., 1Л., МН.Ч. = били сме мъкнали
| ПР.НАКЛ., МИН.НЕОПР.ВР., 2Л., ЕД.Ч., М.Р. = бил си мъкнал
| ПР.НАКЛ., МИН.НЕОПР.ВР., 2Л., ЕД.Ч., Ж.Р. = била си мъкнала
| ПР.НАКЛ., МИН.НЕОПР.ВР., 2Л., ЕД.Ч., СР.Р. = било си мъкнало
| ПР.НАКЛ., МИН.НЕОПР.ВР., 2Л., МН.Ч. = били сте мъкнали
| ПР.НАКЛ., МИН.НЕОПР.ВР., 3Л., ЕД.Ч., М.Р. = бил (е) мъкнал
| ПР.НАКЛ., МИН.НЕОПР.ВР., 3Л., ЕД.Ч., Ж.Р. = била (е) мъкнала
| ПР.НАКЛ., МИН.НЕОПР.ВР., 3Л., ЕД.Ч., СР.Р. = било (е) мъкнало
| ПР.НАКЛ., МИН.НЕОПР.ВР., 3Л., МН.Ч. = били (са) мъкнали
| ПР.НАКЛ., БЪД.ВР., 1Л., ЕД.Ч., М.Р. = щял съм да мъкна
| ПР.НАКЛ., БЪД.ВР., 1Л., ЕД.Ч., Ж.Р. = щяла съм да мъкна
| ПР.НАКЛ., БЪД.ВР., 1Л., ЕД.Ч., СР.Р. = щяло съм да мъкна
| ПР.НАКЛ., БЪД.ВР., 1Л., МН.Ч. = щели сме да мъкнем
| ПР.НАКЛ., БЪД.ВР., 2Л., ЕД.Ч., М.Р. = щял си да мъкнеш
| ПР.НАКЛ., БЪД.ВР., 2Л., ЕД.Ч., Ж.Р. = щяла си да мъкнеш
| ПР.НАКЛ., БЪД.ВР., 2Л., ЕД.Ч., СР.Р. = щяло си да мъкнеш
| ПР.НАКЛ., БЪД.ВР., 2Л., МН.Ч. = щели сте да мъкнете
| ПР.НАКЛ., БЪД.ВР., 3Л., ЕД.Ч., М.Р. = щял (е) да мъкне
| ПР.НАКЛ., БЪД.ВР., 3Л., ЕД.Ч., Ж.Р. = щяла (е) да мъкне
| ПР.НАКЛ., БЪД.ВР., 3Л., ЕД.Ч., СР.Р. = щяло (е) да мъкне
| ПР.НАКЛ., БЪД.ВР., 3Л., МН.Ч. = щели (са) да мъкнат
| ПР.НАКЛ., БЪД.ПРЕД.ВР., 1Л., ЕД.Ч., М.Р. = щял съм да съм мъкнал
| ПР.НАКЛ., БЪД.ПРЕД.ВР., 1Л., ЕД.Ч., Ж.Р. = щяла съм да съм мъкнала
| ПР.НАКЛ., БЪД.ПРЕД.ВР., 1Л., ЕД.Ч., СР.Р. = щяло съм да съм мъкнало
| ПР.НАКЛ., БЪД.ПРЕД.ВР., 1Л., МН.Ч. = щели сме да сме мъкнали
| ПР.НАКЛ., БЪД.ПРЕД.ВР., 2Л., ЕД.Ч., М.Р. = щял си да си мъкнал
| ПР.НАКЛ., БЪД.ПРЕД.ВР., 2Л., ЕД.Ч., Ж.Р. = щяла си да си мъкнала
| ПР.НАКЛ., БЪД.ПРЕД.ВР., 2Л., ЕД.Ч., СР.Р. = щяло си да си мъкнало
| ПР.НАКЛ., БЪД.ПРЕД.ВР., 2Л., МН.Ч. = щели сте да сте мъкнали
| ПР.НАКЛ., БЪД.ПРЕД.ВР., 3Л., ЕД.Ч., М.Р. = щял (е) да е мъкнал
| ПР.НАКЛ., БЪД.ПРЕД.ВР., 3Л., ЕД.Ч., Ж.Р. = щяла (е) да е мъкнала
| ПР.НАКЛ., БЪД.ПРЕД.ВР., 3Л., ЕД.Ч., СР.Р. = щяло (е) да е мъкнало
| ПР.НАКЛ., БЪД.ПРЕД.ВР., 3Л., МН.Ч. = щели (са) да са мъкнали
| УСЛОВНО НАКЛОНЕНИЕ, 1Л., ЕД.Ч., М.Р. = бих мъкнал
| УСЛОВНО НАКЛОНЕНИЕ, 1Л., ЕД.Ч., Ж.Р. = бих мъкнала
| УСЛОВНО НАКЛОНЕНИЕ, 1Л., ЕД.Ч., СР.Р. = бих мъкнало
| УСЛОВНО НАКЛОНЕНИЕ, 1Л., МН.Ч. = бихме мъкнали
| УСЛОВНО НАКЛОНЕНИЕ, 2Л., ЕД.Ч., М.Р. = би мъкнал
| УСЛОВНО НАКЛОНЕНИЕ, 2Л., ЕД.Ч., Ж.Р. = би мъкнала
| УСЛОВНО НАКЛОНЕНИЕ, 2Л., ЕД.Ч., СР.Р. = би мъкнало
| УСЛОВНО НАКЛОНЕНИЕ, 2Л., МН.Ч. = бихте мъкнали
| УСЛОВНО НАКЛОНЕНИЕ, 3Л., ЕД.Ч., М.Р. = би мъкнал
| УСЛОВНО НАКЛОНЕНИЕ, 3Л., ЕД.Ч., Ж.Р. = би мъкнала
| УСЛОВНО НАКЛОНЕНИЕ, 3Л., ЕД.Ч., СР.Р. = би мъкнало
| УСЛОВНО НАКЛОНЕНИЕ, 3Л., МН.Ч. = биха мъкнали
| ПОВЕЛИТЕЛНО НАКЛОНЕНИЕ, ЕД.Ч. = мък·ни
| ПОВЕЛИТЕЛНО НАКЛОНЕНИЕ, МН.Ч. = мък·не·те
| МИН.СТРАД.ПРИЧ. М.Р. = мък·нат
| МИН.СТРАД.ПРИЧ. М.Р. НЕПЪЛЕН ЧЛЕН = мък·на·тия
| МИН.СТРАД.ПРИЧ. М.Р. ПЪЛЕН ЧЛЕН = мък·на·ти·ят
| МИН.СТРАД.ПРИЧ. Ж.Р. = мък·на·та
| МИН.СТРАД.ПРИЧ. Ж.Р. ЧЛЕН = мък·на·та·та
| МИН.СТРАД.ПРИЧ. СР.Р. = мък·на·то
| МИН.СТРАД.ПРИЧ. СР.Р. ЧЛЕН = мък·на·то·то
| МИН.СТРАД.ПРИЧ. МН.Ч. = мък·на·ти
| МИН.СТРАД.ПРИЧ. МН.Ч. ЧЛЕН = мък·на·ти·те
| МИН.ДЕЯТ.СВ.ПРИЧ. М.Р. = мък·нал
| МИН.ДЕЯТ.СВ.ПРИЧ. М.Р. НЕПЪЛЕН ЧЛЕН = мък·на·лия
| МИН.ДЕЯТ.СВ.ПРИЧ. М.Р. ПЪЛЕН ЧЛЕН = мък·на·ли·ят
| МИН.ДЕЯТ.СВ.ПРИЧ. Ж.Р. = мък·на·ла
| МИН.ДЕЯТ.СВ.ПРИЧ. Ж.Р. ЧЛЕН = мък·на·ла·та
| МИН.ДЕЯТ.СВ.ПРИЧ. СР.Р. = мък·на·ло
| МИН.ДЕЯТ.СВ.ПРИЧ. СР.Р. ЧЛЕН = мък·на·ло·то
| МИН.ДЕЯТ.СВ.ПРИЧ. МН.Ч. = мък·на·ли
| МИН.ДЕЯТ.СВ.ПРИЧ. МН.Ч. ЧЛЕН = мък·на·ли·те
| МИН.ДЕЯТ.НЕСВ.ПРИЧ. М.Р. = мък·нел
| МИН.ДЕЯТ.НЕСВ.ПРИЧ. М.Р. НЕПЪЛЕН ЧЛЕН = мък·не·лия
| МИН.ДЕЯТ.НЕСВ.ПРИЧ. М.Р. ПЪЛЕН ЧЛЕН = мък·не·ли·ят
| МИН.ДЕЯТ.НЕСВ.ПРИЧ. Ж.Р. = мък·не·ла
| МИН.ДЕЯТ.НЕСВ.ПРИЧ. Ж.Р. ЧЛЕН = мък·не·ла·та
| МИН.ДЕЯТ.НЕСВ.ПРИЧ. СР.Р. = мък·не·ло
| МИН.ДЕЯТ.НЕСВ.ПРИЧ. СР.Р. ЧЛЕН = мък·не·ло·то
| МИН.ДЕЯТ.НЕСВ.ПРИЧ. МН.Ч. = мък·не·ли
| МИН.ДЕЯТ.НЕСВ.ПРИЧ. МН.Ч. ЧЛЕН = мък·не·ли·те
| СЕГ.ДЕЯТ.ПРИЧ. М.Р. = —
| СЕГ.ДЕЯТ.ПРИЧ. М.Р. НЕПЪЛЕН ЧЛЕН = —
| СЕГ.ДЕЯТ.ПРИЧ. М.Р. ПЪЛЕН ЧЛЕН = —
| СЕГ.ДЕЯТ.ПРИЧ. Ж.Р. = —
| СЕГ.ДЕЯТ.ПРИЧ. Ж.Р. ЧЛЕН = —
| СЕГ.ДЕЯТ.ПРИЧ. СР.Р. = —
| СЕГ.ДЕЯТ.ПРИЧ. СР.Р. ЧЛЕН = —
| СЕГ.ДЕЯТ.ПРИЧ. МН.Ч. = —
| СЕГ.ДЕЯТ.ПРИЧ. МН.Ч. ЧЛЕН = —
| ДЕЕПРИЧАСТИЕ = —
| СКРИТИ ПРЕПРАТКИ = 
[[мъкна]],
[[мъкнеш]],
[[мъкне]],
[[мъкнем]],
[[мъкнете]],
[[мъкнат]],
[[мъкнах]],
[[мъкнахме]],
[[мъкнахте]],
[[мъкнаха]],
[[мъкнех]],
[[мъкнеше]],
[[мъкнехме]],
[[мъкнехте]],
[[мъкнеха]],
[[мъкни]],
[[мъкнал]],
[[мъкналия]],
[[мъкналият]],
[[мъкнала]],
[[мъкналата]],
[[мъкнало]],
[[мъкналото]],
[[мъкнали]],
[[мъкналите]],
[[мъкнел]],
[[мъкнелия]],
[[мъкнелият]],
[[мъкнела]],
[[мъкнелата]],
[[мъкнело]],
[[мъкнелото]],
[[мъкнели]],
[[мъкнелите]],
[[мъкнатия]],
[[мъкнатият]],
[[мъкната]],
[[мъкнатата]],
[[мъкнато]],
[[мъкнатото]],
[[мъкнати]],
[[мъкнатите]],
[[мъкнал съм]],
[[мъкнала съм]],
[[мъкнало съм]],
[[мъкнали сме]],
[[мъкнал си]],
[[мъкнала си]],
[[мъкнало си]],
[[мъкнали сте]],
[[мъкнал е]],
[[мъкнала е]],
[[мъкнало е]],
[[мъкнали са]],
[[бях мъкнал]],
[[бях мъкнала]],
[[бях мъкнало]],
[[бяхме мъкнали]],
[[беше мъкнал]],
[[беше мъкнала]],
[[беше мъкнало]],
[[бяхте мъкнали]],
[[бяха мъкнали]],
[[ще мъкна]],
[[ще мъкнем]],
[[ще мъкнеш]],
[[ще мъкнете]],
[[ще мъкне]],
[[ще мъкнат]],
[[ще съм мъкнал]],
[[ще съм мъкнала]],
[[ще съм мъкнало]],
[[ще сме мъкнали]],
[[ще си мъкнал]],
[[ще си мъкнала]],
[[ще си мъкнало]],
[[ще сте мъкнали]],
[[ще е мъкнал]],
[[ще е мъкнала]],
[[ще е мъкнало]],
[[ще са мъкнали]],
[[щях да мъкна]],
[[щяхме да мъкнем]],
[[щеше да мъкнеш]],
[[щяхте да мъкнете]],
[[щеше да мъкне]],
[[щяха да мъкнат]],
[[щях да съм мъкнал]],
[[щях да съм мъкнала]],
[[щях да съм мъкнало]],
[[щяхме да сме мъкнали]],
[[щеше да си мъкнал]],
[[щеше да си мъкнала]],
[[щеше да си мъкнало]],
[[щяхте да сте мъкнали]],
[[щеше да е мъкнал]],
[[щеше да е мъкнала]],
[[щеше да е мъкнало]],
[[щяха да са мъкнали]],
[[мъкнел съм]],
[[мъкнела съм]],
[[мъкнело съм]],
[[мъкнели сме]],
[[мъкнел си]],
[[мъкнела си]],
[[мъкнело си]],
[[мъкнели сте]],
[[мъкнел е]],
[[мъкнела е]],
[[мъкнело е]],
[[мъкнели са]],
[[бил съм мъкнал]],
[[била съм мъкнала]],
[[било съм мъкнало]],
[[били сме мъкнали]],
[[бил си мъкнал]],
[[била си мъкнала]],
[[било си мъкнало]],
[[били сте мъкнали]],
[[бил е мъкнал]],
[[била е мъкнала]],
[[било е мъкнало]],
[[били са мъкнали]],
[[щял съм да мъкна]],
[[щяла съм да мъкна]],
[[щяло съм да мъкна]],
[[щели сме да мъкнем]],
[[щял си да мъкнеш]],
[[щяла си да мъкнеш]],
[[щяло си да мъкнеш]],
[[щели сте да мъкнете]],
[[щял да мъкне]],
[[щяла да мъкне]],
[[щяло да мъкне]],
[[щели да мъкнат]],
[[щял е да мъкне]],
[[щяла е да мъкне]],
[[щяло е да мъкне]],
[[щели са да мъкнат]],
[[щял съм да съм мъкнал]],
[[щяла съм да съм мъкнала]],
[[щяло съм да съм мъкнало]],
[[щели сме да сме мъкнали]],
[[щял си да си мъкнал]],
[[щяла си да си мъкнала]],
[[щяло си да си мъкнало]],
[[щели сте да сте мъкнали]],
[[щял да е мъкнал]],
[[щяла да е мъкнала]],
[[щяло да е мъкнало]],
[[щели да са мъкнали]],
[[щял е да е мъкнал]],
[[щяла е да е мъкнала]],
[[щяло е да е мъкнало]],
[[щели са да са мъкнали]],
[[бих мъкнал]],
[[бих мъкнала]],
[[бих мъкнало]],
[[бихме мъкнали]],
[[би мъкнал]],
[[би мъкнала]],
[[би мъкнало]],
[[бихте мъкнали]],
[[биха мъкнали]],
}}</text>
      <sha1>7pvh7way4yq6royw02h1iss5si3bav3</sha1>
    </revision>
  </page>
  <page>
    <title>Шаблон:Словоформи/мълвя</title>
    <ns>10</ns>
    <id>450747</id>
    <revision>
      <id>482729</id>
      <timestamp>2005-05-07T21:17:54Z</timestamp>
      <contributor>
        <username>Bgbot</username>
        <id>83</id>
      </contributor>
      <comment>Борислав: Шаблон със словоформи</comment>
      <model>wikitext</model>
      <format>text/x-wiki</format>
      <text bytes="19620" xml:space="preserve">{{Шаблон:Словоформи/Глагол|
  ОСНОВНА ФОРМА = мълвя
| СЕГ.ВР., 1Л., ЕД.Ч. = мъл·вя
| СЕГ.ВР., 1Л., МН.Ч. = мъл·вим
| СЕГ.ВР., 2Л., ЕД.Ч. = мъл·виш
| СЕГ.ВР., 2Л., МН.Ч. = мъл·ви·те
| СЕГ.ВР., 3Л., ЕД.Ч. = мъл·ви
| СЕГ.ВР., 3Л., МН.Ч. = мъл·вят
| МИН.СВ.ВР., 1Л., ЕД.Ч. = мъл·вих
| МИН.СВ.ВР., 1Л., МН.Ч. = мъл·вих·ме
| МИН.СВ.ВР., 2Л., ЕД.Ч. = мъл·ви
| МИН.СВ.ВР., 2Л., МН.Ч. = мъл·вих·те
| МИН.СВ.ВР., 3Л., ЕД.Ч. = мъл·ви
| МИН.СВ.ВР., 3Л., МН.Ч. = мъл·ви·ха
| МИН.НЕСВ.ВР., 1Л., ЕД.Ч. = мъл·вях
| МИН.НЕСВ.ВР., 1Л., МН.Ч. = мъл·вях·ме
| МИН.НЕСВ.ВР., 2Л., ЕД.Ч. = мъл·ве·ше
| МИН.НЕСВ.ВР., 2Л., МН.Ч. = мъл·вях·те
| МИН.НЕСВ.ВР., 3Л., ЕД.Ч. = мъл·ве·ше
| МИН.НЕСВ.ВР., 3Л., МН.Ч. = мъл·вя·ха
| МИН.НЕОПР.ВР., 1Л., ЕД.Ч., М.Р. = мълвил съм
| МИН.НЕОПР.ВР., 1Л., ЕД.Ч., Ж.Р. = мълвила съм
| МИН.НЕОПР.ВР., 1Л., ЕД.Ч., СР.Р. = мълвило съм
| МИН.НЕОПР.ВР., 1Л., МН.Ч. = мълвили сме
| МИН.НЕОПР.ВР., 2Л., ЕД.Ч., М.Р. = мълвил си
| МИН.НЕОПР.ВР., 2Л., ЕД.Ч., Ж.Р. = мълвила си
| МИН.НЕОПР.ВР., 2Л., ЕД.Ч., СР.Р. = мълвило си
| МИН.НЕОПР.ВР., 2Л., МН.Ч. = мълвили сте
| МИН.НЕОПР.ВР., 3Л., ЕД.Ч., М.Р. = мълвил е
| МИН.НЕОПР.ВР., 3Л., ЕД.Ч., Ж.Р. = мълвила е
| МИН.НЕОПР.ВР., 3Л., ЕД.Ч., СР.Р. = мълвило е
| МИН.НЕОПР.ВР., 3Л., МН.Ч. = мълвили са
| МИН.ПРЕД.ВР., 1Л., ЕД.Ч., М.Р. = бях мълвил
| МИН.ПРЕД.ВР., 1Л., ЕД.Ч., Ж.Р. = бях мълвила
| МИН.ПРЕД.ВР., 1Л., ЕД.Ч., СР.Р. = бях мълвило
| МИН.ПРЕД.ВР., 1Л., МН.Ч. = бяхме мълвили
| МИН.ПРЕД.ВР., 2Л., ЕД.Ч., М.Р. = беше мълвил
| МИН.ПРЕД.ВР., 2Л., ЕД.Ч., Ж.Р. = беше мълвила
| МИН.ПРЕД.ВР., 2Л., ЕД.Ч., СР.Р. = беше мълвило
| МИН.ПРЕД.ВР., 2Л., МН.Ч. = бяхте мълвили
| МИН.ПРЕД.ВР., 3Л., ЕД.Ч., М.Р. = беше мълвил
| МИН.ПРЕД.ВР., 3Л., ЕД.Ч., Ж.Р. = беше мълвила
| МИН.ПРЕД.ВР., 3Л., ЕД.Ч., СР.Р. = беше мълвило
| МИН.ПРЕД.ВР., 3Л., МН.Ч. = бяха мълвили
| БЪД.ВР., 1Л., ЕД.Ч. = ще мълвя
| БЪД.ВР., 1Л., МН.Ч. = ще мълвим
| БЪД.ВР., 2Л., ЕД.Ч. = ще мълвиш
| БЪД.ВР., 2Л., МН.Ч. = ще мълвите
| БЪД.ВР., 3Л., ЕД.Ч. = ще мълви
| БЪД.ВР., 3Л., МН.Ч. = ще мълвят
| БЪД.ПРЕД.ВР., 1Л., ЕД.Ч., М.Р. = ще съм мълвил
| БЪД.ПРЕД.ВР., 1Л., ЕД.Ч., Ж.Р. = ще съм мълвила
| БЪД.ПРЕД.ВР., 1Л., ЕД.Ч., СР.Р. = ще съм мълвило
| БЪД.ПРЕД.ВР., 1Л., МН.Ч. = ще сме мълвили
| БЪД.ПРЕД.ВР., 2Л., ЕД.Ч., М.Р. = ще си мълвил
| БЪД.ПРЕД.ВР., 2Л., ЕД.Ч., Ж.Р. = ще си мълвила
| БЪД.ПРЕД.ВР., 2Л., ЕД.Ч., СР.Р. = ще си мълвило
| БЪД.ПРЕД.ВР., 2Л., МН.Ч. = ще сте мълвили
| БЪД.ПРЕД.ВР., 3Л., ЕД.Ч., М.Р. = ще е мълвил
| БЪД.ПРЕД.ВР., 3Л., ЕД.Ч., Ж.Р. = ще е мълвила
| БЪД.ПРЕД.ВР., 3Л., ЕД.Ч., СР.Р. = ще е мълвило
| БЪД.ПРЕД.ВР., 3Л., МН.Ч. = ще са мълвили
| БЪД.ВР. В МИН., 1Л., ЕД.Ч. = щях да мълвя
| БЪД.ВР. В МИН., 1Л., МН.Ч. = щяхме да мълвим
| БЪД.ВР. В МИН., 2Л., ЕД.Ч. = щеше да мълвиш
| БЪД.ВР. В МИН., 2Л., МН.Ч. = щяхте да мълвите
| БЪД.ВР. В МИН., 3Л., ЕД.Ч. = щеше да мълви
| БЪД.ВР. В МИН., 3Л., МН.Ч. = щяха да мълвят
| БЪД.ПРЕД.ВР. В МИН., 1Л., ЕД.Ч., М.Р. = щях да съм мълвил
| БЪД.ПРЕД.ВР. В МИН., 1Л., ЕД.Ч., Ж.Р. = щях да съм мълвила
| БЪД.ПРЕД.ВР. В МИН., 1Л., ЕД.Ч., СР.Р. = щях да съм мълвило
| БЪД.ПРЕД.ВР. В МИН., 1Л., МН.Ч. = щяхме да сме мълвили
| БЪД.ПРЕД.ВР. В МИН., 2Л., ЕД.Ч., М.Р. = щеше да си мълвил
| БЪД.ПРЕД.ВР. В МИН., 2Л., ЕД.Ч., Ж.Р. = щеше да си мълвила
| БЪД.ПРЕД.ВР. В МИН., 2Л., ЕД.Ч., СР.Р. = щеше да си мълвило
| БЪД.ПРЕД.ВР. В МИН., 2Л., МН.Ч. = щяхте да сте мълвили
| БЪД.ПРЕД.ВР. В МИН., 3Л., ЕД.Ч., М.Р. = щеше да е мълвил
| БЪД.ПРЕД.ВР. В МИН., 3Л., ЕД.Ч., Ж.Р. = щеше да е мълвила
| БЪД.ПРЕД.ВР. В МИН., 3Л., ЕД.Ч., СР.Р. = щеше да е мълвило
| БЪД.ПРЕД.ВР. В МИН., 3Л., МН.Ч. = щяха да са мълвили
| ПР.НАКЛ., СЕГ.ВР., 1Л., ЕД.Ч., М.Р. = мълвял съм
| ПР.НАКЛ., СЕГ.ВР., 1Л., ЕД.Ч., Ж.Р. = мълвяла съм
| ПР.НАКЛ., СЕГ.ВР., 1Л., ЕД.Ч., СР.Р. = мълвяло съм
| ПР.НАКЛ., СЕГ.ВР., 1Л., МН.Ч. = мълвели сме
| ПР.НАКЛ., СЕГ.ВР., 2Л., ЕД.Ч., М.Р. = мълвял си
| ПР.НАКЛ., СЕГ.ВР., 2Л., ЕД.Ч., Ж.Р. = мълвяла си
| ПР.НАКЛ., СЕГ.ВР., 2Л., ЕД.Ч., СР.Р. = мълвяло си
| ПР.НАКЛ., СЕГ.ВР., 2Л., МН.Ч. = мълвели сте
| ПР.НАКЛ., СЕГ.ВР., 3Л., ЕД.Ч., М.Р. = мълвял (е)
| ПР.НАКЛ., СЕГ.ВР., 3Л., ЕД.Ч., Ж.Р. = мълвяла (е)
| ПР.НАКЛ., СЕГ.ВР., 3Л., ЕД.Ч., СР.Р. = мълвяло (е)
| ПР.НАКЛ., СЕГ.ВР., 3Л., МН.Ч. = мълвели (са)
| ПР.НАКЛ., МИН.СВ.ВР., 1Л., ЕД.Ч., М.Р. = мълвил съм
| ПР.НАКЛ., МИН.СВ.ВР., 1Л., ЕД.Ч., Ж.Р. = мълвила съм
| ПР.НАКЛ., МИН.СВ.ВР., 1Л., ЕД.Ч., СР.Р. = мълвило съм
| ПР.НАКЛ., МИН.СВ.ВР., 1Л., МН.Ч. = мълвили сме
| ПР.НАКЛ., МИН.СВ.ВР., 2Л., ЕД.Ч., М.Р. = мълвил си
| ПР.НАКЛ., МИН.СВ.ВР., 2Л., ЕД.Ч., Ж.Р. = мълвила си
| ПР.НАКЛ., МИН.СВ.ВР., 2Л., ЕД.Ч., СР.Р. = мълвило си
| ПР.НАКЛ., МИН.СВ.ВР., 2Л., МН.Ч. = мълвили сте
| ПР.НАКЛ., МИН.СВ.ВР., 3Л., ЕД.Ч., М.Р. = мълвил (е)
| ПР.НАКЛ., МИН.СВ.ВР., 3Л., ЕД.Ч., Ж.Р. = мълвила (е)
| ПР.НАКЛ., МИН.СВ.ВР., 3Л., ЕД.Ч., СР.Р. = мълвило (е)
| ПР.НАКЛ., МИН.СВ.ВР., 3Л., МН.Ч. = мълвили (са)
| ПР.НАКЛ., МИН.НЕОПР.ВР., 1Л., ЕД.Ч., М.Р. = бил съм мълвил
| ПР.НАКЛ., МИН.НЕОПР.ВР., 1Л., ЕД.Ч., Ж.Р. = била съм мълвила
| ПР.НАКЛ., МИН.НЕОПР.ВР., 1Л., ЕД.Ч., СР.Р. = било съм мълвило
| ПР.НАКЛ., МИН.НЕОПР.ВР., 1Л., МН.Ч. = били сме мълвили
| ПР.НАКЛ., МИН.НЕОПР.ВР., 2Л., ЕД.Ч., М.Р. = бил си мълвил
| ПР.НАКЛ., МИН.НЕОПР.ВР., 2Л., ЕД.Ч., Ж.Р. = била си мълвила
| ПР.НАКЛ., МИН.НЕОПР.ВР., 2Л., ЕД.Ч., СР.Р. = било си мълвило
| ПР.НАКЛ., МИН.НЕОПР.ВР., 2Л., МН.Ч. = били сте мълвили
| ПР.НАКЛ., МИН.НЕОПР.ВР., 3Л., ЕД.Ч., М.Р. = бил (е) мълвил
| ПР.НАКЛ., МИН.НЕОПР.ВР., 3Л., ЕД.Ч., Ж.Р. = била (е) мълвила
| ПР.НАКЛ., МИН.НЕОПР.ВР., 3Л., ЕД.Ч., СР.Р. = било (е) мълвило
| ПР.НАКЛ., МИН.НЕОПР.ВР., 3Л., МН.Ч. = били (са) мълвили
| ПР.НАКЛ., БЪД.ВР., 1Л., ЕД.Ч., М.Р. = щял съм да мълвя
| ПР.НАКЛ., БЪД.ВР., 1Л., ЕД.Ч., Ж.Р. = щяла съм да мълвя
| ПР.НАКЛ., БЪД.ВР., 1Л., ЕД.Ч., СР.Р. = щяло съм да мълвя
| ПР.НАКЛ., БЪД.ВР., 1Л., МН.Ч. = щели сме да мълвим
| ПР.НАКЛ., БЪД.ВР., 2Л., ЕД.Ч., М.Р. = щял си да мълвиш
| ПР.НАКЛ., БЪД.ВР., 2Л., ЕД.Ч., Ж.Р. = щяла си да мълвиш
| ПР.НАКЛ., БЪД.ВР., 2Л., ЕД.Ч., СР.Р. = щяло си да мълвиш
| ПР.НАКЛ., БЪД.ВР., 2Л., МН.Ч. = щели сте да мълвите
| ПР.НАКЛ., БЪД.ВР., 3Л., ЕД.Ч., М.Р. = щял (е) да мълви
| ПР.НАКЛ., БЪД.ВР., 3Л., ЕД.Ч., Ж.Р. = щяла (е) да мълви
| ПР.НАКЛ., БЪД.ВР., 3Л., ЕД.Ч., СР.Р. = щяло (е) да мълви
| ПР.НАКЛ., БЪД.ВР., 3Л., МН.Ч. = щели (са) да мълвят
| ПР.НАКЛ., БЪД.ПРЕД.ВР., 1Л., ЕД.Ч., М.Р. = щял съм да съм мълвил
| ПР.НАКЛ., БЪД.ПРЕД.ВР., 1Л., ЕД.Ч., Ж.Р. = щяла съм да съм мълвила
| ПР.НАКЛ., БЪД.ПРЕД.ВР., 1Л., ЕД.Ч., СР.Р. = щяло съм да съм мълвило
| ПР.НАКЛ., БЪД.ПРЕД.ВР., 1Л., МН.Ч. = щели сме да сме мълвили
| ПР.НАКЛ., БЪД.ПРЕД.ВР., 2Л., ЕД.Ч., М.Р. = щял си да си мълвил
| ПР.НАКЛ., БЪД.ПРЕД.ВР., 2Л., ЕД.Ч., Ж.Р. = щяла си да си мълвила
| ПР.НАКЛ., БЪД.ПРЕД.ВР., 2Л., ЕД.Ч., СР.Р. = щяло си да си мълвило
| ПР.НАКЛ., БЪД.ПРЕД.ВР., 2Л., МН.Ч. = щели сте да сте мълвили
| ПР.НАКЛ., БЪД.ПРЕД.ВР., 3Л., ЕД.Ч., М.Р. = щял (е) да е мълвил
| ПР.НАКЛ., БЪД.ПРЕД.ВР., 3Л., ЕД.Ч., Ж.Р. = щяла (е) да е мълвила
| ПР.НАКЛ., БЪД.ПРЕД.ВР., 3Л., ЕД.Ч., СР.Р. = щяло (е) да е мълвило
| ПР.НАКЛ., БЪД.ПРЕД.ВР., 3Л., МН.Ч. = щели (са) да са мълвили
| УСЛОВНО НАКЛОНЕНИЕ, 1Л., ЕД.Ч., М.Р. = бих мълвил
| УСЛОВНО НАКЛОНЕНИЕ, 1Л., ЕД.Ч., Ж.Р. = бих мълвила
| УСЛОВНО НАКЛОНЕНИЕ, 1Л., ЕД.Ч., СР.Р. = бих мълвило
| УСЛОВНО НАКЛОНЕНИЕ, 1Л., МН.Ч. = бихме мълвили
| УСЛОВНО НАКЛОНЕНИЕ, 2Л., ЕД.Ч., М.Р. = би мълвил
| УСЛОВНО НАКЛОНЕНИЕ, 2Л., ЕД.Ч., Ж.Р. = би мълвила
| УСЛОВНО НАКЛОНЕНИЕ, 2Л., ЕД.Ч., СР.Р. = би мълвило
| УСЛОВНО НАКЛОНЕНИЕ, 2Л., МН.Ч. = бихте мълвили
| УСЛОВНО НАКЛОНЕНИЕ, 3Л., ЕД.Ч., М.Р. = би мълвил
| УСЛОВНО НАКЛОНЕНИЕ, 3Л., ЕД.Ч., Ж.Р. = би мълвила
| УСЛОВНО НАКЛОНЕНИЕ, 3Л., ЕД.Ч., СР.Р. = би мълвило
| УСЛОВНО НАКЛОНЕНИЕ, 3Л., МН.Ч. = биха мълвили
| ПОВЕЛИТЕЛНО НАКЛОНЕНИЕ, ЕД.Ч. = мъл·ви
| ПОВЕЛИТЕЛНО НАКЛОНЕНИЕ, МН.Ч. = мъл·ве·те
| МИН.СТРАД.ПРИЧ. М.Р. = мъл·вен
| МИН.СТРАД.ПРИЧ. М.Р. НЕПЪЛЕН ЧЛЕН = мъл·ве·ния
| МИН.СТРАД.ПРИЧ. М.Р. ПЪЛЕН ЧЛЕН = мъл·ве·ни·ят
| МИН.СТРАД.ПРИЧ. Ж.Р. = мъл·ве·на
| МИН.СТРАД.ПРИЧ. Ж.Р. ЧЛЕН = мъл·ве·на·та
| МИН.СТРАД.ПРИЧ. СР.Р. = мъл·ве·но
| МИН.СТРАД.ПРИЧ. СР.Р. ЧЛЕН = мъл·ве·но·то
| МИН.СТРАД.ПРИЧ. МН.Ч. = мъл·ве·ни
| МИН.СТРАД.ПРИЧ. МН.Ч. ЧЛЕН = мъл·ве·ни·те
| МИН.ДЕЯТ.СВ.ПРИЧ. М.Р. = мъл·вил
| МИН.ДЕЯТ.СВ.ПРИЧ. М.Р. НЕПЪЛЕН ЧЛЕН = мъл·ви·лия
| МИН.ДЕЯТ.СВ.ПРИЧ. М.Р. ПЪЛЕН ЧЛЕН = мъл·ви·ли·ят
| МИН.ДЕЯТ.СВ.ПРИЧ. Ж.Р. = мъл·ви·ла
| МИН.ДЕЯТ.СВ.ПРИЧ. Ж.Р. ЧЛЕН = мъл·ви·ла·та
| МИН.ДЕЯТ.СВ.ПРИЧ. СР.Р. = мъл·ви·ло
| МИН.ДЕЯТ.СВ.ПРИЧ. СР.Р. ЧЛЕН = мъл·ви·ло·то
| МИН.ДЕЯТ.СВ.ПРИЧ. МН.Ч. = мъл·ви·ли
| МИН.ДЕЯТ.СВ.ПРИЧ. МН.Ч. ЧЛЕН = мъл·ви·ли·те
| МИН.ДЕЯТ.НЕСВ.ПРИЧ. М.Р. = мъл·вял
| МИН.ДЕЯТ.НЕСВ.ПРИЧ. М.Р. НЕПЪЛЕН ЧЛЕН = мъл·вя·лия
| МИН.ДЕЯТ.НЕСВ.ПРИЧ. М.Р. ПЪЛЕН ЧЛЕН = мъл·вя·ли·ят
| МИН.ДЕЯТ.НЕСВ.ПРИЧ. Ж.Р. = мъл·вя·ла
| МИН.ДЕЯТ.НЕСВ.ПРИЧ. Ж.Р. ЧЛЕН = мъл·вя·ла·та
| МИН.ДЕЯТ.НЕСВ.ПРИЧ. СР.Р. = мъл·вя·ло
| МИН.ДЕЯТ.НЕСВ.ПРИЧ. СР.Р. ЧЛЕН = мъл·вя·ло·то
| МИН.ДЕЯТ.НЕСВ.ПРИЧ. МН.Ч. = мъл·ве·ли
| МИН.ДЕЯТ.НЕСВ.ПРИЧ. МН.Ч. ЧЛЕН = мъл·ве·ли·те
| СЕГ.ДЕЯТ.ПРИЧ. М.Р. = мъл·вящ
| СЕГ.ДЕЯТ.ПРИЧ. М.Р. НЕПЪЛЕН ЧЛЕН = мъл·вя·щия
| СЕГ.ДЕЯТ.ПРИЧ. М.Р. ПЪЛЕН ЧЛЕН = мъл·вя·щи·ят
| СЕГ.ДЕЯТ.ПРИЧ. Ж.Р. = мъл·вя·ща
| СЕГ.ДЕЯТ.ПРИЧ. Ж.Р. ЧЛЕН = мъл·вя·ща·та
| СЕГ.ДЕЯТ.ПРИЧ. СР.Р. = мъл·вя·що
| СЕГ.ДЕЯТ.ПРИЧ. СР.Р. ЧЛЕН = мъл·вя·що·то
| СЕГ.ДЕЯТ.ПРИЧ. МН.Ч. = мъл·вя·щи
| СЕГ.ДЕЯТ.ПРИЧ. МН.Ч. ЧЛЕН = мъл·вя·щи·те
| ДЕЕПРИЧАСТИЕ = мъл·вей·ки
| СКРИТИ ПРЕПРАТКИ = 
[[мълвя]],
[[мълвиш]],
[[мълви]],
[[мълвим]],
[[мълвите]],
[[мълвят]],
[[мълвих]],
[[мълвихме]],
[[мълвихте]],
[[мълвиха]],
[[мълвях]],
[[мълвеше]],
[[мълвяхме]],
[[мълвяхте]],
[[мълвяха]],
[[мълвете]],
[[мълвил]],
[[мълвилия]],
[[мълвилият]],
[[мълвила]],
[[мълвилата]],
[[мълвило]],
[[мълвилото]],
[[мълвили]],
[[мълвилите]],
[[мълвял]],
[[мълвялия]],
[[мълвялият]],
[[мълвяла]],
[[мълвялата]],
[[мълвяло]],
[[мълвялото]],
[[мълвели]],
[[мълвелите]],
[[мълвен]],
[[мълвения]],
[[мълвеният]],
[[мълвена]],
[[мълвената]],
[[мълвено]],
[[мълвеното]],
[[мълвени]],
[[мълвените]],
[[мълвящ]],
[[мълвящия]],
[[мълвящият]],
[[мълвяща]],
[[мълвящата]],
[[мълвящо]],
[[мълвящото]],
[[мълвящи]],
[[мълвящите]],
[[мълвейки]],
[[мълвил съм]],
[[мълвила съм]],
[[мълвило съм]],
[[мълвили сме]],
[[мълвил си]],
[[мълвила си]],
[[мълвило си]],
[[мълвили сте]],
[[мълвил е]],
[[мълвила е]],
[[мълвило е]],
[[мълвили са]],
[[бях мълвил]],
[[бях мълвила]],
[[бях мълвило]],
[[бяхме мълвили]],
[[беше мълвил]],
[[беше мълвила]],
[[беше мълвило]],
[[бяхте мълвили]],
[[бяха мълвили]],
[[ще мълвя]],
[[ще мълвим]],
[[ще мълвиш]],
[[ще мълвите]],
[[ще мълви]],
[[ще мълвят]],
[[ще съм мълвил]],
[[ще съм мълвила]],
[[ще съм мълвило]],
[[ще сме мълвили]],
[[ще си мълвил]],
[[ще си мълвила]],
[[ще си мълвило]],
[[ще сте мълвили]],
[[ще е мълвил]],
[[ще е мълвила]],
[[ще е мълвило]],
[[ще са мълвили]],
[[щях да мълвя]],
[[щяхме да мълвим]],
[[щеше да мълвиш]],
[[щяхте да мълвите]],
[[щеше да мълви]],
[[щяха да мълвят]],
[[щях да съм мълвил]],
[[щях да съм мълвила]],
[[щях да съм мълвило]],
[[щяхме да сме мълвили]],
[[щеше да си мълвил]],
[[щеше да си мълвила]],
[[щеше да си мълвило]],
[[щяхте да сте мълвили]],
[[щеше да е мълвил]],
[[щеше да е мълвила]],
[[щеше да е мълвило]],
[[щяха да са мълвили]],
[[мълвял съм]],
[[мълвяла съм]],
[[мълвяло съм]],
[[мълвели сме]],
[[мълвял си]],
[[мълвяла си]],
[[мълвяло си]],
[[мълвели сте]],
[[мълвял е]],
[[мълвяла е]],
[[мълвяло е]],
[[мълвели са]],
[[бил съм мълвил]],
[[била съм мълвила]],
[[било съм мълвило]],
[[били сме мълвили]],
[[бил си мълвил]],
[[била си мълвила]],
[[било си мълвило]],
[[били сте мълвили]],
[[бил е мълвил]],
[[била е мълвила]],
[[било е мълвило]],
[[били са мълвили]],
[[щял съм да мълвя]],
[[щяла съм да мълвя]],
[[щяло съм да мълвя]],
[[щели сме да мълвим]],
[[щял си да мълвиш]],
[[щяла си да мълвиш]],
[[щяло си да мълвиш]],
[[щели сте да мълвите]],
[[щял да мълви]],
[[щяла да мълви]],
[[щяло да мълви]],
[[щели да мълвят]],
[[щял е да мълви]],
[[щяла е да мълви]],
[[щяло е да мълви]],
[[щели са да мълвят]],
[[щял съм да съм мълвил]],
[[щяла съм да съм мълвила]],
[[щяло съм да съм мълвило]],
[[щели сме да сме мълвили]],
[[щял си да си мълвил]],
[[щяла си да си мълвила]],
[[щяло си да си мълвило]],
[[щели сте да сте мълвили]],
[[щял да е мълвил]],
[[щяла да е мълвила]],
[[щяло да е мълвило]],
[[щели да са мълвили]],
[[щял е да е мълвил]],
[[щяла е да е мълвила]],
[[щяло е да е мълвило]],
[[щели са да са мълвили]],
[[бих мълвил]],
[[бих мълвила]],
[[бих мълвило]],
[[бихме мълвили]],
[[би мълвил]],
[[би мълвила]],
[[би мълвило]],
[[бихте мълвили]],
[[биха мълвили]],
}}</text>
      <sha1>skkbn0b60novia44oue4j92su1l9k8y</sha1>
    </revision>
  </page>
  <page>
    <title>Шаблон:Словоформи/мълча</title>
    <ns>10</ns>
    <id>467649</id>
    <revision>
      <id>499631</id>
      <timestamp>2005-05-08T15:04:56Z</timestamp>
      <contributor>
        <username>Bgbot</username>
        <id>83</id>
      </contributor>
      <comment>Борислав: Шаблон със словоформи</comment>
      <model>wikitext</model>
      <format>text/x-wiki</format>
      <text bytes="19267" xml:space="preserve">{{Шаблон:Словоформи/Глагол|
  ОСНОВНА ФОРМА = мълча
| СЕГ.ВР., 1Л., ЕД.Ч. = мъл·ча
| СЕГ.ВР., 1Л., МН.Ч. = мъл·чим
| СЕГ.ВР., 2Л., ЕД.Ч. = мъл·чиш
| СЕГ.ВР., 2Л., МН.Ч. = мъл·чи·те
| СЕГ.ВР., 3Л., ЕД.Ч. = мъл·чи
| СЕГ.ВР., 3Л., МН.Ч. = мъл·чат
| МИН.СВ.ВР., 1Л., ЕД.Ч. = мъл·чах
| МИН.СВ.ВР., 1Л., МН.Ч. = мъл·чах·ме
| МИН.СВ.ВР., 2Л., ЕД.Ч. = мъл·ча
| МИН.СВ.ВР., 2Л., МН.Ч. = мъл·чах·те
| МИН.СВ.ВР., 3Л., ЕД.Ч. = мъл·ча
| МИН.СВ.ВР., 3Л., МН.Ч. = мъл·ча·ха
| МИН.НЕСВ.ВР., 1Л., ЕД.Ч. = мъл·чех
| МИН.НЕСВ.ВР., 1Л., МН.Ч. = мъл·чех·ме
| МИН.НЕСВ.ВР., 2Л., ЕД.Ч. = мъл·че·ше
| МИН.НЕСВ.ВР., 2Л., МН.Ч. = мъл·чех·те
| МИН.НЕСВ.ВР., 3Л., ЕД.Ч. = мъл·че·ше
| МИН.НЕСВ.ВР., 3Л., МН.Ч. = мъл·че·ха
| МИН.НЕОПР.ВР., 1Л., ЕД.Ч., М.Р. = мълчал съм
| МИН.НЕОПР.ВР., 1Л., ЕД.Ч., Ж.Р. = мълчала съм
| МИН.НЕОПР.ВР., 1Л., ЕД.Ч., СР.Р. = мълчало съм
| МИН.НЕОПР.ВР., 1Л., МН.Ч. = мълчали сме
| МИН.НЕОПР.ВР., 2Л., ЕД.Ч., М.Р. = мълчал си
| МИН.НЕОПР.ВР., 2Л., ЕД.Ч., Ж.Р. = мълчала си
| МИН.НЕОПР.ВР., 2Л., ЕД.Ч., СР.Р. = мълчало си
| МИН.НЕОПР.ВР., 2Л., МН.Ч. = мълчали сте
| МИН.НЕОПР.ВР., 3Л., ЕД.Ч., М.Р. = мълчал е
| МИН.НЕОПР.ВР., 3Л., ЕД.Ч., Ж.Р. = мълчала е
| МИН.НЕОПР.ВР., 3Л., ЕД.Ч., СР.Р. = мълчало е
| МИН.НЕОПР.ВР., 3Л., МН.Ч. = мълчали са
| МИН.ПРЕД.ВР., 1Л., ЕД.Ч., М.Р. = бях мълчал
| МИН.ПРЕД.ВР., 1Л., ЕД.Ч., Ж.Р. = бях мълчала
| МИН.ПРЕД.ВР., 1Л., ЕД.Ч., СР.Р. = бях мълчало
| МИН.ПРЕД.ВР., 1Л., МН.Ч. = бяхме мълчали
| МИН.ПРЕД.ВР., 2Л., ЕД.Ч., М.Р. = беше мълчал
| МИН.ПРЕД.ВР., 2Л., ЕД.Ч., Ж.Р. = беше мълчала
| МИН.ПРЕД.ВР., 2Л., ЕД.Ч., СР.Р. = беше мълчало
| МИН.ПРЕД.ВР., 2Л., МН.Ч. = бяхте мълчали
| МИН.ПРЕД.ВР., 3Л., ЕД.Ч., М.Р. = беше мълчал
| МИН.ПРЕД.ВР., 3Л., ЕД.Ч., Ж.Р. = беше мълчала
| МИН.ПРЕД.ВР., 3Л., ЕД.Ч., СР.Р. = беше мълчало
| МИН.ПРЕД.ВР., 3Л., МН.Ч. = бяха мълчали
| БЪД.ВР., 1Л., ЕД.Ч. = ще мълча
| БЪД.ВР., 1Л., МН.Ч. = ще мълчим
| БЪД.ВР., 2Л., ЕД.Ч. = ще мълчиш
| БЪД.ВР., 2Л., МН.Ч. = ще мълчите
| БЪД.ВР., 3Л., ЕД.Ч. = ще мълчи
| БЪД.ВР., 3Л., МН.Ч. = ще мълчат
| БЪД.ПРЕД.ВР., 1Л., ЕД.Ч., М.Р. = ще съм мълчал
| БЪД.ПРЕД.ВР., 1Л., ЕД.Ч., Ж.Р. = ще съм мълчала
| БЪД.ПРЕД.ВР., 1Л., ЕД.Ч., СР.Р. = ще съм мълчало
| БЪД.ПРЕД.ВР., 1Л., МН.Ч. = ще сме мълчали
| БЪД.ПРЕД.ВР., 2Л., ЕД.Ч., М.Р. = ще си мълчал
| БЪД.ПРЕД.ВР., 2Л., ЕД.Ч., Ж.Р. = ще си мълчала
| БЪД.ПРЕД.ВР., 2Л., ЕД.Ч., СР.Р. = ще си мълчало
| БЪД.ПРЕД.ВР., 2Л., МН.Ч. = ще сте мълчали
| БЪД.ПРЕД.ВР., 3Л., ЕД.Ч., М.Р. = ще е мълчал
| БЪД.ПРЕД.ВР., 3Л., ЕД.Ч., Ж.Р. = ще е мълчала
| БЪД.ПРЕД.ВР., 3Л., ЕД.Ч., СР.Р. = ще е мълчало
| БЪД.ПРЕД.ВР., 3Л., МН.Ч. = ще са мълчали
| БЪД.ВР. В МИН., 1Л., ЕД.Ч. = щях да мълча
| БЪД.ВР. В МИН., 1Л., МН.Ч. = щяхме да мълчим
| БЪД.ВР. В МИН., 2Л., ЕД.Ч. = щеше да мълчиш
| БЪД.ВР. В МИН., 2Л., МН.Ч. = щяхте да мълчите
| БЪД.ВР. В МИН., 3Л., ЕД.Ч. = щеше да мълчи
| БЪД.ВР. В МИН., 3Л., МН.Ч. = щяха да мълчат
| БЪД.ПРЕД.ВР. В МИН., 1Л., ЕД.Ч., М.Р. = щях да съм мълчал
| БЪД.ПРЕД.ВР. В МИН., 1Л., ЕД.Ч., Ж.Р. = щях да съм мълчала
| БЪД.ПРЕД.ВР. В МИН., 1Л., ЕД.Ч., СР.Р. = щях да съм мълчало
| БЪД.ПРЕД.ВР. В МИН., 1Л., МН.Ч. = щяхме да сме мълчали
| БЪД.ПРЕД.ВР. В МИН., 2Л., ЕД.Ч., М.Р. = щеше да си мълчал
| БЪД.ПРЕД.ВР. В МИН., 2Л., ЕД.Ч., Ж.Р. = щеше да си мълчала
| БЪД.ПРЕД.ВР. В МИН., 2Л., ЕД.Ч., СР.Р. = щеше да си мълчало
| БЪД.ПРЕД.ВР. В МИН., 2Л., МН.Ч. = щяхте да сте мълчали
| БЪД.ПРЕД.ВР. В МИН., 3Л., ЕД.Ч., М.Р. = щеше да е мълчал
| БЪД.ПРЕД.ВР. В МИН., 3Л., ЕД.Ч., Ж.Р. = щеше да е мълчала
| БЪД.ПРЕД.ВР. В МИН., 3Л., ЕД.Ч., СР.Р. = щеше да е мълчало
| БЪД.ПРЕД.ВР. В МИН., 3Л., МН.Ч. = щяха да са мълчали
| ПР.НАКЛ., СЕГ.ВР., 1Л., ЕД.Ч., М.Р. = мълчел съм
| ПР.НАКЛ., СЕГ.ВР., 1Л., ЕД.Ч., Ж.Р. = мълчела съм
| ПР.НАКЛ., СЕГ.ВР., 1Л., ЕД.Ч., СР.Р. = мълчело съм
| ПР.НАКЛ., СЕГ.ВР., 1Л., МН.Ч. = мълчели сме
| ПР.НАКЛ., СЕГ.ВР., 2Л., ЕД.Ч., М.Р. = мълчел си
| ПР.НАКЛ., СЕГ.ВР., 2Л., ЕД.Ч., Ж.Р. = мълчела си
| ПР.НАКЛ., СЕГ.ВР., 2Л., ЕД.Ч., СР.Р. = мълчело си
| ПР.НАКЛ., СЕГ.ВР., 2Л., МН.Ч. = мълчели сте
| ПР.НАКЛ., СЕГ.ВР., 3Л., ЕД.Ч., М.Р. = мълчел (е)
| ПР.НАКЛ., СЕГ.ВР., 3Л., ЕД.Ч., Ж.Р. = мълчела (е)
| ПР.НАКЛ., СЕГ.ВР., 3Л., ЕД.Ч., СР.Р. = мълчело (е)
| ПР.НАКЛ., СЕГ.ВР., 3Л., МН.Ч. = мълчели (са)
| ПР.НАКЛ., МИН.СВ.ВР., 1Л., ЕД.Ч., М.Р. = мълчал съм
| ПР.НАКЛ., МИН.СВ.ВР., 1Л., ЕД.Ч., Ж.Р. = мълчала съм
| ПР.НАКЛ., МИН.СВ.ВР., 1Л., ЕД.Ч., СР.Р. = мълчало съм
| ПР.НАКЛ., МИН.СВ.ВР., 1Л., МН.Ч. = мълчали сме
| ПР.НАКЛ., МИН.СВ.ВР., 2Л., ЕД.Ч., М.Р. = мълчал си
| ПР.НАКЛ., МИН.СВ.ВР., 2Л., ЕД.Ч., Ж.Р. = мълчала си
| ПР.НАКЛ., МИН.СВ.ВР., 2Л., ЕД.Ч., СР.Р. = мълчало си
| ПР.НАКЛ., МИН.СВ.ВР., 2Л., МН.Ч. = мълчали сте
| ПР.НАКЛ., МИН.СВ.ВР., 3Л., ЕД.Ч., М.Р. = мълчал (е)
| ПР.НАКЛ., МИН.СВ.ВР., 3Л., ЕД.Ч., Ж.Р. = мълчала (е)
| ПР.НАКЛ., МИН.СВ.ВР., 3Л., ЕД.Ч., СР.Р. = мълчало (е)
| ПР.НАКЛ., МИН.СВ.ВР., 3Л., МН.Ч. = мълчали (са)
| ПР.НАКЛ., МИН.НЕОПР.ВР., 1Л., ЕД.Ч., М.Р. = бил съм мълчал
| ПР.НАКЛ., МИН.НЕОПР.ВР., 1Л., ЕД.Ч., Ж.Р. = била съм мълчала
| ПР.НАКЛ., МИН.НЕОПР.ВР., 1Л., ЕД.Ч., СР.Р. = било съм мълчало
| ПР.НАКЛ., МИН.НЕОПР.ВР., 1Л., МН.Ч. = били сме мълчали
| ПР.НАКЛ., МИН.НЕОПР.ВР., 2Л., ЕД.Ч., М.Р. = бил си мълчал
| ПР.НАКЛ., МИН.НЕОПР.ВР., 2Л., ЕД.Ч., Ж.Р. = била си мълчала
| ПР.НАКЛ., МИН.НЕОПР.ВР., 2Л., ЕД.Ч., СР.Р. = било си мълчало
| ПР.НАКЛ., МИН.НЕОПР.ВР., 2Л., МН.Ч. = били сте мълчали
| ПР.НАКЛ., МИН.НЕОПР.ВР., 3Л., ЕД.Ч., М.Р. = бил (е) мълчал
| ПР.НАКЛ., МИН.НЕОПР.ВР., 3Л., ЕД.Ч., Ж.Р. = била (е) мълчала
| ПР.НАКЛ., МИН.НЕОПР.ВР., 3Л., ЕД.Ч., СР.Р. = било (е) мълчало
| ПР.НАКЛ., МИН.НЕОПР.ВР., 3Л., МН.Ч. = били (са) мълчали
| ПР.НАКЛ., БЪД.ВР., 1Л., ЕД.Ч., М.Р. = щял съм да мълча
| ПР.НАКЛ., БЪД.ВР., 1Л., ЕД.Ч., Ж.Р. = щяла съм да мълча
| ПР.НАКЛ., БЪД.ВР., 1Л., ЕД.Ч., СР.Р. = щяло съм да мълча
| ПР.НАКЛ., БЪД.ВР., 1Л., МН.Ч. = щели сме да мълчим
| ПР.НАКЛ., БЪД.ВР., 2Л., ЕД.Ч., М.Р. = щял си да мълчиш
| ПР.НАКЛ., БЪД.ВР., 2Л., ЕД.Ч., Ж.Р. = щяла си да мълчиш
| ПР.НАКЛ., БЪД.ВР., 2Л., ЕД.Ч., СР.Р. = щяло си да мълчиш
| ПР.НАКЛ., БЪД.ВР., 2Л., МН.Ч. = щели сте да мълчите
| ПР.НАКЛ., БЪД.ВР., 3Л., ЕД.Ч., М.Р. = щял (е) да мълчи
| ПР.НАКЛ., БЪД.ВР., 3Л., ЕД.Ч., Ж.Р. = щяла (е) да мълчи
| ПР.НАКЛ., БЪД.ВР., 3Л., ЕД.Ч., СР.Р. = щяло (е) да мълчи
| ПР.НАКЛ., БЪД.ВР., 3Л., МН.Ч. = щели (са) да мълчат
| ПР.НАКЛ., БЪД.ПРЕД.ВР., 1Л., ЕД.Ч., М.Р. = щял съм да съм мълчал
| ПР.НАКЛ., БЪД.ПРЕД.ВР., 1Л., ЕД.Ч., Ж.Р. = щяла съм да съм мълчала
| ПР.НАКЛ., БЪД.ПРЕД.ВР., 1Л., ЕД.Ч., СР.Р. = щяло съм да съм мълчало
| ПР.НАКЛ., БЪД.ПРЕД.ВР., 1Л., МН.Ч. = щели сме да сме мълчали
| ПР.НАКЛ., БЪД.ПРЕД.ВР., 2Л., ЕД.Ч., М.Р. = щял си да си мълчал
| ПР.НАКЛ., БЪД.ПРЕД.ВР., 2Л., ЕД.Ч., Ж.Р. = щяла си да си мълчала
| ПР.НАКЛ., БЪД.ПРЕД.ВР., 2Л., ЕД.Ч., СР.Р. = щяло си да си мълчало
| ПР.НАКЛ., БЪД.ПРЕД.ВР., 2Л., МН.Ч. = щели сте да сте мълчали
| ПР.НАКЛ., БЪД.ПРЕД.ВР., 3Л., ЕД.Ч., М.Р. = щял (е) да е мълчал
| ПР.НАКЛ., БЪД.ПРЕД.ВР., 3Л., ЕД.Ч., Ж.Р. = щяла (е) да е мълчала
| ПР.НАКЛ., БЪД.ПРЕД.ВР., 3Л., ЕД.Ч., СР.Р. = щяло (е) да е мълчало
| ПР.НАКЛ., БЪД.ПРЕД.ВР., 3Л., МН.Ч. = щели (са) да са мълчали
| УСЛОВНО НАКЛОНЕНИЕ, 1Л., ЕД.Ч., М.Р. = бих мълчал
| УСЛОВНО НАКЛОНЕНИЕ, 1Л., ЕД.Ч., Ж.Р. = бих мълчала
| УСЛОВНО НАКЛОНЕНИЕ, 1Л., ЕД.Ч., СР.Р. = бих мълчало
| УСЛОВНО НАКЛОНЕНИЕ, 1Л., МН.Ч. = бихме мълчали
| УСЛОВНО НАКЛОНЕНИЕ, 2Л., ЕД.Ч., М.Р. = би мълчал
| УСЛОВНО НАКЛОНЕНИЕ, 2Л., ЕД.Ч., Ж.Р. = би мълчала
| УСЛОВНО НАКЛОНЕНИЕ, 2Л., ЕД.Ч., СР.Р. = би мълчало
| УСЛОВНО НАКЛОНЕНИЕ, 2Л., МН.Ч. = бихте мълчали
| УСЛОВНО НАКЛОНЕНИЕ, 3Л., ЕД.Ч., М.Р. = би мълчал
| УСЛОВНО НАКЛОНЕНИЕ, 3Л., ЕД.Ч., Ж.Р. = би мълчала
| УСЛОВНО НАКЛОНЕНИЕ, 3Л., ЕД.Ч., СР.Р. = би мълчало
| УСЛОВНО НАКЛОНЕНИЕ, 3Л., МН.Ч. = биха мълчали
| ПОВЕЛИТЕЛНО НАКЛОНЕНИЕ, ЕД.Ч. = мъл·чи
| ПОВЕЛИТЕЛНО НАКЛОНЕНИЕ, МН.Ч. = мъл·че·те
| МИН.СТРАД.ПРИЧ. М.Р. = —
| МИН.СТРАД.ПРИЧ. М.Р. НЕПЪЛЕН ЧЛЕН = —
| МИН.СТРАД.ПРИЧ. М.Р. ПЪЛЕН ЧЛЕН = —
| МИН.СТРАД.ПРИЧ. Ж.Р. = —
| МИН.СТРАД.ПРИЧ. Ж.Р. ЧЛЕН = —
| МИН.СТРАД.ПРИЧ. СР.Р. = —
| МИН.СТРАД.ПРИЧ. СР.Р. ЧЛЕН = —
| МИН.СТРАД.ПРИЧ. МН.Ч. = —
| МИН.СТРАД.ПРИЧ. МН.Ч. ЧЛЕН = —
| МИН.ДЕЯТ.СВ.ПРИЧ. М.Р. = мъл·чал
| МИН.ДЕЯТ.СВ.ПРИЧ. М.Р. НЕПЪЛЕН ЧЛЕН = мъл·ча·лия
| МИН.ДЕЯТ.СВ.ПРИЧ. М.Р. ПЪЛЕН ЧЛЕН = мъл·ча·ли·ят
| МИН.ДЕЯТ.СВ.ПРИЧ. Ж.Р. = мъл·ча·ла
| МИН.ДЕЯТ.СВ.ПРИЧ. Ж.Р. ЧЛЕН = мъл·ча·ла·та
| МИН.ДЕЯТ.СВ.ПРИЧ. СР.Р. = мъл·ча·ло
| МИН.ДЕЯТ.СВ.ПРИЧ. СР.Р. ЧЛЕН = мъл·ча·ло·то
| МИН.ДЕЯТ.СВ.ПРИЧ. МН.Ч. = мъл·ча·ли
| МИН.ДЕЯТ.СВ.ПРИЧ. МН.Ч. ЧЛЕН = мъл·ча·ли·те
| МИН.ДЕЯТ.НЕСВ.ПРИЧ. М.Р. = мъл·чел
| МИН.ДЕЯТ.НЕСВ.ПРИЧ. М.Р. НЕПЪЛЕН ЧЛЕН = мъл·че·лия
| МИН.ДЕЯТ.НЕСВ.ПРИЧ. М.Р. ПЪЛЕН ЧЛЕН = мъл·че·ли·ят
| МИН.ДЕЯТ.НЕСВ.ПРИЧ. Ж.Р. = мъл·че·ла
| МИН.ДЕЯТ.НЕСВ.ПРИЧ. Ж.Р. ЧЛЕН = мъл·че·ла·та
| МИН.ДЕЯТ.НЕСВ.ПРИЧ. СР.Р. = мъл·че·ло
| МИН.ДЕЯТ.НЕСВ.ПРИЧ. СР.Р. ЧЛЕН = мъл·че·ло·то
| МИН.ДЕЯТ.НЕСВ.ПРИЧ. МН.Ч. = мъл·че·ли
| МИН.ДЕЯТ.НЕСВ.ПРИЧ. МН.Ч. ЧЛЕН = мъл·че·ли·те
| СЕГ.ДЕЯТ.ПРИЧ. М.Р. = мъл·чащ
| СЕГ.ДЕЯТ.ПРИЧ. М.Р. НЕПЪЛЕН ЧЛЕН = мъл·ча·щия
| СЕГ.ДЕЯТ.ПРИЧ. М.Р. ПЪЛЕН ЧЛЕН = мъл·ча·щи·ят
| СЕГ.ДЕЯТ.ПРИЧ. Ж.Р. = мъл·ча·ща
| СЕГ.ДЕЯТ.ПРИЧ. Ж.Р. ЧЛЕН = мъл·ча·ща·та
| СЕГ.ДЕЯТ.ПРИЧ. СР.Р. = мъл·ча·що
| СЕГ.ДЕЯТ.ПРИЧ. СР.Р. ЧЛЕН = мъл·ча·що·то
| СЕГ.ДЕЯТ.ПРИЧ. МН.Ч. = мъл·ча·щи
| СЕГ.ДЕЯТ.ПРИЧ. МН.Ч. ЧЛЕН = мъл·ча·щи·те
| ДЕЕПРИЧАСТИЕ = мъл·чей·ки
| СКРИТИ ПРЕПРАТКИ = 
[[мълча]],
[[мълчиш]],
[[мълчи]],
[[мълчим]],
[[мълчите]],
[[мълчат]],
[[мълчах]],
[[мълчахме]],
[[мълчахте]],
[[мълчаха]],
[[мълчех]],
[[мълчеше]],
[[мълчехме]],
[[мълчехте]],
[[мълчеха]],
[[мълчете]],
[[мълчал]],
[[мълчалия]],
[[мълчалият]],
[[мълчала]],
[[мълчалата]],
[[мълчало]],
[[мълчалото]],
[[мълчали]],
[[мълчалите]],
[[мълчел]],
[[мълчелия]],
[[мълчелият]],
[[мълчела]],
[[мълчелата]],
[[мълчело]],
[[мълчелото]],
[[мълчели]],
[[мълчелите]],
[[мълчащ]],
[[мълчащия]],
[[мълчащият]],
[[мълчаща]],
[[мълчащата]],
[[мълчащо]],
[[мълчащото]],
[[мълчащи]],
[[мълчащите]],
[[мълчейки]],
[[мълчал съм]],
[[мълчала съм]],
[[мълчало съм]],
[[мълчали сме]],
[[мълчал си]],
[[мълчала си]],
[[мълчало си]],
[[мълчали сте]],
[[мълчал е]],
[[мълчала е]],
[[мълчало е]],
[[мълчали са]],
[[бях мълчал]],
[[бях мълчала]],
[[бях мълчало]],
[[бяхме мълчали]],
[[беше мълчал]],
[[беше мълчала]],
[[беше мълчало]],
[[бяхте мълчали]],
[[бяха мълчали]],
[[ще мълча]],
[[ще мълчим]],
[[ще мълчиш]],
[[ще мълчите]],
[[ще мълчи]],
[[ще мълчат]],
[[ще съм мълчал]],
[[ще съм мълчала]],
[[ще съм мълчало]],
[[ще сме мълчали]],
[[ще си мълчал]],
[[ще си мълчала]],
[[ще си мълчало]],
[[ще сте мълчали]],
[[ще е мълчал]],
[[ще е мълчала]],
[[ще е мълчало]],
[[ще са мълчали]],
[[щях да мълча]],
[[щяхме да мълчим]],
[[щеше да мълчиш]],
[[щяхте да мълчите]],
[[щеше да мълчи]],
[[щяха да мълчат]],
[[щях да съм мълчал]],
[[щях да съм мълчала]],
[[щях да съм мълчало]],
[[щяхме да сме мълчали]],
[[щеше да си мълчал]],
[[щеше да си мълчала]],
[[щеше да си мълчало]],
[[щяхте да сте мълчали]],
[[щеше да е мълчал]],
[[щеше да е мълчала]],
[[щеше да е мълчало]],
[[щяха да са мълчали]],
[[мълчел съм]],
[[мълчела съм]],
[[мълчело съм]],
[[мълчели сме]],
[[мълчел си]],
[[мълчела си]],
[[мълчело си]],
[[мълчели сте]],
[[мълчел е]],
[[мълчела е]],
[[мълчело е]],
[[мълчели са]],
[[бил съм мълчал]],
[[била съм мълчала]],
[[било съм мълчало]],
[[били сме мълчали]],
[[бил си мълчал]],
[[била си мълчала]],
[[било си мълчало]],
[[били сте мълчали]],
[[бил е мълчал]],
[[била е мълчала]],
[[било е мълчало]],
[[били са мълчали]],
[[щял съм да мълча]],
[[щяла съм да мълча]],
[[щяло съм да мълча]],
[[щели сме да мълчим]],
[[щял си да мълчиш]],
[[щяла си да мълчиш]],
[[щяло си да мълчиш]],
[[щели сте да мълчите]],
[[щял да мълчи]],
[[щяла да мълчи]],
[[щяло да мълчи]],
[[щели да мълчат]],
[[щял е да мълчи]],
[[щяла е да мълчи]],
[[щяло е да мълчи]],
[[щели са да мълчат]],
[[щял съм да съм мълчал]],
[[щяла съм да съм мълчала]],
[[щяло съм да съм мълчало]],
[[щели сме да сме мълчали]],
[[щял си да си мълчал]],
[[щяла си да си мълчала]],
[[щяло си да си мълчало]],
[[щели сте да сте мълчали]],
[[щял да е мълчал]],
[[щяла да е мълчала]],
[[щяло да е мълчало]],
[[щели да са мълчали]],
[[щял е да е мълчал]],
[[щяла е да е мълчала]],
[[щяло е да е мълчало]],
[[щели са да са мълчали]],
[[бих мълчал]],
[[бих мълчала]],
[[бих мълчало]],
[[бихме мълчали]],
[[би мълчал]],
[[би мълчала]],
[[би мълчало]],
[[бихте мълчали]],
[[биха мълчали]],
}}</text>
      <sha1>94so6r71n3e6m31cd4bncdf6uapfkpy</sha1>
    </revision>
  </page>
  <page>
    <title>Шаблон:Словоформи/мъмря</title>
    <ns>10</ns>
    <id>438583</id>
    <revision>
      <id>470565</id>
      <timestamp>2005-05-07T14:17:51Z</timestamp>
      <contributor>
        <username>Bgbot</username>
        <id>83</id>
      </contributor>
      <comment>Борислав: Шаблон със словоформи</comment>
      <model>wikitext</model>
      <format>text/x-wiki</format>
      <text bytes="19620" xml:space="preserve">{{Шаблон:Словоформи/Глагол|
  ОСНОВНА ФОРМА = мъмря
| СЕГ.ВР., 1Л., ЕД.Ч. = мъм·ря
| СЕГ.ВР., 1Л., МН.Ч. = мъм·рим
| СЕГ.ВР., 2Л., ЕД.Ч. = мъм·риш
| СЕГ.ВР., 2Л., МН.Ч. = мъм·ри·те
| СЕГ.ВР., 3Л., ЕД.Ч. = мъм·ри
| СЕГ.ВР., 3Л., МН.Ч. = мъм·рят
| МИН.СВ.ВР., 1Л., ЕД.Ч. = мъм·рих
| МИН.СВ.ВР., 1Л., МН.Ч. = мъм·рих·ме
| МИН.СВ.ВР., 2Л., ЕД.Ч. = мъм·ри
| МИН.СВ.ВР., 2Л., МН.Ч. = мъм·рих·те
| МИН.СВ.ВР., 3Л., ЕД.Ч. = мъм·ри
| МИН.СВ.ВР., 3Л., МН.Ч. = мъм·ри·ха
| МИН.НЕСВ.ВР., 1Л., ЕД.Ч. = мъм·рех
| МИН.НЕСВ.ВР., 1Л., МН.Ч. = мъм·рех·ме
| МИН.НЕСВ.ВР., 2Л., ЕД.Ч. = мъм·ре·ше
| МИН.НЕСВ.ВР., 2Л., МН.Ч. = мъм·рех·те
| МИН.НЕСВ.ВР., 3Л., ЕД.Ч. = мъм·ре·ше
| МИН.НЕСВ.ВР., 3Л., МН.Ч. = мъм·ре·ха
| МИН.НЕОПР.ВР., 1Л., ЕД.Ч., М.Р. = мъмрил съм
| МИН.НЕОПР.ВР., 1Л., ЕД.Ч., Ж.Р. = мъмрила съм
| МИН.НЕОПР.ВР., 1Л., ЕД.Ч., СР.Р. = мъмрило съм
| МИН.НЕОПР.ВР., 1Л., МН.Ч. = мъмрили сме
| МИН.НЕОПР.ВР., 2Л., ЕД.Ч., М.Р. = мъмрил си
| МИН.НЕОПР.ВР., 2Л., ЕД.Ч., Ж.Р. = мъмрила си
| МИН.НЕОПР.ВР., 2Л., ЕД.Ч., СР.Р. = мъмрило си
| МИН.НЕОПР.ВР., 2Л., МН.Ч. = мъмрили сте
| МИН.НЕОПР.ВР., 3Л., ЕД.Ч., М.Р. = мъмрил е
| МИН.НЕОПР.ВР., 3Л., ЕД.Ч., Ж.Р. = мъмрила е
| МИН.НЕОПР.ВР., 3Л., ЕД.Ч., СР.Р. = мъмрило е
| МИН.НЕОПР.ВР., 3Л., МН.Ч. = мъмрили са
| МИН.ПРЕД.ВР., 1Л., ЕД.Ч., М.Р. = бях мъмрил
| МИН.ПРЕД.ВР., 1Л., ЕД.Ч., Ж.Р. = бях мъмрила
| МИН.ПРЕД.ВР., 1Л., ЕД.Ч., СР.Р. = бях мъмрило
| МИН.ПРЕД.ВР., 1Л., МН.Ч. = бяхме мъмрили
| МИН.ПРЕД.ВР., 2Л., ЕД.Ч., М.Р. = беше мъмрил
| МИН.ПРЕД.ВР., 2Л., ЕД.Ч., Ж.Р. = беше мъмрила
| МИН.ПРЕД.ВР., 2Л., ЕД.Ч., СР.Р. = беше мъмрило
| МИН.ПРЕД.ВР., 2Л., МН.Ч. = бяхте мъмрили
| МИН.ПРЕД.ВР., 3Л., ЕД.Ч., М.Р. = беше мъмрил
| МИН.ПРЕД.ВР., 3Л., ЕД.Ч., Ж.Р. = беше мъмрила
| МИН.ПРЕД.ВР., 3Л., ЕД.Ч., СР.Р. = беше мъмрило
| МИН.ПРЕД.ВР., 3Л., МН.Ч. = бяха мъмрили
| БЪД.ВР., 1Л., ЕД.Ч. = ще мъмря
| БЪД.ВР., 1Л., МН.Ч. = ще мъмрим
| БЪД.ВР., 2Л., ЕД.Ч. = ще мъмриш
| БЪД.ВР., 2Л., МН.Ч. = ще мъмрите
| БЪД.ВР., 3Л., ЕД.Ч. = ще мъмри
| БЪД.ВР., 3Л., МН.Ч. = ще мъмрят
| БЪД.ПРЕД.ВР., 1Л., ЕД.Ч., М.Р. = ще съм мъмрил
| БЪД.ПРЕД.ВР., 1Л., ЕД.Ч., Ж.Р. = ще съм мъмрила
| БЪД.ПРЕД.ВР., 1Л., ЕД.Ч., СР.Р. = ще съм мъмрило
| БЪД.ПРЕД.ВР., 1Л., МН.Ч. = ще сме мъмрили
| БЪД.ПРЕД.ВР., 2Л., ЕД.Ч., М.Р. = ще си мъмрил
| БЪД.ПРЕД.ВР., 2Л., ЕД.Ч., Ж.Р. = ще си мъмрила
| БЪД.ПРЕД.ВР., 2Л., ЕД.Ч., СР.Р. = ще си мъмрило
| БЪД.ПРЕД.ВР., 2Л., МН.Ч. = ще сте мъмрили
| БЪД.ПРЕД.ВР., 3Л., ЕД.Ч., М.Р. = ще е мъмрил
| БЪД.ПРЕД.ВР., 3Л., ЕД.Ч., Ж.Р. = ще е мъмрила
| БЪД.ПРЕД.ВР., 3Л., ЕД.Ч., СР.Р. = ще е мъмрило
| БЪД.ПРЕД.ВР., 3Л., МН.Ч. = ще са мъмрили
| БЪД.ВР. В МИН., 1Л., ЕД.Ч. = щях да мъмря
| БЪД.ВР. В МИН., 1Л., МН.Ч. = щяхме да мъмрим
| БЪД.ВР. В МИН., 2Л., ЕД.Ч. = щеше да мъмриш
| БЪД.ВР. В МИН., 2Л., МН.Ч. = щяхте да мъмрите
| БЪД.ВР. В МИН., 3Л., ЕД.Ч. = щеше да мъмри
| БЪД.ВР. В МИН., 3Л., МН.Ч. = щяха да мъмрят
| БЪД.ПРЕД.ВР. В МИН., 1Л., ЕД.Ч., М.Р. = щях да съм мъмрил
| БЪД.ПРЕД.ВР. В МИН., 1Л., ЕД.Ч., Ж.Р. = щях да съм мъмрила
| БЪД.ПРЕД.ВР. В МИН., 1Л., ЕД.Ч., СР.Р. = щях да съм мъмрило
| БЪД.ПРЕД.ВР. В МИН., 1Л., МН.Ч. = щяхме да сме мъмрили
| БЪД.ПРЕД.ВР. В МИН., 2Л., ЕД.Ч., М.Р. = щеше да си мъмрил
| БЪД.ПРЕД.ВР. В МИН., 2Л., ЕД.Ч., Ж.Р. = щеше да си мъмрила
| БЪД.ПРЕД.ВР. В МИН., 2Л., ЕД.Ч., СР.Р. = щеше да си мъмрило
| БЪД.ПРЕД.ВР. В МИН., 2Л., МН.Ч. = щяхте да сте мъмрили
| БЪД.ПРЕД.ВР. В МИН., 3Л., ЕД.Ч., М.Р. = щеше да е мъмрил
| БЪД.ПРЕД.ВР. В МИН., 3Л., ЕД.Ч., Ж.Р. = щеше да е мъмрила
| БЪД.ПРЕД.ВР. В МИН., 3Л., ЕД.Ч., СР.Р. = щеше да е мъмрило
| БЪД.ПРЕД.ВР. В МИН., 3Л., МН.Ч. = щяха да са мъмрили
| ПР.НАКЛ., СЕГ.ВР., 1Л., ЕД.Ч., М.Р. = мъмрел съм
| ПР.НАКЛ., СЕГ.ВР., 1Л., ЕД.Ч., Ж.Р. = мъмрела съм
| ПР.НАКЛ., СЕГ.ВР., 1Л., ЕД.Ч., СР.Р. = мъмрело съм
| ПР.НАКЛ., СЕГ.ВР., 1Л., МН.Ч. = мъмрели сме
| ПР.НАКЛ., СЕГ.ВР., 2Л., ЕД.Ч., М.Р. = мъмрел си
| ПР.НАКЛ., СЕГ.ВР., 2Л., ЕД.Ч., Ж.Р. = мъмрела си
| ПР.НАКЛ., СЕГ.ВР., 2Л., ЕД.Ч., СР.Р. = мъмрело си
| ПР.НАКЛ., СЕГ.ВР., 2Л., МН.Ч. = мъмрели сте
| ПР.НАКЛ., СЕГ.ВР., 3Л., ЕД.Ч., М.Р. = мъмрел (е)
| ПР.НАКЛ., СЕГ.ВР., 3Л., ЕД.Ч., Ж.Р. = мъмрела (е)
| ПР.НАКЛ., СЕГ.ВР., 3Л., ЕД.Ч., СР.Р. = мъмрело (е)
| ПР.НАКЛ., СЕГ.ВР., 3Л., МН.Ч. = мъмрели (са)
| ПР.НАКЛ., МИН.СВ.ВР., 1Л., ЕД.Ч., М.Р. = мъмрил съм
| ПР.НАКЛ., МИН.СВ.ВР., 1Л., ЕД.Ч., Ж.Р. = мъмрила съм
| ПР.НАКЛ., МИН.СВ.ВР., 1Л., ЕД.Ч., СР.Р. = мъмрило съм
| ПР.НАКЛ., МИН.СВ.ВР., 1Л., МН.Ч. = мъмрили сме
| ПР.НАКЛ., МИН.СВ.ВР., 2Л., ЕД.Ч., М.Р. = мъмрил си
| ПР.НАКЛ., МИН.СВ.ВР., 2Л., ЕД.Ч., Ж.Р. = мъмрила си
| ПР.НАКЛ., МИН.СВ.ВР., 2Л., ЕД.Ч., СР.Р. = мъмрило си
| ПР.НАКЛ., МИН.СВ.ВР., 2Л., МН.Ч. = мъмрили сте
| ПР.НАКЛ., МИН.СВ.ВР., 3Л., ЕД.Ч., М.Р. = мъмрил (е)
| ПР.НАКЛ., МИН.СВ.ВР., 3Л., ЕД.Ч., Ж.Р. = мъмрила (е)
| ПР.НАКЛ., МИН.СВ.ВР., 3Л., ЕД.Ч., СР.Р. = мъмрило (е)
| ПР.НАКЛ., МИН.СВ.ВР., 3Л., МН.Ч. = мъмрили (са)
| ПР.НАКЛ., МИН.НЕОПР.ВР., 1Л., ЕД.Ч., М.Р. = бил съм мъмрил
| ПР.НАКЛ., МИН.НЕОПР.ВР., 1Л., ЕД.Ч., Ж.Р. = била съм мъмрила
| ПР.НАКЛ., МИН.НЕОПР.ВР., 1Л., ЕД.Ч., СР.Р. = било съм мъмрило
| ПР.НАКЛ., МИН.НЕОПР.ВР., 1Л., МН.Ч. = били сме мъмрили
| ПР.НАКЛ., МИН.НЕОПР.ВР., 2Л., ЕД.Ч., М.Р. = бил си мъмрил
| ПР.НАКЛ., МИН.НЕОПР.ВР., 2Л., ЕД.Ч., Ж.Р. = била си мъмрила
| ПР.НАКЛ., МИН.НЕОПР.ВР., 2Л., ЕД.Ч., СР.Р. = било си мъмрило
| ПР.НАКЛ., МИН.НЕОПР.ВР., 2Л., МН.Ч. = били сте мъмрили
| ПР.НАКЛ., МИН.НЕОПР.ВР., 3Л., ЕД.Ч., М.Р. = бил (е) мъмрил
| ПР.НАКЛ., МИН.НЕОПР.ВР., 3Л., ЕД.Ч., Ж.Р. = била (е) мъмрила
| ПР.НАКЛ., МИН.НЕОПР.ВР., 3Л., ЕД.Ч., СР.Р. = било (е) мъмрило
| ПР.НАКЛ., МИН.НЕОПР.ВР., 3Л., МН.Ч. = били (са) мъмрили
| ПР.НАКЛ., БЪД.ВР., 1Л., ЕД.Ч., М.Р. = щял съм да мъмря
| ПР.НАКЛ., БЪД.ВР., 1Л., ЕД.Ч., Ж.Р. = щяла съм да мъмря
| ПР.НАКЛ., БЪД.ВР., 1Л., ЕД.Ч., СР.Р. = щяло съм да мъмря
| ПР.НАКЛ., БЪД.ВР., 1Л., МН.Ч. = щели сме да мъмрим
| ПР.НАКЛ., БЪД.ВР., 2Л., ЕД.Ч., М.Р. = щял си да мъмриш
| ПР.НАКЛ., БЪД.ВР., 2Л., ЕД.Ч., Ж.Р. = щяла си да мъмриш
| ПР.НАКЛ., БЪД.ВР., 2Л., ЕД.Ч., СР.Р. = щяло си да мъмриш
| ПР.НАКЛ., БЪД.ВР., 2Л., МН.Ч. = щели сте да мъмрите
| ПР.НАКЛ., БЪД.ВР., 3Л., ЕД.Ч., М.Р. = щял (е) да мъмри
| ПР.НАКЛ., БЪД.ВР., 3Л., ЕД.Ч., Ж.Р. = щяла (е) да мъмри
| ПР.НАКЛ., БЪД.ВР., 3Л., ЕД.Ч., СР.Р. = щяло (е) да мъмри
| ПР.НАКЛ., БЪД.ВР., 3Л., МН.Ч. = щели (са) да мъмрят
| ПР.НАКЛ., БЪД.ПРЕД.ВР., 1Л., ЕД.Ч., М.Р. = щял съм да съм мъмрил
| ПР.НАКЛ., БЪД.ПРЕД.ВР., 1Л., ЕД.Ч., Ж.Р. = щяла съм да съм мъмрила
| ПР.НАКЛ., БЪД.ПРЕД.ВР., 1Л., ЕД.Ч., СР.Р. = щяло съм да съм мъмрило
| ПР.НАКЛ., БЪД.ПРЕД.ВР., 1Л., МН.Ч. = щели сме да сме мъмрили
| ПР.НАКЛ., БЪД.ПРЕД.ВР., 2Л., ЕД.Ч., М.Р. = щял си да си мъмрил
| ПР.НАКЛ., БЪД.ПРЕД.ВР., 2Л., ЕД.Ч., Ж.Р. = щяла си да си мъмрила
| ПР.НАКЛ., БЪД.ПРЕД.ВР., 2Л., ЕД.Ч., СР.Р. = щяло си да си мъмрило
| ПР.НАКЛ., БЪД.ПРЕД.ВР., 2Л., МН.Ч. = щели сте да сте мъмрили
| ПР.НАКЛ., БЪД.ПРЕД.ВР., 3Л., ЕД.Ч., М.Р. = щял (е) да е мъмрил
| ПР.НАКЛ., БЪД.ПРЕД.ВР., 3Л., ЕД.Ч., Ж.Р. = щяла (е) да е мъмрила
| ПР.НАКЛ., БЪД.ПРЕД.ВР., 3Л., ЕД.Ч., СР.Р. = щяло (е) да е мъмрило
| ПР.НАКЛ., БЪД.ПРЕД.ВР., 3Л., МН.Ч. = щели (са) да са мъмрили
| УСЛОВНО НАКЛОНЕНИЕ, 1Л., ЕД.Ч., М.Р. = бих мъмрил
| УСЛОВНО НАКЛОНЕНИЕ, 1Л., ЕД.Ч., Ж.Р. = бих мъмрила
| УСЛОВНО НАКЛОНЕНИЕ, 1Л., ЕД.Ч., СР.Р. = бих мъмрило
| УСЛОВНО НАКЛОНЕНИЕ, 1Л., МН.Ч. = бихме мъмрили
| УСЛОВНО НАКЛОНЕНИЕ, 2Л., ЕД.Ч., М.Р. = би мъмрил
| УСЛОВНО НАКЛОНЕНИЕ, 2Л., ЕД.Ч., Ж.Р. = би мъмрила
| УСЛОВНО НАКЛОНЕНИЕ, 2Л., ЕД.Ч., СР.Р. = би мъмрило
| УСЛОВНО НАКЛОНЕНИЕ, 2Л., МН.Ч. = бихте мъмрили
| УСЛОВНО НАКЛОНЕНИЕ, 3Л., ЕД.Ч., М.Р. = би мъмрил
| УСЛОВНО НАКЛОНЕНИЕ, 3Л., ЕД.Ч., Ж.Р. = би мъмрила
| УСЛОВНО НАКЛОНЕНИЕ, 3Л., ЕД.Ч., СР.Р. = би мъмрило
| УСЛОВНО НАКЛОНЕНИЕ, 3Л., МН.Ч. = биха мъмрили
| ПОВЕЛИТЕЛНО НАКЛОНЕНИЕ, ЕД.Ч. = мъм·ри
| ПОВЕЛИТЕЛНО НАКЛОНЕНИЕ, МН.Ч. = мъм·ре·те
| МИН.СТРАД.ПРИЧ. М.Р. = мъм·рен
| МИН.СТРАД.ПРИЧ. М.Р. НЕПЪЛЕН ЧЛЕН = мъм·ре·ния
| МИН.СТРАД.ПРИЧ. М.Р. ПЪЛЕН ЧЛЕН = мъм·ре·ни·ят
| МИН.СТРАД.ПРИЧ. Ж.Р. = мъм·ре·на
| МИН.СТРАД.ПРИЧ. Ж.Р. ЧЛЕН = мъм·ре·на·та
| МИН.СТРАД.ПРИЧ. СР.Р. = мъм·ре·но
| МИН.СТРАД.ПРИЧ. СР.Р. ЧЛЕН = мъм·ре·но·то
| МИН.СТРАД.ПРИЧ. МН.Ч. = мъм·ре·ни
| МИН.СТРАД.ПРИЧ. МН.Ч. ЧЛЕН = мъм·ре·ни·те
| МИН.ДЕЯТ.СВ.ПРИЧ. М.Р. = мъм·рил
| МИН.ДЕЯТ.СВ.ПРИЧ. М.Р. НЕПЪЛЕН ЧЛЕН = мъм·ри·лия
| МИН.ДЕЯТ.СВ.ПРИЧ. М.Р. ПЪЛЕН ЧЛЕН = мъм·ри·ли·ят
| МИН.ДЕЯТ.СВ.ПРИЧ. Ж.Р. = мъм·ри·ла
| МИН.ДЕЯТ.СВ.ПРИЧ. Ж.Р. ЧЛЕН = мъм·ри·ла·та
| МИН.ДЕЯТ.СВ.ПРИЧ. СР.Р. = мъм·ри·ло
| МИН.ДЕЯТ.СВ.ПРИЧ. СР.Р. ЧЛЕН = мъм·ри·ло·то
| МИН.ДЕЯТ.СВ.ПРИЧ. МН.Ч. = мъм·ри·ли
| МИН.ДЕЯТ.СВ.ПРИЧ. МН.Ч. ЧЛЕН = мъм·ри·ли·те
| МИН.ДЕЯТ.НЕСВ.ПРИЧ. М.Р. = мъм·рел
| МИН.ДЕЯТ.НЕСВ.ПРИЧ. М.Р. НЕПЪЛЕН ЧЛЕН = мъм·ре·лия
| МИН.ДЕЯТ.НЕСВ.ПРИЧ. М.Р. ПЪЛЕН ЧЛЕН = мъм·ре·ли·ят
| МИН.ДЕЯТ.НЕСВ.ПРИЧ. Ж.Р. = мъм·ре·ла
| МИН.ДЕЯТ.НЕСВ.ПРИЧ. Ж.Р. ЧЛЕН = мъм·ре·ла·та
| МИН.ДЕЯТ.НЕСВ.ПРИЧ. СР.Р. = мъм·ре·ло
| МИН.ДЕЯТ.НЕСВ.ПРИЧ. СР.Р. ЧЛЕН = мъм·ре·ло·то
| МИН.ДЕЯТ.НЕСВ.ПРИЧ. МН.Ч. = мъм·ре·ли
| МИН.ДЕЯТ.НЕСВ.ПРИЧ. МН.Ч. ЧЛЕН = мъм·ре·ли·те
| СЕГ.ДЕЯТ.ПРИЧ. М.Р. = мъм·рещ
| СЕГ.ДЕЯТ.ПРИЧ. М.Р. НЕПЪЛЕН ЧЛЕН = мъм·ре·щия
| СЕГ.ДЕЯТ.ПРИЧ. М.Р. ПЪЛЕН ЧЛЕН = мъм·ре·щи·ят
| СЕГ.ДЕЯТ.ПРИЧ. Ж.Р. = мъм·ре·ща
| СЕГ.ДЕЯТ.ПРИЧ. Ж.Р. ЧЛЕН = мъм·ре·ща·та
| СЕГ.ДЕЯТ.ПРИЧ. СР.Р. = мъм·ре·що
| СЕГ.ДЕЯТ.ПРИЧ. СР.Р. ЧЛЕН = мъм·ре·що·то
| СЕГ.ДЕЯТ.ПРИЧ. МН.Ч. = мъм·ре·щи
| СЕГ.ДЕЯТ.ПРИЧ. МН.Ч. ЧЛЕН = мъм·ре·щи·те
| ДЕЕПРИЧАСТИЕ = мъм·рей·ки
| СКРИТИ ПРЕПРАТКИ = 
[[мъмря]],
[[мъмриш]],
[[мъмри]],
[[мъмрим]],
[[мъмрите]],
[[мъмрят]],
[[мъмрих]],
[[мъмрихме]],
[[мъмрихте]],
[[мъмриха]],
[[мъмрех]],
[[мъмреше]],
[[мъмрехме]],
[[мъмрехте]],
[[мъмреха]],
[[мъмрете]],
[[мъмрил]],
[[мъмрилия]],
[[мъмрилият]],
[[мъмрила]],
[[мъмрилата]],
[[мъмрило]],
[[мъмрилото]],
[[мъмрили]],
[[мъмрилите]],
[[мъмрел]],
[[мъмрелия]],
[[мъмрелият]],
[[мъмрела]],
[[мъмрелата]],
[[мъмрело]],
[[мъмрелото]],
[[мъмрели]],
[[мъмрелите]],
[[мъмрен]],
[[мъмрения]],
[[мъмреният]],
[[мъмрена]],
[[мъмрената]],
[[мъмрено]],
[[мъмреното]],
[[мъмрени]],
[[мъмрените]],
[[мъмрещ]],
[[мъмрещия]],
[[мъмрещият]],
[[мъмреща]],
[[мъмрещата]],
[[мъмрещо]],
[[мъмрещото]],
[[мъмрещи]],
[[мъмрещите]],
[[мъмрейки]],
[[мъмрил съм]],
[[мъмрила съм]],
[[мъмрило съм]],
[[мъмрили сме]],
[[мъмрил си]],
[[мъмрила си]],
[[мъмрило си]],
[[мъмрили сте]],
[[мъмрил е]],
[[мъмрила е]],
[[мъмрило е]],
[[мъмрили са]],
[[бях мъмрил]],
[[бях мъмрила]],
[[бях мъмрило]],
[[бяхме мъмрили]],
[[беше мъмрил]],
[[беше мъмрила]],
[[беше мъмрило]],
[[бяхте мъмрили]],
[[бяха мъмрили]],
[[ще мъмря]],
[[ще мъмрим]],
[[ще мъмриш]],
[[ще мъмрите]],
[[ще мъмри]],
[[ще мъмрят]],
[[ще съм мъмрил]],
[[ще съм мъмрила]],
[[ще съм мъмрило]],
[[ще сме мъмрили]],
[[ще си мъмрил]],
[[ще си мъмрила]],
[[ще си мъмрило]],
[[ще сте мъмрили]],
[[ще е мъмрил]],
[[ще е мъмрила]],
[[ще е мъмрило]],
[[ще са мъмрили]],
[[щях да мъмря]],
[[щяхме да мъмрим]],
[[щеше да мъмриш]],
[[щяхте да мъмрите]],
[[щеше да мъмри]],
[[щяха да мъмрят]],
[[щях да съм мъмрил]],
[[щях да съм мъмрила]],
[[щях да съм мъмрило]],
[[щяхме да сме мъмрили]],
[[щеше да си мъмрил]],
[[щеше да си мъмрила]],
[[щеше да си мъмрило]],
[[щяхте да сте мъмрили]],
[[щеше да е мъмрил]],
[[щеше да е мъмрила]],
[[щеше да е мъмрило]],
[[щяха да са мъмрили]],
[[мъмрел съм]],
[[мъмрела съм]],
[[мъмрело съм]],
[[мъмрели сме]],
[[мъмрел си]],
[[мъмрела си]],
[[мъмрело си]],
[[мъмрели сте]],
[[мъмрел е]],
[[мъмрела е]],
[[мъмрело е]],
[[мъмрели са]],
[[бил съм мъмрил]],
[[била съм мъмрила]],
[[било съм мъмрило]],
[[били сме мъмрили]],
[[бил си мъмрил]],
[[била си мъмрила]],
[[било си мъмрило]],
[[били сте мъмрили]],
[[бил е мъмрил]],
[[била е мъмрила]],
[[било е мъмрило]],
[[били са мъмрили]],
[[щял съм да мъмря]],
[[щяла съм да мъмря]],
[[щяло съм да мъмря]],
[[щели сме да мъмрим]],
[[щял си да мъмриш]],
[[щяла си да мъмриш]],
[[щяло си да мъмриш]],
[[щели сте да мъмрите]],
[[щял да мъмри]],
[[щяла да мъмри]],
[[щяло да мъмри]],
[[щели да мъмрят]],
[[щял е да мъмри]],
[[щяла е да мъмри]],
[[щяло е да мъмри]],
[[щели са да мъмрят]],
[[щял съм да съм мъмрил]],
[[щяла съм да съм мъмрила]],
[[щяло съм да съм мъмрило]],
[[щели сме да сме мъмрили]],
[[щял си да си мъмрил]],
[[щяла си да си мъмрила]],
[[щяло си да си мъмрило]],
[[щели сте да сте мъмрили]],
[[щял да е мъмрил]],
[[щяла да е мъмрила]],
[[щяло да е мъмрило]],
[[щели да са мъмрили]],
[[щял е да е мъмрил]],
[[щяла е да е мъмрила]],
[[щяло е да е мъмрило]],
[[щели са да са мъмрили]],
[[бих мъмрил]],
[[бих мъмрила]],
[[бих мъмрило]],
[[бихме мъмрили]],
[[би мъмрил]],
[[би мъмрила]],
[[би мъмрило]],
[[бихте мъмрили]],
[[биха мъмрили]],
}}</text>
      <sha1>9mzyehhra091kbohk0xm3huhxt0e8im</sha1>
    </revision>
  </page>
  <page>
    <title>Шаблон:Словоформи/мънкам</title>
    <ns>10</ns>
    <id>518837</id>
    <revision>
      <id>550817</id>
      <timestamp>2005-05-11T05:16:57Z</timestamp>
      <contributor>
        <username>Bgbot</username>
        <id>83</id>
      </contributor>
      <comment>Борислав: Шаблон със словоформи</comment>
      <model>wikitext</model>
      <format>text/x-wiki</format>
      <text bytes="19112" xml:space="preserve">{{Шаблон:Словоформи/Глагол|
  ОСНОВНА ФОРМА = мънкам
| СЕГ.ВР., 1Л., ЕД.Ч. = мън·кам
| СЕГ.ВР., 1Л., МН.Ч. = мън·ка·ме
| СЕГ.ВР., 2Л., ЕД.Ч. = мън·каш
| СЕГ.ВР., 2Л., МН.Ч. = мън·ка·те
| СЕГ.ВР., 3Л., ЕД.Ч. = мън·ка
| СЕГ.ВР., 3Л., МН.Ч. = мън·кат
| МИН.СВ.ВР., 1Л., ЕД.Ч. = мън·ках
| МИН.СВ.ВР., 1Л., МН.Ч. = мън·ках·ме
| МИН.СВ.ВР., 2Л., ЕД.Ч. = мън·ка
| МИН.СВ.ВР., 2Л., МН.Ч. = мън·ках·те
| МИН.СВ.ВР., 3Л., ЕД.Ч. = мън·ка
| МИН.СВ.ВР., 3Л., МН.Ч. = мън·ка·ха
| МИН.НЕСВ.ВР., 1Л., ЕД.Ч. = мън·ках
| МИН.НЕСВ.ВР., 1Л., МН.Ч. = мън·ках·ме
| МИН.НЕСВ.ВР., 2Л., ЕД.Ч. = мън·ка·ше
| МИН.НЕСВ.ВР., 2Л., МН.Ч. = мън·ках·те
| МИН.НЕСВ.ВР., 3Л., ЕД.Ч. = мън·ка·ше
| МИН.НЕСВ.ВР., 3Л., МН.Ч. = мън·ка·ха
| МИН.НЕОПР.ВР., 1Л., ЕД.Ч., М.Р. = мънкал съм
| МИН.НЕОПР.ВР., 1Л., ЕД.Ч., Ж.Р. = мънкала съм
| МИН.НЕОПР.ВР., 1Л., ЕД.Ч., СР.Р. = мънкало съм
| МИН.НЕОПР.ВР., 1Л., МН.Ч. = мънкали сме
| МИН.НЕОПР.ВР., 2Л., ЕД.Ч., М.Р. = мънкал си
| МИН.НЕОПР.ВР., 2Л., ЕД.Ч., Ж.Р. = мънкала си
| МИН.НЕОПР.ВР., 2Л., ЕД.Ч., СР.Р. = мънкало си
| МИН.НЕОПР.ВР., 2Л., МН.Ч. = мънкали сте
| МИН.НЕОПР.ВР., 3Л., ЕД.Ч., М.Р. = мънкал е
| МИН.НЕОПР.ВР., 3Л., ЕД.Ч., Ж.Р. = мънкала е
| МИН.НЕОПР.ВР., 3Л., ЕД.Ч., СР.Р. = мънкало е
| МИН.НЕОПР.ВР., 3Л., МН.Ч. = мънкали са
| МИН.ПРЕД.ВР., 1Л., ЕД.Ч., М.Р. = бях мънкал
| МИН.ПРЕД.ВР., 1Л., ЕД.Ч., Ж.Р. = бях мънкала
| МИН.ПРЕД.ВР., 1Л., ЕД.Ч., СР.Р. = бях мънкало
| МИН.ПРЕД.ВР., 1Л., МН.Ч. = бяхме мънкали
| МИН.ПРЕД.ВР., 2Л., ЕД.Ч., М.Р. = беше мънкал
| МИН.ПРЕД.ВР., 2Л., ЕД.Ч., Ж.Р. = беше мънкала
| МИН.ПРЕД.ВР., 2Л., ЕД.Ч., СР.Р. = беше мънкало
| МИН.ПРЕД.ВР., 2Л., МН.Ч. = бяхте мънкали
| МИН.ПРЕД.ВР., 3Л., ЕД.Ч., М.Р. = беше мънкал
| МИН.ПРЕД.ВР., 3Л., ЕД.Ч., Ж.Р. = беше мънкала
| МИН.ПРЕД.ВР., 3Л., ЕД.Ч., СР.Р. = беше мънкало
| МИН.ПРЕД.ВР., 3Л., МН.Ч. = бяха мънкали
| БЪД.ВР., 1Л., ЕД.Ч. = ще мънкам
| БЪД.ВР., 1Л., МН.Ч. = ще мънкаме
| БЪД.ВР., 2Л., ЕД.Ч. = ще мънкаш
| БЪД.ВР., 2Л., МН.Ч. = ще мънкате
| БЪД.ВР., 3Л., ЕД.Ч. = ще мънка
| БЪД.ВР., 3Л., МН.Ч. = ще мънкат
| БЪД.ПРЕД.ВР., 1Л., ЕД.Ч., М.Р. = ще съм мънкал
| БЪД.ПРЕД.ВР., 1Л., ЕД.Ч., Ж.Р. = ще съм мънкала
| БЪД.ПРЕД.ВР., 1Л., ЕД.Ч., СР.Р. = ще съм мънкало
| БЪД.ПРЕД.ВР., 1Л., МН.Ч. = ще сме мънкали
| БЪД.ПРЕД.ВР., 2Л., ЕД.Ч., М.Р. = ще си мънкал
| БЪД.ПРЕД.ВР., 2Л., ЕД.Ч., Ж.Р. = ще си мънкала
| БЪД.ПРЕД.ВР., 2Л., ЕД.Ч., СР.Р. = ще си мънкало
| БЪД.ПРЕД.ВР., 2Л., МН.Ч. = ще сте мънкали
| БЪД.ПРЕД.ВР., 3Л., ЕД.Ч., М.Р. = ще е мънкал
| БЪД.ПРЕД.ВР., 3Л., ЕД.Ч., Ж.Р. = ще е мънкала
| БЪД.ПРЕД.ВР., 3Л., ЕД.Ч., СР.Р. = ще е мънкало
| БЪД.ПРЕД.ВР., 3Л., МН.Ч. = ще са мънкали
| БЪД.ВР. В МИН., 1Л., ЕД.Ч. = щях да мънкам
| БЪД.ВР. В МИН., 1Л., МН.Ч. = щяхме да мънкаме
| БЪД.ВР. В МИН., 2Л., ЕД.Ч. = щеше да мънкаш
| БЪД.ВР. В МИН., 2Л., МН.Ч. = щяхте да мънкате
| БЪД.ВР. В МИН., 3Л., ЕД.Ч. = щеше да мънка
| БЪД.ВР. В МИН., 3Л., МН.Ч. = щяха да мънкат
| БЪД.ПРЕД.ВР. В МИН., 1Л., ЕД.Ч., М.Р. = щях да съм мънкал
| БЪД.ПРЕД.ВР. В МИН., 1Л., ЕД.Ч., Ж.Р. = щях да съм мънкала
| БЪД.ПРЕД.ВР. В МИН., 1Л., ЕД.Ч., СР.Р. = щях да съм мънкало
| БЪД.ПРЕД.ВР. В МИН., 1Л., МН.Ч. = щяхме да сме мънкали
| БЪД.ПРЕД.ВР. В МИН., 2Л., ЕД.Ч., М.Р. = щеше да си мънкал
| БЪД.ПРЕД.ВР. В МИН., 2Л., ЕД.Ч., Ж.Р. = щеше да си мънкала
| БЪД.ПРЕД.ВР. В МИН., 2Л., ЕД.Ч., СР.Р. = щеше да си мънкало
| БЪД.ПРЕД.ВР. В МИН., 2Л., МН.Ч. = щяхте да сте мънкали
| БЪД.ПРЕД.ВР. В МИН., 3Л., ЕД.Ч., М.Р. = щеше да е мънкал
| БЪД.ПРЕД.ВР. В МИН., 3Л., ЕД.Ч., Ж.Р. = щеше да е мънкала
| БЪД.ПРЕД.ВР. В МИН., 3Л., ЕД.Ч., СР.Р. = щеше да е мънкало
| БЪД.ПРЕД.ВР. В МИН., 3Л., МН.Ч. = щяха да са мънкали
| ПР.НАКЛ., СЕГ.ВР., 1Л., ЕД.Ч., М.Р. = мънкал съм
| ПР.НАКЛ., СЕГ.ВР., 1Л., ЕД.Ч., Ж.Р. = мънкала съм
| ПР.НАКЛ., СЕГ.ВР., 1Л., ЕД.Ч., СР.Р. = мънкало съм
| ПР.НАКЛ., СЕГ.ВР., 1Л., МН.Ч. = мънкали сме
| ПР.НАКЛ., СЕГ.ВР., 2Л., ЕД.Ч., М.Р. = мънкал си
| ПР.НАКЛ., СЕГ.ВР., 2Л., ЕД.Ч., Ж.Р. = мънкала си
| ПР.НАКЛ., СЕГ.ВР., 2Л., ЕД.Ч., СР.Р. = мънкало си
| ПР.НАКЛ., СЕГ.ВР., 2Л., МН.Ч. = мънкали сте
| ПР.НАКЛ., СЕГ.ВР., 3Л., ЕД.Ч., М.Р. = мънкал (е)
| ПР.НАКЛ., СЕГ.ВР., 3Л., ЕД.Ч., Ж.Р. = мънкала (е)
| ПР.НАКЛ., СЕГ.ВР., 3Л., ЕД.Ч., СР.Р. = мънкало (е)
| ПР.НАКЛ., СЕГ.ВР., 3Л., МН.Ч. = мънкали (са)
| ПР.НАКЛ., МИН.СВ.ВР., 1Л., ЕД.Ч., М.Р. = мънкал съм
| ПР.НАКЛ., МИН.СВ.ВР., 1Л., ЕД.Ч., Ж.Р. = мънкала съм
| ПР.НАКЛ., МИН.СВ.ВР., 1Л., ЕД.Ч., СР.Р. = мънкало съм
| ПР.НАКЛ., МИН.СВ.ВР., 1Л., МН.Ч. = мънкали сме
| ПР.НАКЛ., МИН.СВ.ВР., 2Л., ЕД.Ч., М.Р. = мънкал си
| ПР.НАКЛ., МИН.СВ.ВР., 2Л., ЕД.Ч., Ж.Р. = мънкала си
| ПР.НАКЛ., МИН.СВ.ВР., 2Л., ЕД.Ч., СР.Р. = мънкало си
| ПР.НАКЛ., МИН.СВ.ВР., 2Л., МН.Ч. = мънкали сте
| ПР.НАКЛ., МИН.СВ.ВР., 3Л., ЕД.Ч., М.Р. = мънкал (е)
| ПР.НАКЛ., МИН.СВ.ВР., 3Л., ЕД.Ч., Ж.Р. = мънкала (е)
| ПР.НАКЛ., МИН.СВ.ВР., 3Л., ЕД.Ч., СР.Р. = мънкало (е)
| ПР.НАКЛ., МИН.СВ.ВР., 3Л., МН.Ч. = мънкали (са)
| ПР.НАКЛ., МИН.НЕОПР.ВР., 1Л., ЕД.Ч., М.Р. = бил съм мънкал
| ПР.НАКЛ., МИН.НЕОПР.ВР., 1Л., ЕД.Ч., Ж.Р. = била съм мънкала
| ПР.НАКЛ., МИН.НЕОПР.ВР., 1Л., ЕД.Ч., СР.Р. = било съм мънкало
| ПР.НАКЛ., МИН.НЕОПР.ВР., 1Л., МН.Ч. = били сме мънкали
| ПР.НАКЛ., МИН.НЕОПР.ВР., 2Л., ЕД.Ч., М.Р. = бил си мънкал
| ПР.НАКЛ., МИН.НЕОПР.ВР., 2Л., ЕД.Ч., Ж.Р. = била си мънкала
| ПР.НАКЛ., МИН.НЕОПР.ВР., 2Л., ЕД.Ч., СР.Р. = било си мънкало
| ПР.НАКЛ., МИН.НЕОПР.ВР., 2Л., МН.Ч. = били сте мънкали
| ПР.НАКЛ., МИН.НЕОПР.ВР., 3Л., ЕД.Ч., М.Р. = бил (е) мънкал
| ПР.НАКЛ., МИН.НЕОПР.ВР., 3Л., ЕД.Ч., Ж.Р. = била (е) мънкала
| ПР.НАКЛ., МИН.НЕОПР.ВР., 3Л., ЕД.Ч., СР.Р. = било (е) мънкало
| ПР.НАКЛ., МИН.НЕОПР.ВР., 3Л., МН.Ч. = били (са) мънкали
| ПР.НАКЛ., БЪД.ВР., 1Л., ЕД.Ч., М.Р. = щял съм да мънкам
| ПР.НАКЛ., БЪД.ВР., 1Л., ЕД.Ч., Ж.Р. = щяла съм да мънкам
| ПР.НАКЛ., БЪД.ВР., 1Л., ЕД.Ч., СР.Р. = щяло съм да мънкам
| ПР.НАКЛ., БЪД.ВР., 1Л., МН.Ч. = щели сме да мънкаме
| ПР.НАКЛ., БЪД.ВР., 2Л., ЕД.Ч., М.Р. = щял си да мънкаш
| ПР.НАКЛ., БЪД.ВР., 2Л., ЕД.Ч., Ж.Р. = щяла си да мънкаш
| ПР.НАКЛ., БЪД.ВР., 2Л., ЕД.Ч., СР.Р. = щяло си да мънкаш
| ПР.НАКЛ., БЪД.ВР., 2Л., МН.Ч. = щели сте да мънкате
| ПР.НАКЛ., БЪД.ВР., 3Л., ЕД.Ч., М.Р. = щял (е) да мънка
| ПР.НАКЛ., БЪД.ВР., 3Л., ЕД.Ч., Ж.Р. = щяла (е) да мънка
| ПР.НАКЛ., БЪД.ВР., 3Л., ЕД.Ч., СР.Р. = щяло (е) да мънка
| ПР.НАКЛ., БЪД.ВР., 3Л., МН.Ч. = щели (са) да мънкат
| ПР.НАКЛ., БЪД.ПРЕД.ВР., 1Л., ЕД.Ч., М.Р. = щял съм да съм мънкал
| ПР.НАКЛ., БЪД.ПРЕД.ВР., 1Л., ЕД.Ч., Ж.Р. = щяла съм да съм мънкала
| ПР.НАКЛ., БЪД.ПРЕД.ВР., 1Л., ЕД.Ч., СР.Р. = щяло съм да съм мънкало
| ПР.НАКЛ., БЪД.ПРЕД.ВР., 1Л., МН.Ч. = щели сме да сме мънкали
| ПР.НАКЛ., БЪД.ПРЕД.ВР., 2Л., ЕД.Ч., М.Р. = щял си да си мънкал
| ПР.НАКЛ., БЪД.ПРЕД.ВР., 2Л., ЕД.Ч., Ж.Р. = щяла си да си мънкала
| ПР.НАКЛ., БЪД.ПРЕД.ВР., 2Л., ЕД.Ч., СР.Р. = щяло си да си мънкало
| ПР.НАКЛ., БЪД.ПРЕД.ВР., 2Л., МН.Ч. = щели сте да сте мънкали
| ПР.НАКЛ., БЪД.ПРЕД.ВР., 3Л., ЕД.Ч., М.Р. = щял (е) да е мънкал
| ПР.НАКЛ., БЪД.ПРЕД.ВР., 3Л., ЕД.Ч., Ж.Р. = щяла (е) да е мънкала
| ПР.НАКЛ., БЪД.ПРЕД.ВР., 3Л., ЕД.Ч., СР.Р. = щяло (е) да е мънкало
| ПР.НАКЛ., БЪД.ПРЕД.ВР., 3Л., МН.Ч. = щели (са) да са мънкали
| УСЛОВНО НАКЛОНЕНИЕ, 1Л., ЕД.Ч., М.Р. = бих мънкал
| УСЛОВНО НАКЛОНЕНИЕ, 1Л., ЕД.Ч., Ж.Р. = бих мънкала
| УСЛОВНО НАКЛОНЕНИЕ, 1Л., ЕД.Ч., СР.Р. = бих мънкало
| УСЛОВНО НАКЛОНЕНИЕ, 1Л., МН.Ч. = бихме мънкали
| УСЛОВНО НАКЛОНЕНИЕ, 2Л., ЕД.Ч., М.Р. = би мънкал
| УСЛОВНО НАКЛОНЕНИЕ, 2Л., ЕД.Ч., Ж.Р. = би мънкала
| УСЛОВНО НАКЛОНЕНИЕ, 2Л., ЕД.Ч., СР.Р. = би мънкало
| УСЛОВНО НАКЛОНЕНИЕ, 2Л., МН.Ч. = бихте мънкали
| УСЛОВНО НАКЛОНЕНИЕ, 3Л., ЕД.Ч., М.Р. = би мънкал
| УСЛОВНО НАКЛОНЕНИЕ, 3Л., ЕД.Ч., Ж.Р. = би мънкала
| УСЛОВНО НАКЛОНЕНИЕ, 3Л., ЕД.Ч., СР.Р. = би мънкало
| УСЛОВНО НАКЛОНЕНИЕ, 3Л., МН.Ч. = биха мънкали
| ПОВЕЛИТЕЛНО НАКЛОНЕНИЕ, ЕД.Ч. = мън·кай
| ПОВЕЛИТЕЛНО НАКЛОНЕНИЕ, МН.Ч. = мън·кай·те
| МИН.СТРАД.ПРИЧ. М.Р. = мън·кан
| МИН.СТРАД.ПРИЧ. М.Р. НЕПЪЛЕН ЧЛЕН = мън·ка·ния
| МИН.СТРАД.ПРИЧ. М.Р. ПЪЛЕН ЧЛЕН = мън·ка·ни·ят
| МИН.СТРАД.ПРИЧ. Ж.Р. = мън·ка·на
| МИН.СТРАД.ПРИЧ. Ж.Р. ЧЛЕН = мън·ка·на·та
| МИН.СТРАД.ПРИЧ. СР.Р. = мън·ка·но
| МИН.СТРАД.ПРИЧ. СР.Р. ЧЛЕН = мън·ка·но·то
| МИН.СТРАД.ПРИЧ. МН.Ч. = мън·ка·ни
| МИН.СТРАД.ПРИЧ. МН.Ч. ЧЛЕН = мън·ка·ни·те
| МИН.ДЕЯТ.СВ.ПРИЧ. М.Р. = мън·кал
| МИН.ДЕЯТ.СВ.ПРИЧ. М.Р. НЕПЪЛЕН ЧЛЕН = мън·ка·лия
| МИН.ДЕЯТ.СВ.ПРИЧ. М.Р. ПЪЛЕН ЧЛЕН = мън·ка·ли·ят
| МИН.ДЕЯТ.СВ.ПРИЧ. Ж.Р. = мън·ка·ла
| МИН.ДЕЯТ.СВ.ПРИЧ. Ж.Р. ЧЛЕН = мън·ка·ла·та
| МИН.ДЕЯТ.СВ.ПРИЧ. СР.Р. = мън·ка·ло
| МИН.ДЕЯТ.СВ.ПРИЧ. СР.Р. ЧЛЕН = мън·ка·ло·то
| МИН.ДЕЯТ.СВ.ПРИЧ. МН.Ч. = мън·ка·ли
| МИН.ДЕЯТ.СВ.ПРИЧ. МН.Ч. ЧЛЕН = мън·ка·ли·те
| МИН.ДЕЯТ.НЕСВ.ПРИЧ. М.Р. = мън·кал
| МИН.ДЕЯТ.НЕСВ.ПРИЧ. М.Р. НЕПЪЛЕН ЧЛЕН = мън·ка·лия
| МИН.ДЕЯТ.НЕСВ.ПРИЧ. М.Р. ПЪЛЕН ЧЛЕН = мън·ка·ли·ят
| МИН.ДЕЯТ.НЕСВ.ПРИЧ. Ж.Р. = мън·ка·ла
| МИН.ДЕЯТ.НЕСВ.ПРИЧ. Ж.Р. ЧЛЕН = мън·ка·ла·та
| МИН.ДЕЯТ.НЕСВ.ПРИЧ. СР.Р. = мън·ка·ло
| МИН.ДЕЯТ.НЕСВ.ПРИЧ. СР.Р. ЧЛЕН = мън·ка·ло·то
| МИН.ДЕЯТ.НЕСВ.ПРИЧ. МН.Ч. = мън·ка·ли
| МИН.ДЕЯТ.НЕСВ.ПРИЧ. МН.Ч. ЧЛЕН = мън·ка·ли·те
| СЕГ.ДЕЯТ.ПРИЧ. М.Р. = мън·кащ
| СЕГ.ДЕЯТ.ПРИЧ. М.Р. НЕПЪЛЕН ЧЛЕН = мън·ка·щия
| СЕГ.ДЕЯТ.ПРИЧ. М.Р. ПЪЛЕН ЧЛЕН = мън·ка·щи·ят
| СЕГ.ДЕЯТ.ПРИЧ. Ж.Р. = мън·ка·ща
| СЕГ.ДЕЯТ.ПРИЧ. Ж.Р. ЧЛЕН = мън·ка·ща·та
| СЕГ.ДЕЯТ.ПРИЧ. СР.Р. = мън·ка·що
| СЕГ.ДЕЯТ.ПРИЧ. СР.Р. ЧЛЕН = мън·ка·що·то
| СЕГ.ДЕЯТ.ПРИЧ. МН.Ч. = мън·ка·щи
| СЕГ.ДЕЯТ.ПРИЧ. МН.Ч. ЧЛЕН = мън·ка·щи·те
| ДЕЕПРИЧАСТИЕ = мън·кай·ки
| СКРИТИ ПРЕПРАТКИ = 
[[мънкам]],
[[мънкаш]],
[[мънка]],
[[мънкаме]],
[[мънкате]],
[[мънкат]],
[[мънках]],
[[мънкахме]],
[[мънкахте]],
[[мънкаха]],
[[мънкаше]],
[[мънкай]],
[[мънкайте]],
[[мънкал]],
[[мънкалия]],
[[мънкалият]],
[[мънкала]],
[[мънкалата]],
[[мънкало]],
[[мънкалото]],
[[мънкали]],
[[мънкалите]],
[[мънкан]],
[[мънкания]],
[[мънканият]],
[[мънкана]],
[[мънканата]],
[[мънкано]],
[[мънканото]],
[[мънкани]],
[[мънканите]],
[[мънкащ]],
[[мънкащия]],
[[мънкащият]],
[[мънкаща]],
[[мънкащата]],
[[мънкащо]],
[[мънкащото]],
[[мънкащи]],
[[мънкащите]],
[[мънкайки]],
[[мънкал съм]],
[[мънкала съм]],
[[мънкало съм]],
[[мънкали сме]],
[[мънкал си]],
[[мънкала си]],
[[мънкало си]],
[[мънкали сте]],
[[мънкал е]],
[[мънкала е]],
[[мънкало е]],
[[мънкали са]],
[[бях мънкал]],
[[бях мънкала]],
[[бях мънкало]],
[[бяхме мънкали]],
[[беше мънкал]],
[[беше мънкала]],
[[беше мънкало]],
[[бяхте мънкали]],
[[бяха мънкали]],
[[ще мънкам]],
[[ще мънкаме]],
[[ще мънкаш]],
[[ще мънкате]],
[[ще мънка]],
[[ще мънкат]],
[[ще съм мънкал]],
[[ще съм мънкала]],
[[ще съм мънкало]],
[[ще сме мънкали]],
[[ще си мънкал]],
[[ще си мънкала]],
[[ще си мънкало]],
[[ще сте мънкали]],
[[ще е мънкал]],
[[ще е мънкала]],
[[ще е мънкало]],
[[ще са мънкали]],
[[щях да мънкам]],
[[щяхме да мънкаме]],
[[щеше да мънкаш]],
[[щяхте да мънкате]],
[[щеше да мънка]],
[[щяха да мънкат]],
[[щях да съм мънкал]],
[[щях да съм мънкала]],
[[щях да съм мънкало]],
[[щяхме да сме мънкали]],
[[щеше да си мънкал]],
[[щеше да си мънкала]],
[[щеше да си мънкало]],
[[щяхте да сте мънкали]],
[[щеше да е мънкал]],
[[щеше да е мънкала]],
[[щеше да е мънкало]],
[[щяха да са мънкали]],
[[бил съм мънкал]],
[[била съм мънкала]],
[[било съм мънкало]],
[[били сме мънкали]],
[[бил си мънкал]],
[[била си мънкала]],
[[било си мънкало]],
[[били сте мънкали]],
[[бил е мънкал]],
[[била е мънкала]],
[[било е мънкало]],
[[били са мънкали]],
[[щял съм да мънкам]],
[[щяла съм да мънкам]],
[[щяло съм да мънкам]],
[[щели сме да мънкаме]],
[[щял си да мънкаш]],
[[щяла си да мънкаш]],
[[щяло си да мънкаш]],
[[щели сте да мънкате]],
[[щял да мънка]],
[[щяла да мънка]],
[[щяло да мънка]],
[[щели да мънкат]],
[[щял е да мънка]],
[[щяла е да мънка]],
[[щяло е да мънка]],
[[щели са да мънкат]],
[[щял съм да съм мънкал]],
[[щяла съм да съм мънкала]],
[[щяло съм да съм мънкало]],
[[щели сме да сме мънкали]],
[[щял си да си мънкал]],
[[щяла си да си мънкала]],
[[щяло си да си мънкало]],
[[щели сте да сте мънкали]],
[[щял да е мънкал]],
[[щяла да е мънкала]],
[[щяло да е мънкало]],
[[щели да са мънкали]],
[[щял е да е мънкал]],
[[щяла е да е мънкала]],
[[щяло е да е мънкало]],
[[щели са да са мънкали]],
[[бих мънкал]],
[[бих мънкала]],
[[бих мънкало]],
[[бихме мънкали]],
[[би мънкал]],
[[би мънкала]],
[[би мънкало]],
[[бихте мънкали]],
[[биха мънкали]],
}}</text>
      <sha1>s8ihgx1bgc4cknydekgl40j7cild5r8</sha1>
    </revision>
  </page>
  <page>
    <title>Шаблон:Словоформи/мърдам</title>
    <ns>10</ns>
    <id>518848</id>
    <revision>
      <id>550828</id>
      <timestamp>2005-05-11T05:17:05Z</timestamp>
      <contributor>
        <username>Bgbot</username>
        <id>83</id>
      </contributor>
      <comment>Борислав: Шаблон със словоформи</comment>
      <model>wikitext</model>
      <format>text/x-wiki</format>
      <text bytes="19112" xml:space="preserve">{{Шаблон:Словоформи/Глагол|
  ОСНОВНА ФОРМА = мърдам
| СЕГ.ВР., 1Л., ЕД.Ч. = мър·дам
| СЕГ.ВР., 1Л., МН.Ч. = мър·да·ме
| СЕГ.ВР., 2Л., ЕД.Ч. = мър·даш
| СЕГ.ВР., 2Л., МН.Ч. = мър·да·те
| СЕГ.ВР., 3Л., ЕД.Ч. = мър·да
| СЕГ.ВР., 3Л., МН.Ч. = мър·дат
| МИН.СВ.ВР., 1Л., ЕД.Ч. = мър·дах
| МИН.СВ.ВР., 1Л., МН.Ч. = мър·дах·ме
| МИН.СВ.ВР., 2Л., ЕД.Ч. = мър·да
| МИН.СВ.ВР., 2Л., МН.Ч. = мър·дах·те
| МИН.СВ.ВР., 3Л., ЕД.Ч. = мър·да
| МИН.СВ.ВР., 3Л., МН.Ч. = мър·да·ха
| МИН.НЕСВ.ВР., 1Л., ЕД.Ч. = мър·дах
| МИН.НЕСВ.ВР., 1Л., МН.Ч. = мър·дах·ме
| МИН.НЕСВ.ВР., 2Л., ЕД.Ч. = мър·да·ше
| МИН.НЕСВ.ВР., 2Л., МН.Ч. = мър·дах·те
| МИН.НЕСВ.ВР., 3Л., ЕД.Ч. = мър·да·ше
| МИН.НЕСВ.ВР., 3Л., МН.Ч. = мър·да·ха
| МИН.НЕОПР.ВР., 1Л., ЕД.Ч., М.Р. = мърдал съм
| МИН.НЕОПР.ВР., 1Л., ЕД.Ч., Ж.Р. = мърдала съм
| МИН.НЕОПР.ВР., 1Л., ЕД.Ч., СР.Р. = мърдало съм
| МИН.НЕОПР.ВР., 1Л., МН.Ч. = мърдали сме
| МИН.НЕОПР.ВР., 2Л., ЕД.Ч., М.Р. = мърдал си
| МИН.НЕОПР.ВР., 2Л., ЕД.Ч., Ж.Р. = мърдала си
| МИН.НЕОПР.ВР., 2Л., ЕД.Ч., СР.Р. = мърдало си
| МИН.НЕОПР.ВР., 2Л., МН.Ч. = мърдали сте
| МИН.НЕОПР.ВР., 3Л., ЕД.Ч., М.Р. = мърдал е
| МИН.НЕОПР.ВР., 3Л., ЕД.Ч., Ж.Р. = мърдала е
| МИН.НЕОПР.ВР., 3Л., ЕД.Ч., СР.Р. = мърдало е
| МИН.НЕОПР.ВР., 3Л., МН.Ч. = мърдали са
| МИН.ПРЕД.ВР., 1Л., ЕД.Ч., М.Р. = бях мърдал
| МИН.ПРЕД.ВР., 1Л., ЕД.Ч., Ж.Р. = бях мърдала
| МИН.ПРЕД.ВР., 1Л., ЕД.Ч., СР.Р. = бях мърдало
| МИН.ПРЕД.ВР., 1Л., МН.Ч. = бяхме мърдали
| МИН.ПРЕД.ВР., 2Л., ЕД.Ч., М.Р. = беше мърдал
| МИН.ПРЕД.ВР., 2Л., ЕД.Ч., Ж.Р. = беше мърдала
| МИН.ПРЕД.ВР., 2Л., ЕД.Ч., СР.Р. = беше мърдало
| МИН.ПРЕД.ВР., 2Л., МН.Ч. = бяхте мърдали
| МИН.ПРЕД.ВР., 3Л., ЕД.Ч., М.Р. = беше мърдал
| МИН.ПРЕД.ВР., 3Л., ЕД.Ч., Ж.Р. = беше мърдала
| МИН.ПРЕД.ВР., 3Л., ЕД.Ч., СР.Р. = беше мърдало
| МИН.ПРЕД.ВР., 3Л., МН.Ч. = бяха мърдали
| БЪД.ВР., 1Л., ЕД.Ч. = ще мърдам
| БЪД.ВР., 1Л., МН.Ч. = ще мърдаме
| БЪД.ВР., 2Л., ЕД.Ч. = ще мърдаш
| БЪД.ВР., 2Л., МН.Ч. = ще мърдате
| БЪД.ВР., 3Л., ЕД.Ч. = ще мърда
| БЪД.ВР., 3Л., МН.Ч. = ще мърдат
| БЪД.ПРЕД.ВР., 1Л., ЕД.Ч., М.Р. = ще съм мърдал
| БЪД.ПРЕД.ВР., 1Л., ЕД.Ч., Ж.Р. = ще съм мърдала
| БЪД.ПРЕД.ВР., 1Л., ЕД.Ч., СР.Р. = ще съм мърдало
| БЪД.ПРЕД.ВР., 1Л., МН.Ч. = ще сме мърдали
| БЪД.ПРЕД.ВР., 2Л., ЕД.Ч., М.Р. = ще си мърдал
| БЪД.ПРЕД.ВР., 2Л., ЕД.Ч., Ж.Р. = ще си мърдала
| БЪД.ПРЕД.ВР., 2Л., ЕД.Ч., СР.Р. = ще си мърдало
| БЪД.ПРЕД.ВР., 2Л., МН.Ч. = ще сте мърдали
| БЪД.ПРЕД.ВР., 3Л., ЕД.Ч., М.Р. = ще е мърдал
| БЪД.ПРЕД.ВР., 3Л., ЕД.Ч., Ж.Р. = ще е мърдала
| БЪД.ПРЕД.ВР., 3Л., ЕД.Ч., СР.Р. = ще е мърдало
| БЪД.ПРЕД.ВР., 3Л., МН.Ч. = ще са мърдали
| БЪД.ВР. В МИН., 1Л., ЕД.Ч. = щях да мърдам
| БЪД.ВР. В МИН., 1Л., МН.Ч. = щяхме да мърдаме
| БЪД.ВР. В МИН., 2Л., ЕД.Ч. = щеше да мърдаш
| БЪД.ВР. В МИН., 2Л., МН.Ч. = щяхте да мърдате
| БЪД.ВР. В МИН., 3Л., ЕД.Ч. = щеше да мърда
| БЪД.ВР. В МИН., 3Л., МН.Ч. = щяха да мърдат
| БЪД.ПРЕД.ВР. В МИН., 1Л., ЕД.Ч., М.Р. = щях да съм мърдал
| БЪД.ПРЕД.ВР. В МИН., 1Л., ЕД.Ч., Ж.Р. = щях да съм мърдала
| БЪД.ПРЕД.ВР. В МИН., 1Л., ЕД.Ч., СР.Р. = щях да съм мърдало
| БЪД.ПРЕД.ВР. В МИН., 1Л., МН.Ч. = щяхме да сме мърдали
| БЪД.ПРЕД.ВР. В МИН., 2Л., ЕД.Ч., М.Р. = щеше да си мърдал
| БЪД.ПРЕД.ВР. В МИН., 2Л., ЕД.Ч., Ж.Р. = щеше да си мърдала
| БЪД.ПРЕД.ВР. В МИН., 2Л., ЕД.Ч., СР.Р. = щеше да си мърдало
| БЪД.ПРЕД.ВР. В МИН., 2Л., МН.Ч. = щяхте да сте мърдали
| БЪД.ПРЕД.ВР. В МИН., 3Л., ЕД.Ч., М.Р. = щеше да е мърдал
| БЪД.ПРЕД.ВР. В МИН., 3Л., ЕД.Ч., Ж.Р. = щеше да е мърдала
| БЪД.ПРЕД.ВР. В МИН., 3Л., ЕД.Ч., СР.Р. = щеше да е мърдало
| БЪД.ПРЕД.ВР. В МИН., 3Л., МН.Ч. = щяха да са мърдали
| ПР.НАКЛ., СЕГ.ВР., 1Л., ЕД.Ч., М.Р. = мърдал съм
| ПР.НАКЛ., СЕГ.ВР., 1Л., ЕД.Ч., Ж.Р. = мърдала съм
| ПР.НАКЛ., СЕГ.ВР., 1Л., ЕД.Ч., СР.Р. = мърдало съм
| ПР.НАКЛ., СЕГ.ВР., 1Л., МН.Ч. = мърдали сме
| ПР.НАКЛ., СЕГ.ВР., 2Л., ЕД.Ч., М.Р. = мърдал си
| ПР.НАКЛ., СЕГ.ВР., 2Л., ЕД.Ч., Ж.Р. = мърдала си
| ПР.НАКЛ., СЕГ.ВР., 2Л., ЕД.Ч., СР.Р. = мърдало си
| ПР.НАКЛ., СЕГ.ВР., 2Л., МН.Ч. = мърдали сте
| ПР.НАКЛ., СЕГ.ВР., 3Л., ЕД.Ч., М.Р. = мърдал (е)
| ПР.НАКЛ., СЕГ.ВР., 3Л., ЕД.Ч., Ж.Р. = мърдала (е)
| ПР.НАКЛ., СЕГ.ВР., 3Л., ЕД.Ч., СР.Р. = мърдало (е)
| ПР.НАКЛ., СЕГ.ВР., 3Л., МН.Ч. = мърдали (са)
| ПР.НАКЛ., МИН.СВ.ВР., 1Л., ЕД.Ч., М.Р. = мърдал съм
| ПР.НАКЛ., МИН.СВ.ВР., 1Л., ЕД.Ч., Ж.Р. = мърдала съм
| ПР.НАКЛ., МИН.СВ.ВР., 1Л., ЕД.Ч., СР.Р. = мърдало съм
| ПР.НАКЛ., МИН.СВ.ВР., 1Л., МН.Ч. = мърдали сме
| ПР.НАКЛ., МИН.СВ.ВР., 2Л., ЕД.Ч., М.Р. = мърдал си
| ПР.НАКЛ., МИН.СВ.ВР., 2Л., ЕД.Ч., Ж.Р. = мърдала си
| ПР.НАКЛ., МИН.СВ.ВР., 2Л., ЕД.Ч., СР.Р. = мърдало си
| ПР.НАКЛ., МИН.СВ.ВР., 2Л., МН.Ч. = мърдали сте
| ПР.НАКЛ., МИН.СВ.ВР., 3Л., ЕД.Ч., М.Р. = мърдал (е)
| ПР.НАКЛ., МИН.СВ.ВР., 3Л., ЕД.Ч., Ж.Р. = мърдала (е)
| ПР.НАКЛ., МИН.СВ.ВР., 3Л., ЕД.Ч., СР.Р. = мърдало (е)
| ПР.НАКЛ., МИН.СВ.ВР., 3Л., МН.Ч. = мърдали (са)
| ПР.НАКЛ., МИН.НЕОПР.ВР., 1Л., ЕД.Ч., М.Р. = бил съм мърдал
| ПР.НАКЛ., МИН.НЕОПР.ВР., 1Л., ЕД.Ч., Ж.Р. = била съм мърдала
| ПР.НАКЛ., МИН.НЕОПР.ВР., 1Л., ЕД.Ч., СР.Р. = било съм мърдало
| ПР.НАКЛ., МИН.НЕОПР.ВР., 1Л., МН.Ч. = били сме мърдали
| ПР.НАКЛ., МИН.НЕОПР.ВР., 2Л., ЕД.Ч., М.Р. = бил си мърдал
| ПР.НАКЛ., МИН.НЕОПР.ВР., 2Л., ЕД.Ч., Ж.Р. = била си мърдала
| ПР.НАКЛ., МИН.НЕОПР.ВР., 2Л., ЕД.Ч., СР.Р. = било си мърдало
| ПР.НАКЛ., МИН.НЕОПР.ВР., 2Л., МН.Ч. = били сте мърдали
| ПР.НАКЛ., МИН.НЕОПР.ВР., 3Л., ЕД.Ч., М.Р. = бил (е) мърдал
| ПР.НАКЛ., МИН.НЕОПР.ВР., 3Л., ЕД.Ч., Ж.Р. = била (е) мърдала
| ПР.НАКЛ., МИН.НЕОПР.ВР., 3Л., ЕД.Ч., СР.Р. = било (е) мърдало
| ПР.НАКЛ., МИН.НЕОПР.ВР., 3Л., МН.Ч. = били (са) мърдали
| ПР.НАКЛ., БЪД.ВР., 1Л., ЕД.Ч., М.Р. = щял съм да мърдам
| ПР.НАКЛ., БЪД.ВР., 1Л., ЕД.Ч., Ж.Р. = щяла съм да мърдам
| ПР.НАКЛ., БЪД.ВР., 1Л., ЕД.Ч., СР.Р. = щяло съм да мърдам
| ПР.НАКЛ., БЪД.ВР., 1Л., МН.Ч. = щели сме да мърдаме
| ПР.НАКЛ., БЪД.ВР., 2Л., ЕД.Ч., М.Р. = щял си да мърдаш
| ПР.НАКЛ., БЪД.ВР., 2Л., ЕД.Ч., Ж.Р. = щяла си да мърдаш
| ПР.НАКЛ., БЪД.ВР., 2Л., ЕД.Ч., СР.Р. = щяло си да мърдаш
| ПР.НАКЛ., БЪД.ВР., 2Л., МН.Ч. = щели сте да мърдате
| ПР.НАКЛ., БЪД.ВР., 3Л., ЕД.Ч., М.Р. = щял (е) да мърда
| ПР.НАКЛ., БЪД.ВР., 3Л., ЕД.Ч., Ж.Р. = щяла (е) да мърда
| ПР.НАКЛ., БЪД.ВР., 3Л., ЕД.Ч., СР.Р. = щяло (е) да мърда
| ПР.НАКЛ., БЪД.ВР., 3Л., МН.Ч. = щели (са) да мърдат
| ПР.НАКЛ., БЪД.ПРЕД.ВР., 1Л., ЕД.Ч., М.Р. = щял съм да съм мърдал
| ПР.НАКЛ., БЪД.ПРЕД.ВР., 1Л., ЕД.Ч., Ж.Р. = щяла съм да съм мърдала
| ПР.НАКЛ., БЪД.ПРЕД.ВР., 1Л., ЕД.Ч., СР.Р. = щяло съм да съм мърдало
| ПР.НАКЛ., БЪД.ПРЕД.ВР., 1Л., МН.Ч. = щели сме да сме мърдали
| ПР.НАКЛ., БЪД.ПРЕД.ВР., 2Л., ЕД.Ч., М.Р. = щял си да си мърдал
| ПР.НАКЛ., БЪД.ПРЕД.ВР., 2Л., ЕД.Ч., Ж.Р. = щяла си да си мърдала
| ПР.НАКЛ., БЪД.ПРЕД.ВР., 2Л., ЕД.Ч., СР.Р. = щяло си да си мърдало
| ПР.НАКЛ., БЪД.ПРЕД.ВР., 2Л., МН.Ч. = щели сте да сте мърдали
| ПР.НАКЛ., БЪД.ПРЕД.ВР., 3Л., ЕД.Ч., М.Р. = щял (е) да е мърдал
| ПР.НАКЛ., БЪД.ПРЕД.ВР., 3Л., ЕД.Ч., Ж.Р. = щяла (е) да е мърдала
| ПР.НАКЛ., БЪД.ПРЕД.ВР., 3Л., ЕД.Ч., СР.Р. = щяло (е) да е мърдало
| ПР.НАКЛ., БЪД.ПРЕД.ВР., 3Л., МН.Ч. = щели (са) да са мърдали
| УСЛОВНО НАКЛОНЕНИЕ, 1Л., ЕД.Ч., М.Р. = бих мърдал
| УСЛОВНО НАКЛОНЕНИЕ, 1Л., ЕД.Ч., Ж.Р. = бих мърдала
| УСЛОВНО НАКЛОНЕНИЕ, 1Л., ЕД.Ч., СР.Р. = бих мърдало
| УСЛОВНО НАКЛОНЕНИЕ, 1Л., МН.Ч. = бихме мърдали
| УСЛОВНО НАКЛОНЕНИЕ, 2Л., ЕД.Ч., М.Р. = би мърдал
| УСЛОВНО НАКЛОНЕНИЕ, 2Л., ЕД.Ч., Ж.Р. = би мърдала
| УСЛОВНО НАКЛОНЕНИЕ, 2Л., ЕД.Ч., СР.Р. = би мърдало
| УСЛОВНО НАКЛОНЕНИЕ, 2Л., МН.Ч. = бихте мърдали
| УСЛОВНО НАКЛОНЕНИЕ, 3Л., ЕД.Ч., М.Р. = би мърдал
| УСЛОВНО НАКЛОНЕНИЕ, 3Л., ЕД.Ч., Ж.Р. = би мърдала
| УСЛОВНО НАКЛОНЕНИЕ, 3Л., ЕД.Ч., СР.Р. = би мърдало
| УСЛОВНО НАКЛОНЕНИЕ, 3Л., МН.Ч. = биха мърдали
| ПОВЕЛИТЕЛНО НАКЛОНЕНИЕ, ЕД.Ч. = мър·дай
| ПОВЕЛИТЕЛНО НАКЛОНЕНИЕ, МН.Ч. = мър·дай·те
| МИН.СТРАД.ПРИЧ. М.Р. = мър·дан
| МИН.СТРАД.ПРИЧ. М.Р. НЕПЪЛЕН ЧЛЕН = мър·да·ния
| МИН.СТРАД.ПРИЧ. М.Р. ПЪЛЕН ЧЛЕН = мър·да·ни·ят
| МИН.СТРАД.ПРИЧ. Ж.Р. = мър·да·на
| МИН.СТРАД.ПРИЧ. Ж.Р. ЧЛЕН = мър·да·на·та
| МИН.СТРАД.ПРИЧ. СР.Р. = мър·да·но
| МИН.СТРАД.ПРИЧ. СР.Р. ЧЛЕН = мър·да·но·то
| МИН.СТРАД.ПРИЧ. МН.Ч. = мър·да·ни
| МИН.СТРАД.ПРИЧ. МН.Ч. ЧЛЕН = мър·да·ни·те
| МИН.ДЕЯТ.СВ.ПРИЧ. М.Р. = мър·дал
| МИН.ДЕЯТ.СВ.ПРИЧ. М.Р. НЕПЪЛЕН ЧЛЕН = мър·да·лия
| МИН.ДЕЯТ.СВ.ПРИЧ. М.Р. ПЪЛЕН ЧЛЕН = мър·да·ли·ят
| МИН.ДЕЯТ.СВ.ПРИЧ. Ж.Р. = мър·да·ла
| МИН.ДЕЯТ.СВ.ПРИЧ. Ж.Р. ЧЛЕН = мър·да·ла·та
| МИН.ДЕЯТ.СВ.ПРИЧ. СР.Р. = мър·да·ло
| МИН.ДЕЯТ.СВ.ПРИЧ. СР.Р. ЧЛЕН = мър·да·ло·то
| МИН.ДЕЯТ.СВ.ПРИЧ. МН.Ч. = мър·да·ли
| МИН.ДЕЯТ.СВ.ПРИЧ. МН.Ч. ЧЛЕН = мър·да·ли·те
| МИН.ДЕЯТ.НЕСВ.ПРИЧ. М.Р. = мър·дал
| МИН.ДЕЯТ.НЕСВ.ПРИЧ. М.Р. НЕПЪЛЕН ЧЛЕН = мър·да·лия
| МИН.ДЕЯТ.НЕСВ.ПРИЧ. М.Р. ПЪЛЕН ЧЛЕН = мър·да·ли·ят
| МИН.ДЕЯТ.НЕСВ.ПРИЧ. Ж.Р. = мър·да·ла
| МИН.ДЕЯТ.НЕСВ.ПРИЧ. Ж.Р. ЧЛЕН = мър·да·ла·та
| МИН.ДЕЯТ.НЕСВ.ПРИЧ. СР.Р. = мър·да·ло
| МИН.ДЕЯТ.НЕСВ.ПРИЧ. СР.Р. ЧЛЕН = мър·да·ло·то
| МИН.ДЕЯТ.НЕСВ.ПРИЧ. МН.Ч. = мър·да·ли
| МИН.ДЕЯТ.НЕСВ.ПРИЧ. МН.Ч. ЧЛЕН = мър·да·ли·те
| СЕГ.ДЕЯТ.ПРИЧ. М.Р. = мър·дащ
| СЕГ.ДЕЯТ.ПРИЧ. М.Р. НЕПЪЛЕН ЧЛЕН = мър·да·щия
| СЕГ.ДЕЯТ.ПРИЧ. М.Р. ПЪЛЕН ЧЛЕН = мър·да·щи·ят
| СЕГ.ДЕЯТ.ПРИЧ. Ж.Р. = мър·да·ща
| СЕГ.ДЕЯТ.ПРИЧ. Ж.Р. ЧЛЕН = мър·да·ща·та
| СЕГ.ДЕЯТ.ПРИЧ. СР.Р. = мър·да·що
| СЕГ.ДЕЯТ.ПРИЧ. СР.Р. ЧЛЕН = мър·да·що·то
| СЕГ.ДЕЯТ.ПРИЧ. МН.Ч. = мър·да·щи
| СЕГ.ДЕЯТ.ПРИЧ. МН.Ч. ЧЛЕН = мър·да·щи·те
| ДЕЕПРИЧАСТИЕ = мър·дай·ки
| СКРИТИ ПРЕПРАТКИ = 
[[мърдам]],
[[мърдаш]],
[[мърда]],
[[мърдаме]],
[[мърдате]],
[[мърдат]],
[[мърдах]],
[[мърдахме]],
[[мърдахте]],
[[мърдаха]],
[[мърдаше]],
[[мърдай]],
[[мърдайте]],
[[мърдал]],
[[мърдалия]],
[[мърдалият]],
[[мърдала]],
[[мърдалата]],
[[мърдало]],
[[мърдалото]],
[[мърдали]],
[[мърдалите]],
[[мърдан]],
[[мърдания]],
[[мърданият]],
[[мърдана]],
[[мърданата]],
[[мърдано]],
[[мърданото]],
[[мърдани]],
[[мърданите]],
[[мърдащ]],
[[мърдащия]],
[[мърдащият]],
[[мърдаща]],
[[мърдащата]],
[[мърдащо]],
[[мърдащото]],
[[мърдащи]],
[[мърдащите]],
[[мърдайки]],
[[мърдал съм]],
[[мърдала съм]],
[[мърдало съм]],
[[мърдали сме]],
[[мърдал си]],
[[мърдала си]],
[[мърдало си]],
[[мърдали сте]],
[[мърдал е]],
[[мърдала е]],
[[мърдало е]],
[[мърдали са]],
[[бях мърдал]],
[[бях мърдала]],
[[бях мърдало]],
[[бяхме мърдали]],
[[беше мърдал]],
[[беше мърдала]],
[[беше мърдало]],
[[бяхте мърдали]],
[[бяха мърдали]],
[[ще мърдам]],
[[ще мърдаме]],
[[ще мърдаш]],
[[ще мърдате]],
[[ще мърда]],
[[ще мърдат]],
[[ще съм мърдал]],
[[ще съм мърдала]],
[[ще съм мърдало]],
[[ще сме мърдали]],
[[ще си мърдал]],
[[ще си мърдала]],
[[ще си мърдало]],
[[ще сте мърдали]],
[[ще е мърдал]],
[[ще е мърдала]],
[[ще е мърдало]],
[[ще са мърдали]],
[[щях да мърдам]],
[[щяхме да мърдаме]],
[[щеше да мърдаш]],
[[щяхте да мърдате]],
[[щеше да мърда]],
[[щяха да мърдат]],
[[щях да съм мърдал]],
[[щях да съм мърдала]],
[[щях да съм мърдало]],
[[щяхме да сме мърдали]],
[[щеше да си мърдал]],
[[щеше да си мърдала]],
[[щеше да си мърдало]],
[[щяхте да сте мърдали]],
[[щеше да е мърдал]],
[[щеше да е мърдала]],
[[щеше да е мърдало]],
[[щяха да са мърдали]],
[[бил съм мърдал]],
[[била съм мърдала]],
[[било съм мърдало]],
[[били сме мърдали]],
[[бил си мърдал]],
[[била си мърдала]],
[[било си мърдало]],
[[били сте мърдали]],
[[бил е мърдал]],
[[била е мърдала]],
[[било е мърдало]],
[[били са мърдали]],
[[щял съм да мърдам]],
[[щяла съм да мърдам]],
[[щяло съм да мърдам]],
[[щели сме да мърдаме]],
[[щял си да мърдаш]],
[[щяла си да мърдаш]],
[[щяло си да мърдаш]],
[[щели сте да мърдате]],
[[щял да мърда]],
[[щяла да мърда]],
[[щяло да мърда]],
[[щели да мърдат]],
[[щял е да мърда]],
[[щяла е да мърда]],
[[щяло е да мърда]],
[[щели са да мърдат]],
[[щял съм да съм мърдал]],
[[щяла съм да съм мърдала]],
[[щяло съм да съм мърдало]],
[[щели сме да сме мърдали]],
[[щял си да си мърдал]],
[[щяла си да си мърдала]],
[[щяло си да си мърдало]],
[[щели сте да сте мърдали]],
[[щял да е мърдал]],
[[щяла да е мърдала]],
[[щяло да е мърдало]],
[[щели да са мърдали]],
[[щял е да е мърдал]],
[[щяла е да е мърдала]],
[[щяло е да е мърдало]],
[[щели са да са мърдали]],
[[бих мърдал]],
[[бих мърдала]],
[[бих мърдало]],
[[бихме мърдали]],
[[би мърдал]],
[[би мърдала]],
[[би мърдало]],
[[бихте мърдали]],
[[биха мърдали]],
}}</text>
      <sha1>9lpfxjiavfewcbf2tj05wypa95ra2ow</sha1>
    </revision>
  </page>
  <page>
    <title>Шаблон:Словоформи/мързелувам</title>
    <ns>10</ns>
    <id>518859</id>
    <revision>
      <id>550839</id>
      <timestamp>2005-05-11T05:17:19Z</timestamp>
      <contributor>
        <username>Bgbot</username>
        <id>83</id>
      </contributor>
      <comment>Борислав: Шаблон със словоформи</comment>
      <model>wikitext</model>
      <format>text/x-wiki</format>
      <text bytes="22068" xml:space="preserve">{{Шаблон:Словоформи/Глагол|
  ОСНОВНА ФОРМА = мързелувам
| СЕГ.ВР., 1Л., ЕД.Ч. = мър·зе·лу·вам
| СЕГ.ВР., 1Л., МН.Ч. = мър·зе·лу·ва·ме
| СЕГ.ВР., 2Л., ЕД.Ч. = мър·зе·лу·ваш
| СЕГ.ВР., 2Л., МН.Ч. = мър·зе·лу·ва·те
| СЕГ.ВР., 3Л., ЕД.Ч. = мър·зе·лу·ва
| СЕГ.ВР., 3Л., МН.Ч. = мър·зе·лу·ват
| МИН.СВ.ВР., 1Л., ЕД.Ч. = мър·зе·лу·вах
| МИН.СВ.ВР., 1Л., МН.Ч. = мър·зе·лу·вах·ме
| МИН.СВ.ВР., 2Л., ЕД.Ч. = мър·зе·лу·ва
| МИН.СВ.ВР., 2Л., МН.Ч. = мър·зе·лу·вах·те
| МИН.СВ.ВР., 3Л., ЕД.Ч. = мър·зе·лу·ва
| МИН.СВ.ВР., 3Л., МН.Ч. = мър·зе·лу·ва·ха
| МИН.НЕСВ.ВР., 1Л., ЕД.Ч. = мър·зе·лу·вах
| МИН.НЕСВ.ВР., 1Л., МН.Ч. = мър·зе·лу·вах·ме
| МИН.НЕСВ.ВР., 2Л., ЕД.Ч. = мър·зе·лу·ва·ше
| МИН.НЕСВ.ВР., 2Л., МН.Ч. = мър·зе·лу·вах·те
| МИН.НЕСВ.ВР., 3Л., ЕД.Ч. = мър·зе·лу·ва·ше
| МИН.НЕСВ.ВР., 3Л., МН.Ч. = мър·зе·лу·ва·ха
| МИН.НЕОПР.ВР., 1Л., ЕД.Ч., М.Р. = мързелувал съм
| МИН.НЕОПР.ВР., 1Л., ЕД.Ч., Ж.Р. = мързелувала съм
| МИН.НЕОПР.ВР., 1Л., ЕД.Ч., СР.Р. = мързелувало съм
| МИН.НЕОПР.ВР., 1Л., МН.Ч. = мързелували сме
| МИН.НЕОПР.ВР., 2Л., ЕД.Ч., М.Р. = мързелувал си
| МИН.НЕОПР.ВР., 2Л., ЕД.Ч., Ж.Р. = мързелувала си
| МИН.НЕОПР.ВР., 2Л., ЕД.Ч., СР.Р. = мързелувало си
| МИН.НЕОПР.ВР., 2Л., МН.Ч. = мързелували сте
| МИН.НЕОПР.ВР., 3Л., ЕД.Ч., М.Р. = мързелувал е
| МИН.НЕОПР.ВР., 3Л., ЕД.Ч., Ж.Р. = мързелувала е
| МИН.НЕОПР.ВР., 3Л., ЕД.Ч., СР.Р. = мързелувало е
| МИН.НЕОПР.ВР., 3Л., МН.Ч. = мързелували са
| МИН.ПРЕД.ВР., 1Л., ЕД.Ч., М.Р. = бях мързелувал
| МИН.ПРЕД.ВР., 1Л., ЕД.Ч., Ж.Р. = бях мързелувала
| МИН.ПРЕД.ВР., 1Л., ЕД.Ч., СР.Р. = бях мързелувало
| МИН.ПРЕД.ВР., 1Л., МН.Ч. = бяхме мързелували
| МИН.ПРЕД.ВР., 2Л., ЕД.Ч., М.Р. = беше мързелувал
| МИН.ПРЕД.ВР., 2Л., ЕД.Ч., Ж.Р. = беше мързелувала
| МИН.ПРЕД.ВР., 2Л., ЕД.Ч., СР.Р. = беше мързелувало
| МИН.ПРЕД.ВР., 2Л., МН.Ч. = бяхте мързелували
| МИН.ПРЕД.ВР., 3Л., ЕД.Ч., М.Р. = беше мързелувал
| МИН.ПРЕД.ВР., 3Л., ЕД.Ч., Ж.Р. = беше мързелувала
| МИН.ПРЕД.ВР., 3Л., ЕД.Ч., СР.Р. = беше мързелувало
| МИН.ПРЕД.ВР., 3Л., МН.Ч. = бяха мързелували
| БЪД.ВР., 1Л., ЕД.Ч. = ще мързелувам
| БЪД.ВР., 1Л., МН.Ч. = ще мързелуваме
| БЪД.ВР., 2Л., ЕД.Ч. = ще мързелуваш
| БЪД.ВР., 2Л., МН.Ч. = ще мързелувате
| БЪД.ВР., 3Л., ЕД.Ч. = ще мързелува
| БЪД.ВР., 3Л., МН.Ч. = ще мързелуват
| БЪД.ПРЕД.ВР., 1Л., ЕД.Ч., М.Р. = ще съм мързелувал
| БЪД.ПРЕД.ВР., 1Л., ЕД.Ч., Ж.Р. = ще съм мързелувала
| БЪД.ПРЕД.ВР., 1Л., ЕД.Ч., СР.Р. = ще съм мързелувало
| БЪД.ПРЕД.ВР., 1Л., МН.Ч. = ще сме мързелували
| БЪД.ПРЕД.ВР., 2Л., ЕД.Ч., М.Р. = ще си мързелувал
| БЪД.ПРЕД.ВР., 2Л., ЕД.Ч., Ж.Р. = ще си мързелувала
| БЪД.ПРЕД.ВР., 2Л., ЕД.Ч., СР.Р. = ще си мързелувало
| БЪД.ПРЕД.ВР., 2Л., МН.Ч. = ще сте мързелували
| БЪД.ПРЕД.ВР., 3Л., ЕД.Ч., М.Р. = ще е мързелувал
| БЪД.ПРЕД.ВР., 3Л., ЕД.Ч., Ж.Р. = ще е мързелувала
| БЪД.ПРЕД.ВР., 3Л., ЕД.Ч., СР.Р. = ще е мързелувало
| БЪД.ПРЕД.ВР., 3Л., МН.Ч. = ще са мързелували
| БЪД.ВР. В МИН., 1Л., ЕД.Ч. = щях да мързелувам
| БЪД.ВР. В МИН., 1Л., МН.Ч. = щяхме да мързелуваме
| БЪД.ВР. В МИН., 2Л., ЕД.Ч. = щеше да мързелуваш
| БЪД.ВР. В МИН., 2Л., МН.Ч. = щяхте да мързелувате
| БЪД.ВР. В МИН., 3Л., ЕД.Ч. = щеше да мързелува
| БЪД.ВР. В МИН., 3Л., МН.Ч. = щяха да мързелуват
| БЪД.ПРЕД.ВР. В МИН., 1Л., ЕД.Ч., М.Р. = щях да съм мързелувал
| БЪД.ПРЕД.ВР. В МИН., 1Л., ЕД.Ч., Ж.Р. = щях да съм мързелувала
| БЪД.ПРЕД.ВР. В МИН., 1Л., ЕД.Ч., СР.Р. = щях да съм мързелувало
| БЪД.ПРЕД.ВР. В МИН., 1Л., МН.Ч. = щяхме да сме мързелували
| БЪД.ПРЕД.ВР. В МИН., 2Л., ЕД.Ч., М.Р. = щеше да си мързелувал
| БЪД.ПРЕД.ВР. В МИН., 2Л., ЕД.Ч., Ж.Р. = щеше да си мързелувала
| БЪД.ПРЕД.ВР. В МИН., 2Л., ЕД.Ч., СР.Р. = щеше да си мързелувало
| БЪД.ПРЕД.ВР. В МИН., 2Л., МН.Ч. = щяхте да сте мързелували
| БЪД.ПРЕД.ВР. В МИН., 3Л., ЕД.Ч., М.Р. = щеше да е мързелувал
| БЪД.ПРЕД.ВР. В МИН., 3Л., ЕД.Ч., Ж.Р. = щеше да е мързелувала
| БЪД.ПРЕД.ВР. В МИН., 3Л., ЕД.Ч., СР.Р. = щеше да е мързелувало
| БЪД.ПРЕД.ВР. В МИН., 3Л., МН.Ч. = щяха да са мързелували
| ПР.НАКЛ., СЕГ.ВР., 1Л., ЕД.Ч., М.Р. = мързелувал съм
| ПР.НАКЛ., СЕГ.ВР., 1Л., ЕД.Ч., Ж.Р. = мързелувала съм
| ПР.НАКЛ., СЕГ.ВР., 1Л., ЕД.Ч., СР.Р. = мързелувало съм
| ПР.НАКЛ., СЕГ.ВР., 1Л., МН.Ч. = мързелували сме
| ПР.НАКЛ., СЕГ.ВР., 2Л., ЕД.Ч., М.Р. = мързелувал си
| ПР.НАКЛ., СЕГ.ВР., 2Л., ЕД.Ч., Ж.Р. = мързелувала си
| ПР.НАКЛ., СЕГ.ВР., 2Л., ЕД.Ч., СР.Р. = мързелувало си
| ПР.НАКЛ., СЕГ.ВР., 2Л., МН.Ч. = мързелували сте
| ПР.НАКЛ., СЕГ.ВР., 3Л., ЕД.Ч., М.Р. = мързелувал (е)
| ПР.НАКЛ., СЕГ.ВР., 3Л., ЕД.Ч., Ж.Р. = мързелувала (е)
| ПР.НАКЛ., СЕГ.ВР., 3Л., ЕД.Ч., СР.Р. = мързелувало (е)
| ПР.НАКЛ., СЕГ.ВР., 3Л., МН.Ч. = мързелували (са)
| ПР.НАКЛ., МИН.СВ.ВР., 1Л., ЕД.Ч., М.Р. = мързелувал съм
| ПР.НАКЛ., МИН.СВ.ВР., 1Л., ЕД.Ч., Ж.Р. = мързелувала съм
| ПР.НАКЛ., МИН.СВ.ВР., 1Л., ЕД.Ч., СР.Р. = мързелувало съм
| ПР.НАКЛ., МИН.СВ.ВР., 1Л., МН.Ч. = мързелували сме
| ПР.НАКЛ., МИН.СВ.ВР., 2Л., ЕД.Ч., М.Р. = мързелувал си
| ПР.НАКЛ., МИН.СВ.ВР., 2Л., ЕД.Ч., Ж.Р. = мързелувала си
| ПР.НАКЛ., МИН.СВ.ВР., 2Л., ЕД.Ч., СР.Р. = мързелувало си
| ПР.НАКЛ., МИН.СВ.ВР., 2Л., МН.Ч. = мързелували сте
| ПР.НАКЛ., МИН.СВ.ВР., 3Л., ЕД.Ч., М.Р. = мързелувал (е)
| ПР.НАКЛ., МИН.СВ.ВР., 3Л., ЕД.Ч., Ж.Р. = мързелувала (е)
| ПР.НАКЛ., МИН.СВ.ВР., 3Л., ЕД.Ч., СР.Р. = мързелувало (е)
| ПР.НАКЛ., МИН.СВ.ВР., 3Л., МН.Ч. = мързелували (са)
| ПР.НАКЛ., МИН.НЕОПР.ВР., 1Л., ЕД.Ч., М.Р. = бил съм мързелувал
| ПР.НАКЛ., МИН.НЕОПР.ВР., 1Л., ЕД.Ч., Ж.Р. = била съм мързелувала
| ПР.НАКЛ., МИН.НЕОПР.ВР., 1Л., ЕД.Ч., СР.Р. = било съм мързелувало
| ПР.НАКЛ., МИН.НЕОПР.ВР., 1Л., МН.Ч. = били сме мързелували
| ПР.НАКЛ., МИН.НЕОПР.ВР., 2Л., ЕД.Ч., М.Р. = бил си мързелувал
| ПР.НАКЛ., МИН.НЕОПР.ВР., 2Л., ЕД.Ч., Ж.Р. = била си мързелувала
| ПР.НАКЛ., МИН.НЕОПР.ВР., 2Л., ЕД.Ч., СР.Р. = било си мързелувало
| ПР.НАКЛ., МИН.НЕОПР.ВР., 2Л., МН.Ч. = били сте мързелували
| ПР.НАКЛ., МИН.НЕОПР.ВР., 3Л., ЕД.Ч., М.Р. = бил (е) мързелувал
| ПР.НАКЛ., МИН.НЕОПР.ВР., 3Л., ЕД.Ч., Ж.Р. = била (е) мързелувала
| ПР.НАКЛ., МИН.НЕОПР.ВР., 3Л., ЕД.Ч., СР.Р. = било (е) мързелувало
| ПР.НАКЛ., МИН.НЕОПР.ВР., 3Л., МН.Ч. = били (са) мързелували
| ПР.НАКЛ., БЪД.ВР., 1Л., ЕД.Ч., М.Р. = щял съм да мързелувам
| ПР.НАКЛ., БЪД.ВР., 1Л., ЕД.Ч., Ж.Р. = щяла съм да мързелувам
| ПР.НАКЛ., БЪД.ВР., 1Л., ЕД.Ч., СР.Р. = щяло съм да мързелувам
| ПР.НАКЛ., БЪД.ВР., 1Л., МН.Ч. = щели сме да мързелуваме
| ПР.НАКЛ., БЪД.ВР., 2Л., ЕД.Ч., М.Р. = щял си да мързелуваш
| ПР.НАКЛ., БЪД.ВР., 2Л., ЕД.Ч., Ж.Р. = щяла си да мързелуваш
| ПР.НАКЛ., БЪД.ВР., 2Л., ЕД.Ч., СР.Р. = щяло си да мързелуваш
| ПР.НАКЛ., БЪД.ВР., 2Л., МН.Ч. = щели сте да мързелувате
| ПР.НАКЛ., БЪД.ВР., 3Л., ЕД.Ч., М.Р. = щял (е) да мързелува
| ПР.НАКЛ., БЪД.ВР., 3Л., ЕД.Ч., Ж.Р. = щяла (е) да мързелува
| ПР.НАКЛ., БЪД.ВР., 3Л., ЕД.Ч., СР.Р. = щяло (е) да мързелува
| ПР.НАКЛ., БЪД.ВР., 3Л., МН.Ч. = щели (са) да мързелуват
| ПР.НАКЛ., БЪД.ПРЕД.ВР., 1Л., ЕД.Ч., М.Р. = щял съм да съм мързелувал
| ПР.НАКЛ., БЪД.ПРЕД.ВР., 1Л., ЕД.Ч., Ж.Р. = щяла съм да съм мързелувала
| ПР.НАКЛ., БЪД.ПРЕД.ВР., 1Л., ЕД.Ч., СР.Р. = щяло съм да съм мързелувало
| ПР.НАКЛ., БЪД.ПРЕД.ВР., 1Л., МН.Ч. = щели сме да сме мързелували
| ПР.НАКЛ., БЪД.ПРЕД.ВР., 2Л., ЕД.Ч., М.Р. = щял си да си мързелувал
| ПР.НАКЛ., БЪД.ПРЕД.ВР., 2Л., ЕД.Ч., Ж.Р. = щяла си да си мързелувала
| ПР.НАКЛ., БЪД.ПРЕД.ВР., 2Л., ЕД.Ч., СР.Р. = щяло си да си мързелувало
| ПР.НАКЛ., БЪД.ПРЕД.ВР., 2Л., МН.Ч. = щели сте да сте мързелували
| ПР.НАКЛ., БЪД.ПРЕД.ВР., 3Л., ЕД.Ч., М.Р. = щял (е) да е мързелувал
| ПР.НАКЛ., БЪД.ПРЕД.ВР., 3Л., ЕД.Ч., Ж.Р. = щяла (е) да е мързелувала
| ПР.НАКЛ., БЪД.ПРЕД.ВР., 3Л., ЕД.Ч., СР.Р. = щяло (е) да е мързелувало
| ПР.НАКЛ., БЪД.ПРЕД.ВР., 3Л., МН.Ч. = щели (са) да са мързелували
| УСЛОВНО НАКЛОНЕНИЕ, 1Л., ЕД.Ч., М.Р. = бих мързелувал
| УСЛОВНО НАКЛОНЕНИЕ, 1Л., ЕД.Ч., Ж.Р. = бих мързелувала
| УСЛОВНО НАКЛОНЕНИЕ, 1Л., ЕД.Ч., СР.Р. = бих мързелувало
| УСЛОВНО НАКЛОНЕНИЕ, 1Л., МН.Ч. = бихме мързелували
| УСЛОВНО НАКЛОНЕНИЕ, 2Л., ЕД.Ч., М.Р. = би мързелувал
| УСЛОВНО НАКЛОНЕНИЕ, 2Л., ЕД.Ч., Ж.Р. = би мързелувала
| УСЛОВНО НАКЛОНЕНИЕ, 2Л., ЕД.Ч., СР.Р. = би мързелувало
| УСЛОВНО НАКЛОНЕНИЕ, 2Л., МН.Ч. = бихте мързелували
| УСЛОВНО НАКЛОНЕНИЕ, 3Л., ЕД.Ч., М.Р. = би мързелувал
| УСЛОВНО НАКЛОНЕНИЕ, 3Л., ЕД.Ч., Ж.Р. = би мързелувала
| УСЛОВНО НАКЛОНЕНИЕ, 3Л., ЕД.Ч., СР.Р. = би мързелувало
| УСЛОВНО НАКЛОНЕНИЕ, 3Л., МН.Ч. = биха мързелували
| ПОВЕЛИТЕЛНО НАКЛОНЕНИЕ, ЕД.Ч. = мър·зе·лу·вай
| ПОВЕЛИТЕЛНО НАКЛОНЕНИЕ, МН.Ч. = мър·зе·лу·вай·те
| МИН.СТРАД.ПРИЧ. М.Р. = мър·зе·лу·ван
| МИН.СТРАД.ПРИЧ. М.Р. НЕПЪЛЕН ЧЛЕН = мър·зе·лу·ва·ния
| МИН.СТРАД.ПРИЧ. М.Р. ПЪЛЕН ЧЛЕН = мър·зе·лу·ва·ни·ят
| МИН.СТРАД.ПРИЧ. Ж.Р. = мър·зе·лу·ва·на
| МИН.СТРАД.ПРИЧ. Ж.Р. ЧЛЕН = мър·зе·лу·ва·на·та
| МИН.СТРАД.ПРИЧ. СР.Р. = мър·зе·лу·ва·но
| МИН.СТРАД.ПРИЧ. СР.Р. ЧЛЕН = мър·зе·лу·ва·но·то
| МИН.СТРАД.ПРИЧ. МН.Ч. = мър·зе·лу·ва·ни
| МИН.СТРАД.ПРИЧ. МН.Ч. ЧЛЕН = мър·зе·лу·ва·ни·те
| МИН.ДЕЯТ.СВ.ПРИЧ. М.Р. = мър·зе·лу·вал
| МИН.ДЕЯТ.СВ.ПРИЧ. М.Р. НЕПЪЛЕН ЧЛЕН = мър·зе·лу·ва·лия
| МИН.ДЕЯТ.СВ.ПРИЧ. М.Р. ПЪЛЕН ЧЛЕН = мър·зе·лу·ва·ли·ят
| МИН.ДЕЯТ.СВ.ПРИЧ. Ж.Р. = мър·зе·лу·ва·ла
| МИН.ДЕЯТ.СВ.ПРИЧ. Ж.Р. ЧЛЕН = мър·зе·лу·ва·ла·та
| МИН.ДЕЯТ.СВ.ПРИЧ. СР.Р. = мър·зе·лу·ва·ло
| МИН.ДЕЯТ.СВ.ПРИЧ. СР.Р. ЧЛЕН = мър·зе·лу·ва·ло·то
| МИН.ДЕЯТ.СВ.ПРИЧ. МН.Ч. = мър·зе·лу·ва·ли
| МИН.ДЕЯТ.СВ.ПРИЧ. МН.Ч. ЧЛЕН = мър·зе·лу·ва·ли·те
| МИН.ДЕЯТ.НЕСВ.ПРИЧ. М.Р. = мър·зе·лу·вал
| МИН.ДЕЯТ.НЕСВ.ПРИЧ. М.Р. НЕПЪЛЕН ЧЛЕН = мър·зе·лу·ва·лия
| МИН.ДЕЯТ.НЕСВ.ПРИЧ. М.Р. ПЪЛЕН ЧЛЕН = мър·зе·лу·ва·ли·ят
| МИН.ДЕЯТ.НЕСВ.ПРИЧ. Ж.Р. = мър·зе·лу·ва·ла
| МИН.ДЕЯТ.НЕСВ.ПРИЧ. Ж.Р. ЧЛЕН = мър·зе·лу·ва·ла·та
| МИН.ДЕЯТ.НЕСВ.ПРИЧ. СР.Р. = мър·зе·лу·ва·ло
| МИН.ДЕЯТ.НЕСВ.ПРИЧ. СР.Р. ЧЛЕН = мър·зе·лу·ва·ло·то
| МИН.ДЕЯТ.НЕСВ.ПРИЧ. МН.Ч. = мър·зе·лу·ва·ли
| МИН.ДЕЯТ.НЕСВ.ПРИЧ. МН.Ч. ЧЛЕН = мър·зе·лу·ва·ли·те
| СЕГ.ДЕЯТ.ПРИЧ. М.Р. = мър·зе·лу·ващ
| СЕГ.ДЕЯТ.ПРИЧ. М.Р. НЕПЪЛЕН ЧЛЕН = мър·зе·лу·ва·щия
| СЕГ.ДЕЯТ.ПРИЧ. М.Р. ПЪЛЕН ЧЛЕН = мър·зе·лу·ва·щи·ят
| СЕГ.ДЕЯТ.ПРИЧ. Ж.Р. = мър·зе·лу·ва·ща
| СЕГ.ДЕЯТ.ПРИЧ. Ж.Р. ЧЛЕН = мър·зе·лу·ва·ща·та
| СЕГ.ДЕЯТ.ПРИЧ. СР.Р. = мър·зе·лу·ва·що
| СЕГ.ДЕЯТ.ПРИЧ. СР.Р. ЧЛЕН = мър·зе·лу·ва·що·то
| СЕГ.ДЕЯТ.ПРИЧ. МН.Ч. = мър·зе·лу·ва·щи
| СЕГ.ДЕЯТ.ПРИЧ. МН.Ч. ЧЛЕН = мър·зе·лу·ва·щи·те
| ДЕЕПРИЧАСТИЕ = мър·зе·лу·вай·ки
| СКРИТИ ПРЕПРАТКИ = 
[[мързелувам]],
[[мързелуваш]],
[[мързелува]],
[[мързелуваме]],
[[мързелувате]],
[[мързелуват]],
[[мързелувах]],
[[мързелувахме]],
[[мързелувахте]],
[[мързелуваха]],
[[мързелуваше]],
[[мързелувай]],
[[мързелувайте]],
[[мързелувал]],
[[мързелувалия]],
[[мързелувалият]],
[[мързелувала]],
[[мързелувалата]],
[[мързелувало]],
[[мързелувалото]],
[[мързелували]],
[[мързелувалите]],
[[мързелуван]],
[[мързелувания]],
[[мързелуваният]],
[[мързелувана]],
[[мързелуваната]],
[[мързелувано]],
[[мързелуваното]],
[[мързелувани]],
[[мързелуваните]],
[[мързелуващ]],
[[мързелуващия]],
[[мързелуващият]],
[[мързелуваща]],
[[мързелуващата]],
[[мързелуващо]],
[[мързелуващото]],
[[мързелуващи]],
[[мързелуващите]],
[[мързелувайки]],
[[мързелувал съм]],
[[мързелувала съм]],
[[мързелувало съм]],
[[мързелували сме]],
[[мързелувал си]],
[[мързелувала си]],
[[мързелувало си]],
[[мързелували сте]],
[[мързелувал е]],
[[мързелувала е]],
[[мързелувало е]],
[[мързелували са]],
[[бях мързелувал]],
[[бях мързелувала]],
[[бях мързелувало]],
[[бяхме мързелували]],
[[беше мързелувал]],
[[беше мързелувала]],
[[беше мързелувало]],
[[бяхте мързелували]],
[[бяха мързелували]],
[[ще мързелувам]],
[[ще мързелуваме]],
[[ще мързелуваш]],
[[ще мързелувате]],
[[ще мързелува]],
[[ще мързелуват]],
[[ще съм мързелувал]],
[[ще съм мързелувала]],
[[ще съм мързелувало]],
[[ще сме мързелували]],
[[ще си мързелувал]],
[[ще си мързелувала]],
[[ще си мързелувало]],
[[ще сте мързелували]],
[[ще е мързелувал]],
[[ще е мързелувала]],
[[ще е мързелувало]],
[[ще са мързелували]],
[[щях да мързелувам]],
[[щяхме да мързелуваме]],
[[щеше да мързелуваш]],
[[щяхте да мързелувате]],
[[щеше да мързелува]],
[[щяха да мързелуват]],
[[щях да съм мързелувал]],
[[щях да съм мързелувала]],
[[щях да съм мързелувало]],
[[щяхме да сме мързелували]],
[[щеше да си мързелувал]],
[[щеше да си мързелувала]],
[[щеше да си мързелувало]],
[[щяхте да сте мързелували]],
[[щеше да е мързелувал]],
[[щеше да е мързелувала]],
[[щеше да е мързелувало]],
[[щяха да са мързелували]],
[[бил съм мързелувал]],
[[била съм мързелувала]],
[[било съм мързелувало]],
[[били сме мързелували]],
[[бил си мързелувал]],
[[била си мързелувала]],
[[било си мързелувало]],
[[били сте мързелували]],
[[бил е мързелувал]],
[[била е мързелувала]],
[[било е мързелувало]],
[[били са мързелували]],
[[щял съм да мързелувам]],
[[щяла съм да мързелувам]],
[[щяло съм да мързелувам]],
[[щели сме да мързелуваме]],
[[щял си да мързелуваш]],
[[щяла си да мързелуваш]],
[[щяло си да мързелуваш]],
[[щели сте да мързелувате]],
[[щял да мързелува]],
[[щяла да мързелува]],
[[щяло да мързелува]],
[[щели да мързелуват]],
[[щял е да мързелува]],
[[щяла е да мързелува]],
[[щяло е да мързелува]],
[[щели са да мързелуват]],
[[щял съм да съм мързелувал]],
[[щяла съм да съм мързелувала]],
[[щяло съм да съм мързелувало]],
[[щели сме да сме мързелували]],
[[щял си да си мързелувал]],
[[щяла си да си мързелувала]],
[[щяло си да си мързелувало]],
[[щели сте да сте мързелували]],
[[щял да е мързелувал]],
[[щяла да е мързелувала]],
[[щяло да е мързелувало]],
[[щели да са мързелували]],
[[щял е да е мързелувал]],
[[щяла е да е мързелувала]],
[[щяло е да е мързелувало]],
[[щели са да са мързелували]],
[[бих мързелувал]],
[[бих мързелувала]],
[[бих мързелувало]],
[[бихме мързелували]],
[[би мързелувал]],
[[би мързелувала]],
[[би мързелувало]],
[[бихте мързелували]],
[[биха мързелували]],
}}</text>
      <sha1>oov0a99zy0inbj8l56ia7orrbhuw2u0</sha1>
    </revision>
  </page>
  <page>
    <title>Шаблон:Словоформи/мъркам</title>
    <ns>10</ns>
    <id>518870</id>
    <revision>
      <id>550850</id>
      <timestamp>2005-05-11T05:17:28Z</timestamp>
      <contributor>
        <username>Bgbot</username>
        <id>83</id>
      </contributor>
      <comment>Борислав: Шаблон със словоформи</comment>
      <model>wikitext</model>
      <format>text/x-wiki</format>
      <text bytes="19112" xml:space="preserve">{{Шаблон:Словоформи/Глагол|
  ОСНОВНА ФОРМА = мъркам
| СЕГ.ВР., 1Л., ЕД.Ч. = мър·кам
| СЕГ.ВР., 1Л., МН.Ч. = мър·ка·ме
| СЕГ.ВР., 2Л., ЕД.Ч. = мър·каш
| СЕГ.ВР., 2Л., МН.Ч. = мър·ка·те
| СЕГ.ВР., 3Л., ЕД.Ч. = мър·ка
| СЕГ.ВР., 3Л., МН.Ч. = мър·кат
| МИН.СВ.ВР., 1Л., ЕД.Ч. = мър·ках
| МИН.СВ.ВР., 1Л., МН.Ч. = мър·ках·ме
| МИН.СВ.ВР., 2Л., ЕД.Ч. = мър·ка
| МИН.СВ.ВР., 2Л., МН.Ч. = мър·ках·те
| МИН.СВ.ВР., 3Л., ЕД.Ч. = мър·ка
| МИН.СВ.ВР., 3Л., МН.Ч. = мър·ка·ха
| МИН.НЕСВ.ВР., 1Л., ЕД.Ч. = мър·ках
| МИН.НЕСВ.ВР., 1Л., МН.Ч. = мър·ках·ме
| МИН.НЕСВ.ВР., 2Л., ЕД.Ч. = мър·ка·ше
| МИН.НЕСВ.ВР., 2Л., МН.Ч. = мър·ках·те
| МИН.НЕСВ.ВР., 3Л., ЕД.Ч. = мър·ка·ше
| МИН.НЕСВ.ВР., 3Л., МН.Ч. = мър·ка·ха
| МИН.НЕОПР.ВР., 1Л., ЕД.Ч., М.Р. = мъркал съм
| МИН.НЕОПР.ВР., 1Л., ЕД.Ч., Ж.Р. = мъркала съм
| МИН.НЕОПР.ВР., 1Л., ЕД.Ч., СР.Р. = мъркало съм
| МИН.НЕОПР.ВР., 1Л., МН.Ч. = мъркали сме
| МИН.НЕОПР.ВР., 2Л., ЕД.Ч., М.Р. = мъркал си
| МИН.НЕОПР.ВР., 2Л., ЕД.Ч., Ж.Р. = мъркала си
| МИН.НЕОПР.ВР., 2Л., ЕД.Ч., СР.Р. = мъркало си
| МИН.НЕОПР.ВР., 2Л., МН.Ч. = мъркали сте
| МИН.НЕОПР.ВР., 3Л., ЕД.Ч., М.Р. = мъркал е
| МИН.НЕОПР.ВР., 3Л., ЕД.Ч., Ж.Р. = мъркала е
| МИН.НЕОПР.ВР., 3Л., ЕД.Ч., СР.Р. = мъркало е
| МИН.НЕОПР.ВР., 3Л., МН.Ч. = мъркали са
| МИН.ПРЕД.ВР., 1Л., ЕД.Ч., М.Р. = бях мъркал
| МИН.ПРЕД.ВР., 1Л., ЕД.Ч., Ж.Р. = бях мъркала
| МИН.ПРЕД.ВР., 1Л., ЕД.Ч., СР.Р. = бях мъркало
| МИН.ПРЕД.ВР., 1Л., МН.Ч. = бяхме мъркали
| МИН.ПРЕД.ВР., 2Л., ЕД.Ч., М.Р. = беше мъркал
| МИН.ПРЕД.ВР., 2Л., ЕД.Ч., Ж.Р. = беше мъркала
| МИН.ПРЕД.ВР., 2Л., ЕД.Ч., СР.Р. = беше мъркало
| МИН.ПРЕД.ВР., 2Л., МН.Ч. = бяхте мъркали
| МИН.ПРЕД.ВР., 3Л., ЕД.Ч., М.Р. = беше мъркал
| МИН.ПРЕД.ВР., 3Л., ЕД.Ч., Ж.Р. = беше мъркала
| МИН.ПРЕД.ВР., 3Л., ЕД.Ч., СР.Р. = беше мъркало
| МИН.ПРЕД.ВР., 3Л., МН.Ч. = бяха мъркали
| БЪД.ВР., 1Л., ЕД.Ч. = ще мъркам
| БЪД.ВР., 1Л., МН.Ч. = ще мъркаме
| БЪД.ВР., 2Л., ЕД.Ч. = ще мъркаш
| БЪД.ВР., 2Л., МН.Ч. = ще мъркате
| БЪД.ВР., 3Л., ЕД.Ч. = ще мърка
| БЪД.ВР., 3Л., МН.Ч. = ще мъркат
| БЪД.ПРЕД.ВР., 1Л., ЕД.Ч., М.Р. = ще съм мъркал
| БЪД.ПРЕД.ВР., 1Л., ЕД.Ч., Ж.Р. = ще съм мъркала
| БЪД.ПРЕД.ВР., 1Л., ЕД.Ч., СР.Р. = ще съм мъркало
| БЪД.ПРЕД.ВР., 1Л., МН.Ч. = ще сме мъркали
| БЪД.ПРЕД.ВР., 2Л., ЕД.Ч., М.Р. = ще си мъркал
| БЪД.ПРЕД.ВР., 2Л., ЕД.Ч., Ж.Р. = ще си мъркала
| БЪД.ПРЕД.ВР., 2Л., ЕД.Ч., СР.Р. = ще си мъркало
| БЪД.ПРЕД.ВР., 2Л., МН.Ч. = ще сте мъркали
| БЪД.ПРЕД.ВР., 3Л., ЕД.Ч., М.Р. = ще е мъркал
| БЪД.ПРЕД.ВР., 3Л., ЕД.Ч., Ж.Р. = ще е мъркала
| БЪД.ПРЕД.ВР., 3Л., ЕД.Ч., СР.Р. = ще е мъркало
| БЪД.ПРЕД.ВР., 3Л., МН.Ч. = ще са мъркали
| БЪД.ВР. В МИН., 1Л., ЕД.Ч. = щях да мъркам
| БЪД.ВР. В МИН., 1Л., МН.Ч. = щяхме да мъркаме
| БЪД.ВР. В МИН., 2Л., ЕД.Ч. = щеше да мъркаш
| БЪД.ВР. В МИН., 2Л., МН.Ч. = щяхте да мъркате
| БЪД.ВР. В МИН., 3Л., ЕД.Ч. = щеше да мърка
| БЪД.ВР. В МИН., 3Л., МН.Ч. = щяха да мъркат
| БЪД.ПРЕД.ВР. В МИН., 1Л., ЕД.Ч., М.Р. = щях да съм мъркал
| БЪД.ПРЕД.ВР. В МИН., 1Л., ЕД.Ч., Ж.Р. = щях да съм мъркала
| БЪД.ПРЕД.ВР. В МИН., 1Л., ЕД.Ч., СР.Р. = щях да съм мъркало
| БЪД.ПРЕД.ВР. В МИН., 1Л., МН.Ч. = щяхме да сме мъркали
| БЪД.ПРЕД.ВР. В МИН., 2Л., ЕД.Ч., М.Р. = щеше да си мъркал
| БЪД.ПРЕД.ВР. В МИН., 2Л., ЕД.Ч., Ж.Р. = щеше да си мъркала
| БЪД.ПРЕД.ВР. В МИН., 2Л., ЕД.Ч., СР.Р. = щеше да си мъркало
| БЪД.ПРЕД.ВР. В МИН., 2Л., МН.Ч. = щяхте да сте мъркали
| БЪД.ПРЕД.ВР. В МИН., 3Л., ЕД.Ч., М.Р. = щеше да е мъркал
| БЪД.ПРЕД.ВР. В МИН., 3Л., ЕД.Ч., Ж.Р. = щеше да е мъркала
| БЪД.ПРЕД.ВР. В МИН., 3Л., ЕД.Ч., СР.Р. = щеше да е мъркало
| БЪД.ПРЕД.ВР. В МИН., 3Л., МН.Ч. = щяха да са мъркали
| ПР.НАКЛ., СЕГ.ВР., 1Л., ЕД.Ч., М.Р. = мъркал съм
| ПР.НАКЛ., СЕГ.ВР., 1Л., ЕД.Ч., Ж.Р. = мъркала съм
| ПР.НАКЛ., СЕГ.ВР., 1Л., ЕД.Ч., СР.Р. = мъркало съм
| ПР.НАКЛ., СЕГ.ВР., 1Л., МН.Ч. = мъркали сме
| ПР.НАКЛ., СЕГ.ВР., 2Л., ЕД.Ч., М.Р. = мъркал си
| ПР.НАКЛ., СЕГ.ВР., 2Л., ЕД.Ч., Ж.Р. = мъркала си
| ПР.НАКЛ., СЕГ.ВР., 2Л., ЕД.Ч., СР.Р. = мъркало си
| ПР.НАКЛ., СЕГ.ВР., 2Л., МН.Ч. = мъркали сте
| ПР.НАКЛ., СЕГ.ВР., 3Л., ЕД.Ч., М.Р. = мъркал (е)
| ПР.НАКЛ., СЕГ.ВР., 3Л., ЕД.Ч., Ж.Р. = мъркала (е)
| ПР.НАКЛ., СЕГ.ВР., 3Л., ЕД.Ч., СР.Р. = мъркало (е)
| ПР.НАКЛ., СЕГ.ВР., 3Л., МН.Ч. = мъркали (са)
| ПР.НАКЛ., МИН.СВ.ВР., 1Л., ЕД.Ч., М.Р. = мъркал съм
| ПР.НАКЛ., МИН.СВ.ВР., 1Л., ЕД.Ч., Ж.Р. = мъркала съм
| ПР.НАКЛ., МИН.СВ.ВР., 1Л., ЕД.Ч., СР.Р. = мъркало съм
| ПР.НАКЛ., МИН.СВ.ВР., 1Л., МН.Ч. = мъркали сме
| ПР.НАКЛ., МИН.СВ.ВР., 2Л., ЕД.Ч., М.Р. = мъркал си
| ПР.НАКЛ., МИН.СВ.ВР., 2Л., ЕД.Ч., Ж.Р. = мъркала си
| ПР.НАКЛ., МИН.СВ.ВР., 2Л., ЕД.Ч., СР.Р. = мъркало си
| ПР.НАКЛ., МИН.СВ.ВР., 2Л., МН.Ч. = мъркали сте
| ПР.НАКЛ., МИН.СВ.ВР., 3Л., ЕД.Ч., М.Р. = мъркал (е)
| ПР.НАКЛ., МИН.СВ.ВР., 3Л., ЕД.Ч., Ж.Р. = мъркала (е)
| ПР.НАКЛ., МИН.СВ.ВР., 3Л., ЕД.Ч., СР.Р. = мъркало (е)
| ПР.НАКЛ., МИН.СВ.ВР., 3Л., МН.Ч. = мъркали (са)
| ПР.НАКЛ., МИН.НЕОПР.ВР., 1Л., ЕД.Ч., М.Р. = бил съм мъркал
| ПР.НАКЛ., МИН.НЕОПР.ВР., 1Л., ЕД.Ч., Ж.Р. = била съм мъркала
| ПР.НАКЛ., МИН.НЕОПР.ВР., 1Л., ЕД.Ч., СР.Р. = било съм мъркало
| ПР.НАКЛ., МИН.НЕОПР.ВР., 1Л., МН.Ч. = били сме мъркали
| ПР.НАКЛ., МИН.НЕОПР.ВР., 2Л., ЕД.Ч., М.Р. = бил си мъркал
| ПР.НАКЛ., МИН.НЕОПР.ВР., 2Л., ЕД.Ч., Ж.Р. = била си мъркала
| ПР.НАКЛ., МИН.НЕОПР.ВР., 2Л., ЕД.Ч., СР.Р. = било си мъркало
| ПР.НАКЛ., МИН.НЕОПР.ВР., 2Л., МН.Ч. = били сте мъркали
| ПР.НАКЛ., МИН.НЕОПР.ВР., 3Л., ЕД.Ч., М.Р. = бил (е) мъркал
| ПР.НАКЛ., МИН.НЕОПР.ВР., 3Л., ЕД.Ч., Ж.Р. = била (е) мъркала
| ПР.НАКЛ., МИН.НЕОПР.ВР., 3Л., ЕД.Ч., СР.Р. = било (е) мъркало
| ПР.НАКЛ., МИН.НЕОПР.ВР., 3Л., МН.Ч. = били (са) мъркали
| ПР.НАКЛ., БЪД.ВР., 1Л., ЕД.Ч., М.Р. = щял съм да мъркам
| ПР.НАКЛ., БЪД.ВР., 1Л., ЕД.Ч., Ж.Р. = щяла съм да мъркам
| ПР.НАКЛ., БЪД.ВР., 1Л., ЕД.Ч., СР.Р. = щяло съм да мъркам
| ПР.НАКЛ., БЪД.ВР., 1Л., МН.Ч. = щели сме да мъркаме
| ПР.НАКЛ., БЪД.ВР., 2Л., ЕД.Ч., М.Р. = щял си да мъркаш
| ПР.НАКЛ., БЪД.ВР., 2Л., ЕД.Ч., Ж.Р. = щяла си да мъркаш
| ПР.НАКЛ., БЪД.ВР., 2Л., ЕД.Ч., СР.Р. = щяло си да мъркаш
| ПР.НАКЛ., БЪД.ВР., 2Л., МН.Ч. = щели сте да мъркате
| ПР.НАКЛ., БЪД.ВР., 3Л., ЕД.Ч., М.Р. = щял (е) да мърка
| ПР.НАКЛ., БЪД.ВР., 3Л., ЕД.Ч., Ж.Р. = щяла (е) да мърка
| ПР.НАКЛ., БЪД.ВР., 3Л., ЕД.Ч., СР.Р. = щяло (е) да мърка
| ПР.НАКЛ., БЪД.ВР., 3Л., МН.Ч. = щели (са) да мъркат
| ПР.НАКЛ., БЪД.ПРЕД.ВР., 1Л., ЕД.Ч., М.Р. = щял съм да съм мъркал
| ПР.НАКЛ., БЪД.ПРЕД.ВР., 1Л., ЕД.Ч., Ж.Р. = щяла съм да съм мъркала
| ПР.НАКЛ., БЪД.ПРЕД.ВР., 1Л., ЕД.Ч., СР.Р. = щяло съм да съм мъркало
| ПР.НАКЛ., БЪД.ПРЕД.ВР., 1Л., МН.Ч. = щели сме да сме мъркали
| ПР.НАКЛ., БЪД.ПРЕД.ВР., 2Л., ЕД.Ч., М.Р. = щял си да си мъркал
| ПР.НАКЛ., БЪД.ПРЕД.ВР., 2Л., ЕД.Ч., Ж.Р. = щяла си да си мъркала
| ПР.НАКЛ., БЪД.ПРЕД.ВР., 2Л., ЕД.Ч., СР.Р. = щяло си да си мъркало
| ПР.НАКЛ., БЪД.ПРЕД.ВР., 2Л., МН.Ч. = щели сте да сте мъркали
| ПР.НАКЛ., БЪД.ПРЕД.ВР., 3Л., ЕД.Ч., М.Р. = щял (е) да е мъркал
| ПР.НАКЛ., БЪД.ПРЕД.ВР., 3Л., ЕД.Ч., Ж.Р. = щяла (е) да е мъркала
| ПР.НАКЛ., БЪД.ПРЕД.ВР., 3Л., ЕД.Ч., СР.Р. = щяло (е) да е мъркало
| ПР.НАКЛ., БЪД.ПРЕД.ВР., 3Л., МН.Ч. = щели (са) да са мъркали
| УСЛОВНО НАКЛОНЕНИЕ, 1Л., ЕД.Ч., М.Р. = бих мъркал
| УСЛОВНО НАКЛОНЕНИЕ, 1Л., ЕД.Ч., Ж.Р. = бих мъркала
| УСЛОВНО НАКЛОНЕНИЕ, 1Л., ЕД.Ч., СР.Р. = бих мъркало
| УСЛОВНО НАКЛОНЕНИЕ, 1Л., МН.Ч. = бихме мъркали
| УСЛОВНО НАКЛОНЕНИЕ, 2Л., ЕД.Ч., М.Р. = би мъркал
| УСЛОВНО НАКЛОНЕНИЕ, 2Л., ЕД.Ч., Ж.Р. = би мъркала
| УСЛОВНО НАКЛОНЕНИЕ, 2Л., ЕД.Ч., СР.Р. = би мъркало
| УСЛОВНО НАКЛОНЕНИЕ, 2Л., МН.Ч. = бихте мъркали
| УСЛОВНО НАКЛОНЕНИЕ, 3Л., ЕД.Ч., М.Р. = би мъркал
| УСЛОВНО НАКЛОНЕНИЕ, 3Л., ЕД.Ч., Ж.Р. = би мъркала
| УСЛОВНО НАКЛОНЕНИЕ, 3Л., ЕД.Ч., СР.Р. = би мъркало
| УСЛОВНО НАКЛОНЕНИЕ, 3Л., МН.Ч. = биха мъркали
| ПОВЕЛИТЕЛНО НАКЛОНЕНИЕ, ЕД.Ч. = мър·кай
| ПОВЕЛИТЕЛНО НАКЛОНЕНИЕ, МН.Ч. = мър·кай·те
| МИН.СТРАД.ПРИЧ. М.Р. = мър·кан
| МИН.СТРАД.ПРИЧ. М.Р. НЕПЪЛЕН ЧЛЕН = мър·ка·ния
| МИН.СТРАД.ПРИЧ. М.Р. ПЪЛЕН ЧЛЕН = мър·ка·ни·ят
| МИН.СТРАД.ПРИЧ. Ж.Р. = мър·ка·на
| МИН.СТРАД.ПРИЧ. Ж.Р. ЧЛЕН = мър·ка·на·та
| МИН.СТРАД.ПРИЧ. СР.Р. = мър·ка·но
| МИН.СТРАД.ПРИЧ. СР.Р. ЧЛЕН = мър·ка·но·то
| МИН.СТРАД.ПРИЧ. МН.Ч. = мър·ка·ни
| МИН.СТРАД.ПРИЧ. МН.Ч. ЧЛЕН = мър·ка·ни·те
| МИН.ДЕЯТ.СВ.ПРИЧ. М.Р. = мър·кал
| МИН.ДЕЯТ.СВ.ПРИЧ. М.Р. НЕПЪЛЕН ЧЛЕН = мър·ка·лия
| МИН.ДЕЯТ.СВ.ПРИЧ. М.Р. ПЪЛЕН ЧЛЕН = мър·ка·ли·ят
| МИН.ДЕЯТ.СВ.ПРИЧ. Ж.Р. = мър·ка·ла
| МИН.ДЕЯТ.СВ.ПРИЧ. Ж.Р. ЧЛЕН = мър·ка·ла·та
| МИН.ДЕЯТ.СВ.ПРИЧ. СР.Р. = мър·ка·ло
| МИН.ДЕЯТ.СВ.ПРИЧ. СР.Р. ЧЛЕН = мър·ка·ло·то
| МИН.ДЕЯТ.СВ.ПРИЧ. МН.Ч. = мър·ка·ли
| МИН.ДЕЯТ.СВ.ПРИЧ. МН.Ч. ЧЛЕН = мър·ка·ли·те
| МИН.ДЕЯТ.НЕСВ.ПРИЧ. М.Р. = мър·кал
| МИН.ДЕЯТ.НЕСВ.ПРИЧ. М.Р. НЕПЪЛЕН ЧЛЕН = мър·ка·лия
| МИН.ДЕЯТ.НЕСВ.ПРИЧ. М.Р. ПЪЛЕН ЧЛЕН = мър·ка·ли·ят
| МИН.ДЕЯТ.НЕСВ.ПРИЧ. Ж.Р. = мър·ка·ла
| МИН.ДЕЯТ.НЕСВ.ПРИЧ. Ж.Р. ЧЛЕН = мър·ка·ла·та
| МИН.ДЕЯТ.НЕСВ.ПРИЧ. СР.Р. = мър·ка·ло
| МИН.ДЕЯТ.НЕСВ.ПРИЧ. СР.Р. ЧЛЕН = мър·ка·ло·то
| МИН.ДЕЯТ.НЕСВ.ПРИЧ. МН.Ч. = мър·ка·ли
| МИН.ДЕЯТ.НЕСВ.ПРИЧ. МН.Ч. ЧЛЕН = мър·ка·ли·те
| СЕГ.ДЕЯТ.ПРИЧ. М.Р. = мър·кащ
| СЕГ.ДЕЯТ.ПРИЧ. М.Р. НЕПЪЛЕН ЧЛЕН = мър·ка·щия
| СЕГ.ДЕЯТ.ПРИЧ. М.Р. ПЪЛЕН ЧЛЕН = мър·ка·щи·ят
| СЕГ.ДЕЯТ.ПРИЧ. Ж.Р. = мър·ка·ща
| СЕГ.ДЕЯТ.ПРИЧ. Ж.Р. ЧЛЕН = мър·ка·ща·та
| СЕГ.ДЕЯТ.ПРИЧ. СР.Р. = мър·ка·що
| СЕГ.ДЕЯТ.ПРИЧ. СР.Р. ЧЛЕН = мър·ка·що·то
| СЕГ.ДЕЯТ.ПРИЧ. МН.Ч. = мър·ка·щи
| СЕГ.ДЕЯТ.ПРИЧ. МН.Ч. ЧЛЕН = мър·ка·щи·те
| ДЕЕПРИЧАСТИЕ = мър·кай·ки
| СКРИТИ ПРЕПРАТКИ = 
[[мъркам]],
[[мъркаш]],
[[мърка]],
[[мъркаме]],
[[мъркате]],
[[мъркат]],
[[мърках]],
[[мъркахме]],
[[мъркахте]],
[[мъркаха]],
[[мъркаше]],
[[мъркай]],
[[мъркайте]],
[[мъркал]],
[[мъркалия]],
[[мъркалият]],
[[мъркала]],
[[мъркалата]],
[[мъркало]],
[[мъркалото]],
[[мъркали]],
[[мъркалите]],
[[мъркан]],
[[мъркания]],
[[мърканият]],
[[мъркана]],
[[мърканата]],
[[мъркано]],
[[мърканото]],
[[мъркани]],
[[мърканите]],
[[мъркащ]],
[[мъркащия]],
[[мъркащият]],
[[мъркаща]],
[[мъркащата]],
[[мъркащо]],
[[мъркащото]],
[[мъркащи]],
[[мъркащите]],
[[мъркайки]],
[[мъркал съм]],
[[мъркала съм]],
[[мъркало съм]],
[[мъркали сме]],
[[мъркал си]],
[[мъркала си]],
[[мъркало си]],
[[мъркали сте]],
[[мъркал е]],
[[мъркала е]],
[[мъркало е]],
[[мъркали са]],
[[бях мъркал]],
[[бях мъркала]],
[[бях мъркало]],
[[бяхме мъркали]],
[[беше мъркал]],
[[беше мъркала]],
[[беше мъркало]],
[[бяхте мъркали]],
[[бяха мъркали]],
[[ще мъркам]],
[[ще мъркаме]],
[[ще мъркаш]],
[[ще мъркате]],
[[ще мърка]],
[[ще мъркат]],
[[ще съм мъркал]],
[[ще съм мъркала]],
[[ще съм мъркало]],
[[ще сме мъркали]],
[[ще си мъркал]],
[[ще си мъркала]],
[[ще си мъркало]],
[[ще сте мъркали]],
[[ще е мъркал]],
[[ще е мъркала]],
[[ще е мъркало]],
[[ще са мъркали]],
[[щях да мъркам]],
[[щяхме да мъркаме]],
[[щеше да мъркаш]],
[[щяхте да мъркате]],
[[щеше да мърка]],
[[щяха да мъркат]],
[[щях да съм мъркал]],
[[щях да съм мъркала]],
[[щях да съм мъркало]],
[[щяхме да сме мъркали]],
[[щеше да си мъркал]],
[[щеше да си мъркала]],
[[щеше да си мъркало]],
[[щяхте да сте мъркали]],
[[щеше да е мъркал]],
[[щеше да е мъркала]],
[[щеше да е мъркало]],
[[щяха да са мъркали]],
[[бил съм мъркал]],
[[била съм мъркала]],
[[било съм мъркало]],
[[били сме мъркали]],
[[бил си мъркал]],
[[била си мъркала]],
[[било си мъркало]],
[[били сте мъркали]],
[[бил е мъркал]],
[[била е мъркала]],
[[било е мъркало]],
[[били са мъркали]],
[[щял съм да мъркам]],
[[щяла съм да мъркам]],
[[щяло съм да мъркам]],
[[щели сме да мъркаме]],
[[щял си да мъркаш]],
[[щяла си да мъркаш]],
[[щяло си да мъркаш]],
[[щели сте да мъркате]],
[[щял да мърка]],
[[щяла да мърка]],
[[щяло да мърка]],
[[щели да мъркат]],
[[щял е да мърка]],
[[щяла е да мърка]],
[[щяло е да мърка]],
[[щели са да мъркат]],
[[щял съм да съм мъркал]],
[[щяла съм да съм мъркала]],
[[щяло съм да съм мъркало]],
[[щели сме да сме мъркали]],
[[щял си да си мъркал]],
[[щяла си да си мъркала]],
[[щяло си да си мъркало]],
[[щели сте да сте мъркали]],
[[щял да е мъркал]],
[[щяла да е мъркала]],
[[щяло да е мъркало]],
[[щели да са мъркали]],
[[щял е да е мъркал]],
[[щяла е да е мъркала]],
[[щяло е да е мъркало]],
[[щели са да са мъркали]],
[[бих мъркал]],
[[бих мъркала]],
[[бих мъркало]],
[[бихме мъркали]],
[[би мъркал]],
[[би мъркала]],
[[би мъркало]],
[[бихте мъркали]],
[[биха мъркали]],
}}</text>
      <sha1>okfgd2n7tvvlfr5z9568lb2unvg5q8k</sha1>
    </revision>
  </page>
  <page>
    <title>Шаблон:Словоформи/мърля</title>
    <ns>10</ns>
    <id>438596</id>
    <revision>
      <id>470578</id>
      <timestamp>2005-05-07T14:18:14Z</timestamp>
      <contributor>
        <username>Bgbot</username>
        <id>83</id>
      </contributor>
      <comment>Борислав: Шаблон със словоформи</comment>
      <model>wikitext</model>
      <format>text/x-wiki</format>
      <text bytes="19620" xml:space="preserve">{{Шаблон:Словоформи/Глагол|
  ОСНОВНА ФОРМА = мърля
| СЕГ.ВР., 1Л., ЕД.Ч. = мър·ля
| СЕГ.ВР., 1Л., МН.Ч. = мър·лим
| СЕГ.ВР., 2Л., ЕД.Ч. = мър·лиш
| СЕГ.ВР., 2Л., МН.Ч. = мър·ли·те
| СЕГ.ВР., 3Л., ЕД.Ч. = мър·ли
| СЕГ.ВР., 3Л., МН.Ч. = мър·лят
| МИН.СВ.ВР., 1Л., ЕД.Ч. = мър·лих
| МИН.СВ.ВР., 1Л., МН.Ч. = мър·лих·ме
| МИН.СВ.ВР., 2Л., ЕД.Ч. = мър·ли
| МИН.СВ.ВР., 2Л., МН.Ч. = мър·лих·те
| МИН.СВ.ВР., 3Л., ЕД.Ч. = мър·ли
| МИН.СВ.ВР., 3Л., МН.Ч. = мър·ли·ха
| МИН.НЕСВ.ВР., 1Л., ЕД.Ч. = мър·лех
| МИН.НЕСВ.ВР., 1Л., МН.Ч. = мър·лех·ме
| МИН.НЕСВ.ВР., 2Л., ЕД.Ч. = мър·ле·ше
| МИН.НЕСВ.ВР., 2Л., МН.Ч. = мър·лех·те
| МИН.НЕСВ.ВР., 3Л., ЕД.Ч. = мър·ле·ше
| МИН.НЕСВ.ВР., 3Л., МН.Ч. = мър·ле·ха
| МИН.НЕОПР.ВР., 1Л., ЕД.Ч., М.Р. = мърлил съм
| МИН.НЕОПР.ВР., 1Л., ЕД.Ч., Ж.Р. = мърлила съм
| МИН.НЕОПР.ВР., 1Л., ЕД.Ч., СР.Р. = мърлило съм
| МИН.НЕОПР.ВР., 1Л., МН.Ч. = мърлили сме
| МИН.НЕОПР.ВР., 2Л., ЕД.Ч., М.Р. = мърлил си
| МИН.НЕОПР.ВР., 2Л., ЕД.Ч., Ж.Р. = мърлила си
| МИН.НЕОПР.ВР., 2Л., ЕД.Ч., СР.Р. = мърлило си
| МИН.НЕОПР.ВР., 2Л., МН.Ч. = мърлили сте
| МИН.НЕОПР.ВР., 3Л., ЕД.Ч., М.Р. = мърлил е
| МИН.НЕОПР.ВР., 3Л., ЕД.Ч., Ж.Р. = мърлила е
| МИН.НЕОПР.ВР., 3Л., ЕД.Ч., СР.Р. = мърлило е
| МИН.НЕОПР.ВР., 3Л., МН.Ч. = мърлили са
| МИН.ПРЕД.ВР., 1Л., ЕД.Ч., М.Р. = бях мърлил
| МИН.ПРЕД.ВР., 1Л., ЕД.Ч., Ж.Р. = бях мърлила
| МИН.ПРЕД.ВР., 1Л., ЕД.Ч., СР.Р. = бях мърлило
| МИН.ПРЕД.ВР., 1Л., МН.Ч. = бяхме мърлили
| МИН.ПРЕД.ВР., 2Л., ЕД.Ч., М.Р. = беше мърлил
| МИН.ПРЕД.ВР., 2Л., ЕД.Ч., Ж.Р. = беше мърлила
| МИН.ПРЕД.ВР., 2Л., ЕД.Ч., СР.Р. = беше мърлило
| МИН.ПРЕД.ВР., 2Л., МН.Ч. = бяхте мърлили
| МИН.ПРЕД.ВР., 3Л., ЕД.Ч., М.Р. = беше мърлил
| МИН.ПРЕД.ВР., 3Л., ЕД.Ч., Ж.Р. = беше мърлила
| МИН.ПРЕД.ВР., 3Л., ЕД.Ч., СР.Р. = беше мърлило
| МИН.ПРЕД.ВР., 3Л., МН.Ч. = бяха мърлили
| БЪД.ВР., 1Л., ЕД.Ч. = ще мърля
| БЪД.ВР., 1Л., МН.Ч. = ще мърлим
| БЪД.ВР., 2Л., ЕД.Ч. = ще мърлиш
| БЪД.ВР., 2Л., МН.Ч. = ще мърлите
| БЪД.ВР., 3Л., ЕД.Ч. = ще мърли
| БЪД.ВР., 3Л., МН.Ч. = ще мърлят
| БЪД.ПРЕД.ВР., 1Л., ЕД.Ч., М.Р. = ще съм мърлил
| БЪД.ПРЕД.ВР., 1Л., ЕД.Ч., Ж.Р. = ще съм мърлила
| БЪД.ПРЕД.ВР., 1Л., ЕД.Ч., СР.Р. = ще съм мърлило
| БЪД.ПРЕД.ВР., 1Л., МН.Ч. = ще сме мърлили
| БЪД.ПРЕД.ВР., 2Л., ЕД.Ч., М.Р. = ще си мърлил
| БЪД.ПРЕД.ВР., 2Л., ЕД.Ч., Ж.Р. = ще си мърлила
| БЪД.ПРЕД.ВР., 2Л., ЕД.Ч., СР.Р. = ще си мърлило
| БЪД.ПРЕД.ВР., 2Л., МН.Ч. = ще сте мърлили
| БЪД.ПРЕД.ВР., 3Л., ЕД.Ч., М.Р. = ще е мърлил
| БЪД.ПРЕД.ВР., 3Л., ЕД.Ч., Ж.Р. = ще е мърлила
| БЪД.ПРЕД.ВР., 3Л., ЕД.Ч., СР.Р. = ще е мърлило
| БЪД.ПРЕД.ВР., 3Л., МН.Ч. = ще са мърлили
| БЪД.ВР. В МИН., 1Л., ЕД.Ч. = щях да мърля
| БЪД.ВР. В МИН., 1Л., МН.Ч. = щяхме да мърлим
| БЪД.ВР. В МИН., 2Л., ЕД.Ч. = щеше да мърлиш
| БЪД.ВР. В МИН., 2Л., МН.Ч. = щяхте да мърлите
| БЪД.ВР. В МИН., 3Л., ЕД.Ч. = щеше да мърли
| БЪД.ВР. В МИН., 3Л., МН.Ч. = щяха да мърлят
| БЪД.ПРЕД.ВР. В МИН., 1Л., ЕД.Ч., М.Р. = щях да съм мърлил
| БЪД.ПРЕД.ВР. В МИН., 1Л., ЕД.Ч., Ж.Р. = щях да съм мърлила
| БЪД.ПРЕД.ВР. В МИН., 1Л., ЕД.Ч., СР.Р. = щях да съм мърлило
| БЪД.ПРЕД.ВР. В МИН., 1Л., МН.Ч. = щяхме да сме мърлили
| БЪД.ПРЕД.ВР. В МИН., 2Л., ЕД.Ч., М.Р. = щеше да си мърлил
| БЪД.ПРЕД.ВР. В МИН., 2Л., ЕД.Ч., Ж.Р. = щеше да си мърлила
| БЪД.ПРЕД.ВР. В МИН., 2Л., ЕД.Ч., СР.Р. = щеше да си мърлило
| БЪД.ПРЕД.ВР. В МИН., 2Л., МН.Ч. = щяхте да сте мърлили
| БЪД.ПРЕД.ВР. В МИН., 3Л., ЕД.Ч., М.Р. = щеше да е мърлил
| БЪД.ПРЕД.ВР. В МИН., 3Л., ЕД.Ч., Ж.Р. = щеше да е мърлила
| БЪД.ПРЕД.ВР. В МИН., 3Л., ЕД.Ч., СР.Р. = щеше да е мърлило
| БЪД.ПРЕД.ВР. В МИН., 3Л., МН.Ч. = щяха да са мърлили
| ПР.НАКЛ., СЕГ.ВР., 1Л., ЕД.Ч., М.Р. = мърлел съм
| ПР.НАКЛ., СЕГ.ВР., 1Л., ЕД.Ч., Ж.Р. = мърлела съм
| ПР.НАКЛ., СЕГ.ВР., 1Л., ЕД.Ч., СР.Р. = мърлело съм
| ПР.НАКЛ., СЕГ.ВР., 1Л., МН.Ч. = мърлели сме
| ПР.НАКЛ., СЕГ.ВР., 2Л., ЕД.Ч., М.Р. = мърлел си
| ПР.НАКЛ., СЕГ.ВР., 2Л., ЕД.Ч., Ж.Р. = мърлела си
| ПР.НАКЛ., СЕГ.ВР., 2Л., ЕД.Ч., СР.Р. = мърлело си
| ПР.НАКЛ., СЕГ.ВР., 2Л., МН.Ч. = мърлели сте
| ПР.НАКЛ., СЕГ.ВР., 3Л., ЕД.Ч., М.Р. = мърлел (е)
| ПР.НАКЛ., СЕГ.ВР., 3Л., ЕД.Ч., Ж.Р. = мърлела (е)
| ПР.НАКЛ., СЕГ.ВР., 3Л., ЕД.Ч., СР.Р. = мърлело (е)
| ПР.НАКЛ., СЕГ.ВР., 3Л., МН.Ч. = мърлели (са)
| ПР.НАКЛ., МИН.СВ.ВР., 1Л., ЕД.Ч., М.Р. = мърлил съм
| ПР.НАКЛ., МИН.СВ.ВР., 1Л., ЕД.Ч., Ж.Р. = мърлила съм
| ПР.НАКЛ., МИН.СВ.ВР., 1Л., ЕД.Ч., СР.Р. = мърлило съм
| ПР.НАКЛ., МИН.СВ.ВР., 1Л., МН.Ч. = мърлили сме
| ПР.НАКЛ., МИН.СВ.ВР., 2Л., ЕД.Ч., М.Р. = мърлил си
| ПР.НАКЛ., МИН.СВ.ВР., 2Л., ЕД.Ч., Ж.Р. = мърлила си
| ПР.НАКЛ., МИН.СВ.ВР., 2Л., ЕД.Ч., СР.Р. = мърлило си
| ПР.НАКЛ., МИН.СВ.ВР., 2Л., МН.Ч. = мърлили сте
| ПР.НАКЛ., МИН.СВ.ВР., 3Л., ЕД.Ч., М.Р. = мърлил (е)
| ПР.НАКЛ., МИН.СВ.ВР., 3Л., ЕД.Ч., Ж.Р. = мърлила (е)
| ПР.НАКЛ., МИН.СВ.ВР., 3Л., ЕД.Ч., СР.Р. = мърлило (е)
| ПР.НАКЛ., МИН.СВ.ВР., 3Л., МН.Ч. = мърлили (са)
| ПР.НАКЛ., МИН.НЕОПР.ВР., 1Л., ЕД.Ч., М.Р. = бил съм мърлил
| ПР.НАКЛ., МИН.НЕОПР.ВР., 1Л., ЕД.Ч., Ж.Р. = била съм мърлила
| ПР.НАКЛ., МИН.НЕОПР.ВР., 1Л., ЕД.Ч., СР.Р. = било съм мърлило
| ПР.НАКЛ., МИН.НЕОПР.ВР., 1Л., МН.Ч. = били сме мърлили
| ПР.НАКЛ., МИН.НЕОПР.ВР., 2Л., ЕД.Ч., М.Р. = бил си мърлил
| ПР.НАКЛ., МИН.НЕОПР.ВР., 2Л., ЕД.Ч., Ж.Р. = била си мърлила
| ПР.НАКЛ., МИН.НЕОПР.ВР., 2Л., ЕД.Ч., СР.Р. = било си мърлило
| ПР.НАКЛ., МИН.НЕОПР.ВР., 2Л., МН.Ч. = били сте мърлили
| ПР.НАКЛ., МИН.НЕОПР.ВР., 3Л., ЕД.Ч., М.Р. = бил (е) мърлил
| ПР.НАКЛ., МИН.НЕОПР.ВР., 3Л., ЕД.Ч., Ж.Р. = била (е) мърлила
| ПР.НАКЛ., МИН.НЕОПР.ВР., 3Л., ЕД.Ч., СР.Р. = било (е) мърлило
| ПР.НАКЛ., МИН.НЕОПР.ВР., 3Л., МН.Ч. = били (са) мърлили
| ПР.НАКЛ., БЪД.ВР., 1Л., ЕД.Ч., М.Р. = щял съм да мърля
| ПР.НАКЛ., БЪД.ВР., 1Л., ЕД.Ч., Ж.Р. = щяла съм да мърля
| ПР.НАКЛ., БЪД.ВР., 1Л., ЕД.Ч., СР.Р. = щяло съм да мърля
| ПР.НАКЛ., БЪД.ВР., 1Л., МН.Ч. = щели сме да мърлим
| ПР.НАКЛ., БЪД.ВР., 2Л., ЕД.Ч., М.Р. = щял си да мърлиш
| ПР.НАКЛ., БЪД.ВР., 2Л., ЕД.Ч., Ж.Р. = щяла си да мърлиш
| ПР.НАКЛ., БЪД.ВР., 2Л., ЕД.Ч., СР.Р. = щяло си да мърлиш
| ПР.НАКЛ., БЪД.ВР., 2Л., МН.Ч. = щели сте да мърлите
| ПР.НАКЛ., БЪД.ВР., 3Л., ЕД.Ч., М.Р. = щял (е) да мърли
| ПР.НАКЛ., БЪД.ВР., 3Л., ЕД.Ч., Ж.Р. = щяла (е) да мърли
| ПР.НАКЛ., БЪД.ВР., 3Л., ЕД.Ч., СР.Р. = щяло (е) да мърли
| ПР.НАКЛ., БЪД.ВР., 3Л., МН.Ч. = щели (са) да мърлят
| ПР.НАКЛ., БЪД.ПРЕД.ВР., 1Л., ЕД.Ч., М.Р. = щял съм да съм мърлил
| ПР.НАКЛ., БЪД.ПРЕД.ВР., 1Л., ЕД.Ч., Ж.Р. = щяла съм да съм мърлила
| ПР.НАКЛ., БЪД.ПРЕД.ВР., 1Л., ЕД.Ч., СР.Р. = щяло съм да съм мърлило
| ПР.НАКЛ., БЪД.ПРЕД.ВР., 1Л., МН.Ч. = щели сме да сме мърлили
| ПР.НАКЛ., БЪД.ПРЕД.ВР., 2Л., ЕД.Ч., М.Р. = щял си да си мърлил
| ПР.НАКЛ., БЪД.ПРЕД.ВР., 2Л., ЕД.Ч., Ж.Р. = щяла си да си мърлила
| ПР.НАКЛ., БЪД.ПРЕД.ВР., 2Л., ЕД.Ч., СР.Р. = щяло си да си мърлило
| ПР.НАКЛ., БЪД.ПРЕД.ВР., 2Л., МН.Ч. = щели сте да сте мърлили
| ПР.НАКЛ., БЪД.ПРЕД.ВР., 3Л., ЕД.Ч., М.Р. = щял (е) да е мърлил
| ПР.НАКЛ., БЪД.ПРЕД.ВР., 3Л., ЕД.Ч., Ж.Р. = щяла (е) да е мърлила
| ПР.НАКЛ., БЪД.ПРЕД.ВР., 3Л., ЕД.Ч., СР.Р. = щяло (е) да е мърлило
| ПР.НАКЛ., БЪД.ПРЕД.ВР., 3Л., МН.Ч. = щели (са) да са мърлили
| УСЛОВНО НАКЛОНЕНИЕ, 1Л., ЕД.Ч., М.Р. = бих мърлил
| УСЛОВНО НАКЛОНЕНИЕ, 1Л., ЕД.Ч., Ж.Р. = бих мърлила
| УСЛОВНО НАКЛОНЕНИЕ, 1Л., ЕД.Ч., СР.Р. = бих мърлило
| УСЛОВНО НАКЛОНЕНИЕ, 1Л., МН.Ч. = бихме мърлили
| УСЛОВНО НАКЛОНЕНИЕ, 2Л., ЕД.Ч., М.Р. = би мърлил
| УСЛОВНО НАКЛОНЕНИЕ, 2Л., ЕД.Ч., Ж.Р. = би мърлила
| УСЛОВНО НАКЛОНЕНИЕ, 2Л., ЕД.Ч., СР.Р. = би мърлило
| УСЛОВНО НАКЛОНЕНИЕ, 2Л., МН.Ч. = бихте мърлили
| УСЛОВНО НАКЛОНЕНИЕ, 3Л., ЕД.Ч., М.Р. = би мърлил
| УСЛОВНО НАКЛОНЕНИЕ, 3Л., ЕД.Ч., Ж.Р. = би мърлила
| УСЛОВНО НАКЛОНЕНИЕ, 3Л., ЕД.Ч., СР.Р. = би мърлило
| УСЛОВНО НАКЛОНЕНИЕ, 3Л., МН.Ч. = биха мърлили
| ПОВЕЛИТЕЛНО НАКЛОНЕНИЕ, ЕД.Ч. = мър·ли
| ПОВЕЛИТЕЛНО НАКЛОНЕНИЕ, МН.Ч. = мър·ле·те
| МИН.СТРАД.ПРИЧ. М.Р. = мър·лен
| МИН.СТРАД.ПРИЧ. М.Р. НЕПЪЛЕН ЧЛЕН = мър·ле·ния
| МИН.СТРАД.ПРИЧ. М.Р. ПЪЛЕН ЧЛЕН = мър·ле·ни·ят
| МИН.СТРАД.ПРИЧ. Ж.Р. = мър·ле·на
| МИН.СТРАД.ПРИЧ. Ж.Р. ЧЛЕН = мър·ле·на·та
| МИН.СТРАД.ПРИЧ. СР.Р. = мър·ле·но
| МИН.СТРАД.ПРИЧ. СР.Р. ЧЛЕН = мър·ле·но·то
| МИН.СТРАД.ПРИЧ. МН.Ч. = мър·ле·ни
| МИН.СТРАД.ПРИЧ. МН.Ч. ЧЛЕН = мър·ле·ни·те
| МИН.ДЕЯТ.СВ.ПРИЧ. М.Р. = мър·лил
| МИН.ДЕЯТ.СВ.ПРИЧ. М.Р. НЕПЪЛЕН ЧЛЕН = мър·ли·лия
| МИН.ДЕЯТ.СВ.ПРИЧ. М.Р. ПЪЛЕН ЧЛЕН = мър·ли·ли·ят
| МИН.ДЕЯТ.СВ.ПРИЧ. Ж.Р. = мър·ли·ла
| МИН.ДЕЯТ.СВ.ПРИЧ. Ж.Р. ЧЛЕН = мър·ли·ла·та
| МИН.ДЕЯТ.СВ.ПРИЧ. СР.Р. = мър·ли·ло
| МИН.ДЕЯТ.СВ.ПРИЧ. СР.Р. ЧЛЕН = мър·ли·ло·то
| МИН.ДЕЯТ.СВ.ПРИЧ. МН.Ч. = мър·ли·ли
| МИН.ДЕЯТ.СВ.ПРИЧ. МН.Ч. ЧЛЕН = мър·ли·ли·те
| МИН.ДЕЯТ.НЕСВ.ПРИЧ. М.Р. = мър·лел
| МИН.ДЕЯТ.НЕСВ.ПРИЧ. М.Р. НЕПЪЛЕН ЧЛЕН = мър·ле·лия
| МИН.ДЕЯТ.НЕСВ.ПРИЧ. М.Р. ПЪЛЕН ЧЛЕН = мър·ле·ли·ят
| МИН.ДЕЯТ.НЕСВ.ПРИЧ. Ж.Р. = мър·ле·ла
| МИН.ДЕЯТ.НЕСВ.ПРИЧ. Ж.Р. ЧЛЕН = мър·ле·ла·та
| МИН.ДЕЯТ.НЕСВ.ПРИЧ. СР.Р. = мър·ле·ло
| МИН.ДЕЯТ.НЕСВ.ПРИЧ. СР.Р. ЧЛЕН = мър·ле·ло·то
| МИН.ДЕЯТ.НЕСВ.ПРИЧ. МН.Ч. = мър·ле·ли
| МИН.ДЕЯТ.НЕСВ.ПРИЧ. МН.Ч. ЧЛЕН = мър·ле·ли·те
| СЕГ.ДЕЯТ.ПРИЧ. М.Р. = мър·лещ
| СЕГ.ДЕЯТ.ПРИЧ. М.Р. НЕПЪЛЕН ЧЛЕН = мър·ле·щия
| СЕГ.ДЕЯТ.ПРИЧ. М.Р. ПЪЛЕН ЧЛЕН = мър·ле·щи·ят
| СЕГ.ДЕЯТ.ПРИЧ. Ж.Р. = мър·ле·ща
| СЕГ.ДЕЯТ.ПРИЧ. Ж.Р. ЧЛЕН = мър·ле·ща·та
| СЕГ.ДЕЯТ.ПРИЧ. СР.Р. = мър·ле·що
| СЕГ.ДЕЯТ.ПРИЧ. СР.Р. ЧЛЕН = мър·ле·що·то
| СЕГ.ДЕЯТ.ПРИЧ. МН.Ч. = мър·ле·щи
| СЕГ.ДЕЯТ.ПРИЧ. МН.Ч. ЧЛЕН = мър·ле·щи·те
| ДЕЕПРИЧАСТИЕ = мър·лей·ки
| СКРИТИ ПРЕПРАТКИ = 
[[мърля]],
[[мърлиш]],
[[мърли]],
[[мърлим]],
[[мърлите]],
[[мърлят]],
[[мърлих]],
[[мърлихме]],
[[мърлихте]],
[[мърлиха]],
[[мърлех]],
[[мърлеше]],
[[мърлехме]],
[[мърлехте]],
[[мърлеха]],
[[мърлете]],
[[мърлил]],
[[мърлилия]],
[[мърлилият]],
[[мърлила]],
[[мърлилата]],
[[мърлило]],
[[мърлилото]],
[[мърлили]],
[[мърлилите]],
[[мърлел]],
[[мърлелия]],
[[мърлелият]],
[[мърлела]],
[[мърлелата]],
[[мърлело]],
[[мърлелото]],
[[мърлели]],
[[мърлелите]],
[[мърлен]],
[[мърления]],
[[мърленият]],
[[мърлена]],
[[мърлената]],
[[мърлено]],
[[мърленото]],
[[мърлени]],
[[мърлените]],
[[мърлещ]],
[[мърлещия]],
[[мърлещият]],
[[мърлеща]],
[[мърлещата]],
[[мърлещо]],
[[мърлещото]],
[[мърлещи]],
[[мърлещите]],
[[мърлейки]],
[[мърлил съм]],
[[мърлила съм]],
[[мърлило съм]],
[[мърлили сме]],
[[мърлил си]],
[[мърлила си]],
[[мърлило си]],
[[мърлили сте]],
[[мърлил е]],
[[мърлила е]],
[[мърлило е]],
[[мърлили са]],
[[бях мърлил]],
[[бях мърлила]],
[[бях мърлило]],
[[бяхме мърлили]],
[[беше мърлил]],
[[беше мърлила]],
[[беше мърлило]],
[[бяхте мърлили]],
[[бяха мърлили]],
[[ще мърля]],
[[ще мърлим]],
[[ще мърлиш]],
[[ще мърлите]],
[[ще мърли]],
[[ще мърлят]],
[[ще съм мърлил]],
[[ще съм мърлила]],
[[ще съм мърлило]],
[[ще сме мърлили]],
[[ще си мърлил]],
[[ще си мърлила]],
[[ще си мърлило]],
[[ще сте мърлили]],
[[ще е мърлил]],
[[ще е мърлила]],
[[ще е мърлило]],
[[ще са мърлили]],
[[щях да мърля]],
[[щяхме да мърлим]],
[[щеше да мърлиш]],
[[щяхте да мърлите]],
[[щеше да мърли]],
[[щяха да мърлят]],
[[щях да съм мърлил]],
[[щях да съм мърлила]],
[[щях да съм мърлило]],
[[щяхме да сме мърлили]],
[[щеше да си мърлил]],
[[щеше да си мърлила]],
[[щеше да си мърлило]],
[[щяхте да сте мърлили]],
[[щеше да е мърлил]],
[[щеше да е мърлила]],
[[щеше да е мърлило]],
[[щяха да са мърлили]],
[[мърлел съм]],
[[мърлела съм]],
[[мърлело съм]],
[[мърлели сме]],
[[мърлел си]],
[[мърлела си]],
[[мърлело си]],
[[мърлели сте]],
[[мърлел е]],
[[мърлела е]],
[[мърлело е]],
[[мърлели са]],
[[бил съм мърлил]],
[[била съм мърлила]],
[[било съм мърлило]],
[[били сме мърлили]],
[[бил си мърлил]],
[[била си мърлила]],
[[било си мърлило]],
[[били сте мърлили]],
[[бил е мърлил]],
[[била е мърлила]],
[[било е мърлило]],
[[били са мърлили]],
[[щял съм да мърля]],
[[щяла съм да мърля]],
[[щяло съм да мърля]],
[[щели сме да мърлим]],
[[щял си да мърлиш]],
[[щяла си да мърлиш]],
[[щяло си да мърлиш]],
[[щели сте да мърлите]],
[[щял да мърли]],
[[щяла да мърли]],
[[щяло да мърли]],
[[щели да мърлят]],
[[щял е да мърли]],
[[щяла е да мърли]],
[[щяло е да мърли]],
[[щели са да мърлят]],
[[щял съм да съм мърлил]],
[[щяла съм да съм мърлила]],
[[щяло съм да съм мърлило]],
[[щели сме да сме мърлили]],
[[щял си да си мърлил]],
[[щяла си да си мърлила]],
[[щяло си да си мърлило]],
[[щели сте да сте мърлили]],
[[щял да е мърлил]],
[[щяла да е мърлила]],
[[щяло да е мърлило]],
[[щели да са мърлили]],
[[щял е да е мърлил]],
[[щяла е да е мърлила]],
[[щяло е да е мърлило]],
[[щели са да са мърлили]],
[[бих мърлил]],
[[бих мърлила]],
[[бих мърлило]],
[[бихме мърлили]],
[[би мърлил]],
[[би мърлила]],
[[би мърлило]],
[[бихте мърлили]],
[[биха мърлили]],
}}</text>
      <sha1>bc7pjgq73mochoflrjtozib1pfe6kb0</sha1>
    </revision>
  </page>
  <page>
    <title>Шаблон:Словоформи/мърморя</title>
    <ns>10</ns>
    <id>438612</id>
    <revision>
      <id>470594</id>
      <timestamp>2005-05-07T14:18:44Z</timestamp>
      <contributor>
        <username>Bgbot</username>
        <id>83</id>
      </contributor>
      <comment>Борислав: Шаблон със словоформи</comment>
      <model>wikitext</model>
      <format>text/x-wiki</format>
      <text bytes="21194" xml:space="preserve">{{Шаблон:Словоформи/Глагол|
  ОСНОВНА ФОРМА = мърморя
| СЕГ.ВР., 1Л., ЕД.Ч. = мър·мо·ря
| СЕГ.ВР., 1Л., МН.Ч. = мър·мо·рим
| СЕГ.ВР., 2Л., ЕД.Ч. = мър·мо·риш
| СЕГ.ВР., 2Л., МН.Ч. = мър·мо·ри·те
| СЕГ.ВР., 3Л., ЕД.Ч. = мър·мо·ри
| СЕГ.ВР., 3Л., МН.Ч. = мър·мо·рят
| МИН.СВ.ВР., 1Л., ЕД.Ч. = мър·мо·рих
| МИН.СВ.ВР., 1Л., МН.Ч. = мър·мо·рих·ме
| МИН.СВ.ВР., 2Л., ЕД.Ч. = мър·мо·ри
| МИН.СВ.ВР., 2Л., МН.Ч. = мър·мо·рих·те
| МИН.СВ.ВР., 3Л., ЕД.Ч. = мър·мо·ри
| МИН.СВ.ВР., 3Л., МН.Ч. = мър·мо·ри·ха
| МИН.НЕСВ.ВР., 1Л., ЕД.Ч. = мър·мо·рех
| МИН.НЕСВ.ВР., 1Л., МН.Ч. = мър·мо·рех·ме
| МИН.НЕСВ.ВР., 2Л., ЕД.Ч. = мър·мо·ре·ше
| МИН.НЕСВ.ВР., 2Л., МН.Ч. = мър·мо·рех·те
| МИН.НЕСВ.ВР., 3Л., ЕД.Ч. = мър·мо·ре·ше
| МИН.НЕСВ.ВР., 3Л., МН.Ч. = мър·мо·ре·ха
| МИН.НЕОПР.ВР., 1Л., ЕД.Ч., М.Р. = мърморил съм
| МИН.НЕОПР.ВР., 1Л., ЕД.Ч., Ж.Р. = мърморила съм
| МИН.НЕОПР.ВР., 1Л., ЕД.Ч., СР.Р. = мърморило съм
| МИН.НЕОПР.ВР., 1Л., МН.Ч. = мърморили сме
| МИН.НЕОПР.ВР., 2Л., ЕД.Ч., М.Р. = мърморил си
| МИН.НЕОПР.ВР., 2Л., ЕД.Ч., Ж.Р. = мърморила си
| МИН.НЕОПР.ВР., 2Л., ЕД.Ч., СР.Р. = мърморило си
| МИН.НЕОПР.ВР., 2Л., МН.Ч. = мърморили сте
| МИН.НЕОПР.ВР., 3Л., ЕД.Ч., М.Р. = мърморил е
| МИН.НЕОПР.ВР., 3Л., ЕД.Ч., Ж.Р. = мърморила е
| МИН.НЕОПР.ВР., 3Л., ЕД.Ч., СР.Р. = мърморило е
| МИН.НЕОПР.ВР., 3Л., МН.Ч. = мърморили са
| МИН.ПРЕД.ВР., 1Л., ЕД.Ч., М.Р. = бях мърморил
| МИН.ПРЕД.ВР., 1Л., ЕД.Ч., Ж.Р. = бях мърморила
| МИН.ПРЕД.ВР., 1Л., ЕД.Ч., СР.Р. = бях мърморило
| МИН.ПРЕД.ВР., 1Л., МН.Ч. = бяхме мърморили
| МИН.ПРЕД.ВР., 2Л., ЕД.Ч., М.Р. = беше мърморил
| МИН.ПРЕД.ВР., 2Л., ЕД.Ч., Ж.Р. = беше мърморила
| МИН.ПРЕД.ВР., 2Л., ЕД.Ч., СР.Р. = беше мърморило
| МИН.ПРЕД.ВР., 2Л., МН.Ч. = бяхте мърморили
| МИН.ПРЕД.ВР., 3Л., ЕД.Ч., М.Р. = беше мърморил
| МИН.ПРЕД.ВР., 3Л., ЕД.Ч., Ж.Р. = беше мърморила
| МИН.ПРЕД.ВР., 3Л., ЕД.Ч., СР.Р. = беше мърморило
| МИН.ПРЕД.ВР., 3Л., МН.Ч. = бяха мърморили
| БЪД.ВР., 1Л., ЕД.Ч. = ще мърморя
| БЪД.ВР., 1Л., МН.Ч. = ще мърморим
| БЪД.ВР., 2Л., ЕД.Ч. = ще мърмориш
| БЪД.ВР., 2Л., МН.Ч. = ще мърморите
| БЪД.ВР., 3Л., ЕД.Ч. = ще мърмори
| БЪД.ВР., 3Л., МН.Ч. = ще мърморят
| БЪД.ПРЕД.ВР., 1Л., ЕД.Ч., М.Р. = ще съм мърморил
| БЪД.ПРЕД.ВР., 1Л., ЕД.Ч., Ж.Р. = ще съм мърморила
| БЪД.ПРЕД.ВР., 1Л., ЕД.Ч., СР.Р. = ще съм мърморило
| БЪД.ПРЕД.ВР., 1Л., МН.Ч. = ще сме мърморили
| БЪД.ПРЕД.ВР., 2Л., ЕД.Ч., М.Р. = ще си мърморил
| БЪД.ПРЕД.ВР., 2Л., ЕД.Ч., Ж.Р. = ще си мърморила
| БЪД.ПРЕД.ВР., 2Л., ЕД.Ч., СР.Р. = ще си мърморило
| БЪД.ПРЕД.ВР., 2Л., МН.Ч. = ще сте мърморили
| БЪД.ПРЕД.ВР., 3Л., ЕД.Ч., М.Р. = ще е мърморил
| БЪД.ПРЕД.ВР., 3Л., ЕД.Ч., Ж.Р. = ще е мърморила
| БЪД.ПРЕД.ВР., 3Л., ЕД.Ч., СР.Р. = ще е мърморило
| БЪД.ПРЕД.ВР., 3Л., МН.Ч. = ще са мърморили
| БЪД.ВР. В МИН., 1Л., ЕД.Ч. = щях да мърморя
| БЪД.ВР. В МИН., 1Л., МН.Ч. = щяхме да мърморим
| БЪД.ВР. В МИН., 2Л., ЕД.Ч. = щеше да мърмориш
| БЪД.ВР. В МИН., 2Л., МН.Ч. = щяхте да мърморите
| БЪД.ВР. В МИН., 3Л., ЕД.Ч. = щеше да мърмори
| БЪД.ВР. В МИН., 3Л., МН.Ч. = щяха да мърморят
| БЪД.ПРЕД.ВР. В МИН., 1Л., ЕД.Ч., М.Р. = щях да съм мърморил
| БЪД.ПРЕД.ВР. В МИН., 1Л., ЕД.Ч., Ж.Р. = щях да съм мърморила
| БЪД.ПРЕД.ВР. В МИН., 1Л., ЕД.Ч., СР.Р. = щях да съм мърморило
| БЪД.ПРЕД.ВР. В МИН., 1Л., МН.Ч. = щяхме да сме мърморили
| БЪД.ПРЕД.ВР. В МИН., 2Л., ЕД.Ч., М.Р. = щеше да си мърморил
| БЪД.ПРЕД.ВР. В МИН., 2Л., ЕД.Ч., Ж.Р. = щеше да си мърморила
| БЪД.ПРЕД.ВР. В МИН., 2Л., ЕД.Ч., СР.Р. = щеше да си мърморило
| БЪД.ПРЕД.ВР. В МИН., 2Л., МН.Ч. = щяхте да сте мърморили
| БЪД.ПРЕД.ВР. В МИН., 3Л., ЕД.Ч., М.Р. = щеше да е мърморил
| БЪД.ПРЕД.ВР. В МИН., 3Л., ЕД.Ч., Ж.Р. = щеше да е мърморила
| БЪД.ПРЕД.ВР. В МИН., 3Л., ЕД.Ч., СР.Р. = щеше да е мърморило
| БЪД.ПРЕД.ВР. В МИН., 3Л., МН.Ч. = щяха да са мърморили
| ПР.НАКЛ., СЕГ.ВР., 1Л., ЕД.Ч., М.Р. = мърморел съм
| ПР.НАКЛ., СЕГ.ВР., 1Л., ЕД.Ч., Ж.Р. = мърморела съм
| ПР.НАКЛ., СЕГ.ВР., 1Л., ЕД.Ч., СР.Р. = мърморело съм
| ПР.НАКЛ., СЕГ.ВР., 1Л., МН.Ч. = мърморели сме
| ПР.НАКЛ., СЕГ.ВР., 2Л., ЕД.Ч., М.Р. = мърморел си
| ПР.НАКЛ., СЕГ.ВР., 2Л., ЕД.Ч., Ж.Р. = мърморела си
| ПР.НАКЛ., СЕГ.ВР., 2Л., ЕД.Ч., СР.Р. = мърморело си
| ПР.НАКЛ., СЕГ.ВР., 2Л., МН.Ч. = мърморели сте
| ПР.НАКЛ., СЕГ.ВР., 3Л., ЕД.Ч., М.Р. = мърморел (е)
| ПР.НАКЛ., СЕГ.ВР., 3Л., ЕД.Ч., Ж.Р. = мърморела (е)
| ПР.НАКЛ., СЕГ.ВР., 3Л., ЕД.Ч., СР.Р. = мърморело (е)
| ПР.НАКЛ., СЕГ.ВР., 3Л., МН.Ч. = мърморели (са)
| ПР.НАКЛ., МИН.СВ.ВР., 1Л., ЕД.Ч., М.Р. = мърморил съм
| ПР.НАКЛ., МИН.СВ.ВР., 1Л., ЕД.Ч., Ж.Р. = мърморила съм
| ПР.НАКЛ., МИН.СВ.ВР., 1Л., ЕД.Ч., СР.Р. = мърморило съм
| ПР.НАКЛ., МИН.СВ.ВР., 1Л., МН.Ч. = мърморили сме
| ПР.НАКЛ., МИН.СВ.ВР., 2Л., ЕД.Ч., М.Р. = мърморил си
| ПР.НАКЛ., МИН.СВ.ВР., 2Л., ЕД.Ч., Ж.Р. = мърморила си
| ПР.НАКЛ., МИН.СВ.ВР., 2Л., ЕД.Ч., СР.Р. = мърморило си
| ПР.НАКЛ., МИН.СВ.ВР., 2Л., МН.Ч. = мърморили сте
| ПР.НАКЛ., МИН.СВ.ВР., 3Л., ЕД.Ч., М.Р. = мърморил (е)
| ПР.НАКЛ., МИН.СВ.ВР., 3Л., ЕД.Ч., Ж.Р. = мърморила (е)
| ПР.НАКЛ., МИН.СВ.ВР., 3Л., ЕД.Ч., СР.Р. = мърморило (е)
| ПР.НАКЛ., МИН.СВ.ВР., 3Л., МН.Ч. = мърморили (са)
| ПР.НАКЛ., МИН.НЕОПР.ВР., 1Л., ЕД.Ч., М.Р. = бил съм мърморил
| ПР.НАКЛ., МИН.НЕОПР.ВР., 1Л., ЕД.Ч., Ж.Р. = била съм мърморила
| ПР.НАКЛ., МИН.НЕОПР.ВР., 1Л., ЕД.Ч., СР.Р. = било съм мърморило
| ПР.НАКЛ., МИН.НЕОПР.ВР., 1Л., МН.Ч. = били сме мърморили
| ПР.НАКЛ., МИН.НЕОПР.ВР., 2Л., ЕД.Ч., М.Р. = бил си мърморил
| ПР.НАКЛ., МИН.НЕОПР.ВР., 2Л., ЕД.Ч., Ж.Р. = била си мърморила
| ПР.НАКЛ., МИН.НЕОПР.ВР., 2Л., ЕД.Ч., СР.Р. = било си мърморило
| ПР.НАКЛ., МИН.НЕОПР.ВР., 2Л., МН.Ч. = били сте мърморили
| ПР.НАКЛ., МИН.НЕОПР.ВР., 3Л., ЕД.Ч., М.Р. = бил (е) мърморил
| ПР.НАКЛ., МИН.НЕОПР.ВР., 3Л., ЕД.Ч., Ж.Р. = била (е) мърморила
| ПР.НАКЛ., МИН.НЕОПР.ВР., 3Л., ЕД.Ч., СР.Р. = било (е) мърморило
| ПР.НАКЛ., МИН.НЕОПР.ВР., 3Л., МН.Ч. = били (са) мърморили
| ПР.НАКЛ., БЪД.ВР., 1Л., ЕД.Ч., М.Р. = щял съм да мърморя
| ПР.НАКЛ., БЪД.ВР., 1Л., ЕД.Ч., Ж.Р. = щяла съм да мърморя
| ПР.НАКЛ., БЪД.ВР., 1Л., ЕД.Ч., СР.Р. = щяло съм да мърморя
| ПР.НАКЛ., БЪД.ВР., 1Л., МН.Ч. = щели сме да мърморим
| ПР.НАКЛ., БЪД.ВР., 2Л., ЕД.Ч., М.Р. = щял си да мърмориш
| ПР.НАКЛ., БЪД.ВР., 2Л., ЕД.Ч., Ж.Р. = щяла си да мърмориш
| ПР.НАКЛ., БЪД.ВР., 2Л., ЕД.Ч., СР.Р. = щяло си да мърмориш
| ПР.НАКЛ., БЪД.ВР., 2Л., МН.Ч. = щели сте да мърморите
| ПР.НАКЛ., БЪД.ВР., 3Л., ЕД.Ч., М.Р. = щял (е) да мърмори
| ПР.НАКЛ., БЪД.ВР., 3Л., ЕД.Ч., Ж.Р. = щяла (е) да мърмори
| ПР.НАКЛ., БЪД.ВР., 3Л., ЕД.Ч., СР.Р. = щяло (е) да мърмори
| ПР.НАКЛ., БЪД.ВР., 3Л., МН.Ч. = щели (са) да мърморят
| ПР.НАКЛ., БЪД.ПРЕД.ВР., 1Л., ЕД.Ч., М.Р. = щял съм да съм мърморил
| ПР.НАКЛ., БЪД.ПРЕД.ВР., 1Л., ЕД.Ч., Ж.Р. = щяла съм да съм мърморила
| ПР.НАКЛ., БЪД.ПРЕД.ВР., 1Л., ЕД.Ч., СР.Р. = щяло съм да съм мърморило
| ПР.НАКЛ., БЪД.ПРЕД.ВР., 1Л., МН.Ч. = щели сме да сме мърморили
| ПР.НАКЛ., БЪД.ПРЕД.ВР., 2Л., ЕД.Ч., М.Р. = щял си да си мърморил
| ПР.НАКЛ., БЪД.ПРЕД.ВР., 2Л., ЕД.Ч., Ж.Р. = щяла си да си мърморила
| ПР.НАКЛ., БЪД.ПРЕД.ВР., 2Л., ЕД.Ч., СР.Р. = щяло си да си мърморило
| ПР.НАКЛ., БЪД.ПРЕД.ВР., 2Л., МН.Ч. = щели сте да сте мърморили
| ПР.НАКЛ., БЪД.ПРЕД.ВР., 3Л., ЕД.Ч., М.Р. = щял (е) да е мърморил
| ПР.НАКЛ., БЪД.ПРЕД.ВР., 3Л., ЕД.Ч., Ж.Р. = щяла (е) да е мърморила
| ПР.НАКЛ., БЪД.ПРЕД.ВР., 3Л., ЕД.Ч., СР.Р. = щяло (е) да е мърморило
| ПР.НАКЛ., БЪД.ПРЕД.ВР., 3Л., МН.Ч. = щели (са) да са мърморили
| УСЛОВНО НАКЛОНЕНИЕ, 1Л., ЕД.Ч., М.Р. = бих мърморил
| УСЛОВНО НАКЛОНЕНИЕ, 1Л., ЕД.Ч., Ж.Р. = бих мърморила
| УСЛОВНО НАКЛОНЕНИЕ, 1Л., ЕД.Ч., СР.Р. = бих мърморило
| УСЛОВНО НАКЛОНЕНИЕ, 1Л., МН.Ч. = бихме мърморили
| УСЛОВНО НАКЛОНЕНИЕ, 2Л., ЕД.Ч., М.Р. = би мърморил
| УСЛОВНО НАКЛОНЕНИЕ, 2Л., ЕД.Ч., Ж.Р. = би мърморила
| УСЛОВНО НАКЛОНЕНИЕ, 2Л., ЕД.Ч., СР.Р. = би мърморило
| УСЛОВНО НАКЛОНЕНИЕ, 2Л., МН.Ч. = бихте мърморили
| УСЛОВНО НАКЛОНЕНИЕ, 3Л., ЕД.Ч., М.Р. = би мърморил
| УСЛОВНО НАКЛОНЕНИЕ, 3Л., ЕД.Ч., Ж.Р. = би мърморила
| УСЛОВНО НАКЛОНЕНИЕ, 3Л., ЕД.Ч., СР.Р. = би мърморило
| УСЛОВНО НАКЛОНЕНИЕ, 3Л., МН.Ч. = биха мърморили
| ПОВЕЛИТЕЛНО НАКЛОНЕНИЕ, ЕД.Ч. = мър·мо·ри
| ПОВЕЛИТЕЛНО НАКЛОНЕНИЕ, МН.Ч. = мър·мо·ре·те
| МИН.СТРАД.ПРИЧ. М.Р. = мър·мо·рен
| МИН.СТРАД.ПРИЧ. М.Р. НЕПЪЛЕН ЧЛЕН = мър·мо·ре·ния
| МИН.СТРАД.ПРИЧ. М.Р. ПЪЛЕН ЧЛЕН = мър·мо·ре·ни·ят
| МИН.СТРАД.ПРИЧ. Ж.Р. = мър·мо·ре·на
| МИН.СТРАД.ПРИЧ. Ж.Р. ЧЛЕН = мър·мо·ре·на·та
| МИН.СТРАД.ПРИЧ. СР.Р. = мър·мо·ре·но
| МИН.СТРАД.ПРИЧ. СР.Р. ЧЛЕН = мър·мо·ре·но·то
| МИН.СТРАД.ПРИЧ. МН.Ч. = мър·мо·ре·ни
| МИН.СТРАД.ПРИЧ. МН.Ч. ЧЛЕН = мър·мо·ре·ни·те
| МИН.ДЕЯТ.СВ.ПРИЧ. М.Р. = мър·мо·рил
| МИН.ДЕЯТ.СВ.ПРИЧ. М.Р. НЕПЪЛЕН ЧЛЕН = мър·мо·ри·лия
| МИН.ДЕЯТ.СВ.ПРИЧ. М.Р. ПЪЛЕН ЧЛЕН = мър·мо·ри·ли·ят
| МИН.ДЕЯТ.СВ.ПРИЧ. Ж.Р. = мър·мо·ри·ла
| МИН.ДЕЯТ.СВ.ПРИЧ. Ж.Р. ЧЛЕН = мър·мо·ри·ла·та
| МИН.ДЕЯТ.СВ.ПРИЧ. СР.Р. = мър·мо·ри·ло
| МИН.ДЕЯТ.СВ.ПРИЧ. СР.Р. ЧЛЕН = мър·мо·ри·ло·то
| МИН.ДЕЯТ.СВ.ПРИЧ. МН.Ч. = мър·мо·ри·ли
| МИН.ДЕЯТ.СВ.ПРИЧ. МН.Ч. ЧЛЕН = мър·мо·ри·ли·те
| МИН.ДЕЯТ.НЕСВ.ПРИЧ. М.Р. = мър·мо·рел
| МИН.ДЕЯТ.НЕСВ.ПРИЧ. М.Р. НЕПЪЛЕН ЧЛЕН = мър·мо·ре·лия
| МИН.ДЕЯТ.НЕСВ.ПРИЧ. М.Р. ПЪЛЕН ЧЛЕН = мър·мо·ре·ли·ят
| МИН.ДЕЯТ.НЕСВ.ПРИЧ. Ж.Р. = мър·мо·ре·ла
| МИН.ДЕЯТ.НЕСВ.ПРИЧ. Ж.Р. ЧЛЕН = мър·мо·ре·ла·та
| МИН.ДЕЯТ.НЕСВ.ПРИЧ. СР.Р. = мър·мо·ре·ло
| МИН.ДЕЯТ.НЕСВ.ПРИЧ. СР.Р. ЧЛЕН = мър·мо·ре·ло·то
| МИН.ДЕЯТ.НЕСВ.ПРИЧ. МН.Ч. = мър·мо·ре·ли
| МИН.ДЕЯТ.НЕСВ.ПРИЧ. МН.Ч. ЧЛЕН = мър·мо·ре·ли·те
| СЕГ.ДЕЯТ.ПРИЧ. М.Р. = мър·мо·рещ
| СЕГ.ДЕЯТ.ПРИЧ. М.Р. НЕПЪЛЕН ЧЛЕН = мър·мо·ре·щия
| СЕГ.ДЕЯТ.ПРИЧ. М.Р. ПЪЛЕН ЧЛЕН = мър·мо·ре·щи·ят
| СЕГ.ДЕЯТ.ПРИЧ. Ж.Р. = мър·мо·ре·ща
| СЕГ.ДЕЯТ.ПРИЧ. Ж.Р. ЧЛЕН = мър·мо·ре·ща·та
| СЕГ.ДЕЯТ.ПРИЧ. СР.Р. = мър·мо·ре·що
| СЕГ.ДЕЯТ.ПРИЧ. СР.Р. ЧЛЕН = мър·мо·ре·що·то
| СЕГ.ДЕЯТ.ПРИЧ. МН.Ч. = мър·мо·ре·щи
| СЕГ.ДЕЯТ.ПРИЧ. МН.Ч. ЧЛЕН = мър·мо·ре·щи·те
| ДЕЕПРИЧАСТИЕ = мър·мо·рей·ки
| СКРИТИ ПРЕПРАТКИ = 
[[мърморя]],
[[мърмориш]],
[[мърмори]],
[[мърморим]],
[[мърморите]],
[[мърморят]],
[[мърморих]],
[[мърморихме]],
[[мърморихте]],
[[мърмориха]],
[[мърморех]],
[[мърмореше]],
[[мърморехме]],
[[мърморехте]],
[[мърмореха]],
[[мърморете]],
[[мърморил]],
[[мърморилия]],
[[мърморилият]],
[[мърморила]],
[[мърморилата]],
[[мърморило]],
[[мърморилото]],
[[мърморили]],
[[мърморилите]],
[[мърморел]],
[[мърморелия]],
[[мърморелият]],
[[мърморела]],
[[мърморелата]],
[[мърморело]],
[[мърморелото]],
[[мърморели]],
[[мърморелите]],
[[мърморен]],
[[мърморения]],
[[мърмореният]],
[[мърморена]],
[[мърморената]],
[[мърморено]],
[[мърмореното]],
[[мърморени]],
[[мърморените]],
[[мърморещ]],
[[мърморещия]],
[[мърморещият]],
[[мърмореща]],
[[мърморещата]],
[[мърморещо]],
[[мърморещото]],
[[мърморещи]],
[[мърморещите]],
[[мърморейки]],
[[мърморил съм]],
[[мърморила съм]],
[[мърморило съм]],
[[мърморили сме]],
[[мърморил си]],
[[мърморила си]],
[[мърморило си]],
[[мърморили сте]],
[[мърморил е]],
[[мърморила е]],
[[мърморило е]],
[[мърморили са]],
[[бях мърморил]],
[[бях мърморила]],
[[бях мърморило]],
[[бяхме мърморили]],
[[беше мърморил]],
[[беше мърморила]],
[[беше мърморило]],
[[бяхте мърморили]],
[[бяха мърморили]],
[[ще мърморя]],
[[ще мърморим]],
[[ще мърмориш]],
[[ще мърморите]],
[[ще мърмори]],
[[ще мърморят]],
[[ще съм мърморил]],
[[ще съм мърморила]],
[[ще съм мърморило]],
[[ще сме мърморили]],
[[ще си мърморил]],
[[ще си мърморила]],
[[ще си мърморило]],
[[ще сте мърморили]],
[[ще е мърморил]],
[[ще е мърморила]],
[[ще е мърморило]],
[[ще са мърморили]],
[[щях да мърморя]],
[[щяхме да мърморим]],
[[щеше да мърмориш]],
[[щяхте да мърморите]],
[[щеше да мърмори]],
[[щяха да мърморят]],
[[щях да съм мърморил]],
[[щях да съм мърморила]],
[[щях да съм мърморило]],
[[щяхме да сме мърморили]],
[[щеше да си мърморил]],
[[щеше да си мърморила]],
[[щеше да си мърморило]],
[[щяхте да сте мърморили]],
[[щеше да е мърморил]],
[[щеше да е мърморила]],
[[щеше да е мърморило]],
[[щяха да са мърморили]],
[[мърморел съм]],
[[мърморела съм]],
[[мърморело съм]],
[[мърморели сме]],
[[мърморел си]],
[[мърморела си]],
[[мърморело си]],
[[мърморели сте]],
[[мърморел е]],
[[мърморела е]],
[[мърморело е]],
[[мърморели са]],
[[бил съм мърморил]],
[[била съм мърморила]],
[[било съм мърморило]],
[[били сме мърморили]],
[[бил си мърморил]],
[[била си мърморила]],
[[било си мърморило]],
[[били сте мърморили]],
[[бил е мърморил]],
[[била е мърморила]],
[[било е мърморило]],
[[били са мърморили]],
[[щял съм да мърморя]],
[[щяла съм да мърморя]],
[[щяло съм да мърморя]],
[[щели сме да мърморим]],
[[щял си да мърмориш]],
[[щяла си да мърмориш]],
[[щяло си да мърмориш]],
[[щели сте да мърморите]],
[[щял да мърмори]],
[[щяла да мърмори]],
[[щяло да мърмори]],
[[щели да мърморят]],
[[щял е да мърмори]],
[[щяла е да мърмори]],
[[щяло е да мърмори]],
[[щели са да мърморят]],
[[щял съм да съм мърморил]],
[[щяла съм да съм мърморила]],
[[щяло съм да съм мърморило]],
[[щели сме да сме мърморили]],
[[щял си да си мърморил]],
[[щяла си да си мърморила]],
[[щяло си да си мърморило]],
[[щели сте да сте мърморили]],
[[щял да е мърморил]],
[[щяла да е мърморила]],
[[щяло да е мърморило]],
[[щели да са мърморили]],
[[щял е да е мърморил]],
[[щяла е да е мърморила]],
[[щяло е да е мърморило]],
[[щели са да са мърморили]],
[[бих мърморил]],
[[бих мърморила]],
[[бих мърморило]],
[[бихме мърморили]],
[[би мърморил]],
[[би мърморила]],
[[би мърморило]],
[[бихте мърморили]],
[[биха мърморили]],
}}</text>
      <sha1>oy77839e6ajwk98v77xwpbxpuc8tr3j</sha1>
    </revision>
  </page>
  <page>
    <title>Шаблон:Словоформи/мърсувам</title>
    <ns>10</ns>
    <id>518882</id>
    <revision>
      <id>550862</id>
      <timestamp>2005-05-11T05:17:39Z</timestamp>
      <contributor>
        <username>Bgbot</username>
        <id>83</id>
      </contributor>
      <comment>Борислав: Шаблон със словоформи</comment>
      <model>wikitext</model>
      <format>text/x-wiki</format>
      <text bytes="20590" xml:space="preserve">{{Шаблон:Словоформи/Глагол|
  ОСНОВНА ФОРМА = мърсувам
| СЕГ.ВР., 1Л., ЕД.Ч. = мър·су·вам
| СЕГ.ВР., 1Л., МН.Ч. = мър·су·ва·ме
| СЕГ.ВР., 2Л., ЕД.Ч. = мър·су·ваш
| СЕГ.ВР., 2Л., МН.Ч. = мър·су·ва·те
| СЕГ.ВР., 3Л., ЕД.Ч. = мър·су·ва
| СЕГ.ВР., 3Л., МН.Ч. = мър·су·ват
| МИН.СВ.ВР., 1Л., ЕД.Ч. = мър·су·вах
| МИН.СВ.ВР., 1Л., МН.Ч. = мър·су·вах·ме
| МИН.СВ.ВР., 2Л., ЕД.Ч. = мър·су·ва
| МИН.СВ.ВР., 2Л., МН.Ч. = мър·су·вах·те
| МИН.СВ.ВР., 3Л., ЕД.Ч. = мър·су·ва
| МИН.СВ.ВР., 3Л., МН.Ч. = мър·су·ва·ха
| МИН.НЕСВ.ВР., 1Л., ЕД.Ч. = мър·су·вах
| МИН.НЕСВ.ВР., 1Л., МН.Ч. = мър·су·вах·ме
| МИН.НЕСВ.ВР., 2Л., ЕД.Ч. = мър·су·ва·ше
| МИН.НЕСВ.ВР., 2Л., МН.Ч. = мър·су·вах·те
| МИН.НЕСВ.ВР., 3Л., ЕД.Ч. = мър·су·ва·ше
| МИН.НЕСВ.ВР., 3Л., МН.Ч. = мър·су·ва·ха
| МИН.НЕОПР.ВР., 1Л., ЕД.Ч., М.Р. = мърсувал съм
| МИН.НЕОПР.ВР., 1Л., ЕД.Ч., Ж.Р. = мърсувала съм
| МИН.НЕОПР.ВР., 1Л., ЕД.Ч., СР.Р. = мърсувало съм
| МИН.НЕОПР.ВР., 1Л., МН.Ч. = мърсували сме
| МИН.НЕОПР.ВР., 2Л., ЕД.Ч., М.Р. = мърсувал си
| МИН.НЕОПР.ВР., 2Л., ЕД.Ч., Ж.Р. = мърсувала си
| МИН.НЕОПР.ВР., 2Л., ЕД.Ч., СР.Р. = мърсувало си
| МИН.НЕОПР.ВР., 2Л., МН.Ч. = мърсували сте
| МИН.НЕОПР.ВР., 3Л., ЕД.Ч., М.Р. = мърсувал е
| МИН.НЕОПР.ВР., 3Л., ЕД.Ч., Ж.Р. = мърсувала е
| МИН.НЕОПР.ВР., 3Л., ЕД.Ч., СР.Р. = мърсувало е
| МИН.НЕОПР.ВР., 3Л., МН.Ч. = мърсували са
| МИН.ПРЕД.ВР., 1Л., ЕД.Ч., М.Р. = бях мърсувал
| МИН.ПРЕД.ВР., 1Л., ЕД.Ч., Ж.Р. = бях мърсувала
| МИН.ПРЕД.ВР., 1Л., ЕД.Ч., СР.Р. = бях мърсувало
| МИН.ПРЕД.ВР., 1Л., МН.Ч. = бяхме мърсували
| МИН.ПРЕД.ВР., 2Л., ЕД.Ч., М.Р. = беше мърсувал
| МИН.ПРЕД.ВР., 2Л., ЕД.Ч., Ж.Р. = беше мърсувала
| МИН.ПРЕД.ВР., 2Л., ЕД.Ч., СР.Р. = беше мърсувало
| МИН.ПРЕД.ВР., 2Л., МН.Ч. = бяхте мърсували
| МИН.ПРЕД.ВР., 3Л., ЕД.Ч., М.Р. = беше мърсувал
| МИН.ПРЕД.ВР., 3Л., ЕД.Ч., Ж.Р. = беше мърсувала
| МИН.ПРЕД.ВР., 3Л., ЕД.Ч., СР.Р. = беше мърсувало
| МИН.ПРЕД.ВР., 3Л., МН.Ч. = бяха мърсували
| БЪД.ВР., 1Л., ЕД.Ч. = ще мърсувам
| БЪД.ВР., 1Л., МН.Ч. = ще мърсуваме
| БЪД.ВР., 2Л., ЕД.Ч. = ще мърсуваш
| БЪД.ВР., 2Л., МН.Ч. = ще мърсувате
| БЪД.ВР., 3Л., ЕД.Ч. = ще мърсува
| БЪД.ВР., 3Л., МН.Ч. = ще мърсуват
| БЪД.ПРЕД.ВР., 1Л., ЕД.Ч., М.Р. = ще съм мърсувал
| БЪД.ПРЕД.ВР., 1Л., ЕД.Ч., Ж.Р. = ще съм мърсувала
| БЪД.ПРЕД.ВР., 1Л., ЕД.Ч., СР.Р. = ще съм мърсувало
| БЪД.ПРЕД.ВР., 1Л., МН.Ч. = ще сме мърсували
| БЪД.ПРЕД.ВР., 2Л., ЕД.Ч., М.Р. = ще си мърсувал
| БЪД.ПРЕД.ВР., 2Л., ЕД.Ч., Ж.Р. = ще си мърсувала
| БЪД.ПРЕД.ВР., 2Л., ЕД.Ч., СР.Р. = ще си мърсувало
| БЪД.ПРЕД.ВР., 2Л., МН.Ч. = ще сте мърсували
| БЪД.ПРЕД.ВР., 3Л., ЕД.Ч., М.Р. = ще е мърсувал
| БЪД.ПРЕД.ВР., 3Л., ЕД.Ч., Ж.Р. = ще е мърсувала
| БЪД.ПРЕД.ВР., 3Л., ЕД.Ч., СР.Р. = ще е мърсувало
| БЪД.ПРЕД.ВР., 3Л., МН.Ч. = ще са мърсували
| БЪД.ВР. В МИН., 1Л., ЕД.Ч. = щях да мърсувам
| БЪД.ВР. В МИН., 1Л., МН.Ч. = щяхме да мърсуваме
| БЪД.ВР. В МИН., 2Л., ЕД.Ч. = щеше да мърсуваш
| БЪД.ВР. В МИН., 2Л., МН.Ч. = щяхте да мърсувате
| БЪД.ВР. В МИН., 3Л., ЕД.Ч. = щеше да мърсува
| БЪД.ВР. В МИН., 3Л., МН.Ч. = щяха да мърсуват
| БЪД.ПРЕД.ВР. В МИН., 1Л., ЕД.Ч., М.Р. = щях да съм мърсувал
| БЪД.ПРЕД.ВР. В МИН., 1Л., ЕД.Ч., Ж.Р. = щях да съм мърсувала
| БЪД.ПРЕД.ВР. В МИН., 1Л., ЕД.Ч., СР.Р. = щях да съм мърсувало
| БЪД.ПРЕД.ВР. В МИН., 1Л., МН.Ч. = щяхме да сме мърсували
| БЪД.ПРЕД.ВР. В МИН., 2Л., ЕД.Ч., М.Р. = щеше да си мърсувал
| БЪД.ПРЕД.ВР. В МИН., 2Л., ЕД.Ч., Ж.Р. = щеше да си мърсувала
| БЪД.ПРЕД.ВР. В МИН., 2Л., ЕД.Ч., СР.Р. = щеше да си мърсувало
| БЪД.ПРЕД.ВР. В МИН., 2Л., МН.Ч. = щяхте да сте мърсували
| БЪД.ПРЕД.ВР. В МИН., 3Л., ЕД.Ч., М.Р. = щеше да е мърсувал
| БЪД.ПРЕД.ВР. В МИН., 3Л., ЕД.Ч., Ж.Р. = щеше да е мърсувала
| БЪД.ПРЕД.ВР. В МИН., 3Л., ЕД.Ч., СР.Р. = щеше да е мърсувало
| БЪД.ПРЕД.ВР. В МИН., 3Л., МН.Ч. = щяха да са мърсували
| ПР.НАКЛ., СЕГ.ВР., 1Л., ЕД.Ч., М.Р. = мърсувал съм
| ПР.НАКЛ., СЕГ.ВР., 1Л., ЕД.Ч., Ж.Р. = мърсувала съм
| ПР.НАКЛ., СЕГ.ВР., 1Л., ЕД.Ч., СР.Р. = мърсувало съм
| ПР.НАКЛ., СЕГ.ВР., 1Л., МН.Ч. = мърсували сме
| ПР.НАКЛ., СЕГ.ВР., 2Л., ЕД.Ч., М.Р. = мърсувал си
| ПР.НАКЛ., СЕГ.ВР., 2Л., ЕД.Ч., Ж.Р. = мърсувала си
| ПР.НАКЛ., СЕГ.ВР., 2Л., ЕД.Ч., СР.Р. = мърсувало си
| ПР.НАКЛ., СЕГ.ВР., 2Л., МН.Ч. = мърсували сте
| ПР.НАКЛ., СЕГ.ВР., 3Л., ЕД.Ч., М.Р. = мърсувал (е)
| ПР.НАКЛ., СЕГ.ВР., 3Л., ЕД.Ч., Ж.Р. = мърсувала (е)
| ПР.НАКЛ., СЕГ.ВР., 3Л., ЕД.Ч., СР.Р. = мърсувало (е)
| ПР.НАКЛ., СЕГ.ВР., 3Л., МН.Ч. = мърсували (са)
| ПР.НАКЛ., МИН.СВ.ВР., 1Л., ЕД.Ч., М.Р. = мърсувал съм
| ПР.НАКЛ., МИН.СВ.ВР., 1Л., ЕД.Ч., Ж.Р. = мърсувала съм
| ПР.НАКЛ., МИН.СВ.ВР., 1Л., ЕД.Ч., СР.Р. = мърсувало съм
| ПР.НАКЛ., МИН.СВ.ВР., 1Л., МН.Ч. = мърсували сме
| ПР.НАКЛ., МИН.СВ.ВР., 2Л., ЕД.Ч., М.Р. = мърсувал си
| ПР.НАКЛ., МИН.СВ.ВР., 2Л., ЕД.Ч., Ж.Р. = мърсувала си
| ПР.НАКЛ., МИН.СВ.ВР., 2Л., ЕД.Ч., СР.Р. = мърсувало си
| ПР.НАКЛ., МИН.СВ.ВР., 2Л., МН.Ч. = мърсували сте
| ПР.НАКЛ., МИН.СВ.ВР., 3Л., ЕД.Ч., М.Р. = мърсувал (е)
| ПР.НАКЛ., МИН.СВ.ВР., 3Л., ЕД.Ч., Ж.Р. = мърсувала (е)
| ПР.НАКЛ., МИН.СВ.ВР., 3Л., ЕД.Ч., СР.Р. = мърсувало (е)
| ПР.НАКЛ., МИН.СВ.ВР., 3Л., МН.Ч. = мърсували (са)
| ПР.НАКЛ., МИН.НЕОПР.ВР., 1Л., ЕД.Ч., М.Р. = бил съм мърсувал
| ПР.НАКЛ., МИН.НЕОПР.ВР., 1Л., ЕД.Ч., Ж.Р. = била съм мърсувала
| ПР.НАКЛ., МИН.НЕОПР.ВР., 1Л., ЕД.Ч., СР.Р. = било съм мърсувало
| ПР.НАКЛ., МИН.НЕОПР.ВР., 1Л., МН.Ч. = били сме мърсували
| ПР.НАКЛ., МИН.НЕОПР.ВР., 2Л., ЕД.Ч., М.Р. = бил си мърсувал
| ПР.НАКЛ., МИН.НЕОПР.ВР., 2Л., ЕД.Ч., Ж.Р. = била си мърсувала
| ПР.НАКЛ., МИН.НЕОПР.ВР., 2Л., ЕД.Ч., СР.Р. = било си мърсувало
| ПР.НАКЛ., МИН.НЕОПР.ВР., 2Л., МН.Ч. = били сте мърсували
| ПР.НАКЛ., МИН.НЕОПР.ВР., 3Л., ЕД.Ч., М.Р. = бил (е) мърсувал
| ПР.НАКЛ., МИН.НЕОПР.ВР., 3Л., ЕД.Ч., Ж.Р. = била (е) мърсувала
| ПР.НАКЛ., МИН.НЕОПР.ВР., 3Л., ЕД.Ч., СР.Р. = било (е) мърсувало
| ПР.НАКЛ., МИН.НЕОПР.ВР., 3Л., МН.Ч. = били (са) мърсували
| ПР.НАКЛ., БЪД.ВР., 1Л., ЕД.Ч., М.Р. = щял съм да мърсувам
| ПР.НАКЛ., БЪД.ВР., 1Л., ЕД.Ч., Ж.Р. = щяла съм да мърсувам
| ПР.НАКЛ., БЪД.ВР., 1Л., ЕД.Ч., СР.Р. = щяло съм да мърсувам
| ПР.НАКЛ., БЪД.ВР., 1Л., МН.Ч. = щели сме да мърсуваме
| ПР.НАКЛ., БЪД.ВР., 2Л., ЕД.Ч., М.Р. = щял си да мърсуваш
| ПР.НАКЛ., БЪД.ВР., 2Л., ЕД.Ч., Ж.Р. = щяла си да мърсуваш
| ПР.НАКЛ., БЪД.ВР., 2Л., ЕД.Ч., СР.Р. = щяло си да мърсуваш
| ПР.НАКЛ., БЪД.ВР., 2Л., МН.Ч. = щели сте да мърсувате
| ПР.НАКЛ., БЪД.ВР., 3Л., ЕД.Ч., М.Р. = щял (е) да мърсува
| ПР.НАКЛ., БЪД.ВР., 3Л., ЕД.Ч., Ж.Р. = щяла (е) да мърсува
| ПР.НАКЛ., БЪД.ВР., 3Л., ЕД.Ч., СР.Р. = щяло (е) да мърсува
| ПР.НАКЛ., БЪД.ВР., 3Л., МН.Ч. = щели (са) да мърсуват
| ПР.НАКЛ., БЪД.ПРЕД.ВР., 1Л., ЕД.Ч., М.Р. = щял съм да съм мърсувал
| ПР.НАКЛ., БЪД.ПРЕД.ВР., 1Л., ЕД.Ч., Ж.Р. = щяла съм да съм мърсувала
| ПР.НАКЛ., БЪД.ПРЕД.ВР., 1Л., ЕД.Ч., СР.Р. = щяло съм да съм мърсувало
| ПР.НАКЛ., БЪД.ПРЕД.ВР., 1Л., МН.Ч. = щели сме да сме мърсували
| ПР.НАКЛ., БЪД.ПРЕД.ВР., 2Л., ЕД.Ч., М.Р. = щял си да си мърсувал
| ПР.НАКЛ., БЪД.ПРЕД.ВР., 2Л., ЕД.Ч., Ж.Р. = щяла си да си мърсувала
| ПР.НАКЛ., БЪД.ПРЕД.ВР., 2Л., ЕД.Ч., СР.Р. = щяло си да си мърсувало
| ПР.НАКЛ., БЪД.ПРЕД.ВР., 2Л., МН.Ч. = щели сте да сте мърсували
| ПР.НАКЛ., БЪД.ПРЕД.ВР., 3Л., ЕД.Ч., М.Р. = щял (е) да е мърсувал
| ПР.НАКЛ., БЪД.ПРЕД.ВР., 3Л., ЕД.Ч., Ж.Р. = щяла (е) да е мърсувала
| ПР.НАКЛ., БЪД.ПРЕД.ВР., 3Л., ЕД.Ч., СР.Р. = щяло (е) да е мърсувало
| ПР.НАКЛ., БЪД.ПРЕД.ВР., 3Л., МН.Ч. = щели (са) да са мърсували
| УСЛОВНО НАКЛОНЕНИЕ, 1Л., ЕД.Ч., М.Р. = бих мърсувал
| УСЛОВНО НАКЛОНЕНИЕ, 1Л., ЕД.Ч., Ж.Р. = бих мърсувала
| УСЛОВНО НАКЛОНЕНИЕ, 1Л., ЕД.Ч., СР.Р. = бих мърсувало
| УСЛОВНО НАКЛОНЕНИЕ, 1Л., МН.Ч. = бихме мърсували
| УСЛОВНО НАКЛОНЕНИЕ, 2Л., ЕД.Ч., М.Р. = би мърсувал
| УСЛОВНО НАКЛОНЕНИЕ, 2Л., ЕД.Ч., Ж.Р. = би мърсувала
| УСЛОВНО НАКЛОНЕНИЕ, 2Л., ЕД.Ч., СР.Р. = би мърсувало
| УСЛОВНО НАКЛОНЕНИЕ, 2Л., МН.Ч. = бихте мърсували
| УСЛОВНО НАКЛОНЕНИЕ, 3Л., ЕД.Ч., М.Р. = би мърсувал
| УСЛОВНО НАКЛОНЕНИЕ, 3Л., ЕД.Ч., Ж.Р. = би мърсувала
| УСЛОВНО НАКЛОНЕНИЕ, 3Л., ЕД.Ч., СР.Р. = би мърсувало
| УСЛОВНО НАКЛОНЕНИЕ, 3Л., МН.Ч. = биха мърсували
| ПОВЕЛИТЕЛНО НАКЛОНЕНИЕ, ЕД.Ч. = мър·су·вай
| ПОВЕЛИТЕЛНО НАКЛОНЕНИЕ, МН.Ч. = мър·су·вай·те
| МИН.СТРАД.ПРИЧ. М.Р. = мър·су·ван
| МИН.СТРАД.ПРИЧ. М.Р. НЕПЪЛЕН ЧЛЕН = мър·су·ва·ния
| МИН.СТРАД.ПРИЧ. М.Р. ПЪЛЕН ЧЛЕН = мър·су·ва·ни·ят
| МИН.СТРАД.ПРИЧ. Ж.Р. = мър·су·ва·на
| МИН.СТРАД.ПРИЧ. Ж.Р. ЧЛЕН = мър·су·ва·на·та
| МИН.СТРАД.ПРИЧ. СР.Р. = мър·су·ва·но
| МИН.СТРАД.ПРИЧ. СР.Р. ЧЛЕН = мър·су·ва·но·то
| МИН.СТРАД.ПРИЧ. МН.Ч. = мър·су·ва·ни
| МИН.СТРАД.ПРИЧ. МН.Ч. ЧЛЕН = мър·су·ва·ни·те
| МИН.ДЕЯТ.СВ.ПРИЧ. М.Р. = мър·су·вал
| МИН.ДЕЯТ.СВ.ПРИЧ. М.Р. НЕПЪЛЕН ЧЛЕН = мър·су·ва·лия
| МИН.ДЕЯТ.СВ.ПРИЧ. М.Р. ПЪЛЕН ЧЛЕН = мър·су·ва·ли·ят
| МИН.ДЕЯТ.СВ.ПРИЧ. Ж.Р. = мър·су·ва·ла
| МИН.ДЕЯТ.СВ.ПРИЧ. Ж.Р. ЧЛЕН = мър·су·ва·ла·та
| МИН.ДЕЯТ.СВ.ПРИЧ. СР.Р. = мър·су·ва·ло
| МИН.ДЕЯТ.СВ.ПРИЧ. СР.Р. ЧЛЕН = мър·су·ва·ло·то
| МИН.ДЕЯТ.СВ.ПРИЧ. МН.Ч. = мър·су·ва·ли
| МИН.ДЕЯТ.СВ.ПРИЧ. МН.Ч. ЧЛЕН = мър·су·ва·ли·те
| МИН.ДЕЯТ.НЕСВ.ПРИЧ. М.Р. = мър·су·вал
| МИН.ДЕЯТ.НЕСВ.ПРИЧ. М.Р. НЕПЪЛЕН ЧЛЕН = мър·су·ва·лия
| МИН.ДЕЯТ.НЕСВ.ПРИЧ. М.Р. ПЪЛЕН ЧЛЕН = мър·су·ва·ли·ят
| МИН.ДЕЯТ.НЕСВ.ПРИЧ. Ж.Р. = мър·су·ва·ла
| МИН.ДЕЯТ.НЕСВ.ПРИЧ. Ж.Р. ЧЛЕН = мър·су·ва·ла·та
| МИН.ДЕЯТ.НЕСВ.ПРИЧ. СР.Р. = мър·су·ва·ло
| МИН.ДЕЯТ.НЕСВ.ПРИЧ. СР.Р. ЧЛЕН = мър·су·ва·ло·то
| МИН.ДЕЯТ.НЕСВ.ПРИЧ. МН.Ч. = мър·су·ва·ли
| МИН.ДЕЯТ.НЕСВ.ПРИЧ. МН.Ч. ЧЛЕН = мър·су·ва·ли·те
| СЕГ.ДЕЯТ.ПРИЧ. М.Р. = мър·су·ващ
| СЕГ.ДЕЯТ.ПРИЧ. М.Р. НЕПЪЛЕН ЧЛЕН = мър·су·ва·щия
| СЕГ.ДЕЯТ.ПРИЧ. М.Р. ПЪЛЕН ЧЛЕН = мър·су·ва·щи·ят
| СЕГ.ДЕЯТ.ПРИЧ. Ж.Р. = мър·су·ва·ща
| СЕГ.ДЕЯТ.ПРИЧ. Ж.Р. ЧЛЕН = мър·су·ва·ща·та
| СЕГ.ДЕЯТ.ПРИЧ. СР.Р. = мър·су·ва·що
| СЕГ.ДЕЯТ.ПРИЧ. СР.Р. ЧЛЕН = мър·су·ва·що·то
| СЕГ.ДЕЯТ.ПРИЧ. МН.Ч. = мър·су·ва·щи
| СЕГ.ДЕЯТ.ПРИЧ. МН.Ч. ЧЛЕН = мър·су·ва·щи·те
| ДЕЕПРИЧАСТИЕ = мър·су·вай·ки
| СКРИТИ ПРЕПРАТКИ = 
[[мърсувам]],
[[мърсуваш]],
[[мърсува]],
[[мърсуваме]],
[[мърсувате]],
[[мърсуват]],
[[мърсувах]],
[[мърсувахме]],
[[мърсувахте]],
[[мърсуваха]],
[[мърсуваше]],
[[мърсувай]],
[[мърсувайте]],
[[мърсувал]],
[[мърсувалия]],
[[мърсувалият]],
[[мърсувала]],
[[мърсувалата]],
[[мърсувало]],
[[мърсувалото]],
[[мърсували]],
[[мърсувалите]],
[[мърсуван]],
[[мърсувания]],
[[мърсуваният]],
[[мърсувана]],
[[мърсуваната]],
[[мърсувано]],
[[мърсуваното]],
[[мърсувани]],
[[мърсуваните]],
[[мърсуващ]],
[[мърсуващия]],
[[мърсуващият]],
[[мърсуваща]],
[[мърсуващата]],
[[мърсуващо]],
[[мърсуващото]],
[[мърсуващи]],
[[мърсуващите]],
[[мърсувайки]],
[[мърсувал съм]],
[[мърсувала съм]],
[[мърсувало съм]],
[[мърсували сме]],
[[мърсувал си]],
[[мърсувала си]],
[[мърсувало си]],
[[мърсували сте]],
[[мърсувал е]],
[[мърсувала е]],
[[мърсувало е]],
[[мърсували са]],
[[бях мърсувал]],
[[бях мърсувала]],
[[бях мърсувало]],
[[бяхме мърсували]],
[[беше мърсувал]],
[[беше мърсувала]],
[[беше мърсувало]],
[[бяхте мърсували]],
[[бяха мърсували]],
[[ще мърсувам]],
[[ще мърсуваме]],
[[ще мърсуваш]],
[[ще мърсувате]],
[[ще мърсува]],
[[ще мърсуват]],
[[ще съм мърсувал]],
[[ще съм мърсувала]],
[[ще съм мърсувало]],
[[ще сме мърсували]],
[[ще си мърсувал]],
[[ще си мърсувала]],
[[ще си мърсувало]],
[[ще сте мърсували]],
[[ще е мърсувал]],
[[ще е мърсувала]],
[[ще е мърсувало]],
[[ще са мърсували]],
[[щях да мърсувам]],
[[щяхме да мърсуваме]],
[[щеше да мърсуваш]],
[[щяхте да мърсувате]],
[[щеше да мърсува]],
[[щяха да мърсуват]],
[[щях да съм мърсувал]],
[[щях да съм мърсувала]],
[[щях да съм мърсувало]],
[[щяхме да сме мърсували]],
[[щеше да си мърсувал]],
[[щеше да си мърсувала]],
[[щеше да си мърсувало]],
[[щяхте да сте мърсували]],
[[щеше да е мърсувал]],
[[щеше да е мърсувала]],
[[щеше да е мърсувало]],
[[щяха да са мърсували]],
[[бил съм мърсувал]],
[[била съм мърсувала]],
[[било съм мърсувало]],
[[били сме мърсували]],
[[бил си мърсувал]],
[[била си мърсувала]],
[[било си мърсувало]],
[[били сте мърсували]],
[[бил е мърсувал]],
[[била е мърсувала]],
[[било е мърсувало]],
[[били са мърсували]],
[[щял съм да мърсувам]],
[[щяла съм да мърсувам]],
[[щяло съм да мърсувам]],
[[щели сме да мърсуваме]],
[[щял си да мърсуваш]],
[[щяла си да мърсуваш]],
[[щяло си да мърсуваш]],
[[щели сте да мърсувате]],
[[щял да мърсува]],
[[щяла да мърсува]],
[[щяло да мърсува]],
[[щели да мърсуват]],
[[щял е да мърсува]],
[[щяла е да мърсува]],
[[щяло е да мърсува]],
[[щели са да мърсуват]],
[[щял съм да съм мърсувал]],
[[щяла съм да съм мърсувала]],
[[щяло съм да съм мърсувало]],
[[щели сме да сме мърсували]],
[[щял си да си мърсувал]],
[[щяла си да си мърсувала]],
[[щяло си да си мърсувало]],
[[щели сте да сте мърсували]],
[[щял да е мърсувал]],
[[щяла да е мърсувала]],
[[щяло да е мърсувало]],
[[щели да са мърсували]],
[[щял е да е мърсувал]],
[[щяла е да е мърсувала]],
[[щяло е да е мърсувало]],
[[щели са да са мърсували]],
[[бих мърсувал]],
[[бих мърсувала]],
[[бих мърсувало]],
[[бихме мърсували]],
[[би мърсувал]],
[[би мърсувала]],
[[би мърсувало]],
[[бихте мърсували]],
[[биха мърсували]],
}}</text>
      <sha1>inzlcw14zrhasp8iezuokmdagawpxru</sha1>
    </revision>
  </page>
  <page>
    <title>Шаблон:Словоформи/мърся</title>
    <ns>10</ns>
    <id>450757</id>
    <revision>
      <id>482739</id>
      <timestamp>2005-05-07T21:18:11Z</timestamp>
      <contributor>
        <username>Bgbot</username>
        <id>83</id>
      </contributor>
      <comment>Борислав: Шаблон със словоформи</comment>
      <model>wikitext</model>
      <format>text/x-wiki</format>
      <text bytes="19620" xml:space="preserve">{{Шаблон:Словоформи/Глагол|
  ОСНОВНА ФОРМА = мърся
| СЕГ.ВР., 1Л., ЕД.Ч. = мър·ся
| СЕГ.ВР., 1Л., МН.Ч. = мър·сим
| СЕГ.ВР., 2Л., ЕД.Ч. = мър·сиш
| СЕГ.ВР., 2Л., МН.Ч. = мър·си·те
| СЕГ.ВР., 3Л., ЕД.Ч. = мър·си
| СЕГ.ВР., 3Л., МН.Ч. = мър·сят
| МИН.СВ.ВР., 1Л., ЕД.Ч. = мър·сих
| МИН.СВ.ВР., 1Л., МН.Ч. = мър·сих·ме
| МИН.СВ.ВР., 2Л., ЕД.Ч. = мър·си
| МИН.СВ.ВР., 2Л., МН.Ч. = мър·сих·те
| МИН.СВ.ВР., 3Л., ЕД.Ч. = мър·си
| МИН.СВ.ВР., 3Л., МН.Ч. = мър·си·ха
| МИН.НЕСВ.ВР., 1Л., ЕД.Ч. = мър·сях
| МИН.НЕСВ.ВР., 1Л., МН.Ч. = мър·сях·ме
| МИН.НЕСВ.ВР., 2Л., ЕД.Ч. = мър·се·ше
| МИН.НЕСВ.ВР., 2Л., МН.Ч. = мър·сях·те
| МИН.НЕСВ.ВР., 3Л., ЕД.Ч. = мър·се·ше
| МИН.НЕСВ.ВР., 3Л., МН.Ч. = мър·ся·ха
| МИН.НЕОПР.ВР., 1Л., ЕД.Ч., М.Р. = мърсил съм
| МИН.НЕОПР.ВР., 1Л., ЕД.Ч., Ж.Р. = мърсила съм
| МИН.НЕОПР.ВР., 1Л., ЕД.Ч., СР.Р. = мърсило съм
| МИН.НЕОПР.ВР., 1Л., МН.Ч. = мърсили сме
| МИН.НЕОПР.ВР., 2Л., ЕД.Ч., М.Р. = мърсил си
| МИН.НЕОПР.ВР., 2Л., ЕД.Ч., Ж.Р. = мърсила си
| МИН.НЕОПР.ВР., 2Л., ЕД.Ч., СР.Р. = мърсило си
| МИН.НЕОПР.ВР., 2Л., МН.Ч. = мърсили сте
| МИН.НЕОПР.ВР., 3Л., ЕД.Ч., М.Р. = мърсил е
| МИН.НЕОПР.ВР., 3Л., ЕД.Ч., Ж.Р. = мърсила е
| МИН.НЕОПР.ВР., 3Л., ЕД.Ч., СР.Р. = мърсило е
| МИН.НЕОПР.ВР., 3Л., МН.Ч. = мърсили са
| МИН.ПРЕД.ВР., 1Л., ЕД.Ч., М.Р. = бях мърсил
| МИН.ПРЕД.ВР., 1Л., ЕД.Ч., Ж.Р. = бях мърсила
| МИН.ПРЕД.ВР., 1Л., ЕД.Ч., СР.Р. = бях мърсило
| МИН.ПРЕД.ВР., 1Л., МН.Ч. = бяхме мърсили
| МИН.ПРЕД.ВР., 2Л., ЕД.Ч., М.Р. = беше мърсил
| МИН.ПРЕД.ВР., 2Л., ЕД.Ч., Ж.Р. = беше мърсила
| МИН.ПРЕД.ВР., 2Л., ЕД.Ч., СР.Р. = беше мърсило
| МИН.ПРЕД.ВР., 2Л., МН.Ч. = бяхте мърсили
| МИН.ПРЕД.ВР., 3Л., ЕД.Ч., М.Р. = беше мърсил
| МИН.ПРЕД.ВР., 3Л., ЕД.Ч., Ж.Р. = беше мърсила
| МИН.ПРЕД.ВР., 3Л., ЕД.Ч., СР.Р. = беше мърсило
| МИН.ПРЕД.ВР., 3Л., МН.Ч. = бяха мърсили
| БЪД.ВР., 1Л., ЕД.Ч. = ще мърся
| БЪД.ВР., 1Л., МН.Ч. = ще мърсим
| БЪД.ВР., 2Л., ЕД.Ч. = ще мърсиш
| БЪД.ВР., 2Л., МН.Ч. = ще мърсите
| БЪД.ВР., 3Л., ЕД.Ч. = ще мърси
| БЪД.ВР., 3Л., МН.Ч. = ще мърсят
| БЪД.ПРЕД.ВР., 1Л., ЕД.Ч., М.Р. = ще съм мърсил
| БЪД.ПРЕД.ВР., 1Л., ЕД.Ч., Ж.Р. = ще съм мърсила
| БЪД.ПРЕД.ВР., 1Л., ЕД.Ч., СР.Р. = ще съм мърсило
| БЪД.ПРЕД.ВР., 1Л., МН.Ч. = ще сме мърсили
| БЪД.ПРЕД.ВР., 2Л., ЕД.Ч., М.Р. = ще си мърсил
| БЪД.ПРЕД.ВР., 2Л., ЕД.Ч., Ж.Р. = ще си мърсила
| БЪД.ПРЕД.ВР., 2Л., ЕД.Ч., СР.Р. = ще си мърсило
| БЪД.ПРЕД.ВР., 2Л., МН.Ч. = ще сте мърсили
| БЪД.ПРЕД.ВР., 3Л., ЕД.Ч., М.Р. = ще е мърсил
| БЪД.ПРЕД.ВР., 3Л., ЕД.Ч., Ж.Р. = ще е мърсила
| БЪД.ПРЕД.ВР., 3Л., ЕД.Ч., СР.Р. = ще е мърсило
| БЪД.ПРЕД.ВР., 3Л., МН.Ч. = ще са мърсили
| БЪД.ВР. В МИН., 1Л., ЕД.Ч. = щях да мърся
| БЪД.ВР. В МИН., 1Л., МН.Ч. = щяхме да мърсим
| БЪД.ВР. В МИН., 2Л., ЕД.Ч. = щеше да мърсиш
| БЪД.ВР. В МИН., 2Л., МН.Ч. = щяхте да мърсите
| БЪД.ВР. В МИН., 3Л., ЕД.Ч. = щеше да мърси
| БЪД.ВР. В МИН., 3Л., МН.Ч. = щяха да мърсят
| БЪД.ПРЕД.ВР. В МИН., 1Л., ЕД.Ч., М.Р. = щях да съм мърсил
| БЪД.ПРЕД.ВР. В МИН., 1Л., ЕД.Ч., Ж.Р. = щях да съм мърсила
| БЪД.ПРЕД.ВР. В МИН., 1Л., ЕД.Ч., СР.Р. = щях да съм мърсило
| БЪД.ПРЕД.ВР. В МИН., 1Л., МН.Ч. = щяхме да сме мърсили
| БЪД.ПРЕД.ВР. В МИН., 2Л., ЕД.Ч., М.Р. = щеше да си мърсил
| БЪД.ПРЕД.ВР. В МИН., 2Л., ЕД.Ч., Ж.Р. = щеше да си мърсила
| БЪД.ПРЕД.ВР. В МИН., 2Л., ЕД.Ч., СР.Р. = щеше да си мърсило
| БЪД.ПРЕД.ВР. В МИН., 2Л., МН.Ч. = щяхте да сте мърсили
| БЪД.ПРЕД.ВР. В МИН., 3Л., ЕД.Ч., М.Р. = щеше да е мърсил
| БЪД.ПРЕД.ВР. В МИН., 3Л., ЕД.Ч., Ж.Р. = щеше да е мърсила
| БЪД.ПРЕД.ВР. В МИН., 3Л., ЕД.Ч., СР.Р. = щеше да е мърсило
| БЪД.ПРЕД.ВР. В МИН., 3Л., МН.Ч. = щяха да са мърсили
| ПР.НАКЛ., СЕГ.ВР., 1Л., ЕД.Ч., М.Р. = мърсял съм
| ПР.НАКЛ., СЕГ.ВР., 1Л., ЕД.Ч., Ж.Р. = мърсяла съм
| ПР.НАКЛ., СЕГ.ВР., 1Л., ЕД.Ч., СР.Р. = мърсяло съм
| ПР.НАКЛ., СЕГ.ВР., 1Л., МН.Ч. = мърсели сме
| ПР.НАКЛ., СЕГ.ВР., 2Л., ЕД.Ч., М.Р. = мърсял си
| ПР.НАКЛ., СЕГ.ВР., 2Л., ЕД.Ч., Ж.Р. = мърсяла си
| ПР.НАКЛ., СЕГ.ВР., 2Л., ЕД.Ч., СР.Р. = мърсяло си
| ПР.НАКЛ., СЕГ.ВР., 2Л., МН.Ч. = мърсели сте
| ПР.НАКЛ., СЕГ.ВР., 3Л., ЕД.Ч., М.Р. = мърсял (е)
| ПР.НАКЛ., СЕГ.ВР., 3Л., ЕД.Ч., Ж.Р. = мърсяла (е)
| ПР.НАКЛ., СЕГ.ВР., 3Л., ЕД.Ч., СР.Р. = мърсяло (е)
| ПР.НАКЛ., СЕГ.ВР., 3Л., МН.Ч. = мърсели (са)
| ПР.НАКЛ., МИН.СВ.ВР., 1Л., ЕД.Ч., М.Р. = мърсил съм
| ПР.НАКЛ., МИН.СВ.ВР., 1Л., ЕД.Ч., Ж.Р. = мърсила съм
| ПР.НАКЛ., МИН.СВ.ВР., 1Л., ЕД.Ч., СР.Р. = мърсило съм
| ПР.НАКЛ., МИН.СВ.ВР., 1Л., МН.Ч. = мърсили сме
| ПР.НАКЛ., МИН.СВ.ВР., 2Л., ЕД.Ч., М.Р. = мърсил си
| ПР.НАКЛ., МИН.СВ.ВР., 2Л., ЕД.Ч., Ж.Р. = мърсила си
| ПР.НАКЛ., МИН.СВ.ВР., 2Л., ЕД.Ч., СР.Р. = мърсило си
| ПР.НАКЛ., МИН.СВ.ВР., 2Л., МН.Ч. = мърсили сте
| ПР.НАКЛ., МИН.СВ.ВР., 3Л., ЕД.Ч., М.Р. = мърсил (е)
| ПР.НАКЛ., МИН.СВ.ВР., 3Л., ЕД.Ч., Ж.Р. = мърсила (е)
| ПР.НАКЛ., МИН.СВ.ВР., 3Л., ЕД.Ч., СР.Р. = мърсило (е)
| ПР.НАКЛ., МИН.СВ.ВР., 3Л., МН.Ч. = мърсили (са)
| ПР.НАКЛ., МИН.НЕОПР.ВР., 1Л., ЕД.Ч., М.Р. = бил съм мърсил
| ПР.НАКЛ., МИН.НЕОПР.ВР., 1Л., ЕД.Ч., Ж.Р. = била съм мърсила
| ПР.НАКЛ., МИН.НЕОПР.ВР., 1Л., ЕД.Ч., СР.Р. = било съм мърсило
| ПР.НАКЛ., МИН.НЕОПР.ВР., 1Л., МН.Ч. = били сме мърсили
| ПР.НАКЛ., МИН.НЕОПР.ВР., 2Л., ЕД.Ч., М.Р. = бил си мърсил
| ПР.НАКЛ., МИН.НЕОПР.ВР., 2Л., ЕД.Ч., Ж.Р. = била си мърсила
| ПР.НАКЛ., МИН.НЕОПР.ВР., 2Л., ЕД.Ч., СР.Р. = било си мърсило
| ПР.НАКЛ., МИН.НЕОПР.ВР., 2Л., МН.Ч. = били сте мърсили
| ПР.НАКЛ., МИН.НЕОПР.ВР., 3Л., ЕД.Ч., М.Р. = бил (е) мърсил
| ПР.НАКЛ., МИН.НЕОПР.ВР., 3Л., ЕД.Ч., Ж.Р. = била (е) мърсила
| ПР.НАКЛ., МИН.НЕОПР.ВР., 3Л., ЕД.Ч., СР.Р. = било (е) мърсило
| ПР.НАКЛ., МИН.НЕОПР.ВР., 3Л., МН.Ч. = били (са) мърсили
| ПР.НАКЛ., БЪД.ВР., 1Л., ЕД.Ч., М.Р. = щял съм да мърся
| ПР.НАКЛ., БЪД.ВР., 1Л., ЕД.Ч., Ж.Р. = щяла съм да мърся
| ПР.НАКЛ., БЪД.ВР., 1Л., ЕД.Ч., СР.Р. = щяло съм да мърся
| ПР.НАКЛ., БЪД.ВР., 1Л., МН.Ч. = щели сме да мърсим
| ПР.НАКЛ., БЪД.ВР., 2Л., ЕД.Ч., М.Р. = щял си да мърсиш
| ПР.НАКЛ., БЪД.ВР., 2Л., ЕД.Ч., Ж.Р. = щяла си да мърсиш
| ПР.НАКЛ., БЪД.ВР., 2Л., ЕД.Ч., СР.Р. = щяло си да мърсиш
| ПР.НАКЛ., БЪД.ВР., 2Л., МН.Ч. = щели сте да мърсите
| ПР.НАКЛ., БЪД.ВР., 3Л., ЕД.Ч., М.Р. = щял (е) да мърси
| ПР.НАКЛ., БЪД.ВР., 3Л., ЕД.Ч., Ж.Р. = щяла (е) да мърси
| ПР.НАКЛ., БЪД.ВР., 3Л., ЕД.Ч., СР.Р. = щяло (е) да мърси
| ПР.НАКЛ., БЪД.ВР., 3Л., МН.Ч. = щели (са) да мърсят
| ПР.НАКЛ., БЪД.ПРЕД.ВР., 1Л., ЕД.Ч., М.Р. = щял съм да съм мърсил
| ПР.НАКЛ., БЪД.ПРЕД.ВР., 1Л., ЕД.Ч., Ж.Р. = щяла съм да съм мърсила
| ПР.НАКЛ., БЪД.ПРЕД.ВР., 1Л., ЕД.Ч., СР.Р. = щяло съм да съм мърсило
| ПР.НАКЛ., БЪД.ПРЕД.ВР., 1Л., МН.Ч. = щели сме да сме мърсили
| ПР.НАКЛ., БЪД.ПРЕД.ВР., 2Л., ЕД.Ч., М.Р. = щял си да си мърсил
| ПР.НАКЛ., БЪД.ПРЕД.ВР., 2Л., ЕД.Ч., Ж.Р. = щяла си да си мърсила
| ПР.НАКЛ., БЪД.ПРЕД.ВР., 2Л., ЕД.Ч., СР.Р. = щяло си да си мърсило
| ПР.НАКЛ., БЪД.ПРЕД.ВР., 2Л., МН.Ч. = щели сте да сте мърсили
| ПР.НАКЛ., БЪД.ПРЕД.ВР., 3Л., ЕД.Ч., М.Р. = щял (е) да е мърсил
| ПР.НАКЛ., БЪД.ПРЕД.ВР., 3Л., ЕД.Ч., Ж.Р. = щяла (е) да е мърсила
| ПР.НАКЛ., БЪД.ПРЕД.ВР., 3Л., ЕД.Ч., СР.Р. = щяло (е) да е мърсило
| ПР.НАКЛ., БЪД.ПРЕД.ВР., 3Л., МН.Ч. = щели (са) да са мърсили
| УСЛОВНО НАКЛОНЕНИЕ, 1Л., ЕД.Ч., М.Р. = бих мърсил
| УСЛОВНО НАКЛОНЕНИЕ, 1Л., ЕД.Ч., Ж.Р. = бих мърсила
| УСЛОВНО НАКЛОНЕНИЕ, 1Л., ЕД.Ч., СР.Р. = бих мърсило
| УСЛОВНО НАКЛОНЕНИЕ, 1Л., МН.Ч. = бихме мърсили
| УСЛОВНО НАКЛОНЕНИЕ, 2Л., ЕД.Ч., М.Р. = би мърсил
| УСЛОВНО НАКЛОНЕНИЕ, 2Л., ЕД.Ч., Ж.Р. = би мърсила
| УСЛОВНО НАКЛОНЕНИЕ, 2Л., ЕД.Ч., СР.Р. = би мърсило
| УСЛОВНО НАКЛОНЕНИЕ, 2Л., МН.Ч. = бихте мърсили
| УСЛОВНО НАКЛОНЕНИЕ, 3Л., ЕД.Ч., М.Р. = би мърсил
| УСЛОВНО НАКЛОНЕНИЕ, 3Л., ЕД.Ч., Ж.Р. = би мърсила
| УСЛОВНО НАКЛОНЕНИЕ, 3Л., ЕД.Ч., СР.Р. = би мърсило
| УСЛОВНО НАКЛОНЕНИЕ, 3Л., МН.Ч. = биха мърсили
| ПОВЕЛИТЕЛНО НАКЛОНЕНИЕ, ЕД.Ч. = мър·си
| ПОВЕЛИТЕЛНО НАКЛОНЕНИЕ, МН.Ч. = мър·се·те
| МИН.СТРАД.ПРИЧ. М.Р. = мър·сен
| МИН.СТРАД.ПРИЧ. М.Р. НЕПЪЛЕН ЧЛЕН = мър·се·ния
| МИН.СТРАД.ПРИЧ. М.Р. ПЪЛЕН ЧЛЕН = мър·се·ни·ят
| МИН.СТРАД.ПРИЧ. Ж.Р. = мър·се·на
| МИН.СТРАД.ПРИЧ. Ж.Р. ЧЛЕН = мър·се·на·та
| МИН.СТРАД.ПРИЧ. СР.Р. = мър·се·но
| МИН.СТРАД.ПРИЧ. СР.Р. ЧЛЕН = мър·се·но·то
| МИН.СТРАД.ПРИЧ. МН.Ч. = мър·се·ни
| МИН.СТРАД.ПРИЧ. МН.Ч. ЧЛЕН = мър·се·ни·те
| МИН.ДЕЯТ.СВ.ПРИЧ. М.Р. = мър·сил
| МИН.ДЕЯТ.СВ.ПРИЧ. М.Р. НЕПЪЛЕН ЧЛЕН = мър·си·лия
| МИН.ДЕЯТ.СВ.ПРИЧ. М.Р. ПЪЛЕН ЧЛЕН = мър·си·ли·ят
| МИН.ДЕЯТ.СВ.ПРИЧ. Ж.Р. = мър·си·ла
| МИН.ДЕЯТ.СВ.ПРИЧ. Ж.Р. ЧЛЕН = мър·си·ла·та
| МИН.ДЕЯТ.СВ.ПРИЧ. СР.Р. = мър·си·ло
| МИН.ДЕЯТ.СВ.ПРИЧ. СР.Р. ЧЛЕН = мър·си·ло·то
| МИН.ДЕЯТ.СВ.ПРИЧ. МН.Ч. = мър·си·ли
| МИН.ДЕЯТ.СВ.ПРИЧ. МН.Ч. ЧЛЕН = мър·си·ли·те
| МИН.ДЕЯТ.НЕСВ.ПРИЧ. М.Р. = мър·сял
| МИН.ДЕЯТ.НЕСВ.ПРИЧ. М.Р. НЕПЪЛЕН ЧЛЕН = мър·ся·лия
| МИН.ДЕЯТ.НЕСВ.ПРИЧ. М.Р. ПЪЛЕН ЧЛЕН = мър·ся·ли·ят
| МИН.ДЕЯТ.НЕСВ.ПРИЧ. Ж.Р. = мър·ся·ла
| МИН.ДЕЯТ.НЕСВ.ПРИЧ. Ж.Р. ЧЛЕН = мър·ся·ла·та
| МИН.ДЕЯТ.НЕСВ.ПРИЧ. СР.Р. = мър·ся·ло
| МИН.ДЕЯТ.НЕСВ.ПРИЧ. СР.Р. ЧЛЕН = мър·ся·ло·то
| МИН.ДЕЯТ.НЕСВ.ПРИЧ. МН.Ч. = мър·се·ли
| МИН.ДЕЯТ.НЕСВ.ПРИЧ. МН.Ч. ЧЛЕН = мър·се·ли·те
| СЕГ.ДЕЯТ.ПРИЧ. М.Р. = мър·сящ
| СЕГ.ДЕЯТ.ПРИЧ. М.Р. НЕПЪЛЕН ЧЛЕН = мър·ся·щия
| СЕГ.ДЕЯТ.ПРИЧ. М.Р. ПЪЛЕН ЧЛЕН = мър·ся·щи·ят
| СЕГ.ДЕЯТ.ПРИЧ. Ж.Р. = мър·ся·ща
| СЕГ.ДЕЯТ.ПРИЧ. Ж.Р. ЧЛЕН = мър·ся·ща·та
| СЕГ.ДЕЯТ.ПРИЧ. СР.Р. = мър·ся·що
| СЕГ.ДЕЯТ.ПРИЧ. СР.Р. ЧЛЕН = мър·ся·що·то
| СЕГ.ДЕЯТ.ПРИЧ. МН.Ч. = мър·ся·щи
| СЕГ.ДЕЯТ.ПРИЧ. МН.Ч. ЧЛЕН = мър·ся·щи·те
| ДЕЕПРИЧАСТИЕ = мър·сей·ки
| СКРИТИ ПРЕПРАТКИ = 
[[мърся]],
[[мърсиш]],
[[мърси]],
[[мърсим]],
[[мърсите]],
[[мърсят]],
[[мърсих]],
[[мърсихме]],
[[мърсихте]],
[[мърсиха]],
[[мърсях]],
[[мърсеше]],
[[мърсяхме]],
[[мърсяхте]],
[[мърсяха]],
[[мърсете]],
[[мърсил]],
[[мърсилия]],
[[мърсилият]],
[[мърсила]],
[[мърсилата]],
[[мърсило]],
[[мърсилото]],
[[мърсили]],
[[мърсилите]],
[[мърсял]],
[[мърсялия]],
[[мърсялият]],
[[мърсяла]],
[[мърсялата]],
[[мърсяло]],
[[мърсялото]],
[[мърсели]],
[[мърселите]],
[[мърсен]],
[[мърсения]],
[[мърсеният]],
[[мърсена]],
[[мърсената]],
[[мърсено]],
[[мърсеното]],
[[мърсени]],
[[мърсените]],
[[мърсящ]],
[[мърсящия]],
[[мърсящият]],
[[мърсяща]],
[[мърсящата]],
[[мърсящо]],
[[мърсящото]],
[[мърсящи]],
[[мърсящите]],
[[мърсейки]],
[[мърсил съм]],
[[мърсила съм]],
[[мърсило съм]],
[[мърсили сме]],
[[мърсил си]],
[[мърсила си]],
[[мърсило си]],
[[мърсили сте]],
[[мърсил е]],
[[мърсила е]],
[[мърсило е]],
[[мърсили са]],
[[бях мърсил]],
[[бях мърсила]],
[[бях мърсило]],
[[бяхме мърсили]],
[[беше мърсил]],
[[беше мърсила]],
[[беше мърсило]],
[[бяхте мърсили]],
[[бяха мърсили]],
[[ще мърся]],
[[ще мърсим]],
[[ще мърсиш]],
[[ще мърсите]],
[[ще мърси]],
[[ще мърсят]],
[[ще съм мърсил]],
[[ще съм мърсила]],
[[ще съм мърсило]],
[[ще сме мърсили]],
[[ще си мърсил]],
[[ще си мърсила]],
[[ще си мърсило]],
[[ще сте мърсили]],
[[ще е мърсил]],
[[ще е мърсила]],
[[ще е мърсило]],
[[ще са мърсили]],
[[щях да мърся]],
[[щяхме да мърсим]],
[[щеше да мърсиш]],
[[щяхте да мърсите]],
[[щеше да мърси]],
[[щяха да мърсят]],
[[щях да съм мърсил]],
[[щях да съм мърсила]],
[[щях да съм мърсило]],
[[щяхме да сме мърсили]],
[[щеше да си мърсил]],
[[щеше да си мърсила]],
[[щеше да си мърсило]],
[[щяхте да сте мърсили]],
[[щеше да е мърсил]],
[[щеше да е мърсила]],
[[щеше да е мърсило]],
[[щяха да са мърсили]],
[[мърсял съм]],
[[мърсяла съм]],
[[мърсяло съм]],
[[мърсели сме]],
[[мърсял си]],
[[мърсяла си]],
[[мърсяло си]],
[[мърсели сте]],
[[мърсял е]],
[[мърсяла е]],
[[мърсяло е]],
[[мърсели са]],
[[бил съм мърсил]],
[[била съм мърсила]],
[[било съм мърсило]],
[[били сме мърсили]],
[[бил си мърсил]],
[[била си мърсила]],
[[било си мърсило]],
[[били сте мърсили]],
[[бил е мърсил]],
[[била е мърсила]],
[[било е мърсило]],
[[били са мърсили]],
[[щял съм да мърся]],
[[щяла съм да мърся]],
[[щяло съм да мърся]],
[[щели сме да мърсим]],
[[щял си да мърсиш]],
[[щяла си да мърсиш]],
[[щяло си да мърсиш]],
[[щели сте да мърсите]],
[[щял да мърси]],
[[щяла да мърси]],
[[щяло да мърси]],
[[щели да мърсят]],
[[щял е да мърси]],
[[щяла е да мърси]],
[[щяло е да мърси]],
[[щели са да мърсят]],
[[щял съм да съм мърсил]],
[[щяла съм да съм мърсила]],
[[щяло съм да съм мърсило]],
[[щели сме да сме мърсили]],
[[щял си да си мърсил]],
[[щяла си да си мърсила]],
[[щяло си да си мърсило]],
[[щели сте да сте мърсили]],
[[щял да е мърсил]],
[[щяла да е мърсила]],
[[щяло да е мърсило]],
[[щели да са мърсили]],
[[щял е да е мърсил]],
[[щяла е да е мърсила]],
[[щяло е да е мърсило]],
[[щели са да са мърсили]],
[[бих мърсил]],
[[бих мърсила]],
[[бих мърсило]],
[[бихме мърсили]],
[[би мърсил]],
[[би мърсила]],
[[би мърсило]],
[[бихте мърсили]],
[[биха мърсили]],
}}</text>
      <sha1>eewlcl91hquy1z0cx7n9ywtp7995svz</sha1>
    </revision>
  </page>
  <page>
    <title>Шаблон:Словоформи/мъртвея</title>
    <ns>10</ns>
    <id>403057</id>
    <revision>
      <id>435053</id>
      <parentid>10635</parentid>
      <timestamp>2005-05-06T21:55:19Z</timestamp>
      <contributor>
        <username>Bgbot</username>
        <id>83</id>
      </contributor>
      <comment>Борислав: Шаблон със словоформи</comment>
      <model>wikitext</model>
      <format>text/x-wiki</format>
      <text bytes="20842" xml:space="preserve">{{Шаблон:Словоформи/Глагол|
  ОСНОВНА ФОРМА = мъртвея
| СЕГ.ВР., 1Л., ЕД.Ч. = мър·т·вея
| СЕГ.ВР., 1Л., МН.Ч. = мър·т·ве·ем
| СЕГ.ВР., 2Л., ЕД.Ч. = мър·т·ве·еш
| СЕГ.ВР., 2Л., МН.Ч. = мър·т·ве·е·те
| СЕГ.ВР., 3Л., ЕД.Ч. = мър·т·вее
| СЕГ.ВР., 3Л., МН.Ч. = мър·т·ве·ят
| МИН.СВ.ВР., 1Л., ЕД.Ч. = мър·т·вях
| МИН.СВ.ВР., 1Л., МН.Ч. = мър·т·вях·ме
| МИН.СВ.ВР., 2Л., ЕД.Ч. = мър·т·вя
| МИН.СВ.ВР., 2Л., МН.Ч. = мър·т·вях·те
| МИН.СВ.ВР., 3Л., ЕД.Ч. = мър·т·вя
| МИН.СВ.ВР., 3Л., МН.Ч. = мър·т·вя·ха
| МИН.НЕСВ.ВР., 1Л., ЕД.Ч. = мър·т·ве·ех
| МИН.НЕСВ.ВР., 1Л., МН.Ч. = мър·т·ве·ех·ме
| МИН.НЕСВ.ВР., 2Л., ЕД.Ч. = мър·т·ве·е·ше
| МИН.НЕСВ.ВР., 2Л., МН.Ч. = мър·т·ве·ех·те
| МИН.НЕСВ.ВР., 3Л., ЕД.Ч. = мър·т·ве·е·ше
| МИН.НЕСВ.ВР., 3Л., МН.Ч. = мър·т·ве·е·ха
| МИН.НЕОПР.ВР., 1Л., ЕД.Ч., М.Р. = мъртвял съм
| МИН.НЕОПР.ВР., 1Л., ЕД.Ч., Ж.Р. = мъртвяла съм
| МИН.НЕОПР.ВР., 1Л., ЕД.Ч., СР.Р. = мъртвяло съм
| МИН.НЕОПР.ВР., 1Л., МН.Ч. = мъртвели сме
| МИН.НЕОПР.ВР., 2Л., ЕД.Ч., М.Р. = мъртвял си
| МИН.НЕОПР.ВР., 2Л., ЕД.Ч., Ж.Р. = мъртвяла си
| МИН.НЕОПР.ВР., 2Л., ЕД.Ч., СР.Р. = мъртвяло си
| МИН.НЕОПР.ВР., 2Л., МН.Ч. = мъртвели сте
| МИН.НЕОПР.ВР., 3Л., ЕД.Ч., М.Р. = мъртвял е
| МИН.НЕОПР.ВР., 3Л., ЕД.Ч., Ж.Р. = мъртвяла е
| МИН.НЕОПР.ВР., 3Л., ЕД.Ч., СР.Р. = мъртвяло е
| МИН.НЕОПР.ВР., 3Л., МН.Ч. = мъртвели са
| МИН.ПРЕД.ВР., 1Л., ЕД.Ч., М.Р. = бях мъртвял
| МИН.ПРЕД.ВР., 1Л., ЕД.Ч., Ж.Р. = бях мъртвяла
| МИН.ПРЕД.ВР., 1Л., ЕД.Ч., СР.Р. = бях мъртвяло
| МИН.ПРЕД.ВР., 1Л., МН.Ч. = бяхме мъртвели
| МИН.ПРЕД.ВР., 2Л., ЕД.Ч., М.Р. = беше мъртвял
| МИН.ПРЕД.ВР., 2Л., ЕД.Ч., Ж.Р. = беше мъртвяла
| МИН.ПРЕД.ВР., 2Л., ЕД.Ч., СР.Р. = беше мъртвяло
| МИН.ПРЕД.ВР., 2Л., МН.Ч. = бяхте мъртвели
| МИН.ПРЕД.ВР., 3Л., ЕД.Ч., М.Р. = беше мъртвял
| МИН.ПРЕД.ВР., 3Л., ЕД.Ч., Ж.Р. = беше мъртвяла
| МИН.ПРЕД.ВР., 3Л., ЕД.Ч., СР.Р. = беше мъртвяло
| МИН.ПРЕД.ВР., 3Л., МН.Ч. = бяха мъртвели
| БЪД.ВР., 1Л., ЕД.Ч. = ще мъртвея
| БЪД.ВР., 1Л., МН.Ч. = ще мъртвеем
| БЪД.ВР., 2Л., ЕД.Ч. = ще мъртвееш
| БЪД.ВР., 2Л., МН.Ч. = ще мъртвеете
| БЪД.ВР., 3Л., ЕД.Ч. = ще мъртвее
| БЪД.ВР., 3Л., МН.Ч. = ще мъртвеят
| БЪД.ПРЕД.ВР., 1Л., ЕД.Ч., М.Р. = ще съм мъртвял
| БЪД.ПРЕД.ВР., 1Л., ЕД.Ч., Ж.Р. = ще съм мъртвяла
| БЪД.ПРЕД.ВР., 1Л., ЕД.Ч., СР.Р. = ще съм мъртвяло
| БЪД.ПРЕД.ВР., 1Л., МН.Ч. = ще сме мъртвели
| БЪД.ПРЕД.ВР., 2Л., ЕД.Ч., М.Р. = ще си мъртвял
| БЪД.ПРЕД.ВР., 2Л., ЕД.Ч., Ж.Р. = ще си мъртвяла
| БЪД.ПРЕД.ВР., 2Л., ЕД.Ч., СР.Р. = ще си мъртвяло
| БЪД.ПРЕД.ВР., 2Л., МН.Ч. = ще сте мъртвели
| БЪД.ПРЕД.ВР., 3Л., ЕД.Ч., М.Р. = ще е мъртвял
| БЪД.ПРЕД.ВР., 3Л., ЕД.Ч., Ж.Р. = ще е мъртвяла
| БЪД.ПРЕД.ВР., 3Л., ЕД.Ч., СР.Р. = ще е мъртвяло
| БЪД.ПРЕД.ВР., 3Л., МН.Ч. = ще са мъртвели
| БЪД.ВР. В МИН., 1Л., ЕД.Ч. = щях да мъртвея
| БЪД.ВР. В МИН., 1Л., МН.Ч. = щяхме да мъртвеем
| БЪД.ВР. В МИН., 2Л., ЕД.Ч. = щеше да мъртвееш
| БЪД.ВР. В МИН., 2Л., МН.Ч. = щяхте да мъртвеете
| БЪД.ВР. В МИН., 3Л., ЕД.Ч. = щеше да мъртвее
| БЪД.ВР. В МИН., 3Л., МН.Ч. = щяха да мъртвеят
| БЪД.ПРЕД.ВР. В МИН., 1Л., ЕД.Ч., М.Р. = щях да съм мъртвял
| БЪД.ПРЕД.ВР. В МИН., 1Л., ЕД.Ч., Ж.Р. = щях да съм мъртвяла
| БЪД.ПРЕД.ВР. В МИН., 1Л., ЕД.Ч., СР.Р. = щях да съм мъртвяло
| БЪД.ПРЕД.ВР. В МИН., 1Л., МН.Ч. = щяхме да сме мъртвели
| БЪД.ПРЕД.ВР. В МИН., 2Л., ЕД.Ч., М.Р. = щеше да си мъртвял
| БЪД.ПРЕД.ВР. В МИН., 2Л., ЕД.Ч., Ж.Р. = щеше да си мъртвяла
| БЪД.ПРЕД.ВР. В МИН., 2Л., ЕД.Ч., СР.Р. = щеше да си мъртвяло
| БЪД.ПРЕД.ВР. В МИН., 2Л., МН.Ч. = щяхте да сте мъртвели
| БЪД.ПРЕД.ВР. В МИН., 3Л., ЕД.Ч., М.Р. = щеше да е мъртвял
| БЪД.ПРЕД.ВР. В МИН., 3Л., ЕД.Ч., Ж.Р. = щеше да е мъртвяла
| БЪД.ПРЕД.ВР. В МИН., 3Л., ЕД.Ч., СР.Р. = щеше да е мъртвяло
| БЪД.ПРЕД.ВР. В МИН., 3Л., МН.Ч. = щяха да са мъртвели
| ПР.НАКЛ., СЕГ.ВР., 1Л., ЕД.Ч., М.Р. = мъртвеел съм
| ПР.НАКЛ., СЕГ.ВР., 1Л., ЕД.Ч., Ж.Р. = мъртвеела съм
| ПР.НАКЛ., СЕГ.ВР., 1Л., ЕД.Ч., СР.Р. = мъртвеело съм
| ПР.НАКЛ., СЕГ.ВР., 1Л., МН.Ч. = мъртвеели сме
| ПР.НАКЛ., СЕГ.ВР., 2Л., ЕД.Ч., М.Р. = мъртвеел си
| ПР.НАКЛ., СЕГ.ВР., 2Л., ЕД.Ч., Ж.Р. = мъртвеела си
| ПР.НАКЛ., СЕГ.ВР., 2Л., ЕД.Ч., СР.Р. = мъртвеело си
| ПР.НАКЛ., СЕГ.ВР., 2Л., МН.Ч. = мъртвеели сте
| ПР.НАКЛ., СЕГ.ВР., 3Л., ЕД.Ч., М.Р. = мъртвеел (е)
| ПР.НАКЛ., СЕГ.ВР., 3Л., ЕД.Ч., Ж.Р. = мъртвеела (е)
| ПР.НАКЛ., СЕГ.ВР., 3Л., ЕД.Ч., СР.Р. = мъртвеело (е)
| ПР.НАКЛ., СЕГ.ВР., 3Л., МН.Ч. = мъртвеели (са)
| ПР.НАКЛ., МИН.СВ.ВР., 1Л., ЕД.Ч., М.Р. = мъртвял съм
| ПР.НАКЛ., МИН.СВ.ВР., 1Л., ЕД.Ч., Ж.Р. = мъртвяла съм
| ПР.НАКЛ., МИН.СВ.ВР., 1Л., ЕД.Ч., СР.Р. = мъртвяло съм
| ПР.НАКЛ., МИН.СВ.ВР., 1Л., МН.Ч. = мъртвели сме
| ПР.НАКЛ., МИН.СВ.ВР., 2Л., ЕД.Ч., М.Р. = мъртвял си
| ПР.НАКЛ., МИН.СВ.ВР., 2Л., ЕД.Ч., Ж.Р. = мъртвяла си
| ПР.НАКЛ., МИН.СВ.ВР., 2Л., ЕД.Ч., СР.Р. = мъртвяло си
| ПР.НАКЛ., МИН.СВ.ВР., 2Л., МН.Ч. = мъртвели сте
| ПР.НАКЛ., МИН.СВ.ВР., 3Л., ЕД.Ч., М.Р. = мъртвял (е)
| ПР.НАКЛ., МИН.СВ.ВР., 3Л., ЕД.Ч., Ж.Р. = мъртвяла (е)
| ПР.НАКЛ., МИН.СВ.ВР., 3Л., ЕД.Ч., СР.Р. = мъртвяло (е)
| ПР.НАКЛ., МИН.СВ.ВР., 3Л., МН.Ч. = мъртвели (са)
| ПР.НАКЛ., МИН.НЕОПР.ВР., 1Л., ЕД.Ч., М.Р. = бил съм мъртвял
| ПР.НАКЛ., МИН.НЕОПР.ВР., 1Л., ЕД.Ч., Ж.Р. = била съм мъртвяла
| ПР.НАКЛ., МИН.НЕОПР.ВР., 1Л., ЕД.Ч., СР.Р. = било съм мъртвяло
| ПР.НАКЛ., МИН.НЕОПР.ВР., 1Л., МН.Ч. = били сме мъртвели
| ПР.НАКЛ., МИН.НЕОПР.ВР., 2Л., ЕД.Ч., М.Р. = бил си мъртвял
| ПР.НАКЛ., МИН.НЕОПР.ВР., 2Л., ЕД.Ч., Ж.Р. = била си мъртвяла
| ПР.НАКЛ., МИН.НЕОПР.ВР., 2Л., ЕД.Ч., СР.Р. = било си мъртвяло
| ПР.НАКЛ., МИН.НЕОПР.ВР., 2Л., МН.Ч. = били сте мъртвели
| ПР.НАКЛ., МИН.НЕОПР.ВР., 3Л., ЕД.Ч., М.Р. = бил (е) мъртвял
| ПР.НАКЛ., МИН.НЕОПР.ВР., 3Л., ЕД.Ч., Ж.Р. = била (е) мъртвяла
| ПР.НАКЛ., МИН.НЕОПР.ВР., 3Л., ЕД.Ч., СР.Р. = било (е) мъртвяло
| ПР.НАКЛ., МИН.НЕОПР.ВР., 3Л., МН.Ч. = били (са) мъртвели
| ПР.НАКЛ., БЪД.ВР., 1Л., ЕД.Ч., М.Р. = щял съм да мъртвея
| ПР.НАКЛ., БЪД.ВР., 1Л., ЕД.Ч., Ж.Р. = щяла съм да мъртвея
| ПР.НАКЛ., БЪД.ВР., 1Л., ЕД.Ч., СР.Р. = щяло съм да мъртвея
| ПР.НАКЛ., БЪД.ВР., 1Л., МН.Ч. = щели сме да мъртвеем
| ПР.НАКЛ., БЪД.ВР., 2Л., ЕД.Ч., М.Р. = щял си да мъртвееш
| ПР.НАКЛ., БЪД.ВР., 2Л., ЕД.Ч., Ж.Р. = щяла си да мъртвееш
| ПР.НАКЛ., БЪД.ВР., 2Л., ЕД.Ч., СР.Р. = щяло си да мъртвееш
| ПР.НАКЛ., БЪД.ВР., 2Л., МН.Ч. = щели сте да мъртвеете
| ПР.НАКЛ., БЪД.ВР., 3Л., ЕД.Ч., М.Р. = щял (е) да мъртвее
| ПР.НАКЛ., БЪД.ВР., 3Л., ЕД.Ч., Ж.Р. = щяла (е) да мъртвее
| ПР.НАКЛ., БЪД.ВР., 3Л., ЕД.Ч., СР.Р. = щяло (е) да мъртвее
| ПР.НАКЛ., БЪД.ВР., 3Л., МН.Ч. = щели (са) да мъртвеят
| ПР.НАКЛ., БЪД.ПРЕД.ВР., 1Л., ЕД.Ч., М.Р. = щял съм да съм мъртвял
| ПР.НАКЛ., БЪД.ПРЕД.ВР., 1Л., ЕД.Ч., Ж.Р. = щяла съм да съм мъртвяла
| ПР.НАКЛ., БЪД.ПРЕД.ВР., 1Л., ЕД.Ч., СР.Р. = щяло съм да съм мъртвяло
| ПР.НАКЛ., БЪД.ПРЕД.ВР., 1Л., МН.Ч. = щели сме да сме мъртвели
| ПР.НАКЛ., БЪД.ПРЕД.ВР., 2Л., ЕД.Ч., М.Р. = щял си да си мъртвял
| ПР.НАКЛ., БЪД.ПРЕД.ВР., 2Л., ЕД.Ч., Ж.Р. = щяла си да си мъртвяла
| ПР.НАКЛ., БЪД.ПРЕД.ВР., 2Л., ЕД.Ч., СР.Р. = щяло си да си мъртвяло
| ПР.НАКЛ., БЪД.ПРЕД.ВР., 2Л., МН.Ч. = щели сте да сте мъртвели
| ПР.НАКЛ., БЪД.ПРЕД.ВР., 3Л., ЕД.Ч., М.Р. = щял (е) да е мъртвял
| ПР.НАКЛ., БЪД.ПРЕД.ВР., 3Л., ЕД.Ч., Ж.Р. = щяла (е) да е мъртвяла
| ПР.НАКЛ., БЪД.ПРЕД.ВР., 3Л., ЕД.Ч., СР.Р. = щяло (е) да е мъртвяло
| ПР.НАКЛ., БЪД.ПРЕД.ВР., 3Л., МН.Ч. = щели (са) да са мъртвели
| УСЛОВНО НАКЛОНЕНИЕ, 1Л., ЕД.Ч., М.Р. = бих мъртвял
| УСЛОВНО НАКЛОНЕНИЕ, 1Л., ЕД.Ч., Ж.Р. = бих мъртвяла
| УСЛОВНО НАКЛОНЕНИЕ, 1Л., ЕД.Ч., СР.Р. = бих мъртвяло
| УСЛОВНО НАКЛОНЕНИЕ, 1Л., МН.Ч. = бихме мъртвели
| УСЛОВНО НАКЛОНЕНИЕ, 2Л., ЕД.Ч., М.Р. = би мъртвял
| УСЛОВНО НАКЛОНЕНИЕ, 2Л., ЕД.Ч., Ж.Р. = би мъртвяла
| УСЛОВНО НАКЛОНЕНИЕ, 2Л., ЕД.Ч., СР.Р. = би мъртвяло
| УСЛОВНО НАКЛОНЕНИЕ, 2Л., МН.Ч. = бихте мъртвели
| УСЛОВНО НАКЛОНЕНИЕ, 3Л., ЕД.Ч., М.Р. = би мъртвял
| УСЛОВНО НАКЛОНЕНИЕ, 3Л., ЕД.Ч., Ж.Р. = би мъртвяла
| УСЛОВНО НАКЛОНЕНИЕ, 3Л., ЕД.Ч., СР.Р. = би мъртвяло
| УСЛОВНО НАКЛОНЕНИЕ, 3Л., МН.Ч. = биха мъртвели
| ПОВЕЛИТЕЛНО НАКЛОНЕНИЕ, ЕД.Ч. = мър·т·вей
| ПОВЕЛИТЕЛНО НАКЛОНЕНИЕ, МН.Ч. = мър·т·вей·те
| МИН.СТРАД.ПРИЧ. М.Р. = мър·т·вян
| МИН.СТРАД.ПРИЧ. М.Р. НЕПЪЛЕН ЧЛЕН = мър·т·вя·ния
| МИН.СТРАД.ПРИЧ. М.Р. ПЪЛЕН ЧЛЕН = мър·т·вя·ни·ят
| МИН.СТРАД.ПРИЧ. Ж.Р. = мър·т·вя·на
| МИН.СТРАД.ПРИЧ. Ж.Р. ЧЛЕН = мър·т·вя·на·та
| МИН.СТРАД.ПРИЧ. СР.Р. = мър·т·вя·но
| МИН.СТРАД.ПРИЧ. СР.Р. ЧЛЕН = мър·т·вя·но·то
| МИН.СТРАД.ПРИЧ. МН.Ч. = мър·т·ве·ни
| МИН.СТРАД.ПРИЧ. МН.Ч. ЧЛЕН = мър·т·ве·ни·те
| МИН.ДЕЯТ.СВ.ПРИЧ. М.Р. = мър·т·вял
| МИН.ДЕЯТ.СВ.ПРИЧ. М.Р. НЕПЪЛЕН ЧЛЕН = мър·т·ве·лия
| МИН.ДЕЯТ.СВ.ПРИЧ. М.Р. ПЪЛЕН ЧЛЕН = мър·т·ве·ли·ят
| МИН.ДЕЯТ.СВ.ПРИЧ. Ж.Р. = мър·т·вя·ла
| МИН.ДЕЯТ.СВ.ПРИЧ. Ж.Р. ЧЛЕН = мър·т·вя·ла·та
| МИН.ДЕЯТ.СВ.ПРИЧ. СР.Р. = мър·т·вя·ло
| МИН.ДЕЯТ.СВ.ПРИЧ. СР.Р. ЧЛЕН = мър·т·вя·ло·то
| МИН.ДЕЯТ.СВ.ПРИЧ. МН.Ч. = мър·т·ве·ли
| МИН.ДЕЯТ.СВ.ПРИЧ. МН.Ч. ЧЛЕН = мър·т·ве·ли·те
| МИН.ДЕЯТ.НЕСВ.ПРИЧ. М.Р. = мър·т·ве·ел
| МИН.ДЕЯТ.НЕСВ.ПРИЧ. М.Р. НЕПЪЛЕН ЧЛЕН = мър·т·ве·е·лия
| МИН.ДЕЯТ.НЕСВ.ПРИЧ. М.Р. ПЪЛЕН ЧЛЕН = мър·т·ве·е·ли·ят
| МИН.ДЕЯТ.НЕСВ.ПРИЧ. Ж.Р. = мър·т·ве·е·ла
| МИН.ДЕЯТ.НЕСВ.ПРИЧ. Ж.Р. ЧЛЕН = мър·т·ве·е·ла·та
| МИН.ДЕЯТ.НЕСВ.ПРИЧ. СР.Р. = мър·т·ве·е·ло
| МИН.ДЕЯТ.НЕСВ.ПРИЧ. СР.Р. ЧЛЕН = мър·т·ве·е·ло·то
| МИН.ДЕЯТ.НЕСВ.ПРИЧ. МН.Ч. = мър·т·ве·е·ли
| МИН.ДЕЯТ.НЕСВ.ПРИЧ. МН.Ч. ЧЛЕН = мър·т·ве·е·ли·те
| СЕГ.ДЕЯТ.ПРИЧ. М.Р. = мър·т·ве·ещ
| СЕГ.ДЕЯТ.ПРИЧ. М.Р. НЕПЪЛЕН ЧЛЕН = мър·т·ве·е·щия
| СЕГ.ДЕЯТ.ПРИЧ. М.Р. ПЪЛЕН ЧЛЕН = мър·т·ве·е·щи·ят
| СЕГ.ДЕЯТ.ПРИЧ. Ж.Р. = мър·т·ве·е·ща
| СЕГ.ДЕЯТ.ПРИЧ. Ж.Р. ЧЛЕН = мър·т·ве·е·ща·та
| СЕГ.ДЕЯТ.ПРИЧ. СР.Р. = мър·т·ве·е·що
| СЕГ.ДЕЯТ.ПРИЧ. СР.Р. ЧЛЕН = мър·т·ве·е·що·то
| СЕГ.ДЕЯТ.ПРИЧ. МН.Ч. = мър·т·ве·е·щи
| СЕГ.ДЕЯТ.ПРИЧ. МН.Ч. ЧЛЕН = мър·т·ве·е·щи·те
| ДЕЕПРИЧАСТИЕ = мър·т·ве·ей·ки
| СКРИТИ ПРЕПРАТКИ = 
[[мъртвея]],
[[мъртвееш]],
[[мъртвее]],
[[мъртвеем]],
[[мъртвеете]],
[[мъртвеят]],
[[мъртвях]],
[[мъртвя]],
[[мъртвяхме]],
[[мъртвяхте]],
[[мъртвяха]],
[[мъртвеех]],
[[мъртвееше]],
[[мъртвеехме]],
[[мъртвеехте]],
[[мъртвееха]],
[[мъртвей]],
[[мъртвейте]],
[[мъртвял]],
[[мъртвелия]],
[[мъртвелият]],
[[мъртвяла]],
[[мъртвялата]],
[[мъртвяло]],
[[мъртвялото]],
[[мъртвели]],
[[мъртвелите]],
[[мъртвеел]],
[[мъртвеелия]],
[[мъртвеелият]],
[[мъртвеела]],
[[мъртвеелата]],
[[мъртвеело]],
[[мъртвеелото]],
[[мъртвеели]],
[[мъртвеелите]],
[[мъртвян]],
[[мъртвяния]],
[[мъртвяният]],
[[мъртвяна]],
[[мъртвяната]],
[[мъртвяно]],
[[мъртвяното]],
[[мъртвени]],
[[мъртвените]],
[[мъртвеещ]],
[[мъртвеещия]],
[[мъртвеещият]],
[[мъртвееща]],
[[мъртвеещата]],
[[мъртвеещо]],
[[мъртвеещото]],
[[мъртвеещи]],
[[мъртвеещите]],
[[мъртвеейки]],
[[мъртвял съм]],
[[мъртвяла съм]],
[[мъртвяло съм]],
[[мъртвели сме]],
[[мъртвял си]],
[[мъртвяла си]],
[[мъртвяло си]],
[[мъртвели сте]],
[[мъртвял е]],
[[мъртвяла е]],
[[мъртвяло е]],
[[мъртвели са]],
[[бях мъртвял]],
[[бях мъртвяла]],
[[бях мъртвяло]],
[[бяхме мъртвели]],
[[беше мъртвял]],
[[беше мъртвяла]],
[[беше мъртвяло]],
[[бяхте мъртвели]],
[[бяха мъртвели]],
[[ще мъртвея]],
[[ще мъртвеем]],
[[ще мъртвееш]],
[[ще мъртвеете]],
[[ще мъртвее]],
[[ще мъртвеят]],
[[ще съм мъртвял]],
[[ще съм мъртвяла]],
[[ще съм мъртвяло]],
[[ще сме мъртвели]],
[[ще си мъртвял]],
[[ще си мъртвяла]],
[[ще си мъртвяло]],
[[ще сте мъртвели]],
[[ще е мъртвял]],
[[ще е мъртвяла]],
[[ще е мъртвяло]],
[[ще са мъртвели]],
[[щях да мъртвея]],
[[щяхме да мъртвеем]],
[[щеше да мъртвееш]],
[[щяхте да мъртвеете]],
[[щеше да мъртвее]],
[[щяха да мъртвеят]],
[[щях да съм мъртвял]],
[[щях да съм мъртвяла]],
[[щях да съм мъртвяло]],
[[щяхме да сме мъртвели]],
[[щеше да си мъртвял]],
[[щеше да си мъртвяла]],
[[щеше да си мъртвяло]],
[[щяхте да сте мъртвели]],
[[щеше да е мъртвял]],
[[щеше да е мъртвяла]],
[[щеше да е мъртвяло]],
[[щяха да са мъртвели]],
[[мъртвеел съм]],
[[мъртвеела съм]],
[[мъртвеело съм]],
[[мъртвеели сме]],
[[мъртвеел си]],
[[мъртвеела си]],
[[мъртвеело си]],
[[мъртвеели сте]],
[[мъртвеел е]],
[[мъртвеела е]],
[[мъртвеело е]],
[[мъртвеели са]],
[[бил съм мъртвял]],
[[била съм мъртвяла]],
[[било съм мъртвяло]],
[[били сме мъртвели]],
[[бил си мъртвял]],
[[била си мъртвяла]],
[[било си мъртвяло]],
[[били сте мъртвели]],
[[бил е мъртвял]],
[[била е мъртвяла]],
[[било е мъртвяло]],
[[били са мъртвели]],
[[щял съм да мъртвея]],
[[щяла съм да мъртвея]],
[[щяло съм да мъртвея]],
[[щели сме да мъртвеем]],
[[щял си да мъртвееш]],
[[щяла си да мъртвееш]],
[[щяло си да мъртвееш]],
[[щели сте да мъртвеете]],
[[щял да мъртвее]],
[[щяла да мъртвее]],
[[щяло да мъртвее]],
[[щели да мъртвеят]],
[[щял е да мъртвее]],
[[щяла е да мъртвее]],
[[щяло е да мъртвее]],
[[щели са да мъртвеят]],
[[щял съм да съм мъртвял]],
[[щяла съм да съм мъртвяла]],
[[щяло съм да съм мъртвяло]],
[[щели сме да сме мъртвели]],
[[щял си да си мъртвял]],
[[щяла си да си мъртвяла]],
[[щяло си да си мъртвяло]],
[[щели сте да сте мъртвели]],
[[щял да е мъртвял]],
[[щяла да е мъртвяла]],
[[щяло да е мъртвяло]],
[[щели да са мъртвели]],
[[щял е да е мъртвял]],
[[щяла е да е мъртвяла]],
[[щяло е да е мъртвяло]],
[[щели са да са мъртвели]],
[[бих мъртвял]],
[[бих мъртвяла]],
[[бих мъртвяло]],
[[бихме мъртвели]],
[[би мъртвял]],
[[би мъртвяла]],
[[би мъртвяло]],
[[бихте мъртвели]],
[[биха мъртвели]],
}}</text>
      <sha1>nyjs9uanu2ooau32p881l10lyv5ml9s</sha1>
    </revision>
  </page>
  <page>
    <title>Шаблон:Словоформи/мършавея</title>
    <ns>10</ns>
    <id>403068</id>
    <revision>
      <id>435064</id>
      <parentid>10636</parentid>
      <timestamp>2005-05-06T21:55:33Z</timestamp>
      <contributor>
        <username>Bgbot</username>
        <id>83</id>
      </contributor>
      <comment>Борислав: Шаблон със словоформи</comment>
      <model>wikitext</model>
      <format>text/x-wiki</format>
      <text bytes="21576" xml:space="preserve">{{Шаблон:Словоформи/Глагол|
  ОСНОВНА ФОРМА = мършавея
| СЕГ.ВР., 1Л., ЕД.Ч. = мър·ша·вея
| СЕГ.ВР., 1Л., МН.Ч. = мър·ша·ве·ем
| СЕГ.ВР., 2Л., ЕД.Ч. = мър·ша·ве·еш
| СЕГ.ВР., 2Л., МН.Ч. = мър·ша·ве·е·те
| СЕГ.ВР., 3Л., ЕД.Ч. = мър·ша·вее
| СЕГ.ВР., 3Л., МН.Ч. = мър·ша·ве·ят
| МИН.СВ.ВР., 1Л., ЕД.Ч. = мър·ша·вях
| МИН.СВ.ВР., 1Л., МН.Ч. = мър·ша·вях·ме
| МИН.СВ.ВР., 2Л., ЕД.Ч. = мър·ша·вя
| МИН.СВ.ВР., 2Л., МН.Ч. = мър·ша·вях·те
| МИН.СВ.ВР., 3Л., ЕД.Ч. = мър·ша·вя
| МИН.СВ.ВР., 3Л., МН.Ч. = мър·ша·вя·ха
| МИН.НЕСВ.ВР., 1Л., ЕД.Ч. = мър·ша·ве·ех
| МИН.НЕСВ.ВР., 1Л., МН.Ч. = мър·ша·ве·ех·ме
| МИН.НЕСВ.ВР., 2Л., ЕД.Ч. = мър·ша·ве·е·ше
| МИН.НЕСВ.ВР., 2Л., МН.Ч. = мър·ша·ве·ех·те
| МИН.НЕСВ.ВР., 3Л., ЕД.Ч. = мър·ша·ве·е·ше
| МИН.НЕСВ.ВР., 3Л., МН.Ч. = мър·ша·ве·е·ха
| МИН.НЕОПР.ВР., 1Л., ЕД.Ч., М.Р. = мършавял съм
| МИН.НЕОПР.ВР., 1Л., ЕД.Ч., Ж.Р. = мършавяла съм
| МИН.НЕОПР.ВР., 1Л., ЕД.Ч., СР.Р. = мършавяло съм
| МИН.НЕОПР.ВР., 1Л., МН.Ч. = мършавели сме
| МИН.НЕОПР.ВР., 2Л., ЕД.Ч., М.Р. = мършавял си
| МИН.НЕОПР.ВР., 2Л., ЕД.Ч., Ж.Р. = мършавяла си
| МИН.НЕОПР.ВР., 2Л., ЕД.Ч., СР.Р. = мършавяло си
| МИН.НЕОПР.ВР., 2Л., МН.Ч. = мършавели сте
| МИН.НЕОПР.ВР., 3Л., ЕД.Ч., М.Р. = мършавял е
| МИН.НЕОПР.ВР., 3Л., ЕД.Ч., Ж.Р. = мършавяла е
| МИН.НЕОПР.ВР., 3Л., ЕД.Ч., СР.Р. = мършавяло е
| МИН.НЕОПР.ВР., 3Л., МН.Ч. = мършавели са
| МИН.ПРЕД.ВР., 1Л., ЕД.Ч., М.Р. = бях мършавял
| МИН.ПРЕД.ВР., 1Л., ЕД.Ч., Ж.Р. = бях мършавяла
| МИН.ПРЕД.ВР., 1Л., ЕД.Ч., СР.Р. = бях мършавяло
| МИН.ПРЕД.ВР., 1Л., МН.Ч. = бяхме мършавели
| МИН.ПРЕД.ВР., 2Л., ЕД.Ч., М.Р. = беше мършавял
| МИН.ПРЕД.ВР., 2Л., ЕД.Ч., Ж.Р. = беше мършавяла
| МИН.ПРЕД.ВР., 2Л., ЕД.Ч., СР.Р. = беше мършавяло
| МИН.ПРЕД.ВР., 2Л., МН.Ч. = бяхте мършавели
| МИН.ПРЕД.ВР., 3Л., ЕД.Ч., М.Р. = беше мършавял
| МИН.ПРЕД.ВР., 3Л., ЕД.Ч., Ж.Р. = беше мършавяла
| МИН.ПРЕД.ВР., 3Л., ЕД.Ч., СР.Р. = беше мършавяло
| МИН.ПРЕД.ВР., 3Л., МН.Ч. = бяха мършавели
| БЪД.ВР., 1Л., ЕД.Ч. = ще мършавея
| БЪД.ВР., 1Л., МН.Ч. = ще мършавеем
| БЪД.ВР., 2Л., ЕД.Ч. = ще мършавееш
| БЪД.ВР., 2Л., МН.Ч. = ще мършавеете
| БЪД.ВР., 3Л., ЕД.Ч. = ще мършавее
| БЪД.ВР., 3Л., МН.Ч. = ще мършавеят
| БЪД.ПРЕД.ВР., 1Л., ЕД.Ч., М.Р. = ще съм мършавял
| БЪД.ПРЕД.ВР., 1Л., ЕД.Ч., Ж.Р. = ще съм мършавяла
| БЪД.ПРЕД.ВР., 1Л., ЕД.Ч., СР.Р. = ще съм мършавяло
| БЪД.ПРЕД.ВР., 1Л., МН.Ч. = ще сме мършавели
| БЪД.ПРЕД.ВР., 2Л., ЕД.Ч., М.Р. = ще си мършавял
| БЪД.ПРЕД.ВР., 2Л., ЕД.Ч., Ж.Р. = ще си мършавяла
| БЪД.ПРЕД.ВР., 2Л., ЕД.Ч., СР.Р. = ще си мършавяло
| БЪД.ПРЕД.ВР., 2Л., МН.Ч. = ще сте мършавели
| БЪД.ПРЕД.ВР., 3Л., ЕД.Ч., М.Р. = ще е мършавял
| БЪД.ПРЕД.ВР., 3Л., ЕД.Ч., Ж.Р. = ще е мършавяла
| БЪД.ПРЕД.ВР., 3Л., ЕД.Ч., СР.Р. = ще е мършавяло
| БЪД.ПРЕД.ВР., 3Л., МН.Ч. = ще са мършавели
| БЪД.ВР. В МИН., 1Л., ЕД.Ч. = щях да мършавея
| БЪД.ВР. В МИН., 1Л., МН.Ч. = щяхме да мършавеем
| БЪД.ВР. В МИН., 2Л., ЕД.Ч. = щеше да мършавееш
| БЪД.ВР. В МИН., 2Л., МН.Ч. = щяхте да мършавеете
| БЪД.ВР. В МИН., 3Л., ЕД.Ч. = щеше да мършавее
| БЪД.ВР. В МИН., 3Л., МН.Ч. = щяха да мършавеят
| БЪД.ПРЕД.ВР. В МИН., 1Л., ЕД.Ч., М.Р. = щях да съм мършавял
| БЪД.ПРЕД.ВР. В МИН., 1Л., ЕД.Ч., Ж.Р. = щях да съм мършавяла
| БЪД.ПРЕД.ВР. В МИН., 1Л., ЕД.Ч., СР.Р. = щях да съм мършавяло
| БЪД.ПРЕД.ВР. В МИН., 1Л., МН.Ч. = щяхме да сме мършавели
| БЪД.ПРЕД.ВР. В МИН., 2Л., ЕД.Ч., М.Р. = щеше да си мършавял
| БЪД.ПРЕД.ВР. В МИН., 2Л., ЕД.Ч., Ж.Р. = щеше да си мършавяла
| БЪД.ПРЕД.ВР. В МИН., 2Л., ЕД.Ч., СР.Р. = щеше да си мършавяло
| БЪД.ПРЕД.ВР. В МИН., 2Л., МН.Ч. = щяхте да сте мършавели
| БЪД.ПРЕД.ВР. В МИН., 3Л., ЕД.Ч., М.Р. = щеше да е мършавял
| БЪД.ПРЕД.ВР. В МИН., 3Л., ЕД.Ч., Ж.Р. = щеше да е мършавяла
| БЪД.ПРЕД.ВР. В МИН., 3Л., ЕД.Ч., СР.Р. = щеше да е мършавяло
| БЪД.ПРЕД.ВР. В МИН., 3Л., МН.Ч. = щяха да са мършавели
| ПР.НАКЛ., СЕГ.ВР., 1Л., ЕД.Ч., М.Р. = мършавеел съм
| ПР.НАКЛ., СЕГ.ВР., 1Л., ЕД.Ч., Ж.Р. = мършавеела съм
| ПР.НАКЛ., СЕГ.ВР., 1Л., ЕД.Ч., СР.Р. = мършавеело съм
| ПР.НАКЛ., СЕГ.ВР., 1Л., МН.Ч. = мършавеели сме
| ПР.НАКЛ., СЕГ.ВР., 2Л., ЕД.Ч., М.Р. = мършавеел си
| ПР.НАКЛ., СЕГ.ВР., 2Л., ЕД.Ч., Ж.Р. = мършавеела си
| ПР.НАКЛ., СЕГ.ВР., 2Л., ЕД.Ч., СР.Р. = мършавеело си
| ПР.НАКЛ., СЕГ.ВР., 2Л., МН.Ч. = мършавеели сте
| ПР.НАКЛ., СЕГ.ВР., 3Л., ЕД.Ч., М.Р. = мършавеел (е)
| ПР.НАКЛ., СЕГ.ВР., 3Л., ЕД.Ч., Ж.Р. = мършавеела (е)
| ПР.НАКЛ., СЕГ.ВР., 3Л., ЕД.Ч., СР.Р. = мършавеело (е)
| ПР.НАКЛ., СЕГ.ВР., 3Л., МН.Ч. = мършавеели (са)
| ПР.НАКЛ., МИН.СВ.ВР., 1Л., ЕД.Ч., М.Р. = мършавял съм
| ПР.НАКЛ., МИН.СВ.ВР., 1Л., ЕД.Ч., Ж.Р. = мършавяла съм
| ПР.НАКЛ., МИН.СВ.ВР., 1Л., ЕД.Ч., СР.Р. = мършавяло съм
| ПР.НАКЛ., МИН.СВ.ВР., 1Л., МН.Ч. = мършавели сме
| ПР.НАКЛ., МИН.СВ.ВР., 2Л., ЕД.Ч., М.Р. = мършавял си
| ПР.НАКЛ., МИН.СВ.ВР., 2Л., ЕД.Ч., Ж.Р. = мършавяла си
| ПР.НАКЛ., МИН.СВ.ВР., 2Л., ЕД.Ч., СР.Р. = мършавяло си
| ПР.НАКЛ., МИН.СВ.ВР., 2Л., МН.Ч. = мършавели сте
| ПР.НАКЛ., МИН.СВ.ВР., 3Л., ЕД.Ч., М.Р. = мършавял (е)
| ПР.НАКЛ., МИН.СВ.ВР., 3Л., ЕД.Ч., Ж.Р. = мършавяла (е)
| ПР.НАКЛ., МИН.СВ.ВР., 3Л., ЕД.Ч., СР.Р. = мършавяло (е)
| ПР.НАКЛ., МИН.СВ.ВР., 3Л., МН.Ч. = мършавели (са)
| ПР.НАКЛ., МИН.НЕОПР.ВР., 1Л., ЕД.Ч., М.Р. = бил съм мършавял
| ПР.НАКЛ., МИН.НЕОПР.ВР., 1Л., ЕД.Ч., Ж.Р. = била съм мършавяла
| ПР.НАКЛ., МИН.НЕОПР.ВР., 1Л., ЕД.Ч., СР.Р. = било съм мършавяло
| ПР.НАКЛ., МИН.НЕОПР.ВР., 1Л., МН.Ч. = били сме мършавели
| ПР.НАКЛ., МИН.НЕОПР.ВР., 2Л., ЕД.Ч., М.Р. = бил си мършавял
| ПР.НАКЛ., МИН.НЕОПР.ВР., 2Л., ЕД.Ч., Ж.Р. = била си мършавяла
| ПР.НАКЛ., МИН.НЕОПР.ВР., 2Л., ЕД.Ч., СР.Р. = било си мършавяло
| ПР.НАКЛ., МИН.НЕОПР.ВР., 2Л., МН.Ч. = били сте мършавели
| ПР.НАКЛ., МИН.НЕОПР.ВР., 3Л., ЕД.Ч., М.Р. = бил (е) мършавял
| ПР.НАКЛ., МИН.НЕОПР.ВР., 3Л., ЕД.Ч., Ж.Р. = била (е) мършавяла
| ПР.НАКЛ., МИН.НЕОПР.ВР., 3Л., ЕД.Ч., СР.Р. = било (е) мършавяло
| ПР.НАКЛ., МИН.НЕОПР.ВР., 3Л., МН.Ч. = били (са) мършавели
| ПР.НАКЛ., БЪД.ВР., 1Л., ЕД.Ч., М.Р. = щял съм да мършавея
| ПР.НАКЛ., БЪД.ВР., 1Л., ЕД.Ч., Ж.Р. = щяла съм да мършавея
| ПР.НАКЛ., БЪД.ВР., 1Л., ЕД.Ч., СР.Р. = щяло съм да мършавея
| ПР.НАКЛ., БЪД.ВР., 1Л., МН.Ч. = щели сме да мършавеем
| ПР.НАКЛ., БЪД.ВР., 2Л., ЕД.Ч., М.Р. = щял си да мършавееш
| ПР.НАКЛ., БЪД.ВР., 2Л., ЕД.Ч., Ж.Р. = щяла си да мършавееш
| ПР.НАКЛ., БЪД.ВР., 2Л., ЕД.Ч., СР.Р. = щяло си да мършавееш
| ПР.НАКЛ., БЪД.ВР., 2Л., МН.Ч. = щели сте да мършавеете
| ПР.НАКЛ., БЪД.ВР., 3Л., ЕД.Ч., М.Р. = щял (е) да мършавее
| ПР.НАКЛ., БЪД.ВР., 3Л., ЕД.Ч., Ж.Р. = щяла (е) да мършавее
| ПР.НАКЛ., БЪД.ВР., 3Л., ЕД.Ч., СР.Р. = щяло (е) да мършавее
| ПР.НАКЛ., БЪД.ВР., 3Л., МН.Ч. = щели (са) да мършавеят
| ПР.НАКЛ., БЪД.ПРЕД.ВР., 1Л., ЕД.Ч., М.Р. = щял съм да съм мършавял
| ПР.НАКЛ., БЪД.ПРЕД.ВР., 1Л., ЕД.Ч., Ж.Р. = щяла съм да съм мършавяла
| ПР.НАКЛ., БЪД.ПРЕД.ВР., 1Л., ЕД.Ч., СР.Р. = щяло съм да съм мършавяло
| ПР.НАКЛ., БЪД.ПРЕД.ВР., 1Л., МН.Ч. = щели сме да сме мършавели
| ПР.НАКЛ., БЪД.ПРЕД.ВР., 2Л., ЕД.Ч., М.Р. = щял си да си мършавял
| ПР.НАКЛ., БЪД.ПРЕД.ВР., 2Л., ЕД.Ч., Ж.Р. = щяла си да си мършавяла
| ПР.НАКЛ., БЪД.ПРЕД.ВР., 2Л., ЕД.Ч., СР.Р. = щяло си да си мършавяло
| ПР.НАКЛ., БЪД.ПРЕД.ВР., 2Л., МН.Ч. = щели сте да сте мършавели
| ПР.НАКЛ., БЪД.ПРЕД.ВР., 3Л., ЕД.Ч., М.Р. = щял (е) да е мършавял
| ПР.НАКЛ., БЪД.ПРЕД.ВР., 3Л., ЕД.Ч., Ж.Р. = щяла (е) да е мършавяла
| ПР.НАКЛ., БЪД.ПРЕД.ВР., 3Л., ЕД.Ч., СР.Р. = щяло (е) да е мършавяло
| ПР.НАКЛ., БЪД.ПРЕД.ВР., 3Л., МН.Ч. = щели (са) да са мършавели
| УСЛОВНО НАКЛОНЕНИЕ, 1Л., ЕД.Ч., М.Р. = бих мършавял
| УСЛОВНО НАКЛОНЕНИЕ, 1Л., ЕД.Ч., Ж.Р. = бих мършавяла
| УСЛОВНО НАКЛОНЕНИЕ, 1Л., ЕД.Ч., СР.Р. = бих мършавяло
| УСЛОВНО НАКЛОНЕНИЕ, 1Л., МН.Ч. = бихме мършавели
| УСЛОВНО НАКЛОНЕНИЕ, 2Л., ЕД.Ч., М.Р. = би мършавял
| УСЛОВНО НАКЛОНЕНИЕ, 2Л., ЕД.Ч., Ж.Р. = би мършавяла
| УСЛОВНО НАКЛОНЕНИЕ, 2Л., ЕД.Ч., СР.Р. = би мършавяло
| УСЛОВНО НАКЛОНЕНИЕ, 2Л., МН.Ч. = бихте мършавели
| УСЛОВНО НАКЛОНЕНИЕ, 3Л., ЕД.Ч., М.Р. = би мършавял
| УСЛОВНО НАКЛОНЕНИЕ, 3Л., ЕД.Ч., Ж.Р. = би мършавяла
| УСЛОВНО НАКЛОНЕНИЕ, 3Л., ЕД.Ч., СР.Р. = би мършавяло
| УСЛОВНО НАКЛОНЕНИЕ, 3Л., МН.Ч. = биха мършавели
| ПОВЕЛИТЕЛНО НАКЛОНЕНИЕ, ЕД.Ч. = мър·ша·вей
| ПОВЕЛИТЕЛНО НАКЛОНЕНИЕ, МН.Ч. = мър·ша·вей·те
| МИН.СТРАД.ПРИЧ. М.Р. = мър·ша·вян
| МИН.СТРАД.ПРИЧ. М.Р. НЕПЪЛЕН ЧЛЕН = мър·ша·вя·ния
| МИН.СТРАД.ПРИЧ. М.Р. ПЪЛЕН ЧЛЕН = мър·ша·вя·ни·ят
| МИН.СТРАД.ПРИЧ. Ж.Р. = мър·ша·вя·на
| МИН.СТРАД.ПРИЧ. Ж.Р. ЧЛЕН = мър·ша·вя·на·та
| МИН.СТРАД.ПРИЧ. СР.Р. = мър·ша·вя·но
| МИН.СТРАД.ПРИЧ. СР.Р. ЧЛЕН = мър·ша·вя·но·то
| МИН.СТРАД.ПРИЧ. МН.Ч. = мър·ша·ве·ни
| МИН.СТРАД.ПРИЧ. МН.Ч. ЧЛЕН = мър·ша·ве·ни·те
| МИН.ДЕЯТ.СВ.ПРИЧ. М.Р. = мър·ша·вял
| МИН.ДЕЯТ.СВ.ПРИЧ. М.Р. НЕПЪЛЕН ЧЛЕН = мър·ша·ве·лия
| МИН.ДЕЯТ.СВ.ПРИЧ. М.Р. ПЪЛЕН ЧЛЕН = мър·ша·ве·ли·ят
| МИН.ДЕЯТ.СВ.ПРИЧ. Ж.Р. = мър·ша·вя·ла
| МИН.ДЕЯТ.СВ.ПРИЧ. Ж.Р. ЧЛЕН = мър·ша·вя·ла·та
| МИН.ДЕЯТ.СВ.ПРИЧ. СР.Р. = мър·ша·вя·ло
| МИН.ДЕЯТ.СВ.ПРИЧ. СР.Р. ЧЛЕН = мър·ша·вя·ло·то
| МИН.ДЕЯТ.СВ.ПРИЧ. МН.Ч. = мър·ша·ве·ли
| МИН.ДЕЯТ.СВ.ПРИЧ. МН.Ч. ЧЛЕН = мър·ша·ве·ли·те
| МИН.ДЕЯТ.НЕСВ.ПРИЧ. М.Р. = мър·ша·ве·ел
| МИН.ДЕЯТ.НЕСВ.ПРИЧ. М.Р. НЕПЪЛЕН ЧЛЕН = мър·ша·ве·е·лия
| МИН.ДЕЯТ.НЕСВ.ПРИЧ. М.Р. ПЪЛЕН ЧЛЕН = мър·ша·ве·е·ли·ят
| МИН.ДЕЯТ.НЕСВ.ПРИЧ. Ж.Р. = мър·ша·ве·е·ла
| МИН.ДЕЯТ.НЕСВ.ПРИЧ. Ж.Р. ЧЛЕН = мър·ша·ве·е·ла·та
| МИН.ДЕЯТ.НЕСВ.ПРИЧ. СР.Р. = мър·ша·ве·е·ло
| МИН.ДЕЯТ.НЕСВ.ПРИЧ. СР.Р. ЧЛЕН = мър·ша·ве·е·ло·то
| МИН.ДЕЯТ.НЕСВ.ПРИЧ. МН.Ч. = мър·ша·ве·е·ли
| МИН.ДЕЯТ.НЕСВ.ПРИЧ. МН.Ч. ЧЛЕН = мър·ша·ве·е·ли·те
| СЕГ.ДЕЯТ.ПРИЧ. М.Р. = мър·ша·ве·ещ
| СЕГ.ДЕЯТ.ПРИЧ. М.Р. НЕПЪЛЕН ЧЛЕН = мър·ша·ве·е·щия
| СЕГ.ДЕЯТ.ПРИЧ. М.Р. ПЪЛЕН ЧЛЕН = мър·ша·ве·е·щи·ят
| СЕГ.ДЕЯТ.ПРИЧ. Ж.Р. = мър·ша·ве·е·ща
| СЕГ.ДЕЯТ.ПРИЧ. Ж.Р. ЧЛЕН = мър·ша·ве·е·ща·та
| СЕГ.ДЕЯТ.ПРИЧ. СР.Р. = мър·ша·ве·е·що
| СЕГ.ДЕЯТ.ПРИЧ. СР.Р. ЧЛЕН = мър·ша·ве·е·що·то
| СЕГ.ДЕЯТ.ПРИЧ. МН.Ч. = мър·ша·ве·е·щи
| СЕГ.ДЕЯТ.ПРИЧ. МН.Ч. ЧЛЕН = мър·ша·ве·е·щи·те
| ДЕЕПРИЧАСТИЕ = мър·ша·ве·ей·ки
| СКРИТИ ПРЕПРАТКИ = 
[[мършавея]],
[[мършавееш]],
[[мършавее]],
[[мършавеем]],
[[мършавеете]],
[[мършавеят]],
[[мършавях]],
[[мършавя]],
[[мършавяхме]],
[[мършавяхте]],
[[мършавяха]],
[[мършавеех]],
[[мършавееше]],
[[мършавеехме]],
[[мършавеехте]],
[[мършавееха]],
[[мършавей]],
[[мършавейте]],
[[мършавял]],
[[мършавелия]],
[[мършавелият]],
[[мършавяла]],
[[мършавялата]],
[[мършавяло]],
[[мършавялото]],
[[мършавели]],
[[мършавелите]],
[[мършавеел]],
[[мършавеелия]],
[[мършавеелият]],
[[мършавеела]],
[[мършавеелата]],
[[мършавеело]],
[[мършавеелото]],
[[мършавеели]],
[[мършавеелите]],
[[мършавян]],
[[мършавяния]],
[[мършавяният]],
[[мършавяна]],
[[мършавяната]],
[[мършавяно]],
[[мършавяното]],
[[мършавени]],
[[мършавените]],
[[мършавеещ]],
[[мършавеещия]],
[[мършавеещият]],
[[мършавееща]],
[[мършавеещата]],
[[мършавеещо]],
[[мършавеещото]],
[[мършавеещи]],
[[мършавеещите]],
[[мършавеейки]],
[[мършавял съм]],
[[мършавяла съм]],
[[мършавяло съм]],
[[мършавели сме]],
[[мършавял си]],
[[мършавяла си]],
[[мършавяло си]],
[[мършавели сте]],
[[мършавял е]],
[[мършавяла е]],
[[мършавяло е]],
[[мършавели са]],
[[бях мършавял]],
[[бях мършавяла]],
[[бях мършавяло]],
[[бяхме мършавели]],
[[беше мършавял]],
[[беше мършавяла]],
[[беше мършавяло]],
[[бяхте мършавели]],
[[бяха мършавели]],
[[ще мършавея]],
[[ще мършавеем]],
[[ще мършавееш]],
[[ще мършавеете]],
[[ще мършавее]],
[[ще мършавеят]],
[[ще съм мършавял]],
[[ще съм мършавяла]],
[[ще съм мършавяло]],
[[ще сме мършавели]],
[[ще си мършавял]],
[[ще си мършавяла]],
[[ще си мършавяло]],
[[ще сте мършавели]],
[[ще е мършавял]],
[[ще е мършавяла]],
[[ще е мършавяло]],
[[ще са мършавели]],
[[щях да мършавея]],
[[щяхме да мършавеем]],
[[щеше да мършавееш]],
[[щяхте да мършавеете]],
[[щеше да мършавее]],
[[щяха да мършавеят]],
[[щях да съм мършавял]],
[[щях да съм мършавяла]],
[[щях да съм мършавяло]],
[[щяхме да сме мършавели]],
[[щеше да си мършавял]],
[[щеше да си мършавяла]],
[[щеше да си мършавяло]],
[[щяхте да сте мършавели]],
[[щеше да е мършавял]],
[[щеше да е мършавяла]],
[[щеше да е мършавяло]],
[[щяха да са мършавели]],
[[мършавеел съм]],
[[мършавеела съм]],
[[мършавеело съм]],
[[мършавеели сме]],
[[мършавеел си]],
[[мършавеела си]],
[[мършавеело си]],
[[мършавеели сте]],
[[мършавеел е]],
[[мършавеела е]],
[[мършавеело е]],
[[мършавеели са]],
[[бил съм мършавял]],
[[била съм мършавяла]],
[[било съм мършавяло]],
[[били сме мършавели]],
[[бил си мършавял]],
[[била си мършавяла]],
[[било си мършавяло]],
[[били сте мършавели]],
[[бил е мършавял]],
[[била е мършавяла]],
[[било е мършавяло]],
[[били са мършавели]],
[[щял съм да мършавея]],
[[щяла съм да мършавея]],
[[щяло съм да мършавея]],
[[щели сме да мършавеем]],
[[щял си да мършавееш]],
[[щяла си да мършавееш]],
[[щяло си да мършавееш]],
[[щели сте да мършавеете]],
[[щял да мършавее]],
[[щяла да мършавее]],
[[щяло да мършавее]],
[[щели да мършавеят]],
[[щял е да мършавее]],
[[щяла е да мършавее]],
[[щяло е да мършавее]],
[[щели са да мършавеят]],
[[щял съм да съм мършавял]],
[[щяла съм да съм мършавяла]],
[[щяло съм да съм мършавяло]],
[[щели сме да сме мършавели]],
[[щял си да си мършавял]],
[[щяла си да си мършавяла]],
[[щяло си да си мършавяло]],
[[щели сте да сте мършавели]],
[[щял да е мършавял]],
[[щяла да е мършавяла]],
[[щяло да е мършавяло]],
[[щели да са мършавели]],
[[щял е да е мършавял]],
[[щяла е да е мършавяла]],
[[щяло е да е мършавяло]],
[[щели са да са мършавели]],
[[бих мършавял]],
[[бих мършавяла]],
[[бих мършавяло]],
[[бихме мършавели]],
[[би мършавял]],
[[би мършавяла]],
[[би мършавяло]],
[[бихте мършавели]],
[[биха мършавели]],
}}</text>
      <sha1>lluat9u1sz5y2mg4ogijk50r6q55no0</sha1>
    </revision>
  </page>
  <page>
    <title>Шаблон:Словоформи/мъстя</title>
    <ns>10</ns>
    <id>450770</id>
    <revision>
      <id>482752</id>
      <timestamp>2005-05-07T21:18:28Z</timestamp>
      <contributor>
        <username>Bgbot</username>
        <id>83</id>
      </contributor>
      <comment>Борислав: Шаблон със словоформи</comment>
      <model>wikitext</model>
      <format>text/x-wiki</format>
      <text bytes="19620" xml:space="preserve">{{Шаблон:Словоформи/Глагол|
  ОСНОВНА ФОРМА = мъстя
| СЕГ.ВР., 1Л., ЕД.Ч. = мъс·тя
| СЕГ.ВР., 1Л., МН.Ч. = мъс·тим
| СЕГ.ВР., 2Л., ЕД.Ч. = мъс·тиш
| СЕГ.ВР., 2Л., МН.Ч. = мъс·ти·те
| СЕГ.ВР., 3Л., ЕД.Ч. = мъс·ти
| СЕГ.ВР., 3Л., МН.Ч. = мъс·тят
| МИН.СВ.ВР., 1Л., ЕД.Ч. = мъс·тих
| МИН.СВ.ВР., 1Л., МН.Ч. = мъс·тих·ме
| МИН.СВ.ВР., 2Л., ЕД.Ч. = мъс·ти
| МИН.СВ.ВР., 2Л., МН.Ч. = мъс·тих·те
| МИН.СВ.ВР., 3Л., ЕД.Ч. = мъс·ти
| МИН.СВ.ВР., 3Л., МН.Ч. = мъс·ти·ха
| МИН.НЕСВ.ВР., 1Л., ЕД.Ч. = мъс·тях
| МИН.НЕСВ.ВР., 1Л., МН.Ч. = мъс·тях·ме
| МИН.НЕСВ.ВР., 2Л., ЕД.Ч. = мъс·те·ше
| МИН.НЕСВ.ВР., 2Л., МН.Ч. = мъс·тях·те
| МИН.НЕСВ.ВР., 3Л., ЕД.Ч. = мъс·те·ше
| МИН.НЕСВ.ВР., 3Л., МН.Ч. = мъс·тя·ха
| МИН.НЕОПР.ВР., 1Л., ЕД.Ч., М.Р. = мъстил съм
| МИН.НЕОПР.ВР., 1Л., ЕД.Ч., Ж.Р. = мъстила съм
| МИН.НЕОПР.ВР., 1Л., ЕД.Ч., СР.Р. = мъстило съм
| МИН.НЕОПР.ВР., 1Л., МН.Ч. = мъстили сме
| МИН.НЕОПР.ВР., 2Л., ЕД.Ч., М.Р. = мъстил си
| МИН.НЕОПР.ВР., 2Л., ЕД.Ч., Ж.Р. = мъстила си
| МИН.НЕОПР.ВР., 2Л., ЕД.Ч., СР.Р. = мъстило си
| МИН.НЕОПР.ВР., 2Л., МН.Ч. = мъстили сте
| МИН.НЕОПР.ВР., 3Л., ЕД.Ч., М.Р. = мъстил е
| МИН.НЕОПР.ВР., 3Л., ЕД.Ч., Ж.Р. = мъстила е
| МИН.НЕОПР.ВР., 3Л., ЕД.Ч., СР.Р. = мъстило е
| МИН.НЕОПР.ВР., 3Л., МН.Ч. = мъстили са
| МИН.ПРЕД.ВР., 1Л., ЕД.Ч., М.Р. = бях мъстил
| МИН.ПРЕД.ВР., 1Л., ЕД.Ч., Ж.Р. = бях мъстила
| МИН.ПРЕД.ВР., 1Л., ЕД.Ч., СР.Р. = бях мъстило
| МИН.ПРЕД.ВР., 1Л., МН.Ч. = бяхме мъстили
| МИН.ПРЕД.ВР., 2Л., ЕД.Ч., М.Р. = беше мъстил
| МИН.ПРЕД.ВР., 2Л., ЕД.Ч., Ж.Р. = беше мъстила
| МИН.ПРЕД.ВР., 2Л., ЕД.Ч., СР.Р. = беше мъстило
| МИН.ПРЕД.ВР., 2Л., МН.Ч. = бяхте мъстили
| МИН.ПРЕД.ВР., 3Л., ЕД.Ч., М.Р. = беше мъстил
| МИН.ПРЕД.ВР., 3Л., ЕД.Ч., Ж.Р. = беше мъстила
| МИН.ПРЕД.ВР., 3Л., ЕД.Ч., СР.Р. = беше мъстило
| МИН.ПРЕД.ВР., 3Л., МН.Ч. = бяха мъстили
| БЪД.ВР., 1Л., ЕД.Ч. = ще мъстя
| БЪД.ВР., 1Л., МН.Ч. = ще мъстим
| БЪД.ВР., 2Л., ЕД.Ч. = ще мъстиш
| БЪД.ВР., 2Л., МН.Ч. = ще мъстите
| БЪД.ВР., 3Л., ЕД.Ч. = ще мъсти
| БЪД.ВР., 3Л., МН.Ч. = ще мъстят
| БЪД.ПРЕД.ВР., 1Л., ЕД.Ч., М.Р. = ще съм мъстил
| БЪД.ПРЕД.ВР., 1Л., ЕД.Ч., Ж.Р. = ще съм мъстила
| БЪД.ПРЕД.ВР., 1Л., ЕД.Ч., СР.Р. = ще съм мъстило
| БЪД.ПРЕД.ВР., 1Л., МН.Ч. = ще сме мъстили
| БЪД.ПРЕД.ВР., 2Л., ЕД.Ч., М.Р. = ще си мъстил
| БЪД.ПРЕД.ВР., 2Л., ЕД.Ч., Ж.Р. = ще си мъстила
| БЪД.ПРЕД.ВР., 2Л., ЕД.Ч., СР.Р. = ще си мъстило
| БЪД.ПРЕД.ВР., 2Л., МН.Ч. = ще сте мъстили
| БЪД.ПРЕД.ВР., 3Л., ЕД.Ч., М.Р. = ще е мъстил
| БЪД.ПРЕД.ВР., 3Л., ЕД.Ч., Ж.Р. = ще е мъстила
| БЪД.ПРЕД.ВР., 3Л., ЕД.Ч., СР.Р. = ще е мъстило
| БЪД.ПРЕД.ВР., 3Л., МН.Ч. = ще са мъстили
| БЪД.ВР. В МИН., 1Л., ЕД.Ч. = щях да мъстя
| БЪД.ВР. В МИН., 1Л., МН.Ч. = щяхме да мъстим
| БЪД.ВР. В МИН., 2Л., ЕД.Ч. = щеше да мъстиш
| БЪД.ВР. В МИН., 2Л., МН.Ч. = щяхте да мъстите
| БЪД.ВР. В МИН., 3Л., ЕД.Ч. = щеше да мъсти
| БЪД.ВР. В МИН., 3Л., МН.Ч. = щяха да мъстят
| БЪД.ПРЕД.ВР. В МИН., 1Л., ЕД.Ч., М.Р. = щях да съм мъстил
| БЪД.ПРЕД.ВР. В МИН., 1Л., ЕД.Ч., Ж.Р. = щях да съм мъстила
| БЪД.ПРЕД.ВР. В МИН., 1Л., ЕД.Ч., СР.Р. = щях да съм мъстило
| БЪД.ПРЕД.ВР. В МИН., 1Л., МН.Ч. = щяхме да сме мъстили
| БЪД.ПРЕД.ВР. В МИН., 2Л., ЕД.Ч., М.Р. = щеше да си мъстил
| БЪД.ПРЕД.ВР. В МИН., 2Л., ЕД.Ч., Ж.Р. = щеше да си мъстила
| БЪД.ПРЕД.ВР. В МИН., 2Л., ЕД.Ч., СР.Р. = щеше да си мъстило
| БЪД.ПРЕД.ВР. В МИН., 2Л., МН.Ч. = щяхте да сте мъстили
| БЪД.ПРЕД.ВР. В МИН., 3Л., ЕД.Ч., М.Р. = щеше да е мъстил
| БЪД.ПРЕД.ВР. В МИН., 3Л., ЕД.Ч., Ж.Р. = щеше да е мъстила
| БЪД.ПРЕД.ВР. В МИН., 3Л., ЕД.Ч., СР.Р. = щеше да е мъстило
| БЪД.ПРЕД.ВР. В МИН., 3Л., МН.Ч. = щяха да са мъстили
| ПР.НАКЛ., СЕГ.ВР., 1Л., ЕД.Ч., М.Р. = мъстял съм
| ПР.НАКЛ., СЕГ.ВР., 1Л., ЕД.Ч., Ж.Р. = мъстяла съм
| ПР.НАКЛ., СЕГ.ВР., 1Л., ЕД.Ч., СР.Р. = мъстяло съм
| ПР.НАКЛ., СЕГ.ВР., 1Л., МН.Ч. = мъстели сме
| ПР.НАКЛ., СЕГ.ВР., 2Л., ЕД.Ч., М.Р. = мъстял си
| ПР.НАКЛ., СЕГ.ВР., 2Л., ЕД.Ч., Ж.Р. = мъстяла си
| ПР.НАКЛ., СЕГ.ВР., 2Л., ЕД.Ч., СР.Р. = мъстяло си
| ПР.НАКЛ., СЕГ.ВР., 2Л., МН.Ч. = мъстели сте
| ПР.НАКЛ., СЕГ.ВР., 3Л., ЕД.Ч., М.Р. = мъстял (е)
| ПР.НАКЛ., СЕГ.ВР., 3Л., ЕД.Ч., Ж.Р. = мъстяла (е)
| ПР.НАКЛ., СЕГ.ВР., 3Л., ЕД.Ч., СР.Р. = мъстяло (е)
| ПР.НАКЛ., СЕГ.ВР., 3Л., МН.Ч. = мъстели (са)
| ПР.НАКЛ., МИН.СВ.ВР., 1Л., ЕД.Ч., М.Р. = мъстил съм
| ПР.НАКЛ., МИН.СВ.ВР., 1Л., ЕД.Ч., Ж.Р. = мъстила съм
| ПР.НАКЛ., МИН.СВ.ВР., 1Л., ЕД.Ч., СР.Р. = мъстило съм
| ПР.НАКЛ., МИН.СВ.ВР., 1Л., МН.Ч. = мъстили сме
| ПР.НАКЛ., МИН.СВ.ВР., 2Л., ЕД.Ч., М.Р. = мъстил си
| ПР.НАКЛ., МИН.СВ.ВР., 2Л., ЕД.Ч., Ж.Р. = мъстила си
| ПР.НАКЛ., МИН.СВ.ВР., 2Л., ЕД.Ч., СР.Р. = мъстило си
| ПР.НАКЛ., МИН.СВ.ВР., 2Л., МН.Ч. = мъстили сте
| ПР.НАКЛ., МИН.СВ.ВР., 3Л., ЕД.Ч., М.Р. = мъстил (е)
| ПР.НАКЛ., МИН.СВ.ВР., 3Л., ЕД.Ч., Ж.Р. = мъстила (е)
| ПР.НАКЛ., МИН.СВ.ВР., 3Л., ЕД.Ч., СР.Р. = мъстило (е)
| ПР.НАКЛ., МИН.СВ.ВР., 3Л., МН.Ч. = мъстили (са)
| ПР.НАКЛ., МИН.НЕОПР.ВР., 1Л., ЕД.Ч., М.Р. = бил съм мъстил
| ПР.НАКЛ., МИН.НЕОПР.ВР., 1Л., ЕД.Ч., Ж.Р. = била съм мъстила
| ПР.НАКЛ., МИН.НЕОПР.ВР., 1Л., ЕД.Ч., СР.Р. = било съм мъстило
| ПР.НАКЛ., МИН.НЕОПР.ВР., 1Л., МН.Ч. = били сме мъстили
| ПР.НАКЛ., МИН.НЕОПР.ВР., 2Л., ЕД.Ч., М.Р. = бил си мъстил
| ПР.НАКЛ., МИН.НЕОПР.ВР., 2Л., ЕД.Ч., Ж.Р. = била си мъстила
| ПР.НАКЛ., МИН.НЕОПР.ВР., 2Л., ЕД.Ч., СР.Р. = било си мъстило
| ПР.НАКЛ., МИН.НЕОПР.ВР., 2Л., МН.Ч. = били сте мъстили
| ПР.НАКЛ., МИН.НЕОПР.ВР., 3Л., ЕД.Ч., М.Р. = бил (е) мъстил
| ПР.НАКЛ., МИН.НЕОПР.ВР., 3Л., ЕД.Ч., Ж.Р. = била (е) мъстила
| ПР.НАКЛ., МИН.НЕОПР.ВР., 3Л., ЕД.Ч., СР.Р. = било (е) мъстило
| ПР.НАКЛ., МИН.НЕОПР.ВР., 3Л., МН.Ч. = били (са) мъстили
| ПР.НАКЛ., БЪД.ВР., 1Л., ЕД.Ч., М.Р. = щял съм да мъстя
| ПР.НАКЛ., БЪД.ВР., 1Л., ЕД.Ч., Ж.Р. = щяла съм да мъстя
| ПР.НАКЛ., БЪД.ВР., 1Л., ЕД.Ч., СР.Р. = щяло съм да мъстя
| ПР.НАКЛ., БЪД.ВР., 1Л., МН.Ч. = щели сме да мъстим
| ПР.НАКЛ., БЪД.ВР., 2Л., ЕД.Ч., М.Р. = щял си да мъстиш
| ПР.НАКЛ., БЪД.ВР., 2Л., ЕД.Ч., Ж.Р. = щяла си да мъстиш
| ПР.НАКЛ., БЪД.ВР., 2Л., ЕД.Ч., СР.Р. = щяло си да мъстиш
| ПР.НАКЛ., БЪД.ВР., 2Л., МН.Ч. = щели сте да мъстите
| ПР.НАКЛ., БЪД.ВР., 3Л., ЕД.Ч., М.Р. = щял (е) да мъсти
| ПР.НАКЛ., БЪД.ВР., 3Л., ЕД.Ч., Ж.Р. = щяла (е) да мъсти
| ПР.НАКЛ., БЪД.ВР., 3Л., ЕД.Ч., СР.Р. = щяло (е) да мъсти
| ПР.НАКЛ., БЪД.ВР., 3Л., МН.Ч. = щели (са) да мъстят
| ПР.НАКЛ., БЪД.ПРЕД.ВР., 1Л., ЕД.Ч., М.Р. = щял съм да съм мъстил
| ПР.НАКЛ., БЪД.ПРЕД.ВР., 1Л., ЕД.Ч., Ж.Р. = щяла съм да съм мъстила
| ПР.НАКЛ., БЪД.ПРЕД.ВР., 1Л., ЕД.Ч., СР.Р. = щяло съм да съм мъстило
| ПР.НАКЛ., БЪД.ПРЕД.ВР., 1Л., МН.Ч. = щели сме да сме мъстили
| ПР.НАКЛ., БЪД.ПРЕД.ВР., 2Л., ЕД.Ч., М.Р. = щял си да си мъстил
| ПР.НАКЛ., БЪД.ПРЕД.ВР., 2Л., ЕД.Ч., Ж.Р. = щяла си да си мъстила
| ПР.НАКЛ., БЪД.ПРЕД.ВР., 2Л., ЕД.Ч., СР.Р. = щяло си да си мъстило
| ПР.НАКЛ., БЪД.ПРЕД.ВР., 2Л., МН.Ч. = щели сте да сте мъстили
| ПР.НАКЛ., БЪД.ПРЕД.ВР., 3Л., ЕД.Ч., М.Р. = щял (е) да е мъстил
| ПР.НАКЛ., БЪД.ПРЕД.ВР., 3Л., ЕД.Ч., Ж.Р. = щяла (е) да е мъстила
| ПР.НАКЛ., БЪД.ПРЕД.ВР., 3Л., ЕД.Ч., СР.Р. = щяло (е) да е мъстило
| ПР.НАКЛ., БЪД.ПРЕД.ВР., 3Л., МН.Ч. = щели (са) да са мъстили
| УСЛОВНО НАКЛОНЕНИЕ, 1Л., ЕД.Ч., М.Р. = бих мъстил
| УСЛОВНО НАКЛОНЕНИЕ, 1Л., ЕД.Ч., Ж.Р. = бих мъстила
| УСЛОВНО НАКЛОНЕНИЕ, 1Л., ЕД.Ч., СР.Р. = бих мъстило
| УСЛОВНО НАКЛОНЕНИЕ, 1Л., МН.Ч. = бихме мъстили
| УСЛОВНО НАКЛОНЕНИЕ, 2Л., ЕД.Ч., М.Р. = би мъстил
| УСЛОВНО НАКЛОНЕНИЕ, 2Л., ЕД.Ч., Ж.Р. = би мъстила
| УСЛОВНО НАКЛОНЕНИЕ, 2Л., ЕД.Ч., СР.Р. = би мъстило
| УСЛОВНО НАКЛОНЕНИЕ, 2Л., МН.Ч. = бихте мъстили
| УСЛОВНО НАКЛОНЕНИЕ, 3Л., ЕД.Ч., М.Р. = би мъстил
| УСЛОВНО НАКЛОНЕНИЕ, 3Л., ЕД.Ч., Ж.Р. = би мъстила
| УСЛОВНО НАКЛОНЕНИЕ, 3Л., ЕД.Ч., СР.Р. = би мъстило
| УСЛОВНО НАКЛОНЕНИЕ, 3Л., МН.Ч. = биха мъстили
| ПОВЕЛИТЕЛНО НАКЛОНЕНИЕ, ЕД.Ч. = мъс·ти
| ПОВЕЛИТЕЛНО НАКЛОНЕНИЕ, МН.Ч. = мъс·те·те
| МИН.СТРАД.ПРИЧ. М.Р. = мъс·тен
| МИН.СТРАД.ПРИЧ. М.Р. НЕПЪЛЕН ЧЛЕН = мъс·те·ния
| МИН.СТРАД.ПРИЧ. М.Р. ПЪЛЕН ЧЛЕН = мъс·те·ни·ят
| МИН.СТРАД.ПРИЧ. Ж.Р. = мъс·те·на
| МИН.СТРАД.ПРИЧ. Ж.Р. ЧЛЕН = мъс·те·на·та
| МИН.СТРАД.ПРИЧ. СР.Р. = мъс·те·но
| МИН.СТРАД.ПРИЧ. СР.Р. ЧЛЕН = мъс·те·но·то
| МИН.СТРАД.ПРИЧ. МН.Ч. = мъс·те·ни
| МИН.СТРАД.ПРИЧ. МН.Ч. ЧЛЕН = мъс·те·ни·те
| МИН.ДЕЯТ.СВ.ПРИЧ. М.Р. = мъс·тил
| МИН.ДЕЯТ.СВ.ПРИЧ. М.Р. НЕПЪЛЕН ЧЛЕН = мъс·ти·лия
| МИН.ДЕЯТ.СВ.ПРИЧ. М.Р. ПЪЛЕН ЧЛЕН = мъс·ти·ли·ят
| МИН.ДЕЯТ.СВ.ПРИЧ. Ж.Р. = мъс·ти·ла
| МИН.ДЕЯТ.СВ.ПРИЧ. Ж.Р. ЧЛЕН = мъс·ти·ла·та
| МИН.ДЕЯТ.СВ.ПРИЧ. СР.Р. = мъс·ти·ло
| МИН.ДЕЯТ.СВ.ПРИЧ. СР.Р. ЧЛЕН = мъс·ти·ло·то
| МИН.ДЕЯТ.СВ.ПРИЧ. МН.Ч. = мъс·ти·ли
| МИН.ДЕЯТ.СВ.ПРИЧ. МН.Ч. ЧЛЕН = мъс·ти·ли·те
| МИН.ДЕЯТ.НЕСВ.ПРИЧ. М.Р. = мъс·тял
| МИН.ДЕЯТ.НЕСВ.ПРИЧ. М.Р. НЕПЪЛЕН ЧЛЕН = мъс·тя·лия
| МИН.ДЕЯТ.НЕСВ.ПРИЧ. М.Р. ПЪЛЕН ЧЛЕН = мъс·тя·ли·ят
| МИН.ДЕЯТ.НЕСВ.ПРИЧ. Ж.Р. = мъс·тя·ла
| МИН.ДЕЯТ.НЕСВ.ПРИЧ. Ж.Р. ЧЛЕН = мъс·тя·ла·та
| МИН.ДЕЯТ.НЕСВ.ПРИЧ. СР.Р. = мъс·тя·ло
| МИН.ДЕЯТ.НЕСВ.ПРИЧ. СР.Р. ЧЛЕН = мъс·тя·ло·то
| МИН.ДЕЯТ.НЕСВ.ПРИЧ. МН.Ч. = мъс·те·ли
| МИН.ДЕЯТ.НЕСВ.ПРИЧ. МН.Ч. ЧЛЕН = мъс·те·ли·те
| СЕГ.ДЕЯТ.ПРИЧ. М.Р. = мъс·тящ
| СЕГ.ДЕЯТ.ПРИЧ. М.Р. НЕПЪЛЕН ЧЛЕН = мъс·тя·щия
| СЕГ.ДЕЯТ.ПРИЧ. М.Р. ПЪЛЕН ЧЛЕН = мъс·тя·щи·ят
| СЕГ.ДЕЯТ.ПРИЧ. Ж.Р. = мъс·тя·ща
| СЕГ.ДЕЯТ.ПРИЧ. Ж.Р. ЧЛЕН = мъс·тя·ща·та
| СЕГ.ДЕЯТ.ПРИЧ. СР.Р. = мъс·тя·що
| СЕГ.ДЕЯТ.ПРИЧ. СР.Р. ЧЛЕН = мъс·тя·що·то
| СЕГ.ДЕЯТ.ПРИЧ. МН.Ч. = мъс·тя·щи
| СЕГ.ДЕЯТ.ПРИЧ. МН.Ч. ЧЛЕН = мъс·тя·щи·те
| ДЕЕПРИЧАСТИЕ = мъс·тей·ки
| СКРИТИ ПРЕПРАТКИ = 
[[мъстя]],
[[мъстиш]],
[[мъсти]],
[[мъстим]],
[[мъстите]],
[[мъстят]],
[[мъстих]],
[[мъстихме]],
[[мъстихте]],
[[мъстиха]],
[[мъстях]],
[[мъстеше]],
[[мъстяхме]],
[[мъстяхте]],
[[мъстяха]],
[[мъстете]],
[[мъстил]],
[[мъстилия]],
[[мъстилият]],
[[мъстила]],
[[мъстилата]],
[[мъстило]],
[[мъстилото]],
[[мъстили]],
[[мъстилите]],
[[мъстял]],
[[мъстялия]],
[[мъстялият]],
[[мъстяла]],
[[мъстялата]],
[[мъстяло]],
[[мъстялото]],
[[мъстели]],
[[мъстелите]],
[[мъстен]],
[[мъстения]],
[[мъстеният]],
[[мъстена]],
[[мъстената]],
[[мъстено]],
[[мъстеното]],
[[мъстени]],
[[мъстените]],
[[мъстящ]],
[[мъстящия]],
[[мъстящият]],
[[мъстяща]],
[[мъстящата]],
[[мъстящо]],
[[мъстящото]],
[[мъстящи]],
[[мъстящите]],
[[мъстейки]],
[[мъстил съм]],
[[мъстила съм]],
[[мъстило съм]],
[[мъстили сме]],
[[мъстил си]],
[[мъстила си]],
[[мъстило си]],
[[мъстили сте]],
[[мъстил е]],
[[мъстила е]],
[[мъстило е]],
[[мъстили са]],
[[бях мъстил]],
[[бях мъстила]],
[[бях мъстило]],
[[бяхме мъстили]],
[[беше мъстил]],
[[беше мъстила]],
[[беше мъстило]],
[[бяхте мъстили]],
[[бяха мъстили]],
[[ще мъстя]],
[[ще мъстим]],
[[ще мъстиш]],
[[ще мъстите]],
[[ще мъсти]],
[[ще мъстят]],
[[ще съм мъстил]],
[[ще съм мъстила]],
[[ще съм мъстило]],
[[ще сме мъстили]],
[[ще си мъстил]],
[[ще си мъстила]],
[[ще си мъстило]],
[[ще сте мъстили]],
[[ще е мъстил]],
[[ще е мъстила]],
[[ще е мъстило]],
[[ще са мъстили]],
[[щях да мъстя]],
[[щяхме да мъстим]],
[[щеше да мъстиш]],
[[щяхте да мъстите]],
[[щеше да мъсти]],
[[щяха да мъстят]],
[[щях да съм мъстил]],
[[щях да съм мъстила]],
[[щях да съм мъстило]],
[[щяхме да сме мъстили]],
[[щеше да си мъстил]],
[[щеше да си мъстила]],
[[щеше да си мъстило]],
[[щяхте да сте мъстили]],
[[щеше да е мъстил]],
[[щеше да е мъстила]],
[[щеше да е мъстило]],
[[щяха да са мъстили]],
[[мъстял съм]],
[[мъстяла съм]],
[[мъстяло съм]],
[[мъстели сме]],
[[мъстял си]],
[[мъстяла си]],
[[мъстяло си]],
[[мъстели сте]],
[[мъстял е]],
[[мъстяла е]],
[[мъстяло е]],
[[мъстели са]],
[[бил съм мъстил]],
[[била съм мъстила]],
[[било съм мъстило]],
[[били сме мъстили]],
[[бил си мъстил]],
[[била си мъстила]],
[[било си мъстило]],
[[били сте мъстили]],
[[бил е мъстил]],
[[била е мъстила]],
[[било е мъстило]],
[[били са мъстили]],
[[щял съм да мъстя]],
[[щяла съм да мъстя]],
[[щяло съм да мъстя]],
[[щели сме да мъстим]],
[[щял си да мъстиш]],
[[щяла си да мъстиш]],
[[щяло си да мъстиш]],
[[щели сте да мъстите]],
[[щял да мъсти]],
[[щяла да мъсти]],
[[щяло да мъсти]],
[[щели да мъстят]],
[[щял е да мъсти]],
[[щяла е да мъсти]],
[[щяло е да мъсти]],
[[щели са да мъстят]],
[[щял съм да съм мъстил]],
[[щяла съм да съм мъстила]],
[[щяло съм да съм мъстило]],
[[щели сме да сме мъстили]],
[[щял си да си мъстил]],
[[щяла си да си мъстила]],
[[щяло си да си мъстило]],
[[щели сте да сте мъстили]],
[[щял да е мъстил]],
[[щяла да е мъстила]],
[[щяло да е мъстило]],
[[щели да са мъстили]],
[[щял е да е мъстил]],
[[щяла е да е мъстила]],
[[щяло е да е мъстило]],
[[щели са да са мъстили]],
[[бих мъстил]],
[[бих мъстила]],
[[бих мъстило]],
[[бихме мъстили]],
[[би мъстил]],
[[би мъстила]],
[[би мъстило]],
[[бихте мъстили]],
[[биха мъстили]],
}}</text>
      <sha1>8hoj2s0ibrkrv2xm6pern5md3km8fgd</sha1>
    </revision>
  </page>
  <page>
    <title>Шаблон:Словоформи/мътнея</title>
    <ns>10</ns>
    <id>403080</id>
    <revision>
      <id>435076</id>
      <parentid>10637</parentid>
      <timestamp>2005-05-06T21:55:46Z</timestamp>
      <contributor>
        <username>Bgbot</username>
        <id>83</id>
      </contributor>
      <comment>Борислав: Шаблон със словоформи</comment>
      <model>wikitext</model>
      <format>text/x-wiki</format>
      <text bytes="19994" xml:space="preserve">{{Шаблон:Словоформи/Глагол|
  ОСНОВНА ФОРМА = мътнея
| СЕГ.ВР., 1Л., ЕД.Ч. = мът·нея
| СЕГ.ВР., 1Л., МН.Ч. = мът·не·ем
| СЕГ.ВР., 2Л., ЕД.Ч. = мът·не·еш
| СЕГ.ВР., 2Л., МН.Ч. = мът·не·е·те
| СЕГ.ВР., 3Л., ЕД.Ч. = мът·нее
| СЕГ.ВР., 3Л., МН.Ч. = мът·не·ят
| МИН.СВ.ВР., 1Л., ЕД.Ч. = мът·нях
| МИН.СВ.ВР., 1Л., МН.Ч. = мът·нях·ме
| МИН.СВ.ВР., 2Л., ЕД.Ч. = мът·ня
| МИН.СВ.ВР., 2Л., МН.Ч. = мът·нях·те
| МИН.СВ.ВР., 3Л., ЕД.Ч. = мът·ня
| МИН.СВ.ВР., 3Л., МН.Ч. = мът·ня·ха
| МИН.НЕСВ.ВР., 1Л., ЕД.Ч. = мът·не·ех
| МИН.НЕСВ.ВР., 1Л., МН.Ч. = мът·не·ех·ме
| МИН.НЕСВ.ВР., 2Л., ЕД.Ч. = мът·не·е·ше
| МИН.НЕСВ.ВР., 2Л., МН.Ч. = мът·не·ех·те
| МИН.НЕСВ.ВР., 3Л., ЕД.Ч. = мът·не·е·ше
| МИН.НЕСВ.ВР., 3Л., МН.Ч. = мът·не·е·ха
| МИН.НЕОПР.ВР., 1Л., ЕД.Ч., М.Р. = мътнял съм
| МИН.НЕОПР.ВР., 1Л., ЕД.Ч., Ж.Р. = мътняла съм
| МИН.НЕОПР.ВР., 1Л., ЕД.Ч., СР.Р. = мътняло съм
| МИН.НЕОПР.ВР., 1Л., МН.Ч. = мътнели сме
| МИН.НЕОПР.ВР., 2Л., ЕД.Ч., М.Р. = мътнял си
| МИН.НЕОПР.ВР., 2Л., ЕД.Ч., Ж.Р. = мътняла си
| МИН.НЕОПР.ВР., 2Л., ЕД.Ч., СР.Р. = мътняло си
| МИН.НЕОПР.ВР., 2Л., МН.Ч. = мътнели сте
| МИН.НЕОПР.ВР., 3Л., ЕД.Ч., М.Р. = мътнял е
| МИН.НЕОПР.ВР., 3Л., ЕД.Ч., Ж.Р. = мътняла е
| МИН.НЕОПР.ВР., 3Л., ЕД.Ч., СР.Р. = мътняло е
| МИН.НЕОПР.ВР., 3Л., МН.Ч. = мътнели са
| МИН.ПРЕД.ВР., 1Л., ЕД.Ч., М.Р. = бях мътнял
| МИН.ПРЕД.ВР., 1Л., ЕД.Ч., Ж.Р. = бях мътняла
| МИН.ПРЕД.ВР., 1Л., ЕД.Ч., СР.Р. = бях мътняло
| МИН.ПРЕД.ВР., 1Л., МН.Ч. = бяхме мътнели
| МИН.ПРЕД.ВР., 2Л., ЕД.Ч., М.Р. = беше мътнял
| МИН.ПРЕД.ВР., 2Л., ЕД.Ч., Ж.Р. = беше мътняла
| МИН.ПРЕД.ВР., 2Л., ЕД.Ч., СР.Р. = беше мътняло
| МИН.ПРЕД.ВР., 2Л., МН.Ч. = бяхте мътнели
| МИН.ПРЕД.ВР., 3Л., ЕД.Ч., М.Р. = беше мътнял
| МИН.ПРЕД.ВР., 3Л., ЕД.Ч., Ж.Р. = беше мътняла
| МИН.ПРЕД.ВР., 3Л., ЕД.Ч., СР.Р. = беше мътняло
| МИН.ПРЕД.ВР., 3Л., МН.Ч. = бяха мътнели
| БЪД.ВР., 1Л., ЕД.Ч. = ще мътнея
| БЪД.ВР., 1Л., МН.Ч. = ще мътнеем
| БЪД.ВР., 2Л., ЕД.Ч. = ще мътнееш
| БЪД.ВР., 2Л., МН.Ч. = ще мътнеете
| БЪД.ВР., 3Л., ЕД.Ч. = ще мътнее
| БЪД.ВР., 3Л., МН.Ч. = ще мътнеят
| БЪД.ПРЕД.ВР., 1Л., ЕД.Ч., М.Р. = ще съм мътнял
| БЪД.ПРЕД.ВР., 1Л., ЕД.Ч., Ж.Р. = ще съм мътняла
| БЪД.ПРЕД.ВР., 1Л., ЕД.Ч., СР.Р. = ще съм мътняло
| БЪД.ПРЕД.ВР., 1Л., МН.Ч. = ще сме мътнели
| БЪД.ПРЕД.ВР., 2Л., ЕД.Ч., М.Р. = ще си мътнял
| БЪД.ПРЕД.ВР., 2Л., ЕД.Ч., Ж.Р. = ще си мътняла
| БЪД.ПРЕД.ВР., 2Л., ЕД.Ч., СР.Р. = ще си мътняло
| БЪД.ПРЕД.ВР., 2Л., МН.Ч. = ще сте мътнели
| БЪД.ПРЕД.ВР., 3Л., ЕД.Ч., М.Р. = ще е мътнял
| БЪД.ПРЕД.ВР., 3Л., ЕД.Ч., Ж.Р. = ще е мътняла
| БЪД.ПРЕД.ВР., 3Л., ЕД.Ч., СР.Р. = ще е мътняло
| БЪД.ПРЕД.ВР., 3Л., МН.Ч. = ще са мътнели
| БЪД.ВР. В МИН., 1Л., ЕД.Ч. = щях да мътнея
| БЪД.ВР. В МИН., 1Л., МН.Ч. = щяхме да мътнеем
| БЪД.ВР. В МИН., 2Л., ЕД.Ч. = щеше да мътнееш
| БЪД.ВР. В МИН., 2Л., МН.Ч. = щяхте да мътнеете
| БЪД.ВР. В МИН., 3Л., ЕД.Ч. = щеше да мътнее
| БЪД.ВР. В МИН., 3Л., МН.Ч. = щяха да мътнеят
| БЪД.ПРЕД.ВР. В МИН., 1Л., ЕД.Ч., М.Р. = щях да съм мътнял
| БЪД.ПРЕД.ВР. В МИН., 1Л., ЕД.Ч., Ж.Р. = щях да съм мътняла
| БЪД.ПРЕД.ВР. В МИН., 1Л., ЕД.Ч., СР.Р. = щях да съм мътняло
| БЪД.ПРЕД.ВР. В МИН., 1Л., МН.Ч. = щяхме да сме мътнели
| БЪД.ПРЕД.ВР. В МИН., 2Л., ЕД.Ч., М.Р. = щеше да си мътнял
| БЪД.ПРЕД.ВР. В МИН., 2Л., ЕД.Ч., Ж.Р. = щеше да си мътняла
| БЪД.ПРЕД.ВР. В МИН., 2Л., ЕД.Ч., СР.Р. = щеше да си мътняло
| БЪД.ПРЕД.ВР. В МИН., 2Л., МН.Ч. = щяхте да сте мътнели
| БЪД.ПРЕД.ВР. В МИН., 3Л., ЕД.Ч., М.Р. = щеше да е мътнял
| БЪД.ПРЕД.ВР. В МИН., 3Л., ЕД.Ч., Ж.Р. = щеше да е мътняла
| БЪД.ПРЕД.ВР. В МИН., 3Л., ЕД.Ч., СР.Р. = щеше да е мътняло
| БЪД.ПРЕД.ВР. В МИН., 3Л., МН.Ч. = щяха да са мътнели
| ПР.НАКЛ., СЕГ.ВР., 1Л., ЕД.Ч., М.Р. = мътнеел съм
| ПР.НАКЛ., СЕГ.ВР., 1Л., ЕД.Ч., Ж.Р. = мътнеела съм
| ПР.НАКЛ., СЕГ.ВР., 1Л., ЕД.Ч., СР.Р. = мътнеело съм
| ПР.НАКЛ., СЕГ.ВР., 1Л., МН.Ч. = мътнеели сме
| ПР.НАКЛ., СЕГ.ВР., 2Л., ЕД.Ч., М.Р. = мътнеел си
| ПР.НАКЛ., СЕГ.ВР., 2Л., ЕД.Ч., Ж.Р. = мътнеела си
| ПР.НАКЛ., СЕГ.ВР., 2Л., ЕД.Ч., СР.Р. = мътнеело си
| ПР.НАКЛ., СЕГ.ВР., 2Л., МН.Ч. = мътнеели сте
| ПР.НАКЛ., СЕГ.ВР., 3Л., ЕД.Ч., М.Р. = мътнеел (е)
| ПР.НАКЛ., СЕГ.ВР., 3Л., ЕД.Ч., Ж.Р. = мътнеела (е)
| ПР.НАКЛ., СЕГ.ВР., 3Л., ЕД.Ч., СР.Р. = мътнеело (е)
| ПР.НАКЛ., СЕГ.ВР., 3Л., МН.Ч. = мътнеели (са)
| ПР.НАКЛ., МИН.СВ.ВР., 1Л., ЕД.Ч., М.Р. = мътнял съм
| ПР.НАКЛ., МИН.СВ.ВР., 1Л., ЕД.Ч., Ж.Р. = мътняла съм
| ПР.НАКЛ., МИН.СВ.ВР., 1Л., ЕД.Ч., СР.Р. = мътняло съм
| ПР.НАКЛ., МИН.СВ.ВР., 1Л., МН.Ч. = мътнели сме
| ПР.НАКЛ., МИН.СВ.ВР., 2Л., ЕД.Ч., М.Р. = мътнял си
| ПР.НАКЛ., МИН.СВ.ВР., 2Л., ЕД.Ч., Ж.Р. = мътняла си
| ПР.НАКЛ., МИН.СВ.ВР., 2Л., ЕД.Ч., СР.Р. = мътняло си
| ПР.НАКЛ., МИН.СВ.ВР., 2Л., МН.Ч. = мътнели сте
| ПР.НАКЛ., МИН.СВ.ВР., 3Л., ЕД.Ч., М.Р. = мътнял (е)
| ПР.НАКЛ., МИН.СВ.ВР., 3Л., ЕД.Ч., Ж.Р. = мътняла (е)
| ПР.НАКЛ., МИН.СВ.ВР., 3Л., ЕД.Ч., СР.Р. = мътняло (е)
| ПР.НАКЛ., МИН.СВ.ВР., 3Л., МН.Ч. = мътнели (са)
| ПР.НАКЛ., МИН.НЕОПР.ВР., 1Л., ЕД.Ч., М.Р. = бил съм мътнял
| ПР.НАКЛ., МИН.НЕОПР.ВР., 1Л., ЕД.Ч., Ж.Р. = била съм мътняла
| ПР.НАКЛ., МИН.НЕОПР.ВР., 1Л., ЕД.Ч., СР.Р. = било съм мътняло
| ПР.НАКЛ., МИН.НЕОПР.ВР., 1Л., МН.Ч. = били сме мътнели
| ПР.НАКЛ., МИН.НЕОПР.ВР., 2Л., ЕД.Ч., М.Р. = бил си мътнял
| ПР.НАКЛ., МИН.НЕОПР.ВР., 2Л., ЕД.Ч., Ж.Р. = била си мътняла
| ПР.НАКЛ., МИН.НЕОПР.ВР., 2Л., ЕД.Ч., СР.Р. = било си мътняло
| ПР.НАКЛ., МИН.НЕОПР.ВР., 2Л., МН.Ч. = били сте мътнели
| ПР.НАКЛ., МИН.НЕОПР.ВР., 3Л., ЕД.Ч., М.Р. = бил (е) мътнял
| ПР.НАКЛ., МИН.НЕОПР.ВР., 3Л., ЕД.Ч., Ж.Р. = била (е) мътняла
| ПР.НАКЛ., МИН.НЕОПР.ВР., 3Л., ЕД.Ч., СР.Р. = било (е) мътняло
| ПР.НАКЛ., МИН.НЕОПР.ВР., 3Л., МН.Ч. = били (са) мътнели
| ПР.НАКЛ., БЪД.ВР., 1Л., ЕД.Ч., М.Р. = щял съм да мътнея
| ПР.НАКЛ., БЪД.ВР., 1Л., ЕД.Ч., Ж.Р. = щяла съм да мътнея
| ПР.НАКЛ., БЪД.ВР., 1Л., ЕД.Ч., СР.Р. = щяло съм да мътнея
| ПР.НАКЛ., БЪД.ВР., 1Л., МН.Ч. = щели сме да мътнеем
| ПР.НАКЛ., БЪД.ВР., 2Л., ЕД.Ч., М.Р. = щял си да мътнееш
| ПР.НАКЛ., БЪД.ВР., 2Л., ЕД.Ч., Ж.Р. = щяла си да мътнееш
| ПР.НАКЛ., БЪД.ВР., 2Л., ЕД.Ч., СР.Р. = щяло си да мътнееш
| ПР.НАКЛ., БЪД.ВР., 2Л., МН.Ч. = щели сте да мътнеете
| ПР.НАКЛ., БЪД.ВР., 3Л., ЕД.Ч., М.Р. = щял (е) да мътнее
| ПР.НАКЛ., БЪД.ВР., 3Л., ЕД.Ч., Ж.Р. = щяла (е) да мътнее
| ПР.НАКЛ., БЪД.ВР., 3Л., ЕД.Ч., СР.Р. = щяло (е) да мътнее
| ПР.НАКЛ., БЪД.ВР., 3Л., МН.Ч. = щели (са) да мътнеят
| ПР.НАКЛ., БЪД.ПРЕД.ВР., 1Л., ЕД.Ч., М.Р. = щял съм да съм мътнял
| ПР.НАКЛ., БЪД.ПРЕД.ВР., 1Л., ЕД.Ч., Ж.Р. = щяла съм да съм мътняла
| ПР.НАКЛ., БЪД.ПРЕД.ВР., 1Л., ЕД.Ч., СР.Р. = щяло съм да съм мътняло
| ПР.НАКЛ., БЪД.ПРЕД.ВР., 1Л., МН.Ч. = щели сме да сме мътнели
| ПР.НАКЛ., БЪД.ПРЕД.ВР., 2Л., ЕД.Ч., М.Р. = щял си да си мътнял
| ПР.НАКЛ., БЪД.ПРЕД.ВР., 2Л., ЕД.Ч., Ж.Р. = щяла си да си мътняла
| ПР.НАКЛ., БЪД.ПРЕД.ВР., 2Л., ЕД.Ч., СР.Р. = щяло си да си мътняло
| ПР.НАКЛ., БЪД.ПРЕД.ВР., 2Л., МН.Ч. = щели сте да сте мътнели
| ПР.НАКЛ., БЪД.ПРЕД.ВР., 3Л., ЕД.Ч., М.Р. = щял (е) да е мътнял
| ПР.НАКЛ., БЪД.ПРЕД.ВР., 3Л., ЕД.Ч., Ж.Р. = щяла (е) да е мътняла
| ПР.НАКЛ., БЪД.ПРЕД.ВР., 3Л., ЕД.Ч., СР.Р. = щяло (е) да е мътняло
| ПР.НАКЛ., БЪД.ПРЕД.ВР., 3Л., МН.Ч. = щели (са) да са мътнели
| УСЛОВНО НАКЛОНЕНИЕ, 1Л., ЕД.Ч., М.Р. = бих мътнял
| УСЛОВНО НАКЛОНЕНИЕ, 1Л., ЕД.Ч., Ж.Р. = бих мътняла
| УСЛОВНО НАКЛОНЕНИЕ, 1Л., ЕД.Ч., СР.Р. = бих мътняло
| УСЛОВНО НАКЛОНЕНИЕ, 1Л., МН.Ч. = бихме мътнели
| УСЛОВНО НАКЛОНЕНИЕ, 2Л., ЕД.Ч., М.Р. = би мътнял
| УСЛОВНО НАКЛОНЕНИЕ, 2Л., ЕД.Ч., Ж.Р. = би мътняла
| УСЛОВНО НАКЛОНЕНИЕ, 2Л., ЕД.Ч., СР.Р. = би мътняло
| УСЛОВНО НАКЛОНЕНИЕ, 2Л., МН.Ч. = бихте мътнели
| УСЛОВНО НАКЛОНЕНИЕ, 3Л., ЕД.Ч., М.Р. = би мътнял
| УСЛОВНО НАКЛОНЕНИЕ, 3Л., ЕД.Ч., Ж.Р. = би мътняла
| УСЛОВНО НАКЛОНЕНИЕ, 3Л., ЕД.Ч., СР.Р. = би мътняло
| УСЛОВНО НАКЛОНЕНИЕ, 3Л., МН.Ч. = биха мътнели
| ПОВЕЛИТЕЛНО НАКЛОНЕНИЕ, ЕД.Ч. = мът·ней
| ПОВЕЛИТЕЛНО НАКЛОНЕНИЕ, МН.Ч. = мът·ней·те
| МИН.СТРАД.ПРИЧ. М.Р. = мът·нян
| МИН.СТРАД.ПРИЧ. М.Р. НЕПЪЛЕН ЧЛЕН = мът·ня·ния
| МИН.СТРАД.ПРИЧ. М.Р. ПЪЛЕН ЧЛЕН = мът·ня·ни·ят
| МИН.СТРАД.ПРИЧ. Ж.Р. = мът·ня·на
| МИН.СТРАД.ПРИЧ. Ж.Р. ЧЛЕН = мът·ня·на·та
| МИН.СТРАД.ПРИЧ. СР.Р. = мът·ня·но
| МИН.СТРАД.ПРИЧ. СР.Р. ЧЛЕН = мът·ня·но·то
| МИН.СТРАД.ПРИЧ. МН.Ч. = мът·не·ни
| МИН.СТРАД.ПРИЧ. МН.Ч. ЧЛЕН = мът·не·ни·те
| МИН.ДЕЯТ.СВ.ПРИЧ. М.Р. = мът·нял
| МИН.ДЕЯТ.СВ.ПРИЧ. М.Р. НЕПЪЛЕН ЧЛЕН = мът·не·лия
| МИН.ДЕЯТ.СВ.ПРИЧ. М.Р. ПЪЛЕН ЧЛЕН = мът·не·ли·ят
| МИН.ДЕЯТ.СВ.ПРИЧ. Ж.Р. = мът·ня·ла
| МИН.ДЕЯТ.СВ.ПРИЧ. Ж.Р. ЧЛЕН = мът·ня·ла·та
| МИН.ДЕЯТ.СВ.ПРИЧ. СР.Р. = мът·ня·ло
| МИН.ДЕЯТ.СВ.ПРИЧ. СР.Р. ЧЛЕН = мът·ня·ло·то
| МИН.ДЕЯТ.СВ.ПРИЧ. МН.Ч. = мът·не·ли
| МИН.ДЕЯТ.СВ.ПРИЧ. МН.Ч. ЧЛЕН = мът·не·ли·те
| МИН.ДЕЯТ.НЕСВ.ПРИЧ. М.Р. = мът·не·ел
| МИН.ДЕЯТ.НЕСВ.ПРИЧ. М.Р. НЕПЪЛЕН ЧЛЕН = мът·не·е·лия
| МИН.ДЕЯТ.НЕСВ.ПРИЧ. М.Р. ПЪЛЕН ЧЛЕН = мът·не·е·ли·ят
| МИН.ДЕЯТ.НЕСВ.ПРИЧ. Ж.Р. = мът·не·е·ла
| МИН.ДЕЯТ.НЕСВ.ПРИЧ. Ж.Р. ЧЛЕН = мът·не·е·ла·та
| МИН.ДЕЯТ.НЕСВ.ПРИЧ. СР.Р. = мът·не·е·ло
| МИН.ДЕЯТ.НЕСВ.ПРИЧ. СР.Р. ЧЛЕН = мът·не·е·ло·то
| МИН.ДЕЯТ.НЕСВ.ПРИЧ. МН.Ч. = мът·не·е·ли
| МИН.ДЕЯТ.НЕСВ.ПРИЧ. МН.Ч. ЧЛЕН = мът·не·е·ли·те
| СЕГ.ДЕЯТ.ПРИЧ. М.Р. = мът·не·ещ
| СЕГ.ДЕЯТ.ПРИЧ. М.Р. НЕПЪЛЕН ЧЛЕН = мът·не·е·щия
| СЕГ.ДЕЯТ.ПРИЧ. М.Р. ПЪЛЕН ЧЛЕН = мът·не·е·щи·ят
| СЕГ.ДЕЯТ.ПРИЧ. Ж.Р. = мът·не·е·ща
| СЕГ.ДЕЯТ.ПРИЧ. Ж.Р. ЧЛЕН = мът·не·е·ща·та
| СЕГ.ДЕЯТ.ПРИЧ. СР.Р. = мът·не·е·що
| СЕГ.ДЕЯТ.ПРИЧ. СР.Р. ЧЛЕН = мът·не·е·що·то
| СЕГ.ДЕЯТ.ПРИЧ. МН.Ч. = мът·не·е·щи
| СЕГ.ДЕЯТ.ПРИЧ. МН.Ч. ЧЛЕН = мът·не·е·щи·те
| ДЕЕПРИЧАСТИЕ = мът·не·ей·ки
| СКРИТИ ПРЕПРАТКИ = 
[[мътнея]],
[[мътнееш]],
[[мътнее]],
[[мътнеем]],
[[мътнеете]],
[[мътнеят]],
[[мътнях]],
[[мътня]],
[[мътняхме]],
[[мътняхте]],
[[мътняха]],
[[мътнеех]],
[[мътнееше]],
[[мътнеехме]],
[[мътнеехте]],
[[мътнееха]],
[[мътней]],
[[мътнейте]],
[[мътнял]],
[[мътнелия]],
[[мътнелият]],
[[мътняла]],
[[мътнялата]],
[[мътняло]],
[[мътнялото]],
[[мътнели]],
[[мътнелите]],
[[мътнеел]],
[[мътнеелия]],
[[мътнеелият]],
[[мътнеела]],
[[мътнеелата]],
[[мътнеело]],
[[мътнеелото]],
[[мътнеели]],
[[мътнеелите]],
[[мътнян]],
[[мътняния]],
[[мътняният]],
[[мътняна]],
[[мътняната]],
[[мътняно]],
[[мътняното]],
[[мътнени]],
[[мътнените]],
[[мътнеещ]],
[[мътнеещия]],
[[мътнеещият]],
[[мътнееща]],
[[мътнеещата]],
[[мътнеещо]],
[[мътнеещото]],
[[мътнеещи]],
[[мътнеещите]],
[[мътнеейки]],
[[мътнял съм]],
[[мътняла съм]],
[[мътняло съм]],
[[мътнели сме]],
[[мътнял си]],
[[мътняла си]],
[[мътняло си]],
[[мътнели сте]],
[[мътнял е]],
[[мътняла е]],
[[мътняло е]],
[[мътнели са]],
[[бях мътнял]],
[[бях мътняла]],
[[бях мътняло]],
[[бяхме мътнели]],
[[беше мътнял]],
[[беше мътняла]],
[[беше мътняло]],
[[бяхте мътнели]],
[[бяха мътнели]],
[[ще мътнея]],
[[ще мътнеем]],
[[ще мътнееш]],
[[ще мътнеете]],
[[ще мътнее]],
[[ще мътнеят]],
[[ще съм мътнял]],
[[ще съм мътняла]],
[[ще съм мътняло]],
[[ще сме мътнели]],
[[ще си мътнял]],
[[ще си мътняла]],
[[ще си мътняло]],
[[ще сте мътнели]],
[[ще е мътнял]],
[[ще е мътняла]],
[[ще е мътняло]],
[[ще са мътнели]],
[[щях да мътнея]],
[[щяхме да мътнеем]],
[[щеше да мътнееш]],
[[щяхте да мътнеете]],
[[щеше да мътнее]],
[[щяха да мътнеят]],
[[щях да съм мътнял]],
[[щях да съм мътняла]],
[[щях да съм мътняло]],
[[щяхме да сме мътнели]],
[[щеше да си мътнял]],
[[щеше да си мътняла]],
[[щеше да си мътняло]],
[[щяхте да сте мътнели]],
[[щеше да е мътнял]],
[[щеше да е мътняла]],
[[щеше да е мътняло]],
[[щяха да са мътнели]],
[[мътнеел съм]],
[[мътнеела съм]],
[[мътнеело съм]],
[[мътнеели сме]],
[[мътнеел си]],
[[мътнеела си]],
[[мътнеело си]],
[[мътнеели сте]],
[[мътнеел е]],
[[мътнеела е]],
[[мътнеело е]],
[[мътнеели са]],
[[бил съм мътнял]],
[[била съм мътняла]],
[[било съм мътняло]],
[[били сме мътнели]],
[[бил си мътнял]],
[[била си мътняла]],
[[било си мътняло]],
[[били сте мътнели]],
[[бил е мътнял]],
[[била е мътняла]],
[[било е мътняло]],
[[били са мътнели]],
[[щял съм да мътнея]],
[[щяла съм да мътнея]],
[[щяло съм да мътнея]],
[[щели сме да мътнеем]],
[[щял си да мътнееш]],
[[щяла си да мътнееш]],
[[щяло си да мътнееш]],
[[щели сте да мътнеете]],
[[щял да мътнее]],
[[щяла да мътнее]],
[[щяло да мътнее]],
[[щели да мътнеят]],
[[щял е да мътнее]],
[[щяла е да мътнее]],
[[щяло е да мътнее]],
[[щели са да мътнеят]],
[[щял съм да съм мътнял]],
[[щяла съм да съм мътняла]],
[[щяло съм да съм мътняло]],
[[щели сме да сме мътнели]],
[[щял си да си мътнял]],
[[щяла си да си мътняла]],
[[щяло си да си мътняло]],
[[щели сте да сте мътнели]],
[[щял да е мътнял]],
[[щяла да е мътняла]],
[[щяло да е мътняло]],
[[щели да са мътнели]],
[[щял е да е мътнял]],
[[щяла е да е мътняла]],
[[щяло е да е мътняло]],
[[щели са да са мътнели]],
[[бих мътнял]],
[[бих мътняла]],
[[бих мътняло]],
[[бихме мътнели]],
[[би мътнял]],
[[би мътняла]],
[[би мътняло]],
[[бихте мътнели]],
[[биха мътнели]],
}}</text>
      <sha1>0mxlx75bnrkc4owm0525uaq1fpiij0m</sha1>
    </revision>
  </page>
  <page>
    <title>Шаблон:Словоформи/мътя</title>
    <ns>10</ns>
    <id>438620</id>
    <revision>
      <id>470602</id>
      <timestamp>2005-05-07T14:19:05Z</timestamp>
      <contributor>
        <username>Bgbot</username>
        <id>83</id>
      </contributor>
      <comment>Борислав: Шаблон със словоформи</comment>
      <model>wikitext</model>
      <format>text/x-wiki</format>
      <text bytes="18890" xml:space="preserve">{{Шаблон:Словоформи/Глагол|
  ОСНОВНА ФОРМА = мътя
| СЕГ.ВР., 1Л., ЕД.Ч. = мъ·тя
| СЕГ.ВР., 1Л., МН.Ч. = мъ·тим
| СЕГ.ВР., 2Л., ЕД.Ч. = мъ·тиш
| СЕГ.ВР., 2Л., МН.Ч. = мъ·ти·те
| СЕГ.ВР., 3Л., ЕД.Ч. = мъ·ти
| СЕГ.ВР., 3Л., МН.Ч. = мъ·тят
| МИН.СВ.ВР., 1Л., ЕД.Ч. = мъ·тих
| МИН.СВ.ВР., 1Л., МН.Ч. = мъ·тих·ме
| МИН.СВ.ВР., 2Л., ЕД.Ч. = мъ·ти
| МИН.СВ.ВР., 2Л., МН.Ч. = мъ·тих·те
| МИН.СВ.ВР., 3Л., ЕД.Ч. = мъ·ти
| МИН.СВ.ВР., 3Л., МН.Ч. = мъ·ти·ха
| МИН.НЕСВ.ВР., 1Л., ЕД.Ч. = мъ·тех
| МИН.НЕСВ.ВР., 1Л., МН.Ч. = мъ·тех·ме
| МИН.НЕСВ.ВР., 2Л., ЕД.Ч. = мъ·те·ше
| МИН.НЕСВ.ВР., 2Л., МН.Ч. = мъ·тех·те
| МИН.НЕСВ.ВР., 3Л., ЕД.Ч. = мъ·те·ше
| МИН.НЕСВ.ВР., 3Л., МН.Ч. = мъ·те·ха
| МИН.НЕОПР.ВР., 1Л., ЕД.Ч., М.Р. = мътил съм
| МИН.НЕОПР.ВР., 1Л., ЕД.Ч., Ж.Р. = мътила съм
| МИН.НЕОПР.ВР., 1Л., ЕД.Ч., СР.Р. = мътило съм
| МИН.НЕОПР.ВР., 1Л., МН.Ч. = мътили сме
| МИН.НЕОПР.ВР., 2Л., ЕД.Ч., М.Р. = мътил си
| МИН.НЕОПР.ВР., 2Л., ЕД.Ч., Ж.Р. = мътила си
| МИН.НЕОПР.ВР., 2Л., ЕД.Ч., СР.Р. = мътило си
| МИН.НЕОПР.ВР., 2Л., МН.Ч. = мътили сте
| МИН.НЕОПР.ВР., 3Л., ЕД.Ч., М.Р. = мътил е
| МИН.НЕОПР.ВР., 3Л., ЕД.Ч., Ж.Р. = мътила е
| МИН.НЕОПР.ВР., 3Л., ЕД.Ч., СР.Р. = мътило е
| МИН.НЕОПР.ВР., 3Л., МН.Ч. = мътили са
| МИН.ПРЕД.ВР., 1Л., ЕД.Ч., М.Р. = бях мътил
| МИН.ПРЕД.ВР., 1Л., ЕД.Ч., Ж.Р. = бях мътила
| МИН.ПРЕД.ВР., 1Л., ЕД.Ч., СР.Р. = бях мътило
| МИН.ПРЕД.ВР., 1Л., МН.Ч. = бяхме мътили
| МИН.ПРЕД.ВР., 2Л., ЕД.Ч., М.Р. = беше мътил
| МИН.ПРЕД.ВР., 2Л., ЕД.Ч., Ж.Р. = беше мътила
| МИН.ПРЕД.ВР., 2Л., ЕД.Ч., СР.Р. = беше мътило
| МИН.ПРЕД.ВР., 2Л., МН.Ч. = бяхте мътили
| МИН.ПРЕД.ВР., 3Л., ЕД.Ч., М.Р. = беше мътил
| МИН.ПРЕД.ВР., 3Л., ЕД.Ч., Ж.Р. = беше мътила
| МИН.ПРЕД.ВР., 3Л., ЕД.Ч., СР.Р. = беше мътило
| МИН.ПРЕД.ВР., 3Л., МН.Ч. = бяха мътили
| БЪД.ВР., 1Л., ЕД.Ч. = ще мътя
| БЪД.ВР., 1Л., МН.Ч. = ще мътим
| БЪД.ВР., 2Л., ЕД.Ч. = ще мътиш
| БЪД.ВР., 2Л., МН.Ч. = ще мътите
| БЪД.ВР., 3Л., ЕД.Ч. = ще мъти
| БЪД.ВР., 3Л., МН.Ч. = ще мътят
| БЪД.ПРЕД.ВР., 1Л., ЕД.Ч., М.Р. = ще съм мътил
| БЪД.ПРЕД.ВР., 1Л., ЕД.Ч., Ж.Р. = ще съм мътила
| БЪД.ПРЕД.ВР., 1Л., ЕД.Ч., СР.Р. = ще съм мътило
| БЪД.ПРЕД.ВР., 1Л., МН.Ч. = ще сме мътили
| БЪД.ПРЕД.ВР., 2Л., ЕД.Ч., М.Р. = ще си мътил
| БЪД.ПРЕД.ВР., 2Л., ЕД.Ч., Ж.Р. = ще си мътила
| БЪД.ПРЕД.ВР., 2Л., ЕД.Ч., СР.Р. = ще си мътило
| БЪД.ПРЕД.ВР., 2Л., МН.Ч. = ще сте мътили
| БЪД.ПРЕД.ВР., 3Л., ЕД.Ч., М.Р. = ще е мътил
| БЪД.ПРЕД.ВР., 3Л., ЕД.Ч., Ж.Р. = ще е мътила
| БЪД.ПРЕД.ВР., 3Л., ЕД.Ч., СР.Р. = ще е мътило
| БЪД.ПРЕД.ВР., 3Л., МН.Ч. = ще са мътили
| БЪД.ВР. В МИН., 1Л., ЕД.Ч. = щях да мътя
| БЪД.ВР. В МИН., 1Л., МН.Ч. = щяхме да мътим
| БЪД.ВР. В МИН., 2Л., ЕД.Ч. = щеше да мътиш
| БЪД.ВР. В МИН., 2Л., МН.Ч. = щяхте да мътите
| БЪД.ВР. В МИН., 3Л., ЕД.Ч. = щеше да мъти
| БЪД.ВР. В МИН., 3Л., МН.Ч. = щяха да мътят
| БЪД.ПРЕД.ВР. В МИН., 1Л., ЕД.Ч., М.Р. = щях да съм мътил
| БЪД.ПРЕД.ВР. В МИН., 1Л., ЕД.Ч., Ж.Р. = щях да съм мътила
| БЪД.ПРЕД.ВР. В МИН., 1Л., ЕД.Ч., СР.Р. = щях да съм мътило
| БЪД.ПРЕД.ВР. В МИН., 1Л., МН.Ч. = щяхме да сме мътили
| БЪД.ПРЕД.ВР. В МИН., 2Л., ЕД.Ч., М.Р. = щеше да си мътил
| БЪД.ПРЕД.ВР. В МИН., 2Л., ЕД.Ч., Ж.Р. = щеше да си мътила
| БЪД.ПРЕД.ВР. В МИН., 2Л., ЕД.Ч., СР.Р. = щеше да си мътило
| БЪД.ПРЕД.ВР. В МИН., 2Л., МН.Ч. = щяхте да сте мътили
| БЪД.ПРЕД.ВР. В МИН., 3Л., ЕД.Ч., М.Р. = щеше да е мътил
| БЪД.ПРЕД.ВР. В МИН., 3Л., ЕД.Ч., Ж.Р. = щеше да е мътила
| БЪД.ПРЕД.ВР. В МИН., 3Л., ЕД.Ч., СР.Р. = щеше да е мътило
| БЪД.ПРЕД.ВР. В МИН., 3Л., МН.Ч. = щяха да са мътили
| ПР.НАКЛ., СЕГ.ВР., 1Л., ЕД.Ч., М.Р. = мътел съм
| ПР.НАКЛ., СЕГ.ВР., 1Л., ЕД.Ч., Ж.Р. = мътела съм
| ПР.НАКЛ., СЕГ.ВР., 1Л., ЕД.Ч., СР.Р. = мътело съм
| ПР.НАКЛ., СЕГ.ВР., 1Л., МН.Ч. = мътели сме
| ПР.НАКЛ., СЕГ.ВР., 2Л., ЕД.Ч., М.Р. = мътел си
| ПР.НАКЛ., СЕГ.ВР., 2Л., ЕД.Ч., Ж.Р. = мътела си
| ПР.НАКЛ., СЕГ.ВР., 2Л., ЕД.Ч., СР.Р. = мътело си
| ПР.НАКЛ., СЕГ.ВР., 2Л., МН.Ч. = мътели сте
| ПР.НАКЛ., СЕГ.ВР., 3Л., ЕД.Ч., М.Р. = мътел (е)
| ПР.НАКЛ., СЕГ.ВР., 3Л., ЕД.Ч., Ж.Р. = мътела (е)
| ПР.НАКЛ., СЕГ.ВР., 3Л., ЕД.Ч., СР.Р. = мътело (е)
| ПР.НАКЛ., СЕГ.ВР., 3Л., МН.Ч. = мътели (са)
| ПР.НАКЛ., МИН.СВ.ВР., 1Л., ЕД.Ч., М.Р. = мътил съм
| ПР.НАКЛ., МИН.СВ.ВР., 1Л., ЕД.Ч., Ж.Р. = мътила съм
| ПР.НАКЛ., МИН.СВ.ВР., 1Л., ЕД.Ч., СР.Р. = мътило съм
| ПР.НАКЛ., МИН.СВ.ВР., 1Л., МН.Ч. = мътили сме
| ПР.НАКЛ., МИН.СВ.ВР., 2Л., ЕД.Ч., М.Р. = мътил си
| ПР.НАКЛ., МИН.СВ.ВР., 2Л., ЕД.Ч., Ж.Р. = мътила си
| ПР.НАКЛ., МИН.СВ.ВР., 2Л., ЕД.Ч., СР.Р. = мътило си
| ПР.НАКЛ., МИН.СВ.ВР., 2Л., МН.Ч. = мътили сте
| ПР.НАКЛ., МИН.СВ.ВР., 3Л., ЕД.Ч., М.Р. = мътил (е)
| ПР.НАКЛ., МИН.СВ.ВР., 3Л., ЕД.Ч., Ж.Р. = мътила (е)
| ПР.НАКЛ., МИН.СВ.ВР., 3Л., ЕД.Ч., СР.Р. = мътило (е)
| ПР.НАКЛ., МИН.СВ.ВР., 3Л., МН.Ч. = мътили (са)
| ПР.НАКЛ., МИН.НЕОПР.ВР., 1Л., ЕД.Ч., М.Р. = бил съм мътил
| ПР.НАКЛ., МИН.НЕОПР.ВР., 1Л., ЕД.Ч., Ж.Р. = била съм мътила
| ПР.НАКЛ., МИН.НЕОПР.ВР., 1Л., ЕД.Ч., СР.Р. = било съм мътило
| ПР.НАКЛ., МИН.НЕОПР.ВР., 1Л., МН.Ч. = били сме мътили
| ПР.НАКЛ., МИН.НЕОПР.ВР., 2Л., ЕД.Ч., М.Р. = бил си мътил
| ПР.НАКЛ., МИН.НЕОПР.ВР., 2Л., ЕД.Ч., Ж.Р. = била си мътила
| ПР.НАКЛ., МИН.НЕОПР.ВР., 2Л., ЕД.Ч., СР.Р. = било си мътило
| ПР.НАКЛ., МИН.НЕОПР.ВР., 2Л., МН.Ч. = били сте мътили
| ПР.НАКЛ., МИН.НЕОПР.ВР., 3Л., ЕД.Ч., М.Р. = бил (е) мътил
| ПР.НАКЛ., МИН.НЕОПР.ВР., 3Л., ЕД.Ч., Ж.Р. = била (е) мътила
| ПР.НАКЛ., МИН.НЕОПР.ВР., 3Л., ЕД.Ч., СР.Р. = било (е) мътило
| ПР.НАКЛ., МИН.НЕОПР.ВР., 3Л., МН.Ч. = били (са) мътили
| ПР.НАКЛ., БЪД.ВР., 1Л., ЕД.Ч., М.Р. = щял съм да мътя
| ПР.НАКЛ., БЪД.ВР., 1Л., ЕД.Ч., Ж.Р. = щяла съм да мътя
| ПР.НАКЛ., БЪД.ВР., 1Л., ЕД.Ч., СР.Р. = щяло съм да мътя
| ПР.НАКЛ., БЪД.ВР., 1Л., МН.Ч. = щели сме да мътим
| ПР.НАКЛ., БЪД.ВР., 2Л., ЕД.Ч., М.Р. = щял си да мътиш
| ПР.НАКЛ., БЪД.ВР., 2Л., ЕД.Ч., Ж.Р. = щяла си да мътиш
| ПР.НАКЛ., БЪД.ВР., 2Л., ЕД.Ч., СР.Р. = щяло си да мътиш
| ПР.НАКЛ., БЪД.ВР., 2Л., МН.Ч. = щели сте да мътите
| ПР.НАКЛ., БЪД.ВР., 3Л., ЕД.Ч., М.Р. = щял (е) да мъти
| ПР.НАКЛ., БЪД.ВР., 3Л., ЕД.Ч., Ж.Р. = щяла (е) да мъти
| ПР.НАКЛ., БЪД.ВР., 3Л., ЕД.Ч., СР.Р. = щяло (е) да мъти
| ПР.НАКЛ., БЪД.ВР., 3Л., МН.Ч. = щели (са) да мътят
| ПР.НАКЛ., БЪД.ПРЕД.ВР., 1Л., ЕД.Ч., М.Р. = щял съм да съм мътил
| ПР.НАКЛ., БЪД.ПРЕД.ВР., 1Л., ЕД.Ч., Ж.Р. = щяла съм да съм мътила
| ПР.НАКЛ., БЪД.ПРЕД.ВР., 1Л., ЕД.Ч., СР.Р. = щяло съм да съм мътило
| ПР.НАКЛ., БЪД.ПРЕД.ВР., 1Л., МН.Ч. = щели сме да сме мътили
| ПР.НАКЛ., БЪД.ПРЕД.ВР., 2Л., ЕД.Ч., М.Р. = щял си да си мътил
| ПР.НАКЛ., БЪД.ПРЕД.ВР., 2Л., ЕД.Ч., Ж.Р. = щяла си да си мътила
| ПР.НАКЛ., БЪД.ПРЕД.ВР., 2Л., ЕД.Ч., СР.Р. = щяло си да си мътило
| ПР.НАКЛ., БЪД.ПРЕД.ВР., 2Л., МН.Ч. = щели сте да сте мътили
| ПР.НАКЛ., БЪД.ПРЕД.ВР., 3Л., ЕД.Ч., М.Р. = щял (е) да е мътил
| ПР.НАКЛ., БЪД.ПРЕД.ВР., 3Л., ЕД.Ч., Ж.Р. = щяла (е) да е мътила
| ПР.НАКЛ., БЪД.ПРЕД.ВР., 3Л., ЕД.Ч., СР.Р. = щяло (е) да е мътило
| ПР.НАКЛ., БЪД.ПРЕД.ВР., 3Л., МН.Ч. = щели (са) да са мътили
| УСЛОВНО НАКЛОНЕНИЕ, 1Л., ЕД.Ч., М.Р. = бих мътил
| УСЛОВНО НАКЛОНЕНИЕ, 1Л., ЕД.Ч., Ж.Р. = бих мътила
| УСЛОВНО НАКЛОНЕНИЕ, 1Л., ЕД.Ч., СР.Р. = бих мътило
| УСЛОВНО НАКЛОНЕНИЕ, 1Л., МН.Ч. = бихме мътили
| УСЛОВНО НАКЛОНЕНИЕ, 2Л., ЕД.Ч., М.Р. = би мътил
| УСЛОВНО НАКЛОНЕНИЕ, 2Л., ЕД.Ч., Ж.Р. = би мътила
| УСЛОВНО НАКЛОНЕНИЕ, 2Л., ЕД.Ч., СР.Р. = би мътило
| УСЛОВНО НАКЛОНЕНИЕ, 2Л., МН.Ч. = бихте мътили
| УСЛОВНО НАКЛОНЕНИЕ, 3Л., ЕД.Ч., М.Р. = би мътил
| УСЛОВНО НАКЛОНЕНИЕ, 3Л., ЕД.Ч., Ж.Р. = би мътила
| УСЛОВНО НАКЛОНЕНИЕ, 3Л., ЕД.Ч., СР.Р. = би мътило
| УСЛОВНО НАКЛОНЕНИЕ, 3Л., МН.Ч. = биха мътили
| ПОВЕЛИТЕЛНО НАКЛОНЕНИЕ, ЕД.Ч. = мъ·ти
| ПОВЕЛИТЕЛНО НАКЛОНЕНИЕ, МН.Ч. = мъ·те·те
| МИН.СТРАД.ПРИЧ. М.Р. = мъ·тен
| МИН.СТРАД.ПРИЧ. М.Р. НЕПЪЛЕН ЧЛЕН = мъ·те·ния
| МИН.СТРАД.ПРИЧ. М.Р. ПЪЛЕН ЧЛЕН = мъ·те·ни·ят
| МИН.СТРАД.ПРИЧ. Ж.Р. = мъ·те·на
| МИН.СТРАД.ПРИЧ. Ж.Р. ЧЛЕН = мъ·те·на·та
| МИН.СТРАД.ПРИЧ. СР.Р. = мъ·те·но
| МИН.СТРАД.ПРИЧ. СР.Р. ЧЛЕН = мъ·те·но·то
| МИН.СТРАД.ПРИЧ. МН.Ч. = мъ·те·ни
| МИН.СТРАД.ПРИЧ. МН.Ч. ЧЛЕН = мъ·те·ни·те
| МИН.ДЕЯТ.СВ.ПРИЧ. М.Р. = мъ·тил
| МИН.ДЕЯТ.СВ.ПРИЧ. М.Р. НЕПЪЛЕН ЧЛЕН = мъ·ти·лия
| МИН.ДЕЯТ.СВ.ПРИЧ. М.Р. ПЪЛЕН ЧЛЕН = мъ·ти·ли·ят
| МИН.ДЕЯТ.СВ.ПРИЧ. Ж.Р. = мъ·ти·ла
| МИН.ДЕЯТ.СВ.ПРИЧ. Ж.Р. ЧЛЕН = мъ·ти·ла·та
| МИН.ДЕЯТ.СВ.ПРИЧ. СР.Р. = мъ·ти·ло
| МИН.ДЕЯТ.СВ.ПРИЧ. СР.Р. ЧЛЕН = мъ·ти·ло·то
| МИН.ДЕЯТ.СВ.ПРИЧ. МН.Ч. = мъ·ти·ли
| МИН.ДЕЯТ.СВ.ПРИЧ. МН.Ч. ЧЛЕН = мъ·ти·ли·те
| МИН.ДЕЯТ.НЕСВ.ПРИЧ. М.Р. = мъ·тел
| МИН.ДЕЯТ.НЕСВ.ПРИЧ. М.Р. НЕПЪЛЕН ЧЛЕН = мъ·те·лия
| МИН.ДЕЯТ.НЕСВ.ПРИЧ. М.Р. ПЪЛЕН ЧЛЕН = мъ·те·ли·ят
| МИН.ДЕЯТ.НЕСВ.ПРИЧ. Ж.Р. = мъ·те·ла
| МИН.ДЕЯТ.НЕСВ.ПРИЧ. Ж.Р. ЧЛЕН = мъ·те·ла·та
| МИН.ДЕЯТ.НЕСВ.ПРИЧ. СР.Р. = мъ·те·ло
| МИН.ДЕЯТ.НЕСВ.ПРИЧ. СР.Р. ЧЛЕН = мъ·те·ло·то
| МИН.ДЕЯТ.НЕСВ.ПРИЧ. МН.Ч. = мъ·те·ли
| МИН.ДЕЯТ.НЕСВ.ПРИЧ. МН.Ч. ЧЛЕН = мъ·те·ли·те
| СЕГ.ДЕЯТ.ПРИЧ. М.Р. = мъ·тещ
| СЕГ.ДЕЯТ.ПРИЧ. М.Р. НЕПЪЛЕН ЧЛЕН = мъ·те·щия
| СЕГ.ДЕЯТ.ПРИЧ. М.Р. ПЪЛЕН ЧЛЕН = мъ·те·щи·ят
| СЕГ.ДЕЯТ.ПРИЧ. Ж.Р. = мъ·те·ща
| СЕГ.ДЕЯТ.ПРИЧ. Ж.Р. ЧЛЕН = мъ·те·ща·та
| СЕГ.ДЕЯТ.ПРИЧ. СР.Р. = мъ·те·що
| СЕГ.ДЕЯТ.ПРИЧ. СР.Р. ЧЛЕН = мъ·те·що·то
| СЕГ.ДЕЯТ.ПРИЧ. МН.Ч. = мъ·те·щи
| СЕГ.ДЕЯТ.ПРИЧ. МН.Ч. ЧЛЕН = мъ·те·щи·те
| ДЕЕПРИЧАСТИЕ = мъ·тей·ки
| СКРИТИ ПРЕПРАТКИ = 
[[мътя]],
[[мътиш]],
[[мъти]],
[[мътим]],
[[мътите]],
[[мътят]],
[[мътих]],
[[мътихме]],
[[мътихте]],
[[мътиха]],
[[мътех]],
[[мътеше]],
[[мътехме]],
[[мътехте]],
[[мътеха]],
[[мътете]],
[[мътил]],
[[мътилия]],
[[мътилият]],
[[мътила]],
[[мътилата]],
[[мътило]],
[[мътилото]],
[[мътили]],
[[мътилите]],
[[мътел]],
[[мътелия]],
[[мътелият]],
[[мътела]],
[[мътелата]],
[[мътело]],
[[мътелото]],
[[мътели]],
[[мътелите]],
[[мътен]],
[[мътения]],
[[мътеният]],
[[мътена]],
[[мътената]],
[[мътено]],
[[мътеното]],
[[мътени]],
[[мътените]],
[[мътещ]],
[[мътещия]],
[[мътещият]],
[[мътеща]],
[[мътещата]],
[[мътещо]],
[[мътещото]],
[[мътещи]],
[[мътещите]],
[[мътейки]],
[[мътил съм]],
[[мътила съм]],
[[мътило съм]],
[[мътили сме]],
[[мътил си]],
[[мътила си]],
[[мътило си]],
[[мътили сте]],
[[мътил е]],
[[мътила е]],
[[мътило е]],
[[мътили са]],
[[бях мътил]],
[[бях мътила]],
[[бях мътило]],
[[бяхме мътили]],
[[беше мътил]],
[[беше мътила]],
[[беше мътило]],
[[бяхте мътили]],
[[бяха мътили]],
[[ще мътя]],
[[ще мътим]],
[[ще мътиш]],
[[ще мътите]],
[[ще мъти]],
[[ще мътят]],
[[ще съм мътил]],
[[ще съм мътила]],
[[ще съм мътило]],
[[ще сме мътили]],
[[ще си мътил]],
[[ще си мътила]],
[[ще си мътило]],
[[ще сте мътили]],
[[ще е мътил]],
[[ще е мътила]],
[[ще е мътило]],
[[ще са мътили]],
[[щях да мътя]],
[[щяхме да мътим]],
[[щеше да мътиш]],
[[щяхте да мътите]],
[[щеше да мъти]],
[[щяха да мътят]],
[[щях да съм мътил]],
[[щях да съм мътила]],
[[щях да съм мътило]],
[[щяхме да сме мътили]],
[[щеше да си мътил]],
[[щеше да си мътила]],
[[щеше да си мътило]],
[[щяхте да сте мътили]],
[[щеше да е мътил]],
[[щеше да е мътила]],
[[щеше да е мътило]],
[[щяха да са мътили]],
[[мътел съм]],
[[мътела съм]],
[[мътело съм]],
[[мътели сме]],
[[мътел си]],
[[мътела си]],
[[мътело си]],
[[мътели сте]],
[[мътел е]],
[[мътела е]],
[[мътело е]],
[[мътели са]],
[[бил съм мътил]],
[[била съм мътила]],
[[било съм мътило]],
[[били сме мътили]],
[[бил си мътил]],
[[била си мътила]],
[[било си мътило]],
[[били сте мътили]],
[[бил е мътил]],
[[била е мътила]],
[[било е мътило]],
[[били са мътили]],
[[щял съм да мътя]],
[[щяла съм да мътя]],
[[щяло съм да мътя]],
[[щели сме да мътим]],
[[щял си да мътиш]],
[[щяла си да мътиш]],
[[щяло си да мътиш]],
[[щели сте да мътите]],
[[щял да мъти]],
[[щяла да мъти]],
[[щяло да мъти]],
[[щели да мътят]],
[[щял е да мъти]],
[[щяла е да мъти]],
[[щяло е да мъти]],
[[щели са да мътят]],
[[щял съм да съм мътил]],
[[щяла съм да съм мътила]],
[[щяло съм да съм мътило]],
[[щели сме да сме мътили]],
[[щял си да си мътил]],
[[щяла си да си мътила]],
[[щяло си да си мътило]],
[[щели сте да сте мътили]],
[[щял да е мътил]],
[[щяла да е мътила]],
[[щяло да е мътило]],
[[щели да са мътили]],
[[щял е да е мътил]],
[[щяла е да е мътила]],
[[щяло е да е мътило]],
[[щели са да са мътили]],
[[бих мътил]],
[[бих мътила]],
[[бих мътило]],
[[бихме мътили]],
[[би мътил]],
[[би мътила]],
[[би мътило]],
[[бихте мътили]],
[[биха мътили]],
}}</text>
      <sha1>fbsrfauwj3xqt6fetvhq1oyw9tlm14l</sha1>
    </revision>
  </page>
  <page>
    <title>Шаблон:Словоформи/мъча</title>
    <ns>10</ns>
    <id>461325</id>
    <revision>
      <id>493307</id>
      <timestamp>2005-05-08T11:31:55Z</timestamp>
      <contributor>
        <username>Bgbot</username>
        <id>83</id>
      </contributor>
      <comment>Борислав: Шаблон със словоформи</comment>
      <model>wikitext</model>
      <format>text/x-wiki</format>
      <text bytes="18890" xml:space="preserve">{{Шаблон:Словоформи/Глагол|
  ОСНОВНА ФОРМА = мъча
| СЕГ.ВР., 1Л., ЕД.Ч. = мъ·ча
| СЕГ.ВР., 1Л., МН.Ч. = мъ·чим
| СЕГ.ВР., 2Л., ЕД.Ч. = мъ·чиш
| СЕГ.ВР., 2Л., МН.Ч. = мъ·чи·те
| СЕГ.ВР., 3Л., ЕД.Ч. = мъ·чи
| СЕГ.ВР., 3Л., МН.Ч. = мъ·чат
| МИН.СВ.ВР., 1Л., ЕД.Ч. = мъ·чих
| МИН.СВ.ВР., 1Л., МН.Ч. = мъ·чих·ме
| МИН.СВ.ВР., 2Л., ЕД.Ч. = мъ·чи
| МИН.СВ.ВР., 2Л., МН.Ч. = мъ·чих·те
| МИН.СВ.ВР., 3Л., ЕД.Ч. = мъ·чи
| МИН.СВ.ВР., 3Л., МН.Ч. = мъ·чи·ха
| МИН.НЕСВ.ВР., 1Л., ЕД.Ч. = мъ·чех
| МИН.НЕСВ.ВР., 1Л., МН.Ч. = мъ·чех·ме
| МИН.НЕСВ.ВР., 2Л., ЕД.Ч. = мъ·че·ше
| МИН.НЕСВ.ВР., 2Л., МН.Ч. = мъ·чех·те
| МИН.НЕСВ.ВР., 3Л., ЕД.Ч. = мъ·че·ше
| МИН.НЕСВ.ВР., 3Л., МН.Ч. = мъ·че·ха
| МИН.НЕОПР.ВР., 1Л., ЕД.Ч., М.Р. = мъчил съм
| МИН.НЕОПР.ВР., 1Л., ЕД.Ч., Ж.Р. = мъчила съм
| МИН.НЕОПР.ВР., 1Л., ЕД.Ч., СР.Р. = мъчило съм
| МИН.НЕОПР.ВР., 1Л., МН.Ч. = мъчили сме
| МИН.НЕОПР.ВР., 2Л., ЕД.Ч., М.Р. = мъчил си
| МИН.НЕОПР.ВР., 2Л., ЕД.Ч., Ж.Р. = мъчила си
| МИН.НЕОПР.ВР., 2Л., ЕД.Ч., СР.Р. = мъчило си
| МИН.НЕОПР.ВР., 2Л., МН.Ч. = мъчили сте
| МИН.НЕОПР.ВР., 3Л., ЕД.Ч., М.Р. = мъчил е
| МИН.НЕОПР.ВР., 3Л., ЕД.Ч., Ж.Р. = мъчила е
| МИН.НЕОПР.ВР., 3Л., ЕД.Ч., СР.Р. = мъчило е
| МИН.НЕОПР.ВР., 3Л., МН.Ч. = мъчили са
| МИН.ПРЕД.ВР., 1Л., ЕД.Ч., М.Р. = бях мъчил
| МИН.ПРЕД.ВР., 1Л., ЕД.Ч., Ж.Р. = бях мъчила
| МИН.ПРЕД.ВР., 1Л., ЕД.Ч., СР.Р. = бях мъчило
| МИН.ПРЕД.ВР., 1Л., МН.Ч. = бяхме мъчили
| МИН.ПРЕД.ВР., 2Л., ЕД.Ч., М.Р. = беше мъчил
| МИН.ПРЕД.ВР., 2Л., ЕД.Ч., Ж.Р. = беше мъчила
| МИН.ПРЕД.ВР., 2Л., ЕД.Ч., СР.Р. = беше мъчило
| МИН.ПРЕД.ВР., 2Л., МН.Ч. = бяхте мъчили
| МИН.ПРЕД.ВР., 3Л., ЕД.Ч., М.Р. = беше мъчил
| МИН.ПРЕД.ВР., 3Л., ЕД.Ч., Ж.Р. = беше мъчила
| МИН.ПРЕД.ВР., 3Л., ЕД.Ч., СР.Р. = беше мъчило
| МИН.ПРЕД.ВР., 3Л., МН.Ч. = бяха мъчили
| БЪД.ВР., 1Л., ЕД.Ч. = ще мъча
| БЪД.ВР., 1Л., МН.Ч. = ще мъчим
| БЪД.ВР., 2Л., ЕД.Ч. = ще мъчиш
| БЪД.ВР., 2Л., МН.Ч. = ще мъчите
| БЪД.ВР., 3Л., ЕД.Ч. = ще мъчи
| БЪД.ВР., 3Л., МН.Ч. = ще мъчат
| БЪД.ПРЕД.ВР., 1Л., ЕД.Ч., М.Р. = ще съм мъчил
| БЪД.ПРЕД.ВР., 1Л., ЕД.Ч., Ж.Р. = ще съм мъчила
| БЪД.ПРЕД.ВР., 1Л., ЕД.Ч., СР.Р. = ще съм мъчило
| БЪД.ПРЕД.ВР., 1Л., МН.Ч. = ще сме мъчили
| БЪД.ПРЕД.ВР., 2Л., ЕД.Ч., М.Р. = ще си мъчил
| БЪД.ПРЕД.ВР., 2Л., ЕД.Ч., Ж.Р. = ще си мъчила
| БЪД.ПРЕД.ВР., 2Л., ЕД.Ч., СР.Р. = ще си мъчило
| БЪД.ПРЕД.ВР., 2Л., МН.Ч. = ще сте мъчили
| БЪД.ПРЕД.ВР., 3Л., ЕД.Ч., М.Р. = ще е мъчил
| БЪД.ПРЕД.ВР., 3Л., ЕД.Ч., Ж.Р. = ще е мъчила
| БЪД.ПРЕД.ВР., 3Л., ЕД.Ч., СР.Р. = ще е мъчило
| БЪД.ПРЕД.ВР., 3Л., МН.Ч. = ще са мъчили
| БЪД.ВР. В МИН., 1Л., ЕД.Ч. = щях да мъча
| БЪД.ВР. В МИН., 1Л., МН.Ч. = щяхме да мъчим
| БЪД.ВР. В МИН., 2Л., ЕД.Ч. = щеше да мъчиш
| БЪД.ВР. В МИН., 2Л., МН.Ч. = щяхте да мъчите
| БЪД.ВР. В МИН., 3Л., ЕД.Ч. = щеше да мъчи
| БЪД.ВР. В МИН., 3Л., МН.Ч. = щяха да мъчат
| БЪД.ПРЕД.ВР. В МИН., 1Л., ЕД.Ч., М.Р. = щях да съм мъчил
| БЪД.ПРЕД.ВР. В МИН., 1Л., ЕД.Ч., Ж.Р. = щях да съм мъчила
| БЪД.ПРЕД.ВР. В МИН., 1Л., ЕД.Ч., СР.Р. = щях да съм мъчило
| БЪД.ПРЕД.ВР. В МИН., 1Л., МН.Ч. = щяхме да сме мъчили
| БЪД.ПРЕД.ВР. В МИН., 2Л., ЕД.Ч., М.Р. = щеше да си мъчил
| БЪД.ПРЕД.ВР. В МИН., 2Л., ЕД.Ч., Ж.Р. = щеше да си мъчила
| БЪД.ПРЕД.ВР. В МИН., 2Л., ЕД.Ч., СР.Р. = щеше да си мъчило
| БЪД.ПРЕД.ВР. В МИН., 2Л., МН.Ч. = щяхте да сте мъчили
| БЪД.ПРЕД.ВР. В МИН., 3Л., ЕД.Ч., М.Р. = щеше да е мъчил
| БЪД.ПРЕД.ВР. В МИН., 3Л., ЕД.Ч., Ж.Р. = щеше да е мъчила
| БЪД.ПРЕД.ВР. В МИН., 3Л., ЕД.Ч., СР.Р. = щеше да е мъчило
| БЪД.ПРЕД.ВР. В МИН., 3Л., МН.Ч. = щяха да са мъчили
| ПР.НАКЛ., СЕГ.ВР., 1Л., ЕД.Ч., М.Р. = мъчел съм
| ПР.НАКЛ., СЕГ.ВР., 1Л., ЕД.Ч., Ж.Р. = мъчела съм
| ПР.НАКЛ., СЕГ.ВР., 1Л., ЕД.Ч., СР.Р. = мъчело съм
| ПР.НАКЛ., СЕГ.ВР., 1Л., МН.Ч. = мъчели сме
| ПР.НАКЛ., СЕГ.ВР., 2Л., ЕД.Ч., М.Р. = мъчел си
| ПР.НАКЛ., СЕГ.ВР., 2Л., ЕД.Ч., Ж.Р. = мъчела си
| ПР.НАКЛ., СЕГ.ВР., 2Л., ЕД.Ч., СР.Р. = мъчело си
| ПР.НАКЛ., СЕГ.ВР., 2Л., МН.Ч. = мъчели сте
| ПР.НАКЛ., СЕГ.ВР., 3Л., ЕД.Ч., М.Р. = мъчел (е)
| ПР.НАКЛ., СЕГ.ВР., 3Л., ЕД.Ч., Ж.Р. = мъчела (е)
| ПР.НАКЛ., СЕГ.ВР., 3Л., ЕД.Ч., СР.Р. = мъчело (е)
| ПР.НАКЛ., СЕГ.ВР., 3Л., МН.Ч. = мъчели (са)
| ПР.НАКЛ., МИН.СВ.ВР., 1Л., ЕД.Ч., М.Р. = мъчил съм
| ПР.НАКЛ., МИН.СВ.ВР., 1Л., ЕД.Ч., Ж.Р. = мъчила съм
| ПР.НАКЛ., МИН.СВ.ВР., 1Л., ЕД.Ч., СР.Р. = мъчило съм
| ПР.НАКЛ., МИН.СВ.ВР., 1Л., МН.Ч. = мъчили сме
| ПР.НАКЛ., МИН.СВ.ВР., 2Л., ЕД.Ч., М.Р. = мъчил си
| ПР.НАКЛ., МИН.СВ.ВР., 2Л., ЕД.Ч., Ж.Р. = мъчила си
| ПР.НАКЛ., МИН.СВ.ВР., 2Л., ЕД.Ч., СР.Р. = мъчило си
| ПР.НАКЛ., МИН.СВ.ВР., 2Л., МН.Ч. = мъчили сте
| ПР.НАКЛ., МИН.СВ.ВР., 3Л., ЕД.Ч., М.Р. = мъчил (е)
| ПР.НАКЛ., МИН.СВ.ВР., 3Л., ЕД.Ч., Ж.Р. = мъчила (е)
| ПР.НАКЛ., МИН.СВ.ВР., 3Л., ЕД.Ч., СР.Р. = мъчило (е)
| ПР.НАКЛ., МИН.СВ.ВР., 3Л., МН.Ч. = мъчили (са)
| ПР.НАКЛ., МИН.НЕОПР.ВР., 1Л., ЕД.Ч., М.Р. = бил съм мъчил
| ПР.НАКЛ., МИН.НЕОПР.ВР., 1Л., ЕД.Ч., Ж.Р. = била съм мъчила
| ПР.НАКЛ., МИН.НЕОПР.ВР., 1Л., ЕД.Ч., СР.Р. = било съм мъчило
| ПР.НАКЛ., МИН.НЕОПР.ВР., 1Л., МН.Ч. = били сме мъчили
| ПР.НАКЛ., МИН.НЕОПР.ВР., 2Л., ЕД.Ч., М.Р. = бил си мъчил
| ПР.НАКЛ., МИН.НЕОПР.ВР., 2Л., ЕД.Ч., Ж.Р. = била си мъчила
| ПР.НАКЛ., МИН.НЕОПР.ВР., 2Л., ЕД.Ч., СР.Р. = било си мъчило
| ПР.НАКЛ., МИН.НЕОПР.ВР., 2Л., МН.Ч. = били сте мъчили
| ПР.НАКЛ., МИН.НЕОПР.ВР., 3Л., ЕД.Ч., М.Р. = бил (е) мъчил
| ПР.НАКЛ., МИН.НЕОПР.ВР., 3Л., ЕД.Ч., Ж.Р. = била (е) мъчила
| ПР.НАКЛ., МИН.НЕОПР.ВР., 3Л., ЕД.Ч., СР.Р. = било (е) мъчило
| ПР.НАКЛ., МИН.НЕОПР.ВР., 3Л., МН.Ч. = били (са) мъчили
| ПР.НАКЛ., БЪД.ВР., 1Л., ЕД.Ч., М.Р. = щял съм да мъча
| ПР.НАКЛ., БЪД.ВР., 1Л., ЕД.Ч., Ж.Р. = щяла съм да мъча
| ПР.НАКЛ., БЪД.ВР., 1Л., ЕД.Ч., СР.Р. = щяло съм да мъча
| ПР.НАКЛ., БЪД.ВР., 1Л., МН.Ч. = щели сме да мъчим
| ПР.НАКЛ., БЪД.ВР., 2Л., ЕД.Ч., М.Р. = щял си да мъчиш
| ПР.НАКЛ., БЪД.ВР., 2Л., ЕД.Ч., Ж.Р. = щяла си да мъчиш
| ПР.НАКЛ., БЪД.ВР., 2Л., ЕД.Ч., СР.Р. = щяло си да мъчиш
| ПР.НАКЛ., БЪД.ВР., 2Л., МН.Ч. = щели сте да мъчите
| ПР.НАКЛ., БЪД.ВР., 3Л., ЕД.Ч., М.Р. = щял (е) да мъчи
| ПР.НАКЛ., БЪД.ВР., 3Л., ЕД.Ч., Ж.Р. = щяла (е) да мъчи
| ПР.НАКЛ., БЪД.ВР., 3Л., ЕД.Ч., СР.Р. = щяло (е) да мъчи
| ПР.НАКЛ., БЪД.ВР., 3Л., МН.Ч. = щели (са) да мъчат
| ПР.НАКЛ., БЪД.ПРЕД.ВР., 1Л., ЕД.Ч., М.Р. = щял съм да съм мъчил
| ПР.НАКЛ., БЪД.ПРЕД.ВР., 1Л., ЕД.Ч., Ж.Р. = щяла съм да съм мъчила
| ПР.НАКЛ., БЪД.ПРЕД.ВР., 1Л., ЕД.Ч., СР.Р. = щяло съм да съм мъчило
| ПР.НАКЛ., БЪД.ПРЕД.ВР., 1Л., МН.Ч. = щели сме да сме мъчили
| ПР.НАКЛ., БЪД.ПРЕД.ВР., 2Л., ЕД.Ч., М.Р. = щял си да си мъчил
| ПР.НАКЛ., БЪД.ПРЕД.ВР., 2Л., ЕД.Ч., Ж.Р. = щяла си да си мъчила
| ПР.НАКЛ., БЪД.ПРЕД.ВР., 2Л., ЕД.Ч., СР.Р. = щяло си да си мъчило
| ПР.НАКЛ., БЪД.ПРЕД.ВР., 2Л., МН.Ч. = щели сте да сте мъчили
| ПР.НАКЛ., БЪД.ПРЕД.ВР., 3Л., ЕД.Ч., М.Р. = щял (е) да е мъчил
| ПР.НАКЛ., БЪД.ПРЕД.ВР., 3Л., ЕД.Ч., Ж.Р. = щяла (е) да е мъчила
| ПР.НАКЛ., БЪД.ПРЕД.ВР., 3Л., ЕД.Ч., СР.Р. = щяло (е) да е мъчило
| ПР.НАКЛ., БЪД.ПРЕД.ВР., 3Л., МН.Ч. = щели (са) да са мъчили
| УСЛОВНО НАКЛОНЕНИЕ, 1Л., ЕД.Ч., М.Р. = бих мъчил
| УСЛОВНО НАКЛОНЕНИЕ, 1Л., ЕД.Ч., Ж.Р. = бих мъчила
| УСЛОВНО НАКЛОНЕНИЕ, 1Л., ЕД.Ч., СР.Р. = бих мъчило
| УСЛОВНО НАКЛОНЕНИЕ, 1Л., МН.Ч. = бихме мъчили
| УСЛОВНО НАКЛОНЕНИЕ, 2Л., ЕД.Ч., М.Р. = би мъчил
| УСЛОВНО НАКЛОНЕНИЕ, 2Л., ЕД.Ч., Ж.Р. = би мъчила
| УСЛОВНО НАКЛОНЕНИЕ, 2Л., ЕД.Ч., СР.Р. = би мъчило
| УСЛОВНО НАКЛОНЕНИЕ, 2Л., МН.Ч. = бихте мъчили
| УСЛОВНО НАКЛОНЕНИЕ, 3Л., ЕД.Ч., М.Р. = би мъчил
| УСЛОВНО НАКЛОНЕНИЕ, 3Л., ЕД.Ч., Ж.Р. = би мъчила
| УСЛОВНО НАКЛОНЕНИЕ, 3Л., ЕД.Ч., СР.Р. = би мъчило
| УСЛОВНО НАКЛОНЕНИЕ, 3Л., МН.Ч. = биха мъчили
| ПОВЕЛИТЕЛНО НАКЛОНЕНИЕ, ЕД.Ч. = мъ·чи
| ПОВЕЛИТЕЛНО НАКЛОНЕНИЕ, МН.Ч. = мъ·че·те
| МИН.СТРАД.ПРИЧ. М.Р. = мъ·чен
| МИН.СТРАД.ПРИЧ. М.Р. НЕПЪЛЕН ЧЛЕН = мъ·че·ния
| МИН.СТРАД.ПРИЧ. М.Р. ПЪЛЕН ЧЛЕН = мъ·че·ни·ят
| МИН.СТРАД.ПРИЧ. Ж.Р. = мъ·че·на
| МИН.СТРАД.ПРИЧ. Ж.Р. ЧЛЕН = мъ·че·на·та
| МИН.СТРАД.ПРИЧ. СР.Р. = мъ·че·но
| МИН.СТРАД.ПРИЧ. СР.Р. ЧЛЕН = мъ·че·но·то
| МИН.СТРАД.ПРИЧ. МН.Ч. = мъ·че·ни
| МИН.СТРАД.ПРИЧ. МН.Ч. ЧЛЕН = мъ·че·ни·те
| МИН.ДЕЯТ.СВ.ПРИЧ. М.Р. = мъ·чил
| МИН.ДЕЯТ.СВ.ПРИЧ. М.Р. НЕПЪЛЕН ЧЛЕН = мъ·чи·лия
| МИН.ДЕЯТ.СВ.ПРИЧ. М.Р. ПЪЛЕН ЧЛЕН = мъ·чи·ли·ят
| МИН.ДЕЯТ.СВ.ПРИЧ. Ж.Р. = мъ·чи·ла
| МИН.ДЕЯТ.СВ.ПРИЧ. Ж.Р. ЧЛЕН = мъ·чи·ла·та
| МИН.ДЕЯТ.СВ.ПРИЧ. СР.Р. = мъ·чи·ло
| МИН.ДЕЯТ.СВ.ПРИЧ. СР.Р. ЧЛЕН = мъ·чи·ло·то
| МИН.ДЕЯТ.СВ.ПРИЧ. МН.Ч. = мъ·чи·ли
| МИН.ДЕЯТ.СВ.ПРИЧ. МН.Ч. ЧЛЕН = мъ·чи·ли·те
| МИН.ДЕЯТ.НЕСВ.ПРИЧ. М.Р. = мъ·чел
| МИН.ДЕЯТ.НЕСВ.ПРИЧ. М.Р. НЕПЪЛЕН ЧЛЕН = мъ·че·лия
| МИН.ДЕЯТ.НЕСВ.ПРИЧ. М.Р. ПЪЛЕН ЧЛЕН = мъ·че·ли·ят
| МИН.ДЕЯТ.НЕСВ.ПРИЧ. Ж.Р. = мъ·че·ла
| МИН.ДЕЯТ.НЕСВ.ПРИЧ. Ж.Р. ЧЛЕН = мъ·че·ла·та
| МИН.ДЕЯТ.НЕСВ.ПРИЧ. СР.Р. = мъ·че·ло
| МИН.ДЕЯТ.НЕСВ.ПРИЧ. СР.Р. ЧЛЕН = мъ·че·ло·то
| МИН.ДЕЯТ.НЕСВ.ПРИЧ. МН.Ч. = мъ·че·ли
| МИН.ДЕЯТ.НЕСВ.ПРИЧ. МН.Ч. ЧЛЕН = мъ·че·ли·те
| СЕГ.ДЕЯТ.ПРИЧ. М.Р. = мъ·чещ
| СЕГ.ДЕЯТ.ПРИЧ. М.Р. НЕПЪЛЕН ЧЛЕН = мъ·че·щия
| СЕГ.ДЕЯТ.ПРИЧ. М.Р. ПЪЛЕН ЧЛЕН = мъ·че·щи·ят
| СЕГ.ДЕЯТ.ПРИЧ. Ж.Р. = мъ·че·ща
| СЕГ.ДЕЯТ.ПРИЧ. Ж.Р. ЧЛЕН = мъ·че·ща·та
| СЕГ.ДЕЯТ.ПРИЧ. СР.Р. = мъ·че·що
| СЕГ.ДЕЯТ.ПРИЧ. СР.Р. ЧЛЕН = мъ·че·що·то
| СЕГ.ДЕЯТ.ПРИЧ. МН.Ч. = мъ·че·щи
| СЕГ.ДЕЯТ.ПРИЧ. МН.Ч. ЧЛЕН = мъ·че·щи·те
| ДЕЕПРИЧАСТИЕ = мъ·чей·ки
| СКРИТИ ПРЕПРАТКИ = 
[[мъча]],
[[мъчиш]],
[[мъчи]],
[[мъчим]],
[[мъчите]],
[[мъчат]],
[[мъчих]],
[[мъчихме]],
[[мъчихте]],
[[мъчиха]],
[[мъчех]],
[[мъчеше]],
[[мъчехме]],
[[мъчехте]],
[[мъчеха]],
[[мъчете]],
[[мъчил]],
[[мъчилия]],
[[мъчилият]],
[[мъчила]],
[[мъчилата]],
[[мъчило]],
[[мъчилото]],
[[мъчили]],
[[мъчилите]],
[[мъчел]],
[[мъчелия]],
[[мъчелият]],
[[мъчела]],
[[мъчелата]],
[[мъчело]],
[[мъчелото]],
[[мъчели]],
[[мъчелите]],
[[мъчен]],
[[мъчения]],
[[мъченият]],
[[мъчена]],
[[мъчената]],
[[мъчено]],
[[мъченото]],
[[мъчени]],
[[мъчените]],
[[мъчещ]],
[[мъчещия]],
[[мъчещият]],
[[мъчеща]],
[[мъчещата]],
[[мъчещо]],
[[мъчещото]],
[[мъчещи]],
[[мъчещите]],
[[мъчейки]],
[[мъчил съм]],
[[мъчила съм]],
[[мъчило съм]],
[[мъчили сме]],
[[мъчил си]],
[[мъчила си]],
[[мъчило си]],
[[мъчили сте]],
[[мъчил е]],
[[мъчила е]],
[[мъчило е]],
[[мъчили са]],
[[бях мъчил]],
[[бях мъчила]],
[[бях мъчило]],
[[бяхме мъчили]],
[[беше мъчил]],
[[беше мъчила]],
[[беше мъчило]],
[[бяхте мъчили]],
[[бяха мъчили]],
[[ще мъча]],
[[ще мъчим]],
[[ще мъчиш]],
[[ще мъчите]],
[[ще мъчи]],
[[ще мъчат]],
[[ще съм мъчил]],
[[ще съм мъчила]],
[[ще съм мъчило]],
[[ще сме мъчили]],
[[ще си мъчил]],
[[ще си мъчила]],
[[ще си мъчило]],
[[ще сте мъчили]],
[[ще е мъчил]],
[[ще е мъчила]],
[[ще е мъчило]],
[[ще са мъчили]],
[[щях да мъча]],
[[щяхме да мъчим]],
[[щеше да мъчиш]],
[[щяхте да мъчите]],
[[щеше да мъчи]],
[[щяха да мъчат]],
[[щях да съм мъчил]],
[[щях да съм мъчила]],
[[щях да съм мъчило]],
[[щяхме да сме мъчили]],
[[щеше да си мъчил]],
[[щеше да си мъчила]],
[[щеше да си мъчило]],
[[щяхте да сте мъчили]],
[[щеше да е мъчил]],
[[щеше да е мъчила]],
[[щеше да е мъчило]],
[[щяха да са мъчили]],
[[мъчел съм]],
[[мъчела съм]],
[[мъчело съм]],
[[мъчели сме]],
[[мъчел си]],
[[мъчела си]],
[[мъчело си]],
[[мъчели сте]],
[[мъчел е]],
[[мъчела е]],
[[мъчело е]],
[[мъчели са]],
[[бил съм мъчил]],
[[била съм мъчила]],
[[било съм мъчило]],
[[били сме мъчили]],
[[бил си мъчил]],
[[била си мъчила]],
[[било си мъчило]],
[[били сте мъчили]],
[[бил е мъчил]],
[[била е мъчила]],
[[било е мъчило]],
[[били са мъчили]],
[[щял съм да мъча]],
[[щяла съм да мъча]],
[[щяло съм да мъча]],
[[щели сме да мъчим]],
[[щял си да мъчиш]],
[[щяла си да мъчиш]],
[[щяло си да мъчиш]],
[[щели сте да мъчите]],
[[щял да мъчи]],
[[щяла да мъчи]],
[[щяло да мъчи]],
[[щели да мъчат]],
[[щял е да мъчи]],
[[щяла е да мъчи]],
[[щяло е да мъчи]],
[[щели са да мъчат]],
[[щял съм да съм мъчил]],
[[щяла съм да съм мъчила]],
[[щяло съм да съм мъчило]],
[[щели сме да сме мъчили]],
[[щял си да си мъчил]],
[[щяла си да си мъчила]],
[[щяло си да си мъчило]],
[[щели сте да сте мъчили]],
[[щял да е мъчил]],
[[щяла да е мъчила]],
[[щяло да е мъчило]],
[[щели да са мъчили]],
[[щял е да е мъчил]],
[[щяла е да е мъчила]],
[[щяло е да е мъчило]],
[[щели са да са мъчили]],
[[бих мъчил]],
[[бих мъчила]],
[[бих мъчило]],
[[бихме мъчили]],
[[би мъчил]],
[[би мъчила]],
[[би мъчило]],
[[бихте мъчили]],
[[биха мъчили]],
}}</text>
      <sha1>b7pq4or7817tmls5tqfc5f073gsv4j4</sha1>
    </revision>
  </page>
  <page>
    <title>Шаблон:Словоформи/мъчнея</title>
    <ns>10</ns>
    <id>403096</id>
    <revision>
      <id>435092</id>
      <parentid>10638</parentid>
      <timestamp>2005-05-06T21:55:55Z</timestamp>
      <contributor>
        <username>Bgbot</username>
        <id>83</id>
      </contributor>
      <comment>Борислав: Шаблон със словоформи</comment>
      <model>wikitext</model>
      <format>text/x-wiki</format>
      <text bytes="19994" xml:space="preserve">{{Шаблон:Словоформи/Глагол|
  ОСНОВНА ФОРМА = мъчнея
| СЕГ.ВР., 1Л., ЕД.Ч. = мъч·нея
| СЕГ.ВР., 1Л., МН.Ч. = мъч·не·ем
| СЕГ.ВР., 2Л., ЕД.Ч. = мъч·не·еш
| СЕГ.ВР., 2Л., МН.Ч. = мъч·не·е·те
| СЕГ.ВР., 3Л., ЕД.Ч. = мъч·нее
| СЕГ.ВР., 3Л., МН.Ч. = мъч·не·ят
| МИН.СВ.ВР., 1Л., ЕД.Ч. = мъч·нях
| МИН.СВ.ВР., 1Л., МН.Ч. = мъч·нях·ме
| МИН.СВ.ВР., 2Л., ЕД.Ч. = мъч·ня
| МИН.СВ.ВР., 2Л., МН.Ч. = мъч·нях·те
| МИН.СВ.ВР., 3Л., ЕД.Ч. = мъч·ня
| МИН.СВ.ВР., 3Л., МН.Ч. = мъч·ня·ха
| МИН.НЕСВ.ВР., 1Л., ЕД.Ч. = мъч·не·ех
| МИН.НЕСВ.ВР., 1Л., МН.Ч. = мъч·не·ех·ме
| МИН.НЕСВ.ВР., 2Л., ЕД.Ч. = мъч·не·е·ше
| МИН.НЕСВ.ВР., 2Л., МН.Ч. = мъч·не·ех·те
| МИН.НЕСВ.ВР., 3Л., ЕД.Ч. = мъч·не·е·ше
| МИН.НЕСВ.ВР., 3Л., МН.Ч. = мъч·не·е·ха
| МИН.НЕОПР.ВР., 1Л., ЕД.Ч., М.Р. = мъчнял съм
| МИН.НЕОПР.ВР., 1Л., ЕД.Ч., Ж.Р. = мъчняла съм
| МИН.НЕОПР.ВР., 1Л., ЕД.Ч., СР.Р. = мъчняло съм
| МИН.НЕОПР.ВР., 1Л., МН.Ч. = мъчнели сме
| МИН.НЕОПР.ВР., 2Л., ЕД.Ч., М.Р. = мъчнял си
| МИН.НЕОПР.ВР., 2Л., ЕД.Ч., Ж.Р. = мъчняла си
| МИН.НЕОПР.ВР., 2Л., ЕД.Ч., СР.Р. = мъчняло си
| МИН.НЕОПР.ВР., 2Л., МН.Ч. = мъчнели сте
| МИН.НЕОПР.ВР., 3Л., ЕД.Ч., М.Р. = мъчнял е
| МИН.НЕОПР.ВР., 3Л., ЕД.Ч., Ж.Р. = мъчняла е
| МИН.НЕОПР.ВР., 3Л., ЕД.Ч., СР.Р. = мъчняло е
| МИН.НЕОПР.ВР., 3Л., МН.Ч. = мъчнели са
| МИН.ПРЕД.ВР., 1Л., ЕД.Ч., М.Р. = бях мъчнял
| МИН.ПРЕД.ВР., 1Л., ЕД.Ч., Ж.Р. = бях мъчняла
| МИН.ПРЕД.ВР., 1Л., ЕД.Ч., СР.Р. = бях мъчняло
| МИН.ПРЕД.ВР., 1Л., МН.Ч. = бяхме мъчнели
| МИН.ПРЕД.ВР., 2Л., ЕД.Ч., М.Р. = беше мъчнял
| МИН.ПРЕД.ВР., 2Л., ЕД.Ч., Ж.Р. = беше мъчняла
| МИН.ПРЕД.ВР., 2Л., ЕД.Ч., СР.Р. = беше мъчняло
| МИН.ПРЕД.ВР., 2Л., МН.Ч. = бяхте мъчнели
| МИН.ПРЕД.ВР., 3Л., ЕД.Ч., М.Р. = беше мъчнял
| МИН.ПРЕД.ВР., 3Л., ЕД.Ч., Ж.Р. = беше мъчняла
| МИН.ПРЕД.ВР., 3Л., ЕД.Ч., СР.Р. = беше мъчняло
| МИН.ПРЕД.ВР., 3Л., МН.Ч. = бяха мъчнели
| БЪД.ВР., 1Л., ЕД.Ч. = ще мъчнея
| БЪД.ВР., 1Л., МН.Ч. = ще мъчнеем
| БЪД.ВР., 2Л., ЕД.Ч. = ще мъчнееш
| БЪД.ВР., 2Л., МН.Ч. = ще мъчнеете
| БЪД.ВР., 3Л., ЕД.Ч. = ще мъчнее
| БЪД.ВР., 3Л., МН.Ч. = ще мъчнеят
| БЪД.ПРЕД.ВР., 1Л., ЕД.Ч., М.Р. = ще съм мъчнял
| БЪД.ПРЕД.ВР., 1Л., ЕД.Ч., Ж.Р. = ще съм мъчняла
| БЪД.ПРЕД.ВР., 1Л., ЕД.Ч., СР.Р. = ще съм мъчняло
| БЪД.ПРЕД.ВР., 1Л., МН.Ч. = ще сме мъчнели
| БЪД.ПРЕД.ВР., 2Л., ЕД.Ч., М.Р. = ще си мъчнял
| БЪД.ПРЕД.ВР., 2Л., ЕД.Ч., Ж.Р. = ще си мъчняла
| БЪД.ПРЕД.ВР., 2Л., ЕД.Ч., СР.Р. = ще си мъчняло
| БЪД.ПРЕД.ВР., 2Л., МН.Ч. = ще сте мъчнели
| БЪД.ПРЕД.ВР., 3Л., ЕД.Ч., М.Р. = ще е мъчнял
| БЪД.ПРЕД.ВР., 3Л., ЕД.Ч., Ж.Р. = ще е мъчняла
| БЪД.ПРЕД.ВР., 3Л., ЕД.Ч., СР.Р. = ще е мъчняло
| БЪД.ПРЕД.ВР., 3Л., МН.Ч. = ще са мъчнели
| БЪД.ВР. В МИН., 1Л., ЕД.Ч. = щях да мъчнея
| БЪД.ВР. В МИН., 1Л., МН.Ч. = щяхме да мъчнеем
| БЪД.ВР. В МИН., 2Л., ЕД.Ч. = щеше да мъчнееш
| БЪД.ВР. В МИН., 2Л., МН.Ч. = щяхте да мъчнеете
| БЪД.ВР. В МИН., 3Л., ЕД.Ч. = щеше да мъчнее
| БЪД.ВР. В МИН., 3Л., МН.Ч. = щяха да мъчнеят
| БЪД.ПРЕД.ВР. В МИН., 1Л., ЕД.Ч., М.Р. = щях да съм мъчнял
| БЪД.ПРЕД.ВР. В МИН., 1Л., ЕД.Ч., Ж.Р. = щях да съм мъчняла
| БЪД.ПРЕД.ВР. В МИН., 1Л., ЕД.Ч., СР.Р. = щях да съм мъчняло
| БЪД.ПРЕД.ВР. В МИН., 1Л., МН.Ч. = щяхме да сме мъчнели
| БЪД.ПРЕД.ВР. В МИН., 2Л., ЕД.Ч., М.Р. = щеше да си мъчнял
| БЪД.ПРЕД.ВР. В МИН., 2Л., ЕД.Ч., Ж.Р. = щеше да си мъчняла
| БЪД.ПРЕД.ВР. В МИН., 2Л., ЕД.Ч., СР.Р. = щеше да си мъчняло
| БЪД.ПРЕД.ВР. В МИН., 2Л., МН.Ч. = щяхте да сте мъчнели
| БЪД.ПРЕД.ВР. В МИН., 3Л., ЕД.Ч., М.Р. = щеше да е мъчнял
| БЪД.ПРЕД.ВР. В МИН., 3Л., ЕД.Ч., Ж.Р. = щеше да е мъчняла
| БЪД.ПРЕД.ВР. В МИН., 3Л., ЕД.Ч., СР.Р. = щеше да е мъчняло
| БЪД.ПРЕД.ВР. В МИН., 3Л., МН.Ч. = щяха да са мъчнели
| ПР.НАКЛ., СЕГ.ВР., 1Л., ЕД.Ч., М.Р. = мъчнеел съм
| ПР.НАКЛ., СЕГ.ВР., 1Л., ЕД.Ч., Ж.Р. = мъчнеела съм
| ПР.НАКЛ., СЕГ.ВР., 1Л., ЕД.Ч., СР.Р. = мъчнеело съм
| ПР.НАКЛ., СЕГ.ВР., 1Л., МН.Ч. = мъчнеели сме
| ПР.НАКЛ., СЕГ.ВР., 2Л., ЕД.Ч., М.Р. = мъчнеел си
| ПР.НАКЛ., СЕГ.ВР., 2Л., ЕД.Ч., Ж.Р. = мъчнеела си
| ПР.НАКЛ., СЕГ.ВР., 2Л., ЕД.Ч., СР.Р. = мъчнеело си
| ПР.НАКЛ., СЕГ.ВР., 2Л., МН.Ч. = мъчнеели сте
| ПР.НАКЛ., СЕГ.ВР., 3Л., ЕД.Ч., М.Р. = мъчнеел (е)
| ПР.НАКЛ., СЕГ.ВР., 3Л., ЕД.Ч., Ж.Р. = мъчнеела (е)
| ПР.НАКЛ., СЕГ.ВР., 3Л., ЕД.Ч., СР.Р. = мъчнеело (е)
| ПР.НАКЛ., СЕГ.ВР., 3Л., МН.Ч. = мъчнеели (са)
| ПР.НАКЛ., МИН.СВ.ВР., 1Л., ЕД.Ч., М.Р. = мъчнял съм
| ПР.НАКЛ., МИН.СВ.ВР., 1Л., ЕД.Ч., Ж.Р. = мъчняла съм
| ПР.НАКЛ., МИН.СВ.ВР., 1Л., ЕД.Ч., СР.Р. = мъчняло съм
| ПР.НАКЛ., МИН.СВ.ВР., 1Л., МН.Ч. = мъчнели сме
| ПР.НАКЛ., МИН.СВ.ВР., 2Л., ЕД.Ч., М.Р. = мъчнял си
| ПР.НАКЛ., МИН.СВ.ВР., 2Л., ЕД.Ч., Ж.Р. = мъчняла си
| ПР.НАКЛ., МИН.СВ.ВР., 2Л., ЕД.Ч., СР.Р. = мъчняло си
| ПР.НАКЛ., МИН.СВ.ВР., 2Л., МН.Ч. = мъчнели сте
| ПР.НАКЛ., МИН.СВ.ВР., 3Л., ЕД.Ч., М.Р. = мъчнял (е)
| ПР.НАКЛ., МИН.СВ.ВР., 3Л., ЕД.Ч., Ж.Р. = мъчняла (е)
| ПР.НАКЛ., МИН.СВ.ВР., 3Л., ЕД.Ч., СР.Р. = мъчняло (е)
| ПР.НАКЛ., МИН.СВ.ВР., 3Л., МН.Ч. = мъчнели (са)
| ПР.НАКЛ., МИН.НЕОПР.ВР., 1Л., ЕД.Ч., М.Р. = бил съм мъчнял
| ПР.НАКЛ., МИН.НЕОПР.ВР., 1Л., ЕД.Ч., Ж.Р. = била съм мъчняла
| ПР.НАКЛ., МИН.НЕОПР.ВР., 1Л., ЕД.Ч., СР.Р. = било съм мъчняло
| ПР.НАКЛ., МИН.НЕОПР.ВР., 1Л., МН.Ч. = били сме мъчнели
| ПР.НАКЛ., МИН.НЕОПР.ВР., 2Л., ЕД.Ч., М.Р. = бил си мъчнял
| ПР.НАКЛ., МИН.НЕОПР.ВР., 2Л., ЕД.Ч., Ж.Р. = била си мъчняла
| ПР.НАКЛ., МИН.НЕОПР.ВР., 2Л., ЕД.Ч., СР.Р. = било си мъчняло
| ПР.НАКЛ., МИН.НЕОПР.ВР., 2Л., МН.Ч. = били сте мъчнели
| ПР.НАКЛ., МИН.НЕОПР.ВР., 3Л., ЕД.Ч., М.Р. = бил (е) мъчнял
| ПР.НАКЛ., МИН.НЕОПР.ВР., 3Л., ЕД.Ч., Ж.Р. = била (е) мъчняла
| ПР.НАКЛ., МИН.НЕОПР.ВР., 3Л., ЕД.Ч., СР.Р. = било (е) мъчняло
| ПР.НАКЛ., МИН.НЕОПР.ВР., 3Л., МН.Ч. = били (са) мъчнели
| ПР.НАКЛ., БЪД.ВР., 1Л., ЕД.Ч., М.Р. = щял съм да мъчнея
| ПР.НАКЛ., БЪД.ВР., 1Л., ЕД.Ч., Ж.Р. = щяла съм да мъчнея
| ПР.НАКЛ., БЪД.ВР., 1Л., ЕД.Ч., СР.Р. = щяло съм да мъчнея
| ПР.НАКЛ., БЪД.ВР., 1Л., МН.Ч. = щели сме да мъчнеем
| ПР.НАКЛ., БЪД.ВР., 2Л., ЕД.Ч., М.Р. = щял си да мъчнееш
| ПР.НАКЛ., БЪД.ВР., 2Л., ЕД.Ч., Ж.Р. = щяла си да мъчнееш
| ПР.НАКЛ., БЪД.ВР., 2Л., ЕД.Ч., СР.Р. = щяло си да мъчнееш
| ПР.НАКЛ., БЪД.ВР., 2Л., МН.Ч. = щели сте да мъчнеете
| ПР.НАКЛ., БЪД.ВР., 3Л., ЕД.Ч., М.Р. = щял (е) да мъчнее
| ПР.НАКЛ., БЪД.ВР., 3Л., ЕД.Ч., Ж.Р. = щяла (е) да мъчнее
| ПР.НАКЛ., БЪД.ВР., 3Л., ЕД.Ч., СР.Р. = щяло (е) да мъчнее
| ПР.НАКЛ., БЪД.ВР., 3Л., МН.Ч. = щели (са) да мъчнеят
| ПР.НАКЛ., БЪД.ПРЕД.ВР., 1Л., ЕД.Ч., М.Р. = щял съм да съм мъчнял
| ПР.НАКЛ., БЪД.ПРЕД.ВР., 1Л., ЕД.Ч., Ж.Р. = щяла съм да съм мъчняла
| ПР.НАКЛ., БЪД.ПРЕД.ВР., 1Л., ЕД.Ч., СР.Р. = щяло съм да съм мъчняло
| ПР.НАКЛ., БЪД.ПРЕД.ВР., 1Л., МН.Ч. = щели сме да сме мъчнели
| ПР.НАКЛ., БЪД.ПРЕД.ВР., 2Л., ЕД.Ч., М.Р. = щял си да си мъчнял
| ПР.НАКЛ., БЪД.ПРЕД.ВР., 2Л., ЕД.Ч., Ж.Р. = щяла си да си мъчняла
| ПР.НАКЛ., БЪД.ПРЕД.ВР., 2Л., ЕД.Ч., СР.Р. = щяло си да си мъчняло
| ПР.НАКЛ., БЪД.ПРЕД.ВР., 2Л., МН.Ч. = щели сте да сте мъчнели
| ПР.НАКЛ., БЪД.ПРЕД.ВР., 3Л., ЕД.Ч., М.Р. = щял (е) да е мъчнял
| ПР.НАКЛ., БЪД.ПРЕД.ВР., 3Л., ЕД.Ч., Ж.Р. = щяла (е) да е мъчняла
| ПР.НАКЛ., БЪД.ПРЕД.ВР., 3Л., ЕД.Ч., СР.Р. = щяло (е) да е мъчняло
| ПР.НАКЛ., БЪД.ПРЕД.ВР., 3Л., МН.Ч. = щели (са) да са мъчнели
| УСЛОВНО НАКЛОНЕНИЕ, 1Л., ЕД.Ч., М.Р. = бих мъчнял
| УСЛОВНО НАКЛОНЕНИЕ, 1Л., ЕД.Ч., Ж.Р. = бих мъчняла
| УСЛОВНО НАКЛОНЕНИЕ, 1Л., ЕД.Ч., СР.Р. = бих мъчняло
| УСЛОВНО НАКЛОНЕНИЕ, 1Л., МН.Ч. = бихме мъчнели
| УСЛОВНО НАКЛОНЕНИЕ, 2Л., ЕД.Ч., М.Р. = би мъчнял
| УСЛОВНО НАКЛОНЕНИЕ, 2Л., ЕД.Ч., Ж.Р. = би мъчняла
| УСЛОВНО НАКЛОНЕНИЕ, 2Л., ЕД.Ч., СР.Р. = би мъчняло
| УСЛОВНО НАКЛОНЕНИЕ, 2Л., МН.Ч. = бихте мъчнели
| УСЛОВНО НАКЛОНЕНИЕ, 3Л., ЕД.Ч., М.Р. = би мъчнял
| УСЛОВНО НАКЛОНЕНИЕ, 3Л., ЕД.Ч., Ж.Р. = би мъчняла
| УСЛОВНО НАКЛОНЕНИЕ, 3Л., ЕД.Ч., СР.Р. = би мъчняло
| УСЛОВНО НАКЛОНЕНИЕ, 3Л., МН.Ч. = биха мъчнели
| ПОВЕЛИТЕЛНО НАКЛОНЕНИЕ, ЕД.Ч. = мъч·ней
| ПОВЕЛИТЕЛНО НАКЛОНЕНИЕ, МН.Ч. = мъч·ней·те
| МИН.СТРАД.ПРИЧ. М.Р. = мъч·нян
| МИН.СТРАД.ПРИЧ. М.Р. НЕПЪЛЕН ЧЛЕН = мъч·ня·ния
| МИН.СТРАД.ПРИЧ. М.Р. ПЪЛЕН ЧЛЕН = мъч·ня·ни·ят
| МИН.СТРАД.ПРИЧ. Ж.Р. = мъч·ня·на
| МИН.СТРАД.ПРИЧ. Ж.Р. ЧЛЕН = мъч·ня·на·та
| МИН.СТРАД.ПРИЧ. СР.Р. = мъч·ня·но
| МИН.СТРАД.ПРИЧ. СР.Р. ЧЛЕН = мъч·ня·но·то
| МИН.СТРАД.ПРИЧ. МН.Ч. = мъч·не·ни
| МИН.СТРАД.ПРИЧ. МН.Ч. ЧЛЕН = мъч·не·ни·те
| МИН.ДЕЯТ.СВ.ПРИЧ. М.Р. = мъч·нял
| МИН.ДЕЯТ.СВ.ПРИЧ. М.Р. НЕПЪЛЕН ЧЛЕН = мъч·не·лия
| МИН.ДЕЯТ.СВ.ПРИЧ. М.Р. ПЪЛЕН ЧЛЕН = мъч·не·ли·ят
| МИН.ДЕЯТ.СВ.ПРИЧ. Ж.Р. = мъч·ня·ла
| МИН.ДЕЯТ.СВ.ПРИЧ. Ж.Р. ЧЛЕН = мъч·ня·ла·та
| МИН.ДЕЯТ.СВ.ПРИЧ. СР.Р. = мъч·ня·ло
| МИН.ДЕЯТ.СВ.ПРИЧ. СР.Р. ЧЛЕН = мъч·ня·ло·то
| МИН.ДЕЯТ.СВ.ПРИЧ. МН.Ч. = мъч·не·ли
| МИН.ДЕЯТ.СВ.ПРИЧ. МН.Ч. ЧЛЕН = мъч·не·ли·те
| МИН.ДЕЯТ.НЕСВ.ПРИЧ. М.Р. = мъч·не·ел
| МИН.ДЕЯТ.НЕСВ.ПРИЧ. М.Р. НЕПЪЛЕН ЧЛЕН = мъч·не·е·лия
| МИН.ДЕЯТ.НЕСВ.ПРИЧ. М.Р. ПЪЛЕН ЧЛЕН = мъч·не·е·ли·ят
| МИН.ДЕЯТ.НЕСВ.ПРИЧ. Ж.Р. = мъч·не·е·ла
| МИН.ДЕЯТ.НЕСВ.ПРИЧ. Ж.Р. ЧЛЕН = мъч·не·е·ла·та
| МИН.ДЕЯТ.НЕСВ.ПРИЧ. СР.Р. = мъч·не·е·ло
| МИН.ДЕЯТ.НЕСВ.ПРИЧ. СР.Р. ЧЛЕН = мъч·не·е·ло·то
| МИН.ДЕЯТ.НЕСВ.ПРИЧ. МН.Ч. = мъч·не·е·ли
| МИН.ДЕЯТ.НЕСВ.ПРИЧ. МН.Ч. ЧЛЕН = мъч·не·е·ли·те
| СЕГ.ДЕЯТ.ПРИЧ. М.Р. = мъч·не·ещ
| СЕГ.ДЕЯТ.ПРИЧ. М.Р. НЕПЪЛЕН ЧЛЕН = мъч·не·е·щия
| СЕГ.ДЕЯТ.ПРИЧ. М.Р. ПЪЛЕН ЧЛЕН = мъч·не·е·щи·ят
| СЕГ.ДЕЯТ.ПРИЧ. Ж.Р. = мъч·не·е·ща
| СЕГ.ДЕЯТ.ПРИЧ. Ж.Р. ЧЛЕН = мъч·не·е·ща·та
| СЕГ.ДЕЯТ.ПРИЧ. СР.Р. = мъч·не·е·що
| СЕГ.ДЕЯТ.ПРИЧ. СР.Р. ЧЛЕН = мъч·не·е·що·то
| СЕГ.ДЕЯТ.ПРИЧ. МН.Ч. = мъч·не·е·щи
| СЕГ.ДЕЯТ.ПРИЧ. МН.Ч. ЧЛЕН = мъч·не·е·щи·те
| ДЕЕПРИЧАСТИЕ = мъч·не·ей·ки
| СКРИТИ ПРЕПРАТКИ = 
[[мъчнея]],
[[мъчнееш]],
[[мъчнее]],
[[мъчнеем]],
[[мъчнеете]],
[[мъчнеят]],
[[мъчнях]],
[[мъчня]],
[[мъчняхме]],
[[мъчняхте]],
[[мъчняха]],
[[мъчнеех]],
[[мъчнееше]],
[[мъчнеехме]],
[[мъчнеехте]],
[[мъчнееха]],
[[мъчней]],
[[мъчнейте]],
[[мъчнял]],
[[мъчнелия]],
[[мъчнелият]],
[[мъчняла]],
[[мъчнялата]],
[[мъчняло]],
[[мъчнялото]],
[[мъчнели]],
[[мъчнелите]],
[[мъчнеел]],
[[мъчнеелия]],
[[мъчнеелият]],
[[мъчнеела]],
[[мъчнеелата]],
[[мъчнеело]],
[[мъчнеелото]],
[[мъчнеели]],
[[мъчнеелите]],
[[мъчнян]],
[[мъчняния]],
[[мъчняният]],
[[мъчняна]],
[[мъчняната]],
[[мъчняно]],
[[мъчняното]],
[[мъчнени]],
[[мъчнените]],
[[мъчнеещ]],
[[мъчнеещия]],
[[мъчнеещият]],
[[мъчнееща]],
[[мъчнеещата]],
[[мъчнеещо]],
[[мъчнеещото]],
[[мъчнеещи]],
[[мъчнеещите]],
[[мъчнеейки]],
[[мъчнял съм]],
[[мъчняла съм]],
[[мъчняло съм]],
[[мъчнели сме]],
[[мъчнял си]],
[[мъчняла си]],
[[мъчняло си]],
[[мъчнели сте]],
[[мъчнял е]],
[[мъчняла е]],
[[мъчняло е]],
[[мъчнели са]],
[[бях мъчнял]],
[[бях мъчняла]],
[[бях мъчняло]],
[[бяхме мъчнели]],
[[беше мъчнял]],
[[беше мъчняла]],
[[беше мъчняло]],
[[бяхте мъчнели]],
[[бяха мъчнели]],
[[ще мъчнея]],
[[ще мъчнеем]],
[[ще мъчнееш]],
[[ще мъчнеете]],
[[ще мъчнее]],
[[ще мъчнеят]],
[[ще съм мъчнял]],
[[ще съм мъчняла]],
[[ще съм мъчняло]],
[[ще сме мъчнели]],
[[ще си мъчнял]],
[[ще си мъчняла]],
[[ще си мъчняло]],
[[ще сте мъчнели]],
[[ще е мъчнял]],
[[ще е мъчняла]],
[[ще е мъчняло]],
[[ще са мъчнели]],
[[щях да мъчнея]],
[[щяхме да мъчнеем]],
[[щеше да мъчнееш]],
[[щяхте да мъчнеете]],
[[щеше да мъчнее]],
[[щяха да мъчнеят]],
[[щях да съм мъчнял]],
[[щях да съм мъчняла]],
[[щях да съм мъчняло]],
[[щяхме да сме мъчнели]],
[[щеше да си мъчнял]],
[[щеше да си мъчняла]],
[[щеше да си мъчняло]],
[[щяхте да сте мъчнели]],
[[щеше да е мъчнял]],
[[щеше да е мъчняла]],
[[щеше да е мъчняло]],
[[щяха да са мъчнели]],
[[мъчнеел съм]],
[[мъчнеела съм]],
[[мъчнеело съм]],
[[мъчнеели сме]],
[[мъчнеел си]],
[[мъчнеела си]],
[[мъчнеело си]],
[[мъчнеели сте]],
[[мъчнеел е]],
[[мъчнеела е]],
[[мъчнеело е]],
[[мъчнеели са]],
[[бил съм мъчнял]],
[[била съм мъчняла]],
[[било съм мъчняло]],
[[били сме мъчнели]],
[[бил си мъчнял]],
[[била си мъчняла]],
[[било си мъчняло]],
[[били сте мъчнели]],
[[бил е мъчнял]],
[[била е мъчняла]],
[[било е мъчняло]],
[[били са мъчнели]],
[[щял съм да мъчнея]],
[[щяла съм да мъчнея]],
[[щяло съм да мъчнея]],
[[щели сме да мъчнеем]],
[[щял си да мъчнееш]],
[[щяла си да мъчнееш]],
[[щяло си да мъчнееш]],
[[щели сте да мъчнеете]],
[[щял да мъчнее]],
[[щяла да мъчнее]],
[[щяло да мъчнее]],
[[щели да мъчнеят]],
[[щял е да мъчнее]],
[[щяла е да мъчнее]],
[[щяло е да мъчнее]],
[[щели са да мъчнеят]],
[[щял съм да съм мъчнял]],
[[щяла съм да съм мъчняла]],
[[щяло съм да съм мъчняло]],
[[щели сме да сме мъчнели]],
[[щял си да си мъчнял]],
[[щяла си да си мъчняла]],
[[щяло си да си мъчняло]],
[[щели сте да сте мъчнели]],
[[щял да е мъчнял]],
[[щяла да е мъчняла]],
[[щяло да е мъчняло]],
[[щели да са мъчнели]],
[[щял е да е мъчнял]],
[[щяла е да е мъчняла]],
[[щяло е да е мъчняло]],
[[щели са да са мъчнели]],
[[бих мъчнял]],
[[бих мъчняла]],
[[бих мъчняло]],
[[бихме мъчнели]],
[[би мъчнял]],
[[би мъчняла]],
[[би мъчняло]],
[[бихте мъчнели]],
[[биха мъчнели]],
}}</text>
      <sha1>lh52z3lgzxow54r25xicfz415eoun57</sha1>
    </revision>
  </page>
  <page>
    <title>Шаблон:Словоформи/мязам</title>
    <ns>10</ns>
    <id>518893</id>
    <revision>
      <id>550873</id>
      <timestamp>2005-05-11T05:17:49Z</timestamp>
      <contributor>
        <username>Bgbot</username>
        <id>83</id>
      </contributor>
      <comment>Борислав: Шаблон със словоформи</comment>
      <model>wikitext</model>
      <format>text/x-wiki</format>
      <text bytes="18430" xml:space="preserve">{{Шаблон:Словоформи/Глагол|
  ОСНОВНА ФОРМА = мязам
| СЕГ.ВР., 1Л., ЕД.Ч. = мя·зам
| СЕГ.ВР., 1Л., МН.Ч. = мя·за·ме
| СЕГ.ВР., 2Л., ЕД.Ч. = мя·заш
| СЕГ.ВР., 2Л., МН.Ч. = мя·за·те
| СЕГ.ВР., 3Л., ЕД.Ч. = мя·за
| СЕГ.ВР., 3Л., МН.Ч. = мя·зат
| МИН.СВ.ВР., 1Л., ЕД.Ч. = мя·зах
| МИН.СВ.ВР., 1Л., МН.Ч. = мя·зах·ме
| МИН.СВ.ВР., 2Л., ЕД.Ч. = мя·за
| МИН.СВ.ВР., 2Л., МН.Ч. = мя·зах·те
| МИН.СВ.ВР., 3Л., ЕД.Ч. = мя·за
| МИН.СВ.ВР., 3Л., МН.Ч. = мя·за·ха
| МИН.НЕСВ.ВР., 1Л., ЕД.Ч. = мя·зах
| МИН.НЕСВ.ВР., 1Л., МН.Ч. = мя·зах·ме
| МИН.НЕСВ.ВР., 2Л., ЕД.Ч. = мя·за·ше
| МИН.НЕСВ.ВР., 2Л., МН.Ч. = мя·зах·те
| МИН.НЕСВ.ВР., 3Л., ЕД.Ч. = мя·за·ше
| МИН.НЕСВ.ВР., 3Л., МН.Ч. = мя·за·ха
| МИН.НЕОПР.ВР., 1Л., ЕД.Ч., М.Р. = мязал съм
| МИН.НЕОПР.ВР., 1Л., ЕД.Ч., Ж.Р. = мязала съм
| МИН.НЕОПР.ВР., 1Л., ЕД.Ч., СР.Р. = мязало съм
| МИН.НЕОПР.ВР., 1Л., МН.Ч. = мязали сме
| МИН.НЕОПР.ВР., 2Л., ЕД.Ч., М.Р. = мязал си
| МИН.НЕОПР.ВР., 2Л., ЕД.Ч., Ж.Р. = мязала си
| МИН.НЕОПР.ВР., 2Л., ЕД.Ч., СР.Р. = мязало си
| МИН.НЕОПР.ВР., 2Л., МН.Ч. = мязали сте
| МИН.НЕОПР.ВР., 3Л., ЕД.Ч., М.Р. = мязал е
| МИН.НЕОПР.ВР., 3Л., ЕД.Ч., Ж.Р. = мязала е
| МИН.НЕОПР.ВР., 3Л., ЕД.Ч., СР.Р. = мязало е
| МИН.НЕОПР.ВР., 3Л., МН.Ч. = мязали са
| МИН.ПРЕД.ВР., 1Л., ЕД.Ч., М.Р. = бях мязал
| МИН.ПРЕД.ВР., 1Л., ЕД.Ч., Ж.Р. = бях мязала
| МИН.ПРЕД.ВР., 1Л., ЕД.Ч., СР.Р. = бях мязало
| МИН.ПРЕД.ВР., 1Л., МН.Ч. = бяхме мязали
| МИН.ПРЕД.ВР., 2Л., ЕД.Ч., М.Р. = беше мязал
| МИН.ПРЕД.ВР., 2Л., ЕД.Ч., Ж.Р. = беше мязала
| МИН.ПРЕД.ВР., 2Л., ЕД.Ч., СР.Р. = беше мязало
| МИН.ПРЕД.ВР., 2Л., МН.Ч. = бяхте мязали
| МИН.ПРЕД.ВР., 3Л., ЕД.Ч., М.Р. = беше мязал
| МИН.ПРЕД.ВР., 3Л., ЕД.Ч., Ж.Р. = беше мязала
| МИН.ПРЕД.ВР., 3Л., ЕД.Ч., СР.Р. = беше мязало
| МИН.ПРЕД.ВР., 3Л., МН.Ч. = бяха мязали
| БЪД.ВР., 1Л., ЕД.Ч. = ще мязам
| БЪД.ВР., 1Л., МН.Ч. = ще мязаме
| БЪД.ВР., 2Л., ЕД.Ч. = ще мязаш
| БЪД.ВР., 2Л., МН.Ч. = ще мязате
| БЪД.ВР., 3Л., ЕД.Ч. = ще мяза
| БЪД.ВР., 3Л., МН.Ч. = ще мязат
| БЪД.ПРЕД.ВР., 1Л., ЕД.Ч., М.Р. = ще съм мязал
| БЪД.ПРЕД.ВР., 1Л., ЕД.Ч., Ж.Р. = ще съм мязала
| БЪД.ПРЕД.ВР., 1Л., ЕД.Ч., СР.Р. = ще съм мязало
| БЪД.ПРЕД.ВР., 1Л., МН.Ч. = ще сме мязали
| БЪД.ПРЕД.ВР., 2Л., ЕД.Ч., М.Р. = ще си мязал
| БЪД.ПРЕД.ВР., 2Л., ЕД.Ч., Ж.Р. = ще си мязала
| БЪД.ПРЕД.ВР., 2Л., ЕД.Ч., СР.Р. = ще си мязало
| БЪД.ПРЕД.ВР., 2Л., МН.Ч. = ще сте мязали
| БЪД.ПРЕД.ВР., 3Л., ЕД.Ч., М.Р. = ще е мязал
| БЪД.ПРЕД.ВР., 3Л., ЕД.Ч., Ж.Р. = ще е мязала
| БЪД.ПРЕД.ВР., 3Л., ЕД.Ч., СР.Р. = ще е мязало
| БЪД.ПРЕД.ВР., 3Л., МН.Ч. = ще са мязали
| БЪД.ВР. В МИН., 1Л., ЕД.Ч. = щях да мязам
| БЪД.ВР. В МИН., 1Л., МН.Ч. = щяхме да мязаме
| БЪД.ВР. В МИН., 2Л., ЕД.Ч. = щеше да мязаш
| БЪД.ВР. В МИН., 2Л., МН.Ч. = щяхте да мязате
| БЪД.ВР. В МИН., 3Л., ЕД.Ч. = щеше да мяза
| БЪД.ВР. В МИН., 3Л., МН.Ч. = щяха да мязат
| БЪД.ПРЕД.ВР. В МИН., 1Л., ЕД.Ч., М.Р. = щях да съм мязал
| БЪД.ПРЕД.ВР. В МИН., 1Л., ЕД.Ч., Ж.Р. = щях да съм мязала
| БЪД.ПРЕД.ВР. В МИН., 1Л., ЕД.Ч., СР.Р. = щях да съм мязало
| БЪД.ПРЕД.ВР. В МИН., 1Л., МН.Ч. = щяхме да сме мязали
| БЪД.ПРЕД.ВР. В МИН., 2Л., ЕД.Ч., М.Р. = щеше да си мязал
| БЪД.ПРЕД.ВР. В МИН., 2Л., ЕД.Ч., Ж.Р. = щеше да си мязала
| БЪД.ПРЕД.ВР. В МИН., 2Л., ЕД.Ч., СР.Р. = щеше да си мязало
| БЪД.ПРЕД.ВР. В МИН., 2Л., МН.Ч. = щяхте да сте мязали
| БЪД.ПРЕД.ВР. В МИН., 3Л., ЕД.Ч., М.Р. = щеше да е мязал
| БЪД.ПРЕД.ВР. В МИН., 3Л., ЕД.Ч., Ж.Р. = щеше да е мязала
| БЪД.ПРЕД.ВР. В МИН., 3Л., ЕД.Ч., СР.Р. = щеше да е мязало
| БЪД.ПРЕД.ВР. В МИН., 3Л., МН.Ч. = щяха да са мязали
| ПР.НАКЛ., СЕГ.ВР., 1Л., ЕД.Ч., М.Р. = мязал съм
| ПР.НАКЛ., СЕГ.ВР., 1Л., ЕД.Ч., Ж.Р. = мязала съм
| ПР.НАКЛ., СЕГ.ВР., 1Л., ЕД.Ч., СР.Р. = мязало съм
| ПР.НАКЛ., СЕГ.ВР., 1Л., МН.Ч. = мязали сме
| ПР.НАКЛ., СЕГ.ВР., 2Л., ЕД.Ч., М.Р. = мязал си
| ПР.НАКЛ., СЕГ.ВР., 2Л., ЕД.Ч., Ж.Р. = мязала си
| ПР.НАКЛ., СЕГ.ВР., 2Л., ЕД.Ч., СР.Р. = мязало си
| ПР.НАКЛ., СЕГ.ВР., 2Л., МН.Ч. = мязали сте
| ПР.НАКЛ., СЕГ.ВР., 3Л., ЕД.Ч., М.Р. = мязал (е)
| ПР.НАКЛ., СЕГ.ВР., 3Л., ЕД.Ч., Ж.Р. = мязала (е)
| ПР.НАКЛ., СЕГ.ВР., 3Л., ЕД.Ч., СР.Р. = мязало (е)
| ПР.НАКЛ., СЕГ.ВР., 3Л., МН.Ч. = мязали (са)
| ПР.НАКЛ., МИН.СВ.ВР., 1Л., ЕД.Ч., М.Р. = мязал съм
| ПР.НАКЛ., МИН.СВ.ВР., 1Л., ЕД.Ч., Ж.Р. = мязала съм
| ПР.НАКЛ., МИН.СВ.ВР., 1Л., ЕД.Ч., СР.Р. = мязало съм
| ПР.НАКЛ., МИН.СВ.ВР., 1Л., МН.Ч. = мязали сме
| ПР.НАКЛ., МИН.СВ.ВР., 2Л., ЕД.Ч., М.Р. = мязал си
| ПР.НАКЛ., МИН.СВ.ВР., 2Л., ЕД.Ч., Ж.Р. = мязала си
| ПР.НАКЛ., МИН.СВ.ВР., 2Л., ЕД.Ч., СР.Р. = мязало си
| ПР.НАКЛ., МИН.СВ.ВР., 2Л., МН.Ч. = мязали сте
| ПР.НАКЛ., МИН.СВ.ВР., 3Л., ЕД.Ч., М.Р. = мязал (е)
| ПР.НАКЛ., МИН.СВ.ВР., 3Л., ЕД.Ч., Ж.Р. = мязала (е)
| ПР.НАКЛ., МИН.СВ.ВР., 3Л., ЕД.Ч., СР.Р. = мязало (е)
| ПР.НАКЛ., МИН.СВ.ВР., 3Л., МН.Ч. = мязали (са)
| ПР.НАКЛ., МИН.НЕОПР.ВР., 1Л., ЕД.Ч., М.Р. = бил съм мязал
| ПР.НАКЛ., МИН.НЕОПР.ВР., 1Л., ЕД.Ч., Ж.Р. = била съм мязала
| ПР.НАКЛ., МИН.НЕОПР.ВР., 1Л., ЕД.Ч., СР.Р. = било съм мязало
| ПР.НАКЛ., МИН.НЕОПР.ВР., 1Л., МН.Ч. = били сме мязали
| ПР.НАКЛ., МИН.НЕОПР.ВР., 2Л., ЕД.Ч., М.Р. = бил си мязал
| ПР.НАКЛ., МИН.НЕОПР.ВР., 2Л., ЕД.Ч., Ж.Р. = била си мязала
| ПР.НАКЛ., МИН.НЕОПР.ВР., 2Л., ЕД.Ч., СР.Р. = било си мязало
| ПР.НАКЛ., МИН.НЕОПР.ВР., 2Л., МН.Ч. = били сте мязали
| ПР.НАКЛ., МИН.НЕОПР.ВР., 3Л., ЕД.Ч., М.Р. = бил (е) мязал
| ПР.НАКЛ., МИН.НЕОПР.ВР., 3Л., ЕД.Ч., Ж.Р. = била (е) мязала
| ПР.НАКЛ., МИН.НЕОПР.ВР., 3Л., ЕД.Ч., СР.Р. = било (е) мязало
| ПР.НАКЛ., МИН.НЕОПР.ВР., 3Л., МН.Ч. = били (са) мязали
| ПР.НАКЛ., БЪД.ВР., 1Л., ЕД.Ч., М.Р. = щял съм да мязам
| ПР.НАКЛ., БЪД.ВР., 1Л., ЕД.Ч., Ж.Р. = щяла съм да мязам
| ПР.НАКЛ., БЪД.ВР., 1Л., ЕД.Ч., СР.Р. = щяло съм да мязам
| ПР.НАКЛ., БЪД.ВР., 1Л., МН.Ч. = щели сме да мязаме
| ПР.НАКЛ., БЪД.ВР., 2Л., ЕД.Ч., М.Р. = щял си да мязаш
| ПР.НАКЛ., БЪД.ВР., 2Л., ЕД.Ч., Ж.Р. = щяла си да мязаш
| ПР.НАКЛ., БЪД.ВР., 2Л., ЕД.Ч., СР.Р. = щяло си да мязаш
| ПР.НАКЛ., БЪД.ВР., 2Л., МН.Ч. = щели сте да мязате
| ПР.НАКЛ., БЪД.ВР., 3Л., ЕД.Ч., М.Р. = щял (е) да мяза
| ПР.НАКЛ., БЪД.ВР., 3Л., ЕД.Ч., Ж.Р. = щяла (е) да мяза
| ПР.НАКЛ., БЪД.ВР., 3Л., ЕД.Ч., СР.Р. = щяло (е) да мяза
| ПР.НАКЛ., БЪД.ВР., 3Л., МН.Ч. = щели (са) да мязат
| ПР.НАКЛ., БЪД.ПРЕД.ВР., 1Л., ЕД.Ч., М.Р. = щял съм да съм мязал
| ПР.НАКЛ., БЪД.ПРЕД.ВР., 1Л., ЕД.Ч., Ж.Р. = щяла съм да съм мязала
| ПР.НАКЛ., БЪД.ПРЕД.ВР., 1Л., ЕД.Ч., СР.Р. = щяло съм да съм мязало
| ПР.НАКЛ., БЪД.ПРЕД.ВР., 1Л., МН.Ч. = щели сме да сме мязали
| ПР.НАКЛ., БЪД.ПРЕД.ВР., 2Л., ЕД.Ч., М.Р. = щял си да си мязал
| ПР.НАКЛ., БЪД.ПРЕД.ВР., 2Л., ЕД.Ч., Ж.Р. = щяла си да си мязала
| ПР.НАКЛ., БЪД.ПРЕД.ВР., 2Л., ЕД.Ч., СР.Р. = щяло си да си мязало
| ПР.НАКЛ., БЪД.ПРЕД.ВР., 2Л., МН.Ч. = щели сте да сте мязали
| ПР.НАКЛ., БЪД.ПРЕД.ВР., 3Л., ЕД.Ч., М.Р. = щял (е) да е мязал
| ПР.НАКЛ., БЪД.ПРЕД.ВР., 3Л., ЕД.Ч., Ж.Р. = щяла (е) да е мязала
| ПР.НАКЛ., БЪД.ПРЕД.ВР., 3Л., ЕД.Ч., СР.Р. = щяло (е) да е мязало
| ПР.НАКЛ., БЪД.ПРЕД.ВР., 3Л., МН.Ч. = щели (са) да са мязали
| УСЛОВНО НАКЛОНЕНИЕ, 1Л., ЕД.Ч., М.Р. = бих мязал
| УСЛОВНО НАКЛОНЕНИЕ, 1Л., ЕД.Ч., Ж.Р. = бих мязала
| УСЛОВНО НАКЛОНЕНИЕ, 1Л., ЕД.Ч., СР.Р. = бих мязало
| УСЛОВНО НАКЛОНЕНИЕ, 1Л., МН.Ч. = бихме мязали
| УСЛОВНО НАКЛОНЕНИЕ, 2Л., ЕД.Ч., М.Р. = би мязал
| УСЛОВНО НАКЛОНЕНИЕ, 2Л., ЕД.Ч., Ж.Р. = би мязала
| УСЛОВНО НАКЛОНЕНИЕ, 2Л., ЕД.Ч., СР.Р. = би мязало
| УСЛОВНО НАКЛОНЕНИЕ, 2Л., МН.Ч. = бихте мязали
| УСЛОВНО НАКЛОНЕНИЕ, 3Л., ЕД.Ч., М.Р. = би мязал
| УСЛОВНО НАКЛОНЕНИЕ, 3Л., ЕД.Ч., Ж.Р. = би мязала
| УСЛОВНО НАКЛОНЕНИЕ, 3Л., ЕД.Ч., СР.Р. = би мязало
| УСЛОВНО НАКЛОНЕНИЕ, 3Л., МН.Ч. = биха мязали
| ПОВЕЛИТЕЛНО НАКЛОНЕНИЕ, ЕД.Ч. = мя·зай
| ПОВЕЛИТЕЛНО НАКЛОНЕНИЕ, МН.Ч. = мя·зай·те
| МИН.СТРАД.ПРИЧ. М.Р. = мя·зан
| МИН.СТРАД.ПРИЧ. М.Р. НЕПЪЛЕН ЧЛЕН = мя·за·ния
| МИН.СТРАД.ПРИЧ. М.Р. ПЪЛЕН ЧЛЕН = мя·за·ни·ят
| МИН.СТРАД.ПРИЧ. Ж.Р. = мя·за·на
| МИН.СТРАД.ПРИЧ. Ж.Р. ЧЛЕН = мя·за·на·та
| МИН.СТРАД.ПРИЧ. СР.Р. = мя·за·но
| МИН.СТРАД.ПРИЧ. СР.Р. ЧЛЕН = мя·за·но·то
| МИН.СТРАД.ПРИЧ. МН.Ч. = мя·за·ни
| МИН.СТРАД.ПРИЧ. МН.Ч. ЧЛЕН = мя·за·ни·те
| МИН.ДЕЯТ.СВ.ПРИЧ. М.Р. = мя·зал
| МИН.ДЕЯТ.СВ.ПРИЧ. М.Р. НЕПЪЛЕН ЧЛЕН = мя·за·лия
| МИН.ДЕЯТ.СВ.ПРИЧ. М.Р. ПЪЛЕН ЧЛЕН = мя·за·ли·ят
| МИН.ДЕЯТ.СВ.ПРИЧ. Ж.Р. = мя·за·ла
| МИН.ДЕЯТ.СВ.ПРИЧ. Ж.Р. ЧЛЕН = мя·за·ла·та
| МИН.ДЕЯТ.СВ.ПРИЧ. СР.Р. = мя·за·ло
| МИН.ДЕЯТ.СВ.ПРИЧ. СР.Р. ЧЛЕН = мя·за·ло·то
| МИН.ДЕЯТ.СВ.ПРИЧ. МН.Ч. = мя·за·ли
| МИН.ДЕЯТ.СВ.ПРИЧ. МН.Ч. ЧЛЕН = мя·за·ли·те
| МИН.ДЕЯТ.НЕСВ.ПРИЧ. М.Р. = мя·зал
| МИН.ДЕЯТ.НЕСВ.ПРИЧ. М.Р. НЕПЪЛЕН ЧЛЕН = мя·за·лия
| МИН.ДЕЯТ.НЕСВ.ПРИЧ. М.Р. ПЪЛЕН ЧЛЕН = мя·за·ли·ят
| МИН.ДЕЯТ.НЕСВ.ПРИЧ. Ж.Р. = мя·за·ла
| МИН.ДЕЯТ.НЕСВ.ПРИЧ. Ж.Р. ЧЛЕН = мя·за·ла·та
| МИН.ДЕЯТ.НЕСВ.ПРИЧ. СР.Р. = мя·за·ло
| МИН.ДЕЯТ.НЕСВ.ПРИЧ. СР.Р. ЧЛЕН = мя·за·ло·то
| МИН.ДЕЯТ.НЕСВ.ПРИЧ. МН.Ч. = мя·за·ли
| МИН.ДЕЯТ.НЕСВ.ПРИЧ. МН.Ч. ЧЛЕН = мя·за·ли·те
| СЕГ.ДЕЯТ.ПРИЧ. М.Р. = мя·защ
| СЕГ.ДЕЯТ.ПРИЧ. М.Р. НЕПЪЛЕН ЧЛЕН = мя·за·щия
| СЕГ.ДЕЯТ.ПРИЧ. М.Р. ПЪЛЕН ЧЛЕН = мя·за·щи·ят
| СЕГ.ДЕЯТ.ПРИЧ. Ж.Р. = мя·за·ща
| СЕГ.ДЕЯТ.ПРИЧ. Ж.Р. ЧЛЕН = мя·за·ща·та
| СЕГ.ДЕЯТ.ПРИЧ. СР.Р. = мя·за·що
| СЕГ.ДЕЯТ.ПРИЧ. СР.Р. ЧЛЕН = мя·за·що·то
| СЕГ.ДЕЯТ.ПРИЧ. МН.Ч. = мя·за·щи
| СЕГ.ДЕЯТ.ПРИЧ. МН.Ч. ЧЛЕН = мя·за·щи·те
| ДЕЕПРИЧАСТИЕ = мя·зай·ки
| СКРИТИ ПРЕПРАТКИ = 
[[мязам]],
[[мязаш]],
[[мяза]],
[[мязаме]],
[[мязате]],
[[мязат]],
[[мязах]],
[[мязахме]],
[[мязахте]],
[[мязаха]],
[[мязаше]],
[[мязай]],
[[мязайте]],
[[мязал]],
[[мязалия]],
[[мязалият]],
[[мязала]],
[[мязалата]],
[[мязало]],
[[мязалото]],
[[мязали]],
[[мязалите]],
[[мязан]],
[[мязания]],
[[мязаният]],
[[мязана]],
[[мязаната]],
[[мязано]],
[[мязаното]],
[[мязани]],
[[мязаните]],
[[мязащ]],
[[мязащия]],
[[мязащият]],
[[мязаща]],
[[мязащата]],
[[мязащо]],
[[мязащото]],
[[мязащи]],
[[мязащите]],
[[мязайки]],
[[мязал съм]],
[[мязала съм]],
[[мязало съм]],
[[мязали сме]],
[[мязал си]],
[[мязала си]],
[[мязало си]],
[[мязали сте]],
[[мязал е]],
[[мязала е]],
[[мязало е]],
[[мязали са]],
[[бях мязал]],
[[бях мязала]],
[[бях мязало]],
[[бяхме мязали]],
[[беше мязал]],
[[беше мязала]],
[[беше мязало]],
[[бяхте мязали]],
[[бяха мязали]],
[[ще мязам]],
[[ще мязаме]],
[[ще мязаш]],
[[ще мязате]],
[[ще мяза]],
[[ще мязат]],
[[ще съм мязал]],
[[ще съм мязала]],
[[ще съм мязало]],
[[ще сме мязали]],
[[ще си мязал]],
[[ще си мязала]],
[[ще си мязало]],
[[ще сте мязали]],
[[ще е мязал]],
[[ще е мязала]],
[[ще е мязало]],
[[ще са мязали]],
[[щях да мязам]],
[[щяхме да мязаме]],
[[щеше да мязаш]],
[[щяхте да мязате]],
[[щеше да мяза]],
[[щяха да мязат]],
[[щях да съм мязал]],
[[щях да съм мязала]],
[[щях да съм мязало]],
[[щяхме да сме мязали]],
[[щеше да си мязал]],
[[щеше да си мязала]],
[[щеше да си мязало]],
[[щяхте да сте мязали]],
[[щеше да е мязал]],
[[щеше да е мязала]],
[[щеше да е мязало]],
[[щяха да са мязали]],
[[бил съм мязал]],
[[била съм мязала]],
[[било съм мязало]],
[[били сме мязали]],
[[бил си мязал]],
[[била си мязала]],
[[било си мязало]],
[[били сте мязали]],
[[бил е мязал]],
[[била е мязала]],
[[било е мязало]],
[[били са мязали]],
[[щял съм да мязам]],
[[щяла съм да мязам]],
[[щяло съм да мязам]],
[[щели сме да мязаме]],
[[щял си да мязаш]],
[[щяла си да мязаш]],
[[щяло си да мязаш]],
[[щели сте да мязате]],
[[щял да мяза]],
[[щяла да мяза]],
[[щяло да мяза]],
[[щели да мязат]],
[[щял е да мяза]],
[[щяла е да мяза]],
[[щяло е да мяза]],
[[щели са да мязат]],
[[щял съм да съм мязал]],
[[щяла съм да съм мязала]],
[[щяло съм да съм мязало]],
[[щели сме да сме мязали]],
[[щял си да си мязал]],
[[щяла си да си мязала]],
[[щяло си да си мязало]],
[[щели сте да сте мязали]],
[[щял да е мязал]],
[[щяла да е мязала]],
[[щяло да е мязало]],
[[щели да са мязали]],
[[щял е да е мязал]],
[[щяла е да е мязала]],
[[щяло е да е мязало]],
[[щели са да са мязали]],
[[бих мязал]],
[[бих мязала]],
[[бих мязало]],
[[бихме мязали]],
[[би мязал]],
[[би мязала]],
[[би мязало]],
[[бихте мязали]],
[[биха мязали]],
}}</text>
      <sha1>gvz55160cidqhsawcqxopi9kw9pasr4</sha1>
    </revision>
  </page>
  <page>
    <title>Шаблон:Словоформи/мякам</title>
    <ns>10</ns>
    <id>518904</id>
    <revision>
      <id>550884</id>
      <timestamp>2005-05-11T05:18:00Z</timestamp>
      <contributor>
        <username>Bgbot</username>
        <id>83</id>
      </contributor>
      <comment>Борислав: Шаблон със словоформи</comment>
      <model>wikitext</model>
      <format>text/x-wiki</format>
      <text bytes="18430" xml:space="preserve">{{Шаблон:Словоформи/Глагол|
  ОСНОВНА ФОРМА = мякам
| СЕГ.ВР., 1Л., ЕД.Ч. = мя·кам
| СЕГ.ВР., 1Л., МН.Ч. = мя·ка·ме
| СЕГ.ВР., 2Л., ЕД.Ч. = мя·каш
| СЕГ.ВР., 2Л., МН.Ч. = мя·ка·те
| СЕГ.ВР., 3Л., ЕД.Ч. = мя·ка
| СЕГ.ВР., 3Л., МН.Ч. = мя·кат
| МИН.СВ.ВР., 1Л., ЕД.Ч. = мя·ках
| МИН.СВ.ВР., 1Л., МН.Ч. = мя·ках·ме
| МИН.СВ.ВР., 2Л., ЕД.Ч. = мя·ка
| МИН.СВ.ВР., 2Л., МН.Ч. = мя·ках·те
| МИН.СВ.ВР., 3Л., ЕД.Ч. = мя·ка
| МИН.СВ.ВР., 3Л., МН.Ч. = мя·ка·ха
| МИН.НЕСВ.ВР., 1Л., ЕД.Ч. = мя·ках
| МИН.НЕСВ.ВР., 1Л., МН.Ч. = мя·ках·ме
| МИН.НЕСВ.ВР., 2Л., ЕД.Ч. = мя·ка·ше
| МИН.НЕСВ.ВР., 2Л., МН.Ч. = мя·ках·те
| МИН.НЕСВ.ВР., 3Л., ЕД.Ч. = мя·ка·ше
| МИН.НЕСВ.ВР., 3Л., МН.Ч. = мя·ка·ха
| МИН.НЕОПР.ВР., 1Л., ЕД.Ч., М.Р. = мякал съм
| МИН.НЕОПР.ВР., 1Л., ЕД.Ч., Ж.Р. = мякала съм
| МИН.НЕОПР.ВР., 1Л., ЕД.Ч., СР.Р. = мякало съм
| МИН.НЕОПР.ВР., 1Л., МН.Ч. = мякали сме
| МИН.НЕОПР.ВР., 2Л., ЕД.Ч., М.Р. = мякал си
| МИН.НЕОПР.ВР., 2Л., ЕД.Ч., Ж.Р. = мякала си
| МИН.НЕОПР.ВР., 2Л., ЕД.Ч., СР.Р. = мякало си
| МИН.НЕОПР.ВР., 2Л., МН.Ч. = мякали сте
| МИН.НЕОПР.ВР., 3Л., ЕД.Ч., М.Р. = мякал е
| МИН.НЕОПР.ВР., 3Л., ЕД.Ч., Ж.Р. = мякала е
| МИН.НЕОПР.ВР., 3Л., ЕД.Ч., СР.Р. = мякало е
| МИН.НЕОПР.ВР., 3Л., МН.Ч. = мякали са
| МИН.ПРЕД.ВР., 1Л., ЕД.Ч., М.Р. = бях мякал
| МИН.ПРЕД.ВР., 1Л., ЕД.Ч., Ж.Р. = бях мякала
| МИН.ПРЕД.ВР., 1Л., ЕД.Ч., СР.Р. = бях мякало
| МИН.ПРЕД.ВР., 1Л., МН.Ч. = бяхме мякали
| МИН.ПРЕД.ВР., 2Л., ЕД.Ч., М.Р. = беше мякал
| МИН.ПРЕД.ВР., 2Л., ЕД.Ч., Ж.Р. = беше мякала
| МИН.ПРЕД.ВР., 2Л., ЕД.Ч., СР.Р. = беше мякало
| МИН.ПРЕД.ВР., 2Л., МН.Ч. = бяхте мякали
| МИН.ПРЕД.ВР., 3Л., ЕД.Ч., М.Р. = беше мякал
| МИН.ПРЕД.ВР., 3Л., ЕД.Ч., Ж.Р. = беше мякала
| МИН.ПРЕД.ВР., 3Л., ЕД.Ч., СР.Р. = беше мякало
| МИН.ПРЕД.ВР., 3Л., МН.Ч. = бяха мякали
| БЪД.ВР., 1Л., ЕД.Ч. = ще мякам
| БЪД.ВР., 1Л., МН.Ч. = ще мякаме
| БЪД.ВР., 2Л., ЕД.Ч. = ще мякаш
| БЪД.ВР., 2Л., МН.Ч. = ще мякате
| БЪД.ВР., 3Л., ЕД.Ч. = ще мяка
| БЪД.ВР., 3Л., МН.Ч. = ще мякат
| БЪД.ПРЕД.ВР., 1Л., ЕД.Ч., М.Р. = ще съм мякал
| БЪД.ПРЕД.ВР., 1Л., ЕД.Ч., Ж.Р. = ще съм мякала
| БЪД.ПРЕД.ВР., 1Л., ЕД.Ч., СР.Р. = ще съм мякало
| БЪД.ПРЕД.ВР., 1Л., МН.Ч. = ще сме мякали
| БЪД.ПРЕД.ВР., 2Л., ЕД.Ч., М.Р. = ще си мякал
| БЪД.ПРЕД.ВР., 2Л., ЕД.Ч., Ж.Р. = ще си мякала
| БЪД.ПРЕД.ВР., 2Л., ЕД.Ч., СР.Р. = ще си мякало
| БЪД.ПРЕД.ВР., 2Л., МН.Ч. = ще сте мякали
| БЪД.ПРЕД.ВР., 3Л., ЕД.Ч., М.Р. = ще е мякал
| БЪД.ПРЕД.ВР., 3Л., ЕД.Ч., Ж.Р. = ще е мякала
| БЪД.ПРЕД.ВР., 3Л., ЕД.Ч., СР.Р. = ще е мякало
| БЪД.ПРЕД.ВР., 3Л., МН.Ч. = ще са мякали
| БЪД.ВР. В МИН., 1Л., ЕД.Ч. = щях да мякам
| БЪД.ВР. В МИН., 1Л., МН.Ч. = щяхме да мякаме
| БЪД.ВР. В МИН., 2Л., ЕД.Ч. = щеше да мякаш
| БЪД.ВР. В МИН., 2Л., МН.Ч. = щяхте да мякате
| БЪД.ВР. В МИН., 3Л., ЕД.Ч. = щеше да мяка
| БЪД.ВР. В МИН., 3Л., МН.Ч. = щяха да мякат
| БЪД.ПРЕД.ВР. В МИН., 1Л., ЕД.Ч., М.Р. = щях да съм мякал
| БЪД.ПРЕД.ВР. В МИН., 1Л., ЕД.Ч., Ж.Р. = щях да съм мякала
| БЪД.ПРЕД.ВР. В МИН., 1Л., ЕД.Ч., СР.Р. = щях да съм мякало
| БЪД.ПРЕД.ВР. В МИН., 1Л., МН.Ч. = щяхме да сме мякали
| БЪД.ПРЕД.ВР. В МИН., 2Л., ЕД.Ч., М.Р. = щеше да си мякал
| БЪД.ПРЕД.ВР. В МИН., 2Л., ЕД.Ч., Ж.Р. = щеше да си мякала
| БЪД.ПРЕД.ВР. В МИН., 2Л., ЕД.Ч., СР.Р. = щеше да си мякало
| БЪД.ПРЕД.ВР. В МИН., 2Л., МН.Ч. = щяхте да сте мякали
| БЪД.ПРЕД.ВР. В МИН., 3Л., ЕД.Ч., М.Р. = щеше да е мякал
| БЪД.ПРЕД.ВР. В МИН., 3Л., ЕД.Ч., Ж.Р. = щеше да е мякала
| БЪД.ПРЕД.ВР. В МИН., 3Л., ЕД.Ч., СР.Р. = щеше да е мякало
| БЪД.ПРЕД.ВР. В МИН., 3Л., МН.Ч. = щяха да са мякали
| ПР.НАКЛ., СЕГ.ВР., 1Л., ЕД.Ч., М.Р. = мякал съм
| ПР.НАКЛ., СЕГ.ВР., 1Л., ЕД.Ч., Ж.Р. = мякала съм
| ПР.НАКЛ., СЕГ.ВР., 1Л., ЕД.Ч., СР.Р. = мякало съм
| ПР.НАКЛ., СЕГ.ВР., 1Л., МН.Ч. = мякали сме
| ПР.НАКЛ., СЕГ.ВР., 2Л., ЕД.Ч., М.Р. = мякал си
| ПР.НАКЛ., СЕГ.ВР., 2Л., ЕД.Ч., Ж.Р. = мякала си
| ПР.НАКЛ., СЕГ.ВР., 2Л., ЕД.Ч., СР.Р. = мякало си
| ПР.НАКЛ., СЕГ.ВР., 2Л., МН.Ч. = мякали сте
| ПР.НАКЛ., СЕГ.ВР., 3Л., ЕД.Ч., М.Р. = мякал (е)
| ПР.НАКЛ., СЕГ.ВР., 3Л., ЕД.Ч., Ж.Р. = мякала (е)
| ПР.НАКЛ., СЕГ.ВР., 3Л., ЕД.Ч., СР.Р. = мякало (е)
| ПР.НАКЛ., СЕГ.ВР., 3Л., МН.Ч. = мякали (са)
| ПР.НАКЛ., МИН.СВ.ВР., 1Л., ЕД.Ч., М.Р. = мякал съм
| ПР.НАКЛ., МИН.СВ.ВР., 1Л., ЕД.Ч., Ж.Р. = мякала съм
| ПР.НАКЛ., МИН.СВ.ВР., 1Л., ЕД.Ч., СР.Р. = мякало съм
| ПР.НАКЛ., МИН.СВ.ВР., 1Л., МН.Ч. = мякали сме
| ПР.НАКЛ., МИН.СВ.ВР., 2Л., ЕД.Ч., М.Р. = мякал си
| ПР.НАКЛ., МИН.СВ.ВР., 2Л., ЕД.Ч., Ж.Р. = мякала си
| ПР.НАКЛ., МИН.СВ.ВР., 2Л., ЕД.Ч., СР.Р. = мякало си
| ПР.НАКЛ., МИН.СВ.ВР., 2Л., МН.Ч. = мякали сте
| ПР.НАКЛ., МИН.СВ.ВР., 3Л., ЕД.Ч., М.Р. = мякал (е)
| ПР.НАКЛ., МИН.СВ.ВР., 3Л., ЕД.Ч., Ж.Р. = мякала (е)
| ПР.НАКЛ., МИН.СВ.ВР., 3Л., ЕД.Ч., СР.Р. = мякало (е)
| ПР.НАКЛ., МИН.СВ.ВР., 3Л., МН.Ч. = мякали (са)
| ПР.НАКЛ., МИН.НЕОПР.ВР., 1Л., ЕД.Ч., М.Р. = бил съм мякал
| ПР.НАКЛ., МИН.НЕОПР.ВР., 1Л., ЕД.Ч., Ж.Р. = била съм мякала
| ПР.НАКЛ., МИН.НЕОПР.ВР., 1Л., ЕД.Ч., СР.Р. = било съм мякало
| ПР.НАКЛ., МИН.НЕОПР.ВР., 1Л., МН.Ч. = били сме мякали
| ПР.НАКЛ., МИН.НЕОПР.ВР., 2Л., ЕД.Ч., М.Р. = бил си мякал
| ПР.НАКЛ., МИН.НЕОПР.ВР., 2Л., ЕД.Ч., Ж.Р. = била си мякала
| ПР.НАКЛ., МИН.НЕОПР.ВР., 2Л., ЕД.Ч., СР.Р. = било си мякало
| ПР.НАКЛ., МИН.НЕОПР.ВР., 2Л., МН.Ч. = били сте мякали
| ПР.НАКЛ., МИН.НЕОПР.ВР., 3Л., ЕД.Ч., М.Р. = бил (е) мякал
| ПР.НАКЛ., МИН.НЕОПР.ВР., 3Л., ЕД.Ч., Ж.Р. = била (е) мякала
| ПР.НАКЛ., МИН.НЕОПР.ВР., 3Л., ЕД.Ч., СР.Р. = било (е) мякало
| ПР.НАКЛ., МИН.НЕОПР.ВР., 3Л., МН.Ч. = били (са) мякали
| ПР.НАКЛ., БЪД.ВР., 1Л., ЕД.Ч., М.Р. = щял съм да мякам
| ПР.НАКЛ., БЪД.ВР., 1Л., ЕД.Ч., Ж.Р. = щяла съм да мякам
| ПР.НАКЛ., БЪД.ВР., 1Л., ЕД.Ч., СР.Р. = щяло съм да мякам
| ПР.НАКЛ., БЪД.ВР., 1Л., МН.Ч. = щели сме да мякаме
| ПР.НАКЛ., БЪД.ВР., 2Л., ЕД.Ч., М.Р. = щял си да мякаш
| ПР.НАКЛ., БЪД.ВР., 2Л., ЕД.Ч., Ж.Р. = щяла си да мякаш
| ПР.НАКЛ., БЪД.ВР., 2Л., ЕД.Ч., СР.Р. = щяло си да мякаш
| ПР.НАКЛ., БЪД.ВР., 2Л., МН.Ч. = щели сте да мякате
| ПР.НАКЛ., БЪД.ВР., 3Л., ЕД.Ч., М.Р. = щял (е) да мяка
| ПР.НАКЛ., БЪД.ВР., 3Л., ЕД.Ч., Ж.Р. = щяла (е) да мяка
| ПР.НАКЛ., БЪД.ВР., 3Л., ЕД.Ч., СР.Р. = щяло (е) да мяка
| ПР.НАКЛ., БЪД.ВР., 3Л., МН.Ч. = щели (са) да мякат
| ПР.НАКЛ., БЪД.ПРЕД.ВР., 1Л., ЕД.Ч., М.Р. = щял съм да съм мякал
| ПР.НАКЛ., БЪД.ПРЕД.ВР., 1Л., ЕД.Ч., Ж.Р. = щяла съм да съм мякала
| ПР.НАКЛ., БЪД.ПРЕД.ВР., 1Л., ЕД.Ч., СР.Р. = щяло съм да съм мякало
| ПР.НАКЛ., БЪД.ПРЕД.ВР., 1Л., МН.Ч. = щели сме да сме мякали
| ПР.НАКЛ., БЪД.ПРЕД.ВР., 2Л., ЕД.Ч., М.Р. = щял си да си мякал
| ПР.НАКЛ., БЪД.ПРЕД.ВР., 2Л., ЕД.Ч., Ж.Р. = щяла си да си мякала
| ПР.НАКЛ., БЪД.ПРЕД.ВР., 2Л., ЕД.Ч., СР.Р. = щяло си да си мякало
| ПР.НАКЛ., БЪД.ПРЕД.ВР., 2Л., МН.Ч. = щели сте да сте мякали
| ПР.НАКЛ., БЪД.ПРЕД.ВР., 3Л., ЕД.Ч., М.Р. = щял (е) да е мякал
| ПР.НАКЛ., БЪД.ПРЕД.ВР., 3Л., ЕД.Ч., Ж.Р. = щяла (е) да е мякала
| ПР.НАКЛ., БЪД.ПРЕД.ВР., 3Л., ЕД.Ч., СР.Р. = щяло (е) да е мякало
| ПР.НАКЛ., БЪД.ПРЕД.ВР., 3Л., МН.Ч. = щели (са) да са мякали
| УСЛОВНО НАКЛОНЕНИЕ, 1Л., ЕД.Ч., М.Р. = бих мякал
| УСЛОВНО НАКЛОНЕНИЕ, 1Л., ЕД.Ч., Ж.Р. = бих мякала
| УСЛОВНО НАКЛОНЕНИЕ, 1Л., ЕД.Ч., СР.Р. = бих мякало
| УСЛОВНО НАКЛОНЕНИЕ, 1Л., МН.Ч. = бихме мякали
| УСЛОВНО НАКЛОНЕНИЕ, 2Л., ЕД.Ч., М.Р. = би мякал
| УСЛОВНО НАКЛОНЕНИЕ, 2Л., ЕД.Ч., Ж.Р. = би мякала
| УСЛОВНО НАКЛОНЕНИЕ, 2Л., ЕД.Ч., СР.Р. = би мякало
| УСЛОВНО НАКЛОНЕНИЕ, 2Л., МН.Ч. = бихте мякали
| УСЛОВНО НАКЛОНЕНИЕ, 3Л., ЕД.Ч., М.Р. = би мякал
| УСЛОВНО НАКЛОНЕНИЕ, 3Л., ЕД.Ч., Ж.Р. = би мякала
| УСЛОВНО НАКЛОНЕНИЕ, 3Л., ЕД.Ч., СР.Р. = би мякало
| УСЛОВНО НАКЛОНЕНИЕ, 3Л., МН.Ч. = биха мякали
| ПОВЕЛИТЕЛНО НАКЛОНЕНИЕ, ЕД.Ч. = мя·кай
| ПОВЕЛИТЕЛНО НАКЛОНЕНИЕ, МН.Ч. = мя·кай·те
| МИН.СТРАД.ПРИЧ. М.Р. = мя·кан
| МИН.СТРАД.ПРИЧ. М.Р. НЕПЪЛЕН ЧЛЕН = мя·ка·ния
| МИН.СТРАД.ПРИЧ. М.Р. ПЪЛЕН ЧЛЕН = мя·ка·ни·ят
| МИН.СТРАД.ПРИЧ. Ж.Р. = мя·ка·на
| МИН.СТРАД.ПРИЧ. Ж.Р. ЧЛЕН = мя·ка·на·та
| МИН.СТРАД.ПРИЧ. СР.Р. = мя·ка·но
| МИН.СТРАД.ПРИЧ. СР.Р. ЧЛЕН = мя·ка·но·то
| МИН.СТРАД.ПРИЧ. МН.Ч. = мя·ка·ни
| МИН.СТРАД.ПРИЧ. МН.Ч. ЧЛЕН = мя·ка·ни·те
| МИН.ДЕЯТ.СВ.ПРИЧ. М.Р. = мя·кал
| МИН.ДЕЯТ.СВ.ПРИЧ. М.Р. НЕПЪЛЕН ЧЛЕН = мя·ка·лия
| МИН.ДЕЯТ.СВ.ПРИЧ. М.Р. ПЪЛЕН ЧЛЕН = мя·ка·ли·ят
| МИН.ДЕЯТ.СВ.ПРИЧ. Ж.Р. = мя·ка·ла
| МИН.ДЕЯТ.СВ.ПРИЧ. Ж.Р. ЧЛЕН = мя·ка·ла·та
| МИН.ДЕЯТ.СВ.ПРИЧ. СР.Р. = мя·ка·ло
| МИН.ДЕЯТ.СВ.ПРИЧ. СР.Р. ЧЛЕН = мя·ка·ло·то
| МИН.ДЕЯТ.СВ.ПРИЧ. МН.Ч. = мя·ка·ли
| МИН.ДЕЯТ.СВ.ПРИЧ. МН.Ч. ЧЛЕН = мя·ка·ли·те
| МИН.ДЕЯТ.НЕСВ.ПРИЧ. М.Р. = мя·кал
| МИН.ДЕЯТ.НЕСВ.ПРИЧ. М.Р. НЕПЪЛЕН ЧЛЕН = мя·ка·лия
| МИН.ДЕЯТ.НЕСВ.ПРИЧ. М.Р. ПЪЛЕН ЧЛЕН = мя·ка·ли·ят
| МИН.ДЕЯТ.НЕСВ.ПРИЧ. Ж.Р. = мя·ка·ла
| МИН.ДЕЯТ.НЕСВ.ПРИЧ. Ж.Р. ЧЛЕН = мя·ка·ла·та
| МИН.ДЕЯТ.НЕСВ.ПРИЧ. СР.Р. = мя·ка·ло
| МИН.ДЕЯТ.НЕСВ.ПРИЧ. СР.Р. ЧЛЕН = мя·ка·ло·то
| МИН.ДЕЯТ.НЕСВ.ПРИЧ. МН.Ч. = мя·ка·ли
| МИН.ДЕЯТ.НЕСВ.ПРИЧ. МН.Ч. ЧЛЕН = мя·ка·ли·те
| СЕГ.ДЕЯТ.ПРИЧ. М.Р. = мя·кащ
| СЕГ.ДЕЯТ.ПРИЧ. М.Р. НЕПЪЛЕН ЧЛЕН = мя·ка·щия
| СЕГ.ДЕЯТ.ПРИЧ. М.Р. ПЪЛЕН ЧЛЕН = мя·ка·щи·ят
| СЕГ.ДЕЯТ.ПРИЧ. Ж.Р. = мя·ка·ща
| СЕГ.ДЕЯТ.ПРИЧ. Ж.Р. ЧЛЕН = мя·ка·ща·та
| СЕГ.ДЕЯТ.ПРИЧ. СР.Р. = мя·ка·що
| СЕГ.ДЕЯТ.ПРИЧ. СР.Р. ЧЛЕН = мя·ка·що·то
| СЕГ.ДЕЯТ.ПРИЧ. МН.Ч. = мя·ка·щи
| СЕГ.ДЕЯТ.ПРИЧ. МН.Ч. ЧЛЕН = мя·ка·щи·те
| ДЕЕПРИЧАСТИЕ = мя·кай·ки
| СКРИТИ ПРЕПРАТКИ = 
[[мякам]],
[[мякаш]],
[[мяка]],
[[мякаме]],
[[мякате]],
[[мякат]],
[[мяках]],
[[мякахме]],
[[мякахте]],
[[мякаха]],
[[мякаше]],
[[мякай]],
[[мякайте]],
[[мякал]],
[[мякалия]],
[[мякалият]],
[[мякала]],
[[мякалата]],
[[мякало]],
[[мякалото]],
[[мякали]],
[[мякалите]],
[[мякан]],
[[мякания]],
[[мяканият]],
[[мякана]],
[[мяканата]],
[[мякано]],
[[мяканото]],
[[мякани]],
[[мяканите]],
[[мякащ]],
[[мякащия]],
[[мякащият]],
[[мякаща]],
[[мякащата]],
[[мякащо]],
[[мякащото]],
[[мякащи]],
[[мякащите]],
[[мякайки]],
[[мякал съм]],
[[мякала съм]],
[[мякало съм]],
[[мякали сме]],
[[мякал си]],
[[мякала си]],
[[мякало си]],
[[мякали сте]],
[[мякал е]],
[[мякала е]],
[[мякало е]],
[[мякали са]],
[[бях мякал]],
[[бях мякала]],
[[бях мякало]],
[[бяхме мякали]],
[[беше мякал]],
[[беше мякала]],
[[беше мякало]],
[[бяхте мякали]],
[[бяха мякали]],
[[ще мякам]],
[[ще мякаме]],
[[ще мякаш]],
[[ще мякате]],
[[ще мяка]],
[[ще мякат]],
[[ще съм мякал]],
[[ще съм мякала]],
[[ще съм мякало]],
[[ще сме мякали]],
[[ще си мякал]],
[[ще си мякала]],
[[ще си мякало]],
[[ще сте мякали]],
[[ще е мякал]],
[[ще е мякала]],
[[ще е мякало]],
[[ще са мякали]],
[[щях да мякам]],
[[щяхме да мякаме]],
[[щеше да мякаш]],
[[щяхте да мякате]],
[[щеше да мяка]],
[[щяха да мякат]],
[[щях да съм мякал]],
[[щях да съм мякала]],
[[щях да съм мякало]],
[[щяхме да сме мякали]],
[[щеше да си мякал]],
[[щеше да си мякала]],
[[щеше да си мякало]],
[[щяхте да сте мякали]],
[[щеше да е мякал]],
[[щеше да е мякала]],
[[щеше да е мякало]],
[[щяха да са мякали]],
[[бил съм мякал]],
[[била съм мякала]],
[[било съм мякало]],
[[били сме мякали]],
[[бил си мякал]],
[[била си мякала]],
[[било си мякало]],
[[били сте мякали]],
[[бил е мякал]],
[[била е мякала]],
[[било е мякало]],
[[били са мякали]],
[[щял съм да мякам]],
[[щяла съм да мякам]],
[[щяло съм да мякам]],
[[щели сме да мякаме]],
[[щял си да мякаш]],
[[щяла си да мякаш]],
[[щяло си да мякаш]],
[[щели сте да мякате]],
[[щял да мяка]],
[[щяла да мяка]],
[[щяло да мяка]],
[[щели да мякат]],
[[щял е да мяка]],
[[щяла е да мяка]],
[[щяло е да мяка]],
[[щели са да мякат]],
[[щял съм да съм мякал]],
[[щяла съм да съм мякала]],
[[щяло съм да съм мякало]],
[[щели сме да сме мякали]],
[[щял си да си мякал]],
[[щяла си да си мякала]],
[[щяло си да си мякало]],
[[щели сте да сте мякали]],
[[щял да е мякал]],
[[щяла да е мякала]],
[[щяло да е мякало]],
[[щели да са мякали]],
[[щял е да е мякал]],
[[щяла е да е мякала]],
[[щяло е да е мякало]],
[[щели са да са мякали]],
[[бих мякал]],
[[бих мякала]],
[[бих мякало]],
[[бихме мякали]],
[[би мякал]],
[[би мякала]],
[[би мякало]],
[[бихте мякали]],
[[биха мякали]],
}}</text>
      <sha1>fon27icq6jwfinv8gicvsb8wggo7v9x</sha1>
    </revision>
  </page>
  <page>
    <title>Шаблон:Словоформи/мярвам</title>
    <ns>10</ns>
    <id>518916</id>
    <revision>
      <id>550896</id>
      <timestamp>2005-05-11T05:18:10Z</timestamp>
      <contributor>
        <username>Bgbot</username>
        <id>83</id>
      </contributor>
      <comment>Борислав: Шаблон със словоформи</comment>
      <model>wikitext</model>
      <format>text/x-wiki</format>
      <text bytes="19112" xml:space="preserve">{{Шаблон:Словоформи/Глагол|
  ОСНОВНА ФОРМА = мярвам
| СЕГ.ВР., 1Л., ЕД.Ч. = мяр·вам
| СЕГ.ВР., 1Л., МН.Ч. = мяр·ва·ме
| СЕГ.ВР., 2Л., ЕД.Ч. = мяр·ваш
| СЕГ.ВР., 2Л., МН.Ч. = мяр·ва·те
| СЕГ.ВР., 3Л., ЕД.Ч. = мяр·ва
| СЕГ.ВР., 3Л., МН.Ч. = мяр·ват
| МИН.СВ.ВР., 1Л., ЕД.Ч. = мяр·вах
| МИН.СВ.ВР., 1Л., МН.Ч. = мяр·вах·ме
| МИН.СВ.ВР., 2Л., ЕД.Ч. = мяр·ва
| МИН.СВ.ВР., 2Л., МН.Ч. = мяр·вах·те
| МИН.СВ.ВР., 3Л., ЕД.Ч. = мяр·ва
| МИН.СВ.ВР., 3Л., МН.Ч. = мяр·ва·ха
| МИН.НЕСВ.ВР., 1Л., ЕД.Ч. = мяр·вах
| МИН.НЕСВ.ВР., 1Л., МН.Ч. = мяр·вах·ме
| МИН.НЕСВ.ВР., 2Л., ЕД.Ч. = мяр·ва·ше
| МИН.НЕСВ.ВР., 2Л., МН.Ч. = мяр·вах·те
| МИН.НЕСВ.ВР., 3Л., ЕД.Ч. = мяр·ва·ше
| МИН.НЕСВ.ВР., 3Л., МН.Ч. = мяр·ва·ха
| МИН.НЕОПР.ВР., 1Л., ЕД.Ч., М.Р. = мярвал съм
| МИН.НЕОПР.ВР., 1Л., ЕД.Ч., Ж.Р. = мярвала съм
| МИН.НЕОПР.ВР., 1Л., ЕД.Ч., СР.Р. = мярвало съм
| МИН.НЕОПР.ВР., 1Л., МН.Ч. = мярвали сме
| МИН.НЕОПР.ВР., 2Л., ЕД.Ч., М.Р. = мярвал си
| МИН.НЕОПР.ВР., 2Л., ЕД.Ч., Ж.Р. = мярвала си
| МИН.НЕОПР.ВР., 2Л., ЕД.Ч., СР.Р. = мярвало си
| МИН.НЕОПР.ВР., 2Л., МН.Ч. = мярвали сте
| МИН.НЕОПР.ВР., 3Л., ЕД.Ч., М.Р. = мярвал е
| МИН.НЕОПР.ВР., 3Л., ЕД.Ч., Ж.Р. = мярвала е
| МИН.НЕОПР.ВР., 3Л., ЕД.Ч., СР.Р. = мярвало е
| МИН.НЕОПР.ВР., 3Л., МН.Ч. = мярвали са
| МИН.ПРЕД.ВР., 1Л., ЕД.Ч., М.Р. = бях мярвал
| МИН.ПРЕД.ВР., 1Л., ЕД.Ч., Ж.Р. = бях мярвала
| МИН.ПРЕД.ВР., 1Л., ЕД.Ч., СР.Р. = бях мярвало
| МИН.ПРЕД.ВР., 1Л., МН.Ч. = бяхме мярвали
| МИН.ПРЕД.ВР., 2Л., ЕД.Ч., М.Р. = беше мярвал
| МИН.ПРЕД.ВР., 2Л., ЕД.Ч., Ж.Р. = беше мярвала
| МИН.ПРЕД.ВР., 2Л., ЕД.Ч., СР.Р. = беше мярвало
| МИН.ПРЕД.ВР., 2Л., МН.Ч. = бяхте мярвали
| МИН.ПРЕД.ВР., 3Л., ЕД.Ч., М.Р. = беше мярвал
| МИН.ПРЕД.ВР., 3Л., ЕД.Ч., Ж.Р. = беше мярвала
| МИН.ПРЕД.ВР., 3Л., ЕД.Ч., СР.Р. = беше мярвало
| МИН.ПРЕД.ВР., 3Л., МН.Ч. = бяха мярвали
| БЪД.ВР., 1Л., ЕД.Ч. = ще мярвам
| БЪД.ВР., 1Л., МН.Ч. = ще мярваме
| БЪД.ВР., 2Л., ЕД.Ч. = ще мярваш
| БЪД.ВР., 2Л., МН.Ч. = ще мярвате
| БЪД.ВР., 3Л., ЕД.Ч. = ще мярва
| БЪД.ВР., 3Л., МН.Ч. = ще мярват
| БЪД.ПРЕД.ВР., 1Л., ЕД.Ч., М.Р. = ще съм мярвал
| БЪД.ПРЕД.ВР., 1Л., ЕД.Ч., Ж.Р. = ще съм мярвала
| БЪД.ПРЕД.ВР., 1Л., ЕД.Ч., СР.Р. = ще съм мярвало
| БЪД.ПРЕД.ВР., 1Л., МН.Ч. = ще сме мярвали
| БЪД.ПРЕД.ВР., 2Л., ЕД.Ч., М.Р. = ще си мярвал
| БЪД.ПРЕД.ВР., 2Л., ЕД.Ч., Ж.Р. = ще си мярвала
| БЪД.ПРЕД.ВР., 2Л., ЕД.Ч., СР.Р. = ще си мярвало
| БЪД.ПРЕД.ВР., 2Л., МН.Ч. = ще сте мярвали
| БЪД.ПРЕД.ВР., 3Л., ЕД.Ч., М.Р. = ще е мярвал
| БЪД.ПРЕД.ВР., 3Л., ЕД.Ч., Ж.Р. = ще е мярвала
| БЪД.ПРЕД.ВР., 3Л., ЕД.Ч., СР.Р. = ще е мярвало
| БЪД.ПРЕД.ВР., 3Л., МН.Ч. = ще са мярвали
| БЪД.ВР. В МИН., 1Л., ЕД.Ч. = щях да мярвам
| БЪД.ВР. В МИН., 1Л., МН.Ч. = щяхме да мярваме
| БЪД.ВР. В МИН., 2Л., ЕД.Ч. = щеше да мярваш
| БЪД.ВР. В МИН., 2Л., МН.Ч. = щяхте да мярвате
| БЪД.ВР. В МИН., 3Л., ЕД.Ч. = щеше да мярва
| БЪД.ВР. В МИН., 3Л., МН.Ч. = щяха да мярват
| БЪД.ПРЕД.ВР. В МИН., 1Л., ЕД.Ч., М.Р. = щях да съм мярвал
| БЪД.ПРЕД.ВР. В МИН., 1Л., ЕД.Ч., Ж.Р. = щях да съм мярвала
| БЪД.ПРЕД.ВР. В МИН., 1Л., ЕД.Ч., СР.Р. = щях да съм мярвало
| БЪД.ПРЕД.ВР. В МИН., 1Л., МН.Ч. = щяхме да сме мярвали
| БЪД.ПРЕД.ВР. В МИН., 2Л., ЕД.Ч., М.Р. = щеше да си мярвал
| БЪД.ПРЕД.ВР. В МИН., 2Л., ЕД.Ч., Ж.Р. = щеше да си мярвала
| БЪД.ПРЕД.ВР. В МИН., 2Л., ЕД.Ч., СР.Р. = щеше да си мярвало
| БЪД.ПРЕД.ВР. В МИН., 2Л., МН.Ч. = щяхте да сте мярвали
| БЪД.ПРЕД.ВР. В МИН., 3Л., ЕД.Ч., М.Р. = щеше да е мярвал
| БЪД.ПРЕД.ВР. В МИН., 3Л., ЕД.Ч., Ж.Р. = щеше да е мярвала
| БЪД.ПРЕД.ВР. В МИН., 3Л., ЕД.Ч., СР.Р. = щеше да е мярвало
| БЪД.ПРЕД.ВР. В МИН., 3Л., МН.Ч. = щяха да са мярвали
| ПР.НАКЛ., СЕГ.ВР., 1Л., ЕД.Ч., М.Р. = мярвал съм
| ПР.НАКЛ., СЕГ.ВР., 1Л., ЕД.Ч., Ж.Р. = мярвала съм
| ПР.НАКЛ., СЕГ.ВР., 1Л., ЕД.Ч., СР.Р. = мярвало съм
| ПР.НАКЛ., СЕГ.ВР., 1Л., МН.Ч. = мярвали сме
| ПР.НАКЛ., СЕГ.ВР., 2Л., ЕД.Ч., М.Р. = мярвал си
| ПР.НАКЛ., СЕГ.ВР., 2Л., ЕД.Ч., Ж.Р. = мярвала си
| ПР.НАКЛ., СЕГ.ВР., 2Л., ЕД.Ч., СР.Р. = мярвало си
| ПР.НАКЛ., СЕГ.ВР., 2Л., МН.Ч. = мярвали сте
| ПР.НАКЛ., СЕГ.ВР., 3Л., ЕД.Ч., М.Р. = мярвал (е)
| ПР.НАКЛ., СЕГ.ВР., 3Л., ЕД.Ч., Ж.Р. = мярвала (е)
| ПР.НАКЛ., СЕГ.ВР., 3Л., ЕД.Ч., СР.Р. = мярвало (е)
| ПР.НАКЛ., СЕГ.ВР., 3Л., МН.Ч. = мярвали (са)
| ПР.НАКЛ., МИН.СВ.ВР., 1Л., ЕД.Ч., М.Р. = мярвал съм
| ПР.НАКЛ., МИН.СВ.ВР., 1Л., ЕД.Ч., Ж.Р. = мярвала съм
| ПР.НАКЛ., МИН.СВ.ВР., 1Л., ЕД.Ч., СР.Р. = мярвало съм
| ПР.НАКЛ., МИН.СВ.ВР., 1Л., МН.Ч. = мярвали сме
| ПР.НАКЛ., МИН.СВ.ВР., 2Л., ЕД.Ч., М.Р. = мярвал си
| ПР.НАКЛ., МИН.СВ.ВР., 2Л., ЕД.Ч., Ж.Р. = мярвала си
| ПР.НАКЛ., МИН.СВ.ВР., 2Л., ЕД.Ч., СР.Р. = мярвало си
| ПР.НАКЛ., МИН.СВ.ВР., 2Л., МН.Ч. = мярвали сте
| ПР.НАКЛ., МИН.СВ.ВР., 3Л., ЕД.Ч., М.Р. = мярвал (е)
| ПР.НАКЛ., МИН.СВ.ВР., 3Л., ЕД.Ч., Ж.Р. = мярвала (е)
| ПР.НАКЛ., МИН.СВ.ВР., 3Л., ЕД.Ч., СР.Р. = мярвало (е)
| ПР.НАКЛ., МИН.СВ.ВР., 3Л., МН.Ч. = мярвали (са)
| ПР.НАКЛ., МИН.НЕОПР.ВР., 1Л., ЕД.Ч., М.Р. = бил съм мярвал
| ПР.НАКЛ., МИН.НЕОПР.ВР., 1Л., ЕД.Ч., Ж.Р. = била съм мярвала
| ПР.НАКЛ., МИН.НЕОПР.ВР., 1Л., ЕД.Ч., СР.Р. = било съм мярвало
| ПР.НАКЛ., МИН.НЕОПР.ВР., 1Л., МН.Ч. = били сме мярвали
| ПР.НАКЛ., МИН.НЕОПР.ВР., 2Л., ЕД.Ч., М.Р. = бил си мярвал
| ПР.НАКЛ., МИН.НЕОПР.ВР., 2Л., ЕД.Ч., Ж.Р. = била си мярвала
| ПР.НАКЛ., МИН.НЕОПР.ВР., 2Л., ЕД.Ч., СР.Р. = било си мярвало
| ПР.НАКЛ., МИН.НЕОПР.ВР., 2Л., МН.Ч. = били сте мярвали
| ПР.НАКЛ., МИН.НЕОПР.ВР., 3Л., ЕД.Ч., М.Р. = бил (е) мярвал
| ПР.НАКЛ., МИН.НЕОПР.ВР., 3Л., ЕД.Ч., Ж.Р. = била (е) мярвала
| ПР.НАКЛ., МИН.НЕОПР.ВР., 3Л., ЕД.Ч., СР.Р. = било (е) мярвало
| ПР.НАКЛ., МИН.НЕОПР.ВР., 3Л., МН.Ч. = били (са) мярвали
| ПР.НАКЛ., БЪД.ВР., 1Л., ЕД.Ч., М.Р. = щял съм да мярвам
| ПР.НАКЛ., БЪД.ВР., 1Л., ЕД.Ч., Ж.Р. = щяла съм да мярвам
| ПР.НАКЛ., БЪД.ВР., 1Л., ЕД.Ч., СР.Р. = щяло съм да мярвам
| ПР.НАКЛ., БЪД.ВР., 1Л., МН.Ч. = щели сме да мярваме
| ПР.НАКЛ., БЪД.ВР., 2Л., ЕД.Ч., М.Р. = щял си да мярваш
| ПР.НАКЛ., БЪД.ВР., 2Л., ЕД.Ч., Ж.Р. = щяла си да мярваш
| ПР.НАКЛ., БЪД.ВР., 2Л., ЕД.Ч., СР.Р. = щяло си да мярваш
| ПР.НАКЛ., БЪД.ВР., 2Л., МН.Ч. = щели сте да мярвате
| ПР.НАКЛ., БЪД.ВР., 3Л., ЕД.Ч., М.Р. = щял (е) да мярва
| ПР.НАКЛ., БЪД.ВР., 3Л., ЕД.Ч., Ж.Р. = щяла (е) да мярва
| ПР.НАКЛ., БЪД.ВР., 3Л., ЕД.Ч., СР.Р. = щяло (е) да мярва
| ПР.НАКЛ., БЪД.ВР., 3Л., МН.Ч. = щели (са) да мярват
| ПР.НАКЛ., БЪД.ПРЕД.ВР., 1Л., ЕД.Ч., М.Р. = щял съм да съм мярвал
| ПР.НАКЛ., БЪД.ПРЕД.ВР., 1Л., ЕД.Ч., Ж.Р. = щяла съм да съм мярвала
| ПР.НАКЛ., БЪД.ПРЕД.ВР., 1Л., ЕД.Ч., СР.Р. = щяло съм да съм мярвало
| ПР.НАКЛ., БЪД.ПРЕД.ВР., 1Л., МН.Ч. = щели сме да сме мярвали
| ПР.НАКЛ., БЪД.ПРЕД.ВР., 2Л., ЕД.Ч., М.Р. = щял си да си мярвал
| ПР.НАКЛ., БЪД.ПРЕД.ВР., 2Л., ЕД.Ч., Ж.Р. = щяла си да си мярвала
| ПР.НАКЛ., БЪД.ПРЕД.ВР., 2Л., ЕД.Ч., СР.Р. = щяло си да си мярвало
| ПР.НАКЛ., БЪД.ПРЕД.ВР., 2Л., МН.Ч. = щели сте да сте мярвали
| ПР.НАКЛ., БЪД.ПРЕД.ВР., 3Л., ЕД.Ч., М.Р. = щял (е) да е мярвал
| ПР.НАКЛ., БЪД.ПРЕД.ВР., 3Л., ЕД.Ч., Ж.Р. = щяла (е) да е мярвала
| ПР.НАКЛ., БЪД.ПРЕД.ВР., 3Л., ЕД.Ч., СР.Р. = щяло (е) да е мярвало
| ПР.НАКЛ., БЪД.ПРЕД.ВР., 3Л., МН.Ч. = щели (са) да са мярвали
| УСЛОВНО НАКЛОНЕНИЕ, 1Л., ЕД.Ч., М.Р. = бих мярвал
| УСЛОВНО НАКЛОНЕНИЕ, 1Л., ЕД.Ч., Ж.Р. = бих мярвала
| УСЛОВНО НАКЛОНЕНИЕ, 1Л., ЕД.Ч., СР.Р. = бих мярвало
| УСЛОВНО НАКЛОНЕНИЕ, 1Л., МН.Ч. = бихме мярвали
| УСЛОВНО НАКЛОНЕНИЕ, 2Л., ЕД.Ч., М.Р. = би мярвал
| УСЛОВНО НАКЛОНЕНИЕ, 2Л., ЕД.Ч., Ж.Р. = би мярвала
| УСЛОВНО НАКЛОНЕНИЕ, 2Л., ЕД.Ч., СР.Р. = би мярвало
| УСЛОВНО НАКЛОНЕНИЕ, 2Л., МН.Ч. = бихте мярвали
| УСЛОВНО НАКЛОНЕНИЕ, 3Л., ЕД.Ч., М.Р. = би мярвал
| УСЛОВНО НАКЛОНЕНИЕ, 3Л., ЕД.Ч., Ж.Р. = би мярвала
| УСЛОВНО НАКЛОНЕНИЕ, 3Л., ЕД.Ч., СР.Р. = би мярвало
| УСЛОВНО НАКЛОНЕНИЕ, 3Л., МН.Ч. = биха мярвали
| ПОВЕЛИТЕЛНО НАКЛОНЕНИЕ, ЕД.Ч. = мяр·вай
| ПОВЕЛИТЕЛНО НАКЛОНЕНИЕ, МН.Ч. = мяр·вай·те
| МИН.СТРАД.ПРИЧ. М.Р. = мяр·ван
| МИН.СТРАД.ПРИЧ. М.Р. НЕПЪЛЕН ЧЛЕН = мяр·ва·ния
| МИН.СТРАД.ПРИЧ. М.Р. ПЪЛЕН ЧЛЕН = мяр·ва·ни·ят
| МИН.СТРАД.ПРИЧ. Ж.Р. = мяр·ва·на
| МИН.СТРАД.ПРИЧ. Ж.Р. ЧЛЕН = мяр·ва·на·та
| МИН.СТРАД.ПРИЧ. СР.Р. = мяр·ва·но
| МИН.СТРАД.ПРИЧ. СР.Р. ЧЛЕН = мяр·ва·но·то
| МИН.СТРАД.ПРИЧ. МН.Ч. = мяр·ва·ни
| МИН.СТРАД.ПРИЧ. МН.Ч. ЧЛЕН = мяр·ва·ни·те
| МИН.ДЕЯТ.СВ.ПРИЧ. М.Р. = мяр·вал
| МИН.ДЕЯТ.СВ.ПРИЧ. М.Р. НЕПЪЛЕН ЧЛЕН = мяр·ва·лия
| МИН.ДЕЯТ.СВ.ПРИЧ. М.Р. ПЪЛЕН ЧЛЕН = мяр·ва·ли·ят
| МИН.ДЕЯТ.СВ.ПРИЧ. Ж.Р. = мяр·ва·ла
| МИН.ДЕЯТ.СВ.ПРИЧ. Ж.Р. ЧЛЕН = мяр·ва·ла·та
| МИН.ДЕЯТ.СВ.ПРИЧ. СР.Р. = мяр·ва·ло
| МИН.ДЕЯТ.СВ.ПРИЧ. СР.Р. ЧЛЕН = мяр·ва·ло·то
| МИН.ДЕЯТ.СВ.ПРИЧ. МН.Ч. = мяр·ва·ли
| МИН.ДЕЯТ.СВ.ПРИЧ. МН.Ч. ЧЛЕН = мяр·ва·ли·те
| МИН.ДЕЯТ.НЕСВ.ПРИЧ. М.Р. = мяр·вал
| МИН.ДЕЯТ.НЕСВ.ПРИЧ. М.Р. НЕПЪЛЕН ЧЛЕН = мяр·ва·лия
| МИН.ДЕЯТ.НЕСВ.ПРИЧ. М.Р. ПЪЛЕН ЧЛЕН = мяр·ва·ли·ят
| МИН.ДЕЯТ.НЕСВ.ПРИЧ. Ж.Р. = мяр·ва·ла
| МИН.ДЕЯТ.НЕСВ.ПРИЧ. Ж.Р. ЧЛЕН = мяр·ва·ла·та
| МИН.ДЕЯТ.НЕСВ.ПРИЧ. СР.Р. = мяр·ва·ло
| МИН.ДЕЯТ.НЕСВ.ПРИЧ. СР.Р. ЧЛЕН = мяр·ва·ло·то
| МИН.ДЕЯТ.НЕСВ.ПРИЧ. МН.Ч. = мяр·ва·ли
| МИН.ДЕЯТ.НЕСВ.ПРИЧ. МН.Ч. ЧЛЕН = мяр·ва·ли·те
| СЕГ.ДЕЯТ.ПРИЧ. М.Р. = мяр·ващ
| СЕГ.ДЕЯТ.ПРИЧ. М.Р. НЕПЪЛЕН ЧЛЕН = мяр·ва·щия
| СЕГ.ДЕЯТ.ПРИЧ. М.Р. ПЪЛЕН ЧЛЕН = мяр·ва·щи·ят
| СЕГ.ДЕЯТ.ПРИЧ. Ж.Р. = мяр·ва·ща
| СЕГ.ДЕЯТ.ПРИЧ. Ж.Р. ЧЛЕН = мяр·ва·ща·та
| СЕГ.ДЕЯТ.ПРИЧ. СР.Р. = мяр·ва·що
| СЕГ.ДЕЯТ.ПРИЧ. СР.Р. ЧЛЕН = мяр·ва·що·то
| СЕГ.ДЕЯТ.ПРИЧ. МН.Ч. = мяр·ва·щи
| СЕГ.ДЕЯТ.ПРИЧ. МН.Ч. ЧЛЕН = мяр·ва·щи·те
| ДЕЕПРИЧАСТИЕ = мяр·вай·ки
| СКРИТИ ПРЕПРАТКИ = 
[[мярвам]],
[[мярваш]],
[[мярва]],
[[мярваме]],
[[мярвате]],
[[мярват]],
[[мярвах]],
[[мярвахме]],
[[мярвахте]],
[[мярваха]],
[[мярваше]],
[[мярвай]],
[[мярвайте]],
[[мярвал]],
[[мярвалия]],
[[мярвалият]],
[[мярвала]],
[[мярвалата]],
[[мярвало]],
[[мярвалото]],
[[мярвали]],
[[мярвалите]],
[[мярван]],
[[мярвания]],
[[мярваният]],
[[мярвана]],
[[мярваната]],
[[мярвано]],
[[мярваното]],
[[мярвани]],
[[мярваните]],
[[мярващ]],
[[мярващия]],
[[мярващият]],
[[мярваща]],
[[мярващата]],
[[мярващо]],
[[мярващото]],
[[мярващи]],
[[мярващите]],
[[мярвайки]],
[[мярвал съм]],
[[мярвала съм]],
[[мярвало съм]],
[[мярвали сме]],
[[мярвал си]],
[[мярвала си]],
[[мярвало си]],
[[мярвали сте]],
[[мярвал е]],
[[мярвала е]],
[[мярвало е]],
[[мярвали са]],
[[бях мярвал]],
[[бях мярвала]],
[[бях мярвало]],
[[бяхме мярвали]],
[[беше мярвал]],
[[беше мярвала]],
[[беше мярвало]],
[[бяхте мярвали]],
[[бяха мярвали]],
[[ще мярвам]],
[[ще мярваме]],
[[ще мярваш]],
[[ще мярвате]],
[[ще мярва]],
[[ще мярват]],
[[ще съм мярвал]],
[[ще съм мярвала]],
[[ще съм мярвало]],
[[ще сме мярвали]],
[[ще си мярвал]],
[[ще си мярвала]],
[[ще си мярвало]],
[[ще сте мярвали]],
[[ще е мярвал]],
[[ще е мярвала]],
[[ще е мярвало]],
[[ще са мярвали]],
[[щях да мярвам]],
[[щяхме да мярваме]],
[[щеше да мярваш]],
[[щяхте да мярвате]],
[[щеше да мярва]],
[[щяха да мярват]],
[[щях да съм мярвал]],
[[щях да съм мярвала]],
[[щях да съм мярвало]],
[[щяхме да сме мярвали]],
[[щеше да си мярвал]],
[[щеше да си мярвала]],
[[щеше да си мярвало]],
[[щяхте да сте мярвали]],
[[щеше да е мярвал]],
[[щеше да е мярвала]],
[[щеше да е мярвало]],
[[щяха да са мярвали]],
[[бил съм мярвал]],
[[била съм мярвала]],
[[било съм мярвало]],
[[били сме мярвали]],
[[бил си мярвал]],
[[била си мярвала]],
[[било си мярвало]],
[[били сте мярвали]],
[[бил е мярвал]],
[[била е мярвала]],
[[било е мярвало]],
[[били са мярвали]],
[[щял съм да мярвам]],
[[щяла съм да мярвам]],
[[щяло съм да мярвам]],
[[щели сме да мярваме]],
[[щял си да мярваш]],
[[щяла си да мярваш]],
[[щяло си да мярваш]],
[[щели сте да мярвате]],
[[щял да мярва]],
[[щяла да мярва]],
[[щяло да мярва]],
[[щели да мярват]],
[[щял е да мярва]],
[[щяла е да мярва]],
[[щяло е да мярва]],
[[щели са да мярват]],
[[щял съм да съм мярвал]],
[[щяла съм да съм мярвала]],
[[щяло съм да съм мярвало]],
[[щели сме да сме мярвали]],
[[щял си да си мярвал]],
[[щяла си да си мярвала]],
[[щяло си да си мярвало]],
[[щели сте да сте мярвали]],
[[щял да е мярвал]],
[[щяла да е мярвала]],
[[щяло да е мярвало]],
[[щели да са мярвали]],
[[щял е да е мярвал]],
[[щяла е да е мярвала]],
[[щяло е да е мярвало]],
[[щели са да са мярвали]],
[[бих мярвал]],
[[бих мярвала]],
[[бих мярвало]],
[[бихме мярвали]],
[[би мярвал]],
[[би мярвала]],
[[би мярвало]],
[[бихте мярвали]],
[[биха мярвали]],
}}</text>
      <sha1>lrzwdzkujaxjl5c6jh3vzcikg2jex6x</sha1>
    </revision>
  </page>
  <page>
    <title>Шаблон:Словоформи/мяркам</title>
    <ns>10</ns>
    <id>518927</id>
    <revision>
      <id>550907</id>
      <timestamp>2005-05-11T05:18:20Z</timestamp>
      <contributor>
        <username>Bgbot</username>
        <id>83</id>
      </contributor>
      <comment>Борислав: Шаблон със словоформи</comment>
      <model>wikitext</model>
      <format>text/x-wiki</format>
      <text bytes="19112" xml:space="preserve">{{Шаблон:Словоформи/Глагол|
  ОСНОВНА ФОРМА = мяркам
| СЕГ.ВР., 1Л., ЕД.Ч. = мяр·кам
| СЕГ.ВР., 1Л., МН.Ч. = мяр·ка·ме
| СЕГ.ВР., 2Л., ЕД.Ч. = мяр·каш
| СЕГ.ВР., 2Л., МН.Ч. = мяр·ка·те
| СЕГ.ВР., 3Л., ЕД.Ч. = мяр·ка
| СЕГ.ВР., 3Л., МН.Ч. = мяр·кат
| МИН.СВ.ВР., 1Л., ЕД.Ч. = мяр·ках
| МИН.СВ.ВР., 1Л., МН.Ч. = мяр·ках·ме
| МИН.СВ.ВР., 2Л., ЕД.Ч. = мяр·ка
| МИН.СВ.ВР., 2Л., МН.Ч. = мяр·ках·те
| МИН.СВ.ВР., 3Л., ЕД.Ч. = мяр·ка
| МИН.СВ.ВР., 3Л., МН.Ч. = мяр·ка·ха
| МИН.НЕСВ.ВР., 1Л., ЕД.Ч. = мяр·ках
| МИН.НЕСВ.ВР., 1Л., МН.Ч. = мяр·ках·ме
| МИН.НЕСВ.ВР., 2Л., ЕД.Ч. = мяр·ка·ше
| МИН.НЕСВ.ВР., 2Л., МН.Ч. = мяр·ках·те
| МИН.НЕСВ.ВР., 3Л., ЕД.Ч. = мяр·ка·ше
| МИН.НЕСВ.ВР., 3Л., МН.Ч. = мяр·ка·ха
| МИН.НЕОПР.ВР., 1Л., ЕД.Ч., М.Р. = мяркал съм
| МИН.НЕОПР.ВР., 1Л., ЕД.Ч., Ж.Р. = мяркала съм
| МИН.НЕОПР.ВР., 1Л., ЕД.Ч., СР.Р. = мяркало съм
| МИН.НЕОПР.ВР., 1Л., МН.Ч. = мяркали сме
| МИН.НЕОПР.ВР., 2Л., ЕД.Ч., М.Р. = мяркал си
| МИН.НЕОПР.ВР., 2Л., ЕД.Ч., Ж.Р. = мяркала си
| МИН.НЕОПР.ВР., 2Л., ЕД.Ч., СР.Р. = мяркало си
| МИН.НЕОПР.ВР., 2Л., МН.Ч. = мяркали сте
| МИН.НЕОПР.ВР., 3Л., ЕД.Ч., М.Р. = мяркал е
| МИН.НЕОПР.ВР., 3Л., ЕД.Ч., Ж.Р. = мяркала е
| МИН.НЕОПР.ВР., 3Л., ЕД.Ч., СР.Р. = мяркало е
| МИН.НЕОПР.ВР., 3Л., МН.Ч. = мяркали са
| МИН.ПРЕД.ВР., 1Л., ЕД.Ч., М.Р. = бях мяркал
| МИН.ПРЕД.ВР., 1Л., ЕД.Ч., Ж.Р. = бях мяркала
| МИН.ПРЕД.ВР., 1Л., ЕД.Ч., СР.Р. = бях мяркало
| МИН.ПРЕД.ВР., 1Л., МН.Ч. = бяхме мяркали
| МИН.ПРЕД.ВР., 2Л., ЕД.Ч., М.Р. = беше мяркал
| МИН.ПРЕД.ВР., 2Л., ЕД.Ч., Ж.Р. = беше мяркала
| МИН.ПРЕД.ВР., 2Л., ЕД.Ч., СР.Р. = беше мяркало
| МИН.ПРЕД.ВР., 2Л., МН.Ч. = бяхте мяркали
| МИН.ПРЕД.ВР., 3Л., ЕД.Ч., М.Р. = беше мяркал
| МИН.ПРЕД.ВР., 3Л., ЕД.Ч., Ж.Р. = беше мяркала
| МИН.ПРЕД.ВР., 3Л., ЕД.Ч., СР.Р. = беше мяркало
| МИН.ПРЕД.ВР., 3Л., МН.Ч. = бяха мяркали
| БЪД.ВР., 1Л., ЕД.Ч. = ще мяркам
| БЪД.ВР., 1Л., МН.Ч. = ще мяркаме
| БЪД.ВР., 2Л., ЕД.Ч. = ще мяркаш
| БЪД.ВР., 2Л., МН.Ч. = ще мяркате
| БЪД.ВР., 3Л., ЕД.Ч. = ще мярка
| БЪД.ВР., 3Л., МН.Ч. = ще мяркат
| БЪД.ПРЕД.ВР., 1Л., ЕД.Ч., М.Р. = ще съм мяркал
| БЪД.ПРЕД.ВР., 1Л., ЕД.Ч., Ж.Р. = ще съм мяркала
| БЪД.ПРЕД.ВР., 1Л., ЕД.Ч., СР.Р. = ще съм мяркало
| БЪД.ПРЕД.ВР., 1Л., МН.Ч. = ще сме мяркали
| БЪД.ПРЕД.ВР., 2Л., ЕД.Ч., М.Р. = ще си мяркал
| БЪД.ПРЕД.ВР., 2Л., ЕД.Ч., Ж.Р. = ще си мяркала
| БЪД.ПРЕД.ВР., 2Л., ЕД.Ч., СР.Р. = ще си мяркало
| БЪД.ПРЕД.ВР., 2Л., МН.Ч. = ще сте мяркали
| БЪД.ПРЕД.ВР., 3Л., ЕД.Ч., М.Р. = ще е мяркал
| БЪД.ПРЕД.ВР., 3Л., ЕД.Ч., Ж.Р. = ще е мяркала
| БЪД.ПРЕД.ВР., 3Л., ЕД.Ч., СР.Р. = ще е мяркало
| БЪД.ПРЕД.ВР., 3Л., МН.Ч. = ще са мяркали
| БЪД.ВР. В МИН., 1Л., ЕД.Ч. = щях да мяркам
| БЪД.ВР. В МИН., 1Л., МН.Ч. = щяхме да мяркаме
| БЪД.ВР. В МИН., 2Л., ЕД.Ч. = щеше да мяркаш
| БЪД.ВР. В МИН., 2Л., МН.Ч. = щяхте да мяркате
| БЪД.ВР. В МИН., 3Л., ЕД.Ч. = щеше да мярка
| БЪД.ВР. В МИН., 3Л., МН.Ч. = щяха да мяркат
| БЪД.ПРЕД.ВР. В МИН., 1Л., ЕД.Ч., М.Р. = щях да съм мяркал
| БЪД.ПРЕД.ВР. В МИН., 1Л., ЕД.Ч., Ж.Р. = щях да съм мяркала
| БЪД.ПРЕД.ВР. В МИН., 1Л., ЕД.Ч., СР.Р. = щях да съм мяркало
| БЪД.ПРЕД.ВР. В МИН., 1Л., МН.Ч. = щяхме да сме мяркали
| БЪД.ПРЕД.ВР. В МИН., 2Л., ЕД.Ч., М.Р. = щеше да си мяркал
| БЪД.ПРЕД.ВР. В МИН., 2Л., ЕД.Ч., Ж.Р. = щеше да си мяркала
| БЪД.ПРЕД.ВР. В МИН., 2Л., ЕД.Ч., СР.Р. = щеше да си мяркало
| БЪД.ПРЕД.ВР. В МИН., 2Л., МН.Ч. = щяхте да сте мяркали
| БЪД.ПРЕД.ВР. В МИН., 3Л., ЕД.Ч., М.Р. = щеше да е мяркал
| БЪД.ПРЕД.ВР. В МИН., 3Л., ЕД.Ч., Ж.Р. = щеше да е мяркала
| БЪД.ПРЕД.ВР. В МИН., 3Л., ЕД.Ч., СР.Р. = щеше да е мяркало
| БЪД.ПРЕД.ВР. В МИН., 3Л., МН.Ч. = щяха да са мяркали
| ПР.НАКЛ., СЕГ.ВР., 1Л., ЕД.Ч., М.Р. = мяркал съм
| ПР.НАКЛ., СЕГ.ВР., 1Л., ЕД.Ч., Ж.Р. = мяркала съм
| ПР.НАКЛ., СЕГ.ВР., 1Л., ЕД.Ч., СР.Р. = мяркало съм
| ПР.НАКЛ., СЕГ.ВР., 1Л., МН.Ч. = мяркали сме
| ПР.НАКЛ., СЕГ.ВР., 2Л., ЕД.Ч., М.Р. = мяркал си
| ПР.НАКЛ., СЕГ.ВР., 2Л., ЕД.Ч., Ж.Р. = мяркала си
| ПР.НАКЛ., СЕГ.ВР., 2Л., ЕД.Ч., СР.Р. = мяркало си
| ПР.НАКЛ., СЕГ.ВР., 2Л., МН.Ч. = мяркали сте
| ПР.НАКЛ., СЕГ.ВР., 3Л., ЕД.Ч., М.Р. = мяркал (е)
| ПР.НАКЛ., СЕГ.ВР., 3Л., ЕД.Ч., Ж.Р. = мяркала (е)
| ПР.НАКЛ., СЕГ.ВР., 3Л., ЕД.Ч., СР.Р. = мяркало (е)
| ПР.НАКЛ., СЕГ.ВР., 3Л., МН.Ч. = мяркали (са)
| ПР.НАКЛ., МИН.СВ.ВР., 1Л., ЕД.Ч., М.Р. = мяркал съм
| ПР.НАКЛ., МИН.СВ.ВР., 1Л., ЕД.Ч., Ж.Р. = мяркала съм
| ПР.НАКЛ., МИН.СВ.ВР., 1Л., ЕД.Ч., СР.Р. = мяркало съм
| ПР.НАКЛ., МИН.СВ.ВР., 1Л., МН.Ч. = мяркали сме
| ПР.НАКЛ., МИН.СВ.ВР., 2Л., ЕД.Ч., М.Р. = мяркал си
| ПР.НАКЛ., МИН.СВ.ВР., 2Л., ЕД.Ч., Ж.Р. = мяркала си
| ПР.НАКЛ., МИН.СВ.ВР., 2Л., ЕД.Ч., СР.Р. = мяркало си
| ПР.НАКЛ., МИН.СВ.ВР., 2Л., МН.Ч. = мяркали сте
| ПР.НАКЛ., МИН.СВ.ВР., 3Л., ЕД.Ч., М.Р. = мяркал (е)
| ПР.НАКЛ., МИН.СВ.ВР., 3Л., ЕД.Ч., Ж.Р. = мяркала (е)
| ПР.НАКЛ., МИН.СВ.ВР., 3Л., ЕД.Ч., СР.Р. = мяркало (е)
| ПР.НАКЛ., МИН.СВ.ВР., 3Л., МН.Ч. = мяркали (са)
| ПР.НАКЛ., МИН.НЕОПР.ВР., 1Л., ЕД.Ч., М.Р. = бил съм мяркал
| ПР.НАКЛ., МИН.НЕОПР.ВР., 1Л., ЕД.Ч., Ж.Р. = била съм мяркала
| ПР.НАКЛ., МИН.НЕОПР.ВР., 1Л., ЕД.Ч., СР.Р. = било съм мяркало
| ПР.НАКЛ., МИН.НЕОПР.ВР., 1Л., МН.Ч. = били сме мяркали
| ПР.НАКЛ., МИН.НЕОПР.ВР., 2Л., ЕД.Ч., М.Р. = бил си мяркал
| ПР.НАКЛ., МИН.НЕОПР.ВР., 2Л., ЕД.Ч., Ж.Р. = била си мяркала
| ПР.НАКЛ., МИН.НЕОПР.ВР., 2Л., ЕД.Ч., СР.Р. = било си мяркало
| ПР.НАКЛ., МИН.НЕОПР.ВР., 2Л., МН.Ч. = били сте мяркали
| ПР.НАКЛ., МИН.НЕОПР.ВР., 3Л., ЕД.Ч., М.Р. = бил (е) мяркал
| ПР.НАКЛ., МИН.НЕОПР.ВР., 3Л., ЕД.Ч., Ж.Р. = била (е) мяркала
| ПР.НАКЛ., МИН.НЕОПР.ВР., 3Л., ЕД.Ч., СР.Р. = било (е) мяркало
| ПР.НАКЛ., МИН.НЕОПР.ВР., 3Л., МН.Ч. = били (са) мяркали
| ПР.НАКЛ., БЪД.ВР., 1Л., ЕД.Ч., М.Р. = щял съм да мяркам
| ПР.НАКЛ., БЪД.ВР., 1Л., ЕД.Ч., Ж.Р. = щяла съм да мяркам
| ПР.НАКЛ., БЪД.ВР., 1Л., ЕД.Ч., СР.Р. = щяло съм да мяркам
| ПР.НАКЛ., БЪД.ВР., 1Л., МН.Ч. = щели сме да мяркаме
| ПР.НАКЛ., БЪД.ВР., 2Л., ЕД.Ч., М.Р. = щял си да мяркаш
| ПР.НАКЛ., БЪД.ВР., 2Л., ЕД.Ч., Ж.Р. = щяла си да мяркаш
| ПР.НАКЛ., БЪД.ВР., 2Л., ЕД.Ч., СР.Р. = щяло си да мяркаш
| ПР.НАКЛ., БЪД.ВР., 2Л., МН.Ч. = щели сте да мяркате
| ПР.НАКЛ., БЪД.ВР., 3Л., ЕД.Ч., М.Р. = щял (е) да мярка
| ПР.НАКЛ., БЪД.ВР., 3Л., ЕД.Ч., Ж.Р. = щяла (е) да мярка
| ПР.НАКЛ., БЪД.ВР., 3Л., ЕД.Ч., СР.Р. = щяло (е) да мярка
| ПР.НАКЛ., БЪД.ВР., 3Л., МН.Ч. = щели (са) да мяркат
| ПР.НАКЛ., БЪД.ПРЕД.ВР., 1Л., ЕД.Ч., М.Р. = щял съм да съм мяркал
| ПР.НАКЛ., БЪД.ПРЕД.ВР., 1Л., ЕД.Ч., Ж.Р. = щяла съм да съм мяркала
| ПР.НАКЛ., БЪД.ПРЕД.ВР., 1Л., ЕД.Ч., СР.Р. = щяло съм да съм мяркало
| ПР.НАКЛ., БЪД.ПРЕД.ВР., 1Л., МН.Ч. = щели сме да сме мяркали
| ПР.НАКЛ., БЪД.ПРЕД.ВР., 2Л., ЕД.Ч., М.Р. = щял си да си мяркал
| ПР.НАКЛ., БЪД.ПРЕД.ВР., 2Л., ЕД.Ч., Ж.Р. = щяла си да си мяркала
| ПР.НАКЛ., БЪД.ПРЕД.ВР., 2Л., ЕД.Ч., СР.Р. = щяло си да си мяркало
| ПР.НАКЛ., БЪД.ПРЕД.ВР., 2Л., МН.Ч. = щели сте да сте мяркали
| ПР.НАКЛ., БЪД.ПРЕД.ВР., 3Л., ЕД.Ч., М.Р. = щял (е) да е мяркал
| ПР.НАКЛ., БЪД.ПРЕД.ВР., 3Л., ЕД.Ч., Ж.Р. = щяла (е) да е мяркала
| ПР.НАКЛ., БЪД.ПРЕД.ВР., 3Л., ЕД.Ч., СР.Р. = щяло (е) да е мяркало
| ПР.НАКЛ., БЪД.ПРЕД.ВР., 3Л., МН.Ч. = щели (са) да са мяркали
| УСЛОВНО НАКЛОНЕНИЕ, 1Л., ЕД.Ч., М.Р. = бих мяркал
| УСЛОВНО НАКЛОНЕНИЕ, 1Л., ЕД.Ч., Ж.Р. = бих мяркала
| УСЛОВНО НАКЛОНЕНИЕ, 1Л., ЕД.Ч., СР.Р. = бих мяркало
| УСЛОВНО НАКЛОНЕНИЕ, 1Л., МН.Ч. = бихме мяркали
| УСЛОВНО НАКЛОНЕНИЕ, 2Л., ЕД.Ч., М.Р. = би мяркал
| УСЛОВНО НАКЛОНЕНИЕ, 2Л., ЕД.Ч., Ж.Р. = би мяркала
| УСЛОВНО НАКЛОНЕНИЕ, 2Л., ЕД.Ч., СР.Р. = би мяркало
| УСЛОВНО НАКЛОНЕНИЕ, 2Л., МН.Ч. = бихте мяркали
| УСЛОВНО НАКЛОНЕНИЕ, 3Л., ЕД.Ч., М.Р. = би мяркал
| УСЛОВНО НАКЛОНЕНИЕ, 3Л., ЕД.Ч., Ж.Р. = би мяркала
| УСЛОВНО НАКЛОНЕНИЕ, 3Л., ЕД.Ч., СР.Р. = би мяркало
| УСЛОВНО НАКЛОНЕНИЕ, 3Л., МН.Ч. = биха мяркали
| ПОВЕЛИТЕЛНО НАКЛОНЕНИЕ, ЕД.Ч. = мяр·кай
| ПОВЕЛИТЕЛНО НАКЛОНЕНИЕ, МН.Ч. = мяр·кай·те
| МИН.СТРАД.ПРИЧ. М.Р. = мяр·кан
| МИН.СТРАД.ПРИЧ. М.Р. НЕПЪЛЕН ЧЛЕН = мяр·ка·ния
| МИН.СТРАД.ПРИЧ. М.Р. ПЪЛЕН ЧЛЕН = мяр·ка·ни·ят
| МИН.СТРАД.ПРИЧ. Ж.Р. = мяр·ка·на
| МИН.СТРАД.ПРИЧ. Ж.Р. ЧЛЕН = мяр·ка·на·та
| МИН.СТРАД.ПРИЧ. СР.Р. = мяр·ка·но
| МИН.СТРАД.ПРИЧ. СР.Р. ЧЛЕН = мяр·ка·но·то
| МИН.СТРАД.ПРИЧ. МН.Ч. = мяр·ка·ни
| МИН.СТРАД.ПРИЧ. МН.Ч. ЧЛЕН = мяр·ка·ни·те
| МИН.ДЕЯТ.СВ.ПРИЧ. М.Р. = мяр·кал
| МИН.ДЕЯТ.СВ.ПРИЧ. М.Р. НЕПЪЛЕН ЧЛЕН = мяр·ка·лия
| МИН.ДЕЯТ.СВ.ПРИЧ. М.Р. ПЪЛЕН ЧЛЕН = мяр·ка·ли·ят
| МИН.ДЕЯТ.СВ.ПРИЧ. Ж.Р. = мяр·ка·ла
| МИН.ДЕЯТ.СВ.ПРИЧ. Ж.Р. ЧЛЕН = мяр·ка·ла·та
| МИН.ДЕЯТ.СВ.ПРИЧ. СР.Р. = мяр·ка·ло
| МИН.ДЕЯТ.СВ.ПРИЧ. СР.Р. ЧЛЕН = мяр·ка·ло·то
| МИН.ДЕЯТ.СВ.ПРИЧ. МН.Ч. = мяр·ка·ли
| МИН.ДЕЯТ.СВ.ПРИЧ. МН.Ч. ЧЛЕН = мяр·ка·ли·те
| МИН.ДЕЯТ.НЕСВ.ПРИЧ. М.Р. = мяр·кал
| МИН.ДЕЯТ.НЕСВ.ПРИЧ. М.Р. НЕПЪЛЕН ЧЛЕН = мяр·ка·лия
| МИН.ДЕЯТ.НЕСВ.ПРИЧ. М.Р. ПЪЛЕН ЧЛЕН = мяр·ка·ли·ят
| МИН.ДЕЯТ.НЕСВ.ПРИЧ. Ж.Р. = мяр·ка·ла
| МИН.ДЕЯТ.НЕСВ.ПРИЧ. Ж.Р. ЧЛЕН = мяр·ка·ла·та
| МИН.ДЕЯТ.НЕСВ.ПРИЧ. СР.Р. = мяр·ка·ло
| МИН.ДЕЯТ.НЕСВ.ПРИЧ. СР.Р. ЧЛЕН = мяр·ка·ло·то
| МИН.ДЕЯТ.НЕСВ.ПРИЧ. МН.Ч. = мяр·ка·ли
| МИН.ДЕЯТ.НЕСВ.ПРИЧ. МН.Ч. ЧЛЕН = мяр·ка·ли·те
| СЕГ.ДЕЯТ.ПРИЧ. М.Р. = мяр·кащ
| СЕГ.ДЕЯТ.ПРИЧ. М.Р. НЕПЪЛЕН ЧЛЕН = мяр·ка·щия
| СЕГ.ДЕЯТ.ПРИЧ. М.Р. ПЪЛЕН ЧЛЕН = мяр·ка·щи·ят
| СЕГ.ДЕЯТ.ПРИЧ. Ж.Р. = мяр·ка·ща
| СЕГ.ДЕЯТ.ПРИЧ. Ж.Р. ЧЛЕН = мяр·ка·ща·та
| СЕГ.ДЕЯТ.ПРИЧ. СР.Р. = мяр·ка·що
| СЕГ.ДЕЯТ.ПРИЧ. СР.Р. ЧЛЕН = мяр·ка·що·то
| СЕГ.ДЕЯТ.ПРИЧ. МН.Ч. = мяр·ка·щи
| СЕГ.ДЕЯТ.ПРИЧ. МН.Ч. ЧЛЕН = мяр·ка·щи·те
| ДЕЕПРИЧАСТИЕ = мяр·кай·ки
| СКРИТИ ПРЕПРАТКИ = 
[[мяркам]],
[[мяркаш]],
[[мярка]],
[[мяркаме]],
[[мяркате]],
[[мяркат]],
[[мярках]],
[[мяркахме]],
[[мяркахте]],
[[мяркаха]],
[[мяркаше]],
[[мяркай]],
[[мяркайте]],
[[мяркал]],
[[мяркалия]],
[[мяркалият]],
[[мяркала]],
[[мяркалата]],
[[мяркало]],
[[мяркалото]],
[[мяркали]],
[[мяркалите]],
[[мяркан]],
[[мяркания]],
[[мярканият]],
[[мяркана]],
[[мярканата]],
[[мяркано]],
[[мярканото]],
[[мяркани]],
[[мярканите]],
[[мяркащ]],
[[мяркащия]],
[[мяркащият]],
[[мяркаща]],
[[мяркащата]],
[[мяркащо]],
[[мяркащото]],
[[мяркащи]],
[[мяркащите]],
[[мяркайки]],
[[мяркал съм]],
[[мяркала съм]],
[[мяркало съм]],
[[мяркали сме]],
[[мяркал си]],
[[мяркала си]],
[[мяркало си]],
[[мяркали сте]],
[[мяркал е]],
[[мяркала е]],
[[мяркало е]],
[[мяркали са]],
[[бях мяркал]],
[[бях мяркала]],
[[бях мяркало]],
[[бяхме мяркали]],
[[беше мяркал]],
[[беше мяркала]],
[[беше мяркало]],
[[бяхте мяркали]],
[[бяха мяркали]],
[[ще мяркам]],
[[ще мяркаме]],
[[ще мяркаш]],
[[ще мяркате]],
[[ще мярка]],
[[ще мяркат]],
[[ще съм мяркал]],
[[ще съм мяркала]],
[[ще съм мяркало]],
[[ще сме мяркали]],
[[ще си мяркал]],
[[ще си мяркала]],
[[ще си мяркало]],
[[ще сте мяркали]],
[[ще е мяркал]],
[[ще е мяркала]],
[[ще е мяркало]],
[[ще са мяркали]],
[[щях да мяркам]],
[[щяхме да мяркаме]],
[[щеше да мяркаш]],
[[щяхте да мяркате]],
[[щеше да мярка]],
[[щяха да мяркат]],
[[щях да съм мяркал]],
[[щях да съм мяркала]],
[[щях да съм мяркало]],
[[щяхме да сме мяркали]],
[[щеше да си мяркал]],
[[щеше да си мяркала]],
[[щеше да си мяркало]],
[[щяхте да сте мяркали]],
[[щеше да е мяркал]],
[[щеше да е мяркала]],
[[щеше да е мяркало]],
[[щяха да са мяркали]],
[[бил съм мяркал]],
[[била съм мяркала]],
[[било съм мяркало]],
[[били сме мяркали]],
[[бил си мяркал]],
[[била си мяркала]],
[[било си мяркало]],
[[били сте мяркали]],
[[бил е мяркал]],
[[била е мяркала]],
[[било е мяркало]],
[[били са мяркали]],
[[щял съм да мяркам]],
[[щяла съм да мяркам]],
[[щяло съм да мяркам]],
[[щели сме да мяркаме]],
[[щял си да мяркаш]],
[[щяла си да мяркаш]],
[[щяло си да мяркаш]],
[[щели сте да мяркате]],
[[щял да мярка]],
[[щяла да мярка]],
[[щяло да мярка]],
[[щели да мяркат]],
[[щял е да мярка]],
[[щяла е да мярка]],
[[щяло е да мярка]],
[[щели са да мяркат]],
[[щял съм да съм мяркал]],
[[щяла съм да съм мяркала]],
[[щяло съм да съм мяркало]],
[[щели сме да сме мяркали]],
[[щял си да си мяркал]],
[[щяла си да си мяркала]],
[[щяло си да си мяркало]],
[[щели сте да сте мяркали]],
[[щял да е мяркал]],
[[щяла да е мяркала]],
[[щяло да е мяркало]],
[[щели да са мяркали]],
[[щял е да е мяркал]],
[[щяла е да е мяркала]],
[[щяло е да е мяркало]],
[[щели са да са мяркали]],
[[бих мяркал]],
[[бих мяркала]],
[[бих мяркало]],
[[бихме мяркали]],
[[би мяркал]],
[[би мяркала]],
[[би мяркало]],
[[бихте мяркали]],
[[биха мяркали]],
}}</text>
      <sha1>cqe837wox9i273oqf3nwn3rfftdoq9b</sha1>
    </revision>
  </page>
  <page>
    <title>Шаблон:Словоформи/мярна</title>
    <ns>10</ns>
    <id>394661</id>
    <revision>
      <id>426691</id>
      <parentid>9625</parentid>
      <timestamp>2005-05-06T18:04:13Z</timestamp>
      <contributor>
        <username>Bgbot</username>
        <id>83</id>
      </contributor>
      <comment>Борислав: Шаблон със словоформи</comment>
      <model>wikitext</model>
      <format>text/x-wiki</format>
      <text bytes="19206" xml:space="preserve">{{Шаблон:Словоформи/Глагол|
  ОСНОВНА ФОРМА = мярна
| СЕГ.ВР., 1Л., ЕД.Ч. = мяр·на
| СЕГ.ВР., 1Л., МН.Ч. = мяр·нем
| СЕГ.ВР., 2Л., ЕД.Ч. = мяр·неш
| СЕГ.ВР., 2Л., МН.Ч. = мяр·не·те
| СЕГ.ВР., 3Л., ЕД.Ч. = мяр·не
| СЕГ.ВР., 3Л., МН.Ч. = мяр·нат
| МИН.СВ.ВР., 1Л., ЕД.Ч. = мяр·нах
| МИН.СВ.ВР., 1Л., МН.Ч. = мяр·нах·ме
| МИН.СВ.ВР., 2Л., ЕД.Ч. = мяр·на
| МИН.СВ.ВР., 2Л., МН.Ч. = мяр·нах·те
| МИН.СВ.ВР., 3Л., ЕД.Ч. = мяр·на
| МИН.СВ.ВР., 3Л., МН.Ч. = мяр·на·ха
| МИН.НЕСВ.ВР., 1Л., ЕД.Ч. = мяр·нех
| МИН.НЕСВ.ВР., 1Л., МН.Ч. = мяр·нех·ме
| МИН.НЕСВ.ВР., 2Л., ЕД.Ч. = мяр·не·ше
| МИН.НЕСВ.ВР., 2Л., МН.Ч. = мяр·нех·те
| МИН.НЕСВ.ВР., 3Л., ЕД.Ч. = мяр·не·ше
| МИН.НЕСВ.ВР., 3Л., МН.Ч. = мяр·не·ха
| МИН.НЕОПР.ВР., 1Л., ЕД.Ч., М.Р. = мярнал съм
| МИН.НЕОПР.ВР., 1Л., ЕД.Ч., Ж.Р. = мярнала съм
| МИН.НЕОПР.ВР., 1Л., ЕД.Ч., СР.Р. = мярнало съм
| МИН.НЕОПР.ВР., 1Л., МН.Ч. = мярнали сме
| МИН.НЕОПР.ВР., 2Л., ЕД.Ч., М.Р. = мярнал си
| МИН.НЕОПР.ВР., 2Л., ЕД.Ч., Ж.Р. = мярнала си
| МИН.НЕОПР.ВР., 2Л., ЕД.Ч., СР.Р. = мярнало си
| МИН.НЕОПР.ВР., 2Л., МН.Ч. = мярнали сте
| МИН.НЕОПР.ВР., 3Л., ЕД.Ч., М.Р. = мярнал е
| МИН.НЕОПР.ВР., 3Л., ЕД.Ч., Ж.Р. = мярнала е
| МИН.НЕОПР.ВР., 3Л., ЕД.Ч., СР.Р. = мярнало е
| МИН.НЕОПР.ВР., 3Л., МН.Ч. = мярнали са
| МИН.ПРЕД.ВР., 1Л., ЕД.Ч., М.Р. = бях мярнал
| МИН.ПРЕД.ВР., 1Л., ЕД.Ч., Ж.Р. = бях мярнала
| МИН.ПРЕД.ВР., 1Л., ЕД.Ч., СР.Р. = бях мярнало
| МИН.ПРЕД.ВР., 1Л., МН.Ч. = бяхме мярнали
| МИН.ПРЕД.ВР., 2Л., ЕД.Ч., М.Р. = беше мярнал
| МИН.ПРЕД.ВР., 2Л., ЕД.Ч., Ж.Р. = беше мярнала
| МИН.ПРЕД.ВР., 2Л., ЕД.Ч., СР.Р. = беше мярнало
| МИН.ПРЕД.ВР., 2Л., МН.Ч. = бяхте мярнали
| МИН.ПРЕД.ВР., 3Л., ЕД.Ч., М.Р. = беше мярнал
| МИН.ПРЕД.ВР., 3Л., ЕД.Ч., Ж.Р. = беше мярнала
| МИН.ПРЕД.ВР., 3Л., ЕД.Ч., СР.Р. = беше мярнало
| МИН.ПРЕД.ВР., 3Л., МН.Ч. = бяха мярнали
| БЪД.ВР., 1Л., ЕД.Ч. = ще мярна
| БЪД.ВР., 1Л., МН.Ч. = ще мярнем
| БЪД.ВР., 2Л., ЕД.Ч. = ще мярнеш
| БЪД.ВР., 2Л., МН.Ч. = ще мярнете
| БЪД.ВР., 3Л., ЕД.Ч. = ще мярне
| БЪД.ВР., 3Л., МН.Ч. = ще мярнат
| БЪД.ПРЕД.ВР., 1Л., ЕД.Ч., М.Р. = ще съм мярнал
| БЪД.ПРЕД.ВР., 1Л., ЕД.Ч., Ж.Р. = ще съм мярнала
| БЪД.ПРЕД.ВР., 1Л., ЕД.Ч., СР.Р. = ще съм мярнало
| БЪД.ПРЕД.ВР., 1Л., МН.Ч. = ще сме мярнали
| БЪД.ПРЕД.ВР., 2Л., ЕД.Ч., М.Р. = ще си мярнал
| БЪД.ПРЕД.ВР., 2Л., ЕД.Ч., Ж.Р. = ще си мярнала
| БЪД.ПРЕД.ВР., 2Л., ЕД.Ч., СР.Р. = ще си мярнало
| БЪД.ПРЕД.ВР., 2Л., МН.Ч. = ще сте мярнали
| БЪД.ПРЕД.ВР., 3Л., ЕД.Ч., М.Р. = ще е мярнал
| БЪД.ПРЕД.ВР., 3Л., ЕД.Ч., Ж.Р. = ще е мярнала
| БЪД.ПРЕД.ВР., 3Л., ЕД.Ч., СР.Р. = ще е мярнало
| БЪД.ПРЕД.ВР., 3Л., МН.Ч. = ще са мярнали
| БЪД.ВР. В МИН., 1Л., ЕД.Ч. = щях да мярна
| БЪД.ВР. В МИН., 1Л., МН.Ч. = щяхме да мярнем
| БЪД.ВР. В МИН., 2Л., ЕД.Ч. = щеше да мярнеш
| БЪД.ВР. В МИН., 2Л., МН.Ч. = щяхте да мярнете
| БЪД.ВР. В МИН., 3Л., ЕД.Ч. = щеше да мярне
| БЪД.ВР. В МИН., 3Л., МН.Ч. = щяха да мярнат
| БЪД.ПРЕД.ВР. В МИН., 1Л., ЕД.Ч., М.Р. = щях да съм мярнал
| БЪД.ПРЕД.ВР. В МИН., 1Л., ЕД.Ч., Ж.Р. = щях да съм мярнала
| БЪД.ПРЕД.ВР. В МИН., 1Л., ЕД.Ч., СР.Р. = щях да съм мярнало
| БЪД.ПРЕД.ВР. В МИН., 1Л., МН.Ч. = щяхме да сме мярнали
| БЪД.ПРЕД.ВР. В МИН., 2Л., ЕД.Ч., М.Р. = щеше да си мярнал
| БЪД.ПРЕД.ВР. В МИН., 2Л., ЕД.Ч., Ж.Р. = щеше да си мярнала
| БЪД.ПРЕД.ВР. В МИН., 2Л., ЕД.Ч., СР.Р. = щеше да си мярнало
| БЪД.ПРЕД.ВР. В МИН., 2Л., МН.Ч. = щяхте да сте мярнали
| БЪД.ПРЕД.ВР. В МИН., 3Л., ЕД.Ч., М.Р. = щеше да е мярнал
| БЪД.ПРЕД.ВР. В МИН., 3Л., ЕД.Ч., Ж.Р. = щеше да е мярнала
| БЪД.ПРЕД.ВР. В МИН., 3Л., ЕД.Ч., СР.Р. = щеше да е мярнало
| БЪД.ПРЕД.ВР. В МИН., 3Л., МН.Ч. = щяха да са мярнали
| ПР.НАКЛ., СЕГ.ВР., 1Л., ЕД.Ч., М.Р. = мярнел съм
| ПР.НАКЛ., СЕГ.ВР., 1Л., ЕД.Ч., Ж.Р. = мярнела съм
| ПР.НАКЛ., СЕГ.ВР., 1Л., ЕД.Ч., СР.Р. = мярнело съм
| ПР.НАКЛ., СЕГ.ВР., 1Л., МН.Ч. = мярнели сме
| ПР.НАКЛ., СЕГ.ВР., 2Л., ЕД.Ч., М.Р. = мярнел си
| ПР.НАКЛ., СЕГ.ВР., 2Л., ЕД.Ч., Ж.Р. = мярнела си
| ПР.НАКЛ., СЕГ.ВР., 2Л., ЕД.Ч., СР.Р. = мярнело си
| ПР.НАКЛ., СЕГ.ВР., 2Л., МН.Ч. = мярнели сте
| ПР.НАКЛ., СЕГ.ВР., 3Л., ЕД.Ч., М.Р. = мярнел (е)
| ПР.НАКЛ., СЕГ.ВР., 3Л., ЕД.Ч., Ж.Р. = мярнела (е)
| ПР.НАКЛ., СЕГ.ВР., 3Л., ЕД.Ч., СР.Р. = мярнело (е)
| ПР.НАКЛ., СЕГ.ВР., 3Л., МН.Ч. = мярнели (са)
| ПР.НАКЛ., МИН.СВ.ВР., 1Л., ЕД.Ч., М.Р. = мярнал съм
| ПР.НАКЛ., МИН.СВ.ВР., 1Л., ЕД.Ч., Ж.Р. = мярнала съм
| ПР.НАКЛ., МИН.СВ.ВР., 1Л., ЕД.Ч., СР.Р. = мярнало съм
| ПР.НАКЛ., МИН.СВ.ВР., 1Л., МН.Ч. = мярнали сме
| ПР.НАКЛ., МИН.СВ.ВР., 2Л., ЕД.Ч., М.Р. = мярнал си
| ПР.НАКЛ., МИН.СВ.ВР., 2Л., ЕД.Ч., Ж.Р. = мярнала си
| ПР.НАКЛ., МИН.СВ.ВР., 2Л., ЕД.Ч., СР.Р. = мярнало си
| ПР.НАКЛ., МИН.СВ.ВР., 2Л., МН.Ч. = мярнали сте
| ПР.НАКЛ., МИН.СВ.ВР., 3Л., ЕД.Ч., М.Р. = мярнал (е)
| ПР.НАКЛ., МИН.СВ.ВР., 3Л., ЕД.Ч., Ж.Р. = мярнала (е)
| ПР.НАКЛ., МИН.СВ.ВР., 3Л., ЕД.Ч., СР.Р. = мярнало (е)
| ПР.НАКЛ., МИН.СВ.ВР., 3Л., МН.Ч. = мярнали (са)
| ПР.НАКЛ., МИН.НЕОПР.ВР., 1Л., ЕД.Ч., М.Р. = бил съм мярнал
| ПР.НАКЛ., МИН.НЕОПР.ВР., 1Л., ЕД.Ч., Ж.Р. = била съм мярнала
| ПР.НАКЛ., МИН.НЕОПР.ВР., 1Л., ЕД.Ч., СР.Р. = било съм мярнало
| ПР.НАКЛ., МИН.НЕОПР.ВР., 1Л., МН.Ч. = били сме мярнали
| ПР.НАКЛ., МИН.НЕОПР.ВР., 2Л., ЕД.Ч., М.Р. = бил си мярнал
| ПР.НАКЛ., МИН.НЕОПР.ВР., 2Л., ЕД.Ч., Ж.Р. = била си мярнала
| ПР.НАКЛ., МИН.НЕОПР.ВР., 2Л., ЕД.Ч., СР.Р. = било си мярнало
| ПР.НАКЛ., МИН.НЕОПР.ВР., 2Л., МН.Ч. = били сте мярнали
| ПР.НАКЛ., МИН.НЕОПР.ВР., 3Л., ЕД.Ч., М.Р. = бил (е) мярнал
| ПР.НАКЛ., МИН.НЕОПР.ВР., 3Л., ЕД.Ч., Ж.Р. = била (е) мярнала
| ПР.НАКЛ., МИН.НЕОПР.ВР., 3Л., ЕД.Ч., СР.Р. = било (е) мярнало
| ПР.НАКЛ., МИН.НЕОПР.ВР., 3Л., МН.Ч. = били (са) мярнали
| ПР.НАКЛ., БЪД.ВР., 1Л., ЕД.Ч., М.Р. = щял съм да мярна
| ПР.НАКЛ., БЪД.ВР., 1Л., ЕД.Ч., Ж.Р. = щяла съм да мярна
| ПР.НАКЛ., БЪД.ВР., 1Л., ЕД.Ч., СР.Р. = щяло съм да мярна
| ПР.НАКЛ., БЪД.ВР., 1Л., МН.Ч. = щели сме да мярнем
| ПР.НАКЛ., БЪД.ВР., 2Л., ЕД.Ч., М.Р. = щял си да мярнеш
| ПР.НАКЛ., БЪД.ВР., 2Л., ЕД.Ч., Ж.Р. = щяла си да мярнеш
| ПР.НАКЛ., БЪД.ВР., 2Л., ЕД.Ч., СР.Р. = щяло си да мярнеш
| ПР.НАКЛ., БЪД.ВР., 2Л., МН.Ч. = щели сте да мярнете
| ПР.НАКЛ., БЪД.ВР., 3Л., ЕД.Ч., М.Р. = щял (е) да мярне
| ПР.НАКЛ., БЪД.ВР., 3Л., ЕД.Ч., Ж.Р. = щяла (е) да мярне
| ПР.НАКЛ., БЪД.ВР., 3Л., ЕД.Ч., СР.Р. = щяло (е) да мярне
| ПР.НАКЛ., БЪД.ВР., 3Л., МН.Ч. = щели (са) да мярнат
| ПР.НАКЛ., БЪД.ПРЕД.ВР., 1Л., ЕД.Ч., М.Р. = щял съм да съм мярнал
| ПР.НАКЛ., БЪД.ПРЕД.ВР., 1Л., ЕД.Ч., Ж.Р. = щяла съм да съм мярнала
| ПР.НАКЛ., БЪД.ПРЕД.ВР., 1Л., ЕД.Ч., СР.Р. = щяло съм да съм мярнало
| ПР.НАКЛ., БЪД.ПРЕД.ВР., 1Л., МН.Ч. = щели сме да сме мярнали
| ПР.НАКЛ., БЪД.ПРЕД.ВР., 2Л., ЕД.Ч., М.Р. = щял си да си мярнал
| ПР.НАКЛ., БЪД.ПРЕД.ВР., 2Л., ЕД.Ч., Ж.Р. = щяла си да си мярнала
| ПР.НАКЛ., БЪД.ПРЕД.ВР., 2Л., ЕД.Ч., СР.Р. = щяло си да си мярнало
| ПР.НАКЛ., БЪД.ПРЕД.ВР., 2Л., МН.Ч. = щели сте да сте мярнали
| ПР.НАКЛ., БЪД.ПРЕД.ВР., 3Л., ЕД.Ч., М.Р. = щял (е) да е мярнал
| ПР.НАКЛ., БЪД.ПРЕД.ВР., 3Л., ЕД.Ч., Ж.Р. = щяла (е) да е мярнала
| ПР.НАКЛ., БЪД.ПРЕД.ВР., 3Л., ЕД.Ч., СР.Р. = щяло (е) да е мярнало
| ПР.НАКЛ., БЪД.ПРЕД.ВР., 3Л., МН.Ч. = щели (са) да са мярнали
| УСЛОВНО НАКЛОНЕНИЕ, 1Л., ЕД.Ч., М.Р. = бих мярнал
| УСЛОВНО НАКЛОНЕНИЕ, 1Л., ЕД.Ч., Ж.Р. = бих мярнала
| УСЛОВНО НАКЛОНЕНИЕ, 1Л., ЕД.Ч., СР.Р. = бих мярнало
| УСЛОВНО НАКЛОНЕНИЕ, 1Л., МН.Ч. = бихме мярнали
| УСЛОВНО НАКЛОНЕНИЕ, 2Л., ЕД.Ч., М.Р. = би мярнал
| УСЛОВНО НАКЛОНЕНИЕ, 2Л., ЕД.Ч., Ж.Р. = би мярнала
| УСЛОВНО НАКЛОНЕНИЕ, 2Л., ЕД.Ч., СР.Р. = би мярнало
| УСЛОВНО НАКЛОНЕНИЕ, 2Л., МН.Ч. = бихте мярнали
| УСЛОВНО НАКЛОНЕНИЕ, 3Л., ЕД.Ч., М.Р. = би мярнал
| УСЛОВНО НАКЛОНЕНИЕ, 3Л., ЕД.Ч., Ж.Р. = би мярнала
| УСЛОВНО НАКЛОНЕНИЕ, 3Л., ЕД.Ч., СР.Р. = би мярнало
| УСЛОВНО НАКЛОНЕНИЕ, 3Л., МН.Ч. = биха мярнали
| ПОВЕЛИТЕЛНО НАКЛОНЕНИЕ, ЕД.Ч. = мяр·ни
| ПОВЕЛИТЕЛНО НАКЛОНЕНИЕ, МН.Ч. = мяр·не·те
| МИН.СТРАД.ПРИЧ. М.Р. = мяр·нат
| МИН.СТРАД.ПРИЧ. М.Р. НЕПЪЛЕН ЧЛЕН = мяр·на·тия
| МИН.СТРАД.ПРИЧ. М.Р. ПЪЛЕН ЧЛЕН = мяр·на·ти·ят
| МИН.СТРАД.ПРИЧ. Ж.Р. = мяр·на·та
| МИН.СТРАД.ПРИЧ. Ж.Р. ЧЛЕН = мяр·на·та·та
| МИН.СТРАД.ПРИЧ. СР.Р. = мяр·на·то
| МИН.СТРАД.ПРИЧ. СР.Р. ЧЛЕН = мяр·на·то·то
| МИН.СТРАД.ПРИЧ. МН.Ч. = мяр·на·ти
| МИН.СТРАД.ПРИЧ. МН.Ч. ЧЛЕН = мяр·на·ти·те
| МИН.ДЕЯТ.СВ.ПРИЧ. М.Р. = мяр·нал
| МИН.ДЕЯТ.СВ.ПРИЧ. М.Р. НЕПЪЛЕН ЧЛЕН = мяр·на·лия
| МИН.ДЕЯТ.СВ.ПРИЧ. М.Р. ПЪЛЕН ЧЛЕН = мяр·на·ли·ят
| МИН.ДЕЯТ.СВ.ПРИЧ. Ж.Р. = мяр·на·ла
| МИН.ДЕЯТ.СВ.ПРИЧ. Ж.Р. ЧЛЕН = мяр·на·ла·та
| МИН.ДЕЯТ.СВ.ПРИЧ. СР.Р. = мяр·на·ло
| МИН.ДЕЯТ.СВ.ПРИЧ. СР.Р. ЧЛЕН = мяр·на·ло·то
| МИН.ДЕЯТ.СВ.ПРИЧ. МН.Ч. = мяр·на·ли
| МИН.ДЕЯТ.СВ.ПРИЧ. МН.Ч. ЧЛЕН = мяр·на·ли·те
| МИН.ДЕЯТ.НЕСВ.ПРИЧ. М.Р. = мяр·нел
| МИН.ДЕЯТ.НЕСВ.ПРИЧ. М.Р. НЕПЪЛЕН ЧЛЕН = мяр·не·лия
| МИН.ДЕЯТ.НЕСВ.ПРИЧ. М.Р. ПЪЛЕН ЧЛЕН = мяр·не·ли·ят
| МИН.ДЕЯТ.НЕСВ.ПРИЧ. Ж.Р. = мяр·не·ла
| МИН.ДЕЯТ.НЕСВ.ПРИЧ. Ж.Р. ЧЛЕН = мяр·не·ла·та
| МИН.ДЕЯТ.НЕСВ.ПРИЧ. СР.Р. = мяр·не·ло
| МИН.ДЕЯТ.НЕСВ.ПРИЧ. СР.Р. ЧЛЕН = мяр·не·ло·то
| МИН.ДЕЯТ.НЕСВ.ПРИЧ. МН.Ч. = мяр·не·ли
| МИН.ДЕЯТ.НЕСВ.ПРИЧ. МН.Ч. ЧЛЕН = мяр·не·ли·те
| СЕГ.ДЕЯТ.ПРИЧ. М.Р. = —
| СЕГ.ДЕЯТ.ПРИЧ. М.Р. НЕПЪЛЕН ЧЛЕН = —
| СЕГ.ДЕЯТ.ПРИЧ. М.Р. ПЪЛЕН ЧЛЕН = —
| СЕГ.ДЕЯТ.ПРИЧ. Ж.Р. = —
| СЕГ.ДЕЯТ.ПРИЧ. Ж.Р. ЧЛЕН = —
| СЕГ.ДЕЯТ.ПРИЧ. СР.Р. = —
| СЕГ.ДЕЯТ.ПРИЧ. СР.Р. ЧЛЕН = —
| СЕГ.ДЕЯТ.ПРИЧ. МН.Ч. = —
| СЕГ.ДЕЯТ.ПРИЧ. МН.Ч. ЧЛЕН = —
| ДЕЕПРИЧАСТИЕ = —
| СКРИТИ ПРЕПРАТКИ = 
[[мярна]],
[[мярнеш]],
[[мярне]],
[[мярнем]],
[[мярнете]],
[[мярнат]],
[[мярнах]],
[[мярнахме]],
[[мярнахте]],
[[мярнаха]],
[[мярнех]],
[[мярнеше]],
[[мярнехме]],
[[мярнехте]],
[[мярнеха]],
[[мярни]],
[[мярнал]],
[[мярналия]],
[[мярналият]],
[[мярнала]],
[[мярналата]],
[[мярнало]],
[[мярналото]],
[[мярнали]],
[[мярналите]],
[[мярнел]],
[[мярнелия]],
[[мярнелият]],
[[мярнела]],
[[мярнелата]],
[[мярнело]],
[[мярнелото]],
[[мярнели]],
[[мярнелите]],
[[мярнатия]],
[[мярнатият]],
[[мярната]],
[[мярнатата]],
[[мярнато]],
[[мярнатото]],
[[мярнати]],
[[мярнатите]],
[[мярнал съм]],
[[мярнала съм]],
[[мярнало съм]],
[[мярнали сме]],
[[мярнал си]],
[[мярнала си]],
[[мярнало си]],
[[мярнали сте]],
[[мярнал е]],
[[мярнала е]],
[[мярнало е]],
[[мярнали са]],
[[бях мярнал]],
[[бях мярнала]],
[[бях мярнало]],
[[бяхме мярнали]],
[[беше мярнал]],
[[беше мярнала]],
[[беше мярнало]],
[[бяхте мярнали]],
[[бяха мярнали]],
[[ще мярна]],
[[ще мярнем]],
[[ще мярнеш]],
[[ще мярнете]],
[[ще мярне]],
[[ще мярнат]],
[[ще съм мярнал]],
[[ще съм мярнала]],
[[ще съм мярнало]],
[[ще сме мярнали]],
[[ще си мярнал]],
[[ще си мярнала]],
[[ще си мярнало]],
[[ще сте мярнали]],
[[ще е мярнал]],
[[ще е мярнала]],
[[ще е мярнало]],
[[ще са мярнали]],
[[щях да мярна]],
[[щяхме да мярнем]],
[[щеше да мярнеш]],
[[щяхте да мярнете]],
[[щеше да мярне]],
[[щяха да мярнат]],
[[щях да съм мярнал]],
[[щях да съм мярнала]],
[[щях да съм мярнало]],
[[щяхме да сме мярнали]],
[[щеше да си мярнал]],
[[щеше да си мярнала]],
[[щеше да си мярнало]],
[[щяхте да сте мярнали]],
[[щеше да е мярнал]],
[[щеше да е мярнала]],
[[щеше да е мярнало]],
[[щяха да са мярнали]],
[[мярнел съм]],
[[мярнела съм]],
[[мярнело съм]],
[[мярнели сме]],
[[мярнел си]],
[[мярнела си]],
[[мярнело си]],
[[мярнели сте]],
[[мярнел е]],
[[мярнела е]],
[[мярнело е]],
[[мярнели са]],
[[бил съм мярнал]],
[[била съм мярнала]],
[[било съм мярнало]],
[[били сме мярнали]],
[[бил си мярнал]],
[[била си мярнала]],
[[било си мярнало]],
[[били сте мярнали]],
[[бил е мярнал]],
[[била е мярнала]],
[[било е мярнало]],
[[били са мярнали]],
[[щял съм да мярна]],
[[щяла съм да мярна]],
[[щяло съм да мярна]],
[[щели сме да мярнем]],
[[щял си да мярнеш]],
[[щяла си да мярнеш]],
[[щяло си да мярнеш]],
[[щели сте да мярнете]],
[[щял да мярне]],
[[щяла да мярне]],
[[щяло да мярне]],
[[щели да мярнат]],
[[щял е да мярне]],
[[щяла е да мярне]],
[[щяло е да мярне]],
[[щели са да мярнат]],
[[щял съм да съм мярнал]],
[[щяла съм да съм мярнала]],
[[щяло съм да съм мярнало]],
[[щели сме да сме мярнали]],
[[щял си да си мярнал]],
[[щяла си да си мярнала]],
[[щяло си да си мярнало]],
[[щели сте да сте мярнали]],
[[щял да е мярнал]],
[[щяла да е мярнала]],
[[щяло да е мярнало]],
[[щели да са мярнали]],
[[щял е да е мярнал]],
[[щяла е да е мярнала]],
[[щяло е да е мярнало]],
[[щели са да са мярнали]],
[[бих мярнал]],
[[бих мярнала]],
[[бих мярнало]],
[[бихме мярнали]],
[[би мярнал]],
[[би мярнала]],
[[би мярнало]],
[[бихте мярнали]],
[[биха мярнали]],
}}</text>
      <sha1>cd4zrunt2jqtu9n9b75tfdth0de7wg4</sha1>
    </revision>
  </page>
  <page>
    <title>Шаблон:Словоформи/мятам</title>
    <ns>10</ns>
    <id>518938</id>
    <revision>
      <id>550918</id>
      <timestamp>2005-05-11T05:18:30Z</timestamp>
      <contributor>
        <username>Bgbot</username>
        <id>83</id>
      </contributor>
      <comment>Борислав: Шаблон със словоформи</comment>
      <model>wikitext</model>
      <format>text/x-wiki</format>
      <text bytes="18430" xml:space="preserve">{{Шаблон:Словоформи/Глагол|
  ОСНОВНА ФОРМА = мятам
| СЕГ.ВР., 1Л., ЕД.Ч. = мя·там
| СЕГ.ВР., 1Л., МН.Ч. = мя·та·ме
| СЕГ.ВР., 2Л., ЕД.Ч. = мя·таш
| СЕГ.ВР., 2Л., МН.Ч. = мя·та·те
| СЕГ.ВР., 3Л., ЕД.Ч. = мя·та
| СЕГ.ВР., 3Л., МН.Ч. = мя·тат
| МИН.СВ.ВР., 1Л., ЕД.Ч. = мя·тах
| МИН.СВ.ВР., 1Л., МН.Ч. = мя·тах·ме
| МИН.СВ.ВР., 2Л., ЕД.Ч. = мя·та
| МИН.СВ.ВР., 2Л., МН.Ч. = мя·тах·те
| МИН.СВ.ВР., 3Л., ЕД.Ч. = мя·та
| МИН.СВ.ВР., 3Л., МН.Ч. = мя·та·ха
| МИН.НЕСВ.ВР., 1Л., ЕД.Ч. = мя·тах
| МИН.НЕСВ.ВР., 1Л., МН.Ч. = мя·тах·ме
| МИН.НЕСВ.ВР., 2Л., ЕД.Ч. = мя·та·ше
| МИН.НЕСВ.ВР., 2Л., МН.Ч. = мя·тах·те
| МИН.НЕСВ.ВР., 3Л., ЕД.Ч. = мя·та·ше
| МИН.НЕСВ.ВР., 3Л., МН.Ч. = мя·та·ха
| МИН.НЕОПР.ВР., 1Л., ЕД.Ч., М.Р. = мятал съм
| МИН.НЕОПР.ВР., 1Л., ЕД.Ч., Ж.Р. = мятала съм
| МИН.НЕОПР.ВР., 1Л., ЕД.Ч., СР.Р. = мятало съм
| МИН.НЕОПР.ВР., 1Л., МН.Ч. = мятали сме
| МИН.НЕОПР.ВР., 2Л., ЕД.Ч., М.Р. = мятал си
| МИН.НЕОПР.ВР., 2Л., ЕД.Ч., Ж.Р. = мятала си
| МИН.НЕОПР.ВР., 2Л., ЕД.Ч., СР.Р. = мятало си
| МИН.НЕОПР.ВР., 2Л., МН.Ч. = мятали сте
| МИН.НЕОПР.ВР., 3Л., ЕД.Ч., М.Р. = мятал е
| МИН.НЕОПР.ВР., 3Л., ЕД.Ч., Ж.Р. = мятала е
| МИН.НЕОПР.ВР., 3Л., ЕД.Ч., СР.Р. = мятало е
| МИН.НЕОПР.ВР., 3Л., МН.Ч. = мятали са
| МИН.ПРЕД.ВР., 1Л., ЕД.Ч., М.Р. = бях мятал
| МИН.ПРЕД.ВР., 1Л., ЕД.Ч., Ж.Р. = бях мятала
| МИН.ПРЕД.ВР., 1Л., ЕД.Ч., СР.Р. = бях мятало
| МИН.ПРЕД.ВР., 1Л., МН.Ч. = бяхме мятали
| МИН.ПРЕД.ВР., 2Л., ЕД.Ч., М.Р. = беше мятал
| МИН.ПРЕД.ВР., 2Л., ЕД.Ч., Ж.Р. = беше мятала
| МИН.ПРЕД.ВР., 2Л., ЕД.Ч., СР.Р. = беше мятало
| МИН.ПРЕД.ВР., 2Л., МН.Ч. = бяхте мятали
| МИН.ПРЕД.ВР., 3Л., ЕД.Ч., М.Р. = беше мятал
| МИН.ПРЕД.ВР., 3Л., ЕД.Ч., Ж.Р. = беше мятала
| МИН.ПРЕД.ВР., 3Л., ЕД.Ч., СР.Р. = беше мятало
| МИН.ПРЕД.ВР., 3Л., МН.Ч. = бяха мятали
| БЪД.ВР., 1Л., ЕД.Ч. = ще мятам
| БЪД.ВР., 1Л., МН.Ч. = ще мятаме
| БЪД.ВР., 2Л., ЕД.Ч. = ще мяташ
| БЪД.ВР., 2Л., МН.Ч. = ще мятате
| БЪД.ВР., 3Л., ЕД.Ч. = ще мята
| БЪД.ВР., 3Л., МН.Ч. = ще мятат
| БЪД.ПРЕД.ВР., 1Л., ЕД.Ч., М.Р. = ще съм мятал
| БЪД.ПРЕД.ВР., 1Л., ЕД.Ч., Ж.Р. = ще съм мятала
| БЪД.ПРЕД.ВР., 1Л., ЕД.Ч., СР.Р. = ще съм мятало
| БЪД.ПРЕД.ВР., 1Л., МН.Ч. = ще сме мятали
| БЪД.ПРЕД.ВР., 2Л., ЕД.Ч., М.Р. = ще си мятал
| БЪД.ПРЕД.ВР., 2Л., ЕД.Ч., Ж.Р. = ще си мятала
| БЪД.ПРЕД.ВР., 2Л., ЕД.Ч., СР.Р. = ще си мятало
| БЪД.ПРЕД.ВР., 2Л., МН.Ч. = ще сте мятали
| БЪД.ПРЕД.ВР., 3Л., ЕД.Ч., М.Р. = ще е мятал
| БЪД.ПРЕД.ВР., 3Л., ЕД.Ч., Ж.Р. = ще е мятала
| БЪД.ПРЕД.ВР., 3Л., ЕД.Ч., СР.Р. = ще е мятало
| БЪД.ПРЕД.ВР., 3Л., МН.Ч. = ще са мятали
| БЪД.ВР. В МИН., 1Л., ЕД.Ч. = щях да мятам
| БЪД.ВР. В МИН., 1Л., МН.Ч. = щяхме да мятаме
| БЪД.ВР. В МИН., 2Л., ЕД.Ч. = щеше да мяташ
| БЪД.ВР. В МИН., 2Л., МН.Ч. = щяхте да мятате
| БЪД.ВР. В МИН., 3Л., ЕД.Ч. = щеше да мята
| БЪД.ВР. В МИН., 3Л., МН.Ч. = щяха да мятат
| БЪД.ПРЕД.ВР. В МИН., 1Л., ЕД.Ч., М.Р. = щях да съм мятал
| БЪД.ПРЕД.ВР. В МИН., 1Л., ЕД.Ч., Ж.Р. = щях да съм мятала
| БЪД.ПРЕД.ВР. В МИН., 1Л., ЕД.Ч., СР.Р. = щях да съм мятало
| БЪД.ПРЕД.ВР. В МИН., 1Л., МН.Ч. = щяхме да сме мятали
| БЪД.ПРЕД.ВР. В МИН., 2Л., ЕД.Ч., М.Р. = щеше да си мятал
| БЪД.ПРЕД.ВР. В МИН., 2Л., ЕД.Ч., Ж.Р. = щеше да си мятала
| БЪД.ПРЕД.ВР. В МИН., 2Л., ЕД.Ч., СР.Р. = щеше да си мятало
| БЪД.ПРЕД.ВР. В МИН., 2Л., МН.Ч. = щяхте да сте мятали
| БЪД.ПРЕД.ВР. В МИН., 3Л., ЕД.Ч., М.Р. = щеше да е мятал
| БЪД.ПРЕД.ВР. В МИН., 3Л., ЕД.Ч., Ж.Р. = щеше да е мятала
| БЪД.ПРЕД.ВР. В МИН., 3Л., ЕД.Ч., СР.Р. = щеше да е мятало
| БЪД.ПРЕД.ВР. В МИН., 3Л., МН.Ч. = щяха да са мятали
| ПР.НАКЛ., СЕГ.ВР., 1Л., ЕД.Ч., М.Р. = мятал съм
| ПР.НАКЛ., СЕГ.ВР., 1Л., ЕД.Ч., Ж.Р. = мятала съм
| ПР.НАКЛ., СЕГ.ВР., 1Л., ЕД.Ч., СР.Р. = мятало съм
| ПР.НАКЛ., СЕГ.ВР., 1Л., МН.Ч. = мятали сме
| ПР.НАКЛ., СЕГ.ВР., 2Л., ЕД.Ч., М.Р. = мятал си
| ПР.НАКЛ., СЕГ.ВР., 2Л., ЕД.Ч., Ж.Р. = мятала си
| ПР.НАКЛ., СЕГ.ВР., 2Л., ЕД.Ч., СР.Р. = мятало си
| ПР.НАКЛ., СЕГ.ВР., 2Л., МН.Ч. = мятали сте
| ПР.НАКЛ., СЕГ.ВР., 3Л., ЕД.Ч., М.Р. = мятал (е)
| ПР.НАКЛ., СЕГ.ВР., 3Л., ЕД.Ч., Ж.Р. = мятала (е)
| ПР.НАКЛ., СЕГ.ВР., 3Л., ЕД.Ч., СР.Р. = мятало (е)
| ПР.НАКЛ., СЕГ.ВР., 3Л., МН.Ч. = мятали (са)
| ПР.НАКЛ., МИН.СВ.ВР., 1Л., ЕД.Ч., М.Р. = мятал съм
| ПР.НАКЛ., МИН.СВ.ВР., 1Л., ЕД.Ч., Ж.Р. = мятала съм
| ПР.НАКЛ., МИН.СВ.ВР., 1Л., ЕД.Ч., СР.Р. = мятало съм
| ПР.НАКЛ., МИН.СВ.ВР., 1Л., МН.Ч. = мятали сме
| ПР.НАКЛ., МИН.СВ.ВР., 2Л., ЕД.Ч., М.Р. = мятал си
| ПР.НАКЛ., МИН.СВ.ВР., 2Л., ЕД.Ч., Ж.Р. = мятала си
| ПР.НАКЛ., МИН.СВ.ВР., 2Л., ЕД.Ч., СР.Р. = мятало си
| ПР.НАКЛ., МИН.СВ.ВР., 2Л., МН.Ч. = мятали сте
| ПР.НАКЛ., МИН.СВ.ВР., 3Л., ЕД.Ч., М.Р. = мятал (е)
| ПР.НАКЛ., МИН.СВ.ВР., 3Л., ЕД.Ч., Ж.Р. = мятала (е)
| ПР.НАКЛ., МИН.СВ.ВР., 3Л., ЕД.Ч., СР.Р. = мятало (е)
| ПР.НАКЛ., МИН.СВ.ВР., 3Л., МН.Ч. = мятали (са)
| ПР.НАКЛ., МИН.НЕОПР.ВР., 1Л., ЕД.Ч., М.Р. = бил съм мятал
| ПР.НАКЛ., МИН.НЕОПР.ВР., 1Л., ЕД.Ч., Ж.Р. = била съм мятала
| ПР.НАКЛ., МИН.НЕОПР.ВР., 1Л., ЕД.Ч., СР.Р. = било съм мятало
| ПР.НАКЛ., МИН.НЕОПР.ВР., 1Л., МН.Ч. = били сме мятали
| ПР.НАКЛ., МИН.НЕОПР.ВР., 2Л., ЕД.Ч., М.Р. = бил си мятал
| ПР.НАКЛ., МИН.НЕОПР.ВР., 2Л., ЕД.Ч., Ж.Р. = била си мятала
| ПР.НАКЛ., МИН.НЕОПР.ВР., 2Л., ЕД.Ч., СР.Р. = било си мятало
| ПР.НАКЛ., МИН.НЕОПР.ВР., 2Л., МН.Ч. = били сте мятали
| ПР.НАКЛ., МИН.НЕОПР.ВР., 3Л., ЕД.Ч., М.Р. = бил (е) мятал
| ПР.НАКЛ., МИН.НЕОПР.ВР., 3Л., ЕД.Ч., Ж.Р. = била (е) мятала
| ПР.НАКЛ., МИН.НЕОПР.ВР., 3Л., ЕД.Ч., СР.Р. = било (е) мятало
| ПР.НАКЛ., МИН.НЕОПР.ВР., 3Л., МН.Ч. = били (са) мятали
| ПР.НАКЛ., БЪД.ВР., 1Л., ЕД.Ч., М.Р. = щял съм да мятам
| ПР.НАКЛ., БЪД.ВР., 1Л., ЕД.Ч., Ж.Р. = щяла съм да мятам
| ПР.НАКЛ., БЪД.ВР., 1Л., ЕД.Ч., СР.Р. = щяло съм да мятам
| ПР.НАКЛ., БЪД.ВР., 1Л., МН.Ч. = щели сме да мятаме
| ПР.НАКЛ., БЪД.ВР., 2Л., ЕД.Ч., М.Р. = щял си да мяташ
| ПР.НАКЛ., БЪД.ВР., 2Л., ЕД.Ч., Ж.Р. = щяла си да мяташ
| ПР.НАКЛ., БЪД.ВР., 2Л., ЕД.Ч., СР.Р. = щяло си да мяташ
| ПР.НАКЛ., БЪД.ВР., 2Л., МН.Ч. = щели сте да мятате
| ПР.НАКЛ., БЪД.ВР., 3Л., ЕД.Ч., М.Р. = щял (е) да мята
| ПР.НАКЛ., БЪД.ВР., 3Л., ЕД.Ч., Ж.Р. = щяла (е) да мята
| ПР.НАКЛ., БЪД.ВР., 3Л., ЕД.Ч., СР.Р. = щяло (е) да мята
| ПР.НАКЛ., БЪД.ВР., 3Л., МН.Ч. = щели (са) да мятат
| ПР.НАКЛ., БЪД.ПРЕД.ВР., 1Л., ЕД.Ч., М.Р. = щял съм да съм мятал
| ПР.НАКЛ., БЪД.ПРЕД.ВР., 1Л., ЕД.Ч., Ж.Р. = щяла съм да съм мятала
| ПР.НАКЛ., БЪД.ПРЕД.ВР., 1Л., ЕД.Ч., СР.Р. = щяло съм да съм мятало
| ПР.НАКЛ., БЪД.ПРЕД.ВР., 1Л., МН.Ч. = щели сме да сме мятали
| ПР.НАКЛ., БЪД.ПРЕД.ВР., 2Л., ЕД.Ч., М.Р. = щял си да си мятал
| ПР.НАКЛ., БЪД.ПРЕД.ВР., 2Л., ЕД.Ч., Ж.Р. = щяла си да си мятала
| ПР.НАКЛ., БЪД.ПРЕД.ВР., 2Л., ЕД.Ч., СР.Р. = щяло си да си мятало
| ПР.НАКЛ., БЪД.ПРЕД.ВР., 2Л., МН.Ч. = щели сте да сте мятали
| ПР.НАКЛ., БЪД.ПРЕД.ВР., 3Л., ЕД.Ч., М.Р. = щял (е) да е мятал
| ПР.НАКЛ., БЪД.ПРЕД.ВР., 3Л., ЕД.Ч., Ж.Р. = щяла (е) да е мятала
| ПР.НАКЛ., БЪД.ПРЕД.ВР., 3Л., ЕД.Ч., СР.Р. = щяло (е) да е мятало
| ПР.НАКЛ., БЪД.ПРЕД.ВР., 3Л., МН.Ч. = щели (са) да са мятали
| УСЛОВНО НАКЛОНЕНИЕ, 1Л., ЕД.Ч., М.Р. = бих мятал
| УСЛОВНО НАКЛОНЕНИЕ, 1Л., ЕД.Ч., Ж.Р. = бих мятала
| УСЛОВНО НАКЛОНЕНИЕ, 1Л., ЕД.Ч., СР.Р. = бих мятало
| УСЛОВНО НАКЛОНЕНИЕ, 1Л., МН.Ч. = бихме мятали
| УСЛОВНО НАКЛОНЕНИЕ, 2Л., ЕД.Ч., М.Р. = би мятал
| УСЛОВНО НАКЛОНЕНИЕ, 2Л., ЕД.Ч., Ж.Р. = би мятала
| УСЛОВНО НАКЛОНЕНИЕ, 2Л., ЕД.Ч., СР.Р. = би мятало
| УСЛОВНО НАКЛОНЕНИЕ, 2Л., МН.Ч. = бихте мятали
| УСЛОВНО НАКЛОНЕНИЕ, 3Л., ЕД.Ч., М.Р. = би мятал
| УСЛОВНО НАКЛОНЕНИЕ, 3Л., ЕД.Ч., Ж.Р. = би мятала
| УСЛОВНО НАКЛОНЕНИЕ, 3Л., ЕД.Ч., СР.Р. = би мятало
| УСЛОВНО НАКЛОНЕНИЕ, 3Л., МН.Ч. = биха мятали
| ПОВЕЛИТЕЛНО НАКЛОНЕНИЕ, ЕД.Ч. = мя·тай
| ПОВЕЛИТЕЛНО НАКЛОНЕНИЕ, МН.Ч. = мя·тай·те
| МИН.СТРАД.ПРИЧ. М.Р. = мя·тан
| МИН.СТРАД.ПРИЧ. М.Р. НЕПЪЛЕН ЧЛЕН = мя·та·ния
| МИН.СТРАД.ПРИЧ. М.Р. ПЪЛЕН ЧЛЕН = мя·та·ни·ят
| МИН.СТРАД.ПРИЧ. Ж.Р. = мя·та·на
| МИН.СТРАД.ПРИЧ. Ж.Р. ЧЛЕН = мя·та·на·та
| МИН.СТРАД.ПРИЧ. СР.Р. = мя·та·но
| МИН.СТРАД.ПРИЧ. СР.Р. ЧЛЕН = мя·та·но·то
| МИН.СТРАД.ПРИЧ. МН.Ч. = мя·та·ни
| МИН.СТРАД.ПРИЧ. МН.Ч. ЧЛЕН = мя·та·ни·те
| МИН.ДЕЯТ.СВ.ПРИЧ. М.Р. = мя·тал
| МИН.ДЕЯТ.СВ.ПРИЧ. М.Р. НЕПЪЛЕН ЧЛЕН = мя·та·лия
| МИН.ДЕЯТ.СВ.ПРИЧ. М.Р. ПЪЛЕН ЧЛЕН = мя·та·ли·ят
| МИН.ДЕЯТ.СВ.ПРИЧ. Ж.Р. = мя·та·ла
| МИН.ДЕЯТ.СВ.ПРИЧ. Ж.Р. ЧЛЕН = мя·та·ла·та
| МИН.ДЕЯТ.СВ.ПРИЧ. СР.Р. = мя·та·ло
| МИН.ДЕЯТ.СВ.ПРИЧ. СР.Р. ЧЛЕН = мя·та·ло·то
| МИН.ДЕЯТ.СВ.ПРИЧ. МН.Ч. = мя·та·ли
| МИН.ДЕЯТ.СВ.ПРИЧ. МН.Ч. ЧЛЕН = мя·та·ли·те
| МИН.ДЕЯТ.НЕСВ.ПРИЧ. М.Р. = мя·тал
| МИН.ДЕЯТ.НЕСВ.ПРИЧ. М.Р. НЕПЪЛЕН ЧЛЕН = мя·та·лия
| МИН.ДЕЯТ.НЕСВ.ПРИЧ. М.Р. ПЪЛЕН ЧЛЕН = мя·та·ли·ят
| МИН.ДЕЯТ.НЕСВ.ПРИЧ. Ж.Р. = мя·та·ла
| МИН.ДЕЯТ.НЕСВ.ПРИЧ. Ж.Р. ЧЛЕН = мя·та·ла·та
| МИН.ДЕЯТ.НЕСВ.ПРИЧ. СР.Р. = мя·та·ло
| МИН.ДЕЯТ.НЕСВ.ПРИЧ. СР.Р. ЧЛЕН = мя·та·ло·то
| МИН.ДЕЯТ.НЕСВ.ПРИЧ. МН.Ч. = мя·та·ли
| МИН.ДЕЯТ.НЕСВ.ПРИЧ. МН.Ч. ЧЛЕН = мя·та·ли·те
| СЕГ.ДЕЯТ.ПРИЧ. М.Р. = мя·тащ
| СЕГ.ДЕЯТ.ПРИЧ. М.Р. НЕПЪЛЕН ЧЛЕН = мя·та·щия
| СЕГ.ДЕЯТ.ПРИЧ. М.Р. ПЪЛЕН ЧЛЕН = мя·та·щи·ят
| СЕГ.ДЕЯТ.ПРИЧ. Ж.Р. = мя·та·ща
| СЕГ.ДЕЯТ.ПРИЧ. Ж.Р. ЧЛЕН = мя·та·ща·та
| СЕГ.ДЕЯТ.ПРИЧ. СР.Р. = мя·та·що
| СЕГ.ДЕЯТ.ПРИЧ. СР.Р. ЧЛЕН = мя·та·що·то
| СЕГ.ДЕЯТ.ПРИЧ. МН.Ч. = мя·та·щи
| СЕГ.ДЕЯТ.ПРИЧ. МН.Ч. ЧЛЕН = мя·та·щи·те
| ДЕЕПРИЧАСТИЕ = мя·тай·ки
| СКРИТИ ПРЕПРАТКИ = 
[[мятам]],
[[мяташ]],
[[мята]],
[[мятаме]],
[[мятате]],
[[мятат]],
[[мятах]],
[[мятахме]],
[[мятахте]],
[[мятаха]],
[[мяташе]],
[[мятай]],
[[мятайте]],
[[мятал]],
[[мяталия]],
[[мяталият]],
[[мятала]],
[[мяталата]],
[[мятало]],
[[мяталото]],
[[мятали]],
[[мяталите]],
[[мятан]],
[[мятания]],
[[мятаният]],
[[мятана]],
[[мятаната]],
[[мятано]],
[[мятаното]],
[[мятани]],
[[мятаните]],
[[мятащ]],
[[мятащия]],
[[мятащият]],
[[мятаща]],
[[мятащата]],
[[мятащо]],
[[мятащото]],
[[мятащи]],
[[мятащите]],
[[мятайки]],
[[мятал съм]],
[[мятала съм]],
[[мятало съм]],
[[мятали сме]],
[[мятал си]],
[[мятала си]],
[[мятало си]],
[[мятали сте]],
[[мятал е]],
[[мятала е]],
[[мятало е]],
[[мятали са]],
[[бях мятал]],
[[бях мятала]],
[[бях мятало]],
[[бяхме мятали]],
[[беше мятал]],
[[беше мятала]],
[[беше мятало]],
[[бяхте мятали]],
[[бяха мятали]],
[[ще мятам]],
[[ще мятаме]],
[[ще мяташ]],
[[ще мятате]],
[[ще мята]],
[[ще мятат]],
[[ще съм мятал]],
[[ще съм мятала]],
[[ще съм мятало]],
[[ще сме мятали]],
[[ще си мятал]],
[[ще си мятала]],
[[ще си мятало]],
[[ще сте мятали]],
[[ще е мятал]],
[[ще е мятала]],
[[ще е мятало]],
[[ще са мятали]],
[[щях да мятам]],
[[щяхме да мятаме]],
[[щеше да мяташ]],
[[щяхте да мятате]],
[[щеше да мята]],
[[щяха да мятат]],
[[щях да съм мятал]],
[[щях да съм мятала]],
[[щях да съм мятало]],
[[щяхме да сме мятали]],
[[щеше да си мятал]],
[[щеше да си мятала]],
[[щеше да си мятало]],
[[щяхте да сте мятали]],
[[щеше да е мятал]],
[[щеше да е мятала]],
[[щеше да е мятало]],
[[щяха да са мятали]],
[[бил съм мятал]],
[[била съм мятала]],
[[било съм мятало]],
[[били сме мятали]],
[[бил си мятал]],
[[била си мятала]],
[[било си мятало]],
[[били сте мятали]],
[[бил е мятал]],
[[била е мятала]],
[[било е мятало]],
[[били са мятали]],
[[щял съм да мятам]],
[[щяла съм да мятам]],
[[щяло съм да мятам]],
[[щели сме да мятаме]],
[[щял си да мяташ]],
[[щяла си да мяташ]],
[[щяло си да мяташ]],
[[щели сте да мятате]],
[[щял да мята]],
[[щяла да мята]],
[[щяло да мята]],
[[щели да мятат]],
[[щял е да мята]],
[[щяла е да мята]],
[[щяло е да мята]],
[[щели са да мятат]],
[[щял съм да съм мятал]],
[[щяла съм да съм мятала]],
[[щяло съм да съм мятало]],
[[щели сме да сме мятали]],
[[щял си да си мятал]],
[[щяла си да си мятала]],
[[щяло си да си мятало]],
[[щели сте да сте мятали]],
[[щял да е мятал]],
[[щяла да е мятала]],
[[щяло да е мятало]],
[[щели да са мятали]],
[[щял е да е мятал]],
[[щяла е да е мятала]],
[[щяло е да е мятало]],
[[щели са да са мятали]],
[[бих мятал]],
[[бих мятала]],
[[бих мятало]],
[[бихме мятали]],
[[би мятал]],
[[би мятала]],
[[би мятало]],
[[бихте мятали]],
[[биха мятали]],
}}</text>
      <sha1>7ywabf7guakcj1fkopuncme2rf6tgb3</sha1>
    </revision>
  </page>
  <page>
    <title>Шаблон:Словоформи/мяукам</title>
    <ns>10</ns>
    <id>518949</id>
    <revision>
      <id>550929</id>
      <timestamp>2005-05-11T05:18:41Z</timestamp>
      <contributor>
        <username>Bgbot</username>
        <id>83</id>
      </contributor>
      <comment>Борислав: Шаблон със словоформи</comment>
      <model>wikitext</model>
      <format>text/x-wiki</format>
      <text bytes="19226" xml:space="preserve">{{Шаблон:Словоформи/Глагол|
  ОСНОВНА ФОРМА = мяукам
| СЕГ.ВР., 1Л., ЕД.Ч. = мя·у·кам
| СЕГ.ВР., 1Л., МН.Ч. = мя·у·ка·ме
| СЕГ.ВР., 2Л., ЕД.Ч. = мя·у·каш
| СЕГ.ВР., 2Л., МН.Ч. = мя·у·ка·те
| СЕГ.ВР., 3Л., ЕД.Ч. = мя·у·ка
| СЕГ.ВР., 3Л., МН.Ч. = мя·у·кат
| МИН.СВ.ВР., 1Л., ЕД.Ч. = мя·у·ках
| МИН.СВ.ВР., 1Л., МН.Ч. = мя·у·ках·ме
| МИН.СВ.ВР., 2Л., ЕД.Ч. = мя·у·ка
| МИН.СВ.ВР., 2Л., МН.Ч. = мя·у·ках·те
| МИН.СВ.ВР., 3Л., ЕД.Ч. = мя·у·ка
| МИН.СВ.ВР., 3Л., МН.Ч. = мя·у·ка·ха
| МИН.НЕСВ.ВР., 1Л., ЕД.Ч. = мя·у·ках
| МИН.НЕСВ.ВР., 1Л., МН.Ч. = мя·у·ках·ме
| МИН.НЕСВ.ВР., 2Л., ЕД.Ч. = мя·у·ка·ше
| МИН.НЕСВ.ВР., 2Л., МН.Ч. = мя·у·ках·те
| МИН.НЕСВ.ВР., 3Л., ЕД.Ч. = мя·у·ка·ше
| МИН.НЕСВ.ВР., 3Л., МН.Ч. = мя·у·ка·ха
| МИН.НЕОПР.ВР., 1Л., ЕД.Ч., М.Р. = мяукал съм
| МИН.НЕОПР.ВР., 1Л., ЕД.Ч., Ж.Р. = мяукала съм
| МИН.НЕОПР.ВР., 1Л., ЕД.Ч., СР.Р. = мяукало съм
| МИН.НЕОПР.ВР., 1Л., МН.Ч. = мяукали сме
| МИН.НЕОПР.ВР., 2Л., ЕД.Ч., М.Р. = мяукал си
| МИН.НЕОПР.ВР., 2Л., ЕД.Ч., Ж.Р. = мяукала си
| МИН.НЕОПР.ВР., 2Л., ЕД.Ч., СР.Р. = мяукало си
| МИН.НЕОПР.ВР., 2Л., МН.Ч. = мяукали сте
| МИН.НЕОПР.ВР., 3Л., ЕД.Ч., М.Р. = мяукал е
| МИН.НЕОПР.ВР., 3Л., ЕД.Ч., Ж.Р. = мяукала е
| МИН.НЕОПР.ВР., 3Л., ЕД.Ч., СР.Р. = мяукало е
| МИН.НЕОПР.ВР., 3Л., МН.Ч. = мяукали са
| МИН.ПРЕД.ВР., 1Л., ЕД.Ч., М.Р. = бях мяукал
| МИН.ПРЕД.ВР., 1Л., ЕД.Ч., Ж.Р. = бях мяукала
| МИН.ПРЕД.ВР., 1Л., ЕД.Ч., СР.Р. = бях мяукало
| МИН.ПРЕД.ВР., 1Л., МН.Ч. = бяхме мяукали
| МИН.ПРЕД.ВР., 2Л., ЕД.Ч., М.Р. = беше мяукал
| МИН.ПРЕД.ВР., 2Л., ЕД.Ч., Ж.Р. = беше мяукала
| МИН.ПРЕД.ВР., 2Л., ЕД.Ч., СР.Р. = беше мяукало
| МИН.ПРЕД.ВР., 2Л., МН.Ч. = бяхте мяукали
| МИН.ПРЕД.ВР., 3Л., ЕД.Ч., М.Р. = беше мяукал
| МИН.ПРЕД.ВР., 3Л., ЕД.Ч., Ж.Р. = беше мяукала
| МИН.ПРЕД.ВР., 3Л., ЕД.Ч., СР.Р. = беше мяукало
| МИН.ПРЕД.ВР., 3Л., МН.Ч. = бяха мяукали
| БЪД.ВР., 1Л., ЕД.Ч. = ще мяукам
| БЪД.ВР., 1Л., МН.Ч. = ще мяукаме
| БЪД.ВР., 2Л., ЕД.Ч. = ще мяукаш
| БЪД.ВР., 2Л., МН.Ч. = ще мяукате
| БЪД.ВР., 3Л., ЕД.Ч. = ще мяука
| БЪД.ВР., 3Л., МН.Ч. = ще мяукат
| БЪД.ПРЕД.ВР., 1Л., ЕД.Ч., М.Р. = ще съм мяукал
| БЪД.ПРЕД.ВР., 1Л., ЕД.Ч., Ж.Р. = ще съм мяукала
| БЪД.ПРЕД.ВР., 1Л., ЕД.Ч., СР.Р. = ще съм мяукало
| БЪД.ПРЕД.ВР., 1Л., МН.Ч. = ще сме мяукали
| БЪД.ПРЕД.ВР., 2Л., ЕД.Ч., М.Р. = ще си мяукал
| БЪД.ПРЕД.ВР., 2Л., ЕД.Ч., Ж.Р. = ще си мяукала
| БЪД.ПРЕД.ВР., 2Л., ЕД.Ч., СР.Р. = ще си мяукало
| БЪД.ПРЕД.ВР., 2Л., МН.Ч. = ще сте мяукали
| БЪД.ПРЕД.ВР., 3Л., ЕД.Ч., М.Р. = ще е мяукал
| БЪД.ПРЕД.ВР., 3Л., ЕД.Ч., Ж.Р. = ще е мяукала
| БЪД.ПРЕД.ВР., 3Л., ЕД.Ч., СР.Р. = ще е мяукало
| БЪД.ПРЕД.ВР., 3Л., МН.Ч. = ще са мяукали
| БЪД.ВР. В МИН., 1Л., ЕД.Ч. = щях да мяукам
| БЪД.ВР. В МИН., 1Л., МН.Ч. = щяхме да мяукаме
| БЪД.ВР. В МИН., 2Л., ЕД.Ч. = щеше да мяукаш
| БЪД.ВР. В МИН., 2Л., МН.Ч. = щяхте да мяукате
| БЪД.ВР. В МИН., 3Л., ЕД.Ч. = щеше да мяука
| БЪД.ВР. В МИН., 3Л., МН.Ч. = щяха да мяукат
| БЪД.ПРЕД.ВР. В МИН., 1Л., ЕД.Ч., М.Р. = щях да съм мяукал
| БЪД.ПРЕД.ВР. В МИН., 1Л., ЕД.Ч., Ж.Р. = щях да съм мяукала
| БЪД.ПРЕД.ВР. В МИН., 1Л., ЕД.Ч., СР.Р. = щях да съм мяукало
| БЪД.ПРЕД.ВР. В МИН., 1Л., МН.Ч. = щяхме да сме мяукали
| БЪД.ПРЕД.ВР. В МИН., 2Л., ЕД.Ч., М.Р. = щеше да си мяукал
| БЪД.ПРЕД.ВР. В МИН., 2Л., ЕД.Ч., Ж.Р. = щеше да си мяукала
| БЪД.ПРЕД.ВР. В МИН., 2Л., ЕД.Ч., СР.Р. = щеше да си мяукало
| БЪД.ПРЕД.ВР. В МИН., 2Л., МН.Ч. = щяхте да сте мяукали
| БЪД.ПРЕД.ВР. В МИН., 3Л., ЕД.Ч., М.Р. = щеше да е мяукал
| БЪД.ПРЕД.ВР. В МИН., 3Л., ЕД.Ч., Ж.Р. = щеше да е мяукала
| БЪД.ПРЕД.ВР. В МИН., 3Л., ЕД.Ч., СР.Р. = щеше да е мяукало
| БЪД.ПРЕД.ВР. В МИН., 3Л., МН.Ч. = щяха да са мяукали
| ПР.НАКЛ., СЕГ.ВР., 1Л., ЕД.Ч., М.Р. = мяукал съм
| ПР.НАКЛ., СЕГ.ВР., 1Л., ЕД.Ч., Ж.Р. = мяукала съм
| ПР.НАКЛ., СЕГ.ВР., 1Л., ЕД.Ч., СР.Р. = мяукало съм
| ПР.НАКЛ., СЕГ.ВР., 1Л., МН.Ч. = мяукали сме
| ПР.НАКЛ., СЕГ.ВР., 2Л., ЕД.Ч., М.Р. = мяукал си
| ПР.НАКЛ., СЕГ.ВР., 2Л., ЕД.Ч., Ж.Р. = мяукала си
| ПР.НАКЛ., СЕГ.ВР., 2Л., ЕД.Ч., СР.Р. = мяукало си
| ПР.НАКЛ., СЕГ.ВР., 2Л., МН.Ч. = мяукали сте
| ПР.НАКЛ., СЕГ.ВР., 3Л., ЕД.Ч., М.Р. = мяукал (е)
| ПР.НАКЛ., СЕГ.ВР., 3Л., ЕД.Ч., Ж.Р. = мяукала (е)
| ПР.НАКЛ., СЕГ.ВР., 3Л., ЕД.Ч., СР.Р. = мяукало (е)
| ПР.НАКЛ., СЕГ.ВР., 3Л., МН.Ч. = мяукали (са)
| ПР.НАКЛ., МИН.СВ.ВР., 1Л., ЕД.Ч., М.Р. = мяукал съм
| ПР.НАКЛ., МИН.СВ.ВР., 1Л., ЕД.Ч., Ж.Р. = мяукала съм
| ПР.НАКЛ., МИН.СВ.ВР., 1Л., ЕД.Ч., СР.Р. = мяукало съм
| ПР.НАКЛ., МИН.СВ.ВР., 1Л., МН.Ч. = мяукали сме
| ПР.НАКЛ., МИН.СВ.ВР., 2Л., ЕД.Ч., М.Р. = мяукал си
| ПР.НАКЛ., МИН.СВ.ВР., 2Л., ЕД.Ч., Ж.Р. = мяукала си
| ПР.НАКЛ., МИН.СВ.ВР., 2Л., ЕД.Ч., СР.Р. = мяукало си
| ПР.НАКЛ., МИН.СВ.ВР., 2Л., МН.Ч. = мяукали сте
| ПР.НАКЛ., МИН.СВ.ВР., 3Л., ЕД.Ч., М.Р. = мяукал (е)
| ПР.НАКЛ., МИН.СВ.ВР., 3Л., ЕД.Ч., Ж.Р. = мяукала (е)
| ПР.НАКЛ., МИН.СВ.ВР., 3Л., ЕД.Ч., СР.Р. = мяукало (е)
| ПР.НАКЛ., МИН.СВ.ВР., 3Л., МН.Ч. = мяукали (са)
| ПР.НАКЛ., МИН.НЕОПР.ВР., 1Л., ЕД.Ч., М.Р. = бил съм мяукал
| ПР.НАКЛ., МИН.НЕОПР.ВР., 1Л., ЕД.Ч., Ж.Р. = била съм мяукала
| ПР.НАКЛ., МИН.НЕОПР.ВР., 1Л., ЕД.Ч., СР.Р. = било съм мяукало
| ПР.НАКЛ., МИН.НЕОПР.ВР., 1Л., МН.Ч. = били сме мяукали
| ПР.НАКЛ., МИН.НЕОПР.ВР., 2Л., ЕД.Ч., М.Р. = бил си мяукал
| ПР.НАКЛ., МИН.НЕОПР.ВР., 2Л., ЕД.Ч., Ж.Р. = била си мяукала
| ПР.НАКЛ., МИН.НЕОПР.ВР., 2Л., ЕД.Ч., СР.Р. = било си мяукало
| ПР.НАКЛ., МИН.НЕОПР.ВР., 2Л., МН.Ч. = били сте мяукали
| ПР.НАКЛ., МИН.НЕОПР.ВР., 3Л., ЕД.Ч., М.Р. = бил (е) мяукал
| ПР.НАКЛ., МИН.НЕОПР.ВР., 3Л., ЕД.Ч., Ж.Р. = била (е) мяукала
| ПР.НАКЛ., МИН.НЕОПР.ВР., 3Л., ЕД.Ч., СР.Р. = било (е) мяукало
| ПР.НАКЛ., МИН.НЕОПР.ВР., 3Л., МН.Ч. = били (са) мяукали
| ПР.НАКЛ., БЪД.ВР., 1Л., ЕД.Ч., М.Р. = щял съм да мяукам
| ПР.НАКЛ., БЪД.ВР., 1Л., ЕД.Ч., Ж.Р. = щяла съм да мяукам
| ПР.НАКЛ., БЪД.ВР., 1Л., ЕД.Ч., СР.Р. = щяло съм да мяукам
| ПР.НАКЛ., БЪД.ВР., 1Л., МН.Ч. = щели сме да мяукаме
| ПР.НАКЛ., БЪД.ВР., 2Л., ЕД.Ч., М.Р. = щял си да мяукаш
| ПР.НАКЛ., БЪД.ВР., 2Л., ЕД.Ч., Ж.Р. = щяла си да мяукаш
| ПР.НАКЛ., БЪД.ВР., 2Л., ЕД.Ч., СР.Р. = щяло си да мяукаш
| ПР.НАКЛ., БЪД.ВР., 2Л., МН.Ч. = щели сте да мяукате
| ПР.НАКЛ., БЪД.ВР., 3Л., ЕД.Ч., М.Р. = щял (е) да мяука
| ПР.НАКЛ., БЪД.ВР., 3Л., ЕД.Ч., Ж.Р. = щяла (е) да мяука
| ПР.НАКЛ., БЪД.ВР., 3Л., ЕД.Ч., СР.Р. = щяло (е) да мяука
| ПР.НАКЛ., БЪД.ВР., 3Л., МН.Ч. = щели (са) да мяукат
| ПР.НАКЛ., БЪД.ПРЕД.ВР., 1Л., ЕД.Ч., М.Р. = щял съм да съм мяукал
| ПР.НАКЛ., БЪД.ПРЕД.ВР., 1Л., ЕД.Ч., Ж.Р. = щяла съм да съм мяукала
| ПР.НАКЛ., БЪД.ПРЕД.ВР., 1Л., ЕД.Ч., СР.Р. = щяло съм да съм мяукало
| ПР.НАКЛ., БЪД.ПРЕД.ВР., 1Л., МН.Ч. = щели сме да сме мяукали
| ПР.НАКЛ., БЪД.ПРЕД.ВР., 2Л., ЕД.Ч., М.Р. = щял си да си мяукал
| ПР.НАКЛ., БЪД.ПРЕД.ВР., 2Л., ЕД.Ч., Ж.Р. = щяла си да си мяукала
| ПР.НАКЛ., БЪД.ПРЕД.ВР., 2Л., ЕД.Ч., СР.Р. = щяло си да си мяукало
| ПР.НАКЛ., БЪД.ПРЕД.ВР., 2Л., МН.Ч. = щели сте да сте мяукали
| ПР.НАКЛ., БЪД.ПРЕД.ВР., 3Л., ЕД.Ч., М.Р. = щял (е) да е мяукал
| ПР.НАКЛ., БЪД.ПРЕД.ВР., 3Л., ЕД.Ч., Ж.Р. = щяла (е) да е мяукала
| ПР.НАКЛ., БЪД.ПРЕД.ВР., 3Л., ЕД.Ч., СР.Р. = щяло (е) да е мяукало
| ПР.НАКЛ., БЪД.ПРЕД.ВР., 3Л., МН.Ч. = щели (са) да са мяукали
| УСЛОВНО НАКЛОНЕНИЕ, 1Л., ЕД.Ч., М.Р. = бих мяукал
| УСЛОВНО НАКЛОНЕНИЕ, 1Л., ЕД.Ч., Ж.Р. = бих мяукала
| УСЛОВНО НАКЛОНЕНИЕ, 1Л., ЕД.Ч., СР.Р. = бих мяукало
| УСЛОВНО НАКЛОНЕНИЕ, 1Л., МН.Ч. = бихме мяукали
| УСЛОВНО НАКЛОНЕНИЕ, 2Л., ЕД.Ч., М.Р. = би мяукал
| УСЛОВНО НАКЛОНЕНИЕ, 2Л., ЕД.Ч., Ж.Р. = би мяукала
| УСЛОВНО НАКЛОНЕНИЕ, 2Л., ЕД.Ч., СР.Р. = би мяукало
| УСЛОВНО НАКЛОНЕНИЕ, 2Л., МН.Ч. = бихте мяукали
| УСЛОВНО НАКЛОНЕНИЕ, 3Л., ЕД.Ч., М.Р. = би мяукал
| УСЛОВНО НАКЛОНЕНИЕ, 3Л., ЕД.Ч., Ж.Р. = би мяукала
| УСЛОВНО НАКЛОНЕНИЕ, 3Л., ЕД.Ч., СР.Р. = би мяукало
| УСЛОВНО НАКЛОНЕНИЕ, 3Л., МН.Ч. = биха мяукали
| ПОВЕЛИТЕЛНО НАКЛОНЕНИЕ, ЕД.Ч. = мя·у·кай
| ПОВЕЛИТЕЛНО НАКЛОНЕНИЕ, МН.Ч. = мя·у·кай·те
| МИН.СТРАД.ПРИЧ. М.Р. = мя·у·кан
| МИН.СТРАД.ПРИЧ. М.Р. НЕПЪЛЕН ЧЛЕН = мя·у·ка·ния
| МИН.СТРАД.ПРИЧ. М.Р. ПЪЛЕН ЧЛЕН = мя·у·ка·ни·ят
| МИН.СТРАД.ПРИЧ. Ж.Р. = мя·у·ка·на
| МИН.СТРАД.ПРИЧ. Ж.Р. ЧЛЕН = мя·у·ка·на·та
| МИН.СТРАД.ПРИЧ. СР.Р. = мя·у·ка·но
| МИН.СТРАД.ПРИЧ. СР.Р. ЧЛЕН = мя·у·ка·но·то
| МИН.СТРАД.ПРИЧ. МН.Ч. = мя·у·ка·ни
| МИН.СТРАД.ПРИЧ. МН.Ч. ЧЛЕН = мя·у·ка·ни·те
| МИН.ДЕЯТ.СВ.ПРИЧ. М.Р. = мя·у·кал
| МИН.ДЕЯТ.СВ.ПРИЧ. М.Р. НЕПЪЛЕН ЧЛЕН = мя·у·ка·лия
| МИН.ДЕЯТ.СВ.ПРИЧ. М.Р. ПЪЛЕН ЧЛЕН = мя·у·ка·ли·ят
| МИН.ДЕЯТ.СВ.ПРИЧ. Ж.Р. = мя·у·ка·ла
| МИН.ДЕЯТ.СВ.ПРИЧ. Ж.Р. ЧЛЕН = мя·у·ка·ла·та
| МИН.ДЕЯТ.СВ.ПРИЧ. СР.Р. = мя·у·ка·ло
| МИН.ДЕЯТ.СВ.ПРИЧ. СР.Р. ЧЛЕН = мя·у·ка·ло·то
| МИН.ДЕЯТ.СВ.ПРИЧ. МН.Ч. = мя·у·ка·ли
| МИН.ДЕЯТ.СВ.ПРИЧ. МН.Ч. ЧЛЕН = мя·у·ка·ли·те
| МИН.ДЕЯТ.НЕСВ.ПРИЧ. М.Р. = мя·у·кал
| МИН.ДЕЯТ.НЕСВ.ПРИЧ. М.Р. НЕПЪЛЕН ЧЛЕН = мя·у·ка·лия
| МИН.ДЕЯТ.НЕСВ.ПРИЧ. М.Р. ПЪЛЕН ЧЛЕН = мя·у·ка·ли·ят
| МИН.ДЕЯТ.НЕСВ.ПРИЧ. Ж.Р. = мя·у·ка·ла
| МИН.ДЕЯТ.НЕСВ.ПРИЧ. Ж.Р. ЧЛЕН = мя·у·ка·ла·та
| МИН.ДЕЯТ.НЕСВ.ПРИЧ. СР.Р. = мя·у·ка·ло
| МИН.ДЕЯТ.НЕСВ.ПРИЧ. СР.Р. ЧЛЕН = мя·у·ка·ло·то
| МИН.ДЕЯТ.НЕСВ.ПРИЧ. МН.Ч. = мя·у·ка·ли
| МИН.ДЕЯТ.НЕСВ.ПРИЧ. МН.Ч. ЧЛЕН = мя·у·ка·ли·те
| СЕГ.ДЕЯТ.ПРИЧ. М.Р. = мя·у·кащ
| СЕГ.ДЕЯТ.ПРИЧ. М.Р. НЕПЪЛЕН ЧЛЕН = мя·у·ка·щия
| СЕГ.ДЕЯТ.ПРИЧ. М.Р. ПЪЛЕН ЧЛЕН = мя·у·ка·щи·ят
| СЕГ.ДЕЯТ.ПРИЧ. Ж.Р. = мя·у·ка·ща
| СЕГ.ДЕЯТ.ПРИЧ. Ж.Р. ЧЛЕН = мя·у·ка·ща·та
| СЕГ.ДЕЯТ.ПРИЧ. СР.Р. = мя·у·ка·що
| СЕГ.ДЕЯТ.ПРИЧ. СР.Р. ЧЛЕН = мя·у·ка·що·то
| СЕГ.ДЕЯТ.ПРИЧ. МН.Ч. = мя·у·ка·щи
| СЕГ.ДЕЯТ.ПРИЧ. МН.Ч. ЧЛЕН = мя·у·ка·щи·те
| ДЕЕПРИЧАСТИЕ = мя·у·кай·ки
| СКРИТИ ПРЕПРАТКИ = 
[[мяукам]],
[[мяукаш]],
[[мяука]],
[[мяукаме]],
[[мяукате]],
[[мяукат]],
[[мяуках]],
[[мяукахме]],
[[мяукахте]],
[[мяукаха]],
[[мяукаше]],
[[мяукай]],
[[мяукайте]],
[[мяукал]],
[[мяукалия]],
[[мяукалият]],
[[мяукала]],
[[мяукалата]],
[[мяукало]],
[[мяукалото]],
[[мяукали]],
[[мяукалите]],
[[мяукан]],
[[мяукания]],
[[мяуканият]],
[[мяукана]],
[[мяуканата]],
[[мяукано]],
[[мяуканото]],
[[мяукани]],
[[мяуканите]],
[[мяукащ]],
[[мяукащия]],
[[мяукащият]],
[[мяукаща]],
[[мяукащата]],
[[мяукащо]],
[[мяукащото]],
[[мяукащи]],
[[мяукащите]],
[[мяукайки]],
[[мяукал съм]],
[[мяукала съм]],
[[мяукало съм]],
[[мяукали сме]],
[[мяукал си]],
[[мяукала си]],
[[мяукало си]],
[[мяукали сте]],
[[мяукал е]],
[[мяукала е]],
[[мяукало е]],
[[мяукали са]],
[[бях мяукал]],
[[бях мяукала]],
[[бях мяукало]],
[[бяхме мяукали]],
[[беше мяукал]],
[[беше мяукала]],
[[беше мяукало]],
[[бяхте мяукали]],
[[бяха мяукали]],
[[ще мяукам]],
[[ще мяукаме]],
[[ще мяукаш]],
[[ще мяукате]],
[[ще мяука]],
[[ще мяукат]],
[[ще съм мяукал]],
[[ще съм мяукала]],
[[ще съм мяукало]],
[[ще сме мяукали]],
[[ще си мяукал]],
[[ще си мяукала]],
[[ще си мяукало]],
[[ще сте мяукали]],
[[ще е мяукал]],
[[ще е мяукала]],
[[ще е мяукало]],
[[ще са мяукали]],
[[щях да мяукам]],
[[щяхме да мяукаме]],
[[щеше да мяукаш]],
[[щяхте да мяукате]],
[[щеше да мяука]],
[[щяха да мяукат]],
[[щях да съм мяукал]],
[[щях да съм мяукала]],
[[щях да съм мяукало]],
[[щяхме да сме мяукали]],
[[щеше да си мяукал]],
[[щеше да си мяукала]],
[[щеше да си мяукало]],
[[щяхте да сте мяукали]],
[[щеше да е мяукал]],
[[щеше да е мяукала]],
[[щеше да е мяукало]],
[[щяха да са мяукали]],
[[бил съм мяукал]],
[[била съм мяукала]],
[[било съм мяукало]],
[[били сме мяукали]],
[[бил си мяукал]],
[[била си мяукала]],
[[било си мяукало]],
[[били сте мяукали]],
[[бил е мяукал]],
[[била е мяукала]],
[[било е мяукало]],
[[били са мяукали]],
[[щял съм да мяукам]],
[[щяла съм да мяукам]],
[[щяло съм да мяукам]],
[[щели сме да мяукаме]],
[[щял си да мяукаш]],
[[щяла си да мяукаш]],
[[щяло си да мяукаш]],
[[щели сте да мяукате]],
[[щял да мяука]],
[[щяла да мяука]],
[[щяло да мяука]],
[[щели да мяукат]],
[[щял е да мяука]],
[[щяла е да мяука]],
[[щяло е да мяука]],
[[щели са да мяукат]],
[[щял съм да съм мяукал]],
[[щяла съм да съм мяукала]],
[[щяло съм да съм мяукало]],
[[щели сме да сме мяукали]],
[[щял си да си мяукал]],
[[щяла си да си мяукала]],
[[щяло си да си мяукало]],
[[щели сте да сте мяукали]],
[[щял да е мяукал]],
[[щяла да е мяукала]],
[[щяло да е мяукало]],
[[щели да са мяукали]],
[[щял е да е мяукал]],
[[щяла е да е мяукала]],
[[щяло е да е мяукало]],
[[щели са да са мяукали]],
[[бих мяукал]],
[[бих мяукала]],
[[бих мяукало]],
[[бихме мяукали]],
[[би мяукал]],
[[би мяукала]],
[[би мяукало]],
[[бихте мяукали]],
[[биха мяукали]],
}}</text>
      <sha1>hi8vac5w54ui5n3qktzxcv8zg0enz32</sha1>
    </revision>
  </page>
  <page>
    <title>Шаблон:Словоформи/мяуча</title>
    <ns>10</ns>
    <id>461333</id>
    <revision>
      <id>493315</id>
      <timestamp>2005-05-08T11:32:08Z</timestamp>
      <contributor>
        <username>Bgbot</username>
        <id>83</id>
      </contributor>
      <comment>Борислав: Шаблон със словоформи</comment>
      <model>wikitext</model>
      <format>text/x-wiki</format>
      <text bytes="19734" xml:space="preserve">{{Шаблон:Словоформи/Глагол|
  ОСНОВНА ФОРМА = мяуча
| СЕГ.ВР., 1Л., ЕД.Ч. = мя·у·ча
| СЕГ.ВР., 1Л., МН.Ч. = мя·у·чим
| СЕГ.ВР., 2Л., ЕД.Ч. = мя·у·чиш
| СЕГ.ВР., 2Л., МН.Ч. = мя·у·чи·те
| СЕГ.ВР., 3Л., ЕД.Ч. = мя·у·чи
| СЕГ.ВР., 3Л., МН.Ч. = мя·у·чат
| МИН.СВ.ВР., 1Л., ЕД.Ч. = мя·у·чих
| МИН.СВ.ВР., 1Л., МН.Ч. = мя·у·чих·ме
| МИН.СВ.ВР., 2Л., ЕД.Ч. = мя·у·чи
| МИН.СВ.ВР., 2Л., МН.Ч. = мя·у·чих·те
| МИН.СВ.ВР., 3Л., ЕД.Ч. = мя·у·чи
| МИН.СВ.ВР., 3Л., МН.Ч. = мя·у·чи·ха
| МИН.НЕСВ.ВР., 1Л., ЕД.Ч. = мя·у·чех
| МИН.НЕСВ.ВР., 1Л., МН.Ч. = мя·у·чех·ме
| МИН.НЕСВ.ВР., 2Л., ЕД.Ч. = мя·у·че·ше
| МИН.НЕСВ.ВР., 2Л., МН.Ч. = мя·у·чех·те
| МИН.НЕСВ.ВР., 3Л., ЕД.Ч. = мя·у·че·ше
| МИН.НЕСВ.ВР., 3Л., МН.Ч. = мя·у·че·ха
| МИН.НЕОПР.ВР., 1Л., ЕД.Ч., М.Р. = мяучил съм
| МИН.НЕОПР.ВР., 1Л., ЕД.Ч., Ж.Р. = мяучила съм
| МИН.НЕОПР.ВР., 1Л., ЕД.Ч., СР.Р. = мяучило съм
| МИН.НЕОПР.ВР., 1Л., МН.Ч. = мяучили сме
| МИН.НЕОПР.ВР., 2Л., ЕД.Ч., М.Р. = мяучил си
| МИН.НЕОПР.ВР., 2Л., ЕД.Ч., Ж.Р. = мяучила си
| МИН.НЕОПР.ВР., 2Л., ЕД.Ч., СР.Р. = мяучило си
| МИН.НЕОПР.ВР., 2Л., МН.Ч. = мяучили сте
| МИН.НЕОПР.ВР., 3Л., ЕД.Ч., М.Р. = мяучил е
| МИН.НЕОПР.ВР., 3Л., ЕД.Ч., Ж.Р. = мяучила е
| МИН.НЕОПР.ВР., 3Л., ЕД.Ч., СР.Р. = мяучило е
| МИН.НЕОПР.ВР., 3Л., МН.Ч. = мяучили са
| МИН.ПРЕД.ВР., 1Л., ЕД.Ч., М.Р. = бях мяучил
| МИН.ПРЕД.ВР., 1Л., ЕД.Ч., Ж.Р. = бях мяучила
| МИН.ПРЕД.ВР., 1Л., ЕД.Ч., СР.Р. = бях мяучило
| МИН.ПРЕД.ВР., 1Л., МН.Ч. = бяхме мяучили
| МИН.ПРЕД.ВР., 2Л., ЕД.Ч., М.Р. = беше мяучил
| МИН.ПРЕД.ВР., 2Л., ЕД.Ч., Ж.Р. = беше мяучила
| МИН.ПРЕД.ВР., 2Л., ЕД.Ч., СР.Р. = беше мяучило
| МИН.ПРЕД.ВР., 2Л., МН.Ч. = бяхте мяучили
| МИН.ПРЕД.ВР., 3Л., ЕД.Ч., М.Р. = беше мяучил
| МИН.ПРЕД.ВР., 3Л., ЕД.Ч., Ж.Р. = беше мяучила
| МИН.ПРЕД.ВР., 3Л., ЕД.Ч., СР.Р. = беше мяучило
| МИН.ПРЕД.ВР., 3Л., МН.Ч. = бяха мяучили
| БЪД.ВР., 1Л., ЕД.Ч. = ще мяуча
| БЪД.ВР., 1Л., МН.Ч. = ще мяучим
| БЪД.ВР., 2Л., ЕД.Ч. = ще мяучиш
| БЪД.ВР., 2Л., МН.Ч. = ще мяучите
| БЪД.ВР., 3Л., ЕД.Ч. = ще мяучи
| БЪД.ВР., 3Л., МН.Ч. = ще мяучат
| БЪД.ПРЕД.ВР., 1Л., ЕД.Ч., М.Р. = ще съм мяучил
| БЪД.ПРЕД.ВР., 1Л., ЕД.Ч., Ж.Р. = ще съм мяучила
| БЪД.ПРЕД.ВР., 1Л., ЕД.Ч., СР.Р. = ще съм мяучило
| БЪД.ПРЕД.ВР., 1Л., МН.Ч. = ще сме мяучили
| БЪД.ПРЕД.ВР., 2Л., ЕД.Ч., М.Р. = ще си мяучил
| БЪД.ПРЕД.ВР., 2Л., ЕД.Ч., Ж.Р. = ще си мяучила
| БЪД.ПРЕД.ВР., 2Л., ЕД.Ч., СР.Р. = ще си мяучило
| БЪД.ПРЕД.ВР., 2Л., МН.Ч. = ще сте мяучили
| БЪД.ПРЕД.ВР., 3Л., ЕД.Ч., М.Р. = ще е мяучил
| БЪД.ПРЕД.ВР., 3Л., ЕД.Ч., Ж.Р. = ще е мяучила
| БЪД.ПРЕД.ВР., 3Л., ЕД.Ч., СР.Р. = ще е мяучило
| БЪД.ПРЕД.ВР., 3Л., МН.Ч. = ще са мяучили
| БЪД.ВР. В МИН., 1Л., ЕД.Ч. = щях да мяуча
| БЪД.ВР. В МИН., 1Л., МН.Ч. = щяхме да мяучим
| БЪД.ВР. В МИН., 2Л., ЕД.Ч. = щеше да мяучиш
| БЪД.ВР. В МИН., 2Л., МН.Ч. = щяхте да мяучите
| БЪД.ВР. В МИН., 3Л., ЕД.Ч. = щеше да мяучи
| БЪД.ВР. В МИН., 3Л., МН.Ч. = щяха да мяучат
| БЪД.ПРЕД.ВР. В МИН., 1Л., ЕД.Ч., М.Р. = щях да съм мяучил
| БЪД.ПРЕД.ВР. В МИН., 1Л., ЕД.Ч., Ж.Р. = щях да съм мяучила
| БЪД.ПРЕД.ВР. В МИН., 1Л., ЕД.Ч., СР.Р. = щях да съм мяучило
| БЪД.ПРЕД.ВР. В МИН., 1Л., МН.Ч. = щяхме да сме мяучили
| БЪД.ПРЕД.ВР. В МИН., 2Л., ЕД.Ч., М.Р. = щеше да си мяучил
| БЪД.ПРЕД.ВР. В МИН., 2Л., ЕД.Ч., Ж.Р. = щеше да си мяучила
| БЪД.ПРЕД.ВР. В МИН., 2Л., ЕД.Ч., СР.Р. = щеше да си мяучило
| БЪД.ПРЕД.ВР. В МИН., 2Л., МН.Ч. = щяхте да сте мяучили
| БЪД.ПРЕД.ВР. В МИН., 3Л., ЕД.Ч., М.Р. = щеше да е мяучил
| БЪД.ПРЕД.ВР. В МИН., 3Л., ЕД.Ч., Ж.Р. = щеше да е мяучила
| БЪД.ПРЕД.ВР. В МИН., 3Л., ЕД.Ч., СР.Р. = щеше да е мяучило
| БЪД.ПРЕД.ВР. В МИН., 3Л., МН.Ч. = щяха да са мяучили
| ПР.НАКЛ., СЕГ.ВР., 1Л., ЕД.Ч., М.Р. = мяучел съм
| ПР.НАКЛ., СЕГ.ВР., 1Л., ЕД.Ч., Ж.Р. = мяучела съм
| ПР.НАКЛ., СЕГ.ВР., 1Л., ЕД.Ч., СР.Р. = мяучело съм
| ПР.НАКЛ., СЕГ.ВР., 1Л., МН.Ч. = мяучели сме
| ПР.НАКЛ., СЕГ.ВР., 2Л., ЕД.Ч., М.Р. = мяучел си
| ПР.НАКЛ., СЕГ.ВР., 2Л., ЕД.Ч., Ж.Р. = мяучела си
| ПР.НАКЛ., СЕГ.ВР., 2Л., ЕД.Ч., СР.Р. = мяучело си
| ПР.НАКЛ., СЕГ.ВР., 2Л., МН.Ч. = мяучели сте
| ПР.НАКЛ., СЕГ.ВР., 3Л., ЕД.Ч., М.Р. = мяучел (е)
| ПР.НАКЛ., СЕГ.ВР., 3Л., ЕД.Ч., Ж.Р. = мяучела (е)
| ПР.НАКЛ., СЕГ.ВР., 3Л., ЕД.Ч., СР.Р. = мяучело (е)
| ПР.НАКЛ., СЕГ.ВР., 3Л., МН.Ч. = мяучели (са)
| ПР.НАКЛ., МИН.СВ.ВР., 1Л., ЕД.Ч., М.Р. = мяучил съм
| ПР.НАКЛ., МИН.СВ.ВР., 1Л., ЕД.Ч., Ж.Р. = мяучила съм
| ПР.НАКЛ., МИН.СВ.ВР., 1Л., ЕД.Ч., СР.Р. = мяучило съм
| ПР.НАКЛ., МИН.СВ.ВР., 1Л., МН.Ч. = мяучили сме
| ПР.НАКЛ., МИН.СВ.ВР., 2Л., ЕД.Ч., М.Р. = мяучил си
| ПР.НАКЛ., МИН.СВ.ВР., 2Л., ЕД.Ч., Ж.Р. = мяучила си
| ПР.НАКЛ., МИН.СВ.ВР., 2Л., ЕД.Ч., СР.Р. = мяучило си
| ПР.НАКЛ., МИН.СВ.ВР., 2Л., МН.Ч. = мяучили сте
| ПР.НАКЛ., МИН.СВ.ВР., 3Л., ЕД.Ч., М.Р. = мяучил (е)
| ПР.НАКЛ., МИН.СВ.ВР., 3Л., ЕД.Ч., Ж.Р. = мяучила (е)
| ПР.НАКЛ., МИН.СВ.ВР., 3Л., ЕД.Ч., СР.Р. = мяучило (е)
| ПР.НАКЛ., МИН.СВ.ВР., 3Л., МН.Ч. = мяучили (са)
| ПР.НАКЛ., МИН.НЕОПР.ВР., 1Л., ЕД.Ч., М.Р. = бил съм мяучил
| ПР.НАКЛ., МИН.НЕОПР.ВР., 1Л., ЕД.Ч., Ж.Р. = била съм мяучила
| ПР.НАКЛ., МИН.НЕОПР.ВР., 1Л., ЕД.Ч., СР.Р. = било съм мяучило
| ПР.НАКЛ., МИН.НЕОПР.ВР., 1Л., МН.Ч. = били сме мяучили
| ПР.НАКЛ., МИН.НЕОПР.ВР., 2Л., ЕД.Ч., М.Р. = бил си мяучил
| ПР.НАКЛ., МИН.НЕОПР.ВР., 2Л., ЕД.Ч., Ж.Р. = била си мяучила
| ПР.НАКЛ., МИН.НЕОПР.ВР., 2Л., ЕД.Ч., СР.Р. = било си мяучило
| ПР.НАКЛ., МИН.НЕОПР.ВР., 2Л., МН.Ч. = били сте мяучили
| ПР.НАКЛ., МИН.НЕОПР.ВР., 3Л., ЕД.Ч., М.Р. = бил (е) мяучил
| ПР.НАКЛ., МИН.НЕОПР.ВР., 3Л., ЕД.Ч., Ж.Р. = била (е) мяучила
| ПР.НАКЛ., МИН.НЕОПР.ВР., 3Л., ЕД.Ч., СР.Р. = било (е) мяучило
| ПР.НАКЛ., МИН.НЕОПР.ВР., 3Л., МН.Ч. = били (са) мяучили
| ПР.НАКЛ., БЪД.ВР., 1Л., ЕД.Ч., М.Р. = щял съм да мяуча
| ПР.НАКЛ., БЪД.ВР., 1Л., ЕД.Ч., Ж.Р. = щяла съм да мяуча
| ПР.НАКЛ., БЪД.ВР., 1Л., ЕД.Ч., СР.Р. = щяло съм да мяуча
| ПР.НАКЛ., БЪД.ВР., 1Л., МН.Ч. = щели сме да мяучим
| ПР.НАКЛ., БЪД.ВР., 2Л., ЕД.Ч., М.Р. = щял си да мяучиш
| ПР.НАКЛ., БЪД.ВР., 2Л., ЕД.Ч., Ж.Р. = щяла си да мяучиш
| ПР.НАКЛ., БЪД.ВР., 2Л., ЕД.Ч., СР.Р. = щяло си да мяучиш
| ПР.НАКЛ., БЪД.ВР., 2Л., МН.Ч. = щели сте да мяучите
| ПР.НАКЛ., БЪД.ВР., 3Л., ЕД.Ч., М.Р. = щял (е) да мяучи
| ПР.НАКЛ., БЪД.ВР., 3Л., ЕД.Ч., Ж.Р. = щяла (е) да мяучи
| ПР.НАКЛ., БЪД.ВР., 3Л., ЕД.Ч., СР.Р. = щяло (е) да мяучи
| ПР.НАКЛ., БЪД.ВР., 3Л., МН.Ч. = щели (са) да мяучат
| ПР.НАКЛ., БЪД.ПРЕД.ВР., 1Л., ЕД.Ч., М.Р. = щял съм да съм мяучил
| ПР.НАКЛ., БЪД.ПРЕД.ВР., 1Л., ЕД.Ч., Ж.Р. = щяла съм да съм мяучила
| ПР.НАКЛ., БЪД.ПРЕД.ВР., 1Л., ЕД.Ч., СР.Р. = щяло съм да съм мяучило
| ПР.НАКЛ., БЪД.ПРЕД.ВР., 1Л., МН.Ч. = щели сме да сме мяучили
| ПР.НАКЛ., БЪД.ПРЕД.ВР., 2Л., ЕД.Ч., М.Р. = щял си да си мяучил
| ПР.НАКЛ., БЪД.ПРЕД.ВР., 2Л., ЕД.Ч., Ж.Р. = щяла си да си мяучила
| ПР.НАКЛ., БЪД.ПРЕД.ВР., 2Л., ЕД.Ч., СР.Р. = щяло си да си мяучило
| ПР.НАКЛ., БЪД.ПРЕД.ВР., 2Л., МН.Ч. = щели сте да сте мяучили
| ПР.НАКЛ., БЪД.ПРЕД.ВР., 3Л., ЕД.Ч., М.Р. = щял (е) да е мяучил
| ПР.НАКЛ., БЪД.ПРЕД.ВР., 3Л., ЕД.Ч., Ж.Р. = щяла (е) да е мяучила
| ПР.НАКЛ., БЪД.ПРЕД.ВР., 3Л., ЕД.Ч., СР.Р. = щяло (е) да е мяучило
| ПР.НАКЛ., БЪД.ПРЕД.ВР., 3Л., МН.Ч. = щели (са) да са мяучили
| УСЛОВНО НАКЛОНЕНИЕ, 1Л., ЕД.Ч., М.Р. = бих мяучил
| УСЛОВНО НАКЛОНЕНИЕ, 1Л., ЕД.Ч., Ж.Р. = бих мяучила
| УСЛОВНО НАКЛОНЕНИЕ, 1Л., ЕД.Ч., СР.Р. = бих мяучило
| УСЛОВНО НАКЛОНЕНИЕ, 1Л., МН.Ч. = бихме мяучили
| УСЛОВНО НАКЛОНЕНИЕ, 2Л., ЕД.Ч., М.Р. = би мяучил
| УСЛОВНО НАКЛОНЕНИЕ, 2Л., ЕД.Ч., Ж.Р. = би мяучила
| УСЛОВНО НАКЛОНЕНИЕ, 2Л., ЕД.Ч., СР.Р. = би мяучило
| УСЛОВНО НАКЛОНЕНИЕ, 2Л., МН.Ч. = бихте мяучили
| УСЛОВНО НАКЛОНЕНИЕ, 3Л., ЕД.Ч., М.Р. = би мяучил
| УСЛОВНО НАКЛОНЕНИЕ, 3Л., ЕД.Ч., Ж.Р. = би мяучила
| УСЛОВНО НАКЛОНЕНИЕ, 3Л., ЕД.Ч., СР.Р. = би мяучило
| УСЛОВНО НАКЛОНЕНИЕ, 3Л., МН.Ч. = биха мяучили
| ПОВЕЛИТЕЛНО НАКЛОНЕНИЕ, ЕД.Ч. = мя·у·чи
| ПОВЕЛИТЕЛНО НАКЛОНЕНИЕ, МН.Ч. = мя·у·че·те
| МИН.СТРАД.ПРИЧ. М.Р. = мя·у·чен
| МИН.СТРАД.ПРИЧ. М.Р. НЕПЪЛЕН ЧЛЕН = мя·у·че·ния
| МИН.СТРАД.ПРИЧ. М.Р. ПЪЛЕН ЧЛЕН = мя·у·че·ни·ят
| МИН.СТРАД.ПРИЧ. Ж.Р. = мя·у·че·на
| МИН.СТРАД.ПРИЧ. Ж.Р. ЧЛЕН = мя·у·че·на·та
| МИН.СТРАД.ПРИЧ. СР.Р. = мя·у·че·но
| МИН.СТРАД.ПРИЧ. СР.Р. ЧЛЕН = мя·у·че·но·то
| МИН.СТРАД.ПРИЧ. МН.Ч. = мя·у·че·ни
| МИН.СТРАД.ПРИЧ. МН.Ч. ЧЛЕН = мя·у·че·ни·те
| МИН.ДЕЯТ.СВ.ПРИЧ. М.Р. = мя·у·чил
| МИН.ДЕЯТ.СВ.ПРИЧ. М.Р. НЕПЪЛЕН ЧЛЕН = мя·у·чи·лия
| МИН.ДЕЯТ.СВ.ПРИЧ. М.Р. ПЪЛЕН ЧЛЕН = мя·у·чи·ли·ят
| МИН.ДЕЯТ.СВ.ПРИЧ. Ж.Р. = мя·у·чи·ла
| МИН.ДЕЯТ.СВ.ПРИЧ. Ж.Р. ЧЛЕН = мя·у·чи·ла·та
| МИН.ДЕЯТ.СВ.ПРИЧ. СР.Р. = мя·у·чи·ло
| МИН.ДЕЯТ.СВ.ПРИЧ. СР.Р. ЧЛЕН = мя·у·чи·ло·то
| МИН.ДЕЯТ.СВ.ПРИЧ. МН.Ч. = мя·у·чи·ли
| МИН.ДЕЯТ.СВ.ПРИЧ. МН.Ч. ЧЛЕН = мя·у·чи·ли·те
| МИН.ДЕЯТ.НЕСВ.ПРИЧ. М.Р. = мя·у·чел
| МИН.ДЕЯТ.НЕСВ.ПРИЧ. М.Р. НЕПЪЛЕН ЧЛЕН = мя·у·че·лия
| МИН.ДЕЯТ.НЕСВ.ПРИЧ. М.Р. ПЪЛЕН ЧЛЕН = мя·у·че·ли·ят
| МИН.ДЕЯТ.НЕСВ.ПРИЧ. Ж.Р. = мя·у·че·ла
| МИН.ДЕЯТ.НЕСВ.ПРИЧ. Ж.Р. ЧЛЕН = мя·у·че·ла·та
| МИН.ДЕЯТ.НЕСВ.ПРИЧ. СР.Р. = мя·у·че·ло
| МИН.ДЕЯТ.НЕСВ.ПРИЧ. СР.Р. ЧЛЕН = мя·у·че·ло·то
| МИН.ДЕЯТ.НЕСВ.ПРИЧ. МН.Ч. = мя·у·че·ли
| МИН.ДЕЯТ.НЕСВ.ПРИЧ. МН.Ч. ЧЛЕН = мя·у·че·ли·те
| СЕГ.ДЕЯТ.ПРИЧ. М.Р. = мя·у·чещ
| СЕГ.ДЕЯТ.ПРИЧ. М.Р. НЕПЪЛЕН ЧЛЕН = мя·у·че·щия
| СЕГ.ДЕЯТ.ПРИЧ. М.Р. ПЪЛЕН ЧЛЕН = мя·у·че·щи·ят
| СЕГ.ДЕЯТ.ПРИЧ. Ж.Р. = мя·у·че·ща
| СЕГ.ДЕЯТ.ПРИЧ. Ж.Р. ЧЛЕН = мя·у·че·ща·та
| СЕГ.ДЕЯТ.ПРИЧ. СР.Р. = мя·у·че·що
| СЕГ.ДЕЯТ.ПРИЧ. СР.Р. ЧЛЕН = мя·у·че·що·то
| СЕГ.ДЕЯТ.ПРИЧ. МН.Ч. = мя·у·че·щи
| СЕГ.ДЕЯТ.ПРИЧ. МН.Ч. ЧЛЕН = мя·у·че·щи·те
| ДЕЕПРИЧАСТИЕ = мя·у·чей·ки
| СКРИТИ ПРЕПРАТКИ = 
[[мяуча]],
[[мяучиш]],
[[мяучи]],
[[мяучим]],
[[мяучите]],
[[мяучат]],
[[мяучих]],
[[мяучихме]],
[[мяучихте]],
[[мяучиха]],
[[мяучех]],
[[мяучеше]],
[[мяучехме]],
[[мяучехте]],
[[мяучеха]],
[[мяучете]],
[[мяучил]],
[[мяучилия]],
[[мяучилият]],
[[мяучила]],
[[мяучилата]],
[[мяучило]],
[[мяучилото]],
[[мяучили]],
[[мяучилите]],
[[мяучел]],
[[мяучелия]],
[[мяучелият]],
[[мяучела]],
[[мяучелата]],
[[мяучело]],
[[мяучелото]],
[[мяучели]],
[[мяучелите]],
[[мяучен]],
[[мяучения]],
[[мяученият]],
[[мяучена]],
[[мяучената]],
[[мяучено]],
[[мяученото]],
[[мяучени]],
[[мяучените]],
[[мяучещ]],
[[мяучещия]],
[[мяучещият]],
[[мяучеща]],
[[мяучещата]],
[[мяучещо]],
[[мяучещото]],
[[мяучещи]],
[[мяучещите]],
[[мяучейки]],
[[мяучил съм]],
[[мяучила съм]],
[[мяучило съм]],
[[мяучили сме]],
[[мяучил си]],
[[мяучила си]],
[[мяучило си]],
[[мяучили сте]],
[[мяучил е]],
[[мяучила е]],
[[мяучило е]],
[[мяучили са]],
[[бях мяучил]],
[[бях мяучила]],
[[бях мяучило]],
[[бяхме мяучили]],
[[беше мяучил]],
[[беше мяучила]],
[[беше мяучило]],
[[бяхте мяучили]],
[[бяха мяучили]],
[[ще мяуча]],
[[ще мяучим]],
[[ще мяучиш]],
[[ще мяучите]],
[[ще мяучи]],
[[ще мяучат]],
[[ще съм мяучил]],
[[ще съм мяучила]],
[[ще съм мяучило]],
[[ще сме мяучили]],
[[ще си мяучил]],
[[ще си мяучила]],
[[ще си мяучило]],
[[ще сте мяучили]],
[[ще е мяучил]],
[[ще е мяучила]],
[[ще е мяучило]],
[[ще са мяучили]],
[[щях да мяуча]],
[[щяхме да мяучим]],
[[щеше да мяучиш]],
[[щяхте да мяучите]],
[[щеше да мяучи]],
[[щяха да мяучат]],
[[щях да съм мяучил]],
[[щях да съм мяучила]],
[[щях да съм мяучило]],
[[щяхме да сме мяучили]],
[[щеше да си мяучил]],
[[щеше да си мяучила]],
[[щеше да си мяучило]],
[[щяхте да сте мяучили]],
[[щеше да е мяучил]],
[[щеше да е мяучила]],
[[щеше да е мяучило]],
[[щяха да са мяучили]],
[[мяучел съм]],
[[мяучела съм]],
[[мяучело съм]],
[[мяучели сме]],
[[мяучел си]],
[[мяучела си]],
[[мяучело си]],
[[мяучели сте]],
[[мяучел е]],
[[мяучела е]],
[[мяучело е]],
[[мяучели са]],
[[бил съм мяучил]],
[[била съм мяучила]],
[[било съм мяучило]],
[[били сме мяучили]],
[[бил си мяучил]],
[[била си мяучила]],
[[било си мяучило]],
[[били сте мяучили]],
[[бил е мяучил]],
[[била е мяучила]],
[[било е мяучило]],
[[били са мяучили]],
[[щял съм да мяуча]],
[[щяла съм да мяуча]],
[[щяло съм да мяуча]],
[[щели сме да мяучим]],
[[щял си да мяучиш]],
[[щяла си да мяучиш]],
[[щяло си да мяучиш]],
[[щели сте да мяучите]],
[[щял да мяучи]],
[[щяла да мяучи]],
[[щяло да мяучи]],
[[щели да мяучат]],
[[щял е да мяучи]],
[[щяла е да мяучи]],
[[щяло е да мяучи]],
[[щели са да мяучат]],
[[щял съм да съм мяучил]],
[[щяла съм да съм мяучила]],
[[щяло съм да съм мяучило]],
[[щели сме да сме мяучили]],
[[щял си да си мяучил]],
[[щяла си да си мяучила]],
[[щяло си да си мяучило]],
[[щели сте да сте мяучили]],
[[щял да е мяучил]],
[[щяла да е мяучила]],
[[щяло да е мяучило]],
[[щели да са мяучили]],
[[щял е да е мяучил]],
[[щяла е да е мяучила]],
[[щяло е да е мяучило]],
[[щели са да са мяучили]],
[[бих мяучил]],
[[бих мяучила]],
[[бих мяучило]],
[[бихме мяучили]],
[[би мяучил]],
[[би мяучила]],
[[би мяучило]],
[[бихте мяучили]],
[[биха мяучили]],
}}</text>
      <sha1>6bgv75xhie72cfg0x5l8crbk0iq2eny</sha1>
    </revision>
  </page>
  <page>
    <title>Шаблон:break</title>
    <ns>10</ns>
    <id>287420</id>
    <revision>
      <id>1014257</id>
      <parentid>1012274</parentid>
      <timestamp>2011-08-10T18:17:57Z</timestamp>
      <contributor>
        <ip>79.100.0.27</ip>
      </contributor>
      <model>wikitext</model>
      <format>text/x-wiki</format>
      <text bytes="25" xml:space="preserve">&lt;br style="clear:both" /&gt;</text>
      <sha1>q5y5l61q0u8m4tuwcyjaqy6r6xrwe3q</sha1>
    </revision>
  </page>
  <page>
    <title>Шаблон:Словоформи/Глагол</title>
    <ns>10</ns>
    <id>267423</id>
    <revision>
      <id>1088430</id>
      <parentid>1083295</parentid>
      <timestamp>2016-06-18T13:55:49Z</timestamp>
      <contributor>
        <username>JNB45</username>
        <id>8810</id>
      </contributor>
      <model>wikitext</model>
      <format>text/x-wiki</format>
      <text bytes="19754" xml:space="preserve">Представени са всички форми на глагола '''[[{{{ОСНОВНА ФОРМА}}}]]'''. Посочени са и възможностите за пренасяне на думите, като мястото, в което думата може да се раздели, е отбелязано чрез знака ''средна точка'' ('''·''').

== Лични глаголни форми ==
=== Изявително наклонение ===
==== Сегашно време ====
{| class="forms-table detached" rules="all"
! || единствено число || множествено число
|-
! 1 лице
| {{{СЕГ.ВР., 1Л., ЕД.Ч.}}}
| {{{СЕГ.ВР., 1Л., МН.Ч.}}}
|-
! 2 лице
| {{{СЕГ.ВР., 2Л., ЕД.Ч.}}}
| {{{СЕГ.ВР., 2Л., МН.Ч.}}}
|-
! 3 лице
| {{{СЕГ.ВР., 3Л., ЕД.Ч.}}}
| {{{СЕГ.ВР., 3Л., МН.Ч.}}}
|}
{{break}}

==== Минало свършено време (аорист) ====
{| class="forms-table detached" rules="all"
! || единствено число || множествено число
|-
! 1 лице
| {{{МИН.СВ.ВР., 1Л., ЕД.Ч.}}}
| {{{МИН.СВ.ВР., 1Л., МН.Ч.}}}
|-
! 2 лице
| {{{МИН.СВ.ВР., 2Л., ЕД.Ч.}}}
| {{{МИН.СВ.ВР., 2Л., МН.Ч.}}}
|-
! 3 лице
| {{{МИН.СВ.ВР., 3Л., ЕД.Ч.}}}
| {{{МИН.СВ.ВР., 3Л., МН.Ч.}}}
|}
{{break}}

==== Минало несвършено време (имперфект) ====
{| class="forms-table detached" rules="all"
! || единствено число || множествено число
|-
! 1 лице
| {{{МИН.НЕСВ.ВР., 1Л., ЕД.Ч.}}}
| {{{МИН.НЕСВ.ВР., 1Л., МН.Ч.}}}
|-
! 2 лице
| {{{МИН.НЕСВ.ВР., 2Л., ЕД.Ч.}}}
| {{{МИН.НЕСВ.ВР., 2Л., МН.Ч.}}}
|-
! 3 лице
| {{{МИН.НЕСВ.ВР., 3Л., ЕД.Ч.}}}
| {{{МИН.НЕСВ.ВР., 3Л., МН.Ч.}}}
|}
{{break}}

==== Минало неопределено време (перфект) ====
{| class="forms-table detached" rules="all"
! rowspan="2" |
! colspan="3" | единствено число
! rowspan="2" | множествено число
|-
! мъжки род || женски род || среден род
|-
! 1 лице
| {{{МИН.НЕОПР.ВР., 1Л., ЕД.Ч., М.Р.}}}
| {{{МИН.НЕОПР.ВР., 1Л., ЕД.Ч., Ж.Р.}}}
| {{{МИН.НЕОПР.ВР., 1Л., ЕД.Ч., СР.Р.}}}
| {{{МИН.НЕОПР.ВР., 1Л., МН.Ч.}}}
|-
! 2 лице
| {{{МИН.НЕОПР.ВР., 2Л., ЕД.Ч., М.Р.}}}
| {{{МИН.НЕОПР.ВР., 2Л., ЕД.Ч., Ж.Р.}}}
| {{{МИН.НЕОПР.ВР., 2Л., ЕД.Ч., СР.Р.}}}
| {{{МИН.НЕОПР.ВР., 2Л., МН.Ч.}}}
|-
! 3 лице
| {{{МИН.НЕОПР.ВР., 3Л., ЕД.Ч., М.Р.}}}
| {{{МИН.НЕОПР.ВР., 3Л., ЕД.Ч., Ж.Р.}}}
| {{{МИН.НЕОПР.ВР., 3Л., ЕД.Ч., СР.Р.}}}
| {{{МИН.НЕОПР.ВР., 3Л., МН.Ч.}}}
|}
{{break}}

==== Минало предварително време (плусквамперфект) ====
{| class="forms-table detached" rules="all"
! rowspan="2" |
! colspan="3" | единствено число
! rowspan="2" | множествено число
|-
! мъжки род || женски род || среден род
|-
! 1 лице
| {{{МИН.ПРЕД.ВР., 1Л., ЕД.Ч., М.Р.}}}
| {{{МИН.ПРЕД.ВР., 1Л., ЕД.Ч., Ж.Р.}}}
| {{{МИН.ПРЕД.ВР., 1Л., ЕД.Ч., СР.Р.}}}
| {{{МИН.ПРЕД.ВР., 1Л., МН.Ч.}}}
|-
! 2 лице
| {{{МИН.ПРЕД.ВР., 2Л., ЕД.Ч., М.Р.}}}
| {{{МИН.ПРЕД.ВР., 2Л., ЕД.Ч., Ж.Р.}}}
| {{{МИН.ПРЕД.ВР., 2Л., ЕД.Ч., СР.Р.}}}
| {{{МИН.ПРЕД.ВР., 2Л., МН.Ч.}}}
|-
! 3 лице
| {{{МИН.ПРЕД.ВР., 3Л., ЕД.Ч., М.Р.}}}
| {{{МИН.ПРЕД.ВР., 3Л., ЕД.Ч., Ж.Р.}}}
| {{{МИН.ПРЕД.ВР., 3Л., ЕД.Ч., СР.Р.}}}
| {{{МИН.ПРЕД.ВР., 3Л., МН.Ч.}}}
|}
{{break}}

==== Бъдеще време ====
{| class="forms-table detached" rules="all"
! || единствено число || множествено число
|-
! 1 лице
| {{{БЪД.ВР., 1Л., ЕД.Ч.}}}
| {{{БЪД.ВР., 1Л., МН.Ч.}}}
|-
! 2 лице
| {{{БЪД.ВР., 2Л., ЕД.Ч.}}}
| {{{БЪД.ВР., 2Л., МН.Ч.}}}
|-
! 3 лице
| {{{БЪД.ВР., 3Л., ЕД.Ч.}}}
| {{{БЪД.ВР., 3Л., МН.Ч.}}}
|}
{{break}}

==== Бъдеще предварително време ====
{| class="forms-table detached" rules="all"
! rowspan="2" |
! colspan="3" | единствено число
! rowspan="2" | множествено число
|-
! мъжки род || женски род || среден род
|-
! 1 лице
| {{{БЪД.ПРЕД.ВР., 1Л., ЕД.Ч., М.Р.}}}
| {{{БЪД.ПРЕД.ВР., 1Л., ЕД.Ч., Ж.Р.}}}
| {{{БЪД.ПРЕД.ВР., 1Л., ЕД.Ч., СР.Р.}}}
| {{{БЪД.ПРЕД.ВР., 1Л., МН.Ч.}}}
|-
! 2 лице
| {{{БЪД.ПРЕД.ВР., 2Л., ЕД.Ч., М.Р.}}}
| {{{БЪД.ПРЕД.ВР., 2Л., ЕД.Ч., Ж.Р.}}}
| {{{БЪД.ПРЕД.ВР., 2Л., ЕД.Ч., СР.Р.}}}
| {{{БЪД.ПРЕД.ВР., 2Л., МН.Ч.}}}
|-
! 3 лице
| {{{БЪД.ПРЕД.ВР., 3Л., ЕД.Ч., М.Р.}}}
| {{{БЪД.ПРЕД.ВР., 3Л., ЕД.Ч., Ж.Р.}}}
| {{{БЪД.ПРЕД.ВР., 3Л., ЕД.Ч., СР.Р.}}}
| {{{БЪД.ПРЕД.ВР., 3Л., МН.Ч.}}}
|}
{{break}}

==== Бъдеще време в миналото ====
{| class="forms-table detached" rules="all"
! || единствено число || множествено число
|-
! 1 лице
| {{{БЪД.ВР. В МИН., 1Л., ЕД.Ч.}}}
| {{{БЪД.ВР. В МИН., 1Л., МН.Ч.}}}
|-
! 2 лице
| {{{БЪД.ВР. В МИН., 2Л., ЕД.Ч.}}}
| {{{БЪД.ВР. В МИН., 2Л., МН.Ч.}}}
|-
! 3 лице
| {{{БЪД.ВР. В МИН., 3Л., ЕД.Ч.}}}
| {{{БЪД.ВР. В МИН., 3Л., МН.Ч.}}}
|}
{{break}}

==== Бъдеще предварително време в миналото ====
{| class="forms-table detached" rules="all"
! rowspan="2" |
! colspan="3" | единствено число
! rowspan="2" | множествено число
|-
! мъжки род || женски род || среден род
|-
! 1 лице
| {{{БЪД.ПРЕД.ВР. В МИН., 1Л., ЕД.Ч., М.Р.}}}
| {{{БЪД.ПРЕД.ВР. В МИН., 1Л., ЕД.Ч., Ж.Р.}}}
| {{{БЪД.ПРЕД.ВР. В МИН., 1Л., ЕД.Ч., СР.Р.}}}
| {{{БЪД.ПРЕД.ВР. В МИН., 1Л., МН.Ч.}}}
|-
! 2 лице
| {{{БЪД.ПРЕД.ВР. В МИН., 2Л., ЕД.Ч., М.Р.}}}
| {{{БЪД.ПРЕД.ВР. В МИН., 2Л., ЕД.Ч., Ж.Р.}}}
| {{{БЪД.ПРЕД.ВР. В МИН., 2Л., ЕД.Ч., СР.Р.}}}
| {{{БЪД.ПРЕД.ВР. В МИН., 2Л., МН.Ч.}}}
|-
! 3 лице
| {{{БЪД.ПРЕД.ВР. В МИН., 3Л., ЕД.Ч., М.Р.}}}
| {{{БЪД.ПРЕД.ВР. В МИН., 3Л., ЕД.Ч., Ж.Р.}}}
| {{{БЪД.ПРЕД.ВР. В МИН., 3Л., ЕД.Ч., СР.Р.}}}
| {{{БЪД.ПРЕД.ВР. В МИН., 3Л., МН.Ч.}}}
|}
{{break}}

=== Преизказно наклонение ===
==== Сегашно време ====
{| class="forms-table detached" rules="all"
! rowspan="2" |
! colspan="3" | единствено число
! rowspan="2" | множествено число
|-
! мъжки род || женски род || среден род
|-
! 1 лице
| {{{ПР.НАКЛ., СЕГ.ВР., 1Л., ЕД.Ч., М.Р.}}}
| {{{ПР.НАКЛ., СЕГ.ВР., 1Л., ЕД.Ч., Ж.Р.}}}
| {{{ПР.НАКЛ., СЕГ.ВР., 1Л., ЕД.Ч., СР.Р.}}}
| {{{ПР.НАКЛ., СЕГ.ВР., 1Л., МН.Ч.}}}
|-
! 2 лице
| {{{ПР.НАКЛ., СЕГ.ВР., 2Л., ЕД.Ч., М.Р.}}}
| {{{ПР.НАКЛ., СЕГ.ВР., 2Л., ЕД.Ч., Ж.Р.}}}
| {{{ПР.НАКЛ., СЕГ.ВР., 2Л., ЕД.Ч., СР.Р.}}}
| {{{ПР.НАКЛ., СЕГ.ВР., 2Л., МН.Ч.}}}
|-
! 3 лице
| {{{ПР.НАКЛ., СЕГ.ВР., 3Л., ЕД.Ч., М.Р.}}}
| {{{ПР.НАКЛ., СЕГ.ВР., 3Л., ЕД.Ч., Ж.Р.}}}
| {{{ПР.НАКЛ., СЕГ.ВР., 3Л., ЕД.Ч., СР.Р.}}}
| {{{ПР.НАКЛ., СЕГ.ВР., 3Л., МН.Ч.}}}
|}
{{break}}

==== Минало свършено време (аорист) ====
{| class="forms-table detached" rules="all"
! rowspan="2" |
! colspan="3" | единствено число
! rowspan="2" | множествено число
|-
! мъжки род || женски род || среден род
|-
! 1 лице
| {{{ПР.НАКЛ., МИН.СВ.ВР., 1Л., ЕД.Ч., М.Р.}}}
| {{{ПР.НАКЛ., МИН.СВ.ВР., 1Л., ЕД.Ч., Ж.Р.}}}
| {{{ПР.НАКЛ., МИН.СВ.ВР., 1Л., ЕД.Ч., СР.Р.}}}
| {{{ПР.НАКЛ., МИН.СВ.ВР., 1Л., МН.Ч.}}}
|-
! 2 лице
| {{{ПР.НАКЛ., МИН.СВ.ВР., 2Л., ЕД.Ч., М.Р.}}}
| {{{ПР.НАКЛ., МИН.СВ.ВР., 2Л., ЕД.Ч., Ж.Р.}}}
| {{{ПР.НАКЛ., МИН.СВ.ВР., 2Л., ЕД.Ч., СР.Р.}}}
| {{{ПР.НАКЛ., МИН.СВ.ВР., 2Л., МН.Ч.}}}
|-
! 3 лице
| {{{ПР.НАКЛ., МИН.СВ.ВР., 3Л., ЕД.Ч., М.Р.}}}
| {{{ПР.НАКЛ., МИН.СВ.ВР., 3Л., ЕД.Ч., Ж.Р.}}}
| {{{ПР.НАКЛ., МИН.СВ.ВР., 3Л., ЕД.Ч., СР.Р.}}}
| {{{ПР.НАКЛ., МИН.СВ.ВР., 3Л., МН.Ч.}}}
|}
{{break}}

==== Минало несвършено време (имперфект) ====
Формите за ''минало несвършено време в преизказно наклонение'' са същите като тези за ''[[#Сегашно време 2|сегашно време в преизказно наклонение]]''.

==== Минало неопределено време (перфект) ====
{| class="forms-table detached" rules="all"
! rowspan="2" |
! colspan="3" | единствено число
! rowspan="2" | множествено число
|-
! мъжки род || женски род || среден род
|-
! 1 лице
| {{{ПР.НАКЛ., МИН.НЕОПР.ВР., 1Л., ЕД.Ч., М.Р.}}}
| {{{ПР.НАКЛ., МИН.НЕОПР.ВР., 1Л., ЕД.Ч., Ж.Р.}}}
| {{{ПР.НАКЛ., МИН.НЕОПР.ВР., 1Л., ЕД.Ч., СР.Р.}}}
| {{{ПР.НАКЛ., МИН.НЕОПР.ВР., 1Л., МН.Ч.}}}
|-
! 2 лице
| {{{ПР.НАКЛ., МИН.НЕОПР.ВР., 2Л., ЕД.Ч., М.Р.}}}
| {{{ПР.НАКЛ., МИН.НЕОПР.ВР., 2Л., ЕД.Ч., Ж.Р.}}}
| {{{ПР.НАКЛ., МИН.НЕОПР.ВР., 2Л., ЕД.Ч., СР.Р.}}}
| {{{ПР.НАКЛ., МИН.НЕОПР.ВР., 2Л., МН.Ч.}}}
|-
! 3 лице
| {{{ПР.НАКЛ., МИН.НЕОПР.ВР., 3Л., ЕД.Ч., М.Р.}}}
| {{{ПР.НАКЛ., МИН.НЕОПР.ВР., 3Л., ЕД.Ч., Ж.Р.}}}
| {{{ПР.НАКЛ., МИН.НЕОПР.ВР., 3Л., ЕД.Ч., СР.Р.}}}
| {{{ПР.НАКЛ., МИН.НЕОПР.ВР., 3Л., МН.Ч.}}}
|}
{{break}}

==== Минало предварително време (плусквамперфект) ====
Формите за ''минало предварително време в преизказно наклонение'' са същите като тези за ''[[#Минало неопределено време (перфект) 2|минало неопределено време в преизказно наклонение]]''.

==== Бъдеще време ====
{| class="forms-table detached" rules="all"
! rowspan="2" |
! colspan="3" | единствено число
! rowspan="2" | множествено число
|-
! мъжки род || женски род || среден род
|-
! 1 лице
| {{{ПР.НАКЛ., БЪД.ВР., 1Л., ЕД.Ч., М.Р.}}}
| {{{ПР.НАКЛ., БЪД.ВР., 1Л., ЕД.Ч., Ж.Р.}}}
| {{{ПР.НАКЛ., БЪД.ВР., 1Л., ЕД.Ч., СР.Р.}}}
| {{{ПР.НАКЛ., БЪД.ВР., 1Л., МН.Ч.}}}
|-
! 2 лице
| {{{ПР.НАКЛ., БЪД.ВР., 2Л., ЕД.Ч., М.Р.}}}
| {{{ПР.НАКЛ., БЪД.ВР., 2Л., ЕД.Ч., Ж.Р.}}}
| {{{ПР.НАКЛ., БЪД.ВР., 2Л., ЕД.Ч., СР.Р.}}}
| {{{ПР.НАКЛ., БЪД.ВР., 2Л., МН.Ч.}}}
|-
! 3 лице
| {{{ПР.НАКЛ., БЪД.ВР., 3Л., ЕД.Ч., М.Р.}}}
| {{{ПР.НАКЛ., БЪД.ВР., 3Л., ЕД.Ч., Ж.Р.}}}
| {{{ПР.НАКЛ., БЪД.ВР., 3Л., ЕД.Ч., СР.Р.}}}
| {{{ПР.НАКЛ., БЪД.ВР., 3Л., МН.Ч.}}}
|}
{{break}}

==== Бъдеще предварително време ====
{| class="forms-table detached" rules="all"
! rowspan="2" |
! colspan="3" | единствено число
! rowspan="2" | множествено число
|-
! мъжки род || женски род || среден род
|-
! 1 лице
| {{{ПР.НАКЛ., БЪД.ПРЕД.ВР., 1Л., ЕД.Ч., М.Р.}}}
| {{{ПР.НАКЛ., БЪД.ПРЕД.ВР., 1Л., ЕД.Ч., Ж.Р.}}}
| {{{ПР.НАКЛ., БЪД.ПРЕД.ВР., 1Л., ЕД.Ч., СР.Р.}}}
| {{{ПР.НАКЛ., БЪД.ПРЕД.ВР., 1Л., МН.Ч.}}}
|-
! 2 лице
| {{{ПР.НАКЛ., БЪД.ПРЕД.ВР., 2Л., ЕД.Ч., М.Р.}}}
| {{{ПР.НАКЛ., БЪД.ПРЕД.ВР., 2Л., ЕД.Ч., Ж.Р.}}}
| {{{ПР.НАКЛ., БЪД.ПРЕД.ВР., 2Л., ЕД.Ч., СР.Р.}}}
| {{{ПР.НАКЛ., БЪД.ПРЕД.ВР., 2Л., МН.Ч.}}}
|-
! 3 лице
| {{{ПР.НАКЛ., БЪД.ПРЕД.ВР., 3Л., ЕД.Ч., М.Р.}}}
| {{{ПР.НАКЛ., БЪД.ПРЕД.ВР., 3Л., ЕД.Ч., Ж.Р.}}}
| {{{ПР.НАКЛ., БЪД.ПРЕД.ВР., 3Л., ЕД.Ч., СР.Р.}}}
| {{{ПР.НАКЛ., БЪД.ПРЕД.ВР., 3Л., МН.Ч.}}}
|}
{{break}}

==== Бъдеще време в миналото ====
Формите за ''бъдеще време в миналото в преизказно наклонение'' са същите като тези за ''[[#Бъдеще време 2|бъдеще време в преизказно наклонение]]''.

==== Бъдеще предварително време в миналото ====
Формите за ''бъдеще предварително време в миналото в преизказно наклонение'' са същите като тези за ''[[#Бъдеще предварително време 2|бъдеще предварително време в преизказно наклонение]]''.

=== Условно наклонение ===
{| class="forms-table detached" rules="all"
! rowspan="2" |
! colspan="3" | единствено число
! rowspan="2" | множествено число
|-
! мъжки род || женски род || среден род
|-
! 1 лице
| {{{УСЛОВНО НАКЛОНЕНИЕ, 1Л., ЕД.Ч., М.Р.}}}
| {{{УСЛОВНО НАКЛОНЕНИЕ, 1Л., ЕД.Ч., Ж.Р.}}}
| {{{УСЛОВНО НАКЛОНЕНИЕ, 1Л., ЕД.Ч., СР.Р.}}}
| {{{УСЛОВНО НАКЛОНЕНИЕ, 1Л., МН.Ч.}}}
|-
! 2 лице
| {{{УСЛОВНО НАКЛОНЕНИЕ, 2Л., ЕД.Ч., М.Р.}}}
| {{{УСЛОВНО НАКЛОНЕНИЕ, 2Л., ЕД.Ч., Ж.Р.}}}
| {{{УСЛОВНО НАКЛОНЕНИЕ, 2Л., ЕД.Ч., СР.Р.}}}
| {{{УСЛОВНО НАКЛОНЕНИЕ, 2Л., МН.Ч.}}}
|-
! 3 лице
| {{{УСЛОВНО НАКЛОНЕНИЕ, 3Л., ЕД.Ч., М.Р.}}}
| {{{УСЛОВНО НАКЛОНЕНИЕ, 3Л., ЕД.Ч., Ж.Р.}}}
| {{{УСЛОВНО НАКЛОНЕНИЕ, 3Л., ЕД.Ч., СР.Р.}}}
| {{{УСЛОВНО НАКЛОНЕНИЕ, 3Л., МН.Ч.}}}
|}
{{break}}

=== Повелително наклонение ===
{| class="forms-table detached" rules="all"
! единствено число || множествено число
|-
| {{{ПОВЕЛИТЕЛНО НАКЛОНЕНИЕ, ЕД.Ч.}}}
| {{{ПОВЕЛИТЕЛНО НАКЛОНЕНИЕ, МН.Ч.}}}
|}
{{break}}

== Причастия (отглаголни прилагателни) ==

=== Минало страдателно причастие ===
{| class="forms-table detached" rules="all"
! rowspan="7" | единствено число
! rowspan="3" | мъжки род
!
| {{{МИН.СТРАД.ПРИЧ. М.Р.}}}
|-
! непълен член
| {{{МИН.СТРАД.ПРИЧ. М.Р. НЕПЪЛЕН ЧЛЕН}}}
|-
! пълен член
| {{{МИН.СТРАД.ПРИЧ. М.Р. ПЪЛЕН ЧЛЕН}}}
|-
! rowspan="2" | женски род
! 
| {{{МИН.СТРАД.ПРИЧ. Ж.Р.}}}
|-
! членувано
| {{{МИН.СТРАД.ПРИЧ. Ж.Р. ЧЛЕН}}}
|-
! rowspan="2" | среден род
!
| {{{МИН.СТРАД.ПРИЧ. СР.Р.}}}
|-
! членувано
| {{{МИН.СТРАД.ПРИЧ. СР.Р. ЧЛЕН}}}
|-
! rowspan="2" colspan="2" | множествено число
!
| {{{МИН.СТРАД.ПРИЧ. МН.Ч.}}}
|-
! членувано
| {{{МИН.СТРАД.ПРИЧ. МН.Ч. ЧЛЕН}}}
|}
{{break}}

=== Минало свършено деятелно причастие ===
{| class="forms-table detached" rules="all"
! rowspan="7" | единствено число
! rowspan="3" | мъжки род
!
| {{{МИН.ДЕЯТ.СВ.ПРИЧ. М.Р.}}}
|-
! непълен член
| {{{МИН.ДЕЯТ.СВ.ПРИЧ. М.Р. НЕПЪЛЕН ЧЛЕН}}}
|-
! пълен член
| {{{МИН.ДЕЯТ.СВ.ПРИЧ. М.Р. ПЪЛЕН ЧЛЕН}}}
|-
! rowspan="2" | женски род
! 
| {{{МИН.ДЕЯТ.СВ.ПРИЧ. Ж.Р.}}}
|-
! членувано
| {{{МИН.ДЕЯТ.СВ.ПРИЧ. Ж.Р. ЧЛЕН}}}
|-
! rowspan="2" | среден род
!
| {{{МИН.ДЕЯТ.СВ.ПРИЧ. СР.Р.}}}
|-
! членувано
| {{{МИН.ДЕЯТ.СВ.ПРИЧ. СР.Р. ЧЛЕН}}}
|-
! rowspan="2" colspan="2" | множествено число
!
| {{{МИН.ДЕЯТ.СВ.ПРИЧ. МН.Ч.}}}
|-
! членувано
| {{{МИН.ДЕЯТ.СВ.ПРИЧ. МН.Ч. ЧЛЕН}}}
|}
{{break}}

=== Минало несвършено деятелно причастие ===
{| class="forms-table detached" rules="all"
! rowspan="7" | единствено число
! rowspan="3" | мъжки род
!
| {{{МИН.ДЕЯТ.НЕСВ.ПРИЧ. М.Р.}}}
|-
! непълен член
| {{{МИН.ДЕЯТ.НЕСВ.ПРИЧ. М.Р. НЕПЪЛЕН ЧЛЕН}}}
|-
! пълен член
| {{{МИН.ДЕЯТ.НЕСВ.ПРИЧ. М.Р. ПЪЛЕН ЧЛЕН}}}
|-
! rowspan="2" | женски род
! 
| {{{МИН.ДЕЯТ.НЕСВ.ПРИЧ. Ж.Р.}}}
|-
! членувано
| {{{МИН.ДЕЯТ.НЕСВ.ПРИЧ. Ж.Р. ЧЛЕН}}}
|-
! rowspan="2" | среден род
!
| {{{МИН.ДЕЯТ.НЕСВ.ПРИЧ. СР.Р.}}}
|-
! членувано
| {{{МИН.ДЕЯТ.НЕСВ.ПРИЧ. СР.Р. ЧЛЕН}}}
|-
! rowspan="2" colspan="2" | множествено число
!
| {{{МИН.ДЕЯТ.НЕСВ.ПРИЧ. МН.Ч.}}}
|-
! членувано
| {{{МИН.ДЕЯТ.НЕСВ.ПРИЧ. МН.Ч. ЧЛЕН}}}
|}
{{break}}

=== Сегашно деятелно причастие ===
{| class="forms-table detached" rules="all"
! rowspan="7" | единствено число
! rowspan="3" | мъжки род
!
| {{{СЕГ.ДЕЯТ.ПРИЧ. М.Р.}}}
|-
! непълен член
| {{{СЕГ.ДЕЯТ.ПРИЧ. М.Р. НЕПЪЛЕН ЧЛЕН}}}
|-
! пълен член
| {{{СЕГ.ДЕЯТ.ПРИЧ. М.Р. ПЪЛЕН ЧЛЕН}}}
|-
! rowspan="2" | женски род
! 
| {{{СЕГ.ДЕЯТ.ПРИЧ. Ж.Р.}}}
|-
! членувано
| {{{СЕГ.ДЕЯТ.ПРИЧ. Ж.Р. ЧЛЕН}}}
|-
! rowspan="2" | среден род
!
| {{{СЕГ.ДЕЯТ.ПРИЧ. СР.Р.}}}
|-
! членувано
| {{{СЕГ.ДЕЯТ.ПРИЧ. СР.Р. ЧЛЕН}}}
|-
! rowspan="2" colspan="2" | множествено число
!
| {{{СЕГ.ДЕЯТ.ПРИЧ. МН.Ч.}}}
|-
! членувано
| {{{СЕГ.ДЕЯТ.ПРИЧ. МН.Ч. ЧЛЕН}}}
|}
{{break}}

== Деепричастие (отглаголно наречие) ==
{{{ДЕЕПРИЧАСТИЕ}}}
&lt;div class="hidden-links"&gt;{{{СКРИТИ ПРЕПРАТКИ}}}&lt;/div&gt;</text>
      <sha1>5ezxwzzh70nbxfo8nsuruqy5bqws1ej</sha1>
    </revision>
  </page>
</mediawiki>
